fáhcca#beal+N+Sg+Gen+PxSg1
fáhccat#beal+N+Sg+Gen+PxSg1
geahpes#bohcce#geaš+N+Sg+Gen+PxSg1
meahcce#beal+N+Sg+Gen+PxSg1
alla#gohcci+Sem/Hum+N+Sg+Gen+PxSg1
bajidan#bohcci+N+Sg+Gen+PxSg1
bargui#máhccan+N+Sg+Gen+PxSg1
beaive#buohcci+Sem/Hum+N+Sg+Gen+PxSg1
beallje#bohcci+N+Sg+Gen+PxSg1
boazo#meahcci+N+Sg+Gen+PxSg1
bohcce#bargi+Sem/Hum+N+Sg+Gen+PxSg1
bohcce#basttat+N+Sg+Gen+PxSg1
bohcce#hoidu+N+Sg+Gen+PxSg1
bohcce#jeagil+N+Sg+Gen+PxSg1
bohcce#jeaŋga+N+Sg+Gen+PxSg1
bohcce#oassi+N+Sg+Gen+PxSg1
bohcce#poasta+N+Sg+Gen+PxSg1
bohcce#rusttet+N+Sg+Gen+PxSg1
bohcce#suoidni+N+Sg+Gen+PxSg1
bohcce#sággi+N+Sg+Gen+PxSg1
bohcce#ákšu+N+Sg+Gen+PxSg1
bohcce#šaddu+N+Sg+Gen+PxSg1
bohcce#čuohpan+N+Sg+Gen+PxSg1
bohcci+N+Sg+Gen+PxSg1
bohcco#biergu+N+Sg+Gen+PxSg1
bohcco#duollji+N+Sg+Gen+PxSg1
bohcco#dákti+N+Sg+Gen+PxSg1
bohcco#guoppar+N+Sg+Gen+PxSg1
bohcco#guottádat+Sem/Wthr+N+Sg+Gen+PxSg1
bohcco#jeagil+N+Sg+Gen+PxSg1
bohcco#mielki+N+Sg+Gen+PxSg1
bohcco#miessi+Sem/Ani+N+Sg+Gen+PxSg1
bohcco#náhkki+N+Sg+Gen+PxSg1
bohcco#skálžu+N+Sg+Gen+PxSg1
bohcco#suoidni+N+Sg+Gen+PxSg1
bohcco#vuodja+N+Sg+Gen+PxSg1
bohcco#čuolbma+N+Sg+Gen+PxSg1
bohccádat+N+Sg+Gen+PxSg1
buhcciid#dikšu+Sem/Hum+N+Sg+Gen+PxSg1
buhcciid#ossodat+Sem/Org+Sem/Plc+N+Sg+Gen+PxSg1
buhcciid#ruoktuG+N+Sg+Gen+PxSg1
buhcciid#siida+Sem/Org+Sem/Plc+N+Sg+Gen+PxSg1
buhcciid#viessu+Sem/Org+Sem/Build+N+Sg+Gen+PxSg1
buohcce#biila#olmmoš+Sem/Hum+N+Sg+Gen+PxSg1
buohcce#biila+Sem/Veh+N+Sg+Gen+PxSg1
buohcce#dikšo#hoavda+Sem/Hum+N+Sg+Gen+PxSg1
buohcce#dikšu+Sem/Hum+N+Sg+Gen+PxSg1
buohcce#divššohat#sadji+N+Sg+Gen+PxSg1
buohcce#divššár+Sem/Hum+N+Sg+Gen+PxSg1
buohcce#doarjja+N+Sg+Gen+PxSg1
buohcce#sadji+N+Sg+Gen+PxSg1
buohcce#stohpu+Sem/Build+Sem/Org+N+Sg+Gen+PxSg1
buohcce#sáhttu+Sem/Org+Sem/Veh+N+Sg+Gen+PxSg1
buohcce#viessu+Sem/Build+Sem/Org+N+Sg+Gen+PxSg1
buohcce#vovdna+N+Sg+Gen+PxSg1
buohcci#biila+Sem/Veh+N+Sg+Gen+PxSg1
buohcci#dikšu+Sem/Hum+N+Sg+Gen+PxSg1
buohcci#dikšu+Sem/Hum+N+Sg+Gen+PxSg1
buohcci#viessu+Sem/Build+N+Sg+Gen+PxSg1
buohcci+Sem/Hum+N+Sg+Gen+PxSg1
buohccin#dieđiheapmi+N+Sg+Gen+PxSg1
buohccin#dieđáhus+N+Sg+Gen+PxSg1
buohccivuohta+N+Sg+Gen+PxSg1
báhccan#dilljá+N+Sg+Gen+PxSg1
báhccan#šávva+N+Sg+Gen+PxSg1
báhcci+Sem/Hum+N+Sg+Gen+PxSg1
bákte#máhcci+N+Sg+Gen+PxSg1
bázahas#bohcci+N+Sg+Gen+PxSg1
cihca+Sem/Ani+N+Sg+Gen+PxSg1
cohcci+Sem/Hum+N+Sg+Gen+PxSg1
dipma#bohcci+N+Sg+Gen+PxSg1
doarjja#ohcci+Sem/Hum+N+Sg+Gen+PxSg1
durde#čáhce#bohcci+N+Sg+Gen+PxSg1
eksosa#bohcci+N+Sg+Gen+PxSg1
fáhcca+N+Sg+Gen+PxSg1
fáhcca#beal#čivga+Sem/Hum+N+Sg+Gen+PxSg1
fáhcca#bealli+N+Sg+Gen+PxSg1
fáhcca#ruohtas+N+Sg+Gen+PxSg1
fáhcca#ráigi+N+Sg+Gen+PxSg1
fáhcca#sággi+N+Sg+Gen+PxSg1
fáhccat#bealli+N+Sg+Gen+PxSg1
fáhkka#buohcci+Sem/Hum+N+Sg+Gen+PxSg1
galba#rihcci+Sem/Ani+N+Sg+Gen+PxSg1
geahpes#bohcce#geahči+N+Sg+Gen+PxSg1
geahpes#bohcci+N+Sg+Gen+PxSg1
geađge#meahcci+N+Sg+Gen+PxSg1
gihcci+Sem/Ani+N+Sg+Gen+PxSg1
goahcce#goahti+N+Sg+Gen+PxSg1
goahcce#muorra+N+Sg+Gen+PxSg1
goahcce#orda+N+Sg+Gen+PxSg1
goahcce#vuovdi+Sem/Plc+N+Sg+Gen+PxSg1
goahcci+N+Sg+Gen+PxSg1
gohcci+Sem/Hum+N+Sg+Gen+PxSg1
gohccámus+N+Sg+Gen+PxSg1
golggiidus#bohcci+N+Sg+Gen+PxSg1
golle#ohcci+Sem/Hum+N+Sg+Gen+PxSg1
guolástan#alla#gohcci+Sem/Hum+N+Sg+Gen+PxSg1
guovllu#buohcce#viessu+Sem/Build+Sem/Org+N+Sg+Gen+PxSg1
gáddo#buohcci+Sem/Hum+N+Sg+Gen+PxSg1
gáhcci+N+Sg+Gen+PxSg1
hearva#fáhcca+N+Sg+Gen+PxSg1
háhcce#gaska+N+Sg+Gen+PxSg1
háhcce#njuiken+N+Sg+Gen+PxSg1
háhcci+N+Sg+Gen+PxSg1
infiltrašuvdna#bohcci+N+Sg+Gen+PxSg1
iskkus#bohcci+N+Sg+Gen+PxSg1
lievla#bohcci+N+Sg+Gen+PxSg1
loahcca+N+Sg+Gen+PxSg1
loahcco#beallji+Sem/Ani+N+Sg+Gen+PxSg1
luonddu#meahcci+N+Sg+Gen+PxSg1
maŋis#báhcci+Sem/Hum+N+Sg+Gen+PxSg1
maŋis#báhcciid#ealáhat+N+Sg+Gen+PxSg1
maŋis#báhcciid#penšuvdna+N+Sg+Gen+PxSg1
meahcce#areála+Sem/Plc+N+Sg+Gen+PxSg1
meahcce#bealli+N+Sg+Gen+PxSg1
meahcce#bievla#vuoján+N+Sg+Gen+PxSg1
meahcce#biila#luodda+N+Sg+Gen+PxSg1
meahcce#biila+Sem/Veh+N+Sg+Gen+PxSg1
meahcce#bivdu+N+Sg+Gen+PxSg1
meahcce#boaldin+N+Sg+Gen+PxSg1
meahcce#buollin#váruhus+N+Sg+Gen+PxSg1
meahcce#buollin+N+Sg+Gen+PxSg1
meahcce#buvtta+N+Sg+Gen+PxSg1
meahcce#bálvalus+N+Sg+Gen+PxSg1
meahcce#diibmu+N+Sg+Gen+PxSg1
meahcce#dikšun#ovttastus+Sem/Org+N+Sg+Gen+PxSg1
meahcce#doaibma+N+Sg+Gen+PxSg1
meahcce#doalli+Sem/Hum+N+Sg+Gen+PxSg1
meahcce#doallu+N+Sg+Gen+PxSg1
meahcce#dádjadeapmi+N+Sg+Gen+PxSg1
meahcce#dállu+Sem/Build+N+Sg+Gen+PxSg1
meahcce#ealáhus#doalli+Sem/Hum+N+Sg+Gen+PxSg1
meahcce#eana#muorji+N+Sg+Gen+PxSg1
meahcce#eana+Sem/Plc+N+Sg+Gen+PxSg1
meahcce#fievru+N+Sg+Gen+PxSg1
meahcce#fuođđu+Sem/Ani+N+Sg+Gen+PxSg1
meahcce#gahper#muorji+N+Sg+Gen+PxSg1
meahcce#geaidnu+N+Sg+Gen+PxSg1
meahcce#geavaheapmi+N+Sg+Gen+PxSg1
meahcce#gieddi+Sem/Plc+N+Sg+Gen+PxSg1
meahcce#guovlu+Sem/Plc+N+Sg+Gen+PxSg1
meahcce#healva+N+Sg+Gen+PxSg1
meahcce#háldi+Sem/Hum+N+Sg+Gen+PxSg1
meahcce#johtolat#láhka+N+Sg+Gen+PxSg1
meahcce#johtolat#politihkka+N+Sg+Gen+PxSg1
meahcce#kommišuvdna+Sem/Org+N+Sg+Gen+PxSg1
meahcce#leivvoš+Sem/Ani+N+Sg+Gen+PxSg1
meahcce#loddi+Sem/Ani+N+Sg+Gen+PxSg1
meahcce#luodda+N+Sg+Gen+PxSg1
meahcce#luodda#láhka#ásahus+Sem/Org+Sem/Plc+N+Sg+Gen+PxSg1
meahcce#luovvar+N+Sg+Gen+PxSg1
meahcce#lávet+Sem/Ani+N+Sg+Gen+PxSg1
meahcce#manni+Sem/Hum+N+Sg+Gen+PxSg1
meahcce#máhttu+N+Sg+Gen+PxSg1
meahcce#olmmoš+Sem/Hum+N+Sg+Gen+PxSg1
meahcce#resursa+N+Sg+Gen+PxSg1
meahcce#riggodat#geavaheapmi+N+Sg+Gen+PxSg1
meahcce#riggodat#guovlu+Sem/Plc+N+Sg+Gen+PxSg1
meahcce#ráđđehus+Sem/Org+N+Sg+Gen+PxSg1
meahcce#spiidni+Sem/Ani+N+Sg+Gen+PxSg1
meahcce#suorgi+N+Sg+Gen+PxSg1
meahcce#vallji+N+Sg+Gen+PxSg1
meahcce#veahkke#bargi#kursa+N+Sg+Gen+PxSg1
meahcce#viehkan+N+Sg+Gen+PxSg1
meahcce#viroš+Sem/Ani+N+Sg+Gen+PxSg1
meahcce#visti+N+Sg+Gen+PxSg1
meahcce#vánddardeaddji+Sem/Hum+N+Sg+Gen+PxSg1
meahcce#váran+N+Sg+Gen+PxSg1
meahcci+N+Sg+Gen+PxSg1
meahccái#geahčči+Sem/Hum+N+Sg+Gen+PxSg1
miella#buohcci#láhka+N+Sg+Gen+PxSg1
muorje#meahcci+N+Sg+Gen+PxSg1
muorra#meahcci+N+Sg+Gen+PxSg1
máhccan#jođas+N+Sg+Gen+PxSg1
máhccan#rádji+N+Sg+Gen+PxSg1
máhccan#ventiila+N+Sg+Gen+PxSg1
máhccaseapmi+N+Sg+Gen+PxSg1
máhcce#heaŋgán+N+Sg+Gen+PxSg1
máhcci+N+Sg+Gen+PxSg1
máhcco#báddi+N+Sg+Gen+PxSg1
máhcco#niibi+N+Sg+Gen+PxSg1
máhccun#mašiidna+N+Sg+Gen+PxSg1
njamman#bohcci+N+Sg+Gen+PxSg1
oahcci+N+Sg+Gen+PxSg1
ohcci+N+Sg+Gen+PxSg1
oktasaš#meahcci+N+Sg+Gen+PxSg1
oljo#bohcci+N+Sg+Gen+PxSg1
omman#bohcci+N+Sg+Gen+PxSg1
ossodat#buhcciid#dikšu+Sem/Hum+N+Sg+Gen+PxSg1
ossodat#buohcce#divššár+Sem/Hum+N+Sg+Gen+PxSg1
pinol#bohcci+N+Sg+Gen+PxSg1
reahcci+Sem/Hum+N+Sg+Gen+PxSg1
rihcce#cuoppu+Sem/Ani+N+Sg+Gen+PxSg1
rihcce#ealli+Sem/Ani+N+Sg+Gen+PxSg1
ruohcas+N+Sg+Gen+PxSg1
ruoktot#máhccan+N+Sg+Gen+PxSg1
ruovttu#buohcce#dikšun+N+Sg+Gen+PxSg1
sihkkel#suorbma#fáhcca+N+Sg+Gen+PxSg1
sohkar#bohcci+N+Sg+Gen+PxSg1
spieldder#fáhcca+N+Sg+Gen+PxSg1
struhcca+Sem/Ani+N+Sg+Gen+PxSg1
suodje#meahcci+N+Sg+Gen+PxSg1
suoidne#bohcci+N+Sg+Gen+PxSg1
suorbma#fáhcca+N+Sg+Gen+PxSg1
suorge#bohcci+N+Sg+Gen+PxSg1
suovva#bohcci+N+Sg+Gen+PxSg1
sátto#meahcci+N+Sg+Gen+PxSg1
uhccivuohta+N+Sg+Gen+PxSg1
uhccodat+N+Sg+Gen+PxSg1
universitehta#buohcce#viessu+Sem/Org+Sem/Build+N+Sg+Gen+PxSg1
vuokta#bohcce#doaibma+N+Sg+Gen+PxSg1
vuokta#bohcci+N+Sg+Gen+PxSg1
vuovde#gohcci+Sem/Hum+N+Sg+Gen+PxSg1
váldo#bohcci+N+Sg+Gen+PxSg1
váldo#buohcce#dikšu+Sem/Hum+N+Sg+Gen+PxSg1
áhpásnuvvan#meahcci+N+Sg+Gen+PxSg1
áibmo#bohcci+N+Sg+Gen+PxSg1
áibmodas#meahcci+N+Sg+Gen+PxSg1
álbmot#meahcci+Sem/Plc+N+Sg+Gen+PxSg1
álbmotlaš#meahcci+N+Sg+Gen+PxSg1
bohcco#čoarvi+Sem/Ani+N+Sg+Gen+PxSg1
čikŋa#fáhcca+N+Sg+Gen+PxSg1
čoavje#rihcci+Sem/Ani+N+Sg+Gen+PxSg1
čáhccen#biila+Sem/Veh+N+Sg+Gen+PxSg1
čáhce#bohcci+N+Sg+Gen+PxSg1
čájánas#bohcci+N+Sg+Gen+PxSg1
čáskadan#bohcci+N+Sg+Gen+PxSg1
+N+Sg+Gen+PxSg1
áhčče#beal+N+Sg+Gen+PxSg1
áhčče#beal+N+Sg+Gen+PxSg1
badjel#geahččanvuohta+N+Sg+Gen+PxSg1
badjel#gehččojupmi+N+Sg+Gen+PxSg1
badjelii#geahččan+N+Sg+Gen+PxSg1
badjelii#geahčči+Sem/Hum+N+Sg+Gen+PxSg1
bahčče#gussa+Sem/Ani+N+Sg+Gen+PxSg1
bahčči+Sem/Hum+N+Sg+Gen+PxSg1
bajil#geahčči+Sem/Hum+N+Sg+Gen+PxSg1
bajil#geahčču+N+Sg+Gen+PxSg1
bajimus#bearrái#geahčči+N+Sg+Gen+PxSg1
bargo#geahččaleapmi+N+Sg+Gen+PxSg1
bargo#geahčču+N+Sg+Gen+PxSg1
bargo#gohčus+N+Sg+Gen+PxSg1
beaive#geahčču+N+Sg+Gen+PxSg1
beallje#gáhčči+N+Sg+Gen+PxSg1
bearrái#geahččan#doaibma+N+Sg+Gen+PxSg1
bearrái#geahččan#komitea+Sem/Org+N+Sg+Gen+PxSg1
bearrái#geahččan#komitéa+Sem/Org+N+Sg+Gen+PxSg1
bearrái#geahččan#lávde#goddi+Sem/Org+N+Sg+Gen+PxSg1
bearrái#geahččan#orgána+Sem/Org+N+Sg+Gen+PxSg1
bearrái#geahččan+N+Sg+Gen+PxSg1
bearrái#geahčči+Sem/Hum+N+Sg+Gen+PxSg1
bearrái#geahčču+N+Sg+Gen+PxSg1
bearrái#geahččán#orgána+Sem/Org+N+Sg+Gen+PxSg1
biebmo#bearrái#geahčču+N+Sg+Gen+PxSg1
biebmo#áhčči+Sem/Hum+N+Sg+Gen+PxSg1
bivdo#beana#geahččaleapmi+N+Sg+Gen+PxSg1
boazo#bearrái#geahčču+N+Sg+Gen+PxSg1
boazo#doallo#bearrái#geahčči+Sem/Hum+N+Sg+Gen+PxSg1
boazo#geahčči+Sem/Hum+N+Sg+Gen+PxSg1
bohčči#gussa+Sem/Ani+N+Sg+Gen+PxSg1
bohčči+Sem/Hum+N+Sg+Gen+PxSg1
báhčči+Sem/Hum+N+Sg+Gen+PxSg1
dearvvašvuođa#bearrái#geahčču+N+Sg+Gen+PxSg1
diehto#bearrái#geahčču+N+Sg+Gen+PxSg1
divššohas#bearrái#geahčči+Sem/Hum+N+Sg+Gen+PxSg1
doalli#rist#áhčči+Sem/Hum+N+Sg+Gen+PxSg1
dulka#geahččaleapmi+N+Sg+Gen+PxSg1
dulkon#geahččaleapmi+N+Sg+Gen+PxSg1
duohčču+N+Sg+Gen+PxSg1
duollo#geahčču+N+Sg+Gen+PxSg1
fihčču+N+Sg+Gen+PxSg1
foanda#duohččan+N+Sg+Gen+PxSg1
friddja#suohkan#geahččaleapmi+N+Sg+Gen+PxSg1
gahččan#lápmašupmi+N+Sg+Gen+PxSg1
gahččastat#ravda+N+Sg+Gen+PxSg1
gahččastat+N+Sg+Gen+PxSg1
geahččaladdan#prográmma+N+Sg+Gen+PxSg1
geahččalan#doaibma+N+Sg+Gen+PxSg1
geahččalan#jienasteapmi+N+Sg+Gen+PxSg1
geahččalan#prošeakta+N+Sg+Gen+PxSg1
geahččalanvuohta+N+Sg+Gen+PxSg1
geahččaleaddji+Sem/Hum+N+Sg+Gen+PxSg1
geahččaleapmi+N+Sg+Gen+PxSg1
geahččalupmi+N+Sg+Gen+PxSg1
geahččalus+N+Sg+Gen+PxSg1
geahččan#dagaldupmi+N+Sg+Gen+PxSg1
geahččan#geatnegasvuohta+N+Sg+Gen+PxSg1
geahččan#guovlu+Sem/Plc+N+Sg+Gen+PxSg1
geahččan#lássa+N+Sg+Gen+PxSg1
geahččan#málle+N+Sg+Gen+PxSg1
geahččan#vuohki+N+Sg+Gen+PxSg1
geahččan#vuoigatvuohta+N+Sg+Gen+PxSg1
geahčči+Sem/Hum+N+Sg+Gen+PxSg1
geahččo#boazu+Sem/Ani+N+Sg+Gen+PxSg1
geahččo#eise#váldi+Sem/Org+N+Sg+Gen+PxSg1
geahččo#guovlu+Sem/Plc+N+Sg+Gen+PxSg1
geahčču+N+Sg+Gen+PxSg1
giehta#geahčči+Sem/Hum+N+Sg+Gen+PxSg1
gohčus+N+Sg+Gen+PxSg1
gohččun#galba+N+Sg+Gen+PxSg1
gohččun#ovddas#vástideaddji+Sem/Hum+N+Sg+Gen+PxSg1
gohččun#vuohki+N+Sg+Gen+PxSg1
gohččun#áige#mearri+N+Sg+Gen+PxSg1
gohččun+N+Sg+Gen+PxSg1
gonagas#gohččun+N+Sg+Gen+PxSg1
guolástus#bearrái#geahčči+Sem/Hum+N+Sg+Gen+PxSg1
gáhčas+Sem/Ani+N+Sg+Gen+PxSg1
gáhčči+N+Sg+Gen+PxSg1
gáhčči+N+Sg+Gen+PxSg1
gáhččo#gálvu+N+Sg+Gen+PxSg1
gáhčču+N+Sg+Gen+PxSg1
gásta#rist#áhčči+Sem/Hum+N+Sg+Gen+PxSg1
hadde#bearrái#geahčču+N+Sg+Gen+PxSg1
huksen#geahčču+N+Sg+Gen+PxSg1
jahke#geahččaleapmi+N+Sg+Gen+PxSg1
loahppa#geahččaleapmi+N+Sg+Gen+PxSg1
lotteriija#bearrái#geahčču+N+Sg+Gen+PxSg1
maŋŋil#geahčču+N+Sg+Gen+PxSg1
meahccái#geahčči+Sem/Hum+N+Sg+Gen+PxSg1
mearra#gáhčči+N+Sg+Gen+PxSg1
media#bearrái#geahčču+N+Sg+Gen+PxSg1
máhtolašvuođa#geahččaleapmi+N+Sg+Gen+PxSg1
mánná#geahčči+Sem/Hum+N+Sg+Gen+PxSg1
nuoskkidan#geahčču+N+Sg+Gen+PxSg1
oapme#geahčči+Sem/Hum+N+Sg+Gen+PxSg1
rist#áhčči+Sem/Hum+N+Sg+Gen+PxSg1
ruhta#gáhčču+N+Sg+Gen+PxSg1
ráhčča+N+Sg+Gen+PxSg1
sisa#gohččun+N+Sg+Gen+PxSg1
skihčči+N+Sg+Gen+PxSg1
skohčče#beallji+Sem/Ani+N+Sg+Gen+PxSg1
skáhčas+Sem/Ani+N+Sg+Gen+PxSg1
smuhčči+Sem/Hum+N+Sg+Gen+PxSg1
spiehčče#juolgi+Sem/Hum+N+Sg+Gen+PxSg1
spiidne#geahčči+Sem/Hum+N+Sg+Gen+PxSg1
spáhčču+N+Sg+Gen+PxSg1
suhččejeaddji+Sem/Hum+N+Sg+Gen+PxSg1
suodje#skihčči+N+Sg+Gen+PxSg1
suolle#báhčči+Sem/Hum+N+Sg+Gen+PxSg1
svihčča+N+Sg+Gen+PxSg1
svihčču+N+Sg+Gen+PxSg1
sátne#geahččaleapmi+N+Sg+Gen+PxSg1
sávza#geahčči+Sem/Hum+N+Sg+Gen+PxSg1
tele#bearrái#geahčču+N+Sg+Gen+PxSg1
viesso#bearrái#geahčči+Sem/Hum+N+Sg+Gen+PxSg1
vuhččohat+N+Sg+Gen+PxSg1
vuhččon+N+Sg+Gen+PxSg1
vuodjin#geahččaleapmi+N+Sg+Gen+PxSg1
vuohčče#cuozza+N+Sg+Gen+PxSg1
vuohčči#cuozza+N+Sg+Gen+PxSg1
vuohčču+N+Sg+Gen+PxSg1
vuovde#bearrái#geahčču+N+Sg+Gen+PxSg1
váhčči+Sem/Wthr+N+Sg+Gen+PxSg1
áhčče#bealle+Sem/Hum+N+Sg+Gen+PxSg1
áhčče#bealli+Sem/Hum+N+Sg+Gen+PxSg1
áhčče#rohkki+Sem/Hum+N+Sg+Gen+PxSg1
áhččemin+N+Sg+Gen+PxSg1
áhčči+Sem/Hum+N+Sg+Gen+PxSg1
áhččivuohta+N+Sg+Gen+PxSg1
áhččán#boska+N+Sg+Gen+PxSg1
áhččán#boská+N+Sg+Gen+PxSg1
áhččán#rohkki+Sem/Hum+N+Sg+Gen+PxSg1
áhččát#rohkki+Sem/Hum+N+Sg+Gen+PxSg1
ámta#mánni#gohččun+N+Sg+Gen+PxSg1
árvo#gahččan+N+Sg+Gen+PxSg1
čeavrá#ráhčča+N+Sg+Gen+PxSg1
čiehččamaš+N+Sg+Gen+PxSg1
čihččedas+N+Sg+Gen+PxSg1
čihččemaš+N+Sg+Gen+PxSg1
čoahkkin#gohčču+N+Sg+Gen+PxSg1
čoahkkin#gohččun+N+Sg+Gen+PxSg1
čoahkkái#gahččan+N+Sg+Gen+PxSg1
čoahkkái#gohčču+N+Sg+Gen+PxSg1
niehkki+N+Sg+Gen+PxSg1
+N+Sg+Gen+PxSg1
áhkku#beal+N+Sg+Gen+PxSg1
vahkko#beai+N+Sg+Gen+PxSg1
suhkkes#oai+N+Sg+Gen+PxSg1
sihkkarvuođa#beal+N+Sg+Gen+PxSg1
muhkke#gilvin#mášen+N+Sg+Gen+PxSg1
dáhkke#vuol+N+Sg+Gen+PxSg1
boahkke+N+Sg+Gen+PxSg1
ahke#luohkká#čoahkádus+N+Sg+Gen+PxSg1
ahke#luohkká+Sem/Group+Sem/Hum+N+Sg+Gen+PxSg1
akademihkar+Sem/Hum+N+Sg+Gen+PxSg1
akrobatihkka+N+Sg+Gen+PxSg1
akustihkka+N+Sg+Gen+PxSg1
ala#bahkkejeaddji+Sem/Hum+N+Sg+Gen+PxSg1
albme#náhkki+N+Sg+Gen+PxSg1
alkoholihkar+Sem/Hum+N+Sg+Gen+PxSg1
almme#náhkki+N+Sg+Gen+PxSg1
anoráhkka+N+Sg+Gen+PxSg1
antihkka#gálvu+N+Sg+Gen+PxSg1
antihkka+N+Sg+Gen+PxSg1
apoteahkka+Sem/Org+N+Sg+Gen+PxSg1
aritmetihkka+N+Sg+Gen+PxSg1
arnihkka+N+Sg+Gen+PxSg1
arsenihkka+N+Sg+Gen+PxSg1
artihkal+N+Sg+Gen+PxSg1
artiskohkka+N+Sg+Gen+PxSg1
astrofysihkka+N+Sg+Gen+PxSg1
atomfysihkka+N+Sg+Gen+PxSg1
automatihkka+N+Sg+Gen+PxSg1
badje#luohkká+Sem/Group+Sem/Hum+N+Sg+Gen+PxSg1
badje#veahkke#sárggis+N+Sg+Gen+PxSg1
badje#váhkká+N+Sg+Gen+PxSg1
badjel#guorbme#sihkkarastin+N+Sg+Gen+PxSg1
bagadallan#veahkki+Sem/Hum+N+Sg+Gen+PxSg1
bahkkavuohta+N+Sg+Gen+PxSg1
bahkken+N+Sg+Gen+PxSg1
bahta#liehkku+N+Sg+Gen+PxSg1
bahta#sihkku+Sem/Hum+N+Sg+Gen+PxSg1
bahá#dahkki+Sem/Hum+N+Sg+Gen+PxSg1
bajildas#lohkki+Sem/Hum+N+Sg+Gen+PxSg1
bajimus#čoahkkin+N+Sg+Gen+PxSg1
baján#dihkki+Sem/Ani+N+Sg+Gen+PxSg1
bajás#šaddan#stivrra#čoahkkin+N+Sg+Gen+PxSg1
bargiid#bráhkka+N+Sg+Gen+PxSg1
bargiid#luohkká+N+Sg+Gen+PxSg1
bargiid#politihkka+N+Sg+Gen+PxSg1
barohkka+N+Sg+Gen+PxSg1
baráhkka+N+Sg+Gen+PxSg1
bassin#dahkki+N+Sg+Gen+PxSg1
basáhus#vahkku+Sem/Time+N+Sg+Gen+PxSg1
beaive#lahkki+Sem/Time+N+Sg+Gen+PxSg1
beaive#mohkki+N+Sg+Gen+PxSg1
beallje#náhkke#soadji+Sem/Ani+N+Sg+Gen+PxSg1
beallái#juohkki+Sem/Hum+N+Sg+Gen+PxSg1
beanna#stohkka+N+Sg+Gen+PxSg1
bearal#sohkar+N+Sg+Gen+PxSg1
beaska#náhkki+N+Sg+Gen+PxSg1
beasse#gáhkku+N+Sg+Gen+PxSg1
beatnat#báhkat+N+Sg+Gen+PxSg1
behkka+N+Sg+Gen+PxSg1
bellodat#politihkka+N+Sg+Gen+PxSg1
betoŋga#lohkki+N+Sg+Gen+PxSg1
biegga#seahkka+N+Sg+Gen+PxSg1
biehkki+N+Sg+Gen+PxSg1
biehkká+N+Sg+Gen+PxSg1
biehtár#guhkká+N+Sg+Gen+PxSg1
biehtár#vahkku+Sem/Time+N+Sg+Gen+PxSg1
biergo#deahkki+N+Sg+Gen+PxSg1
biergo#gáhkku+N+Sg+Gen+PxSg1
bihkas+N+Sg+Gen+PxSg1
bihkaš+N+Sg+Gen+PxSg1
bihkka#boaldin+N+Sg+Gen+PxSg1
bihkka#fárppal+N+Sg+Gen+PxSg1
bihkka#gožža+N+Sg+Gen+PxSg1
bihkka#hádja+N+Sg+Gen+PxSg1
bihkka#hávdi+N+Sg+Gen+PxSg1
bihkka#jeagil+N+Sg+Gen+PxSg1
bihkka#sahppi+N+Sg+Gen+PxSg1
bihkka#suohpan+N+Sg+Gen+PxSg1
bihkka+N+Sg+Gen+PxSg1
bihppor#gáhkku+N+Sg+Gen+PxSg1
bihámes#vahkku+Sem/Time+N+Sg+Gen+PxSg1
biháris#vahkku+Sem/Time+N+Sg+Gen+PxSg1
biidno#vahkku+Sem/Time+N+Sg+Gen+PxSg1
biidno#vahkku+Sem/Time+N+Sg+Gen+PxSg1
biika#deahkka+N+Sg+Gen+PxSg1
biika#háhkka+N+Sg+Gen+PxSg1
biras#politihkka+N+Sg+Gen+PxSg1
biras#rihkus+N+Sg+Gen+PxSg1
birgget#vahkku+Sem/Time+N+Sg+Gen+PxSg1
bismma#čoahkkin+N+Sg+Gen+PxSg1
bismmá#čoahkkin+N+Sg+Gen+PxSg1
bismmáid#čoahkkin+N+Sg+Gen+PxSg1
bisso#stohkka+N+Sg+Gen+PxSg1
bisánan#guhkkodat+N+Sg+Gen+PxSg1
bivdo#mohkki+N+Sg+Gen+PxSg1
bivttas#heŋgen#roahkki+N+Sg+Gen+PxSg1
bleahkka+N+Sg+Gen+PxSg1
bleahkka#guolli+Sem/Ani+N+Sg+Gen+PxSg1
blohkka+N+Sg+Gen+PxSg1
blohkka#bardu+N+Sg+Gen+PxSg1
blohkka#bordu+N+Sg+Gen+PxSg1
blohkka#fleita+N+Sg+Gen+PxSg1
boagán#mohtor#sihkkel+Sem/Veh+N+Sg+Gen+PxSg1
boahkke#biergu+N+Sg+Gen+PxSg1
boahkke#guolli+Sem/Ani+N+Sg+Gen+PxSg1
boahkko#dávda+N+Sg+Gen+PxSg1
boahkko#sadji+N+Sg+Gen+PxSg1
boahkku+N+Sg+Gen+PxSg1
boazo#doallo#politihkka+N+Sg+Gen+PxSg1
boazo#doallo#stivrra#čoahkkin+N+Sg+Gen+PxSg1
boazo#goahkka+Sem/Hum+N+Sg+Gen+PxSg1
boazo#lihkku+N+Sg+Gen+PxSg1
boazo#mohkki+N+Sg+Gen+PxSg1
boazo#čohkken#mohkki+N+Sg+Gen+PxSg1
bohcco#náhkki+N+Sg+Gen+PxSg1
bohkká#guiski+N+Sg+Gen+PxSg1
bohkká+Sem/Ani+N+Sg+Gen+PxSg1
bor#báhkku+N+Sg+Gen+PxSg1
borat#buhkká+Sem/Ani+N+Sg+Gen+PxSg1
borbehkka+N+Sg+Gen+PxSg1
bordda#ceahkki+N+Sg+Gen+PxSg1
borde#báhkku+N+Sg+Gen+PxSg1
borsháhkka+N+Sg+Gen+PxSg1
botanihkar+Sem/Hum+N+Sg+Gen+PxSg1
botanihkka+N+Sg+Gen+PxSg1
botká#náhkki+N+Sg+Gen+PxSg1
breava#šeahkka+N+Sg+Gen+PxSg1
brihkká+N+Sg+Gen+PxSg1
bráhkka+N+Sg+Gen+PxSg1
bráhkká+N+Sg+Gen+PxSg1
buhkka+N+Sg+Gen+PxSg1
buhkke+N+Sg+Gen+PxSg1
buhkká+Sem/Ani+N+Sg+Gen+PxSg1
buohkaid#čoahkkin+N+Sg+Gen+PxSg1
buohtalas#luohkká+Sem/Group+Sem/Hum+N+Sg+Gen+PxSg1
buolaš#ceahkki+N+Sg+Gen+PxSg1
buorre#dahkki+Sem/Hum+N+Sg+Gen+PxSg1
buođđo#buhkke+N+Sg+Gen+PxSg1
buriid#dahkki+Sem/Hum+N+Sg+Gen+PxSg1
busse#ceahkki+N+Sg+Gen+PxSg1
báber#seahkka+N+Sg+Gen+PxSg1
bádde#keramihkka+N+Sg+Gen+PxSg1
bádde#ornamentihkka+N+Sg+Gen+PxSg1
báhkas+Sem/Wthr+N+Sg+Gen+PxSg1
báhkir+N+Sg+Gen+PxSg1
báhkka#dávda+N+Sg+Gen+PxSg1
báhkka#hávdda+N+Sg+Gen+PxSg1
báhkka+Sem/Wthr+N+Sg+Gen+PxSg1
báhkke#bossu+Sem/Ani+N+Sg+Gen+PxSg1
báhkke#giisá+N+Sg+Gen+PxSg1
báhkki+N+Sg+Gen+PxSg1
báhkkodan#vuohki+N+Sg+Gen+PxSg1
báhkkol+N+Sg+Gen+PxSg1
báhkkon+N+Sg+Gen+PxSg1
báhkku+N+Sg+Gen+PxSg1
báhpa#guhkká+N+Sg+Gen+PxSg1
báinna#smáhkka+N+Sg+Gen+PxSg1
báinna#sohkar+N+Sg+Gen+PxSg1
bálda#deahkki+N+Sg+Gen+PxSg1
bálká#ceahkki+N+Sg+Gen+PxSg1
bálká#politihkka+N+Sg+Gen+PxSg1
bálvalan#politihkka+N+Sg+Gen+PxSg1
bánno#gáhkku+N+Sg+Gen+PxSg1
bára#mihkku+N+Sg+Gen+PxSg1
bárbmo#doahkki+N+Sg+Gen+PxSg1
bárro#guhkkodat+N+Sg+Gen+PxSg1
cahkkehan#boksa+N+Sg+Gen+PxSg1
cahkkehan#giesttus+N+Sg+Gen+PxSg1
cahkkehan#ginttal+N+Sg+Gen+PxSg1
cahkkehan#rusttet+N+Sg+Gen+PxSg1
cahkkehan#čoavdda+N+Sg+Gen+PxSg1
cahkkehas+N+Sg+Gen+PxSg1
cahkkehat+N+Sg+Gen+PxSg1
cahkkehus+N+Sg+Gen+PxSg1
ceahkes+N+Sg+Gen+PxSg1
ceahkis+N+Sg+Gen+PxSg1
ceahkke#muorra+N+Sg+Gen+PxSg1
ceahkki+N+Sg+Gen+PxSg1
ceahkkun#bargo#bihttá+N+Sg+Gen+PxSg1
ceahkkun+N+Sg+Gen+PxSg1
ceahkkálas+N+Sg+Gen+PxSg1
ciehkka+N+Sg+Gen+PxSg1
coahkas+N+Sg+Gen+PxSg1
cuohkke#cealkámuš+N+Sg+Gen+PxSg1
cuohkki+N+Sg+Gen+PxSg1
cuoppo#deahkki+N+Sg+Gen+PxSg1
dahkki#guoibmivuohta+N+Sg+Gen+PxSg1
dahkki#vuoigatvuohta+N+Sg+Gen+PxSg1
dahkki+Sem/Hum+N+Sg+Gen+PxSg1
davve#guovlo#politihkka+N+Sg+Gen+PxSg1
davvi#guovlo#politihkka+N+Sg+Gen+PxSg1
deahkit+N+Sg+Gen+PxSg1
deahkka+N+Sg+Gen+PxSg1
deahkka#olggoš+N+Sg+Gen+PxSg1
deahkke#atrofiija+N+Sg+Gen+PxSg1
deahkke#dovdan+N+Sg+Gen+PxSg1
deahkke#dystrofiija+N+Sg+Gen+PxSg1
deahkke#givrodat+N+Sg+Gen+PxSg1
deahkke#gođus+N+Sg+Gen+PxSg1
deahkke#tonus+N+Sg+Gen+PxSg1
deahkki+N+Sg+Gen+PxSg1
dearba#stihkka+N+Sg+Gen+PxSg1
dearvvašvuođa#veahkki+Sem/Hum+N+Sg+Gen+PxSg1
dialektihkka+N+Sg+Gen+PxSg1
didaktihkka+N+Sg+Gen+PxSg1
didno#lohkka+N+Sg+Gen+PxSg1
diehto#juohkin#politihkka+N+Sg+Gen+PxSg1
diehto#juohkin#čoahkkin+N+Sg+Gen+PxSg1
diehto#juohkki+Sem/Hum+N+Sg+Gen+PxSg1
dievas#čoahkkin#jođiheaddji+Sem/Hum+N+Sg+Gen+PxSg1
dievas#čoahkkin#latnja+Sem/Plc+N+Sg+Gen+PxSg1
dievas#čoahkkin#mearrádus+N+Sg+Gen+PxSg1
dievas#čoahkkin+N+Sg+Gen+PxSg1
dievvá#luohkká+Sem/Plc+N+Sg+Gen+PxSg1
digaštallan#skihkka+N+Sg+Gen+PxSg1
digaštallan#čoahkkin+N+Sg+Gen+PxSg1
digaštallan#čoahkkái#geassu+N+Sg+Gen+PxSg1
digge#sáhkku+N+Sg+Gen+PxSg1
dihkke#rássi+N+Sg+Gen+PxSg1
dihkki+Sem/Ani+N+Sg+Gen+PxSg1
dihkku+N+Sg+Gen+PxSg1
dihkká+N+Sg+Gen+PxSg1
dihkká#luodda+N+Sg+Gen+PxSg1
diibmo#láhkki+N+Sg+Gen+PxSg1
diskonteren#buvtta#dahkki+N+Sg+Gen+PxSg1
distrikta#politihkka+N+Sg+Gen+PxSg1
distrivtta#politihkka+N+Sg+Gen+PxSg1
doahkki+N+Sg+Gen+PxSg1
doarjja#stivrra#čoahkkin+N+Sg+Gen+PxSg1
dogmatihkka+N+Sg+Gen+PxSg1
dohkkehan#iskkus+N+Sg+Gen+PxSg1
dohkkeheaddji+Sem/Hum+N+Sg+Gen+PxSg1
dohkkehus+N+Sg+Gen+PxSg1
dohkkejupmi+N+Sg+Gen+PxSg1
dohkká#teáhter+N+Sg+Gen+PxSg1
dohkká+Sem/Hum+N+Sg+Gen+PxSg1
dohppa#sohkar+N+Sg+Gen+PxSg1
doktat#náhkki+N+Sg+Gen+PxSg1
dolla#boahkku+N+Sg+Gen+PxSg1
dorre#náhkke#soadji+Sem/Ani+N+Sg+Gen+PxSg1
dovtta#seahkka+N+Sg+Gen+PxSg1
dramatihkar+Sem/Hum+N+Sg+Gen+PxSg1
dramatihkka+N+Sg+Gen+PxSg1
dramatihkkár+Sem/Hum+N+Sg+Gen+PxSg1
duhkki+N+Sg+Gen+PxSg1
duhkku+N+Sg+Gen+PxSg1
duhkká+Sem/Hum+N+Sg+Gen+PxSg1
duhpát#guhkkár+N+Sg+Gen+PxSg1
duplihkka+N+Sg+Gen+PxSg1
duppal#ruhta#veahkki+Sem/Hum+N+Sg+Gen+PxSg1
dutkan#politihkka+N+Sg+Gen+PxSg1
dynamihkka+N+Sg+Gen+PxSg1
dáhkke#doares#muorra+N+Sg+Gen+PxSg1
dáhkke#orustan#sadji+Sem/Plc+N+Sg+Gen+PxSg1
dáhkke#rinda+N+Sg+Gen+PxSg1
dáhkke#vuolli+N+Sg+Gen+PxSg1
dáhkki+N+Sg+Gen+PxSg1
dáhkká+N+Sg+Gen+PxSg1
dáidda#politihkka+N+Sg+Gen+PxSg1
dálve#deahkka+N+Sg+Gen+PxSg1
dálve#guovdel#vahkku+Sem/Time+N+Sg+Gen+PxSg1
dárkon#luohkká+N+Sg+Gen+PxSg1
dáruiduhttin#politihkka+N+Sg+Gen+PxSg1
dásse#árvo#politihkka+N+Sg+Gen+PxSg1
eahpe#sihkarvuohta+N+Sg+Gen+PxSg1
eala#čoahkki+Sem/Ani+N+Sg+Gen+PxSg1
eallo#goahkka+Sem/Hum+N+Sg+Gen+PxSg1
eallo#stuhkka+N+Sg+Gen+PxSg1
ealáhus#politihkka+N+Sg+Gen+PxSg1
eami#álbmot#politihkka+N+Sg+Gen+PxSg1
eana#doallo#politihkka+N+Sg+Gen+PxSg1
eana#vuovdin#stivrra#čoahkkin+N+Sg+Gen+PxSg1
eanan#doallo#politihkka+N+Sg+Gen+PxSg1
eanan#vuovdin#stivrra#čoahkkin+N+Sg+Gen+PxSg1
ekliptihkka+N+Sg+Gen+PxSg1
eksotihkka+N+Sg+Gen+PxSg1
elastihkka+N+Sg+Gen+PxSg1
ele#šohkka+N+Sg+Gen+PxSg1
elektrihkkar+Sem/Hum+N+Sg+Gen+PxSg1
elektrihkkár+Sem/Hum+N+Sg+Gen+PxSg1
elektronihkar+Sem/Hum+N+Sg+Gen+PxSg1
elektronihkka+N+Sg+Gen+PxSg1
epihkka+N+Sg+Gen+PxSg1
erenoamáš#pedagogihkka+N+Sg+Gen+PxSg1
erenoamáš#čoahkkin+N+Sg+Gen+PxSg1
erkke#vahkku+Sem/Time+N+Sg+Gen+PxSg1
erotihkka+N+Sg+Gen+PxSg1
erttet#deahkki+N+Sg+Gen+PxSg1
eskil#vahkku+Sem/Time+N+Sg+Gen+PxSg1
estetihkar+Sem/Hum+N+Sg+Gen+PxSg1
estetihkka+N+Sg+Gen+PxSg1
etihkka+N+Sg+Gen+PxSg1
etno#musihkka#guovddáš+Sem/Org+Sem/Plc+N+Sg+Gen+PxSg1
etno#musihkka+N+Sg+Gen+PxSg1
etno#politihkka+N+Sg+Gen+PxSg1
eváhkko+N+Sg+Gen+PxSg1
fabrihkka#bargi+Sem/Hum+N+Sg+Gen+PxSg1
fabrihkka#rátnu+N+Sg+Gen+PxSg1
fabrihkka+Sem/Org+Sem/Build+N+Sg+Gen+PxSg1
fanas#guohkki+N+Sg+Gen+PxSg1
fanas#roahkki+N+Sg+Gen+PxSg1
favorihtta#musihkka+N+Sg+Gen+PxSg1
feanrihkka+Sem/Hum+N+Sg+Gen+PxSg1
fenihkal+N+Sg+Gen+PxSg1
fennougristihkka+N+Sg+Gen+PxSg1
fenrihkka+Sem/Hum+N+Sg+Gen+PxSg1
fier#loahkku+N+Sg+Gen+PxSg1
fierra#loahkku+N+Sg+Gen+PxSg1
fiinna#motorihkka+N+Sg+Gen+PxSg1
fiinna#sohkar+N+Sg+Gen+PxSg1
filbma#dahkki+Sem/Hum+N+Sg+Gen+PxSg1
fiskes#njun#gáhkkor+Sem/Ani+N+Sg+Gen+PxSg1
fitnodat#čoahkkin+N+Sg+Gen+PxSg1
fleahkka#guolli+Sem/Ani+N+Sg+Gen+PxSg1
fonematihkka+N+Sg+Gen+PxSg1
fonemihkka+N+Sg+Gen+PxSg1
fonetihkka+N+Sg+Gen+PxSg1
foto#govva#vuoigatvuođa#rihkkumuš+N+Sg+Gen+PxSg1
foto#govva#vuoigatvuođa#rihkus+N+Sg+Gen+PxSg1
fráhkka+N+Sg+Gen+PxSg1
fuohkka+N+Sg+Gen+PxSg1
fuolahan#veahkki+Sem/Hum+N+Sg+Gen+PxSg1
fylkka#boazo#doallo#stivrra#čoahkkin+N+Sg+Gen+PxSg1
fylkka#eana#doallo#stivrra#čoahkkin+N+Sg+Gen+PxSg1
fysihkar+Sem/Hum+N+Sg+Gen+PxSg1
fysihkka+N+Sg+Gen+PxSg1
fysihkkár+Sem/Hum+N+Sg+Gen+PxSg1
fága#politihkka+N+Sg+Gen+PxSg1
fáhkka#buohcci+Sem/Hum+N+Sg+Gen+PxSg1
fáhkka#evttohus+N+Sg+Gen+PxSg1
fáhkka#jurdda+N+Sg+Gen+PxSg1
fáhkka#čieŋal+N+Sg+Gen+PxSg1
fárppal#dahkki+Sem/Hum+N+Sg+Gen+PxSg1
fárppal#lahkki+N+Sg+Gen+PxSg1
fávle#báhkka+N+Sg+Gen+PxSg1
gahkká+N+Sg+Gen+PxSg1
gahčan#partihkal+N+Sg+Gen+PxSg1
gaikun#ráhkkanus+N+Sg+Gen+PxSg1
galba#beahkki+Sem/Ani+N+Sg+Gen+PxSg1
galbma#gáhkkor+Sem/Hum+N+Sg+Gen+PxSg1
galmmihan#mekanihkkár+Sem/Hum+N+Sg+Gen+PxSg1
gardnjil#sojahan#deahkki+N+Sg+Gen+PxSg1
gaska#vahkku+Sem/Time+N+Sg+Gen+PxSg1
gaska#vahkku+Sem/Time+N+Sg+Gen+PxSg1
gassa#váhkká+N+Sg+Gen+PxSg1
geafe#guhkkár+Sem/Hum+N+Sg+Gen+PxSg1
geaidno#mohkki+N+Sg+Gen+PxSg1
geasse#deahkka+N+Sg+Gen+PxSg1
geasse#guovdel#vahkku+Sem/Time+N+Sg+Gen+PxSg1
geasse#juhkkáš+Sem/Ani+N+Sg+Gen+PxSg1
geavahan#sihkkarvuohta+N+Sg+Gen+PxSg1
geavahus#politihkka+N+Sg+Gen+PxSg1
geađaš#deahkki+N+Sg+Gen+PxSg1
geađge#dihkká+N+Sg+Gen+PxSg1
genetihkka+N+Sg+Gen+PxSg1
geofysihkka+N+Sg+Gen+PxSg1
gidden#ráhkkanus+N+Sg+Gen+PxSg1
giedde#geaš#áhkku+Sem/Hum+N+Sg+Gen+PxSg1
gieddegaš#áhkku+Sem/Hum+N+Sg+Gen+PxSg1
giega#bahta#sihkku+Sem/Ani+N+Sg+Gen+PxSg1
giehta#deahkit+N+Sg+Gen+PxSg1
giehta#deahkki+N+Sg+Gen+PxSg1
giehta#lahkki+N+Sg+Gen+PxSg1
gieldda#politihkka+N+Sg+Gen+PxSg1
gieldda#stivrra#čoahkkin+N+Sg+Gen+PxSg1
giella#politihkka+N+Sg+Gen+PxSg1
giella#stivrra#čoahkkin+N+Sg+Gen+PxSg1
giella#veahkki+Sem/Hum+N+Sg+Gen+PxSg1
giera#lohkki+N+Sg+Gen+PxSg1
gierdo#dahkki+Sem/Hum+N+Sg+Gen+PxSg1
gilde#márjjá#vahkku+Sem/Time+N+Sg+Gen+PxSg1
girko#stivrra#čoahkkin+N+Sg+Gen+PxSg1
girko#čoahkkin+N+Sg+Gen+PxSg1
girkolaš#čoahkkin+N+Sg+Gen+PxSg1
gitta#čoahkkin+N+Sg+Gen+PxSg1
goahkka+N+Sg+Gen+PxSg1
goarrun#deahkki+N+Sg+Gen+PxSg1
goarta#stohkka+N+Sg+Gen+PxSg1
goavve#lihkku+N+Sg+Gen+PxSg1
goazahan#taktihkka+N+Sg+Gen+PxSg1
goazahan#teknihkka+N+Sg+Gen+PxSg1
gohkal+N+Sg+Gen+PxSg1
gohppo#lahkki+N+Sg+Gen+PxSg1
gollan#sihkkarastin+N+Sg+Gen+PxSg1
gorges#lihkká+N+Sg+Gen+PxSg1
gotihkka+N+Sg+Gen+PxSg1
govdodat#ceahkki+N+Sg+Gen+PxSg1
govva#lohkki+N+Sg+Gen+PxSg1
gozihan#čoahkkin+N+Sg+Gen+PxSg1
gožža#ráhkku+N+Sg+Gen+PxSg1
grafihkka+N+Sg+Gen+PxSg1
grammatihkka+N+Sg+Gen+PxSg1
gudne#rihkkun+N+Sg+Gen+PxSg1
guhkkodat#gierdu+N+Sg+Gen+PxSg1
guhkkodat#njuiken+N+Sg+Gen+PxSg1
guhkkodat#riekkis+N+Sg+Gen+PxSg1
guhkkodat#rádji+N+Sg+Gen+PxSg1
guhkkodat+N+Sg+Gen+PxSg1
guhkku+N+Sg+Gen+PxSg1
guhkká+N+Sg+Gen+PxSg1
guhkkár+N+Sg+Gen+PxSg1
gulaskuddan#čoahkkin+N+Sg+Gen+PxSg1
guoddin#ráhkkanus+N+Sg+Gen+PxSg1
guoddin#veahkki+Sem/Hum+N+Sg+Gen+PxSg1
guoggomas#lohkki+N+Sg+Gen+PxSg1
guoggomas#čohkka+N+Sg+Gen+PxSg1
guohkke#dearri+N+Sg+Gen+PxSg1
guohkki+N+Sg+Gen+PxSg1
guohkkinymiija+N+Sg+Gen+PxSg1
guohton#rihkkun+N+Sg+Gen+PxSg1
guole#náhkki+N+Sg+Gen+PxSg1
guolle#gáhkku+N+Sg+Gen+PxSg1
guolle#lihkku+N+Sg+Gen+PxSg1
guolle#roahkki+N+Sg+Gen+PxSg1
guolástan#stivrra#čoahkkin+N+Sg+Gen+PxSg1
guolástus#politihkka+N+Sg+Gen+PxSg1
guosse#čoahkkin+N+Sg+Gen+PxSg1
guovddáš#lyrihkka+N+Sg+Gen+PxSg1
guovllu#politihkka+N+Sg+Gen+PxSg1
guovllu#stivrra#čoahkkin+N+Sg+Gen+PxSg1
guovlo#politihkka+N+Sg+Gen+PxSg1
guovtte#ceahkke#meannudeapmi+N+Sg+Gen+PxSg1
guovžža#náhkki+N+Sg+Gen+PxSg1
gusa#náhkki+N+Sg+Gen+PxSg1
gužža#ráhkku+N+Sg+Gen+PxSg1
gymnastihkka+N+Sg+Gen+PxSg1
gádde#báhkka+N+Sg+Gen+PxSg1
gáfe#seahkka+N+Sg+Gen+PxSg1
gáhkken#bulvvar+N+Sg+Gen+PxSg1
gáhkko#bažán+N+Sg+Gen+PxSg1
gáhkko#bihttá+N+Sg+Gen+PxSg1
gáhkko#božán+N+Sg+Gen+PxSg1
gáhkko#deavdda+N+Sg+Gen+PxSg1
gáhkko#foarbma+N+Sg+Gen+PxSg1
gáhkko#fáhtta+N+Sg+Gen+PxSg1
gáhkko#gárri+N+Sg+Gen+PxSg1
gáhkko#juvla+N+Sg+Gen+PxSg1
gáhkko#spoađđu+N+Sg+Gen+PxSg1
gáhkko#sággi+N+Sg+Gen+PxSg1
gáhkko#čikŋa+N+Sg+Gen+PxSg1
gáhkkor+Sem/Ani+N+Sg+Gen+PxSg1
gáhkku+N+Sg+Gen+PxSg1
gáhkká+N+Sg+Gen+PxSg1
gáhtten#politihkka+N+Sg+Gen+PxSg1
gálbbe#náhkki+N+Sg+Gen+PxSg1
gálgan#deahkki+N+Sg+Gen+PxSg1
gállo#deahkki+N+Sg+Gen+PxSg1
gámas#seahkka+N+Sg+Gen+PxSg1
gáttes#seahkka+N+Sg+Gen+PxSg1
gávpot#stivrra#čoahkkin+N+Sg+Gen+PxSg1
heahte#bissehan#ráhkkanus+N+Sg+Gen+PxSg1
heahte#veahkke#stašuvdna+Sem/Org+N+Sg+Gen+PxSg1
heahte#veahkki+Sem/Hum+N+Sg+Gen+PxSg1
heaikka#vahkku+Sem/Time+N+Sg+Gen+PxSg1
hearva#dahkki+Sem/Hum+N+Sg+Gen+PxSg1
heastta#náhkki+N+Sg+Gen+PxSg1
heavval#stohkka+N+Sg+Gen+PxSg1
heaŋga#lohkka+N+Sg+Gen+PxSg1
heaŋgá#lohkka+N+Sg+Gen+PxSg1
hehkke+N+Sg+Gen+PxSg1
heraldihkka+N+Sg+Gen+PxSg1
hermeneutihkka+N+Sg+Gen+PxSg1
hermetihkka+N+Sg+Gen+PxSg1
hermetihkka#boksa+N+Sg+Gen+PxSg1
hilla#gáhkku+N+Sg+Gen+PxSg1
historihkkar+Sem/Hum+N+Sg+Gen+PxSg1
historihkka+N+Sg+Gen+PxSg1
historihkkár+Sem/Hum+N+Sg+Gen+PxSg1
hoahkka+Sem/Ani+N+Sg+Gen+PxSg1
hoahppo#páhkka+N+Sg+Gen+PxSg1
hohkka+N+Sg+Gen+PxSg1
hohkká+N+Sg+Gen+PxSg1
hopmil#vahkku+Sem/Time+N+Sg+Gen+PxSg1
human#etihkka+N+Sg+Gen+PxSg1
human#etihkkár+Sem/Hum+N+Sg+Gen+PxSg1
hydraulihkka+N+Sg+Gen+PxSg1
háhkka+N+Sg+Gen+PxSg1
hárjehallan#jáhkka+N+Sg+Gen+PxSg1
hávdádan#veahkki+Sem/Hum+N+Sg+Gen+PxSg1
ideologiija#kritihkka+N+Sg+Gen+PxSg1
idja#lahkki+Sem/Time+N+Sg+Gen+PxSg1
ieš#kritihkka+N+Sg+Gen+PxSg1
ihkkon+N+Sg+Gen+PxSg1
informatihkka+N+Sg+Gen+PxSg1
interim#stivrra#čoahkkin+N+Sg+Gen+PxSg1
inuhkka+Sem/Hum+N+Sg+Gen+PxSg1
iskár#čoahkkin+N+Sg+Gen+PxSg1
iđđes#suhkkán+N+Sg+Gen+PxSg1
jahke#čoahkkin+N+Sg+Gen+PxSg1
jeahkka+N+Sg+Gen+PxSg1
jeŋgen#báhkka+N+Sg+Gen+PxSg1
jiehkis+Sem/Ani+N+Sg+Gen+PxSg1
jiehkki+Sem/Plc+N+Sg+Gen+PxSg1
jiehkko#heavval+N+Sg+Gen+PxSg1
jiehkku+N+Sg+Gen+PxSg1
jiehkkás#náhkki+N+Sg+Gen+PxSg1
jienastan#stivrra#čoahkkin+N+Sg+Gen+PxSg1
jietna#lohkki+Sem/Hum+N+Sg+Gen+PxSg1
joavko#čoahkkin+N+Sg+Gen+PxSg1
joddo#mohkki+N+Sg+Gen+PxSg1
johtalus#sihkkarvuođa#plána+N+Sg+Gen+PxSg1
johtin#lohkka+N+Sg+Gen+PxSg1
johtolat#politihkka+N+Sg+Gen+PxSg1
johtolat#teknihkka+N+Sg+Gen+PxSg1
journalistihkka+N+Sg+Gen+PxSg1
juhkki+Sem/Hum+N+Sg+Gen+PxSg1
juhkko#boallu+N+Sg+Gen+PxSg1
juhkko#fiellu+N+Sg+Gen+PxSg1
juhkko#lávži+N+Sg+Gen+PxSg1
juhkko#ráigi+N+Sg+Gen+PxSg1
juhkku+N+Sg+Gen+PxSg1
juhkkáš+Sem/Ani+N+Sg+Gen+PxSg1
juogadan#politihkka+N+Sg+Gen+PxSg1
juohkki+Sem/Hum+N+Sg+Gen+PxSg1
juolge#deahkki+N+Sg+Gen+PxSg1
juolge#lahkki+Sem/Hum+N+Sg+Gen+PxSg1
juovla#báhkka+N+Sg+Gen+PxSg1
juovla#musihkka+N+Sg+Gen+PxSg1
juovla#páhkka+N+Sg+Gen+PxSg1
jurdda#rávdnje#teknihkka+N+Sg+Gen+PxSg1
juridihkka+N+Sg+Gen+PxSg1
jáffo#sohkar+N+Sg+Gen+PxSg1
jáfo#seahkka+N+Sg+Gen+PxSg1
jágát#vahkku+Sem/Time+N+Sg+Gen+PxSg1
jágát#vahkku+Sem/Time+N+Sg+Gen+PxSg1
jáhkka+N+Sg+Gen+PxSg1
jáhkku+N+Sg+Gen+PxSg1
karakteristihkka+N+Sg+Gen+PxSg1
kasuistihkka+N+Sg+Gen+PxSg1
katolihkka+Sem/Hum+N+Sg+Gen+PxSg1
keramihkka+N+Sg+Gen+PxSg1
kinetihkka+N+Sg+Gen+PxSg1
kirko#stivrra#čoahkkin+N+Sg+Gen+PxSg1
kirkolaš#čoahkkin+N+Sg+Gen+PxSg1
kiro#praktihkka+Sem/Org+N+Sg+Gen+PxSg1
klassihkar+N+Sg+Gen+PxSg1
klassihkkár+N+Sg+Gen+PxSg1
klinihkka#latnja+Sem/Plc+N+Sg+Gen+PxSg1
klinihkka+Sem/Org+N+Sg+Gen+PxSg1
klitihkka+N+Sg+Gen+PxSg1
kloáhkka#jođas+N+Sg+Gen+PxSg1
kloáhkka#plána+N+Sg+Gen+PxSg1
kloáhkka+N+Sg+Gen+PxSg1
knáhkka#márfi+N+Sg+Gen+PxSg1
koahkka+Sem/Hum+N+Sg+Gen+PxSg1
koarta#stohkka+N+Sg+Gen+PxSg1
kohppa#lahkki+N+Sg+Gen+PxSg1
kolihkka+N+Sg+Gen+PxSg1
komihkar+Sem/Hum+N+Sg+Gen+PxSg1
komihkka+N+Sg+Gen+PxSg1
komihkkár+Sem/Hum+N+Sg+Gen+PxSg1
kommeanta#partihkal+N+Sg+Gen+PxSg1
kommeanta#partihkkal+N+Sg+Gen+PxSg1
konsonánta#čoahkki+N+Sg+Gen+PxSg1
konsuleanta#veahkki+Sem/Hum+N+Sg+Gen+PxSg1
konto#luohkká+N+Sg+Gen+PxSg1
kosmetihkka+N+Sg+Gen+PxSg1
kriminalistihkka+N+Sg+Gen+PxSg1
kritihkar+Sem/Hum+N+Sg+Gen+PxSg1
kritihkka+N+Sg+Gen+PxSg1
kronihkka+N+Sg+Gen+PxSg1
kubihkka+N+Sg+Gen+PxSg1
kultur#muito#politihkka+N+Sg+Gen+PxSg1
kultur#politihkka+N+Sg+Gen+PxSg1
kultur#stivrra#čoahkkin+N+Sg+Gen+PxSg1
kultur#vahkku+Sem/Org+N+Sg+Gen+PxSg1
kumma#lohkki+N+Sg+Gen+PxSg1
káfe#seahkka+N+Sg+Gen+PxSg1
kántor#veahkki+Sem/Hum+N+Sg+Gen+PxSg1
kántur#veahkki+Sem/Hum+N+Sg+Gen+PxSg1
lahkki+N+Sg+Gen+PxSg1
lakta#partihkal+N+Sg+Gen+PxSg1
lakta#partihkkal+N+Sg+Gen+PxSg1
lađas#veahkke#ávnnas+N+Sg+Gen+PxSg1
leahke#jiehkki+Sem/Plc+N+Sg+Gen+PxSg1
leahkka+N+Sg+Gen+PxSg1
leahkku+N+Sg+Gen+PxSg1
leana#stivrra#čoahkkin+N+Sg+Gen+PxSg1
leasme#dávda#poliklinihkka+Sem/Org+Sem/Plc+N+Sg+Gen+PxSg1
liegga#áibmo#ráhkkanus+N+Sg+Gen+PxSg1
liehkko#fierra+N+Sg+Gen+PxSg1
liehkko#gieres+N+Sg+Gen+PxSg1
liehkko#noarvi+N+Sg+Gen+PxSg1
liehkko#suonastat+N+Sg+Gen+PxSg1
liehkku+N+Sg+Gen+PxSg1
lihkkan#energiija+N+Sg+Gen+PxSg1
lihkkan#áigi+Sem/Time+N+Sg+Gen+PxSg1
lihkkan+N+Sg+Gen+PxSg1
lihkko#beaivi+Sem/Time+N+Sg+Gen+PxSg1
lihkko#lohku+N+Sg+Gen+PxSg1
lihkko#luossa+Sem/Ani+N+Sg+Gen+PxSg1
lihkku+N+Sg+Gen+PxSg1
liidná#čoahkki+N+Sg+Gen+PxSg1
liige#veahkki+Sem/Hum+N+Sg+Gen+PxSg1
liige#áhkká+Sem/Hum+N+Sg+Gen+PxSg1
liike#dihkki+Sem/Ani+N+Sg+Gen+PxSg1
lingvistihkka+N+Sg+Gen+PxSg1
loahkka+Sem/Ani+N+Sg+Gen+PxSg1
loahkki+Sem/Wthr+N+Sg+Gen+PxSg1
loahppa#čoahkkin+N+Sg+Gen+PxSg1
loahppáš#vahkku+Sem/Time+N+Sg+Gen+PxSg1
loahppáš#vahkku+Sem/Time+N+Sg+Gen+PxSg1
loddelan#vahkku+Sem/Time+N+Sg+Gen+PxSg1
logihkka+N+Sg+Gen+PxSg1
lohkan#válga#stivrra#čoahkkin+N+Sg+Gen+PxSg1
lohkka+N+Sg+Gen+PxSg1
lohkka#báddi+N+Sg+Gen+PxSg1
lohkka#nállu+N+Sg+Gen+PxSg1
lohkka#čuolbma+N+Sg+Gen+PxSg1
lohkkadan#belle+N+Sg+Gen+PxSg1
lohkkadan#rieggá#basta+N+Sg+Gen+PxSg1
lohkke#biras+N+Sg+Gen+PxSg1
lohkke#eappir+N+Sg+Gen+PxSg1
lohkke#gierddus+N+Sg+Gen+PxSg1
lohkke#raban+N+Sg+Gen+PxSg1
lohkki+N+Sg+Gen+PxSg1
lohkki+Sem/Hum+N+Sg+Gen+PxSg1
lohkkiid#joavku+Sem/Group+Sem/Hum+N+Sg+Gen+PxSg1
lohkkiid#reive+N+Sg+Gen+PxSg1
lohkkir+N+Sg+Gen+PxSg1
lohko#doahkki+N+Sg+Gen+PxSg1
lokten#ráhkkanus+N+Sg+Gen+PxSg1
lucia#gáhkku+N+Sg+Gen+PxSg1
luhkka+N+Sg+Gen+PxSg1
luhkkár+Sem/Hum+N+Sg+Gen+PxSg1
lulli#náhkke#soadji+Sem/Ani+N+Sg+Gen+PxSg1
luodda#huksen#teknihkka+N+Sg+Gen+PxSg1
luodda#mohkki+N+Sg+Gen+PxSg1
luodda#politihkka+N+Sg+Gen+PxSg1
luodda#teknihkka+N+Sg+Gen+PxSg1
luodda#čoahkkin+N+Sg+Gen+PxSg1
luohkki+Sem/Group+Sem/Hum+N+Sg+Gen+PxSg1
luohkká#biras#bargu+N+Sg+Gen+PxSg1
luohkká#biras#ovdáneapmi+N+Sg+Gen+PxSg1
luohkká#ceahkke#dássi+N+Sg+Gen+PxSg1
luohkká#ceahkki+N+Sg+Gen+PxSg1
luohkká#dássi+N+Sg+Gen+PxSg1
luohkká#jođiheaddji+Sem/Hum+N+Sg+Gen+PxSg1
luohkká#juohku+N+Sg+Gen+PxSg1
luohkká#latnja+Sem/Plc+N+Sg+Gen+PxSg1
luohkká#ráđđi+Sem/Org+N+Sg+Gen+PxSg1
luohkká#skihpár+Sem/Hum+N+Sg+Gen+PxSg1
luohkká+Sem/Plc+Sem/Hum+Sem/Group+N+Sg+Gen+PxSg1
luonddu#sisa#bahkken+N+Sg+Gen+PxSg1
luotto#lohkka+N+Sg+Gen+PxSg1
lussii#vahkku+Sem/Time+N+Sg+Gen+PxSg1
lyrihkka+N+Sg+Gen+PxSg1
lága#rihkkun+N+Sg+Gen+PxSg1
lága#rihkus+N+Sg+Gen+PxSg1
láhka#rihkkun+N+Sg+Gen+PxSg1
láhkka+N+Sg+Gen+PxSg1
láhkkehaš+N+Sg+Gen+PxSg1
láhkki+N+Sg+Gen+PxSg1
láhkku+N+Sg+Gen+PxSg1
láirá#lihtte#dahkki+Sem/Hum+N+Sg+Gen+PxSg1
láitta#loahkku+N+Sg+Gen+PxSg1
lákca#gáhkko#bihttá+N+Sg+Gen+PxSg1
lákca#gáhkku+N+Sg+Gen+PxSg1
látto#náhkke#soadji+Sem/Ani+N+Sg+Gen+PxSg1
lávde#dávvir#háhkki+Sem/Hum+N+Sg+Gen+PxSg1
lávde#godde#čoahkkin+N+Sg+Gen+PxSg1
lávde#gotte#čoahkkin+N+Sg+Gen+PxSg1
lávka#seahkka+N+Sg+Gen+PxSg1
lávrras#vahkku+Sem/Time+N+Sg+Gen+PxSg1
lávže#roahkki+N+Sg+Gen+PxSg1
lášmmodahttin#ráhkkanus+N+Sg+Gen+PxSg1
magnehta#cahkkeheapmi+N+Sg+Gen+PxSg1
mare#báhkka+N+Sg+Gen+PxSg1
marsipána#gáhkku+N+Sg+Gen+PxSg1
masttalmas#luohkká+Sem/Group+Sem/Hum+N+Sg+Gen+PxSg1
matematihkar+Sem/Hum+N+Sg+Gen+PxSg1
matematihkka+N+Sg+Gen+PxSg1
matematihkka#diibmu+N+Sg+Gen+PxSg1
matematihkka#fága+N+Sg+Gen+PxSg1
matematihkka#girji+N+Sg+Gen+PxSg1
matematihkka#oahpaheaddji+Sem/Hum+N+Sg+Gen+PxSg1
matematihkka#váttisvuohta+N+Sg+Gen+PxSg1
matrihkal+N+Sg+Gen+PxSg1
matrihkkal+N+Sg+Gen+PxSg1
maŋidan#taktihkka+N+Sg+Gen+PxSg1
maŋil#bahkken+N+Sg+Gen+PxSg1
maŋŋe#lohkki+N+Sg+Gen+PxSg1
meahcce#johtolat#politihkka+N+Sg+Gen+PxSg1
meahcce#veahkke#bargi#kursa+N+Sg+Gen+PxSg1
meahce#veahkke#bargi+Sem/Hum+N+Sg+Gen+PxSg1
meahci#veahkke#bargi+Sem/Hum+N+Sg+Gen+PxSg1
meahcástan#stivrra#čoahkkin+N+Sg+Gen+PxSg1
media#politihkka+N+Sg+Gen+PxSg1
mekanihkar+Sem/Hum+N+Sg+Gen+PxSg1
mekanihkka+N+Sg+Gen+PxSg1
mekanihkkár+Sem/Hum+N+Sg+Gen+PxSg1
mellemas#gáhkku+N+Sg+Gen+PxSg1
metafysihkka+N+Sg+Gen+PxSg1
metodihkka+N+Sg+Gen+PxSg1
metrihkka+N+Sg+Gen+PxSg1
miehkki+N+Sg+Gen+PxSg1
miehte#luohkká+Sem/Plc+N+Sg+Gen+PxSg1
miel#lahtto#čoahkkin+N+Sg+Gen+PxSg1
miella#čájehan#čoahkkin+N+Sg+Gen+PxSg1
miese#náhkki+N+Sg+Gen+PxSg1
mihcamar#vahkku+Sem/Time+N+Sg+Gen+PxSg1
mihcamár#vahkku+Sem/Time+N+Sg+Gen+PxSg1
mihcamár#vahkku+Sem/Time+N+Sg+Gen+PxSg1
mihkalmas#vahkku+Sem/Time+N+Sg+Gen+PxSg1
mimihkka+N+Sg+Gen+PxSg1
nohkkan#áigi+Sem/Time+N+Sg+Gen+PxSg1
mohkke#njálbmi+N+Sg+Gen+PxSg1
mohkki+N+Sg+Gen+PxSg1
mohkkálat+N+Sg+Gen+PxSg1
mohtor#lohkki+N+Sg+Gen+PxSg1
mohtor#sihkkel+Sem/Veh+N+Sg+Gen+PxSg1
monne#lohkka+N+Sg+Gen+PxSg1
motorihkka+N+Sg+Gen+PxSg1
muhkke#bulkor+N+Sg+Gen+PxSg1
muhkke#cizáš+Sem/Ani+N+Sg+Gen+PxSg1
muhkke#gilvin#mášiidna+N+Sg+Gen+PxSg1
muhkke#limpu+N+Sg+Gen+PxSg1
muhkki+N+Sg+Gen+PxSg1
muohto#čohkka+N+Sg+Gen+PxSg1
muorra#guohkki+N+Sg+Gen+PxSg1
muorra#lohkka+N+Sg+Gen+PxSg1
muoŧŧ#áhkku+Sem/Hum+N+Sg+Gen+PxSg1
musihkar+Sem/Hum+N+Sg+Gen+PxSg1
musihkka+N+Sg+Gen+PxSg1
musihkka#doaibma+N+Sg+Gen+PxSg1
musihkka#elemeanta+N+Sg+Gen+PxSg1
musihkka#festivála+N+Sg+Gen+PxSg1
musihkka#fága+N+Sg+Gen+PxSg1
musihkka#heivehus+N+Sg+Gen+PxSg1
musihkka#latnja+Sem/Plc+N+Sg+Gen+PxSg1
musihkka#leaira+N+Sg+Gen+PxSg1
musihkka#rusttet+N+Sg+Gen+PxSg1
musihkka#skuvla+Sem/Org+Sem/Plc+N+Sg+Gen+PxSg1
musihkka#terapevta+Sem/Hum+N+Sg+Gen+PxSg1
musihkka#čájálmas+N+Sg+Gen+PxSg1
musihkkár+Sem/Hum+N+Sg+Gen+PxSg1
muséa#politihkka+N+Sg+Gen+PxSg1
mystihkka+N+Sg+Gen+PxSg1
máhkka#fiervá+Sem/Plc+N+Sg+Gen+PxSg1
máhkka#liidna+N+Sg+Gen+PxSg1
máhkka#vuogga+N+Sg+Gen+PxSg1
máhkka+N+Sg+Gen+PxSg1
máhte#meas#vahkku+Sem/Time+N+Sg+Gen+PxSg1
máhte#mes#vahkku+Sem/Time+N+Sg+Gen+PxSg1
máhte#vahkku+Sem/Time+N+Sg+Gen+PxSg1
mánno#lahkke#guoddá+N+Sg+Gen+PxSg1
máná#boahkku+N+Sg+Gen+PxSg1
márbáhkka+N+Sg+Gen+PxSg1
márggas#vahkku+Sem/Time+N+Sg+Gen+PxSg1
márggas#vahkku+Sem/Time+N+Sg+Gen+PxSg1
márjjá#vahkku+Sem/Time+N+Sg+Gen+PxSg1
mátke#mohkki+N+Sg+Gen+PxSg1
mátke#šeahkka+N+Sg+Gen+PxSg1
máttar#áhkku+Sem/Hum+N+Sg+Gen+PxSg1
namma#vahkku+Sem/Time+N+Sg+Gen+PxSg1
namma#vahkku+Sem/Time+N+Sg+Gen+PxSg1
nannán#jiehkki+Sem/Plc+N+Sg+Gen+PxSg1
napoleon#gáhkku+N+Sg+Gen+PxSg1
narkotihkka+N+Sg+Gen+PxSg1
narkotihkka#nuorra+Sem/Hum+N+Sg+Gen+PxSg1
našunála#čoahkkin+N+Sg+Gen+PxSg1
neilihkka+N+Sg+Gen+PxSg1
neuro#deahkke#dávda+N+Sg+Gen+PxSg1
neuro#deahkki+N+Sg+Gen+PxSg1
nevro#deahkke#dávda+N+Sg+Gen+PxSg1
nevro#deahkki+N+Sg+Gen+PxSg1
niehkke#deahkki+N+Sg+Gen+PxSg1
niehkki+N+Sg+Gen+PxSg1
nierra#čohkka+N+Sg+Gen+PxSg1
nihkkel+N+Sg+Gen+PxSg1
niisa#mohkki+N+Sg+Gen+PxSg1
nisson#politihkka+N+Sg+Gen+PxSg1
nissoniid#klinihkka+Sem/Org+Sem/Plc+N+Sg+Gen+PxSg1
njiŋŋelas#roahkki+N+Sg+Gen+PxSg1
njuiken#luohkká+N+Sg+Gen+PxSg1
njuocco#gáhkku+N+Sg+Gen+PxSg1
njuorjjo#náhkki+N+Sg+Gen+PxSg1
njuorjju#náhkki+N+Sg+Gen+PxSg1
njálbme#biras#deahkki+N+Sg+Gen+PxSg1
njálbme#motorihkka+N+Sg+Gen+PxSg1
njálbme#stuhkka+N+Sg+Gen+PxSg1
njálgges#seahkka+N+Sg+Gen+PxSg1
njávežan#áhkku+Sem/Hum+N+Sg+Gen+PxSg1
noahkkun+N+Sg+Gen+PxSg1
noaide#áhkku+Sem/Hum+N+Sg+Gen+PxSg1
nohkkan#latnja+Sem/Plc+N+Sg+Gen+PxSg1
nohkkon#gollu+N+Sg+Gen+PxSg1
nominašun#čoahkkin+N+Sg+Gen+PxSg1
nominašuvdna#čoahkkin+N+Sg+Gen+PxSg1
nuorahaš#luohkká+Sem/Group+Sem/Hum+N+Sg+Gen+PxSg1
nuoraid#politihkka+N+Sg+Gen+PxSg1
nuppi#luohkkálaš+Sem/Hum+N+Sg+Gen+PxSg1
nuppástuhttin#stivrra#čoahkkin+N+Sg+Gen+PxSg1
nuvtte#vahkku+Sem/Time+N+Sg+Gen+PxSg1
náhkke#bivttas+N+Sg+Gen+PxSg1
náhkke#boagán+N+Sg+Gen+PxSg1
náhkke#dikšun+N+Sg+Gen+PxSg1
náhkke#gahpir+N+Sg+Gen+PxSg1
náhkke#giera+N+Sg+Gen+PxSg1
náhkke#juhkku+N+Sg+Gen+PxSg1
náhkke#lávži+N+Sg+Gen+PxSg1
náhkke#soadji+Sem/Ani+N+Sg+Gen+PxSg1
náhkke#soffá+N+Sg+Gen+PxSg1
náhkke#spihčá+N+Sg+Gen+PxSg1
náhkke#vuovdi+Sem/Hum+N+Sg+Gen+PxSg1
náhkke#šealan#gárdi+N+Sg+Gen+PxSg1
náhkkelaš+N+Sg+Gen+PxSg1
náhkki+N+Sg+Gen+PxSg1
náste#čoahkki+N+Sg+Gen+PxSg1
oahpahus#politihkka+N+Sg+Gen+PxSg1
oahppo#neavvo#pedagogihkka+N+Sg+Gen+PxSg1
oahppo#vahkku+Sem/Time+N+Sg+Gen+PxSg1
oahppo#vahkku+Sem/Time+N+Sg+Gen+PxSg1
oaive#luohkká+Sem/Group+Sem/Hum+N+Sg+Gen+PxSg1
oaive#čohkka+N+Sg+Gen+PxSg1
oalge#deahkki+N+Sg+Gen+PxSg1
oalge#noras#deahkki+N+Sg+Gen+PxSg1
oalge#noras#váhkká+N+Sg+Gen+PxSg1
oamehas#rohkki+Sem/Hum+N+Sg+Gen+PxSg1
oapman#gáhkku+N+Sg+Gen+PxSg1
oarre#vahkku+Sem/Time+N+Sg+Gen+PxSg1
oarre#vahkku+Sem/Time+N+Sg+Gen+PxSg1
oasse#áige#politihkkár+Sem/Hum+N+Sg+Gen+PxSg1
oađđen#seahkka+N+Sg+Gen+PxSg1
oađđin#seahkka+N+Sg+Gen+PxSg1
ohca#liehkku+N+Sg+Gen+PxSg1
oktasaš#stivrra#čoahkkin+N+Sg+Gen+PxSg1
oktasaš#čoahkkin+N+Sg+Gen+PxSg1
oktii#boahtin#mohkki+N+Sg+Gen+PxSg1
oktii#suddadan#politihkka+N+Sg+Gen+PxSg1
olbmo#lokten#ráhkkanus+N+Sg+Gen+PxSg1
olgo#politihkka+N+Sg+Gen+PxSg1
olgo#riika#politihkka+N+Sg+Gen+PxSg1
olgo#viehkki+Sem/Hum+N+Sg+Gen+PxSg1
olles#čoahkkin+N+Sg+Gen+PxSg1
olmmoš#sihkkarvuohta+N+Sg+Gen+PxSg1
omman#gáhkku+N+Sg+Gen+PxSg1
optihkar+Sem/Hum+N+Sg+Gen+PxSg1
optihkka+N+Sg+Gen+PxSg1
ornamentihkka+N+Sg+Gen+PxSg1
orohat#stivrra#čoahkkin+N+Sg+Gen+PxSg1
orustan#deahkka+N+Sg+Gen+PxSg1
orustan#sáhkku+N+Sg+Gen+PxSg1
ovda#lohkki+N+Sg+Gen+PxSg1
ovda#luohkká+Sem/Group+Sem/Hum+N+Sg+Gen+PxSg1
ovddal#bahkken+N+Sg+Gen+PxSg1
ovddidan#veahkke#bargu+N+Sg+Gen+PxSg1
ovddidan#veahkki+Sem/Hum+N+Sg+Gen+PxSg1
ođđa#kritihkka+N+Sg+Gen+PxSg1
ođđasis#lihkkan+N+Sg+Gen+PxSg1
panegyrihkka+N+Sg+Gen+PxSg1
panihkka+N+Sg+Gen+PxSg1
paprihkka+N+Sg+Gen+PxSg1
parlamentarihkkar+Sem/Hum+N+Sg+Gen+PxSg1
parlamentarihkkár+N+Sg+Gen+PxSg1
parlamentarihkkár#konferánsa+N+Sg+Gen+PxSg1
parlamentihkkár+Sem/Hum+N+Sg+Gen+PxSg1
partihkal+N+Sg+Gen+PxSg1
pedagogihkka+N+Sg+Gen+PxSg1
persihkka+N+Sg+Gen+PxSg1
personála#stivrra#čoahkkin+N+Sg+Gen+PxSg1
plastihkka+N+Sg+Gen+PxSg1
pleahkka+N+Sg+Gen+PxSg1
poetihkka+N+Sg+Gen+PxSg1
polemihkka+N+Sg+Gen+PxSg1
poliklinihkka+Sem/Org+Sem/Plc+N+Sg+Gen+PxSg1
politihkar+Sem/Hum+N+Sg+Gen+PxSg1
politihkka+N+Sg+Gen+PxSg1
politihkka#suorgi+N+Sg+Gen+PxSg1
politihkkár+Sem/Hum+N+Sg+Gen+PxSg1
polyteknihkka+N+Sg+Gen+PxSg1
pop#musihkka+N+Sg+Gen+PxSg1
pragmatihkka+N+Sg+Gen+PxSg1
praktihkka+N+Sg+Gen+PxSg1
preassa#politihkka+N+Sg+Gen+PxSg1
problematihkka+N+Sg+Gen+PxSg1
prográmma#stivrra#čoahkkin+N+Sg+Gen+PxSg1
páhkka+N+Sg+Gen+PxSg1
rabas#čoahkkin+N+Sg+Gen+PxSg1
radde#deahkki+N+Sg+Gen+PxSg1
radiála#deahkka+N+Sg+Gen+PxSg1
rahkke#heargi+Sem/Ani+N+Sg+Gen+PxSg1
rahkki#heargi+Sem/Ani+N+Sg+Gen+PxSg1
rahkki+Sem/Ani+N+Sg+Gen+PxSg1
ran#seahkka+N+Sg+Gen+PxSg1
reahkkin#láhka+N+Sg+Gen+PxSg1
reahkká+Sem/Ani+N+Sg+Gen+PxSg1
reaida#šeahkka+N+Sg+Gen+PxSg1
regionála#politihkka+N+Sg+Gen+PxSg1
reguleren#teknihkka+N+Sg+Gen+PxSg1
reive#šeahkka+N+Sg+Gen+PxSg1
remme#náhkki+N+Sg+Gen+PxSg1
remmel#náhkki+N+Sg+Gen+PxSg1
renton#áhkku+Sem/Hum+N+Sg+Gen+PxSg1
replihkka#sárggis+N+Sg+Gen+PxSg1
replihkka#vurostallan+N+Sg+Gen+PxSg1
replihkka+N+Sg+Gen+PxSg1
republihkka+Sem/Org+N+Sg+Gen+PxSg1
resepšuvdna#estetihkka+N+Sg+Gen+PxSg1
retorihkka+N+Sg+Gen+PxSg1
reála#politihkka+N+Sg+Gen+PxSg1
rieban#náhkki+N+Sg+Gen+PxSg1
riehkki+N+Sg+Gen+PxSg1
riehpa#smáhkka+N+Sg+Gen+PxSg1
riekte#ceahkki+N+Sg+Gen+PxSg1
riekte#sihkkarvuođa#dáhkádus+N+Sg+Gen+PxSg1
riekte#veahkke#doaibma+N+Sg+Gen+PxSg1
riekte#veahkke#kantuvra+Sem/Org+Sem/Plc+N+Sg+Gen+PxSg1
riekte#veahkke#láhka+N+Sg+Gen+PxSg1
riekte#veahkke#lávde#goddi+Sem/Org+N+Sg+Gen+PxSg1
riekte#veahkki+Sem/Hum+N+Sg+Gen+PxSg1
riessan#náhkke#soadji+Sem/Ani+N+Sg+Gen+PxSg1
rihkko#fális+Sem/Ani+N+Sg+Gen+PxSg1
rihkko#heavval+N+Sg+Gen+PxSg1
rihkko#sággi+N+Sg+Gen+PxSg1
rihkku+N+Sg+Gen+PxSg1
rihkkun+N+Sg+Gen+PxSg1
rihkus+N+Sg+Gen+PxSg1
riibadahttin#fabrihkka+Sem/Org+Sem/Plc+N+Sg+Gen+PxSg1
riika#čoahkkin+N+Sg+Gen+PxSg1
riikka#politihkka+N+Sg+Gen+PxSg1
riikka#čoahkkin+N+Sg+Gen+PxSg1
roahkastat#roahkki+N+Sg+Gen+PxSg1
roahkkatvuohta+N+Sg+Gen+PxSg1
roahkke#fierbmi+N+Sg+Gen+PxSg1
roahkke#njunni+Sem/Hum+N+Sg+Gen+PxSg1
roahkke#ruohtu+N+Sg+Gen+PxSg1
roahkke#čoarvi+Sem/Ani+N+Sg+Gen+PxSg1
roahkke#čoavdda+N+Sg+Gen+PxSg1
roahkki+N+Sg+Gen+PxSg1
roahkkohus+N+Sg+Gen+PxSg1
rohkki+Sem/Hum+N+Sg+Gen+PxSg1
rohkkil+N+Sg+Gen+PxSg1
rohkkáheapmi+N+Sg+Gen+PxSg1
rohtten#lohkka+N+Sg+Gen+PxSg1
romantihkka+N+Sg+Gen+PxSg1
rubrihkka+N+Sg+Gen+PxSg1
ruhkku+N+Sg+Gen+PxSg1
ruhta#seahkka+N+Sg+Gen+PxSg1
ruhta#seastin#politihkka+N+Sg+Gen+PxSg1
ruhta#veahkki+Sem/Hum+N+Sg+Gen+PxSg1
rumaš#rihkus+N+Sg+Gen+PxSg1
ruossa#dihkká+N+Sg+Gen+PxSg1
ruovde#lohkki+N+Sg+Gen+PxSg1
ruovttu#veahkke#kantuvra+Sem/Org+Sem/Plc+N+Sg+Gen+PxSg1
ruovttu#veahkki+Sem/Hum+N+Sg+Gen+PxSg1
rytmihkka+N+Sg+Gen+PxSg1
ráhkkanahttin#lávde#goddi+Sem/Org+N+Sg+Gen+PxSg1
ráhkkanan#čoahkkin+N+Sg+Gen+PxSg1
ráhkkanas+N+Sg+Gen+PxSg1
ráhkkanus#láđđi+N+Sg+Gen+PxSg1
ráhkkanus+N+Sg+Gen+PxSg1
ráhkku+N+Sg+Gen+PxSg1
ráhkká+Sem/Ani+N+Sg+Gen+PxSg1
ráhkkásaš+Sem/Hum+N+Sg+Gen+PxSg1
ráige#roahkki+N+Sg+Gen+PxSg1
ráige#suohkku+N+Sg+Gen+PxSg1
rákto#gáhkku+N+Sg+Gen+PxSg1
rásse#lohkko#vizar+Sem/Ani+N+Sg+Gen+PxSg1
rásse#lohkku+Sem/Ani+N+Sg+Gen+PxSg1
rávrra#bihkka+N+Sg+Gen+PxSg1
ráđđe#čoahkkin+N+Sg+Gen+PxSg1
ráđđehus#čoahkkin+N+Sg+Gen+PxSg1
sahkko#áldu+Sem/Ani+N+Sg+Gen+PxSg1
sahkku+N+Sg+Gen+PxSg1
sahá#buhkke+N+Sg+Gen+PxSg1
sallit#hoahkka+N+Sg+Gen+PxSg1
salmiáhkka+N+Sg+Gen+PxSg1
savo#deahkki+N+Sg+Gen+PxSg1
savvo#deahkki+N+Sg+Gen+PxSg1
seahkka+N+Sg+Gen+PxSg1
seahkka#gikta+N+Sg+Gen+PxSg1
seahkka#njurggan+N+Sg+Gen+PxSg1
seahkka#njurgganas+N+Sg+Gen+PxSg1
seahkka#nuohtti+N+Sg+Gen+PxSg1
seahkko#juolgi+Sem/Ani+N+Sg+Gen+PxSg1
seahkku+N+Sg+Gen+PxSg1
seaibe#lahkki+Sem/Ani+N+Sg+Gen+PxSg1
sealge#ruohkkan#muorra+N+Sg+Gen+PxSg1
sealla#čoahkki+N+Sg+Gen+PxSg1
seamo#náhkke#soadji+Sem/Ani+N+Sg+Gen+PxSg1
searvan#pedagogihkka+N+Sg+Gen+PxSg1
seksuála#láhka#rihkkun#lávde#goddi+Sem/Org+N+Sg+Gen+PxSg1
semantihkka+N+Sg+Gen+PxSg1
semiotihkka+N+Sg+Gen+PxSg1
septihkka#táŋka+N+Sg+Gen+PxSg1
siepman#ráhkku+N+Sg+Gen+PxSg1
sihkkarasti+N+Sg+Gen+PxSg1
sihkkarastin#dárkkisteapmi+N+Sg+Gen+PxSg1
sihkkarastin#máŋggus+N+Sg+Gen+PxSg1
sihkkarastin#reaidu+N+Sg+Gen+PxSg1
sihkkarastin#riekkis+N+Sg+Gen+PxSg1
sihkkarastin+N+Sg+Gen+PxSg1
sihkkaris#nállu+N+Sg+Gen+PxSg1
sihkkarvuohta+N+Sg+Gen+PxSg1
sihkkarvuođa#bealli+N+Sg+Gen+PxSg1
sihkkarvuođa#munni+N+Sg+Gen+PxSg1
sihkkel+Sem/Veh+N+Sg+Gen+PxSg1
sihkkel#oaive#suodji+N+Sg+Gen+PxSg1
sihkkel#stivrran+N+Sg+Gen+PxSg1
sihkkel#suorbma#fáhcca+N+Sg+Gen+PxSg1
sihkkel#trimma+N+Sg+Gen+PxSg1
sihkkelasti+Sem/Hum+N+Sg+Gen+PxSg1
sihkkelastin+N+Sg+Gen+PxSg1
sihkkun#gumme+N+Sg+Gen+PxSg1
siida#veahkki+Sem/Hum+N+Sg+Gen+PxSg1
simmon#vahkku+Sem/Time+N+Sg+Gen+PxSg1
sire#ráhkkanus+N+Sg+Gen+PxSg1
sisa#bahkkeheapmi+N+Sg+Gen+PxSg1
sisa#bahkkejeaddji+Sem/Hum+N+Sg+Gen+PxSg1
sisa#bahkken+N+Sg+Gen+PxSg1
sisa#báhkkeheapmi+N+Sg+Gen+PxSg1
skealčča#smáhkka+N+Sg+Gen+PxSg1
skiehkki+N+Sg+Gen+PxSg1
skihkka+N+Sg+Gen+PxSg1
skolastihkka+N+Sg+Gen+PxSg1
skuvla#luohkká+Sem/Group+Sem/Hum+N+Sg+Gen+PxSg1
skuvla#politihkka+N+Sg+Gen+PxSg1
skuvla#seahkka+N+Sg+Gen+PxSg1
skuvla#stivrra#čoahkkin+N+Sg+Gen+PxSg1
smierro#gáhkku+N+Sg+Gen+PxSg1
smáhkka+N+Sg+Gen+PxSg1
smáhkka#ávnnas+N+Sg+Gen+PxSg1
smáhkko#duolbbus+N+Sg+Gen+PxSg1
smáhkko#muorra+N+Sg+Gen+PxSg1
smáhkku+N+Sg+Gen+PxSg1
snihkken#divohat+Sem/Org+N+Sg+Gen+PxSg1
snihkken#latnja+Sem/Plc+N+Sg+Gen+PxSg1
snihkkár+Sem/Hum+N+Sg+Gen+PxSg1
snuohkke#njunni+Sem/Hum+N+Sg+Gen+PxSg1
snuohkki+N+Sg+Gen+PxSg1
snáldo#roahkki+N+Sg+Gen+PxSg1
sohkar+N+Sg+Gen+PxSg1
sohkka#nuohtti+N+Sg+Gen+PxSg1
somatihkka+N+Sg+Gen+PxSg1
sosio#lingvistihkka+N+Sg+Gen+PxSg1
sosiála#politihkka+N+Sg+Gen+PxSg1
sosiála#veahkki+Sem/Hum+N+Sg+Gen+PxSg1
sovjet#republihkka+N+Sg+Gen+PxSg1
spealla#stohkka+N+Sg+Gen+PxSg1
spiehkkaseapmi+N+Sg+Gen+PxSg1
spiinne#boahkku+N+Sg+Gen+PxSg1
spilži#vahkku+Sem/Time+N+Sg+Gen+PxSg1
spoahkas+N+Sg+Gen+PxSg1
spontána#motorihkka+N+Sg+Gen+PxSg1
stahkka+N+Sg+Gen+PxSg1
stahkku+N+Sg+Gen+PxSg1
stalka#gáhkku+N+Sg+Gen+PxSg1
standárda#luohkká+N+Sg+Gen+PxSg1
statihkka+N+Sg+Gen+PxSg1
statistihkka+N+Sg+Gen+PxSg1
stihkka+N+Sg+Gen+PxSg1
stilistihkka+N+Sg+Gen+PxSg1
stivren#teknihkka+N+Sg+Gen+PxSg1
stivrra#čoahkkin+N+Sg+Gen+PxSg1
stohkat+N+Sg+Gen+PxSg1
stohkka+N+Sg+Gen+PxSg1
stohkke#rievdu+Sem/Hum+N+Sg+Gen+PxSg1
stohkke#spálfu+Sem/Ani+N+Sg+Gen+PxSg1
stohkke#čoarvi+Sem/Ani+N+Sg+Gen+PxSg1
stohkki+N+Sg+Gen+PxSg1
stuhkka+N+Sg+Gen+PxSg1
stuhkka#gálvu+N+Sg+Gen+PxSg1
stáhkká+N+Sg+Gen+PxSg1
stáhkkár+Sem/Hum+N+Sg+Gen+PxSg1
stáhta#politihkka+N+Sg+Gen+PxSg1
stálu#seahkka+N+Sg+Gen+PxSg1
suhkkes#beaska+N+Sg+Gen+PxSg1
suhkkes#oaivi+Sem/Ani+N+Sg+Gen+PxSg1
suhkkes#čoarvi+Sem/Ani+N+Sg+Gen+PxSg1
suhkki#vanca+Sem/Veh+N+Sg+Gen+PxSg1
suhkkol+N+Sg+Gen+PxSg1
suhkkol#ealli+Sem/Ani+N+Sg+Gen+PxSg1
suhkkol#johtolat+N+Sg+Gen+PxSg1
suhkkol#sátta#viehkan+N+Sg+Gen+PxSg1
suhkká+N+Sg+Gen+PxSg1
suohkan#politihkkár+Sem/Hum+N+Sg+Gen+PxSg1
suohkan#stivrra#čoahkkin+N+Sg+Gen+PxSg1
suohkko#buvssat+N+Sg+Gen+PxSg1
suohkku+N+Sg+Gen+PxSg1
suoidne#hehkke+N+Sg+Gen+PxSg1
suokkardan#čoahkkin+N+Sg+Gen+PxSg1
suorbma#roahkki+N+Sg+Gen+PxSg1
suovde#lohkki+N+Sg+Gen+PxSg1
suplihkka+N+Sg+Gen+PxSg1
svahkku+N+Sg+Gen+PxSg1
syhkkel+N+Sg+Gen+PxSg1
symbolihkka+N+Sg+Gen+PxSg1
systematihkka+N+Sg+Gen+PxSg1
ságaškuššan#čoahkkin+N+Sg+Gen+PxSg1
sáhco#dahkki+N+Sg+Gen+PxSg1
sáhkkiivuohta+N+Sg+Gen+PxSg1
sáhkko#cealkin+N+Sg+Gen+PxSg1
sáhkko#cealkámuš+N+Sg+Gen+PxSg1
sáhkku+N+Sg+Gen+PxSg1
sáhppe#ráhkku+N+Sg+Gen+PxSg1
sáme#digge#politihkkár+Sem/Hum+N+Sg+Gen+PxSg1
sáme#gáhkku+N+Sg+Gen+PxSg1
sáme#politihkar+Sem/Hum+N+Sg+Gen+PxSg1
sáme#politihkka+N+Sg+Gen+PxSg1
sáme#politihkkár+Sem/Hum+N+Sg+Gen+PxSg1
sáme#válga#stivrra#čoahkkin+N+Sg+Gen+PxSg1
sátne#artihkal+N+Sg+Gen+PxSg1
sátne#lahkki+N+Sg+Gen+PxSg1
sátne#luohkká+N+Sg+Gen+PxSg1
sátne#ártihkal+N+Sg+Gen+PxSg1
sávarihkku+N+Sg+Gen+PxSg1
sáverihkku+N+Sg+Gen+PxSg1
sávzza#náhkki+N+Sg+Gen+PxSg1
taktihkka+N+Sg+Gen+PxSg1
teahkka+N+Sg+Gen+PxSg1
teknihkar+Sem/Hum+N+Sg+Gen+PxSg1
teknihkka+N+Sg+Gen+PxSg1
teknihkka#hoavda+Sem/Hum+N+Sg+Gen+PxSg1
teknihkkár+Sem/Hum+N+Sg+Gen+PxSg1
telefon#čoahkkin+N+Sg+Gen+PxSg1
telematihkka#bálvalus+N+Sg+Gen+PxSg1
tenná#juhkki+Sem/Hum+N+Sg+Gen+PxSg1
tohppa#sohkar+N+Sg+Gen+PxSg1
topihkka+N+Sg+Gen+PxSg1
trafihkka+N+Sg+Gen+PxSg1
treahkka+N+Sg+Gen+PxSg1
trihkka+N+Sg+Gen+PxSg1
tropihkka+N+Sg+Gen+PxSg1
trøhkka+N+Sg+Gen+PxSg1
táhkkal+N+Sg+Gen+PxSg1
uhkki+N+Sg+Gen+PxSg1
uhkku+N+Sg+Gen+PxSg1
unnit#logo#politihkka+N+Sg+Gen+PxSg1
unnit#logu#politihkka+N+Sg+Gen+PxSg1
urká#deahkki+N+Sg+Gen+PxSg1
vahkko#beaivi+Sem/Time+N+Sg+Gen+PxSg1
vahkko#bláđđi+N+Sg+Gen+PxSg1
vahkko#diibmu+Sem/Time+N+Sg+Gen+PxSg1
vahkko#lahkki+Sem/Time+N+Sg+Gen+PxSg1
vahkko#loahppa+Sem/Time+N+Sg+Gen+PxSg1
vahkku+N+Sg+Gen+PxSg1
vahkku+Sem/Time+N+Sg+Gen+PxSg1
vara#sohkar+N+Sg+Gen+PxSg1
varra#gáhkku+N+Sg+Gen+PxSg1
varra#náhkki+N+Sg+Gen+PxSg1
varra#sohkar+N+Sg+Gen+PxSg1
veahka#muhkki+N+Sg+Gen+PxSg1
veahkke#bargi+Sem/Hum+N+Sg+Gen+PxSg1
veahkke#biila+Sem/Veh+N+Sg+Gen+PxSg1
veahkke#dialoga#gieddi+N+Sg+Gen+PxSg1
veahkke#dikšu+Sem/Hum+N+Sg+Gen+PxSg1
veahkke#divššár+Sem/Hum+N+Sg+Gen+PxSg1
veahkke#doaibma+N+Sg+Gen+PxSg1
veahkke#doarjja+N+Sg+Gen+PxSg1
veahkke#gaska#oapmi+N+Sg+Gen+PxSg1
veahkke#hoavda+Sem/Hum+N+Sg+Gen+PxSg1
veahkke#luohkká+Sem/Group+Sem/Hum+N+Sg+Gen+PxSg1
veahkke#neavvo#geavaheapmi+N+Sg+Gen+PxSg1
veahkke#neavvo#guovddáš+N+Sg+Gen+PxSg1
veahkke#neavvu#geavaheapmi+N+Sg+Gen+PxSg1
veahkke#neavvu+N+Sg+Gen+PxSg1
veahkke#organisašuvdna+Sem/Org+N+Sg+Gen+PxSg1
veahkke#professor+Sem/Hum+N+Sg+Gen+PxSg1
veahkke#prográmma+N+Sg+Gen+PxSg1
veahkke#registtar+N+Sg+Gen+PxSg1
veahkke#ruhta+N+Sg+Gen+PxSg1
veahkke#ráđđe#almmái+Sem/Hum+N+Sg+Gen+PxSg1
veahkke#skuvla+Sem/Org+Sem/Plc+N+Sg+Gen+PxSg1
veahkke#sárggis+N+Sg+Gen+PxSg1
veahkke#várri+N+Sg+Gen+PxSg1
veahkke#áhta+N+Sg+Gen+PxSg1
veahkke#ásahus+Sem/Org+N+Sg+Gen+PxSg1
veahkke#ávnnas+N+Sg+Gen+PxSg1
veahkki+Sem/Hum+N+Sg+Gen+PxSg1
veahkkivuohta+N+Sg+Gen+PxSg1
veahkkáivuohta+N+Sg+Gen+PxSg1
veahkkár+N+Sg+Gen+PxSg1
veardidan#ceahkki+N+Sg+Gen+PxSg1
vearre#dahkki+Sem/Hum+N+Sg+Gen+PxSg1
vearro#dahkki+Sem/Hum+N+Sg+Gen+PxSg1
vearro#martihkkal+N+Sg+Gen+PxSg1
vearro#matrihkkal+N+Sg+Gen+PxSg1
ventiila#čohkkehat+N+Sg+Gen+PxSg1
viehkki+Sem/Hum+N+Sg+Gen+PxSg1
viehkki+Sem/Hum+N+Sg+Gen+PxSg1
vihkken#orgána+Sem/Org+N+Sg+Gen+PxSg1
viidne#smáhkka+N+Sg+Gen+PxSg1
viidánan#politihkka+N+Sg+Gen+PxSg1
viner#gáhkku+N+Sg+Gen+PxSg1
vokála#čoahkki+N+Sg+Gen+PxSg1
vulleš#vahkku+Sem/Time+N+Sg+Gen+PxSg1
vuodja#gáhkku+N+Sg+Gen+PxSg1
vuohke#luohkká+N+Sg+Gen+PxSg1
vuohkku+N+Sg+Gen+PxSg1
vuolle#mohkki+N+Sg+Gen+PxSg1
vuolle#rubrihkka+N+Sg+Gen+PxSg1
vuolle#veahkke#sárggis+N+Sg+Gen+PxSg1
vuon#áhkku+Sem/Hum+N+Sg+Gen+PxSg1
vuon'#áhkku+Sem/Hum+N+Sg+Gen+PxSg1
vuoncá#váhkká+N+Sg+Gen+PxSg1
vuossa#mohkki+N+Sg+Gen+PxSg1
vuosttaldan#čoahkkin+N+Sg+Gen+PxSg1
vuosttaš#veahkki+N+Sg+Gen+PxSg1
vuostá#lohkki+N+Sg+Gen+PxSg1
vuođđudan#čoahkkin+N+Sg+Gen+PxSg1
váffel#gáhkku+N+Sg+Gen+PxSg1
váhkká+N+Sg+Gen+PxSg1
váhkká#deahkki+N+Sg+Gen+PxSg1
váhkká#dákti+N+Sg+Gen+PxSg1
váhnen#čoahkkin+N+Sg+Gen+PxSg1
váhpe#seahkka+N+Sg+Gen+PxSg1
váibmo#deahkki+N+Sg+Gen+PxSg1
váldo#stivrra#čoahkkin+N+Sg+Gen+PxSg1
váldo#čoahkkin+N+Sg+Gen+PxSg1
válga#stivrra#čoahkkin+N+Sg+Gen+PxSg1
válga#čoahkkin+N+Sg+Gen+PxSg1
várjalan#politihkka+N+Sg+Gen+PxSg1
várre#luohkká+Sem/Plc+N+Sg+Gen+PxSg1
várre#stivrra#čoahkkin+N+Sg+Gen+PxSg1
várre#čohkka+N+Sg+Gen+PxSg1
vástádus#replihkka+N+Sg+Gen+PxSg1
vázzin#mohkki+N+Sg+Gen+PxSg1
vázzin#veahkke#ávnnas+N+Sg+Gen+PxSg1
wiener#gáhkku+N+Sg+Gen+PxSg1
áhkkil#sáme#giella+N+Sg+Gen+PxSg1
áhkko#rohkki+Sem/Hum+N+Sg+Gen+PxSg1
áhkku#bealle+Sem/Hum+N+Sg+Gen+PxSg1
áhkku+Sem/Hum+N+Sg+Gen+PxSg1
áhkkubaš+Sem/Hum+N+Sg+Gen+PxSg1
áhkkut+Sem/Hum+N+Sg+Gen+PxSg1
áhkká+Sem/Hum+N+Sg+Gen+PxSg1
áhkkár+Sem/Ani+N+Sg+Gen+PxSg1
áhpasmahttin#ráhkkanus+N+Sg+Gen+PxSg1
áhpe#lihkká+N+Sg+Gen+PxSg1
áhčče#rohkki+Sem/Hum+N+Sg+Gen+PxSg1
áhččán#rohkki+Sem/Hum+N+Sg+Gen+PxSg1
áhččát#rohkki+Sem/Hum+N+Sg+Gen+PxSg1
áige#luohkká+N+Sg+Gen+PxSg1
álbmot#musihkka+N+Sg+Gen+PxSg1
álbmot#riekte#rihkkun+N+Sg+Gen+PxSg1
álbmot#stivrra#čoahkkin+N+Sg+Gen+PxSg1
álbmot#čoahkkin+N+Sg+Gen+PxSg1
álgga#dahkki#vuoigatvuohta+N+Sg+Gen+PxSg1
álggalaš#partihkal+N+Sg+Gen+PxSg1
álgo#duppal#stuhkka+N+Sg+Gen+PxSg1
álgo#ráhkku+N+Sg+Gen+PxSg1
álgo#vahkku+Sem/Time+N+Sg+Gen+PxSg1
álgo#vahkku+Sem/Time+N+Sg+Gen+PxSg1
álgo#veahkki+N+Sg+Gen+PxSg1
álgo#álbmot#politihkka+N+Sg+Gen+PxSg1
álva#náhkki+N+Sg+Gen+PxSg1
ánden#beai#vahkku+Sem/Time+N+Sg+Gen+PxSg1
ánná#vahkku+Sem/Time+N+Sg+Gen+PxSg1
árvo#doahkki+N+Sg+Gen+PxSg1
árvo#páhkka+N+Sg+Gen+PxSg1
ásodat#blohkka+N+Sg+Gen+PxSg1
čahkkan#čalbmi+N+Sg+Gen+PxSg1
šahkke#billistan#vearju+N+Sg+Gen+PxSg1
čalbme#deahkki+N+Sg+Gen+PxSg1
čalbme#gáhkká+N+Sg+Gen+PxSg1
čalbme#áhkku+Sem/Hum+N+Sg+Gen+PxSg1
časkilan#mohkki+N+Sg+Gen+PxSg1
časkin#guhkkodat+N+Sg+Gen+PxSg1
čavgen#suohkku+N+Sg+Gen+PxSg1
šeahkka+N+Sg+Gen+PxSg1
čeavrá#náhkki+N+Sg+Gen+PxSg1
čiehka#dahkki+N+Sg+Gen+PxSg1
šiehtadallan#taktihkka+N+Sg+Gen+PxSg1
šiehtadallan#čoahkkin+N+Sg+Gen+PxSg1
čiekčan#sihkkel+Sem/Veh+N+Sg+Gen+PxSg1
čielge#deahkki+N+Sg+Gen+PxSg1
čierastallan#luohkká+N+Sg+Gen+PxSg1
čikŋodat#ceahkkálas+N+Sg+Gen+PxSg1
šilljo#viehkki+Sem/Hum+N+Sg+Gen+PxSg1
šleanze#báhkka+N+Sg+Gen+PxSg1
šloahkas+N+Sg+Gen+PxSg1
šládja#dohkkeheapmi+N+Sg+Gen+PxSg1
čoahkkanan#báiki+Sem/Plc+N+Sg+Gen+PxSg1
čoahkkanan#gáhtta+N+Sg+Gen+PxSg1
čoahkkanan#luodda+N+Sg+Gen+PxSg1
čoahkkanan#visti+Sem/Build+N+Sg+Gen+PxSg1
čoahkke#báiki+Sem/Plc+N+Sg+Gen+PxSg1
čoahkke#eallu+N+Sg+Gen+PxSg1
čoahkki+N+Sg+Gen+PxSg1
čoahkkin#beaivi+Sem/Time+N+Sg+Gen+PxSg1
čoahkkin#beavde#girji+N+Sg+Gen+PxSg1
čoahkkin#bálká+N+Sg+Gen+PxSg1
čoahkkin#cealkámuš+N+Sg+Gen+PxSg1
čoahkkin#doaibma+N+Sg+Gen+PxSg1
čoahkkin#fákta+Sem/Hum+N+Sg+Gen+PxSg1
čoahkkin#geatnegasvuohta+N+Sg+Gen+PxSg1
čoahkkin#girji+N+Sg+Gen+PxSg1
čoahkkin#givssideapmi+N+Sg+Gen+PxSg1
čoahkkin#givssár+Sem/Hum+N+Sg+Gen+PxSg1
čoahkkin#gohčču+N+Sg+Gen+PxSg1
čoahkkin#gohččun+N+Sg+Gen+PxSg1
čoahkkin#guldaleaddji+Sem/Hum+N+Sg+Gen+PxSg1
čoahkkin#jođihan#goddi+Sem/Org+N+Sg+Gen+PxSg1
čoahkkin#jođiheaddji+Sem/Hum+N+Sg+Gen+PxSg1
čoahkkin#jođiheapmi+N+Sg+Gen+PxSg1
čoahkkin#latnja+Sem/Plc+N+Sg+Gen+PxSg1
čoahkkin#lokála+N+Sg+Gen+PxSg1
čoahkkin#oasse#váldi+Sem/Hum+N+Sg+Gen+PxSg1
čoahkkin#ortnet+N+Sg+Gen+PxSg1
čoahkkin#plána+N+Sg+Gen+PxSg1
čoahkkin#prográmma+N+Sg+Gen+PxSg1
čoahkkin#ráhkkaneapmi+N+Sg+Gen+PxSg1
čoahkkin#vejolašvuohta+N+Sg+Gen+PxSg1
čoahkkin#áigi+N+Sg+Gen+PxSg1
čoahkkin#álbmot+Sem/Hum+Sem/Group+N+Sg+Gen+PxSg1
čoahkkin#álgin+N+Sg+Gen+PxSg1
čoahkkin#čađahan#vuohki+N+Sg+Gen+PxSg1
čoahkkin#čálli+Sem/Hum+N+Sg+Gen+PxSg1
čoahkkin+N+Sg+Gen+PxSg1
čoahkkisvuohta+N+Sg+Gen+PxSg1
čoahkku+N+Sg+Gen+PxSg1
čoahkkádus+N+Sg+Gen+PxSg1
čoahkkái#gahččan+N+Sg+Gen+PxSg1
čoahkkái#geassu+N+Sg+Gen+PxSg1
čoahkkái#gohčču+N+Sg+Gen+PxSg1
čoahkkái#rohtten+N+Sg+Gen+PxSg1
čoahkkár+Sem/Hum+N+Sg+Gen+PxSg1
čoamohas#deahkki+N+Sg+Gen+PxSg1
čoarb#beal#deahkki+N+Sg+Gen+PxSg1
čoarb#beal#čohkkán+N+Sg+Gen+PxSg1
čoarve#dahkki+Sem/Ani+N+Sg+Gen+PxSg1
čoarve#lahkki+Sem/Ani+N+Sg+Gen+PxSg1
čoavdda#niehkki+N+Sg+Gen+PxSg1
čohkka+N+Sg+Gen+PxSg1
šohkka+N+Sg+Gen+PxSg1
čohkka#jiehkki+Sem/Plc+N+Sg+Gen+PxSg1
čohkka#leaktu+N+Sg+Gen+PxSg1
čohkkehat+N+Sg+Gen+PxSg1
čohkkehus+N+Sg+Gen+PxSg1
čohkken#dássi+N+Sg+Gen+PxSg1
čohkken#prošeakta+N+Sg+Gen+PxSg1
čohkkestat+N+Sg+Gen+PxSg1
čohkko#sággi+N+Sg+Gen+PxSg1
čohkkán#dákti+N+Sg+Gen+PxSg1
čohkkán#loddi+N+Sg+Gen+PxSg1
čohkkán#muorra+N+Sg+Gen+PxSg1
čohkkán#sadji+Sem/Plc+N+Sg+Gen+PxSg1
čohkun#keramihkka+N+Sg+Gen+PxSg1
šuhkoláda#gáhkku+N+Sg+Gen+PxSg1
šuhkoláda#gáhkku+N+Sg+Gen+PxSg1
šuhkoláda#gáhkku+v3+N+Sg+Gen+PxSg1
šuhkoláda#gáhkku+v4+N+Sg+Gen+PxSg1
šuohkas+N+Sg+Gen+PxSg1
šuohkin+N+Sg+Gen+PxSg1
čuoivvat#náhkke#soadji+Sem/Ani+N+Sg+Gen+PxSg1
čuokkis#doahkki+N+Sg+Gen+PxSg1
čuokkis#čoahkku+N+Sg+Gen+PxSg1
šuokŋa#dahkki+N+Sg+Gen+PxSg1
čuonan#cahkkehat+N+Sg+Gen+PxSg1
čuožžamas#deahkki+N+Sg+Gen+PxSg1
čuožžamas#váhkká+N+Sg+Gen+PxSg1
čuožžun#veahkki+N+Sg+Gen+PxSg1
čáhce#boahkku+N+Sg+Gen+PxSg1
čáhce#lohkka+N+Sg+Gen+PxSg1
čáhce#náhkke#soadji+Sem/Ani+N+Sg+Gen+PxSg1
čáhce#čoahkku+N+Sg+Gen+PxSg1
šáhkka+N+Sg+Gen+PxSg1
šáhkka#spealli+Sem/Hum+N+Sg+Gen+PxSg1
šáhkka#speallu+N+Sg+Gen+PxSg1
čáhkkan+N+Sg+Gen+PxSg1
čála#mearka#čoahkki+N+Sg+Gen+PxSg1
musihkka#joavku+Sem/Group+Sem/Hum+N+Sg+Gen+PxSg1
lohkkiid#čálus+N+Sg+Gen+PxSg1
musihkka#bálkkašupmi+N+Sg+Gen+PxSg1
sáme#musihkka+N+Sg+Gen+PxSg1
vahkko#plána+N+Sg+Gen+PxSg1
vahkko#ulbmil+N+Sg+Gen+PxSg1
dihkke#kampánja+N+Sg+Gen+PxSg1
mielke#páhkka+N+Sg+Gen+PxSg1
muitalus#mohkki+N+Sg+Gen+PxSg1
3-juvllat#sihkkel+N+Sg+Gen+PxSg1
+N+Sg+Gen+PxSg1
vuohppeal+N+Sg+Gen+PxSg1
vuohppa#beal+N+Sg+Gen+PxSg1
cihppa#oai+N+Sg+Gen+PxSg1
geahppa#oai+N+Sg+Gen+PxSg1
hehppel#oai+N+Sg+Gen+PxSg1
loahppa#geaš+N+Sg+Gen+PxSg1
loahppáš#beai+N+Sg+Gen+PxSg1
loahppáš+N+Sg+Gen+PxSg1
adhešuvdna#prinsihppa+N+Sg+Gen+PxSg1
adreassa#lihppu+N+Sg+Gen+PxSg1
aksil#dáhppa+N+Sg+Gen+PxSg1
alit#diehppe#rássi+N+Sg+Gen+PxSg1
alit#oahppu+N+Sg+Gen+PxSg1
alla#skuvla#oahppi+Sem/Hum+N+Sg+Gen+PxSg1
alla#skuvla#oahppu+N+Sg+Gen+PxSg1
almmi#gáhppálat+Sem/Ani+N+Sg+Gen+PxSg1
atoma#čalbme#suhppehat+N+Sg+Gen+PxSg1
badjel#oahppan+N+Sg+Gen+PxSg1
bajimuš#báhppa+Sem/Hum+N+Sg+Gen+PxSg1
bajit#báhppa+Sem/Hum+N+Sg+Gen+PxSg1
balsam#bohppel+N+Sg+Gen+PxSg1
beahce#lahppu+N+Sg+Gen+PxSg1
beahce#lahppu+N+Sg+Gen+PxSg1
beaktilvuođa#prinsihppa+N+Sg+Gen+PxSg1
beallje#diehppi+N+Sg+Gen+PxSg1
beallje#gohppu+N+Sg+Gen+PxSg1
beallje#láhpa+N+Sg+Gen+PxSg1
belle#čeahppi+N+Sg+Gen+PxSg1
biergo#guhppár+N+Sg+Gen+PxSg1
bihppor#biffa+N+Sg+Gen+PxSg1
bihkka#sahppi+N+Sg+Gen+PxSg1
bihpar+N+Sg+Gen+PxSg1
bihppor+N+Sg+Gen+PxSg1
bihppor#gáhkku+N+Sg+Gen+PxSg1
bihppor#ruohtas+N+Sg+Gen+PxSg1
biras#oahppu+N+Sg+Gen+PxSg1
bohppel+N+Sg+Gen+PxSg1
bovra#skuohppu+N+Sg+Gen+PxSg1
buollin#tráhppá+N+Sg+Gen+PxSg1
báhppa#goddi+Sem/Org+N+Sg+Gen+PxSg1
báhppa+Sem/Hum+N+Sg+Gen+PxSg1
báhppaluddan+N+Sg+Gen+PxSg1
báhppavuohta+N+Sg+Gen+PxSg1
báisa#skuohppu+N+Sg+Gen+PxSg1
bállo#skuohppu+N+Sg+Gen+PxSg1
bálsán#bohppel+N+Sg+Gen+PxSg1
ceakko#máhppa+N+Sg+Gen+PxSg1
cealkka#oahppa+N+Sg+Gen+PxSg1
chili#bihppor+N+Sg+Gen+PxSg1
cihppa+N+Sg+Gen+PxSg1
cihppa#oaivi+N+Sg+Gen+PxSg1
cohppi+N+Sg+Gen+PxSg1
cuohppa+N+Sg+Gen+PxSg1
cuohppa#latnja+Sem/Plc+N+Sg+Gen+PxSg1
dahpa+N+Sg+Gen+PxSg1
dahppagas+N+Sg+Gen+PxSg1
deadja#gohppu+N+Sg+Gen+PxSg1
dearvvašvuođa#oahppa+N+Sg+Gen+PxSg1
diehppe#bággi+N+Sg+Gen+PxSg1
diehppe#gálla+N+Sg+Gen+PxSg1
diehppe#jeagil+N+Sg+Gen+PxSg1
diehppe#lieđat+N+Sg+Gen+PxSg1
diehppe#rássi+N+Sg+Gen+PxSg1
diehppi+N+Sg+Gen+PxSg1
diehto#gihpa+N+Sg+Gen+PxSg1
diehto#juohkin#gihpa+N+Sg+Gen+PxSg1
diibmo#čeahppi+Sem/Hum+N+Sg+Gen+PxSg1
dikso#báhppa+Sem/Hum+N+Sg+Gen+PxSg1
diŋgon#máhcahan#lihppu+N+Sg+Gen+PxSg1
doahppádeapmi+N+Sg+Gen+PxSg1
dohppa+N+Sg+Gen+PxSg1
dohppa#bierggas+N+Sg+Gen+PxSg1
dohppa#niibi+N+Sg+Gen+PxSg1
dohppa#sohkar+N+Sg+Gen+PxSg1
dohppehallan+N+Sg+Gen+PxSg1
dohppehat+N+Sg+Gen+PxSg1
duohppa+N+Sg+Gen+PxSg1
dáhppa+N+Sg+Gen+PxSg1
dáhppa#ráigi+N+Sg+Gen+PxSg1
dáidda#oahppu+N+Sg+Gen+PxSg1
dáidda#čeahppi+Sem/Hum+N+Sg+Gen+PxSg1
dássádat#hivvodat#prinsihppa+N+Sg+Gen+PxSg1
eahppel+N+Sg+Gen+PxSg1
eallin#agi#oahppa+N+Sg+Gen+PxSg1
eana#gáhppálat+Sem/Plc+N+Sg+Gen+PxSg1
eanan#gáhppálat+Sem/Plc+N+Sg+Gen+PxSg1
eanan#láigohan#lihppu+N+Sg+Gen+PxSg1
eatni#giel#oahppu+N+Sg+Gen+PxSg1
ekosystema#prinsihppa+N+Sg+Gen+PxSg1
episkohppa+N+Sg+Gen+PxSg1
fidno#oahppi+Sem/Hum+N+Sg+Gen+PxSg1
fáddá#gihpa+N+Sg+Gen+PxSg1
fárrui#dohppejeaddji+Sem/Hum+N+Sg+Gen+PxSg1
gahper#diehppi+N+Sg+Gen+PxSg1
galmmihan#skáhppe+N+Sg+Gen+PxSg1
gaska#dáhppa+N+Sg+Gen+PxSg1
gaskat#čuohppan+N+Sg+Gen+PxSg1
geahpis+N+Sg+Gen+PxSg1
geahppa#doaibma+N+Sg+Gen+PxSg1
geahppa#duolbbus+N+Sg+Gen+PxSg1
geahppa#gáma+Sem/Hum+N+Sg+Gen+PxSg1
geahppa#metálla+N+Sg+Gen+PxSg1
geahppa#mielki+N+Sg+Gen+PxSg1
geahppa#oaivi+Sem/Hum+N+Sg+Gen+PxSg1
geailo#čuohpus+N+Sg+Gen+PxSg1
geavaheddjiid#oahppa+N+Sg+Gen+PxSg1
gehppes#jogurta+N+Sg+Gen+PxSg1
gehppes#loahppe#lákca+N+Sg+Gen+PxSg1
gehppes#lákca+N+Sg+Gen+PxSg1
gehppes#margariidna+N+Sg+Gen+PxSg1
gehppes#mielki+N+Sg+Gen+PxSg1
giehppi+N+Sg+Gen+PxSg1
giehta#čeahppi+Sem/Hum+N+Sg+Gen+PxSg1
gieldda#báhppa+Sem/Hum+N+Sg+Gen+PxSg1
giella#oahppa+N+Sg+Gen+PxSg1
giella#oahppu+N+Sg+Gen+PxSg1
giella#čeahppi+Sem/Hum+N+Sg+Gen+PxSg1
gihpa+N+Sg+Gen+PxSg1
gihppu+N+Sg+Gen+PxSg1
gistta#liehppa+N+Sg+Gen+PxSg1
goahppel#fálli+Sem/Ani+N+Sg+Gen+PxSg1
goahppil+Sem/Ani+N+Sg+Gen+PxSg1
goansta#čehppodat+N+Sg+Gen+PxSg1
gohppa+N+Sg+Gen+PxSg1
gohppi+Sem/Plc+N+Sg+Gen+PxSg1
gohppo#giisá+N+Sg+Gen+PxSg1
gohppo#lahkki+N+Sg+Gen+PxSg1
gohppo#sihkaldat+N+Sg+Gen+PxSg1
gohppo#čoavdda+N+Sg+Gen+PxSg1
gohppu+N+Sg+Gen+PxSg1
golle#čeahppi+Sem/Hum+N+Sg+Gen+PxSg1
gordne#gihppu+N+Sg+Gen+PxSg1
gorre#logu#prinsihppa+N+Sg+Gen+PxSg1
govva#čeahppi+Sem/Hum+N+Sg+Gen+PxSg1
gožža#hoahppu+N+Sg+Gen+PxSg1
gruhppa+N+Sg+Gen+PxSg1
guhppe+N+Sg+Gen+PxSg1
guhppejeaddji+Sem/Hum+N+Sg+Gen+PxSg1
guhppil+N+Sg+Gen+PxSg1
guhppá+N+Sg+Gen+PxSg1
guhppár+Sem/Hum+N+Sg+Gen+PxSg1
guohpa+N+Sg+Gen+PxSg1
guohppar+N+Sg+Gen+PxSg1
guohppi+N+Sg+Gen+PxSg1
guohppun+N+Sg+Gen+PxSg1
guolla#skuohppu+N+Sg+Gen+PxSg1
guolle#guhppár+N+Sg+Gen+PxSg1
guossa#lahppu+N+Sg+Gen+PxSg1
guossa#lahppu+N+Sg+Gen+PxSg1
guosse#oahppi+Sem/Hum+N+Sg+Gen+PxSg1
gutna#gohppu+N+Sg+Gen+PxSg1
gužža#hoahppu+N+Sg+Gen+PxSg1
gáfe#gohppu+N+Sg+Gen+PxSg1
gáffe#gohppu+N+Sg+Gen+PxSg1
gáhppálat+Sem/Ani+Sem/Plc+Sem/Txt+N+Sg+Gen+PxSg1
gálbbe#njun#čuohppi+Sem/Ani+N+Sg+Gen+PxSg1
gáma#čeahppi+Sem/Hum+N+Sg+Gen+PxSg1
gámmir#oahppavaš+Sem/Hum+N+Sg+Gen+PxSg1
gámmár#oahppavaš+Sem/Hum+N+Sg+Gen+PxSg1
gávpe#oahppo#skuvla+Sem/Org+N+Sg+Gen+PxSg1
gávppašan#lihppu+N+Sg+Gen+PxSg1
heahppášan#stoalpu+N+Sg+Gen+PxSg1
heaŋgá#máhppa+N+Sg+Gen+PxSg1
hehppel#oaivi+N+Sg+Gen+PxSg1
hoahppo#girji+N+Sg+Gen+PxSg1
hoahppo#gálvu+N+Sg+Gen+PxSg1
hoahppo#hállan+N+Sg+Gen+PxSg1
hoahppo#poasta+N+Sg+Gen+PxSg1
hoahppo#páhkka+N+Sg+Gen+PxSg1
hoahppo#sátta+N+Sg+Gen+PxSg1
hoahppo#áirras+Sem/Hum+N+Sg+Gen+PxSg1
hoahppu+N+Sg+Gen+PxSg1
hohppuivuohta+N+Sg+Gen+PxSg1
huhppa+Sem/Ani+N+Sg+Gen+PxSg1
huhppá+Sem/Ani+N+Sg+Gen+PxSg1
hálddahus#oahppa+N+Sg+Gen+PxSg1
hálddašan#oahppu+N+Sg+Gen+PxSg1
hápme#oahppa+N+Sg+Gen+PxSg1
ieš#oahppa+N+Sg+Gen+PxSg1
jalga#čuohppan+N+Sg+Gen+PxSg1
jeŋgen#dáhppa+N+Sg+Gen+PxSg1
jiekŋa#skáhppe+N+Sg+Gen+PxSg1
jienastan#lihppo#konfaluhtta+N+Sg+Gen+PxSg1
jienastan#lihppu+N+Sg+Gen+PxSg1
jietnadat#oahppa+N+Sg+Gen+PxSg1
joatkka#oahppan+N+Sg+Gen+PxSg1
joatkka#oahppo#fálaldat+N+Sg+Gen+PxSg1
joatkka#oahppu+N+Sg+Gen+PxSg1
jorri#tráhppá+N+Sg+Gen+PxSg1
journalista#oahppu+N+Sg+Gen+PxSg1
juvla#leahppi+N+Sg+Gen+PxSg1
kajenne#bihppor+N+Sg+Gen+PxSg1
ketšuhppa+N+Sg+Gen+PxSg1
kid#náhppen+N+Sg+Gen+PxSg1
knáhppá+N+Sg+Gen+PxSg1
kohppa+N+Sg+Gen+PxSg1
kohppa#lahkki+N+Sg+Gen+PxSg1
konsensus#prinsihppa+N+Sg+Gen+PxSg1
krohppa+Sem/Hum+N+Sg+Gen+PxSg1
kuvlla#suhppejeaddji+Sem/Hum+N+Sg+Gen+PxSg1
kuvlla#suhppen+N+Sg+Gen+PxSg1
kuvllá#suhppen+N+Sg+Gen+PxSg1
káffe#gohppu+N+Sg+Gen+PxSg1
káffe#kohppa+N+Sg+Gen+PxSg1
kámmár#oahppavaš+Sem/Hum+N+Sg+Gen+PxSg1
lahpis+Sem/Ani+N+Sg+Gen+PxSg1
lahppu+N+Sg+Gen+PxSg1
lahppu+N+Sg+Gen+PxSg1
lassi#oahppu+N+Sg+Gen+PxSg1
lassin#oahppu+N+Sg+Gen+PxSg1
lavdnje#čuohppan#sadji+Sem/Plc+N+Sg+Gen+PxSg1
lavdnje#čuohppan+N+Sg+Gen+PxSg1
leahppi+N+Sg+Gen+PxSg1
liehpa+N+Sg+Gen+PxSg1
liehppa+N+Sg+Gen+PxSg1
liehppat#ráigi+N+Sg+Gen+PxSg1
liehppe#čoarvi+Sem/Ani+N+Sg+Gen+PxSg1
liehppi+N+Sg+Gen+PxSg1
liehppá+N+Sg+Gen+PxSg1
lihppe#čoarvi+Sem/Ani+N+Sg+Gen+PxSg1
lihppu+N+Sg+Gen+PxSg1
loahpa#loahppa+Sem/Time+N+Sg+Gen+PxSg1
loahppa#boahtu+N+Sg+Gen+PxSg1
loahppa#cealkámuš+N+Sg+Gen+PxSg1
loahppa#dajaldat+N+Sg+Gen+PxSg1
loahppa#diŋgon+N+Sg+Gen+PxSg1
loahppa#doarjja+N+Sg+Gen+PxSg1
loahppa#dutkkus+N+Sg+Gen+PxSg1
loahppa#evttohus+N+Sg+Gen+PxSg1
loahppa#geahči+N+Sg+Gen+PxSg1
loahppa#geahččaleapmi+N+Sg+Gen+PxSg1
loahppa#guite+N+Sg+Gen+PxSg1
loahppa#iskkus+N+Sg+Gen+PxSg1
loahppa#jurdda+N+Sg+Gen+PxSg1
loahppa#kommunikea+N+Sg+Gen+PxSg1
loahppa#kommunikéa+N+Sg+Gen+PxSg1
loahppa#konklušuvdna+N+Sg+Gen+PxSg1
loahppa#meanut+N+Sg+Gen+PxSg1
loahppa#protokolla+N+Sg+Gen+PxSg1
loahppa#raporta+N+Sg+Gen+PxSg1
loahppa#sáhka#vuorru+N+Sg+Gen+PxSg1
loahppa#sárdni+N+Sg+Gen+PxSg1
loahppa#árvalus+N+Sg+Gen+PxSg1
loahppa#árvu+N+Sg+Gen+PxSg1
loahppa#šiehtadallan+N+Sg+Gen+PxSg1
loahppa#čoahkkin+N+Sg+Gen+PxSg1
loahppa#šuokŋa+N+Sg+Gen+PxSg1
loahppa+Sem/Time+N+Sg+Gen+PxSg1
loahppe#lákca+N+Sg+Gen+PxSg1
loahppe#mielki+N+Sg+Gen+PxSg1
loahppi+N+Sg+Gen+PxSg1
loahppáš#basit+N+Sg+Gen+PxSg1
loahppáš#beaivi+Sem/Time+N+Sg+Gen+PxSg1
loahppáš#vahkku+Sem/Time+N+Sg+Gen+PxSg1
loahppáš#vahkku+Sem/Time+N+Sg+Gen+PxSg1
loahppážat+N+Sg+Gen+PxSg1
lohppal#oai#rássi+N+Sg+Gen+PxSg1
lohppehat#gássi+N+Sg+Gen+PxSg1
lohppehat+N+Sg+Gen+PxSg1
luhppu+N+Sg+Gen+PxSg1
luohppi+Sem/Ani+N+Sg+Gen+PxSg1
luonddu#gáhppálat+Sem/Ani+N+Sg+Gen+PxSg1
luoste#čuohppi+Sem/Ani+N+Sg+Gen+PxSg1
láhka#čeahppi+Sem/Hum+N+Sg+Gen+PxSg1
láhpa+N+Sg+Gen+PxSg1
láhppasat+N+Sg+Gen+PxSg1
láhppin#boagán+N+Sg+Gen+PxSg1
láhppin+N+Sg+Gen+PxSg1
láhppu+N+Sg+Gen+PxSg1
lávže#gihppu+N+Sg+Gen+PxSg1
mielke#cuohppa+N+Sg+Gen+PxSg1
mohtor#oahppu+N+Sg+Gen+PxSg1
muorra#čuohppan+N+Sg+Gen+PxSg1
má#ilmmi#loahppaG+N+Sg+Gen+PxSg1
máhppa+N+Sg+Gen+PxSg1
mátke#lihppu+N+Sg+Gen+PxSg1
mátta#čáhppes#muorji+N+Sg+Gen+PxSg1
namma#loahppa+Sem/Ani+N+Sg+Gen+PxSg1
nieida#gihppu+N+Sg+Gen+PxSg1
nihppel+N+Sg+Gen+PxSg1
nihppá+Sem/Ani+N+Sg+Gen+PxSg1
njunne#čuohppi+Sem/Ani+N+Sg+Gen+PxSg1
njuohpa+Sem/Wthr+N+Sg+Gen+PxSg1
njuohppi+Sem/Wthr+N+Sg+Gen+PxSg1
njuolggo#duođaštallan#prinsihppa+N+Sg+Gen+PxSg1
nulpo#gohppu+N+Sg+Gen+PxSg1
nuohtta#čeahppi+Sem/Hum+N+Sg+Gen+PxSg1
náhppa+N+Sg+Gen+PxSg1
náhppi+N+Sg+Gen+PxSg1
náhppá+N+Sg+Gen+PxSg1
oahpaheaddje#oahppu+N+Sg+Gen+PxSg1
oahpaheaddji#oahppu+N+Sg+Gen+PxSg1
oahpaheai#ámmát#čehppodat+N+Sg+Gen+PxSg1
oahpis+Sem/Hum+N+Sg+Gen+PxSg1
oahpistan#gihpa+N+Sg+Gen+PxSg1
oahppa+N+Sg+Gen+PxSg1
oahppa#bihttá+N+Sg+Gen+PxSg1
oahppa#boddu+Sem/Time+N+Sg+Gen+PxSg1
oahppa#cealkka+N+Sg+Gen+PxSg1
oahppa#diibmu+Sem/Time+N+Sg+Gen+PxSg1
oahppa#duođaštus+N+Sg+Gen+PxSg1
oahppa#girji+N+Sg+Gen+PxSg1
oahppa#materiála+N+Sg+Gen+PxSg1
oahppa#neavvu+N+Sg+Gen+PxSg1
oahppa#plána+N+Sg+Gen+PxSg1
oahppa#váillat+Sem/Hum+N+Sg+Gen+PxSg1
oahppa#árvu+N+Sg+Gen+PxSg1
oahppan#biras+N+Sg+Gen+PxSg1
oahppan#buvtta+N+Sg+Gen+PxSg1
oahppan#báiki+Sem/Plc+N+Sg+Gen+PxSg1
oahppan#nákca+N+Sg+Gen+PxSg1
oahppan#oaidnu+N+Sg+Gen+PxSg1
oahppan#plána+N+Sg+Gen+PxSg1
oahppan#ráva+N+Sg+Gen+PxSg1
oahppan#sadji+Sem/Plc+N+Sg+Gen+PxSg1
oahppan#vuohki+N+Sg+Gen+PxSg1
oahppan#váttisvuohta+N+Sg+Gen+PxSg1
oahppi#beavdi+N+Sg+Gen+PxSg1
oahppi+Sem/Hum+N+Sg+Gen+PxSg1
oahppo#bagadalli+Sem/Hum+N+Sg+Gen+PxSg1
oahppo#dilli+N+Sg+Gen+PxSg1
oahppo#doaibma+N+Sg+Gen+PxSg1
oahppo#doarjja+N+Sg+Gen+PxSg1
oahppo#fága+N+Sg+Gen+PxSg1
oahppo#fálaldat+N+Sg+Gen+PxSg1
oahppo#girje#mánus+N+Sg+Gen+PxSg1
oahppo#girje#čálli+Sem/Hum+N+Sg+Gen+PxSg1
oahppo#girji+N+Sg+Gen+PxSg1
oahppo#gáibádus+N+Sg+Gen+PxSg1
oahppo#institušuvdna+Sem/Org+Sem/Plc+N+Sg+Gen+PxSg1
oahppo#jahki+Sem/Time+N+Sg+Gen+PxSg1
oahppo#jođiheaddji+Sem/Hum+N+Sg+Gen+PxSg1
oahppo#lihttu+Sem/Org+N+Sg+Gen+PxSg1
oahppo#linnjá+N+Sg+Gen+PxSg1
oahppo#lágádus+Sem/Org+N+Sg+Gen+PxSg1
oahppo#láhka+N+Sg+Gen+PxSg1
oahppo#lávde#goddi+Sem/Org+N+Sg+Gen+PxSg1
oahppo#massi+Sem/Hum+N+Sg+Gen+PxSg1
oahppo#mearre#plána+N+Sg+Gen+PxSg1
oahppo#mátki+N+Sg+Gen+PxSg1
oahppo#neavvo#buvttadeaddji+Sem/Hum+Sem/Org+N+Sg+Gen+PxSg1
oahppo#neavvo#buvttadeapmi+N+Sg+Gen+PxSg1
oahppo#neavvo#bádji+N+Sg+Gen+PxSg1
oahppo#neavvo#dilli+N+Sg+Gen+PxSg1
oahppo#neavvo#guovddáš+Sem/Plc+Sem/Org+N+Sg+Gen+PxSg1
oahppo#neavvo#kataloga+N+Sg+Gen+PxSg1
oahppo#neavvo#ovddideaddji+N+Sg+Gen+PxSg1
oahppo#neavvo#pedagogihkka+N+Sg+Gen+PxSg1
oahppo#neavvo#prošeakta+N+Sg+Gen+PxSg1
oahppo#neavvo#ráhkadeapmi+N+Sg+Gen+PxSg1
oahppo#neavvo#suorgi+N+Sg+Gen+PxSg1
oahppo#neavvu#buvttadeaddji+Sem/Hum+Sem/Org+N+Sg+Gen+PxSg1
oahppo#neavvu#buvttadeapmi+N+Sg+Gen+PxSg1
oahppo#neavvu#dilli+N+Sg+Gen+PxSg1
oahppo#neavvu+N+Sg+Gen+PxSg1
oahppo#oassi+N+Sg+Gen+PxSg1
oahppo#organisašuvdna+Sem/Org+N+Sg+Gen+PxSg1
oahppo#plána+N+Sg+Gen+PxSg1
oahppo#plána#joavku+Sem/Group+Sem/Hum+N+Sg+Gen+PxSg1
oahppo#riekkis+N+Sg+Gen+PxSg1
oahppo#sadji+Sem/Plc+N+Sg+Gen+PxSg1
oahppo#stipeanda+N+Sg+Gen+PxSg1
oahppo#stoffa+N+Sg+Gen+PxSg1
oahppo#stáhtus+N+Sg+Gen+PxSg1
oahppo#suorge#fága+N+Sg+Gen+PxSg1
oahppo#suorgi+N+Sg+Gen+PxSg1
oahppo#vahkku+Sem/Time+N+Sg+Gen+PxSg1
oahppo#vahkku+Sem/Time+N+Sg+Gen+PxSg1
oahppo#áigi+Sem/Time+N+Sg+Gen+PxSg1
oahppo#ávnnas+N+Sg+Gen+PxSg1
oahppo#čuokkis+N+Sg+Gen+PxSg1
oahppo#čájáhus+N+Sg+Gen+PxSg1
oahppo#čájánas+N+Sg+Gen+PxSg1
oahppu+N+Sg+Gen+PxSg1
oahppásaččat+N+Sg+Gen+PxSg1
obba#bihppor+N+Sg+Gen+PxSg1
ohppiid#girji+N+Sg+Gen+PxSg1
ohppiid#joavku+Sem/Group+Sem/Hum+N+Sg+Gen+PxSg1
ohppiid#latnja+Sem/Plc+N+Sg+Gen+PxSg1
ohppiid#oaidnu+N+Sg+Gen+PxSg1
ohppiid#ráđđi+Sem/Org+N+Sg+Gen+PxSg1
oktasaš#oahppo#ávdnasat+N+Sg+Gen+PxSg1
olmmoš#áhppa+Sem/Ani+N+Sg+Gen+PxSg1
oscilloskohppa+N+Sg+Gen+PxSg1
ovttas#eallin#oahppa+N+Sg+Gen+PxSg1
partisihppa+N+Sg+Gen+PxSg1
poahtal#rahppi+N+Sg+Gen+PxSg1
prinsihppa+N+Sg+Gen+PxSg1
prinsihppa#dieđáhus+N+Sg+Gen+PxSg1
prinsihppa#digaštallan+N+Sg+Gen+PxSg1
prinsihppa#mearrádus+N+Sg+Gen+PxSg1
prinsihppa#soahpamuš+N+Sg+Gen+PxSg1
psykologa#oahppu+N+Sg+Gen+PxSg1
páhppa+Sem/Hum+N+Sg+Gen+PxSg1
radde#leahppi+N+Sg+Gen+PxSg1
rahppi+Sem/Hum+N+Sg+Gen+PxSg1
rehppo+N+Sg+Gen+PxSg1
reiskáhppi+N+Sg+Gen+PxSg1
reiskáhppi+N+Sg+Gen+PxSg1
riehppi+Sem/Plc+N+Sg+Gen+PxSg1
riekte#prinsihppa+N+Sg+Gen+PxSg1
rihpat+N+Sg+Gen+PxSg1
rihppa#girku+N+Sg+Gen+PxSg1
rihppa#guossi+Sem/Hum+N+Sg+Gen+PxSg1
rihppa#láibi+N+Sg+Gen+PxSg1
rihppa#mánná+Sem/Hum+N+Sg+Gen+PxSg1
rihppa#skuvla+N+Sg+Gen+PxSg1
rihppa#sárdni+N+Sg+Gen+PxSg1
rihppa#viidni+N+Sg+Gen+PxSg1
rišša#gohppi+N+Sg+Gen+PxSg1
roahppi+Sem/Hum+N+Sg+Gen+PxSg1
roavgo#skuohppu+N+Sg+Gen+PxSg1
rohppa+Sem/Hum+N+Sg+Gen+PxSg1
ruovttu#doallo#oahppu+N+Sg+Gen+PxSg1
rádja#dahppan+N+Sg+Gen+PxSg1
ráfáiduhttin#prinsihppa+N+Sg+Gen+PxSg1
ráhppa+N+Sg+Gen+PxSg1
ráhppo#roggi+N+Sg+Gen+PxSg1
ráhppá+N+Sg+Gen+PxSg1
ráhppá#gáhtta+N+Sg+Gen+PxSg1
ráhppá#stealli+N+Sg+Gen+PxSg1
ráhppát+N+Sg+Gen+PxSg1
ráva#gihpa+N+Sg+Gen+PxSg1
sahppi+N+Sg+Gen+PxSg1
selskáhppa+N+Sg+Gen+PxSg1
selskáhppi+Sem/Group+Sem/Hum+N+Sg+Gen+PxSg1
selskáhppi+Sem/Group+Sem/Hum+N+Sg+Gen+PxSg1
servodat#oahppa+N+Sg+Gen+PxSg1
servodat#oahppu+N+Sg+Gen+PxSg1
servvodat#oahppa+N+Sg+Gen+PxSg1
siehppa+N+Sg+Gen+PxSg1
siehppa#guolli+Sem/Ani+N+Sg+Gen+PxSg1
siehppa#čalbmi+N+Sg+Gen+PxSg1
sirdin#oahppa+N+Sg+Gen+PxSg1
sirren#máhppa+N+Sg+Gen+PxSg1
skeahppu+N+Sg+Gen+PxSg1
skoahppa+Sem/Plc+N+Sg+Gen+PxSg1
skohppi+N+Sg+Gen+PxSg1
skuohppo#njunni+N+Sg+Gen+PxSg1
skuohppu+N+Sg+Gen+PxSg1
skádja#skáhppu+N+Sg+Gen+PxSg1
skáhppa+N+Sg+Gen+PxSg1
skáhppe+N+Sg+Gen+PxSg1
skáhppu+N+Sg+Gen+PxSg1
snihpar+N+Sg+Gen+PxSg1
snihppar+N+Sg+Gen+PxSg1
soahke#lahppu+N+Sg+Gen+PxSg1
soahke#lahppu+N+Sg+Gen+PxSg1
soaittáhat#prinsihppa+N+Sg+Gen+PxSg1
sorjjasvuođa#prinsihppa+N+Sg+Gen+PxSg1
steahppu+N+Sg+Gen+PxSg1
stealle#nihppel+N+Sg+Gen+PxSg1
stetoskohppa+N+Sg+Gen+PxSg1
stohppa#nállu+N+Sg+Gen+PxSg1
strihppu+N+Sg+Gen+PxSg1
stuora#tráhppi+N+Sg+Gen+PxSg1
suohkan#báhppa+Sem/Hum+N+Sg+Gen+PxSg1
suohpa+Sem/Plc+N+Sg+Gen+PxSg1
suohppun#čoarvi+N+Sg+Gen+PxSg1
suohppá+Sem/Ani+N+Sg+Gen+PxSg1
sáhpas+N+Sg+Gen+PxSg1
sáhppasat+N+Sg+Gen+PxSg1
sáhppe#lasta+N+Sg+Gen+PxSg1
sáhppe#nađđa+N+Sg+Gen+PxSg1
sáhppe#ráhkku+N+Sg+Gen+PxSg1
sáhppe#suvri+N+Sg+Gen+PxSg1
sáhppes#jieret+N+Sg+Gen+PxSg1
sáhppi+N+Sg+Gen+PxSg1
teadja#kohppa+N+Sg+Gen+PxSg1
teáhter#oahppu+N+Sg+Gen+PxSg1
tihppen#ruhta+N+Sg+Gen+PxSg1
tohppa+N+Sg+Gen+PxSg1
tohppa#sohkar+N+Sg+Gen+PxSg1
tráhppa+N+Sg+Gen+PxSg1
tráhppa#hissa+N+Sg+Gen+PxSg1
tráhppa#stealli+N+Sg+Gen+PxSg1
tráhppa#vinta+N+Sg+Gen+PxSg1
tráhppá+N+Sg+Gen+PxSg1
tráhppá#stealli+N+Sg+Gen+PxSg1
vahkko#loahppa+Sem/Time+N+Sg+Gen+PxSg1
vahku#loahppa+Sem/Time+N+Sg+Gen+PxSg1
varas#sáhppi+N+Sg+Gen+PxSg1
varra#dahppon+N+Sg+Gen+PxSg1
veakta#gohppa+N+Sg+Gen+PxSg1
vearre#oahppa+N+Sg+Gen+PxSg1
vearri#oahppa+N+Sg+Gen+PxSg1
vilges#bihppor+N+Sg+Gen+PxSg1
vilges#bohppel+N+Sg+Gen+PxSg1
vuodja#skáhppu+N+Sg+Gen+PxSg1
vuodjin#oahppi+Sem/Hum+N+Sg+Gen+PxSg1
vuogga#čeahppi+Sem/Hum+N+Sg+Gen+PxSg1
vuohke#oahppa+N+Sg+Gen+PxSg1
vuohppa#bealle+Sem/Hum+N+Sg+Gen+PxSg1
vuohppa#bealli+Sem/Hum+N+Sg+Gen+PxSg1
vuohppa+Sem/Hum+N+Sg+Gen+PxSg1
vuohppe#guolli+Sem/Ani+N+Sg+Gen+PxSg1
vuohppealle+N+Sg+Gen+PxSg1
vuohppi+Sem/Plc+N+Sg+Gen+PxSg1
vuohppi+Sem/Plc+N+Sg+Gen+PxSg1
vuoidan#nihppel+N+Sg+Gen+PxSg1
vuokta#čuohppi+Sem/Hum+N+Sg+Gen+PxSg1
vuolahas#čuohppan+N+Sg+Gen+PxSg1
vuostálas#prinsihppa+N+Sg+Gen+PxSg1
vuovde#láhppelaš+Sem/Ani+N+Sg+Gen+PxSg1
vuođđo#oahppu+N+Sg+Gen+PxSg1
vuođđo#prinsihppa+N+Sg+Gen+PxSg1
váibmo#varra#dahppon+N+Sg+Gen+PxSg1
váimmos#ciehppi+Sem/Hum+N+Sg+Gen+PxSg1
váldo#prinsihppa+N+Sg+Gen+PxSg1
váldo#tráhppá+N+Sg+Gen+PxSg1
válga#loahppa#rehkenastin+N+Sg+Gen+PxSg1
áhppa+Sem/Ani+N+Sg+Gen+PxSg1
áhpparasGen+Sem/Plc+N+Sg+Gen+PxSg1
áhpparašGen+Sem/Plc+N+Sg+Gen+PxSg1
áhppi+N+Sg+Gen+PxSg1
ákšo#skuohppu+N+Sg+Gen+PxSg1
álgo#dáhppa+N+Sg+Gen+PxSg1
álgo#oahppu+N+Sg+Gen+PxSg1
ámmát#čehppodat+N+Sg+Gen+PxSg1
áviisa#čuohpus+N+Sg+Gen+PxSg1
ášše#bábir#máhppa+N+Sg+Gen+PxSg1
čalbme#láse#skuohppu+N+Sg+Gen+PxSg1
čavgen#skuohppu+N+Sg+Gen+PxSg1
čađa#čuohpus+N+Sg+Gen+PxSg1
čađđa#háhppu+N+Sg+Gen+PxSg1
čeabet#čuohppi+Sem/Hum+N+Sg+Gen+PxSg1
čeahppi+Sem/Hum+N+Sg+Gen+PxSg1
čeahppivuohta+N+Sg+Gen+PxSg1
čehppodat+N+Sg+Gen+PxSg1
čiehpa+N+Sg+Gen+PxSg1
čiehpas+N+Sg+Gen+PxSg1
čiehppa+N+Sg+Gen+PxSg1
čoarve#dohppa+N+Sg+Gen+PxSg1
čoarve#láhpa+Sem/Ani+N+Sg+Gen+PxSg1
čohppi+N+Sg+Gen+PxSg1
čuohppan#leaktu+N+Sg+Gen+PxSg1
čuohppan#skearru+N+Sg+Gen+PxSg1
čuohppan#áigi+N+Sg+Gen+PxSg1
čuohppan#ávju#čiehka+N+Sg+Gen+PxSg1
čuohppan#čikŋodat+N+Sg+Gen+PxSg1
čuohppi+N+Sg+Gen+PxSg1
čuohpus+N+Sg+Gen+PxSg1
čáhppadas+N+Sg+Gen+PxSg1
čáhppes#bihppor+N+Sg+Gen+PxSg1
čáhppes#buoidda+Sem/Ani+N+Sg+Gen+PxSg1
čáhppes#buokča+Sem/Ani+N+Sg+Gen+PxSg1
čáhppes#buokčá+Sem/Ani+N+Sg+Gen+PxSg1
čáhppes#börsa+N+Sg+Gen+PxSg1
čáhppes#cammu+N+Sg+Gen+PxSg1
čáhppes#dirru+Sem/Ani+N+Sg+Gen+PxSg1
čáhppes#dávval+N+Sg+Gen+PxSg1
čáhppes#fivllit+Sem/Ani+N+Sg+Gen+PxSg1
čáhppes#gaccet+Sem/Ani+N+Sg+Gen+PxSg1
čáhppes#gaccet+Sem/Ani+N+Sg+Gen+PxSg1
čáhppes#háigir+Sem/Ani+N+Sg+Gen+PxSg1
čáhppes#ibis+Sem/Ani+N+Sg+Gen+PxSg1
čáhppes#jierit+N+Sg+Gen+PxSg1
čáhppes#juol#buvvedat+Sem/Ani+N+Sg+Gen+PxSg1
čáhppes#jápmu+N+Sg+Gen+PxSg1
čáhppes#liettar+Sem/Ani+N+Sg+Gen+PxSg1
čáhppes#lukti+N+Sg+Gen+PxSg1
čáhppes#muorje#šaddu+N+Sg+Gen+PxSg1
čáhppes#muorji+N+Sg+Gen+PxSg1
čáhppes#njukča+Sem/Ani+N+Sg+Gen+PxSg1
čáhppes#njunni+Sem/Ani+N+Sg+Gen+PxSg1
čáhppes#oai#báiski+Sem/Ani+N+Sg+Gen+PxSg1
čáhppes#oai#cihci+Sem/Ani+N+Sg+Gen+PxSg1
čáhppes#oai#skilki+Sem/Ani+N+Sg+Gen+PxSg1
čáhppes#olmmoš+Sem/Hum+N+Sg+Gen+PxSg1
čáhppes#rieban+Sem/Ani+N+Sg+Gen+PxSg1
čáhppes#roahttu+Sem/Ani+N+Sg+Gen+PxSg1
čáhppes#rohttu+N+Sg+Gen+PxSg1
čáhppes#rásttis+Sem/Ani+N+Sg+Gen+PxSg1
čáhppes#seal#beštor+Sem/Ani+N+Sg+Gen+PxSg1
čáhppes#sieđga+N+Sg+Gen+PxSg1
čáhppes#soadja#hávut+N+Sg+Gen+PxSg1
čáhppes#varra+N+Sg+Gen+PxSg1
čáhppes#vizar+Sem/Ani+N+Sg+Gen+PxSg1
čáhppes#vuokta+N+Sg+Gen+PxSg1
čáhppes#vuoražas+Sem/Ani+N+Sg+Gen+PxSg1
čáhppes#váđot+N+Sg+Gen+PxSg1
čáhppes#áibmu+N+Sg+Gen+PxSg1
čáhppes#čeabet#buokča+Sem/Ani+N+Sg+Gen+PxSg1
čáhppes#čeabet#buokčá+Sem/Ani+N+Sg+Gen+PxSg1
čáhppes#čielgi+Sem/Ani+N+Sg+Gen+PxSg1
čáhppes#čoavji+N+Sg+Gen+PxSg1
čáhppes#čoavžžu+Sem/Ani+N+Sg+Gen+PxSg1
čáhppes#čotta+N+Sg+Gen+PxSg1
čáhppes#čuonjá+Sem/Ani+N+Sg+Gen+PxSg1
čála#oahppavaš+Sem/Hum+N+Sg+Gen+PxSg1
čála#oahppu+N+Sg+Gen+PxSg1
čárven#skuohppu+N+Sg+Gen+PxSg1
loahppa#gilvu+N+Sg+Gen+PxSg1
sáme#giel#oahppu+N+Sg+Gen+PxSg1
loahppa#čiekčan+N+Sg+Gen+PxSg1
oahppo#mihttu+N+Sg+Gen+PxSg1
sámegiel#oahppi+Sem/Hum+N+Sg+Gen+PxSg1
el-mihttár+N+Sg+Gen+PxSg1
nuppi#ruohttas+N+Sg+Gen+PxSg1
nuppe#ruohttas+N+Sg+Gen+PxSg1
ihttá#beai+N+Sg+Gen+PxSg1
lihtte#bassan#mášen+N+Sg+Gen+PxSg1
abohtta+Sem/Hum+N+Sg+Gen+PxSg1
advokáhta+Sem/Hum+N+Sg+Gen+PxSg1
affrikáhtta+N+Sg+Gen+PxSg1
aggregáhtta+N+Sg+Gen+PxSg1
alabásta#lihtti+N+Sg+Gen+PxSg1
alit#reahtta+N+Sg+Gen+PxSg1
almmustuhttin+N+Sg+Gen+PxSg1
apparáhtta+N+Sg+Gen+PxSg1
arvvosmahttojupmi+N+Sg+Gen+PxSg1
arvvosmuhttin+N+Sg+Gen+PxSg1
asymptohtta+N+Sg+Gen+PxSg1
atnu#lihtti+N+Sg+Gen+PxSg1
attentáhtta+N+Sg+Gen+PxSg1
attribuhtta#hápmi+N+Sg+Gen+PxSg1
attribuhtta+N+Sg+Gen+PxSg1
automáhtta+N+Sg+Gen+PxSg1
autoriteahtta+N+Sg+Gen+PxSg1
ašeahtta+N+Sg+Gen+PxSg1
bahčen#lihtti+N+Sg+Gen+PxSg1
bajoneahtta#lakta+N+Sg+Gen+PxSg1
baleahtta+Sem/Org+N+Sg+Gen+PxSg1
balleahtta#dánsu+Sem/Hum+N+Sg+Gen+PxSg1
bankeahtta+N+Sg+Gen+PxSg1
bargo#bihttá+N+Sg+Gen+PxSg1
bauksihtta+N+Sg+Gen+PxSg1
beahce#mihttár+Sem/Ani+N+Sg+Gen+PxSg1
beahttašupmi+N+Sg+Gen+PxSg1
beahttu+N+Sg+Gen+PxSg1
beahtus+N+Sg+Gen+PxSg1
beaive#láhttu+N+Sg+Gen+PxSg1
bealle#marakáhtta+Sem/Ani+N+Sg+Gen+PxSg1
bealle#nuohtta+N+Sg+Gen+PxSg1
bealle#nuohtta#lávki+N+Sg+Gen+PxSg1
beallje#muhtter+N+Sg+Gen+PxSg1
bealuštahttivuohta+N+Sg+Gen+PxSg1
bearaš#miel#lahttu+Sem/Hum+N+Sg+Gen+PxSg1
beassáš#ruohtta+N+Sg+Gen+PxSg1
beavttálmahttin#vuohki+N+Sg+Gen+PxSg1
behttosat+N+Sg+Gen+PxSg1
beđo#ohtte+N+Sg+Gen+PxSg1
biebmo#bihttá+N+Sg+Gen+PxSg1
biehttalan#vuoigatvuohta+N+Sg+Gen+PxSg1
biehttalan#vuođustus+N+Sg+Gen+PxSg1
biehttaleapmi+N+Sg+Gen+PxSg1
biehttalus+N+Sg+Gen+PxSg1
biergo#bihttá+N+Sg+Gen+PxSg1
bieđgo#mihttu+N+Sg+Gen+PxSg1
bihppor#ruohtas+N+Sg+Gen+PxSg1
bihttá+N+Sg+Gen+PxSg1
bihttá#bordin+N+Sg+Gen+PxSg1
bihttá#málle+N+Sg+Gen+PxSg1
bihttá#speallu+N+Sg+Gen+PxSg1
biika#ruohtas+N+Sg+Gen+PxSg1
bileahtta+N+Sg+Gen+PxSg1
bileahtta#automáhtta+N+Sg+Gen+PxSg1
bileahtta#dárkkisteapmi+N+Sg+Gen+PxSg1
bileahtta#vuovdin+N+Sg+Gen+PxSg1
biras#gáhtten#departemeanta+Sem/Org+Sem/Plc+N+Sg+Gen+PxSg1
biras#gáhtten#doaibma+N+Sg+Gen+PxSg1
biras#gáhtten#eise#válddit+N+Sg+Gen+PxSg1
biras#gáhtten#jođiheaddji+Sem/Hum+N+Sg+Gen+PxSg1
biras#gáhtten#kampánja+N+Sg+Gen+PxSg1
biras#gáhtten#kantuvra+Sem/Org+Sem/Plc+N+Sg+Gen+PxSg1
biras#gáhtten#ministtar+Sem/Hum+N+Sg+Gen+PxSg1
biras#gáhtten#ossodat+Sem/Org+Sem/Plc+N+Sg+Gen+PxSg1
biras#gáhtten#ráđđe#addi+Sem/Hum+N+Sg+Gen+PxSg1
biras#gáhtten+N+Sg+Gen+PxSg1
birra#mihttu+N+Sg+Gen+PxSg1
birra#čuohpakeahttáivuohta+N+Sg+Gen+PxSg1
bisám#roahttu+Sem/Ani+N+Sg+Gen+PxSg1
bivttas#bihttá+N+Sg+Gen+PxSg1
blankeahtta+N+Sg+Gen+PxSg1
blankeahtta#ráŋggáštus+N+Sg+Gen+PxSg1
boahtte#áigiG+N+Sg+Gen+PxSg1
boahttevuohta+N+Sg+Gen+PxSg1
boahtti+Sem/Hum+N+Sg+Gen+PxSg1
boazo#bihttá+N+Sg+Gen+PxSg1
bodne#nuohtti+N+Sg+Gen+PxSg1
bohtal+N+Sg+Gen+PxSg1
bohtti+N+Sg+Gen+PxSg1
bohttu+N+Sg+Gen+PxSg1
boikohtta+N+Sg+Gen+PxSg1
borakeahttáivuohta+N+Sg+Gen+PxSg1
borakeahttávuohta+N+Sg+Gen+PxSg1
botreahtta+N+Sg+Gen+PxSg1
breahtta+N+Sg+Gen+PxSg1
bruvsa#bohtal+N+Sg+Gen+PxSg1
budjeahtta+N+Sg+Gen+PxSg1
buhtismeahttunvuohta+N+Sg+Gen+PxSg1
bumbol#nuohtti+N+Sg+Gen+PxSg1
buohcce#sáhttu+Sem/Org+Sem/Veh+N+Sg+Gen+PxSg1
buolehuhttin+N+Sg+Gen+PxSg1
buorre#dáhttu+N+Sg+Gen+PxSg1
buse#gáhttu+Sem/Ani+N+Sg+Gen+PxSg1
busse#gáhtta+N+Sg+Gen+PxSg1
bušeahtta+N+Sg+Gen+PxSg1
bušeahtta#badje#báza+N+Sg+Gen+PxSg1
bušeahtta#digaštallan+N+Sg+Gen+PxSg1
bušeahtta#dilli+N+Sg+Gen+PxSg1
bušeahtta#evttohus+N+Sg+Gen+PxSg1
bušeahtta#jahki+Sem/Time+N+Sg+Gen+PxSg1
bušeahtta#juogadeapmi+N+Sg+Gen+PxSg1
bušeahtta#lávde#goddi+Sem/Org+N+Sg+Gen+PxSg1
bušeahtta#oktavuohta+N+Sg+Gen+PxSg1
bušeahtta#poasta+N+Sg+Gen+PxSg1
bušeahtta#proseassa+N+Sg+Gen+PxSg1
bušeahtta#rádji+N+Sg+Gen+PxSg1
bušeahtta#rámma+N+Sg+Gen+PxSg1
bušeahtta#struktuvra+N+Sg+Gen+PxSg1
bušeahtta#álgo#evttohus+N+Sg+Gen+PxSg1
byråkráhtta#giella+N+Sg+Gen+PxSg1
byråkráhtta+Sem/Hum+N+Sg+Gen+PxSg1
báhtte+N+Sg+Gen+PxSg1
báhtter+N+Sg+Gen+PxSg1
báhtter#gealddán+N+Sg+Gen+PxSg1
báhtter#latnja+Sem/Plc+N+Sg+Gen+PxSg1
bálkestan#nuohtti+N+Sg+Gen+PxSg1
bálká#bušeahtta+N+Sg+Gen+PxSg1
bálse#lihtti+N+Sg+Gen+PxSg1
bálvalus#apparáhtta+N+Sg+Gen+PxSg1
bátne#ráhtis+N+Sg+Gen+PxSg1
bátne#ráhtis+N+Sg+Gen+PxSg1
bázahas#bohttu+N+Sg+Gen+PxSg1
báŋko#máhtta+N+Sg+Gen+PxSg1
ceahkkun#bargo#bihttá+N+Sg+Gen+PxSg1
centi#lihtter+N+Sg+Gen+PxSg1
dahku#lahttu+N+Sg+Gen+PxSg1
dahku#magnehta+N+Sg+Gen+PxSg1
debáhtta+N+Sg+Gen+PxSg1
delegáhtta+Sem/Hum+N+Sg+Gen+PxSg1
demokráhtta+Sem/Hum+N+Sg+Gen+PxSg1
desilihtter+N+Sg+Gen+PxSg1
diehtemeahttunvuohta+N+Sg+Gen+PxSg1
diehtti+Sem/Hum+N+Sg+Gen+PxSg1
dievadas#mandáhtta+N+Sg+Gen+PxSg1
dieđihan#geatnegahtti+N+Sg+Gen+PxSg1
dihtti+N+Sg+Gen+PxSg1
diibmo#máhttin+N+Sg+Gen+PxSg1
dikta#mihttu+N+Sg+Gen+PxSg1
diktáhtta+N+Sg+Gen+PxSg1
dilli#attribuhtta+N+Sg+Gen+PxSg1
diplomáhtta+Sem/Hum+N+Sg+Gen+PxSg1
direktoráhtta+Sem/Org+N+Sg+Gen+PxSg1
diskeahtta+N+Sg+Gen+PxSg1
diskeahtta#stašuvdna+N+Sg+Gen+PxSg1
doahtta+N+Sg+Gen+PxSg1
doahttalkeahtesvuohta+N+Sg+Gen+PxSg1
doahttalus+N+Sg+Gen+PxSg1
doahttu+N+Sg+Gen+PxSg1
doaibma#bušeahtta+N+Sg+Gen+PxSg1
doaibma#hehttejupmi#ealáhat+N+Sg+Gen+PxSg1
doaibma#hehttejupmi+N+Sg+Gen+PxSg1
doaimmas#hehttejupmi+N+Sg+Gen+PxSg1
doappar#lihtti+N+Sg+Gen+PxSg1
doavdnje#konfaluhtta+N+Sg+Gen+PxSg1
dohrra#tableahtta+N+Sg+Gen+PxSg1
dolomihtta+N+Sg+Gen+PxSg1
dolomihtta#gávdnoštupmi+N+Sg+Gen+PxSg1
dubleahtta+N+Sg+Gen+PxSg1
duhtameahttunvuohta+N+Sg+Gen+PxSg1
duiskka#niehtti+N+Sg+Gen+PxSg1
duodje#instituhtta+Sem/Org+Sem/Plc+N+Sg+Gen+PxSg1
duohtatmeahttunvuohta+N+Sg+Gen+PxSg1
duopmo#kapihttal+N+Sg+Gen+PxSg1
duopmo#referáhtta+N+Sg+Gen+PxSg1
dynamihtta+N+Sg+Gen+PxSg1
dáhtto#almmuheapmi+N+Sg+Gen+PxSg1
dáhtto#fápmu+N+Sg+Gen+PxSg1
dáhttu+N+Sg+Gen+PxSg1
dáhttu+Sem/Hum+N+Sg+Gen+PxSg1
dáhttumuš+N+Sg+Gen+PxSg1
dálkun#lášmmodahtti+Sem/Hum+N+Sg+Gen+PxSg1
dárkkistan#bihttá+N+Sg+Gen+PxSg1
dáruiduhttin#politihkka+N+Sg+Gen+PxSg1
dáruiduhttin#proseassa+N+Sg+Gen+PxSg1
dáruiduhttin+N+Sg+Gen+PxSg1
dássen#mandáhtta+N+Sg+Gen+PxSg1
dássádahttin#doaibma+N+Sg+Gen+PxSg1
dássádahttin#giikan+N+Sg+Gen+PxSg1
dássádáhttin#gihkan+N+Sg+Gen+PxSg1
eahkedis#láhttu+N+Sg+Gen+PxSg1
eahket#láhttu+N+Sg+Gen+PxSg1
eahpe#luohttámuš+N+Sg+Gen+PxSg1
eahpeluohttámuš#evttohus+N+Sg+Gen+PxSg1
ealáhat#láhttu+N+Sg+Gen+PxSg1
ealáskahttin#bargu+N+Sg+Gen+PxSg1
ealáskahttin+N+Sg+Gen+PxSg1
eana#bihttá#eaiggát+Sem/Hum+N+Sg+Gen+PxSg1
eana#bihttá#láigoheapmi+N+Sg+Gen+PxSg1
eana#mihtidan#eana#bihttá+N+Sg+Gen+PxSg1
eana#niehtti+N+Sg+Gen+PxSg1
eanan#iskan#bihttá+N+Sg+Gen+PxSg1
eanan#niehtti+N+Sg+Gen+PxSg1
eanemus#mihttu+N+Sg+Gen+PxSg1
eaŋkil#bileahtta+N+Sg+Gen+PxSg1
eksosa#bohttu+N+Sg+Gen+PxSg1
endiva#saláhtta+N+Sg+Gen+PxSg1
etikeahtta+N+Sg+Gen+PxSg1
etáhtta+Sem/Org+Sem/Plc+N+Sg+Gen+PxSg1
eŋgelas#giel#máhttu+N+Sg+Gen+PxSg1
fasihtta+N+Sg+Gen+PxSg1
favorihtta+N+Sg+Gen+PxSg1
favorihtta#musihkka+N+Sg+Gen+PxSg1
feasto#nuohtte#fanas+Sem/Veh+N+Sg+Gen+PxSg1
feasto#nuohtti+N+Sg+Gen+PxSg1
fidno#máhttu+N+Sg+Gen+PxSg1
fidno#máhttáhus+N+Sg+Gen+PxSg1
fiehta+Sem/Ani+N+Sg+Gen+PxSg1
fiehtti+N+Sg+Gen+PxSg1
fiehttu+N+Sg+Gen+PxSg1
fihttu+N+Sg+Gen+PxSg1
finihtta#vearba+N+Sg+Gen+PxSg1
fiskes#ruohtas+N+Sg+Gen+PxSg1
flahtta+N+Sg+Gen+PxSg1
formáhtta+N+Sg+Gen+PxSg1
fregáhtta+N+Sg+Gen+PxSg1
friddja#minuhtta+Sem/Time+N+Sg+Gen+PxSg1
friija#minuhtta+Sem/Time+N+Sg+Gen+PxSg1
fuolahan#gáhtta+N+Sg+Gen+PxSg1
fuollameahttunvuohta+N+Sg+Gen+PxSg1
fága#lihttu+Sem/Org+N+Sg+Gen+PxSg1
fáhcca#ruohtas+N+Sg+Gen+PxSg1
fáhtta+N+Sg+Gen+PxSg1
fáhtti+N+Sg+Gen+PxSg1
fápmo#ráhtis+N+Sg+Gen+PxSg1
fápmo#ráhtis+N+Sg+Gen+PxSg1
gabahahttin+N+Sg+Gen+PxSg1
gahtte+Sem/Ani+N+Sg+Gen+PxSg1
gahtti+N+Sg+Gen+PxSg1
gakcun#ruohtas+N+Sg+Gen+PxSg1
geahttu+N+Sg+Gen+PxSg1
geardudahtti+N+Sg+Gen+PxSg1
gearggusvuođa#bušeahtta+N+Sg+Gen+PxSg1
gearjidan#bihttá+N+Sg+Gen+PxSg1
geassin#ruohtas+N+Sg+Gen+PxSg1
geasso#mihttu+N+Sg+Gen+PxSg1
geavaheddjiid#máhttu+N+Sg+Gen+PxSg1
geađge#gáhtta+N+Sg+Gen+PxSg1
gemináhtta+N+Sg+Gen+PxSg1
giehta#ruohtas+N+Sg+Gen+PxSg1
gielddaid#lihttu+Sem/Org+N+Sg+Gen+PxSg1
giella#gáhtten+N+Sg+Gen+PxSg1
giella#máhttu+N+Sg+Gen+PxSg1
gihtta+N+Sg+Gen+PxSg1
gilo#váhtta+N+Sg+Gen+PxSg1
girdi#bileahtta+N+Sg+Gen+PxSg1
kredihtta#koarta+N+Sg+Gen+PxSg1
goahte#láhttu+N+Sg+Gen+PxSg1
goansta#lahttu+N+Sg+Gen+PxSg1
gohttehat#skuvla+Sem/Org+N+Sg+Gen+PxSg1
gohttehat+N+Sg+Gen+PxSg1
gohtten#báiki+Sem/Plc+N+Sg+Gen+PxSg1
gohtten#sadji+Sem/Plc+N+Sg+Gen+PxSg1
gohttá+N+Sg+Gen+PxSg1
gohttá#láibi+N+Sg+Gen+PxSg1
golle#ruohtas+N+Sg+Gen+PxSg1
gonagas#lihttu+N+Sg+Gen+PxSg1
gonfeluhtta+N+Sg+Gen+PxSg1
govastahttin+N+Sg+Gen+PxSg1
granihtta+N+Sg+Gen+PxSg1
granáhtta+N+Sg+Gen+PxSg1
gudne#jahttin+N+Sg+Gen+PxSg1
gudne#miel#lahttu+Sem/Hum+N+Sg+Gen+PxSg1
gufihtar+Sem/Hum+N+Sg+Gen+PxSg1
guhkes#áigge#bušeahtta+N+Sg+Gen+PxSg1
guhtta#logeš#vuogádat+N+Sg+Gen+PxSg1
guhtta#nuppe#loh#mehter+N+Sg+Gen+PxSg1
guhtta#nuppe#lot#vuogádat+N+Sg+Gen+PxSg1
guhtta#čuođis+N+Sg+Gen+PxSg1
gulaskuddan#notáhtta+N+Sg+Gen+PxSg1
gullo#apparáhtta+N+Sg+Gen+PxSg1
guohttelus+N+Sg+Gen+PxSg1
guolga#bohttu+N+Sg+Gen+PxSg1
guolle#lihtti+N+Sg+Gen+PxSg1
guoppar#ruohtas+N+Sg+Gen+PxSg1
guovda#ráhtis+N+Sg+Gen+PxSg1
guovda#ráhtis+N+Sg+Gen+PxSg1
guovddáš#váráidahttin+N+Sg+Gen+PxSg1
guovddáš#váráiduhttin+N+Sg+Gen+PxSg1
gutna#lihtti+N+Sg+Gen+PxSg1
gádde#beale#bihttá+N+Sg+Gen+PxSg1
gádde#nuohtti+N+Sg+Gen+PxSg1
gáhkko#bihttá+N+Sg+Gen+PxSg1
gáhkko#fáhtta+N+Sg+Gen+PxSg1
gáhtta+N+Sg+Gen+PxSg1
gáhtta#šillju+N+Sg+Gen+PxSg1
gáhttejeaddji+Sem/Hum+N+Sg+Gen+PxSg1
gáhtten#eise#váldi+Sem/Org+N+Sg+Gen+PxSg1
gáhtten#plána+N+Sg+Gen+PxSg1
gáhtten#politihkka+N+Sg+Gen+PxSg1
gáhtten#rindi+N+Sg+Gen+PxSg1
gáhtto#muorra+N+Sg+Gen+PxSg1
gáhtto#sealgi+Sem/Ani+N+Sg+Gen+PxSg1
gáhttu+Sem/Ani+N+Sg+Gen+PxSg1
gáhtus+N+Sg+Gen+PxSg1
gáidá#nuohtti+N+Sg+Gen+PxSg1
gáiske#ruohtas+N+Sg+Gen+PxSg1
gálla#ruohtas+N+Sg+Gen+PxSg1
gálvo#kredihtta+N+Sg+Gen+PxSg1
gálvo#rabáhtta+N+Sg+Gen+PxSg1
gárihuhttin#váttisvuohta+N+Sg+Gen+PxSg1
gásse#kabineahtta+Sem/Org+N+Sg+Gen+PxSg1
gásta#lihtti+N+Sg+Gen+PxSg1
gávccádas#nuohtta+N+Sg+Gen+PxSg1
gávpe#gáhtta+N+Sg+Gen+PxSg1
habitáhtta+Sem/Plc+N+Sg+Gen+PxSg1
hanseáhtta+Sem/Hum+N+Sg+Gen+PxSg1
hassel#niehtti+N+Sg+Gen+PxSg1
heahte#fuomášahttin#čuovga+N+Sg+Gen+PxSg1
heahte#orustahtti+N+Sg+Gen+PxSg1
heakka#rohttehat+N+Sg+Gen+PxSg1
heakkahuhttin#vuohki+N+Sg+Gen+PxSg1
hearvásmahttojupmi+N+Sg+Gen+PxSg1
heaŋgá#máhttá+N+Sg+Gen+PxSg1
heaŋgá#ruohtas+N+Sg+Gen+PxSg1
hehttehus+N+Sg+Gen+PxSg1
hehttejupmi+N+Sg+Gen+PxSg1
hehtten#áhta+N+Sg+Gen+PxSg1
hivsset#alidahtti+N+Sg+Gen+PxSg1
hivvodat#rabáhtta+N+Sg+Gen+PxSg1
huhttán#báiki+Sem/Plc+N+Sg+Gen+PxSg1
huksen#bušeahtta+N+Sg+Gen+PxSg1
háhtta+N+Sg+Gen+PxSg1
hálddašan#apparáhtta+N+Sg+Gen+PxSg1
hámman#roahttu+Sem/Ani+N+Sg+Gen+PxSg1
hápme#muhttin+N+Sg+Gen+PxSg1
hássel#niehtti+N+Sg+Gen+PxSg1
ieš#beahtus+N+Sg+Gen+PxSg1
ieš#biehttaleapmi+N+Sg+Gen+PxSg1
ieš#gudnejahttin+N+Sg+Gen+PxSg1
ieš#gáhtten+N+Sg+Gen+PxSg1
ieš#luohttámuš+N+Sg+Gen+PxSg1
ieš#meahttunvuohta+N+Sg+Gen+PxSg1
ieš#vahágahttin+N+Sg+Gen+PxSg1
ihttomat+N+Sg+Gen+PxSg1
ihttá#beaivi+N+Sg+Gen+PxSg1
immuniteahtta+N+Sg+Gen+PxSg1
indefinihtta#pronomen+N+Sg+Gen+PxSg1
industriija#gáhtta+N+Sg+Gen+PxSg1
infinihtta#hápmi+N+Sg+Gen+PxSg1
infinihtta#predikatiiva+N+Sg+Gen+PxSg1
infinihtta#vearba+N+Sg+Gen+PxSg1
instituhtta+Sem/Org+N+Sg+Gen+PxSg1
inter#tekstualiteahtta+N+Sg+Gen+PxSg1
interneahtta+N+Sg+Gen+PxSg1
interneahtta#siidu+N+Sg+Gen+PxSg1
internáhtta+Sem/Org+N+Sg+Gen+PxSg1
intraneahtta+N+Sg+Gen+PxSg1
inuihtta+Sem/Hum+N+Sg+Gen+PxSg1
ipmil#biehttaleaddji+Sem/Hum+N+Sg+Gen+PxSg1
jeagel#gáhtus+N+Sg+Gen+PxSg1
jeahtta#girdi+Sem/Veh+N+Sg+Gen+PxSg1
jienastan#lihppo#konfaluhtta+N+Sg+Gen+PxSg1
jienastan#lihtte#válga+N+Sg+Gen+PxSg1
jienastan#lihtti+N+Sg+Gen+PxSg1
jietna#bádde#referáhtta+N+Sg+Gen+PxSg1
jietna#kaseahtta+N+Sg+Gen+PxSg1
johttevaš+N+Sg+Gen+PxSg1
johtti#dilli+N+Sg+Gen+PxSg1
johtti#guolásteaddji+Sem/Hum+N+Sg+Gen+PxSg1
johtti#gávppálaš+Sem/Hum+N+Sg+Gen+PxSg1
johtti#loddi+Sem/Ani+N+Sg+Gen+PxSg1
johtti#násti+N+Sg+Gen+PxSg1
johtti#oahpaheaddji+Sem/Hum+N+Sg+Gen+PxSg1
johtti#pokála+N+Sg+Gen+PxSg1
johtti#sáme#dilli+N+Sg+Gen+PxSg1
johtti#sáme#lista+N+Sg+Gen+PxSg1
johtti#sápmelaš+Sem/Hum+N+Sg+Gen+PxSg1
johtti#sápmiG+N+Sg+Gen+PxSg1
johtti#vuovdaleaddji+Sem/Hum+N+Sg+Gen+PxSg1
johtti#čálus+N+Sg+Gen+PxSg1
johtti+Sem/Hum+N+Sg+Gen+PxSg1
johttáleaddji+Sem/Hum+N+Sg+Gen+PxSg1
johttán+N+Sg+Gen+PxSg1
jorba#grafihtta#ruovdi+N+Sg+Gen+PxSg1
jorgalahttin#bargu+N+Sg+Gen+PxSg1
jorgalahttin+N+Sg+Gen+PxSg1
jozzidan#bihttá+N+Sg+Gen+PxSg1
jođihan#bušeahtta+N+Sg+Gen+PxSg1
juogihahtti+N+Sg+Gen+PxSg1
juolge#mihttu+N+Sg+Gen+PxSg1
juovla#ruohtta+Sem/Time+N+Sg+Gen+PxSg1
jáddadan#apparáhtta+N+Sg+Gen+PxSg1
jávkameahttunvuohta+N+Sg+Gen+PxSg1
kabineahtta+N+Sg+Gen+PxSg1
kabineahtta#gažaldat+N+Sg+Gen+PxSg1
kalohtta#ođđasat+N+Sg+Gen+PxSg1
kalohtta+Sem/Plc+N+Sg+Gen+PxSg1
kandidáhtta+Sem/Hum+N+Sg+Gen+PxSg1
kapasiteahtta+N+Sg+Gen+PxSg1
kapihtal+N+Sg+Gen+PxSg1
kapihttel+N+Sg+Gen+PxSg1
kaseahtta+N+Sg+Gen+PxSg1
kaseahtta#čuojanas+N+Sg+Gen+PxSg1
kasseahtta+N+Sg+Gen+PxSg1
ketchup-bohtal+N+Sg+Gen+PxSg1
kihtta+N+Sg+Gen+PxSg1
kila#nuohtti+N+Sg+Gen+PxSg1
kilo#váhtta+N+Sg+Gen+PxSg1
klarineahtta+N+Sg+Gen+PxSg1
klimáhtta+Sem/Wthr+N+Sg+Gen+PxSg1
komeahtta+N+Sg+Gen+PxSg1
kommandihtta#searvi+Sem/Org+N+Sg+Gen+PxSg1
kommandihtta#vuođđudus+N+Sg+Gen+PxSg1
kommeanta#satellihtta+N+Sg+Gen+PxSg1
konfaluhtta+N+Sg+Gen+PxSg1
konfeluhtta+N+Sg+Gen+PxSg1
konferánsa#bušeahtta+N+Sg+Gen+PxSg1
kontor#čielggasmahttin+N+Sg+Gen+PxSg1
kontrásta#nanusmahttin+N+Sg+Gen+PxSg1
konvoluhtta+N+Sg+Gen+PxSg1
koordináhtta#systema+N+Sg+Gen+PxSg1
koordináhtta#vuogádat+N+Sg+Gen+PxSg1
koordináhtta+N+Sg+Gen+PxSg1
kredihtta+N+Sg+Gen+PxSg1
kredihtta#rehket+N+Sg+Gen+PxSg1
kredihtta#vealge#áigodat+Sem/Time+N+Sg+Gen+PxSg1
kredihtta#áigodat+Sem/Time+N+Sg+Gen+PxSg1
krysolihtta+N+Sg+Gen+PxSg1
kultur#identiteahtta+N+Sg+Gen+PxSg1
kvadráhtta+N+Sg+Gen+PxSg1
kvadráhtta#mehter+N+Sg+Gen+PxSg1
kvaliteahtta+N+Sg+Gen+PxSg1
kvaliteahtta#buvtta+N+Sg+Gen+PxSg1
kvaliteahtta+N+Sg+Gen+PxSg1
kvantiteahtta+N+Sg+Gen+PxSg1
kvarcihtta+N+Sg+Gen+PxSg1
kvarteahtta+Sem/Org+N+Sg+Gen+PxSg1
kvinteahtta+Sem/Org+N+Sg+Gen+PxSg1
kápihtal+N+Sg+Gen+PxSg1
kápihttal+N+Sg+Gen+PxSg1
kássa#apparáhtta+N+Sg+Gen+PxSg1
kássa#kredihtta+N+Sg+Gen+PxSg1
kássa#kredihtta#provišuvdna+N+Sg+Gen+PxSg1
lahtta+N+Sg+Gen+PxSg1
lahtta#vuoigatvuohta+N+Sg+Gen+PxSg1
lahtten#doaimmahat+Sem/Org+Sem/Plc+N+Sg+Gen+PxSg1
lahtto#riika+Sem/Plc+Sem/Org+N+Sg+Gen+PxSg1
lahttovuohta+N+Sg+Gen+PxSg1
lahttovuođa#šiehtadus+N+Sg+Gen+PxSg1
lahttu+Sem/Hum+Sem/Org+N+Sg+Gen+PxSg1
lahttuvuohta+N+Sg+Gen+PxSg1
lasse#minuhtta+N+Sg+Gen+PxSg1
lassi#budjeahtta+N+Sg+Gen+PxSg1
lasta#saláhtta+N+Sg+Gen+PxSg1
lađas#soddjilvuođa#mihttu+N+Sg+Gen+PxSg1
leahtto#lasihan#juohku+N+Sg+Gen+PxSg1
leahtto#mihtádas+N+Sg+Gen+PxSg1
leahtto#rádje#gaska+N+Sg+Gen+PxSg1
leahtto#rádji+N+Sg+Gen+PxSg1
leahtto#vuolidan#juohku+N+Sg+Gen+PxSg1
leahtto#čopmi+N+Sg+Gen+PxSg1
leahttu+N+Sg+Gen+PxSg1
lehttohat+N+Sg+Gen+PxSg1
levihtta+N+Sg+Gen+PxSg1
liegga#bohtal+N+Sg+Gen+PxSg1
liegga#čáhce#lihtti+N+Sg+Gen+PxSg1
liekkas#mihtar+N+Sg+Gen+PxSg1
liekkas#mihttár+N+Sg+Gen+PxSg1
lihkadan#mihttu+N+Sg+Gen+PxSg1
lihtar+N+Sg+Gen+PxSg1
lihttar+N+Sg+Gen+PxSg1
lihtte#bassan#gárri+N+Sg+Gen+PxSg1
lihtte#bassan#mašiidna+N+Sg+Gen+PxSg1
lihtte#bassan#mášiidna+N+Sg+Gen+PxSg1
lihtte#fanas+Sem/Veh+N+Sg+Gen+PxSg1
lihtte#reahka+N+Sg+Gen+PxSg1
lihtter+N+Sg+Gen+PxSg1
lihtti+N+Sg+Gen+PxSg1
lihtto#beallalaš+Sem/Hum+Sem/Org+N+Sg+Gen+PxSg1
lihtto#láigo#áigodat+Sem/Time+N+Sg+Gen+PxSg1
lihtto#láigo#šiehtadus+N+Sg+Gen+PxSg1
lihtto#láigohan#lohpi+N+Sg+Gen+PxSg1
lihtto#láigohan#láhka+N+Sg+Gen+PxSg1
lihtto#láigohan#šiehtadus+N+Sg+Gen+PxSg1
lihtto#láigolaš+Sem/Hum+N+Sg+Gen+PxSg1
lihtto#ráđđehus+Sem/Org+N+Sg+Gen+PxSg1
lihtto#stáhta+Sem/Org+Sem/Plc+Sem/Plc+N+Sg+Gen+PxSg1
lihtto#vuolidahttin+N+Sg+Gen+PxSg1
lihtto#šiehtadallan+N+Sg+Gen+PxSg1
lihttu+Sem/Org+N+Sg+Gen+PxSg1
limeahtta+N+Sg+Gen+PxSg1
lisensiáhtta+Sem/Hum+N+Sg+Gen+PxSg1
littar#mihttu+N+Sg+Gen+PxSg1
loahtta+N+Sg+Gen+PxSg1
lohkan#bihttá+N+Sg+Gen+PxSg1
lohkan#máhttu+N+Sg+Gen+PxSg1
lojaliteahtta+N+Sg+Gen+PxSg1
luohtehahttivuohta+N+Sg+Gen+PxSg1
luohtehahttivuođa#gáibádus+N+Sg+Gen+PxSg1
luohttevašvuohta+N+Sg+Gen+PxSg1
luohttevašvuođa#juohku+N+Sg+Gen+PxSg1
luohttámuš#doaibma+N+Sg+Gen+PxSg1
luohttámuš#olmmoš+Sem/Hum+N+Sg+Gen+PxSg1
luohttámuš+N+Sg+Gen+PxSg1
luoitin#bihttá+N+Sg+Gen+PxSg1
luonddu#gáhtten#lihttu+Sem/Org+N+Sg+Gen+PxSg1
luonddu#gáhtten#searvi+Sem/Org+N+Sg+Gen+PxSg1
luonddu#gáhtten+N+Sg+Gen+PxSg1
luonddu#reserváhtta+Sem/Plc+N+Sg+Gen+PxSg1
luossa#bihttá+N+Sg+Gen+PxSg1
luossa#nuohtti+N+Sg+Gen+PxSg1
láhtta+N+Sg+Gen+PxSg1
láhtte#bábir+N+Sg+Gen+PxSg1
láhtte#fiellu+N+Sg+Gen+PxSg1
láhtte#niski+N+Sg+Gen+PxSg1
láhtte#rátnu+N+Sg+Gen+PxSg1
láhtte#skoađas+N+Sg+Gen+PxSg1
láhtten#luonduG+N+Sg+Gen+PxSg1
láhtten#olggos#butkin+N+Sg+Gen+PxSg1
láhtten#vuohki+N+Sg+Gen+PxSg1
láhtti+N+Sg+Gen+PxSg1
láhtto#gáfestallan#báiki+Sem/Plc+N+Sg+Gen+PxSg1
láhtto#gárta+N+Sg+Gen+PxSg1
láhttu+N+Sg+Gen+PxSg1
láhttu+N+Sg+Gen+PxSg1
láigo#lihtto#áigodat+Sem/Time+N+Sg+Gen+PxSg1
láirá#lihtte#dahkki+Sem/Hum+N+Sg+Gen+PxSg1
láirá#lihtti+N+Sg+Gen+PxSg1
lákca#gáhkko#bihttá+N+Sg+Gen+PxSg1
lákca#lihtti+N+Sg+Gen+PxSg1
láse#lihtti+N+Sg+Gen+PxSg1
láskko#asymptohtta+N+Sg+Gen+PxSg1
lávde#godde#miel#lahttu+Sem/Hum+N+Sg+Gen+PxSg1
lávgo#lihtti+N+Sg+Gen+PxSg1
lášmmodahttin#doaibma+N+Sg+Gen+PxSg1
lášmmodahttin#ráhkkanus+N+Sg+Gen+PxSg1
magnehta+N+Sg+Gen+PxSg1
magnetihtta+N+Sg+Gen+PxSg1
mahtti+N+Sg+Gen+PxSg1
majesteahtta+Sem/Hum+N+Sg+Gen+PxSg1
mandáhta+N+Sg+Gen+PxSg1
mandáhtta#juogadeapmi+N+Sg+Gen+PxSg1
manšeahtta+N+Sg+Gen+PxSg1
maŋis#boahtti+Sem/Hum+N+Sg+Gen+PxSg1
maŋŋe#attribuhtta+N+Sg+Gen+PxSg1
maŋŋe#loahtta+N+Sg+Gen+PxSg1
maŋŋe#skoahtta+N+Sg+Gen+PxSg1
maŋŋe#skohtas+N+Sg+Gen+PxSg1
meaddel#johtti+Sem/Hum+N+Sg+Gen+PxSg1
meahcce#máhttu+N+Sg+Gen+PxSg1
mearra#johtti+Sem/Hum+N+Sg+Gen+PxSg1
merihtta+N+Sg+Gen+PxSg1
meteorihtta+N+Sg+Gen+PxSg1
metro#polihtta+N+Sg+Gen+PxSg1
miel#lahtto#jienasteapmi+N+Sg+Gen+PxSg1
miel#lahtto#listu+N+Sg+Gen+PxSg1
miel#lahtto#riika+Sem/Org+Sem/Plc+N+Sg+Gen+PxSg1
miel#lahtto#stáda+Sem/Org+N+Sg+Gen+PxSg1
miel#lahtto#stáhta+Sem/Org+Sem/Plc+N+Sg+Gen+PxSg1
miel#lahtto#čoahkkin+N+Sg+Gen+PxSg1
miel#lahttovuohta+N+Sg+Gen+PxSg1
miel#lahttu+Sem/Org+Sem/Plc+N+Sg+Gen+PxSg1
miel#lahttuvuohta+N+Sg+Gen+PxSg1
mielde#lahttu+Sem/Hum+Sem/Org+N+Sg+Gen+PxSg1
mihtto#báddi+N+Sg+Gen+PxSg1
mihtto#glássa+N+Sg+Gen+PxSg1
mihtto#lohku+N+Sg+Gen+PxSg1
mihtto#láse+N+Sg+Gen+PxSg1
mihtto#lássa+N+Sg+Gen+PxSg1
mihtto#lávva+N+Sg+Gen+PxSg1
mihtto#lávvi+N+Sg+Gen+PxSg1
mihtto#mearri+N+Sg+Gen+PxSg1
mihtto#ovttadat+N+Sg+Gen+PxSg1
mihtto#reive+N+Sg+Gen+PxSg1
mihtto#soabbi+N+Sg+Gen+PxSg1
mihttu+N+Sg+Gen+PxSg1
mihttár+N+Sg+Gen+PxSg1
militeara#biehttaleaddji+Sem/Hum+N+Sg+Gen+PxSg1
minuhtta+Sem/Time+N+Sg+Gen+PxSg1
moahtta+N+Sg+Gen+PxSg1
mollen#geađge#kvaliteahtta+N+Sg+Gen+PxSg1
mollen#geađge#kvaliteahtta+N+Sg+Gen+PxSg1
muhtter+N+Sg+Gen+PxSg1
muhttádus#njuolggadus+N+Sg+Gen+PxSg1
muhttádus#áigodat+Sem/Time+N+Sg+Gen+PxSg1
muhttádus+N+Sg+Gen+PxSg1
muohta+Sem/Wthr+N+Sg+Gen+PxSg1
muohtti+Sem/Wthr+N+Sg+Gen+PxSg1
muohtti+Sem/Wthr+N+Sg+Gen+PxSg1
muohttálagat+N+Sg+Gen+PxSg1
muorra#bihttá+N+Sg+Gen+PxSg1
muorra#ruohtas+N+Sg+Gen+PxSg1
máhtto#departemeanta+Sem/Org+Sem/Plc+N+Sg+Gen+PxSg1
máhttu+N+Sg+Gen+PxSg1
máhttáhan#sálbma+N+Sg+Gen+PxSg1
máhttáhus#mánná+Sem/Hum+N+Sg+Gen+PxSg1
máhttájeaddji+Sem/Hum+N+Sg+Gen+PxSg1
máistta#mihttu+N+Sg+Gen+PxSg1
máles#lihtti+N+Sg+Gen+PxSg1
márfe#lihtti+N+Sg+Gen+PxSg1
nagirgeahttáivuohta+N+Sg+Gen+PxSg1
nagirkeahttáivuohta+N+Sg+Gen+PxSg1
nasjonaliteahtta+N+Sg+Gen+PxSg1
nationaliteahtta+N+Sg+Gen+PxSg1
nationála#bušeahtta+N+Sg+Gen+PxSg1
našunaliteahtta+N+Sg+Gen+PxSg1
našunála#bušeahtta+N+Sg+Gen+PxSg1
neahkameahttun+Sem/Hum+N+Sg+Gen+PxSg1
neahtta+N+Sg+Gen+PxSg1
neahtta#báiki+Sem/Plc+N+Sg+Gen+PxSg1
neahtta#sadji+Sem/Plc+N+Sg+Gen+PxSg1
neahtta#siidu+N+Sg+Gen+PxSg1
niehtte#garjá+Sem/Ani+N+Sg+Gen+PxSg1
niehtte#miestta+N+Sg+Gen+PxSg1
niehtti+N+Sg+Gen+PxSg1
nieste#lihtti+N+Sg+Gen+PxSg1
nihta+N+Sg+Gen+PxSg1
njalbe#lihtti+N+Sg+Gen+PxSg1
njamman#ruohtas+N+Sg+Gen+PxSg1
njealjádas#nuohtta+N+Sg+Gen+PxSg1
njuolggo#linnjá#bihttá+N+Sg+Gen+PxSg1
njáhcu#muohta+Sem/Wthr+N+Sg+Gen+PxSg1
njálbme#bihttá+N+Sg+Gen+PxSg1
njálfáhtta+N+Sg+Gen+PxSg1
njálgga#hái#ruohtas+N+Sg+Gen+PxSg1
njálmme#bihttá+N+Sg+Gen+PxSg1
notáhta+N+Sg+Gen+PxSg1
nubbe#ruohtas+N+Sg+Gen+PxSg1
nubbe#ruohtas+N+Sg+Gen+PxSg1
nubbe#ruohtas+N+Sg+Gen+PxSg1
nubbe#ruohtas+N+Sg+Gen+PxSg1
nubbe#ruohtas+N+Sg+Gen+PxSg1
nubbe#ruohtas+N+Sg+Gen+PxSg1
nubbe#ruohtas+N+Sg+Gen+PxSg1
nubbe#ruohtas+N+Sg+Gen+PxSg1
nubbe#ruohtas+N+Sg+Gen+PxSg1
nubbe#ruohtas+N+Sg+Gen+PxSg1
nubbe#ruohtas+N+Sg+Gen+PxSg1
nubbe#ruohtas+N+Sg+Gen+PxSg1
nubbi#ruohtas+N+Sg+Gen+PxSg1
nubbi#ruohtas+N+Sg+Gen+PxSg1
nubbi#ruohtas+N+Sg+Gen+PxSg1
nubbi#ruohtas+N+Sg+Gen+PxSg1
nubbi#ruohtas+N+Sg+Gen+PxSg1
nubbi#ruohtas+N+Sg+Gen+PxSg1
nubbi#ruohtas+N+Sg+Gen+PxSg1
nubbi#ruohtas+N+Sg+Gen+PxSg1
nubbi#ruohtas+N+Sg+Gen+PxSg1
nubbi#ruohtas+N+Sg+Gen+PxSg1
nubbi#ruohtas+N+Sg+Gen+PxSg1
nubbi#ruohtas+N+Sg+Gen+PxSg1
nuohtta+N+Sg+Gen+PxSg1
nuohtta#dáidda+N+Sg+Gen+PxSg1
nuohtta#dássi+N+Sg+Gen+PxSg1
nuohtta#gaska+N+Sg+Gen+PxSg1
nuohtta#johtu+N+Sg+Gen+PxSg1
nuohtta#lávki+N+Sg+Gen+PxSg1
nuohtta#sárggis+N+Sg+Gen+PxSg1
nuohtta#árvu+N+Sg+Gen+PxSg1
nuohtta#čeahppi+Sem/Hum+N+Sg+Gen+PxSg1
nuohtta#šládja+N+Sg+Gen+PxSg1
nuohtta#čoavdda+N+Sg+Gen+PxSg1
nuohtte#bahta+N+Sg+Gen+PxSg1
nuohtte#buiti+N+Sg+Gen+PxSg1
nuohtte#dálki+Sem/Wthr+N+Sg+Gen+PxSg1
nuohtte#fierbmi+N+Sg+Gen+PxSg1
nuohtte#goahti+N+Sg+Gen+PxSg1
nuohtte#holga+N+Sg+Gen+PxSg1
nuohtte#jielli+N+Sg+Gen+PxSg1
nuohtte#luovdi+N+Sg+Gen+PxSg1
nuohtte#láhka+N+Sg+Gen+PxSg1
nuohtte#sallit+Sem/Ani+N+Sg+Gen+PxSg1
nuohtti+N+Sg+Gen+PxSg1
nuohttun#báiki+Sem/Plc+N+Sg+Gen+PxSg1
nuppástuhttin#prográmma+N+Sg+Gen+PxSg1
nuppástuhttin#proseassa+N+Sg+Gen+PxSg1
nuppástuhttin#ruhta+N+Sg+Gen+PxSg1
nuppástuhttin#stivra+Sem/Org+N+Sg+Gen+PxSg1
nuppástuhttin#stivrra#válga+N+Sg+Gen+PxSg1
nuppástuhttin#stivrra#čoahkkin+N+Sg+Gen+PxSg1
nuppástun#ruohtas+N+Sg+Gen+PxSg1
nylona#nuohtti+N+Sg+Gen+PxSg1
náittos#lihttu+N+Sg+Gen+PxSg1
oadjo#etáhtta+Sem/Org+N+Sg+Gen+PxSg1
oahppa#bihttá+N+Sg+Gen+PxSg1
oahppo#lihttu+Sem/Org+N+Sg+Gen+PxSg1
oahtta+Sem/Ani+N+Sg+Gen+PxSg1
oahttu+Sem/Ani+N+Sg+Gen+PxSg1
oainnálmahttin+N+Sg+Gen+PxSg1
oaive#saláhtta+N+Sg+Gen+PxSg1
oalga#háhtta+N+Sg+Gen+PxSg1
oalge#bihttá+N+Sg+Gen+PxSg1
oasttos#gáhtta+N+Sg+Gen+PxSg1
olahahttivuohta+N+Sg+Gen+PxSg1
olahahttivuođa#muddejupmi+N+Sg+Gen+PxSg1
ollašuhttin#ásahus+Sem/Org+N+Sg+Gen+PxSg1
olles#nuohtta+N+Sg+Gen+PxSg1
olles#nuohtta#lávki+N+Sg+Gen+PxSg1
omeleahtta+N+Sg+Gen+PxSg1
opportunisteahtta+N+Sg+Gen+PxSg1
ordináhtta+N+Sg+Gen+PxSg1
orginaliteahtta+N+Sg+Gen+PxSg1
orustan#automáhtta+N+Sg+Gen+PxSg1
orustan#bileahtta+N+Sg+Gen+PxSg1
ovda#geaš#skohtta#rággu+N+Sg+Gen+PxSg1
ovda#skoahtta+N+Sg+Gen+PxSg1
ovda#skohtas+N+Sg+Gen+PxSg1
ovda#skohtta#rággu+N+Sg+Gen+PxSg1
ovddal#boahtti+Sem/Hum+N+Sg+Gen+PxSg1
ovdánahttin#bargu+N+Sg+Gen+PxSg1
ovdánahttin#doaibma+N+Sg+Gen+PxSg1
ovdánahttin#fitnodat+Sem/Org+N+Sg+Gen+PxSg1
ovdánahttin#foanda+N+Sg+Gen+PxSg1
ovdánahttin#prográmma+N+Sg+Gen+PxSg1
ovdánahttin#prošeakta+N+Sg+Gen+PxSg1
ovttaidahttin+N+Sg+Gen+PxSg1
ovttaiduhttin#koda+N+Sg+Gen+PxSg1
ovttastahttin#mearrádus+N+Sg+Gen+PxSg1
ođjo#ruohtas+N+Sg+Gen+PxSg1
ođđa#beai#ruohtta+N+Sg+Gen+PxSg1
ođđa#beaivve#ruohtta+N+Sg+Gen+PxSg1
ođđa#jagi#ruohtta+N+Sg+Gen+PxSg1
ođđasis#ealáskahttin#doaibma+N+Sg+Gen+PxSg1
pakeahtta+N+Sg+Gen+PxSg1
para#niehtti+N+Sg+Gen+PxSg1
parallealla#bihttá+N+Sg+Gen+PxSg1
parasihtta+Sem/Hum+Sem/Ani+N+Sg+Gen+PxSg1
parfyma#bohtal+N+Sg+Gen+PxSg1
pea-niehtti+N+Sg+Gen+PxSg1
persiljá#ruohtas+N+Sg+Gen+PxSg1
pinseahtta+N+Sg+Gen+PxSg1
plakáhta+N+Sg+Gen+PxSg1
pláhtta+N+Sg+Gen+PxSg1
pláhtta#skárrit+N+Sg+Gen+PxSg1
pláhtta#viŋkil+N+Sg+Gen+PxSg1
pohttu+N+Sg+Gen+PxSg1
politiija#advokáhta+Sem/Hum+N+Sg+Gen+PxSg1
portreahtta+N+Sg+Gen+PxSg1
prejudikáhtta+N+Sg+Gen+PxSg1
preparáhtta+N+Sg+Gen+PxSg1
preterihtta+N+Sg+Gen+PxSg1
professoráhtta+N+Sg+Gen+PxSg1
proletariáhtta+N+Sg+Gen+PxSg1
proselyhtta+N+Sg+Gen+PxSg1
puberteahtta+N+Sg+Gen+PxSg1
pulvvar#apparáhtta+N+Sg+Gen+PxSg1
rabáhtta+N+Sg+Gen+PxSg1
rabáhtta#ortnet+N+Sg+Gen+PxSg1
rahttá+Sem/Time+N+Sg+Gen+PxSg1
rakeahtta+N+Sg+Gen+PxSg1
reabbá#feasto#nuohtti+N+Sg+Gen+PxSg1
reahka#nuohtti+N+Sg+Gen+PxSg1
reahtta+N+Sg+Gen+PxSg1
realiteahtta+N+Sg+Gen+PxSg1
referáhta+N+Sg+Gen+PxSg1
rehket#bihttá+N+Sg+Gen+PxSg1
rehttehat+N+Sg+Gen+PxSg1
rekruhtta#skuvla+Sem/Org+Sem/Plc+N+Sg+Gen+PxSg1
rekruhtta+Sem/Hum+N+Sg+Gen+PxSg1
relativiteahtta+N+Sg+Gen+PxSg1
reliabiliteahtta+N+Sg+Gen+PxSg1
reserváhtta#gáhtten#vuohki+N+Sg+Gen+PxSg1
reserváhtta+Sem/Plc+N+Sg+Gen+PxSg1
riegádahtti+Sem/Hum+N+Sg+Gen+PxSg1
riegádahttin#latnja+Sem/Plc+N+Sg+Gen+PxSg1
riegádahttin#ossodat+N+Sg+Gen+PxSg1
riegádahttin#ruhta+N+Sg+Gen+PxSg1
riegádahttin#visti+Sem/Build+N+Sg+Gen+PxSg1
riegádahttin+N+Sg+Gen+PxSg1
riehtis+Sem/Hum+N+Sg+Gen+PxSg1
riehtti+N+Sg+Gen+PxSg1
riekte#diehtemeahttunvuohta+N+Sg+Gen+PxSg1
riibadahttin#fabrihkka+Sem/Org+Sem/Plc+N+Sg+Gen+PxSg1
roahttu+Sem/Ani+N+Sg+Gen+PxSg1
rohttašupmi+N+Sg+Gen+PxSg1
rohtten#lohkka+N+Sg+Gen+PxSg1
rohtten#čuolbma+N+Sg+Gen+PxSg1
rohtten+N+Sg+Gen+PxSg1
rohttu+N+Sg+Gen+PxSg1
rohttu#dávda+N+Sg+Gen+PxSg1
ruhta#bihttá+N+Sg+Gen+PxSg1
ruhttejeaddji+N+Sg+Gen+PxSg1
ruhtten#vejolašvuohta+N+Sg+Gen+PxSg1
rukses#fiehta+Sem/Ani+N+Sg+Gen+PxSg1
rukses#oahttu+Sem/Ani+N+Sg+Gen+PxSg1
rukses#ruohtas+N+Sg+Gen+PxSg1
rumaš#lahttu+N+Sg+Gen+PxSg1
ruohtas#nuohtta+N+Sg+Gen+PxSg1
ruohtas+N+Sg+Gen+PxSg1
ruohtta#eahket+N+Sg+Gen+PxSg1
ruohtta#gállis+Sem/Hum+N+Sg+Gen+PxSg1
ruohtta#gállis+Sem/Hum+N+Sg+Gen+PxSg1
ruohtta+Sem/Time+N+Sg+Gen+PxSg1
ruohttan+N+Sg+Gen+PxSg1
ruohtti+Sem/Ani+Sem/Time+Sem/Hum+N+Sg+Gen+PxSg1
ruovtto#luotta#bileahtta+N+Sg+Gen+PxSg1
ruovttu#bihttá+N+Sg+Gen+PxSg1
ruoššaduhttin+N+Sg+Gen+PxSg1
ruska#lihtti+N+Sg+Gen+PxSg1
ruvdno#muhtter+N+Sg+Gen+PxSg1
ruŋkul#bihttá+N+Sg+Gen+PxSg1
ráddehus#miel#lahttu+Sem/Hum+N+Sg+Gen+PxSg1
rádje#mihttu+N+Sg+Gen+PxSg1
ráfáiduhttin#mearrádus+N+Sg+Gen+PxSg1
ráfáiduhttin#njuolggadus+N+Sg+Gen+PxSg1
ráfáiduhttin#prinsihppa+N+Sg+Gen+PxSg1
ráfáiduhttin#rádji+N+Sg+Gen+PxSg1
ráfáiduhttin#áigi+N+Sg+Gen+PxSg1
ráhkismeahttunvuohta+N+Sg+Gen+PxSg1
ráhkkanahttin#lávde#goddi+Sem/Org+N+Sg+Gen+PxSg1
ráhppá#gáhtta+N+Sg+Gen+PxSg1
ráhtis+N+Sg+Gen+PxSg1
ráhtta+N+Sg+Gen+PxSg1
ráhtte+N+Sg+Gen+PxSg1
ráiggas#pláhtta+N+Sg+Gen+PxSg1
rámma#bušeahtta+N+Sg+Gen+PxSg1
rávdnje#aggregáhtta+N+Sg+Gen+PxSg1
ráđđe#lahttu+Sem/Hum+N+Sg+Gen+PxSg1
ráđđehus#advokáhta+Sem/Hum+N+Sg+Gen+PxSg1
sadje#bileahtta+N+Sg+Gen+PxSg1
sajáiduhttin#vuohki+N+Sg+Gen+PxSg1
sal#pehtter+N+Sg+Gen+PxSg1
saldo#vuolidahttin+N+Sg+Gen+PxSg1
saláhtta#neavvu+N+Sg+Gen+PxSg1
saláhtta#seagáš+N+Sg+Gen+PxSg1
saláhtta#álbmi+N+Sg+Gen+PxSg1
saláhtta+N+Sg+Gen+PxSg1
satelihtta#mihtideapmi+N+Sg+Gen+PxSg1
satellihtta+N+Sg+Gen+PxSg1
seahkka#nuohtti+N+Sg+Gen+PxSg1
seahtta+N+Sg+Gen+PxSg1
searvadahttin#departemeanta+Sem/Org+Sem/Plc+N+Sg+Gen+PxSg1
searvadahttin#ministtar+Sem/Hum+N+Sg+Gen+PxSg1
searve#bihttá+N+Sg+Gen+PxSg1
searve#nuohtti+N+Sg+Gen+PxSg1
seksualiteahtta+N+Sg+Gen+PxSg1
selleri#ruohtas+N+Sg+Gen+PxSg1
senáhtta+Sem/Org+N+Sg+Gen+PxSg1
servieahtta+N+Sg+Gen+PxSg1
servituhtta+N+Sg+Gen+PxSg1
servituhtta#láhka+N+Sg+Gen+PxSg1
servodat#máhttu+N+Sg+Gen+PxSg1
sierranahttin#lanjat+N+Sg+Gen+PxSg1
sierranahttin#seaŋga#latnja+Sem/Plc+N+Sg+Gen+PxSg1
sigareahtta+N+Sg+Gen+PxSg1
silueahtta+N+Sg+Gen+PxSg1
sinjeahtta+N+Sg+Gen+PxSg1
sirren#apparáhtta+N+Sg+Gen+PxSg1
sis#gáhttu+N+Sg+Gen+PxSg1
sisa#boahtti+Sem/Hum+N+Sg+Gen+PxSg1
siskkáldas#bušeahtta+N+Sg+Gen+PxSg1
sitáhtta+N+Sg+Gen+PxSg1
sivla#nuohtti+N+Sg+Gen+PxSg1
skoahtta+N+Sg+Gen+PxSg1
skohtas+N+Sg+Gen+PxSg1
skohtta+N+Sg+Gen+PxSg1
skohtta#rággu+N+Sg+Gen+PxSg1
skohttal+Sem/Hum+Sem/Ani+N+Sg+Gen+PxSg1
skuhttar#bihttá+N+Sg+Gen+PxSg1
skuhttar#lunsa+N+Sg+Gen+PxSg1
skuhttár+Sem/Hum+N+Sg+Gen+PxSg1
skuohtta+N+Sg+Gen+PxSg1
skuohtti+N+Sg+Gen+PxSg1
skuovva#alidahtti+N+Sg+Gen+PxSg1
skuvla#internáhtta+Sem/Org+Sem/Build+N+Sg+Gen+PxSg1
skuvla#neahtta+N+Sg+Gen+PxSg1
skuvla#sáhttu+N+Sg+Gen+PxSg1
skáhtta+N+Sg+Gen+PxSg1
skáhttu+N+Sg+Gen+PxSg1
smahtta+N+Sg+Gen+PxSg1
smerra#gáhttu+Sem/Ani+N+Sg+Gen+PxSg1
smiehttamuš+N+Sg+Gen+PxSg1
smiehtus+N+Sg+Gen+PxSg1
smier#gáhttu+Sem/Ani+N+Sg+Gen+PxSg1
smierro#saláhtta+N+Sg+Gen+PxSg1
smoahtta+N+Sg+Gen+PxSg1
sner#bohttu+N+Sg+Gen+PxSg1
snora#nuohtte#fanas+Sem/Veh+N+Sg+Gen+PxSg1
snora#nuohtti+N+Sg+Gen+PxSg1
snora#nuohtto#fanas+Sem/Veh+N+Sg+Gen+PxSg1
snora#nuohttun#fanas+Sem/Veh+N+Sg+Gen+PxSg1
snoraldat#nuohtti+N+Sg+Gen+PxSg1
soadje#muhtter+N+Sg+Gen+PxSg1
soadje#ráhtis+N+Sg+Gen+PxSg1
soadje#ráhtis+N+Sg+Gen+PxSg1
soahpameahttunvuohta+N+Sg+Gen+PxSg1
soahpatmeahttunvuohta+N+Sg+Gen+PxSg1
soahttu+N+Sg+Gen+PxSg1
sohkar#bihttá+N+Sg+Gen+PxSg1
sohkar#lihtti+N+Sg+Gen+PxSg1
sohkar#ruohtas+N+Sg+Gen+PxSg1
sohkka#nuohtti+N+Sg+Gen+PxSg1
soneahtta+N+Sg+Gen+PxSg1
sosiála#demokráhtta+Sem/Hum+N+Sg+Gen+PxSg1
sovsa#lihtti+N+Sg+Gen+PxSg1
spageahtta+N+Sg+Gen+PxSg1
speallan#automáhtta+N+Sg+Gen+PxSg1
spenáhtta+N+Sg+Gen+PxSg1
spiinne#koteleahtta+N+Sg+Gen+PxSg1
spináhtta+N+Sg+Gen+PxSg1
spábba#čiekčan#lihttu+Sem/Org+N+Sg+Gen+PxSg1
stafeahtta+N+Sg+Gen+PxSg1
steiken#termo#mihttár+N+Sg+Gen+PxSg1
stipendiáhtta#virgi+N+Sg+Gen+PxSg1
stipendiáhtta+Sem/Hum+N+Sg+Gen+PxSg1
stivra#lahttu+Sem/Hum+N+Sg+Gen+PxSg1
stivrra#lahttu+Sem/Hum+N+Sg+Gen+PxSg1
stoahkan#apparáhtta+N+Sg+Gen+PxSg1
stuora#soahttu+N+Sg+Gen+PxSg1
stuorra#fiehta+Sem/Ani+N+Sg+Gen+PxSg1
stáda#bušeahtta+N+Sg+Gen+PxSg1
stáhta#advokáhta+Sem/Hum+N+Sg+Gen+PxSg1
stáhta#bušeahtta+N+Sg+Gen+PxSg1
stáhta#lahttu+Sem/Hum+N+Sg+Gen+PxSg1
substrakšuvdna#bihttá+N+Sg+Gen+PxSg1
suhttu+N+Sg+Gen+PxSg1
sulfáhtta+N+Sg+Gen+PxSg1
suohka#nuohtti+N+Sg+Gen+PxSg1
suohtta+N+Sg+Gen+PxSg1
suonjardahttin+N+Sg+Gen+PxSg1
suorggidahttin+N+Sg+Gen+PxSg1
surgadis#bihttá+N+Sg+Gen+PxSg1
surggiidahttin#geažus+N+Sg+Gen+PxSg1
surggiidahtus+N+Sg+Gen+PxSg1
sáhco#bihttá+N+Sg+Gen+PxSg1
sáhtto#biila+Sem/Veh+N+Sg+Gen+PxSg1
sáhtto#girdi+Sem/Veh+N+Sg+Gen+PxSg1
sáhtto#johtolat+N+Sg+Gen+PxSg1
sáhtto#olmmái+Sem/Hum+N+Sg+Gen+PxSg1
sáhttolaš+Sem/Hum+N+Sg+Gen+PxSg1
sáhttu+N+Sg+Gen+PxSg1
sáide#soaiko#nuohtti+N+Sg+Gen+PxSg1
sálte#lihtti+N+Sg+Gen+PxSg1
sálten#lihtti+N+Sg+Gen+PxSg1
sáme#demokráhtta+Sem/Hum+N+Sg+Gen+PxSg1
sáme#giel#máhttu+N+Sg+Gen+PxSg1
sáme#guovllu#plakáhtta+N+Sg+Gen+PxSg1
sárgun#breahtta+N+Sg+Gen+PxSg1
sátne#lihttu+N+Sg+Gen+PxSg1
sátto#šloahtta+N+Sg+Gen+PxSg1
sáŋga#vihttá+N+Sg+Gen+PxSg1
tableahtta+N+Sg+Gen+PxSg1
tapeahtta+N+Sg+Gen+PxSg1
teaksta#bihttá+N+Sg+Gen+PxSg1
teaksta#nuppástuhttin+N+Sg+Gen+PxSg1
teknihkalaš#máhttu+N+Sg+Gen+PxSg1
tekstualiteahtta+N+Sg+Gen+PxSg1
telefon#automáhtta+N+Sg+Gen+PxSg1
tennjen#breahtta+N+Sg+Gen+PxSg1
termo#mihttár+N+Sg+Gen+PxSg1
teáhter#bihttá+N+Sg+Gen+PxSg1
tihttel+N+Sg+Gen+PxSg1
toaleahtta#veasku+N+Sg+Gen+PxSg1
toga#bileahtta+N+Sg+Gen+PxSg1
tomáhtta+N+Sg+Gen+PxSg1
traktáhtta+N+Sg+Gen+PxSg1
trombocyhtta+N+Sg+Gen+PxSg1
uhcidahtti+N+Sg+Gen+PxSg1
uhcimus#mihtto#njuolggadus+N+Sg+Gen+PxSg1
ultrafioleahtta#suonjardeapmi+N+Sg+Gen+PxSg1
ultravioleahtta#suonjardeapmi+N+Sg+Gen+PxSg1
unduláhtta+Sem/Ani+N+Sg+Gen+PxSg1
universiteahtta+Sem/Org+Sem/Build+N+Sg+Gen+PxSg1
vahágahtton+N+Sg+Gen+PxSg1
validiteahtta+N+Sg+Gen+PxSg1
valuhtta+N+Sg+Gen+PxSg1
valáštallan#lihttu+Sem/Org+N+Sg+Gen+PxSg1
valáštallan#máhttu+N+Sg+Gen+PxSg1
vanillja#bihttá+N+Sg+Gen+PxSg1
varra#deaddo#mihttár+N+Sg+Gen+PxSg1
varra#ruohtas+N+Sg+Gen+PxSg1
veadjemeahttunvuohta+N+Sg+Gen+PxSg1
veahtta#čáhce#guolli+Sem/Ani+N+Sg+Gen+PxSg1
veajuidahttin#ásahus+Sem/Org+N+Sg+Gen+PxSg1
veajuiduhttin#doaibma+N+Sg+Gen+PxSg1
veajuiduhttin#ruhta+N+Sg+Gen+PxSg1
veajuiduhttin+N+Sg+Gen+PxSg1
vearjjohuhttin+N+Sg+Gen+PxSg1
vearro#direktoráhtta+Sem/Org+Sem/Plc+N+Sg+Gen+PxSg1
vearuiduhttin#riekti+N+Sg+Gen+PxSg1
vearuiduhttin#šiehtadus+N+Sg+Gen+PxSg1
video#kaseahtta+N+Sg+Gen+PxSg1
vihildan#nuohtti+N+Sg+Gen+PxSg1
vihtta+N+Sg+Gen+PxSg1
vihtta#mehter#sárggis+N+Sg+Gen+PxSg1
vihtta#čiehka+N+Sg+Gen+PxSg1
vihtta#čuođis+N+Sg+Gen+PxSg1
vihttu+N+Sg+Gen+PxSg1
vilges#ruohtas+N+Sg+Gen+PxSg1
virkkosmahttin#guovlu+Sem/Plc+N+Sg+Gen+PxSg1
volta#mihttár+N+Sg+Gen+PxSg1
vuodjan#máhttu+N+Sg+Gen+PxSg1
vuoigatvuođa#miel#lahttu+Sem/Hum+N+Sg+Gen+PxSg1
vuoigŋan#ruohtas+N+Sg+Gen+PxSg1
vuokta#bihtát+N+Sg+Gen+PxSg1
vuokta#fiehta+Sem/Ani+N+Sg+Gen+PxSg1
vuolahas#pláhtta+N+Sg+Gen+PxSg1
vuolidahttin#lohku+N+Sg+Gen+PxSg1
vuolidahttin#mearri+N+Sg+Gen+PxSg1
vuolidahttin+N+Sg+Gen+PxSg1
vuoste#muhtter+N+Sg+Gen+PxSg1
vuovddehuhttin+N+Sg+Gen+PxSg1
vuovdin#automáhtta+N+Sg+Gen+PxSg1
vuoššan#lihtti+N+Sg+Gen+PxSg1
vuoššan#pláhtta+N+Sg+Gen+PxSg1
vuođđo#nuohtta+N+Sg+Gen+PxSg1
váhttar+N+Sg+Gen+PxSg1
váhtter+N+Sg+Gen+PxSg1
váhttu+N+Sg+Gen+PxSg1
váibadahttin+N+Sg+Gen+PxSg1
váibmo#arvvosmahtti+N+Sg+Gen+PxSg1
váibmo#breahtta+N+Sg+Gen+PxSg1
váikkuhan#gaska#oapme#apparáhtta+N+Sg+Gen+PxSg1
válddálašvuođahuhttin+N+Sg+Gen+PxSg1
váldo#bihttá+N+Sg+Gen+PxSg1
váldo#gáhtta+N+Sg+Gen+PxSg1
váldo#luohttámuš+N+Sg+Gen+PxSg1
váldo#ruohtas+N+Sg+Gen+PxSg1
válga#lihttu+Sem/Org+N+Sg+Gen+PxSg1
válljehahttivuohta+N+Sg+Gen+PxSg1
várrameahttunvuohta+N+Sg+Gen+PxSg1
várre#lahttu+Sem/Hum+N+Sg+Gen+PxSg1
váráiduhttin#kantuvra+Sem/Org+Sem/Plc+N+Sg+Gen+PxSg1
váráiduhttin#ossodat+Sem/Org+Sem/Plc+N+Sg+Gen+PxSg1
váráiduhttin+N+Sg+Gen+PxSg1
vázzin#gáhtta+N+Sg+Gen+PxSg1
ábe#gáhttu+Sem/Ani+N+Sg+Gen+PxSg1
áhpasmahttin#ráhkkanus+N+Sg+Gen+PxSg1
áhpásmahttojupmi+N+Sg+Gen+PxSg1
áhti+Sem/Wthr+N+Sg+Gen+PxSg1
áhtti+N+Sg+Gen+PxSg1
áhttánG+N+Sg+Gen+PxSg1
áibmo#šloahtta+N+Sg+Gen+PxSg1
áigodahttin+N+Sg+Gen+PxSg1
áigodat#nuppástuhttin+N+Sg+Gen+PxSg1
álbmot#lahttu+Sem/Hum+N+Sg+Gen+PxSg1
álbmot#lahttuvuohta+N+Sg+Gen+PxSg1
álbmot#lihttu+Sem/Org+N+Sg+Gen+PxSg1
álgo#mandáhtta+N+Sg+Gen+PxSg1
álgo#ruohtas+N+Sg+Gen+PxSg1
álpa#leahtto#spálfu+Sem/Ani+N+Sg+Gen+PxSg1
árbe#láhttu+N+Sg+Gen+PxSg1
ášše#vuoddje#lihttu+Sem/Org+N+Sg+Gen+PxSg1
ášše#čuoččaldahttin#riekti+N+Sg+Gen+PxSg1
ášše#čuoččaldahttin#subjeakta+N+Sg+Gen+PxSg1
ášše#čuoččaldahttin#vejolašvuohta+N+Sg+Gen+PxSg1
ášše#čuoččaldahttin#váldi+Sem/Org+N+Sg+Gen+PxSg1
áššemeahttunvuohta+N+Sg+Gen+PxSg1
áššáiduhtton+N+Sg+Gen+PxSg1
áššáskuhttin#diggi+Sem/Org+Sem/Plc+N+Sg+Gen+PxSg1
áššáskuhttin#heaitta+N+Sg+Gen+PxSg1
áššáskuhttin+N+Sg+Gen+PxSg1
áššáskuhtton+N+Sg+Gen+PxSg1
šaddo#nálaštuhttin#láhka+N+Sg+Gen+PxSg1
časkkus#nuohtta+N+Sg+Gen+PxSg1
čađa#johtin#gáhtta+N+Sg+Gen+PxSg1
čađa#mihttu+N+Sg+Gen+PxSg1
šiehtadallan#dáhttu+N+Sg+Gen+PxSg1
čihtta+N+Sg+Gen+PxSg1
šihtti+N+Sg+Gen+PxSg1
šiljo#vuohtan+N+Sg+Gen+PxSg1
čitna#hydráhtta+N+Sg+Gen+PxSg1
čitna#tableahtta+N+Sg+Gen+PxSg1
šlahtti+Sem/Wthr+N+Sg+Gen+PxSg1
šleahtta+N+Sg+Gen+PxSg1
šloahtta+Sem/Build+Sem/Org+N+Sg+Gen+PxSg1
čoahkkanan#gáhtta+N+Sg+Gen+PxSg1
čoahkkái#rohtten+N+Sg+Gen+PxSg1
čoaskudan#aggregáhtta+N+Sg+Gen+PxSg1
čuohmáras#muohta+Sem/Wthr+N+Sg+Gen+PxSg1
čuoigan#láhttu+N+Sg+Gen+PxSg1
čuojaldahttin+N+Sg+Gen+PxSg1
čuokkes#lohkan#alfabeahtta+N+Sg+Gen+PxSg1
čuomiras#muohta+Sem/Wthr+N+Sg+Gen+PxSg1
čáhce#bohtal+N+Sg+Gen+PxSg1
čáhce#fáhtti+N+Sg+Gen+PxSg1
čáhce#lihtti+N+Sg+Gen+PxSg1
čáhppes#roahttu+Sem/Ani+N+Sg+Gen+PxSg1
čáhppes#rohttu+N+Sg+Gen+PxSg1
čáskadan#apparáhtta+N+Sg+Gen+PxSg1
čáskadan#ápparahtta+N+Sg+Gen+PxSg1
čázehuhttin+N+Sg+Gen+PxSg1
luohttámuš#almmái+Sem/Hum+N+Sg+Gen+PxSg1
gufihttaraš+N+Sg+Gen+PxSg1
oahppo#mihttu+N+Sg+Gen+PxSg1
neahtta#bihttá+N+Sg+Gen+PxSg1
bahčen#gieđbmi+N+Sg+Gen+PxSg1
beavde#leađbma+N+Sg+Gen+PxSg1
beađbe#dákti+N+Sg+Gen+PxSg1
beađbe#lađas+N+Sg+Gen+PxSg1
beađbi+N+Sg+Gen+PxSg1
gieđbmi+N+Sg+Gen+PxSg1
káffe#gieđbmi+N+Sg+Gen+PxSg1
lasta#lieđbmi+N+Sg+Gen+PxSg1
leađbma+N+Sg+Gen+PxSg1
lieđbme#suorsá+Sem/Ani+N+Sg+Gen+PxSg1
lieđbme#čoarvi+Sem/Ani+N+Sg+Gen+PxSg1
lieđbmi+N+Sg+Gen+PxSg1
lieđbmá+N+Sg+Gen+PxSg1
lieđbmá+N+Sg+Gen+PxSg1
áiro#lieđbmá+N+Sg+Gen+PxSg1
áiro#lieđbmá+N+Sg+Gen+PxSg1
čoamohas#beađbi+N+Sg+Gen+PxSg1
šođba#čuro#lasta+N+Sg+Gen+PxSg1
šođbbut+Sem/Hum+Sem/Ani+N+Sg+Gen+PxSg1
čáđbmi+N+Sg+Gen+PxSg1
beađŋŋis+N+Sg+Gen+PxSg1
beađŋŋis+N+Sg+Gen+PxSg1
bieđggo#boaibmun+N+Sg+Gen+PxSg1
bieđggo#gieđahallan+N+Sg+Gen+PxSg1
bieđggo#gávnnus+N+Sg+Gen+PxSg1
bieđggo#ássan#guovlu+Sem/Plc+N+Sg+Gen+PxSg1
bieđggo#ássan+N+Sg+Gen+PxSg1
bieđgguid#ássan#guovlu+Sem/Plc+N+Sg+Gen+PxSg1
bieđgo#mihttu+N+Sg+Gen+PxSg1
biđgejeaddji+Sem/Ani+N+Sg+Gen+PxSg1
biđggiideapmi+N+Sg+Gen+PxSg1
biđggon+Sem/Hum+N+Sg+Gen+PxSg1
boršu#geađgi+N+Sg+Gen+PxSg1
buddo#geađgi+N+Sg+Gen+PxSg1
buođga+N+Sg+Gen+PxSg1
bálddes#geađgi+N+Sg+Gen+PxSg1
bálvvos#geađgi+N+Sg+Gen+PxSg1
ceavcca#geađgi+N+Sg+Gen+PxSg1
daŋas#sieđga+N+Sg+Gen+PxSg1
deatto#geađgi+N+Sg+Gen+PxSg1
diila#geađgi+N+Sg+Gen+PxSg1
eappel#geađge#čukkon+N+Sg+Gen+PxSg1
ehtemas#sieđga+N+Sg+Gen+PxSg1
fiskes#sieđga+N+Sg+Gen+PxSg1
gadna#geađgi+N+Sg+Gen+PxSg1
geađge#boddu+N+Sg+Gen+PxSg1
geađge#borra+N+Sg+Gen+PxSg1
geađge#borri+N+Sg+Gen+PxSg1
geađge#bálkestat+N+Sg+Gen+PxSg1
geađge#bálkádat+N+Sg+Gen+PxSg1
geađge#dihkká+N+Sg+Gen+PxSg1
geađge#duvdni+N+Sg+Gen+PxSg1
geađge#gatna+N+Sg+Gen+PxSg1
geađge#gavja+N+Sg+Gen+PxSg1
geađge#guoddin+N+Sg+Gen+PxSg1
geađge#gáhtta+N+Sg+Gen+PxSg1
geađge#jorgu+Sem/Hum+N+Sg+Gen+PxSg1
geađge#juolgi+N+Sg+Gen+PxSg1
geađge#láhki+N+Sg+Gen+PxSg1
geađge#meahcci+N+Sg+Gen+PxSg1
geađge#mollehat+N+Sg+Gen+PxSg1
geađge#neahti+Sem/Ani+N+Sg+Gen+PxSg1
geađge#njuorju+Sem/Ani+N+Sg+Gen+PxSg1
geađge#noarsa+N+Sg+Gen+PxSg1
geađge#reabbá+N+Sg+Gen+PxSg1
geađge#reahka+N+Sg+Gen+PxSg1
geađge#reašmi+N+Sg+Gen+PxSg1
geađge#rišša+N+Sg+Gen+PxSg1
geađge#rásttis+Sem/Ani+N+Sg+Gen+PxSg1
geađge#sealla+N+Sg+Gen+PxSg1
geađge#áigi+Sem/Time+N+Sg+Gen+PxSg1
geađge#šattus+N+Sg+Gen+PxSg1
geađgi+N+Sg+Gen+PxSg1
geđgehat+N+Sg+Gen+PxSg1
giedde#sieđga+N+Sg+Gen+PxSg1
giehta#váđ#geađgi+N+Sg+Gen+PxSg1
goapma#geađgi+N+Sg+Gen+PxSg1
govdu#geađgi+N+Sg+Gen+PxSg1
gállo#geađgi+N+Sg+Gen+PxSg1
hearva#geađgi+N+Sg+Gen+PxSg1
hello#geađgi+N+Sg+Gen+PxSg1
karneola#geađgi+N+Sg+Gen+PxSg1
leađgganas+N+Sg+Gen+PxSg1
liđggastat+N+Sg+Gen+PxSg1
loađgu+Sem/Ani+N+Sg+Gen+PxSg1
ludne#geađgi+N+Sg+Gen+PxSg1
luonddu#geađgi+N+Sg+Gen+PxSg1
luovve#geađgi+N+Sg+Gen+PxSg1
mollen#geađge#kvaliteahtta+N+Sg+Gen+PxSg1
mollen#geađge#kvaliteahtta+N+Sg+Gen+PxSg1
mollen#geađge#logahallan+N+Sg+Gen+PxSg1
muhke#biđggon+N+Sg+Gen+PxSg1
muito#geađgi+N+Sg+Gen+PxSg1
njeađgga+Sem/Wthr+N+Sg+Gen+PxSg1
njeađggahat+Sem/Wthr+N+Sg+Gen+PxSg1
njeađggádat+Sem/Wthr+N+Sg+Gen+PxSg1
norddastus#geađgi+N+Sg+Gen+PxSg1
onyks#geađgi+N+Sg+Gen+PxSg1
orde#sieđga+N+Sg+Gen+PxSg1
ravda#geađgi+N+Sg+Gen+PxSg1
riibma#geađgi+N+Sg+Gen+PxSg1
rukses#sieđga+N+Sg+Gen+PxSg1
ránes#sieđga+N+Sg+Gen+PxSg1
sadjin#geađgi+N+Sg+Gen+PxSg1
sieđga#beaive#loddi+Sem/Ani+N+Sg+Gen+PxSg1
sieđga#cihci+Sem/Ani+N+Sg+Gen+PxSg1
sieđga#civkkán+Sem/Ani+N+Sg+Gen+PxSg1
sieđga#skierri+N+Sg+Gen+PxSg1
sieđga#šaddu+N+Sg+Gen+PxSg1
sieđga+N+Sg+Gen+PxSg1
skádna#geađgi+N+Sg+Gen+PxSg1
soađgu+Sem/Wthr+N+Sg+Gen+PxSg1
sáibo#geađgi+N+Sg+Gen+PxSg1
sátto#geađgi+N+Sg+Gen+PxSg1
sáđga+N+Sg+Gen+PxSg1
sáđgi+Sem/Plc+N+Sg+Gen+PxSg1
sáđgin+N+Sg+Gen+PxSg1
tiila#geađgi+N+Sg+Gen+PxSg1
vilges#sieđga+N+Sg+Gen+PxSg1
vuovde#sieđga+N+Sg+Gen+PxSg1
vuođgŋin#boazu+Sem/Ani+N+Sg+Gen+PxSg1
vuođđo#geađgi+N+Sg+Gen+PxSg1
várre#sieđga+N+Sg+Gen+PxSg1
álle#geađgi+N+Sg+Gen+PxSg1
árran#geađgi+N+Sg+Gen+PxSg1
ásta#geađgi+N+Sg+Gen+PxSg1
áđga+N+Sg+Gen+PxSg1
šleađga#bierggas+N+Sg+Gen+PxSg1
šleađga#duolbbus+N+Sg+Gen+PxSg1
šleađga#fierbmi+N+Sg+Gen+PxSg1
šleađga#rávdnji+N+Sg+Gen+PxSg1
šleađga#časkkus+N+Sg+Gen+PxSg1
šleađga+N+Sg+Gen+PxSg1
šleađgga+N+Sg+Gen+PxSg1
šleađgganas+N+Sg+Gen+PxSg1
šleađggo#čuovga+N+Sg+Gen+PxSg1
šleađgo#čuovga+N+Sg+Gen+PxSg1
šleđggon+N+Sg+Gen+PxSg1
čoarve#šleađgi+Sem/Ani+N+Sg+Gen+PxSg1
čoađgi+Sem/Ani+N+Sg+Gen+PxSg1
šuđgá+Sem/Hum+N+Sg+Gen+PxSg1
čáhce#geađgi+N+Sg+Gen+PxSg1
čáhppes#sieđga+N+Sg+Gen+PxSg1
golle#geađggáš+N+Sg+Gen+PxSg1
alit#jeađjá+N+Sg+Gen+PxSg1
bealdo#jeađjá+N+Sg+Gen+PxSg1
biebmo#viđji+N+Sg+Gen+PxSg1
giđđa#ođju+N+Sg+Gen+PxSg1
guhkes#ođju+N+Sg+Gen+PxSg1
guđju+N+Sg+Gen+PxSg1
gálla#jeađjá+N+Sg+Gen+PxSg1
jahke#ođju+N+Sg+Gen+PxSg1
jeađjá+N+Sg+Gen+PxSg1
oanehis#ođju+N+Sg+Gen+PxSg1
ođjo#rissi+N+Sg+Gen+PxSg1
ođjo#ruohtas+N+Sg+Gen+PxSg1
ođjo#šaddu+N+Sg+Gen+PxSg1
ođju+N+Sg+Gen+PxSg1
registtar#viđji+N+Sg+Gen+PxSg1
roava#jeađjá+N+Sg+Gen+PxSg1
rohto#jeađjá+N+Sg+Gen+PxSg1
viđje#doaibma+N+Sg+Gen+PxSg1
viđje#juvla+N+Sg+Gen+PxSg1
viđje#lássa+N+Sg+Gen+PxSg1
viđje#čalbmi+N+Sg+Gen+PxSg1
viđji+N+Sg+Gen+PxSg1
aláš#bađve#rássi+N+Sg+Gen+PxSg1
bađve#rássi+N+Sg+Gen+PxSg1
bađve#šaddu+N+Sg+Gen+PxSg1
bađvi+N+Sg+Gen+PxSg1
bađvvot#dillaG+N+Sg+Gen+PxSg1
bađvvot#giera+N+Sg+Gen+PxSg1
bađvvot#lávki+N+Sg+Gen+PxSg1
bozze#bađve#rássi+N+Sg+Gen+PxSg1
báđva+N+Sg+Gen+PxSg1
deađvašupmi+N+Sg+Gen+PxSg1
deađvun+N+Sg+Gen+PxSg1
dáđve#sonahat+N+Sg+Gen+PxSg1
dáđve#vihki+N+Sg+Gen+PxSg1
dáđvi+N+Sg+Gen+PxSg1
liđvi+Sem/Hum+N+Sg+Gen+PxSg1
njoađve+N+Sg+Gen+PxSg1
njoađvi+N+Sg+Gen+PxSg1
siđvi+Sem/Hum+N+Sg+Gen+PxSg1
suorbma#bađve#rássi+N+Sg+Gen+PxSg1
ája#bađve#rássi+N+Sg+Gen+PxSg1
čievra#bađvvut+N+Sg+Gen+PxSg1
+N+Sg+Gen+PxSg1
diibmo#beal+N+Sg+Gen+PxSg1
giehtah#guhkibu+N+Sg+Gen+PxSg1
giehtah#guhkibu+N+Sg+Gen+PxSg1
giehtat#guhkibu+N+Sg+Gen+PxSg1
giehtat#guhkibu+N+Sg+Gen+PxSg1
gáibbe#vuol+N+Sg+Gen+PxSg1
niibe#geaš+N+Sg+Gen+PxSg1
agi#beai#láibi+N+Sg+Gen+PxSg1
albma#suoigi+Sem/Hum+N+Sg+Gen+PxSg1
alibi+N+Sg+Gen+PxSg1
alibiija+N+Sg+Gen+PxSg1
anašan#guoibmi+Sem/Hum+N+Sg+Gen+PxSg1
antibiohta+N+Sg+Gen+PxSg1
asto#áigge#doaibma+N+Sg+Gen+PxSg1
asttu#áige#doaibma+N+Sg+Gen+PxSg1
attribuhtta#hápmi+N+Sg+Gen+PxSg1
attribuhtta+N+Sg+Gen+PxSg1
badje#gáibi+N+Sg+Gen+PxSg1
badje#vuoibmi+N+Sg+Gen+PxSg1
badjel#vuoibmi+N+Sg+Gen+PxSg1
bajimus#mearridan#gáibádus+N+Sg+Gen+PxSg1
bargo#doaibma+N+Sg+Gen+PxSg1
bargo#guoibmi+Sem/Hum+N+Sg+Gen+PxSg1
bargo#skibir+Sem/Hum+N+Sg+Gen+PxSg1
duhkoraddan#skibir+Sem/Hum+N+Sg+Gen+PxSg1
bargo#ustit+Sem/Hum+N+Sg+Gen+PxSg1
bargui#máhcahan#doaibma+N+Sg+Gen+PxSg1
batnin#nibba+N+Sg+Gen+PxSg1
beaivváš#láibbáš+N+Sg+Gen+PxSg1
bealle#beaive#doaibma+N+Sg+Gen+PxSg1
bearrái#geahččan#doaibma+N+Sg+Gen+PxSg1
beasse#láibi+N+Sg+Gen+PxSg1
beavde#niibi+N+Sg+Gen+PxSg1
beibboš#cihci+Sem/Ani+N+Sg+Gen+PxSg1
beibboš+Sem/Ani+N+Sg+Gen+PxSg1
bellodat#ustit+Sem/Hum+N+Sg+Gen+PxSg1
bibba#dirri+N+Sg+Gen+PxSg1
bibliografiija+N+Sg+Gen+PxSg1
bibliográfa+Sem/Hum+N+Sg+Gen+PxSg1
bibliotehka+Sem/Org+Sem/Build+N+Sg+Gen+PxSg1
bibliotekára+Sem/Hum+N+Sg+Gen+PxSg1
biebman#doaibma+N+Sg+Gen+PxSg1
biebmo#šibit+Sem/Ani+N+Sg+Gen+PxSg1
biegga#hieibma+Sem/Wthr+N+Sg+Gen+PxSg1
biergo#láibi+N+Sg+Gen+PxSg1
bieđggo#boaibmun+N+Sg+Gen+PxSg1
biibbal+N+Sg+Gen+PxSg1
biibbal+N+Sg+Gen+PxSg1
biibbal#historjá+N+Sg+Gen+PxSg1
biibbal#lohkan+N+Sg+Gen+PxSg1
biras#gáhtten#doaibma+N+Sg+Gen+PxSg1
boaibmumuš+N+Sg+Gen+PxSg1
bolfe#seaibi+Sem/Ani+N+Sg+Gen+PxSg1
breava#niibi+N+Sg+Gen+PxSg1
buoridan#doaibma+N+Sg+Gen+PxSg1
buoššodan#liibma+N+Sg+Gen+PxSg1
bures#doaibmi+N+Sg+Gen+PxSg1
bádde#geaš#šibit+Sem/Ani+N+Sg+Gen+PxSg1
bággen#doaibma+N+Sg+Gen+PxSg1
bággo#doaibma+N+Sg+Gen+PxSg1
bákte#doaibma+N+Sg+Gen+PxSg1
bákte#ruvke#doaibma+N+Sg+Gen+PxSg1
bálvalan#doaibma+N+Sg+Gen+PxSg1
bálvalus#doaibma+N+Sg+Gen+PxSg1
cibe+N+Sg+Gen+PxSg1
dahkki#guoibmivuohta+N+Sg+Gen+PxSg1
dearvvašvuođa#doaibma+N+Sg+Gen+PxSg1
deatta#áibmu+N+Sg+Gen+PxSg1
diehto#juohkin#doaibma+N+Sg+Gen+PxSg1
diibmo#bealle+Sem/Time+N+Sg+Gen+PxSg1
diibmo#bealli+Sem/Time+N+Sg+Gen+PxSg1
diibmo#duojár+Sem/Hum+N+Sg+Gen+PxSg1
diibmo#dávval+N+Sg+Gen+PxSg1
diibmo#haddi+N+Sg+Gen+PxSg1
diibmo#láhkki+N+Sg+Gen+PxSg1
diibmo#lássa+N+Sg+Gen+PxSg1
diibmo#máhttin+N+Sg+Gen+PxSg1
diibmo#oahpaheaddji+Sem/Hum+N+Sg+Gen+PxSg1
diibmo#plána+N+Sg+Gen+PxSg1
diibmo#áigiG+N+Sg+Gen+PxSg1
diibmo#čeahppi+Sem/Hum+N+Sg+Gen+PxSg1
diibmu+Sem/Time+N+Sg+Gen+PxSg1
dilli#attribuhtta+N+Sg+Gen+PxSg1
distributiiva+N+Sg+Gen+PxSg1
distribušuvdna+N+Sg+Gen+PxSg1
doaibma#almmái#ortnet+N+Sg+Gen+PxSg1
doaibma#almmái+Sem/Hum+N+Sg+Gen+PxSg1
doaibma#biddjo#orohat+Sem/Org+Sem/Plc+N+Sg+Gen+PxSg1
doaibma#bidjo#evttuhus+N+Sg+Gen+PxSg1
doaibma#bidjo#guovlu+Sem/Plc+N+Sg+Gen+PxSg1
doaibma#bidju+N+Sg+Gen+PxSg1
doaibma#boađus+N+Sg+Gen+PxSg1
doaibma#bušeahtta+N+Sg+Gen+PxSg1
doaibma#dahku+N+Sg+Gen+PxSg1
doaibma#dilli+N+Sg+Gen+PxSg1
doaibma#dilálašvuohta+N+Sg+Gen+PxSg1
doaibma#doalli+Sem/Hum+N+Sg+Gen+PxSg1
doaibma#doarjja+N+Sg+Gen+PxSg1
doaibma#dárkkisteapmi+N+Sg+Gen+PxSg1
doaibma#friddjavuohta+N+Sg+Gen+PxSg1
doaibma#geatnegasvuohta+N+Sg+Gen+PxSg1
doaibma#gelbbolašvuohta+N+Sg+Gen+PxSg1
doaibma#goddi+Sem/Org+N+Sg+Gen+PxSg1
doaibma#gollu+N+Sg+Gen+PxSg1
doaibma#guovddáš+Sem/Org+Sem/Plc+N+Sg+Gen+PxSg1
doaibma#guovlu+Sem/Plc+N+Sg+Gen+PxSg1
doaibma#heaitin+N+Sg+Gen+PxSg1
doaibma#hehttejupmi#ealáhat+N+Sg+Gen+PxSg1
doaibma#hehttejupmi+N+Sg+Gen+PxSg1
doaibma#jahki+Sem/Time+N+Sg+Gen+PxSg1
doaibma#joatkin+N+Sg+Gen+PxSg1
doaibma#jođiheaddji+Sem/Hum+N+Sg+Gen+PxSg1
doaibma#juogadan#lávde#goddi+Sem/Org+N+Sg+Gen+PxSg1
doaibma#konsešuvdna+N+Sg+Gen+PxSg1
doaibma#latnja+Sem/Plc+N+Sg+Gen+PxSg1
doaibma#lobi#doalli+Sem/Hum+N+Sg+Gen+PxSg1
doaibma#lobi#ortnet+N+Sg+Gen+PxSg1
doaibma#lohpi+N+Sg+Gen+PxSg1
doaibma#mokta+N+Sg+Gen+PxSg1
doaibma#máksu+N+Sg+Gen+PxSg1
doaibma#málle+N+Sg+Gen+PxSg1
doaibma#oaivadeaddji+Sem/Hum+N+Sg+Gen+PxSg1
doaibma#olggos#gollu+N+Sg+Gen+PxSg1
doaibma#olmmoš+Sem/Hum+N+Sg+Gen+PxSg1
doaibma#olmmái#ortnet+N+Sg+Gen+PxSg1
doaibma#olmmái+Sem/Hum+N+Sg+Gen+PxSg1
doaibma#orgána+Sem/Org+N+Sg+Gen+PxSg1
doaibma#ortnet+N+Sg+Gen+PxSg1
doaibma#plána+N+Sg+Gen+PxSg1
doaibma#prográmma+N+Sg+Gen+PxSg1
doaibma#ruhta+N+Sg+Gen+PxSg1
doaibma#sisa#boahtu+N+Sg+Gen+PxSg1
doaibma#suorgi+N+Sg+Gen+PxSg1
doaibma#viidodat+N+Sg+Gen+PxSg1
doaibma#visti+N+Sg+Gen+PxSg1
doaibma#vuohki+N+Sg+Gen+PxSg1
doaibma#váddu+N+Sg+Gen+PxSg1
doaibma#vádjet+Sem/Hum+N+Sg+Gen+PxSg1
doaibma#áigi+Sem/Time+N+Sg+Gen+PxSg1
doaibma#čilgehus+N+Sg+Gen+PxSg1
doaibma+N+Sg+Gen+PxSg1
doaibman#lohpi+N+Sg+Gen+PxSg1
doaibman#vejolašvuohta+N+Sg+Gen+PxSg1
doaibman#vuoigatvuohta+N+Sg+Gen+PxSg1
doaibman#áigi+Sem/Time+N+Sg+Gen+PxSg1
doaibmi+Sem/Hum+N+Sg+Gen+PxSg1
doarjja#doaibma+N+Sg+Gen+PxSg1
doarrun#vuoibmi+N+Sg+Gen+PxSg1
dohppa#niibi+N+Sg+Gen+PxSg1
duodje#diibmu+N+Sg+Gen+PxSg1
duodje#doaibma+N+Sg+Gen+PxSg1
dutkan#doaibma+N+Sg+Gen+PxSg1
dáibbas#muorra+N+Sg+Gen+PxSg1
dáidda#doaibma#goddi+Sem/Org+N+Sg+Gen+PxSg1
dálve#áibmu+N+Sg+Gen+PxSg1
dárogiel#diibmu+N+Sg+Gen+PxSg1
dásse#árvo#doaibma#plána+N+Sg+Gen+PxSg1
dásse#árvo#doaibma+N+Sg+Gen+PxSg1
dássádahttin#doaibma+N+Sg+Gen+PxSg1
eahkit+Sem/Hum+N+Sg+Gen+PxSg1
eaibmi+Sem/Hum+N+Sg+Gen+PxSg1
eaiggát#gáibideaddji+Sem/Hum+N+Sg+Gen+PxSg1
eaiggát#gáibádus+N+Sg+Gen+PxSg1
ealit+Sem/Ani+N+Sg+Gen+PxSg1
eallin#doaibma+N+Sg+Gen+PxSg1
ealáhus#doaibma+N+Sg+Gen+PxSg1
eanan#doallo#doaibma+N+Sg+Gen+PxSg1
eanan#doallo#álggahan#doaibma+N+Sg+Gen+PxSg1
eanan#hálden#doaibma+N+Sg+Gen+PxSg1
eastadan#doaibma+N+Sg+Gen+PxSg1
eatnan#vuloš#doaibma+N+Sg+Gen+PxSg1
ekshibisjonisma+N+Sg+Gen+PxSg1
erenoamáš#doaibma+N+Sg+Gen+PxSg1
fanas#láibi+N+Sg+Gen+PxSg1
fiber+N+Sg+Gen+PxSg1
fiber#borramuš+N+Sg+Gen+PxSg1
fiber#kábel+N+Sg+Gen+PxSg1
fidno#doaibma+N+Sg+Gen+PxSg1
fiiber+N+Sg+Gen+PxSg1
fitnodat#doaibmi+Sem/Hum+N+Sg+Gen+PxSg1
fleksibilitehta+N+Sg+Gen+PxSg1
gaiba#gahpir+N+Sg+Gen+PxSg1
gaiba+N+Sg+Gen+PxSg1
gaibbat+N+Sg+Gen+PxSg1
gapmo#doaibma+N+Sg+Gen+PxSg1
garra#láibi+N+Sg+Gen+PxSg1
gazirdan#niibi+N+Sg+Gen+PxSg1
geahpes#váibmo#suotna+N+Sg+Gen+PxSg1
geahppa#doaibma+N+Sg+Gen+PxSg1
geahčahusdoaibmabáiki+N+Sg+Gen+PxSg1
geahččalan#doaibma+N+Sg+Gen+PxSg1
geaidno#doaibma+N+Sg+Gen+PxSg1
gearggusvuođa#doaibma+N+Sg+Gen+PxSg1
geavahan#riekte#doaibma+N+Sg+Gen+PxSg1
gibbagaš+N+Sg+Gen+PxSg1
gibbu+N+Sg+Gen+PxSg1
giehta#diibmu+N+Sg+Gen+PxSg1
giehta#váibmo#suotna+N+Sg+Gen+PxSg1
giehta#váibmu+N+Sg+Gen+PxSg1
giehtat#guhkit++N+Sg+Gen+PxSg1
giehtat#guhkit+N+Sg+Gen+PxSg1
giehtat#guhkit+N+Sg+Gen+PxSg1
giehtat#guhkit+N+Sg+Gen+PxSg1
giehtat#guhkit+N+Sg+Gen+PxSg1
giehtat#guhkit+N+Sg+Gen+PxSg1
giehtat#guhkit+N+Sg+Gen+PxSg1
giehtat#guhkit+N+Sg+Gen+PxSg1
giehtat#guhkit+N+Sg+Gen+PxSg1
giehtat#guhkit+N+Sg+Gen+PxSg1
gieibmi+Sem/Hum+Sem/Ani+N+Sg+Gen+PxSg1
giella#doaibma+N+Sg+Gen+PxSg1
gili#doaibma#goddi+Sem/Org+N+Sg+Gen+PxSg1
gippal+N+Sg+Gen+PxSg1
girje#lágádus#doaibma+N+Sg+Gen+PxSg1
giđđa#áibmu+N+Sg+Gen+PxSg1
goaskit+Sem/Hum+N+Sg+Gen+PxSg1
gohttá#láibi+N+Sg+Gen+PxSg1
golle#beibboš+Sem/Ani+N+Sg+Gen+PxSg1
gomuhan#doaibma+N+Sg+Gen+PxSg1
groava#láibi+N+Sg+Gen+PxSg1
guhkes#seaibi+Sem/Ani+N+Sg+Gen+PxSg1
gulahallan#doaibma+N+Sg+Gen+PxSg1
guoibme#čiehka+N+Sg+Gen+PxSg1
guoibmi+Sem/Hum+N+Sg+Gen+PxSg1
guolle#biebman#doaibma+N+Sg+Gen+PxSg1
guovddáš#doaibma+N+Sg+Gen+PxSg1
gáibbe#vuolli+N+Sg+Gen+PxSg1
gáibbeš+N+Sg+Gen+PxSg1
gáibe#bátni+N+Sg+Gen+PxSg1
gáibi+N+Sg+Gen+PxSg1
duppal#gáibi+N+Sg+Gen+PxSg1
gáibideaddji#riika+Sem/Org+N+Sg+Gen+PxSg1
gáibideaddji+Sem/Hum+N+Sg+Gen+PxSg1
gáibmi+Sem/Hum+N+Sg+Gen+PxSg1
gáibádus#breava+N+Sg+Gen+PxSg1
gáibádus+N+Sg+Gen+PxSg1
gálleš#guoibmi+Sem/Hum+N+Sg+Gen+PxSg1
gássa#doaibma+N+Sg+Gen+PxSg1
gávpe#doaibma+N+Sg+Gen+PxSg1
gávuhan#doaibma+N+Sg+Gen+PxSg1
heagga#ustit+Sem/Hum+N+Sg+Gen+PxSg1
heahte#doaibma+N+Sg+Gen+PxSg1
heaibbas+N+Sg+Gen+PxSg1
heaibma+Sem/Plc+N+Sg+Gen+PxSg1
heaibmu+N+Sg+Gen+PxSg1
heaibu+Sem/Hum+N+Sg+Gen+PxSg1
heaibu+N+Sg+Gen+PxSg1
heastta#seaibe#čuolbma+N+Sg+Gen+PxSg1
heastta#seaibi+N+Sg+Gen+PxSg1
helpen#doaibma+N+Sg+Gen+PxSg1
hibiskus+N+Sg+Gen+PxSg1
hieibma+Sem/Wthr+N+Sg+Gen+PxSg1
huksen#doaibma+N+Sg+Gen+PxSg1
hálddahus#doaibma+N+Sg+Gen+PxSg1
hálddašan#doaibma+N+Sg+Gen+PxSg1
ieš#doaibmi+Sem/Hum+Sem/Org+N+Sg+Gen+PxSg1
ieš#mákso#gáibádus+N+Sg+Gen+PxSg1
ipmit+Sem/Hum+N+Sg+Gen+PxSg1
iskkadan#doaibma+N+Sg+Gen+PxSg1
jahke#doaibma+N+Sg+Gen+PxSg1
joaibme#várri+N+Sg+Gen+PxSg1
joaibmi+N+Sg+Gen+PxSg1
johannes#láibi+N+Sg+Gen+PxSg1
johka#fanas#čuoibmi+N+Sg+Gen+PxSg1
jotkkolašvuođa#gáibádus+N+Sg+Gen+PxSg1
jođihan#reaibma+N+Sg+Gen+PxSg1
jođiheaddji#doaibma+N+Sg+Gen+PxSg1
juolge#váibmo#suotna+N+Sg+Gen+PxSg1
jábmiid#áibmu+Sem/Plc+N+Sg+Gen+PxSg1
jápma#áibmu+N+Sg+Gen+PxSg1
kannibalisma+N+Sg+Gen+PxSg1
kannibála+Sem/Hum+N+Sg+Gen+PxSg1
kapillára#doaibma+N+Sg+Gen+PxSg1
kilo#watt#diibmu+N+Sg+Gen+PxSg1
koloniseren#doaibma+N+Sg+Gen+PxSg1
konsentrašuvdna#doaibma+N+Sg+Gen+PxSg1
kultur#doaibma+N+Sg+Gen+PxSg1
lađas#niibi+N+Sg+Gen+PxSg1
leaibe#gávval+N+Sg+Gen+PxSg1
leaibe#loddi+Sem/Ani+N+Sg+Gen+PxSg1
leaibi+N+Sg+Gen+PxSg1
leaibmi+N+Sg+Gen+PxSg1
leibor+Sem/Ani+N+Sg+Gen+PxSg1
libar+N+Sg+Gen+PxSg1
liberalisma+N+Sg+Gen+PxSg1
liegga#áibmo#rusttet+N+Sg+Gen+PxSg1
liegga#áibmo#ráhkkanus+N+Sg+Gen+PxSg1
lihkadan#doaibma+N+Sg+Gen+PxSg1
liiba+N+Sg+Gen+PxSg1
liibe#toaŋggat+N+Sg+Gen+PxSg1
liibma+N+Sg+Gen+PxSg1
liibmi+N+Sg+Gen+PxSg1
liŋko#niibi+N+Sg+Gen+PxSg1
loaibme#čoarvi+Sem/Ani+N+Sg+Gen+PxSg1
loaktin#doaibma+N+Sg+Gen+PxSg1
lossa#doaibma+N+Sg+Gen+PxSg1
lossa#áibmu+N+Sg+Gen+PxSg1
lotnolas#doaibma+N+Sg+Gen+PxSg1
lotnolas#ealáhus#doaibma+N+Sg+Gen+PxSg1
lubma#diibmu+N+Sg+Gen+PxSg1
luohtehahttivuođa#gáibádus+N+Sg+Gen+PxSg1
luohttámuš#doaibma+N+Sg+Gen+PxSg1
luossa#láibi+N+Sg+Gen+PxSg1
suovas#biergo#láibi+N+Sg+Gen+PxSg1
lábiid#ovttas#doaibma+N+Sg+Gen+PxSg1
lágádus#doaibma+N+Sg+Gen+PxSg1
láhka#addin#doaibma+N+Sg+Gen+PxSg1
láhka#ásahan#doaibma+N+Sg+Gen+PxSg1
láibbastat+N+Sg+Gen+PxSg1
láibbohat+N+Sg+Gen+PxSg1
láibe#bajoš+N+Sg+Gen+PxSg1
láibe#borramuš+N+Sg+Gen+PxSg1
láibe#borri+Sem/Hum+N+Sg+Gen+PxSg1
láibe#fiellu+N+Sg+Gen+PxSg1
láibe#ravda+N+Sg+Gen+PxSg1
láibe#ridda+N+Sg+Gen+PxSg1
láibe#stámpa+N+Sg+Gen+PxSg1
láibe#suvli+N+Sg+Gen+PxSg1
láibe#vajahas+N+Sg+Gen+PxSg1
láibi+N+Sg+Gen+PxSg1
láibu+N+Sg+Gen+PxSg1
lášmmodahttin#doaibma+N+Sg+Gen+PxSg1
matematihkka#diibmu+N+Sg+Gen+PxSg1
maŋŋe#attribuhtta+N+Sg+Gen+PxSg1
maŋŋe#juvla#doaibma+N+Sg+Gen+PxSg1
maŋŋil#gáibádus+N+Sg+Gen+PxSg1
meahcce#diibmu+N+Sg+Gen+PxSg1
meahcce#doaibma+N+Sg+Gen+PxSg1
merken#gáibádus+N+Sg+Gen+PxSg1
miel#guoibmi+Sem/Hum+N+Sg+Gen+PxSg1
mihtidan#diibmu+N+Sg+Gen+PxSg1
miibma+N+Sg+Gen+PxSg1
misseriibma+N+Sg+Gen+PxSg1
mohtor#doaibma+N+Sg+Gen+PxSg1
molssa#diibmu+Sem/Time+N+Sg+Gen+PxSg1
mudden#doaibma+N+Sg+Gen+PxSg1
musihkka#doaibma+N+Sg+Gen+PxSg1
máhcco#niibi+N+Sg+Gen+PxSg1
mánná+N+Sg+Gen+PxSg1
márkan#seaibi+N+Sg+Gen+PxSg1
mátke#guoibmi+Sem/Hum+N+Sg+Gen+PxSg1
mávssolašvuođa#gáibádus+N+Sg+Gen+PxSg1
neavttár#guoibmi+Sem/Hum+N+Sg+Gen+PxSg1
nibba+N+Sg+Gen+PxSg1
niibe#boagán+N+Sg+Gen+PxSg1
niibe#geahči+N+Sg+Gen+PxSg1
niibe#gulpu+N+Sg+Gen+PxSg1
niibe#nađđa+N+Sg+Gen+PxSg1
niibe#njunni+N+Sg+Gen+PxSg1
niibe#nálku+N+Sg+Gen+PxSg1
niibe#stálli+N+Sg+Gen+PxSg1
niibe#sátni+N+Sg+Gen+PxSg1
niibe#ávju+N+Sg+Gen+PxSg1
niibe#šimir+N+Sg+Gen+PxSg1
niibi+N+Sg+Gen+PxSg1
niso#láibbastat+N+Sg+Gen+PxSg1
niso#láibi+N+Sg+Gen+PxSg1
nisson#ustit+Sem/Hum+N+Sg+Gen+PxSg1
nisu#láibbastat+N+Sg+Gen+PxSg1
njealje#juvllat#doaibmi+N+Sg+Gen+PxSg1
njuovvan#gáibádus+N+Sg+Gen+PxSg1
notariála#doaibma+N+Sg+Gen+PxSg1
nuoraid#doaibma+N+Sg+Gen+PxSg1
náittos#guoibmi+Sem/Hum+N+Sg+Gen+PxSg1
oahpahus#doaibma+N+Sg+Gen+PxSg1
oahppa#diibmu+Sem/Time+N+Sg+Gen+PxSg1
oahppo#doaibma+N+Sg+Gen+PxSg1
oahppo#gáibádus+N+Sg+Gen+PxSg1
oaidnin#diibmu+Sem/Time+N+Sg+Gen+PxSg1
oaive#doaibma+N+Sg+Gen+PxSg1
oalge#doaibma+N+Sg+Gen+PxSg1
oaččuhan#doaibma+N+Sg+Gen+PxSg1
ohcan#doaibma+N+Sg+Gen+PxSg1
oktasaš#doaibma+N+Sg+Gen+PxSg1
okto#eaiggát#doaibma+N+Sg+Gen+PxSg1
olgo#doaibma+N+Sg+Gen+PxSg1
olgo#lusta#doaibma+N+Sg+Gen+PxSg1
olgo#áibmo#boahtu+N+Sg+Gen+PxSg1
olgo#áibmo#láhka+N+Sg+Gen+PxSg1
olgo#áibmu+N+Sg+Gen+PxSg1
oljo#doaibma+N+Sg+Gen+PxSg1
orustan#diibmu+N+Sg+Gen+PxSg1
osku#guoibmi+Sem/Hum+N+Sg+Gen+PxSg1
ovda#juvla#doaibmi+N+Sg+Gen+PxSg1
ovda#olbmo#doaibma+N+Sg+Gen+PxSg1
ovddidan#doaibma+N+Sg+Gen+PxSg1
ovdánahttin#doaibma+N+Sg+Gen+PxSg1
ovtta#hápmásašvuođa#gáibádus+N+Sg+Gen+PxSg1
ovtta#olbmo#doaibma+N+Sg+Gen+PxSg1
ovttas#bargo#doaibma+N+Sg+Gen+PxSg1
ovttas#bargo#guoibmi+Sem/Hum+N+Sg+Gen+PxSg1
ovttas#doaibma+N+Sg+Gen+PxSg1
ovttas#doaibman#arena+N+Sg+Gen+PxSg1
ovttas#doaibman#eaktu+N+Sg+Gen+PxSg1
ovttas#doaibman+N+Sg+Gen+PxSg1
ovttas#eallin#doaibma+N+Sg+Gen+PxSg1
ođastus#doaibma+N+Sg+Gen+PxSg1
ođđasis#ealáskahttin#doaibma+N+Sg+Gen+PxSg1
petroleum#doaibma+N+Sg+Gen+PxSg1
prohibitiiva#systema+N+Sg+Gen+PxSg1
reaibma+N+Sg+Gen+PxSg1
refušuvdna#gáibádus+N+Sg+Gen+PxSg1
rekrutteren#doaibma+N+Sg+Gen+PxSg1
ribat+N+Sg+Gen+PxSg1
ribbe#loddi+Sem/Ani+N+Sg+Gen+PxSg1
ribbe#lotti#beassi+N+Sg+Gen+PxSg1
ribe#skáiti+Sem/Ani+N+Sg+Gen+PxSg1
ribon+Sem/Ani+N+Sg+Gen+PxSg1
rieibmu+N+Sg+Gen+PxSg1
riekte#doaibma+N+Sg+Gen+PxSg1
riekte#veahkke#doaibma+N+Sg+Gen+PxSg1
rihppa#láibi+N+Sg+Gen+PxSg1
riibadahttin#fabrihkka+Sem/Org+Sem/Plc+N+Sg+Gen+PxSg1
riiban#mearka+N+Sg+Gen+PxSg1
riibma#geađgi+N+Sg+Gen+PxSg1
riibma+N+Sg+Gen+PxSg1
riikka#guoibmi+Sem/Hum+N+Sg+Gen+PxSg1
roaibi+Sem/Hum+N+Sg+Gen+PxSg1
roasso#doaibma+N+Sg+Gen+PxSg1
roavva#koordineren#doaibma+N+Sg+Gen+PxSg1
roavva#láibi+N+Sg+Gen+PxSg1
rohka#láibi+N+Sg+Gen+PxSg1
roibbon+Sem/Hum+N+Sg+Gen+PxSg1
romani%+N+Sg+Gen+PxSg1
ruibi+Sem/Hum+Sem/Ani+N+Sg+Gen+PxSg1
rukses#beibboš+Sem/Ani+N+Sg+Gen+PxSg1
ruoná#beibboš+Sem/Ani+N+Sg+Gen+PxSg1
ruopma#doaibma+N+Sg+Gen+PxSg1
rusttet#doaibma+N+Sg+Gen+PxSg1
ruvke#doaibma+N+Sg+Gen+PxSg1
ráhka#niibi+N+Sg+Gen+PxSg1
ráhken#niibi+N+Sg+Gen+PxSg1
rákto#doaibma+N+Sg+Gen+PxSg1
seaibbat+Sem/Hum+Sem/Ani+N+Sg+Gen+PxSg1
seaibbis+N+Sg+Gen+PxSg1
seaibbuš+Sem/Plc+N+Sg+Gen+PxSg1
seaibbástallan+N+Sg+Gen+PxSg1
seaibe#lahkki+Sem/Ani+N+Sg+Gen+PxSg1
seaibe#nalta+N+Sg+Gen+PxSg1
seaibe#násti+N+Sg+Gen+PxSg1
seaibi+N+Sg+Gen+PxSg1
seaibma+N+Sg+Gen+PxSg1
searve#doaibma+N+Sg+Gen+PxSg1
seastin#doaibma+N+Sg+Gen+PxSg1
seaŋga#guoibmi+Sem/Hum+N+Sg+Gen+PxSg1
seksuála#guoibmi+Sem/Hum+N+Sg+Gen+PxSg1
sibilánta+N+Sg+Gen+PxSg1
sibirijá#lasta#guossa+N+Sg+Gen+PxSg1
sierra#bibliotehka+Sem/Org+Sem/Plc+N+Sg+Gen+PxSg1
sierát#láibi+N+Sg+Gen+PxSg1
siiba+N+Sg+Gen+PxSg1
siibbe+N+Sg+Gen+PxSg1
siibe+N+Sg+Gen+PxSg1
siibma+N+Sg+Gen+PxSg1
siida#guoibmi+Sem/Hum+N+Sg+Gen+PxSg1
siido#doaibma+N+Sg+Gen+PxSg1
sikta#láibi+N+Sg+Gen+PxSg1
sis#áibmu+N+Sg+Gen+PxSg1
skibir+Sem/Hum+N+Sg+Gen+PxSg1
skibit+Sem/Hum+N+Sg+Gen+PxSg1
skibit+Sem/Hum+N+Sg+Gen+PxSg1
skoavde#láibi+N+Sg+Gen+PxSg1
skuibi+Sem/Hum+N+Sg+Gen+PxSg1
skuibor+N+Sg+Gen+PxSg1
skuvla#diibmu+N+Sg+Gen+PxSg1
skuvla#doaibma+N+Sg+Gen+PxSg1
skuvla#skibir+Sem/Hum+N+Sg+Gen+PxSg1
skuvla#tiibma+Sem/Time+N+Sg+Gen+PxSg1
skuvla#váibasat+N+Sg+Gen+PxSg1
snuiba#gahpir+N+Sg+Gen+PxSg1
snuiba+N+Sg+Gen+PxSg1
soahte#doaibma#ovttastupmi+N+Sg+Gen+PxSg1
soavvel#sáibma+N+Sg+Gen+PxSg1
sosiála#oadjo#doaibma#goddi+Sem/Org+N+Sg+Gen+PxSg1
spiral#váibmo#suotna+N+Sg+Gen+PxSg1
steampalastin#diibmu+N+Sg+Gen+PxSg1
stivra#doaibma+N+Sg+Gen+PxSg1
stuibmi+N+Sg+Gen+PxSg1
suoibi+Sem/Hum+N+Sg+Gen+PxSg1
suoibma#sodju+N+Sg+Gen+PxSg1
suopman#distribušuvdna+N+Sg+Gen+PxSg1
suorbma#doaibma+N+Sg+Gen+PxSg1
suorpmaid#ovttas#doaibma+N+Sg+Gen+PxSg1
suvra#láibi+N+Sg+Gen+PxSg1
synoniibma#listu+N+Sg+Gen+PxSg1
synoniibma+N+Sg+Gen+PxSg1
sáibbo+N+Sg+Gen+PxSg1
sáibma#golgadat+N+Sg+Gen+PxSg1
sáibma+N+Sg+Gen+PxSg1
sáibo#geađgi+N+Sg+Gen+PxSg1
sáibu+N+Sg+Gen+PxSg1
sáibu+N+Sg+Gen+PxSg1
sárgun#diibmu+Sem/Hum+N+Sg+Gen+PxSg1
tiibma#juohko#vuohki+N+Sg+Gen+PxSg1
tiibma#plána+N+Sg+Gen+PxSg1
tiibma+Sem/Time+N+Sg+Gen+PxSg1
tiibmu+Sem/Time+N+Sg+Gen+PxSg1
tribalisma+N+Sg+Gen+PxSg1
tribuna+N+Sg+Gen+PxSg1
turista#doaibma+N+Sg+Gen+PxSg1
unna#niibbáš+N+Sg+Gen+PxSg1
unnimus#gáibádus+N+Sg+Gen+PxSg1
ustibaš+Sem/Hum+N+Sg+Gen+PxSg1
ustit+Sem/Hum+N+Sg+Gen+PxSg1
vahkko#diibmu+Sem/Time+N+Sg+Gen+PxSg1
valáštallan#doaibma+N+Sg+Gen+PxSg1
veadjo#čuoibmi+N+Sg+Gen+PxSg1
veahkke#doaibma+N+Sg+Gen+PxSg1
veajuiduhttin#doaibma+N+Sg+Gen+PxSg1
vearro#gáibideaddji+Sem/Hum+N+Sg+Gen+PxSg1
vearro#gáibideapmi+N+Sg+Gen+PxSg1
vestibulára#vuogádat+N+Sg+Gen+PxSg1
vibrašuvdna+N+Sg+Gen+PxSg1
viiban#ágga+N+Sg+Gen+PxSg1
viibmiG+N+Sg+Gen+PxSg1
virge#gáibádus+N+Sg+Gen+PxSg1
viđje#doaibma+N+Sg+Gen+PxSg1
vuodja#láibi+N+Sg+Gen+PxSg1
vuodjin#diibmu+N+Sg+Gen+PxSg1
vuoibmi+N+Sg+Gen+PxSg1
vuoigatvuođa#gáibideaddji+Sem/Hum+N+Sg+Gen+PxSg1
vuoigatvuođa#gáibádus+N+Sg+Gen+PxSg1
vuojadan#diibmu+N+Sg+Gen+PxSg1
vuokta#bohcce#doaibma+N+Sg+Gen+PxSg1
vuolibuš+N+Sg+Gen+PxSg1
vuolle#váibmu+N+Sg+Gen+PxSg1
vuoste#gáibideaddji+Sem/Hum+N+Sg+Gen+PxSg1
vuostá#láibi+N+Sg+Gen+PxSg1
vuovde#doaibma+N+Sg+Gen+PxSg1
vuođđo#doaibma+N+Sg+Gen+PxSg1
váibadahttin+N+Sg+Gen+PxSg1
váibasat+N+Sg+Gen+PxSg1
váibbasvuohta+N+Sg+Gen+PxSg1
váibbat+Sem/Ani+N+Sg+Gen+PxSg1
váibmo#arvvosmahtti+N+Sg+Gen+PxSg1
váibmo#breahtta+N+Sg+Gen+PxSg1
váibmo#bávččas+N+Sg+Gen+PxSg1
váibmo#deahkki+N+Sg+Gen+PxSg1
váibmo#geasáhat+N+Sg+Gen+PxSg1
váibmo#girddáhat+N+Sg+Gen+PxSg1
váibmo#gohpi+N+Sg+Gen+PxSg1
váibmo#golláš+N+Sg+Gen+PxSg1
váibmo#lášmmohallan+N+Sg+Gen+PxSg1
váibmo#morči+N+Sg+Gen+PxSg1
váibmo#njamahat+N+Sg+Gen+PxSg1
váibmo#ovdasat+N+Sg+Gen+PxSg1
váibmo#sivva+N+Sg+Gen+PxSg1
váibmo#skoađđi+N+Sg+Gen+PxSg1
váibmo#skoađđi+N+Sg+Gen+PxSg1
váibmo#skoađđi+N+Sg+Gen+PxSg1
váibmo#suotna+N+Sg+Gen+PxSg1
váibmo#ustit+Sem/Hum+N+Sg+Gen+PxSg1
váibmo#uvssot+N+Sg+Gen+PxSg1
váibmo#varra#dahppon+N+Sg+Gen+PxSg1
váibmo#vihki+N+Sg+Gen+PxSg1
váibmo#vuođđu+N+Sg+Gen+PxSg1
váibmo#ášši+N+Sg+Gen+PxSg1
váibmu+N+Sg+Gen+PxSg1
váldo#doaibma+N+Sg+Gen+PxSg1
váldo#váibmo#suotna+N+Sg+Gen+PxSg1
vásedin#doaibma+N+Sg+Gen+PxSg1
ádjin#doaibma#bidju+N+Sg+Gen+PxSg1
áibbas#guoros#luovdi+N+Sg+Gen+PxSg1
áibme#goahti+N+Sg+Gen+PxSg1
áibme#lukti+N+Sg+Gen+PxSg1
áibme#njunni+N+Sg+Gen+PxSg1
áibme#spábba+N+Sg+Gen+PxSg1
áibme#suoidni+N+Sg+Gen+PxSg1
áibme#sákkan+N+Sg+Gen+PxSg1
áibme#šalbmi+N+Sg+Gen+PxSg1
áibmi+N+Sg+Gen+PxSg1
áibmo#bahku+N+Sg+Gen+PxSg1
áibmo#bismmar+N+Sg+Gen+PxSg1
áibmo#bohcci+N+Sg+Gen+PxSg1
áibmo#bázzi+N+Sg+Gen+PxSg1
áibmo#deaddu+N+Sg+Gen+PxSg1
áibmo#deatta+N+Sg+Gen+PxSg1
áibmo#dássi+N+Sg+Gen+PxSg1
áibmo#fievrrideapmi+N+Sg+Gen+PxSg1
áibmo#fievru+N+Sg+Gen+PxSg1
áibmo#filttar+N+Sg+Gen+PxSg1
áibmo#geardi+N+Sg+Gen+PxSg1
áibmo#givvir+N+Sg+Gen+PxSg1
áibmo#goiku+N+Sg+Gen+PxSg1
áibmo#guovdnji+N+Sg+Gen+PxSg1
áibmo#hivvodat+N+Sg+Gen+PxSg1
áibmo#jietna+N+Sg+Gen+PxSg1
áibmo#johtalus+N+Sg+Gen+PxSg1
áibmo#johtolat+N+Sg+Gen+PxSg1
áibmo#latnja+Sem/Plc+N+Sg+Gen+PxSg1
áibmo#láktadeaddji+N+Sg+Gen+PxSg1
áibmo#láset+N+Sg+Gen+PxSg1
áibmo#media+N+Sg+Gen+PxSg1
áibmo#molsun#rusttet+N+Sg+Gen+PxSg1
áibmo#molsun#ráigi+N+Sg+Gen+PxSg1
áibmo#molsun+N+Sg+Gen+PxSg1
áibmo#nađđa+N+Sg+Gen+PxSg1
áibmo#njiellu+N+Sg+Gen+PxSg1
áibmo#nuoskkideapmi+N+Sg+Gen+PxSg1
áibmo#poasta+N+Sg+Gen+PxSg1
áibmo#rávdnji+N+Sg+Gen+PxSg1
áibmo#sirren+N+Sg+Gen+PxSg1
áibmo#skiipa+N+Sg+Gen+PxSg1
áibmo#skoavdi+N+Sg+Gen+PxSg1
áibmo#suodjalus+Sem/Org+N+Sg+Gen+PxSg1
áibmo#veažir+N+Sg+Gen+PxSg1
áibmo#vuosttaldus+N+Sg+Gen+PxSg1
áibmo#vátni+N+Sg+Gen+PxSg1
áibmo#šloahtta+N+Sg+Gen+PxSg1
áibmodas#meahcci+N+Sg+Gen+PxSg1
áibmu+N+Sg+Gen+PxSg1
álbmot#guoibmi+Sem/Hum+N+Sg+Gen+PxSg1
áltár#láibi+N+Sg+Gen+PxSg1
ámmát#doaibma+N+Sg+Gen+PxSg1
árvalan#guoibmi+Sem/Hum+N+Sg+Gen+PxSg1
ássan#doaibma+N+Sg+Gen+PxSg1
ássan#guoibmi+Sem/Hum+N+Sg+Gen+PxSg1
čalbme#liiba+N+Sg+Gen+PxSg1
čalmmi#liiba+N+Sg+Gen+PxSg1
čeahcit+Sem/Hum+N+Sg+Gen+PxSg1
čibbe#lađas+N+Sg+Gen+PxSg1
čibbe#skálžu+N+Sg+Gen+PxSg1
čibbe#sojahallan+N+Sg+Gen+PxSg1
čibbe#stielgu+N+Sg+Gen+PxSg1
čibbi+N+Sg+Gen+PxSg1
šibit#biebmu+N+Sg+Gen+PxSg1
šibit#dikšun+N+Sg+Gen+PxSg1
šibit#doalli+Sem/Hum+N+Sg+Gen+PxSg1
šibit#doallu+N+Sg+Gen+PxSg1
šibit#doavttir+Sem/Hum+N+Sg+Gen+PxSg1
šibit#dállu+N+Sg+Gen+PxSg1
šibit+Sem/Ani+N+Sg+Gen+PxSg1
čiergges#váibmo#suotna+N+Sg+Gen+PxSg1
šliipen#nibba+N+Sg+Gen+PxSg1
čoahkkin#doaibma+N+Sg+Gen+PxSg1
čoarve#niibi+N+Sg+Gen+PxSg1
čuoibma#várpi+N+Sg+Gen+PxSg1
čuoibmi+N+Sg+Gen+PxSg1
čuoibmá+N+Sg+Gen+PxSg1
čuoigan#doaibma+N+Sg+Gen+PxSg1
čuoččuhus#gáibádus+N+Sg+Gen+PxSg1
čáhce#láibi+N+Sg+Gen+PxSg1
čáhppes#ibis+Sem/Ani+N+Sg+Gen+PxSg1
čáhppes#áibmu+N+Sg+Gen+PxSg1
čálgo#doaibma+N+Sg+Gen+PxSg1
čállin#godde#doaibma+N+Sg+Gen+PxSg1
čáskadan#doaibma+N+Sg+Gen+PxSg1
eallin#láibi+N+Sg+Gen+PxSg1
sámegiel#diibmu+N+Sg+Gen+PxSg1
advokáhta+Sem/Hum+N+Sg+Gen+PxSg1
affišša+N+Sg+Gen+PxSg1
affrikáhta+N+Sg+Gen+PxSg1
affrikáhtta+N+Sg+Gen+PxSg1
akademihkar+Sem/Hum+N+Sg+Gen+PxSg1
akustihkka+N+Sg+Gen+PxSg1
albma#bidju+N+Sg+Gen+PxSg1
albma#buktojupmi+N+Sg+Gen+PxSg1
albmulaš+N+Sg+Gen+PxSg1
alit#dohpi+N+Sg+Gen+PxSg1
alkoholista+Sem/Hum+N+Sg+Gen+PxSg1
alkohovla#juhkamuš+N+Sg+Gen+PxSg1
almmolašvuohta+N+Sg+Gen+PxSg1
almmos#organisašuvdna+Sem/Org+N+Sg+Gen+PxSg1
almmus#telefovdna+N+Sg+Gen+PxSg1
almmusvuohta+N+Sg+Gen+PxSg1
blicca#čuovga+N+Sg+Gen+PxSg1
buica+Sem/Hum+N+Sg+Gen+PxSg1
buice#ealli+Sem/Ani+N+Sg+Gen+PxSg1
buici+N+Sg+Gen+PxSg1
coica+N+Sg+Gen+PxSg1
coiccas+N+Sg+Gen+PxSg1
coiccuheapmi+N+Sg+Gen+PxSg1
cáici+Sem/Hum+N+Sg+Gen+PxSg1
cáicu+Sem/Hum+N+Sg+Gen+PxSg1
dásse#deaddo#áicu+N+Sg+Gen+PxSg1
gáica#eadni+Sem/Ani+N+Sg+Gen+PxSg1
gáica+Sem/Ani+N+Sg+Gen+PxSg1
gáicadat+N+Sg+Gen+PxSg1
gáicca#báidnu+N+Sg+Gen+PxSg1
gáicca#guiski+N+Sg+Gen+PxSg1
gáicca#mielki+N+Sg+Gen+PxSg1
gáicca#muorji+N+Sg+Gen+PxSg1
gáicca#skálžu+N+Sg+Gen+PxSg1
gáicca#čivga+Sem/Ani+N+Sg+Gen+PxSg1
gánda#buica+Sem/Hum+N+Sg+Gen+PxSg1
hat#trick+N+Sg+Gen+PxSg1
jovssus+N+Sg+Gen+PxSg1
juice+N+Sg+Gen+PxSg1
kodicilla+N+Sg+Gen+PxSg1
lága+N+Sg+Gen+PxSg1
mánná+N+Sg+Gen+PxSg1
ordovicium#systema+N+Sg+Gen+PxSg1
penicilliidna+N+Sg+Gen+PxSg1
philosophicum+N+Sg+Gen+PxSg1
pickup+N+Sg+Gen+PxSg1
policy+N+Sg+Gen+PxSg1
public+N+Sg+Gen+PxSg1
service#torg+Sem/Org+Sem/Plc+N+Sg+Gen+PxSg1
soica+N+Sg+Gen+PxSg1
soiccas+N+Sg+Gen+PxSg1
soiccuheapmi+N+Sg+Gen+PxSg1
áicca+N+Sg+Gen+PxSg1
áiccan+N+Sg+Gen+PxSg1
áicilvuohta+N+Sg+Gen+PxSg1
áico#gask#oapmi+N+Sg+Gen+PxSg1
áicu+N+Sg+Gen+PxSg1
+N+Sg+Gen+PxSg1
+N+Sg+Gen+PxSg1
+N+Sg+Gen+PxSg1
+N+Sg+Gen+PxSg1
+N+Sg+Gen+PxSg1
+N+Sg+Gen+PxSg1
+N+Sg+Gen+PxSg1
áide#guor+N+Sg+Gen+PxSg1
skáide#geaš+N+Sg+Gen+PxSg1
nuppiid#ovda#olbmuid+N+Sg+Gen+PxSg1
nuppiid#jođiheddjiid++N+Sg+Gen+PxSg1
geaidno#guor+N+Sg+Gen+PxSg1
julggiid#geaš+N+Sg+Gen+PxSg1
liidne#oai+N+Sg+Gen+PxSg1
nieida#beal+N+Sg+Gen+PxSg1
nieida#beal+N+Sg+Gen+PxSg1
ab#origiidna+Sem/Hum+N+Sg+Gen+PxSg1
adrenaliidna+N+Sg+Gen+PxSg1
adresseren#mašiidna+N+Sg+Gen+PxSg1
ahke#čohkiidus+N+Sg+Gen+PxSg1
ahkit+N+Sg+Gen+PxSg1
aiddolašvuohta+N+Sg+Gen+PxSg1
aids+N+Sg+Gen+PxSg1
ala#fievrrideapmi+N+Sg+Gen+PxSg1
ala#fievrridus+N+Sg+Gen+PxSg1
albma#bidju+N+Sg+Gen+PxSg1
albumiidna+N+Sg+Gen+PxSg1
alidan#mearka+N+Sg+Gen+PxSg1
alideapmi+N+Sg+Gen+PxSg1
alidus+N+Sg+Gen+PxSg1
alit#suoidni+N+Sg+Gen+PxSg1
alla#bassi+Sem/Time+N+Sg+Gen+PxSg1
allodat#stuorideapmi+N+Sg+Gen+PxSg1
allodat#stuoridus+N+Sg+Gen+PxSg1
alumiidna#foarbma+N+Sg+Gen+PxSg1
alumiidna#gásterola+N+Sg+Gen+PxSg1
alumiidna+N+Sg+Gen+PxSg1
aláš#hái#suoidni+N+Sg+Gen+PxSg1
aláš#suoidni+N+Sg+Gen+PxSg1
amfetamiidna+N+Sg+Gen+PxSg1
amiidna+N+Sg+Gen+PxSg1
aniliidna+N+Sg+Gen+PxSg1
anti#oksidánta+N+Sg+Gen+PxSg1
anti#pyriidna+N+Sg+Gen+PxSg1
anti#toksiidna+N+Sg+Gen+PxSg1
antifebriidna+N+Sg+Gen+PxSg1
antihistamiidna+N+Sg+Gen+PxSg1
apartheid+N+Sg+Gen+PxSg1
apartheida+N+Sg+Gen+PxSg1
appelsiidna+N+Sg+Gen+PxSg1
asfálta#bidjan+N+Sg+Gen+PxSg1
asteroiida+N+Sg+Gen+PxSg1
atnu#viidodat+N+Sg+Gen+PxSg1
atropiidna+N+Sg+Gen+PxSg1
auberšiidna+N+Sg+Gen+PxSg1
badje#nieida+Sem/Hum+N+Sg+Gen+PxSg1
badje#siida+Sem/Org+Sem/Plc+N+Sg+Gen+PxSg1
girko#siida+Sem/Org+Sem/Plc+N+Sg+Gen+PxSg1
bajidan#bohcci+N+Sg+Gen+PxSg1
bajil#oaidnu+N+Sg+Gen+PxSg1
bajimus#mearridan#gáibádus+N+Sg+Gen+PxSg1
bajimus#mearridan#váldi+N+Sg+Gen+PxSg1
bargguid#juogadeapmi+N+Sg+Gen+PxSg1
bargiid#bellodat+Sem/Org+N+Sg+Gen+PxSg1
bargiid#bráhkka+N+Sg+Gen+PxSg1
bargiid#eallin#dáhkádus+N+Sg+Gen+PxSg1
bargiid#giehta#girji+N+Sg+Gen+PxSg1
bargiid#hoavda+Sem/Hum+N+Sg+Gen+PxSg1
bargiid#kantuvra+Sem/Plc+N+Sg+Gen+PxSg1
bargiid#latnja+Sem/Plc+N+Sg+Gen+PxSg1
bargiid#lihkadus+N+Sg+Gen+PxSg1
bargiid#luohkká+N+Sg+Gen+PxSg1
bargiid#oaivadeaddji+Sem/Hum+N+Sg+Gen+PxSg1
bargiid#organisašuvdna+Sem/Org+N+Sg+Gen+PxSg1
bargiid#ossodat+Sem/Org+N+Sg+Gen+PxSg1
bargiid#plána+N+Sg+Gen+PxSg1
bargiid#politihkka+N+Sg+Gen+PxSg1
bargiid#seahtu+Sem/Group+Sem/Hum+N+Sg+Gen+PxSg1
bargiid#suodjalus+Sem/Org+N+Sg+Gen+PxSg1
bargiid#veahka+Sem/Hum+Sem/Group+N+Sg+Gen+PxSg1
bargo#mašiidna+N+Sg+Gen+PxSg1
bargo#ráidu+N+Sg+Gen+PxSg1
bargo#viidodat+N+Sg+Gen+PxSg1
bassaladdan#mašiidna+N+Sg+Gen+PxSg1
bassaladdan#mášiidna+N+Sg+Gen+PxSg1
bassan#mášiidna+N+Sg+Gen+PxSg1
bealdo#buoiddamas+Sem/Ani+N+Sg+Gen+PxSg1
bealle#guomáidupmi+N+Sg+Gen+PxSg1
beana#ráidu+N+Sg+Gen+PxSg1
bearaš#mánáid#gárde#jođiheaddji+N+Sg+Gen+PxSg1
bearaš#mánáid#gárdi+Sem/Org+Buld+N+Sg+Gen+PxSg1
bearjadat#idja+Sem/Time+N+Sg+Gen+PxSg1
beaskidan#mášiidna+N+Sg+Gen+PxSg1
beatnat#sarrit+N+Sg+Gen+PxSg1
beatnat#suoidni+N+Sg+Gen+PxSg1
beavde#liidni+N+Sg+Gen+PxSg1
beaŋka#ráidu+N+Sg+Gen+PxSg1
bensiidna#boahtu+N+Sg+Gen+PxSg1
bensiidna+N+Sg+Gen+PxSg1
berostus#riidu+N+Sg+Gen+PxSg1
beroštus#riidu+N+Sg+Gen+PxSg1
betoŋga#seaidni+N+Sg+Gen+PxSg1
biddi+N+Sg+Gen+PxSg1
biddo#gámas+N+Sg+Gen+PxSg1
biddo#juolgi+Sem/Ani+N+Sg+Gen+PxSg1
biddo#njálbmi+N+Sg+Gen+PxSg1
biddu+N+Sg+Gen+PxSg1
bidjalan#doarvi+N+Sg+Gen+PxSg1
bidjalan#nárri+N+Sg+Gen+PxSg1
bidjan+N+Sg+Gen+PxSg1
bidjet+N+Sg+Gen+PxSg1
bidju+N+Sg+Gen+PxSg1
biebmo#buoidi+N+Sg+Gen+PxSg1
biebmo#mašiidna+N+Sg+Gen+PxSg1
biebmo#nieida+Sem/Hum+N+Sg+Gen+PxSg1
biebmo#ráhkadan#mašiidna+N+Sg+Gen+PxSg1
bieidni+N+Sg+Gen+PxSg1
biepmus#ráidu+N+Sg+Gen+PxSg1
biergo#riidálas+Sem/Hum+N+Sg+Gen+PxSg1
bievla#máđidja+N+Sg+Gen+PxSg1
bieđgguid#ássan#guovlu+Sem/Plc+N+Sg+Gen+PxSg1
bihlaideapmi+N+Sg+Gen+PxSg1
biidnahupmi+N+Sg+Gen+PxSg1
biidnašupmi+N+Sg+Gen+PxSg1
biidno#vahkku+Sem/Time+N+Sg+Gen+PxSg1
biidno#vahkku+Sem/Time+N+Sg+Gen+PxSg1
biidnu+N+Sg+Gen+PxSg1
biika#áidi+N+Sg+Gen+PxSg1
biila#geaidnu+N+Sg+Gen+PxSg1
bijus+N+Sg+Gen+PxSg1
bilkideaddji+Sem/Hum+N+Sg+Gen+PxSg1
biras#buoidi+N+Sg+Gen+PxSg1
bismmáid#čoahkkin+N+Sg+Gen+PxSg1
bittus+Sem/Ani+N+Sg+Gen+PxSg1
bivddus#giddestat+N+Sg+Gen+PxSg1
bivttas#goikadan#mašiidna+N+Sg+Gen+PxSg1
biđggiideapmi+N+Sg+Gen+PxSg1
boaldin#reaidu+N+Sg+Gen+PxSg1
boares#nieida+Sem/Hum+N+Sg+Gen+PxSg1
boarrásiid#dikšu+N+Sg+Gen+PxSg1
boarrásiid#penšuvdna+N+Sg+Gen+PxSg1
boarrásiid#ruhta+N+Sg+Gen+PxSg1
boarrásiid#siida+Sem/Org+Sem/Plc+N+Sg+Gen+PxSg1
boazo#doallo#ovddidan#foanda+N+Sg+Gen+PxSg1
boazo#isit+Sem/Hum+N+Sg+Gen+PxSg1
boazo#áidi+N+Sg+Gen+PxSg1
boaššo#loaidu+N+Sg+Gen+PxSg1
bohcce#hoidu+N+Sg+Gen+PxSg1
bohcce#suoidni+N+Sg+Gen+PxSg1
bohcco#suoidni+N+Sg+Gen+PxSg1
bombasiidna+N+Sg+Gen+PxSg1
bommol#liidni+N+Sg+Gen+PxSg1
bora#noaidi+Sem/Hum+N+Sg+Gen+PxSg1
borjjas#liidni+N+Sg+Gen+PxSg1
borramuš#buoidi+N+Sg+Gen+PxSg1
borran#buoidi+N+Sg+Gen+PxSg1
borri#noaidi+Sem/Hum+N+Sg+Gen+PxSg1
boršo#viidna+N+Sg+Gen+PxSg1
boršo#viidni+N+Sg+Gen+PxSg1
bovren#mašiidna+N+Sg+Gen+PxSg1
bođuid#vuovdi+Sem/Hum+N+Sg+Gen+PxSg1
buhcciid#dikšu+Sem/Hum+N+Sg+Gen+PxSg1
buhcciid#ossodat+Sem/Org+Sem/Plc+N+Sg+Gen+PxSg1
buhcciid#ruoktuG+N+Sg+Gen+PxSg1
buhcciid#siida+Sem/Org+Sem/Plc+N+Sg+Gen+PxSg1
buhcciid#viessu+Sem/Org+Sem/Build+N+Sg+Gen+PxSg1
buhtis#nieida+Sem/Hum+N+Sg+Gen+PxSg1
buidodat+N+Sg+Gen+PxSg1
bulet#ráidu+N+Sg+Gen+PxSg1
bummol#liidni+N+Sg+Gen+PxSg1
buohkaid#guoski+N+Sg+Gen+PxSg1
buohkaid#opmodat+N+Sg+Gen+PxSg1
buohkaid#riekti+N+Sg+Gen+PxSg1
buohkaid#vuoigatvuohta+N+Sg+Gen+PxSg1
buohkaid#čoahkkin+N+Sg+Gen+PxSg1
buoidda+Sem/Ani+N+Sg+Gen+PxSg1
buoiddat+Sem/Hum+N+Sg+Gen+PxSg1
buoiddáš+N+Sg+Gen+PxSg1
buoide#cizáš+Sem/Ani+N+Sg+Gen+PxSg1
buoide#doggi+N+Sg+Gen+PxSg1
buoide#gaccet+Sem/Ani+N+Sg+Gen+PxSg1
buoide#sealla+N+Sg+Gen+PxSg1
buoidi+Sem/Hum+N+Sg+Gen+PxSg1
buoidivuohta+N+Sg+Gen+PxSg1
buolle#viidna+N+Sg+Gen+PxSg1
buolle#viidni+N+Sg+Gen+PxSg1
buollin#seaidni+N+Sg+Gen+PxSg1
buollin#viidáneapmi+N+Sg+Gen+PxSg1
buollin#čáskadan#reaidu+N+Sg+Gen+PxSg1
buollán#viidni+N+Sg+Gen+PxSg1
buoridan#doaibma+N+Sg+Gen+PxSg1
buoridan#fápmu+N+Sg+Gen+PxSg1
buriid#dahkki+Sem/Hum+N+Sg+Gen+PxSg1
buđet#báidna+N+Sg+Gen+PxSg1
bádde#ráidalas+N+Sg+Gen+PxSg1
bággo#bidjet+N+Sg+Gen+PxSg1
bággo#pántideapmi+N+Sg+Gen+PxSg1
báhtaran#geaidnu+N+Sg+Gen+PxSg1
báide#boallu+N+Sg+Gen+PxSg1
báide#sealgi+N+Sg+Gen+PxSg1
báide#soadji+N+Sg+Gen+PxSg1
báide#soadjá+N+Sg+Gen+PxSg1
báidi+N+Sg+Gen+PxSg1
báidna+N+Sg+Gen+PxSg1
báidnejaš+N+Sg+Gen+PxSg1
báidno#rássi+N+Sg+Gen+PxSg1
báidnu+N+Sg+Gen+PxSg1
báikki#isit+Sem/Hum+N+Sg+Gen+PxSg1
bákte#dáidda+N+Sg+Gen+PxSg1
bákte#sis#geaidnu+N+Sg+Gen+PxSg1
bákte#vuođđo#hámáiduvvan+N+Sg+Gen+PxSg1
bás#nieida+Sem/Hum+N+Sg+Gen+PxSg1
cealkin#friddjavuohta+N+Sg+Gen+PxSg1
cihraideapmi+N+Sg+Gen+PxSg1
cyaniidna+N+Sg+Gen+PxSg1
data#mašiidna+N+Sg+Gen+PxSg1
davvi#siida+Sem/Org+Sem/Plc+N+Sg+Gen+PxSg1
davvi#sámi#siida+Sem/Plc+Sem/Org+N+Sg+Gen+PxSg1
deaddo#geahpidan#guoddá+N+Sg+Gen+PxSg1
dekstriidna+N+Sg+Gen+PxSg1
desideratiiva+N+Sg+Gen+PxSg1
dia#govva#ráidu+N+Sg+Gen+PxSg1
didaktihkka+N+Sg+Gen+PxSg1
didde#spiŋggar+Sem/Ani+N+Sg+Gen+PxSg1
diddi+Sem/Ani+N+Sg+Gen+PxSg1
didno#deappu+N+Sg+Gen+PxSg1
didno#lohkka+N+Sg+Gen+PxSg1
didnu+N+Sg+Gen+PxSg1
didnu+N+Sg+Gen+PxSg1
dieđáhus#rutiidna+N+Sg+Gen+PxSg1
differensiála#giddehat+N+Sg+Gen+PxSg1
dihtor#mašiidna+N+Sg+Gen+PxSg1
diida#goansta+N+Sg+Gen+PxSg1
diida#logus+N+Sg+Gen+PxSg1
diida#osku+N+Sg+Gen+PxSg1
diida+N+Sg+Gen+PxSg1
diidu+N+Sg+Gen+PxSg1
dikteren#mašiidna+N+Sg+Gen+PxSg1
dioksiida+N+Sg+Gen+PxSg1
dioksiidna+N+Sg+Gen+PxSg1
dipma#margariidna+N+Sg+Gen+PxSg1
disipliidna+N+Sg+Gen+PxSg1
divideanda+N+Sg+Gen+PxSg1
doaibma#biddjo#orohat+Sem/Org+Sem/Plc+N+Sg+Gen+PxSg1
doaibma#bidjo#evttuhus+N+Sg+Gen+PxSg1
doaibma#bidjo#guovlu+Sem/Plc+N+Sg+Gen+PxSg1
doaibma#bidju+N+Sg+Gen+PxSg1
doaibma#friddjavuohta+N+Sg+Gen+PxSg1
doaibma#viidodat+N+Sg+Gen+PxSg1
doallo#eamit+Sem/Hum+N+Sg+Gen+PxSg1
doallo#isit+Sem/Hum+N+Sg+Gen+PxSg1
doallo#sárdnideaddji+Sem/Hum+N+Sg+Gen+PxSg1
doares#seaidni+N+Sg+Gen+PxSg1
doarrideaddji+Sem/Hum+N+Sg+Gen+PxSg1
doiddas+N+Sg+Gen+PxSg1
doiddáhat+N+Sg+Gen+PxSg1
doidin#latnja+Sem/Plc+N+Sg+Gen+PxSg1
doidin+N+Sg+Gen+PxSg1
doidásan#geardi+N+Sg+Gen+PxSg1
dolla#viidánan#riska+N+Sg+Gen+PxSg1
doložiid#dieđa+N+Sg+Gen+PxSg1
dorvo#geaidnu+N+Sg+Gen+PxSg1
dovddiidus+N+Sg+Gen+PxSg1
dulben#šliipen#mašiidna+N+Sg+Gen+PxSg1
dulve#geahpidan#rusttet+N+Sg+Gen+PxSg1
duolba#suoidni+N+Sg+Gen+PxSg1
dur#alumiidna+N+Sg+Gen+PxSg1
dusiidna+N+Sg+Gen+PxSg1
dutkiid#rekruhtaGen+Sem/Hum+N+Sg+Gen+PxSg1
dáhkideaddji+Sem/Hum+N+Sg+Gen+PxSg1
dáidda#alla#skuvla+Sem/Org+Sem/Plc+N+Sg+Gen+PxSg1
dáidda#bargu+N+Sg+Gen+PxSg1
dáidda#dagus+N+Sg+Gen+PxSg1
dáidda#doaibma#goddi+Sem/Org+N+Sg+Gen+PxSg1
dáidda#duodji+N+Sg+Gen+PxSg1
dáidda#dáhpáhus+N+Sg+Gen+PxSg1
dáidda#guovddáš+Sem/Org+Sem/Plc+N+Sg+Gen+PxSg1
dáidda#musea+Sem/Org+Sem/Build+N+Sg+Gen+PxSg1
dáidda#muséa+Sem/Org+Sem/Build+N+Sg+Gen+PxSg1
dáidda#oahppu+N+Sg+Gen+PxSg1
dáidda#politihkka+N+Sg+Gen+PxSg1
dáidda#searvi+Sem/Org+N+Sg+Gen+PxSg1
dáidda#skuvla+Sem/Org+Sem/Plc+N+Sg+Gen+PxSg1
dáidda#suorgi+N+Sg+Gen+PxSg1
dáidda#ávnnas+N+Sg+Gen+PxSg1
dáidda#čeahppi+Sem/Hum+N+Sg+Gen+PxSg1
dáidda#čoakkáldat+N+Sg+Gen+PxSg1
dáidda#čájáhus+N+Sg+Gen+PxSg1
dáidda+N+Sg+Gen+PxSg1
dáiddár#organisašuvdna+Sem/Org+N+Sg+Gen+PxSg1
dáiddár#ráđđi+Sem/Org+N+Sg+Gen+PxSg1
dáiddár#stipeanda+N+Sg+Gen+PxSg1
dáiddár+Sem/Hum+N+Sg+Gen+PxSg1
dáidni+N+Sg+Gen+PxSg1
dáidu+N+Sg+Gen+PxSg1
dáidár+Sem/Hum+N+Sg+Gen+PxSg1
dálke#njeaiddáhat+N+Sg+Gen+PxSg1
dálu#eamit+Sem/Hum+N+Sg+Gen+PxSg1
dálu#isit+Sem/Hum+N+Sg+Gen+PxSg1
dálve#idja+Sem/Time+N+Sg+Gen+PxSg1
dálve#máđidja+N+Sg+Gen+PxSg1
dálve#siida+Sem/Org+Sem/Plc+N+Sg+Gen+PxSg1
dáruiduhttin#politihkka+N+Sg+Gen+PxSg1
dáruiduhttin#proseassa+N+Sg+Gen+PxSg1
dáruiduhttin+N+Sg+Gen+PxSg1
eahkes#idja+Sem/Time+N+Sg+Gen+PxSg1
eahket#beale#idja+Sem/Time+N+Sg+Gen+PxSg1
eahket#idja+Sem/Time+N+Sg+Gen+PxSg1
eaidanas+Sem/Hum+N+Sg+Gen+PxSg1
eaiggát#gáibideaddji+Sem/Hum+N+Sg+Gen+PxSg1
ealle#buoidi+N+Sg+Gen+PxSg1
eallin#oaidno#diehtu+N+Sg+Gen+PxSg1
eallin#oaidnu+N+Sg+Gen+PxSg1
eallo#siida+Sem/Org+Sem/Plc+N+Sg+Gen+PxSg1
ealáhus#geaidnu+N+Sg+Gen+PxSg1
ealáhus#ovddidan#bargu+N+Sg+Gen+PxSg1
ealáhus#ovddideapmi+N+Sg+Gen+PxSg1
ealáhus#surggiideapmi+N+Sg+Gen+PxSg1
ealáhus#viidodat+N+Sg+Gen+PxSg1
eami#giedde#suoidni+N+Sg+Gen+PxSg1
eamit+Sem/Hum+N+Sg+Gen+PxSg1
eana#eaiggát#oaidnu+N+Sg+Gen+PxSg1
eana#gáidá+N+Sg+Gen+PxSg1
eana#mihtidan#eana#bihttá+N+Sg+Gen+PxSg1
eana#mihtidan#njuolggadus+N+Sg+Gen+PxSg1
eana#mihtideaddji+Sem/Hum+N+Sg+Gen+PxSg1
eana#mihtideapmi+N+Sg+Gen+PxSg1
eanan#gáidá+N+Sg+Gen+PxSg1
eanan#mihtideapmi+N+Sg+Gen+PxSg1
eanet#lohko#mearrideapmi+N+Sg+Gen+PxSg1
eaŋgalas#rái#suoidni+N+Sg+Gen+PxSg1
eaŋgals#rái#suoidni+N+Sg+Gen+PxSg1
elihta#ráidu+N+Sg+Gen+PxSg1
elliid#ossodat+Sem/Org+Sem/Plc+N+Sg+Gen+PxSg1
elliid#suodjalan#lávde#goddi+Sem/Org+N+Sg+Gen+PxSg1
elliid#suodjaleaddji+Sem/Hum+N+Sg+Gen+PxSg1
elliid#suodjaleapmi+N+Sg+Gen+PxSg1
elve#suoidni+N+Sg+Gen+PxSg1
eret#bidjan+N+Sg+Gen+PxSg1
etniid#fuolahus+N+Sg+Gen+PxSg1
etniid#rávvehat+N+Sg+Gen+PxSg1
etniid#rávven+N+Sg+Gen+PxSg1
eŋgalas#rái#suoidni+N+Sg+Gen+PxSg1
eŋgelas#rái#suoidni+N+Sg+Gen+PxSg1
fagge#ráidu+N+Sg+Gen+PxSg1
fariidna+N+Sg+Gen+PxSg1
fidjol+N+Sg+Gen+PxSg1
fidno#bagadeaddji+Sem/Hum+N+Sg+Gen+PxSg1
fidno#bagadus+N+Sg+Gen+PxSg1
fidno#bargi+Sem/Hum+N+Sg+Gen+PxSg1
fidno#buohcuvuohta+N+Sg+Gen+PxSg1
fidno#dearvvašvuođa#bálvalus+N+Sg+Gen+PxSg1
fidno#diehto#juohkin+N+Sg+Gen+PxSg1
fidno#doaibma+N+Sg+Gen+PxSg1
fidno#dálkun+N+Sg+Gen+PxSg1
fidno#fága#oahpahus#láhka+N+Sg+Gen+PxSg1
fidno#geaidnu+N+Sg+Gen+PxSg1
fidno#máhttu+N+Sg+Gen+PxSg1
fidno#máhttáhus+N+Sg+Gen+PxSg1
fidno#oahpahus+N+Sg+Gen+PxSg1
fidno#oahppi+Sem/Hum+N+Sg+Gen+PxSg1
fidno#skuvla+Sem/Org+Sem/Plc+N+Sg+Gen+PxSg1
fidno#skuvlen#guovddáš+Sem/Org+Sem/Plc+N+Sg+Gen+PxSg1
fidno#skuvlen#ráđđehus+Sem/Org+N+Sg+Gen+PxSg1
fidno#skuvlen+N+Sg+Gen+PxSg1
fidno#suorge#organisašuvdna+Sem/Org+N+Sg+Gen+PxSg1
fidno#suorgi+N+Sg+Gen+PxSg1
fidno#suorgáseapmi+N+Sg+Gen+PxSg1
fidno#vihki+N+Sg+Gen+PxSg1
fidno#visti+N+Sg+Gen+PxSg1
fidno#válljen+N+Sg+Gen+PxSg1
fidnu+N+Sg+Gen+PxSg1
fidnu+N+Sg+Gen+PxSg1
fidnár+Sem/Hum+N+Sg+Gen+PxSg1
fidus#maleriija+N+Sg+Gen+PxSg1
fiello#dáidni+N+Sg+Gen+PxSg1
fierbme#sallit+Sem/Ani+N+Sg+Gen+PxSg1
fievrridan#guovddáš+N+Sg+Gen+PxSg1
fiidna#gieđahallan+N+Sg+Gen+PxSg1
fiidna#jeaŋga+N+Sg+Gen+PxSg1
fiidnu+N+Sg+Gen+PxSg1
filbma#idola+N+Sg+Gen+PxSg1
filbma#liidni+N+Sg+Gen+PxSg1
fioliidna+N+Sg+Gen+PxSg1
fiskes#njálgga#hái#suoidni+N+Sg+Gen+PxSg1
folio#sisa#bidju+N+Sg+Gen+PxSg1
formaliidna+N+Sg+Gen+PxSg1
friddja#beaivi+Sem/Time+N+Sg+Gen+PxSg1
friddja#girku+Sem/Org+Sem/Build+N+Sg+Gen+PxSg1
friddja#minuhtta+Sem/Time+N+Sg+Gen+PxSg1
friddja#sadji+Sem/Plc+N+Sg+Gen+PxSg1
friddja#suohkan+N+Sg+Gen+PxSg1
friddja#suohkan#geahččaleapmi+N+Sg+Gen+PxSg1
friddja#suohkan#njuolggadus+N+Sg+Gen+PxSg1
friddja#suohkan#ortnet+N+Sg+Gen+PxSg1
friddja#áigiG+N+Sg+Gen+PxSg1
friddjavuohta+N+Sg+Gen+PxSg1
friddjavuođa#reive+N+Sg+Gen+PxSg1
friddjavuođa#soahti+N+Sg+Gen+PxSg1
fráŋken#mašiidna+N+Sg+Gen+PxSg1
fráŋken#mášiidna+N+Sg+Gen+PxSg1
fápmui#bidjan+N+Sg+Gen+PxSg1
gaidnarakkis+Sem/Ani+N+Sg+Gen+PxSg1
galmma#idja+Sem/Time+N+Sg+Gen+PxSg1
gammaglobuliidna+N+Sg+Gen+PxSg1
gardiidna+N+Sg+Gen+PxSg1
gask#idja+Sem/Time+N+Sg+Gen+PxSg1
gask'#idja+Sem/Time+N+Sg+Gen+PxSg1
gaska#idja+Sem/Time+N+Sg+Gen+PxSg1
gaska#loaidu+N+Sg+Gen+PxSg1
gaska#seaidni+N+Sg+Gen+PxSg1
gaska#siidu+N+Sg+Gen+PxSg1
gaska#vitta+N+Sg+Gen+PxSg1
gaska#áidi+N+Sg+Gen+PxSg1
geahpidan#ventiila+N+Sg+Gen+PxSg1
geahpideapmi+N+Sg+Gen+PxSg1
geaidi+Sem/Hum+N+Sg+Gen+PxSg1
geaidno#bargi+Sem/Hum+N+Sg+Gen+PxSg1
geaidno#doaibma+N+Sg+Gen+PxSg1
geaidno#doaimmahat+N+Sg+Gen+PxSg1
geaidno#eise#váldi+Sem/Org+N+Sg+Gen+PxSg1
geaidno#fierbmi+N+Sg+Gen+PxSg1
geaidno#foanda+N+Sg+Gen+PxSg1
geaidno#galba+N+Sg+Gen+PxSg1
geaidno#gievkkan+N+Sg+Gen+PxSg1
geaidno#guorra+N+Sg+Gen+PxSg1
geaidno#hoavda+Sem/Hum+N+Sg+Gen+PxSg1
geaidno#láhka+N+Sg+Gen+PxSg1
geaidno#meašttir+Sem/Hum+N+Sg+Gen+PxSg1
geaidno#mohkki+N+Sg+Gen+PxSg1
geaidno#ossodat+Sem/Org+N+Sg+Gen+PxSg1
geaidno#plána+N+Sg+Gen+PxSg1
geaidno#ravda+N+Sg+Gen+PxSg1
geaidno#ruossa+N+Sg+Gen+PxSg1
geaidno#searvi+Sem/Org+N+Sg+Gen+PxSg1
geaidno#spáitu+N+Sg+Gen+PxSg1
geaidno#árvvošteapmi+N+Sg+Gen+PxSg1
geaidno#čuovga+N+Sg+Gen+PxSg1
geaidno#čája+N+Sg+Gen+PxSg1
geaidnu+N+Sg+Gen+PxSg1
geaidu+N+Sg+Gen+PxSg1
gearjidan#bihttá+N+Sg+Gen+PxSg1
gearjideaddji+Sem/Hum+N+Sg+Gen+PxSg1
gearjideapmi+N+Sg+Gen+PxSg1
geasse#idja+Sem/Time+N+Sg+Gen+PxSg1
geasse#siida+Sem/Org+Sem/Plc+N+Sg+Gen+PxSg1
geavahan#viidodat+N+Sg+Gen+PxSg1
geavaheaddji#váidin#lávde#goddi+Sem/Org+N+Sg+Gen+PxSg1
geavaheddjiid#kantuvra+Sem/Org+N+Sg+Gen+PxSg1
geavaheddjiid#kantuvra+N+Sg+Gen+PxSg1
geavaheddjiid#máhttu+N+Sg+Gen+PxSg1
geavaheddjiid#oahppa+N+Sg+Gen+PxSg1
geavlo#sáidi+Sem/Plc+N+Sg+Gen+PxSg1
gehppes#margariidna+N+Sg+Gen+PxSg1
geidde#stággu+N+Sg+Gen+PxSg1
gelatiidna+N+Sg+Gen+PxSg1
giddagas#ráŋggáštus+N+Sg+Gen+PxSg1
giddagas#ásahus+Sem/Org+N+Sg+Gen+PxSg1
giddagas+Sem/Org+N+Sg+Gen+PxSg1
giddehat#čoavdda+N+Sg+Gen+PxSg1
giddehat+N+Sg+Gen+PxSg1
giddehus+N+Sg+Gen+PxSg1
gidden#mekanisma+N+Sg+Gen+PxSg1
gidden#ráhkkanus+N+Sg+Gen+PxSg1
gidden#skruvva+N+Sg+Gen+PxSg1
gidden#ventiila+N+Sg+Gen+PxSg1
gidden#áksil+N+Sg+Gen+PxSg1
gidden+N+Sg+Gen+PxSg1
giddes#násti+N+Sg+Gen+PxSg1
giddestat+N+Sg+Gen+PxSg1
giddodat#girji+N+Sg+Gen+PxSg1
giddodat#logahallan+N+Sg+Gen+PxSg1
giddodat#vuođđo#sirdin+N+Sg+Gen+PxSg1
giddodat#vuođđu+N+Sg+Gen+PxSg1
giddodat+N+Sg+Gen+PxSg1
gidni+N+Sg+Gen+PxSg1
giedde#suoidni+N+Sg+Gen+PxSg1
giehta#gáidnu+N+Sg+Gen+PxSg1
giehta#láiddot+Sem/Ani+N+Sg+Gen+PxSg1
giehta#áidi+N+Sg+Gen+PxSg1
gieldda#sámi#siida+Sem/Org+Sem/Plc+N+Sg+Gen+PxSg1
gielddaid#lihttu+Sem/Org+N+Sg+Gen+PxSg1
giella#ovddideaddji+Sem/Hum+N+Sg+Gen+PxSg1
gierdo#oaidnu+N+Sg+Gen+PxSg1
gieres#ráidu+N+Sg+Gen+PxSg1
gieđalat#láiddot+Sem/Ani+N+Sg+Gen+PxSg1
gili#geaidnu+N+Sg+Gen+PxSg1
gilli#fidno#guovlu+Sem/Plc+N+Sg+Gen+PxSg1
girdi#noaidi+Sem/Hum+N+Sg+Gen+PxSg1
girdilan#geaidnu+N+Sg+Gen+PxSg1
girdin#mášiidna+N+Sg+Gen+PxSg1
girje#goasttideaddji+Sem/Hum+N+Sg+Gen+PxSg1
girje#ráidu+N+Sg+Gen+PxSg1
girko#viidni+N+Sg+Gen+PxSg1
girko#áidi+N+Sg+Gen+PxSg1
givssideapmi+N+Sg+Gen+PxSg1
globuliidna+N+Sg+Gen+PxSg1
goaivun#mašiidna+N+Sg+Gen+PxSg1
goargŋun#buoidi+N+Sg+Gen+PxSg1
goariduvvon#eana+Sem/Plc+N+Sg+Gen+PxSg1
goarrun#mašiidna+N+Sg+Gen+PxSg1
goarrun#mášiidna+N+Sg+Gen+PxSg1
goaste#buoidi+N+Sg+Gen+PxSg1
goasttideaddji+Sem/Hum+N+Sg+Gen+PxSg1
goađe#eamit+Sem/Hum+N+Sg+Gen+PxSg1
goađe#isit+Sem/Hum+N+Sg+Gen+PxSg1
gobeliidna+N+Sg+Gen+PxSg1
gohččun#ovddas#vástideaddji+Sem/Hum+N+Sg+Gen+PxSg1
goidoš+Sem/Hum+N+Sg+Gen+PxSg1
goidár+Sem/Hum+N+Sg+Gen+PxSg1
goivvohat#seaidni+N+Sg+Gen+PxSg1
golggiidus#bohcci+N+Sg+Gen+PxSg1
golggiidus#rusttet+N+Sg+Gen+PxSg1
golggiidus+N+Sg+Gen+PxSg1
golle#doidi+Sem/Hum+N+Sg+Gen+PxSg1
goluid#merošteapmi+N+Sg+Gen+PxSg1
gonagas#nieida+Sem/Hum+N+Sg+Gen+PxSg1
gorde#suoidni+N+Sg+Gen+PxSg1
gordne#ráidnehat+N+Sg+Gen+PxSg1
gordnen#mášiidna+N+Sg+Gen+PxSg1
goskkiidan#váddu+N+Sg+Gen+PxSg1
govddidan#mielki+N+Sg+Gen+PxSg1
govddodan#liidna+N+Sg+Gen+PxSg1
govddodan#liidná+N+Sg+Gen+PxSg1
govva#dáidda+N+Sg+Gen+PxSg1
govva#dáiddár+Sem/Hum+N+Sg+Gen+PxSg1
govva#ráidu+N+Sg+Gen+PxSg1
govvidan#dáidu+N+Sg+Gen+PxSg1
govvideaddji+Sem/Hum+N+Sg+Gen+PxSg1
govvidus+N+Sg+Gen+PxSg1
gozihan#mihtideapmi+N+Sg+Gen+PxSg1
gođđin#mašiidna+N+Sg+Gen+PxSg1
gratiidna+N+Sg+Gen+PxSg1
guhkidan#gorri+N+Sg+Gen+PxSg1
guodja#suoidni+N+Sg+Gen+PxSg1
guole#geaidnu+N+Sg+Gen+PxSg1
guomáidupmi+N+Sg+Gen+PxSg1
guorbme#vávdna#geaidnu+N+Sg+Gen+PxSg1
guovddáš#váráidahttin+N+Sg+Gen+PxSg1
guovddáš#váráiduhttin+N+Sg+Gen+PxSg1
guskkiidan#váddu+N+Sg+Gen+PxSg1
guvttiid#guoddi+Sem/Hum+N+Sg+Gen+PxSg1
guvttiid#lohku+N+Sg+Gen+PxSg1
gádde#sneaida+N+Sg+Gen+PxSg1
gádde#suoidni+N+Sg+Gen+PxSg1
gáddái#skihkidan#báiki+Sem/Plc+N+Sg+Gen+PxSg1
gáhton#liidni+N+Sg+Gen+PxSg1
gáibideaddji#riika+Sem/Org+N+Sg+Gen+PxSg1
gáibideaddji+Sem/Hum+N+Sg+Gen+PxSg1
gáicca#báidnu+N+Sg+Gen+PxSg1
gáiddus#arkiiva+Sem/Org+N+Sg+Gen+PxSg1
gáiddus#dárkon+N+Sg+Gen+PxSg1
gáiddus#gažadeapmi+N+Sg+Gen+PxSg1
gáiddus#johtin+N+Sg+Gen+PxSg1
gáiddus#liekkas+N+Sg+Gen+PxSg1
gáiddus#oahpahus+N+Sg+Gen+PxSg1
gáiddus#stivren+N+Sg+Gen+PxSg1
gáidi+N+Sg+Gen+PxSg1
gáidno#luovdi+N+Sg+Gen+PxSg1
gáidno#sadji+Sem/Plc+N+Sg+Gen+PxSg1
gáidnu+N+Sg+Gen+PxSg1
gáidnulaš+Sem/Hum+N+Sg+Gen+PxSg1
gáidá#njunni+Sem/Ani+N+Sg+Gen+PxSg1
gáidá#nuohtti+N+Sg+Gen+PxSg1
gáidá+N+Sg+Gen+PxSg1
gáisá#ráidu+N+Sg+Gen+PxSg1
gálvo#hálbbideapmi+N+Sg+Gen+PxSg1
gálvo#hálbbidus+N+Sg+Gen+PxSg1
gálvo#lágideapmi+N+Sg+Gen+PxSg1
gáma#suoidni+N+Sg+Gen+PxSg1
gáma#suoidnilaš+Sem/Hum+N+Sg+Gen+PxSg1
gárdiidna+N+Sg+Gen+PxSg1
gárggiidus#riika+N+Sg+Gen+PxSg1
gárgiidan#gálga+N+Sg+Gen+PxSg1
gártton#liidni+N+Sg+Gen+PxSg1
gáržžideapmi+N+Sg+Gen+PxSg1
gáržžidus+N+Sg+Gen+PxSg1
hadde#mearrideapmi+N+Sg+Gen+PxSg1
haŋkin#váiddon+Sem/Hum+N+Sg+Gen+PxSg1
heagga#dieđuid#láhka+N+Sg+Gen+PxSg1
heaidna+N+Sg+Gen+PxSg1
heakka#riidu+N+Sg+Gen+PxSg1
healva#suoidni+N+Sg+Gen+PxSg1
heasta#máđidja+N+Sg+Gen+PxSg1
heavval#mašiidna+N+Sg+Gen+PxSg1
hehpoš#suoidni+N+Sg+Gen+PxSg1
heittot#oaidnu+N+Sg+Gen+PxSg1
helve#suoidni+N+Sg+Gen+PxSg1
hemo#globiidna+N+Sg+Gen+PxSg1
heroiidna+N+Sg+Gen+PxSg1
hevrriideapmi+N+Sg+Gen+PxSg1
hiddjádus+N+Sg+Gen+PxSg1
hiida+N+Sg+Gen+PxSg1
histamiidna+N+Sg+Gen+PxSg1
hivsset#alidahtti+N+Sg+Gen+PxSg1
hivvodat#hálbbidus+N+Sg+Gen+PxSg1
hoaiddár+Sem/Hum+N+Sg+Gen+PxSg1
hoidu+N+Sg+Gen+PxSg1
huksen#dáidda+N+Sg+Gen+PxSg1
hybrida+N+Sg+Gen+PxSg1
hybriida+N+Sg+Gen+PxSg1
hádja#vuoiddas+N+Sg+Gen+PxSg1
hái#suoidni+N+Sg+Gen+PxSg1
háiso#suoidni+N+Sg+Gen+PxSg1
hálbbidus+N+Sg+Gen+PxSg1
háldo#giddagas+N+Sg+Gen+PxSg1
háliidus+N+Sg+Gen+PxSg1
idea+N+Sg+Gen+PxSg1
idealisma+N+Sg+Gen+PxSg1
idealista+Sem/Hum+N+Sg+Gen+PxSg1
identifikašuvdna#goarta+N+Sg+Gen+PxSg1
identifikašuvdna+N+Sg+Gen+PxSg1
identifiseren#apposišuvdna+N+Sg+Gen+PxSg1
identifiseren#operašuvdna+N+Sg+Gen+PxSg1
identitehta+N+Sg+Gen+PxSg1
ideográmma+N+Sg+Gen+PxSg1
ideologa+Sem/Hum+N+Sg+Gen+PxSg1
ideologiija+N+Sg+Gen+PxSg1
ideologiija#kritihkka+N+Sg+Gen+PxSg1
ideála+N+Sg+Gen+PxSg1
idiohta+Sem/Hum+N+Sg+Gen+PxSg1
idioleakta+N+Sg+Gen+PxSg1
idioma+N+Sg+Gen+PxSg1
idja#bargu+N+Sg+Gen+PxSg1
idja#beaivváš+N+Sg+Gen+PxSg1
idja#bivttas+N+Sg+Gen+PxSg1
idja#buolaš+Sem/Wthr+N+Sg+Gen+PxSg1
idja#fákta+Sem/Hum+N+Sg+Gen+PxSg1
idja#gerbmosat+N+Sg+Gen+PxSg1
idja#gozán+Sem/Hum+N+Sg+Gen+PxSg1
idja#gálut+N+Sg+Gen+PxSg1
idja#gáranas+Sem/Hum+N+Sg+Gen+PxSg1
idja#lahkki+Sem/Time+N+Sg+Gen+PxSg1
idja#livva+N+Sg+Gen+PxSg1
idja#loddi+Sem/Ani+N+Sg+Gen+PxSg1
idja#mátkkošteapmi+N+Sg+Gen+PxSg1
idja#rávga+Sem/Hum+N+Sg+Gen+PxSg1
idja#sadji+Sem/Plc+N+Sg+Gen+PxSg1
idja#skeaiki+Sem/Hum+N+Sg+Gen+PxSg1
idja#stállu+Sem/Hum+N+Sg+Gen+PxSg1
idja#čorgi+N+Sg+Gen+PxSg1
idja+Sem/Time+N+Sg+Gen+PxSg1
idjadan#ruhta+N+Sg+Gen+PxSg1
idjadan#sadji+N+Sg+Gen+PxSg1
idne#šaddu+N+Sg+Gen+PxSg1
idni+N+Sg+Gen+PxSg1
idola+N+Sg+Gen+PxSg1
idéa+N+Sg+Gen+PxSg1
ieš#mearridan#vuoigatvuohta+N+Sg+Gen+PxSg1
ieš#mearrideaddji+Sem/Hum+Sem/Org+N+Sg+Gen+PxSg1
ieš#mearrideapmi+N+Sg+Gen+PxSg1
iežas#vástidan#áigodat+Sem/Time+N+Sg+Gen+PxSg1
indamiidna+N+Sg+Gen+PxSg1
individualisma+N+Sg+Gen+PxSg1
indiviida+Sem/Hum+Sem/Ani+N+Sg+Gen+PxSg1
influeansa#vaksiidna+N+Sg+Gen+PxSg1
insuliidna+N+Sg+Gen+PxSg1
interneahtta#siidu+N+Sg+Gen+PxSg1
invaliditehta+N+Sg+Gen+PxSg1
invaliida+Sem/Hum+N+Sg+Gen+PxSg1
isit+Sem/Hum+N+Sg+Gen+PxSg1
itália#rái#suoidni+N+Sg+Gen+PxSg1
ivdne#oaidnu+N+Sg+Gen+PxSg1
iđedis#idja+Sem/Time+N+Sg+Gen+PxSg1
iđit#beale#idja+Sem/Time+N+Sg+Gen+PxSg1
iđit#idja+Sem/Time+N+Sg+Gen+PxSg1
iđit+Sem/Time+N+Sg+Gen+PxSg1
iđđedis#idja+Sem/Time+N+Sg+Gen+PxSg1
iđđes#idja+Sem/Time+N+Sg+Gen+PxSg1
jiddisch+N+Sg+Gen+PxSg1
jiena#alideaddji+Sem/Hum+N+Sg+Gen+PxSg1
jietna#seaidni+N+Sg+Gen+PxSg1
jietna#viidodat+N+Sg+Gen+PxSg1
jietna#váiddon+N+Sg+Gen+PxSg1
johka#buoidda+Sem/Ani+N+Sg+Gen+PxSg1
johtalan#geaidnu+N+Sg+Gen+PxSg1
johtolat#geaidnu+N+Sg+Gen+PxSg1
jorba#suoidni+N+Sg+Gen+PxSg1
jorba#šliipen#mašiidna+N+Sg+Gen+PxSg1
journála#ovddas#vástideaddji+Sem/Hum+N+Sg+Gen+PxSg1
jozzidan#bihttá+N+Sg+Gen+PxSg1
jođánis#geaidnu+N+Sg+Gen+PxSg1
julev#sámi#siida+Sem/Org+Sem/Plc+N+Sg+Gen+PxSg1
julevu#sámi#siida+Sem/Org+Sem/Plc+N+Sg+Gen+PxSg1
julggiid#geahči+N+Sg+Gen+PxSg1
juovla#iđit+N+Sg+Gen+PxSg1
jurdda#govvidus+N+Sg+Gen+PxSg1
jurdda#reaidu+N+Sg+Gen+PxSg1
juridihkka+N+Sg+Gen+PxSg1
jursan#mašiidna+N+Sg+Gen+PxSg1
jábmiid#riika+Sem/Plc+N+Sg+Gen+PxSg1
jábmiid#áibmu+Sem/Plc+N+Sg+Gen+PxSg1
kaffeiidna+N+Sg+Gen+PxSg1
kamela#ráidu+N+Sg+Gen+PxSg1
kamiidna+N+Sg+Gen+PxSg1
kandidatuvra+N+Sg+Gen+PxSg1
kandidáhta+Sem/Hum+N+Sg+Gen+PxSg1
kandidáhtta+Sem/Hum+N+Sg+Gen+PxSg1
kaniidna+Sem/Ani+N+Sg+Gen+PxSg1
kantiidna#jođiheaddji+Sem/Hum+N+Sg+Gen+PxSg1
kantiidna+Sem/Org+N+Sg+Gen+PxSg1
kaoliidna+N+Sg+Gen+PxSg1
kapteaidna+Sem/Hum+N+Sg+Gen+PxSg1
karbona#dioksiida+N+Sg+Gen+PxSg1
karmiidna+N+Sg+Gen+PxSg1
kaseiidna+N+Sg+Gen+PxSg1
kavaleriija#kapteaidna+Sem/Hum+N+Sg+Gen+PxSg1
kelatiidna+N+Sg+Gen+PxSg1
keratiidna+N+Sg+Gen+PxSg1
kid#náhppen+N+Sg+Gen+PxSg1
kiniidna+N+Sg+Gen+PxSg1
kirko#áidi+N+Sg+Gen+PxSg1
kitiidna+N+Sg+Gen+PxSg1
klementiidna+N+Sg+Gen+PxSg1
kliidna+N+Sg+Gen+PxSg1
klássa#liidni+N+Sg+Gen+PxSg1
koasttideaddji+Sem/Hum+N+Sg+Gen+PxSg1
koffeiidna+N+Sg+Gen+PxSg1
kokaiidna+N+Sg+Gen+PxSg1
kommander#kapteaidna+Sem/Hum+N+Sg+Gen+PxSg1
konditor#báidnu+N+Sg+Gen+PxSg1
konferánsa#lágideaddji+Sem/Hum+Sem/Org+N+Sg+Gen+PxSg1
koordineren#dáidu+N+Sg+Gen+PxSg1
kopi#mašiidna+N+Sg+Gen+PxSg1
krystalliidna+N+Sg+Gen+PxSg1
kultur#identiteahtta+N+Sg+Gen+PxSg1
kultur#identitehta+N+Sg+Gen+PxSg1
kárbon#dioksiida+N+Sg+Gen+PxSg1
ladjo#bensiidna+N+Sg+Gen+PxSg1
lahka#oaidni+Sem/Hum+N+Sg+Gen+PxSg1
latiidnaG+N+Sg+Gen+PxSg1
lađas#suoidni+N+Sg+Gen+PxSg1
leahtto#vuolidan#juohku+N+Sg+Gen+PxSg1
leana#dáiddár+Sem/Hum+N+Sg+Gen+PxSg1
leanaid#addin#ásahus+Sem/Org+Sem/Plc+N+Sg+Gen+PxSg1
leanaid#addin+N+Sg+Gen+PxSg1
leidang#vearru+N+Sg+Gen+PxSg1
lidnu+Sem/Ani+N+Sg+Gen+PxSg1
lidokaiidna+N+Sg+Gen+PxSg1
liekkas#rasttidan#iešvuohta+N+Sg+Gen+PxSg1
liekkas#rasttidan#koeffisieanta+N+Sg+Gen+PxSg1
lievla#mašiidna+N+Sg+Gen+PxSg1
lievla#mášiidna+N+Sg+Gen+PxSg1
ligniidna+N+Sg+Gen+PxSg1
ligroiidna+N+Sg+Gen+PxSg1
lihkadan#dáidda+N+Sg+Gen+PxSg1
lihtte#bassan#mašiidna+N+Sg+Gen+PxSg1
lihtte#bassan#mášiidna+N+Sg+Gen+PxSg1
lihtto#vuolidahttin+N+Sg+Gen+PxSg1
liidn#elláš+Sem/Ani+N+Sg+Gen+PxSg1
liidn#oaivi+Sem/Ani+N+Sg+Gen+PxSg1
liidn'#elláš+Sem/Ani+N+Sg+Gen+PxSg1
liidna#gierdu+N+Sg+Gen+PxSg1
liidna#kláva+N+Sg+Gen+PxSg1
liidna#reabbá+N+Sg+Gen+PxSg1
liidna#rulla+N+Sg+Gen+PxSg1
liidna#seakti+N+Sg+Gen+PxSg1
liidna#stámpa+N+Sg+Gen+PxSg1
liidna#vuogga+N+Sg+Gen+PxSg1
liidna#čielgi+N+Sg+Gen+PxSg1
liidna+N+Sg+Gen+PxSg1
liidne#bivttas+N+Sg+Gen+PxSg1
liidne#giesastat+N+Sg+Gen+PxSg1
liidne#gákti+N+Sg+Gen+PxSg1
liidne#oaivi+Sem/Ani+N+Sg+Gen+PxSg1
liidne#sihkaldat+N+Sg+Gen+PxSg1
liidni+N+Sg+Gen+PxSg1
liidná#čoahkki+N+Sg+Gen+PxSg1
liidná+N+Sg+Gen+PxSg1
liike#báidi+N+Sg+Gen+PxSg1
likviditehta+N+Sg+Gen+PxSg1
loaiddasteapmi+N+Sg+Gen+PxSg1
loaidu+N+Sg+Gen+PxSg1
lodde#ráidalas#systema+N+Sg+Gen+PxSg1
lodde#ráidalas#vuogádat+N+Sg+Gen+PxSg1
lodde#ráidalas+N+Sg+Gen+PxSg1
lodde#ráidaras+N+Sg+Gen+PxSg1
lohkkiid#joavku+Sem/Group+Sem/Hum+N+Sg+Gen+PxSg1
lohkkiid#reive+N+Sg+Gen+PxSg1
luktá#suoidni+N+Sg+Gen+PxSg1
luodda#iskan#mašiidna+N+Sg+Gen+PxSg1
luodda#áidi+N+Sg+Gen+PxSg1
luoma#vuoiddas+N+Sg+Gen+PxSg1
luonddu#nuoskkideaddji+Sem/Hum+N+Sg+Gen+PxSg1
luovas#siida+Sem/Org+Sem/Plc+N+Sg+Gen+PxSg1
lupiidna+N+Sg+Gen+PxSg1
lábiid#ovttas#doaibma+N+Sg+Gen+PxSg1
láddjen#mašiidna+N+Sg+Gen+PxSg1
lágidan#báiki+Sem/Plc+N+Sg+Gen+PxSg1
lágidan#eaktu+N+Sg+Gen+PxSg1
lágidan#lávde#goddi+Sem/Org+N+Sg+Gen+PxSg1
lágidan#áigi+N+Sg+Gen+PxSg1
lágidan#šiehtadus+N+Sg+Gen+PxSg1
lágideaddji#vealgi+N+Sg+Gen+PxSg1
lágideaddji+N+Sg+Gen+PxSg1
láibe#ridda+N+Sg+Gen+PxSg1
láiddon+Sem/Plc+N+Sg+Gen+PxSg1
láiddot+Sem/Ani+N+Sg+Gen+PxSg1
láidehus+N+Sg+Gen+PxSg1
láidejeaddji+N+Sg+Gen+PxSg1
láidejupmi+N+Sg+Gen+PxSg1
láiden#teaksta+N+Sg+Gen+PxSg1
láidesteaddji+N+Sg+Gen+PxSg1
láidestus+N+Sg+Gen+PxSg1
láidi+N+Sg+Gen+PxSg1
láidon+Sem/Plc+N+Sg+Gen+PxSg1
láidun+Sem/Plc+N+Sg+Gen+PxSg1
láse#liidne#lávdi+N+Sg+Gen+PxSg1
láse#liidni+N+Sg+Gen+PxSg1
lássa#liidni+N+Sg+Gen+PxSg1
lášmmohallan#reaidu+N+Sg+Gen+PxSg1
magasiidna+N+Sg+Gen+PxSg1
mandariidna+N+Sg+Gen+PxSg1
mandoliidna+N+Sg+Gen+PxSg1
manin#buoidi+N+Sg+Gen+PxSg1
margariidna+N+Sg+Gen+PxSg1
mariidna+N+Sg+Gen+PxSg1
maŋidan#bajádus+N+Sg+Gen+PxSg1
maŋidan#evttohus+N+Sg+Gen+PxSg1
maŋidan#taktihkka+N+Sg+Gen+PxSg1
maŋidan#veto+N+Sg+Gen+PxSg1
mašiidna#kompiláhtor+N+Sg+Gen+PxSg1
mašiidna+N+Sg+Gen+PxSg1
maŋis#báhcciid#ealáhat+N+Sg+Gen+PxSg1
maŋis#báhcciid#penšuvdna+N+Sg+Gen+PxSg1
maŋŋe#buoidi+N+Sg+Gen+PxSg1
maŋŋe#seaidni+N+Sg+Gen+PxSg1
meahcce#geaidnu+N+Sg+Gen+PxSg1
meahcce#spiidni+Sem/Ani+N+Sg+Gen+PxSg1
meaidna+N+Sg+Gen+PxSg1
mearridan#doaba+N+Sg+Gen+PxSg1
mearridan#oassálastin#riekti+N+Sg+Gen+PxSg1
mearridan#orgána+Sem/Org+N+Sg+Gen+PxSg1
mearridan#proseassa+N+Sg+Gen+PxSg1
mearridan#vuoigatvuohta+N+Sg+Gen+PxSg1
mearridan#vuođđu+N+Sg+Gen+PxSg1
mearridan#váldi+N+Sg+Gen+PxSg1
measso#viidni+N+Sg+Gen+PxSg1
medisiidna+N+Sg+Gen+PxSg1
melamiidna+N+Sg+Gen+PxSg1
meridiána+N+Sg+Gen+PxSg1
meskaliidna+N+Sg+Gen+PxSg1
midjanlaš+Sem/Hum+N+Sg+Gen+PxSg1
miehte#áidi+N+Sg+Gen+PxSg1
miel#mearrideapmi+N+Sg+Gen+PxSg1
miel#presideanta+Sem/Hum+N+Sg+Gen+PxSg1
mielaid#geassi+N+Sg+Gen+PxSg1
mielde#mearrideapmi+N+Sg+Gen+PxSg1
mielde#ovddas#vástideaddji+Sem/Hum+N+Sg+Gen+PxSg1
miella#giddejupmi+N+Sg+Gen+PxSg1
miella+N+Sg+Gen+PxSg1
mierká#vuoidi+N+Sg+Gen+PxSg1
mihtidan#báddi+N+Sg+Gen+PxSg1
mihtidan#diibmu+N+Sg+Gen+PxSg1
mihtidan#fárppal+N+Sg+Gen+PxSg1
mihtidan#njunni+Sem/Ani+N+Sg+Gen+PxSg1
mihtidan#njuolggadus+N+Sg+Gen+PxSg1
mihtidan#njuolggadusat+N+Sg+Gen+PxSg1
mihtidan#olggoš+N+Sg+Gen+PxSg1
mihtidan#reaidu+N+Sg+Gen+PxSg1
mihtidan#váldi+Sem/Org+N+Sg+Gen+PxSg1
miidna+N+Sg+Gen+PxSg1
militeara#ráido#vuodjin+N+Sg+Gen+PxSg1
misseriidna+N+Sg+Gen+PxSg1
mohtor#giddehat+N+Sg+Gen+PxSg1
mohtor#gielká#máđidja+N+Sg+Gen+PxSg1
monin#buoidi+N+Sg+Gen+PxSg1
morfiidna+N+Sg+Gen+PxSg1
moriidus+N+Sg+Gen+PxSg1
muddehan#viidodat+N+Sg+Gen+PxSg1
muhkke#gilvin#mášiidna+N+Sg+Gen+PxSg1
multi#dáiddár+Sem/Hum+N+Sg+Gen+PxSg1
muohto#vuoidan+N+Sg+Gen+PxSg1
muohto#vuoiddas+N+Sg+Gen+PxSg1
muohto#vuoidi+Sem/Hum+N+Sg+Gen+PxSg1
muoidu+N+Sg+Gen+PxSg1
muorra#dáidda+N+Sg+Gen+PxSg1
musseliidna+N+Sg+Gen+PxSg1
muséa#siida+Sem/Org+N+Sg+Gen+PxSg1
máhccun#mašiidna+N+Sg+Gen+PxSg1
máhkka#liidna+N+Sg+Gen+PxSg1
máhtolašvuođa#oaidnu+N+Sg+Gen+PxSg1
máiddon+N+Sg+Gen+PxSg1
máidni+N+Sg+Gen+PxSg1
máidno#dahku+N+Sg+Gen+PxSg1
máidnu+N+Sg+Gen+PxSg1
máidnun#lávlla+N+Sg+Gen+PxSg1
máinnastan#dáidda+N+Sg+Gen+PxSg1
máksui#bidjan+N+Sg+Gen+PxSg1
mánaid#gárdi+Sem/Org+Sem/Build+N+Sg+Gen+PxSg1
mánná#oaidni+Sem/Hum+N+Sg+Gen+PxSg1
mánáid#bajás#geassin+N+Sg+Gen+PxSg1
mánáid#beassan+N+Sg+Gen+PxSg1
mánáid#boddu+Sem/Time+N+Sg+Gen+PxSg1
mánáid#festivála+N+Sg+Gen+PxSg1
mánáid#girji+N+Sg+Gen+PxSg1
mánáid#guovddáš+N+Sg+Gen+PxSg1
mánáid#gárde#bargi+Sem/Hum+N+Sg+Gen+PxSg1
mánáid#gárde#doarjja+N+Sg+Gen+PxSg1
mánáid#gárde#fálaldat+N+Sg+Gen+PxSg1
mánáid#gárde#jahki+Sem/Time+N+Sg+Gen+PxSg1
mánáid#gárde#jođiheaddji+Sem/Hum+N+Sg+Gen+PxSg1
mánáid#gárde#konfereansa+N+Sg+Gen+PxSg1
mánáid#gárde#konferánsa+N+Sg+Gen+PxSg1
mánáid#gárde#láhka+N+Sg+Gen+PxSg1
mánáid#gárde#sadji+N+Sg+Gen+PxSg1
mánáid#gárde#suorgi+N+Sg+Gen+PxSg1
mánáid#gárdi+Sem/Org+Sem/Build+N+Sg+Gen+PxSg1
mánáid#gásta+N+Sg+Gen+PxSg1
mánáid#láhka+N+Sg+Gen+PxSg1
mánáid#mánná+Sem/Hum+N+Sg+Gen+PxSg1
mánáid#oadju+N+Sg+Gen+PxSg1
mánáid#ossodat+Sem/Org+Sem/Plc+N+Sg+Gen+PxSg1
mánáid#penšuvdna+N+Sg+Gen+PxSg1
mánáid#ruoktuG+N+Sg+Gen+PxSg1
mánáid#rávvehat+Sem/Org+Sem/Plc+N+Sg+Gen+PxSg1
mánáid#rávven+N+Sg+Gen+PxSg1
mánáid#siida+Sem/Org+Sem/Plc+N+Sg+Gen+PxSg1
mánáid#skuvla+Sem/Org+Sem/Build+N+Sg+Gen+PxSg1
mánáid#suodjaleaddji+Sem/Hum+N+Sg+Gen+PxSg1
mánáid#suodjalus#jođiheaddji+Sem/Hum+N+Sg+Gen+PxSg1
mánáid#suodjalus#láhka+N+Sg+Gen+PxSg1
mánáid#suodjalus#pedagoga+Sem/Hum+N+Sg+Gen+PxSg1
mánáid#suodjalus+Sem/Org+N+Sg+Gen+PxSg1
mánáid#vahát#eastta+N+Sg+Gen+PxSg1
mánáid#áittardeaddji+Sem/Hum+N+Sg+Gen+PxSg1
már#spiidni+Sem/Ani+N+Sg+Gen+PxSg1
márfe#skidni+N+Sg+Gen+PxSg1
máŋgen#mašiidna+N+Sg+Gen+PxSg1
máŋgga#adni#mašiidna+N+Sg+Gen+PxSg1
máŋgga#barggu#mašiidna+N+Sg+Gen+PxSg1
máŋggaid#lohku+N+Sg+Gen+PxSg1
máđidja+N+Sg+Gen+PxSg1
mášiidna+N+Sg+Gen+PxSg1
namma#siidu+N+Sg+Gen+PxSg1
nardus#vuoiddas+N+Sg+Gen+PxSg1
neahtta#siidu+N+Sg+Gen+PxSg1
neavvo#giddehat+N+Sg+Gen+PxSg1
nektariidna+N+Sg+Gen+PxSg1
nieida#bealle+N+Sg+Gen+PxSg1
nieida#bealli+Sem/Hum+N+Sg+Gen+PxSg1
nieida#gearretG+N+Sg+Gen+PxSg1
nieida#gihppu+N+Sg+Gen+PxSg1
nieida#girku+N+Sg+Gen+PxSg1
nieida#lihtor+Sem/Hum+N+Sg+Gen+PxSg1
nieida#mánná+Sem/Hum+N+Sg+Gen+PxSg1
nieida#olmmoš+Sem/Hum+N+Sg+Gen+PxSg1
nieida#sahpal+Sem/Hum+N+Sg+Gen+PxSg1
nieida#sohti+Sem/Hum+N+Sg+Gen+PxSg1
nieida#čivga+Sem/Hum+N+Sg+Gen+PxSg1
nieida+Sem/Hum+N+Sg+Gen+PxSg1
nieidalaš+Sem/Hum+N+Sg+Gen+PxSg1
nieidavuohta+N+Sg+Gen+PxSg1
nieidda#namma+N+Sg+Gen+PxSg1
nieiddas#nisson+Sem/Hum+N+Sg+Gen+PxSg1
nieiddaš+Sem/Hum+N+Sg+Gen+PxSg1
nikotiidna+N+Sg+Gen+PxSg1
nissoniid#klinihkka+Sem/Org+Sem/Plc+N+Sg+Gen+PxSg1
njagu#áidi+N+Sg+Gen+PxSg1
njeavde#suoidni+N+Sg+Gen+PxSg1
njoaiddu+Sem/Plc+N+Sg+Gen+PxSg1
njoammel#suoidni+N+Sg+Gen+PxSg1
njunne#suoidni+N+Sg+Gen+PxSg1
njuolggo#geaidnu+N+Sg+Gen+PxSg1
njuolggo#gidden+N+Sg+Gen+PxSg1
njuolggo#áidi+N+Sg+Gen+PxSg1
njuorjju#buoidi+N+Sg+Gen+PxSg1
njáide+Sem/Ani+N+Sg+Gen+PxSg1
njálbme#fidjol+N+Sg+Gen+PxSg1
njálbme#liidni+N+Sg+Gen+PxSg1
njálbme#máidni+N+Sg+Gen+PxSg1
njálgga#hái#suoidni+N+Sg+Gen+PxSg1
noaiddástalli+Sem/Hum+N+Sg+Gen+PxSg1
noaide#bierggas+N+Sg+Gen+PxSg1
noaide#gárri+N+Sg+Gen+PxSg1
noaide#gievdni+N+Sg+Gen+PxSg1
noaide#goansta+N+Sg+Gen+PxSg1
noaide#gázzi+Sem/Hum+Sem/Group+N+Sg+Gen+PxSg1
noaide#áhkku+Sem/Hum+N+Sg+Gen+PxSg1
noaidevuohta+N+Sg+Gen+PxSg1
noaidi+Sem/Hum+N+Sg+Gen+PxSg1
noađđe#ráidu+N+Sg+Gen+PxSg1
noidodat+N+Sg+Gen+PxSg1
nubbe#giella+N+Sg+Gen+PxSg1
nubbe#jođiheaddji+N+Sg+Gen+PxSg1
nubbe#ovda#olmmoš+N+Sg+Gen+PxSg1
nubbe#ruohtas+N+Sg+Gen+PxSg1
nubbi#giella+N+Sg+Gen+PxSg1
nubbi#jođiheaddji+N+Sg+Gen+PxSg1
nubbi#ovda#olmmoš+N+Sg+Gen+PxSg1
nubbi#ruohtas+N+Sg+Gen+PxSg1
nubbái#fievrrideapmi+N+Sg+Gen+PxSg1
nukleo#proteiidna+N+Sg+Gen+PxSg1
nuohtta#dáidda+N+Sg+Gen+PxSg1
nuohtte#sallit+Sem/Ani+N+Sg+Gen+PxSg1
nuoraid#bagadalli+Sem/Hum+N+Sg+Gen+PxSg1
nuoraid#bargi+Sem/Hum+N+Sg+Gen+PxSg1
nuoraid#doaibma+N+Sg+Gen+PxSg1
nuoraid#girji+N+Sg+Gen+PxSg1
nuoraid#girjjálašvuohta+N+Sg+Gen+PxSg1
nuoraid#klubba+Sem/Hum+Sem/Group+N+Sg+Gen+PxSg1
nuoraid#konfereansa+N+Sg+Gen+PxSg1
nuoraid#konferánsa+N+Sg+Gen+PxSg1
nuoraid#lávde#goddi+Sem/Org+N+Sg+Gen+PxSg1
nuoraid#magasiidna+Sem/Org+N+Sg+Gen+PxSg1
nuoraid#mátke#ruoktuG+N+Sg+Gen+PxSg1
nuoraid#plána+N+Sg+Gen+PxSg1
nuoraid#politihkka+N+Sg+Gen+PxSg1
nuoraid#prošeakta+N+Sg+Gen+PxSg1
nuoraid#romána+N+Sg+Gen+PxSg1
nuoraid#ráđđi+Sem/Org+N+Sg+Gen+PxSg1
nuoraid#searvi+Sem/Org+N+Sg+Gen+PxSg1
nuoraid#siida+Sem/Org+Sem/Plc+N+Sg+Gen+PxSg1
nuoraid#skuvla+Sem/Org+Sem/Build+N+Sg+Gen+PxSg1
nuoraid#čálli+Sem/Hum+N+Sg+Gen+PxSg1
nuorta#geaidnu+N+Sg+Gen+PxSg1
nuorta#siida+Sem/Org+Sem/Plc+N+Sg+Gen+PxSg1
nuoskkidan#geahpideapmi+N+Sg+Gen+PxSg1
nuoskkidan#geahčču+N+Sg+Gen+PxSg1
nuoskkidan#lága+N+Sg+Gen+PxSg1
nuoskkidan#láhka+N+Sg+Gen+PxSg1
nuoskkideapmi+N+Sg+Gen+PxSg1
oahpaheai#oaidnu+N+Sg+Gen+PxSg1
oahpaheddjiid#latnja+Sem/Plc+N+Sg+Gen+PxSg1
oahpaheddjiid#oahpahus+N+Sg+Gen+PxSg1
oahpaheddjiid#searvi+Sem/Org+N+Sg+Gen+PxSg1
oahpaheddjiid#seminára+N+Sg+Gen+PxSg1
oahppan#oaidnu+N+Sg+Gen+PxSg1
oahppo#neavvo#ovddideaddji+N+Sg+Gen+PxSg1
oaiddu+Sem/Ani+N+Sg+Gen+PxSg1
oaidnaleapmi+N+Sg+Gen+PxSg1
oaidni+N+Sg+Gen+PxSg1
oaidnin#diibmu+Sem/Time+N+Sg+Gen+PxSg1
oaidnin#dovdda+N+Sg+Gen+PxSg1
oaidnin#guovlu+Sem/Plc+N+Sg+Gen+PxSg1
oaidnin#sadji+N+Sg+Gen+PxSg1
oaidnin#viidodat+N+Sg+Gen+PxSg1
oaidnin#vuoigatvuohta+N+Sg+Gen+PxSg1
oaidnin#áigi+N+Sg+Gen+PxSg1
oaidno#gaska+N+Sg+Gen+PxSg1
oaidno#guovddáš+N+Sg+Gen+PxSg1
oaidno#iskkadeapmi+N+Sg+Gen+PxSg1
oaidno#nearva#ruossa+N+Sg+Gen+PxSg1
oaidno#nearva+N+Sg+Gen+PxSg1
oaidno#viidodat+N+Sg+Gen+PxSg1
oaidno#čuokkis+N+Sg+Gen+PxSg1
oaidnu+N+Sg+Gen+PxSg1
oaidnámuš+N+Sg+Gen+PxSg1
oaidu+Sem/Ani+N+Sg+Gen+PxSg1
oaive#isit+Sem/Hum+N+Sg+Gen+PxSg1
oaive#ráidu+N+Sg+Gen+PxSg1
oalga#suoidni+N+Sg+Gen+PxSg1
oalge#geaidnu+N+Sg+Gen+PxSg1
oalul#giddehat+N+Sg+Gen+PxSg1
oanehis#giedde#suoidni+N+Sg+Gen+PxSg1
oanehis#suoidni+N+Sg+Gen+PxSg1
oarbásiid#penšuvdna+N+Sg+Gen+PxSg1
oarje#hái#suoidni+N+Sg+Gen+PxSg1
obba#viidodat+N+Sg+Gen+PxSg1
offisiidna+N+Sg+Gen+PxSg1
ohppiid#girji+N+Sg+Gen+PxSg1
ohppiid#joavku+Sem/Group+Sem/Hum+N+Sg+Gen+PxSg1
ohppiid#latnja+Sem/Plc+N+Sg+Gen+PxSg1
ohppiid#oaidnu+N+Sg+Gen+PxSg1
ohppiid#ráđđi+Sem/Org+N+Sg+Gen+PxSg1
oiddot+Sem/Hum+N+Sg+Gen+PxSg1
oidno#vihtan+Sem/Hum+N+Sg+Gen+PxSg1
oidnolat+N+Sg+Gen+PxSg1
oidojupmi+N+Sg+Gen+PxSg1
oidu+N+Sg+Gen+PxSg1
oksiida+N+Sg+Gen+PxSg1
oksyhemoglobiidna+N+Sg+Gen+PxSg1
oktii#bidju+N+Sg+Gen+PxSg1
oktii#gidden+N+Sg+Gen+PxSg1
olefiidna+N+Sg+Gen+PxSg1
olggos#buktin#dáidu+N+Sg+Gen+PxSg1
olggos#mihtideapmi+N+Sg+Gen+PxSg1
olgo#seaidni+N+Sg+Gen+PxSg1
olles#oaidnu+N+Sg+Gen+PxSg1
olmmoš#dovddiideapmi+N+Sg+Gen+PxSg1
olmmoš#govvideapmi+N+Sg+Gen+PxSg1
olmmoš#oaidnu+N+Sg+Gen+PxSg1
olmmoš#vuoigatvuođaid#kommišuvdna+Sem/Org+N+Sg+Gen+PxSg1
omiid#goahti+N+Sg+Gen+PxSg1
oppalaš#jursan#mašiidna+N+Sg+Gen+PxSg1
ordo#geaidnu+N+Sg+Gen+PxSg1
orrit+N+Sg+Gen+PxSg1
orustan#ráidu+N+Sg+Gen+PxSg1
ossodat#buhcciid#dikšu+Sem/Hum+N+Sg+Gen+PxSg1
ovda#oidin#sadji+Sem/Plc+N+Sg+Gen+PxSg1
ovda#siido#govva+N+Sg+Gen+PxSg1
ovda#siidu+N+Sg+Gen+PxSg1
ovdan#loaiddastus+N+Sg+Gen+PxSg1
ovddas#oaidnin+N+Sg+Gen+PxSg1
ovddas#vástideaddji+Sem/Hum+N+Sg+Gen+PxSg1
ovddidan#doaibma+N+Sg+Gen+PxSg1
ovddidan#doarjja+N+Sg+Gen+PxSg1
ovddidan#foanda+N+Sg+Gen+PxSg1
ovddidan#kapitála+N+Sg+Gen+PxSg1
ovddidan#ministtar+Sem/Hum+N+Sg+Gen+PxSg1
ovddidan#oktasaš#bargu+N+Sg+Gen+PxSg1
ovddidan#perspektiiva+N+Sg+Gen+PxSg1
ovddidan#plána+N+Sg+Gen+PxSg1
ovddidan#prográmma+N+Sg+Gen+PxSg1
ovddidan#proseassa+N+Sg+Gen+PxSg1
ovddidan#prošeakta+N+Sg+Gen+PxSg1
ovddidan#veahkke#bargu+N+Sg+Gen+PxSg1
ovddidan#veahkki+Sem/Hum+N+Sg+Gen+PxSg1
ovddidan#vejolašvuohta+N+Sg+Gen+PxSg1
ovddidan#vuohki+N+Sg+Gen+PxSg1
ovttaid#lohku+N+Sg+Gen+PxSg1
ovttaidahttin+N+Sg+Gen+PxSg1
ovttaideapmi+N+Sg+Gen+PxSg1
ovttaiduhttin#koda+N+Sg+Gen+PxSg1
ovttaiduvvan#deaddu+N+Sg+Gen+PxSg1
ovttas#bargo#rutiidna+N+Sg+Gen+PxSg1
ođđasis#lágideapmi+N+Sg+Gen+PxSg1
palmiidna+N+Sg+Gen+PxSg1
palmitiidna+N+Sg+Gen+PxSg1
parafiidna+N+Sg+Gen+PxSg1
pektiidna+N+Sg+Gen+PxSg1
penicilliidna+N+Sg+Gen+PxSg1
penšunistaid#searvi+Sem/Org+N+Sg+Gen+PxSg1
pepsiidna+N+Sg+Gen+PxSg1
pidgin#giella+N+Sg+Gen+PxSg1
pigskiidna+N+Sg+Gen+PxSg1
pingviidna+Sem/Ani+N+Sg+Gen+PxSg1
plastiliidna+N+Sg+Gen+PxSg1
platiidna#skearru+N+Sg+Gen+PxSg1
popliidna+N+Sg+Gen+PxSg1
porseliidna+N+Sg+Gen+PxSg1
porsliidna+N+Sg+Gen+PxSg1
preassa#friddjavuohta+N+Sg+Gen+PxSg1
prenten#friddjavuohta+N+Sg+Gen+PxSg1
presideanta#evttohas+Sem/Hum+N+Sg+Gen+PxSg1
presideanta#goddi+Sem/Org+N+Sg+Gen+PxSg1
presideanta+Sem/Hum+N+Sg+Gen+PxSg1
produkta#ovddideapmi+N+Sg+Gen+PxSg1
proteiidna+N+Sg+Gen+PxSg1
pyramida+N+Sg+Gen+PxSg1
pyramiida+N+Sg+Gen+PxSg1
radiála#bovren#mašiidna+N+Sg+Gen+PxSg1
ravda#áiddus+N+Sg+Gen+PxSg1
reaida#doarjja+N+Sg+Gen+PxSg1
reaida#haddi+N+Sg+Gen+PxSg1
reaida#hálbbidus+N+Sg+Gen+PxSg1
reaida#hálbbádus+N+Sg+Gen+PxSg1
reaida#lotnun+N+Sg+Gen+PxSg1
reaida#máksin+N+Sg+Gen+PxSg1
reaida#máksu+N+Sg+Gen+PxSg1
reaida#njoarro#áhta+N+Sg+Gen+PxSg1
reaida#njoarru+N+Sg+Gen+PxSg1
reaida#obligašuvdna+N+Sg+Gen+PxSg1
reaida#oblikašuvdna+N+Sg+Gen+PxSg1
reaida#rehket#doallu+N+Sg+Gen+PxSg1
reaida#ruhta#rádju+N+Sg+Gen+PxSg1
reaida#ruhta+N+Sg+Gen+PxSg1
reaida#sirdin+N+Sg+Gen+PxSg1
reaida#vuohki+N+Sg+Gen+PxSg1
reaida#vuoládus+N+Sg+Gen+PxSg1
reaida#šeahkka+N+Sg+Gen+PxSg1
reaidnu+N+Sg+Gen+PxSg1
reaidnár+Sem/Hum+N+Sg+Gen+PxSg1
reaidu+N+Sg+Gen+PxSg1
reaidudeapmi+N+Sg+Gen+PxSg1
rehkenastin#mašiidna+N+Sg+Gen+PxSg1
rehket#mášiidna+N+Sg+Gen+PxSg1
reidu+N+Sg+Gen+PxSg1
renoliidna+Sem/Hum+N+Sg+Gen+PxSg1
resideansa+N+Sg+Gen+PxSg1
resiidna+N+Sg+Gen+PxSg1
ridda+N+Sg+Gen+PxSg1
ridda#sáhpal+N+Sg+Gen+PxSg1
ridda#viehkan+N+Sg+Gen+PxSg1
riddo#bivdi+Sem/Hum+N+Sg+Gen+PxSg1
riddo#báiki+Sem/Plc+N+Sg+Gen+PxSg1
riddo#civka#leivvoš+Sem/Ani+N+Sg+Gen+PxSg1
riddo#departemeanta+Sem/Org+Sem/Plc+N+Sg+Gen+PxSg1
riddo#dorski+Sem/Ani+N+Sg+Gen+PxSg1
riddo#guovlu+Sem/Plc+N+Sg+Gen+PxSg1
riddo#gáddi+Sem/Plc+N+Sg+Gen+PxSg1
riddo#joavku+Sem/Group+Sem/Hum+N+Sg+Gen+PxSg1
riddo#ministtar+Sem/Hum+N+Sg+Gen+PxSg1
riddo#máđir+N+Sg+Gen+PxSg1
riddo#sámi#siida+Sem/Org+Sem/Plc+N+Sg+Gen+PxSg1
riddo#viroš+Sem/Ani+N+Sg+Gen+PxSg1
riddu+Sem/Plc+Sem/Wthr+N+Sg+Gen+PxSg1
riddár#beaive#loddi+Sem/Ani+N+Sg+Gen+PxSg1
riddár#goddi+Sem/Org+N+Sg+Gen+PxSg1
riddár+Sem/Hum+N+Sg+Gen+PxSg1
ridnu+N+Sg+Gen+PxSg1
riekte#gáldo#oaidnu+N+Sg+Gen+PxSg1
riekte#hámáiduvvan+N+Sg+Gen+PxSg1
riekte#oaidnu+N+Sg+Gen+PxSg1
riekte#viidodat+N+Sg+Gen+PxSg1
rievideapmi+N+Sg+Gen+PxSg1
riggodat#stajideapmi+N+Sg+Gen+PxSg1
rihppa#viidni+N+Sg+Gen+PxSg1
riiddáskeapmi+N+Sg+Gen+PxSg1
riiden#gieldu+N+Sg+Gen+PxSg1
riiden#luodda+N+Sg+Gen+PxSg1
riiden#sálat+N+Sg+Gen+PxSg1
riiden#áirras+Sem/Hum+N+Sg+Gen+PxSg1
riidi+Sem/Plc+N+Sg+Gen+PxSg1
riido#bohciideaddji+Sem/Hum+N+Sg+Gen+PxSg1
riido#gask'#oapmi+N+Sg+Gen+PxSg1
riido#gažaldat+N+Sg+Gen+PxSg1
riido#muddu+N+Sg+Gen+PxSg1
riido#vuođđu+N+Sg+Gen+PxSg1
riido#čuojus+N+Sg+Gen+PxSg1
riidu+N+Sg+Gen+PxSg1
riikka#geaidnu+N+Sg+Gen+PxSg1
ris#nieida+Sem/Hum+N+Sg+Gen+PxSg1
ris#nieida+Sem/Hum+N+Sg+Gen+PxSg1
rivgo#nieida+Sem/Hum+N+Sg+Gen+PxSg1
rišša#dioksiida+N+Sg+Gen+PxSg1
roava#suoidni+N+Sg+Gen+PxSg1
rohto#suoidni+N+Sg+Gen+PxSg1
rosmariidna+N+Sg+Gen+PxSg1
ruhta#bidjan#vuohki+N+Sg+Gen+PxSg1
ruhta#bidjan+N+Sg+Gen+PxSg1
ruhta#bidju+N+Sg+Gen+PxSg1
rukses#viidni+N+Sg+Gen+PxSg1
rumašvuogáiduvvan+N+Sg+Gen+PxSg1
ruoida+N+Sg+Gen+PxSg1
ruoidná+Sem/Hum+Sem/Ani+N+Sg+Gen+PxSg1
ruossa#liidni+N+Sg+Gen+PxSg1
ruossa#riddár+Sem/Hum+N+Sg+Gen+PxSg1
ruossa#áidi+N+Sg+Gen+PxSg1
ruovde#geaidnu+N+Sg+Gen+PxSg1
ruovde#máđidja+N+Sg+Gen+PxSg1
ruovttu#siidu+N+Sg+Gen+PxSg1
ruošša#nieida+Sem/Hum+N+Sg+Gen+PxSg1
ruppaid+N+Sg+Gen+PxSg1
rusiidna+N+Sg+Gen+PxSg1
rutiidna+N+Sg+Gen+PxSg1
ruvttuid#almmuheapmi+N+Sg+Gen+PxSg1
rádja#bidjan+N+Sg+Gen+PxSg1
rádje#áidi+N+Sg+Gen+PxSg1
ráfáiduhttin#mearrádus+N+Sg+Gen+PxSg1
ráfáiduhttin#njuolggadus+N+Sg+Gen+PxSg1
ráfáiduhttin#prinsihppa+N+Sg+Gen+PxSg1
ráfáiduhttin#rádji+N+Sg+Gen+PxSg1
ráfáiduhttin#áigi+N+Sg+Gen+PxSg1
ráhkadus#mašiidna+N+Sg+Gen+PxSg1
ráidalas#beallji+N+Sg+Gen+PxSg1
ráidalas#seaidni+N+Sg+Gen+PxSg1
ráidalas+N+Sg+Gen+PxSg1
ráidaras#beallji+N+Sg+Gen+PxSg1
ráidaras+N+Sg+Gen+PxSg1
ráiddohas+Sem/Hum+N+Sg+Gen+PxSg1
ráidi+Sem/Hum+N+Sg+Gen+PxSg1
ráidnen#rusttet+N+Sg+Gen+PxSg1
ráido#dállu+N+Sg+Gen+PxSg1
ráido#dássi+N+Sg+Gen+PxSg1
ráido#gieres+N+Sg+Gen+PxSg1
ráido#govva+N+Sg+Gen+PxSg1
ráido#heargi+Sem/Ani+N+Sg+Gen+PxSg1
ráido#lávži+N+Sg+Gen+PxSg1
ráido#mohtor+N+Sg+Gen+PxSg1
ráido#reahka+N+Sg+Gen+PxSg1
ráido#vuodjin+N+Sg+Gen+PxSg1
ráido#čiekčan#tabealla+N+Sg+Gen+PxSg1
ráido#čiekčan+N+Sg+Gen+PxSg1
ráidolaš+Sem/Hum+N+Sg+Gen+PxSg1
ráidu+N+Sg+Gen+PxSg1
ráidá+N+Sg+Gen+PxSg1
rájus#giddagas+N+Sg+Gen+PxSg1
rámšo#geaidnu+N+Sg+Gen+PxSg1
ráves#olbmuid#oahpahus#lága+N+Sg+Gen+PxSg1
ráves#olbmuid#oahpahus#láhka+N+Sg+Gen+PxSg1
ráves#olbmuid#oahpahus+N+Sg+Gen+PxSg1
ráves#olbmuid#skuvla+Sem/Org+N+Sg+Gen+PxSg1
ráŋggáštan#maŋideapmi+N+Sg+Gen+PxSg1
sajáiduhttin#vuohki+N+Sg+Gen+PxSg1
sakkariidna+N+Sg+Gen+PxSg1
saldo#vuolidahttin+N+Sg+Gen+PxSg1
sallit+Sem/Ani+N+Sg+Gen+PxSg1
sardiidna+Sem/Ani+N+Sg+Gen+PxSg1
sarrit+N+Sg+Gen+PxSg1
satelihtta#mihtideapmi+N+Sg+Gen+PxSg1
sea#riidu+N+Sg+Gen+PxSg1
seaguhus#margariidna+N+Sg+Gen+PxSg1
seaidne#bábir+N+Sg+Gen+PxSg1
seaidne#gatna+N+Sg+Gen+PxSg1
seaidne#guorra+N+Sg+Gen+PxSg1
seaidne#hirsa+N+Sg+Gen+PxSg1
seaidne#jeagil+N+Sg+Gen+PxSg1
seaidne#rátnu+N+Sg+Gen+PxSg1
seaidne#rávdi+Sem/Hum+N+Sg+Gen+PxSg1
seaidne#sámil+N+Sg+Gen+PxSg1
seaidni+N+Sg+Gen+PxSg1
seakka#suoidni+N+Sg+Gen+PxSg1
seks#váidda+N+Sg+Gen+PxSg1
seksuála#givssideapmi+N+Sg+Gen+PxSg1
serbár#nieida+Sem/Hum+N+Sg+Gen+PxSg1
serpentiidna+N+Sg+Gen+PxSg1
servodat#dovddiidus+N+Sg+Gen+PxSg1
servodat#lágideapmi+N+Sg+Gen+PxSg1
servodat#oaidnu+N+Sg+Gen+PxSg1
sex-váidda+N+Sg+Gen+PxSg1
sidja+N+Sg+Gen+PxSg1
sidjá+N+Sg+Gen+PxSg1
sidni+N+Sg+Gen+PxSg1
sieidi+N+Sg+Gen+PxSg1
sieidá+Sem/Hum+N+Sg+Gen+PxSg1
sieiva#suoidni+N+Sg+Gen+PxSg1
sihkkarastin#reaidu+N+Sg+Gen+PxSg1
siida#gas#vuoján+Sem/Ani+N+Sg+Gen+PxSg1
siida#guoibmi+Sem/Hum+N+Sg+Gen+PxSg1
siida#guossi+Sem/Hum+N+Sg+Gen+PxSg1
siida#lassi+N+Sg+Gen+PxSg1
siida#veahkki+Sem/Hum+N+Sg+Gen+PxSg1
siida+Sem/Org+Sem/Plc+N+Sg+Gen+PxSg1
siidda#isit+Sem/Hum+N+Sg+Gen+PxSg1
siidda#kássa+N+Sg+Gen+PxSg1
siido#bavssa+N+Sg+Gen+PxSg1
siido#doaibma+N+Sg+Gen+PxSg1
siido#materiála+N+Sg+Gen+PxSg1
siido#oaidnu+N+Sg+Gen+PxSg1
siido#ravda+N+Sg+Gen+PxSg1
siido#sruva+N+Sg+Gen+PxSg1
siido#sárggis+N+Sg+Gen+PxSg1
siido#vovdna+N+Sg+Gen+PxSg1
siido#šelggon+N+Sg+Gen+PxSg1
siido#čielggus+N+Sg+Gen+PxSg1
siido#čujuhus+N+Sg+Gen+PxSg1
siidu+N+Sg+Gen+PxSg1
siilo#suoidni+N+Sg+Gen+PxSg1
silba#siidu+N+Sg+Gen+PxSg1
sis#buoidi+N+Sg+Gen+PxSg1
sis#báidi+N+Sg+Gen+PxSg1
sis#eatnan#siida+Sem/Plc+Sem/Org+N+Sg+Gen+PxSg1
sis#seaidni+N+Sg+Gen+PxSg1
sis#áššiid#ministeriija+Sem/Org+Sem/Plc+N+Sg+Gen+PxSg1
sisa#bidjan#vuohki+N+Sg+Gen+PxSg1
sisa#bidjo#reantu+N+Sg+Gen+PxSg1
sisa#bidju+N+Sg+Gen+PxSg1
sivdnideaddji+N+Sg+Gen+PxSg1
sivdnideapmi+N+Sg+Gen+PxSg1
sivdnidupmi+N+Sg+Gen+PxSg1
siŋka#dáidni+N+Sg+Gen+PxSg1
skiddu+Sem/Ani+N+Sg+Gen+PxSg1
skidni+N+Sg+Gen+PxSg1
skiidu+Sem/Ani+N+Sg+Gen+PxSg1
skriidna+N+Sg+Gen+PxSg1
skuovva#alidahtti+N+Sg+Gen+PxSg1
skuvla#kantiidna+Sem/Org+Sem/Build+N+Sg+Gen+PxSg1
skáida#rátnu+N+Sg+Gen+PxSg1
skáida+N+Sg+Gen+PxSg1
skáide#geahči+N+Sg+Gen+PxSg1
skáidi+Sem/Plc+N+Sg+Gen+PxSg1
smávva#dáluid#searvi+Sem/Org+N+Sg+Gen+PxSg1
snaidda+N+Sg+Gen+PxSg1
sneaida+N+Sg+Gen+PxSg1
soahte#invaliida+N+Sg+Gen+PxSg1
soajahis#báidi+N+Sg+Gen+PxSg1
soidnár+Sem/Hum+N+Sg+Gen+PxSg1
soija#margariidna+N+Sg+Gen+PxSg1
solidaritehta+N+Sg+Gen+PxSg1
spažaidan#dávjodat+N+Sg+Gen+PxSg1
spiidne#eallu+N+Sg+Gen+PxSg1
spiidne#geahčči+Sem/Hum+N+Sg+Gen+PxSg1
spiidne#skálžu+N+Sg+Gen+PxSg1
spiidne#viessu+N+Sg+Gen+PxSg1
spiidni+Sem/Ani+N+Sg+Gen+PxSg1
spiinne#buoidi+N+Sg+Gen+PxSg1
spáiddar+N+Sg+Gen+PxSg1
sriidna+N+Sg+Gen+PxSg1
steariidna+N+Sg+Gen+PxSg1
stivren#oaidnu+N+Sg+Gen+PxSg1
streif#lágideapmi+N+Sg+Gen+PxSg1
streptomyciidna+N+Sg+Gen+PxSg1
stuoridan#glássa+N+Sg+Gen+PxSg1
stuoridan#láse+N+Sg+Gen+PxSg1
stuoridan#lássa+N+Sg+Gen+PxSg1
stuorra#digge#presideanta+Sem/Hum+N+Sg+Gen+PxSg1
stuorra#sáidi+Sem/Ani+N+Sg+Gen+PxSg1
stábba#sáidi+Sem/Plc+N+Sg+Gen+PxSg1
stáhta#váidalan#riekti+N+Sg+Gen+PxSg1
stáidnár+Sem/Ani+N+Sg+Gen+PxSg1
stálle#gáidnu+N+Sg+Gen+PxSg1
subsidiaritehta+N+Sg+Gen+PxSg1
suddjen#biddi+N+Sg+Gen+PxSg1
suohkan#geaidnu+N+Sg+Gen+PxSg1
suoidne#beaive#loddi+Sem/Ani+N+Sg+Gen+PxSg1
suoidne#bohcci+N+Sg+Gen+PxSg1
suoidne#caggan#muorra+N+Sg+Gen+PxSg1
suoidne#doršu+N+Sg+Gen+PxSg1
suoidne#fierra+N+Sg+Gen+PxSg1
suoidne#gieddi+N+Sg+Gen+PxSg1
suoidne#guorbmi+N+Sg+Gen+PxSg1
suoidne#heage+N+Sg+Gen+PxSg1
suoidne#hehkke+N+Sg+Gen+PxSg1
suoidne#lukti+N+Sg+Gen+PxSg1
suoidne#mánnu+N+Sg+Gen+PxSg1
suoidne#ruhta#rássi+N+Sg+Gen+PxSg1
suoidne#spábba#čárvvon+N+Sg+Gen+PxSg1
suoidne#suorsi+Sem/Ani+N+Sg+Gen+PxSg1
suoidne#suorsá+Sem/Ani+N+Sg+Gen+PxSg1
suoidne#vahágat+N+Sg+Gen+PxSg1
suoidne#vihti+N+Sg+Gen+PxSg1
suoidne#šaddu+N+Sg+Gen+PxSg1
suoidne#čalbmi+N+Sg+Gen+PxSg1
suoidne#čiksa+N+Sg+Gen+PxSg1
suoidni+N+Sg+Gen+PxSg1
suorbma#bidju+N+Sg+Gen+PxSg1
suorggidahttin+N+Sg+Gen+PxSg1
suorpmaid#ovttas#doaibma+N+Sg+Gen+PxSg1
suotna#báidni+N+Sg+Gen+PxSg1
suovva#viidáneapmi+N+Sg+Gen+PxSg1
supiidna+N+Sg+Gen+PxSg1
surggiidahttin#geažus+N+Sg+Gen+PxSg1
surggiidahtus+N+Sg+Gen+PxSg1
suv#idja+N+Sg+Gen+PxSg1
suvv#idja+N+Sg+Gen+PxSg1
syriidna+N+Sg+Gen+PxSg1
sáhpán#ráidu+N+Sg+Gen+PxSg1
sáide#bossu+Sem/Hum+N+Sg+Gen+PxSg1
sáide#báiki+Sem/Hum+N+Sg+Gen+PxSg1
sáide#faskkon+N+Sg+Gen+PxSg1
sáide#fierbmi+N+Sg+Gen+PxSg1
sáide#fális+Sem/Hum+N+Sg+Gen+PxSg1
sáide#lágga+Sem/Hum+N+Sg+Gen+PxSg1
sáide#soaiko#nuohtti+N+Sg+Gen+PxSg1
sáide#spierru+N+Sg+Gen+PxSg1
sáidi+Sem/Hum+N+Sg+Gen+PxSg1
sálte#suoidni+N+Sg+Gen+PxSg1
sáme#digge#presideanta+Sem/Hum+N+Sg+Gen+PxSg1
sáme#nieida+Sem/Hum+N+Sg+Gen+PxSg1
sámi#siida+Sem/Hum+N+Sg+Gen+PxSg1
sárdnideaddji+Sem/Hum+N+Sg+Gen+PxSg1
sátne#dáidda#duodji+N+Sg+Gen+PxSg1
sátne#friddjavuohta+N+Sg+Gen+PxSg1
sátto#ráidnen#rusttet+N+Sg+Gen+PxSg1
sávzzaid#buvri+N+Sg+Gen+PxSg1
sávzzaid#goahti+N+Sg+Gen+PxSg1
tabloida-media+N+Sg+Gen+PxSg1
tamburiidna+N+Sg+Gen+PxSg1
tanniidna+N+Sg+Gen+PxSg1
teiidna+N+Sg+Gen+PxSg1
tele#medisiidna+N+Sg+Gen+PxSg1
termiidna+Sem/Time+N+Sg+Gen+PxSg1
termo#háliidna+N+Sg+Gen+PxSg1
terpentiidna+N+Sg+Gen+PxSg1
terppetiidna+N+Sg+Gen+PxSg1
tiida#goansta+N+Sg+Gen+PxSg1
tiida#logus+N+Sg+Gen+PxSg1
tiida#osku+N+Sg+Gen+PxSg1
tiida+N+Sg+Gen+PxSg1
tiidu+N+Sg+Gen+PxSg1
toksiidna+N+Sg+Gen+PxSg1
tramboliidna+N+Sg+Gen+PxSg1
trampoliidna+N+Sg+Gen+PxSg1
trombiidna+N+Sg+Gen+PxSg1
tuberkuliidna+N+Sg+Gen+PxSg1
turbiidna+N+Sg+Gen+PxSg1
turmaliidna+N+Sg+Gen+PxSg1
tyroksiidna+N+Sg+Gen+PxSg1
uhcidahtti+N+Sg+Gen+PxSg1
uhcidan#luoitu+N+Sg+Gen+PxSg1
uhcideaddji+N+Sg+Gen+PxSg1
ullo#báidi+N+Sg+Gen+PxSg1
uske#loaidu+N+Sg+Gen+PxSg1
uvja#liidni+N+Sg+Gen+PxSg1
uvja#siidu+Sem/Ani+N+Sg+Gen+PxSg1
vadjan#mašiidna+N+Sg+Gen+PxSg1
vajahas#mášiidna+N+Sg+Gen+PxSg1
vaksiidna+N+Sg+Gen+PxSg1
valaid+N+Sg+Gen+PxSg1
validiteahtta+N+Sg+Gen+PxSg1
validitehta+N+Sg+Gen+PxSg1
vanilliidna+N+Sg+Gen+PxSg1
vaseliidna+N+Sg+Gen+PxSg1
veadde#gáidnu+N+Sg+Gen+PxSg1
veaiddalas+N+Sg+Gen+PxSg1
veaiddalis#eallu+N+Sg+Gen+PxSg1
veaidni+N+Sg+Gen+PxSg1
veaika#vuoidan+N+Sg+Gen+PxSg1
veajuidahttin#ásahus+Sem/Org+N+Sg+Gen+PxSg1
veajuiduhttin#doaibma+N+Sg+Gen+PxSg1
veajuiduhttin#ruhta+N+Sg+Gen+PxSg1
veajuiduhttin+N+Sg+Gen+PxSg1
veajuiduvvan#gáldu+N+Sg+Gen+PxSg1
vealggáidupmi+N+Sg+Gen+PxSg1
vealgái#bidjan+N+Sg+Gen+PxSg1
vealu#jursan#mašiidna+N+Sg+Gen+PxSg1
veardidan#ceahkki+N+Sg+Gen+PxSg1
veardidan#coakci+N+Sg+Gen+PxSg1
veardidan#govva+N+Sg+Gen+PxSg1
veardidan#hápmi+N+Sg+Gen+PxSg1
vearro#friddjavuohta+N+Sg+Gen+PxSg1
vearro#gáibideaddji+Sem/Hum+N+Sg+Gen+PxSg1
vearro#gáibideapmi+N+Sg+Gen+PxSg1
vearro#váidalus+N+Sg+Gen+PxSg1
vearuiduhttin#riekti+N+Sg+Gen+PxSg1
vearuiduhttin#šiehtadus+N+Sg+Gen+PxSg1
veliidna+N+Sg+Gen+PxSg1
video+N+Sg+Gen+PxSg1
video#bierggas+N+Sg+Gen+PxSg1
video#báddi+N+Sg+Gen+PxSg1
video#filbma+N+Sg+Gen+PxSg1
video#installašuvdna+N+Sg+Gen+PxSg1
video#kaseahtta+N+Sg+Gen+PxSg1
video#rusttet+N+Sg+Gen+PxSg1
videográfa+N+Sg+Gen+PxSg1
videográmma+N+Sg+Gen+PxSg1
videotehka+N+Sg+Gen+PxSg1
vieljaid#hálbbádus+N+Sg+Gen+PxSg1
viesso#hoaiddár+Sem/Hum+N+Sg+Gen+PxSg1
viesso#hoiddár+Sem/Hum+N+Sg+Gen+PxSg1
viesso#seaidni+N+Sg+Gen+PxSg1
viiddidan#plána+N+Sg+Gen+PxSg1
viiddisvuohta+N+Sg+Gen+PxSg1
viiddus+N+Sg+Gen+PxSg1
viidna#monopola+N+Sg+Gen+PxSg1
viidna+N+Sg+Gen+PxSg1
viidne#cearki+N+Sg+Gen+PxSg1
viidne#duolmmahat+N+Sg+Gen+PxSg1
viidne#gárde#bargi+Sem/Hum+N+Sg+Gen+PxSg1
viidne#gárdi+N+Sg+Gen+PxSg1
viidne#luoggu+Sem/Hum+N+Sg+Gen+PxSg1
viidne#monopola+N+Sg+Gen+PxSg1
viidne#muorji+N+Sg+Gen+PxSg1
viidne#muorra+N+Sg+Gen+PxSg1
viidne#smáhkka+N+Sg+Gen+PxSg1
viidni+N+Sg+Gen+PxSg1
viidodat+N+Sg+Gen+PxSg1
viidu+N+Sg+Gen+PxSg1
viidánan#politihkka+N+Sg+Gen+PxSg1
viidánus+N+Sg+Gen+PxSg1
vilges#viidni+N+Sg+Gen+PxSg1
virge#olbmuid#searvi+Sem/Org+N+Sg+Gen+PxSg1
virgái#bidjan#gaskavuohta+N+Sg+Gen+PxSg1
virgái#bidjan+N+Sg+Gen+PxSg1
vitamiidna+N+Sg+Gen+PxSg1
vitta+N+Sg+Gen+PxSg1
vuodjin#dáidu+N+Sg+Gen+PxSg1
vuogáidupmi+N+Sg+Gen+PxSg1
vuogáiduvvan#ahki+N+Sg+Gen+PxSg1
vuogáiduvvan#muddu+N+Sg+Gen+PxSg1
vuoidan#dálkkas+N+Sg+Gen+PxSg1
vuoidan#gurra+N+Sg+Gen+PxSg1
vuoidan#nihppel+N+Sg+Gen+PxSg1
vuoiddadus+N+Sg+Gen+PxSg1
vuoiddanas+N+Sg+Gen+PxSg1
vuoiddas#assi+N+Sg+Gen+PxSg1
vuoiddas#bollu+N+Sg+Gen+PxSg1
vuoiddas#božán+N+Sg+Gen+PxSg1
vuoiddas#olju+N+Sg+Gen+PxSg1
vuoiddas+N+Sg+Gen+PxSg1
vuoidna+Sem/Hum+N+Sg+Gen+PxSg1
vuoigatvuođa#gáibideaddji+Sem/Hum+N+Sg+Gen+PxSg1
vuoigŋa#friddjavuohta+N+Sg+Gen+PxSg1
vuoiŋŋaid#vuortnuheaddji+N+Sg+Gen+PxSg1
vuoiŋŋaš#báidnin+N+Sg+Gen+PxSg1
vuol#báidi+N+Sg+Gen+PxSg1
vuolidahttin#lohku+N+Sg+Gen+PxSg1
vuolidahttin#mearri+N+Sg+Gen+PxSg1
vuolidahttin+N+Sg+Gen+PxSg1
vuolidan#mearka+N+Sg+Gen+PxSg1
vuolidupmi+N+Sg+Gen+PxSg1
vuolidus+N+Sg+Gen+PxSg1
vuolildus#báidi+N+Sg+Gen+PxSg1
vuolla#bidjan+N+Sg+Gen+PxSg1
vuoncáid#viessu+N+Sg+Gen+PxSg1
vuoste#gáibideaddji+Sem/Hum+N+Sg+Gen+PxSg1
vuostálas#siidu+N+Sg+Gen+PxSg1
vuođđo#dáidu+N+Sg+Gen+PxSg1
vuođđo#geaidnu+N+Sg+Gen+PxSg1
vuođđo#girje#siidu+N+Sg+Gen+PxSg1
vuođđo#isit+Sem/Hum+N+Sg+Gen+PxSg1
vuođđo#oaidnu+N+Sg+Gen+PxSg1
vádjit+N+Sg+Gen+PxSg1
váidalan#ortnet+N+Sg+Gen+PxSg1
váidalan#vejolašvuohta+N+Sg+Gen+PxSg1
váidalan#áige#mearri+N+Sg+Gen+PxSg1
váidalan#ásahus+Sem/Org+N+Sg+Gen+PxSg1
váidalus#lávlla+N+Sg+Gen+PxSg1
váidalus+N+Sg+Gen+PxSg1
váidda#mearrádus+N+Sg+Gen+PxSg1
váidda#orgána+Sem/Org+N+Sg+Gen+PxSg1
váidda#ásahus+Sem/Org+N+Sg+Gen+PxSg1
váidda#ášši+N+Sg+Gen+PxSg1
váidda+N+Sg+Gen+PxSg1
váiddon+N+Sg+Gen+PxSg1
váidi+N+Sg+Gen+PxSg1
váidin#geatnegasvuohta+N+Sg+Gen+PxSg1
váidin#lávde#goddi+Sem/Org+N+Sg+Gen+PxSg1
váidin#vuoigatvuohta+N+Sg+Gen+PxSg1
váidin#áigi+Sem/Time+N+Sg+Gen+PxSg1
váidna#hádja+N+Sg+Gen+PxSg1
váidni+Sem/Hum+N+Sg+Gen+PxSg1
váidnu+N+Sg+Gen+PxSg1
váidámuš+N+Sg+Gen+PxSg1
váksiidna+N+Sg+Gen+PxSg1
váldo#geaidnu+N+Sg+Gen+PxSg1
váldo#sárdnideaddji+Sem/Hum+N+Sg+Gen+PxSg1
vánddardan#geaidnu+N+Sg+Gen+PxSg1
vári#nieida+N+Sg+Gen+PxSg1
várre#presideanta+Sem/Hum+N+Sg+Gen+PxSg1
várre#ráidu+N+Sg+Gen+PxSg1
várre#suoidni+N+Sg+Gen+PxSg1
váráiduhttin#kantuvra+Sem/Org+Sem/Plc+N+Sg+Gen+PxSg1
váráiduhttin#ossodat+Sem/Org+Sem/Plc+N+Sg+Gen+PxSg1
váráiduhttin+N+Sg+Gen+PxSg1
vástidan#olmmoš+Sem/Hum+N+Sg+Gen+PxSg1
vástideaddji+Sem/Hum+N+Sg+Gen+PxSg1
vázzin#geaidnu+N+Sg+Gen+PxSg1
web#siidu+N+Sg+Gen+PxSg1
web-siidu+N+Sg+Gen+PxSg1
ádjin#doaibma#bidju+N+Sg+Gen+PxSg1
áhká#biddu+Sem/Ani+N+Sg+Gen+PxSg1
áibme#suoidni+N+Sg+Gen+PxSg1
áibmo#fievrrideapmi+N+Sg+Gen+PxSg1
áibmo#nuoskkideapmi+N+Sg+Gen+PxSg1
áidanas+N+Sg+Gen+PxSg1
áiddis+N+Sg+Gen+PxSg1
áide#guorra+N+Sg+Gen+PxSg1
áide#sáhpal+N+Sg+Gen+PxSg1
áide#uksa+N+Sg+Gen+PxSg1
áidi+N+Sg+Gen+PxSg1
áidna#fidnu+N+Sg+Gen+PxSg1
áidna#mánná+Sem/Hum+N+Sg+Gen+PxSg1
áidna#váldu+Sem/Hum+Sem/Ani+N+Sg+Gen+PxSg1
áidni+Sem/Ani+N+Sg+Gen+PxSg1
áidno#riegádeaddji+Sem/Hum+N+Sg+Gen+PxSg1
áidu+N+Sg+Gen+PxSg1
álbmogiid#servodat+Sem/Org+N+Sg+Gen+PxSg1
álbmogiid#servvodat+Sem/Org+N+Sg+Gen+PxSg1
áldo#siida+Sem/Org+Sem/Plc+N+Sg+Gen+PxSg1
álgo#idja+N+Sg+Gen+PxSg1
álgui#biddji+Sem/Hum+N+Sg+Gen+PxSg1
álás#suoidni+N+Sg+Gen+PxSg1
árra#iđit+Sem/Time+N+Sg+Gen+PxSg1
árvo#njeaidin+N+Sg+Gen+PxSg1
árvo#oaidnu+N+Sg+Gen+PxSg1
ásaidupmi+N+Sg+Gen+PxSg1
ássiid#lassáneapmi+N+Sg+Gen+PxSg1
ássiid#válddahallan+N+Sg+Gen+PxSg1
ávnnas#lágideaddji+Sem/Hum+N+Sg+Gen+PxSg1
ášše#ovddideapmi+N+Sg+Gen+PxSg1
áššáiduhtton+N+Sg+Gen+PxSg1
šaddo#buoidi+N+Sg+Gen+PxSg1
šaddo#proteiidna+N+Sg+Gen+PxSg1
čakča#idja+N+Sg+Gen+PxSg1
čalbme#oaidno#vihtan+Sem/Hum+N+Sg+Gen+PxSg1
čalmme#geaidu+N+Sg+Gen+PxSg1
čalmme#oaidno#vihtan+Sem/Hum+N+Sg+Gen+PxSg1
časkin#bovren#mašiidna+N+Sg+Gen+PxSg1
časkin#reaidu+N+Sg+Gen+PxSg1
časkin#váiddon+N+Sg+Gen+PxSg1
čeabet#galljideapmi+N+Sg+Gen+PxSg1
čeabet#liidni+N+Sg+Gen+PxSg1
čidnohat+N+Sg+Gen+PxSg1
čidnon#dávda+N+Sg+Gen+PxSg1
čielga#oaidnu+N+Sg+Gen+PxSg1
čitna#dioksiida+N+Sg+Gen+PxSg1
šleaidu+Sem/Hum+N+Sg+Gen+PxSg1
šleanca#suoidni+N+Sg+Gen+PxSg1
šliipen#liidni+N+Sg+Gen+PxSg1
šliipen#mašiidna+N+Sg+Gen+PxSg1
šloavaideaddji+Sem/Hum+N+Sg+Gen+PxSg1
čoahkkin#givssideapmi+N+Sg+Gen+PxSg1
šoalka#liidni+N+Sg+Gen+PxSg1
čoalos#buoidi+N+Sg+Gen+PxSg1
čoavje#skidni+N+Sg+Gen+PxSg1
čohkiidus+N+Sg+Gen+PxSg1
čuolda#bovren#mašiidna+N+Sg+Gen+PxSg1
čuotnját#suoidni+N+Sg+Gen+PxSg1
čuoččuhan#áidi+N+Sg+Gen+PxSg1
čáhce#ráidnen#rusttet+N+Sg+Gen+PxSg1
čáhce#ráidnen+N+Sg+Gen+PxSg1
čáhppes#buoidda+Sem/Ani+N+Sg+Gen+PxSg1
čájehan#mášiidna+N+Sg+Gen+PxSg1
čála#ráidu+N+Sg+Gen+PxSg1
čállin#dárkkistan#reaidu+N+Sg+Gen+PxSg1
čállin#mašiidna+N+Sg+Gen+PxSg1
friddja#joavku+Sem/Group+Sem/Hum+N+Sg+Gen+PxSg1
lohkkiid#čálus+N+Sg+Gen+PxSg1
goike#suoidni+N+Sg+Gen+PxSg1
nuoraid#organisašuvdna+Sem/Org+N+Sg+Gen+PxSg1
nuoraid#prográmma+N+Sg+Gen+PxSg1
noaiddáš+N+Sg+Gen+PxSg1
riddo#kultuvra+N+Sg+Gen+PxSg1
agi#beai#láibi+N+Sg+Gen+PxSg1
agi#beai#vašši+N+Sg+Gen+PxSg1
ahke#erohus+N+Sg+Gen+PxSg1
allodat#erohus+N+Sg+Gen+PxSg1
antifebriidna+N+Sg+Gen+PxSg1
antifona+N+Sg+Gen+PxSg1
biffa+N+Sg+Gen+PxSg1
lávke#biffa+N+Sg+Gen+PxSg1
bihppor#biffa+N+Sg+Gen+PxSg1
bifiila+Sem/Hum+N+Sg+Gen+PxSg1
chiffer#systema+N+Sg+Gen+PxSg1
chiffer#telegrámma+N+Sg+Gen+PxSg1
differensiála#giddehat+N+Sg+Gen+PxSg1
differensiála+N+Sg+Gen+PxSg1
differánsa+N+Sg+Gen+PxSg1
diftoŋga+N+Sg+Gen+PxSg1
gáifa+N+Sg+Gen+PxSg1
identifikašuvdna#goarta+N+Sg+Gen+PxSg1
identifikašuvdna+N+Sg+Gen+PxSg1
identifiseren#apposišuvdna+N+Sg+Gen+PxSg1
identifiseren#operašuvdna+N+Sg+Gen+PxSg1
indifferentisma+N+Sg+Gen+PxSg1
klassifikašuvdna+N+Sg+Gen+PxSg1
klassifiseren#vuogádat+N+Sg+Gen+PxSg1
kvalifikašuvdna+N+Sg+Gen+PxSg1
kvantifikáhtor+N+Sg+Gen+PxSg1
kvantifiseren#apposišuvdna+N+Sg+Gen+PxSg1
manifestašuvdna+N+Sg+Gen+PxSg1
modifikáhtor+N+Sg+Gen+PxSg1
máŋgga#siffar#lohku+N+Sg+Gen+PxSg1
pasifisma+N+Sg+Gen+PxSg1
periferiija+N+Sg+Gen+PxSg1
ratifikašuvdna#gažaldat+N+Sg+Gen+PxSg1
ratifikašuvdna+N+Sg+Gen+PxSg1
ratifiseren+N+Sg+Gen+PxSg1
riffal+N+Sg+Gen+PxSg1
riffel+N+Sg+Gen+PxSg1
riifu+Sem/Ani+N+Sg+Gen+PxSg1
semifinála+N+Sg+Gen+PxSg1
sentrifuga+N+Sg+Gen+PxSg1
sentrifugála#fápmu+N+Sg+Gen+PxSg1
sifalaš+N+Sg+Gen+PxSg1
siffar+N+Sg+Gen+PxSg1
siffer#telegrámma+N+Sg+Gen+PxSg1
signifikánsa+N+Sg+Gen+PxSg1
simsi+N+Sg+Gen+PxSg1
skiffar+N+Sg+Gen+PxSg1
spesifikašuvdna+N+Sg+Gen+PxSg1
streif#lágideapmi+N+Sg+Gen+PxSg1
tariffa+N+Sg+Gen+PxSg1
tariffa#soahpamuš+N+Sg+Gen+PxSg1
tariffa#šiehtadallan+N+Sg+Gen+PxSg1
tariffa#šiehtadus+N+Sg+Gen+PxSg1
trifovdna+N+Sg+Gen+PxSg1
uniforbma+N+Sg+Gen+PxSg1
uniformisma+N+Sg+Gen+PxSg1
šeriffa+N+Sg+Gen+PxSg1
+N+Sg+Gen+PxSg1
čuoigan#beai+N+Sg+Gen+PxSg1
stuorra#digge+N+Sg+Gen+PxSg1
sáme#digge+N+Sg+Gen+PxSg1
olles#áiggi+N+Sg+Gen+PxSg1
geaiggo+N+Sg+Gen+PxSg1
ráige#oai+N+Sg+Gen+PxSg1
liige+N+Sg+Gen+PxSg1
ab#origiidna+Sem/Hum+N+Sg+Gen+PxSg1
abiturieanta+Sem/Hum+N+Sg+Gen+PxSg1
aboriginála+Sem/Hum+N+Sg+Gen+PxSg1
addalan#vuoigatvuohta+N+Sg+Gen+PxSg1
addin#áigi+Sem/Time+N+Sg+Gen+PxSg1
aji+N+Sg+Gen+PxSg1
aktovuoigat#vuohta+N+Sg+Gen+PxSg1
albma#suoigi+Sem/Hum+N+Sg+Gen+PxSg1
alidan#mearka+N+Sg+Gen+PxSg1
alideapmi+N+Sg+Gen+PxSg1
alla#deaddu+N+Sg+Gen+PxSg1
alla#lávlla+N+Sg+Gen+PxSg1
alla#meassu+N+Sg+Gen+PxSg1
alla#seahtu+Sem/Group+Sem/Hum+N+Sg+Gen+PxSg1
alla#áigi+Sem/Time+N+Sg+Gen+PxSg1
alla#čoarvi+Sem/Ani+N+Sg+Gen+PxSg1
allatvuohta+N+Sg+Gen+PxSg1
allodat#erohus+N+Sg+Gen+PxSg1
allodat#sodju+N+Sg+Gen+PxSg1
allodat+N+Sg+Gen+PxSg1
almennet#vuoigatvuohta+N+Sg+Gen+PxSg1
alárbma#mearka+N+Sg+Gen+PxSg1
apoteika#vuoigatvuohta+N+Sg+Gen+PxSg1
astigmatisma+N+Sg+Gen+PxSg1
asto#áige#klubba+Sem/Hum+Sem/Group+N+Sg+Gen+PxSg1
asto#áige#viessu+Sem/Build+N+Sg+Gen+PxSg1
asto#áigge#barta+N+Sg+Gen+PxSg1
asto#áigge#bivdi+Sem/Hum+N+Sg+Gen+PxSg1
asto#áigge#doaibma+N+Sg+Gen+PxSg1
asto#áigge#fálaldat+N+Sg+Gen+PxSg1
asto#áigge#kantuvra+Sem/Plc+N+Sg+Gen+PxSg1
asto#áigge#opmodat+Sem/Build+N+Sg+Gen+PxSg1
asto#áigge#viessu+Sem/Build+N+Sg+Gen+PxSg1
asto#áiggi#bivdi+Sem/Hum+N+Sg+Gen+PxSg1
asto#áigiG+N+Sg+Gen+PxSg1
dáigá+N+Sg+Gen+PxSg1
dáiga+N+Sg+Gen+PxSg1
asttu#áige#doaibma+N+Sg+Gen+PxSg1
asttu#áigiG+N+Sg+Gen+PxSg1
atlántta#fivllit+Sem/Ani+N+Sg+Gen+PxSg1
badjel#áigge#bargu+N+Sg+Gen+PxSg1
badjel#áigi+Sem/Time+N+Sg+Gen+PxSg1
bahta#ráigi+N+Sg+Gen+PxSg1
bargan#áigi+N+Sg+Gen+PxSg1
barggus#eret#orrun#áigiG+N+Sg+Gen+PxSg1
bargo#áigi+Sem/Time+N+Sg+Gen+PxSg1
barta#eaiggát+Sem/Hum+N+Sg+Gen+PxSg1
beallje#ráigi+N+Sg+Gen+PxSg1
beana#eaiggát+Sem/Hum+N+Sg+Gen+PxSg1
beavde#biigá+Sem/Hum+N+Sg+Gen+PxSg1
biehttalan#vuoigatvuohta+N+Sg+Gen+PxSg1
biergo#dáigi+N+Sg+Gen+PxSg1
bievla#áigi+Sem/Time+N+Sg+Gen+PxSg1
bigamiija+N+Sg+Gen+PxSg1
biggohan#rusttet+N+Sg+Gen+PxSg1
biggoheapmi+N+Sg+Gen+PxSg1
bigohas+Sem/Hum+N+Sg+Gen+PxSg1
bigálusat+N+Sg+Gen+PxSg1
bigán+Sem/Hum+N+Sg+Gen+PxSg1
biigá+Sem/Hum+N+Sg+Gen+PxSg1
biila#eaiggáduššan+N+Sg+Gen+PxSg1
biila#láigohat+Sem/Org+Sem/Plc+N+Sg+Gen+PxSg1
birra#čuoigan#vierru+N+Sg+Gen+PxSg1
birra#čuoiggus+N+Sg+Gen+PxSg1
birra#čuoigi+Sem/Hum+N+Sg+Gen+PxSg1
bivdo#vuoigatvuohta+N+Sg+Gen+PxSg1
bivdo#áigi+Sem/Time+N+Sg+Gen+PxSg1
boahtte#áigiG+N+Sg+Gen+PxSg1
boarásmuvvan#áige#mearri+N+Sg+Gen+PxSg1
boarásnuvvan#áige#mearri+N+Sg+Gen+PxSg1
boazo#doallo#vuoigatvuohta+N+Sg+Gen+PxSg1
boazo#eaiggát+Sem/Hum+N+Sg+Gen+PxSg1
bogge#áigi+N+Sg+Gen+PxSg1
boiga#nállu+N+Sg+Gen+PxSg1
boiggá+Sem/Hum+N+Sg+Gen+PxSg1
boigá+Sem/Hum+N+Sg+Gen+PxSg1
boradan#áigi+N+Sg+Gen+PxSg1
borran#áigi+N+Sg+Gen+PxSg1
bođu#áigiG+N+Sg+Gen+PxSg1
brigadera+N+Sg+Gen+PxSg1
brigáda+Sem/Org+N+Sg+Gen+PxSg1
bronsa#áigi+Sem/Time+N+Sg+Gen+PxSg1
buohkaid#vuoigatvuohta+N+Sg+Gen+PxSg1
bušeahtta#digaštallan+N+Sg+Gen+PxSg1
báber#ráiggan+N+Sg+Gen+PxSg1
báhcán#vuoigatvuohta+N+Sg+Gen+PxSg1
báhtaran#áigi+N+Sg+Gen+PxSg1
báhčin#čuoigan+N+Sg+Gen+PxSg1
bákte#fivllit+Sem/Ani+N+Sg+Gen+PxSg1
bákte#vuoigatvuohta+N+Sg+Gen+PxSg1
báŋko#eaiggát+Sem/Hum+N+Sg+Gen+PxSg1
caggan#áigi+N+Sg+Gen+PxSg1
centigrámma+N+Sg+Gen+PxSg1
cinna#ráigi+N+Sg+Gen+PxSg1
cuigehus+N+Sg+Gen+PxSg1
cuiggodus+N+Sg+Gen+PxSg1
cuiggon+N+Sg+Gen+PxSg1
cuoigumuš+N+Sg+Gen+PxSg1
dahkki#vuoigatvuohta+N+Sg+Gen+PxSg1
dahku#sáigu+N+Sg+Gen+PxSg1
davve#fivllit+Sem/Ani+N+Sg+Gen+PxSg1
designa+N+Sg+Gen+PxSg1
designa#gilvu+N+Sg+Gen+PxSg1
designer+Sem/Hum+N+Sg+Gen+PxSg1
desigrámma+N+Sg+Gen+PxSg1
diehto#juohkin#vuoigatvuohta+N+Sg+Gen+PxSg1
dieigi+N+Sg+Gen+PxSg1
dieigu+N+Sg+Gen+PxSg1
dieđihan#áige#mearri+N+Sg+Gen+PxSg1
digaštallan#dássi+N+Sg+Gen+PxSg1
digaštallan#fáddá+N+Sg+Gen+PxSg1
digaštallan#jođiheaddji+Sem/Hum+N+Sg+Gen+PxSg1
digaštallan#plána+N+Sg+Gen+PxSg1
digaštallan#skihkka+N+Sg+Gen+PxSg1
digaštallan#sáhka#vuorru+N+Sg+Gen+PxSg1
digaštallan#čoahkkin+N+Sg+Gen+PxSg1
digaštallan#čoahkkái#geassu+N+Sg+Gen+PxSg1
digaštallan#čálus+N+Sg+Gen+PxSg1
digaštallan+N+Sg+Gen+PxSg1
digaštalli+Sem/Hum+N+Sg+Gen+PxSg1
digge#beavdi+N+Sg+Gen+PxSg1
digge#báiki+Sem/Plc+N+Sg+Gen+PxSg1
digge#girji+N+Sg+Gen+PxSg1
digge#godde#teoriija+N+Sg+Gen+PxSg1
digge#goddi+Sem/Org+N+Sg+Gen+PxSg1
digge#logahallan+N+Sg+Gen+PxSg1
digge#logahan#láhka+N+Sg+Gen+PxSg1
digge#mátki+N+Sg+Gen+PxSg1
digge#nággu+N+Sg+Gen+PxSg1
digge#oasse#váldi+Sem/Hum+N+Sg+Gen+PxSg1
digge#riekti+N+Sg+Gen+PxSg1
digge#stohpu+Sem/Build+N+Sg+Gen+PxSg1
digge#sáhkku+N+Sg+Gen+PxSg1
digge#viessu+Sem/Build+N+Sg+Gen+PxSg1
digge#vihtan+Sem/Hum+N+Sg+Gen+PxSg1
digge#álbmot+Sem/Hum+Sem/Group+N+Sg+Gen+PxSg1
digge#ášši+N+Sg+Gen+PxSg1
diggi+N+Sg+Gen+PxSg1
diggár+Sem/Hum+N+Sg+Gen+PxSg1
digrešuvdna+N+Sg+Gen+PxSg1
diibmo#áigiG+N+Sg+Gen+PxSg1
dikta#figuvra+Sem/Hum+N+Sg+Gen+PxSg1
dirigeanta+Sem/Hum+N+Sg+Gen+PxSg1
divššohas#vuoigatvuohta+N+Sg+Gen+PxSg1
divššohas#vuoigatvuođa#láhka+N+Sg+Gen+PxSg1
doaibma#áigi+Sem/Time+N+Sg+Gen+PxSg1
doaibman#vuoigatvuohta+N+Sg+Gen+PxSg1
doaibman#áigi+Sem/Time+N+Sg+Gen+PxSg1
doajáhat#áigi+Sem/Time+N+Sg+Gen+PxSg1
doallo#eaiggát+Sem/Hum+N+Sg+Gen+PxSg1
dološ#vuoigatvuohta+N+Sg+Gen+PxSg1
dološ#áigi+Sem/Time+N+Sg+Gen+PxSg1
dulvve#áigiG+N+Sg+Gen+PxSg1
dáhppa#ráigi+N+Sg+Gen+PxSg1
dáige#buvtta+N+Sg+Gen+PxSg1
dáige#gárri+N+Sg+Gen+PxSg1
dáige#jierit+N+Sg+Gen+PxSg1
dáige#lásti+N+Sg+Gen+PxSg1
dáiggas+N+Sg+Gen+PxSg1
dáigi+N+Sg+Gen+PxSg1
dáigodat+N+Sg+Gen+PxSg1
dáigu+N+Sg+Gen+PxSg1
dákte#riggi+N+Sg+Gen+PxSg1
dákte#spaiggahat+N+Sg+Gen+PxSg1
dálo#buoigi+N+Sg+Gen+PxSg1
dálvve#áigiG+N+Sg+Gen+PxSg1
dálá#áigiG+N+Sg+Gen+PxSg1
eahkedis#veaigi+Sem/Time+N+Sg+Gen+PxSg1
eahkes#veaigi+Sem/Time+N+Sg+Gen+PxSg1
eahket#veaigi+Sem/Time+N+Sg+Gen+PxSg1
eaiggáduššan#dilli+N+Sg+Gen+PxSg1
eaiggáduššan#dilálašvuohta+N+Sg+Gen+PxSg1
eaiggáduššan#eana#girji+N+Sg+Gen+PxSg1
eaiggáduššan#háldu+N+Sg+Gen+PxSg1
eaiggáduššan#hámádat+N+Sg+Gen+PxSg1
eaiggáduššan#oamastus+N+Sg+Gen+PxSg1
eaiggáduššan#ráđđejupmi+N+Sg+Gen+PxSg1
eaiggáduššan#sirdin+N+Sg+Gen+PxSg1
eaiggáduššan#vuoigatvuohta+N+Sg+Gen+PxSg1
eaiggáduššan+N+Sg+Gen+PxSg1
eaiggáduššanvuohta+N+Sg+Gen+PxSg1
eaiggát#gáibideaddji+Sem/Hum+N+Sg+Gen+PxSg1
eaiggát#gáibádus+N+Sg+Gen+PxSg1
eaiggát#háldu+N+Sg+Gen+PxSg1
eaiggát#mearka+N+Sg+Gen+PxSg1
eaiggát#molsun+N+Sg+Gen+PxSg1
eaiggát#oassi+N+Sg+Gen+PxSg1
eaiggát#ráđđejupmi+N+Sg+Gen+PxSg1
eaiggát+Sem/Hum+N+Sg+Gen+PxSg1
eaiggátvuohta+N+Sg+Gen+PxSg1
eakto#vuoigatvuođa#vuođđu+N+Sg+Gen+PxSg1
eallen#áigiG+N+Sg+Gen+PxSg1
eallin#áigiG+N+Sg+Gen+PxSg1
eami#álbmot#vuoigatvuohta+N+Sg+Gen+PxSg1
eana#bihttá#eaiggát+Sem/Hum+N+Sg+Gen+PxSg1
eana#bihttá#láigoheapmi+N+Sg+Gen+PxSg1
eana#eaiggáduššan#vuoigatvuohta+N+Sg+Gen+PxSg1
eana#eaiggát#háldu+N+Sg+Gen+PxSg1
eana#eaiggát#oaidnu+N+Sg+Gen+PxSg1
eana#eaiggát#ráđđejupmi+N+Sg+Gen+PxSg1
eana#eaiggát#vuoigatvuohta+N+Sg+Gen+PxSg1
eana#eaiggát+Sem/Hum+N+Sg+Gen+PxSg1
eana#giera#eaiggát+Sem/Hum+N+Sg+Gen+PxSg1
eana#laigga+N+Sg+Gen+PxSg1
eana#láigoheapmi+N+Sg+Gen+PxSg1
eana#láigolaš#doallu+N+Sg+Gen+PxSg1
eana#láigolaš+Sem/Hum+N+Sg+Gen+PxSg1
eana#láigu+N+Sg+Gen+PxSg1
eana#vuoigatvuohta+N+Sg+Gen+PxSg1
eanan#eaiggát+Sem/Hum+N+Sg+Gen+PxSg1
eanan#eaiggát+Sem/Hum+N+Sg+Gen+PxSg1
eanan#laigga+N+Sg+Gen+PxSg1
eanan#láigo#nummar+N+Sg+Gen+PxSg1
eanan#láigo#šiehtadus+N+Sg+Gen+PxSg1
eanan#láigohan#lihppu+N+Sg+Gen+PxSg1
eanan#láigu+N+Sg+Gen+PxSg1
eanan#vuoigatvuohta+N+Sg+Gen+PxSg1
earre#vuoigatvuohta+N+Sg+Gen+PxSg1
eará#liiggášvuohta+N+Sg+Gen+PxSg1
eatnan#eaiggát+Sem/Hum+N+Sg+Gen+PxSg1
eavttuhan#vuoigatvuohta+N+Sg+Gen+PxSg1
epigrámma+N+Sg+Gen+PxSg1
eret#báhcin#áigiG+N+Sg+Gen+PxSg1
eret#cealkin#áige#mearri+N+Sg+Gen+PxSg1
eret#orrun#áigiG+N+Sg+Gen+PxSg1
erren#áigi+Sem/Time+N+Sg+Gen+PxSg1
evttohan#vuoigatvuohta+N+Sg+Gen+PxSg1
evttohan#áige#mearri+N+Sg+Gen+PxSg1
fanas#láigo#vuoigatvuohta+N+Sg+Gen+PxSg1
felt#spáhta#láiggohat+N+Sg+Gen+PxSg1
fierbme#bivdo#vuoigatvuohta+N+Sg+Gen+PxSg1
figgamuš+N+Sg+Gen+PxSg1
figuvra+Sem/Hum+N+Sg+Gen+PxSg1
foto#govva#vuoigatvuohta+N+Sg+Gen+PxSg1
foto#govva#vuoigatvuođa#rihkkumuš+N+Sg+Gen+PxSg1
foto#govva#vuoigatvuođa#rihkus+N+Sg+Gen+PxSg1
friddja#áigiG+N+Sg+Gen+PxSg1
fuođđo#riggodat+N+Sg+Gen+PxSg1
fylkka#digge#áirras+Sem/Hum+N+Sg+Gen+PxSg1
fylkka#diggi+Sem/Org+Sem/Plc+N+Sg+Gen+PxSg1
fáhcca#ráigi+N+Sg+Gen+PxSg1
gahčahat#vuoigatvuohta+N+Sg+Gen+PxSg1
gaigŋir+N+Sg+Gen+PxSg1
gaigŋir#bismmar+N+Sg+Gen+PxSg1
gaigŋir#lađas+N+Sg+Gen+PxSg1
gaigŋir#čuožžun+N+Sg+Gen+PxSg1
gaska#beai#áigiG+N+Sg+Gen+PxSg1
gaska#vuoigŋašat+N+Sg+Gen+PxSg1
gaska#áigi+Sem/Time+N+Sg+Gen+PxSg1
geahččan#vuoigatvuohta+N+Sg+Gen+PxSg1
geaiggo#beallji+Sem/Ani+N+Sg+Gen+PxSg1
geaigu+N+Sg+Gen+PxSg1
geaigán+N+Sg+Gen+PxSg1
geakta#ráigi+N+Sg+Gen+PxSg1
gease#áigi+Sem/Time+N+Sg+Gen+PxSg1
geasse#áigi+N+Sg+Gen+PxSg1
geavahan#vuoigatvuohta+N+Sg+Gen+PxSg1
geavahan#vuoigatvuođalaš+Sem/Hum+N+Sg+Gen+PxSg1
geavahus#vuoigatvuohta+N+Sg+Gen+PxSg1
geađge#áigi+Sem/Time+N+Sg+Gen+PxSg1
geiggo+N+Sg+Gen+PxSg1
gevren#vuoigatvuohta+N+Sg+Gen+PxSg1
gigantisma+N+Sg+Gen+PxSg1
gili#vuoigatvuohta+N+Sg+Gen+PxSg1
gilvo#čuoigan+N+Sg+Gen+PxSg1
gitta#doallan#áigi+Sem/Time+N+Sg+Gen+PxSg1
giđa#áigi+Sem/Time+N+Sg+Gen+PxSg1
goaigi+Sem/Ani+N+Sg+Gen+PxSg1
gohččun#áige#mearri+N+Sg+Gen+PxSg1
goigáras+Sem/Hum+N+Sg+Gen+PxSg1
gorže#vuoigatvuohta+N+Sg+Gen+PxSg1
grundtvigianisma+N+Sg+Gen+PxSg1
guhkes#áigge#bušeahtta+N+Sg+Gen+PxSg1
guhkes#áigge#muitu+N+Sg+Gen+PxSg1
guhkes#áigge#perspektiiva+N+Sg+Gen+PxSg1
guhkes#áigge#ulbmil+N+Sg+Gen+PxSg1
guhkes#áigi+Sem/Time+N+Sg+Gen+PxSg1
guhkit#áigi+Sem/Time+N+Sg+Gen+PxSg1
guigu+Sem/Ani+N+Sg+Gen+PxSg1
gulaskuddan#áigi+Sem/Time+N+Sg+Gen+PxSg1
guohton#vuoigatvuohta+N+Sg+Gen+PxSg1
guohton#vuoigatvuođalaš+Sem/Hum+N+Sg+Gen+PxSg1
guohton#áigi+Sem/Time+N+Sg+Gen+PxSg1
guohtun#vuoigatvuohta+N+Sg+Gen+PxSg1
guohtun#áigi+Sem/Time+N+Sg+Gen+PxSg1
guoiggus+N+Sg+Gen+PxSg1
guoik'#gáhrit+Sem/Ani+N+Sg+Gen+PxSg1
guolle#bivdo#vuoigatvuohta+N+Sg+Gen+PxSg1
guolle#bivdo#áigi+Sem/Time+N+Sg+Gen+PxSg1
guolástan#vuoigatvuohta+N+Sg+Gen+PxSg1
guolástus#vuoigatvuohta+N+Sg+Gen+PxSg1
guottet#áigi+Sem/Time+N+Sg+Gen+PxSg1
guovda#vuoigŋašat+N+Sg+Gen+PxSg1
guovddáš#liggen#rusttet+N+Sg+Gen+PxSg1
guođohan#vuoigatvuohta+N+Sg+Gen+PxSg1
guođohan#áigi+Sem/Time+N+Sg+Gen+PxSg1
gádde#eaiggát+Sem/Hum+N+Sg+Gen+PxSg1
gádde#vuoigatvuohta+N+Sg+Gen+PxSg1
gádjit+Sem/Hum+N+Sg+Gen+PxSg1
gáhtan#áige#láhka+N+Sg+Gen+PxSg1
gáhtan#áige#mearri+N+Sg+Gen+PxSg1
gáhtan#áige#skovvi+N+Sg+Gen+PxSg1
gáhtan#áigi+N+Sg+Gen+PxSg1
gáigi+Sem/Hum+N+Sg+Gen+PxSg1
gáigá+Sem/Hum+N+Sg+Gen+PxSg1
gáiskkit+N+Sg+Gen+PxSg1
gálbbe#nát#stigat+N+Sg+Gen+PxSg1
gálbbe#nát#stigát+N+Sg+Gen+PxSg1
gárddástallan#áigiG+N+Sg+Gen+PxSg1
gáron#ráigi+N+Sg+Gen+PxSg1
gávpe#láigu+N+Sg+Gen+PxSg1
gávpe#vuoigatvuohta+N+Sg+Gen+PxSg1
heagga#ráigi+N+Sg+Gen+PxSg1
heaigu+Sem/Hum+N+Sg+Gen+PxSg1
heivehan#áigodat+Sem/Time+N+Sg+Gen+PxSg1
hoašša#háigir+Sem/Ani+N+Sg+Gen+PxSg1
hoigan#heivehus+N+Sg+Gen+PxSg1
hoigan#mihtádas+N+Sg+Gen+PxSg1
huksen#riggi+N+Sg+Gen+PxSg1
háigir+Sem/Ani+N+Sg+Gen+PxSg1
hálddašan#vuoigatvuohta+N+Sg+Gen+PxSg1
hálden#vuoigatvuohta+N+Sg+Gen+PxSg1
háldo#vuoigatvuohta+N+Sg+Gen+PxSg1
háldo#áigumuš+N+Sg+Gen+PxSg1
hápman#eaiggát+Sem/Hum+N+Sg+Gen+PxSg1
hárjehallan#áigi+Sem/Time+N+Sg+Gen+PxSg1
hársit+N+Sg+Gen+PxSg1
ieš#eaiggát#lanjadat+N+Sg+Gen+PxSg1
ieš#eaiggát#opmodat+N+Sg+Gen+PxSg1
ieš#eaiggát+Sem/Hum+N+Sg+Gen+PxSg1
ieš#eaiggátvuohta+N+Sg+Gen+PxSg1
ieš#mearridan#vuoigatvuohta+N+Sg+Gen+PxSg1
iežas#vástidan#áigodat+Sem/Time+N+Sg+Gen+PxSg1
iežas#vástádus#áigiG+N+Sg+Gen+PxSg1
ihtin#áigi+Sem/Time+N+Sg+Gen+PxSg1
intelligeansa+N+Sg+Gen+PxSg1
interpellašuvdna#digaštallan+N+Sg+Gen+PxSg1
iskan#vuoigatvuohta+N+Sg+Gen+PxSg1
iđedis#veaigi+Sem/Time+N+Sg+Gen+PxSg1
iđit#veaigi+Sem/Time+N+Sg+Gen+PxSg1
iđđedis#veaigi+Sem/Time+N+Sg+Gen+PxSg1
iđđes#veaigi+Sem/Time+N+Sg+Gen+PxSg1
jagi#áigi+Sem/Time+N+Sg+Gen+PxSg1
jeara#dáigi+N+Sg+Gen+PxSg1
jeasta#dáigi+N+Sg+Gen+PxSg1
jiekŋa#áigi+Sem/Time+N+Sg+Gen+PxSg1
jienastan#vuoigatvuohta+N+Sg+Gen+PxSg1
jienastan#vuoigatvuođalaš+Sem/Hum+N+Sg+Gen+PxSg1
jikkat+N+Sg+Gen+PxSg1
joavko#digaštallan+N+Sg+Gen+PxSg1
johka#ráigi+N+Sg+Gen+PxSg1
johtolat#vuoigatvuohta+N+Sg+Gen+PxSg1
johtolat#áigi+N+Sg+Gen+PxSg1
juhkko#ráigi+N+Sg+Gen+PxSg1
juoigan#battle+N+Sg+Gen+PxSg1
juoigan#konsearta+N+Sg+Gen+PxSg1
juoigan+N+Sg+Gen+PxSg1
juoiggus+N+Sg+Gen+PxSg1
juoigi+Sem/Hum+N+Sg+Gen+PxSg1
juovla#nigá+Sem/Hum+N+Sg+Gen+PxSg1
kalligrafiija+N+Sg+Gen+PxSg1
kalligráfa+Sem/Hum+N+Sg+Gen+PxSg1
kemigrafiija+N+Sg+Gen+PxSg1
kemigráfa+Sem/Hum+N+Sg+Gen+PxSg1
kredihtta#vealge#áigodat+Sem/Time+N+Sg+Gen+PxSg1
kredihtta#áigodat+Sem/Time+N+Sg+Gen+PxSg1
lahtta#vuoigatvuohta+N+Sg+Gen+PxSg1
laigan#hápmi+N+Sg+Gen+PxSg1
laigga+N+Sg+Gen+PxSg1
laiggahat#várri+N+Sg+Gen+PxSg1
laiggahat+N+Sg+Gen+PxSg1
laiggus+N+Sg+Gen+PxSg1
lasse#áigi+Sem/Time+N+Sg+Gen+PxSg1
lassi#áigi+Sem/Time+N+Sg+Gen+PxSg1
latnja#liggen+N+Sg+Gen+PxSg1
latnja#láigu+N+Sg+Gen+PxSg1
leana#áigiG+N+Sg+Gen+PxSg1
liehppat#ráigi+N+Sg+Gen+PxSg1
ligatuvra+N+Sg+Gen+PxSg1
liggehat#latnja+Sem/Plc+N+Sg+Gen+PxSg1
liggehat+N+Sg+Gen+PxSg1
liggen#guovddáš+N+Sg+Gen+PxSg1
liggen#latnja+Sem/Plc+N+Sg+Gen+PxSg1
liggen#pumpa+N+Sg+Gen+PxSg1
liggen#rusttet+N+Sg+Gen+PxSg1
liggen#ávnnas#ovttadat+N+Sg+Gen+PxSg1
liggu+N+Sg+Gen+PxSg1
lighter+N+Sg+Gen+PxSg1
ligniidna+N+Sg+Gen+PxSg1
ligroiidna+N+Sg+Gen+PxSg1
lihkkan#áigi+Sem/Time+N+Sg+Gen+PxSg1
lihtto#láigo#áigodat+Sem/Time+N+Sg+Gen+PxSg1
lihtto#láigo#šiehtadus+N+Sg+Gen+PxSg1
lihtto#láigohan#lohpi+N+Sg+Gen+PxSg1
lihtto#láigohan#láhka+N+Sg+Gen+PxSg1
lihtto#láigohan#šiehtadus+N+Sg+Gen+PxSg1
lihtto#láigolaš+Sem/Hum+N+Sg+Gen+PxSg1
liige#befála+Sem/Hum+N+Sg+Gen+PxSg1
liige#doarjja+N+Sg+Gen+PxSg1
liige#dolggáš+Sem/Ani+N+Sg+Gen+PxSg1
liige#gása#revre+N+Sg+Gen+PxSg1
liige#heargi+Sem/Ani+N+Sg+Gen+PxSg1
liige#leaktu+N+Sg+Gen+PxSg1
liige#modula+N+Sg+Gen+PxSg1
liige#noađuheapmi+N+Sg+Gen+PxSg1
liige#ruhta+N+Sg+Gen+PxSg1
liige#ráigi+N+Sg+Gen+PxSg1
liige#sivva+N+Sg+Gen+PxSg1
liige#skeaŋka+N+Sg+Gen+PxSg1
liige#veahkki+Sem/Hum+N+Sg+Gen+PxSg1
liige#áhkká+Sem/Hum+N+Sg+Gen+PxSg1
liige#árvvoštus+N+Sg+Gen+PxSg1
liige#ávnnas+N+Sg+Gen+PxSg1
liige#ášši+N+Sg+Gen+PxSg1
liige#čoavdda+N+Sg+Gen+PxSg1
liiggás#biebman+N+Sg+Gen+PxSg1
liiggás#borran+N+Sg+Gen+PxSg1
liigi+N+Sg+Gen+PxSg1
loaktin#áige#muddu+Sem/Time+N+Sg+Gen+PxSg1
loatna#originála+N+Sg+Gen+PxSg1
lohkan#áigi+Sem/Time+N+Sg+Gen+PxSg1
lubmen#vuoigatvuohta+N+Sg+Gen+PxSg1
luonddu#riggodat#háldu+N+Sg+Gen+PxSg1
luonddu#riggodat+N+Sg+Gen+PxSg1
luossa#bivdo#vuoigatvuohta+N+Sg+Gen+PxSg1
luossa#reive#eaiggát+Sem/Hum+N+Sg+Gen+PxSg1
lágidan#áigi+N+Sg+Gen+PxSg1
láhka#diggi+Sem/Org+Sem/Plc+N+Sg+Gen+PxSg1
láige#boagán+N+Sg+Gen+PxSg1
láige#jeagil+N+Sg+Gen+PxSg1
láige#nođđu+N+Sg+Gen+PxSg1
láige#oaivvahat+N+Sg+Gen+PxSg1
láiggohat+N+Sg+Gen+PxSg1
láigi+N+Sg+Gen+PxSg1
láigo#dálolaš#šiehtadus+N+Sg+Gen+PxSg1
láigo#eaktu+N+Sg+Gen+PxSg1
láigo#eana+Sem/Plc+N+Sg+Gen+PxSg1
láigo#gaskavuohta+N+Sg+Gen+PxSg1
láigo#huksen#sadji+Sem/Plc+N+Sg+Gen+PxSg1
láigo#latnja#visti+N+Sg+Gen+PxSg1
láigo#latnja+Sem/Plc+N+Sg+Gen+PxSg1
láigo#lihtto#áigodat+Sem/Time+N+Sg+Gen+PxSg1
láigo#máksin+N+Sg+Gen+PxSg1
láigo#máksu+N+Sg+Gen+PxSg1
láigo#nummár+N+Sg+Gen+PxSg1
láigo#pánta+N+Sg+Gen+PxSg1
láigo#soahpamuš+N+Sg+Gen+PxSg1
láigo#viesso#sadji+Sem/Plc+N+Sg+Gen+PxSg1
láigo#vuoigatvuohta+N+Sg+Gen+PxSg1
láigo#šiehtadus+N+Sg+Gen+PxSg1
láigohan#vuoigatvuohta+N+Sg+Gen+PxSg1
láigohat+N+Sg+Gen+PxSg1
láigoheaddji+Sem/Hum+N+Sg+Gen+PxSg1
láigoheapmi+N+Sg+Gen+PxSg1
láigolaš#gaskavuohta+N+Sg+Gen+PxSg1
láigolaš+Sem/Hum+N+Sg+Gen+PxSg1
láigu+N+Sg+Gen+PxSg1
lállin#áigi+N+Sg+Gen+PxSg1
láme#áigi+Sem/Time+N+Sg+Gen+PxSg1
láse#ráigi+N+Sg+Gen+PxSg1
lávvo#riggi+N+Sg+Gen+PxSg1
mannan#áigi+N+Sg+Gen+PxSg1
meahcce#riggodat#geavaheapmi+N+Sg+Gen+PxSg1
meahcce#riggodat#guovlu+Sem/Plc+N+Sg+Gen+PxSg1
meara#riggodat+N+Sg+Gen+PxSg1
mearka#vuoigatvuohta+N+Sg+Gen+PxSg1
mearre#áige#máksu+N+Sg+Gen+PxSg1
mearre#áige#árvo#sátni+N+Sg+Gen+PxSg1
mearre#áigge#fálaldat+N+Sg+Gen+PxSg1
mearre#áigi#máksin+N+Sg+Gen+PxSg1
mearre#áigi#máksu+N+Sg+Gen+PxSg1
mearre#áigi+N+Sg+Gen+PxSg1
mearridan#vuoigatvuohta+N+Sg+Gen+PxSg1
mieigan#stuollu+N+Sg+Gen+PxSg1
mieiggahat#geainnus+N+Sg+Gen+PxSg1
mieiggahat+N+Sg+Gen+PxSg1
mieiggastat+N+Sg+Gen+PxSg1
miel#eaiggát+Sem/Hum+N+Sg+Gen+PxSg1
mielde#orrun#vuoigatvuohta+N+Sg+Gen+PxSg1
miella#heaigu+Sem/Hum+N+Sg+Gen+PxSg1
mihtádus#eaiggát+Sem/Hum+N+Sg+Gen+PxSg1
mihtádus#vuoigatvuohta+N+Sg+Gen+PxSg1
minerála#liigi+N+Sg+Gen+PxSg1
minerála#vuoigatvuohta+N+Sg+Gen+PxSg1
miššun#áigi+Sem/Time+N+Sg+Gen+PxSg1
nohkkan#áigi+Sem/Time+N+Sg+Gen+PxSg1
moarsi#biigá+Sem/Hum+N+Sg+Gen+PxSg1
muhttádus#áigodat+Sem/Time+N+Sg+Gen+PxSg1
muohta#hoiggan+N+Sg+Gen+PxSg1
muorra#vuoigatvuohta+N+Sg+Gen+PxSg1
muorra#ávnnas#vuoigatvuohta+N+Sg+Gen+PxSg1
murjen#vuoigatvuohta+N+Sg+Gen+PxSg1
murjen#áigiG+N+Sg+Gen+PxSg1
murren#vuoigatvuohta+N+Sg+Gen+PxSg1
mádjit+Sem/Ani+N+Sg+Gen+PxSg1
máksin#áige#mearri+N+Sg+Gen+PxSg1
málbma#riggudus+N+Sg+Gen+PxSg1
mánna#biigá+Sem/Hum+N+Sg+Gen+PxSg1
mánná#biigá+Sem/Hum+N+Sg+Gen+PxSg1
márfe#dáigi+N+Sg+Gen+PxSg1
máttar#áigi+Sem/Time+N+Sg+Gen+PxSg1
navigašuvdna+N+Sg+Gen+PxSg1
nealge#áigiG+N+Sg+Gen+PxSg1
nigá+Sem/Hum+N+Sg+Gen+PxSg1
niske#mieigan+N+Sg+Gen+PxSg1
njealjit+N+Sg+Gen+PxSg1
njigan+Sem/Hum+N+Sg+Gen+PxSg1
njiganas+N+Sg+Gen+PxSg1
njigas+N+Sg+Gen+PxSg1
njigon+Sem/Hum+N+Sg+Gen+PxSg1
njoaske#ráigi+N+Sg+Gen+PxSg1
njunne#ráigi+N+Sg+Gen+PxSg1
njuolgga#eaiggáduššan#riekti+N+Sg+Gen+PxSg1
njuolggo#mieigan+N+Sg+Gen+PxSg1
njuovadan#áigi+Sem/Time+N+Sg+Gen+PxSg1
njuovvan#áigi+N+Sg+Gen+PxSg1
njuvčča#liggu+N+Sg+Gen+PxSg1
njáigu+Sem/Hum+N+Sg+Gen+PxSg1
njáiguvuohta+N+Sg+Gen+PxSg1
njálbme#ráigi+N+Sg+Gen+PxSg1
nubbe#giella+N+Sg+Gen+PxSg1
nubbe#giella+N+Sg+Gen+PxSg1
nubbe#jođiheaddji+N+Sg+Gen+PxSg1
nubbe#jođiheaddji+N+Sg+Gen+PxSg1
nubbe#ovda#olmmoš+N+Sg+Gen+PxSg1
nubbe#ovda#olmmoš+N+Sg+Gen+PxSg1
nubbe#ruohtas+N+Sg+Gen+PxSg1
nubbe#ruohtas+N+Sg+Gen+PxSg1
nubbi#giella+N+Sg+Gen+PxSg1
nubbi#giella+N+Sg+Gen+PxSg1
nubbi#jođiheaddji+N+Sg+Gen+PxSg1
nubbi#jođiheaddji+N+Sg+Gen+PxSg1
nubbi#ovda#olmmoš+N+Sg+Gen+PxSg1
nubbi#ovda#olmmoš+N+Sg+Gen+PxSg1
nubbi#ruohtas+N+Sg+Gen+PxSg1
nubbi#ruohtas+N+Sg+Gen+PxSg1
náhpur#ráigi+N+Sg+Gen+PxSg1
nálle#riggodat+N+Sg+Gen+PxSg1
náššun#vuoigŋa+N+Sg+Gen+PxSg1
oaggun#vuoigatvuohta+N+Sg+Gen+PxSg1
oaggun#áigi+Sem/Time+N+Sg+Gen+PxSg1
oahpahus#vuoigatvuohta+N+Sg+Gen+PxSg1
oahppo#áigi+Sem/Time+N+Sg+Gen+PxSg1
oaidnin#vuoigatvuohta+N+Sg+Gen+PxSg1
oaidnin#áigi+N+Sg+Gen+PxSg1
oaive#mieiggastat+N+Sg+Gen+PxSg1
oamastan#vuoigatvuohta+N+Sg+Gen+PxSg1
oanehis#áigge#muitu+N+Sg+Gen+PxSg1
oanehis#áigge#reantu+N+Sg+Gen+PxSg1
oanehis#áigiG+N+Sg+Gen+PxSg1
oasse#eaiggát+Sem/Hum+N+Sg+Gen+PxSg1
oasse#áige#politihkkár+Sem/Hum+N+Sg+Gen+PxSg1
oastin#ovda#vuoigatvuohta+N+Sg+Gen+PxSg1
oastin#vuoigatvuohta+N+Sg+Gen+PxSg1
oastin#áige#muddu+N+Sg+Gen+PxSg1
oasus#eaiggát+Sem/Hum+N+Sg+Gen+PxSg1
obligašuvdna+N+Sg+Gen+PxSg1
odel#diggi+Sem/Org+N+Sg+Gen+PxSg1
ohcan#vuoigatvuohta+N+Sg+Gen+PxSg1
ohcan#áige#mearri+N+Sg+Gen+PxSg1
ohcan#áigi+N+Sg+Gen+PxSg1
okto#eaiggát#doaibma+N+Sg+Gen+PxSg1
okto#eaiggát#fitnodat+Sem/Org+N+Sg+Gen+PxSg1
okto#ráđđejupme#áigiG+N+Sg+Gen+PxSg1
okto#vuoigatvuohta+N+Sg+Gen+PxSg1
olgo#ráigi+N+Sg+Gen+PxSg1
oligarkiija+Sem/Org+N+Sg+Gen+PxSg1
oligárka+Sem/Hum+N+Sg+Gen+PxSg1
olles#áigiG+N+Sg+Gen+PxSg1
olmmoš#vuoigatvuohtaG+N+Sg+Gen+PxSg1
olmmoš#vuoigatvuođa#komitea+Sem/Org+N+Sg+Gen+PxSg1
olmmoš#vuoigatvuođa#láhka+N+Sg+Gen+PxSg1
olmmoš#vuoigatvuođa#lávde#goddi+Sem/Org+N+Sg+Gen+PxSg1
olmmoš#vuoigatvuođa#soahpamuš+N+Sg+Gen+PxSg1
olmmoš#vuoigatvuođa#šiehtadus+N+Sg+Gen+PxSg1
olmmoš#vuoigatvuođaid#kommišuvdna+Sem/Org+N+Sg+Gen+PxSg1
opmodat#vuoigatvuohta+N+Sg+Gen+PxSg1
originalitehta+N+Sg+Gen+PxSg1
originála#teaksta+N+Sg+Gen+PxSg1
originála+N+Sg+Gen+PxSg1
origo+N+Sg+Gen+PxSg1
orustan#áigodat+Sem/Time+N+Sg+Gen+PxSg1
ovda#oastin#vuoigatvuohta+N+Sg+Gen+PxSg1
ovda#vuoigatvuohta+N+Sg+Gen+PxSg1
ovda#vuoigŋašat+N+Sg+Gen+PxSg1
ovdalaš#áigi+N+Sg+Gen+PxSg1
ovddas#vástádus#vuoigatvuohta+N+Sg+Gen+PxSg1
ovddeš#áigi+N+Sg+Gen+PxSg1
ovttas#bargo#vuoigŋa+N+Sg+Gen+PxSg1
ovttas#eaiggáduššan#láhka+N+Sg+Gen+PxSg1
ovttas#eaiggáduššan+N+Sg+Gen+PxSg1
ovttas#eaiggát+Sem/Hum+N+Sg+Gen+PxSg1
ovttastallan#vuoigatvuohta+N+Sg+Gen+PxSg1
ozo#vuoigatvuohta+N+Sg+Gen+PxSg1
ozo#vuoigatvuođa#bákte#láhka+N+Sg+Gen+PxSg1
ođđa#áigge#teknologiija+N+Sg+Gen+PxSg1
ođđa#áigi+N+Sg+Gen+PxSg1
ođđasis#huksen#áigi+N+Sg+Gen+PxSg1
panela#digaštallan+N+Sg+Gen+PxSg1
paradigma+N+Sg+Gen+PxSg1
penšun#vuoigatvuohta+N+Sg+Gen+PxSg1
perigeum+N+Sg+Gen+PxSg1
pigskiidna+N+Sg+Gen+PxSg1
prinsihppa#digaštallan+N+Sg+Gen+PxSg1
pánta#vuoigatvuohta+N+Sg+Gen+PxSg1
rabas#áigi+N+Sg+Gen+PxSg1
ragat#áigi+Sem/Time+N+Sg+Gen+PxSg1
rahpan#áigi+N+Sg+Gen+PxSg1
reaida#obligašuvdna+N+Sg+Gen+PxSg1
reakšuvdna#áigi+N+Sg+Gen+PxSg1
religiovdna#historjá+N+Sg+Gen+PxSg1
religiovdna+N+Sg+Gen+PxSg1
religiuvdna+N+Sg+Gen+PxSg1
riekte#vuoigatvuođa#vuođđu+N+Sg+Gen+PxSg1
rievddalmas#áigi+N+Sg+Gen+PxSg1
rigearra+N+Sg+Gen+PxSg1
rigearár+Sem/Hum+N+Sg+Gen+PxSg1
rigge#ealli+Sem/Ani+N+Sg+Gen+PxSg1
rigge#faggi+N+Sg+Gen+PxSg1
rigge#čalbmi+N+Sg+Gen+PxSg1
riggi+N+Sg+Gen+PxSg1
riggodat#geavaheapmi+N+Sg+Gen+PxSg1
riggodat#háldu+N+Sg+Gen+PxSg1
riggodat#stajideapmi+N+Sg+Gen+PxSg1
riggodat#vuođđu+N+Sg+Gen+PxSg1
riggodat+N+Sg+Gen+PxSg1
riggudus+N+Sg+Gen+PxSg1
riggá#áiti+N+Sg+Gen+PxSg1
rigorisma+N+Sg+Gen+PxSg1
riigu+Sem/Ani+N+Sg+Gen+PxSg1
riigá+Sem/Ani+N+Sg+Gen+PxSg1
boazo#rikkis+Sem/Hum+N+Sg+Gen+PxSg1
rikkis+Sem/Hum+N+Sg+Gen+PxSg1
roggan#vuoigatvuohta+N+Sg+Gen+PxSg1
rohpe#geaigán+N+Sg+Gen+PxSg1
ruigu+Sem/Hum+Sem/Ani+N+Sg+Gen+PxSg1
rukses#juol#čuonji+Sem/Ani+N+Sg+Gen+PxSg1
rullá#láigi+N+Sg+Gen+PxSg1
ruoigu+Sem/Ani+N+Sg+Gen+PxSg1
ruovde#áigi+N+Sg+Gen+PxSg1
ráfáiduhttin#áigi+N+Sg+Gen+PxSg1
ráigan#basttat+N+Sg+Gen+PxSg1
ráigan#biipu+N+Sg+Gen+PxSg1
ráige#beaŋka+N+Sg+Gen+PxSg1
ráige#gierdu+N+Sg+Gen+PxSg1
ráige#guoskkahat+N+Sg+Gen+PxSg1
ráige#oaivi+Sem/Hum+N+Sg+Gen+PxSg1
ráige#reŋko+N+Sg+Gen+PxSg1
ráige#roahkki+N+Sg+Gen+PxSg1
ráige#suohkku+N+Sg+Gen+PxSg1
ráiggan+N+Sg+Gen+PxSg1
ráiggas#pláhtta+N+Sg+Gen+PxSg1
ráigi+N+Sg+Gen+PxSg1
ránes#háigir+Sem/Ani+N+Sg+Gen+PxSg1
ráđđen#vuoigatvuohta+N+Sg+Gen+PxSg1
searve#riggodat+N+Sg+Gen+PxSg1
seavnnja#veaigi+Sem/Time+N+Sg+Gen+PxSg1
serigrafiija+N+Sg+Gen+PxSg1
serigráfa+N+Sg+Gen+PxSg1
sesoŋŋa#áigiG+N+Sg+Gen+PxSg1
sevdnjes#áigi+N+Sg+Gen+PxSg1
sierra#eaiggát#eana+Sem/Plc+N+Sg+Gen+PxSg1
sierra#vuoigatvuohta+N+Sg+Gen+PxSg1
sigareahtta+N+Sg+Gen+PxSg1
sigilla+N+Sg+Gen+PxSg1
signifikánsa+N+Sg+Gen+PxSg1
signála#beaktu+N+Sg+Gen+PxSg1
signála#systema+N+Sg+Gen+PxSg1
signála#čuovga+N+Sg+Gen+PxSg1
signála+N+Sg+Gen+PxSg1
sigora+N+Sg+Gen+PxSg1
sigára+N+Sg+Gen+PxSg1
sigøynar+Sem/Hum+N+Sg+Gen+PxSg1
siiga+N+Sg+Gen+PxSg1
siiggá+N+Sg+Gen+PxSg1
siiggát+N+Sg+Gen+PxSg1
sirdo#laiggus+N+Sg+Gen+PxSg1
siviila#vuoigatvuohta+N+Sg+Gen+PxSg1
skibit+Sem/Hum+N+Sg+Gen+PxSg1
skuvla#astto#áigge#ortnet+N+Sg+Gen+PxSg1
skuvla#áigi+N+Sg+Gen+PxSg1
skuvlla#áigiG+N+Sg+Gen+PxSg1
skáiggas+N+Sg+Gen+PxSg1
smieros#dáigi+N+Sg+Gen+PxSg1
sniiggár+Sem/Hum+N+Sg+Gen+PxSg1
soahte#áigi+Sem/Time+N+Sg+Gen+PxSg1
sogge#ráigi+N+Sg+Gen+PxSg1
spaiggahas+N+Sg+Gen+PxSg1
spaiggahat+N+Sg+Gen+PxSg1
spaiggahus+N+Sg+Gen+PxSg1
spigir#oaivi+Sem/Ani+N+Sg+Gen+PxSg1
spigir+N+Sg+Gen+PxSg1
spáiggas+N+Sg+Gen+PxSg1
sráŋga#spigir+N+Sg+Gen+PxSg1
stigat+N+Sg+Gen+PxSg1
stigát+N+Sg+Gen+PxSg1
stiila#áigodat+Sem/Time+N+Sg+Gen+PxSg1
stuorimus#áigumuš+N+Sg+Gen+PxSg1
stuorisvuođa#áigi+N+Sg+Gen+PxSg1
stuorra#digge#dieđáhus+N+Sg+Gen+PxSg1
stuorra#digge#presideanta+Sem/Hum+N+Sg+Gen+PxSg1
stuorra#digge#proposišuvdna+N+Sg+Gen+PxSg1
stuorra#digge#válga+N+Sg+Gen+PxSg1
stuorra#digge#áirras+Sem/Hum+N+Sg+Gen+PxSg1
stuorra#diggi+Sem/Org+Sem/Build+N+Sg+Gen+PxSg1
stuorra#dállo#eaiggát#duopmo#váldi+Sem/Org+N+Sg+Gen+PxSg1
stuorra#fápmo#áigi+N+Sg+Gen+PxSg1
stuorra#vuoigŋašat+N+Sg+Gen+PxSg1
stuorra#válde#áigi+N+Sg+Gen+PxSg1
stuorámus#áigumuš+N+Sg+Gen+PxSg1
suohkan#stivra#áigodat+Sem/Time+N+Sg+Gen+PxSg1
suovva#ráigi+N+Sg+Gen+PxSg1
sádden#áigi+N+Sg+Gen+PxSg1
sága#áigiG+N+Sg+Gen+PxSg1
ságastallan#vuoigatvuohta+N+Sg+Gen+PxSg1
ságastallan#áigi+N+Sg+Gen+PxSg1
sáhpán#ráigi+N+Sg+Gen+PxSg1
sáiganan#molssa+N+Sg+Gen+PxSg1
sáiggar+N+Sg+Gen+PxSg1
sáigo#bivttas+N+Sg+Gen+PxSg1
sáigo#vuolpu+N+Sg+Gen+PxSg1
sáigu+N+Sg+Gen+PxSg1
sáme#digge#joavku+Sem/Group+Sem/Hum+N+Sg+Gen+PxSg1
sáme#digge#plána+N+Sg+Gen+PxSg1
sáme#digge#politihkkár+Sem/Hum+N+Sg+Gen+PxSg1
sáme#digge#presideanta+Sem/Hum+N+Sg+Gen+PxSg1
sáme#digge#ráđđi+Sem/Org+N+Sg+Gen+PxSg1
sáme#digge#válga+N+Sg+Gen+PxSg1
sáme#digge#áirras+Sem/Hum+N+Sg+Gen+PxSg1
sáme#diggi+Sem/Org+Sem/Build+N+Sg+Gen+PxSg1
sáme#vuoigatvuođa#lávde#goddi+Sem/Org+N+Sg+Gen+PxSg1
sárdnun#áigi+Sem/Hum+N+Sg+Gen+PxSg1
sátne#riggodat+N+Sg+Gen+PxSg1
sátta#čuoigan+N+Sg+Gen+PxSg1
taiga+Sem/Plc+N+Sg+Gen+PxSg1
tandem#čuoigan#gilvu+N+Sg+Gen+PxSg1
teaiga+N+Sg+Gen+PxSg1
tiggár+Sem/Hum+N+Sg+Gen+PxSg1
tomta#láigo#láhka+N+Sg+Gen+PxSg1
tomta#láigoheaddji+Sem/Hum+N+Sg+Gen+PxSg1
trigonometriija+N+Sg+Gen+PxSg1
tráktor#dáigu+N+Sg+Gen+PxSg1
uksa#ráigi+N+Sg+Gen+PxSg1
unna#vuoigŋašat+N+Sg+Gen+PxSg1
unnimus#áigumuš+N+Sg+Gen+PxSg1
veaiga+Sem/Hum+N+Sg+Gen+PxSg1
veaige#fálli+Sem/Ani+N+Sg+Gen+PxSg1
veaige#guovssu+Sem/Time+N+Sg+Gen+PxSg1
veaige#livva+N+Sg+Gen+PxSg1
veaige#nealgádat+N+Sg+Gen+PxSg1
veaige#roađđi+Sem/Wthr+N+Sg+Gen+PxSg1
veaiggas+N+Sg+Gen+PxSg1
veaigiG+N+Sg+Gen+PxSg1
vearuhan#vuoigatvuohta+N+Sg+Gen+PxSg1
viesso#eaiggát+Sem/Hum+N+Sg+Gen+PxSg1
viesso#láigo#láhka+N+Sg+Gen+PxSg1
viesso#láigu+N+Sg+Gen+PxSg1
viesso#sadje#láigo#láhka+N+Sg+Gen+PxSg1
viesso#sadje#láigolaš+Sem/Hum+N+Sg+Gen+PxSg1
viggamuš+N+Sg+Gen+PxSg1
vigihisvuohta+N+Sg+Gen+PxSg1
vigla#čoavžžu+Sem/Ani+N+Sg+Gen+PxSg1
viglá#čoavžžu+Sem/Ani+N+Sg+Gen+PxSg1
viigá#oarri+N+Sg+Gen+PxSg1
viigá+N+Sg+Gen+PxSg1
vikiŋga#áigiG+N+Sg+Gen+PxSg1
vikiŋŋa#áigiG+N+Sg+Gen+PxSg1
vilges#háigir+Sem/Ani+N+Sg+Gen+PxSg1
virge#áigi+Sem/Time+N+Sg+Gen+PxSg1
viste#láigu+N+Sg+Gen+PxSg1
vuodja#dáigi+N+Sg+Gen+PxSg1
vuodjin#áigi+N+Sg+Gen+PxSg1
vuoiga#muorra+N+Sg+Gen+PxSg1
vuoigatvuohta+N+Sg+Gen+PxSg1
vuoigatvuođa#dieđa+N+Sg+Gen+PxSg1
vuoigatvuođa#dilli+N+Sg+Gen+PxSg1
vuoigatvuođa#dilálašvuohta+N+Sg+Gen+PxSg1
vuoigatvuođa#dovdu+N+Sg+Gen+PxSg1
vuoigatvuođa#gažaldat+N+Sg+Gen+PxSg1
vuoigatvuođa#guoddi+Sem/Hum+N+Sg+Gen+PxSg1
vuoigatvuođa#gáibideaddji+Sem/Hum+N+Sg+Gen+PxSg1
vuoigatvuođa#gáibádus+N+Sg+Gen+PxSg1
vuoigatvuođa#háhkan#vuođđu+N+Sg+Gen+PxSg1
vuoigatvuođa#háhkan#ášše#bábir+N+Sg+Gen+PxSg1
vuoigatvuođa#háhkan+N+Sg+Gen+PxSg1
vuoigatvuođa#hápma+Sem/Hum+N+Sg+Gen+PxSg1
vuoigatvuođa#hápmi+N+Sg+Gen+PxSg1
vuoigatvuođa#ipmárdus+N+Sg+Gen+PxSg1
vuoigatvuođa#jođiheapmi+N+Sg+Gen+PxSg1
vuoigatvuođa#kánsler+Sem/Hum+N+Sg+Gen+PxSg1
vuoigatvuođa#lávde#goddi+Sem/Org+N+Sg+Gen+PxSg1
vuoigatvuođa#manaheapmi+N+Sg+Gen+PxSg1
vuoigatvuođa#miel#lahttu+Sem/Hum+N+Sg+Gen+PxSg1
vuoigatvuođa#málle+N+Sg+Gen+PxSg1
vuoigatvuođa#olmmoš#lohku+N+Sg+Gen+PxSg1
vuoigatvuođa#olmmái+Sem/Hum+N+Sg+Gen+PxSg1
vuoigatvuođa#pasieanta+Sem/Hum+N+Sg+Gen+PxSg1
vuoigatvuođa#proseassa+N+Sg+Gen+PxSg1
vuoigatvuođa#ráđđejupmi+N+Sg+Gen+PxSg1
vuoigatvuođa#subjeakta+N+Sg+Gen+PxSg1
vuoigatvuođa#suorgi+N+Sg+Gen+PxSg1
vuoigatvuođa#vuođđu+N+Sg+Gen+PxSg1
vuoigatvuođa#ášše#almmái+Sem/Hum+N+Sg+Gen+PxSg1
vuoigatvuođa#ášše#olmmái+Sem/Hum+N+Sg+Gen+PxSg1
vuoigatvuođa#ášši+N+Sg+Gen+PxSg1
vuoigatvuođa#čádjádus+N+Sg+Gen+PxSg1
vuoigatvuođalaš+Sem/Hum+N+Sg+Gen+PxSg1
vuoigŋa#dagus#láhka+N+Sg+Gen+PxSg1
vuoigŋa#duodje#láhka+N+Sg+Gen+PxSg1
vuoigŋa#duodji+N+Sg+Gen+PxSg1
vuoigŋa#friddjavuohta+N+Sg+Gen+PxSg1
vuoigŋa+Sem/Hum+N+Sg+Gen+PxSg1
vuoigŋahat+N+Sg+Gen+PxSg1
vuoigŋamat+N+Sg+Gen+PxSg1
vuoigŋan#guovddáš+N+Sg+Gen+PxSg1
vuoigŋan#ruohtas+N+Sg+Gen+PxSg1
vuoigŋan+N+Sg+Gen+PxSg1
vuoigŋašat+N+Sg+Gen+PxSg1
vuoiŋŋastan#áigi+N+Sg+Gen+PxSg1
vuolle#láigoheapmi+N+Sg+Gen+PxSg1
vuollástan#vuoigatvuohta+N+Sg+Gen+PxSg1
vuordin#áigi+N+Sg+Gen+PxSg1
vuorro#čuoigan+N+Sg+Gen+PxSg1
vuoste#digaštalli+N+Sg+Gen+PxSg1
vuosttas#vuoigatvuohta+N+Sg+Gen+PxSg1
vuosttaš#vuoigatvuohta+N+Sg+Gen+PxSg1
vuovddit+Sem/Hum+N+Sg+Gen+PxSg1
vuovde#ruoigu+Sem/Ani+N+Sg+Gen+PxSg1
vuoŋásman#áigi+Sem/Time+N+Sg+Gen+PxSg1
vuođđo#vuoigatvuohta+N+Sg+Gen+PxSg1
vurkkodan#áigi+N+Sg+Gen+PxSg1
vádjit+N+Sg+Gen+PxSg1
váfodan#viggamuš+N+Sg+Gen+PxSg1
váidalan#áige#mearri+N+Sg+Gen+PxSg1
váidin#vuoigatvuohta+N+Sg+Gen+PxSg1
váidin#áigi+Sem/Time+N+Sg+Gen+PxSg1
váiga#čáhci+N+Sg+Gen+PxSg1
váiggas+N+Sg+Gen+PxSg1
válde#áigi+N+Sg+Gen+PxSg1
váldo#eaiggát+Sem/Hum+N+Sg+Gen+PxSg1
váldo#riggi+N+Sg+Gen+PxSg1
váldo#áigi+N+Sg+Gen+PxSg1
válga#diggi+Sem/Org+N+Sg+Gen+PxSg1
válga#áigodat+N+Sg+Gen+PxSg1
várra#signála+N+Sg+Gen+PxSg1
vássán#áigi+N+Sg+Gen+PxSg1
ádjin#vuoigatvuohta+N+Sg+Gen+PxSg1
ádjá#fivllit+Sem/Ani+N+Sg+Gen+PxSg1
áhpe#dorske#áigodat+Sem/Time+N+Sg+Gen+PxSg1
áibmo#molsun#ráigi+N+Sg+Gen+PxSg1
áige#avádat+Sem/Time+N+Sg+Gen+PxSg1
áige#badji+Sem/Time+N+Sg+Gen+PxSg1
áige#doaba+N+Sg+Gen+PxSg1
áige#dávval+N+Sg+Gen+PxSg1
áige#dávval#lista+N+Sg+Gen+PxSg1
áige#gaska+N+Sg+Gen+PxSg1
áige#gaskavuohta+N+Sg+Gen+PxSg1
áige#gaskkadat+Sem/Time+N+Sg+Gen+PxSg1
áige#geavaheapmi+N+Sg+Gen+PxSg1
áige#girji+N+Sg+Gen+PxSg1
áige#gollu+N+Sg+Gen+PxSg1
áige#hápmi+N+Sg+Gen+PxSg1
áige#iskkadeapmi+N+Sg+Gen+PxSg1
áige#jorggáldat+Sem/Time+N+Sg+Gen+PxSg1
áige#lasiheapmi+N+Sg+Gen+PxSg1
áige#lohku+N+Sg+Gen+PxSg1
áige#luohkká+N+Sg+Gen+PxSg1
áige#mearri+N+Sg+Gen+PxSg1
áige#mearus+N+Sg+Gen+PxSg1
áige#meroštallan+N+Sg+Gen+PxSg1
áige#molsun+N+Sg+Gen+PxSg1
áige#muddu+N+Sg+Gen+PxSg1
áige#ortnet#arkiiva+Sem/Org+Sem/Plc+N+Sg+Gen+PxSg1
áige#ovttadat+N+Sg+Gen+PxSg1
áige#plána+N+Sg+Gen+PxSg1
áige#priotitehta#njuolggadus+N+Sg+Gen+PxSg1
áige#priotitehta+N+Sg+Gen+PxSg1
áige#ráddjehus+N+Sg+Gen+PxSg1
áige#rámma+N+Sg+Gen+PxSg1
áige#távval+N+Sg+Gen+PxSg1
áige#távval#lista+N+Sg+Gen+PxSg1
áige#čáján+N+Sg+Gen+PxSg1
áige#čála+N+Sg+Gen+PxSg1
áigga+N+Sg+Gen+PxSg1
áigge#gollu+N+Sg+Gen+PxSg1
áigge#ádji+N+Sg+Gen+PxSg1
áigge#ájanas+N+Sg+Gen+PxSg1
áigge#ájáhus+N+Sg+Gen+PxSg1
áigge#ájánas+N+Sg+Gen+PxSg1
áiggokeahtesvuohta+N+Sg+Gen+PxSg1
áigi+N+Sg+Gen+PxSg1
áigodahttin+N+Sg+Gen+PxSg1
áigodat#bargguhisvuohta+N+Sg+Gen+PxSg1
áigodat#dienas+N+Sg+Gen+PxSg1
áigodat#geavaheapmi+N+Sg+Gen+PxSg1
áigodat#goarta+N+Sg+Gen+PxSg1
áigodat#guolle#bivdi+Sem/Hum+N+Sg+Gen+PxSg1
áigodat#johtolat+N+Sg+Gen+PxSg1
áigodat#nuppástuhttin+N+Sg+Gen+PxSg1
áigodat#plána+N+Sg+Gen+PxSg1
áigodat#raporta+N+Sg+Gen+PxSg1
áigodat#rehket#doallu+N+Sg+Gen+PxSg1
áigodat#sirddolašvuohta+N+Sg+Gen+PxSg1
áigodat+Sem/Time+N+Sg+Gen+PxSg1
áigumuš#soahpan+N+Sg+Gen+PxSg1
áigumuš+N+Sg+Gen+PxSg1
áigá#boahtu+N+Sg+Gen+PxSg1
áigádeapmi+N+Sg+Gen+PxSg1
áigái#boahtin#doarjja+N+Sg+Gen+PxSg1
áigái#boahtin#dorvu+N+Sg+Gen+PxSg1
áigái#boahtin+N+Sg+Gen+PxSg1
áigái#boahtu+N+Sg+Gen+PxSg1
áigái#boađus+N+Sg+Gen+PxSg1
álbmot#vuoigatvuohta+N+Sg+Gen+PxSg1
álgga#dahkki#vuoigatvuohta+N+Sg+Gen+PxSg1
álgo#áigi+N+Sg+Gen+PxSg1
álgo#álbmot#vuoigatvuohta+N+Sg+Gen+PxSg1
ámta#diggi+Sem/Org+Sem/Plc+N+Sg+Gen+PxSg1
ára#metálla#áigiG+N+Sg+Gen+PxSg1
árbe#vuoigatvuohta+N+Sg+Gen+PxSg1
árpmu#áigi+Sem/Time+N+Sg+Gen+PxSg1
árra#áigodat+Sem/Time+N+Sg+Gen+PxSg1
ávkkástallan#vuoigatvuohta+N+Sg+Gen+PxSg1
ávnnas#liigi+N+Sg+Gen+PxSg1
ášše#meannudan#áigi+N+Sg+Gen+PxSg1
áššáskuhttin#diggi+Sem/Org+Sem/Plc+N+Sg+Gen+PxSg1
čakča#fivllit+Sem/Ani+N+Sg+Gen+PxSg1
čalbme#riggi+N+Sg+Gen+PxSg1
čatnan#áigi+N+Sg+Gen+PxSg1
čatnasan#áigi+N+Sg+Gen+PxSg1
šerpen#vuoigatvuohta+N+Sg+Gen+PxSg1
čiehka#mieigan+N+Sg+Gen+PxSg1
šiehtadan#vuoigatvuohta+N+Sg+Gen+PxSg1
čielggadan#áige#muddu+N+Sg+Gen+PxSg1
šigolašvuohta+N+Sg+Gen+PxSg1
šikkas+N+Sg+Gen+PxSg1
čoahkkin#áigi+N+Sg+Gen+PxSg1
čoarve#riggi+N+Sg+Gen+PxSg1
čotta#ráigi+N+Sg+Gen+PxSg1
čuoggá#láigu+N+Sg+Gen+PxSg1
čuohppan#áigi+N+Sg+Gen+PxSg1
čuoigan#beaivi+Sem/Time+N+Sg+Gen+PxSg1
čuoigan#buvssat+N+Sg+Gen+PxSg1
čuoigan#doaibma+N+Sg+Gen+PxSg1
čuoigan#johtolat+N+Sg+Gen+PxSg1
čuoigan#láhttu+N+Sg+Gen+PxSg1
čuoigan#muddu+N+Sg+Gen+PxSg1
čuoigan#mátki+N+Sg+Gen+PxSg1
čuoigan#sabet+N+Sg+Gen+PxSg1
čuoigan#sesoŋŋa+Sem/Time+N+Sg+Gen+PxSg1
čuoigan#soabbi+N+Sg+Gen+PxSg1
čuoigan#spoađđu+N+Sg+Gen+PxSg1
čuoigan+N+Sg+Gen+PxSg1
čuoiggaheaddji+N+Sg+Gen+PxSg1
čuoiggan+Sem/Hum+N+Sg+Gen+PxSg1
čuoiggus+N+Sg+Gen+PxSg1
čuoigi+Sem/Hum+N+Sg+Gen+PxSg1
čuoikka#áigiG+N+Sg+Gen+PxSg1
čuonji+Sem/Ani+N+Sg+Gen+PxSg1
čuvgehus#áigi+N+Sg+Gen+PxSg1
tiger+Sem/Ani+N+Sg+Gen+PxSg1
čáhce#liggen#gievdni+N+Sg+Gen+PxSg1
čáhce#vuoigatvuohta+N+Sg+Gen+PxSg1
čáhppes#fivllit+Sem/Ani+N+Sg+Gen+PxSg1
čáhppes#háigir+Sem/Ani+N+Sg+Gen+PxSg1
šáiggas+N+Sg+Gen+PxSg1
čájehan#áige#mearri+N+Sg+Gen+PxSg1
čázádat#vuoigatvuohta+N+Sg+Gen+PxSg1
sáme#digge#listu+N+Sg+Gen+PxSg1
sáme#digge#áigodat+Sem/Time+N+Sg+Gen+PxSg1
olgo#áigi+Sem/Time+N+Sg+Gen+PxSg1
kopi#originála+N+Sg+Gen+PxSg1
+N+Sg+Gen+PxSg1
guoikka#oai+N+Sg+Gen+PxSg1
luoikkas#oai+N+Sg+Gen+PxSg1
publikum+N+Sg+Gen+PxSg1
goike+N+Sg+Gen+PxSg1
affiksa+N+Sg+Gen+PxSg1
affrikáhta+N+Sg+Gen+PxSg1
affrikáhtta+N+Sg+Gen+PxSg1
allodat#njuiken+N+Sg+Gen+PxSg1
allodat#njuikun+N+Sg+Gen+PxSg1
almmi#riika+N+Sg+Gen+PxSg1
alsike#luovvar+N+Sg+Gen+PxSg1
anarko#syndikalisma+N+Sg+Gen+PxSg1
antikvariáhta+N+Sg+Gen+PxSg1
antikvára+Sem/Hum+N+Sg+Gen+PxSg1
apoteaika+Sem/Org+N+Sg+Gen+PxSg1
apoteika#lohpi+N+Sg+Gen+PxSg1
apoteika#vuoigatvuohta+N+Sg+Gen+PxSg1
apoteika+Sem/Org+N+Sg+Gen+PxSg1
applikašuvdna+N+Sg+Gen+PxSg1
aprikosa+N+Sg+Gen+PxSg1
apteaika+Sem/Org+N+Sg+Gen+PxSg1
apteika+Sem/Org+N+Sg+Gen+PxSg1
artikulašuvdna+N+Sg+Gen+PxSg1
arve#bivttas+N+Sg+Gen+PxSg1
asfálta#mastiksa+N+Sg+Gen+PxSg1
asfálta#matriksa+N+Sg+Gen+PxSg1
atnu#bivttas+N+Sg+Gen+PxSg1
baika#bava+N+Sg+Gen+PxSg1
baika#čivga+Sem/Hum+N+Sg+Gen+PxSg1
baika+N+Sg+Gen+PxSg1
bargo#bivttas+N+Sg+Gen+PxSg1
bargo#báiki+Sem/Plc+N+Sg+Gen+PxSg1
basilikumma+N+Sg+Gen+PxSg1
beaika+N+Sg+Gen+PxSg1
beaive#dikšu+Sem/Plc+N+Sg+Gen+PxSg1
beaive#dikšu+Sem/Hum+N+Sg+Gen+PxSg1
beaive#dikšun#báiki+Sem/Plc+N+Sg+Gen+PxSg1
beallje#čikŋa+N+Sg+Gen+PxSg1
beavde#mikrofovdna+N+Sg+Gen+PxSg1
bessen#báiki+Sem/Plc+N+Sg+Gen+PxSg1
biegga#gaikkohat+Sem/Plc+N+Sg+Gen+PxSg1
biika#deahkka+N+Sg+Gen+PxSg1
biika#goašku+Sem/Ani+N+Sg+Gen+PxSg1
biika#gáma+N+Sg+Gen+PxSg1
biika#háhkka+N+Sg+Gen+PxSg1
biika#lasta+N+Sg+Gen+PxSg1
biika#nađđa+N+Sg+Gen+PxSg1
biika#náhkat+N+Sg+Gen+PxSg1
biika#ruohtas+N+Sg+Gen+PxSg1
biika#skáhpi+N+Sg+Gen+PxSg1
biika#soabbi+N+Sg+Gen+PxSg1
biika#sreaŋga+N+Sg+Gen+PxSg1
biika#sráŋga+N+Sg+Gen+PxSg1
biika#streaŋga+N+Sg+Gen+PxSg1
biika#áidi+N+Sg+Gen+PxSg1
biika#čoarvi+Sem/Ani+N+Sg+Gen+PxSg1
biika+N+Sg+Gen+PxSg1
bikket+N+Sg+Gen+PxSg1
bikku#ruopma+N+Sg+Gen+PxSg1
biksa+N+Sg+Gen+PxSg1
bikši+Sem/Hum+N+Sg+Gen+PxSg1
biro#baika+N+Sg+Gen+PxSg1
bisánan#báiki+Sem/Plc+N+Sg+Gen+PxSg1
bivdo#báiki+Sem/Plc+N+Sg+Gen+PxSg1
bivttas#goikadan#mašiidna+N+Sg+Gen+PxSg1
bivttas+N+Sg+Gen+PxSg1
biŋal+N+Sg+Gen+PxSg1
boaitto#beal#báiki+Sem/Plc+N+Sg+Gen+PxSg1
boallo#luikket+N+Sg+Gen+PxSg1
boarrásiid#dikšu+N+Sg+Gen+PxSg1
boastto#dikšu+N+Sg+Gen+PxSg1
boazo#dikšun+N+Sg+Gen+PxSg1
boazo#doallo#distrikta+Sem/Org+Sem/Plc+N+Sg+Gen+PxSg1
boikohtta+N+Sg+Gen+PxSg1
boradan#báiki+Sem/Plc+N+Sg+Gen+PxSg1
boras#dávda#dikšun+N+Sg+Gen+PxSg1
buhcciid#dikšu+Sem/Hum+N+Sg+Gen+PxSg1
buikkár+N+Sg+Gen+PxSg1
buiko#sahá+N+Sg+Gen+PxSg1
buiko#čoarvi+Sem/Ani+N+Sg+Gen+PxSg1
buiku+N+Sg+Gen+PxSg1
buikár+N+Sg+Gen+PxSg1
buohcce#dikšo#hoavda+Sem/Hum+N+Sg+Gen+PxSg1
buohcce#dikšu+Sem/Hum+N+Sg+Gen+PxSg1
buohcci#dikšu+Sem/Hum+N+Sg+Gen+PxSg1
buohcci#dikšu+Sem/Hum+N+Sg+Gen+PxSg1
buoja#bivttas+N+Sg+Gen+PxSg1
buđet#gaikun+N+Sg+Gen+PxSg1
báber#cikcehat+N+Sg+Gen+PxSg1
bádde#leaika+N+Sg+Gen+PxSg1
báden#báiki+Sem/Plc+N+Sg+Gen+PxSg1
báike#goddelaš+Sem/Hum+N+Sg+Gen+PxSg1
báike#goddi+Sem/Plc+N+Sg+Gen+PxSg1
báike#gotte#olmmoš+Sem/Hum+N+Sg+Gen+PxSg1
báike#namma+N+Sg+Gen+PxSg1
báike#namma#galba+N+Sg+Gen+PxSg1
báike#namma#láhka+N+Sg+Gen+PxSg1
báike#namma#prošeakta+N+Sg+Gen+PxSg1
báiki+Sem/Plc+N+Sg+Gen+PxSg1
báikki#isit+Sem/Hum+N+Sg+Gen+PxSg1
báikki#kásus+N+Sg+Gen+PxSg1
báikki#sadji+Sem/Plc+N+Sg+Gen+PxSg1
báikkis#gávppašeapmi+N+Sg+Gen+PxSg1
bálgan#báiki+Sem/Plc+N+Sg+Gen+PxSg1
bálvvos#báiki+Sem/Plc+N+Sg+Gen+PxSg1
bárpmu#riika+Sem/Plc+N+Sg+Gen+PxSg1
bátne#dikšu+N+Sg+Gen+PxSg1
bátne#dikšu+Sem/Hum+N+Sg+Gen+PxSg1
bátne#dikšun#bálvalus+N+Sg+Gen+PxSg1
bátne#čikŋodat+N+Sg+Gen+PxSg1
ceaika#ulli+Sem/Wthr+N+Sg+Gen+PxSg1
ciiku+Sem/Ani+N+Sg+Gen+PxSg1
cikcen#basttat+N+Sg+Gen+PxSg1
cikcen+N+Sg+Gen+PxSg1
davvi#riika+Sem/Plc+Sem/Org+N+Sg+Gen+PxSg1
deaivvadan#báiki+Sem/Plc+N+Sg+Gen+PxSg1
dearvvašvuođa#dikšu+N+Sg+Gen+PxSg1
digge#báiki+Sem/Plc+N+Sg+Gen+PxSg1
dikkel+N+Sg+Gen+PxSg1
dikkel#botnet+N+Sg+Gen+PxSg1
dikkár+Sem/Hum+N+Sg+Gen+PxSg1
dikotomiija+N+Sg+Gen+PxSg1
dikso#báhppa+Sem/Hum+N+Sg+Gen+PxSg1
dikso#murtu+Sem/Ani+N+Sg+Gen+PxSg1
diksu#murtu+Sem/Ani+N+Sg+Gen+PxSg1
diksu+Sem/Ani+N+Sg+Gen+PxSg1
dikta#figuvra+Sem/Hum+N+Sg+Gen+PxSg1
dikta#girji+N+Sg+Gen+PxSg1
dikta#juolgi+N+Sg+Gen+PxSg1
dikta#lohkan+N+Sg+Gen+PxSg1
dikta#lávlu+Sem/Hum+N+Sg+Gen+PxSg1
dikta#mihttu+N+Sg+Gen+PxSg1
dikta#čoakkáldat+N+Sg+Gen+PxSg1
dikta#čálli+Sem/Hum+N+Sg+Gen+PxSg1
dikta+N+Sg+Gen+PxSg1
diktatuvra+Sem/Org+N+Sg+Gen+PxSg1
diktemuš+N+Sg+Gen+PxSg1
dikteren#mašiidna+N+Sg+Gen+PxSg1
diktáhtor+Sem/Hum+N+Sg+Gen+PxSg1
diktáhtta+N+Sg+Gen+PxSg1
diktár+Sem/Hum+N+Sg+Gen+PxSg1
dikŋa+N+Sg+Gen+PxSg1
dikšu+N+Sg+Gen+PxSg1
dikšu+Sem/Hum+N+Sg+Gen+PxSg1
dikšui#váldin+N+Sg+Gen+PxSg1
dikšun#boađus+N+Sg+Gen+PxSg1
dikšun#dilli+N+Sg+Gen+PxSg1
dikšun#latnja+Sem/Plc+N+Sg+Gen+PxSg1
dikšun#mearka+N+Sg+Gen+PxSg1
dikšun#ruoktuG+N+Sg+Gen+PxSg1
dikšun#rusttet+N+Sg+Gen+PxSg1
dikšun#suorgi+N+Sg+Gen+PxSg1
dikšun#vuohki+N+Sg+Gen+PxSg1
dikšun+N+Sg+Gen+PxSg1
dikšár+Sem/Hum+N+Sg+Gen+PxSg1
distrikta#politihkka+N+Sg+Gen+PxSg1
distrikta+Sem/Plc+Sem/Org+N+Sg+Gen+PxSg1
diŋal+N+Sg+Gen+PxSg1
doallo#riika+Sem/Plc+N+Sg+Gen+PxSg1
doarjja#báiki+Sem/Plc+N+Sg+Gen+PxSg1
dolastallan#báiki+Sem/Plc+N+Sg+Gen+PxSg1
dološ#davve#riika+Sem/Plc+Sem/Org+N+Sg+Gen+PxSg1
dološ#davvi#riika+Sem/Plc+Sem/Org+N+Sg+Gen+PxSg1
dorvo#báiki+Sem/Plc+N+Sg+Gen+PxSg1
dovdda#váikkuhus+N+Sg+Gen+PxSg1
duhát#jagi#báiki+Sem/Plc+N+Sg+Gen+PxSg1
duhát#jahke#báiki+Sem/Plc+N+Sg+Gen+PxSg1
duoikiG+N+Sg+Gen+PxSg1
duollo#báiki+Sem/Plc+N+Sg+Gen+PxSg1
duottar#riika+Sem/Plc+Sem/Org+N+Sg+Gen+PxSg1
duottar#čikŋa+N+Sg+Gen+PxSg1
durde#bivttas+N+Sg+Gen+PxSg1
dálve#bivttas+N+Sg+Gen+PxSg1
dálve#báiki+Sem/Plc+N+Sg+Gen+PxSg1
dánson#báiki+Sem/Plc+N+Sg+Gen+PxSg1
dárjudan#báiki+Sem/Plc+N+Sg+Gen+PxSg1
dássádahttin#giikan+N+Sg+Gen+PxSg1
eaika+N+Sg+Gen+PxSg1
eala#báiki+Sem/Plc+N+Sg+Gen+PxSg1
eko#báiki+Sem/Plc+N+Sg+Gen+PxSg1
elektron#mikroskopiija+N+Sg+Gen+PxSg1
elektronika+N+Sg+Gen+PxSg1
elektrovdna#mikroskopiija+N+Sg+Gen+PxSg1
epikriisa+N+Sg+Gen+PxSg1
epikuralaš+Sem/Hum+N+Sg+Gen+PxSg1
epikureisma+N+Sg+Gen+PxSg1
ergo#dikšu+N+Sg+Gen+PxSg1
ergo#dikšun+N+Sg+Gen+PxSg1
etikeahtta+N+Sg+Gen+PxSg1
fiikon+N+Sg+Gen+PxSg1
fiikon#muorra+N+Sg+Gen+PxSg1
fiksfakseriija+N+Sg+Gen+PxSg1
fikšuvdna+N+Sg+Gen+PxSg1
frikatiiva+N+Sg+Gen+PxSg1
fuoikkas+N+Sg+Gen+PxSg1
fuođđo#dikšun#eise#váldi+Sem/Org+N+Sg+Gen+PxSg1
fysio#dikšu+N+Sg+Gen+PxSg1
gaelik#giella+N+Sg+Gen+PxSg1
gaikkohat+N+Sg+Gen+PxSg1
gaiku#suola+Sem/Hum+N+Sg+Gen+PxSg1
gaikun#ráhkkanus+N+Sg+Gen+PxSg1
gaikár+Sem/Hum+N+Sg+Gen+PxSg1
gaska#báiki+N+Sg+Gen+PxSg1
gaska#riika+Sem/Plc+N+Sg+Gen+PxSg1
geahčahusdoaibmabáiki+N+Sg+Gen+PxSg1
geasse#bivttas+N+Sg+Gen+PxSg1
geasse#báiki+Sem/Plc+N+Sg+Gen+PxSg1
geavle#njuikestat+N+Sg+Gen+PxSg1
gielas#biŋal+N+Sg+Gen+PxSg1
giella#dikšun+N+Sg+Gen+PxSg1
giikan+N+Sg+Gen+PxSg1
giikar+N+Sg+Gen+PxSg1
giikkár+N+Sg+Gen+PxSg1
giksa+Sem/Ani+N+Sg+Gen+PxSg1
giksi+N+Sg+Gen+PxSg1
gikta+N+Sg+Gen+PxSg1
giktalus+N+Sg+Gen+PxSg1
gilga#cikcen#basttat+N+Sg+Gen+PxSg1
ginttal#veaika+N+Sg+Gen+PxSg1
girko#bivttas+N+Sg+Gen+PxSg1
girko#báiki+Sem/Plc+N+Sg+Gen+PxSg1
goaikkanas+N+Sg+Gen+PxSg1
goaikun#gárri+N+Sg+Gen+PxSg1
gohtten#báiki+Sem/Plc+N+Sg+Gen+PxSg1
goike#biergu+N+Sg+Gen+PxSg1
goike#dákti+N+Sg+Gen+PxSg1
goike#dálki+Sem/Wthr+N+Sg+Gen+PxSg1
goike#eana+Sem/Plc+N+Sg+Gen+PxSg1
goike#fierran+N+Sg+Gen+PxSg1
goike#guolli+Sem/Ani+N+Sg+Gen+PxSg1
goike#hivsset+N+Sg+Gen+PxSg1
goike#mielki+N+Sg+Gen+PxSg1
goike#muorra+N+Sg+Gen+PxSg1
goike#sallit#bállat+N+Sg+Gen+PxSg1
goikket+N+Sg+Gen+PxSg1
goikkis+Sem/Plc+N+Sg+Gen+PxSg1
goikkisvuohta+N+Sg+Gen+PxSg1
goikkádat#adjágas+N+Sg+Gen+PxSg1
goikkádat+Sem/Wthr+N+Sg+Gen+PxSg1
goikkáš+N+Sg+Gen+PxSg1
goiku+N+Sg+Gen+PxSg1
golmma#riika+Sem/Plc+N+Sg+Gen+PxSg1
gonagas#riika+Sem/Plc+Sem/Org+N+Sg+Gen+PxSg1
gođa#vikša+N+Sg+Gen+PxSg1
gođđo#báiki+Sem/Plc+N+Sg+Gen+PxSg1
grammatikalisašuvdna+N+Sg+Gen+PxSg1
greika+N+Sg+Gen+PxSg1
greikalaš+Sem/Hum+N+Sg+Gen+PxSg1
greikka#filosofa+Sem/Hum+N+Sg+Gen+PxSg1
greikka#giella+N+Sg+Gen+PxSg1
guhkkodat#njuiken+N+Sg+Gen+PxSg1
guhkás#njuiken+N+Sg+Gen+PxSg1
guikkut+N+Sg+Gen+PxSg1
guohton#báiki+Sem/Plc+N+Sg+Gen+PxSg1
guohtun#báiki+Sem/Plc+N+Sg+Gen+PxSg1
guoik#gáhrit+Sem/Ani+N+Sg+Gen+PxSg1
guoik'#gáhrit+Sem/Ani+N+Sg+Gen+PxSg1
guoika+N+Sg+Gen+PxSg1
guoikka#niski+N+Sg+Gen+PxSg1
guoikka#oaivi+N+Sg+Gen+PxSg1
guolle#bivdo#báiki+Sem/Plc+N+Sg+Gen+PxSg1
guolle#báiki+Sem/Plc+N+Sg+Gen+PxSg1
guolle#dikšun#bivdin+N+Sg+Gen+PxSg1
guolle#piika+N+Sg+Gen+PxSg1
guolástus#dikšun#máksu+N+Sg+Gen+PxSg1
guolástus#dikšun#ovttastupmi+N+Sg+Gen+PxSg1
guottet#báiki+Sem/Plc+N+Sg+Gen+PxSg1
guovddáš#báiki+Sem/Plc+N+Sg+Gen+PxSg1
gáddái#skihkidan#báiki+Sem/Plc+N+Sg+Gen+PxSg1
gádjun#bivttas+N+Sg+Gen+PxSg1
gáfestallan#báiki+Sem/Plc+N+Sg+Gen+PxSg1
gáhkko#čikŋa+N+Sg+Gen+PxSg1
gáibideaddji#riika+Sem/Org+N+Sg+Gen+PxSg1
gállá#guolle#goikadeapmi+N+Sg+Gen+PxSg1
gáranas#baika+N+Sg+Gen+PxSg1
gárggiidus#riika+N+Sg+Gen+PxSg1
gávnnadan#báiki+Sem/Plc+N+Sg+Gen+PxSg1
gávpe#báiki+Sem/Plc+N+Sg+Gen+PxSg1
haiku+N+Sg+Gen+PxSg1
hallik+Sem/Hum+N+Sg+Gen+PxSg1
heaikka#vahkku+Sem/Time+N+Sg+Gen+PxSg1
helikopter+N+Sg+Gen+PxSg1
holga#njuiken+N+Sg+Gen+PxSg1
huhttán#báiki+Sem/Plc+N+Sg+Gen+PxSg1
huikkan+Sem/Hum+N+Sg+Gen+PxSg1
huikkanas+N+Sg+Gen+PxSg1
huikkas+N+Sg+Gen+PxSg1
hušša#váikkuhus+N+Sg+Gen+PxSg1
háhcce#njuiken+N+Sg+Gen+PxSg1
háika+N+Sg+Gen+PxSg1
háikkas+N+Sg+Gen+PxSg1
hárjehallan#bivttas+N+Sg+Gen+PxSg1
hárjehallan#báiki+Sem/Plc+N+Sg+Gen+PxSg1
hávde#báiki+Sem/Time+N+Sg+Gen+PxSg1
hávve#dikšun#latnja+Sem/Plc+N+Sg+Gen+PxSg1
identifikašuvdna#goarta+N+Sg+Gen+PxSg1
identifikašuvdna+N+Sg+Gen+PxSg1
idja#bivttas+N+Sg+Gen+PxSg1
idja#skeaiki+Sem/Hum+N+Sg+Gen+PxSg1
ikona+Sem/Hum+Sem/Org+N+Sg+Gen+PxSg1
ikonoklasma+N+Sg+Gen+PxSg1
ikonostása+N+Sg+Gen+PxSg1
implikašuvdna+N+Sg+Gen+PxSg1
indikatiiva+N+Sg+Gen+PxSg1
indikáhtor+N+Sg+Gen+PxSg1
industriija#riika+N+Sg+Gen+PxSg1
infekšuvdna#báiki+Sem/Plc+N+Sg+Gen+PxSg1
infiksa+N+Sg+Gen+PxSg1
infinihtta#predikatiiva+N+Sg+Gen+PxSg1
ivdne#biktasat+N+Sg+Gen+PxSg1
jikkat+N+Sg+Gen+PxSg1
joavko#dikšu+N+Sg+Gen+PxSg1
juolge#biktu+N+Sg+Gen+PxSg1
juolge#dikšun+N+Sg+Gen+PxSg1
juovla#dikta+N+Sg+Gen+PxSg1
juovla#čikŋa+N+Sg+Gen+PxSg1
jurdda#váikkuhus+N+Sg+Gen+PxSg1
jurddašan#báiki+Sem/Plc+N+Sg+Gen+PxSg1
jurisdikšuvdna+N+Sg+Gen+PxSg1
jus#leksikon+N+Sg+Gen+PxSg1
juvla#eika+N+Sg+Gen+PxSg1
jábmiid#riika+Sem/Plc+N+Sg+Gen+PxSg1
kamela#guolga#bivttas+N+Sg+Gen+PxSg1
keavla#biktasat+N+Sg+Gen+PxSg1
kemikála+N+Sg+Gen+PxSg1
kiikkar+N+Sg+Gen+PxSg1
kiikkár+N+Sg+Gen+PxSg1
kirko#bivttas+N+Sg+Gen+PxSg1
kjemikála+N+Sg+Gen+PxSg1
klassifikašuvdna+N+Sg+Gen+PxSg1
klerikalisma+N+Sg+Gen+PxSg1
kommunikašuvdna#luodda+N+Sg+Gen+PxSg1
kommunikašuvdna+N+Sg+Gen+PxSg1
kommunikea+N+Sg+Gen+PxSg1
kommunikéa+N+Sg+Gen+PxSg1
konflikta+N+Sg+Gen+PxSg1
kontradikšuvdna+N+Sg+Gen+PxSg1
kulta#báiki+Sem/Plc+N+Sg+Gen+PxSg1
kultur#radikalisma+N+Sg+Gen+PxSg1
kvalifikašuvdna+N+Sg+Gen+PxSg1
kvantifikáhtor+N+Sg+Gen+PxSg1
lahtto#riika+Sem/Plc+Sem/Org+N+Sg+Gen+PxSg1
lassi#váikkuhus+N+Sg+Gen+PxSg1
leaika#ášši+N+Sg+Gen+PxSg1
leaika+N+Sg+Gen+PxSg1
leaikkastallan#luonduG+N+Sg+Gen+PxSg1
leaikkastalli+Sem/Hum+N+Sg+Gen+PxSg1
leasme#dávda#poliklinihkka+Sem/Org+Sem/Plc+N+Sg+Gen+PxSg1
leiken#ruovdi+N+Sg+Gen+PxSg1
leikon#ruovdi+N+Sg+Gen+PxSg1
leikon#ávnnas+N+Sg+Gen+PxSg1
leksikografiija+N+Sg+Gen+PxSg1
leksikográfa+Sem/Hum+N+Sg+Gen+PxSg1
leksikologiija+N+Sg+Gen+PxSg1
leksikon+N+Sg+Gen+PxSg1
liegga#riika+Sem/Plc+N+Sg+Gen+PxSg1
liidne#bivttas+N+Sg+Gen+PxSg1
liika#gárvu+N+Sg+Gen+PxSg1
liika#várjjut+N+Sg+Gen+PxSg1
liika+Sem/Hum+N+Sg+Gen+PxSg1
liike#boras+N+Sg+Gen+PxSg1
liike#báidi+N+Sg+Gen+PxSg1
liike#dihkki+Sem/Ani+N+Sg+Gen+PxSg1
liike#dávda+N+Sg+Gen+PxSg1
liike#dávddat+N+Sg+Gen+PxSg1
liike#giera+N+Sg+Gen+PxSg1
liiki+N+Sg+Gen+PxSg1
liikosteapmi+N+Sg+Gen+PxSg1
liiku+Sem/Ani+N+Sg+Gen+PxSg1
liksi+N+Sg+Gen+PxSg1
likta+N+Sg+Gen+PxSg1
likten#beavdi+N+Sg+Gen+PxSg1
likten#heavval+N+Sg+Gen+PxSg1
likten#ruovdi+N+Sg+Gen+PxSg1
liktu+N+Sg+Gen+PxSg1
likviditehta+N+Sg+Gen+PxSg1
loahppa#kommunikea+N+Sg+Gen+PxSg1
loahppa#kommunikéa+N+Sg+Gen+PxSg1
lobálašvuođa#váikkuhus+N+Sg+Gen+PxSg1
luiku+N+Sg+Gen+PxSg1
lulli#riika+Sem/Plc+N+Sg+Gen+PxSg1
luoikkahat+N+Sg+Gen+PxSg1
luoikkas#bodda+Sem/Time+N+Sg+Gen+PxSg1
luoikkas#oaivi+Sem/Hum+N+Sg+Gen+PxSg1
luoikkas+N+Sg+Gen+PxSg1
luonddu#riikaG+N+Sg+Gen+PxSg1
luossa#báiki+Sem/Plc+N+Sg+Gen+PxSg1
láddjen#báiki+Sem/Plc+N+Sg+Gen+PxSg1
lágidan#báiki+Sem/Plc+N+Sg+Gen+PxSg1
láhtto#gáfestallan#báiki+Sem/Plc+N+Sg+Gen+PxSg1
láikivuohta+N+Sg+Gen+PxSg1
láikkan+Sem/Hum+N+Sg+Gen+PxSg1
láikká#dákti+N+Sg+Gen+PxSg1
láikká#guorbmi+N+Sg+Gen+PxSg1
láikodat+N+Sg+Gen+PxSg1
láiká+N+Sg+Gen+PxSg1
lávttas#váikkuhus+N+Sg+Gen+PxSg1
lášmmohallan#báiki+Sem/Plc+N+Sg+Gen+PxSg1
manikeisma+N+Sg+Gen+PxSg1
matrikkel+N+Sg+Gen+PxSg1
matrikkel#nummar+N+Sg+Gen+PxSg1
matrikkel#vealgi+N+Sg+Gen+PxSg1
matriksa+N+Sg+Gen+PxSg1
maŋŋá#váikkuhus+N+Sg+Gen+PxSg1
meahcce#dikšun#ovttastus+Sem/Org+N+Sg+Gen+PxSg1
meahci#valji#dikšun#biras+N+Sg+Gen+PxSg1
meahci#valji#dikšun#ovttastus+Sem/Org+N+Sg+Gen+PxSg1
meara#riika+Sem/Plc+N+Sg+Gen+PxSg1
metaleksikografiija+N+Sg+Gen+PxSg1
miel#lahtto#riika+Sem/Org+Sem/Plc+N+Sg+Gen+PxSg1
miel#váikkuheapmi+N+Sg+Gen+PxSg1
miel#váikkuhus+N+Sg+Gen+PxSg1
miella#dearvvašvuođa#dikšun#lága+N+Sg+Gen+PxSg1
miella#dearvvašvuođa#dikšun#láhka+N+Sg+Gen+PxSg1
miella#dikšu+N+Sg+Gen+PxSg1
mikro#biologiija+N+Sg+Gen+PxSg1
mikro#bárro#omman+N+Sg+Gen+PxSg1
mikro#filbma+N+Sg+Gen+PxSg1
mikro#mihtádas+N+Sg+Gen+PxSg1
mikro#struktuvra+N+Sg+Gen+PxSg1
mikrofovdna+N+Sg+Gen+PxSg1
mikrofuvdna+N+Sg+Gen+PxSg1
mikroskohpa+N+Sg+Gen+PxSg1
mikroskopiija+N+Sg+Gen+PxSg1
militeara#diktatuvra+Sem/Org+Sem/Plc+N+Sg+Gen+PxSg1
minikumma+N+Sg+Gen+PxSg1
minsttar#čikŋodat+N+Sg+Gen+PxSg1
moalla#báiki+Sem/Plc+N+Sg+Gen+PxSg1
modifikáhtor+N+Sg+Gen+PxSg1
molssa#bivttas+N+Sg+Gen+PxSg1
multiplikatiiva+N+Sg+Gen+PxSg1
multiplikašuvdna+N+Sg+Gen+PxSg1
musikála+N+Sg+Gen+PxSg1
mánná#dikšun#doarjja+N+Sg+Gen+PxSg1
mánná#dikšun#gursa+N+Sg+Gen+PxSg1
márkan#báiki+Sem/Time+N+Sg+Gen+PxSg1
mátta#riika+Sem/Plc+N+Sg+Gen+PxSg1
neahtta#báiki+Sem/Plc+N+Sg+Gen+PxSg1
niikun+N+Sg+Gen+PxSg1
nikkel#eksema+N+Sg+Gen+PxSg1
nikolaoslaš+Sem/Hum+N+Sg+Gen+PxSg1
nikotiidna+N+Sg+Gen+PxSg1
nikroma+N+Sg+Gen+PxSg1
nisson#bivttas+N+Sg+Gen+PxSg1
njuikehat+N+Sg+Gen+PxSg1
njuiken#gubbarastin+N+Sg+Gen+PxSg1
njuiken#luohkká+N+Sg+Gen+PxSg1
njuikestat+N+Sg+Gen+PxSg1
njuikkohat+N+Sg+Gen+PxSg1
njuikkon+Sem/Hum+N+Sg+Gen+PxSg1
njuikku+N+Sg+Gen+PxSg1
njuikkuhan#vuotta+N+Sg+Gen+PxSg1
njuikun#báddi+N+Sg+Gen+PxSg1
njuikun#spábba+N+Sg+Gen+PxSg1
njuikun+N+Sg+Gen+PxSg1
njuolgadin#njuiken+N+Sg+Gen+PxSg1
njáika+N+Sg+Gen+PxSg1
njáiku+N+Sg+Gen+PxSg1
nođđo#njuiken+N+Sg+Gen+PxSg1
nuohttun#báiki+Sem/Plc+N+Sg+Gen+PxSg1
nuorta#riika+Sem/Plc+Sem/Org+N+Sg+Gen+PxSg1
náhkke#bivttas+N+Sg+Gen+PxSg1
náhkke#dikšun+N+Sg+Gen+PxSg1
oahppan#báiki+Sem/Plc+N+Sg+Gen+PxSg1
oaive#mikrofovdna+N+Sg+Gen+PxSg1
oaivvát#njuiken+N+Sg+Gen+PxSg1
oarje#riika+Sem/Plc+Sem/Org+N+Sg+Gen+PxSg1
obba#bivttas+N+Sg+Gen+PxSg1
oblikašuvdna+N+Sg+Gen+PxSg1
oblikutiiva+N+Sg+Gen+PxSg1
oblikva+N+Sg+Gen+PxSg1
olgguldas#bivttas+N+Sg+Gen+PxSg1
olgo#bivttas+N+Sg+Gen+PxSg1
olgo#báiki+Sem/Plc+N+Sg+Gen+PxSg1
olgo#riika#departemeanta+Sem/Org+Sem/Plc+N+Sg+Gen+PxSg1
olgo#riika#politihkka+N+Sg+Gen+PxSg1
olgo#riika+Sem/Plc+Sem/Org+N+Sg+Gen+PxSg1
olgo#riikalaš+Sem/Hum+N+Sg+Gen+PxSg1
olgo#riikka#buktu+N+Sg+Gen+PxSg1
olgo#riikka#gávppašeapmi+N+Sg+Gen+PxSg1
olgo#riikka#virggehas+Sem/Hum+N+Sg+Gen+PxSg1
olgo#riikkalaš+Sem/Hum+N+Sg+Gen+PxSg1
orrun#báiki+Sem/Plc+N+Sg+Gen+PxSg1
ossodat#buhcciid#dikšu+Sem/Hum+N+Sg+Gen+PxSg1
overall#bivttas+N+Sg+Gen+PxSg1
paprika+N+Sg+Gen+PxSg1
partikularisma+N+Sg+Gen+PxSg1
pelikána#loddi+Sem/Ani+N+Sg+Gen+PxSg1
pelikána#lotti#beassi+N+Sg+Gen+PxSg1
piika+N+Sg+Gen+PxSg1
pikanteriija+N+Sg+Gen+PxSg1
piktográmma+N+Sg+Gen+PxSg1
poliklinihkka+Sem/Org+Sem/Plc+N+Sg+Gen+PxSg1
politiija#bivttas+N+Sg+Gen+PxSg1
praktikánta+Sem/Hum+N+Sg+Gen+PxSg1
predikatiiva#hápmi+N+Sg+Gen+PxSg1
predikatiiva+N+Sg+Gen+PxSg1
predikáhta+N+Sg+Gen+PxSg1
predikáhtor+N+Sg+Gen+PxSg1
prefiksa+N+Sg+Gen+PxSg1
prejudikáhta+N+Sg+Gen+PxSg1
prejudikáhtta+N+Sg+Gen+PxSg1
publikašuvdna#diehto#vuođđu+N+Sg+Gen+PxSg1
publikašuvdna#logahallan+N+Sg+Gen+PxSg1
publikašuvdna+N+Sg+Gen+PxSg1
publikum+N+Sg+Gen+PxSg1
publikumma+N+Sg+Gen+PxSg1
rabies#riika+Sem/Plc+Sem/Org+N+Sg+Gen+PxSg1
radikalisma+N+Sg+Gen+PxSg1
radikála+Sem/Hum+N+Sg+Gen+PxSg1
radikánda+N+Sg+Gen+PxSg1
ratifikašuvdna#gažaldat+N+Sg+Gen+PxSg1
ratifikašuvdna+N+Sg+Gen+PxSg1
reaida#oblikašuvdna+N+Sg+Gen+PxSg1
relikta#mearkkašupmi+N+Sg+Gen+PxSg1
relikta+N+Sg+Gen+PxSg1
restrikšuvdna+N+Sg+Gen+PxSg1
riddo#báiki+Sem/Plc+N+Sg+Gen+PxSg1
riekte#dikšo#láhka+N+Sg+Gen+PxSg1
riika#dovddaldat+N+Sg+Gen+PxSg1
riika#dárkkástus+N+Sg+Gen+PxSg1
riika#ráđđe#adel+Sem/Group+Sem/Hum+N+Sg+Gen+PxSg1
riika#soabaheaddji+Sem/Hum+N+Sg+Gen+PxSg1
riika#telefovdna+N+Sg+Gen+PxSg1
riika#čoahkkin+N+Sg+Gen+PxSg1
riika+Sem/Plc+Sem/Org+N+Sg+Gen+PxSg1
riikka#antikvára+Sem/Hum+N+Sg+Gen+PxSg1
riikka#arkiiva+Sem/Org+Sem/Plc+N+Sg+Gen+PxSg1
riikka#arkivára+Sem/Hum+N+Sg+Gen+PxSg1
riikka#beaive#ortnet+N+Sg+Gen+PxSg1
riikka#beaivi+Sem/Org+N+Sg+Gen+PxSg1
riikka#bellodat+Sem/Org+N+Sg+Gen+PxSg1
riikka#báhtarus+N+Sg+Gen+PxSg1
riikka#dáler+N+Sg+Gen+PxSg1
riikka#dássi+N+Sg+Gen+PxSg1
riikka#eallu+N+Sg+Gen+PxSg1
riikka#fierbmi+N+Sg+Gen+PxSg1
riikka#fuorrá+Sem/Hum+N+Sg+Gen+PxSg1
riikka#geaidnu+N+Sg+Gen+PxSg1
riikka#giella+N+Sg+Gen+PxSg1
riikka#givssádus+N+Sg+Gen+PxSg1
riikka#guoibmi+Sem/Hum+N+Sg+Gen+PxSg1
riikka#joavku+Sem/Group+Sem/Hum+N+Sg+Gen+PxSg1
riikka#luodda+N+Sg+Gen+PxSg1
riikka#organisašuvdna+Sem/Org+N+Sg+Gen+PxSg1
riikka#plána+N+Sg+Gen+PxSg1
riikka#politihkka+N+Sg+Gen+PxSg1
riikka#revišuvdna+Sem/Org+N+Sg+Gen+PxSg1
riikka#rádji+N+Sg+Gen+PxSg1
riikka#rádjá+N+Sg+Gen+PxSg1
riikka#ráđđi+Sem/Org+N+Sg+Gen+PxSg1
riikka#searvi+Sem/Org+N+Sg+Gen+PxSg1
riikka#sis#fárren+N+Sg+Gen+PxSg1
riikka#stivra+Sem/Org+N+Sg+Gen+PxSg1
riikka#vearru+N+Sg+Gen+PxSg1
riikka#vulošvuohta+N+Sg+Gen+PxSg1
riikka#vuollásaš+Sem/Hum+N+Sg+Gen+PxSg1
riikka#čoahkkin+N+Sg+Gen+PxSg1
riikkas#fárrejeaddji+Sem/Hum+N+Sg+Gen+PxSg1
riikkas#fárren#almmuhus+N+Sg+Gen+PxSg1
riikkas#fárren+N+Sg+Gen+PxSg1
rikkeara+N+Sg+Gen+PxSg1
rikkearár+Sem/Hum+N+Sg+Gen+PxSg1
boazo#rikkis+Sem/Hum+N+Sg+Gen+PxSg1
rikkis+Sem/Hum+N+Sg+Gen+PxSg1
rikkisvuohta+N+Sg+Gen+PxSg1
rikkohas+Sem/Hum+N+Sg+Gen+PxSg1
rikkustuvvanvuohta+N+Sg+Gen+PxSg1
rikse+N+Sg+Gen+PxSg1
riktá+Sem/Ani+N+Sg+Gen+PxSg1
rikča+Sem/Ani+N+Sg+Gen+PxSg1
rimse#bivttas+N+Sg+Gen+PxSg1
risiko+N+Sg+Gen+PxSg1
roiká+Sem/Group+Sem/Hum+N+Sg+Gen+PxSg1
ruokto#dikšun+N+Sg+Gen+PxSg1
ruovttu#buohcce#dikšun+N+Sg+Gen+PxSg1
ruovttu#báike#mátkkošteaddji+Sem/Hum+N+Sg+Gen+PxSg1
ruovttu#báiki+Sem/Plc+N+Sg+Gen+PxSg1
ruovttu#dikšu+N+Sg+Gen+PxSg1
ruovttu#riika+Sem/Org+Sem/Plc+N+Sg+Gen+PxSg1
ruska#báiki+Sem/Plc+N+Sg+Gen+PxSg1
rádjan#báiki+Sem/Plc+N+Sg+Gen+PxSg1
ráhkisvuođa#dikta+N+Sg+Gen+PxSg1
ráiku+Sem/Hum+N+Sg+Gen+PxSg1
ránnjá#riika+Sem/Org+Sem/Plc+N+Sg+Gen+PxSg1
ránná#riika+Sem/Org+Sem/Plc+N+Sg+Gen+PxSg1
ráŋggáštus#báiki+Sem/Plc+N+Sg+Gen+PxSg1
sabet#njuikun+N+Sg+Gen+PxSg1
seahkka#gikta+N+Sg+Gen+PxSg1
seaŋga#báiki+Sem/Plc+N+Sg+Gen+PxSg1
signifikánsa+N+Sg+Gen+PxSg1
sikta#jáffu+N+Sg+Gen+PxSg1
sikta#láibi+N+Sg+Gen+PxSg1
sikta+N+Sg+Gen+PxSg1
sis#bivttas+N+Sg+Gen+PxSg1
sis#riika+Sem/Plc+Sem/Org+N+Sg+Gen+PxSg1
sisa#gaikun+N+Sg+Gen+PxSg1
skeaikkan+Sem/Hum+N+Sg+Gen+PxSg1
skikta#čállin+N+Sg+Gen+PxSg1
skikta+N+Sg+Gen+PxSg1
skoalta#báiki+Sem/Plc+N+Sg+Gen+PxSg1
sniikkár+Sem/Hum+N+Sg+Gen+PxSg1
soabbe#piika+N+Sg+Gen+PxSg1
sorbme#báiki+Sem/Plc+N+Sg+Gen+PxSg1
spesifikašuvdna+N+Sg+Gen+PxSg1
spiikkár#fiellu+N+Sg+Gen+PxSg1
spiikkár#geasán+N+Sg+Gen+PxSg1
spiikkár+N+Sg+Gen+PxSg1
spáikkas+N+Sg+Gen+PxSg1
sriika#ruovdi+N+Sg+Gen+PxSg1
sráŋga#spiikkár+N+Sg+Gen+PxSg1
steaika#bánno+N+Sg+Gen+PxSg1
steaika#oama+N+Sg+Gen+PxSg1
steaika#oapman+N+Sg+Gen+PxSg1
steaika+N+Sg+Gen+PxSg1
steiken#termo#mihttár+N+Sg+Gen+PxSg1
stiika+N+Sg+Gen+PxSg1
stikta+N+Sg+Gen+PxSg1
streaika+N+Sg+Gen+PxSg1
striika#ruovdi+N+Sg+Gen+PxSg1
stáiki+N+Sg+Gen+PxSg1
stávrá#njuiken+N+Sg+Gen+PxSg1
subjeakta#oblikutiiva+N+Sg+Gen+PxSg1
suffiksa+N+Sg+Gen+PxSg1
suodjalan#dikšu+N+Sg+Gen+PxSg1
suodje#báiki+Sem/Plc+N+Sg+Gen+PxSg1
suoidne#čiksa+N+Sg+Gen+PxSg1
suonjar#dikšu+N+Sg+Gen+PxSg1
syndikalisma+N+Sg+Gen+PxSg1
syrialaš-fenikialaš+Sem/Hum+N+Sg+Gen+PxSg1
sáide#báiki+Sem/Hum+N+Sg+Gen+PxSg1
sáide#soaiko#nuohtti+N+Sg+Gen+PxSg1
sáigo#bivttas+N+Sg+Gen+PxSg1
sáiko#fanas+Sem/Veh+N+Sg+Gen+PxSg1
sáme#bivttas+N+Sg+Gen+PxSg1
sáme#dikke#plána+N+Sg+Gen+PxSg1
tessalonikalaš+Sem/Hum+N+Sg+Gen+PxSg1
turista#báiki+Sem/Plc+N+Sg+Gen+PxSg1
uvja#báiki+Sem/Plc+N+Sg+Gen+PxSg1
varra#liiki+N+Sg+Gen+PxSg1
veahkke#dikšu+Sem/Hum+N+Sg+Gen+PxSg1
veaika#vuoidan+N+Sg+Gen+PxSg1
veaika+N+Sg+Gen+PxSg1
veaike#boson+N+Sg+Gen+PxSg1
veaike#gearpmaš+Sem/Ani+N+Sg+Gen+PxSg1
veaike#giisi+N+Sg+Gen+PxSg1
veaike#minerála+N+Sg+Gen+PxSg1
veaike#ruvke+N+Sg+Gen+PxSg1
veaike#šlietnja+N+Sg+Gen+PxSg1
veaiki+N+Sg+Gen+PxSg1
vehikkel+N+Sg+Gen+PxSg1
vikar#geavaheapmi+N+Sg+Gen+PxSg1
vikiŋga#áigiG+N+Sg+Gen+PxSg1
vikiŋga+Sem/Hum+N+Sg+Gen+PxSg1
vikiŋŋa#áigiG+N+Sg+Gen+PxSg1
vikiŋŋa+Sem/Hum+N+Sg+Gen+PxSg1
vikkahus+N+Sg+Gen+PxSg1
vikára+N+Sg+Gen+PxSg1
vikša#muorra+N+Sg+Gen+PxSg1
vikša+N+Sg+Gen+PxSg1
vuodjan#bivttas+N+Sg+Gen+PxSg1
vuojadan#bivttas+N+Sg+Gen+PxSg1
vuoksá#doarrun#báiki+Sem/Plc+N+Sg+Gen+PxSg1
vuolgin#báiki+Sem/Plc+N+Sg+Gen+PxSg1
vuolildus#bivttas+N+Sg+Gen+PxSg1
vuolle#riika+Sem/Org+Sem/Plc+N+Sg+Gen+PxSg1
vuolos#bivttas+N+Sg+Gen+PxSg1
vuorro#váikkuhus+N+Sg+Gen+PxSg1
vuoskko#biika#rássi+N+Sg+Gen+PxSg1
vuoste#váikkuhus+N+Sg+Gen+PxSg1
vuosttas#dikšun+N+Sg+Gen+PxSg1
vuosttaš#dikšun+N+Sg+Gen+PxSg1
vuovde#skeaiki+Sem/Ani+N+Sg+Gen+PxSg1
vuovdin#báiki+Sem/Plc+N+Sg+Gen+PxSg1
váikkuhan#fápmu+N+Sg+Gen+PxSg1
váikkuhan#gaska#oapme#apparáhtta+N+Sg+Gen+PxSg1
váikkuhan#gaska#oapme#geavaheapmi+N+Sg+Gen+PxSg1
váikkuhan#gaska#oapmi+N+Sg+Gen+PxSg1
váikkuhan#joavku+Sem/Group+Sem/Hum+N+Sg+Gen+PxSg1
váikkuhan#vejolašvuohta+N+Sg+Gen+PxSg1
váikkuhan#váldi+N+Sg+Gen+PxSg1
váikkuhan#čielggadeapmi+N+Sg+Gen+PxSg1
váikkuheapmi+N+Sg+Gen+PxSg1
váikkuhus#mearri+N+Sg+Gen+PxSg1
váikkuhus#čielggadeapmi+N+Sg+Gen+PxSg1
váikkuhus+N+Sg+Gen+PxSg1
váldo#buohcce#dikšu+Sem/Hum+N+Sg+Gen+PxSg1
váldo#báiki+Sem/Plc+N+Sg+Gen+PxSg1
várddo#báiki+Sem/Plc+N+Sg+Gen+PxSg1
web#báiki+Sem/Plc+N+Sg+Gen+PxSg1
áhpe#guolle#báiki+Sem/Plc+N+Sg+Gen+PxSg1
áibmo#goiku+N+Sg+Gen+PxSg1
áika+N+Sg+Gen+PxSg1
álbmot#dikta+N+Sg+Gen+PxSg1
álbmot#dikten+N+Sg+Gen+PxSg1
álbmot#diktodat+N+Sg+Gen+PxSg1
ánsikta+N+Sg+Gen+PxSg1
árga#bivttas+N+Sg+Gen+PxSg1
árvo#konflikta+N+Sg+Gen+PxSg1
ásodat#báiki+Sem/Plc+N+Sg+Gen+PxSg1
ássan#báiki+Sem/Plc+N+Sg+Gen+PxSg1
čearda#bivttas+N+Sg+Gen+PxSg1
šibit#dikšun+N+Sg+Gen+PxSg1
čiegus#váikkuheapmi+N+Sg+Gen+PxSg1
čiehka#báiki+Sem/Plc+N+Sg+Gen+PxSg1
šikkanas+N+Sg+Gen+PxSg1
šikkas+N+Sg+Gen+PxSg1
čiksa+Sem/Ani+N+Sg+Gen+PxSg1
čiktamas+N+Sg+Gen+PxSg1
čikte#árpu+N+Sg+Gen+PxSg1
čiktin#geahpa+N+Sg+Gen+PxSg1
čiktin#nállu+N+Sg+Gen+PxSg1
čikŋa#bivttas+N+Sg+Gen+PxSg1
čikŋa#fáhcca+N+Sg+Gen+PxSg1
čikŋa+Sem/Hum+N+Sg+Gen+PxSg1
čikŋodat#ceahkkálas+N+Sg+Gen+PxSg1
čikŋodat+N+Sg+Gen+PxSg1
čip#beal#njuiken+N+Sg+Gen+PxSg1
čižže#goiku+N+Sg+Gen+PxSg1
šliktu+Sem/Hum+N+Sg+Gen+PxSg1
šlince#bivttas+N+Sg+Gen+PxSg1
šlinco#bivttas+N+Sg+Gen+PxSg1
šlápma#giksi+N+Sg+Gen+PxSg1
čoahkkanan#báiki+Sem/Plc+N+Sg+Gen+PxSg1
čoahkke#báiki+Sem/Plc+N+Sg+Gen+PxSg1
čuohppan#čikŋodat+N+Sg+Gen+PxSg1
čuoika+Sem/Ani+N+Sg+Gen+PxSg1
čuoikka#eadni+Sem/Ani+N+Sg+Gen+PxSg1
čuoikka#áigiG+N+Sg+Gen+PxSg1
čuovga#mikroskopiija+N+Sg+Gen+PxSg1
čuoččo#njuiken+N+Sg+Gen+PxSg1
čuožžun#báiki+Sem/Plc+N+Sg+Gen+PxSg1
čáhce#dikšun#rusttet+N+Sg+Gen+PxSg1
čáhce#goaikkanas+N+Sg+Gen+PxSg1
šáikkas+N+Sg+Gen+PxSg1
šáiká#dákti+N+Sg+Gen+PxSg1
čála#báiki+N+Sg+Gen+PxSg1
báikkálaš#searvi+Sem/Org+N+Sg+Gen+PxSg1
goike#suoidni+N+Sg+Gen+PxSg1
vuojadan#báiki+Sem/Plc+N+Sg+Gen+PxSg1
goike#soahki+N+Sg+Gen+PxSg1
riikka#media+N+Sg+Gen+PxSg1
luoikkaheapmi+N+Sg+Gen+PxSg1
ovdáneaddji#riika+Sem/Plc+Sem/Org+N+Sg+Gen+PxSg1
e-mail+N+Sg+Gen+PxSg1
e-maila+N+Sg+Gen+PxSg1
+N+Sg+Gen+PxSg1
+N+Sg+Gen+PxSg1
+N+Sg+Gen+PxSg1
vil#beal+N+Sg+Gen+PxSg1
spile#beal+N+Sg+Gen+PxSg1
apmil#beal+N+Sg+Gen+PxSg1
muhkke#gilvin#mášen+N+Sg+Gen+PxSg1
gilvo#beai+N+Sg+Gen+PxSg1
illu#beai+N+Sg+Gen+PxSg1
maŋŋil#gaska#beai+N+Sg+Gen+PxSg1
maŋildus+N+Sg+Gen+PxSg1
affiliašuvdna+N+Sg+Gen+PxSg1
ahke#ráhkadus+N+Sg+Gen+PxSg1
akleija+N+Sg+Gen+PxSg1
aksil#dáhppa+N+Sg+Gen+PxSg1
akto#ráđđen#dilálašvuohta+N+Sg+Gen+PxSg1
albma#ilbmi+N+Sg+Gen+PxSg1
alit#geardi+Sem/Group+Sem/Hum+N+Sg+Gen+PxSg1
alla#olmmoš+Sem/Hum+N+Sg+Gen+PxSg1
alla#skuvla+Sem/Org+Sem/Build+N+Sg+Gen+PxSg1
allatvuođa#dilálašvuohta+N+Sg+Gen+PxSg1
allimilašuvdna+N+Sg+Gen+PxSg1
almmi#bálggis+N+Sg+Gen+PxSg1
ambassáda+Sem/Org+Sem/Build+N+Sg+Gen+PxSg1
aniliidna+N+Sg+Gen+PxSg1
anti#militarisma+N+Sg+Gen+PxSg1
apmil#bealli+N+Sg+Gen+PxSg1
arava#viessu+Sem/Build+N+Sg+Gen+PxSg1
arava#visti+Sem/Build+N+Sg+Gen+PxSg1
arkilaš+Sem/Hum+N+Sg+Gen+PxSg1
artilleriija+Sem/Org+N+Sg+Gen+PxSg1
artillerista+Sem/Hum+N+Sg+Gen+PxSg1
assimilašuvdna+N+Sg+Gen+PxSg1
asto#áige#viessu+Sem/Build+N+Sg+Gen+PxSg1
asto#áigge#opmodat+Sem/Build+N+Sg+Gen+PxSg1
asto#áigge#viessu+Sem/Build+N+Sg+Gen+PxSg1
auto#mobiila+Sem/Veh+N+Sg+Gen+PxSg1
azzil+N+Sg+Gen+PxSg1
badje#dilli+N+Sg+Gen+PxSg1
badje#dállu+Sem/Build+N+Sg+Gen+PxSg1
badje#goahti+Sem/Build+N+Sg+Gen+PxSg1
badje#viessu+Sem/Build+N+Sg+Gen+PxSg1
bajil#geahčči+Sem/Hum+N+Sg+Gen+PxSg1
bajil#geahčču+N+Sg+Gen+PxSg1
bajil#govva+N+Sg+Gen+PxSg1
bajil#oaidnu+N+Sg+Gen+PxSg1
bajil#čála+N+Sg+Gen+PxSg1
bajil#čálus+N+Sg+Gen+PxSg1
bajildas#lohkki+Sem/Hum+N+Sg+Gen+PxSg1
bajildas+N+Sg+Gen+PxSg1
bajildeapmi+N+Sg+Gen+PxSg1
bajildus#muorra+N+Sg+Gen+PxSg1
bajildus#čála+N+Sg+Gen+PxSg1
bajildus+N+Sg+Gen+PxSg1
bajás#šaddan#dilli+N+Sg+Gen+PxSg1
bajás#čuožžileapmi+N+Sg+Gen+PxSg1
balva#dilli+N+Sg+Gen+PxSg1
bargo#dilli+N+Sg+Gen+PxSg1
bargo#viessu+Sem/Build+N+Sg+Gen+PxSg1
basilikumma+N+Sg+Gen+PxSg1
basilla+N+Sg+Gen+PxSg1
bastilis#látnjá+N+Sg+Gen+PxSg1
bađvvot#dillaG+N+Sg+Gen+PxSg1
beaila+N+Sg+Gen+PxSg1
beaive#hospitála+Sem/Org+Sem/Build+N+Sg+Gen+PxSg1
beaktilvuođa#prinsihppa+N+Sg+Gen+PxSg1
bealle#jorba#fiilu+N+Sg+Gen+PxSg1
beallje#biltu+N+Sg+Gen+PxSg1
bealta#biila+Sem/Veh+N+Sg+Gen+PxSg1
bearaš#dállu+Sem/Build+N+Sg+Gen+PxSg1
bearaš#viessu+Sem/Build+N+Sg+Gen+PxSg1
bearbbil+N+Sg+Gen+PxSg1
bearbil+N+Sg+Gen+PxSg1
beasse#jeagil+N+Sg+Gen+PxSg1
beassáš#liljá+N+Sg+Gen+PxSg1
beatnat#jeagil+N+Sg+Gen+PxSg1
beaŋgil+N+Sg+Gen+PxSg1
bensin#stašuvdna+Sem/Build+N+Sg+Gen+PxSg1
bibliotehka+Sem/Org+Sem/Build+N+Sg+Gen+PxSg1
biebmo#dilli+N+Sg+Gen+PxSg1
bieddaras#dilljá+N+Sg+Gen+PxSg1
biegga#millo#párka+Sem/Plc+N+Sg+Gen+PxSg1
biegga#millo#rusttet+N+Sg+Gen+PxSg1
biegga#millu+N+Sg+Gen+PxSg1
biegga#skoarkil+N+Sg+Gen+PxSg1
biehtaras#dilljá+N+Sg+Gen+PxSg1
biehtaraš#dilljá+N+Sg+Gen+PxSg1
biergo#bilda+N+Sg+Gen+PxSg1
biettaraš#dilljá+N+Sg+Gen+PxSg1
bieža+N+Sg+Gen+PxSg1
bieđđilaš+Sem/Hum+N+Sg+Gen+PxSg1
bifiila+Sem/Hum+N+Sg+Gen+PxSg1
bihkka#jeagil+N+Sg+Gen+PxSg1
biila#bláđđi+N+Sg+Gen+PxSg1
biila#boagán+N+Sg+Gen+PxSg1
biila#bárti+N+Sg+Gen+PxSg1
biila#cirggan+N+Sg+Gen+PxSg1
biila#divat+N+Sg+Gen+PxSg1
biila#divohat+Sem/Org+Sem/Plc+N+Sg+Gen+PxSg1
biila#doallan+N+Sg+Gen+PxSg1
biila#dáhkádus+N+Sg+Gen+PxSg1
biila#dárkkisteapmi+N+Sg+Gen+PxSg1
biila#eaiggáduššan+N+Sg+Gen+PxSg1
biila#eatnatvuohta+N+Sg+Gen+PxSg1
biila#fearga+N+Sg+Gen+PxSg1
biila#fuolahat+Sem/Org+Sem/Plc+N+Sg+Gen+PxSg1
biila#geaidnu+N+Sg+Gen+PxSg1
biila#goavdi+N+Sg+Gen+PxSg1
biila#gávpi+Sem/Org+Sem/Plc+N+Sg+Gen+PxSg1
biila#hivvodat+N+Sg+Gen+PxSg1
biila#johtolat+N+Sg+Gen+PxSg1
biila#lihkohisvuohta+N+Sg+Gen+PxSg1
biila#lihkuhisvuohta+N+Sg+Gen+PxSg1
biila#luodda+N+Sg+Gen+PxSg1
biila#láigohat+Sem/Org+Sem/Plc+N+Sg+Gen+PxSg1
biila#láse+N+Sg+Gen+PxSg1
biila#ovddas#vástádus#láhka+N+Sg+Gen+PxSg1
biila#rámma+N+Sg+Gen+PxSg1
biila#rápma+N+Sg+Gen+PxSg1
biila#skuvla+Sem/Org+N+Sg+Gen+PxSg1
biila#stuollu+N+Sg+Gen+PxSg1
biila#uksa+N+Sg+Gen+PxSg1
biila#vuoddji+Sem/Hum+N+Sg+Gen+PxSg1
biila#vuodjin+N+Sg+Gen+PxSg1
biila#čoavdda+N+Sg+Gen+PxSg1
biila+Sem/Veh+N+Sg+Gen+PxSg1
biile+N+Sg+Gen+PxSg1
bilce#beallji+N+Sg+Gen+PxSg1
bilda+N+Sg+Gen+PxSg1
bileahtta+N+Sg+Gen+PxSg1
bileahtta#automáhtta+N+Sg+Gen+PxSg1
bileahtta#dárkkisteapmi+N+Sg+Gen+PxSg1
bileahtta#vuovdin+N+Sg+Gen+PxSg1
bilgá+N+Sg+Gen+PxSg1
bilingvalisma+N+Sg+Gen+PxSg1
bilingvisma+N+Sg+Gen+PxSg1
bilisma+N+Sg+Gen+PxSg1
biljárda+N+Sg+Gen+PxSg1
bilka+N+Sg+Gen+PxSg1
bilkideaddji+Sem/Hum+N+Sg+Gen+PxSg1
bilkkár+Sem/Hum+N+Sg+Gen+PxSg1
bilko#sátni+N+Sg+Gen+PxSg1
bilku+N+Sg+Gen+PxSg1
bilkádus+N+Sg+Gen+PxSg1
bilkár+Sem/Hum+N+Sg+Gen+PxSg1
billašupmi+N+Sg+Gen+PxSg1
bille#boatkkahas+Sem/Ani+N+Sg+Gen+PxSg1
bille+N+Sg+Gen+PxSg1
billeriin+N+Sg+Gen+PxSg1
billet+N+Sg+Gen+PxSg1
billi+N+Sg+Gen+PxSg1
billji+Sem/Hum+N+Sg+Gen+PxSg1
billu+N+Sg+Gen+PxSg1
billár+Sem/Hum+N+Sg+Gen+PxSg1
bilto#áldu+Sem/Ani+N+Sg+Gen+PxSg1
bilttet+N+Sg+Gen+PxSg1
biltu+Sem/Ani+N+Sg+Gen+PxSg1
bilága+N+Sg+Gen+PxSg1
biras#dilli+N+Sg+Gen+PxSg1
biras#viessu+Sem/Build+N+Sg+Gen+PxSg1
bivdo#dilli+N+Sg+Gen+PxSg1
boasta#biila+Sem/Veh+N+Sg+Gen+PxSg1
boasta#kantuvra+Sem/Build+N+Sg+Gen+PxSg1
boasta#steampil+N+Sg+Gen+PxSg1
boazo#dilli+N+Sg+Gen+PxSg1
boazo#doallo#skuvla+Sem/Org+Sem/Build+N+Sg+Gen+PxSg1
boazo#dállu+Sem/Build+N+Sg+Gen+PxSg1
boađus#ulbmil+N+Sg+Gen+PxSg1
bohcce#jeagil+N+Sg+Gen+PxSg1
bohcco#jeagil+N+Sg+Gen+PxSg1
borahan#áksil+N+Sg+Gen+PxSg1
braille+N+Sg+Gen+PxSg1
brillat+N+Sg+Gen+PxSg1
buddha#tempel+Sem/Build+N+Sg+Gen+PxSg1
buhcciid#viessu+Sem/Org+Sem/Build+N+Sg+Gen+PxSg1
buktin#biila+Sem/Veh+N+Sg+Gen+PxSg1
buohcce#biila#olmmoš+Sem/Hum+N+Sg+Gen+PxSg1
buohcce#biila+Sem/Veh+N+Sg+Gen+PxSg1
buohcce#stohpu+Sem/Build+Sem/Org+N+Sg+Gen+PxSg1
buohcce#viessu+Sem/Build+Sem/Org+N+Sg+Gen+PxSg1
buohcci#biila+Sem/Veh+N+Sg+Gen+PxSg1
buohcci#viessu+Sem/Build+N+Sg+Gen+PxSg1
buollin#stašuvdna+Sem/Build+N+Sg+Gen+PxSg1
buore#dilli+N+Sg+Gen+PxSg1
buorre#dilli+N+Sg+Gen+PxSg1
buođđo#ventiila+N+Sg+Gen+PxSg1
bussá#geahpil+N+Sg+Gen+PxSg1
buvda+Sem/Org+Sem/Build+N+Sg+Gen+PxSg1
buvihan#ventiila+N+Sg+Gen+PxSg1
bušeahtta#dilli+N+Sg+Gen+PxSg1
báhccan#dilljá+N+Sg+Gen+PxSg1
báhpa#dállu+Sem/Build+N+Sg+Gen+PxSg1
báhpar#jeagil+N+Sg+Gen+PxSg1
báhčin#šillju+N+Sg+Gen+PxSg1
bálkkašupme#gilvvohallan+N+Sg+Gen+PxSg1
cavgileaddji+Sem/Hum+N+Sg+Gen+PxSg1
chili#bihppor+N+Sg+Gen+PxSg1
cirgo#ventiila+N+Sg+Gen+PxSg1
cocktail#feasta+N+Sg+Gen+PxSg1
codisilla+N+Sg+Gen+PxSg1
daktiila#oatnun+N+Sg+Gen+PxSg1
deaddileapmi+N+Sg+Gen+PxSg1
deadja#silli+N+Sg+Gen+PxSg1
dearvvasvuođa#dilli+N+Sg+Gen+PxSg1
dearvvašvuođa#dilli+N+Sg+Gen+PxSg1
dearvvašvuođa#dállu+Sem/Build+N+Sg+Gen+PxSg1
dearvvašvuođa#stašuvdna+Sem/Build+N+Sg+Gen+PxSg1
deatta#rádjen#ventiila+N+Sg+Gen+PxSg1
designa#gilvu+N+Sg+Gen+PxSg1
desilihtar+N+Sg+Gen+PxSg1
desilihtter+N+Sg+Gen+PxSg1
diehppe#jeagil+N+Sg+Gen+PxSg1
diehto#gilvvohallan+N+Sg+Gen+PxSg1
dieđa#filosofiija+N+Sg+Gen+PxSg1
digge#stohpu+Sem/Build+N+Sg+Gen+PxSg1
digge#viessu+Sem/Build+N+Sg+Gen+PxSg1
diila#geađgi+N+Sg+Gen+PxSg1
diila+N+Sg+Gen+PxSg1
dikšun#dilli+N+Sg+Gen+PxSg1
dildi+N+Sg+Gen+PxSg1
dildu+N+Sg+Gen+PxSg1
dilettanteriija+N+Sg+Gen+PxSg1
dilettantisma+N+Sg+Gen+PxSg1
dilihisvuohta+N+Sg+Gen+PxSg1
dillaG+N+Sg+Gen+PxSg1
dille#dieđáhus+N+Sg+Gen+PxSg1
dille#plána+N+Sg+Gen+PxSg1
dilli#attribuhtta+N+Sg+Gen+PxSg1
dilli+N+Sg+Gen+PxSg1
dillja#rággu+N+Sg+Gen+PxSg1
dilljá+N+Sg+Gen+PxSg1
dilot+N+Sg+Gen+PxSg1
dilálašvuohta+N+Sg+Gen+PxSg1
diŋga+Sem/Hum+Sem/Ani+Sem/Build+Sem/Txt+N+Sg+Gen+PxSg1
doaibma#dilli+N+Sg+Gen+PxSg1
doaibma#dilálašvuohta+N+Sg+Gen+PxSg1
doaibma#čilgehus+N+Sg+Gen+PxSg1
doalve#gilvu+N+Sg+Gen+PxSg1
doavtter#dilli+N+Sg+Gen+PxSg1
doavtter#stašuvdna+Sem/Build+N+Sg+Gen+PxSg1
dohpi+Sem/Build+N+Sg+Gen+PxSg1
domisiila+N+Sg+Gen+PxSg1
duhát#jahke#ulbmil+N+Sg+Gen+PxSg1
duivil+N+Sg+Gen+PxSg1
duogáš#čilgehus+N+Sg+Gen+PxSg1
duohta#dilli+N+Sg+Gen+PxSg1
duolba#jeagil+N+Sg+Gen+PxSg1
duoppar#biila+Sem/Veh+N+Sg+Gen+PxSg1
duostilvuohta+N+Sg+Gen+PxSg1
duottar#bussá#geahpil+N+Sg+Gen+PxSg1
duottar#cavvilaš+Sem/Ani+N+Sg+Gen+PxSg1
duottar#hotealla+Sem/Org+Sem/Build+N+Sg+Gen+PxSg1
duottar#má#ilbmi+N+Sg+Gen+PxSg1
duppal#oaivilvuohta+N+Sg+Gen+PxSg1
durdnosleagilaš+Sem/Hum+N+Sg+Gen+PxSg1
dutkan#profiila+N+Sg+Gen+PxSg1
dáidda#musea+Sem/Org+Sem/Build+N+Sg+Gen+PxSg1
dáidda#muséa+Sem/Org+Sem/Build+N+Sg+Gen+PxSg1
dálke#dilli+N+Sg+Gen+PxSg1
dálkkádat#dilli+N+Sg+Gen+PxSg1
dállu+Sem/Build+N+Sg+Gen+PxSg1
dálon#viessu+Sem/Build+N+Sg+Gen+PxSg1
dálve#ruoivil+Sem/Ani+N+Sg+Gen+PxSg1
dássádallan#dilljá+N+Sg+Gen+PxSg1
dássádat#dilálašvuohta+N+Sg+Gen+PxSg1
dáŋka#biila+Sem/Veh+N+Sg+Gen+PxSg1
dáčča#gilli+Sem/Plc+N+Sg+Gen+PxSg1
eahkedis#ipmil#bálvalus+N+Sg+Gen+PxSg1
eahket#ipmil#bálvalus+N+Sg+Gen+PxSg1
eahpe#ipmil+Sem/Hum+N+Sg+Gen+PxSg1
eaiggáduššan#dilli+N+Sg+Gen+PxSg1
eaiggáduššan#dilálašvuohta+N+Sg+Gen+PxSg1
eallen#dilli+N+Sg+Gen+PxSg1
ealli#silba+N+Sg+Gen+PxSg1
eallin#agi#ásodat+Sem/Build+N+Sg+Gen+PxSg1
eallin#dilli+N+Sg+Gen+PxSg1
eallin#dilálašvuohta+N+Sg+Gen+PxSg1
ealáhus#dilli+N+Sg+Gen+PxSg1
ealáhus#visti+Sem/Build+N+Sg+Gen+PxSg1
eami#álbmot#dilli+N+Sg+Gen+PxSg1
eana#dilli+N+Sg+Gen+PxSg1
eana#dilálašvuohta+N+Sg+Gen+PxSg1
eana#gilvi+Sem/Hum+N+Sg+Gen+PxSg1
eanan#doallo#gilli+Sem/Plc+N+Sg+Gen+PxSg1
eanan#doallo#ulbmil+N+Sg+Gen+PxSg1
eanan#gilvi+Sem/Hum+N+Sg+Gen+PxSg1
eará#gili#ássi+Sem/Hum+N+Sg+Gen+PxSg1
eaŋkil#bileahtta+N+Sg+Gen+PxSg1
eaŋkil#doallu+N+Sg+Gen+PxSg1
eaŋkil#latnja+Sem/Hum+N+Sg+Gen+PxSg1
eaŋkil#mearrádus+N+Sg+Gen+PxSg1
eaŋkil#olmmoš+Sem/Hum+N+Sg+Gen+PxSg1
ekonomiija#dilli+N+Sg+Gen+PxSg1
eksiila+N+Sg+Gen+PxSg1
eskil#vahkku+Sem/Time+N+Sg+Gen+PxSg1
eváŋgiljon+N+Sg+Gen+PxSg1
fabrihkka+Sem/Org+Sem/Build+N+Sg+Gen+PxSg1
fanas#gieddilaš+Sem/Hum+N+Sg+Gen+PxSg1
feaila+N+Sg+Gen+PxSg1
feambil+N+Sg+Gen+PxSg1
fearkil+N+Sg+Gen+PxSg1
fiila#gieđahalli+Sem/Hum+N+Sg+Gen+PxSg1
fiila#listu+N+Sg+Gen+PxSg1
fiila#namma+N+Sg+Gen+PxSg1
fiila#válljen#gieddi+Sem/Plc+N+Sg+Gen+PxSg1
fiila#čujuhus+N+Sg+Gen+PxSg1
fiila+N+Sg+Gen+PxSg1
fiilo#gazza+N+Sg+Gen+PxSg1
fiilo#gusta+N+Sg+Gen+PxSg1
fiilu+N+Sg+Gen+PxSg1
filateliija+N+Sg+Gen+PxSg1
filatelista+Sem/Hum+N+Sg+Gen+PxSg1
filbma+N+Sg+Gen+PxSg1
filbma#apparáhta+N+Sg+Gen+PxSg1
filbma#buvttadeapmi+N+Sg+Gen+PxSg1
filbma#dahkki+Sem/Hum+N+Sg+Gen+PxSg1
filbma#festivála+N+Sg+Gen+PxSg1
filbma#foanda+N+Sg+Gen+PxSg1
filbma#guovddáš+Sem/Org+Sem/Plc+N+Sg+Gen+PxSg1
filbma#idola+N+Sg+Gen+PxSg1
filbma#liidni+N+Sg+Gen+PxSg1
filbma#nástiG+N+Sg+Gen+PxSg1
filbma#projektor+N+Sg+Gen+PxSg1
filbma#sivdnádus+N+Sg+Gen+PxSg1
filbmen#rusttet+N+Sg+Gen+PxSg1
filea+N+Sg+Gen+PxSg1
filippilaš+Sem/Hum+N+Sg+Gen+PxSg1
filistalaš+Sem/Hum+N+Sg+Gen+PxSg1
filiála+N+Sg+Gen+PxSg1
fillanas+N+Sg+Gen+PxSg1
fillehus+N+Sg+Gen+PxSg1
fillejeaddji+Sem/Hum+N+Sg+Gen+PxSg1
filologa+Sem/Hum+N+Sg+Gen+PxSg1
filologiija+N+Sg+Gen+PxSg1
filosofa+Sem/Hum+N+Sg+Gen+PxSg1
filosofiija+N+Sg+Gen+PxSg1
filta#peanna+N+Sg+Gen+PxSg1
filta+N+Sg+Gen+PxSg1
filte+N+Sg+Gen+PxSg1
filttar+N+Sg+Gen+PxSg1
filéa+N+Sg+Gen+PxSg1
fiskes#jeagil+N+Sg+Gen+PxSg1
fissiila+N+Sg+Gen+PxSg1
fleksibilitehta+N+Sg+Gen+PxSg1
fossiila+N+Sg+Gen+PxSg1
friddja#girku+Sem/Org+Sem/Build+N+Sg+Gen+PxSg1
fuolahan#biila+Sem/Veh+N+Sg+Gen+PxSg1
fylkka#viessu+Sem/Build+N+Sg+Gen+PxSg1
fápmo#dilli+N+Sg+Gen+PxSg1
galilealaš+Sem/Hum+N+Sg+Gen+PxSg1
gardnjil+N+Sg+Gen+PxSg1
gardnjil#dolgi+N+Sg+Gen+PxSg1
gardnjil#lađas+N+Sg+Gen+PxSg1
gardnjil#sojahan#deahkki+N+Sg+Gen+PxSg1
gargŋil+N+Sg+Gen+PxSg1
gargŋil#dorjen+N+Sg+Gen+PxSg1
gargŋil#jorrit+N+Sg+Gen+PxSg1
gargŋil#soabbi+N+Sg+Gen+PxSg1
gaska#dilli+N+Sg+Gen+PxSg1
gaska#goartil+N+Sg+Gen+PxSg1
gaska#áksil+N+Sg+Gen+PxSg1
gassa#jeagil+N+Sg+Gen+PxSg1
gazza#sámil+N+Sg+Gen+PxSg1
geabbilvuohta+N+Sg+Gen+PxSg1
geahpidan#ventiila+N+Sg+Gen+PxSg1
geahpil+N+Sg+Gen+PxSg1
geailo#čuohpus+N+Sg+Gen+PxSg1
geailu+N+Sg+Gen+PxSg1
gealdagas#dilli+N+Sg+Gen+PxSg1
gearde#dállu+Sem/Build+N+Sg+Gen+PxSg1
gearde#sámil+N+Sg+Gen+PxSg1
gearde#viessu+Sem/Build+N+Sg+Gen+PxSg1
gearret+Sem/Org+Sem/Build+N+Sg+Gen+PxSg1
gearret#stohpu+Sem/Build+N+Sg+Gen+PxSg1
geavahan#dilli+N+Sg+Gen+PxSg1
geavahan#dilálašvuohta+N+Sg+Gen+PxSg1
geavahan#čilgehus+N+Sg+Gen+PxSg1
gerilja+Sem/Org+N+Sg+Gen+PxSg1
gidden#ventiila+N+Sg+Gen+PxSg1
gidden#áksil+N+Sg+Gen+PxSg1
giedde#hilsku+N+Sg+Gen+PxSg1
gieldda#viessu+Sem/Build+N+Sg+Gen+PxSg1
gieldda#dállu+Sem/Build+N+Sg+Gen+PxSg1
giella#dilli+N+Sg+Gen+PxSg1
giella#dilálašvuohta+N+Sg+Gen+PxSg1
giera#gilvin+N+Sg+Gen+PxSg1
gierdilvuohta+N+Sg+Gen+PxSg1
gievvo#dilli+N+Sg+Gen+PxSg1
gievvun#dilli+N+Sg+Gen+PxSg1
giilo#šaddu+N+Sg+Gen+PxSg1
giilu+N+Sg+Gen+PxSg1
gilde#márjjá#vahkku+Sem/Time+N+Sg+Gen+PxSg1
gilga#cikcen#basttat+N+Sg+Gen+PxSg1
gilga#čiehka+N+Sg+Gen+PxSg1
gilga+N+Sg+Gen+PxSg1
gilgga#bealle+Sem/Ani+N+Sg+Gen+PxSg1
gili#doaibma#goddi+Sem/Org+N+Sg+Gen+PxSg1
gili#geaidnu+N+Sg+Gen+PxSg1
gili#girji+N+Sg+Gen+PxSg1
gili#guovddáš+Sem/Org+N+Sg+Gen+PxSg1
gili#luodda+N+Sg+Gen+PxSg1
gili#namma+N+Sg+Gen+PxSg1
gili#plána+N+Sg+Gen+PxSg1
gili#searvi+Sem/Org+N+Sg+Gen+PxSg1
gili#skuvla+Sem/Org+N+Sg+Gen+PxSg1
gili#viessu+Sem/Build+N+Sg+Gen+PxSg1
gili#vuoigatvuohta+N+Sg+Gen+PxSg1
gili#šillju+N+Sg+Gen+PxSg1
giljanas+N+Sg+Gen+PxSg1
giljas+N+Sg+Gen+PxSg1
giljobaš+Sem/Ani+N+Sg+Gen+PxSg1
giljon+Sem/Hum+N+Sg+Gen+PxSg1
gilka+N+Sg+Gen+PxSg1
gilkkan+N+Sg+Gen+PxSg1
gilkkanas+N+Sg+Gen+PxSg1
gilkkas+N+Sg+Gen+PxSg1
gilkor+N+Sg+Gen+PxSg1
gilká#biellu+N+Sg+Gen+PxSg1
gilká+N+Sg+Gen+PxSg1
gillar+N+Sg+Gen+PxSg1
gilli#fidno#guovlu+Sem/Plc+N+Sg+Gen+PxSg1
gilli+Sem/Plc+N+Sg+Gen+PxSg1
gillilvuohta+N+Sg+Gen+PxSg1
gilljo#čearret+Sem/Ani+N+Sg+Gen+PxSg1
gilljo#čearrit+Sem/Ani+N+Sg+Gen+PxSg1
gilljo#čuonjá+Sem/Ani+N+Sg+Gen+PxSg1
gilljon+Sem/Hum+N+Sg+Gen+PxSg1
gilljun+N+Sg+Gen+PxSg1
gillámuš#historjá+N+Sg+Gen+PxSg1
gillámuš+N+Sg+Gen+PxSg1
gillár+N+Sg+Gen+PxSg1
gillásupmi+N+Sg+Gen+PxSg1
gilo+N+Sg+Gen+PxSg1
gilo#váhtta+N+Sg+Gen+PxSg1
gilo#wátta+N+Sg+Gen+PxSg1
gilográmma+N+Sg+Gen+PxSg1
gilomehter+N+Sg+Gen+PxSg1
gilon+N+Sg+Gen+PxSg1
gilpe+N+Sg+Gen+PxSg1
gilva#beštor+Sem/Ani+N+Sg+Gen+PxSg1
gilvalan#válddahus+N+Sg+Gen+PxSg1
gilvaleaddji+Sem/Hum+N+Sg+Gen+PxSg1
gilvin#eana+Sem/Plc+N+Sg+Gen+PxSg1
gilvin#rádjá+N+Sg+Gen+PxSg1
gilvo#bargu+N+Sg+Gen+PxSg1
gilvo#beaivi+Sem/Time+N+Sg+Gen+PxSg1
gilvo#biila+Sem/Veh+N+Sg+Gen+PxSg1
gilvo#botnjašupmi+N+Sg+Gen+PxSg1
gilvo#irgi+Sem/Hum+N+Sg+Gen+PxSg1
gilvo#jienasteapmi+N+Sg+Gen+PxSg1
gilvo#nákca+N+Sg+Gen+PxSg1
gilvo#suhkan+N+Sg+Gen+PxSg1
gilvo#viehkan+N+Sg+Gen+PxSg1
gilvo#vuodjin+N+Sg+Gen+PxSg1
gilvo#šillju+N+Sg+Gen+PxSg1
gilvo#čuoigan+N+Sg+Gen+PxSg1
gilvu+N+Sg+Gen+PxSg1
gilvva#bealbi+N+Sg+Gen+PxSg1
gilvva#eppel#muorra+N+Sg+Gen+PxSg1
gilvva#gordni+N+Sg+Gen+PxSg1
gilvva#gárde#bázahusat+N+Sg+Gen+PxSg1
gilvva#gárdi+N+Sg+Gen+PxSg1
gilvva#krássa+N+Sg+Gen+PxSg1
gilvva#sáhpal+N+Sg+Gen+PxSg1
gilvva#visti+N+Sg+Gen+PxSg1
gilvva#vuovdi+Sem/Plc+N+Sg+Gen+PxSg1
gilvva+N+Sg+Gen+PxSg1
gilvvohallan+N+Sg+Gen+PxSg1
gilvvohalli+Sem/Hum+N+Sg+Gen+PxSg1
giláš+N+Sg+Gen+PxSg1
gilši+Sem/Hum+N+Sg+Gen+PxSg1
girdi#bileahtta+N+Sg+Gen+PxSg1
girdi#šillju+Sem/Org+N+Sg+Gen+PxSg1
girdilan#geaidnu+N+Sg+Gen+PxSg1
girdin#šillju+Sem/Org+N+Sg+Gen+PxSg1
girje#hildu+N+Sg+Gen+PxSg1
giđđa#ilbmiG+N+Sg+Gen+PxSg1
goahppil+Sem/Ani+N+Sg+Gen+PxSg1
goahti+Sem/Build+N+Sg+Gen+PxSg1
goaktil+Sem/Ani+N+Sg+Gen+PxSg1
goansta#rásse#šillju+N+Sg+Gen+PxSg1
goartil+N+Sg+Gen+PxSg1
goatnil+Sem/Plc+N+Sg+Gen+PxSg1
goatnjil+Sem/Plc+N+Sg+Gen+PxSg1
goađáš+Sem/Build+N+Sg+Gen+PxSg1
golmma#bearaš#ásodat+Sem/Build+N+Sg+Gen+PxSg1
govva#fiila+N+Sg+Gen+PxSg1
greikka#filosofa+Sem/Hum+N+Sg+Gen+PxSg1
grilla+N+Sg+Gen+PxSg1
guhkes#áigge#ulbmil+N+Sg+Gen+PxSg1
guhppil+N+Sg+Gen+PxSg1
gulahallan#dilli+N+Sg+Gen+PxSg1
gulahallan#dilálašvuohta+N+Sg+Gen+PxSg1
gumpe#jeagil+N+Sg+Gen+PxSg1
guohton#dilli+N+Sg+Gen+PxSg1
guohton#dilálašvuohta+N+Sg+Gen+PxSg1
guohtun#dilli+N+Sg+Gen+PxSg1
guohtun#dilálašvuohta+N+Sg+Gen+PxSg1
guolle#biila+Sem/Veh+N+Sg+Gen+PxSg1
guolle#ipmil+Sem/Hum+N+Sg+Gen+PxSg1
guolástus#gilli+Sem/Plc+N+Sg+Gen+PxSg1
guoppar#jeagil+N+Sg+Gen+PxSg1
guorbme#biila#vuoddji+Sem/Hum+N+Sg+Gen+PxSg1
guorbme#biila+Sem/Veh+N+Sg+Gen+PxSg1
guorvil+Sem/Plc+N+Sg+Gen+PxSg1
guosse#viessu+Sem/Build+N+Sg+Gen+PxSg1
guovddáš#viŋkil+N+Sg+Gen+PxSg1
guovdo#jeagil+N+Sg+Gen+PxSg1
guovllu#buohcce#viessu+Sem/Build+Sem/Org+N+Sg+Gen+PxSg1
guovtte#bearaš#viessu+Sem/Build+N+Sg+Gen+PxSg1
guovtte#bearaš#ásodat+Sem/Build+N+Sg+Gen+PxSg1
guovtte#oaivilvuohta+N+Sg+Gen+PxSg1
guođohan#dilli+N+Sg+Gen+PxSg1
guođohan#dilálašvuohta+N+Sg+Gen+PxSg1
guškil+Sem/Ani+N+Sg+Gen+PxSg1
gyrodactilosis+N+Sg+Gen+PxSg1
gádde#hilggohas+Sem/Hum+N+Sg+Gen+PxSg1
gáfe#silon+N+Sg+Gen+PxSg1
gáhtta#šillju+N+Sg+Gen+PxSg1
gáiraváillat+Sem/Hum+N+Sg+Gen+PxSg1
gáisá#bussá#geahpil+N+Sg+Gen+PxSg1
gálvo#biila+Sem/Veh+N+Sg+Gen+PxSg1
gáma#suoidnilaš+Sem/Hum+N+Sg+Gen+PxSg1
gándil+N+Sg+Gen+PxSg1
gárjil#giella+N+Sg+Gen+PxSg1
gárjil+Sem/Hum+N+Sg+Gen+PxSg1
gárjillaš+Sem/Hum+N+Sg+Gen+PxSg1
gárren#dilli+N+Sg+Gen+PxSg1
gásttašan#dilálašvuohta+N+Sg+Gen+PxSg1
gávgil+N+Sg+Gen+PxSg1
gávildan#oamastus+N+Sg+Gen+PxSg1
gávpot#dállu+Sem/Build+N+Sg+Gen+PxSg1
gávvilvuohta+N+Sg+Gen+PxSg1
habilitehta+N+Sg+Gen+PxSg1
heahte#dilli+N+Sg+Gen+PxSg1
heahte#goahti+Sem/Build+N+Sg+Gen+PxSg1
hearge#gilvo#vuodjin+N+Sg+Gen+PxSg1
heasta#gilvu+N+Sg+Gen+PxSg1
heiven#viŋkil+N+Sg+Gen+PxSg1
heterofiila+Sem/Hum+N+Sg+Gen+PxSg1
hevilaš+Sem/Hum+N+Sg+Gen+PxSg1
hilbatvuohta+N+Sg+Gen+PxSg1
hilbbot+Sem/Hum+Sem/Ani+N+Sg+Gen+PxSg1
hilbodat+N+Sg+Gen+PxSg1
hilcu+Sem/Hum+N+Sg+Gen+PxSg1
hildu+N+Sg+Gen+PxSg1
hilggohas#regála+N+Sg+Gen+PxSg1
hilggohas+Sem/Hum+N+Sg+Gen+PxSg1
hilgo#gálvu+N+Sg+Gen+PxSg1
hilgun#fanas#ortnet+N+Sg+Gen+PxSg1
hilgun#ortnet+N+Sg+Gen+PxSg1
hilla+N+Sg+Gen+PxSg1
hilla#gabba+Sem/Hum+Sem/Ani+N+Sg+Gen+PxSg1
hilla#gáhkku+N+Sg+Gen+PxSg1
hilla#ruovssut+Sem/Hum+Sem/Ani+N+Sg+Gen+PxSg1
hilla#ráddi+N+Sg+Gen+PxSg1
hiller+Sem/Ani+N+Sg+Gen+PxSg1
hilsko#šaddu+N+Sg+Gen+PxSg1
hilsku+N+Sg+Gen+PxSg1
hiŋggil+N+Sg+Gen+PxSg1
hombil+Sem/Ani+N+Sg+Gen+PxSg1
homofiila+Sem/Hum+N+Sg+Gen+PxSg1
homofiliija+N+Sg+Gen+PxSg1
hopmil#vahkku+Sem/Time+N+Sg+Gen+PxSg1
hospitála+Sem/Org+Sem/Build+N+Sg+Gen+PxSg1
hotealla+Sem/Org+Sem/Build+N+Sg+Gen+PxSg1
huksen#šillju+N+Sg+Gen+PxSg1
humbil+Sem/Ani+N+Sg+Gen+PxSg1
huonaš+Sem/Build+N+Sg+Gen+PxSg1
háldo#dilli+N+Sg+Gen+PxSg1
hállohallan#dilljá+N+Sg+Gen+PxSg1
hálte#ventiila+N+Sg+Gen+PxSg1
hámmil#heanni+Sem/Hum+N+Sg+Gen+PxSg1
hárdo#dilli+N+Sg+Gen+PxSg1
háskil+Sem/Ani+N+Sg+Gen+PxSg1
háŋgil+N+Sg+Gen+PxSg1
ihpil+Sem/Hum+N+Sg+Gen+PxSg1
ilbmi+Sem/Wthr+N+Sg+Gen+PxSg1
ildi#gallevuohta+N+Sg+Gen+PxSg1
ildu+N+Sg+Gen+PxSg1
illatiiva+N+Sg+Gen+PxSg1
illu+N+Sg+Gen+PxSg1
illu#beaivi+Sem/Time+N+Sg+Gen+PxSg1
illu#ganjal+N+Sg+Gen+PxSg1
illu#sáhka+N+Sg+Gen+PxSg1
illusjonisma+N+Sg+Gen+PxSg1
illustrašuvdna+N+Sg+Gen+PxSg1
illušuvdna+N+Sg+Gen+PxSg1
illá#veadjin+N+Sg+Gen+PxSg1
illá#veadju+N+Sg+Gen+PxSg1
illástus+N+Sg+Gen+PxSg1
infantilisma+N+Sg+Gen+PxSg1
infiltrašuvdna#bohcci+N+Sg+Gen+PxSg1
infiltrašuvdna#goivvohat+N+Sg+Gen+PxSg1
infiltrašuvdna#revre+N+Sg+Gen+PxSg1
infiltrašuvdna#rusttet+N+Sg+Gen+PxSg1
infiltrašuvdna#álddis+N+Sg+Gen+PxSg1
inhabilitehta+N+Sg+Gen+PxSg1
ipmil#ballu+N+Sg+Gen+PxSg1
ipmil#balolašvuohta+N+Sg+Gen+PxSg1
ipmil#biehttaleaddji+Sem/Hum+N+Sg+Gen+PxSg1
ipmil#bilkádus+N+Sg+Gen+PxSg1
ipmil#bálvaleaddji+Sem/Hum+N+Sg+Gen+PxSg1
ipmil#bálvalus+N+Sg+Gen+PxSg1
ipmil#gonagas+Sem/Hum+N+Sg+Gen+PxSg1
ipmil#láhji+N+Sg+Gen+PxSg1
ipmil#sátni+N+Sg+Gen+PxSg1
ipmil+Sem/Hum+N+Sg+Gen+PxSg1
ipmilvuohta+N+Sg+Gen+PxSg1
islándda#jeagil+N+Sg+Gen+PxSg1
kilo#bealle+Sem/Time+N+Sg+Gen+PxSg1
jeagel#bilda+N+Sg+Gen+PxSg1
jeagge#guškil+Sem/Ani+N+Sg+Gen+PxSg1
jeagge#hilsku+N+Sg+Gen+PxSg1
jeagil+N+Sg+Gen+PxSg1
jeagildeapmi+N+Sg+Gen+PxSg1
jeaŋga#gilga+N+Sg+Gen+PxSg1
johtilvuohta+N+Sg+Gen+PxSg1
johtolat#dilálašvuođat+N+Sg+Gen+PxSg1
johtti#dilli+N+Sg+Gen+PxSg1
johtti#sáme#dilli+N+Sg+Gen+PxSg1
jorran#áksil+N+Sg+Gen+PxSg1
jorre#áksil+N+Sg+Gen+PxSg1
jurdda#má#ilbmiG+N+Sg+Gen+PxSg1
jáddadan#biila+Sem/Veh+N+Sg+Gen+PxSg1
kamomillá+N+Sg+Gen+PxSg1
kapillár#suotna+N+Sg+Gen+PxSg1
kapillára#doaibma+N+Sg+Gen+PxSg1
kapillára#suotna+N+Sg+Gen+PxSg1
karáte#šillju+N+Sg+Gen+PxSg1
keailu+N+Sg+Gen+PxSg1
kila#nuohtti+N+Sg+Gen+PxSg1
kilo+N+Sg+Gen+PxSg1
kilo#grámma+N+Sg+Gen+PxSg1
kilo#mehter+N+Sg+Gen+PxSg1
kilo#mehter#ruhta+N+Sg+Gen+PxSg1
kilo#mettar+N+Sg+Gen+PxSg1
kilo#volta+N+Sg+Gen+PxSg1
kilo#váhtta+N+Sg+Gen+PxSg1
kilo#watt#diibmu+N+Sg+Gen+PxSg1
kino+Sem/Org+Sem/Build+N+Sg+Gen+PxSg1
kloasttar+Sem/Build+N+Sg+Gen+PxSg1
klusiila+N+Sg+Gen+PxSg1
koaili+Sem/Hum+N+Sg+Gen+PxSg1
koartil+N+Sg+Gen+PxSg1
kodicilla+N+Sg+Gen+PxSg1
kodisilla+N+Sg+Gen+PxSg1
kompilašuvdna+N+Sg+Gen+PxSg1
kompiláhtor+N+Sg+Gen+PxSg1
konferánsa#hotealla+Sem/Build+N+Sg+Gen+PxSg1
konsiila+N+Sg+Gen+PxSg1
korálla#jeagil+N+Sg+Gen+PxSg1
krokodiila+Sem/Ani+N+Sg+Gen+PxSg1
krokodilla+Sem/Ani+N+Sg+Gen+PxSg1
kultur#seailluheaddji+Sem/Hum+N+Sg+Gen+PxSg1
kultur#viessu+Sem/Build+N+Sg+Gen+PxSg1
kuntepillar+N+Sg+Gen+PxSg1
káfe#silon+N+Sg+Gen+PxSg1
lappe#kodisilla+N+Sg+Gen+PxSg1
lađas#soddjilvuohta+N+Sg+Gen+PxSg1
lađas#soddjilvuođa#mihttu+N+Sg+Gen+PxSg1
leaila+N+Sg+Gen+PxSg1
liekkasvuođa#dilli+N+Sg+Gen+PxSg1
liljá+N+Sg+Gen+PxSg1
lilljá+N+Sg+Gen+PxSg1
linjá#biila+Sem/Veh+N+Sg+Gen+PxSg1
linnjá#biila#oktavuohta+N+Sg+Gen+PxSg1
linnjá#biila+Sem/Veh+N+Sg+Gen+PxSg1
lodde#jeagil+N+Sg+Gen+PxSg1
lohkan#viessu+Sem/Build+N+Sg+Gen+PxSg1
lonohallan#dilli+N+Sg+Gen+PxSg1
lotnolas#gilvin+N+Sg+Gen+PxSg1
lotnolas#viŋkil+N+Sg+Gen+PxSg1
lotti#viessu+Sem/Build+N+Sg+Gen+PxSg1
luodda#dilli+N+Sg+Gen+PxSg1
luodda#dárkilis#plánen+N+Sg+Gen+PxSg1
luoilá+N+Sg+Gen+PxSg1
luonddu#dilli+N+Sg+Gen+PxSg1
luonddu#gilvin+N+Sg+Gen+PxSg1
láddo#jeagil+N+Sg+Gen+PxSg1
láige#jeagil+N+Sg+Gen+PxSg1
lásta#biila+Sem/Veh+N+Sg+Gen+PxSg1
maila+N+Sg+Gen+PxSg1
maorilaš+Sem/Hum+N+Sg+Gen+PxSg1
mašiidna#kompiláhtor+N+Sg+Gen+PxSg1
maŋil#bahkken+N+Sg+Gen+PxSg1
maŋil#doarjja+N+Sg+Gen+PxSg1
maŋil#čála+N+Sg+Gen+PxSg1
maŋŋe#dillja#rággu+N+Sg+Gen+PxSg1
maŋŋe#dilljá+N+Sg+Gen+PxSg1
maŋŋe#áksil+N+Sg+Gen+PxSg1
maŋŋil#gaska#beaiviG+N+Sg+Gen+PxSg1
maŋŋil#geahčču+N+Sg+Gen+PxSg1
maŋŋil#gáibádus+N+Sg+Gen+PxSg1
maŋŋil#máksin+N+Sg+Gen+PxSg1
maŋŋil#máksu+N+Sg+Gen+PxSg1
maŋŋil#reantu+N+Sg+Gen+PxSg1
meaddil#mannan+N+Sg+Gen+PxSg1
meaddil#ventiila+N+Sg+Gen+PxSg1
meahcce#biila#luodda+N+Sg+Gen+PxSg1
meahcce#biila+Sem/Veh+N+Sg+Gen+PxSg1
meahcce#dállu+Sem/Build+N+Sg+Gen+PxSg1
meaisil+N+Sg+Gen+PxSg1
meara#militeara#guovddáš+N+Sg+Gen+PxSg1
mearka#čilgehus+N+Sg+Gen+PxSg1
mearra#háskil+Sem/Ani+N+Sg+Gen+PxSg1
mearra#lilljá+N+Sg+Gen+PxSg1
mearra#miila+N+Sg+Gen+PxSg1
meašttir#gilvu+N+Sg+Gen+PxSg1
meašttirvuođa#gilvvohallamat+N+Sg+Gen+PxSg1
meašttirvuođa#gilvvut+N+Sg+Gen+PxSg1
meieriija+Sem/Org+Sem/Build+N+Sg+Gen+PxSg1
merkantilisma+N+Sg+Gen+PxSg1
miella#dilli+N+Sg+Gen+PxSg1
miestta#skilki+Sem/Ani+N+Sg+Gen+PxSg1
mihtilmasvuohta+N+Sg+Gen+PxSg1
miila+N+Sg+Gen+PxSg1
mikro#filbma+N+Sg+Gen+PxSg1
militarisma+N+Sg+Gen+PxSg1
militeara#attašéa+N+Sg+Gen+PxSg1
militeara#biehttaleaddji+Sem/Hum+N+Sg+Gen+PxSg1
militeara#bálvalus+N+Sg+Gen+PxSg1
militeara#diktatuvra+Sem/Org+Sem/Plc+N+Sg+Gen+PxSg1
militeara#fanas+Sem/Veh+N+Sg+Gen+PxSg1
militeara#fuolahus+N+Sg+Gen+PxSg1
militeara#ráido#vuodjin+N+Sg+Gen+PxSg1
militeara+Sem/Hum+N+Sg+Gen+PxSg1
miljon#guolli+Sem/Ani+N+Sg+Gen+PxSg1
miljon#haddi+N+Sg+Gen+PxSg1
miljonat#oassi+N+Sg+Gen+PxSg1
miljoneara+Sem/Hum+N+Sg+Gen+PxSg1
miljovdna#bealli+N+Sg+Gen+PxSg1
miljovnnadas+N+Sg+Gen+PxSg1
milli#grámma+N+Sg+Gen+PxSg1
milli#mehter+N+Sg+Gen+PxSg1
milli+N+Sg+Gen+PxSg1
millijovnnat#oassi+N+Sg+Gen+PxSg1
millo+N+Sg+Gen+PxSg1
millu+N+Sg+Gen+PxSg1
millár+Sem/Hum+N+Sg+Gen+PxSg1
minoritehta#dilli+N+Sg+Gen+PxSg1
missiila+N+Sg+Gen+PxSg1
mobil#telefovdna+N+Sg+Gen+PxSg1
mobil#telefuvdna+N+Sg+Gen+PxSg1
mobilitehta+N+Sg+Gen+PxSg1
monofiila#gielddus+N+Sg+Gen+PxSg1
moskilaš+Sem/Hum+N+Sg+Gen+PxSg1
muhkke#gilvin#mášiidna+N+Sg+Gen+PxSg1
muorra#ipmil+N+Sg+Gen+PxSg1
muovhle#biila+Sem/Veh+N+Sg+Gen+PxSg1
musea+Sem/Org+Sem/Build+N+Sg+Gen+PxSg1
muséa+Sem/Org+Sem/Build+N+Sg+Gen+PxSg1
má#ilbmiG+N+Sg+Gen+PxSg1
má#ilmmi#govva+N+Sg+Gen+PxSg1
má#ilmmi#gárta+N+Sg+Gen+PxSg1
má#ilmmi#historjá+N+Sg+Gen+PxSg1
má#ilmmi#loahppaG+N+Sg+Gen+PxSg1
má#ilmmi#meašttir+Sem/Hum+N+Sg+Gen+PxSg1
má#ilmmi#ráđđi+Sem/Org+N+Sg+Gen+PxSg1
má#ilmmi#soahti+N+Sg+Gen+PxSg1
má#ilmmi#ávusG+N+Sg+Gen+PxSg1
máhccan#ventiila+N+Sg+Gen+PxSg1
máilmmi#cup+N+Sg+Gen+PxSg1
máilmmi#julggaštus+N+Sg+Gen+PxSg1
máinnus#filbma+N+Sg+Gen+PxSg1
máj#ilbmiG+N+Sg+Gen+PxSg1
mánaid#gárdi+Sem/Org+Sem/Build+N+Sg+Gen+PxSg1
mánáid#gárdi+Sem/Org+Sem/Build+N+Sg+Gen+PxSg1
mánáid#skuvla+Sem/Org+Sem/Build+N+Sg+Gen+PxSg1
márkan#dilli+N+Sg+Gen+PxSg1
márkan#šillju+N+Sg+Gen+PxSg1
máttil+Sem/Wthr+N+Sg+Gen+PxSg1
máŋgga#doaimma#dállu+Sem/Build+N+Sg+Gen+PxSg1
máŋgga#oaivilvuohta+N+Sg+Gen+PxSg1
namma#gilkor+N+Sg+Gen+PxSg1
našunála#teáhter+Sem/Build+N+Sg+Gen+PxSg1
neilihkka+N+Sg+Gen+PxSg1
neillet+N+Sg+Gen+PxSg1
niehko#má#ilbmiG+N+Sg+Gen+PxSg1
nihilisma+N+Sg+Gen+PxSg1
njavve#jeagil+N+Sg+Gen+PxSg1
njealje#bearaš#viessu+Sem/Build+N+Sg+Gen+PxSg1
njealje#bearaš#ásodat+Sem/Build+N+Sg+Gen+PxSg1
njealjehas#kilo#mehter+N+Sg+Gen+PxSg1
njealjádas#kilo#mehter+N+Sg+Gen+PxSg1
njivlo#jeagil+N+Sg+Gen+PxSg1
njoammil+Sem/Ani+N+Sg+Gen+PxSg1
njoaske#hilsku+N+Sg+Gen+PxSg1
njunne#sildi+Sem/Ani+N+Sg+Gen+PxSg1
njunne#áksil+N+Sg+Gen+PxSg1
njuovvan#biila+Sem/Veh+N+Sg+Gen+PxSg1
njuovvan#dilli+N+Sg+Gen+PxSg1
njálgges#hildu+N+Sg+Gen+PxSg1
non#mobilitehta+N+Sg+Gen+PxSg1
norgga#meašttir#gilvu+N+Sg+Gen+PxSg1
nubbe#giella+N+Sg+Gen+PxSg1
nubbi#giella+N+Sg+Gen+PxSg1
nuonda#jeagil+N+Sg+Gen+PxSg1
nuoraid#skuvla+Sem/Org+Sem/Build+N+Sg+Gen+PxSg1
náittos#dilli+N+Sg+Gen+PxSg1
nállo#jeagil+N+Sg+Gen+PxSg1
návet+Sem/Build+N+Sg+Gen+PxSg1
oahpahus#dilli+N+Sg+Gen+PxSg1
oahpahus#ulbmil+N+Sg+Gen+PxSg1
oahppa#váillat+Sem/Hum+N+Sg+Gen+PxSg1
oahppo#dilli+N+Sg+Gen+PxSg1
oahppo#neavvo#dilli+N+Sg+Gen+PxSg1
oahppo#neavvu#dilli+N+Sg+Gen+PxSg1
oaive#ipmil+Sem/Hum+N+Sg+Gen+PxSg1
oaive#jeagil+N+Sg+Gen+PxSg1
oaivil+N+Sg+Gen+PxSg1
oaivil#dovddaheapmi+N+Sg+Gen+PxSg1
oaivil#erohus+N+Sg+Gen+PxSg1
oaivil#iskkadeapmi+N+Sg+Gen+PxSg1
oaivvildeaddji+Sem/Hum+N+Sg+Gen+PxSg1
oakse#jeagil+N+Sg+Gen+PxSg1
oanehis#filbma+N+Sg+Gen+PxSg1
oanehis#girdi#šillju+N+Sg+Gen+PxSg1
oanehis#šilljo#girdin+N+Sg+Gen+PxSg1
oarje#má#ilbmiG+N+Sg+Gen+PxSg1
oasse#čilgehus+N+Sg+Gen+PxSg1
oasti#fiila+N+Sg+Gen+PxSg1
oktilašvuohta+N+Sg+Gen+PxSg1
oktilisvuohta+N+Sg+Gen+PxSg1
okto#ráđđen#dilálašvuohta+N+Sg+Gen+PxSg1
olgo#musea+Sem/Org+Sem/Build+N+Sg+Gen+PxSg1
olgo#muséa+Sem/Org+Sem/Build+N+Sg+Gen+PxSg1
olgo#viessu+Sem/Build+N+Sg+Gen+PxSg1
oljo#filttar+N+Sg+Gen+PxSg1
olympia#gilvvut+N+Sg+Gen+PxSg1
olympiija#gilvvut+N+Sg+Gen+PxSg1
oppa#máilmmálaš+N+Sg+Gen+PxSg1
oppa#tráilar+N+Sg+Gen+PxSg1
orbbeš#goartil+N+Sg+Gen+PxSg1
ordil+N+Sg+Gen+PxSg1
orgil+N+Sg+Gen+PxSg1
orrun#biila+Sem/Veh+N+Sg+Gen+PxSg1
orrun#dilli+N+Sg+Gen+PxSg1
orustan#bileahtta+N+Sg+Gen+PxSg1
orustan#viessu+Sem/Build+N+Sg+Gen+PxSg1
oscillográmma+N+Sg+Gen+PxSg1
oscilloskohppa+N+Sg+Gen+PxSg1
ovda#dilljá+N+Sg+Gen+PxSg1
ovda#dilljá#rággu+N+Sg+Gen+PxSg1
ovda#klusiila+N+Sg+Gen+PxSg1
ovda#skuvla+Sem/Org+Sem/Build+N+Sg+Gen+PxSg1
ovtta#oaivilvuohta+N+Sg+Gen+PxSg1
ovtta#oaivvildeaddji+Sem/Hum+N+Sg+Gen+PxSg1
ođđa#dállu+Sem/Build+N+Sg+Gen+PxSg1
panser#biila+Sem/Veh+N+Sg+Gen+PxSg1
para#militeara+Sem/Hum+N+Sg+Gen+PxSg1
parlameanta+Sem/Org+Sem/Build+N+Sg+Gen+PxSg1
paviljonga+N+Sg+Gen+PxSg1
pedofiila+N+Sg+Gen+PxSg1
pedofiliija+N+Sg+Gen+PxSg1
penicilliidna+N+Sg+Gen+PxSg1
persiljá#ruohtas+N+Sg+Gen+PxSg1
persiljá+N+Sg+Gen+PxSg1
person#biila+Sem/Veh+N+Sg+Gen+PxSg1
philosophicum+N+Sg+Gen+PxSg1
pilohta+N+Sg+Gen+PxSg1
pilohta#prošeakta+N+Sg+Gen+PxSg1
pilára+N+Sg+Gen+PxSg1
plastiliidna+N+Sg+Gen+PxSg1
pláhtta#viŋkil+N+Sg+Gen+PxSg1
poasta#biila+Sem/Veh+N+Sg+Gen+PxSg1
pointillisma+N+Sg+Gen+PxSg1
porno#filbma+N+Sg+Gen+PxSg1
priváhta#bilisma+N+Sg+Gen+PxSg1
profiila+N+Sg+Gen+PxSg1
promilla+N+Sg+Gen+PxSg1
prosjektiila+N+Sg+Gen+PxSg1
racer#biila+Sem/Veh+N+Sg+Gen+PxSg1
rasttildan#muorra+N+Sg+Gen+PxSg1
rasttildan#muorra#bálggis+N+Sg+Gen+PxSg1
rasttildat+N+Sg+Gen+PxSg1
rasttildeapmi+N+Sg+Gen+PxSg1
reatká#jeagil+N+Sg+Gen+PxSg1
rekrutteren#dilli+N+Sg+Gen+PxSg1
reliabiliteahtta+N+Sg+Gen+PxSg1
reptiila+N+Sg+Gen+PxSg1
resursa#dilli+N+Sg+Gen+PxSg1
resursa#dilálašvuohta+N+Sg+Gen+PxSg1
rieban#silba+N+Sg+Gen+PxSg1
riegádahttin#visti+Sem/Build+N+Sg+Gen+PxSg1
riekte#dilli+N+Sg+Gen+PxSg1
riekte#dilálašvuohta+N+Sg+Gen+PxSg1
riesa#silki+N+Sg+Gen+PxSg1
rihpa#biila+Sem/Veh+N+Sg+Gen+PxSg1
rilla#borat+N+Sg+Gen+PxSg1
rillat+N+Sg+Gen+PxSg1
roance#jeagil+N+Sg+Gen+PxSg1
roasso#dilli+N+Sg+Gen+PxSg1
rohkkil+N+Sg+Gen+PxSg1
rohkos#viessu+Sem/Build+N+Sg+Gen+PxSg1
rohkos#visti+Sem/Build+N+Sg+Gen+PxSg1
rohto#hilsku+N+Sg+Gen+PxSg1
románilaš+Sem/Hum+N+Sg+Gen+PxSg1
ruhta#dilli+N+Sg+Gen+PxSg1
rukses#guškil+Sem/Ani+N+Sg+Gen+PxSg1
rukses#ruoivil+Sem/Ani+N+Sg+Gen+PxSg1
rukses#ruoivilGen+N+Sg+Gen+PxSg1
ruoivil+Sem/Ani+N+Sg+Gen+PxSg1
ruovde#šilla+N+Sg+Gen+PxSg1
ruovtto#goatnil+Sem/Plc+N+Sg+Gen+PxSg1
ruovtto#luotta#bileahtta+N+Sg+Gen+PxSg1
ruovttu#šillju+N+Sg+Gen+PxSg1
ruošša#gearvil+N+Sg+Gen+PxSg1
ruošša#njoammil+Sem/Ani+N+Sg+Gen+PxSg1
ruoŧŧilaš+Sem/Hum+N+Sg+Gen+PxSg1
ruvnna#dállu+Sem/Build+N+Sg+Gen+PxSg1
ruvtta#biila+Sem/Veh+N+Sg+Gen+PxSg1
ruvtte#biila+Sem/Veh+N+Sg+Gen+PxSg1
ruvtto#biila+Sem/Veh+N+Sg+Gen+PxSg1
rádde#liljá+N+Sg+Gen+PxSg1
rádje#rasttildeapmi+N+Sg+Gen+PxSg1
rámbur#šillju+N+Sg+Gen+PxSg1
ránes#jeagil+N+Sg+Gen+PxSg1
ráđđa#dállu+Sem/Build+N+Sg+Gen+PxSg1
ráđđe#viessu+Sem/Build+N+Sg+Gen+PxSg1
sadje#bileahtta+N+Sg+Gen+PxSg1
sarva#jeagil+N+Sg+Gen+PxSg1
sarvva#jeagil+N+Sg+Gen+PxSg1
seaguhus#tekstiila+N+Sg+Gen+PxSg1
seaidne#jeagil+N+Sg+Gen+PxSg1
seaidne#sámil+N+Sg+Gen+PxSg1
seaila#urdna+N+Sg+Gen+PxSg1
seaila+N+Sg+Gen+PxSg1
seailluhan#ávnnas+N+Sg+Gen+PxSg1
seaillus+N+Sg+Gen+PxSg1
searve#godde#viessu+Sem/Build+N+Sg+Gen+PxSg1
semi-tráilar+N+Sg+Gen+PxSg1
senila#demeanta+Sem/Hum+N+Sg+Gen+PxSg1
servodat#dilli+N+Sg+Gen+PxSg1
servodat#dilálašvuohta+N+Sg+Gen+PxSg1
servodat#viessu+Sem/Build+N+Sg+Gen+PxSg1
servvodat#viessu+Sem/Build+N+Sg+Gen+PxSg1
sibilánta+N+Sg+Gen+PxSg1
sielu#dilli+N+Sg+Gen+PxSg1
sierra#dilli+N+Sg+Gen+PxSg1
sierra#oaivil+N+Sg+Gen+PxSg1
sierra#oaivilvuohta+N+Sg+Gen+PxSg1
sigilla+N+Sg+Gen+PxSg1
siilo#suoidni+N+Sg+Gen+PxSg1
silan+Sem/Hum+Sem/Ani+N+Sg+Gen+PxSg1
silar+Sem/Hum+Sem/Ani+N+Sg+Gen+PxSg1
silba#boagán+N+Sg+Gen+PxSg1
silba#heajat+N+Sg+Gen+PxSg1
silba#medállja+N+Sg+Gen+PxSg1
silba#ruhta+N+Sg+Gen+PxSg1
silba#siidu+N+Sg+Gen+PxSg1
silba+N+Sg+Gen+PxSg1
silddáhas+N+Sg+Gen+PxSg1
silde#bossu+Sem/Ani+N+Sg+Gen+PxSg1
silde#oaivádat+N+Sg+Gen+PxSg1
silde#čuolbma+N+Sg+Gen+PxSg1
sildi+Sem/Ani+N+Sg+Gen+PxSg1
sildin#árvu+N+Sg+Gen+PxSg1
silke#badnejaš+Sem/Ani+N+Sg+Gen+PxSg1
silke#balva+N+Sg+Gen+PxSg1
silke#buokča+Sem/Ani+N+Sg+Gen+PxSg1
silke#buokčá+Sem/Ani+N+Sg+Gen+PxSg1
silke#gođaldat+N+Sg+Gen+PxSg1
silke#máhtu+Sem/Ani+N+Sg+Gen+PxSg1
silke#árpu+N+Sg+Gen+PxSg1
silke#čuvla+N+Sg+Gen+PxSg1
silki+N+Sg+Gen+PxSg1
sille#dákti+N+Sg+Gen+PxSg1
silli+N+Sg+Gen+PxSg1
silo#sáfta+N+Sg+Gen+PxSg1
silon+N+Sg+Gen+PxSg1
silta+N+Sg+Gen+PxSg1
silueahtta+N+Sg+Gen+PxSg1
silur#systema+N+Sg+Gen+PxSg1
silve#rássi+N+Sg+Gen+PxSg1
silvi+N+Sg+Gen+PxSg1
silát+N+Sg+Gen+PxSg1
similiija+N+Sg+Gen+PxSg1
simse#jeagil+N+Sg+Gen+PxSg1
sinilaš+Sem/Hum+N+Sg+Gen+PxSg1
sirkil+N+Sg+Gen+PxSg1
sirkil#gatna+N+Sg+Gen+PxSg1
sirkkil#gatna+N+Sg+Gen+PxSg1
sis#bandy#gilvu+N+Sg+Gen+PxSg1
sis#eatnan#gilli+Sem/Plc+N+Sg+Gen+PxSg1
siskiluš+N+Sg+Gen+PxSg1
siskkildas+N+Sg+Gen+PxSg1
siviila#ekonoma+Sem/Hum+N+Sg+Gen+PxSg1
siviila#jeagohisvuohta+N+Sg+Gen+PxSg1
siviila#stáhtus+N+Sg+Gen+PxSg1
siviila#suodjalus+Sem/Org+N+Sg+Gen+PxSg1
siviila#vuoigatvuohta+N+Sg+Gen+PxSg1
siviila#áittardeaddji+Sem/Hum+N+Sg+Gen+PxSg1
siviila#ášši+N+Sg+Gen+PxSg1
sivilisašuvdna+Sem/Group+Sem/Hum+N+Sg+Gen+PxSg1
skabilken+N+Sg+Gen+PxSg1
skahpus#jeagil+N+Sg+Gen+PxSg1
skil#skálka+Sem/Hum+N+Sg+Gen+PxSg1
skilan+N+Sg+Gen+PxSg1
skilanas+N+Sg+Gen+PxSg1
skile+N+Sg+Gen+PxSg1
skile#duorastat+N+Sg+Gen+PxSg1
skilka+N+Sg+Gen+PxSg1
skilke#skálka+Sem/Hum+N+Sg+Gen+PxSg1
skilkkanas+N+Sg+Gen+PxSg1
skilkkas+N+Sg+Gen+PxSg1
skilla+N+Sg+Gen+PxSg1
skille#duorastat+N+Sg+Gen+PxSg1
skillet+N+Sg+Gen+PxSg1
skillu+N+Sg+Gen+PxSg1
skilttar+N+Sg+Gen+PxSg1
skiluhisvuohta+N+Sg+Gen+PxSg1
skilži+N+Sg+Gen+PxSg1
skoarkil+N+Sg+Gen+PxSg1
skuvla#dilli+N+Sg+Gen+PxSg1
skuvla#internáhtta+Sem/Org+Sem/Build+N+Sg+Gen+PxSg1
skuvla#kantiidna+Sem/Org+Sem/Build+N+Sg+Gen+PxSg1
skuvla#šillju+N+Sg+Gen+PxSg1
skužil#čiehka+N+Sg+Gen+PxSg1
smarve#jeagil+N+Sg+Gen+PxSg1
smeargil+N+Sg+Gen+PxSg1
smilče#gorri+N+Sg+Gen+PxSg1
smilče#lohku+N+Sg+Gen+PxSg1
smilče#čiehka+N+Sg+Gen+PxSg1
smilči+N+Sg+Gen+PxSg1
smávva#biila+Sem/Veh+N+Sg+Gen+PxSg1
smávva#oapmiGen+Sem/Ani+Sem/Build+N+Sg+Gen+PxSg1
smávva#viessu+Sem/Build+N+Sg+Gen+PxSg1
smávvil#boazu+Sem/Ani+N+Sg+Gen+PxSg1
smávvil#guolli+Sem/Ani+N+Sg+Gen+PxSg1
snillisma+N+Sg+Gen+PxSg1
soahpamuš#dilli+N+Sg+Gen+PxSg1
soahte#šillju+N+Sg+Gen+PxSg1
soavvil+Sem/Ani+N+Sg+Gen+PxSg1
soddjilvuohta+N+Sg+Gen+PxSg1
sosiála#dilli+N+Sg+Gen+PxSg1
sparro#biila+Sem/Veh+N+Sg+Gen+PxSg1
spildi+N+Sg+Gen+PxSg1
spile#bealle+Sem/Hum+N+Sg+Gen+PxSg1
spile+Sem/Hum+N+Sg+Gen+PxSg1
spiležagat+N+Sg+Gen+PxSg1
spiležat+N+Sg+Gen+PxSg1
spilla+N+Sg+Gen+PxSg1
spille#filbma+N+Sg+Gen+PxSg1
spiller+N+Sg+Gen+PxSg1
spillár+N+Sg+Gen+PxSg1
spilži#vahkku+Sem/Time+N+Sg+Gen+PxSg1
spábba#čiekčan#gilvu+N+Sg+Gen+PxSg1
spábba#čiekčan#šillju+N+Sg+Gen+PxSg1
spáillit+Sem/Ani+N+Sg+Gen+PxSg1
spárto#jeagil+N+Sg+Gen+PxSg1
stabilitehta+N+Sg+Gen+PxSg1
standárda#biila+Sem/Veh+N+Sg+Gen+PxSg1
stealle#fiilu+N+Sg+Gen+PxSg1
stealle#viŋkil+N+Sg+Gen+PxSg1
steampil+N+Sg+Gen+PxSg1
stensiila+N+Sg+Gen+PxSg1
stiila#suorgi+N+Sg+Gen+PxSg1
stiila#sárggus+N+Sg+Gen+PxSg1
stiila#áigodat+Sem/Time+N+Sg+Gen+PxSg1
stiila+N+Sg+Gen+PxSg1
stilistihkka+N+Sg+Gen+PxSg1
stobu#dilli+N+Sg+Gen+PxSg1
stohpu+Sem/Build+N+Sg+Gen+PxSg1
stuora#giljobaš+Sem/Ani+N+Sg+Gen+PxSg1
stuora#háskil+Sem/Ani+N+Sg+Gen+PxSg1
stuorra#diggi+Sem/Org+Sem/Build+N+Sg+Gen+PxSg1
stuorra#gilljá+Sem/Ani+N+Sg+Gen+PxSg1
stuorra#háskil+Sem/Ani+N+Sg+Gen+PxSg1
stuorra#neillet+N+Sg+Gen+PxSg1
stuorra#oapmiGen+Sem/Build+Sem/Ani+N+Sg+Gen+PxSg1
stuorra#skuvla+Sem/Org+Sem/Build+N+Sg+Gen+PxSg1
suodje#dilálašvuohta+N+Sg+Gen+PxSg1
suoksa#jeagil+N+Sg+Gen+PxSg1
suonjil#sápmelaš+Sem/Hum+N+Sg+Gen+PxSg1
suopmilaš+Sem/Hum+N+Sg+Gen+PxSg1
suovva+Sem/Build+N+Sg+Gen+PxSg1
suvdilvuohta+N+Sg+Gen+PxSg1
suđđilaš+Sem/Hum+N+Sg+Gen+PxSg1
sviila+N+Sg+Gen+PxSg1
syfilis+N+Sg+Gen+PxSg1
sáhpán#gillár+N+Sg+Gen+PxSg1
sáhtto#biila+Sem/Veh+N+Sg+Gen+PxSg1
sákkil+N+Sg+Gen+PxSg1
sálte#jeagil+N+Sg+Gen+PxSg1
sáme#diggi+Sem/Org+Sem/Build+N+Sg+Gen+PxSg1
sáme#gilli+Sem/Hum+N+Sg+Gen+PxSg1
sáme#skuvla+Sem/Org+Sem/Build+N+Sg+Gen+PxSg1
sámil#geardi+N+Sg+Gen+PxSg1
sámil+N+Sg+Gen+PxSg1
sámmál#jeagil+N+Sg+Gen+PxSg1
sándil+N+Sg+Gen+PxSg1
taktila#vuogádat+N+Sg+Gen+PxSg1
tandem#čuoigan#gilvu+N+Sg+Gen+PxSg1
teadja#silli+N+Sg+Gen+PxSg1
tekstiila#konverteren+N+Sg+Gen+PxSg1
tekstiila+N+Sg+Gen+PxSg1
telegráfa+Sem/Build+N+Sg+Gen+PxSg1
terminála+Sem/Build+N+Sg+Gen+PxSg1
tiila#geađgi+N+Sg+Gen+PxSg1
tiila+N+Sg+Gen+PxSg1
tilla+N+Sg+Gen+PxSg1
tiŋga+Sem/Hum+Sem/Ani+Sem/Build+Sem/Txt+N+Sg+Gen+PxSg1
toga#bileahtta+N+Sg+Gen+PxSg1
trailer+N+Sg+Gen+PxSg1
trillabora+N+Sg+Gen+PxSg1
trilogiija+N+Sg+Gen+PxSg1
tráilar+N+Sg+Gen+PxSg1
tunealla#tiŋga+Sem/Build+N+Sg+Gen+PxSg1
tuollu+Sem/Org+Sem/Build+N+Sg+Gen+PxSg1
turista#biila+Sem/Veh+N+Sg+Gen+PxSg1
turtil#duvvá+Sem/Hum+Sem/Ani+N+Sg+Gen+PxSg1
uhca#diljáš+N+Sg+Gen+PxSg1
uhca#gilljá+Sem/Ani+N+Sg+Gen+PxSg1
ulbmil+N+Sg+Gen+PxSg1
ulbmil#hápmehus+N+Sg+Gen+PxSg1
ulbmil#joavku+Sem/Group+Sem/Hum+N+Sg+Gen+PxSg1
ulbmil#johtolat+N+Sg+Gen+PxSg1
ulbmil#mearrádus+N+Sg+Gen+PxSg1
ulbmil#paragráfa+N+Sg+Gen+PxSg1
universiteahtta+Sem/Org+Sem/Build+N+Sg+Gen+PxSg1
universitehta#buohcce#viessu+Sem/Org+Sem/Build+N+Sg+Gen+PxSg1
universitehta#musea+Sem/Org+Sem/Build+N+Sg+Gen+PxSg1
universitehta#muséa+Sem/Org+Sem/Build+N+Sg+Gen+PxSg1
universitehta+Sem/Org+Sem/Build+N+Sg+Gen+PxSg1
urbil+Sem/Ani+N+Sg+Gen+PxSg1
utilisma+N+Sg+Gen+PxSg1
utilitarisma+N+Sg+Gen+PxSg1
vallje#váile#bahkadas+N+Sg+Gen+PxSg1
valáštallan#viessu+Sem/Build+N+Sg+Gen+PxSg1
vanilliidna+N+Sg+Gen+PxSg1
vanillja#bihttá+N+Sg+Gen+PxSg1
vanillja#sokta+N+Sg+Gen+PxSg1
vanillja+N+Sg+Gen+PxSg1
veahkke#biila+Sem/Veh+N+Sg+Gen+PxSg1
veaksil+N+Sg+Gen+PxSg1
veambil+N+Sg+Gen+PxSg1
vearro#dilli+N+Sg+Gen+PxSg1
veive#viessu+Sem/Build+N+Sg+Gen+PxSg1
veive#áksil+N+Sg+Gen+PxSg1
ventiila#lovttan+N+Sg+Gen+PxSg1
ventiila#čohkkehat+N+Sg+Gen+PxSg1
ventiila+N+Sg+Gen+PxSg1
ventilašuvdna+N+Sg+Gen+PxSg1
video#filbma+N+Sg+Gen+PxSg1
viesso#biila+Sem/Veh+N+Sg+Gen+PxSg1
viesso#ipmil#bálvalus+N+Sg+Gen+PxSg1
viesso#vovdna#šillju+N+Sg+Gen+PxSg1
viessu+Sem/Build+N+Sg+Gen+PxSg1
vihildan#fierbme#sadji+Sem/Plc+N+Sg+Gen+PxSg1
vihildan#fierbmi+N+Sg+Gen+PxSg1
vihildan#nuohtti+N+Sg+Gen+PxSg1
vihtanuššan#čilgehus+N+Sg+Gen+PxSg1
vil#bealle+Sem/Hum+N+Sg+Gen+PxSg1
vil#bealli+Sem/Hum+N+Sg+Gen+PxSg1
vil#beležagat+N+Sg+Gen+PxSg1
vil#beležat+N+Sg+Gen+PxSg1
vilba+Sem/Hum+N+Sg+Gen+PxSg1
vildu+Sem/Hum+N+Sg+Gen+PxSg1
vilegissá+N+Sg+Gen+PxSg1
vilges#bieža#goddi+Sem/Ani+N+Sg+Gen+PxSg1
vilges#bihppor+N+Sg+Gen+PxSg1
vilges#bivttahas+Sem/Hum+N+Sg+Gen+PxSg1
vilges#bohppel+N+Sg+Gen+PxSg1
vilges#dorski+Sem/Ani+N+Sg+Gen+PxSg1
vilges#gálla+N+Sg+Gen+PxSg1
vilges#horbmá+N+Sg+Gen+PxSg1
vilges#háigir+Sem/Ani+N+Sg+Gen+PxSg1
vilges#loavdda+N+Sg+Gen+PxSg1
vilges#loppan+N+Sg+Gen+PxSg1
vilges#luovvar+N+Sg+Gen+PxSg1
vilges#lávke#njuvddán+N+Sg+Gen+PxSg1
vilges#lávki+N+Sg+Gen+PxSg1
vilges#máđir+N+Sg+Gen+PxSg1
vilges#nier#čuonjá+Sem/Ani+N+Sg+Gen+PxSg1
vilges#násti+N+Sg+Gen+PxSg1
vilges#oai#rássi+N+Sg+Gen+PxSg1
vilges#ruohtas+N+Sg+Gen+PxSg1
vilges#seal#čáihni+Sem/Ani+N+Sg+Gen+PxSg1
vilges#sealla+N+Sg+Gen+PxSg1
vilges#sennet+N+Sg+Gen+PxSg1
vilges#sennet+N+Sg+Gen+PxSg1
vilges#sieđga+N+Sg+Gen+PxSg1
vilges#sisti+N+Sg+Gen+PxSg1
vilges#skuolfi+Sem/Ani+N+Sg+Gen+PxSg1
vilges#soadje#gáiru+Sem/Ani+N+Sg+Gen+PxSg1
vilges#ummol#cizáš+Sem/Ani+N+Sg+Gen+PxSg1
vilges#viidni+N+Sg+Gen+PxSg1
vilges#vuodja#lasta+N+Sg+Gen+PxSg1
vilges#vuostá+N+Sg+Gen+PxSg1
vilgon+Sem/Hum+Sem/Ani+N+Sg+Gen+PxSg1
viljjit+N+Sg+Gen+PxSg1
ville#biergu+N+Sg+Gen+PxSg1
vilpa+N+Sg+Gen+PxSg1
vilši+Sem/Hum+N+Sg+Gen+PxSg1
virge#ásodat+Sem/Build+N+Sg+Gen+PxSg1
vispil+N+Sg+Gen+PxSg1
visti+Sem/Build+N+Sg+Gen+PxSg1
vizzet#jeagil+N+Sg+Gen+PxSg1
viŋkil+N+Sg+Gen+PxSg1
vuluš#jeagil+N+Sg+Gen+PxSg1
vuodjileaddji+Sem/Hum+N+Sg+Gen+PxSg1
vuoigatvuođa#dilli+N+Sg+Gen+PxSg1
vuoigatvuođa#dilálašvuohta+N+Sg+Gen+PxSg1
vuolil#čálli+N+Sg+Gen+PxSg1
vuolildas#muorra+N+Sg+Gen+PxSg1
vuolildas+N+Sg+Gen+PxSg1
vuolildus#buvssat+N+Sg+Gen+PxSg1
vuolildus#báidi+N+Sg+Gen+PxSg1
vuolildus#bivttas+N+Sg+Gen+PxSg1
vuolle#viessu+Sem/Build+N+Sg+Gen+PxSg1
vuollil#johtin+N+Sg+Gen+PxSg1
vuollástan#dilli+N+Sg+Gen+PxSg1
vuoncces#viessu+Sem/Build+N+Sg+Gen+PxSg1
vuopme#gilli+Sem/Plc+N+Sg+Gen+PxSg1
vuotna#gilli+Sem/Plc+N+Sg+Gen+PxSg1
vuovde#gilvin#guovlu+Sem/Plc+N+Sg+Gen+PxSg1
vuovde#hilsku+N+Sg+Gen+PxSg1
vuođđo#skuvla+Sem/Org+Sem/Build+N+Sg+Gen+PxSg1
vuođđo#ulbmil+N+Sg+Gen+PxSg1
váile#biebman+N+Sg+Gen+PxSg1
váilevašvuohta+N+Sg+Gen+PxSg1
váilevuohta+N+Sg+Gen+PxSg1
váili+N+Sg+Gen+PxSg1
váilivuohta+N+Sg+Gen+PxSg1
váktil#loddi+Sem/Ani+N+Sg+Gen+PxSg1
váldo#ulbmil+N+Sg+Gen+PxSg1
váldo#visti+Sem/Build+N+Sg+Gen+PxSg1
várjat#jeagil+N+Sg+Gen+PxSg1
várre#gilga+N+Sg+Gen+PxSg1
várre#silvi+N+Sg+Gen+PxSg1
vázzin#rásttildat+N+Sg+Gen+PxSg1
ágil#dákti+N+Sg+Gen+PxSg1
ágil#časkkis+N+Sg+Gen+PxSg1
áhkil#dákti+N+Sg+Gen+PxSg1
áhkil#veaksi+N+Sg+Gen+PxSg1
áhkil+Sem/Hum+N+Sg+Gen+PxSg1
áhkkil#sáme#giella+N+Sg+Gen+PxSg1
áhpe#hilggohas+Sem/Hum+N+Sg+Gen+PxSg1
áibmo#filttar+N+Sg+Gen+PxSg1
áicilvuohta+N+Sg+Gen+PxSg1
áittardan#viessu+Sem/Build+N+Sg+Gen+PxSg1
ája#hilsku+N+Sg+Gen+PxSg1
ája#sámil+N+Sg+Gen+PxSg1
ákkil+N+Sg+Gen+PxSg1
ákkil#dákti+N+Sg+Gen+PxSg1
ákkil#veaksi+N+Sg+Gen+PxSg1
áksil+N+Sg+Gen+PxSg1
áksil#culci+N+Sg+Gen+PxSg1
áksil#deaddu+N+Sg+Gen+PxSg1
áksil#gaska+N+Sg+Gen+PxSg1
ákšo#gilka+N+Sg+Gen+PxSg1
álbmot#alla#skuvla+Sem/Org+Sem/Build+N+Sg+Gen+PxSg1
álbmot#bilisma+N+Sg+Gen+PxSg1
álbmot#dilli+N+Sg+Gen+PxSg1
álbmot#dilálašvuohta+N+Sg+Gen+PxSg1
álbmot#oaivil+N+Sg+Gen+PxSg1
álbmot#viessu+Sem/Build+N+Sg+Gen+PxSg1
gielda#viessu+Sem/Build+N+Sg+Gen+PxSg1
álgo#álbmot#filbma#seminára+N+Sg+Gen+PxSg1
ámmát#olbmo#čilgehus+N+Sg+Gen+PxSg1
ápmil+N+Sg+Gen+PxSg1
ápril+N+Sg+Gen+PxSg1
ásodat+Sem/Build+N+Sg+Gen+PxSg1
ássan#biila+Sem/Veh+N+Sg+Gen+PxSg1
ássan#dilli+N+Sg+Gen+PxSg1
ássan#dilálašvuohta+N+Sg+Gen+PxSg1
ávil+N+Sg+Gen+PxSg1
ávil#soabbi+N+Sg+Gen+PxSg1
ávildan#muorra+N+Sg+Gen+PxSg1
ávildan#árpu+N+Sg+Gen+PxSg1
ášše#čuožžileaddji+Sem/Hum+N+Sg+Gen+PxSg1
šaddo#viessu+Sem/Build+N+Sg+Gen+PxSg1
šahkke#billistan#vearju+N+Sg+Gen+PxSg1
časkilan#mohkki+N+Sg+Gen+PxSg1
čavil+Sem/Plc+N+Sg+Gen+PxSg1
šearbma#čilgehus+N+Sg+Gen+PxSg1
čeŋkkeš#goartil+N+Sg+Gen+PxSg1
čiegus#oaivil+N+Sg+Gen+PxSg1
šiehtadallan#dilli+N+Sg+Gen+PxSg1
šiehtadallan#dilálašvuohta+N+Sg+Gen+PxSg1
čiekčan#gilvaleapmi+N+Sg+Gen+PxSg1
čiekčan#šillju+N+Sg+Gen+PxSg1
čilgehus+N+Sg+Gen+PxSg1
čilgejeaddji+N+Sg+Gen+PxSg1
čilgen+N+Sg+Gen+PxSg1
šiljo#vuohtan+N+Sg+Gen+PxSg1
šiljohas+Sem/Ani+N+Sg+Gen+PxSg1
čilla+N+Sg+Gen+PxSg1
šilla+N+Sg+Gen+PxSg1
čilli+Sem/Hum+Sem/Ani+N+Sg+Gen+PxSg1
šilljo#biras+Sem/Plc+N+Sg+Gen+PxSg1
šilljo#cihci+Sem/Ani+N+Sg+Gen+PxSg1
šilljo#gieddi+Sem/Plc+N+Sg+Gen+PxSg1
šilljo#gievkkan+N+Sg+Gen+PxSg1
šilljo#hilsku+N+Sg+Gen+PxSg1
šilljo#juopmu+N+Sg+Gen+PxSg1
šilljo#krássa+N+Sg+Gen+PxSg1
šilljo#lasta+N+Sg+Gen+PxSg1
šilljo#viehkki+Sem/Hum+N+Sg+Gen+PxSg1
šilljo#čuččot+Sem/Hum+Sem/Ani+N+Sg+Gen+PxSg1
šilljo#čuččot+Sem/Hum+Sem/Ani+N+Sg+Gen+PxSg1
šillju+N+Sg+Gen+PxSg1
šilljá+N+Sg+Gen+PxSg1
šillá+N+Sg+Gen+PxSg1
šilta+N+Sg+Gen+PxSg1
čilvi+N+Sg+Gen+PxSg1
šloahtta+Sem/Build+Sem/Org+N+Sg+Gen+PxSg1
šnjilča#mánnu+N+Sg+Gen+PxSg1
šnjilža#mánnu+N+Sg+Gen+PxSg1
šnjilža+Sem/Ani+Sem/Time+N+Sg+Gen+PxSg1
šnjilča+N+Sg+Gen+PxSg1
šnjilži+Sem/Ani+Sem/Time+N+Sg+Gen+PxSg1
čoaffil+N+Sg+Gen+PxSg1
čoahkkanan#visti+Sem/Build+N+Sg+Gen+PxSg1
čoakkán#visti+Sem/Build+N+Sg+Gen+PxSg1
čoarve#sildi+Sem/Ani+N+Sg+Gen+PxSg1
čuoddjilvuohta+N+Sg+Gen+PxSg1
čuoldin#gilvvut+N+Sg+Gen+PxSg1
čuovga#gilkor+N+Sg+Gen+PxSg1
čuvde#goartil+N+Sg+Gen+PxSg1
šuđđilaš+Sem/Hum+N+Sg+Gen+PxSg1
čáhccen#biila+Sem/Veh+N+Sg+Gen+PxSg1
čáhce#bilda+N+Sg+Gen+PxSg1
čáhce#šilljá+N+Sg+Gen+PxSg1
čáhppes#oai#skilki+Sem/Ani+N+Sg+Gen+PxSg1
čállin#gilvu+N+Sg+Gen+PxSg1
čáskadan#biila+Sem/Veh+N+Sg+Gen+PxSg1
čáskadan#stašuvdna+Sem/Build+N+Sg+Gen+PxSg1
oaggun#gilvu+N+Sg+Gen+PxSg1
hearge#gilvu+N+Sg+Gen+PxSg1
luossa#gilvu+N+Sg+Gen+PxSg1
loahppa#gilvu+N+Sg+Gen+PxSg1
sáme#radio+Sem/Org+Sem/Build+N+Sg+Gen+PxSg1
olgo#má#ilbmiG+N+Sg+Gen+PxSg1
busse#biillaš+N+Sg+Gen+PxSg1
vahkko#ulbmil+N+Sg+Gen+PxSg1
siviláittardeaddji+N+Sg+Gen+PxSg1
bihlaideapmi+N+Sg+Gen+PxSg1
bihli+N+Sg+Gen+PxSg1
bihlli+N+Sg+Gen+PxSg1
gihlar+N+Sg+Gen+PxSg1
gihli#gotte#riekti+N+Sg+Gen+PxSg1
gihli#mánná+Sem/Hum+N+Sg+Gen+PxSg1
gihli#suorpmas+N+Sg+Gen+PxSg1
gihli+N+Sg+Gen+PxSg1
juhkan#máihli+N+Sg+Gen+PxSg1
muorje#máihli+N+Sg+Gen+PxSg1
máihli+N+Sg+Gen+PxSg1
nihlla+N+Sg+Gen+PxSg1
njunne#bihlli+N+Sg+Gen+PxSg1
čáihmi+N+Sg+Gen+PxSg1
bihcabas#čáihni+Sem/Ani+N+Sg+Gen+PxSg1
bihcebás#čáihni+Sem/Ani+N+Sg+Gen+PxSg1
deagga#čáihni+Sem/Ani+N+Sg+Gen+PxSg1
fiskes#čáihni+Sem/Ani+N+Sg+Gen+PxSg1
jievja#seal#čáihni+Sem/Ani+N+Sg+Gen+PxSg1
jievja#čiel#čáihni+Sem/Ani+N+Sg+Gen+PxSg1
ránes#čáihni+Sem/Ani+N+Sg+Gen+PxSg1
vilges#seal#čáihni+Sem/Ani+N+Sg+Gen+PxSg1
čáihne#gaccet+Sem/Ani+N+Sg+Gen+PxSg1
čáihni+Sem/Ani+N+Sg+Gen+PxSg1
+N+Sg+Gen+PxSg1
šipmár#beal+N+Sg+Gen+PxSg1
čippeal+N+Sg+Gen+PxSg1
čip#beal+N+Sg+Gen+PxSg1
biipo#oai+N+Sg+Gen+PxSg1
ipme#beal+N+Sg+Gen+PxSg1
antipatiija+N+Sg+Gen+PxSg1
arka#tiipa+N+Sg+Gen+PxSg1
arke#tiipa+N+Sg+Gen+PxSg1
arki#tiipa+N+Sg+Gen+PxSg1
arkipela+N+Sg+Gen+PxSg1
arkipelága+N+Sg+Gen+PxSg1
backflip+N+Sg+Gen+PxSg1
backflip+N+Sg+Gen+PxSg1
backflip+N+Sg+Gen+PxSg1
backflippa+N+Sg+Gen+PxSg1
bargo#stipeanda+N+Sg+Gen+PxSg1
biipo#gárremas+Sem/Hum+N+Sg+Gen+PxSg1
biipo#leagga+N+Sg+Gen+PxSg1
biipo#oaivi+N+Sg+Gen+PxSg1
biipo#sággi+N+Sg+Gen+PxSg1
biipo#veardi+N+Sg+Gen+PxSg1
biipu+N+Sg+Gen+PxSg1
bipmi+N+Sg+Gen+PxSg1
bippal+N+Sg+Gen+PxSg1
bippal#historjá+N+Sg+Gen+PxSg1
bisso#biipu+N+Sg+Gen+PxSg1
boastto#ipmárdus+N+Sg+Gen+PxSg1
boasttu#ipmárdus+N+Sg+Gen+PxSg1
cuipi+N+Sg+Gen+PxSg1
cáipi+N+Sg+Gen+PxSg1
deaipa+N+Sg+Gen+PxSg1
deskriptiivavuohta+N+Sg+Gen+PxSg1
diipa+Sem/Hum+Sem/Ani+N+Sg+Gen+PxSg1
diploma+N+Sg+Gen+PxSg1
diplomatiija+N+Sg+Gen+PxSg1
diplomáhta#giella+N+Sg+Gen+PxSg1
diplomáhtta+Sem/Hum+N+Sg+Gen+PxSg1
dipma#biššan+N+Sg+Gen+PxSg1
dipma#bohcci+N+Sg+Gen+PxSg1
dipma#duodji+N+Sg+Gen+PxSg1
dipma#margariidna+N+Sg+Gen+PxSg1
dipol#molekyla+N+Sg+Gen+PxSg1
disipliidna+N+Sg+Gen+PxSg1
dovdda#ipmárdus+N+Sg+Gen+PxSg1
duipi+Sem/Hum+N+Sg+Gen+PxSg1
dulben#šliipen#mašiidna+N+Sg+Gen+PxSg1
duovdda#tiipa+N+Sg+Gen+PxSg1
dáiddár#stipeanda+N+Sg+Gen+PxSg1
eahkedis#ipmil#bálvalus+N+Sg+Gen+PxSg1
eahket#ipmil#bálvalus+N+Sg+Gen+PxSg1
eahpe#ipmil+Sem/Hum+N+Sg+Gen+PxSg1
ekliptihkka+N+Sg+Gen+PxSg1
ellipsa+N+Sg+Gen+PxSg1
filippilaš+Sem/Hum+N+Sg+Gen+PxSg1
flip#systema+N+Sg+Gen+PxSg1
flipper+N+Sg+Gen+PxSg1
fokus#partisipánta+N+Sg+Gen+PxSg1
fáddá#partisipánta+Sem/Hum+N+Sg+Gen+PxSg1
fáippas+N+Sg+Gen+PxSg1
gaska#ipmárdus+N+Sg+Gen+PxSg1
giippár+Sem/Hum+N+Sg+Gen+PxSg1
gimis+N+Sg+Gen+PxSg1
gipmi+N+Sg+Gen+PxSg1
gippal#báddi+N+Sg+Gen+PxSg1
gippal+N+Sg+Gen+PxSg1
gipsa#juolgi+N+Sg+Gen+PxSg1
gipsa+N+Sg+Gen+PxSg1
girdno#bipmi+N+Sg+Gen+PxSg1
gorut#ipmirdeapmi+N+Sg+Gen+PxSg1
greaipa+N+Sg+Gen+PxSg1
greipa+N+Sg+Gen+PxSg1
gudni#hipmu+N+Sg+Gen+PxSg1
guolle#ipmil+Sem/Hum+N+Sg+Gen+PxSg1
gáipi+N+Sg+Gen+PxSg1
gávpe#skiipa+Sem/Org+N+Sg+Gen+PxSg1
ipod+N+Sg+Gen+PxSg1
hip+N+Sg+Gen+PxSg1
hip-hop+N+Sg+Gen+PxSg1
hipmu+N+Sg+Gen+PxSg1
háipa+Sem/Hum+N+Sg+Gen+PxSg1
háipi+Sem/Hum+N+Sg+Gen+PxSg1
háipá+Sem/Hum+N+Sg+Gen+PxSg1
ieš#ipmirdeapmi+N+Sg+Gen+PxSg1
ieš#ipmárdus+N+Sg+Gen+PxSg1
imaš+N+Sg+Gen+PxSg1
imaš+N+Sg+Gen+PxSg1
ipme#bealle+Sem/Hum+N+Sg+Gen+PxSg1
ipmet+Sem/Hum+N+Sg+Gen+PxSg1
ipmi+Sem/Hum+N+Sg+Gen+PxSg1
ipmil#ballu+N+Sg+Gen+PxSg1
ipmil#balolašvuohta+N+Sg+Gen+PxSg1
ipmil#biehttaleaddji+Sem/Hum+N+Sg+Gen+PxSg1
ipmil#bilkádus+N+Sg+Gen+PxSg1
ipmil#bálvaleaddji+Sem/Hum+N+Sg+Gen+PxSg1
ipmil#bálvalus+N+Sg+Gen+PxSg1
ipmil#gonagas+Sem/Hum+N+Sg+Gen+PxSg1
ipmil#láhji+N+Sg+Gen+PxSg1
ipmil#sátni+N+Sg+Gen+PxSg1
ipmil+Sem/Hum+N+Sg+Gen+PxSg1
ipmilvuohta+N+Sg+Gen+PxSg1
ipmit+Sem/Hum+N+Sg+Gen+PxSg1
ipmárdus+N+Sg+Gen+PxSg1
jeret+N+Sg+Gen+PxSg1
johtolat#ipmárdus+N+Sg+Gen+PxSg1
jorba#šliipen#mašiidna+N+Sg+Gen+PxSg1
kefir#bipmi+N+Sg+Gen+PxSg1
kiippár+Sem/Hum+N+Sg+Gen+PxSg1
kliippe#táŋggat+N+Sg+Gen+PxSg1
leaipput+N+Sg+Gen+PxSg1
leaipu+N+Sg+Gen+PxSg1
liippe#táŋggat+N+Sg+Gen+PxSg1
liippá+N+Sg+Gen+PxSg1
lipmit#soahki+N+Sg+Gen+PxSg1
lippu+N+Sg+Gen+PxSg1
lippázas+N+Sg+Gen+PxSg1
luonddu#tiipa+N+Sg+Gen+PxSg1
marsipána+N+Sg+Gen+PxSg1
marsipána#gáhkku+N+Sg+Gen+PxSg1
multiplikatiiva+N+Sg+Gen+PxSg1
multiplikašuvdna+N+Sg+Gen+PxSg1
muorra#ipmil+N+Sg+Gen+PxSg1
niibe#šimir+N+Sg+Gen+PxSg1
oahppo#stipeanda+N+Sg+Gen+PxSg1
oaive#ipmil+Sem/Hum+N+Sg+Gen+PxSg1
ovttas#ipmárdus+N+Sg+Gen+PxSg1
partisipánta+Sem/Hum+N+Sg+Gen+PxSg1
preskriptiiva+N+Sg+Gen+PxSg1
preskripšuvdna+N+Sg+Gen+PxSg1
resiprohka#pronomen+N+Sg+Gen+PxSg1
resiprohka#vearba+N+Sg+Gen+PxSg1
riipo#goahti+N+Sg+Gen+PxSg1
riipu+Sem/Ani+N+Sg+Gen+PxSg1
ripsa+N+Sg+Gen+PxSg1
romskiipa+N+Sg+Gen+PxSg1
ruošša#skiipa+N+Sg+Gen+PxSg1
ráigan#biipu+N+Sg+Gen+PxSg1
ráipi+N+Sg+Gen+PxSg1
skaipi+Sem/Hum+N+Sg+Gen+PxSg1
skiipa#cuovkaneapmi+N+Sg+Gen+PxSg1
skiipa#dealádat+N+Sg+Gen+PxSg1
skiipa#heavvu+N+Sg+Gen+PxSg1
skiipa+N+Sg+Gen+PxSg1
soahte#skiipa+N+Sg+Gen+PxSg1
solipsisma+N+Sg+Gen+PxSg1
stereo#tiipa+Sem/Hum+N+Sg+Gen+PxSg1
stipeanda+N+Sg+Gen+PxSg1
stipendiáhta+Sem/Hum+N+Sg+Gen+PxSg1
stipendiáhtta#virgi+N+Sg+Gen+PxSg1
stipendiáhtta+Sem/Hum+N+Sg+Gen+PxSg1
stripteasa+N+Sg+Gen+PxSg1
stáiparas+N+Sg+Gen+PxSg1
stáipi+N+Sg+Gen+PxSg1
suovva#biipu+N+Sg+Gen+PxSg1
teaipa+N+Sg+Gen+PxSg1
tiipa+Sem/Hum+N+Sg+Gen+PxSg1
tipsa+N+Sg+Gen+PxSg1
transkripšuvdna+N+Sg+Gen+PxSg1
trippel+N+Sg+Gen+PxSg1
trippela+N+Sg+Gen+PxSg1
tulipána+N+Sg+Gen+PxSg1
turnipsa+N+Sg+Gen+PxSg1
vearba#tiipa+N+Sg+Gen+PxSg1
viesso#ipmil#bálvalus+N+Sg+Gen+PxSg1
vuohta#ráipi+N+Sg+Gen+PxSg1
vuoigatvuođa#ipmárdus+N+Sg+Gen+PxSg1
váipa#rátnu+N+Sg+Gen+PxSg1
váipe#rátnu+N+Sg+Gen+PxSg1
váipe+N+Sg+Gen+PxSg1
váippas+N+Sg+Gen+PxSg1
áibmo#skiipa+N+Sg+Gen+PxSg1
ákšo#šimir+N+Sg+Gen+PxSg1
álggahan#stipeanda+N+Sg+Gen+PxSg1
čiehka#šliipa+N+Sg+Gen+PxSg1
šimar+N+Sg+Gen+PxSg1
šimir+N+Sg+Gen+PxSg1
čip#beal#njuiken+N+Sg+Gen+PxSg1
čip#beal#čuožžun+N+Sg+Gen+PxSg1
čip#bealle+N+Sg+Gen+PxSg1
čipma+N+Sg+Gen+PxSg1
čipma#fierra+N+Sg+Gen+PxSg1
šipmár#bealle+N+Sg+Gen+PxSg1
čippealle+N+Sg+Gen+PxSg1
šliipa+N+Sg+Gen+PxSg1
šliipen#gordni+N+Sg+Gen+PxSg1
šliipen#liidni+N+Sg+Gen+PxSg1
šliipen#mašiidna+N+Sg+Gen+PxSg1
šliipen#málle+N+Sg+Gen+PxSg1
šliipen#nibba+N+Sg+Gen+PxSg1
šliipen#skearru+N+Sg+Gen+PxSg1
šliippa+N+Sg+Gen+PxSg1
šliippár+Sem/Ani+N+Sg+Gen+PxSg1
šliipá+N+Sg+Gen+PxSg1
šlipsa+N+Sg+Gen+PxSg1
čuozáhat#partisipánta+N+Sg+Gen+PxSg1
čuoččo#gimis+N+Sg+Gen+PxSg1
+N+Sg+Gen+PxSg1
áiro#beal+N+Sg+Gen+PxSg1
birra#beai+N+Sg+Gen+PxSg1
birran#beai+N+Sg+Gen+PxSg1
cirggan#geaš+N+Sg+Gen+PxSg1
anti+N+Sg+Gen+PxSg1
girdin#mášen+N+Sg+Gen+PxSg1
girje#oai+N+Sg+Gen+PxSg1
admirála+Sem/Hum+N+Sg+Gen+PxSg1
adresseren#bábir+N+Sg+Gen+PxSg1
agi#beai#láibi+N+Sg+Gen+PxSg1
agi#beai#muitu+N+Sg+Gen+PxSg1
air#bag+N+Sg+Gen+PxSg1
alit#vuorččis+Sem/Ani+N+Sg+Gen+PxSg1
alla#deatta#cirggon+N+Sg+Gen+PxSg1
almmi#fierca+Sem/Ani+N+Sg+Gen+PxSg1
almmi#vierca+Sem/Ani+N+Sg+Gen+PxSg1
alpin#suodje#gahpir+N+Sg+Gen+PxSg1
amirála#beaive#loddi+Sem/Ani+N+Sg+Gen+PxSg1
aspirašuvdna+N+Sg+Gen+PxSg1
aspiránta+Sem/Hum+N+Sg+Gen+PxSg1
assisteanta#virgi+N+Sg+Gen+PxSg1
atnu#dávvir+N+Sg+Gen+PxSg1
girko#siida+Sem/Org+Sem/Plc+N+Sg+Gen+PxSg1
bahkadas#doavttir+Sem/Hum+N+Sg+Gen+PxSg1
bankiira+Sem/Hum+N+Sg+Gen+PxSg1
bargiid#giehta#girji+N+Sg+Gen+PxSg1
bargo#biras#láhka+N+Sg+Gen+PxSg1
bargo#biras#lávde#goddi+Sem/Org+N+Sg+Gen+PxSg1
bargo#biras+N+Sg+Gen+PxSg1
bargo#dearvvašvuođa#doavttir+Sem/Hum+N+Sg+Gen+PxSg1
bargo#girji+N+Sg+Gen+PxSg1
bargo#leaira+Sem/Plc+N+Sg+Gen+PxSg1
bargo#skibir+Sem/Hum+N+Sg+Gen+PxSg1
duhkoraddan#skibir+Sem/Hum+N+Sg+Gen+PxSg1
beaive#girji+N+Sg+Gen+PxSg1
bealdo#máđir+Sem/Ani+N+Sg+Gen+PxSg1
beallje#cirggohat+N+Sg+Gen+PxSg1
beasse#birradat+N+Sg+Gen+PxSg1
beatnat#láirá+N+Sg+Gen+PxSg1
beavde#girje#lasáhus+N+Sg+Gen+PxSg1
beavde#girje#mearkkašupmi+N+Sg+Gen+PxSg1
beavde#girje#čálli+Sem/Hum+N+Sg+Gen+PxSg1
beavde#girje#čáláhus+N+Sg+Gen+PxSg1
beavde#girji+N+Sg+Gen+PxSg1
besten#virgi+N+Sg+Gen+PxSg1
bibba#dirri+N+Sg+Gen+PxSg1
biebmo#bábir+N+Sg+Gen+PxSg1
biegga#skirvvan+N+Sg+Gen+PxSg1
biekka#čuomirat+N+Sg+Gen+PxSg1
bihcir+N+Sg+Gen+PxSg1
biila#cirggan+N+Sg+Gen+PxSg1
biire+Sem/Org+Sem/Plc+N+Sg+Gen+PxSg1
biire+Sem/Org+Sem/Plc+N+Sg+Gen+PxSg1
bio#girjáivuođa#konvenšuvdna+N+Sg+Gen+PxSg1
biraldas#darffit+N+Sg+Gen+PxSg1
biraldas#lavnnjit+N+Sg+Gen+PxSg1
biras#bargi+Sem/Hum+N+Sg+Gen+PxSg1
biras#buoidi+N+Sg+Gen+PxSg1
biras#cuozza+N+Sg+Gen+PxSg1
biras#dilli+N+Sg+Gen+PxSg1
biras#fága+N+Sg+Gen+PxSg1
biras#gealbo#fierpmádat+Sem/Org+N+Sg+Gen+PxSg1
biras#gáhtten#departemeanta+Sem/Org+Sem/Plc+N+Sg+Gen+PxSg1
biras#gáhtten#doaibma+N+Sg+Gen+PxSg1
biras#gáhtten#eise#válddit+N+Sg+Gen+PxSg1
biras#gáhtten#jođiheaddji+Sem/Hum+N+Sg+Gen+PxSg1
biras#gáhtten#kampánja+N+Sg+Gen+PxSg1
biras#gáhtten#kantuvra+Sem/Org+Sem/Plc+N+Sg+Gen+PxSg1
biras#gáhtten#ministtar+Sem/Hum+N+Sg+Gen+PxSg1
biras#gáhtten#ossodat+Sem/Org+Sem/Plc+N+Sg+Gen+PxSg1
biras#gáhtten#ráđđe#addi+Sem/Hum+N+Sg+Gen+PxSg1
biras#gáhtten+N+Sg+Gen+PxSg1
biras#hálddašeapmi+N+Sg+Gen+PxSg1
biras#lasta+N+Sg+Gen+PxSg1
biras#lavnnjit+N+Sg+Gen+PxSg1
biras#láđđi+N+Sg+Gen+PxSg1
biras#ministtar+Sem/Hum+N+Sg+Gen+PxSg1
biras#oahppu+N+Sg+Gen+PxSg1
biras#ossodat+N+Sg+Gen+PxSg1
biras#perspektiiva+N+Sg+Gen+PxSg1
biras#politihkka+N+Sg+Gen+PxSg1
biras#resursa+N+Sg+Gen+PxSg1
biras#rihkus+N+Sg+Gen+PxSg1
biras#suodjaleapmi+N+Sg+Gen+PxSg1
biras#terapevta+Sem/Hum+N+Sg+Gen+PxSg1
biras#viessu+Sem/Build+N+Sg+Gen+PxSg1
biras#čoalli+N+Sg+Gen+PxSg1
biras+Sem/Plc+Sem/Org+N+Sg+Gen+PxSg1
birastus+N+Sg+Gen+PxSg1
birasvuohta+N+Sg+Gen+PxSg1
bircu+N+Sg+Gen+PxSg1
bircun+N+Sg+Gen+PxSg1
bireala#guoddi+Sem/Hum+N+Sg+Gen+PxSg1
birgalat+Sem/Hum+N+Sg+Gen+PxSg1
birgejupmi+N+Sg+Gen+PxSg1
birgemuš+N+Sg+Gen+PxSg1
birgen#doarjja+N+Sg+Gen+PxSg1
birgen#dássi+N+Sg+Gen+PxSg1
birgen#dássodat+N+Sg+Gen+PxSg1
birgen#láhki+N+Sg+Gen+PxSg1
birgen#vejolašvuohta+N+Sg+Gen+PxSg1
birgget#beaivi+Sem/Time+N+Sg+Gen+PxSg1
birgget#vahkku+Sem/Time+N+Sg+Gen+PxSg1
birkelaš+Sem/Hum+N+Sg+Gen+PxSg1
biro#baika+N+Sg+Gen+PxSg1
biro#čolga+N+Sg+Gen+PxSg1
biro+Sem/Hum+N+Sg+Gen+PxSg1
birra#bassan+N+Sg+Gen+PxSg1
birra#beaivi+Sem/Time+N+Sg+Gen+PxSg1
birra#botnjalus+N+Sg+Gen+PxSg1
birra#johtin+N+Sg+Gen+PxSg1
birra#johtu+N+Sg+Gen+PxSg1
birra#jođaldat#lista+N+Sg+Gen+PxSg1
birra#jođaldat#listu+N+Sg+Gen+PxSg1
birra#jođaldat+N+Sg+Gen+PxSg1
birra#jođáldat+N+Sg+Gen+PxSg1
birra#jándor+Sem/Time+N+Sg+Gen+PxSg1
birra#lávži+N+Sg+Gen+PxSg1
birra#mihttu+N+Sg+Gen+PxSg1
birra#mátki+N+Sg+Gen+PxSg1
birra#sárgun+N+Sg+Gen+PxSg1
birra#vuodjin+N+Sg+Gen+PxSg1
birra#vuodju+N+Sg+Gen+PxSg1
birra#vázzin+N+Sg+Gen+PxSg1
birra#čiehka+N+Sg+Gen+PxSg1
birra#čuohpahus+N+Sg+Gen+PxSg1
birra#čuohpakeahttáivuohta+N+Sg+Gen+PxSg1
birra#čuoigan#vierru+N+Sg+Gen+PxSg1
birra#čuoiggus+N+Sg+Gen+PxSg1
birra#čuoigi+Sem/Hum+N+Sg+Gen+PxSg1
birradat+N+Sg+Gen+PxSg1
birran#beaivi+Sem/Time+N+Sg+Gen+PxSg1
birri+N+Sg+Gen+PxSg1
birrin+N+Sg+Gen+PxSg1
birráš+N+Sg+Gen+PxSg1
birse#vuoddji+Sem/Hum+N+Sg+Gen+PxSg1
birze#árvu+N+Sg+Gen+PxSg1
birzi+N+Sg+Gen+PxSg1
bivttas#suonjir+N+Sg+Gen+PxSg1
boalvvir+Sem/Hum+N+Sg+Gen+PxSg1
boasta#giro+N+Sg+Gen+PxSg1
boađus#áŋgiruššan+N+Sg+Gen+PxSg1
bor#meašttir+Sem/Hum+N+Sg+Gen+PxSg1
bora#spire#hálddašeapmi+N+Sg+Gen+PxSg1
bora#spire#lávde#goddi+Sem/Org+N+Sg+Gen+PxSg1
bora#spire#nálli+N+Sg+Gen+PxSg1
bora#spire#vahát+N+Sg+Gen+PxSg1
bora#spire#váttisvuohta+N+Sg+Gen+PxSg1
bora#spire+Sem/Ani+N+Sg+Gen+PxSg1
bora#širrá+Sem/Ani+N+Sg+Gen+PxSg1
bovle#stáinnir+Sem/Ani+N+Sg+Gen+PxSg1
buolla#bábir+N+Sg+Gen+PxSg1
buolla#bábir+N+Sg+Gen+PxSg1
bures#birgejupmi+N+Sg+Gen+PxSg1
bures#birgen#stáhtaGen+Sem/Org+Sem/Plc+N+Sg+Gen+PxSg1
bures#birgen+N+Sg+Gen+PxSg1
busir+N+Sg+Gen+PxSg1
bustávva#girji+N+Sg+Gen+PxSg1
bábir#doalli+N+Sg+Gen+PxSg1
bábir#doavdnji+N+Sg+Gen+PxSg1
bábir#duoran+N+Sg+Gen+PxSg1
bábir#rádju+N+Sg+Gen+PxSg1
bábir#távval+N+Sg+Gen+PxSg1
bábir+N+Sg+Gen+PxSg1
bábir+N+Sg+Gen+PxSg1
bádje#veažir+N+Sg+Gen+PxSg1
báhkir+N+Sg+Gen+PxSg1
báhpa#virgi+N+Sg+Gen+PxSg1
bálvalan#biire+Sem/Org+Sem/Plc+N+Sg+Gen+PxSg1
bátne#doavttir+Sem/Hum+N+Sg+Gen+PxSg1
bázahas#veažir+N+Sg+Gen+PxSg1
báŋko#girji+N+Sg+Gen+PxSg1
báŋko#giro+N+Sg+Gen+PxSg1
cirgen#kanála+N+Sg+Gen+PxSg1
cirgga#njunni+N+Sg+Gen+PxSg1
cirggan#geahči+N+Sg+Gen+PxSg1
cirggan#guovddáš+N+Sg+Gen+PxSg1
cirggan#njunni+N+Sg+Gen+PxSg1
cirgganas+N+Sg+Gen+PxSg1
cirggas#gáivo+N+Sg+Gen+PxSg1
cirggas#gáivvo+N+Sg+Gen+PxSg1
cirggas#rávdnji+N+Sg+Gen+PxSg1
cirggas+N+Sg+Gen+PxSg1
cirggastat+N+Sg+Gen+PxSg1
cirggasteapmi+N+Sg+Gen+PxSg1
cirggohat+N+Sg+Gen+PxSg1
cirggon+N+Sg+Gen+PxSg1
cirgo#ventiila+N+Sg+Gen+PxSg1
cirgu#girdi+Sem/Veh+N+Sg+Gen+PxSg1
cirke#njunni+Sem/Hum+N+Sg+Gen+PxSg1
cirki+Sem/Hum+N+Sg+Gen+PxSg1
deaddo#sirddašeapmi+N+Sg+Gen+PxSg1
deagga#dirru+Sem/Ani+N+Sg+Gen+PxSg1
deagga#gáiru+Sem/Ani+N+Sg+Gen+PxSg1
deagga#máđir+N+Sg+Gen+PxSg1
deagga#skirri+Sem/Ani+N+Sg+Gen+PxSg1
diehto#girji+N+Sg+Gen+PxSg1
diehto#sirdin+N+Sg+Gen+PxSg1
diehto#sátne#girji+N+Sg+Gen+PxSg1
diehto#áŋgirvuohta+N+Sg+Gen+PxSg1
dievdo#gahpir+N+Sg+Gen+PxSg1
digge#girji+N+Sg+Gen+PxSg1
dikta#girji+N+Sg+Gen+PxSg1
direakta+N+Sg+Gen+PxSg1
direktevra+Sem/Hum+N+Sg+Gen+PxSg1
direktiiva+N+Sg+Gen+PxSg1
direktoráhta+N+Sg+Gen+PxSg1
direktoráhtta+Sem/Org+N+Sg+Gen+PxSg1
direkšuvdna+N+Sg+Gen+PxSg1
diret+N+Sg+Gen+PxSg1
dirgget+N+Sg+Gen+PxSg1
dirigeanta+Sem/Hum+N+Sg+Gen+PxSg1
dirri+N+Sg+Gen+PxSg1
dirri+N+Sg+Gen+PxSg1
dirči+Sem/Hum+N+Sg+Gen+PxSg1
diára#nummir+N+Sg+Gen+PxSg1
doaimmahus#girji+N+Sg+Gen+PxSg1
doappar#sirren+N+Sg+Gen+PxSg1
doavttir#gráda+N+Sg+Gen+PxSg1
doavttir#kantuvra+N+Sg+Gen+PxSg1
doavttir#skuvla+Sem/Org+Sem/Plc+N+Sg+Gen+PxSg1
doavttir+Sem/Hum+N+Sg+Gen+PxSg1
dolla#veažir+N+Sg+Gen+PxSg1
dorvo#geallir+N+Sg+Gen+PxSg1
dovdo#nummir+N+Sg+Gen+PxSg1
duhkoras#girdi+Sem/Veh+N+Sg+Gen+PxSg1
duodje#girji+N+Sg+Gen+PxSg1
duopmo#girji+N+Sg+Gen+PxSg1
duottar#viroš+Sem/Ani+N+Sg+Gen+PxSg1
dággir+N+Sg+Gen+PxSg1
dállo#biire+Sem/Org+Sem/Plc+N+Sg+Gen+PxSg1
dálve#nagir+N+Sg+Gen+PxSg1
dálve#skážir+N+Sg+Gen+PxSg1
dávvir+N+Sg+Gen+PxSg1
dávvir#vuorká+N+Sg+Gen+PxSg1
dávvir#čielggadus+N+Sg+Gen+PxSg1
eaiggáduššan#eana#girji+N+Sg+Gen+PxSg1
eaiggáduššan#sirdin+N+Sg+Gen+PxSg1
eallin#biras+N+Sg+Gen+PxSg1
eana#girje#hálddolaš+Sem/Hum+N+Sg+Gen+PxSg1
eana#girje#lávadat+N+Sg+Gen+PxSg1
eana#girje#sirdin+N+Sg+Gen+PxSg1
eana#girji+N+Sg+Gen+PxSg1
eana#širrá+Sem/Ani+N+Sg+Gen+PxSg1
eanan#girji+N+Sg+Gen+PxSg1
eanan#širrá+Sem/Ani+N+Sg+Gen+PxSg1
eappir+N+Sg+Gen+PxSg1
ele#firon+N+Sg+Gen+PxSg1
empirisma+N+Sg+Gen+PxSg1
eurohpá#meašttir+Sem/Hum+N+Sg+Gen+PxSg1
eŋgelas#girji+N+Sg+Gen+PxSg1
fair%+N+Sg+Gen+PxSg1
feaskkir+N+Sg+Gen+PxSg1
fier#gahpir+N+Sg+Gen+PxSg1
fierbme#giron#lasta+N+Sg+Gen+PxSg1
fierbme#suonjir+N+Sg+Gen+PxSg1
fiervá#hirsa+N+Sg+Gen+PxSg1
fiervá#viroš+Sem/Ani+N+Sg+Gen+PxSg1
fievrrádus#bábir+N+Sg+Gen+PxSg1
firbmá+Sem/Org+N+Sg+Gen+PxSg1
firet+N+Sg+Gen+PxSg1
firkkal+N+Sg+Gen+PxSg1
firon+N+Sg+Gen+PxSg1
fiskes#iris+N+Sg+Gen+PxSg1
fiskes#máđir+N+Sg+Gen+PxSg1
fitnodat#doavttir+Sem/Hum+N+Sg+Gen+PxSg1
foahpir+N+Sg+Gen+PxSg1
friddja#girku+Sem/Org+Sem/Build+N+Sg+Gen+PxSg1
fylkka#digge#áirras+Sem/Hum+N+Sg+Gen+PxSg1
fylkka#doavttir+Sem/Hum+N+Sg+Gen+PxSg1
fáddá#biras+N+Sg+Gen+PxSg1
fága#girji+N+Sg+Gen+PxSg1
fága#virgi+N+Sg+Gen+PxSg1
fáktá#girjjálašvuohta+N+Sg+Gen+PxSg1
fápmo#sirdin+N+Sg+Gen+PxSg1
fáskir+N+Sg+Gen+PxSg1
fáskkir+N+Sg+Gen+PxSg1
fásta#doavttir+Sem/Hum+N+Sg+Gen+PxSg1
gaccir+N+Sg+Gen+PxSg1
gahpir+N+Sg+Gen+PxSg1
gaiba#gahpir+N+Sg+Gen+PxSg1
gaigŋir+N+Sg+Gen+PxSg1
gaigŋir#bismmar+N+Sg+Gen+PxSg1
gaigŋir#lađas+N+Sg+Gen+PxSg1
gaigŋir#čuožžun+N+Sg+Gen+PxSg1
gaska#girji+N+Sg+Gen+PxSg1
gazir+N+Sg+Gen+PxSg1
gazirdan#niibi+N+Sg+Gen+PxSg1
geaidno#meašttir+Sem/Hum+N+Sg+Gen+PxSg1
geaissir+Sem/Hum+N+Sg+Gen+PxSg1
geallir+N+Sg+Gen+PxSg1
geasse#leaira+Sem/Org+N+Sg+Gen+PxSg1
giddodat#girji+N+Sg+Gen+PxSg1
giddodat#vuođđo#sirdin+N+Sg+Gen+PxSg1
giedde#máđir+N+Sg+Gen+PxSg1
giegir+N+Sg+Gen+PxSg1
giegir+N+Sg+Gen+PxSg1
giehta#girji+N+Sg+Gen+PxSg1
gieldda#doavttir+Sem/Hum+N+Sg+Gen+PxSg1
giella#konsuleanta#virgi+N+Sg+Gen+PxSg1
gieđa#biras#girji+N+Sg+Gen+PxSg1
giira#gássa+N+Sg+Gen+PxSg1
giira#gássa+N+Sg+Gen+PxSg1
giira#molsun+N+Sg+Gen+PxSg1
giira#stággu+N+Sg+Gen+PxSg1
giira+N+Sg+Gen+PxSg1
gili#girji+N+Sg+Gen+PxSg1
gilvo#irgi+Sem/Hum+N+Sg+Gen+PxSg1
ginttal#gahpir+N+Sg+Gen+PxSg1
gira#kássa+N+Sg+Gen+PxSg1
gira#stággu+N+Sg+Gen+PxSg1
girddáhat+N+Sg+Gen+PxSg1
girdi#bileahtta+N+Sg+Gen+PxSg1
girdi#fievrrádus#bábir+N+Sg+Gen+PxSg1
girdi#fitnodat+Sem/Org+N+Sg+Gen+PxSg1
girdi#gieddi+N+Sg+Gen+PxSg1
girdi#gotka+Sem/Ani+N+Sg+Gen+PxSg1
girdi#hámman+Sem/Org+N+Sg+Gen+PxSg1
girdi#hávvar+N+Sg+Gen+PxSg1
girdi#johtolat+N+Sg+Gen+PxSg1
girdi#jođiheapmi+N+Sg+Gen+PxSg1
girdi#noaidi+Sem/Hum+N+Sg+Gen+PxSg1
girdi#oktavuohta+N+Sg+Gen+PxSg1
girdi#poasta+N+Sg+Gen+PxSg1
girdi#sáddo#látna+N+Sg+Gen+PxSg1
girdi#sáhpán+Sem/Ani+N+Sg+Gen+PxSg1
girdi#sáttu+N+Sg+Gen+PxSg1
girdi#šillju+Sem/Org+N+Sg+Gen+PxSg1
girdi+Sem/Hum+Sem/Veh+N+Sg+Gen+PxSg1
girdilan#geaidnu+N+Sg+Gen+PxSg1
girdin#geainnus+N+Sg+Gen+PxSg1
girdin#gieddi+Sem/Org+N+Sg+Gen+PxSg1
girdin#goarta+N+Sg+Gen+PxSg1
girdin#johtolat+N+Sg+Gen+PxSg1
girdin#mášiidna+N+Sg+Gen+PxSg1
girdin#ovttadat+Sem/Org+N+Sg+Gen+PxSg1
girdin#searvi+Sem/Org+N+Sg+Gen+PxSg1
girdin#šillju+Sem/Org+N+Sg+Gen+PxSg1
girdin+N+Sg+Gen+PxSg1
girdno+N+Sg+Gen+PxSg1
girdno#bipmi+N+Sg+Gen+PxSg1
girdno#meandi+N+Sg+Gen+PxSg1
girdnu+N+Sg+Gen+PxSg1
girdo#lasta+N+Sg+Gen+PxSg1
gireren#koarta+N+Sg+Gen+PxSg1
girgašlaš+Sem/Hum+N+Sg+Gen+PxSg1
girje#bussa+Sem/Org+N+Sg+Gen+PxSg1
girje#busse+Sem/Veh+N+Sg+Gen+PxSg1
girje#buvttadeaddji+Sem/Hum+N+Sg+Gen+PxSg1
girje#buvttadeapmi+N+Sg+Gen+PxSg1
girje#doalan+N+Sg+Gen+PxSg1
girje#doallu+N+Sg+Gen+PxSg1
girje#dárkkisteapmi+N+Sg+Gen+PxSg1
girje#dáro#giella+N+Sg+Gen+PxSg1
girje#gabba+Sem/Ani+N+Sg+Gen+PxSg1
girje#giella+N+Sg+Gen+PxSg1
girje#goasttideaddji+Sem/Hum+N+Sg+Gen+PxSg1
girje#goasttádus+N+Sg+Gen+PxSg1
girje#gorddet+N+Sg+Gen+PxSg1
girje#gávpi+Sem/Org+N+Sg+Gen+PxSg1
girje#hildu+N+Sg+Gen+PxSg1
girje#latnja+Sem/Plc+N+Sg+Gen+PxSg1
girje#livkkár+Sem/Ani+N+Sg+Gen+PxSg1
girje#luossa+Sem/Ani+N+Sg+Gen+PxSg1
girje#lágádus#doaibma+N+Sg+Gen+PxSg1
girje#lágádus#doarjja+N+Sg+Gen+PxSg1
girje#lágádus+Sem/Org+N+Sg+Gen+PxSg1
girje#látna+N+Sg+Gen+PxSg1
girje#mearka+N+Sg+Gen+PxSg1
girje#merken+N+Sg+Gen+PxSg1
girje#mielddus+N+Sg+Gen+PxSg1
girje#njunni+Sem/Ani+N+Sg+Gen+PxSg1
girje#oaivi+Sem/Ani+N+Sg+Gen+PxSg1
girje#prentehat+Sem/Org+N+Sg+Gen+PxSg1
girje#prošeakta+N+Sg+Gen+PxSg1
girje#rádjo#hoavda+Sem/Hum+N+Sg+Gen+PxSg1
girje#rádjo#lávde#goddi+Sem/Org+N+Sg+Gen+PxSg1
girje#rádju+Sem/Org+N+Sg+Gen+PxSg1
girje#ráidu+N+Sg+Gen+PxSg1
girje#rájus#bargi+Sem/Hum+N+Sg+Gen+PxSg1
girje#rájus#fálaldat+N+Sg+Gen+PxSg1
girje#rájus+Sem/Org+N+Sg+Gen+PxSg1
girje#vuorká+N+Sg+Gen+PxSg1
girje#čanahat+N+Sg+Gen+PxSg1
girje#čálli+Sem/Hum+N+Sg+Gen+PxSg1
girje#čállin+N+Sg+Gen+PxSg1
girjeG+N+Sg+Gen+PxSg1
girjen#mielddus+N+Sg+Gen+PxSg1
girji+N+Sg+Gen+PxSg1
girjjis+Sem/Ani+N+Sg+Gen+PxSg1
girjjálašvuohta+N+Sg+Gen+PxSg1
girjjálašvuođa#bása+N+Sg+Gen+PxSg1
girjjáš+N+Sg+Gen+PxSg1
girju+N+Sg+Gen+PxSg1
girjáivuohta+N+Sg+Gen+PxSg1
girko#bassi+Sem/Time+N+Sg+Gen+PxSg1
girko#biellu+N+Sg+Gen+PxSg1
girko#bivttas+N+Sg+Gen+PxSg1
girko#báiki+Sem/Plc+N+Sg+Gen+PxSg1
girko#departemeanta+Sem/Org+N+Sg+Gen+PxSg1
girko#doardna+N+Sg+Gen+PxSg1
girko#dulka+Sem/Hum+N+Sg+Gen+PxSg1
girko#eana+Sem/Plc+N+Sg+Gen+PxSg1
girko#gieres+N+Sg+Gen+PxSg1
girko#girji+N+Sg+Gen+PxSg1
girko#gákti+N+Sg+Gen+PxSg1
girko#gárdi+N+Sg+Gen+PxSg1
girko#hearrá#doaimmahat+Sem/Org+N+Sg+Gen+PxSg1
girko#hearrá+Sem/Hum+N+Sg+Gen+PxSg1
girko#lokta+N+Sg+Gen+PxSg1
girko#láhka+N+Sg+Gen+PxSg1
girko#meanut+N+Sg+Gen+PxSg1
girko#olmmoš+Sem/Hum+N+Sg+Gen+PxSg1
girko#ráđđi+Sem/Org+N+Sg+Gen+PxSg1
girko#soakŋu+N+Sg+Gen+PxSg1
girko#stivra+Sem/Org+N+Sg+Gen+PxSg1
girko#stivrra#válga+N+Sg+Gen+PxSg1
girko#stivrra#čoahkkin+N+Sg+Gen+PxSg1
girko#sáddot+N+Sg+Gen+PxSg1
girko#verdde+Sem/Hum+N+Sg+Gen+PxSg1
girko#viidni+N+Sg+Gen+PxSg1
girko#áidi+N+Sg+Gen+PxSg1
girko#čoahkkin+N+Sg+Gen+PxSg1
girkolaš#komitea+Sem/Org+N+Sg+Gen+PxSg1
girkolaš#komitéa+Sem/Org+N+Sg+Gen+PxSg1
girkolaš#čoahkkin+N+Sg+Gen+PxSg1
girkostallan#meassut+N+Sg+Gen+PxSg1
girkostallan+N+Sg+Gen+PxSg1
girku+Sem/Org+N+Sg+Gen+PxSg1
girkus#manni+Sem/Hum+N+Sg+Gen+PxSg1
giron#biello#rássi+N+Sg+Gen+PxSg1
giron#lasta+N+Sg+Gen+PxSg1
giron#čalbmi+Sem/Ani+N+Sg+Gen+PxSg1
giron+Sem/Ani+N+Sg+Gen+PxSg1
girsa+Sem/Hum+Sem/Ani+N+Sg+Gen+PxSg1
girse+N+Sg+Gen+PxSg1
girsi+N+Sg+Gen+PxSg1
girtno+N+Sg+Gen+PxSg1
giráffa+Sem/Ani+N+Sg+Gen+PxSg1
gitta#dávvir+N+Sg+Gen+PxSg1
givvir+N+Sg+Gen+PxSg1
goahcan#bircu+N+Sg+Gen+PxSg1
goapmir+N+Sg+Gen+PxSg1
goapmir#váimmus+N+Sg+Gen+PxSg1
golle#irta+N+Sg+Gen+PxSg1
gonagas#eana#girji+N+Sg+Gen+PxSg1
gordne#hirsa+N+Sg+Gen+PxSg1
gorut#ipmirdeapmi+N+Sg+Gen+PxSg1
govddohat#girdi+Sem/Veh+N+Sg+Gen+PxSg1
govva#girji+N+Sg+Gen+PxSg1
gudne#áŋgirvuohta+N+Sg+Gen+PxSg1
guiru+Sem/Hum+Sem/Ani+N+Sg+Gen+PxSg1
gulag-leaira+N+Sg+Gen+PxSg1
gunne#biroš+N+Sg+Gen+PxSg1
guobir+N+Sg+Gen+PxSg1
guobir+N+Sg+Gen+PxSg1
guoira+Sem/Hum+N+Sg+Gen+PxSg1
guoirran+Sem/Hum+N+Sg+Gen+PxSg1
guoirrat+Sem/Hum+N+Sg+Gen+PxSg1
guoirá+Sem/Hum+N+Sg+Gen+PxSg1
guolbba#viroš+Sem/Ani+N+Sg+Gen+PxSg1
guolástan#biras+Sem/Plc+N+Sg+Gen+PxSg1
gádde#skirvi+N+Sg+Gen+PxSg1
gádde#viroš+Sem/Ani+N+Sg+Gen+PxSg1
gágir#oarri+N+Sg+Gen+PxSg1
gágir+N+Sg+Gen+PxSg1
gágir+N+Sg+Gen+PxSg1
gáhtir+N+Sg+Gen+PxSg1
gáiraváillat+Sem/Hum+N+Sg+Gen+PxSg1
gáiri+N+Sg+Gen+PxSg1
gáirris+Sem/Ani+N+Sg+Gen+PxSg1
gáiru+Sem/Ani+N+Sg+Gen+PxSg1
gáirá+N+Sg+Gen+PxSg1
gálbir+N+Sg+Gen+PxSg1
gáldo#girji+N+Sg+Gen+PxSg1
gáldo#girjjálašvuohta+N+Sg+Gen+PxSg1
gámmir#oahppavaš+Sem/Hum+N+Sg+Gen+PxSg1
gámmir+N+Sg+Gen+PxSg1
gámmir+N+Sg+Gen+PxSg1
gárren#mirku+N+Sg+Gen+PxSg1
gássa#cirggan+N+Sg+Gen+PxSg1
gávpot#biras+Sem/Plc+N+Sg+Gen+PxSg1
hearva#biras#báddi+N+Sg+Gen+PxSg1
hirbma+N+Sg+Gen+PxSg1
hirbma#váldi+Sem/Org+N+Sg+Gen+PxSg1
hirpmástupmi+N+Sg+Gen+PxSg1
hirpmástus+N+Sg+Gen+PxSg1
hirra+N+Sg+Gen+PxSg1
hirra#báddi+N+Sg+Gen+PxSg1
hirrehas+N+Sg+Gen+PxSg1
hirrehat#návli+N+Sg+Gen+PxSg1
hirrehat+N+Sg+Gen+PxSg1
hirri+N+Sg+Gen+PxSg1
hirsa#gordni+N+Sg+Gen+PxSg1
hirsa#reahka+N+Sg+Gen+PxSg1
hirsa#visti+N+Sg+Gen+PxSg1
hirsa+N+Sg+Gen+PxSg1
hivsset#bábir+N+Sg+Gen+PxSg1
hoahppo#girji+N+Sg+Gen+PxSg1
hoahppo#áirras+Sem/Hum+N+Sg+Gen+PxSg1
hoapmir+Sem/Ani+N+Sg+Gen+PxSg1
hoavda#doavttir+Sem/Hum+N+Sg+Gen+PxSg1
hoavda#virgi+N+Sg+Gen+PxSg1
hoašša#háigir+Sem/Ani+N+Sg+Gen+PxSg1
hopmir+N+Sg+Gen+PxSg1
huksen#biras+Sem/Plc+N+Sg+Gen+PxSg1
hurttiruvtta+N+Sg+Gen+PxSg1
huvva+N+Sg+Gen+PxSg1
háigir+Sem/Ani+N+Sg+Gen+PxSg1
hálddahus#biras+Sem/Org+N+Sg+Gen+PxSg1
hárje#hirsa+N+Sg+Gen+PxSg1
ieš#birgejupmi+N+Sg+Gen+PxSg1
ieš#birgen#eanan#doallu+N+Sg+Gen+PxSg1
ieš#birgen#ekonomiija+N+Sg+Gen+PxSg1
ieš#birgen#láhki+N+Sg+Gen+PxSg1
ieš#ipmirdeapmi+N+Sg+Gen+PxSg1
iirra#giella+N+Sg+Gen+PxSg1
indireakta+N+Sg+Gen+PxSg1
inspirašuvdna+N+Sg+Gen+PxSg1
ira#giella+N+Sg+Gen+PxSg1
irdni+N+Sg+Gen+PxSg1
irehas+N+Sg+Gen+PxSg1
irge#bárdni+Sem/Hum+N+Sg+Gen+PxSg1
irge#reaŋga+Sem/Hum+N+Sg+Gen+PxSg1
irggeš#guovttos+N+Sg+Gen+PxSg1
irgi+Sem/Hum+N+Sg+Gen+PxSg1
iris#šaddu+N+Sg+Gen+PxSg1
irján+N+Sg+Gen+PxSg1
irlándda#giella+N+Sg+Gen+PxSg1
ironiija+N+Sg+Gen+PxSg1
irredentisma+N+Sg+Gen+PxSg1
irvi+N+Sg+Gen+PxSg1
ivdne#bábir+N+Sg+Gen+PxSg1
ivdnádat#sodjo#biire+N+Sg+Gen+PxSg1
jahke#girji+N+Sg+Gen+PxSg1
jahke#mearre#virgi+N+Sg+Gen+PxSg1
jahke#rehket#doallo#girji+N+Sg+Gen+PxSg1
jeagge#máđir+N+Sg+Gen+PxSg1
jeagge#viroš+Sem/Ani+N+Sg+Gen+PxSg1
jeahtta#girdi+Sem/Veh+N+Sg+Gen+PxSg1
jienastan#beavde#girji+N+Sg+Gen+PxSg1
jienastan#biire+Sem/Plc+N+Sg+Gen+PxSg1
jietna#girji+N+Sg+Gen+PxSg1
joatko#bábir+N+Sg+Gen+PxSg1
johka#širrá+Sem/Ani+N+Sg+Gen+PxSg1
johtolat#biras+N+Sg+Gen+PxSg1
jorggihan#birradat+N+Sg+Gen+PxSg1
journála#nummir+N+Sg+Gen+PxSg1
jođihan#áŋgirdeapmi+N+Sg+Gen+PxSg1
jođiheaddji#virgi+N+Sg+Gen+PxSg1
jođánis#girji+N+Sg+Gen+PxSg1
juovla#girku+N+Sg+Gen+PxSg1
jávre#sopmir+N+Sg+Gen+PxSg1
karbona#bábir+N+Sg+Gen+PxSg1
keaissir+Sem/Hum+N+Sg+Gen+PxSg1
keallir+N+Sg+Gen+PxSg1
kefir+N+Sg+Gen+PxSg1
kefir#bipmi+N+Sg+Gen+PxSg1
kirdno+N+Sg+Gen+PxSg1
kirko#bassi+Sem/Time+N+Sg+Gen+PxSg1
kirko#biellu+N+Sg+Gen+PxSg1
kirko#bivttas+N+Sg+Gen+PxSg1
kirko#eana+Sem/Plc+N+Sg+Gen+PxSg1
kirko#gieres+N+Sg+Gen+PxSg1
kirko#girji+N+Sg+Gen+PxSg1
kirko#gákti+N+Sg+Gen+PxSg1
kirko#gárdi+N+Sg+Gen+PxSg1
kirko#hearrá#doaimmahat+Sem/Org+N+Sg+Gen+PxSg1
kirko#hearrá+Sem/Hum+N+Sg+Gen+PxSg1
kirko#lokta+N+Sg+Gen+PxSg1
kirko#meanut+N+Sg+Gen+PxSg1
kirko#olmmoš+Sem/Hum+N+Sg+Gen+PxSg1
kirko#ráđđi+Sem/Org+N+Sg+Gen+PxSg1
kirko#soakŋu+N+Sg+Gen+PxSg1
kirko#stivra+Sem/Org+N+Sg+Gen+PxSg1
kirko#stivrra#válga+N+Sg+Gen+PxSg1
kirko#stivrra#čoahkkin+N+Sg+Gen+PxSg1
kirko#sáddot+N+Sg+Gen+PxSg1
kirko#verdde+Sem/Hum+N+Sg+Gen+PxSg1
kirko#áidi+N+Sg+Gen+PxSg1
kirkolaš#komitea+Sem/Org+N+Sg+Gen+PxSg1
kirkolaš#komitéa+Sem/Org+N+Sg+Gen+PxSg1
kirkolaš#čoahkkin+N+Sg+Gen+PxSg1
kirkostallan+N+Sg+Gen+PxSg1
kirku+Sem/Org+N+Sg+Gen+PxSg1
kirkus#manni+Sem/Hum+N+Sg+Gen+PxSg1
kiro#praktihkka+Sem/Org+N+Sg+Gen+PxSg1
kiro#práktor+Sem/Hum+N+Sg+Gen+PxSg1
kirsa#muorji+N+Sg+Gen+PxSg1
kirtno+N+Sg+Gen+PxSg1
kirurga+Sem/Hum+N+Sg+Gen+PxSg1
kirurgiija+N+Sg+Gen+PxSg1
konfirmašuvdna+N+Sg+Gen+PxSg1
konfirmánta+Sem/Hum+N+Sg+Gen+PxSg1
konsuleanta#virgi+N+Sg+Gen+PxSg1
konto#girji+N+Sg+Gen+PxSg1
kontu#girji+N+Sg+Gen+PxSg1
kullir+N+Sg+Gen+PxSg1
kámmir+N+Sg+Gen+PxSg1
kássa#beaive#girji+N+Sg+Gen+PxSg1
kássa#girji+N+Sg+Gen+PxSg1
labirinta#refleaksa+N+Sg+Gen+PxSg1
lagaš#biras+Sem/Plc+Sem/Org+N+Sg+Gen+PxSg1
latnja#biras+N+Sg+Gen+PxSg1
leaira#boagán+N+Sg+Gen+PxSg1
leaira#gatna+N+Sg+Gen+PxSg1
leaira+Sem/Plc+N+Sg+Gen+PxSg1
lego#bircu+N+Sg+Gen+PxSg1
lieđđe#girji+N+Sg+Gen+PxSg1
lieđđe#širan+N+Sg+Gen+PxSg1
liiru+N+Sg+Gen+PxSg1
lodde#virus+N+Sg+Gen+PxSg1
lohkan#girji+N+Sg+Gen+PxSg1
lohkan#virge#lohpi+Sem/Time+N+Sg+Gen+PxSg1
lohkir+N+Sg+Gen+PxSg1
lohkke#biras+N+Sg+Gen+PxSg1
lohkke#eappir+N+Sg+Gen+PxSg1
lohkkir+N+Sg+Gen+PxSg1
luffir+Sem/Hum+N+Sg+Gen+PxSg1
luodda#meašttir+Sem/Hum+N+Sg+Gen+PxSg1
luohkká#biras#bargu+N+Sg+Gen+PxSg1
luohkká#biras#ovdáneapmi+N+Sg+Gen+PxSg1
luonddu#fága#girji+N+Sg+Gen+PxSg1
luvven#bircu+N+Sg+Gen+PxSg1
ládjo#gahpir+N+Sg+Gen+PxSg1
láhka#girji+N+Sg+Gen+PxSg1
láhtte#bábir+N+Sg+Gen+PxSg1
láira+N+Sg+Gen+PxSg1
láire#duvvá+Sem/Ani+N+Sg+Gen+PxSg1
láire#fiervá+Sem/Plc+N+Sg+Gen+PxSg1
láire#skearru+N+Sg+Gen+PxSg1
láiri+N+Sg+Gen+PxSg1
láirá#lihtte#dahkki+Sem/Hum+N+Sg+Gen+PxSg1
láirá#lihtti+N+Sg+Gen+PxSg1
láirá+N+Sg+Gen+PxSg1
lávde#dávvir+N+Sg+Gen+PxSg1
lávde#dávvir#duojár+Sem/Hum+N+Sg+Gen+PxSg1
lávde#dávvir#háhkki+Sem/Hum+N+Sg+Gen+PxSg1
lávlla#girji+N+Sg+Gen+PxSg1
matematihkka#girji+N+Sg+Gen+PxSg1
matte#girji+N+Sg+Gen+PxSg1
maššir+Sem/Hum+N+Sg+Gen+PxSg1
meahcce#viroš+Sem/Ani+N+Sg+Gen+PxSg1
meahci#spire+Sem/Ani+N+Sg+Gen+PxSg1
meahci#valji#dikšun#biras+N+Sg+Gen+PxSg1
meahcástan#givvir+N+Sg+Gen+PxSg1
mearra#johtin#dávvir#vuorká+N+Sg+Gen+PxSg1
mearra#spire+Sem/Ani+N+Sg+Gen+PxSg1
measttir+Sem/Hum+N+Sg+Gen+PxSg1
meašttir#gilvu+N+Sg+Gen+PxSg1
meašttir+Sem/Hum+N+Sg+Gen+PxSg1
meašttirvuohta+N+Sg+Gen+PxSg1
meašttirvuođa#gilvvohallamat+N+Sg+Gen+PxSg1
meašttirvuođa#gilvvut+N+Sg+Gen+PxSg1
meiráma+N+Sg+Gen+PxSg1
miehta#skážir+N+Sg+Gen+PxSg1
mielke#eappir+N+Sg+Gen+PxSg1
miese#gahpir+N+Sg+Gen+PxSg1
mirkko+N+Sg+Gen+PxSg1
mirkkohus+N+Sg+Gen+PxSg1
mirko#guovdi+Sem/Ani+N+Sg+Gen+PxSg1
mirko#ruskkat+N+Sg+Gen+PxSg1
mirko#ráksá+N+Sg+Gen+PxSg1
mirko#urttas+N+Sg+Gen+PxSg1
mirko+N+Sg+Gen+PxSg1
mirku+N+Sg+Gen+PxSg1
muddo#sirdu+N+Sg+Gen+PxSg1
muitalan#girjjálašvuohta+N+Sg+Gen+PxSg1
muito#nummir+N+Sg+Gen+PxSg1
muittašan#girjjálašvuohta+N+Sg+Gen+PxSg1
muogir+Sem/Ani+N+Sg+Gen+PxSg1
muogir+Sem/Ani+N+Sg+Gen+PxSg1
muovve#veažir+N+Sg+Gen+PxSg1
muođo#biras#báddi+N+Sg+Gen+PxSg1
musihkka#leaira+N+Sg+Gen+PxSg1
má#ilmmi#meašttir+Sem/Hum+N+Sg+Gen+PxSg1
máhto#láira+N+Sg+Gen+PxSg1
mánáid#girji+N+Sg+Gen+PxSg1
máđir+N+Sg+Gen+PxSg1
nagir#dárbu+N+Sg+Gen+PxSg1
nagir#laboratoria+Sem/Plc+N+Sg+Gen+PxSg1
nagir#oakti+N+Sg+Gen+PxSg1
nagir#várri+N+Sg+Gen+PxSg1
nagir+N+Sg+Gen+PxSg1
nagirgeahttáivuohta+N+Sg+Gen+PxSg1
nagirkeahttáivuohta+N+Sg+Gen+PxSg1
nieida#girku+N+Sg+Gen+PxSg1
niibe#šimir+N+Sg+Gen+PxSg1
nirbbet+Sem/Wthr+N+Sg+Gen+PxSg1
nirpi+Sem/Hum+Sem/Ani+N+Sg+Gen+PxSg1
nirvi+Sem/Hum+N+Sg+Gen+PxSg1
njammi#bábir+N+Sg+Gen+PxSg1
njammi#bábir+N+Sg+Gen+PxSg1
njirran+N+Sg+Gen+PxSg1
njirru+Sem/Hum+Sem/Ani+N+Sg+Gen+PxSg1
njirttastat+N+Sg+Gen+PxSg1
njirvi+N+Sg+Gen+PxSg1
njoammu#spire+Sem/Ani+N+Sg+Gen+PxSg1
njunuš#virgi+N+Sg+Gen+PxSg1
njálbme#biras#deahkki+N+Sg+Gen+PxSg1
norgga#meašttir#gilvu+N+Sg+Gen+PxSg1
norgga#meašttir+Sem/Hum+N+Sg+Gen+PxSg1
nulpo#gahpir+N+Sg+Gen+PxSg1
nummir+N+Sg+Gen+PxSg1
nummir#skearru+N+Sg+Gen+PxSg1
nuoraid#girji+N+Sg+Gen+PxSg1
nuoraid#girjjálašvuohta+N+Sg+Gen+PxSg1
náhkke#gahpir+N+Sg+Gen+PxSg1
nákkos#girji+N+Sg+Gen+PxSg1
náste#gahpir+N+Sg+Gen+PxSg1
oahpaheaddji#virgi+N+Sg+Gen+PxSg1
oahpistan#girji+N+Sg+Gen+PxSg1
oahppa#girji+N+Sg+Gen+PxSg1
oahppan#biras+N+Sg+Gen+PxSg1
oahppo#girje#mánus+N+Sg+Gen+PxSg1
oahppo#girje#čálli+Sem/Hum+N+Sg+Gen+PxSg1
oahppo#girji+N+Sg+Gen+PxSg1
oanehis#girdi#šillju+N+Sg+Gen+PxSg1
oanehis#šilljo#girdin+N+Sg+Gen+PxSg1
ohcan#bábir+N+Sg+Gen+PxSg1
ohcan#bábir+N+Sg+Gen+PxSg1
ohcan#girji+N+Sg+Gen+PxSg1
ohppiid#girji+N+Sg+Gen+PxSg1
olgo#feaskkir+N+Sg+Gen+PxSg1
olgo#riikka#virggehas+Sem/Hum+N+Sg+Gen+PxSg1
olles#virge#guolásteaddji+Sem/Hum+N+Sg+Gen+PxSg1
olmmoš#nummir+N+Sg+Gen+PxSg1
olympia#meašttir+Sem/Hum+N+Sg+Gen+PxSg1
olympiija#meašttir+Sem/Hum+N+Sg+Gen+PxSg1
opmir+N+Sg+Gen+PxSg1
opmodat#sirdin+N+Sg+Gen+PxSg1
ossodat#direktevra+Sem/Hum+N+Sg+Gen+PxSg1
ovda#skuvla#oahpaheaddje#virgi+N+Sg+Gen+PxSg1
ovda#skuvla#oahpaheaddji#virgi+N+Sg+Gen+PxSg1
peanna#veažir+N+Sg+Gen+PxSg1
person#nummir+N+Sg+Gen+PxSg1
personála#giehta#girji+N+Sg+Gen+PxSg1
piráhta+N+Sg+Gen+PxSg1
plásta#veažir+N+Sg+Gen+PxSg1
poasta#giro+N+Sg+Gen+PxSg1
poles#kámmir+N+Sg+Gen+PxSg1
politiija#measttir+Sem/Hum+N+Sg+Gen+PxSg1
politiija#meašttir+Sem/Hum+N+Sg+Gen+PxSg1
post-doc-virgi+N+Sg+Gen+PxSg1
prošeakta#virgi+N+Sg+Gen+PxSg1
pánta#girji+N+Sg+Gen+PxSg1
rahtádat#širrá+Sem/Ani+N+Sg+Gen+PxSg1
reaida#sirdin+N+Sg+Gen+PxSg1
refleaksa#veahčir+N+Sg+Gen+PxSg1
rehkenastin#girji+N+Sg+Gen+PxSg1
rehket#girji+N+Sg+Gen+PxSg1
rekrutteren#virgi+N+Sg+Gen+PxSg1
reviira+Sem/Plc+N+Sg+Gen+PxSg1
riddo#máđir+N+Sg+Gen+PxSg1
riddo#viroš+Sem/Ani+N+Sg+Gen+PxSg1
riekte#girji+N+Sg+Gen+PxSg1
rihppa#girku+N+Sg+Gen+PxSg1
riiden#áirras+Sem/Hum+N+Sg+Gen+PxSg1
rohto#máđir+N+Sg+Gen+PxSg1
ruošša#skire+Sem/Ani+N+Sg+Gen+PxSg1
rušpe#širrá+Sem/Ani+N+Sg+Gen+PxSg1
rádja#dutkan#beavde#girji+N+Sg+Gen+PxSg1
ránes#háigir+Sem/Ani+N+Sg+Gen+PxSg1
rávdnje#biire+Sem/Org+Sem/Plc+N+Sg+Gen+PxSg1
ráđđe#addi#virgi+N+Sg+Gen+PxSg1
ráđđádallan#beavde#girji+N+Sg+Gen+PxSg1
sadjásaš#virgi+N+Sg+Gen+PxSg1
sadjásaš#áirras+Sem/Hum+N+Sg+Gen+PxSg1
safira+N+Sg+Gen+PxSg1
sallit#gáiru+Sem/Ani+N+Sg+Gen+PxSg1
satiira+N+Sg+Gen+PxSg1
seaidne#bábir+N+Sg+Gen+PxSg1
seaidne#hirsa+N+Sg+Gen+PxSg1
sibirijá#lasta#guossa+N+Sg+Gen+PxSg1
sierra#doavttir+Sem/Hum+N+Sg+Gen+PxSg1
sirdašupmi+N+Sg+Gen+PxSg1
sirdda#gaska+N+Sg+Gen+PxSg1
sirdda+N+Sg+Gen+PxSg1
sirddesteapmi+N+Sg+Gen+PxSg1
sirddolaš+Sem/Hum+N+Sg+Gen+PxSg1
sirddolašvuohta+N+Sg+Gen+PxSg1
sirdin#bábir+N+Sg+Gen+PxSg1
sirdin#lađas+N+Sg+Gen+PxSg1
sirdin#mihtádas+N+Sg+Gen+PxSg1
sirdin#oahppa+N+Sg+Gen+PxSg1
sirdin#steažžu+N+Sg+Gen+PxSg1
sirdin+N+Sg+Gen+PxSg1
sirdo#bargi+Sem/Hum+N+Sg+Gen+PxSg1
sirdo#bargo#fápmu+N+Sg+Gen+PxSg1
sirdo#govva+N+Sg+Gen+PxSg1
sirdo#laiggus+N+Sg+Gen+PxSg1
sirdolaš+Sem/Hum+N+Sg+Gen+PxSg1
sirdolašvuohta+N+Sg+Gen+PxSg1
sirdu+N+Sg+Gen+PxSg1
sirdán+N+Sg+Gen+PxSg1
sire#ráhkkanus+N+Sg+Gen+PxSg1
sirena+N+Sg+Gen+PxSg1
sirki+Sem/Ani+N+Sg+Gen+PxSg1
sirkil+N+Sg+Gen+PxSg1
sirkil#gatna+N+Sg+Gen+PxSg1
sirkkil#gatna+N+Sg+Gen+PxSg1
sirkus+Sem/Org+Sem/Plc+N+Sg+Gen+PxSg1
sirká+Sem/Ani+N+Sg+Gen+PxSg1
sirot+N+Sg+Gen+PxSg1
sirot+N+Sg+Gen+PxSg1
sirpa+N+Sg+Gen+PxSg1
sirpe+N+Sg+Gen+PxSg1
sirrehat+N+Sg+Gen+PxSg1
sirrehus+N+Sg+Gen+PxSg1
sirrejeaddji+N+Sg+Gen+PxSg1
sirren#apparáhtta+N+Sg+Gen+PxSg1
sirren#máhppa+N+Sg+Gen+PxSg1
sirren+N+Sg+Gen+PxSg1
sirát+N+Sg+Gen+PxSg1
sis#biras+N+Sg+Gen+PxSg1
skibir+Sem/Hum+N+Sg+Gen+PxSg1
skire#biellu+N+Sg+Gen+PxSg1
skire#juopmu+N+Sg+Gen+PxSg1
skire+Sem/Ani+N+Sg+Gen+PxSg1
skirri+Sem/Hum+Sem/Ani+N+Sg+Gen+PxSg1
skirri+Sem/Ani+N+Sg+Gen+PxSg1
skirttet+N+Sg+Gen+PxSg1
skirvehat+N+Sg+Gen+PxSg1
skirči+Sem/Hum+N+Sg+Gen+PxSg1
skohter#suodje#gahpir+N+Sg+Gen+PxSg1
skuoggir+N+Sg+Gen+PxSg1
skuvla#biire+Sem/Plc+Sem/Org+N+Sg+Gen+PxSg1
skuvla#biras+N+Sg+Gen+PxSg1
skuvla#girji+N+Sg+Gen+PxSg1
skuvla#skibir+Sem/Hum+N+Sg+Gen+PxSg1
skáhčir+N+Sg+Gen+PxSg1
skážir+N+Sg+Gen+PxSg1
smirezas+N+Sg+Gen+PxSg1
smirezasti+Sem/Ani+N+Sg+Gen+PxSg1
smirezat+N+Sg+Gen+PxSg1
smirjár+N+Sg+Gen+PxSg1
smirrodat+N+Sg+Gen+PxSg1
smávva#girdi+Sem/Veh+N+Sg+Gen+PxSg1
snirki+Sem/Hum+N+Sg+Gen+PxSg1
snuiba#gahpir+N+Sg+Gen+PxSg1
soairu+Sem/Hum+N+Sg+Gen+PxSg1
sohka#girji+N+Sg+Gen+PxSg1
soinnir+Sem/Hum+N+Sg+Gen+PxSg1
sopmir+N+Sg+Gen+PxSg1
spesiála#doavttir+Sem/Hum+N+Sg+Gen+PxSg1
spigir#oaivi+Sem/Ani+N+Sg+Gen+PxSg1
spigir+N+Sg+Gen+PxSg1
spiral#dagaldat+N+Sg+Gen+PxSg1
spiral#dákti+N+Sg+Gen+PxSg1
spiral#dávda+N+Sg+Gen+PxSg1
spiral#lađas+N+Sg+Gen+PxSg1
spiral#morče#suotna+N+Sg+Gen+PxSg1
spiral#váibmo#suotna+N+Sg+Gen+PxSg1
spire+Sem/Ani+N+Sg+Gen+PxSg1
spiritisma+N+Sg+Gen+PxSg1
spiritualisma+N+Sg+Gen+PxSg1
spirralat+N+Sg+Gen+PxSg1
spirála+N+Sg+Gen+PxSg1
spiránta+N+Sg+Gen+PxSg1
sráŋga#spigir+N+Sg+Gen+PxSg1
stipendiáhtta#virgi+N+Sg+Gen+PxSg1
stirccas+N+Sg+Gen+PxSg1
stirddisvuohta+N+Sg+Gen+PxSg1
stirdi+N+Sg+Gen+PxSg1
stirdu+N+Sg+Gen+PxSg1
stuora#gáiru+Sem/Ani+N+Sg+Gen+PxSg1
stuorra#digge#áirras+Sem/Hum+N+Sg+Gen+PxSg1
stuorra#máđir+N+Sg+Gen+PxSg1
stáda#girku+Sem/Org+N+Sg+Gen+PxSg1
stáhpe#girku+N+Sg+Gen+PxSg1
stáhta#girku+Sem/Org+N+Sg+Gen+PxSg1
stáinnir+Sem/Ani+N+Sg+Gen+PxSg1
stáinnir+Sem/Ani+N+Sg+Gen+PxSg1
stánže#láirá+N+Sg+Gen+PxSg1
suhkan#hirsa+N+Sg+Gen+PxSg1
suodje#gahpir+N+Sg+Gen+PxSg1
suohkan#doavttir+Sem/Hum+N+Sg+Gen+PxSg1
suonjir+N+Sg+Gen+PxSg1
suotnjo#liráš+N+Sg+Gen+PxSg1
suotnjo#viroš+Sem/Ani+N+Sg+Gen+PxSg1
suoŋir+N+Sg+Gen+PxSg1
suvenira+N+Sg+Gen+PxSg1
ságge#gahpir+N+Sg+Gen+PxSg1
ságir+N+Sg+Gen+PxSg1
sáhtto#girdi+Sem/Veh+N+Sg+Gen+PxSg1
sálbma#girji+N+Sg+Gen+PxSg1
sáme#digge#áirras+Sem/Hum+N+Sg+Gen+PxSg1
sáme#measttir#vuoitu+N+Sg+Gen+PxSg1
sáme#meašttir#vuoitu+N+Sg+Gen+PxSg1
sátne#girji+N+Sg+Gen+PxSg1
sátne#govva#girji+N+Sg+Gen+PxSg1
sátto#bábir+N+Sg+Gen+PxSg1
sátto#bábir+N+Sg+Gen+PxSg1
telefon#girji+N+Sg+Gen+PxSg1
telefon#nummir+N+Sg+Gen+PxSg1
tendeansa#girjjálašvuohta+N+Sg+Gen+PxSg1
tennjen#bábir+N+Sg+Gen+PxSg1
turnus#doavttir+Sem/Hum+N+Sg+Gen+PxSg1
turnus#virgi+N+Sg+Gen+PxSg1
tyatiralaš+Sem/Hum+N+Sg+Gen+PxSg1
uffir+N+Sg+Gen+PxSg1
uhca#viroš+Sem/Ani+N+Sg+Gen+PxSg1
vara#mirkkohus+N+Sg+Gen+PxSg1
varra#mirkkohus+N+Sg+Gen+PxSg1
varra#sirdin+N+Sg+Gen+PxSg1
veagadat#girji+N+Sg+Gen+PxSg1
veahkadat#girji+N+Sg+Gen+PxSg1
veahčir+N+Sg+Gen+PxSg1
veahčir#šlivgen+N+Sg+Gen+PxSg1
vealge#bábir#loatna+N+Sg+Gen+PxSg1
vealge#bábir+N+Sg+Gen+PxSg1
vealge#girji+N+Sg+Gen+PxSg1
vearro#direktoráhtta+Sem/Org+Sem/Plc+N+Sg+Gen+PxSg1
vearro#girji+N+Sg+Gen+PxSg1
veažir+N+Sg+Gen+PxSg1
vier#gahpir+N+Sg+Gen+PxSg1
viissir+N+Sg+Gen+PxSg1
vilges#háigir+Sem/Ani+N+Sg+Gen+PxSg1
vilges#máđir+N+Sg+Gen+PxSg1
vilges#soadje#gáiru+Sem/Ani+N+Sg+Gen+PxSg1
virba+N+Sg+Gen+PxSg1
virdi+Sem/Plc+N+Sg+Gen+PxSg1
virge#almmuhus+N+Sg+Gen+PxSg1
virge#almmái+Sem/Hum+N+Sg+Gen+PxSg1
virge#doalli+Sem/Hum+N+Sg+Gen+PxSg1
virge#eakto#soahpamuš+N+Sg+Gen+PxSg1
virge#fápmudus+N+Sg+Gen+PxSg1
virge#gaskavuohta+N+Sg+Gen+PxSg1
virge#geatnegasvuohta+N+Sg+Gen+PxSg1
virge#guovlu+Sem/Plc+N+Sg+Gen+PxSg1
virge#gáibádus+N+Sg+Gen+PxSg1
virge#koda+N+Sg+Gen+PxSg1
virge#lohpi+Sem/Time+N+Sg+Gen+PxSg1
virge#namahus#čálus+N+Sg+Gen+PxSg1
virge#namahus+N+Sg+Gen+PxSg1
virge#nammadeapmi+N+Sg+Gen+PxSg1
virge#njuolggadus+N+Sg+Gen+PxSg1
virge#oapmahaš+Sem/Hum+N+Sg+Gen+PxSg1
virge#olbmuid#searvi+Sem/Org+N+Sg+Gen+PxSg1
virge#olmmoš+Sem/Hum+N+Sg+Gen+PxSg1
virge#olmmái+Sem/Hum+N+Sg+Gen+PxSg1
virge#rehket#doallu+N+Sg+Gen+PxSg1
virge#resursa+N+Sg+Gen+PxSg1
virge#vuođđu+N+Sg+Gen+PxSg1
virge#áigi+Sem/Time+N+Sg+Gen+PxSg1
virge#ásodat+Sem/Build+N+Sg+Gen+PxSg1
virggehas+Sem/Hum+N+Sg+Gen+PxSg1
virgi+N+Sg+Gen+PxSg1
virgái#bidjan#gaskavuohta+N+Sg+Gen+PxSg1
virgái#bidjan+N+Sg+Gen+PxSg1
virkkosmahttin#guovlu+Sem/Plc+N+Sg+Gen+PxSg1
virolašvuohta+N+Sg+Gen+PxSg1
viroš+Sem/Ani+N+Sg+Gen+PxSg1
virus+N+Sg+Gen+PxSg1
vissir#soahki+N+Sg+Gen+PxSg1
vissir+N+Sg+Gen+PxSg1
vuobiras+Sem/Ani+N+Sg+Gen+PxSg1
vuobirs+Sem/Ani+N+Sg+Gen+PxSg1
vuodja#eappir+N+Sg+Gen+PxSg1
vuoigatvuođa#háhkan#ášše#bábir+N+Sg+Gen+PxSg1
vuojadan#gahpir+N+Sg+Gen+PxSg1
vuolit#direktevra+Sem/Hum+N+Sg+Gen+PxSg1
vuostái#váldin#bábir+N+Sg+Gen+PxSg1
vuovde#meašttir+Sem/Hum+N+Sg+Gen+PxSg1
vuoššan#girji+N+Sg+Gen+PxSg1
vuođđo#doavttir+Sem/Hum+N+Sg+Gen+PxSg1
vuođđo#girje#siidu+N+Sg+Gen+PxSg1
vuođđo#girji+N+Sg+Gen+PxSg1
vuođđudan#girji+N+Sg+Gen+PxSg1
váibmo#girddáhat+N+Sg+Gen+PxSg1
válde#sirdin#mearrádus+N+Sg+Gen+PxSg1
válde#sirdin+N+Sg+Gen+PxSg1
váldo#doavttir+Sem/Hum+N+Sg+Gen+PxSg1
váldo#feaskkir+N+Sg+Gen+PxSg1
váldo#girdi#fierpmadat+Sem/Org+N+Sg+Gen+PxSg1
váldo#girdi#ruktu+N+Sg+Gen+PxSg1
váldo#girji+N+Sg+Gen+PxSg1
válga#biire+Sem/Org+Sem/Plc+N+Sg+Gen+PxSg1
várre#áirras+Sem/Hum+N+Sg+Gen+PxSg1
vásedin#doavttir+Sem/Hum+N+Sg+Gen+PxSg1
váskkir+N+Sg+Gen+PxSg1
váđir+N+Sg+Gen+PxSg1
áibmo#givvir+N+Sg+Gen+PxSg1
áibmo#sirren+N+Sg+Gen+PxSg1
áibmo#veažir+N+Sg+Gen+PxSg1
áige#girji+N+Sg+Gen+PxSg1
áigodat#sirddolašvuohta+N+Sg+Gen+PxSg1
áiro#bealli+N+Sg+Gen+PxSg1
áiro#hopmir+N+Sg+Gen+PxSg1
áiro#lieđbmá+N+Sg+Gen+PxSg1
áiro#lieđbmá+N+Sg+Gen+PxSg1
áiro#opmir+N+Sg+Gen+PxSg1
áirras#goddi+Sem/Org+N+Sg+Gen+PxSg1
áirras+Sem/Hum+N+Sg+Gen+PxSg1
áirros#muorra+N+Sg+Gen+PxSg1
áiru+N+Sg+Gen+PxSg1
áitin#girji+N+Sg+Gen+PxSg1
ájánas#girjjálašvuohta+N+Sg+Gen+PxSg1
ákšo#šimir+N+Sg+Gen+PxSg1
álgo#sirren+N+Sg+Gen+PxSg1
álgo#čálus#bábir+N+Sg+Gen+PxSg1
álkes#lohkan#girjjáš+N+Sg+Gen+PxSg1
ápmir+N+Sg+Gen+PxSg1
árvo#bábir#márkanat+N+Sg+Gen+PxSg1
árvo#bábir+N+Sg+Gen+PxSg1
árvo#bábir+N+Sg+Gen+PxSg1
árvo#dávvir+N+Sg+Gen+PxSg1
ávskkir+N+Sg+Gen+PxSg1
ávvir+N+Sg+Gen+PxSg1
áŋgiruššan#suorgi+N+Sg+Gen+PxSg1
áŋgirvuohta+N+Sg+Gen+PxSg1
ášše#bábir#máhppa+N+Sg+Gen+PxSg1
ášše#bábir+N+Sg+Gen+PxSg1
ášše#bábir+N+Sg+Gen+PxSg1
ášše#girji+N+Sg+Gen+PxSg1
šaddo#širrá+Sem/Ani+N+Sg+Gen+PxSg1
čalbme#gámmir+N+Sg+Gen+PxSg1
šalles#giron#lasta+N+Sg+Gen+PxSg1
čađa#čállin#bábir+N+Sg+Gen+PxSg1
čealčir+N+Sg+Gen+PxSg1
šibit#doavttir+Sem/Hum+N+Sg+Gen+PxSg1
čieh#gahpir+N+Sg+Gen+PxSg1
čiehka#sirddan+N+Sg+Gen+PxSg1
šiehtadallan#beavde#girji+N+Sg+Gen+PxSg1
šiehtadallan#áirras#goddi+Sem/Org+N+Sg+Gen+PxSg1
šilljo#biras+Sem/Plc+N+Sg+Gen+PxSg1
šimir+N+Sg+Gen+PxSg1
širan+N+Sg+Gen+PxSg1
širan#latnja+Sem/Plc+N+Sg+Gen+PxSg1
širihan#iđus+N+Sg+Gen+PxSg1
širra+N+Sg+Gen+PxSg1
čirran+N+Sg+Gen+PxSg1
širrá+Sem/Ani+N+Sg+Gen+PxSg1
čirsa+N+Sg+Gen+PxSg1
čirsi+Sem/Hum+N+Sg+Gen+PxSg1
širáffa+N+Sg+Gen+PxSg1
čižže#oai#biras+N+Sg+Gen+PxSg1
šleakce#gahpir+N+Sg+Gen+PxSg1
šlimir+N+Sg+Gen+PxSg1
šnjirggas+N+Sg+Gen+PxSg1
šnjirra+N+Sg+Gen+PxSg1
šnjirvi+N+Sg+Gen+PxSg1
čoahkkin#beavde#girji+N+Sg+Gen+PxSg1
čoahkkin#girji+N+Sg+Gen+PxSg1
čoavdda#girji+N+Sg+Gen+PxSg1
čuohpadan#doavttir+Sem/Hum+N+Sg+Gen+PxSg1
čuohpusgirji+N+Sg+Gen+PxSg1
čuoih#gahpir+N+Sg+Gen+PxSg1
čuoldin#meašttir#vuodjimat+N+Sg+Gen+PxSg1
čuomiras#muohta+Sem/Wthr+N+Sg+Gen+PxSg1
čáhce#sirrehat+N+Sg+Gen+PxSg1
čáhppes#dirru+Sem/Ani+N+Sg+Gen+PxSg1
čáhppes#háigir+Sem/Ani+N+Sg+Gen+PxSg1
šáhčir+N+Sg+Gen+PxSg1
čála#bábir+N+Sg+Gen+PxSg1
čála#bábir+N+Sg+Gen+PxSg1
čállin#bábir+N+Sg+Gen+PxSg1
čállin#girji+N+Sg+Gen+PxSg1
čáppa#girjjálašvuohta+N+Sg+Gen+PxSg1
čázi#spire+Sem/Ani+N+Sg+Gen+PxSg1
duopmo#girku+N+Sg+Gen+PxSg1
lagas#biras+Sem/Time+N+Sg+Gen+PxSg1
fága#biras+N+Sg+Gen+PxSg1
geasse#girji+N+Sg+Gen+PxSg1
girje#olggoš+N+Sg+Gen+PxSg1
3-juvllat#sihkkel+N+Sg+Gen+PxSg1
Wackernagel-posišuvdna+N+Sg+Gen+PxSg1
orgga#áittardeaddji+N+Sg+Gen+PxSg1
siviláittardeaddji+N+Sg+Gen+PxSg1
Suoma#áittardeaddji+N+Sg+Gen+PxSg1
+N+Sg+Gen+PxSg1
+N+Sg+Gen+PxSg1
bealis+N+Sg+Gen+PxSg1
el-visppon+N+Sg+Gen+PxSg1
+N+Sg+Gen+PxSg1
+N+Sg+Gen+PxSg1
siskka#beal+N+Sg+Gen+PxSg1
siskko#beal+N+Sg+Gen+PxSg1
siskka+N+Sg+Gen+PxSg1
anti+N+Sg+Gen+PxSg1
duiskka+N+Sg+Gen+PxSg1
siskka#beal+N+Sg+Gen+PxSg1
siskko#beal+N+Sg+Gen+PxSg1
justis+N+Sg+Gen+PxSg1
iđedis#beai+N+Sg+Gen+PxSg1
iđedis+N+Sg+Gen+PxSg1
iđđedis#beai+N+Sg+Gen+PxSg1
iđđedis+N+Sg+Gen+PxSg1
máisa#oai+N+Sg+Gen+PxSg1
nagis#beai+N+Sg+Gen+PxSg1
nisson#beal+N+Sg+Gen+PxSg1
abskissa+Sem/Hum+N+Sg+Gen+PxSg1
absolutisma+N+Sg+Gen+PxSg1
absurdisma+N+Sg+Gen+PxSg1
administrašuvdna+Sem/Org+Sem/Plc+N+Sg+Gen+PxSg1
administráhtor+N+Sg+Gen+PxSg1
adreassa#lista+N+Sg+Gen+PxSg1
advertiisa+N+Sg+Gen+PxSg1
advokáhta#fiskála+Sem/Hum+N+Sg+Gen+PxSg1
aforisma+N+Sg+Gen+PxSg1
agi#beai#gielis+N+Sg+Gen+PxSg1
agi#beai#láibi+N+Sg+Gen+PxSg1
agnostisisma+N+Sg+Gen+PxSg1
aistton#mearka+N+Sg+Gen+PxSg1
akademisma+N+Sg+Gen+PxSg1
aktivisma+N+Sg+Gen+PxSg1
aktivista+Sem/Hum+N+Sg+Gen+PxSg1
akšunista+Sem/Hum+N+Sg+Gen+PxSg1
ala#guoddin#eise#váldi+Sem/Org+N+Sg+Gen+PxSg1
ala#sveisen+N+Sg+Gen+PxSg1
albinisma+N+Sg+Gen+PxSg1
alit#vuorččis+Sem/Ani+N+Sg+Gen+PxSg1
alkoholisma+N+Sg+Gen+PxSg1
alkoholista+Sem/Hum+N+Sg+Gen+PxSg1
almmi#bálggis+N+Sg+Gen+PxSg1
almmos#organisašuvdna+Sem/Org+N+Sg+Gen+PxSg1
almmuhan#skovvi+N+Sg+Gen+PxSg1
alpinisma+N+Sg+Gen+PxSg1
altruisma+N+Sg+Gen+PxSg1
aláš#álddis+N+Sg+Gen+PxSg1
alŋŋis+N+Sg+Gen+PxSg1
amaryllis+N+Sg+Gen+PxSg1
amatørisma+N+Sg+Gen+PxSg1
amfisálla+N+Sg+Gen+PxSg1
anabolisma+N+Sg+Gen+PxSg1
analfabetisma+N+Sg+Gen+PxSg1
analiisa+N+Sg+Gen+PxSg1
anarkisma+N+Sg+Gen+PxSg1
anarko#syndikalisma+N+Sg+Gen+PxSg1
animalisma+N+Sg+Gen+PxSg1
animatisma+N+Sg+Gen+PxSg1
animisma+N+Sg+Gen+PxSg1
anis#rássi+N+Sg+Gen+PxSg1
anistupmi+N+Sg+Gen+PxSg1
antagonisma+N+Sg+Gen+PxSg1
anti#imperialisma+N+Sg+Gen+PxSg1
anti#kommunisma+N+Sg+Gen+PxSg1
anti#kristus+Sem/Hum+N+Sg+Gen+PxSg1
anti#militarisma+N+Sg+Gen+PxSg1
anti#semitisma+N+Sg+Gen+PxSg1
anti#semittisma+N+Sg+Gen+PxSg1
anti#sionisma+N+Sg+Gen+PxSg1
antihistamiidna+N+Sg+Gen+PxSg1
antropo#morfisma+N+Sg+Gen+PxSg1
arava#visti+Sem/Build+N+Sg+Gen+PxSg1
aristokratiija+N+Sg+Gen+PxSg1
aristokráhta+Sem/Hum+N+Sg+Gen+PxSg1
artillerista+Sem/Hum+N+Sg+Gen+PxSg1
artiskohkka+N+Sg+Gen+PxSg1
artista+Sem/Hum+N+Sg+Gen+PxSg1
artisteriija+N+Sg+Gen+PxSg1
asehisvuohta+N+Sg+Gen+PxSg1
asfálta#sis#doallu+N+Sg+Gen+PxSg1
assisteanta#virgi+N+Sg+Gen+PxSg1
assisteanta+Sem/Hum+N+Sg+Gen+PxSg1
asteriska+N+Sg+Gen+PxSg1
astigmatisma+N+Sg+Gen+PxSg1
asttuhisvuohta+N+Sg+Gen+PxSg1
atavisma+N+Sg+Gen+PxSg1
ateisma+N+Sg+Gen+PxSg1
ateista+Sem/Hum+N+Sg+Gen+PxSg1
atomisma+N+Sg+Gen+PxSg1
audio#visuála+N+Sg+Gen+PxSg1
audio-visuála+N+Sg+Gen+PxSg1
austro#marxisma+N+Sg+Gen+PxSg1
autisma+N+Sg+Gen+PxSg1
automatiseren+N+Sg+Gen+PxSg1
autorisašuvdna+N+Sg+Gen+PxSg1
aviisa#almmuhus+N+Sg+Gen+PxSg1
aviisa#dieđáhus+N+Sg+Gen+PxSg1
aviisa#doalan+N+Sg+Gen+PxSg1
aviisa#olmmoš+Sem/Hum+N+Sg+Gen+PxSg1
aviisa#olmmái+Sem/Hum+N+Sg+Gen+PxSg1
aviisa+Sem/Org+Sem/Txt+N+Sg+Gen+PxSg1
avista#veksel+N+Sg+Gen+PxSg1
ađa#mális+N+Sg+Gen+PxSg1
badje#nisu+Sem/Hum+N+Sg+Gen+PxSg1
badje#veahkke#sárggis+N+Sg+Gen+PxSg1
baptisma+N+Sg+Gen+PxSg1
bargguhisvuohta+N+Sg+Gen+PxSg1
bargguhisvuođa#ruhta+N+Sg+Gen+PxSg1
bargiid#organisašuvdna+Sem/Org+N+Sg+Gen+PxSg1
bargo#eise#váldi+Sem/Org+N+Sg+Gen+PxSg1
bargo#eisse#váldi+Sem/Org+N+Sg+Gen+PxSg1
bargo#fápmo#eise#váldi+Sem/Org+N+Sg+Gen+PxSg1
bargo#fápmo#eisse#váldi+Sem/Org+N+Sg+Gen+PxSg1
bargo#iskkadallan+N+Sg+Gen+PxSg1
bargo#ministtar+Sem/Hum+N+Sg+Gen+PxSg1
bargo#návccahis#vuođa#oadju+N+Sg+Gen+PxSg1
bargo#organisašuvdna+Sem/Org+N+Sg+Gen+PxSg1
bargo#visti+N+Sg+Gen+PxSg1
bargonávccahisvuohta+N+Sg+Gen+PxSg1
basista+Sem/Hum+N+Sg+Gen+PxSg1
bassan#álddis+N+Sg+Gen+PxSg1
bassi#mállásat+N+Sg+Gen+PxSg1
bassista+Sem/Hum+N+Sg+Gen+PxSg1
bastilis#látnjá+N+Sg+Gen+PxSg1
beahcet#časkkis+N+Sg+Gen+PxSg1
beaisko#njunni+Sem/Ani+N+Sg+Gen+PxSg1
beaisku+Sem/Ani+N+Sg+Gen+PxSg1
beaive#reaisu+N+Sg+Gen+PxSg1
beaivvis+N+Sg+Gen+PxSg1
bealdo#fiski+Sem/Ani+N+Sg+Gen+PxSg1
bealdo#vuonccis+Sem/Ani+N+Sg+Gen+PxSg1
bealjehisvuohta+N+Sg+Gen+PxSg1
bealjis+N+Sg+Gen+PxSg1
bealle#riekkis+N+Sg+Gen+PxSg1
bealle#čuokkis+N+Sg+Gen+PxSg1
beallje#riekkis+N+Sg+Gen+PxSg1
beallje#rásttis+Sem/Ani+N+Sg+Gen+PxSg1
beatnat#guiski+N+Sg+Gen+PxSg1
beađŋŋis+N+Sg+Gen+PxSg1
beađŋŋis+N+Sg+Gen+PxSg1
behaviorisma+N+Sg+Gen+PxSg1
beisa+N+Sg+Gen+PxSg1
biebmo#dárkkisteapmi+N+Sg+Gen+PxSg1
biebmo#riekkis+N+Sg+Gen+PxSg1
biergo#mális+N+Sg+Gen+PxSg1
biháris#vahkku+Sem/Time+N+Sg+Gen+PxSg1
biibbal#historjá+N+Sg+Gen+PxSg1
biila#dárkkisteapmi+N+Sg+Gen+PxSg1
biila#lihkohisvuohta+N+Sg+Gen+PxSg1
biila#lihkuhisvuohta+N+Sg+Gen+PxSg1
biise+N+Sg+Gen+PxSg1
bileahtta#dárkkisteapmi+N+Sg+Gen+PxSg1
bilingvalisma+N+Sg+Gen+PxSg1
bilingvisma+N+Sg+Gen+PxSg1
bilisma+N+Sg+Gen+PxSg1
bippal#historjá+N+Sg+Gen+PxSg1
biras#gáhtten#eise#válddit+N+Sg+Gen+PxSg1
biras#gáhtten#ministtar+Sem/Hum+N+Sg+Gen+PxSg1
biras#ministtar+Sem/Hum+N+Sg+Gen+PxSg1
birra#jođaldat#lista+N+Sg+Gen+PxSg1
birra#jođaldat#listu+N+Sg+Gen+PxSg1
bisma#guovlu+Sem/Plc+N+Sg+Gen+PxSg1
bisma+Sem/Hum+N+Sg+Gen+PxSg1
bismma#čoahkkin+N+Sg+Gen+PxSg1
bismmar#bahta+Sem/Ani+N+Sg+Gen+PxSg1
bismmar+Sem/Hum+N+Sg+Gen+PxSg1
bismmá#basit+N+Sg+Gen+PxSg1
bismmá#stuollu+N+Sg+Gen+PxSg1
bismmá#čoahkkin+N+Sg+Gen+PxSg1
bismmáid#čoahkkin+N+Sg+Gen+PxSg1
bismá#goddi+Sem/Org+N+Sg+Gen+PxSg1
bismá+Sem/Hum+N+Sg+Gen+PxSg1
bismárra+Sem/Hum+N+Sg+Gen+PxSg1
bispa+Sem/Hum+N+Sg+Gen+PxSg1
bisse#hávka+Sem/Ani+N+Sg+Gen+PxSg1
bissehat+N+Sg+Gen+PxSg1
bisseheaddji+Sem/Hum+N+Sg+Gen+PxSg1
bisso#almmái+Sem/Hum+N+Sg+Gen+PxSg1
bisso#beahcet+N+Sg+Gen+PxSg1
bisso#biipu+N+Sg+Gen+PxSg1
bisso#hávka+Sem/Ani+N+Sg+Gen+PxSg1
bisso#neavvu+N+Sg+Gen+PxSg1
bisso#njalca+N+Sg+Gen+PxSg1
bisso#njálbmi+N+Sg+Gen+PxSg1
bisso#nálku+N+Sg+Gen+PxSg1
bisso#stohkka+N+Sg+Gen+PxSg1
bissostalli+Sem/Hum+N+Sg+Gen+PxSg1
bissu#bierggas+N+Sg+Gen+PxSg1
bissu#sturrodat+N+Sg+Gen+PxSg1
bissu+N+Sg+Gen+PxSg1
bissulvuohta+N+Sg+Gen+PxSg1
bisto#muitu+N+Sg+Gen+PxSg1
bistro+Sem/Org+Sem/Plc+N+Sg+Gen+PxSg1
bistu+N+Sg+Gen+PxSg1
bisám#roahttu+Sem/Ani+N+Sg+Gen+PxSg1
bisánan#báiki+Sem/Plc+N+Sg+Gen+PxSg1
bisánan#galba+N+Sg+Gen+PxSg1
bisánan#gieldu+N+Sg+Gen+PxSg1
bisánan#guhkkodat+N+Sg+Gen+PxSg1
bisánan#sáhcu+N+Sg+Gen+PxSg1
bisánanvuohta+N+Sg+Gen+PxSg1
boaisán+Sem/Hum+N+Sg+Gen+PxSg1
boaisán+Sem/Hum+N+Sg+Gen+PxSg1
boanni#fiskes#rássi+N+Sg+Gen+PxSg1
boarisvuohta+N+Sg+Gen+PxSg1
boarisvuođa#doarjja+N+Sg+Gen+PxSg1
boasta#bálggis+N+Sg+Gen+PxSg1
boatka#sárggis+N+Sg+Gen+PxSg1
boazo#doallo#distrikta+Sem/Org+Sem/Plc+N+Sg+Gen+PxSg1
boazo#doallo#eise#váldi+Sem/Org+N+Sg+Gen+PxSg1
boazo#doallo#organisašuvdna+Sem/Org+N+Sg+Gen+PxSg1
boazo#isit+Sem/Hum+N+Sg+Gen+PxSg1
boađus#listu+N+Sg+Gen+PxSg1
bohkká#guiski+N+Sg+Gen+PxSg1
boles#komissára+Sem/Hum+N+Sg+Gen+PxSg1
boliisa+Sem/Hum+N+Sg+Gen+PxSg1
bonjis#bovra+N+Sg+Gen+PxSg1
bonjis#gurra+N+Sg+Gen+PxSg1
bonjis#juvla+N+Sg+Gen+PxSg1
bonjis#skruvva+N+Sg+Gen+PxSg1
bonjis+N+Sg+Gen+PxSg1
bora#spire#váttisvuohta+N+Sg+Gen+PxSg1
bortnis+N+Sg+Gen+PxSg1
botkkisteapmi+N+Sg+Gen+PxSg1
botnihisvuohta+N+Sg+Gen+PxSg1
botulisma+N+Sg+Gen+PxSg1
bovccis+Sem/Plc+N+Sg+Gen+PxSg1
bramaisma+N+Sg+Gen+PxSg1
bramanisma+N+Sg+Gen+PxSg1
bromisma+N+Sg+Gen+PxSg1
buddhisma+N+Sg+Gen+PxSg1
buhtis#nieida+Sem/Hum+N+Sg+Gen+PxSg1
buhtisin#doallan+N+Sg+Gen+PxSg1
buhtisin#doallu+N+Sg+Gen+PxSg1
buhtisin#čállin+N+Sg+Gen+PxSg1
buhtismeahttunvuohta+N+Sg+Gen+PxSg1
buhtistan#sadji+Sem/Plc+N+Sg+Gen+PxSg1
buhtisteapmi+N+Sg+Gen+PxSg1
buhtisvuohta+N+Sg+Gen+PxSg1
buhtisvuođa#latnja+Sem/Plc+N+Sg+Gen+PxSg1
buhtisvuođa#rusttet+N+Sg+Gen+PxSg1
buliisa+Sem/Hum+N+Sg+Gen+PxSg1
bulljarakkis+N+Sg+Gen+PxSg1
buncarakkis+N+Sg+Gen+PxSg1
buođđo#rissi+N+Sg+Gen+PxSg1
busse#bissehat+N+Sg+Gen+PxSg1
busse#bisánan#sadji+Sem/Plc+N+Sg+Gen+PxSg1
buvro#risen+N+Sg+Gen+PxSg1
bužis+N+Sg+Gen+PxSg1
buđis+N+Sg+Gen+PxSg1
bádje#sveisen+N+Sg+Gen+PxSg1
bággo#bisáneapmi+N+Sg+Gen+PxSg1
bággo#lonistan#láhka#vuođđu+N+Sg+Gen+PxSg1
bággo#lonistan#láhka+N+Sg+Gen+PxSg1
bággo#lonistan#proseassa+N+Sg+Gen+PxSg1
bággo#lonistan#riekti+N+Sg+Gen+PxSg1
bággo#lonistan#vuođđu+N+Sg+Gen+PxSg1
bággo#lonisteaddji+N+Sg+Gen+PxSg1
bággo#lonisteapmi+N+Sg+Gen+PxSg1
báhkke#giisá+N+Sg+Gen+PxSg1
báikki#isit+Sem/Hum+N+Sg+Gen+PxSg1
báikkis#gávppašeapmi+N+Sg+Gen+PxSg1
báisa#boaltu+N+Sg+Gen+PxSg1
báisa#skuohppu+N+Sg+Gen+PxSg1
báiski+Sem/Ani+N+Sg+Gen+PxSg1
báiste#biđus+N+Sg+Gen+PxSg1
báiste#bánno+N+Sg+Gen+PxSg1
báiste+N+Sg+Gen+PxSg1
bákte#gáiski+N+Sg+Gen+PxSg1
bákte#gáiskket#šaddu+N+Sg+Gen+PxSg1
bákte#gáiskkit+N+Sg+Gen+PxSg1
bákte#sis#geaidnu+N+Sg+Gen+PxSg1
bálddis#vuogga+N+Sg+Gen+PxSg1
bálddis+Sem/Ani+N+Sg+Gen+PxSg1
bálggis#bealis+N+Sg+Gen+PxSg1
bálggis#čujuhus+N+Sg+Gen+PxSg1
bálggis+Sem/Route+N+Sg+Gen+PxSg1
bálká#lista+N+Sg+Gen+PxSg1
bálká#listu+N+Sg+Gen+PxSg1
bánis+N+Sg+Gen+PxSg1
bárahis#stávval#vearba+N+Sg+Gen+PxSg1
bátne#fális+Sem/Ani+N+Sg+Gen+PxSg1
bátne#ráhtis+N+Sg+Gen+PxSg1
bátne#ráhtis+N+Sg+Gen+PxSg1
báŋko#remissa+N+Sg+Gen+PxSg1
cahca#njuorggis+N+Sg+Gen+PxSg1
ceahkes#sárggis+N+Sg+Gen+PxSg1
ceahkis+N+Sg+Gen+PxSg1
ceakko#sárggis+N+Sg+Gen+PxSg1
ceakko#ávssis+N+Sg+Gen+PxSg1
cissa#iskkus+N+Sg+Gen+PxSg1
cissa#návli+N+Sg+Gen+PxSg1
cissa+N+Sg+Gen+PxSg1
cissá+N+Sg+Gen+PxSg1
codisilla+N+Sg+Gen+PxSg1
cuohppa+N+Sg+Gen+PxSg1
cuovka#sárggis+N+Sg+Gen+PxSg1
cáhco#čuokkis+N+Sg+Gen+PxSg1
cæsarisma+N+Sg+Gen+PxSg1
dadaisma+N+Sg+Gen+PxSg1
darwinisma+N+Sg+Gen+PxSg1
dađis#dulkon+N+Sg+Gen+PxSg1
deaddo#čuokkis+N+Sg+Gen+PxSg1
deadja#serviisa+N+Sg+Gen+PxSg1
deagga#fiskes#loppan+Sem/Ani+N+Sg+Gen+PxSg1
dearis+N+Sg+Gen+PxSg1
dearvvašvuođa#iskkadeapmi+N+Sg+Gen+PxSg1
dearvvašvuođa#ministtar+Sem/Hum+N+Sg+Gen+PxSg1
dearvvašvuođa#organisašuvdna+Sem/Org+N+Sg+Gen+PxSg1
dearvvašvuođa#registtar#láhka+N+Sg+Gen+PxSg1
dearvvuohta#mállásat+N+Sg+Gen+PxSg1
deaččalakkis+Sem/Ani+N+Sg+Gen+PxSg1
defaitisma+N+Sg+Gen+PxSg1
deisma+N+Sg+Gen+PxSg1
despotisma+N+Sg+Gen+PxSg1
determinisma+N+Sg+Gen+PxSg1
dialiisa+N+Sg+Gen+PxSg1
diehto#lista+N+Sg+Gen+PxSg1
dihtor#siskkáldas#rádju+N+Sg+Gen+PxSg1
dihtor#siskkáldas#rájus+N+Sg+Gen+PxSg1
dilettantisma+N+Sg+Gen+PxSg1
dilihisvuohta+N+Sg+Gen+PxSg1
dimorfisma+N+Sg+Gen+PxSg1
disdat+Sem/Time+N+Sg+Gen+PxSg1
disipliidna+N+Sg+Gen+PxSg1
disjunkšuvdna+N+Sg+Gen+PxSg1
diska+N+Sg+Gen+PxSg1
diskeahtta+N+Sg+Gen+PxSg1
diskeahtta#stašuvdna+N+Sg+Gen+PxSg1
diskografiija+N+Sg+Gen+PxSg1
diskográfa+N+Sg+Gen+PxSg1
diskonteren#buvtta#dahkki+N+Sg+Gen+PxSg1
diskonteren#reantu+N+Sg+Gen+PxSg1
diskonteren+N+Sg+Gen+PxSg1
diskonto+N+Sg+Gen+PxSg1
diskontu+N+Sg+Gen+PxSg1
diskoritma+N+Sg+Gen+PxSg1
diskotehka+Sem/Plc+N+Sg+Gen+PxSg1
diskriminánda+N+Sg+Gen+PxSg1
diskursa+N+Sg+Gen+PxSg1
dispa+N+Sg+Gen+PxSg1
dispa#lávde#goddi+Sem/Org+N+Sg+Gen+PxSg1
dispa+N+Sg+Gen+PxSg1
dispeansa+N+Sg+Gen+PxSg1
dispensašuvdna+N+Sg+Gen+PxSg1
dispenšuvdna+N+Sg+Gen+PxSg1
disponeanta+Sem/Hum+N+Sg+Gen+PxSg1
disposišuvdna+N+Sg+Gen+PxSg1
dissertašuvdna+N+Sg+Gen+PxSg1
dissonánsa+N+Sg+Gen+PxSg1
distributiiva+N+Sg+Gen+PxSg1
distribušuvdna+N+Sg+Gen+PxSg1
distrikta#politihkka+N+Sg+Gen+PxSg1
distrikta+Sem/Plc+Sem/Org+N+Sg+Gen+PxSg1
distrivtta#politihkka+N+Sg+Gen+PxSg1
disttat+N+Sg+Gen+PxSg1
distánsa+N+Sg+Gen+PxSg1
doaibma#dárkkisteapmi+N+Sg+Gen+PxSg1
doaibma#sisa#boahtu+N+Sg+Gen+PxSg1
doaibma#visti+N+Sg+Gen+PxSg1
doaimmahisvuohta+N+Sg+Gen+PxSg1
doaivvuhisvuohta+N+Sg+Gen+PxSg1
doalle#rist#eadni+Sem/Hum+N+Sg+Gen+PxSg1
doalli#rist#eadni+Sem/Hum+N+Sg+Gen+PxSg1
doalli#rist#áhčči+Sem/Hum+N+Sg+Gen+PxSg1
doallo#isit+Sem/Hum+N+Sg+Gen+PxSg1
doallo#mállásat+N+Sg+Gen+PxSg1
doares#bálggis+N+Sg+Gen+PxSg1
doarggistan#jietnadat+N+Sg+Gen+PxSg1
doaris+N+Sg+Gen+PxSg1
dogmatisma+N+Sg+Gen+PxSg1
dohkkehan#iskkus+N+Sg+Gen+PxSg1
dokumentarisma+N+Sg+Gen+PxSg1
dolla#viidánan#riska+N+Sg+Gen+PxSg1
domisiila+N+Sg+Gen+PxSg1
doppis+N+Sg+Gen+PxSg1
dorre#vánddis+Sem/Ani+N+Sg+Gen+PxSg1
dorvvuhisvuohta+N+Sg+Gen+PxSg1
dovdduhisvuohta+N+Sg+Gen+PxSg1
dualisma+N+Sg+Gen+PxSg1
duiskalaš+Sem/Hum+N+Sg+Gen+PxSg1
duiskka#giella+N+Sg+Gen+PxSg1
duiskka#niehtti+N+Sg+Gen+PxSg1
duiskuG+N+Sg+Gen+PxSg1
dulden#čuokkis+N+Sg+Gen+PxSg1
dulka#autorisašuvdna+N+Sg+Gen+PxSg1
dulpen#sveisen+N+Sg+Gen+PxSg1
dulvadan#álddis+N+Sg+Gen+PxSg1
dulvadan#álddis+N+Sg+Gen+PxSg1
duodje#organisašuvdna+Sem/Org+N+Sg+Gen+PxSg1
duollo#bisáneapmi+N+Sg+Gen+PxSg1
duppal#čuokkis+N+Sg+Gen+PxSg1
durvát+N+Sg+Gen+PxSg1
dynamisma+N+Sg+Gen+PxSg1
dádjadan#váttisvuohta+N+Sg+Gen+PxSg1
dáiddár#organisašuvdna+Sem/Org+N+Sg+Gen+PxSg1
dáinnis+N+Sg+Gen+PxSg1
dákte#vistta+N+Sg+Gen+PxSg1
dálu#isit+Sem/Hum+N+Sg+Gen+PxSg1
dámpa#gákkis+N+Sg+Gen+PxSg1
dárbo#iskkadus+N+Sg+Gen+PxSg1
dárkkistan#bihttá+N+Sg+Gen+PxSg1
dárkkistan#doaimmahat+Sem/Org+Sem/Plc+N+Sg+Gen+PxSg1
dárkkistan#goddi+Sem/Org+N+Sg+Gen+PxSg1
dárkkistan#jáddadeapmi+N+Sg+Gen+PxSg1
dárkkistan#latnja+Sem/Plc+N+Sg+Gen+PxSg1
dárkkistan#lávde#goddi+Sem/Org+N+Sg+Gen+PxSg1
dárkkistan#submen+N+Sg+Gen+PxSg1
dárkkistan#čuokkis+N+Sg+Gen+PxSg1
dárkkisteaddji+Sem/Hum+N+Sg+Gen+PxSg1
dárkkistus+N+Sg+Gen+PxSg1
dárkon#čuokkis+N+Sg+Gen+PxSg1
dássedisvuohta+N+Sg+Gen+PxSg1
dássehisvuohta+N+Sg+Gen+PxSg1
dássádat#čuokkis+N+Sg+Gen+PxSg1
dávge#bissu+N+Sg+Gen+PxSg1
dávver#giisá+N+Sg+Gen+PxSg1
eahkedis#beaivi+Sem/Time+N+Sg+Gen+PxSg1
eahkedis#ipmil#bálvalus+N+Sg+Gen+PxSg1
eahkedis#láhttu+N+Sg+Gen+PxSg1
eahkedis#mállásat+N+Sg+Gen+PxSg1
eahkedis#roađđi+Sem/Wthr+N+Sg+Gen+PxSg1
eahkedis#veaigi+Sem/Time+N+Sg+Gen+PxSg1
eahket#mállásat+N+Sg+Gen+PxSg1
ealjohisvuohta+N+Sg+Gen+PxSg1
ealáhus#organisašuvdna+Sem/Org+N+Sg+Gen+PxSg1
ealáhus#visti+Sem/Build+N+Sg+Gen+PxSg1
eana#divat#sisa#boahtu+N+Sg+Gen+PxSg1
eana#doallo#eise#váldi+Sem/Org+N+Sg+Gen+PxSg1
eana#doallo#ministeriija+Sem/Org+Sem/Plc+N+Sg+Gen+PxSg1
eana#doallo#ministtar+Sem/Hum+N+Sg+Gen+PxSg1
eana#vuovdin#eise#váldi+Sem/Org+N+Sg+Gen+PxSg1
eanan#doallo#eise#váldi+Sem/Org+N+Sg+Gen+PxSg1
eanan#doallo#ministtar+Sem/Hum+N+Sg+Gen+PxSg1
eanan#iskan#bihttá+N+Sg+Gen+PxSg1
eanan#registtar#bláđđi+N+Sg+Gen+PxSg1
earke#bisma#guovddáš+Sem/Org+Sem/Plc+N+Sg+Gen+PxSg1
earke#bisma+Sem/Hum+N+Sg+Gen+PxSg1
eatnan#gotte#áviisa+Sem/Org+Sem/Txt+N+Sg+Gen+PxSg1
effisieansa+N+Sg+Gen+PxSg1
egoisma+N+Sg+Gen+PxSg1
eise#váldi+Sem/Org+N+Sg+Gen+PxSg1
eisse#mearka+N+Sg+Gen+PxSg1
eisse#válde#geavat+N+Sg+Gen+PxSg1
eisse#váldi+Sem/Org+N+Sg+Gen+PxSg1
eklektisisma+N+Sg+Gen+PxSg1
eko#turisma+N+Sg+Gen+PxSg1
ekshibisjonisma+N+Sg+Gen+PxSg1
eksisteansa+N+Sg+Gen+PxSg1
eksistensialisma+N+Sg+Gen+PxSg1
eksistentiála#cealkka+N+Sg+Gen+PxSg1
eksorsisma+N+Sg+Gen+PxSg1
eksotisma+N+Sg+Gen+PxSg1
ekspresjonisma+N+Sg+Gen+PxSg1
ekspressionisma+N+Sg+Gen+PxSg1
ekstremisma+N+Sg+Gen+PxSg1
ekstremista+Sem/Hum+N+Sg+Gen+PxSg1
ekvaliseren#apposišuvdna+N+Sg+Gen+PxSg1
elektrisitehta+N+Sg+Gen+PxSg1
elektro#magnetisma+N+Sg+Gen+PxSg1
ellipsa+N+Sg+Gen+PxSg1
empirisma+N+Sg+Gen+PxSg1
epikriisa+N+Sg+Gen+PxSg1
epikureisma+N+Sg+Gen+PxSg1
episkohppa+N+Sg+Gen+PxSg1
epistemologiija+N+Sg+Gen+PxSg1
episttal+N+Sg+Gen+PxSg1
eret#sveisen+N+Sg+Gen+PxSg1
eskapisma+N+Sg+Gen+PxSg1
etnisitehta+N+Sg+Gen+PxSg1
eufemisma+N+Sg+Gen+PxSg1
eurokommunisma+N+Sg+Gen+PxSg1
evangelista+Sem/Hum+N+Sg+Gen+PxSg1
evolusjonisma+N+Sg+Gen+PxSg1
fanatisma+N+Sg+Gen+PxSg1
fanccis+N+Sg+Gen+PxSg1
farisealaš+Sem/Hum+N+Sg+Gen+PxSg1
fariseisma+N+Sg+Gen+PxSg1
fascisma+N+Sg+Gen+PxSg1
fatalisma+N+Sg+Gen+PxSg1
fauvisma+N+Sg+Gen+PxSg1
feminisma+N+Sg+Gen+PxSg1
feminista+Sem/Hum+N+Sg+Gen+PxSg1
fennougrista#kongreassa+N+Sg+Gen+PxSg1
fennougrista+Sem/Hum+N+Sg+Gen+PxSg1
fennougristihkka+N+Sg+Gen+PxSg1
feodalisma+N+Sg+Gen+PxSg1
fetisjisma+N+Sg+Gen+PxSg1
fidno#suorge#organisašuvdna+Sem/Org+N+Sg+Gen+PxSg1
fidno#visti+N+Sg+Gen+PxSg1
fielmmis+Sem/Plc+N+Sg+Gen+PxSg1
fiila#listu+N+Sg+Gen+PxSg1
filatelista+Sem/Hum+N+Sg+Gen+PxSg1
filistalaš+Sem/Hum+N+Sg+Gen+PxSg1
finalista+Sem/Hum+N+Sg+Gen+PxSg1
finánsa#ministtar+Sem/Hum+N+Sg+Gen+PxSg1
fiskadas+N+Sg+Gen+PxSg1
fiskes#beaive#loddi+Sem/Ani+N+Sg+Gen+PxSg1
fiskes#beštor+Sem/Ani+N+Sg+Gen+PxSg1
fiskes#báhpu+N+Sg+Gen+PxSg1
fiskes#cihci+Sem/Ani+N+Sg+Gen+PxSg1
fiskes#cizáš+Sem/Ani+N+Sg+Gen+PxSg1
fiskes#dávda+N+Sg+Gen+PxSg1
fiskes#gieldá+N+Sg+Gen+PxSg1
fiskes#guolli+Sem/Ani+N+Sg+Gen+PxSg1
fiskes#iris+N+Sg+Gen+PxSg1
fiskes#jeagil+N+Sg+Gen+PxSg1
fiskes#jievžžan+Sem/Ani+N+Sg+Gen+PxSg1
fiskes#loppan+N+Sg+Gen+PxSg1
fiskes#loppas+N+Sg+Gen+PxSg1
fiskes#lávki+N+Sg+Gen+PxSg1
fiskes#máđir+N+Sg+Gen+PxSg1
fiskes#narsissa+N+Sg+Gen+PxSg1
fiskes#njun#gáhkkor+Sem/Ani+N+Sg+Gen+PxSg1
fiskes#njálgga#hái#suoidni+N+Sg+Gen+PxSg1
fiskes#násti+N+Sg+Gen+PxSg1
fiskes#ruohtas+N+Sg+Gen+PxSg1
fiskes#rásse#šaddu+N+Sg+Gen+PxSg1
fiskes#rássi+N+Sg+Gen+PxSg1
fiskes#sieđga+N+Sg+Gen+PxSg1
fiskes#viola+N+Sg+Gen+PxSg1
fiskes#vizar+Sem/Ani+N+Sg+Gen+PxSg1
fiskes#čáihni+Sem/Ani+N+Sg+Gen+PxSg1
fisku+N+Sg+Gen+PxSg1
fiskár+Sem/Hum+N+Sg+Gen+PxSg1
fissiila+N+Sg+Gen+PxSg1
fitnodat#registtar+N+Sg+Gen+PxSg1
fokus#partisipánta+N+Sg+Gen+PxSg1
folio#sisa#bidju+N+Sg+Gen+PxSg1
formalisma+N+Sg+Gen+PxSg1
fototropisma+N+Sg+Gen+PxSg1
fundamentalisma+N+Sg+Gen+PxSg1
funksjonalisma+N+Sg+Gen+PxSg1
fuolahisvuohta+N+Sg+Gen+PxSg1
fuođđo#dikšun#eise#váldi+Sem/Org+N+Sg+Gen+PxSg1
futurisma+N+Sg+Gen+PxSg1
fáddá#listu+N+Sg+Gen+PxSg1
fáddá#partisipánta+Sem/Hum+N+Sg+Gen+PxSg1
fága#eise#váldi+Sem/Org+N+Sg+Gen+PxSg1
fáles#bivdo#historjá#dutki+Sem/Hum+N+Sg+Gen+PxSg1
fális+Sem/Ani+N+Sg+Gen+PxSg1
fápmo#ollisvuohta+N+Sg+Gen+PxSg1
fápmo#ráhtis+N+Sg+Gen+PxSg1
fápmo#ráhtis+N+Sg+Gen+PxSg1
fápmo#sárggis+N+Sg+Gen+PxSg1
føderalisma+N+Sg+Gen+PxSg1
føydalisma+N+Sg+Gen+PxSg1
gahper#báiski+Sem/Ani+N+Sg+Gen+PxSg1
gaidnarakkis+Sem/Ani+N+Sg+Gen+PxSg1
gaigŋir#bismmar+N+Sg+Gen+PxSg1
gallis+N+Sg+Gen+PxSg1
galmmihan#visti+N+Sg+Gen+PxSg1
galvanisma+N+Sg+Gen+PxSg1
garnisovdna+Sem/Org+N+Sg+Gen+PxSg1
gasis+Sem/Wthr+N+Sg+Gen+PxSg1
gaska#sárggis+N+Sg+Gen+PxSg1
gassa#niski+Sem/Hum+Sem/Ani+N+Sg+Gen+PxSg1
gaullisma+N+Sg+Gen+PxSg1
gavvaris#čoarvi+Sem/Ani+N+Sg+Gen+PxSg1
geahnohisvuođa#lassi+N+Sg+Gen+PxSg1
geahpis+N+Sg+Gen+PxSg1
geahččo#eise#váldi+Sem/Org+N+Sg+Gen+PxSg1
geaidno#eise#váldi+Sem/Org+N+Sg+Gen+PxSg1
geainnohisvuohta+N+Sg+Gen+PxSg1
geaissir+Sem/Hum+N+Sg+Gen+PxSg1
geaisár+Sem/Hum+N+Sg+Gen+PxSg1
geallun#giisá+N+Sg+Gen+PxSg1
geanis+N+Sg+Gen+PxSg1
geasis+N+Sg+Gen+PxSg1
geavŋŋis+Sem/Plc+N+Sg+Gen+PxSg1
geađge#rásttis+Sem/Ani+N+Sg+Gen+PxSg1
georgisma+N+Sg+Gen+PxSg1
geotropisma+N+Sg+Gen+PxSg1
germanista+Sem/Hum+N+Sg+Gen+PxSg1
germanisttalaš+Sem/Hum+N+Sg+Gen+PxSg1
gidden#mekanisma+N+Sg+Gen+PxSg1
giehta#duodje#visti+N+Sg+Gen+PxSg1
giehta#riekkis+N+Sg+Gen+PxSg1
giekkis+N+Sg+Gen+PxSg1
gielahisvuohta+N+Sg+Gen+PxSg1
gielda#ministtar+Sem/Hum+N+Sg+Gen+PxSg1
gielis+N+Sg+Gen+PxSg1
gielisvuohta+N+Sg+Gen+PxSg1
giella#geavahan#iskkadeapmi+N+Sg+Gen+PxSg1
giella#iskkadeapmi+N+Sg+Gen+PxSg1
giella#revitaliseren#prošeakta+N+Sg+Gen+PxSg1
giella#váttisvuohta+N+Sg+Gen+PxSg1
gierdo#rásttis+Sem/Ani+N+Sg+Gen+PxSg1
gigantisma+N+Sg+Gen+PxSg1
giisi+N+Sg+Gen+PxSg1
giisu+N+Sg+Gen+PxSg1
giisá#rádju+N+Sg+Gen+PxSg1
giisá+N+Sg+Gen+PxSg1
gillámuš#historjá+N+Sg+Gen+PxSg1
gilvva#visti+N+Sg+Gen+PxSg1
gimis+N+Sg+Gen+PxSg1
girje#dárkkisteapmi+N+Sg+Gen+PxSg1
girjjis+Sem/Ani+N+Sg+Gen+PxSg1
gisor+Sem/Ani+N+Sg+Gen+PxSg1
gissa+N+Sg+Gen+PxSg1
gissel+Sem/Hum+N+Sg+Gen+PxSg1
gissor+Sem/Ani+N+Sg+Gen+PxSg1
gisto#kapealla+N+Sg+Gen+PxSg1
gisto#rádju+N+Sg+Gen+PxSg1
gistta#liehppa+N+Sg+Gen+PxSg1
gistta+N+Sg+Gen+PxSg1
gistu+N+Sg+Gen+PxSg1
gitarista+Sem/Hum+N+Sg+Gen+PxSg1
givggis+N+Sg+Gen+PxSg1
gneaisa+N+Sg+Gen+PxSg1
gnostisisma+N+Sg+Gen+PxSg1
goagis+N+Sg+Gen+PxSg1
goaistas+Sem/Ani+N+Sg+Gen+PxSg1
goaivvis+N+Sg+Gen+PxSg1
goavddis+N+Sg+Gen+PxSg1
goađe#isit+Sem/Hum+N+Sg+Gen+PxSg1
gobba#bissu+N+Sg+Gen+PxSg1
godde#bálggis+N+Sg+Gen+PxSg1
godde#sarvvis+Sem/Ani+N+Sg+Gen+PxSg1
gohppo#giisá+N+Sg+Gen+PxSg1
goikkis+Sem/Plc+N+Sg+Gen+PxSg1
goikkisvuohta+N+Sg+Gen+PxSg1
golbma#čuođis+N+Sg+Gen+PxSg1
golis+Sem/Ani+N+Sg+Gen+PxSg1
goržže#niski+N+Sg+Gen+PxSg1
govdodat#riekkis+N+Sg+Gen+PxSg1
govva#iskkadeapmi+N+Sg+Gen+PxSg1
gožu#vuonccis+Sem/Ani+N+Sg+Gen+PxSg1
grammatikalisašuvdna+N+Sg+Gen+PxSg1
gravis+N+Sg+Gen+PxSg1
gravis#mearka+N+Sg+Gen+PxSg1
grossista+Sem/Hum+N+Sg+Gen+PxSg1
grundtvigianisma+N+Sg+Gen+PxSg1
gubbe#niski+Sem/Hum+N+Sg+Gen+PxSg1
guhkes#njun#čielkkis+Sem/Ani+N+Sg+Gen+PxSg1
guhkkodat#riekkis+N+Sg+Gen+PxSg1
guhtta#čuođis+N+Sg+Gen+PxSg1
guiske#skálžu+N+Sg+Gen+PxSg1
guiski+N+Sg+Gen+PxSg1
gulahallan#váttisvuohta+N+Sg+Gen+PxSg1
gullu#rásttis+Sem/Ani+N+Sg+Gen+PxSg1
guoggomas#njuorggis+N+Sg+Gen+PxSg1
guoggun#njuorggis+N+Sg+Gen+PxSg1
guohtun#iskan+N+Sg+Gen+PxSg1
guoikka#niski+N+Sg+Gen+PxSg1
guokte#čuođis+N+Sg+Gen+PxSg1
guolbba#vánddis+Sem/Ani+N+Sg+Gen+PxSg1
guolli+Sem/Ani+N+Sg+Gen+PxSg1
guolástan#eise#váldi+Sem/Org+N+Sg+Gen+PxSg1
guolástus#eise#váldi+Sem/Org+N+Sg+Gen+PxSg1
guolástus#ministtar+Sem/Hum+N+Sg+Gen+PxSg1
guolástus#váttisvuohta+N+Sg+Gen+PxSg1
guoppar#mális+N+Sg+Gen+PxSg1
guovda#ráhtis+N+Sg+Gen+PxSg1
guovda#ráhtis+N+Sg+Gen+PxSg1
guovda#sárggis+N+Sg+Gen+PxSg1
guovddáš#eise#váldi+Sem/Org+N+Sg+Gen+PxSg1
guovddáš#sárggis+N+Sg+Gen+PxSg1
guovllu#revisora+Sem/Hum+N+Sg+Gen+PxSg1
guovlo#ministtar+Sem/Hum+N+Sg+Gen+PxSg1
guovttis+N+Sg+Gen+PxSg1
guovttis+N+Sg+Gen+PxSg1
gussa#mielahisvuohta+N+Sg+Gen+PxSg1
gymnasista+Sem/Hum+N+Sg+Gen+PxSg1
gyrodactilosis+N+Sg+Gen+PxSg1
gádde#fiski+Sem/Ani+N+Sg+Gen+PxSg1
gádde#sárggis+N+Sg+Gen+PxSg1
gáhtegismmos+N+Sg+Gen+PxSg1
gáhtten#eise#váldi+Sem/Org+N+Sg+Gen+PxSg1
gáicca#guiski+N+Sg+Gen+PxSg1
gáirris+Sem/Ani+N+Sg+Gen+PxSg1
gáisi+N+Sg+Gen+PxSg1
gáiske#ruohtas+N+Sg+Gen+PxSg1
gáiski+N+Sg+Gen+PxSg1
gáiskkit+N+Sg+Gen+PxSg1
gáisá#bussá#geahpil+N+Sg+Gen+PxSg1
gáisá#ráidu+N+Sg+Gen+PxSg1
gáisá+N+Sg+Gen+PxSg1
gákkis+N+Sg+Gen+PxSg1
gállis+Sem/Hum+N+Sg+Gen+PxSg1
gállis+Sem/Hum+N+Sg+Gen+PxSg1
gállo#fális+Sem/Ani+N+Sg+Gen+PxSg1
gálvo#giisá+N+Sg+Gen+PxSg1
gánis+N+Sg+Gen+PxSg1
gánis+N+Sg+Gen+PxSg1
gárbbis+N+Sg+Gen+PxSg1
gárihuhttin#váttisvuohta+N+Sg+Gen+PxSg1
gáskkis+Sem/Ani+N+Sg+Gen+PxSg1
gásta#rist#eadni+Sem/Hum+N+Sg+Gen+PxSg1
gásta#rist#áhčči+Sem/Hum+N+Sg+Gen+PxSg1
gátnis+N+Sg+Gen+PxSg1
gávcci#čuođis+N+Sg+Gen+PxSg1
gávdnjarakkis+Sem/Ani+N+Sg+Gen+PxSg1
gávpe#registtar+N+Sg+Gen+PxSg1
gávpe#visti+N+Sg+Gen+PxSg1
gávppašan#listu+N+Sg+Gen+PxSg1
gážžárisvuohta+N+Sg+Gen+PxSg1
hattehisvuohta+N+Sg+Gen+PxSg1
haugianisma+N+Sg+Gen+PxSg1
heahte#bissehan#ráhkkanus+N+Sg+Gen+PxSg1
heaisa+N+Sg+Gen+PxSg1
heastta#guiski+N+Sg+Gen+PxSg1
hedonisma+N+Sg+Gen+PxSg1
hegelianisma+N+Sg+Gen+PxSg1
helio#tropisma+N+Sg+Gen+PxSg1
hellenisma+N+Sg+Gen+PxSg1
hermafroditisma+N+Sg+Gen+PxSg1
hermafrodittisma+N+Sg+Gen+PxSg1
heroisma+N+Sg+Gen+PxSg1
hibiskus+N+Sg+Gen+PxSg1
hiistu+N+Sg+Gen+PxSg1
hinduisma+N+Sg+Gen+PxSg1
hirsa#visti+N+Sg+Gen+PxSg1
hissa+N+Sg+Gen+PxSg1
histamiidna+N+Sg+Gen+PxSg1
historihkkar+Sem/Hum+N+Sg+Gen+PxSg1
historihkka+N+Sg+Gen+PxSg1
historihkkár+Sem/Hum+N+Sg+Gen+PxSg1
historiográfa+Sem/Hum+N+Sg+Gen+PxSg1
historisma+N+Sg+Gen+PxSg1
historjá#dutki+Sem/Hum+N+Sg+Gen+PxSg1
historjá#searvi+Sem/Org+N+Sg+Gen+PxSg1
historjá#vearistus+N+Sg+Gen+PxSg1
historjá+N+Sg+Gen+PxSg1
hoašša#vuonccis+Sem/Ani+N+Sg+Gen+PxSg1
holbbis+N+Sg+Gen+PxSg1
holggas#bissun+N+Sg+Gen+PxSg1
huksen#dárkkisteaddji+Sem/Hum+N+Sg+Gen+PxSg1
huksen#dárkkisteapmi+N+Sg+Gen+PxSg1
humanisma+N+Sg+Gen+PxSg1
humanista+Sem/Hum+N+Sg+Gen+PxSg1
hupman#syntetisáhtor+N+Sg+Gen+PxSg1
hypnotisma+N+Sg+Gen+PxSg1
hádja#gáiski+N+Sg+Gen+PxSg1
háiso#suoidni+N+Sg+Gen+PxSg1
hálddahus#eisse#váldi+Sem/Org+N+Sg+Gen+PxSg1
hálddašan#eise#váldi+Sem/Org+N+Sg+Gen+PxSg1
háluhisvuohta+N+Sg+Gen+PxSg1
hámman#álddis+N+Sg+Gen+PxSg1
hánisvuohta+N+Sg+Gen+PxSg1
hárát#bánis+N+Sg+Gen+PxSg1
hávla#bissu+N+Sg+Gen+PxSg1
hávrris+Sem/Ani+N+Sg+Gen+PxSg1
idealisma+N+Sg+Gen+PxSg1
idealista+Sem/Hum+N+Sg+Gen+PxSg1
identifiseren#apposišuvdna+N+Sg+Gen+PxSg1
identifiseren#operašuvdna+N+Sg+Gen+PxSg1
ieš#bistu+N+Sg+Gen+PxSg1
ieš#justiisa+N+Sg+Gen+PxSg1
ieš#visolaš#doallu+N+Sg+Gen+PxSg1
ieš#visolaš+Sem/Hum+N+Sg+Gen+PxSg1
iisa#mearra+N+Sg+Gen+PxSg1
iissot+N+Sg+Gen+PxSg1
iissot+N+Sg+Gen+PxSg1
illusjonisma+N+Sg+Gen+PxSg1
imagisma+N+Sg+Gen+PxSg1
immaterialisma+N+Sg+Gen+PxSg1
imperialisma+N+Sg+Gen+PxSg1
impresjonisma+N+Sg+Gen+PxSg1
impressionisma+N+Sg+Gen+PxSg1
improvisašuvdna+N+Sg+Gen+PxSg1
indifferentisma+N+Sg+Gen+PxSg1
individualisma+N+Sg+Gen+PxSg1
industrialiserejupmi+N+Sg+Gen+PxSg1
industrialisma+N+Sg+Gen+PxSg1
infantilisma+N+Sg+Gen+PxSg1
infiltrašuvdna#álddis+N+Sg+Gen+PxSg1
instrumentalisma+N+Sg+Gen+PxSg1
intellektualisma+N+Sg+Gen+PxSg1
intreassa#organisašuvdna+Sem/Org+N+Sg+Gen+PxSg1
iris#šaddu+N+Sg+Gen+PxSg1
irredentisma+N+Sg+Gen+PxSg1
isit#gielda+N+Sg+Gen+PxSg1
isit+Sem/Hum+N+Sg+Gen+PxSg1
isitvuohta+N+Sg+Gen+PxSg1
iskan#geatnegasvuohta+N+Sg+Gen+PxSg1
iskan#geavus+N+Sg+Gen+PxSg1
iskan#juohkin+N+Sg+Gen+PxSg1
iskan#luodda+N+Sg+Gen+PxSg1
iskan#vuoigatvuohta+N+Sg+Gen+PxSg1
iskan#vuostái#váldin+N+Sg+Gen+PxSg1
iskan+N+Sg+Gen+PxSg1
iskkadallan+N+Sg+Gen+PxSg1
iskkadan#doaibma+N+Sg+Gen+PxSg1
iskkadan#jahki+Sem/Time+N+Sg+Gen+PxSg1
iskkadan#kommišuvdna+Sem/Org+N+Sg+Gen+PxSg1
iskkadan#latnja+Sem/Plc+N+Sg+Gen+PxSg1
iskkadeaddji+Sem/Hum+N+Sg+Gen+PxSg1
iskkadeapmi+N+Sg+Gen+PxSg1
iskkus#bohcci+N+Sg+Gen+PxSg1
iskkus#logaldat+N+Sg+Gen+PxSg1
iskkus+N+Sg+Gen+PxSg1
iskkár+Sem/Hum+N+Sg+Gen+PxSg1
iskár#lihkadus+N+Sg+Gen+PxSg1
iskár#čoahkkin+N+Sg+Gen+PxSg1
isláma+Sem/Hum+Sem/Group+N+Sg+Gen+PxSg1
islándda#giella+N+Sg+Gen+PxSg1
islándda#jeagil+N+Sg+Gen+PxSg1
ismaellaš+Sem/Hum+N+Sg+Gen+PxSg1
isoglossa+N+Sg+Gen+PxSg1
isolasjonisma+N+Sg+Gen+PxSg1
isolašuvdna+N+Sg+Gen+PxSg1
isomorfisma+N+Sg+Gen+PxSg1
israellaš+Sem/Hum+N+Sg+Gen+PxSg1
isá+Sem/Hum+N+Sg+Gen+PxSg1
itakisma+N+Sg+Gen+PxSg1
iđedis#beaivi+Sem/Time+N+Sg+Gen+PxSg1
iđedis#guovsso#livva+N+Sg+Gen+PxSg1
iđedis#guovssu+Sem/Time+N+Sg+Gen+PxSg1
iđedis#idja+Sem/Time+N+Sg+Gen+PxSg1
iđedis#roađđi+N+Sg+Gen+PxSg1
iđedis#veaigi+Sem/Time+N+Sg+Gen+PxSg1
iđđedis#beaivi+Sem/Time+N+Sg+Gen+PxSg1
iđđedis#guovsso#livva+N+Sg+Gen+PxSg1
iđđedis#idja+Sem/Time+N+Sg+Gen+PxSg1
iđđedis#roađđi+N+Sg+Gen+PxSg1
iđđedis#veaigi+Sem/Time+N+Sg+Gen+PxSg1
jalŋŋis+N+Sg+Gen+PxSg1
jaspis+N+Sg+Gen+PxSg1
jeagge#vuonccis+Sem/Ani+N+Sg+Gen+PxSg1
jiddisch+N+Sg+Gen+PxSg1
jiegis+Sem/Ani+N+Sg+Gen+PxSg1
jiehkis+Sem/Ani+N+Sg+Gen+PxSg1
jiekŋa#čielkkis+Sem/Ani+N+Sg+Gen+PxSg1
jienahisvuohta+N+Sg+Gen+PxSg1
jienastus#lohko#lista+N+Sg+Gen+PxSg1
jingoisma+N+Sg+Gen+PxSg1
johtalus#dárkkisteaddji+Sem/Hum+N+Sg+Gen+PxSg1
johtolat#dárkkisteapmi+N+Sg+Gen+PxSg1
johtolat#lihkuhisvuohta+N+Sg+Gen+PxSg1
johtolat#organiseren+N+Sg+Gen+PxSg1
johtti#sáme#lista+N+Sg+Gen+PxSg1
johtu+N+Sg+Gen+PxSg1
jorbalassii#luisten+N+Sg+Gen+PxSg1
jorbbistan#ávnnas+N+Sg+Gen+PxSg1
jorggis+N+Sg+Gen+PxSg1
jorggistan#geainnus+N+Sg+Gen+PxSg1
journalisma+N+Sg+Gen+PxSg1
journalista#oahppu+N+Sg+Gen+PxSg1
journalista#searvi+Sem/Org+N+Sg+Gen+PxSg1
journalista+Sem/Hum+N+Sg+Gen+PxSg1
journalistihkka+N+Sg+Gen+PxSg1
jođihisvuohta+N+Sg+Gen+PxSg1
jođuhisvuohta+N+Sg+Gen+PxSg1
jođánis#breava+N+Sg+Gen+PxSg1
jođánis#geaidnu+N+Sg+Gen+PxSg1
jođánis#girji+N+Sg+Gen+PxSg1
jođánis#reive+N+Sg+Gen+PxSg1
judaisma+N+Sg+Gen+PxSg1
juguhisvuohta+N+Sg+Gen+PxSg1
juovla#aviisa+Sem/Txt+N+Sg+Gen+PxSg1
juovva#gáiski+N+Sg+Gen+PxSg1
jurdda#sárggis+N+Sg+Gen+PxSg1
jurisdikšuvdna+N+Sg+Gen+PxSg1
jurista+Sem/Hum+N+Sg+Gen+PxSg1
justiisa#departemeanta+Sem/Org+N+Sg+Gen+PxSg1
justiisa#komitea+Sem/Org+N+Sg+Gen+PxSg1
justiisa#komitéa+Sem/Org+N+Sg+Gen+PxSg1
justiisa#lávde#goddi+Sem/Org+N+Sg+Gen+PxSg1
justiisa#ministtar+Sem/Hum+N+Sg+Gen+PxSg1
justiisa+N+Sg+Gen+PxSg1
justis#lávde#goddi+Sem/Org+N+Sg+Gen+PxSg1
justis#ministtar+Sem/Hum+N+Sg+Gen+PxSg1
jápma#čuokkis+N+Sg+Gen+PxSg1
jávohis#giella+N+Sg+Gen+PxSg1
jávohisvuohta+N+Sg+Gen+PxSg1
jávohisvuođa#geasku+N+Sg+Gen+PxSg1
kabbalisma+N+Sg+Gen+PxSg1
kalaallisut#giella+N+Sg+Gen+PxSg1
kalvinisma+N+Sg+Gen+PxSg1
kannibalisma+N+Sg+Gen+PxSg1
kanslista+Sem/Hum+N+Sg+Gen+PxSg1
kantianisma+N+Sg+Gen+PxSg1
kapitalisma+N+Sg+Gen+PxSg1
karakteristihkka+N+Sg+Gen+PxSg1
kasuistihkka+N+Sg+Gen+PxSg1
katolisisma+N+Sg+Gen+PxSg1
kaušunista+Sem/Hum+N+Sg+Gen+PxSg1
keaissir+Sem/Hum+N+Sg+Gen+PxSg1
keaisár+Sem/Hum+N+Sg+Gen+PxSg1
kenislaš+Sem/Hum+N+Sg+Gen+PxSg1
kiisi+N+Sg+Gen+PxSg1
klassifiseren#vuogádat+N+Sg+Gen+PxSg1
klassisisma+N+Sg+Gen+PxSg1
klerikalisma+N+Sg+Gen+PxSg1
kliissár+Sem/Hum+N+Sg+Gen+PxSg1
klisttar+N+Sg+Gen+PxSg1
kodisilla+N+Sg+Gen+PxSg1
kollektivisma+N+Sg+Gen+PxSg1
kolonialisma+N+Sg+Gen+PxSg1
kolonisašuvdna+N+Sg+Gen+PxSg1
koloniseren#doaibma+N+Sg+Gen+PxSg1
kolonista+Sem/Hum+N+Sg+Gen+PxSg1
kommersialisma+N+Sg+Gen+PxSg1
kommunisma+N+Sg+Gen+PxSg1
kommunista+Sem/Hum+N+Sg+Gen+PxSg1
komponista+Sem/Hum+N+Sg+Gen+PxSg1
kompromissa+N+Sg+Gen+PxSg1
konfesjonalisma+N+Sg+Gen+PxSg1
konformisma+N+Sg+Gen+PxSg1
konfusianisma+N+Sg+Gen+PxSg1
konkretisma+N+Sg+Gen+PxSg1
konservatisma+N+Sg+Gen+PxSg1
konsonantisma+N+Sg+Gen+PxSg1
konstruktivisma+N+Sg+Gen+PxSg1
konten#lista+N+Sg+Gen+PxSg1
konten#listu+N+Sg+Gen+PxSg1
konvensjonalisma+N+Sg+Gen+PxSg1
konvenšunalisma+N+Sg+Gen+PxSg1
korporativisma+N+Sg+Gen+PxSg1
kosmopolitisma+N+Sg+Gen+PxSg1
kriisa+N+Sg+Gen+PxSg1
kriminalistihkka+N+Sg+Gen+PxSg1
krisen#surbmi+N+Sg+Gen+PxSg1
kristtalaš+Sem/Hum+N+Sg+Gen+PxSg1
kristtalašvuohta+N+Sg+Gen+PxSg1
kristus#symbola+N+Sg+Gen+PxSg1
kristálla+N+Sg+Gen+PxSg1
kritisisma+N+Sg+Gen+PxSg1
krypto#kommunisma+N+Sg+Gen+PxSg1
kubisma+N+Sg+Gen+PxSg1
kulissa+N+Sg+Gen+PxSg1
kultur#historjá+N+Sg+Gen+PxSg1
kultur#imperialisma+N+Sg+Gen+PxSg1
kultur#ministtar+Sem/Hum+N+Sg+Gen+PxSg1
kultur#muito#eise#váldi+Sem/Org+N+Sg+Gen+PxSg1
kultur#organisašuvdna+Sem/Org+N+Sg+Gen+PxSg1
kultur#radikalisma+N+Sg+Gen+PxSg1
kumma#riekkis+N+Sg+Gen+PxSg1
kvaliteahtta+N+Sg+Gen+PxSg1
kvantifiseren#apposišuvdna+N+Sg+Gen+PxSg1
kynisma+N+Sg+Gen+PxSg1
káhtegismmos+N+Sg+Gen+PxSg1
káhtekismmos+N+Sg+Gen+PxSg1
lahpis+Sem/Ani+N+Sg+Gen+PxSg1
lamaisma+N+Sg+Gen+PxSg1
lappe#kodisilla+N+Sg+Gen+PxSg1
lasta#máisa+N+Sg+Gen+PxSg1
lasta#rissi+N+Sg+Gen+PxSg1
latnja#siekkis+N+Sg+Gen+PxSg1
leaska#nisu+Sem/Hum+N+Sg+Gen+PxSg1
leastadianisma+N+Sg+Gen+PxSg1
leninisma+N+Sg+Gen+PxSg1
liberalisma+N+Sg+Gen+PxSg1
liekkas#báisan+N+Sg+Gen+PxSg1
liekkas#rasttidan#koeffisieanta+N+Sg+Gen+PxSg1
lihkohisvuohta+N+Sg+Gen+PxSg1
lihkuhisvuohta+N+Sg+Gen+PxSg1
liisen+N+Sg+Gen+PxSg1
liisku+Sem/Ani+N+Sg+Gen+PxSg1
linearisašuvdna+N+Sg+Gen+PxSg1
lingvista+Sem/Hum+N+Sg+Gen+PxSg1
lingvistihkka+N+Sg+Gen+PxSg1
liseansa+N+Sg+Gen+PxSg1
lisensiáhta+Sem/Hum+N+Sg+Gen+PxSg1
lisensiáhtta+Sem/Hum+N+Sg+Gen+PxSg1
lissa+Sem/Hum+N+Sg+Gen+PxSg1
lista+N+Sg+Gen+PxSg1
listo#duolbbus+N+Sg+Gen+PxSg1
listu+N+Sg+Gen+PxSg1
listá+N+Sg+Gen+PxSg1
litnet#eise#váldi+Sem/Org+N+Sg+Gen+PxSg1
livnnet#eise#váldi+Sem/Org+N+Sg+Gen+PxSg1
livttes#risen+N+Sg+Gen+PxSg1
loahppa#iskkus+N+Sg+Gen+PxSg1
loaŋkkisteapmi+N+Sg+Gen+PxSg1
lobbyisma+N+Sg+Gen+PxSg1
lobihisvuođa#árta+N+Sg+Gen+PxSg1
logisma+N+Sg+Gen+PxSg1
lohte#sveisa+N+Sg+Gen+PxSg1
lokála#patriotisma+N+Sg+Gen+PxSg1
lonis+N+Sg+Gen+PxSg1
lonisteaddji+Sem/Hum+N+Sg+Gen+PxSg1
luiste+N+Sg+Gen+PxSg1
luisten+N+Sg+Gen+PxSg1
luodda#dárkilis#plánen+N+Sg+Gen+PxSg1
luodda#earro#lihkuhisvuohta+N+Sg+Gen+PxSg1
luodda#eise#váldi+Sem/Org+N+Sg+Gen+PxSg1
luodda#iskan#mašiidna+N+Sg+Gen+PxSg1
luonddu#bálggis+N+Sg+Gen+PxSg1
luonddu#sisa#bahkken+N+Sg+Gen+PxSg1
luovddis+N+Sg+Gen+PxSg1
luođđa#sárggis+N+Sg+Gen+PxSg1
lusttuhisvuohta+N+Sg+Gen+PxSg1
láhka#mieđisvuohta+N+Sg+Gen+PxSg1
láhtte#niski+N+Sg+Gen+PxSg1
láigo#latnja#visti+N+Sg+Gen+PxSg1
lámisvuohta+N+Sg+Gen+PxSg1
láppis+Sem/Ani+N+Sg+Gen+PxSg1
láse#bealis+N+Sg+Gen+PxSg1
lásis+Sem/Plc+N+Sg+Gen+PxSg1
láskko#ávssis+N+Sg+Gen+PxSg1
lássen#riekkis+N+Sg+Gen+PxSg1
lássis+Sem/Plc+N+Sg+Gen+PxSg1
lávgadan#riekkis+N+Sg+Gen+PxSg1
lávgo#álddis+N+Sg+Gen+PxSg1
lávkkis+Sem/Ani+N+Sg+Gen+PxSg1
láđisvuohta+N+Sg+Gen+PxSg1
læstadianisma+N+Sg+Gen+PxSg1
machiavellisma+N+Sg+Gen+PxSg1
magisttar+Sem/Hum+N+Sg+Gen+PxSg1
magnetisma+N+Sg+Gen+PxSg1
manikeisma+N+Sg+Gen+PxSg1
manne#fiskadas+N+Sg+Gen+PxSg1
manuhisvuohta+N+Sg+Gen+PxSg1
maoisma+N+Sg+Gen+PxSg1
marxisma-leninisma+N+Sg+Gen+PxSg1
marxisma+N+Sg+Gen+PxSg1
masochisma+N+Sg+Gen+PxSg1
matematihkka#váttisvuohta+N+Sg+Gen+PxSg1
materialisma+N+Sg+Gen+PxSg1
maŋis#boahtti+Sem/Hum+N+Sg+Gen+PxSg1
maŋis#báhcci+Sem/Hum+N+Sg+Gen+PxSg1
maŋis#báhcciid#ealáhat+N+Sg+Gen+PxSg1
maŋis#báhcciid#penšuvdna+N+Sg+Gen+PxSg1
maŋis#čuovvu+N+Sg+Gen+PxSg1
maŋŋe#bismmar+N+Sg+Gen+PxSg1
mccarthyisma+N+Sg+Gen+PxSg1
meahcce#visti+N+Sg+Gen+PxSg1
meahci#iskkadeapmi+N+Sg+Gen+PxSg1
meaisil+N+Sg+Gen+PxSg1
meande#riekkis+N+Sg+Gen+PxSg1
meanno#váttisvuohta+N+Sg+Gen+PxSg1
mearehisvuohta+N+Sg+Gen+PxSg1
mearihisvuohta+N+Sg+Gen+PxSg1
mearka#registtar+N+Sg+Gen+PxSg1
medisiidna+N+Sg+Gen+PxSg1
medisiinnár+Sem/Hum+N+Sg+Gen+PxSg1
medisinála#ráđđehus+Sem/Org+N+Sg+Gen+PxSg1
meisset+N+Sg+Gen+PxSg1
mekanisma+N+Sg+Gen+PxSg1
merkantilisma+N+Sg+Gen+PxSg1
metabolisma+N+Sg+Gen+PxSg1
metodisma+N+Sg+Gen+PxSg1
metálla#sis#doallu+N+Sg+Gen+PxSg1
miel#lahtto#listu+N+Sg+Gen+PxSg1
mielahisvuohta+N+Sg+Gen+PxSg1
miella#ráfihisvuohta+N+Sg+Gen+PxSg1
miestta#rásttis+Sem/Ani+N+Sg+Gen+PxSg1
militarisma+N+Sg+Gen+PxSg1
minister+Sem/Hum+N+Sg+Gen+PxSg1
ministeriija+Sem/Org+Sem/Plc+N+Sg+Gen+PxSg1
ministtar#ráđđi+Sem/Org+N+Sg+Gen+PxSg1
ministtar+Sem/Hum+N+Sg+Gen+PxSg1
miss+N+Sg+Gen+PxSg1
misseriibma+N+Sg+Gen+PxSg1
misseriidna+N+Sg+Gen+PxSg1
missiila+N+Sg+Gen+PxSg1
missu+N+Sg+Gen+PxSg1
moalla#sárggis+N+Sg+Gen+PxSg1
moana#gallis+N+Sg+Gen+PxSg1
moanat#gallis+N+Sg+Gen+PxSg1
moattis+N+Sg+Gen+PxSg1
modernisma+N+Sg+Gen+PxSg1
mohtor#fievro#lihkuhisvuohta+N+Sg+Gen+PxSg1
mohtoriseren+N+Sg+Gen+PxSg1
mollen#geađge#kvaliteahtta+N+Sg+Gen+PxSg1
monetarisma+N+Sg+Gen+PxSg1
mongolisma+N+Sg+Gen+PxSg1
monisma+N+Sg+Gen+PxSg1
monne#fiskadas+N+Sg+Gen+PxSg1
monne#visppos+N+Sg+Gen+PxSg1
monne#visppus+N+Sg+Gen+PxSg1
monopola#kapitalisma+N+Sg+Gen+PxSg1
monoteisma+N+Sg+Gen+PxSg1
moralisma+N+Sg+Gen+PxSg1
morfinisma+N+Sg+Gen+PxSg1
mormonisma+N+Sg+Gen+PxSg1
morččis+N+Sg+Gen+PxSg1
morččis+N+Sg+Gen+PxSg1
mosaisma+N+Sg+Gen+PxSg1
muhamedanisma+N+Sg+Gen+PxSg1
muhammedanisma+N+Sg+Gen+PxSg1
muohta#bálggis+N+Sg+Gen+PxSg1
muorra#jalŋŋis+N+Sg+Gen+PxSg1
muorra#visti+N+Sg+Gen+PxSg1
muotkun#gárbbis+N+Sg+Gen+PxSg1
sis#muotkun+N+Sg+Gen+PxSg1
muslimisma+N+Sg+Gen+PxSg1
mystisisma+N+Sg+Gen+PxSg1
má#ilmmi#historjá+N+Sg+Gen+PxSg1
máisa#golmma#čiegat+N+Sg+Gen+PxSg1
máisa#jáffu+N+Sg+Gen+PxSg1
máisa#oaivi+N+Sg+Gen+PxSg1
máisa#rievdna+N+Sg+Gen+PxSg1
máisa+N+Sg+Gen+PxSg1
máisi+Sem/Hum+N+Sg+Gen+PxSg1
máistin#dovdda+N+Sg+Gen+PxSg1
máistin#čuolbma+N+Sg+Gen+PxSg1
máistin+N+Sg+Gen+PxSg1
máistta#mihttu+N+Sg+Gen+PxSg1
máistta#seagáš+N+Sg+Gen+PxSg1
máistta+N+Sg+Gen+PxSg1
máistu+N+Sg+Gen+PxSg1
máisá+Sem/Hum+N+Sg+Gen+PxSg1
málddis+N+Sg+Gen+PxSg1
máles#risen+N+Sg+Gen+PxSg1
mális+N+Sg+Gen+PxSg1
mállásat+N+Sg+Gen+PxSg1
mánná#giisá+N+Sg+Gen+PxSg1
mátke#giisá+N+Sg+Gen+PxSg1
máŋgga#geavahus#visti+N+Sg+Gen+PxSg1
nagis#beaivi+N+Sg+Gen+PxSg1
naivisma+N+Sg+Gen+PxSg1
nanisma+N+Sg+Gen+PxSg1
narko-listu+N+Sg+Gen+PxSg1
narsisma+N+Sg+Gen+PxSg1
narsissa+N+Sg+Gen+PxSg1
narsissisma+N+Sg+Gen+PxSg1
nasalisašuvdna+N+Sg+Gen+PxSg1
nasisma+N+Sg+Gen+PxSg1
nasista+Sem/Hum+N+Sg+Gen+PxSg1
nasjonalisma+N+Sg+Gen+PxSg1
nasjonála#sosialisma+N+Sg+Gen+PxSg1
nationalisma+N+Sg+Gen+PxSg1
nationalista+Sem/Hum+N+Sg+Gen+PxSg1
nativisma+N+Sg+Gen+PxSg1
naturalisma+N+Sg+Gen+PxSg1
naturisma+N+Sg+Gen+PxSg1
našunalisma+N+Sg+Gen+PxSg1
negativisma+N+Sg+Gen+PxSg1
nenetsa#nisson+Sem/Hum+N+Sg+Gen+PxSg1
neo#klassisisma+N+Sg+Gen+PxSg1
neo#realisma+N+Sg+Gen+PxSg1
nepotisma+N+Sg+Gen+PxSg1
netto#sisa#boahtu+N+Sg+Gen+PxSg1
neutralisašuvdna+N+Sg+Gen+PxSg1
nieiddas#nisson+Sem/Hum+N+Sg+Gen+PxSg1
nierra#bealis+N+Sg+Gen+PxSg1
nihilisma+N+Sg+Gen+PxSg1
niisa#beaŋka+N+Sg+Gen+PxSg1
niisa#jorri+N+Sg+Gen+PxSg1
niisa#mohkki+N+Sg+Gen+PxSg1
niisa#soabbi+N+Sg+Gen+PxSg1
niisa+N+Sg+Gen+PxSg1
nisga+Sem/Hum+N+Sg+Gen+PxSg1
niske#báddi+N+Sg+Gen+PxSg1
niske#gohpi+N+Sg+Gen+PxSg1
niske#lávže#geassin+N+Sg+Gen+PxSg1
niske#láđđi+N+Sg+Gen+PxSg1
niske#mieigan+N+Sg+Gen+PxSg1
niske#mátta+N+Sg+Gen+PxSg1
niske#refleaksa+N+Sg+Gen+PxSg1
niske#suotna+N+Sg+Gen+PxSg1
niski+N+Sg+Gen+PxSg1
niskkis+N+Sg+Gen+PxSg1
niskkis+N+Sg+Gen+PxSg1
niská+N+Sg+Gen+PxSg1
niso#gordni+N+Sg+Gen+PxSg1
niso#jáffu+N+Sg+Gen+PxSg1
niso#jáffut+N+Sg+Gen+PxSg1
niso#ládju+N+Sg+Gen+PxSg1
niso#láibbastat+N+Sg+Gen+PxSg1
niso#láibi+N+Sg+Gen+PxSg1
nisson#bargo#sadji+Sem/Plc+N+Sg+Gen+PxSg1
nisson#beaivi+Sem/Time+N+Sg+Gen+PxSg1
nisson#bealle+N+Sg+Gen+PxSg1
nisson#bivttas+N+Sg+Gen+PxSg1
nisson#gákti+N+Sg+Gen+PxSg1
nisson#gávppašeapmi+N+Sg+Gen+PxSg1
nisson#joavku+Sem/Group+Sem/Hum+N+Sg+Gen+PxSg1
nisson#lávde#goddi+Sem/Org+N+Sg+Gen+PxSg1
nisson#olmmoš+Sem/Hum+N+Sg+Gen+PxSg1
nisson#organisašuvdna+Sem/Org+N+Sg+Gen+PxSg1
nisson#ovddasteaddji+Sem/Hum+N+Sg+Gen+PxSg1
nisson#perspektiiva+N+Sg+Gen+PxSg1
nisson#politihkka+N+Sg+Gen+PxSg1
nisson#prošeakta+N+Sg+Gen+PxSg1
nisson#ustit+Sem/Hum+N+Sg+Gen+PxSg1
nisson+Sem/Hum+N+Sg+Gen+PxSg1
nissoniid#klinihkka+Sem/Org+Sem/Plc+N+Sg+Gen+PxSg1
nissu+Sem/Ani+N+Sg+Gen+PxSg1
nissu+Sem/Ani+N+Sg+Gen+PxSg1
nisu#gordne#skahposat+N+Sg+Gen+PxSg1
nisu#gordne#čuolbma+N+Sg+Gen+PxSg1
nisu#láibbastat+N+Sg+Gen+PxSg1
nisu+Sem/Hum+N+Sg+Gen+PxSg1
nisut+N+Sg+Gen+PxSg1
nisut+N+Sg+Gen+PxSg1
njalli#lásis+Sem/Plc+N+Sg+Gen+PxSg1
njamat#nisu+Sem/Hum+N+Sg+Gen+PxSg1
njađis+N+Sg+Gen+PxSg1
njeallje#čuođis+N+Sg+Gen+PxSg1
njunis+N+Sg+Gen+PxSg1
njunne#fális+Sem/Ani+N+Sg+Gen+PxSg1
njunne#njuorggis+N+Sg+Gen+PxSg1
njuolggo#bálggis+N+Sg+Gen+PxSg1
njuorggis+N+Sg+Gen+PxSg1
njuoska#nisu+Sem/Hum+N+Sg+Gen+PxSg1
njálggis+N+Sg+Gen+PxSg1
njálmmis#luđen#bissu+N+Sg+Gen+PxSg1
nomadisma+N+Sg+Gen+PxSg1
nominalisma+N+Sg+Gen+PxSg1
non#konformisma+N+Sg+Gen+PxSg1
nordisma+N+Sg+Gen+PxSg1
norvagisma+N+Sg+Gen+PxSg1
nubbe#ruohtas+N+Sg+Gen+PxSg1
nubbi#ruohtas+N+Sg+Gen+PxSg1
nudisma+N+Sg+Gen+PxSg1
nulla#čuokkis+N+Sg+Gen+PxSg1
nuohtta#sárggis+N+Sg+Gen+PxSg1
nuorta#gáiskkit+N+Sg+Gen+PxSg1
nurke#visti+N+Sg+Gen+PxSg1
nággárisvuohta+N+Sg+Gen+PxSg1
nákkisvuohta+N+Sg+Gen+PxSg1
návllis+N+Sg+Gen+PxSg1
nøytralisma+N+Sg+Gen+PxSg1
oahpahus#ministeriija+Sem/Org+Sem/Plc+N+Sg+Gen+PxSg1
oahpahus#ministtar+Sem/Hum+N+Sg+Gen+PxSg1
oahpis+Sem/Hum+N+Sg+Gen+PxSg1
boaris+Sem/Hum+N+Sg+Gen+PxSg1
oahpistan#beana+Sem/Ani+N+Sg+Gen+PxSg1
oahpistan#galba+N+Sg+Gen+PxSg1
oahpistan#gihpa+N+Sg+Gen+PxSg1
oahpistan#girji+N+Sg+Gen+PxSg1
oahpistan#gárta+N+Sg+Gen+PxSg1
oahpistan#mearka+N+Sg+Gen+PxSg1
oahpistan#távval+N+Sg+Gen+PxSg1
oahpisteaddji+N+Sg+Gen+PxSg1
oahppan#váttisvuohta+N+Sg+Gen+PxSg1
oahppo#organisašuvdna+Sem/Org+N+Sg+Gen+PxSg1
oahppo#riekkis+N+Sg+Gen+PxSg1
oahppo#čuokkis+N+Sg+Gen+PxSg1
oaidno#iskkadeapmi+N+Sg+Gen+PxSg1
oaidno#čuokkis+N+Sg+Gen+PxSg1
oaive#isit+Sem/Hum+N+Sg+Gen+PxSg1
oaive#jorggis+N+Sg+Gen+PxSg1
oaivil#iskkadeapmi+N+Sg+Gen+PxSg1
oaivve#sis#luoitu+N+Sg+Gen+PxSg1
oaivvis#luoitin+N+Sg+Gen+PxSg1
oaivvis#rehkenastin+N+Sg+Gen+PxSg1
oaivvis#vuodjin+N+Sg+Gen+PxSg1
oalis+N+Sg+Gen+PxSg1
oanehis#filbma+N+Sg+Gen+PxSg1
oanehis#giedde#suoidni+N+Sg+Gen+PxSg1
oanehis#girdi#šillju+N+Sg+Gen+PxSg1
oanehis#njun#čuonjá+Sem/Ani+N+Sg+Gen+PxSg1
oanehis#ođju+N+Sg+Gen+PxSg1
oanehis#suoidni+N+Sg+Gen+PxSg1
oanehis#áigge#muitu+N+Sg+Gen+PxSg1
oanehis#áigge#reantu+N+Sg+Gen+PxSg1
oanehis#áigiG+N+Sg+Gen+PxSg1
oanehis#šilljo#girdin+N+Sg+Gen+PxSg1
oanehisvuohta+N+Sg+Gen+PxSg1
oarbbis+N+Sg+Gen+PxSg1
oasehisvuohta+N+Sg+Gen+PxSg1
oasse#listu+N+Sg+Gen+PxSg1
oasse#válde#listu+N+Sg+Gen+PxSg1
oazis+N+Sg+Gen+PxSg1
oađđin#váttisvuohta+N+Sg+Gen+PxSg1
objektivisma+N+Sg+Gen+PxSg1
obskurantisma+N+Sg+Gen+PxSg1
offiseara+Sem/Hum+N+Sg+Gen+PxSg1
offisiidna+N+Sg+Gen+PxSg1
ohca#bealis+N+Sg+Gen+PxSg1
ohcan#bálggis+N+Sg+Gen+PxSg1
okkultisma+N+Sg+Gen+PxSg1
oktilisvuohta+N+Sg+Gen+PxSg1
olgo#riekkis+N+Sg+Gen+PxSg1
olgo#visti+N+Sg+Gen+PxSg1
ollis#albma#buktin+N+Sg+Gen+PxSg1
ollis#govva+N+Sg+Gen+PxSg1
ollis#lávva+N+Sg+Gen+PxSg1
ollislaš#govva+N+Sg+Gen+PxSg1
ollislaš#kapitál#gollu+N+Sg+Gen+PxSg1
ollislaš#renten#nákca+N+Sg+Gen+PxSg1
ollislašvuohta+N+Sg+Gen+PxSg1
ollisvuohta+N+Sg+Gen+PxSg1
olmmoš#jorggis+N+Sg+Gen+PxSg1
opportunisma+N+Sg+Gen+PxSg1
opportunisteahtta+N+Sg+Gen+PxSg1
optimisma+N+Sg+Gen+PxSg1
optimista+Sem/Hum+N+Sg+Gen+PxSg1
organisašun#ossodat+Sem/Org+Sem/Plc+N+Sg+Gen+PxSg1
organisašuvdna#plána+N+Sg+Gen+PxSg1
organisašuvdna+Sem/Org+N+Sg+Gen+PxSg1
organiseren#málle+N+Sg+Gen+PxSg1
organiseren#rievdadeapmi+N+Sg+Gen+PxSg1
organiseren#vuohki+N+Sg+Gen+PxSg1
organisma+N+Sg+Gen+PxSg1
ortnegis#doallan+N+Sg+Gen+PxSg1
ovcci#čuođis+N+Sg+Gen+PxSg1
ovda#historjá+N+Sg+Gen+PxSg1
ovdalis#čuožžu+Sem/Hum+N+Sg+Gen+PxSg1
ovddidan#ministtar+Sem/Hum+N+Sg+Gen+PxSg1
ovttas#bargo#váttisvuohta+N+Sg+Gen+PxSg1
ođjo#rissi+N+Sg+Gen+PxSg1
ođđa#nazista+Sem/Hum+N+Sg+Gen+PxSg1
ođđasis#ealáskahttin#doaibma+N+Sg+Gen+PxSg1
ođđasis#gieđahallan+N+Sg+Gen+PxSg1
ođđasis#huksen#áigi+N+Sg+Gen+PxSg1
ođđasis#huksen+N+Sg+Gen+PxSg1
ođđasis#lihkkan+N+Sg+Gen+PxSg1
ođđasis#lágideapmi+N+Sg+Gen+PxSg1
ođđasis#rahpan+N+Sg+Gen+PxSg1
ođđasis#riegádeapmi+N+Sg+Gen+PxSg1
ođđasis#válga+N+Sg+Gen+PxSg1
paganisma+N+Sg+Gen+PxSg1
pakistánalaš+Sem/Hum+N+Sg+Gen+PxSg1
pakistánar+Sem/Hum+N+Sg+Gen+PxSg1
panteisma+N+Sg+Gen+PxSg1
papisma+N+Sg+Gen+PxSg1
papisteriija+N+Sg+Gen+PxSg1
paradiisa+Sem/Plc+N+Sg+Gen+PxSg1
parallelisma+N+Sg+Gen+PxSg1
parallellisma+N+Sg+Gen+PxSg1
parasitisma+N+Sg+Gen+PxSg1
parasittisma+N+Sg+Gen+PxSg1
parkinsonisma+N+Sg+Gen+PxSg1
parlamentarisma+N+Sg+Gen+PxSg1
parsisma+N+Sg+Gen+PxSg1
partikularisma+N+Sg+Gen+PxSg1
partisihppa+N+Sg+Gen+PxSg1
partisihpála+N+Sg+Gen+PxSg1
partisipánta+Sem/Hum+N+Sg+Gen+PxSg1
pasifisma+N+Sg+Gen+PxSg1
paternalisma+N+Sg+Gen+PxSg1
patriotisma+N+Sg+Gen+PxSg1
pauperisma+N+Sg+Gen+PxSg1
penšunista+Sem/Hum+N+Sg+Gen+PxSg1
penšunistaid#searvi+Sem/Org+N+Sg+Gen+PxSg1
perfeksjonisma+N+Sg+Gen+PxSg1
perislaš+Sem/Hum+N+Sg+Gen+PxSg1
persovdna#sisa#boahtu+N+Sg+Gen+PxSg1
pessimisma+N+Sg+Gen+PxSg1
pessimista+Sem/Hum+N+Sg+Gen+PxSg1
pietisma+N+Sg+Gen+PxSg1
pistovla+N+Sg+Gen+PxSg1
pistáša+N+Sg+Gen+PxSg1
platonisma+N+Sg+Gen+PxSg1
pluralisma+N+Sg+Gen+PxSg1
plutonisma+N+Sg+Gen+PxSg1
plána#eise#váldi+Sem/Org+N+Sg+Gen+PxSg1
pointillisma+N+Sg+Gen+PxSg1
poliisa+N+Sg+Gen+PxSg1
politiija#jurista+Sem/Hum+N+Sg+Gen+PxSg1
polyteisma+N+Sg+Gen+PxSg1
populisma+N+Sg+Gen+PxSg1
positivisma+N+Sg+Gen+PxSg1
pragmatisma+N+Sg+Gen+PxSg1
praksis+N+Sg+Gen+PxSg1
premissa+N+Sg+Gen+PxSg1
presiseren#apposišuvdna+N+Sg+Gen+PxSg1
primitivisma+N+Sg+Gen+PxSg1
prisma+N+Sg+Gen+PxSg1
privatista+Sem/Hum+N+Sg+Gen+PxSg1
priváhta#bilisma+N+Sg+Gen+PxSg1
priváhta#kapitalisma+N+Sg+Gen+PxSg1
profesjonalisma+N+Sg+Gen+PxSg1
profesjonisma+N+Sg+Gen+PxSg1
proteksjonisma+N+Sg+Gen+PxSg1
protestantisma+N+Sg+Gen+PxSg1
psoriasis#artritt+N+Sg+Gen+PxSg1
puritanisma+N+Sg+Gen+PxSg1
rabbinisma+N+Sg+Gen+PxSg1
rabulisma+N+Sg+Gen+PxSg1
radikalisma+N+Sg+Gen+PxSg1
rasisma#sátni+N+Sg+Gen+PxSg1
rasisma+N+Sg+Gen+PxSg1
rasista+Sem/Hum+N+Sg+Gen+PxSg1
rasjonalisma+N+Sg+Gen+PxSg1
rasttildan#muorra#bálggis+N+Sg+Gen+PxSg1
rastá#sárggis+N+Sg+Gen+PxSg1
ratifiseren+N+Sg+Gen+PxSg1
reaisu+N+Sg+Gen+PxSg1
realisašuvdna+N+Sg+Gen+PxSg1
realisma+N+Sg+Gen+PxSg1
realista+Sem/Hum+N+Sg+Gen+PxSg1
reduksjonisma+N+Sg+Gen+PxSg1
reformisma+N+Sg+Gen+PxSg1
regionaliseren#lávde#goddi+Sem/Org+N+Sg+Gen+PxSg1
regionalisma+N+Sg+Gen+PxSg1
register+N+Sg+Gen+PxSg1
registreren#kantuvra+Sem/Org+Sem/Plc+N+Sg+Gen+PxSg1
registreren#nummár+N+Sg+Gen+PxSg1
registreren#prošeakta+N+Sg+Gen+PxSg1
registreren#reive+N+Sg+Gen+PxSg1
registreren#vuogádat+N+Sg+Gen+PxSg1
registtar#goarta+N+Sg+Gen+PxSg1
registtar#guovddáš+Sem/Org+Sem/Plc+N+Sg+Gen+PxSg1
registtar#ruopma+N+Sg+Gen+PxSg1
registtar#viđji+N+Sg+Gen+PxSg1
registtar+N+Sg+Gen+PxSg1
rehket#doallo#dárkkisteaddji+Sem/Hum+N+Sg+Gen+PxSg1
reiskáhppi+N+Sg+Gen+PxSg1
reiskáhppi+N+Sg+Gen+PxSg1
rekvisišuvdna#čálli+Sem/Hum+N+Sg+Gen+PxSg1
rekvisišuvdna+N+Sg+Gen+PxSg1
relativisma+N+Sg+Gen+PxSg1
religiovdna#historjá+N+Sg+Gen+PxSg1
remissa#breava+N+Sg+Gen+PxSg1
remissa#reive+N+Sg+Gen+PxSg1
remissa+N+Sg+Gen+PxSg1
replihkka#sárggis+N+Sg+Gen+PxSg1
resistánsa+N+Sg+Gen+PxSg1
reumatisma+N+Sg+Gen+PxSg1
revansjisma+N+Sg+Gen+PxSg1
revisor+Sem/Hum+N+Sg+Gen+PxSg1
revisora+Sem/Hum+N+Sg+Gen+PxSg1
revitalisašuvdna+N+Sg+Gen+PxSg1
revišunisma+N+Sg+Gen+PxSg1
revmatisma+N+Sg+Gen+PxSg1
rešissevra+Sem/Hum+N+Sg+Gen+PxSg1
riddo#ministtar+Sem/Hum+N+Sg+Gen+PxSg1
riegádahttin#visti+Sem/Build+N+Sg+Gen+PxSg1
riehpo#gállis+Sem/Ani+N+Sg+Gen+PxSg1
riehpo#gállis+Sem/Ani+N+Sg+Gen+PxSg1
riehtis+Sem/Hum+N+Sg+Gen+PxSg1
riekkis+N+Sg+Gen+PxSg1
riekte#historjá#dutki+Sem/Hum+N+Sg+Gen+PxSg1
riepmo#mállásat+N+Sg+Gen+PxSg1
rigorisma+N+Sg+Gen+PxSg1
rihkko#fális+Sem/Ani+N+Sg+Gen+PxSg1
riikka#organisašuvdna+Sem/Org+N+Sg+Gen+PxSg1
riikka#sis#fárren+N+Sg+Gen+PxSg1
riisa+N+Sg+Gen+PxSg1
boazo#rikkis+Sem/Hum+N+Sg+Gen+PxSg1
rikkis+Sem/Hum+N+Sg+Gen+PxSg1
rikkisvuohta+N+Sg+Gen+PxSg1
risen+N+Sg+Gen+PxSg1
risen#buvru+N+Sg+Gen+PxSg1
risen#jáffu+N+Sg+Gen+PxSg1
risen#jáfu+N+Sg+Gen+PxSg1
risen#rievdna+N+Sg+Gen+PxSg1
risen#rievdni+N+Sg+Gen+PxSg1
risen#surbmi+N+Sg+Gen+PxSg1
risiko+N+Sg+Gen+PxSg1
riska#dássi+N+Sg+Gen+PxSg1
riska#gollu+N+Sg+Gen+PxSg1
riska#juohku+N+Sg+Gen+PxSg1
riska#lasáhus+N+Sg+Gen+PxSg1
riska+N+Sg+Gen+PxSg1
risku+N+Sg+Gen+PxSg1
rislá#reahka+N+Sg+Gen+PxSg1
rislá+N+Sg+Gen+PxSg1
rissi+N+Sg+Gen+PxSg1
ris#bárdni+Sem/Hum+N+Sg+Gen+PxSg1
ris#bárdni+Sem/Hum+N+Sg+Gen+PxSg1
ris#mánná+Sem/Hum+N+Sg+Gen+PxSg1
ris#mánná+Sem/Hum+N+Sg+Gen+PxSg1
ris#nieida+Sem/Hum+N+Sg+Gen+PxSg1
ris#nieida+Sem/Hum+N+Sg+Gen+PxSg1
ris#viellja+Sem/Hum+N+Sg+Gen+PxSg1
ris#viellja+Sem/Hum+N+Sg+Gen+PxSg1
ris#váhnen+Sem/Hum+N+Sg+Gen+PxSg1
ris#váhnen+Sem/Hum+N+Sg+Gen+PxSg1
ris#vánhen+Sem/Hum+N+Sg+Gen+PxSg1
ris#vánhen+Sem/Hum+N+Sg+Gen+PxSg1
rist#eadni+Sem/Hum+N+Sg+Gen+PxSg1
rist#oabbá+Sem/Hum+N+Sg+Gen+PxSg1
rist#áhčči+Sem/Hum+N+Sg+Gen+PxSg1
rista#heavdni+Sem/Ani+N+Sg+Gen+PxSg1
rista#muolda+N+Sg+Gen+PxSg1
rista#muorra+N+Sg+Gen+PxSg1
rista#raddi+N+Sg+Gen+PxSg1
rista#rieban+Sem/Ani+N+Sg+Gen+PxSg1
rista+N+Sg+Gen+PxSg1
ristejaččat+N+Sg+Gen+PxSg1
risttahas+Sem/Hum+N+Sg+Gen+PxSg1
risttahasvuohta+N+Sg+Gen+PxSg1
risttalašvuohta+N+Sg+Gen+PxSg1
rišša#giisi+N+Sg+Gen+PxSg1
rišša#kiisi+N+Sg+Gen+PxSg1
roaisku+N+Sg+Gen+PxSg1
roaiská+N+Sg+Gen+PxSg1
roaiste#ruovdi+N+Sg+Gen+PxSg1
rock-riekkis+N+Sg+Gen+PxSg1
rohkos#visti+Sem/Build+N+Sg+Gen+PxSg1
rojalisma+N+Sg+Gen+PxSg1
rotisseriija+N+Sg+Gen+PxSg1
ruhta#giisá+N+Sg+Gen+PxSg1
ruhta#ministtar+Sem/Hum+N+Sg+Gen+PxSg1
ruhtadan#sisa#boahtu+N+Sg+Gen+PxSg1
ruito#giisá+N+Sg+Gen+PxSg1
rumaš#visitašuvdna+N+Sg+Gen+PxSg1
run#dierpmis+Sem/Ani+N+Sg+Gen+PxSg1
ruohtta#gállis+Sem/Hum+N+Sg+Gen+PxSg1
ruohtta#gállis+Sem/Hum+N+Sg+Gen+PxSg1
ruoivát+N+Sg+Gen+PxSg1
ruovde#njađis+N+Sg+Gen+PxSg1
russen#čuokkis+N+Sg+Gen+PxSg1
rusttet#registtar+N+Sg+Gen+PxSg1
rádja#sisa#boahtu+N+Sg+Gen+PxSg1
rádje#čuokkis+N+Sg+Gen+PxSg1
ráfehisvuohta+N+Sg+Gen+PxSg1
rágge#bálddis+Sem/Ani+N+Sg+Gen+PxSg1
ráhkismeahttunvuohta+N+Sg+Gen+PxSg1
ráhkisvuohta+N+Sg+Gen+PxSg1
ráhkisvuođa#dikta+N+Sg+Gen+PxSg1
ráhkisvuođa#moraš+N+Sg+Gen+PxSg1
ráhpe#álddis+N+Sg+Gen+PxSg1
ráhppát+N+Sg+Gen+PxSg1
ráhtis+N+Sg+Gen+PxSg1
ráiski+Sem/Ani+N+Sg+Gen+PxSg1
ráisku+Sem/Hum+Sem/Ani+N+Sg+Gen+PxSg1
rámisvuohta+N+Sg+Gen+PxSg1
ránnjá#visti+N+Sg+Gen+PxSg1
rásttis+Sem/Ani+N+Sg+Gen+PxSg1
rávisvuohta+N+Sg+Gen+PxSg1
sadisma+N+Sg+Gen+PxSg1
sado#masochisma+N+Sg+Gen+PxSg1
sagahan#sarvvis+Sem/Ani+N+Sg+Gen+PxSg1
sajihisvuohta+N+Sg+Gen+PxSg1
sakkis+N+Sg+Gen+PxSg1
sakristiija+N+Sg+Gen+PxSg1
salaris+N+Sg+Gen+PxSg1
sarvvis+Sem/Ani+N+Sg+Gen+PxSg1
satanisma+N+Sg+Gen+PxSg1
satanista+Sem/Hum+N+Sg+Gen+PxSg1
seaguhus#máistta+N+Sg+Gen+PxSg1
seaibbis+N+Sg+Gen+PxSg1
seakkis+Sem/Plc+N+Sg+Gen+PxSg1
searvadahttin#ministtar+Sem/Hum+N+Sg+Gen+PxSg1
searve#organisašuvdna+Sem/Org+N+Sg+Gen+PxSg1
seaŋga#nisson+Sem/Hum+N+Sg+Gen+PxSg1
seaŋga#nisu+Sem/Hum+N+Sg+Gen+PxSg1
seismográmma+N+Sg+Gen+PxSg1
seksualisma+N+Sg+Gen+PxSg1
sekterisma+N+Sg+Gen+PxSg1
semi#finalista+Sem/Hum+N+Sg+Gen+PxSg1
seminarisma+N+Sg+Gen+PxSg1
seminarista+Sem/Hum+N+Sg+Gen+PxSg1
semittisma+N+Sg+Gen+PxSg1
sensualisma+N+Sg+Gen+PxSg1
sentralisma+N+Sg+Gen+PxSg1
sentrisma+N+Sg+Gen+PxSg1
separatisma+N+Sg+Gen+PxSg1
serialisma+N+Sg+Gen+PxSg1
servis#torg+Sem/Org+Sem/Plc+N+Sg+Gen+PxSg1
shintoisma+N+Sg+Gen+PxSg1
siekkis+N+Sg+Gen+PxSg1
siekkis+N+Sg+Gen+PxSg1
sihkkarastin#dárkkisteapmi+N+Sg+Gen+PxSg1
sihkkarastin#riekkis+N+Sg+Gen+PxSg1
sihkkaris#nállu+N+Sg+Gen+PxSg1
siidda#isit+Sem/Hum+N+Sg+Gen+PxSg1
siido#sárggis+N+Sg+Gen+PxSg1
siivvuhisvuohta+N+Sg+Gen+PxSg1
singularisma+N+Sg+Gen+PxSg1
sionisma+N+Sg+Gen+PxSg1
sis#bajáš+N+Sg+Gen+PxSg1
sis#bandy+N+Sg+Gen+PxSg1
sis#bandy#gilvu+N+Sg+Gen+PxSg1
sis#beallji+N+Sg+Gen+PxSg1
sis#biras+N+Sg+Gen+PxSg1
sis#bivttas+N+Sg+Gen+PxSg1
sis#borahat+N+Sg+Gen+PxSg1
sis#buksa+N+Sg+Gen+PxSg1
sis#buoidi+N+Sg+Gen+PxSg1
sis#buvssat+N+Sg+Gen+PxSg1
sis#báidi+N+Sg+Gen+PxSg1
sis#bándi+N+Sg+Gen+PxSg1
sis#departemeanta+N+Sg+Gen+PxSg1
sis#doallu+N+Sg+Gen+PxSg1
sis#dávda#ossodat+Sem/Org+Sem/Plc+N+Sg+Gen+PxSg1
sis#dávda+N+Sg+Gen+PxSg1
sis#eana+Sem/Plc+N+Sg+Gen+PxSg1
sis#eatnan#gilli+Sem/Plc+N+Sg+Gen+PxSg1
sis#eatnan#siida+Sem/Plc+Sem/Org+N+Sg+Gen+PxSg1
sis#gearddit+N+Sg+Gen+PxSg1
sis#giera+N+Sg+Gen+PxSg1
sis#gáhttu+N+Sg+Gen+PxSg1
sis#heagga+N+Sg+Gen+PxSg1
sis#johtolat+N+Sg+Gen+PxSg1
sis#juohkin+N+Sg+Gen+PxSg1
sis#mearra+N+Sg+Gen+PxSg1
sis#máhtu+Sem/Ani+N+Sg+Gen+PxSg1
sis#ravda#čievččastat+N+Sg+Gen+PxSg1
sis#riekkis+N+Sg+Gen+PxSg1
sis#riika+Sem/Plc+Sem/Org+N+Sg+Gen+PxSg1
sis#seaidni+N+Sg+Gen+PxSg1
sis#speajal+N+Sg+Gen+PxSg1
sis#vihki+N+Sg+Gen+PxSg1
sis#vuohčudeapmi+N+Sg+Gen+PxSg1
sis#áibmu+N+Sg+Gen+PxSg1
sis#áššiid#ministeriija+Sem/Org+Sem/Plc+N+Sg+Gen+PxSg1
sis#šuokŋa+N+Sg+Gen+PxSg1
sis-bandy+N+Sg+Gen+PxSg1
sisa#bahkkeheapmi+N+Sg+Gen+PxSg1
sisa#bahkkejeaddji+Sem/Hum+N+Sg+Gen+PxSg1
sisa#bahkken+N+Sg+Gen+PxSg1
sisa#beassan#iskkus+N+Sg+Gen+PxSg1
sisa#beassan#mearka+N+Sg+Gen+PxSg1
sisa#beassan+N+Sg+Gen+PxSg1
sisa#bidjan#vuohki+N+Sg+Gen+PxSg1
sisa#bidjo#reantu+N+Sg+Gen+PxSg1
sisa#bidju+N+Sg+Gen+PxSg1
sisa#biegga+Sem/Wthr+N+Sg+Gen+PxSg1
sisa#boahtin#luodda+N+Sg+Gen+PxSg1
sisa#boahtin#orusteapmi+N+Sg+Gen+PxSg1
sisa#boahtin#parkeren+N+Sg+Gen+PxSg1
sisa#boahto#jahki+Sem/Time+N+Sg+Gen+PxSg1
sisa#boahto#árvvoštallan+N+Sg+Gen+PxSg1
sisa#boahtti+Sem/Hum+N+Sg+Gen+PxSg1
sisa#boahtu+N+Sg+Gen+PxSg1
sisa#boađáhat+N+Sg+Gen+PxSg1
sisa#báhkkeheapmi+N+Sg+Gen+PxSg1
sisa#bálkesteapmi+N+Sg+Gen+PxSg1
sisa#dieđiheapmi+N+Sg+Gen+PxSg1
sisa#dinen+N+Sg+Gen+PxSg1
sisa#fievrredan#dieđáhus+N+Sg+Gen+PxSg1
sisa#fárrejeaddji+Sem/Hum+N+Sg+Gen+PxSg1
sisa#fárren+N+Sg+Gen+PxSg1
sisa#gaikun+N+Sg+Gen+PxSg1
sisa#gohččun+N+Sg+Gen+PxSg1
sisa#huksen+N+Sg+Gen+PxSg1
sisa#manahat+N+Sg+Gen+PxSg1
sisa#mannan+N+Sg+Gen+PxSg1
sisa#máksin#koarta+N+Sg+Gen+PxSg1
sisa#máksin#njoarru+N+Sg+Gen+PxSg1
sisa#máksin+N+Sg+Gen+PxSg1
sisa#njoarru+N+Sg+Gen+PxSg1
sisa#oastin#lávde#goddi+Sem/Org+N+Sg+Gen+PxSg1
sisa#oastin#mearri+N+Sg+Gen+PxSg1
sisa#oastin+N+Sg+Gen+PxSg1
sisa#suddan+N+Sg+Gen+PxSg1
sisa#vuodjin#gieldu+N+Sg+Gen+PxSg1
sisa#vuodjin#johtolat+N+Sg+Gen+PxSg1
sisa#vuodjin#luodda+N+Sg+Gen+PxSg1
sisa#vuojáhat+N+Sg+Gen+PxSg1
sisa#árvu+N+Sg+Gen+PxSg1
sisa#šluvsa+N+Sg+Gen+PxSg1
sisa#čoaggin+N+Sg+Gen+PxSg1
sisa#čálli+N+Sg+Gen+PxSg1
sisa#šávahat+N+Sg+Gen+PxSg1
sis#eatnan#sápmelaš+Sem/Hum+N+Sg+Gen+PxSg1
siskeluš+N+Sg+Gen+PxSg1
siski+N+Sg+Gen+PxSg1
siskiluš+N+Sg+Gen+PxSg1
siskka#bealle+N+Sg+Gen+PxSg1
siskkildas+N+Sg+Gen+PxSg1
siskkimuš+N+Sg+Gen+PxSg1
siskkin#vađđa+Sem/Plc+N+Sg+Gen+PxSg1
siskkit#beallji+N+Sg+Gen+PxSg1
siskko#bealle+N+Sg+Gen+PxSg1
siskko#bealli+N+Sg+Gen+PxSg1
siskkoš+N+Sg+Gen+PxSg1
siskkáldas#bušeahtta+N+Sg+Gen+PxSg1
siskkáldas#liekkas+N+Sg+Gen+PxSg1
siskkáldas#reanto#vuohki+N+Sg+Gen+PxSg1
siskkáldas#reantu+N+Sg+Gen+PxSg1
siskkáldas#riekti+N+Sg+Gen+PxSg1
siskkáldas#soahti+N+Sg+Gen+PxSg1
siskkáldus+N+Sg+Gen+PxSg1
sisse#liisku+Sem/Ani+N+Sg+Gen+PxSg1
siste#buvssat+N+Sg+Gen+PxSg1
siste#gáma+N+Sg+Gen+PxSg1
siste#suorpmat+N+Sg+Gen+PxSg1
sisti+N+Sg+Gen+PxSg1
sisttet+N+Sg+Gen+PxSg1
sivahallan#eise#váldi+Sem/Org+N+Sg+Gen+PxSg1
sivaheai#eise#váldi+Sem/Org+N+Sg+Gen+PxSg1
siviila#jeagohisvuohta+N+Sg+Gen+PxSg1
sivilisašuvdna+Sem/Group+Sem/Hum+N+Sg+Gen+PxSg1
sjamanisma+N+Sg+Gen+PxSg1
sjiisma+N+Sg+Gen+PxSg1
sjåvinisma+N+Sg+Gen+PxSg1
skabus#risen+N+Sg+Gen+PxSg1
skandinavisma+N+Sg+Gen+PxSg1
skepsis+N+Sg+Gen+PxSg1
skeptisisma+N+Sg+Gen+PxSg1
skihkahisvuohta+N+Sg+Gen+PxSg1
skiluhisvuohta+N+Sg+Gen+PxSg1
skisma+N+Sg+Gen+PxSg1
skjematisma+N+Sg+Gen+PxSg1
skunihisvuohta+N+Sg+Gen+PxSg1
skuogga#fális+Sem/Ani+N+Sg+Gen+PxSg1
skuvla#eise#váldi+Sem/Org+N+Sg+Gen+PxSg1
skuvla#visti+N+Sg+Gen+PxSg1
sneaisa+N+Sg+Gen+PxSg1
sniehpisvuohta+N+Sg+Gen+PxSg1
snillisma+N+Sg+Gen+PxSg1
snobbisma+N+Sg+Gen+PxSg1
soadje#ráhtis+N+Sg+Gen+PxSg1
soadje#ráhtis+N+Sg+Gen+PxSg1
soahke#rissi+N+Sg+Gen+PxSg1
soahke#rásttis+Sem/Ani+N+Sg+Gen+PxSg1
soajahis#báidi+N+Sg+Gen+PxSg1
soađis+N+Sg+Gen+PxSg1
sofisteriija+N+Sg+Gen+PxSg1
solggis+N+Sg+Gen+PxSg1
solipsisma+N+Sg+Gen+PxSg1
solista+Sem/Hum+N+Sg+Gen+PxSg1
solo#artista+Sem/Hum+N+Sg+Gen+PxSg1
somn#ambulisma+N+Sg+Gen+PxSg1
sosialisašuvdna+N+Sg+Gen+PxSg1
sosialiseren#proseassa+N+Sg+Gen+PxSg1
sosialisma+N+Sg+Gen+PxSg1
sosialista#partiija+Sem/Org+N+Sg+Gen+PxSg1
sosialista+Sem/Hum+N+Sg+Gen+PxSg1
sosio#lingvistihkka+N+Sg+Gen+PxSg1
sosiolingvisma+N+Sg+Gen+PxSg1
sosiolingvista+Sem/Hum+N+Sg+Gen+PxSg1
sosiála#darwinisma+N+Sg+Gen+PxSg1
speisset#dálar+N+Sg+Gen+PxSg1
speisset+N+Sg+Gen+PxSg1
spesialiseren#ávnnas+N+Sg+Gen+PxSg1
spesialista#dearvvašvuođa#bálvalus#láhka+N+Sg+Gen+PxSg1
spesialista#dearvvašvuođa#bálvalus+N+Sg+Gen+PxSg1
spesialista+Sem/Hum+N+Sg+Gen+PxSg1
spiinne#čielge#časkkis+N+Sg+Gen+PxSg1
spiritisma+N+Sg+Gen+PxSg1
spiritualisma+N+Sg+Gen+PxSg1
spissa+Sem/Hum+N+Sg+Gen+PxSg1
spontanisma+N+Sg+Gen+PxSg1
stalinisma+N+Sg+Gen+PxSg1
statista+Sem/Hum+N+Sg+Gen+PxSg1
statistihkka+N+Sg+Gen+PxSg1
steačča#lakkis+Sem/Ani+N+Sg+Gen+PxSg1
steažža#lakkis+Sem/Ani+N+Sg+Gen+PxSg1
stilistihkka+N+Sg+Gen+PxSg1
stirddisvuohta+N+Sg+Gen+PxSg1
stoisisma+N+Sg+Gen+PxSg1
stremista+N+Sg+Gen+PxSg1
struktur#bargguhisvuohta+N+Sg+Gen+PxSg1
strukturalisma+N+Sg+Gen+PxSg1
stuorisvuohta+N+Sg+Gen+PxSg1
stuorisvuođa#áigi+N+Sg+Gen+PxSg1
stuorra#gáiski+N+Sg+Gen+PxSg1
stuorra#rásttis+Sem/Ani+N+Sg+Gen+PxSg1
stylista+Sem/Hum+N+Sg+Gen+PxSg1
stábis+N+Sg+Gen+PxSg1
stáda#ministtar+Sem/Hum+N+Sg+Gen+PxSg1
stáhta#eise#váldi+Sem/Org+N+Sg+Gen+PxSg1
stáhta#kapitalisma+N+Sg+Gen+PxSg1
stáhta#minister+Sem/Hum+N+Sg+Gen+PxSg1
stáhta#ministtar+Sem/Hum+N+Sg+Gen+PxSg1
stáhta#ruhta#ministeriija+Sem/Org+Sem/Plc+N+Sg+Gen+PxSg1
stálu#gáiski+N+Sg+Gen+PxSg1
stávval#sárggis+N+Sg+Gen+PxSg1
stáđisvuohta+N+Sg+Gen+PxSg1
subjektivisma+N+Sg+Gen+PxSg1
sunnisma+N+Sg+Gen+PxSg1
suodjalus#ministtar+Sem/Hum+N+Sg+Gen+PxSg1
suohkat#risen+N+Sg+Gen+PxSg1
suopman#distribušuvdna+N+Sg+Gen+PxSg1
suorge#eise#váldi+Sem/Org+N+Sg+Gen+PxSg1
suorggis+N+Sg+Gen+PxSg1
suovŋŋis+N+Sg+Gen+PxSg1
supra#naturalisma+N+Sg+Gen+PxSg1
surgadis#bihttá+N+Sg+Gen+PxSg1
surrealisma+N+Sg+Gen+PxSg1
suttuhisvuohta+N+Sg+Gen+PxSg1
sveisa#šolgu+N+Sg+Gen+PxSg1
sveisa+N+Sg+Gen+PxSg1
sveisejeaddji+Sem/Hum+N+Sg+Gen+PxSg1
sveisen#apparáhta+N+Sg+Gen+PxSg1
sveisen#boalddán+N+Sg+Gen+PxSg1
sveisen#elektroda+N+Sg+Gen+PxSg1
sveisen#hápma+N+Sg+Gen+PxSg1
sveisen#luodda+N+Sg+Gen+PxSg1
sveisen#moalki+N+Sg+Gen+PxSg1
sveisen#suddon+N+Sg+Gen+PxSg1
sveisen#suotna+N+Sg+Gen+PxSg1
sveisen#transformáhtor+N+Sg+Gen+PxSg1
sveisen#árpu+N+Sg+Gen+PxSg1
sveisen+N+Sg+Gen+PxSg1
sviske+N+Sg+Gen+PxSg1
svisker+N+Sg+Gen+PxSg1
syfilis+N+Sg+Gen+PxSg1
sylinddar#suođđan#iskan+N+Sg+Gen+PxSg1
symbolisma+N+Sg+Gen+PxSg1
symmetriija#ávssis+N+Sg+Gen+PxSg1
syndikalisma+N+Sg+Gen+PxSg1
synergisma+N+Sg+Gen+PxSg1
synkretisma+N+Sg+Gen+PxSg1
synkronisma+N+Sg+Gen+PxSg1
synoniibma#listu+N+Sg+Gen+PxSg1
ságastallan#listu+N+Sg+Gen+PxSg1
ságge#njálggis+N+Sg+Gen+PxSg1
sáide#fális+Sem/Hum+N+Sg+Gen+PxSg1
sáissa+N+Sg+Gen+PxSg1
sálon#bissu+N+Sg+Gen+PxSg1
sáme#listu+N+Sg+Gen+PxSg1
sáme#ministtar+Sem/Hum+N+Sg+Gen+PxSg1
sáme#nisu+Sem/Hum+N+Sg+Gen+PxSg1
sámi#vánddis+Sem/Hum+N+Sg+Gen+PxSg1
sárggis+N+Sg+Gen+PxSg1
sátne#listu+N+Sg+Gen+PxSg1
sátne#vuorro#listu+N+Sg+Gen+PxSg1
tabuláhtor#bisseheaddji+N+Sg+Gen+PxSg1
talmudisma+N+Sg+Gen+PxSg1
tamariska#muorra+N+Sg+Gen+PxSg1
tamariska#šaddu+N+Sg+Gen+PxSg1
taoisma+N+Sg+Gen+PxSg1
tapisseriija+Sem/Org+Sem/Plc+N+Sg+Gen+PxSg1
teisma+N+Sg+Gen+PxSg1
tele#medisiidna+N+Sg+Gen+PxSg1
tennis+N+Sg+Gen+PxSg1
tennis#bána+N+Sg+Gen+PxSg1
tennis#hálla+N+Sg+Gen+PxSg1
terrorisma+N+Sg+Gen+PxSg1
terrorista+Sem/Hum+N+Sg+Gen+PxSg1
thomisma+N+Sg+Gen+PxSg1
titoisma+N+Sg+Gen+PxSg1
totalisma+N+Sg+Gen+PxSg1
totalitarisma+N+Sg+Gen+PxSg1
tradisjonalisma+N+Sg+Gen+PxSg1
transistor+N+Sg+Gen+PxSg1
transvestitisma+N+Sg+Gen+PxSg1
transvestittisma+N+Sg+Gen+PxSg1
tribalisma+N+Sg+Gen+PxSg1
tropisma+N+Sg+Gen+PxSg1
trotskisma+N+Sg+Gen+PxSg1
truisma+N+Sg+Gen+PxSg1
tráhppa#hissa+N+Sg+Gen+PxSg1
tuiskka#giella+N+Sg+Gen+PxSg1
tuiskuG+N+Sg+Gen+PxSg1
tuohpis+N+Sg+Gen+PxSg1
tuollo#viskála+N+Sg+Gen+PxSg1
turisma#ealáhus+N+Sg+Gen+PxSg1
turisma#fitnodat+Sem/Org+N+Sg+Gen+PxSg1
turisma#info+N+Sg+Gen+PxSg1
turisma+N+Sg+Gen+PxSg1
turista#barta+N+Sg+Gen+PxSg1
turista#biila+Sem/Veh+N+Sg+Gen+PxSg1
turista#báiki+Sem/Plc+N+Sg+Gen+PxSg1
turista#doaibma+N+Sg+Gen+PxSg1
turista#ealáhus+N+Sg+Gen+PxSg1
turista#fitnodat+Sem/Org+N+Sg+Gen+PxSg1
turista+Sem/Hum+N+Sg+Gen+PxSg1
udnohisvuohta+N+Sg+Gen+PxSg1
uksa#bealis+N+Sg+Gen+PxSg1
uniformisma+N+Sg+Gen+PxSg1
unitarisma+N+Sg+Gen+PxSg1
universalisma+N+Sg+Gen+PxSg1
urbanisma+N+Sg+Gen+PxSg1
urddis+N+Sg+Gen+PxSg1
utilisma+N+Sg+Gen+PxSg1
utilitarisma+N+Sg+Gen+PxSg1
vaginisma+N+Sg+Gen+PxSg1
vahát#riska+N+Sg+Gen+PxSg1
vaksinašun#registtar+N+Sg+Gen+PxSg1
valáštallan#visti+N+Sg+Gen+PxSg1
vandalisma+N+Sg+Gen+PxSg1
vanhurskkisvuohta+N+Sg+Gen+PxSg1
varas#mállásat+N+Sg+Gen+PxSg1
varis#boazu+Sem/Ani+N+Sg+Gen+PxSg1
varis#mieđaš#eatni+Sem/Ani+N+Sg+Gen+PxSg1
varis#mieđaš+Sem/Ani+N+Sg+Gen+PxSg1
varis+Sem/Ani+N+Sg+Gen+PxSg1
varra#iskan+N+Sg+Gen+PxSg1
varra#iskkus+N+Sg+Gen+PxSg1
varra#missu+N+Sg+Gen+PxSg1
varris+Sem/Ani+N+Sg+Gen+PxSg1
veahkke#organisašuvdna+Sem/Org+N+Sg+Gen+PxSg1
veahkke#registtar+N+Sg+Gen+PxSg1
veahkke#sárggis+N+Sg+Gen+PxSg1
veaiddalis#eallu+N+Sg+Gen+PxSg1
veaike#giisi+N+Sg+Gen+PxSg1
vearistus+N+Sg+Gen+PxSg1
vearro#sisa#boahtu+N+Sg+Gen+PxSg1
vearuhis#ovda#munni+N+Sg+Gen+PxSg1
vegetarianisma+N+Sg+Gen+PxSg1
vegetarisma+N+Sg+Gen+PxSg1
veksel#diskonteren+N+Sg+Gen+PxSg1
verbalisma+N+Sg+Gen+PxSg1
verisma+N+Sg+Gen+PxSg1
vielmmis+Sem/Plc+N+Sg+Gen+PxSg1
vielppis+Sem/Ani+N+Sg+Gen+PxSg1
vieris#giella+N+Sg+Gen+PxSg1
vieris#kapitála+N+Sg+Gen+PxSg1
vieris#sátni+N+Sg+Gen+PxSg1
vievssis+Sem/Ani+N+Sg+Gen+PxSg1
vigihisvuohta+N+Sg+Gen+PxSg1
vihtta#mehter#sárggis+N+Sg+Gen+PxSg1
vihtta#čuođis+N+Sg+Gen+PxSg1
viiddisvuohta+N+Sg+Gen+PxSg1
viisa+N+Sg+Gen+PxSg1
viisodat+N+Sg+Gen+PxSg1
viissir+N+Sg+Gen+PxSg1
viissisvuohta+N+Sg+Gen+PxSg1
viissár+N+Sg+Gen+PxSg1
viisá+N+Sg+Gen+PxSg1
viisár+N+Sg+Gen+PxSg1
vilegissá+N+Sg+Gen+PxSg1
vilges#sisti+N+Sg+Gen+PxSg1
viskositehta+N+Sg+Gen+PxSg1
visoš+N+Sg+Gen+PxSg1
vispil+N+Sg+Gen+PxSg1
visppon+N+Sg+Gen+PxSg1
visppus+N+Sg+Gen+PxSg1
vissir#soahki+N+Sg+Gen+PxSg1
vissir+N+Sg+Gen+PxSg1
vissisvuohta+N+Sg+Gen+PxSg1
vista+N+Sg+Gen+PxSg1
viste#buollin+N+Sg+Gen+PxSg1
viste#buvtta+N+Sg+Gen+PxSg1
viste#earru+N+Sg+Gen+PxSg1
viste#geassu+N+Sg+Gen+PxSg1
viste#láigu+N+Sg+Gen+PxSg1
viste#lávttas+N+Sg+Gen+PxSg1
viste#oassi+N+Sg+Gen+PxSg1
viste#sadje#geavaheapmi+N+Sg+Gen+PxSg1
visti+Sem/Build+N+Sg+Gen+PxSg1
vistta+Sem/Time+N+Sg+Gen+PxSg1
visttan+Sem/Ani+N+Sg+Gen+PxSg1
visttehisvuohta+N+Sg+Gen+PxSg1
visum#váldi+Sem/Hum+N+Sg+Gen+PxSg1
visum+N+Sg+Gen+PxSg1
visuála+N+Sg+Gen+PxSg1
vitaliseren#prográmma+N+Sg+Gen+PxSg1
vitalisma+N+Sg+Gen+PxSg1
viđa#mehter#sárggis+N+Sg+Gen+PxSg1
vokalisma+N+Sg+Gen+PxSg1
vokalista+Sem/Hum+N+Sg+Gen+PxSg1
vulkanisma+N+Sg+Gen+PxSg1
vuobis+Sem/Ani+N+Sg+Gen+PxSg1
vuoimmástallan#riekkis+N+Sg+Gen+PxSg1
vuoissahat+N+Sg+Gen+PxSg1
vuojadan#álddis+N+Sg+Gen+PxSg1
vuola#málddis+N+Sg+Gen+PxSg1
vuolgin#dásse#iskkus+N+Sg+Gen+PxSg1
vuolle#veahkke#sárggis+N+Sg+Gen+PxSg1
vuollegis#deaddu+N+Sg+Gen+PxSg1
vuollegis#deatta+N+Sg+Gen+PxSg1
vuonccis#loddi+Sem/Ani+N+Sg+Gen+PxSg1
vuonccis+Sem/Ani+N+Sg+Gen+PxSg1
vuoncá#varis+Sem/Ani+N+Sg+Gen+PxSg1
vuoncá#varris+Sem/Ani+N+Sg+Gen+PxSg1
vuortnis+N+Sg+Gen+PxSg1
vuorččis+Sem/Ani+N+Sg+Gen+PxSg1
vuosmmes#nisu+Sem/Hum+N+Sg+Gen+PxSg1
vuosmmis+N+Sg+Gen+PxSg1
vuoste#sveisen+N+Sg+Gen+PxSg1
vuosvves#nisu+Sem/Hum+N+Sg+Gen+PxSg1
vuovde#fiski+N+Sg+Gen+PxSg1
vuovde#gáiski+N+Sg+Gen+PxSg1
vuovde#gáiskkit+N+Sg+Gen+PxSg1
vuovde#vánddis+Sem/Ani+N+Sg+Gen+PxSg1
vuovnnahisvuohta+N+Sg+Gen+PxSg1
vuođđo#isit+Sem/Hum+N+Sg+Gen+PxSg1
vuođđo#váttisvuohta+N+Sg+Gen+PxSg1
váfistan#avádat+Sem/Plc+N+Sg+Gen+PxSg1
váfistan#soađis+N+Sg+Gen+PxSg1
váldo#organisašuvdna+Sem/Org+N+Sg+Gen+PxSg1
váldo#sarvvis+Sem/Ani+N+Sg+Gen+PxSg1
váldo#sis#doallu+N+Sg+Gen+PxSg1
váldo#visti+Sem/Build+N+Sg+Gen+PxSg1
váldo#váttisvuohta+N+Sg+Gen+PxSg1
váldo#čuokkis+N+Sg+Gen+PxSg1
válga#eise#váldi+Sem/Org+N+Sg+Gen+PxSg1
válga#iskkadeapmi+N+Sg+Gen+PxSg1
válga#lista+N+Sg+Gen+PxSg1
válga#listu+N+Sg+Gen+PxSg1
vánddis+Sem/Ani+N+Sg+Gen+PxSg1
vánisvuohta+N+Sg+Gen+PxSg1
váttisvuohta+N+Sg+Gen+PxSg1
wagnerianisma+N+Sg+Gen+PxSg1
whiskey+N+Sg+Gen+PxSg1
wiener#klassisisma+N+Sg+Gen+PxSg1
zapatista+Sem/Hum+N+Sg+Gen+PxSg1
zen#buddhisma+N+Sg+Gen+PxSg1
ágil#časkkis+N+Sg+Gen+PxSg1
áhka#lakkis+Sem/Ani+N+Sg+Gen+PxSg1
áhkalakkis#giehta#váđđu+N+Sg+Gen+PxSg1
áhko#lakkis+Sem/Ani+N+Sg+Gen+PxSg1
áhpehisvuohta+N+Sg+Gen+PxSg1
áibmo#bismmar+N+Sg+Gen+PxSg1
áiddis+N+Sg+Gen+PxSg1
áige#dávval#lista+N+Sg+Gen+PxSg1
áige#iskkadeapmi+N+Sg+Gen+PxSg1
áige#távval#lista+N+Sg+Gen+PxSg1
áigodat#bargguhisvuohta+N+Sg+Gen+PxSg1
áimmuhisvuohta+N+Sg+Gen+PxSg1
áisá#leŋkket+N+Sg+Gen+PxSg1
áisá+N+Sg+Gen+PxSg1
ákkis+N+Sg+Gen+PxSg1
ákta#nisu+Sem/Hum+N+Sg+Gen+PxSg1
ákta+N+Sg+Gen+PxSg1
álbmogis#hálddašan#guovlu+Sem/Plc+Sem/Org+N+Sg+Gen+PxSg1
álbmot#bilisma+N+Sg+Gen+PxSg1
álbmot#visti+N+Sg+Gen+PxSg1
álddis+N+Sg+Gen+PxSg1
álddis+N+Sg+Gen+PxSg1
álgo#álbmot#nisu+Sem/Hum+N+Sg+Gen+PxSg1
álgo#álbmot#organisašuvdna+Sem/Org+N+Sg+Gen+PxSg1
ámmáhis#bargi+Sem/Hum+N+Sg+Gen+PxSg1
ámmát#organisašuvdna+Sem/Org+N+Sg+Gen+PxSg1
ámta#eise#váldi+Sem/Org+N+Sg+Gen+PxSg1
ánjis+N+Sg+Gen+PxSg1
árbmo#mállásat+N+Sg+Gen+PxSg1
árka#bisma+Sem/Hum+N+Sg+Gen+PxSg1
árvvohis#rássi+N+Sg+Gen+PxSg1
ássan#historjá+N+Sg+Gen+PxSg1
áviisa#čuohpus+N+Sg+Gen+PxSg1
áviisa+Sem/Org+Sem/Txt+N+Sg+Gen+PxSg1
ávssis+N+Sg+Gen+PxSg1
ášše#listo#evttohus+N+Sg+Gen+PxSg1
ášše#listo#čuokkis+N+Sg+Gen+PxSg1
ášše#listu+N+Sg+Gen+PxSg1
biebmo#listu+N+Sg+Gen+PxSg1
šaddan#sárggis+N+Sg+Gen+PxSg1
šaddan#čuokkis+N+Sg+Gen+PxSg1
šaddo#visti+N+Sg+Gen+PxSg1
šahkke#billistan#vearju+N+Sg+Gen+PxSg1
čalmmehisvuohta+N+Sg+Gen+PxSg1
šamanisma+N+Sg+Gen+PxSg1
čarggis+N+Sg+Gen+PxSg1
časkkis+N+Sg+Gen+PxSg1
šattohisvuohta+N+Sg+Gen+PxSg1
šattuhisvuohta+N+Sg+Gen+PxSg1
čeabet#časkkis+N+Sg+Gen+PxSg1
čeavllis+N+Sg+Gen+PxSg1
čeavrris+Sem/Ani+N+Sg+Gen+PxSg1
čendis#party+N+Sg+Gen+PxSg1
čendis+Sem/Hum+N+Sg+Gen+PxSg1
čiehka#prisma+N+Sg+Gen+PxSg1
čiekŋalis#ráhkadus+N+Sg+Gen+PxSg1
čiekŋalis#tallearka+N+Sg+Gen+PxSg1
čielge#časkkis+N+Sg+Gen+PxSg1
čielkkis+Sem/Ani+N+Sg+Gen+PxSg1
čiergges#rásttis+Sem/Ani+N+Sg+Gen+PxSg1
čierggis+Sem/Ani+N+Sg+Gen+PxSg1
čierggis+Sem/Ani+N+Sg+Gen+PxSg1
čieža#čuođis+N+Sg+Gen+PxSg1
šlubb#oai#fális+Sem/Ani+N+Sg+Gen+PxSg1
šlubb'#oai#fális+Sem/Ani+N+Sg+Gen+PxSg1
šládja#iskkadeapmi+N+Sg+Gen+PxSg1
čoahkkanan#visti+Sem/Build+N+Sg+Gen+PxSg1
čoahkkisvuohta+N+Sg+Gen+PxSg1
čoahkkádus+N+Sg+Gen+PxSg1
čoakkán#visti+Sem/Build+N+Sg+Gen+PxSg1
čoarve#vievssis+Sem/Ani+N+Sg+Gen+PxSg1
čoaskudan#rusttet#iskan+N+Sg+Gen+PxSg1
čoaskudan#rusttet#iskkan+N+Sg+Gen+PxSg1
čoavččis+Sem/Ani+N+Sg+Gen+PxSg1
čotta#njálggis+N+Sg+Gen+PxSg1
čujuhan#čuokkis+N+Sg+Gen+PxSg1
čuohti++Attr+N+Sg+Gen+PxSg1
čuohti+N+Sg+Gen+PxSg1
čuoimmis+N+Sg+Gen+PxSg1
čuokkis#cealkka+N+Sg+Gen+PxSg1
čuokkis#doahkki+N+Sg+Gen+PxSg1
čuokkis#sveisen#apparáhta+N+Sg+Gen+PxSg1
čuokkis#sveisen+N+Sg+Gen+PxSg1
čuokkis#čoahkku+N+Sg+Gen+PxSg1
čuokkis#čála+N+Sg+Gen+PxSg1
čuokkis#čálán+N+Sg+Gen+PxSg1
čuokkis+N+Sg+Gen+PxSg1
šuokŋa#iskan+N+Sg+Gen+PxSg1
čuovggahisvuohta+N+Sg+Gen+PxSg1
čuovvun#registtar+N+Sg+Gen+PxSg1
čuozáhat#partisipánta+N+Sg+Gen+PxSg1
čuođis+N+Sg+Gen+PxSg1
čuoččo#gimis+N+Sg+Gen+PxSg1
čáhce#iskkus+N+Sg+Gen+PxSg1
čáhce#vuonccis+Sem/Ani+N+Sg+Gen+PxSg1
čáhce#álddis+N+Sg+Gen+PxSg1
čáhkalakkis+N+Sg+Gen+PxSg1
čáhkalakkis+Sem/Hum+N+Sg+Gen+PxSg1
čáhppes#ibis+Sem/Ani+N+Sg+Gen+PxSg1
čáhppes#oai#báiski+Sem/Ani+N+Sg+Gen+PxSg1
čáhppes#rásttis+Sem/Ani+N+Sg+Gen+PxSg1
čállin#dárkkistan#prográmma+N+Sg+Gen+PxSg1
čállin#dárkkistan#prošeakta+N+Sg+Gen+PxSg1
čállin#dárkkistan#reaidu+N+Sg+Gen+PxSg1
čállin#váttisvuohta+N+Sg+Gen+PxSg1
sáme#digge#listu+N+Sg+Gen+PxSg1
boazo#doallo#nisu+Sem/Hum+N+Sg+Gen+PxSg1
nuoraid#organisašuvdna+Sem/Org+N+Sg+Gen+PxSg1
loaktin#iskkadeapmi+N+Sg+Gen+PxSg1
loaktin#iskkadan#skovvi+N+Sg+Gen+PxSg1
+N+Sg+Gen+PxSg1
+N+Sg+Gen+PxSg1
+N+Sg+Gen+PxSg1
+N+Sg+Gen+PxSg1
+N+Sg+Gen+PxSg1
boaitto#beal+N+Sg+Gen+PxSg1
boaitto#beal+N+Sg+Gen+PxSg1
boaittu#beal+N+Sg+Gen+PxSg1
giehtat#guhkit+N+Sg+Gen+PxSg1
itko#beal+N+Sg+Gen+PxSg1
iđit#beai+N+Sg+Gen+PxSg1
boaitto+N+Sg+Gen+PxSg1
boaittu+N+Sg+Gen+PxSg1
veaitu+N+Sg+Gen+PxSg1
abiturieanta+Sem/Hum+N+Sg+Gen+PxSg1
additiiva+N+Sg+Gen+PxSg1
advokáhta+Sem/Hum+N+Sg+Gen+PxSg1
agi#beai#muitu+N+Sg+Gen+PxSg1
agitáhtor+Sem/Hum+N+Sg+Gen+PxSg1
agálašvuohta+N+Sg+Gen+PxSg1
ahkit+N+Sg+Gen+PxSg1
ahkitvuohta+N+Sg+Gen+PxSg1
aktivitehta+N+Sg+Gen+PxSg1
akto#ealit+Sem/Hum+Sem/Ani+N+Sg+Gen+PxSg1
aktovuohta+N+Sg+Gen+PxSg1
algoritma+N+Sg+Gen+PxSg1
alit#biello#rássi+N+Sg+Gen+PxSg1
alit#bossu+Sem/Ani+N+Sg+Gen+PxSg1
alit#cearke#šaddu+N+Sg+Gen+PxSg1
alit#cearki+N+Sg+Gen+PxSg1
alit#deappu+N+Sg+Gen+PxSg1
alit#diehppe#rássi+N+Sg+Gen+PxSg1
alit#dohpi+N+Sg+Gen+PxSg1
alit#fivli+N+Sg+Gen+PxSg1
alit#geardi+Sem/Group+Sem/Hum+N+Sg+Gen+PxSg1
alit#jeađjá+N+Sg+Gen+PxSg1
alit#kreakta+N+Sg+Gen+PxSg1
alit#narti+N+Sg+Gen+PxSg1
alit#násti+N+Sg+Gen+PxSg1
alit#oahpahus+N+Sg+Gen+PxSg1
alit#oahppu+N+Sg+Gen+PxSg1
alit#oai#gaccet+Sem/Ani+N+Sg+Gen+PxSg1
alit#reahtta+N+Sg+Gen+PxSg1
alit#reseapta+N+Sg+Gen+PxSg1
alit#rássi+N+Sg+Gen+PxSg1
alit#skálžu+N+Sg+Gen+PxSg1
alit#suoidni+N+Sg+Gen+PxSg1
alit#vuodja#lasta+N+Sg+Gen+PxSg1
alit#vuorččis+Sem/Ani+N+Sg+Gen+PxSg1
alitvuohta+N+Sg+Gen+PxSg1
alla#olmmoš+Sem/Hum+N+Sg+Gen+PxSg1
alla#čoarvi+Sem/Ani+N+Sg+Gen+PxSg1
alliterašuvdna+N+Sg+Gen+PxSg1
allitterašuvdna+N+Sg+Gen+PxSg1
almmolašvuohta+N+Sg+Gen+PxSg1
almmustus#beaivi+Sem/Time+N+Sg+Gen+PxSg1
almmustus+N+Sg+Gen+PxSg1
almmusvuohta+N+Sg+Gen+PxSg1
annuitehta#doaba+N+Sg+Gen+PxSg1
annuitehta+N+Sg+Gen+PxSg1
anonymitehta#suodji+N+Sg+Gen+PxSg1
ansiennitehta+N+Sg+Gen+PxSg1
ansiennitehta#lasáhus+N+Sg+Gen+PxSg1
anti#militarisma+N+Sg+Gen+PxSg1
anti#semitisma+N+Sg+Gen+PxSg1
anti#semittisma+N+Sg+Gen+PxSg1
aritmetihkka+N+Sg+Gen+PxSg1
arkiteakta+Sem/Hum+N+Sg+Gen+PxSg1
arkitektuvra+N+Sg+Gen+PxSg1
atlántta#fivllit+Sem/Ani+N+Sg+Gen+PxSg1
audition+N+Sg+Gen+PxSg1
auditoria+N+Sg+Gen+PxSg1
autoriteahtta+N+Sg+Gen+PxSg1
autoritehta+Sem/Hum+N+Sg+Gen+PxSg1
ađa#ruitu+N+Sg+Gen+PxSg1
bajit#báhppa+Sem/Hum+N+Sg+Gen+PxSg1
bajit#dássi+N+Sg+Gen+PxSg1
bajit#forminttár+Sem/Hum+N+Sg+Gen+PxSg1
bajit#hearrávuohta+N+Sg+Gen+PxSg1
bajit#kommándo+N+Sg+Gen+PxSg1
bajit#árvvoštan#riekti+Sem/Org+Sem/Plc+N+Sg+Gen+PxSg1
balddonas#muitalus+N+Sg+Gen+PxSg1
banan#splitta+N+Sg+Gen+PxSg1
bargiid#politihkka+N+Sg+Gen+PxSg1
bargo#heaitta+N+Sg+Gen+PxSg1
bargo#kapitála+N+Sg+Gen+PxSg1
bargo#ustit+Sem/Hum+N+Sg+Gen+PxSg1
beaitta+N+Sg+Gen+PxSg1
beaive#báitta+N+Sg+Gen+PxSg1
beaive#hospitála+Sem/Org+Sem/Build+N+Sg+Gen+PxSg1
beaive#luoitin+N+Sg+Gen+PxSg1
beaivváš#luoitádeapmi+N+Sg+Gen+PxSg1
bealdo#bittal+N+Sg+Gen+PxSg1
bearrái#geahččan#komitea+Sem/Org+N+Sg+Gen+PxSg1
bearrái#geahččan#komitéa+Sem/Org+N+Sg+Gen+PxSg1
beasse#skoabit+Sem/Ani+N+Sg+Gen+PxSg1
beassáš#basit+N+Sg+Gen+PxSg1
beatnat#beaivvit+N+Sg+Gen+PxSg1
beatnat#sarrit+N+Sg+Gen+PxSg1
belle#skárrit+N+Sg+Gen+PxSg1
bellodat#politihkka+N+Sg+Gen+PxSg1
bellodat#ustit+Sem/Hum+N+Sg+Gen+PxSg1
biebmo#šibit+Sem/Ani+N+Sg+Gen+PxSg1
biergo#áiti+N+Sg+Gen+PxSg1
bio#diversitehta+N+Sg+Gen+PxSg1
biraldas#darffit+N+Sg+Gen+PxSg1
biraldas#lavnnjit+N+Sg+Gen+PxSg1
biras#gáhtten#eise#válddit+N+Sg+Gen+PxSg1
biras#lavnnjit+N+Sg+Gen+PxSg1
biras#politihkka+N+Sg+Gen+PxSg1
bismmá#basit+N+Sg+Gen+PxSg1
bisto#muitu+N+Sg+Gen+PxSg1
bitmap-govva+N+Sg+Gen+PxSg1
bittus+Sem/Ani+N+Sg+Gen+PxSg1
bitumena+N+Sg+Gen+PxSg1
blohkka#fleita+N+Sg+Gen+PxSg1
boadda#ruovddit+N+Sg+Gen+PxSg1
boaitto#beal#báiki+Sem/Plc+N+Sg+Gen+PxSg1
boaitto#beal#ođastus+N+Sg+Gen+PxSg1
boaitto#bealli+N+Sg+Gen+PxSg1
boazo#doallo#politihkka+N+Sg+Gen+PxSg1
boazo#isit+Sem/Hum+N+Sg+Gen+PxSg1
boazo#politiija+Sem/Hum+N+Sg+Gen+PxSg1
botnit+Sem/Ani+N+Sg+Gen+PxSg1
buite#guolli+Sem/Ani+N+Sg+Gen+PxSg1
buiti+N+Sg+Gen+PxSg1
buksa#hiitta+N+Sg+Gen+PxSg1
buvttadan#fitnodat+Sem/Org+N+Sg+Gen+PxSg1
buvttadan#vuoito#doarjja+N+Sg+Gen+PxSg1
buđeita+N+Sg+Gen+PxSg1
bádde#geaš#šibit+Sem/Ani+N+Sg+Gen+PxSg1
báikki#isit+Sem/Hum+N+Sg+Gen+PxSg1
báitat+N+Sg+Gen+PxSg1
báitta#ráktu+N+Sg+Gen+PxSg1
báittohat+N+Sg+Gen+PxSg1
bákte#fivllit+Sem/Ani+N+Sg+Gen+PxSg1
bákte#gáiskkit+N+Sg+Gen+PxSg1
bákte#čitna+N+Sg+Gen+PxSg1
bálká#politihkka+N+Sg+Gen+PxSg1
bálvalan#politihkka+N+Sg+Gen+PxSg1
börsa#fitnodat+Sem/Org+N+Sg+Gen+PxSg1
centi#littar+N+Sg+Gen+PxSg1
citadealla+N+Sg+Gen+PxSg1
colitt+N+Sg+Gen+PxSg1
davve#fivllit+Sem/Ani+N+Sg+Gen+PxSg1
davve#guovlo#politihkka+N+Sg+Gen+PxSg1
davvi#guovlo#politihkka+N+Sg+Gen+PxSg1
deahkit+N+Sg+Gen+PxSg1
dearvvahan#sánit+N+Sg+Gen+PxSg1
dearvvašvuođa#institušuvdna+Sem/Org+N+Sg+Gen+PxSg1
defaitisma+N+Sg+Gen+PxSg1
depositumma+N+Sg+Gen+PxSg1
detransitiiva#vearba+N+Sg+Gen+PxSg1
diakritihkalaš+N+Sg+Gen+PxSg1
diehto#juohkin#politihkka+N+Sg+Gen+PxSg1
dihtor#fitnodat+Sem/Org+N+Sg+Gen+PxSg1
diskoritma+N+Sg+Gen+PxSg1
distrikta#politihkka+N+Sg+Gen+PxSg1
distrivtta#politihkka+N+Sg+Gen+PxSg1
diversitehta+N+Sg+Gen+PxSg1
divišuvdna#luoitu+N+Sg+Gen+PxSg1
doaibma#heaitin+N+Sg+Gen+PxSg1
doallo#eamit+Sem/Hum+N+Sg+Gen+PxSg1
doallo#isit+Sem/Hum+N+Sg+Gen+PxSg1
dola#báitta+N+Sg+Gen+PxSg1
dolla#báitta+N+Sg+Gen+PxSg1
dološ#muitu+N+Sg+Gen+PxSg1
duodje#instituhtta+Sem/Org+Sem/Plc+N+Sg+Gen+PxSg1
duodje#institušuvdna+Sem/Org+Sem/Plc+N+Sg+Gen+PxSg1
duoittardeapmi+N+Sg+Gen+PxSg1
dutkan#politihkka+N+Sg+Gen+PxSg1
dáhkádus#fitnodat+Sem/Org+N+Sg+Gen+PxSg1
dáidda#politihkka+N+Sg+Gen+PxSg1
dáige#jierit+N+Sg+Gen+PxSg1
dálu#eamit+Sem/Hum+N+Sg+Gen+PxSg1
dálu#isit+Sem/Hum+N+Sg+Gen+PxSg1
dáruiduhttin#politihkka+N+Sg+Gen+PxSg1
dásse#árvo#politihkka+N+Sg+Gen+PxSg1
dásse#árvo#áittardeaddji+Sem/Hum+N+Sg+Gen+PxSg1
dásseditvuohta+N+Sg+Gen+PxSg1
dássitvuohta+N+Sg+Gen+PxSg1
eahkit+Sem/Hum+N+Sg+Gen+PxSg1
ealit+Sem/Ani+N+Sg+Gen+PxSg1
ealáhus#politihkka+N+Sg+Gen+PxSg1
eami#álbmot#politihkka+N+Sg+Gen+PxSg1
eamit#bajádus+N+Sg+Gen+PxSg1
eamit#lassi+N+Sg+Gen+PxSg1
eamit+Sem/Hum+N+Sg+Gen+PxSg1
eana#doallo#politihkka+N+Sg+Gen+PxSg1
eana#luoitádat+N+Sg+Gen+PxSg1
eanan#doallo#politihkka+N+Sg+Gen+PxSg1
eanan#luoitádat+N+Sg+Gen+PxSg1
eatnehat+N+Sg+Gen+PxSg1
editor+N+Sg+Gen+PxSg1
eitte+Sem/Hum+N+Sg+Gen+PxSg1
elektrisitehta+N+Sg+Gen+PxSg1
enklitihkašuvdna+N+Sg+Gen+PxSg1
entitehta+N+Sg+Gen+PxSg1
epitela+N+Sg+Gen+PxSg1
erohus#luoitu+N+Sg+Gen+PxSg1
etnisitehta+N+Sg+Gen+PxSg1
etno#politihkka+N+Sg+Gen+PxSg1
feminitehta+N+Sg+Gen+PxSg1
fierbme#sallit+Sem/Ani+N+Sg+Gen+PxSg1
finddár#sáiti+N+Sg+Gen+PxSg1
fitmatvuohta+N+Sg+Gen+PxSg1
fitnet+N+Sg+Gen+PxSg1
fitno#oahpahus+N+Sg+Gen+PxSg1
fitnodat#bargi+Sem/Hum+N+Sg+Gen+PxSg1
fitnodat#dearvvašvuođa#fuolahus+N+Sg+Gen+PxSg1
fitnodat#demokratiija+N+Sg+Gen+PxSg1
fitnodat#doaibmi+Sem/Hum+N+Sg+Gen+PxSg1
fitnodat#doavttir+Sem/Hum+N+Sg+Gen+PxSg1
fitnodat#logaheapmi+N+Sg+Gen+PxSg1
fitnodat#mokta+N+Sg+Gen+PxSg1
fitnodat#poasta+N+Sg+Gen+PxSg1
fitnodat#registtar+N+Sg+Gen+PxSg1
fitnodat#čoahkkin+N+Sg+Gen+PxSg1
fitnodat+Sem/Org+N+Sg+Gen+PxSg1
fitnošeaddji+Sem/Hum+N+Sg+Gen+PxSg1
fleksibilitehta+N+Sg+Gen+PxSg1
fløita+N+Sg+Gen+PxSg1
formalitehta+N+Sg+Gen+PxSg1
funkšunalitehta+N+Sg+Gen+PxSg1
fága#politihkka+N+Sg+Gen+PxSg1
gargŋil#jorrit+N+Sg+Gen+PxSg1
gaska#beaivvit+N+Sg+Gen+PxSg1
gaska#láitta+N+Sg+Gen+PxSg1
gaska#vitta+N+Sg+Gen+PxSg1
geaidno#spáitu+N+Sg+Gen+PxSg1
gealle#goarvvit+N+Sg+Gen+PxSg1
gealle#soajit+N+Sg+Gen+PxSg1
geardun#luoitu+N+Sg+Gen+PxSg1
geasse#universitehta+Sem/Org+N+Sg+Gen+PxSg1
geavahus#politihkka+N+Sg+Gen+PxSg1
geavahus#áittardeaddji+Sem/Hum+N+Sg+Gen+PxSg1
genitiiva#hápmi+N+Sg+Gen+PxSg1
genitiiva-instruktiiva-kasus+N+Sg+Gen+PxSg1
genitiiva+N+Sg+Gen+PxSg1
giedde#sitnu+N+Sg+Gen+PxSg1
giehta#deahkit+N+Sg+Gen+PxSg1
giehta#ruovddit+N+Sg+Gen+PxSg1
giehtat#guhkit+N+Sg+Gen+PxSg1
giehtat#guhkit+N+Sg+Gen+PxSg1
giehtat#guhkit+N+Sg+Gen+PxSg1
giehtat#guhkit+N+Sg+Gen+PxSg1
giehtat#guhkit+N+Sg+Gen+PxSg1
giehtat#guhkit+N+Sg+Gen+PxSg1
giehtat#guhkit+N+Sg+Gen+PxSg1
giehtat#guhkit+N+Sg+Gen+PxSg1
giehtat#guhkit+N+Sg+Gen+PxSg1
giehtat#guhkit+N+Sg+Gen+PxSg1
giehtat#guhkit+N+Sg+Gen+PxSg1
gieldda#politihkka+N+Sg+Gen+PxSg1
giella#politihkka+N+Sg+Gen+PxSg1
giella#revitaliseren#prošeakta+N+Sg+Gen+PxSg1
giitalus+N+Sg+Gen+PxSg1
giitimuš+N+Sg+Gen+PxSg1
giittos#rohkos+N+Sg+Gen+PxSg1
giittos#sálbma+N+Sg+Gen+PxSg1
giittos#sárdni+N+Sg+Gen+PxSg1
giittos+N+Sg+Gen+PxSg1
giittus#lávlla+N+Sg+Gen+PxSg1
giittus#oaffar+N+Sg+Gen+PxSg1
giittus#rohkos+N+Sg+Gen+PxSg1
giittus+N+Sg+Gen+PxSg1
giitu+N+Sg+Gen+PxSg1
giitámuš+N+Sg+Gen+PxSg1
gilljo#čearrit+Sem/Ani+N+Sg+Gen+PxSg1
ginal+N+Sg+Gen+PxSg1
girdi#fitnodat+Sem/Org+N+Sg+Gen+PxSg1
girkolaš#komitea+Sem/Org+N+Sg+Gen+PxSg1
girkolaš#komitéa+Sem/Org+N+Sg+Gen+PxSg1
gitarista+Sem/Hum+N+Sg+Gen+PxSg1
gitta#bivddus+N+Sg+Gen+PxSg1
gitta#bivdo#neavvu+N+Sg+Gen+PxSg1
gitta#doallan#áigi+Sem/Time+N+Sg+Gen+PxSg1
gitta#dávvir+N+Sg+Gen+PxSg1
gitta#gaskkadat+N+Sg+Gen+PxSg1
gitta#joriheapmi+N+Sg+Gen+PxSg1
gitta#neavvu+N+Sg+Gen+PxSg1
gitta#opmodat+N+Sg+Gen+PxSg1
gitta#váldin+N+Sg+Gen+PxSg1
gitta#čoahkkin+N+Sg+Gen+PxSg1
gitára#čuojaheaddji+Sem/Hum+N+Sg+Gen+PxSg1
gitárra+N+Sg+Gen+PxSg1
gitárra#kursa+N+Sg+Gen+PxSg1
givvir+N+Sg+Gen+PxSg1
goaskit+Sem/Hum+N+Sg+Gen+PxSg1
goađe#eamit+Sem/Hum+N+Sg+Gen+PxSg1
goađe#isit+Sem/Hum+N+Sg+Gen+PxSg1
goddin#áitta+N+Sg+Gen+PxSg1
goike#sallit#bállat+N+Sg+Gen+PxSg1
gollan#spáitu+N+Sg+Gen+PxSg1
gollo#luoitu+N+Sg+Gen+PxSg1
gordne#áiti+N+Sg+Gen+PxSg1
govva#muitu+N+Sg+Gen+PxSg1
gozihan#komitea+Sem/Org+N+Sg+Gen+PxSg1
gozihan#komitéa+Sem/Org+N+Sg+Gen+PxSg1
gravitašuvdna+N+Sg+Gen+PxSg1
guhkes#áigge#muitu+N+Sg+Gen+PxSg1
guhkit#áigi+Sem/Time+N+Sg+Gen+PxSg1
guite+N+Sg+Gen+PxSg1
gulmmit+Sem/Ani+N+Sg+Gen+PxSg1
gumppe#ruovddit+N+Sg+Gen+PxSg1
guoih#gáhrit+Sem/Ani+N+Sg+Gen+PxSg1
guoik#gáhrit+Sem/Ani+N+Sg+Gen+PxSg1
guoik'#gáhrit+Sem/Ani+N+Sg+Gen+PxSg1
guoita+N+Sg+Gen+PxSg1
guolástus#politihkka+N+Sg+Gen+PxSg1
guovllu#politihkka+N+Sg+Gen+PxSg1
guovlo#politihkka+N+Sg+Gen+PxSg1
gádde#vitku+N+Sg+Gen+PxSg1
gádjit+Sem/Hum+N+Sg+Gen+PxSg1
gáhrit+N+Sg+Gen+PxSg1
gáhtten#politihkka+N+Sg+Gen+PxSg1
gáiskkit+N+Sg+Gen+PxSg1
gáittát+N+Sg+Gen+PxSg1
gáldo#sáiti+N+Sg+Gen+PxSg1
gálvo#gávppašan#fitnodat+Sem/Org+N+Sg+Gen+PxSg1
gáranas#ruitu+N+Sg+Gen+PxSg1
gártnit+N+Sg+Gen+PxSg1
gáskkit+Sem/Ani+N+Sg+Gen+PxSg1
gávnnit+N+Sg+Gen+PxSg1
habilitehta+N+Sg+Gen+PxSg1
habitiiva+N+Sg+Gen+PxSg1
habitualitehta+N+Sg+Gen+PxSg1
habituála#vearba+N+Sg+Gen+PxSg1
habitáhtta+Sem/Plc+N+Sg+Gen+PxSg1
heagga#ustit+Sem/Hum+N+Sg+Gen+PxSg1
heaitta+N+Sg+Gen+PxSg1
hearrá#beaivvit+N+Sg+Gen+PxSg1
hearrás#beaivvit+N+Sg+Gen+PxSg1
heitojupmi+N+Sg+Gen+PxSg1
heittot#oaidnu+N+Sg+Gen+PxSg1
heittot+N+Sg+Gen+PxSg1
heittot+N+Sg+Gen+PxSg1
hermafroditisma+N+Sg+Gen+PxSg1
hermafrodittisma+N+Sg+Gen+PxSg1
hiitta+N+Sg+Gen+PxSg1
hospitála+Sem/Org+Sem/Build+N+Sg+Gen+PxSg1
huitor+N+Sg+Gen+PxSg1
huitu+N+Sg+Gen+PxSg1
hálddašan#áittardeaddji+Sem/Hum+N+Sg+Gen+PxSg1
hársit+N+Sg+Gen+PxSg1
identitehta+N+Sg+Gen+PxSg1
ideologiija#kritihkka+N+Sg+Gen+PxSg1
ieš#golahus#luoitu+N+Sg+Gen+PxSg1
ieš#kapitála+N+Sg+Gen+PxSg1
ieš#kritihkka+N+Sg+Gen+PxSg1
iežas#kapitála#gráda+N+Sg+Gen+PxSg1
iežas#kapitála#hápmi+N+Sg+Gen+PxSg1
iežas#kapitála+N+Sg+Gen+PxSg1
immuniteahtta+N+Sg+Gen+PxSg1
immunitehta+N+Sg+Gen+PxSg1
infinitiiva+N+Sg+Gen+PxSg1
infinitivála+N+Sg+Gen+PxSg1
inhabilitehta+N+Sg+Gen+PxSg1
initiatiiva+N+Sg+Gen+PxSg1
initiiva+N+Sg+Gen+PxSg1
initiála#oanádus+N+Sg+Gen+PxSg1
initiála#sátni+N+Sg+Gen+PxSg1
instituhtta+Sem/Org+N+Sg+Gen+PxSg1
institušuvdna+Sem/Org+N+Sg+Gen+PxSg1
integritehta+N+Sg+Gen+PxSg1
intensitehta+N+Sg+Gen+PxSg1
inter#tekstualiteahtta+N+Sg+Gen+PxSg1
intransitiiva#vearba+N+Sg+Gen+PxSg1
invaliditehta+N+Sg+Gen+PxSg1
investeren#luoittuheapmi+N+Sg+Gen+PxSg1
investeren#luoitu+N+Sg+Gen+PxSg1
ipmit+Sem/Hum+N+Sg+Gen+PxSg1
isit#gielda+N+Sg+Gen+PxSg1
isit+Sem/Hum+N+Sg+Gen+PxSg1
isitvuohta+N+Sg+Gen+PxSg1
itakisma+N+Sg+Gen+PxSg1
italialaš+Sem/Hum+N+Sg+Gen+PxSg1
itkkus+Sem/Plc+N+Sg+Gen+PxSg1
itko#bealli+N+Sg+Gen+PxSg1
itko#šaddu+N+Sg+Gen+PxSg1
itku+N+Sg+Gen+PxSg1
itália#giella+N+Sg+Gen+PxSg1
itália#rái#suoidni+N+Sg+Gen+PxSg1
iđit#beaivi+Sem/Time+N+Sg+Gen+PxSg1
iđit#beale#idja+Sem/Time+N+Sg+Gen+PxSg1
iđit#biebmu+N+Sg+Gen+PxSg1
iđit#bodda+N+Sg+Gen+PxSg1
iđit#boddu+N+Sg+Gen+PxSg1
iđit#borramuš+N+Sg+Gen+PxSg1
iđit#guovssu+Sem/Time+N+Sg+Gen+PxSg1
iđit#gáffe+N+Sg+Gen+PxSg1
iđit#idja+Sem/Time+N+Sg+Gen+PxSg1
iđit#livva+N+Sg+Gen+PxSg1
iđit#ođas+N+Sg+Gen+PxSg1
iđit#rohkos+N+Sg+Gen+PxSg1
iđit#veaigi+Sem/Time+N+Sg+Gen+PxSg1
iđit+Sem/Time+N+Sg+Gen+PxSg1
jahke#muitalus+N+Sg+Gen+PxSg1
janitsjar+N+Sg+Gen+PxSg1
jienastan#vuoittahallan+N+Sg+Gen+PxSg1
jierit#muorra+N+Sg+Gen+PxSg1
jierit#šaddu+N+Sg+Gen+PxSg1
jierit+N+Sg+Gen+PxSg1
jietnadat#substitušuvdna+N+Sg+Gen+PxSg1
jitnosit#lohkan+N+Sg+Gen+PxSg1
johtolat#politihkka+N+Sg+Gen+PxSg1
jorba#ruitu+N+Sg+Gen+PxSg1
jođas#spáitu+N+Sg+Gen+PxSg1
juogadan#politihkka+N+Sg+Gen+PxSg1
juolge#áiti+N+Sg+Gen+PxSg1
juomit+Sem/Hum+N+Sg+Gen+PxSg1
juovla#iđit+N+Sg+Gen+PxSg1
juovla#muitalus+N+Sg+Gen+PxSg1
justiisa#komitea+Sem/Org+N+Sg+Gen+PxSg1
justiisa#komitéa+Sem/Org+N+Sg+Gen+PxSg1
justitiarius+N+Sg+Gen+PxSg1
justitiárius+N+Sg+Gen+PxSg1
jámeš#bánit+N+Sg+Gen+PxSg1
jámit+Sem/Hum+N+Sg+Gen+PxSg1
kapasiteahtta+N+Sg+Gen+PxSg1
kapasitehta+N+Sg+Gen+PxSg1
kapitalisma+N+Sg+Gen+PxSg1
kapitála#beroštupmi+N+Sg+Gen+PxSg1
kapitála#gollu+N+Sg+Gen+PxSg1
kapitála#ráhkadus+N+Sg+Gen+PxSg1
kapitála+N+Sg+Gen+PxSg1
kapitéla+N+Sg+Gen+PxSg1
kavitašuvdna+N+Sg+Gen+PxSg1
kirkolaš#komitea+Sem/Org+N+Sg+Gen+PxSg1
kirkolaš#komitéa+Sem/Org+N+Sg+Gen+PxSg1
kitiidna+N+Sg+Gen+PxSg1
klaver#partituvra+N+Sg+Gen+PxSg1
klitihkka+N+Sg+Gen+PxSg1
komitatiiva+N+Sg+Gen+PxSg1
komitea+Sem/Org+N+Sg+Gen+PxSg1
komitéa+Sem/Org+N+Sg+Gen+PxSg1
konditionála+N+Sg+Gen+PxSg1
konditor#báidnu+N+Sg+Gen+PxSg1
konditor#báinna+N+Sg+Gen+PxSg1
konditor#ivdni+N+Sg+Gen+PxSg1
konditoriija+Sem/Org+N+Sg+Gen+PxSg1
konstitueanta+N+Sg+Gen+PxSg1
konstitušuvdna+N+Sg+Gen+PxSg1
kontinuitehta+N+Sg+Gen+PxSg1
kosmopolitisma+N+Sg+Gen+PxSg1
kreativitehta+N+Sg+Gen+PxSg1
kriita+N+Sg+Gen+PxSg1
kriminalitehta+N+Sg+Gen+PxSg1
kriminála#politi#guovddáš+Sem/Org+N+Sg+Gen+PxSg1
kriteara+N+Sg+Gen+PxSg1
kritera+N+Sg+Gen+PxSg1
kriteria+N+Sg+Gen+PxSg1
kritihkar+Sem/Hum+N+Sg+Gen+PxSg1
kritihkka+N+Sg+Gen+PxSg1
kritisisma+N+Sg+Gen+PxSg1
kritt#systema+N+Sg+Gen+PxSg1
kuite+N+Sg+Gen+PxSg1
kultur#identiteahtta+N+Sg+Gen+PxSg1
kultur#identitehta+N+Sg+Gen+PxSg1
kultur#institušuvdna+Sem/Org+N+Sg+Gen+PxSg1
kultur#muito#beroštupmi+N+Sg+Gen+PxSg1
kultur#muito#eise#váldi+Sem/Org+N+Sg+Gen+PxSg1
kultur#muito#fága+N+Sg+Gen+PxSg1
kultur#muito#hálddašeapmi+N+Sg+Gen+PxSg1
kultur#muito#láhka+N+Sg+Gen+PxSg1
kultur#muito#málle+N+Sg+Gen+PxSg1
kultur#muito#plána+N+Sg+Gen+PxSg1
kultur#muito#politihkka+N+Sg+Gen+PxSg1
kultur#muito#prošeakta+N+Sg+Gen+PxSg1
kultur#muito#ráđđi+Sem/Org+N+Sg+Gen+PxSg1
kultur#muito#suodjaleapmi+N+Sg+Gen+PxSg1
kultur#muito#suodjalus+N+Sg+Gen+PxSg1
kultur#muitu+N+Sg+Gen+PxSg1
kultur#politihkka+N+Sg+Gen+PxSg1
kvaliteahtta+N+Sg+Gen+PxSg1
kvaliteahtta#buvtta+N+Sg+Gen+PxSg1
kvaliteahtta+N+Sg+Gen+PxSg1
kvantiteahtta+N+Sg+Gen+PxSg1
kvantitehta+N+Sg+Gen+PxSg1
kviteret+N+Sg+Gen+PxSg1
leapma#áiti+N+Sg+Gen+PxSg1
leasme#skárrit+N+Sg+Gen+PxSg1
legitimašuvdna+N+Sg+Gen+PxSg1
legitimitehta+N+Sg+Gen+PxSg1
liemas#ruitu+N+Sg+Gen+PxSg1
liitu+N+Sg+Gen+PxSg1
likviditehta+N+Sg+Gen+PxSg1
limitatiiva+N+Sg+Gen+PxSg1
lipmit#soahki+N+Sg+Gen+PxSg1
litaniija+N+Sg+Gen+PxSg1
litchi+N+Sg+Gen+PxSg1
litnet#almmuhus+N+Sg+Gen+PxSg1
litnet#eise#váldi+Sem/Org+N+Sg+Gen+PxSg1
litnet#hoavda+Sem/Hum+N+Sg+Gen+PxSg1
litnet#kantuvra+Sem/Org+Sem/Plc+N+Sg+Gen+PxSg1
litnet+N+Sg+Gen+PxSg1
litografiija+N+Sg+Gen+PxSg1
littar+N+Sg+Gen+PxSg1
littar#mihttu+N+Sg+Gen+PxSg1
litteratuvra+N+Sg+Gen+PxSg1
liturga+Sem/Hum+N+Sg+Gen+PxSg1
liturgiija+N+Sg+Gen+PxSg1
loahppa#guite+N+Sg+Gen+PxSg1
loahppáš#basit+N+Sg+Gen+PxSg1
lojaliteahtta+N+Sg+Gen+PxSg1
lojalitehta+N+Sg+Gen+PxSg1
lojalitehta#ruossalasvuohta+N+Sg+Gen+PxSg1
lokalitehta+N+Sg+Gen+PxSg1
lokta#áiti+N+Sg+Gen+PxSg1
lumma#luoiti+N+Sg+Gen+PxSg1
luodda#politihkka+N+Sg+Gen+PxSg1
luoitin#bihttá+N+Sg+Gen+PxSg1
luoitin#lohpi+N+Sg+Gen+PxSg1
luoitin#muorra+N+Sg+Gen+PxSg1
luoitin#sadji+Sem/Plc+N+Sg+Gen+PxSg1
luoitin+N+Sg+Gen+PxSg1
luoito#govva+N+Sg+Gen+PxSg1
luoitta#čáhci+N+Sg+Gen+PxSg1
luoitta+N+Sg+Gen+PxSg1
luoittuheapmi+N+Sg+Gen+PxSg1
luoittus+N+Sg+Gen+PxSg1
luoitu+N+Sg+Gen+PxSg1
luoitádat+Sem/Plc+N+Sg+Gen+PxSg1
luoitádeapmi+N+Sg+Gen+PxSg1
luomit+Sem/Ani+N+Sg+Gen+PxSg1
luonddu#muitu+N+Sg+Gen+PxSg1
láitimuš+N+Sg+Gen+PxSg1
láitta#heavval+N+Sg+Gen+PxSg1
láitta#loahkku+N+Sg+Gen+PxSg1
láitta+N+Sg+Gen+PxSg1
láittan+Sem/Hum+N+Sg+Gen+PxSg1
láittasvuohta+N+Sg+Gen+PxSg1
láittus+N+Sg+Gen+PxSg1
láittán+Sem/Hum+N+Sg+Gen+PxSg1
láittár+Sem/Hum+N+Sg+Gen+PxSg1
láitámuš+N+Sg+Gen+PxSg1
lávde#beaitta+N+Sg+Gen+PxSg1
majoritehta+Sem/Group+Sem/Hum+N+Sg+Gen+PxSg1
manin#láitta+N+Sg+Gen+PxSg1
maskulinitehta+N+Sg+Gen+PxSg1
maŋit#gaska#ahki+N+Sg+Gen+PxSg1
maŋŋe#annuitehta+N+Sg+Gen+PxSg1
maŋŋe#luoitu+N+Sg+Gen+PxSg1
meahcce#johtolat#politihkka+N+Sg+Gen+PxSg1
meahcit+Sem/Hum+Sem/Ani+N+Sg+Gen+PxSg1
meara#militeara#guovddáš+N+Sg+Gen+PxSg1
media#politihkka+N+Sg+Gen+PxSg1
meditašuvdna+N+Sg+Gen+PxSg1
meritokratiija+Sem/Group+Sem/Hum+N+Sg+Gen+PxSg1
merkkohat+N+Sg+Gen+PxSg1
mihkalmas#basit+N+Sg+Gen+PxSg1
militarisma+N+Sg+Gen+PxSg1
militeara#attašéa+N+Sg+Gen+PxSg1
militeara#biehttaleaddji+Sem/Hum+N+Sg+Gen+PxSg1
militeara#bálvalus+N+Sg+Gen+PxSg1
militeara#diktatuvra+Sem/Org+Sem/Plc+N+Sg+Gen+PxSg1
militeara#fanas+Sem/Veh+N+Sg+Gen+PxSg1
militeara#fuolahus+N+Sg+Gen+PxSg1
militeara#ráido#vuodjin+N+Sg+Gen+PxSg1
militeara+Sem/Hum+N+Sg+Gen+PxSg1
minoritehta#dilli+N+Sg+Gen+PxSg1
minoritehta#giella+N+Sg+Gen+PxSg1
minoritehta+Sem/Group+Sem/Hum+N+Sg+Gen+PxSg1
moaitta+N+Sg+Gen+PxSg1
moaitámuš+N+Sg+Gen+PxSg1
mobilitehta+N+Sg+Gen+PxSg1
modalitehta+N+Sg+Gen+PxSg1
modernitehta+N+Sg+Gen+PxSg1
mollen#geađge#kvaliteahtta+N+Sg+Gen+PxSg1
mollen#geađge#kvaliteahtta+N+Sg+Gen+PxSg1
monin#láitta+N+Sg+Gen+PxSg1
monopola#kapitalisma+N+Sg+Gen+PxSg1
muitaladdan+N+Sg+Gen+PxSg1
muitalan#cealkka+N+Sg+Gen+PxSg1
muitalan#girjjálašvuohta+N+Sg+Gen+PxSg1
muitaleaddji+N+Sg+Gen+PxSg1
muitalus+N+Sg+Gen+PxSg1
muiti+N+Sg+Gen+PxSg1
muito#boddu+Sem/Time+N+Sg+Gen+PxSg1
muito#bázzi+N+Sg+Gen+PxSg1
muito#geađgi+N+Sg+Gen+PxSg1
muito#konsearta+N+Sg+Gen+PxSg1
muito#mearka+N+Sg+Gen+PxSg1
muito#njuolggadus+N+Sg+Gen+PxSg1
muito#nummir+N+Sg+Gen+PxSg1
muito#sánit+N+Sg+Gen+PxSg1
muito#sárdni+N+Sg+Gen+PxSg1
muittašan#girjjálašvuohta+N+Sg+Gen+PxSg1
muittašeapmi+N+Sg+Gen+PxSg1
muittuhan#sátni+N+Sg+Gen+PxSg1
muittuhan#čála+N+Sg+Gen+PxSg1
muittuhus+N+Sg+Gen+PxSg1
muitu+N+Sg+Gen+PxSg1
muitui#merkejupmi+N+Sg+Gen+PxSg1
muséa#politihkka+N+Sg+Gen+PxSg1
mádjit+Sem/Ani+N+Sg+Gen+PxSg1
máhcahan#guite+N+Sg+Gen+PxSg1
máles#ruitu+N+Sg+Gen+PxSg1
mánáid#áittardeaddji+Sem/Hum+N+Sg+Gen+PxSg1
márkan#vuogit+N+Sg+Gen+PxSg1
mátke#muitu+N+Sg+Gen+PxSg1
máŋga#náittosvuohta+N+Sg+Gen+PxSg1
máškitvuohta+N+Sg+Gen+PxSg1
nasjonaliteahtta+N+Sg+Gen+PxSg1
nationaliteahtta+N+Sg+Gen+PxSg1
našunaliteahtta+N+Sg+Gen+PxSg1
našunalitehta+N+Sg+Gen+PxSg1
niito#biello#rássi+N+Sg+Gen+PxSg1
niito#civkka#leivvoš+Sem/Ani+N+Sg+Gen+PxSg1
niito#civkkán+Sem/Ani+N+Sg+Gen+PxSg1
niito#hoašša+N+Sg+Gen+PxSg1
niito#hávut+N+Sg+Gen+PxSg1
niito#ravda#rássi+N+Sg+Gen+PxSg1
niito#sitnu+N+Sg+Gen+PxSg1
niito#sáhpal+N+Sg+Gen+PxSg1
niito#sáhpán+Sem/Ani+N+Sg+Gen+PxSg1
niito#ullu+N+Sg+Gen+PxSg1
niitu+Sem/Plc+N+Sg+Gen+PxSg1
nisson#politihkka+N+Sg+Gen+PxSg1
nisson#ustit+Sem/Hum+N+Sg+Gen+PxSg1
nitrogena+N+Sg+Gen+PxSg1
njealjit+N+Sg+Gen+PxSg1
njoammel#hiitta+N+Sg+Gen+PxSg1
njoammel#ruovddit+N+Sg+Gen+PxSg1
njuolggo#fløita+N+Sg+Gen+PxSg1
njálbme#ruovddit+N+Sg+Gen+PxSg1
non#mobilitehta+N+Sg+Gen+PxSg1
nubbe#giella+N+Sg+Gen+PxSg1
nubbe#jođiheaddji++Actor+Pl+om+N+Sg+Gen+PxSg1
nubbe#ovda#olmmoš+N+Sg+Gen+PxSg1
nubbe#ruohtas+N+Sg+Gen+PxSg1
nubbi#giella+N+Sg+Gen+PxSg1
nubbi#jođiheaddji++Actor+Pl+om+N+Sg+Gen+PxSg1
nubbi#ovda#olmmoš+N+Sg+Gen+PxSg1
nubbi#ruohtas+N+Sg+Gen+PxSg1
nuohtte#buiti+N+Sg+Gen+PxSg1
nuohtte#sallit+Sem/Ani+N+Sg+Gen+PxSg1
nuoraid#politihkka+N+Sg+Gen+PxSg1
nuorta#gáiskkit+N+Sg+Gen+PxSg1
nuorta+N+Sg+Gen+PxSg1
náitaleapmi+N+Sg+Gen+PxSg1
náitalus+N+Sg+Gen+PxSg1
náitos#vihaheapmi+N+Sg+Gen+PxSg1
náittos#bárra+Sem/Hum+Sem/Group+N+Sg+Gen+PxSg1
náittos#dilli+N+Sg+Gen+PxSg1
náittos#earru+N+Sg+Gen+PxSg1
náittos#govva+N+Sg+Gen+PxSg1
náittos#guoibmi+Sem/Hum+N+Sg+Gen+PxSg1
náittos#heajat+N+Sg+Gen+PxSg1
náittos#lihttu+N+Sg+Gen+PxSg1
náittos#láhka+N+Sg+Gen+PxSg1
náittos#párra+Sem/Group+Sem/Hum+N+Sg+Gen+PxSg1
náittos#seahtu+N+Sg+Gen+PxSg1
náittos#seaŋga+N+Sg+Gen+PxSg1
náittos#šiehtadus+N+Sg+Gen+PxSg1
náittus+N+Sg+Gen+PxSg1
náittusvuohta+N+Sg+Gen+PxSg1
oahpahus#institušuvdna+Sem/Org+N+Sg+Gen+PxSg1
oahpahus#politihkka+N+Sg+Gen+PxSg1
oahppo#institušuvdna+Sem/Org+Sem/Plc+N+Sg+Gen+PxSg1
oaive#isit+Sem/Hum+N+Sg+Gen+PxSg1
oaive#mozit+N+Sg+Gen+PxSg1
oaivve#sis#luoitu+N+Sg+Gen+PxSg1
oaivvis#luoitin+N+Sg+Gen+PxSg1
oalge#luoitta+N+Sg+Gen+PxSg1
oanehis#áigge#muitu+N+Sg+Gen+PxSg1
oarbbes#láitta+N+Sg+Gen+PxSg1
oasse#áige#politihkkár+Sem/Hum+N+Sg+Gen+PxSg1
oasus#kapitála#kontu+N+Sg+Gen+PxSg1
oasus#kapitála+N+Sg+Gen+PxSg1
oasus#vuoito#kontu+N+Sg+Gen+PxSg1
oasus#vuoitu+N+Sg+Gen+PxSg1
oktii#luoitin+N+Sg+Gen+PxSg1
oktii#luoitu+N+Sg+Gen+PxSg1
oktii#soaitin+N+Sg+Gen+PxSg1
oktii#suddadan#politihkka+N+Sg+Gen+PxSg1
okto#eaiggát#fitnodat+Sem/Org+N+Sg+Gen+PxSg1
okto#ealit+Sem/Hum+Sem/Ani+N+Sg+Gen+PxSg1
olggos#luoitin+N+Sg+Gen+PxSg1
olggoš#muitalus+N+Sg+Gen+PxSg1
olgo#politihkka+N+Sg+Gen+PxSg1
olgo#riika#politihkka+N+Sg+Gen+PxSg1
oljo#fitnodat+Sem/Org+N+Sg+Gen+PxSg1
ollislaš#kapitál#gollu+N+Sg+Gen+PxSg1
olmmoš#vuoigatvuođa#komitea+Sem/Org+N+Sg+Gen+PxSg1
orginaliteahtta+N+Sg+Gen+PxSg1
originalitehta+N+Sg+Gen+PxSg1
ornitologa+Sem/Hum+N+Sg+Gen+PxSg1
ornitologiija+N+Sg+Gen+PxSg1
orrit+N+Sg+Gen+PxSg1
ovda#annuitehta+N+Sg+Gen+PxSg1
ovddidan#kapitála+N+Sg+Gen+PxSg1
ovdánahttin#fitnodat+Sem/Org+N+Sg+Gen+PxSg1
ovtta#olbmo#fitnodat+Sem/Org+N+Sg+Gen+PxSg1
ođđa#kritihkka+N+Sg+Gen+PxSg1
ođđasit#čállin#njuolggadus+N+Sg+Gen+PxSg1
palmitiidna+N+Sg+Gen+PxSg1
para#militeara+Sem/Hum+N+Sg+Gen+PxSg1
parasitisma+N+Sg+Gen+PxSg1
parasittisma+N+Sg+Gen+PxSg1
partitiiva+N+Sg+Gen+PxSg1
partituvra+N+Sg+Gen+PxSg1
pasieanta#áittardeaddji+Sem/Hum+N+Sg+Gen+PxSg1
passivitehta+N+Sg+Gen+PxSg1
petit+N+Sg+Gen+PxSg1
pláhtta#skárrit+N+Sg+Gen+PxSg1
politeaddji+Sem/Hum+N+Sg+Gen+PxSg1
politihkar+Sem/Hum+N+Sg+Gen+PxSg1
politihkka+N+Sg+Gen+PxSg1
politihkka#suorgi+N+Sg+Gen+PxSg1
politihkkár+Sem/Hum+N+Sg+Gen+PxSg1
politiija#advokáhta+Sem/Hum+N+Sg+Gen+PxSg1
politiija#advokáhta+Sem/Hum+N+Sg+Gen+PxSg1
politiija#akšuvdna+N+Sg+Gen+PxSg1
politiija#atteasta+N+Sg+Gen+PxSg1
politiija#bivttas+N+Sg+Gen+PxSg1
politiija#buođđu+N+Sg+Gen+PxSg1
politiija#bálvá+Sem/Hum+N+Sg+Gen+PxSg1
politiija#departemeanta+Sem/Org+Sem/Plc+N+Sg+Gen+PxSg1
politiija#duođaštus+N+Sg+Gen+PxSg1
politiija#fuolahus+N+Sg+Gen+PxSg1
politiija#guovlu+Sem/Plc+N+Sg+Gen+PxSg1
politiija#inspektevra+Sem/Hum+N+Sg+Gen+PxSg1
politiija#jurista+Sem/Hum+N+Sg+Gen+PxSg1
politiija#kámmár+N+Sg+Gen+PxSg1
politiija#measttir+Sem/Hum+N+Sg+Gen+PxSg1
politiija#meašttir+Sem/Hum+N+Sg+Gen+PxSg1
politiija#ášši+N+Sg+Gen+PxSg1
politiija+Sem/Hum+N+Sg+Gen+PxSg1
politijá#dieđáhus+N+Sg+Gen+PxSg1
positivisma+N+Sg+Gen+PxSg1
preassa#politihkka+N+Sg+Gen+PxSg1
primitivisma+N+Sg+Gen+PxSg1
prioritehta+N+Sg+Gen+PxSg1
priváhta#kapitalisma+N+Sg+Gen+PxSg1
produktivitehta+N+Sg+Gen+PxSg1
prohibitiiva#systema+N+Sg+Gen+PxSg1
proseanta#luoitin+N+Sg+Gen+PxSg1
prostitušuvdna+N+Sg+Gen+PxSg1
psoriasis#artritt+N+Sg+Gen+PxSg1
puritanisma+N+Sg+Gen+PxSg1
realiteahtta+N+Sg+Gen+PxSg1
realitehta+N+Sg+Gen+PxSg1
reflektivitehta+N+Sg+Gen+PxSg1
regionála#politihkka+N+Sg+Gen+PxSg1
relativiteahtta+N+Sg+Gen+PxSg1
relativitehta+N+Sg+Gen+PxSg1
reliabiliteahtta+N+Sg+Gen+PxSg1
remitteanta+Sem/Hum+N+Sg+Gen+PxSg1
revitalisašuvdna+N+Sg+Gen+PxSg1
reála#politihkka+N+Sg+Gen+PxSg1
ribe#skáiti+Sem/Ani+N+Sg+Gen+PxSg1
rieban#ruovddit+N+Sg+Gen+PxSg1
riggá#áiti+N+Sg+Gen+PxSg1
rihcit+Sem/Ani+N+Sg+Gen+PxSg1
rihkus#politiija+Sem/Hum+N+Sg+Gen+PxSg1
riikka#politihkka+N+Sg+Gen+PxSg1
riita+N+Sg+Gen+PxSg1
ritma+N+Sg+Gen+PxSg1
ritne#loddi+Sem/Ani+N+Sg+Gen+PxSg1
ritne#lotti#beassi+N+Sg+Gen+PxSg1
ritne#mánnu+N+Sg+Gen+PxSg1
ritni+Sem/Wthr+N+Sg+Gen+PxSg1
ritornealla+N+Sg+Gen+PxSg1
rituála+N+Sg+Gen+PxSg1
riššo#beaitta+N+Sg+Gen+PxSg1
roahnit+Sem/Hum+N+Sg+Gen+PxSg1
roamše#jierit+N+Sg+Gen+PxSg1
ruhta#seastin#politihkka+N+Sg+Gen+PxSg1
ruhta#vuoitu+N+Sg+Gen+PxSg1
ruhta#áššit+N+Sg+Gen+PxSg1
ruito#dárjjaldat+N+Sg+Gen+PxSg1
ruito#giisá+N+Sg+Gen+PxSg1
ruito#ravda+N+Sg+Gen+PxSg1
ruito#trumbu+N+Sg+Gen+PxSg1
ruitu+N+Sg+Gen+PxSg1
rullit+N+Sg+Gen+PxSg1
rumaš#visitašuvdna+N+Sg+Gen+PxSg1
ruossa#násttit+N+Sg+Gen+PxSg1
ruvke#fitnodat+Sem/Org+N+Sg+Gen+PxSg1
rábit+N+Sg+Gen+PxSg1
rádio#čitna+N+Sg+Gen+PxSg1
ráhnit+Sem/Hum+N+Sg+Gen+PxSg1
rái#sitnu+N+Sg+Gen+PxSg1
ráđas#ruovddit+N+Sg+Gen+PxSg1
sabit+N+Sg+Gen+PxSg1
sallit#gutna+N+Sg+Gen+PxSg1
sallit#gáiru+Sem/Ani+N+Sg+Gen+PxSg1
sallit#hoahkka+N+Sg+Gen+PxSg1
sallit#rumpa+N+Sg+Gen+PxSg1
sallit#šákša+N+Sg+Gen+PxSg1
sallit+Sem/Ani+N+Sg+Gen+PxSg1
sanitehta+N+Sg+Gen+PxSg1
sanitehta#searvi+Sem/Org+N+Sg+Gen+PxSg1
sanitehta#čanas+N+Sg+Gen+PxSg1
sanitára#latnja+Sem/Plc+N+Sg+Gen+PxSg1
sarrit+N+Sg+Gen+PxSg1
seakte#ruovddit+N+Sg+Gen+PxSg1
seksualiteahtta+N+Sg+Gen+PxSg1
seksualitehta+N+Sg+Gen+PxSg1
semittisma+N+Sg+Gen+PxSg1
sensitivitehta+N+Sg+Gen+PxSg1
seriøsitehta+N+Sg+Gen+PxSg1
servituhtta+N+Sg+Gen+PxSg1
servituhtta#láhka+N+Sg+Gen+PxSg1
siidda#isit+Sem/Hum+N+Sg+Gen+PxSg1
sis#gearddit+N+Sg+Gen+PxSg1
siskkit#beallji+N+Sg+Gen+PxSg1
sitatiiva+N+Sg+Gen+PxSg1
sitnjaseapmi+N+Sg+Gen+PxSg1
sitno#eana+Sem/Plc+N+Sg+Gen+PxSg1
sitnu#áhpi+Sem/Plc+N+Sg+Gen+PxSg1
sitnu+N+Sg+Gen+PxSg1
sitologiija+N+Sg+Gen+PxSg1
sitron+N+Sg+Gen+PxSg1
sitrovdna+N+Sg+Gen+PxSg1
sitrus#šattus+N+Sg+Gen+PxSg1
sitáhta+N+Sg+Gen+PxSg1
sitáhtta+N+Sg+Gen+PxSg1
sitára+N+Sg+Gen+PxSg1
siviila#áittardeaddji+Sem/Hum+N+Sg+Gen+PxSg1
sivle#čalmmit+N+Sg+Gen+PxSg1
skeittá+N+Sg+Gen+PxSg1
skibit+Sem/Hum+N+Sg+Gen+PxSg1
skibit+Sem/Hum+N+Sg+Gen+PxSg1
skielto#ruovddit+N+Sg+Gen+PxSg1
skoavit+N+Sg+Gen+PxSg1
skuitu+Sem/Plc+Sem/Ani+N+Sg+Gen+PxSg1
skuvla#politihkka+N+Sg+Gen+PxSg1
skáiti+Sem/Ani+N+Sg+Gen+PxSg1
skárrit+N+Sg+Gen+PxSg1
smáiti+N+Sg+Gen+PxSg1
smávva#fitnodat+Sem/Org+N+Sg+Gen+PxSg1
snáitu+N+Sg+Gen+PxSg1
soaitin+N+Sg+Gen+PxSg1
soaittáhat#prinsihppa+N+Sg+Gen+PxSg1
soaittáhat+N+Sg+Gen+PxSg1
solidaritehta+N+Sg+Gen+PxSg1
sosiála#politihkka+N+Sg+Gen+PxSg1
spelleman#vuoiti+N+Sg+Gen+PxSg1
spiritisma+N+Sg+Gen+PxSg1
spiritualisma+N+Sg+Gen+PxSg1
spontanitehta+N+Sg+Gen+PxSg1
spriita+N+Sg+Gen+PxSg1
spriita+N+Sg+Gen+PxSg1
spáillit+Sem/Ani+N+Sg+Gen+PxSg1
spáita#stálli+N+Sg+Gen+PxSg1
spáita#stálli+N+Sg+Gen+PxSg1
spáitu+N+Sg+Gen+PxSg1
stabilitehta+N+Sg+Gen+PxSg1
stuorra#skáiti+Sem/Ani+N+Sg+Gen+PxSg1
stáhta#institušuvdna+Sem/Org+N+Sg+Gen+PxSg1
stáhta#kapitalisma+N+Sg+Gen+PxSg1
stáhta#politihkka+N+Sg+Gen+PxSg1
subjektivitehta+N+Sg+Gen+PxSg1
subsidiaritehta+N+Sg+Gen+PxSg1
substituhta+N+Sg+Gen+PxSg1
substitušuvdna+N+Sg+Gen+PxSg1
suittehat+N+Sg+Gen+PxSg1
suittet+N+Sg+Gen+PxSg1
suodjalus#áittardeaddji+Sem/Hum+N+Sg+Gen+PxSg1
suohkan#politihkkár+Sem/Hum+N+Sg+Gen+PxSg1
suola#skáiti+Sem/Ani+N+Sg+Gen+PxSg1
suorit+N+Sg+Gen+PxSg1
suverenitehta+N+Sg+Gen+PxSg1
sáhpit+Sem/Hum+N+Sg+Gen+PxSg1
sáite#bálkesteaddji+Sem/Hum+N+Sg+Gen+PxSg1
sáite#bálkesteapmi+N+Sg+Gen+PxSg1
sáite#soabbi+N+Sg+Gen+PxSg1
sáiti+N+Sg+Gen+PxSg1
sáme#digge#politihkkár+Sem/Hum+N+Sg+Gen+PxSg1
sáme#measttir#vuoitu+N+Sg+Gen+PxSg1
sáme#meašttir#vuoitu+N+Sg+Gen+PxSg1
sáme#politihkar+Sem/Hum+N+Sg+Gen+PxSg1
sáme#politihkka+N+Sg+Gen+PxSg1
sáme#politihkkár+Sem/Hum+N+Sg+Gen+PxSg1
tabealla#vuoiti+N+Sg+Gen+PxSg1
tekstualiteahtta+N+Sg+Gen+PxSg1
tekstualitehta+N+Sg+Gen+PxSg1
territoria+Sem/Plc+N+Sg+Gen+PxSg1
titoisma+N+Sg+Gen+PxSg1
totalitarisma+N+Sg+Gen+PxSg1
totalitiiva+N+Sg+Gen+PxSg1
transvestitisma+N+Sg+Gen+PxSg1
transvestittisma+N+Sg+Gen+PxSg1
trinitrotoluen+N+Sg+Gen+PxSg1
turisma#fitnodat+Sem/Org+N+Sg+Gen+PxSg1
turista#fitnodat+Sem/Org+N+Sg+Gen+PxSg1
uhcidan#luoitu+N+Sg+Gen+PxSg1
uhcit#lohku+Sem/Hum+Sem/Group+N+Sg+Gen+PxSg1
uitu+N+Sg+Gen+PxSg1
unitarisma+N+Sg+Gen+PxSg1
universiteahtta+Sem/Org+Sem/Build+N+Sg+Gen+PxSg1
universitehta#areála+Sem/Plc+N+Sg+Gen+PxSg1
universitehta#buohcce#viessu+Sem/Org+Sem/Build+N+Sg+Gen+PxSg1
universitehta#musea+Sem/Org+Sem/Build+N+Sg+Gen+PxSg1
universitehta#muséa+Sem/Org+Sem/Build+N+Sg+Gen+PxSg1
universitehta+Sem/Org+Sem/Build+N+Sg+Gen+PxSg1
unnit#logo#giella+N+Sg+Gen+PxSg1
unnit#logo#politihkka+N+Sg+Gen+PxSg1
unnit#logu#giella+N+Sg+Gen+PxSg1
unnit#logu#politihkka+N+Sg+Gen+PxSg1
unnit#logu#álbmot#joavku+Sem/Group+Sem/Hum+N+Sg+Gen+PxSg1
unnit#logu#álbmot+Sem/Hum+Sem/Group+N+Sg+Gen+PxSg1
unnit#lohko#evttohus+N+Sg+Gen+PxSg1
unnit#lohko#lávde#goddi+Sem/Org+N+Sg+Gen+PxSg1
unnit#lohko#ráđđehus+Sem/Org+N+Sg+Gen+PxSg1
unnit#lohku+Sem/Hum+Sem/Group+N+Sg+Gen+PxSg1
unnit#álbmot+Sem/Hum+Sem/Group+N+Sg+Gen+PxSg1
unnit#čearda+Sem/Group+Sem/Hum+N+Sg+Gen+PxSg1
ustit+Sem/Hum+N+Sg+Gen+PxSg1
ustitlašvuohta+N+Sg+Gen+PxSg1
ustitvuohta+N+Sg+Gen+PxSg1
utilitarisma+N+Sg+Gen+PxSg1
validiteahtta+N+Sg+Gen+PxSg1
validitehta+N+Sg+Gen+PxSg1
varit+Sem/Ani+N+Sg+Gen+PxSg1
vealge#luoitin+N+Sg+Gen+PxSg1
vearjo#luoitta+N+Sg+Gen+PxSg1
vearro#guite#čálli+Sem/Hum+N+Sg+Gen+PxSg1
velositehta+N+Sg+Gen+PxSg1
vieris#kapitála+N+Sg+Gen+PxSg1
viidánan#politihkka+N+Sg+Gen+PxSg1
viljjit+N+Sg+Gen+PxSg1
viskositehta+N+Sg+Gen+PxSg1
vitaliseren#prográmma+N+Sg+Gen+PxSg1
vitalisma+N+Sg+Gen+PxSg1
vitamiidna+N+Sg+Gen+PxSg1
vitku+N+Sg+Gen+PxSg1
vitnji+N+Sg+Gen+PxSg1
vitsa+N+Sg+Gen+PxSg1
vitta+N+Sg+Gen+PxSg1
vuoiti+N+Sg+Gen+PxSg1
vuoitin#átnjal+N+Sg+Gen+PxSg1
vuoito#gráda+N+Sg+Gen+PxSg1
vuoito#jahki+Sem/Time+N+Sg+Gen+PxSg1
vuoito#átnjal+N+Sg+Gen+PxSg1
vuoitu+N+Sg+Gen+PxSg1
vuolit#direktevra+Sem/Hum+N+Sg+Gen+PxSg1
vuolit#dássi+N+Sg+Gen+PxSg1
vuolit#fáldi+Sem/Hum+N+Sg+Gen+PxSg1
vuolit#galba+N+Sg+Gen+PxSg1
vuolit#geardi+Sem/Group+Sem/Hum+N+Sg+Gen+PxSg1
vuolit#kultuvra+N+Sg+Gen+PxSg1
vuolit#lávde#goddi+Sem/Org+N+Sg+Gen+PxSg1
vuolit#riekte#duopmu+N+Sg+Gen+PxSg1
vuolit#ásahus+Sem/Org+N+Sg+Gen+PxSg1
vuolitvuođa#dovdu+N+Sg+Gen+PxSg1
vuolitvuođa#kompleaksa+N+Sg+Gen+PxSg1
vuolle#dábit+N+Sg+Gen+PxSg1
surbmit+N+Sg+Gen+PxSg1
vuosttas#vuoitu+N+Sg+Gen+PxSg1
vuosttaš#vuoitu+N+Sg+Gen+PxSg1
vuotkkit#mánnu+N+Sg+Gen+PxSg1
vuovddit+Sem/Hum+N+Sg+Gen+PxSg1
vuovddit+Sem/Hum+N+Sg+Gen+PxSg1
vuovde#gáiskkit+N+Sg+Gen+PxSg1
vuovde#sitnu+N+Sg+Gen+PxSg1
vuovdin#vuoitu+N+Sg+Gen+PxSg1
vuoššan#ruitu+N+Sg+Gen+PxSg1
vuođđo#isit+Sem/Hum+N+Sg+Gen+PxSg1
vuođđo#láitta+N+Sg+Gen+PxSg1
vádjit+N+Sg+Gen+PxSg1
vádjit+N+Sg+Gen+PxSg1
vádjitvuohta+N+Sg+Gen+PxSg1
váibmo#ustit+Sem/Hum+N+Sg+Gen+PxSg1
vákšun#politiija+N+Sg+Gen+PxSg1
váldo#moaitámuš+N+Sg+Gen+PxSg1
váldo#vuoitu+N+Sg+Gen+PxSg1
várjalan#politihkka+N+Sg+Gen+PxSg1
várre#sitnu+N+Sg+Gen+PxSg1
vázzin#jorrit+N+Sg+Gen+PxSg1
ábit+N+Sg+Gen+PxSg1
ádjá#fivllit+Sem/Ani+N+Sg+Gen+PxSg1
áige#priotitehta#njuolggadus+N+Sg+Gen+PxSg1
áige#priotitehta+N+Sg+Gen+PxSg1
áitalas+Sem/Hum+N+Sg+Gen+PxSg1
áite#gietkka+N+Sg+Gen+PxSg1
áite#guovdu+N+Sg+Gen+PxSg1
áite#lokta+N+Sg+Gen+PxSg1
áiti+N+Sg+Gen+PxSg1
áitin#girji+N+Sg+Gen+PxSg1
áitta+N+Sg+Gen+PxSg1
áittardan#viessu+Sem/Build+N+Sg+Gen+PxSg1
áittardeaddji+N+Sg+Gen+PxSg1
áitte#boardda+N+Sg+Gen+PxSg1
álbmot#muitalus+N+Sg+Gen+PxSg1
álgo#álbmot#beaivi+Sem/Time+N+Sg+Gen+PxSg1
álgo#álbmot#politihkka+N+Sg+Gen+PxSg1
ámmerit#ákšu+N+Sg+Gen+PxSg1
árra#iđit+Sem/Time+N+Sg+Gen+PxSg1
ášše#meannudan#kapasitehta+N+Sg+Gen+PxSg1
áššáskuhttin#heaitta+N+Sg+Gen+PxSg1
čakča#fivllit+Sem/Ani+N+Sg+Gen+PxSg1
čeahcit+Sem/Hum+N+Sg+Gen+PxSg1
čearrit+Sem/Ani+N+Sg+Gen+PxSg1
čeavllit+N+Sg+Gen+PxSg1
čeavrá#ruovddit+N+Sg+Gen+PxSg1
šibit#biebmu+N+Sg+Gen+PxSg1
šibit#dikšun+N+Sg+Gen+PxSg1
šibit#doalli+Sem/Hum+N+Sg+Gen+PxSg1
šibit#doallu+N+Sg+Gen+PxSg1
šibit#doavttir+Sem/Hum+N+Sg+Gen+PxSg1
šibit#dállu+N+Sg+Gen+PxSg1
šibit+Sem/Ani+N+Sg+Gen+PxSg1
činus+N+Sg+Gen+PxSg1
čitna+N+Sg+Gen+PxSg1
čitna#dioksiida+N+Sg+Gen+PxSg1
čitna#hydráhta+N+Sg+Gen+PxSg1
čitna#hydráhtta+N+Sg+Gen+PxSg1
čitna#oarra+N+Sg+Gen+PxSg1
čitna#tableahtta+N+Sg+Gen+PxSg1
čitnun+N+Sg+Gen+PxSg1
šliita+N+Sg+Gen+PxSg1
šliitta+N+Sg+Gen+PxSg1
šloagit+N+Sg+Gen+PxSg1
čoalle#námit+N+Sg+Gen+PxSg1
čoavje#námit+N+Sg+Gen+PxSg1
čuolda#geaš#áiti+N+Sg+Gen+PxSg1
čáhce#luoitta+N+Sg+Gen+PxSg1
čáhcái#luoitin+N+Sg+Gen+PxSg1
čáhppes#fivllit+Sem/Ani+N+Sg+Gen+PxSg1
čáhppes#jierit+N+Sg+Gen+PxSg1
čázit+N+Sg+Gen+PxSg1
alit#gaccet+Sem/Ani+N+Sg+Gen+PxSg1
muitalus#boddu+Sem/Time+N+Sg+Gen+PxSg1
muitalus#mohkki+N+Sg+Gen+PxSg1
orgga#áittardeaddji+N+Sg+Gen+PxSg1
siviláittardeaddji+N+Sg+Gen+PxSg1
Suoma#áittardeaddji+N+Sg+Gen+PxSg1
+N+Sg+Gen+PxSg1
e-reive+N+Sg+Gen+PxSg1
vivva#beal+N+Sg+Gen+PxSg1
sivjjot#beal+N+Sg+Gen+PxSg1
bassaladdan#mášen+N+Sg+Gen+PxSg1
beaive#beal+N+Sg+Gen+PxSg1
beaive#ruoktuG+N+Sg+Gen+PxSg1
abessiiva+N+Sg+Gen+PxSg1
ablatiiva+N+Sg+Gen+PxSg1
absolutiiva+N+Sg+Gen+PxSg1
addi+Sem/Hum+N+Sg+Gen+PxSg1
addin#beaivi+Sem/Time+N+Sg+Gen+PxSg1
addin#áigi+Sem/Time+N+Sg+Gen+PxSg1
additiiva+N+Sg+Gen+PxSg1
addojupmi+N+Sg+Gen+PxSg1
addámuš+N+Sg+Gen+PxSg1
adessiiva+N+Sg+Gen+PxSg1
adhortatiiva+N+Sg+Gen+PxSg1
adjektiiva+N+Sg+Gen+PxSg1
adjunktiiva+N+Sg+Gen+PxSg1
adoptiiva#mánná+Sem/Hum+N+Sg+Gen+PxSg1
adoptiiva#váhnen+Sem/Hum+N+Sg+Gen+PxSg1
akkusatiiva+N+Sg+Gen+PxSg1
aktiiva+N+Sg+Gen+PxSg1
aktivisma+N+Sg+Gen+PxSg1
aktivista+Sem/Hum+N+Sg+Gen+PxSg1
aktivitehta+N+Sg+Gen+PxSg1
albme#láivi+N+Sg+Gen+PxSg1
alit#fivli+N+Sg+Gen+PxSg1
allatiiva+N+Sg+Gen+PxSg1
almmustus#beaivi+Sem/Time+N+Sg+Gen+PxSg1
almmáivuohta+N+Sg+Gen+PxSg1
alternatiiva+N+Sg+Gen+PxSg1
ambivaleansa+N+Sg+Gen+PxSg1
amino#sivra+N+Sg+Gen+PxSg1
amirála#beaive#loddi+Sem/Ani+N+Sg+Gen+PxSg1
apollo#beaive#loddi+Sem/Ani+N+Sg+Gen+PxSg1
appellatiiva+N+Sg+Gen+PxSg1
arkiiva#boksa+N+Sg+Gen+PxSg1
arkiiva#doalli+Sem/Hum+N+Sg+Gen+PxSg1
arkiiva#dokumeanta+N+Sg+Gen+PxSg1
arkiiva#hoavda+Sem/Hum+N+Sg+Gen+PxSg1
arkiiva#láhka+N+Sg+Gen+PxSg1
arkiiva#nummar+N+Sg+Gen+PxSg1
arkiiva#skábe+N+Sg+Gen+PxSg1
arkiiva#systema+N+Sg+Gen+PxSg1
arkiiva#čoavdda+N+Sg+Gen+PxSg1
arkiiva+Sem/Org+Sem/Plc+N+Sg+Gen+PxSg1
arkivália+N+Sg+Gen+PxSg1
arve#bivttas+N+Sg+Gen+PxSg1
asto#beaivi+Sem/Time+N+Sg+Gen+PxSg1
asto#áigge#bivdi+Sem/Hum+N+Sg+Gen+PxSg1
asto#áiggi#bivdi+Sem/Hum+N+Sg+Gen+PxSg1
atlántta#fivllit+Sem/Ani+N+Sg+Gen+PxSg1
atnu#bivttas+N+Sg+Gen+PxSg1
attentiiva+N+Sg+Gen+PxSg1
badjel#oaivi+N+Sg+Gen+PxSg1
baika#čivga+Sem/Hum+N+Sg+Gen+PxSg1
bajás#šaddan#stivra+Sem/Org+N+Sg+Gen+PxSg1
bajás#šaddan#stivrra#válga+N+Sg+Gen+PxSg1
bajás#šaddan#stivrra#čoahkkin+N+Sg+Gen+PxSg1
bargiid#oaivadeaddji+Sem/Hum+N+Sg+Gen+PxSg1
bargo#addi#divat+N+Sg+Gen+PxSg1
bargo#beaivi+Sem/Time+N+Sg+Gen+PxSg1
bargo#bivttas+N+Sg+Gen+PxSg1
baskivuohta+N+Sg+Gen+PxSg1
baskkes#oaivi+Sem/Hum+N+Sg+Gen+PxSg1
basse#beaivi+Sem/Time+N+Sg+Gen+PxSg1
bassivuohta+N+Sg+Gen+PxSg1
baste#oaivi+N+Sg+Gen+PxSg1
beaive#badjánan#livva+N+Sg+Gen+PxSg1
beaive#badjáneapmi+N+Sg+Gen+PxSg1
beaive#bealli+N+Sg+Gen+PxSg1
beaive#biebmu+N+Sg+Gen+PxSg1
beaive#boalddáhat+Sem/Wthr+N+Sg+Gen+PxSg1
beaive#bodda+N+Sg+Gen+PxSg1
beaive#bora#loddi+Sem/Ani+N+Sg+Gen+PxSg1
beaive#buohcci+Sem/Hum+N+Sg+Gen+PxSg1
beaive#báitta+N+Sg+Gen+PxSg1
beaive#bálkkolaš+Sem/Hum+N+Sg+Gen+PxSg1
beaive#dikšu+Sem/Plc+N+Sg+Gen+PxSg1
beaive#dikšu+Sem/Hum+N+Sg+Gen+PxSg1
beaive#dikšun#báiki+Sem/Plc+N+Sg+Gen+PxSg1
beaive#dálla+N+Sg+Gen+PxSg1
beaive#geahčču+N+Sg+Gen+PxSg1
beaive#girji+N+Sg+Gen+PxSg1
beaive#hospitála+Sem/Org+Sem/Build+N+Sg+Gen+PxSg1
beaive#jorggáldat+Sem/Time+N+Sg+Gen+PxSg1
beaive#lahkki+Sem/Time+N+Sg+Gen+PxSg1
beaive#latnja+Sem/Plc+N+Sg+Gen+PxSg1
beaive#livva+N+Sg+Gen+PxSg1
beaive#loddi+Sem/Ani+N+Sg+Gen+PxSg1
beaive#lottáš+Sem/Ani+N+Sg+Gen+PxSg1
beaive#luoitin+N+Sg+Gen+PxSg1
beaive#láhttu+N+Sg+Gen+PxSg1
beaive#mohkki+N+Sg+Gen+PxSg1
beaive#mátki+N+Sg+Gen+PxSg1
beaive#ossodat+Sem/Org+Sem/Plc+N+Sg+Gen+PxSg1
beaive#ratta+N+Sg+Gen+PxSg1
beaive#reaisu+N+Sg+Gen+PxSg1
beaive#ruhta+N+Sg+Gen+PxSg1
beaive#ruvke+N+Sg+Gen+PxSg1
beaive#stohpu+N+Sg+Gen+PxSg1
beaive#suonjar+N+Sg+Gen+PxSg1
beaive#čalbme#šaddu+N+Sg+Gen+PxSg1
beaive#čalbmi+N+Sg+Gen+PxSg1
beaive#čuovga#goavki+N+Sg+Gen+PxSg1
beaive#čuovga+N+Sg+Gen+PxSg1
beaivi+Sem/Time+N+Sg+Gen+PxSg1
beaivvadat+Sem/Wthr+N+Sg+Gen+PxSg1
beaivve#bargu+N+Sg+Gen+PxSg1
beaivvi#bargu+N+Sg+Gen+PxSg1
beaivvis+N+Sg+Gen+PxSg1
beaivvádat+Sem/Wthr+N+Sg+Gen+PxSg1
beaivválaš#jođiheaddji+Sem/Hum+N+Sg+Gen+PxSg1
beaivváš#biegga+N+Sg+Gen+PxSg1
beaivváš#dagaldat+N+Sg+Gen+PxSg1
beaivváš#dielku+N+Sg+Gen+PxSg1
beaivváš#goddi+N+Sg+Gen+PxSg1
beaivváš#lieđđi+N+Sg+Gen+PxSg1
beaivváš#luoitádeapmi+N+Sg+Gen+PxSg1
beaivváš#láibbáš+N+Sg+Gen+PxSg1
beaivváš#lásat+N+Sg+Gen+PxSg1
beaivváš#láset+N+Sg+Gen+PxSg1
beaivváš#pánel+N+Sg+Gen+PxSg1
beaivváš#sealla+N+Sg+Gen+PxSg1
beaivváš#sevnnjodeapmi+N+Sg+Gen+PxSg1
beaivváš#spekter+N+Sg+Gen+PxSg1
beaivváš#suonjardeapmi+N+Sg+Gen+PxSg1
beaivvášG+N+Sg+Gen+PxSg1
bealle#beaive#doaibma+N+Sg+Gen+PxSg1
beallje#fivli+Sem/Ani+N+Sg+Gen+PxSg1
beallje#vátnivuohta+N+Sg+Gen+PxSg1
bealuštahttivuohta+N+Sg+Gen+PxSg1
beasat#beaivi+Sem/Time+N+Sg+Gen+PxSg1
beassáš#beaivi+Sem/Time+N+Sg+Gen+PxSg1
beassáš#festivála+N+Sg+Gen+PxSg1
beatnat#beaivvit+N+Sg+Gen+PxSg1
biegga#oaivi+Sem/Hum+N+Sg+Gen+PxSg1
biila#divat+N+Sg+Gen+PxSg1
biila#divohat+Sem/Org+Sem/Plc+N+Sg+Gen+PxSg1
biila#hivvodat+N+Sg+Gen+PxSg1
biipo#oaivi+N+Sg+Gen+PxSg1
bio#diversitehta+N+Sg+Gen+PxSg1
bio#girjáivuođa#konvenšuvdna+N+Sg+Gen+PxSg1
bio#šláddjiivuohta+N+Sg+Gen+PxSg1
biras#perspektiiva+N+Sg+Gen+PxSg1
birgget#beaivi+Sem/Time+N+Sg+Gen+PxSg1
birra#beaivi+Sem/Time+N+Sg+Gen+PxSg1
birra#čuohpakeahttáivuohta+N+Sg+Gen+PxSg1
birran#beaivi+Sem/Time+N+Sg+Gen+PxSg1
bivastat#ráksá+N+Sg+Gen+PxSg1
bivastat+N+Sg+Gen+PxSg1
bivdda+N+Sg+Gen+PxSg1
bivddus#giddestat+N+Sg+Gen+PxSg1
bivddus#ráddjen+N+Sg+Gen+PxSg1
bivddus+N+Sg+Gen+PxSg1
bivddáhas+Sem/Hum+N+Sg+Gen+PxSg1
bivddár+Sem/Hum+N+Sg+Gen+PxSg1
bivdi+Sem/Hum+N+Sg+Gen+PxSg1
bivdin#guovlu+Sem/Plc+N+Sg+Gen+PxSg1
bivdin#joavku+Sem/Group+Sem/Hum+N+Sg+Gen+PxSg1
bivdin#vuohki+N+Sg+Gen+PxSg1
bivdo#beana#geahččaleapmi+N+Sg+Gen+PxSg1
bivdo#beana+Sem/Ani+N+Sg+Gen+PxSg1
bivdo#bierggas+N+Sg+Gen+PxSg1
bivdo#báddi+N+Sg+Gen+PxSg1
bivdo#báiki+Sem/Plc+N+Sg+Gen+PxSg1
bivdo#dilli+N+Sg+Gen+PxSg1
bivdo#earri+N+Sg+Gen+PxSg1
bivdo#fuođđu+Sem/Ani+N+Sg+Gen+PxSg1
bivdo#goahti+N+Sg+Gen+PxSg1
bivdo#goarta+N+Sg+Gen+PxSg1
bivdo#guovlu+Sem/Plc+N+Sg+Gen+PxSg1
bivdo#heiveheapmi+N+Sg+Gen+PxSg1
bivdo#joavku+Sem/Group+Sem/Hum+N+Sg+Gen+PxSg1
bivdo#juolgi+N+Sg+Gen+PxSg1
bivdo#kultuvra+N+Sg+Gen+PxSg1
bivdo#láhka+N+Sg+Gen+PxSg1
bivdo#mohkki+N+Sg+Gen+PxSg1
bivdo#mudden+N+Sg+Gen+PxSg1
bivdo#mátke#goddi+Sem/Org+N+Sg+Gen+PxSg1
bivdo#mátki+N+Sg+Gen+PxSg1
bivdo#neavvo#geavaheapmi+N+Sg+Gen+PxSg1
bivdo#neavvu#geavaheapmi+N+Sg+Gen+PxSg1
bivdo#neavvu+N+Sg+Gen+PxSg1
bivdo#olmmái+Sem/Hum+N+Sg+Gen+PxSg1
bivdo#ovttadat+N+Sg+Gen+PxSg1
bivdo#riekti+N+Sg+Gen+PxSg1
bivdo#rievttálaš+Sem/Hum+N+Sg+Gen+PxSg1
bivdo#roggi+N+Sg+Gen+PxSg1
bivdo#rusttet+N+Sg+Gen+PxSg1
bivdo#ráddjen+N+Sg+Gen+PxSg1
bivdo#sadji+Sem/Plc+N+Sg+Gen+PxSg1
bivdo#skihpár+Sem/Hum+N+Sg+Gen+PxSg1
bivdo#teknologiija+N+Sg+Gen+PxSg1
bivdo#vahcaG+N+Sg+Gen+PxSg1
bivdo#vuohki+N+Sg+Gen+PxSg1
bivdo#vuoigatvuohta+N+Sg+Gen+PxSg1
bivdo#áigi+Sem/Time+N+Sg+Gen+PxSg1
bivdo#árja+N+Sg+Gen+PxSg1
bivdo#čáhce#mearka+N+Sg+Gen+PxSg1
bivdo#čáhci+Sem/Plc+N+Sg+Gen+PxSg1
bivdu+N+Sg+Gen+PxSg1
bivge#bealdu+N+Sg+Gen+PxSg1
bivge#jáffu+N+Sg+Gen+PxSg1
bivge#rievdna+N+Sg+Gen+PxSg1
bivge#surbmi+N+Sg+Gen+PxSg1
bivgi+N+Sg+Gen+PxSg1
bivnnutvuohta+N+Sg+Gen+PxSg1
bivttas#basta+N+Sg+Gen+PxSg1
bivttas#bažán+N+Sg+Gen+PxSg1
bivttas#bihttá+N+Sg+Gen+PxSg1
bivttas#božán+N+Sg+Gen+PxSg1
bivttas#civccon+N+Sg+Gen+PxSg1
bivttas#diŋga+N+Sg+Gen+PxSg1
bivttas#goarru+Sem/Hum+N+Sg+Gen+PxSg1
bivttas#goikadan#mašiidna+N+Sg+Gen+PxSg1
bivttas#gávpi+Sem/Org+Sem/Plc+N+Sg+Gen+PxSg1
bivttas#heaŋggastat+N+Sg+Gen+PxSg1
bivttas#heŋgehat+N+Sg+Gen+PxSg1
bivttas#heŋgen#roahkki+N+Sg+Gen+PxSg1
bivttas#heŋggon+N+Sg+Gen+PxSg1
bivttas#holga+N+Sg+Gen+PxSg1
bivttas#hábmen+N+Sg+Gen+PxSg1
bivttas#háška+N+Sg+Gen+PxSg1
bivttas#rádju+N+Sg+Gen+PxSg1
bivttas#ráhkadeapmi+N+Sg+Gen+PxSg1
bivttas#suonjir+N+Sg+Gen+PxSg1
bivttas#sátnja+N+Sg+Gen+PxSg1
bivttas+N+Sg+Gen+PxSg1
bivval+Sem/Wthr+N+Sg+Gen+PxSg1
bivvu+N+Sg+Gen+PxSg1
bivššut+Sem/Hum+N+Sg+Gen+PxSg1
boagan#oaivi+N+Sg+Gen+PxSg1
boall#oaivi+Sem/Hum+N+Sg+Gen+PxSg1
boallo#oaivi+Sem/Hum+N+Sg+Gen+PxSg1
boaro#čivga+Sem/Ani+N+Sg+Gen+PxSg1
boarásman#beaiviG+N+Sg+Gen+PxSg1
boastto#ivdne#govven+N+Sg+Gen+PxSg1
boatka#divri+Sem/Ani+N+Sg+Gen+PxSg1
boazo#doallo#stivra+Sem/Org+N+Sg+Gen+PxSg1
boazo#doallo#stivrra#válga+N+Sg+Gen+PxSg1
boazo#doallo#stivrra#čoahkkin+N+Sg+Gen+PxSg1
boađđo#civkka#leivvoš+Sem/Ani+N+Sg+Gen+PxSg1
boađđo#civkkán+Sem/Ani+N+Sg+Gen+PxSg1
bodne#rivot+N+Sg+Gen+PxSg1
bodnje#divga#rássi+N+Sg+Gen+PxSg1
bolfe#oaivi+N+Sg+Gen+PxSg1
borakeahttáivuohta+N+Sg+Gen+PxSg1
bostta#divri+Sem/Ani+N+Sg+Gen+PxSg1
breive+N+Sg+Gen+PxSg1
buhtadus#regulatiiva+N+Sg+Gen+PxSg1
buohcce#divššohat#sadji+N+Sg+Gen+PxSg1
buohcce#divššár+Sem/Hum+N+Sg+Gen+PxSg1
buohccivuohta+N+Sg+Gen+PxSg1
buoidivuohta+N+Sg+Gen+PxSg1
buoja#bivttas+N+Sg+Gen+PxSg1
buoššivuohta+N+Sg+Gen+PxSg1
bures#sivdnádus+N+Sg+Gen+PxSg1
buvttadan#hivvodat+N+Sg+Gen+PxSg1
buštereaivi+N+Sg+Gen+PxSg1
báber#civccan+N+Sg+Gen+PxSg1
bákte#fivllit+Sem/Ani+N+Sg+Gen+PxSg1
bálbma#sotna#beaivi+Sem/Time+N+Sg+Gen+PxSg1
báljes#oaivi+Sem/Hum+N+Sg+Gen+PxSg1
bálká#bivdu+N+Sg+Gen+PxSg1
bárde#beaivi+Sem/Time+N+Sg+Gen+PxSg1
bárdnivuohta+N+Sg+Gen+PxSg1
bárko#sivra+N+Sg+Gen+PxSg1
bátne#divššohat+N+Sg+Gen+PxSg1
cihppa#oaivi+N+Sg+Gen+PxSg1
cirggas#gáivo+N+Sg+Gen+PxSg1
cirggas#gáivvo+N+Sg+Gen+PxSg1
civka#leivvoš+Sem/Ani+N+Sg+Gen+PxSg1
civkkan+Sem/Ani+N+Sg+Gen+PxSg1
civkkas+N+Sg+Gen+PxSg1
civnna#hádja+N+Sg+Gen+PxSg1
civzza#čoalli+N+Sg+Gen+PxSg1
civzza+N+Sg+Gen+PxSg1
cizáš#čivga+Sem/Ani+N+Sg+Gen+PxSg1
dahkki#guoibmivuohta+N+Sg+Gen+PxSg1
dahpa#sivra+N+Sg+Gen+PxSg1
daivemuorji+N+Sg+Gen+PxSg1
datiiva+N+Sg+Gen+PxSg1
davve#fivllit+Sem/Ani+N+Sg+Gen+PxSg1
deadde#heivehus+N+Sg+Gen+PxSg1
deagga#livkkár+Sem/Ani+N+Sg+Gen+PxSg1
deahkke#givrodat+N+Sg+Gen+PxSg1
deaivan+N+Sg+Gen+PxSg1
deaivu+N+Sg+Gen+PxSg1
deaivvadan#báiki+Sem/Plc+N+Sg+Gen+PxSg1
deaivvadan#sadji+N+Sg+Gen+PxSg1
deaivvadeapmi+N+Sg+Gen+PxSg1
dearvvašvuođa#divššár+Sem/Hum+N+Sg+Gen+PxSg1
derivašuvdna+N+Sg+Gen+PxSg1
desideratiiva+N+Sg+Gen+PxSg1
deskriptiivavuohta+N+Sg+Gen+PxSg1
detektiiva#romána+N+Sg+Gen+PxSg1
detransitiiva#vearba+N+Sg+Gen+PxSg1
diehto#stivren+N+Sg+Gen+PxSg1
dielko#čuoivvat+Sem/Ani+N+Sg+Gen+PxSg1
dievas#ivdnádat+N+Sg+Gen+PxSg1
dieđihan#divat+N+Sg+Gen+PxSg1
dihto#sivva+N+Sg+Gen+PxSg1
diminutiiva+N+Sg+Gen+PxSg1
direktiiva+N+Sg+Gen+PxSg1
distributiiva+N+Sg+Gen+PxSg1
distrivtta#politihkka+N+Sg+Gen+PxSg1
diva+N+Sg+Gen+PxSg1
divat#guovlu+Sem/Plc+N+Sg+Gen+PxSg1
divat#máksu+N+Sg+Gen+PxSg1
divat#orosteapmi+N+Sg+Gen+PxSg1
divat#vuođđu+N+Sg+Gen+PxSg1
divat+N+Sg+Gen+PxSg1
diversitehta+N+Sg+Gen+PxSg1
divga#báddi+N+Sg+Gen+PxSg1
divga#healbmi+N+Sg+Gen+PxSg1
divga+N+Sg+Gen+PxSg1
divideanda+N+Sg+Gen+PxSg1
divišuvdna#luoitu+N+Sg+Gen+PxSg1
divišuvdna+N+Sg+Gen+PxSg1
divodus+N+Sg+Gen+PxSg1
divohat+Sem/Org+Sem/Plc+N+Sg+Gen+PxSg1
divri+Sem/Ani+N+Sg+Gen+PxSg1
divrrasvuohta+N+Sg+Gen+PxSg1
divvun#bálvalus+N+Sg+Gen+PxSg1
divvun#prográmma+N+Sg+Gen+PxSg1
divza#njolgi+N+Sg+Gen+PxSg1
divššodan#vuohki+N+Sg+Gen+PxSg1
divššohas#bearrái#geahčči+Sem/Hum+N+Sg+Gen+PxSg1
divššohas#journála+N+Sg+Gen+PxSg1
divššohas#vuoigatvuohta+N+Sg+Gen+PxSg1
divššohas#vuoigatvuođa#láhka+N+Sg+Gen+PxSg1
divššohas+Sem/Hum+N+Sg+Gen+PxSg1
divššohat+Sem/Org+Sem/Plc+N+Sg+Gen+PxSg1
divššár+Sem/Hum+N+Sg+Gen+PxSg1
doaibma#oaivadeaddji+Sem/Hum+N+Sg+Gen+PxSg1
doaivu+N+Sg+Gen+PxSg1
doaivva+N+Sg+Gen+PxSg1
doaivvuhisvuohta+N+Sg+Gen+PxSg1
doappar#čorgen#divat+N+Sg+Gen+PxSg1
doarjja#stivra+Sem/Org+N+Sg+Gen+PxSg1
doarjja#stivrra#válga+N+Sg+Gen+PxSg1
doarjja#stivrra#čoahkkin+N+Sg+Gen+PxSg1
doavkivuohta+N+Sg+Gen+PxSg1
duivi+N+Sg+Gen+PxSg1
duivil+N+Sg+Gen+PxSg1
dulbodat#ivdni+N+Sg+Gen+PxSg1
duogáš#ivdni+N+Sg+Gen+PxSg1
duolva#čuoivvat+Sem/Ani+N+Sg+Gen+PxSg1
duopmo#beaivi+Sem/Time+N+Sg+Gen+PxSg1
duopmo#sotna#beaivi+Sem/Time+N+Sg+Gen+PxSg1
duottar#civka#leivvoš+Sem/Ani+N+Sg+Gen+PxSg1
duppal#oaivilvuohta+N+Sg+Gen+PxSg1
duratiiva+N+Sg+Gen+PxSg1
durde#bivttas+N+Sg+Gen+PxSg1
dáivvašG+N+Sg+Gen+PxSg1
dálve#bivttas+N+Sg+Gen+PxSg1
dálve#ruoivil+Sem/Ani+N+Sg+Gen+PxSg1
dálve#siivu+Sem/Wthr+N+Sg+Gen+PxSg1
dárkivuohta+N+Sg+Gen+PxSg1
dásse#árvo#perspektiiva+N+Sg+Gen+PxSg1
dássádat#hivvodat#prinsihppa+N+Sg+Gen+PxSg1
eadnivuohta+N+Sg+Gen+PxSg1
eahkedis#beaivi+Sem/Time+N+Sg+Gen+PxSg1
eahkes#beaivi+Sem/Time+N+Sg+Gen+PxSg1
eahkes#guovsso#livva+N+Sg+Gen+PxSg1
eahpe#doaivu+N+Sg+Gen+PxSg1
ealga#bivdi+Sem/Hum+N+Sg+Gen+PxSg1
ealga#bivdu+N+Sg+Gen+PxSg1
eami#álbmot#perspektiiva+N+Sg+Gen+PxSg1
eana#divat#sisa#boahtu+N+Sg+Gen+PxSg1
eana#doallo#oaivadeaddji+Sem/Hum+N+Sg+Gen+PxSg1
eana#vuovdin#stivra+Sem/Org+N+Sg+Gen+PxSg1
eana#vuovdin#stivrra#válga+N+Sg+Gen+PxSg1
eana#vuovdin#stivrra#čoahkkin+N+Sg+Gen+PxSg1
eanan#vuovdin#stivra+Sem/Org+N+Sg+Gen+PxSg1
eanan#vuovdin#stivrra#válga+N+Sg+Gen+PxSg1
eanan#vuovdin#stivrra#čoahkkin+N+Sg+Gen+PxSg1
eapme#oaivi+N+Sg+Gen+PxSg1
eatnat#geardáivuohta+N+Sg+Gen+PxSg1
eatni#beaivi+Sem/Time+N+Sg+Gen+PxSg1
ekonomiija#oaivadeaddji+Sem/Hum+N+Sg+Gen+PxSg1
eksklamatiiva+N+Sg+Gen+PxSg1
ekvivaleansa#árvu+N+Sg+Gen+PxSg1
ekvivaleansa+N+Sg+Gen+PxSg1
elatiiva+N+Sg+Gen+PxSg1
endiva#saláhtta+N+Sg+Gen+PxSg1
eret#beaivi+Sem/Time+N+Sg+Gen+PxSg1
eret#cealkin#divat+N+Sg+Gen+PxSg1
ergo#divššohat+Sem/Org+Sem/Plc+N+Sg+Gen+PxSg1
erkke#beaivi+Sem/Time+N+Sg+Gen+PxSg1
essiiva+N+Sg+Gen+PxSg1
fastivuohta+N+Sg+Gen+PxSg1
festivála#doarjja+N+Sg+Gen+PxSg1
festivála#pássa+N+Sg+Gen+PxSg1
festivála+N+Sg+Gen+PxSg1
festiválahas+Sem/Hum+N+Sg+Gen+PxSg1
fierbme#bivdo#vuoigatvuohta+N+Sg+Gen+PxSg1
filbma#festivála+N+Sg+Gen+PxSg1
filbma#sivdnádus+N+Sg+Gen+PxSg1
finj#oaivi+Sem/Ani+N+Sg+Gen+PxSg1
finj'#oaivi+Sem/Ani+N+Sg+Gen+PxSg1
fiskes#beaive#loddi+Sem/Ani+N+Sg+Gen+PxSg1
frekventatiiva+N+Sg+Gen+PxSg1
friddja#beaivi+Sem/Time+N+Sg+Gen+PxSg1
friddjavuođa#reive+N+Sg+Gen+PxSg1
frikatiiva+N+Sg+Gen+PxSg1
fuolkivuohta+N+Sg+Gen+PxSg1
fuođđo#bivdu+N+Sg+Gen+PxSg1
fuođđo#divat#máksu+N+Sg+Gen+PxSg1
fuđoš#bivdu+N+Sg+Gen+PxSg1
fylkka#boazo#doallo#stivra+Sem/Org+N+Sg+Gen+PxSg1
fylkka#boazo#doallo#stivrra#válga+N+Sg+Gen+PxSg1
fylkka#boazo#doallo#stivrra#čoahkkin+N+Sg+Gen+PxSg1
fylkka#eana#doallo#stivra+Sem/Org+N+Sg+Gen+PxSg1
fylkka#eana#doallo#stivrra#válga+N+Sg+Gen+PxSg1
fylkka#eana#doallo#stivrra#čoahkkin+N+Sg+Gen+PxSg1
fysio#divššohat+Sem/Org+N+Sg+Gen+PxSg1
fága#reive+N+Sg+Gen+PxSg1
fáhcca#beal#čivga+Sem/Hum+N+Sg+Gen+PxSg1
fáles#bivdo#historjá#dutki+Sem/Hum+N+Sg+Gen+PxSg1
fáles#bivdo#rusttet+N+Sg+Gen+PxSg1
fáles#bivdu+N+Sg+Gen+PxSg1
fárren#buhtadus#regulatiiva+N+Sg+Gen+PxSg1
gabb'#oaivi+Sem/Hum+Sem/Ani+N+Sg+Gen+PxSg1
galjes#oaivi+Sem/Ani+N+Sg+Gen+PxSg1
galljudan#oaivi+N+Sg+Gen+PxSg1
garr'#oaivi+Sem/Hum+Sem/Ani+N+Sg+Gen+PxSg1
gask#ija#livva+N+Sg+Gen+PxSg1
gaska#beaiviG+N+Sg+Gen+PxSg1
gaska#beaivvit+N+Sg+Gen+PxSg1
gaska#heivehus+N+Sg+Gen+PxSg1
gaska#ija#beaivváš+N+Sg+Gen+PxSg1
gaska#ivdni+N+Sg+Gen+PxSg1
geaffivuohta+N+Sg+Gen+PxSg1
geafivuohta+N+Sg+Gen+PxSg1
geahppa#oaivi+Sem/Hum+N+Sg+Gen+PxSg1
geasse#bivttas+N+Sg+Gen+PxSg1
geasse#siivu+Sem/Wthr+N+Sg+Gen+PxSg1
geasse#universitehta+Sem/Org+N+Sg+Gen+PxSg1
geaste#giivvár+Sem/Org+N+Sg+Gen+PxSg1
generatiivalaš+N+Sg+Gen+PxSg1
genetiiva+N+Sg+Gen+PxSg1
genitiiva#hápmi+N+Sg+Gen+PxSg1
genitiiva-instruktiiva-kasus+N+Sg+Gen+PxSg1
genitiiva+N+Sg+Gen+PxSg1
giedde#civkka#leivvoš+Sem/Ani+N+Sg+Gen+PxSg1
giedde#civzza+N+Sg+Gen+PxSg1
giehpa#beaive#loddi+Sem/Ani+N+Sg+Gen+PxSg1
gieldda#stivra+Sem/Org+N+Sg+Gen+PxSg1
gieldda#stivrra#válga+N+Sg+Gen+PxSg1
gieldda#stivrra#čoahkkin+N+Sg+Gen+PxSg1
gieldda#stivra#latnja+Sem/Plc+N+Sg+Gen+PxSg1
giella#oaivadeaddji+Sem/Hum+N+Sg+Gen+PxSg1
giella#stivra+Sem/Org+N+Sg+Gen+PxSg1
giella#stivrra#válga+N+Sg+Gen+PxSg1
giella#stivrra#čoahkkin+N+Sg+Gen+PxSg1
giellan#oaivi+Sem/Ani+N+Sg+Gen+PxSg1
gilvo#beaivi+Sem/Time+N+Sg+Gen+PxSg1
gintal#beaivi+N+Sg+Gen+PxSg1
girje#livkkár+Sem/Ani+N+Sg+Gen+PxSg1
girje#oaivi+Sem/Ani+N+Sg+Gen+PxSg1
girjáivuohta+N+Sg+Gen+PxSg1
girko#bivttas+N+Sg+Gen+PxSg1
girko#stivra+Sem/Org+N+Sg+Gen+PxSg1
girko#stivrra#válga+N+Sg+Gen+PxSg1
girko#stivrra#čoahkkin+N+Sg+Gen+PxSg1
gitta#bivddus+N+Sg+Gen+PxSg1
gitta#bivdo#neavvu+N+Sg+Gen+PxSg1
givdnji+N+Sg+Gen+PxSg1
givggis+N+Sg+Gen+PxSg1
givgás+N+Sg+Gen+PxSg1
givja+N+Sg+Gen+PxSg1
givlo+N+Sg+Gen+PxSg1
givri+Sem/Hum+N+Sg+Gen+PxSg1
givrodat+N+Sg+Gen+PxSg1
givssideapmi+N+Sg+Gen+PxSg1
givssádus+N+Sg+Gen+PxSg1
givvir+N+Sg+Gen+PxSg1
giđđa#divga#rássi+N+Sg+Gen+PxSg1
goaivo#soabbi+N+Sg+Gen+PxSg1
goaivu+N+Sg+Gen+PxSg1
goaivun#mašiidna+N+Sg+Gen+PxSg1
goaivvan+Sem/Ani+N+Sg+Gen+PxSg1
goaivvis+N+Sg+Gen+PxSg1
godde#bivdu+N+Sg+Gen+PxSg1
goddin#divat+N+Sg+Gen+PxSg1
gohpe#oaivi+N+Sg+Gen+PxSg1
goike#hivsset+N+Sg+Gen+PxSg1
goivvohat#bodni+N+Sg+Gen+PxSg1
goivvohat#seaidni+N+Sg+Gen+PxSg1
goivvohat#vielti+N+Sg+Gen+PxSg1
goivvohat+N+Sg+Gen+PxSg1
goivvon+Sem/Ani+N+Sg+Gen+PxSg1
golle#ivdni+N+Sg+Gen+PxSg1
golmma#gonagas#beaivi+Sem/Time+N+Sg+Gen+PxSg1
gonagas#reabbá#bivdu+N+Sg+Gen+PxSg1
gonagas#reive+N+Sg+Gen+PxSg1
gopmaras#oaivi+Sem/Ani+N+Sg+Gen+PxSg1
gordne#oaivi+N+Sg+Gen+PxSg1
goržže#oaivi+N+Sg+Gen+PxSg1
govdun#liiva+N+Sg+Gen+PxSg1
greiva+Sem/Hum+N+Sg+Gen+PxSg1
guhkes#áigge#perspektiiva+N+Sg+Gen+PxSg1
gulaskuddan#reive+N+Sg+Gen+PxSg1
guohtun#oaivadeaddji+Sem/Hum+N+Sg+Gen+PxSg1
guoikka#oaivi+N+Sg+Gen+PxSg1
guole#oaivi+N+Sg+Gen+PxSg1
guolle#bivdi#oassi+N+Sg+Gen+PxSg1
guolle#bivdi+Sem/Hum+N+Sg+Gen+PxSg1
guolle#bivdo#bierggas+N+Sg+Gen+PxSg1
guolle#bivdo#báiki+Sem/Plc+N+Sg+Gen+PxSg1
guolle#bivdo#hápman+N+Sg+Gen+PxSg1
guolle#bivdo#jahkodat+Sem/Time+N+Sg+Gen+PxSg1
guolle#bivdo#nákca+N+Sg+Gen+PxSg1
guolle#bivdo#sadji+Sem/Plc+N+Sg+Gen+PxSg1
guolle#bivdo#vuoigatvuohta+N+Sg+Gen+PxSg1
guolle#bivdo#áigi+Sem/Time+N+Sg+Gen+PxSg1
guolle#bivdu+N+Sg+Gen+PxSg1
guolle#dikšun#bivdin+N+Sg+Gen+PxSg1
guolle#divat#máksu+N+Sg+Gen+PxSg1
guolle#goaivu+N+Sg+Gen+PxSg1
guolle#goaivu+N+Sg+Gen+PxSg1
guolle#oaivádat+N+Sg+Gen+PxSg1
guolástan#stivra+Sem/Org+N+Sg+Gen+PxSg1
guolástan#stivrra#válga+N+Sg+Gen+PxSg1
guolástan#stivrra#čoahkkin+N+Sg+Gen+PxSg1
guosse#guolle#bivdi+Sem/Hum+N+Sg+Gen+PxSg1
guossi#guolle#bivdi+Sem/Hum+N+Sg+Gen+PxSg1
guovddáš#arkiiva+Sem/Org+N+Sg+Gen+PxSg1
guovllu#stivra+Sem/Org+N+Sg+Gen+PxSg1
guovllu#stivrra#válga+N+Sg+Gen+PxSg1
guovllu#stivrra#čoahkkin+N+Sg+Gen+PxSg1
guovsso#livva+N+Sg+Gen+PxSg1
guovsso#vuodjon#livva+N+Sg+Gen+PxSg1
guovsso#čáskan#livva+N+Sg+Gen+PxSg1
guovtte#oaivilvuohta+N+Sg+Gen+PxSg1
gádde#divat+N+Sg+Gen+PxSg1
gádjun#bivttas+N+Sg+Gen+PxSg1
gádjun#liiva+N+Sg+Gen+PxSg1
gáffal#goaivu+N+Sg+Gen+PxSg1
gáhtaša#beaivi+Sem/Time+N+Sg+Gen+PxSg1
gáicca#čivga+Sem/Ani+N+Sg+Gen+PxSg1
gáiddus#arkiiva+Sem/Org+N+Sg+Gen+PxSg1
gáiddus#stivren+N+Sg+Gen+PxSg1
gáivo+N+Sg+Gen+PxSg1
gáivvo+N+Sg+Gen+PxSg1
gálla#beaive#loddi+Sem/Ani+N+Sg+Gen+PxSg1
gállu#bivastat+N+Sg+Gen+PxSg1
gálvo#hivvodat+N+Sg+Gen+PxSg1
gáma#alddas#skivdnji+N+Sg+Gen+PxSg1
gáskálas#beaive#loddi+Sem/Ani+N+Sg+Gen+PxSg1
gávpe#fáles#bivdu+N+Sg+Gen+PxSg1
gávpot#stivra+Sem/Org+N+Sg+Gen+PxSg1
gávpot#stivrra#válga+N+Sg+Gen+PxSg1
gávpot#stivrra#čoahkkin+N+Sg+Gen+PxSg1
gäbbäläbivdu+N+Sg+Gen+PxSg1
habitiiva+N+Sg+Gen+PxSg1
headja#beaivi+Sem/Time+N+Sg+Gen+PxSg1
hearkivuođa#lađastallan+N+Sg+Gen+PxSg1
hearrá#beaivvit+N+Sg+Gen+PxSg1
hearrás#beaivvit+N+Sg+Gen+PxSg1
heađe#beaivi+Sem/Time+N+Sg+Gen+PxSg1
hehppel#oaivi+N+Sg+Gen+PxSg1
heivehallan#vejolašvuohta+N+Sg+Gen+PxSg1
heivehallan+N+Sg+Gen+PxSg1
heivehan#geatnegasvuohta+N+Sg+Gen+PxSg1
heivehan#munni+N+Sg+Gen+PxSg1
heivehan#vejolašvuohta+N+Sg+Gen+PxSg1
heivehan#áigodat+Sem/Time+N+Sg+Gen+PxSg1
heiveheapmi+N+Sg+Gen+PxSg1
heivehus+N+Sg+Gen+PxSg1
heiven#viŋkil+N+Sg+Gen+PxSg1
hellodat#beaivi+Sem/Time+N+Sg+Gen+PxSg1
heŋgen#sivlu+N+Sg+Gen+PxSg1
hivhli+Sem/Hum+N+Sg+Gen+PxSg1
hivsset#alidahtti+N+Sg+Gen+PxSg1
hivsset#borsta+N+Sg+Gen+PxSg1
hivsset#boršta+N+Sg+Gen+PxSg1
hivsset#bábir+N+Sg+Gen+PxSg1
hivsset#stuollu+N+Sg+Gen+PxSg1
hivsset+N+Sg+Gen+PxSg1
hivsset+N+Sg+Gen+PxSg1
hivvi+Sem/Hum+N+Sg+Gen+PxSg1
hivvodat#gálvu+N+Sg+Gen+PxSg1
hivvodat#hálbbidus+N+Sg+Gen+PxSg1
hivvodat#hálbbádus+N+Sg+Gen+PxSg1
hivvodat#máksin+N+Sg+Gen+PxSg1
hivvodat#rabáhtta+N+Sg+Gen+PxSg1
hivvodat#valjus+N+Sg+Gen+PxSg1
hivvodat+N+Sg+Gen+PxSg1
hohppuivuohta+N+Sg+Gen+PxSg1
hoigan#heivehus+N+Sg+Gen+PxSg1
hormon#moivi+N+Sg+Gen+PxSg1
hutkáivuohta+N+Sg+Gen+PxSg1
háhkan#divat+N+Sg+Gen+PxSg1
hállemas#beaivi+Sem/Time+N+Sg+Gen+PxSg1
hárjehallan#bivttas+N+Sg+Gen+PxSg1
hárát#oaivi+N+Sg+Gen+PxSg1
idja#beaivváš+N+Sg+Gen+PxSg1
idja#bivttas+N+Sg+Gen+PxSg1
idja#livva+N+Sg+Gen+PxSg1
ieš#oaivves#lohkan+N+Sg+Gen+PxSg1
ieš#stivrejupmi+N+Sg+Gen+PxSg1
ieš#stivren#julggaštus+N+Sg+Gen+PxSg1
ieš#stivren#ortnet+N+Sg+Gen+PxSg1
ieš#stivren+N+Sg+Gen+PxSg1
ihttá#beaivi+N+Sg+Gen+PxSg1
iivá+N+Sg+Gen+PxSg1
illatiiva+N+Sg+Gen+PxSg1
illu#beaivi+Sem/Time+N+Sg+Gen+PxSg1
imperatiiva+N+Sg+Gen+PxSg1
indeaksa#heivehallan+N+Sg+Gen+PxSg1
indikatiiva+N+Sg+Gen+PxSg1
individualisma+N+Sg+Gen+PxSg1
indiviida+Sem/Hum+Sem/Ani+N+Sg+Gen+PxSg1
inessiiva+N+Sg+Gen+PxSg1
infiltrašuvdna#goivvohat+N+Sg+Gen+PxSg1
infinihtta#predikatiiva+N+Sg+Gen+PxSg1
infinitiiva+N+Sg+Gen+PxSg1
infinitivála+N+Sg+Gen+PxSg1
initiatiiva+N+Sg+Gen+PxSg1
initiiva+N+Sg+Gen+PxSg1
inkoatiiva#geažus+N+Sg+Gen+PxSg1
inkoatiiva+N+Sg+Gen+PxSg1
innovatiiva+N+Sg+Gen+PxSg1
intensiiva#gursa+N+Sg+Gen+PxSg1
interim#stivra+Sem/Org+N+Sg+Gen+PxSg1
interim#stivrra#válga+N+Sg+Gen+PxSg1
interim#stivrra#čoahkkin+N+Sg+Gen+PxSg1
interrogatiiva#pronomen+N+Sg+Gen+PxSg1
interrogatiiva+N+Sg+Gen+PxSg1
intransitiiva#vearba+N+Sg+Gen+PxSg1
investeren#divat+N+Sg+Gen+PxSg1
ivdne#atlas+N+Sg+Gen+PxSg1
ivdne#biktasat+N+Sg+Gen+PxSg1
ivdne#bulvvar+N+Sg+Gen+PxSg1
ivdne#bábir+N+Sg+Gen+PxSg1
ivdne#dovdan+N+Sg+Gen+PxSg1
ivdne#elemeanta+N+Sg+Gen+PxSg1
ivdne#geavaheapmi+N+Sg+Gen+PxSg1
ivdne#givrodat+N+Sg+Gen+PxSg1
ivdne#golmmet+N+Sg+Gen+PxSg1
ivdne#gorut+N+Sg+Gen+PxSg1
ivdne#jorbadas+N+Sg+Gen+PxSg1
ivdne#kopieren+N+Sg+Gen+PxSg1
ivdne#kárta+N+Sg+Gen+PxSg1
ivdne#njuođahat+N+Sg+Gen+PxSg1
ivdne#oaidnu+N+Sg+Gen+PxSg1
ivdne#pulvvar+N+Sg+Gen+PxSg1
ivdne#rákkas+N+Sg+Gen+PxSg1
ivdne#sodju+N+Sg+Gen+PxSg1
ivdne#suorgi+N+Sg+Gen+PxSg1
ivdne#temperatuvra+N+Sg+Gen+PxSg1
ivdne#vuogádat+N+Sg+Gen+PxSg1
ivdni+N+Sg+Gen+PxSg1
ivdnádat#sodjo#biire+N+Sg+Gen+PxSg1
ivdnádat#sodju+N+Sg+Gen+PxSg1
ivdnádatvuohta+N+Sg+Gen+PxSg1
ivgu#heasta+Sem/Ani+N+Sg+Gen+PxSg1
ivssut+N+Sg+Gen+PxSg1
ivssut+N+Sg+Gen+PxSg1
iđedis#beaivi+Sem/Time+N+Sg+Gen+PxSg1
iđedis#guovsso#livva+N+Sg+Gen+PxSg1
iđit#beaivi+Sem/Time+N+Sg+Gen+PxSg1
iđit#livva+N+Sg+Gen+PxSg1
iđđedis#beaivi+Sem/Time+N+Sg+Gen+PxSg1
iđđedis#guovsso#livva+N+Sg+Gen+PxSg1
iđđes#beaivi+Sem/Time+N+Sg+Gen+PxSg1
iđđes#guovsso#livva+N+Sg+Gen+PxSg1
jahke#divat+N+Sg+Gen+PxSg1
jahkodat#bivdu+N+Sg+Gen+PxSg1
jallas#oaivi+Sem/Hum+N+Sg+Gen+PxSg1
jienastan#stivra+Sem/Org+N+Sg+Gen+PxSg1
jienastan#stivrra#válga+N+Sg+Gen+PxSg1
jienastan#stivrra#čoahkkin+N+Sg+Gen+PxSg1
jierbmivuohta+N+Sg+Gen+PxSg1
jorba#oaivvat#spihkár+N+Sg+Gen+PxSg1
journála#arkiiva+Sem/Org+N+Sg+Gen+PxSg1
jođánis#reive+N+Sg+Gen+PxSg1
juliv#giella+N+Sg+Gen+PxSg1
juohkin#oaivi+N+Sg+Gen+PxSg1
juolludan#reive+N+Sg+Gen+PxSg1
juolludus#reive+N+Sg+Gen+PxSg1
juovla#beaivi+Sem/Time+N+Sg+Gen+PxSg1
juvla#goivvon+N+Sg+Gen+PxSg1
jágát#beaivi+Sem/Time+N+Sg+Gen+PxSg1
jávrre#oaivvuš+N+Sg+Gen+PxSg1
kamela#guolga#bivttas+N+Sg+Gen+PxSg1
kausatiiva+N+Sg+Gen+PxSg1
kirko#bivttas+N+Sg+Gen+PxSg1
kirko#stivra+Sem/Org+N+Sg+Gen+PxSg1
kirko#stivrra#válga+N+Sg+Gen+PxSg1
kirko#stivrra#čoahkkin+N+Sg+Gen+PxSg1
kivi+N+Sg+Gen+PxSg1
kivrodat+N+Sg+Gen+PxSg1
kollektiiva+N+Sg+Gen+PxSg1
kollektivisma+N+Sg+Gen+PxSg1
komitatiiva+N+Sg+Gen+PxSg1
kommeanta#adjunktiiva+N+Sg+Gen+PxSg1
komparatiiva+N+Sg+Gen+PxSg1
konatiiva+N+Sg+Gen+PxSg1
konditor#ivdni+N+Sg+Gen+PxSg1
konferánsa#divat+N+Sg+Gen+PxSg1
konnektiiva+N+Sg+Gen+PxSg1
konstruktivisma+N+Sg+Gen+PxSg1
kontinuatiiva+N+Sg+Gen+PxSg1
kontrolla#divat+N+Sg+Gen+PxSg1
korporativisma+N+Sg+Gen+PxSg1
kreativitehta+N+Sg+Gen+PxSg1
kreatsa#sáme#válga#stivra+N+Sg+Gen+PxSg1
kultur#deaivvadeapmi+N+Sg+Gen+PxSg1
kultur#oaivadeaddji+N+Sg+Gen+PxSg1
kultur#stivra+Sem/Org+N+Sg+Gen+PxSg1
kultur#stivrra#válga+N+Sg+Gen+PxSg1
kultur#stivrra#čoahkkin+N+Sg+Gen+PxSg1
kuratiiva#vearba+N+Sg+Gen+PxSg1
káffal#goaivu+N+Sg+Gen+PxSg1
kássa#beaive#girji+N+Sg+Gen+PxSg1
lasse#árvo#divat#dieđáhus+N+Sg+Gen+PxSg1
lassi#árvo#divat+N+Sg+Gen+PxSg1
latiiva+N+Sg+Gen+PxSg1
leana#reive+N+Sg+Gen+PxSg1
leana#stivra+Sem/Org+N+Sg+Gen+PxSg1
leana#stivrra#válga+N+Sg+Gen+PxSg1
leana#stivrra#čoahkkin+N+Sg+Gen+PxSg1
leivvoš#fálli+Sem/Ani+N+Sg+Gen+PxSg1
leivvoš+Sem/Ani+N+Sg+Gen+PxSg1
lihkko#beaivi+Sem/Time+N+Sg+Gen+PxSg1
liidn#oaivi+Sem/Ani+N+Sg+Gen+PxSg1
liidne#bivttas+N+Sg+Gen+PxSg1
liidne#oaivi+Sem/Ani+N+Sg+Gen+PxSg1
liige#sivva+N+Sg+Gen+PxSg1
liiva+N+Sg+Gen+PxSg1
liivve#giella+N+Sg+Gen+PxSg1
limitatiiva+N+Sg+Gen+PxSg1
livat+Sem/Hum+Sem/Ani+N+Sg+Gen+PxSg1
livdnju+N+Sg+Gen+PxSg1
livjjástat+N+Sg+Gen+PxSg1
livkkas+N+Sg+Gen+PxSg1
livkkár+Sem/Ani+N+Sg+Gen+PxSg1
livnnet#almmuhus+N+Sg+Gen+PxSg1
livnnet#eise#váldi+Sem/Org+N+Sg+Gen+PxSg1
livnnet#hoavda+Sem/Hum+N+Sg+Gen+PxSg1
livnnet#kantuvra+Sem/Org+Sem/Plc+N+Sg+Gen+PxSg1
livnnet+N+Sg+Gen+PxSg1
livsku+N+Sg+Gen+PxSg1
livttes#bákti+N+Sg+Gen+PxSg1
livttes#risen+N+Sg+Gen+PxSg1
livva#sadji+Sem/Plc+N+Sg+Gen+PxSg1
livva#skierbmá+N+Sg+Gen+PxSg1
livva+N+Sg+Gen+PxSg1
livze#beavdi+N+Sg+Gen+PxSg1
livzi+Sem/Ani+N+Sg+Gen+PxSg1
livzá+N+Sg+Gen+PxSg1
loahppáš#beaivi+Sem/Time+N+Sg+Gen+PxSg1
lodde#bivdu+N+Sg+Gen+PxSg1
lodjivuohta+N+Sg+Gen+PxSg1
logahallan#reive+N+Sg+Gen+PxSg1
lohkan#válga#stivra+Sem/Org+N+Sg+Gen+PxSg1
lohkan#válga#stivrra#válga+N+Sg+Gen+PxSg1
lohkan#válga#stivrra#čoahkkin+N+Sg+Gen+PxSg1
lohkkiid#reive+N+Sg+Gen+PxSg1
lohpádus#reive+N+Sg+Gen+PxSg1
lokatiiva+N+Sg+Gen+PxSg1
lokomotiiva+N+Sg+Gen+PxSg1
lotnolas#ealáhus#heiveheapmi+N+Sg+Gen+PxSg1
lotte#čivga+Sem/Ani+N+Sg+Gen+PxSg1
luodda#divat+N+Sg+Gen+PxSg1
luohtehahttivuohta+N+Sg+Gen+PxSg1
luohtehahttivuođa#gáibádus+N+Sg+Gen+PxSg1
luoikkas#oaivi+Sem/Hum+N+Sg+Gen+PxSg1
luoma#ivdni+N+Sg+Gen+PxSg1
luonddu#moivi+N+Sg+Gen+PxSg1
luopmo#beaivi+Sem/Time+N+Sg+Gen+PxSg1
luossa#bivdi+Sem/Hum+N+Sg+Gen+PxSg1
luossa#bivdo#sadji+Sem/Plc+N+Sg+Gen+PxSg1
luossa#bivdo#vuoigatvuohta+N+Sg+Gen+PxSg1
luossa#bivdu+N+Sg+Gen+PxSg1
luossa#divri+Sem/Ani+N+Sg+Gen+PxSg1
luossa#reive#eaiggát+Sem/Hum+N+Sg+Gen+PxSg1
lusta#bivdi+Sem/Hum+N+Sg+Gen+PxSg1
láige#oaivvahat+N+Sg+Gen+PxSg1
láikivuohta+N+Sg+Gen+PxSg1
láivi+N+Sg+Gen+PxSg1
láivves#mielki+N+Sg+Gen+PxSg1
láivves#rávdnji+N+Sg+Gen+PxSg1
lávke#oaivi+N+Sg+Gen+PxSg1
lávnnas#livva+N+Sg+Gen+PxSg1
maŋeš#siivu+Sem/Wthr+N+Sg+Gen+PxSg1
maŋŋel#gaska#beaiviG+N+Sg+Gen+PxSg1
maŋŋil#gaska#beaiviG+N+Sg+Gen+PxSg1
maŋŋá#gaska#beaivi+Sem/Time+N+Sg+Gen+PxSg1
meahcce#bivdu+N+Sg+Gen+PxSg1
meahcce#leivvoš+Sem/Ani+N+Sg+Gen+PxSg1
meahcástan#givvir+N+Sg+Gen+PxSg1
meahcástan#stivra+Sem/Org+N+Sg+Gen+PxSg1
meahcástan#stivrra#válga+N+Sg+Gen+PxSg1
meahcástan#stivrra#čoahkkin+N+Sg+Gen+PxSg1
meara#bivdo#riekti+N+Sg+Gen+PxSg1
meara#luossa#bivdi+Sem/Hum+N+Sg+Gen+PxSg1
meara#sáiva+N+Sg+Gen+PxSg1
mearka#beaivi+Sem/Time+N+Sg+Gen+PxSg1
mearra#bivdi+Sem/Hum+N+Sg+Gen+PxSg1
mearra#bivdu+N+Sg+Gen+PxSg1
media#hivvodat+N+Sg+Gen+PxSg1
mielke#sivra+N+Sg+Gen+PxSg1
miestta#livdnju+N+Sg+Gen+PxSg1
mihca#már#beaivi+Sem/Time+N+Sg+Gen+PxSg1
mihkalmas#beaivi+N+Sg+Gen+PxSg1
mihtto#reive+N+Sg+Gen+PxSg1
moive#čáhci+N+Sg+Gen+PxSg1
moivi+N+Sg+Gen+PxSg1
moivvár+Sem/Hum+N+Sg+Gen+PxSg1
molssa#bivttas+N+Sg+Gen+PxSg1
motiiva+N+Sg+Gen+PxSg1
motivašuvdna+N+Sg+Gen+PxSg1
multiplikatiiva+N+Sg+Gen+PxSg1
muohta#civzza+N+Sg+Gen+PxSg1
muohta#ruivi+Sem/Wthr+N+Sg+Gen+PxSg1
muorr'#oaivi+Sem/Hum+N+Sg+Gen+PxSg1
muorra#civkkán+Sem/Ani+N+Sg+Gen+PxSg1
musihkka#festivála+N+Sg+Gen+PxSg1
musihkka#heivehus+N+Sg+Gen+PxSg1
muzet#čuoivvat+Sem/Ani+N+Sg+Gen+PxSg1
máhte-beaivi+N+Sg+Gen+PxSg1
máisa#oaivi+N+Sg+Gen+PxSg1
máksin#beaive#arkiiva+Sem/Org+Sem/Plc+N+Sg+Gen+PxSg1
máksin#beaivi+Sem/Time+N+Sg+Gen+PxSg1
mearre#beaivi+Sem/Time+N+Sg+Gen+PxSg1
málen#ivdni+N+Sg+Gen+PxSg1
máno#dávda#livsku+N+Sg+Gen+PxSg1
mánáid#festivála+N+Sg+Gen+PxSg1
márjja#beaivi+Sem/Time+N+Sg+Gen+PxSg1
márjjá#beaivi+Sem/Time+N+Sg+Gen+PxSg1
márkan#heivehan#ovda#mearka+N+Sg+Gen+PxSg1
mátke#regulatiiva+N+Sg+Gen+PxSg1
máŋgga#oaivilvuohta+N+Sg+Gen+PxSg1
nagirgeahttáivuohta+N+Sg+Gen+PxSg1
nagirkeahttáivuohta+N+Sg+Gen+PxSg1
nagis#beaivi+N+Sg+Gen+PxSg1
naivisma+N+Sg+Gen+PxSg1
namma#arkiiva+Sem/Org+Sem/Plc+N+Sg+Gen+PxSg1
namma#beaivi+Sem/Time+N+Sg+Gen+PxSg1
nativisma+N+Sg+Gen+PxSg1
našun#beaivi+Sem/Time+N+Sg+Gen+PxSg1
našunála#beaivi+Sem/Time+N+Sg+Gen+PxSg1
negativisma+N+Sg+Gen+PxSg1
nieida#čivga+Sem/Hum+N+Sg+Gen+PxSg1
niito#civkka#leivvoš+Sem/Ani+N+Sg+Gen+PxSg1
niito#civkkán+Sem/Ani+N+Sg+Gen+PxSg1
nisson#beaivi+Sem/Time+N+Sg+Gen+PxSg1
nisson#bivttas+N+Sg+Gen+PxSg1
nisson#perspektiiva+N+Sg+Gen+PxSg1
nivssat+N+Sg+Gen+PxSg1
njavčč#oaivi+Sem/Ani+N+Sg+Gen+PxSg1
njavčč'#oaivi+Sem/Ani+N+Sg+Gen+PxSg1
njivdnja+N+Sg+Gen+PxSg1
njivle#guolli+Sem/Ani+N+Sg+Gen+PxSg1
njivli+Sem/Hum+N+Sg+Gen+PxSg1
njivlla+N+Sg+Gen+PxSg1
njivlo#jeagil+N+Sg+Gen+PxSg1
njivnnja+Sem/Ani+N+Sg+Gen+PxSg1
njivžžanas+N+Sg+Gen+PxSg1
njálgges#beaivi+Sem/Time+N+Sg+Gen+PxSg1
njárbes#oaivi+Sem/Ani+N+Sg+Gen+PxSg1
nominatiiva#hápmi+N+Sg+Gen+PxSg1
nominatiiva+N+Sg+Gen+PxSg1
nuorta+N+Sg+Gen+PxSg1
nuoskivuohta+N+Sg+Gen+PxSg1
nuppástuhttin#stivra+Sem/Org+N+Sg+Gen+PxSg1
nuppástuhttin#stivrra#válga+N+Sg+Gen+PxSg1
nuppástuhttin#stivrra#čoahkkin+N+Sg+Gen+PxSg1
náhkke#bivttas+N+Sg+Gen+PxSg1
námm'#oaivi+Sem/Ani+N+Sg+Gen+PxSg1
návle#oaivi+N+Sg+Gen+PxSg1
oaiv#vuloš#olggoš+N+Sg+Gen+PxSg1
oaiv#vuloš+N+Sg+Gen+PxSg1
oaivadallan+N+Sg+Gen+PxSg1
oaivadeapmi+N+Sg+Gen+PxSg1
oaivadus+N+Sg+Gen+PxSg1
oaive#asi#bostta+N+Sg+Gen+PxSg1
oaive#assi+N+Sg+Gen+PxSg1
oaive#bivddáhas+N+Sg+Gen+PxSg1
oaive#bátni+N+Sg+Gen+PxSg1
oaive#bávččas+N+Sg+Gen+PxSg1
oaive#bázzi+N+Sg+Gen+PxSg1
oaive#cealkka+N+Sg+Gen+PxSg1
oaive#doaibma+N+Sg+Gen+PxSg1
oaive#doaimmaheaddji+N+Sg+Gen+PxSg1
oaive#dákti+N+Sg+Gen+PxSg1
oaive#dávda+N+Sg+Gen+PxSg1
oaive#ealáhus+N+Sg+Gen+PxSg1
oaive#gálla+N+Sg+Gen+PxSg1
oaive#gávpot+Sem/Plc+N+Sg+Gen+PxSg1
oaive#ipmil+Sem/Hum+N+Sg+Gen+PxSg1
oaive#isit+Sem/Hum+N+Sg+Gen+PxSg1
oaive#jeagil+N+Sg+Gen+PxSg1
oaive#johtolat+N+Sg+Gen+PxSg1
oaive#joran+N+Sg+Gen+PxSg1
oaive#jorggis+N+Sg+Gen+PxSg1
oaive#jorran+N+Sg+Gen+PxSg1
oaive#luohkká+Sem/Group+Sem/Hum+N+Sg+Gen+PxSg1
oaive#luttohat+N+Sg+Gen+PxSg1
oaive#mieiggastat+N+Sg+Gen+PxSg1
oaive#mikrofovdna+N+Sg+Gen+PxSg1
oaive#mozit+N+Sg+Gen+PxSg1
oaive#mátta+N+Sg+Gen+PxSg1
oaive#njuolggadus+N+Sg+Gen+PxSg1
oaive#oassi+N+Sg+Gen+PxSg1
oaive#olmmái+Sem/Hum+N+Sg+Gen+PxSg1
oaive#opmodat+N+Sg+Gen+PxSg1
oaive#orohat+N+Sg+Gen+PxSg1
oaive#ráidu+N+Sg+Gen+PxSg1
oaive#saláhtta+N+Sg+Gen+PxSg1
oaive#skuvrin+N+Sg+Gen+PxSg1
oaive#skálžu+N+Sg+Gen+PxSg1
oaive#suodji+N+Sg+Gen+PxSg1
oaive#telefovdna+N+Sg+Gen+PxSg1
oaive#vearba+N+Sg+Gen+PxSg1
oaive#vihki+N+Sg+Gen+PxSg1
oaive#vuorri+N+Sg+Gen+PxSg1
oaive#várka+N+Sg+Gen+PxSg1
oaive#ágga+N+Sg+Gen+PxSg1
oaive#árta+N+Sg+Gen+PxSg1
oaive#ávnnas+N+Sg+Gen+PxSg1
oaive#čohkka+N+Sg+Gen+PxSg1
oaive#čála+N+Sg+Gen+PxSg1
oaiveluš+N+Sg+Gen+PxSg1
oaivi+N+Sg+Gen+PxSg1
oaivil+N+Sg+Gen+PxSg1
oaivil#dovddaheapmi+N+Sg+Gen+PxSg1
oaivil#erohus+N+Sg+Gen+PxSg1
oaivil#iskkadeapmi+N+Sg+Gen+PxSg1
oaivvadeapmi+N+Sg+Gen+PxSg1
oaivvadus+N+Sg+Gen+PxSg1
oaivvahat+N+Sg+Gen+PxSg1
oaivve#sis#luoitu+N+Sg+Gen+PxSg1
oaivves#olmmoš+Sem/Hum+N+Sg+Gen+PxSg1
oaivvesvuohta+N+Sg+Gen+PxSg1
oaivvildeaddji+Sem/Hum+N+Sg+Gen+PxSg1
oaivvis#luoitin+N+Sg+Gen+PxSg1
oaivvis#rehkenastin+N+Sg+Gen+PxSg1
oaivvis#vuodjin+N+Sg+Gen+PxSg1
oaivvoš#johka+Sem/Plc+N+Sg+Gen+PxSg1
oaivvuš+N+Sg+Gen+PxSg1
oaivválašvuohta+N+Sg+Gen+PxSg1
oaivvát#njuiken+N+Sg+Gen+PxSg1
oaivádat+N+Sg+Gen+PxSg1
oaivádus+N+Sg+Gen+PxSg1
oaivámuš#servodat+Sem/Org+N+Sg+Gen+PxSg1
oaivámuš+Sem/Hum+N+Sg+Gen+PxSg1
oarre#bivgi+N+Sg+Gen+PxSg1
oasse#guolle#bivdi+Sem/Hum+N+Sg+Gen+PxSg1
oassálasti#stivren+N+Sg+Gen+PxSg1
oassálastin#divat+N+Sg+Gen+PxSg1
obba#bivttas+N+Sg+Gen+PxSg1
objektivisma+N+Sg+Gen+PxSg1
oblikutiiva+N+Sg+Gen+PxSg1
ohca#bivus+N+Sg+Gen+PxSg1
oktasaš#stivra+Sem/Org+N+Sg+Gen+PxSg1
oktasaš#stivrra#válga+N+Sg+Gen+PxSg1
oktasaš#stivrra#čoahkkin+N+Sg+Gen+PxSg1
oktii#heiveheaddji+Sem/Hum+N+Sg+Gen+PxSg1
oktii#heivejupmi+N+Sg+Gen+PxSg1
oktii#heiven+N+Sg+Gen+PxSg1
olahahttivuohta+N+Sg+Gen+PxSg1
olahahttivuođa#muddejupmi+N+Sg+Gen+PxSg1
olgguldas#bivttas+N+Sg+Gen+PxSg1
olgo#bivttas+N+Sg+Gen+PxSg1
olgo#hivsset+N+Sg+Gen+PxSg1
oliiva+N+Sg+Gen+PxSg1
oliven#muorra+N+Sg+Gen+PxSg1
olmmoš#bivdi+Sem/Hum+Sem/Ani+N+Sg+Gen+PxSg1
olmmáivuohta+N+Sg+Gen+PxSg1
operatiiva#systema+N+Sg+Gen+PxSg1
operatiiva#vuogádat+N+Sg+Gen+PxSg1
oppalaš#perspektiiva+N+Sg+Gen+PxSg1
orohat#stivra+Sem/Org+N+Sg+Gen+PxSg1
orohat#stivrra#válga+N+Sg+Gen+PxSg1
orohat#stivrra#čoahkkin+N+Sg+Gen+PxSg1
orustan#divat+N+Sg+Gen+PxSg1
orustan#hivvodat+N+Sg+Gen+PxSg1
ossodat#buohcce#divššár+Sem/Hum+N+Sg+Gen+PxSg1
otná#beaivi+Sem/Time+N+Sg+Gen+PxSg1
eahket#beaivi+Sem/Time+N+Sg+Gen+PxSg1
ovdal#gaska#beaivi+Sem/Time+N+Sg+Gen+PxSg1
ovddet#beaivi+Sem/Time+N+Sg+Gen+PxSg1
ovddidan#perspektiiva+N+Sg+Gen+PxSg1
overall#bivttas+N+Sg+Gen+PxSg1
ovtta#beaivve#loddi+Sem/Ani+N+Sg+Gen+PxSg1
ovtta#dássásašvuođa#perspektiiva+N+Sg+Gen+PxSg1
ovtta#oaivilvuohta+N+Sg+Gen+PxSg1
ovtta#oaivvildeaddji+Sem/Hum+N+Sg+Gen+PxSg1
ođđa#beaivi+Sem/Time+N+Sg+Gen+PxSg1
ođđa#beaivve#ruohtta+N+Sg+Gen+PxSg1
partitiiva+N+Sg+Gen+PxSg1
passiiva#vearba+N+Sg+Gen+PxSg1
passiiva+N+Sg+Gen+PxSg1
passivitehta+N+Sg+Gen+PxSg1
penšun#divat+N+Sg+Gen+PxSg1
personála#stivra+Sem/Org+N+Sg+Gen+PxSg1
personála#stivrra#válga+N+Sg+Gen+PxSg1
personála#stivrra#čoahkkin+N+Sg+Gen+PxSg1
perspektiiva+N+Sg+Gen+PxSg1
politiija#bivttas+N+Sg+Gen+PxSg1
positivisma+N+Sg+Gen+PxSg1
possesiiva+N+Sg+Gen+PxSg1
possessiiva+N+Sg+Gen+PxSg1
possessor#statutiiva+N+Sg+Gen+PxSg1
predikatiiva#hápmi+N+Sg+Gen+PxSg1
predikatiiva+N+Sg+Gen+PxSg1
preskriptiiva+N+Sg+Gen+PxSg1
primitivisma+N+Sg+Gen+PxSg1
privatiiva+N+Sg+Gen+PxSg1
privatista+Sem/Hum+N+Sg+Gen+PxSg1
priváhta+N+Sg+Gen+PxSg1
priváhta#bilisma+N+Sg+Gen+PxSg1
priváhta#kapitalisma+N+Sg+Gen+PxSg1
priváhta#skuvla+Sem/Org+Sem/Plc+N+Sg+Gen+PxSg1
pro#substantiiva+N+Sg+Gen+PxSg1
produktivitehta+N+Sg+Gen+PxSg1
prográmma#stivra+Sem/Org+N+Sg+Gen+PxSg1
prográmma#stivrra#válga+N+Sg+Gen+PxSg1
prográmma#stivrra#čoahkkin+N+Sg+Gen+PxSg1
prohibitiiva#systema+N+Sg+Gen+PxSg1
prolatiiva+N+Sg+Gen+PxSg1
pálbma#sotna#beaivi+Sem/Time+N+Sg+Gen+PxSg1
refereansa#adjunktiiva+N+Sg+Gen+PxSg1
reflektivitehta+N+Sg+Gen+PxSg1
registreren#reive+N+Sg+Gen+PxSg1
regulatiiva+N+Sg+Gen+PxSg1
reive#doavdnji+N+Sg+Gen+PxSg1
reive#lonohallan+N+Sg+Gen+PxSg1
reive#lonuheaddji+Sem/Hum+N+Sg+Gen+PxSg1
reive#árka+N+Sg+Gen+PxSg1
reive#šeahkka+N+Sg+Gen+PxSg1
reive+N+Sg+Gen+PxSg1
rektiiva+N+Sg+Gen+PxSg1
relatiiva#cealkka+N+Sg+Gen+PxSg1
relatiiva#pronomen+N+Sg+Gen+PxSg1
relativisma+N+Sg+Gen+PxSg1
relativiteahtta+N+Sg+Gen+PxSg1
relativitehta+N+Sg+Gen+PxSg1
remissa#reive+N+Sg+Gen+PxSg1
resursa#divat+N+Sg+Gen+PxSg1
riddo#bivdi+Sem/Hum+N+Sg+Gen+PxSg1
riddo#civka#leivvoš+Sem/Ani+N+Sg+Gen+PxSg1
riddár#beaive#loddi+Sem/Ani+N+Sg+Gen+PxSg1
riegádan#beaive#dearvvuođat+N+Sg+Gen+PxSg1
riegádan#beaivi+Sem/Time+N+Sg+Gen+PxSg1
riekkes#oaivi+Sem/Ani+N+Sg+Gen+PxSg1
riepmo#beaivi+Sem/Time+N+Sg+Gen+PxSg1
rievssat#bivdi+Sem/Hum+N+Sg+Gen+PxSg1
rievssat#bivdu+N+Sg+Gen+PxSg1
rievssat#čivga+Sem/Ani+N+Sg+Gen+PxSg1
rihkus#sivahus+N+Sg+Gen+PxSg1
riikka#arkiiva+Sem/Org+Sem/Plc+N+Sg+Gen+PxSg1
riikka#arkivára+Sem/Hum+N+Sg+Gen+PxSg1
riikka#beaive#ortnet+N+Sg+Gen+PxSg1
riikka#beaivi+Sem/Org+N+Sg+Gen+PxSg1
riikka#givssádus+N+Sg+Gen+PxSg1
riikka#stivra+Sem/Org+N+Sg+Gen+PxSg1
rimse#bivttas+N+Sg+Gen+PxSg1
rivdnji+Sem/Plc+N+Sg+Gen+PxSg1
rivgo#nieida+Sem/Hum+N+Sg+Gen+PxSg1
rivgo#suonti+Sem/Hum+N+Sg+Gen+PxSg1
rivgo#vuolpu+N+Sg+Gen+PxSg1
rivgu+Sem/Hum+N+Sg+Gen+PxSg1
rivihuddan+N+Sg+Gen+PxSg1
rivja+N+Sg+Gen+PxSg1
rivot#lukti+N+Sg+Gen+PxSg1
rivot+Sem/Plc+N+Sg+Gen+PxSg1
rivttár+Sem/Hum+N+Sg+Gen+PxSg1
rivut+Sem/Plc+N+Sg+Gen+PxSg1
rivzi+Sem/Hum+Sem/Ani+N+Sg+Gen+PxSg1
roggan#reive+N+Sg+Gen+PxSg1
rohkos#beaivi+Sem/Time+N+Sg+Gen+PxSg1
rohkos#sotna#beaivi+Sem/Time+N+Sg+Gen+PxSg1
ropmivuohta+N+Sg+Gen+PxSg1
rož#oaivi+Sem/Ani+N+Sg+Gen+PxSg1
rož'#oaivi+Sem/Ani+N+Sg+Gen+PxSg1
ruhta#vátnivuohta+N+Sg+Gen+PxSg1
ruivi+N+Sg+Gen+PxSg1
ruivvan+Sem/Hum+N+Sg+Gen+PxSg1
rukses#civka#leivvoš+Sem/Ani+N+Sg+Gen+PxSg1
rukses#civkka#leivvoš+Sem/Ani+N+Sg+Gen+PxSg1
rukses#ivdni+N+Sg+Gen+PxSg1
rukses#ruoivil+Sem/Ani+N+Sg+Gen+PxSg1
rukses#ruoivilGen+N+Sg+Gen+PxSg1
ruobb#oaivi+Sem/Hum+Sem/Ani+N+Sg+Gen+PxSg1
ruobb'#oaivi+Sem/Hum+Sem/Ani+N+Sg+Gen+PxSg1
ruoivil+Sem/Ani+N+Sg+Gen+PxSg1
ruoivát+N+Sg+Gen+PxSg1
ruosmmes#beaivi+Sem/Time+N+Sg+Gen+PxSg1
ruovttu#bivdi+Sem/Hum+N+Sg+Gen+PxSg1
ruovttu#divššár+Sem/Hum+N+Sg+Gen+PxSg1
ruovttu#dárbo#bivdi+Sem/Hum+N+Sg+Gen+PxSg1
ruovttu#stivra+Sem/Org+N+Sg+Gen+PxSg1
rábbe#bivdin+N+Sg+Gen+PxSg1
rádje#divodeapmi+N+Sg+Gen+PxSg1
rádjo#stivren+N+Sg+Gen+PxSg1
ráhto#bivdin+N+Sg+Gen+PxSg1
ráige#oaivi+Sem/Hum+N+Sg+Gen+PxSg1
ráivvu#vuodjan+N+Sg+Gen+PxSg1
rájus#stivren+N+Sg+Gen+PxSg1
ránes#livkkár+Sem/Ani+N+Sg+Gen+PxSg1
rásse#oaivi+N+Sg+Gen+PxSg1
sajádat#heivehus+N+Sg+Gen+PxSg1
seaivun#sadji+Sem/Plc+N+Sg+Gen+PxSg1
seaivun#suodji+N+Sg+Gen+PxSg1
seaivun+N+Sg+Gen+PxSg1
seaivva#sadji+Sem/Plc+N+Sg+Gen+PxSg1
seaivva+N+Sg+Gen+PxSg1
seaivvas+N+Sg+Gen+PxSg1
seakte#sivla+Sem/Ani+N+Sg+Gen+PxSg1
sealla#šliivi+N+Sg+Gen+PxSg1
searve#bivdu+N+Sg+Gen+PxSg1
searvivuohta+N+Sg+Gen+PxSg1
seavdnjadas#beaive#loddi+Sem/Ani+N+Sg+Gen+PxSg1
seivvon+N+Sg+Gen+PxSg1
seksuála#givssideapmi+N+Sg+Gen+PxSg1
sensitivitehta+N+Sg+Gen+PxSg1
servo#stivren+N+Sg+Gen+PxSg1
sieiva#suoidni+N+Sg+Gen+PxSg1
sierra#oaivil+N+Sg+Gen+PxSg1
sierra#oaivilvuohta+N+Sg+Gen+PxSg1
sieđga#beaive#loddi+Sem/Ani+N+Sg+Gen+PxSg1
sieđga#civkkán+Sem/Ani+N+Sg+Gen+PxSg1
sihkkel#oaive#suodji+N+Sg+Gen+PxSg1
sihkkel#stivrran+N+Sg+Gen+PxSg1
siivu+Sem/Wthr+N+Sg+Gen+PxSg1
siivvuhisvuohta+N+Sg+Gen+PxSg1
silde#oaivádat+N+Sg+Gen+PxSg1
sis#bivttas+N+Sg+Gen+PxSg1
sitatiiva+N+Sg+Gen+PxSg1
sivahallan#eise#váldi+Sem/Org+N+Sg+Gen+PxSg1
sivahan#čála+N+Sg+Gen+PxSg1
sivaheai#eise#váldi+Sem/Org+N+Sg+Gen+PxSg1
sivalašvuohta+N+Sg+Gen+PxSg1
sivdnideaddji+N+Sg+Gen+PxSg1
sivdnideapmi+N+Sg+Gen+PxSg1
sivdnidupmi+N+Sg+Gen+PxSg1
sivdnádus+N+Sg+Gen+PxSg1
siviila#ekonoma+Sem/Hum+N+Sg+Gen+PxSg1
siviila#jeagohisvuohta+N+Sg+Gen+PxSg1
siviila#stáhtus+N+Sg+Gen+PxSg1
siviila#suodjalus+Sem/Org+N+Sg+Gen+PxSg1
siviila#vuoigatvuohta+N+Sg+Gen+PxSg1
siviila#áittardeaddji+Sem/Hum+N+Sg+Gen+PxSg1
siviila#ášši+N+Sg+Gen+PxSg1
sivilisašuvdna+Sem/Group+Sem/Hum+N+Sg+Gen+PxSg1
sivjjogaš+Sem/Hum+N+Sg+Gen+PxSg1
sivjjot#bealle+Sem/Hum+N+Sg+Gen+PxSg1
sivjjot+Sem/Hum+N+Sg+Gen+PxSg1
sivla#nuohtti+N+Sg+Gen+PxSg1
sivla#nálli+N+Sg+Gen+PxSg1
sivla+Sem/Ani+N+Sg+Gen+PxSg1
sivle#fanas+Sem/Veh+N+Sg+Gen+PxSg1
sivle#čalmmit+N+Sg+Gen+PxSg1
sivli+N+Sg+Gen+PxSg1
sivlo#oarra+N+Sg+Gen+PxSg1
sivlu+N+Sg+Gen+PxSg1
sivlá+N+Sg+Gen+PxSg1
sivnnát+N+Sg+Gen+PxSg1
sivra+N+Sg+Gen+PxSg1
sivrra+N+Sg+Gen+PxSg1
sivva+N+Sg+Gen+PxSg1
sivvu+N+Sg+Gen+PxSg1
skieivun+N+Sg+Gen+PxSg1
skivdnji+N+Sg+Gen+PxSg1
skivži+Sem/Hum+Sem/Ani+N+Sg+Gen+PxSg1
skuoiva+Sem/Hum+N+Sg+Gen+PxSg1
skuoivi+Sem/Hum+N+Sg+Gen+PxSg1
skuolfe#oaivi+Sem/Ani+N+Sg+Gen+PxSg1
guolle#oaivi+Sem/Ani+N+Sg+Gen+PxSg1
skuvla#beaivi+Sem/Time+N+Sg+Gen+PxSg1
skuvla#rivgu+Sem/Hum+N+Sg+Gen+PxSg1
skuvla#stivra+Sem/Org+N+Sg+Gen+PxSg1
skuvla#stivrra#válga+N+Sg+Gen+PxSg1
skuvla#stivrra#čoahkkin+N+Sg+Gen+PxSg1
skuž#oaivi+Sem/Ani+N+Sg+Gen+PxSg1
skuž'#oaivi+Sem/Ani+N+Sg+Gen+PxSg1
skádja#oaivi+N+Sg+Gen+PxSg1
skáđa#divri+Sem/Ani+N+Sg+Gen+PxSg1
smávva#fanas#bivdi+Sem/Hum+N+Sg+Gen+PxSg1
snarre#oaivi+Sem/Ani+N+Sg+Gen+PxSg1
snihkken#divohat+Sem/Org+N+Sg+Gen+PxSg1
snog#oaivi+Sem/Ani+N+Sg+Gen+PxSg1
snog'#oaivi+Sem/Ani+N+Sg+Gen+PxSg1
snorr#oaivi+Sem/Ani+N+Sg+Gen+PxSg1
snorre#oaivi+Sem/Ani+N+Sg+Gen+PxSg1
snuvr#oaivi+Sem/Ani+N+Sg+Gen+PxSg1
snuvr'#oaivi+Sem/Ani+N+Sg+Gen+PxSg1
snáldo#oaivi+Sem/Ani+N+Sg+Gen+PxSg1
sohka#beal#perspektiiva+N+Sg+Gen+PxSg1
sorbme#siivu+Sem/Wthr+N+Sg+Gen+PxSg1
sosiála#oaivadeaddji+Sem/Hum+N+Sg+Gen+PxSg1
sosiála#oaivadeaddji+N+Sg+Gen+PxSg1
sotna#beaivi+Sem/Time+N+Sg+Gen+PxSg1
spaž'#oaivi+Sem/Ani+N+Sg+Gen+PxSg1
speađđ#oaivi+Sem/Ani+N+Sg+Gen+PxSg1
speađđ'#oaivi+Sem/Ani+N+Sg+Gen+PxSg1
spigir#oaivi+Sem/Ani+N+Sg+Gen+PxSg1
spiinne#čivga+Sem/Ani+N+Sg+Gen+PxSg1
spivka+N+Sg+Gen+PxSg1
spivkkár+Sem/Hum+N+Sg+Gen+PxSg1
standárda#reive+N+Sg+Gen+PxSg1
statutiiva+N+Sg+Gen+PxSg1
stivli+N+Sg+Gen+PxSg1
stivra#doaibma+N+Sg+Gen+PxSg1
stivra#jođiheaddji+Sem/Hum+N+Sg+Gen+PxSg1
stivra#lahttu+Sem/Hum+N+Sg+Gen+PxSg1
stivra#ovddasteaddji+Sem/Hum+N+Sg+Gen+PxSg1
stivra#sadji+Sem/Plc+N+Sg+Gen+PxSg1
stivra+Sem/Org+N+Sg+Gen+PxSg1
stivre#mánni+Sem/Hum+N+Sg+Gen+PxSg1
stivrejeaddji+N+Sg+Gen+PxSg1
stivrejupmi+N+Sg+Gen+PxSg1
stivren#bielka+N+Sg+Gen+PxSg1
stivren#boallu+N+Sg+Gen+PxSg1
stivren#dokumeanta+N+Sg+Gen+PxSg1
stivren#goddi+Sem/Org+N+Sg+Gen+PxSg1
stivren#joavku+Sem/Group+Sem/Hum+N+Sg+Gen+PxSg1
stivren#málle+N+Sg+Gen+PxSg1
stivren#oaidnu+N+Sg+Gen+PxSg1
stivren#orgána+Sem/Org+N+Sg+Gen+PxSg1
stivren#ráva+N+Sg+Gen+PxSg1
stivren#struktuvra+N+Sg+Gen+PxSg1
stivren#sággi+N+Sg+Gen+PxSg1
stivren#teknihkka+N+Sg+Gen+PxSg1
stivren#vuohki+N+Sg+Gen+PxSg1
stivren#ásahus+Sem/Org+N+Sg+Gen+PxSg1
stivrra#lahttu+Sem/Hum+N+Sg+Gen+PxSg1
stivrra#válga+N+Sg+Gen+PxSg1
stivrra#čoahkkin+N+Sg+Gen+PxSg1
stivrran+N+Sg+Gen+PxSg1
stivrran#gielká+N+Sg+Gen+PxSg1
stivrrár+Sem/Hum+N+Sg+Gen+PxSg1
stággo#bivdi+Sem/Hum+N+Sg+Gen+PxSg1
stáhta#arkiiva+Sem/Org+Sem/Plc+N+Sg+Gen+PxSg1
stáhta#divat#njuolggadus+N+Sg+Gen+PxSg1
stáhta#divat+N+Sg+Gen+PxSg1
subjeakta#oblikutiiva+N+Sg+Gen+PxSg1
subjektivisma+N+Sg+Gen+PxSg1
subjektivitehta+N+Sg+Gen+PxSg1
substantiiva#dávda+N+Sg+Gen+PxSg1
substantiiva+N+Sg+Gen+PxSg1
substantiivvalaš+N+Sg+Gen+PxSg1
suhkkes#oaivi+Sem/Ani+N+Sg+Gen+PxSg1
suhpe#beaive#loddi+Sem/Ani+N+Sg+Gen+PxSg1
suivehus+N+Sg+Gen+PxSg1
suodjalan#divššár+Sem/Hum+N+Sg+Gen+PxSg1
suodjalus#reive+N+Sg+Gen+PxSg1
suodje#ivdni+N+Sg+Gen+PxSg1
suohkan#stivra#áigodat+Sem/Time+N+Sg+Gen+PxSg1
suohkan#stivra+Sem/Org+N+Sg+Gen+PxSg1
suohkan#stivrra#čoahkkin+N+Sg+Gen+PxSg1
suoidne#beaive#loddi+Sem/Ani+N+Sg+Gen+PxSg1
suoiva+N+Sg+Gen+PxSg1
suoivva+N+Sg+Gen+PxSg1
suoivvan+N+Sg+Gen+PxSg1
suoivvan#hápmi+N+Sg+Gen+PxSg1
suoivvan+N+Sg+Gen+PxSg1
suoivvanas+N+Sg+Gen+PxSg1
suolle#guolle#bivdu+N+Sg+Gen+PxSg1
suonjar#divššohat+Sem/Org+Sem/Plc+N+Sg+Gen+PxSg1
suovva#ruivi+N+Sg+Gen+PxSg1
superlatiiva+N+Sg+Gen+PxSg1
suđi#rivgu+Sem/Hum+N+Sg+Gen+PxSg1
svenne#reive+N+Sg+Gen+PxSg1
sáhkkiivuohta+N+Sg+Gen+PxSg1
sáhpán#čivga+Sem/Hum+N+Sg+Gen+PxSg1
sáigo#bivttas+N+Sg+Gen+PxSg1
sáiva#bivdo#hálddašeapmi+N+Sg+Gen+PxSg1
sáiva#bivdo#láhka+N+Sg+Gen+PxSg1
sáiva#bivdu+N+Sg+Gen+PxSg1
sáiva#cáhce#biologa+Sem/Hum+N+Sg+Gen+PxSg1
sáiva#cáhce#biologiija+N+Sg+Gen+PxSg1
sáiva#guolli+Sem/Hum+N+Sg+Gen+PxSg1
sáiva#guolásteapmi+N+Sg+Gen+PxSg1
sáiva#čáhce#biebman+N+Sg+Gen+PxSg1
sáiva#čáhce#guolli+Sem/Hum+N+Sg+Gen+PxSg1
sáiva#čáhci+N+Sg+Gen+PxSg1
sáiva+N+Sg+Gen+PxSg1
sáivi+N+Sg+Gen+PxSg1
sálvan#divri+Sem/Hum+N+Sg+Gen+PxSg1
sáme#bivttas+N+Sg+Gen+PxSg1
sáme#válga#stivra+Sem/Org+N+Sg+Gen+PxSg1
sáme#válga#stivrra#válga+N+Sg+Gen+PxSg1
sáme#válga#stivrra#čoahkkin+N+Sg+Gen+PxSg1
sámel#oaivi+Sem/Hum+N+Sg+Gen+PxSg1
sámivuohta+N+Sg+Gen+PxSg1
sávrivuohta+N+Sg+Gen+PxSg1
terminatiiva+N+Sg+Gen+PxSg1
tivoli+N+Sg+Gen+PxSg1
tivoliija+Sem/Org+Sem/Event+N+Sg+Gen+PxSg1
totalitiiva+N+Sg+Gen+PxSg1
translatiiva+N+Sg+Gen+PxSg1
uhccivuohta+N+Sg+Gen+PxSg1
ullo#oaivi+N+Sg+Gen+PxSg1
universalisma+N+Sg+Gen+PxSg1
universiteahtta+Sem/Org+Sem/Build+N+Sg+Gen+PxSg1
universitehta#areála+Sem/Plc+N+Sg+Gen+PxSg1
universitehta#buohcce#viessu+Sem/Org+Sem/Build+N+Sg+Gen+PxSg1
universitehta#musea+Sem/Org+Sem/Build+N+Sg+Gen+PxSg1
universitehta#muséa+Sem/Org+Sem/Build+N+Sg+Gen+PxSg1
universitehta+Sem/Org+Sem/Build+N+Sg+Gen+PxSg1
universála#geniijaGen+Sem/Hum+N+Sg+Gen+PxSg1
unnivuohta+N+Sg+Gen+PxSg1
vahkko#beaivi+Sem/Time+N+Sg+Gen+PxSg1
valljivuohta+N+Sg+Gen+PxSg1
valljivuođa#ortnet+N+Sg+Gen+PxSg1
vaššivuohta+N+Sg+Gen+PxSg1
veahkke#divššár+Sem/Hum+N+Sg+Gen+PxSg1
veahkkivuohta+N+Sg+Gen+PxSg1
veahkkáivuohta+N+Sg+Gen+PxSg1
veahčir#šlivgen+N+Sg+Gen+PxSg1
veaige#livva+N+Sg+Gen+PxSg1
veaiva#urgu+N+Sg+Gen+PxSg1
veaiva+N+Sg+Gen+PxSg1
vearba#abessiiva+N+Sg+Gen+PxSg1
vearba#genetiiva+N+Sg+Gen+PxSg1
vearrivuohta+N+Sg+Gen+PxSg1
vearro#livnnet+N+Sg+Gen+PxSg1
veive#culci+N+Sg+Gen+PxSg1
veive#viessu+Sem/Build+N+Sg+Gen+PxSg1
veive#áksil+N+Sg+Gen+PxSg1
veive+N+Sg+Gen+PxSg1
veivár+N+Sg+Gen+PxSg1
veivár#nađđa+N+Sg+Gen+PxSg1
viesso#oaivadeaddji+Sem/Hum+N+Sg+Gen+PxSg1
vihtan#bivddus+N+Sg+Gen+PxSg1
viivu+N+Sg+Gen+PxSg1
viivvur+N+Sg+Gen+PxSg1
viivvut+N+Sg+Gen+PxSg1
vilges#bivttahas+Sem/Hum+N+Sg+Gen+PxSg1
vinj#oaivi+Sem/Ani+N+Sg+Gen+PxSg1
vinj'#oaivi+Sem/Ani+N+Sg+Gen+PxSg1
vivva#bealle+Sem/Hum+N+Sg+Gen+PxSg1
vivva#bealli+Sem/Hum+N+Sg+Gen+PxSg1
vivva+Sem/Hum+N+Sg+Gen+PxSg1
vokatiiva+N+Sg+Gen+PxSg1
voluma#ivdni+N+Sg+Gen+PxSg1
vuodjan#bivttas+N+Sg+Gen+PxSg1
vuoivvas#bealgi+N+Sg+Gen+PxSg1
vuoivvas#meastu+N+Sg+Gen+PxSg1
vuoivvas#njuvddus+N+Sg+Gen+PxSg1
vuoivvas#njárčá+N+Sg+Gen+PxSg1
vuoivvas#oažži+N+Sg+Gen+PxSg1
vuoivvas#vihki+N+Sg+Gen+PxSg1
vuoivvas+N+Sg+Gen+PxSg1
vuoiŋŋadan#beaivi+Sem/Time+N+Sg+Gen+PxSg1
vuojadan#bivttas+N+Sg+Gen+PxSg1
vuokta#leivvoš+Sem/Ani+N+Sg+Gen+PxSg1
vuolildus#bivttas+N+Sg+Gen+PxSg1
vuolos#bivttas+N+Sg+Gen+PxSg1
vuosttaš#oaivadeaddji+Sem/Hum+N+Sg+Gen+PxSg1
vuotna#bivdi+Sem/Hum+N+Sg+Gen+PxSg1
vuotna#bivdu+N+Sg+Gen+PxSg1
vuovde#civka#leivvoš+Sem/Ani+N+Sg+Gen+PxSg1
vuovde#civkka#leivvoš+Sem/Ani+N+Sg+Gen+PxSg1
vuovdnáivuohta+N+Sg+Gen+PxSg1
váibmo#sivva+N+Sg+Gen+PxSg1
váilivuohta+N+Sg+Gen+PxSg1
váive#heagga+N+Sg+Gen+PxSg1
váivi+N+Sg+Gen+PxSg1
váivvádus+N+Sg+Gen+PxSg1
váivván+Sem/Hum+N+Sg+Gen+PxSg1
váivvánas+N+Sg+Gen+PxSg1
váivváš#attáldat+N+Sg+Gen+PxSg1
válbor#beaivi+Sem/Time+N+Sg+Gen+PxSg1
váldo#oaivámuš+Sem/Hum+N+Sg+Gen+PxSg1
váldo#perspektiiva+N+Sg+Gen+PxSg1
váldo#sivva+N+Sg+Gen+PxSg1
váldo#stivra+Sem/Org+N+Sg+Gen+PxSg1
váldo#stivrra#válga+N+Sg+Gen+PxSg1
váldo#stivrra#čoahkkin+N+Sg+Gen+PxSg1
válga#stivra+Sem/Org+N+Sg+Gen+PxSg1
válga#stivrra#válga+N+Sg+Gen+PxSg1
válga#stivrra#čoahkkin+N+Sg+Gen+PxSg1
válljehahttivuohta+N+Sg+Gen+PxSg1
vándá#divga+N+Sg+Gen+PxSg1
várre#civzza+N+Sg+Gen+PxSg1
várre#stivra+Sem/Org+N+Sg+Gen+PxSg1
várre#stivrra#válga+N+Sg+Gen+PxSg1
várre#stivrra#čoahkkin+N+Sg+Gen+PxSg1
vástádus#reive+N+Sg+Gen+PxSg1
vátnivuohta+N+Sg+Gen+PxSg1
ádjá#fivllit+Sem/Ani+N+Sg+Gen+PxSg1
áhpe#bivdu+N+Sg+Gen+PxSg1
áhta#ivdni+N+Sg+Gen+PxSg1
áhččivuohta+N+Sg+Gen+PxSg1
áibmo#givvir+N+Sg+Gen+PxSg1
áibmo#hivvodat+N+Sg+Gen+PxSg1
áige#ortnet#arkiiva+Sem/Org+Sem/Plc+N+Sg+Gen+PxSg1
áigodat#guolle#bivdi+Sem/Hum+N+Sg+Gen+PxSg1
álbmot#beaivi+Sem/Time+N+Sg+Gen+PxSg1
álbmot#beaivvi#doallu+N+Sg+Gen+PxSg1
álbmot#oaivil+N+Sg+Gen+PxSg1
álbmot#stivra+Sem/Org+N+Sg+Gen+PxSg1
álbmot#stivrra#válga+N+Sg+Gen+PxSg1
álbmot#stivrra#čoahkkin+N+Sg+Gen+PxSg1
álgo#fuolkivuohta+N+Sg+Gen+PxSg1
álgo#motiiva+N+Sg+Gen+PxSg1
álgo#álbmot#beaivi+Sem/Time+N+Sg+Gen+PxSg1
álgo#šliivi+N+Sg+Gen+PxSg1
álkivuohta+N+Sg+Gen+PxSg1
ámmát#olbmo#stivra+Sem/Org+N+Sg+Gen+PxSg1
ándagassii#bivdin+N+Sg+Gen+PxSg1
árga#beaivi+Sem/Time+N+Sg+Gen+PxSg1
árga#bivttas+N+Sg+Gen+PxSg1
árgivuohta+N+Sg+Gen+PxSg1
ášše#arkiiva+Sem/Org+Sem/Plc+N+Sg+Gen+PxSg1
šaddan#beaivi+Sem/Time+N+Sg+Gen+PxSg1
čakča#beaivi+Sem/Time+N+Sg+Gen+PxSg1
čakča#festivála+N+Sg+Gen+PxSg1
čakča#fivllit+Sem/Ani+N+Sg+Gen+PxSg1
čal#oaivi+Sem/Ani+N+Sg+Gen+PxSg1
čal'#oaivi+Sem/Ani+N+Sg+Gen+PxSg1
čavga#heivehus+N+Sg+Gen+PxSg1
čađđa#sivra+N+Sg+Gen+PxSg1
čeahppivuohta+N+Sg+Gen+PxSg1
čearda#bivttas+N+Sg+Gen+PxSg1
čearda#oaivámuš+Sem/Hum+N+Sg+Gen+PxSg1
šelges#čuoivvat+Sem/Ani+N+Sg+Gen+PxSg1
čiegus#oaivil+N+Sg+Gen+PxSg1
čielggadan#beaivi+Sem/Time+N+Sg+Gen+PxSg1
šiiva#goazan+N+Sg+Gen+PxSg1
šiiva#juvla+N+Sg+Gen+PxSg1
čikŋa#bivttas+N+Sg+Gen+PxSg1
čivga#goahti+N+Sg+Gen+PxSg1
čivga+Sem/Hum+Sem/Ani+N+Sg+Gen+PxSg1
čivgan#loddi+Sem/Ani+N+Sg+Gen+PxSg1
čivhli+N+Sg+Gen+PxSg1
čivra+N+Sg+Gen+PxSg1
čivrrus+Sem/Ani+N+Sg+Gen+PxSg1
čivrá+N+Sg+Gen+PxSg1
čivtta#muorra+N+Sg+Gen+PxSg1
čivtta#árpu+N+Sg+Gen+PxSg1
čivttahat+N+Sg+Gen+PxSg1
čivttas#muorra+N+Sg+Gen+PxSg1
čivttas#árpu+N+Sg+Gen+PxSg1
čivtten#geahpa+N+Sg+Gen+PxSg1
čižže#oaivi+N+Sg+Gen+PxSg1
šleaivi+Sem/Hum+N+Sg+Gen+PxSg1
šleaŋga#čuoivvat+Sem/Ani+N+Sg+Gen+PxSg1
šliive#assi+N+Sg+Gen+PxSg1
šliivi+N+Sg+Gen+PxSg1
šlince#bivttas+N+Sg+Gen+PxSg1
šlinco#bivttas+N+Sg+Gen+PxSg1
šlivggas+N+Sg+Gen+PxSg1
šlivgá+Sem/Hum+N+Sg+Gen+PxSg1
šlubb'#oaivi+N+Sg+Gen+PxSg1
šlubbo#oaivvat+Sem/Hum+Sem/Ani+N+Sg+Gen+PxSg1
šlundivuohta+N+Sg+Gen+PxSg1
šláddjiivuohta+N+Sg+Gen+PxSg1
šláddjivuohta+N+Sg+Gen+PxSg1
šnjivggas+N+Sg+Gen+PxSg1
šnjivva+N+Sg+Gen+PxSg1
čoahkkin#beaivi+Sem/Time+N+Sg+Gen+PxSg1
čoahkkin#givssideapmi+N+Sg+Gen+PxSg1
čoahkkin#givssár+Sem/Hum+N+Sg+Gen+PxSg1
čođđe#siivu+Sem/Wthr+N+Sg+Gen+PxSg1
čuoigan#beaivi+Sem/Time+N+Sg+Gen+PxSg1
čuoivvat#náhkke#soadji+Sem/Ani+N+Sg+Gen+PxSg1
čuoivvat+Sem/Ani+N+Sg+Gen+PxSg1
čuorbivuohta+N+Sg+Gen+PxSg1
čuovga#ivdni+N+Sg+Gen+PxSg1
čuovvun#arkiiva+Sem/Org+Sem/Plc+N+Sg+Gen+PxSg1
čuvggodan#livva+N+Sg+Gen+PxSg1
čáhce#ivdni+N+Sg+Gen+PxSg1
čáhce#oaivi+N+Sg+Gen+PxSg1
čáhppes#fivllit+Sem/Ani+N+Sg+Gen+PxSg1
čáz#oaivi+N+Sg+Gen+PxSg1
čáz'#oaivi+N+Sg+Gen+PxSg1
čáze#oaivi+N+Sg+Gen+PxSg1
oaive#čálus+N+Sg+Gen+PxSg1
leavga#beaivi+Sem/Time+N+Sg+Gen+PxSg1
válga#beaivi+Sem/Time+N+Sg+Gen+PxSg1
čakča#deaivvadeapmi+N+Sg+Gen+PxSg1
skábma#deaivvadeapmi+N+Sg+Gen+PxSg1
negatiiva#lohku+N+Sg+Gen+PxSg1
siviláittardeaddji+N+Sg+Gen+PxSg1
albme#ravda+N+Sg+Gen+PxSg1
almmi#ravda+N+Sg+Gen+PxSg1
almmos#organisašuvdna+Sem/Org+N+Sg+Gen+PxSg1
biello#cizáš+Sem/Ani+N+Sg+Gen+PxSg1
bizebáze+N+Sg+Gen+PxSg1
buoide#cizáš+Sem/Ani+N+Sg+Gen+PxSg1
cihce#cizáš+Sem/Ani+N+Sg+Gen+PxSg1
cihrre#lasta#vizar+Sem/Ani+N+Sg+Gen+PxSg1
cize#binná+N+Sg+Gen+PxSg1
cizopaš+Sem/Ani+N+Sg+Gen+PxSg1
cizot+Sem/Ani+N+Sg+Gen+PxSg1
cizáš#fálli+Sem/Ani+N+Sg+Gen+PxSg1
cizáš#mielki+N+Sg+Gen+PxSg1
cizáš#čivga+Sem/Ani+N+Sg+Gen+PxSg1
cizáš+Sem/Ani+N+Sg+Gen+PxSg1
davve#lasta#vizar+Sem/Ani+N+Sg+Gen+PxSg1
davve#vizar+Sem/Ani+N+Sg+Gen+PxSg1
fiskes#cizáš+Sem/Ani+N+Sg+Gen+PxSg1
fiskes#vizar+Sem/Ani+N+Sg+Gen+PxSg1
fálle#vizar+Sem/Ani+N+Sg+Gen+PxSg1
gahper#vizar+Sem/Ani+N+Sg+Gen+PxSg1
gazza#biza+N+Sg+Gen+PxSg1
giega#cizáš+Sem/Ani+N+Sg+Gen+PxSg1
gizzun#báddi+N+Sg+Gen+PxSg1
goalšo#vizar+Sem/Ani+N+Sg+Gen+PxSg1
guodja#vizar+Sem/Ani+N+Sg+Gen+PxSg1
guossa#vizar+Sem/Ani+N+Sg+Gen+PxSg1
gárde#vizar+Sem/Ani+N+Sg+Gen+PxSg1
hearta#vizar+Sem/Ani+N+Sg+Gen+PxSg1
jeagge#vizar+Sem/Ani+N+Sg+Gen+PxSg1
miestta#vizar+Sem/Ani+N+Sg+Gen+PxSg1
miestta#šurre#vizar+Sem/Ani+N+Sg+Gen+PxSg1
muhkke#cizáš+Sem/Ani+N+Sg+Gen+PxSg1
pizza+N+Sg+Gen+PxSg1
pizza#sorta+N+Sg+Gen+PxSg1
rievssat#cizáš+Sem/Ani+N+Sg+Gen+PxSg1
rizza+Sem/Hum+Sem/Ani+N+Sg+Gen+PxSg1
rohto#vizar+Sem/Ani+N+Sg+Gen+PxSg1
ruovde#cizáš+Sem/Ani+N+Sg+Gen+PxSg1
ránes#cizáš+Sem/Ani+N+Sg+Gen+PxSg1
rásse#lohkko#vizar+Sem/Ani+N+Sg+Gen+PxSg1
rásttes#vizar+Sem/Ani+N+Sg+Gen+PxSg1
schizofreniija+N+Sg+Gen+PxSg1
ummol#cizáš+Sem/Ani+N+Sg+Gen+PxSg1
upmol#cizáš+Sem/Ani+N+Sg+Gen+PxSg1
vilges#ummol#cizáš+Sem/Ani+N+Sg+Gen+PxSg1
vizar+N+Sg+Gen+PxSg1
vizzet#jeagil+N+Sg+Gen+PxSg1
vuovde#vizar+Sem/Ani+N+Sg+Gen+PxSg1
áhpe#cizaš+Sem/Ani+N+Sg+Gen+PxSg1
álpa#ruovde#cizáš+Sem/Ani+N+Sg+Gen+PxSg1
čáhppes#vizar+Sem/Ani+N+Sg+Gen+PxSg1
+N+Sg+Gen+PxSg1
čalbmet#beal+N+Sg+Gen+PxSg1
čalbme#geaš+N+Sg+Gen+PxSg1
válbor#beai+N+Sg+Gen+PxSg1
bálbma#sotna#beai+N+Sg+Gen+PxSg1
nuppiid#ovda#olbmuid+N+Sg+Gen+PxSg1
nuppi#ovda#olbmo+N+Sg+Gen+PxSg1
nuppe#ovda#olbmo+N+Sg+Gen+PxSg1
ovttat#olbmo+N+Sg+Gen+PxSg1
čalbmet#beal+N+Sg+Gen+PxSg1
njálbme#geaš+N+Sg+Gen+PxSg1
pálbma#sotna#beai+N+Sg+Gen+PxSg1
ahke#olmmoš+Sem/Hum+N+Sg+Gen+PxSg1
aktahat#olmmoš+Sem/Hum+N+Sg+Gen+PxSg1
albatrossa+Sem/Ani+N+Sg+Gen+PxSg1
albbas+Sem/Ani+N+Sg+Gen+PxSg1
albinisma+N+Sg+Gen+PxSg1
albma#bidju+N+Sg+Gen+PxSg1
albma#buktin+N+Sg+Gen+PxSg1
albma#buktojupmi+N+Sg+Gen+PxSg1
albma#ilbmi+N+Sg+Gen+PxSg1
albma#olmmoš+Sem/Hum+N+Sg+Gen+PxSg1
albma#ropmi+Sem/Hum+N+Sg+Gen+PxSg1
albma#suoigi+Sem/Hum+N+Sg+Gen+PxSg1
albmadeaddji+N+Sg+Gen+PxSg1
albmanan#hápmi+N+Sg+Gen+PxSg1
albme#assi+N+Sg+Gen+PxSg1
albme#láivi+N+Sg+Gen+PxSg1
albme#náhkki+N+Sg+Gen+PxSg1
albme#ravda+N+Sg+Gen+PxSg1
albmiG+N+Sg+Gen+PxSg1
albmoneapmi+N+Sg+Gen+PxSg1
albmulaš+N+Sg+Gen+PxSg1
albmá#dreassa+N+Sg+Gen+PxSg1
albmáhuoš+Sem/Hum+N+Sg+Gen+PxSg1
albmái#mannan+N+Sg+Gen+PxSg1
albmáš+Sem/Hum+N+Sg+Gen+PxSg1
album+N+Sg+Gen+PxSg1
albumiidna+N+Sg+Gen+PxSg1
albumpa+N+Sg+Gen+PxSg1
albumpá+N+Sg+Gen+PxSg1
albánia#giella+N+Sg+Gen+PxSg1
alla#olmmoš+Sem/Hum+N+Sg+Gen+PxSg1
almmái#olmmoš+Sem/Hum+N+Sg+Gen+PxSg1
almmái+Sem/Hum+N+Sg+Gen+PxSg1
arve#čalbmi+N+Sg+Gen+PxSg1
atoma#čalbme#suhppehat+N+Sg+Gen+PxSg1
aviisa#olmmoš+Sem/Hum+N+Sg+Gen+PxSg1
aviisa#olmmái+Sem/Hum+N+Sg+Gen+PxSg1
badje#olmmoš+Sem/Hum+N+Sg+Gen+PxSg1
badje#olmmái+Sem/Hum+N+Sg+Gen+PxSg1
badjin#olmmoš+Sem/Hum+N+Sg+Gen+PxSg1
bahta#čalbmi+N+Sg+Gen+PxSg1
bargo#almmái+Sem/Hum+N+Sg+Gen+PxSg1
bargo#olmmái+Sem/Hum+N+Sg+Gen+PxSg1
bassi#olmmoš+Sem/Hum+N+Sg+Gen+PxSg1
bassi#olmmái+Sem/Hum+N+Sg+Gen+PxSg1
beaive#čalbme#šaddu+N+Sg+Gen+PxSg1
beaive#čalbmi+N+Sg+Gen+PxSg1
bealbi+N+Sg+Gen+PxSg1
biddo#njálbmi+N+Sg+Gen+PxSg1
biedjo#njálbmi+N+Sg+Gen+PxSg1
biegga#olmmái+Sem/Hum+N+Sg+Gen+PxSg1
bielbi+N+Sg+Gen+PxSg1
biras#gealbo#fierpmádat+Sem/Org+N+Sg+Gen+PxSg1
bisso#almmái+Sem/Hum+N+Sg+Gen+PxSg1
bisso#njálbmi+N+Sg+Gen+PxSg1
bisánan#galba+N+Sg+Gen+PxSg1
bivdo#olmmái+Sem/Hum+N+Sg+Gen+PxSg1
boalbi+Sem/Hum+N+Sg+Gen+PxSg1
boasta#almmái+Sem/Hum+N+Sg+Gen+PxSg1
boasta#olmmái+Sem/Hum+N+Sg+Gen+PxSg1
boađus#ulbmil+N+Sg+Gen+PxSg1
bohcco#čuolbma+N+Sg+Gen+PxSg1
bohtal#njálbmi+N+Sg+Gen+PxSg1
boras#čuolbma+N+Sg+Gen+PxSg1
brutto#álbmot#buvttadus+N+Sg+Gen+PxSg1
buksa#njálbmi+N+Sg+Gen+PxSg1
bullje#čalbmi+Sem/Hum+N+Sg+Gen+PxSg1
buohcce#biila#olmmoš+Sem/Hum+N+Sg+Gen+PxSg1
buolbmágaš+Sem/Hum+N+Sg+Gen+PxSg1
báike#gotte#olmmoš+Sem/Hum+N+Sg+Gen+PxSg1
báike#namma#galba+N+Sg+Gen+PxSg1
bákte#olmmoš+Sem/Hum+N+Sg+Gen+PxSg1
bálbma#muorra+N+Sg+Gen+PxSg1
bálbma#sotna#beaivi+Sem/Time+N+Sg+Gen+PxSg1
bálbma+N+Sg+Gen+PxSg1
bállo#čalbmi+N+Sg+Gen+PxSg1
bárdne#almmái+Sem/Hum+N+Sg+Gen+PxSg1
bárdne#olmmoš+Sem/Hum+N+Sg+Gen+PxSg1
bárdne#olmmái+Sem/Hum+N+Sg+Gen+PxSg1
bátne#olmmoš+Sem/Hum+N+Sg+Gen+PxSg1
ceakko#čiegus#čalbmi+N+Sg+Gen+PxSg1
dahku#čalbmi+N+Sg+Gen+PxSg1
davvi#sámi#álbmot+Sem/Hum+Sem/Group+N+Sg+Gen+PxSg1
daŋas#guolbba+Sem/Plc+N+Sg+Gen+PxSg1
dievdo#olmmoš+Sem/Hum+N+Sg+Gen+PxSg1
dieđa#olmmái+Sem/Hum+N+Sg+Gen+PxSg1
dieđihan#galba+N+Sg+Gen+PxSg1
digge#álbmot+Sem/Hum+Sem/Group+N+Sg+Gen+PxSg1
divga#healbmi+N+Sg+Gen+PxSg1
doaibma#almmái+Sem/Hum+N+Sg+Gen+PxSg1
doaibma#gelbbolašvuohta+N+Sg+Gen+PxSg1
doaibma#olmmoš+Sem/Hum+N+Sg+Gen+PxSg1
doaibma#olmmái+Sem/Hum+N+Sg+Gen+PxSg1
doarjja#olmmoš+Sem/Hum+N+Sg+Gen+PxSg1
duhát#jahke#ulbmil+N+Sg+Gen+PxSg1
dulben#jurssan+N+Sg+Gen+PxSg1
dulben#šliipen#mašiidna+N+Sg+Gen+PxSg1
dulbodat#ivdni+N+Sg+Gen+PxSg1
dulbodat+N+Sg+Gen+PxSg1
duolba#basttat+N+Sg+Gen+PxSg1
duolba#beavdi+N+Sg+Gen+PxSg1
duolba#báhpu+N+Sg+Gen+PxSg1
duolba#daŋas+N+Sg+Gen+PxSg1
duolba#dállearka+N+Sg+Gen+PxSg1
duolba#dávgi+N+Sg+Gen+PxSg1
duolba#gavre#heavval+N+Sg+Gen+PxSg1
duolba#heavval+N+Sg+Gen+PxSg1
duolba#jeagil+N+Sg+Gen+PxSg1
duolba#jeaŋga+N+Sg+Gen+PxSg1
duolba#lavdnji+N+Sg+Gen+PxSg1
duolba#luovččan+N+Sg+Gen+PxSg1
duolba#láđđi+N+Sg+Gen+PxSg1
duolba#máhtu+Sem/Ani+N+Sg+Gen+PxSg1
duolba#ruopma+N+Sg+Gen+PxSg1
duolba#skearru+N+Sg+Gen+PxSg1
duolba#stálli+N+Sg+Gen+PxSg1
duolba#suoidni+N+Sg+Gen+PxSg1
duolba#tallearka+N+Sg+Gen+PxSg1
duolba#čiehka+N+Sg+Gen+PxSg1
duolba+N+Sg+Gen+PxSg1
duolbadas+N+Sg+Gen+PxSg1
duolbbo#boahtal+N+Sg+Gen+PxSg1
duolbbus+N+Sg+Gen+PxSg1
duolbbár+Sem/Hum+Sem/Ani+N+Sg+Gen+PxSg1
duolbbás+N+Sg+Gen+PxSg1
duolbman#jorri+N+Sg+Gen+PxSg1
duottar#má#ilbmi+N+Sg+Gen+PxSg1
dutkan#gelbbolašvuohta+N+Sg+Gen+PxSg1
dutkan#čuolbma+N+Sg+Gen+PxSg1
dállo#olmmoš+Sem/Hum+N+Sg+Gen+PxSg1
dálu#almmái+Sem/Hum+N+Sg+Gen+PxSg1
dálu#olmmoš+Sem/Hum+N+Sg+Gen+PxSg1
dálu#olmmái+Sem/Hum+N+Sg+Gen+PxSg1
dáppe-olmmoš+Sem/Hum+N+Sg+Gen+PxSg1
eadne#olmmoš+Sem/Hum+N+Sg+Gen+PxSg1
ealli#silba+N+Sg+Gen+PxSg1
eami#álbmot#beroštupmi+N+Sg+Gen+PxSg1
eami#álbmot#dilli+N+Sg+Gen+PxSg1
eami#álbmot#dimenšuvdna+N+Sg+Gen+PxSg1
eami#álbmot#geatnegasvuohta+N+Sg+Gen+PxSg1
eami#álbmot#guovlu+Sem/Plc+N+Sg+Gen+PxSg1
eami#álbmot#konvenšuvdna+N+Sg+Gen+PxSg1
eami#álbmot#logi#jahki+Sem/Time+N+Sg+Gen+PxSg1
eami#álbmot#oktavuohta+N+Sg+Gen+PxSg1
eami#álbmot#ovddasteaddji+Sem/Hum+N+Sg+Gen+PxSg1
eami#álbmot#parlameanta+Sem/Org+Sem/Plc+N+Sg+Gen+PxSg1
eami#álbmot#perspektiiva+N+Sg+Gen+PxSg1
eami#álbmot#politihkka+N+Sg+Gen+PxSg1
eami#álbmot#prográmma+N+Sg+Gen+PxSg1
eami#álbmot#prošeakta+N+Sg+Gen+PxSg1
eami#álbmot#studeanta+Sem/Hum+N+Sg+Gen+PxSg1
eami#álbmot#vuoigatvuohta+N+Sg+Gen+PxSg1
eami#álbmot+Sem/Hum+Sem/Group+N+Sg+Gen+PxSg1
eana#čalbmi+N+Sg+Gen+PxSg1
eanan#doallo#ulbmil+N+Sg+Gen+PxSg1
eanan#čalbmi+N+Sg+Gen+PxSg1
eanet#álbmot+Sem/Hum+Sem/Group+N+Sg+Gen+PxSg1
eaŋgals#olmmái+Sem/Hum+N+Sg+Gen+PxSg1
eaŋkal#olmmoš+Sem/Hum+N+Sg+Gen+PxSg1
eaŋkil#olmmoš+Sem/Hum+N+Sg+Gen+PxSg1
ele#čalbmi+N+Sg+Gen+PxSg1
eret#vuodjin#galba+N+Sg+Gen+PxSg1
fanas#beal#olmmái+Sem/Hum+N+Sg+Gen+PxSg1
fielbmá+Sem/Plc+N+Sg+Gen+PxSg1
fielmmis+Sem/Plc+N+Sg+Gen+PxSg1
fierbme#čalbmi+N+Sg+Gen+PxSg1
fierbme#čuolbma+N+Sg+Gen+PxSg1
filbma+N+Sg+Gen+PxSg1
filbma#apparáhta+N+Sg+Gen+PxSg1
filbma#buvttadeapmi+N+Sg+Gen+PxSg1
filbma#dahkki+Sem/Hum+N+Sg+Gen+PxSg1
filbma#festivála+N+Sg+Gen+PxSg1
filbma#foanda+N+Sg+Gen+PxSg1
filbma#guovddáš+Sem/Org+Sem/Plc+N+Sg+Gen+PxSg1
filbma#idola+N+Sg+Gen+PxSg1
filbma#liidni+N+Sg+Gen+PxSg1
filbma#nástiG+N+Sg+Gen+PxSg1
filbma#projektor+N+Sg+Gen+PxSg1
filbma#sivdnádus+N+Sg+Gen+PxSg1
filbmen#rusttet+N+Sg+Gen+PxSg1
fuolahan#galba+N+Sg+Gen+PxSg1
fuolke#álbmot+Sem/Hum+Sem/Group+N+Sg+Gen+PxSg1
fága#gelbbolašvuohta+N+Sg+Gen+PxSg1
fága#olmmoš+Sem/Hum+N+Sg+Gen+PxSg1
fálbmi+N+Sg+Gen+PxSg1
galba#beahkki+Sem/Ani+N+Sg+Gen+PxSg1
galba#rihcci+Sem/Ani+N+Sg+Gen+PxSg1
galba#ráksá+N+Sg+Gen+PxSg1
galba+N+Sg+Gen+PxSg1
galbma#guolliG+N+Sg+Gen+PxSg1
galbma#gáhkkor+Sem/Hum+N+Sg+Gen+PxSg1
galbma#latnja+Sem/Plc+N+Sg+Gen+PxSg1
galbma#skábe+N+Sg+Gen+PxSg1
galbmádat+N+Sg+Gen+PxSg1
galmma+Sem/Wthr+N+Sg+Gen+PxSg1
galmmas+N+Sg+Gen+PxSg1
galmmus+N+Sg+Gen+PxSg1
ganjal#čalbmi+N+Sg+Gen+PxSg1
garccastan#čuolbma+N+Sg+Gen+PxSg1
garra#duolbbus+N+Sg+Gen+PxSg1
gaska#almmái+Sem/Hum+N+Sg+Gen+PxSg1
gaska#olmmái+Sem/Hum+N+Sg+Gen+PxSg1
gassa#čalbmi+N+Sg+Gen+PxSg1
gavja#čalbmi+N+Sg+Gen+PxSg1
geahppa#duolbbus+N+Sg+Gen+PxSg1
geahče#dulben#jurssan+N+Sg+Gen+PxSg1
geaidno#galba+N+Sg+Gen+PxSg1
gealbo#guovddáš+Sem/Org+N+Sg+Gen+PxSg1
gealbu+N+Sg+Gen+PxSg1
geasse#albmiG+N+Sg+Gen+PxSg1
geavaheaddji#ášše#almmái+Sem/Hum+N+Sg+Gen+PxSg1
geavaheaddji#ášše#olmmái+Sem/Hum+N+Sg+Gen+PxSg1
gelbbolašvuohta+N+Sg+Gen+PxSg1
gelbbolašvuođa#guovddáš+Sem/Org+N+Sg+Gen+PxSg1
gieldda#sámi#álbmot+Sem/Hum+Sem/Group+N+Sg+Gen+PxSg1
gieldo#galba+N+Sg+Gen+PxSg1
giella#gelbbolašvuohta+N+Sg+Gen+PxSg1
gierddos#čalbmi+Sem/Ani+N+Sg+Gen+PxSg1
giittos#sálbma+N+Sg+Gen+PxSg1
gilvva#bealbi+N+Sg+Gen+PxSg1
girko#olmmoš+Sem/Hum+N+Sg+Gen+PxSg1
giron#čalbmi+Sem/Ani+N+Sg+Gen+PxSg1
giđđa#ilbmiG+N+Sg+Gen+PxSg1
giđđa#čalbme#šaddu+N+Sg+Gen+PxSg1
giđđa#čalbmi+N+Sg+Gen+PxSg1
goahcan#njalbi+N+Sg+Gen+PxSg1
goahte#njálbmi+N+Sg+Gen+PxSg1
goallos#čuolbma+N+Sg+Gen+PxSg1
goansta#čalbmi+N+Sg+Gen+PxSg1
goaskin#čalbmi+N+Sg+Gen+PxSg1
goađe#lut#olmmoš+Sem/Hum+N+Sg+Gen+PxSg1
godde#fálbmi+Sem/Ani+N+Sg+Gen+PxSg1
gohččun#galba+N+Sg+Gen+PxSg1
golbma#juohku+N+Sg+Gen+PxSg1
golbma#oktalašvuohta+N+Sg+Gen+PxSg1
golbma#čeallun+N+Sg+Gen+PxSg1
golbma#čiegahas+N+Sg+Gen+PxSg1
golbma#čiehka#sárggon+N+Sg+Gen+PxSg1
golbma#čiehka+N+Sg+Gen+PxSg1
golbma#čuojus+N+Sg+Gen+PxSg1
golbma#čuođis+N+Sg+Gen+PxSg1
golgo#olmmoš+Sem/Hum+N+Sg+Gen+PxSg1
gordne#čalbmi+N+Sg+Gen+PxSg1
govva#album+N+Sg+Gen+PxSg1
gu#čalbmi+N+Sg+Gen+PxSg1
guhkes#áigge#ulbmil+N+Sg+Gen+PxSg1
gulahallan#olmmái+Sem/Hum+N+Sg+Gen+PxSg1
gulbme#dákti+N+Sg+Gen+PxSg1
gulbme#guolga+N+Sg+Gen+PxSg1
gulbmi+N+Sg+Gen+PxSg1
gulbmár+N+Sg+Gen+PxSg1
guolban+Sem/Plc+N+Sg+Gen+PxSg1
guolbba#gorddet+N+Sg+Gen+PxSg1
guolbba#juopmu+N+Sg+Gen+PxSg1
guolbba#mielke#rássi+N+Sg+Gen+PxSg1
guolbba#narti+N+Sg+Gen+PxSg1
guolbba#násti+N+Sg+Gen+PxSg1
guolbba#viola+N+Sg+Gen+PxSg1
guolbba#viroš+Sem/Ani+N+Sg+Gen+PxSg1
guolbba#vánddis+Sem/Ani+N+Sg+Gen+PxSg1
guolbba#čoalči+N+Sg+Gen+PxSg1
guolbba+Sem/Plc+N+Sg+Gen+PxSg1
guolbi+N+Sg+Gen+PxSg1
guolbmá+N+Sg+Gen+PxSg1
guolga#čalbmi+N+Sg+Gen+PxSg1
guolmmas+N+Sg+Gen+PxSg1
guossa#guolbba+Sem/Plc+N+Sg+Gen+PxSg1
guovtte#olbmo#latnja+Sem/Plc+N+Sg+Gen+PxSg1
guođđán#olmmoš+Sem/Hum+N+Sg+Gen+PxSg1
gurra#njálbmi+Sem/Hum+N+Sg+Gen+PxSg1
gusa#čalbmi+N+Sg+Gen+PxSg1
guv'#čalbmi+N+Sg+Gen+PxSg1
gáffe#čalbmi+N+Sg+Gen+PxSg1
gáhta#galba+N+Sg+Gen+PxSg1
gákte#healbmi+N+Sg+Gen+PxSg1
gálbbe#gazza+N+Sg+Gen+PxSg1
gálbbe#njun#čuohppi+Sem/Ani+N+Sg+Gen+PxSg1
gálbbe#njun#čuonjá+Sem/Ani+N+Sg+Gen+PxSg1
gálbbe#njunni+Sem/Ani+N+Sg+Gen+PxSg1
gálbbe#náhkki+N+Sg+Gen+PxSg1
gálbbe#nát#stigat+N+Sg+Gen+PxSg1
gálbbe#nát#stigát+N+Sg+Gen+PxSg1
gálbbe#rássi+N+Sg+Gen+PxSg1
gálbbe#čeabet+N+Sg+Gen+PxSg1
gálbbostallan+N+Sg+Gen+PxSg1
gálbbáš+N+Sg+Gen+PxSg1
gálbi+Sem/Ani+N+Sg+Gen+PxSg1
gálbir+N+Sg+Gen+PxSg1
gálbma#hádja+N+Sg+Gen+PxSg1
gálbmi+N+Sg+Gen+PxSg1
gálssot#njálbmi+N+Sg+Gen+PxSg1
gálvo#hálbbideapmi+N+Sg+Gen+PxSg1
gálvo#hálbbidus+N+Sg+Gen+PxSg1
gálvo#hálbbádus+N+Sg+Gen+PxSg1
gárren#olmmoš+Sem/Hum+N+Sg+Gen+PxSg1
gátta#beal#olmmái+Sem/Hum+N+Sg+Gen+PxSg1
gávpe#almmái+Sem/Hum+N+Sg+Gen+PxSg1
gávpe#olmmái+Sem/Hum+N+Sg+Gen+PxSg1
hadde#hálbun+N+Sg+Gen+PxSg1
headja#olmmoš+Sem/Hum+N+Sg+Gen+PxSg1
healbbahas#gávpi+N+Sg+Gen+PxSg1
healbme#lasta+N+Sg+Gen+PxSg1
healbmi+N+Sg+Gen+PxSg1
hearrás#olmmái+Sem/Hum+N+Sg+Gen+PxSg1
heastta#seaibe#čuolbma+N+Sg+Gen+PxSg1
helbmo+N+Sg+Gen+PxSg1
hilbatvuohta+N+Sg+Gen+PxSg1
hilbbot+Sem/Hum+Sem/Ani+N+Sg+Gen+PxSg1
hilbodat+N+Sg+Gen+PxSg1
hivvodat#hálbbidus+N+Sg+Gen+PxSg1
hivvodat#hálbbádus+N+Sg+Gen+PxSg1
holbbis+N+Sg+Gen+PxSg1
holbi+N+Sg+Gen+PxSg1
hálbbidus+N+Sg+Gen+PxSg1
hálbbádus+N+Sg+Gen+PxSg1
hálbma+N+Sg+Gen+PxSg1
hálbái#vuovdin+N+Sg+Gen+PxSg1
hárre#njálbmi+Sem/Hum+N+Sg+Gen+PxSg1
ieš#almmái+Sem/Hum+N+Sg+Gen+PxSg1
ilbmi+Sem/Wthr+N+Sg+Gen+PxSg1
jabbe#čalbmi+N+Sg+Gen+PxSg1
jealbma+N+Sg+Gen+PxSg1
jienastan#galba+N+Sg+Gen+PxSg1
jievja#čalbmi+Sem/Hum+Sem/Ani+N+Sg+Gen+PxSg1
joddo#njálbmi+N+Sg+Gen+PxSg1
joga#njálbmi+N+Sg+Gen+PxSg1
johtalus#galba+N+Sg+Gen+PxSg1
johtolat#galba+N+Sg+Gen+PxSg1
julev#sámi#álbmot+Sem/Hum+Sem/Group+N+Sg+Gen+PxSg1
julevu#sámi#álbmot+Sem/Hum+Sem/Group+N+Sg+Gen+PxSg1
juohke#olmmoš+Sem/Hum+N+Sg+Gen+PxSg1
juovla#sálbma+N+Sg+Gen+PxSg1
jurdda#má#ilbmiG+N+Sg+Gen+PxSg1
jáffo#čalbmi+N+Sg+Gen+PxSg1
kirko#olmmoš+Sem/Hum+N+Sg+Gen+PxSg1
kultur#gelbbolašvuohta+N+Sg+Gen+PxSg1
káffe#čalbmi+N+Sg+Gen+PxSg1
lasse#gelbbolašvuohta+N+Sg+Gen+PxSg1
leaska#almmái+Sem/Hum+N+Sg+Gen+PxSg1
leaska#olmmái+Sem/Hum+N+Sg+Gen+PxSg1
listo#duolbbus+N+Sg+Gen+PxSg1
loahpahan#sálbma+N+Sg+Gen+PxSg1
loddelan#olmmoš+Sem/Hum+N+Sg+Gen+PxSg1
lohkan#gelbbolašvuohta+N+Sg+Gen+PxSg1
lohkka#čuolbma+N+Sg+Gen+PxSg1
lotte#čalbmi+N+Sg+Gen+PxSg1
lottežan#olmmoš+Sem/Hum+N+Sg+Gen+PxSg1
luodda#galba+N+Sg+Gen+PxSg1
luodda#gaska#galba+N+Sg+Gen+PxSg1
luodda#nummar#galba+N+Sg+Gen+PxSg1
luodda#nummár#galba+N+Sg+Gen+PxSg1
luohttámuš#olmmoš+Sem/Hum+N+Sg+Gen+PxSg1
lymfa#čuolbma+N+Sg+Gen+PxSg1
láhka#almmái+Sem/Hum+N+Sg+Gen+PxSg1
láhka#olmmái+Sem/Hum+N+Sg+Gen+PxSg1
láhka#riekte#almmái+Sem/Hum+N+Sg+Gen+PxSg1
láhka#riekte#olmmái+Sem/Hum+N+Sg+Gen+PxSg1
lávde#almmái+Sem/Hum+N+Sg+Gen+PxSg1
manin#čalbmi+N+Sg+Gen+PxSg1
maori#álbmot+Sem/Hum+Sem/Group+N+Sg+Gen+PxSg1
meahcce#olmmoš+Sem/Hum+N+Sg+Gen+PxSg1
mearde#njálbmi+N+Sg+Gen+PxSg1
mearra#álbmot+Sem/Hum+Sem/Group+N+Sg+Gen+PxSg1
meađđen#čalbmi+N+Sg+Gen+PxSg1
mielke#galbmádat+N+Sg+Gen+PxSg1
mikro#filbma+N+Sg+Gen+PxSg1
moalla#olmmái+Sem/Hum+N+Sg+Gen+PxSg1
mohkke#njálbmi+N+Sg+Gen+PxSg1
monin#čalbmi+N+Sg+Gen+PxSg1
muohta#čalbmi+N+Sg+Gen+PxSg1
má#ilbmiG+N+Sg+Gen+PxSg1
máhttáhan#sálbma+N+Sg+Gen+PxSg1
máinnus#filbma+N+Sg+Gen+PxSg1
máistin#čuolbma+N+Sg+Gen+PxSg1
máj#ilbmiG+N+Sg+Gen+PxSg1
mákta#olmmái+Sem/Hum+N+Sg+Gen+PxSg1
málbma+N+Sg+Gen+PxSg1
málbma#bruvka+N+Sg+Gen+PxSg1
málbma#gieddi+Sem/Plc+N+Sg+Gen+PxSg1
málbma#ohcan+N+Sg+Gen+PxSg1
málbma#riggudus+N+Sg+Gen+PxSg1
mánná#olmmoš+Sem/Hum+N+Sg+Gen+PxSg1
mánná#čuolbma+N+Sg+Gen+PxSg1
máno#čalbmi+N+Sg+Gen+PxSg1
máná#goahte#njálbmi+N+Sg+Gen+PxSg1
mátke#olmmái+Sem/Hum+N+Sg+Gen+PxSg1
mátta#olmmoš+Sem/Hum+N+Sg+Gen+PxSg1
namma#galba+N+Sg+Gen+PxSg1
namma#vuolggahan#olmmoš+Sem/Hum+N+Sg+Gen+PxSg1
niehko#má#ilbmiG+N+Sg+Gen+PxSg1
nieida#olmmoš+Sem/Hum+N+Sg+Gen+PxSg1
nisson#olmmoš+Sem/Hum+N+Sg+Gen+PxSg1
nisu#gordne#čuolbma+N+Sg+Gen+PxSg1
njalbe#lihtti+N+Sg+Gen+PxSg1
njalbi+N+Sg+Gen+PxSg1
njunuš#olmmái+Sem/Hum+N+Sg+Gen+PxSg1
njuolggo#golbma#čiehka+N+Sg+Gen+PxSg1
njuorat#gálbi+Sem/Ani+N+Sg+Gen+PxSg1
njálbmadat+N+Sg+Gen+PxSg1
njálbme#bihttá+N+Sg+Gen+PxSg1
njálbme#biras#deahkki+N+Sg+Gen+PxSg1
njálbme#cakkahat+N+Sg+Gen+PxSg1
njálbme#dávda+N+Sg+Gen+PxSg1
njálbme#fidjol+N+Sg+Gen+PxSg1
njálbme#geahči+N+Sg+Gen+PxSg1
njálbme#guoddu+N+Sg+Gen+PxSg1
njálbme#guovdnji+N+Sg+Gen+PxSg1
njálbme#liidni+N+Sg+Gen+PxSg1
njálbme#motorihkka+N+Sg+Gen+PxSg1
njálbme#máidni+N+Sg+Gen+PxSg1
njálbme#oalli+N+Sg+Gen+PxSg1
njálbme#ruovddit+N+Sg+Gen+PxSg1
njálbme#ráigi+N+Sg+Gen+PxSg1
njálbme#skoavdi+N+Sg+Gen+PxSg1
njálbme#soahti+N+Sg+Gen+PxSg1
njálbme#soalvi+N+Sg+Gen+PxSg1
njálbme#soggi+N+Sg+Gen+PxSg1
njálbme#stuhkka+N+Sg+Gen+PxSg1
njálbme#suorri+N+Sg+Gen+PxSg1
njálbme#čiehka+N+Sg+Gen+PxSg1
njálbmi+N+Sg+Gen+PxSg1
nubbe#ovda#olmmoš+N+Sg+Gen+PxSg1
nubbe#ovda#olmmoš+N+Sg+Gen+PxSg1
nubbe#ovda#olmmoš+N+Sg+Gen+PxSg1
nubbe#ovda#olmmoš+N+Sg+Gen+PxSg1
nubbe#ovda#olmmoš+N+Sg+Gen+PxSg1
nubbe#ovda#olmmoš+N+Sg+Gen+PxSg1
nubbe#ovda#olmmoš+N+Sg+Gen+PxSg1
nubbe#ovda#olmmoš+N+Sg+Gen+PxSg1
nubbe#ovda#olmmoš+N+Sg+Gen+PxSg1
nubbe#ovda#olmmoš+N+Sg+Gen+PxSg1
nubbe#ovda#olmmoš+N+Sg+Gen+PxSg1
nubbe#ovda#olmmoš+N+Sg+Gen+PxSg1
nubbi#ovda#olmmoš+N+Sg+Gen+PxSg1
nubbi#ovda#olmmoš+N+Sg+Gen+PxSg1
nubbi#ovda#olmmoš+N+Sg+Gen+PxSg1
nubbi#ovda#olmmoš+N+Sg+Gen+PxSg1
nubbi#ovda#olmmoš+N+Sg+Gen+PxSg1
nubbi#ovda#olmmoš+N+Sg+Gen+PxSg1
nubbi#ovda#olmmoš+N+Sg+Gen+PxSg1
nubbi#ovda#olmmoš+N+Sg+Gen+PxSg1
nubbi#ovda#olmmoš+N+Sg+Gen+PxSg1
nubbi#ovda#olmmoš+N+Sg+Gen+PxSg1
nubbi#ovda#olmmoš+N+Sg+Gen+PxSg1
nubbi#ovda#olmmoš+N+Sg+Gen+PxSg1
nummar#galba+N+Sg+Gen+PxSg1
nállo#šalbmi+N+Sg+Gen+PxSg1
náste#albmiG+N+Sg+Gen+PxSg1
oahpahus#ulbmil+N+Sg+Gen+PxSg1
oahpistan#galba+N+Sg+Gen+PxSg1
oaive#olmmái+Sem/Hum+N+Sg+Gen+PxSg1
oaivves#olmmoš+Sem/Hum+N+Sg+Gen+PxSg1
oalga#čalbmi+N+Sg+Gen+PxSg1
oalge#čalbmi+N+Sg+Gen+PxSg1
oanehis#filbma+N+Sg+Gen+PxSg1
oarje#má#ilbmiG+N+Sg+Gen+PxSg1
oasse#olmmái+Sem/Hum+N+Sg+Gen+PxSg1
ohke#čuolbma+N+Sg+Gen+PxSg1
oktahat#olmmoš+Sem/Hum+N+Sg+Gen+PxSg1
oktat#olmmoš+Sem/Hum+N+Sg+Gen+PxSg1
olbmo#ahki+N+Sg+Gen+PxSg1
olbmo#beale#noađđi+N+Sg+Gen+PxSg1
olbmo#borran#rássi+N+Sg+Gen+PxSg1
olbmo#geahčahus+N+Sg+Gen+PxSg1
olbmo#gielká+N+Sg+Gen+PxSg1
olbmo#guottádat+Sem/Wthr+N+Sg+Gen+PxSg1
olbmo#lassi+N+Sg+Gen+PxSg1
olbmo#lokten#ráhkkanus+N+Sg+Gen+PxSg1
olbmo#namma+N+Sg+Gen+PxSg1
olbmoš+Sem/Hum+N+Sg+Gen+PxSg1
olbmáheadni+Sem/Hum+N+Sg+Gen+PxSg1
olbmáhuoš+Sem/Hum+N+Sg+Gen+PxSg1
olbmážagat+N+Sg+Gen+PxSg1
olbmážat+N+Sg+Gen+PxSg1
olles#olbmo#ášši+N+Sg+Gen+PxSg1
olles#olmmoš+Sem/Hum+N+Sg+Gen+PxSg1
ollis#albma#buktin+N+Sg+Gen+PxSg1
olmmoš+Sem/Hum+N+Sg+Gen+PxSg1
olmmái#olmmoš+Sem/Hum+N+Sg+Gen+PxSg1
olmmái+N+Sg+Gen+PxSg1
ovda#olbmo#doaibma+N+Sg+Gen+PxSg1
ovda#olbmo#evttohas+Sem/Hum+N+Sg+Gen+PxSg1
ovda#olmmoš+Sem/Hum+N+Sg+Gen+PxSg1
ovddas#olmmái+Sem/Hum+N+Sg+Gen+PxSg1
ovtta#olbmo#doaibma+N+Sg+Gen+PxSg1
ovtta#olbmo#fitnodat+Sem/Org+N+Sg+Gen+PxSg1
ovtta#olbmo#latnja+Sem/Plc+N+Sg+Gen+PxSg1
perma#galmmas+Sem/Wthr+N+Sg+Gen+PxSg1
poahtal#njálbmi+N+Sg+Gen+PxSg1
poasta#almmái+Sem/Hum+N+Sg+Gen+PxSg1
porno#filbma+N+Sg+Gen+PxSg1
pálbma#lávvardat+N+Sg+Gen+PxSg1
pálbma#lávvordat+N+Sg+Gen+PxSg1
pálbma#muorra+N+Sg+Gen+PxSg1
pálbma#sotna#beaivi+Sem/Time+N+Sg+Gen+PxSg1
pálbma+N+Sg+Gen+PxSg1
reaida#hálbbidus+N+Sg+Gen+PxSg1
reaida#hálbbádus+N+Sg+Gen+PxSg1
researva#olmmoš+Sem/Hum+N+Sg+Gen+PxSg1
resursa#olmmoš+Sem/Hum+N+Sg+Gen+PxSg1
reála#gelbbolašvuohta+N+Sg+Gen+PxSg1
rieban#silba+N+Sg+Gen+PxSg1
rigge#čalbmi+N+Sg+Gen+PxSg1
rohpe#duolbbás+N+Sg+Gen+PxSg1
rohtten#čuolbma+N+Sg+Gen+PxSg1
románi#álbmot+Sem/Hum+Sem/Group+N+Sg+Gen+PxSg1
rumaš#njalbi+N+Sg+Gen+PxSg1
ruonas#čalbmi+N+Sg+Gen+PxSg1
ruovde#málbma+N+Sg+Gen+PxSg1
ruovde#málbma#roggan+N+Sg+Gen+PxSg1
ruošša#čuolbma+N+Sg+Gen+PxSg1
ruškkadas#čalbmi+N+Sg+Gen+PxSg1
rásse#fálbmi+Sem/Ani+N+Sg+Gen+PxSg1
ráves#olbmuid#oahpahus#lága+N+Sg+Gen+PxSg1
ráves#olbmuid#oahpahus#láhka+N+Sg+Gen+PxSg1
ráves#olbmuid#oahpahus+N+Sg+Gen+PxSg1
ráves#olbmuid#skuvla+Sem/Org+N+Sg+Gen+PxSg1
ráves#olmmoš+Sem/Hum+N+Sg+Gen+PxSg1
ráđđe#almmái+Sem/Hum+N+Sg+Gen+PxSg1
ráđđe#olmmái+Sem/Hum+N+Sg+Gen+PxSg1
sahte#olmmoš+Sem/Hum+N+Sg+Gen+PxSg1
salgadan#njalbi+N+Sg+Gen+PxSg1
saláhtta#álbmi+N+Sg+Gen+PxSg1
san-álbmot+Sem/Hum+Sem/Group+N+Sg+Gen+PxSg1
searve#olmmái+Sem/Hum+N+Sg+Gen+PxSg1
siehppa#čalbmi+N+Sg+Gen+PxSg1
sihke-ja-olmmoš+N+Sg+Gen+PxSg1
silba#boagán+N+Sg+Gen+PxSg1
silba#heajat+N+Sg+Gen+PxSg1
silba#medállja+N+Sg+Gen+PxSg1
silba#ruhta+N+Sg+Gen+PxSg1
silba#siidu+N+Sg+Gen+PxSg1
silba+N+Sg+Gen+PxSg1
silde#čuolbma+N+Sg+Gen+PxSg1
sivle#čalmmit+N+Sg+Gen+PxSg1
skealbma+Sem/Hum+N+Sg+Gen+PxSg1
skielgá#čalbmi+Sem/Hum+N+Sg+Gen+PxSg1
skoalbme#njunni+Sem/Hum+N+Sg+Gen+PxSg1
skoalbmi+Sem/Hum+N+Sg+Gen+PxSg1
skuvla#almmái+Sem/Hum+N+Sg+Gen+PxSg1
skuvla#olmmái+Sem/Hum+N+Sg+Gen+PxSg1
smáhkko#duolbbus+N+Sg+Gen+PxSg1
soagŋo#almmái+Sem/Hum+N+Sg+Gen+PxSg1
soagŋo#olmmái+Sem/Hum+N+Sg+Gen+PxSg1
spealla#almmái+Sem/Hum+N+Sg+Gen+PxSg1
spealla#olmmái+Sem/Hum+N+Sg+Gen+PxSg1
spille#filbma+N+Sg+Gen+PxSg1
stoahkan#olmmái+Sem/Hum+N+Sg+Gen+PxSg1
stohpo#njálbmi+N+Sg+Gen+PxSg1
sturrodat#albmadeapmi+N+Sg+Gen+PxSg1
suddjen#jealbma+N+Sg+Gen+PxSg1
suoidne#čalbmi+N+Sg+Gen+PxSg1
suokka#čalbmi+N+Sg+Gen+PxSg1
suolbmudan#oalli+N+Sg+Gen+PxSg1
suolbmudeapmi+N+Sg+Gen+PxSg1
suoldne#čalbmi+N+Sg+Gen+PxSg1
suonjar#čalbmi+N+Sg+Gen+PxSg1
suotna#čuolbma+N+Sg+Gen+PxSg1
suotnjo#čalbmi+N+Sg+Gen+PxSg1
supsa#čalbmi+N+Sg+Gen+PxSg1
sáhtto#olmmái+Sem/Hum+N+Sg+Gen+PxSg1
sálbma+N+Sg+Gen+PxSg1
sálbma#girji+N+Sg+Gen+PxSg1
sálbma#lávlun+N+Sg+Gen+PxSg1
sálte#čalbmi+N+Sg+Gen+PxSg1
sáme#gelbbolašvuohta+N+Sg+Gen+PxSg1
sáme#giel#gelbbolašvuohta+N+Sg+Gen+PxSg1
sáme#álbmot#foanda+N+Sg+Gen+PxSg1
sáme#álbmot+Sem/Hum+N+Sg+Gen+PxSg1
sáme#čiegus#čalbmi+N+Sg+Gen+PxSg1
sárdne#almmái+Sem/Hum+N+Sg+Gen+PxSg1
sárdne#olmmái+Sem/Hum+N+Sg+Gen+PxSg1
sátta#olmmoš+Sem/Hum+N+Sg+Gen+PxSg1
sátta#olmmái+Sem/Hum+N+Sg+Gen+PxSg1
sáttat#almmái+Sem/Hum+N+Sg+Gen+PxSg1
sáttat#olmmái+Sem/Hum+N+Sg+Gen+PxSg1
sátto#čalbmi+N+Sg+Gen+PxSg1
tunealla#njálbmi+N+Sg+Gen+PxSg1
uksa#njálbmi+N+Sg+Gen+PxSg1
ulbmi+N+Sg+Gen+PxSg1
ulbmil+N+Sg+Gen+PxSg1
ulbmil#hápmehus+N+Sg+Gen+PxSg1
ulbmil#joavku+Sem/Group+Sem/Hum+N+Sg+Gen+PxSg1
ulbmil#johtolat+N+Sg+Gen+PxSg1
ulbmil#mearrádus+N+Sg+Gen+PxSg1
ulbmil#paragráfa+N+Sg+Gen+PxSg1
unnit#logu#álbmot#joavku+Sem/Group+Sem/Hum+N+Sg+Gen+PxSg1
unnit#logu#álbmot+Sem/Hum+Sem/Group+N+Sg+Gen+PxSg1
unnit#álbmot+Sem/Hum+Sem/Group+N+Sg+Gen+PxSg1
varra#čuolbma+N+Sg+Gen+PxSg1
veahkke#ráđđe#almmái+Sem/Hum+N+Sg+Gen+PxSg1
veahčer#šalbmi+N+Sg+Gen+PxSg1
vealge#olmmoš+Sem/Hum+N+Sg+Gen+PxSg1
vearro#olbmo#riekti+N+Sg+Gen+PxSg1
veažer#šalbmi+N+Sg+Gen+PxSg1
vehádat#álbmot#joavku+Sem/Group+Sem/Hum+N+Sg+Gen+PxSg1
video#filbma+N+Sg+Gen+PxSg1
vielggadas#čalbmi+N+Sg+Gen+PxSg1
vieljaid#hálbbádus+N+Sg+Gen+PxSg1
viellja#álbmot+Sem/Hum+Sem/Group+N+Sg+Gen+PxSg1
vielmmis+Sem/Plc+N+Sg+Gen+PxSg1
vieres#olbmá#duopmu+N+Sg+Gen+PxSg1
vieres#olmmái+Sem/Hum+N+Sg+Gen+PxSg1
vierro#olmmoš+Sem/Hum+N+Sg+Gen+PxSg1
vilba+Sem/Hum+N+Sg+Gen+PxSg1
virge#almmái+Sem/Hum+N+Sg+Gen+PxSg1
virge#olbmuid#searvi+Sem/Org+N+Sg+Gen+PxSg1
virge#olmmoš+Sem/Hum+N+Sg+Gen+PxSg1
virge#olmmái+Sem/Hum+N+Sg+Gen+PxSg1
viđje#čalbmi+N+Sg+Gen+PxSg1
vuodja#čalbmi+N+Sg+Gen+PxSg1
vuodjin#juohko#galba+N+Sg+Gen+PxSg1
vuoigatvuođa#olmmái+Sem/Hum+N+Sg+Gen+PxSg1
vuoigatvuođa#ášše#almmái+Sem/Hum+N+Sg+Gen+PxSg1
vuoigatvuođa#ášše#olmmái+Sem/Hum+N+Sg+Gen+PxSg1
vuokta#čalbmi+N+Sg+Gen+PxSg1
vuolggahan#olmmoš+Sem/Hum+N+Sg+Gen+PxSg1
vuolit#galba+N+Sg+Gen+PxSg1
vuona#njálbmi+N+Sg+Gen+PxSg1
vuordin#geatnegasvuođa#galba+N+Sg+Gen+PxSg1
vuosttas#láhka#almmái+Sem/Hum+N+Sg+Gen+PxSg1
vuotna#njálbmi+N+Sg+Gen+PxSg1
vuođđo#ulbmil+N+Sg+Gen+PxSg1
válbi+N+Sg+Gen+PxSg1
válbor#beaivi+Sem/Time+N+Sg+Gen+PxSg1
válbor+N+Sg+Gen+PxSg1
váldo#ulbmil+N+Sg+Gen+PxSg1
eadne#olmmoš+Sem/Hum+N+Sg+Gen+PxSg1
válljen#olmmái+Sem/Hum+N+Sg+Gen+PxSg1
várre#olmmái+Sem/Hum+N+Sg+Gen+PxSg1
váruhan#galba+N+Sg+Gen+PxSg1
vástidan#olmmoš+Sem/Hum+N+Sg+Gen+PxSg1
vázzin#olmmoš+Sem/Hum+N+Sg+Gen+PxSg1
ádel#olmmái+Sem/Hum+N+Sg+Gen+PxSg1
áibme#šalbmi+N+Sg+Gen+PxSg1
álbbažasGen+Sem/Hum+N+Sg+Gen+PxSg1
álbme#fuođar+N+Sg+Gen+PxSg1
álbmi+N+Sg+Gen+PxSg1
álbmogas#bargu+N+Sg+Gen+PxSg1
álbmogiid#servodat+Sem/Org+N+Sg+Gen+PxSg1
álbmogiid#servvodat+Sem/Org+N+Sg+Gen+PxSg1
álbmogis#hálddašan#guovlu+Sem/Plc+Sem/Org+N+Sg+Gen+PxSg1
álbmot#akšuvdna+N+Sg+Gen+PxSg1
álbmot#alla#skuvla#láhka+N+Sg+Gen+PxSg1
álbmot#alla#skuvla+Sem/Org+Sem/Build+N+Sg+Gen+PxSg1
álbmot#beaivi+Sem/Time+N+Sg+Gen+PxSg1
álbmot#beaivvi#doallu+N+Sg+Gen+PxSg1
álbmot#bellodat+Sem/Org+N+Sg+Gen+PxSg1
álbmot#bilisma+N+Sg+Gen+PxSg1
álbmot#boahtu+N+Sg+Gen+PxSg1
álbmot#buvttadus+N+Sg+Gen+PxSg1
álbmot#dearvvasvuohta+N+Sg+Gen+PxSg1
álbmot#dieđa+N+Sg+Gen+PxSg1
álbmot#dikta+N+Sg+Gen+PxSg1
álbmot#dikten+N+Sg+Gen+PxSg1
álbmot#diktodat+N+Sg+Gen+PxSg1
álbmot#dilli+N+Sg+Gen+PxSg1
álbmot#dilálašvuohta+N+Sg+Gen+PxSg1
álbmot#ealáhat#lágádus+Sem/Org+N+Sg+Gen+PxSg1
álbmot#ealáhat+N+Sg+Gen+PxSg1
álbmot#guoibmi+Sem/Hum+N+Sg+Gen+PxSg1
álbmot#jienasteapmi+N+Sg+Gen+PxSg1
álbmot#joavku+Sem/Group+Sem/Hum+N+Sg+Gen+PxSg1
álbmot#lahttu+Sem/Hum+N+Sg+Gen+PxSg1
álbmot#lahttuvuohta+N+Sg+Gen+PxSg1
álbmot#lassáneapmi+N+Sg+Gen+PxSg1
álbmot#lihkadus+N+Sg+Gen+PxSg1
álbmot#lihttu+Sem/Org+N+Sg+Gen+PxSg1
álbmot#lávlla+N+Sg+Gen+PxSg1
álbmot#meahcci+Sem/Plc+N+Sg+Gen+PxSg1
álbmot#muitalus+N+Sg+Gen+PxSg1
álbmot#musihkka+N+Sg+Gen+PxSg1
álbmot#máinnas+N+Sg+Gen+PxSg1
álbmot#oadjo#láhka+N+Sg+Gen+PxSg1
álbmot#oadju+N+Sg+Gen+PxSg1
álbmot#oaivil+N+Sg+Gen+PxSg1
álbmot#ovddasteaddji+Sem/Hum+N+Sg+Gen+PxSg1
álbmot#riekte#mearrádus+N+Sg+Gen+PxSg1
álbmot#riekte#rihkkun+N+Sg+Gen+PxSg1
álbmot#riekte#servodat+Sem/Org+N+Sg+Gen+PxSg1
álbmot#riekte#vuogádat+N+Sg+Gen+PxSg1
álbmot#riekte#ášše#dovdi+Sem/Hum+N+Sg+Gen+PxSg1
álbmot#riekte#ášše#dovdi+Sem/Hum+N+Sg+Gen+PxSg1
álbmot#riekte#ášši#dovdi+Sem/Hum+N+Sg+Gen+PxSg1
álbmot#riekte#čielggadeapmi+N+Sg+Gen+PxSg1
álbmot#riekti+N+Sg+Gen+PxSg1
álbmot#ruoktuG+N+Sg+Gen+PxSg1
álbmot#rávdnji+N+Sg+Gen+PxSg1
álbmot#skuvla+Sem/Org+N+Sg+Gen+PxSg1
álbmot#stivra+Sem/Org+N+Sg+Gen+PxSg1
álbmot#stivrra#válga+N+Sg+Gen+PxSg1
álbmot#stivrra#čoahkkin+N+Sg+Gen+PxSg1
álbmot#vašálaš+Sem/Hum+N+Sg+Gen+PxSg1
álbmot#viessu+Sem/Build+N+Sg+Gen+PxSg1
álbmot#visti+N+Sg+Gen+PxSg1
álbmot#viđa#vuovdi+Sem/Plc+N+Sg+Gen+PxSg1
álbmot#vuoigatvuohta+N+Sg+Gen+PxSg1
álbmot#vádjoleapmi+N+Sg+Gen+PxSg1
álbmot#vádjolus+N+Sg+Gen+PxSg1
álbmot#váldi+Sem/Org+N+Sg+Gen+PxSg1
álbmot#čearda+Sem/Group+Sem/Hum+N+Sg+Gen+PxSg1
álbmot#čoahkkin+N+Sg+Gen+PxSg1
álbmot#čuvgehus+N+Sg+Gen+PxSg1
álbmot+Sem/Hum+Sem/Group+N+Sg+Gen+PxSg1
álbmotlaš#lávlla+N+Sg+Gen+PxSg1
álbmotlaš#meahcci+N+Sg+Gen+PxSg1
álbmotlašvuohta+N+Sg+Gen+PxSg1
álgo#olmmoš+Sem/Hum+N+Sg+Gen+PxSg1
álgo#sálbma+N+Sg+Gen+PxSg1
álgo#álbmot#beaivi+Sem/Time+N+Sg+Gen+PxSg1
álgo#álbmot#filbma#seminára+N+Sg+Gen+PxSg1
álgo#álbmot#guovddáš+Sem/Org+Sem/Plc+N+Sg+Gen+PxSg1
álgo#álbmot#guovlu+Sem/Plc+N+Sg+Gen+PxSg1
álgo#álbmot#nisu+Sem/Hum+N+Sg+Gen+PxSg1
álgo#álbmot#organisašuvdna+Sem/Org+N+Sg+Gen+PxSg1
álgo#álbmot#politihkka+N+Sg+Gen+PxSg1
álgo#álbmot#prográmma+N+Sg+Gen+PxSg1
álgo#álbmot#vuoigatvuohta+N+Sg+Gen+PxSg1
álgo#álbmot#ášši+N+Sg+Gen+PxSg1
álgo#álbmot+Sem/Hum+Sem/Group+N+Sg+Gen+PxSg1
álmmas+N+Sg+Gen+PxSg1
ámmát#albmá#dieđáhus+N+Sg+Gen+PxSg1
ámmát#almmái+Sem/Hum+N+Sg+Gen+PxSg1
ámmát#olbmo#stivra+Sem/Org+N+Sg+Gen+PxSg1
ámmát#olbmo#čilgehus+N+Sg+Gen+PxSg1
ámmát#olmmoš+Sem/Hum+N+Sg+Gen+PxSg1
ámmát#olmmái+Sem/Hum+N+Sg+Gen+PxSg1
ávnnas#čalbme#rávdnji+N+Sg+Gen+PxSg1
ávnnas#čalbmi+N+Sg+Gen+PxSg1
ášše#almmái+Sem/Hum+N+Sg+Gen+PxSg1
ášše#olmmái+Sem/Hum+N+Sg+Gen+PxSg1
čahkkan#čalbmi+N+Sg+Gen+PxSg1
čalbme#alán+N+Sg+Gen+PxSg1
čalbme#boaltu+N+Sg+Gen+PxSg1
čalbme#bátni+N+Sg+Gen+PxSg1
čalbme#báđđá+N+Sg+Gen+PxSg1
čalbme#deahkki+N+Sg+Gen+PxSg1
čalbme#eadni+Sem/Hum+N+Sg+Gen+PxSg1
čalbme#geahčastat+N+Sg+Gen+PxSg1
čalbme#geahči+N+Sg+Gen+PxSg1
čalbme#glásat+N+Sg+Gen+PxSg1
čalbme#golli+N+Sg+Gen+PxSg1
čalbme#golláš+N+Sg+Gen+PxSg1
čalbme#gulbmi+N+Sg+Gen+PxSg1
čalbme#guolga+N+Sg+Gen+PxSg1
čalbme#gáhkká+N+Sg+Gen+PxSg1
čalbme#gámmir+N+Sg+Gen+PxSg1
čalbme#lihkadeapmi+N+Sg+Gen+PxSg1
čalbme#liiba+N+Sg+Gen+PxSg1
čalbme#luopma+N+Sg+Gen+PxSg1
čalbme#luosti+N+Sg+Gen+PxSg1
čalbme#luovva+N+Sg+Gen+PxSg1
čalbme#luvra+N+Sg+Gen+PxSg1
čalbme#luŋka+N+Sg+Gen+PxSg1
čalbme#lásat+N+Sg+Gen+PxSg1
čalbme#láse#skuohppu+N+Sg+Gen+PxSg1
čalbme#láset+N+Sg+Gen+PxSg1
čalbme#muorra+N+Sg+Gen+PxSg1
čalbme#oahci+N+Sg+Gen+PxSg1
čalbme#oaidno#vihtan+Sem/Hum+N+Sg+Gen+PxSg1
čalbme#oktavuohta+N+Sg+Gen+PxSg1
čalbme#ossodat+Sem/Org+Sem/Plc+N+Sg+Gen+PxSg1
čalbme#ramas+N+Sg+Gen+PxSg1
čalbme#ravkalan#bodda+Sem/Time+N+Sg+Gen+PxSg1
čalbme#ravkaleapmi+N+Sg+Gen+PxSg1
čalbme#riggi+N+Sg+Gen+PxSg1
čalbme#skieltu+N+Sg+Gen+PxSg1
čalbme#sparru+N+Sg+Gen+PxSg1
čalbme#vealla+N+Sg+Gen+PxSg1
čalbme#vihki+N+Sg+Gen+PxSg1
čalbme#vuođđu+N+Sg+Gen+PxSg1
čalbme#áhkku+Sem/Hum+N+Sg+Gen+PxSg1
čalbme#čiehka+N+Sg+Gen+PxSg1
čalbme#šiella+N+Sg+Gen+PxSg1
čalbme#čáhci+N+Sg+Gen+PxSg1
čalbmet#bealli+Sem/Hum+N+Sg+Gen+PxSg1
čalbmi+N+Sg+Gen+PxSg1
šalbmi+N+Sg+Gen+PxSg1
čalmmas+N+Sg+Gen+PxSg1
čalmmus+Sem/Plc+N+Sg+Gen+PxSg1
šielbmá+N+Sg+Gen+PxSg1
šielbmá#jalgehat+N+Sg+Gen+PxSg1
šleađga#duolbbus+N+Sg+Gen+PxSg1
čoahkkin#álbmot+Sem/Hum+Sem/Group+N+Sg+Gen+PxSg1
čoalbmi+Sem/Plc+N+Sg+Gen+PxSg1
čoaskudan#njalbi+N+Sg+Gen+PxSg1
čoavje#njálbmi+N+Sg+Gen+PxSg1
čuolbma+N+Sg+Gen+PxSg1
čuolbma#meroštallan+N+Sg+Gen+PxSg1
čuolbma#muor#šaddu+N+Sg+Gen+PxSg1
čuolbma#muorra+N+Sg+Gen+PxSg1
čuolbma#narti+N+Sg+Gen+PxSg1
čuolbmadus+N+Sg+Gen+PxSg1
čuollo#njálbmi+N+Sg+Gen+PxSg1
čuolmmus+N+Sg+Gen+PxSg1
čuorpmas#čalbmi+N+Sg+Gen+PxSg1
čáhce#gat#olmmoš+Sem/Hum+N+Sg+Gen+PxSg1
čáhce#olmmái+Sem/Hum+N+Sg+Gen+PxSg1
čáhce#čalbmi+N+Sg+Gen+PxSg1
čáhce#čuolbma+N+Sg+Gen+PxSg1
čáhppes#olmmoš+Sem/Hum+N+Sg+Gen+PxSg1
čálus#galba+N+Sg+Gen+PxSg1
olbmáš+Sem/Hum+N+Sg+Gen+PxSg1
boazo#álbmot+Sem/Hum+N+Sg+Gen+PxSg1
badje#almmái+Sem/Hum+N+Sg+Gen+PxSg1
boazo#almmái+Sem/Hum+N+Sg+Gen+PxSg1
luohttámuš#almmái+Sem/Hum+N+Sg+Gen+PxSg1
čáhce#almmái+Sem/Hum+N+Sg+Gen+PxSg1
olgo#má#ilbmiG+N+Sg+Gen+PxSg1
skelbmošeapmi+N+Sg+Gen+PxSg1
vahkko#ulbmil+N+Sg+Gen+PxSg1
el-culci+N+Sg+Gen+PxSg1
el-doaimmahat+Sem/Org+Sem/Plc+N+Sg+Gen+PxSg1
el-fápmo#doaimmahat+Sem/Org+Sem/Plc+Sem/Plc+N+Sg+Gen+PxSg1
addalan#vuoigatvuohta+N+Sg+Gen+PxSg1
administrašuvdna+Sem/Org+Sem/Plc+N+Sg+Gen+PxSg1
adnon#bierggas#gávpi+Sem/Org+Sem/Plc+N+Sg+Gen+PxSg1
akto#ráđđen#guovlu+Sem/Plc+N+Sg+Gen+PxSg1
alimus#riekti+Sem/Org+Sem/Plc+N+Sg+Gen+PxSg1
alkaliija+N+Sg+Gen+PxSg1
alkohola+N+Sg+Gen+PxSg1
alkoholisma+N+Sg+Gen+PxSg1
alkoholista+Sem/Hum+N+Sg+Gen+PxSg1
alkohovla#juhkamuš+N+Sg+Gen+PxSg1
alkohovla#láhka+N+Sg+Gen+PxSg1
alkohovla+N+Sg+Gen+PxSg1
alla#riekti+Sem/Org+Sem/Plc+N+Sg+Gen+PxSg1
allavuođa#riekti+Sem/Org+Sem/Plc+N+Sg+Gen+PxSg1
almennet#vuovdi+Sem/Plc+N+Sg+Gen+PxSg1
almennet+Sem/Plc+N+Sg+Gen+PxSg1
anestesiija#ossodat+Sem/Org+Sem/Plc+N+Sg+Gen+PxSg1
areála+Sem/Plc+N+Sg+Gen+PxSg1
netto#areála+Sem/Plc+N+Sg+Gen+PxSg1
arkiiva+Sem/Org+Sem/Plc+N+Sg+Gen+PxSg1
arve#vuovdi+Sem/Plc+N+Sg+Gen+PxSg1
askkádat+Sem/Plc+N+Sg+Gen+PxSg1
asto#áigge#kantuvra+Sem/Plc+N+Sg+Gen+PxSg1
atnu#areála+Sem/Plc+N+Sg+Gen+PxSg1
badje#eana+Sem/Plc+N+Sg+Gen+PxSg1
badje#siida+Sem/Org+Sem/Plc+N+Sg+Gen+PxSg1
girko#siida+Sem/Org+Sem/Plc+N+Sg+Gen+PxSg1
badji+Sem/Plc+N+Sg+Gen+PxSg1
bajit#árvvoštan#riekti+Sem/Org+Sem/Plc+N+Sg+Gen+PxSg1
bajás#šaddan#ossodat+Sem/Org+Sem/Plc+N+Sg+Gen+PxSg1
balsa#jeaggi+Sem/Plc+N+Sg+Gen+PxSg1
bargiid#kantuvra+Sem/Plc+N+Sg+Gen+PxSg1
bargiid#latnja+Sem/Plc+N+Sg+Gen+PxSg1
bargo#báiki+Sem/Plc+N+Sg+Gen+PxSg1
bargo#departemeanta+Sem/Org+Sem/Plc+N+Sg+Gen+PxSg1
bargo#fápmo#doaimmahat+Sem/Org+Sem/Plc+N+Sg+Gen+PxSg1
bargo#kantuvra+Sem/Plc+N+Sg+Gen+PxSg1
bargo#latnja+Sem/Plc+N+Sg+Gen+PxSg1
bargo#leaira+Sem/Plc+N+Sg+Gen+PxSg1
bargo#sadji+Sem/Plc+N+Sg+Gen+PxSg1
bargu+Sem/Plc+N+Sg+Gen+PxSg1
barta#guovlu+Sem/Plc+N+Sg+Gen+PxSg1
barta#gávpot+Sem/Plc+N+Sg+Gen+PxSg1
basadan#latnja+Sem/Plc+N+Sg+Gen+PxSg1
baskadas+Sem/Plc+N+Sg+Gen+PxSg1
bassan#latnja+Sem/Plc+N+Sg+Gen+PxSg1
bassi+Sem/Plc+Sem/Time+N+Sg+Gen+PxSg1
beahce#vuovdi+Sem/Plc+N+Sg+Gen+PxSg1
beaive#dikšu+Sem/Plc+N+Sg+Gen+PxSg1
beaive#dikšun#báiki+Sem/Plc+N+Sg+Gen+PxSg1
beaive#latnja+Sem/Plc+N+Sg+Gen+PxSg1
beaive#ossodat+Sem/Org+Sem/Plc+N+Sg+Gen+PxSg1
bearaš#departemeanta+Sem/Org+Sem/Plc+N+Sg+Gen+PxSg1
bearaš#viesso#guovlu+Sem/Plc+N+Sg+Gen+PxSg1
bearran#doaimmahat+Sem/Org+Sem/Plc+N+Sg+Gen+PxSg1
bessen#báiki+Sem/Plc+N+Sg+Gen+PxSg1
biebmo#departemeanta+Sem/Org+Sem/Plc+N+Sg+Gen+PxSg1
biegga#gaikkohat+Sem/Plc+N+Sg+Gen+PxSg1
biegga#millo#párka+Sem/Plc+N+Sg+Gen+PxSg1
biegga#párka+Sem/Plc+N+Sg+Gen+PxSg1
biegga#veađahat+Sem/Plc+N+Sg+Gen+PxSg1
bievla#eana+Sem/Plc+N+Sg+Gen+PxSg1
bieđggo#ássan#guovlu+Sem/Plc+N+Sg+Gen+PxSg1
bieđgguid#ássan#guovlu+Sem/Plc+N+Sg+Gen+PxSg1
biila#divohat+Sem/Org+Sem/Plc+N+Sg+Gen+PxSg1
biila#fuolahat+Sem/Org+Sem/Plc+N+Sg+Gen+PxSg1
biila#gávpi+Sem/Org+Sem/Plc+N+Sg+Gen+PxSg1
biila#láigohat+Sem/Org+Sem/Plc+N+Sg+Gen+PxSg1
biire+Sem/Org+Sem/Plc+N+Sg+Gen+PxSg1
biire+Sem/Org+Sem/Plc+N+Sg+Gen+PxSg1
bilce#beallji+N+Sg+Gen+PxSg1
biográfa+Sem/Plc+N+Sg+Gen+PxSg1
biras#gáhtten#departemeanta+Sem/Org+Sem/Plc+N+Sg+Gen+PxSg1
biras#gáhtten#kantuvra+Sem/Org+Sem/Plc+N+Sg+Gen+PxSg1
biras#gáhtten#ossodat+Sem/Org+Sem/Plc+N+Sg+Gen+PxSg1
biras+Sem/Plc+Sem/Org+N+Sg+Gen+PxSg1
bisma#guovlu+Sem/Plc+N+Sg+Gen+PxSg1
bisso#njalca+N+Sg+Gen+PxSg1
bistro+Sem/Org+Sem/Plc+N+Sg+Gen+PxSg1
bisánan#báiki+Sem/Plc+N+Sg+Gen+PxSg1
bivdin#guovlu+Sem/Plc+N+Sg+Gen+PxSg1
bivdo#báiki+Sem/Plc+N+Sg+Gen+PxSg1
bivdo#guovlu+Sem/Plc+N+Sg+Gen+PxSg1
bivdo#sadji+Sem/Plc+N+Sg+Gen+PxSg1
bivdo#čáhci+Sem/Plc+N+Sg+Gen+PxSg1
bivttas#gávpi+Sem/Org+Sem/Plc+N+Sg+Gen+PxSg1
boaitto#beal#báiki+Sem/Plc+N+Sg+Gen+PxSg1
boarrásiid#siida+Sem/Org+Sem/Plc+N+Sg+Gen+PxSg1
boazo#doallo#distrikta+Sem/Org+Sem/Plc+N+Sg+Gen+PxSg1
boazo#doallo#eana+Sem/Plc+N+Sg+Gen+PxSg1
boazo#doallo#guovlu+Sem/Plc+N+Sg+Gen+PxSg1
boazo#doallo#hálddahus+Sem/Org+Sem/Plc+N+Sg+Gen+PxSg1
boazo#doallo#kantuvra+Sem/Org+Sem/Plc+N+Sg+Gen+PxSg1
boazo#duovdda+Sem/Plc+N+Sg+Gen+PxSg1
boazo#guohton#eana+Sem/Plc+N+Sg+Gen+PxSg1
boazo#guohtun#eana+Sem/Plc+N+Sg+Gen+PxSg1
boazo#guovlu+Sem/Plc+N+Sg+Gen+PxSg1
boazo#njuovahat+Sem/Org+Sem/Plc+N+Sg+Gen+PxSg1
boazo#orohat+Sem/Plc+Sem/Org+N+Sg+Gen+PxSg1
boazo#suohkan+Sem/Plc+Sem/Org+N+Sg+Gen+PxSg1
boađáldat+Sem/Plc+N+Sg+Gen+PxSg1
boddo#latnja+Sem/Plc+N+Sg+Gen+PxSg1
bodni+Sem/Plc+N+Sg+Gen+PxSg1
bohki+Sem/Plc+N+Sg+Gen+PxSg1
bohtoš+Sem/Plc+N+Sg+Gen+PxSg1
boimmohat+Sem/Plc+N+Sg+Gen+PxSg1
boles#departemeanta+Sem/Org+Sem/Plc+N+Sg+Gen+PxSg1
bondde#gielda+Sem/Org+Sem/Plc+N+Sg+Gen+PxSg1
boradan#báiki+Sem/Plc+N+Sg+Gen+PxSg1
boradan#latnja+Sem/Plc+N+Sg+Gen+PxSg1
boradan#sadji+Sem/Plc+N+Sg+Gen+PxSg1
borahat+Sem/Plc+N+Sg+Gen+PxSg1
boras#dávda#ossodat+Sem/Org+Sem/Plc+N+Sg+Gen+PxSg1
bordealla+Sem/Plc+N+Sg+Gen+PxSg1
borgguhan#latnja+Sem/Plc+N+Sg+Gen+PxSg1
borramuš#buvda+Sem/Org+Sem/Plc+N+Sg+Gen+PxSg1
borramuš#gávpi+Sem/Org+Sem/Plc+N+Sg+Gen+PxSg1
borran#latnja+Sem/Plc+N+Sg+Gen+PxSg1
bovccis+Sem/Plc+N+Sg+Gen+PxSg1
bovnnahat+Sem/Plc+N+Sg+Gen+PxSg1
buhcciid#ossodat+Sem/Org+Sem/Plc+N+Sg+Gen+PxSg1
buhcciid#siida+Sem/Org+Sem/Plc+N+Sg+Gen+PxSg1
buhtistan#sadji+Sem/Plc+N+Sg+Gen+PxSg1
buhtisvuođa#latnja+Sem/Plc+N+Sg+Gen+PxSg1
bulci+N+Sg+Gen+PxSg1
buollin#doaimmahat+Sem/Org+Sem/Plc+N+Sg+Gen+PxSg1
buođđo#sadji+Sem/Plc+N+Sg+Gen+PxSg1
bures#birgen#stáhtaGen+Sem/Org+Sem/Plc+N+Sg+Gen+PxSg1
busse#bisánan#sadji+Sem/Plc+N+Sg+Gen+PxSg1
busse#orustan#sadji+Sem/Plc+N+Sg+Gen+PxSg1
busse#terminála+Sem/Plc+N+Sg+Gen+PxSg1
bádde#skearro#latnja+Sem/Plc+N+Sg+Gen+PxSg1
báden#báiki+Sem/Plc+N+Sg+Gen+PxSg1
báhpa#kantuvra+Sem/Plc+N+Sg+Gen+PxSg1
báhpa#suohkan+Sem/Org+Sem/Plc+N+Sg+Gen+PxSg1
báhtaran#sadji+Sem/Plc+N+Sg+Gen+PxSg1
báhtarus#latnja+Sem/Plc+N+Sg+Gen+PxSg1
báhtter#latnja+Sem/Plc+N+Sg+Gen+PxSg1
báhčin#guovlu+Sem/Plc+N+Sg+Gen+PxSg1
báike#goddi+Sem/Plc+N+Sg+Gen+PxSg1
báiki+Sem/Plc+N+Sg+Gen+PxSg1
báikki#sadji+Sem/Plc+N+Sg+Gen+PxSg1
báinna#latnja+Sem/Plc+N+Sg+Gen+PxSg1
bákte#latnja+Sem/Plc+N+Sg+Gen+PxSg1
bákte#stealli+Sem/Plc+N+Sg+Gen+PxSg1
bálgan#báiki+Sem/Plc+N+Sg+Gen+PxSg1
bálkáhan#kantuvra+Sem/Org+Sem/Plc+N+Sg+Gen+PxSg1
bálvalan#biire+Sem/Org+Sem/Plc+N+Sg+Gen+PxSg1
bálvalus#kantuvra+Sem/Org+Sem/Plc+N+Sg+Gen+PxSg1
bálvvos#báiki+Sem/Plc+N+Sg+Gen+PxSg1
bárpmu#riika+Sem/Plc+N+Sg+Gen+PxSg1
báŋku+Sem/Org+Sem/Plc+N+Sg+Gen+PxSg1
camping#sadji+Sem/Plc+N+Sg+Gen+PxSg1
coagan+Sem/Plc+N+Sg+Gen+PxSg1
colitt+N+Sg+Gen+PxSg1
culce#geardi+N+Sg+Gen+PxSg1
culce#gáma+N+Sg+Gen+PxSg1
culci+N+Sg+Gen+PxSg1
cuohppa#latnja+Sem/Plc+N+Sg+Gen+PxSg1
dahku#vuovdi+Sem/Plc+N+Sg+Gen+PxSg1
dappal+Sem/Plc+N+Sg+Gen+PxSg1
darfe#jeaggi+Sem/Plc+N+Sg+Gen+PxSg1
data#latnja+Sem/Plc+N+Sg+Gen+PxSg1
davvi#guovlu+Sem/Plc+N+Sg+Gen+PxSg1
davvi#riika+Sem/Plc+Sem/Org+N+Sg+Gen+PxSg1
davvi#siida+Sem/Org+Sem/Plc+N+Sg+Gen+PxSg1
davvi#sáme#giel#guovlu+Sem/Plc+Sem/Org+N+Sg+Gen+PxSg1
davvi#sámi#eana+Sem/Plc+N+Sg+Gen+PxSg1
davvi#sámi#siida+Sem/Plc+Sem/Org+N+Sg+Gen+PxSg1
daŋas#guolbba+Sem/Plc+N+Sg+Gen+PxSg1
deaivvadan#báiki+Sem/Plc+N+Sg+Gen+PxSg1
deano#bodni+Sem/Plc+N+Sg+Gen+PxSg1
dearri+Sem/Plc+N+Sg+Gen+PxSg1
dearvvašvuođa#departemeanta+Sem/Org+Sem/Plc+N+Sg+Gen+PxSg1
dearvvasvuođa#guovddáš+Sem/Org+Sem/Plc+N+Sg+Gen+PxSg1
dearvvašvuođa#departemeanta+Sem/Org+Sem/Plc+N+Sg+Gen+PxSg1
dearvvašvuođa#guovddáš+Sem/Org+Sem/Plc+N+Sg+Gen+PxSg1
deatno#gáddi+Sem/Plc+N+Sg+Gen+PxSg1
deatno#roggi+Sem/Plc+N+Sg+Gen+PxSg1
demeansa#ossodat+Sem/Org+Sem/Plc+N+Sg+Gen+PxSg1
departemeanta+Sem/Org+Sem/Plc+N+Sg+Gen+PxSg1
diehto#juohkin#kantuvra+Sem/Plc+N+Sg+Gen+PxSg1
diehto#juohkin#latnja+Sem/Plc+N+Sg+Gen+PxSg1
diehto#juohkin#ossodat+Sem/Org+Sem/Plc+N+Sg+Gen+PxSg1
dievas#čoahkkin#latnja+Sem/Plc+N+Sg+Gen+PxSg1
dievvá#luohkká+Sem/Plc+N+Sg+Gen+PxSg1
digge#báiki+Sem/Plc+N+Sg+Gen+PxSg1
dihtor#ossodat+Sem/Org+Sem/Plc+N+Sg+Gen+PxSg1
dikšun#latnja+Sem/Plc+N+Sg+Gen+PxSg1
diskotehka+Sem/Plc+N+Sg+Gen+PxSg1
distrikta+Sem/Plc+Sem/Org+N+Sg+Gen+PxSg1
divat#guovlu+Sem/Plc+N+Sg+Gen+PxSg1
divohat+Sem/Org+Sem/Plc+N+Sg+Gen+PxSg1
divššohat+Sem/Org+Sem/Plc+N+Sg+Gen+PxSg1
diŋgon#terminála+Sem/Plc+N+Sg+Gen+PxSg1
doaibma#biddjo#orohat+Sem/Org+Sem/Plc+N+Sg+Gen+PxSg1
doaibma#bidjo#guovlu+Sem/Plc+N+Sg+Gen+PxSg1
doaibma#guovddáš+Sem/Org+Sem/Plc+N+Sg+Gen+PxSg1
doaibma#guovlu+Sem/Plc+N+Sg+Gen+PxSg1
doaibma#latnja+Sem/Plc+N+Sg+Gen+PxSg1
doaimmahat+Sem/Org+Sem/Plc+N+Sg+Gen+PxSg1
doaimmahus+Sem/Org+Sem/Plc+N+Sg+Gen+PxSg1
doaktár#kantuvra+Sem/Plc+N+Sg+Gen+PxSg1
doallo#gávpot+Sem/Plc+N+Sg+Gen+PxSg1
doallo#riika+Sem/Plc+N+Sg+Gen+PxSg1
doappar#gávpi+Sem/Org+Sem/Plc+N+Sg+Gen+PxSg1
doappar#latnja+Sem/Plc+N+Sg+Gen+PxSg1
doarjja#báiki+Sem/Plc+N+Sg+Gen+PxSg1
doavtter#guovddáš+Sem/Org+Sem/Plc+N+Sg+Gen+PxSg1
doavttir#skuvla+Sem/Org+Sem/Plc+N+Sg+Gen+PxSg1
doidin#latnja+Sem/Plc+N+Sg+Gen+PxSg1
dolastallan#báiki+Sem/Plc+N+Sg+Gen+PxSg1
dolastan#sadji+Sem/Plc+N+Sg+Gen+PxSg1
dolla#sadji+Sem/Plc+N+Sg+Gen+PxSg1
dološ#davve#riika+Sem/Plc+Sem/Org+N+Sg+Gen+PxSg1
dološ#davvi#riika+Sem/Plc+Sem/Org+N+Sg+Gen+PxSg1
dorvo#báiki+Sem/Plc+N+Sg+Gen+PxSg1
duhkoraddan#latnja+Sem/Plc+N+Sg+Gen+PxSg1
duhát#jagi#báiki+Sem/Plc+N+Sg+Gen+PxSg1
duhát#jahke#báiki+Sem/Plc+N+Sg+Gen+PxSg1
duhát#jahke#sadji+Sem/Plc+N+Sg+Gen+PxSg1
dukta#sadji+Sem/Plc+N+Sg+Gen+PxSg1
duktá#sadji+Sem/Plc+N+Sg+Gen+PxSg1
dulka#latnja+Sem/Plc+N+Sg+Gen+PxSg1
dulmmohat+Sem/Plc+N+Sg+Gen+PxSg1
duodje#gávpi+Sem/Org+Sem/Plc+N+Sg+Gen+PxSg1
duodje#instituhtta+Sem/Org+Sem/Plc+N+Sg+Gen+PxSg1
duodje#institušuvdna+Sem/Org+Sem/Plc+N+Sg+Gen+PxSg1
duodje#latnja+Sem/Plc+N+Sg+Gen+PxSg1
duodje#ossodat+Sem/Org+Sem/Plc+N+Sg+Gen+PxSg1
duodje#skuvla+Sem/Org+Sem/Plc+N+Sg+Gen+PxSg1
duollo#báiki+Sem/Plc+N+Sg+Gen+PxSg1
duollo#doaimmahat+Sem/Org+Sem/Plc+N+Sg+Gen+PxSg1
duollu+Sem/Org+Sem/Plc+N+Sg+Gen+PxSg1
duollu+Sem/Org+Sem/Plc+N+Sg+Gen+PxSg1
duolmmahat+Sem/Plc+N+Sg+Gen+PxSg1
duostu#eana+Sem/Plc+N+Sg+Gen+PxSg1
duottar#guovlu+Sem/Plc+N+Sg+Gen+PxSg1
duottar#jávre#gáddi+Sem/Plc+N+Sg+Gen+PxSg1
duottar#riika+Sem/Plc+Sem/Org+N+Sg+Gen+PxSg1
duottar+Sem/Plc+N+Sg+Gen+PxSg1
duovdda+Sem/Plc+N+Sg+Gen+PxSg1
duppal#latnja+Sem/Plc+N+Sg+Gen+PxSg1
dutkan#guovddáš+Sem/Org+Sem/Plc+N+Sg+Gen+PxSg1
dutkan#ásahus+Sem/Org+Sem/Plc+N+Sg+Gen+PxSg1
dáhkke#orustan#sadji+Sem/Plc+N+Sg+Gen+PxSg1
dáidda#alla#skuvla+Sem/Org+Sem/Plc+N+Sg+Gen+PxSg1
dáidda#guovddáš+Sem/Org+Sem/Plc+N+Sg+Gen+PxSg1
dáidda#skuvla+Sem/Org+Sem/Plc+N+Sg+Gen+PxSg1
dálkkas#buvda+Sem/Org+Sem/Plc+N+Sg+Gen+PxSg1
dállo#biire+Sem/Org+Sem/Plc+N+Sg+Gen+PxSg1
dállo#ruhta#doallo#ossodat+Sem/Org+Sem/Plc+N+Sg+Gen+PxSg1
dálon#guovlu+Sem/Plc+N+Sg+Gen+PxSg1
dálvadas+Sem/Plc+N+Sg+Gen+PxSg1
dálve#báiki+Sem/Plc+N+Sg+Gen+PxSg1
dálve#eana+Sem/Plc+N+Sg+Gen+PxSg1
dálve#guohton#eana+Sem/Plc+N+Sg+Gen+PxSg1
dálve#guohtun#eana+Sem/Plc+N+Sg+Gen+PxSg1
dálve#siida+Sem/Org+Sem/Plc+N+Sg+Gen+PxSg1
dánsen#ossodat+Sem/Org+Sem/Plc+N+Sg+Gen+PxSg1
dánson#báiki+Sem/Plc+N+Sg+Gen+PxSg1
dárjudan#báiki+Sem/Plc+N+Sg+Gen+PxSg1
dárkkistan#doaimmahat+Sem/Org+Sem/Plc+N+Sg+Gen+PxSg1
dárkkistan#latnja+Sem/Plc+N+Sg+Gen+PxSg1
dárkkástus#latnja+Sem/Plc+N+Sg+Gen+PxSg1
dárkon#latnja+Sem/Plc+N+Sg+Gen+PxSg1
dáčča#gilli+Sem/Plc+N+Sg+Gen+PxSg1
dáčča#vággi+Sem/Plc+N+Sg+Gen+PxSg1
eadne#eana+Sem/Plc+N+Sg+Gen+PxSg1
eala#báiki+Sem/Plc+N+Sg+Gen+PxSg1
eallin#guovlu+Sem/Plc+N+Sg+Gen+PxSg1
eallo#siida+Sem/Org+Sem/Plc+N+Sg+Gen+PxSg1
ealáhus#kantuvra+Sem/Org+Sem/Plc+N+Sg+Gen+PxSg1
ealáhus#kantuvra+Sem/Org+Sem/Plc+N+Sg+Gen+PxSg1
ealáhus#ossodat+Sem/Org+Sem/Plc+N+Sg+Gen+PxSg1
ealálahus#guovddáš+Sem/Org+Sem/Plc+N+Sg+Gen+PxSg1
eami#vuovdi+Sem/Plc+N+Sg+Gen+PxSg1
eami#álbmot#guovlu+Sem/Plc+N+Sg+Gen+PxSg1
eami#álbmot#parlameanta+Sem/Org+Sem/Plc+N+Sg+Gen+PxSg1
eana#areála+Sem/Plc+N+Sg+Gen+PxSg1
eana#doallo#ministeriija+Sem/Org+Sem/Plc+N+Sg+Gen+PxSg1
eana#gáhppálat+Sem/Plc+N+Sg+Gen+PxSg1
eana#juohkin#suohkan+Sem/Plc+Sem/Org+N+Sg+Gen+PxSg1
eana#opmodat+Sem/Plc+N+Sg+Gen+PxSg1
eana#vuovdin#kantuvra+Sem/Org+Sem/Plc+N+Sg+Gen+PxSg1
eana+Sem/Plc+N+Sg+Gen+PxSg1
eanadat#suodjalan#guovlu+Sem/Plc+N+Sg+Gen+PxSg1
eanadat+Sem/Plc+N+Sg+Gen+PxSg1
eanan#doallo#areála+Sem/Plc+N+Sg+Gen+PxSg1
eanan#doallo#departemeanta+Sem/Org+Sem/Plc+N+Sg+Gen+PxSg1
eanan#doallo#departemeanta+Sem/Org+Sem/Plc+N+Sg+Gen+PxSg1
eanan#doallo#eana+Sem/Plc+N+Sg+Gen+PxSg1
eanan#doallo#gilli+Sem/Plc+N+Sg+Gen+PxSg1
eanan#doallo#kantuvra+Sem/Org+Sem/Plc+N+Sg+Gen+PxSg1
eanan#goddi+Sem/Plc+N+Sg+Gen+PxSg1
eanan#gáhppálat+Sem/Plc+N+Sg+Gen+PxSg1
eanan#vuovdin#kantuvra+Sem/Org+Sem/Plc+N+Sg+Gen+PxSg1
eanan#vuovdin#kantuvra+Sem/Org+Sem/Plc+N+Sg+Gen+PxSg1
eanandat+Sem/Plc+N+Sg+Gen+PxSg1
earke#bisma#guovddáš+Sem/Org+Sem/Plc+N+Sg+Gen+PxSg1
eatnan#goddi+Sem/Plc+N+Sg+Gen+PxSg1
eatnan#vuol#orustan#sadji+Sem/Plc+N+Sg+Gen+PxSg1
eatnan#čielgi+Sem/Plc+N+Sg+Gen+PxSg1
duottar#čielgi+Sem/Plc+N+Sg+Gen+PxSg1
eatno#gáddi+Sem/Plc+N+Sg+Gen+PxSg1
eko#báiki+Sem/Plc+N+Sg+Gen+PxSg1
ekspedišuvdna+Sem/Plc+N+Sg+Gen+PxSg1
elfápmo#doaimmahat+Sem/Org+Sem/Plc+N+Sg+Gen+PxSg1
elliid#ossodat+Sem/Org+Sem/Plc+N+Sg+Gen+PxSg1
energiija#departemeanta+Sem/Org+Sem/Plc+N+Sg+Gen+PxSg1
energiija#doaimmahat+Sem/Org+Sem/Plc+N+Sg+Gen+PxSg1
ergo#divššohat+Sem/Org+Sem/Plc+N+Sg+Gen+PxSg1
etno#musihkka#guovddáš+Sem/Org+Sem/Plc+N+Sg+Gen+PxSg1
etáhtta+Sem/Org+Sem/Plc+N+Sg+Gen+PxSg1
evttohan#ásahus+Sem/Org+Sem/Plc+N+Sg+Gen+PxSg1
fakultehta+Sem/Org+Sem/Plc+N+Sg+Gen+PxSg1
fanas#vuoššahat+Sem/Plc+N+Sg+Gen+PxSg1
farmasiija+Sem/Org+Sem/Plc+N+Sg+Gen+PxSg1
faskkohat+Sem/Plc+N+Sg+Gen+PxSg1
fidno#skuvla+Sem/Org+Sem/Plc+N+Sg+Gen+PxSg1
fidno#skuvlen#guovddáš+Sem/Org+Sem/Plc+N+Sg+Gen+PxSg1
fielbmá+Sem/Plc+N+Sg+Gen+PxSg1
fielmmis+Sem/Plc+N+Sg+Gen+PxSg1
fierahat+Sem/Plc+N+Sg+Gen+PxSg1
fierbme#ráddjen#guovlu+Sem/Plc+N+Sg+Gen+PxSg1
fiervá#guovlu+Sem/Plc+N+Sg+Gen+PxSg1
fiervá+Sem/Plc+Sem/Time+N+Sg+Gen+PxSg1
fiila#válljen#gieddi+Sem/Plc+N+Sg+Gen+PxSg1
fiinna#koordineren#muddu+Sem/Time+Sem/Plc+N+Sg+Gen+PxSg1
filbma#guovddáš+Sem/Org+Sem/Plc+N+Sg+Gen+PxSg1
friddja#sadji+Sem/Plc+N+Sg+Gen+PxSg1
fylka+Sem/Org+Sem/Plc+N+Sg+Gen+PxSg1
fylkka#diggi+Sem/Org+Sem/Plc+N+Sg+Gen+PxSg1
fálddi#guovlu+Sem/Plc+N+Sg+Gen+PxSg1
fálli+Sem/Ani+N+Sg+Gen+PxSg1
fárren#dáhpa#guovlu+Sem/Plc+N+Sg+Gen+PxSg1
fávli+Sem/Plc+N+Sg+Gen+PxSg1
gahčahat+Sem/Plc+N+Sg+Gen+PxSg1
galbma#latnja+Sem/Plc+N+Sg+Gen+PxSg1
galmmihan#latnja+Sem/Plc+N+Sg+Gen+PxSg1
gaska#mearra+Sem/Plc+N+Sg+Gen+PxSg1
gaska#riika+Sem/Plc+N+Sg+Gen+PxSg1
gavja#eana+Sem/Plc+N+Sg+Gen+PxSg1
geahččan#guovlu+Sem/Plc+N+Sg+Gen+PxSg1
geahččo#guovlu+Sem/Plc+N+Sg+Gen+PxSg1
geasse#báiki+Sem/Plc+N+Sg+Gen+PxSg1
geasse#eana+Sem/Plc+N+Sg+Gen+PxSg1
geasse#orohat+Sem/Plc+N+Sg+Gen+PxSg1
geasse#sadji+Sem/Plc+N+Sg+Gen+PxSg1
geasse#sesoŋŋa+Sem/Plc+N+Sg+Gen+PxSg1
geasse#siida+Sem/Org+Sem/Plc+N+Sg+Gen+PxSg1
geasse#čuččot+Sem/Plc+N+Sg+Gen+PxSg1
geavahan#areála+Sem/Plc+N+Sg+Gen+PxSg1
geavahan#guovlu+Sem/Plc+N+Sg+Gen+PxSg1
geavlo#sáidi+Sem/Plc+N+Sg+Gen+PxSg1
geavŋŋis+Sem/Plc+N+Sg+Gen+PxSg1
giedde#eana+Sem/Plc+N+Sg+Gen+PxSg1
gieddi+Sem/Plc+N+Sg+Gen+PxSg1
gielda+Sem/Org+Sem/Plc+N+Sg+Gen+PxSg1
gieldda#sámi#siida+Sem/Org+Sem/Plc+N+Sg+Gen+PxSg1
gieldda#stivra#latnja+Sem/Plc+N+Sg+Gen+PxSg1
gielddus#avádat+Sem/Plc+N+Sg+Gen+PxSg1
gieldo#guovlu+Sem/Plc+N+Sg+Gen+PxSg1
giella#hálddašan#guovlu+Sem/Plc+N+Sg+Gen+PxSg1
giettádat+Sem/Plc+N+Sg+Gen+PxSg1
gieva+Sem/Plc+N+Sg+Gen+PxSg1
giezzi+Sem/Plc+N+Sg+Gen+PxSg1
gilli#fidno#guovlu+Sem/Plc+N+Sg+Gen+PxSg1
gilli+Sem/Plc+N+Sg+Gen+PxSg1
gilvin#eana+Sem/Plc+N+Sg+Gen+PxSg1
gilvva#vuovdi+Sem/Plc+N+Sg+Gen+PxSg1
girje#latnja+Sem/Plc+N+Sg+Gen+PxSg1
girko#báiki+Sem/Plc+N+Sg+Gen+PxSg1
girko#eana+Sem/Plc+N+Sg+Gen+PxSg1
giđđa#eana+Sem/Plc+N+Sg+Gen+PxSg1
giđđa#guohton#eana+Sem/Plc+N+Sg+Gen+PxSg1
giđđa#guohtun#eana+Sem/Plc+N+Sg+Gen+PxSg1
goahcce#vuovdi+Sem/Plc+N+Sg+Gen+PxSg1
goahte#sadji+Sem/Plc+N+Sg+Gen+PxSg1
goariduvvon#eana+Sem/Plc+N+Sg+Gen+PxSg1
goarjja#sadji+Sem/Plc+N+Sg+Gen+PxSg1
goarrun#latnja+Sem/Plc+N+Sg+Gen+PxSg1
goatnil+Sem/Plc+N+Sg+Gen+PxSg1
goatnjil+Sem/Plc+N+Sg+Gen+PxSg1
gobádat+Sem/Plc+N+Sg+Gen+PxSg1
godde#guovlu+Sem/Plc+N+Sg+Gen+PxSg1
gohpi+Sem/Plc+N+Sg+Gen+PxSg1
gohppi+Sem/Plc+N+Sg+Gen+PxSg1
gohtten#báiki+Sem/Plc+N+Sg+Gen+PxSg1
gohtten#sadji+Sem/Plc+N+Sg+Gen+PxSg1
goike#eana+Sem/Plc+N+Sg+Gen+PxSg1
goikkis+Sem/Plc+N+Sg+Gen+PxSg1
golggahan#latnja+Sem/Plc+N+Sg+Gen+PxSg1
golmma#riika+Sem/Plc+N+Sg+Gen+PxSg1
gomu+Sem/Plc+N+Sg+Gen+PxSg1
gonagas#riika+Sem/Plc+Sem/Org+N+Sg+Gen+PxSg1
gorgŋehat+Sem/Plc+N+Sg+Gen+PxSg1
gorgŋen#areála+Sem/Plc+N+Sg+Gen+PxSg1
gorkŋohat+Sem/Plc+N+Sg+Gen+PxSg1
gorpmohat+Sem/Plc+N+Sg+Gen+PxSg1
gorrehat+Sem/Plc+N+Sg+Gen+PxSg1
gorsa+Sem/Plc+N+Sg+Gen+PxSg1
govven#latnja+Sem/Plc+N+Sg+Gen+PxSg1
gođđo#báiki+Sem/Plc+N+Sg+Gen+PxSg1
gođđo#sadji+Sem/Plc+N+Sg+Gen+PxSg1
gulca+N+Sg+Gen+PxSg1
gullon#guovlu+Sem/Plc+N+Sg+Gen+PxSg1
guohton#báiki+Sem/Plc+N+Sg+Gen+PxSg1
guohton#eana+Sem/Plc+N+Sg+Gen+PxSg1
guohtun#báiki+Sem/Plc+N+Sg+Gen+PxSg1
guohtun#eana+Sem/Plc+N+Sg+Gen+PxSg1
guolban+Sem/Plc+N+Sg+Gen+PxSg1
guolbba+Sem/Plc+N+Sg+Gen+PxSg1
guolle#biepmahat+Sem/Plc+N+Sg+Gen+PxSg1
guolle#bivdo#báiki+Sem/Plc+N+Sg+Gen+PxSg1
guolle#bivdo#sadji+Sem/Plc+N+Sg+Gen+PxSg1
guolle#báiki+Sem/Plc+N+Sg+Gen+PxSg1
guolle#jávre#gáddi+Sem/Plc+N+Sg+Gen+PxSg1
guolástan#biras+Sem/Plc+N+Sg+Gen+PxSg1
guolástan#guovlu+Sem/Plc+N+Sg+Gen+PxSg1
guolástan#sadji+Sem/Plc+N+Sg+Gen+PxSg1
guolástus#gilli+Sem/Plc+N+Sg+Gen+PxSg1
guoro#láttu+Sem/Plc+N+Sg+Gen+PxSg1
guorro#láttu+Sem/Plc+N+Sg+Gen+PxSg1
guorvil+Sem/Plc+N+Sg+Gen+PxSg1
guossa#guolbba+Sem/Plc+N+Sg+Gen+PxSg1
guossa#vuovdi+Sem/Plc+N+Sg+Gen+PxSg1
guosse#latnja+Sem/Plc+N+Sg+Gen+PxSg1
guotkku+Sem/Plc+N+Sg+Gen+PxSg1
guotku+Sem/Plc+N+Sg+Gen+PxSg1
guottet#báiki+Sem/Plc+N+Sg+Gen+PxSg1
guottet#eana+Sem/Plc+N+Sg+Gen+PxSg1
guovda+Sem/Plc+N+Sg+Gen+PxSg1
guovddáš#báiki+Sem/Plc+N+Sg+Gen+PxSg1
guovddáš#hálddahus+Sem/Org+Sem/Plc+N+Sg+Gen+PxSg1
guovddáš#sadji+Sem/Plc+N+Sg+Gen+PxSg1
guovddáš+Sem/Plc+N+Sg+Gen+PxSg1
guovdo#eana+Sem/Plc+N+Sg+Gen+PxSg1
guovllu#hálddahus+Sem/Org+Sem/Plc+N+Sg+Gen+PxSg1
guovlu+Sem/Plc+N+Sg+Gen+PxSg1
guovtte#olbmo#latnja+Sem/Plc+N+Sg+Gen+PxSg1
guođohan#guovlu+Sem/Plc+N+Sg+Gen+PxSg1
gurra+Sem/Plc+N+Sg+Gen+PxSg1
gurren#culci+N+Sg+Gen+PxSg1
gursa#latnja+Sem/Plc+N+Sg+Gen+PxSg1
guđohat+Sem/Plc+N+Sg+Gen+PxSg1
gádde#avádat+Sem/Plc+N+Sg+Gen+PxSg1
gádde#gieddi+Sem/Plc+N+Sg+Gen+PxSg1
gáddi+Sem/Plc+N+Sg+Gen+PxSg1
gáddái#skihkidan#báiki+Sem/Plc+N+Sg+Gen+PxSg1
gáfestallan#báiki+Sem/Plc+N+Sg+Gen+PxSg1
gáffe#boddu+Sem/Plc+N+Sg+Gen+PxSg1
gáhppálat+Sem/Ani+Sem/Plc+Sem/Txt+N+Sg+Gen+PxSg1
gáidno#sadji+Sem/Plc+N+Sg+Gen+PxSg1
gála+Sem/Plc+N+Sg+Gen+PxSg1
gála+Sem/Plc+N+Sg+Gen+PxSg1
gáláhat+Sem/Wthr+Sem/Plc+N+Sg+Gen+PxSg1
gáma#culci+N+Sg+Gen+PxSg1
gárde#sadji+Sem/Plc+N+Sg+Gen+PxSg1
gárggo#bodni+Sem/Plc+N+Sg+Gen+PxSg1
gárggo#oahci+Sem/Plc+N+Sg+Gen+PxSg1
gávnnadan#báiki+Sem/Plc+N+Sg+Gen+PxSg1
gávpe#báiki+Sem/Plc+N+Sg+Gen+PxSg1
gávpe#orustan#sadji+Sem/Plc+N+Sg+Gen+PxSg1
gávpe#sadji+Sem/Plc+N+Sg+Gen+PxSg1
gávpot#biras+Sem/Plc+N+Sg+Gen+PxSg1
gávpot+Sem/Plc+N+Sg+Gen+PxSg1
habitáhtta+Sem/Plc+N+Sg+Gen+PxSg1
heaibma+Sem/Plc+N+Sg+Gen+PxSg1
heavvo#jeaggi+Sem/Plc+N+Sg+Gen+PxSg1
heavvo#suotnju+Sem/Plc+N+Sg+Gen+PxSg1
heaŋggu+Sem/Plc+N+Sg+Gen+PxSg1
hilcu+Sem/Hum+N+Sg+Gen+PxSg1
hoavva#riekti+Sem/Org+Sem/Plc+N+Sg+Gen+PxSg1
hotealla#latnja+Sem/Plc+N+Sg+Gen+PxSg1
huhttán#báiki+Sem/Plc+N+Sg+Gen+PxSg1
huksen#biras+Sem/Plc+N+Sg+Gen+PxSg1
huksen#gielddus#avádat+Sem/Plc+N+Sg+Gen+PxSg1
huksen#sadji+Sem/Plc+N+Sg+Gen+PxSg1
hálddahus+Sem/Org+Sem/Plc+N+Sg+Gen+PxSg1
hálddašan#guovlu+Sem/Plc+N+Sg+Gen+PxSg1
hárjehallan#báiki+Sem/Plc+N+Sg+Gen+PxSg1
hávde#eana+Sem/Plc+N+Sg+Gen+PxSg1
hávde#roggi+Sem/Plc+N+Sg+Gen+PxSg1
hávve#dikšun#latnja+Sem/Plc+N+Sg+Gen+PxSg1
idja#sadji+Sem/Plc+N+Sg+Gen+PxSg1
industriija#guovlu+Sem/Plc+N+Sg+Gen+PxSg1
infekšuvdna#báiki+Sem/Plc+N+Sg+Gen+PxSg1
iskkadan#latnja+Sem/Plc+N+Sg+Gen+PxSg1
itkkus+Sem/Plc+N+Sg+Gen+PxSg1
jahke#duhát#sadji+Sem/Plc+N+Sg+Gen+PxSg1
jalga+Sem/Plc+N+Sg+Gen+PxSg1
jalgadas+Sem/Plc+N+Sg+Gen+PxSg1
jalggáš+Sem/Plc+N+Sg+Gen+PxSg1
jalvi+Sem/Plc+N+Sg+Gen+PxSg1
jarin+Sem/Plc+N+Sg+Gen+PxSg1
jassa+Sem/Plc+N+Sg+Gen+PxSg1
jeagel#eana+Sem/Plc+N+Sg+Gen+PxSg1
jeagge#eana+Sem/Plc+N+Sg+Gen+PxSg1
jeagge#gieva+Sem/Plc+N+Sg+Gen+PxSg1
jeaggi+Sem/Plc+N+Sg+Gen+PxSg1
jiehkki+Sem/Plc+N+Sg+Gen+PxSg1
jienastan#biire+Sem/Plc+N+Sg+Gen+PxSg1
joavko#latnja+Sem/Plc+N+Sg+Gen+PxSg1
joga#bodni+Sem/Plc+N+Sg+Gen+PxSg1
jogaš+Sem/Plc+N+Sg+Gen+PxSg1
joh#gáddi+Sem/Plc+N+Sg+Gen+PxSg1
johka#gáddi+Sem/Plc+N+Sg+Gen+PxSg1
johka#roggi+Sem/Plc+N+Sg+Gen+PxSg1
johka#sadji+Sem/Plc+N+Sg+Gen+PxSg1
johka+Sem/Plc+N+Sg+Gen+PxSg1
johtin#guovlu+Sem/Plc+N+Sg+Gen+PxSg1
johtolat#guovlu+Sem/Plc+N+Sg+Gen+PxSg1
johtolat#sadji+Sem/Plc+N+Sg+Gen+PxSg1
juggi+Sem/Plc+N+Sg+Gen+PxSg1
julev#sámi#siida+Sem/Org+Sem/Plc+N+Sg+Gen+PxSg1
julevu#sámi#siida+Sem/Org+Sem/Plc+N+Sg+Gen+PxSg1
juoga+Sem/Plc+N+Sg+Gen+PxSg1
juovahat+Sem/Plc+N+Sg+Gen+PxSg1
jurddašan#báiki+Sem/Plc+N+Sg+Gen+PxSg1
juŋgel+Sem/Plc+N+Sg+Gen+PxSg1
jábmiid#riika+Sem/Plc+N+Sg+Gen+PxSg1
jábmiid#áibmu+Sem/Plc+N+Sg+Gen+PxSg1
jávre#bodni+Sem/Plc+N+Sg+Gen+PxSg1
jávre#gáddi+Sem/Plc+N+Sg+Gen+PxSg1
jávrre#bodni+Sem/Plc+N+Sg+Gen+PxSg1
jávrráš+Sem/Plc+N+Sg+Gen+PxSg1
kafea+Sem/Plc+N+Sg+Gen+PxSg1
kaféa+Sem/Plc+N+Sg+Gen+PxSg1
kalohtta+Sem/Plc+N+Sg+Gen+PxSg1
kirko#eana+Sem/Plc+N+Sg+Gen+PxSg1
klinihkka#latnja+Sem/Plc+N+Sg+Gen+PxSg1
klássa#latnja+Sem/Plc+N+Sg+Gen+PxSg1
kommuna+Sem/Org+Sem/Plc+N+Sg+Gen+PxSg1
konferánsa#latnja+Sem/Plc+N+Sg+Gen+PxSg1
kontineanta+Sem/Plc+N+Sg+Gen+PxSg1
korálla#oahci+Sem/Plc+N+Sg+Gen+PxSg1
kulta#báiki+Sem/Plc+N+Sg+Gen+PxSg1
kultur#eanadat+Sem/Plc+N+Sg+Gen+PxSg1
kursa#latnja+Sem/Plc+N+Sg+Gen+PxSg1
káffádat+Sem/Plc+N+Sg+Gen+PxSg1
kájjá+Sem/Plc+N+Sg+Gen+PxSg1
kántor#latnja+Sem/Plc+N+Sg+Gen+PxSg1
kántur#latnja+Sem/Plc+N+Sg+Gen+PxSg1
lagamus+Sem/Plc+Sem/Hum+N+Sg+Gen+PxSg1
lagamuš+Sem/Plc+Sem/Hum+N+Sg+Gen+PxSg1
lagaš#biras+Sem/Plc+Sem/Org+N+Sg+Gen+PxSg1
lahpes#gávpi+Sem/Org+Sem/Plc+N+Sg+Gen+PxSg1
lahtten#doaimmahat+Sem/Org+Sem/Plc+N+Sg+Gen+PxSg1
lahtto#riika+Sem/Plc+Sem/Org+N+Sg+Gen+PxSg1
lakta#latnja+Sem/Plc+N+Sg+Gen+PxSg1
lasse#eana+Sem/Plc+N+Sg+Gen+PxSg1
lassi#eana+Sem/Plc+N+Sg+Gen+PxSg1
lasta#vuovdi+Sem/Plc+N+Sg+Gen+PxSg1
latnja+Sem/Plc+N+Sg+Gen+PxSg1
lavdnje#doaimmahat+Sem/Org+Sem/Plc+N+Sg+Gen+PxSg1
lavdnje#jeaggi+Sem/Plc+N+Sg+Gen+PxSg1
lavdnje#čuohppan#sadji+Sem/Plc+N+Sg+Gen+PxSg1
leaggi+Sem/Plc+N+Sg+Gen+PxSg1
leagástat+Sem/Plc+N+Sg+Gen+PxSg1
leagáš+Sem/Plc+N+Sg+Gen+PxSg1
leahke#jiehkki+Sem/Plc+N+Sg+Gen+PxSg1
leahki+Sem/Plc+N+Sg+Gen+PxSg1
leaira+Sem/Plc+N+Sg+Gen+PxSg1
leakši+Sem/Plc+N+Sg+Gen+PxSg1
leakšá+Sem/Plc+N+Sg+Gen+PxSg1
leana#riekti+Sem/Org+Sem/Plc+N+Sg+Gen+PxSg1
leanaid#addin#ásahus+Sem/Org+Sem/Plc+N+Sg+Gen+PxSg1
leans#mánne#kantuvra+Sem/Org+Sem/Plc+N+Sg+Gen+PxSg1
leans#mánni#kantuvra+Sem/Org+Sem/Plc+N+Sg+Gen+PxSg1
leasme#dávda#ossodat+Sem/Org+Sem/Plc+N+Sg+Gen+PxSg1
leasme#dávda#poliklinihkka+Sem/Org+Sem/Plc+N+Sg+Gen+PxSg1
leatna+Sem/Org+Sem/Plc+N+Sg+Gen+PxSg1
liegga#riika+Sem/Plc+N+Sg+Gen+PxSg1
liekkas#fápmo#lágádus+Sem/Org+Sem/Plc+N+Sg+Gen+PxSg1
lietna+Sem/Plc+Sem/Org+N+Sg+Gen+PxSg1
liggehat#latnja+Sem/Plc+N+Sg+Gen+PxSg1
liggen#latnja+Sem/Plc+N+Sg+Gen+PxSg1
lihtto#stáhta+Sem/Org+Sem/Plc+Sem/Plc+N+Sg+Gen+PxSg1
litnet#kantuvra+Sem/Org+Sem/Plc+N+Sg+Gen+PxSg1
livnnet#kantuvra+Sem/Org+Sem/Plc+N+Sg+Gen+PxSg1
livva#sadji+Sem/Plc+N+Sg+Gen+PxSg1
loamástat+Sem/Plc+N+Sg+Gen+PxSg1
loapmi+Sem/Plc+N+Sg+Gen+PxSg1
lohkan#latnja+Sem/Plc+N+Sg+Gen+PxSg1
lokkohat+Sem/Plc+N+Sg+Gen+PxSg1
luleš+Sem/Plc+N+Sg+Gen+PxSg1
lulli#eana+Sem/Plc+N+Sg+Gen+PxSg1
lulli#riika+Sem/Plc+N+Sg+Gen+PxSg1
luodda#doaimmahat+Sem/Org+Sem/Plc+N+Sg+Gen+PxSg1
luodda#guovlu+Sem/Plc+N+Sg+Gen+PxSg1
luohkká#latnja+Sem/Plc+N+Sg+Gen+PxSg1
luohkká+Sem/Plc+Sem/Hum+Sem/Group+N+Sg+Gen+PxSg1
luohto#guovlu+Sem/Plc+N+Sg+Gen+PxSg1
luohtu+Sem/Plc+N+Sg+Gen+PxSg1
luoitin#sadji+Sem/Plc+N+Sg+Gen+PxSg1
luoitádat+Sem/Plc+N+Sg+Gen+PxSg1
luokta+Sem/Plc+N+Sg+Gen+PxSg1
luome#jeaggi+Sem/Plc+N+Sg+Gen+PxSg1
luonddu#fága#latnja+Sem/Plc+N+Sg+Gen+PxSg1
luonddu#gieddi+Sem/Plc+N+Sg+Gen+PxSg1
luonddu#guovddáš+Sem/Plc+N+Sg+Gen+PxSg1
luonddu#reserváhtta+Sem/Plc+N+Sg+Gen+PxSg1
luonddu#suodjalan#guovlu+Sem/Plc+N+Sg+Gen+PxSg1
luoppal+Sem/Plc+N+Sg+Gen+PxSg1
luossa#biepmahat+Sem/Plc+N+Sg+Gen+PxSg1
luossa#bivdo#sadji+Sem/Plc+N+Sg+Gen+PxSg1
luossa#báiki+Sem/Plc+N+Sg+Gen+PxSg1
luossa#johka+Sem/Plc+N+Sg+Gen+PxSg1
luossa#vuotna+Sem/Plc+N+Sg+Gen+PxSg1
luossa#čázádat+Sem/Plc+N+Sg+Gen+PxSg1
luovas#siida+Sem/Org+Sem/Plc+N+Sg+Gen+PxSg1
láddjehat+Sem/Plc+N+Sg+Gen+PxSg1
láddjen#báiki+Sem/Plc+N+Sg+Gen+PxSg1
láddu+Sem/Plc+N+Sg+Gen+PxSg1
ládjo#eana+Sem/Plc+N+Sg+Gen+PxSg1
ládjo#gieddi+Sem/Plc+N+Sg+Gen+PxSg1
ládjo#sadji+Sem/Plc+N+Sg+Gen+PxSg1
lágidan#báiki+Sem/Plc+N+Sg+Gen+PxSg1
láhka#diggi+Sem/Org+Sem/Plc+N+Sg+Gen+PxSg1
láhka#duopmo#stuollu+Sem/Org+Sem/Plc+N+Sg+Gen+PxSg1
láhku+Sem/Plc+N+Sg+Gen+PxSg1
láhtto#gáfestallan#báiki+Sem/Plc+N+Sg+Gen+PxSg1
láiddon+Sem/Plc+N+Sg+Gen+PxSg1
láidon+Sem/Plc+N+Sg+Gen+PxSg1
láidun+Sem/Plc+N+Sg+Gen+PxSg1
láigo#eana+Sem/Plc+N+Sg+Gen+PxSg1
láigo#huksen#sadji+Sem/Plc+N+Sg+Gen+PxSg1
láigo#latnja+Sem/Plc+N+Sg+Gen+PxSg1
láigo#viesso#sadji+Sem/Plc+N+Sg+Gen+PxSg1
láire#fiervá+Sem/Plc+N+Sg+Gen+PxSg1
lánjas+Sem/Plc+N+Sg+Gen+PxSg1
lásis+Sem/Plc+N+Sg+Gen+PxSg1
lássis+Sem/Plc+N+Sg+Gen+PxSg1
látta#sadji+Sem/Plc+N+Sg+Gen+PxSg1
láttu+Sem/Plc+N+Sg+Gen+PxSg1
lávde#godde#latnja+Sem/Plc+N+Sg+Gen+PxSg1
lávgun#latnja+Sem/Plc+N+Sg+Gen+PxSg1
lávostallan#sadji+Sem/Plc+N+Sg+Gen+PxSg1
lávže#nalca+N+Sg+Gen+PxSg1
lášmmohallan#báiki+Sem/Plc+N+Sg+Gen+PxSg1
lášmmohallan#latnja+Sem/Plc+N+Sg+Gen+PxSg1
mangrove#vuovdi+Sem/Plc+N+Sg+Gen+PxSg1
maras+Sem/Plc+N+Sg+Gen+PxSg1
marastat+Sem/Plc+N+Sg+Gen+PxSg1
meahcce#areála+Sem/Plc+N+Sg+Gen+PxSg1
meahcce#eana+Sem/Plc+N+Sg+Gen+PxSg1
meahcce#gieddi+Sem/Plc+N+Sg+Gen+PxSg1
meahcce#guovlu+Sem/Plc+N+Sg+Gen+PxSg1
meahcce#luodda#láhka#ásahus+Sem/Org+Sem/Plc+N+Sg+Gen+PxSg1
meahcce#riggodat#guovlu+Sem/Plc+N+Sg+Gen+PxSg1
meara#bodni+Sem/Plc+N+Sg+Gen+PxSg1
meara#riika+Sem/Plc+N+Sg+Gen+PxSg1
mearra#areála+Sem/Plc+N+Sg+Gen+PxSg1
mearra#bodni+Sem/Plc+N+Sg+Gen+PxSg1
mearra#gáddi+Sem/Plc+N+Sg+Gen+PxSg1
mearra#rávdnji+Sem/Plc+N+Sg+Gen+PxSg1
mearra#skuvla+Sem/Org+Sem/Plc+N+Sg+Gen+PxSg1
media#guovddáš+Sem/Org+Sem/Plc+N+Sg+Gen+PxSg1
media#latnja+Sem/Plc+N+Sg+Gen+PxSg1
merren#culci+N+Sg+Gen+PxSg1
miehte#eana+Sem/Plc+N+Sg+Gen+PxSg1
miehte#luohkká+Sem/Plc+N+Sg+Gen+PxSg1
miehti+Sem/Plc+N+Sg+Gen+PxSg1
miehtálat+Sem/Plc+N+Sg+Gen+PxSg1
miel#lahtto#riika+Sem/Org+Sem/Plc+N+Sg+Gen+PxSg1
miel#lahtto#stáhta+Sem/Org+Sem/Plc+N+Sg+Gen+PxSg1
miel#lahttu+Sem/Org+Sem/Plc+N+Sg+Gen+PxSg1
mielli+Sem/Plc+N+Sg+Gen+PxSg1
mieđu+Sem/Plc+N+Sg+Gen+PxSg1
mihtolat+Sem/Plc+N+Sg+Gen+PxSg1
militeara#diktatuvra+Sem/Org+Sem/Plc+N+Sg+Gen+PxSg1
minerála#eana+Sem/Plc+N+Sg+Gen+PxSg1
ministeriija+Sem/Org+Sem/Plc+N+Sg+Gen+PxSg1
moalla#báiki+Sem/Plc+N+Sg+Gen+PxSg1
molssodan#latnja+Sem/Plc+N+Sg+Gen+PxSg1
monarkiija+Sem/Org+Sem/Plc+N+Sg+Gen+PxSg1
monne#bákti+Sem/Plc+N+Sg+Gen+PxSg1
morihan#ossodat+Sem/Org+Sem/Plc+N+Sg+Gen+PxSg1
moski+Sem/Plc+N+Sg+Gen+PxSg1
muorra#eana+Sem/Plc+N+Sg+Gen+PxSg1
muorra#čuollan#sadji+Sem/Plc+N+Sg+Gen+PxSg1
muotki+Sem/Plc+N+Sg+Gen+PxSg1
muotkkádat+Sem/Plc+N+Sg+Gen+PxSg1
muovllahat+Sem/Plc+N+Sg+Gen+PxSg1
murdu+Sem/Plc+N+Sg+Gen+PxSg1
musihkka#latnja+Sem/Plc+N+Sg+Gen+PxSg1
musihkka#skuvla+Sem/Org+Sem/Plc+N+Sg+Gen+PxSg1
máhkka#fiervá+Sem/Plc+N+Sg+Gen+PxSg1
máhtto#departemeanta+Sem/Org+Sem/Plc+N+Sg+Gen+PxSg1
máksin#beaive#arkiiva+Sem/Org+Sem/Plc+N+Sg+Gen+PxSg1
mákso#sadji+Sem/Plc+N+Sg+Gen+PxSg1
málbma#gieddi+Sem/Plc+N+Sg+Gen+PxSg1
málmmahat+Sem/Plc+N+Sg+Gen+PxSg1
mánáid#ossodat+Sem/Org+Sem/Plc+N+Sg+Gen+PxSg1
mánáid#rávvehat+Sem/Org+Sem/Plc+N+Sg+Gen+PxSg1
mánáid#siida+Sem/Org+Sem/Plc+N+Sg+Gen+PxSg1
márkan#guovlu+Sem/Plc+N+Sg+Gen+PxSg1
márkan+Sem/Plc+N+Sg+Gen+PxSg1
márku+Sem/Plc+N+Sg+Gen+PxSg1
márska#eana+Sem/Plc+N+Sg+Gen+PxSg1
mátke#doaimmahat+Sem/Org+Sem/Plc+N+Sg+Gen+PxSg1
mátke#gávpi+Sem/Org+Sem/Plc+N+Sg+Gen+PxSg1
mátta#riika+Sem/Plc+N+Sg+Gen+PxSg1
mášen#latnja+Sem/Plc+N+Sg+Gen+PxSg1
máŋgen#latnja+Sem/Plc+N+Sg+Gen+PxSg1
mášin#latnja+Sem/Plc+N+Sg+Gen+PxSg1
nagir#laboratoria+Sem/Plc+N+Sg+Gen+PxSg1
nalca+N+Sg+Gen+PxSg1
namma#arkiiva+Sem/Org+Sem/Plc+N+Sg+Gen+PxSg1
nana#jiekŋa+Sem/Plc+N+Sg+Gen+PxSg1
nannán#jiehkki+Sem/Plc+N+Sg+Gen+PxSg1
nannán+Sem/Plc+N+Sg+Gen+PxSg1
nasjonála#galleriija+Sem/Org+Sem/Plc+N+Sg+Gen+PxSg1
našuvdna+Sem/Org+Sem/Plc+N+Sg+Gen+PxSg1
neahtta#báiki+Sem/Plc+N+Sg+Gen+PxSg1
neahtta#sadji+Sem/Plc+N+Sg+Gen+PxSg1
niitu+Sem/Plc+N+Sg+Gen+PxSg1
nisson#bargo#sadji+Sem/Plc+N+Sg+Gen+PxSg1
nissoniid#klinihkka+Sem/Org+Sem/Plc+N+Sg+Gen+PxSg1
njalli#lásis+Sem/Plc+N+Sg+Gen+PxSg1
njamahan#latnja+Sem/Plc+N+Sg+Gen+PxSg1
njearri+Sem/Plc+N+Sg+Gen+PxSg1
njejohat+Sem/Plc+N+Sg+Gen+PxSg1
njiejahat+Sem/Plc+N+Sg+Gen+PxSg1
njiejaldat+Sem/Plc+N+Sg+Gen+PxSg1
njoaiddu+Sem/Plc+N+Sg+Gen+PxSg1
njoalci+Sem/Hum+N+Sg+Gen+PxSg1
njoaski+Sem/Plc+N+Sg+Gen+PxSg1
njuobahat+Sem/Plc+N+Sg+Gen+PxSg1
njuoska#latnja+Sem/Plc+N+Sg+Gen+PxSg1
njuoskkadat#guovlu+Sem/Plc+N+Sg+Gen+PxSg1
njuovahat+Sem/Org+Sem/Plc+N+Sg+Gen+PxSg1
njálmmádat+Sem/Plc+N+Sg+Gen+PxSg1
njárbbin#eana+Sem/Plc+N+Sg+Gen+PxSg1
njárga+Sem/Plc+N+Sg+Gen+PxSg1
njárggastat+Sem/Plc+N+Sg+Gen+PxSg1
njárggaš+Sem/Plc+N+Sg+Gen+PxSg1
nohkkan#latnja+Sem/Plc+N+Sg+Gen+PxSg1
nuohttun#báiki+Sem/Plc+N+Sg+Gen+PxSg1
nuoladan#latnja+Sem/Plc+N+Sg+Gen+PxSg1
nuoraid#siida+Sem/Org+Sem/Plc+N+Sg+Gen+PxSg1
nuorri+Sem/Plc+N+Sg+Gen+PxSg1
nuorta#eana+Sem/Plc+N+Sg+Gen+PxSg1
nuorta#riika+Sem/Plc+Sem/Org+N+Sg+Gen+PxSg1
nuorta#siida+Sem/Org+Sem/Plc+N+Sg+Gen+PxSg1
nášuvdna+Sem/Org+Sem/Plc+N+Sg+Gen+PxSg1
náššuvdna+Sem/Org+Sem/Plc+N+Sg+Gen+PxSg1
oadjo#kantuvra+Sem/Org+Sem/Plc+N+Sg+Gen+PxSg1
oahpahan#laboratoria+Sem/Plc+N+Sg+Gen+PxSg1
oahpahan#latnja+Sem/Plc+N+Sg+Gen+PxSg1
oahpahat+Sem/Org+Sem/Plc+N+Sg+Gen+PxSg1
oahpaheaddje#latnja+Sem/Plc+N+Sg+Gen+PxSg1
oahpaheddjiid#latnja+Sem/Plc+N+Sg+Gen+PxSg1
oahpahus#departemeanta+Sem/Org+Sem/Plc+N+Sg+Gen+PxSg1
oahpahus#kantuvra+Sem/Org+Sem/Plc+N+Sg+Gen+PxSg1
oahpahus#latnja+Sem/Plc+N+Sg+Gen+PxSg1
oahpahus#ministeriija+Sem/Org+Sem/Plc+N+Sg+Gen+PxSg1
oahpahus#ossodat+Sem/Org+Sem/Plc+N+Sg+Gen+PxSg1
oahppan#báiki+Sem/Plc+N+Sg+Gen+PxSg1
oahppan#sadji+Sem/Plc+N+Sg+Gen+PxSg1
oahppo#institušuvdna+Sem/Org+Sem/Plc+N+Sg+Gen+PxSg1
oahppo#neavvo#guovddáš+Sem/Plc+Sem/Org+N+Sg+Gen+PxSg1
oahppo#sadji+Sem/Plc+N+Sg+Gen+PxSg1
oaidnin#guovlu+Sem/Plc+N+Sg+Gen+PxSg1
oaive#gávpot+Sem/Plc+N+Sg+Gen+PxSg1
oaivvoš#johka+Sem/Plc+N+Sg+Gen+PxSg1
oalge#johka+Sem/Plc+N+Sg+Gen+PxSg1
oalgi+Sem/Plc+N+Sg+Gen+PxSg1
oapme#bierggas#gávpi+Sem/Plc+Sem/Org+N+Sg+Gen+PxSg1
oarje#riika+Sem/Plc+Sem/Org+N+Sg+Gen+PxSg1
oarje#vuotna+Sem/Plc+N+Sg+Gen+PxSg1
oasse#stáhta+Sem/Org+Sem/Plc+N+Sg+Gen+PxSg1
oađđen#latnja+Sem/Plc+N+Sg+Gen+PxSg1
oađđen#sadji+Sem/Plc+N+Sg+Gen+PxSg1
oađđin#latnja+Sem/Plc+N+Sg+Gen+PxSg1
obdukšuvdna#latnja+Sem/Plc+N+Sg+Gen+PxSg1
observatora#sadji+Sem/Plc+N+Sg+Gen+PxSg1
ohppiid#latnja+Sem/Plc+N+Sg+Gen+PxSg1
okta#seaŋga#latnja+Sem/Plc+N+Sg+Gen+PxSg1
oktasaš#eana+Sem/Plc+N+Sg+Gen+PxSg1
oktasaš#guohton#eana+Sem/Plc+N+Sg+Gen+PxSg1
oktasaš#guohtun#eana+Sem/Plc+N+Sg+Gen+PxSg1
okto#latnja+Sem/Plc+N+Sg+Gen+PxSg1
okto#ráđđen#guovlu+Sem/Plc+N+Sg+Gen+PxSg1
olgo#buđaldan#areála+Sem/Plc+N+Sg+Gen+PxSg1
olgo#báiki+Sem/Plc+N+Sg+Gen+PxSg1
olgo#eana+Sem/Plc+N+Sg+Gen+PxSg1
olgo#riika#departemeanta+Sem/Org+Sem/Plc+N+Sg+Gen+PxSg1
olgo#riika+Sem/Plc+Sem/Org+N+Sg+Gen+PxSg1
olgodaddan#guovlu+Sem/Plc+N+Sg+Gen+PxSg1
oljo#gieddi+Sem/Plc+N+Sg+Gen+PxSg1
olli+Sem/Plc+N+Sg+Gen+PxSg1
oppalaš#eana+Sem/Plc+N+Sg+Gen+PxSg1
organisašun#ossodat+Sem/Org+Sem/Plc+N+Sg+Gen+PxSg1
orohat+Sem/Plc+Sem/Org+N+Sg+Gen+PxSg1
orrun#báiki+Sem/Plc+N+Sg+Gen+PxSg1
orrun#latnja+Sem/Plc+N+Sg+Gen+PxSg1
orrun#sadji+Sem/Plc+N+Sg+Gen+PxSg1
orustan#guovlu+Sem/Plc+N+Sg+Gen+PxSg1
orustan#sadji+Sem/Plc+N+Sg+Gen+PxSg1
ossodat#kantuvra+Sem/Org+Sem/Plc+N+Sg+Gen+PxSg1
ossodat+Sem/Org+Sem/Plc+N+Sg+Gen+PxSg1
ovda#gávpot+Sem/Plc+N+Sg+Gen+PxSg1
ovda#kantuvra+Sem/Org+Sem/Plc+N+Sg+Gen+PxSg1
ovda#oidin#sadji+Sem/Plc+N+Sg+Gen+PxSg1
ovddal#boahtin#sadji+Sem/Plc+N+Sg+Gen+PxSg1
ovdánan#avádat+Sem/Plc+N+Sg+Gen+PxSg1
ovtta#olbmo#latnja+Sem/Plc+N+Sg+Gen+PxSg1
ođas#doaimmahat+Sem/Org+Sem/Plc+N+Sg+Gen+PxSg1
ođas#doaimmahus+Sem/Org+Sem/Plc+N+Sg+Gen+PxSg1
ođđa#doallo#huksen#guovlu+Sem/Plc+N+Sg+Gen+PxSg1
paradiijás+Sem/Plc+N+Sg+Gen+PxSg1
paradiisa+Sem/Plc+N+Sg+Gen+PxSg1
paradiás+Sem/Plc+N+Sg+Gen+PxSg1
parfymeriija+Sem/Org+Sem/Plc+N+Sg+Gen+PxSg1
personála#kantuvra+Sem/Org+Sem/Plc+N+Sg+Gen+PxSg1
poasta#kantuvra+Sem/Plc+N+Sg+Gen+PxSg1
poliklinihkka+Sem/Org+Sem/Plc+N+Sg+Gen+PxSg1
politiija#departemeanta+Sem/Org+Sem/Plc+N+Sg+Gen+PxSg1
politiija#guovlu+Sem/Plc+N+Sg+Gen+PxSg1
prentehus+Sem/Org+Sem/Plc+N+Sg+Gen+PxSg1
presseriija+Sem/Org+Sem/Plc+N+Sg+Gen+PxSg1
priváhta#skuvla+Sem/Org+Sem/Plc+N+Sg+Gen+PxSg1
proavás#suohkan+Sem/Plc+Sem/Org+N+Sg+Gen+PxSg1
prospekteren#ossodat+Sem/Org+Sem/Plc+N+Sg+Gen+PxSg1
provinsa+Sem/Org+Sem/Plc+N+Sg+Gen+PxSg1
pubba+Sem/Plc+N+Sg+Gen+PxSg1
páhpa#skuvla+Sem/Org+Sem/Plc+N+Sg+Gen+PxSg1
párken#sadji+Sem/Plc+N+Sg+Gen+PxSg1
rabies#riika+Sem/Plc+Sem/Org+N+Sg+Gen+PxSg1
radde#eana+Sem/Plc+N+Sg+Gen+PxSg1
raffinaderiija+Sem/Org+Sem/Plc+N+Sg+Gen+PxSg1
raffineriija+Sem/Org+Sem/Plc+N+Sg+Gen+PxSg1
rahkadas+Sem/Plc+N+Sg+Gen+PxSg1
reakčá+Sem/Plc+N+Sg+Gen+PxSg1
reašši+Sem/Plc+N+Sg+Gen+PxSg1
redakšuvdna+Sem/Org+Sem/Plc+N+Sg+Gen+PxSg1
rederiija+Sem/Org+Sem/Plc+N+Sg+Gen+PxSg1
regiovdna#departemeanta+Sem/Org+Sem/Plc+N+Sg+Gen+PxSg1
regiovdna+Sem/Plc+N+Sg+Gen+PxSg1
registreren#kantuvra+Sem/Org+Sem/Plc+N+Sg+Gen+PxSg1
registtar#guovddáš+Sem/Org+Sem/Plc+N+Sg+Gen+PxSg1
rekruhtta#skuvla+Sem/Org+Sem/Plc+N+Sg+Gen+PxSg1
rentehat+Sem/Org+Sem/Plc+N+Sg+Gen+PxSg1
rentehus+Sem/Org+Sem/Plc+N+Sg+Gen+PxSg1
reserváhtta+Sem/Plc+N+Sg+Gen+PxSg1
restauráŋŋa+Sem/Org+Sem/Plc+N+Sg+Gen+PxSg1
restoráŋŋa+Sem/Org+Sem/Plc+N+Sg+Gen+PxSg1
resursa#guovddáš+Sem/Org+Sem/Plc+N+Sg+Gen+PxSg1
reviira+Sem/Plc+N+Sg+Gen+PxSg1
riddo#báiki+Sem/Plc+N+Sg+Gen+PxSg1
riddo#departemeanta+Sem/Org+Sem/Plc+N+Sg+Gen+PxSg1
riddo#guovlu+Sem/Plc+N+Sg+Gen+PxSg1
riddo#gáddi+Sem/Plc+N+Sg+Gen+PxSg1
riddo#sámi#siida+Sem/Org+Sem/Plc+N+Sg+Gen+PxSg1
riddu+Sem/Plc+Sem/Wthr+N+Sg+Gen+PxSg1
riegádahttin#latnja+Sem/Plc+N+Sg+Gen+PxSg1
riehppi+Sem/Plc+N+Sg+Gen+PxSg1
riekte#latnja+Sem/Plc+N+Sg+Gen+PxSg1
riekte#veahkke#kantuvra+Sem/Org+Sem/Plc+N+Sg+Gen+PxSg1
riepmo#latnja+Sem/Plc+N+Sg+Gen+PxSg1
riibadahttin#fabrihkka+Sem/Org+Sem/Plc+N+Sg+Gen+PxSg1
riidi+Sem/Plc+N+Sg+Gen+PxSg1
riika+Sem/Plc+Sem/Org+N+Sg+Gen+PxSg1
riikka#arkiiva+Sem/Org+Sem/Plc+N+Sg+Gen+PxSg1
rivdnji+Sem/Plc+N+Sg+Gen+PxSg1
rivot+Sem/Plc+N+Sg+Gen+PxSg1
rivut+Sem/Plc+N+Sg+Gen+PxSg1
riššo#latnja+Sem/Plc+N+Sg+Gen+PxSg1
riššu#latnja+Sem/Plc+N+Sg+Gen+PxSg1
roamsi+Sem/Plc+N+Sg+Gen+PxSg1
roavvi+Sem/Plc+N+Sg+Gen+PxSg1
roggi+Sem/Plc+N+Sg+Gen+PxSg1
rohtu+Sem/Plc+N+Sg+Gen+PxSg1
rohči+Sem/Plc+N+Sg+Gen+PxSg1
rokkádat+Sem/Plc+N+Sg+Gen+PxSg1
rokkástat+Sem/Plc+N+Sg+Gen+PxSg1
rudne#gáddi+Sem/Plc+N+Sg+Gen+PxSg1
ruhta#doallo#ossodat+Sem/Org+Sem/Plc+N+Sg+Gen+PxSg1
ruhta#kantuvra+Sem/Org+Sem/Plc+N+Sg+Gen+PxSg1
ruovddáš+Sem/Plc+N+Sg+Gen+PxSg1
ruovtto#goatnil+Sem/Plc+N+Sg+Gen+PxSg1
ruovttot+Sem/Hum+Sem/Ani+Sem/Plc+N+Sg+Gen+PxSg1
ruovttu#báiki+Sem/Plc+N+Sg+Gen+PxSg1
ruovttu#eana+Sem/Plc+N+Sg+Gen+PxSg1
ruovttu#gieddi+Sem/Plc+N+Sg+Gen+PxSg1
ruovttu#guovlu+Sem/Plc+N+Sg+Gen+PxSg1
ruovttu#hálddahus+Sem/Org+Sem/Plc+N+Sg+Gen+PxSg1
ruovttu#riika+Sem/Org+Sem/Plc+N+Sg+Gen+PxSg1
ruovttu#veahkke#kantuvra+Sem/Org+Sem/Plc+N+Sg+Gen+PxSg1
ruska#báiki+Sem/Plc+N+Sg+Gen+PxSg1
ružžu+Sem/Plc+N+Sg+Gen+PxSg1
rádja#johka+Sem/Plc+N+Sg+Gen+PxSg1
rádjan#báiki+Sem/Plc+N+Sg+Gen+PxSg1
rádje#gávpi+Sem/Org+Sem/Plc+N+Sg+Gen+PxSg1
rádje#johka+Sem/Plc+N+Sg+Gen+PxSg1
rádjo#latnja+Sem/Plc+N+Sg+Gen+PxSg1
rámbuvra+Sem/Plc+N+Sg+Gen+PxSg1
rámbuvri+Sem/Plc+N+Sg+Gen+PxSg1
rámšku+Sem/Plc+N+Sg+Gen+PxSg1
rámšu+Sem/Plc+N+Sg+Gen+PxSg1
ránnjá#riika+Sem/Org+Sem/Plc+N+Sg+Gen+PxSg1
ránná#riika+Sem/Org+Sem/Plc+N+Sg+Gen+PxSg1
rásse#gieddi+Sem/Plc+N+Sg+Gen+PxSg1
rávdnje#biire+Sem/Org+Sem/Plc+N+Sg+Gen+PxSg1
rávdnji+Sem/Plc+N+Sg+Gen+PxSg1
ráŋggáštus#báiki+Sem/Plc+N+Sg+Gen+PxSg1
røntgen#latnja+Sem/Plc+N+Sg+Gen+PxSg1
røntgen#ossodat+Sem/Org+Sem/Plc+N+Sg+Gen+PxSg1
sadji+Sem/Plc+N+Sg+Gen+PxSg1
sahte#sadji+Sem/Plc+N+Sg+Gen+PxSg1
sanitára#latnja+Sem/Plc+N+Sg+Gen+PxSg1
savu+Sem/Plc+N+Sg+Gen+PxSg1
savvon+Sem/Plc+N+Sg+Gen+PxSg1
seaibbuš+Sem/Plc+N+Sg+Gen+PxSg1
seaivun#sadji+Sem/Plc+N+Sg+Gen+PxSg1
seaivva#sadji+Sem/Plc+N+Sg+Gen+PxSg1
seakkis+Sem/Plc+N+Sg+Gen+PxSg1
searvadahttin#departemeanta+Sem/Org+Sem/Plc+N+Sg+Gen+PxSg1
seasto#báŋku+Sem/Org+Sem/Plc+N+Sg+Gen+PxSg1
seaŋga#báiki+Sem/Plc+N+Sg+Gen+PxSg1
seaŋga#latnja+Sem/Plc+N+Sg+Gen+PxSg1
sekšuvdna+Sem/Org+Sem/Plc+N+Sg+Gen+PxSg1
seminára#latnja+Sem/Plc+N+Sg+Gen+PxSg1
service#torg+Sem/Org+Sem/Plc+N+Sg+Gen+PxSg1
servis#torg+Sem/Org+Sem/Plc+N+Sg+Gen+PxSg1
servodat#farmasiija+Sem/Org+Sem/Plc+N+Sg+Gen+PxSg1
servvodat#farmasiija+Sem/Org+Sem/Plc+N+Sg+Gen+PxSg1
sevdnjes#latnja+Sem/Plc+N+Sg+Gen+PxSg1
sierra#bibliotehka+Sem/Org+Sem/Plc+N+Sg+Gen+PxSg1
sierra#eaiggát#eana+Sem/Plc+N+Sg+Gen+PxSg1
sierra#guovlu+Sem/Plc+N+Sg+Gen+PxSg1
sierranahttin#seaŋga#latnja+Sem/Plc+N+Sg+Gen+PxSg1
siida+Sem/Org+Sem/Plc+N+Sg+Gen+PxSg1
sirkus+Sem/Org+Sem/Plc+N+Sg+Gen+PxSg1
sis#dávda#ossodat+Sem/Org+Sem/Plc+N+Sg+Gen+PxSg1
sis#eana+Sem/Plc+N+Sg+Gen+PxSg1
sis#eatnan#gilli+Sem/Plc+N+Sg+Gen+PxSg1
sis#eatnan#siida+Sem/Plc+Sem/Org+N+Sg+Gen+PxSg1
sis#riika+Sem/Plc+Sem/Org+N+Sg+Gen+PxSg1
sis#áššiid#ministeriija+Sem/Org+Sem/Plc+N+Sg+Gen+PxSg1
siskkin#vađđa+Sem/Plc+N+Sg+Gen+PxSg1
sitno#eana+Sem/Plc+N+Sg+Gen+PxSg1
sitnu#áhpi+Sem/Plc+N+Sg+Gen+PxSg1
skearri+Sem/Plc+N+Sg+Gen+PxSg1
skearro#gávpi+Sem/Org+Sem/Plc+N+Sg+Gen+PxSg1
skieras+Sem/Plc+Sem/Hum+N+Sg+Gen+PxSg1
lávggohat+Sem/Plc+N+Sg+Gen+PxSg1
skoahppa+Sem/Plc+N+Sg+Gen+PxSg1
skoalta#báiki+Sem/Plc+N+Sg+Gen+PxSg1
skoarro#johka+Sem/Plc+N+Sg+Gen+PxSg1
skoarru+Sem/Plc+N+Sg+Gen+PxSg1
skredderiija+Sem/Org+Sem/Plc+N+Sg+Gen+PxSg1
skuitu+Sem/Plc+Sem/Ani+N+Sg+Gen+PxSg1
skurči+Sem/Plc+N+Sg+Gen+PxSg1
skurču+Sem/Plc+N+Sg+Gen+PxSg1
skuvla#biire+Sem/Plc+Sem/Org+N+Sg+Gen+PxSg1
skuvla#doaimmahat+Sem/Org+Sem/Plc+N+Sg+Gen+PxSg1
skuvla#guovddáš+Sem/Org+Sem/Plc+N+Sg+Gen+PxSg1
skuvla#kantuvra+Sem/Org+Sem/Plc+N+Sg+Gen+PxSg1
skuvla#latnja+Sem/Plc+N+Sg+Gen+PxSg1
skuvla#ossodat+Sem/Org+Sem/Plc+N+Sg+Gen+PxSg1
skuvla+Sem/Org+Sem/Plc+N+Sg+Gen+PxSg1
skuvlen#guovddáš+Sem/Org+Sem/Plc+N+Sg+Gen+PxSg1
skáidi+Sem/Plc+N+Sg+Gen+PxSg1
smávva#gávpi+Sem/Org+Sem/Plc+N+Sg+Gen+PxSg1
snihkken#latnja+Sem/Plc+N+Sg+Gen+PxSg1
soahke#vuovdi+Sem/Plc+N+Sg+Gen+PxSg1
soajáš+Sem/Plc+N+Sg+Gen+PxSg1
soavvu+Sem/Plc+N+Sg+Gen+PxSg1
solde#eana+Sem/Plc+N+Sg+Gen+PxSg1
soldi+Sem/Plc+N+Sg+Gen+PxSg1
sorbme#báiki+Sem/Plc+N+Sg+Gen+PxSg1
sosiála#departemeanta+Sem/Org+Sem/Plc+N+Sg+Gen+PxSg1
sosiála#doaimmahat+Sem/Org+Sem/Plc+N+Sg+Gen+PxSg1
sosiála#hálddahus+Sem/Org+Sem/Plc+N+Sg+Gen+PxSg1
sosiála#kantuvra+Sem/Org+Sem/Plc+N+Sg+Gen+PxSg1
sosiála#ossodat+Sem/Org+Sem/Plc+N+Sg+Gen+PxSg1
stašuvdna+Sem/Plc+N+Sg+Gen+PxSg1
stealli+Sem/Plc+N+Sg+Gen+PxSg1
stealládat+Sem/Plc+N+Sg+Gen+PxSg1
steallástat+Sem/Plc+N+Sg+Gen+PxSg1
stellen#culci+N+Sg+Gen+PxSg1
stivra#sadji+Sem/Plc+N+Sg+Gen+PxSg1
stoahkan#areála+Sem/Plc+N+Sg+Gen+PxSg1
stuorra#gávpi+Sem/Org+Sem/Plc+N+Sg+Gen+PxSg1
stuorra#gávpot+Sem/Plc+Sem/Org+N+Sg+Gen+PxSg1
stábba#sáidi+Sem/Plc+N+Sg+Gen+PxSg1
stáhta#arkiiva+Sem/Org+Sem/Plc+N+Sg+Gen+PxSg1
stáhta#eana+Sem/Plc+N+Sg+Gen+PxSg1
stáhta#internáhta+Sem/Org+Sem/Plc+N+Sg+Gen+PxSg1
stáhta#ossodat+Sem/Org+Sem/Plc+N+Sg+Gen+PxSg1
stáhta#ruhta#ministeriija+Sem/Org+Sem/Plc+N+Sg+Gen+PxSg1
stáhta#vuovdi+Sem/Plc+N+Sg+Gen+PxSg1
stáhta+Sem/Org+Sem/Plc+N+Sg+Gen+PxSg1
stálle#doaimmahat+Sem/Org+Sem/Plc+N+Sg+Gen+PxSg1
stálo#njárga+Sem/Plc+N+Sg+Gen+PxSg1
sulloš+Sem/Plc+N+Sg+Gen+PxSg1
suodjalan#vuovdi+Sem/Plc+N+Sg+Gen+PxSg1
suodjalus#departemeanta+Sem/Org+Sem/Plc+N+Sg+Gen+PxSg1
suodje#báiki+Sem/Plc+N+Sg+Gen+PxSg1
suodje#vuovdi+Sem/Plc+N+Sg+Gen+PxSg1
suohkan+Sem/Org+Sem/Plc+N+Sg+Gen+PxSg1
suohpa+Sem/Plc+N+Sg+Gen+PxSg1
suohpáš+Sem/Plc+N+Sg+Gen+PxSg1
suolo#čoahkáš+Sem/Plc+N+Sg+Gen+PxSg1
suolu+Sem/Plc+N+Sg+Gen+PxSg1
suonjar#divššohat+Sem/Org+Sem/Plc+N+Sg+Gen+PxSg1
suorri+Sem/Plc+N+Sg+Gen+PxSg1
suotnju+Sem/Plc+N+Sg+Gen+PxSg1
suovka+Sem/Plc+N+Sg+Gen+PxSg1
sáme#vearro#duottar+Sem/Plc+N+Sg+Gen+PxSg1
sátne#vuorká+Sem/Plc+N+Sg+Gen+PxSg1
sátto#bodni+Sem/Plc+N+Sg+Gen+PxSg1
sátto#gáddi+Sem/Plc+N+Sg+Gen+PxSg1
sátto#áhpi+Sem/Plc+N+Sg+Gen+PxSg1
sáđgi+Sem/Plc+N+Sg+Gen+PxSg1
taiga+Sem/Plc+N+Sg+Gen+PxSg1
tapisseriija+Sem/Org+Sem/Plc+N+Sg+Gen+PxSg1
tele#guovddáš+Sem/Plc+N+Sg+Gen+PxSg1
telefon#guovddáš+Sem/Plc+N+Sg+Gen+PxSg1
territoria+Sem/Plc+N+Sg+Gen+PxSg1
teáhter+Sem/Org+Sem/Plc+N+Sg+Gen+PxSg1
toleránsa#guovlu+Sem/Plc+N+Sg+Gen+PxSg1
tomta+Sem/Plc+N+Sg+Gen+PxSg1
tuollu+Sem/Org+Sem/Plc+N+Sg+Gen+PxSg1
turista#báiki+Sem/Plc+N+Sg+Gen+PxSg1
tákse#orustan#sadji+Sem/Plc+N+Sg+Gen+PxSg1
uniovdna+Sem/Org+Sem/Plc+N+Sg+Gen+PxSg1
universitehta#areála+Sem/Plc+N+Sg+Gen+PxSg1
uvja#báiki+Sem/Plc+N+Sg+Gen+PxSg1
vahát#laboratoria+Sem/Org+Sem/Plc+N+Sg+Gen+PxSg1
vađđa+Sem/Plc+N+Sg+Gen+PxSg1
veaddin#sadji+Sem/Plc+N+Sg+Gen+PxSg1
veahkke#skuvla+Sem/Org+Sem/Plc+N+Sg+Gen+PxSg1
vearra+Sem/Plc+N+Sg+Gen+PxSg1
vearro#direktoráhtta+Sem/Org+Sem/Plc+N+Sg+Gen+PxSg1
vearro#doaimmahat+Sem/Org+Sem/Plc+N+Sg+Gen+PxSg1
vearro#duottar+Sem/Plc+N+Sg+Gen+PxSg1
vearro#eana+Sem/Plc+N+Sg+Gen+PxSg1
vearstá+Sem/Org+Sem/Plc+N+Sg+Gen+PxSg1
veatta#sadji+Sem/Plc+N+Sg+Gen+PxSg1
veive#culci+N+Sg+Gen+PxSg1
verdde#skuvla+Sem/Org+Sem/Plc+N+Sg+Gen+PxSg1
verstá+Sem/Org+Sem/Plc+N+Sg+Gen+PxSg1
vielmmis+Sem/Plc+N+Sg+Gen+PxSg1
vielti+Sem/Plc+N+Sg+Gen+PxSg1
vierro#eana+Sem/Plc+N+Sg+Gen+PxSg1
viervá+Sem/Plc+Sem/Time+N+Sg+Gen+PxSg1
viesso#doallo#ossodat+Sem/Org+Sem/Plc+N+Sg+Gen+PxSg1
viesso#sadji+Sem/Plc+N+Sg+Gen+PxSg1
viesttar#bađa#eana+Sem/Plc+N+Sg+Gen+PxSg1
vihildan#fierbme#sadji+Sem/Plc+N+Sg+Gen+PxSg1
vinta#latnja+Sem/Plc+N+Sg+Gen+PxSg1
virdi+Sem/Plc+N+Sg+Gen+PxSg1
virge#guovlu+Sem/Plc+N+Sg+Gen+PxSg1
virkkosmahttin#guovlu+Sem/Plc+N+Sg+Gen+PxSg1
vujohat#jeaggi+Sem/Plc+N+Sg+Gen+PxSg1
vujohat+Sem/Plc+N+Sg+Gen+PxSg1
vuodjen#kantuvra+Sem/Org+Sem/Plc+N+Sg+Gen+PxSg1
vuodjin#guovlu+Sem/Plc+N+Sg+Gen+PxSg1
vuodjin#kantuvra+Sem/Org+Sem/Plc+N+Sg+Gen+PxSg1
vuodjin#skuvla+Sem/Org+Sem/Plc+N+Sg+Gen+PxSg1
vuohppi+Sem/Plc+N+Sg+Gen+PxSg1
vuohppi+Sem/Plc+N+Sg+Gen+PxSg1
vuoiŋŋadan#sadji+Sem/Plc+N+Sg+Gen+PxSg1
vuoiŋŋastan#latnja+Sem/Plc+N+Sg+Gen+PxSg1
vuoiŋŋastan#sadji+Sem/Plc+N+Sg+Gen+PxSg1
vuojadan#sadji+Sem/Plc+N+Sg+Gen+PxSg1
vuoksá#doarrun#báiki+Sem/Plc+N+Sg+Gen+PxSg1
vuoksá+Sem/Plc+N+Sg+Gen+PxSg1
vuolgin#báiki+Sem/Plc+N+Sg+Gen+PxSg1
vuolle#riika+Sem/Org+Sem/Plc+N+Sg+Gen+PxSg1
vuolládat+Sem/Plc+N+Sg+Gen+PxSg1
vuomuš+Sem/Plc+N+Sg+Gen+PxSg1
vuomádat+Sem/Plc+N+Sg+Gen+PxSg1
vuonaš+Sem/Plc+N+Sg+Gen+PxSg1
vuopme#gilli+Sem/Plc+N+Sg+Gen+PxSg1
vuopmi+Sem/Plc+N+Sg+Gen+PxSg1
vuordin#latnja+Sem/Plc+N+Sg+Gen+PxSg1
vuordin#sadji+Sem/Plc+N+Sg+Gen+PxSg1
vuorká#sadji+Sem/Plc+N+Sg+Gen+PxSg1
vuorká+Sem/Plc+N+Sg+Gen+PxSg1
vuorro#latnja+Sem/Plc+N+Sg+Gen+PxSg1
vuoste#eana+Sem/Plc+N+Sg+Gen+PxSg1
vuosttu+Sem/Plc+N+Sg+Gen+PxSg1
vuostái#váldin#stašuvdna+Sem/Plc+N+Sg+Gen+PxSg1
vuostálat+Sem/Plc+N+Sg+Gen+PxSg1
vuotna#gilli+Sem/Plc+N+Sg+Gen+PxSg1
vuotna#guovlu+Sem/Plc+N+Sg+Gen+PxSg1
vuotna#gáddi+Sem/Plc+N+Sg+Gen+PxSg1
vuotna+Sem/Plc+N+Sg+Gen+PxSg1
vuovde#areála+Sem/Plc+N+Sg+Gen+PxSg1
vuovde#eana+Sem/Plc+N+Sg+Gen+PxSg1
vuovde#gilvin#guovlu+Sem/Plc+N+Sg+Gen+PxSg1
vuovde#jeaggi+Sem/Plc+N+Sg+Gen+PxSg1
vuovde#ossodat+Sem/Org+Sem/Plc+N+Sg+Gen+PxSg1
vuovdi+Sem/Plc+N+Sg+Gen+PxSg1
vuovdin#báiki+Sem/Plc+N+Sg+Gen+PxSg1
vuoššahat+Sem/Plc+N+Sg+Gen+PxSg1
vuođđo#bákte#guovlu+Sem/Plc+N+Sg+Gen+PxSg1
vupmodat+Sem/Plc+N+Sg+Gen+PxSg1
vustolat+Sem/Plc+N+Sg+Gen+PxSg1
vádjagas+Sem/Plc+N+Sg+Gen+PxSg1
váfistan#avádat+Sem/Plc+N+Sg+Gen+PxSg1
vággi+Sem/Plc+N+Sg+Gen+PxSg1
váhki+Sem/Plc+N+Sg+Gen+PxSg1
váhnen#eana+Sem/Plc+N+Sg+Gen+PxSg1
váldo#báiki+Sem/Plc+N+Sg+Gen+PxSg1
váldo#kantuvra+Sem/Org+Sem/Plc+N+Sg+Gen+PxSg1
váldo#áhpi+Sem/Plc+N+Sg+Gen+PxSg1
válga#biire+Sem/Org+Sem/Plc+N+Sg+Gen+PxSg1
válga#kantuvra+Sem/Org+Sem/Plc+N+Sg+Gen+PxSg1
válga#latnja+Sem/Plc+N+Sg+Gen+PxSg1
válsa#doaimmahat+Sem/Org+Sem/Plc+N+Sg+Gen+PxSg1
vánddardan#guovddáš+Sem/Org+Sem/Plc+N+Sg+Gen+PxSg1
vánddardan#guovlu+Sem/Plc+N+Sg+Gen+PxSg1
várddo#báiki+Sem/Plc+N+Sg+Gen+PxSg1
várdu+Sem/Plc+N+Sg+Gen+PxSg1
várre#eana+Sem/Plc+N+Sg+Gen+PxSg1
várre#luohkká+Sem/Plc+N+Sg+Gen+PxSg1
váráiduhttin#kantuvra+Sem/Org+Sem/Plc+N+Sg+Gen+PxSg1
váráiduhttin#ossodat+Sem/Org+Sem/Plc+N+Sg+Gen+PxSg1
web#báiki+Sem/Plc+N+Sg+Gen+PxSg1
ádju+Sem/Plc+N+Sg+Gen+PxSg1
áhpe#guolle#báiki+Sem/Plc+N+Sg+Gen+PxSg1
áhpe#gáddi+Sem/Plc+N+Sg+Gen+PxSg1
áhpi+Sem/Plc+N+Sg+Gen+PxSg1
áhpparasGen+Sem/Plc+N+Sg+Gen+PxSg1
áhpparašGen+Sem/Plc+N+Sg+Gen+PxSg1
áibmo#latnja+Sem/Plc+N+Sg+Gen+PxSg1
áige#ortnet#arkiiva+Sem/Org+Sem/Plc+N+Sg+Gen+PxSg1
ájastat+Sem/Plc+N+Sg+Gen+PxSg1
áksil#culci+N+Sg+Gen+PxSg1
álbmogis#hálddašan#guovlu+Sem/Plc+Sem/Org+N+Sg+Gen+PxSg1
álbmot#meahcci+Sem/Plc+N+Sg+Gen+PxSg1
álbmot#viđa#vuovdi+Sem/Plc+N+Sg+Gen+PxSg1
áldo#siida+Sem/Org+Sem/Plc+N+Sg+Gen+PxSg1
álgo#vuovdi+Sem/Plc+N+Sg+Gen+PxSg1
álgo#álbmot#guovddáš+Sem/Org+Sem/Plc+N+Sg+Gen+PxSg1
álgo#álbmot#guovlu+Sem/Plc+N+Sg+Gen+PxSg1
álli+Sem/Plc+N+Sg+Gen+PxSg1
ámmát#doaimmahat+Sem/Org+Sem/Plc+N+Sg+Gen+PxSg1
ámmát#skuvla+Sem/Org+Sem/Plc+N+Sg+Gen+PxSg1
ámta#diggi+Sem/Org+Sem/Plc+N+Sg+Gen+PxSg1
ámta+Sem/Org+Sem/Plc+N+Sg+Gen+PxSg1
árbe#eana+Sem/Plc+N+Sg+Gen+PxSg1
árran#gáddi+Sem/Plc+N+Sg+Gen+PxSg1
ásodat#areála+Sem/Plc+N+Sg+Gen+PxSg1
ásodat#báiki+Sem/Plc+N+Sg+Gen+PxSg1
ássan#avádat+Sem/Plc+N+Sg+Gen+PxSg1
ássan#báiki+Sem/Plc+N+Sg+Gen+PxSg1
ássan#guovddáš+Sem/Org+Sem/Plc+N+Sg+Gen+PxSg1
ássan#guovlu+Sem/Plc+N+Sg+Gen+PxSg1
ássan#sadji+Sem/Plc+N+Sg+Gen+PxSg1
ávdagas+Sem/Plc+N+Sg+Gen+PxSg1
ávgadas+Sem/Plc+N+Sg+Gen+PxSg1
ávnnas#latnja+Sem/Plc+N+Sg+Gen+PxSg1
ávži+Sem/Plc+N+Sg+Gen+PxSg1
ávžu+Sem/Plc+N+Sg+Gen+PxSg1
ášše#arkiiva+Sem/Org+Sem/Plc+N+Sg+Gen+PxSg1
áššáskuhttin#diggi+Sem/Org+Sem/Plc+N+Sg+Gen+PxSg1
šaddadan#latnja+Sem/Plc+N+Sg+Gen+PxSg1
šaddan#eana+Sem/Plc+N+Sg+Gen+PxSg1
šaddan#guovlu+Sem/Plc+N+Sg+Gen+PxSg1
šaddan#sadji+Sem/Plc+N+Sg+Gen+PxSg1
šaddo#gearde#avvi+Sem/Plc+N+Sg+Gen+PxSg1
čahca+Sem/Plc+N+Sg+Gen+PxSg1
čakča#eana+Sem/Plc+N+Sg+Gen+PxSg1
čalbme#ossodat+Sem/Org+Sem/Plc+N+Sg+Gen+PxSg1
čalmmus+Sem/Plc+N+Sg+Gen+PxSg1
čavil+Sem/Plc+N+Sg+Gen+PxSg1
čearru+Sem/Plc+Sem/Org+N+Sg+Gen+PxSg1
čiehka#báiki+Sem/Plc+N+Sg+Gen+PxSg1
čiekŋalas+Sem/Plc+N+Sg+Gen+PxSg1
čiekčan#sadji+Sem/Plc+N+Sg+Gen+PxSg1
čielggádat+Sem/Plc+N+Sg+Gen+PxSg1
čielti+Sem/Org+Sem/Plc+N+Sg+Gen+PxSg1
čierri+Sem/Plc+N+Sg+Gen+PxSg1
šilljo#biras+Sem/Plc+N+Sg+Gen+PxSg1
šilljo#gieddi+Sem/Plc+N+Sg+Gen+PxSg1
širan#latnja+Sem/Plc+N+Sg+Gen+PxSg1
čiŋahan#latnja+Sem/Plc+N+Sg+Gen+PxSg1
šleađđu+Sem/Plc+N+Sg+Gen+PxSg1
šnjoalci+Sem/Hum+N+Sg+Gen+PxSg1
čoahkkanan#báiki+Sem/Plc+N+Sg+Gen+PxSg1
čoahkke#báiki+Sem/Plc+N+Sg+Gen+PxSg1
čoahkkin#latnja+Sem/Plc+N+Sg+Gen+PxSg1
čoalbmi+Sem/Plc+N+Sg+Gen+PxSg1
čoarve#nalca+N+Sg+Gen+PxSg1
čoaskudan#latnja+Sem/Plc+N+Sg+Gen+PxSg1
čohkka#jiehkki+Sem/Plc+N+Sg+Gen+PxSg1
čohkkán#sadji+Sem/Plc+N+Sg+Gen+PxSg1
čohkohallan#latnja+Sem/Plc+N+Sg+Gen+PxSg1
čolde#eana+Sem/Plc+N+Sg+Gen+PxSg1
čorgen#ossodat+Sem/Org+Sem/Plc+N+Sg+Gen+PxSg1
čoska+Sem/Org+Sem/Plc+N+Sg+Gen+PxSg1
čunu#mielli+Sem/Plc+N+Sg+Gen+PxSg1
čuoggun#sadji+Sem/Plc+N+Sg+Gen+PxSg1
čuolahat+Sem/Plc+N+Sg+Gen+PxSg1
čuomas#latnja+Sem/Plc+N+Sg+Gen+PxSg1
čuovga#bodni+Sem/Plc+N+Sg+Gen+PxSg1
čuovvun#arkiiva+Sem/Org+Sem/Plc+N+Sg+Gen+PxSg1
čuožžun#báiki+Sem/Plc+N+Sg+Gen+PxSg1
čáhce#doaimmahat+Sem/Org+Sem/Plc+N+Sg+Gen+PxSg1
čáhce#eana+Sem/Plc+N+Sg+Gen+PxSg1
čáhce#fápmo#lágádus+Sem/Org+Sem/Plc+N+Sg+Gen+PxSg1
čáhce#jeaggi+Sem/Plc+N+Sg+Gen+PxSg1
čáhce#juoga+Sem/Plc+N+Sg+Gen+PxSg1
čáhce#juohku+Sem/Plc+N+Sg+Gen+PxSg1
čáhcádat+Sem/Plc+N+Sg+Gen+PxSg1
čállin#latnja+Sem/Plc+N+Sg+Gen+PxSg1
šálten#latnja+Sem/Plc+N+Sg+Gen+PxSg1
čávda#bodni+Sem/Plc+N+Sg+Gen+PxSg1
šávda#bodni+Sem/Plc+N+Sg+Gen+PxSg1
čázi#aláš+Sem/Plc+N+Sg+Gen+PxSg1
rádja#guovlu+Sem/Plc+N+Sg+Gen+PxSg1
mearra#guovlu+Sem/Plc+N+Sg+Gen+PxSg1
lagas#radio+Sem/Org+Sem/Plc+N+Sg+Gen+PxSg1
vuojadan#báiki+Sem/Plc+N+Sg+Gen+PxSg1
kultur#kantuvra+Sem/Org+Sem/Plc+N+Sg+Gen+PxSg1
dihtor#latnja+Sem/Plc+N+Sg+Gen+PxSg1
ovdáneaddji#riika+Sem/Plc+Sem/Org+N+Sg+Gen+PxSg1
balča+N+Sg+Gen+PxSg1
boalči+Sem/Hum+N+Sg+Gen+PxSg1
bulččas+N+Sg+Gen+PxSg1
gonagas#čoalči+N+Sg+Gen+PxSg1
guolbba#čoalči+N+Sg+Gen+PxSg1
jeagge#čoalči+N+Sg+Gen+PxSg1
juolge#čelččen+N+Sg+Gen+PxSg1
njalči+N+Sg+Gen+PxSg1
skealčča#smáhkka+N+Sg+Gen+PxSg1
smealčča+N+Sg+Gen+PxSg1
smilče#gorri+N+Sg+Gen+PxSg1
smilče#lohku+N+Sg+Gen+PxSg1
smilče#čiehka+N+Sg+Gen+PxSg1
smilči+N+Sg+Gen+PxSg1
spálču+Sem/Ani+N+Sg+Gen+PxSg1
spálčá#muoddá+N+Sg+Gen+PxSg1
spálčá+N+Sg+Gen+PxSg1
vealči+Sem/Hum+N+Sg+Gen+PxSg1
čealčir+N+Sg+Gen+PxSg1
čelččen+N+Sg+Gen+PxSg1
šnjalči+Sem/Hum+N+Sg+Gen+PxSg1
šnjilča#mánnu+N+Sg+Gen+PxSg1
šnjilča+N+Sg+Gen+PxSg1
čoalče#šaddu+N+Sg+Gen+PxSg1
čoalči+Sem/Hum+N+Sg+Gen+PxSg1
+N+Sg+Gen+PxSg1
snáldo#oai+N+Sg+Gen+PxSg1
maŋildus+N+Sg+Gen+PxSg1
ovddaldus+N+Sg+Gen+PxSg1
agoarta#váldi+Sem/Hum+N+Sg+Gen+PxSg1
akto#háldu+N+Sg+Gen+PxSg1
ala#guoddin#eise#váldi+Sem/Org+N+Sg+Gen+PxSg1
albma#ilbmi+N+Sg+Gen+PxSg1
alddas+N+Sg+Gen+PxSg1
aldna+N+Sg+Gen+PxSg1
alkohola#boaldu+N+Sg+Gen+PxSg1
alla#gealdda#másta+N+Sg+Gen+PxSg1
alla#skuvla+Sem/Org+Sem/Build+N+Sg+Gen+PxSg1
almmi#čuolda+N+Sg+Gen+PxSg1
aláš#álddis+N+Sg+Gen+PxSg1
ambassáda+Sem/Org+Sem/Build+N+Sg+Gen+PxSg1
arava#viessu+Sem/Build+N+Sg+Gen+PxSg1
arava#visti+Sem/Build+N+Sg+Gen+PxSg1
areála#hálddašeapmi+N+Sg+Gen+PxSg1
asto#áige#viessu+Sem/Build+N+Sg+Gen+PxSg1
asto#áigge#fálaldat+N+Sg+Gen+PxSg1
asto#áigge#opmodat+Sem/Build+N+Sg+Gen+PxSg1
asto#áigge#viessu+Sem/Build+N+Sg+Gen+PxSg1
attáldat+N+Sg+Gen+PxSg1
badje#báza#hálden+N+Sg+Gen+PxSg1
badje#dállu+Sem/Build+N+Sg+Gen+PxSg1
badje#goahti+Sem/Build+N+Sg+Gen+PxSg1
badje#viessu+Sem/Build+N+Sg+Gen+PxSg1
bagadan#váldi+Sem/Org+N+Sg+Gen+PxSg1
bagaldat+N+Sg+Gen+PxSg1
bajildas#lohkki+Sem/Hum+N+Sg+Gen+PxSg1
bajildas+N+Sg+Gen+PxSg1
bajildeapmi+N+Sg+Gen+PxSg1
bajildus#muorra+N+Sg+Gen+PxSg1
bajildus#čála+N+Sg+Gen+PxSg1
bajildus+N+Sg+Gen+PxSg1
bajimus#mearridan#váldi+N+Sg+Gen+PxSg1
bajás#váldin+N+Sg+Gen+PxSg1
balddonas#muitalus+N+Sg+Gen+PxSg1
balddonas+Sem/Hum+N+Sg+Gen+PxSg1
balddus+N+Sg+Gen+PxSg1
balddáhus+N+Sg+Gen+PxSg1
baldu+N+Sg+Gen+PxSg1
barddáldat+N+Sg+Gen+PxSg1
bargo#eise#váldi+Sem/Org+N+Sg+Gen+PxSg1
bargo#eisse#váldi+Sem/Org+N+Sg+Gen+PxSg1
bargo#fálaldat+N+Sg+Gen+PxSg1
bargo#fápmo#eise#váldi+Sem/Org+N+Sg+Gen+PxSg1
bargo#fápmo#eisse#váldi+Sem/Org+N+Sg+Gen+PxSg1
bargo#viessu+Sem/Build+N+Sg+Gen+PxSg1
basaldat+N+Sg+Gen+PxSg1
bassan#álddis+N+Sg+Gen+PxSg1
bađaldat+N+Sg+Gen+PxSg1
beahce#njaldin+N+Sg+Gen+PxSg1
beaive#boalddáhat+Sem/Wthr+N+Sg+Gen+PxSg1
beaive#hospitála+Sem/Org+Sem/Build+N+Sg+Gen+PxSg1
beaive#jorggáldat+Sem/Time+N+Sg+Gen+PxSg1
beaivváš#dagaldat+N+Sg+Gen+PxSg1
bealdo#bakku+Sem/Ani+N+Sg+Gen+PxSg1
bealdo#bittal+N+Sg+Gen+PxSg1
bealdo#biššan+N+Sg+Gen+PxSg1
bealdo#buoiddamas+Sem/Ani+N+Sg+Gen+PxSg1
bealdo#cihci+Sem/Ani+N+Sg+Gen+PxSg1
bealdo#drag+N+Sg+Gen+PxSg1
bealdo#duhpát+N+Sg+Gen+PxSg1
bealdo#fiski+Sem/Ani+N+Sg+Gen+PxSg1
bealdo#gálla+N+Sg+Gen+PxSg1
bealdo#gáranas+Sem/Ani+N+Sg+Gen+PxSg1
bealdo#gárremas+Sem/Ani+N+Sg+Gen+PxSg1
bealdo#hoašša+N+Sg+Gen+PxSg1
bealdo#jeađjá+N+Sg+Gen+PxSg1
bealdo#máđir+Sem/Ani+N+Sg+Gen+PxSg1
bealdo#rettet+N+Sg+Gen+PxSg1
bealdo#sennet+N+Sg+Gen+PxSg1
bealdo#sennet+N+Sg+Gen+PxSg1
bealdo#spiinnut+N+Sg+Gen+PxSg1
bealdo#sáhpán+Sem/Ani+N+Sg+Gen+PxSg1
bealdo#vajálgeahtes#násti+N+Sg+Gen+PxSg1
bealdo#viola+N+Sg+Gen+PxSg1
bealdo#vuonccis+Sem/Ani+N+Sg+Gen+PxSg1
bealdo#šaddu+N+Sg+Gen+PxSg1
bealdo#čehpor+N+Sg+Gen+PxSg1
bealdu+N+Sg+Gen+PxSg1
bearaš#dállu+Sem/Build+N+Sg+Gen+PxSg1
bearaš#mánáid#gárdi+Sem/Org+Buld+N+Sg+Gen+PxSg1
bearaš#viessu+Sem/Build+N+Sg+Gen+PxSg1
beassan#gielddus+N+Sg+Gen+PxSg1
beassan#váldi+Sem/Org+N+Sg+Gen+PxSg1
beatnat#gieldá+N+Sg+Gen+PxSg1
bensin#stašuvdna+Sem/Build+N+Sg+Gen+PxSg1
bibliotehka+Sem/Org+Sem/Build+N+Sg+Gen+PxSg1
biergo#bilda+N+Sg+Gen+PxSg1
bihkka#boaldin+N+Sg+Gen+PxSg1
bilda+N+Sg+Gen+PxSg1
bilto#áldu+Sem/Ani+N+Sg+Gen+PxSg1
bioboaldámuš+N+Sg+Gen+PxSg1
biraldas#darffit+N+Sg+Gen+PxSg1
biraldas#lavnnjit+N+Sg+Gen+PxSg1
biras#gáhtten#eise#válddit+N+Sg+Gen+PxSg1
biras#hálddašeapmi+N+Sg+Gen+PxSg1
biras#viessu+Sem/Build+N+Sg+Gen+PxSg1
birra#jođaldat#lista+N+Sg+Gen+PxSg1
birra#jođaldat#listu+N+Sg+Gen+PxSg1
birra#jođaldat+N+Sg+Gen+PxSg1
birra#jođáldat+N+Sg+Gen+PxSg1
bisánan#gieldu+N+Sg+Gen+PxSg1
bivge#bealdu+N+Sg+Gen+PxSg1
boahto#gáldu+N+Sg+Gen+PxSg1
boalddádat+N+Sg+Gen+PxSg1
boalddáhat+N+Sg+Gen+PxSg1
boalddán+Sem/Hum+N+Sg+Gen+PxSg1
boalden#eana#doallu+N+Sg+Gen+PxSg1
boalden#muorra+N+Sg+Gen+PxSg1
boaldimuš+N+Sg+Gen+PxSg1
boaldin#eana#doallu+N+Sg+Gen+PxSg1
boaldin#mohtor+N+Sg+Gen+PxSg1
boaldin#muorra+N+Sg+Gen+PxSg1
boaldin#reaidu+N+Sg+Gen+PxSg1
boaldin+N+Sg+Gen+PxSg1
boaldo#mohtor+N+Sg+Gen+PxSg1
boaldu#mearka+N+Sg+Gen+PxSg1
boaldu+N+Sg+Gen+PxSg1
boaldálas+N+Sg+Gen+PxSg1
boaldámuš+N+Sg+Gen+PxSg1
boasta#kantuvra+Sem/Build+N+Sg+Gen+PxSg1
boazo#doallo#eise#váldi+Sem/Org+N+Sg+Gen+PxSg1
boazo#doallo#hálddahus+Sem/Org+Sem/Plc+N+Sg+Gen+PxSg1
boazo#doallo#hálddašeapmi+N+Sg+Gen+PxSg1
boazo#doallo#skuvla+Sem/Org+Sem/Build+N+Sg+Gen+PxSg1
boazo#dállu+Sem/Build+N+Sg+Gen+PxSg1
boazo#guođohan#gielddus+N+Sg+Gen+PxSg1
boađus#čuolda+N+Sg+Gen+PxSg1
boađáldat+Sem/Plc+N+Sg+Gen+PxSg1
boldejaš+Sem/Ani+N+Sg+Gen+PxSg1
boldni+N+Sg+Gen+PxSg1
bondde#gielda+Sem/Org+Sem/Plc+N+Sg+Gen+PxSg1
bonjaldat+N+Sg+Gen+PxSg1
bora#spire#hálddašeapmi+N+Sg+Gen+PxSg1
borgguhan#gielddus+N+Sg+Gen+PxSg1
buddha#tempel+Sem/Build+N+Sg+Gen+PxSg1
buhcciid#viessu+Sem/Org+Sem/Build+N+Sg+Gen+PxSg1
bulddogas+Sem/Ani+N+Sg+Gen+PxSg1
bulddugas+Sem/Ani+N+Sg+Gen+PxSg1
bulddán+N+Sg+Gen+PxSg1
buldi+N+Sg+Gen+PxSg1
buldu+Sem/Hum+N+Sg+Gen+PxSg1
buldugas+Sem/Ani+N+Sg+Gen+PxSg1
buohcce#stohpu+Sem/Build+Sem/Org+N+Sg+Gen+PxSg1
buohcce#viessu+Sem/Build+Sem/Org+N+Sg+Gen+PxSg1
buohcci#viessu+Sem/Build+N+Sg+Gen+PxSg1
buollin#stašuvdna+Sem/Build+N+Sg+Gen+PxSg1
buvda+Sem/Org+Sem/Build+N+Sg+Gen+PxSg1
buvttadan#dagaldat+N+Sg+Gen+PxSg1
buđaldeaddji+Sem/Hum+N+Sg+Gen+PxSg1
buđaldeapmi+N+Sg+Gen+PxSg1
buđaldus+N+Sg+Gen+PxSg1
buđet#bealdu+N+Sg+Gen+PxSg1
bággo#čađahan#váldi+Sem/Org+N+Sg+Gen+PxSg1
báhpa#dállu+Sem/Build+N+Sg+Gen+PxSg1
báhtter#gealddán+N+Sg+Gen+PxSg1
báimmaldat+N+Sg+Gen+PxSg1
bálda#deahkki+N+Sg+Gen+PxSg1
bálda+N+Sg+Gen+PxSg1
bálddalas#goallostus+N+Sg+Gen+PxSg1
bálddalas#namma+N+Sg+Gen+PxSg1
bálddalas#čiehka+N+Sg+Gen+PxSg1
bálddalastin#bargu+N+Sg+Gen+PxSg1
bálddes#geađgi+N+Sg+Gen+PxSg1
bálddis#vuogga+N+Sg+Gen+PxSg1
bálddis+Sem/Ani+N+Sg+Gen+PxSg1
báldá#uksu+N+Sg+Gen+PxSg1
báldá#vuorra+N+Sg+Gen+PxSg1
bálká#soalddát+Sem/Hum+N+Sg+Gen+PxSg1
bálká#váldi+Sem/Hum+N+Sg+Gen+PxSg1
bárddáldat+N+Sg+Gen+PxSg1
bárggaldat+N+Sg+Gen+PxSg1
bárggáldat+N+Sg+Gen+PxSg1
bávtti#háldi+Sem/Hum+N+Sg+Gen+PxSg1
ceakko#čuolda+N+Sg+Gen+PxSg1
cokkaldat+N+Sg+Gen+PxSg1
dagaldat#čoahkádus+N+Sg+Gen+PxSg1
dagaldat+N+Sg+Gen+PxSg1
dagaldupmi+N+Sg+Gen+PxSg1
dagaldus+N+Sg+Gen+PxSg1
dahpaldat+N+Sg+Gen+PxSg1
dajaldat+N+Sg+Gen+PxSg1
dealdi+N+Sg+Gen+PxSg1
dearvvašvuođa#dállu+Sem/Build+N+Sg+Gen+PxSg1
dearvvašvuođa#stašuvdna+Sem/Build+N+Sg+Gen+PxSg1
deattáldat+N+Sg+Gen+PxSg1
diehto#gáldu+N+Sg+Gen+PxSg1
diehto#juohkin#hálddašeapmi+N+Sg+Gen+PxSg1
dieldá+N+Sg+Gen+PxSg1
digge#oasse#váldi+Sem/Hum+N+Sg+Gen+PxSg1
digge#stohpu+Sem/Build+N+Sg+Gen+PxSg1
digge#viessu+Sem/Build+N+Sg+Gen+PxSg1
dihtor#siskkáldas#rádju+N+Sg+Gen+PxSg1
dihtor#siskkáldas#rájus+N+Sg+Gen+PxSg1
dikta#čoakkáldat+N+Sg+Gen+PxSg1
dikšui#váldin+N+Sg+Gen+PxSg1
dildi+N+Sg+Gen+PxSg1
dildu+N+Sg+Gen+PxSg1
dinoldat+N+Sg+Gen+PxSg1
diŋga+Sem/Hum+Sem/Ani+Sem/Build+Sem/Txt+N+Sg+Gen+PxSg1
doaimmahan#váldi+Sem/Org+N+Sg+Gen+PxSg1
doajáldat+N+Sg+Gen+PxSg1
doares#čuolda+N+Sg+Gen+PxSg1
doavtter#stašuvdna+Sem/Build+N+Sg+Gen+PxSg1
dohpi+Sem/Build+N+Sg+Gen+PxSg1
doldi+N+Sg+Gen+PxSg1
dovddaldat+N+Sg+Gen+PxSg1
dovdo#dajaldat+N+Sg+Gen+PxSg1
dulden#čuokkis+N+Sg+Gen+PxSg1
dulvadan#álddis+N+Sg+Gen+PxSg1
dulvadan#álddis+N+Sg+Gen+PxSg1
duogáš#guldaleapmi+N+Sg+Gen+PxSg1
duohtavuođa#válddahallan+N+Sg+Gen+PxSg1
duojáldat+N+Sg+Gen+PxSg1
duolddan+Sem/Hum+N+Sg+Gen+PxSg1
duoldi+Sem/Hum+N+Sg+Gen+PxSg1
duopmo#váldi+Sem/Org+N+Sg+Gen+PxSg1
duopmár#váldi+Sem/Org+N+Sg+Gen+PxSg1
duoraldat+N+Sg+Gen+PxSg1
duottar#hotealla+Sem/Org+Sem/Build+N+Sg+Gen+PxSg1
duottar#skoalda+N+Sg+Gen+PxSg1
duođaštus#váldin+N+Sg+Gen+PxSg1
dáidda#musea+Sem/Org+Sem/Build+N+Sg+Gen+PxSg1
dáidda#muséa+Sem/Org+Sem/Build+N+Sg+Gen+PxSg1
dáidda#čoakkáldat+N+Sg+Gen+PxSg1
dállu+Sem/Build+N+Sg+Gen+PxSg1
dálon#viessu+Sem/Build+N+Sg+Gen+PxSg1
dálve#jorggáldat+N+Sg+Gen+PxSg1
dárjjaldat+N+Sg+Gen+PxSg1
dásse#váldi+Sem/Org+N+Sg+Gen+PxSg1
dásádat#čuolda+N+Sg+Gen+PxSg1
dávge#gealdda+N+Sg+Gen+PxSg1
eaiggáduššan#háldu+N+Sg+Gen+PxSg1
eaiggát#háldu+N+Sg+Gen+PxSg1
eallin#agi#ásodat+Sem/Build+N+Sg+Gen+PxSg1
ealáhus#visti+Sem/Build+N+Sg+Gen+PxSg1
eana#doallo#eise#váldi+Sem/Org+N+Sg+Gen+PxSg1
eana#eaiggát#háldu+N+Sg+Gen+PxSg1
eana#girje#hálddolaš+Sem/Hum+N+Sg+Gen+PxSg1
eana#hálddašan#orgána+Sem/Org+N+Sg+Gen+PxSg1
eana#hálddašeapmi+N+Sg+Gen+PxSg1
eana#háldejašGen+Sem/Hum+N+Sg+Gen+PxSg1
eana#háldu+N+Sg+Gen+PxSg1
eana#muolddat+Sem/Ani+N+Sg+Gen+PxSg1
eana#vuovdin#eise#váldi+Sem/Org+N+Sg+Gen+PxSg1
eana#čuoldin+N+Sg+Gen+PxSg1
eanan#doallo#eise#váldi+Sem/Org+N+Sg+Gen+PxSg1
eanan#hálddašan#orgána+Sem/Org+N+Sg+Gen+PxSg1
eanan#hálddašeapmi+N+Sg+Gen+PxSg1
eanan#hálden#doaibma+N+Sg+Gen+PxSg1
eanan#hálden#gielddus+N+Sg+Gen+PxSg1
eanan#muolddat+Sem/Ani+N+Sg+Gen+PxSg1
eise#váldi+Sem/Org+N+Sg+Gen+PxSg1
eisse#válde#geavat+N+Sg+Gen+PxSg1
eisse#váldi+Sem/Org+N+Sg+Gen+PxSg1
ekonomiija#hálddašeapmi+N+Sg+Gen+PxSg1
eret#válddiheapmi+N+Sg+Gen+PxSg1
eret#váldin+N+Sg+Gen+PxSg1
erohus#eret#váldin+N+Sg+Gen+PxSg1
erreldat+N+Sg+Gen+PxSg1
ese#váldi+Sem/Org+N+Sg+Gen+PxSg1
fabrihkka+Sem/Org+Sem/Build+N+Sg+Gen+PxSg1
fierbme#gealdda+N+Sg+Gen+PxSg1
fierbme#čujuhan#váldi+Sem/Org+N+Sg+Gen+PxSg1
fiskes#gieldá+N+Sg+Gen+PxSg1
friddja#girku+Sem/Org+Sem/Build+N+Sg+Gen+PxSg1
fuođđo#dikšun#eise#váldi+Sem/Org+N+Sg+Gen+PxSg1
fuođđo#hálddašeapmi+N+Sg+Gen+PxSg1
fuođđu#hálddašeapmi+N+Sg+Gen+PxSg1
fylkka#gielda+Sem/Org+N+Sg+Gen+PxSg1
fylkka#viessu+Sem/Build+N+Sg+Gen+PxSg1
fága#eise#váldi+Sem/Org+N+Sg+Gen+PxSg1
fálaldat+N+Sg+Gen+PxSg1
fálddi#guovlu+Sem/Plc+N+Sg+Gen+PxSg1
fáldi+Sem/Hum+N+Sg+Gen+PxSg1
fápmo#gáldu+N+Sg+Gen+PxSg1
fápmo#válddahat+N+Sg+Gen+PxSg1
galda+N+Sg+Gen+PxSg1
gaska#gažaldat+N+Sg+Gen+PxSg1
gaskkaldeapmi+N+Sg+Gen+PxSg1
gažaldat#cealkka+N+Sg+Gen+PxSg1
gažaldat#skovvi+N+Sg+Gen+PxSg1
gažaldat+N+Sg+Gen+PxSg1
geahpes#boalddáhat+N+Sg+Gen+PxSg1
geahčaldat+N+Sg+Gen+PxSg1
geahččan#dagaldupmi+N+Sg+Gen+PxSg1
geahččo#eise#váldi+Sem/Org+N+Sg+Gen+PxSg1
geaidno#eise#váldi+Sem/Org+N+Sg+Gen+PxSg1
gealaldat+N+Sg+Gen+PxSg1
gealdagas#dilli+N+Sg+Gen+PxSg1
gealdagas+N+Sg+Gen+PxSg1
gealdda#geavli+N+Sg+Gen+PxSg1
gealdda+N+Sg+Gen+PxSg1
gealddahat+N+Sg+Gen+PxSg1
gealddohuvvan+N+Sg+Gen+PxSg1
gealddáhat+N+Sg+Gen+PxSg1
gealddán+Sem/Hum+N+Sg+Gen+PxSg1
gealdo#erohus+N+Sg+Gen+PxSg1
gealdu+N+Sg+Gen+PxSg1
gealuldus+N+Sg+Gen+PxSg1
gearde#dállu+Sem/Build+N+Sg+Gen+PxSg1
gearde#viessu+Sem/Build+N+Sg+Gen+PxSg1
gearret+Sem/Org+Sem/Build+N+Sg+Gen+PxSg1
gearret#stohpu+Sem/Build+N+Sg+Gen+PxSg1
geaset#áldu+Sem/Ani+N+Sg+Gen+PxSg1
geazaldat+N+Sg+Gen+PxSg1
gelddolašvuohta+N+Sg+Gen+PxSg1
giehta#njámaldat+N+Sg+Gen+PxSg1
giehta#čáláldat+N+Sg+Gen+PxSg1
gielda#departemeanta+Sem/Org+N+Sg+Gen+PxSg1
gielda#láhka+N+Sg+Gen+PxSg1
gielda#lávde#goddi+Sem/Org+N+Sg+Gen+PxSg1
gielda#ministtar+Sem/Hum+N+Sg+Gen+PxSg1
gieldda#sápmelaš+Sem/Hum+N+Sg+Gen+PxSg1
gieldda#viessu+Sem/Build+N+Sg+Gen+PxSg1
gielda+Sem/Org+Sem/Plc+N+Sg+Gen+PxSg1
gieldagas+N+Sg+Gen+PxSg1
gieldda#bargi+Sem/Hum+N+Sg+Gen+PxSg1
gieldda#báhppa+Sem/Hum+N+Sg+Gen+PxSg1
gieldda#dearvvašvuođa#bálvalus#láhka+N+Sg+Gen+PxSg1
gieldda#doavttir+Sem/Hum+N+Sg+Gen+PxSg1
gieldda#dállu+Sem/Build+N+Sg+Gen+PxSg1
gieldda#hoavda+Sem/Hum+N+Sg+Gen+PxSg1
gieldda#kantuvra+Sem/Org+N+Sg+Gen+PxSg1
gieldda#láhka+N+Sg+Gen+PxSg1
gieldda#ovda#goddi+Sem/Org+N+Sg+Gen+PxSg1
gieldda#plána+N+Sg+Gen+PxSg1
gieldda#politihkka+N+Sg+Gen+PxSg1
gieldda#rehket#doalli+Sem/Hum+N+Sg+Gen+PxSg1
gieldda#riekti+N+Sg+Gen+PxSg1
gieldda#ráđđehus+Sem/Org+N+Sg+Gen+PxSg1
gieldda#stivra+Sem/Org+N+Sg+Gen+PxSg1
gieldda#stivrra#válga+N+Sg+Gen+PxSg1
gieldda#stivrra#čoahkkin+N+Sg+Gen+PxSg1
gieldda#sáme#giella+N+Sg+Gen+PxSg1
gieldda#sámi#eanaG+N+Sg+Gen+PxSg1
gieldda#sámi#siida+Sem/Org+Sem/Plc+N+Sg+Gen+PxSg1
gieldda#sámi#sohka+Sem/Hum+Sem/Group+N+Sg+Gen+PxSg1
gieldda#sámi#álbmot+Sem/Hum+Sem/Group+N+Sg+Gen+PxSg1
gieldda#sápmiG+N+Sg+Gen+PxSg1
gieldda#válga+N+Sg+Gen+PxSg1
gieldda#válljejupmi+N+Sg+Gen+PxSg1
gieldda+N+Sg+Gen+PxSg1
gielddaid#lihttu+Sem/Org+N+Sg+Gen+PxSg1
gieldda#stivra#latnja+Sem/Plc+N+Sg+Gen+PxSg1
gielddus#avádat+Sem/Plc+N+Sg+Gen+PxSg1
gielddus+N+Sg+Gen+PxSg1
gieldin#riekti+N+Sg+Gen+PxSg1
gieldin#sojahus+N+Sg+Gen+PxSg1
gieldin#sátni+N+Sg+Gen+PxSg1
gieldin#vearba+N+Sg+Gen+PxSg1
gieldo#galba+N+Sg+Gen+PxSg1
gieldo#guovlu+Sem/Plc+N+Sg+Gen+PxSg1
gieldo#linnjá+N+Sg+Gen+PxSg1
gieldu+N+Sg+Gen+PxSg1
gielká#alddas+N+Sg+Gen+PxSg1
giella#hálddašan#guovlu+Sem/Plc+N+Sg+Gen+PxSg1
giera#gealddus+N+Sg+Gen+PxSg1
giesaldat+N+Sg+Gen+PxSg1
gilde#márjjá#vahkku+Sem/Time+N+Sg+Gen+PxSg1
gili#viessu+Sem/Build+N+Sg+Gen+PxSg1
gilvalan#válddahus+N+Sg+Gen+PxSg1
girje#hildu+N+Sg+Gen+PxSg1
girje#mielddus+N+Sg+Gen+PxSg1
girje#rájus#fálaldat+N+Sg+Gen+PxSg1
girjen#mielddus+N+Sg+Gen+PxSg1
gitta#váldin+N+Sg+Gen+PxSg1
gižaldat+N+Sg+Gen+PxSg1
giđđa#jorggáldat+N+Sg+Gen+PxSg1
goahti+Sem/Build+N+Sg+Gen+PxSg1
goađe#háldi+Sem/Hum+N+Sg+Gen+PxSg1
goađe#háldi+Sem/Hum+N+Sg+Gen+PxSg1
goađáš+Sem/Build+N+Sg+Gen+PxSg1
godde#áldu+Sem/Ani+N+Sg+Gen+PxSg1
gohppo#sihkaldat+N+Sg+Gen+PxSg1
goldda+N+Sg+Gen+PxSg1
golddán+Sem/Hum+N+Sg+Gen+PxSg1
goldin+N+Sg+Gen+PxSg1
golggos#gealddus+N+Sg+Gen+PxSg1
gollo#válddahus+N+Sg+Gen+PxSg1
golmma#bearaš#ásodat+Sem/Build+N+Sg+Gen+PxSg1
gonagas#váldi+Sem/Org+N+Sg+Gen+PxSg1
gordne#bealdu+N+Sg+Gen+PxSg1
goroldat+N+Sg+Gen+PxSg1
gottas#áldu+Sem/Ani+N+Sg+Gen+PxSg1
gottodas#áldu+Sem/Ani+N+Sg+Gen+PxSg1
gottáldat+N+Sg+Gen+PxSg1
govva#váldi+Sem/Hum+N+Sg+Gen+PxSg1
gođaldat+N+Sg+Gen+PxSg1
guldalan#bierggas+N+Sg+Gen+PxSg1
guldaleaddji+Sem/Hum+N+Sg+Gen+PxSg1
gulddalmas+N+Sg+Gen+PxSg1
guobaldat+N+Sg+Gen+PxSg1
guohton#hálddašeapmi+N+Sg+Gen+PxSg1
guohtun#hálddašeapmi+N+Sg+Gen+PxSg1
guoldu+Sem/Wthr+N+Sg+Gen+PxSg1
guolle#hálddašeapmi+N+Sg+Gen+PxSg1
guolástan#eise#váldi+Sem/Org+N+Sg+Gen+PxSg1
guolástus#eise#váldi+Sem/Org+N+Sg+Gen+PxSg1
guolástus#hálddašeapmi+N+Sg+Gen+PxSg1
guorusnat#gealdda+N+Sg+Gen+PxSg1
guosse#logaldallan+N+Sg+Gen+PxSg1
guosse#viessu+Sem/Build+N+Sg+Gen+PxSg1
guovddáš#eise#váldi+Sem/Org+N+Sg+Gen+PxSg1
guovddáš#hálddahus+Sem/Org+Sem/Plc+N+Sg+Gen+PxSg1
guovllu#buohcce#viessu+Sem/Build+Sem/Org+N+Sg+Gen+PxSg1
guovllu#hálddahus+Sem/Org+Sem/Plc+N+Sg+Gen+PxSg1
guovtte#bearaš#viessu+Sem/Build+N+Sg+Gen+PxSg1
guovtte#bearaš#ásodat+Sem/Build+N+Sg+Gen+PxSg1
guđoldat#boazu+Sem/Ani+N+Sg+Gen+PxSg1
gáhtten#eise#váldi+Sem/Org+N+Sg+Gen+PxSg1
gálddat#heasta+Sem/Ani+N+Sg+Gen+PxSg1
gálddat+Sem/Ani+N+Sg+Gen+PxSg1
gálddát+Sem/Ani+N+Sg+Gen+PxSg1
gáldna#hádja+N+Sg+Gen+PxSg1
gáldo#cealkka+N+Sg+Gen+PxSg1
gáldo#dutkan+N+Sg+Gen+PxSg1
gáldo#girji+N+Sg+Gen+PxSg1
gáldo#girjjálašvuohta+N+Sg+Gen+PxSg1
gáldo#sáiti+N+Sg+Gen+PxSg1
gáldo#ávnnas+N+Sg+Gen+PxSg1
gáldu+N+Sg+Gen+PxSg1
gálvo#vuostái#váldin+N+Sg+Gen+PxSg1
gáma#alddas#skivdnji+N+Sg+Gen+PxSg1
gáraldat+N+Sg+Gen+PxSg1
gávildan#oamastus+N+Sg+Gen+PxSg1
gávpe#hálddašeaddji+Sem/Hum+N+Sg+Gen+PxSg1
gávpe#searvvuš#dovddaldat+N+Sg+Gen+PxSg1
gávpot#dállu+Sem/Build+N+Sg+Gen+PxSg1
gávra#bealdu+N+Sg+Gen+PxSg1
gávččáldat+N+Sg+Gen+PxSg1
heahte#goahti+Sem/Build+N+Sg+Gen+PxSg1
hearva#čuolddus+N+Sg+Gen+PxSg1
heaŋgá#šaldi+N+Sg+Gen+PxSg1
heaŋgá#šaldi+N+Sg+Gen+PxSg1
heraldihkka+N+Sg+Gen+PxSg1
hildu+N+Sg+Gen+PxSg1
hirbma#váldi+Sem/Org+N+Sg+Gen+PxSg1
hoalda+N+Sg+Gen+PxSg1
hospitála+Sem/Org+Sem/Build+N+Sg+Gen+PxSg1
hotealla+Sem/Org+Sem/Build+N+Sg+Gen+PxSg1
huksen#gielddus#avádat+Sem/Plc+N+Sg+Gen+PxSg1
huonaš+Sem/Build+N+Sg+Gen+PxSg1
hálddahus#bargi+Sem/Hum+N+Sg+Gen+PxSg1
hálddahus#biras+Sem/Org+N+Sg+Gen+PxSg1
hálddahus#departemeanta+Sem/Org+N+Sg+Gen+PxSg1
hálddahus#dieđáhus+N+Sg+Gen+PxSg1
hálddahus#doaibma+N+Sg+Gen+PxSg1
hálddahus#eisse#váldi+Sem/Org+N+Sg+Gen+PxSg1
hálddahus#hoavda+Sem/Hum+N+Sg+Gen+PxSg1
hálddahus#hápmi+N+Sg+Gen+PxSg1
hálddahus#jođiheaddji+Sem/Hum+N+Sg+Gen+PxSg1
hálddahus#kantuvra+Sem/Org+N+Sg+Gen+PxSg1
hálddahus#kantuvra+Sem/Org+N+Sg+Gen+PxSg1
hálddahus#lága+N+Sg+Gen+PxSg1
hálddahus#láhka+N+Sg+Gen+PxSg1
hálddahus#lávde#goddi+Sem/Org+N+Sg+Gen+PxSg1
hálddahus#meannudan#láhka+N+Sg+Gen+PxSg1
hálddahus#mearrádus+N+Sg+Gen+PxSg1
hálddahus#neavvu+N+Sg+Gen+PxSg1
hálddahus#oahppa+N+Sg+Gen+PxSg1
hálddahus#orgána+Sem/Org+N+Sg+Gen+PxSg1
hálddahus#ortnet+N+Sg+Gen+PxSg1
hálddahus#resursa+N+Sg+Gen+PxSg1
hálddahus#ráđđi+Sem/Org+N+Sg+Gen+PxSg1
hálddahus+Sem/Org+Sem/Plc+N+Sg+Gen+PxSg1
hálddašan#apparáhtta+N+Sg+Gen+PxSg1
hálddašan#doaibma+N+Sg+Gen+PxSg1
hálddašan#eise#váldi+Sem/Org+N+Sg+Gen+PxSg1
hálddašan#geavat+N+Sg+Gen+PxSg1
hálddašan#giella+N+Sg+Gen+PxSg1
hálddašan#gollu+N+Sg+Gen+PxSg1
hálddašan#guovlu+Sem/Plc+N+Sg+Gen+PxSg1
hálddašan#hoavda+Sem/Hum+N+Sg+Gen+PxSg1
hálddašan#láhka+N+Sg+Gen+PxSg1
hálddašan#málle+N+Sg+Gen+PxSg1
hálddašan#oahppu+N+Sg+Gen+PxSg1
hálddašan#orgána+Sem/Org+N+Sg+Gen+PxSg1
hálddašan#ovttadat+N+Sg+Gen+PxSg1
hálddašan#plána+N+Sg+Gen+PxSg1
hálddašan#strategiija+N+Sg+Gen+PxSg1
hálddašan#suorgi+N+Sg+Gen+PxSg1
hálddašan#vuohki+N+Sg+Gen+PxSg1
hálddašan#vuoigatvuohta+N+Sg+Gen+PxSg1
hálddašan#váldi+N+Sg+Gen+PxSg1
hálddašan#áittardeaddji+Sem/Hum+N+Sg+Gen+PxSg1
hálddašan#ášši+N+Sg+Gen+PxSg1
hálddašeaddji+Sem/Hum+N+Sg+Gen+PxSg1
hálddašeapmi+N+Sg+Gen+PxSg1
hálddus#doallan#duođaštus+N+Sg+Gen+PxSg1
hálddus#doallan#lohpi+N+Sg+Gen+PxSg1
háldejaš+Sem/Org+N+Sg+Gen+PxSg1
háldejeaddji+Sem/Hum+N+Sg+Gen+PxSg1
hálden#vuoigatvuohta+N+Sg+Gen+PxSg1
háldi+Sem/Hum+N+Sg+Gen+PxSg1
háldo#dilli+N+Sg+Gen+PxSg1
háldo#fáŋga+Sem/Hum+N+Sg+Gen+PxSg1
háldo#giddagas+N+Sg+Gen+PxSg1
háldo#oapmi+N+Sg+Gen+PxSg1
háldo#ráddjen+N+Sg+Gen+PxSg1
háldo#veadju+N+Sg+Gen+PxSg1
háldo#vejolašvuohta+N+Sg+Gen+PxSg1
háldo#vuoigatvuohta+N+Sg+Gen+PxSg1
háldo#áigumuš+N+Sg+Gen+PxSg1
háldu+N+Sg+Gen+PxSg1
háldui#váldin+N+Sg+Gen+PxSg1
hámman#álddis+N+Sg+Gen+PxSg1
hávde#boldni+N+Sg+Gen+PxSg1
ieš#hálddahus+Sem/Org+N+Sg+Gen+PxSg1
ieš#hálddašeapmi+N+Sg+Gen+PxSg1
ildi#gallevuohta+N+Sg+Gen+PxSg1
ildu+N+Sg+Gen+PxSg1
infiltrašuvdna#álddis+N+Sg+Gen+PxSg1
isit#gielda+N+Sg+Gen+PxSg1
iskan#vuostái#váldin+N+Sg+Gen+PxSg1
iskkus#logaldat+N+Sg+Gen+PxSg1
jahke#čielggadan#hálden+N+Sg+Gen+PxSg1
jeagel#bilda+N+Sg+Gen+PxSg1
jeagildeapmi+N+Sg+Gen+PxSg1
jearaldat#mearka+N+Sg+Gen+PxSg1
jearaldat+N+Sg+Gen+PxSg1
jiekŋa#šaldi+N+Sg+Gen+PxSg1
jiekŋa#šaldi+N+Sg+Gen+PxSg1
joatkka#oahppo#fálaldat+N+Sg+Gen+PxSg1
joddo#čuolda+N+Sg+Gen+PxSg1
jolle#áldu+Sem/Ani+N+Sg+Gen+PxSg1
joraldat#heargi+Sem/Ani+N+Sg+Gen+PxSg1
jorggihan#gieldu+N+Sg+Gen+PxSg1
jorggáldat+N+Sg+Gen+PxSg1
jovssus+N+Sg+Gen+PxSg1
jođaldat+N+Sg+Gen+PxSg1
julmmes#váldi+Sem/Org+N+Sg+Gen+PxSg1
juogadan#váldi+N+Sg+Gen+PxSg1
jáldo#biegga+Sem/Wthr+N+Sg+Gen+PxSg1
jáldo#skábe+N+Sg+Gen+PxSg1
jáldu+Sem/Wthr+N+Sg+Gen+PxSg1
jámeš#muolddut+N+Sg+Gen+PxSg1
kabineahtta#gažaldat+N+Sg+Gen+PxSg1
kino+Sem/Org+Sem/Build+N+Sg+Gen+PxSg1
kloasttar+Sem/Build+N+Sg+Gen+PxSg1
koda#čoakkáldat+N+Sg+Gen+PxSg1
kondoma#čoakkáldat+N+Sg+Gen+PxSg1
konferánsa#hotealla+Sem/Build+N+Sg+Gen+PxSg1
konferánsa#oasse#váldi+Sem/Hum+Sem/Org+N+Sg+Gen+PxSg1
kultur#fálaldat+Sem/Org+N+Sg+Gen+PxSg1
kultur#muito#eise#váldi+Sem/Org+N+Sg+Gen+PxSg1
kultur#muito#hálddašeapmi+N+Sg+Gen+PxSg1
kultur#viessu+Sem/Build+N+Sg+Gen+PxSg1
kárta#čoakkáldat+N+Sg+Gen+PxSg1
lihku#sávaldat+N+Sg+Gen+PxSg1
liidne#sihkaldat+N+Sg+Gen+PxSg1
litnet#eise#váldi+Sem/Org+N+Sg+Gen+PxSg1
livnnet#eise#váldi+Sem/Org+N+Sg+Gen+PxSg1
loahppa#dajaldat+N+Sg+Gen+PxSg1
logaldallan+N+Sg+Gen+PxSg1
logaldalli+N+Sg+Gen+PxSg1
logaldat+N+Sg+Gen+PxSg1
logus#čoakkáldat+N+Sg+Gen+PxSg1
lohkan#viessu+Sem/Build+N+Sg+Gen+PxSg1
lokten#šaldi+N+Sg+Gen+PxSg1
lokten#šaldi+N+Sg+Gen+PxSg1
lotti#viessu+Sem/Build+N+Sg+Gen+PxSg1
luodda#eise#váldi+Sem/Org+N+Sg+Gen+PxSg1
luonddu#attáldat+N+Sg+Gen+PxSg1
luonddu#hálddašeapmi+N+Sg+Gen+PxSg1
luonddu#riggodat#háldu+N+Sg+Gen+PxSg1
luossa#hálddašeapmi+N+Sg+Gen+PxSg1
láhka#hálddašeapmi+N+Sg+Gen+PxSg1
láhka#ásahus#váldi+Sem/Org+N+Sg+Gen+PxSg1
lávgo#álddis+N+Sg+Gen+PxSg1
lávvo#válddahat+N+Sg+Gen+PxSg1
meahcce#boaldin+N+Sg+Gen+PxSg1
meahcce#dállu+Sem/Build+N+Sg+Gen+PxSg1
meahcce#háldi+Sem/Hum+N+Sg+Gen+PxSg1
meannudan#dagaldupmi+N+Sg+Gen+PxSg1
mearre#áigge#fálaldat+N+Sg+Gen+PxSg1
mearridan#váldi+N+Sg+Gen+PxSg1
mearrádus#čoakkáldat+N+Sg+Gen+PxSg1
media#fálaldat+N+Sg+Gen+PxSg1
meieriija+Sem/Org+Sem/Build+N+Sg+Gen+PxSg1
meinnaldat+N+Sg+Gen+PxSg1
miela#váldi+N+Sg+Gen+PxSg1
mielddus#oassi+N+Sg+Gen+PxSg1
mielddus+N+Sg+Gen+PxSg1
mielde#cealkka+N+Sg+Gen+PxSg1
mielde#lahttu+Sem/Hum+Sem/Org+N+Sg+Gen+PxSg1
mielde#mearrideapmi+N+Sg+Gen+PxSg1
mielde#orru+Sem/Hum+N+Sg+Gen+PxSg1
mielde#orrun#vuoigatvuohta+N+Sg+Gen+PxSg1
mielde#orrun+N+Sg+Gen+PxSg1
mielde#ovddas#vástideaddji+Sem/Hum+N+Sg+Gen+PxSg1
mielde#ovddas#vástádus+N+Sg+Gen+PxSg1
mielde#ruhtadeaddji+Sem/Hum+Sem/Org+N+Sg+Gen+PxSg1
miesse#áldu+Sem/Ani+N+Sg+Gen+PxSg1
mihtidan#váldi+Sem/Org+N+Sg+Gen+PxSg1
moldi+N+Sg+Gen+PxSg1
monofiila#gielddus+N+Sg+Gen+PxSg1
mulde#beaŋka+N+Sg+Gen+PxSg1
muldi+N+Sg+Gen+PxSg1
muolda+N+Sg+Gen+PxSg1
muolddat+Sem/Ani+N+Sg+Gen+PxSg1
muoldu+N+Sg+Gen+PxSg1
musea+Sem/Org+Sem/Build+N+Sg+Gen+PxSg1
muséa+Sem/Org+Sem/Build+N+Sg+Gen+PxSg1
málddis+N+Sg+Gen+PxSg1
máldu+N+Sg+Gen+PxSg1
mánaid#gárdi+Sem/Org+Sem/Build+N+Sg+Gen+PxSg1
mánáid#gárde#fálaldat+N+Sg+Gen+PxSg1
mánáid#gárdi+Sem/Org+Sem/Build+N+Sg+Gen+PxSg1
mánáid#skuvla+Sem/Org+Sem/Build+N+Sg+Gen+PxSg1
mátke#boalddáhat+N+Sg+Gen+PxSg1
máŋgga#doaimma#dállu+Sem/Build+N+Sg+Gen+PxSg1
nammadan#váldi+N+Sg+Gen+PxSg1
našunála#teáhter+Sem/Build+N+Sg+Gen+PxSg1
njalddán+Sem/Hum+N+Sg+Gen+PxSg1
njealje#bearaš#viessu+Sem/Build+N+Sg+Gen+PxSg1
njealje#bearaš#ásodat+Sem/Build+N+Sg+Gen+PxSg1
njiejaldat+Sem/Plc+N+Sg+Gen+PxSg1
njunne#sildi+Sem/Ani+N+Sg+Gen+PxSg1
njálgges#hildu+N+Sg+Gen+PxSg1
njámaldat+N+Sg+Gen+PxSg1
notkkaldat+N+Sg+Gen+PxSg1
nuoraid#skuvla+Sem/Org+Sem/Build+N+Sg+Gen+PxSg1
nággo#gažaldat+N+Sg+Gen+PxSg1
nálle#hálddašeapmi+N+Sg+Gen+PxSg1
návet+Sem/Build+N+Sg+Gen+PxSg1
oahpahus#fálaldat+N+Sg+Gen+PxSg1
oahppo#fálaldat+N+Sg+Gen+PxSg1
oaivvildeaddji+Sem/Hum+N+Sg+Gen+PxSg1
oalge#bah#čuolda+N+Sg+Gen+PxSg1
oamastus#háldu+N+Sg+Gen+PxSg1
oasse#válde#listu+N+Sg+Gen+PxSg1
oasse#válde#lohku+N+Sg+Gen+PxSg1
oasse#váldi+Sem/Hum+N+Sg+Gen+PxSg1
oasti#saldo+N+Sg+Gen+PxSg1
oasti#válddahus+N+Sg+Gen+PxSg1
okto#háldu+N+Sg+Gen+PxSg1
okto#váldi+N+Sg+Gen+PxSg1
oldá+N+Sg+Gen+PxSg1
olggos#váldin+N+Sg+Gen+PxSg1
olgguldas#bivttas+N+Sg+Gen+PxSg1
olgguldas#buvssat+N+Sg+Gen+PxSg1
olgguldas+N+Sg+Gen+PxSg1
olgo#buđaldan#areála+Sem/Plc+N+Sg+Gen+PxSg1
olgo#musea+Sem/Org+Sem/Build+N+Sg+Gen+PxSg1
olgo#muséa+Sem/Org+Sem/Build+N+Sg+Gen+PxSg1
olgo#viessu+Sem/Build+N+Sg+Gen+PxSg1
olgun#lihkadan#gieldu+N+Sg+Gen+PxSg1
oljo#gáldu+N+Sg+Gen+PxSg1
opmodat#hálddašeapmi+N+Sg+Gen+PxSg1
oppalaš#geahčaldat+N+Sg+Gen+PxSg1
ortnet#váldi+Sem/Org+N+Sg+Gen+PxSg1
orustan#fálaldat+N+Sg+Gen+PxSg1
orustan#gieldu+N+Sg+Gen+PxSg1
orustan#viessu+Sem/Build+N+Sg+Gen+PxSg1
oskkoldat#ovttas#goddi+Sem/Org+N+Sg+Gen+PxSg1
oskkoldat+N+Sg+Gen+PxSg1
oskkáldasvuohta+N+Sg+Gen+PxSg1
oskkáldasvuođa#válli+N+Sg+Gen+PxSg1
oskkáldusvuohta+N+Sg+Gen+PxSg1
ovda#skuvla+Sem/Org+Sem/Build+N+Sg+Gen+PxSg1
ovtta#oaivvildeaddji+Sem/Hum+N+Sg+Gen+PxSg1
ođđa#dállu+Sem/Build+N+Sg+Gen+PxSg1
panela#oasse#váldi+Sem/Hum+N+Sg+Gen+PxSg1
parlameanta+Sem/Org+Sem/Build+N+Sg+Gen+PxSg1
peanna#bagaldat+N+Sg+Gen+PxSg1
plána#eise#váldi+Sem/Org+N+Sg+Gen+PxSg1
radde#boalddáhat+N+Sg+Gen+PxSg1
rasttildan#muorra+N+Sg+Gen+PxSg1
rasttildan#muorra#bálggis+N+Sg+Gen+PxSg1
rasttildat+N+Sg+Gen+PxSg1
rasttildeapmi+N+Sg+Gen+PxSg1
ratifikašuvdna#gažaldat+N+Sg+Gen+PxSg1
rattuš#dovddaldat+N+Sg+Gen+PxSg1
reanto#dagaldat+N+Sg+Gen+PxSg1
resursa#hálddašeapmi+N+Sg+Gen+PxSg1
rieban#čuolda+N+Sg+Gen+PxSg1
riegádahttin#visti+Sem/Build+N+Sg+Gen+PxSg1
riekte#gáldo#oaidnu+N+Sg+Gen+PxSg1
riekte#gáldo#oassi+N+Sg+Gen+PxSg1
riekte#gáldu+N+Sg+Gen+PxSg1
riesaldat+N+Sg+Gen+PxSg1
riggodat#háldu+N+Sg+Gen+PxSg1
riiden#gieldu+N+Sg+Gen+PxSg1
riido#gažaldat+N+Sg+Gen+PxSg1
riika#dovddaldat+N+Sg+Gen+PxSg1
rista#muolda+N+Sg+Gen+PxSg1
rohkos#viessu+Sem/Build+N+Sg+Gen+PxSg1
rohkos#visti+Sem/Build+N+Sg+Gen+PxSg1
ruhta#gáldu+N+Sg+Gen+PxSg1
ruhtadan#hálden+N+Sg+Gen+PxSg1
ruito#dárjjaldat+N+Sg+Gen+PxSg1
rukses#jeagge#muoldo#bovdna+N+Sg+Gen+PxSg1
rumaš#muolddut+N+Sg+Gen+PxSg1
ruovde#čuolda+N+Sg+Gen+PxSg1
ruovde#čuoldda#ávnnas+N+Sg+Gen+PxSg1
ruovttu#hálddahus+Sem/Org+Sem/Plc+N+Sg+Gen+PxSg1
ruvggáldat+N+Sg+Gen+PxSg1
ruvnna#dállu+Sem/Build+N+Sg+Gen+PxSg1
rušpe#bealdu+N+Sg+Gen+PxSg1
rádje#fáldi+Sem/Hum+N+Sg+Gen+PxSg1
rádje#gieldu+N+Sg+Gen+PxSg1
rádje#rasttildeapmi+N+Sg+Gen+PxSg1
rádje#soalddát+Sem/Hum+N+Sg+Gen+PxSg1
rádje#čuolda+N+Sg+Gen+PxSg1
rágge#bálddis+Sem/Ani+N+Sg+Gen+PxSg1
ráhpe#álddis+N+Sg+Gen+PxSg1
rávdnje#gáldu+N+Sg+Gen+PxSg1
rávnnjáldat+N+Sg+Gen+PxSg1
rávrraldat+N+Sg+Gen+PxSg1
ráđđa#dállu+Sem/Build+N+Sg+Gen+PxSg1
ráđđe#viessu+Sem/Build+N+Sg+Gen+PxSg1
sahkko#áldu+Sem/Ani+N+Sg+Gen+PxSg1
sahpaldat+N+Sg+Gen+PxSg1
sahá#galda+N+Sg+Gen+PxSg1
saldo+N+Sg+Gen+PxSg1
saldo#dásádat+N+Sg+Gen+PxSg1
saldo#vuohki+N+Sg+Gen+PxSg1
saldo#vuolidahttin+N+Sg+Gen+PxSg1
salla#njámaldat+N+Sg+Gen+PxSg1
sarat#áldu+Sem/Ani+N+Sg+Gen+PxSg1
sealgge#bealde#sárdnun+N+Sg+Gen+PxSg1
searve#godde#viessu+Sem/Build+N+Sg+Gen+PxSg1
selddet#rássi+N+Sg+Gen+PxSg1
servodat#viessu+Sem/Build+N+Sg+Gen+PxSg1
servvodat#viessu+Sem/Build+N+Sg+Gen+PxSg1
sihkaldat+N+Sg+Gen+PxSg1
silddáhas+N+Sg+Gen+PxSg1
silde#bossu+Sem/Ani+N+Sg+Gen+PxSg1
silde#oaivádat+N+Sg+Gen+PxSg1
silde#čuolbma+N+Sg+Gen+PxSg1
sildi+Sem/Ani+N+Sg+Gen+PxSg1
sildin#árvu+N+Sg+Gen+PxSg1
silke#gođaldat+N+Sg+Gen+PxSg1
sisa#vuodjin#gieldu+N+Sg+Gen+PxSg1
siskkildas+N+Sg+Gen+PxSg1
siskkáldas#bušeahtta+N+Sg+Gen+PxSg1
siskkáldas#liekkas+N+Sg+Gen+PxSg1
siskkáldas#reanto#vuohki+N+Sg+Gen+PxSg1
siskkáldas#reantu+N+Sg+Gen+PxSg1
siskkáldas#riekti+N+Sg+Gen+PxSg1
siskkáldas#soahti+N+Sg+Gen+PxSg1
siskkáldus+N+Sg+Gen+PxSg1
sivahallan#eise#váldi+Sem/Org+N+Sg+Gen+PxSg1
sivaheai#eise#váldi+Sem/Org+N+Sg+Gen+PxSg1
skaldu+Sem/Hum+Sem/Ani+N+Sg+Gen+PxSg1
skoaldu+Sem/Ani+Sem/Hum+N+Sg+Gen+PxSg1
skoldehat+N+Sg+Gen+PxSg1
skuvla#eise#váldi+Sem/Org+N+Sg+Gen+PxSg1
skuvla#fálaldat+N+Sg+Gen+PxSg1
skuvla#internáhtta+Sem/Org+Sem/Build+N+Sg+Gen+PxSg1
skuvla#kantiidna+Sem/Org+Sem/Build+N+Sg+Gen+PxSg1
smoaldi+N+Sg+Gen+PxSg1
smávva#oapmiGen+Sem/Ani+Sem/Build+N+Sg+Gen+PxSg1
smávva#viessu+Sem/Build+N+Sg+Gen+PxSg1
snoraldat#nuohtti+N+Sg+Gen+PxSg1
snoraldat+N+Sg+Gen+PxSg1
snáldo#oaivi+Sem/Ani+N+Sg+Gen+PxSg1
snáldo#roahkki+N+Sg+Gen+PxSg1
snáldu+N+Sg+Gen+PxSg1
snáldu+N+Sg+Gen+PxSg1
soadje#čuolda+N+Sg+Gen+PxSg1
soahte#soalddát+Sem/Hum+N+Sg+Gen+PxSg1
soaimmaldat+N+Sg+Gen+PxSg1
soalddát+Sem/Hum+N+Sg+Gen+PxSg1
solde#eana+Sem/Plc+N+Sg+Gen+PxSg1
soldi+Sem/Plc+N+Sg+Gen+PxSg1
sosiála#hálddahus+Sem/Org+Sem/Plc+N+Sg+Gen+PxSg1
sovjet#dásse#váldi+N+Sg+Gen+PxSg1
spieldder#fáhcca+N+Sg+Gen+PxSg1
spildi+N+Sg+Gen+PxSg1
spiral#dagaldat+N+Sg+Gen+PxSg1
spábba#hálddašeapmi+N+Sg+Gen+PxSg1
stohpu+Sem/Build+N+Sg+Gen+PxSg1
stuora#herttot#váldi+Sem/Org+N+Sg+Gen+PxSg1
stuorra#diggi+Sem/Org+Sem/Build+N+Sg+Gen+PxSg1
stuorra#dállo#eaiggát#duopmo#váldi+Sem/Org+N+Sg+Gen+PxSg1
stuorra#oapmiGen+Sem/Build+Sem/Ani+N+Sg+Gen+PxSg1
stuorra#skuvla+Sem/Org+Sem/Build+N+Sg+Gen+PxSg1
stuorra#válde#áigi+N+Sg+Gen+PxSg1
stuorra#váldi+Sem/Org+N+Sg+Gen+PxSg1
stáhta#eise#váldi+Sem/Org+N+Sg+Gen+PxSg1
stáhta#hálddašeapmi+N+Sg+Gen+PxSg1
stáhta#oskkoldat+N+Sg+Gen+PxSg1
stáhta#váldi+Sem/Org+N+Sg+Gen+PxSg1
suoldne#gatna+N+Sg+Gen+PxSg1
suoldne#máhtu+Sem/Ani+N+Sg+Gen+PxSg1
suoldne#čalbmi+N+Sg+Gen+PxSg1
suoldni+Sem/Wthr+N+Sg+Gen+PxSg1
suorge#eise#váldi+Sem/Org+N+Sg+Gen+PxSg1
suotna#bárggaldat+N+Sg+Gen+PxSg1
suotna#bárggáldat+N+Sg+Gen+PxSg1
suotna#šaldi+N+Sg+Gen+PxSg1
suotna#šaldi+N+Sg+Gen+PxSg1
suovva+Sem/Build+N+Sg+Gen+PxSg1
sveisen#boalddán+N+Sg+Gen+PxSg1
sykkelastin#gieldu+N+Sg+Gen+PxSg1
sáiva#bivdo#hálddašeapmi+N+Sg+Gen+PxSg1
sákkaldat#gaska+N+Sg+Gen+PxSg1
sákkaldat+N+Sg+Gen+PxSg1
sáme#diggi+Sem/Org+Sem/Build+N+Sg+Gen+PxSg1
sáme#fáldi+Sem/Hum+N+Sg+Gen+PxSg1
sáme#skuvla+Sem/Org+Sem/Build+N+Sg+Gen+PxSg1
sárggaldat+N+Sg+Gen+PxSg1
sávaldat+N+Sg+Gen+PxSg1
telegráfa+Sem/Build+N+Sg+Gen+PxSg1
terminála+Sem/Build+N+Sg+Gen+PxSg1
tiŋga+Sem/Hum+Sem/Ani+Sem/Build+Sem/Txt+N+Sg+Gen+PxSg1
tunealla#tiŋga+Sem/Build+N+Sg+Gen+PxSg1
tuollu+Sem/Org+Sem/Build+N+Sg+Gen+PxSg1
uksa#bajáldas+N+Sg+Gen+PxSg1
ulda+Sem/Hum+N+Sg+Gen+PxSg1
uldu+N+Sg+Gen+PxSg1
universiteahtta+Sem/Org+Sem/Build+N+Sg+Gen+PxSg1
universitehta#buohcce#viessu+Sem/Org+Sem/Build+N+Sg+Gen+PxSg1
universitehta#musea+Sem/Org+Sem/Build+N+Sg+Gen+PxSg1
universitehta#muséa+Sem/Org+Sem/Build+N+Sg+Gen+PxSg1
universitehta+Sem/Org+Sem/Build+N+Sg+Gen+PxSg1
valat#njámaldat+N+Sg+Gen+PxSg1
valáštallan#viessu+Sem/Build+N+Sg+Gen+PxSg1
veagal#váldin+N+Sg+Gen+PxSg1
veahka#váldi+N+Sg+Gen+PxSg1
veahkaválddálašvuohta+N+Sg+Gen+PxSg1
veajuiduvvan#gáldu+N+Sg+Gen+PxSg1
vealggás#váldin#vuogádat+N+Sg+Gen+PxSg1
vearro#fáldi+Sem/Hum+N+Sg+Gen+PxSg1
vearro#váldi+Sem/Org+N+Sg+Gen+PxSg1
vearro#váldi+Sem/Hum+N+Sg+Gen+PxSg1
vearálG+N+Sg+Gen+PxSg1
veive#viessu+Sem/Build+N+Sg+Gen+PxSg1
viessu+Sem/Build+N+Sg+Gen+PxSg1
vihildan#fierbme#sadji+Sem/Plc+N+Sg+Gen+PxSg1
vihildan#fierbmi+N+Sg+Gen+PxSg1
vihildan#nuohtti+N+Sg+Gen+PxSg1
vildu+Sem/Hum+N+Sg+Gen+PxSg1
virge#ásodat+Sem/Build+N+Sg+Gen+PxSg1
visti+Sem/Build+N+Sg+Gen+PxSg1
visum#váldi+Sem/Hum+N+Sg+Gen+PxSg1
vuodjin#gieldu+N+Sg+Gen+PxSg1
vuodjin#váldi+N+Sg+Gen+PxSg1
vuoigatvuođa#gažaldat+N+Sg+Gen+PxSg1
vuojadan#álddis+N+Sg+Gen+PxSg1
vuola#málddis+N+Sg+Gen+PxSg1
vuolildas#muorra+N+Sg+Gen+PxSg1
vuolildas+N+Sg+Gen+PxSg1
vuolildus#buvssat+N+Sg+Gen+PxSg1
vuolildus#báidi+N+Sg+Gen+PxSg1
vuolildus#bivttas+N+Sg+Gen+PxSg1
vuolit#fáldi+Sem/Hum+N+Sg+Gen+PxSg1
vuolle#viessu+Sem/Build+N+Sg+Gen+PxSg1
vuoncces#viessu+Sem/Build+N+Sg+Gen+PxSg1
vuonjal#áldu+Sem/Ani+N+Sg+Gen+PxSg1
vuonjaldat+N+Sg+Gen+PxSg1
vuorro#dajaldat+N+Sg+Gen+PxSg1
vuosttaldan#čoahkkin+N+Sg+Gen+PxSg1
vuostá#váldin+N+Sg+Gen+PxSg1
vuostá#váldojupmi+N+Sg+Gen+PxSg1
vuostái#válddáhat+N+Sg+Gen+PxSg1
vuostái#váldi+Sem/Hum+N+Sg+Gen+PxSg1
vuostái#váldin#bábir+N+Sg+Gen+PxSg1
vuostái#váldin#dearvuođat+N+Sg+Gen+PxSg1
vuostái#váldin#dearvvuođat+N+Sg+Gen+PxSg1
vuostái#váldin#doalut+N+Sg+Gen+PxSg1
vuostái#váldin#stašuvdna+Sem/Plc+N+Sg+Gen+PxSg1
vuovde#fáldi+Sem/Hum+N+Sg+Gen+PxSg1
vuovde#hálddašeaddji+Sem/Hum+N+Sg+Gen+PxSg1
vuovde#hálddašeapmi+N+Sg+Gen+PxSg1
vuovde#váldi+Sem/Hum+N+Sg+Gen+PxSg1
vuođđo#skuvla+Sem/Org+Sem/Build+N+Sg+Gen+PxSg1
váikkuhan#váldi+N+Sg+Gen+PxSg1
váivváš#attáldat+N+Sg+Gen+PxSg1
válddahallan#evttohus+N+Sg+Gen+PxSg1
válddahat+N+Sg+Gen+PxSg1
válddahus+N+Sg+Gen+PxSg1
válddalastin+N+Sg+Gen+PxSg1
válddi#gomiheapmi+N+Sg+Gen+PxSg1
válddiheapmi+N+Sg+Gen+PxSg1
válddáhat+N+Sg+Gen+PxSg1
válddálašvuohta+N+Sg+Gen+PxSg1
válddálašvuođahuhttin+N+Sg+Gen+PxSg1
válde#boastto#atnu+N+Sg+Gen+PxSg1
válde#goddi+Sem/Org+N+Sg+Gen+PxSg1
válde#háldo#foanda+N+Sg+Gen+PxSg1
válde#nággu+N+Sg+Gen+PxSg1
válde#rihpan+N+Sg+Gen+PxSg1
válde#sirdin#mearrádus+N+Sg+Gen+PxSg1
válde#sirdin+N+Sg+Gen+PxSg1
válde#suorgi+N+Sg+Gen+PxSg1
válde#áigi+N+Sg+Gen+PxSg1
válde#átnjal+N+Sg+Gen+PxSg1
váldi+N+Sg+Gen+PxSg1
váldi+Sem/Org+N+Sg+Gen+PxSg1
váldo#badje#čála+N+Sg+Gen+PxSg1
váldo#bihttá+N+Sg+Gen+PxSg1
váldo#boađáhat+N+Sg+Gen+PxSg1
váldo#bohcci+N+Sg+Gen+PxSg1
váldo#buohcce#dikšu+Sem/Hum+N+Sg+Gen+PxSg1
váldo#báiki+Sem/Plc+N+Sg+Gen+PxSg1
váldo#caggi+N+Sg+Gen+PxSg1
váldo#cealkka+N+Sg+Gen+PxSg1
váldo#deaddu+N+Sg+Gen+PxSg1
váldo#doaibma+N+Sg+Gen+PxSg1
váldo#doaimmaheaddji+Sem/Hum+N+Sg+Gen+PxSg1
váldo#doavttir+Sem/Hum+N+Sg+Gen+PxSg1
váldo#dokumeanta+N+Sg+Gen+PxSg1
váldo#duopmár+Sem/Hum+N+Sg+Gen+PxSg1
váldo#eaiggát+Sem/Hum+N+Sg+Gen+PxSg1
váldo#eaktu+N+Sg+Gen+PxSg1
váldo#ealahus+N+Sg+Gen+PxSg1
váldo#evttohus+N+Sg+Gen+PxSg1
váldo#feaskkir+N+Sg+Gen+PxSg1
váldo#fierpmádat+N+Sg+Gen+PxSg1
váldo#fáddá+N+Sg+Gen+PxSg1
váldo#fága+N+Sg+Gen+PxSg1
váldo#fága#studeanta+Sem/Hum+N+Sg+Gen+PxSg1
váldo#fállu+N+Sg+Gen+PxSg1
váldo#gažaldat+N+Sg+Gen+PxSg1
váldo#geaidnu+N+Sg+Gen+PxSg1
váldo#geasuhus+N+Sg+Gen+PxSg1
váldo#geologa+Sem/Hum+N+Sg+Gen+PxSg1
váldo#giella+N+Sg+Gen+PxSg1
váldo#girdi#fierpmadat+Sem/Org+N+Sg+Gen+PxSg1
váldo#girdi#ruktu+N+Sg+Gen+PxSg1
váldo#girji+N+Sg+Gen+PxSg1
váldo#guottet+N+Sg+Gen+PxSg1
váldo#guođoheaddji+Sem/Hum+N+Sg+Gen+PxSg1
váldo#gáhtta+N+Sg+Gen+PxSg1
váldo#iešvuohta+N+Sg+Gen+PxSg1
váldo#kantuvra+Sem/Org+Sem/Plc+N+Sg+Gen+PxSg1
váldo#linnjá+N+Sg+Gen+PxSg1
váldo#luodda+N+Sg+Gen+PxSg1
váldo#luodda#fierpmádat+N+Sg+Gen+PxSg1
váldo#luohttámuš+N+Sg+Gen+PxSg1
váldo#lávde#goddi+Sem/Org+N+Sg+Gen+PxSg1
váldo#mearka+N+Sg+Gen+PxSg1
váldo#moaitámuš+N+Sg+Gen+PxSg1
váldo#neavttár+Sem/Hum+N+Sg+Gen+PxSg1
váldo#njuolggadus+N+Sg+Gen+PxSg1
váldo#oaivámuš+Sem/Hum+N+Sg+Gen+PxSg1
váldo#organisašuvdna+Sem/Org+N+Sg+Gen+PxSg1
váldo#ovda#sáhka+N+Sg+Gen+PxSg1
váldo#persovdna+Sem/Hum+N+Sg+Gen+PxSg1
váldo#perspektiiva+N+Sg+Gen+PxSg1
váldo#poasta+N+Sg+Gen+PxSg1
váldo#prinsihppa+N+Sg+Gen+PxSg1
váldo#prošeakta+N+Sg+Gen+PxSg1
váldo#ragat+N+Sg+Gen+PxSg1
váldo#riggi+N+Sg+Gen+PxSg1
váldo#rolla+N+Sg+Gen+PxSg1
váldo#ruohtas+N+Sg+Gen+PxSg1
váldo#rádju+N+Sg+Gen+PxSg1
váldo#rámma+N+Sg+Gen+PxSg1
váldo#sarvvis+Sem/Ani+N+Sg+Gen+PxSg1
váldo#sis#doallu+N+Sg+Gen+PxSg1
váldo#sivva+N+Sg+Gen+PxSg1
váldo#stivra+Sem/Org+N+Sg+Gen+PxSg1
váldo#stivrra#válga+N+Sg+Gen+PxSg1
váldo#stivrra#čoahkkin+N+Sg+Gen+PxSg1
váldo#strategiija+N+Sg+Gen+PxSg1
váldo#suodji+N+Sg+Gen+PxSg1
váldo#suopman+N+Sg+Gen+PxSg1
váldo#suorgi+N+Sg+Gen+PxSg1
váldo#ságastalli+Sem/Hum+N+Sg+Gen+PxSg1
váldo#ságasteaddji+Sem/Hum+N+Sg+Gen+PxSg1
váldo#sáhka+N+Sg+Gen+PxSg1
váldo#sárdnideaddji+Sem/Hum+N+Sg+Gen+PxSg1
váldo#tráhppá+N+Sg+Gen+PxSg1
váldo#uksa+N+Sg+Gen+PxSg1
váldo#ulbmil+N+Sg+Gen+PxSg1
váldo#visti+Sem/Build+N+Sg+Gen+PxSg1
váldo#vuoitu+N+Sg+Gen+PxSg1
váldo#váibmo#suotna+N+Sg+Gen+PxSg1
váldo#váttisvuohta+N+Sg+Gen+PxSg1
váldo#ágga+N+Sg+Gen+PxSg1
váldo#áhpi+Sem/Plc+N+Sg+Gen+PxSg1
váldo#áigi+N+Sg+Gen+PxSg1
váldo#ámta#mánni+Sem/Hum+N+Sg+Gen+PxSg1
váldo#árta+N+Sg+Gen+PxSg1
váldo#ávju+N+Sg+Gen+PxSg1
váldo#ávnnas+N+Sg+Gen+PxSg1
váldo#ášši+N+Sg+Gen+PxSg1
váldo#šiehtadus+N+Sg+Gen+PxSg1
váldo#čoahkkin+N+Sg+Gen+PxSg1
váldo#čuokkis+N+Sg+Gen+PxSg1
váldo#čájáhus+N+Sg+Gen+PxSg1
váldo#čálli+Sem/Hum+N+Sg+Gen+PxSg1
váldo#čálus+N+Sg+Gen+PxSg1
váldu+N+Sg+Gen+PxSg1
válga#eise#váldi+Sem/Org+N+Sg+Gen+PxSg1
válljen#vástádus#jearaldat+N+Sg+Gen+PxSg1
vári#háldi+Sem/Hum+N+Sg+Gen+PxSg1
várre#gieldá+N+Sg+Gen+PxSg1
vázzin#gieldu+N+Sg+Gen+PxSg1
vázzin#rásttildat+N+Sg+Gen+PxSg1
vázzin#šaldi+N+Sg+Gen+PxSg1
vázzin#šaldi+N+Sg+Gen+PxSg1
áibmo#vuosttaldus+N+Sg+Gen+PxSg1
áidna#váldu+Sem/Hum+Sem/Ani+N+Sg+Gen+PxSg1
áige#jorggáldat+Sem/Time+N+Sg+Gen+PxSg1
áittardan#viessu+Sem/Build+N+Sg+Gen+PxSg1
álbmogis#hálddašan#guovlu+Sem/Plc+Sem/Org+N+Sg+Gen+PxSg1
álbmot#alla#skuvla+Sem/Org+Sem/Build+N+Sg+Gen+PxSg1
álbmot#viessu+Sem/Build+N+Sg+Gen+PxSg1
gielda#viessu+Sem/Build+N+Sg+Gen+PxSg1
álbmot#váldi+Sem/Org+N+Sg+Gen+PxSg1
álddagas#dohpon+N+Sg+Gen+PxSg1
álddagas#gaskin+N+Sg+Gen+PxSg1
álddagas#jođas+N+Sg+Gen+PxSg1
álddagas+N+Sg+Gen+PxSg1
álddar+N+Sg+Gen+PxSg1
álddis+N+Sg+Gen+PxSg1
álddis+N+Sg+Gen+PxSg1
áldo#biellu+N+Sg+Gen+PxSg1
áldo#boazu+Sem/Ani+N+Sg+Gen+PxSg1
áldo#eallu+N+Sg+Gen+PxSg1
áldo#siida+Sem/Org+Sem/Plc+N+Sg+Gen+PxSg1
áldodat+N+Sg+Gen+PxSg1
áldu#eadni+Sem/Ani+N+Sg+Gen+PxSg1
áldu+Sem/Ani+N+Sg+Gen+PxSg1
álggahan#dajaldat+N+Sg+Gen+PxSg1
álggalaš#gealdu+N+Sg+Gen+PxSg1
álgo#gealdu+N+Sg+Gen+PxSg1
álgo#gieldu+N+Sg+Gen+PxSg1
álgo#gáldu+N+Sg+Gen+PxSg1
ámta#eise#váldi+Sem/Org+N+Sg+Gen+PxSg1
árbe#váldi+Sem/Hum+N+Sg+Gen+PxSg1
árpmu#attáldat+N+Sg+Gen+PxSg1
árpo#čuovuldat+N+Sg+Gen+PxSg1
árvo#lassi#vearro#dovddaldat+N+Sg+Gen+PxSg1
árvvoštallan#gažaldat+N+Sg+Gen+PxSg1
ásahus#čoakkáldat+N+Sg+Gen+PxSg1
ásodat+Sem/Build+N+Sg+Gen+PxSg1
ássiid#válddahallan+N+Sg+Gen+PxSg1
ávildan#muorra+N+Sg+Gen+PxSg1
ávildan#árpu+N+Sg+Gen+PxSg1
ávnnaldat+N+Sg+Gen+PxSg1
ávnnjaldat+N+Sg+Gen+PxSg1
ávttaldat+N+Sg+Gen+PxSg1
áŋaldat+N+Sg+Gen+PxSg1
ášše#čuoččaldahttin#riekti+N+Sg+Gen+PxSg1
ášše#čuoččaldahttin#subjeakta+N+Sg+Gen+PxSg1
ášše#čuoččaldahttin#vejolašvuohta+N+Sg+Gen+PxSg1
ášše#čuoččaldahttin#váldi+Sem/Org+N+Sg+Gen+PxSg1
šaddo#viessu+Sem/Build+N+Sg+Gen+PxSg1
šaddo#čoakkáldat+N+Sg+Gen+PxSg1
čakča#jorggáldat+N+Sg+Gen+PxSg1
šalde#luovvi+N+Sg+Gen+PxSg1
šaldi+N+Sg+Gen+PxSg1
šaldi+N+Sg+Gen+PxSg1
čearda#dovddaldat+N+Sg+Gen+PxSg1
šiehtadallan#fálaldat+N+Sg+Gen+PxSg1
čiekŋudan#fálaldat+N+Sg+Gen+PxSg1
šloahtta+Sem/Build+Sem/Org+N+Sg+Gen+PxSg1
čoahkkanan#visti+Sem/Build+N+Sg+Gen+PxSg1
čoahkkin#guldaleaddji+Sem/Hum+N+Sg+Gen+PxSg1
čoahkkin#oasse#váldi+Sem/Hum+N+Sg+Gen+PxSg1
čoakkáldat#goziheaddji+Sem/Hum+N+Sg+Gen+PxSg1
čoakkáldat+N+Sg+Gen+PxSg1
čoakkán#visti+Sem/Build+N+Sg+Gen+PxSg1
čoarve#sildi+Sem/Ani+N+Sg+Gen+PxSg1
čogaldat+N+Sg+Gen+PxSg1
čolde#eana+Sem/Plc+N+Sg+Gen+PxSg1
čotta#boalddáhat+N+Sg+Gen+PxSg1
čuojaldahttin+N+Sg+Gen+PxSg1
čuolda#bovren#mašiidna+N+Sg+Gen+PxSg1
čuolda#diagrámma+N+Sg+Gen+PxSg1
čuolda#geaš#áiti+N+Sg+Gen+PxSg1
čuolda+N+Sg+Gen+PxSg1
čuoldagat+N+Sg+Gen+PxSg1
čuoldda#báddi+N+Sg+Gen+PxSg1
čuoldda#vuotta+N+Sg+Gen+PxSg1
čuolddas#muorra+N+Sg+Gen+PxSg1
čuolddus+N+Sg+Gen+PxSg1
čuolddáhas+Sem/Hum+Sem/Ani+N+Sg+Gen+PxSg1
čuoldin#geahpa+N+Sg+Gen+PxSg1
čuoldin#gilvvut+N+Sg+Gen+PxSg1
čuoldin#meašttir#vuodjimat+N+Sg+Gen+PxSg1
čuoldin#vuodjimat+N+Sg+Gen+PxSg1
čuoldin#vuotta+N+Sg+Gen+PxSg1
čuoldin+N+Sg+Gen+PxSg1
čuoldásupmi+N+Sg+Gen+PxSg1
čuollo#čuolda+N+Sg+Gen+PxSg1
čuovggas#gáldu+N+Sg+Gen+PxSg1
čábbodat#vuhtii#váldin+N+Sg+Gen+PxSg1
čáhce#bilda+N+Sg+Gen+PxSg1
čáhce#álddis+N+Sg+Gen+PxSg1
čálgo#fálaldat+N+Sg+Gen+PxSg1
čáskadan#stašuvdna+Sem/Build+N+Sg+Gen+PxSg1
váldo#bargu+N+Sg+Gen+PxSg1
sáme#radio+Sem/Org+Sem/Build+N+Sg+Gen+PxSg1
váldo#oassi+N+Sg+Gen+PxSg1
sáme#gielda+N+Sg+Gen+PxSg1
áldo#joavku+Sem/Group+Sem/Hum+N+Sg+Gen+PxSg1
skuolfe#oai+N+Sg+Gen+PxSg1
alfa+N+Sg+Gen+PxSg1
alfa#veršuvdna+N+Sg+Gen+PxSg1
alfabehta+N+Sg+Gen+PxSg1
analfabehta+Sem/Hum+N+Sg+Gen+PxSg1
analfabetisma+N+Sg+Gen+PxSg1
beallje#skuolfi+Sem/Ani+N+Sg+Gen+PxSg1
bearal#skuolfi+Sem/Ani+N+Sg+Gen+PxSg1
bolfe#gaccet+Sem/Ani+N+Sg+Gen+PxSg1
bolfe#gaccet+Sem/Ani+N+Sg+Gen+PxSg1
bolfe#oaivi+N+Sg+Gen+PxSg1
bolfe#seaibi+Sem/Ani+N+Sg+Gen+PxSg1
bolfi+Sem/Hum+Sem/Ani+N+Sg+Gen+PxSg1
bussá#skuolfi+Sem/Ani+N+Sg+Gen+PxSg1
cihce#skuolfi+Sem/Ani+N+Sg+Gen+PxSg1
deagga#stoarbma#spálfu+Sem/Ani+N+Sg+Gen+PxSg1
elfápmo#doaimmahat+Sem/Org+Sem/Plc+N+Sg+Gen+PxSg1
fálffar+N+Sg+Gen+PxSg1
golfa+N+Sg+Gen+PxSg1
govu#skuolfi+Sem/Ani+N+Sg+Gen+PxSg1
govus#skuolfi+Sem/Ani+N+Sg+Gen+PxSg1
jievja#skuolfi+Sem/Ani+N+Sg+Gen+PxSg1
láhto#spálfu+Sem/Ani+N+Sg+Gen+PxSg1
mielle#spálfu+Sem/Ani+N+Sg+Gen+PxSg1
njálfáhtta+N+Sg+Gen+PxSg1
ránes#skuolfi+Sem/Ani+N+Sg+Gen+PxSg1
skuolfe#oaivi+Sem/Ani+N+Sg+Gen+PxSg1
skuolfi+Sem/Ani+N+Sg+Gen+PxSg1
spálfo#bađuš+N+Sg+Gen+PxSg1
spálfu+Sem/Ani+N+Sg+Gen+PxSg1
stoarbma#spálfu+Sem/Ani+N+Sg+Gen+PxSg1
stohkke#spálfu+Sem/Ani+N+Sg+Gen+PxSg1
stohpo#spálfu+Sem/Ani+N+Sg+Gen+PxSg1
stuorra#skuolfi+Sem/Ani+N+Sg+Gen+PxSg1
stuorra-stoarbma#spálfu+Sem/Ani+N+Sg+Gen+PxSg1
sulfáhta+N+Sg+Gen+PxSg1
sulfáhtta+N+Sg+Gen+PxSg1
suorre#spálfu+Sem/Ani+N+Sg+Gen+PxSg1
sáhpán#skuolfi+Sem/Hum+N+Sg+Gen+PxSg1
vilges#skuolfi+Sem/Ani+N+Sg+Gen+PxSg1
áhpe#spálfu+Sem/Ani+N+Sg+Gen+PxSg1
álpa#leahtto#spálfu+Sem/Ani+N+Sg+Gen+PxSg1
čuokkes#lohkan#alfabeahtta+N+Sg+Gen+PxSg1
selggo#beal+N+Sg+Gen+PxSg1
selggo#beal+N+Sg+Gen+PxSg1
sealgge#beal+N+Sg+Gen+PxSg1
sealgga#beal+N+Sg+Gen+PxSg1
njálgga#hái+N+Sg+Gen+PxSg1
juolget#beal+N+Sg+Gen+PxSg1
njuolggo+N+Sg+Gen+PxSg1
guolgga#beal+N+Sg+Gen+PxSg1
julgga#beal+N+Sg+Gen+PxSg1
julggiid#geaš+N+Sg+Gen+PxSg1
juolget#beal+N+Sg+Gen+PxSg1
njálgges#beai+N+Sg+Gen+PxSg1
oalget#beal+N+Sg+Gen+PxSg1
olgeš#beal+N+Sg+Gen+PxSg1
olggo#beal+N+Sg+Gen+PxSg1
olgo#rohpe#geaš+N+Sg+Gen+PxSg1
algebra+N+Sg+Gen+PxSg1
algoritma+N+Sg+Gen+PxSg1
algŋa+N+Sg+Gen+PxSg1
alit#deappu+N+Sg+Gen+PxSg1
almmi#bálggis+N+Sg+Gen+PxSg1
alŋŋis+N+Sg+Gen+PxSg1
amalgáma+N+Sg+Gen+PxSg1
bahtoš#dolgi+N+Sg+Gen+PxSg1
bajás#šaddan#stivrra#válga+N+Sg+Gen+PxSg1
bargo#njuolggadus+N+Sg+Gen+PxSg1
bealdo#vajálgeahtes#násti+N+Sg+Gen+PxSg1
bealge#hálsi+N+Sg+Gen+PxSg1
bealge#loddi+Sem/Ani+N+Sg+Gen+PxSg1
bealgi+N+Sg+Gen+PxSg1
bearran#njuolggadus+N+Sg+Gen+PxSg1
biddo#juolgi+Sem/Ani+N+Sg+Gen+PxSg1
bihce#guolga+Sem/Ani+N+Sg+Gen+PxSg1
bilgá+N+Sg+Gen+PxSg1
biro#čolga+N+Sg+Gen+PxSg1
bivdo#juolgi+N+Sg+Gen+PxSg1
bivttas#holga+N+Sg+Gen+PxSg1
boagge#juolgi+Sem/Hum+N+Sg+Gen+PxSg1
boalga+Sem/Hum+N+Sg+Gen+PxSg1
boasta#bálggis+N+Sg+Gen+PxSg1
boazo#doallo#stivrra#válga+N+Sg+Gen+PxSg1
bolgen#geardi+N+Sg+Gen+PxSg1
bolgen#šelggon+N+Sg+Gen+PxSg1
bolgen+N+Sg+Gen+PxSg1
bossu#čolga+N+Sg+Gen+PxSg1
bostin#guolga+N+Sg+Gen+PxSg1
bulgárialaš+Sem/Hum+N+Sg+Gen+PxSg1
buollin#njuolggadus+N+Sg+Gen+PxSg1
buođđo#holga+N+Sg+Gen+PxSg1
bussá#guolga+N+Sg+Gen+PxSg1
bušeahtta#álgo#evttohus+N+Sg+Gen+PxSg1
báide#sealgi+N+Sg+Gen+PxSg1
bálgan#báiki+Sem/Plc+N+Sg+Gen+PxSg1
bálges+Sem/Org+N+Sg+Gen+PxSg1
bálggahat+N+Sg+Gen+PxSg1
bálgges#suorgi+N+Sg+Gen+PxSg1
bálgges#suorri+N+Sg+Gen+PxSg1
bálgges#čuolli+Sem/Hum+N+Sg+Gen+PxSg1
bálgges#čuovga+N+Sg+Gen+PxSg1
bálggis#bealis+N+Sg+Gen+PxSg1
bálggis#čujuhus+N+Sg+Gen+PxSg1
bálggis+Sem/Route+N+Sg+Gen+PxSg1
bálggus+Sem/Org+N+Sg+Gen+PxSg1
bálggádat+Sem/Wthr+N+Sg+Gen+PxSg1
bálgu+Sem/Wthr+N+Sg+Gen+PxSg1
bálvalussii#álgin#mearrádus+N+Sg+Gen+PxSg1
báza#vealgi+N+Sg+Gen+PxSg1
ceakko#bealgi+N+Sg+Gen+PxSg1
dahku#juolgi+N+Sg+Gen+PxSg1
davve#oalgi+N+Sg+Gen+PxSg1
deahkka#olggoš+N+Sg+Gen+PxSg1
dealgi+Sem/Hum+N+Sg+Gen+PxSg1
diehto#čielggadus+N+Sg+Gen+PxSg1
dielgi+N+Sg+Gen+PxSg1
dielve#juolgi+Sem/Hum+N+Sg+Gen+PxSg1
dikta#juolgi+N+Sg+Gen+PxSg1
diskoritma+N+Sg+Gen+PxSg1
divza#njolgi+N+Sg+Gen+PxSg1
doaba#čielggadeapmi+N+Sg+Gen+PxSg1
doaibma#olggos#gollu+N+Sg+Gen+PxSg1
doaibma#čilgehus+N+Sg+Gen+PxSg1
doares#bálggis+N+Sg+Gen+PxSg1
doarjja#stivrra#válga+N+Sg+Gen+PxSg1
doddjon#olggoš+N+Sg+Gen+PxSg1
dolge#fárda+N+Sg+Gen+PxSg1
dolge#vuogga+N+Sg+Gen+PxSg1
dolge#vuogga#guolásteapmi+N+Sg+Gen+PxSg1
dolgi+N+Sg+Gen+PxSg1
duhát#juolggat+Sem/Ani+N+Sg+Gen+PxSg1
duogáš#čilgehus+N+Sg+Gen+PxSg1
duolgu+N+Sg+Gen+PxSg1
duolmman#šelggon+N+Sg+Gen+PxSg1
duottar#leavve#dolgi+Sem/Ani+N+Sg+Gen+PxSg1
duvdda#juolgi+N+Sg+Gen+PxSg1
dálga#ráksá+N+Sg+Gen+PxSg1
dálga+N+Sg+Gen+PxSg1
dávdda#álgu+N+Sg+Gen+PxSg1
dávvir#čielggadus+N+Sg+Gen+PxSg1
ealga#bivdi+Sem/Hum+N+Sg+Gen+PxSg1
ealga#bivdu+N+Sg+Gen+PxSg1
ealga#vála+N+Sg+Gen+PxSg1
ealga#válla+N+Sg+Gen+PxSg1
ealga+Sem/Ani+N+Sg+Gen+PxSg1
eana#mihtidan#njuolggadus+N+Sg+Gen+PxSg1
eana#vuovdin#stivrra#válga+N+Sg+Gen+PxSg1
eanan#doallo#álggahan#doaibma+N+Sg+Gen+PxSg1
eanan#vuovdin#stivrra#válga+N+Sg+Gen+PxSg1
eanet#lohko#válga+N+Sg+Gen+PxSg1
eanet#lohku#válga+N+Sg+Gen+PxSg1
easka#álgi+Sem/Hum+N+Sg+Gen+PxSg1
eatnan#golgolaš+Sem/Hum+N+Sg+Gen+PxSg1
eatnan#čielgi+Sem/Plc+N+Sg+Gen+PxSg1
duottar#čielgi+Sem/Plc+N+Sg+Gen+PxSg1
golgadeaddji+N+Sg+Gen+PxSg1
ekonomiija#njuolggadus+N+Sg+Gen+PxSg1
fealga+N+Sg+Gen+PxSg1
fierbme#holga+N+Sg+Gen+PxSg1
fievrredan#olggos#gollu+N+Sg+Gen+PxSg1
finte#čielgi+N+Sg+Gen+PxSg1
fiskes#njálgga#hái#suoidni+N+Sg+Gen+PxSg1
friddja#suohkan#njuolggadus+N+Sg+Gen+PxSg1
fylkka#boazo#doallo#stivrra#válga+N+Sg+Gen+PxSg1
fylkka#eana#doallo#stivrra#válga+N+Sg+Gen+PxSg1
galgamuš+N+Sg+Gen+PxSg1
gardnjil#dolgi+N+Sg+Gen+PxSg1
gaska#olggoš+N+Sg+Gen+PxSg1
gaska#sálga+N+Sg+Gen+PxSg1
geavahan#čilgehus+N+Sg+Gen+PxSg1
geađge#juolgi+N+Sg+Gen+PxSg1
giedde#geaš#gálgu+Sem/Hum+N+Sg+Gen+PxSg1
giehta#dolgi+N+Sg+Gen+PxSg1
giehta#sealgi+N+Sg+Gen+PxSg1
gieldda#stivrra#válga+N+Sg+Gen+PxSg1
gieldda#válga+N+Sg+Gen+PxSg1
giella#stivrra#válga+N+Sg+Gen+PxSg1
giella#vealgu+Sem/Ani+N+Sg+Gen+PxSg1
gilga#cikcen#basttat+N+Sg+Gen+PxSg1
gilga#čiehka+N+Sg+Gen+PxSg1
gilga+N+Sg+Gen+PxSg1
gilgga#bealle+Sem/Ani+N+Sg+Gen+PxSg1
ginttal#juolgi+N+Sg+Gen+PxSg1
gipsa#juolgi+N+Sg+Gen+PxSg1
girko#stivrra#válga+N+Sg+Gen+PxSg1
goahte#čielgi+N+Sg+Gen+PxSg1
goalva#holga+N+Sg+Gen+PxSg1
goansta#juolgi+N+Sg+Gen+PxSg1
godde#bálggis+N+Sg+Gen+PxSg1
golgadat+N+Sg+Gen+PxSg1
golgadeapmi+N+Sg+Gen+PxSg1
golgan#mearri+N+Sg+Gen+PxSg1
golggahan#latnja+Sem/Plc+N+Sg+Gen+PxSg1
golggahus+N+Sg+Gen+PxSg1
golggiidus#bohcci+N+Sg+Gen+PxSg1
golggiidus#rusttet+N+Sg+Gen+PxSg1
golggiidus+N+Sg+Gen+PxSg1
golggos#dásse#deaddu+N+Sg+Gen+PxSg1
golggos#gealddus+N+Sg+Gen+PxSg1
golggot#mánnu+N+Sg+Gen+PxSg1
golggot+Sem/Ani+N+Sg+Gen+PxSg1
golggus#rádju+N+Sg+Gen+PxSg1
golggus+N+Sg+Gen+PxSg1
golgo#beana+Sem/Ani+N+Sg+Gen+PxSg1
golgo#boazu+Sem/Ani+N+Sg+Gen+PxSg1
golgo#dávda+N+Sg+Gen+PxSg1
golgo#olmmoš+Sem/Hum+N+Sg+Gen+PxSg1
golgolaš+Sem/Hum+N+Sg+Gen+PxSg1
golgu+N+Sg+Gen+PxSg1
gollan#čielggadeapmi+N+Sg+Gen+PxSg1
golle#juolgi+Sem/Hum+N+Sg+Gen+PxSg1
gorre#lohko#válga+N+Sg+Gen+PxSg1
gorre#lohku#válga+N+Sg+Gen+PxSg1
govččas#dolgi+N+Sg+Gen+PxSg1
govččas#guolga+N+Sg+Gen+PxSg1
govččas#olggoš+N+Sg+Gen+PxSg1
gođus#golggus+N+Sg+Gen+PxSg1
gulbme#guolga+N+Sg+Gen+PxSg1
guodd#olggoš+N+Sg+Gen+PxSg1
guodd'#olggoš+N+Sg+Gen+PxSg1
guolga#bohttu+N+Sg+Gen+PxSg1
guolga#ealli+Sem/Ani+N+Sg+Gen+PxSg1
guolga#hevro+N+Sg+Gen+PxSg1
guolga#mearka+N+Sg+Gen+PxSg1
guolga#mátta+N+Sg+Gen+PxSg1
guolga#čalbmi+N+Sg+Gen+PxSg1
guolga+N+Sg+Gen+PxSg1
guolgga#bealle+N+Sg+Gen+PxSg1
guolástan#stivrra#válga+N+Sg+Gen+PxSg1
guovdo#sealgi+N+Sg+Gen+PxSg1
guovllu#stivrra#válga+N+Sg+Gen+PxSg1
gádd#oalgi+N+Sg+Gen+PxSg1
gádde#hilggohas+Sem/Hum+N+Sg+Gen+PxSg1
gádde#oalgi+N+Sg+Gen+PxSg1
gáhtto#sealgi+Sem/Ani+N+Sg+Gen+PxSg1
gálga+N+Sg+Gen+PxSg1
gálgan+N+Sg+Gen+PxSg1
gálgan#deahkki+N+Sg+Gen+PxSg1
gálgan#doalan+N+Sg+Gen+PxSg1
gálgan+N+Sg+Gen+PxSg1
gálggan+N+Sg+Gen+PxSg1
gálggan+N+Sg+Gen+PxSg1
gálgoš+Sem/Hum+N+Sg+Gen+PxSg1
gálgu+Sem/Hum+N+Sg+Gen+PxSg1
gálvo#vealgi+N+Sg+Gen+PxSg1
gánel#juolgi+N+Sg+Gen+PxSg1
gárgiidan#gálga+N+Sg+Gen+PxSg1
gásta#juolgi+N+Sg+Gen+PxSg1
gávpe#njuolggadus+N+Sg+Gen+PxSg1
gávpot#stivrra#válga+N+Sg+Gen+PxSg1
helgen+N+Sg+Gen+PxSg1
hilggohas#regála+N+Sg+Gen+PxSg1
hilggohas+Sem/Hum+N+Sg+Gen+PxSg1
hilgo#gálvu+N+Sg+Gen+PxSg1
hilgun#fanas#ortnet+N+Sg+Gen+PxSg1
hilgun#ortnet+N+Sg+Gen+PxSg1
holga#heaŋgán+N+Sg+Gen+PxSg1
holga#njuiken+N+Sg+Gen+PxSg1
holga+N+Sg+Gen+PxSg1
holggas#bissun+N+Sg+Gen+PxSg1
hábmen#njuolggadus+N+Sg+Gen+PxSg1
hálgu+N+Sg+Gen+PxSg1
hárdo#dolgi+N+Sg+Gen+PxSg1
iehčanasvuođa#julggaštus+N+Sg+Gen+PxSg1
ieš#stivren#julggaštus+N+Sg+Gen+PxSg1
interim#stivrra#válga+N+Sg+Gen+PxSg1
jahke#čielggadan#hálden+N+Sg+Gen+PxSg1
jahke#čielggadeapmi+N+Sg+Gen+PxSg1
jalga#čuohppan+N+Sg+Gen+PxSg1
jalga+Sem/Plc+N+Sg+Gen+PxSg1
jalgadas+Sem/Plc+N+Sg+Gen+PxSg1
jalggáš+Sem/Plc+N+Sg+Gen+PxSg1
jalŋŋis+N+Sg+Gen+PxSg1
jeaŋga#gilga+N+Sg+Gen+PxSg1
jiekŋa#golgan+N+Sg+Gen+PxSg1
jienastan#lihtte#válga+N+Sg+Gen+PxSg1
jienastan#njuolggadusat+N+Sg+Gen+PxSg1
jienastan#stivrra#válga+N+Sg+Gen+PxSg1
johtalan#njuolggadus+N+Sg+Gen+PxSg1
johtolat#njuolggadus+N+Sg+Gen+PxSg1
johtolat#álggaheapmi+N+Sg+Gen+PxSg1
jolggaštus+N+Sg+Gen+PxSg1
jorbadas#olggoš+N+Sg+Gen+PxSg1
jođihan#njuolggadusat+N+Sg+Gen+PxSg1
julgga#beal#skoađas+N+Sg+Gen+PxSg1
julgga#beal#ávnnas+N+Sg+Gen+PxSg1
julgga#bealli+N+Sg+Gen+PxSg1
julggašteapmi+N+Sg+Gen+PxSg1
julggaštus+N+Sg+Gen+PxSg1
julggiid#geahči+N+Sg+Gen+PxSg1
juolge#bealgi+N+Sg+Gen+PxSg1
juolge#biktu+N+Sg+Gen+PxSg1
juolge#deahkki+N+Sg+Gen+PxSg1
juolge#dikšun+N+Sg+Gen+PxSg1
juolge#doalan+N+Sg+Gen+PxSg1
juolge#duoddi+N+Sg+Gen+PxSg1
juolge#dávgi+N+Sg+Gen+PxSg1
juolge#geaffu+N+Sg+Gen+PxSg1
juolge#geavri+N+Sg+Gen+PxSg1
juolge#giella+N+Sg+Gen+PxSg1
juolge#goazan+N+Sg+Gen+PxSg1
juolge#gottur+N+Sg+Gen+PxSg1
juolge#gávva+N+Sg+Gen+PxSg1
juolge#lahkki+Sem/Hum+N+Sg+Gen+PxSg1
juolge#lađas+N+Sg+Gen+PxSg1
juolge#láhpi+N+Sg+Gen+PxSg1
juolge#mihttu+N+Sg+Gen+PxSg1
juolge#morče#suotna+N+Sg+Gen+PxSg1
juolge#muorra+N+Sg+Gen+PxSg1
juolge#mánná+Sem/Hum+N+Sg+Gen+PxSg1
juolge#mátta+N+Sg+Gen+PxSg1
juolge#nohta+N+Sg+Gen+PxSg1
juolge#ramas+N+Sg+Gen+PxSg1
juolge#ruohtas#dákti+N+Sg+Gen+PxSg1
juolge#spábba+N+Sg+Gen+PxSg1
juolge#steažžu+N+Sg+Gen+PxSg1
juolge#stielgu+N+Sg+Gen+PxSg1
juolge#sugus+N+Sg+Gen+PxSg1
juolge#suorbma+N+Sg+Gen+PxSg1
juolge#suorri+N+Sg+Gen+PxSg1
juolge#vuođđu+N+Sg+Gen+PxSg1
juolge#váibmo#suotna+N+Sg+Gen+PxSg1
juolge#áiti+N+Sg+Gen+PxSg1
juolge#čelččen+N+Sg+Gen+PxSg1
juolge#čuvdi+N+Sg+Gen+PxSg1
juolgeluš+N+Sg+Gen+PxSg1
juolget#bealli+Sem/Hum+N+Sg+Gen+PxSg1
juolggáš+N+Sg+Gen+PxSg1
juolgi+N+Sg+Gen+PxSg1
jámálgaddan#vihki+N+Sg+Gen+PxSg1
kamela#guolga#bivttas+N+Sg+Gen+PxSg1
kardialgiija+N+Sg+Gen+PxSg1
kirko#stivrra#válga+N+Sg+Gen+PxSg1
konkursa#velggolaš+N+Sg+Gen+PxSg1
kontor#čielggasmahttin+N+Sg+Gen+PxSg1
kreatsa#sáme#válga#stivra+N+Sg+Gen+PxSg1
kredihtta#vealge#áigodat+Sem/Time+N+Sg+Gen+PxSg1
kultur#stivrra#válga+N+Sg+Gen+PxSg1
lasihan#válga+N+Sg+Gen+PxSg1
lassá#jalgehat+N+Sg+Gen+PxSg1
lasta#solgi+N+Sg+Gen+PxSg1
lađas#juolggat+Sem/Ani+N+Sg+Gen+PxSg1
leagge#čielgi+Sem/Ani+N+Sg+Gen+PxSg1
leana#stivrra#válga+N+Sg+Gen+PxSg1
leasme#giehta#lađas#stielgu+N+Sg+Gen+PxSg1
leavve#dolgi+N+Sg+Gen+PxSg1
liidna#čielgi+N+Sg+Gen+PxSg1
liige#dolggáš+Sem/Ani+N+Sg+Gen+PxSg1
lohkan#válga#stivra+Sem/Org+N+Sg+Gen+PxSg1
lohkan#válga#stivrra#válga+N+Sg+Gen+PxSg1
lohkan#válga#stivrra#čoahkkin+N+Sg+Gen+PxSg1
ložžen#njuolggadus+N+Sg+Gen+PxSg1
luonddu#bálggis+N+Sg+Gen+PxSg1
luos#juolgi+Sem/Ani+N+Sg+Gen+PxSg1
luossa#golgadeapmi+N+Sg+Gen+PxSg1
lágideaddji#vealgi+N+Sg+Gen+PxSg1
láhka#njuolggadus+N+Sg+Gen+PxSg1
láhka#álgo#evttohus+N+Sg+Gen+PxSg1
láhtten#olggos#butkin+N+Sg+Gen+PxSg1
matrikkel#vealgi+N+Sg+Gen+PxSg1
maŋŋe#juolgi+N+Sg+Gen+PxSg1
maŋŋe#šelggon+N+Sg+Gen+PxSg1
meahcástan#stivrra#válga+N+Sg+Gen+PxSg1
meanno#njuolggadus+N+Sg+Gen+PxSg1
mearka#čilgehus+N+Sg+Gen+PxSg1
meroštallan#njuolggadus+N+Sg+Gen+PxSg1
meroštallan#njuolggadusat+N+Sg+Gen+PxSg1
metálla#šealgu+N+Sg+Gen+PxSg1
mielga#dákti+N+Sg+Gen+PxSg1
mielga#njunni+N+Sg+Gen+PxSg1
mielga#njárčá+N+Sg+Gen+PxSg1
mielga#skáktá+N+Sg+Gen+PxSg1
mielga+N+Sg+Gen+PxSg1
mielggas+N+Sg+Gen+PxSg1
mihtidan#njuolggadus+N+Sg+Gen+PxSg1
mihtidan#njuolggadusat+N+Sg+Gen+PxSg1
mihtidan#olggoš+N+Sg+Gen+PxSg1
monne#vielgadas+N+Sg+Gen+PxSg1
muhttádus#njuolggadus+N+Sg+Gen+PxSg1
muito#njuolggadus+N+Sg+Gen+PxSg1
mulgganas+N+Sg+Gen+PxSg1
mulggon+Sem/Hum+N+Sg+Gen+PxSg1
muohta#bálggis+N+Sg+Gen+PxSg1
muorje#gálgu+Sem/Ani+N+Sg+Gen+PxSg1
muorra#jalŋŋis+N+Sg+Gen+PxSg1
myalgiija+N+Sg+Gen+PxSg1
má#sealgi+N+Sg+Gen+PxSg1
máilmmi#julggaštus+N+Sg+Gen+PxSg1
málgor+N+Sg+Gen+PxSg1
namma#vuolggahan#olmmoš+Sem/Hum+N+Sg+Gen+PxSg1
nealge#jahki+Sem/Time+N+Sg+Gen+PxSg1
nealge#skárdna+Sem/Hum+N+Sg+Gen+PxSg1
nealge#suorggahat+N+Sg+Gen+PxSg1
nealge#áigiG+N+Sg+Gen+PxSg1
nealggi#heahti+N+Sg+Gen+PxSg1
nealggár+Sem/Hum+N+Sg+Gen+PxSg1
nealgi+N+Sg+Gen+PxSg1
nealgudeaddji+N+Sg+Gen+PxSg1
nealgádat+N+Sg+Gen+PxSg1
neuralgiija+N+Sg+Gen+PxSg1
nevralgiija+N+Sg+Gen+PxSg1
nierra#čolga#ráksá+N+Sg+Gen+PxSg1
njoaske#vajálgeahtes#násti+N+Sg+Gen+PxSg1
njolgi+N+Sg+Gen+PxSg1
njulgen#luodda+N+Sg+Gen+PxSg1
njulgen#neavvu+N+Sg+Gen+PxSg1
njulges#njunni+Sem/Hum+N+Sg+Gen+PxSg1
njulggonas+N+Sg+Gen+PxSg1
njulggot+Sem/Ani+N+Sg+Gen+PxSg1
njuolgadin#njuiken+N+Sg+Gen+PxSg1
njuolgatvuohta+N+Sg+Gen+PxSg1
njuolgga#doarjja+N+Sg+Gen+PxSg1
njuolgga#eaiggáduššan#riekti+N+Sg+Gen+PxSg1
njuolgga#haddi+N+Sg+Gen+PxSg1
njuolgga#johtu+N+Sg+Gen+PxSg1
njuolgga#vuovdin+N+Sg+Gen+PxSg1
njuolgga#čievččasteapmi+N+Sg+Gen+PxSg1
njuolggadus#čálus+N+Sg+Gen+PxSg1
njuolggadus+N+Sg+Gen+PxSg1
njuolggo#bálggis+N+Sg+Gen+PxSg1
njuolggo#bálká+N+Sg+Gen+PxSg1
njuolggo#dieđáhus+N+Sg+Gen+PxSg1
njuolggo#duođaštallan#prinsihppa+N+Sg+Gen+PxSg1
njuolggo#fløita+N+Sg+Gen+PxSg1
njuolggo#geaidnu+N+Sg+Gen+PxSg1
njuolggo#gidden+N+Sg+Gen+PxSg1
njuolggo#goargŋun+N+Sg+Gen+PxSg1
njuolggo#golbma#čiehka+N+Sg+Gen+PxSg1
njuolggo#gollu+N+Sg+Gen+PxSg1
njuolggo#golmma#čiegahas+N+Sg+Gen+PxSg1
njuolggo#golmma#čiegat+N+Sg+Gen+PxSg1
njuolggo#gávpi+N+Sg+Gen+PxSg1
njuolggo#gávppaheapmi+N+Sg+Gen+PxSg1
njuolggo#gávppašeapmi+N+Sg+Gen+PxSg1
njuolggo#hupman#sáhcu+N+Sg+Gen+PxSg1
njuolggo#hávgga#rássi+N+Sg+Gen+PxSg1
njuolggo#laktin+N+Sg+Gen+PxSg1
njuolggo#linjála+N+Sg+Gen+PxSg1
njuolggo#linnjá#bihttá+N+Sg+Gen+PxSg1
njuolggo#linnjá+N+Sg+Gen+PxSg1
njuolggo#lohkan+N+Sg+Gen+PxSg1
njuolggo#luodda+N+Sg+Gen+PxSg1
njuolggo#mieigan+N+Sg+Gen+PxSg1
njuolggo#njealje#ravddadat+N+Sg+Gen+PxSg1
njuolggo#proseanta#rehkenastin+N+Sg+Gen+PxSg1
njuolggo#ravddadat+N+Sg+Gen+PxSg1
njuolggo#sahen+N+Sg+Gen+PxSg1
njuolggo#sahá+N+Sg+Gen+PxSg1
njuolggo#sáhcu+N+Sg+Gen+PxSg1
njuolggo#sátne#ortnet+N+Sg+Gen+PxSg1
njuolggo#sátta+N+Sg+Gen+PxSg1
njuolggo#vearru+N+Sg+Gen+PxSg1
njuolggo#vuotta+N+Sg+Gen+PxSg1
njuolggo#vuovdi+Sem/Hum+N+Sg+Gen+PxSg1
njuolggo#vuovdin+N+Sg+Gen+PxSg1
njuolggo#válga+N+Sg+Gen+PxSg1
njuolggo#áidi+N+Sg+Gen+PxSg1
njuolggo#čiegahas+N+Sg+Gen+PxSg1
njuolggo#čiehka+N+Sg+Gen+PxSg1
njuolggo#čoalli+N+Sg+Gen+PxSg1
njuolggus+N+Sg+Gen+PxSg1
njuolggut+Sem/Hum+N+Sg+Gen+PxSg1
njuovčča#čielgi+N+Sg+Gen+PxSg1
njálgga#hái#ruohtas+N+Sg+Gen+PxSg1
njálgga#hái#suoidni+N+Sg+Gen+PxSg1
njálgga#hái#čáhci+N+Sg+Gen+PxSg1
njálgga#njuovčča+Sem/Hum+N+Sg+Gen+PxSg1
njálgges#beaivi+Sem/Time+N+Sg+Gen+PxSg1
njálgges#hildu+N+Sg+Gen+PxSg1
njálgges#seahkka+N+Sg+Gen+PxSg1
njálggis+N+Sg+Gen+PxSg1
njálggus+N+Sg+Gen+PxSg1
njálgodat+N+Sg+Gen+PxSg1
njárbes#guolggat#máhtu+Sem/Ani+N+Sg+Gen+PxSg1
njávve#guolga+N+Sg+Gen+PxSg1
nostalgiija+N+Sg+Gen+PxSg1
nuohtte#holga+N+Sg+Gen+PxSg1
nuppástuhttin#stivrra#válga+N+Sg+Gen+PxSg1
oai#vuloš#olggoš+N+Sg+Gen+PxSg1
oaiv#vuloš#olggoš+N+Sg+Gen+PxSg1
oaive#njuolggadus+N+Sg+Gen+PxSg1
oalga#háhtta+N+Sg+Gen+PxSg1
oalga#suoidni+N+Sg+Gen+PxSg1
oalga#čalbmi+N+Sg+Gen+PxSg1
oalga+N+Sg+Gen+PxSg1
oalge#badje#čála+N+Sg+Gen+PxSg1
oalge#bah#čuolda+N+Sg+Gen+PxSg1
oalge#biegga+Sem/Wthr+N+Sg+Gen+PxSg1
oalge#bihttá+N+Sg+Gen+PxSg1
oalge#boagán+N+Sg+Gen+PxSg1
oalge#buođđu+N+Sg+Gen+PxSg1
oalge#buvtta+N+Sg+Gen+PxSg1
oalge#báddi+N+Sg+Gen+PxSg1
oalge#cealkka+N+Sg+Gen+PxSg1
oalge#deaddu+N+Sg+Gen+PxSg1
oalge#deahkki+N+Sg+Gen+PxSg1
oalge#doaibma+N+Sg+Gen+PxSg1
oalge#doalan+N+Sg+Gen+PxSg1
oalge#dolgi+N+Sg+Gen+PxSg1
oalge#dákti+N+Sg+Gen+PxSg1
oalge#fierbmi+N+Sg+Gen+PxSg1
oalge#geaidnu+N+Sg+Gen+PxSg1
oalge#heaŋgán+N+Sg+Gen+PxSg1
oalge#johka+Sem/Plc+N+Sg+Gen+PxSg1
oalge#lađas+N+Sg+Gen+PxSg1
oalge#luodda+N+Sg+Gen+PxSg1
oalge#luoitta+N+Sg+Gen+PxSg1
oalge#muorra+N+Sg+Gen+PxSg1
oalge#noras#deahkki+N+Sg+Gen+PxSg1
oalge#noras#morče#suotna+N+Sg+Gen+PxSg1
oalge#noras#váhkká+N+Sg+Gen+PxSg1
oalge#noras+N+Sg+Gen+PxSg1
oalge#persovdna+Sem/Hum+N+Sg+Gen+PxSg1
oalge#viellja+Sem/Hum+N+Sg+Gen+PxSg1
oalge#ávju+N+Sg+Gen+PxSg1
oalge#čalbmi+N+Sg+Gen+PxSg1
oalge#šiehtadus+N+Sg+Gen+PxSg1
oalget#bealle+N+Sg+Gen+PxSg1
oalgguhus+N+Sg+Gen+PxSg1
oalgi+Sem/Plc+N+Sg+Gen+PxSg1
oamastan#njuolggadus+N+Sg+Gen+PxSg1
oarj#juolgi+N+Sg+Gen+PxSg1
oarra#juolgi+N+Sg+Gen+PxSg1
oasse#čilgehus+N+Sg+Gen+PxSg1
ohcan#bálggis+N+Sg+Gen+PxSg1
ohcan#julggaštus+N+Sg+Gen+PxSg1
oktasaš#stivrra#válga+N+Sg+Gen+PxSg1
olgeš#bealli+N+Sg+Gen+PxSg1
olgeš#bellodat+Sem/Org+N+Sg+Gen+PxSg1
olgeš#giehta+N+Sg+Gen+PxSg1
olgeš#njuolla+N+Sg+Gen+PxSg1
olgeš#ravda+N+Sg+Gen+PxSg1
olggo#bealle+N+Sg+Gen+PxSg1
olggo#bealli+N+Sg+Gen+PxSg1
olggos#addi+N+Sg+Gen+PxSg1
olggos#addin+N+Sg+Gen+PxSg1
olggos#biegga+Sem/Wthr+N+Sg+Gen+PxSg1
olggos#bijahallan+N+Sg+Gen+PxSg1
olggos#buktin#dáidu+N+Sg+Gen+PxSg1
olggos#buktin#vuohki+N+Sg+Gen+PxSg1
olggos#buktin+N+Sg+Gen+PxSg1
olggos#doalvun+N+Sg+Gen+PxSg1
olggos#fárrejeaddji+Sem/Hum+N+Sg+Gen+PxSg1
olggos#fárren#almmuhus+N+Sg+Gen+PxSg1
olggos#fárren+N+Sg+Gen+PxSg1
olggos#gollo#árvvoštallan+N+Sg+Gen+PxSg1
olggos#gollu+N+Sg+Gen+PxSg1
olggos#luoitin+N+Sg+Gen+PxSg1
olggos#mannan+N+Sg+Gen+PxSg1
olggos#manni+Sem/Hum+N+Sg+Gen+PxSg1
olggos#mihtideapmi+N+Sg+Gen+PxSg1
olggos#máksin+N+Sg+Gen+PxSg1
olggos#njoarru+N+Sg+Gen+PxSg1
olggos#oassi+N+Sg+Gen+PxSg1
olggos#vuodjin+N+Sg+Gen+PxSg1
olggos#váldin+N+Sg+Gen+PxSg1
olggos#šluvsa+N+Sg+Gen+PxSg1
olggos#čáliheapmi+N+Sg+Gen+PxSg1
olggos#šávahat+N+Sg+Gen+PxSg1
olggoš#gieđahallan+N+Sg+Gen+PxSg1
olggoš#muitalus+N+Sg+Gen+PxSg1
olggoš#málle+N+Sg+Gen+PxSg1
olggoš#romšodat+N+Sg+Gen+PxSg1
olggoš+N+Sg+Gen+PxSg1
olgguldas#bivttas+N+Sg+Gen+PxSg1
olgguldas#buvssat+N+Sg+Gen+PxSg1
olgguldas+N+Sg+Gen+PxSg1
olgo#bargu+N+Sg+Gen+PxSg1
olgo#bivttas+N+Sg+Gen+PxSg1
olgo#buđaldan#areála+Sem/Plc+N+Sg+Gen+PxSg1
olgo#báiki+Sem/Plc+N+Sg+Gen+PxSg1
olgo#doaibma+N+Sg+Gen+PxSg1
olgo#eana+Sem/Plc+N+Sg+Gen+PxSg1
olgo#feaskkir+N+Sg+Gen+PxSg1
olgo#giehta#vuovdin+N+Sg+Gen+PxSg1
olgo#govva+N+Sg+Gen+PxSg1
olgo#govven+N+Sg+Gen+PxSg1
olgo#hivsset+N+Sg+Gen+PxSg1
olgo#iđus+N+Sg+Gen+PxSg1
olgo#lihkadan#láhka+N+Sg+Gen+PxSg1
olgo#lusta#doaibma+N+Sg+Gen+PxSg1
olgo#lávdi+N+Sg+Gen+PxSg1
olgo#musea+Sem/Org+Sem/Build+N+Sg+Gen+PxSg1
olgo#muséa+Sem/Org+Sem/Build+N+Sg+Gen+PxSg1
olgo#orusteapmi+N+Sg+Gen+PxSg1
olgo#politihkka+N+Sg+Gen+PxSg1
olgo#riekkis+N+Sg+Gen+PxSg1
olgo#riika#departemeanta+Sem/Org+Sem/Plc+N+Sg+Gen+PxSg1
olgo#riika#politihkka+N+Sg+Gen+PxSg1
olgo#riika+Sem/Plc+Sem/Org+N+Sg+Gen+PxSg1
olgo#riikalaš+Sem/Hum+N+Sg+Gen+PxSg1
olgo#riikka#buktu+N+Sg+Gen+PxSg1
olgo#riikka#gávppašeapmi+N+Sg+Gen+PxSg1
olgo#riikka#virggehas+Sem/Hum+N+Sg+Gen+PxSg1
olgo#riikkalaš+Sem/Hum+N+Sg+Gen+PxSg1
olgo#rohpe#geahči+N+Sg+Gen+PxSg1
olgo#ráigi+N+Sg+Gen+PxSg1
olgo#seaidni+N+Sg+Gen+PxSg1
olgo#stoahkan+N+Sg+Gen+PxSg1
olgo#uksa+N+Sg+Gen+PxSg1
olgo#viehkki+Sem/Hum+N+Sg+Gen+PxSg1
olgo#viessu+Sem/Build+N+Sg+Gen+PxSg1
olgo#visti+N+Sg+Gen+PxSg1
olgo#áibmo#boahtu+N+Sg+Gen+PxSg1
olgo#áibmo#láhka+N+Sg+Gen+PxSg1
olgo#áibmu+N+Sg+Gen+PxSg1
olgo#šlápma+N+Sg+Gen+PxSg1
olgodaddan#guovlu+Sem/Plc+N+Sg+Gen+PxSg1
olgodaddan+N+Sg+Gen+PxSg1
olgu+N+Sg+Gen+PxSg1
olgun#lihkadan#gieldu+N+Sg+Gen+PxSg1
olgunastin#beroštupmi+N+Sg+Gen+PxSg1
olgunastin#láhka+N+Sg+Gen+PxSg1
olgunastin#lávde#goddi+Sem/Org+N+Sg+Gen+PxSg1
olgunastin+N+Sg+Gen+PxSg1
olmmoš#álgu+N+Sg+Gen+PxSg1
oppalaš#olggos#buktin+N+Sg+Gen+PxSg1
orohat#stivrra#válga+N+Sg+Gen+PxSg1
ortnet#njuolggadus+N+Sg+Gen+PxSg1
ovda#juolgi+N+Sg+Gen+PxSg1
ovda#munne#njuolggadus+N+Sg+Gen+PxSg1
ovda#šelggon+N+Sg+Gen+PxSg1
ovda#čielgi+N+Sg+Gen+PxSg1
ovddastan#olggos#gollu+N+Sg+Gen+PxSg1
ovttas#bargo#julggaštus+N+Sg+Gen+PxSg1
ođđa#válga+N+Sg+Gen+PxSg1
ođđasis#válga+N+Sg+Gen+PxSg1
ođđasit#čállin#njuolggadus+N+Sg+Gen+PxSg1
personála#stivrra#válga+N+Sg+Gen+PxSg1
prográmma#stivrra#válga+N+Sg+Gen+PxSg1
pánta#vealgi+N+Sg+Gen+PxSg1
ramas#guolga+N+Sg+Gen+PxSg1
rasttildan#muorra#bálggis+N+Sg+Gen+PxSg1
reahka#mielggas+N+Sg+Gen+PxSg1
reanto#juolgi+N+Sg+Gen+PxSg1
reavre#juolgi+Sem/Hum+N+Sg+Gen+PxSg1
riekte#njuolggadus+N+Sg+Gen+PxSg1
riekte#álggaheaddji+Sem/Hum+N+Sg+Gen+PxSg1
rohto#vajálgeahtes#násti+N+Sg+Gen+PxSg1
rukses#sealgi+Sem/Ani+N+Sg+Gen+PxSg1
ruškes#sealgi+Sem/Ani+N+Sg+Gen+PxSg1
rádja#čielggadeapmi+N+Sg+Gen+PxSg1
ráfáiduhttin#njuolggadus+N+Sg+Gen+PxSg1
ráŋggáštan#beassan#njuolggadus+N+Sg+Gen+PxSg1
salgadan#njalbi+N+Sg+Gen+PxSg1
seahkko#juolgi+Sem/Ani+N+Sg+Gen+PxSg1
sealge#eadni+Sem/Hum+N+Sg+Gen+PxSg1
sealge#oalli+N+Sg+Gen+PxSg1
sealge#ruohkkan#muorra+N+Sg+Gen+PxSg1
sealge#vihki+N+Sg+Gen+PxSg1
sealgga#bealle+N+Sg+Gen+PxSg1
sealgga#bealli+N+Sg+Gen+PxSg1
sealgge#bealde#sárdnun+N+Sg+Gen+PxSg1
sealgge#bealle+N+Sg+Gen+PxSg1
sealgge#bealli+N+Sg+Gen+PxSg1
sealgge#duohki+N+Sg+Gen+PxSg1
sealgi+N+Sg+Gen+PxSg1
selggo#bealle+N+Sg+Gen+PxSg1
selggo#bealli+N+Sg+Gen+PxSg1
siepman#álgu+N+Sg+Gen+PxSg1
sihti#guolga+N+Sg+Gen+PxSg1
siido#šelggon+N+Sg+Gen+PxSg1
siido#čielggus+N+Sg+Gen+PxSg1
skielgá#čalbmi+Sem/Hum+N+Sg+Gen+PxSg1
skielgá+Sem/Hum+N+Sg+Gen+PxSg1
skohter#mielggas+N+Sg+Gen+PxSg1
skuvla#stivrra#válga+N+Sg+Gen+PxSg1
skuvla#álggaheaddji+Sem/Hum+N+Sg+Gen+PxSg1
smolge+Sem/Hum+N+Sg+Gen+PxSg1
smolgguin+N+Sg+Gen+PxSg1
snuolga+N+Sg+Gen+PxSg1
snuolggár+Sem/Hum+N+Sg+Gen+PxSg1
snuolgá+Sem/Hum+N+Sg+Gen+PxSg1
soadje#dolgi+N+Sg+Gen+PxSg1
soadjá#dolgi+N+Sg+Gen+PxSg1
soahte#julggaštus+N+Sg+Gen+PxSg1
solgi+N+Sg+Gen+PxSg1
solggis+N+Sg+Gen+PxSg1
spiehčče#juolgi+Sem/Hum+N+Sg+Gen+PxSg1
spiinne#čielge#časkkis+N+Sg+Gen+PxSg1
spábba#vuolggahus+N+Sg+Gen+PxSg1
spálgu+N+Sg+Gen+PxSg1
steanže#juolgi+Sem/Hum+N+Sg+Gen+PxSg1
steažža#juolgi+Sem/Hum+N+Sg+Gen+PxSg1
stielgu+N+Sg+Gen+PxSg1
stivrra#válga+N+Sg+Gen+PxSg1
stuollo#čielgi+N+Sg+Gen+PxSg1
stuorra#digge#válga+N+Sg+Gen+PxSg1
stáhta#divat#njuolggadus+N+Sg+Gen+PxSg1
stálle#stielgu+N+Sg+Gen+PxSg1
suollemassan#doallan#njuolggadus+N+Sg+Gen+PxSg1
suorbma#stielgu+N+Sg+Gen+PxSg1
sveisa#šolgu+N+Sg+Gen+PxSg1
ságge#njálggis+N+Sg+Gen+PxSg1
sáibma#golgadat+N+Sg+Gen+PxSg1
sálga+N+Sg+Gen+PxSg1
sáme#digge#válga+N+Sg+Gen+PxSg1
sáme#válga#stivra+Sem/Org+N+Sg+Gen+PxSg1
sáme#válga#stivrra#válga+N+Sg+Gen+PxSg1
sáme#válga#stivrra#čoahkkin+N+Sg+Gen+PxSg1
sárgga#čielgi+Sem/Hum+N+Sg+Gen+PxSg1
sátne#álgu+N+Sg+Gen+PxSg1
tálga+N+Sg+Gen+PxSg1
uhcimus#mihtto#njuolggadus+N+Sg+Gen+PxSg1
uvja#guolga+N+Sg+Gen+PxSg1
uvja#čielgi+Sem/Ani+N+Sg+Gen+PxSg1
vajálgeahtes#násti+N+Sg+Gen+PxSg1
varra#golggahus+N+Sg+Gen+PxSg1
varra#golggus+N+Sg+Gen+PxSg1
veaige#nealgádat+N+Sg+Gen+PxSg1
vealge#bearran+N+Sg+Gen+PxSg1
vealge#buorri+N+Sg+Gen+PxSg1
vealge#bábir#loatna+N+Sg+Gen+PxSg1
vealge#bábir+N+Sg+Gen+PxSg1
vealge#girji+N+Sg+Gen+PxSg1
vealge#gollu+N+Sg+Gen+PxSg1
vealge#golut+N+Sg+Gen+PxSg1
vealge#gráda+N+Sg+Gen+PxSg1
vealge#juohkin+N+Sg+Gen+PxSg1
vealge#logahallan+N+Sg+Gen+PxSg1
vealge#luoitin+N+Sg+Gen+PxSg1
vealge#máksin+N+Sg+Gen+PxSg1
vealge#oaguheapmi+N+Sg+Gen+PxSg1
vealge#olmmoš+Sem/Hum+N+Sg+Gen+PxSg1
vealge#reantu+N+Sg+Gen+PxSg1
vealge#vahát+N+Sg+Gen+PxSg1
vealggáidupmi+N+Sg+Gen+PxSg1
vealggás#oastin#láhka+N+Sg+Gen+PxSg1
vealggás#oastin+N+Sg+Gen+PxSg1
vealggás#oastu+N+Sg+Gen+PxSg1
vealggás#vuovdin+N+Sg+Gen+PxSg1
vealggás#váldin#vuogádat+N+Sg+Gen+PxSg1
vealgi+N+Sg+Gen+PxSg1
vealgái#bidjan+N+Sg+Gen+PxSg1
velggoheaddji+Sem/Hum+N+Sg+Gen+PxSg1
velgoheaddji+Sem/Hum+N+Sg+Gen+PxSg1
vielgadas#ávnnas+N+Sg+Gen+PxSg1
vielgadas+N+Sg+Gen+PxSg1
vielgatvuohta+N+Sg+Gen+PxSg1
vielggadas#čalbmi+N+Sg+Gen+PxSg1
vielggadas+N+Sg+Gen+PxSg1
vielggut+Sem/Hum+N+Sg+Gen+PxSg1
vihtanuššan#čilgehus+N+Sg+Gen+PxSg1
vilges#bieža#goddi+Sem/Ani+N+Sg+Gen+PxSg1
vilges#bihppor+N+Sg+Gen+PxSg1
vilges#bivttahas+Sem/Hum+N+Sg+Gen+PxSg1
vilges#bohppel+N+Sg+Gen+PxSg1
vilges#dorski+Sem/Ani+N+Sg+Gen+PxSg1
vilges#gálla+N+Sg+Gen+PxSg1
vilges#horbmá+N+Sg+Gen+PxSg1
vilges#háigir+Sem/Ani+N+Sg+Gen+PxSg1
vilges#loavdda+N+Sg+Gen+PxSg1
vilges#loppan+N+Sg+Gen+PxSg1
vilges#luovvar+N+Sg+Gen+PxSg1
vilges#lávke#njuvddán+N+Sg+Gen+PxSg1
vilges#lávki+N+Sg+Gen+PxSg1
vilges#máđir+N+Sg+Gen+PxSg1
vilges#nier#čuonjá+Sem/Ani+N+Sg+Gen+PxSg1
vilges#násti+N+Sg+Gen+PxSg1
vilges#oai#rássi+N+Sg+Gen+PxSg1
vilges#ruohtas+N+Sg+Gen+PxSg1
vilges#seal#čáihni+Sem/Ani+N+Sg+Gen+PxSg1
vilges#sealla+N+Sg+Gen+PxSg1
vilges#sennet+N+Sg+Gen+PxSg1
vilges#sennet+N+Sg+Gen+PxSg1
vilges#sieđga+N+Sg+Gen+PxSg1
vilges#sisti+N+Sg+Gen+PxSg1
vilges#skuolfi+Sem/Ani+N+Sg+Gen+PxSg1
vilges#soadje#gáiru+Sem/Ani+N+Sg+Gen+PxSg1
vilges#ummol#cizáš+Sem/Ani+N+Sg+Gen+PxSg1
vilges#viidni+N+Sg+Gen+PxSg1
vilges#vuodja#lasta+N+Sg+Gen+PxSg1
vilges#vuostá+N+Sg+Gen+PxSg1
vilgon+Sem/Hum+Sem/Ani+N+Sg+Gen+PxSg1
vinte#čielgi+N+Sg+Gen+PxSg1
virge#njuolggadus+N+Sg+Gen+PxSg1
vuogo#dolgi+N+Sg+Gen+PxSg1
vuoivvas#bealgi+N+Sg+Gen+PxSg1
vuolahas#hálgu+N+Sg+Gen+PxSg1
vuolahas#olggoš+N+Sg+Gen+PxSg1
vuolgga#geainnus+N+Sg+Gen+PxSg1
vuolgga#sadji+N+Sg+Gen+PxSg1
vuolgga+N+Sg+Gen+PxSg1
vuolgga+N+Sg+Gen+PxSg1
vuolggahan#gierdu+N+Sg+Gen+PxSg1
vuolggahan#mohtor+N+Sg+Gen+PxSg1
vuolggahan#olmmoš+Sem/Hum+N+Sg+Gen+PxSg1
vuolggahas+Sem/Hum+N+Sg+Gen+PxSg1
vuolggahus#bargu+N+Sg+Gen+PxSg1
vuolggahus+N+Sg+Gen+PxSg1
vuolgin#báiki+Sem/Plc+N+Sg+Gen+PxSg1
vuolgin#dásse#iskkus+N+Sg+Gen+PxSg1
vuolgin#dássi+N+Sg+Gen+PxSg1
vuonjalgat+N+Sg+Gen+PxSg1
vuovda#čolga#ráksá+N+Sg+Gen+PxSg1
vuođđo#njuolggadus+N+Sg+Gen+PxSg1
váikkuhan#čielggadeapmi+N+Sg+Gen+PxSg1
váikkuhus#čielggadeapmi+N+Sg+Gen+PxSg1
váldo#njuolggadus+N+Sg+Gen+PxSg1
váldo#stivrra#válga+N+Sg+Gen+PxSg1
válga#biire+Sem/Org+Sem/Plc+N+Sg+Gen+PxSg1
válga#boađus+N+Sg+Gen+PxSg1
válga#diggi+Sem/Org+N+Sg+Gen+PxSg1
válga#eise#váldi+Sem/Org+N+Sg+Gen+PxSg1
válga#gižži+N+Sg+Gen+PxSg1
válga#gižžu+N+Sg+Gen+PxSg1
válga#iskkadeapmi+N+Sg+Gen+PxSg1
válga#jahki+Sem/Time+N+Sg+Gen+PxSg1
válga#kantuvra+Sem/Org+Sem/Plc+N+Sg+Gen+PxSg1
válga#koarta+N+Sg+Gen+PxSg1
válga#kreatsa+N+Sg+Gen+PxSg1
válga#latnja+Sem/Plc+N+Sg+Gen+PxSg1
válga#lihttu+Sem/Org+N+Sg+Gen+PxSg1
válga#lista+N+Sg+Gen+PxSg1
válga#listu+N+Sg+Gen+PxSg1
válga#loahppa#rehkenastin+N+Sg+Gen+PxSg1
válga#lága+N+Sg+Gen+PxSg1
válga#láhka#lávde#goddi+Sem/Org+N+Sg+Gen+PxSg1
válga#láhka+N+Sg+Gen+PxSg1
válga#lávde#goddi+Sem/Org+N+Sg+Gen+PxSg1
válga#namma#goddi+Sem/Org+N+Sg+Gen+PxSg1
válga#njuolggadus#lávde#goddi+Sem/Org+N+Sg+Gen+PxSg1
válga#prográmma+N+Sg+Gen+PxSg1
válga#stivra+Sem/Org+N+Sg+Gen+PxSg1
válga#stivrra#válga+N+Sg+Gen+PxSg1
válga#stivrra#čoahkkin+N+Sg+Gen+PxSg1
válga#urdna+N+Sg+Gen+PxSg1
válga#verrošeapmi+N+Sg+Gen+PxSg1
válga#vuohki+N+Sg+Gen+PxSg1
válga#vuorru+N+Sg+Gen+PxSg1
válga#áigodat+N+Sg+Gen+PxSg1
válga#čađaheapmi+N+Sg+Gen+PxSg1
válga#čoahkkin+N+Sg+Gen+PxSg1
válga+N+Sg+Gen+PxSg1
válgga+N+Sg+Gen+PxSg1
várre#gilga+N+Sg+Gen+PxSg1
várre#stivrra#válga+N+Sg+Gen+PxSg1
várrogasvuođa#njuolggadus+N+Sg+Gen+PxSg1
áhpe#golgadeapmi+N+Sg+Gen+PxSg1
áhpe#hilggohas+Sem/Hum+N+Sg+Gen+PxSg1
áige#priotitehta#njuolggadus+N+Sg+Gen+PxSg1
ákŋo#bealgi+N+Sg+Gen+PxSg1
álbmot#riekte#čielggadeapmi+N+Sg+Gen+PxSg1
álbmot#stivrra#válga+N+Sg+Gen+PxSg1
álgga#dahkki#vuoigatvuohta+N+Sg+Gen+PxSg1
álgga+N+Sg+Gen+PxSg1
álggahalli+N+Sg+Gen+PxSg1
álggahan#dajaldat+N+Sg+Gen+PxSg1
álggahan#doarjja+N+Sg+Gen+PxSg1
álggahan#foanda+N+Sg+Gen+PxSg1
álggahan#kollokvia+N+Sg+Gen+PxSg1
álggahan#ovda#sáhka+N+Sg+Gen+PxSg1
álggahan#provišuvdna+N+Sg+Gen+PxSg1
álggahan#stipeanda+N+Sg+Gen+PxSg1
álggahan#sárdni+N+Sg+Gen+PxSg1
álggahan#vuohki+N+Sg+Gen+PxSg1
álggaheaddji+N+Sg+Gen+PxSg1
álggahus+N+Sg+Gen+PxSg1
álggalaš#gealdu+N+Sg+Gen+PxSg1
álggalaš#partihkal+N+Sg+Gen+PxSg1
álggo#geažehat+N+Sg+Gen+PxSg1
álgin#sárdni+N+Sg+Gen+PxSg1
álgo#boahtimuš+N+Sg+Gen+PxSg1
álgo#bustávva+N+Sg+Gen+PxSg1
álgo#buvtta+N+Sg+Gen+PxSg1
álgo#dearvvahus+N+Sg+Gen+PxSg1
álgo#duppal#stuhkka+N+Sg+Gen+PxSg1
álgo#dáhppa+N+Sg+Gen+PxSg1
álgo#dássádat+N+Sg+Gen+PxSg1
álgo#ealli+Sem/Ani+N+Sg+Gen+PxSg1
álgo#evttohus+N+Sg+Gen+PxSg1
álgo#fuolkivuohta+N+Sg+Gen+PxSg1
álgo#gealdu+N+Sg+Gen+PxSg1
álgo#gieldu+N+Sg+Gen+PxSg1
álgo#gursa+N+Sg+Gen+PxSg1
álgo#gáldu+N+Sg+Gen+PxSg1
álgo#hápmi+N+Sg+Gen+PxSg1
álgo#idja+N+Sg+Gen+PxSg1
álgo#jahki+Sem/Time+N+Sg+Gen+PxSg1
álgo#jalgejeaddji+N+Sg+Gen+PxSg1
álgo#jienasteapmi+N+Sg+Gen+PxSg1
álgo#konten+N+Sg+Gen+PxSg1
álgo#lasta+N+Sg+Gen+PxSg1
álgo#leahki+N+Sg+Gen+PxSg1
álgo#lohku+N+Sg+Gen+PxSg1
álgo#mandáhtta+N+Sg+Gen+PxSg1
álgo#mearkun+N+Sg+Gen+PxSg1
álgo#motiiva+N+Sg+Gen+PxSg1
álgo#mánnu+N+Sg+Gen+PxSg1
álgo#nađđa+N+Sg+Gen+PxSg1
álgo#oahpahus+N+Sg+Gen+PxSg1
álgo#oahppu+N+Sg+Gen+PxSg1
álgo#olmmoš+Sem/Hum+N+Sg+Gen+PxSg1
álgo#plána+N+Sg+Gen+PxSg1
álgo#plánen+N+Sg+Gen+PxSg1
álgo#ruohtas+N+Sg+Gen+PxSg1
álgo#rádju+N+Sg+Gen+PxSg1
álgo#ráhkku+N+Sg+Gen+PxSg1
álgo#sirren+N+Sg+Gen+PxSg1
álgo#ságastallan+N+Sg+Gen+PxSg1
álgo#sálbma+N+Sg+Gen+PxSg1
álgo#sátni+N+Sg+Gen+PxSg1
álgo#urbi+N+Sg+Gen+PxSg1
álgo#vahkku+Sem/Time+N+Sg+Gen+PxSg1
álgo#vahkku+Sem/Time+N+Sg+Gen+PxSg1
álgo#veahkki+N+Sg+Gen+PxSg1
álgo#viđá#olju+N+Sg+Gen+PxSg1
álgo#vuolgga+N+Sg+Gen+PxSg1
álgo#vuorru+N+Sg+Gen+PxSg1
álgo#vuovdi+Sem/Plc+N+Sg+Gen+PxSg1
álgo#vuođđu+N+Sg+Gen+PxSg1
álgo#áigi+N+Sg+Gen+PxSg1
álgo#álbmot#beaivi+Sem/Time+N+Sg+Gen+PxSg1
álgo#álbmot#filbma#seminára+N+Sg+Gen+PxSg1
álgo#álbmot#guovddáš+Sem/Org+Sem/Plc+N+Sg+Gen+PxSg1
álgo#álbmot#guovlu+Sem/Plc+N+Sg+Gen+PxSg1
álgo#álbmot#nisu+Sem/Hum+N+Sg+Gen+PxSg1
álgo#álbmot#organisašuvdna+Sem/Org+N+Sg+Gen+PxSg1
álgo#álbmot#politihkka+N+Sg+Gen+PxSg1
álgo#álbmot#prográmma+N+Sg+Gen+PxSg1
álgo#álbmot#vuoigatvuohta+N+Sg+Gen+PxSg1
álgo#álbmot#ášši+N+Sg+Gen+PxSg1
álgo#álbmot+Sem/Hum+Sem/Group+N+Sg+Gen+PxSg1
álgo#árvvoštallan+N+Sg+Gen+PxSg1
álgo#ávnnas+N+Sg+Gen+PxSg1
álgo#šaddan#sealla+N+Sg+Gen+PxSg1
álgo#šliivi+N+Sg+Gen+PxSg1
álgo#šuokŋa+N+Sg+Gen+PxSg1
álgo#čájáhus+N+Sg+Gen+PxSg1
álgo#čájálmas+N+Sg+Gen+PxSg1
álgo#čálus#bábir+N+Sg+Gen+PxSg1
álgo#čálus+N+Sg+Gen+PxSg1
álgu+N+Sg+Gen+PxSg1
álgui#biddji+Sem/Hum+N+Sg+Gen+PxSg1
ámmát#olbmo#čilgehus+N+Sg+Gen+PxSg1
áste#jálgu+N+Sg+Gen+PxSg1
šaddan#vuolgga+N+Sg+Gen+PxSg1
álgo#dálvi+N+Sg+Gen+PxSg1
čalbme#guolga+N+Sg+Gen+PxSg1
čalgadan#nákca+N+Sg+Gen+PxSg1
čavil+Sem/Plc+N+Sg+Gen+PxSg1
čađa#golgan#mihtádas+N+Sg+Gen+PxSg1
čađa#golgan+N+Sg+Gen+PxSg1
čeabet#stielgu+N+Sg+Gen+PxSg1
šealggo#reavas+Sem/Ani+N+Sg+Gen+PxSg1
šealggut+Sem/Ani+N+Sg+Gen+PxSg1
šearbma#čilgehus+N+Sg+Gen+PxSg1
šelge+Sem/Ani+N+Sg+Gen+PxSg1
šelges#čuoivvat+Sem/Ani+N+Sg+Gen+PxSg1
šelggon+N+Sg+Gen+PxSg1
čibbe#stielgu+N+Sg+Gen+PxSg1
čiegusin#doallan#njuolggadus+N+Sg+Gen+PxSg1
čiehka#juolgi+N+Sg+Gen+PxSg1
šielbmá#jalgehat+N+Sg+Gen+PxSg1
čielga#mielki+N+Sg+Gen+PxSg1
čielga#oaidnu+N+Sg+Gen+PxSg1
čielga#čora+N+Sg+Gen+PxSg1
čielge#ađa#joatkka+N+Sg+Gen+PxSg1
čielge#ađa+N+Sg+Gen+PxSg1
čielge#boaru+Sem/Ani+N+Sg+Gen+PxSg1
čielge#boaru+Sem/Ani+N+Sg+Gen+PxSg1
čielge#báddi+N+Sg+Gen+PxSg1
čielge#deahkki+N+Sg+Gen+PxSg1
čielge#doalan+N+Sg+Gen+PxSg1
čielge#dákti+N+Sg+Gen+PxSg1
čielge#gárri+N+Sg+Gen+PxSg1
čielge#stielgu+N+Sg+Gen+PxSg1
čielge#suonagat+N+Sg+Gen+PxSg1
čielge#suonalaš+N+Sg+Gen+PxSg1
čielge#suotna+N+Sg+Gen+PxSg1
čielge#časkkis+N+Sg+Gen+PxSg1
čielge#čorru+N+Sg+Gen+PxSg1
čielggadan#beaivi+Sem/Time+N+Sg+Gen+PxSg1
čielggadan#muddu+N+Sg+Gen+PxSg1
čielggadan#áige#muddu+N+Sg+Gen+PxSg1
čielggadeapmi+N+Sg+Gen+PxSg1
čielggadus#bargu+N+Sg+Gen+PxSg1
čielggadus+N+Sg+Gen+PxSg1
čielggasvuohta+N+Sg+Gen+PxSg1
čielggus+N+Sg+Gen+PxSg1
čielggádat+Sem/Plc+N+Sg+Gen+PxSg1
čielgi+N+Sg+Gen+PxSg1
čielgu+Sem/Wthr+N+Sg+Gen+PxSg1
čilgehus+N+Sg+Gen+PxSg1
čilgejeaddji+N+Sg+Gen+PxSg1
čilgen+N+Sg+Gen+PxSg1
šlubbo#juolgi+Sem/Hum+Sem/Ani+N+Sg+Gen+PxSg1
čoahkkin#álgin+N+Sg+Gen+PxSg1
čoavdda#vuolggahus+N+Sg+Gen+PxSg1
čoavje#čolga#ráksá+N+Sg+Gen+PxSg1
čolga#ráksá+N+Sg+Gen+PxSg1
čolga+N+Sg+Gen+PxSg1
šolgan#temperatuvra+N+Sg+Gen+PxSg1
šolgen#ávnnas+N+Sg+Gen+PxSg1
šolggas+N+Sg+Gen+PxSg1
šolgu+N+Sg+Gen+PxSg1
čorbma#njuolggadus+N+Sg+Gen+PxSg1
čotta#njálggis+N+Sg+Gen+PxSg1
čulggon#sávdnji+N+Sg+Gen+PxSg1
čulggon+N+Sg+Gen+PxSg1
čuolggu+N+Sg+Gen+PxSg1
čuolggu+N+Sg+Gen+PxSg1
čuozahus#čielggadeapmi+N+Sg+Gen+PxSg1
čuozahus-čielggadan#muddu+N+Sg+Gen+PxSg1
čáhce#golgan+N+Sg+Gen+PxSg1
čáhce#guolga+N+Sg+Gen+PxSg1
čáhppes#čielgi+Sem/Ani+N+Sg+Gen+PxSg1
čálgan#muddu+N+Sg+Gen+PxSg1
čálggat+Sem/Hum+Sem/Ani+N+Sg+Gen+PxSg1
čálgo#doaibma+N+Sg+Gen+PxSg1
čálgo#fálaldat+N+Sg+Gen+PxSg1
čálgo#ortnet+N+Sg+Gen+PxSg1
čálgu+N+Sg+Gen+PxSg1
giella#njuolggadus+N+Sg+Gen+PxSg1
válga#beaivi+Sem/Time+N+Sg+Gen+PxSg1
olgo#má#ilbmiG+N+Sg+Gen+PxSg1
suohkan#válga+N+Sg+Gen+PxSg1
skuvla#válga+N+Sg+Gen+PxSg1
ealga#beana+Sem/Ani+N+Sg+Gen+PxSg1
olgo#áigi+Sem/Time+N+Sg+Gen+PxSg1
skuvla#álgin+N+Sg+Gen+PxSg1
girje#olggoš+N+Sg+Gen+PxSg1
viellja#beal+N+Sg+Gen+PxSg1
báljes#oai+N+Sg+Gen+PxSg1
galjes#oai+N+Sg+Gen+PxSg1
galljudan#oai+N+Sg+Gen+PxSg1
bataljovdna+Sem/Org+N+Sg+Gen+PxSg1
bataljuvdna+Sem/Org+N+Sg+Gen+PxSg1
bealjas+N+Sg+Gen+PxSg1
bealjehisvuohta+N+Sg+Gen+PxSg1
bealjis+N+Sg+Gen+PxSg1
bealjos#telefovdna+N+Sg+Gen+PxSg1
bealjoš#telefovdna+N+Sg+Gen+PxSg1
bealjus+N+Sg+Gen+PxSg1
beallje#biltu+N+Sg+Gen+PxSg1
beallje#bohcci+N+Sg+Gen+PxSg1
beallje#boskkan+Sem/Ani+N+Sg+Gen+PxSg1
beallje#bunci+N+Sg+Gen+PxSg1
beallje#bággi+N+Sg+Gen+PxSg1
beallje#cirggohat+N+Sg+Gen+PxSg1
beallje#cuozza+N+Sg+Gen+PxSg1
beallje#diehppi+N+Sg+Gen+PxSg1
beallje#dorve+N+Sg+Gen+PxSg1
beallje#fivli+Sem/Ani+N+Sg+Gen+PxSg1
beallje#goahti+N+Sg+Gen+PxSg1
beallje#goarvi+N+Sg+Gen+PxSg1
beallje#gohppu+N+Sg+Gen+PxSg1
beallje#guoppar+N+Sg+Gen+PxSg1
beallje#gáhčči+N+Sg+Gen+PxSg1
beallje#gássi+N+Sg+Gen+PxSg1
beallje#lasta+N+Sg+Gen+PxSg1
beallje#loatku+N+Sg+Gen+PxSg1
beallje#láhpa+N+Sg+Gen+PxSg1
beallje#manahat+N+Sg+Gen+PxSg1
beallje#mearka+N+Sg+Gen+PxSg1
beallje#molssohat+N+Sg+Gen+PxSg1
beallje#muhtter+N+Sg+Gen+PxSg1
beallje#mátta#čorru+N+Sg+Gen+PxSg1
beallje#mátta+N+Sg+Gen+PxSg1
beallje#náhkke#soadji+Sem/Ani+N+Sg+Gen+PxSg1
beallje#návhllahat+N+Sg+Gen+PxSg1
beallje#oarádat+N+Sg+Gen+PxSg1
beallje#riekkis+N+Sg+Gen+PxSg1
beallje#rokkan+Sem/Ani+N+Sg+Gen+PxSg1
beallje#ráigi+N+Sg+Gen+PxSg1
beallje#rásttis+Sem/Ani+N+Sg+Gen+PxSg1
beallje#skuhran+Sem/Ani+N+Sg+Gen+PxSg1
beallje#skuolfi+Sem/Ani+N+Sg+Gen+PxSg1
beallje#suodji+N+Sg+Gen+PxSg1
beallje#suojan+N+Sg+Gen+PxSg1
beallje#telefovdna+N+Sg+Gen+PxSg1
beallje#vátnivuohta+N+Sg+Gen+PxSg1
beallje#čikŋa+N+Sg+Gen+PxSg1
beallji+N+Sg+Gen+PxSg1
beassáš#liljá+N+Sg+Gen+PxSg1
biebmo#olju+N+Sg+Gen+PxSg1
bieddaras#dilljá+N+Sg+Gen+PxSg1
biehtaras#dilljá+N+Sg+Gen+PxSg1
biehtaraš#dilljá+N+Sg+Gen+PxSg1
biettaraš#dilljá+N+Sg+Gen+PxSg1
bilce#beallji+N+Sg+Gen+PxSg1
biljárda+N+Sg+Gen+PxSg1
billji+Sem/Hum+N+Sg+Gen+PxSg1
boaššo#beallji+N+Sg+Gen+PxSg1
bohcco#duollji+N+Sg+Gen+PxSg1
bolljá+N+Sg+Gen+PxSg1
borge#duollji+N+Sg+Gen+PxSg1
borramuš#olju+N+Sg+Gen+PxSg1
bronsa#medállja+N+Sg+Gen+PxSg1
bulljarakkis+N+Sg+Gen+PxSg1
bulljaras+N+Sg+Gen+PxSg1
bullje#lasta+N+Sg+Gen+PxSg1
bullje#čalbmi+Sem/Hum+N+Sg+Gen+PxSg1
bullji+N+Sg+Gen+PxSg1
báhccan#dilljá+N+Sg+Gen+PxSg1
báhčin#šillju+N+Sg+Gen+PxSg1
báljes#oaivi+Sem/Hum+N+Sg+Gen+PxSg1
báljes#siepman#šaddu+N+Sg+Gen+PxSg1
báljestupmi+N+Sg+Gen+PxSg1
bálljá+N+Sg+Gen+PxSg1
dealljá+Sem/Ani+N+Sg+Gen+PxSg1
detálja#plána+N+Sg+Gen+PxSg1
detálja+N+Sg+Gen+PxSg1
diesel#olju+N+Sg+Gen+PxSg1
dillja#rággu+N+Sg+Gen+PxSg1
dilljá+N+Sg+Gen+PxSg1
dollji+Sem/Hum+N+Sg+Gen+PxSg1
duljahus+Sem/Hum+N+Sg+Gen+PxSg1
dulján+Sem/Hum+N+Sg+Gen+PxSg1
duljár+Sem/Hum+N+Sg+Gen+PxSg1
dulját+Sem/Hum+N+Sg+Gen+PxSg1
dullja+Sem/Hum+N+Sg+Gen+PxSg1
duollje#bággu+N+Sg+Gen+PxSg1
duollje#gieres+N+Sg+Gen+PxSg1
duollje#uvssot+N+Sg+Gen+PxSg1
duollji+N+Sg+Gen+PxSg1
dássádallan#dilljá+N+Sg+Gen+PxSg1
ealjohisvuohta+N+Sg+Gen+PxSg1
ealjárvuohta+N+Sg+Gen+PxSg1
eallju+N+Sg+Gen+PxSg1
eana#olju+N+Sg+Gen+PxSg1
emálja#foarbma+N+Sg+Gen+PxSg1
emálja#gásterola+N+Sg+Gen+PxSg1
eváŋgiljon+N+Sg+Gen+PxSg1
fidno#válljen+N+Sg+Gen+PxSg1
fiila#válljen#gieddi+Sem/Plc+N+Sg+Gen+PxSg1
finju#njealjehas+N+Sg+Gen+PxSg1
galjat+N+Sg+Gen+PxSg1
galjes#oaivi+Sem/Ani+N+Sg+Gen+PxSg1
galjot+N+Sg+Gen+PxSg1
galján+N+Sg+Gen+PxSg1
galljodat+N+Sg+Gen+PxSg1
galljudan#oaivi+N+Sg+Gen+PxSg1
geahpes#bullji+N+Sg+Gen+PxSg1
geaiggo#beallji+Sem/Ani+N+Sg+Gen+PxSg1
njealje#juvla#geassi+N+Sg+Gen+PxSg1
geažot#beallji+Sem/Ani+N+Sg+Gen+PxSg1
gerilja+Sem/Org+N+Sg+Gen+PxSg1
gieldda#válljejupmi+N+Sg+Gen+PxSg1
gili#šillju+N+Sg+Gen+PxSg1
giljanas+N+Sg+Gen+PxSg1
giljas+N+Sg+Gen+PxSg1
giljobaš+Sem/Ani+N+Sg+Gen+PxSg1
giljon+Sem/Hum+N+Sg+Gen+PxSg1
gilljo#čearret+Sem/Ani+N+Sg+Gen+PxSg1
gilljo#čearrit+Sem/Ani+N+Sg+Gen+PxSg1
gilljo#čuonjá+Sem/Ani+N+Sg+Gen+PxSg1
gilljon+Sem/Hum+N+Sg+Gen+PxSg1
gilljun+N+Sg+Gen+PxSg1
gilvo#šillju+N+Sg+Gen+PxSg1
girdi#šillju+Sem/Org+N+Sg+Gen+PxSg1
girdin#šillju+Sem/Org+N+Sg+Gen+PxSg1
goahte#beallji+N+Sg+Gen+PxSg1
goahte#goljaš+N+Sg+Gen+PxSg1
goansta#rásse#šillju+N+Sg+Gen+PxSg1
godde#beallje#rássi+N+Sg+Gen+PxSg1
godde#beallji+Sem/Ani+N+Sg+Gen+PxSg1
golle#medállja+N+Sg+Gen+PxSg1
govččas#duollji+N+Sg+Gen+PxSg1
gulju+N+Sg+Gen+PxSg1
guolle#vallji+N+Sg+Gen+PxSg1
gáhtta#šillju+N+Sg+Gen+PxSg1
gálja#luodda+N+Sg+Gen+PxSg1
gálja#vuodjin#bána+N+Sg+Gen+PxSg1
gálja#vuodjin#gursa+N+Sg+Gen+PxSg1
gálja#vuodjin+N+Sg+Gen+PxSg1
gálja#čoarvi+Sem/Ani+N+Sg+Gen+PxSg1
gálja+Sem/Wthr+N+Sg+Gen+PxSg1
gálja+Sem/Wthr+N+Sg+Gen+PxSg1
gálljin+Sem/Wthr+N+Sg+Gen+PxSg1
gálljo+N+Sg+Gen+PxSg1
hivvodat#valjus+N+Sg+Gen+PxSg1
huksen#šillju+N+Sg+Gen+PxSg1
hállju+Sem/Hum+N+Sg+Gen+PxSg1
hállohallan#dilljá+N+Sg+Gen+PxSg1
jahke#njealjehas+Sem/Time+N+Sg+Gen+PxSg1
jietna#bealjus+N+Sg+Gen+PxSg1
karáte#šillju+N+Sg+Gen+PxSg1
knállja+N+Sg+Gen+PxSg1
liljá+N+Sg+Gen+PxSg1
lilljá+N+Sg+Gen+PxSg1
loahcco#beallji+Sem/Ani+N+Sg+Gen+PxSg1
luodda#olju+N+Sg+Gen+PxSg1
luome#vallji+N+Sg+Gen+PxSg1
luonddu#valljodat+N+Sg+Gen+PxSg1
maŋŋe#dillja#rággu+N+Sg+Gen+PxSg1
maŋŋe#dilljá+N+Sg+Gen+PxSg1
meahcce#vallji+N+Sg+Gen+PxSg1
meahci#valji#dikšun#biras+N+Sg+Gen+PxSg1
meahci#valji#dikšun#ovttastus+Sem/Org+N+Sg+Gen+PxSg1
mearra#lilljá+N+Sg+Gen+PxSg1
medálja+N+Sg+Gen+PxSg1
miljon#guolli+Sem/Ani+N+Sg+Gen+PxSg1
miljon#haddi+N+Sg+Gen+PxSg1
miljonat#oassi+N+Sg+Gen+PxSg1
miljoneara+Sem/Hum+N+Sg+Gen+PxSg1
miljovdna#bealli+N+Sg+Gen+PxSg1
miljovnnadas+N+Sg+Gen+PxSg1
moarron#beallji+N+Sg+Gen+PxSg1
moarrun#beallji+Sem/Ani+N+Sg+Gen+PxSg1
mohtor#olju+N+Sg+Gen+PxSg1
mullju+N+Sg+Gen+PxSg1
málljar+N+Sg+Gen+PxSg1
mállji+N+Sg+Gen+PxSg1
márkan#šillju+N+Sg+Gen+PxSg1
njealje#bearaš#viessu+Sem/Build+N+Sg+Gen+PxSg1
njealje#bearaš#ásodat+Sem/Build+N+Sg+Gen+PxSg1
njealje#dávttat#mohtor+N+Sg+Gen+PxSg1
njealje#geasus+N+Sg+Gen+PxSg1
njealje#juvllat#doaibmi+N+Sg+Gen+PxSg1
njealje#juvllat+N+Sg+Gen+PxSg1
njealje#lanjadat+N+Sg+Gen+PxSg1
njealje#ravddadat+N+Sg+Gen+PxSg1
njealje#čiegahas+N+Sg+Gen+PxSg1
njealje#čiegat#jeaŋga+N+Sg+Gen+PxSg1
njealje#čiegat+N+Sg+Gen+PxSg1
njealjehas#kilo#mehter+N+Sg+Gen+PxSg1
njealjehas#mehter+N+Sg+Gen+PxSg1
njealjehas+N+Sg+Gen+PxSg1
njealjehastin+N+Sg+Gen+PxSg1
njealjit+N+Sg+Gen+PxSg1
njealjádas#boatka+N+Sg+Gen+PxSg1
njealjádas#finála+N+Sg+Gen+PxSg1
njealjádas#jahki+Sem/Time+N+Sg+Gen+PxSg1
njealjádas#kilo#mehter+N+Sg+Gen+PxSg1
njealjádas#nuohtta+N+Sg+Gen+PxSg1
njealjádas+N+Sg+Gen+PxSg1
njealját#oassi+N+Sg+Gen+PxSg1
njealjáš+N+Sg+Gen+PxSg1
njeallja#tálla+N+Sg+Gen+PxSg1
njeallje#luovvar+N+Sg+Gen+PxSg1
njeallje#čiegahas+N+Sg+Gen+PxSg1
njeallje#čiehka+N+Sg+Gen+PxSg1
njeallje#čuođis+N+Sg+Gen+PxSg1
njelješ+N+Sg+Gen+PxSg1
njuolggo#njealje#ravddadat+N+Sg+Gen+PxSg1
nállja+N+Sg+Gen+PxSg1
oalge#viellja+Sem/Hum+N+Sg+Gen+PxSg1
oanehis#girdi#šillju+N+Sg+Gen+PxSg1
oanehis#šilljo#girdin+N+Sg+Gen+PxSg1
oljo#bohcci+N+Sg+Gen+PxSg1
oljo#bohkan+N+Sg+Gen+PxSg1
oljo#deatta#čuovga+N+Sg+Gen+PxSg1
oljo#doaibma+N+Sg+Gen+PxSg1
oljo#filttar+N+Sg+Gen+PxSg1
oljo#fitnodat+Sem/Org+N+Sg+Gen+PxSg1
oljo#gieddi+Sem/Plc+N+Sg+Gen+PxSg1
oljo#gádno+N+Sg+Gen+PxSg1
oljo#gádnu+N+Sg+Gen+PxSg1
oljo#gáldu+N+Sg+Gen+PxSg1
oljo#hommá+N+Sg+Gen+PxSg1
oljo#lahcin+N+Sg+Gen+PxSg1
oljo#lávgu+N+Sg+Gen+PxSg1
oljo#muorra#šaddu+N+Sg+Gen+PxSg1
oljo#muorra+N+Sg+Gen+PxSg1
olju+N+Sg+Gen+PxSg1
olmmoš#vallji+N+Sg+Gen+PxSg1
osku#viellja+Sem/Hum+N+Sg+Gen+PxSg1
ovda#dilljá+N+Sg+Gen+PxSg1
ovda#dilljá#rággu+N+Sg+Gen+PxSg1
ođđa#válljen+N+Sg+Gen+PxSg1
paviljonga+N+Sg+Gen+PxSg1
persiljá#ruohtas+N+Sg+Gen+PxSg1
persiljá+N+Sg+Gen+PxSg1
pulja+N+Sg+Gen+PxSg1
puljá+N+Sg+Gen+PxSg1
ris#viellja+Sem/Hum+N+Sg+Gen+PxSg1
ris#viellja+Sem/Hum+N+Sg+Gen+PxSg1
rosa#olju+N+Sg+Gen+PxSg1
rumpá#beallji+Sem/Ani+N+Sg+Gen+PxSg1
ruohtas#bullji+N+Sg+Gen+PxSg1
ruovttu#šillju+N+Sg+Gen+PxSg1
ruošša#deallji+N+Sg+Gen+PxSg1
ruvso#olju+N+Sg+Gen+PxSg1
ruŋkul#beallji+Sem/Ani+N+Sg+Gen+PxSg1
rádde#liljá+N+Sg+Gen+PxSg1
ráidalas#beallji+N+Sg+Gen+PxSg1
ráidaras#beallji+N+Sg+Gen+PxSg1
rámbur#šillju+N+Sg+Gen+PxSg1
sarvva#duollji+N+Sg+Gen+PxSg1
semulja#rievdna+N+Sg+Gen+PxSg1
semulja#rievdni+N+Sg+Gen+PxSg1
semulja#surbmi+N+Sg+Gen+PxSg1
silba#medállja+N+Sg+Gen+PxSg1
sis#beallji+N+Sg+Gen+PxSg1
siskkit#beallji+N+Sg+Gen+PxSg1
skohčče#beallji+Sem/Ani+N+Sg+Gen+PxSg1
skuolja+N+Sg+Gen+PxSg1
skuvla#viellja+Sem/Hum+N+Sg+Gen+PxSg1
skuvla#šillju+N+Sg+Gen+PxSg1
soahte#šillju+N+Sg+Gen+PxSg1
solju+N+Sg+Gen+PxSg1
spábba#čiekčan#šillju+N+Sg+Gen+PxSg1
stoallju+Sem/Hum+N+Sg+Gen+PxSg1
stovla#beallji+N+Sg+Gen+PxSg1
stuora#giljobaš+Sem/Ani+N+Sg+Gen+PxSg1
stuorra#gilljá+Sem/Ani+N+Sg+Gen+PxSg1
stállja+N+Sg+Gen+PxSg1
suodje#bealjus+N+Sg+Gen+PxSg1
tulján+Sem/Hum+N+Sg+Gen+PxSg1
tuljár+Sem/Hum+N+Sg+Gen+PxSg1
tulját+Sem/Hum+N+Sg+Gen+PxSg1
tullja+N+Sg+Gen+PxSg1
uhca#diljáš+N+Sg+Gen+PxSg1
uhca#gilljá+Sem/Ani+N+Sg+Gen+PxSg1
uksa#beallji+N+Sg+Gen+PxSg1
unna#vieljaš+Sem/Hum+N+Sg+Gen+PxSg1
valjus+N+Sg+Gen+PxSg1
vallje#váile#bahkadas+N+Sg+Gen+PxSg1
vallji+N+Sg+Gen+PxSg1
vallji#jahkodat+Sem/Time+N+Sg+Gen+PxSg1
vallji#servodat+Sem/Org+N+Sg+Gen+PxSg1
vallji#vátni+N+Sg+Gen+PxSg1
valljivuohta+N+Sg+Gen+PxSg1
valljivuođa#ortnet+N+Sg+Gen+PxSg1
valljodat+N+Sg+Gen+PxSg1
valljudan#málle+N+Sg+Gen+PxSg1
vanillja#bihttá+N+Sg+Gen+PxSg1
vanillja#sokta+N+Sg+Gen+PxSg1
vanillja+N+Sg+Gen+PxSg1
vieljaid#hálbbádus+N+Sg+Gen+PxSg1
vieljaš#guovttos+N+Sg+Gen+PxSg1
vieljaš+Sem/Hum+N+Sg+Gen+PxSg1
vieljažagat+N+Sg+Gen+PxSg1
vieljažat+N+Sg+Gen+PxSg1
viellja#bealli+Sem/Hum+N+Sg+Gen+PxSg1
viellja#beležagat+N+Sg+Gen+PxSg1
viellja#beležat+N+Sg+Gen+PxSg1
viellja#álbmot+Sem/Hum+Sem/Group+N+Sg+Gen+PxSg1
viellja+Sem/Hum+N+Sg+Gen+PxSg1
vielljavuohta+N+Sg+Gen+PxSg1
viesso#vovdna#šillju+N+Sg+Gen+PxSg1
viljjit+N+Sg+Gen+PxSg1
vuoiddas#olju+N+Sg+Gen+PxSg1
vuosttas#válljen+N+Sg+Gen+PxSg1
vuosttaš#válljen+N+Sg+Gen+PxSg1
vuoššan#olju+N+Sg+Gen+PxSg1
vuođđo#láhka#válljo#goddi+Sem/Org+N+Sg+Gen+PxSg1
válja+N+Sg+Gen+PxSg1
válljehahttivuohta+N+Sg+Gen+PxSg1
válljejeaddji+N+Sg+Gen+PxSg1
válljen#fága+N+Sg+Gen+PxSg1
válljen#munni+N+Sg+Gen+PxSg1
válljen#olmmái+Sem/Hum+N+Sg+Gen+PxSg1
válljen#skearru+N+Sg+Gen+PxSg1
válljen#vejolašvuohta+N+Sg+Gen+PxSg1
válljen#vástádus#jearaldat+N+Sg+Gen+PxSg1
válljen+N+Sg+Gen+PxSg1
válljo#nálli+N+Sg+Gen+PxSg1
vállju+N+Sg+Gen+PxSg1
álgo#viđá#olju+N+Sg+Gen+PxSg1
árvo#válljen+N+Sg+Gen+PxSg1
šaddo#olju+N+Sg+Gen+PxSg1
šallju+N+Sg+Gen+PxSg1
čeabet#galljideapmi+N+Sg+Gen+PxSg1
šeallju+N+Sg+Gen+PxSg1
čiekčan#šillju+N+Sg+Gen+PxSg1
šiljo#vuohtan+N+Sg+Gen+PxSg1
šiljohas+Sem/Ani+N+Sg+Gen+PxSg1
šilljo#biras+Sem/Plc+N+Sg+Gen+PxSg1
šilljo#cihci+Sem/Ani+N+Sg+Gen+PxSg1
šilljo#gieddi+Sem/Plc+N+Sg+Gen+PxSg1
šilljo#gievkkan+N+Sg+Gen+PxSg1
šilljo#hilsku+N+Sg+Gen+PxSg1
šilljo#juopmu+N+Sg+Gen+PxSg1
šilljo#krássa+N+Sg+Gen+PxSg1
šilljo#lasta+N+Sg+Gen+PxSg1
šilljo#viehkki+Sem/Hum+N+Sg+Gen+PxSg1
šilljo#čuččot+Sem/Hum+Sem/Ani+N+Sg+Gen+PxSg1
šilljo#čuččot+Sem/Hum+Sem/Ani+N+Sg+Gen+PxSg1
šillju+N+Sg+Gen+PxSg1
šilljá+N+Sg+Gen+PxSg1
šluŋke#beallji+N+Sg+Gen+PxSg1
čoavdda#galljodat+N+Sg+Gen+PxSg1
čáhce#šilljá+N+Sg+Gen+PxSg1
šállja+N+Sg+Gen+PxSg1
el-rávdnje#dálkkodeapmi+N+Sg+Gen+PxSg1
alimus#riekte#cealkámuš+N+Sg+Gen+PxSg1
alkaliija+N+Sg+Gen+PxSg1
alken+N+Sg+Gen+PxSg1
alko#teasta+N+Sg+Gen+PxSg1
alkohola#boaldu+N+Sg+Gen+PxSg1
alkohola#lága+N+Sg+Gen+PxSg1
alkohola#láhka+N+Sg+Gen+PxSg1
alkohola+N+Sg+Gen+PxSg1
alkoholihkar+Sem/Hum+N+Sg+Gen+PxSg1
alkoholisma+N+Sg+Gen+PxSg1
alkoholista+Sem/Hum+N+Sg+Gen+PxSg1
alkohovla#juhkamuš+N+Sg+Gen+PxSg1
alkohovla#láhka+N+Sg+Gen+PxSg1
alkohovla+N+Sg+Gen+PxSg1
alkyla+N+Sg+Gen+PxSg1
almmi#bálggis+N+Sg+Gen+PxSg1
arve#dálki+Sem/Wthr+N+Sg+Gen+PxSg1
badje#cealkka+N+Sg+Gen+PxSg1
baján#dálki+Sem/Wthr+N+Sg+Gen+PxSg1
balkoŋga+N+Sg+Gen+PxSg1
balkána#gaccet+Sem/Ani+N+Sg+Gen+PxSg1
balva#dálkiG+N+Sg+Gen+PxSg1
beaive#bálkkolaš+Sem/Hum+N+Sg+Gen+PxSg1
beaivváš#dielku+N+Sg+Gen+PxSg1
bealkkas+N+Sg+Gen+PxSg1
bealku+N+Sg+Gen+PxSg1
belko+N+Sg+Gen+PxSg1
bielka+N+Sg+Gen+PxSg1
bielká+N+Sg+Gen+PxSg1
bievvá#belko+N+Sg+Gen+PxSg1
bilka+N+Sg+Gen+PxSg1
bilkideaddji+Sem/Hum+N+Sg+Gen+PxSg1
bilkkár+Sem/Hum+N+Sg+Gen+PxSg1
bilko#sátni+N+Sg+Gen+PxSg1
bilku+N+Sg+Gen+PxSg1
bilkádus+N+Sg+Gen+PxSg1
bilkár+Sem/Hum+N+Sg+Gen+PxSg1
bisso#nálku+N+Sg+Gen+PxSg1
biškkar#dálki+Sem/Wthr+N+Sg+Gen+PxSg1
boahtin#dálki+N+Sg+Gen+PxSg1
boatkka#dulkon+N+Sg+Gen+PxSg1
bohcco#mielki+N+Sg+Gen+PxSg1
bolku+N+Sg+Gen+PxSg1
borggas#dálki+Sem/Wthr+N+Sg+Gen+PxSg1
borgár#bálká+N+Sg+Gen+PxSg1
bulki+N+Sg+Gen+PxSg1
bulkkur+N+Sg+Gen+PxSg1
bulkor+N+Sg+Gen+PxSg1
báhčin#bálká+N+Sg+Gen+PxSg1
bálkestan#leaktu+N+Sg+Gen+PxSg1
bálkestan#lávki+N+Sg+Gen+PxSg1
bálkestan#nuohtti+N+Sg+Gen+PxSg1
bálkesteapmi+N+Sg+Gen+PxSg1
bálkkastat+N+Sg+Gen+PxSg1
bálkkašupme#gilvvohallan+N+Sg+Gen+PxSg1
bálkkašupmi+N+Sg+Gen+PxSg1
bálkkolaš+Sem/Hum+N+Sg+Gen+PxSg1
bálku+N+Sg+Gen+PxSg1
bálká#bargi+Sem/Hum+N+Sg+Gen+PxSg1
bálká#bivdu+N+Sg+Gen+PxSg1
bálká#buhtadus+N+Sg+Gen+PxSg1
bálká#bušeahtta+N+Sg+Gen+PxSg1
bálká#ceahkki+N+Sg+Gen+PxSg1
bálká#geahpádus+N+Sg+Gen+PxSg1
bálká#geasus+N+Sg+Gen+PxSg1
bálká#gollu+N+Sg+Gen+PxSg1
bálká#lassáneapmi+N+Sg+Gen+PxSg1
bálká#lista+N+Sg+Gen+PxSg1
bálká#listu+N+Sg+Gen+PxSg1
bálká#máksin+N+Sg+Gen+PxSg1
bálká#máksámuš+N+Sg+Gen+PxSg1
bálká#politihkka+N+Sg+Gen+PxSg1
bálká#rámma+N+Sg+Gen+PxSg1
bálká#soalddát+Sem/Hum+N+Sg+Gen+PxSg1
bálká#suohčan+N+Sg+Gen+PxSg1
bálká#váldi+Sem/Hum+N+Sg+Gen+PxSg1
bálká#šiehtadallan+N+Sg+Gen+PxSg1
bálká#šiehtadus+N+Sg+Gen+PxSg1
bálká+N+Sg+Gen+PxSg1
bálkáhan#kantuvra+Sem/Org+Sem/Plc+N+Sg+Gen+PxSg1
bálkálaš+Sem/Hum+N+Sg+Gen+PxSg1
cealki+Sem/Hum+N+Sg+Gen+PxSg1
cealkin#friddjavuohta+N+Sg+Gen+PxSg1
cealkin+N+Sg+Gen+PxSg1
cealkka#oahppa+N+Sg+Gen+PxSg1
cealkka#oktavuohta+N+Sg+Gen+PxSg1
cealkka#vástta+N+Sg+Gen+PxSg1
cealkka+N+Sg+Gen+PxSg1
cealkkus+N+Sg+Gen+PxSg1
cealkámuš+N+Sg+Gen+PxSg1
celkojupmi+N+Sg+Gen+PxSg1
cizáš#mielki+N+Sg+Gen+PxSg1
cuohkke#cealkámuš+N+Sg+Gen+PxSg1
dađis#dulkon+N+Sg+Gen+PxSg1
dielko#duvvá+Sem/Ani+N+Sg+Gen+PxSg1
dielko#dávda+N+Sg+Gen+PxSg1
dielko#gobbá+Sem/Ani+N+Sg+Gen+PxSg1
dielko#jievja+Sem/Ani+N+Sg+Gen+PxSg1
dielko#skoarra+Sem/Ani+N+Sg+Gen+PxSg1
dielko#čuoivvat+Sem/Ani+N+Sg+Gen+PxSg1
dielku+N+Sg+Gen+PxSg1
fylkka#ráđi#jođiheaddji+Sem/Hum+N+Sg+Gen+PxSg1
doahttalkeahtesvuohta+N+Sg+Gen+PxSg1
doalka+N+Sg+Gen+PxSg1
doares#bielka#lovtton+N+Sg+Gen+PxSg1
doares#bielká#lovtton+N+Sg+Gen+PxSg1
doares#bielká#vávdna+N+Sg+Gen+PxSg1
dulka#autorisašuvdna+N+Sg+Gen+PxSg1
dulka#bálvalus+N+Sg+Gen+PxSg1
dulka#geahččaleapmi+N+Sg+Gen+PxSg1
dulka#latnja+Sem/Plc+N+Sg+Gen+PxSg1
dulka+Sem/Hum+N+Sg+Gen+PxSg1
dulkon#geahččaleapmi+N+Sg+Gen+PxSg1
dulkon#rusttet+N+Sg+Gen+PxSg1
dulkon+N+Sg+Gen+PxSg1
duopmo#cealkámuš+N+Sg+Gen+PxSg1
dálka+N+Sg+Gen+PxSg1
dálke#dieđáhus+N+Sg+Gen+PxSg1
dálke#dilli+N+Sg+Gen+PxSg1
dálke#einnostus+N+Sg+Gen+PxSg1
dálke#njeaiddáhat+N+Sg+Gen+PxSg1
dálke#nuppástus+Sem/Wthr+N+Sg+Gen+PxSg1
dálki+Sem/Wthr+N+Sg+Gen+PxSg1
dálkkas#buvda+Sem/Org+Sem/Plc+N+Sg+Gen+PxSg1
dálkkas#dieđa+N+Sg+Gen+PxSg1
dálkkas#fága#suorgi+N+Sg+Gen+PxSg1
dálkkas#giehta+Sem/Hum+N+Sg+Gen+PxSg1
dálkkas#juhkamuš+N+Sg+Gen+PxSg1
dálkkas#nállu+N+Sg+Gen+PxSg1
dálkkas#šaddu+N+Sg+Gen+PxSg1
dálkkas+N+Sg+Gen+PxSg1
dálkkodan#vuohki+N+Sg+Gen+PxSg1
dálkkodeaddji+Sem/Hum+N+Sg+Gen+PxSg1
dálkkodeapmi+N+Sg+Gen+PxSg1
dálkkádagat+N+Sg+Gen+PxSg1
dálkkádat#avvi+N+Sg+Gen+PxSg1
dálkkádat#dilli+N+Sg+Gen+PxSg1
dálkkádat#rievdan+N+Sg+Gen+PxSg1
dálkkádat+Sem/Wthr+N+Sg+Gen+PxSg1
dálkun#lášmmodahtti+Sem/Hum+N+Sg+Gen+PxSg1
dálkun+N+Sg+Gen+PxSg1
dásse#árvo#bálkkašupmi+N+Sg+Gen+PxSg1
eana#čujuhan#cealkámuš+N+Sg+Gen+PxSg1
earánastin#dálkkas+N+Sg+Gen+PxSg1
eksistentiála#cealkka+N+Sg+Gen+PxSg1
eret#cealkin#divat+N+Sg+Gen+PxSg1
eret#cealkin#suodjalus+N+Sg+Gen+PxSg1
eret#cealkin#áige#mearri+N+Sg+Gen+PxSg1
eret#cealkin+N+Sg+Gen+PxSg1
eret#cealkka+N+Sg+Gen+PxSg1
fearran#belko+N+Sg+Gen+PxSg1
fidno#dálkun+N+Sg+Gen+PxSg1
folklore+N+Sg+Gen+PxSg1
fulkkežagat+N+Sg+Gen+PxSg1
fulkkežat+N+Sg+Gen+PxSg1
fuolahus#bálká+N+Sg+Gen+PxSg1
fuolke#gaskavuohta+N+Sg+Gen+PxSg1
fuolke#giella+N+Sg+Gen+PxSg1
fuolke#álbmot+Sem/Hum+Sem/Group+N+Sg+Gen+PxSg1
fuolkevuohta+N+Sg+Gen+PxSg1
fuolkevuođa#namahus+N+Sg+Gen+PxSg1
fuolkevuođa#távval+N+Sg+Gen+PxSg1
fuolki+Sem/Hum+N+Sg+Gen+PxSg1
fuolkivuohta+N+Sg+Gen+PxSg1
fylka#plána+N+Sg+Gen+PxSg1
fylka+Sem/Org+Sem/Plc+N+Sg+Gen+PxSg1
fylkka#bellodat+Sem/Org+N+Sg+Gen+PxSg1
fylkka#boazo#doallo#stivra+Sem/Org+N+Sg+Gen+PxSg1
fylkka#boazo#doallo#stivrra#válga+N+Sg+Gen+PxSg1
fylkka#boazo#doallo#stivrra#čoahkkin+N+Sg+Gen+PxSg1
fylkka#boazu+Sem/Ani+N+Sg+Gen+PxSg1
fylkka#digge#áirras+Sem/Hum+N+Sg+Gen+PxSg1
fylkka#diggi+Sem/Org+Sem/Plc+N+Sg+Gen+PxSg1
fylkka#doavttir+Sem/Hum+N+Sg+Gen+PxSg1
fylkka#eana#doallo#stivra+Sem/Org+N+Sg+Gen+PxSg1
fylkka#eana#doallo#stivrra#válga+N+Sg+Gen+PxSg1
fylkka#eana#doallo#stivrra#čoahkkin+N+Sg+Gen+PxSg1
fylkka#gielda+Sem/Org+N+Sg+Gen+PxSg1
fylkka#luodda+N+Sg+Gen+PxSg1
fylkka#lávde#goddi+Sem/Org+N+Sg+Gen+PxSg1
fylkka#mánni+Sem/Hum+N+Sg+Gen+PxSg1
fylkka#plána+N+Sg+Gen+PxSg1
fylkka#rehket#dárkun+N+Sg+Gen+PxSg1
fylkka#rádji+N+Sg+Gen+PxSg1
fylkka#suohkan+Sem/Org+N+Sg+Gen+PxSg1
fylkka#sátne#jođiheaddji+Sem/Hum+N+Sg+Gen+PxSg1
fylkka#viessu+Sem/Build+N+Sg+Gen+PxSg1
fylkka#vuovde#hoavda+Sem/Hum+N+Sg+Gen+PxSg1
fálka+N+Sg+Gen+PxSg1
fálká+N+Sg+Gen+PxSg1
gaccastan#dálkkas+N+Sg+Gen+PxSg1
galkan#spábba+N+Sg+Gen+PxSg1
gažaldat#cealkka+N+Sg+Gen+PxSg1
geahppa#mielki+N+Sg+Gen+PxSg1
geađge#bálkestat+N+Sg+Gen+PxSg1
geađge#bálkádat+N+Sg+Gen+PxSg1
gehppes#mielki+N+Sg+Gen+PxSg1
gielká#alddas+N+Sg+Gen+PxSg1
gielká#čahca+N+Sg+Gen+PxSg1
gielká+N+Sg+Gen+PxSg1
gilka+N+Sg+Gen+PxSg1
gilkkan+N+Sg+Gen+PxSg1
gilkkanas+N+Sg+Gen+PxSg1
gilkkas+N+Sg+Gen+PxSg1
gilkor+N+Sg+Gen+PxSg1
gilká#biellu+N+Sg+Gen+PxSg1
gilká+N+Sg+Gen+PxSg1
girko#dulka+Sem/Hum+N+Sg+Gen+PxSg1
goalke#jávri+N+Sg+Gen+PxSg1
goalki+Sem/Wthr+N+Sg+Gen+PxSg1
goalkkanas+N+Sg+Gen+PxSg1
goalkkas+N+Sg+Gen+PxSg1
goavke#dulka+N+Sg+Gen+PxSg1
goike#dálki+Sem/Wthr+N+Sg+Gen+PxSg1
goike#mielki+N+Sg+Gen+PxSg1
golka+N+Sg+Gen+PxSg1
govddidan#mielki+N+Sg+Gen+PxSg1
govva#cealkka+N+Sg+Gen+PxSg1
guhkes#njun#čielkkis+Sem/Ani+N+Sg+Gen+PxSg1
gulkkan+N+Sg+Gen+PxSg1
guolbba#mielke#rássi+N+Sg+Gen+PxSg1
gusa#mielki+N+Sg+Gen+PxSg1
gáicca#mielki+N+Sg+Gen+PxSg1
gáldo#cealkka+N+Sg+Gen+PxSg1
gálka+N+Sg+Gen+PxSg1
gálkkot+N+Sg+Gen+PxSg1
gálko#rieban+Sem/Ani+N+Sg+Gen+PxSg1
gálkon+Sem/Ani+N+Sg+Gen+PxSg1
gálku+N+Sg+Gen+PxSg1
heajos#dálki+Sem/Wthr+N+Sg+Gen+PxSg1
hoalka+N+Sg+Gen+PxSg1
humpe#dálki+Sem/Wthr+N+Sg+Gen+PxSg1
hálka#gonagas+Sem/Ani+N+Sg+Gen+PxSg1
hálka#loddi+Sem/Ani+N+Sg+Gen+PxSg1
hálka+Sem/Ani+N+Sg+Gen+PxSg1
ipmil#bilkádus+N+Sg+Gen+PxSg1
jalkkas+N+Sg+Gen+PxSg1
jiekŋa#čielkkis+Sem/Ani+N+Sg+Gen+PxSg1
jiessa#mielki+N+Sg+Gen+PxSg1
julkkanas+N+Sg+Gen+PxSg1
julkkas+N+Sg+Gen+PxSg1
kalkuleren+N+Sg+Gen+PxSg1
kalkuláhtor+N+Sg+Gen+PxSg1
kalkyla+N+Sg+Gen+PxSg1
konferánsa#dulka+Sem/Hum+N+Sg+Gen+PxSg1
kultur#bálkkašupmi+N+Sg+Gen+PxSg1
kálka+N+Sg+Gen+PxSg1
lađas#stielka+N+Sg+Gen+PxSg1
loahppa#cealkámuš+N+Sg+Gen+PxSg1
loahppe#mielki+N+Sg+Gen+PxSg1
lotte#goalki+Sem/Wthr+N+Sg+Gen+PxSg1
láivves#mielki+N+Sg+Gen+PxSg1
lákca#mielki+N+Sg+Gen+PxSg1
maŋŋe#kalkuleren+N+Sg+Gen+PxSg1
maŋŋá#bálká+N+Sg+Gen+PxSg1
miehte#cealkka+N+Sg+Gen+PxSg1
mielde#cealkka+N+Sg+Gen+PxSg1
mielke#buvtta+N+Sg+Gen+PxSg1
mielke#buvttadeaddji+Sem/Hum+Sem/Org+N+Sg+Gen+PxSg1
mielke#buvttadeapmi+N+Sg+Gen+PxSg1
mielke#cuohppa+N+Sg+Gen+PxSg1
mielke#eappir+N+Sg+Gen+PxSg1
mielke#galbmádat+N+Sg+Gen+PxSg1
mielke#galmmáhat+N+Sg+Gen+PxSg1
mielke#mugga+N+Sg+Gen+PxSg1
mielke#njunni+Sem/Ani+N+Sg+Gen+PxSg1
mielke#oarri+N+Sg+Gen+PxSg1
mielke#ráksá+N+Sg+Gen+PxSg1
mielke#sivra+N+Sg+Gen+PxSg1
mielki+N+Sg+Gen+PxSg1
mielkkaskas+Sem/Ani+N+Sg+Gen+PxSg1
miestta#skilki+Sem/Ani+N+Sg+Gen+PxSg1
moalke#muorra+N+Sg+Gen+PxSg1
moalke#sahen+N+Sg+Gen+PxSg1
moalke#soabbi+N+Sg+Gen+PxSg1
moalki+N+Sg+Gen+PxSg1
mohtor#gielká#máđidja+N+Sg+Gen+PxSg1
mohtor#gielká+N+Sg+Gen+PxSg1
moskku#dálki+Sem/Wthr+N+Sg+Gen+PxSg1
muhkke#bulkor+N+Sg+Gen+PxSg1
muitalan#cealkka+N+Sg+Gen+PxSg1
muohta#dielku+N+Sg+Gen+PxSg1
muohta#gielká+N+Sg+Gen+PxSg1
mánot#bai#bálká+N+Sg+Gen+PxSg1
namma#gilkor+N+Sg+Gen+PxSg1
nannán#dálkkádat+Sem/Wthr+N+Sg+Gen+PxSg1
neavre#dálki+Sem/Wthr+N+Sg+Gen+PxSg1
neavrres#dálki+Sem/Wthr+N+Sg+Gen+PxSg1
niibe#nálku+N+Sg+Gen+PxSg1
njuolggo#bálká+N+Sg+Gen+PxSg1
nulpo#gielká+N+Sg+Gen+PxSg1
nuohtte#dálki+Sem/Wthr+N+Sg+Gen+PxSg1
nákkus#cealkka+N+Sg+Gen+PxSg1
nálku+N+Sg+Gen+PxSg1
oahppa#cealkka+N+Sg+Gen+PxSg1
oaive#cealkka+N+Sg+Gen+PxSg1
oalge#cealkka+N+Sg+Gen+PxSg1
obba#dálki+Sem/Wthr+N+Sg+Gen+PxSg1
olbmo#gielká+N+Sg+Gen+PxSg1
olles#mielki+N+Sg+Gen+PxSg1
orjješ#dálkkádat+Sem/Wthr+N+Sg+Gen+PxSg1
ovda#sáhka#bálká+N+Sg+Gen+PxSg1
ovddas#moraš#bálká+N+Sg+Gen+PxSg1
relatiiva#cealkka+N+Sg+Gen+PxSg1
rieban#gálku+Sem/Ani+N+Sg+Gen+PxSg1
riekte#cealkámuš+N+Sg+Gen+PxSg1
riesa#silki+N+Sg+Gen+PxSg1
riđđu#dálki+Sem/Wthr+N+Sg+Gen+PxSg1
rámbur#mielki+N+Sg+Gen+PxSg1
sedolká+N+Sg+Gen+PxSg1
silke#badnejaš+Sem/Ani+N+Sg+Gen+PxSg1
silke#balva+N+Sg+Gen+PxSg1
silke#buokča+Sem/Ani+N+Sg+Gen+PxSg1
silke#buokčá+Sem/Ani+N+Sg+Gen+PxSg1
silke#gođaldat+N+Sg+Gen+PxSg1
silke#máhtu+Sem/Ani+N+Sg+Gen+PxSg1
silke#árpu+N+Sg+Gen+PxSg1
silke#čuvla+N+Sg+Gen+PxSg1
silki+N+Sg+Gen+PxSg1
sisa#bálkesteapmi+N+Sg+Gen+PxSg1
skabilken+N+Sg+Gen+PxSg1
skierro#bálkesteaddji+Sem/Hum+N+Sg+Gen+PxSg1
skil#skálka+Sem/Hum+N+Sg+Gen+PxSg1
skilka+N+Sg+Gen+PxSg1
skilke#skálka+Sem/Hum+N+Sg+Gen+PxSg1
skilkkanas+N+Sg+Gen+PxSg1
skilkkas+N+Sg+Gen+PxSg1
skoalkkanas+N+Sg+Gen+PxSg1
skoalkkas+N+Sg+Gen+PxSg1
skoalže#mielki+N+Sg+Gen+PxSg1
skumma#mielki+N+Sg+Gen+PxSg1
skuolká+Sem/Hum+N+Sg+Gen+PxSg1
skálka+Sem/Hum+N+Sg+Gen+PxSg1
skálkavuohta+N+Sg+Gen+PxSg1
snelkkon+Sem/Ani+N+Sg+Gen+PxSg1
snolki+Sem/Hum+Sem/Ani+N+Sg+Gen+PxSg1
snolká+N+Sg+Gen+PxSg1
soahte#maršálka+N+Sg+Gen+PxSg1
soande#geasehan#bulkor+N+Sg+Gen+PxSg1
soarpe#mielki+N+Sg+Gen+PxSg1
spellemannsbálkkašupmi+N+Sg+Gen+PxSg1
spielki+N+Sg+Gen+PxSg1
stalka#gáhkku+N+Sg+Gen+PxSg1
stielka#lakta+N+Sg+Gen+PxSg1
stielka+N+Sg+Gen+PxSg1
stielku+N+Sg+Gen+PxSg1
stivren#bielka+N+Sg+Gen+PxSg1
stivrran#gielká+N+Sg+Gen+PxSg1
suvra#mielki+N+Sg+Gen+PxSg1
suvrulan#mielki+N+Sg+Gen+PxSg1
sveisen#moalki+N+Sg+Gen+PxSg1
sáhkko#cealkin+N+Sg+Gen+PxSg1
sáhkko#cealkámuš+N+Sg+Gen+PxSg1
sáite#bálkesteaddji+Sem/Hum+N+Sg+Gen+PxSg1
sáite#bálkesteapmi+N+Sg+Gen+PxSg1
sálkor+N+Sg+Gen+PxSg1
sáme#giel#dulka+Sem/Hum+N+Sg+Gen+PxSg1
sávzza#mielki+N+Sg+Gen+PxSg1
tranfušuvdna#dálkun+N+Sg+Gen+PxSg1
transfušuvdna#dálkun+N+Sg+Gen+PxSg1
tulka+Sem/Hum+N+Sg+Gen+PxSg1
vearka#dálkkas+N+Sg+Gen+PxSg1
veto-cealkámuš+N+Sg+Gen+PxSg1
vihtan#cealkámuš+N+Sg+Gen+PxSg1
vulkanisma+N+Sg+Gen+PxSg1
vulkána+N+Sg+Gen+PxSg1
vuodja#goalki+Sem/Wthr+N+Sg+Gen+PxSg1
vuoidan#dálkkas+N+Sg+Gen+PxSg1
vuolle#cealkka+N+Sg+Gen+PxSg1
vuollálas#cealkka+N+Sg+Gen+PxSg1
vuoste#cealkámuš+N+Sg+Gen+PxSg1
vuođđo#cealkka+N+Sg+Gen+PxSg1
váldo#cealkka+N+Sg+Gen+PxSg1
válká+N+Sg+Gen+PxSg1
ákšo#gilka+N+Sg+Gen+PxSg1
álgo#fuolkivuohta+N+Sg+Gen+PxSg1
álkes#lohkan#girjjáš+N+Sg+Gen+PxSg1
álkivuohta+N+Sg+Gen+PxSg1
álkohola+N+Sg+Gen+PxSg1
ášše#dovdi#cealkámuš+N+Sg+Gen+PxSg1
čakča#mielke#rássi+N+Sg+Gen+PxSg1
šalka+N+Sg+Gen+PxSg1
čalmmas#mielki+N+Sg+Gen+PxSg1
čielga#mielki+N+Sg+Gen+PxSg1
čielkkis+Sem/Ani+N+Sg+Gen+PxSg1
šlanze#dálki+Sem/Wthr+N+Sg+Gen+PxSg1
čoahkkin#bálká+N+Sg+Gen+PxSg1
čoahkkin#cealkámuš+N+Sg+Gen+PxSg1
šoalka#liidni+N+Sg+Gen+PxSg1
čoalkkas+N+Sg+Gen+PxSg1
čohka#njun#hálka+Sem/Ani+N+Sg+Gen+PxSg1
šuhko#mielki+N+Sg+Gen+PxSg1
čulkkohas+N+Sg+Gen+PxSg1
čulku+N+Sg+Gen+PxSg1
čuokkis#cealkka+N+Sg+Gen+PxSg1
čuovga#bálku+N+Sg+Gen+PxSg1
čuovga#gilkor+N+Sg+Gen+PxSg1
čáhce#bulkor+N+Sg+Gen+PxSg1
čáhce#gielká+N+Sg+Gen+PxSg1
čáhppes#oai#skilki+Sem/Ani+N+Sg+Gen+PxSg1
čáppa#dálki+Sem/Wthr+N+Sg+Gen+PxSg1
fylkka#ráđđi+Sem/Org+N+Sg+Gen+PxSg1
ráfi#bálkkašupmi+N+Sg+Gen+PxSg1
musihkka#bálkkašupmi+N+Sg+Gen+PxSg1
mielke#páhkka+N+Sg+Gen+PxSg1
alfabehta+N+Sg+Gen+PxSg1
alpin#suodje#gahpir+N+Sg+Gen+PxSg1
alpinisma+N+Sg+Gen+PxSg1
bahta#culpi+N+Sg+Gen+PxSg1
bárus#vuolpu+N+Sg+Gen+PxSg1
colpe#geres+N+Sg+Gen+PxSg1
culpi+N+Sg+Gen+PxSg1
doalpi+Sem/Ani+N+Sg+Gen+PxSg1
doalpu+N+Sg+Gen+PxSg1
doalpá+N+Sg+Gen+PxSg1
dulpen#sveisen+N+Sg+Gen+PxSg1
dulpi+N+Sg+Gen+PxSg1
dulpo#beahci+N+Sg+Gen+PxSg1
dulpo#njunni+Sem/Hum+Sem/Ani+N+Sg+Gen+PxSg1
finte#stoalpu+N+Sg+Gen+PxSg1
gilpe+N+Sg+Gen+PxSg1
gulpu+N+Sg+Gen+PxSg1
heahppášan#stoalpu+N+Sg+Gen+PxSg1
helpen#doaibma+N+Sg+Gen+PxSg1
stálpe#jahki+Sem/Time+N+Sg+Gen+PxSg1
monin#vuolpu+N+Sg+Gen+PxSg1
niibe#gulpu+N+Sg+Gen+PxSg1
njalpa#goallus+N+Sg+Gen+PxSg1
njalpa#lavtta+N+Sg+Gen+PxSg1
njalpi+Sem/Hum+N+Sg+Gen+PxSg1
njoalpi+Sem/Hum+N+Sg+Gen+PxSg1
nulpo#gahpir+N+Sg+Gen+PxSg1
nulpo#gielká+N+Sg+Gen+PxSg1
nulpo#gohppu+N+Sg+Gen+PxSg1
nulpu+Sem/Ani+N+Sg+Gen+PxSg1
rivgo#vuolpu+N+Sg+Gen+PxSg1
skoalpa+Sem/Hum+N+Sg+Gen+PxSg1
skoalpá+Sem/Hum+N+Sg+Gen+PxSg1
skolpi+Sem/Hum+N+Sg+Gen+PxSg1
skulptuvra+N+Sg+Gen+PxSg1
stoalpo#diagrámma+N+Sg+Gen+PxSg1
stoalpu+N+Sg+Gen+PxSg1
stálpi+Sem/Ani+N+Sg+Gen+PxSg1
sáigo#vuolpu+N+Sg+Gen+PxSg1
tulpána+N+Sg+Gen+PxSg1
vielppis+Sem/Ani+N+Sg+Gen+PxSg1
vilpa+N+Sg+Gen+PxSg1
vinte#stoalpu+N+Sg+Gen+PxSg1
vuolpo#rássi+N+Sg+Gen+PxSg1
vuolpu+N+Sg+Gen+PxSg1
válpu+Sem/Ani+N+Sg+Gen+PxSg1
álpa#cihran+Sem/Ani+N+Sg+Gen+PxSg1
álpa#leahtto#spálfu+Sem/Ani+N+Sg+Gen+PxSg1
álpa#ruovde#cizáš+Sem/Ani+N+Sg+Gen+PxSg1
álpa#vuoraš+Sem/Ani+N+Sg+Gen+PxSg1
čiehka#stoalpu+N+Sg+Gen+PxSg1
čievra#vuolpo#rássi+N+Sg+Gen+PxSg1
čolpi+N+Sg+Gen+PxSg1
giehtah#guhkibu+N+Sg+Gen+PxSg1
giehtah#guhkibu+N+Sg+Gen+PxSg1
giehtat#guhkibu+N+Sg+Gen+PxSg1
giehtat#guhkibu+N+Sg+Gen+PxSg1
molssu+N+Sg+Gen+PxSg1
ahke#molsun+N+Sg+Gen+PxSg1
alsike#luovvar+N+Sg+Gen+PxSg1
appelsiidna+N+Sg+Gen+PxSg1
balsa#jeaggi+Sem/Plc+N+Sg+Gen+PxSg1
balsa+N+Sg+Gen+PxSg1
balsam#bohppel+N+Sg+Gen+PxSg1
balsam+N+Sg+Gen+PxSg1
bealge#hálsi+N+Sg+Gen+PxSg1
beallje#molssohat+N+Sg+Gen+PxSg1
bihcebas#gáski+N+Sg+Gen+PxSg1
boalsttar#tunealla+N+Sg+Gen+PxSg1
bolsttar+N+Sg+Gen+PxSg1
bulsi+N+Sg+Gen+PxSg1
buolvadat#molssa#ealáhat+N+Sg+Gen+PxSg1
bálse#báhti+N+Sg+Gen+PxSg1
bálse#duodji+N+Sg+Gen+PxSg1
bálse#lihtti+N+Sg+Gen+PxSg1
bálse#ráktu+N+Sg+Gen+PxSg1
bálsi+N+Sg+Gen+PxSg1
bálstá+N+Sg+Gen+PxSg1
bálsán#bohppel+N+Sg+Gen+PxSg1
bálsán#šaddu+N+Sg+Gen+PxSg1
bátne#hálsi+N+Sg+Gen+PxSg1
celsius#gráda+N+Sg+Gen+PxSg1
celsius#gráđđa+N+Sg+Gen+PxSg1
dálssár+Sem/Hum+N+Sg+Gen+PxSg1
dárbo#gokčan#molssa#eaktu+N+Sg+Gen+PxSg1
dásse#molsašuddan+N+Sg+Gen+PxSg1
dásse#molsašupmi+N+Sg+Gen+PxSg1
eaiggát#molsun+N+Sg+Gen+PxSg1
eaŋgals#giella+N+Sg+Gen+PxSg1
eaŋgals#olmmái+Sem/Hum+N+Sg+Gen+PxSg1
eaŋgals#rái#suoidni+N+Sg+Gen+PxSg1
fákta#molsun+N+Sg+Gen+PxSg1
fálskkár+Sem/Hum+N+Sg+Gen+PxSg1
giedde#hilsku+N+Sg+Gen+PxSg1
giella#molsun+N+Sg+Gen+PxSg1
giira#molsun+N+Sg+Gen+PxSg1
goalsi+Sem/Ani+N+Sg+Gen+PxSg1
goalso#ruoššehas+Sem/Ani+N+Sg+Gen+PxSg1
gusa#goalsi+Sem/Ani+N+Sg+Gen+PxSg1
gussa#goalsi+Sem/Ani+N+Sg+Gen+PxSg1
gálssot#njálbmi+N+Sg+Gen+PxSg1
gálssot+N+Sg+Gen+PxSg1
gárggo#goalsi+Sem/Ani+N+Sg+Gen+PxSg1
healsa+N+Sg+Gen+PxSg1
healsu+N+Sg+Gen+PxSg1
hilsko#šaddu+N+Sg+Gen+PxSg1
hilsku+N+Sg+Gen+PxSg1
hálsi+N+Sg+Gen+PxSg1
impulsa+N+Sg+Gen+PxSg1
jahke#duhát#molsun+N+Sg+Gen+PxSg1
jahke#molsun+N+Sg+Gen+PxSg1
jeagge#hilsku+N+Sg+Gen+PxSg1
juohko#molsun+N+Sg+Gen+PxSg1
juovka#goalsi+Sem/Ani+N+Sg+Gen+PxSg1
kalsedona+N+Sg+Gen+PxSg1
kalsium+N+Sg+Gen+PxSg1
koda#molsun+N+Sg+Gen+PxSg1
molsašuddi+N+Sg+Gen+PxSg1
molsašupmi+N+Sg+Gen+PxSg1
molssa#bivttas+N+Sg+Gen+PxSg1
molssa#diibmu+Sem/Time+N+Sg+Gen+PxSg1
molssa#eaktu+N+Sg+Gen+PxSg1
molssa#evttohus+N+Sg+Gen+PxSg1
molssa#fárda+N+Sg+Gen+PxSg1
molssa#gákkan+N+Sg+Gen+PxSg1
molssa#rávdnji+N+Sg+Gen+PxSg1
molssa#čoarvi+Sem/Ani+N+Sg+Gen+PxSg1
molssa#čoavdda+N+Sg+Gen+PxSg1
molssa+N+Sg+Gen+PxSg1
molssodan#latnja+Sem/Plc+N+Sg+Gen+PxSg1
molsson#kássa+N+Sg+Gen+PxSg1
molsson+N+Sg+Gen+PxSg1
molsudus+N+Sg+Gen+PxSg1
molsun#láhka+N+Sg+Gen+PxSg1
murdin#molssa+N+Sg+Gen+PxSg1
murdin#molsson+N+Sg+Gen+PxSg1
mánno#molsun+N+Sg+Gen+PxSg1
njalsi+Sem/Hum+N+Sg+Gen+PxSg1
njoaske#hilsku+N+Sg+Gen+PxSg1
odels#láhka+N+Sg+Gen+PxSg1
olssot+N+Sg+Gen+PxSg1
palsa+N+Sg+Gen+PxSg1
realsi+Sem/Hum+N+Sg+Gen+PxSg1
roho-bolsttar+N+Sg+Gen+PxSg1
rohto#hilsku+N+Sg+Gen+PxSg1
selskáhppa+N+Sg+Gen+PxSg1
selskáhppi+Sem/Group+Sem/Hum+N+Sg+Gen+PxSg1
selskáhppi+Sem/Group+Sem/Hum+N+Sg+Gen+PxSg1
smávva#goalsi+Sem/Ani+N+Sg+Gen+PxSg1
soalsi+N+Sg+Gen+PxSg1
stihka#gálssohat+N+Sg+Gen+PxSg1
stihká#gálssohat+N+Sg+Gen+PxSg1
sáiganan#molssa+N+Sg+Gen+PxSg1
vealsi+Sem/Hum+N+Sg+Gen+PxSg1
velste+N+Sg+Gen+PxSg1
vuokta#goalsi+Sem/Ani+N+Sg+Gen+PxSg1
vuovde#hilsku+N+Sg+Gen+PxSg1
válsa#doaimmahat+Sem/Org+Sem/Plc+N+Sg+Gen+PxSg1
válsa#jurssan+N+Sg+Gen+PxSg1
válsa+N+Sg+Gen+PxSg1
áibmo#molsun#rusttet+N+Sg+Gen+PxSg1
áibmo#molsun#ráigi+N+Sg+Gen+PxSg1
áibmo#molsun+N+Sg+Gen+PxSg1
áige#molsun+N+Sg+Gen+PxSg1
ája#hilsku+N+Sg+Gen+PxSg1
ákta+N+Sg+Gen+PxSg1
álsset#luovvar+N+Sg+Gen+PxSg1
álsttar+N+Sg+Gen+PxSg1
ávnnas#molsaseapmi+N+Sg+Gen+PxSg1
ávnnas#molsun+N+Sg+Gen+PxSg1
šilljo#hilsku+N+Sg+Gen+PxSg1
čoahkkádus+N+Sg+Gen+PxSg1
asfálta#emulšuvdna+N+Sg+Gen+PxSg1
gilši+Sem/Hum+N+Sg+Gen+PxSg1
goalšo#ruoššehas+Sem/Ani+N+Sg+Gen+PxSg1
goalšo#ruoššet+Sem/Ani+N+Sg+Gen+PxSg1
goalšo#vizar+Sem/Ani+N+Sg+Gen+PxSg1
goalšu+N+Sg+Gen+PxSg1
hoalši+Sem/Hum+N+Sg+Gen+PxSg1
lađas#vuolši+N+Sg+Gen+PxSg1
obba#lággá#vuolši+N+Sg+Gen+PxSg1
vilši+Sem/Hum+N+Sg+Gen+PxSg1
vuolši+N+Sg+Gen+PxSg1
álša#teasta+N+Sg+Gen+PxSg1
álššat+N+Sg+Gen+PxSg1
šealši+N+Sg+Gen+PxSg1
šulši+N+Sg+Gen+PxSg1
bassaladdan#mášen+N+Sg+Gen+PxSg1
mášen+N+Sg+Gen+PxSg1
data#mašen+N+Sg+Gen+PxSg1
dusen+N+Sg+Gen+PxSg1
fráŋken#mášen+N+Sg+Gen+PxSg1
girdin#mášen+N+Sg+Gen+PxSg1
goarrun#mášen+N+Sg+Gen+PxSg1
gođđin#mášen+N+Sg+Gen+PxSg1
kopi#mašen+N+Sg+Gen+PxSg1
kultur#beal+N+Sg+Gen+PxSg1
lihtte#bassan#mášen+N+Sg+Gen+PxSg1
akkulturašuvdna+N+Sg+Gen+PxSg1
akva#kultuvra+N+Sg+Gen+PxSg1
altai#smierra+N+Sg+Gen+PxSg1
altaialaš+Sem/Hum+N+Sg+Gen+PxSg1
alternatiiva+N+Sg+Gen+PxSg1
altruisma+N+Sg+Gen+PxSg1
altádna+N+Sg+Gen+PxSg1
altána+N+Sg+Gen+PxSg1
asfálta#assi+N+Sg+Gen+PxSg1
asfálta#betoŋga+N+Sg+Gen+PxSg1
asfálta#bidjan+N+Sg+Gen+PxSg1
asfálta#báhti+N+Sg+Gen+PxSg1
asfálta#emulšuvdna+N+Sg+Gen+PxSg1
asfálta#luodda+N+Sg+Gen+PxSg1
asfálta#mastiksa+N+Sg+Gen+PxSg1
asfálta#matriksa+N+Sg+Gen+PxSg1
asfálta#ravda+N+Sg+Gen+PxSg1
asfálta#renne+N+Sg+Gen+PxSg1
asfálta#sis#doallu+N+Sg+Gen+PxSg1
asfálta#čievra+N+Sg+Gen+PxSg1
asfálta#šládja+N+Sg+Gen+PxSg1
asfálta+N+Sg+Gen+PxSg1
asfáltahat+N+Sg+Gen+PxSg1
bealle#volta+N+Sg+Gen+PxSg1
beallje#biltu+N+Sg+Gen+PxSg1
bealta#biila+Sem/Veh+N+Sg+Gen+PxSg1
biebmo#sálti+N+Sg+Gen+PxSg1
biegga#hálti+N+Sg+Gen+PxSg1
biepmus#sálti+N+Sg+Gen+PxSg1
bilto#áldu+Sem/Ani+N+Sg+Gen+PxSg1
bilttet+N+Sg+Gen+PxSg1
biltu+Sem/Ani+N+Sg+Gen+PxSg1
bivdo#kultuvra+N+Sg+Gen+PxSg1
boagán+N+Sg+Gen+PxSg1
boalta+N+Sg+Gen+PxSg1
boaltu+N+Sg+Gen+PxSg1
boazo#doallo#kultuvra+N+Sg+Gen+PxSg1
boađđo#sáltton+N+Sg+Gen+PxSg1
buoltu+N+Sg+Gen+PxSg1
báisa#boaltu+N+Sg+Gen+PxSg1
bákte#bolttohat+N+Sg+Gen+PxSg1
bákte#sálti+N+Sg+Gen+PxSg1
cumma#skieltu+N+Sg+Gen+PxSg1
davve#sáltton+N+Sg+Gen+PxSg1
dealtá+N+Sg+Gen+PxSg1
duodje#kultuvra+N+Sg+Gen+PxSg1
duoltu+N+Sg+Gen+PxSg1
eami#kultuvra+N+Sg+Gen+PxSg1
facultatum+N+Sg+Gen+PxSg1
fakultehta+Sem/Org+Sem/Plc+N+Sg+Gen+PxSg1
fealta#njuovvan+N+Sg+Gen+PxSg1
fealta+N+Sg+Gen+PxSg1
felt#spáhta#láiggohat+N+Sg+Gen+PxSg1
fielti+N+Sg+Gen+PxSg1
filta#peanna+N+Sg+Gen+PxSg1
filta+N+Sg+Gen+PxSg1
filte+N+Sg+Gen+PxSg1
filttar+N+Sg+Gen+PxSg1
fálttehat+N+Sg+Gen+PxSg1
gestalt#psykologiija+N+Sg+Gen+PxSg1
gieđa#vuol#bálti+N+Sg+Gen+PxSg1
goahte#skielttar+N+Sg+Gen+PxSg1
goivvohat#vielti+N+Sg+Gen+PxSg1
goltá#giella+N+Sg+Gen+PxSg1
goltá+N+Sg+Gen+PxSg1
gummi#asfálta+N+Sg+Gen+PxSg1
gávpot#kultuvra+N+Sg+Gen+PxSg1
huksen#kultuvra+N+Sg+Gen+PxSg1
hálte#ventiila+N+Sg+Gen+PxSg1
hálti+N+Sg+Gen+PxSg1
infiltrašuvdna#bohcci+N+Sg+Gen+PxSg1
infiltrašuvdna#goivvohat+N+Sg+Gen+PxSg1
infiltrašuvdna#revre+N+Sg+Gen+PxSg1
infiltrašuvdna#rusttet+N+Sg+Gen+PxSg1
infiltrašuvdna#álddis+N+Sg+Gen+PxSg1
jielti+N+Sg+Gen+PxSg1
johtalan#kultuvra+N+Sg+Gen+PxSg1
kilo#volta+N+Sg+Gen+PxSg1
konsultašuvdna+N+Sg+Gen+PxSg1
kulta#báiki+Sem/Plc+N+Sg+Gen+PxSg1
kulta+N+Sg+Gen+PxSg1
kultur#antropologiija+N+Sg+Gen+PxSg1
kultur#bargi+Sem/Hum+N+Sg+Gen+PxSg1
kultur#bargu+Sem/Org+N+Sg+Gen+PxSg1
kultur#bealli+N+Sg+Gen+PxSg1
kultur#bálkkašupmi+N+Sg+Gen+PxSg1
kultur#deaivvadeapmi+N+Sg+Gen+PxSg1
kultur#departemeanta+Sem/Org+N+Sg+Gen+PxSg1
kultur#diehtu+N+Sg+Gen+PxSg1
kultur#doaibma+N+Sg+Gen+PxSg1
kultur#doallu+Sem/Org+N+Sg+Gen+PxSg1
kultur#doalut+N+Sg+Gen+PxSg1
kultur#doarjja+N+Sg+Gen+PxSg1
kultur#dovdo#mearka+N+Sg+Gen+PxSg1
kultur#duohki+N+Sg+Gen+PxSg1
kultur#duovdda+N+Sg+Gen+PxSg1
kultur#eallin+N+Sg+Gen+PxSg1
kultur#eanadat+Sem/Plc+N+Sg+Gen+PxSg1
kultur#foanda+N+Sg+Gen+PxSg1
kultur#fálaldat+Sem/Org+N+Sg+Gen+PxSg1
kultur#gaskkusteapmi+N+Sg+Gen+PxSg1
kultur#gelbbolašvuohta+N+Sg+Gen+PxSg1
kultur#guoddi+Sem/Hum+Sem/Org+N+Sg+Gen+PxSg1
kultur#guovddáš#foanda+N+Sg+Gen+PxSg1
kultur#guovddáš+Sem/Org+N+Sg+Gen+PxSg1
kultur#historjá+N+Sg+Gen+PxSg1
kultur#hoavda+Sem/Hum+N+Sg+Gen+PxSg1
kultur#identiteahtta+N+Sg+Gen+PxSg1
kultur#identitehta+N+Sg+Gen+PxSg1
kultur#imperialisma+N+Sg+Gen+PxSg1
kultur#institušuvdna+Sem/Org+N+Sg+Gen+PxSg1
kultur#lávde#goddi+Sem/Org+N+Sg+Gen+PxSg1
kultur#ministtar+Sem/Hum+N+Sg+Gen+PxSg1
kultur#muito#beroštupmi+N+Sg+Gen+PxSg1
kultur#muito#eise#váldi+Sem/Org+N+Sg+Gen+PxSg1
kultur#muito#fága+N+Sg+Gen+PxSg1
kultur#muito#hálddašeapmi+N+Sg+Gen+PxSg1
kultur#muito#láhka+N+Sg+Gen+PxSg1
kultur#muito#málle+N+Sg+Gen+PxSg1
kultur#muito#plána+N+Sg+Gen+PxSg1
kultur#muito#politihkka+N+Sg+Gen+PxSg1
kultur#muito#prošeakta+N+Sg+Gen+PxSg1
kultur#muito#ráđđi+Sem/Org+N+Sg+Gen+PxSg1
kultur#muito#suodjaleapmi+N+Sg+Gen+PxSg1
kultur#muito#suodjalus+N+Sg+Gen+PxSg1
kultur#muitu+N+Sg+Gen+PxSg1
kultur#málle+N+Sg+Gen+PxSg1
kultur#oaivadeaddji+N+Sg+Gen+PxSg1
kultur#organisašuvdna+Sem/Org+N+Sg+Gen+PxSg1
kultur#ovdan#buktin+N+Sg+Gen+PxSg1
kultur#ovdáneapmi+N+Sg+Gen+PxSg1
kultur#plána+N+Sg+Gen+PxSg1
kultur#politihkka+N+Sg+Gen+PxSg1
kultur#radikalisma+N+Sg+Gen+PxSg1
kultur#ruhta+N+Sg+Gen+PxSg1
kultur#ráddi+N+Sg+Gen+PxSg1
kultur#ráđđi+Sem/Org+N+Sg+Gen+PxSg1
kultur#seailluheaddji+Sem/Hum+N+Sg+Gen+PxSg1
kultur#skuvla+Sem/Org+N+Sg+Gen+PxSg1
kultur#stivra+Sem/Org+N+Sg+Gen+PxSg1
kultur#stivrra#válga+N+Sg+Gen+PxSg1
kultur#stivrra#čoahkkin+N+Sg+Gen+PxSg1
kultur#suorgi+N+Sg+Gen+PxSg1
kultur#vahkku+Sem/Org+N+Sg+Gen+PxSg1
kultur#viesso#plána+N+Sg+Gen+PxSg1
kultur#viesso#prošeakta+N+Sg+Gen+PxSg1
kultur#viessu+Sem/Build+N+Sg+Gen+PxSg1
kultur#vássu+N+Sg+Gen+PxSg1
kultur#áddejupmi+N+Sg+Gen+PxSg1
kultur#árbi+N+Sg+Gen+PxSg1
kultur#čuozáhat+N+Sg+Gen+PxSg1
kultur#čálli+N+Sg+Gen+PxSg1
kultuvra+N+Sg+Gen+PxSg1
liepma#čoaltu+N+Sg+Gen+PxSg1
lohkan#kultuvra+N+Sg+Gen+PxSg1
luodda#sálti+N+Sg+Gen+PxSg1
luonddu#asfálta+N+Sg+Gen+PxSg1
multi#dáiddár+Sem/Hum+N+Sg+Gen+PxSg1
multi#media+N+Sg+Gen+PxSg1
multiplikatiiva+N+Sg+Gen+PxSg1
multiplikašuvdna+N+Sg+Gen+PxSg1
muohta#boltton+N+Sg+Gen+PxSg1
muohta#boltun+N+Sg+Gen+PxSg1
málta#šaddu+N+Sg+Gen+PxSg1
málta+N+Sg+Gen+PxSg1
nalta+Sem/Hum+N+Sg+Gen+PxSg1
ohca#skieltu+N+Sg+Gen+PxSg1
okkultisma+N+Sg+Gen+PxSg1
oljo#filttar+N+Sg+Gen+PxSg1
pulta+N+Sg+Gen+PxSg1
rávdnje#hálti+N+Sg+Gen+PxSg1
salto+N+Sg+Gen+PxSg1
seaibe#nalta+N+Sg+Gen+PxSg1
silta+N+Sg+Gen+PxSg1
simultána+N+Sg+Gen+PxSg1
skielto#ruovddit+N+Sg+Gen+PxSg1
skielttar+N+Sg+Gen+PxSg1
skieltu+N+Sg+Gen+PxSg1
skilttar+N+Sg+Gen+PxSg1
skoalta#báiki+Sem/Plc+N+Sg+Gen+PxSg1
skoalta#sápmelaš+Sem/Hum+N+Sg+Gen+PxSg1
skoalta#sápmiG+N+Sg+Gen+PxSg1
skoalta+Sem/Hum+N+Sg+Gen+PxSg1
skolta#sápmiG+N+Sg+Gen+PxSg1
skoltalaš+Sem/Hum+N+Sg+Gen+PxSg1
smulta+N+Sg+Gen+PxSg1
spálta+N+Sg+Gen+PxSg1
sulti+N+Sg+Gen+PxSg1
sultu+N+Sg+Gen+PxSg1
sálte#guolli+Sem/Hum+N+Sg+Gen+PxSg1
sálte#jeagil+N+Sg+Gen+PxSg1
sálte#lihtti+N+Sg+Gen+PxSg1
sálte#luossa+Sem/Hum+N+Sg+Gen+PxSg1
sálte#láhka+N+Sg+Gen+PxSg1
sálte#márfi+N+Sg+Gen+PxSg1
sálte#suoidni+N+Sg+Gen+PxSg1
sálte#čalbmi+N+Sg+Gen+PxSg1
sálte#čoaltu+N+Sg+Gen+PxSg1
sálte#čuovža+Sem/Hum+N+Sg+Gen+PxSg1
sálte#čáhci+N+Sg+Gen+PxSg1
sálten#lihtti+N+Sg+Gen+PxSg1
sálten+N+Sg+Gen+PxSg1
sálti+N+Sg+Gen+PxSg1
sálttos#šaddu+Sem/Hum+N+Sg+Gen+PxSg1
sáme#kultuvra+N+Sg+Gen+PxSg1
sátto#asfálta+N+Sg+Gen+PxSg1
tealtá+N+Sg+Gen+PxSg1
tieltá+N+Sg+Gen+PxSg1
tingeltangel+N+Sg+Gen+PxSg1
ultrafioleahtta#suonjardeapmi+N+Sg+Gen+PxSg1
ultravioleahtta#suonjardeapmi+N+Sg+Gen+PxSg1
veahčer#ákšo#kultuvra+N+Sg+Gen+PxSg1
vealta+N+Sg+Gen+PxSg1
vielti+Sem/Plc+N+Sg+Gen+PxSg1
volta#mihttár+N+Sg+Gen+PxSg1
volta+N+Sg+Gen+PxSg1
vuolit#kultuvra+N+Sg+Gen+PxSg1
várre#vielti+N+Sg+Gen+PxSg1
áibmo#filttar+N+Sg+Gen+PxSg1
álto+N+Sg+Gen+PxSg1
álttagas#dohpon+N+Sg+Gen+PxSg1
álttagas+N+Sg+Gen+PxSg1
áltu+N+Sg+Gen+PxSg1
áltár+N+Sg+Gen+PxSg1
áltár#gárdi+N+Sg+Gen+PxSg1
áltár#láibi+N+Sg+Gen+PxSg1
čalbme#boaltu+N+Sg+Gen+PxSg1
čalbme#skieltu+N+Sg+Gen+PxSg1
čielti+Sem/Org+Sem/Plc+N+Sg+Gen+PxSg1
šilta+N+Sg+Gen+PxSg1
čoaltu+N+Sg+Gen+PxSg1
čoarve#sálti+N+Sg+Gen+PxSg1
šálten#latnja+Sem/Plc+N+Sg+Gen+PxSg1
kultur#kantuvra+Sem/Org+Sem/Plc+N+Sg+Gen+PxSg1
riddo#kultuvra+N+Sg+Gen+PxSg1
muhkke#gilvin#mášen+N+Sg+Gen+PxSg1
gilvo#beai+N+Sg+Gen+PxSg1
dulve+N+Sg+Gen+PxSg1
alva+N+Sg+Gen+PxSg1
alveolára+N+Sg+Gen+PxSg1
ambulánsa#bálvalus+N+Sg+Gen+PxSg1
antihkka#gálvu+N+Sg+Gen+PxSg1
arve#balva+N+Sg+Gen+PxSg1
atnu#gálvu+N+Sg+Gen+PxSg1
bagadan#bálvalus+N+Sg+Gen+PxSg1
baján#balva+N+Sg+Gen+PxSg1
balva#dilli+N+Sg+Gen+PxSg1
balva#dálkiG+N+Sg+Gen+PxSg1
balva#johtin+N+Sg+Gen+PxSg1
balva+N+Sg+Gen+PxSg1
balvaciehki+N+Sg+Gen+PxSg1
balvvádat+Sem/Wthr+N+Sg+Gen+PxSg1
beaktilvuođa#prinsihppa+N+Sg+Gen+PxSg1
biebmo#gálvu+N+Sg+Gen+PxSg1
bissulvuohta+N+Sg+Gen+PxSg1
boalvvir+Sem/Hum+N+Sg+Gen+PxSg1
boalvár+Sem/Hum+N+Sg+Gen+PxSg1
borramuš#gálvu+N+Sg+Gen+PxSg1
bulvvar+N+Sg+Gen+PxSg1
buolva+Sem/Hum+Sem/Group+N+Sg+Gen+PxSg1
buolvadat#molssa#ealáhat+N+Sg+Gen+PxSg1
buolvadat+Sem/Hum+Sem/Group+N+Sg+Gen+PxSg1
buozalvas+N+Sg+Gen+PxSg1
bálkkašupme#gilvvohallan+N+Sg+Gen+PxSg1
bálvalan#biire+Sem/Org+Sem/Plc+N+Sg+Gen+PxSg1
bálvalan#doaibma+N+Sg+Gen+PxSg1
bálvalan#ealáhus+N+Sg+Gen+PxSg1
bálvalan#politihkka+N+Sg+Gen+PxSg1
bálvalan#ámmát+N+Sg+Gen+PxSg1
bálvaleaddji+Sem/Hum+N+Sg+Gen+PxSg1
bálvaleapmi+N+Sg+Gen+PxSg1
bálvalus#apparáhtta+N+Sg+Gen+PxSg1
bálvalus#buvttadeapmi+N+Sg+Gen+PxSg1
bálvalus#doaibma+N+Sg+Gen+PxSg1
bálvalus#ealáhus+N+Sg+Gen+PxSg1
bálvalus#geavaheaddji+Sem/Hum+N+Sg+Gen+PxSg1
bálvalus#kantuvra+Sem/Org+Sem/Plc+N+Sg+Gen+PxSg1
bálvalus#máksu+N+Sg+Gen+PxSg1
bálvalus#suorgi+N+Sg+Gen+PxSg1
bálvalus+N+Sg+Gen+PxSg1
bálvalussii#álgin#mearrádus+N+Sg+Gen+PxSg1
bálvvos#báiki+Sem/Plc+N+Sg+Gen+PxSg1
bálvvos#geađgi+N+Sg+Gen+PxSg1
bálvvus+N+Sg+Gen+PxSg1
bálvá#goddi+Sem/Org+N+Sg+Gen+PxSg1
bálvá+Sem/Hum+N+Sg+Gen+PxSg1
bátne#dikšun#bálvalus+N+Sg+Gen+PxSg1
davve#dálvvut+N+Sg+Gen+PxSg1
dearvvašvuođa#bálvalus+N+Sg+Gen+PxSg1
designa#gilvu+N+Sg+Gen+PxSg1
diehto#gilvvohallan+N+Sg+Gen+PxSg1
dielve#juolgi+Sem/Hum+N+Sg+Gen+PxSg1
divvun#bálvalus+N+Sg+Gen+PxSg1
doalve#geainnus+N+Sg+Gen+PxSg1
doalve#gilvu+N+Sg+Gen+PxSg1
doalvi+N+Sg+Gen+PxSg1
doalvu+Sem/Hum+N+Sg+Gen+PxSg1
doalvun#gálvu+N+Sg+Gen+PxSg1
doalvun+N+Sg+Gen+PxSg1
doalvva#buvtta+N+Sg+Gen+PxSg1
doavtter#bálvalus+N+Sg+Gen+PxSg1
dulka#bálvalus+N+Sg+Gen+PxSg1
dulvadan#rádji+N+Sg+Gen+PxSg1
dulvadan#álddis+N+Sg+Gen+PxSg1
dulvadan#álddis+N+Sg+Gen+PxSg1
dulvadeapmi+N+Sg+Gen+PxSg1
dulve#geahpidan#rusttet+N+Sg+Gen+PxSg1
dulvi+Sem/Wthr+Sem/Time+N+Sg+Gen+PxSg1
dulvve#áigiG+N+Sg+Gen+PxSg1
duolva#čuoivvat+Sem/Ani+N+Sg+Gen+PxSg1
duolva+N+Sg+Gen+PxSg1
duolvan+N+Sg+Gen+PxSg1
duolvvár+Sem/Hum+N+Sg+Gen+PxSg1
duostilvuohta+N+Sg+Gen+PxSg1
duppal#oaivilvuohta+N+Sg+Gen+PxSg1
dálvadas+Sem/Plc+N+Sg+Gen+PxSg1
dálve#adjágas+N+Sg+Gen+PxSg1
dálve#bivttas+N+Sg+Gen+PxSg1
dálve#báiki+Sem/Plc+N+Sg+Gen+PxSg1
dálve#deahkka+N+Sg+Gen+PxSg1
dálve#eahket+N+Sg+Gen+PxSg1
dálve#eana+Sem/Plc+N+Sg+Gen+PxSg1
dálve#fárda+N+Sg+Gen+PxSg1
dálve#guohton#eana+Sem/Plc+N+Sg+Gen+PxSg1
dálve#guohtumat+N+Sg+Gen+PxSg1
dálve#guohtun#eana+Sem/Plc+N+Sg+Gen+PxSg1
dálve#guohtun+N+Sg+Gen+PxSg1
dálve#guovdel#vahkku+Sem/Time+N+Sg+Gen+PxSg1
dálve#gáma+N+Sg+Gen+PxSg1
dálve#idja+Sem/Time+N+Sg+Gen+PxSg1
dálve#jahki+Sem/Time+N+Sg+Gen+PxSg1
dálve#jorggáldat+N+Sg+Gen+PxSg1
dálve#jáhpi+N+Sg+Gen+PxSg1
dálve#lasta+N+Sg+Gen+PxSg1
dálve#loddi+Sem/Ani+N+Sg+Gen+PxSg1
dálve#losáš+N+Sg+Gen+PxSg1
dálve#luodda#bálvalus+N+Sg+Gen+PxSg1
dálve#muorra+N+Sg+Gen+PxSg1
dálve#mátki+N+Sg+Gen+PxSg1
dálve#máđidja+N+Sg+Gen+PxSg1
dálve#máđii+N+Sg+Gen+PxSg1
dálve#nagir+N+Sg+Gen+PxSg1
dálve#orohat+N+Sg+Gen+PxSg1
dálve#riemut+N+Sg+Gen+PxSg1
dálve#ruoivil+Sem/Ani+N+Sg+Gen+PxSg1
dálve#sesoŋŋa+Sem/Time+N+Sg+Gen+PxSg1
dálve#siida+Sem/Org+Sem/Plc+N+Sg+Gen+PxSg1
dálve#siivu+Sem/Wthr+N+Sg+Gen+PxSg1
dálve#skuovva+N+Sg+Gen+PxSg1
dálve#skážir+N+Sg+Gen+PxSg1
dálve#urbi+N+Sg+Gen+PxSg1
dálve#vánddardeapmi+N+Sg+Gen+PxSg1
dálve#áibmu+N+Sg+Gen+PxSg1
dálve#čorgi+N+Sg+Gen+PxSg1
dálve#čuoččot+N+Sg+Gen+PxSg1
dálvi+Sem/Time+N+Sg+Gen+PxSg1
dálvve#áigiG+N+Sg+Gen+PxSg1
dálvvet+Sem/Ani+N+Sg+Gen+PxSg1
dálvvádat+Sem/Time+N+Sg+Gen+PxSg1
eahkedis#ipmil#bálvalus+N+Sg+Gen+PxSg1
eahket#ipmil#bálvalus+N+Sg+Gen+PxSg1
eana#gilvi+Sem/Hum+N+Sg+Gen+PxSg1
eanan#gilvi+Sem/Hum+N+Sg+Gen+PxSg1
elve#suoidni+N+Sg+Gen+PxSg1
eret#doalvun+N+Sg+Gen+PxSg1
fidno#dearvvašvuođa#bálvalus+N+Sg+Gen+PxSg1
fysio#terapiija#bálvalus+N+Sg+Gen+PxSg1
galvanisma+N+Sg+Gen+PxSg1
gaska#dálvi+Sem/Time+N+Sg+Gen+PxSg1
geabbilvuohta+N+Sg+Gen+PxSg1
gealva+N+Sg+Gen+PxSg1
geavahan#gálvu+N+Sg+Gen+PxSg1
gieldda#dearvvašvuođa#bálvalus#láhka+N+Sg+Gen+PxSg1
giera#gilvin+N+Sg+Gen+PxSg1
gierdilvuohta+N+Sg+Gen+PxSg1
gillilvuohta+N+Sg+Gen+PxSg1
gilva#beštor+Sem/Ani+N+Sg+Gen+PxSg1
gilvalan#válddahus+N+Sg+Gen+PxSg1
gilvaleaddji+Sem/Hum+N+Sg+Gen+PxSg1
gilvin#eana+Sem/Plc+N+Sg+Gen+PxSg1
gilvin#rádjá+N+Sg+Gen+PxSg1
gilvo#bargu+N+Sg+Gen+PxSg1
gilvo#beaivi+Sem/Time+N+Sg+Gen+PxSg1
gilvo#biila+Sem/Veh+N+Sg+Gen+PxSg1
gilvo#botnjašupmi+N+Sg+Gen+PxSg1
gilvo#irgi+Sem/Hum+N+Sg+Gen+PxSg1
gilvo#jienasteapmi+N+Sg+Gen+PxSg1
gilvo#nákca+N+Sg+Gen+PxSg1
gilvo#suhkan+N+Sg+Gen+PxSg1
gilvo#viehkan+N+Sg+Gen+PxSg1
gilvo#vuodjin+N+Sg+Gen+PxSg1
gilvo#šillju+N+Sg+Gen+PxSg1
gilvo#čuoigan+N+Sg+Gen+PxSg1
gilvu+N+Sg+Gen+PxSg1
gilvva#bealbi+N+Sg+Gen+PxSg1
gilvva#eppel#muorra+N+Sg+Gen+PxSg1
gilvva#gordni+N+Sg+Gen+PxSg1
gilvva#gárde#bázahusat+N+Sg+Gen+PxSg1
gilvva#gárdi+N+Sg+Gen+PxSg1
gilvva#krássa+N+Sg+Gen+PxSg1
gilvva#sáhpal+N+Sg+Gen+PxSg1
gilvva#visti+N+Sg+Gen+PxSg1
gilvva#vuovdi+Sem/Plc+N+Sg+Gen+PxSg1
gilvva+N+Sg+Gen+PxSg1
gilvvohallan+N+Sg+Gen+PxSg1
gilvvohalli+Sem/Hum+N+Sg+Gen+PxSg1
giđđa#dálvi+Sem/Time+N+Sg+Gen+PxSg1
goalva#holga+N+Sg+Gen+PxSg1
goalva#sadji+N+Sg+Gen+PxSg1
goalva+N+Sg+Gen+PxSg1
goalvi+Sem/Hum+N+Sg+Gen+PxSg1
goarve#skálvi+N+Sg+Gen+PxSg1
golve+N+Sg+Gen+PxSg1
gumpe#valvi+N+Sg+Gen+PxSg1
guovtte#oaivilvuohta+N+Sg+Gen+PxSg1
gáhkken#bulvvar+N+Sg+Gen+PxSg1
gáhččo#gálvu+N+Sg+Gen+PxSg1
gálva#caggi+N+Sg+Gen+PxSg1
gálva#gorddet+N+Sg+Gen+PxSg1
gálva#sággi+N+Sg+Gen+PxSg1
gálva+N+Sg+Gen+PxSg1
gálvo#biila+Sem/Veh+N+Sg+Gen+PxSg1
gálvo#busse+Sem/Veh+N+Sg+Gen+PxSg1
gálvo#doaimmaheapmi+N+Sg+Gen+PxSg1
gálvo#fanas+Sem/Veh+N+Sg+Gen+PxSg1
gálvo#giisá+N+Sg+Gen+PxSg1
gálvo#golut+N+Sg+Gen+PxSg1
gálvo#gávppašan#fitnodat+Sem/Org+N+Sg+Gen+PxSg1
gálvo#gávppašeapmi+N+Sg+Gen+PxSg1
gálvo#hivvodat+N+Sg+Gen+PxSg1
gálvo#hálbbideapmi+N+Sg+Gen+PxSg1
gálvo#hálbbidus+N+Sg+Gen+PxSg1
gálvo#hálbbádus+N+Sg+Gen+PxSg1
gálvo#johtu#lađas+N+Sg+Gen+PxSg1
gálvo#johtu+N+Sg+Gen+PxSg1
gálvo#jorri+N+Sg+Gen+PxSg1
gálvo#kartotehka+N+Sg+Gen+PxSg1
gálvo#kredihtta+N+Sg+Gen+PxSg1
gálvo#lohkan+N+Sg+Gen+PxSg1
gálvo#lágideapmi+N+Sg+Gen+PxSg1
gálvo#mannu+N+Sg+Gen+PxSg1
gálvo#rabáhtta+N+Sg+Gen+PxSg1
gálvo#reahka+N+Sg+Gen+PxSg1
gálvo#rádjo#árvvoštallan+N+Sg+Gen+PxSg1
gálvo#rádju+Sem/Org+N+Sg+Gen+PxSg1
gálvo#vealgi+N+Sg+Gen+PxSg1
gálvo#vuostái#váldin+N+Sg+Gen+PxSg1
gálvo#vátni+N+Sg+Gen+PxSg1
gálvu+N+Sg+Gen+PxSg1
gávpe#gálvu+N+Sg+Gen+PxSg1
gávvilvuohta+N+Sg+Gen+PxSg1
healva#suoidni+N+Sg+Gen+PxSg1
hearge#gilvo#vuodjin+N+Sg+Gen+PxSg1
heasta#gilvu+N+Sg+Gen+PxSg1
helve#suoidni+N+Sg+Gen+PxSg1
helvet+N+Sg+Gen+PxSg1
hilgo#gálvu+N+Sg+Gen+PxSg1
hivvodat#gálvu+N+Sg+Gen+PxSg1
hoahppo#gálvu+N+Sg+Gen+PxSg1
holve+N+Sg+Gen+PxSg1
holvvas+N+Sg+Gen+PxSg1
huksen#bálvalus+N+Sg+Gen+PxSg1
huksen#gálvu+N+Sg+Gen+PxSg1
hálvvát+N+Sg+Gen+PxSg1
ieš#bálvaleapmi+N+Sg+Gen+PxSg1
ipmil#bálvaleaddji+Sem/Hum+N+Sg+Gen+PxSg1
ipmil#bálvalus+N+Sg+Gen+PxSg1
ipmilvuohta+N+Sg+Gen+PxSg1
ivdne#bulvvar+N+Sg+Gen+PxSg1
ivdne#pulvvar+N+Sg+Gen+PxSg1
jalvi+Sem/Plc+N+Sg+Gen+PxSg1
johtilvuohta+N+Sg+Gen+PxSg1
jáddadan#bulvvar+N+Sg+Gen+PxSg1
jálvi+N+Sg+Gen+PxSg1
kalvinisma+N+Sg+Gen+PxSg1
kántuvra#bálvalus+N+Sg+Gen+PxSg1
lađas#soddjilvuohta+N+Sg+Gen+PxSg1
lađas#soddjilvuođa#mihttu+N+Sg+Gen+PxSg1
leans#mánne#bálvá+Sem/Hum+N+Sg+Gen+PxSg1
leans#mánni#bálvá+Sem/Hum+N+Sg+Gen+PxSg1
liepma#bulvvar+N+Sg+Gen+PxSg1
lonuhan#gálvu+N+Sg+Gen+PxSg1
lotnolas#gilvin+N+Sg+Gen+PxSg1
luhtehas#bulvvar+N+Sg+Gen+PxSg1
luonddu#gilvin+N+Sg+Gen+PxSg1
manno#gálvu+N+Sg+Gen+PxSg1
meahcce#bálvalus+N+Sg+Gen+PxSg1
meahcce#healva+N+Sg+Gen+PxSg1
mearka#gálvu+N+Sg+Gen+PxSg1
meašttir#gilvu+N+Sg+Gen+PxSg1
meašttirvuođa#gilvvohallamat+N+Sg+Gen+PxSg1
meašttirvuođa#gilvvut+N+Sg+Gen+PxSg1
militeara#bálvalus+N+Sg+Gen+PxSg1
muhkke#gilvin#mášiidna+N+Sg+Gen+PxSg1
dálve#soahti+N+Sg+Gen+PxSg1
málvá+N+Sg+Gen+PxSg1
mátta#balva+N+Sg+Gen+PxSg1
máŋgga#oaivilvuohta+N+Sg+Gen+PxSg1
namma#konsuleanta#bálvalus+N+Sg+Gen+PxSg1
njoalve#láger+N+Sg+Gen+PxSg1
njolvi+Sem/Hum+N+Sg+Gen+PxSg1
njuolvi+Sem/Hum+N+Sg+Gen+PxSg1
njuolvá+Sem/Hum+N+Sg+Gen+PxSg1
njálbme#soalvi+N+Sg+Gen+PxSg1
norgga#meašttir#gilvu+N+Sg+Gen+PxSg1
oastin#bálvalus+N+Sg+Gen+PxSg1
olggos#doalvun+N+Sg+Gen+PxSg1
olympia#gilvvut+N+Sg+Gen+PxSg1
olympiija#gilvvut+N+Sg+Gen+PxSg1
ovtta#gálvo#buvttadeaddji+N+Sg+Gen+PxSg1
ovtta#oaivilvuohta+N+Sg+Gen+PxSg1
politiija#bálvá+Sem/Hum+N+Sg+Gen+PxSg1
preanta#gálvu+N+Sg+Gen+PxSg1
psykiatriija#bálvalus+N+Sg+Gen+PxSg1
pulvvar#apparáhtta+N+Sg+Gen+PxSg1
pulvvar+N+Sg+Gen+PxSg1
revolver+N+Sg+Gen+PxSg1
revolvár+N+Sg+Gen+PxSg1
rievdda#gálvu+N+Sg+Gen+PxSg1
roasso#dálvi+Sem/Wthr+N+Sg+Gen+PxSg1
rádjo#gálvo#joraheapmi+N+Sg+Gen+PxSg1
salvia+N+Sg+Gen+PxSg1
salviija+N+Sg+Gen+PxSg1
saŋáš#bulvvar+N+Sg+Gen+PxSg1
selvána+N+Sg+Gen+PxSg1
sierra#oaivilvuohta+N+Sg+Gen+PxSg1
silke#balva+N+Sg+Gen+PxSg1
silve#rássi+N+Sg+Gen+PxSg1
silvi+N+Sg+Gen+PxSg1
sis#bandy#gilvu+N+Sg+Gen+PxSg1
skábma#dálvi+Sem/Time+N+Sg+Gen+PxSg1
skálvi+N+Sg+Gen+PxSg1
soahte#bálvalus+N+Sg+Gen+PxSg1
soalvi+N+Sg+Gen+PxSg1
soddjilvuohta+N+Sg+Gen+PxSg1
sohka#buolva+Sem/Hum+Sem/Group+N+Sg+Gen+PxSg1
sosiála#bálvalus#láhka+N+Sg+Gen+PxSg1
sosiála#bálvalus+N+Sg+Gen+PxSg1
spesialista#dearvvašvuođa#bálvalus#láhka+N+Sg+Gen+PxSg1
spesialista#dearvvašvuođa#bálvalus+N+Sg+Gen+PxSg1
spihtálvuohta+N+Sg+Gen+PxSg1
spábba#čiekčan#gilvu+N+Sg+Gen+PxSg1
stohpo#gálvu+N+Sg+Gen+PxSg1
stuhkka#gálvu+N+Sg+Gen+PxSg1
suvdilvuohta+N+Sg+Gen+PxSg1
sáddat#doalvu+Sem/Hum+N+Sg+Gen+PxSg1
sálva+N+Sg+Gen+PxSg1
sálvan#divri+Sem/Hum+N+Sg+Gen+PxSg1
sálvu+N+Sg+Gen+PxSg1
sátne#doalvu+Sem/Hum+N+Sg+Gen+PxSg1
tandem#čuoigan#gilvu+N+Sg+Gen+PxSg1
telematihkka#bálvalus+N+Sg+Gen+PxSg1
valve#ealli+Sem/Ani+N+Sg+Gen+PxSg1
valvi+N+Sg+Gen+PxSg1
veagal#doalvun+N+Sg+Gen+PxSg1
viesso#gálvu+N+Sg+Gen+PxSg1
viesso#ipmil#bálvalus+N+Sg+Gen+PxSg1
viššalvuohta+N+Sg+Gen+PxSg1
vuolimus#gálvo#rádju+N+Sg+Gen+PxSg1
vuosttas#gearde#bálvalus+N+Sg+Gen+PxSg1
vuovde#gilvin#guovlu+Sem/Plc+N+Sg+Gen+PxSg1
vuovdin#bálvalus+N+Sg+Gen+PxSg1
várre#silvi+N+Sg+Gen+PxSg1
várre#suodjalan#bálvalus+N+Sg+Gen+PxSg1
web#gálvu+N+Sg+Gen+PxSg1
áicilvuohta+N+Sg+Gen+PxSg1
álva#náhkki+N+Sg+Gen+PxSg1
álva+Sem/Hum+N+Sg+Gen+PxSg1
álvi+N+Sg+Gen+PxSg1
álvu+N+Sg+Gen+PxSg1
árra#dálvi+Sem/Time+N+Sg+Gen+PxSg1
ávke#gálvu+N+Sg+Gen+PxSg1
čakča#dálvi+N+Sg+Gen+PxSg1
álgo#dálvi+N+Sg+Gen+PxSg1
čiekčan#gilvaleapmi+N+Sg+Gen+PxSg1
čieŋalvuohta+N+Sg+Gen+PxSg1
čilvi+N+Sg+Gen+PxSg1
šládja#gálvu+N+Sg+Gen+PxSg1
čuoddjilvuohta+N+Sg+Gen+PxSg1
čuoldin#gilvvut+N+Sg+Gen+PxSg1
čuovvolan#bálvalus+N+Sg+Gen+PxSg1
čáhce#balva+N+Sg+Gen+PxSg1
čáhce#dulvi+Sem/Wthr+N+Sg+Gen+PxSg1
čáhce#healva+N+Sg+Gen+PxSg1
čállin#bálvalus+N+Sg+Gen+PxSg1
čállin#gilvu+N+Sg+Gen+PxSg1
oaggun#gilvu+N+Sg+Gen+PxSg1
hearge#gilvu+N+Sg+Gen+PxSg1
luossa#gilvu+N+Sg+Gen+PxSg1
loahppa#gilvu+N+Sg+Gen+PxSg1
alit#skálžu+N+Sg+Gen+PxSg1
bohcco#skálžu+N+Sg+Gen+PxSg1
bohká#skálžu+N+Sg+Gen+PxSg1
bulži+N+Sg+Gen+PxSg1
bulžžet+N+Sg+Gen+PxSg1
buolža+N+Sg+Gen+PxSg1
bussá#skálžu+N+Sg+Gen+PxSg1
guiske#skálžu+N+Sg+Gen+PxSg1
gusa#skálžu+N+Sg+Gen+PxSg1
gussa#skálžu+N+Sg+Gen+PxSg1
gáicca#skálžu+N+Sg+Gen+PxSg1
heasta#skálžu+N+Sg+Gen+PxSg1
heastta#skálžu+N+Sg+Gen+PxSg1
molži+Sem/Hum+N+Sg+Gen+PxSg1
oaive#skálžu+N+Sg+Gen+PxSg1
skilži+N+Sg+Gen+PxSg1
skoalže#mielki+N+Sg+Gen+PxSg1
skálžo#ealán+Sem/Ani+N+Sg+Gen+PxSg1
skálžu+N+Sg+Gen+PxSg1
skálžžár+Sem/Hum+N+Sg+Gen+PxSg1
solža+N+Sg+Gen+PxSg1
spiidne#skálžu+N+Sg+Gen+PxSg1
spiinni#skálžu+N+Sg+Gen+PxSg1
spilži#vahkku+Sem/Time+N+Sg+Gen+PxSg1
spulži+N+Sg+Gen+PxSg1
spálžu+Sem/Ani+N+Sg+Gen+PxSg1
spálžá#muoddá+N+Sg+Gen+PxSg1
spálžá+N+Sg+Gen+PxSg1
sávzza#skálžu+N+Sg+Gen+PxSg1
čibbe#skálžu+N+Sg+Gen+PxSg1
šnjalži+Sem/Hum+N+Sg+Gen+PxSg1
šnjilža#mánnu+N+Sg+Gen+PxSg1
šnjilža+Sem/Ani+Sem/Time+N+Sg+Gen+PxSg1
šnjilži+Sem/Ani+Sem/Time+N+Sg+Gen+PxSg1
šolža+N+Sg+Gen+PxSg1
+N+Sg+Gen+PxSg1
čalbmet#beal+N+Sg+Gen+PxSg1
čalbme#geaš+N+Sg+Gen+PxSg1
suorbma#geaš+N+Sg+Gen+PxSg1
bálbma#sotna#beai+N+Sg+Gen+PxSg1
nuppiid#ovda#olbmuid+N+Sg+Gen+PxSg1
nuppi#ovda#olbmo+N+Sg+Gen+PxSg1
nuppe#ovda#olbmo+N+Sg+Gen+PxSg1
ovttat#olbmo+N+Sg+Gen+PxSg1
čalbmet#beal+N+Sg+Gen+PxSg1
diibmo#beal+N+Sg+Gen+PxSg1
njálbme#geaš+N+Sg+Gen+PxSg1
oarbme#beal+N+Sg+Gen+PxSg1
pálbma#sotna#beai+N+Sg+Gen+PxSg1
ahke#olmmoš+Sem/Hum+N+Sg+Gen+PxSg1
aktahat#olmmoš+Sem/Hum+N+Sg+Gen+PxSg1
albma#bidju+N+Sg+Gen+PxSg1
albma#buktin+N+Sg+Gen+PxSg1
albma#buktojupmi+N+Sg+Gen+PxSg1
albma#ilbmi+N+Sg+Gen+PxSg1
albma#olmmoš+Sem/Hum+N+Sg+Gen+PxSg1
albma#ropmi+Sem/Hum+N+Sg+Gen+PxSg1
albma#suoigi+Sem/Hum+N+Sg+Gen+PxSg1
albmadeaddji+N+Sg+Gen+PxSg1
albmanan#hápmi+N+Sg+Gen+PxSg1
albme#assi+N+Sg+Gen+PxSg1
albme#láivi+N+Sg+Gen+PxSg1
albme#náhkki+N+Sg+Gen+PxSg1
albme#ravda+N+Sg+Gen+PxSg1
albmiG+N+Sg+Gen+PxSg1
albmoneapmi+N+Sg+Gen+PxSg1
albmulaš+N+Sg+Gen+PxSg1
albmá#dreassa+N+Sg+Gen+PxSg1
albmáhuoš+Sem/Hum+N+Sg+Gen+PxSg1
albmái#mannan+N+Sg+Gen+PxSg1
albmáš+Sem/Hum+N+Sg+Gen+PxSg1
alla#olmmoš+Sem/Hum+N+Sg+Gen+PxSg1
almmái#olmmoš+Sem/Hum+N+Sg+Gen+PxSg1
almmái+Sem/Hum+N+Sg+Gen+PxSg1
alumiidna#foarbma+N+Sg+Gen+PxSg1
alumin#foarbma+N+Sg+Gen+PxSg1
alárbma+N+Sg+Gen+PxSg1
alárbma#mearka+N+Sg+Gen+PxSg1
alárbma#systema+N+Sg+Gen+PxSg1
anašan#guoibmi+Sem/Hum+N+Sg+Gen+PxSg1
arve#čalbmi+N+Sg+Gen+PxSg1
asto#áigge#doaibma+N+Sg+Gen+PxSg1
asttu#áige#doaibma+N+Sg+Gen+PxSg1
atoma#čalbme#suhppehat+N+Sg+Gen+PxSg1
aviisa#olmmoš+Sem/Hum+N+Sg+Gen+PxSg1
aviisa#olmmái+Sem/Hum+N+Sg+Gen+PxSg1
badje#olmmoš+Sem/Hum+N+Sg+Gen+PxSg1
badje#olmmái+Sem/Hum+N+Sg+Gen+PxSg1
badje#vuoibmi+N+Sg+Gen+PxSg1
badjel#guorbme#sihkkarastin+N+Sg+Gen+PxSg1
badjel#vuoibmi+N+Sg+Gen+PxSg1
badjin#olmmoš+Sem/Hum+N+Sg+Gen+PxSg1
bahta#čalbmi+N+Sg+Gen+PxSg1
bahčen#gieđbmi+N+Sg+Gen+PxSg1
bargo#almmái+Sem/Hum+N+Sg+Gen+PxSg1
bargo#doaibma+N+Sg+Gen+PxSg1
bargo#dáhpe#dorbmi+N+Sg+Gen+PxSg1
bargo#guoibmi+Sem/Hum+N+Sg+Gen+PxSg1
bargo#olmmái+Sem/Hum+N+Sg+Gen+PxSg1
bargui#máhcahan#doaibma+N+Sg+Gen+PxSg1
bassi#olmmoš+Sem/Hum+N+Sg+Gen+PxSg1
bassi#olmmái+Sem/Hum+N+Sg+Gen+PxSg1
beahcán#suorbma#rássi+N+Sg+Gen+PxSg1
beaive#biebmu+N+Sg+Gen+PxSg1
beaive#čalbme#šaddu+N+Sg+Gen+PxSg1
beaive#čalbmi+N+Sg+Gen+PxSg1
bealle#beaive#doaibma+N+Sg+Gen+PxSg1
beara#skurbmu+N+Sg+Gen+PxSg1
bearbma+N+Sg+Gen+PxSg1
bearrái#geahččan#doaibma+N+Sg+Gen+PxSg1
beatnat#biebmu+N+Sg+Gen+PxSg1
beavde#leađbma+N+Sg+Gen+PxSg1
biddo#njálbmi+N+Sg+Gen+PxSg1
biebman#doaibma+N+Sg+Gen+PxSg1
biebman#luokti+N+Sg+Gen+PxSg1
biebman#lága+N+Sg+Gen+PxSg1
biebman#láhka+N+Sg+Gen+PxSg1
biebman+N+Sg+Gen+PxSg1
biebmo#bearrái#geahčču+N+Sg+Gen+PxSg1
biebmo#bihttá+N+Sg+Gen+PxSg1
biebmo#buoidi+N+Sg+Gen+PxSg1
biebmo#buvtta+N+Sg+Gen+PxSg1
biebmo#bábir+N+Sg+Gen+PxSg1
biebmo#bárdni+Sem/Hum+N+Sg+Gen+PxSg1
biebmo#bázahus+N+Sg+Gen+PxSg1
biebmo#bázahusat+N+Sg+Gen+PxSg1
biebmo#departemeanta+Sem/Org+Sem/Plc+N+Sg+Gen+PxSg1
biebmo#dilli+N+Sg+Gen+PxSg1
biebmo#doallu+N+Sg+Gen+PxSg1
biebmo#dárkkisteapmi+N+Sg+Gen+PxSg1
biebmo#dárkkástus+N+Sg+Gen+PxSg1
biebmo#eadni+Sem/Hum+N+Sg+Gen+PxSg1
biebmo#ealli+Sem/Ani+N+Sg+Gen+PxSg1
biebmo#goallus+N+Sg+Gen+PxSg1
biebmo#guolle#konsešuvdna+N+Sg+Gen+PxSg1
biebmo#gálvu+N+Sg+Gen+PxSg1
biebmo#lassi+N+Sg+Gen+PxSg1
biebmo#loddi+Sem/Ani+N+Sg+Gen+PxSg1
biebmo#luossa+Sem/Ani+N+Sg+Gen+PxSg1
biebmo#mašiidna+N+Sg+Gen+PxSg1
biebmo#moalut+N+Sg+Gen+PxSg1
biebmo#máksu+N+Sg+Gen+PxSg1
biebmo#mánná+Sem/Hum+N+Sg+Gen+PxSg1
biebmo#nieida+Sem/Hum+N+Sg+Gen+PxSg1
biebmo#olju+N+Sg+Gen+PxSg1
biebmo#prosessor+N+Sg+Gen+PxSg1
biebmo#rieban+Sem/Ani+N+Sg+Gen+PxSg1
biebmo#riekkis+N+Sg+Gen+PxSg1
biebmo#ruhta+N+Sg+Gen+PxSg1
biebmo#ráhkadan#mašiidna+N+Sg+Gen+PxSg1
biebmo#suddadan#oalli+N+Sg+Gen+PxSg1
biebmo#sálti+N+Sg+Gen+PxSg1
biebmo#viđji+N+Sg+Gen+PxSg1
biebmo#vurkkohat+N+Sg+Gen+PxSg1
biebmo#váhnen+Sem/Hum+N+Sg+Gen+PxSg1
biebmo#vátni+N+Sg+Gen+PxSg1
biebmo#áhčči+Sem/Hum+N+Sg+Gen+PxSg1
biebmo#ávnnas+N+Sg+Gen+PxSg1
biebmo#šibit+Sem/Ani+N+Sg+Gen+PxSg1
biebmo#šládja+N+Sg+Gen+PxSg1
biebmu+N+Sg+Gen+PxSg1
biedjo#njálbmi+N+Sg+Gen+PxSg1
biegga#hieibma+Sem/Wthr+N+Sg+Gen+PxSg1
biegga#olmmái+Sem/Hum+N+Sg+Gen+PxSg1
bieđggo#boaibmun+N+Sg+Gen+PxSg1
biras#gáhtten#doaibma+N+Sg+Gen+PxSg1
bisso#almmái+Sem/Hum+N+Sg+Gen+PxSg1
bisso#njálbmi+N+Sg+Gen+PxSg1
bivdo#olmmái+Sem/Hum+N+Sg+Gen+PxSg1
bivge#surbmi+N+Sg+Gen+PxSg1
bivttas#hábmen+N+Sg+Gen+PxSg1
boaibmumuš+N+Sg+Gen+PxSg1
boaimmus+N+Sg+Gen+PxSg1
boasta#almmái+Sem/Hum+N+Sg+Gen+PxSg1
boasta#olmmái+Sem/Hum+N+Sg+Gen+PxSg1
boastto#biebman+N+Sg+Gen+PxSg1
boatka#fierbmi+N+Sg+Gen+PxSg1
boađus#ulbmil+N+Sg+Gen+PxSg1
bohcco#čuolbma+N+Sg+Gen+PxSg1
bohtal#njálbmi+N+Sg+Gen+PxSg1
boras#čuolbma+N+Sg+Gen+PxSg1
borde#guorbmi+N+Sg+Gen+PxSg1
bostta#gearpmaš+Sem/Ani+N+Sg+Gen+PxSg1
brutto#álbmot#buvttadus+N+Sg+Gen+PxSg1
bubme+N+Sg+Gen+PxSg1
bubmol+N+Sg+Gen+PxSg1
buksa#njálbmi+N+Sg+Gen+PxSg1
bullje#čalbmi+Sem/Hum+N+Sg+Gen+PxSg1
buohcce#biila#olmmoš+Sem/Hum+N+Sg+Gen+PxSg1
buoimmas+N+Sg+Gen+PxSg1
buolbmágaš+Sem/Hum+N+Sg+Gen+PxSg1
buollin#alárbma+N+Sg+Gen+PxSg1
buollin#lárbma#rusttet+N+Sg+Gen+PxSg1
buoridan#doaibma+N+Sg+Gen+PxSg1
buorrin#submi+N+Sg+Gen+PxSg1
buoššodan#liibma+N+Sg+Gen+PxSg1
bures#doaibmi+N+Sg+Gen+PxSg1
bággen#doaibma+N+Sg+Gen+PxSg1
bággo#doaibma+N+Sg+Gen+PxSg1
báike#gotte#olmmoš+Sem/Hum+N+Sg+Gen+PxSg1
bákte#doaibma+N+Sg+Gen+PxSg1
bákte#olmmoš+Sem/Hum+N+Sg+Gen+PxSg1
bákte#ruvke#doaibma+N+Sg+Gen+PxSg1
bálbma#muorra+N+Sg+Gen+PxSg1
bálbma#sotna#beaivi+Sem/Time+N+Sg+Gen+PxSg1
bálbma+N+Sg+Gen+PxSg1
bállo#čalbmi+N+Sg+Gen+PxSg1
bálvalan#doaibma+N+Sg+Gen+PxSg1
bálvalus#doaibma+N+Sg+Gen+PxSg1
bárbmo#doahkki+N+Sg+Gen+PxSg1
bárbmo#fálli+Sem/Ani+N+Sg+Gen+PxSg1
bárbmo#loddi+Sem/Ani+N+Sg+Gen+PxSg1
bárbmo#moahti+N+Sg+Gen+PxSg1
bárbmuG+N+Sg+Gen+PxSg1
bárdne#almmái+Sem/Hum+N+Sg+Gen+PxSg1
bárdne#olmmoš+Sem/Hum+N+Sg+Gen+PxSg1
bárdne#olmmái+Sem/Hum+N+Sg+Gen+PxSg1
bátne#olmmoš+Sem/Hum+N+Sg+Gen+PxSg1
ceakko#čiegus#čalbmi+N+Sg+Gen+PxSg1
curbmi+Sem/Hum+N+Sg+Gen+PxSg1
cábmin#ráŋggáštus+N+Sg+Gen+PxSg1
dahkki#guoibmivuohta+N+Sg+Gen+PxSg1
dahku#čalbmi+N+Sg+Gen+PxSg1
davvi#sámi#álbmot+Sem/Hum+Sem/Group+N+Sg+Gen+PxSg1
deagga#stoarbma#spálfu+Sem/Ani+N+Sg+Gen+PxSg1
dearbmi+N+Sg+Gen+PxSg1
dearbmun+N+Sg+Gen+PxSg1
dearvvašvuođa#doaibma+N+Sg+Gen+PxSg1
deatta#áibmu+N+Sg+Gen+PxSg1
diehto#juohkin#doaibma+N+Sg+Gen+PxSg1
dierbmá#muorji+N+Sg+Gen+PxSg1
dierbmá#rássi+N+Sg+Gen+PxSg1
dierbmá+N+Sg+Gen+PxSg1
dievdo#olmmoš+Sem/Hum+N+Sg+Gen+PxSg1
dieđa#olmmái+Sem/Hum+N+Sg+Gen+PxSg1
digge#álbmot+Sem/Hum+Sem/Group+N+Sg+Gen+PxSg1
dihtor#biebman#ovttadat+N+Sg+Gen+PxSg1
dihtor#biebmu+N+Sg+Gen+PxSg1
dihtor#šearbma+N+Sg+Gen+PxSg1
diibmo#bealle+Sem/Time+N+Sg+Gen+PxSg1
diibmo#bealli+Sem/Time+N+Sg+Gen+PxSg1
diibmo#duojár+Sem/Hum+N+Sg+Gen+PxSg1
diibmo#dávval+N+Sg+Gen+PxSg1
diibmo#haddi+N+Sg+Gen+PxSg1
diibmo#láhkki+N+Sg+Gen+PxSg1
diibmo#lássa+N+Sg+Gen+PxSg1
diibmo#máhttin+N+Sg+Gen+PxSg1
diibmo#oahpaheaddji+Sem/Hum+N+Sg+Gen+PxSg1
diibmo#plána+N+Sg+Gen+PxSg1
diibmo#áigiG+N+Sg+Gen+PxSg1
diibmo#čeahppi+Sem/Hum+N+Sg+Gen+PxSg1
diibmu+Sem/Time+N+Sg+Gen+PxSg1
divga#healbmi+N+Sg+Gen+PxSg1
doaibma#almmái#ortnet+N+Sg+Gen+PxSg1
doaibma#almmái+Sem/Hum+N+Sg+Gen+PxSg1
doaibma#biddjo#orohat+Sem/Org+Sem/Plc+N+Sg+Gen+PxSg1
doaibma#bidjo#evttuhus+N+Sg+Gen+PxSg1
doaibma#bidjo#guovlu+Sem/Plc+N+Sg+Gen+PxSg1
doaibma#bidju+N+Sg+Gen+PxSg1
doaibma#boađus+N+Sg+Gen+PxSg1
doaibma#bušeahtta+N+Sg+Gen+PxSg1
doaibma#dahku+N+Sg+Gen+PxSg1
doaibma#dilli+N+Sg+Gen+PxSg1
doaibma#dilálašvuohta+N+Sg+Gen+PxSg1
doaibma#doalli+Sem/Hum+N+Sg+Gen+PxSg1
doaibma#doarjja+N+Sg+Gen+PxSg1
doaibma#dárkkisteapmi+N+Sg+Gen+PxSg1
doaibma#friddjavuohta+N+Sg+Gen+PxSg1
doaibma#geatnegasvuohta+N+Sg+Gen+PxSg1
doaibma#gelbbolašvuohta+N+Sg+Gen+PxSg1
doaibma#goddi+Sem/Org+N+Sg+Gen+PxSg1
doaibma#gollu+N+Sg+Gen+PxSg1
doaibma#guovddáš+Sem/Org+Sem/Plc+N+Sg+Gen+PxSg1
doaibma#guovlu+Sem/Plc+N+Sg+Gen+PxSg1
doaibma#heaitin+N+Sg+Gen+PxSg1
doaibma#hehttejupmi#ealáhat+N+Sg+Gen+PxSg1
doaibma#hehttejupmi+N+Sg+Gen+PxSg1
doaibma#jahki+Sem/Time+N+Sg+Gen+PxSg1
doaibma#joatkin+N+Sg+Gen+PxSg1
doaibma#jođiheaddji+Sem/Hum+N+Sg+Gen+PxSg1
doaibma#juogadan#lávde#goddi+Sem/Org+N+Sg+Gen+PxSg1
doaibma#konsešuvdna+N+Sg+Gen+PxSg1
doaibma#latnja+Sem/Plc+N+Sg+Gen+PxSg1
doaibma#lobi#doalli+Sem/Hum+N+Sg+Gen+PxSg1
doaibma#lobi#ortnet+N+Sg+Gen+PxSg1
doaibma#lohpi+N+Sg+Gen+PxSg1
doaibma#mokta+N+Sg+Gen+PxSg1
doaibma#máksu+N+Sg+Gen+PxSg1
doaibma#málle+N+Sg+Gen+PxSg1
doaibma#oaivadeaddji+Sem/Hum+N+Sg+Gen+PxSg1
doaibma#olggos#gollu+N+Sg+Gen+PxSg1
doaibma#olmmoš+Sem/Hum+N+Sg+Gen+PxSg1
doaibma#olmmái#ortnet+N+Sg+Gen+PxSg1
doaibma#olmmái+Sem/Hum+N+Sg+Gen+PxSg1
doaibma#orgána+Sem/Org+N+Sg+Gen+PxSg1
doaibma#ortnet+N+Sg+Gen+PxSg1
doaibma#plána+N+Sg+Gen+PxSg1
doaibma#prográmma+N+Sg+Gen+PxSg1
doaibma#ruhta+N+Sg+Gen+PxSg1
doaibma#sisa#boahtu+N+Sg+Gen+PxSg1
doaibma#suorgi+N+Sg+Gen+PxSg1
doaibma#viidodat+N+Sg+Gen+PxSg1
doaibma#visti+N+Sg+Gen+PxSg1
doaibma#vuohki+N+Sg+Gen+PxSg1
doaibma#váddu+N+Sg+Gen+PxSg1
doaibma#vádjet+Sem/Hum+N+Sg+Gen+PxSg1
doaibma#áigi+Sem/Time+N+Sg+Gen+PxSg1
doaibma#čilgehus+N+Sg+Gen+PxSg1
doaibma+N+Sg+Gen+PxSg1
doaibman#lohpi+N+Sg+Gen+PxSg1
doaibman#vejolašvuohta+N+Sg+Gen+PxSg1
doaibman#vuoigatvuohta+N+Sg+Gen+PxSg1
doaibman#áigi+Sem/Time+N+Sg+Gen+PxSg1
doaibmi+Sem/Hum+N+Sg+Gen+PxSg1
doarjja#doaibma+N+Sg+Gen+PxSg1
doarjja#olmmoš+Sem/Hum+N+Sg+Gen+PxSg1
doarjja#submi+N+Sg+Gen+PxSg1
doarrun#vuoibmi+N+Sg+Gen+PxSg1
dubmehus+N+Sg+Gen+PxSg1
dubmen#goddi+Sem/Org+N+Sg+Gen+PxSg1
duhát#jahke#ulbmil+N+Sg+Gen+PxSg1
duodje#diibmu+N+Sg+Gen+PxSg1
duodje#doaibma+N+Sg+Gen+PxSg1
duolbman#jorri+N+Sg+Gen+PxSg1
duottar#horbmá+N+Sg+Gen+PxSg1
duottar#má#ilbmi+N+Sg+Gen+PxSg1
dutkan#doaibma+N+Sg+Gen+PxSg1
dutkan#čuolbma+N+Sg+Gen+PxSg1
dáhkádus#biebmu+N+Sg+Gen+PxSg1
dáhkádus#submi+N+Sg+Gen+PxSg1
dáhpe#dorbmi+N+Sg+Gen+PxSg1
dáidda#doaibma#goddi+Sem/Org+N+Sg+Gen+PxSg1
dállo#olmmoš+Sem/Hum+N+Sg+Gen+PxSg1
dálu#almmái+Sem/Hum+N+Sg+Gen+PxSg1
dálu#olmmoš+Sem/Hum+N+Sg+Gen+PxSg1
dálu#olmmái+Sem/Hum+N+Sg+Gen+PxSg1
dálve#áibmu+N+Sg+Gen+PxSg1
dáppe-olmmoš+Sem/Hum+N+Sg+Gen+PxSg1
dárbmi+N+Sg+Gen+PxSg1
dárbmu+N+Sg+Gen+PxSg1
dárkkistan#submen+N+Sg+Gen+PxSg1
dárogiel#diibmu+N+Sg+Gen+PxSg1
dásse#árvo#doaibma#plána+N+Sg+Gen+PxSg1
dásse#árvo#doaibma+N+Sg+Gen+PxSg1
dássádahttin#doaibma+N+Sg+Gen+PxSg1
eabmu+N+Sg+Gen+PxSg1
eadne#olmmoš+Sem/Hum+N+Sg+Gen+PxSg1
eahket#biebmu+N+Sg+Gen+PxSg1
eaibmi+Sem/Hum+N+Sg+Gen+PxSg1
eallin#doaibma+N+Sg+Gen+PxSg1
ealáhus#doaibma+N+Sg+Gen+PxSg1
eami#álbmot#beroštupmi+N+Sg+Gen+PxSg1
eami#álbmot#dilli+N+Sg+Gen+PxSg1
eami#álbmot#dimenšuvdna+N+Sg+Gen+PxSg1
eami#álbmot#geatnegasvuohta+N+Sg+Gen+PxSg1
eami#álbmot#guovlu+Sem/Plc+N+Sg+Gen+PxSg1
eami#álbmot#konvenšuvdna+N+Sg+Gen+PxSg1
eami#álbmot#logi#jahki+Sem/Time+N+Sg+Gen+PxSg1
eami#álbmot#oktavuohta+N+Sg+Gen+PxSg1
eami#álbmot#ovddasteaddji+Sem/Hum+N+Sg+Gen+PxSg1
eami#álbmot#parlameanta+Sem/Org+Sem/Plc+N+Sg+Gen+PxSg1
eami#álbmot#perspektiiva+N+Sg+Gen+PxSg1
eami#álbmot#politihkka+N+Sg+Gen+PxSg1
eami#álbmot#prográmma+N+Sg+Gen+PxSg1
eami#álbmot#prošeakta+N+Sg+Gen+PxSg1
eami#álbmot#studeanta+Sem/Hum+N+Sg+Gen+PxSg1
eami#álbmot#vuoigatvuohta+N+Sg+Gen+PxSg1
eami#álbmot+Sem/Hum+Sem/Group+N+Sg+Gen+PxSg1
eana#čalbmi+N+Sg+Gen+PxSg1
eanan#doallo#doaibma+N+Sg+Gen+PxSg1
eanan#doallo#ulbmil+N+Sg+Gen+PxSg1
eanan#doallo#álggahan#doaibma+N+Sg+Gen+PxSg1
eanan#hálden#doaibma+N+Sg+Gen+PxSg1
eanan#čalbmi+N+Sg+Gen+PxSg1
eanet#álbmot+Sem/Hum+Sem/Group+N+Sg+Gen+PxSg1
earbmálat+Sem/Wthr+N+Sg+Gen+PxSg1
eastadan#doaibma+N+Sg+Gen+PxSg1
eatnan#vuloš#doaibma+N+Sg+Gen+PxSg1
eaŋgals#olmmái+Sem/Hum+N+Sg+Gen+PxSg1
eaŋkal#olmmoš+Sem/Hum+N+Sg+Gen+PxSg1
eaŋkil#olmmoš+Sem/Hum+N+Sg+Gen+PxSg1
ebmos#lieđat+N+Sg+Gen+PxSg1
ele#čalbmi+N+Sg+Gen+PxSg1
emálja#foarbma+N+Sg+Gen+PxSg1
erenoamáš#doaibma+N+Sg+Gen+PxSg1
fanas#beal#olmmái+Sem/Hum+N+Sg+Gen+PxSg1
fidno#doaibma+N+Sg+Gen+PxSg1
fielbmá+Sem/Plc+N+Sg+Gen+PxSg1
fielmmis+Sem/Plc+N+Sg+Gen+PxSg1
fierbme#bivdo#vuoigatvuohta+N+Sg+Gen+PxSg1
fierbme#cuozza+N+Sg+Gen+PxSg1
fierbme#gealdda+N+Sg+Gen+PxSg1
fierbme#giron#lasta+N+Sg+Gen+PxSg1
fierbme#holga+N+Sg+Gen+PxSg1
fierbme#jielli+N+Sg+Gen+PxSg1
fierbme#leaŋka+N+Sg+Gen+PxSg1
fierbme#luovdi+N+Sg+Gen+PxSg1
fierbme#reašmi+N+Sg+Gen+PxSg1
fierbme#rulla+N+Sg+Gen+PxSg1
fierbme#ráddjen#guovlu+Sem/Plc+N+Sg+Gen+PxSg1
fierbme#rássi+N+Sg+Gen+PxSg1
fierbme#rávvu+N+Sg+Gen+PxSg1
fierbme#sallit+Sem/Ani+N+Sg+Gen+PxSg1
fierbme#suonjir+N+Sg+Gen+PxSg1
fierbme#čalbmi+N+Sg+Gen+PxSg1
fierbme#čoalli+N+Sg+Gen+PxSg1
fierbme#čujuhan#váldi+Sem/Org+N+Sg+Gen+PxSg1
fierbme#čuolbma+N+Sg+Gen+PxSg1
fierbmi+N+Sg+Gen+PxSg1
fierran#fierbmi+N+Sg+Gen+PxSg1
filbma+N+Sg+Gen+PxSg1
filbma#apparáhta+N+Sg+Gen+PxSg1
filbma#buvttadeapmi+N+Sg+Gen+PxSg1
filbma#dahkki+Sem/Hum+N+Sg+Gen+PxSg1
filbma#festivála+N+Sg+Gen+PxSg1
filbma#foanda+N+Sg+Gen+PxSg1
filbma#guovddáš+Sem/Org+Sem/Plc+N+Sg+Gen+PxSg1
filbma#idola+N+Sg+Gen+PxSg1
filbma#liidni+N+Sg+Gen+PxSg1
filbma#nástiG+N+Sg+Gen+PxSg1
filbma#projektor+N+Sg+Gen+PxSg1
filbma#sivdnádus+N+Sg+Gen+PxSg1
filbmen#rusttet+N+Sg+Gen+PxSg1
firbmá+Sem/Org+N+Sg+Gen+PxSg1
fitnodat#doaibmi+Sem/Hum+N+Sg+Gen+PxSg1
foarbma+N+Sg+Gen+PxSg1
forbma+N+Sg+Gen+PxSg1
fuolke#álbmot+Sem/Hum+Sem/Group+N+Sg+Gen+PxSg1
fuorbma+N+Sg+Gen+PxSg1
fága#olmmoš+Sem/Hum+N+Sg+Gen+PxSg1
fálbmi+N+Sg+Gen+PxSg1
fárbmi+N+Sg+Gen+PxSg1
galbma#guolliG+N+Sg+Gen+PxSg1
galbma#gáhkkor+Sem/Hum+N+Sg+Gen+PxSg1
galbma#latnja+Sem/Plc+N+Sg+Gen+PxSg1
galbma#skábe+N+Sg+Gen+PxSg1
galbmádat+N+Sg+Gen+PxSg1
galmma+Sem/Wthr+N+Sg+Gen+PxSg1
galmmas+N+Sg+Gen+PxSg1
galmmus+N+Sg+Gen+PxSg1
ganjal#čalbmi+N+Sg+Gen+PxSg1
gapmo#doaibma+N+Sg+Gen+PxSg1
garccastan#čuolbma+N+Sg+Gen+PxSg1
garru#lárbma+N+Sg+Gen+PxSg1
gaska#almmái+Sem/Hum+N+Sg+Gen+PxSg1
gaska#biebmu+N+Sg+Gen+PxSg1
gaska#olmmái+Sem/Hum+N+Sg+Gen+PxSg1
gaska#suorbma+N+Sg+Gen+PxSg1
gaska#suorbma#vuoksi+N+Sg+Gen+PxSg1
gassa#čalbmi+N+Sg+Gen+PxSg1
gavja#čalbmi+N+Sg+Gen+PxSg1
geahpes#váibmo#suotna+N+Sg+Gen+PxSg1
geahppa#doaibma+N+Sg+Gen+PxSg1
geahčahusdoaibmabáiki+N+Sg+Gen+PxSg1
geahččalan#doaibma+N+Sg+Gen+PxSg1
geaidno#doaibma+N+Sg+Gen+PxSg1
geaidno#fierbmi+N+Sg+Gen+PxSg1
gearggusvuođa#doaibma+N+Sg+Gen+PxSg1
gearpmaš+N+Sg+Gen+PxSg1
gearpmaš+Sem/Ani+N+Sg+Gen+PxSg1
geasse#albmiG+N+Sg+Gen+PxSg1
geavahan#riekte#doaibma+N+Sg+Gen+PxSg1
geavaheaddji#ášše#almmái+Sem/Hum+N+Sg+Gen+PxSg1
geavaheaddji#ášše#olmmái+Sem/Hum+N+Sg+Gen+PxSg1
giehta#diibmu+N+Sg+Gen+PxSg1
giehta#váibmo#suotna+N+Sg+Gen+PxSg1
giehta#váibmu+N+Sg+Gen+PxSg1
gieibmi+Sem/Hum+Sem/Ani+N+Sg+Gen+PxSg1
gieldda#sámi#álbmot+Sem/Hum+Sem/Group+N+Sg+Gen+PxSg1
giella#doaibma+N+Sg+Gen+PxSg1
gierddos#čalbmi+Sem/Ani+N+Sg+Gen+PxSg1
gieđbmi+N+Sg+Gen+PxSg1
gihli#suorpmas+N+Sg+Gen+PxSg1
giimma+N+Sg+Gen+PxSg1
giittos#sálbma+N+Sg+Gen+PxSg1
gili#doaibma#goddi+Sem/Org+N+Sg+Gen+PxSg1
girje#lágádus#doaibma+N+Sg+Gen+PxSg1
girko#olmmoš+Sem/Hum+N+Sg+Gen+PxSg1
giron#čalbmi+Sem/Ani+N+Sg+Gen+PxSg1
giđđa#ilbmiG+N+Sg+Gen+PxSg1
giđđa#áibmu+N+Sg+Gen+PxSg1
giđđa#čalbme#šaddu+N+Sg+Gen+PxSg1
giđđa#čalbmi+N+Sg+Gen+PxSg1
goahte#njálbmi+N+Sg+Gen+PxSg1
goallos#čuolbma+N+Sg+Gen+PxSg1
goansta#čalbmi+N+Sg+Gen+PxSg1
goapmer#váimmus+N+Sg+Gen+PxSg1
goapmir#váimmus+N+Sg+Gen+PxSg1
goarbmu+Sem/Ani+Sem/Veh+N+Sg+Gen+PxSg1
goaskin#čalbmi+N+Sg+Gen+PxSg1
goađe#lut#olmmoš+Sem/Hum+N+Sg+Gen+PxSg1
gobmaras#čoarvi+Sem/Ani+N+Sg+Gen+PxSg1
gobmi+Sem/Hum+N+Sg+Gen+PxSg1
godde#fálbmi+Sem/Ani+N+Sg+Gen+PxSg1
golbma#juohku+N+Sg+Gen+PxSg1
golbma#oktalašvuohta+N+Sg+Gen+PxSg1
golbma#čeallun+N+Sg+Gen+PxSg1
golbma#čiegahas+N+Sg+Gen+PxSg1
golbma#čiehka#sárggon+N+Sg+Gen+PxSg1
golbma#čiehka+N+Sg+Gen+PxSg1
golbma#čuojus+N+Sg+Gen+PxSg1
golbma#čuođis+N+Sg+Gen+PxSg1
golgo#olmmoš+Sem/Hum+N+Sg+Gen+PxSg1
golle#suorpmas+N+Sg+Gen+PxSg1
gomuhan#doaibma+N+Sg+Gen+PxSg1
gordne#čalbmi+N+Sg+Gen+PxSg1
gu#čalbmi+N+Sg+Gen+PxSg1
guhkes#áigge#ulbmil+N+Sg+Gen+PxSg1
guhkolaš#foarbma+N+Sg+Gen+PxSg1
gulahallan#doaibma+N+Sg+Gen+PxSg1
gulahallan#olmmái+Sem/Hum+N+Sg+Gen+PxSg1
gulbme#dákti+N+Sg+Gen+PxSg1
gulbme#guolga+N+Sg+Gen+PxSg1
gulbmi+N+Sg+Gen+PxSg1
gulbmár+N+Sg+Gen+PxSg1
guoibme#čiehka+N+Sg+Gen+PxSg1
guoibmi+Sem/Hum+N+Sg+Gen+PxSg1
guolbmá+N+Sg+Gen+PxSg1
guolga#čalbmi+N+Sg+Gen+PxSg1
guolle#biebman#doaibma+N+Sg+Gen+PxSg1
guolle#biebman#doalli+Sem/Hum+N+Sg+Gen+PxSg1
guolle#biebman#rusttet+N+Sg+Gen+PxSg1
guolle#biebman+N+Sg+Gen+PxSg1
guolmmas+N+Sg+Gen+PxSg1
guorbme#biila#vuoddji+Sem/Hum+N+Sg+Gen+PxSg1
guorbme#biila+Sem/Veh+N+Sg+Gen+PxSg1
guorbme#doalli+N+Sg+Gen+PxSg1
guorbme#vávdna#geaidnu+N+Sg+Gen+PxSg1
guorbmi+N+Sg+Gen+PxSg1
guorbmádeapmi+N+Sg+Gen+PxSg1
guovddáš#doaibma+N+Sg+Gen+PxSg1
guovddáš#nearva#fierbmi+N+Sg+Gen+PxSg1
guovtte#olbmo#latnja+Sem/Plc+N+Sg+Gen+PxSg1
guođđán#olmmoš+Sem/Hum+N+Sg+Gen+PxSg1
gurbmon+Sem/Ani+N+Sg+Gen+PxSg1
gurbmá#loddi+Sem/Ani+N+Sg+Gen+PxSg1
gurbmá+Sem/Ani+N+Sg+Gen+PxSg1
gurra#njálbmi+Sem/Hum+N+Sg+Gen+PxSg1
gusa#čalbmi+N+Sg+Gen+PxSg1
guv'#čalbmi+N+Sg+Gen+PxSg1
gáffe#čalbmi+N+Sg+Gen+PxSg1
gáhkko#foarbma+N+Sg+Gen+PxSg1
gáibmi+Sem/Hum+N+Sg+Gen+PxSg1
gákte#healbmi+N+Sg+Gen+PxSg1
gálbma#hádja+N+Sg+Gen+PxSg1
gálbmi+N+Sg+Gen+PxSg1
gálleš#guoibmi+Sem/Hum+N+Sg+Gen+PxSg1
gálssot#njálbmi+N+Sg+Gen+PxSg1
gárbma+N+Sg+Gen+PxSg1
gárbme#stovla+N+Sg+Gen+PxSg1
gárbme#stuollu+N+Sg+Gen+PxSg1
gárren#olmmoš+Sem/Hum+N+Sg+Gen+PxSg1
gássa#doaibma+N+Sg+Gen+PxSg1
gátta#beal#olmmái+Sem/Hum+N+Sg+Gen+PxSg1
gávpe#almmái+Sem/Hum+N+Sg+Gen+PxSg1
gávpe#doaibma+N+Sg+Gen+PxSg1
gávpe#olmmái+Sem/Hum+N+Sg+Gen+PxSg1
gávuhan#doaibma+N+Sg+Gen+PxSg1
headja#olmmoš+Sem/Hum+N+Sg+Gen+PxSg1
heahte#doaibma+N+Sg+Gen+PxSg1
heaibma+Sem/Plc+N+Sg+Gen+PxSg1
heaibmu+N+Sg+Gen+PxSg1
healbme#lasta+N+Sg+Gen+PxSg1
healbmi+N+Sg+Gen+PxSg1
hearrás#olmmái+Sem/Hum+N+Sg+Gen+PxSg1
heastta#seaibe#čuolbma+N+Sg+Gen+PxSg1
heavnni#fierbmi+N+Sg+Gen+PxSg1
helbmo+N+Sg+Gen+PxSg1
helpen#doaibma+N+Sg+Gen+PxSg1
herbmo+N+Sg+Gen+PxSg1
hieibma+Sem/Wthr+N+Sg+Gen+PxSg1
hirbma+N+Sg+Gen+PxSg1
hirbma#váldi+Sem/Org+N+Sg+Gen+PxSg1
hoarbma+N+Sg+Gen+PxSg1
horbmá#šaddu+N+Sg+Gen+PxSg1
horbmá+N+Sg+Gen+PxSg1
hubmi+Sem/Hum+N+Sg+Gen+PxSg1
huksen#doaibma+N+Sg+Gen+PxSg1
hábmen#njuolggadus+N+Sg+Gen+PxSg1
hábmen#nákca+N+Sg+Gen+PxSg1
hábmen+N+Sg+Gen+PxSg1
hálbma+N+Sg+Gen+PxSg1
hálddahus#doaibma+N+Sg+Gen+PxSg1
hálddašan#doaibma+N+Sg+Gen+PxSg1
hámppar#fierbmi+N+Sg+Gen+PxSg1
hárre#njálbmi+Sem/Hum+N+Sg+Gen+PxSg1
hávvar#surbmi+N+Sg+Gen+PxSg1
idja#gerbmosat+N+Sg+Gen+PxSg1
ieš#almmái+Sem/Hum+N+Sg+Gen+PxSg1
ieš#doaibmi+Sem/Hum+Sem/Org+N+Sg+Gen+PxSg1
ieš#sorbmen+N+Sg+Gen+PxSg1
ilbmi+Sem/Wthr+N+Sg+Gen+PxSg1
iskkadan#doaibma+N+Sg+Gen+PxSg1
iđit#biebmu+N+Sg+Gen+PxSg1
jabbe#čalbmi+N+Sg+Gen+PxSg1
jahke#doaibma+N+Sg+Gen+PxSg1
jeagge#horbmá+N+Sg+Gen+PxSg1
jealbma+N+Sg+Gen+PxSg1
jierbmi+N+Sg+Gen+PxSg1
jierbmivuohta+N+Sg+Gen+PxSg1
jievja#čalbmi+Sem/Hum+Sem/Ani+N+Sg+Gen+PxSg1
joaibme#várri+N+Sg+Gen+PxSg1
joaibmi+N+Sg+Gen+PxSg1
joddo#fierbmi+N+Sg+Gen+PxSg1
joddo#njálbmi+N+Sg+Gen+PxSg1
joga#njálbmi+N+Sg+Gen+PxSg1
johka#fanas#čuoibmi+N+Sg+Gen+PxSg1
johtolat#fierbmádat+N+Sg+Gen+PxSg1
johtolat#lárbma+N+Sg+Gen+PxSg1
jorbmi+N+Sg+Gen+PxSg1
jođihan#reaibma+N+Sg+Gen+PxSg1
jođiheaddji#doaibma+N+Sg+Gen+PxSg1
julev#sámi#álbmot+Sem/Hum+Sem/Group+N+Sg+Gen+PxSg1
julevu#sámi#álbmot+Sem/Hum+Sem/Group+N+Sg+Gen+PxSg1
juohke#olmmoš+Sem/Hum+N+Sg+Gen+PxSg1
juolge#suorbma+N+Sg+Gen+PxSg1
juolge#váibmo#suotna+N+Sg+Gen+PxSg1
juovla#biebmu+N+Sg+Gen+PxSg1
juovla#sálbma+N+Sg+Gen+PxSg1
juoŋas#fierbmi+N+Sg+Gen+PxSg1
jurdda#má#ilbmiG+N+Sg+Gen+PxSg1
jábmi+Sem/Hum+N+Sg+Gen+PxSg1
jábmiid#riika+Sem/Plc+N+Sg+Gen+PxSg1
jábmiid#áibmu+Sem/Plc+N+Sg+Gen+PxSg1
jáffo#čalbmi+N+Sg+Gen+PxSg1
jámeš#skierbmá+Sem/Ani+N+Sg+Gen+PxSg1
jápma#áibmu+N+Sg+Gen+PxSg1
kapillára#doaibma+N+Sg+Gen+PxSg1
kilo#watt#diibmu+N+Sg+Gen+PxSg1
kirko#olmmoš+Sem/Hum+N+Sg+Gen+PxSg1
klássa#gárbma+N+Sg+Gen+PxSg1
koloniseren#doaibma+N+Sg+Gen+PxSg1
konsentrašuvdna#doaibma+N+Sg+Gen+PxSg1
krisen#surbmi+N+Sg+Gen+PxSg1
kultur#doaibma+N+Sg+Gen+PxSg1
káffe#gieđbmi+N+Sg+Gen+PxSg1
káffe#čalbmi+N+Sg+Gen+PxSg1
kárbma+N+Sg+Gen+PxSg1
kárbma#stovla+N+Sg+Gen+PxSg1
kárta#fierbmi+N+Sg+Gen+PxSg1
lasta#lieđbmi+N+Sg+Gen+PxSg1
leabma+N+Sg+Gen+PxSg1
leaibmi+N+Sg+Gen+PxSg1
leaska#almmái+Sem/Hum+N+Sg+Gen+PxSg1
leaska#olmmái+Sem/Hum+N+Sg+Gen+PxSg1
leađbma+N+Sg+Gen+PxSg1
liegga#áibmo#rusttet+N+Sg+Gen+PxSg1
liegga#áibmo#ráhkkanus+N+Sg+Gen+PxSg1
lieđbme#suorsá+Sem/Ani+N+Sg+Gen+PxSg1
lieđbme#čoarvi+Sem/Ani+N+Sg+Gen+PxSg1
lieđbmi+N+Sg+Gen+PxSg1
lieđbmá+N+Sg+Gen+PxSg1
lieđbmá+N+Sg+Gen+PxSg1
lihkadan#doaibma+N+Sg+Gen+PxSg1
lihkadan#hábmejeaddji+Sem/Hum+N+Sg+Gen+PxSg1
lihkadan#hábmen+N+Sg+Gen+PxSg1
liibma+N+Sg+Gen+PxSg1
liibmi+N+Sg+Gen+PxSg1
liiggás#biebman+N+Sg+Gen+PxSg1
livva#skierbmá+N+Sg+Gen+PxSg1
loahpahan#sálbma+N+Sg+Gen+PxSg1
loaibme#čoarvi+Sem/Ani+N+Sg+Gen+PxSg1
loaktin#doaibma+N+Sg+Gen+PxSg1
lodde#biebmu+N+Sg+Gen+PxSg1
loddelan#olmmoš+Sem/Hum+N+Sg+Gen+PxSg1
lohkka#čuolbma+N+Sg+Gen+PxSg1
lohpádus#submi+N+Sg+Gen+PxSg1
lossa#doaibma+N+Sg+Gen+PxSg1
lossa#áibmu+N+Sg+Gen+PxSg1
lotnolas#doaibma+N+Sg+Gen+PxSg1
lotnolas#ealáhus#doaibma+N+Sg+Gen+PxSg1
lotte#čalbmi+N+Sg+Gen+PxSg1
lottežan#olmmoš+Sem/Hum+N+Sg+Gen+PxSg1
lubma+N+Sg+Gen+PxSg1
lubma#diibmu+N+Sg+Gen+PxSg1
lubma#lámpá+N+Sg+Gen+PxSg1
lubmen#vuoigatvuohta+N+Sg+Gen+PxSg1
lubmen+N+Sg+Gen+PxSg1
luohttámuš#doaibma+N+Sg+Gen+PxSg1
luohttámuš#olmmoš+Sem/Hum+N+Sg+Gen+PxSg1
luoimmas+N+Sg+Gen+PxSg1
luonddu#hábmen+N+Sg+Gen+PxSg1
luonddu#jierbmi+N+Sg+Gen+PxSg1
luođđa#fuorbma+N+Sg+Gen+PxSg1
lymfa#čuolbma+N+Sg+Gen+PxSg1
lábiid#ovttas#doaibma+N+Sg+Gen+PxSg1
lágádus#doaibma+N+Sg+Gen+PxSg1
láhka#addin#doaibma+N+Sg+Gen+PxSg1
láhka#almmái+Sem/Hum+N+Sg+Gen+PxSg1
láhka#olmmái+Sem/Hum+N+Sg+Gen+PxSg1
láhka#riekte#almmái+Sem/Hum+N+Sg+Gen+PxSg1
láhka#riekte#olmmái+Sem/Hum+N+Sg+Gen+PxSg1
láhka#ásahan#doaibma+N+Sg+Gen+PxSg1
láikká#guorbmi+N+Sg+Gen+PxSg1
lárbma+N+Sg+Gen+PxSg1
láse#foarbma+N+Sg+Gen+PxSg1
láse#gárbma+N+Sg+Gen+PxSg1
lávde#almmái+Sem/Hum+N+Sg+Gen+PxSg1
lávde#hábmejeaddji+Sem/Hum+N+Sg+Gen+PxSg1
lávde#hábmen+N+Sg+Gen+PxSg1
lášmmodahttin#doaibma+N+Sg+Gen+PxSg1
manin#čalbmi+N+Sg+Gen+PxSg1
maori#álbmot+Sem/Hum+Sem/Group+N+Sg+Gen+PxSg1
matematihkka#diibmu+N+Sg+Gen+PxSg1
maŋŋe#bearbma+N+Sg+Gen+PxSg1
maŋŋe#juvla#doaibma+N+Sg+Gen+PxSg1
meahcce#diibmu+N+Sg+Gen+PxSg1
meahcce#doaibma+N+Sg+Gen+PxSg1
meahcce#olmmoš+Sem/Hum+N+Sg+Gen+PxSg1
mearde#njálbmi+N+Sg+Gen+PxSg1
mearra#álbmot+Sem/Hum+Sem/Group+N+Sg+Gen+PxSg1
meađđen#čalbmi+N+Sg+Gen+PxSg1
miel#guoibmi+Sem/Hum+N+Sg+Gen+PxSg1
mielke#galbmádat+N+Sg+Gen+PxSg1
mihtidan#diibmu+N+Sg+Gen+PxSg1
miibma+N+Sg+Gen+PxSg1
mikro#filbma+N+Sg+Gen+PxSg1
misseriibma+N+Sg+Gen+PxSg1
moalla#olmmái+Sem/Hum+N+Sg+Gen+PxSg1
mohkke#njálbmi+N+Sg+Gen+PxSg1
mohtor#doaibma+N+Sg+Gen+PxSg1
molssa#diibmu+Sem/Time+N+Sg+Gen+PxSg1
monin#čalbmi+N+Sg+Gen+PxSg1
mudden#doaibma+N+Sg+Gen+PxSg1
muohta#čalbmi+N+Sg+Gen+PxSg1
musihkka#doaibma+N+Sg+Gen+PxSg1
má#ilbmiG+N+Sg+Gen+PxSg1
máhttáhan#sálbma+N+Sg+Gen+PxSg1
máinnus#filbma+N+Sg+Gen+PxSg1
máistin#čuolbma+N+Sg+Gen+PxSg1
máj#ilbmiG+N+Sg+Gen+PxSg1
mákta#olmmái+Sem/Hum+N+Sg+Gen+PxSg1
málbma+N+Sg+Gen+PxSg1
málbma#bruvka+N+Sg+Gen+PxSg1
málbma#gieddi+Sem/Plc+N+Sg+Gen+PxSg1
málbma#ohcan+N+Sg+Gen+PxSg1
málbma#riggudus+N+Sg+Gen+PxSg1
mánná#olmmoš+Sem/Hum+N+Sg+Gen+PxSg1
mánná#čuolbma+N+Sg+Gen+PxSg1
máno#čalbmi+N+Sg+Gen+PxSg1
máná#goahte#njálbmi+N+Sg+Gen+PxSg1
márbmor+N+Sg+Gen+PxSg1
mátke#guoibmi+Sem/Hum+N+Sg+Gen+PxSg1
mátke#olmmái+Sem/Hum+N+Sg+Gen+PxSg1
mátta#olmmoš+Sem/Hum+N+Sg+Gen+PxSg1
namma#vuolggahan#olmmoš+Sem/Hum+N+Sg+Gen+PxSg1
nearva#fierbmi+N+Sg+Gen+PxSg1
neavttár#guoibmi+Sem/Hum+N+Sg+Gen+PxSg1
niehko#má#ilbmiG+N+Sg+Gen+PxSg1
nieida#olmmoš+Sem/Hum+N+Sg+Gen+PxSg1
nisson#olmmoš+Sem/Hum+N+Sg+Gen+PxSg1
nisu#gordne#čuolbma+N+Sg+Gen+PxSg1
njealje#juvllat#doaibmi+N+Sg+Gen+PxSg1
njunuš#olmmái+Sem/Hum+N+Sg+Gen+PxSg1
njuolggo#golbma#čiehka+N+Sg+Gen+PxSg1
njálbmadat+N+Sg+Gen+PxSg1
njálbme#bihttá+N+Sg+Gen+PxSg1
njálbme#biras#deahkki+N+Sg+Gen+PxSg1
njálbme#cakkahat+N+Sg+Gen+PxSg1
njálbme#dávda+N+Sg+Gen+PxSg1
njálbme#fidjol+N+Sg+Gen+PxSg1
njálbme#geahči+N+Sg+Gen+PxSg1
njálbme#guoddu+N+Sg+Gen+PxSg1
njálbme#guovdnji+N+Sg+Gen+PxSg1
njálbme#liidni+N+Sg+Gen+PxSg1
njálbme#motorihkka+N+Sg+Gen+PxSg1
njálbme#máidni+N+Sg+Gen+PxSg1
njálbme#oalli+N+Sg+Gen+PxSg1
njálbme#ruovddit+N+Sg+Gen+PxSg1
njálbme#ráigi+N+Sg+Gen+PxSg1
njálbme#skoavdi+N+Sg+Gen+PxSg1
njálbme#soahti+N+Sg+Gen+PxSg1
njálbme#soalvi+N+Sg+Gen+PxSg1
njálbme#soggi+N+Sg+Gen+PxSg1
njálbme#stuhkka+N+Sg+Gen+PxSg1
njálbme#suorri+N+Sg+Gen+PxSg1
njálbme#čiehka+N+Sg+Gen+PxSg1
njálbmi+N+Sg+Gen+PxSg1
njáŋggo#fierbmi+N+Sg+Gen+PxSg1
norbma+N+Sg+Gen+PxSg1
notariála#doaibma+N+Sg+Gen+PxSg1
nubbe#ovda#olmmoš+N+Sg+Gen+PxSg1
nubbe#ovda#olmmoš+N+Sg+Gen+PxSg1
nubbe#ovda#olmmoš+N+Sg+Gen+PxSg1
nubbe#ovda#olmmoš+N+Sg+Gen+PxSg1
nubbe#ovda#olmmoš+N+Sg+Gen+PxSg1
nubbe#ovda#olmmoš+N+Sg+Gen+PxSg1
nubbe#ovda#olmmoš+N+Sg+Gen+PxSg1
nubbe#ovda#olmmoš+N+Sg+Gen+PxSg1
nubbe#ovda#olmmoš+N+Sg+Gen+PxSg1
nubbe#ovda#olmmoš+N+Sg+Gen+PxSg1
nubbe#ovda#olmmoš+N+Sg+Gen+PxSg1
nubbe#ovda#olmmoš+N+Sg+Gen+PxSg1
nubbi#ovda#olmmoš+N+Sg+Gen+PxSg1
nubbi#ovda#olmmoš+N+Sg+Gen+PxSg1
nubbi#ovda#olmmoš+N+Sg+Gen+PxSg1
nubbi#ovda#olmmoš+N+Sg+Gen+PxSg1
nubbi#ovda#olmmoš+N+Sg+Gen+PxSg1
nubbi#ovda#olmmoš+N+Sg+Gen+PxSg1
nubbi#ovda#olmmoš+N+Sg+Gen+PxSg1
nubbi#ovda#olmmoš+N+Sg+Gen+PxSg1
nubbi#ovda#olmmoš+N+Sg+Gen+PxSg1
nubbi#ovda#olmmoš+N+Sg+Gen+PxSg1
nubbi#ovda#olmmoš+N+Sg+Gen+PxSg1
nubbi#ovda#olmmoš+N+Sg+Gen+PxSg1
nuohtte#fierbmi+N+Sg+Gen+PxSg1
nuoraid#doaibma+N+Sg+Gen+PxSg1
náittos#guoibmi+Sem/Hum+N+Sg+Gen+PxSg1
nállo#šalbmi+N+Sg+Gen+PxSg1
nárbma+N+Sg+Gen+PxSg1
náste#albmiG+N+Sg+Gen+PxSg1
oahpahus#doaibma+N+Sg+Gen+PxSg1
oahpahus#fierbmi+N+Sg+Gen+PxSg1
oahpahus#ulbmil+N+Sg+Gen+PxSg1
oahppa#diibmu+Sem/Time+N+Sg+Gen+PxSg1
oahppo#doaibma+N+Sg+Gen+PxSg1
oaidnin#diibmu+Sem/Time+N+Sg+Gen+PxSg1
oaive#doaibma+N+Sg+Gen+PxSg1
oaive#olmmái+Sem/Hum+N+Sg+Gen+PxSg1
oaivves#olmmoš+Sem/Hum+N+Sg+Gen+PxSg1
oalga#čalbmi+N+Sg+Gen+PxSg1
oalge#doaibma+N+Sg+Gen+PxSg1
oalge#fierbmi+N+Sg+Gen+PxSg1
oalge#čalbmi+N+Sg+Gen+PxSg1
oanehis#filbma+N+Sg+Gen+PxSg1
oarbme#bealle+Sem/Hum+N+Sg+Gen+PxSg1
oarbme#bealli+Sem/Hum+N+Sg+Gen+PxSg1
oarbme#bealáš+Sem/Hum+N+Sg+Gen+PxSg1
oarje#má#ilbmiG+N+Sg+Gen+PxSg1
oasse#olmmái+Sem/Hum+N+Sg+Gen+PxSg1
oastin#submi+N+Sg+Gen+PxSg1
oađđen#skurbmu+N+Sg+Gen+PxSg1
oaččuhan#doaibma+N+Sg+Gen+PxSg1
ohcan#doaibma+N+Sg+Gen+PxSg1
ohcan#submi+N+Sg+Gen+PxSg1
ohke#čuolbma+N+Sg+Gen+PxSg1
oktahat#olmmoš+Sem/Hum+N+Sg+Gen+PxSg1
oktasaš#doaibma+N+Sg+Gen+PxSg1
oktat#olmmoš+Sem/Hum+N+Sg+Gen+PxSg1
okto#eaiggát#doaibma+N+Sg+Gen+PxSg1
olbmo#ahki+N+Sg+Gen+PxSg1
olbmo#beale#noađđi+N+Sg+Gen+PxSg1
olbmo#borran#rássi+N+Sg+Gen+PxSg1
olbmo#geahčahus+N+Sg+Gen+PxSg1
olbmo#gielká+N+Sg+Gen+PxSg1
olbmo#guottádat+Sem/Wthr+N+Sg+Gen+PxSg1
olbmo#lassi+N+Sg+Gen+PxSg1
olbmo#lokten#ráhkkanus+N+Sg+Gen+PxSg1
olbmo#namma+N+Sg+Gen+PxSg1
olbmoš+Sem/Hum+N+Sg+Gen+PxSg1
olbmáheadni+Sem/Hum+N+Sg+Gen+PxSg1
olbmáhuoš+Sem/Hum+N+Sg+Gen+PxSg1
olbmážagat+N+Sg+Gen+PxSg1
olbmážat+N+Sg+Gen+PxSg1
olgo#doaibma+N+Sg+Gen+PxSg1
olgo#lusta#doaibma+N+Sg+Gen+PxSg1
olgo#áibmo#boahtu+N+Sg+Gen+PxSg1
olgo#áibmo#láhka+N+Sg+Gen+PxSg1
olgo#áibmu+N+Sg+Gen+PxSg1
oljo#doaibma+N+Sg+Gen+PxSg1
olles#olbmo#ášši+N+Sg+Gen+PxSg1
olles#olmmoš+Sem/Hum+N+Sg+Gen+PxSg1
ollis#albma#buktin+N+Sg+Gen+PxSg1
olmmoš+Sem/Hum+N+Sg+Gen+PxSg1
olmmái#olmmoš+Sem/Hum+N+Sg+Gen+PxSg1
olmmái+N+Sg+Gen+PxSg1
omman#alárbma+N+Sg+Gen+PxSg1
orustan#diibmu+N+Sg+Gen+PxSg1
osku#guoibmi+Sem/Hum+N+Sg+Gen+PxSg1
ovda#bearbma+N+Sg+Gen+PxSg1
ovda#juvla#doaibmi+N+Sg+Gen+PxSg1
ovda#olbmo#doaibma+N+Sg+Gen+PxSg1
ovda#olbmo#evttohas+Sem/Hum+N+Sg+Gen+PxSg1
ovda#olmmoš+Sem/Hum+N+Sg+Gen+PxSg1
ovddas#olmmái+Sem/Hum+N+Sg+Gen+PxSg1
ovddidan#doaibma+N+Sg+Gen+PxSg1
ovdánahttin#doaibma+N+Sg+Gen+PxSg1
ovtta#olbmo#doaibma+N+Sg+Gen+PxSg1
ovtta#olbmo#fitnodat+Sem/Org+N+Sg+Gen+PxSg1
ovtta#olbmo#latnja+Sem/Plc+N+Sg+Gen+PxSg1
ovttas#bargo#doaibma+N+Sg+Gen+PxSg1
ovttas#bargo#guoibmi+Sem/Hum+N+Sg+Gen+PxSg1
ovttas#doaibma+N+Sg+Gen+PxSg1
ovttas#doaibman#arena+N+Sg+Gen+PxSg1
ovttas#doaibman#eaktu+N+Sg+Gen+PxSg1
ovttas#doaibman+N+Sg+Gen+PxSg1
ovttas#eallin#doaibma+N+Sg+Gen+PxSg1
ođastus#doaibma+N+Sg+Gen+PxSg1
ođđasis#ealáskahttin#doaibma+N+Sg+Gen+PxSg1
pearbma+N+Sg+Gen+PxSg1
perma#galmmas+Sem/Wthr+N+Sg+Gen+PxSg1
petroleum#doaibma+N+Sg+Gen+PxSg1
poahtal#njálbmi+N+Sg+Gen+PxSg1
poasta#almmái+Sem/Hum+N+Sg+Gen+PxSg1
porno#filbma+N+Sg+Gen+PxSg1
pálbma#lávvardat+N+Sg+Gen+PxSg1
pálbma#lávvordat+N+Sg+Gen+PxSg1
pálbma#muorra+N+Sg+Gen+PxSg1
pálbma#sotna#beaivi+Sem/Time+N+Sg+Gen+PxSg1
pálbma+N+Sg+Gen+PxSg1
reaibma+N+Sg+Gen+PxSg1
reassa#surbmi+N+Sg+Gen+PxSg1
reforbma+N+Sg+Gen+PxSg1
rekrutteren#doaibma+N+Sg+Gen+PxSg1
researva#olmmoš+Sem/Hum+N+Sg+Gen+PxSg1
resursa#olmmoš+Sem/Hum+N+Sg+Gen+PxSg1
rieibmu+N+Sg+Gen+PxSg1
riekte#doaibma+N+Sg+Gen+PxSg1
riekte#veahkke#doaibma+N+Sg+Gen+PxSg1
rigge#čalbmi+N+Sg+Gen+PxSg1
riibma#geađgi+N+Sg+Gen+PxSg1
riibma+N+Sg+Gen+PxSg1
riikka#fierbmi+N+Sg+Gen+PxSg1
riikka#guoibmi+Sem/Hum+N+Sg+Gen+PxSg1
risen#surbmi+N+Sg+Gen+PxSg1
roahkke#fierbmi+N+Sg+Gen+PxSg1
roasso#doaibma+N+Sg+Gen+PxSg1
roavva#koordineren#doaibma+N+Sg+Gen+PxSg1
rohto#horbmá+N+Sg+Gen+PxSg1
rohtten#čuolbma+N+Sg+Gen+PxSg1
románi#álbmot+Sem/Hum+Sem/Group+N+Sg+Gen+PxSg1
ruhta#submi+N+Sg+Gen+PxSg1
run#dierpmis+Sem/Ani+N+Sg+Gen+PxSg1
ruonas#čalbmi+N+Sg+Gen+PxSg1
ruopma#doaibma+N+Sg+Gen+PxSg1
ruovde#málbma+N+Sg+Gen+PxSg1
ruovde#málbma#roggan+N+Sg+Gen+PxSg1
ruošša#čuolbma+N+Sg+Gen+PxSg1
rusttet#doaibma+N+Sg+Gen+PxSg1
ruvke#doaibma+N+Sg+Gen+PxSg1
ruškkadas#čalbmi+N+Sg+Gen+PxSg1
rábmon+N+Sg+Gen+PxSg1
rábmá+N+Sg+Gen+PxSg1
rádjo#fierbmi+N+Sg+Gen+PxSg1
rákto#doaibma+N+Sg+Gen+PxSg1
rásse#fálbmi+Sem/Ani+N+Sg+Gen+PxSg1
ráves#olbmuid#oahpahus#lága+N+Sg+Gen+PxSg1
ráves#olbmuid#oahpahus#láhka+N+Sg+Gen+PxSg1
ráves#olbmuid#oahpahus+N+Sg+Gen+PxSg1
ráves#olbmuid#skuvla+Sem/Org+N+Sg+Gen+PxSg1
ráves#olmmoš+Sem/Hum+N+Sg+Gen+PxSg1
ráđđe#almmái+Sem/Hum+N+Sg+Gen+PxSg1
ráđđe#olmmái+Sem/Hum+N+Sg+Gen+PxSg1
sabmi+N+Sg+Gen+PxSg1
sahte#olmmoš+Sem/Hum+N+Sg+Gen+PxSg1
saláhtta#álbmi+N+Sg+Gen+PxSg1
san-álbmot+Sem/Hum+Sem/Group+N+Sg+Gen+PxSg1
seaibma+N+Sg+Gen+PxSg1
sealla#váimmus+N+Sg+Gen+PxSg1
searve#doaibma+N+Sg+Gen+PxSg1
searve#olmmái+Sem/Hum+N+Sg+Gen+PxSg1
seastin#doaibma+N+Sg+Gen+PxSg1
seaŋga#guoibmi+Sem/Hum+N+Sg+Gen+PxSg1
seksuála#guoibmi+Sem/Hum+N+Sg+Gen+PxSg1
semulja#surbmi+N+Sg+Gen+PxSg1
siehppa#čalbmi+N+Sg+Gen+PxSg1
sielu#sorbmejeaddji+Sem/Hum+N+Sg+Gen+PxSg1
sihke-ja-olmmoš+N+Sg+Gen+PxSg1
sihkkel#suorbma#fáhcca+N+Sg+Gen+PxSg1
siibma+N+Sg+Gen+PxSg1
siida#guoibmi+Sem/Hum+N+Sg+Gen+PxSg1
siido#doaibma+N+Sg+Gen+PxSg1
silde#čuolbma+N+Sg+Gen+PxSg1
sis#áibmu+N+Sg+Gen+PxSg1
sivle#čalmmit+N+Sg+Gen+PxSg1
skealbma+Sem/Hum+N+Sg+Gen+PxSg1
skielgá#čalbmi+Sem/Hum+N+Sg+Gen+PxSg1
skierbmá+Sem/Hum+N+Sg+Gen+PxSg1
skoalbme#njunni+Sem/Hum+N+Sg+Gen+PxSg1
skoalbmi+Sem/Hum+N+Sg+Gen+PxSg1
skurbmu+N+Sg+Gen+PxSg1
skuvla#almmái+Sem/Hum+N+Sg+Gen+PxSg1
skuvla#diibmu+N+Sg+Gen+PxSg1
skuvla#doaibma+N+Sg+Gen+PxSg1
skuvla#olmmái+Sem/Hum+N+Sg+Gen+PxSg1
skuvla#tiibma+Sem/Time+N+Sg+Gen+PxSg1
skábma#dálvi+Sem/Time+N+Sg+Gen+PxSg1
skábma#mánnu+N+Sg+Gen+PxSg1
skábma#vuođđu+Sem/Time+N+Sg+Gen+PxSg1
skábma+Sem/Time+N+Sg+Gen+PxSg1
smarbme#dákti+N+Sg+Gen+PxSg1
smarbmi+N+Sg+Gen+PxSg1
soagŋo#almmái+Sem/Hum+N+Sg+Gen+PxSg1
soagŋo#olmmái+Sem/Hum+N+Sg+Gen+PxSg1
soahte#doaibma#ovttastupmi+N+Sg+Gen+PxSg1
soavvel#sáibma+N+Sg+Gen+PxSg1
sorbme#báiki+Sem/Plc+N+Sg+Gen+PxSg1
sorbme#siivu+Sem/Wthr+N+Sg+Gen+PxSg1
sorbmejeaddji+N+Sg+Gen+PxSg1
sorbmi+N+Sg+Gen+PxSg1
sosiála#oadjo#doaibma#goddi+Sem/Org+N+Sg+Gen+PxSg1
spealla#almmái+Sem/Hum+N+Sg+Gen+PxSg1
spealla#olmmái+Sem/Hum+N+Sg+Gen+PxSg1
spille#filbma+N+Sg+Gen+PxSg1
spiral#váibmo#suotna+N+Sg+Gen+PxSg1
steampalastin#diibmu+N+Sg+Gen+PxSg1
stivra#doaibma+N+Sg+Gen+PxSg1
stoahkan#olmmái+Sem/Hum+N+Sg+Gen+PxSg1
stoarbma#spálfu+Sem/Ani+N+Sg+Gen+PxSg1
stoarbma+Sem/Wthr+N+Sg+Gen+PxSg1
stohpo#njálbmi+N+Sg+Gen+PxSg1
stuibmi+N+Sg+Gen+PxSg1
stuorra-stoarbma#spálfu+Sem/Ani+N+Sg+Gen+PxSg1
sturrodat#albmadeapmi+N+Sg+Gen+PxSg1
submi+N+Sg+Gen+PxSg1
suddjen#jealbma+N+Sg+Gen+PxSg1
suoibma#sodju+N+Sg+Gen+PxSg1
suoidne#guorbmi+N+Sg+Gen+PxSg1
suoidne#čalbmi+N+Sg+Gen+PxSg1
suokka#čalbmi+N+Sg+Gen+PxSg1
suolbmudan#oalli+N+Sg+Gen+PxSg1
suolbmudeapmi+N+Sg+Gen+PxSg1
suoldne#čalbmi+N+Sg+Gen+PxSg1
suonjar#čalbmi+N+Sg+Gen+PxSg1
suorbma+N+Sg+Gen+PxSg1
suorbma#bađve#rássi+N+Sg+Gen+PxSg1
suorbma#bidju+N+Sg+Gen+PxSg1
suorbma#doaibma+N+Sg+Gen+PxSg1
suorbma#dákti+N+Sg+Gen+PxSg1
suorbma#faggi+N+Sg+Gen+PxSg1
suorbma#fáhcca+N+Sg+Gen+PxSg1
suorbma#geahči+N+Sg+Gen+PxSg1
suorbma#goahti+N+Sg+Gen+PxSg1
suorbma#lađas+N+Sg+Gen+PxSg1
suorbma#lávdi+N+Sg+Gen+PxSg1
suorbma#roahkki+N+Sg+Gen+PxSg1
suorbma#rássi+N+Sg+Gen+PxSg1
suorbma#sadji+N+Sg+Gen+PxSg1
suorbma#stielgu+N+Sg+Gen+PxSg1
suorbma#sárri+N+Sg+Gen+PxSg1
suorbma#vázzi+Sem/Hum+N+Sg+Gen+PxSg1
suorbmi+N+Sg+Gen+PxSg1
suorpmaid#ovttas#doaibma+N+Sg+Gen+PxSg1
suorpmas+N+Sg+Gen+PxSg1
suotna#čuolbma+N+Sg+Gen+PxSg1
suotnjo#čalbmi+N+Sg+Gen+PxSg1
supsa#čalbmi+N+Sg+Gen+PxSg1
surbmi+N+Sg+Gen+PxSg1
synoniibma#listu+N+Sg+Gen+PxSg1
synoniibma+N+Sg+Gen+PxSg1
ságu#surbmi+N+Sg+Gen+PxSg1
sáhtto#olmmái+Sem/Hum+N+Sg+Gen+PxSg1
sáibma#golgadat+N+Sg+Gen+PxSg1
sáibma+N+Sg+Gen+PxSg1
sáide#fierbmi+N+Sg+Gen+PxSg1
sáiva#čáhce#biebman+N+Sg+Gen+PxSg1
sálbma+N+Sg+Gen+PxSg1
sálbma#girji+N+Sg+Gen+PxSg1
sálbma#lávlun+N+Sg+Gen+PxSg1
sálte#čalbmi+N+Sg+Gen+PxSg1
sáme#álbmot#foanda+N+Sg+Gen+PxSg1
sáme#álbmot+Sem/Hum+N+Sg+Gen+PxSg1
sáme#čiegus#čalbmi+N+Sg+Gen+PxSg1
sárdne#almmái+Sem/Hum+N+Sg+Gen+PxSg1
sárdne#olmmái+Sem/Hum+N+Sg+Gen+PxSg1
sárgun#diibmu+Sem/Hum+N+Sg+Gen+PxSg1
sátta#olmmoš+Sem/Hum+N+Sg+Gen+PxSg1
sátta#olmmái+Sem/Hum+N+Sg+Gen+PxSg1
sáttat#almmái+Sem/Hum+N+Sg+Gen+PxSg1
sáttat#olmmái+Sem/Hum+N+Sg+Gen+PxSg1
sátto#čalbmi+N+Sg+Gen+PxSg1
tearbma+N+Sg+Gen+PxSg1
tearbma#prošeakta+N+Sg+Gen+PxSg1
tearbmu#gádnu+N+Sg+Gen+PxSg1
teflona#foarbma+N+Sg+Gen+PxSg1
tiibma#juohko#vuohki+N+Sg+Gen+PxSg1
tiibma#plána+N+Sg+Gen+PxSg1
tiibma+Sem/Time+N+Sg+Gen+PxSg1
tiibmu+Sem/Time+N+Sg+Gen+PxSg1
tunealla#njálbmi+N+Sg+Gen+PxSg1
turista#doaibma+N+Sg+Gen+PxSg1
uksa#njálbmi+N+Sg+Gen+PxSg1
ulbmi+N+Sg+Gen+PxSg1
ulbmil+N+Sg+Gen+PxSg1
ulbmil#hápmehus+N+Sg+Gen+PxSg1
ulbmil#joavku+Sem/Group+Sem/Hum+N+Sg+Gen+PxSg1
ulbmil#johtolat+N+Sg+Gen+PxSg1
ulbmil#mearrádus+N+Sg+Gen+PxSg1
ulbmil#paragráfa+N+Sg+Gen+PxSg1
uniforbma+N+Sg+Gen+PxSg1
unnit#logu#álbmot#joavku+Sem/Group+Sem/Hum+N+Sg+Gen+PxSg1
unnit#logu#álbmot+Sem/Hum+Sem/Group+N+Sg+Gen+PxSg1
unnit#álbmot+Sem/Hum+Sem/Group+N+Sg+Gen+PxSg1
urbmi+Sem/Hum+N+Sg+Gen+PxSg1
vahkko#diibmu+Sem/Time+N+Sg+Gen+PxSg1
valáštallan#doaibma+N+Sg+Gen+PxSg1
varra#čuolbma+N+Sg+Gen+PxSg1
veadjo#čuoibmi+N+Sg+Gen+PxSg1
veahkke#doaibma+N+Sg+Gen+PxSg1
veahkke#ráđđe#almmái+Sem/Hum+N+Sg+Gen+PxSg1
veahčer#šalbmi+N+Sg+Gen+PxSg1
veaike#gearpmaš+Sem/Ani+N+Sg+Gen+PxSg1
veajuiduhttin#doaibma+N+Sg+Gen+PxSg1
vealge#olmmoš+Sem/Hum+N+Sg+Gen+PxSg1
vearro#olbmo#riekti+N+Sg+Gen+PxSg1
veažer#šalbmi+N+Sg+Gen+PxSg1
vegetára#biebmu+N+Sg+Gen+PxSg1
vehádat#álbmot#joavku+Sem/Group+Sem/Hum+N+Sg+Gen+PxSg1
video#filbma+N+Sg+Gen+PxSg1
vielggadas#čalbmi+N+Sg+Gen+PxSg1
viellja#álbmot+Sem/Hum+Sem/Group+N+Sg+Gen+PxSg1
vielmmis+Sem/Plc+N+Sg+Gen+PxSg1
vieres#olbmá#duopmu+N+Sg+Gen+PxSg1
vieres#olmmái+Sem/Hum+N+Sg+Gen+PxSg1
vierro#olmmoš+Sem/Hum+N+Sg+Gen+PxSg1
vihahan#suorpmas+N+Sg+Gen+PxSg1
vihildan#fierbme#sadji+Sem/Plc+N+Sg+Gen+PxSg1
vihildan#fierbmi+N+Sg+Gen+PxSg1
viibmiG+N+Sg+Gen+PxSg1
vilges#horbmá+N+Sg+Gen+PxSg1
virge#almmái+Sem/Hum+N+Sg+Gen+PxSg1
virge#olbmuid#searvi+Sem/Org+N+Sg+Gen+PxSg1
virge#olmmoš+Sem/Hum+N+Sg+Gen+PxSg1
virge#olmmái+Sem/Hum+N+Sg+Gen+PxSg1
viđje#doaibma+N+Sg+Gen+PxSg1
viđje#čalbmi+N+Sg+Gen+PxSg1
volubma+N+Sg+Gen+PxSg1
vuodja#čalbmi+N+Sg+Gen+PxSg1
vuodjin#diibmu+N+Sg+Gen+PxSg1
vuoibmi+N+Sg+Gen+PxSg1
vuoigatvuođa#olmmái+Sem/Hum+N+Sg+Gen+PxSg1
vuoigatvuođa#ášše#almmái+Sem/Hum+N+Sg+Gen+PxSg1
vuoigatvuođa#ášše#olmmái+Sem/Hum+N+Sg+Gen+PxSg1
vuojadan#diibmu+N+Sg+Gen+PxSg1
vuokta#bohcce#doaibma+N+Sg+Gen+PxSg1
vuokta#čalbmi+N+Sg+Gen+PxSg1
vuolggahan#olmmoš+Sem/Hum+N+Sg+Gen+PxSg1
surbmit+N+Sg+Gen+PxSg1
vuolle#váibmu+N+Sg+Gen+PxSg1
vuona#njálbmi+N+Sg+Gen+PxSg1
vuosttas#láhka#almmái+Sem/Hum+N+Sg+Gen+PxSg1
vuotna#njálbmi+N+Sg+Gen+PxSg1
vuovde#doaibma+N+Sg+Gen+PxSg1
vuođđo#doaibma+N+Sg+Gen+PxSg1
vuođđo#submi+N+Sg+Gen+PxSg1
vuođđo#ulbmil+N+Sg+Gen+PxSg1
váibmo#arvvosmahtti+N+Sg+Gen+PxSg1
váibmo#breahtta+N+Sg+Gen+PxSg1
váibmo#bávččas+N+Sg+Gen+PxSg1
váibmo#deahkki+N+Sg+Gen+PxSg1
váibmo#geasáhat+N+Sg+Gen+PxSg1
váibmo#girddáhat+N+Sg+Gen+PxSg1
váibmo#gohpi+N+Sg+Gen+PxSg1
váibmo#golláš+N+Sg+Gen+PxSg1
váibmo#lášmmohallan+N+Sg+Gen+PxSg1
váibmo#morči+N+Sg+Gen+PxSg1
váibmo#njamahat+N+Sg+Gen+PxSg1
váibmo#ovdasat+N+Sg+Gen+PxSg1
váibmo#sivva+N+Sg+Gen+PxSg1
váibmo#skoađđi+N+Sg+Gen+PxSg1
váibmo#skoađđi+N+Sg+Gen+PxSg1
váibmo#skoađđi+N+Sg+Gen+PxSg1
váibmo#suotna+N+Sg+Gen+PxSg1
váibmo#ustit+Sem/Hum+N+Sg+Gen+PxSg1
váibmo#uvssot+N+Sg+Gen+PxSg1
váibmo#varra#dahppon+N+Sg+Gen+PxSg1
váibmo#vihki+N+Sg+Gen+PxSg1
váibmo#vuođđu+N+Sg+Gen+PxSg1
váibmo#ášši+N+Sg+Gen+PxSg1
váibmu+N+Sg+Gen+PxSg1
váile#biebman+N+Sg+Gen+PxSg1
váimmus+N+Sg+Gen+PxSg1
váldo#doaibma+N+Sg+Gen+PxSg1
váldo#ulbmil+N+Sg+Gen+PxSg1
váldo#váibmo#suotna+N+Sg+Gen+PxSg1
eadne#olmmoš+Sem/Hum+N+Sg+Gen+PxSg1
válljen#olmmái+Sem/Hum+N+Sg+Gen+PxSg1
várre#olmmái+Sem/Hum+N+Sg+Gen+PxSg1
vásedin#doaibma+N+Sg+Gen+PxSg1
vástidan#olmmoš+Sem/Hum+N+Sg+Gen+PxSg1
vázzin#olmmoš+Sem/Hum+N+Sg+Gen+PxSg1
ádel#olmmái+Sem/Hum+N+Sg+Gen+PxSg1
ádjin#doaibma#bidju+N+Sg+Gen+PxSg1
áibme#goahti+N+Sg+Gen+PxSg1
áibme#lukti+N+Sg+Gen+PxSg1
áibme#njunni+N+Sg+Gen+PxSg1
áibme#spábba+N+Sg+Gen+PxSg1
áibme#suoidni+N+Sg+Gen+PxSg1
áibme#sákkan+N+Sg+Gen+PxSg1
áibme#šalbmi+N+Sg+Gen+PxSg1
áibmi+N+Sg+Gen+PxSg1
áibmo#bahku+N+Sg+Gen+PxSg1
áibmo#bismmar+N+Sg+Gen+PxSg1
áibmo#bohcci+N+Sg+Gen+PxSg1
áibmo#bázzi+N+Sg+Gen+PxSg1
áibmo#deaddu+N+Sg+Gen+PxSg1
áibmo#deatta+N+Sg+Gen+PxSg1
áibmo#dássi+N+Sg+Gen+PxSg1
áibmo#fievrrideapmi+N+Sg+Gen+PxSg1
áibmo#fievru+N+Sg+Gen+PxSg1
áibmo#filttar+N+Sg+Gen+PxSg1
áibmo#geardi+N+Sg+Gen+PxSg1
áibmo#givvir+N+Sg+Gen+PxSg1
áibmo#goiku+N+Sg+Gen+PxSg1
áibmo#guovdnji+N+Sg+Gen+PxSg1
áibmo#hivvodat+N+Sg+Gen+PxSg1
áibmo#jietna+N+Sg+Gen+PxSg1
áibmo#johtalus+N+Sg+Gen+PxSg1
áibmo#johtolat+N+Sg+Gen+PxSg1
áibmo#latnja+Sem/Plc+N+Sg+Gen+PxSg1
áibmo#láktadeaddji+N+Sg+Gen+PxSg1
áibmo#láset+N+Sg+Gen+PxSg1
áibmo#media+N+Sg+Gen+PxSg1
áibmo#molsun#rusttet+N+Sg+Gen+PxSg1
áibmo#molsun#ráigi+N+Sg+Gen+PxSg1
áibmo#molsun+N+Sg+Gen+PxSg1
áibmo#nađđa+N+Sg+Gen+PxSg1
áibmo#njiellu+N+Sg+Gen+PxSg1
áibmo#nuoskkideapmi+N+Sg+Gen+PxSg1
áibmo#poasta+N+Sg+Gen+PxSg1
áibmo#rávdnji+N+Sg+Gen+PxSg1
áibmo#sirren+N+Sg+Gen+PxSg1
áibmo#skiipa+N+Sg+Gen+PxSg1
áibmo#skoavdi+N+Sg+Gen+PxSg1
áibmo#suodjalus+Sem/Org+N+Sg+Gen+PxSg1
áibmo#veažir+N+Sg+Gen+PxSg1
áibmo#vuosttaldus+N+Sg+Gen+PxSg1
áibmo#vátni+N+Sg+Gen+PxSg1
áibmo#šloahtta+N+Sg+Gen+PxSg1
áibmodas#meahcci+N+Sg+Gen+PxSg1
áibmu+N+Sg+Gen+PxSg1
áiro#lieđbmá+N+Sg+Gen+PxSg1
áiro#lieđbmá+N+Sg+Gen+PxSg1
ája#horbmá+N+Sg+Gen+PxSg1
álbme#fuođar+N+Sg+Gen+PxSg1
álbmi+N+Sg+Gen+PxSg1
álbmogas#bargu+N+Sg+Gen+PxSg1
álbmogiid#servodat+Sem/Org+N+Sg+Gen+PxSg1
álbmogiid#servvodat+Sem/Org+N+Sg+Gen+PxSg1
álbmogis#hálddašan#guovlu+Sem/Plc+Sem/Org+N+Sg+Gen+PxSg1
álbmot#akšuvdna+N+Sg+Gen+PxSg1
álbmot#alla#skuvla#láhka+N+Sg+Gen+PxSg1
álbmot#alla#skuvla+Sem/Org+Sem/Build+N+Sg+Gen+PxSg1
álbmot#beaivi+Sem/Time+N+Sg+Gen+PxSg1
álbmot#beaivvi#doallu+N+Sg+Gen+PxSg1
álbmot#bellodat+Sem/Org+N+Sg+Gen+PxSg1
álbmot#bilisma+N+Sg+Gen+PxSg1
álbmot#boahtu+N+Sg+Gen+PxSg1
álbmot#buvttadus+N+Sg+Gen+PxSg1
álbmot#dearvvasvuohta+N+Sg+Gen+PxSg1
álbmot#dieđa+N+Sg+Gen+PxSg1
álbmot#dikta+N+Sg+Gen+PxSg1
álbmot#dikten+N+Sg+Gen+PxSg1
álbmot#diktodat+N+Sg+Gen+PxSg1
álbmot#dilli+N+Sg+Gen+PxSg1
álbmot#dilálašvuohta+N+Sg+Gen+PxSg1
álbmot#ealáhat#lágádus+Sem/Org+N+Sg+Gen+PxSg1
álbmot#ealáhat+N+Sg+Gen+PxSg1
álbmot#guoibmi+Sem/Hum+N+Sg+Gen+PxSg1
álbmot#jienasteapmi+N+Sg+Gen+PxSg1
álbmot#joavku+Sem/Group+Sem/Hum+N+Sg+Gen+PxSg1
álbmot#lahttu+Sem/Hum+N+Sg+Gen+PxSg1
álbmot#lahttuvuohta+N+Sg+Gen+PxSg1
álbmot#lassáneapmi+N+Sg+Gen+PxSg1
álbmot#lihkadus+N+Sg+Gen+PxSg1
álbmot#lihttu+Sem/Org+N+Sg+Gen+PxSg1
álbmot#lávlla+N+Sg+Gen+PxSg1
álbmot#meahcci+Sem/Plc+N+Sg+Gen+PxSg1
álbmot#muitalus+N+Sg+Gen+PxSg1
álbmot#musihkka+N+Sg+Gen+PxSg1
álbmot#máinnas+N+Sg+Gen+PxSg1
álbmot#oadjo#láhka+N+Sg+Gen+PxSg1
álbmot#oadju+N+Sg+Gen+PxSg1
álbmot#oaivil+N+Sg+Gen+PxSg1
álbmot#ovddasteaddji+Sem/Hum+N+Sg+Gen+PxSg1
álbmot#riekte#mearrádus+N+Sg+Gen+PxSg1
álbmot#riekte#rihkkun+N+Sg+Gen+PxSg1
álbmot#riekte#servodat+Sem/Org+N+Sg+Gen+PxSg1
álbmot#riekte#vuogádat+N+Sg+Gen+PxSg1
álbmot#riekte#ášše#dovdi+Sem/Hum+N+Sg+Gen+PxSg1
álbmot#riekte#ášše#dovdi+Sem/Hum+N+Sg+Gen+PxSg1
álbmot#riekte#ášši#dovdi+Sem/Hum+N+Sg+Gen+PxSg1
álbmot#riekte#čielggadeapmi+N+Sg+Gen+PxSg1
álbmot#riekti+N+Sg+Gen+PxSg1
álbmot#ruoktuG+N+Sg+Gen+PxSg1
álbmot#rávdnji+N+Sg+Gen+PxSg1
álbmot#skuvla+Sem/Org+N+Sg+Gen+PxSg1
álbmot#stivra+Sem/Org+N+Sg+Gen+PxSg1
álbmot#stivrra#válga+N+Sg+Gen+PxSg1
álbmot#stivrra#čoahkkin+N+Sg+Gen+PxSg1
álbmot#vašálaš+Sem/Hum+N+Sg+Gen+PxSg1
álbmot#viessu+Sem/Build+N+Sg+Gen+PxSg1
álbmot#visti+N+Sg+Gen+PxSg1
álbmot#viđa#vuovdi+Sem/Plc+N+Sg+Gen+PxSg1
álbmot#vuoigatvuohta+N+Sg+Gen+PxSg1
álbmot#vádjoleapmi+N+Sg+Gen+PxSg1
álbmot#vádjolus+N+Sg+Gen+PxSg1
álbmot#váldi+Sem/Org+N+Sg+Gen+PxSg1
álbmot#čearda+Sem/Group+Sem/Hum+N+Sg+Gen+PxSg1
álbmot#čoahkkin+N+Sg+Gen+PxSg1
álbmot#čuvgehus+N+Sg+Gen+PxSg1
álbmot+Sem/Hum+Sem/Group+N+Sg+Gen+PxSg1
álbmotlaš#lávlla+N+Sg+Gen+PxSg1
álbmotlaš#meahcci+N+Sg+Gen+PxSg1
álbmotlašvuohta+N+Sg+Gen+PxSg1
álgo#olmmoš+Sem/Hum+N+Sg+Gen+PxSg1
álgo#sálbma+N+Sg+Gen+PxSg1
álgo#álbmot#beaivi+Sem/Time+N+Sg+Gen+PxSg1
álgo#álbmot#filbma#seminára+N+Sg+Gen+PxSg1
álgo#álbmot#guovddáš+Sem/Org+Sem/Plc+N+Sg+Gen+PxSg1
álgo#álbmot#guovlu+Sem/Plc+N+Sg+Gen+PxSg1
álgo#álbmot#nisu+Sem/Hum+N+Sg+Gen+PxSg1
álgo#álbmot#organisašuvdna+Sem/Org+N+Sg+Gen+PxSg1
álgo#álbmot#politihkka+N+Sg+Gen+PxSg1
álgo#álbmot#prográmma+N+Sg+Gen+PxSg1
álgo#álbmot#vuoigatvuohta+N+Sg+Gen+PxSg1
álgo#álbmot#ášši+N+Sg+Gen+PxSg1
álgo#álbmot+Sem/Hum+Sem/Group+N+Sg+Gen+PxSg1
álmmas+N+Sg+Gen+PxSg1
ámmát#albmá#dieđáhus+N+Sg+Gen+PxSg1
ámmát#almmái+Sem/Hum+N+Sg+Gen+PxSg1
ámmát#doaibma+N+Sg+Gen+PxSg1
ámmát#olbmo#stivra+Sem/Org+N+Sg+Gen+PxSg1
ámmát#olbmo#čilgehus+N+Sg+Gen+PxSg1
ámmát#olmmoš+Sem/Hum+N+Sg+Gen+PxSg1
ámmát#olmmái+Sem/Hum+N+Sg+Gen+PxSg1
árbmi+N+Sg+Gen+PxSg1
árbmo#mállásat+N+Sg+Gen+PxSg1
árbmu+N+Sg+Gen+PxSg1
árbmugasvuohta+N+Sg+Gen+PxSg1
árvalan#guoibmi+Sem/Hum+N+Sg+Gen+PxSg1
ássan#doaibma+N+Sg+Gen+PxSg1
ássan#guoibmi+Sem/Hum+N+Sg+Gen+PxSg1
ávnnas#čalbme#rávdnji+N+Sg+Gen+PxSg1
ávnnas#čalbmi+N+Sg+Gen+PxSg1
ášše#almmái+Sem/Hum+N+Sg+Gen+PxSg1
biebmo#listu+N+Sg+Gen+PxSg1
ášše#olmmái+Sem/Hum+N+Sg+Gen+PxSg1
čahkkan#čalbmi+N+Sg+Gen+PxSg1
čaimmas+N+Sg+Gen+PxSg1
čalbme#alán+N+Sg+Gen+PxSg1
čalbme#boaltu+N+Sg+Gen+PxSg1
čalbme#bátni+N+Sg+Gen+PxSg1
čalbme#báđđá+N+Sg+Gen+PxSg1
čalbme#deahkki+N+Sg+Gen+PxSg1
čalbme#eadni+Sem/Hum+N+Sg+Gen+PxSg1
čalbme#geahčastat+N+Sg+Gen+PxSg1
čalbme#geahči+N+Sg+Gen+PxSg1
čalbme#glásat+N+Sg+Gen+PxSg1
čalbme#golli+N+Sg+Gen+PxSg1
čalbme#golláš+N+Sg+Gen+PxSg1
čalbme#gulbmi+N+Sg+Gen+PxSg1
čalbme#guolga+N+Sg+Gen+PxSg1
čalbme#gáhkká+N+Sg+Gen+PxSg1
čalbme#gámmir+N+Sg+Gen+PxSg1
čalbme#lihkadeapmi+N+Sg+Gen+PxSg1
čalbme#liiba+N+Sg+Gen+PxSg1
čalbme#luopma+N+Sg+Gen+PxSg1
čalbme#luosti+N+Sg+Gen+PxSg1
čalbme#luovva+N+Sg+Gen+PxSg1
čalbme#luvra+N+Sg+Gen+PxSg1
čalbme#luŋka+N+Sg+Gen+PxSg1
čalbme#lásat+N+Sg+Gen+PxSg1
čalbme#láse#skuohppu+N+Sg+Gen+PxSg1
čalbme#láset+N+Sg+Gen+PxSg1
čalbme#muorra+N+Sg+Gen+PxSg1
čalbme#oahci+N+Sg+Gen+PxSg1
čalbme#oaidno#vihtan+Sem/Hum+N+Sg+Gen+PxSg1
čalbme#oktavuohta+N+Sg+Gen+PxSg1
čalbme#ossodat+Sem/Org+Sem/Plc+N+Sg+Gen+PxSg1
čalbme#ramas+N+Sg+Gen+PxSg1
čalbme#ravkalan#bodda+Sem/Time+N+Sg+Gen+PxSg1
čalbme#ravkaleapmi+N+Sg+Gen+PxSg1
čalbme#riggi+N+Sg+Gen+PxSg1
čalbme#skieltu+N+Sg+Gen+PxSg1
čalbme#sparru+N+Sg+Gen+PxSg1
čalbme#vealla+N+Sg+Gen+PxSg1
čalbme#vihki+N+Sg+Gen+PxSg1
čalbme#vuođđu+N+Sg+Gen+PxSg1
čalbme#áhkku+Sem/Hum+N+Sg+Gen+PxSg1
čalbme#čiehka+N+Sg+Gen+PxSg1
čalbme#šiella+N+Sg+Gen+PxSg1
čalbme#čáhci+N+Sg+Gen+PxSg1
čalbmet#bealli+Sem/Hum+N+Sg+Gen+PxSg1
čalbmi+N+Sg+Gen+PxSg1
šalbmi+N+Sg+Gen+PxSg1
čalmmas+N+Sg+Gen+PxSg1
čalmmus+Sem/Plc+N+Sg+Gen+PxSg1
šearbma+N+Sg+Gen+PxSg1
šearbma#govva+N+Sg+Gen+PxSg1
šearbma#čilgehus+N+Sg+Gen+PxSg1
šibit#biebmu+N+Sg+Gen+PxSg1
čiehka#sahán#fuorbma+N+Sg+Gen+PxSg1
šielbmá+N+Sg+Gen+PxSg1
šielbmá#jalgehat+N+Sg+Gen+PxSg1
čiergges#váibmo#suotna+N+Sg+Gen+PxSg1
šleađga#fierbmi+N+Sg+Gen+PxSg1
šlárbma+N+Sg+Gen+PxSg1
čoabmi+Sem/Hum+N+Sg+Gen+PxSg1
čoahkkin#doaibma+N+Sg+Gen+PxSg1
čoahkkin#álbmot+Sem/Hum+Sem/Group+N+Sg+Gen+PxSg1
čoalbmi+Sem/Plc+N+Sg+Gen+PxSg1
čoavje#njálbmi+N+Sg+Gen+PxSg1
čorbma+N+Sg+Gen+PxSg1
čorbma#láhka+N+Sg+Gen+PxSg1
čorbma#njuolggadus+N+Sg+Gen+PxSg1
čorbma#oassi+N+Sg+Gen+PxSg1
čorbma#váimmus+N+Sg+Gen+PxSg1
čuoibma#várpi+N+Sg+Gen+PxSg1
čuoibmi+N+Sg+Gen+PxSg1
čuoibmá+N+Sg+Gen+PxSg1
čuoigan#doaibma+N+Sg+Gen+PxSg1
čuoimmis+N+Sg+Gen+PxSg1
čuolbma+N+Sg+Gen+PxSg1
čuolbma#meroštallan+N+Sg+Gen+PxSg1
čuolbma#muor#šaddu+N+Sg+Gen+PxSg1
čuolbma#muorra+N+Sg+Gen+PxSg1
čuolbma#narti+N+Sg+Gen+PxSg1
čuolbmadus+N+Sg+Gen+PxSg1
čuollo#fierbmi+N+Sg+Gen+PxSg1
čuollo#njálbmi+N+Sg+Gen+PxSg1
čuolmmus+N+Sg+Gen+PxSg1
čuorpmas#čalbmi+N+Sg+Gen+PxSg1
čuorpmas+N+Sg+Gen+PxSg1
čáhce#gat#olmmoš+Sem/Hum+N+Sg+Gen+PxSg1
čáhce#jábmi+Sem/Hum+N+Sg+Gen+PxSg1
čáhce#olmmái+Sem/Hum+N+Sg+Gen+PxSg1
čáhce#čalbmi+N+Sg+Gen+PxSg1
čáhce#čuolbma+N+Sg+Gen+PxSg1
čáhppes#olmmoš+Sem/Hum+N+Sg+Gen+PxSg1
čáhppes#áibmu+N+Sg+Gen+PxSg1
čálgo#doaibma+N+Sg+Gen+PxSg1
čállin#godde#doaibma+N+Sg+Gen+PxSg1
čáskadan#doaibma+N+Sg+Gen+PxSg1
čáđbmi+N+Sg+Gen+PxSg1
olbmáš+Sem/Hum+N+Sg+Gen+PxSg1
boazo#álbmot+Sem/Hum+N+Sg+Gen+PxSg1
badje#almmái+Sem/Hum+N+Sg+Gen+PxSg1
boazo#almmái+Sem/Hum+N+Sg+Gen+PxSg1
luohttámuš#almmái+Sem/Hum+N+Sg+Gen+PxSg1
čáhce#almmái+Sem/Hum+N+Sg+Gen+PxSg1
olgo#má#ilbmiG+N+Sg+Gen+PxSg1
iđđes#biebmu+N+Sg+Gen+PxSg1
skelbmošeapmi+N+Sg+Gen+PxSg1
vahkko#ulbmil+N+Sg+Gen+PxSg1
skábma#deaivvadeapmi+N+Sg+Gen+PxSg1
sámegiel#diibmu+N+Sg+Gen+PxSg1
+N+Sg+Gen+PxSg1
+N+Sg+Gen+PxSg1
+N+Sg+Gen+PxSg1
+N+Sg+Gen+PxSg1
+N+Sg+Gen+PxSg1
+N+Sg+Gen+PxSg1
+N+Sg+Gen+PxSg1
+N+Sg+Gen+PxSg1
+N+Sg+Gen+PxSg1
+N+Sg+Gen+PxSg1
+N+Sg+Gen+PxSg1
+N+Sg+Gen+PxSg1
+N+Sg+Gen+PxSg1
+N+Sg+Gen+PxSg1
+N+Sg+Gen+PxSg1
+N+Sg+Gen+PxSg1
+N+Sg+Gen+PxSg1
+N+Sg+Gen+PxSg1
+N+Sg+Gen+PxSg1
+N+Sg+Gen+PxSg1
+N+Sg+Gen+PxSg1
+N+Sg+Gen+PxSg1
+N+Sg+Gen+PxSg1
+N+Sg+Gen+PxSg1
+N+Sg+Gen+PxSg1
+N+Sg+Gen+PxSg1
+N+Sg+Gen+PxSg1
+N+Sg+Gen+PxSg1
+N+Sg+Gen+PxSg1
+N+Sg+Gen+PxSg1
+N+Sg+Gen+PxSg1
+N+Sg+Gen+PxSg1
+N+Sg+Gen+PxSg1
+N+Sg+Gen+PxSg1
+N+Sg+Gen+PxSg1
+N+Sg+Gen+PxSg1
+N+Sg+Gen+PxSg1
+N+Sg+Gen+PxSg1
+N+Sg+Gen+PxSg1
+N+Sg+Gen+PxSg1
+N+Sg+Gen+PxSg1
bealis+N+Sg+Gen+PxSg1
čorgi+N+Sg+Gen+PxSg1
giel+N+Sg+Gen+PxSg1
miese#beaska+N+Sg+Gen+PxSg1
nammasaš+N+Sg+Gen+PxSg1
niehkki+N+Sg+Gen+PxSg1
sahán+N+Sg+Gen+PxSg1
el#fápmu+N+Sg+Gen+PxSg1
el#rávdnji+N+Sg+Gen+PxSg1
el-doaimmahat+Sem/Org+Sem/Plc+N+Sg+Gen+PxSg1
el-fápmo#buvttadeaddji+Sem/Hum+Sem/Org+N+Sg+Gen+PxSg1
el-fápmo#doaimmahat+Sem/Org+Sem/Plc+Sem/Plc+N+Sg+Gen+PxSg1
el-fápmo#huksen+N+Sg+Gen+PxSg1
el-fápmu+N+Sg+Gen+PxSg1
el-rávdnje#dálkkodeapmi+N+Sg+Gen+PxSg1
agi#miel#juohkáseapmi+N+Sg+Gen+PxSg1
e-boasta+Sem/Txt+N+Sg+Gen+PxSg1
+N+Sg+Gen+PxSg1
šlubb'#oai+N+Sg+Gen+PxSg1
šipmár#beal+N+Sg+Gen+PxSg1
šiehtadus#beal+N+Sg+Gen+PxSg1
šiehtadan#beal+N+Sg+Gen+PxSg1
šiehtadallan#beal+N+Sg+Gen+PxSg1
šaddan#beai+N+Sg+Gen+PxSg1
čáze#oai+N+Sg+Gen+PxSg1
čáz'#oai+N+Sg+Gen+PxSg1
čáz#oai+N+Sg+Gen+PxSg1
čáhce#oai+N+Sg+Gen+PxSg1
čuoigan#beai+N+Sg+Gen+PxSg1
čoavjje#vuol+N+Sg+Gen+PxSg1
čoavje#vuol+N+Sg+Gen+PxSg1
čoarvet#beal+N+Sg+Gen+PxSg1
čoarve#beal+N+Sg+Gen+PxSg1
čoarb#beal+N+Sg+Gen+PxSg1
čoalle#geaš+N+Sg+Gen+PxSg1
čižže#oai+N+Sg+Gen+PxSg1
čippeal+N+Sg+Gen+PxSg1
čip#beal+N+Sg+Gen+PxSg1
čiehka#geaš+N+Sg+Gen+PxSg1
čalbmet#beal+N+Sg+Gen+PxSg1
čalbme#geaš+N+Sg+Gen+PxSg1
čal'#oai+N+Sg+Gen+PxSg1
ášše#beal+N+Sg+Gen+PxSg1
áiro#beal+N+Sg+Gen+PxSg1
áide#guor+N+Sg+Gen+PxSg1
áhčče#beal+N+Sg+Gen+PxSg1
áhčče#beal+N+Sg+Gen+PxSg1
áhkku#beal+N+Sg+Gen+PxSg1
áddjá#beal+N+Sg+Gen+PxSg1
vávsse#beal+N+Sg+Gen+PxSg1
várre#geaš+N+Sg+Gen+PxSg1
váre#vuol+N+Sg+Gen+PxSg1
válbor#beai+N+Sg+Gen+PxSg1
váimmo#vuol+N+Sg+Gen+PxSg1
vuostta#beal+N+Sg+Gen+PxSg1
vuostta#geaš+N+Sg+Gen+PxSg1
vuoste#geaš+N+Sg+Gen+PxSg1
vuoste#beal+N+Sg+Gen+PxSg1
vuone#beal+N+Sg+Gen+PxSg1
vuoncá#čoarb#beal+N+Sg+Gen+PxSg1
vuolá#beal+N+Sg+Gen+PxSg1
vuolá#geaš+N+Sg+Gen+PxSg1
vuolle#beal+N+Sg+Gen+PxSg1
vuolle#geaš+N+Sg+Gen+PxSg1
vuoiŋŋadan#beai+N+Sg+Gen+PxSg1
vuohppeal+N+Sg+Gen+PxSg1
vuohppa#beal+N+Sg+Gen+PxSg1
vuoh'#beal+N+Sg+Gen+PxSg1
vulo#beal+N+Sg+Gen+PxSg1
vulo#geaš+N+Sg+Gen+PxSg1
vivva#beal+N+Sg+Gen+PxSg1
vinj'#oai+N+Sg+Gen+PxSg1
vil#beal+N+Sg+Gen+PxSg1
viellja#beal+N+Sg+Gen+PxSg1
vahkko#beai+N+Sg+Gen+PxSg1
ullo#oai+N+Sg+Gen+PxSg1
sátne#geaš+N+Sg+Gen+PxSg1
sárgun#beal+N+Sg+Gen+PxSg1
sámel#oai+N+Sg+Gen+PxSg1
ságastallan#beal+N+Sg+Gen+PxSg1
suorbma#geaš+N+Sg+Gen+PxSg1
suoma+N+Sg+Gen+PxSg1
suhkkes#oai+N+Sg+Gen+PxSg1
stáffo#beal+N+Sg+Gen+PxSg1
spábba#beal+N+Sg+Gen+PxSg1
spile#beal+N+Sg+Gen+PxSg1
lulli+N+Sg+Gen+PxSg1
spiinne#čoarb#beal+N+Sg+Gen+PxSg1
speađđ'#oai+N+Sg+Gen+PxSg1
spaž'#oai+N+Sg+Gen+PxSg1
sotna#beai+N+Sg+Gen+PxSg1
sohka#beal+N+Sg+Gen+PxSg1
soadje#geaš+N+Sg+Gen+PxSg1
snáldo#oai+N+Sg+Gen+PxSg1
snuvr'#oai+N+Sg+Gen+PxSg1
snorre#oai+N+Sg+Gen+PxSg1
snog'#oai+N+Sg+Gen+PxSg1
snarre#oai+N+Sg+Gen+PxSg1
skárre#beal+N+Sg+Gen+PxSg1
skáide#geaš+N+Sg+Gen+PxSg1
skádja#oai+N+Sg+Gen+PxSg1
skuž'#oai+N+Sg+Gen+PxSg1
skuvla#beai+N+Sg+Gen+PxSg1
skuolfe#oai+N+Sg+Gen+PxSg1
sivjjot#beal+N+Sg+Gen+PxSg1
siskka#beal+N+Sg+Gen+PxSg1
mihcamar+N+Sg+Gen+PxSg1
sihkkarvuođa#beal+N+Sg+Gen+PxSg1
siskko#beal+N+Sg+Gen+PxSg1
siessá#beal+N+Sg+Gen+PxSg1
selggo#beal+N+Sg+Gen+PxSg1
selggo#beal+N+Sg+Gen+PxSg1
sekel#beal+N+Sg+Gen+PxSg1
seaŋgga#vuol+N+Sg+Gen+PxSg1
mihcamar+N+Sg+Gen+PxSg1
davvi+N+Sg+Gen+PxSg1
davá#beal+N+Sg+Gen+PxSg1
sealgge#beal+N+Sg+Gen+PxSg1
sealgga#beal+N+Sg+Gen+PxSg1
seainne#beal+N+Sg+Gen+PxSg1
seabe#beal+N+Sg+Gen+PxSg1
rásse#oai+N+Sg+Gen+PxSg1
addin#beai+N+Sg+Gen+PxSg1
agi#beai+N+Sg+Gen+PxSg1
almmustus#beai+N+Sg+Gen+PxSg1
apmil#beal+N+Sg+Gen+PxSg1
asi#beal+N+Sg+Gen+PxSg1
asto#beai+N+Sg+Gen+PxSg1
badje#beal+N+Sg+Gen+PxSg1
bajo#beal+N+Sg+Gen+PxSg1
bajá#beal+N+Sg+Gen+PxSg1
bajá#geaš+N+Sg+Gen+PxSg1
bargan#miel+N+Sg+Gen+PxSg1
bargo#beai+N+Sg+Gen+PxSg1
bargo#miel+N+Sg+Gen+PxSg1
baskkes#oai+N+Sg+Gen+PxSg1
muhkke#gilvin#mášen+N+Sg+Gen+PxSg1
bassaladdan#mášen+N+Sg+Gen+PxSg1
basse#beai+N+Sg+Gen+PxSg1
baste#oai+N+Sg+Gen+PxSg1
bađa#vuol+N+Sg+Gen+PxSg1
beahcet#geaš+N+Sg+Gen+PxSg1
beaive#beal+N+Sg+Gen+PxSg1
beaive#ruoktuG+N+Sg+Gen+PxSg1
beana#gullan#beal+N+Sg+Gen+PxSg1
beassáš#beai+N+Sg+Gen+PxSg1
beatnat#beai+N+Sg+Gen+PxSg1
beavde#guor+N+Sg+Gen+PxSg1
bensen+N+Sg+Gen+PxSg1
biegga#oai+N+Sg+Gen+PxSg1
bieža#vuol+N+Sg+Gen+PxSg1
mášen+N+Sg+Gen+PxSg1
biipo#oai+N+Sg+Gen+PxSg1
birra#beai+N+Sg+Gen+PxSg1
birran#beai+N+Sg+Gen+PxSg1
boagan#oai+N+Sg+Gen+PxSg1
boagan+N+Sg+Gen+PxSg1
boaitto#beal+N+Sg+Gen+PxSg1
davá+N+Sg+Gen+PxSg1
boallo#oai+N+Sg+Gen+PxSg1
duogá+N+Sg+Gen+PxSg1
boarásman#beai+N+Sg+Gen+PxSg1
borran#miel+N+Sg+Gen+PxSg1
buođđo#geaš+N+Sg+Gen+PxSg1
báber+N+Sg+Gen+PxSg1
báljes#oai+N+Sg+Gen+PxSg1
bárde#beai+N+Sg+Gen+PxSg1
fávlla+N+Sg+Gen+PxSg1
bálbma#sotna#beai+N+Sg+Gen+PxSg1
bárdne#beal+N+Sg+Gen+PxSg1
cirggan#geaš+N+Sg+Gen+PxSg1
gátta+N+Sg+Gen+PxSg1
data#mašen+N+Sg+Gen+PxSg1
cihppa#oai+N+Sg+Gen+PxSg1
lulá+N+Sg+Gen+PxSg1
maŋá+N+Sg+Gen+PxSg1
mieđá+N+Sg+Gen+PxSg1
oarjja+N+Sg+Gen+PxSg1
ovdda+N+Sg+Gen+PxSg1
siskka+N+Sg+Gen+PxSg1
váimmo#guovdo+N+Sg+Gen+PxSg1
vuolli+N+Sg+Gen+PxSg1
stuorra#digge+N+Sg+Gen+PxSg1
sáme#digge+N+Sg+Gen+PxSg1
spiovdna+N+Sg+Gen+PxSg1
rámbuvra+N+Sg+Gen+PxSg1
ruksa+N+Sg+Gen+PxSg1
náššon+N+Sg+Gen+PxSg1
nuppi#ruohttas+N+Sg+Gen+PxSg1
nubbi#ruohtas+N+Sg+Gen+PxSg1
nubbi#ovda#olmmoš+N+Sg+Gen+PxSg1
nuppiid#ovda#olbmuid+N+Sg+Gen+PxSg1
nuppi#ovda#olbmo+N+Sg+Gen+PxSg1
nubbi#jođiheaddji+N+Sg+Gen+PxSg1
nuppi#jođiheaddji+N+Sg+Gen+PxSg1
nubbi#giella+N+Sg+Gen+PxSg1
nuppi#giela+N+Sg+Gen+PxSg1
nubbe#ruohtas+N+Sg+Gen+PxSg1
nuppe#ruohttas+N+Sg+Gen+PxSg1
nubbe#ovda#olmmoš+N+Sg+Gen+PxSg1
nuppe#ovda#olbmo+N+Sg+Gen+PxSg1
nubbe#jođiheaddji+N+Sg+Gen+PxSg1
nuppiid#jođiheddjiid+N+Sg+Gen+PxSg1
nuppe#jođiheaddji+N+Sg+Gen+PxSg1
nubbe#giella+N+Sg+Gen+PxSg1
nubbe#giella+N+Sg+Gen+PxSg1
oarjel+N+Sg+Gen+PxSg1
orjješ+N+Sg+Gen+PxSg1
mátta+N+Sg+Gen+PxSg1
eahpe+N+Sg+Gen+PxSg1
árga#beai+N+Sg+Gen+PxSg1
ovdda#beal+N+Sg+Gen+PxSg1
super+N+Sg+Gen+PxSg1
ovtta#luotta+N+Sg+Gen+PxSg1
ovtta#geardde+N+Sg+Gen+PxSg1
olles#áiggi+N+Sg+Gen+PxSg1
guovtti#náli+N+Sg+Gen+PxSg1
njálgga#hái+N+Sg+Gen+PxSg1
čáhce#hái+N+Sg+Gen+PxSg1
bahča#hái+N+Sg+Gen+PxSg1
ovttat#olbmo+N+Sg+Gen+PxSg1
ovtta#mohtor+N+Sg+Gen+PxSg1
golmma#ruovttu+N+Sg+Gen+PxSg1
ovtta#ruovttu+N+Sg+Gen+PxSg1
guovtti#ruovttu+N+Sg+Gen+PxSg1
marmor+N+Sg+Gen+PxSg1
giehta#beal+N+Sg+Gen+PxSg1
boaitto#beal+N+Sg+Gen+PxSg1
boaittu#beal+N+Sg+Gen+PxSg1
juolget#beal+N+Sg+Gen+PxSg1
čalbmet#beal+N+Sg+Gen+PxSg1
maŋá#beal+N+Sg+Gen+PxSg1
oar#juol+N+Sg+Gen+PxSg1
ovda#geaš+N+Sg+Gen+PxSg1
maŋŋe#geaš+N+Sg+Gen+PxSg1
njuolggo+N+Sg+Gen+PxSg1
narko+N+Sg+Gen+PxSg1
anti+N+Sg+Gen+PxSg1
sámi+N+Sg+Gen+PxSg1
norgga+N+Sg+Gen+PxSg1
ruoŧa+N+Sg+Gen+PxSg1
suoma+N+Sg+Gen+PxSg1
duiskka+N+Sg+Gen+PxSg1
dáru+N+Sg+Gen+PxSg1
sáme#giel+N+Sg+Gen+PxSg1
ovda+N+Sg+Gen+PxSg1
meta+N+Sg+Gen+PxSg1
mordva+N+Sg+Gen+PxSg1
psykiatri+N+Sg+Gen+PxSg1
siskka#beal+N+Sg+Gen+PxSg1
siskko#beal+N+Sg+Gen+PxSg1
sosio+N+Sg+Gen+PxSg1
pomor+N+Sg+Gen+PxSg1
learret+N+Sg+Gen+PxSg1
julevu+N+Sg+Gen+PxSg1
beaskká+N+Sg+Gen+PxSg1
dáro#giel+N+Sg+Gen+PxSg1
justis+N+Sg+Gen+PxSg1
julev+N+Sg+Gen+PxSg1
inter+N+Sg+Gen+PxSg1
davá#geaš+N+Sg+Gen+PxSg1
deallon#beal+N+Sg+Gen+PxSg1
dievddu#beal+N+Sg+Gen+PxSg1
dihto#miel+N+Sg+Gen+PxSg1
diibmo#beal+N+Sg+Gen+PxSg1
doares#beal+N+Sg+Gen+PxSg1
duogá#beal+N+Sg+Gen+PxSg1
duogá#beal+N+Sg+Gen+PxSg1
duopmo#beai+N+Sg+Gen+PxSg1
duopmo#sotna#beai+N+Sg+Gen+PxSg1
dusen+N+Sg+Gen+PxSg1
dáhkke#vuol+N+Sg+Gen+PxSg1
eadde#miel+N+Sg+Gen+PxSg1
eadne#beal+N+Sg+Gen+PxSg1
eadne#beal+N+Sg+Gen+PxSg1
eahkes#beai+N+Sg+Gen+PxSg1
eahkes+N+Sg+Gen+PxSg1
eapme#oai+N+Sg+Gen+PxSg1
eatni#beai+N+Sg+Gen+PxSg1
eret#beai+N+Sg+Gen+PxSg1
erkke#beai+N+Sg+Gen+PxSg1
finj'#oai+N+Sg+Gen+PxSg1
fráŋken#mášen+N+Sg+Gen+PxSg1
fáhcca#beal+N+Sg+Gen+PxSg1
fáhccat#beal+N+Sg+Gen+PxSg1
gabb'#oai+N+Sg+Gen+PxSg1
galjes#oai+N+Sg+Gen+PxSg1
galljudan#oai+N+Sg+Gen+PxSg1
gaska#beai+N+Sg+Gen+PxSg1
garr'#oai+N+Sg+Gen+PxSg1
gazza#beal+N+Sg+Gen+PxSg1
geahpes#bohcce#geaš+N+Sg+Gen+PxSg1
geahppa#oai+N+Sg+Gen+PxSg1
geaidno#guor+N+Sg+Gen+PxSg1
geaiggo+N+Sg+Gen+PxSg1
giehpe#vuol+N+Sg+Gen+PxSg1
giehpen#vuol+N+Sg+Gen+PxSg1
giehta#geaš+N+Sg+Gen+PxSg1
giehtah#beal+N+Sg+Gen+PxSg1
giehtah#guhkibu+N+Sg+Gen+PxSg1
giehtah#guhkibu+N+Sg+Gen+PxSg1
giehtat#beal+N+Sg+Gen+PxSg1
giehtat#guhkibu+N+Sg+Gen+PxSg1
giehtat#guhkibu+N+Sg+Gen+PxSg1
giehtat#guhkit+N+Sg+Gen+PxSg1
giellan#oai+N+Sg+Gen+PxSg1
gieđa#vuol+N+Sg+Gen+PxSg1
gilvo#beai+N+Sg+Gen+PxSg1
gintal#beai+N+Sg+Gen+PxSg1
girdin#mášen+N+Sg+Gen+PxSg1
giđa#beal+N+Sg+Gen+PxSg1
girje#oai+N+Sg+Gen+PxSg1
goarrun#mášen+N+Sg+Gen+PxSg1
goaske#beal+N+Sg+Gen+PxSg1
gohpe#oai+N+Sg+Gen+PxSg1
gopmaras#oai+N+Sg+Gen+PxSg1
gordne#oai+N+Sg+Gen+PxSg1
gordnen#mášen+N+Sg+Gen+PxSg1
goržže#oai+N+Sg+Gen+PxSg1
gođđin#mášen+N+Sg+Gen+PxSg1
guoddalan#vuoste#beal+N+Sg+Gen+PxSg1
guoikka#oai+N+Sg+Gen+PxSg1
guolmmá+N+Sg+Gen+PxSg1
guole#oai+N+Sg+Gen+PxSg1
guolgga#beal+N+Sg+Gen+PxSg1
guolle#oai+N+Sg+Gen+PxSg1
gurut#beal+N+Sg+Gen+PxSg1
gádde#guor+N+Sg+Gen+PxSg1
gáhtaša#beai+N+Sg+Gen+PxSg1
gáibbe#vuol+N+Sg+Gen+PxSg1
gárre#geaš+N+Sg+Gen+PxSg1
gátta#beal+N+Sg+Gen+PxSg1
gátto#beal+N+Sg+Gen+PxSg1
gávllo#beal+N+Sg+Gen+PxSg1
gávllu#beal+N+Sg+Gen+PxSg1
headja#beai+N+Sg+Gen+PxSg1
hearrá#beai+N+Sg+Gen+PxSg1
hearrás#beai+N+Sg+Gen+PxSg1
heađe#beai+N+Sg+Gen+PxSg1
hehppel#oai+N+Sg+Gen+PxSg1
háhcešan+N+Sg+Gen+PxSg1
háhcežean+N+Sg+Gen+PxSg1
háhtešan+N+Sg+Gen+PxSg1
háhtežean+N+Sg+Gen+PxSg1
hállemas#beai+N+Sg+Gen+PxSg1
hárát#oai++N+Sg+Gen+PxSg1
ihttá#beai+N+Sg+Gen+PxSg1
ija#beal+N+Sg+Gen+PxSg1
illu#beai+N+Sg+Gen+PxSg1
ipme#beal+N+Sg+Gen+PxSg1
itko#beal+N+Sg+Gen+PxSg1
iđedis#beai+N+Sg+Gen+PxSg1
iđit#beai+N+Sg+Gen+PxSg1
iđedis+N+Sg+Gen+PxSg1
iđđedis#beai+N+Sg+Gen+PxSg1
iđđes#beai+N+Sg+Gen+PxSg1
iđđedis+N+Sg+Gen+PxSg1
iđđes+N+Sg+Gen+PxSg1
jahke#beal+N+Sg+Gen+PxSg1
jallas#oai+N+Sg+Gen+PxSg1
jorbalas#beal+N+Sg+Gen+PxSg1
jozzat#beal+N+Sg+Gen+PxSg1
julgga#beal+N+Sg+Gen+PxSg1
julggiid#geaš+N+Sg+Gen+PxSg1
jumeš#beal+N+Sg+Gen+PxSg1
juohkin#oai+N+Sg+Gen+PxSg1
juolget#beal+N+Sg+Gen+PxSg1
juomet#beal+N+Sg+Gen+PxSg1
juovla#beai+N+Sg+Gen+PxSg1
jágát#beai+N+Sg+Gen+PxSg1
jánovár+N+Sg+Gen+PxSg1
jávkkohat#beal+N+Sg+Gen+PxSg1
karbona#báber+N+Sg+Gen+PxSg1
kopi#mašen+N+Sg+Gen+PxSg1
kultur#beal+N+Sg+Gen+PxSg1
laba#vuol+N+Sg+Gen+PxSg1
lievla#mášen+N+Sg+Gen+PxSg1
lihtte#bassan#mášen+N+Sg+Gen+PxSg1
liidne#oai+N+Sg+Gen+PxSg1
loahppa#geaš+N+Sg+Gen+PxSg1
loahppáš#beai+N+Sg+Gen+PxSg1
loahppáš+N+Sg+Gen+PxSg1
lu#vuol+N+Sg+Gen+PxSg1
lulá#beal+N+Sg+Gen+PxSg1
lulá#geaš+N+Sg+Gen+PxSg1
luodda#geaš+N+Sg+Gen+PxSg1
luodda#guor+N+Sg+Gen+PxSg1
luoikkas#oai+N+Sg+Gen+PxSg1
lávke#oai+N+Sg+Gen+PxSg1
lávvo#beal+N+Sg+Gen+PxSg1
lávže#beal+N+Sg+Gen+PxSg1
maŋá#beal+N+Sg+Gen+PxSg1
maŋŋe#geaš+N+Sg+Gen+PxSg1
maŋŋel#gaska#beai+N+Sg+Gen+PxSg1
maŋŋil#gaska#beai+N+Sg+Gen+PxSg1
maŋŋá#gaska#beai+N+Sg+Gen+PxSg1
meahcce#beal+N+Sg+Gen+PxSg1
mearka#beai+N+Sg+Gen+PxSg1
miela#vuol+N+Sg+Gen+PxSg1
mieđá#beal+N+Sg+Gen+PxSg1
mihca#már#beai+N+Sg+Gen+PxSg1
mihkalmas#beai+N+Sg+Gen+PxSg1
muorr'#oai+N+Sg+Gen+PxSg1
muorra#beal+N+Sg+Gen+PxSg1
muoŧŧá#beal+N+Sg+Gen+PxSg1
máhka#beal+N+Sg+Gen+PxSg1
máhte-beai+N+Sg+Gen+PxSg1
máisa#oai+N+Sg+Gen+PxSg1
máksin#beai+N+Sg+Gen+PxSg1
márjjá#beai+N+Sg+Gen+PxSg1
mátke#geaš+N+Sg+Gen+PxSg1
njálbme#geaš+N+Sg+Gen+PxSg1
mátta#beal+N+Sg+Gen+PxSg1
mátta#geaš+N+Sg+Gen+PxSg1
máŋgga#geavahus+N+Sg+Gen+PxSg1
namma#beai+N+Sg+Gen+PxSg1
nagis#beai+N+Sg+Gen+PxSg1
našunála#beai+N+Sg+Gen+PxSg1
neasken#beal+N+Sg+Gen+PxSg1
niehka#beal+N+Sg+Gen+PxSg1
nieida#beal+N+Sg+Gen+PxSg1
nieida#beal+N+Sg+Gen+PxSg1
niibe#geaš+N+Sg+Gen+PxSg1
nisson#beal+N+Sg+Gen+PxSg1
njavčč'#oai+N+Sg+Gen+PxSg1
njunne#geaš+N+Sg+Gen+PxSg1
njuovčča#geaš+N+Sg+Gen+PxSg1
njárbes#oai+N+Sg+Gen+PxSg1
njálgges#beai+N+Sg+Gen+PxSg1
noađđe#beal+N+Sg+Gen+PxSg1
norgga+N+Sg+Gen+PxSg1
nuortta#beal+N+Sg+Gen+PxSg1
nuortta#geaš+N+Sg+Gen+PxSg1
námm'#oai+N+Sg+Gen+PxSg1
návle#oai+N+Sg+Gen+PxSg1
oalget#beal+N+Sg+Gen+PxSg1
oam#beal+N+Sg+Gen+PxSg1
oam#beal+N+Sg+Gen+PxSg1
oarbme#beal+N+Sg+Gen+PxSg1
oarjja#beal+N+Sg+Gen+PxSg1
oarjja#geaš+N+Sg+Gen+PxSg1
oakse#geaš+N+Sg+Gen+PxSg1
oarpme#beal+N+Sg+Gen+PxSg1
oarpmeal+N+Sg+Gen+PxSg1
oarpmem#beal+N+Sg+Gen+PxSg1
oarpmen#beal+N+Sg+Gen+PxSg1
oasse#beal+N+Sg+Gen+PxSg1
oažže#geaš+N+Sg+Gen+PxSg1
olgeš#beal+N+Sg+Gen+PxSg1
olggo#beal+N+Sg+Gen+PxSg1
olgo#rohpe#geaš+N+Sg+Gen+PxSg1
orjješ#davá#beal+N+Sg+Gen+PxSg1
orjješ#lulá#beal+N+Sg+Gen+PxSg1
otná#beai+N+Sg+Gen+PxSg1
ovda#beal+N+Sg+Gen+PxSg1
ovda#geaš+N+Sg+Gen+PxSg1
ovdal#gaska#beai+N+Sg+Gen+PxSg1
ovdda#beal+N+Sg+Gen+PxSg1
ovddet#beai+N+Sg+Gen+PxSg1
ovttas#bargo#beal+N+Sg+Gen+PxSg1
ođđa#beai+N+Sg+Gen+PxSg1
publikum+N+Sg+Gen+PxSg1
pálbma#sotna#beai+N+Sg+Gen+PxSg1
riegádan#beai+N+Sg+Gen+PxSg1
riekkes#oai+N+Sg+Gen+PxSg1
riepmo#beai+N+Sg+Gen+PxSg1
rihta#beal+N+Sg+Gen+PxSg1
robe#vuol+N+Sg+Gen+PxSg1
rohkos#beai+N+Sg+Gen+PxSg1
rohkos#sotna#beai+N+Sg+Gen+PxSg1
rož'#oai+N+Sg+Gen+PxSg1
ruobb'#oai+N+Sg+Gen+PxSg1
ruosmmes#beai+N+Sg+Gen+PxSg1
ruoŧa+N+Sg+Gen+PxSg1
ráige#oai+N+Sg+Gen+PxSg1
bonju+N+Sg+Gen+PxSg1
finju+N+Sg+Gen+PxSg1
vinju+N+Sg+Gen+PxSg1
boagge+N+Sg+Gen+PxSg1
boahkke+N+Sg+Gen+PxSg1
boaitto+N+Sg+Gen+PxSg1
boaittu+N+Sg+Gen+PxSg1
boastto+N+Sg+Gen+PxSg1
boasttu+N+Sg+Gen+PxSg1
bonju+N+Sg+Gen+PxSg1
botká+N+Sg+Gen+PxSg1
bođu+N+Sg+Gen+PxSg1
ceakko+N+Sg+Gen+PxSg1
dulve+N+Sg+Gen+PxSg1
goike+N+Sg+Gen+PxSg1
gomu+N+Sg+Gen+PxSg1
gávu+N+Sg+Gen+PxSg1
heamse+N+Sg+Gen+PxSg1
jorggo+N+Sg+Gen+PxSg1
jorggu+N+Sg+Gen+PxSg1
liige+N+Sg+Gen+PxSg1
luotkko+N+Sg+Gen+PxSg1
maŋildus+N+Sg+Gen+PxSg1
moju+N+Sg+Gen+PxSg1
molssu+N+Sg+Gen+PxSg1
njagu+N+Sg+Gen+PxSg1
njuogge+N+Sg+Gen+PxSg1
oapme+N+Sg+Gen+PxSg1
ovddaldus+N+Sg+Gen+PxSg1
streaŋga+N+Sg+Gen+PxSg1
stuor+N+Sg+Gen+PxSg1
stuorra+N+Sg+Gen+PxSg1
veaitu+N+Sg+Gen+PxSg1
vealu+N+Sg+Gen+PxSg1
vearro+N+Sg+Gen+PxSg1
čavde+N+Sg+Gen+PxSg1
čuorre+N+Sg+Gen+PxSg1
čuorri+N+Sg+Gen+PxSg1
šlince+N+Sg+Gen+PxSg1
šlinco+N+Sg+Gen+PxSg1
maŋŋe+N+Sg+Gen+PxSg1
a-joavku+Sem/Group+Sem/Hum+N+Sg+Gen+PxSg1
ab#origiidna+Sem/Hum+N+Sg+Gen+PxSg1
abbediija+Sem/Hum+N+Sg+Gen+PxSg1
abiturieanta+Sem/Hum+N+Sg+Gen+PxSg1
abohtta+Sem/Hum+N+Sg+Gen+PxSg1
abonneanta+Sem/Hum+N+Sg+Gen+PxSg1
aboriginála+Sem/Hum+N+Sg+Gen+PxSg1
abskissa+Sem/Hum+N+Sg+Gen+PxSg1
abstineansa#symptoma+N+Sg+Gen+PxSg1
addalan#vuoigatvuohta+N+Sg+Gen+PxSg1
addi+Sem/Hum+N+Sg+Gen+PxSg1
addin#beaivi+Sem/Time+N+Sg+Gen+PxSg1
addin#áigi+Sem/Time+N+Sg+Gen+PxSg1
addin+N+Sg+Gen+PxSg1
addámuš+N+Sg+Gen+PxSg1
adjunkta+Sem/Hum+N+Sg+Gen+PxSg1
administrašuvdna+Sem/Org+Sem/Plc+N+Sg+Gen+PxSg1
admirála+Sem/Hum+N+Sg+Gen+PxSg1
adni+Sem/Hum+N+Sg+Gen+PxSg1
adnon#bierggas#gávpi+Sem/Org+Sem/Plc+N+Sg+Gen+PxSg1
adoptiiva#mánná+Sem/Hum+N+Sg+Gen+PxSg1
adoptiiva#váhnen+Sem/Hum+N+Sg+Gen+PxSg1
aduseren+N+Sg+Gen+PxSg1
adveanta+N+Sg+Gen+PxSg1
advokáhta#fiskála+Sem/Hum+N+Sg+Gen+PxSg1
advokáhta+Sem/Hum+N+Sg+Gen+PxSg1
advokáhta+Sem/Hum+N+Sg+Gen+PxSg1
afrihkálaš+Sem/Hum+N+Sg+Gen+PxSg1
ageanta+Sem/Hum+N+Sg+Gen+PxSg1
agi#beai#láibi+N+Sg+Gen+PxSg1
agi#beai#muitu+N+Sg+Gen+PxSg1
agi#beai#suola+Sem/Hum+N+Sg+Gen+PxSg1
agi#beai#vašši+N+Sg+Gen+PxSg1
agi#vulošvuohta+N+Sg+Gen+PxSg1
agitáhtor+Sem/Hum+N+Sg+Gen+PxSg1
agoarta#váldi+Sem/Hum+N+Sg+Gen+PxSg1
agronoma+Sem/Hum+N+Sg+Gen+PxSg1
agrára#partiija+Sem/Org+N+Sg+Gen+PxSg1
agurka+N+Sg+Gen+PxSg1
agálašvuohta+N+Sg+Gen+PxSg1
ahke#joavku+Sem/Group+Sem/Hum+N+Sg+Gen+PxSg1
ahke#luohkká+Sem/Group+Sem/Hum+N+Sg+Gen+PxSg1
ahke#molsun+N+Sg+Gen+PxSg1
ahke#muddu+Sem/Time+N+Sg+Gen+PxSg1
ahke#olmmoš+Sem/Hum+N+Sg+Gen+PxSg1
ahki+N+Sg+Gen+PxSg1
ahkitvuohta+N+Sg+Gen+PxSg1
aiddolašvuohta+N+Sg+Gen+PxSg1
ainolaš+Sem/Hum+N+Sg+Gen+PxSg1
ainu+Sem/Hum+N+Sg+Gen+PxSg1
aje#rásse#šaddu+N+Sg+Gen+PxSg1
aje#rássi+N+Sg+Gen+PxSg1
akademihkar+Sem/Hum+N+Sg+Gen+PxSg1
akademiija+Sem/Group+Sem/Hum+N+Sg+Gen+PxSg1
akleija+N+Sg+Gen+PxSg1
aktahat#olmmoš+Sem/Hum+N+Sg+Gen+PxSg1
aktavuohta+N+Sg+Gen+PxSg1
aktevra+Sem/Hum+N+Sg+Gen+PxSg1
aktivista+Sem/Hum+N+Sg+Gen+PxSg1
akto#bargi+Sem/Hum+N+Sg+Gen+PxSg1
akto#ealit+Sem/Hum+Sem/Ani+N+Sg+Gen+PxSg1
akto#lávlun+N+Sg+Gen+PxSg1
akto#ráđđejeaddji+Sem/Ani+N+Sg+Gen+PxSg1
akto#ráđđen#dilálašvuohta+N+Sg+Gen+PxSg1
akto#ráđđen#guovlu+Sem/Plc+N+Sg+Gen+PxSg1
akto#váhnen+Sem/Hum+N+Sg+Gen+PxSg1
aktevra+Sem/Hum+N+Sg+Gen+PxSg1
aktovuohta+N+Sg+Gen+PxSg1
aktovuoigat#vuohta+N+Sg+Gen+PxSg1
aktuáhtor+Sem/Hum+N+Sg+Gen+PxSg1
akšunista+Sem/Hum+N+Sg+Gen+PxSg1
ala#bahkkejeaddji+Sem/Hum+N+Sg+Gen+PxSg1
ala#fievrrideapmi+N+Sg+Gen+PxSg1
ala#guoddi+Sem/Hum+N+Sg+Gen+PxSg1
ala#guoddin#eise#váldi+Sem/Org+N+Sg+Gen+PxSg1
ala#sveisen+N+Sg+Gen+PxSg1
ala#vuoddji+Sem/Hum+N+Sg+Gen+PxSg1
ala#vuodjin+N+Sg+Gen+PxSg1
albatrossa+Sem/Ani+N+Sg+Gen+PxSg1
albbas+Sem/Ani+N+Sg+Gen+PxSg1
albma#buktin+N+Sg+Gen+PxSg1
albma#olmmoš+Sem/Hum+N+Sg+Gen+PxSg1
albma#ropmi+Sem/Hum+N+Sg+Gen+PxSg1
albma#suoigi+Sem/Hum+N+Sg+Gen+PxSg1
albme#ravda+N+Sg+Gen+PxSg1
albmiG+N+Sg+Gen+PxSg1
albmáhuoš+Sem/Hum+N+Sg+Gen+PxSg1
albmái#mannan+N+Sg+Gen+PxSg1
albmáš+Sem/Hum+N+Sg+Gen+PxSg1
albumpa+N+Sg+Gen+PxSg1
albumpá+N+Sg+Gen+PxSg1
aldna+N+Sg+Gen+PxSg1
aleksandrialaš+Sem/Hum+N+Sg+Gen+PxSg1
algŋa+N+Sg+Gen+PxSg1
alidus+N+Sg+Gen+PxSg1
alimat+N+Sg+Gen+PxSg1
alimus#duopmo#stuollu+N+Sg+Gen+PxSg1
alimus#fákta+Sem/Hum+N+Sg+Gen+PxSg1
alimus#riekti+Sem/Org+Sem/Plc+N+Sg+Gen+PxSg1
alit#biello#rássi+N+Sg+Gen+PxSg1
alit#bossu+Sem/Ani+N+Sg+Gen+PxSg1
alit#cearke#šaddu+N+Sg+Gen+PxSg1
alit#cearki+N+Sg+Gen+PxSg1
alit#deappu+N+Sg+Gen+PxSg1
alit#diehppe#rássi+N+Sg+Gen+PxSg1
alit#dohpi+N+Sg+Gen+PxSg1
alit#fivli+N+Sg+Gen+PxSg1
alit#geardi+Sem/Group+Sem/Hum+N+Sg+Gen+PxSg1
alit#jeađjá+N+Sg+Gen+PxSg1
alit#kreakta+N+Sg+Gen+PxSg1
alit#narti+N+Sg+Gen+PxSg1
alit#násti+N+Sg+Gen+PxSg1
alit#oai#gaccet+Sem/Ani+N+Sg+Gen+PxSg1
alit#reahtta+N+Sg+Gen+PxSg1
alit#rássi+N+Sg+Gen+PxSg1
alit#skálžu+N+Sg+Gen+PxSg1
alit#suoidni+N+Sg+Gen+PxSg1
alit#vuodja#lasta+N+Sg+Gen+PxSg1
alit#vuorččis+Sem/Ani+N+Sg+Gen+PxSg1
alitvuohta+N+Sg+Gen+PxSg1
alkohola+N+Sg+Gen+PxSg1
alkoholihkar+Sem/Hum+N+Sg+Gen+PxSg1
alkoholista+Sem/Hum+N+Sg+Gen+PxSg1
alkohovla+N+Sg+Gen+PxSg1
alla#bassi+Sem/Time+N+Sg+Gen+PxSg1
alla#deaddu+N+Sg+Gen+PxSg1
alla#gohcci+Sem/Hum+N+Sg+Gen+PxSg1
alla#mielalašvuohta+N+Sg+Gen+PxSg1
alla#oahpahat+Sem/Org+N+Sg+Gen+PxSg1
alla#olmmoš+Sem/Hum+N+Sg+Gen+PxSg1
alla#riekti+Sem/Org+Sem/Plc+N+Sg+Gen+PxSg1
alla#seahtu+Sem/Group+Sem/Hum+N+Sg+Gen+PxSg1
alla#skuvla#oahppi+Sem/Hum+N+Sg+Gen+PxSg1
alla#skuvla+Sem/Org+Sem/Build+N+Sg+Gen+PxSg1
alla#áigi+Sem/Time+N+Sg+Gen+PxSg1
alla#čoarvi+Sem/Ani+N+Sg+Gen+PxSg1
allatvuohta+N+Sg+Gen+PxSg1
allatvuođa#dilálašvuohta+N+Sg+Gen+PxSg1
allavuođa#riekti+Sem/Org+Sem/Plc+N+Sg+Gen+PxSg1
allergiijalaš+Sem/Hum+N+Sg+Gen+PxSg1
allierta+Sem/Hum+N+Sg+Gen+PxSg1
allodat#njuiken+N+Sg+Gen+PxSg1
allodat#njuikun+N+Sg+Gen+PxSg1
allodat#stuorideapmi+N+Sg+Gen+PxSg1
almennet#vuoigatvuohta+N+Sg+Gen+PxSg1
almennet#vuovdi+Sem/Plc+N+Sg+Gen+PxSg1
almennet+Sem/Plc+N+Sg+Gen+PxSg1
almmaš+Sem/Hum+N+Sg+Gen+PxSg1
almmi#fierca+Sem/Ani+N+Sg+Gen+PxSg1
almmi#gáhppálat+Sem/Ani+N+Sg+Gen+PxSg1
almmi#ravda+N+Sg+Gen+PxSg1
almmi#riika+N+Sg+Gen+PxSg1
almmi#veahkaG+N+Sg+Gen+PxSg1
almmi#vierca+Sem/Ani+N+Sg+Gen+PxSg1
almmi#čuolda+N+Sg+Gen+PxSg1
almmolašvuohta+N+Sg+Gen+PxSg1
almmos#organisašuvdna+Sem/Org+N+Sg+Gen+PxSg1
almmustus#beaivi+Sem/Time+N+Sg+Gen+PxSg1
almmusvuohta+N+Sg+Gen+PxSg1
almmái#olmmoš+Sem/Hum+N+Sg+Gen+PxSg1
almmái+Sem/Hum+N+Sg+Gen+PxSg1
almmáivuohta+N+Sg+Gen+PxSg1
aloe+N+Sg+Gen+PxSg1
alsike#luovvar+N+Sg+Gen+PxSg1
altaialaš+Sem/Hum+N+Sg+Gen+PxSg1
alán#gohpi+N+Sg+Gen+PxSg1
aláš#bađve#rássi+N+Sg+Gen+PxSg1
aláš#gohcet+N+Sg+Gen+PxSg1
aláš#hái#suoidni+N+Sg+Gen+PxSg1
aláš#rássi+N+Sg+Gen+PxSg1
aláš#sinut+N+Sg+Gen+PxSg1
aláš#suoidni+N+Sg+Gen+PxSg1
amaleklaš+Sem/Hum+N+Sg+Gen+PxSg1
amanueansa+Sem/Hum+N+Sg+Gen+PxSg1
amaryllis+N+Sg+Gen+PxSg1
amatevra+Sem/Hum+N+Sg+Gen+PxSg1
ambassadevra+Sem/Hum+N+Sg+Gen+PxSg1
ambassáda+Sem/Org+Sem/Build+N+Sg+Gen+PxSg1
amerihkálaš+Sem/Hum+N+Sg+Gen+PxSg1
amirála#beaive#loddi+Sem/Ani+N+Sg+Gen+PxSg1
ammonlaš+Sem/Hum+N+Sg+Gen+PxSg1
ampera+N+Sg+Gen+PxSg1
ampulla+N+Sg+Gen+PxSg1
analfabehta+Sem/Hum+N+Sg+Gen+PxSg1
anamlaš+Sem/Hum+N+Sg+Gen+PxSg1
ananas+N+Sg+Gen+PxSg1
anašan#guoibmi+Sem/Hum+N+Sg+Gen+PxSg1
anašeapmi+N+Sg+Gen+PxSg1
androgena+Sem/Hum+N+Sg+Gen+PxSg1
anemone+N+Sg+Gen+PxSg1
anestesiija#ossodat+Sem/Org+Sem/Plc+N+Sg+Gen+PxSg1
anglo#amerihkálaš+Sem/Hum+N+Sg+Gen+PxSg1
aniheapmi+N+Sg+Gen+PxSg1
anis#rássi+N+Sg+Gen+PxSg1
anolašvuohta+N+Sg+Gen+PxSg1
anti#imperialisma+N+Sg+Gen+PxSg1
anti#kristus+Sem/Hum+N+Sg+Gen+PxSg1
antihkka+N+Sg+Gen+PxSg1
antikvára+Sem/Hum+N+Sg+Gen+PxSg1
antiokialaš+Sem/Hum+N+Sg+Gen+PxSg1
antropologa+Sem/Hum+N+Sg+Gen+PxSg1
antroposofa+Sem/Hum+N+Sg+Gen+PxSg1
anár#sápmelaš+Sem/Hum+N+Sg+Gen+PxSg1
anár#sápmiG+N+Sg+Gen+PxSg1
anáraš+Sem/Hum+N+Sg+Gen+PxSg1
apoastal+Sem/Hum+N+Sg+Gen+PxSg1
apollo#beaive#loddi+Sem/Ani+N+Sg+Gen+PxSg1
apostal+Sem/Hum+N+Sg+Gen+PxSg1
apoteahkka+Sem/Org+N+Sg+Gen+PxSg1
apoteaika+Sem/Org+N+Sg+Gen+PxSg1
apotehka+Sem/Org+N+Sg+Gen+PxSg1
apotehkár+Sem/Hum+N+Sg+Gen+PxSg1
apoteika#vuoigatvuohta+N+Sg+Gen+PxSg1
apoteika+Sem/Org+N+Sg+Gen+PxSg1
appealla#duopmo#stuollu+Sem/Org+N+Sg+Gen+PxSg1
appelsiidna+N+Sg+Gen+PxSg1
aprikosa+N+Sg+Gen+PxSg1
apteaika+Sem/Org+N+Sg+Gen+PxSg1
apteika+Sem/Org+N+Sg+Gen+PxSg1
arahat+Sem/Hum+Sem/Ani+N+Sg+Gen+PxSg1
aramealaš+Sem/Hum+N+Sg+Gen+PxSg1
arava#visti+Sem/Build+N+Sg+Gen+PxSg1
areála#geavaheapmi+N+Sg+Gen+PxSg1
areála#hutkan+N+Sg+Gen+PxSg1
areála#hálddašeapmi+N+Sg+Gen+PxSg1
areála+Sem/Plc+N+Sg+Gen+PxSg1
netto#areála+Sem/Plc+N+Sg+Gen+PxSg1
arimatealaš+Sem/Hum+N+Sg+Gen+PxSg1
aristokráhta+Sem/Hum+N+Sg+Gen+PxSg1
arkeologa+Sem/Hum+N+Sg+Gen+PxSg1
arkiiva#doalli+Sem/Hum+N+Sg+Gen+PxSg1
arkiiva#hoavda+Sem/Hum+N+Sg+Gen+PxSg1
arkiiva+Sem/Org+Sem/Plc+N+Sg+Gen+PxSg1
arkilaš+Sem/Hum+N+Sg+Gen+PxSg1
arkiteakta+Sem/Hum+N+Sg+Gen+PxSg1
armea+Sem/Org+N+Sg+Gen+PxSg1
arméa+Sem/Org+N+Sg+Gen+PxSg1
arologa+Sem/Hum+N+Sg+Gen+PxSg1
artilleriija+Sem/Org+N+Sg+Gen+PxSg1
artillerista+Sem/Hum+N+Sg+Gen+PxSg1
artista+Sem/Hum+N+Sg+Gen+PxSg1
arve#dálki+Sem/Wthr+N+Sg+Gen+PxSg1
arve#dávge#luossa+Sem/Ani+N+Sg+Gen+PxSg1
arve#vuovdi+Sem/Plc+N+Sg+Gen+PxSg1
arve#šoaláhat+Sem/Wthr+N+Sg+Gen+PxSg1
arvi+Sem/Wthr+N+Sg+Gen+PxSg1
arvvosmuhttin+N+Sg+Gen+PxSg1
arába+Sem/Hum+N+Sg+Gen+PxSg1
arábalaš+Sem/Hum+N+Sg+Gen+PxSg1
asehašvuohta+N+Sg+Gen+PxSg1
asehisvuohta+N+Sg+Gen+PxSg1
asfálta#bidjan+N+Sg+Gen+PxSg1
aske#beana+Sem/Ani+N+Sg+Gen+PxSg1
aski+N+Sg+Gen+PxSg1
askkádat+Sem/Plc+N+Sg+Gen+PxSg1
aspiránta+Sem/Hum+N+Sg+Gen+PxSg1
aspárggos#šaddu+N+Sg+Gen+PxSg1
aspárggus#báhpu+N+Sg+Gen+PxSg1
assi#goavdi+N+Sg+Gen+PxSg1
assisteanta+Sem/Hum+N+Sg+Gen+PxSg1
asto#beaivi+Sem/Time+N+Sg+Gen+PxSg1
asto#guolásteapmi+N+Sg+Gen+PxSg1
asto#áige#klubba+Sem/Hum+Sem/Group+N+Sg+Gen+PxSg1
asto#áigge#bivdi+Sem/Hum+N+Sg+Gen+PxSg1
asto#áigge#kantuvra+Sem/Plc+N+Sg+Gen+PxSg1
asto#áigge#opmodat+Sem/Build+N+Sg+Gen+PxSg1
asto#áiggi#bivdi+Sem/Hum+N+Sg+Gen+PxSg1
asto#áigiG+N+Sg+Gen+PxSg1
astrologa+Sem/Hum+N+Sg+Gen+PxSg1
astronoma+Sem/Hum+N+Sg+Gen+PxSg1
astronávta+Sem/Hum+N+Sg+Gen+PxSg1
asttu#áigiG+N+Sg+Gen+PxSg1
asttuhisvuohta+N+Sg+Gen+PxSg1
asttáhat#čoarvi+Sem/Ani+N+Sg+Gen+PxSg1
astu+Sem/Time+N+Sg+Gen+PxSg1
asyla+N+Sg+Gen+PxSg1
asymptohtta+N+Sg+Gen+PxSg1
atayal+Sem/Hum+N+Sg+Gen+PxSg1
ateista+Sem/Hum+N+Sg+Gen+PxSg1
atenalaš+Sem/Hum+N+Sg+Gen+PxSg1
atlántta#fivllit+Sem/Ani+N+Sg+Gen+PxSg1
atlántta#uvlo#rássi+N+Sg+Gen+PxSg1
atnin+N+Sg+Gen+PxSg1
atnu#areála+Sem/Plc+N+Sg+Gen+PxSg1
atnu+N+Sg+Gen+PxSg1
atnámuš+N+Sg+Gen+PxSg1
atta#báŋku+Sem/Org+N+Sg+Gen+PxSg1
auberšiidna+N+Sg+Gen+PxSg1
autokratiija+Sem/Group+Sem/Hum+N+Sg+Gen+PxSg1
automatiseren+N+Sg+Gen+PxSg1
autonomiija+Sem/Org+N+Sg+Gen+PxSg1
autoritehta+Sem/Hum+N+Sg+Gen+PxSg1
autárka+Sem/Hum+N+Sg+Gen+PxSg1
aviisa#olmmoš+Sem/Hum+N+Sg+Gen+PxSg1
aviisa#olmmái+Sem/Hum+N+Sg+Gen+PxSg1
aviisa+Sem/Org+Sem/Txt+N+Sg+Gen+PxSg1
avokádo+N+Sg+Gen+PxSg1
ađa+N+Sg+Gen+PxSg1
aššurlaš+Sem/Hum+N+Sg+Gen+PxSg1
bachelor+Sem/Hum+N+Sg+Gen+PxSg1
badje#boazu+Sem/Ani+N+Sg+Gen+PxSg1
badje#bárdni+Sem/Hum+N+Sg+Gen+PxSg1
badje#báza#hálden+N+Sg+Gen+PxSg1
badje#dállu+Sem/Build+N+Sg+Gen+PxSg1
badje#eana+Sem/Plc+N+Sg+Gen+PxSg1
badje#goahti+Sem/Build+N+Sg+Gen+PxSg1
badje#gánda+Sem/Hum+N+Sg+Gen+PxSg1
badje#luohkká+Sem/Group+Sem/Hum+N+Sg+Gen+PxSg1
badje#mánná+Sem/Hum+N+Sg+Gen+PxSg1
badje#nieida+Sem/Hum+N+Sg+Gen+PxSg1
badje#nisu+Sem/Hum+N+Sg+Gen+PxSg1
badje#olmmoš+Sem/Hum+N+Sg+Gen+PxSg1
badje#olmmái+Sem/Hum+N+Sg+Gen+PxSg1
badje#rádji+N+Sg+Gen+PxSg1
badje#seršánta+Sem/Hum+N+Sg+Gen+PxSg1
badje#siida+Sem/Org+Sem/Plc+N+Sg+Gen+PxSg1
girko#siida+Sem/Org+Sem/Plc+N+Sg+Gen+PxSg1
badje#sápmelaš+Sem/Hum+N+Sg+Gen+PxSg1
badje#sápmiG+N+Sg+Gen+PxSg1
badje#verdde+Sem/Hum+N+Sg+Gen+PxSg1
badje#viessu+Sem/Build+N+Sg+Gen+PxSg1
badje#vuoibmi+N+Sg+Gen+PxSg1
badjel#eksponeren+N+Sg+Gen+PxSg1
badjel#fápmu+N+Sg+Gen+PxSg1
badjel#geahčahas+N+Sg+Gen+PxSg1
badjel#geahččanvuohta+N+Sg+Gen+PxSg1
badjel#geavaheapmi+N+Sg+Gen+PxSg1
badjel#manahat+N+Sg+Gen+PxSg1
badjel#mannan+N+Sg+Gen+PxSg1
badjel#meare#buvttadeapmi+N+Sg+Gen+PxSg1
badjel#mudden+N+Sg+Gen+PxSg1
badjel#oahppan+N+Sg+Gen+PxSg1
badjel#vuoddji+Sem/Hum+N+Sg+Gen+PxSg1
badjel#vuodjin+N+Sg+Gen+PxSg1
badjel#áigi+Sem/Time+N+Sg+Gen+PxSg1
badjel#šávahat+N+Sg+Gen+PxSg1
badjelii#geahččan+N+Sg+Gen+PxSg1
badjelii#geahčči+Sem/Hum+N+Sg+Gen+PxSg1
badji+Sem/Plc+N+Sg+Gen+PxSg1
badjin#olmmoš+Sem/Hum+N+Sg+Gen+PxSg1
badjosat+N+Sg+Gen+PxSg1
badjáneapmi+N+Sg+Gen+PxSg1
badni+Sem/Hum+N+Sg+Gen+PxSg1
bagadallan#veahkki+Sem/Hum+N+Sg+Gen+PxSg1
bagadallan+N+Sg+Gen+PxSg1
bagadalli+Sem/Hum+N+Sg+Gen+PxSg1
bagadan#váldi+Sem/Org+N+Sg+Gen+PxSg1
bagadeaddji+Sem/Hum+N+Sg+Gen+PxSg1
bagadeapmi+N+Sg+Gen+PxSg1
baggi+Sem/Hum+Sem/Ani+N+Sg+Gen+PxSg1
bahkadas#doavttir+Sem/Hum+N+Sg+Gen+PxSg1
bahkadas#gieđahallan+N+Sg+Gen+PxSg1
bahkkavuohta+N+Sg+Gen+PxSg1
bahkken+N+Sg+Gen+PxSg1
bahta#boskkan+Sem/Ani+N+Sg+Gen+PxSg1
bahta#geassi+Sem/Hum+Sem/Ani+N+Sg+Gen+PxSg1
bahta#sihkku+Sem/Hum+N+Sg+Gen+PxSg1
bahá#dahkki+Sem/Hum+N+Sg+Gen+PxSg1
bahá#riehpu+Sem/Hum+N+Sg+Gen+PxSg1
bahágas+Sem/Hum+N+Sg+Gen+PxSg1
bahákas+Sem/Hum+N+Sg+Gen+PxSg1
bahálaš+Sem/Hum+N+Sg+Gen+PxSg1
bahávuohta+N+Sg+Gen+PxSg1
baháš+Sem/Hum+N+Sg+Gen+PxSg1
bahážat+N+Sg+Gen+PxSg1
bahčavuohta+N+Sg+Gen+PxSg1
bahčámuš+N+Sg+Gen+PxSg1
bahčče#gussa+Sem/Ani+N+Sg+Gen+PxSg1
bahčči+Sem/Hum+N+Sg+Gen+PxSg1
baika#čivga+Sem/Hum+N+Sg+Gen+PxSg1
bajil#geahčči+Sem/Hum+N+Sg+Gen+PxSg1
bajil#geahčču+N+Sg+Gen+PxSg1
bajildas#lohkki+Sem/Hum+N+Sg+Gen+PxSg1
bajildeapmi+N+Sg+Gen+PxSg1
bajimuš#báhppa+Sem/Hum+N+Sg+Gen+PxSg1
bajimuš#kommandevra+Sem/Hum+N+Sg+Gen+PxSg1
bajit#báhppa+Sem/Hum+N+Sg+Gen+PxSg1
bajit#forminttár+Sem/Hum+N+Sg+Gen+PxSg1
bajit#hearrávuohta+N+Sg+Gen+PxSg1
bajit#árvvoštan#riekti+Sem/Org+Sem/Plc+N+Sg+Gen+PxSg1
bajon+Sem/Hum+N+Sg+Gen+PxSg1
bajádas+N+Sg+Gen+PxSg1
bajádus+N+Sg+Gen+PxSg1
baján#boska+N+Sg+Gen+PxSg1
baján#dihkki+Sem/Ani+N+Sg+Gen+PxSg1
baján#dálki+Sem/Wthr+N+Sg+Gen+PxSg1
baján#gobbá+Sem/Ani+N+Sg+Gen+PxSg1
baján#gotka+Sem/Ani+N+Sg+Gen+PxSg1
baján+Sem/Wthr+N+Sg+Gen+PxSg1
bajás#badjáneapmi+N+Sg+Gen+PxSg1
bajás#doalahus+N+Sg+Gen+PxSg1
bajás#doallu+N+Sg+Gen+PxSg1
bajás#duvdin+N+Sg+Gen+PxSg1
bajás#geassin+N+Sg+Gen+PxSg1
bajás#manni+Sem/Ani+N+Sg+Gen+PxSg1
bajás#váldin+N+Sg+Gen+PxSg1
bajás#šaddan#ossodat+Sem/Org+Sem/Plc+N+Sg+Gen+PxSg1
bajás#šaddan#stivra+Sem/Org+N+Sg+Gen+PxSg1
bajás#šaddan+N+Sg+Gen+PxSg1
bajás#čuožžileapmi+N+Sg+Gen+PxSg1
bakku+Sem/Ani+N+Sg+Gen+PxSg1
bakteriologa+Sem/Ani+N+Sg+Gen+PxSg1
balaheapmi+N+Sg+Gen+PxSg1
balahkesvuohta+N+Sg+Gen+PxSg1
balansa+N+Sg+Gen+PxSg1
balddonas+Sem/Hum+N+Sg+Gen+PxSg1
baleahtta+Sem/Org+N+Sg+Gen+PxSg1
balkána#gaccet+Sem/Ani+N+Sg+Gen+PxSg1
balleahtta#dánsu+Sem/Hum+N+Sg+Gen+PxSg1
balsa#jeaggi+Sem/Plc+N+Sg+Gen+PxSg1
balsam#bohppel+N+Sg+Gen+PxSg1
balva#dálkiG+N+Sg+Gen+PxSg1
balva#johtin+N+Sg+Gen+PxSg1
balvvádat+Sem/Wthr+N+Sg+Gen+PxSg1
balánsa+N+Sg+Gen+PxSg1
bankiira+Sem/Hum+N+Sg+Gen+PxSg1
banána+N+Sg+Gen+PxSg1
barbára+Sem/Hum+N+Sg+Gen+PxSg1
bardu+N+Sg+Gen+PxSg1
barfe#beana+Sem/Ani+N+Sg+Gen+PxSg1
bargan#miella+N+Sg+Gen+PxSg1
bargan#áigi+N+Sg+Gen+PxSg1
barggahan#ruhta+N+Sg+Gen+PxSg1
barggaheaddji+Sem/Hum+N+Sg+Gen+PxSg1
barggaheapmi+N+Sg+Gen+PxSg1
barggolašvuohta+N+Sg+Gen+PxSg1
barggolašvuođa#skuvlen+N+Sg+Gen+PxSg1
bargguhisvuohta+N+Sg+Gen+PxSg1
bargguid#juogadeapmi+N+Sg+Gen+PxSg1
barggus#eret#orrun#áigiG+N+Sg+Gen+PxSg1
bargi+Sem/Hum+N+Sg+Gen+PxSg1
bargiid#bellodat+Sem/Org+N+Sg+Gen+PxSg1
bargiid#hoavda+Sem/Hum+N+Sg+Gen+PxSg1
bargiid#kantuvra+Sem/Plc+N+Sg+Gen+PxSg1
bargiid#latnja+Sem/Plc+N+Sg+Gen+PxSg1
bargiid#luohkká+N+Sg+Gen+PxSg1
bargiid#oaivadeaddji+Sem/Hum+N+Sg+Gen+PxSg1
bargiid#organisašuvdna+Sem/Org+N+Sg+Gen+PxSg1
bargiid#ossodat+Sem/Org+N+Sg+Gen+PxSg1
bargiid#seahtu+Sem/Group+Sem/Hum+N+Sg+Gen+PxSg1
bargiid#suodjalus+Sem/Org+N+Sg+Gen+PxSg1
bargiid#veahka+Sem/Hum+Sem/Group+N+Sg+Gen+PxSg1
bargin#máhcaheapmi+N+Sg+Gen+PxSg1
bargo#addi+Sem/Hum+N+Sg+Gen+PxSg1
bargo#addi+Sem/Hum+N+Sg+Gen+PxSg1
bargo#ahki+N+Sg+Gen+PxSg1
bargo#almmuheaddji+Sem/Hum+N+Sg+Gen+PxSg1
bargo#almmái+Sem/Hum+N+Sg+Gen+PxSg1
bargo#beaivi+Sem/Time+N+Sg+Gen+PxSg1
bargo#biras#lávde#goddi+Sem/Org+N+Sg+Gen+PxSg1
bargo#borran+N+Sg+Gen+PxSg1
bargo#báiki+Sem/Plc+N+Sg+Gen+PxSg1
bargo#dearvvašvuohta+N+Sg+Gen+PxSg1
bargo#dearvvašvuođa#doavttir+Sem/Hum+N+Sg+Gen+PxSg1
bargo#departemeanta+Sem/Org+Sem/Plc+N+Sg+Gen+PxSg1
bargo#dorvvolašvuohta+N+Sg+Gen+PxSg1
bargo#eallin+N+Sg+Gen+PxSg1
bargo#eise#váldi+Sem/Org+N+Sg+Gen+PxSg1
bargo#eisse#váldi+Sem/Org+N+Sg+Gen+PxSg1
bargo#fápmo#doaimmahat+Sem/Org+Sem/Plc+N+Sg+Gen+PxSg1
bargo#fápmo#eise#váldi+Sem/Org+N+Sg+Gen+PxSg1
bargo#fápmo#eisse#váldi+Sem/Org+N+Sg+Gen+PxSg1
bargo#fápmu+N+Sg+Gen+PxSg1
bargo#geahččaleapmi+N+Sg+Gen+PxSg1
bargo#goddi+Sem/Org+N+Sg+Gen+PxSg1
bargo#guoibmi+Sem/Hum+N+Sg+Gen+PxSg1
bargo#hoavda+Sem/Hum+N+Sg+Gen+PxSg1
bargo#hárjehallan+N+Sg+Gen+PxSg1
bargo#hárjáneapmi+N+Sg+Gen+PxSg1
bargo#iskkadallan+N+Sg+Gen+PxSg1
bargo#joavku+Sem/Org+Sem/Group+N+Sg+Gen+PxSg1
bargo#juogadeapmi+N+Sg+Gen+PxSg1
bargo#kantuvra+Sem/Plc+N+Sg+Gen+PxSg1
bargo#latnja+Sem/Plc+N+Sg+Gen+PxSg1
bargo#leaira+Sem/Plc+N+Sg+Gen+PxSg1
bargo#leaktu+N+Sg+Gen+PxSg1
bargo#lávde#goddi+Sem/Org+N+Sg+Gen+PxSg1
bargo#miella+N+Sg+Gen+PxSg1
bargo#ministtar+Sem/Hum+N+Sg+Gen+PxSg1
bargo#márkanat+N+Sg+Gen+PxSg1
bargo#nákca+N+Sg+Gen+PxSg1
bargo#oktavuohta+N+Sg+Gen+PxSg1
bargo#olmmái+Sem/Hum+N+Sg+Gen+PxSg1
bargo#organisašuvdna+Sem/Org+N+Sg+Gen+PxSg1
bargo#sadji+Sem/Plc+N+Sg+Gen+PxSg1
bargo#servodat+Sem/Org+N+Sg+Gen+PxSg1
bargo#servvodat+Sem/Org+N+Sg+Gen+PxSg1
bargo#skibir+Sem/Hum+N+Sg+Gen+PxSg1
duhkoraddan#skibir+Sem/Hum+N+Sg+Gen+PxSg1
bargo#skihpár+Sem/Hum+N+Sg+Gen+PxSg1
bargo#suodjalus+Sem/Org+N+Sg+Gen+PxSg1
bargo#ustit+Sem/Hum+N+Sg+Gen+PxSg1
bargo#veahka#hoavda+Sem/Hum+N+Sg+Gen+PxSg1
bargo#veahka+Sem/Hum+Sem/Group+N+Sg+Gen+PxSg1
bargo#vejolašvuohta+N+Sg+Gen+PxSg1
bargo#áigi+Sem/Time+N+Sg+Gen+PxSg1
bargo#árvvoštallan+N+Sg+Gen+PxSg1
bargonávccahisvuohta+N+Sg+Gen+PxSg1
bargui#máhcahan#oadju+N+Sg+Gen+PxSg1
bargui#máhcaheapmi+N+Sg+Gen+PxSg1
bargui#máhccan+N+Sg+Gen+PxSg1
barju+N+Sg+Gen+PxSg1
barta#eaiggát+Sem/Hum+N+Sg+Gen+PxSg1
barta#guovlu+Sem/Plc+N+Sg+Gen+PxSg1
barta#gávpot+Sem/Plc+N+Sg+Gen+PxSg1
barttastallan+N+Sg+Gen+PxSg1
basadan#latnja+Sem/Plc+N+Sg+Gen+PxSg1
basista+Sem/Hum+N+Sg+Gen+PxSg1
baskadas+Sem/Plc+N+Sg+Gen+PxSg1
baskivuohta+N+Sg+Gen+PxSg1
baskkes#oaivi+Sem/Hum+N+Sg+Gen+PxSg1
bassaleaddji+Sem/Hum+N+Sg+Gen+PxSg1
bassan#latnja+Sem/Plc+N+Sg+Gen+PxSg1
bassan#čáhci+N+Sg+Gen+PxSg1
basse#beaivi+Sem/Time+N+Sg+Gen+PxSg1
bassi#mállásat+N+Sg+Gen+PxSg1
bassi#olmmoš+Sem/Hum+N+Sg+Gen+PxSg1
bassi#olmmái+Sem/Hum+N+Sg+Gen+PxSg1
bassi#vádjoleaddji+Sem/Hum+N+Sg+Gen+PxSg1
bassi+Sem/Hum+N+Sg+Gen+PxSg1
bassi+Sem/Plc+Sem/Time+N+Sg+Gen+PxSg1
bassin#dahkki+N+Sg+Gen+PxSg1
bassista+Sem/Hum+N+Sg+Gen+PxSg1
bassivuohta+N+Sg+Gen+PxSg1
baste#suorsi+Sem/Ani+N+Sg+Gen+PxSg1
bastilis#látnjá+N+Sg+Gen+PxSg1
basáhus#mánnu+N+Sg+Gen+PxSg1
basáhus#vahkku+Sem/Time+N+Sg+Gen+PxSg1
bataljovdna+Sem/Org+N+Sg+Gen+PxSg1
bataljuvdna+Sem/Org+N+Sg+Gen+PxSg1
baviána+Sem/Ani+N+Sg+Gen+PxSg1
bavssa#lohkan+N+Sg+Gen+PxSg1
bađoš#gaccet+Sem/Ani+N+Sg+Gen+PxSg1
bađoš#gaccet+Sem/Ani+N+Sg+Gen+PxSg1
bađve#rássi+N+Sg+Gen+PxSg1
bađve#šaddu+N+Sg+Gen+PxSg1
bađvvot#dillaG+N+Sg+Gen+PxSg1
beaggi+Sem/Hum+N+Sg+Gen+PxSg1
beaggin+N+Sg+Gen+PxSg1
beahce#badni+Sem/Ani+N+Sg+Gen+PxSg1
beahce#hurggán+Sem/Ani+N+Sg+Gen+PxSg1
beahce#lahppu+N+Sg+Gen+PxSg1
beahce#lahppu+N+Sg+Gen+PxSg1
beahce#loddi+Sem/Ani+N+Sg+Gen+PxSg1
beahce#mihttár+Sem/Ani+N+Sg+Gen+PxSg1
beahce#njaldin+N+Sg+Gen+PxSg1
beahce#ruossa#njunni+Sem/Ani+N+Sg+Gen+PxSg1
beahce#vuovdi+Sem/Plc+N+Sg+Gen+PxSg1
beahce#šaddu+N+Sg+Gen+PxSg1
beahce#čukkon+Sem/Ani+N+Sg+Gen+PxSg1
beahci+N+Sg+Gen+PxSg1
beahcán#suorbma#rássi+N+Sg+Gen+PxSg1
beahttu+N+Sg+Gen+PxSg1
beahtuG+N+Sg+Gen+PxSg1
beaisko#njunni+Sem/Ani+N+Sg+Gen+PxSg1
beaisku+Sem/Ani+N+Sg+Gen+PxSg1
beaive#badjáneapmi+N+Sg+Gen+PxSg1
beaive#boalddáhat+Sem/Wthr+N+Sg+Gen+PxSg1
beaive#bodda+N+Sg+Gen+PxSg1
beaive#bora#loddi+Sem/Ani+N+Sg+Gen+PxSg1
beaive#buohcci+Sem/Hum+N+Sg+Gen+PxSg1
beaive#bálkkolaš+Sem/Hum+N+Sg+Gen+PxSg1
beaive#dikšu+Sem/Plc+N+Sg+Gen+PxSg1
beaive#dikšu+Sem/Hum+N+Sg+Gen+PxSg1
beaive#dikšun#báiki+Sem/Plc+N+Sg+Gen+PxSg1
beaive#geahčču+N+Sg+Gen+PxSg1
beaive#hospitála+Sem/Org+Sem/Build+N+Sg+Gen+PxSg1
beaive#jorggáldat+Sem/Time+N+Sg+Gen+PxSg1
beaive#lahkki+Sem/Time+N+Sg+Gen+PxSg1
beaive#latnja+Sem/Plc+N+Sg+Gen+PxSg1
beaive#loddi+Sem/Ani+N+Sg+Gen+PxSg1
beaive#lottáš+Sem/Ani+N+Sg+Gen+PxSg1
beaive#luoitin+N+Sg+Gen+PxSg1
beaive#ossodat+Sem/Org+Sem/Plc+N+Sg+Gen+PxSg1
beaive#čalbme#šaddu+N+Sg+Gen+PxSg1
beaive#čalbmi+N+Sg+Gen+PxSg1
beaivi+Sem/Time+N+Sg+Gen+PxSg1
beaivvadat+Sem/Wthr+N+Sg+Gen+PxSg1
beaivvádat+Sem/Wthr+N+Sg+Gen+PxSg1
beaivválaš#jođiheaddji+Sem/Hum+N+Sg+Gen+PxSg1
beaivváš#goddi+N+Sg+Gen+PxSg1
beaivváš#lieđđi+N+Sg+Gen+PxSg1
beaivváš#luoitádeapmi+N+Sg+Gen+PxSg1
beaivváš#lásat+N+Sg+Gen+PxSg1
beaivváš#láset+N+Sg+Gen+PxSg1
beaivváš#sevnnjodeapmi+N+Sg+Gen+PxSg1
beaivváš#suonjardeapmi+N+Sg+Gen+PxSg1
beaivvášG+N+Sg+Gen+PxSg1
beaktu+N+Sg+Gen+PxSg1
bealdo#bakku+Sem/Ani+N+Sg+Gen+PxSg1
bealdo#biššan+N+Sg+Gen+PxSg1
bealdo#buoiddamas+Sem/Ani+N+Sg+Gen+PxSg1
bealdo#cihci+Sem/Ani+N+Sg+Gen+PxSg1
bealdo#duhpát+N+Sg+Gen+PxSg1
bealdo#fiski+Sem/Ani+N+Sg+Gen+PxSg1
bealdo#gálla+N+Sg+Gen+PxSg1
bealdo#gáranas+Sem/Ani+N+Sg+Gen+PxSg1
bealdo#gárremas+Sem/Ani+N+Sg+Gen+PxSg1
bealdo#hoašša+N+Sg+Gen+PxSg1
bealdo#jeađjá+N+Sg+Gen+PxSg1
bealdo#máđir+Sem/Ani+N+Sg+Gen+PxSg1
bealdo#rettet+N+Sg+Gen+PxSg1
bealdo#sennet+N+Sg+Gen+PxSg1
bealdo#sennet+N+Sg+Gen+PxSg1
bealdo#spiinnut+N+Sg+Gen+PxSg1
bealdo#sáhpán+Sem/Ani+N+Sg+Gen+PxSg1
bealdo#vajálgeahtes#násti+N+Sg+Gen+PxSg1
bealdo#viola+N+Sg+Gen+PxSg1
bealdo#vuonccis+Sem/Ani+N+Sg+Gen+PxSg1
bealdo#šaddu+N+Sg+Gen+PxSg1
bealdo#čehpor+N+Sg+Gen+PxSg1
bealge#loddi+Sem/Ani+N+Sg+Gen+PxSg1
bealjehisvuohta+N+Sg+Gen+PxSg1
bealku+N+Sg+Gen+PxSg1
beallalaš+Sem/Hum+N+Sg+Gen+PxSg1
bealle#luhtehas+Sem/Ani+N+Sg+Gen+PxSg1
bealle#marakáhtta+Sem/Ani+N+Sg+Gen+PxSg1
bealle#muddu+N+Sg+Gen+PxSg1
bealle#muorra+N+Sg+Gen+PxSg1
bealle#vearro#sápmi+N+Sg+Gen+PxSg1
bealle+N+Sg+Gen+PxSg1
beallelaš+Sem/Hum+N+Sg+Gen+PxSg1
beallemas#šaddu+N+Sg+Gen+PxSg1
bealli+N+Sg+Gen+PxSg1
beallje#boskkan+Sem/Ani+N+Sg+Gen+PxSg1
beallje#fivli+Sem/Ani+N+Sg+Gen+PxSg1
beallje#guoppar+N+Sg+Gen+PxSg1
beallje#náhkke#soadji+Sem/Ani+N+Sg+Gen+PxSg1
beallje#rokkan+Sem/Ani+N+Sg+Gen+PxSg1
beallje#rásttis+Sem/Ani+N+Sg+Gen+PxSg1
beallje#skuhran+Sem/Ani+N+Sg+Gen+PxSg1
beallje#skuolfi+Sem/Ani+N+Sg+Gen+PxSg1
beallje#vátnivuohta+N+Sg+Gen+PxSg1
bealládat+Sem/Hum+N+Sg+Gen+PxSg1
beallái#juohkki+Sem/Hum+N+Sg+Gen+PxSg1
bealuštahttivuohta+N+Sg+Gen+PxSg1
bealušteaddji+Sem/Hum+N+Sg+Gen+PxSg1
bealuštus+N+Sg+Gen+PxSg1
bealátkeahtesvuohta+N+Sg+Gen+PxSg1
bealátvuohta+N+Sg+Gen+PxSg1
beana#eaiggát+Sem/Hum+N+Sg+Gen+PxSg1
beana#hullan+N+Sg+Gen+PxSg1
beana+Sem/Ani+N+Sg+Gen+PxSg1
beanat#gullan+N+Sg+Gen+PxSg1
bearahaččat+N+Sg+Gen+PxSg1
bearal#skuolfi+Sem/Ani+N+Sg+Gen+PxSg1
bearat#goddi+Sem/Group+Sem/Hum+N+Sg+Gen+PxSg1
bearaš#departemeanta+Sem/Org+Sem/Plc+N+Sg+Gen+PxSg1
bearaš#miel#lahttu+Sem/Hum+N+Sg+Gen+PxSg1
bearaš#mánáid#gárdi+Sem/Org+Buld+N+Sg+Gen+PxSg1
bearaš#rávvejeaddji+Sem/Hum+N+Sg+Gen+PxSg1
bearaš#viesso#guovlu+Sem/Plc+N+Sg+Gen+PxSg1
bearaš+Sem/Hum+Sem/Group+N+Sg+Gen+PxSg1
bearaš+Sem/Hum+Sem/Group+N+Sg+Gen+PxSg1
beargalat+Sem/Hum+N+Sg+Gen+PxSg1
bearjadat#eahket+N+Sg+Gen+PxSg1
bearjadat#idja+Sem/Time+N+Sg+Gen+PxSg1
bearjadat+Sem/Time+N+Sg+Gen+PxSg1
bearra#goddi+Sem/Group+Sem/Hum+N+Sg+Gen+PxSg1
bearrahaččat+N+Sg+Gen+PxSg1
bearran#doaimmahat+Sem/Org+Sem/Plc+N+Sg+Gen+PxSg1
bearre#mánni+Sem/Hum+N+Sg+Gen+PxSg1
bearrái#geahččan#komitea+Sem/Org+N+Sg+Gen+PxSg1
bearrái#geahččan#komitéa+Sem/Org+N+Sg+Gen+PxSg1
bearrái#geahččan#lávde#goddi+Sem/Org+N+Sg+Gen+PxSg1
bearrái#geahččan#orgána+Sem/Org+N+Sg+Gen+PxSg1
bearrái#geahččan+N+Sg+Gen+PxSg1
bearrái#geahčči+Sem/Hum+N+Sg+Gen+PxSg1
bearrái#geahčču+N+Sg+Gen+PxSg1
bearrái#geahččán#orgána+Sem/Org+N+Sg+Gen+PxSg1
beasat#beaivi+Sem/Time+N+Sg+Gen+PxSg1
beasatlašvuohta+N+Sg+Gen+PxSg1
beaska#nat#miessi+Sem/Ani+N+Sg+Gen+PxSg1
beassan#vejolašvuohta+N+Sg+Gen+PxSg1
beassan#váldi+Sem/Org+N+Sg+Gen+PxSg1
beassan+N+Sg+Gen+PxSg1
beassanvuohta+N+Sg+Gen+PxSg1
beasse#jeagil+N+Sg+Gen+PxSg1
beasse#loggun+N+Sg+Gen+PxSg1
beasse#njalli+N+Sg+Gen+PxSg1
beasse#skoabit+Sem/Ani+N+Sg+Gen+PxSg1
beassáš#basit+N+Sg+Gen+PxSg1
beassáš#beaivi+Sem/Time+N+Sg+Gen+PxSg1
beassáš#liljá+N+Sg+Gen+PxSg1
beassáš#luopmu+Sem/Time+N+Sg+Gen+PxSg1
beassáš#lávvardat+N+Sg+Gen+PxSg1
beassáš#lávvordat+N+Sg+Gen+PxSg1
beassáš#ruohtta+N+Sg+Gen+PxSg1
beassážat+N+Sg+Gen+PxSg1
beasti+Sem/Hum+N+Sg+Gen+PxSg1
beatnagaš+Sem/Ani+N+Sg+Gen+PxSg1
beatnat#beaivvit+N+Sg+Gen+PxSg1
beatnat#boska+N+Sg+Gen+PxSg1
beatnat#báhkat+N+Sg+Gen+PxSg1
beatnat#daŋas+N+Sg+Gen+PxSg1
beatnat#guottádat+Sem/Wthr+N+Sg+Gen+PxSg1
beatnat#jeagil+N+Sg+Gen+PxSg1
beatnat#jokŋa#šaddu+N+Sg+Gen+PxSg1
beatnat#jokŋa+N+Sg+Gen+PxSg1
beatnat#juopmu+N+Sg+Gen+PxSg1
beatnat#miestta+N+Sg+Gen+PxSg1
beatnat#muorji+N+Sg+Gen+PxSg1
beatnat#njuovčča#rássi+N+Sg+Gen+PxSg1
beatnat#násti+N+Sg+Gen+PxSg1
beatnat#rássi+N+Sg+Gen+PxSg1
beatnat#rávra+N+Sg+Gen+PxSg1
beatnat#sarrit+N+Sg+Gen+PxSg1
beatnat#suoidni+N+Sg+Gen+PxSg1
beavddehas+Sem/Hum+N+Sg+Gen+PxSg1
beavde#biigá+Sem/Hum+N+Sg+Gen+PxSg1
beavde#girje#čálli+Sem/Hum+N+Sg+Gen+PxSg1
beavde#guorra+N+Sg+Gen+PxSg1
beavde#vierut+N+Sg+Gen+PxSg1
beavkkan+Sem/Hum+N+Sg+Gen+PxSg1
beavvi+Sem/Hum+N+Sg+Gen+PxSg1
beavváš+Sem/Hum+N+Sg+Gen+PxSg1
beavža+N+Sg+Gen+PxSg1
beaškkiheapmi+N+Sg+Gen+PxSg1
befála+Sem/Hum+N+Sg+Gen+PxSg1
behtolašvuohta+N+Sg+Gen+PxSg1
behágas+Sem/Hum+N+Sg+Gen+PxSg1
behákas+Sem/Hum+N+Sg+Gen+PxSg1
behálaš+Sem/Hum+N+Sg+Gen+PxSg1
beibboš#cihci+Sem/Ani+N+Sg+Gen+PxSg1
beibboš+Sem/Ani+N+Sg+Gen+PxSg1
bejot+Sem/Ani+N+Sg+Gen+PxSg1
beležat+N+Sg+Gen+PxSg1
belle#skierat+N+Sg+Gen+PxSg1
belle#skárrit+N+Sg+Gen+PxSg1
bellodat#njágadeaddjiG+N+Sg+Gen+PxSg1
bellodat#ustit+Sem/Hum+N+Sg+Gen+PxSg1
bellodat+Sem/Org+N+Sg+Gen+PxSg1
beloštus+N+Sg+Gen+PxSg1
belá+Sem/Hum+N+Sg+Gen+PxSg1
benno+N+Sg+Gen+PxSg1
bensin#stašuvdna+Sem/Build+N+Sg+Gen+PxSg1
berealaš+Sem/Hum+N+Sg+Gen+PxSg1
beroštumi#vuostálasvuohta+N+Sg+Gen+PxSg1
beroštus#goddi+Sem/Org+N+Sg+Gen+PxSg1
beroštus#vuostálasvuohta+N+Sg+Gen+PxSg1
bessen#báiki+Sem/Plc+N+Sg+Gen+PxSg1
bessen+N+Sg+Gen+PxSg1
besteG+N+Sg+Gen+PxSg1
beškkoš+Sem/Ani+N+Sg+Gen+PxSg1
beštor+Sem/Ani+N+Sg+Gen+PxSg1
bibliográfa+Sem/Hum+N+Sg+Gen+PxSg1
bibliotehka+Sem/Org+Sem/Build+N+Sg+Gen+PxSg1
bibliotekára+Sem/Hum+N+Sg+Gen+PxSg1
biddo#juolgi+Sem/Ani+N+Sg+Gen+PxSg1
bidjan+N+Sg+Gen+PxSg1
biebman+N+Sg+Gen+PxSg1
biebmo#bárdni+Sem/Hum+N+Sg+Gen+PxSg1
biebmo#bázahusat+N+Sg+Gen+PxSg1
biebmo#departemeanta+Sem/Org+Sem/Plc+N+Sg+Gen+PxSg1
biebmo#dárkkisteapmi+N+Sg+Gen+PxSg1
biebmo#eadni+Sem/Hum+N+Sg+Gen+PxSg1
biebmo#ealli+Sem/Ani+N+Sg+Gen+PxSg1
biebmo#loddi+Sem/Ani+N+Sg+Gen+PxSg1
biebmo#luossa+Sem/Ani+N+Sg+Gen+PxSg1
biebmo#moalut+N+Sg+Gen+PxSg1
biebmo#mánná+Sem/Hum+N+Sg+Gen+PxSg1
biebmo#nieida+Sem/Hum+N+Sg+Gen+PxSg1
biebmo#rieban+Sem/Ani+N+Sg+Gen+PxSg1
biebmo#váhnen+Sem/Hum+N+Sg+Gen+PxSg1
biebmo#vátni+N+Sg+Gen+PxSg1
biebmo#áhčči+Sem/Hum+N+Sg+Gen+PxSg1
biebmo#šibit+Sem/Ani+N+Sg+Gen+PxSg1
biegga#dávda+N+Sg+Gen+PxSg1
spánskka#dávda+N+Sg+Gen+PxSg1
čoavje#dávda+N+Sg+Gen+PxSg1
biegga#fálli+Sem/Ani+N+Sg+Gen+PxSg1
biegga#gaccat+N+Sg+Gen+PxSg1
biegga#gaikkohat+Sem/Plc+N+Sg+Gen+PxSg1
biegga#hieibma+Sem/Wthr+N+Sg+Gen+PxSg1
biegga#hálti+N+Sg+Gen+PxSg1
biegga#millo#párka+Sem/Plc+N+Sg+Gen+PxSg1
biegga#oaivi+Sem/Hum+N+Sg+Gen+PxSg1
biegga#olmmái+Sem/Hum+N+Sg+Gen+PxSg1
biegga#párka+Sem/Plc+N+Sg+Gen+PxSg1
biegga#roassa+Sem/Wthr+N+Sg+Gen+PxSg1
biegga#veađahat+Sem/Plc+N+Sg+Gen+PxSg1
biegga+Sem/Wthr+N+Sg+Gen+PxSg1
biehkan+Sem/Ani+N+Sg+Gen+PxSg1
biehttalan#vuoigatvuohta+N+Sg+Gen+PxSg1
biehttaleapmi+N+Sg+Gen+PxSg1
biehtár#guhkká+N+Sg+Gen+PxSg1
biehtár#rássi+N+Sg+Gen+PxSg1
biehtár#vahkku+Sem/Time+N+Sg+Gen+PxSg1
biekka#njuolla+N+Sg+Gen+PxSg1
biekka#čuomirat+N+Sg+Gen+PxSg1
biello#cizáš+Sem/Ani+N+Sg+Gen+PxSg1
biello#daŋas#šaddu+N+Sg+Gen+PxSg1
biello#guoddi+Sem/Ani+N+Sg+Gen+PxSg1
biello#rássi+N+Sg+Gen+PxSg1
biello#šaddu+N+Sg+Gen+PxSg1
biellohas+Sem/Ani+N+Sg+Gen+PxSg1
biellán+Sem/Ani+N+Sg+Gen+PxSg1
biepmahas+Sem/Hum+N+Sg+Gen+PxSg1
biepmastallan+N+Sg+Gen+PxSg1
biepmohas+Sem/Hum+N+Sg+Gen+PxSg1
biepmostallan+N+Sg+Gen+PxSg1
biepmus#árvu+N+Sg+Gen+PxSg1
bierdna+Sem/Ani+N+Sg+Gen+PxSg1
bierdni+Sem/Ani+N+Sg+Gen+PxSg1
bierfe#čoarvi+Sem/Ani+N+Sg+Gen+PxSg1
bierfi+Sem/Hum+N+Sg+Gen+PxSg1
bierggasteapmi+N+Sg+Gen+PxSg1
biergo#buvttadeapmi+N+Sg+Gen+PxSg1
biergo#riidálas+Sem/Hum+N+Sg+Gen+PxSg1
bieskán+Sem/Ani+N+Sg+Gen+PxSg1
biestta+N+Sg+Gen+PxSg1
bievla#boazu+Sem/Ani+N+Sg+Gen+PxSg1
bievla#eana+Sem/Plc+N+Sg+Gen+PxSg1
bievla#guohtun+N+Sg+Gen+PxSg1
bievla#jahki+Sem/Time+N+Sg+Gen+PxSg1
bievla#vuodjin+N+Sg+Gen+PxSg1
bievla#áigi+Sem/Time+N+Sg+Gen+PxSg1
bievla+N+Sg+Gen+PxSg1
bievval+Sem/Hum+N+Sg+Gen+PxSg1
bievvi+Sem/Hum+N+Sg+Gen+PxSg1
bieđan+Sem/Hum+N+Sg+Gen+PxSg1
bieđggo#boaibmun+N+Sg+Gen+PxSg1
bieđggo#gieđahallan+N+Sg+Gen+PxSg1
bieđggo#ássan#guovlu+Sem/Plc+N+Sg+Gen+PxSg1
bieđggo#ássan+N+Sg+Gen+PxSg1
bieđgguid#ássan#guovlu+Sem/Plc+N+Sg+Gen+PxSg1
bieđđilaš+Sem/Hum+N+Sg+Gen+PxSg1
bifiila+Sem/Hum+N+Sg+Gen+PxSg1
biggoheapmi+N+Sg+Gen+PxSg1
bigohas+Sem/Hum+N+Sg+Gen+PxSg1
bigálusat+N+Sg+Gen+PxSg1
bigán+Sem/Hum+N+Sg+Gen+PxSg1
bihcabas#čáihni+Sem/Ani+N+Sg+Gen+PxSg1
bihce#guolga+Sem/Ani+N+Sg+Gen+PxSg1
bihcebas#loddi+Sem/Ani+N+Sg+Gen+PxSg1
bihcebás#gáski+Sem/Ani+N+Sg+Gen+PxSg1
bihcebás#loddi+Sem/Ani+N+Sg+Gen+PxSg1
bihcebás#čáihni+Sem/Ani+N+Sg+Gen+PxSg1
bihci+N+Sg+Gen+PxSg1
bihkka#boaldin+N+Sg+Gen+PxSg1
bihkka#gožža+N+Sg+Gen+PxSg1
bihkka#jeagil+N+Sg+Gen+PxSg1
bihkka+N+Sg+Gen+PxSg1
bihlaideapmi+N+Sg+Gen+PxSg1
bihpar+N+Sg+Gen+PxSg1
bihppor#ruohtas+N+Sg+Gen+PxSg1
bihton#sápmiG+N+Sg+Gen+PxSg1
bihttá#bordin+N+Sg+Gen+PxSg1
bihtán#sápmiG+N+Sg+Gen+PxSg1
bihámes#vahkku+Sem/Time+N+Sg+Gen+PxSg1
biháris#vahkku+Sem/Time+N+Sg+Gen+PxSg1
biibbal#lohkan+N+Sg+Gen+PxSg1
biidno#vahkku+Sem/Time+N+Sg+Gen+PxSg1
biidno#vahkku+Sem/Time+N+Sg+Gen+PxSg1
biigá+Sem/Hum+N+Sg+Gen+PxSg1
biika#goašku+Sem/Ani+N+Sg+Gen+PxSg1
biika#skáhpi+N+Sg+Gen+PxSg1
biika#čoarvi+Sem/Ani+N+Sg+Gen+PxSg1
biila#divohat+Sem/Org+Sem/Plc+N+Sg+Gen+PxSg1
biila#doallan+N+Sg+Gen+PxSg1
biila#dárkkisteapmi+N+Sg+Gen+PxSg1
biila#eaiggáduššan+N+Sg+Gen+PxSg1
biila#eatnatvuohta+N+Sg+Gen+PxSg1
biila#fuolahat+Sem/Org+Sem/Plc+N+Sg+Gen+PxSg1
biila#gávpi+Sem/Org+Sem/Plc+N+Sg+Gen+PxSg1
biila#lihkohisvuohta+N+Sg+Gen+PxSg1
biila#lihkuhisvuohta+N+Sg+Gen+PxSg1
biila#láigohat+Sem/Org+Sem/Plc+N+Sg+Gen+PxSg1
biila#skuvla+Sem/Org+N+Sg+Gen+PxSg1
biila#vuoddji+Sem/Hum+N+Sg+Gen+PxSg1
biila#vuodjin+N+Sg+Gen+PxSg1
biipo#gárremas+Sem/Hum+N+Sg+Gen+PxSg1
biire+Sem/Org+Sem/Plc+N+Sg+Gen+PxSg1
biire+Sem/Org+Sem/Plc+N+Sg+Gen+PxSg1
bijahallan+N+Sg+Gen+PxSg1
bikši+Sem/Hum+N+Sg+Gen+PxSg1
bileahtta#dárkkisteapmi+N+Sg+Gen+PxSg1
bileahtta#vuovdin+N+Sg+Gen+PxSg1
bilkideaddji+Sem/Hum+N+Sg+Gen+PxSg1
bilkkár+Sem/Hum+N+Sg+Gen+PxSg1
bilkár+Sem/Hum+N+Sg+Gen+PxSg1
bille#boatkkahas+Sem/Ani+N+Sg+Gen+PxSg1
billet+N+Sg+Gen+PxSg1
billji+Sem/Hum+N+Sg+Gen+PxSg1
billár+Sem/Hum+N+Sg+Gen+PxSg1
bilto#áldu+Sem/Ani+N+Sg+Gen+PxSg1
biltu+Sem/Ani+N+Sg+Gen+PxSg1
bindda+N+Sg+Gen+PxSg1
binoma+Sem/Hum+N+Sg+Gen+PxSg1
biográfa+Sem/Plc+N+Sg+Gen+PxSg1
biologa+Sem/Hum+N+Sg+Gen+PxSg1
bioprospekteren+N+Sg+Gen+PxSg1
bioteknologa+Sem/Hum+N+Sg+Gen+PxSg1
biraldas#darffit+N+Sg+Gen+PxSg1
biraldas#lavnnjit+N+Sg+Gen+PxSg1
biras#bargi+Sem/Hum+N+Sg+Gen+PxSg1
biras#buoidi+N+Sg+Gen+PxSg1
biras#gealbo#fierpmádat+Sem/Org+N+Sg+Gen+PxSg1
biras#gáhtten#departemeanta+Sem/Org+Sem/Plc+N+Sg+Gen+PxSg1
biras#gáhtten#eise#válddit+N+Sg+Gen+PxSg1
biras#gáhtten#jođiheaddji+Sem/Hum+N+Sg+Gen+PxSg1
biras#gáhtten#kampánja+N+Sg+Gen+PxSg1
biras#gáhtten#kantuvra+Sem/Org+Sem/Plc+N+Sg+Gen+PxSg1
biras#gáhtten#ministtar+Sem/Hum+N+Sg+Gen+PxSg1
biras#gáhtten#ossodat+Sem/Org+Sem/Plc+N+Sg+Gen+PxSg1
biras#gáhtten#ráđđe#addi+Sem/Hum+N+Sg+Gen+PxSg1
biras#gáhtten+N+Sg+Gen+PxSg1
biras#hálddašeapmi+N+Sg+Gen+PxSg1
biras#lavnnjit+N+Sg+Gen+PxSg1
biras#láđđi+N+Sg+Gen+PxSg1
biras#ministtar+Sem/Hum+N+Sg+Gen+PxSg1
biras#suodjaleapmi+N+Sg+Gen+PxSg1
biras#terapevta+Sem/Hum+N+Sg+Gen+PxSg1
biras+Sem/Plc+Sem/Org+N+Sg+Gen+PxSg1
birastus+N+Sg+Gen+PxSg1
birasvuohta+N+Sg+Gen+PxSg1
bircun+N+Sg+Gen+PxSg1
bireala#guoddi+Sem/Hum+N+Sg+Gen+PxSg1
birgalat+Sem/Hum+N+Sg+Gen+PxSg1
birgen#vejolašvuohta+N+Sg+Gen+PxSg1
birgget#beaivi+Sem/Time+N+Sg+Gen+PxSg1
birgget#vahkku+Sem/Time+N+Sg+Gen+PxSg1
birkelaš+Sem/Hum+N+Sg+Gen+PxSg1
biro#baika+N+Sg+Gen+PxSg1
biro+Sem/Hum+N+Sg+Gen+PxSg1
birra#bassan+N+Sg+Gen+PxSg1
birra#beaivi+Sem/Time+N+Sg+Gen+PxSg1
birra#botnjalus+N+Sg+Gen+PxSg1
birra#johtin+N+Sg+Gen+PxSg1
birra#jođaldat+N+Sg+Gen+PxSg1
birra#jándor+Sem/Time+N+Sg+Gen+PxSg1
birra#lávži+N+Sg+Gen+PxSg1
birra#sárgun+N+Sg+Gen+PxSg1
birra#vuodjin+N+Sg+Gen+PxSg1
birra#vázzin+N+Sg+Gen+PxSg1
birra#čuohpahus+N+Sg+Gen+PxSg1
birra#čuohpakeahttáivuohta+N+Sg+Gen+PxSg1
birra#čuoigi+Sem/Hum+N+Sg+Gen+PxSg1
birran#beaivi+Sem/Time+N+Sg+Gen+PxSg1
birse#vuoddji+Sem/Hum+N+Sg+Gen+PxSg1
birze#árvu+N+Sg+Gen+PxSg1
bisma#guovlu+Sem/Plc+N+Sg+Gen+PxSg1
bisma+Sem/Hum+N+Sg+Gen+PxSg1
bismmar#bahta+Sem/Ani+N+Sg+Gen+PxSg1
bismmar+Sem/Hum+N+Sg+Gen+PxSg1
bismmá#basit+N+Sg+Gen+PxSg1
bismá#goddi+Sem/Org+N+Sg+Gen+PxSg1
bismá+Sem/Hum+N+Sg+Gen+PxSg1
bismárra+Sem/Hum+N+Sg+Gen+PxSg1
bispa+Sem/Hum+N+Sg+Gen+PxSg1
bisse#hávka+Sem/Ani+N+Sg+Gen+PxSg1
bissehat+N+Sg+Gen+PxSg1
bisseheaddji+Sem/Hum+N+Sg+Gen+PxSg1
bisso#almmái+Sem/Hum+N+Sg+Gen+PxSg1
bisso#hávka+Sem/Ani+N+Sg+Gen+PxSg1
bissostalli+Sem/Hum+N+Sg+Gen+PxSg1
bissulvuohta+N+Sg+Gen+PxSg1
bisto#muitu+N+Sg+Gen+PxSg1
bistro+Sem/Org+Sem/Plc+N+Sg+Gen+PxSg1
bistu+N+Sg+Gen+PxSg1
bisám#roahttu+Sem/Ani+N+Sg+Gen+PxSg1
bisánan#báiki+Sem/Plc+N+Sg+Gen+PxSg1
bisánanvuohta+N+Sg+Gen+PxSg1
bittus+Sem/Ani+N+Sg+Gen+PxSg1
bivddus#ráddjen+N+Sg+Gen+PxSg1
bivddáhas+Sem/Hum+N+Sg+Gen+PxSg1
bivddár+Sem/Hum+N+Sg+Gen+PxSg1
bivdi+Sem/Hum+N+Sg+Gen+PxSg1
bivdin#guovlu+Sem/Plc+N+Sg+Gen+PxSg1
bivdin#joavku+Sem/Group+Sem/Hum+N+Sg+Gen+PxSg1
bivdo#beana#geahččaleapmi+N+Sg+Gen+PxSg1
bivdo#beana+Sem/Ani+N+Sg+Gen+PxSg1
bivdo#báiki+Sem/Plc+N+Sg+Gen+PxSg1
bivdo#fuođđu+Sem/Ani+N+Sg+Gen+PxSg1
bivdo#guovlu+Sem/Plc+N+Sg+Gen+PxSg1
bivdo#heiveheapmi+N+Sg+Gen+PxSg1
bivdo#joavku+Sem/Group+Sem/Hum+N+Sg+Gen+PxSg1
bivdo#mudden+N+Sg+Gen+PxSg1
bivdo#mátke#goddi+Sem/Org+N+Sg+Gen+PxSg1
bivdo#neavvo#geavaheapmi+N+Sg+Gen+PxSg1
bivdo#neavvu#geavaheapmi+N+Sg+Gen+PxSg1
bivdo#olmmái+Sem/Hum+N+Sg+Gen+PxSg1
bivdo#rievttálaš+Sem/Hum+N+Sg+Gen+PxSg1
bivdo#ráddjen+N+Sg+Gen+PxSg1
bivdo#sadji+Sem/Plc+N+Sg+Gen+PxSg1
bivdo#skihpár+Sem/Hum+N+Sg+Gen+PxSg1
bivdo#vahcaG+N+Sg+Gen+PxSg1
bivdo#vuoigatvuohta+N+Sg+Gen+PxSg1
bivdo#áigi+Sem/Time+N+Sg+Gen+PxSg1
bivdo#čáhci+Sem/Plc+N+Sg+Gen+PxSg1
bivdu+N+Sg+Gen+PxSg1
bivnnutvuohta+N+Sg+Gen+PxSg1
bivttas#basta+N+Sg+Gen+PxSg1
bivttas#goarru+Sem/Hum+N+Sg+Gen+PxSg1
bivttas#gávpi+Sem/Org+Sem/Plc+N+Sg+Gen+PxSg1
bivttas#hábmen+N+Sg+Gen+PxSg1
bivttas#ráhkadeapmi+N+Sg+Gen+PxSg1
bivval+Sem/Wthr+N+Sg+Gen+PxSg1
bivššut+Sem/Hum+N+Sg+Gen+PxSg1
biđgejeaddji+Sem/Ani+N+Sg+Gen+PxSg1
biđggiideapmi+N+Sg+Gen+PxSg1
biđggon+Sem/Hum+N+Sg+Gen+PxSg1
biškkar#dálki+Sem/Wthr+N+Sg+Gen+PxSg1
biškkon+Sem/Hum+N+Sg+Gen+PxSg1
biŧon#sápmiG+N+Sg+Gen+PxSg1
bižus+Sem/Ani+N+Sg+Gen+PxSg1
biđut+N+Sg+Gen+PxSg1
bišáŋke+Sem/Ani+N+Sg+Gen+PxSg1
biššan#rássi+N+Sg+Gen+PxSg1
bleahkka#guolli+Sem/Ani+N+Sg+Gen+PxSg1
boadda#ruovddit+N+Sg+Gen+PxSg1
boadnji+Sem/Hum+N+Sg+Gen+PxSg1
boadnjá+Sem/Hum+N+Sg+Gen+PxSg1
boagge#juolgi+Sem/Hum+N+Sg+Gen+PxSg1
boaggi+Sem/Hum+N+Sg+Gen+PxSg1
boahe#nástiG+N+Sg+Gen+PxSg1
boahe#návliG+N+Sg+Gen+PxSg1
boahi#dávgiG+N+Sg+Gen+PxSg1
boahiG+N+Sg+Gen+PxSg1
boahje#nástiG+N+Sg+Gen+PxSg1
boahje#návliG+N+Sg+Gen+PxSg1
boahji#dávgiG+N+Sg+Gen+PxSg1
boahjiG+N+Sg+Gen+PxSg1
boahkke#guolli+Sem/Ani+N+Sg+Gen+PxSg1
boahkko#dávda+N+Sg+Gen+PxSg1
boahtin#dálki+N+Sg+Gen+PxSg1
boahtin#suonjardeapmi+N+Sg+Gen+PxSg1
boahtin+N+Sg+Gen+PxSg1
boahto#árvu+N+Sg+Gen+PxSg1
boahtte#áigiG+N+Sg+Gen+PxSg1
boahttevuohta+N+Sg+Gen+PxSg1
boahtti+Sem/Hum+N+Sg+Gen+PxSg1
boaimmáš+Sem/Ani+N+Sg+Gen+PxSg1
boaisán+Sem/Hum+N+Sg+Gen+PxSg1
boaisán+Sem/Hum+N+Sg+Gen+PxSg1
boaitto#beal#báiki+Sem/Plc+N+Sg+Gen+PxSg1
boalbi+Sem/Hum+N+Sg+Gen+PxSg1
boalddán+Sem/Hum+N+Sg+Gen+PxSg1
boaldin+N+Sg+Gen+PxSg1
boaldu+N+Sg+Gen+PxSg1
boaldálas+N+Sg+Gen+PxSg1
boalga+Sem/Hum+N+Sg+Gen+PxSg1
boall#oaivi+Sem/Hum+N+Sg+Gen+PxSg1
boallo#gálla+N+Sg+Gen+PxSg1
boallo#njukča+Sem/Ani+N+Sg+Gen+PxSg1
boallo#oaivi+Sem/Hum+N+Sg+Gen+PxSg1
boallo#rássi+N+Sg+Gen+PxSg1
boalvvir+Sem/Hum+N+Sg+Gen+PxSg1
boalvár+Sem/Hum+N+Sg+Gen+PxSg1
boalči+Sem/Hum+N+Sg+Gen+PxSg1
boanda+Sem/Hum+N+Sg+Gen+PxSg1
boanni#fiskes#rássi+N+Sg+Gen+PxSg1
boaran+Sem/Hum+N+Sg+Gen+PxSg1
boares#bárdni+Sem/Hum+N+Sg+Gen+PxSg1
boares#gállá#rássi+N+Sg+Gen+PxSg1
boares#mánnu+N+Sg+Gen+PxSg1
boares#nieida+Sem/Hum+N+Sg+Gen+PxSg1
boaresvuohta+N+Sg+Gen+PxSg1
boargár+Sem/Hum+N+Sg+Gen+PxSg1
boarisvuohta+N+Sg+Gen+PxSg1
boaro#čivga+Sem/Ani+N+Sg+Gen+PxSg1
boarrásiid#siida+Sem/Org+Sem/Plc+N+Sg+Gen+PxSg1
boaru+Sem/Ani+N+Sg+Gen+PxSg1
boaru+Sem/Ani+N+Sg+Gen+PxSg1
boarásman#beaiviG+N+Sg+Gen+PxSg1
boarásnuvvan#ahki+N+Sg+Gen+PxSg1
boasta#almmái+Sem/Hum+N+Sg+Gen+PxSg1
boasta#guoddi+Sem/Hum+N+Sg+Gen+PxSg1
boasta#johtin+N+Sg+Gen+PxSg1
boasta#kantuvra+Sem/Build+N+Sg+Gen+PxSg1
boasta#lágádus+Sem/Org+N+Sg+Gen+PxSg1
boasta#olmmái+Sem/Hum+N+Sg+Gen+PxSg1
boasta#steampal+N+Sg+Gen+PxSg1
boasta#steampil+N+Sg+Gen+PxSg1
boasta+N+Sg+Gen+PxSg1
boastto#atnu+N+Sg+Gen+PxSg1
boastto#biebman+N+Sg+Gen+PxSg1
boastto#dikšu+N+Sg+Gen+PxSg1
boastto#geavaheapmi+N+Sg+Gen+PxSg1
boastto#geavahus+N+Sg+Gen+PxSg1
boastto#ipmárdus+N+Sg+Gen+PxSg1
boastto#ivdne#govven+N+Sg+Gen+PxSg1
boasttovuohta+N+Sg+Gen+PxSg1
boasttu#geavaheaddji+Sem/Hum+N+Sg+Gen+PxSg1
boasttu#ipmárdus+N+Sg+Gen+PxSg1
boasttu#lohkan+N+Sg+Gen+PxSg1
boasttu#ádden+N+Sg+Gen+PxSg1
boasttuvuohta+N+Sg+Gen+PxSg1
boatka#divri+Sem/Ani+N+Sg+Gen+PxSg1
boatkka#dulkon+N+Sg+Gen+PxSg1
boatkkahas+Sem/Ani+N+Sg+Gen+PxSg1
boatkun+N+Sg+Gen+PxSg1
boavdi+Sem/Wthr+N+Sg+Gen+PxSg1
boazo#bargi+Sem/Hum+N+Sg+Gen+PxSg1
boazo#beana+Sem/Ani+N+Sg+Gen+PxSg1
boazo#bárra+Sem/Ani+Sem/Group+N+Sg+Gen+PxSg1
boazo#dikšun+N+Sg+Gen+PxSg1
boazo#doalli+Sem/Hum+N+Sg+Gen+PxSg1
boazo#doallo#agronoma+Sem/Hum+N+Sg+Gen+PxSg1
boazo#doallo#bagadeaddji+Sem/Hum+N+Sg+Gen+PxSg1
boazo#doallo#bearrái#geahčči+Sem/Hum+N+Sg+Gen+PxSg1
boazo#doallo#distrikta+Sem/Org+Sem/Plc+N+Sg+Gen+PxSg1
boazo#doallo#eana+Sem/Plc+N+Sg+Gen+PxSg1
boazo#doallo#eise#váldi+Sem/Org+N+Sg+Gen+PxSg1
boazo#doallo#guovlu+Sem/Plc+N+Sg+Gen+PxSg1
boazo#doallo#hoavda+Sem/Hum+N+Sg+Gen+PxSg1
boazo#doallo#hálddahus+Sem/Org+Sem/Plc+N+Sg+Gen+PxSg1
boazo#doallo#hálddašeapmi+N+Sg+Gen+PxSg1
boazo#doallo#jahki+Sem/Time+N+Sg+Gen+PxSg1
boazo#doallo#kantuvra+Sem/Org+Sem/Plc+N+Sg+Gen+PxSg1
boazo#doallo#láhka#lávde#goddi+Sem/Org+N+Sg+Gen+PxSg1
boazo#doallo#lávde#goddi+Sem/Org+N+Sg+Gen+PxSg1
boazo#doallo#nuorraGen+Sem/Hum+N+Sg+Gen+PxSg1
boazo#doallo#organisašuvdna+Sem/Org+N+Sg+Gen+PxSg1
boazo#doallo#plána#lávde#goddi+Sem/Org+N+Sg+Gen+PxSg1
boazo#doallo#skuvla+Sem/Org+Sem/Build+N+Sg+Gen+PxSg1
boazo#doallo#stivra+Sem/Org+N+Sg+Gen+PxSg1
boazo#doallo#vuoigatvuohta+N+Sg+Gen+PxSg1
boazo#doallo#šiehtadallan+N+Sg+Gen+PxSg1
boazo#duovdda+Sem/Plc+N+Sg+Gen+PxSg1
boazo#dutkan+N+Sg+Gen+PxSg1
boazo#dutki+Sem/Hum+N+Sg+Gen+PxSg1
boazo#dállu+Sem/Build+N+Sg+Gen+PxSg1
boazo#eaiggát+Sem/Hum+N+Sg+Gen+PxSg1
boazo#geahčči+Sem/Hum+N+Sg+Gen+PxSg1
boazo#goahkka+Sem/Hum+N+Sg+Gen+PxSg1
boazo#guohton#eana+Sem/Plc+N+Sg+Gen+PxSg1
boazo#guohton#kommišuvdna+Sem/Org+N+Sg+Gen+PxSg1
boazo#guohton#lávde#goddi+Sem/Org+N+Sg+Gen+PxSg1
boazo#guohtun#eana+Sem/Plc+N+Sg+Gen+PxSg1
boazo#guohtun#kommišuvdna+Sem/Org+N+Sg+Gen+PxSg1
boazo#guohtun#lávde#goddi+Sem/Org+N+Sg+Gen+PxSg1
boazo#guohtun+N+Sg+Gen+PxSg1
boazo#guovlu+Sem/Plc+N+Sg+Gen+PxSg1
boazo#guođoheaddji+Sem/Hum+N+Sg+Gen+PxSg1
boazo#guođoheapmi+N+Sg+Gen+PxSg1
boazo#isit+Sem/Hum+N+Sg+Gen+PxSg1
boazo#jápmu+N+Sg+Gen+PxSg1
boazo#logaheapmi+N+Sg+Gen+PxSg1
boazo#lohku+N+Sg+Gen+PxSg1
boazo#meahcci+N+Sg+Gen+PxSg1
boazo#njuovahat+Sem/Org+Sem/Plc+N+Sg+Gen+PxSg1
boazo#oastin+N+Sg+Gen+PxSg1
boazo#ohcu+N+Sg+Gen+PxSg1
boazo#orohat+Sem/Plc+Sem/Org+N+Sg+Gen+PxSg1
boazo#politiija+Sem/Hum+N+Sg+Gen+PxSg1
boazo#riehpu+Sem/Ani+N+Sg+Gen+PxSg1
boazo#suohkan+Sem/Plc+Sem/Org+N+Sg+Gen+PxSg1
boazo#suola+Sem/Hum+N+Sg+Gen+PxSg1
boazo#sápmelaš+Sem/Hum+N+Sg+Gen+PxSg1
boazo#sápmiG+N+Sg+Gen+PxSg1
boazo#vázzi+Sem/Hum+N+Sg+Gen+PxSg1
boazu+Sem/Ani+N+Sg+Gen+PxSg1
boađus#logahallan+N+Sg+Gen+PxSg1
boađus#ovttaláganvuohta+N+Sg+Gen+PxSg1
boađus#árvvoštallan+N+Sg+Gen+PxSg1
boađus#áŋgiruššan+N+Sg+Gen+PxSg1
boađáhat+Sem/Wthr+N+Sg+Gen+PxSg1
boađáldat+Sem/Plc+N+Sg+Gen+PxSg1
boađđo#civkka#leivvoš+Sem/Ani+N+Sg+Gen+PxSg1
boađđo#civkkán+Sem/Ani+N+Sg+Gen+PxSg1
boaššo#loaidu+N+Sg+Gen+PxSg1
boaššohas+Sem/Hum+N+Sg+Gen+PxSg1
boaššu+N+Sg+Gen+PxSg1
bodda+Sem/Time+N+Sg+Gen+PxSg1
boddo#latnja+Sem/Plc+N+Sg+Gen+PxSg1
boddu+Sem/Time+N+Sg+Gen+PxSg1
bodne#dápmot+Sem/Ani+N+Sg+Gen+PxSg1
bodne#jiekŋa+N+Sg+Gen+PxSg1
bodne#skárta+N+Sg+Gen+PxSg1
bodne#suossa+N+Sg+Gen+PxSg1
bodne#čáhci+N+Sg+Gen+PxSg1
bodni+Sem/Plc+N+Sg+Gen+PxSg1
bodnje#divga#rássi+N+Sg+Gen+PxSg1
bodnje#miestta+Sem/Ani+N+Sg+Gen+PxSg1
bogge#áigi+N+Sg+Gen+PxSg1
boggi+Sem/Hum+N+Sg+Gen+PxSg1
bogostat+Sem/Hum+N+Sg+Gen+PxSg1
bohcce#bargi+Sem/Hum+N+Sg+Gen+PxSg1
bohcce#jeagil+N+Sg+Gen+PxSg1
bohcce#suoidni+N+Sg+Gen+PxSg1
bohcce#šaddu+N+Sg+Gen+PxSg1
bohcco#guoppar+N+Sg+Gen+PxSg1
bohcco#guottádat+Sem/Wthr+N+Sg+Gen+PxSg1
bohcco#jeagil+N+Sg+Gen+PxSg1
bohcco#miessi+Sem/Ani+N+Sg+Gen+PxSg1
bohcco#suoidni+N+Sg+Gen+PxSg1
bohcco#vuodja+N+Sg+Gen+PxSg1
bohki+Sem/Plc+N+Sg+Gen+PxSg1
bohkká+Sem/Ani+N+Sg+Gen+PxSg1
bohkolat+Sem/Wthr+N+Sg+Gen+PxSg1
bohká#rássi+N+Sg+Gen+PxSg1
bohppel+N+Sg+Gen+PxSg1
bohtaneapmi+N+Sg+Gen+PxSg1
bohtehtos+N+Sg+Gen+PxSg1
bohtoš+Sem/Plc+N+Sg+Gen+PxSg1
bohtás+N+Sg+Gen+PxSg1
bohčin#oapmi+Sem/Ani+N+Sg+Gen+PxSg1
bohčámuš+N+Sg+Gen+PxSg1
bohčči#gussa+Sem/Ani+N+Sg+Gen+PxSg1
bohčči+Sem/Hum+N+Sg+Gen+PxSg1
boiggá+Sem/Hum+N+Sg+Gen+PxSg1
boigá+Sem/Hum+N+Sg+Gen+PxSg1
boija+Sem/Hum+N+Sg+Gen+PxSg1
boimmohat+Sem/Plc+N+Sg+Gen+PxSg1
boimmon+Sem/Ani+N+Sg+Gen+PxSg1
bojá+Sem/Hum+N+Sg+Gen+PxSg1
boksen+N+Sg+Gen+PxSg1
bolas+Sem/Wthr+N+Sg+Gen+PxSg1
boldejaš+Sem/Ani+N+Sg+Gen+PxSg1
boles#departemeanta+Sem/Org+Sem/Plc+N+Sg+Gen+PxSg1
boles#komissára+Sem/Hum+N+Sg+Gen+PxSg1
boles#konstáhpel+Sem/Hum+N+Sg+Gen+PxSg1
boles+Sem/Hum+N+Sg+Gen+PxSg1
bolfe#gaccet+Sem/Ani+N+Sg+Gen+PxSg1
bolfe#gaccet+Sem/Ani+N+Sg+Gen+PxSg1
bolfe#oaivi+N+Sg+Gen+PxSg1
bolfe#seaibi+Sem/Ani+N+Sg+Gen+PxSg1
bolfi+Sem/Hum+Sem/Ani+N+Sg+Gen+PxSg1
bolgen+N+Sg+Gen+PxSg1
boliisa+Sem/Hum+N+Sg+Gen+PxSg1
bondde#gielda+Sem/Org+Sem/Plc+N+Sg+Gen+PxSg1
bondde+Sem/Hum+N+Sg+Gen+PxSg1
bondur+Sem/Hum+N+Sg+Gen+PxSg1
bonjuvuohta+N+Sg+Gen+PxSg1
bor#meašttir+Sem/Hum+N+Sg+Gen+PxSg1
bora#guolli+Sem/Ani+N+Sg+Gen+PxSg1
bora#loddi+Sem/Ani+N+Sg+Gen+PxSg1
bora#noaidi+Sem/Hum+N+Sg+Gen+PxSg1
bora#návdi+Sem/Ani+N+Sg+Gen+PxSg1
bora#spire#hálddašeapmi+N+Sg+Gen+PxSg1
bora#spire#lávde#goddi+Sem/Org+N+Sg+Gen+PxSg1
bora#spire#váttisvuohta+N+Sg+Gen+PxSg1
bora#spire+Sem/Ani+N+Sg+Gen+PxSg1
bora#širrá+Sem/Ani+N+Sg+Gen+PxSg1
boradan#boddu+Sem/Time+N+Sg+Gen+PxSg1
boradan#báiki+Sem/Plc+N+Sg+Gen+PxSg1
boradan#latnja+Sem/Plc+N+Sg+Gen+PxSg1
boradan#sadji+Sem/Plc+N+Sg+Gen+PxSg1
boradan#áigi+N+Sg+Gen+PxSg1
boradeaddji+Sem/Ani+N+Sg+Gen+PxSg1
boragas+Sem/Ani+N+Sg+Gen+PxSg1
borahan#bumpa+N+Sg+Gen+PxSg1
borahas+Sem/Ani+N+Sg+Gen+PxSg1
borahat+Sem/Plc+N+Sg+Gen+PxSg1
borakeahttáivuohta+N+Sg+Gen+PxSg1
borakeahttávuohta+N+Sg+Gen+PxSg1
boralmasat+N+Sg+Gen+PxSg1
boran+Sem/Ani+N+Sg+Gen+PxSg1
boras#dávda#dikšun+N+Sg+Gen+PxSg1
boras#dávda#ossodat+Sem/Org+Sem/Plc+N+Sg+Gen+PxSg1
borat#buhkká+Sem/Ani+N+Sg+Gen+PxSg1
bordealla+Sem/Plc+N+Sg+Gen+PxSg1
bordin+N+Sg+Gen+PxSg1
bordu+N+Sg+Gen+PxSg1
borešvuohta+N+Sg+Gen+PxSg1
borga+Sem/Wthr+N+Sg+Gen+PxSg1
borge#mánnu+N+Sg+Gen+PxSg1
borggas#dálki+Sem/Wthr+N+Sg+Gen+PxSg1
borgguhan#boddu+Sem/Time+N+Sg+Gen+PxSg1
borgguhan#latnja+Sem/Plc+N+Sg+Gen+PxSg1
borgi+N+Sg+Gen+PxSg1
borgár+Sem/Hum+N+Sg+Gen+PxSg1
borgárvuohta+N+Sg+Gen+PxSg1
borjadat+Sem/Wthr+N+Sg+Gen+PxSg1
borjat+Sem/Wthr+N+Sg+Gen+PxSg1
borji+Sem/Wthr+N+Sg+Gen+PxSg1
borjjádat+Sem/Wthr+N+Sg+Gen+PxSg1
borramuš#buvda+Sem/Org+Sem/Plc+N+Sg+Gen+PxSg1
borramuš#buvttadeapmi+N+Sg+Gen+PxSg1
borramuš#gávpi+Sem/Org+Sem/Plc+N+Sg+Gen+PxSg1
borran#beasadeapmi+N+Sg+Gen+PxSg1
borran#boddu+Sem/Time+N+Sg+Gen+PxSg1
borran#guolli+Sem/Ani+N+Sg+Gen+PxSg1
borran#hárjáneapmi+N+Sg+Gen+PxSg1
borran#latnja+Sem/Plc+N+Sg+Gen+PxSg1
borran#miella+N+Sg+Gen+PxSg1
borran#rássi+N+Sg+Gen+PxSg1
borran#áigi+N+Sg+Gen+PxSg1
borri#noaidi+Sem/Hum+N+Sg+Gen+PxSg1
borri+Sem/Ani+N+Sg+Gen+PxSg1
bos#mánni+Sem/Hum+N+Sg+Gen+PxSg1
boska#lávki+N+Sg+Gen+PxSg1
boska+N+Sg+Gen+PxSg1
boská+N+Sg+Gen+PxSg1
bosnár+Sem/Hum+N+Sg+Gen+PxSg1
bossi+N+Sg+Gen+PxSg1
bossu+Sem/Ani+N+Sg+Gen+PxSg1
bossu+Sem/Ani+N+Sg+Gen+PxSg1
bossun#njunni+Sem/Ani+N+Sg+Gen+PxSg1
bostta#divri+Sem/Ani+N+Sg+Gen+PxSg1
bostta#gearpmaš+Sem/Ani+N+Sg+Gen+PxSg1
botanihkar+Sem/Hum+N+Sg+Gen+PxSg1
botehtos+N+Sg+Gen+PxSg1
botke#boazu+Sem/Ani+N+Sg+Gen+PxSg1
botkkisteapmi+N+Sg+Gen+PxSg1
botnihisvuohta+N+Sg+Gen+PxSg1
botnit+Sem/Ani+N+Sg+Gen+PxSg1
botnje#miestta+N+Sg+Gen+PxSg1
botnješ#guovttos+N+Sg+Gen+PxSg1
bovccis+Sem/Plc+N+Sg+Gen+PxSg1
bovden+N+Sg+Gen+PxSg1
bovle#stáinnir+Sem/Ani+N+Sg+Gen+PxSg1
bovnnahat+Sem/Plc+N+Sg+Gen+PxSg1
bovttáš+Sem/Ani+N+Sg+Gen+PxSg1
bozze#bađve#rássi+N+Sg+Gen+PxSg1
bođas+Sem/Wthr+N+Sg+Gen+PxSg1
bođaš+Sem/Wthr+N+Sg+Gen+PxSg1
bođu#falástallan+N+Sg+Gen+PxSg1
bođu#faláštallan+N+Sg+Gen+PxSg1
bođu#valástallan+N+Sg+Gen+PxSg1
bođu#valáštallan+N+Sg+Gen+PxSg1
bođu#áigiG+N+Sg+Gen+PxSg1
bođuid#vuovdi+Sem/Hum+N+Sg+Gen+PxSg1
božán+N+Sg+Gen+PxSg1
brigáda+Sem/Org+N+Sg+Gen+PxSg1
brillat+N+Sg+Gen+PxSg1
bronsa#áigi+Sem/Time+N+Sg+Gen+PxSg1
bubmol+N+Sg+Gen+PxSg1
buddha#tempel+Sem/Build+N+Sg+Gen+PxSg1
buddos#namma+N+Sg+Gen+PxSg1
buddostat#namma+N+Sg+Gen+PxSg1
buffalo+Sem/Ani+N+Sg+Gen+PxSg1
bugge#náhpi+Sem/Hum+N+Sg+Gen+PxSg1
buggi+Sem/Hum+N+Sg+Gen+PxSg1
buhcciid#dikšu+Sem/Hum+N+Sg+Gen+PxSg1
buhcciid#ossodat+Sem/Org+Sem/Plc+N+Sg+Gen+PxSg1
buhcciid#ruoktuG+N+Sg+Gen+PxSg1
buhcciid#siida+Sem/Org+Sem/Plc+N+Sg+Gen+PxSg1
buhcciid#viessu+Sem/Org+Sem/Build+N+Sg+Gen+PxSg1
buhkka+N+Sg+Gen+PxSg1
buhkká+Sem/Ani+N+Sg+Gen+PxSg1
buhtadan#suodjaleapmi+N+Sg+Gen+PxSg1
buhtadus#árvvošteapmi+N+Sg+Gen+PxSg1
buhtadus+N+Sg+Gen+PxSg1
buhtat+N+Sg+Gen+PxSg1
buhtet+N+Sg+Gen+PxSg1
buhtis#nieida+Sem/Hum+N+Sg+Gen+PxSg1
buhtisin#doallan+N+Sg+Gen+PxSg1
buhtisin#čállin+N+Sg+Gen+PxSg1
buhtismeahttunvuohta+N+Sg+Gen+PxSg1
buhtistan#sadji+Sem/Plc+N+Sg+Gen+PxSg1
buhtisteapmi+N+Sg+Gen+PxSg1
buhtisvuohta+N+Sg+Gen+PxSg1
buhtisvuođa#latnja+Sem/Plc+N+Sg+Gen+PxSg1
buhtástus+N+Sg+Gen+PxSg1
buica+Sem/Hum+N+Sg+Gen+PxSg1
buice#ealli+Sem/Ani+N+Sg+Gen+PxSg1
buijár+Sem/Hum+N+Sg+Gen+PxSg1
buiko#čoarvi+Sem/Ani+N+Sg+Gen+PxSg1
buimman+Sem/Hum+N+Sg+Gen+PxSg1
buite#guolli+Sem/Ani+N+Sg+Gen+PxSg1
buktin#almmuhus+N+Sg+Gen+PxSg1
buktu+N+Sg+Gen+PxSg1
bulddogas+Sem/Ani+N+Sg+Gen+PxSg1
bulddugas+Sem/Ani+N+Sg+Gen+PxSg1
buldu+Sem/Hum+N+Sg+Gen+PxSg1
buldugas+Sem/Ani+N+Sg+Gen+PxSg1
buleteaddji+Sem/Hum+N+Sg+Gen+PxSg1
buletiija+Sem/Hum+N+Sg+Gen+PxSg1
buletija+Sem/Hum+N+Sg+Gen+PxSg1
bulgárialaš+Sem/Hum+N+Sg+Gen+PxSg1
buliisa+Sem/Hum+N+Sg+Gen+PxSg1
bulle+Sem/Ani+N+Sg+Gen+PxSg1
bullje#čalbmi+Sem/Hum+N+Sg+Gen+PxSg1
bulmmot+Sem/Ani+N+Sg+Gen+PxSg1
bumbba#loddi+Sem/Ani+N+Sg+Gen+PxSg1
bumbe#doaŋggat+N+Sg+Gen+PxSg1
bumbol+N+Sg+Gen+PxSg1
bummal+N+Sg+Gen+PxSg1
bummol+N+Sg+Gen+PxSg1
bumpa#loddi+Sem/Ani+N+Sg+Gen+PxSg1
bumpa+N+Sg+Gen+PxSg1
bumpe#stašuvdna+N+Sg+Gen+PxSg1
bumpe+N+Sg+Gen+PxSg1
bumpen#stašuvdna+N+Sg+Gen+PxSg1
bunnjelemasat+N+Sg+Gen+PxSg1
buohcanvuohta+N+Sg+Gen+PxSg1
buohcce#biila#olmmoš+Sem/Hum+N+Sg+Gen+PxSg1
buohcce#dikšo#hoavda+Sem/Hum+N+Sg+Gen+PxSg1
buohcce#dikšu+Sem/Hum+N+Sg+Gen+PxSg1
buohcce#divššár+Sem/Hum+N+Sg+Gen+PxSg1
buohcce#stohpu+Sem/Build+Sem/Org+N+Sg+Gen+PxSg1
buohcce#sáhttu+Sem/Org+Sem/Veh+N+Sg+Gen+PxSg1
buohcce#viessu+Sem/Build+Sem/Org+N+Sg+Gen+PxSg1
buohcci#dikšu+Sem/Hum+N+Sg+Gen+PxSg1
buohcci#dikšu+Sem/Hum+N+Sg+Gen+PxSg1
buohcci+Sem/Hum+N+Sg+Gen+PxSg1
buohccin#dieđiheapmi+N+Sg+Gen+PxSg1
buohccivuohta+N+Sg+Gen+PxSg1
buohcuvuohta+N+Sg+Gen+PxSg1
buohkaid#vuoigatvuohta+N+Sg+Gen+PxSg1
buohtalas#luohkká+Sem/Group+Sem/Hum+N+Sg+Gen+PxSg1
buoidda+Sem/Ani+N+Sg+Gen+PxSg1
buoiddat+Sem/Hum+N+Sg+Gen+PxSg1
buoide#cizáš+Sem/Ani+N+Sg+Gen+PxSg1
buoide#gaccet+Sem/Ani+N+Sg+Gen+PxSg1
buoidi+Sem/Hum+N+Sg+Gen+PxSg1
buoidivuohta+N+Sg+Gen+PxSg1
buokči+Sem/Hum+N+Sg+Gen+PxSg1
buolaš#gáranas+Sem/Hum+N+Sg+Gen+PxSg1
buolaš#savádat+Sem/Wthr+N+Sg+Gen+PxSg1
buolaš+Sem/Wthr+N+Sg+Gen+PxSg1
buolbmágaš+Sem/Hum+N+Sg+Gen+PxSg1
buolehuhttin+N+Sg+Gen+PxSg1
buollin#dieđiheapmi+N+Sg+Gen+PxSg1
buollin#doaimmahat+Sem/Org+Sem/Plc+N+Sg+Gen+PxSg1
buollin#gearggusvuohta+N+Sg+Gen+PxSg1
buollin#hoavda+Sem/Hum+N+Sg+Gen+PxSg1
buollin#roasmmohuvvan+N+Sg+Gen+PxSg1
buollin#stašuvdna+Sem/Build+N+Sg+Gen+PxSg1
buollin#suodjalus+Sem/Org+N+Sg+Gen+PxSg1
buollin#veahka+Sem/Hum+Sem/Group+N+Sg+Gen+PxSg1
buollin#viidáneapmi+N+Sg+Gen+PxSg1
buollin#čáskadeapmi+N+Sg+Gen+PxSg1
buollin+N+Sg+Gen+PxSg1
buollán+N+Sg+Gen+PxSg1
buolva+Sem/Hum+Sem/Group+N+Sg+Gen+PxSg1
buolvadat+Sem/Hum+Sem/Group+N+Sg+Gen+PxSg1
buonjusteapmi+N+Sg+Gen+PxSg1
buorat+Sem/Ani+N+Sg+Gen+PxSg1
buoremusvuohta+N+Sg+Gen+PxSg1
buoretvuohta+N+Sg+Gen+PxSg1
buoridan#fápmu+N+Sg+Gen+PxSg1
buorre#dahkki+Sem/Hum+N+Sg+Gen+PxSg1
buorre#dohkálašvuohta+N+Sg+Gen+PxSg1
buorre#miella+N+Sg+Gen+PxSg1
buorrevuohta+N+Sg+Gen+PxSg1
buorráneaddji+Sem/Hum+N+Sg+Gen+PxSg1
buorádat#biegga+Sem/Wthr+N+Sg+Gen+PxSg1
buorádat+Sem/Wthr+N+Sg+Gen+PxSg1
buoráš+Sem/Hum+N+Sg+Gen+PxSg1
buoska+Sem/Hum+N+Sg+Gen+PxSg1
buoskár+Sem/Hum+N+Sg+Gen+PxSg1
buovjja+Sem/Ani+N+Sg+Gen+PxSg1
buovnnjat#sáhpán+Sem/Ani+N+Sg+Gen+PxSg1
buovnnjat+Sem/Ani+N+Sg+Gen+PxSg1
buozaheaddji+Sem/Hum+N+Sg+Gen+PxSg1
buozalmasvuohta+N+Sg+Gen+PxSg1
buozan+Sem/Hum+N+Sg+Gen+PxSg1
buozanvuohta+N+Sg+Gen+PxSg1
buošan+Sem/Hum+Sem/Ani+N+Sg+Gen+PxSg1
buošut+Sem/Hum+N+Sg+Gen+PxSg1
buošát+Sem/Hum+N+Sg+Gen+PxSg1
buoššivuohta+N+Sg+Gen+PxSg1
buođđo#sadji+Sem/Plc+N+Sg+Gen+PxSg1
bupmol+N+Sg+Gen+PxSg1
bupmálas+Sem/Hum+Sem/Ani+N+Sg+Gen+PxSg1
bures#birgen#stáhtaGen+Sem/Org+Sem/Plc+N+Sg+Gen+PxSg1
bures#birgen+N+Sg+Gen+PxSg1
bures#boahtin+N+Sg+Gen+PxSg1
burežat+N+Sg+Gen+PxSg1
buriid#dahkki+Sem/Hum+N+Sg+Gen+PxSg1
burjáhtialaš+Sem/Hum+N+Sg+Gen+PxSg1
burru+Sem/Ani+N+Sg+Gen+PxSg1
burrut+Sem/Ani+N+Sg+Gen+PxSg1
bursa#njunni+Sem/Ani+N+Sg+Gen+PxSg1
bursa#rássi+N+Sg+Gen+PxSg1
buse#gáhttu+Sem/Ani+N+Sg+Gen+PxSg1
busse#bisánan#sadji+Sem/Plc+N+Sg+Gen+PxSg1
busse#orustan#sadji+Sem/Plc+N+Sg+Gen+PxSg1
busse#terminála+Sem/Plc+N+Sg+Gen+PxSg1
busse#vuoddji+Sem/Hum+N+Sg+Gen+PxSg1
bussá#ealli+Sem/Ani+N+Sg+Gen+PxSg1
bussá#geahpil+N+Sg+Gen+PxSg1
bussá#skuolfi+Sem/Ani+N+Sg+Gen+PxSg1
bussá#čeallun+N+Sg+Gen+PxSg1
bussá+Sem/Ani+N+Sg+Gen+PxSg1
bustávva#bordin+N+Sg+Gen+PxSg1
buttos#namma+N+Sg+Gen+PxSg1
buvda+Sem/Org+Sem/Build+N+Sg+Gen+PxSg1
buvtta#gárgen+N+Sg+Gen+PxSg1
buvtta#joavku+Sem/Group+Sem/Hum+N+Sg+Gen+PxSg1
buvtta#namma+N+Sg+Gen+PxSg1
buvttadan#fitnodat+Sem/Org+N+Sg+Gen+PxSg1
buvttadan#lágádus+Sem/Org+N+Sg+Gen+PxSg1
buvttadan#munni+N+Sg+Gen+PxSg1
buvttadan#nákca+N+Sg+Gen+PxSg1
buvttadan#árvu+N+Sg+Gen+PxSg1
buvttadeaddji+Sem/Hum+N+Sg+Gen+PxSg1
buvttadeapmi+N+Sg+Gen+PxSg1
buvttadus+N+Sg+Gen+PxSg1
buvvedat+Sem/Ani+N+Sg+Gen+PxSg1
buđaldeaddji+Sem/Hum+N+Sg+Gen+PxSg1
buđaldeapmi+N+Sg+Gen+PxSg1
buđaš+N+Sg+Gen+PxSg1
bušeahtta#digaštallan+N+Sg+Gen+PxSg1
bušeahtta#jahki+Sem/Time+N+Sg+Gen+PxSg1
bušeahtta#juogadeapmi+N+Sg+Gen+PxSg1
bušeahtta#lávde#goddi+Sem/Org+N+Sg+Gen+PxSg1
bušeahtta#oktavuohta+N+Sg+Gen+PxSg1
buđeita+N+Sg+Gen+PxSg1
buđet#gaikun+N+Sg+Gen+PxSg1
buđet#šaddu+N+Sg+Gen+PxSg1
buđet+N+Sg+Gen+PxSg1
buško#gálla+N+Sg+Gen+PxSg1
bušku+Sem/Hum+N+Sg+Gen+PxSg1
buđohat+N+Sg+Gen+PxSg1
byro#hoavda+Sem/Hum+N+Sg+Gen+PxSg1
byrokráhta+Sem/Hum+N+Sg+Gen+PxSg1
byrå+Sem/Org+N+Sg+Gen+PxSg1
byråkráhta+Sem/Hum+N+Sg+Gen+PxSg1
byråkráhtta+Sem/Hum+N+Sg+Gen+PxSg1
bádde#geaš#šibit+Sem/Ani+N+Sg+Gen+PxSg1
bádde#skearro#latnja+Sem/Plc+N+Sg+Gen+PxSg1
báddejeaddji+Sem/Hum+N+Sg+Gen+PxSg1
báden#báiki+Sem/Plc+N+Sg+Gen+PxSg1
bádjasat+N+Sg+Gen+PxSg1
bádje#basttat+N+Sg+Gen+PxSg1
bádje#sveisen+N+Sg+Gen+PxSg1
bággo#bisáneapmi+N+Sg+Gen+PxSg1
bággo#govahallan+N+Sg+Gen+PxSg1
bággo#lonistan#vuođđu+N+Sg+Gen+PxSg1
bággo#lonisteapmi+N+Sg+Gen+PxSg1
bággo#lotnun+N+Sg+Gen+PxSg1
bággo#luobaheapmi+N+Sg+Gen+PxSg1
bággo#márran+N+Sg+Gen+PxSg1
bággo#njuovvan+N+Sg+Gen+PxSg1
bággo#pántideapmi+N+Sg+Gen+PxSg1
bággo#soabaheapmi+N+Sg+Gen+PxSg1
bággo#vuovdin+N+Sg+Gen+PxSg1
bággo#čađahan#váldi+Sem/Org+N+Sg+Gen+PxSg1
bággo#čađaheapmi+N+Sg+Gen+PxSg1
báhcagas#loddi+Sem/Ani+N+Sg+Gen+PxSg1
báhcahallan+N+Sg+Gen+PxSg1
báhcci+Sem/Hum+N+Sg+Gen+PxSg1
báhcán#vuoigatvuohta+N+Sg+Gen+PxSg1
báhkas+Sem/Wthr+N+Sg+Gen+PxSg1
báhkin+Sem/Hum+N+Sg+Gen+PxSg1
báhkinvuohta+N+Sg+Gen+PxSg1
báhkka#dávda+N+Sg+Gen+PxSg1
báhkka+Sem/Wthr+N+Sg+Gen+PxSg1
báhkke#bossu+Sem/Ani+N+Sg+Gen+PxSg1
báhkár+Sem/Hum+N+Sg+Gen+PxSg1
báhpa#dállu+Sem/Build+N+Sg+Gen+PxSg1
báhpa#eana#opmodat+Sem/Ani+N+Sg+Gen+PxSg1
báhpa#guhkká+N+Sg+Gen+PxSg1
báhpa#kantuvra+Sem/Plc+N+Sg+Gen+PxSg1
báhpa#kráva+N+Sg+Gen+PxSg1
báhpa#skuvla+N+Sg+Gen+PxSg1
báhpa#suohkan+Sem/Org+Sem/Plc+N+Sg+Gen+PxSg1
báhpa#čeabet+N+Sg+Gen+PxSg1
báhpa#čehpor+N+Sg+Gen+PxSg1
báhpa#čehporas+N+Sg+Gen+PxSg1
báhpa#čehporaš+N+Sg+Gen+PxSg1
báhpar#jeagil+N+Sg+Gen+PxSg1
báhppa#goddi+Sem/Org+N+Sg+Gen+PxSg1
báhppa+Sem/Hum+N+Sg+Gen+PxSg1
báhppaluddan+N+Sg+Gen+PxSg1
báhppavuohta+N+Sg+Gen+PxSg1
báhpu+N+Sg+Gen+PxSg1
báhtaran#sadji+Sem/Plc+N+Sg+Gen+PxSg1
báhtaran#áigi+N+Sg+Gen+PxSg1
báhtareaddji+Sem/Hum+N+Sg+Gen+PxSg1
báhtarus#latnja+Sem/Plc+N+Sg+Gen+PxSg1
báhtte+N+Sg+Gen+PxSg1
báhtter#latnja+Sem/Plc+N+Sg+Gen+PxSg1
báhčimuš+N+Sg+Gen+PxSg1
báhčin#guovlu+Sem/Plc+N+Sg+Gen+PxSg1
báhčin#čuoigan+N+Sg+Gen+PxSg1
báhčámuš+N+Sg+Gen+PxSg1
báhčči+Sem/Hum+N+Sg+Gen+PxSg1
báidno#rássi+N+Sg+Gen+PxSg1
báike#goddelaš+Sem/Hum+N+Sg+Gen+PxSg1
báike#goddi+Sem/Plc+N+Sg+Gen+PxSg1
báike#gotte#olmmoš+Sem/Hum+N+Sg+Gen+PxSg1
báiki+Sem/Plc+N+Sg+Gen+PxSg1
báikki#isit+Sem/Hum+N+Sg+Gen+PxSg1
báikki#sadji+Sem/Plc+N+Sg+Gen+PxSg1
báikkis#gávppašeapmi+N+Sg+Gen+PxSg1
báimman+Sem/Hum+N+Sg+Gen+PxSg1
báinna#latnja+Sem/Plc+N+Sg+Gen+PxSg1
báinna#rássi+N+Sg+Gen+PxSg1
báiski+Sem/Ani+N+Sg+Gen+PxSg1
bákte#cihci+Sem/Ani+N+Sg+Gen+PxSg1
bákte#fivllit+Sem/Ani+N+Sg+Gen+PxSg1
bákte#fálli+Sem/Ani+N+Sg+Gen+PxSg1
bákte#gáiski+N+Sg+Gen+PxSg1
bákte#gáiskket#šaddu+N+Sg+Gen+PxSg1
bákte#gáiskkit+N+Sg+Gen+PxSg1
bákte#hoavda+Sem/Hum+N+Sg+Gen+PxSg1
bákte#latnja+Sem/Plc+N+Sg+Gen+PxSg1
bákte#lukti+N+Sg+Gen+PxSg1
bákte#luđolašvuohta+N+Sg+Gen+PxSg1
bákte#narti+N+Sg+Gen+PxSg1
bákte#olmmoš+Sem/Hum+N+Sg+Gen+PxSg1
bákte#spiinnut+N+Sg+Gen+PxSg1
bákte#stealli+Sem/Plc+N+Sg+Gen+PxSg1
bákte#sullot+N+Sg+Gen+PxSg1
bákte#vuoigatvuohta+N+Sg+Gen+PxSg1
bákte#vuođđo#hámáiduvvan+N+Sg+Gen+PxSg1
bálbma#muorra+N+Sg+Gen+PxSg1
bálbma#sotna#beaivi+Sem/Time+N+Sg+Gen+PxSg1
bálbma+N+Sg+Gen+PxSg1
bálda+N+Sg+Gen+PxSg1
bálddalas#namma+N+Sg+Gen+PxSg1
bálddis+Sem/Ani+N+Sg+Gen+PxSg1
bálgan#báiki+Sem/Plc+N+Sg+Gen+PxSg1
bálges+Sem/Org+N+Sg+Gen+PxSg1
bálgges#čuolli+Sem/Hum+N+Sg+Gen+PxSg1
bálggis+Sem/Route+N+Sg+Gen+PxSg1
bálggus+Sem/Org+N+Sg+Gen+PxSg1
bálggádat+Sem/Wthr+N+Sg+Gen+PxSg1
bálgu+Sem/Wthr+N+Sg+Gen+PxSg1
báljes#oaivi+Sem/Hum+N+Sg+Gen+PxSg1
báljes#siepman#šaddu+N+Sg+Gen+PxSg1
bálkestan#leaktu+N+Sg+Gen+PxSg1
bálkestan#lávki+N+Sg+Gen+PxSg1
bálkesteapmi+N+Sg+Gen+PxSg1
bálkkašupme#gilvvohallan+N+Sg+Gen+PxSg1
bálkkolaš+Sem/Hum+N+Sg+Gen+PxSg1
bálká#bargi+Sem/Hum+N+Sg+Gen+PxSg1
bálká#lassáneapmi+N+Sg+Gen+PxSg1
bálká#máksin+N+Sg+Gen+PxSg1
bálká#soalddát+Sem/Hum+N+Sg+Gen+PxSg1
bálká#suohčan+N+Sg+Gen+PxSg1
bálká#váldi+Sem/Hum+N+Sg+Gen+PxSg1
bálká#šiehtadallan+N+Sg+Gen+PxSg1
bálkáhan#kantuvra+Sem/Org+Sem/Plc+N+Sg+Gen+PxSg1
bálkálaš+Sem/Hum+N+Sg+Gen+PxSg1
bálsán#šaddu+N+Sg+Gen+PxSg1
bálvalan#biire+Sem/Org+Sem/Plc+N+Sg+Gen+PxSg1
bálvaleaddji+Sem/Hum+N+Sg+Gen+PxSg1
bálvaleapmi+N+Sg+Gen+PxSg1
bálvalus#buvttadeapmi+N+Sg+Gen+PxSg1
bálvalus#geavaheaddji+Sem/Hum+N+Sg+Gen+PxSg1
bálvalus#kantuvra+Sem/Org+Sem/Plc+N+Sg+Gen+PxSg1
bálvvos#báiki+Sem/Plc+N+Sg+Gen+PxSg1
bálvá#goddi+Sem/Org+N+Sg+Gen+PxSg1
bálvá+Sem/Hum+N+Sg+Gen+PxSg1
bámbu+N+Sg+Gen+PxSg1
bánda+Sem/Group+Sem/Hum+N+Sg+Gen+PxSg1
bánnahaš+Sem/Hum+N+Sg+Gen+PxSg1
bánne+Sem/Hum+N+Sg+Gen+PxSg1
bánni+Sem/Hum+N+Sg+Gen+PxSg1
bánta#fáŋga+Sem/Hum+N+Sg+Gen+PxSg1
bárbmo#fálli+Sem/Ani+N+Sg+Gen+PxSg1
bárbmo#loddi+Sem/Ani+N+Sg+Gen+PxSg1
bárbmuG+N+Sg+Gen+PxSg1
bárde#beaivi+Sem/Time+N+Sg+Gen+PxSg1
bárdnan+N+Sg+Gen+PxSg1
bárdne#almmái+Sem/Hum+N+Sg+Gen+PxSg1
bárdne#bealle+Sem/Hum+N+Sg+Gen+PxSg1
bárdne#bealli+Sem/Hum+N+Sg+Gen+PxSg1
bárdne#olmmoš+Sem/Hum+N+Sg+Gen+PxSg1
bárdne#olmmái+Sem/Hum+N+Sg+Gen+PxSg1
bárdnelaš+Sem/Hum+N+Sg+Gen+PxSg1
bárdnevuohta+N+Sg+Gen+PxSg1
bárdni+Sem/Hum+N+Sg+Gen+PxSg1
bárdnivuohta+N+Sg+Gen+PxSg1
bárdnálaš+Sem/Hum+N+Sg+Gen+PxSg1
bárefuoš+Sem/Hum+N+Sg+Gen+PxSg1
bárehuoš+Sem/Hum+N+Sg+Gen+PxSg1
bárggon+Sem/Hum+N+Sg+Gen+PxSg1
bárko#dávda+N+Sg+Gen+PxSg1
bárko#sivra+N+Sg+Gen+PxSg1
bárku+N+Sg+Gen+PxSg1
báron+Sem/Hum+N+Sg+Gen+PxSg1
bárpmu#fálli+Sem/Ani+N+Sg+Gen+PxSg1
bárpmu#loddi+Sem/Ani+N+Sg+Gen+PxSg1
bárpmu#riika+Sem/Plc+N+Sg+Gen+PxSg1
bárra#goddi+Sem/Org+N+Sg+Gen+PxSg1
bárra#lohko#jahki+Sem/Time+N+Sg+Gen+PxSg1
bárra#lohku#jahki+Sem/Time+N+Sg+Gen+PxSg1
bárra+Sem/Group+Sem/Hum+Sem/Ani+N+Sg+Gen+PxSg1
nuorra#bárra+Sem/Group+Sem/Hum+N+Sg+Gen+PxSg1
bártnehuoš+Sem/Hum+N+Sg+Gen+PxSg1
bártneš#guovttos+N+Sg+Gen+PxSg1
bártnáš+Sem/Hum+N+Sg+Gen+PxSg1
bárus#vuolpu+N+Sg+Gen+PxSg1
bárusteapmi+N+Sg+Gen+PxSg1
báráG+N+Sg+Gen+PxSg1
bárši+Sem/Hum+N+Sg+Gen+PxSg1
bás#diehpáš+N+Sg+Gen+PxSg1
bás#nieida+Sem/Hum+N+Sg+Gen+PxSg1
bátne#cuoŋu+Sem/Wthr+N+Sg+Gen+PxSg1
bátne#dikšu+N+Sg+Gen+PxSg1
bátne#dikšu+Sem/Hum+N+Sg+Gen+PxSg1
bátne#doavttir+Sem/Hum+N+Sg+Gen+PxSg1
bátne#fális+Sem/Ani+N+Sg+Gen+PxSg1
bátne#garra+N+Sg+Gen+PxSg1
bátne#olmmoš+Sem/Hum+N+Sg+Gen+PxSg1
bátne#soallun+N+Sg+Gen+PxSg1
bávgoš+Sem/Ani+N+Sg+Gen+PxSg1
bávlos#rássi+N+Sg+Gen+PxSg1
bávtti#háldi+Sem/Hum+N+Sg+Gen+PxSg1
báza#árvu+N+Sg+Gen+PxSg1
bázahus#árvu+N+Sg+Gen+PxSg1
báđa#čoarvi+Sem/Ani+N+Sg+Gen+PxSg1
báđar+Sem/Hum+N+Sg+Gen+PxSg1
báŋko#eaiggát+Sem/Hum+N+Sg+Gen+PxSg1
báŋko#hoavda+Sem/Hum+N+Sg+Gen+PxSg1
báŋku+Sem/Org+Sem/Plc+N+Sg+Gen+PxSg1
báđoš+Sem/Hum+N+Sg+Gen+PxSg1
bážá+N+Sg+Gen+PxSg1
börsa#fitnodat+Sem/Org+N+Sg+Gen+PxSg1
cagan+Sem/Ani+N+Sg+Gen+PxSg1
caggan#loddi+Sem/Ani+N+Sg+Gen+PxSg1
caggan#áigi+N+Sg+Gen+PxSg1
caggaseapmi+N+Sg+Gen+PxSg1
cagán+Sem/Ani+N+Sg+Gen+PxSg1
cakkan+N+Sg+Gen+PxSg1
calmette#boahkoheapmi+N+Sg+Gen+PxSg1
camp+N+Sg+Gen+PxSg1
campen+N+Sg+Gen+PxSg1
camping#sadji+Sem/Plc+N+Sg+Gen+PxSg1
camping#vovdna+N+Sg+Gen+PxSg1
camping+N+Sg+Gen+PxSg1
cavgileaddji+Sem/Hum+N+Sg+Gen+PxSg1
ceahkkun+N+Sg+Gen+PxSg1
ceaika#ulli+Sem/Wthr+N+Sg+Gen+PxSg1
ceakcagat+N+Sg+Gen+PxSg1
ceakko#njuolla+N+Sg+Gen+PxSg1
ceakko#symptohta+N+Sg+Gen+PxSg1
ceakko#čalmmon+Sem/Ani+N+Sg+Gen+PxSg1
ceakko#čiegus#čalbmi+N+Sg+Gen+PxSg1
ceakko#čoarvi+Sem/Ani+N+Sg+Gen+PxSg1
cealki+Sem/Hum+N+Sg+Gen+PxSg1
cealkin#friddjavuohta+N+Sg+Gen+PxSg1
cealkin+N+Sg+Gen+PxSg1
cealkka#oktavuohta+N+Sg+Gen+PxSg1
cealkámuš+N+Sg+Gen+PxSg1
ceavvi+Sem/Wthr+N+Sg+Gen+PxSg1
cecce+Sem/Ani+N+Sg+Gen+PxSg1
ceskes#muorra+N+Sg+Gen+PxSg1
chat-ságastallan+N+Sg+Gen+PxSg1
cieban+Sem/Ani+N+Sg+Gen+PxSg1
ciebat+Sem/Ani+N+Sg+Gen+PxSg1
ciekkastat+Sem/Wthr+N+Sg+Gen+PxSg1
cielan+Sem/Hum+Sem/Ani+N+Sg+Gen+PxSg1
ciellaš+Sem/Ani+N+Sg+Gen+PxSg1
cielos#namma+N+Sg+Gen+PxSg1
cihca+Sem/Ani+N+Sg+Gen+PxSg1
cihca+Sem/Ani+N+Sg+Gen+PxSg1
cihce#cizáš+Sem/Ani+N+Sg+Gen+PxSg1
cihce#fálli+Sem/Ani+N+Sg+Gen+PxSg1
cihce#skuolfi+Sem/Ani+N+Sg+Gen+PxSg1
cihraideapmi+N+Sg+Gen+PxSg1
cihran+Sem/Ani+N+Sg+Gen+PxSg1
cihrre#lasta#vizar+Sem/Ani+N+Sg+Gen+PxSg1
ciiku+Sem/Ani+N+Sg+Gen+PxSg1
cikcen#basttat+N+Sg+Gen+PxSg1
cikcen+N+Sg+Gen+PxSg1
cirggasteapmi+N+Sg+Gen+PxSg1
cirke#njunni+Sem/Hum+N+Sg+Gen+PxSg1
cirki+Sem/Hum+N+Sg+Gen+PxSg1
civka#leivvoš+Sem/Ani+N+Sg+Gen+PxSg1
civkkan+Sem/Ani+N+Sg+Gen+PxSg1
cizopaš+Sem/Ani+N+Sg+Gen+PxSg1
cizot+Sem/Ani+N+Sg+Gen+PxSg1
cizáš#fálli+Sem/Ani+N+Sg+Gen+PxSg1
cizáš#mielki+N+Sg+Gen+PxSg1
cizáš#čivga+Sem/Ani+N+Sg+Gen+PxSg1
cizáš+Sem/Ani+N+Sg+Gen+PxSg1
coagan+Sem/Plc+N+Sg+Gen+PxSg1
cohcci+Sem/Hum+N+Sg+Gen+PxSg1
cohkolat+Sem/Wthr+N+Sg+Gen+PxSg1
coiccuheapmi+N+Sg+Gen+PxSg1
cokkan+Sem/Hum+N+Sg+Gen+PxSg1
colli+Sem/Hum+N+Sg+Gen+PxSg1
cowboy+Sem/Hum+N+Sg+Gen+PxSg1
cubbo#máddu+Sem/Ani+N+Sg+Gen+PxSg1
cubbo#rássi+N+Sg+Gen+PxSg1
cugga+Sem/Hum+N+Sg+Gen+PxSg1
cumpi+N+Sg+Gen+PxSg1
cuohppa#latnja+Sem/Plc+N+Sg+Gen+PxSg1
cuomos#mánnu+N+Sg+Gen+PxSg1
cuoppo#gođđu+N+Sg+Gen+PxSg1
cuoppo#rássi+N+Sg+Gen+PxSg1
cuoppo#vihki+N+Sg+Gen+PxSg1
cuoppu+Sem/Ani+N+Sg+Gen+PxSg1
cuovkaneapmi+N+Sg+Gen+PxSg1
cuoŋo#mánnu+N+Sg+Gen+PxSg1
cuoŋos#mánnu+N+Sg+Gen+PxSg1
cuoŋu+Sem/Wthr+N+Sg+Gen+PxSg1
curbmi+Sem/Hum+N+Sg+Gen+PxSg1
curre+Sem/Hum+N+Sg+Gen+PxSg1
curreš+Sem/Hum+N+Sg+Gen+PxSg1
currežat+N+Sg+Gen+PxSg1
cáici+Sem/Hum+N+Sg+Gen+PxSg1
cáicu+Sem/Hum+N+Sg+Gen+PxSg1
cára+Sem/Hum+N+Sg+Gen+PxSg1
dagaheaddji+Sem/Hum+N+Sg+Gen+PxSg1
dahkan+N+Sg+Gen+PxSg1
dahkki#guoibmivuohta+N+Sg+Gen+PxSg1
dahkki#vuoigatvuohta+N+Sg+Gen+PxSg1
dahkki+Sem/Hum+N+Sg+Gen+PxSg1
dahku#namma+N+Sg+Gen+PxSg1
dahku#vuovdi+Sem/Plc+N+Sg+Gen+PxSg1
dahku+N+Sg+Gen+PxSg1
dahpa#sivra+N+Sg+Gen+PxSg1
daivemuorji+N+Sg+Gen+PxSg1
daktiila#oatnun+N+Sg+Gen+PxSg1
daktyla#oatnun+N+Sg+Gen+PxSg1
dalle#gustojeaddji+Sem/Hum+N+Sg+Gen+PxSg1
damaskuslaš+Sem/Hum+N+Sg+Gen+PxSg1
dappal+Sem/Plc+N+Sg+Gen+PxSg1
darfe#boallu+Sem/Hum+N+Sg+Gen+PxSg1
darfe#geavaheapmi+N+Sg+Gen+PxSg1
darfe#jeaggi+Sem/Plc+N+Sg+Gen+PxSg1
darfe#loggun+N+Sg+Gen+PxSg1
darvánaddan#rássi+N+Sg+Gen+PxSg1
darvánahkes#rássi+N+Sg+Gen+PxSg1
dasa#gulli+N+Sg+Gen+PxSg1
data#latnja+Sem/Plc+N+Sg+Gen+PxSg1
datne#jugaheapmi+N+Sg+Gen+PxSg1
dato#stempel+N+Sg+Gen+PxSg1
davve#biegga+Sem/Wthr+N+Sg+Gen+PxSg1
davve#dálvvut+N+Sg+Gen+PxSg1
davve#fivllit+Sem/Ani+N+Sg+Gen+PxSg1
davve#lasta#vizar+Sem/Ani+N+Sg+Gen+PxSg1
davve#loddi+Sem/Ani+N+Sg+Gen+PxSg1
davve#nuorti+N+Sg+Gen+PxSg1
davve#oarji+N+Sg+Gen+PxSg1
davve#spiinnut+N+Sg+Gen+PxSg1
davve#vizar+Sem/Ani+N+Sg+Gen+PxSg1
davve#čalmmon+Sem/Ani+N+Sg+Gen+PxSg1
davve#čehpor+N+Sg+Gen+PxSg1
davve#čáhcen#jahku+Sem/Ani+N+Sg+Gen+PxSg1
davvi#guovlu+Sem/Plc+N+Sg+Gen+PxSg1
davvi#mátkkošteaddji+Sem/Hum+N+Sg+Gen+PxSg1
davvi#riika+Sem/Plc+Sem/Org+N+Sg+Gen+PxSg1
davvi#ruhta#rássi+N+Sg+Gen+PxSg1
davvi#siida+Sem/Org+Sem/Plc+N+Sg+Gen+PxSg1
davvi#sáme#giel#guovlu+Sem/Plc+Sem/Org+N+Sg+Gen+PxSg1
davvi#sámi#eana+Sem/Plc+N+Sg+Gen+PxSg1
davvi#sámi#siida+Sem/Plc+Sem/Org+N+Sg+Gen+PxSg1
davvi#sámi#sohka+Sem/Hum+Sem/Group+N+Sg+Gen+PxSg1
davvi#sámi#álbmot+Sem/Hum+Sem/Group+N+Sg+Gen+PxSg1
davvi#sápmelaš+Sem/Hum+N+Sg+Gen+PxSg1
davvi#sápmiG+N+Sg+Gen+PxSg1
davádat+Sem/Wthr+N+Sg+Gen+PxSg1
davás#johtin+N+Sg+Gen+PxSg1
daŋas#guolbba+Sem/Plc+N+Sg+Gen+PxSg1
daŋas#ruvso+N+Sg+Gen+PxSg1
daŋas#sieđga+N+Sg+Gen+PxSg1
daŋas#šaddu+N+Sg+Gen+PxSg1
daŋas#čalmmon+Sem/Ani+N+Sg+Gen+PxSg1
daŋas+N+Sg+Gen+PxSg1
dađis#dulkon+N+Sg+Gen+PxSg1
deadde#munni+N+Sg+Gen+PxSg1
deaddo#fápmu+N+Sg+Gen+PxSg1
deaddo#sirddašeapmi+N+Sg+Gen+PxSg1
deagga#buokčá+Sem/Ani+N+Sg+Gen+PxSg1
deagga#buvvedat+Sem/Ani+N+Sg+Gen+PxSg1
deagga#cihci+Sem/Ani+N+Sg+Gen+PxSg1
deagga#dirru+Sem/Ani+N+Sg+Gen+PxSg1
deagga#fiskes#loppan+Sem/Ani+N+Sg+Gen+PxSg1
deagga#fálli+Sem/Ani+N+Sg+Gen+PxSg1
deagga#gáiru+Sem/Ani+N+Sg+Gen+PxSg1
deagga#hávgga#rássi+N+Sg+Gen+PxSg1
deagga#livkkár+Sem/Ani+N+Sg+Gen+PxSg1
deagga#máđir+N+Sg+Gen+PxSg1
deagga#njukča+Sem/Ani+N+Sg+Gen+PxSg1
deagga#noarsa+N+Sg+Gen+PxSg1
deagga#skirri+Sem/Ani+N+Sg+Gen+PxSg1
deagga#stoarbma#spálfu+Sem/Ani+N+Sg+Gen+PxSg1
deagga#vuodja#lasta+N+Sg+Gen+PxSg1
deagga#čáihni+Sem/Ani+N+Sg+Gen+PxSg1
deagga+Sem/Hum+N+Sg+Gen+PxSg1
deagge#cihci+Sem/Ani+N+Sg+Gen+PxSg1
deaggi+Sem/Hum+N+Sg+Gen+PxSg1
deahkke#dovdan+N+Sg+Gen+PxSg1
deaivan+N+Sg+Gen+PxSg1
deaivu+N+Sg+Gen+PxSg1
deaivvadan#báiki+Sem/Plc+N+Sg+Gen+PxSg1
deaivvadeapmi+N+Sg+Gen+PxSg1
deaksta#gieđahallan+N+Sg+Gen+PxSg1
deaksta#meannudeapmi+N+Sg+Gen+PxSg1
dealgi+Sem/Hum+N+Sg+Gen+PxSg1
dealljá+Sem/Ani+N+Sg+Gen+PxSg1
deallun+N+Sg+Gen+PxSg1
deamádat+Sem/Wthr+N+Sg+Gen+PxSg1
deano#bodni+Sem/Plc+N+Sg+Gen+PxSg1
deano#johtin+N+Sg+Gen+PxSg1
deappu+N+Sg+Gen+PxSg1
dearbmun+N+Sg+Gen+PxSg1
deardna+N+Sg+Gen+PxSg1
dearri+Sem/Plc+N+Sg+Gen+PxSg1
dearvahat+N+Sg+Gen+PxSg1
dearvuohta+N+Sg+Gen+PxSg1
dearvvahan#sánit+N+Sg+Gen+PxSg1
dearvvašvuođa#departemeanta+Sem/Org+Sem/Plc+N+Sg+Gen+PxSg1
dearvvasvuođa#guovddáš+Sem/Org+Sem/Plc+N+Sg+Gen+PxSg1
dearvvašvuohta+N+Sg+Gen+PxSg1
dearvvašvuođa#bargi+Sem/Hum+N+Sg+Gen+PxSg1
dearvvašvuođa#departemeanta+Sem/Org+Sem/Plc+N+Sg+Gen+PxSg1
dearvvašvuođa#divššár+Sem/Hum+N+Sg+Gen+PxSg1
dearvvašvuođa#dutkan+N+Sg+Gen+PxSg1
dearvvašvuođa#dállu+Sem/Build+N+Sg+Gen+PxSg1
dearvvašvuođa#guovddáš+Sem/Org+Sem/Plc+N+Sg+Gen+PxSg1
dearvvašvuođa#institušuvdna+Sem/Org+N+Sg+Gen+PxSg1
dearvvašvuođa#iskkadeapmi+N+Sg+Gen+PxSg1
dearvvašvuođa#ministtar+Sem/Hum+N+Sg+Gen+PxSg1
dearvvašvuođa#organisašuvdna+Sem/Org+N+Sg+Gen+PxSg1
dearvvašvuođa#stašuvdna+Sem/Build+N+Sg+Gen+PxSg1
dearvvašvuođa#veahkki+Sem/Hum+N+Sg+Gen+PxSg1
dearvvuohta#mállásat+N+Sg+Gen+PxSg1
dearvvuohta+N+Sg+Gen+PxSg1
deatno#gáddi+Sem/Plc+N+Sg+Gen+PxSg1
deatno#johtin+N+Sg+Gen+PxSg1
deatno#roggi+Sem/Plc+N+Sg+Gen+PxSg1
deatnu+N+Sg+Gen+PxSg1
deatnulaš+Sem/Hum+N+Sg+Gen+PxSg1
deavut+Sem/Ani+N+Sg+Gen+PxSg1
deaške#daŋas+N+Sg+Gen+PxSg1
deaške#vihti+N+Sg+Gen+PxSg1
deađvun+N+Sg+Gen+PxSg1
deaččalakkis+Sem/Ani+N+Sg+Gen+PxSg1
dehkar+Sem/Hum+N+Sg+Gen+PxSg1
deksten+N+Sg+Gen+PxSg1
dekstor+Sem/Hum+N+Sg+Gen+PxSg1
dekána+Sem/Hum+N+Sg+Gen+PxSg1
delegašuvdna+Sem/Group+Sem/Hum+N+Sg+Gen+PxSg1
delegáhtta+Sem/Hum+N+Sg+Gen+PxSg1
delár+Sem/Ani+N+Sg+Gen+PxSg1
demeansa#ossodat+Sem/Org+Sem/Plc+N+Sg+Gen+PxSg1
demokratiija+Sem/Org+N+Sg+Gen+PxSg1
demokráhtta+Sem/Hum+N+Sg+Gen+PxSg1
departemeanta#ráđđi+Sem/Org+N+Sg+Gen+PxSg1
departemeanta+Sem/Org+Sem/Plc+N+Sg+Gen+PxSg1
dependeanta+Sem/Hum+N+Sg+Gen+PxSg1
derpmoš+Sem/Ani+N+Sg+Gen+PxSg1
designer+Sem/Hum+N+Sg+Gen+PxSg1
deskriptiivavuohta+N+Sg+Gen+PxSg1
despotiija+Sem/Org+N+Sg+Gen+PxSg1
devkes#njuovvi+N+Sg+Gen+PxSg1
diakona+Sem/Hum+N+Sg+Gen+PxSg1
dialektologa+Sem/Hum+N+Sg+Gen+PxSg1
didde#spiŋggar+Sem/Ani+N+Sg+Gen+PxSg1
diddi+Sem/Ani+N+Sg+Gen+PxSg1
didno#deappu+N+Sg+Gen+PxSg1
diehppe#gálla+N+Sg+Gen+PxSg1
diehppe#jeagil+N+Sg+Gen+PxSg1
diehppe#lieđat+N+Sg+Gen+PxSg1
diehppe#rássi+N+Sg+Gen+PxSg1
diehtemeahttunvuohta+N+Sg+Gen+PxSg1
diehto#gieđahallan+N+Sg+Gen+PxSg1
diehto#gilvvohallan+N+Sg+Gen+PxSg1
diehto#johtin+N+Sg+Gen+PxSg1
diehto#juohkin#hoavda+Sem/Hum+N+Sg+Gen+PxSg1
diehto#juohkin#hálddašeapmi+N+Sg+Gen+PxSg1
diehto#juohkin#kampánja+N+Sg+Gen+PxSg1
diehto#juohkin#kantuvra+Sem/Plc+N+Sg+Gen+PxSg1
diehto#juohkin#latnja+Sem/Plc+N+Sg+Gen+PxSg1
diehto#juohkin#ossodat+Sem/Org+Sem/Plc+N+Sg+Gen+PxSg1
diehto#juohkin#vuoigatvuohta+N+Sg+Gen+PxSg1
diehto#juohkin+N+Sg+Gen+PxSg1
diehto#juohkki+Sem/Hum+N+Sg+Gen+PxSg1
diehto#lonuheapmi+N+Sg+Gen+PxSg1
diehto#rihkolašvuohta+N+Sg+Gen+PxSg1
diehto#sirdin+N+Sg+Gen+PxSg1
diehto#stivren+N+Sg+Gen+PxSg1
diehtti+Sem/Hum+N+Sg+Gen+PxSg1
diehtun#addi+Sem/Hum+N+Sg+Gen+PxSg1
diehtun#addin+N+Sg+Gen+PxSg1
diehtun#oažžun+N+Sg+Gen+PxSg1
dielgi+N+Sg+Gen+PxSg1
dielko#duvvá+Sem/Ani+N+Sg+Gen+PxSg1
dielko#dávda+N+Sg+Gen+PxSg1
dielko#gobbá+Sem/Ani+N+Sg+Gen+PxSg1
dielko#jievja+Sem/Ani+N+Sg+Gen+PxSg1
dielko#skoarra+Sem/Ani+N+Sg+Gen+PxSg1
dielko#čuoivvat+Sem/Ani+N+Sg+Gen+PxSg1
dielve#juolgi+Sem/Hum+N+Sg+Gen+PxSg1
dienas#jahki+Sem/Time+N+Sg+Gen+PxSg1
dienas#vejolašvuohta+N+Sg+Gen+PxSg1
dierbmá#muorji+N+Sg+Gen+PxSg1
dierbmá#rássi+N+Sg+Gen+PxSg1
dierpmá#rássi+N+Sg+Gen+PxSg1
dierri+N+Sg+Gen+PxSg1
dievadas#skuvlen+N+Sg+Gen+PxSg1
dievas#čoahkkin#jođiheaddji+Sem/Hum+N+Sg+Gen+PxSg1
dievas#čoahkkin#latnja+Sem/Plc+N+Sg+Gen+PxSg1
fylkka#ráđi#jođiheaddji+Sem/Hum+N+Sg+Gen+PxSg1
dievasvuohta+N+Sg+Gen+PxSg1
dievddu#bealle+N+Sg+Gen+PxSg1
dievdo#olmmoš+Sem/Hum+N+Sg+Gen+PxSg1
dievdu+Sem/Hum+N+Sg+Gen+PxSg1
dievvá#luohkká+Sem/Plc+N+Sg+Gen+PxSg1
dievŋŋat+Sem/Ani+N+Sg+Gen+PxSg1
dieđa#goddi+Sem/Org+N+Sg+Gen+PxSg1
dieđa#olmmái+Sem/Hum+N+Sg+Gen+PxSg1
dieđalašvuohta+N+Sg+Gen+PxSg1
dieđihan#geatnegasvuohta+N+Sg+Gen+PxSg1
dieđiheaddji+Sem/Hum+N+Sg+Gen+PxSg1
digaštallan#jođiheaddji+Sem/Hum+N+Sg+Gen+PxSg1
digaštallan+N+Sg+Gen+PxSg1
digaštalli+Sem/Hum+N+Sg+Gen+PxSg1
digge#báiki+Sem/Plc+N+Sg+Gen+PxSg1
digge#goddi+Sem/Org+N+Sg+Gen+PxSg1
digge#logahallan+N+Sg+Gen+PxSg1
digge#oasse#váldi+Sem/Hum+N+Sg+Gen+PxSg1
digge#stohpu+Sem/Build+N+Sg+Gen+PxSg1
digge#viessu+Sem/Build+N+Sg+Gen+PxSg1
digge#vihtan+Sem/Hum+N+Sg+Gen+PxSg1
digge#álbmot+Sem/Hum+Sem/Group+N+Sg+Gen+PxSg1
diggár+Sem/Hum+N+Sg+Gen+PxSg1
dihkke#rássi+N+Sg+Gen+PxSg1
dihkki+Sem/Ani+N+Sg+Gen+PxSg1
dihkádeapmi+N+Sg+Gen+PxSg1
dihran+Sem/Hum+N+Sg+Gen+PxSg1
dihto#miella+N+Sg+Gen+PxSg1
dihtor#fitnodat+Sem/Org+N+Sg+Gen+PxSg1
dihtor#lávde#goddi+Sem/Org+N+Sg+Gen+PxSg1
dihtor#oktavuohta+N+Sg+Gen+PxSg1
dihtor#ossodat+Sem/Org+Sem/Plc+N+Sg+Gen+PxSg1
diibmo#bealle+Sem/Time+N+Sg+Gen+PxSg1
diibmo#bealli+Sem/Time+N+Sg+Gen+PxSg1
diibmo#duojár+Sem/Hum+N+Sg+Gen+PxSg1
diibmo#máhttin+N+Sg+Gen+PxSg1
diibmo#oahpaheaddji+Sem/Hum+N+Sg+Gen+PxSg1
diibmo#áigiG+N+Sg+Gen+PxSg1
diibmo#čeahppi+Sem/Hum+N+Sg+Gen+PxSg1
diibmu+Sem/Time+N+Sg+Gen+PxSg1
diida#osku+N+Sg+Gen+PxSg1
diipa+Sem/Hum+Sem/Ani+N+Sg+Gen+PxSg1
dikkár+Sem/Hum+N+Sg+Gen+PxSg1
dikso#báhppa+Sem/Hum+N+Sg+Gen+PxSg1
dikso#murtu+Sem/Ani+N+Sg+Gen+PxSg1
diksu#murtu+Sem/Ani+N+Sg+Gen+PxSg1
diksu+Sem/Ani+N+Sg+Gen+PxSg1
dikta#figuvra+Sem/Hum+N+Sg+Gen+PxSg1
dikta#lohkan+N+Sg+Gen+PxSg1
dikta#lávlu+Sem/Hum+N+Sg+Gen+PxSg1
dikta#čálli+Sem/Hum+N+Sg+Gen+PxSg1
diktatuvra+Sem/Org+N+Sg+Gen+PxSg1
diktáhtor+Sem/Hum+N+Sg+Gen+PxSg1
diktár+Sem/Hum+N+Sg+Gen+PxSg1
dikšu+N+Sg+Gen+PxSg1
dikšu+Sem/Hum+N+Sg+Gen+PxSg1
dikšui#váldin+N+Sg+Gen+PxSg1
dikšun#latnja+Sem/Plc+N+Sg+Gen+PxSg1
dikšun#ruoktuG+N+Sg+Gen+PxSg1
dikšun+N+Sg+Gen+PxSg1
dikšár+Sem/Hum+N+Sg+Gen+PxSg1
dilihisvuohta+N+Sg+Gen+PxSg1
dillaG+N+Sg+Gen+PxSg1
dilli+N+Sg+Gen+PxSg1
dilálašvuohta+N+Sg+Gen+PxSg1
dinen+N+Sg+Gen+PxSg1
dinosávra+Sem/Ani+N+Sg+Gen+PxSg1
dioksiida+N+Sg+Gen+PxSg1
diplomáhtta+Sem/Hum+N+Sg+Gen+PxSg1
dipma#biššan+N+Sg+Gen+PxSg1
direktevra+Sem/Hum+N+Sg+Gen+PxSg1
direktoráhtta+Sem/Org+N+Sg+Gen+PxSg1
dirigeanta+Sem/Hum+N+Sg+Gen+PxSg1
dirči+Sem/Hum+N+Sg+Gen+PxSg1
disdat+Sem/Time+N+Sg+Gen+PxSg1
diskonteren+N+Sg+Gen+PxSg1
diskotehka+Sem/Plc+N+Sg+Gen+PxSg1
dispa#lávde#goddi+Sem/Org+N+Sg+Gen+PxSg1
disponeanta+Sem/Hum+N+Sg+Gen+PxSg1
distrikta+Sem/Plc+Sem/Org+N+Sg+Gen+PxSg1
divat#guovlu+Sem/Plc+N+Sg+Gen+PxSg1
divat#orosteapmi+N+Sg+Gen+PxSg1
divohat+Sem/Org+Sem/Plc+N+Sg+Gen+PxSg1
divri+Sem/Ani+N+Sg+Gen+PxSg1
divrrasvuohta+N+Sg+Gen+PxSg1
divššohas#bearrái#geahčči+Sem/Hum+N+Sg+Gen+PxSg1
divššohas#vuoigatvuohta+N+Sg+Gen+PxSg1
divššohas+Sem/Hum+N+Sg+Gen+PxSg1
divššohat+Sem/Org+Sem/Plc+N+Sg+Gen+PxSg1
divššár+Sem/Hum+N+Sg+Gen+PxSg1
diŋga+Sem/Hum+Sem/Ani+Sem/Build+Sem/Txt+N+Sg+Gen+PxSg1
diŋgojeaddji+Sem/Hum+N+Sg+Gen+PxSg1
diŋgon#buvttadeaddji+Sem/Hum+N+Sg+Gen+PxSg1
diŋgon#máhcaheapmi+N+Sg+Gen+PxSg1
diŋgon#terminála+Sem/Plc+N+Sg+Gen+PxSg1
diđolašvuohta+N+Sg+Gen+PxSg1
diđošteaddji+Sem/Hum+N+Sg+Gen+PxSg1
doaba#geavaheapmi+N+Sg+Gen+PxSg1
doaba#máhtolašvuohta+N+Sg+Gen+PxSg1
doaba#čielggadeapmi+N+Sg+Gen+PxSg1
doadjin+N+Sg+Gen+PxSg1
doadjo#suorsi+Sem/Ani+N+Sg+Gen+PxSg1
doadju+N+Sg+Gen+PxSg1
doahpa#geavaheapmi+N+Sg+Gen+PxSg1
doahppádeapmi+N+Sg+Gen+PxSg1
doahpánas+Sem/Hum+N+Sg+Gen+PxSg1
doahpánasvuohta+N+Sg+Gen+PxSg1
doahttalkeahtesvuohta+N+Sg+Gen+PxSg1
doaibma#almmái+Sem/Hum+N+Sg+Gen+PxSg1
doaibma#biddjo#orohat+Sem/Org+Sem/Plc+N+Sg+Gen+PxSg1
doaibma#bidjo#guovlu+Sem/Plc+N+Sg+Gen+PxSg1
doaibma#dilálašvuohta+N+Sg+Gen+PxSg1
doaibma#doalli+Sem/Hum+N+Sg+Gen+PxSg1
doaibma#dárkkisteapmi+N+Sg+Gen+PxSg1
doaibma#friddjavuohta+N+Sg+Gen+PxSg1
doaibma#geatnegasvuohta+N+Sg+Gen+PxSg1
doaibma#gelbbolašvuohta+N+Sg+Gen+PxSg1
doaibma#goddi+Sem/Org+N+Sg+Gen+PxSg1
doaibma#guovddáš+Sem/Org+Sem/Plc+N+Sg+Gen+PxSg1
doaibma#guovlu+Sem/Plc+N+Sg+Gen+PxSg1
doaibma#heaitin+N+Sg+Gen+PxSg1
doaibma#jahki+Sem/Time+N+Sg+Gen+PxSg1
doaibma#joatkin+N+Sg+Gen+PxSg1
doaibma#jođiheaddji+Sem/Hum+N+Sg+Gen+PxSg1
doaibma#juogadan#lávde#goddi+Sem/Org+N+Sg+Gen+PxSg1
doaibma#latnja+Sem/Plc+N+Sg+Gen+PxSg1
doaibma#lobi#doalli+Sem/Hum+N+Sg+Gen+PxSg1
doaibma#oaivadeaddji+Sem/Hum+N+Sg+Gen+PxSg1
doaibma#olmmoš+Sem/Hum+N+Sg+Gen+PxSg1
doaibma#olmmái+Sem/Hum+N+Sg+Gen+PxSg1
doaibma#orgána+Sem/Org+N+Sg+Gen+PxSg1
doaibma#vádjet+Sem/Hum+N+Sg+Gen+PxSg1
doaibma#áigi+Sem/Time+N+Sg+Gen+PxSg1
doaibman#vejolašvuohta+N+Sg+Gen+PxSg1
doaibman#vuoigatvuohta+N+Sg+Gen+PxSg1
doaibman#áigi+Sem/Time+N+Sg+Gen+PxSg1
doaibmi+Sem/Hum+N+Sg+Gen+PxSg1
doaimmahan#váldi+Sem/Org+N+Sg+Gen+PxSg1
doaimmahat#bargi+Sem/Hum+N+Sg+Gen+PxSg1
doaimmahat+Sem/Org+Sem/Plc+N+Sg+Gen+PxSg1
doaimmaheaddji+Sem/Hum+N+Sg+Gen+PxSg1
doaimmahisvuohta+N+Sg+Gen+PxSg1
doaimmahus#hoavda+Sem/Hum+N+Sg+Gen+PxSg1
doaimmahus+Sem/Org+Sem/Plc+N+Sg+Gen+PxSg1
doaimmár+Sem/Hum+N+Sg+Gen+PxSg1
doaivvuhisvuohta+N+Sg+Gen+PxSg1
doajáhat#áigi+Sem/Time+N+Sg+Gen+PxSg1
doajáhat+Sem/Wthr+N+Sg+Gen+PxSg1
doaján+Sem/Hum+N+Sg+Gen+PxSg1
doaktár#kantuvra+Sem/Plc+N+Sg+Gen+PxSg1
doalan+N+Sg+Gen+PxSg1
doallan+N+Sg+Gen+PxSg1
doalle#rist#eadni+Sem/Hum+N+Sg+Gen+PxSg1
doalli#rist#eadni+Sem/Hum+N+Sg+Gen+PxSg1
doalli#rist#áhčči+Sem/Hum+N+Sg+Gen+PxSg1
doalli+Sem/Hum+N+Sg+Gen+PxSg1
doallo#biergasat+N+Sg+Gen+PxSg1
doallo#eaiggát+Sem/Hum+N+Sg+Gen+PxSg1
doallo#eamit+Sem/Hum+N+Sg+Gen+PxSg1
doallo#geatnegasvuohta+N+Sg+Gen+PxSg1
doallo#goddi+Sem/Org+N+Sg+Gen+PxSg1
doallo#gávpot+Sem/Plc+N+Sg+Gen+PxSg1
doallo#isit+Sem/Hum+N+Sg+Gen+PxSg1
doallo#mállásat+N+Sg+Gen+PxSg1
doallo#ovttadat+Sem/Org+N+Sg+Gen+PxSg1
doallo#riika+Sem/Plc+N+Sg+Gen+PxSg1
doallo#sárdnideaddji+Sem/Hum+N+Sg+Gen+PxSg1
doallu+N+Sg+Gen+PxSg1
doalpi+Sem/Ani+N+Sg+Gen+PxSg1
doalvu+Sem/Hum+N+Sg+Gen+PxSg1
doalvun+N+Sg+Gen+PxSg1
doappar#gávpi+Sem/Org+Sem/Plc+N+Sg+Gen+PxSg1
doappar#latnja+Sem/Plc+N+Sg+Gen+PxSg1
doappar#sirren+N+Sg+Gen+PxSg1
doappar#vurken+N+Sg+Gen+PxSg1
doappar#čorgen+N+Sg+Gen+PxSg1
doares#biegga+Sem/Wthr+N+Sg+Gen+PxSg1
doares#goargŋun+N+Sg+Gen+PxSg1
doares#gáma+Sem/Hum+N+Sg+Gen+PxSg1
doarjaleaddji+Sem/Hum+N+Sg+Gen+PxSg1
doarjja#báiki+Sem/Plc+N+Sg+Gen+PxSg1
doarjja#jienasteapmi+N+Sg+Gen+PxSg1
doarjja#ohcan+N+Sg+Gen+PxSg1
doarjja#ohcci+Sem/Hum+N+Sg+Gen+PxSg1
doarjja#olmmoš+Sem/Hum+N+Sg+Gen+PxSg1
doarjja#orgána+Sem/Org+N+Sg+Gen+PxSg1
doarjja#stivra+Sem/Org+N+Sg+Gen+PxSg1
doarjja#čuorvun+N+Sg+Gen+PxSg1
doarrideaddji+Sem/Hum+N+Sg+Gen+PxSg1
doarro#gievra+Sem/Hum+N+Sg+Gen+PxSg1
doarrun#vuoibmi+N+Sg+Gen+PxSg1
doarrádallan+N+Sg+Gen+PxSg1
doarrádalli+Sem/Hum+N+Sg+Gen+PxSg1
doarrás#ruvven+N+Sg+Gen+PxSg1
doarsi+Sem/Hum+N+Sg+Gen+PxSg1
doavdnje#ealli+Sem/Ani+N+Sg+Gen+PxSg1
doavkivuohta+N+Sg+Gen+PxSg1
doavkkan+Sem/Hum+N+Sg+Gen+PxSg1
doavtter#guovddáš+Sem/Org+Sem/Plc+N+Sg+Gen+PxSg1
doavtter#stašuvdna+Sem/Build+N+Sg+Gen+PxSg1
doavttir#skuvla+Sem/Org+Sem/Plc+N+Sg+Gen+PxSg1
doavttir+Sem/Hum+N+Sg+Gen+PxSg1
doaŋggat+N+Sg+Gen+PxSg1
doaŋgges#njuovčča+Sem/Hum+N+Sg+Gen+PxSg1
doaŋgi+Sem/Hum+N+Sg+Gen+PxSg1
dobadat+Sem/Wthr+N+Sg+Gen+PxSg1
dobádat+Sem/Wthr+N+Sg+Gen+PxSg1
doddjon+N+Sg+Gen+PxSg1
dohkkeheaddji+Sem/Hum+N+Sg+Gen+PxSg1
dohkkehus+N+Sg+Gen+PxSg1
dohkká+Sem/Hum+N+Sg+Gen+PxSg1
dohkálašvuohta+N+Sg+Gen+PxSg1
dohpi+Sem/Build+N+Sg+Gen+PxSg1
dohppehallan+N+Sg+Gen+PxSg1
doidin#latnja+Sem/Plc+N+Sg+Gen+PxSg1
doidin+N+Sg+Gen+PxSg1
dokta+Sem/Ani+N+Sg+Gen+PxSg1
dola#váddu+N+Sg+Gen+PxSg1
dolastallan#báiki+Sem/Plc+N+Sg+Gen+PxSg1
dolastallan+N+Sg+Gen+PxSg1
dolastan#sadji+Sem/Plc+N+Sg+Gen+PxSg1
dolla#buollin+N+Sg+Gen+PxSg1
dolla#rieban+Sem/Ani+N+Sg+Gen+PxSg1
dolla#sadji+Sem/Plc+N+Sg+Gen+PxSg1
dollji+Sem/Hum+N+Sg+Gen+PxSg1
dološ#davve#riika+Sem/Plc+Sem/Org+N+Sg+Gen+PxSg1
dološ#davvi#riika+Sem/Plc+Sem/Org+N+Sg+Gen+PxSg1
dološ#vuoigatvuohta+N+Sg+Gen+PxSg1
dološ#áigi+Sem/Time+N+Sg+Gen+PxSg1
dološvuohta+N+Sg+Gen+PxSg1
doron+Sem/Hum+N+Sg+Gen+PxSg1
dorre#náhkke#soadji+Sem/Ani+N+Sg+Gen+PxSg1
dorre#sáhpán+Sem/Ani+N+Sg+Gen+PxSg1
dorre#vánddis+Sem/Ani+N+Sg+Gen+PxSg1
dorri+Sem/Ani+N+Sg+Gen+PxSg1
dorski+Sem/Ani+N+Sg+Gen+PxSg1
dorvo#báiki+Sem/Plc+N+Sg+Gen+PxSg1
dorvo#fákta+Sem/Hum+N+Sg+Gen+PxSg1
dorvvolašvuohta+N+Sg+Gen+PxSg1
dorvvuhisvuohta+N+Sg+Gen+PxSg1
dosa#plánen+N+Sg+Gen+PxSg1
doseanta+Sem/Hum+N+Sg+Gen+PxSg1
doska+Sem/Hum+N+Sg+Gen+PxSg1
dovdan+N+Sg+Gen+PxSg1
dovddastus+N+Sg+Gen+PxSg1
dovddiidus+N+Sg+Gen+PxSg1
dovdduhisvuohta+N+Sg+Gen+PxSg1
dovdi+Sem/Hum+N+Sg+Gen+PxSg1
dovdosaččat+N+Sg+Gen+PxSg1
dovgo#mánnu+N+Sg+Gen+PxSg1
dovtta+Sem/Ani+N+Sg+Gen+PxSg1
došken+N+Sg+Gen+PxSg1
doškkon+Sem/Hum+N+Sg+Gen+PxSg1
dramatihkar+Sem/Hum+N+Sg+Gen+PxSg1
dramatihkka+N+Sg+Gen+PxSg1
dramatihkkár+Sem/Hum+N+Sg+Gen+PxSg1
dramaturga+Sem/Hum+N+Sg+Gen+PxSg1
dronnet+Sem/Hum+N+Sg+Gen+PxSg1
drošše#vuoddji+Sem/Hum+N+Sg+Gen+PxSg1
dubmen#goddi+Sem/Org+N+Sg+Gen+PxSg1
duhkaraddi+Sem/Hum+N+Sg+Gen+PxSg1
duhkká+Sem/Hum+N+Sg+Gen+PxSg1
duhkoraddan#latnja+Sem/Plc+N+Sg+Gen+PxSg1
duhkoraddan+N+Sg+Gen+PxSg1
duhkoraddi+Sem/Hum+N+Sg+Gen+PxSg1
duhkordalli+Sem/Hum+N+Sg+Gen+PxSg1
duhtameahttunvuohta+N+Sg+Gen+PxSg1
duhtavašvuohta+N+Sg+Gen+PxSg1
duhát#jagi#báiki+Sem/Plc+N+Sg+Gen+PxSg1
duhát#jahke#báiki+Sem/Plc+N+Sg+Gen+PxSg1
duhát#jahke#sadji+Sem/Plc+N+Sg+Gen+PxSg1
duhát#jahki+N+Sg+Gen+PxSg1
duhát#juolggat+Sem/Ani+N+Sg+Gen+PxSg1
duipi+Sem/Hum+N+Sg+Gen+PxSg1
duiskalaš+Sem/Hum+N+Sg+Gen+PxSg1
duiskka#niehtti+N+Sg+Gen+PxSg1
duiskuG+N+Sg+Gen+PxSg1
dukta#sadji+Sem/Plc+N+Sg+Gen+PxSg1
duktá#sadji+Sem/Plc+N+Sg+Gen+PxSg1
duljahus+Sem/Hum+N+Sg+Gen+PxSg1
dulján+Sem/Hum+N+Sg+Gen+PxSg1
duljár+Sem/Hum+N+Sg+Gen+PxSg1
dulját+Sem/Hum+N+Sg+Gen+PxSg1
dulka#geahččaleapmi+N+Sg+Gen+PxSg1
dulka#latnja+Sem/Plc+N+Sg+Gen+PxSg1
dulka+Sem/Hum+N+Sg+Gen+PxSg1
dulkon#geahččaleapmi+N+Sg+Gen+PxSg1
dulkon+N+Sg+Gen+PxSg1
dullja+Sem/Hum+N+Sg+Gen+PxSg1
dulmmohat+Sem/Plc+N+Sg+Gen+PxSg1
dulpen#sveisen+N+Sg+Gen+PxSg1
dulpo#njunni+Sem/Hum+Sem/Ani+N+Sg+Gen+PxSg1
dulvadan#rádji+N+Sg+Gen+PxSg1
dulvadeapmi+N+Sg+Gen+PxSg1
dulvi+Sem/Wthr+Sem/Time+N+Sg+Gen+PxSg1
dulvve#áigiG+N+Sg+Gen+PxSg1
duntáras+Sem/Hum+N+Sg+Gen+PxSg1
duo+N+Sg+Gen+PxSg1
duodje#basttat+N+Sg+Gen+PxSg1
duodje#gávpi+Sem/Org+Sem/Plc+N+Sg+Gen+PxSg1
duodje#instituhtta+Sem/Org+Sem/Plc+N+Sg+Gen+PxSg1
duodje#institušuvdna+Sem/Org+Sem/Plc+N+Sg+Gen+PxSg1
duodje#latnja+Sem/Plc+N+Sg+Gen+PxSg1
duodje#organisašuvdna+Sem/Org+N+Sg+Gen+PxSg1
duodje#ossodat+Sem/Org+Sem/Plc+N+Sg+Gen+PxSg1
duodje#skuvla+Sem/Org+Sem/Plc+N+Sg+Gen+PxSg1
duodjár+Sem/Hum+N+Sg+Gen+PxSg1
duoggi+Sem/Hum+Sem/Ani+N+Sg+Gen+PxSg1
duogáš#guldaleapmi+N+Sg+Gen+PxSg1
duogáš#jienat+N+Sg+Gen+PxSg1
duohki+N+Sg+Gen+PxSg1
duohpi+N+Sg+Gen+PxSg1
duohtan#dahkan#vejolašvuohta+N+Sg+Gen+PxSg1
duohtatmeahttunvuohta+N+Sg+Gen+PxSg1
duohtavuohta+N+Sg+Gen+PxSg1
duohtavuođa#válddahallan+N+Sg+Gen+PxSg1
duoikiG+N+Sg+Gen+PxSg1
duoittardeapmi+N+Sg+Gen+PxSg1
duojár+Sem/Hum+N+Sg+Gen+PxSg1
duolba#báhpu+N+Sg+Gen+PxSg1
duolba#daŋas+N+Sg+Gen+PxSg1
duolba#jeagil+N+Sg+Gen+PxSg1
duolba#máhtu+Sem/Ani+N+Sg+Gen+PxSg1
duolba#suoidni+N+Sg+Gen+PxSg1
duolbbár+Sem/Hum+Sem/Ani+N+Sg+Gen+PxSg1
duolddan+Sem/Hum+N+Sg+Gen+PxSg1
duoldi+Sem/Hum+N+Sg+Gen+PxSg1
duollo#bisáneapmi+N+Sg+Gen+PxSg1
duollo#báiki+Sem/Plc+N+Sg+Gen+PxSg1
duollo#doaimmahat+Sem/Org+Sem/Plc+N+Sg+Gen+PxSg1
duollu+Sem/Org+Sem/Plc+N+Sg+Gen+PxSg1
duollu+Sem/Org+Sem/Plc+N+Sg+Gen+PxSg1
duollár+Sem/Hum+N+Sg+Gen+PxSg1
duolmmahat+Sem/Plc+N+Sg+Gen+PxSg1
duolmmaheaddji+Sem/Hum+N+Sg+Gen+PxSg1
duolva#čuoivvat+Sem/Ani+N+Sg+Gen+PxSg1
duolvan+N+Sg+Gen+PxSg1
duolvvár+Sem/Hum+N+Sg+Gen+PxSg1
duopma+N+Sg+Gen+PxSg1
duopmo#beaivi+Sem/Time+N+Sg+Gen+PxSg1
duopmo#roavás+Sem/Hum+N+Sg+Gen+PxSg1
duopmo#sotna#beaivi+Sem/Time+N+Sg+Gen+PxSg1
duopmo#stuollu+N+Sg+Gen+PxSg1
duopmo#váldi+Sem/Org+N+Sg+Gen+PxSg1
duopmár#váldi+Sem/Org+N+Sg+Gen+PxSg1
duopmár+Sem/Hum+N+Sg+Gen+PxSg1
duorastat+Sem/Time+N+Sg+Gen+PxSg1
duorgo#ealli+Sem/Ani+N+Sg+Gen+PxSg1
duorši+Sem/Hum+Sem/Ani+N+Sg+Gen+PxSg1
duoršu+Sem/Ani+N+Sg+Gen+PxSg1
duostilvuohta+N+Sg+Gen+PxSg1
duostu#eana+Sem/Plc+N+Sg+Gen+PxSg1
duostuheaddji+Sem/Hum+N+Sg+Gen+PxSg1
duotna+Sem/Hum+N+Sg+Gen+PxSg1
duottar#boazu+Sem/Ani+N+Sg+Gen+PxSg1
duottar#bussá#geahpil+N+Sg+Gen+PxSg1
duottar#cavvilaš+Sem/Ani+N+Sg+Gen+PxSg1
duottar#civka#leivvoš+Sem/Ani+N+Sg+Gen+PxSg1
duottar#guovlu+Sem/Plc+N+Sg+Gen+PxSg1
duottar#horbmá+N+Sg+Gen+PxSg1
duottar#hotealla+Sem/Org+Sem/Build+N+Sg+Gen+PxSg1
duottar#hávvar+N+Sg+Gen+PxSg1
duottar#jávre#gáddi+Sem/Plc+N+Sg+Gen+PxSg1
duottar#kommišuvdna+Sem/Org+N+Sg+Gen+PxSg1
duottar#leavve#dolgi+Sem/Ani+N+Sg+Gen+PxSg1
duottar#má#ilbmi+N+Sg+Gen+PxSg1
duottar#riika+Sem/Plc+Sem/Org+N+Sg+Gen+PxSg1
duottar#skuvla+Sem/Org+N+Sg+Gen+PxSg1
duottar#sáhpal+N+Sg+Gen+PxSg1
duottar#viroš+Sem/Ani+N+Sg+Gen+PxSg1
duottar#čikŋa+N+Sg+Gen+PxSg1
duottar+Sem/Plc+N+Sg+Gen+PxSg1
duovdda+Sem/Plc+N+Sg+Gen+PxSg1
duovvi+Sem/Ani+N+Sg+Gen+PxSg1
duovvi+Sem/Ani+N+Sg+Gen+PxSg1
duođalašvuohta+N+Sg+Gen+PxSg1
duođašteaddji+Sem/Hum+N+Sg+Gen+PxSg1
duođaštus#váldin+N+Sg+Gen+PxSg1
duođaštus#árvvoštallan+N+Sg+Gen+PxSg1
duppal#latnja+Sem/Plc+N+Sg+Gen+PxSg1
duppal#meannudeapmi+N+Sg+Gen+PxSg1
duppal#oaivilvuohta+N+Sg+Gen+PxSg1
duppal#ruhta#veahkki+Sem/Hum+N+Sg+Gen+PxSg1
duppal#čállin+N+Sg+Gen+PxSg1
durddádat+Sem/Wthr+N+Sg+Gen+PxSg1
durdnosleagilaš+Sem/Hum+N+Sg+Gen+PxSg1
durji+Sem/Hum+N+Sg+Gen+PxSg1
durján+Sem/Hum+N+Sg+Gen+PxSg1
durkka#duvvá+Sem/Ani+N+Sg+Gen+PxSg1
durrá+N+Sg+Gen+PxSg1
durvát+N+Sg+Gen+PxSg1
duski+N+Sg+Gen+PxSg1
dusten+N+Sg+Gen+PxSg1
dusttodeapmi+N+Sg+Gen+PxSg1
dustton+Sem/Hum+N+Sg+Gen+PxSg1
dutkamuš+N+Sg+Gen+PxSg1
dutkan#departemeanta+Sem/Org+N+Sg+Gen+PxSg1
dutkan#gelbbolašvuohta+N+Sg+Gen+PxSg1
dutkan#guovddáš+Sem/Org+Sem/Plc+N+Sg+Gen+PxSg1
dutkan#kommišuvdna+Sem/Org+N+Sg+Gen+PxSg1
dutkan#lohpi+Sem/Time+N+Sg+Gen+PxSg1
dutkan#luopmu+Sem/Time+N+Sg+Gen+PxSg1
dutkan#lávde#goddi+Sem/Org+N+Sg+Gen+PxSg1
dutkan#ráđđi+Sem/Org+N+Sg+Gen+PxSg1
dutkan#ásahus+Sem/Org+Sem/Plc+N+Sg+Gen+PxSg1
dutkan+N+Sg+Gen+PxSg1
dutki+Sem/Hum+N+Sg+Gen+PxSg1
dutkiid#rekruhtaGen+Sem/Hum+N+Sg+Gen+PxSg1
dutkkadan#duopmár+Sem/Hum+N+Sg+Gen+PxSg1
dutkkalmasat+N+Sg+Gen+PxSg1
dutkán+N+Sg+Gen+PxSg1
dutna#guolli+Sem/Ani+N+Sg+Gen+PxSg1
duvddesteaddji+Sem/Hum+N+Sg+Gen+PxSg1
duvdin+N+Sg+Gen+PxSg1
duvdne#rássi+N+Sg+Gen+PxSg1
duvhllár+Sem/Hum+N+Sg+Gen+PxSg1
duvssár+Sem/Hum+N+Sg+Gen+PxSg1
duvvá+Sem/Ani+N+Sg+Gen+PxSg1
duđan+Sem/Hum+N+Sg+Gen+PxSg1
dynamihkka+N+Sg+Gen+PxSg1
dynastiija+Sem/Group+Sem/Hum+N+Sg+Gen+PxSg1
dáddju+Sem/Hum+N+Sg+Gen+PxSg1
dádel+N+Sg+Gen+PxSg1
dádjadan#váttisvuohta+N+Sg+Gen+PxSg1
dággi+N+Sg+Gen+PxSg1
dáhkideaddji+Sem/Hum+N+Sg+Gen+PxSg1
dáhkke#orustan#sadji+Sem/Plc+N+Sg+Gen+PxSg1
dáhkádus#fitnodat+Sem/Org+N+Sg+Gen+PxSg1
dáhkádus#oasti+Sem/Hum+N+Sg+Gen+PxSg1
dáhkádus#searvi+Sem/Org+N+Sg+Gen+PxSg1
dáhkádus#árvu+N+Sg+Gen+PxSg1
dáhtto#almmuheapmi+N+Sg+Gen+PxSg1
dáhttu+Sem/Hum+N+Sg+Gen+PxSg1
dáidda#alla#skuvla+Sem/Org+Sem/Plc+N+Sg+Gen+PxSg1
dáidda#doaibma#goddi+Sem/Org+N+Sg+Gen+PxSg1
dáidda#guovddáš+Sem/Org+Sem/Plc+N+Sg+Gen+PxSg1
dáidda#musea+Sem/Org+Sem/Build+N+Sg+Gen+PxSg1
dáidda#muséa+Sem/Org+Sem/Build+N+Sg+Gen+PxSg1
dáidda#searvi+Sem/Org+N+Sg+Gen+PxSg1
dáidda#skuvla+Sem/Org+Sem/Plc+N+Sg+Gen+PxSg1
dáidda#čeahppi+Sem/Hum+N+Sg+Gen+PxSg1
dáiddár#organisašuvdna+Sem/Org+N+Sg+Gen+PxSg1
dáiddár#ráđđi+Sem/Org+N+Sg+Gen+PxSg1
dáiddár+Sem/Hum+N+Sg+Gen+PxSg1
dáidár+Sem/Hum+N+Sg+Gen+PxSg1
dáige#jierit+N+Sg+Gen+PxSg1
dáivvašG+N+Sg+Gen+PxSg1
dájet+Sem/Hum+N+Sg+Gen+PxSg1
dájon+Sem/Hum+N+Sg+Gen+PxSg1
dákse#vuoddji+Sem/Hum+N+Sg+Gen+PxSg1
dákte#guoddi+Sem/Ani+N+Sg+Gen+PxSg1
dákte#guolli+Sem/Ani+N+Sg+Gen+PxSg1
dákte#herven+N+Sg+Gen+PxSg1
dálke#nuppástus+Sem/Wthr+N+Sg+Gen+PxSg1
dálki+Sem/Wthr+N+Sg+Gen+PxSg1
dálkkas#buvda+Sem/Org+Sem/Plc+N+Sg+Gen+PxSg1
dálkkas#giehta+Sem/Hum+N+Sg+Gen+PxSg1
dálkkas#šaddu+N+Sg+Gen+PxSg1
dálkkodeaddji+Sem/Hum+N+Sg+Gen+PxSg1
dálkkodeapmi+N+Sg+Gen+PxSg1
dálkkádat#rievdan+N+Sg+Gen+PxSg1
dálkkádat+Sem/Wthr+N+Sg+Gen+PxSg1
dálkun#lášmmodahtti+Sem/Hum+N+Sg+Gen+PxSg1
dálkun+N+Sg+Gen+PxSg1
dállo#biire+Sem/Org+Sem/Plc+N+Sg+Gen+PxSg1
dállo#doalli+Sem/Hum+N+Sg+Gen+PxSg1
dállo#olmmoš+Sem/Hum+N+Sg+Gen+PxSg1
dállo#ruhta#doalli+Sem/Hum+N+Sg+Gen+PxSg1
dállo#ruhta#doallo#ossodat+Sem/Org+Sem/Plc+N+Sg+Gen+PxSg1
dállu+Sem/Build+N+Sg+Gen+PxSg1
dálolaš+Sem/Hum+N+Sg+Gen+PxSg1
dálon#guovlu+Sem/Plc+N+Sg+Gen+PxSg1
dálon+Sem/Hum+N+Sg+Gen+PxSg1
dálssár+Sem/Hum+N+Sg+Gen+PxSg1
dálu#almmái+Sem/Hum+N+Sg+Gen+PxSg1
dálu#eamit+Sem/Hum+N+Sg+Gen+PxSg1
dálu#isit+Sem/Hum+N+Sg+Gen+PxSg1
dálu#olmmoš+Sem/Hum+N+Sg+Gen+PxSg1
dálu#olmmái+Sem/Hum+N+Sg+Gen+PxSg1
dálu#ráfi+N+Sg+Gen+PxSg1
dálvadas+Sem/Plc+N+Sg+Gen+PxSg1
dálve#adjágas+N+Sg+Gen+PxSg1
dálve#báiki+Sem/Plc+N+Sg+Gen+PxSg1
dálve#eahket+N+Sg+Gen+PxSg1
dálve#eana+Sem/Plc+N+Sg+Gen+PxSg1
dálve#guohton#eana+Sem/Plc+N+Sg+Gen+PxSg1
dálve#guohtumat+N+Sg+Gen+PxSg1
dálve#guohtun#eana+Sem/Plc+N+Sg+Gen+PxSg1
dálve#guohtun+N+Sg+Gen+PxSg1
dálve#guovdel#vahkku+Sem/Time+N+Sg+Gen+PxSg1
dálve#idja+Sem/Time+N+Sg+Gen+PxSg1
dálve#jahki+Sem/Time+N+Sg+Gen+PxSg1
dálve#jorggáldat+N+Sg+Gen+PxSg1
dálve#loddi+Sem/Ani+N+Sg+Gen+PxSg1
dálve#losáš+N+Sg+Gen+PxSg1
dálve#muorra+N+Sg+Gen+PxSg1
dálve#riemut+N+Sg+Gen+PxSg1
dálve#ruoivil+Sem/Ani+N+Sg+Gen+PxSg1
dálve#sesoŋŋa+Sem/Time+N+Sg+Gen+PxSg1
dálve#siida+Sem/Org+Sem/Plc+N+Sg+Gen+PxSg1
dálve#siivu+Sem/Wthr+N+Sg+Gen+PxSg1
dálve#urbi+N+Sg+Gen+PxSg1
dálve#vánddardeapmi+N+Sg+Gen+PxSg1
dálve#čorgi+N+Sg+Gen+PxSg1
dálve#čuoččot+N+Sg+Gen+PxSg1
dálvi+Sem/Time+N+Sg+Gen+PxSg1
dálvve#áigiG+N+Sg+Gen+PxSg1
dálvvet+Sem/Ani+N+Sg+Gen+PxSg1
dálvvádat+Sem/Time+N+Sg+Gen+PxSg1
dálá#áigiG+N+Sg+Gen+PxSg1
dálá#árvu+N+Sg+Gen+PxSg1
dáláš+Sem/Time+N+Sg+Gen+PxSg1
dálášvuohta+N+Sg+Gen+PxSg1
dámme#mánnu+N+Sg+Gen+PxSg1
dámpa#fápmo#rusttet+N+Sg+Gen+PxSg1
dámpa#gákkis+N+Sg+Gen+PxSg1
dámpa+N+Sg+Gen+PxSg1
dámá+Sem/Hum+N+Sg+Gen+PxSg1
dána#mánni+Sem/Hum+N+Sg+Gen+PxSg1
dánsejaččat+N+Sg+Gen+PxSg1
dánsen#ossodat+Sem/Org+Sem/Plc+N+Sg+Gen+PxSg1
dánska-norga+N+Sg+Gen+PxSg1
dánskalaš+Sem/Hum+N+Sg+Gen+PxSg1
dánskka-dáža+Sem/Org+N+Sg+Gen+PxSg1
dánson#báiki+Sem/Plc+N+Sg+Gen+PxSg1
dánsu+Sem/Hum+N+Sg+Gen+PxSg1
dánsu+Sem/Hum+N+Sg+Gen+PxSg1
dápmot+Sem/Ani+N+Sg+Gen+PxSg1
dápmot+Sem/Ani+N+Sg+Gen+PxSg1
dápmu+N+Sg+Gen+PxSg1
dáppe-olmmoš+Sem/Hum+N+Sg+Gen+PxSg1
dárbo#gokčan#geatnegasvuohta+N+Sg+Gen+PxSg1
dárbo#árvvoštallan+N+Sg+Gen+PxSg1
dárju+Sem/Hum+N+Sg+Gen+PxSg1
dárjudan#báiki+Sem/Plc+N+Sg+Gen+PxSg1
dárkivuohta+N+Sg+Gen+PxSg1
dárkka#čállin+N+Sg+Gen+PxSg1
dárkkistan#doaimmahat+Sem/Org+Sem/Plc+N+Sg+Gen+PxSg1
dárkkistan#goddi+Sem/Org+N+Sg+Gen+PxSg1
dárkkistan#jáddadeapmi+N+Sg+Gen+PxSg1
dárkkistan#latnja+Sem/Plc+N+Sg+Gen+PxSg1
dárkkistan#lávde#goddi+Sem/Org+N+Sg+Gen+PxSg1
dárkkistan#submen+N+Sg+Gen+PxSg1
dárkkisteaddji+Sem/Hum+N+Sg+Gen+PxSg1
dárkkistus+N+Sg+Gen+PxSg1
dárkkuhus+N+Sg+Gen+PxSg1
dárkkástus#latnja+Sem/Plc+N+Sg+Gen+PxSg1
dárkkástus+N+Sg+Gen+PxSg1
dárkojeaddji+Sem/Hum+N+Sg+Gen+PxSg1
dárkon#latnja+Sem/Plc+N+Sg+Gen+PxSg1
dárku+Sem/Hum+N+Sg+Gen+PxSg1
dárkun+N+Sg+Gen+PxSg1
dáro#giel#hálli+Sem/Hum+N+Sg+Gen+PxSg1
dárogiel#oahpaheaddji+Sem/Hum+N+Sg+Gen+PxSg1
dárra#dorski+Sem/Ani+N+Sg+Gen+PxSg1
dárru+N+Sg+Gen+PxSg1
dársi+Sem/Hum+N+Sg+Gen+PxSg1
dáruiduhttin+N+Sg+Gen+PxSg1
dásse#deaddu+N+Sg+Gen+PxSg1
dásse#molsašuddan+N+Sg+Gen+PxSg1
dásse#soabbun+N+Sg+Gen+PxSg1
dásse#váldi+Sem/Org+N+Sg+Gen+PxSg1
dásse#árvo#lávde#goddi+Sem/Org+N+Sg+Gen+PxSg1
dásse#árvo#áittardeaddji+Sem/Hum+N+Sg+Gen+PxSg1
dásse#árvu+N+Sg+Gen+PxSg1
dássedisvuohta+N+Sg+Gen+PxSg1
dásseditvuohta+N+Sg+Gen+PxSg1
dássehisvuohta+N+Sg+Gen+PxSg1
dássitvuohta+N+Sg+Gen+PxSg1
dássu+N+Sg+Gen+PxSg1
dássádat#dilálašvuohta+N+Sg+Gen+PxSg1
dássásašvuohta+N+Sg+Gen+PxSg1
dásádat#logahallan+N+Sg+Gen+PxSg1
dáttal+N+Sg+Gen+PxSg1
dávda#bukti+Sem/Hum+N+Sg+Gen+PxSg1
dávda#jahkodat+Sem/Time+N+Sg+Gen+PxSg1
dávge#áhcaheapmi+N+Sg+Gen+PxSg1
dávggas#buoššodeapmi+N+Sg+Gen+PxSg1
dávggasvuohta+N+Sg+Gen+PxSg1
dávggut+N+Sg+Gen+PxSg1
dávllat+Sem/Ani+N+Sg+Gen+PxSg1
dávllet+Sem/Ani+N+Sg+Gen+PxSg1
dávttat+N+Sg+Gen+PxSg1
dáža#suorsi+Sem/Ani+N+Sg+Gen+PxSg1
dáža+Sem/Hum+N+Sg+Gen+PxSg1
dážavuohta+N+Sg+Gen+PxSg1
dáđve#vihki+N+Sg+Gen+PxSg1
dáčča#gilli+Sem/Plc+N+Sg+Gen+PxSg1
dáčča#seardu+Sem/Group+Sem/Hum+N+Sg+Gen+PxSg1
dáčča#vággi+Sem/Plc+N+Sg+Gen+PxSg1
dáčča+Sem/Hum+N+Sg+Gen+PxSg1
eadde#miella+N+Sg+Gen+PxSg1
eaddji+Sem/Hum+N+Sg+Gen+PxSg1
eadne#bealle+Sem/Hum+N+Sg+Gen+PxSg1
eadne#bealli+Sem/Hum+N+Sg+Gen+PxSg1
eadne#eana+Sem/Plc+N+Sg+Gen+PxSg1
eadne#olmmoš+Sem/Hum+N+Sg+Gen+PxSg1
eadne#šaddu+N+Sg+Gen+PxSg1
eadni#heagga+Sem/Hum+N+Sg+Gen+PxSg1
eadni+Sem/Hum+N+Sg+Gen+PxSg1
eadnivuohta+N+Sg+Gen+PxSg1
eagáš+Sem/Hum+N+Sg+Gen+PxSg1
eahkedaččat+N+Sg+Gen+PxSg1
eahkedis#beaivi+Sem/Time+N+Sg+Gen+PxSg1
eahkedis#mállásat+N+Sg+Gen+PxSg1
eahkedis#roađđi+Sem/Wthr+N+Sg+Gen+PxSg1
eahkedis#veaigi+Sem/Time+N+Sg+Gen+PxSg1
eahkes#beaivi+Sem/Time+N+Sg+Gen+PxSg1
eahkes#idja+Sem/Time+N+Sg+Gen+PxSg1
eahkes#roađđien+Sem/Wthr+N+Sg+Gen+PxSg1
eahkes#veaigi+Sem/Time+N+Sg+Gen+PxSg1
eahket#beale#idja+Sem/Time+N+Sg+Gen+PxSg1
eahket#bodda+Sem/Time+N+Sg+Gen+PxSg1
eahket#idja+Sem/Time+N+Sg+Gen+PxSg1
eahket#mállásat+N+Sg+Gen+PxSg1
eahket#roađđi+Sem/Hum+Sem/Wthr+N+Sg+Gen+PxSg1
eahket#veaigi+Sem/Time+N+Sg+Gen+PxSg1
eahket+Sem/Time+N+Sg+Gen+PxSg1
eahki+Sem/Hum+N+Sg+Gen+PxSg1
eahkit+Sem/Hum+N+Sg+Gen+PxSg1
eahpe#buvttadeaddji+Sem/Hum+N+Sg+Gen+PxSg1
eahpe#ipmil+Sem/Hum+N+Sg+Gen+PxSg1
eahpe#ohcu+N+Sg+Gen+PxSg1
eahpe#osku+N+Sg+Gen+PxSg1
eahpe#sihkarvuohta+N+Sg+Gen+PxSg1
eahpe#sihkarvuohta+N+Sg+Gen+PxSg1
eahppel+N+Sg+Gen+PxSg1
eahpádus+N+Sg+Gen+PxSg1
eahpáraš+Sem/Hum+N+Sg+Gen+PxSg1
eaibmi+Sem/Hum+N+Sg+Gen+PxSg1
eaidanas+Sem/Hum+N+Sg+Gen+PxSg1
eaiggáduššan#dilálašvuohta+N+Sg+Gen+PxSg1
eaiggáduššan#sirdin+N+Sg+Gen+PxSg1
eaiggáduššan#vuoigatvuohta+N+Sg+Gen+PxSg1
eaiggáduššan+N+Sg+Gen+PxSg1
eaiggáduššanvuohta+N+Sg+Gen+PxSg1
eaiggát#gáibideaddji+Sem/Hum+N+Sg+Gen+PxSg1
eaiggát#molsun+N+Sg+Gen+PxSg1
eaiggát+Sem/Hum+N+Sg+Gen+PxSg1
eaiggátvuohta+N+Sg+Gen+PxSg1
eaika+N+Sg+Gen+PxSg1
eaktodáhtolašvuohta+N+Sg+Gen+PxSg1
eala#báiki+Sem/Plc+N+Sg+Gen+PxSg1
eala#čoahkki+Sem/Ani+N+Sg+Gen+PxSg1
eala+Sem/Ani+N+Sg+Gen+PxSg1
ealet+Sem/Ani+N+Sg+Gen+PxSg1
ealga#bivdi+Sem/Hum+N+Sg+Gen+PxSg1
ealga+Sem/Ani+N+Sg+Gen+PxSg1
ealit+Sem/Ani+N+Sg+Gen+PxSg1
ealjohisvuohta+N+Sg+Gen+PxSg1
ealjárvuohta+N+Sg+Gen+PxSg1
eallen#ahki+N+Sg+Gen+PxSg1
eallen#áigiG+N+Sg+Gen+PxSg1
ealli#silba+N+Sg+Gen+PxSg1
ealli#vuodja+N+Sg+Gen+PxSg1
ealli+Sem/Ani+N+Sg+Gen+PxSg1
eallin#ahki+N+Sg+Gen+PxSg1
eallin#biras+N+Sg+Gen+PxSg1
eallin#dilálašvuohta+N+Sg+Gen+PxSg1
eallin#guovlu+Sem/Plc+N+Sg+Gen+PxSg1
eallin#vuorbi+N+Sg+Gen+PxSg1
eallin#áigiG+N+Sg+Gen+PxSg1
eallin+N+Sg+Gen+PxSg1
eallju+N+Sg+Gen+PxSg1
eallo#goahkka+Sem/Hum+N+Sg+Gen+PxSg1
eallo#siida+Sem/Org+Sem/Plc+N+Sg+Gen+PxSg1
ealáhus#bargi+Sem/Hum+N+Sg+Gen+PxSg1
ealáhus#doalli+Sem/Hum+N+Sg+Gen+PxSg1
ealáhus#dárkon+N+Sg+Gen+PxSg1
ealáhus#geavaheapmi+N+Sg+Gen+PxSg1
ealáhus#hoavda+Sem/Hum+N+Sg+Gen+PxSg1
ealáhus#jođiheaddji+Sem/Hum+N+Sg+Gen+PxSg1
ealáhus#juohkáseapmi+N+Sg+Gen+PxSg1
ealáhus#kantuvra+Sem/Org+Sem/Plc+N+Sg+Gen+PxSg1
ealáhus#kantuvra+Sem/Org+Sem/Plc+N+Sg+Gen+PxSg1
ealáhus#lávde#goddi+Sem/Org+N+Sg+Gen+PxSg1
ealáhus#oktavuohta+N+Sg+Gen+PxSg1
ealáhus#organisašuvdna+Sem/Org+N+Sg+Gen+PxSg1
ealáhus#ossodat+Sem/Org+Sem/Plc+N+Sg+Gen+PxSg1
ealáhus#ovddideapmi+N+Sg+Gen+PxSg1
ealáhus#ovdáneapmi+N+Sg+Gen+PxSg1
ealáhus#surggiideapmi+N+Sg+Gen+PxSg1
ealáhus#visti+Sem/Build+N+Sg+Gen+PxSg1
ealálahus#guovddáš+Sem/Org+Sem/Plc+N+Sg+Gen+PxSg1
ealán#servodat+Sem/Org+N+Sg+Gen+PxSg1
ealán#servvodat+Sem/Org+N+Sg+Gen+PxSg1
ealán+Sem/Ani+N+Sg+Gen+PxSg1
ealáskahttin+N+Sg+Gen+PxSg1
eamet#ávnnas+Sem/Hum+N+Sg+Gen+PxSg1
eami#orru+Sem/Hum+N+Sg+Gen+PxSg1
eami#vuovdi+Sem/Plc+N+Sg+Gen+PxSg1
eami#vuovttat+N+Sg+Gen+PxSg1
eami#álbmot#geatnegasvuohta+N+Sg+Gen+PxSg1
eami#álbmot#guovlu+Sem/Plc+N+Sg+Gen+PxSg1
eami#álbmot#logi#jahki+Sem/Time+N+Sg+Gen+PxSg1
eami#álbmot#oktavuohta+N+Sg+Gen+PxSg1
eami#álbmot#ovddasteaddji+Sem/Hum+N+Sg+Gen+PxSg1
eami#álbmot#parlameanta+Sem/Org+Sem/Plc+N+Sg+Gen+PxSg1
eami#álbmot#studeanta+Sem/Hum+N+Sg+Gen+PxSg1
eami#álbmot#vuoigatvuohta+N+Sg+Gen+PxSg1
eami#álbmot+Sem/Hum+Sem/Group+N+Sg+Gen+PxSg1
eami#čearda+Sem/Group+Sem/Hum+N+Sg+Gen+PxSg1
eamit+Sem/Hum+N+Sg+Gen+PxSg1
eammi+Sem/Hum+N+Sg+Gen+PxSg1
eana#areála+Sem/Plc+N+Sg+Gen+PxSg1
eana#bargi+Sem/Hum+N+Sg+Gen+PxSg1
eana#bihttá#eaiggát+Sem/Hum+N+Sg+Gen+PxSg1
eana#bihttá#láigoheapmi+N+Sg+Gen+PxSg1
eana#buollin+N+Sg+Gen+PxSg1
eana#dilálašvuohta+N+Sg+Gen+PxSg1
eana#doalli+Sem/Hum+N+Sg+Gen+PxSg1
eana#doallo#eise#váldi+Sem/Org+N+Sg+Gen+PxSg1
eana#doallo#lávde#goddi+Sem/Org+N+Sg+Gen+PxSg1
eana#doallo#ministeriija+Sem/Org+Sem/Plc+N+Sg+Gen+PxSg1
eana#doallo#ministtar+Sem/Hum+N+Sg+Gen+PxSg1
eana#doallo#oaivadeaddji+Sem/Hum+N+Sg+Gen+PxSg1
eana#doallo#sadjásaš+Sem/Hum+N+Sg+Gen+PxSg1
eana#doallo#searvi+Sem/Org+N+Sg+Gen+PxSg1
eana#doallo#čálli+Sem/Hum+N+Sg+Gen+PxSg1
eana#eaiggáduššan#vuoigatvuohta+N+Sg+Gen+PxSg1
eana#eaiggát#vuoigatvuohta+N+Sg+Gen+PxSg1
eana#eaiggát+Sem/Hum+N+Sg+Gen+PxSg1
eana#geavaheapmi+N+Sg+Gen+PxSg1
eana#giera#eaiggát+Sem/Hum+N+Sg+Gen+PxSg1
eana#gilvi+Sem/Hum+N+Sg+Gen+PxSg1
eana#girje#hálddolaš+Sem/Hum+N+Sg+Gen+PxSg1
eana#girje#sirdin+N+Sg+Gen+PxSg1
eana#guoppar+N+Sg+Gen+PxSg1
eana#gáhppálat+Sem/Plc+N+Sg+Gen+PxSg1
eana#hálddašan#orgána+Sem/Org+N+Sg+Gen+PxSg1
eana#hálddašeapmi+N+Sg+Gen+PxSg1
eana#háldejašGen+Sem/Hum+N+Sg+Gen+PxSg1
eana#juohkin#suohkan+Sem/Plc+Sem/Org+N+Sg+Gen+PxSg1
eana#juohkin+N+Sg+Gen+PxSg1
eana#juolludeapmi+N+Sg+Gen+PxSg1
eana#loddi+Sem/Ani+N+Sg+Gen+PxSg1
eana#lonuheapmi+N+Sg+Gen+PxSg1
eana#luobaheapmi+N+Sg+Gen+PxSg1
eana#láigoheapmi+N+Sg+Gen+PxSg1
eana#láigolaš+Sem/Hum+N+Sg+Gen+PxSg1
eana#mihtideaddji+Sem/Hum+N+Sg+Gen+PxSg1
eana#mihtideapmi+N+Sg+Gen+PxSg1
eana#muolddat+Sem/Ani+N+Sg+Gen+PxSg1
eana#muorji+N+Sg+Gen+PxSg1
eana#niehtti+N+Sg+Gen+PxSg1
eana#oamasteaddji+Sem/Hum+N+Sg+Gen+PxSg1
eana#opmodat+Sem/Plc+N+Sg+Gen+PxSg1
eana#searve#goddi+Sem/Org+N+Sg+Gen+PxSg1
eana#vuoigatvuohta+N+Sg+Gen+PxSg1
eana#vuollásteapmi+N+Sg+Gen+PxSg1
eana#vuovdin#eise#váldi+Sem/Org+N+Sg+Gen+PxSg1
eana#vuovdin#hoavda+Sem/Hum+N+Sg+Gen+PxSg1
eana#vuovdin#kantuvra+Sem/Org+Sem/Plc+N+Sg+Gen+PxSg1
eana#vuovdin#kommišuvdna+Sem/Org+N+Sg+Gen+PxSg1
eana#vuovdin#láhka#lávde#goddi+Sem/Org+N+Sg+Gen+PxSg1
eana#vuovdin#orgána+Sem/Org+N+Sg+Gen+PxSg1
eana#vuovdin#stivra+Sem/Org+N+Sg+Gen+PxSg1
eana#vuođđu+N+Sg+Gen+PxSg1
eana#ávkkástallan+N+Sg+Gen+PxSg1
eana#širrá+Sem/Ani+N+Sg+Gen+PxSg1
eana#čuoldin+N+Sg+Gen+PxSg1
eana+Sem/Plc+N+Sg+Gen+PxSg1
eanadat#suodjalan#guovlu+Sem/Plc+N+Sg+Gen+PxSg1
eanadat+Sem/Plc+N+Sg+Gen+PxSg1
eanan#bargi+Sem/Hum+N+Sg+Gen+PxSg1
eanan#buollin+N+Sg+Gen+PxSg1
eanan#doalli+Sem/Hum+N+Sg+Gen+PxSg1
eanan#doallo#areála+Sem/Plc+N+Sg+Gen+PxSg1
eanan#doallo#departemeanta+Sem/Org+Sem/Plc+N+Sg+Gen+PxSg1
eanan#doallo#departemeanta+Sem/Org+Sem/Plc+N+Sg+Gen+PxSg1
eanan#doallo#eana+Sem/Plc+N+Sg+Gen+PxSg1
eanan#doallo#eise#váldi+Sem/Org+N+Sg+Gen+PxSg1
eanan#doallo#gilli+Sem/Plc+N+Sg+Gen+PxSg1
eanan#doallo#kantuvra+Sem/Org+Sem/Plc+N+Sg+Gen+PxSg1
eanan#doallo#lávde#goddi+Sem/Org+N+Sg+Gen+PxSg1
eanan#doallo#ministtar+Sem/Hum+N+Sg+Gen+PxSg1
eanan#eaiggát+Sem/Hum+N+Sg+Gen+PxSg1
eanan#eaiggát+Sem/Hum+N+Sg+Gen+PxSg1
eanan#geavaheapmi+N+Sg+Gen+PxSg1
eanan#gilvi+Sem/Hum+N+Sg+Gen+PxSg1
eanan#goddi+Sem/Plc+N+Sg+Gen+PxSg1
eanan#guoppar+N+Sg+Gen+PxSg1
eanan#gáhppálat+Sem/Plc+N+Sg+Gen+PxSg1
eanan#hearrá+Sem/Hum+N+Sg+Gen+PxSg1
eanan#hálddašan#orgána+Sem/Org+N+Sg+Gen+PxSg1
eanan#hálddašeapmi+N+Sg+Gen+PxSg1
eanan#loddi+Sem/Ani+N+Sg+Gen+PxSg1
eanan#mihtideapmi+N+Sg+Gen+PxSg1
eanan#muolddat+Sem/Ani+N+Sg+Gen+PxSg1
eanan#muorji+N+Sg+Gen+PxSg1
eanan#niehtti+N+Sg+Gen+PxSg1
eanan#oamasteaddji+Sem/Hum+N+Sg+Gen+PxSg1
eanan#vuoigatvuohta+N+Sg+Gen+PxSg1
eanan#vuovdin#kantuvra+Sem/Org+Sem/Plc+N+Sg+Gen+PxSg1
eanan#vuovdin#kantuvra+Sem/Org+Sem/Plc+N+Sg+Gen+PxSg1
eanan#vuovdin#stivra+Sem/Org+N+Sg+Gen+PxSg1
eanan#vuođđu+N+Sg+Gen+PxSg1
eanan#širrá+Sem/Ani+N+Sg+Gen+PxSg1
eanandat+Sem/Plc+N+Sg+Gen+PxSg1
eanas#muddu+N+Sg+Gen+PxSg1
eanas#oassi+N+Sg+Gen+PxSg1
eanet#geavaheapmi+N+Sg+Gen+PxSg1
eanet#lohko#mearrideapmi+N+Sg+Gen+PxSg1
eanet#lohku+Sem/Hum+Sem/Group+N+Sg+Gen+PxSg1
eanet#álbmot+Sem/Hum+Sem/Group+N+Sg+Gen+PxSg1
eanu+Sem/Hum+N+Sg+Gen+PxSg1
eanádat+Sem/Org+N+Sg+Gen+PxSg1
eapmi+N+Sg+Gen+PxSg1
eappel+N+Sg+Gen+PxSg1
earbmálat+Sem/Wthr+N+Sg+Gen+PxSg1
earenoamáš#pedagoga+Sem/Hum+N+Sg+Gen+PxSg1
earenoamáš#vuohta+N+Sg+Gen+PxSg1
earke#bisma#guovddáš+Sem/Org+Sem/Plc+N+Sg+Gen+PxSg1
earke#bisma+Sem/Hum+N+Sg+Gen+PxSg1
earre#mudden+N+Sg+Gen+PxSg1
earre#vuoigatvuohta+N+Sg+Gen+PxSg1
earro#dearvvuođat+N+Sg+Gen+PxSg1
earru#bodduG+N+Sg+Gen+PxSg1
earru+N+Sg+Gen+PxSg1
earránan#boddu+Sem/Time+N+Sg+Gen+PxSg1
earráneapmi+N+Sg+Gen+PxSg1
earta+N+Sg+Gen+PxSg1
earuhus+N+Sg+Gen+PxSg1
eará#gili#ássi+Sem/Hum+N+Sg+Gen+PxSg1
eará#liiggášvuohta+N+Sg+Gen+PxSg1
easka#muorra+N+Sg+Gen+PxSg1
easka#álgi+Sem/Hum+N+Sg+Gen+PxSg1
easka+N+Sg+Gen+PxSg1
easki+Sem/Hum+N+Sg+Gen+PxSg1
eastadeapmi+N+Sg+Gen+PxSg1
eastadus+N+Sg+Gen+PxSg1
eastin+N+Sg+Gen+PxSg1
eastta#viehkan+N+Sg+Gen+PxSg1
eatnamii#bukti+Sem/Hum+N+Sg+Gen+PxSg1
eatnan#doalli+Sem/Hum+N+Sg+Gen+PxSg1
eatnan#eaiggát+Sem/Hum+N+Sg+Gen+PxSg1
eatnan#goddi+Sem/Plc+N+Sg+Gen+PxSg1
eatnan#golgolaš+Sem/Hum+N+Sg+Gen+PxSg1
eatnan#gotte#áviisa+Sem/Org+Sem/Txt+N+Sg+Gen+PxSg1
eatnan#hearrá+Sem/Hum+N+Sg+Gen+PxSg1
eatnan#muorji+N+Sg+Gen+PxSg1
eatnan#oamasteaddji+Sem/Hum+N+Sg+Gen+PxSg1
eatnan#vuloš+Sem/Hum+N+Sg+Gen+PxSg1
eatnan#vuol#orustan#sadji+Sem/Plc+N+Sg+Gen+PxSg1
eatnan#vuoláš+Sem/Hum+N+Sg+Gen+PxSg1
eatnan#šaddu+N+Sg+Gen+PxSg1
eatnan#čielgi+Sem/Plc+N+Sg+Gen+PxSg1
duottar#čielgi+Sem/Plc+N+Sg+Gen+PxSg1
eatnat#geardáivuohta+N+Sg+Gen+PxSg1
eatnatvuohta+N+Sg+Gen+PxSg1
eatne#vihki+N+Sg+Gen+PxSg1
eatnehat+N+Sg+Gen+PxSg1
eatni#beaivi+Sem/Time+N+Sg+Gen+PxSg1
eatni#guovttos+N+Sg+Gen+PxSg1
eatno#gáddi+Sem/Plc+N+Sg+Gen+PxSg1
eatno#heasta+Sem/Ani+N+Sg+Gen+PxSg1
eatnu+N+Sg+Gen+PxSg1
eatnáš+Sem/Hum+N+Sg+Gen+PxSg1
eavddár+Sem/Hum+N+Sg+Gen+PxSg1
eavro#šaddu+N+Sg+Gen+PxSg1
eavru+N+Sg+Gen+PxSg1
eavttuhan#vuoigatvuohta+N+Sg+Gen+PxSg1
eavvár+Sem/Ani+N+Sg+Gen+PxSg1
eaŋgal+Sem/Hum+N+Sg+Gen+PxSg1
eaŋgalas#rái#suoidni+N+Sg+Gen+PxSg1
eaŋgals#olmmái+Sem/Hum+N+Sg+Gen+PxSg1
eaŋgals#rái#suoidni+N+Sg+Gen+PxSg1
eaŋkal#olmmoš+Sem/Hum+N+Sg+Gen+PxSg1
eaŋkil#latnja+Sem/Hum+N+Sg+Gen+PxSg1
eaŋkil#olmmoš+Sem/Hum+N+Sg+Gen+PxSg1
eaškáleapmi+N+Sg+Gen+PxSg1
ebel+N+Sg+Gen+PxSg1
ebmos#lieđat+N+Sg+Gen+PxSg1
eboasta+N+Sg+Gen+PxSg1
ednožat+N+Sg+Gen+PxSg1
edomlaš+Sem/Hum+N+Sg+Gen+PxSg1
efesoslaš+Sem/Hum+N+Sg+Gen+PxSg1
egežagat+N+Sg+Gen+PxSg1
egežat+N+Sg+Gen+PxSg1
egyptalaš+Sem/Hum+N+Sg+Gen+PxSg1
egá+Sem/Hum+N+Sg+Gen+PxSg1
ehpel+N+Sg+Gen+PxSg1
ehtemas#daŋas+N+Sg+Gen+PxSg1
ehtemas#sieđga+N+Sg+Gen+PxSg1
ehtemas+N+Sg+Gen+PxSg1
einnosteaddji+Sem/Hum+N+Sg+Gen+PxSg1
eise#váldi+Sem/Org+N+Sg+Gen+PxSg1
eisse#váldi+Sem/Org+N+Sg+Gen+PxSg1
eitte+Sem/Hum+N+Sg+Gen+PxSg1
eko#báiki+Sem/Plc+N+Sg+Gen+PxSg1
ekologa+Sem/Hum+N+Sg+Gen+PxSg1
ekonoma+Sem/Hum+N+Sg+Gen+PxSg1
golgadeaddji+N+Sg+Gen+PxSg1
ekonomiija#hoavda+Sem/Hum+N+Sg+Gen+PxSg1
ekonomiija#hálddašeapmi+N+Sg+Gen+PxSg1
ekonomiija#konsuleanta+Sem/Hum+N+Sg+Gen+PxSg1
ekonomiija#lávde#goddi+Sem/Org+N+Sg+Gen+PxSg1
ekonomiija#oaivadeaddji+Sem/Hum+N+Sg+Gen+PxSg1
ekosystema#lahkoneapmi+N+Sg+Gen+PxSg1
eksamen#fákta+Sem/Hum+N+Sg+Gen+PxSg1
eksempel+N+Sg+Gen+PxSg1
ekspearta#lávde#goddi+Sem/Org+N+Sg+Gen+PxSg1
ekspearta+Sem/Hum+N+Sg+Gen+PxSg1
ekspedišun#hoavda+Sem/Hum+N+Sg+Gen+PxSg1
ekspedišuvdna#hoavda+Sem/Hum+N+Sg+Gen+PxSg1
ekspedišuvdna+Sem/Plc+N+Sg+Gen+PxSg1
ekstremista+Sem/Hum+N+Sg+Gen+PxSg1
ekvivaleansa#árvu+N+Sg+Gen+PxSg1
elamlaš+Sem/Hum+N+Sg+Gen+PxSg1
elastihkka+N+Sg+Gen+PxSg1
ele#fápmu+N+Sg+Gen+PxSg1
ele#rávdnji+N+Sg+Gen+PxSg1
elefánta+Sem/Ani+N+Sg+Gen+PxSg1
elektrihkkar+Sem/Hum+N+Sg+Gen+PxSg1
elektrihkkár+Sem/Hum+N+Sg+Gen+PxSg1
elektronihkar+Sem/Hum+N+Sg+Gen+PxSg1
elektronihkka+N+Sg+Gen+PxSg1
elfápmo#doaimmahat+Sem/Org+Sem/Plc+N+Sg+Gen+PxSg1
elihta+Sem/Group+Sem/Hum+N+Sg+Gen+PxSg1
elliid#ossodat+Sem/Org+Sem/Plc+N+Sg+Gen+PxSg1
elliid#suodjalan#lávde#goddi+Sem/Org+N+Sg+Gen+PxSg1
elliid#suodjaleaddji+Sem/Hum+N+Sg+Gen+PxSg1
elliid#suodjaleapmi+N+Sg+Gen+PxSg1
elloseapmi+N+Sg+Gen+PxSg1
elo#mánnu+N+Sg+Gen+PxSg1
elošteaddji+Sem/Hum+N+Sg+Gen+PxSg1
elve#suoidni+N+Sg+Gen+PxSg1
emlaš+Sem/Hum+N+Sg+Gen+PxSg1
empatiija+N+Sg+Gen+PxSg1
empirisma+N+Sg+Gen+PxSg1
endiva#saláhtta+N+Sg+Gen+PxSg1
endosseanta+Sem/Hum+N+Sg+Gen+PxSg1
energiija#beaktu+N+Sg+Gen+PxSg1
energiija#departemeanta+Sem/Org+Sem/Plc+N+Sg+Gen+PxSg1
energiija#doaimmahat+Sem/Org+Sem/Plc+N+Sg+Gen+PxSg1
energiija#geavaheapmi+N+Sg+Gen+PxSg1
energiija#seastin+N+Sg+Gen+PxSg1
enná+Sem/Hum+N+Sg+Gen+PxSg1
eno+Sem/Hum+N+Sg+Gen+PxSg1
entreprenevra+Sem/Hum+N+Sg+Gen+PxSg1
entreprenevravuohta+N+Sg+Gen+PxSg1
entusiásma+N+Sg+Gen+PxSg1
entusiásta#joavku+Sem/Group+Sem/Hum+N+Sg+Gen+PxSg1
entusiásta+Sem/Hum+N+Sg+Gen+PxSg1
epikuralaš+Sem/Hum+N+Sg+Gen+PxSg1
eppel#muorra+N+Sg+Gen+PxSg1
eppel+N+Sg+Gen+PxSg1
erenoamáš#pedagoga+Sem/Hum+N+Sg+Gen+PxSg1
erenoamášvuohta+N+Sg+Gen+PxSg1
eret#addin+N+Sg+Gen+PxSg1
eret#beaivi+Sem/Time+N+Sg+Gen+PxSg1
eret#bidjan+N+Sg+Gen+PxSg1
eret#biegga+Sem/Wthr+N+Sg+Gen+PxSg1
eret#báhcin#áigiG+N+Sg+Gen+PxSg1
eret#báhcin+N+Sg+Gen+PxSg1
eret#cealkin+N+Sg+Gen+PxSg1
eret#doalvun+N+Sg+Gen+PxSg1
eret#fárrejeaddji+Sem/Hum+N+Sg+Gen+PxSg1
eret#fárren+N+Sg+Gen+PxSg1
eret#geassin+N+Sg+Gen+PxSg1
eret#gokčan+N+Sg+Gen+PxSg1
eret#orrun#áigiG+N+Sg+Gen+PxSg1
eret#sveisen+N+Sg+Gen+PxSg1
eret#vuodjin+N+Sg+Gen+PxSg1
eret#vuojeheapmi+N+Sg+Gen+PxSg1
eret#vádjoleapmi+N+Sg+Gen+PxSg1
eret#válddiheapmi+N+Sg+Gen+PxSg1
eret#váldin+N+Sg+Gen+PxSg1
eret#čiekčamat+N+Sg+Gen+PxSg1
ergo#dikšun+N+Sg+Gen+PxSg1
ergo#divššohat+Sem/Org+Sem/Plc+N+Sg+Gen+PxSg1
ergo#terapevta+Sem/Hum+N+Sg+Gen+PxSg1
erkke#beaivi+Sem/Time+N+Sg+Gen+PxSg1
erkke#vahkku+Sem/Time+N+Sg+Gen+PxSg1
erohallan+N+Sg+Gen+PxSg1
erohus#eret#váldin+N+Sg+Gen+PxSg1
erohus#investeren+N+Sg+Gen+PxSg1
erohus+N+Sg+Gen+PxSg1
erostallan+N+Sg+Gen+PxSg1
erotihkka+N+Sg+Gen+PxSg1
erren#áigi+Sem/Time+N+Sg+Gen+PxSg1
erren+N+Sg+Gen+PxSg1
ese#váldi+Sem/Org+N+Sg+Gen+PxSg1
eskatologa+Sem/Hum+N+Sg+Gen+PxSg1
eskil#vahkku+Sem/Time+N+Sg+Gen+PxSg1
estetihkar+Sem/Hum+N+Sg+Gen+PxSg1
etiopialaš+Sem/Hum+N+Sg+Gen+PxSg1
etnežagat+N+Sg+Gen+PxSg1
etnežat+N+Sg+Gen+PxSg1
etniid#rávven+N+Sg+Gen+PxSg1
etno#musihkka#guovddáš+Sem/Org+Sem/Plc+N+Sg+Gen+PxSg1
etno#musihkka+N+Sg+Gen+PxSg1
etnográfa+Sem/Hum+N+Sg+Gen+PxSg1
etymologa+Sem/Hum+N+Sg+Gen+PxSg1
etáhta#hoavda+Sem/Hum+N+Sg+Gen+PxSg1
etáhta#jođiheaddji+Sem/Hum+N+Sg+Gen+PxSg1
etáhtta+Sem/Org+Sem/Plc+N+Sg+Gen+PxSg1
eurohpá#lávde#goddi+Sem/Org+N+Sg+Gen+PxSg1
eurohpá#meašttir+Sem/Hum+N+Sg+Gen+PxSg1
evangelista+Sem/Hum+N+Sg+Gen+PxSg1
evttohan#vuoigatvuohta+N+Sg+Gen+PxSg1
evttohan#ásahus+Sem/Org+Sem/Plc+N+Sg+Gen+PxSg1
evttohas+Sem/Hum+N+Sg+Gen+PxSg1
evttohasvuohta+N+Sg+Gen+PxSg1
evttoheaddji+Sem/Hum+N+Sg+Gen+PxSg1
eŋgalas#rái#suoidni+N+Sg+Gen+PxSg1
eŋgel+Sem/Hum+N+Sg+Gen+PxSg1
eŋgelas#rái#suoidni+N+Sg+Gen+PxSg1
fabrihkka#bargi+Sem/Hum+N+Sg+Gen+PxSg1
fabrihkka+Sem/Org+Sem/Build+N+Sg+Gen+PxSg1
fagge#čoarvi+Sem/Ani+N+Sg+Gen+PxSg1
fakultehta+Sem/Org+Sem/Plc+N+Sg+Gen+PxSg1
fakŋu+N+Sg+Gen+PxSg1
falan+Sem/Hum+N+Sg+Gen+PxSg1
falleheapmi+N+Sg+Gen+PxSg1
falástallan+N+Sg+Gen+PxSg1
faláštallan#searvi+Sem/Org+N+Sg+Gen+PxSg1
faláštallan+N+Sg+Gen+PxSg1
fanas#beal#olmmái+Sem/Hum+N+Sg+Gen+PxSg1
fanas#gieddilaš+Sem/Hum+N+Sg+Gen+PxSg1
fanas#láigo#vuoigatvuohta+N+Sg+Gen+PxSg1
fanas#ovttadat+Sem/Org+N+Sg+Gen+PxSg1
fanas#veahka+Sem/Hum+Sem/Group+N+Sg+Gen+PxSg1
fantoma+Sem/Hum+N+Sg+Gen+PxSg1
farao+Sem/Hum+N+Sg+Gen+PxSg1
farisealaš+Sem/Hum+N+Sg+Gen+PxSg1
farmakologa+Sem/Hum+N+Sg+Gen+PxSg1
farmasiija+Sem/Org+Sem/Plc+N+Sg+Gen+PxSg1
faskkohat+Sem/Plc+N+Sg+Gen+PxSg1
fastivuohta+N+Sg+Gen+PxSg1
fasttat+Sem/Hum+N+Sg+Gen+PxSg1
fasána+Sem/Ani+N+Sg+Gen+PxSg1
faŋki+Sem/Hum+N+Sg+Gen+PxSg1
fađđu+N+Sg+Gen+PxSg1
feallá+Sem/Hum+N+Sg+Gen+PxSg1
fealta#njuovvan+N+Sg+Gen+PxSg1
feanrihkka+Sem/Hum+N+Sg+Gen+PxSg1
fear#suolohas+Sem/Hum+N+Sg+Gen+PxSg1
fearahat+Sem/Ani+N+Sg+Gen+PxSg1
feberastin+N+Sg+Gen+PxSg1
federašuvdna+Sem/Org+N+Sg+Gen+PxSg1
feminista+Sem/Hum+N+Sg+Gen+PxSg1
fennougrista+Sem/Hum+N+Sg+Gen+PxSg1
fenomena+Sem/Hum+N+Sg+Gen+PxSg1
fenrihkka+Sem/Hum+N+Sg+Gen+PxSg1
ferie+Sem/Time+N+Sg+Gen+PxSg1
ferkkon+Sem/Hum+N+Sg+Gen+PxSg1
fertenvuohta+N+Sg+Gen+PxSg1
festiválahas+Sem/Hum+N+Sg+Gen+PxSg1
feudála#joavku+Sem/Group+Sem/Hum+N+Sg+Gen+PxSg1
fidno#bagadeaddji+Sem/Hum+N+Sg+Gen+PxSg1
fidno#bargi+Sem/Hum+N+Sg+Gen+PxSg1
fidno#buohcuvuohta+N+Sg+Gen+PxSg1
fidno#diehto#juohkin+N+Sg+Gen+PxSg1
fidno#dálkun+N+Sg+Gen+PxSg1
fidno#oahppi+Sem/Hum+N+Sg+Gen+PxSg1
fidno#skuvla+Sem/Org+Sem/Plc+N+Sg+Gen+PxSg1
fidno#skuvlen#guovddáš+Sem/Org+Sem/Plc+N+Sg+Gen+PxSg1
fidno#skuvlen#ráđđehus+Sem/Org+N+Sg+Gen+PxSg1
fidno#skuvlen+N+Sg+Gen+PxSg1
fidno#suorge#organisašuvdna+Sem/Org+N+Sg+Gen+PxSg1
fidno#suorgáseapmi+N+Sg+Gen+PxSg1
fidno#válljen+N+Sg+Gen+PxSg1
fidnu+N+Sg+Gen+PxSg1
fidnár+Sem/Hum+N+Sg+Gen+PxSg1
fiehta+Sem/Ani+N+Sg+Gen+PxSg1
fiehtarat+N+Sg+Gen+PxSg1
fiehtat+Sem/Ani+N+Sg+Gen+PxSg1
fielbmá+Sem/Plc+N+Sg+Gen+PxSg1
fielmmis+Sem/Plc+N+Sg+Gen+PxSg1
fierahat+Sem/Plc+N+Sg+Gen+PxSg1
fierbme#bivdo#vuoigatvuohta+N+Sg+Gen+PxSg1
fierbme#giron#lasta+N+Sg+Gen+PxSg1
fierbme#ráddjen#guovlu+Sem/Plc+N+Sg+Gen+PxSg1
fierbme#rássi+N+Sg+Gen+PxSg1
fierbme#sallit+Sem/Ani+N+Sg+Gen+PxSg1
fierbme#čujuhan#váldi+Sem/Org+N+Sg+Gen+PxSg1
fierca+Sem/Ani+N+Sg+Gen+PxSg1
fierpmádat+Sem/Org+N+Sg+Gen+PxSg1
fierran+N+Sg+Gen+PxSg1
fiertu+Sem/Wthr+N+Sg+Gen+PxSg1
fiervá#guovlu+Sem/Plc+N+Sg+Gen+PxSg1
fiervá#viroš+Sem/Ani+N+Sg+Gen+PxSg1
fiervá#čáhci+N+Sg+Gen+PxSg1
fiervá+Sem/Plc+Sem/Time+N+Sg+Gen+PxSg1
fievrredan#bargi+Sem/Hum+N+Sg+Gen+PxSg1
fievrredan#návccat+N+Sg+Gen+PxSg1
fievrredeaddji+Sem/Hum+N+Sg+Gen+PxSg1
figuvra+Sem/Hum+N+Sg+Gen+PxSg1
fihten+N+Sg+Gen+PxSg1
fiidna#gieđahallan+N+Sg+Gen+PxSg1
fiikon#muorra+N+Sg+Gen+PxSg1
fiila#gieđahalli+Sem/Hum+N+Sg+Gen+PxSg1
fiila#válljen#gieddi+Sem/Plc+N+Sg+Gen+PxSg1
fiinna#koordineren#muddu+Sem/Time+Sem/Plc+N+Sg+Gen+PxSg1
fiinna#motorihkka+N+Sg+Gen+PxSg1
filatelista+Sem/Hum+N+Sg+Gen+PxSg1
filbma#buvttadeapmi+N+Sg+Gen+PxSg1
filbma#dahkki+Sem/Hum+N+Sg+Gen+PxSg1
filbma#guovddáš+Sem/Org+Sem/Plc+N+Sg+Gen+PxSg1
filbma#idola+N+Sg+Gen+PxSg1
filbma#nástiG+N+Sg+Gen+PxSg1
filippilaš+Sem/Hum+N+Sg+Gen+PxSg1
filistalaš+Sem/Hum+N+Sg+Gen+PxSg1
fillejeaddji+Sem/Hum+N+Sg+Gen+PxSg1
filologa+Sem/Hum+N+Sg+Gen+PxSg1
filosofa+Sem/Hum+N+Sg+Gen+PxSg1
finalista+Sem/Hum+N+Sg+Gen+PxSg1
finddar+Sem/Ani+N+Sg+Gen+PxSg1
finj#oaivi+Sem/Ani+N+Sg+Gen+PxSg1
finj'#oaivi+Sem/Ani+N+Sg+Gen+PxSg1
finju#čoarvi+Sem/Ani+N+Sg+Gen+PxSg1
finnmárkulaš+Sem/Hum+N+Sg+Gen+PxSg1
finánsa#lávde#goddi+Sem/Org+N+Sg+Gen+PxSg1
finánsa#ministtar+Sem/Hum+N+Sg+Gen+PxSg1
firbmá+Sem/Org+N+Sg+Gen+PxSg1
fiskes#beaive#loddi+Sem/Ani+N+Sg+Gen+PxSg1
fiskes#beštor+Sem/Ani+N+Sg+Gen+PxSg1
fiskes#báhpu+N+Sg+Gen+PxSg1
fiskes#cihci+Sem/Ani+N+Sg+Gen+PxSg1
fiskes#cizáš+Sem/Ani+N+Sg+Gen+PxSg1
fiskes#dávda+N+Sg+Gen+PxSg1
fiskes#gieldá+N+Sg+Gen+PxSg1
fiskes#guolli+Sem/Ani+N+Sg+Gen+PxSg1
fiskes#iris+N+Sg+Gen+PxSg1
fiskes#jeagil+N+Sg+Gen+PxSg1
fiskes#jievžžan+Sem/Ani+N+Sg+Gen+PxSg1
fiskes#loppan+N+Sg+Gen+PxSg1
fiskes#loppas+N+Sg+Gen+PxSg1
fiskes#lávki+N+Sg+Gen+PxSg1
fiskes#máđir+N+Sg+Gen+PxSg1
fiskes#narsissa+N+Sg+Gen+PxSg1
fiskes#njun#gáhkkor+Sem/Ani+N+Sg+Gen+PxSg1
fiskes#njálgga#hái#suoidni+N+Sg+Gen+PxSg1
fiskes#násti+N+Sg+Gen+PxSg1
fiskes#ruohtas+N+Sg+Gen+PxSg1
fiskes#rásse#šaddu+N+Sg+Gen+PxSg1
fiskes#rássi+N+Sg+Gen+PxSg1
fiskes#sieđga+N+Sg+Gen+PxSg1
fiskes#viola+N+Sg+Gen+PxSg1
fiskes#vizar+Sem/Ani+N+Sg+Gen+PxSg1
fiskes#čáihni+Sem/Ani+N+Sg+Gen+PxSg1
fiskár+Sem/Hum+N+Sg+Gen+PxSg1
fitmatvuohta+N+Sg+Gen+PxSg1
fitnodat#bargi+Sem/Hum+N+Sg+Gen+PxSg1
fitnodat#doaibmi+Sem/Hum+N+Sg+Gen+PxSg1
fitnodat#doavttir+Sem/Hum+N+Sg+Gen+PxSg1
fitnodat#logaheapmi+N+Sg+Gen+PxSg1
fitnodat#mokta+N+Sg+Gen+PxSg1
fitnodat+Sem/Org+N+Sg+Gen+PxSg1
fitnošeaddji+Sem/Hum+N+Sg+Gen+PxSg1
fleahkka#guolli+Sem/Ani+N+Sg+Gen+PxSg1
flundar+Sem/Ani+N+Sg+Gen+PxSg1
foanda#duohččan+N+Sg+Gen+PxSg1
foanda#sajušteapmi+N+Sg+Gen+PxSg1
fogderiija+Sem/Org+N+Sg+Gen+PxSg1
fonologa+Sem/Hum+N+Sg+Gen+PxSg1
forminddar+Sem/Hum+N+Sg+Gen+PxSg1
foto#govva#vuoigatvuohta+N+Sg+Gen+PxSg1
fotográfa+Sem/Hum+N+Sg+Gen+PxSg1
fransosa+Sem/Hum+N+Sg+Gen+PxSg1
freelancer+Sem/Hum+N+Sg+Gen+PxSg1
freestyle#vuoddji+Sem/Hum+N+Sg+Gen+PxSg1
frenologa+Sem/Hum+N+Sg+Gen+PxSg1
friddja#beaivi+Sem/Time+N+Sg+Gen+PxSg1
friddja#girku+Sem/Org+Sem/Build+N+Sg+Gen+PxSg1
friddja#minuhtta+Sem/Time+N+Sg+Gen+PxSg1
friddja#sadji+Sem/Plc+N+Sg+Gen+PxSg1
friddja#suohkan#geahččaleapmi+N+Sg+Gen+PxSg1
friddja#áigiG+N+Sg+Gen+PxSg1
friddjavuohta+N+Sg+Gen+PxSg1
friija#minuhtta+Sem/Time+N+Sg+Gen+PxSg1
fruvvá+Sem/Hum+N+Sg+Gen+PxSg1
fulkkežagat+N+Sg+Gen+PxSg1
fulkkežat+N+Sg+Gen+PxSg1
fuolahan#geatnegasvuohta+N+Sg+Gen+PxSg1
fuolahan#veahkki+Sem/Hum+N+Sg+Gen+PxSg1
fuolahas+Sem/Hum+N+Sg+Gen+PxSg1
fuolaheaddji+Sem/Hum+N+Sg+Gen+PxSg1
fuolaheapmi+N+Sg+Gen+PxSg1
fuolahisvuohta+N+Sg+Gen+PxSg1
fuolahus#bargi+Sem/Hum+N+Sg+Gen+PxSg1
fuolahus#departemeanta+Sem/Org+N+Sg+Gen+PxSg1
fuolahus#jođiheaddji+Sem/Hum+N+Sg+Gen+PxSg1
fuolahus#ossodat+Sem/Org+N+Sg+Gen+PxSg1
fuolahus+N+Sg+Gen+PxSg1
fuolalašvuohta+N+Sg+Gen+PxSg1
fuolke#gaskavuohta+N+Sg+Gen+PxSg1
fuolke#álbmot+Sem/Hum+Sem/Group+N+Sg+Gen+PxSg1
fuolkevuohta+N+Sg+Gen+PxSg1
fuolki+Sem/Hum+N+Sg+Gen+PxSg1
fuolkivuohta+N+Sg+Gen+PxSg1
fuolla+N+Sg+Gen+PxSg1
fuollameahttunvuohta+N+Sg+Gen+PxSg1
fuoná+N+Sg+Gen+PxSg1
fuorra#gávppašeapmi+N+Sg+Gen+PxSg1
fuorra#kundár+Sem/Hum+N+Sg+Gen+PxSg1
fuorra#oasti+Sem/Hum+N+Sg+Gen+PxSg1
fuorrá#gávppašeapmi+N+Sg+Gen+PxSg1
fuorrá+Sem/Hum+N+Sg+Gen+PxSg1
fuorrávuohta+N+Sg+Gen+PxSg1
fuotnu+Sem/Hum+N+Sg+Gen+PxSg1
fuođđo#dikšun#eise#váldi+Sem/Org+N+Sg+Gen+PxSg1
fuođđo#hálddašeapmi+N+Sg+Gen+PxSg1
fuođđo#lávde#goddi+Sem/Org+N+Sg+Gen+PxSg1
fuođđo#orgána+Sem/Org+N+Sg+Gen+PxSg1
fuođđu#hálddašeapmi+N+Sg+Gen+PxSg1
fuođđu+Sem/Ani+N+Sg+Gen+PxSg1
fylka+Sem/Org+Sem/Plc+N+Sg+Gen+PxSg1
fylkka#bellodat+Sem/Org+N+Sg+Gen+PxSg1
fylkka#boazo#doallo#stivra+Sem/Org+N+Sg+Gen+PxSg1
fylkka#boazu+Sem/Ani+N+Sg+Gen+PxSg1
fylkka#digge#áirras+Sem/Hum+N+Sg+Gen+PxSg1
fylkka#diggi+Sem/Org+Sem/Plc+N+Sg+Gen+PxSg1
fylkka#doavttir+Sem/Hum+N+Sg+Gen+PxSg1
fylkka#eana#doallo#stivra+Sem/Org+N+Sg+Gen+PxSg1
fylkka#gielda+Sem/Org+N+Sg+Gen+PxSg1
fylkka#lávde#goddi+Sem/Org+N+Sg+Gen+PxSg1
fylkka#mánni+Sem/Hum+N+Sg+Gen+PxSg1
fylkka#rehket#dárkun+N+Sg+Gen+PxSg1
fylkka#suohkan+Sem/Org+N+Sg+Gen+PxSg1
fylkka#sátne#jođiheaddji+Sem/Hum+N+Sg+Gen+PxSg1
fylkka#viessu+Sem/Build+N+Sg+Gen+PxSg1
fylkka#vuovde#hoavda+Sem/Hum+N+Sg+Gen+PxSg1
fysihkar+Sem/Hum+N+Sg+Gen+PxSg1
fysihkkár+Sem/Hum+N+Sg+Gen+PxSg1
fysio#divššohat+Sem/Org+N+Sg+Gen+PxSg1
fysio#terapevta+Sem/Hum+N+Sg+Gen+PxSg1
fysio#terapiija#ossodat+Sem/Org+N+Sg+Gen+PxSg1
fysiologa+Sem/Hum+N+Sg+Gen+PxSg1
fáddá#joavku+Sem/Org+N+Sg+Gen+PxSg1
fáddá#namma+N+Sg+Gen+PxSg1
fáddá#partisipánta+Sem/Hum+N+Sg+Gen+PxSg1
fádnu+N+Sg+Gen+PxSg1
fádnu+N+Sg+Gen+PxSg1
fága#bargi+Sem/Hum+N+Sg+Gen+PxSg1
fága#departemeanta+Sem/Org+N+Sg+Gen+PxSg1
fága#eise#váldi+Sem/Org+N+Sg+Gen+PxSg1
fága#gelbbolašvuohta+N+Sg+Gen+PxSg1
fága#joavku+Sem/Org+N+Sg+Gen+PxSg1
fága#lihttu+Sem/Org+N+Sg+Gen+PxSg1
fága#lávde#goddi+Sem/Org+N+Sg+Gen+PxSg1
fága#oahpaheaddji+Sem/Hum+N+Sg+Gen+PxSg1
fága#olmmoš+Sem/Hum+N+Sg+Gen+PxSg1
fága#orgána+Sem/Org+N+Sg+Gen+PxSg1
fága#searvi+Sem/Org+N+Sg+Gen+PxSg1
fáhcca#beal#čivga+Sem/Hum+N+Sg+Gen+PxSg1
fáhkan+Sem/Ani+N+Sg+Gen+PxSg1
fáhkka#buohcci+Sem/Hum+N+Sg+Gen+PxSg1
fáhtehus#vuođđudeapmi+N+Sg+Gen+PxSg1
fáhtehus+N+Sg+Gen+PxSg1
fákta#goddi+Sem/Org+N+Sg+Gen+PxSg1
fákta#molsun+N+Sg+Gen+PxSg1
fákta+Sem/Hum+N+Sg+Gen+PxSg1
fáktemuš+N+Sg+Gen+PxSg1
fáktá#girjjálašvuohta+N+Sg+Gen+PxSg1
fálddi#guovlu+Sem/Plc+N+Sg+Gen+PxSg1
fáldi+Sem/Hum+N+Sg+Gen+PxSg1
fáles#bivdo#historjá#dutki+Sem/Hum+N+Sg+Gen+PxSg1
fáles#vuoššahat+Sem/Org+N+Sg+Gen+PxSg1
fális+Sem/Ani+N+Sg+Gen+PxSg1
fálle#vizar+Sem/Ani+N+Sg+Gen+PxSg1
fálli+Sem/Ani+N+Sg+Gen+PxSg1
fálli+Sem/Ani+N+Sg+Gen+PxSg1
fállu+N+Sg+Gen+PxSg1
fálskkár+Sem/Hum+N+Sg+Gen+PxSg1
fámuheaddji+Sem/Hum+N+Sg+Gen+PxSg1
fápmo#lágádus+Sem/Org+N+Sg+Gen+PxSg1
fápmo#ollisvuohta+N+Sg+Gen+PxSg1
fápmo#sirdin+N+Sg+Gen+PxSg1
fápmu+N+Sg+Gen+PxSg1
fápmudan#lávde#goddi+Sem/Org+N+Sg+Gen+PxSg1
fápmudus#lávde#goddi+Sem/Org+N+Sg+Gen+PxSg1
fápmui#bidjan+N+Sg+Gen+PxSg1
fápmui#boahtin+N+Sg+Gen+PxSg1
fáre+Sem/Hum+N+Sg+Gen+PxSg1
fárfo#čállin+N+Sg+Gen+PxSg1
fárppal#dahkki+Sem/Hum+N+Sg+Gen+PxSg1
fárren#dáhpa#guovlu+Sem/Plc+N+Sg+Gen+PxSg1
fárren+N+Sg+Gen+PxSg1
fárru+Sem/Hum+Sem/Group+N+Sg+Gen+PxSg1
fárrui#dohppejeaddji+Sem/Hum+N+Sg+Gen+PxSg1
fásta#doavttir+Sem/Hum+N+Sg+Gen+PxSg1
fásta#ássi+Sem/Hum+N+Sg+Gen+PxSg1
fásto#láskkáš+N+Sg+Gen+PxSg1
fásto#láskáš+N+Sg+Gen+PxSg1
fástu+Sem/Time+N+Sg+Gen+PxSg1
fáttar+Sem/Hum+N+Sg+Gen+PxSg1
fávli+Sem/Plc+N+Sg+Gen+PxSg1
fávnna#dávgi+N+Sg+Gen+PxSg1
fávre+Sem/Hum+N+Sg+Gen+PxSg1
fávru+Sem/Hum+N+Sg+Gen+PxSg1
fáŋga#bargi+Sem/Hum+N+Sg+Gen+PxSg1
fáŋga+Sem/Hum+N+Sg+Gen+PxSg1
fáŋgavuohta+N+Sg+Gen+PxSg1
gabahahttin+N+Sg+Gen+PxSg1
gabb'#oaivi+Sem/Hum+Sem/Ani+N+Sg+Gen+PxSg1
gabba+Sem/Hum+Sem/Ani+N+Sg+Gen+PxSg1
gaccepaš+Sem/Ani+N+Sg+Gen+PxSg1
gaccet+Sem/Ani+N+Sg+Gen+PxSg1
gaccon+Sem/Ani+N+Sg+Gen+PxSg1
gahcepaš+Sem/Ani+N+Sg+Gen+PxSg1
gahkká+N+Sg+Gen+PxSg1
gahper#báiski+Sem/Ani+N+Sg+Gen+PxSg1
gahper#muorji+N+Sg+Gen+PxSg1
gahper#vizar+Sem/Ani+N+Sg+Gen+PxSg1
gahtte+Sem/Ani+N+Sg+Gen+PxSg1
gahčadan#váddu+N+Sg+Gen+PxSg1
gahčahat#vuoigatvuohta+N+Sg+Gen+PxSg1
gahčahat+Sem/Plc+N+Sg+Gen+PxSg1
gaibbat+N+Sg+Gen+PxSg1
gaidnarakkis+Sem/Ani+N+Sg+Gen+PxSg1
gaigŋir#čuožžun+N+Sg+Gen+PxSg1
gaiku#suola+Sem/Hum+N+Sg+Gen+PxSg1
gaikár+Sem/Hum+N+Sg+Gen+PxSg1
gakcun#ruohtas+N+Sg+Gen+PxSg1
galatialaš+Sem/Hum+N+Sg+Gen+PxSg1
galba#beahkki+Sem/Ani+N+Sg+Gen+PxSg1
galba#rihcci+Sem/Ani+N+Sg+Gen+PxSg1
galbma#guolliG+N+Sg+Gen+PxSg1
galbma#gáhkkor+Sem/Hum+N+Sg+Gen+PxSg1
galbma#latnja+Sem/Plc+N+Sg+Gen+PxSg1
galei#šláva+Sem/Hum+N+Sg+Gen+PxSg1
galei#šlávva+Sem/Hum+N+Sg+Gen+PxSg1
galilealaš+Sem/Hum+N+Sg+Gen+PxSg1
galjes#oaivi+Sem/Ani+N+Sg+Gen+PxSg1
galledeapmi+N+Sg+Gen+PxSg1
galleriija+Sem/Org+N+Sg+Gen+PxSg1
gallesteapmi+N+Sg+Gen+PxSg1
gallis+N+Sg+Gen+PxSg1
galmma#idja+Sem/Time+N+Sg+Gen+PxSg1
galmma+Sem/Wthr+N+Sg+Gen+PxSg1
galmmihan#latnja+Sem/Plc+N+Sg+Gen+PxSg1
galmmihan#mekanihkkár+Sem/Hum+N+Sg+Gen+PxSg1
galmmádat+Sem/Wthr+N+Sg+Gen+PxSg1
galáksa+N+Sg+Gen+PxSg1
ganeš+Sem/Hum+N+Sg+Gen+PxSg1
ganeš+Sem/Hum+N+Sg+Gen+PxSg1
ganiš+Sem/Hum+N+Sg+Gen+PxSg1
garahan#basttat+N+Sg+Gen+PxSg1
garasvuohta+N+Sg+Gen+PxSg1
gargŋil#dorjen+N+Sg+Gen+PxSg1
gargŋil#jorrit+N+Sg+Gen+PxSg1
garjjá#biellu+N+Sg+Gen+PxSg1
garjá+Sem/Ani+N+Sg+Gen+PxSg1
garnisovdna+Sem/Org+N+Sg+Gen+PxSg1
garpi+Sem/Hum+N+Sg+Gen+PxSg1
garr'#oaivi+Sem/Hum+Sem/Ani+N+Sg+Gen+PxSg1
garra#sinut+N+Sg+Gen+PxSg1
garrán+N+Sg+Gen+PxSg1
gartneriija+Sem/Org+N+Sg+Gen+PxSg1
gasis+Sem/Wthr+N+Sg+Gen+PxSg1
gask#idja+Sem/Time+N+Sg+Gen+PxSg1
gask'#idja+Sem/Time+N+Sg+Gen+PxSg1
gaska#ahki+N+Sg+Gen+PxSg1
gaska#almmái+Sem/Hum+N+Sg+Gen+PxSg1
gaska#beai#áigiG+N+Sg+Gen+PxSg1
gaska#beaiviG+N+Sg+Gen+PxSg1
gaska#bodduG+N+Sg+Gen+PxSg1
gaska#dálvi+Sem/Time+N+Sg+Gen+PxSg1
gaska#fiervá+Sem/Time+N+Sg+Gen+PxSg1
gaska#idja+Sem/Time+N+Sg+Gen+PxSg1
gaska#loaidu+N+Sg+Gen+PxSg1
gaska#mearra+Sem/Plc+N+Sg+Gen+PxSg1
gaska#olmmái+Sem/Hum+N+Sg+Gen+PxSg1
gaska#riika+Sem/Plc+N+Sg+Gen+PxSg1
gaska#rádji+N+Sg+Gen+PxSg1
gaska#sárggá#russen+N+Sg+Gen+PxSg1
gaska#ulli+Sem/Time+N+Sg+Gen+PxSg1
gaska#vahkku+Sem/Time+N+Sg+Gen+PxSg1
gaska#vahkku+Sem/Time+N+Sg+Gen+PxSg1
gaska#vuoigŋašat+N+Sg+Gen+PxSg1
gaska#áigi+Sem/Time+N+Sg+Gen+PxSg1
gaska#árvu+N+Sg+Gen+PxSg1
gaska+N+Sg+Gen+PxSg1
gaska-amerihkálaš+Sem/Hum+N+Sg+Gen+PxSg1
gaskat#čuohppan+N+Sg+Gen+PxSg1
gaskavuohta+N+Sg+Gen+PxSg1
gaskii#boahtin+N+Sg+Gen+PxSg1
gaskka#mudduG+N+Sg+Gen+PxSg1
gaskkaldeapmi+N+Sg+Gen+PxSg1
gaskkas#muorji+N+Sg+Gen+PxSg1
gaskkas+N+Sg+Gen+PxSg1
gaskkusteaddji+Sem/Hum+N+Sg+Gen+PxSg1
gaskkusteapmi+N+Sg+Gen+PxSg1
gassa#jeagil+N+Sg+Gen+PxSg1
gassa#muorra+N+Sg+Gen+PxSg1
gassa#niski+Sem/Hum+Sem/Ani+N+Sg+Gen+PxSg1
gassa#rássi+N+Sg+Gen+PxSg1
gastin#rássi+N+Sg+Gen+PxSg1
gatna+N+Sg+Gen+PxSg1
gavja#eana+Sem/Plc+N+Sg+Gen+PxSg1
gavjadeapmi+N+Sg+Gen+PxSg1
gavjen+N+Sg+Gen+PxSg1
gavre#čoarvi+Sem/Ani+N+Sg+Gen+PxSg1
gavvaris#čoarvi+Sem/Ani+N+Sg+Gen+PxSg1
gavži+Sem/Hum+N+Sg+Gen+PxSg1
gazza#doaŋggat+N+Sg+Gen+PxSg1
gazza#loddi+Sem/Ani+N+Sg+Gen+PxSg1
gazza#reabbá+Sem/Ani+N+Sg+Gen+PxSg1
gazza#sáhpal+N+Sg+Gen+PxSg1
gazza#sámil+N+Sg+Gen+PxSg1
gazze#biehtár+Sem/Ani+N+Sg+Gen+PxSg1
gažadan#boddu+Sem/Time+N+Sg+Gen+PxSg1
gažadeaddji+Sem/Hum+N+Sg+Gen+PxSg1
gažadeapmi+N+Sg+Gen+PxSg1
gaŋgi+Sem/Hum+N+Sg+Gen+PxSg1
geabbilvuohta+N+Sg+Gen+PxSg1
geafe#guhkkár+Sem/Hum+N+Sg+Gen+PxSg1
geaffivuohta+N+Sg+Gen+PxSg1
geafi+Sem/Hum+N+Sg+Gen+PxSg1
geafivuohta+N+Sg+Gen+PxSg1
geahpedus+N+Sg+Gen+PxSg1
geahpes#dávda+N+Sg+Gen+PxSg1
geahpes#lášmmohallan+N+Sg+Gen+PxSg1
geahpes#vihki+N+Sg+Gen+PxSg1
geahpideapmi+N+Sg+Gen+PxSg1
geahppa#gáma+Sem/Hum+N+Sg+Gen+PxSg1
geahppa#oaivi+Sem/Hum+N+Sg+Gen+PxSg1
geahpádus+N+Sg+Gen+PxSg1
geahči+N+Sg+Gen+PxSg1
geahččalan#jienasteapmi+N+Sg+Gen+PxSg1
geahččalanvuohta+N+Sg+Gen+PxSg1
geahččaleaddji+Sem/Hum+N+Sg+Gen+PxSg1
geahččaleapmi+N+Sg+Gen+PxSg1
geahččan#geatnegasvuohta+N+Sg+Gen+PxSg1
geahččan#guovlu+Sem/Plc+N+Sg+Gen+PxSg1
geahččan#vuoigatvuohta+N+Sg+Gen+PxSg1
geahčči+Sem/Hum+N+Sg+Gen+PxSg1
geahččo#boazu+Sem/Ani+N+Sg+Gen+PxSg1
geahččo#eise#váldi+Sem/Org+N+Sg+Gen+PxSg1
geahččo#guovlu+Sem/Plc+N+Sg+Gen+PxSg1
geahčču+N+Sg+Gen+PxSg1
geaidi+Sem/Hum+N+Sg+Gen+PxSg1
geaidno#bargi+Sem/Hum+N+Sg+Gen+PxSg1
geaidno#eise#váldi+Sem/Org+N+Sg+Gen+PxSg1
geaidno#hoavda+Sem/Hum+N+Sg+Gen+PxSg1
geaidno#meašttir+Sem/Hum+N+Sg+Gen+PxSg1
geaidno#ossodat+Sem/Org+N+Sg+Gen+PxSg1
geaidno#searvi+Sem/Org+N+Sg+Gen+PxSg1
geaidno#árvvošteapmi+N+Sg+Gen+PxSg1
geaidu+N+Sg+Gen+PxSg1
geaiggo#beallji+Sem/Ani+N+Sg+Gen+PxSg1
geainnohisvuohta+N+Sg+Gen+PxSg1
geaissir+Sem/Hum+N+Sg+Gen+PxSg1
geaisár+Sem/Hum+N+Sg+Gen+PxSg1
gealbo#guovddáš+Sem/Org+N+Sg+Gen+PxSg1
gealddohuvvan+N+Sg+Gen+PxSg1
gealddán+Sem/Hum+N+Sg+Gen+PxSg1
gealle#goarvvit+N+Sg+Gen+PxSg1
gealle#soajit+N+Sg+Gen+PxSg1
gealler#uksa#miestta+N+Sg+Gen+PxSg1
geallu+Sem/Hum+N+Sg+Gen+PxSg1
gealut+Sem/Hum+N+Sg+Gen+PxSg1
geampa+Sem/Hum+N+Sg+Gen+PxSg1
geamádat+Sem/Wthr+N+Sg+Gen+PxSg1
gearddos#čoarvi+Sem/Ani+N+Sg+Gen+PxSg1
geardduheapmi+N+Sg+Gen+PxSg1
gearde#sámil+N+Sg+Gen+PxSg1
geardni+Sem/Wthr+N+Sg+Gen+PxSg1
geardun#hárjehallan+N+Sg+Gen+PxSg1
geardun+N+Sg+Gen+PxSg1
gearggusvuohta+N+Sg+Gen+PxSg1
gearjahaš+Sem/Hum+N+Sg+Gen+PxSg1
gearjideaddji+Sem/Hum+N+Sg+Gen+PxSg1
gearjideapmi+N+Sg+Gen+PxSg1
gearjádus+N+Sg+Gen+PxSg1
gearpmaš#dánsejeaddji+Sem/Hum+N+Sg+Gen+PxSg1
gearpmaš+N+Sg+Gen+PxSg1
gearpmaš+Sem/Ani+N+Sg+Gen+PxSg1
gearregastin#meannudeapmi+N+Sg+Gen+PxSg1
gearregat+N+Sg+Gen+PxSg1
gearret+Sem/Org+Sem/Build+N+Sg+Gen+PxSg1
gearret#duhkoraddan+N+Sg+Gen+PxSg1
gearret#stohpu+Sem/Build+N+Sg+Gen+PxSg1
gease#áigi+Sem/Time+N+Sg+Gen+PxSg1
geaseheapmi+N+Sg+Gen+PxSg1
geaset#áldu+Sem/Ani+N+Sg+Gen+PxSg1
geaset+Sem/Ani+N+Sg+Gen+PxSg1
geasse#albmiG+N+Sg+Gen+PxSg1
geasse#báiki+Sem/Plc+N+Sg+Gen+PxSg1
geasse#eana+Sem/Plc+N+Sg+Gen+PxSg1
geasse#gollet+Sem/Ani+N+Sg+Gen+PxSg1
geasse#guohtun+N+Sg+Gen+PxSg1
geasse#guolli+Sem/Ani+N+Sg+Gen+PxSg1
geasse#guovdel#vahkku+Sem/Time+N+Sg+Gen+PxSg1
geasse#guođoheapmi+N+Sg+Gen+PxSg1
geasse#idja+Sem/Time+N+Sg+Gen+PxSg1
geasse#jahki+Sem/Time+N+Sg+Gen+PxSg1
geasse#juhkkáš+Sem/Ani+N+Sg+Gen+PxSg1
geasse#leaira+Sem/Org+N+Sg+Gen+PxSg1
geasse#loddi+Sem/Ani+N+Sg+Gen+PxSg1
geasse#lottáš+Sem/Ani+N+Sg+Gen+PxSg1
geasse#mánnu+Sem/Time+N+Sg+Gen+PxSg1
geasse#návet+Sem/Org+N+Sg+Gen+PxSg1
geasse#orohat+Sem/Plc+N+Sg+Gen+PxSg1
geasse#sadji+Sem/Plc+N+Sg+Gen+PxSg1
geasse#sesoŋŋa+Sem/Plc+N+Sg+Gen+PxSg1
geasse#siida+Sem/Org+Sem/Plc+N+Sg+Gen+PxSg1
geasse#siivu+Sem/Wthr+N+Sg+Gen+PxSg1
geasse#universitehta+Sem/Org+N+Sg+Gen+PxSg1
geasse#áigi+N+Sg+Gen+PxSg1
geasse#čoavjjet+Sem/Ani+N+Sg+Gen+PxSg1
geasse#čuččot+Sem/Plc+N+Sg+Gen+PxSg1
geassi+Sem/Ani+Sem/Veh+N+Sg+Gen+PxSg1
geassi+Sem/Time+N+Sg+Gen+PxSg1
geassin#fápmu+N+Sg+Gen+PxSg1
geasso#ovttadat+Sem/Measr+N+Sg+Gen+PxSg1
geassu+N+Sg+Gen+PxSg1
geaste#giivvár+Sem/Org+N+Sg+Gen+PxSg1
geasádat#čakča+Sem/Time+N+Sg+Gen+PxSg1
geasáhallan#heargi+Sem/Ani+N+Sg+Gen+PxSg1
geasán+Sem/Ani+Sem/Veh+N+Sg+Gen+PxSg1
geatki+Sem/Ani+N+Sg+Gen+PxSg1
geatnegasvuohta+N+Sg+Gen+PxSg1
geavahan#areála+Sem/Plc+N+Sg+Gen+PxSg1
geavahan#dilálašvuohta+N+Sg+Gen+PxSg1
geavahan#guovlu+Sem/Plc+N+Sg+Gen+PxSg1
geavahan#sihkkarvuohta+N+Sg+Gen+PxSg1
geavahan#vejolašvuohta+N+Sg+Gen+PxSg1
geavahan#vuoigatvuohta+N+Sg+Gen+PxSg1
geavahan#vuoigatvuođalaš+Sem/Hum+N+Sg+Gen+PxSg1
geavaheaddji#váidin#lávde#goddi+Sem/Org+N+Sg+Gen+PxSg1
geavaheaddji#ášše#almmái+Sem/Hum+N+Sg+Gen+PxSg1
geavaheaddji#ášše#olmmái+Sem/Hum+N+Sg+Gen+PxSg1
geavaheaddji+Sem/Hum+N+Sg+Gen+PxSg1
geavaheapmi+N+Sg+Gen+PxSg1
geavaheddjiid#kantuvra+Sem/Org+N+Sg+Gen+PxSg1
geavahus#ráđđi+Sem/Org+N+Sg+Gen+PxSg1
geavahus#vuoigatvuohta+N+Sg+Gen+PxSg1
geavahus#áittardeaddji+Sem/Hum+N+Sg+Gen+PxSg1
geavahus+N+Sg+Gen+PxSg1
geavat+N+Sg+Gen+PxSg1
geavlo#sáidi+Sem/Plc+N+Sg+Gen+PxSg1
geavus#lohkan+N+Sg+Gen+PxSg1
geavvan#guoppar+N+Sg+Gen+PxSg1
geavŋŋis+Sem/Plc+N+Sg+Gen+PxSg1
geažehat+N+Sg+Gen+PxSg1
geađge#gatna+N+Sg+Gen+PxSg1
geađge#guoddin+N+Sg+Gen+PxSg1
geađge#jorgu+Sem/Hum+N+Sg+Gen+PxSg1
geađge#meahcci+N+Sg+Gen+PxSg1
geađge#neahti+Sem/Ani+N+Sg+Gen+PxSg1
geađge#njuorju+Sem/Ani+N+Sg+Gen+PxSg1
geađge#noarsa+N+Sg+Gen+PxSg1
geađge#rásttis+Sem/Ani+N+Sg+Gen+PxSg1
geađge#áigi+Sem/Time+N+Sg+Gen+PxSg1
geađge#šattus+N+Sg+Gen+PxSg1
geažot#beallji+Sem/Ani+N+Sg+Gen+PxSg1
geađđi+N+Sg+Gen+PxSg1
gehtegat+N+Sg+Gen+PxSg1
gelbbolašvuohta+N+Sg+Gen+PxSg1
gelbbolašvuođa#guovddáš+Sem/Org+N+Sg+Gen+PxSg1
gelddolašvuohta+N+Sg+Gen+PxSg1
gendarmeriija+Sem/Org+N+Sg+Gen+PxSg1
genealoga+Sem/Hum+N+Sg+Gen+PxSg1
genehtalašvuohta+N+Sg+Gen+PxSg1
general#leutnánta+Sem/Hum+N+Sg+Gen+PxSg1
general#majora+Sem/Hum+N+Sg+Gen+PxSg1
generála#čálli+Sem/Hum+N+Sg+Gen+PxSg1
generála+Sem/Hum+N+Sg+Gen+PxSg1
genetihkalašvuohta+N+Sg+Gen+PxSg1
geniija+Sem/Hum+N+Sg+Gen+PxSg1
gentleman+Sem/Hum+N+Sg+Gen+PxSg1
geográfa+Sem/Hum+N+Sg+Gen+PxSg1
geologa+Sem/Hum+N+Sg+Gen+PxSg1
geret+Sem/Hum+N+Sg+Gen+PxSg1
geriatriija#ossodat+Sem/Org+N+Sg+Gen+PxSg1
gerilja+Sem/Org+N+Sg+Gen+PxSg1
germanista+Sem/Hum+N+Sg+Gen+PxSg1
germanisttalaš+Sem/Hum+N+Sg+Gen+PxSg1
gerásalaš+Sem/Hum+N+Sg+Gen+PxSg1
gevren#vuoigatvuohta+N+Sg+Gen+PxSg1
giddagas#ásahus+Sem/Org+N+Sg+Gen+PxSg1
giddagas+Sem/Org+N+Sg+Gen+PxSg1
gidden+N+Sg+Gen+PxSg1
giddodat#logahallan+N+Sg+Gen+PxSg1
giddodat#vuođđo#sirdin+N+Sg+Gen+PxSg1
giedde#civkka#leivvoš+Sem/Ani+N+Sg+Gen+PxSg1
giedde#civzza+N+Sg+Gen+PxSg1
giedde#eana+Sem/Plc+N+Sg+Gen+PxSg1
giedde#geaš#gálgu+Sem/Hum+N+Sg+Gen+PxSg1
giedde#geaš#áhkku+Sem/Hum+N+Sg+Gen+PxSg1
giedde#hilsku+N+Sg+Gen+PxSg1
giedde#juopmu+N+Sg+Gen+PxSg1
giedde#muorji+N+Sg+Gen+PxSg1
giedde#máđir+N+Sg+Gen+PxSg1
giedde#sieđga+N+Sg+Gen+PxSg1
giedde#sinut+N+Sg+Gen+PxSg1
giedde#sitnu+N+Sg+Gen+PxSg1
giedde#spábba+N+Sg+Gen+PxSg1
giedde#suoidni+N+Sg+Gen+PxSg1
giedde#ullu+N+Sg+Gen+PxSg1
giedde#viola+N+Sg+Gen+PxSg1
giedde#šaddu+N+Sg+Gen+PxSg1
gieddegaš#áhkku+Sem/Hum+N+Sg+Gen+PxSg1
gieddi+Sem/Plc+N+Sg+Gen+PxSg1
giega#bahta#sihkku+Sem/Ani+N+Sg+Gen+PxSg1
giega#cizáš+Sem/Ani+N+Sg+Gen+PxSg1
giega#jokŋa+N+Sg+Gen+PxSg1
giega#lieđđi+N+Sg+Gen+PxSg1
giega#njuolas+N+Sg+Gen+PxSg1
giega#njuolla+N+Sg+Gen+PxSg1
giega#njuovčča+N+Sg+Gen+PxSg1
gieh#mánni+Sem/Hum+N+Sg+Gen+PxSg1
giehka+Sem/Ani+N+Sg+Gen+PxSg1
giehpa#beaive#loddi+Sem/Ani+N+Sg+Gen+PxSg1
giehpa#njunni+Sem/Hum+Sem/Ani+N+Sg+Gen+PxSg1
giehta#bassan+N+Sg+Gen+PxSg1
giehta#duvvá+Sem/Ani+N+Sg+Gen+PxSg1
giehta#geahčči+Sem/Hum+N+Sg+Gen+PxSg1
giehta#gohčostat+Sem/Hum+N+Sg+Gen+PxSg1
giehta#heargi+Sem/Ani+N+Sg+Gen+PxSg1
giehta#láiddot+Sem/Ani+N+Sg+Gen+PxSg1
giehta#ruohtas#vuovdin+N+Sg+Gen+PxSg1
giehta#ruovddit+N+Sg+Gen+PxSg1
giehta#speažžun+N+Sg+Gen+PxSg1
giehta#čeahppi+Sem/Hum+N+Sg+Gen+PxSg1
giehtat#bealle+Sem/Hum+N+Sg+Gen+PxSg1
giehtat#guhkit++N+Sg+Gen+PxSg1
gieibmi+Sem/Hum+Sem/Ani+N+Sg+Gen+PxSg1
gieimman+Sem/Hum+Sem/Ani+N+Sg+Gen+PxSg1
gielahisvuohta+N+Sg+Gen+PxSg1
gielda#departemeanta+Sem/Org+N+Sg+Gen+PxSg1
gielda#lávde#goddi+Sem/Org+N+Sg+Gen+PxSg1
gielda#ministtar+Sem/Hum+N+Sg+Gen+PxSg1
gieldda#sápmelaš+Sem/Hum+N+Sg+Gen+PxSg1
gieldda#viessu+Sem/Build+N+Sg+Gen+PxSg1
gielda+Sem/Org+Sem/Plc+N+Sg+Gen+PxSg1
gieldda#bargi+Sem/Hum+N+Sg+Gen+PxSg1
gieldda#báhppa+Sem/Hum+N+Sg+Gen+PxSg1
gieldda#doavttir+Sem/Hum+N+Sg+Gen+PxSg1
gieldda#dállu+Sem/Build+N+Sg+Gen+PxSg1
gieldda#hoavda+Sem/Hum+N+Sg+Gen+PxSg1
gieldda#kantuvra+Sem/Org+N+Sg+Gen+PxSg1
gieldda#ovda#goddi+Sem/Org+N+Sg+Gen+PxSg1
gieldda#rehket#doalli+Sem/Hum+N+Sg+Gen+PxSg1
gieldda#ráđđehus+Sem/Org+N+Sg+Gen+PxSg1
gieldda#stivra+Sem/Org+N+Sg+Gen+PxSg1
gieldda#sámi#eanaG+N+Sg+Gen+PxSg1
gieldda#sámi#siida+Sem/Org+Sem/Plc+N+Sg+Gen+PxSg1
gieldda#sámi#sohka+Sem/Hum+Sem/Group+N+Sg+Gen+PxSg1
gieldda#sámi#álbmot+Sem/Hum+Sem/Group+N+Sg+Gen+PxSg1
gieldda#sápmiG+N+Sg+Gen+PxSg1
gielddaid#lihttu+Sem/Org+N+Sg+Gen+PxSg1
gieldda#stivra#latnja+Sem/Plc+N+Sg+Gen+PxSg1
gielddus#avádat+Sem/Plc+N+Sg+Gen+PxSg1
gieldo#guovlu+Sem/Plc+N+Sg+Gen+PxSg1
gieldu+N+Sg+Gen+PxSg1
gielisvuohta+N+Sg+Gen+PxSg1
giella#bargi+Sem/Hum+N+Sg+Gen+PxSg1
giella#bearaš+Sem/Hum+Sem/Group+N+Sg+Gen+PxSg1
giella#dikšun+N+Sg+Gen+PxSg1
giella#dilálašvuohta+N+Sg+Gen+PxSg1
giella#dutkan+N+Sg+Gen+PxSg1
giella#dutki+Sem/Hum+N+Sg+Gen+PxSg1
giella#geavahan#iskkadeapmi+N+Sg+Gen+PxSg1
giella#geavaheaddji+Sem/Hum+N+Sg+Gen+PxSg1
giella#geavaheapmi+N+Sg+Gen+PxSg1
giella#gelbbolašvuohta+N+Sg+Gen+PxSg1
giella#guovddáš+Sem/Org+N+Sg+Gen+PxSg1
giella#gáhtten+N+Sg+Gen+PxSg1
giella#hálddašan#guovlu+Sem/Plc+N+Sg+Gen+PxSg1
giella#iskkadeapmi+N+Sg+Gen+PxSg1
giella#kantuvra+Sem/Org+N+Sg+Gen+PxSg1
giella#konsuleanta+Sem/Hum+N+Sg+Gen+PxSg1
giella#kontákta+Sem/Hum+N+Sg+Gen+PxSg1
giella#lávde#goddi+Sem/Org+N+Sg+Gen+PxSg1
giella#miel#bargi+Sem/Hum+N+Sg+Gen+PxSg1
giella#molsun+N+Sg+Gen+PxSg1
giella#oaivadeaddji+Sem/Hum+N+Sg+Gen+PxSg1
giella#oamasteapmi+N+Sg+Gen+PxSg1
giella#orgána+Sem/Org+N+Sg+Gen+PxSg1
giella#ovddideaddji+Sem/Hum+N+Sg+Gen+PxSg1
giella#ovdáneapmi+N+Sg+Gen+PxSg1
giella#ráđđi+Sem/Org+N+Sg+Gen+PxSg1
giella#stivra+Sem/Org+N+Sg+Gen+PxSg1
giella#veahkki+Sem/Hum+N+Sg+Gen+PxSg1
giella#vealgu+Sem/Ani+N+Sg+Gen+PxSg1
giella#váttisvuohta+N+Sg+Gen+PxSg1
giella#čeahppi+Sem/Hum+N+Sg+Gen+PxSg1
giella#čearda+Sem/Org+N+Sg+Gen+PxSg1
giellan#oaivi+Sem/Ani+N+Sg+Gen+PxSg1
giera#gilvin+N+Sg+Gen+PxSg1
gierdavašvuohta+N+Sg+Gen+PxSg1
gierddos#čalbmi+Sem/Ani+N+Sg+Gen+PxSg1
gierdevašvuohta+N+Sg+Gen+PxSg1
gierdilvuohta+N+Sg+Gen+PxSg1
gierdo#dahkki+Sem/Hum+N+Sg+Gen+PxSg1
gierdo#lieđđi+N+Sg+Gen+PxSg1
gierdo#rásttis+Sem/Ani+N+Sg+Gen+PxSg1
gierdo#skuvla+Sem/Org+N+Sg+Gen+PxSg1
gierdo#suorsi+Sem/Ani+N+Sg+Gen+PxSg1
gieres#guottádat+Sem/Wthr+N+Sg+Gen+PxSg1
gieres#heargi+Sem/Ani+N+Sg+Gen+PxSg1
gierrásaččat+N+Sg+Gen+PxSg1
giettádat+Sem/Plc+N+Sg+Gen+PxSg1
gieva+Sem/Plc+N+Sg+Gen+PxSg1
gievkkan#hoavda+Sem/Hum+N+Sg+Gen+PxSg1
gievkkan#rusttegat+N+Sg+Gen+PxSg1
gievra+Sem/Hum+N+Sg+Gen+PxSg1
gievravuohta+N+Sg+Gen+PxSg1
gievvulaš+Sem/Hum+N+Sg+Gen+PxSg1
gievvun+N+Sg+Gen+PxSg1
giezzi+Sem/Plc+N+Sg+Gen+PxSg1
gieđa#fápmu+N+Sg+Gen+PxSg1
gieđahallan+N+Sg+Gen+PxSg1
gieđahalli+Sem/Hum+N+Sg+Gen+PxSg1
gieđalat#heargi+Sem/Ani+N+Sg+Gen+PxSg1
gieđalat#láiddot+Sem/Ani+N+Sg+Gen+PxSg1
gieđasteapmi+N+Sg+Gen+PxSg1
gihcci+Sem/Ani+N+Sg+Gen+PxSg1
gihli#mánná+Sem/Hum+N+Sg+Gen+PxSg1
giilo#šaddu+N+Sg+Gen+PxSg1
giilu+N+Sg+Gen+PxSg1
giippár+Sem/Hum+N+Sg+Gen+PxSg1
giira#molsun+N+Sg+Gen+PxSg1
giksa+Sem/Ani+N+Sg+Gen+PxSg1
gilde#márjjá#vahkku+Sem/Time+N+Sg+Gen+PxSg1
gilga#cikcen#basttat+N+Sg+Gen+PxSg1
gilgga#bealle+Sem/Ani+N+Sg+Gen+PxSg1
gili#doaibma#goddi+Sem/Org+N+Sg+Gen+PxSg1
gili#guovddáš+Sem/Org+N+Sg+Gen+PxSg1
gili#searvi+Sem/Org+N+Sg+Gen+PxSg1
gili#skuvla+Sem/Org+N+Sg+Gen+PxSg1
gili#vuoigatvuohta+N+Sg+Gen+PxSg1
giljobaš+Sem/Ani+N+Sg+Gen+PxSg1
giljon+Sem/Hum+N+Sg+Gen+PxSg1
gilli#fidno#guovlu+Sem/Plc+N+Sg+Gen+PxSg1
gilli+Sem/Plc+N+Sg+Gen+PxSg1
gillilvuohta+N+Sg+Gen+PxSg1
gilljo#čearret+Sem/Ani+N+Sg+Gen+PxSg1
gilljo#čearrit+Sem/Ani+N+Sg+Gen+PxSg1
gilljo#čuonjá+Sem/Ani+N+Sg+Gen+PxSg1
gilljon+Sem/Hum+N+Sg+Gen+PxSg1
gilljun+N+Sg+Gen+PxSg1
gilva#beštor+Sem/Ani+N+Sg+Gen+PxSg1
gilvaleaddji+Sem/Hum+N+Sg+Gen+PxSg1
gilvin#eana+Sem/Plc+N+Sg+Gen+PxSg1
gilvo#beaivi+Sem/Time+N+Sg+Gen+PxSg1
gilvo#irgi+Sem/Hum+N+Sg+Gen+PxSg1
gilvo#jienasteapmi+N+Sg+Gen+PxSg1
gilvo#nákca+N+Sg+Gen+PxSg1
gilvo#suhkan+N+Sg+Gen+PxSg1
gilvo#viehkan+N+Sg+Gen+PxSg1
gilvo#vuodjin+N+Sg+Gen+PxSg1
gilvo#čuoigan+N+Sg+Gen+PxSg1
gilvva#eppel#muorra+N+Sg+Gen+PxSg1
gilvva#gárde#bázahusat+N+Sg+Gen+PxSg1
gilvva#krássa+N+Sg+Gen+PxSg1
gilvva#sáhpal+N+Sg+Gen+PxSg1
gilvva#vuovdi+Sem/Plc+N+Sg+Gen+PxSg1
gilvvohallan+N+Sg+Gen+PxSg1
gilvvohalli+Sem/Hum+N+Sg+Gen+PxSg1
gilši+Sem/Hum+N+Sg+Gen+PxSg1
gimbalat+N+Sg+Gen+PxSg1
gimpu+N+Sg+Gen+PxSg1
gintal#beaivi+N+Sg+Gen+PxSg1
girdi#fitnodat+Sem/Org+N+Sg+Gen+PxSg1
girdi#gotka+Sem/Ani+N+Sg+Gen+PxSg1
girdi#hámman+Sem/Org+N+Sg+Gen+PxSg1
girdi#hávvar+N+Sg+Gen+PxSg1
girdi#jođiheapmi+N+Sg+Gen+PxSg1
girdi#noaidi+Sem/Hum+N+Sg+Gen+PxSg1
girdi#oktavuohta+N+Sg+Gen+PxSg1
girdi#sáhpán+Sem/Ani+N+Sg+Gen+PxSg1
girdi#šillju+Sem/Org+N+Sg+Gen+PxSg1
girdi+Sem/Hum+Sem/Veh+N+Sg+Gen+PxSg1
girdin#gieddi+Sem/Org+N+Sg+Gen+PxSg1
girdin#ovttadat+Sem/Org+N+Sg+Gen+PxSg1
girdin#searvi+Sem/Org+N+Sg+Gen+PxSg1
girdin#šillju+Sem/Org+N+Sg+Gen+PxSg1
girdin+N+Sg+Gen+PxSg1
girgašlaš+Sem/Hum+N+Sg+Gen+PxSg1
girje#bussa+Sem/Org+N+Sg+Gen+PxSg1
girje#buvttadeaddji+Sem/Hum+N+Sg+Gen+PxSg1
girje#buvttadeapmi+N+Sg+Gen+PxSg1
girje#dárkkisteapmi+N+Sg+Gen+PxSg1
girje#gabba+Sem/Ani+N+Sg+Gen+PxSg1
girje#goasttideaddji+Sem/Hum+N+Sg+Gen+PxSg1
girje#gorddet+N+Sg+Gen+PxSg1
girje#gávpi+Sem/Org+N+Sg+Gen+PxSg1
girje#latnja+Sem/Plc+N+Sg+Gen+PxSg1
girje#livkkár+Sem/Ani+N+Sg+Gen+PxSg1
girje#luossa+Sem/Ani+N+Sg+Gen+PxSg1
girje#lágádus+Sem/Org+N+Sg+Gen+PxSg1
girje#merken+N+Sg+Gen+PxSg1
girje#njunni+Sem/Ani+N+Sg+Gen+PxSg1
girje#oaivi+Sem/Ani+N+Sg+Gen+PxSg1
girje#prentehat+Sem/Org+N+Sg+Gen+PxSg1
girje#rádjo#hoavda+Sem/Hum+N+Sg+Gen+PxSg1
girje#rádjo#lávde#goddi+Sem/Org+N+Sg+Gen+PxSg1
girje#rádju+Sem/Org+N+Sg+Gen+PxSg1
girje#rájus#bargi+Sem/Hum+N+Sg+Gen+PxSg1
girje#rájus+Sem/Org+N+Sg+Gen+PxSg1
girje#čálli+Sem/Hum+N+Sg+Gen+PxSg1
girje#čállin+N+Sg+Gen+PxSg1
girjeG+N+Sg+Gen+PxSg1
girjjis+Sem/Ani+N+Sg+Gen+PxSg1
girjjálašvuohta+N+Sg+Gen+PxSg1
girjáivuohta+N+Sg+Gen+PxSg1
girko#bassi+Sem/Time+N+Sg+Gen+PxSg1
girko#báiki+Sem/Plc+N+Sg+Gen+PxSg1
girko#departemeanta+Sem/Org+N+Sg+Gen+PxSg1
girko#dulka+Sem/Hum+N+Sg+Gen+PxSg1
girko#eana+Sem/Plc+N+Sg+Gen+PxSg1
girko#hearrá#doaimmahat+Sem/Org+N+Sg+Gen+PxSg1
girko#hearrá+Sem/Hum+N+Sg+Gen+PxSg1
girko#meanut+N+Sg+Gen+PxSg1
girko#olmmoš+Sem/Hum+N+Sg+Gen+PxSg1
girko#ráđđi+Sem/Org+N+Sg+Gen+PxSg1
girko#stivra+Sem/Org+N+Sg+Gen+PxSg1
girko#sáddot+N+Sg+Gen+PxSg1
girko#verdde+Sem/Hum+N+Sg+Gen+PxSg1
girkolaš#komitea+Sem/Org+N+Sg+Gen+PxSg1
girkolaš#komitéa+Sem/Org+N+Sg+Gen+PxSg1
girkostallan#meassut+N+Sg+Gen+PxSg1
girku+Sem/Org+N+Sg+Gen+PxSg1
girkus#manni+Sem/Hum+N+Sg+Gen+PxSg1
giron#biello#rássi+N+Sg+Gen+PxSg1
giron#lasta+N+Sg+Gen+PxSg1
giron#čalbmi+Sem/Ani+N+Sg+Gen+PxSg1
giron+Sem/Ani+N+Sg+Gen+PxSg1
girsa+Sem/Hum+Sem/Ani+N+Sg+Gen+PxSg1
giráffa+Sem/Ani+N+Sg+Gen+PxSg1
gisor+Sem/Ani+N+Sg+Gen+PxSg1
gissel+Sem/Hum+N+Sg+Gen+PxSg1
gissor+Sem/Ani+N+Sg+Gen+PxSg1
gitarista+Sem/Hum+N+Sg+Gen+PxSg1
gitta#doallan#áigi+Sem/Time+N+Sg+Gen+PxSg1
gitta#joriheapmi+N+Sg+Gen+PxSg1
gitta#váldin+N+Sg+Gen+PxSg1
gitára#čuojaheaddji+Sem/Hum+N+Sg+Gen+PxSg1
givri+Sem/Hum+N+Sg+Gen+PxSg1
givrodat+N+Sg+Gen+PxSg1
givssideapmi+N+Sg+Gen+PxSg1
giđa#bealleG+N+Sg+Gen+PxSg1
giđa#bealliG+N+Sg+Gen+PxSg1
giđa#áigi+Sem/Time+N+Sg+Gen+PxSg1
giđas#geassi+Sem/Time+N+Sg+Gen+PxSg1
giškon+Sem/Ani+N+Sg+Gen+PxSg1
gišvaras#máhtu+Sem/Ani+N+Sg+Gen+PxSg1
giđđa#biegga+Sem/Time+N+Sg+Gen+PxSg1
giđđa#boallu+N+Sg+Gen+PxSg1
giđđa#divga#rássi+N+Sg+Gen+PxSg1
giđđa#dálvi+Sem/Time+N+Sg+Gen+PxSg1
giđđa#eahket+N+Sg+Gen+PxSg1
giđđa#eana+Sem/Plc+N+Sg+Gen+PxSg1
giđđa#geassi+Sem/Time+N+Sg+Gen+PxSg1
giđđa#guohton#eana+Sem/Plc+N+Sg+Gen+PxSg1
giđđa#guohtun#eana+Sem/Plc+N+Sg+Gen+PxSg1
giđđa#guohtun+N+Sg+Gen+PxSg1
giđđa#ilbmiG+N+Sg+Gen+PxSg1
giđđa#jorggáldat+N+Sg+Gen+PxSg1
giđđa#lodden+N+Sg+Gen+PxSg1
giđđa#lohkan#badji+Sem/Time+N+Sg+Gen+PxSg1
giđđa#sesoŋŋa+Sem/Time+N+Sg+Gen+PxSg1
giđđa#čalbme#šaddu+N+Sg+Gen+PxSg1
giđđa#čalbmi+N+Sg+Gen+PxSg1
giđđa+Sem/Time+N+Sg+Gen+PxSg1
glasiologa+Sem/Hum+N+Sg+Gen+PxSg1
goadjen#gierragaš+Sem/Ani+N+Sg+Gen+PxSg1
goadjin+Sem/Ani+N+Sg+Gen+PxSg1
goadni+Sem/Hum+N+Sg+Gen+PxSg1
goahcan#fápmu+N+Sg+Gen+PxSg1
goahcce#muorra+N+Sg+Gen+PxSg1
goahcce#vuovdi+Sem/Plc+N+Sg+Gen+PxSg1
goahkka+N+Sg+Gen+PxSg1
goahppel#fálli+Sem/Ani+N+Sg+Gen+PxSg1
goahppil+Sem/Ani+N+Sg+Gen+PxSg1
goahpálat+Sem/Wthr+N+Sg+Gen+PxSg1
goahte#gas#vázzi+Sem/Hum+N+Sg+Gen+PxSg1
goahte#ráhkadeaddji+Sem/Hum+N+Sg+Gen+PxSg1
goahte#sadji+Sem/Plc+N+Sg+Gen+PxSg1
goahti+Sem/Build+N+Sg+Gen+PxSg1
goaigi+Sem/Ani+N+Sg+Gen+PxSg1
goaistas+Sem/Ani+N+Sg+Gen+PxSg1
goaivvan+Sem/Ani+N+Sg+Gen+PxSg1
goaktil+Sem/Ani+N+Sg+Gen+PxSg1
goakŋádus+Sem/Hum+N+Sg+Gen+PxSg1
goalki+Sem/Wthr+N+Sg+Gen+PxSg1
goallos#geassi+Sem/Time+N+Sg+Gen+PxSg1
goallá+Sem/Ani+N+Sg+Gen+PxSg1
goalsi+Sem/Ani+N+Sg+Gen+PxSg1
goalso#ruoššehas+Sem/Ani+N+Sg+Gen+PxSg1
goalvi+Sem/Hum+N+Sg+Gen+PxSg1
goalšo#ruoššehas+Sem/Ani+N+Sg+Gen+PxSg1
goalšo#ruoššet+Sem/Ani+N+Sg+Gen+PxSg1
goalšo#vizar+Sem/Ani+N+Sg+Gen+PxSg1
goalšu+N+Sg+Gen+PxSg1
goampe#njunni+Sem/Hum+Sem/Ani+N+Sg+Gen+PxSg1
goamsa+Sem/Ani+N+Sg+Gen+PxSg1
goansta#dukta#ráhkadan#doaimmahat+Sem/Org+N+Sg+Gen+PxSg1
goanzi+Sem/Hum+N+Sg+Gen+PxSg1
goarbmu+Sem/Ani+Sem/Veh+N+Sg+Gen+PxSg1
goardu+Sem/Hum+N+Sg+Gen+PxSg1
goarga#loddi+Sem/Ani+N+Sg+Gen+PxSg1
goargo#haŋŋá+Sem/Ani+N+Sg+Gen+PxSg1
goargŋu+Sem/Ani+Sem/Veh+N+Sg+Gen+PxSg1
goargŋun#šaddu+N+Sg+Gen+PxSg1
goariduvvon#eana+Sem/Plc+N+Sg+Gen+PxSg1
goarjja#sadji+Sem/Plc+N+Sg+Gen+PxSg1
goarpa+Sem/Ani+N+Sg+Gen+PxSg1
goarra#lávlun+N+Sg+Gen+PxSg1
goarra+Sem/Org+N+Sg+Gen+PxSg1
goarri#loddi+Sem/Ani+N+Sg+Gen+PxSg1
goarru+Sem/Hum+N+Sg+Gen+PxSg1
goarrumuš+N+Sg+Gen+PxSg1
goarrun#latnja+Sem/Plc+N+Sg+Gen+PxSg1
goarrun#searvi+Sem/Org+N+Sg+Gen+PxSg1
goarrun+N+Sg+Gen+PxSg1
goarrámaš+Sem/Hum+N+Sg+Gen+PxSg1
goarto#loddi+Sem/Hum+Sem/Ani+N+Sg+Gen+PxSg1
goarádus+N+Sg+Gen+PxSg1
goaske#bealle+Sem/Hum+N+Sg+Gen+PxSg1
goaski+Sem/Hum+N+Sg+Gen+PxSg1
goaskin+Sem/Ani+N+Sg+Gen+PxSg1
goaskit+Sem/Hum+N+Sg+Gen+PxSg1
goaskkáš+Sem/Hum+N+Sg+Gen+PxSg1
goasohas+Sem/Ani+N+Sg+Gen+PxSg1
goasttedeaddji+Sem/Hum+N+Sg+Gen+PxSg1
goasttideaddji+Sem/Hum+N+Sg+Gen+PxSg1
goasttádus+N+Sg+Gen+PxSg1
goatnil+Sem/Plc+N+Sg+Gen+PxSg1
goatnjil+Sem/Plc+N+Sg+Gen+PxSg1
goavri+Sem/Hum+Sem/Ani+N+Sg+Gen+PxSg1
goavve#jahki+Sem/Time+N+Sg+Gen+PxSg1
goavádat+Sem/Wthr+N+Sg+Gen+PxSg1
goađe#eamit+Sem/Hum+N+Sg+Gen+PxSg1
goađe#háldi+Sem/Hum+N+Sg+Gen+PxSg1
goađe#isit+Sem/Hum+N+Sg+Gen+PxSg1
goađe#lut#olmmoš+Sem/Hum+N+Sg+Gen+PxSg1
goađehas+Sem/Hum+N+Sg+Gen+PxSg1
goađe#háldi+Sem/Hum+N+Sg+Gen+PxSg1
goaŋki+Sem/Hum+Sem/Ani+N+Sg+Gen+PxSg1
goađáš+Sem/Build+N+Sg+Gen+PxSg1
goaŧŧo#suddu+N+Sg+Gen+PxSg1
gobba#lákču+Sem/Ani+N+Sg+Gen+PxSg1
gobbá+Sem/Ani+N+Sg+Gen+PxSg1
gobmaras#čoarvi+Sem/Ani+N+Sg+Gen+PxSg1
gobmi+Sem/Hum+N+Sg+Gen+PxSg1
gobádat+Sem/Plc+N+Sg+Gen+PxSg1
godde#beallje#rássi+N+Sg+Gen+PxSg1
godde#beallji+Sem/Ani+N+Sg+Gen+PxSg1
godde#fálbmi+Sem/Ani+N+Sg+Gen+PxSg1
godde#guovlu+Sem/Plc+N+Sg+Gen+PxSg1
godde#miessi+Sem/Ani+N+Sg+Gen+PxSg1
godde#sarvvis+Sem/Ani+N+Sg+Gen+PxSg1
godde#sáhpán+Sem/Ani+N+Sg+Gen+PxSg1
godde#áldu+Sem/Ani+N+Sg+Gen+PxSg1
goddi+Sem/Ani+N+Sg+Gen+PxSg1
goddi+Sem/Ani+N+Sg+Gen+PxSg1
goddin+N+Sg+Gen+PxSg1
gohcci+Sem/Hum+N+Sg+Gen+PxSg1
gohcin+N+Sg+Gen+PxSg1
gohpi+Sem/Plc+N+Sg+Gen+PxSg1
gohppi+Sem/Plc+N+Sg+Gen+PxSg1
gohrat+Sem/Ani+N+Sg+Gen+PxSg1
gohttehat#skuvla+Sem/Org+N+Sg+Gen+PxSg1
gohtten#báiki+Sem/Plc+N+Sg+Gen+PxSg1
gohtten#sadji+Sem/Plc+N+Sg+Gen+PxSg1
gohčostat+Sem/Hum+N+Sg+Gen+PxSg1
gohččun#ovddas#vástideaddji+Sem/Hum+N+Sg+Gen+PxSg1
gohččun+N+Sg+Gen+PxSg1
goidoš+Sem/Hum+N+Sg+Gen+PxSg1
goidár+Sem/Hum+N+Sg+Gen+PxSg1
goigáras+Sem/Hum+N+Sg+Gen+PxSg1
goike#dálki+Sem/Wthr+N+Sg+Gen+PxSg1
goike#eana+Sem/Plc+N+Sg+Gen+PxSg1
goike#fierran+N+Sg+Gen+PxSg1
goike#guolli+Sem/Ani+N+Sg+Gen+PxSg1
goike#muorra+N+Sg+Gen+PxSg1
goikkis+Sem/Plc+N+Sg+Gen+PxSg1
goikkisvuohta+N+Sg+Gen+PxSg1
goikkádat+Sem/Wthr+N+Sg+Gen+PxSg1
goivvon+Sem/Ani+N+Sg+Gen+PxSg1
golahan#servodat+Sem/Org+N+Sg+Gen+PxSg1
golaheaddji+Sem/Hum+N+Sg+Gen+PxSg1
golahus+N+Sg+Gen+PxSg1
golbma#oktalašvuohta+N+Sg+Gen+PxSg1
golbma#čeallun+N+Sg+Gen+PxSg1
golbma#čuođis+N+Sg+Gen+PxSg1
golddán+Sem/Hum+N+Sg+Gen+PxSg1
goldin+N+Sg+Gen+PxSg1
golfa+N+Sg+Gen+PxSg1
golgadeapmi+N+Sg+Gen+PxSg1
golggahan#latnja+Sem/Plc+N+Sg+Gen+PxSg1
golggahus+N+Sg+Gen+PxSg1
golggos#dásse#deaddu+N+Sg+Gen+PxSg1
golggot#mánnu+N+Sg+Gen+PxSg1
golggot+Sem/Ani+N+Sg+Gen+PxSg1
golgo#beana+Sem/Ani+N+Sg+Gen+PxSg1
golgo#boazu+Sem/Ani+N+Sg+Gen+PxSg1
golgo#olmmoš+Sem/Hum+N+Sg+Gen+PxSg1
golgolaš+Sem/Hum+N+Sg+Gen+PxSg1
golis+Sem/Ani+N+Sg+Gen+PxSg1
gollan#sihkkarastin+N+Sg+Gen+PxSg1
gollan#čielggadeapmi+N+Sg+Gen+PxSg1
golle#bahta+Sem/Ani+N+Sg+Gen+PxSg1
golle#beibboš+Sem/Ani+N+Sg+Gen+PxSg1
golle#cihci+Sem/Ani+N+Sg+Gen+PxSg1
golle#doidi+Sem/Hum+N+Sg+Gen+PxSg1
golle#giehta+Sem/Hum+N+Sg+Gen+PxSg1
golle#hámster+Sem/Ani+N+Sg+Gen+PxSg1
golle#juolgi+Sem/Hum+N+Sg+Gen+PxSg1
golle#narti+N+Sg+Gen+PxSg1
golle#ohcci+Sem/Hum+N+Sg+Gen+PxSg1
golle#rieban+Sem/Ani+N+Sg+Gen+PxSg1
golle#roggi+Sem/Hum+N+Sg+Gen+PxSg1
golle#rássi+N+Sg+Gen+PxSg1
golle#rávdi+Sem/Hum+N+Sg+Gen+PxSg1
golle#suoládeapmi+N+Sg+Gen+PxSg1
golle#suorpmas+N+Sg+Gen+PxSg1
golle#čeahppi+Sem/Hum+N+Sg+Gen+PxSg1
gollo#dárkun+N+Sg+Gen+PxSg1
gollo#geahpedeaddji+Sem/Hum+N+Sg+Gen+PxSg1
gollo#guoddi+Sem/Hum+N+Sg+Gen+PxSg1
gollo#árvu+N+Sg+Gen+PxSg1
gollo#árvvuštallan+N+Sg+Gen+PxSg1
golmma#gonagas#beaivi+Sem/Time+N+Sg+Gen+PxSg1
golmma#oktalašvuohta+N+Sg+Gen+PxSg1
golmma#oktasašvuohta+N+Sg+Gen+PxSg1
golmma#riika+Sem/Plc+N+Sg+Gen+PxSg1
golmma#čeallun+N+Sg+Gen+PxSg1
goluid#merošteapmi+N+Sg+Gen+PxSg1
golár+Sem/Hum+N+Sg+Gen+PxSg1
gompássa+N+Sg+Gen+PxSg1
gompásse+N+Sg+Gen+PxSg1
gomu+Sem/Plc+N+Sg+Gen+PxSg1
gomuvuohta+N+Sg+Gen+PxSg1
gomáhus+N+Sg+Gen+PxSg1
gonagas#bárdni+Sem/Hum+N+Sg+Gen+PxSg1
gonagas#gohččun+N+Sg+Gen+PxSg1
gonagas#hoavva+Sem/Org+N+Sg+Gen+PxSg1
gonagas#nieida+Sem/Hum+N+Sg+Gen+PxSg1
gonagas#reabbá+Sem/Ani+N+Sg+Gen+PxSg1
gonagas#riika+Sem/Plc+Sem/Org+N+Sg+Gen+PxSg1
gonagas#váldi+Sem/Org+N+Sg+Gen+PxSg1
gonagas#čoalči+N+Sg+Gen+PxSg1
gonagas+Sem/Hum+N+Sg+Gen+PxSg1
gone+Sem/Ani+N+Sg+Gen+PxSg1
gonstošeaddji+Sem/Hum+N+Sg+Gen+PxSg1
gopmaras#oaivi+Sem/Ani+N+Sg+Gen+PxSg1
goppa#lákču+Sem/Ani+N+Sg+Gen+PxSg1
goppás+Sem/Ani+N+Sg+Gen+PxSg1
goppás+Sem/Ani+N+Sg+Gen+PxSg1
goppát+Sem/Ani+N+Sg+Gen+PxSg1
gorddet+N+Sg+Gen+PxSg1
gorde#suoidni+N+Sg+Gen+PxSg1
gordne#cihci+Sem/Ani+N+Sg+Gen+PxSg1
gordne#ráddji+Sem/Hum+N+Sg+Gen+PxSg1
gorgŋehat+Sem/Plc+N+Sg+Gen+PxSg1
gorgŋen#areála+Sem/Plc+N+Sg+Gen+PxSg1
gorkŋohat+Sem/Plc+N+Sg+Gen+PxSg1
gorpmohat+Sem/Plc+N+Sg+Gen+PxSg1
gorrehat+Sem/Plc+N+Sg+Gen+PxSg1
gorremaš+Sem/Hum+N+Sg+Gen+PxSg1
gorsa+Sem/Plc+N+Sg+Gen+PxSg1
gorut#ipmirdeapmi+N+Sg+Gen+PxSg1
gorže#vuoigatvuohta+N+Sg+Gen+PxSg1
goskkežagat+N+Sg+Gen+PxSg1
goskkežat+N+Sg+Gen+PxSg1
gotka+Sem/Ani+N+Sg+Gen+PxSg1
gottas#áldu+Sem/Ani+N+Sg+Gen+PxSg1
gottas+Sem/Ani+N+Sg+Gen+PxSg1
gotte#sáhpal+N+Sg+Gen+PxSg1
gottodas#áldu+Sem/Ani+N+Sg+Gen+PxSg1
gottodas+Sem/Ani+N+Sg+Gen+PxSg1
govahallan+N+Sg+Gen+PxSg1
govastahttin+N+Sg+Gen+PxSg1
govastat#geavaheapmi+N+Sg+Gen+PxSg1
govasteapmi+N+Sg+Gen+PxSg1
govda#fierpmádat+Sem/Org+N+Sg+Gen+PxSg1
govda#lasta#šaddu+N+Sg+Gen+PxSg1
govddáhat+Sem/Wthr+N+Sg+Gen+PxSg1
govdudeapmi+N+Sg+Gen+PxSg1
govllon+Sem/Hum+Sem/Ani+N+Sg+Gen+PxSg1
govttolašvuohta+N+Sg+Gen+PxSg1
govu#skuolfi+Sem/Ani+N+Sg+Gen+PxSg1
govus#skuolfi+Sem/Ani+N+Sg+Gen+PxSg1
govva#dáiddár+Sem/Hum+N+Sg+Gen+PxSg1
govva#iskkadeapmi+N+Sg+Gen+PxSg1
govva#laboratoria+Sem/Org+N+Sg+Gen+PxSg1
govva#muitu+N+Sg+Gen+PxSg1
govva#váldi+Sem/Hum+N+Sg+Gen+PxSg1
govva#čeahppi+Sem/Hum+N+Sg+Gen+PxSg1
govva#čuollan+N+Sg+Gen+PxSg1
govva#čuolli+Sem/Hum+N+Sg+Gen+PxSg1
govva#čállin+N+Sg+Gen+PxSg1
govvejeaddji+Sem/Hum+N+Sg+Gen+PxSg1
govven#latnja+Sem/Plc+N+Sg+Gen+PxSg1
govven+N+Sg+Gen+PxSg1
govvideaddji+Sem/Hum+N+Sg+Gen+PxSg1
govvidus+N+Sg+Gen+PxSg1
govvádus+N+Sg+Gen+PxSg1
gozihan#galledeapmi+N+Sg+Gen+PxSg1
gozihan#komitea+Sem/Org+N+Sg+Gen+PxSg1
gozihan#komitéa+Sem/Org+N+Sg+Gen+PxSg1
gozihan#lávde#goddi+Sem/Org+N+Sg+Gen+PxSg1
gozihan#mihtideapmi+N+Sg+Gen+PxSg1
gozihan#oahpaheaddji+Sem/Hum+N+Sg+Gen+PxSg1
gozihan#orgána+Sem/Org+N+Sg+Gen+PxSg1
goziheaddji+Sem/Hum+N+Sg+Gen+PxSg1
gozusvuohta+N+Sg+Gen+PxSg1
gozáhus+N+Sg+Gen+PxSg1
goŋge+Sem/Hum+N+Sg+Gen+PxSg1
gožu#buokča+Sem/Ani+N+Sg+Gen+PxSg1
gožu#buokčá+Sem/Ani+N+Sg+Gen+PxSg1
gožu#vuonccis+Sem/Ani+N+Sg+Gen+PxSg1
gožža#borri+Sem/Ani+N+Sg+Gen+PxSg1
gođđa#dorski+Sem/Ani+N+Sg+Gen+PxSg1
gođđan+N+Sg+Gen+PxSg1
gođđin+N+Sg+Gen+PxSg1
gođđo#báiki+Sem/Plc+N+Sg+Gen+PxSg1
gođđo#dorski+Sem/Ani+N+Sg+Gen+PxSg1
gođđo#guolli+Sem/Ani+N+Sg+Gen+PxSg1
gođđo#sadji+Sem/Plc+N+Sg+Gen+PxSg1
goččor+Sem/Hum+N+Sg+Gen+PxSg1
gođđu#guolli+Sem/Ani+N+Sg+Gen+PxSg1
goččár+Sem/Ani+N+Sg+Gen+PxSg1
grafologa+Sem/Hum+N+Sg+Gen+PxSg1
greaipa+N+Sg+Gen+PxSg1
greavva+Sem/Hum+N+Sg+Gen+PxSg1
greikalaš+Sem/Hum+N+Sg+Gen+PxSg1
greikka#filosofa+Sem/Hum+N+Sg+Gen+PxSg1
greiva+Sem/Hum+N+Sg+Gen+PxSg1
grenadera+Sem/Hum+N+Sg+Gen+PxSg1
grossista+Sem/Hum+N+Sg+Gen+PxSg1
grávvejaččat+N+Sg+Gen+PxSg1
gubbe#niski+Sem/Hum+N+Sg+Gen+PxSg1
gubbi+Sem/Hum+N+Sg+Gen+PxSg1
gudjor+Sem/Ani+N+Sg+Gen+PxSg1
gudne#guossi+Sem/Hum+N+Sg+Gen+PxSg1
gudne#jahttin+N+Sg+Gen+PxSg1
gudne#konsul+Sem/Hum+N+Sg+Gen+PxSg1
gudne#miel#lahttu+Sem/Hum+N+Sg+Gen+PxSg1
gudne#rihkkun+N+Sg+Gen+PxSg1
gudne#vuollegašvuohta+N+Sg+Gen+PxSg1
gudne#áŋgirvuohta+N+Sg+Gen+PxSg1
gufihtar+Sem/Hum+N+Sg+Gen+PxSg1
guhkan+Sem/Hum+N+Sg+Gen+PxSg1
guhke#gaska+N+Sg+Gen+PxSg1
guhke#mátkkálaš+Sem/Hum+N+Sg+Gen+PxSg1
guhkes#bearjadat+N+Sg+Gen+PxSg1
guhkes#miella+N+Sg+Gen+PxSg1
guhkes#njun#čielkkis+Sem/Ani+N+Sg+Gen+PxSg1
guhkes#seaibi+Sem/Ani+N+Sg+Gen+PxSg1
guhkes#vihti+N+Sg+Gen+PxSg1
guhkes#áigge#muitu+N+Sg+Gen+PxSg1
guhkes#áigi+Sem/Time+N+Sg+Gen+PxSg1
guhkit#áigi+Sem/Time+N+Sg+Gen+PxSg1
guhkkodat#njuiken+N+Sg+Gen+PxSg1
guhkká+N+Sg+Gen+PxSg1
guhkás#njuiken+N+Sg+Gen+PxSg1
guhppejeaddji+Sem/Hum+N+Sg+Gen+PxSg1
guhppár+Sem/Hum+N+Sg+Gen+PxSg1
guhtal+Sem/Time+N+Sg+Gen+PxSg1
guhtta#čuođis+N+Sg+Gen+PxSg1
guigu+Sem/Ani+N+Sg+Gen+PxSg1
guimmežagat+N+Sg+Gen+PxSg1
guimmežat+N+Sg+Gen+PxSg1
guiru+Sem/Hum+Sem/Ani+N+Sg+Gen+PxSg1
gulahallan#dilálašvuohta+N+Sg+Gen+PxSg1
gulahallan#oahpaheaddji+Sem/Hum+N+Sg+Gen+PxSg1
gulahallan#olmmái+Sem/Hum+N+Sg+Gen+PxSg1
gulahallan#váhnen+Sem/Hum+N+Sg+Gen+PxSg1
gulahallan#váttisvuohta+N+Sg+Gen+PxSg1
gulaheaddji+Sem/Hum+N+Sg+Gen+PxSg1
gulaskuddan#instánsa+Sem/Org+N+Sg+Gen+PxSg1
gulaskuddan#orgána+Sem/Org+N+Sg+Gen+PxSg1
gulaskuddan#áigi+Sem/Time+N+Sg+Gen+PxSg1
gulaskuddan#ásahus+Sem/Org+N+Sg+Gen+PxSg1
gulaskuddan+N+Sg+Gen+PxSg1
guldaleaddji+Sem/Hum+N+Sg+Gen+PxSg1
gullan+N+Sg+Gen+PxSg1
gullevašvuohta+N+Sg+Gen+PxSg1
gulli+Sem/Hum+N+Sg+Gen+PxSg1
gullon#guovlu+Sem/Plc+N+Sg+Gen+PxSg1
gullu#rásttis+Sem/Ani+N+Sg+Gen+PxSg1
gullu+N+Sg+Gen+PxSg1
gulmmet+Sem/Ani+N+Sg+Gen+PxSg1
gulmmit+Sem/Ani+N+Sg+Gen+PxSg1
gulolašvuohta+N+Sg+Gen+PxSg1
guládat+Sem/Wthr+N+Sg+Gen+PxSg1
gummehus+Sem/Hum+N+Sg+Gen+PxSg1
gummálaš+N+Sg+Gen+PxSg1
gumpe#jeagil+N+Sg+Gen+PxSg1
gumpe#jorahat+N+Sg+Gen+PxSg1
gumpe#valvi+N+Sg+Gen+PxSg1
gumpe+Sem/Ani+N+Sg+Gen+PxSg1
gumppe#muorji+N+Sg+Gen+PxSg1
gumppe#njuolla+N+Sg+Gen+PxSg1
gumppe#ruovddit+N+Sg+Gen+PxSg1
gumppus+N+Sg+Gen+PxSg1
gunsttar+Sem/Hum+N+Sg+Gen+PxSg1
guober#ealli+Sem/Ani+N+Sg+Gen+PxSg1
guoddalan#ásahus+Sem/Org+N+Sg+Gen+PxSg1
guoddaleaddji+Sem/Hum+N+Sg+Gen+PxSg1
guoddi+Sem/Ani+N+Sg+Gen+PxSg1
guoddin#nákca+N+Sg+Gen+PxSg1
guoddin#veahkki+Sem/Hum+N+Sg+Gen+PxSg1
guodja#vizar+Sem/Ani+N+Sg+Gen+PxSg1
guoggi+Sem/Hum+N+Sg+Gen+PxSg1
guoggun+N+Sg+Gen+PxSg1
guohca#daŋas+N+Sg+Gen+PxSg1
guohca#rássi+N+Sg+Gen+PxSg1
guohca#vuođđo#šaddu+N+Sg+Gen+PxSg1
guohkan+Sem/Hum+Sem/Ani+N+Sg+Gen+PxSg1
guohton#báiki+Sem/Plc+N+Sg+Gen+PxSg1
guohton#dilálašvuohta+N+Sg+Gen+PxSg1
guohton#eana+Sem/Plc+N+Sg+Gen+PxSg1
guohton#geavaheapmi+N+Sg+Gen+PxSg1
guohton#hálddašeapmi+N+Sg+Gen+PxSg1
guohton#rihkkun+N+Sg+Gen+PxSg1
guohton#ráfi+N+Sg+Gen+PxSg1
guohton#vuoigatvuohta+N+Sg+Gen+PxSg1
guohton#vuoigatvuođalaš+Sem/Hum+N+Sg+Gen+PxSg1
guohton#áigi+Sem/Time+N+Sg+Gen+PxSg1
guohtumat+N+Sg+Gen+PxSg1
guohtun#báiki+Sem/Plc+N+Sg+Gen+PxSg1
guohtun#dilálašvuohta+N+Sg+Gen+PxSg1
guohtun#eana+Sem/Plc+N+Sg+Gen+PxSg1
guohtun#geavaheapmi+N+Sg+Gen+PxSg1
guohtun#hálddašeapmi+N+Sg+Gen+PxSg1
guohtun#iskan+N+Sg+Gen+PxSg1
guohtun#oaivadeaddji+Sem/Hum+N+Sg+Gen+PxSg1
guohtun#ráfi+N+Sg+Gen+PxSg1
guohtun#vuoigatvuohta+N+Sg+Gen+PxSg1
guohtun#áigi+Sem/Time+N+Sg+Gen+PxSg1
guohtun+N+Sg+Gen+PxSg1
guohár+Sem/Hum+N+Sg+Gen+PxSg1
guoibmi+Sem/Hum+N+Sg+Gen+PxSg1
guoih#gáhrit+Sem/Ani+N+Sg+Gen+PxSg1
guoik#gáhrit+Sem/Ani+N+Sg+Gen+PxSg1
guoik'#gáhrit+Sem/Ani+N+Sg+Gen+PxSg1
guoimmáš+Sem/Hum+N+Sg+Gen+PxSg1
guoira+Sem/Hum+N+Sg+Gen+PxSg1
guoirran+Sem/Hum+N+Sg+Gen+PxSg1
guoirrat+Sem/Hum+N+Sg+Gen+PxSg1
guoirá+Sem/Hum+N+Sg+Gen+PxSg1
guoita+N+Sg+Gen+PxSg1
guokkardeapmi+N+Sg+Gen+PxSg1
guoksi+Sem/Ani+N+Sg+Gen+PxSg1
guokte#čuođis+N+Sg+Gen+PxSg1
guolban+Sem/Plc+N+Sg+Gen+PxSg1
guolbba#gorddet+N+Sg+Gen+PxSg1
guolbba#juopmu+N+Sg+Gen+PxSg1
guolbba#mielke#rássi+N+Sg+Gen+PxSg1
guolbba#narti+N+Sg+Gen+PxSg1
guolbba#násti+N+Sg+Gen+PxSg1
guolbba#viola+N+Sg+Gen+PxSg1
guolbba#viroš+Sem/Ani+N+Sg+Gen+PxSg1
guolbba#vánddis+Sem/Ani+N+Sg+Gen+PxSg1
guolbba#čoalči+N+Sg+Gen+PxSg1
guolbba+Sem/Plc+N+Sg+Gen+PxSg1
guoldu+Sem/Wthr+N+Sg+Gen+PxSg1
guolga#ealli+Sem/Ani+N+Sg+Gen+PxSg1
guolle#biebman#doalli+Sem/Hum+N+Sg+Gen+PxSg1
guolle#biebman+N+Sg+Gen+PxSg1
guolle#biepmahat+Sem/Plc+N+Sg+Gen+PxSg1
guolle#bivdi+Sem/Hum+N+Sg+Gen+PxSg1
guolle#bivdo#báiki+Sem/Plc+N+Sg+Gen+PxSg1
guolle#bivdo#jahkodat+Sem/Time+N+Sg+Gen+PxSg1
guolle#bivdo#sadji+Sem/Plc+N+Sg+Gen+PxSg1
guolle#bivdo#vuoigatvuohta+N+Sg+Gen+PxSg1
guolle#bivdo#áigi+Sem/Time+N+Sg+Gen+PxSg1
guolle#báiki+Sem/Plc+N+Sg+Gen+PxSg1
guolle#dikšun#bivdin+N+Sg+Gen+PxSg1
guolle#dámpa+Sem/Org+N+Sg+Gen+PxSg1
guolle#fálli+Sem/Ani+N+Sg+Gen+PxSg1
guolle#goaskin+Sem/Ani+N+Sg+Gen+PxSg1
guolle#goddi+Sem/Hum+N+Sg+Gen+PxSg1
guolle#hálddašeapmi+N+Sg+Gen+PxSg1
guolle#ipmil+Sem/Hum+N+Sg+Gen+PxSg1
guolle#jávre#gáddi+Sem/Plc+N+Sg+Gen+PxSg1
guolle#moalut+N+Sg+Gen+PxSg1
guolle#šaddadeapmi+N+Sg+Gen+PxSg1
guolle#čearret+Sem/Ani+N+Sg+Gen+PxSg1
guolli+Sem/Ani+N+Sg+Gen+PxSg1
guollár+Sem/Hum+N+Sg+Gen+PxSg1
guolmmá#miessi+Sem/Ani+N+Sg+Gen+PxSg1
guolástan#alla#gohcci+Sem/Hum+N+Sg+Gen+PxSg1
guolástan#biras+Sem/Plc+N+Sg+Gen+PxSg1
guolástan#eise#váldi+Sem/Org+N+Sg+Gen+PxSg1
guolástan#goddi+Sem/Org+N+Sg+Gen+PxSg1
guolástan#guovlu+Sem/Plc+N+Sg+Gen+PxSg1
guolástan#hoavda+Sem/Hum+N+Sg+Gen+PxSg1
guolástan#lávde#goddi+Sem/Org+N+Sg+Gen+PxSg1
guolástan#sadji+Sem/Plc+N+Sg+Gen+PxSg1
guolástan#stivra+Sem/Org+N+Sg+Gen+PxSg1
guolástan#vuoigatvuohta+N+Sg+Gen+PxSg1
guolásteaddji+Sem/Hum+N+Sg+Gen+PxSg1
guolásteapmi+N+Sg+Gen+PxSg1
guolástus#bearrái#geahčči+Sem/Hum+N+Sg+Gen+PxSg1
guolástus#departemeanta+Sem/Org+N+Sg+Gen+PxSg1
guolástus#eise#váldi+Sem/Org+N+Sg+Gen+PxSg1
guolástus#gilli+Sem/Plc+N+Sg+Gen+PxSg1
guolástus#goddi+Sem/Org+N+Sg+Gen+PxSg1
guolástus#gázzi+Sem/Hum+Sem/Group+N+Sg+Gen+PxSg1
guolástus#hálddašeapmi+N+Sg+Gen+PxSg1
guolástus#lávde#goddi+Sem/Org+N+Sg+Gen+PxSg1
guolástus#ministtar+Sem/Hum+N+Sg+Gen+PxSg1
guolástus#teknologa+Sem/Hum+N+Sg+Gen+PxSg1
guolástus#vuoigatvuohta+N+Sg+Gen+PxSg1
guolástus#váttisvuohta+N+Sg+Gen+PxSg1
guonná+Sem/Hum+N+Sg+Gen+PxSg1
guoppar#ealli+Sem/Ani+N+Sg+Gen+PxSg1
guoppar#jeagil+N+Sg+Gen+PxSg1
guoppar#ruohtas+N+Sg+Gen+PxSg1
guoppar#šaddu+N+Sg+Gen+PxSg1
guoppar+N+Sg+Gen+PxSg1
guora+Sem/Ani+N+Sg+Gen+PxSg1
guoradeaddji+Sem/Hum+N+Sg+Gen+PxSg1
guorahallan+N+Sg+Gen+PxSg1
guorba+Sem/Hum+Sem/Ani+N+Sg+Gen+PxSg1
guorbban+Sem/Hum+Sem/Ani+N+Sg+Gen+PxSg1
guorbbat+Sem/Hum+Sem/Ani+N+Sg+Gen+PxSg1
guorbme#biila#vuoddji+Sem/Hum+N+Sg+Gen+PxSg1
guorbmádeapmi+N+Sg+Gen+PxSg1
guorbá+Sem/Hum+Sem/Ani+N+Sg+Gen+PxSg1
guorce#rássi+N+Sg+Gen+PxSg1
guorga+Sem/Ani+N+Sg+Gen+PxSg1
guorgga#juopmu+N+Sg+Gen+PxSg1
guorká+Sem/Ani+N+Sg+Gen+PxSg1
guoro#láttu+Sem/Plc+N+Sg+Gen+PxSg1
guoros#heargi+N+Sg+Gen+PxSg1
guoros#mannan+N+Sg+Gen+PxSg1
guorosvuohta+N+Sg+Gen+PxSg1
guorpmat+Sem/Ani+N+Sg+Gen+PxSg1
guorra+N+Sg+Gen+PxSg1
guorraseapmi+N+Sg+Gen+PxSg1
guorri+Sem/Ani+N+Sg+Gen+PxSg1
guorro#láttu+Sem/Plc+N+Sg+Gen+PxSg1
guorti+Sem/Ani+N+Sg+Gen+PxSg1
guorvil+Sem/Plc+N+Sg+Gen+PxSg1
guoržžu+Sem/Hum+N+Sg+Gen+PxSg1
guossa#gaccet+Sem/Ani+N+Sg+Gen+PxSg1
guossa#gaccet+Sem/Ani+N+Sg+Gen+PxSg1
guossa#guolbba+Sem/Plc+N+Sg+Gen+PxSg1
guossa#lahppu+N+Sg+Gen+PxSg1
guossa#lahppu+N+Sg+Gen+PxSg1
guossa#ruossa#njunni+Sem/Ani+N+Sg+Gen+PxSg1
guossa#rássi+N+Sg+Gen+PxSg1
guossa#vizar+Sem/Ani+N+Sg+Gen+PxSg1
guossa#vuovdi+Sem/Plc+N+Sg+Gen+PxSg1
guossa+N+Sg+Gen+PxSg1
guosse#guolle#bivdi+Sem/Hum+N+Sg+Gen+PxSg1
guosse#latnja+Sem/Plc+N+Sg+Gen+PxSg1
guosse#logaldallan+N+Sg+Gen+PxSg1
guosse#oahppi+Sem/Hum+N+Sg+Gen+PxSg1
guossi#guolle#bivdi+Sem/Hum+N+Sg+Gen+PxSg1
guossi+Sem/Hum+N+Sg+Gen+PxSg1
guossoheaddji+Sem/Hum+N+Sg+Gen+PxSg1
guossoheapmi+N+Sg+Gen+PxSg1
guostta#heavdni+Sem/Ani+N+Sg+Gen+PxSg1
guostta#čurrot+Sem/Ani+N+Sg+Gen+PxSg1
guostta#čuru+Sem/Ani+N+Sg+Gen+PxSg1
guostta+Sem/Wthr+N+Sg+Gen+PxSg1
guotkku+Sem/Plc+N+Sg+Gen+PxSg1
guotku+Sem/Plc+N+Sg+Gen+PxSg1
guotteheaddji+Sem/Hum+N+Sg+Gen+PxSg1
guottet#báiki+Sem/Plc+N+Sg+Gen+PxSg1
guottet#eana+Sem/Plc+N+Sg+Gen+PxSg1
guottet#áigi+Sem/Time+N+Sg+Gen+PxSg1
guottet+Sem/Time+N+Sg+Gen+PxSg1
guottet+Sem/Time+N+Sg+Gen+PxSg1
guottádat+Sem/Wthr+N+Sg+Gen+PxSg1
guovda#vuoigŋašat+N+Sg+Gen+PxSg1
guovda+Sem/Plc+N+Sg+Gen+PxSg1
guovddat+Sem/Hum+N+Sg+Gen+PxSg1
guovddut+Sem/Hum+N+Sg+Gen+PxSg1
guovddušteapmi+N+Sg+Gen+PxSg1
guovddáš#arkiiva+Sem/Org+N+Sg+Gen+PxSg1
guovddáš#bearaš+Sem/Hum+Sem/Group+N+Sg+Gen+PxSg1
guovddáš#bellodat+Sem/Org+N+Sg+Gen+PxSg1
guovddáš#báiki+Sem/Plc+N+Sg+Gen+PxSg1
guovddáš#duostuheaddji+Sem/Ani+N+Sg+Gen+PxSg1
guovddáš#eise#váldi+Sem/Org+N+Sg+Gen+PxSg1
guovddáš#hálddahus+Sem/Org+Sem/Plc+N+Sg+Gen+PxSg1
guovddáš#njunuš#čiekči+Sem/Ani+N+Sg+Gen+PxSg1
guovddáš#orusteapmi+N+Sg+Gen+PxSg1
guovddáš#sadji+Sem/Plc+N+Sg+Gen+PxSg1
guovddáš#váráiduhttin+N+Sg+Gen+PxSg1
guovddáš+Sem/Plc+N+Sg+Gen+PxSg1
guovdi+Sem/Ani+N+Sg+Gen+PxSg1
guovdnje#ealli+Sem/Ani+N+Sg+Gen+PxSg1
guovdo#báhto#fápmu+N+Sg+Gen+PxSg1
guovdo#eana+Sem/Plc+N+Sg+Gen+PxSg1
guovdo#jeagil+N+Sg+Gen+PxSg1
guovllu#buohcce#viessu+Sem/Build+Sem/Org+N+Sg+Gen+PxSg1
guovllu#doaimmahus+Sem/Org+N+Sg+Gen+PxSg1
guovllu#hálddahus+Sem/Org+Sem/Plc+N+Sg+Gen+PxSg1
guovllu#inšenevra+Sem/Hum+N+Sg+Gen+PxSg1
guovllu#kantuvra+Sem/Org+N+Sg+Gen+PxSg1
guovllu#ovda#goddi+Sem/Org+N+Sg+Gen+PxSg1
guovllu#revisora+Sem/Hum+N+Sg+Gen+PxSg1
guovllu#stivra+Sem/Org+N+Sg+Gen+PxSg1
guovllu#vuovde#lávde#goddi+Sem/Org+N+Sg+Gen+PxSg1
guovlo#departemeanta+Sem/Org+N+Sg+Gen+PxSg1
guovlo#ministtar+Sem/Hum+N+Sg+Gen+PxSg1
guovlu#gullevaš#vuohta+N+Sg+Gen+PxSg1
guovlu+Sem/Plc+N+Sg+Gen+PxSg1
guovssahasat+N+Sg+Gen+PxSg1
guovssat+Sem/Ani+N+Sg+Gen+PxSg1
guovsso#loddi+Sem/Ani+N+Sg+Gen+PxSg1
guovsso#nástiG+N+Sg+Gen+PxSg1
guovssu+N+Sg+Gen+PxSg1
guovtte#ceahkke#meannudeapmi+N+Sg+Gen+PxSg1
guovtte#gielalašvuohta+N+Sg+Gen+PxSg1
guovtte#gielatvuohta+N+Sg+Gen+PxSg1
guovtte#iđot+N+Sg+Gen+PxSg1
guovtte#oaivilvuohta+N+Sg+Gen+PxSg1
guovtte#olbmo#latnja+Sem/Plc+N+Sg+Gen+PxSg1
guovttis+N+Sg+Gen+PxSg1
guovttis+N+Sg+Gen+PxSg1
guovttos+N+Sg+Gen+PxSg1
guovva#mánnu+N+Sg+Gen+PxSg1
guovža+Sem/Ani+N+Sg+Gen+PxSg1
guovžur+Sem/Ani+N+Sg+Gen+PxSg1
guovžža#boska+N+Sg+Gen+PxSg1
guovžža#lasta+N+Sg+Gen+PxSg1
guovžža#leagga+N+Sg+Gen+PxSg1
guovžža#muorji+N+Sg+Gen+PxSg1
guovžžastallan+N+Sg+Gen+PxSg1
guođohan#dilálašvuohta+N+Sg+Gen+PxSg1
guođohan#geatnegasvuohta+N+Sg+Gen+PxSg1
guođohan#guovlu+Sem/Plc+N+Sg+Gen+PxSg1
guođohan#vuoigatvuohta+N+Sg+Gen+PxSg1
guođohan#áigi+Sem/Time+N+Sg+Gen+PxSg1
guođoheaddji+Sem/Hum+N+Sg+Gen+PxSg1
guođoheapmi+N+Sg+Gen+PxSg1
guođđán#olmmoš+Sem/Hum+N+Sg+Gen+PxSg1
gurbbet+N+Sg+Gen+PxSg1
gurbmon+Sem/Ani+N+Sg+Gen+PxSg1
gurbmá#loddi+Sem/Ani+N+Sg+Gen+PxSg1
gurbmá+Sem/Ani+N+Sg+Gen+PxSg1
gurgadas#urbi+N+Sg+Gen+PxSg1
gurgu+Sem/Hum+N+Sg+Gen+PxSg1
gurká+N+Sg+Gen+PxSg1
gurpe#gávppálaš+Sem/Hum+N+Sg+Gen+PxSg1
gurpmat+Sem/Ani+N+Sg+Gen+PxSg1
gurra#njálbmi+Sem/Hum+N+Sg+Gen+PxSg1
gurra+Sem/Plc+N+Sg+Gen+PxSg1
gursa#latnja+Sem/Plc+N+Sg+Gen+PxSg1
gursa#oahpaheaddji+Sem/Hum+N+Sg+Gen+PxSg1
gursalaš+Sem/Hum+N+Sg+Gen+PxSg1
gurut#bellodat+Sem/Org+N+Sg+Gen+PxSg1
gurvi+Sem/Hum+N+Sg+Gen+PxSg1
gurvvon+Sem/Hum+N+Sg+Gen+PxSg1
gusa#goalsi+Sem/Ani+N+Sg+Gen+PxSg1
gusa#guoppar+N+Sg+Gen+PxSg1
gusa#rássi+N+Sg+Gen+PxSg1
gusa#sáhpal+N+Sg+Gen+PxSg1
guska+Sem/Hum+N+Sg+Gen+PxSg1
guskkiidan#váddu+N+Sg+Gen+PxSg1
guskká#dávda+N+Sg+Gen+PxSg1
guskká#váddu+N+Sg+Gen+PxSg1
gussa#ealli+Sem/Ani+N+Sg+Gen+PxSg1
gussa#goalsi+Sem/Ani+N+Sg+Gen+PxSg1
gussa#mielahisvuohta+N+Sg+Gen+PxSg1
gussa+Sem/Ani+N+Sg+Gen+PxSg1
gutna#báđoš+Sem/Hum+N+Sg+Gen+PxSg1
guvdni+Sem/Hum+N+Sg+Gen+PxSg1
guvdnji+Sem/Hum+N+Sg+Gen+PxSg1
guvhllár+Sem/Hum+N+Sg+Gen+PxSg1
guvllár+Sem/Hum+N+Sg+Gen+PxSg1
guvri+Sem/Hum+N+Sg+Gen+PxSg1
guvttiid#guoddi+Sem/Hum+N+Sg+Gen+PxSg1
guvžá+Sem/Ani+N+Sg+Gen+PxSg1
guzat#jievja+Sem/Ani+N+Sg+Gen+PxSg1
guzat+Sem/Ani+N+Sg+Gen+PxSg1
guđahastin+N+Sg+Gen+PxSg1
guškil+Sem/Ani+N+Sg+Gen+PxSg1
guškkástat+Sem/Ani+N+Sg+Gen+PxSg1
gušká+Sem/Ani+N+Sg+Gen+PxSg1
guđohat+Sem/Plc+N+Sg+Gen+PxSg1
guđoldat#boazu+Sem/Ani+N+Sg+Gen+PxSg1
guččor+Sem/Hum+N+Sg+Gen+PxSg1
guččár+Sem/Ani+N+Sg+Gen+PxSg1
gymnasista+Sem/Hum+N+Sg+Gen+PxSg1
gymnása+Sem/Edu+N+Sg+Gen+PxSg1
gynekologa+Sem/Hum+N+Sg+Gen+PxSg1
gyvel#miestta+N+Sg+Gen+PxSg1
gába+Sem/Hum+N+Sg+Gen+PxSg1
gábavuohta+N+Sg+Gen+PxSg1
gádde#avádat+Sem/Plc+N+Sg+Gen+PxSg1
gádde#bižus+Sem/Ani+N+Sg+Gen+PxSg1
gádde#buvvedat+Sem/Ani+N+Sg+Gen+PxSg1
gádde#buvvet+Sem/Ani+N+Sg+Gen+PxSg1
gádde#buvveš+Sem/Ani+N+Sg+Gen+PxSg1
gádde#eaiggát+Sem/Hum+N+Sg+Gen+PxSg1
gádde#fiski+Sem/Ani+N+Sg+Gen+PxSg1
gádde#gieddi+Sem/Plc+N+Sg+Gen+PxSg1
gádde#hilggohas+Sem/Hum+N+Sg+Gen+PxSg1
gádde#juopmu+N+Sg+Gen+PxSg1
gádde#njuorju+Sem/Ani+N+Sg+Gen+PxSg1
gádde#ruosta+N+Sg+Gen+PxSg1
gádde#ruvsu+N+Sg+Gen+PxSg1
gádde#suoidni+N+Sg+Gen+PxSg1
gádde#viroš+Sem/Ani+N+Sg+Gen+PxSg1
gádde#vitku+N+Sg+Gen+PxSg1
gádde#vuoigatvuohta+N+Sg+Gen+PxSg1
gáddi+Sem/Plc+N+Sg+Gen+PxSg1
gáddo#buohcci+Sem/Hum+N+Sg+Gen+PxSg1
gáddái#skihkidan#báiki+Sem/Plc+N+Sg+Gen+PxSg1
gádjit+Sem/Hum+N+Sg+Gen+PxSg1
gádjun#ávdnasat+N+Sg+Gen+PxSg1
gáfe#boddu+Sem/Time+N+Sg+Gen+PxSg1
gáfedat+Sem/Org+N+Sg+Gen+PxSg1
gáfestallan#báiki+Sem/Plc+N+Sg+Gen+PxSg1
gáfestallan+N+Sg+Gen+PxSg1
gáffe#boddu+Sem/Plc+N+Sg+Gen+PxSg1
gáffe#báhpu+N+Sg+Gen+PxSg1
gáffe#čáhci+N+Sg+Gen+PxSg1
gáffe+N+Sg+Gen+PxSg1
gáffádat+Sem/Org+N+Sg+Gen+PxSg1
gággi+Sem/Hum+N+Sg+Gen+PxSg1
gáhkkor+Sem/Ani+N+Sg+Gen+PxSg1
gáhpagaš+Sem/Hum+N+Sg+Gen+PxSg1
gáhppálat+Sem/Ani+Sem/Plc+Sem/Txt+N+Sg+Gen+PxSg1
gáhta#nal#orosteapmi+N+Sg+Gen+PxSg1
gáhtaha#muoddá+Sem/Hum+N+Sg+Gen+PxSg1
gáhtamuš+N+Sg+Gen+PxSg1
gáhtan#áigi+N+Sg+Gen+PxSg1
gáhtaša#beaivi+Sem/Time+N+Sg+Gen+PxSg1
gáhttejeaddji+Sem/Hum+N+Sg+Gen+PxSg1
gáhtten#eise#váldi+Sem/Org+N+Sg+Gen+PxSg1
gáhtto#sealgi+Sem/Ani+N+Sg+Gen+PxSg1
gáhttu+Sem/Ani+N+Sg+Gen+PxSg1
gáhčas+Sem/Ani+N+Sg+Gen+PxSg1
gáibideaddji#riika+Sem/Org+N+Sg+Gen+PxSg1
gáibideaddji+Sem/Hum+N+Sg+Gen+PxSg1
gáibmi+Sem/Hum+N+Sg+Gen+PxSg1
gáibádus+N+Sg+Gen+PxSg1
gáica#eadni+Sem/Ani+N+Sg+Gen+PxSg1
gáica+Sem/Ani+N+Sg+Gen+PxSg1
gáicca#báidnu+N+Sg+Gen+PxSg1
gáicca#guiski+N+Sg+Gen+PxSg1
gáicca#muorji+N+Sg+Gen+PxSg1
gáicca#čivga+Sem/Ani+N+Sg+Gen+PxSg1
gáiddus#arkiiva+Sem/Org+N+Sg+Gen+PxSg1
gáiddus#dárkon+N+Sg+Gen+PxSg1
gáiddus#gažadeapmi+N+Sg+Gen+PxSg1
gáiddus#johtin+N+Sg+Gen+PxSg1
gáiddus#stivren+N+Sg+Gen+PxSg1
gáidno#sadji+Sem/Plc+N+Sg+Gen+PxSg1
gáidnulaš+Sem/Hum+N+Sg+Gen+PxSg1
gáidá#njunni+Sem/Ani+N+Sg+Gen+PxSg1
gáigi+Sem/Hum+N+Sg+Gen+PxSg1
gáigá+Sem/Hum+N+Sg+Gen+PxSg1
gáimmežagat+N+Sg+Gen+PxSg1
gáimmežat+N+Sg+Gen+PxSg1
gáiraváillat+Sem/Hum+N+Sg+Gen+PxSg1
gáirris+Sem/Ani+N+Sg+Gen+PxSg1
gáiru+Sem/Ani+N+Sg+Gen+PxSg1
gáiski+N+Sg+Gen+PxSg1
gáiskkit+N+Sg+Gen+PxSg1
gáisá#bussá#geahpil+N+Sg+Gen+PxSg1
gáittát+N+Sg+Gen+PxSg1
gájet+Sem/Hum+N+Sg+Gen+PxSg1
gákkes#muorat+N+Sg+Gen+PxSg1
gákte#goarrun+N+Sg+Gen+PxSg1
gákšu+Sem/Ani+N+Sg+Gen+PxSg1
gála+Sem/Plc+N+Sg+Gen+PxSg1
gála+Sem/Plc+N+Sg+Gen+PxSg1
gálbbe#njun#čuohppi+Sem/Ani+N+Sg+Gen+PxSg1
gálbbe#njun#čuonjá+Sem/Ani+N+Sg+Gen+PxSg1
gálbbe#njunni+Sem/Ani+N+Sg+Gen+PxSg1
gálbbe#nát#stigat+N+Sg+Gen+PxSg1
gálbbe#nát#stigát+N+Sg+Gen+PxSg1
gálbbe#rássi+N+Sg+Gen+PxSg1
gálbbostallan+N+Sg+Gen+PxSg1
gálbi+Sem/Ani+N+Sg+Gen+PxSg1
gálddat#heasta+Sem/Ani+N+Sg+Gen+PxSg1
gálddat+Sem/Ani+N+Sg+Gen+PxSg1
gálddát+Sem/Ani+N+Sg+Gen+PxSg1
gáldo#dutkan+N+Sg+Gen+PxSg1
gáldo#girjjálašvuohta+N+Sg+Gen+PxSg1
gálgan+N+Sg+Gen+PxSg1
gálgoš+Sem/Hum+N+Sg+Gen+PxSg1
gálgu+Sem/Hum+N+Sg+Gen+PxSg1
gálja#vuodjin+N+Sg+Gen+PxSg1
gálja#čoarvi+Sem/Ani+N+Sg+Gen+PxSg1
gálja+Sem/Wthr+N+Sg+Gen+PxSg1
gálja+Sem/Wthr+N+Sg+Gen+PxSg1
gálkkot+N+Sg+Gen+PxSg1
gálko#rieban+Sem/Ani+N+Sg+Gen+PxSg1
gálkon+Sem/Ani+N+Sg+Gen+PxSg1
gálla#beaive#loddi+Sem/Ani+N+Sg+Gen+PxSg1
gálla#jeađjá+N+Sg+Gen+PxSg1
gálla#ruohtas+N+Sg+Gen+PxSg1
gálla+N+Sg+Gen+PxSg1
gállagas#dolat+N+Sg+Gen+PxSg1
gálleš#guoibmi+Sem/Hum+N+Sg+Gen+PxSg1
gállis+Sem/Hum+N+Sg+Gen+PxSg1
gállis+Sem/Hum+N+Sg+Gen+PxSg1
gálljin+Sem/Wthr+N+Sg+Gen+PxSg1
gállo#fális+Sem/Ani+N+Sg+Gen+PxSg1
gállu+N+Sg+Gen+PxSg1
gállá#bárdni+Sem/Hum+N+Sg+Gen+PxSg1
gállá#guolle#goikadeapmi+N+Sg+Gen+PxSg1
gállá+Sem/Hum+N+Sg+Gen+PxSg1
gálojeatni+Sem/Hum+N+Sg+Gen+PxSg1
gálojenežagat+N+Sg+Gen+PxSg1
gálojenežat+N+Sg+Gen+PxSg1
gálva#gorddet+N+Sg+Gen+PxSg1
gálva+N+Sg+Gen+PxSg1
gálvo#doaimmaheapmi+N+Sg+Gen+PxSg1
gálvo#golut+N+Sg+Gen+PxSg1
gálvo#gávppašan#fitnodat+Sem/Org+N+Sg+Gen+PxSg1
gálvo#gávppašeapmi+N+Sg+Gen+PxSg1
gálvo#hálbbideapmi+N+Sg+Gen+PxSg1
gálvo#lohkan+N+Sg+Gen+PxSg1
gálvo#lágideapmi+N+Sg+Gen+PxSg1
gálvo#rádjo#árvvoštallan+N+Sg+Gen+PxSg1
gálvo#rádju+Sem/Org+N+Sg+Gen+PxSg1
gálvo#vuostái#váldin+N+Sg+Gen+PxSg1
gáládat+Sem/Wthr+N+Sg+Gen+PxSg1
gáláhat+Sem/Wthr+Sem/Plc+N+Sg+Gen+PxSg1
gálán+Sem/Ani+N+Sg+Gen+PxSg1
gáma#goarrun+N+Sg+Gen+PxSg1
gáma#suoidni+N+Sg+Gen+PxSg1
gáma#suoidnilaš+Sem/Hum+N+Sg+Gen+PxSg1
gáma#čeahppi+Sem/Hum+N+Sg+Gen+PxSg1
gámmir#oahppavaš+Sem/Hum+N+Sg+Gen+PxSg1
gámmár#oahppavaš+Sem/Hum+N+Sg+Gen+PxSg1
gámpu+N+Sg+Gen+PxSg1
gánda#buica+Sem/Hum+N+Sg+Gen+PxSg1
gánda+Sem/Hum+N+Sg+Gen+PxSg1
gándalaš+Sem/Hum+N+Sg+Gen+PxSg1
gáneš+Sem/Hum+N+Sg+Gen+PxSg1
gánsá+Sem/Hum+Sem/Group+N+Sg+Gen+PxSg1
gáranas#baika+N+Sg+Gen+PxSg1
gáranas#báhti+N+Sg+Gen+PxSg1
gáranas#muorji+N+Sg+Gen+PxSg1
gáranas#mánnu+N+Sg+Gen+PxSg1
gáranas#rássi+N+Sg+Gen+PxSg1
gáranas#sággi+N+Sg+Gen+PxSg1
gáranas+Sem/Ani+N+Sg+Gen+PxSg1
gárddástallan#áigiG+N+Sg+Gen+PxSg1
gárde#cihci+Sem/Ani+N+Sg+Gen+PxSg1
gárde#sadji+Sem/Plc+N+Sg+Gen+PxSg1
gárde#sáhpán+Sem/Ani+N+Sg+Gen+PxSg1
gárde#vizar+Sem/Ani+N+Sg+Gen+PxSg1
gárdu+Sem/Hum+N+Sg+Gen+PxSg1
gárenokká+Sem/Ani+N+Sg+Gen+PxSg1
gárggalmastin+N+Sg+Gen+PxSg1
gárggo#bodni+Sem/Plc+N+Sg+Gen+PxSg1
gárggo#goalsi+Sem/Ani+N+Sg+Gen+PxSg1
gárggo#oahci+Sem/Plc+N+Sg+Gen+PxSg1
gárggádusjahki+Sem/Time+N+Sg+Gen+PxSg1
gárggásjahki+Sem/Time+N+Sg+Gen+PxSg1
gárgolaš+Sem/Hum+N+Sg+Gen+PxSg1
gárgoš+Sem/Ani+N+Sg+Gen+PxSg1
gárgádus#jahki+Sem/Time+N+Sg+Gen+PxSg1
gárgŋi+Sem/Hum+N+Sg+Gen+PxSg1
gárihuhttin#váttisvuohta+N+Sg+Gen+PxSg1
gárjel+Sem/Hum+N+Sg+Gen+PxSg1
gárji+Sem/Ani+N+Sg+Gen+PxSg1
gárjil+Sem/Hum+N+Sg+Gen+PxSg1
gárjillaš+Sem/Hum+N+Sg+Gen+PxSg1
gárpa+Sem/Hum+N+Sg+Gen+PxSg1
gárren#olmmoš+Sem/Hum+N+Sg+Gen+PxSg1
gárren#vuoddji+Sem/Hum+N+Sg+Gen+PxSg1
gárren#vuodjin+N+Sg+Gen+PxSg1
gárrenvuohta+N+Sg+Gen+PxSg1
gárvenat+N+Sg+Gen+PxSg1
gáržžidus+N+Sg+Gen+PxSg1
gáržžádus+N+Sg+Gen+PxSg1
gáskka#rássi+N+Sg+Gen+PxSg1
gáskkašahkes#rássi+N+Sg+Gen+PxSg1
gáskkis+Sem/Ani+N+Sg+Gen+PxSg1
gáskkit+Sem/Ani+N+Sg+Gen+PxSg1
gáskkát+Sem/Ani+N+Sg+Gen+PxSg1
gáskálas#beaive#loddi+Sem/Ani+N+Sg+Gen+PxSg1
gáskálas#šaddu+N+Sg+Gen+PxSg1
gáskálas+N+Sg+Gen+PxSg1
gássa#biepmohas+Sem/Hum+N+Sg+Gen+PxSg1
gássa#bohkan+N+Sg+Gen+PxSg1
gássa#borri+Sem/Hum+N+Sg+Gen+PxSg1
gássa#áhcaheapmi+N+Sg+Gen+PxSg1
gássa+Sem/Ani+N+Sg+Gen+PxSg1
gásse#kabineahtta+Sem/Org+N+Sg+Gen+PxSg1
gásta#namma+N+Sg+Gen+PxSg1
gásta#rist#eadni+Sem/Hum+N+Sg+Gen+PxSg1
gásta#rist#áhčči+Sem/Hum+N+Sg+Gen+PxSg1
gásttadat+Sem/Wthr+N+Sg+Gen+PxSg1
gásttašan#dilálašvuohta+N+Sg+Gen+PxSg1
gását+Sem/Hum+N+Sg+Gen+PxSg1
gátta#beal#olmmái+Sem/Hum+N+Sg+Gen+PxSg1
gáttehas+Sem/Hum+N+Sg+Gen+PxSg1
gáttes#heargi+Sem/Ani+N+Sg+Gen+PxSg1
gávcci#čuođis+N+Sg+Gen+PxSg1
gávdnasat+N+Sg+Gen+PxSg1
gávdne#juohkin+N+Sg+Gen+PxSg1
gávdnjarakkis+Sem/Ani+N+Sg+Gen+PxSg1
gávdnji+Sem/Hum+N+Sg+Gen+PxSg1
gávla#čuonjá+Sem/Ani+N+Sg+Gen+PxSg1
gávlo#rievttat+Sem/Ani+N+Sg+Gen+PxSg1
gávlo#vuoján+Sem/Ani+N+Sg+Gen+PxSg1
gávlun+N+Sg+Gen+PxSg1
gávnnadan#báiki+Sem/Plc+N+Sg+Gen+PxSg1
gávnnadeapmi+N+Sg+Gen+PxSg1
gávnnit+N+Sg+Gen+PxSg1
gávpe#almmái+Sem/Hum+N+Sg+Gen+PxSg1
gávpe#bargi+Sem/Hum+N+Sg+Gen+PxSg1
gávpe#báiki+Sem/Plc+N+Sg+Gen+PxSg1
gávpe#departemeanta+Sem/Org+N+Sg+Gen+PxSg1
gávpe#guolásteapmi+N+Sg+Gen+PxSg1
gávpe#hálddašeaddji+Sem/Hum+N+Sg+Gen+PxSg1
gávpe#oahppo#skuvla+Sem/Org+N+Sg+Gen+PxSg1
gávpe#oktavuohta+N+Sg+Gen+PxSg1
gávpe#olmmái+Sem/Hum+N+Sg+Gen+PxSg1
gávpe#orustan#sadji+Sem/Plc+N+Sg+Gen+PxSg1
gávpe#sadji+Sem/Plc+N+Sg+Gen+PxSg1
gávpe#skiipa+Sem/Org+N+Sg+Gen+PxSg1
gávpe#verdde+Sem/Hum+N+Sg+Gen+PxSg1
gávpe#vuoigatvuohta+N+Sg+Gen+PxSg1
gávpe#čiegusvuohta+N+Sg+Gen+PxSg1
gávpejas#searvi+Sem/Org+N+Sg+Gen+PxSg1
gávpejas+Sem/Hum+N+Sg+Gen+PxSg1
gávpi+Sem/Org+N+Sg+Gen+PxSg1
gávpolaš+Sem/Hum+N+Sg+Gen+PxSg1
gávpot#biras+Sem/Plc+N+Sg+Gen+PxSg1
gávpot#stivra+Sem/Org+N+Sg+Gen+PxSg1
gávpot#teáhter+Sem/Org+N+Sg+Gen+PxSg1
gávpot+Sem/Plc+N+Sg+Gen+PxSg1
gávppašeapmi+N+Sg+Gen+PxSg1
gávppálaš#seahtu+Sem/Org+N+Sg+Gen+PxSg1
gávppálaš+Sem/Hum+N+Sg+Gen+PxSg1
gávri+Sem/Hum+N+Sg+Gen+PxSg1
gávttehas+Sem/Hum+N+Sg+Gen+PxSg1
gávuvuodjan+N+Sg+Gen+PxSg1
gávvilvuohta+N+Sg+Gen+PxSg1
gávzi+Sem/Hum+N+Sg+Gen+PxSg1
gázzi+Sem/Hum+Sem/Group+N+Sg+Gen+PxSg1
gášan+Sem/Hum+N+Sg+Gen+PxSg1
gáđašvuohta+N+Sg+Gen+PxSg1
gáđffáš+Sem/Ani+N+Sg+Gen+PxSg1
gážžárisvuohta+N+Sg+Gen+PxSg1
habitáhtta+Sem/Plc+N+Sg+Gen+PxSg1
hacker+Sem/Hum+N+Sg+Gen+PxSg1
hadde#dávggasvuohta+N+Sg+Gen+PxSg1
hadde#goarkŋun+N+Sg+Gen+PxSg1
hadde#hálbun+N+Sg+Gen+PxSg1
hadde#mearrideapmi+N+Sg+Gen+PxSg1
hadden+N+Sg+Gen+PxSg1
hagarlaš+Sem/Hum+N+Sg+Gen+PxSg1
haksin+N+Sg+Gen+PxSg1
hallik+Sem/Hum+N+Sg+Gen+PxSg1
hamlaš+Sem/Hum+N+Sg+Gen+PxSg1
hanseáhtta+Sem/Hum+N+Sg+Gen+PxSg1
hanti+Sem/Ani+N+Sg+Gen+PxSg1
haran+Sem/Hum+N+Sg+Gen+PxSg1
harem+Sem/Org+N+Sg+Gen+PxSg1
harri+Sem/Hum+N+Sg+Gen+PxSg1
hassel#niehtti+N+Sg+Gen+PxSg1
hattehisvuohta+N+Sg+Gen+PxSg1
haŋkin#váiddon+Sem/Hum+N+Sg+Gen+PxSg1
haŋŋá#bárra+Sem/Ani+Sem/Group+N+Sg+Gen+PxSg1
haŋŋá+Sem/Ani+N+Sg+Gen+PxSg1
heabuš+Sem/Ani+N+Sg+Gen+PxSg1
headja#beaivi+Sem/Time+N+Sg+Gen+PxSg1
headja#guossi+Sem/Hum+N+Sg+Gen+PxSg1
headja#olmmoš+Sem/Hum+N+Sg+Gen+PxSg1
headju+Sem/Hum+Sem/Ani+N+Sg+Gen+PxSg1
heagga#fákta+Sem/Hum+N+Sg+Gen+PxSg1
heagga#roasmmoheapmi+N+Sg+Gen+PxSg1
heagga#ustit+Sem/Hum+N+Sg+Gen+PxSg1
heagga#čáliheapmi+N+Sg+Gen+PxSg1
heagga+Sem/Hum+Sem/Ani+N+Sg+Gen+PxSg1
heahpatvuohta+N+Sg+Gen+PxSg1
heahpu+N+Sg+Gen+PxSg1
heahte#goahti+Sem/Build+N+Sg+Gen+PxSg1
heahte#gádjun+N+Sg+Gen+PxSg1
heahte#veahkke#stašuvdna+Sem/Org+N+Sg+Gen+PxSg1
heahte#veahkki+Sem/Hum+N+Sg+Gen+PxSg1
heahti+N+Sg+Gen+PxSg1
heahtádus+Sem/Ani+N+Sg+Gen+PxSg1
heaibma+Sem/Plc+N+Sg+Gen+PxSg1
heaibu+Sem/Hum+N+Sg+Gen+PxSg1
heaigu+Sem/Hum+N+Sg+Gen+PxSg1
heaikka#vahkku+Sem/Time+N+Sg+Gen+PxSg1
heajat+N+Sg+Gen+PxSg1
heajos#dálki+Sem/Wthr+N+Sg+Gen+PxSg1
heajos#meanut+N+Sg+Gen+PxSg1
heakka#heahtahaš+Sem/Hum+N+Sg+Gen+PxSg1
heakka#šaddu+N+Sg+Gen+PxSg1
heakkalaš+Sem/Hum+N+Sg+Gen+PxSg1
heaksá+Sem/Hum+N+Sg+Gen+PxSg1
healva#suoidni+N+Sg+Gen+PxSg1
hearci+Sem/Hum+N+Sg+Gen+PxSg1
hearge#gilvo#vuodjin+N+Sg+Gen+PxSg1
hearge#vuodjin+N+Sg+Gen+PxSg1
hearge#vuojut+N+Sg+Gen+PxSg1
heargi+Sem/Ani+N+Sg+Gen+PxSg1
hearkivuođa#lađastallan+N+Sg+Gen+PxSg1
hearrá#beaivvit+N+Sg+Gen+PxSg1
hearrá+Sem/Hum+N+Sg+Gen+PxSg1
hearrás#beaivvit+N+Sg+Gen+PxSg1
hearrás#olmmái+Sem/Hum+N+Sg+Gen+PxSg1
hearrástallan+N+Sg+Gen+PxSg1
hearrávuohta+N+Sg+Gen+PxSg1
hearta#vizar+Sem/Ani+N+Sg+Gen+PxSg1
hearta+N+Sg+Gen+PxSg1
hearva#dahkki+Sem/Hum+N+Sg+Gen+PxSg1
hearva#lieđđi+N+Sg+Gen+PxSg1
hearva#rássi+N+Sg+Gen+PxSg1
hearvásvuohta+N+Sg+Gen+PxSg1
heasta#biergasat+N+Sg+Gen+PxSg1
heasta#deappu+N+Sg+Gen+PxSg1
heasta#fápmu+N+Sg+Gen+PxSg1
heasta#gohrát+Sem/Ani+N+Sg+Gen+PxSg1
heasta#vuodjin+N+Sg+Gen+PxSg1
heasta+Sem/Ani+N+Sg+Gen+PxSg1
heastta#gazza#rássi+N+Sg+Gen+PxSg1
heastta#guiski+N+Sg+Gen+PxSg1
heastta#rássi+N+Sg+Gen+PxSg1
heastta#čohkun+N+Sg+Gen+PxSg1
heasttahas+Sem/Hum+N+Sg+Gen+PxSg1
heasttalaš+Sem/Hum+N+Sg+Gen+PxSg1
heavdne#ealli+Sem/Ani+N+Sg+Gen+PxSg1
heavdni+Sem/Ani+N+Sg+Gen+PxSg1
heavs#mánni+Sem/Hum+N+Sg+Gen+PxSg1
heavuš#daŋas+N+Sg+Gen+PxSg1
heavvo#jeaggi+Sem/Plc+N+Sg+Gen+PxSg1
heavvo#jieŋat+N+Sg+Gen+PxSg1
heavvo#suotnju+Sem/Plc+N+Sg+Gen+PxSg1
heađe#beaivi+Sem/Time+N+Sg+Gen+PxSg1
heaŋggu+Sem/Plc+N+Sg+Gen+PxSg1
heaŋgá#johtin+N+Sg+Gen+PxSg1
heaŋgá#ruohtas+N+Sg+Gen+PxSg1
heađálaš+Sem/Hum+N+Sg+Gen+PxSg1
hebrea+Sem/Hum+N+Sg+Gen+PxSg1
hebrealaš+Sem/Hum+N+Sg+Gen+PxSg1
hebréa+Sem/Hum+N+Sg+Gen+PxSg1
hebréalaš+Sem/Hum+N+Sg+Gen+PxSg1
hehpoš#suoidni+N+Sg+Gen+PxSg1
hehppel#oaivi+N+Sg+Gen+PxSg1
heivehallan#vejolašvuohta+N+Sg+Gen+PxSg1
heivehallan+N+Sg+Gen+PxSg1
heivehan#geatnegasvuohta+N+Sg+Gen+PxSg1
heivehan#vejolašvuohta+N+Sg+Gen+PxSg1
heivehan#áigodat+Sem/Time+N+Sg+Gen+PxSg1
heiveheapmi+N+Sg+Gen+PxSg1
hejoš+Sem/Hum+Sem/Ani+N+Sg+Gen+PxSg1
hello#duorastat+N+Sg+Gen+PxSg1
hellodagat+N+Sg+Gen+PxSg1
hellodat#beaivi+Sem/Time+N+Sg+Gen+PxSg1
helme#mánnu+N+Sg+Gen+PxSg1
helve#suoidni+N+Sg+Gen+PxSg1
helá#duorastat+N+Sg+Gen+PxSg1
herggon+Sem/Hum+N+Sg+Gen+PxSg1
herodialaš+Sem/Hum+N+Sg+Gen+PxSg1
hersko#guoppar+N+Sg+Gen+PxSg1
herttot+Sem/Hum+N+Sg+Gen+PxSg1
herven+N+Sg+Gen+PxSg1
heterofiila+Sem/Hum+N+Sg+Gen+PxSg1
hetlaš+Sem/Hum+N+Sg+Gen+PxSg1
hevilaš+Sem/Hum+N+Sg+Gen+PxSg1
hevrriideapmi+N+Sg+Gen+PxSg1
hibiskus+N+Sg+Gen+PxSg1
hieibma+Sem/Wthr+N+Sg+Gen+PxSg1
hihtat+Sem/Ani+N+Sg+Gen+PxSg1
hihtun+N+Sg+Gen+PxSg1
hilbatvuohta+N+Sg+Gen+PxSg1
hilbbot+Sem/Hum+Sem/Ani+N+Sg+Gen+PxSg1
hilcu+Sem/Hum+N+Sg+Gen+PxSg1
hilggohas+Sem/Hum+N+Sg+Gen+PxSg1
hilla#gabba+Sem/Hum+Sem/Ani+N+Sg+Gen+PxSg1
hilla#ruovssut+Sem/Hum+Sem/Ani+N+Sg+Gen+PxSg1
hiller+Sem/Ani+N+Sg+Gen+PxSg1
hilsko#šaddu+N+Sg+Gen+PxSg1
hilsku+N+Sg+Gen+PxSg1
himsi+Sem/Hum+N+Sg+Gen+PxSg1
hip%+N+Sg+Gen+PxSg1
hip-hop+N+Sg+Gen+PxSg1
hirbma#váldi+Sem/Org+N+Sg+Gen+PxSg1
historihkkar+Sem/Hum+N+Sg+Gen+PxSg1
historihkkár+Sem/Hum+N+Sg+Gen+PxSg1
historiográfa+Sem/Hum+N+Sg+Gen+PxSg1
historjá#dutki+Sem/Hum+N+Sg+Gen+PxSg1
historjá#searvi+Sem/Org+N+Sg+Gen+PxSg1
hivhli+Sem/Hum+N+Sg+Gen+PxSg1
hivvi+Sem/Hum+N+Sg+Gen+PxSg1
hivvodat#máksin+N+Sg+Gen+PxSg1
hiđaš+Sem/Ani+N+Sg+Gen+PxSg1
hiŋkkan+Sem/Hum+N+Sg+Gen+PxSg1
hoagan+Sem/Hum+N+Sg+Gen+PxSg1
hoahkan+N+Sg+Gen+PxSg1
hoahkka+Sem/Ani+N+Sg+Gen+PxSg1
hoahppo#hállan+N+Sg+Gen+PxSg1
hoahppo#áirras+Sem/Hum+N+Sg+Gen+PxSg1
hoaiddár+Sem/Hum+N+Sg+Gen+PxSg1
hoalan+Sem/Hum+N+Sg+Gen+PxSg1
hoalda+N+Sg+Gen+PxSg1
hoalši+Sem/Hum+N+Sg+Gen+PxSg1
hoammá+Sem/Hum+N+Sg+Gen+PxSg1
hoapmir+Sem/Ani+N+Sg+Gen+PxSg1
hoavda#doavttir+Sem/Hum+N+Sg+Gen+PxSg1
hoavda#goddi+Sem/Org+N+Sg+Gen+PxSg1
hoavda+Sem/Hum+N+Sg+Gen+PxSg1
hoavki+Sem/Hum+N+Sg+Gen+PxSg1
hoavkkát+Sem/Hum+N+Sg+Gen+PxSg1
hoavri+Sem/Hum+N+Sg+Gen+PxSg1
hoavrran+Sem/Hum+N+Sg+Gen+PxSg1
hoavva#riekti+Sem/Org+Sem/Plc+N+Sg+Gen+PxSg1
hoavva+Sem/Org+N+Sg+Gen+PxSg1
hoašša#cihci+Sem/Ani+N+Sg+Gen+PxSg1
hoašša#háigir+Sem/Ani+N+Sg+Gen+PxSg1
hoašša#vuonccis+Sem/Ani+N+Sg+Gen+PxSg1
hoašša+N+Sg+Gen+PxSg1
hobby#boazo#doalli+Sem/Hum+N+Sg+Gen+PxSg1
hohkaheaddji+Sem/Hum+N+Sg+Gen+PxSg1
hohppuivuohta+N+Sg+Gen+PxSg1
holga#heaŋgán+N+Sg+Gen+PxSg1
holga#njuiken+N+Sg+Gen+PxSg1
holggas#bissun+N+Sg+Gen+PxSg1
hombil+Sem/Ani+N+Sg+Gen+PxSg1
homeopáhta+Sem/Hum+N+Sg+Gen+PxSg1
homofiila+Sem/Hum+N+Sg+Gen+PxSg1
homofoba+Sem/Hum+N+Sg+Gen+PxSg1
homsa+Sem/Hum+N+Sg+Gen+PxSg1
honnet#rássi+N+Sg+Gen+PxSg1
hopmil#vahkku+Sem/Time+N+Sg+Gen+PxSg1
horbmá#šaddu+N+Sg+Gen+PxSg1
horbmá+N+Sg+Gen+PxSg1
horti+Sem/Hum+Sem/Ani+N+Sg+Gen+PxSg1
hospitála+Sem/Org+Sem/Build+N+Sg+Gen+PxSg1
hotealla#latnja+Sem/Plc+N+Sg+Gen+PxSg1
hotealla+Sem/Org+Sem/Build+N+Sg+Gen+PxSg1
hovdejeaddji+Sem/Hum+N+Sg+Gen+PxSg1
hovden#goddi+Sem/Org+N+Sg+Gen+PxSg1
hubat+Sem/Ani+N+Sg+Gen+PxSg1
hubmi+Sem/Hum+N+Sg+Gen+PxSg1
hudjuvuohta+N+Sg+Gen+PxSg1
huhppa+Sem/Ani+N+Sg+Gen+PxSg1
huhppá+Sem/Ani+N+Sg+Gen+PxSg1
huhttán#báiki+Sem/Plc+N+Sg+Gen+PxSg1
huikkan+Sem/Hum+N+Sg+Gen+PxSg1
huksehat+Sem/Org+N+Sg+Gen+PxSg1
hukseheaddji+Sem/Hum+N+Sg+Gen+PxSg1
huksehus+N+Sg+Gen+PxSg1
huksejeaddji+Sem/Hum+N+Sg+Gen+PxSg1
huksen#biras+Sem/Plc+N+Sg+Gen+PxSg1
huksen#dárkkisteaddji+Sem/Hum+N+Sg+Gen+PxSg1
huksen#dárkkisteapmi+N+Sg+Gen+PxSg1
huksen#gielddus#avádat+Sem/Plc+N+Sg+Gen+PxSg1
huksen#inšenevra+Sem/Hum+N+Sg+Gen+PxSg1
huksen#lávde#goddi+Sem/Org+N+Sg+Gen+PxSg1
huksen#ossodat+Sem/Org+N+Sg+Gen+PxSg1
huksen#ráđđi+Sem/Org+N+Sg+Gen+PxSg1
huksen#sadji+Sem/Plc+N+Sg+Gen+PxSg1
huksen#ávdnasat+N+Sg+Gen+PxSg1
huksen+N+Sg+Gen+PxSg1
human#etihkkár+Sem/Hum+N+Sg+Gen+PxSg1
humanista+Sem/Hum+N+Sg+Gen+PxSg1
humbil+Sem/Ani+N+Sg+Gen+PxSg1
hummer+Sem/Ani+N+Sg+Gen+PxSg1
humpe#dálki+Sem/Wthr+N+Sg+Gen+PxSg1
humpi+Sem/Hum+N+Sg+Gen+PxSg1
huonaš+Sem/Build+N+Sg+Gen+PxSg1
hurri+Sem/Hum+Sem/Ani+N+Sg+Gen+PxSg1
hurve#beana+Sem/Ani+N+Sg+Gen+PxSg1
hurvi+Sem/Hum+Sem/Ani+N+Sg+Gen+PxSg1
hus#mánni+Sem/Hum+N+Sg+Gen+PxSg1
hutkan#návccat+N+Sg+Gen+PxSg1
hutkan+N+Sg+Gen+PxSg1
hutkáivuohta+N+Sg+Gen+PxSg1
huvlu+Sem/Ani+N+Sg+Gen+PxSg1
huvva+N+Sg+Gen+PxSg1
hymnologa+Sem/Hum+N+Sg+Gen+PxSg1
hábmen#nákca+N+Sg+Gen+PxSg1
hábmen+N+Sg+Gen+PxSg1
hádja#gáiski+N+Sg+Gen+PxSg1
hádja#hearta+N+Sg+Gen+PxSg1
hádja#rássi+N+Sg+Gen+PxSg1
hága+Sem/Hum+N+Sg+Gen+PxSg1
háhcce#njuiken+N+Sg+Gen+PxSg1
háhcešeatni+Sem/Hum+N+Sg+Gen+PxSg1
háhkan#árvu+N+Sg+Gen+PxSg1
háhkan+N+Sg+Gen+PxSg1
háhká+Sem/Ani+N+Sg+Gen+PxSg1
háhtešeapmi+Sem/Hum+N+Sg+Gen+PxSg1
háhtešeatni+Sem/Hum+N+Sg+Gen+PxSg1
hái#suoidni+N+Sg+Gen+PxSg1
háigir+Sem/Ani+N+Sg+Gen+PxSg1
háika+N+Sg+Gen+PxSg1
háipa+Sem/Hum+N+Sg+Gen+PxSg1
háipi+Sem/Hum+N+Sg+Gen+PxSg1
háipá+Sem/Hum+N+Sg+Gen+PxSg1
háiso#suoidni+N+Sg+Gen+PxSg1
háladeapmi+N+Sg+Gen+PxSg1
hálbbidus+N+Sg+Gen+PxSg1
hálbbádus+N+Sg+Gen+PxSg1
hálbái#vuovdin+N+Sg+Gen+PxSg1
hálddahus#bargi+Sem/Hum+N+Sg+Gen+PxSg1
hálddahus#biras+Sem/Org+N+Sg+Gen+PxSg1
hálddahus#departemeanta+Sem/Org+N+Sg+Gen+PxSg1
hálddahus#eisse#váldi+Sem/Org+N+Sg+Gen+PxSg1
hálddahus#hoavda+Sem/Hum+N+Sg+Gen+PxSg1
hálddahus#jođiheaddji+Sem/Hum+N+Sg+Gen+PxSg1
hálddahus#kantuvra+Sem/Org+N+Sg+Gen+PxSg1
hálddahus#kantuvra+Sem/Org+N+Sg+Gen+PxSg1
hálddahus#lávde#goddi+Sem/Org+N+Sg+Gen+PxSg1
hálddahus#orgána+Sem/Org+N+Sg+Gen+PxSg1
hálddahus#ráđđi+Sem/Org+N+Sg+Gen+PxSg1
hálddahus+Sem/Org+Sem/Plc+N+Sg+Gen+PxSg1
hálddašan#eise#váldi+Sem/Org+N+Sg+Gen+PxSg1
hálddašan#geavat+N+Sg+Gen+PxSg1
hálddašan#guovlu+Sem/Plc+N+Sg+Gen+PxSg1
hálddašan#hoavda+Sem/Hum+N+Sg+Gen+PxSg1
hálddašan#orgána+Sem/Org+N+Sg+Gen+PxSg1
hálddašan#vuoigatvuohta+N+Sg+Gen+PxSg1
hálddašan#áittardeaddji+Sem/Hum+N+Sg+Gen+PxSg1
hálddašeaddji+Sem/Hum+N+Sg+Gen+PxSg1
hálddašeapmi+N+Sg+Gen+PxSg1
háldejaš+Sem/Org+N+Sg+Gen+PxSg1
háldejeaddji+Sem/Hum+N+Sg+Gen+PxSg1
hálden#vuoigatvuohta+N+Sg+Gen+PxSg1
háldi+Sem/Hum+N+Sg+Gen+PxSg1
háldo#fáŋga+Sem/Hum+N+Sg+Gen+PxSg1
háldo#ráddjen+N+Sg+Gen+PxSg1
háldo#vejolašvuohta+N+Sg+Gen+PxSg1
háldo#vuoigatvuohta+N+Sg+Gen+PxSg1
háldui#váldin+N+Sg+Gen+PxSg1
háleštallan+N+Sg+Gen+PxSg1
háleštan#skihpár+Sem/Hum+N+Sg+Gen+PxSg1
háliidus+N+Sg+Gen+PxSg1
hálka#gonagas+Sem/Ani+N+Sg+Gen+PxSg1
hálka#loddi+Sem/Ani+N+Sg+Gen+PxSg1
hálka+Sem/Ani+N+Sg+Gen+PxSg1
hállamuš+N+Sg+Gen+PxSg1
hállan+N+Sg+Gen+PxSg1
hállehus+Sem/Org+N+Sg+Gen+PxSg1
hállemas#beaivi+Sem/Time+N+Sg+Gen+PxSg1
hálli+Sem/Hum+N+Sg+Gen+PxSg1
hállju+Sem/Hum+N+Sg+Gen+PxSg1
háluhisvuohta+N+Sg+Gen+PxSg1
háluvuohta+N+Sg+Gen+PxSg1
hámman#roahttu+Sem/Ani+N+Sg+Gen+PxSg1
hámmel#heanni+Sem/Hum+N+Sg+Gen+PxSg1
hámmil#heanni+Sem/Hum+N+Sg+Gen+PxSg1
hámppar#fierbmi+N+Sg+Gen+PxSg1
hámsson+Sem/Ani+N+Sg+Gen+PxSg1
hámádat#rievdadeapmi+N+Sg+Gen+PxSg1
hámádat#rievdan+N+Sg+Gen+PxSg1
hánar+Sem/Hum+N+Sg+Gen+PxSg1
hándal+Sem/Org+N+Sg+Gen+PxSg1
hánddal+Sem/Org+N+Sg+Gen+PxSg1
hánisvuohta+N+Sg+Gen+PxSg1
hápma+Sem/Hum+N+Sg+Gen+PxSg1
hápman#eaiggát+Sem/Hum+N+Sg+Gen+PxSg1
hápme#muhttin+N+Sg+Gen+PxSg1
hárddan+Sem/Hum+N+Sg+Gen+PxSg1
hárddán+Sem/Hum+N+Sg+Gen+PxSg1
hárjehallan#báiki+Sem/Plc+N+Sg+Gen+PxSg1
hárjehallan#áigi+Sem/Time+N+Sg+Gen+PxSg1
hárjehallan+N+Sg+Gen+PxSg1
hárjeheaddji+Sem/Hum+N+Sg+Gen+PxSg1
hárjáneapmi+N+Sg+Gen+PxSg1
hárre#njálbmi+Sem/Hum+N+Sg+Gen+PxSg1
hárre+Sem/Ani+N+Sg+Gen+PxSg1
hárri+Sem/Ani+N+Sg+Gen+PxSg1
hárči+Sem/Hum+N+Sg+Gen+PxSg1
háska+Sem/Ani+N+Sg+Gen+PxSg1
háskil+Sem/Ani+N+Sg+Gen+PxSg1
hássel#niehtti+N+Sg+Gen+PxSg1
hássel#sáhpán+Sem/Ani+N+Sg+Gen+PxSg1
hássel+N+Sg+Gen+PxSg1
hávda#párra+Sem/Ani+Sem/Group+N+Sg+Gen+PxSg1
hávda+Sem/Ani+N+Sg+Gen+PxSg1
hávde#báiki+Sem/Time+N+Sg+Gen+PxSg1
hávde#eana+Sem/Plc+N+Sg+Gen+PxSg1
hávde#roggi+Sem/Plc+N+Sg+Gen+PxSg1
hávdi+N+Sg+Gen+PxSg1
hávdna+Sem/Org+N+Sg+Gen+PxSg1
hávdádan#gobbá+Sem/Ani+N+Sg+Gen+PxSg1
hávdádan#veahkki+Sem/Hum+N+Sg+Gen+PxSg1
hávdádeapmi+N+Sg+Gen+PxSg1
hávdádus+N+Sg+Gen+PxSg1
hávga+Sem/Ani+N+Sg+Gen+PxSg1
hávgga#rássi+N+Sg+Gen+PxSg1
hávrrasvuohta+N+Sg+Gen+PxSg1
hávrravuohta+N+Sg+Gen+PxSg1
hávrris+Sem/Ani+N+Sg+Gen+PxSg1
hávve#dikšun#latnja+Sem/Plc+N+Sg+Gen+PxSg1
háška+Sem/Ani+N+Sg+Gen+PxSg1
håløygalaš+Sem/Hum+N+Sg+Gen+PxSg1
idealista+Sem/Hum+N+Sg+Gen+PxSg1
ideologa+Sem/Hum+N+Sg+Gen+PxSg1
idiohta+Sem/Hum+N+Sg+Gen+PxSg1
idja#buolaš+Sem/Wthr+N+Sg+Gen+PxSg1
idja#fákta+Sem/Hum+N+Sg+Gen+PxSg1
idja#gerbmosat+N+Sg+Gen+PxSg1
idja#gozán+Sem/Hum+N+Sg+Gen+PxSg1
idja#gálut+N+Sg+Gen+PxSg1
idja#gáranas+Sem/Hum+N+Sg+Gen+PxSg1
idja#lahkki+Sem/Time+N+Sg+Gen+PxSg1
idja#loddi+Sem/Ani+N+Sg+Gen+PxSg1
idja#mátkkošteapmi+N+Sg+Gen+PxSg1
idja#rávga+Sem/Hum+N+Sg+Gen+PxSg1
idja#sadji+Sem/Plc+N+Sg+Gen+PxSg1
idja#skeaiki+Sem/Hum+N+Sg+Gen+PxSg1
idja#stállu+Sem/Hum+N+Sg+Gen+PxSg1
idja#čorgi+N+Sg+Gen+PxSg1
idja+Sem/Time+N+Sg+Gen+PxSg1
idne#šaddu+N+Sg+Gen+PxSg1
idni+N+Sg+Gen+PxSg1
idola+N+Sg+Gen+PxSg1
iehčame#bealušteapmi+N+Sg+Gen+PxSg1
iehčamet#bealušteapmi+N+Sg+Gen+PxSg1
iehčan#bealušteapmi+N+Sg+Gen+PxSg1
iehčanasvuohta+N+Sg+Gen+PxSg1
ieš#almmái+Sem/Hum+N+Sg+Gen+PxSg1
ieš#biehttaleapmi+N+Sg+Gen+PxSg1
ieš#bistu+N+Sg+Gen+PxSg1
ieš#bálvaleapmi+N+Sg+Gen+PxSg1
ieš#deaddu+N+Sg+Gen+PxSg1
ieš#doaibmi+Sem/Hum+Sem/Org+N+Sg+Gen+PxSg1
ieš#doalli+Sem/Hum+N+Sg+Gen+PxSg1
ieš#dovdu+N+Sg+Gen+PxSg1
ieš#duhtadeapmi+N+Sg+Gen+PxSg1
ieš#eaiggát+Sem/Hum+N+Sg+Gen+PxSg1
ieš#eaiggátvuohta+N+Sg+Gen+PxSg1
ieš#ealli+Sem/Ani+N+Sg+Gen+PxSg1
ieš#eallin+N+Sg+Gen+PxSg1
ieš#ealáhus#doalli+Sem/Hum+N+Sg+Gen+PxSg1
ieš#evalueren+N+Sg+Gen+PxSg1
ieš#goddin+N+Sg+Gen+PxSg1
ieš#gudnejahttin+N+Sg+Gen+PxSg1
ieš#guđet#namuheaddji+Sem/Hum+N+Sg+Gen+PxSg1
ieš#gáhtten+N+Sg+Gen+PxSg1
ieš#hálddahus+Sem/Org+N+Sg+Gen+PxSg1
ieš#hálddašeapmi+N+Sg+Gen+PxSg1
ieš#iežas#guorahallan+N+Sg+Gen+PxSg1
ieš#ipmirdeapmi+N+Sg+Gen+PxSg1
ieš#luddan+N+Sg+Gen+PxSg1
ieš#lágalašvuohta+N+Sg+Gen+PxSg1
ieš#meahttunvuohta+N+Sg+Gen+PxSg1
ieš#mearridan#vuoigatvuohta+N+Sg+Gen+PxSg1
ieš#mearrideaddji+Sem/Hum+Sem/Org+N+Sg+Gen+PxSg1
ieš#mearrideapmi+N+Sg+Gen+PxSg1
ieš#máksin+N+Sg+Gen+PxSg1
ieš#oaivves#lohkan+N+Sg+Gen+PxSg1
ieš#ovdáneapmi+N+Sg+Gen+PxSg1
ieš#ruhtadeapmi+N+Sg+Gen+PxSg1
ieš#ráđđejeaddji+Sem/Hum+Sem/Org+N+Sg+Gen+PxSg1
ieš#soardin+N+Sg+Gen+PxSg1
ieš#sorbmen+N+Sg+Gen+PxSg1
ieš#stivren+N+Sg+Gen+PxSg1
ieš#vahágahttin+N+Sg+Gen+PxSg1
ieš#visolaš+Sem/Hum+N+Sg+Gen+PxSg1
ieš#vuohta+N+Sg+Gen+PxSg1
ieš#árvu+N+Sg+Gen+PxSg1
ieš#árvvoštallan+N+Sg+Gen+PxSg1
ieš#šállošeapmi+N+Sg+Gen+PxSg1
iežade#bealušteapmi+N+Sg+Gen+PxSg1
iežadet#bealušteapmi+N+Sg+Gen+PxSg1
iežan#bealušteapmi+N+Sg+Gen+PxSg1
iežas#bealušteapmi+N+Sg+Gen+PxSg1
iežas#vástidan#áigodat+Sem/Time+N+Sg+Gen+PxSg1
iežas#vástádus#áigiG+N+Sg+Gen+PxSg1
iežaset#bealušteapmi+N+Sg+Gen+PxSg1
iežaska#bealušteapmi+N+Sg+Gen+PxSg1
iežat#bealušteapmi+N+Sg+Gen+PxSg1
ihpil+Sem/Hum+N+Sg+Gen+PxSg1
ihtaluddamat+N+Sg+Gen+PxSg1
ihtamat+N+Sg+Gen+PxSg1
ihtin#áigi+Sem/Time+N+Sg+Gen+PxSg1
ihto#narti+N+Sg+Gen+PxSg1
ihto#sinut+N+Sg+Gen+PxSg1
ihttomat+N+Sg+Gen+PxSg1
ihttá#beaivi+N+Sg+Gen+PxSg1
iissot+N+Sg+Gen+PxSg1
iissot+N+Sg+Gen+PxSg1
ikona+Sem/Hum+Sem/Org+N+Sg+Gen+PxSg1
ilbmi+Sem/Wthr+N+Sg+Gen+PxSg1
ildi#gallevuohta+N+Sg+Gen+PxSg1
illu#beaivi+Sem/Time+N+Sg+Gen+PxSg1
illá#veadjin+N+Sg+Gen+PxSg1
imeš#guovttos+N+Sg+Gen+PxSg1
immuna#eastadeaddji+N+Sg+Gen+PxSg1
impedimeanta#meroštallan+N+Sg+Gen+PxSg1
impediment#oassi+N+Sg+Gen+PxSg1
imperatiiva+N+Sg+Gen+PxSg1
imperfeakta+N+Sg+Gen+PxSg1
imperialisma+N+Sg+Gen+PxSg1
implikašuvdna+N+Sg+Gen+PxSg1
importa#suodjaleapmi+N+Sg+Gen+PxSg1
importa+N+Sg+Gen+PxSg1
impresario+N+Sg+Gen+PxSg1
impresjonisma+N+Sg+Gen+PxSg1
impressionisma+N+Sg+Gen+PxSg1
improvisašuvdna+N+Sg+Gen+PxSg1
impulsa+N+Sg+Gen+PxSg1
indeaksa#heivehallan+N+Sg+Gen+PxSg1
indiviida+Sem/Hum+Sem/Ani+N+Sg+Gen+PxSg1
indiána#čearda+Sem/Org+N+Sg+Gen+PxSg1
indiána+Sem/Hum+N+Sg+Gen+PxSg1
industriija#guovlu+Sem/Plc+N+Sg+Gen+PxSg1
industriija+Sem/Org+N+Sg+Gen+PxSg1
infanteriija+Sem/Org+N+Sg+Gen+PxSg1
infekšuvdna#báiki+Sem/Plc+N+Sg+Gen+PxSg1
infekšuvdna#ossodat+Sem/Org+N+Sg+Gen+PxSg1
informánta+Sem/Hum+N+Sg+Gen+PxSg1
inseakta+Sem/Ani+N+Sg+Gen+PxSg1
inspektevra+Sem/Hum+N+Sg+Gen+PxSg1
inspektoráhta+Sem/Org+N+Sg+Gen+PxSg1
instituhtta+Sem/Org+N+Sg+Gen+PxSg1
institušuvdna+Sem/Org+N+Sg+Gen+PxSg1
instruktevra+Sem/Hum+N+Sg+Gen+PxSg1
instánsa+Sem/Org+N+Sg+Gen+PxSg1
interim#stivra+Sem/Org+N+Sg+Gen+PxSg1
internáhta+Sem/Org+N+Sg+Gen+PxSg1
internáhtta+Sem/Org+N+Sg+Gen+PxSg1
interpellašuvdna#digaštallan+N+Sg+Gen+PxSg1
interpellánta+Sem/Hum+N+Sg+Gen+PxSg1
intreassa#organisašuvdna+Sem/Org+N+Sg+Gen+PxSg1
inuhkka+Sem/Hum+N+Sg+Gen+PxSg1
inuihtta+Sem/Hum+N+Sg+Gen+PxSg1
invaliida+Sem/Hum+N+Sg+Gen+PxSg1
inventeren+N+Sg+Gen+PxSg1
investeren#luoittuheapmi+N+Sg+Gen+PxSg1
investeren+N+Sg+Gen+PxSg1
investor+Sem/Hum+N+Sg+Gen+PxSg1
inšenevra+Sem/Hum+N+Sg+Gen+PxSg1
ipme#bealle+Sem/Hum+N+Sg+Gen+PxSg1
ipmet+Sem/Hum+N+Sg+Gen+PxSg1
ipmi+Sem/Hum+N+Sg+Gen+PxSg1
ipmil#balolašvuohta+N+Sg+Gen+PxSg1
ipmil#biehttaleaddji+Sem/Hum+N+Sg+Gen+PxSg1
ipmil#bálvaleaddji+Sem/Hum+N+Sg+Gen+PxSg1
ipmil#gonagas+Sem/Hum+N+Sg+Gen+PxSg1
ipmil+Sem/Hum+N+Sg+Gen+PxSg1
ipmilvuohta+N+Sg+Gen+PxSg1
ipmit+Sem/Hum+N+Sg+Gen+PxSg1
ipmárdus+N+Sg+Gen+PxSg1
irdni+N+Sg+Gen+PxSg1
irge#bárdni+Sem/Hum+N+Sg+Gen+PxSg1
irge#reaŋga+Sem/Hum+N+Sg+Gen+PxSg1
irggeš#guovttos+N+Sg+Gen+PxSg1
irgi+Sem/Hum+N+Sg+Gen+PxSg1
iris#šaddu+N+Sg+Gen+PxSg1
irján+N+Sg+Gen+PxSg1
isit+Sem/Hum+N+Sg+Gen+PxSg1
isitvuohta+N+Sg+Gen+PxSg1
iskan#juohkin+N+Sg+Gen+PxSg1
iskan#vuoigatvuohta+N+Sg+Gen+PxSg1
iskan#vuostái#váldin+N+Sg+Gen+PxSg1
iskan+N+Sg+Gen+PxSg1
iskkadallan+N+Sg+Gen+PxSg1
iskkadan#jahki+Sem/Time+N+Sg+Gen+PxSg1
iskkadan#kommišuvdna+Sem/Org+N+Sg+Gen+PxSg1
iskkadan#latnja+Sem/Plc+N+Sg+Gen+PxSg1
iskkadeaddji+Sem/Hum+N+Sg+Gen+PxSg1
iskkadeapmi+N+Sg+Gen+PxSg1
iskkár+Sem/Hum+N+Sg+Gen+PxSg1
iskár#čoahkkin+N+Sg+Gen+PxSg1
isláma+Sem/Hum+Sem/Group+N+Sg+Gen+PxSg1
islándda#jeagil+N+Sg+Gen+PxSg1
ismaellaš+Sem/Hum+N+Sg+Gen+PxSg1
israellaš+Sem/Hum+N+Sg+Gen+PxSg1
isá+Sem/Hum+N+Sg+Gen+PxSg1
italialaš+Sem/Hum+N+Sg+Gen+PxSg1
itkkus+Sem/Plc+N+Sg+Gen+PxSg1
itko#šaddu+N+Sg+Gen+PxSg1
itália#rái#suoidni+N+Sg+Gen+PxSg1
ivdne#biktasat+N+Sg+Gen+PxSg1
ivdne#dovdan+N+Sg+Gen+PxSg1
ivdne#geavaheapmi+N+Sg+Gen+PxSg1
ivdne#kopieren+N+Sg+Gen+PxSg1
ivdne#temperatuvra+N+Sg+Gen+PxSg1
ivgu#heasta+Sem/Ani+N+Sg+Gen+PxSg1
ivssut+N+Sg+Gen+PxSg1
ivssut+N+Sg+Gen+PxSg1
iđat+N+Sg+Gen+PxSg1
iđedis#beaivi+Sem/Time+N+Sg+Gen+PxSg1
iđedis#guovssu+Sem/Time+N+Sg+Gen+PxSg1
iđedis#idja+Sem/Time+N+Sg+Gen+PxSg1
iđedis#roađđi+N+Sg+Gen+PxSg1
iđedis#veaigi+Sem/Time+N+Sg+Gen+PxSg1
iđit#beaivi+Sem/Time+N+Sg+Gen+PxSg1
iđit#beale#idja+Sem/Time+N+Sg+Gen+PxSg1
iđit#bodda+N+Sg+Gen+PxSg1
iđit#boddu+N+Sg+Gen+PxSg1
iđit#guovssu+Sem/Time+N+Sg+Gen+PxSg1
iđit#gáffe+N+Sg+Gen+PxSg1
iđit#idja+Sem/Time+N+Sg+Gen+PxSg1
iđit#veaigi+Sem/Time+N+Sg+Gen+PxSg1
iđit+Sem/Time+N+Sg+Gen+PxSg1
iđus#šaddu+N+Sg+Gen+PxSg1
iđđedis#beaivi+Sem/Time+N+Sg+Gen+PxSg1
iđđedis#idja+Sem/Time+N+Sg+Gen+PxSg1
iđđedis#roađđi+N+Sg+Gen+PxSg1
iđđedis#veaigi+Sem/Time+N+Sg+Gen+PxSg1
iđđes#beaivi+Sem/Time+N+Sg+Gen+PxSg1
iđđes#idja+Sem/Time+N+Sg+Gen+PxSg1
iđđes#roađđi+N+Sg+Gen+PxSg1
iđđes#suhkan+N+Sg+Gen+PxSg1
iđđes#veaigi+Sem/Time+N+Sg+Gen+PxSg1
jaggi+Sem/Hum+N+Sg+Gen+PxSg1
jagi#áigi+Sem/Time+N+Sg+Gen+PxSg1
jahke#bealle+Sem/Time+N+Sg+Gen+PxSg1
kilo#bealle+Sem/Time+N+Sg+Gen+PxSg1
jahke#bealli+Sem/Time+N+Sg+Gen+PxSg1
jahke#duhát#molsun+N+Sg+Gen+PxSg1
jahke#duhát#sadji+Sem/Plc+N+Sg+Gen+PxSg1
jahke#duhát+Sem/Time+N+Sg+Gen+PxSg1
jahke#geahččaleapmi+N+Sg+Gen+PxSg1
jahke#logahallan+N+Sg+Gen+PxSg1
jahke#lohki+N+Sg+Gen+PxSg1
jahke#luopmu+Sem/Time+N+Sg+Gen+PxSg1
jahke#molsun+N+Sg+Gen+PxSg1
jahke#njealjehas+Sem/Time+N+Sg+Gen+PxSg1
jahke#šaddu+N+Sg+Gen+PxSg1
jahke#čielggadan#hálden+N+Sg+Gen+PxSg1
jahke#čielggadeapmi+N+Sg+Gen+PxSg1
jahke#čuohti+Sem/Time+N+Sg+Gen+PxSg1
jahki+Sem/Time+N+Sg+Gen+PxSg1
jahkodat#fárren+N+Sg+Gen+PxSg1
jahkodat#johtin+N+Sg+Gen+PxSg1
jahkodat+Sem/Time+N+Sg+Gen+PxSg1
jalga#čuohppan+N+Sg+Gen+PxSg1
jalga+Sem/Plc+N+Sg+Gen+PxSg1
jalgadas+Sem/Plc+N+Sg+Gen+PxSg1
jalggáš+Sem/Plc+N+Sg+Gen+PxSg1
jalla+Sem/Hum+N+Sg+Gen+PxSg1
jallas#oaivi+Sem/Hum+N+Sg+Gen+PxSg1
jallavuohta+N+Sg+Gen+PxSg1
jalleš+Sem/Hum+N+Sg+Gen+PxSg1
jallor+Sem/Hum+N+Sg+Gen+PxSg1
jalvi+Sem/Plc+N+Sg+Gen+PxSg1
jaman+Sem/Hum+N+Sg+Gen+PxSg1
janzi+Sem/Hum+N+Sg+Gen+PxSg1
japanesár+Sem/Hum+N+Sg+Gen+PxSg1
jarfi+Sem/Hum+N+Sg+Gen+PxSg1
jarin+Sem/Plc+N+Sg+Gen+PxSg1
jaskatvuohta+N+Sg+Gen+PxSg1
jaskesvuohta+N+Sg+Gen+PxSg1
jassa#narti+N+Sg+Gen+PxSg1
jassa#nuorsa+N+Sg+Gen+PxSg1
jassa+Sem/Plc+N+Sg+Gen+PxSg1
jaŋádat+Sem/Wthr+N+Sg+Gen+PxSg1
jeagel#bordin+N+Sg+Gen+PxSg1
jeagel#eana+Sem/Plc+N+Sg+Gen+PxSg1
jeagel#limpu+N+Sg+Gen+PxSg1
jeagge#biššan+N+Sg+Gen+PxSg1
jeagge#boska+N+Sg+Gen+PxSg1
jeagge#eana+Sem/Plc+N+Sg+Gen+PxSg1
jeagge#fálli+Sem/Ani+N+Sg+Gen+PxSg1
jeagge#gieva+Sem/Plc+N+Sg+Gen+PxSg1
jeagge#guškil+Sem/Ani+N+Sg+Gen+PxSg1
jeagge#hilsku+N+Sg+Gen+PxSg1
jeagge#hoašša+N+Sg+Gen+PxSg1
jeagge#horbmá+N+Sg+Gen+PxSg1
jeagge#hávut+N+Sg+Gen+PxSg1
jeagge#lotte#muorji+N+Sg+Gen+PxSg1
jeagge#meahkástat+Sem/Ani+N+Sg+Gen+PxSg1
jeagge#muorji+N+Sg+Gen+PxSg1
jeagge#máđir+N+Sg+Gen+PxSg1
jeagge#narti+N+Sg+Gen+PxSg1
jeagge#sáhpal+N+Sg+Gen+PxSg1
jeagge#ullu+N+Sg+Gen+PxSg1
jeagge#viola+N+Sg+Gen+PxSg1
jeagge#viroš+Sem/Ani+N+Sg+Gen+PxSg1
jeagge#vizar+Sem/Ani+N+Sg+Gen+PxSg1
jeagge#vuonccis+Sem/Ani+N+Sg+Gen+PxSg1
jeagge#čoalči+N+Sg+Gen+PxSg1
jeaggi+Sem/Plc+N+Sg+Gen+PxSg1
jeagil+N+Sg+Gen+PxSg1
jeagildeapmi+N+Sg+Gen+PxSg1
jearahallan+N+Sg+Gen+PxSg1
jearji+N+Sg+Gen+PxSg1
jearjá+N+Sg+Gen+PxSg1
jearru+N+Sg+Gen+PxSg1
jearta+N+Sg+Gen+PxSg1
jeatká+Sem/Hum+N+Sg+Gen+PxSg1
jeavdi+Sem/Hum+N+Sg+Gen+PxSg1
jeaŋga#goargŋun+N+Sg+Gen+PxSg1
jeađjá+N+Sg+Gen+PxSg1
jebuslaš+Sem/Hum+N+Sg+Gen+PxSg1
jeŋgen+N+Sg+Gen+PxSg1
jeđđejeaddji+Sem/Hum+N+Sg+Gen+PxSg1
jiegis+Sem/Ani+N+Sg+Gen+PxSg1
jiehkis+Sem/Ani+N+Sg+Gen+PxSg1
jiehkki+Sem/Plc+N+Sg+Gen+PxSg1
jiehtanas+Sem/Hum+N+Sg+Gen+PxSg1
jiehčame#bealušteapmi+N+Sg+Gen+PxSg1
jiehčamet#bealušteapmi+N+Sg+Gen+PxSg1
jiehčan#bealušteapmi+N+Sg+Gen+PxSg1
jiekta#šaddu+N+Sg+Gen+PxSg1
jiekŋa#badji+Sem/Time+N+Sg+Gen+PxSg1
jiekŋa#doadjin+N+Sg+Gen+PxSg1
jiekŋa#golgan+N+Sg+Gen+PxSg1
jiekŋa#guolli+Sem/Ani+N+Sg+Gen+PxSg1
jiekŋa#johtin+N+Sg+Gen+PxSg1
jiekŋa#loddi+Sem/Ani+N+Sg+Gen+PxSg1
jiekŋa#áigi+Sem/Time+N+Sg+Gen+PxSg1
jiekŋa#čielkkis+Sem/Ani+N+Sg+Gen+PxSg1
jiekŋa+Sem/Wthr+N+Sg+Gen+PxSg1
jiella+Sem/Wthr+N+Sg+Gen+PxSg1
jiellat+Sem/Hum+N+Sg+Gen+PxSg1
jiellun+N+Sg+Gen+PxSg1
jiena#alideaddji+Sem/Hum+N+Sg+Gen+PxSg1
jienahisvuohta+N+Sg+Gen+PxSg1
jienastan#biire+Sem/Plc+N+Sg+Gen+PxSg1
jienastan#geatnegasvuohta+N+Sg+Gen+PxSg1
jienastan#njuolggadusat+N+Sg+Gen+PxSg1
jienastan#stivra+Sem/Org+N+Sg+Gen+PxSg1
jienastan#vuoigatvuohta+N+Sg+Gen+PxSg1
jienastan#vuoigatvuođalaš+Sem/Hum+N+Sg+Gen+PxSg1
jienastan#vuoittahallan+N+Sg+Gen+PxSg1
jienasteaddji+Sem/Hum+N+Sg+Gen+PxSg1
jienasteapmi+N+Sg+Gen+PxSg1
jienastus#lohku+Sem/Hum+Sem/Group+N+Sg+Gen+PxSg1
jiepma+Sem/Ani+N+Sg+Gen+PxSg1
jierbmivuohta+N+Sg+Gen+PxSg1
jieret#muorra+N+Sg+Gen+PxSg1
jieret#šaddu+N+Sg+Gen+PxSg1
jieret+N+Sg+Gen+PxSg1
jierit#muorra+N+Sg+Gen+PxSg1
jierit#šaddu+N+Sg+Gen+PxSg1
jierit+N+Sg+Gen+PxSg1
jierástuddi+Sem/Hum+N+Sg+Gen+PxSg1
jietna#bádden+N+Sg+Gen+PxSg1
jietna#dusten#iešvuohta+N+Sg+Gen+PxSg1
jietna#geavaheapmi+N+Sg+Gen+PxSg1
jietna#guoddi+N+Sg+Gen+PxSg1
jietna#lohkki+Sem/Hum+N+Sg+Gen+PxSg1
jietnadat#gaskavuohta+N+Sg+Gen+PxSg1
jievja#seal#čáihni+Sem/Ani+N+Sg+Gen+PxSg1
jievja#skuolfi+Sem/Ani+N+Sg+Gen+PxSg1
jievja#čalbmi+Sem/Hum+Sem/Ani+N+Sg+Gen+PxSg1
jievja#čiel#čáihni+Sem/Ani+N+Sg+Gen+PxSg1
jievja#čoarvi+Sem/Ani+N+Sg+Gen+PxSg1
jievja+Sem/Ani+N+Sg+Gen+PxSg1
jievže#loddi+Sem/Ani+N+Sg+Gen+PxSg1
jiežade#bealušteapmi+N+Sg+Gen+PxSg1
jiežadet#bealušteapmi+N+Sg+Gen+PxSg1
jiežan#bealušteapmi+N+Sg+Gen+PxSg1
jiežas#bealušteapmi+N+Sg+Gen+PxSg1
jiežaset#bealušteapmi+N+Sg+Gen+PxSg1
jiežaska#bealušteapmi+N+Sg+Gen+PxSg1
jiežat#bealušteapmi+N+Sg+Gen+PxSg1
jikkat+N+Sg+Gen+PxSg1
jitnosit#lohkan+N+Sg+Gen+PxSg1
joatki+Sem/Hum+N+Sg+Gen+PxSg1
joatkka#oahppan+N+Sg+Gen+PxSg1
joatkka#skuvla+Sem/Org+N+Sg+Gen+PxSg1
joatkka#skuvlen+N+Sg+Gen+PxSg1
joavdelasvuohta+N+Sg+Gen+PxSg1
joavdu+Sem/Time+N+Sg+Gen+PxSg1
joavggahat+Sem/Wthr+N+Sg+Gen+PxSg1
joavko#digaštallan+N+Sg+Gen+PxSg1
joavko#diđolašvuohta+N+Sg+Gen+PxSg1
joavko#jođiheaddji+Sem/Hum+N+Sg+Gen+PxSg1
joavko#latnja+Sem/Plc+N+Sg+Gen+PxSg1
joavko#lášmmohallan+N+Sg+Gen+PxSg1
joavku+Sem/Org+N+Sg+Gen+PxSg1
joavkudeapmi+N+Sg+Gen+PxSg1
jobbár+Sem/Hum+N+Sg+Gen+PxSg1
joga#bodni+Sem/Plc+N+Sg+Gen+PxSg1
jogaš+Sem/Plc+N+Sg+Gen+PxSg1
joh#gáddi+Sem/Plc+N+Sg+Gen+PxSg1
johka#buoidda+Sem/Ani+N+Sg+Gen+PxSg1
johka#buođđun+N+Sg+Gen+PxSg1
johka#gáddi+Sem/Plc+N+Sg+Gen+PxSg1
johka#roggi+Sem/Plc+N+Sg+Gen+PxSg1
johka#sadji+Sem/Plc+N+Sg+Gen+PxSg1
johka#širrá+Sem/Ani+N+Sg+Gen+PxSg1
johka+Sem/Plc+N+Sg+Gen+PxSg1
johtaleaddji+Sem/Hum+N+Sg+Gen+PxSg1
johtalus#departemeanta+Sem/Org+N+Sg+Gen+PxSg1
johtalus#dárkkisteaddji+Sem/Hum+N+Sg+Gen+PxSg1
johtilvuohta+N+Sg+Gen+PxSg1
johtin#guovlu+Sem/Plc+N+Sg+Gen+PxSg1
johtin+N+Sg+Gen+PxSg1
johtolat#bagadeapmi+N+Sg+Gen+PxSg1
johtolat#dieđut+N+Sg+Gen+PxSg1
johtolat#dilálašvuođat+N+Sg+Gen+PxSg1
johtolat#dorvvolašvuohta+N+Sg+Gen+PxSg1
johtolat#dárkkisteapmi+N+Sg+Gen+PxSg1
johtolat#goziheapmi+N+Sg+Gen+PxSg1
johtolat#guovlu+Sem/Plc+N+Sg+Gen+PxSg1
johtolat#inšenevra+Sem/Hum+N+Sg+Gen+PxSg1
johtolat#joavku+Sem/Org+N+Sg+Gen+PxSg1
johtolat#lihkuhisvuohta+N+Sg+Gen+PxSg1
johtolat#meroštallan+N+Sg+Gen+PxSg1
johtolat#oahpaheapmi+N+Sg+Gen+PxSg1
johtolat#organiseren+N+Sg+Gen+PxSg1
johtolat#plánen+N+Sg+Gen+PxSg1
johtolat#reguleren+N+Sg+Gen+PxSg1
johtolat#sadji+Sem/Plc+N+Sg+Gen+PxSg1
johtolat#saneren+N+Sg+Gen+PxSg1
johtolat#sihkarvuohta+N+Sg+Gen+PxSg1
johtolat#vejolašvuohta+N+Sg+Gen+PxSg1
johtolat#vuoigatvuohta+N+Sg+Gen+PxSg1
johtolat#várdádeaddji+Sem/Hum+N+Sg+Gen+PxSg1
johtolat#áigi+N+Sg+Gen+PxSg1
johtolat#álggaheapmi+N+Sg+Gen+PxSg1
johtti#guolásteaddji+Sem/Hum+N+Sg+Gen+PxSg1
johtti#gávppálaš+Sem/Hum+N+Sg+Gen+PxSg1
johtti#loddi+Sem/Ani+N+Sg+Gen+PxSg1
johtti#oahpaheaddji+Sem/Hum+N+Sg+Gen+PxSg1
johtti#sápmelaš+Sem/Hum+N+Sg+Gen+PxSg1
johtti#sápmiG+N+Sg+Gen+PxSg1
johtti#vuovdaleaddji+Sem/Hum+N+Sg+Gen+PxSg1
johtti+Sem/Hum+N+Sg+Gen+PxSg1
johttáleaddji+Sem/Hum+N+Sg+Gen+PxSg1
johttán+N+Sg+Gen+PxSg1
johtu#guolli+Sem/Ani+N+Sg+Gen+PxSg1
johtu#luossa+Sem/Ani+N+Sg+Gen+PxSg1
jokŋa+N+Sg+Gen+PxSg1
jolle#áldu+Sem/Ani+N+Sg+Gen+PxSg1
jolli+Sem/Ani+N+Sg+Gen+PxSg1
jom#fruvvá+Sem/Hum+N+Sg+Gen+PxSg1
jonssot+N+Sg+Gen+PxSg1
joraheapmi+N+Sg+Gen+PxSg1
joraldat#heargi+Sem/Ani+N+Sg+Gen+PxSg1
jorba#čuro#lasta+N+Sg+Gen+PxSg1
jorbalassii#luisten+N+Sg+Gen+PxSg1
jorbá+Sem/Hum+N+Sg+Gen+PxSg1
jordda#movra+Sem/Hum+N+Sg+Gen+PxSg1
jordda#mur+Sem/Hum+N+Sg+Gen+PxSg1
jordda#mura+Sem/Hum+N+Sg+Gen+PxSg1
jorgalahttin+N+Sg+Gen+PxSg1
jorgaleaddji+Sem/Hum+N+Sg+Gen+PxSg1
jorggehan#šlimpun+N+Sg+Gen+PxSg1
jorggiheapmi+N+Sg+Gen+PxSg1
jorgá#biegga+Sem/Wthr+N+Sg+Gen+PxSg1
joriheapmi+N+Sg+Gen+PxSg1
jorraleapmi+N+Sg+Gen+PxSg1
jorran+N+Sg+Gen+PxSg1
jorre#biegga+Sem/Wthr+N+Sg+Gen+PxSg1
jorri#biegga+Sem/Wthr+N+Sg+Gen+PxSg1
jorta#mora+Sem/Hum+N+Sg+Gen+PxSg1
jorta#movra+Sem/Hum+N+Sg+Gen+PxSg1
jortta#mora+Sem/Hum+N+Sg+Gen+PxSg1
jortta#movra+Sem/Hum+N+Sg+Gen+PxSg1
jortta+Sem/Hum+N+Sg+Gen+PxSg1
journalista#searvi+Sem/Org+N+Sg+Gen+PxSg1
journalista+Sem/Hum+N+Sg+Gen+PxSg1
journála#arkiiva+Sem/Org+N+Sg+Gen+PxSg1
journála#ovddas#vástideaddji+Sem/Hum+N+Sg+Gen+PxSg1
jovra#mor+Sem/Hum+N+Sg+Gen+PxSg1
jovssus#joavku+Sem/Org+N+Sg+Gen+PxSg1
jođas#gáma#basttat+N+Sg+Gen+PxSg1
jođihan#doaimmahat+Sem/Org+N+Sg+Gen+PxSg1
jođihan#fápmu+N+Sg+Gen+PxSg1
jođihan#goddi+Sem/Org+N+Sg+Gen+PxSg1
jođihan#njuolggadusat+N+Sg+Gen+PxSg1
jođihan#árvu+N+Sg+Gen+PxSg1
jođihan#áŋgirdeapmi+N+Sg+Gen+PxSg1
jođiheaddji+Sem/Hum+N+Sg+Gen+PxSg1
jođihisvuohta+N+Sg+Gen+PxSg1
jođuhisvuohta+N+Sg+Gen+PxSg1
jođádat+Sem/Wthr+N+Sg+Gen+PxSg1
judálaš+Sem/Hum+N+Sg+Gen+PxSg1
jugalmasat+N+Sg+Gen+PxSg1
jugešvuohta+N+Sg+Gen+PxSg1
juggi+Sem/Plc+N+Sg+Gen+PxSg1
juguhisvuohta+N+Sg+Gen+PxSg1
juhkan+N+Sg+Gen+PxSg1
juhkanvuohta+N+Sg+Gen+PxSg1
juhkki+Sem/Hum+N+Sg+Gen+PxSg1
juhkkáš+Sem/Ani+N+Sg+Gen+PxSg1
juksu+Sem/Ani+N+Sg+Gen+PxSg1
julev#sámi#eanaG+N+Sg+Gen+PxSg1
julev#sámi#siida+Sem/Org+Sem/Plc+N+Sg+Gen+PxSg1
julev#sámi#sohka+Sem/Hum+Sem/Group+N+Sg+Gen+PxSg1
julev#sámi#álbmot+Sem/Hum+Sem/Group+N+Sg+Gen+PxSg1
julev#sápmelaš+Sem/Hum+N+Sg+Gen+PxSg1
julev#sápmiG+N+Sg+Gen+PxSg1
julevu#sámi#eanaG+N+Sg+Gen+PxSg1
julevu#sámi#siida+Sem/Org+Sem/Plc+N+Sg+Gen+PxSg1
julevu#sámi#sohka+Sem/Hum+Sem/Group+N+Sg+Gen+PxSg1
julevu#sámi#álbmot+Sem/Hum+Sem/Group+N+Sg+Gen+PxSg1
julevu#sápmiG+N+Sg+Gen+PxSg1
julggašteapmi+N+Sg+Gen+PxSg1
julii#mánnu+N+Sg+Gen+PxSg1
julmmes#váldi+Sem/Org+N+Sg+Gen+PxSg1
jumeš#bealli+Sem/Hum+N+Sg+Gen+PxSg1
jumeš+Sem/Hum+N+Sg+Gen+PxSg1
jumežagat+N+Sg+Gen+PxSg1
junii#mánnu+N+Sg+Gen+PxSg1
junior+Sem/Hum+N+Sg+Gen+PxSg1
juoga+Sem/Plc+N+Sg+Gen+PxSg1
juogadan#mieđiheapmi+N+Sg+Gen+PxSg1
juogadeaddji+Sem/Hum+N+Sg+Gen+PxSg1
juogadeapmi+N+Sg+Gen+PxSg1
juogustus+N+Sg+Gen+PxSg1
juogut+N+Sg+Gen+PxSg1
juohke#olmmoš+Sem/Hum+N+Sg+Gen+PxSg1
juohkin+N+Sg+Gen+PxSg1
juohkki+Sem/Hum+N+Sg+Gen+PxSg1
juohko#molsun+N+Sg+Gen+PxSg1
juohku+N+Sg+Gen+PxSg1
juoigan+N+Sg+Gen+PxSg1
juoigi+Sem/Hum+N+Sg+Gen+PxSg1
juolge#dikšun+N+Sg+Gen+PxSg1
juolge#lahkki+Sem/Hum+N+Sg+Gen+PxSg1
juolge#mánná+Sem/Hum+N+Sg+Gen+PxSg1
juolget#bealli+Sem/Hum+N+Sg+Gen+PxSg1
juolludus+N+Sg+Gen+PxSg1
juolut+N+Sg+Gen+PxSg1
juomet#bealli+Sem/Hum+N+Sg+Gen+PxSg1
juomit+Sem/Hum+N+Sg+Gen+PxSg1
juopmo#šaddu+N+Sg+Gen+PxSg1
juopmu+N+Sg+Gen+PxSg1
juovahat+Sem/Plc+N+Sg+Gen+PxSg1
juovka#goalsi+Sem/Ani+N+Sg+Gen+PxSg1
juovka#lukti+N+Sg+Gen+PxSg1
juovka#vihti+N+Sg+Gen+PxSg1
juovla#bassi+Sem/Time+N+Sg+Gen+PxSg1
juovla#beahci+N+Sg+Gen+PxSg1
juovla#beaivi+Sem/Time+N+Sg+Gen+PxSg1
juovla#eahket+N+Sg+Gen+PxSg1
juovla#káktus+N+Sg+Gen+PxSg1
juovla#muorra+N+Sg+Gen+PxSg1
juovla#mánnu+N+Sg+Gen+PxSg1
juovla#nigá+Sem/Hum+N+Sg+Gen+PxSg1
juovla#násti+N+Sg+Gen+PxSg1
juovla#ruohtta+Sem/Time+N+Sg+Gen+PxSg1
juovla#stállu+Sem/Hum+N+Sg+Gen+PxSg1
juovla#áddjá+Sem/Hum+N+Sg+Gen+PxSg1
juovllat+N+Sg+Gen+PxSg1
juovssaheaddji+Sem/Hum+N+Sg+Gen+PxSg1
juovva#gáiski+N+Sg+Gen+PxSg1
juovzi+Sem/Hum+N+Sg+Gen+PxSg1
jurdda#má#ilbmiG+N+Sg+Gen+PxSg1
jurddašan#báiki+Sem/Plc+N+Sg+Gen+PxSg1
jurista+Sem/Hum+N+Sg+Gen+PxSg1
jursi+Sem/Ani+N+Sg+Gen+PxSg1
jurta+Sem/Hum+N+Sg+Gen+PxSg1
jury+Sem/Hum+Sem/Group+N+Sg+Gen+PxSg1
jurán+Sem/Ani+N+Sg+Gen+PxSg1
juster#stempel+N+Sg+Gen+PxSg1
justiisa#departemeanta+Sem/Org+N+Sg+Gen+PxSg1
justiisa#komitea+Sem/Org+N+Sg+Gen+PxSg1
justiisa#komitéa+Sem/Org+N+Sg+Gen+PxSg1
justiisa#lávde#goddi+Sem/Org+N+Sg+Gen+PxSg1
justiisa#ministtar+Sem/Hum+N+Sg+Gen+PxSg1
justis#lávde#goddi+Sem/Org+N+Sg+Gen+PxSg1
justis#ministtar+Sem/Hum+N+Sg+Gen+PxSg1
juvddálaš+Sem/Hum+N+Sg+Gen+PxSg1
juvla#deaddu+N+Sg+Gen+PxSg1
juvlii#mánnu+N+Sg+Gen+PxSg1
juvllii#mánnu+N+Sg+Gen+PxSg1
juvnii#mánnu+N+Sg+Gen+PxSg1
juvnnii#mánnu+N+Sg+Gen+PxSg1
juvssat+N+Sg+Gen+PxSg1
juŋgel+Sem/Plc+N+Sg+Gen+PxSg1
juŋkor+Sem/Hum+N+Sg+Gen+PxSg1
juŋká+Sem/Hum+N+Sg+Gen+PxSg1
jábmi+Sem/Hum+N+Sg+Gen+PxSg1
jábmiid#riika+Sem/Plc+N+Sg+Gen+PxSg1
jábmiid#áibmu+Sem/Plc+N+Sg+Gen+PxSg1
jáddadeaddji+Sem/Hum+N+Sg+Gen+PxSg1
jágát#beaivi+Sem/Time+N+Sg+Gen+PxSg1
jágát#vahkku+Sem/Time+N+Sg+Gen+PxSg1
jágát#vahkku+Sem/Time+N+Sg+Gen+PxSg1
jákta#beana+Sem/Ani+N+Sg+Gen+PxSg1
jáldo#biegga+Sem/Wthr+N+Sg+Gen+PxSg1
jáldu+Sem/Wthr+N+Sg+Gen+PxSg1
jálluvuohta+N+Sg+Gen+PxSg1
jálo#beavri+Sem/Ani+N+Sg+Gen+PxSg1
jámet+Sem/Hum+N+Sg+Gen+PxSg1
jámeš#biellu+N+Sg+Gen+PxSg1
jámeš#bánit+N+Sg+Gen+PxSg1
jámeš#muolddut+N+Sg+Gen+PxSg1
jámeš#skierbmá+Sem/Ani+N+Sg+Gen+PxSg1
jámeš+Sem/Hum+N+Sg+Gen+PxSg1
jámeškuoš+Sem/Hum+N+Sg+Gen+PxSg1
jámit+Sem/Hum+N+Sg+Gen+PxSg1
jámolašvuohta+N+Sg+Gen+PxSg1
jámsa+N+Sg+Gen+PxSg1
jándor+Sem/Time+N+Sg+Gen+PxSg1
jánovárra+Sem/Time+N+Sg+Gen+PxSg1
jápma#mánná+Sem/Hum+N+Sg+Gen+PxSg1
jápmin#boddu+Sem/Time+N+Sg+Gen+PxSg1
jápmin#hoagga+Sem/Time+N+Sg+Gen+PxSg1
jápmin#jahki+Sem/Time+N+Sg+Gen+PxSg1
jápmin+N+Sg+Gen+PxSg1
jápminvuohta+N+Sg+Gen+PxSg1
jápmo#jahki+Sem/Time+N+Sg+Gen+PxSg1
jávkameahttunvuohta+N+Sg+Gen+PxSg1
jávkan+N+Sg+Gen+PxSg1
jávohisvuohta+N+Sg+Gen+PxSg1
jávre#bodni+Sem/Plc+N+Sg+Gen+PxSg1
jávre#guolli+Sem/Ani+N+Sg+Gen+PxSg1
jávre#gáddi+Sem/Plc+N+Sg+Gen+PxSg1
jávre#hoašša+N+Sg+Gen+PxSg1
jávre#lieđđi+N+Sg+Gen+PxSg1
jávre#sopmir+N+Sg+Gen+PxSg1
jávrre#bodni+Sem/Plc+N+Sg+Gen+PxSg1
jávrráš+Sem/Plc+N+Sg+Gen+PxSg1
jávsku+Sem/Hum+N+Sg+Gen+PxSg1
jávsku+Sem/Hum+N+Sg+Gen+PxSg1
jávádagat+N+Sg+Gen+PxSg1
kader#partiija+Sem/Org+N+Sg+Gen+PxSg1
kadmonlaš+Sem/Hum+N+Sg+Gen+PxSg1
kafea+Sem/Plc+N+Sg+Gen+PxSg1
kaftorlaš+Sem/Hum+N+Sg+Gen+PxSg1
kaféa+Sem/Plc+N+Sg+Gen+PxSg1
kaleandar#jahki+Sem/Time+N+Sg+Gen+PxSg1
kalkuleren+N+Sg+Gen+PxSg1
kalligráfa+Sem/Hum+N+Sg+Gen+PxSg1
kalohtta#ođđasat+N+Sg+Gen+PxSg1
kalohtta+Sem/Plc+N+Sg+Gen+PxSg1
kamchatcaG+N+Sg+Gen+PxSg1
kamela+Sem/Ani+N+Sg+Gen+PxSg1
kamomillá+N+Sg+Gen+PxSg1
kampánja+N+Sg+Gen+PxSg1
kampánnja+N+Sg+Gen+PxSg1
kanaanlaš+Sem/Hum+N+Sg+Gen+PxSg1
kanariija#loddi+Sem/Ani+N+Sg+Gen+PxSg1
kandidáhta+Sem/Hum+N+Sg+Gen+PxSg1
kandidáhtta+Sem/Hum+N+Sg+Gen+PxSg1
kaniidna+Sem/Ani+N+Sg+Gen+PxSg1
kannibála+Sem/Hum+N+Sg+Gen+PxSg1
kanselliija+Sem/Org+N+Sg+Gen+PxSg1
kansliija+Sem/Org+N+Sg+Gen+PxSg1
kanslista+Sem/Hum+N+Sg+Gen+PxSg1
kantiidna#jođiheaddji+Sem/Hum+N+Sg+Gen+PxSg1
kantiidna+Sem/Org+N+Sg+Gen+PxSg1
kantiina+Sem/Org+N+Sg+Gen+PxSg1
kantuvra+Sem/Org+N+Sg+Gen+PxSg1
kanária#loddi+Sem/Ani+N+Sg+Gen+PxSg1
kapellána+Sem/Hum+N+Sg+Gen+PxSg1
kapteaidna+Sem/Hum+N+Sg+Gen+PxSg1
karela+Sem/Hum+N+Sg+Gen+PxSg1
kasluhlaš+Sem/Hum+N+Sg+Gen+PxSg1
kastánja+N+Sg+Gen+PxSg1
katastrofa#rádju+Sem/Org+N+Sg+Gen+PxSg1
katolalaš+Sem/Hum+N+Sg+Gen+PxSg1
katolihkka+Sem/Hum+N+Sg+Gen+PxSg1
kaurna+Sem/Hum+N+Sg+Gen+PxSg1
kaušunista+Sem/Hum+N+Sg+Gen+PxSg1
kavaleriija#kapteaidna+Sem/Hum+N+Sg+Gen+PxSg1
kavaleriija+Sem/Org+N+Sg+Gen+PxSg1
kavalleriija+Sem/Org+N+Sg+Gen+PxSg1
kavriŋga+N+Sg+Gen+PxSg1
keaissir+Sem/Hum+N+Sg+Gen+PxSg1
keaisár+Sem/Hum+N+Sg+Gen+PxSg1
keasttat+N+Sg+Gen+PxSg1
keavla#biktasat+N+Sg+Gen+PxSg1
kemigráfa+Sem/Hum+N+Sg+Gen+PxSg1
kempe+Sem/Hum+N+Sg+Gen+PxSg1
kenislaš+Sem/Hum+N+Sg+Gen+PxSg1
kenlaš+Sem/Hum+N+Sg+Gen+PxSg1
keret+Sem/Hum+N+Sg+Gen+PxSg1
keruba+Sem/Hum+N+Sg+Gen+PxSg1
kid#náhppen+N+Sg+Gen+PxSg1
kievra+Sem/Hum+N+Sg+Gen+PxSg1
kievravuohta+N+Sg+Gen+PxSg1
kiinná#gálla+N+Sg+Gen+PxSg1
kiippár+Sem/Hum+N+Sg+Gen+PxSg1
kino#hoavda+Sem/Hum+N+Sg+Gen+PxSg1
kino+Sem/Org+Sem/Build+N+Sg+Gen+PxSg1
kioska+Sem/Org+N+Sg+Gen+PxSg1
kirko#bassi+Sem/Time+N+Sg+Gen+PxSg1
kirko#eana+Sem/Plc+N+Sg+Gen+PxSg1
kirko#hearrá#doaimmahat+Sem/Org+N+Sg+Gen+PxSg1
kirko#hearrá+Sem/Hum+N+Sg+Gen+PxSg1
kirko#meanut+N+Sg+Gen+PxSg1
kirko#olmmoš+Sem/Hum+N+Sg+Gen+PxSg1
kirko#ráđđi+Sem/Org+N+Sg+Gen+PxSg1
kirko#stivra+Sem/Org+N+Sg+Gen+PxSg1
kirko#sáddot+N+Sg+Gen+PxSg1
kirko#verdde+Sem/Hum+N+Sg+Gen+PxSg1
kirkolaš#komitea+Sem/Org+N+Sg+Gen+PxSg1
kirkolaš#komitéa+Sem/Org+N+Sg+Gen+PxSg1
kirku+Sem/Org+N+Sg+Gen+PxSg1
kirkus#manni+Sem/Hum+N+Sg+Gen+PxSg1
kiro#praktihkka+Sem/Org+N+Sg+Gen+PxSg1
kiro#práktor+Sem/Hum+N+Sg+Gen+PxSg1
kirsa#muorji+N+Sg+Gen+PxSg1
kirurga+Sem/Hum+N+Sg+Gen+PxSg1
kivrodat+N+Sg+Gen+PxSg1
klieanta#lávde#goddi+Sem/Org+N+Sg+Gen+PxSg1
klieanta+Sem/Hum+N+Sg+Gen+PxSg1
klientealla+Sem/Hum+Sem/Group+N+Sg+Gen+PxSg1
kliippe#táŋggat+N+Sg+Gen+PxSg1
kliissár+Sem/Hum+N+Sg+Gen+PxSg1
klimáhtta+Sem/Wthr+N+Sg+Gen+PxSg1
klinihkka#latnja+Sem/Plc+N+Sg+Gen+PxSg1
klinihkka+Sem/Org+N+Sg+Gen+PxSg1
kloasttar+Sem/Build+N+Sg+Gen+PxSg1
kloavdna+Sem/Hum+N+Sg+Gen+PxSg1
klovdna+Sem/Hum+N+Sg+Gen+PxSg1
klubba#jođiheaddji+Sem/Hum+N+Sg+Gen+PxSg1
klubba+Sem/Org+N+Sg+Gen+PxSg1
klássa#latnja+Sem/Plc+N+Sg+Gen+PxSg1
klássa+Sem/Org+N+Sg+Gen+PxSg1
kneakta+Sem/Hum+N+Sg+Gen+PxSg1
koahkka+Sem/Hum+N+Sg+Gen+PxSg1
koaili+Sem/Hum+N+Sg+Gen+PxSg1
koališun#partiija+Sem/Org+N+Sg+Gen+PxSg1
koališuvdna#ráđđehus+Sem/Org+N+Sg+Gen+PxSg1
koarka+N+Sg+Gen+PxSg1
koarra#jođiheaddji+Sem/Hum+N+Sg+Gen+PxSg1
koarra+Sem/Org+N+Sg+Gen+PxSg1
koasttedeaddji+Sem/Hum+N+Sg+Gen+PxSg1
koasttideaddji+Sem/Hum+N+Sg+Gen+PxSg1
koda#molsun+N+Sg+Gen+PxSg1
kollega+Sem/Hum+N+Sg+Gen+PxSg1
koloniija#fápmu+N+Sg+Gen+PxSg1
koloniija+Sem/Org+N+Sg+Gen+PxSg1
kolonista+Sem/Hum+N+Sg+Gen+PxSg1
komi+Sem/Hum+N+Sg+Gen+PxSg1
komihkar+Sem/Hum+N+Sg+Gen+PxSg1
komihkkár+Sem/Hum+N+Sg+Gen+PxSg1
komitea+Sem/Org+N+Sg+Gen+PxSg1
komitéa+Sem/Org+N+Sg+Gen+PxSg1
kommander#kapteaidna+Sem/Hum+N+Sg+Gen+PxSg1
kommandevra+Sem/Hum+N+Sg+Gen+PxSg1
kommandihtta#searvi+Sem/Org+N+Sg+Gen+PxSg1
kommando#guovddáš+Sem/Org+N+Sg+Gen+PxSg1
kommandánta+Sem/Hum+N+Sg+Gen+PxSg1
kommišuneara+Sem/Hum+N+Sg+Gen+PxSg1
kommišuvdna+Sem/Org+N+Sg+Gen+PxSg1
kommuna+Sem/Org+Sem/Plc+N+Sg+Gen+PxSg1
kommunista+Sem/Hum+N+Sg+Gen+PxSg1
kommuvdna+Sem/Org+N+Sg+Gen+PxSg1
kompaniija+Sem/Org+N+Sg+Gen+PxSg1
komparatiiva+N+Sg+Gen+PxSg1
komparašuvdna+N+Sg+Gen+PxSg1
komparáhta#dievadas+N+Sg+Gen+PxSg1
kompendia+N+Sg+Gen+PxSg1
kompendium+N+Sg+Gen+PxSg1
kompensašuvdna+N+Sg+Gen+PxSg1
kompeteansa+N+Sg+Gen+PxSg1
kompilašuvdna+N+Sg+Gen+PxSg1
kompiláhtor+N+Sg+Gen+PxSg1
komplemeanta+N+Sg+Gen+PxSg1
komponeanta+N+Sg+Gen+PxSg1
komponista+Sem/Hum+N+Sg+Gen+PxSg1
komposišuvdna+N+Sg+Gen+PxSg1
komposta#gávgasat+N+Sg+Gen+PxSg1
komposta#moalut+N+Sg+Gen+PxSg1
komposta+N+Sg+Gen+PxSg1
kompressor+N+Sg+Gen+PxSg1
komprešuvdna#mihtádas+N+Sg+Gen+PxSg1
komprešuvdna+N+Sg+Gen+PxSg1
kompromissa+N+Sg+Gen+PxSg1
kompássa+N+Sg+Gen+PxSg1
konditoriija+Sem/Org+N+Sg+Gen+PxSg1
kondor#goaskin+N+Sg+Gen+PxSg1
konduktevra+Sem/Hum+N+Sg+Gen+PxSg1
konferánsa#dulka+Sem/Hum+N+Sg+Gen+PxSg1
konferánsa#guovddáš+Sem/Org+N+Sg+Gen+PxSg1
konferánsa#hotealla+Sem/Org+N+Sg+Gen+PxSg1
konferánsa#hotealla+Sem/Build+N+Sg+Gen+PxSg1
konferánsa#latnja+Sem/Plc+N+Sg+Gen+PxSg1
konferánsa#lágideaddji+Sem/Hum+Sem/Org+N+Sg+Gen+PxSg1
konferánsa#oasse#váldi+Sem/Hum+Sem/Org+N+Sg+Gen+PxSg1
konfirmánta+Sem/Hum+N+Sg+Gen+PxSg1
konsearna+Sem/Org+N+Sg+Gen+PxSg1
konsenderen+N+Sg+Gen+PxSg1
konsešuvdna#geatnegasvuohta+N+Sg+Gen+PxSg1
konsuleanta#veahkki+Sem/Hum+N+Sg+Gen+PxSg1
konsuleanta+Sem/Hum+N+Sg+Gen+PxSg1
konsuláhta+Sem/Org+N+Sg+Gen+PxSg1
konten+N+Sg+Gen+PxSg1
kontineanta+Sem/Plc+N+Sg+Gen+PxSg1
kontrásta#nanusmahttin+N+Sg+Gen+PxSg1
kontákta+Sem/Hum+Sem/Org+N+Sg+Gen+PxSg1
koordináhtor+Sem/Hum+Sem/Org+N+Sg+Gen+PxSg1
kopiastin+N+Sg+Gen+PxSg1
kopieren+N+Sg+Gen+PxSg1
korahlaš+Sem/Hum+N+Sg+Gen+PxSg1
korefereanta+Sem/Hum+N+Sg+Gen+PxSg1
koreográfa+Sem/Hum+N+Sg+Gen+PxSg1
korintalaš+Sem/Hum+N+Sg+Gen+PxSg1
korporála+Sem/Hum+N+Sg+Gen+PxSg1
korporálla+Sem/Hum+N+Sg+Gen+PxSg1
korpsa+Sem/Org+N+Sg+Gen+PxSg1
korálla#jeagil+N+Sg+Gen+PxSg1
korálla#oahci+Sem/Plc+N+Sg+Gen+PxSg1
kreatuvra+Sem/Hum+Sem/Ani+N+Sg+Gen+PxSg1
kredihtta#vealge#áigodat+Sem/Time+N+Sg+Gen+PxSg1
kredihtta#áigodat+Sem/Time+N+Sg+Gen+PxSg1
kretalaš+Sem/Hum+N+Sg+Gen+PxSg1
kriminologa+Sem/Hum+N+Sg+Gen+PxSg1
kriminála#buleheaddji+Sem/Hum+N+Sg+Gen+PxSg1
kriminála#politi#guovddáš+Sem/Org+N+Sg+Gen+PxSg1
kristtalaš+Sem/Hum+N+Sg+Gen+PxSg1
kristtalašvuohta+N+Sg+Gen+PxSg1
kritihkar+Sem/Hum+N+Sg+Gen+PxSg1
krohppa+Sem/Hum+N+Sg+Gen+PxSg1
krokodiila+Sem/Ani+N+Sg+Gen+PxSg1
krokodilla+Sem/Ani+N+Sg+Gen+PxSg1
kroáhtalaš+Sem/Hum+N+Sg+Gen+PxSg1
krukkat+N+Sg+Gen+PxSg1
krukkat+N+Sg+Gen+PxSg1
kruvdna+Sem/Org+N+Sg+Gen+PxSg1
kruvnna#prinsa+Sem/Hum+N+Sg+Gen+PxSg1
kruvnna#sundi+Sem/Hum+N+Sg+Gen+PxSg1
kruvttat+N+Sg+Gen+PxSg1
krysantema+N+Sg+Gen+PxSg1
krámbuvda+Sem/Org+N+Sg+Gen+PxSg1
krámpa+N+Sg+Gen+PxSg1
kránnjá+Sem/Hum+N+Sg+Gen+PxSg1
kránnjážagat+N+Sg+Gen+PxSg1
kránnjážat+N+Sg+Gen+PxSg1
krávvejaččat+N+Sg+Gen+PxSg1
kulta#báiki+Sem/Plc+N+Sg+Gen+PxSg1
kultur#bargi+Sem/Hum+N+Sg+Gen+PxSg1
kultur#bargu+Sem/Org+N+Sg+Gen+PxSg1
kultur#deaivvadeapmi+N+Sg+Gen+PxSg1
kultur#departemeanta+Sem/Org+N+Sg+Gen+PxSg1
kultur#doallu+Sem/Org+N+Sg+Gen+PxSg1
kultur#doalut+N+Sg+Gen+PxSg1
kultur#duohki+N+Sg+Gen+PxSg1
kultur#eallin+N+Sg+Gen+PxSg1
kultur#eanadat+Sem/Plc+N+Sg+Gen+PxSg1
kultur#fálaldat+Sem/Org+N+Sg+Gen+PxSg1
kultur#gaskkusteapmi+N+Sg+Gen+PxSg1
kultur#gelbbolašvuohta+N+Sg+Gen+PxSg1
kultur#guoddi+Sem/Hum+Sem/Org+N+Sg+Gen+PxSg1
kultur#guovddáš+Sem/Org+N+Sg+Gen+PxSg1
kultur#hoavda+Sem/Hum+N+Sg+Gen+PxSg1
kultur#imperialisma+N+Sg+Gen+PxSg1
kultur#institušuvdna+Sem/Org+N+Sg+Gen+PxSg1
kultur#lávde#goddi+Sem/Org+N+Sg+Gen+PxSg1
kultur#ministtar+Sem/Hum+N+Sg+Gen+PxSg1
kultur#muito#eise#váldi+Sem/Org+N+Sg+Gen+PxSg1
kultur#muito#hálddašeapmi+N+Sg+Gen+PxSg1
kultur#muito#ráđđi+Sem/Org+N+Sg+Gen+PxSg1
kultur#muito#suodjaleapmi+N+Sg+Gen+PxSg1
kultur#organisašuvdna+Sem/Org+N+Sg+Gen+PxSg1
kultur#ovdan#buktin+N+Sg+Gen+PxSg1
kultur#ovdáneapmi+N+Sg+Gen+PxSg1
kultur#ráđđi+Sem/Org+N+Sg+Gen+PxSg1
kultur#seailluheaddji+Sem/Hum+N+Sg+Gen+PxSg1
kultur#skuvla+Sem/Org+N+Sg+Gen+PxSg1
kultur#stivra+Sem/Org+N+Sg+Gen+PxSg1
kultur#vahkku+Sem/Org+N+Sg+Gen+PxSg1
kumppus+N+Sg+Gen+PxSg1
kunddar+Sem/Hum+N+Sg+Gen+PxSg1
kunddár+Sem/Hum+N+Sg+Gen+PxSg1
kuohca#rássi+N+Sg+Gen+PxSg1
kuonná+Sem/Hum+N+Sg+Gen+PxSg1
kuostta#heavdni+Sem/Ani+N+Sg+Gen+PxSg1
kuostta+Sem/Wthr+N+Sg+Gen+PxSg1
kurdar+Sem/Hum+N+Sg+Gen+PxSg1
kursa#latnja+Sem/Plc+N+Sg+Gen+PxSg1
kuráhtor+Sem/Hum+N+Sg+Gen+PxSg1
kuska+Sem/Hum+N+Sg+Gen+PxSg1
kuvlla#suhppejeaddji+Sem/Hum+N+Sg+Gen+PxSg1
kuvlla#suhppen+N+Sg+Gen+PxSg1
kuvllá#suhppen+N+Sg+Gen+PxSg1
kvarteahtta+Sem/Org+N+Sg+Gen+PxSg1
kvartála+Sem/Time+N+Sg+Gen+PxSg1
kvena+Sem/Hum+N+Sg+Gen+PxSg1
kvinteahtta+Sem/Org+N+Sg+Gen+PxSg1
kvárta+Sem/Time+N+Sg+Gen+PxSg1
kyproslaš+Sem/Hum+N+Sg+Gen+PxSg1
kyrenelaš+Sem/Hum+N+Sg+Gen+PxSg1
káffe+N+Sg+Gen+PxSg1
káffádat+Sem/Plc+N+Sg+Gen+PxSg1
kájjá+Sem/Plc+N+Sg+Gen+PxSg1
kálla+N+Sg+Gen+PxSg1
kállá#šaddu+N+Sg+Gen+PxSg1
kállá+N+Sg+Gen+PxSg1
kámmár#oahppavaš+Sem/Hum+N+Sg+Gen+PxSg1
kámpa+N+Sg+Gen+PxSg1
kántor#bargi+Sem/Hum+N+Sg+Gen+PxSg1
kántor#doaimmaheaddji+Sem/Hum+N+Sg+Gen+PxSg1
kántor#hoavda+Sem/Hum+N+Sg+Gen+PxSg1
kántor#latnja+Sem/Plc+N+Sg+Gen+PxSg1
kántor#ossodat+Sem/Org+N+Sg+Gen+PxSg1
kántor#veahkki+Sem/Hum+N+Sg+Gen+PxSg1
kántur#doaimmaheaddji+Sem/Hum+N+Sg+Gen+PxSg1
kántur#jođiheaddji+Sem/Hum+N+Sg+Gen+PxSg1
kántur#latnja+Sem/Plc+N+Sg+Gen+PxSg1
kántur#ossodat+Sem/Org+N+Sg+Gen+PxSg1
kántur#servodat+Sem/Org+N+Sg+Gen+PxSg1
kántur#veahkki+Sem/Hum+N+Sg+Gen+PxSg1
kárduvssat+N+Sg+Gen+PxSg1
kárta#doaimmahat+Sem/Org+N+Sg+Gen+PxSg1
kárten+N+Sg+Gen+PxSg1
kárvenat+N+Sg+Gen+PxSg1
kássa#biepmahas+Sem/Hum+N+Sg+Gen+PxSg1
kássa#biepmohas+Sem/Hum+N+Sg+Gen+PxSg1
kássa#borri+Sem/Hum+N+Sg+Gen+PxSg1
kássahas+Sem/Hum+N+Sg+Gen+PxSg1
kásta+Sem/Org+N+Sg+Gen+PxSg1
laborastin+N+Sg+Gen+PxSg1
bállahastin+N+Sg+Gen+PxSg1
laboratoria+Sem/Org+N+Sg+Gen+PxSg1
ladnjedallan+N+Sg+Gen+PxSg1
ladnástallan+N+Sg+Gen+PxSg1
lagamus+Sem/Plc+Sem/Hum+N+Sg+Gen+PxSg1
lagamuš+Sem/Plc+Sem/Hum+N+Sg+Gen+PxSg1
lagas+Sem/Org+N+Sg+Gen+PxSg1
lagasvuohta+N+Sg+Gen+PxSg1
lagaš#biras+Sem/Plc+Sem/Org+N+Sg+Gen+PxSg1
lagašvuohta+N+Sg+Gen+PxSg1
lageš+N+Sg+Gen+PxSg1
lageš+N+Sg+Gen+PxSg1
lahka#oaidni+Sem/Hum+N+Sg+Gen+PxSg1
lahka#sogalaš+Sem/Hum+N+Sg+Gen+PxSg1
lahka#árvu+N+Sg+Gen+PxSg1
lahkasat+N+Sg+Gen+PxSg1
lahkavuohta+N+Sg+Gen+PxSg1
lahkoneapmi+N+Sg+Gen+PxSg1
lahkosat+N+Sg+Gen+PxSg1
lahpes#gávpi+Sem/Org+Sem/Plc+N+Sg+Gen+PxSg1
lahpis+Sem/Ani+N+Sg+Gen+PxSg1
lahppu+N+Sg+Gen+PxSg1
lahppu+N+Sg+Gen+PxSg1
lahtta#vuoigatvuohta+N+Sg+Gen+PxSg1
lahtten#doaimmahat+Sem/Org+Sem/Plc+N+Sg+Gen+PxSg1
lahtto#riika+Sem/Plc+Sem/Org+N+Sg+Gen+PxSg1
lahttovuohta+N+Sg+Gen+PxSg1
lahttu+Sem/Hum+Sem/Org+N+Sg+Gen+PxSg1
lahttuvuohta+N+Sg+Gen+PxSg1
lakse#máhtu+Sem/Ani+N+Sg+Gen+PxSg1
lakta#latnja+Sem/Plc+N+Sg+Gen+PxSg1
lakti+N+Sg+Gen+PxSg1
laktin+N+Sg+Gen+PxSg1
lappologa+Sem/Hum+N+Sg+Gen+PxSg1
lasihan#buoššodeapmi+N+Sg+Gen+PxSg1
lasiheapmi+N+Sg+Gen+PxSg1
lasse#eana+Sem/Plc+N+Sg+Gen+PxSg1
lasse#gelbbolašvuohta+N+Sg+Gen+PxSg1
lasse#juolludeapmi+N+Sg+Gen+PxSg1
lasse#áigi+Sem/Time+N+Sg+Gen+PxSg1
lasse#árvu+N+Sg+Gen+PxSg1
lassi#eana+Sem/Plc+N+Sg+Gen+PxSg1
lassi#namma+N+Sg+Gen+PxSg1
lassi#áigi+Sem/Time+N+Sg+Gen+PxSg1
lassi#árvu+N+Sg+Gen+PxSg1
lassáneapmi+N+Sg+Gen+PxSg1
lasta#muorra+N+Sg+Gen+PxSg1
lasta#máhtu+Sem/Ani+N+Sg+Gen+PxSg1
lasta#rássi+N+Sg+Gen+PxSg1
lasta#vuovdi+Sem/Plc+N+Sg+Gen+PxSg1
latiidnaG+N+Sg+Gen+PxSg1
latin-amerihkálaš+Sem/Hum+N+Sg+Gen+PxSg1
latnja#liggen+N+Sg+Gen+PxSg1
latnja#ovda#giehta+Sem/Ani+N+Sg+Gen+PxSg1
latnja#rusttegat+N+Sg+Gen+PxSg1
latnja#sárgu+Sem/Ani+N+Sg+Gen+PxSg1
latnja+Sem/Plc+N+Sg+Gen+PxSg1
latnji+Sem/Ani+N+Sg+Gen+PxSg1
lavdnje#doaimmahat+Sem/Org+Sem/Plc+N+Sg+Gen+PxSg1
lavdnje#jeaggi+Sem/Plc+N+Sg+Gen+PxSg1
lavdnje#čuohppan#sadji+Sem/Plc+N+Sg+Gen+PxSg1
lavdnje#čuohppan+N+Sg+Gen+PxSg1
lavki+Sem/Wthr+N+Sg+Gen+PxSg1
lađas#bohtaneapmi+N+Sg+Gen+PxSg1
lađas#juolggat+Sem/Ani+N+Sg+Gen+PxSg1
lađas#máhtu+Sem/Ani+N+Sg+Gen+PxSg1
lađas#soddjilvuohta+N+Sg+Gen+PxSg1
lađas#suoidni+N+Sg+Gen+PxSg1
lađastallan+N+Sg+Gen+PxSg1
lašpa+N+Sg+Gen+PxSg1
leabbun+N+Sg+Gen+PxSg1
leagge#čielgi+Sem/Ani+N+Sg+Gen+PxSg1
leaggi+Sem/Plc+N+Sg+Gen+PxSg1
leaggán+Sem/Hum+Sem/Ani+N+Sg+Gen+PxSg1
leagástat+Sem/Plc+N+Sg+Gen+PxSg1
leagáš+Sem/Plc+N+Sg+Gen+PxSg1
leahke#jiehkki+Sem/Plc+N+Sg+Gen+PxSg1
leahki+Sem/Plc+N+Sg+Gen+PxSg1
leahkin+N+Sg+Gen+PxSg1
leaibe#loddi+Sem/Ani+N+Sg+Gen+PxSg1
leaibi+N+Sg+Gen+PxSg1
leaikkastallan#luonduG+N+Sg+Gen+PxSg1
leaikkastalli+Sem/Hum+N+Sg+Gen+PxSg1
leaira+Sem/Plc+N+Sg+Gen+PxSg1
leakto#lassáneapmi+N+Sg+Gen+PxSg1
leakši+Sem/Plc+N+Sg+Gen+PxSg1
leakšá+Sem/Plc+N+Sg+Gen+PxSg1
leambbatGen+Sem/Hum+N+Sg+Gen+PxSg1
leana#dáiddár+Sem/Hum+N+Sg+Gen+PxSg1
leana#riekti+Sem/Org+Sem/Plc+N+Sg+Gen+PxSg1
leana#ráđđehus+Sem/Org+N+Sg+Gen+PxSg1
leana#skuvlejeaddji+Sem/Hum+N+Sg+Gen+PxSg1
leana#stivra+Sem/Org+N+Sg+Gen+PxSg1
leana#áigiG+N+Sg+Gen+PxSg1
leanaid#addin#ásahus+Sem/Org+Sem/Plc+N+Sg+Gen+PxSg1
leanaid#addin+N+Sg+Gen+PxSg1
leans#mánne#bálvá+Sem/Hum+N+Sg+Gen+PxSg1
leans#mánne#kantuvra+Sem/Org+Sem/Plc+N+Sg+Gen+PxSg1
leans#mánni#bálvá+Sem/Hum+N+Sg+Gen+PxSg1
leans#mánni#kantuvra+Sem/Org+Sem/Plc+N+Sg+Gen+PxSg1
leans#mánni+Sem/Hum+N+Sg+Gen+PxSg1
leanzi+Sem/Hum+Sem/Ani+N+Sg+Gen+PxSg1
leaska#almmái+Sem/Hum+N+Sg+Gen+PxSg1
leaska#lohko#jahki+Sem/Time+N+Sg+Gen+PxSg1
leaska#lohku#jahki+Sem/Time+N+Sg+Gen+PxSg1
leaska#nisu+Sem/Hum+N+Sg+Gen+PxSg1
leaska#olmmái+Sem/Hum+N+Sg+Gen+PxSg1
leaska+Sem/Hum+N+Sg+Gen+PxSg1
leasme#dávda#ossodat+Sem/Org+Sem/Plc+N+Sg+Gen+PxSg1
leasme#dávda#poliklinihkka+Sem/Org+Sem/Plc+N+Sg+Gen+PxSg1
leasme#skárrit+N+Sg+Gen+PxSg1
leatna+Sem/Org+Sem/Plc+N+Sg+Gen+PxSg1
leavga#duopmár+Sem/Hum+N+Sg+Gen+PxSg1
leavga#geassin+N+Sg+Gen+PxSg1
ledjon+Sem/Ani+N+Sg+Gen+PxSg1
legeanda+Sem/Hum+N+Sg+Gen+PxSg1
legiona+Sem/Org+N+Sg+Gen+PxSg1
lehablaš+Sem/Hum+N+Sg+Gen+PxSg1
leibor+Sem/Ani+N+Sg+Gen+PxSg1
leivvoš#fálli+Sem/Ani+N+Sg+Gen+PxSg1
leivvoš+Sem/Ani+N+Sg+Gen+PxSg1
leksikográfa+Sem/Hum+N+Sg+Gen+PxSg1
lektor+Sem/Hum+N+Sg+Gen+PxSg1
leopárda+Sem/Ani+N+Sg+Gen+PxSg1
lesba+Sem/Hum+N+Sg+Gen+PxSg1
lesba+Sem/Hum+N+Sg+Gen+PxSg1
lestadiánalaš+Sem/Hum+N+Sg+Gen+PxSg1
letušlaš+Sem/Hum+N+Sg+Gen+PxSg1
leumlaš+Sem/Hum+N+Sg+Gen+PxSg1
leutnánta+Sem/Hum+N+Sg+Gen+PxSg1
levgen+N+Sg+Gen+PxSg1
lidnu+Sem/Ani+N+Sg+Gen+PxSg1
liegga#riika+Sem/Plc+N+Sg+Gen+PxSg1
liegga#čáhce#buvttadeapmi+N+Sg+Gen+PxSg1
liehmu+Sem/Wthr+N+Sg+Gen+PxSg1
liehppe#čoarvi+Sem/Ani+N+Sg+Gen+PxSg1
liekkas#báisan+N+Sg+Gen+PxSg1
liekkas#erren+N+Sg+Gen+PxSg1
liekkas#fápmo#lágádus+Sem/Org+Sem/Plc+N+Sg+Gen+PxSg1
liekkas#fápmu+N+Sg+Gen+PxSg1
liekkas#kopiastin+N+Sg+Gen+PxSg1
liekkas#rasttidan#iešvuohta+N+Sg+Gen+PxSg1
liekkas#árvu+N+Sg+Gen+PxSg1
liekkasvuohta+N+Sg+Gen+PxSg1
liena#ráđđehus+Sem/Org+N+Sg+Gen+PxSg1
lietna+Sem/Plc+Sem/Org+N+Sg+Gen+PxSg1
lievhnu+Sem/Wthr+N+Sg+Gen+PxSg1
lieđbme#suorsá+Sem/Ani+N+Sg+Gen+PxSg1
lieđbme#čoarvi+Sem/Ani+N+Sg+Gen+PxSg1
liešká+Sem/Ani+N+Sg+Gen+PxSg1
lieđđe#daŋas+N+Sg+Gen+PxSg1
lieđđe#gálla+N+Sg+Gen+PxSg1
lieđđun+N+Sg+Gen+PxSg1
liggehat#latnja+Sem/Plc+N+Sg+Gen+PxSg1
liggen#latnja+Sem/Plc+N+Sg+Gen+PxSg1
liggen#pumpa+N+Sg+Gen+PxSg1
lih#doaŋggat+N+Sg+Gen+PxSg1
lih#toaŋggat+N+Sg+Gen+PxSg1
lihkadan#dovdan+N+Sg+Gen+PxSg1
lihkadan#easttalaš+Sem/Hum+N+Sg+Gen+PxSg1
lihkadan#hábmejeaddji+Sem/Hum+N+Sg+Gen+PxSg1
lihkadan#hábmen+N+Sg+Gen+PxSg1
lihkadan#iešvuohta+N+Sg+Gen+PxSg1
lihkadan#ovdáneapmi+N+Sg+Gen+PxSg1
lihkadan#vejolašvuohta+N+Sg+Gen+PxSg1
lihkadeapmi+N+Sg+Gen+PxSg1
lihkkan#áigi+Sem/Time+N+Sg+Gen+PxSg1
lihkkan+N+Sg+Gen+PxSg1
lihkko#beaivi+Sem/Time+N+Sg+Gen+PxSg1
lihkko#luossa+Sem/Ani+N+Sg+Gen+PxSg1
lihkohisvuohta+N+Sg+Gen+PxSg1
lihkuhisvuohta+N+Sg+Gen+PxSg1
lihppe#čoarvi+Sem/Ani+N+Sg+Gen+PxSg1
lihtolaš+Sem/Hum+N+Sg+Gen+PxSg1
lihtor+Sem/Ani+N+Sg+Gen+PxSg1
lihtto#beallalaš+Sem/Hum+Sem/Org+N+Sg+Gen+PxSg1
lihtto#láigo#áigodat+Sem/Time+N+Sg+Gen+PxSg1
lihtto#láigolaš+Sem/Hum+N+Sg+Gen+PxSg1
lihtto#ráđđehus+Sem/Org+N+Sg+Gen+PxSg1
lihtto#stáhta+Sem/Org+Sem/Plc+Sem/Plc+N+Sg+Gen+PxSg1
lihtto#šiehtadallan+N+Sg+Gen+PxSg1
lihttu+Sem/Org+N+Sg+Gen+PxSg1
liibe#toaŋggat+N+Sg+Gen+PxSg1
liidn#elláš+Sem/Ani+N+Sg+Gen+PxSg1
liidn#oaivi+Sem/Ani+N+Sg+Gen+PxSg1
liidn'#elláš+Sem/Ani+N+Sg+Gen+PxSg1
liidna#stámpa+N+Sg+Gen+PxSg1
liidne#oaivi+Sem/Ani+N+Sg+Gen+PxSg1
liige#befála+Sem/Hum+N+Sg+Gen+PxSg1
liige#dolggáš+Sem/Ani+N+Sg+Gen+PxSg1
liige#heargi+Sem/Ani+N+Sg+Gen+PxSg1
liige#noađuheapmi+N+Sg+Gen+PxSg1
liige#veahkki+Sem/Hum+N+Sg+Gen+PxSg1
liige#áhkká+Sem/Hum+N+Sg+Gen+PxSg1
liiggás#biebman+N+Sg+Gen+PxSg1
liiggás#borran+N+Sg+Gen+PxSg1
liika#várjjut+N+Sg+Gen+PxSg1
liika+Sem/Hum+N+Sg+Gen+PxSg1
liike#dihkki+Sem/Ani+N+Sg+Gen+PxSg1
liike#dávddat+N+Sg+Gen+PxSg1
liiku+Sem/Ani+N+Sg+Gen+PxSg1
liin-elláš+Sem/Ani+N+Sg+Gen+PxSg1
liippe#táŋggat+N+Sg+Gen+PxSg1
liisen+N+Sg+Gen+PxSg1
liisku+Sem/Ani+N+Sg+Gen+PxSg1
liljá+N+Sg+Gen+PxSg1
lilljá+N+Sg+Gen+PxSg1
limpu+N+Sg+Gen+PxSg1
linci+Sem/Hum+N+Sg+Gen+PxSg1
linddor+Sem/Ani+N+Sg+Gen+PxSg1
lingvista+Sem/Hum+N+Sg+Gen+PxSg1
lipmit#soahki+N+Sg+Gen+PxSg1
lisensiáhta+Sem/Hum+N+Sg+Gen+PxSg1
lisensiáhtta+Sem/Hum+N+Sg+Gen+PxSg1
lissa+Sem/Hum+N+Sg+Gen+PxSg1
litchi+N+Sg+Gen+PxSg1
litnet#eise#váldi+Sem/Org+N+Sg+Gen+PxSg1
litnet#hoavda+Sem/Hum+N+Sg+Gen+PxSg1
litnet#kantuvra+Sem/Org+Sem/Plc+N+Sg+Gen+PxSg1
liturga+Sem/Hum+N+Sg+Gen+PxSg1
livat+Sem/Hum+Sem/Ani+N+Sg+Gen+PxSg1
livdnju+N+Sg+Gen+PxSg1
livkkár+Sem/Ani+N+Sg+Gen+PxSg1
livnnet#eise#váldi+Sem/Org+N+Sg+Gen+PxSg1
livnnet#hoavda+Sem/Hum+N+Sg+Gen+PxSg1
livnnet#kantuvra+Sem/Org+Sem/Plc+N+Sg+Gen+PxSg1
livva#sadji+Sem/Plc+N+Sg+Gen+PxSg1
livzi+Sem/Ani+N+Sg+Gen+PxSg1
liđor+Sem/Ani+N+Sg+Gen+PxSg1
liđvi+Sem/Hum+N+Sg+Gen+PxSg1
loaggi+Sem/Hum+N+Sg+Gen+PxSg1
loahcco#beallji+Sem/Ani+N+Sg+Gen+PxSg1
loahkka+Sem/Ani+N+Sg+Gen+PxSg1
loahkki+Sem/Wthr+N+Sg+Gen+PxSg1
loahpa#loahppa+Sem/Time+N+Sg+Gen+PxSg1
loahpahan#meanut+N+Sg+Gen+PxSg1
loahpahan#muddu+Sem/Time+N+Sg+Gen+PxSg1
loahpahus+N+Sg+Gen+PxSg1
loahppa#diŋgon+N+Sg+Gen+PxSg1
loahppa#geahččaleapmi+N+Sg+Gen+PxSg1
loahppa#meanut+N+Sg+Gen+PxSg1
loahppa#árvu+N+Sg+Gen+PxSg1
loahppa#šiehtadallan+N+Sg+Gen+PxSg1
loahppa+Sem/Time+N+Sg+Gen+PxSg1
loahppáš#basit+N+Sg+Gen+PxSg1
loahppáš#beaivi+Sem/Time+N+Sg+Gen+PxSg1
loahppáš#vahkku+Sem/Time+N+Sg+Gen+PxSg1
loahppáš#vahkku+Sem/Time+N+Sg+Gen+PxSg1
loahppážat+N+Sg+Gen+PxSg1
loaibme#čoarvi+Sem/Ani+N+Sg+Gen+PxSg1
loaiddasteapmi+N+Sg+Gen+PxSg1
loaktin#áige#muddu+Sem/Time+N+Sg+Gen+PxSg1
loaktu+N+Sg+Gen+PxSg1
loamástat+Sem/Plc+N+Sg+Gen+PxSg1
loapmi+Sem/Plc+N+Sg+Gen+PxSg1
loarfi+Sem/Hum+N+Sg+Gen+PxSg1
loarfu+Sem/Hum+N+Sg+Gen+PxSg1
loatna#addi+Sem/Hum+N+Sg+Gen+PxSg1
loavdda#goarru+Sem/Hum+N+Sg+Gen+PxSg1
loavkadeapmi+N+Sg+Gen+PxSg1
loavsku+Sem/Hum+N+Sg+Gen+PxSg1
loađgu+Sem/Ani+N+Sg+Gen+PxSg1
loaŋkkisteapmi+N+Sg+Gen+PxSg1
loažži+Sem/Wthr+N+Sg+Gen+PxSg1
lobby#bargi+Sem/Hum+N+Sg+Gen+PxSg1
lobby#joavku+Sem/Group+Sem/Hum+N+Sg+Gen+PxSg1
lobby#orgána+Sem/Org+N+Sg+Gen+PxSg1
lobálašvuohta+N+Sg+Gen+PxSg1
lobálašvuođa#meroštallan+N+Sg+Gen+PxSg1
lodde#gonagas+Sem/Ani+N+Sg+Gen+PxSg1
lodde#jeagil+N+Sg+Gen+PxSg1
lodde#jievži+Sem/Hum+N+Sg+Gen+PxSg1
lodde#ráidalas#systema+N+Sg+Gen+PxSg1
loddejeaddji+Sem/Hum+N+Sg+Gen+PxSg1
loddelan#olmmoš+Sem/Hum+N+Sg+Gen+PxSg1
loddelan#vahkku+Sem/Time+N+Sg+Gen+PxSg1
lodden+N+Sg+Gen+PxSg1
loddi+Sem/Ani+N+Sg+Gen+PxSg1
lodjivuohta+N+Sg+Gen+PxSg1
logahallan#lávde#goddi+Sem/Org+N+Sg+Gen+PxSg1
logahallan+N+Sg+Gen+PxSg1
logaheapmi+N+Sg+Gen+PxSg1
logaldallan+N+Sg+Gen+PxSg1
logi#jahki+Sem/Time+N+Sg+Gen+PxSg1
logopeda+Sem/Hum+N+Sg+Gen+PxSg1
lohka+N+Sg+Gen+PxSg1
lohkan#adni+Sem/Hum+N+Sg+Gen+PxSg1
lohkan#badji+Sem/Time+N+Sg+Gen+PxSg1
lohkan#gelbbolašvuohta+N+Sg+Gen+PxSg1
lohkan#hárjehallan+N+Sg+Gen+PxSg1
lohkan#jahki+Sem/Time+N+Sg+Gen+PxSg1
lohkan#kvárta+Sem/Time+N+Sg+Gen+PxSg1
lohkan#latnja+Sem/Plc+N+Sg+Gen+PxSg1
lohkan#virge#lohpi+Sem/Time+N+Sg+Gen+PxSg1
lohkan#válga#stivra+Sem/Org+N+Sg+Gen+PxSg1
lohkan#áigi+Sem/Time+N+Sg+Gen+PxSg1
lohkan#árvu+N+Sg+Gen+PxSg1
lohkan+N+Sg+Gen+PxSg1
lohkki+Sem/Hum+N+Sg+Gen+PxSg1
lohkkiid#joavku+Sem/Group+Sem/Hum+N+Sg+Gen+PxSg1
lohku#guolli+Sem/Ani+N+Sg+Gen+PxSg1
lohpi+Sem/Time+N+Sg+Gen+PxSg1
lohppal#oai#rássi+N+Sg+Gen+PxSg1
lohte#gurra#jurssan+N+Sg+Gen+PxSg1
lojalitehta#ruossalasvuohta+N+Sg+Gen+PxSg1
lojan+Sem/Ani+N+Sg+Gen+PxSg1
lojat+Sem/Ani+N+Sg+Gen+PxSg1
lojáš+Sem/Ani+N+Sg+Gen+PxSg1
lokkohat+Sem/Plc+N+Sg+Gen+PxSg1
lokkon+Sem/Hum+N+Sg+Gen+PxSg1
lokten#hárjehallan+N+Sg+Gen+PxSg1
lokten+N+Sg+Gen+PxSg1
loneheaddji+Sem/Hum+N+Sg+Gen+PxSg1
lonisteaddji+Sem/Hum+N+Sg+Gen+PxSg1
lonohas+Sem/Hum+Sem/Ani+N+Sg+Gen+PxSg1
lonuhan#árvu+N+Sg+Gen+PxSg1
lonuhas+Sem/Hum+Sem/Ani+N+Sg+Gen+PxSg1
lonuhus+Sem/Hum+Sem/Ani+N+Sg+Gen+PxSg1
loppan#šaddu+N+Sg+Gen+PxSg1
loppan+N+Sg+Gen+PxSg1
lossa#miella+N+Sg+Gen+PxSg1
lossatvuohta+N+Sg+Gen+PxSg1
losádat+Sem/Wthr+N+Sg+Gen+PxSg1
losáš+N+Sg+Gen+PxSg1
lotnolas#basttat+N+Sg+Gen+PxSg1
lotnolas#doalli+Sem/Hum+N+Sg+Gen+PxSg1
lotnolas#ealáhus#bargi+Sem/Hum+N+Sg+Gen+PxSg1
lotnolas#ealáhus#doalli+Sem/Hum+N+Sg+Gen+PxSg1
lotnolas#ealáhus#heiveheapmi+N+Sg+Gen+PxSg1
lotnolas#gilvin+N+Sg+Gen+PxSg1
lotnolas#guolásteaddji+Sem/Hum+N+Sg+Gen+PxSg1
lotte#gazza#sáhpal+N+Sg+Gen+PxSg1
lotte#goalki+Sem/Wthr+N+Sg+Gen+PxSg1
lotte#gálla+N+Sg+Gen+PxSg1
lotte#čivga+Sem/Ani+N+Sg+Gen+PxSg1
lottežan#olmmoš+Sem/Hum+N+Sg+Gen+PxSg1
lottáš+Sem/Ani+N+Sg+Gen+PxSg1
lovppár+Sem/Hum+N+Sg+Gen+PxSg1
lovpár+Sem/Hum+N+Sg+Gen+PxSg1
lovssa+Sem/Hum+N+Sg+Gen+PxSg1
lovtta#guolli+Sem/Ani+N+Sg+Gen+PxSg1
lovtton+Sem/Hum+N+Sg+Gen+PxSg1
lubma#lámpá+N+Sg+Gen+PxSg1
lubmen#vuoigatvuohta+N+Sg+Gen+PxSg1
lubmen+N+Sg+Gen+PxSg1
luddejeaddji+Sem/Hum+N+Sg+Gen+PxSg1
ludden+N+Sg+Gen+PxSg1
luffir+Sem/Hum+N+Sg+Gen+PxSg1
luhkkár+Sem/Hum+N+Sg+Gen+PxSg1
luhtat+Sem/Ani+N+Sg+Gen+PxSg1
luhtehas#čukkon+Sem/Ani+N+Sg+Gen+PxSg1
luhtehas+Sem/Ani+N+Sg+Gen+PxSg1
luhtet+Sem/Ani+N+Sg+Gen+PxSg1
luhča#reabbá+Sem/Ani+N+Sg+Gen+PxSg1
luisten+N+Sg+Gen+PxSg1
luksa#johtin+N+Sg+Gen+PxSg1
lukti+N+Sg+Gen+PxSg1
luktá#suoidni+N+Sg+Gen+PxSg1
luktá+N+Sg+Gen+PxSg1
luleš+Sem/Hum+N+Sg+Gen+PxSg1
luleš+Sem/Plc+N+Sg+Gen+PxSg1
luleš+Sem/Hum+N+Sg+Gen+PxSg1
lulle#biegga+Sem/Wthr+N+Sg+Gen+PxSg1
lulli#eana+Sem/Plc+N+Sg+Gen+PxSg1
lulli#náhkke#soadji+Sem/Ani+N+Sg+Gen+PxSg1
lulli#riika+Sem/Plc+N+Sg+Gen+PxSg1
lulli#sápmelaš+Sem/Hum+N+Sg+Gen+PxSg1
lulli#sápmiG+N+Sg+Gen+PxSg1
luládat+Sem/Wthr+N+Sg+Gen+PxSg1
lumpá+N+Sg+Gen+PxSg1
lunta+Sem/Hum+N+Sg+Gen+PxSg1
luntta#guovttos+N+Sg+Gen+PxSg1
luodda#doaimmahat+Sem/Org+Sem/Plc+N+Sg+Gen+PxSg1
luodda#doalli+Sem/Hum+N+Sg+Gen+PxSg1
luodda#dárkilis#plánen+N+Sg+Gen+PxSg1
luodda#eise#váldi+Sem/Org+N+Sg+Gen+PxSg1
luodda#golut+N+Sg+Gen+PxSg1
luodda#guovlu+Sem/Plc+N+Sg+Gen+PxSg1
luodda#inšenevra+Sem/Hum+N+Sg+Gen+PxSg1
luodda#lávde#goddi+Sem/Org+N+Sg+Gen+PxSg1
luodda#meašttir+Sem/Hum+N+Sg+Gen+PxSg1
luodda#oktavuohta+N+Sg+Gen+PxSg1
luodda#plánen+N+Sg+Gen+PxSg1
luodda#čuvgen+N+Sg+Gen+PxSg1
luodda+N+Sg+Gen+PxSg1
luoddaneapmi+N+Sg+Gen+PxSg1
luohkki+Sem/Group+Sem/Hum+N+Sg+Gen+PxSg1
luohkká#biras#ovdáneapmi+N+Sg+Gen+PxSg1
luohkká#jođiheaddji+Sem/Hum+N+Sg+Gen+PxSg1
luohkká#latnja+Sem/Plc+N+Sg+Gen+PxSg1
luohkká#ráđđi+Sem/Org+N+Sg+Gen+PxSg1
luohkká#skihpár+Sem/Hum+N+Sg+Gen+PxSg1
luohkká+Sem/Plc+Sem/Hum+Sem/Group+N+Sg+Gen+PxSg1
luohká+Sem/Group+Sem/Hum+N+Sg+Gen+PxSg1
luohpaheapmi+N+Sg+Gen+PxSg1
luohpet+Sem/Ani+N+Sg+Gen+PxSg1
luohppi+Sem/Ani+N+Sg+Gen+PxSg1
luohtehahttivuohta+N+Sg+Gen+PxSg1
luohto#guovlu+Sem/Plc+N+Sg+Gen+PxSg1
luohttevašvuohta+N+Sg+Gen+PxSg1
luohttámuš#olmmoš+Sem/Hum+N+Sg+Gen+PxSg1
luohtu+Sem/Plc+N+Sg+Gen+PxSg1
luoikkas#bodda+Sem/Time+N+Sg+Gen+PxSg1
luoikkas#oaivi+Sem/Hum+N+Sg+Gen+PxSg1
luoimman+Sem/Hum+N+Sg+Gen+PxSg1
luoitin#sadji+Sem/Plc+N+Sg+Gen+PxSg1
luoitin+N+Sg+Gen+PxSg1
luoittuheapmi+N+Sg+Gen+PxSg1
luoitádat+Sem/Plc+N+Sg+Gen+PxSg1
luoitádeapmi+N+Sg+Gen+PxSg1
luojan+Sem/Hum+N+Sg+Gen+PxSg1
luokta+Sem/Plc+N+Sg+Gen+PxSg1
luoktu+Sem/Hum+N+Sg+Gen+PxSg1
luome#jahki+Sem/Time+N+Sg+Gen+PxSg1
stálpe#jahki+Sem/Time+N+Sg+Gen+PxSg1
luome#jeaggi+Sem/Plc+N+Sg+Gen+PxSg1
luome#šaddu+N+Sg+Gen+PxSg1
luome#čoaggi+Sem/Hum+N+Sg+Gen+PxSg1
luomi+N+Sg+Gen+PxSg1
luomit+Sem/Ani+N+Sg+Gen+PxSg1
luomusvuohta+N+Sg+Gen+PxSg1
luonddu#duohtadeapmi+N+Sg+Gen+PxSg1
luonddu#dávggut+N+Sg+Gen+PxSg1
luonddu#fága#latnja+Sem/Plc+N+Sg+Gen+PxSg1
luonddu#geavaheapmi+N+Sg+Gen+PxSg1
luonddu#gieddi+Sem/Plc+N+Sg+Gen+PxSg1
luonddu#gilvin+N+Sg+Gen+PxSg1
luonddu#guovddáš+Sem/Plc+N+Sg+Gen+PxSg1
luonddu#gáhppálat+Sem/Ani+N+Sg+Gen+PxSg1
luonddu#gáhtten#lihttu+Sem/Org+N+Sg+Gen+PxSg1
luonddu#gáhtten#searvi+Sem/Org+N+Sg+Gen+PxSg1
luonddu#gáhtten+N+Sg+Gen+PxSg1
luonddu#hálddašeapmi+N+Sg+Gen+PxSg1
luonddu#luossa+Sem/Ani+N+Sg+Gen+PxSg1
luonddu#meahcci+N+Sg+Gen+PxSg1
luonddu#muitu+N+Sg+Gen+PxSg1
luonddu#nuoskkideaddji+Sem/Hum+N+Sg+Gen+PxSg1
luonddu#reserváhtta+Sem/Plc+N+Sg+Gen+PxSg1
luonddu#riikaG+N+Sg+Gen+PxSg1
luonddu#shampoo+N+Sg+Gen+PxSg1
luonddu#sisa#bahkken+N+Sg+Gen+PxSg1
luonddu#suodjalan#guovlu+Sem/Plc+N+Sg+Gen+PxSg1
luonddu#suodjaleaddji+Sem/Hum+N+Sg+Gen+PxSg1
luonddu#suodjaleapmi+N+Sg+Gen+PxSg1
meahcásteapmi+N+Sg+Gen+PxSg1
luonddus#ealli+Sem/Ani+N+Sg+Gen+PxSg1
luonduG+N+Sg+Gen+PxSg1
luopmo#beaivi+Sem/Time+N+Sg+Gen+PxSg1
luopmo#doalli+Sem/Hum+N+Sg+Gen+PxSg1
luopmo#jahki+Sem/Time+N+Sg+Gen+PxSg1
luopmu+Sem/Time+N+Sg+Gen+PxSg1
luoppal+Sem/Plc+N+Sg+Gen+PxSg1
luoppos#guolli+Sem/Ani+N+Sg+Gen+PxSg1
luos#juolgi+Sem/Ani+N+Sg+Gen+PxSg1
luoskaneapmi+N+Sg+Gen+PxSg1
luossa#biepmahat+Sem/Plc+N+Sg+Gen+PxSg1
luossa#bivdi+Sem/Hum+N+Sg+Gen+PxSg1
luossa#bivdo#sadji+Sem/Plc+N+Sg+Gen+PxSg1
luossa#bivdo#vuoigatvuohta+N+Sg+Gen+PxSg1
luossa#buvttadeaddji+Sem/Hum+N+Sg+Gen+PxSg1
luossa#báiki+Sem/Plc+N+Sg+Gen+PxSg1
luossa#divri+Sem/Ani+N+Sg+Gen+PxSg1
luossa#dutki+Sem/Hum+N+Sg+Gen+PxSg1
luossa#giera+Sem/Ani+N+Sg+Gen+PxSg1
luossa#golgadeapmi+N+Sg+Gen+PxSg1
luossa#guolli+Sem/Ani+N+Sg+Gen+PxSg1
luossa#gávppašeapmi+N+Sg+Gen+PxSg1
luossa#hálddašeapmi+N+Sg+Gen+PxSg1
luossa#johka+Sem/Plc+N+Sg+Gen+PxSg1
luossa#láhka#lávde#goddi+Sem/Org+N+Sg+Gen+PxSg1
luossa#reive#eaiggát+Sem/Hum+N+Sg+Gen+PxSg1
luossa#veajet+Sem/Ani+N+Sg+Gen+PxSg1
luossa#vuorbádeapmi+N+Sg+Gen+PxSg1
luossa#vuotna+Sem/Plc+N+Sg+Gen+PxSg1
luossa#čázádat+Sem/Plc+N+Sg+Gen+PxSg1
luossa+Sem/Ani+N+Sg+Gen+PxSg1
luoste#goddi+Sem/Ani+N+Sg+Gen+PxSg1
luoste#sáhpán+Sem/Ani+N+Sg+Gen+PxSg1
luoste#čuohppi+Sem/Ani+N+Sg+Gen+PxSg1
luosti+Sem/Ani+N+Sg+Gen+PxSg1
luosttat+Sem/Ani+N+Sg+Gen+PxSg1
luotkku+Sem/Wthr+N+Sg+Gen+PxSg1
luotto#báhpu+N+Sg+Gen+PxSg1
luotto#guolli+Sem/Ani+N+Sg+Gen+PxSg1
luottut+Sem/Ani+N+Sg+Gen+PxSg1
luovas#siida+Sem/Org+Sem/Plc+N+Sg+Gen+PxSg1
luovas+Sem/Ani+N+Sg+Gen+PxSg1
luovat+Sem/Ani+N+Sg+Gen+PxSg1
luovddat+Sem/Ani+N+Sg+Gen+PxSg1
luovos#beana+Sem/Ani+N+Sg+Gen+PxSg1
luovos#vuoddji+Sem/Hum+N+Sg+Gen+PxSg1
luovos#vuovttat+N+Sg+Gen+PxSg1
luovos#čiekči+Sem/Hum+N+Sg+Gen+PxSg1
luovosvuohta+N+Sg+Gen+PxSg1
luovvar+N+Sg+Gen+PxSg1
luođu#ealli+Sem/Ani+N+Sg+Gen+PxSg1
luođu#návdi+Sem/Ani+N+Sg+Gen+PxSg1
lurfi+Sem/Hum+Sem/Ani+N+Sg+Gen+PxSg1
lurvi+Sem/Hum+Sem/Ani+N+Sg+Gen+PxSg1
lussii#vahkku+Sem/Time+N+Sg+Gen+PxSg1
lusta#bivdi+Sem/Hum+N+Sg+Gen+PxSg1
lusttuhisvuohta+N+Sg+Gen+PxSg1
lutton+N+Sg+Gen+PxSg1
luvddon+N+Sg+Gen+PxSg1
luvdnji+Sem/Hum+N+Sg+Gen+PxSg1
luvven#ávdnasat+N+Sg+Gen+PxSg1
luŋki+Sem/Ani+N+Sg+Gen+PxSg1
luđolašvuohta+N+Sg+Gen+PxSg1
ládde#dáčča+Sem/Hum+N+Sg+Gen+PxSg1
láddelaš+Sem/Hum+N+Sg+Gen+PxSg1
láddiG+N+Sg+Gen+PxSg1
láddjehat+Sem/Plc+N+Sg+Gen+PxSg1
láddjejeaddji+N+Sg+Gen+PxSg1
láddjen#báiki+Sem/Plc+N+Sg+Gen+PxSg1
láddjen+N+Sg+Gen+PxSg1
láddo#jeagil+N+Sg+Gen+PxSg1
láddu+Sem/Plc+N+Sg+Gen+PxSg1
ládelaš+Sem/Hum+N+Sg+Gen+PxSg1
ládjo#eana+Sem/Plc+N+Sg+Gen+PxSg1
ládjo#gieddi+Sem/Plc+N+Sg+Gen+PxSg1
ládjo#sadji+Sem/Plc+N+Sg+Gen+PxSg1
láfol+Sem/Ani+N+Sg+Gen+PxSg1
láfon+Sem/Ani+N+Sg+Gen+PxSg1
láfu+Sem/Wthr+N+Sg+Gen+PxSg1
lága#mánni+Sem/Hum+N+Sg+Gen+PxSg1
lága#rihkkun+N+Sg+Gen+PxSg1
lágadeapmi+N+Sg+Gen+PxSg1
lágalašvuohta+N+Sg+Gen+PxSg1
lágga+Sem/Ani+N+Sg+Gen+PxSg1
lággu+Sem/Ani+N+Sg+Gen+PxSg1
lágidan#báiki+Sem/Plc+N+Sg+Gen+PxSg1
lágidan#lávde#goddi+Sem/Org+N+Sg+Gen+PxSg1
lágidan#áigi+N+Sg+Gen+PxSg1
lágideaddji+N+Sg+Gen+PxSg1
lágádus+Sem/Org+N+Sg+Gen+PxSg1
lágážeapmi+N+Sg+Gen+PxSg1
lágášvuohta+N+Sg+Gen+PxSg1
láhka#addi+Sem/Hum+N+Sg+Gen+PxSg1
láhka#addin+N+Sg+Gen+PxSg1
láhka#almmái+Sem/Hum+N+Sg+Gen+PxSg1
láhka#atnin+N+Sg+Gen+PxSg1
láhka#dieđut+N+Sg+Gen+PxSg1
láhka#diggi+Sem/Org+Sem/Plc+N+Sg+Gen+PxSg1
láhka#dovdi+Sem/Hum+N+Sg+Gen+PxSg1
láhka#duopmo#stuollu+Sem/Org+Sem/Plc+N+Sg+Gen+PxSg1
láhka#duopmár+Sem/Hum+N+Sg+Gen+PxSg1
láhka#hearrá+Sem/Hum+N+Sg+Gen+PxSg1
láhka#hálddašeapmi+N+Sg+Gen+PxSg1
láhka#lávde#goddi+Sem/Org+N+Sg+Gen+PxSg1
láhka#mieđisvuohta+N+Sg+Gen+PxSg1
láhka#mánne#riekti+Sem/Org+N+Sg+Gen+PxSg1
láhka#nannen+N+Sg+Gen+PxSg1
láhka#olmmái+Sem/Hum+N+Sg+Gen+PxSg1
láhka#riekte#almmái+Sem/Hum+N+Sg+Gen+PxSg1
láhka#riekte#olmmái+Sem/Hum+N+Sg+Gen+PxSg1
láhka#rievdadeapmi+N+Sg+Gen+PxSg1
láhka#rihkkun+N+Sg+Gen+PxSg1
láhka#ásahus#váldi+Sem/Org+N+Sg+Gen+PxSg1
láhka#čađaheapmi+N+Sg+Gen+PxSg1
láhka#čeahppi+Sem/Hum+N+Sg+Gen+PxSg1
láhku+Sem/Plc+N+Sg+Gen+PxSg1
láhpe#suorsá+Sem/Ani+N+Sg+Gen+PxSg1
láhppasat+N+Sg+Gen+PxSg1
láhppin+N+Sg+Gen+PxSg1
láhto#spálfu+Sem/Ani+N+Sg+Gen+PxSg1
láhtten#luonduG+N+Sg+Gen+PxSg1
láhtten#olggos#butkin+N+Sg+Gen+PxSg1
láhtto#gáfestallan#báiki+Sem/Plc+N+Sg+Gen+PxSg1
láhčamaččat+N+Sg+Gen+PxSg1
láibe#borri+Sem/Hum+N+Sg+Gen+PxSg1
láibe#stámpa+N+Sg+Gen+PxSg1
láibu+N+Sg+Gen+PxSg1
láiddon+Sem/Plc+N+Sg+Gen+PxSg1
láiddot+Sem/Ani+N+Sg+Gen+PxSg1
láidejeaddji+N+Sg+Gen+PxSg1
láidesteaddji+N+Sg+Gen+PxSg1
láidon+Sem/Plc+N+Sg+Gen+PxSg1
láidun+Sem/Plc+N+Sg+Gen+PxSg1
láige#jeagil+N+Sg+Gen+PxSg1
láigo#eana+Sem/Plc+N+Sg+Gen+PxSg1
láigo#gaskavuohta+N+Sg+Gen+PxSg1
láigo#huksen#sadji+Sem/Plc+N+Sg+Gen+PxSg1
láigo#latnja+Sem/Plc+N+Sg+Gen+PxSg1
láigo#lihtto#áigodat+Sem/Time+N+Sg+Gen+PxSg1
láigo#máksin+N+Sg+Gen+PxSg1
láigo#viesso#sadji+Sem/Plc+N+Sg+Gen+PxSg1
láigo#vuoigatvuohta+N+Sg+Gen+PxSg1
láigohan#vuoigatvuohta+N+Sg+Gen+PxSg1
láigoheaddji+Sem/Hum+N+Sg+Gen+PxSg1
láigoheapmi+N+Sg+Gen+PxSg1
láigolaš#gaskavuohta+N+Sg+Gen+PxSg1
láigolaš+Sem/Hum+N+Sg+Gen+PxSg1
láikivuohta+N+Sg+Gen+PxSg1
láikkan+Sem/Hum+N+Sg+Gen+PxSg1
láire#duvvá+Sem/Ani+N+Sg+Gen+PxSg1
láire#fiervá+Sem/Plc+N+Sg+Gen+PxSg1
láirá#lihtte#dahkki+Sem/Hum+N+Sg+Gen+PxSg1
láitimuš+N+Sg+Gen+PxSg1
láittan+Sem/Hum+N+Sg+Gen+PxSg1
láittasvuohta+N+Sg+Gen+PxSg1
láittán+Sem/Hum+N+Sg+Gen+PxSg1
láittár+Sem/Hum+N+Sg+Gen+PxSg1
láitámuš+N+Sg+Gen+PxSg1
lákta#suddjen+N+Sg+Gen+PxSg1
lállin#áigi+N+Sg+Gen+PxSg1
lámborat+N+Sg+Gen+PxSg1
láme#áigi+Sem/Time+N+Sg+Gen+PxSg1
lámisvuohta+N+Sg+Gen+PxSg1
lámpu+N+Sg+Gen+PxSg1
lámpá#rággu+N+Sg+Gen+PxSg1
lámpá+N+Sg+Gen+PxSg1
lánjas+Sem/Plc+N+Sg+Gen+PxSg1
lánnot+Sem/Hum+N+Sg+Gen+PxSg1
lápme#loddi+Sem/Ani+N+Sg+Gen+PxSg1
láppis+Sem/Ani+N+Sg+Gen+PxSg1
lásis+Sem/Plc+N+Sg+Gen+PxSg1
láskejaš+N+Sg+Gen+PxSg1
láskko#asymptohtta+N+Sg+Gen+PxSg1
láskkáš+Sem/Time+N+Sg+Gen+PxSg1
lássis+Sem/Plc+N+Sg+Gen+PxSg1
látnji+N+Sg+Gen+PxSg1
látnjá+N+Sg+Gen+PxSg1
látta#sadji+Sem/Plc+N+Sg+Gen+PxSg1
látte#bárdni+Sem/Hum+N+Sg+Gen+PxSg1
látto#náhkke#soadji+Sem/Ani+N+Sg+Gen+PxSg1
láttu+Sem/Plc+N+Sg+Gen+PxSg1
láttán+Sem/Hum+N+Sg+Gen+PxSg1
lávar#áddjá+Sem/Hum+N+Sg+Gen+PxSg1
lávde#almmái+Sem/Hum+N+Sg+Gen+PxSg1
lávde#duopmár+Sem/Hum+N+Sg+Gen+PxSg1
lávde#dávvir#duojár+Sem/Hum+N+Sg+Gen+PxSg1
lávde#dávvir#háhkki+Sem/Hum+N+Sg+Gen+PxSg1
lávde#godde#jođiheaddji+Sem/Hum+N+Sg+Gen+PxSg1
lávde#godde#miel#lahttu+Sem/Hum+N+Sg+Gen+PxSg1
lávde#goddi+Sem/Org+N+Sg+Gen+PxSg1
lávde#gotte#jođiheaddji+Sem/Hum+N+Sg+Gen+PxSg1
lávde#hábmejeaddji+Sem/Hum+N+Sg+Gen+PxSg1
lávde#hábmen+N+Sg+Gen+PxSg1
lávde#godde#latnja+Sem/Plc+N+Sg+Gen+PxSg1
lávet+N+Sg+Gen+PxSg1
lávežagat+N+Sg+Gen+PxSg1
lávežat+N+Sg+Gen+PxSg1
lávgun#latnja+Sem/Plc+N+Sg+Gen+PxSg1
lávke#oaivi+N+Sg+Gen+PxSg1
lávke#rássi+N+Sg+Gen+PxSg1
lávki+N+Sg+Gen+PxSg1
lávkkis+Sem/Ani+N+Sg+Gen+PxSg1
lávkkon+Sem/Hum+N+Sg+Gen+PxSg1
lávllon+Sem/Hum+N+Sg+Gen+PxSg1
lávlu+N+Sg+Gen+PxSg1
lávlun#goarra+Sem/Group+Sem/Hum+N+Sg+Gen+PxSg1
lávlun#joavku+Sem/Group+Sem/Hum+N+Sg+Gen+PxSg1
lávlun+N+Sg+Gen+PxSg1
lávostallan#sadji+Sem/Plc+N+Sg+Gen+PxSg1
lávra+Sem/Time+N+Sg+Gen+PxSg1
lávrras#vahkku+Sem/Time+N+Sg+Gen+PxSg1
lávttadat+Sem/Wthr+N+Sg+Gen+PxSg1
lávvardat+N+Sg+Gen+PxSg1
lávvi+Sem/Hum+N+Sg+Gen+PxSg1
lávvolat#várven+N+Sg+Gen+PxSg1
lávvordat#eahket+N+Sg+Gen+PxSg1
lávvordat+N+Sg+Gen+PxSg1
lávár#áddjá+Sem/Hum+N+Sg+Gen+PxSg1
lávže#geassin+N+Sg+Gen+PxSg1
lávžžu+Sem/Ani+N+Sg+Gen+PxSg1
lávžžá#muorji+N+Sg+Gen+PxSg1
láža+Sem/Hum+N+Sg+Gen+PxSg1
láđisvuohta+N+Sg+Gen+PxSg1
lášmatvuohta+N+Sg+Gen+PxSg1
lášmmohallan#báiki+Sem/Plc+N+Sg+Gen+PxSg1
lášmmohallan#hárjeheaddji+Sem/Hum+N+Sg+Gen+PxSg1
lášmmohallan#latnja+Sem/Plc+N+Sg+Gen+PxSg1
lášmmohallan+N+Sg+Gen+PxSg1
lášmmut+Sem/Hum+N+Sg+Gen+PxSg1
láđđe#muzet+Sem/Ani+N+Sg+Gen+PxSg1
láđđe#čáhpot+Sem/Ani+N+Sg+Gen+PxSg1
magisttar+Sem/Hum+N+Sg+Gen+PxSg1
magnehta#cahkkeheapmi+N+Sg+Gen+PxSg1
majesteahtta+Sem/Hum+N+Sg+Gen+PxSg1
majestehta+Sem/Hum+N+Sg+Gen+PxSg1
majora+Sem/Hum+N+Sg+Gen+PxSg1
majoritehta+Sem/Group+Sem/Hum+N+Sg+Gen+PxSg1
makedonialaš+Sem/Hum+N+Sg+Gen+PxSg1
makrealla+Sem/Ani+N+Sg+Gen+PxSg1
manager+Sem/Hum+N+Sg+Gen+PxSg1
manahus+N+Sg+Gen+PxSg1
mandáhta#juogadeapmi+N+Sg+Gen+PxSg1
mandáhtta#juogadeapmi+N+Sg+Gen+PxSg1
manemuččat+N+Sg+Gen+PxSg1
mangrove#vuovdi+Sem/Plc+N+Sg+Gen+PxSg1
manin#buoidi+N+Sg+Gen+PxSg1
manješ#guovttos+N+Sg+Gen+PxSg1
manježagat+N+Sg+Gen+PxSg1
manježat+N+Sg+Gen+PxSg1
manjsi+Sem/Hum+N+Sg+Gen+PxSg1
manjáš+Sem/Hum+N+Sg+Gen+PxSg1
mannan#áigi+N+Sg+Gen+PxSg1
mannan+N+Sg+Gen+PxSg1
manni+N+Sg+Gen+PxSg1
manni+Sem/Hum+N+Sg+Gen+PxSg1
mannje#bealle+Sem/Hum+N+Sg+Gen+PxSg1
mannji+Sem/Hum+N+Sg+Gen+PxSg1
manno#hadde#logahallan+N+Sg+Gen+PxSg1
manuhisvuohta+N+Sg+Gen+PxSg1
maori#álbmot+Sem/Hum+Sem/Group+N+Sg+Gen+PxSg1
maoriG+N+Sg+Gen+PxSg1
maorilaš+Sem/Hum+N+Sg+Gen+PxSg1
maras+Sem/Plc+N+Sg+Gen+PxSg1
marastat+Sem/Plc+N+Sg+Gen+PxSg1
marxisma-leninisma+N+Sg+Gen+PxSg1
masai+Sem/Hum+N+Sg+Gen+PxSg1
masttalmas#luohkká+Sem/Group+Sem/Hum+N+Sg+Gen+PxSg1
matematihkar+Sem/Hum+N+Sg+Gen+PxSg1
matematihkka#oahpaheaddji+Sem/Hum+N+Sg+Gen+PxSg1
matematihkka#váttisvuohta+N+Sg+Gen+PxSg1
matriárka+Sem/Hum+N+Sg+Gen+PxSg1
matrosa+Sem/Hum+N+Sg+Gen+PxSg1
maya+Sem/Hum+N+Sg+Gen+PxSg1
maŋeb#árga+Sem/Time+N+Sg+Gen+PxSg1
maŋeš#giđđa+Sem/Time+N+Sg+Gen+PxSg1
maŋeš#siivu+Sem/Wthr+N+Sg+Gen+PxSg1
maŋeš#čakča+Sem/Time+N+Sg+Gen+PxSg1
mašiidna#kompiláhtor+N+Sg+Gen+PxSg1
maŋil#bahkken+N+Sg+Gen+PxSg1
maŋimuš#jahki+Sem/Time+N+Sg+Gen+PxSg1
mašin#juohkin+N+Sg+Gen+PxSg1
mašineren+N+Sg+Gen+PxSg1
maŋis#boahtti+Sem/Hum+N+Sg+Gen+PxSg1
maŋis#báhcci+Sem/Hum+N+Sg+Gen+PxSg1
maŋis#čuovvu+N+Sg+Gen+PxSg1
maŋos#mannan+N+Sg+Gen+PxSg1
maŋos#čievččasteapmi+N+Sg+Gen+PxSg1
maŋos#šlimppastat+N+Sg+Gen+PxSg1
maŋášvuohta+N+Sg+Gen+PxSg1
maŋŋe#buoidi+N+Sg+Gen+PxSg1
maŋŋe#deaddu+N+Sg+Gen+PxSg1
maŋŋe#guovddáš#čiekči+Sem/Hum+N+Sg+Gen+PxSg1
maŋŋe#kalkuleren+N+Sg+Gen+PxSg1
maŋŋe#čiekčan+N+Sg+Gen+PxSg1
maŋŋe#čiekči+N+Sg+Gen+PxSg1
maŋŋeb#árga+Sem/Time+N+Sg+Gen+PxSg1
maŋŋel#gaska#beaiviG+N+Sg+Gen+PxSg1
maŋŋil#gaska#beaiviG+N+Sg+Gen+PxSg1
maŋŋil#geahčču+N+Sg+Gen+PxSg1
maŋŋil#gáibádus+N+Sg+Gen+PxSg1
maŋŋil#máksin+N+Sg+Gen+PxSg1
maŋŋil#máksu+N+Sg+Gen+PxSg1
maŋŋil#reantu+N+Sg+Gen+PxSg1
maššir+Sem/Hum+N+Sg+Gen+PxSg1
maŋŋá#gaska#beaivi+Sem/Time+N+Sg+Gen+PxSg1
meaddel#johtti+Sem/Hum+N+Sg+Gen+PxSg1
meaddel#manni+Sem/Hum+N+Sg+Gen+PxSg1
meaddel#vuoddji+Sem/Hum+N+Sg+Gen+PxSg1
meaddel#vuodjin+N+Sg+Gen+PxSg1
meaddil#mannan+N+Sg+Gen+PxSg1
meagástat+Sem/Ani+N+Sg+Gen+PxSg1
meahcce#areála+Sem/Plc+N+Sg+Gen+PxSg1
meahcce#boaldin+N+Sg+Gen+PxSg1
meahcce#buollin+N+Sg+Gen+PxSg1
meahcce#dikšun#ovttastus+Sem/Org+N+Sg+Gen+PxSg1
meahcce#doalli+Sem/Hum+N+Sg+Gen+PxSg1
meahcce#dádjadeapmi+N+Sg+Gen+PxSg1
meahcce#ealáhus#doalli+Sem/Hum+N+Sg+Gen+PxSg1
meahcce#eana#muorji+N+Sg+Gen+PxSg1
meahcce#eana+Sem/Plc+N+Sg+Gen+PxSg1
meahcce#fuođđu+Sem/Ani+N+Sg+Gen+PxSg1
meahcce#gahper#muorji+N+Sg+Gen+PxSg1
meahcce#geavaheapmi+N+Sg+Gen+PxSg1
meahcce#gieddi+Sem/Plc+N+Sg+Gen+PxSg1
meahcce#guovlu+Sem/Plc+N+Sg+Gen+PxSg1
meahcce#healva+N+Sg+Gen+PxSg1
meahcce#háldi+Sem/Hum+N+Sg+Gen+PxSg1
meahcce#kommišuvdna+Sem/Org+N+Sg+Gen+PxSg1
meahcce#leivvoš+Sem/Ani+N+Sg+Gen+PxSg1
meahcce#loddi+Sem/Ani+N+Sg+Gen+PxSg1
meahcce#luodda#láhka#ásahus+Sem/Org+Sem/Plc+N+Sg+Gen+PxSg1
meahcce#luovvar+N+Sg+Gen+PxSg1
meahcce#lávet+Sem/Ani+N+Sg+Gen+PxSg1
meahcce#manni+Sem/Hum+N+Sg+Gen+PxSg1
meahcce#olmmoš+Sem/Hum+N+Sg+Gen+PxSg1
meahcce#riggodat#geavaheapmi+N+Sg+Gen+PxSg1
meahcce#riggodat#guovlu+Sem/Plc+N+Sg+Gen+PxSg1
meahcce#ráđđehus+Sem/Org+N+Sg+Gen+PxSg1
meahcce#spiidni+Sem/Ani+N+Sg+Gen+PxSg1
meahcce#viehkan+N+Sg+Gen+PxSg1
meahcce#viroš+Sem/Ani+N+Sg+Gen+PxSg1
meahcce#vánddardeaddji+Sem/Hum+N+Sg+Gen+PxSg1
meahcce#váran+N+Sg+Gen+PxSg1
meahcci+N+Sg+Gen+PxSg1
meahccái#geahčči+Sem/Hum+N+Sg+Gen+PxSg1
meahce#veahkke#bargi+Sem/Hum+N+Sg+Gen+PxSg1
meahcehas+Sem/Hum+Sem/Ani+N+Sg+Gen+PxSg1
meahcet+Sem/Hum+Sem/Ani+N+Sg+Gen+PxSg1
meahci#ealli+Sem/Ani+N+Sg+Gen+PxSg1
meahci#iskkadeapmi+N+Sg+Gen+PxSg1
meahci#spire+Sem/Ani+N+Sg+Gen+PxSg1
meahci#valji#dikšun#ovttastus+Sem/Org+N+Sg+Gen+PxSg1
meahci#veahkke#bargi+Sem/Hum+N+Sg+Gen+PxSg1
meahci#áddjá+Sem/Ani+N+Sg+Gen+PxSg1
meahcit+Sem/Hum+Sem/Ani+N+Sg+Gen+PxSg1
meahcástallan+N+Sg+Gen+PxSg1
meahcástan#stivra+Sem/Org+N+Sg+Gen+PxSg1
meahkástat+Sem/Ani+N+Sg+Gen+PxSg1
meallun+N+Sg+Gen+PxSg1
meanno#mudden+N+Sg+Gen+PxSg1
meanno#váttisvuohta+N+Sg+Gen+PxSg1
meannudus+N+Sg+Gen+PxSg1
meara#bodni+Sem/Plc+N+Sg+Gen+PxSg1
meara#guolli+Sem/Ani+N+Sg+Gen+PxSg1
meara#luossa#bivdi+Sem/Hum+N+Sg+Gen+PxSg1
meara#njiččehas+Sem/Ani+N+Sg+Gen+PxSg1
meara#riika+Sem/Plc+N+Sg+Gen+PxSg1
meara#vuoskku+Sem/Ani+N+Sg+Gen+PxSg1
mearehisvuohta+N+Sg+Gen+PxSg1
mearihisvuohta+N+Sg+Gen+PxSg1
mearka#beaivi+Sem/Time+N+Sg+Gen+PxSg1
mearka#logahallan+N+Sg+Gen+PxSg1
mearka#vuoigatvuohta+N+Sg+Gen+PxSg1
mearkkahus+N+Sg+Gen+PxSg1
mearkkašeapmi+N+Sg+Gen+PxSg1
mearra#areála+Sem/Plc+N+Sg+Gen+PxSg1
mearra#bivdi+Sem/Hum+N+Sg+Gen+PxSg1
mearra#bodni+Sem/Plc+N+Sg+Gen+PxSg1
mearra#dárrá+N+Sg+Gen+PxSg1
mearra#fámut+N+Sg+Gen+PxSg1
mearra#goaskin+Sem/Ani+N+Sg+Gen+PxSg1
mearra#guolli+Sem/Ani+N+Sg+Gen+PxSg1
mearra#gáddi+Sem/Plc+N+Sg+Gen+PxSg1
mearra#háskil+Sem/Ani+N+Sg+Gen+PxSg1
mearra#johtin+N+Sg+Gen+PxSg1
mearra#johtti+Sem/Hum+N+Sg+Gen+PxSg1
mearra#lilljá+N+Sg+Gen+PxSg1
mearra#loddi+Sem/Ani+N+Sg+Gen+PxSg1
mearra#násti+Sem/Ani+N+Sg+Gen+PxSg1
mearra#rávdnji+Sem/Plc+N+Sg+Gen+PxSg1
mearra#skuvla+Sem/Org+Sem/Plc+N+Sg+Gen+PxSg1
mearra#soahte#veahka+Sem/Hum+Sem/Group+N+Sg+Gen+PxSg1
mearra#spire+Sem/Ani+N+Sg+Gen+PxSg1
mearra#suodjalus+Sem/Org+N+Sg+Gen+PxSg1
mearra#suvlá+Sem/Ani+N+Sg+Gen+PxSg1
mearra#sápmelaš+Sem/Hum+N+Sg+Gen+PxSg1
mearra#sápmiG+N+Sg+Gen+PxSg1
mearra#álbmot+Sem/Hum+Sem/Group+N+Sg+Gen+PxSg1
mearra#čuonjá+Sem/Ani+N+Sg+Gen+PxSg1
mearra+N+Sg+Gen+PxSg1
mearre#áigi#máksin+N+Sg+Gen+PxSg1
mearre#áigi+N+Sg+Gen+PxSg1
mearridan#orgána+Sem/Org+N+Sg+Gen+PxSg1
mearridan#vuoigatvuohta+N+Sg+Gen+PxSg1
mearálašvuohta+N+Sg+Gen+PxSg1
meassut+N+Sg+Gen+PxSg1
meassár+Sem/Hum+N+Sg+Gen+PxSg1
measttir+Sem/Hum+N+Sg+Gen+PxSg1
meatki+Sem/Hum+N+Sg+Gen+PxSg1
meađehas+Sem/Ani+N+Sg+Gen+PxSg1
meašttir+Sem/Hum+N+Sg+Gen+PxSg1
meašttirvuohta+N+Sg+Gen+PxSg1
meašttirvuođa#gilvvohallamat+N+Sg+Gen+PxSg1
meašttirvuođa#gilvvut+N+Sg+Gen+PxSg1
meaštár+Sem/Hum+N+Sg+Gen+PxSg1
meađđehas+Sem/Ani+N+Sg+Gen+PxSg1
meađđen#guolli+Sem/Ani+N+Sg+Gen+PxSg1
media#guovddáš+Sem/Org+Sem/Plc+N+Sg+Gen+PxSg1
media#latnja+Sem/Plc+N+Sg+Gen+PxSg1
medialaš+Sem/Hum+N+Sg+Gen+PxSg1
medisiinnár+Sem/Hum+N+Sg+Gen+PxSg1
medisinála#ráđđehus+Sem/Org+N+Sg+Gen+PxSg1
megon+Sem/Hum+Sem/Ani+N+Sg+Gen+PxSg1
meieriija+Sem/Org+Sem/Build+N+Sg+Gen+PxSg1
mekanihkar+Sem/Hum+N+Sg+Gen+PxSg1
mekanihkkár+Sem/Hum+N+Sg+Gen+PxSg1
meren+Sem/Hum+N+Sg+Gen+PxSg1
meritokratiija+Sem/Group+Sem/Hum+N+Sg+Gen+PxSg1
merken#geatnegasvuohta+N+Sg+Gen+PxSg1
merken+N+Sg+Gen+PxSg1
merkkon+Sem/Hum+N+Sg+Gen+PxSg1
meroštallan#njuolggadusat+N+Sg+Gen+PxSg1
meroštallan+N+Sg+Gen+PxSg1
merren+N+Sg+Gen+PxSg1
messias+Sem/Hum+N+Sg+Gen+PxSg1
metallurga+Sem/Hum+N+Sg+Gen+PxSg1
meteorologa+Sem/Hum+N+Sg+Gen+PxSg1
midjanlaš+Sem/Hum+N+Sg+Gen+PxSg1
miehta#muorji+N+Sg+Gen+PxSg1
miehte#biegga+Sem/Wthr+N+Sg+Gen+PxSg1
miehte#eana+Sem/Plc+N+Sg+Gen+PxSg1
miehte#luohkká+Sem/Plc+N+Sg+Gen+PxSg1
miehte#miela#árvu+N+Sg+Gen+PxSg1
miehte#miella+N+Sg+Gen+PxSg1
miehti+Sem/Plc+N+Sg+Gen+PxSg1
miehtálat+Sem/Plc+N+Sg+Gen+PxSg1
miekta#narti+N+Sg+Gen+PxSg1
miekta#ruošši+N+Sg+Gen+PxSg1
miekta#rássi+N+Sg+Gen+PxSg1
miekta+N+Sg+Gen+PxSg1
miel#bargi+Sem/Hum+N+Sg+Gen+PxSg1
miel#duopmár+Sem/Hum+N+Sg+Gen+PxSg1
miel#eaiggát+Sem/Hum+N+Sg+Gen+PxSg1
miel#guoibmi+Sem/Hum+N+Sg+Gen+PxSg1
miel#lahtto#jienasteapmi+N+Sg+Gen+PxSg1
miel#lahtto#riika+Sem/Org+Sem/Plc+N+Sg+Gen+PxSg1
miel#lahtto#stáda+Sem/Org+N+Sg+Gen+PxSg1
miel#lahtto#stáhta+Sem/Org+Sem/Plc+N+Sg+Gen+PxSg1
miel#lahttovuohta+N+Sg+Gen+PxSg1
miel#lahttu+Sem/Org+Sem/Plc+N+Sg+Gen+PxSg1
miel#lahttuvuohta+N+Sg+Gen+PxSg1
miel#mearrideapmi+N+Sg+Gen+PxSg1
miel#presideanta+Sem/Hum+N+Sg+Gen+PxSg1
miel#studeanta+Sem/Hum+N+Sg+Gen+PxSg1
miel#váikkuheapmi+N+Sg+Gen+PxSg1
miel#čuovvu+Sem/Hum+N+Sg+Gen+PxSg1
mielahisvuohta+N+Sg+Gen+PxSg1
mielde#lahttu+Sem/Hum+Sem/Org+N+Sg+Gen+PxSg1
mielde#mearrideapmi+N+Sg+Gen+PxSg1
mielde#orru+Sem/Hum+N+Sg+Gen+PxSg1
mielde#orrun#vuoigatvuohta+N+Sg+Gen+PxSg1
mielde#orrun+N+Sg+Gen+PxSg1
mielde#ovddas#vástideaddji+Sem/Hum+N+Sg+Gen+PxSg1
mielde#ruhtadeaddji+Sem/Hum+Sem/Org+N+Sg+Gen+PxSg1
mielke#buvttadeaddji+Sem/Hum+Sem/Org+N+Sg+Gen+PxSg1
mielke#buvttadeapmi+N+Sg+Gen+PxSg1
mielke#njunni+Sem/Ani+N+Sg+Gen+PxSg1
mielkkaskas+Sem/Ani+N+Sg+Gen+PxSg1
miella#dearvvašvuohta+N+Sg+Gen+PxSg1
miella#govahallan+N+Sg+Gen+PxSg1
miella#heaigu+Sem/Hum+N+Sg+Gen+PxSg1
miella#ráfihisvuohta+N+Sg+Gen+PxSg1
miella#vádjet+Sem/Hum+N+Sg+Gen+PxSg1
miella#čájeheapmi+N+Sg+Gen+PxSg1
mielle#spálfu+Sem/Ani+N+Sg+Gen+PxSg1
mielli+Sem/Plc+N+Sg+Gen+PxSg1
mierká+Sem/Wthr+N+Sg+Gen+PxSg1
mieskkahasat+N+Sg+Gen+PxSg1
miesse#mearkun+N+Sg+Gen+PxSg1
miesse#mánnu+N+Sg+Gen+PxSg1
miesse#áldu+Sem/Ani+N+Sg+Gen+PxSg1
miessi+Sem/Ani+N+Sg+Gen+PxSg1
miestta#cihci+Sem/Ani+N+Sg+Gen+PxSg1
miestta#daŋas+N+Sg+Gen+PxSg1
miestta#rásttis+Sem/Ani+N+Sg+Gen+PxSg1
miestta#skilki+Sem/Ani+N+Sg+Gen+PxSg1
miestta#vizar+Sem/Ani+N+Sg+Gen+PxSg1
miestta#šurre#vizar+Sem/Ani+N+Sg+Gen+PxSg1
miestta+N+Sg+Gen+PxSg1
mievri+Sem/Ani+N+Sg+Gen+PxSg1
mieđaš+Sem/Ani+N+Sg+Gen+PxSg1
mieđašeatni+Sem/Ani+N+Sg+Gen+PxSg1
mieđu+Sem/Plc+N+Sg+Gen+PxSg1
mieđušteaddji+N+Sg+Gen+PxSg1
mihca#már#beaivi+Sem/Time+N+Sg+Gen+PxSg1
mihcamar#ruvsu+N+Sg+Gen+PxSg1
mihcamar#rássi+N+Sg+Gen+PxSg1
mihcamar#vahkku+Sem/Time+N+Sg+Gen+PxSg1
mihcamár#rássi+N+Sg+Gen+PxSg1
mihcamár#suovvasat+N+Sg+Gen+PxSg1
mihcamár#vahkku+Sem/Time+N+Sg+Gen+PxSg1
mihcamár#vahkku+Sem/Time+N+Sg+Gen+PxSg1
mihcamárat+N+Sg+Gen+PxSg1
mihkalmas#basit+N+Sg+Gen+PxSg1
mihkalmas#vahkku+Sem/Time+N+Sg+Gen+PxSg1
mihtidan#njunni+Sem/Ani+N+Sg+Gen+PxSg1
mihtidan#njuolggadusat+N+Sg+Gen+PxSg1
mihtidan#váldi+Sem/Org+N+Sg+Gen+PxSg1
mihtilmasvuohta+N+Sg+Gen+PxSg1
mihtolat+Sem/Plc+N+Sg+Gen+PxSg1
mihtádus#eaiggát+Sem/Hum+N+Sg+Gen+PxSg1
mihtádus#vuoigatvuohta+N+Sg+Gen+PxSg1
mihtádus+N+Sg+Gen+PxSg1
militeara#biehttaleaddji+Sem/Hum+N+Sg+Gen+PxSg1
militeara#diktatuvra+Sem/Org+Sem/Plc+N+Sg+Gen+PxSg1
militeara#ráido#vuodjin+N+Sg+Gen+PxSg1
militeara+Sem/Hum+N+Sg+Gen+PxSg1
miljon#guolli+Sem/Ani+N+Sg+Gen+PxSg1
miljoneara+Sem/Hum+N+Sg+Gen+PxSg1
millár+Sem/Hum+N+Sg+Gen+PxSg1
mineraloga+Sem/Hum+N+Sg+Gen+PxSg1
minerála#eana+Sem/Plc+N+Sg+Gen+PxSg1
minerála#roggan+N+Sg+Gen+PxSg1
minerála#vuoigatvuohta+N+Sg+Gen+PxSg1
minister+Sem/Hum+N+Sg+Gen+PxSg1
ministeriija+Sem/Org+Sem/Plc+N+Sg+Gen+PxSg1
ministtar#ráđđi+Sem/Org+N+Sg+Gen+PxSg1
ministtar+Sem/Hum+N+Sg+Gen+PxSg1
minoritehta+Sem/Group+Sem/Hum+N+Sg+Gen+PxSg1
minuhtta+Sem/Time+N+Sg+Gen+PxSg1
mirko#guovdi+Sem/Ani+N+Sg+Gen+PxSg1
mirko#ruskkat+N+Sg+Gen+PxSg1
mirko#urttas+N+Sg+Gen+PxSg1
miŋka+Sem/Ani+N+Sg+Gen+PxSg1
miššon#searvi+Sem/Org+N+Sg+Gen+PxSg1
miššoneara+Sem/Hum+N+Sg+Gen+PxSg1
miššun#áigi+Sem/Time+N+Sg+Gen+PxSg1
nohkkan#áigi+Sem/Time+N+Sg+Gen+PxSg1
moablaš+Sem/Hum+N+Sg+Gen+PxSg1
moaggi+Sem/Hum+N+Sg+Gen+PxSg1
moahte#loddi+Sem/Ani+N+Sg+Gen+PxSg1
moaitámuš+N+Sg+Gen+PxSg1
moalke#sahen+N+Sg+Gen+PxSg1
moalla#báhčin#vejolašvuohta+N+Sg+Gen+PxSg1
moalla#báiki+Sem/Plc+N+Sg+Gen+PxSg1
moalla#fákta+Sem/Hum+N+Sg+Gen+PxSg1
moalla#olmmái+Sem/Hum+N+Sg+Gen+PxSg1
moalla#vejolašvuohta+N+Sg+Gen+PxSg1
moana#gallis+N+Sg+Gen+PxSg1
moanat#gallis+N+Sg+Gen+PxSg1
moarri+Sem/Wthr+N+Sg+Gen+PxSg1
moarrun#beallji+Sem/Ani+N+Sg+Gen+PxSg1
moarrun+N+Sg+Gen+PxSg1
moarse#rássi+N+Sg+Gen+PxSg1
moarsi#biigá+Sem/Hum+N+Sg+Gen+PxSg1
moarsi+Sem/Hum+N+Sg+Gen+PxSg1
moarádat+Sem/Wthr+N+Sg+Gen+PxSg1
moattes+N+Sg+Gen+PxSg1
moattis+N+Sg+Gen+PxSg1
modealla+Sem/Hum+N+Sg+Gen+PxSg1
mohte#hávgga#rássi+N+Sg+Gen+PxSg1
mohtor#fievro#lihkuhisvuohta+N+Sg+Gen+PxSg1
mohtor#márkanat+N+Sg+Gen+PxSg1
mohtor#searvi+Sem/Org+N+Sg+Gen+PxSg1
mohtoriseren+N+Sg+Gen+PxSg1
moivvár+Sem/Hum+N+Sg+Gen+PxSg1
molejeaddji+N+Sg+Gen+PxSg1
mollašuvvan+N+Sg+Gen+PxSg1
mollen#geađge#logahallan+N+Sg+Gen+PxSg1
molssa#diibmu+Sem/Time+N+Sg+Gen+PxSg1
molssa#čoarvi+Sem/Ani+N+Sg+Gen+PxSg1
molssodan#latnja+Sem/Plc+N+Sg+Gen+PxSg1
molsson+N+Sg+Gen+PxSg1
molži+Sem/Hum+N+Sg+Gen+PxSg1
monarkiija+Sem/Org+Sem/Plc+N+Sg+Gen+PxSg1
monemuččat+N+Sg+Gen+PxSg1
mongola+Sem/Hum+N+Sg+Gen+PxSg1
monin#buoidi+N+Sg+Gen+PxSg1
monin#vuolpu+N+Sg+Gen+PxSg1
monne#bákti+Sem/Plc+N+Sg+Gen+PxSg1
monne#čoaggi+Sem/Hum+N+Sg+Gen+PxSg1
monnen+N+Sg+Gen+PxSg1
monni+N+Sg+Gen+PxSg1
morašteaddji+N+Sg+Gen+PxSg1
morddár+Sem/Hum+N+Sg+Gen+PxSg1
mordár+Sem/Hum+N+Sg+Gen+PxSg1
morfologa+Sem/Hum+N+Sg+Gen+PxSg1
morihan#ossodat+Sem/Org+Sem/Plc+N+Sg+Gen+PxSg1
morráneapmi+N+Sg+Gen+PxSg1
morseš#guovttos+N+Sg+Gen+PxSg1
morseš#guovttos+N+Sg+Gen+PxSg1
mortu+Sem/Ani+N+Sg+Gen+PxSg1
morša+Sem/Ani+N+Sg+Gen+PxSg1
mosat+Sem/Ani+N+Sg+Gen+PxSg1
moski+Sem/Plc+N+Sg+Gen+PxSg1
moskilaš+Sem/Hum+N+Sg+Gen+PxSg1
moskku#dálki+Sem/Wthr+N+Sg+Gen+PxSg1
mosku+N+Sg+Gen+PxSg1
mudden#ráđđi+Sem/Org+N+Sg+Gen+PxSg1
muddu+N+Sg+Gen+PxSg1
muhkke#cizáš+Sem/Ani+N+Sg+Gen+PxSg1
muhkke#limpu+N+Sg+Gen+PxSg1
muhttádus#áigodat+Sem/Time+N+Sg+Gen+PxSg1
muitaladdan+N+Sg+Gen+PxSg1
muitalan#girjjálašvuohta+N+Sg+Gen+PxSg1
muitaleaddji+N+Sg+Gen+PxSg1
muiti+N+Sg+Gen+PxSg1
muito#boddu+Sem/Time+N+Sg+Gen+PxSg1
muito#sánit+N+Sg+Gen+PxSg1
muittašan#girjjálašvuohta+N+Sg+Gen+PxSg1
muittašeapmi+N+Sg+Gen+PxSg1
muittuhus+N+Sg+Gen+PxSg1
mulggon+Sem/Hum+N+Sg+Gen+PxSg1
multi#dáiddár+Sem/Hum+N+Sg+Gen+PxSg1
muoddá#áddjá+Sem/Hum+Sem/Ani+N+Sg+Gen+PxSg1
muogir+Sem/Ani+N+Sg+Gen+PxSg1
muogir+Sem/Ani+N+Sg+Gen+PxSg1
muohcu+Sem/Ani+N+Sg+Gen+PxSg1
muohta#boltun+N+Sg+Gen+PxSg1
muohta#civzza+N+Sg+Gen+PxSg1
muohta#murku+Sem/Wthr+N+Sg+Gen+PxSg1
muohta#narti+N+Sg+Gen+PxSg1
muohta#oakti+Sem/Wthr+N+Sg+Gen+PxSg1
muohta#riđđu+Sem/Wthr+N+Sg+Gen+PxSg1
muohta#ruivi+Sem/Wthr+N+Sg+Gen+PxSg1
muohta#áddjá+Sem/Hum+N+Sg+Gen+PxSg1
muohta#čuonjá+Sem/Ani+N+Sg+Gen+PxSg1
muohta+Sem/Wthr+N+Sg+Gen+PxSg1
muohto#bonjadeapmi+N+Sg+Gen+PxSg1
muohto#vuoidan+N+Sg+Gen+PxSg1
muohto#vuoidi+Sem/Hum+N+Sg+Gen+PxSg1
muohtti+Sem/Wthr+N+Sg+Gen+PxSg1
muohtti+Sem/Wthr+N+Sg+Gen+PxSg1
muohttálagat+N+Sg+Gen+PxSg1
muolddat+Sem/Ani+N+Sg+Gen+PxSg1
muore+Sem/Hum+N+Sg+Gen+PxSg1
muorje#gálgu+Sem/Ani+N+Sg+Gen+PxSg1
muorje#jahki+Sem/Time+N+Sg+Gen+PxSg1
muorje#meahcci+N+Sg+Gen+PxSg1
muorje#čoaggi+Sem/Hum+N+Sg+Gen+PxSg1
muorje#čoaggin+N+Sg+Gen+PxSg1
muorji+N+Sg+Gen+PxSg1
muorr'#oaivi+Sem/Hum+N+Sg+Gen+PxSg1
muorra#cihci+Sem/Ani+N+Sg+Gen+PxSg1
muorra#civkkán+Sem/Ani+N+Sg+Gen+PxSg1
muorra#eana+Sem/Plc+N+Sg+Gen+PxSg1
muorra#gakcu+Sem/Hum+N+Sg+Gen+PxSg1
muorra#meahcci+N+Sg+Gen+PxSg1
muorra#rámpa+N+Sg+Gen+PxSg1
muorra#ullu+N+Sg+Gen+PxSg1
muorra#vuoigatvuohta+N+Sg+Gen+PxSg1
muorra#ávnnas#gávppašeaddji+Sem/Hum+N+Sg+Gen+PxSg1
muorra#ávnnas#vuoigatvuohta+N+Sg+Gen+PxSg1
muorra#čuohppan+N+Sg+Gen+PxSg1
muorra#čuollan#sadji+Sem/Plc+N+Sg+Gen+PxSg1
muorra+N+Sg+Gen+PxSg1
muoskkáš#šaddu+N+Sg+Gen+PxSg1
muoskkáš+N+Sg+Gen+PxSg1
muosáhus+N+Sg+Gen+PxSg1
muotki+Sem/Plc+N+Sg+Gen+PxSg1
muotkkádat+Sem/Plc+N+Sg+Gen+PxSg1
muotkun+N+Sg+Gen+PxSg1
muovje#jieret+N+Sg+Gen+PxSg1
muovje#miessi+Sem/Ani+N+Sg+Gen+PxSg1
muovjá#miessi+Sem/Ani+N+Sg+Gen+PxSg1
muovla+Sem/Wthr+N+Sg+Gen+PxSg1
muovllahat+Sem/Plc+N+Sg+Gen+PxSg1
muošká+N+Sg+Gen+PxSg1
muoŧáš+Sem/Hum+N+Sg+Gen+PxSg1
muoŧŧ#áhkku+Sem/Hum+N+Sg+Gen+PxSg1
muođđa+Sem/Wthr+N+Sg+Gen+PxSg1
muoŧŧal+Sem/Hum+N+Sg+Gen+PxSg1
muoŧŧá#bealle+Sem/Hum+N+Sg+Gen+PxSg1
muoŧŧá+Sem/Hum+N+Sg+Gen+PxSg1
murdu+Sem/Plc+N+Sg+Gen+PxSg1
murjen#vuoigatvuohta+N+Sg+Gen+PxSg1
murjen#áigiG+N+Sg+Gen+PxSg1
murku+Sem/Wthr+N+Sg+Gen+PxSg1
murrejeaddji+Sem/Hum+N+Sg+Gen+PxSg1
murren#geavaheaddji+Sem/Hum+N+Sg+Gen+PxSg1
murren#vuoigatvuohta+N+Sg+Gen+PxSg1
murren+N+Sg+Gen+PxSg1
murtu+Sem/Ani+N+Sg+Gen+PxSg1
musea+Sem/Org+Sem/Build+N+Sg+Gen+PxSg1
musihkar+Sem/Hum+N+Sg+Gen+PxSg1
musihkka#latnja+Sem/Plc+N+Sg+Gen+PxSg1
musihkka#skuvla+Sem/Org+Sem/Plc+N+Sg+Gen+PxSg1
musihkka#terapevta+Sem/Hum+N+Sg+Gen+PxSg1
musihkkár+Sem/Hum+N+Sg+Gen+PxSg1
muska#vuoksá+Sem/Ani+N+Sg+Gen+PxSg1
muslim+Sem/Hum+N+Sg+Gen+PxSg1
muslima+Sem/Hum+N+Sg+Gen+PxSg1
muséa#siida+Sem/Org+N+Sg+Gen+PxSg1
muséa+Sem/Org+Sem/Build+N+Sg+Gen+PxSg1
muvla+Sem/Ani+N+Sg+Gen+PxSg1
muvrejeaddji+N+Sg+Gen+PxSg1
muvren+N+Sg+Gen+PxSg1
muzet#jievja+Sem/Ani+N+Sg+Gen+PxSg1
muzet#čuoivvat+Sem/Ani+N+Sg+Gen+PxSg1
muzet+Sem/Ani+N+Sg+Gen+PxSg1
muŋka+Sem/Hum+N+Sg+Gen+PxSg1
má#goddi+Sem/Org+N+Sg+Gen+PxSg1
má#ilbmiG+N+Sg+Gen+PxSg1
má#ilmmi#loahppaG+N+Sg+Gen+PxSg1
má#ilmmi#meašttir+Sem/Hum+N+Sg+Gen+PxSg1
má#ilmmi#ráđđi+Sem/Org+N+Sg+Gen+PxSg1
má#ilmmi#ávusG+N+Sg+Gen+PxSg1
máddi+N+Sg+Gen+PxSg1
máddu+Sem/Hum+Sem/Ani+N+Sg+Gen+PxSg1
mádjit+Sem/Ani+N+Sg+Gen+PxSg1
mágažagat+N+Sg+Gen+PxSg1
mágažat+N+Sg+Gen+PxSg1
máhcahallan+N+Sg+Gen+PxSg1
máhccaseapmi+N+Sg+Gen+PxSg1
máhcce#heaŋgán+N+Sg+Gen+PxSg1
máhka#bealle+Sem/Hum+N+Sg+Gen+PxSg1
máhka#sássa+Sem/Hum+N+Sg+Gen+PxSg1
máhka+Sem/Hum+N+Sg+Gen+PxSg1
máhkan+Sem/Ani+N+Sg+Gen+PxSg1
máhkat+Sem/Hum+N+Sg+Gen+PxSg1
máhkka#fiervá+Sem/Plc+N+Sg+Gen+PxSg1
máhkka+N+Sg+Gen+PxSg1
máhtajeaddji+Sem/Hum+N+Sg+Gen+PxSg1
máhte#meas#vahkku+Sem/Time+N+Sg+Gen+PxSg1
máhte#mes#vahkku+Sem/Time+N+Sg+Gen+PxSg1
máhte#vahkku+Sem/Time+N+Sg+Gen+PxSg1
máhte-beaivi+N+Sg+Gen+PxSg1
máhtolašvuohta+N+Sg+Gen+PxSg1
máhtolašvuođa#geahččaleapmi+N+Sg+Gen+PxSg1
máhtto#departemeanta+Sem/Org+Sem/Plc+N+Sg+Gen+PxSg1
máhttáhus#mánná+Sem/Hum+N+Sg+Gen+PxSg1
máhttájeaddji+Sem/Hum+N+Sg+Gen+PxSg1
máhtu+Sem/Ani+N+Sg+Gen+PxSg1
mái#mánnu+N+Sg+Gen+PxSg1
máisa+N+Sg+Gen+PxSg1
máisi+Sem/Hum+N+Sg+Gen+PxSg1
máistin+N+Sg+Gen+PxSg1
máisá+Sem/Hum+N+Sg+Gen+PxSg1
máj#ilbmiG+N+Sg+Gen+PxSg1
májor+Sem/Hum+N+Sg+Gen+PxSg1
mákrealla#čearret+Sem/Ani+N+Sg+Gen+PxSg1
máksimuš+N+Sg+Gen+PxSg1
máksin#beaive#arkiiva+Sem/Org+Sem/Plc+N+Sg+Gen+PxSg1
máksin#beaivi+Sem/Time+N+Sg+Gen+PxSg1
mearre#beaivi+Sem/Time+N+Sg+Gen+PxSg1
máksin#geatnegasvuohta+N+Sg+Gen+PxSg1
mákso#sadji+Sem/Plc+N+Sg+Gen+PxSg1
máksui#bidjan+N+Sg+Gen+PxSg1
máksámuš+N+Sg+Gen+PxSg1
mákta#olmmái+Sem/Hum+N+Sg+Gen+PxSg1
mákta+N+Sg+Gen+PxSg1
málbma#gieddi+Sem/Plc+N+Sg+Gen+PxSg1
málbma#ohcan+N+Sg+Gen+PxSg1
málejeaddji+N+Sg+Gen+PxSg1
málmmahat+Sem/Plc+N+Sg+Gen+PxSg1
málta#šaddu+N+Sg+Gen+PxSg1
málta+N+Sg+Gen+PxSg1
málvá+N+Sg+Gen+PxSg1
mánaid#gárdi+Sem/Org+Sem/Build+N+Sg+Gen+PxSg1
mánna#biigá+Sem/Hum+N+Sg+Gen+PxSg1
mánna#fuolaheapmi+N+Sg+Gen+PxSg1
mánnelaš+Sem/Hum+N+Sg+Gen+PxSg1
mánno#gaska+Sem/Time+N+Sg+Gen+PxSg1
mánno#molsun+N+Sg+Gen+PxSg1
mánno#sevnnjodeapmi+N+Sg+Gen+PxSg1
mánnodat+N+Sg+Gen+PxSg1
mánnu+N+Sg+Gen+PxSg1
mánná#biigá+Sem/Hum+N+Sg+Gen+PxSg1
mánná#fuolaheapmi+N+Sg+Gen+PxSg1
mánná#geahčči+Sem/Hum+N+Sg+Gen+PxSg1
mánná#goddi+Sem/Hum+N+Sg+Gen+PxSg1
mánná#oaidni+Sem/Hum+N+Sg+Gen+PxSg1
mánná#olmmoš+Sem/Hum+N+Sg+Gen+PxSg1
mánná+Sem/Hum+N+Sg+Gen+PxSg1
mánnálaš+Sem/Hum+N+Sg+Gen+PxSg1
mánnávuohta+N+Sg+Gen+PxSg1
máno#dávddat+N+Sg+Gen+PxSg1
mánoheahpiG+N+Sg+Gen+PxSg1
mánot#badji+Sem/Time+N+Sg+Gen+PxSg1
mánáhuoš+Sem/Hum+N+Sg+Gen+PxSg1
mánáid#bajás#geassin+N+Sg+Gen+PxSg1
mánáid#beassan+N+Sg+Gen+PxSg1
mánáid#boddu+Sem/Time+N+Sg+Gen+PxSg1
mánáid#gárde#bargi+Sem/Hum+N+Sg+Gen+PxSg1
mánáid#gárde#jahki+Sem/Time+N+Sg+Gen+PxSg1
mánáid#gárde#jođiheaddji+Sem/Hum+N+Sg+Gen+PxSg1
mánáid#gárdi+Sem/Org+Sem/Build+N+Sg+Gen+PxSg1
mánáid#mánná+Sem/Hum+N+Sg+Gen+PxSg1
mánáid#ossodat+Sem/Org+Sem/Plc+N+Sg+Gen+PxSg1
mánáid#ruoktuG+N+Sg+Gen+PxSg1
mánáid#rávvehat+Sem/Org+Sem/Plc+N+Sg+Gen+PxSg1
mánáid#rávven+N+Sg+Gen+PxSg1
mánáid#siida+Sem/Org+Sem/Plc+N+Sg+Gen+PxSg1
mánáid#skuvla+Sem/Org+Sem/Build+N+Sg+Gen+PxSg1
mánáid#suodjaleaddji+Sem/Hum+N+Sg+Gen+PxSg1
mánáid#suodjalus#jođiheaddji+Sem/Hum+N+Sg+Gen+PxSg1
mánáid#suodjalus#pedagoga+Sem/Hum+N+Sg+Gen+PxSg1
mánáid#suodjalus+Sem/Org+N+Sg+Gen+PxSg1
mánáid#áittardeaddji+Sem/Hum+N+Sg+Gen+PxSg1
mánáš+Sem/Hum+N+Sg+Gen+PxSg1
már#spiidni+Sem/Ani+N+Sg+Gen+PxSg1
máran+Sem/Hum+N+Sg+Gen+PxSg1
márffon+Sem/Hum+N+Sg+Gen+PxSg1
márggas#vahkku+Sem/Time+N+Sg+Gen+PxSg1
márggas#vahkku+Sem/Time+N+Sg+Gen+PxSg1
márjja#beaivi+Sem/Time+N+Sg+Gen+PxSg1
márjjá#beaivi+Sem/Time+N+Sg+Gen+PxSg1
márjjá#vahkku+Sem/Time+N+Sg+Gen+PxSg1
márkan#báiki+Sem/Time+N+Sg+Gen+PxSg1
márkan#fievrredeapmi+N+Sg+Gen+PxSg1
márkan#fápmu+N+Sg+Gen+PxSg1
márkan#guovlu+Sem/Plc+N+Sg+Gen+PxSg1
márkan#jođihan#hoavda+Sem/Hum+N+Sg+Gen+PxSg1
márkan#suomut+N+Sg+Gen+PxSg1
márkan#vuogit+N+Sg+Gen+PxSg1
márkan+Sem/Plc+N+Sg+Gen+PxSg1
márku+Sem/Plc+N+Sg+Gen+PxSg1
máron+Sem/Ani+N+Sg+Gen+PxSg1
márrás#mánnu+N+Sg+Gen+PxSg1
mársa#mánnu+N+Sg+Gen+PxSg1
márska#eana+Sem/Plc+N+Sg+Gen+PxSg1
márša+Sem/Ani+N+Sg+Gen+PxSg1
mássa#vieccahat#doaimmaheaddji+Sem/Hum+N+Sg+Gen+PxSg1
mátke#doaimmahat+Sem/Org+Sem/Plc+N+Sg+Gen+PxSg1
mátke#golut+N+Sg+Gen+PxSg1
mátke#guoibmi+Sem/Hum+N+Sg+Gen+PxSg1
mátke#gávpi+Sem/Org+Sem/Plc+N+Sg+Gen+PxSg1
mátke#olmmái+Sem/Hum+N+Sg+Gen+PxSg1
mátkkošteaddji+N+Sg+Gen+PxSg1
mátkkuš+Sem/Hum+N+Sg+Gen+PxSg1
mátkkálaš+Sem/Hum+N+Sg+Gen+PxSg1
mátta#balva+N+Sg+Gen+PxSg1
mátta#biegga+Sem/Wthr+N+Sg+Gen+PxSg1
mátta#boazu+Sem/Ani+N+Sg+Gen+PxSg1
mátta#nuorti+N+Sg+Gen+PxSg1
mátta#oarji+N+Sg+Gen+PxSg1
mátta#olmmoš+Sem/Hum+N+Sg+Gen+PxSg1
mátta#riika+Sem/Plc+N+Sg+Gen+PxSg1
mátta#sápmelaš+Sem/Hum+N+Sg+Gen+PxSg1
mátta#sápmiG+N+Sg+Gen+PxSg1
mátta#váimmos#guoppar+N+Sg+Gen+PxSg1
mátta#čuopmajas+N+Sg+Gen+PxSg1
mátta#čáhppes#muorji+N+Sg+Gen+PxSg1
máttar#máddu+Sem/Hum+Sem/Ani+N+Sg+Gen+PxSg1
máttar#váhnen+Sem/Hum+N+Sg+Gen+PxSg1
máttar#vánhen+Sem/Hum+N+Sg+Gen+PxSg1
máttar#áddjá+Sem/Hum+N+Sg+Gen+PxSg1
máttar#áhkku+Sem/Hum+N+Sg+Gen+PxSg1
máttar#áigi+Sem/Time+N+Sg+Gen+PxSg1
máttar+Sem/Hum+N+Sg+Gen+PxSg1
máttat#biegga+Sem/Wthr+N+Sg+Gen+PxSg1
máttil+Sem/Wthr+N+Sg+Gen+PxSg1
mázelaš+Sem/Hum+N+Sg+Gen+PxSg1
máđas#atnin+N+Sg+Gen+PxSg1
mášen#latnja+Sem/Plc+N+Sg+Gen+PxSg1
máđer#šaddu+N+Sg+Gen+PxSg1
máŋga#náittosvuohta+N+Sg+Gen+PxSg1
máŋgen#latnja+Sem/Plc+N+Sg+Gen+PxSg1
máŋgen+N+Sg+Gen+PxSg1
máŋgga#dáfotvuohta+N+Sg+Gen+PxSg1
máŋgga#oaivilvuohta+N+Sg+Gen+PxSg1
máŋggabealátvuohta+N+Sg+Gen+PxSg1
máŋggas+N+Sg+Gen+PxSg1
mášin#latnja+Sem/Plc+N+Sg+Gen+PxSg1
máđir+N+Sg+Gen+PxSg1
máškitvuohta+N+Sg+Gen+PxSg1
máŧolašvuohta+N+Sg+Gen+PxSg1
móa-loddi+Sem/Ani+N+Sg+Gen+PxSg1
naftuhlaš+Sem/Hum+N+Sg+Gen+PxSg1
nagir#laboratoria+Sem/Plc+N+Sg+Gen+PxSg1
nagirgeahttáivuohta+N+Sg+Gen+PxSg1
nagirkeahttáivuohta+N+Sg+Gen+PxSg1
nagis#beaivi+N+Sg+Gen+PxSg1
nala#guoddi+N+Sg+Gen+PxSg1
nalli+Sem/Hum+Sem/Ani+N+Sg+Gen+PxSg1
nalta+Sem/Hum+N+Sg+Gen+PxSg1
namahus+N+Sg+Gen+PxSg1
namma#arkiiva+Sem/Org+Sem/Plc+N+Sg+Gen+PxSg1
namma#beaivi+Sem/Time+N+Sg+Gen+PxSg1
namma#boazu+Sem/Ani+N+Sg+Gen+PxSg1
namma#goddi+Sem/Org+N+Sg+Gen+PxSg1
namma#loahppa+Sem/Ani+N+Sg+Gen+PxSg1
namma#láhpan+Sem/Ani+N+Sg+Gen+PxSg1
namma#láhpat+Sem/Ani+N+Sg+Gen+PxSg1
namma#mánni+Sem/Hum+N+Sg+Gen+PxSg1
namma#vahkku+Sem/Time+N+Sg+Gen+PxSg1
namma#vahkku+Sem/Time+N+Sg+Gen+PxSg1
namma#vuolggahan#olmmoš+Sem/Hum+N+Sg+Gen+PxSg1
namma#čuorvun+N+Sg+Gen+PxSg1
namma+N+Sg+Gen+PxSg1
nams#mánni+Sem/Hum+N+Sg+Gen+PxSg1
namuheaddji+N+Sg+Gen+PxSg1
nana#jiekŋa+Sem/Plc+N+Sg+Gen+PxSg1
nanihas+Sem/Hum+N+Sg+Gen+PxSg1
nanni+N+Sg+Gen+PxSg1
nannán#dálkkádat+Sem/Wthr+N+Sg+Gen+PxSg1
nannán#jiehkki+Sem/Plc+N+Sg+Gen+PxSg1
nannán+Sem/Plc+N+Sg+Gen+PxSg1
nanusvuohta+N+Sg+Gen+PxSg1
narkotihkka#nuorra+Sem/Hum+N+Sg+Gen+PxSg1
narte#šaddu+N+Sg+Gen+PxSg1
nasaretlaš+Sem/Hum+N+Sg+Gen+PxSg1
nasista+Sem/Hum+N+Sg+Gen+PxSg1
nasjonála#galleriija+Sem/Org+Sem/Plc+N+Sg+Gen+PxSg1
nationalista+Sem/Hum+N+Sg+Gen+PxSg1
navajo+Sem/Hum+N+Sg+Gen+PxSg1
našun#beaivi+Sem/Time+N+Sg+Gen+PxSg1
našunála#beaivi+Sem/Time+N+Sg+Gen+PxSg1
našunála#teáhter+Sem/Build+N+Sg+Gen+PxSg1
našuvdna+Sem/Org+Sem/Plc+N+Sg+Gen+PxSg1
neahkameahttun+Sem/Hum+N+Sg+Gen+PxSg1
neahpi+Sem/Hum+N+Sg+Gen+PxSg1
neahpát+Sem/Hum+N+Sg+Gen+PxSg1
neahte#beana+Sem/Ani+N+Sg+Gen+PxSg1
neahti+Sem/Ani+N+Sg+Gen+PxSg1
neahtta#báiki+Sem/Plc+N+Sg+Gen+PxSg1
neahtta#sadji+Sem/Plc+N+Sg+Gen+PxSg1
nealge#jahki+Sem/Time+N+Sg+Gen+PxSg1
nealge#skárdna+Sem/Hum+N+Sg+Gen+PxSg1
nealge#áigiG+N+Sg+Gen+PxSg1
nealggár+Sem/Hum+N+Sg+Gen+PxSg1
nealgudeaddji+N+Sg+Gen+PxSg1
neavre#dálki+Sem/Wthr+N+Sg+Gen+PxSg1
neavre#miella+N+Sg+Gen+PxSg1
neavri+Sem/Hum+N+Sg+Gen+PxSg1
neavrres#dálki+Sem/Wthr+N+Sg+Gen+PxSg1
neavttár#guoibmi+Sem/Hum+N+Sg+Gen+PxSg1
neavttár#veahka+Sem/Hum+Sem/Group+N+Sg+Gen+PxSg1
neavttár+Sem/Hum+N+Sg+Gen+PxSg1
neavvo#rávdi+Sem/Hum+N+Sg+Gen+PxSg1
nebá+Sem/Hum+N+Sg+Gen+PxSg1
neilihkka+N+Sg+Gen+PxSg1
neillet+N+Sg+Gen+PxSg1
nenetsa#nisson+Sem/Hum+N+Sg+Gen+PxSg1
nenetsa+Sem/Hum+N+Sg+Gen+PxSg1
netto#beaktu+N+Sg+Gen+PxSg1
netto#eret#fárren+N+Sg+Gen+PxSg1
niedja+Sem/Hum+N+Sg+Gen+PxSg1
niegadus+N+Sg+Gen+PxSg1
niehko#boddu+Sem/Time+N+Sg+Gen+PxSg1
niehko#má#ilbmiG+N+Sg+Gen+PxSg1
niehkulaš+Sem/Hum+N+Sg+Gen+PxSg1
niehtte#garjá+Sem/Ani+N+Sg+Gen+PxSg1
niehtte#miestta+N+Sg+Gen+PxSg1
niehtti+N+Sg+Gen+PxSg1
nieida#bealle+N+Sg+Gen+PxSg1
nieida#bealli+Sem/Hum+N+Sg+Gen+PxSg1
nieida#gearretG+N+Sg+Gen+PxSg1
nieida#lihtor+Sem/Hum+N+Sg+Gen+PxSg1
nieida#mánná+Sem/Hum+N+Sg+Gen+PxSg1
nieida#olmmoš+Sem/Hum+N+Sg+Gen+PxSg1
nieida#sahpal+Sem/Hum+N+Sg+Gen+PxSg1
nieida#sohti+Sem/Hum+N+Sg+Gen+PxSg1
nieida#čivga+Sem/Hum+N+Sg+Gen+PxSg1
nieida+Sem/Hum+N+Sg+Gen+PxSg1
nieidalaš+Sem/Hum+N+Sg+Gen+PxSg1
nieidavuohta+N+Sg+Gen+PxSg1
nieiddas#nisson+Sem/Hum+N+Sg+Gen+PxSg1
nieiddaš+Sem/Hum+N+Sg+Gen+PxSg1
nieste#boazu+Sem/Ani+N+Sg+Gen+PxSg1
nigá+Sem/Hum+N+Sg+Gen+PxSg1
nihppá+Sem/Ani+N+Sg+Gen+PxSg1
niito#biello#rássi+N+Sg+Gen+PxSg1
niito#civkka#leivvoš+Sem/Ani+N+Sg+Gen+PxSg1
niito#civkkán+Sem/Ani+N+Sg+Gen+PxSg1
niito#hoašša+N+Sg+Gen+PxSg1
niito#hávut+N+Sg+Gen+PxSg1
niito#ravda#rássi+N+Sg+Gen+PxSg1
niito#sitnu+N+Sg+Gen+PxSg1
niito#sáhpal+N+Sg+Gen+PxSg1
niito#sáhpán+Sem/Ani+N+Sg+Gen+PxSg1
niito#ullu+N+Sg+Gen+PxSg1
niitu+Sem/Plc+N+Sg+Gen+PxSg1
nikolaoslaš+Sem/Hum+N+Sg+Gen+PxSg1
ninna#muorra+N+Sg+Gen+PxSg1
nirbbet+Sem/Wthr+N+Sg+Gen+PxSg1
nirpi+Sem/Hum+Sem/Ani+N+Sg+Gen+PxSg1
nirvi+Sem/Hum+N+Sg+Gen+PxSg1
nisga+Sem/Hum+N+Sg+Gen+PxSg1
niske#lávže#geassin+N+Sg+Gen+PxSg1
niske#mieigan+N+Sg+Gen+PxSg1
nisson#bargo#sadji+Sem/Plc+N+Sg+Gen+PxSg1
nisson#beaivi+Sem/Time+N+Sg+Gen+PxSg1
nisson#bealle+N+Sg+Gen+PxSg1
nisson#gávppašeapmi+N+Sg+Gen+PxSg1
nisson#joavku+Sem/Group+Sem/Hum+N+Sg+Gen+PxSg1
nisson#lávde#goddi+Sem/Org+N+Sg+Gen+PxSg1
nisson#olmmoš+Sem/Hum+N+Sg+Gen+PxSg1
nisson#organisašuvdna+Sem/Org+N+Sg+Gen+PxSg1
nisson#ovddasteaddji+Sem/Hum+N+Sg+Gen+PxSg1
nisson#ustit+Sem/Hum+N+Sg+Gen+PxSg1
nisson+Sem/Hum+N+Sg+Gen+PxSg1
nissoniid#klinihkka+Sem/Org+Sem/Plc+N+Sg+Gen+PxSg1
nissu+Sem/Ani+N+Sg+Gen+PxSg1
nissu+Sem/Ani+N+Sg+Gen+PxSg1
nisu#gordne#skahposat+N+Sg+Gen+PxSg1
nisu+Sem/Hum+N+Sg+Gen+PxSg1
nisut+N+Sg+Gen+PxSg1
nisut+N+Sg+Gen+PxSg1
njabbi+Sem/Ani+N+Sg+Gen+PxSg1
njahki+Sem/Hum+N+Sg+Gen+PxSg1
njalddán+Sem/Hum+N+Sg+Gen+PxSg1
njalli#lásis+Sem/Plc+N+Sg+Gen+PxSg1
njalli+N+Sg+Gen+PxSg1
njalpi+Sem/Hum+N+Sg+Gen+PxSg1
njalsi+Sem/Hum+N+Sg+Gen+PxSg1
njamahan#latnja+Sem/Plc+N+Sg+Gen+PxSg1
njaman+N+Sg+Gen+PxSg1
njamat#nisu+Sem/Hum+N+Sg+Gen+PxSg1
njamat#sávza+Sem/Ani+N+Sg+Gen+PxSg1
njamat+Sem/Hum+N+Sg+Gen+PxSg1
njamme#mánná+Sem/Hum+N+Sg+Gen+PxSg1
njammi#mánná+Sem/Hum+N+Sg+Gen+PxSg1
njammá+Sem/Ani+N+Sg+Gen+PxSg1
njammáš+Sem/Hum+N+Sg+Gen+PxSg1
njatta#šaddu+N+Sg+Gen+PxSg1
njavge+Sem/Ani+N+Sg+Gen+PxSg1
njavve#jeagil+N+Sg+Gen+PxSg1
njavčč#oaivi+Sem/Ani+N+Sg+Gen+PxSg1
njavčč'#oaivi+Sem/Ani+N+Sg+Gen+PxSg1
njaŋgaras+Sem/Hum+N+Sg+Gen+PxSg1
njaŋgi+Sem/Hum+N+Sg+Gen+PxSg1
njaŋgu+Sem/Hum+N+Sg+Gen+PxSg1
njeahcet#jiekta+N+Sg+Gen+PxSg1
njeahcet+N+Sg+Gen+PxSg1
njealjehastin+N+Sg+Gen+PxSg1
njealjádas#jahki+Sem/Time+N+Sg+Gen+PxSg1
njeallje#luovvar+N+Sg+Gen+PxSg1
njeallje#čuođis+N+Sg+Gen+PxSg1
njeare#veadji+N+Sg+Gen+PxSg1
njearri+Sem/Plc+N+Sg+Gen+PxSg1
njeavde#suoidni+N+Sg+Gen+PxSg1
njeavdi+N+Sg+Gen+PxSg1
njeazzi+Sem/Hum+N+Sg+Gen+PxSg1
njeađgga+Sem/Wthr+N+Sg+Gen+PxSg1
njeađggahat+Sem/Wthr+N+Sg+Gen+PxSg1
njeađggádat+Sem/Wthr+N+Sg+Gen+PxSg1
njeccon+Sem/Hum+N+Sg+Gen+PxSg1
njejohat+Sem/Plc+N+Sg+Gen+PxSg1
njiedjan+N+Sg+Gen+PxSg1
njiejahat+Sem/Plc+N+Sg+Gen+PxSg1
njiejaldat+Sem/Plc+N+Sg+Gen+PxSg1
njielahat#bumpe+N+Sg+Gen+PxSg1
njierrá+Sem/Ani+N+Sg+Gen+PxSg1
njiezadat+Sem/Wthr+N+Sg+Gen+PxSg1
njiezádat+Sem/Wthr+N+Sg+Gen+PxSg1
njigan+Sem/Hum+N+Sg+Gen+PxSg1
njigon+Sem/Hum+N+Sg+Gen+PxSg1
njiman+Sem/Hum+N+Sg+Gen+PxSg1
njirran+N+Sg+Gen+PxSg1
njirru+Sem/Hum+Sem/Ani+N+Sg+Gen+PxSg1
njivdnja+N+Sg+Gen+PxSg1
njivle#guolli+Sem/Ani+N+Sg+Gen+PxSg1
njivli+Sem/Hum+N+Sg+Gen+PxSg1
njivlo#jeagil+N+Sg+Gen+PxSg1
njivnnja+Sem/Ani+N+Sg+Gen+PxSg1
njiškun+N+Sg+Gen+PxSg1
njiččehas+Sem/Ani+N+Sg+Gen+PxSg1
njiŋŋelas+Sem/Ani+Sem/Hum+N+Sg+Gen+PxSg1
njiŋŋálas+Sem/Hum+Sem/Ani+N+Sg+Gen+PxSg1
njoaiddu+Sem/Plc+N+Sg+Gen+PxSg1
njoalci+Sem/Hum+N+Sg+Gen+PxSg1
njoalpi+Sem/Hum+N+Sg+Gen+PxSg1
njoammel#ruovddit+N+Sg+Gen+PxSg1
njoammel#rássi+N+Sg+Gen+PxSg1
njoammel#suoidni+N+Sg+Gen+PxSg1
njoammil+Sem/Ani+N+Sg+Gen+PxSg1
njoammu#spire+Sem/Ani+N+Sg+Gen+PxSg1
njoammu+N+Sg+Gen+PxSg1
njoarosteaddji+N+Sg+Gen+PxSg1
njoarosteapmi+N+Sg+Gen+PxSg1
njoarro#lađastallan+N+Sg+Gen+PxSg1
njoaske#hilsku+N+Sg+Gen+PxSg1
njoaske#vajálgeahtes#násti+N+Sg+Gen+PxSg1
njoaski+Sem/Plc+N+Sg+Gen+PxSg1
njoavdnja+Sem/Ani+N+Sg+Gen+PxSg1
njoazan+Sem/Hum+N+Sg+Gen+PxSg1
njolon+N+Sg+Gen+PxSg1
njolvi+Sem/Hum+N+Sg+Gen+PxSg1
njomon+Sem/Ani+N+Sg+Gen+PxSg1
njuiken#gubbarastin+N+Sg+Gen+PxSg1
njuikkon+Sem/Hum+N+Sg+Gen+PxSg1
njuikun+N+Sg+Gen+PxSg1
njukča#mánnu+N+Sg+Gen+PxSg1
njukča+Sem/Ani+N+Sg+Gen+PxSg1
njulges#njunni+Sem/Hum+N+Sg+Gen+PxSg1
njulggot+Sem/Ani+N+Sg+Gen+PxSg1
njunehas+Sem/Ani+N+Sg+Gen+PxSg1
njunis+N+Sg+Gen+PxSg1
njunne#basttat+N+Sg+Gen+PxSg1
njunne#boaru+Sem/Ani+N+Sg+Gen+PxSg1
njunne#deaddu+N+Sg+Gen+PxSg1
njunne#fális+Sem/Ani+N+Sg+Gen+PxSg1
njunne#sildi+Sem/Ani+N+Sg+Gen+PxSg1
njunne#suoidni+N+Sg+Gen+PxSg1
njunne#suorran+N+Sg+Gen+PxSg1
njunne#suorrán+N+Sg+Gen+PxSg1
njunne#čuohppi+Sem/Ani+N+Sg+Gen+PxSg1
njunnedeapmi+N+Sg+Gen+PxSg1
njunuš#joavku+Sem/Group+Sem/Hum+N+Sg+Gen+PxSg1
njunuš#olmmái+Sem/Hum+N+Sg+Gen+PxSg1
njunuš#ravda#čiekči+Sem/Hum+N+Sg+Gen+PxSg1
njunuš#čiekči+Sem/Hum+N+Sg+Gen+PxSg1
njunuš+Sem/Hum+N+Sg+Gen+PxSg1
njunuš+Sem/Hum+N+Sg+Gen+PxSg1
njuobahat+Sem/Plc+N+Sg+Gen+PxSg1
njuohca#guolli+Sem/Ani+N+Sg+Gen+PxSg1
njuohcu+N+Sg+Gen+PxSg1
njuohpa+Sem/Wthr+N+Sg+Gen+PxSg1
njuohppi+Sem/Wthr+N+Sg+Gen+PxSg1
njuolgadin#njuiken+N+Sg+Gen+PxSg1
njuolgatvuohta+N+Sg+Gen+PxSg1
njuolgga#vuovdin+N+Sg+Gen+PxSg1
njuolgga#čievččasteapmi+N+Sg+Gen+PxSg1
njuolggo#gidden+N+Sg+Gen+PxSg1
njuolggo#goargŋun+N+Sg+Gen+PxSg1
njuolggo#hávgga#rássi+N+Sg+Gen+PxSg1
njuolggo#laktin+N+Sg+Gen+PxSg1
njuolggo#lohkan+N+Sg+Gen+PxSg1
njuolggo#mieigan+N+Sg+Gen+PxSg1
njuolggo#proseanta#rehkenastin+N+Sg+Gen+PxSg1
njuolggo#sahen+N+Sg+Gen+PxSg1
njuolggo#vuovdi+Sem/Hum+N+Sg+Gen+PxSg1
njuolggo#vuovdin+N+Sg+Gen+PxSg1
njuolggut+Sem/Hum+N+Sg+Gen+PxSg1
njuolvi+Sem/Hum+N+Sg+Gen+PxSg1
njuolvá+Sem/Hum+N+Sg+Gen+PxSg1
njuoragas+Sem/Hum+N+Sg+Gen+PxSg1
njuorat#gálbi+Sem/Ani+N+Sg+Gen+PxSg1
njuorat#miessi+Sem/Ani+N+Sg+Gen+PxSg1
njuorat#mánná+Sem/Hum+N+Sg+Gen+PxSg1
njuorat+Sem/Ani+N+Sg+Gen+PxSg1
njuorddut+Sem/Hum+N+Sg+Gen+PxSg1
njuorgges#guolli+Sem/Ani+N+Sg+Gen+PxSg1
njuorgu+Sem/Ani+N+Sg+Gen+PxSg1
njuorjju+Sem/Ani+N+Sg+Gen+PxSg1
njuorjo#márran+N+Sg+Gen+PxSg1
njuorju+Sem/Ani+N+Sg+Gen+PxSg1
njuorraneapmi+N+Sg+Gen+PxSg1
njuoska#latnja+Sem/Plc+N+Sg+Gen+PxSg1
njuoska#nisu+Sem/Hum+N+Sg+Gen+PxSg1
njuoskkadas+N+Sg+Gen+PxSg1
njuoskkadat#guovlu+Sem/Plc+N+Sg+Gen+PxSg1
njuoskkadat+Sem/Wthr+N+Sg+Gen+PxSg1
njuoskkádat+Sem/Wthr+N+Sg+Gen+PxSg1
njuovadan#áigi+Sem/Time+N+Sg+Gen+PxSg1
njuovadeapmi+N+Sg+Gen+PxSg1
njuovahat+Sem/Org+Sem/Plc+N+Sg+Gen+PxSg1
njuovan+N+Sg+Gen+PxSg1
njuovus+Sem/Ani+N+Sg+Gen+PxSg1
njuovvamuš+N+Sg+Gen+PxSg1
njuovvan#boazu+Sem/Ani+N+Sg+Gen+PxSg1
njuovvan#deaddu+N+Sg+Gen+PxSg1
njuovvan#áigi+N+Sg+Gen+PxSg1
njuovvan+N+Sg+Gen+PxSg1
njuovve#lávki+N+Sg+Gen+PxSg1
njuovve#šaddu+N+Sg+Gen+PxSg1
njuovvi+N+Sg+Gen+PxSg1
njuovčča#lahkásteaddji+Sem/Hum+N+Sg+Gen+PxSg1
njuovčča#lahkásteapmi+N+Sg+Gen+PxSg1
njuovčča#lieđat+N+Sg+Gen+PxSg1
njuozat+Sem/Ani+N+Sg+Gen+PxSg1
njuozzun+N+Sg+Gen+PxSg1
njurggon+Sem/Hum+N+Sg+Gen+PxSg1
njurggu+Sem/Ani+N+Sg+Gen+PxSg1
njuvddán+N+Sg+Gen+PxSg1
njuvdin+N+Sg+Gen+PxSg1
njuvvat+Sem/Ani+N+Sg+Gen+PxSg1
njuvčča#liggu+N+Sg+Gen+PxSg1
njuvčča#mánnu+N+Sg+Gen+PxSg1
njágan+Sem/Hum+N+Sg+Gen+PxSg1
njággu+Sem/Ani+N+Sg+Gen+PxSg1
njágá+Sem/Ani+N+Sg+Gen+PxSg1
njáhco#savádat+Sem/Wthr+N+Sg+Gen+PxSg1
njáhcu#muohta+Sem/Wthr+N+Sg+Gen+PxSg1
njáhcu+Sem/Wthr+N+Sg+Gen+PxSg1
njáhka#veajet+Sem/Ani+N+Sg+Gen+PxSg1
njáhká+Sem/Ani+N+Sg+Gen+PxSg1
njáide+Sem/Ani+N+Sg+Gen+PxSg1
njáigu+Sem/Hum+N+Sg+Gen+PxSg1
njáiguvuohta+N+Sg+Gen+PxSg1
njálbme#motorihkka+N+Sg+Gen+PxSg1
njálbme#ruovddit+N+Sg+Gen+PxSg1
njálgga#hái#ruohtas+N+Sg+Gen+PxSg1
njálgga#hái#suoidni+N+Sg+Gen+PxSg1
njálgga#njuovčča+Sem/Hum+N+Sg+Gen+PxSg1
njálgges#beaivi+Sem/Time+N+Sg+Gen+PxSg1
njálla+Sem/Ani+N+Sg+Gen+PxSg1
njálmmádat+Sem/Plc+N+Sg+Gen+PxSg1
njárbbin#eana+Sem/Plc+N+Sg+Gen+PxSg1
njárbe+Sem/Ani+N+Sg+Gen+PxSg1
njárbes#guolggat#máhtu+Sem/Ani+N+Sg+Gen+PxSg1
njárbes#oaivi+Sem/Ani+N+Sg+Gen+PxSg1
njárga#boazu+Sem/Ani+N+Sg+Gen+PxSg1
njárga+Sem/Plc+N+Sg+Gen+PxSg1
njárggahas+Sem/Hum+N+Sg+Gen+PxSg1
njárggastat+Sem/Plc+N+Sg+Gen+PxSg1
njárggaš+Sem/Plc+N+Sg+Gen+PxSg1
njávdán#sápmelaš+Sem/Hum+N+Sg+Gen+PxSg1
njávežan#áhkku+Sem/Hum+N+Sg+Gen+PxSg1
njávešeapmi+Sem/Hum+N+Sg+Gen+PxSg1
njávešeatni+Sem/Hum+N+Sg+Gen+PxSg1
njáški+Sem/Hum+N+Sg+Gen+PxSg1
njášku+Sem/Hum+N+Sg+Gen+PxSg1
noahkun+N+Sg+Gen+PxSg1
noaiddástalli+Sem/Hum+N+Sg+Gen+PxSg1
noaide#gázzi+Sem/Hum+Sem/Group+N+Sg+Gen+PxSg1
noaide#áhkku+Sem/Hum+N+Sg+Gen+PxSg1
noaidevuohta+N+Sg+Gen+PxSg1
noaidi+Sem/Hum+N+Sg+Gen+PxSg1
noarsa#rássi+N+Sg+Gen+PxSg1
noarsa#šaddu+N+Sg+Gen+PxSg1
noarsa+N+Sg+Gen+PxSg1
noasto#veahka+Sem/Hum+Sem/Group+N+Sg+Gen+PxSg1
noađđe#guoddi+Sem/Hum+Sem/Ani+N+Sg+Gen+PxSg1
noađđe#heargi+Sem/Ani+N+Sg+Gen+PxSg1
nohkkan#latnja+Sem/Plc+N+Sg+Gen+PxSg1
nolla+Sem/Hum+N+Sg+Gen+PxSg1
nolli+Sem/Hum+N+Sg+Gen+PxSg1
nollá+Sem/Hum+N+Sg+Gen+PxSg1
nominašun#čoahkkin+N+Sg+Gen+PxSg1
nomináhta+Sem/Hum+N+Sg+Gen+PxSg1
nomáda+Sem/Hum+N+Sg+Gen+PxSg1
nonná+Sem/Hum+N+Sg+Gen+PxSg1
norgga#meašttir+Sem/Hum+N+Sg+Gen+PxSg1
norki+Sem/Ani+N+Sg+Gen+PxSg1
norras+Sem/Org+N+Sg+Gen+PxSg1
november#mánnu+N+Sg+Gen+PxSg1
novrra#biegga+Sem/Wthr+N+Sg+Gen+PxSg1
novrrán+Sem/Wthr+N+Sg+Gen+PxSg1
nođđo#gálla+N+Sg+Gen+PxSg1
nođđo#njuiken+N+Sg+Gen+PxSg1
nubbái#fievrrideapmi+N+Sg+Gen+PxSg1
nulla+Sem/Hum+N+Sg+Gen+PxSg1
nulpu+Sem/Ani+N+Sg+Gen+PxSg1
nunná+Sem/Hum+N+Sg+Gen+PxSg1
nuohtta#árvu+N+Sg+Gen+PxSg1
nuohtta#čeahppi+Sem/Hum+N+Sg+Gen+PxSg1
nuohtte#dálki+Sem/Wthr+N+Sg+Gen+PxSg1
nuohtte#sallit+Sem/Ani+N+Sg+Gen+PxSg1
nuohttun#báiki+Sem/Plc+N+Sg+Gen+PxSg1
nuoladan#latnja+Sem/Plc+N+Sg+Gen+PxSg1
nuonda#jeagil+N+Sg+Gen+PxSg1
nuorahaš#luohkká+Sem/Group+Sem/Hum+N+Sg+Gen+PxSg1
nuorahaš+Sem/Hum+N+Sg+Gen+PxSg1
nuoraid#bagadalli+Sem/Hum+N+Sg+Gen+PxSg1
nuoraid#bargi+Sem/Hum+N+Sg+Gen+PxSg1
nuoraid#girjjálašvuohta+N+Sg+Gen+PxSg1
nuoraid#klubba+Sem/Hum+Sem/Group+N+Sg+Gen+PxSg1
nuoraid#lávde#goddi+Sem/Org+N+Sg+Gen+PxSg1
nuoraid#magasiidna+Sem/Org+N+Sg+Gen+PxSg1
nuoraid#mátke#ruoktuG+N+Sg+Gen+PxSg1
nuoraid#ráđđi+Sem/Org+N+Sg+Gen+PxSg1
nuoraid#searvi+Sem/Org+N+Sg+Gen+PxSg1
nuoraid#siida+Sem/Org+Sem/Plc+N+Sg+Gen+PxSg1
nuoraid#skuvla+Sem/Org+Sem/Build+N+Sg+Gen+PxSg1
nuoraid#čálli+Sem/Hum+N+Sg+Gen+PxSg1
nuorra#gánda+Sem/Hum+N+Sg+Gen+PxSg1
nuorra+Sem/Hum+N+Sg+Gen+PxSg1
nuorravuohta+N+Sg+Gen+PxSg1
nuorri+Sem/Plc+N+Sg+Gen+PxSg1
nuorta#biegga+Sem/Wthr+N+Sg+Gen+PxSg1
nuorta#cihci+Sem/Ani+N+Sg+Gen+PxSg1
nuorta#davve#biegga+Sem/Wthr+N+Sg+Gen+PxSg1
nuorta#eana+Sem/Plc+N+Sg+Gen+PxSg1
nuorta#luládat+Sem/Wthr+N+Sg+Gen+PxSg1
nuorta#riika+Sem/Plc+Sem/Org+N+Sg+Gen+PxSg1
nuorta#siida+Sem/Org+Sem/Plc+N+Sg+Gen+PxSg1
nuorta#sápmelaš+Sem/Hum+N+Sg+Gen+PxSg1
nuorta#sápmiG+N+Sg+Gen+PxSg1
nuorta+N+Sg+Gen+PxSg1
nuortalaš+Sem/Hum+N+Sg+Gen+PxSg1
nuorti+N+Sg+Gen+PxSg1
nuorttadat+Sem/Wthr+N+Sg+Gen+PxSg1
nuorttut+Sem/Hum+N+Sg+Gen+PxSg1
nuortu+Sem/Wthr+N+Sg+Gen+PxSg1
nuoskivuohta+N+Sg+Gen+PxSg1
nuoskkidan#geahpideapmi+N+Sg+Gen+PxSg1
nuoskkideapmi+N+Sg+Gen+PxSg1
nuoská+Sem/Hum+N+Sg+Gen+PxSg1
nuppe#vuorru+Sem/Time+N+Sg+Gen+PxSg1
nuppi#luohkkálaš+Sem/Hum+N+Sg+Gen+PxSg1
nuppástuhttin#stivra+Sem/Org+N+Sg+Gen+PxSg1
nuršu+Sem/Hum+N+Sg+Gen+PxSg1
nuvan+Sem/Hum+N+Sg+Gen+PxSg1
nuvtte#vahkku+Sem/Time+N+Sg+Gen+PxSg1
nábor+Sem/Hum+N+Sg+Gen+PxSg1
nágge#rássi+N+Sg+Gen+PxSg1
nággárisvuohta+N+Sg+Gen+PxSg1
náhkke#dikšun+N+Sg+Gen+PxSg1
náhkke#soadji+Sem/Ani+N+Sg+Gen+PxSg1
náhkke#vuovdi+Sem/Hum+N+Sg+Gen+PxSg1
náhpoš+N+Sg+Gen+PxSg1
náitaleapmi+N+Sg+Gen+PxSg1
náitos#vihaheapmi+N+Sg+Gen+PxSg1
náittos#bárra+Sem/Hum+Sem/Group+N+Sg+Gen+PxSg1
náittos#guoibmi+Sem/Hum+N+Sg+Gen+PxSg1
náittos#heajat+N+Sg+Gen+PxSg1
náittos#párra+Sem/Group+Sem/Hum+N+Sg+Gen+PxSg1
náittusvuohta+N+Sg+Gen+PxSg1
nákca+N+Sg+Gen+PxSg1
nákkisvuohta+N+Sg+Gen+PxSg1
nálas+Sem/Group+Sem/Hum+N+Sg+Gen+PxSg1
nálle#hálddašeapmi+N+Sg+Gen+PxSg1
nálle#vealaheapmi+N+Sg+Gen+PxSg1
nállo#jeagil+N+Sg+Gen+PxSg1
nállo#jiekŋa+Sem/Wthr+N+Sg+Gen+PxSg1
nállo#muorra+N+Sg+Gen+PxSg1
námm'#oaivi+Sem/Ani+N+Sg+Gen+PxSg1
námme#čoarvi+Sem/Ani+N+Sg+Gen+PxSg1
náppoš+N+Sg+Gen+PxSg1
náste#albmiG+N+Sg+Gen+PxSg1
náste#gállu+Sem/Hum+Sem/Ani+N+Sg+Gen+PxSg1
náste#lieđđi+N+Sg+Gen+PxSg1
náste#narti+N+Sg+Gen+PxSg1
násteG+N+Sg+Gen+PxSg1
násti+Sem/Ani+N+Sg+Gen+PxSg1
nástton+Sem/Hum+N+Sg+Gen+PxSg1
návat+N+Sg+Gen+PxSg1
návddašeapmi+N+Sg+Gen+PxSg1
návdi+Sem/Ani+N+Sg+Gen+PxSg1
návet#vázzi+Sem/Hum+N+Sg+Gen+PxSg1
návrraš+N+Sg+Gen+PxSg1
návrraš+N+Sg+Gen+PxSg1
nášuvdna+Sem/Org+Sem/Plc+N+Sg+Gen+PxSg1
náššun#vuoigŋa+N+Sg+Gen+PxSg1
náššuvdna+Sem/Org+Sem/Plc+N+Sg+Gen+PxSg1
oabbá+Sem/Hum+N+Sg+Gen+PxSg1
oadjebasvuohta+N+Sg+Gen+PxSg1
oadjebasvuođa#dovdu+N+Sg+Gen+PxSg1
oadjo#etáhtta+Sem/Org+N+Sg+Gen+PxSg1
oadjo#hoavda+Sem/Hum+N+Sg+Gen+PxSg1
oadjo#kantuvra+Sem/Org+Sem/Plc+N+Sg+Gen+PxSg1
oaffar+Sem/Hum+Sem/Ani+N+Sg+Gen+PxSg1
oagan+Sem/Ani+N+Sg+Gen+PxSg1
oaggu+N+Sg+Gen+PxSg1
oaggun#vuoigatvuohta+N+Sg+Gen+PxSg1
oaggun#áigi+Sem/Time+N+Sg+Gen+PxSg1
oaggun+N+Sg+Gen+PxSg1
oahci+N+Sg+Gen+PxSg1
oahpahan#geatnegasvuohta+N+Sg+Gen+PxSg1
oahpahan#laboratoria+Sem/Plc+N+Sg+Gen+PxSg1
oahpahan#latnja+Sem/Plc+N+Sg+Gen+PxSg1
oahpahat+Sem/Org+Sem/Plc+N+Sg+Gen+PxSg1
oahpaheaddje#alla#skuvla+Sem/Org+N+Sg+Gen+PxSg1
oahpaheaddje#latnja+Sem/Plc+N+Sg+Gen+PxSg1
oahpaheaddje#studeanta+Sem/Hum+N+Sg+Gen+PxSg1
oahpaheaddji#alla#skuvla+Sem/Org+N+Sg+Gen+PxSg1
oahpaheaddji#luopmu+Sem/Time+N+Sg+Gen+PxSg1
oahpaheaddji#studeanta+Sem/Hum+N+Sg+Gen+PxSg1
oahpaheaddji+N+Sg+Gen+PxSg1
oahpaheai#goddi+Sem/Org+N+Sg+Gen+PxSg1
oahpaheai#skuvla+Sem/Org+N+Sg+Gen+PxSg1
oahpaheddjiid#latnja+Sem/Plc+N+Sg+Gen+PxSg1
oahpaheddjiid#searvi+Sem/Org+N+Sg+Gen+PxSg1
oahpahus#bargi+Sem/Hum+N+Sg+Gen+PxSg1
oahpahus#departemeanta+Sem/Org+Sem/Plc+N+Sg+Gen+PxSg1
oahpahus#duohki+N+Sg+Gen+PxSg1
oahpahus#goziheaddji+Sem/Hum+N+Sg+Gen+PxSg1
oahpahus#guovddáš+Sem/Org+N+Sg+Gen+PxSg1
oahpahus#inspektevra+Sem/Hum+N+Sg+Gen+PxSg1
oahpahus#institušuvdna+Sem/Org+N+Sg+Gen+PxSg1
oahpahus#kantuvra+Sem/Org+Sem/Plc+N+Sg+Gen+PxSg1
oahpahus#latnja+Sem/Plc+N+Sg+Gen+PxSg1
oahpahus#ministeriija+Sem/Org+Sem/Plc+N+Sg+Gen+PxSg1
oahpahus#ministtar+Sem/Hum+N+Sg+Gen+PxSg1
oahpahus#mánná+Sem/Hum+N+Sg+Gen+PxSg1
oahpahus#ossodat+Sem/Org+Sem/Plc+N+Sg+Gen+PxSg1
oahpahus#ráđđi+Sem/Org+N+Sg+Gen+PxSg1
oahpahus#vuoigatvuohta+N+Sg+Gen+PxSg1
oahpis+Sem/Hum+N+Sg+Gen+PxSg1
boaris+Sem/Hum+N+Sg+Gen+PxSg1
oahpistan#beana+Sem/Ani+N+Sg+Gen+PxSg1
oahpisteaddji+N+Sg+Gen+PxSg1
oahpoheapmi+N+Sg+Gen+PxSg1
oahppa#boddu+Sem/Time+N+Sg+Gen+PxSg1
oahppa#diibmu+Sem/Time+N+Sg+Gen+PxSg1
oahppa#váillat+Sem/Hum+N+Sg+Gen+PxSg1
oahppa#árvu+N+Sg+Gen+PxSg1
oahppan#báiki+Sem/Plc+N+Sg+Gen+PxSg1
oahppan#sadji+Sem/Plc+N+Sg+Gen+PxSg1
oahppan#váttisvuohta+N+Sg+Gen+PxSg1
oahppi+Sem/Hum+N+Sg+Gen+PxSg1
oahppo#bagadalli+Sem/Hum+N+Sg+Gen+PxSg1
oahppo#girje#čálli+Sem/Hum+N+Sg+Gen+PxSg1
oahppo#institušuvdna+Sem/Org+Sem/Plc+N+Sg+Gen+PxSg1
oahppo#jahki+Sem/Time+N+Sg+Gen+PxSg1
oahppo#jođiheaddji+Sem/Hum+N+Sg+Gen+PxSg1
oahppo#lihttu+Sem/Org+N+Sg+Gen+PxSg1
oahppo#lágádus+Sem/Org+N+Sg+Gen+PxSg1
oahppo#lávde#goddi+Sem/Org+N+Sg+Gen+PxSg1
oahppo#massi+Sem/Hum+N+Sg+Gen+PxSg1
oahppo#neavvo#buvttadeaddji+Sem/Hum+Sem/Org+N+Sg+Gen+PxSg1
oahppo#neavvo#buvttadeapmi+N+Sg+Gen+PxSg1
oahppo#neavvo#guovddáš+Sem/Plc+Sem/Org+N+Sg+Gen+PxSg1
oahppo#neavvo#ovddideaddji+N+Sg+Gen+PxSg1
oahppo#neavvo#ráhkadeapmi+N+Sg+Gen+PxSg1
oahppo#neavvu#buvttadeaddji+Sem/Hum+Sem/Org+N+Sg+Gen+PxSg1
oahppo#neavvu#buvttadeapmi+N+Sg+Gen+PxSg1
oahppo#organisašuvdna+Sem/Org+N+Sg+Gen+PxSg1
oahppo#plána#joavku+Sem/Group+Sem/Hum+N+Sg+Gen+PxSg1
oahppo#sadji+Sem/Plc+N+Sg+Gen+PxSg1
oahppo#vahkku+Sem/Time+N+Sg+Gen+PxSg1
oahppo#vahkku+Sem/Time+N+Sg+Gen+PxSg1
oahppo#áigi+Sem/Time+N+Sg+Gen+PxSg1
oahppásaččat+N+Sg+Gen+PxSg1
oahtta+Sem/Ani+N+Sg+Gen+PxSg1
oahttu+Sem/Ani+N+Sg+Gen+PxSg1
oaiddu+Sem/Ani+N+Sg+Gen+PxSg1
oaidnaleapmi+N+Sg+Gen+PxSg1
oaidni+N+Sg+Gen+PxSg1
oaidnin#diibmu+Sem/Time+N+Sg+Gen+PxSg1
oaidnin#guovlu+Sem/Plc+N+Sg+Gen+PxSg1
oaidnin#vuoigatvuohta+N+Sg+Gen+PxSg1
oaidnin#áigi+N+Sg+Gen+PxSg1
oaidno#iskkadeapmi+N+Sg+Gen+PxSg1
oaidnu+N+Sg+Gen+PxSg1
oaidu+Sem/Ani+N+Sg+Gen+PxSg1
oainnálmahttin+N+Sg+Gen+PxSg1
oaivadallan+N+Sg+Gen+PxSg1
oaivadeapmi+N+Sg+Gen+PxSg1
oaive#doaimmaheaddji+N+Sg+Gen+PxSg1
oaive#gálla+N+Sg+Gen+PxSg1
oaive#gávpot+Sem/Plc+N+Sg+Gen+PxSg1
oaive#ipmil+Sem/Hum+N+Sg+Gen+PxSg1
oaive#isit+Sem/Hum+N+Sg+Gen+PxSg1
oaive#jeagil+N+Sg+Gen+PxSg1
oaive#jorran+N+Sg+Gen+PxSg1
oaive#luohkká+Sem/Group+Sem/Hum+N+Sg+Gen+PxSg1
oaive#mozit+N+Sg+Gen+PxSg1
oaive#olmmái+Sem/Hum+N+Sg+Gen+PxSg1
oaivil#dovddaheapmi+N+Sg+Gen+PxSg1
oaivil#iskkadeapmi+N+Sg+Gen+PxSg1
oaivvadeapmi+N+Sg+Gen+PxSg1
oaivves#olmmoš+Sem/Hum+N+Sg+Gen+PxSg1
oaivvesvuohta+N+Sg+Gen+PxSg1
oaivvildeaddji+Sem/Hum+N+Sg+Gen+PxSg1
oaivvis#luoitin+N+Sg+Gen+PxSg1
oaivvis#rehkenastin+N+Sg+Gen+PxSg1
oaivvis#vuodjin+N+Sg+Gen+PxSg1
oaivvoš#johka+Sem/Plc+N+Sg+Gen+PxSg1
oaivválašvuohta+N+Sg+Gen+PxSg1
oaivvát#njuiken+N+Sg+Gen+PxSg1
oaivámuš#servodat+Sem/Org+N+Sg+Gen+PxSg1
oaivámuš+Sem/Hum+N+Sg+Gen+PxSg1
oakse#jeagil+N+Sg+Gen+PxSg1
oakti+Sem/Wthr+N+Sg+Gen+PxSg1
oalga#suoidni+N+Sg+Gen+PxSg1
oalge#biegga+Sem/Wthr+N+Sg+Gen+PxSg1
oalge#heaŋgán+N+Sg+Gen+PxSg1
oalge#johka+Sem/Plc+N+Sg+Gen+PxSg1
oalge#persovdna+Sem/Hum+N+Sg+Gen+PxSg1
oalge#viellja+Sem/Hum+N+Sg+Gen+PxSg1
oalgi+Sem/Plc+N+Sg+Gen+PxSg1
oam#bealle+Sem/Hum+N+Sg+Gen+PxSg1
oam#bealli+Sem/Hum+N+Sg+Gen+PxSg1
oam#beležagat+N+Sg+Gen+PxSg1
oam#beležat+N+Sg+Gen+PxSg1
oamastan#vuoigatvuohta+N+Sg+Gen+PxSg1
oamasteaddji+N+Sg+Gen+PxSg1
oamasteapmi+N+Sg+Gen+PxSg1
oamastus#háhkan+N+Sg+Gen+PxSg1
oamastus+N+Sg+Gen+PxSg1
oame#dovdu+N+Sg+Gen+PxSg1
oamehas#rohkki+Sem/Hum+N+Sg+Gen+PxSg1
oamehas+Sem/Hum+N+Sg+Gen+PxSg1
oami#ráhkesvuohta+N+Sg+Gen+PxSg1
oane#bodda+N+Sg+Gen+PxSg1
oanehis#giedde#suoidni+N+Sg+Gen+PxSg1
oanehis#njun#čuonjá+Sem/Ani+N+Sg+Gen+PxSg1
oanehis#suoidni+N+Sg+Gen+PxSg1
oanehis#áigge#muitu+N+Sg+Gen+PxSg1
oanehis#áigiG+N+Sg+Gen+PxSg1
oanehis#šilljo#girdin+N+Sg+Gen+PxSg1
oanehisvuohta+N+Sg+Gen+PxSg1
oanádus+N+Sg+Gen+PxSg1
oapmahaš+Sem/Hum+N+Sg+Gen+PxSg1
oapme#bierggas#gávpi+Sem/Plc+Sem/Org+N+Sg+Gen+PxSg1
oapme#geahčči+Sem/Hum+N+Sg+Gen+PxSg1
oapme#mánnu+N+Sg+Gen+PxSg1
oapmelaš+Sem/Hum+N+Sg+Gen+PxSg1
oapmi+Sem/Ani+N+Sg+Gen+PxSg1
oappáš+Sem/Hum+N+Sg+Gen+PxSg1
oappážagat+N+Sg+Gen+PxSg1
oappážat+N+Sg+Gen+PxSg1
oarbinat+N+Sg+Gen+PxSg1
oarbinaččat+N+Sg+Gen+PxSg1
oarbme#bealle+Sem/Hum+N+Sg+Gen+PxSg1
oarbme#bealli+Sem/Hum+N+Sg+Gen+PxSg1
oarbme#bealáš+Sem/Hum+N+Sg+Gen+PxSg1
oardnji+Sem/Hum+N+Sg+Gen+PxSg1
oarje#biegga+Sem/Wthr+N+Sg+Gen+PxSg1
oarje#davve#biegga+Sem/Wthr+N+Sg+Gen+PxSg1
oarje#davádat+Sem/Wthr+N+Sg+Gen+PxSg1
oarje#hái#suoidni+N+Sg+Gen+PxSg1
oarje#luládat+Sem/Wthr+N+Sg+Gen+PxSg1
oarje#má#ilbmiG+N+Sg+Gen+PxSg1
oarje#riika+Sem/Plc+Sem/Org+N+Sg+Gen+PxSg1
oarje#vuotna+Sem/Plc+N+Sg+Gen+PxSg1
oarjel#sápmiG+N+Sg+Gen+PxSg1
oarjjádat+Sem/Wthr+N+Sg+Gen+PxSg1
oarján+Sem/Hum+N+Sg+Gen+PxSg1
oarpme#beležat+N+Sg+Gen+PxSg1
oarpmealle+Sem/Hum+N+Sg+Gen+PxSg1
oarpmealáš+Sem/Hum+N+Sg+Gen+PxSg1
oarpmeležat+N+Sg+Gen+PxSg1
oarpmem#bealle+Sem/Hum+N+Sg+Gen+PxSg1
oarpmem#bealli+Sem/Hum+N+Sg+Gen+PxSg1
oarpmen#beležat+N+Sg+Gen+PxSg1
oarre#vahkku+Sem/Time+N+Sg+Gen+PxSg1
oarre#vahkku+Sem/Time+N+Sg+Gen+PxSg1
oarri#muorji+N+Sg+Gen+PxSg1
oarri+Sem/Ani+N+Sg+Gen+PxSg1
oasehas+Sem/Hum+N+Sg+Gen+PxSg1
oasehisvuohta+N+Sg+Gen+PxSg1
oasse#eaiggát+Sem/Hum+N+Sg+Gen+PxSg1
oasse#guolle#bivdi+Sem/Hum+N+Sg+Gen+PxSg1
oasse#máhtolašvuohta+N+Sg+Gen+PxSg1
oasse#olmmái+Sem/Hum+N+Sg+Gen+PxSg1
oasse#stáhta+Sem/Org+Sem/Plc+N+Sg+Gen+PxSg1
oasse#váldi+Sem/Hum+N+Sg+Gen+PxSg1
oasse#áige#politihkkár+Sem/Hum+N+Sg+Gen+PxSg1
oasselasti+Sem/Hum+N+Sg+Gen+PxSg1
oassálasti#stivren+N+Sg+Gen+PxSg1
oassálasti+Sem/Hum+N+Sg+Gen+PxSg1
oasti+N+Sg+Gen+PxSg1
oastin#golut+N+Sg+Gen+PxSg1
oastin#nákca+N+Sg+Gen+PxSg1
oastin#ovda#vuoigatvuohta+N+Sg+Gen+PxSg1
oastin#vuoigatvuohta+N+Sg+Gen+PxSg1
oastin#áige#muddu+N+Sg+Gen+PxSg1
oastin#árvu+N+Sg+Gen+PxSg1
oastin+N+Sg+Gen+PxSg1
oastu+N+Sg+Gen+PxSg1
oasus#doalli+Sem/Hum+N+Sg+Gen+PxSg1
oasus#eaiggát+Sem/Hum+N+Sg+Gen+PxSg1
oasus#goddi+Sem/Org+N+Sg+Gen+PxSg1
oasus#searvi+Sem/Org+N+Sg+Gen+PxSg1
oasus#seastin+N+Sg+Gen+PxSg1
oasálaš+Sem/Hum+N+Sg+Gen+PxSg1
oatnelan#bodda+Sem/Time+N+Sg+Gen+PxSg1
oaván+Sem/Hum+N+Sg+Gen+PxSg1
oavánvuohta+N+Sg+Gen+PxSg1
oavár+Sem/Hum+N+Sg+Gen+PxSg1
oađđadagat+N+Sg+Gen+PxSg1
oađđen#latnja+Sem/Plc+N+Sg+Gen+PxSg1
oađđen#sadji+Sem/Plc+N+Sg+Gen+PxSg1
oađđi+Sem/Hum+N+Sg+Gen+PxSg1
oađđin#latnja+Sem/Plc+N+Sg+Gen+PxSg1
oađđin#váttisvuohta+N+Sg+Gen+PxSg1
oađđin+N+Sg+Gen+PxSg1
oaččohas+Sem/Ani+N+Sg+Gen+PxSg1
oažžun+N+Sg+Gen+PxSg1
oađđádagat+N+Sg+Gen+PxSg1
oaččástallan+N+Sg+Gen+PxSg1
obba#dálki+Sem/Wthr+N+Sg+Gen+PxSg1
obba#oastin#árvu+N+Sg+Gen+PxSg1
obbon+N+Sg+Gen+PxSg1
obdukšuvdna#latnja+Sem/Plc+N+Sg+Gen+PxSg1
oberst#leutnánta+Sem/Hum+N+Sg+Gen+PxSg1
oberst+Sem/Hum+N+Sg+Gen+PxSg1
oberstløytnant+Sem/Hum+N+Sg+Gen+PxSg1
observatevra+Sem/Hum+Sem/Org+N+Sg+Gen+PxSg1
observatora#sadji+Sem/Plc+N+Sg+Gen+PxSg1
odel#diggi+Sem/Org+N+Sg+Gen+PxSg1
odontologa+Sem/Hum+N+Sg+Gen+PxSg1
ofelaš+Sem/Hum+N+Sg+Gen+PxSg1
offiseara+Sem/Hum+N+Sg+Gen+PxSg1
ogon+Sem/Hum+N+Sg+Gen+PxSg1
ohcaleapmi+N+Sg+Gen+PxSg1
ohcamuš+N+Sg+Gen+PxSg1
ohcan#muddu+N+Sg+Gen+PxSg1
ohcan#vuoigatvuohta+N+Sg+Gen+PxSg1
ohcan#áigi+N+Sg+Gen+PxSg1
ohcan+N+Sg+Gen+PxSg1
ohcci+N+Sg+Gen+PxSg1
ohcu+N+Sg+Gen+PxSg1
ohki+Sem/Hum+N+Sg+Gen+PxSg1
ohppiid#joavku+Sem/Group+Sem/Hum+N+Sg+Gen+PxSg1
ohppiid#latnja+Sem/Plc+N+Sg+Gen+PxSg1
ohppiid#ráđđi+Sem/Org+N+Sg+Gen+PxSg1
oiddot+Sem/Hum+N+Sg+Gen+PxSg1
oidno#vihtan+Sem/Hum+N+Sg+Gen+PxSg1
okkon+Sem/Hum+N+Sg+Gen+PxSg1
okta#seaŋga#latnja+Sem/Plc+N+Sg+Gen+PxSg1
oktagas+Sem/Hum+N+Sg+Gen+PxSg1
oktahat#olmmoš+Sem/Hum+N+Sg+Gen+PxSg1
oktanas#lihkadeapmi+N+Sg+Gen+PxSg1
oktasaš#eana+Sem/Plc+N+Sg+Gen+PxSg1
oktasaš#goddi+Sem/Org+N+Sg+Gen+PxSg1
oktasaš#guohton#eana+Sem/Plc+N+Sg+Gen+PxSg1
oktasaš#guohtun#eana+Sem/Plc+N+Sg+Gen+PxSg1
oktasaš#guohtun+N+Sg+Gen+PxSg1
oktasaš#latnja+Sem/Hum+N+Sg+Gen+PxSg1
oktasaš#meahcci+N+Sg+Gen+PxSg1
oktasaš#oahppo#ávdnasat+N+Sg+Gen+PxSg1
oktasaš#orohat+Sem/Hum+N+Sg+Gen+PxSg1
oktasaš#sadji+Sem/Hum+N+Sg+Gen+PxSg1
oktasaš#skuvla+Sem/Org+N+Sg+Gen+PxSg1
oktasaš#stivra+Sem/Org+N+Sg+Gen+PxSg1
oktasašvuohta+N+Sg+Gen+PxSg1
oktat#olmmoš+Sem/Hum+N+Sg+Gen+PxSg1
oktavuohta+N+Sg+Gen+PxSg1
oktavuođa#dovdu+N+Sg+Gen+PxSg1
oktavuođa#lávde#goddi+Sem/Org+N+Sg+Gen+PxSg1
oktii#beaškaleapmi+N+Sg+Gen+PxSg1
oktii#beaškkeheapmi+N+Sg+Gen+PxSg1
oktii#beaškkiheapmi+N+Sg+Gen+PxSg1
oktii#geassu+N+Sg+Gen+PxSg1
oktii#gidden+N+Sg+Gen+PxSg1
oktii#gullevašvuohta+N+Sg+Gen+PxSg1
oktii#heiveheaddji+Sem/Hum+N+Sg+Gen+PxSg1
oktii#heiven+N+Sg+Gen+PxSg1
oktii#luoitin+N+Sg+Gen+PxSg1
oktii#nordadeapmi+N+Sg+Gen+PxSg1
oktii#searvan+N+Sg+Gen+PxSg1
oktii#soaitin+N+Sg+Gen+PxSg1
oktii#suddadeapmi+N+Sg+Gen+PxSg1
oktii#vuodjin+N+Sg+Gen+PxSg1
oktii#časkin+N+Sg+Gen+PxSg1
oktii#čatnan+N+Sg+Gen+PxSg1
oktilašvuohta+N+Sg+Gen+PxSg1
oktilisvuohta+N+Sg+Gen+PxSg1
okto#bargi+Sem/Hum+N+Sg+Gen+PxSg1
okto#eaiggát#fitnodat+Sem/Org+N+Sg+Gen+PxSg1
okto#ealit+Sem/Hum+Sem/Ani+N+Sg+Gen+PxSg1
okto#fuolaheaddji+N+Sg+Gen+PxSg1
okto#háleštallan+N+Sg+Gen+PxSg1
okto#latnja+Sem/Plc+N+Sg+Gen+PxSg1
okto#lohkan+N+Sg+Gen+PxSg1
okto#lávlun+N+Sg+Gen+PxSg1
okto#orut+Sem/Hum+Sem/Ani+N+Sg+Gen+PxSg1
okto#ráđđehus+Sem/Org+N+Sg+Gen+PxSg1
okto#ráđđejeaddji+N+Sg+Gen+PxSg1
okto#ráđđejupme#áigiG+N+Sg+Gen+PxSg1
okto#ráđđen#dilálašvuohta+N+Sg+Gen+PxSg1
okto#ráđđen#guovlu+Sem/Plc+N+Sg+Gen+PxSg1
okto#sárdnun+N+Sg+Gen+PxSg1
okto#vuoigatvuohta+N+Sg+Gen+PxSg1
okto#váhnen+Sem/Hum+N+Sg+Gen+PxSg1
oktober#mánnu+N+Sg+Gen+PxSg1
oktovuohta+N+Sg+Gen+PxSg1
olahahttivuohta+N+Sg+Gen+PxSg1
olaš#rássi+N+Sg+Gen+PxSg1
olbmo#borran#rássi+N+Sg+Gen+PxSg1
olbmo#guottádat+Sem/Wthr+N+Sg+Gen+PxSg1
olbmoš+Sem/Hum+N+Sg+Gen+PxSg1
olbmáheadni+Sem/Hum+N+Sg+Gen+PxSg1
olbmáhuoš+Sem/Hum+N+Sg+Gen+PxSg1
olbmážagat+N+Sg+Gen+PxSg1
olbmážat+N+Sg+Gen+PxSg1
olgeš#bellodat+Sem/Org+N+Sg+Gen+PxSg1
olggos#addi+N+Sg+Gen+PxSg1
olggos#addin+N+Sg+Gen+PxSg1
olggos#biegga+Sem/Wthr+N+Sg+Gen+PxSg1
olggos#bijahallan+N+Sg+Gen+PxSg1
olggos#buktin+N+Sg+Gen+PxSg1
olggos#doalvun+N+Sg+Gen+PxSg1
olggos#fárrejeaddji+Sem/Hum+N+Sg+Gen+PxSg1
olggos#fárren+N+Sg+Gen+PxSg1
olggos#gollo#árvvoštallan+N+Sg+Gen+PxSg1
olggos#luoitin+N+Sg+Gen+PxSg1
olggos#mannan+N+Sg+Gen+PxSg1
olggos#manni+Sem/Hum+N+Sg+Gen+PxSg1
olggos#mihtideapmi+N+Sg+Gen+PxSg1
olggos#máksin+N+Sg+Gen+PxSg1
olggos#vuodjin+N+Sg+Gen+PxSg1
olggos#váldin+N+Sg+Gen+PxSg1
olggos#čáliheapmi+N+Sg+Gen+PxSg1
olggoš#gieđahallan+N+Sg+Gen+PxSg1
olgo#buđaldan#areála+Sem/Plc+N+Sg+Gen+PxSg1
olgo#báiki+Sem/Plc+N+Sg+Gen+PxSg1
olgo#eana+Sem/Plc+N+Sg+Gen+PxSg1
olgo#giehta#vuovdin+N+Sg+Gen+PxSg1
olgo#govven+N+Sg+Gen+PxSg1
olgo#musea+Sem/Org+Sem/Build+N+Sg+Gen+PxSg1
olgo#muséa+Sem/Org+Sem/Build+N+Sg+Gen+PxSg1
olgo#orusteapmi+N+Sg+Gen+PxSg1
olgo#riika#departemeanta+Sem/Org+Sem/Plc+N+Sg+Gen+PxSg1
olgo#riika+Sem/Plc+Sem/Org+N+Sg+Gen+PxSg1
olgo#riikalaš+Sem/Hum+N+Sg+Gen+PxSg1
olgo#riikka#gávppašeapmi+N+Sg+Gen+PxSg1
olgo#riikka#virggehas+Sem/Hum+N+Sg+Gen+PxSg1
olgo#riikkalaš+Sem/Hum+N+Sg+Gen+PxSg1
olgo#stoahkan+N+Sg+Gen+PxSg1
olgo#viehkki+Sem/Hum+N+Sg+Gen+PxSg1
olgodaddan#guovlu+Sem/Plc+N+Sg+Gen+PxSg1
olgodaddan+N+Sg+Gen+PxSg1
olgunastin#lávde#goddi+Sem/Org+N+Sg+Gen+PxSg1
olgunastin+N+Sg+Gen+PxSg1
oligarkiija+Sem/Org+N+Sg+Gen+PxSg1
oligárka+Sem/Hum+N+Sg+Gen+PxSg1
oliiva+N+Sg+Gen+PxSg1
oljo#bohkan+N+Sg+Gen+PxSg1
oljo#fitnodat+Sem/Org+N+Sg+Gen+PxSg1
oljo#gieddi+Sem/Plc+N+Sg+Gen+PxSg1
oljo#lahcin+N+Sg+Gen+PxSg1
oljo#muorra#šaddu+N+Sg+Gen+PxSg1
oljo#muorra+N+Sg+Gen+PxSg1
ollašuhttin#ásahus+Sem/Org+N+Sg+Gen+PxSg1
olles#olmmoš+Sem/Hum+N+Sg+Gen+PxSg1
olles#vearro#sápmiG+N+Sg+Gen+PxSg1
olles#virge#guolásteaddji+Sem/Hum+N+Sg+Gen+PxSg1
olles#áigiG+N+Sg+Gen+PxSg1
olles#árvu+N+Sg+Gen+PxSg1
olli+Sem/Plc+N+Sg+Gen+PxSg1
ollis#albma#buktin+N+Sg+Gen+PxSg1
ollislašvuohta+N+Sg+Gen+PxSg1
ollisvuohta+N+Sg+Gen+PxSg1
olluvuohta+N+Sg+Gen+PxSg1
olmmoš#bivdi+Sem/Hum+Sem/Ani+N+Sg+Gen+PxSg1
olmmoš#borri+Sem/Hum+Sem/Ani+N+Sg+Gen+PxSg1
olmmoš#dovddiideapmi+N+Sg+Gen+PxSg1
olmmoš#goddi+Sem/Hum+Sem/Ani+N+Sg+Gen+PxSg1
olmmoš#goddin+N+Sg+Gen+PxSg1
olmmoš#govvideapmi+N+Sg+Gen+PxSg1
olmmoš#gávppašeapmi+N+Sg+Gen+PxSg1
olmmoš#joavku+Sem/Group+Sem/Hum+N+Sg+Gen+PxSg1
olmmoš#laskan+N+Sg+Gen+PxSg1
olmmoš#lohkan+N+Sg+Gen+PxSg1
olmmoš#sihkkarvuohta+N+Sg+Gen+PxSg1
olmmoš#sohka#goddi+Sem/Hum+Sem/Group+N+Sg+Gen+PxSg1
olmmoš#sohka+Sem/Hum+Sem/Group+N+Sg+Gen+PxSg1
olmmoš#vuoigatvuohtaG+N+Sg+Gen+PxSg1
olmmoš#vuoigatvuođa#komitea+Sem/Org+N+Sg+Gen+PxSg1
olmmoš#vuoigatvuođa#lávde#goddi+Sem/Org+N+Sg+Gen+PxSg1
olmmoš#vuoigatvuođaid#kommišuvdna+Sem/Org+N+Sg+Gen+PxSg1
olmmoš#áhppa+Sem/Ani+N+Sg+Gen+PxSg1
olmmoš#árvu+N+Sg+Gen+PxSg1
olmmoš#čearda+Sem/Group+Sem/Hum+N+Sg+Gen+PxSg1
olmmoš+Sem/Hum+N+Sg+Gen+PxSg1
olmmošvuohta+N+Sg+Gen+PxSg1
olmmái#olmmoš+Sem/Hum+N+Sg+Gen+PxSg1
olmmáivuohta+N+Sg+Gen+PxSg1
olssot+N+Sg+Gen+PxSg1
oluonduG+N+Sg+Gen+PxSg1
oluvuohta+N+Sg+Gen+PxSg1
olympia#dolla+N+Sg+Gen+PxSg1
olympia#gilvvut+N+Sg+Gen+PxSg1
olympia#lávde#goddi+Sem/Org+N+Sg+Gen+PxSg1
olympia#meašttir+Sem/Hum+N+Sg+Gen+PxSg1
olympiija+N+Sg+Gen+PxSg1
olympiija#gilvvut+N+Sg+Gen+PxSg1
olympiija#meašttir+Sem/Hum+N+Sg+Gen+PxSg1
olá#muddu+N+Sg+Gen+PxSg1
ontologa+Sem/Hum+N+Sg+Gen+PxSg1
opera+Sem/Org+N+Sg+Gen+PxSg1
operatevra+Sem/Hum+N+Sg+Gen+PxSg1
operáhtor+Sem/Hum+N+Sg+Gen+PxSg1
opmo#rásáš+N+Sg+Gen+PxSg1
opmodat#hálddašeapmi+N+Sg+Gen+PxSg1
opmodat#sirdin+N+Sg+Gen+PxSg1
opmodat#soabadalli+Sem/Hum+N+Sg+Gen+PxSg1
opmodat#soabaheaddji+Sem/Hum+N+Sg+Gen+PxSg1
opmodat#vuoigatvuohta+N+Sg+Gen+PxSg1
oppalaš#eana+Sem/Plc+N+Sg+Gen+PxSg1
oppalaš#olggos#buktin+N+Sg+Gen+PxSg1
oppalašvuohta+N+Sg+Gen+PxSg1
oppas+Sem/Wthr+N+Sg+Gen+PxSg1
opponeanta+Sem/Hum+N+Sg+Gen+PxSg1
opposišun#partiija+Sem/Org+N+Sg+Gen+PxSg1
opposišuvdna+Sem/Org+N+Sg+Gen+PxSg1
optihkar+Sem/Hum+N+Sg+Gen+PxSg1
optimista+Sem/Hum+N+Sg+Gen+PxSg1
orange#russa+Sem/Hum+N+Sg+Gen+PxSg1
oransjeriija+Sem/Org+N+Sg+Gen+PxSg1
orde#sieđga+N+Sg+Gen+PxSg1
ordnejeaddji+N+Sg+Gen+PxSg1
ore+Sem/Ani+N+Sg+Gen+PxSg1
oreš+Sem/Hum+N+Sg+Gen+PxSg1
organisašun#ossodat+Sem/Org+Sem/Plc+N+Sg+Gen+PxSg1
organisašuvdna+Sem/Org+N+Sg+Gen+PxSg1
organiseren#rievdadeapmi+N+Sg+Gen+PxSg1
orgel#čuojaheaddji+Sem/Hum+N+Sg+Gen+PxSg1
orgána+Sem/Org+N+Sg+Gen+PxSg1
orjjel#sápmiG+N+Sg+Gen+PxSg1
orjjel+Sem/Hum+N+Sg+Gen+PxSg1
orjješ#biegga+Sem/Wthr+N+Sg+Gen+PxSg1
orjješ#davve#biegga+Sem/Wthr+N+Sg+Gen+PxSg1
orjješ#dálkkádat+Sem/Wthr+N+Sg+Gen+PxSg1
orjješ#luládat+Sem/Wthr+N+Sg+Gen+PxSg1
orjješ#sápmiG+N+Sg+Gen+PxSg1
orkeastar+Sem/Group+Sem/Hum+N+Sg+Gen+PxSg1
orkeasttar+Sem/Group+Sem/Hum+N+Sg+Gen+PxSg1
orkána+Sem/Wthr+N+Sg+Gen+PxSg1
ornitologa+Sem/Hum+N+Sg+Gen+PxSg1
orodeapmi+N+Sg+Gen+PxSg1
orohat#juohkin+N+Sg+Gen+PxSg1
orohat#stivra+Sem/Org+N+Sg+Gen+PxSg1
orohat+Sem/Plc+Sem/Org+N+Sg+Gen+PxSg1
orosteapmi+N+Sg+Gen+PxSg1
orru+Sem/Hum+N+Sg+Gen+PxSg1
dáppe#orru+Sem/Hum+N+Sg+Gen+PxSg1
orrun#báiki+Sem/Plc+N+Sg+Gen+PxSg1
orrun#latnja+Sem/Plc+N+Sg+Gen+PxSg1
orrun#sadji+Sem/Plc+N+Sg+Gen+PxSg1
orrun+N+Sg+Gen+PxSg1
ortnegis#doallan+N+Sg+Gen+PxSg1
ortnet#váldi+Sem/Org+N+Sg+Gen+PxSg1
ortnetvuohta+N+Sg+Gen+PxSg1
ortográfa+Sem/Hum+N+Sg+Gen+PxSg1
orustan#guovlu+Sem/Plc+N+Sg+Gen+PxSg1
orustan#sadji+Sem/Plc+N+Sg+Gen+PxSg1
orustan#áigodat+Sem/Time+N+Sg+Gen+PxSg1
orusteapmi+N+Sg+Gen+PxSg1
orut+Sem/Hum+Sem/Ani+N+Sg+Gen+PxSg1
orákel+Sem/Hum+N+Sg+Gen+PxSg1
oseanográfa+Sem/Hum+N+Sg+Gen+PxSg1
oskkoldat#ovttas#goddi+Sem/Org+N+Sg+Gen+PxSg1
oskkáldasvuohta+N+Sg+Gen+PxSg1
osku#duski+N+Sg+Gen+PxSg1
osku#guoibmi+Sem/Hum+N+Sg+Gen+PxSg1
osku#viellja+Sem/Hum+N+Sg+Gen+PxSg1
osku+N+Sg+Gen+PxSg1
oskumuš#ealli+Sem/Ani+N+Sg+Gen+PxSg1
osolaš+Sem/Hum+N+Sg+Gen+PxSg1
ossodat#buhcciid#dikšu+Sem/Hum+N+Sg+Gen+PxSg1
ossodat#buohcce#divššár+Sem/Hum+N+Sg+Gen+PxSg1
ossodat#direktevra+Sem/Hum+N+Sg+Gen+PxSg1
ossodat#goddi+Sem/Org+N+Sg+Gen+PxSg1
ossodat#hoavda+Sem/Hum+N+Sg+Gen+PxSg1
ossodat#inšenevra+Sem/Hum+N+Sg+Gen+PxSg1
ossodat#jođiheaddji+Sem/Hum+N+Sg+Gen+PxSg1
ossodat#kantuvra+Sem/Org+Sem/Plc+N+Sg+Gen+PxSg1
ossodat+Sem/Org+Sem/Plc+N+Sg+Gen+PxSg1
otná#beaivi+Sem/Time+N+Sg+Gen+PxSg1
eahket#beaivi+Sem/Time+N+Sg+Gen+PxSg1
ovcci#čuođis+N+Sg+Gen+PxSg1
ovda#eastadeapmi+N+Sg+Gen+PxSg1
ovda#gihtii#jienasteapmi+N+Sg+Gen+PxSg1
ovda#goddi+Sem/Org+N+Sg+Gen+PxSg1
ovda#govva+Sem/Hum+N+Sg+Gen+PxSg1
ovda#gávpot+Sem/Plc+N+Sg+Gen+PxSg1
ovda#juvla#geassin+N+Sg+Gen+PxSg1
ovda#kantuvra+Sem/Org+Sem/Plc+N+Sg+Gen+PxSg1
ovda#luohkká+Sem/Group+Sem/Hum+N+Sg+Gen+PxSg1
ovda#manni+N+Sg+Gen+PxSg1
ovda#merken+N+Sg+Gen+PxSg1
ovda#oastin#ohcan+N+Sg+Gen+PxSg1
ovda#oastin#vuoigatvuohta+N+Sg+Gen+PxSg1
ovda#oidin#sadji+Sem/Plc+N+Sg+Gen+PxSg1
ovda#olbmo#evttohas+Sem/Hum+N+Sg+Gen+PxSg1
ovda#olmmoš+Sem/Hum+N+Sg+Gen+PxSg1
ovda#skuvla#oahpaheaddji+Sem/Hum+N+Sg+Gen+PxSg1
ovda#skuvla+Sem/Org+Sem/Build+N+Sg+Gen+PxSg1
ovda#vuodjin+N+Sg+Gen+PxSg1
ovda#vuoigatvuohta+N+Sg+Gen+PxSg1
ovda#vuoigŋašat+N+Sg+Gen+PxSg1
ovda#vázzin+N+Sg+Gen+PxSg1
ovdal#gaska#beaivi+Sem/Time+N+Sg+Gen+PxSg1
ovdal#geassin+N+Sg+Gen+PxSg1
ovdalaš#áigi+N+Sg+Gen+PxSg1
ovdalis#čuožžu+Sem/Hum+N+Sg+Gen+PxSg1
ovdan#buktin#nákca+N+Sg+Gen+PxSg1
ovdan#buktin+N+Sg+Gen+PxSg1
ovdan#vázzi+Sem/Hum+N+Sg+Gen+PxSg1
ovddal#bahkken+N+Sg+Gen+PxSg1
ovddal#boahtin#sadji+Sem/Plc+N+Sg+Gen+PxSg1
ovddal#boahtti+Sem/Hum+N+Sg+Gen+PxSg1
ovddas#goddi+Sem/Org+N+Sg+Gen+PxSg1
ovddas#manni+Sem/Hum+N+Sg+Gen+PxSg1
ovddas#oaidnin+N+Sg+Gen+PxSg1
ovddas#olmmái+Sem/Hum+N+Sg+Gen+PxSg1
ovddas#rohkadalli+N+Sg+Gen+PxSg1
ovddas#vástideaddji+Sem/Hum+N+Sg+Gen+PxSg1
ovddas#vástádus#juogadeapmi+N+Sg+Gen+PxSg1
ovddas#vástádus#vuoigatvuohta+N+Sg+Gen+PxSg1
ovddas#vázzin+N+Sg+Gen+PxSg1
ovddas#čuožžu+Sem/Hum+N+Sg+Gen+PxSg1
ovddas+N+Sg+Gen+PxSg1
ovddastan#goddi+Sem/Org+N+Sg+Gen+PxSg1
ovddasteaddji+N+Sg+Gen+PxSg1
ovddastus#orgána+Sem/Org+N+Sg+Gen+PxSg1
ovddastus+N+Sg+Gen+PxSg1
ovddet#beaivi+Sem/Time+N+Sg+Gen+PxSg1
ovddeš#áigi+N+Sg+Gen+PxSg1
ovddidan#ministtar+Sem/Hum+N+Sg+Gen+PxSg1
ovddidan#veahkki+Sem/Hum+N+Sg+Gen+PxSg1
ovddidan#vejolašvuohta+N+Sg+Gen+PxSg1
ovddos#mannan+N+Sg+Gen+PxSg1
ovddos#šlimppastat+N+Sg+Gen+PxSg1
ovddádus#bellodat+Sem/Org+N+Sg+Gen+PxSg1
ovdii#doapman+N+Sg+Gen+PxSg1
ovdánahttin#fitnodat+Sem/Org+N+Sg+Gen+PxSg1
ovdánan#avádat+Sem/Plc+N+Sg+Gen+PxSg1
ovdánan#lihkadeapmi+N+Sg+Gen+PxSg1
ovdánan#muddu+N+Sg+Gen+PxSg1
ovdánan#vejolašvuohta+N+Sg+Gen+PxSg1
ovdáneapmi+N+Sg+Gen+PxSg1
ovsttán+Sem/Wthr+N+Sg+Gen+PxSg1
ovtta#beaivve#loddi+Sem/Ani+N+Sg+Gen+PxSg1
ovtta#dássásašvuohta+N+Sg+Gen+PxSg1
ovtta#guvlui#vuodjin+N+Sg+Gen+PxSg1
ovtta#iđot+N+Sg+Gen+PxSg1
ovtta#láganvuohta+N+Sg+Gen+PxSg1
ovtta#lágánvuohta+N+Sg+Gen+PxSg1
ovtta#lágášvuohta+N+Sg+Gen+PxSg1
ovtta#láhkásašvuohta+N+Sg+Gen+PxSg1
ovtta#mielalašvuohta+N+Sg+Gen+PxSg1
ovtta#miella+N+Sg+Gen+PxSg1
ovtta#oaivilvuohta+N+Sg+Gen+PxSg1
ovtta#oaivvildeaddji+Sem/Hum+N+Sg+Gen+PxSg1
ovtta#olbmo#fitnodat+Sem/Org+N+Sg+Gen+PxSg1
ovtta#olbmo#latnja+Sem/Plc+N+Sg+Gen+PxSg1
ovtta#vástálašvuohta+N+Sg+Gen+PxSg1
ovtta#árvosašvuohta+N+Sg+Gen+PxSg1
ovttadat+Sem/Org+N+Sg+Gen+PxSg1
ovttaidahttin+N+Sg+Gen+PxSg1
ovttaideapmi+N+Sg+Gen+PxSg1
ovttajienalašvuohta+N+Sg+Gen+PxSg1
ovttalašvuohta+N+Sg+Gen+PxSg1
ovttas#bargo#guoibmi+Sem/Hum+N+Sg+Gen+PxSg1
ovttas#bargo#joavku+Sem/Group+Sem/Hum+N+Sg+Gen+PxSg1
ovttas#bargo#lávde#goddi+Sem/Org+N+Sg+Gen+PxSg1
ovttas#bargo#orgána+Sem/Org+N+Sg+Gen+PxSg1
ovttas#bargo#vejolašvuohta+N+Sg+Gen+PxSg1
ovttas#doaibman+N+Sg+Gen+PxSg1
ovttas#eaiggáduššan+N+Sg+Gen+PxSg1
ovttas#eaiggát+Sem/Hum+N+Sg+Gen+PxSg1
ovttas#eallin+N+Sg+Gen+PxSg1
ovttas#lohkan+N+Sg+Gen+PxSg1
ovttas#orru+Sem/Hum+N+Sg+Gen+PxSg1
ovttas#ruhtadeapmi+N+Sg+Gen+PxSg1
ovttas#ássan+N+Sg+Gen+PxSg1
ovttas#ássi+Sem/Hum+N+Sg+Gen+PxSg1
ovttastallan#vuoigatvuohta+N+Sg+Gen+PxSg1
ovttastus#beallalaš+Sem/Hum+N+Sg+Gen+PxSg1
ovttastus+N+Sg+Gen+PxSg1
ozo#vuoigatvuohta+N+Sg+Gen+PxSg1
ozolaš+Sem/Hum+N+Sg+Gen+PxSg1
ođas#doaimmahat+Sem/Org+Sem/Plc+N+Sg+Gen+PxSg1
ođas#doaimmahus+Sem/Org+Sem/Plc+N+Sg+Gen+PxSg1
ođas#gaskkusteaddji+Sem/Hum+N+Sg+Gen+PxSg1
ođastan#árvu+N+Sg+Gen+PxSg1
ođjo#šaddu+N+Sg+Gen+PxSg1
ođju+N+Sg+Gen+PxSg1
ođđa#beai#ruohtta+N+Sg+Gen+PxSg1
ođđa#beaivi+Sem/Time+N+Sg+Gen+PxSg1
ođđa#beaivve#ruohtta+N+Sg+Gen+PxSg1
ođđa#buvttadeapmi+N+Sg+Gen+PxSg1
ođđa#doallo#huksen#guovlu+Sem/Plc+N+Sg+Gen+PxSg1
ođđa#dállu+Sem/Build+N+Sg+Gen+PxSg1
ođđa#jage#mánnu+N+Sg+Gen+PxSg1
ođđa#jagi#mánnu+N+Sg+Gen+PxSg1
ođđa#jagi#ruohtta+N+Sg+Gen+PxSg1
ođđa#jahki+N+Sg+Gen+PxSg1
ođđa#mánnu+N+Sg+Gen+PxSg1
ođđa#nazista+Sem/Hum+N+Sg+Gen+PxSg1
ođđa#válljen+N+Sg+Gen+PxSg1
ođđa#áigi+N+Sg+Gen+PxSg1
ođđa#ássehus+Sem/Org+N+Sg+Gen+PxSg1
ođđa#ássi+Sem/Hum+N+Sg+Gen+PxSg1
ođđasis#gieđahallan+N+Sg+Gen+PxSg1
ođđasis#huksen#áigi+N+Sg+Gen+PxSg1
ođđasis#huksen+N+Sg+Gen+PxSg1
ođđasis#lihkkan+N+Sg+Gen+PxSg1
ođđasis#lágideapmi+N+Sg+Gen+PxSg1
ođđasis#rahpan+N+Sg+Gen+PxSg1
ođđasis#riegádeapmi+N+Sg+Gen+PxSg1
pakeha+Sem/Hum+N+Sg+Gen+PxSg1
pakistánalaš+Sem/Hum+N+Sg+Gen+PxSg1
pakistánar+Sem/Hum+N+Sg+Gen+PxSg1
paleográfa+Sem/Hum+N+Sg+Gen+PxSg1
paleontologa+Sem/Hum+N+Sg+Gen+PxSg1
panela#digaštallan+N+Sg+Gen+PxSg1
panela#jođiheaddji+Sem/Hum+N+Sg+Gen+PxSg1
panela#oasse#váldi+Sem/Hum+N+Sg+Gen+PxSg1
para#militeara+Sem/Hum+N+Sg+Gen+PxSg1
para#niehtti+N+Sg+Gen+PxSg1
paradiijás+Sem/Plc+N+Sg+Gen+PxSg1
paradiisa+Sem/Plc+N+Sg+Gen+PxSg1
paradiás+Sem/Plc+N+Sg+Gen+PxSg1
parasihtta+Sem/Hum+Sem/Ani+N+Sg+Gen+PxSg1
parfymeriija+Sem/Org+Sem/Plc+N+Sg+Gen+PxSg1
parkeren+N+Sg+Gen+PxSg1
parlameanta+Sem/Org+Sem/Build+N+Sg+Gen+PxSg1
parlamentarihkkar+Sem/Hum+N+Sg+Gen+PxSg1
parlamentihkkár+Sem/Hum+N+Sg+Gen+PxSg1
partalaš+Sem/Hum+N+Sg+Gen+PxSg1
partiija+Sem/Org+N+Sg+Gen+PxSg1
partisipánta+Sem/Hum+N+Sg+Gen+PxSg1
party#joavku+Sem/Group+Sem/Hum+N+Sg+Gen+PxSg1
pasieanta#áittardeaddji+Sem/Hum+N+Sg+Gen+PxSg1
pasieanta+Sem/Hum+N+Sg+Gen+PxSg1
passat#biegga+Sem/Wthr+N+Sg+Gen+PxSg1
passion#šattus+N+Sg+Gen+PxSg1
pástor+Sem/Hum+N+Sg+Gen+PxSg1
patologa+Sem/Hum+N+Sg+Gen+PxSg1
patroslaš+Sem/Hum+N+Sg+Gen+PxSg1
pea-niehtti+N+Sg+Gen+PxSg1
pedagoga+Sem/Hum+N+Sg+Gen+PxSg1
pelikána#loddi+Sem/Ani+N+Sg+Gen+PxSg1
pellets#buvttadeapmi+N+Sg+Gen+PxSg1
penšun#vuoigatvuohta+N+Sg+Gen+PxSg1
penšunista+Sem/Hum+N+Sg+Gen+PxSg1
penšunistaid#searvi+Sem/Org+N+Sg+Gen+PxSg1
perioda+Sem/Time+N+Sg+Gen+PxSg1
perislaš+Sem/Hum+N+Sg+Gen+PxSg1
perma#galmmas+Sem/Wthr+N+Sg+Gen+PxSg1
persiljá#ruohtas+N+Sg+Gen+PxSg1
person#geavaheaddji+Sem/Hum+N+Sg+Gen+PxSg1
person#logahallan+N+Sg+Gen+PxSg1
person#vákšun+N+Sg+Gen+PxSg1
personála#kantuvra+Sem/Org+Sem/Plc+N+Sg+Gen+PxSg1
personála#konsuleanta+Sem/Hum+N+Sg+Gen+PxSg1
personála#stivra+Sem/Org+N+Sg+Gen+PxSg1
persovdna+Sem/Hum+N+Sg+Gen+PxSg1
pessimista+Sem/Hum+N+Sg+Gen+PxSg1
pingviidna+Sem/Ani+N+Sg+Gen+PxSg1
pioneara+Sem/Hum+N+Sg+Gen+PxSg1
playboy+Sem/Hum+N+Sg+Gen+PxSg1
plutokratiija+Sem/Org+N+Sg+Gen+PxSg1
pláhtta#skárrit+N+Sg+Gen+PxSg1
plána#eise#váldi+Sem/Org+N+Sg+Gen+PxSg1
plána#láhka#lávde#goddi+Sem/Org+N+Sg+Gen+PxSg1
plánejeaddji+N+Sg+Gen+PxSg1
plánen#vejolašvuohta+N+Sg+Gen+PxSg1
plánen+N+Sg+Gen+PxSg1
poasta#almmái+Sem/Hum+N+Sg+Gen+PxSg1
poasta#kantuvra+Sem/Plc+N+Sg+Gen+PxSg1
poava+Sem/Hum+N+Sg+Gen+PxSg1
poehta+Sem/Hum+N+Sg+Gen+PxSg1
poles+Sem/Hum+N+Sg+Gen+PxSg1
poliklinihkka+Sem/Org+Sem/Plc+N+Sg+Gen+PxSg1
politeaddji+Sem/Hum+N+Sg+Gen+PxSg1
politihkar+Sem/Hum+N+Sg+Gen+PxSg1
politihkkár+Sem/Hum+N+Sg+Gen+PxSg1
politiija#advokáhta+Sem/Hum+N+Sg+Gen+PxSg1
politiija#advokáhta+Sem/Hum+N+Sg+Gen+PxSg1
politiija#bálvá+Sem/Hum+N+Sg+Gen+PxSg1
politiija#departemeanta+Sem/Org+Sem/Plc+N+Sg+Gen+PxSg1
politiija#guovlu+Sem/Plc+N+Sg+Gen+PxSg1
politiija#inspektevra+Sem/Hum+N+Sg+Gen+PxSg1
politiija#jurista+Sem/Hum+N+Sg+Gen+PxSg1
politiija#measttir+Sem/Hum+N+Sg+Gen+PxSg1
politiija#meašttir+Sem/Hum+N+Sg+Gen+PxSg1
politiija+Sem/Hum+N+Sg+Gen+PxSg1
polára#jahki+Sem/Time+N+Sg+Gen+PxSg1
pomora#gávppašeapmi+N+Sg+Gen+PxSg1
pomora+Sem/Hum+N+Sg+Gen+PxSg1
pop#násti+Sem/Hum+N+Sg+Gen+PxSg1
pop#návle#doaŋggat+N+Sg+Gen+PxSg1
pop-joavku+Sem/Group+Sem/Hum+N+Sg+Gen+PxSg1
porsáŋgulaš+Sem/Hum+N+Sg+Gen+PxSg1
praktikánta+Sem/Hum+N+Sg+Gen+PxSg1
preassa#dieđiheaddji+Sem/Hum+N+Sg+Gen+PxSg1
preassa#friddjavuohta+N+Sg+Gen+PxSg1
predáhtor+Sem/Ani+N+Sg+Gen+PxSg1
prentehus+Sem/Org+Sem/Plc+N+Sg+Gen+PxSg1
prenten#friddjavuohta+N+Sg+Gen+PxSg1
presideanta#evttohas+Sem/Hum+N+Sg+Gen+PxSg1
presideanta#goddi+Sem/Org+N+Sg+Gen+PxSg1
presideanta+Sem/Hum+N+Sg+Gen+PxSg1
presseriija+Sem/Org+Sem/Plc+N+Sg+Gen+PxSg1
presumpšuvdna+N+Sg+Gen+PxSg1
primeara#buvttadeaddji+N+Sg+Gen+PxSg1
prinsa+Sem/Hum+N+Sg+Gen+PxSg1
prinseassa+Sem/Hum+N+Sg+Gen+PxSg1
prinsihppa#digaštallan+N+Sg+Gen+PxSg1
privatista+Sem/Hum+N+Sg+Gen+PxSg1
priváhta#skuvla+Sem/Org+Sem/Plc+N+Sg+Gen+PxSg1
pro#dekána+Sem/Hum+N+Sg+Gen+PxSg1
proavás#goddi+Sem/Org+N+Sg+Gen+PxSg1
proavás#suohkan+Sem/Plc+Sem/Org+N+Sg+Gen+PxSg1
proavás+Sem/Hum+N+Sg+Gen+PxSg1
produkta#ovddideapmi+N+Sg+Gen+PxSg1
profehta+Sem/Hum+N+Sg+Gen+PxSg1
professor+Sem/Hum+N+Sg+Gen+PxSg1
programmerar+Sem/Hum+N+Sg+Gen+PxSg1
programmerár+Sem/Hum+N+Sg+Gen+PxSg1
prográmma#dieđut+N+Sg+Gen+PxSg1
prográmma#gieđahalli+Sem/Hum+N+Sg+Gen+PxSg1
prográmma#stivra+Sem/Org+N+Sg+Gen+PxSg1
prorektor+Sem/Hum+N+Sg+Gen+PxSg1
proseanta#luoitin+N+Sg+Gen+PxSg1
proseassa#fámuheaddji+Sem/Hum+N+Sg+Gen+PxSg1
proseassa#láhka#addin+N+Sg+Gen+PxSg1
prospekteren#ossodat+Sem/Org+Sem/Plc+N+Sg+Gen+PxSg1
prostiija+Sem/Org+N+Sg+Gen+PxSg1
provinsa+Sem/Org+Sem/Plc+N+Sg+Gen+PxSg1
provás+Sem/Hum+N+Sg+Gen+PxSg1
prošeakta#bargi+Sem/Hum+N+Sg+Gen+PxSg1
prošeakta#jođiheaddji+Sem/Hum+N+Sg+Gen+PxSg1
prošeakta#miel#bargi+Sem/Hum+N+Sg+Gen+PxSg1
prošeakta#ruhta#juolludeapmi+N+Sg+Gen+PxSg1
psykologa+Sem/Hum+N+Sg+Gen+PxSg1
pubba+Sem/Plc+N+Sg+Gen+PxSg1
publikašuvdna#logahallan+N+Sg+Gen+PxSg1
pumpa#stašuvdna+N+Sg+Gen+PxSg1
pumpa+N+Sg+Gen+PxSg1
pumá+Sem/Ani+N+Sg+Gen+PxSg1
páhpa#skuvla+Sem/Org+Sem/Plc+N+Sg+Gen+PxSg1
páhppa+Sem/Hum+N+Sg+Gen+PxSg1
pálbma#lávvardat+N+Sg+Gen+PxSg1
pálbma#lávvordat+N+Sg+Gen+PxSg1
pálbma#muorra+N+Sg+Gen+PxSg1
pálbma#sotna#beaivi+Sem/Time+N+Sg+Gen+PxSg1
pálbma+N+Sg+Gen+PxSg1
pánta#vuoigatvuohta+N+Sg+Gen+PxSg1
párken#sadji+Sem/Plc+N+Sg+Gen+PxSg1
párra+Sem/Hum+Sem/Ani+Sem/Group+N+Sg+Gen+PxSg1
raban+N+Sg+Gen+PxSg1
rabas#áigi+N+Sg+Gen+PxSg1
rabies#riika+Sem/Plc+Sem/Org+N+Sg+Gen+PxSg1
rabárber+N+Sg+Gen+PxSg1
radde#eana+Sem/Plc+N+Sg+Gen+PxSg1
radde#vuodjan+N+Sg+Gen+PxSg1
radikála+Sem/Hum+N+Sg+Gen+PxSg1
radiologa+Sem/Hum+N+Sg+Gen+PxSg1
raffinaderiija+Sem/Org+Sem/Plc+N+Sg+Gen+PxSg1
raffineriija+Sem/Org+Sem/Plc+N+Sg+Gen+PxSg1
ragat#áigi+Sem/Time+N+Sg+Gen+PxSg1
ragat+Sem/Time+N+Sg+Gen+PxSg1
rahkadas+Sem/Plc+N+Sg+Gen+PxSg1
rahkke#heargi+Sem/Ani+N+Sg+Gen+PxSg1
rahkki#heargi+Sem/Ani+N+Sg+Gen+PxSg1
rahkki+Sem/Ani+N+Sg+Gen+PxSg1
rahpan#meanut+N+Sg+Gen+PxSg1
rahpan#áigi+N+Sg+Gen+PxSg1
rahppi+Sem/Hum+N+Sg+Gen+PxSg1
rahttá+Sem/Time+N+Sg+Gen+PxSg1
rahtádat#širrá+Sem/Ani+N+Sg+Gen+PxSg1
rahtádat+N+Sg+Gen+PxSg1
rampi+Sem/Hum+N+Sg+Gen+PxSg1
ramádat+Sem/Wthr+N+Sg+Gen+PxSg1
ranči+Sem/Hum+N+Sg+Gen+PxSg1
raportevra+Sem/Hum+N+Sg+Gen+PxSg1
rasista+Sem/Hum+N+Sg+Gen+PxSg1
rasten+N+Sg+Gen+PxSg1
rasttildat+N+Sg+Gen+PxSg1
rasttildeapmi+N+Sg+Gen+PxSg1
ratifiseren+N+Sg+Gen+PxSg1
ravda#caggan+N+Sg+Gen+PxSg1
ravda#čiekči+Sem/Hum+N+Sg+Gen+PxSg1
ravda#čuollan+N+Sg+Gen+PxSg1
ravddat+Sem/Ani+N+Sg+Gen+PxSg1
ravggon+Sem/Ani+N+Sg+Gen+PxSg1
reabbá#ealli+Sem/Ani+N+Sg+Gen+PxSg1
reabbá+Sem/Ani+N+Sg+Gen+PxSg1
readnji+Sem/Hum+Sem/Ani+N+Sg+Gen+PxSg1
reahcci+Sem/Hum+N+Sg+Gen+PxSg1
reahka#guottádat+Sem/Wthr+N+Sg+Gen+PxSg1
reahkká+Sem/Ani+N+Sg+Gen+PxSg1
reaida#lotnun+N+Sg+Gen+PxSg1
reaida#máksin+N+Sg+Gen+PxSg1
reaida#sirdin+N+Sg+Gen+PxSg1
reaidnár+Sem/Hum+N+Sg+Gen+PxSg1
reaidudeapmi+N+Sg+Gen+PxSg1
reainnár+Sem/Hum+N+Sg+Gen+PxSg1
reakšuvdna#áigi+N+Sg+Gen+PxSg1
reakčá+Sem/Plc+N+Sg+Gen+PxSg1
realista+Sem/Hum+N+Sg+Gen+PxSg1
realsi+Sem/Hum+N+Sg+Gen+PxSg1
reandi+Sem/Ani+N+Sg+Gen+PxSg1
reantár+Sem/Hum+N+Sg+Gen+PxSg1
reanzi+Sem/Ani+N+Sg+Gen+PxSg1
reaská+Sem/Ani+N+Sg+Gen+PxSg1
reastalas#doalli+Sem/Hum+N+Sg+Gen+PxSg1
reatká#jeagil+N+Sg+Gen+PxSg1
reatká+N+Sg+Gen+PxSg1
reavre#juolgi+Sem/Hum+N+Sg+Gen+PxSg1
reavri+Sem/Hum+N+Sg+Gen+PxSg1
reavvi+Sem/Hum+N+Sg+Gen+PxSg1
reavži+Sem/Hum+N+Sg+Gen+PxSg1
reaŋga+Sem/Hum+N+Sg+Gen+PxSg1
reaššan+N+Sg+Gen+PxSg1
reašši+Sem/Plc+N+Sg+Gen+PxSg1
redaktevra+Sem/Hum+N+Sg+Gen+PxSg1
redakšuvdna#lávde#goddi+Sem/Org+N+Sg+Gen+PxSg1
redakšuvdna+Sem/Org+Sem/Plc+N+Sg+Gen+PxSg1
rederiija+Sem/Org+Sem/Plc+N+Sg+Gen+PxSg1
redišša+N+Sg+Gen+PxSg1
refalaš+Sem/Hum+N+Sg+Gen+PxSg1
refereanta+Sem/Hum+N+Sg+Gen+PxSg1
referánsa#joavku+Sem/Group+Sem/Hum+N+Sg+Gen+PxSg1
refleaksa#lihkadeapmi+N+Sg+Gen+PxSg1
refleaksa#vázzin+N+Sg+Gen+PxSg1
reformánta+Sem/Hum+N+Sg+Gen+PxSg1
regiovdna#departemeanta+Sem/Org+Sem/Plc+N+Sg+Gen+PxSg1
regionaliseren#lávde#goddi+Sem/Org+N+Sg+Gen+PxSg1
regiovdna+Sem/Plc+N+Sg+Gen+PxSg1
registreren#kantuvra+Sem/Org+Sem/Plc+N+Sg+Gen+PxSg1
registtar#guovddáš+Sem/Org+Sem/Plc+N+Sg+Gen+PxSg1
rehkenastin+N+Sg+Gen+PxSg1
rehket#doalli+Sem/Hum+N+Sg+Gen+PxSg1
rehket#doallo#dárkkisteaddji+Sem/Hum+N+Sg+Gen+PxSg1
rehket#doallo#lađastallan+N+Sg+Gen+PxSg1
rehket#čállin+N+Sg+Gen+PxSg1
reive#lonohallan+N+Sg+Gen+PxSg1
reive#lonuheaddji+Sem/Hum+N+Sg+Gen+PxSg1
rekruhtta#skuvla+Sem/Org+Sem/Plc+N+Sg+Gen+PxSg1
rekruhtta+Sem/Hum+N+Sg+Gen+PxSg1
rektor+Sem/Hum+N+Sg+Gen+PxSg1
rekvisišuvdna#čálli+Sem/Hum+N+Sg+Gen+PxSg1
remitteanta+Sem/Hum+N+Sg+Gen+PxSg1
renoliidna+Sem/Hum+N+Sg+Gen+PxSg1
rentehat+Sem/Org+Sem/Plc+N+Sg+Gen+PxSg1
rentehus+Sem/Org+Sem/Plc+N+Sg+Gen+PxSg1
renton#áhkku+Sem/Hum+N+Sg+Gen+PxSg1
repetišuvdna#hárjehallan+N+Sg+Gen+PxSg1
replihkka#vurostallan+N+Sg+Gen+PxSg1
reportár+Sem/Hum+N+Sg+Gen+PxSg1
republihkka+Sem/Org+N+Sg+Gen+PxSg1
reseapta#viežžan+N+Sg+Gen+PxSg1
reseapta#vuordin+N+Sg+Gen+PxSg1
researva#olmmoš+Sem/Hum+N+Sg+Gen+PxSg1
researva#ruđat+N+Sg+Gen+PxSg1
reseda#šaddu+N+Sg+Gen+PxSg1
reserváhtta+Sem/Plc+N+Sg+Gen+PxSg1
restauráŋŋa+Sem/Org+Sem/Plc+N+Sg+Gen+PxSg1
restoráŋŋa+Sem/Org+Sem/Plc+N+Sg+Gen+PxSg1
resursa#biologa+Sem/Hum+N+Sg+Gen+PxSg1
resursa#dilálašvuohta+N+Sg+Gen+PxSg1
resursa#dábuhan#vejolašvuohta+N+Sg+Gen+PxSg1
resursa#geavaheapmi+N+Sg+Gen+PxSg1
resursa#guovddáš+Sem/Org+Sem/Plc+N+Sg+Gen+PxSg1
resursa#hálddašeapmi+N+Sg+Gen+PxSg1
resursa#joavku+Sem/Group+Sem/Hum+N+Sg+Gen+PxSg1
resursa#olmmoš+Sem/Hum+N+Sg+Gen+PxSg1
resursa#skuvla+Sem/Org+N+Sg+Gen+PxSg1
resurssa#geavaheapmi+N+Sg+Gen+PxSg1
rettehas+N+Sg+Gen+PxSg1
rettet+N+Sg+Gen+PxSg1
reviira+Sem/Plc+N+Sg+Gen+PxSg1
revisor+Sem/Hum+N+Sg+Gen+PxSg1
revisora+Sem/Hum+N+Sg+Gen+PxSg1
revy#joavku+Sem/Group+Sem/Hum+N+Sg+Gen+PxSg1
reála#gelbbolašvuohta+N+Sg+Gen+PxSg1
rešissevra+Sem/Hum+N+Sg+Gen+PxSg1
ribbe#loddi+Sem/Ani+N+Sg+Gen+PxSg1
ribe#skáiti+Sem/Ani+N+Sg+Gen+PxSg1
ribon+Sem/Ani+N+Sg+Gen+PxSg1
ridda#sáhpal+N+Sg+Gen+PxSg1
ridda#viehkan+N+Sg+Gen+PxSg1
riddo#bivdi+Sem/Hum+N+Sg+Gen+PxSg1
riddo#báiki+Sem/Plc+N+Sg+Gen+PxSg1
riddo#civka#leivvoš+Sem/Ani+N+Sg+Gen+PxSg1
riddo#departemeanta+Sem/Org+Sem/Plc+N+Sg+Gen+PxSg1
riddo#dorski+Sem/Ani+N+Sg+Gen+PxSg1
riddo#guovlu+Sem/Plc+N+Sg+Gen+PxSg1
riddo#gáddi+Sem/Plc+N+Sg+Gen+PxSg1
riddo#joavku+Sem/Group+Sem/Hum+N+Sg+Gen+PxSg1
riddo#ministtar+Sem/Hum+N+Sg+Gen+PxSg1
riddo#máđir+N+Sg+Gen+PxSg1
riddo#sámi#siida+Sem/Org+Sem/Plc+N+Sg+Gen+PxSg1
riddo#viroš+Sem/Ani+N+Sg+Gen+PxSg1
riddu+Sem/Plc+Sem/Wthr+N+Sg+Gen+PxSg1
riddár#beaive#loddi+Sem/Ani+N+Sg+Gen+PxSg1
riddár#goddi+Sem/Org+N+Sg+Gen+PxSg1
riddár+Sem/Hum+N+Sg+Gen+PxSg1
rieban#gálku+Sem/Ani+N+Sg+Gen+PxSg1
rieban#ruovddit+N+Sg+Gen+PxSg1
rieban+Sem/Ani+N+Sg+Gen+PxSg1
riegádahtti+Sem/Hum+N+Sg+Gen+PxSg1
riegádahttin#latnja+Sem/Plc+N+Sg+Gen+PxSg1
riegádahttin#ossodat+N+Sg+Gen+PxSg1
riegádahttin#visti+Sem/Build+N+Sg+Gen+PxSg1
riegádahttin+N+Sg+Gen+PxSg1
riegádan#beaive#dearvvuođat+N+Sg+Gen+PxSg1
riegádan#beaivi+Sem/Time+N+Sg+Gen+PxSg1
riegádeapmi+N+Sg+Gen+PxSg1
riehkan+Sem/Hum+N+Sg+Gen+PxSg1
riehpo#gállis+Sem/Ani+N+Sg+Gen+PxSg1
riehpo#gállis+Sem/Ani+N+Sg+Gen+PxSg1
riehppi+Sem/Plc+N+Sg+Gen+PxSg1
riehpu+Sem/Hum+N+Sg+Gen+PxSg1
riehtis+Sem/Hum+N+Sg+Gen+PxSg1
riejan+Sem/Hum+N+Sg+Gen+PxSg1
riekkes#oaivi+Sem/Ani+N+Sg+Gen+PxSg1
riekkes#rássi+N+Sg+Gen+PxSg1
riekta#gielalašvuohta+N+Sg+Gen+PxSg1
riekta#gielatvuohta+N+Sg+Gen+PxSg1
riekta#čállin+N+Sg+Gen+PxSg1
riektatvuohta+N+Sg+Gen+PxSg1
riektavuohta+N+Sg+Gen+PxSg1
riekte#diehtemeahttunvuohta+N+Sg+Gen+PxSg1
riekte#dilálašvuohta+N+Sg+Gen+PxSg1
riekte#dovdu+N+Sg+Gen+PxSg1
riekte#geatnegasvuohta+N+Sg+Gen+PxSg1
riekte#geavaheaddji+N+Sg+Gen+PxSg1
riekte#gustojeaddji+Sem/Hum+N+Sg+Gen+PxSg1
riekte#historjá#dutki+Sem/Hum+N+Sg+Gen+PxSg1
riekte#huksejeaddji+Sem/Hum+N+Sg+Gen+PxSg1
riekte#hámáiduvvan+N+Sg+Gen+PxSg1
riekte#joavku+Sem/Group+Sem/Hum+N+Sg+Gen+PxSg1
riekte#latnja+Sem/Plc+N+Sg+Gen+PxSg1
riekte#lágádus+Sem/Org+N+Sg+Gen+PxSg1
riekte#ovda#manni+Sem/Hum+N+Sg+Gen+PxSg1
riekte#ovdáneapmi+N+Sg+Gen+PxSg1
riekte#ráhkadeaddji+Sem/Hum+N+Sg+Gen+PxSg1
riekte#sihkarvuohta+N+Sg+Gen+PxSg1
riekte#suodjaleapmi+N+Sg+Gen+PxSg1
riekte#veahkke#kantuvra+Sem/Org+Sem/Plc+N+Sg+Gen+PxSg1
riekte#veahkke#lávde#goddi+Sem/Org+N+Sg+Gen+PxSg1
riekte#veahkki+Sem/Hum+N+Sg+Gen+PxSg1
riekte#álggaheaddji+Sem/Hum+N+Sg+Gen+PxSg1
riekte#árvvošteapmi+N+Sg+Gen+PxSg1
riekte#ásahus+Sem/Org+N+Sg+Gen+PxSg1
riemut+N+Sg+Gen+PxSg1
riepmo#beaivi+Sem/Time+N+Sg+Gen+PxSg1
riepmo#latnja+Sem/Plc+N+Sg+Gen+PxSg1
riepmo#mállásat+N+Sg+Gen+PxSg1
riessan#náhkke#soadji+Sem/Ani+N+Sg+Gen+PxSg1
riessan+N+Sg+Gen+PxSg1
rievdadeapmi+N+Sg+Gen+PxSg1
rievdan#lađastallan+N+Sg+Gen+PxSg1
rievdan+N+Sg+Gen+PxSg1
rievddalmas#áigi+N+Sg+Gen+PxSg1
rievddut+N+Sg+Gen+PxSg1
rievdi#golut+N+Sg+Gen+PxSg1
rievideapmi+N+Sg+Gen+PxSg1
rievnnas+Sem/Hum+N+Sg+Gen+PxSg1
rievssat#bivdi+Sem/Hum+N+Sg+Gen+PxSg1
rievssat#cizáš+Sem/Ani+N+Sg+Gen+PxSg1
rievssat#cižáš+Sem/Ani+N+Sg+Gen+PxSg1
rievssat#fálli+Sem/Ani+N+Sg+Gen+PxSg1
rievssat#jahki+Sem/Time+N+Sg+Gen+PxSg1
rievssat#muorji+N+Sg+Gen+PxSg1
rievssat#njuovvan+N+Sg+Gen+PxSg1
rievssat#čivga+Sem/Ani+N+Sg+Gen+PxSg1
rievssat+Sem/Ani+N+Sg+Gen+PxSg1
rievvu+N+Sg+Gen+PxSg1
rievvár+Sem/Hum+N+Sg+Gen+PxSg1
rievádus+N+Sg+Gen+PxSg1
rigearár+Sem/Hum+N+Sg+Gen+PxSg1
rigge#ealli+Sem/Ani+N+Sg+Gen+PxSg1
riggodat#geavaheapmi+N+Sg+Gen+PxSg1
riggodat#stajideapmi+N+Sg+Gen+PxSg1
rihca+Sem/Ani+N+Sg+Gen+PxSg1
rihcce#cuoppu+Sem/Ani+N+Sg+Gen+PxSg1
rihcce#ealli+Sem/Ani+N+Sg+Gen+PxSg1
rihcit+Sem/Ani+N+Sg+Gen+PxSg1
rihkko#fális+Sem/Ani+N+Sg+Gen+PxSg1
rihkkun+N+Sg+Gen+PxSg1
rihkolašvuohta+N+Sg+Gen+PxSg1
rihkus#politiija+Sem/Hum+N+Sg+Gen+PxSg1
rihkutkeahtesvuohta+N+Sg+Gen+PxSg1
rihpat+N+Sg+Gen+PxSg1
rihppa#guossi+Sem/Hum+N+Sg+Gen+PxSg1
rihppa#mánná+Sem/Hum+N+Sg+Gen+PxSg1
rihppa#skuvla+N+Sg+Gen+PxSg1
rihtu+Sem/Wthr+N+Sg+Gen+PxSg1
rihča#muorji+N+Sg+Gen+PxSg1
riibadahttin#fabrihkka+Sem/Org+Sem/Plc+N+Sg+Gen+PxSg1
riiddáskeapmi+N+Sg+Gen+PxSg1
riiden#sálat+N+Sg+Gen+PxSg1
riiden#áirras+Sem/Hum+N+Sg+Gen+PxSg1
riidi+Sem/Plc+N+Sg+Gen+PxSg1
riido#bohciideaddji+Sem/Hum+N+Sg+Gen+PxSg1
riifu+Sem/Ani+N+Sg+Gen+PxSg1
riigu+Sem/Ani+N+Sg+Gen+PxSg1
riigá+Sem/Ani+N+Sg+Gen+PxSg1
riika#ráđđe#adel+Sem/Group+Sem/Hum+N+Sg+Gen+PxSg1
riika#soabaheaddji+Sem/Hum+N+Sg+Gen+PxSg1
riika+Sem/Plc+Sem/Org+N+Sg+Gen+PxSg1
riikka#antikvára+Sem/Hum+N+Sg+Gen+PxSg1
riikka#arkiiva+Sem/Org+Sem/Plc+N+Sg+Gen+PxSg1
riikka#arkivára+Sem/Hum+N+Sg+Gen+PxSg1
riikka#beaivi+Sem/Org+N+Sg+Gen+PxSg1
riikka#bellodat+Sem/Org+N+Sg+Gen+PxSg1
riikka#fuorrá+Sem/Hum+N+Sg+Gen+PxSg1
riikka#guoibmi+Sem/Hum+N+Sg+Gen+PxSg1
riikka#joavku+Sem/Group+Sem/Hum+N+Sg+Gen+PxSg1
riikka#organisašuvdna+Sem/Org+N+Sg+Gen+PxSg1
riikka#revišuvdna+Sem/Org+N+Sg+Gen+PxSg1
riikka#ráđđi+Sem/Org+N+Sg+Gen+PxSg1
riikka#searvi+Sem/Org+N+Sg+Gen+PxSg1
riikka#sis#fárren+N+Sg+Gen+PxSg1
riikka#stivra+Sem/Org+N+Sg+Gen+PxSg1
riikka#vulošvuohta+N+Sg+Gen+PxSg1
riikka#vuollásaš+Sem/Hum+N+Sg+Gen+PxSg1
riikkas#fárrejeaddji+Sem/Hum+N+Sg+Gen+PxSg1
riikkas#fárren+N+Sg+Gen+PxSg1
riipu+Sem/Ani+N+Sg+Gen+PxSg1
rikkearár+Sem/Hum+N+Sg+Gen+PxSg1
boazo#rikkis+Sem/Hum+N+Sg+Gen+PxSg1
rikkis+Sem/Hum+N+Sg+Gen+PxSg1
rikkisvuohta+N+Sg+Gen+PxSg1
rikkohas+Sem/Hum+N+Sg+Gen+PxSg1
rikkustuvvanvuohta+N+Sg+Gen+PxSg1
riktá+Sem/Ani+N+Sg+Gen+PxSg1
rikča+Sem/Ani+N+Sg+Gen+PxSg1
rilla#borat+N+Sg+Gen+PxSg1
rillat+N+Sg+Gen+PxSg1
rimba+N+Sg+Gen+PxSg1
rimsi+Sem/Hum+N+Sg+Gen+PxSg1
rinzi+Sem/Hum+N+Sg+Gen+PxSg1
rinči+Sem/Hum+N+Sg+Gen+PxSg1
ripsa+N+Sg+Gen+PxSg1
ris#bárdni+Sem/Hum+N+Sg+Gen+PxSg1
ris#bárdni+Sem/Hum+N+Sg+Gen+PxSg1
ris#mánná+Sem/Hum+N+Sg+Gen+PxSg1
ris#mánná+Sem/Hum+N+Sg+Gen+PxSg1
ris#nieida+Sem/Hum+N+Sg+Gen+PxSg1
ris#nieida+Sem/Hum+N+Sg+Gen+PxSg1
ris#viellja+Sem/Hum+N+Sg+Gen+PxSg1
ris#viellja+Sem/Hum+N+Sg+Gen+PxSg1
ris#váhnen+Sem/Hum+N+Sg+Gen+PxSg1
ris#váhnen+Sem/Hum+N+Sg+Gen+PxSg1
ris#vánhen+Sem/Hum+N+Sg+Gen+PxSg1
ris#vánhen+Sem/Hum+N+Sg+Gen+PxSg1
rist#eadni+Sem/Hum+N+Sg+Gen+PxSg1
rist#oabbá+Sem/Hum+N+Sg+Gen+PxSg1
rist#áhčči+Sem/Hum+N+Sg+Gen+PxSg1
rista#heavdni+Sem/Ani+N+Sg+Gen+PxSg1
rista#rieban+Sem/Ani+N+Sg+Gen+PxSg1
ristejaččat+N+Sg+Gen+PxSg1
risttahas+Sem/Hum+N+Sg+Gen+PxSg1
risttahasvuohta+N+Sg+Gen+PxSg1
risttalašvuohta+N+Sg+Gen+PxSg1
ritne#loddi+Sem/Ani+N+Sg+Gen+PxSg1
ritne#mánnu+N+Sg+Gen+PxSg1
ritni+Sem/Wthr+N+Sg+Gen+PxSg1
rivdnji+Sem/Plc+N+Sg+Gen+PxSg1
rivgo#nieida+Sem/Hum+N+Sg+Gen+PxSg1
rivgo#suonti+Sem/Hum+N+Sg+Gen+PxSg1
rivgu+Sem/Hum+N+Sg+Gen+PxSg1
rivihuddan+N+Sg+Gen+PxSg1
rivot#lukti+N+Sg+Gen+PxSg1
rivot+Sem/Plc+N+Sg+Gen+PxSg1
rivttár+Sem/Hum+N+Sg+Gen+PxSg1
rivut+Sem/Plc+N+Sg+Gen+PxSg1
rivzi+Sem/Hum+Sem/Ani+N+Sg+Gen+PxSg1
rizza+Sem/Hum+Sem/Ani+N+Sg+Gen+PxSg1
riŋggal+Sem/Hum+Sem/Ani+N+Sg+Gen+PxSg1
rišša#gabba+Sem/Ani+N+Sg+Gen+PxSg1
riššo#latnja+Sem/Plc+N+Sg+Gen+PxSg1
riđđu#dálki+Sem/Wthr+N+Sg+Gen+PxSg1
riššu#latnja+Sem/Plc+N+Sg+Gen+PxSg1
riđđu+Sem/Wthr+N+Sg+Gen+PxSg1
roabát+Sem/Ani+N+Sg+Gen+PxSg1
roahcu+Sem/Hum+N+Sg+Gen+PxSg1
roahkkatvuohta+N+Sg+Gen+PxSg1
roahkke#njunni+Sem/Hum+N+Sg+Gen+PxSg1
roahkke#čoarvi+Sem/Ani+N+Sg+Gen+PxSg1
roahnit+Sem/Hum+N+Sg+Gen+PxSg1
roahppi+Sem/Hum+N+Sg+Gen+PxSg1
roahta#čoaskudeapmi+N+Sg+Gen+PxSg1
roahttu+Sem/Ani+N+Sg+Gen+PxSg1
roaibi+Sem/Hum+N+Sg+Gen+PxSg1
roamsi+Sem/Plc+N+Sg+Gen+PxSg1
roamše#jierit+N+Sg+Gen+PxSg1
roamšo#gálla+N+Sg+Gen+PxSg1
roance#jeagil+N+Sg+Gen+PxSg1
roanci+Sem/Hum+N+Sg+Gen+PxSg1
roanžu+Sem/Hum+Sem/Ani+N+Sg+Gen+PxSg1
roasadat#biegga+Sem/Wthr+N+Sg+Gen+PxSg1
roassa+Sem/Wthr+N+Sg+Gen+PxSg1
roasso#dálvi+Sem/Wthr+N+Sg+Gen+PxSg1
roassu+Sem/Wthr+N+Sg+Gen+PxSg1
roatnet+Sem/Ani+N+Sg+Gen+PxSg1
roava#jeađjá+N+Sg+Gen+PxSg1
roava#suoidni+N+Sg+Gen+PxSg1
roavdnji+Sem/Hum+N+Sg+Gen+PxSg1
roavgo#gonagas+Sem/Ani+N+Sg+Gen+PxSg1
roavskkádat+Sem/Wthr+N+Sg+Gen+PxSg1
roavttos#máhtu+Sem/Ani+N+Sg+Gen+PxSg1
roavva#koordineren#muddu+N+Sg+Gen+PxSg1
roavva#rávdi+Sem/Hum+N+Sg+Gen+PxSg1
roavvi+Sem/Plc+N+Sg+Gen+PxSg1
roavvá+Sem/Hum+N+Sg+Gen+PxSg1
roaŋki+Sem/Hum+N+Sg+Gen+PxSg1
rocke#banda+Sem/Group+Sem/Hum+N+Sg+Gen+PxSg1
rocke#joavku+Sem/Group+Sem/Hum+N+Sg+Gen+PxSg1
rocker+Sem/Hum+N+Sg+Gen+PxSg1
rockár+Sem/Hum+N+Sg+Gen+PxSg1
rodda+Sem/Wthr+N+Sg+Gen+PxSg1
roggan#gánnáheapmi+N+Sg+Gen+PxSg1
roggan#vuoigatvuohta+N+Sg+Gen+PxSg1
roggan+N+Sg+Gen+PxSg1
roggi+Sem/Plc+N+Sg+Gen+PxSg1
rogon+Sem/Ani+N+Sg+Gen+PxSg1
rohka#rássi+N+Sg+Gen+PxSg1
rohkki+Sem/Hum+N+Sg+Gen+PxSg1
rohkkáheapmi+N+Sg+Gen+PxSg1
rohkos#beaivi+Sem/Time+N+Sg+Gen+PxSg1
rohkos#sotna#beaivi+Sem/Time+N+Sg+Gen+PxSg1
rohkos#viessu+Sem/Build+N+Sg+Gen+PxSg1
rohkos#visti+Sem/Build+N+Sg+Gen+PxSg1
rohkot+Sem/Hum+N+Sg+Gen+PxSg1
rohppa+Sem/Hum+N+Sg+Gen+PxSg1
rohto#gaccet+Sem/Ani+N+Sg+Gen+PxSg1
rohto#gaccet+Sem/Ani+N+Sg+Gen+PxSg1
rohto#hilsku+N+Sg+Gen+PxSg1
rohto#horbmá+N+Sg+Gen+PxSg1
rohto#jeađjá+N+Sg+Gen+PxSg1
rohto#máđir+N+Sg+Gen+PxSg1
rohto#suoidni+N+Sg+Gen+PxSg1
rohto#vajálgeahtes#násti+N+Sg+Gen+PxSg1
rohto#vizar+Sem/Ani+N+Sg+Gen+PxSg1
rohtten+N+Sg+Gen+PxSg1
rohtu+Sem/Plc+N+Sg+Gen+PxSg1
rohči+Sem/Plc+N+Sg+Gen+PxSg1
roibbon+Sem/Hum+N+Sg+Gen+PxSg1
roiká+Sem/Group+Sem/Hum+N+Sg+Gen+PxSg1
rokkan+N+Sg+Gen+PxSg1
rokkádat+Sem/Plc+N+Sg+Gen+PxSg1
rokkástat+Sem/Plc+N+Sg+Gen+PxSg1
rolla#juogadeapmi+N+Sg+Gen+PxSg1
rollastallan+N+Sg+Gen+PxSg1
romalaš+Sem/Hum+N+Sg+Gen+PxSg1
roman+Sem/Hum+Sem/Ani+N+Sg+Gen+PxSg1
romat+Sem/Hum+Sem/Ani+N+Sg+Gen+PxSg1
romer+Sem/Hum+N+Sg+Gen+PxSg1
románi#álbmot+Sem/Hum+Sem/Group+N+Sg+Gen+PxSg1
románi+Sem/Hum+N+Sg+Gen+PxSg1
románilaš+Sem/Hum+N+Sg+Gen+PxSg1
ronnet+Sem/Hum+N+Sg+Gen+PxSg1
ropmivuohta+N+Sg+Gen+PxSg1
rosgeret+Sem/Ani+N+Sg+Gen+PxSg1
rosttot+Sem/Hum+N+Sg+Gen+PxSg1
rotnu+Sem/Ani+N+Sg+Gen+PxSg1
rovgoš+Sem/Ani+N+Sg+Gen+PxSg1
rovus#čáhci+Sem/Wthr+N+Sg+Gen+PxSg1
rovvá+Sem/Hum+N+Sg+Gen+PxSg1
rož#oaivi+Sem/Ani+N+Sg+Gen+PxSg1
rož'#oaivi+Sem/Ani+N+Sg+Gen+PxSg1
ruddi+Sem/Hum+N+Sg+Gen+PxSg1
rudne#guohtun+N+Sg+Gen+PxSg1
rudne#gáddi+Sem/Plc+N+Sg+Gen+PxSg1
rufanas+Sem/Hum+N+Sg+Gen+PxSg1
rufe#bumpe+N+Sg+Gen+PxSg1
rugat+N+Sg+Gen+PxSg1
ruhta#bidjan+N+Sg+Gen+PxSg1
ruhta#bursa+N+Sg+Gen+PxSg1
ruhta#cuvkeheaddji+Sem/Hum+N+Sg+Gen+PxSg1
ruhta#doalli+Sem/Hum+N+Sg+Gen+PxSg1
ruhta#doallo#hoavda+Sem/Hum+N+Sg+Gen+PxSg1
ruhta#doallo#ossodat+Sem/Org+Sem/Plc+N+Sg+Gen+PxSg1
ruhta#geavaheapmi+N+Sg+Gen+PxSg1
ruhta#juolludeapmi+N+Sg+Gen+PxSg1
ruhta#kantuvra+Sem/Org+Sem/Plc+N+Sg+Gen+PxSg1
ruhta#lonejeaddji+Sem/Hum+N+Sg+Gen+PxSg1
ruhta#lonuheaddji+Sem/Hum+N+Sg+Gen+PxSg1
ruhta#luvvejeaddji+Sem/Hum+N+Sg+Gen+PxSg1
ruhta#ministtar+Sem/Hum+N+Sg+Gen+PxSg1
ruhta#ohcan+N+Sg+Gen+PxSg1
ruhta#rássi+N+Sg+Gen+PxSg1
ruhta#skumpa+N+Sg+Gen+PxSg1
ruhta#veahkki+Sem/Hum+N+Sg+Gen+PxSg1
ruhta#vátnivuohta+N+Sg+Gen+PxSg1
ruhta#áššit+N+Sg+Gen+PxSg1
ruhta#čoaggin+N+Sg+Gen+PxSg1
ruhtadan#hálden+N+Sg+Gen+PxSg1
ruhtadan#vejolašvuohta+N+Sg+Gen+PxSg1
ruhtadan#ásahus+Sem/Org+N+Sg+Gen+PxSg1
ruhtadeaddji+N+Sg+Gen+PxSg1
ruhtadeami#lađastallan+N+Sg+Gen+PxSg1
ruhtadeapmi+N+Sg+Gen+PxSg1
ruhttejeaddji+N+Sg+Gen+PxSg1
ruhtten#vejolašvuohta+N+Sg+Gen+PxSg1
ruibi+Sem/Hum+Sem/Ani+N+Sg+Gen+PxSg1
ruigu+Sem/Hum+Sem/Ani+N+Sg+Gen+PxSg1
ruivvan+Sem/Hum+N+Sg+Gen+PxSg1
rukkat+N+Sg+Gen+PxSg1
rukses#beibboš+Sem/Ani+N+Sg+Gen+PxSg1
rukses#civka#leivvoš+Sem/Ani+N+Sg+Gen+PxSg1
rukses#civkka#leivvoš+Sem/Ani+N+Sg+Gen+PxSg1
rukses#fiehta+Sem/Ani+N+Sg+Gen+PxSg1
rukses#goddi+Sem/Ani+N+Sg+Gen+PxSg1
rukses#guoppar+N+Sg+Gen+PxSg1
rukses#guškil+Sem/Ani+N+Sg+Gen+PxSg1
rukses#gálla+N+Sg+Gen+PxSg1
rukses#juol#čoavžžu+Sem/Ani+N+Sg+Gen+PxSg1
rukses#juol#čuonji+Sem/Ani+N+Sg+Gen+PxSg1
rukses#luovvar+N+Sg+Gen+PxSg1
rukses#lávki+N+Sg+Gen+PxSg1
rukses#miessi+Sem/Ani+N+Sg+Gen+PxSg1
rukses#oahttu+Sem/Ani+N+Sg+Gen+PxSg1
rukses#raddi+Sem/Ani+N+Sg+Gen+PxSg1
rukses#rieban+Sem/Ani+N+Sg+Gen+PxSg1
rukses#ruohtas+N+Sg+Gen+PxSg1
rukses#ruoivil+Sem/Ani+N+Sg+Gen+PxSg1
rukses#ruoivilGen+N+Sg+Gen+PxSg1
rukses#sealgi+Sem/Ani+N+Sg+Gen+PxSg1
rukses#sieđga+N+Sg+Gen+PxSg1
rukses#sinut+N+Sg+Gen+PxSg1
rukses#soadji+Sem/Ani+N+Sg+Gen+PxSg1
rukses#suorre#hávut+N+Sg+Gen+PxSg1
rukses#sáhpán+Sem/Ani+N+Sg+Gen+PxSg1
ruktanas+Sem/Hum+N+Sg+Gen+PxSg1
ruktui#boahtin+N+Sg+Gen+PxSg1
rullit+N+Sg+Gen+PxSg1
rumaš#liekkasvuohta+N+Sg+Gen+PxSg1
rumaš#loavkadeapmi+N+Sg+Gen+PxSg1
rumaš#muolddut+N+Sg+Gen+PxSg1
rumaš#rahpan+N+Sg+Gen+PxSg1
rumašvuogáiduvvan+N+Sg+Gen+PxSg1
rumpa+N+Sg+Gen+PxSg1
rumpá#beallji+Sem/Ani+N+Sg+Gen+PxSg1
rumšu+Sem/Hum+N+Sg+Gen+PxSg1
run#dierpmis+Sem/Ani+N+Sg+Gen+PxSg1
run#čuksu+N+Sg+Gen+PxSg1
runa#sárgun+N+Sg+Gen+PxSg1
runtamaš+Sem/Hum+N+Sg+Gen+PxSg1
runzen+N+Sg+Gen+PxSg1
runzi+Sem/Hum+N+Sg+Gen+PxSg1
ruobb#oaivi+Sem/Hum+Sem/Ani+N+Sg+Gen+PxSg1
ruobb'#oaivi+Sem/Hum+Sem/Ani+N+Sg+Gen+PxSg1
ruobbe#jiekŋa+Sem/Wthr+N+Sg+Gen+PxSg1
ruobbá+Sem/Hum+Sem/Ani+N+Sg+Gen+PxSg1
ruohkan+N+Sg+Gen+PxSg1
ruohtas#šaddu+N+Sg+Gen+PxSg1
ruohtta#eahket+N+Sg+Gen+PxSg1
ruohtta#gállis+Sem/Hum+N+Sg+Gen+PxSg1
ruohtta#gállis+Sem/Hum+N+Sg+Gen+PxSg1
ruohtta+Sem/Time+N+Sg+Gen+PxSg1
ruohttan+N+Sg+Gen+PxSg1
ruohtti+Sem/Ani+Sem/Time+Sem/Hum+N+Sg+Gen+PxSg1
ruoidná+Sem/Hum+Sem/Ani+N+Sg+Gen+PxSg1
ruoigu+Sem/Ani+N+Sg+Gen+PxSg1
ruoinnan+Sem/Hum+Sem/Ani+N+Sg+Gen+PxSg1
ruoinnat+Sem/Hum+Sem/Ani+N+Sg+Gen+PxSg1
ruoivil+Sem/Ani+N+Sg+Gen+PxSg1
ruoivát+N+Sg+Gen+PxSg1
ruokto#dikšun+N+Sg+Gen+PxSg1
ruoktot#buktin+N+Sg+Gen+PxSg1
ruoktot#máhccan+N+Sg+Gen+PxSg1
ruoktuG+N+Sg+Gen+PxSg1
ruokŋa+Sem/Wthr+N+Sg+Gen+PxSg1
ruolla#boska+N+Sg+Gen+PxSg1
ruolla#luokta+N+Sg+Gen+PxSg1
ruolla+Sem/Ani+Sem/Hum+N+Sg+Gen+PxSg1
ruomas+Sem/Ani+N+Sg+Gen+PxSg1
ruonas#deappu+N+Sg+Gen+PxSg1
ruoná#beibboš+Sem/Ani+N+Sg+Gen+PxSg1
ruoná#cihci+Sem/Ani+N+Sg+Gen+PxSg1
ruoná#juol#čoavžžu+Sem/Ani+N+Sg+Gen+PxSg1
ruopmi+Sem/Hum+N+Sg+Gen+PxSg1
ruosaheapmi+N+Sg+Gen+PxSg1
ruosmmes#beaivi+Sem/Time+N+Sg+Gen+PxSg1
ruossa#heavdni+Sem/Ani+N+Sg+Gen+PxSg1
ruossa#násttit+N+Sg+Gen+PxSg1
ruossa#reabbá+Sem/Ani+N+Sg+Gen+PxSg1
ruossa#riddár+Sem/Hum+N+Sg+Gen+PxSg1
ruossa#rieban+Sem/Ani+N+Sg+Gen+PxSg1
ruossa#suorsá+Sem/Ani+N+Sg+Gen+PxSg1
ruossa#čoarvi+Sem/Ani+N+Sg+Gen+PxSg1
ruosta#suorsá+Sem/Ani+N+Sg+Gen+PxSg1
ruosta#vihti+N+Sg+Gen+PxSg1
ruota#suopmelaš+Sem/Hum+N+Sg+Gen+PxSg1
ruotko#čoarvi+Sem/Ani+N+Sg+Gen+PxSg1
ruovddagas+Sem/Hum+Sem/Ani+N+Sg+Gen+PxSg1
ruovddáš+Sem/Plc+N+Sg+Gen+PxSg1
ruovde#cihci+Sem/Ani+N+Sg+Gen+PxSg1
ruovde#cizáš+Sem/Ani+N+Sg+Gen+PxSg1
ruovde#cuoŋu+Sem/Ani+N+Sg+Gen+PxSg1
ruovde#gobbá+Sem/Ani+N+Sg+Gen+PxSg1
ruovde#gulmmet+Sem/Ani+N+Sg+Gen+PxSg1
ruovde#gáranas+Sem/Ani+N+Sg+Gen+PxSg1
ruovde#gáskálas+N+Sg+Gen+PxSg1
ruovde#látnjá+N+Sg+Gen+PxSg1
ruovde#málbma#roggan+N+Sg+Gen+PxSg1
ruovde#áigi+N+Sg+Gen+PxSg1
ruovdi+Sem/Hum+N+Sg+Gen+PxSg1
ruovssut+Sem/Hum+Sem/Ani+N+Sg+Gen+PxSg1
ruovtto#goatnil+Sem/Plc+N+Sg+Gen+PxSg1
ruovtto#luotta#čievččasteapmi+N+Sg+Gen+PxSg1
ruovtto#miessi+Sem/Ani+N+Sg+Gen+PxSg1
ruovtto#mánná+Sem/Hum+N+Sg+Gen+PxSg1
ruovttot+Sem/Hum+Sem/Ani+Sem/Plc+N+Sg+Gen+PxSg1
ruovttu#bivdi+Sem/Hum+N+Sg+Gen+PxSg1
ruovttu#buohcce#dikšun+N+Sg+Gen+PxSg1
ruovttu#báike#mátkkošteaddji+Sem/Hum+N+Sg+Gen+PxSg1
ruovttu#báiki+Sem/Plc+N+Sg+Gen+PxSg1
ruovttu#divššár+Sem/Hum+N+Sg+Gen+PxSg1
ruovttu#dárbo#bivdi+Sem/Hum+N+Sg+Gen+PxSg1
ruovttu#eana+Sem/Plc+N+Sg+Gen+PxSg1
ruovttu#gieddi+Sem/Plc+N+Sg+Gen+PxSg1
ruovttu#guovlu+Sem/Plc+N+Sg+Gen+PxSg1
ruovttu#hálddahus+Sem/Org+Sem/Plc+N+Sg+Gen+PxSg1
ruovttu#joavku+Sem/Group+Sem/Hum+N+Sg+Gen+PxSg1
ruovttu#riika+Sem/Org+Sem/Plc+N+Sg+Gen+PxSg1
ruovttu#stivra+Sem/Org+N+Sg+Gen+PxSg1
ruovttu#suodjaleaddji+Sem/Hum+N+Sg+Gen+PxSg1
ruovttu#suodjalus+Sem/Org+N+Sg+Gen+PxSg1
ruovttu#veahkke#kantuvra+Sem/Org+Sem/Plc+N+Sg+Gen+PxSg1
ruovttu#veahkki+Sem/Hum+N+Sg+Gen+PxSg1
ruovttu#čiekčan+N+Sg+Gen+PxSg1
ruođa+Sem/Ani+N+Sg+Gen+PxSg1
ruošša#boaimmáš+Sem/Ani+N+Sg+Gen+PxSg1
ruošša#gearvil+N+Sg+Gen+PxSg1
ruošša#guovssat+Sem/Ani+N+Sg+Gen+PxSg1
ruošša#gáranas+Sem/Ani+N+Sg+Gen+PxSg1
ruošša#jievja+Sem/Ani+N+Sg+Gen+PxSg1
ruošša#luossa+Sem/Ani+N+Sg+Gen+PxSg1
ruošša#nieida+Sem/Hum+N+Sg+Gen+PxSg1
ruošša#njoammil+Sem/Ani+N+Sg+Gen+PxSg1
ruošša#njuorju+Sem/Ani+N+Sg+Gen+PxSg1
ruošša#skire+Sem/Ani+N+Sg+Gen+PxSg1
ruošša#állat+Sem/Ani+N+Sg+Gen+PxSg1
ruošša#állat+Sem/Ani+N+Sg+Gen+PxSg1
ruoššaG+N+Sg+Gen+PxSg1
ruoššaduhttin+N+Sg+Gen+PxSg1
ruoŧŧelaš+Sem/Hum+N+Sg+Gen+PxSg1
ruošši+N+Sg+Gen+PxSg1
ruoŧŧilaš+Sem/Hum+N+Sg+Gen+PxSg1
rupmaš#fámut+N+Sg+Gen+PxSg1
ruska#báiki+Sem/Plc+N+Sg+Gen+PxSg1
ruska#ásahus+Sem/Org+N+Sg+Gen+PxSg1
ruska+Sem/Hum+N+Sg+Gen+PxSg1
russa+Sem/Hum+N+Sg+Gen+PxSg1
russen+N+Sg+Gen+PxSg1
rusta#borga+Sem/Wthr+N+Sg+Gen+PxSg1
rusta+Sem/Wthr+N+Sg+Gen+PxSg1
rutnot+Sem/Ani+N+Sg+Gen+PxSg1
ruvaš+Sem/Wthr+N+Sg+Gen+PxSg1
ruvaš+Sem/Wthr+N+Sg+Gen+PxSg1
ruvde#rássi+N+Sg+Gen+PxSg1
ruvdna+Sem/Org+N+Sg+Gen+PxSg1
ruvdo#rássi+N+Sg+Gen+PxSg1
ruvke#fitnodat+Sem/Org+N+Sg+Gen+PxSg1
ruvnna#dállu+Sem/Build+N+Sg+Gen+PxSg1
ruvnna#prinsa+Sem/Hum+N+Sg+Gen+PxSg1
ruvnna#sundi+Sem/Hum+N+Sg+Gen+PxSg1
ruvso#gálla+N+Sg+Gen+PxSg1
ruvso#muorji+N+Sg+Gen+PxSg1
ruvsu+N+Sg+Gen+PxSg1
ruvsu+N+Sg+Gen+PxSg1
ruvttuid#almmuheapmi+N+Sg+Gen+PxSg1
ruvvá+Sem/Hum+N+Sg+Gen+PxSg1
ruvžu+Sem/Ani+N+Sg+Gen+PxSg1
ruŋgu+Sem/Ani+N+Sg+Gen+PxSg1
ruŋka+Sem/Hum+Sem/Ani+N+Sg+Gen+PxSg1
ruškes#sealgi+Sem/Ani+N+Sg+Gen+PxSg1
ruški+Sem/Time+N+Sg+Gen+PxSg1
ruškkut+Sem/Ani+N+Sg+Gen+PxSg1
ruŋku+Sem/Hum+Sem/Ani+N+Sg+Gen+PxSg1
ruŋkul#beallji+Sem/Ani+N+Sg+Gen+PxSg1
rušpe#širrá+Sem/Ani+N+Sg+Gen+PxSg1
rušpi+N+Sg+Gen+PxSg1
ružži+Sem/Hum+N+Sg+Gen+PxSg1
ruššu+Sem/Hum+N+Sg+Gen+PxSg1
ružžu+Sem/Plc+N+Sg+Gen+PxSg1
rábbe#bivdin+N+Sg+Gen+PxSg1
rábbe#goaskin+Sem/Ani+N+Sg+Gen+PxSg1
rábbi+Sem/Ani+N+Sg+Gen+PxSg1
rábmon+N+Sg+Gen+PxSg1
rádde#liljá+N+Sg+Gen+PxSg1
ráddehus#miel#lahttu+Sem/Hum+N+Sg+Gen+PxSg1
ráddji+N+Sg+Gen+PxSg1
rádja#bidjan+N+Sg+Gen+PxSg1
rádja#dahppan+N+Sg+Gen+PxSg1
rádja#geassin+N+Sg+Gen+PxSg1
rádja#johka+Sem/Plc+N+Sg+Gen+PxSg1
rádja#čielggadeapmi+N+Sg+Gen+PxSg1
rádjan#báiki+Sem/Plc+N+Sg+Gen+PxSg1
rádje#divodeapmi+N+Sg+Gen+PxSg1
rádje#fáldi+Sem/Hum+N+Sg+Gen+PxSg1
rádje#geassin+N+Sg+Gen+PxSg1
rádje#geavvan+N+Sg+Gen+PxSg1
rádje#guođoheapmi+N+Sg+Gen+PxSg1
rádje#gávpi+Sem/Org+Sem/Plc+N+Sg+Gen+PxSg1
rádje#johka+Sem/Plc+N+Sg+Gen+PxSg1
rádje#johtin+N+Sg+Gen+PxSg1
rádje#rasttildeapmi+N+Sg+Gen+PxSg1
rádje#soalddát+Sem/Hum+N+Sg+Gen+PxSg1
rádje#suodjalus+Sem/Org+N+Sg+Gen+PxSg1
rádji+N+Sg+Gen+PxSg1
rádjo#gálvo#joraheapmi+N+Sg+Gen+PxSg1
rádjo#latnja+Sem/Plc+N+Sg+Gen+PxSg1
rádjo#stivren+N+Sg+Gen+PxSg1
rádjo#árvvoštallan+N+Sg+Gen+PxSg1
rádjá+N+Sg+Gen+PxSg1
rádjánas+Sem/Hum+N+Sg+Gen+PxSg1
rádná+Sem/Hum+Sem/Ani+N+Sg+Gen+PxSg1
ráfehisvuohta+N+Sg+Gen+PxSg1
ráfáiduhttin#rádji+N+Sg+Gen+PxSg1
ráfáiduhttin#áigi+N+Sg+Gen+PxSg1
rágadeapmi+N+Sg+Gen+PxSg1
rágge#bálddis+Sem/Ani+N+Sg+Gen+PxSg1
rágge#guolli+Sem/Ani+N+Sg+Gen+PxSg1
rágge#luossa+Sem/Ani+N+Sg+Gen+PxSg1
rági#rássi+N+Sg+Gen+PxSg1
ráhkadeapmi+N+Sg+Gen+PxSg1
ráhkadus#iešvuohta+N+Sg+Gen+PxSg1
ráhkadus#sihkarvuohta+N+Sg+Gen+PxSg1
ráhkan+N+Sg+Gen+PxSg1
ráhkesvuohta+N+Sg+Gen+PxSg1
ráhkismeahttunvuohta+N+Sg+Gen+PxSg1
ráhkisvuohta+N+Sg+Gen+PxSg1
ráhkkanahttin#lávde#goddi+Sem/Org+N+Sg+Gen+PxSg1
ráhkká+Sem/Ani+N+Sg+Gen+PxSg1
ráhkkásaš+Sem/Hum+N+Sg+Gen+PxSg1
ráhnit+Sem/Hum+N+Sg+Gen+PxSg1
ráhpe#rádjan+N+Sg+Gen+PxSg1
ráhppát+N+Sg+Gen+PxSg1
ráhtes#dámpa+N+Sg+Gen+PxSg1
ráhtes#ealli+Sem/Ani+N+Sg+Gen+PxSg1
ráhto#bivdin+N+Sg+Gen+PxSg1
ráhto#goaskin+Sem/Ani+N+Sg+Gen+PxSg1
ráhtu+Sem/Ani+N+Sg+Gen+PxSg1
rái#sitnu+N+Sg+Gen+PxSg1
ráiddohas+Sem/Hum+N+Sg+Gen+PxSg1
ráidi+Sem/Hum+N+Sg+Gen+PxSg1
ráido#heargi+Sem/Ani+N+Sg+Gen+PxSg1
ráido#vuodjin+N+Sg+Gen+PxSg1
ráido#čiekčan+N+Sg+Gen+PxSg1
ráidolaš+Sem/Hum+N+Sg+Gen+PxSg1
ráidá+N+Sg+Gen+PxSg1
ráigan#basttat+N+Sg+Gen+PxSg1
ráige#oaivi+Sem/Hum+N+Sg+Gen+PxSg1
ráiggan+N+Sg+Gen+PxSg1
ráiku+Sem/Hum+N+Sg+Gen+PxSg1
ráimmahallan+N+Sg+Gen+PxSg1
ráiski+Sem/Ani+N+Sg+Gen+PxSg1
ráisku+Sem/Hum+Sem/Ani+N+Sg+Gen+PxSg1
ráivvu#vuodjan+N+Sg+Gen+PxSg1
rájan+N+Sg+Gen+PxSg1
rájus#stivren+N+Sg+Gen+PxSg1
rákko#guolli+Sem/Ani+N+Sg+Gen+PxSg1
rákto#bargi+Sem/Hum+N+Sg+Gen+PxSg1
rákto#guolli+Sem/Ani+N+Sg+Gen+PxSg1
ráktu+Sem/Hum+N+Sg+Gen+PxSg1
rámbi+Sem/Hum+N+Sg+Gen+PxSg1
rámbur#bargi+Sem/Hum+N+Sg+Gen+PxSg1
rámbuvra+Sem/Plc+N+Sg+Gen+PxSg1
rámbuvri+Sem/Plc+N+Sg+Gen+PxSg1
rámisvuohta+N+Sg+Gen+PxSg1
rámma#juolludeapmi+N+Sg+Gen+PxSg1
rámpa+Sem/Hum+N+Sg+Gen+PxSg1
rámpon+N+Sg+Gen+PxSg1
rámsu+Sem/Hum+N+Sg+Gen+PxSg1
rámádus+N+Sg+Gen+PxSg1
rámški+Sem/Hum+N+Sg+Gen+PxSg1
rámšku+Sem/Plc+N+Sg+Gen+PxSg1
rámšu+Sem/Plc+N+Sg+Gen+PxSg1
ránan+Sem/Ani+N+Sg+Gen+PxSg1
ránat+Sem/Ani+N+Sg+Gen+PxSg1
ránes#beštor+Sem/Ani+N+Sg+Gen+PxSg1
ránes#buokča+Sem/Ani+N+Sg+Gen+PxSg1
ránes#buokčá+Sem/Ani+N+Sg+Gen+PxSg1
ránes#cihci+Sem/Ani+N+Sg+Gen+PxSg1
ránes#cizáš+Sem/Ani+N+Sg+Gen+PxSg1
ránes#háigir+Sem/Ani+N+Sg+Gen+PxSg1
ránes#jeagil+N+Sg+Gen+PxSg1
ránes#jievja+Sem/Ani+N+Sg+Gen+PxSg1
ránes#livkkár+Sem/Ani+N+Sg+Gen+PxSg1
ránes#lukti+N+Sg+Gen+PxSg1
ránes#rieban+Sem/Ani+N+Sg+Gen+PxSg1
ránes#sieđga+N+Sg+Gen+PxSg1
ránes#skuolfi+Sem/Ani+N+Sg+Gen+PxSg1
ránes#suorsá+Sem/Ani+N+Sg+Gen+PxSg1
ránes#sáhpán+Sem/Ani+N+Sg+Gen+PxSg1
ránes#čuonjá+Sem/Ani+N+Sg+Gen+PxSg1
ránes#čáihni+Sem/Ani+N+Sg+Gen+PxSg1
ránnežagat+N+Sg+Gen+PxSg1
ránnežat+N+Sg+Gen+PxSg1
ránni+Sem/Hum+N+Sg+Gen+PxSg1
ránnjá#riika+Sem/Org+Sem/Plc+N+Sg+Gen+PxSg1
ránnjá+Sem/Hum+N+Sg+Gen+PxSg1
ránnjážagat+N+Sg+Gen+PxSg1
ránnjážat+N+Sg+Gen+PxSg1
ránná#riika+Sem/Org+Sem/Plc+N+Sg+Gen+PxSg1
ránná+Sem/Hum+N+Sg+Gen+PxSg1
ránnážagat+N+Sg+Gen+PxSg1
ránnážat+N+Sg+Gen+PxSg1
ránska+Sem/Hum+N+Sg+Gen+PxSg1
ránskalaš+Sem/Hum+N+Sg+Gen+PxSg1
ránči+Sem/Hum+N+Sg+Gen+PxSg1
ráppár+Sem/Hum+N+Sg+Gen+PxSg1
rápsa+N+Sg+Gen+PxSg1
ráse#rássi+N+Sg+Gen+PxSg1
rásse#fálbmi+Sem/Ani+N+Sg+Gen+PxSg1
rásse#gieddi+Sem/Plc+N+Sg+Gen+PxSg1
rásse#gobbá+Sem/Ani+N+Sg+Gen+PxSg1
rásse#lohkko#vizar+Sem/Ani+N+Sg+Gen+PxSg1
rásse#lohkku+Sem/Ani+N+Sg+Gen+PxSg1
rásse#lávki+N+Sg+Gen+PxSg1
rásse#šaddu+N+Sg+Gen+PxSg1
rássi+Sem/Plant+N+Sg+Gen+PxSg1
rásttes#vizar+Sem/Ani+N+Sg+Gen+PxSg1
rásttis+Sem/Ani+N+Sg+Gen+PxSg1
rásttáš+Sem/Ani+N+Sg+Gen+PxSg1
rásáš+N+Sg+Gen+PxSg1
rátkin+N+Sg+Gen+PxSg1
rátkka#čiekčamat+N+Sg+Gen+PxSg1
rátkka#čiekčan+N+Sg+Gen+PxSg1
rávda+N+Sg+Gen+PxSg1
rávdi+Sem/Ani+N+Sg+Gen+PxSg1
rávdi+Sem/Hum+N+Sg+Gen+PxSg1
rávdnje#biire+Sem/Org+Sem/Plc+N+Sg+Gen+PxSg1
rávdnje#fievrredeaddji+Sem/Hum+Sem/Org+N+Sg+Gen+PxSg1
rávdnje#hálti+N+Sg+Gen+PxSg1
rávdnji+Sem/Plc+N+Sg+Gen+PxSg1
rávdu+Sem/Ani+N+Sg+Gen+PxSg1
rávela+N+Sg+Gen+PxSg1
ráves#olbmuid#skuvla+Sem/Org+N+Sg+Gen+PxSg1
ráves#olmmoš+Sem/Hum+N+Sg+Gen+PxSg1
rávga+Sem/Hum+Sem/Ani+N+Sg+Gen+PxSg1
rávgoš+Sem/Ani+N+Sg+Gen+PxSg1
rávisvuohta+N+Sg+Gen+PxSg1
rávjá#bussá+Sem/Ani+N+Sg+Gen+PxSg1
rávjá+Sem/Ani+N+Sg+Gen+PxSg1
rávki+Sem/Hum+N+Sg+Gen+PxSg1
rávnnut+Sem/Ani+N+Sg+Gen+PxSg1
rávra+N+Sg+Gen+PxSg1
rávvejaččat+N+Sg+Gen+PxSg1
rávál#áddjá+Sem/Hum+N+Sg+Gen+PxSg1
rávásman#ahki+N+Sg+Gen+PxSg1
rávža+Sem/Hum+Sem/Ani+N+Sg+Gen+PxSg1
ráđas#ruovddit+N+Sg+Gen+PxSg1
ráŋggáštan#beassan+N+Sg+Gen+PxSg1
ráŋggáštan#maŋideapmi+N+Sg+Gen+PxSg1
ráŋggáštus#báiki+Sem/Plc+N+Sg+Gen+PxSg1
ráŋggáštus#čievččasteapmi+N+Sg+Gen+PxSg1
ráđđa#dállu+Sem/Build+N+Sg+Gen+PxSg1
ráđđasat+N+Sg+Gen+PxSg1
ráđđe#addi+Sem/Hum+N+Sg+Gen+PxSg1
ráđđe#almmái+Sem/Hum+N+Sg+Gen+PxSg1
ráđđe#jearran+N+Sg+Gen+PxSg1
ráđđe#lahttu+Sem/Hum+N+Sg+Gen+PxSg1
ráđđe#ohcan+N+Sg+Gen+PxSg1
ráđđe#olmmái+Sem/Hum+N+Sg+Gen+PxSg1
ráđđe#viessu+Sem/Build+N+Sg+Gen+PxSg1
ráđđehallan+N+Sg+Gen+PxSg1
ráđđehus#advokáhta+Sem/Hum+N+Sg+Gen+PxSg1
ráđđehus#advokáhta+Sem/Hum+N+Sg+Gen+PxSg1
ráđđehus#bellodat+Sem/Org+N+Sg+Gen+PxSg1
ráđđehus+Sem/Org+N+Sg+Gen+PxSg1
ráđđejeaddji+N+Sg+Gen+PxSg1
ráđđen#duohtadeapmi+N+Sg+Gen+PxSg1
ráđđen#ráddjen+N+Sg+Gen+PxSg1
ráđđen#vuoigatvuohta+N+Sg+Gen+PxSg1
ráđđenvuohta+N+Sg+Gen+PxSg1
ráđđi+Sem/Org+N+Sg+Gen+PxSg1
ráššu+Sem/Wthr+N+Sg+Gen+PxSg1
ráđđádaddan+N+Sg+Gen+PxSg1
ráđđádallan#geatnegasvuohta+N+Sg+Gen+PxSg1
ráđđádallan#goddi+Sem/Org+N+Sg+Gen+PxSg1
ráđđádallan+N+Sg+Gen+PxSg1
røntgen#latnja+Sem/Plc+N+Sg+Gen+PxSg1
røntgen#ossodat+Sem/Org+Sem/Plc+N+Sg+Gen+PxSg1
røntgenologa+Sem/Hum+N+Sg+Gen+PxSg1
sabet#guottádat+Sem/Wthr+N+Sg+Gen+PxSg1
sabet#njuikun+N+Sg+Gen+PxSg1
sabádat+Sem/Wthr+N+Sg+Gen+PxSg1
saddukealaš+Sem/Hum+N+Sg+Gen+PxSg1
sadje#geavaheapmi+N+Sg+Gen+PxSg1
sadji+Sem/Plc+N+Sg+Gen+PxSg1
sadjin+N+Sg+Gen+PxSg1
sadjásaš#bargi+Sem/Hum+N+Sg+Gen+PxSg1
sadjásaš#ruoktuG+N+Sg+Gen+PxSg1
sadjásaš#áirras+Sem/Hum+N+Sg+Gen+PxSg1
sadjásaš+Sem/Hum+N+Sg+Gen+PxSg1
sadjásašvuohta+N+Sg+Gen+PxSg1
sagahan#sarvvis+Sem/Ani+N+Sg+Gen+PxSg1
sahki+Sem/Ani+N+Sg+Gen+PxSg1
sahkko#áldu+Sem/Ani+N+Sg+Gen+PxSg1
sahte#dohkovuohta+N+Sg+Gen+PxSg1
sahte#olmmoš+Sem/Hum+N+Sg+Gen+PxSg1
sajihisvuohta+N+Sg+Gen+PxSg1
saldo#vuolidahttin+N+Sg+Gen+PxSg1
sallit#gáiru+Sem/Ani+N+Sg+Gen+PxSg1
sallit#rumpa+N+Sg+Gen+PxSg1
sallit+Sem/Ani+N+Sg+Gen+PxSg1
saláhtta+N+Sg+Gen+PxSg1
samarialaš+Sem/Hum+N+Sg+Gen+PxSg1
sampel+N+Sg+Gen+PxSg1
sample+N+Sg+Gen+PxSg1
san-álbmot+Sem/Hum+Sem/Group+N+Sg+Gen+PxSg1
sanitehta#searvi+Sem/Org+N+Sg+Gen+PxSg1
sanitára#latnja+Sem/Plc+N+Sg+Gen+PxSg1
sapmu+Sem/Wthr+N+Sg+Gen+PxSg1
sarat#áldu+Sem/Ani+N+Sg+Gen+PxSg1
sardiidna+Sem/Ani+N+Sg+Gen+PxSg1
sarri+N+Sg+Gen+PxSg1
sarrit+N+Sg+Gen+PxSg1
sarti+Sem/Hum+Sem/Ani+N+Sg+Gen+PxSg1
sarva#jeagil+N+Sg+Gen+PxSg1
sarva+Sem/Ani+N+Sg+Gen+PxSg1
sarvva#jeagil+N+Sg+Gen+PxSg1
sarvva#rássi+N+Sg+Gen+PxSg1
sarvva+Sem/Ani+N+Sg+Gen+PxSg1
sarvva+Sem/Ani+N+Sg+Gen+PxSg1
sarvvis+Sem/Ani+N+Sg+Gen+PxSg1
satanista+Sem/Hum+N+Sg+Gen+PxSg1
satelihtta#mihtideapmi+N+Sg+Gen+PxSg1
satmi+N+Sg+Gen+PxSg1
savda+Sem/Wthr+N+Sg+Gen+PxSg1
savoi#gálla+N+Sg+Gen+PxSg1
savu+Sem/Plc+N+Sg+Gen+PxSg1
savvon+Sem/Plc+N+Sg+Gen+PxSg1
schæfer+Sem/Ani+N+Sg+Gen+PxSg1
seahke#diŋga+Sem/Hum+N+Sg+Gen+PxSg1
seahke#tiŋga+Sem/Hum+N+Sg+Gen+PxSg1
seahke#šaddu+N+Sg+Gen+PxSg1
seahkko#juolgi+Sem/Ani+N+Sg+Gen+PxSg1
seahto#servodat+Sem/Org+N+Sg+Gen+PxSg1
seaibbat+Sem/Hum+Sem/Ani+N+Sg+Gen+PxSg1
seaibbuš+Sem/Plc+N+Sg+Gen+PxSg1
seaibbástallan+N+Sg+Gen+PxSg1
seaibe#lahkki+Sem/Ani+N+Sg+Gen+PxSg1
seaidne#jeagil+N+Sg+Gen+PxSg1
seaidne#rávdi+Sem/Hum+N+Sg+Gen+PxSg1
seaidne#sámil+N+Sg+Gen+PxSg1
seainnástallan+N+Sg+Gen+PxSg1
seaivun#sadji+Sem/Plc+N+Sg+Gen+PxSg1
seaivun+N+Sg+Gen+PxSg1
seaivva#sadji+Sem/Plc+N+Sg+Gen+PxSg1
seakka#hávgga#rássi+N+Sg+Gen+PxSg1
seakka#soadji+Sem/Ani+N+Sg+Gen+PxSg1
seakka#suoidni+N+Sg+Gen+PxSg1
seakka#suovvi+N+Sg+Gen+PxSg1
seakka#sáhpal+N+Sg+Gen+PxSg1
seakkis+Sem/Plc+N+Sg+Gen+PxSg1
seakte#ruovddit+N+Sg+Gen+PxSg1
seakte#sivla+Sem/Ani+N+Sg+Gen+PxSg1
seakŋáš+Sem/Wthr+N+Sg+Gen+PxSg1
seakŋáš+Sem/Wthr+N+Sg+Gen+PxSg1
sealadat+Sem/Wthr+N+Sg+Gen+PxSg1
sealge#eadni+Sem/Hum+N+Sg+Gen+PxSg1
sealle#cižáš+Sem/Ani+N+Sg+Gen+PxSg1
sealli+Sem/Wthr+N+Sg+Gen+PxSg1
sealádat+Sem/Wthr+N+Sg+Gen+PxSg1
seamma#namuheaddji+Sem/Hum+N+Sg+Gen+PxSg1
seammá#sullasašvuohta+N+Sg+Gen+PxSg1
seamo#náhkke#soadji+Sem/Ani+N+Sg+Gen+PxSg1
seamol#ealli+Sem/Ani+N+Sg+Gen+PxSg1
seamul+N+Sg+Gen+PxSg1
searat+N+Sg+Gen+PxSg1
seargge+Sem/Ani+N+Sg+Gen+PxSg1
searvadahttin#departemeanta+Sem/Org+Sem/Plc+N+Sg+Gen+PxSg1
searvadahttin#ministtar+Sem/Hum+N+Sg+Gen+PxSg1
searvan+N+Sg+Gen+PxSg1
searve#godde#ráđđi+Sem/Org+N+Sg+Gen+PxSg1
searve#godde#viessu+Sem/Build+N+Sg+Gen+PxSg1
searve#goddi+Sem/Org+N+Sg+Gen+PxSg1
searve#gotte#ráđđi+Sem/Org+N+Sg+Gen+PxSg1
searve#olmmái+Sem/Hum+N+Sg+Gen+PxSg1
searve#organisašuvdna+Sem/Org+N+Sg+Gen+PxSg1
searvevuohta+N+Sg+Gen+PxSg1
searvi#goddi+Sem/Org+N+Sg+Gen+PxSg1
searvi+Sem/Org+N+Sg+Gen+PxSg1
searvivuohta+N+Sg+Gen+PxSg1
seasto#báŋku+Sem/Org+Sem/Plc+N+Sg+Gen+PxSg1
seastu+N+Sg+Gen+PxSg1
seavdin#bumpa+N+Sg+Gen+PxSg1
seavdnjadas#beaive#loddi+Sem/Ani+N+Sg+Gen+PxSg1
seavdnjadin#vuodjin+N+Sg+Gen+PxSg1
seavdnjat+Sem/Time+N+Sg+Gen+PxSg1
seavdnjatvuohta+N+Sg+Gen+PxSg1
seavnnja#veaigi+Sem/Time+N+Sg+Gen+PxSg1
seavnnjádat+Sem/Wthr+N+Sg+Gen+PxSg1
seavnnját+Sem/Ani+N+Sg+Gen+PxSg1
seavnnjáš+N+Sg+Gen+PxSg1
seaŋaš+Sem/Wthr+N+Sg+Gen+PxSg1
seaŋga#báiki+Sem/Plc+N+Sg+Gen+PxSg1
seaŋga#guoibmi+Sem/Hum+N+Sg+Gen+PxSg1
seaŋga#latnja+Sem/Plc+N+Sg+Gen+PxSg1
seaŋga#nisson+Sem/Hum+N+Sg+Gen+PxSg1
seaŋga#nisu+Sem/Hum+N+Sg+Gen+PxSg1
seaŋáš+Sem/Wthr+N+Sg+Gen+PxSg1
seder#muorra+N+Sg+Gen+PxSg1
seder+N+Sg+Gen+PxSg1
sedá+Sem/Hum+N+Sg+Gen+PxSg1
sekel#bealli+Sem/Time+N+Sg+Gen+PxSg1
sekel+Sem/Time+N+Sg+Gen+PxSg1
seksuála#givssideapmi+N+Sg+Gen+PxSg1
seksuála#guoibmi+Sem/Hum+N+Sg+Gen+PxSg1
seksuála#láhka#rihkkun#lávde#goddi+Sem/Org+N+Sg+Gen+PxSg1
sekunda+Sem/Time+N+Sg+Gen+PxSg1
sekšuvdna+Sem/Org+Sem/Plc+N+Sg+Gen+PxSg1
selddet#rássi+N+Sg+Gen+PxSg1
seller+N+Sg+Gen+PxSg1
selskáhppi+Sem/Group+Sem/Hum+N+Sg+Gen+PxSg1
selskáhppi+Sem/Group+Sem/Hum+N+Sg+Gen+PxSg1
selvána+N+Sg+Gen+PxSg1
semarlaš+Sem/Hum+N+Sg+Gen+PxSg1
semasiologa+Sem/Hum+N+Sg+Gen+PxSg1
semi#finalista+Sem/Hum+N+Sg+Gen+PxSg1
seminarista+Sem/Hum+N+Sg+Gen+PxSg1
seminára#latnja+Sem/Plc+N+Sg+Gen+PxSg1
senila#demeanta+Sem/Hum+N+Sg+Gen+PxSg1
senior#dutki+N+Sg+Gen+PxSg1
senior#ráđđe#addi+Sem/Hum+N+Sg+Gen+PxSg1
senior+Sem/Hum+N+Sg+Gen+PxSg1
sensor+Sem/Hum+N+Sg+Gen+PxSg1
sentrifugála#fápmu+N+Sg+Gen+PxSg1
senáhta+Sem/Org+N+Sg+Gen+PxSg1
senáhtor+Sem/Hum+N+Sg+Gen+PxSg1
senáhtta+Sem/Org+N+Sg+Gen+PxSg1
septeamber+N+Sg+Gen+PxSg1
septeambár+N+Sg+Gen+PxSg1
serbár#nieida+Sem/Hum+N+Sg+Gen+PxSg1
serbár+Sem/Hum+N+Sg+Gen+PxSg1
service#torg+Sem/Org+Sem/Plc+N+Sg+Gen+PxSg1
servis#torg+Sem/Org+Sem/Plc+N+Sg+Gen+PxSg1
servo#stivren+N+Sg+Gen+PxSg1
servodat#berošteaddji+Sem/Hum+N+Sg+Gen+PxSg1
servodat#dilálašvuohta+N+Sg+Gen+PxSg1
servodat#dutki+Sem/Hum+N+Sg+Gen+PxSg1
servodat#eallin+N+Sg+Gen+PxSg1
servodat#farmasiija+Sem/Org+Sem/Plc+N+Sg+Gen+PxSg1
servodat#lágideapmi+N+Sg+Gen+PxSg1
servodat#ovdáneapmi+N+Sg+Gen+PxSg1
servodat#plánejeaddji+Sem/Hum+N+Sg+Gen+PxSg1
servodat#ásahus+Sem/Org+N+Sg+Gen+PxSg1
servodat+Sem/Org+N+Sg+Gen+PxSg1
servvodat#farmasiija+Sem/Org+Sem/Plc+N+Sg+Gen+PxSg1
servvodat#ovdáneapmi+N+Sg+Gen+PxSg1
servvodat+Sem/Org+N+Sg+Gen+PxSg1
seršánta+Sem/Hum+N+Sg+Gen+PxSg1
sesoŋŋa#áigiG+N+Sg+Gen+PxSg1
sesoŋŋa+Sem/Time+N+Sg+Gen+PxSg1
sester+Sem/Hum+N+Sg+Gen+PxSg1
sevdnjes#latnja+Sem/Plc+N+Sg+Gen+PxSg1
sevdnjes#áigi+N+Sg+Gen+PxSg1
sevnnjodeapmi+N+Sg+Gen+PxSg1
shampoo+N+Sg+Gen+PxSg1
sharon#šattus+N+Sg+Gen+PxSg1
shortsat+N+Sg+Gen+PxSg1
sibirijá#lasta#guossa+N+Sg+Gen+PxSg1
siehppa#guolli+Sem/Ani+N+Sg+Gen+PxSg1
sieidá+Sem/Hum+N+Sg+Gen+PxSg1
sieiva#suoidni+N+Sg+Gen+PxSg1
siekŋa#njunni+Sem/Ani+N+Sg+Gen+PxSg1
siellu+Sem/Hum+N+Sg+Gen+PxSg1
sielu#morašteaddji+Sem/Hum+N+Sg+Gen+PxSg1
sielu#sorbmejeaddji+Sem/Hum+N+Sg+Gen+PxSg1
siepman#šaddu+N+Sg+Gen+PxSg1
sierra#bibliotehka+Sem/Org+Sem/Plc+N+Sg+Gen+PxSg1
sierra#doavttir+Sem/Hum+N+Sg+Gen+PxSg1
sierra#duopmo#stuollu+Sem/Org+N+Sg+Gen+PxSg1
sierra#eaiggát#eana+Sem/Plc+N+Sg+Gen+PxSg1
sierra#guovlu+Sem/Plc+N+Sg+Gen+PxSg1
sierra#iešvuohta+N+Sg+Gen+PxSg1
sierra#meannudeapmi+N+Sg+Gen+PxSg1
sierra#oahpaheaddji+N+Sg+Gen+PxSg1
sierra#oaivilvuohta+N+Sg+Gen+PxSg1
sierra#ohcan+N+Sg+Gen+PxSg1
sierra#searvi+Sem/Org+N+Sg+Gen+PxSg1
sierra#vuoigatvuohta+N+Sg+Gen+PxSg1
sierra#árvu+N+Sg+Gen+PxSg1
sierraláganvuohta+N+Sg+Gen+PxSg1
sierranahttin#seaŋga#latnja+Sem/Plc+N+Sg+Gen+PxSg1
sierravuohta+N+Sg+Gen+PxSg1
siessal+Sem/Hum+N+Sg+Gen+PxSg1
siessá#bealle+Sem/Hum+N+Sg+Gen+PxSg1
siessá+Sem/Hum+N+Sg+Gen+PxSg1
siesáš+Sem/Hum+N+Sg+Gen+PxSg1
sievlla+Sem/Wthr+N+Sg+Gen+PxSg1
sievlladat+Sem/Wthr+N+Sg+Gen+PxSg1
sieđga#beaive#loddi+Sem/Ani+N+Sg+Gen+PxSg1
sieđga#cihci+Sem/Ani+N+Sg+Gen+PxSg1
sieđga#civkkán+Sem/Ani+N+Sg+Gen+PxSg1
sieđga#skierri+N+Sg+Gen+PxSg1
sieđga#šaddu+N+Sg+Gen+PxSg1
sieđga+N+Sg+Gen+PxSg1
signála#beaktu+N+Sg+Gen+PxSg1
sigøynar+Sem/Hum+N+Sg+Gen+PxSg1
sihkarvuohta+N+Sg+Gen+PxSg1
sihkasteapmi+N+Sg+Gen+PxSg1
sihke-ja-olmmoš+N+Sg+Gen+PxSg1
sihkkarasti+N+Sg+Gen+PxSg1
sihkkarastin#dárkkisteapmi+N+Sg+Gen+PxSg1
sihkkarastin+N+Sg+Gen+PxSg1
sihkkarvuohta+N+Sg+Gen+PxSg1
sihkkelasti+Sem/Hum+N+Sg+Gen+PxSg1
sihkkelastin+N+Sg+Gen+PxSg1
sihkon+N+Sg+Gen+PxSg1
sihkor+N+Sg+Gen+PxSg1
sihti#beana+Sem/Ani+N+Sg+Gen+PxSg1
siida#gas#vuoján+Sem/Ani+N+Sg+Gen+PxSg1
siida#guoibmi+Sem/Hum+N+Sg+Gen+PxSg1
siida#guossi+Sem/Hum+N+Sg+Gen+PxSg1
siida#veahkki+Sem/Hum+N+Sg+Gen+PxSg1
siida+Sem/Org+Sem/Plc+N+Sg+Gen+PxSg1
siidda#isit+Sem/Hum+N+Sg+Gen+PxSg1
siilo#suoidni+N+Sg+Gen+PxSg1
siivu+Sem/Wthr+N+Sg+Gen+PxSg1
siivvuhisvuohta+N+Sg+Gen+PxSg1
silan+Sem/Hum+Sem/Ani+N+Sg+Gen+PxSg1
silar+Sem/Hum+Sem/Ani+N+Sg+Gen+PxSg1
silba#heajat+N+Sg+Gen+PxSg1
silde#bossu+Sem/Ani+N+Sg+Gen+PxSg1
sildi+Sem/Ani+N+Sg+Gen+PxSg1
sildin#árvu+N+Sg+Gen+PxSg1
silke#badnejaš+Sem/Ani+N+Sg+Gen+PxSg1
silke#buokča+Sem/Ani+N+Sg+Gen+PxSg1
silke#buokčá+Sem/Ani+N+Sg+Gen+PxSg1
silke#máhtu+Sem/Ani+N+Sg+Gen+PxSg1
silve#rássi+N+Sg+Gen+PxSg1
silvi+N+Sg+Gen+PxSg1
simmon#vahkku+Sem/Time+N+Sg+Gen+PxSg1
simse#jeagil+N+Sg+Gen+PxSg1
singel+Sem/Hum+N+Sg+Gen+PxSg1
sinilaš+Sem/Hum+N+Sg+Gen+PxSg1
sintren+N+Sg+Gen+PxSg1
sirddesteapmi+N+Sg+Gen+PxSg1
sirddolaš+Sem/Hum+N+Sg+Gen+PxSg1
sirddolašvuohta+N+Sg+Gen+PxSg1
sirdin+N+Sg+Gen+PxSg1
sirdo#bargi+Sem/Hum+N+Sg+Gen+PxSg1
sirdolaš+Sem/Hum+N+Sg+Gen+PxSg1
sirdolašvuohta+N+Sg+Gen+PxSg1
sirdu+N+Sg+Gen+PxSg1
sirdán+N+Sg+Gen+PxSg1
sirki+Sem/Ani+N+Sg+Gen+PxSg1
sirkus+Sem/Org+Sem/Plc+N+Sg+Gen+PxSg1
sirká+Sem/Ani+N+Sg+Gen+PxSg1
sirrejeaddji+N+Sg+Gen+PxSg1
sirren+N+Sg+Gen+PxSg1
sis#borahat+N+Sg+Gen+PxSg1
sis#buoidi+N+Sg+Gen+PxSg1
sis#dávda#ossodat+Sem/Org+Sem/Plc+N+Sg+Gen+PxSg1
sis#eana+Sem/Plc+N+Sg+Gen+PxSg1
sis#eatnan#gilli+Sem/Plc+N+Sg+Gen+PxSg1
sis#eatnan#siida+Sem/Plc+Sem/Org+N+Sg+Gen+PxSg1
sis#gearddit+N+Sg+Gen+PxSg1
sis#heagga+N+Sg+Gen+PxSg1
sis#johtolat+N+Sg+Gen+PxSg1
sis#juohkin+N+Sg+Gen+PxSg1
sis#mearra+N+Sg+Gen+PxSg1
sis#máhtu+Sem/Ani+N+Sg+Gen+PxSg1
sis#riika+Sem/Plc+Sem/Org+N+Sg+Gen+PxSg1
sis#vuohčudeapmi+N+Sg+Gen+PxSg1
sis#áššiid#ministeriija+Sem/Org+Sem/Plc+N+Sg+Gen+PxSg1
sisa#bahkkeheapmi+N+Sg+Gen+PxSg1
sisa#bahkkejeaddji+Sem/Hum+N+Sg+Gen+PxSg1
sisa#bahkken+N+Sg+Gen+PxSg1
sisa#beassan+N+Sg+Gen+PxSg1
sisa#bidju+N+Sg+Gen+PxSg1
sisa#biegga+Sem/Wthr+N+Sg+Gen+PxSg1
sisa#boahtin#orusteapmi+N+Sg+Gen+PxSg1
sisa#boahtin#parkeren+N+Sg+Gen+PxSg1
sisa#boahto#jahki+Sem/Time+N+Sg+Gen+PxSg1
sisa#boahto#árvvoštallan+N+Sg+Gen+PxSg1
sisa#boahtti+Sem/Hum+N+Sg+Gen+PxSg1
sisa#boahtu+N+Sg+Gen+PxSg1
sisa#báhkkeheapmi+N+Sg+Gen+PxSg1
sisa#bálkesteapmi+N+Sg+Gen+PxSg1
sisa#dieđiheapmi+N+Sg+Gen+PxSg1
sisa#dinen+N+Sg+Gen+PxSg1
sisa#fievrredan#dieđáhus+N+Sg+Gen+PxSg1
sisa#fárrejeaddji+Sem/Hum+N+Sg+Gen+PxSg1
sisa#fárren+N+Sg+Gen+PxSg1
sisa#gaikun+N+Sg+Gen+PxSg1
sisa#gohččun+N+Sg+Gen+PxSg1
sisa#huksen+N+Sg+Gen+PxSg1
sisa#mannan+N+Sg+Gen+PxSg1
sisa#máksin+N+Sg+Gen+PxSg1
sisa#njoarru+N+Sg+Gen+PxSg1
sisa#oastin#lávde#goddi+Sem/Org+N+Sg+Gen+PxSg1
sisa#oastin+N+Sg+Gen+PxSg1
sisa#suddan+N+Sg+Gen+PxSg1
sisa#vuodjin#johtolat+N+Sg+Gen+PxSg1
sisa#vuojáhat+N+Sg+Gen+PxSg1
sisa#árvu+N+Sg+Gen+PxSg1
sisa#čoaggin+N+Sg+Gen+PxSg1
sisa#čálli+N+Sg+Gen+PxSg1
sisa#šávahat+N+Sg+Gen+PxSg1
sis#eatnan#sápmelaš+Sem/Hum+N+Sg+Gen+PxSg1
siskkin#vađđa+Sem/Plc+N+Sg+Gen+PxSg1
sisse#liisku+Sem/Ani+N+Sg+Gen+PxSg1
sitnjaseapmi+N+Sg+Gen+PxSg1
sitno#eana+Sem/Plc+N+Sg+Gen+PxSg1
sitnu#áhpi+Sem/Plc+N+Sg+Gen+PxSg1
sitnu+N+Sg+Gen+PxSg1
sitrus#šattus+N+Sg+Gen+PxSg1
sivahallan#eise#váldi+Sem/Org+N+Sg+Gen+PxSg1
sivaheai#eise#váldi+Sem/Org+N+Sg+Gen+PxSg1
sivalašvuohta+N+Sg+Gen+PxSg1
sivdnideaddji+N+Sg+Gen+PxSg1
sivdnideapmi+N+Sg+Gen+PxSg1
siviila#ekonoma+Sem/Hum+N+Sg+Gen+PxSg1
siviila#jeagohisvuohta+N+Sg+Gen+PxSg1
siviila#suodjalus+Sem/Org+N+Sg+Gen+PxSg1
siviila#vuoigatvuohta+N+Sg+Gen+PxSg1
siviila#áittardeaddji+Sem/Hum+N+Sg+Gen+PxSg1
sivilisašuvdna+Sem/Group+Sem/Hum+N+Sg+Gen+PxSg1
sivjjogaš+Sem/Hum+N+Sg+Gen+PxSg1
sivjjot#bealle+Sem/Hum+N+Sg+Gen+PxSg1
sivjjot+Sem/Hum+N+Sg+Gen+PxSg1
sivla+Sem/Ani+N+Sg+Gen+PxSg1
sivle#čalmmit+N+Sg+Gen+PxSg1
siđvi+Sem/Hum+N+Sg+Gen+PxSg1
sjalott#lávki+N+Sg+Gen+PxSg1
skahpus#jeagil+N+Sg+Gen+PxSg1
skahči+Sem/Hum+N+Sg+Gen+PxSg1
skaipi+Sem/Hum+N+Sg+Gen+PxSg1
skaldu+Sem/Hum+Sem/Ani+N+Sg+Gen+PxSg1
skandináva+Sem/Hum+N+Sg+Gen+PxSg1
skavdda+Sem/Wthr+N+Sg+Gen+PxSg1
skavži+Sem/Hum+N+Sg+Gen+PxSg1
skeaikkan+Sem/Hum+N+Sg+Gen+PxSg1
skealbma+Sem/Hum+N+Sg+Gen+PxSg1
skearri+Sem/Plc+N+Sg+Gen+PxSg1
skearro#gávpi+Sem/Org+Sem/Plc+N+Sg+Gen+PxSg1
skeavži+Sem/Hum+N+Sg+Gen+PxSg1
skeaŋka#addin+N+Sg+Gen+PxSg1
skeaŋkár+Sem/Hum+N+Sg+Gen+PxSg1
skeijár+Sem/Hum+N+Sg+Gen+PxSg1
skeŋkejeaddji+Sem/Hum+N+Sg+Gen+PxSg1
skibir+Sem/Hum+N+Sg+Gen+PxSg1
skibit+Sem/Hum+N+Sg+Gen+PxSg1
skibit+Sem/Hum+N+Sg+Gen+PxSg1
skiddu+Sem/Ani+N+Sg+Gen+PxSg1
skieddu+Sem/Hum+N+Sg+Gen+PxSg1
skieivun+N+Sg+Gen+PxSg1
skielgá#čalbmi+Sem/Hum+N+Sg+Gen+PxSg1
skielgá+Sem/Hum+N+Sg+Gen+PxSg1
skielto#ruovddit+N+Sg+Gen+PxSg1
skier#buoggi+Sem/Hum+N+Sg+Gen+PxSg1
skieras+Sem/Plc+Sem/Hum+N+Sg+Gen+PxSg1
skierat+N+Sg+Gen+PxSg1
skierbmá+Sem/Hum+N+Sg+Gen+PxSg1
skierri+N+Sg+Gen+PxSg1
skierro#bálkesteaddji+Sem/Hum+N+Sg+Gen+PxSg1
skievttár+Sem/Hum+N+Sg+Gen+PxSg1
skievttáruššan+N+Sg+Gen+PxSg1
skievvi+Sem/Hum+N+Sg+Gen+PxSg1
skihkahisvuohta+N+Sg+Gen+PxSg1
skihkár+Sem/Hum+N+Sg+Gen+PxSg1
skihpár+Sem/Hum+N+Sg+Gen+PxSg1
skihpáraš+Sem/Hum+N+Sg+Gen+PxSg1
skiidu+Sem/Ani+N+Sg+Gen+PxSg1
skiipa#cuovkaneapmi+N+Sg+Gen+PxSg1
skikta#čállin+N+Sg+Gen+PxSg1
skil#skálka+Sem/Hum+N+Sg+Gen+PxSg1
skile#duorastat+N+Sg+Gen+PxSg1
skilke#skálka+Sem/Hum+N+Sg+Gen+PxSg1
skille#duorastat+N+Sg+Gen+PxSg1
skiluhisvuohta+N+Sg+Gen+PxSg1
skire#biellu+N+Sg+Gen+PxSg1
skire#juopmu+N+Sg+Gen+PxSg1
skire+Sem/Ani+N+Sg+Gen+PxSg1
skirri+Sem/Hum+Sem/Ani+N+Sg+Gen+PxSg1
skirri+Sem/Ani+N+Sg+Gen+PxSg1
skirči+Sem/Hum+N+Sg+Gen+PxSg1
skivži+Sem/Hum+Sem/Ani+N+Sg+Gen+PxSg1
skiŋge#gaccet+Sem/Ani+N+Sg+Gen+PxSg1
skoabádat+Sem/Wthr+N+Sg+Gen+PxSg1
skoaddu+Sem/Wthr+N+Sg+Gen+PxSg1
skoahppa+Sem/Plc+N+Sg+Gen+PxSg1
skoahči+Sem/Hum+N+Sg+Gen+PxSg1
skoalbme#njunni+Sem/Hum+N+Sg+Gen+PxSg1
skoalbmi+Sem/Hum+N+Sg+Gen+PxSg1
skoaldu+Sem/Ani+Sem/Hum+N+Sg+Gen+PxSg1
skoalpa+Sem/Hum+N+Sg+Gen+PxSg1
skoalpá+Sem/Hum+N+Sg+Gen+PxSg1
skoalta#báiki+Sem/Plc+N+Sg+Gen+PxSg1
skoalta#sápmelaš+Sem/Hum+N+Sg+Gen+PxSg1
skoalta#sápmiG+N+Sg+Gen+PxSg1
skoalta+Sem/Hum+N+Sg+Gen+PxSg1
skoaran+Sem/Hum+N+Sg+Gen+PxSg1
skoarro#johka+Sem/Plc+N+Sg+Gen+PxSg1
skoarru+Sem/Plc+N+Sg+Gen+PxSg1
skoaruŋgá+Sem/Hum+Sem/Ani+N+Sg+Gen+PxSg1
skoarádat+Sem/Wthr+N+Sg+Gen+PxSg1
skoavdnji+Sem/Hum+N+Sg+Gen+PxSg1
skohter#vuoddji+Sem/Hum+N+Sg+Gen+PxSg1
skohttal+Sem/Hum+Sem/Ani+N+Sg+Gen+PxSg1
skohči+Sem/Ani+N+Sg+Gen+PxSg1
skohčče#beallji+Sem/Ani+N+Sg+Gen+PxSg1
skolpi+Sem/Hum+N+Sg+Gen+PxSg1
skolta#sápmiG+N+Sg+Gen+PxSg1
skoltalaš+Sem/Hum+N+Sg+Gen+PxSg1
skorpijuvdna+Sem/Ani+N+Sg+Gen+PxSg1
skorpiovdna+Sem/Ani+N+Sg+Gen+PxSg1
skorpiuvdna+Sem/Ani+N+Sg+Gen+PxSg1
skreaddár+Sem/Hum+N+Sg+Gen+PxSg1
skredderiija+Sem/Org+Sem/Plc+N+Sg+Gen+PxSg1
skuhttár+Sem/Hum+N+Sg+Gen+PxSg1
skuibi+Sem/Hum+N+Sg+Gen+PxSg1
skuitu+Sem/Plc+Sem/Ani+N+Sg+Gen+PxSg1
skumpa+N+Sg+Gen+PxSg1
skunihisvuohta+N+Sg+Gen+PxSg1
skuogga#fális+Sem/Ani+N+Sg+Gen+PxSg1
skuogga+Sem/Hum+Sem/Ani+N+Sg+Gen+PxSg1
skuoiva+Sem/Hum+N+Sg+Gen+PxSg1
skuoivi+Sem/Hum+N+Sg+Gen+PxSg1
skuolfe#oaivi+Sem/Ani+N+Sg+Gen+PxSg1
guolle#oaivi+Sem/Ani+N+Sg+Gen+PxSg1
skuolfi+Sem/Ani+N+Sg+Gen+PxSg1
skuolká+Sem/Hum+N+Sg+Gen+PxSg1
skuordná+Sem/Hum+Sem/Ani+N+Sg+Gen+PxSg1
skuotnja+Sem/Hum+N+Sg+Gen+PxSg1
skurbban+Sem/Hum+Sem/Ani+N+Sg+Gen+PxSg1
skurdnji+Sem/Hum+N+Sg+Gen+PxSg1
skurvvát+Sem/Hum+N+Sg+Gen+PxSg1
skurči+Sem/Plc+N+Sg+Gen+PxSg1
skurču+Sem/Plc+N+Sg+Gen+PxSg1
skuter#vuodjin+N+Sg+Gen+PxSg1
skutnja#loddi+Sem/Ani+N+Sg+Gen+PxSg1
skuvdnji+Sem/Hum+N+Sg+Gen+PxSg1
skuvla#ahki+N+Sg+Gen+PxSg1
skuvla#almmái+Sem/Hum+N+Sg+Gen+PxSg1
skuvla#beaivi+Sem/Time+N+Sg+Gen+PxSg1
skuvla#biire+Sem/Plc+Sem/Org+N+Sg+Gen+PxSg1
skuvla#doaimma#jođiheaddji+Sem/Hum+N+Sg+Gen+PxSg1
skuvla#doaimmahat+Sem/Org+Sem/Plc+N+Sg+Gen+PxSg1
skuvla#eise#váldi+Sem/Org+N+Sg+Gen+PxSg1
skuvla#fáttar+Sem/Hum+N+Sg+Gen+PxSg1
skuvla#guovddáš+Sem/Org+Sem/Plc+N+Sg+Gen+PxSg1
skuvla#hoavda+Sem/Hum+N+Sg+Gen+PxSg1
skuvla#internáhtta+Sem/Org+Sem/Build+N+Sg+Gen+PxSg1
skuvla#jahki+Sem/Time+N+Sg+Gen+PxSg1
skuvla#jođiheaddji+Sem/Hum+N+Sg+Gen+PxSg1
skuvla#kantiidna+Sem/Org+Sem/Build+N+Sg+Gen+PxSg1
skuvla#kantuvra+Sem/Org+Sem/Plc+N+Sg+Gen+PxSg1
skuvla#latnja+Sem/Plc+N+Sg+Gen+PxSg1
skuvla#luohkká+Sem/Group+Sem/Hum+N+Sg+Gen+PxSg1
skuvla#lávde#goddi+Sem/Org+N+Sg+Gen+PxSg1
skuvla#mánná+Sem/Hum+N+Sg+Gen+PxSg1
skuvla#oabbá+Sem/Hum+N+Sg+Gen+PxSg1
skuvla#oahpaheapmi+N+Sg+Gen+PxSg1
skuvla#olmmái+Sem/Hum+N+Sg+Gen+PxSg1
skuvla#ossodat+Sem/Org+Sem/Plc+N+Sg+Gen+PxSg1
skuvla#rahčan+N+Sg+Gen+PxSg1
skuvla#rivgu+Sem/Hum+N+Sg+Gen+PxSg1
skuvla#ráđđehus+Sem/Org+N+Sg+Gen+PxSg1
skuvla#servodat+Sem/Org+N+Sg+Gen+PxSg1
skuvla#skibir+Sem/Hum+N+Sg+Gen+PxSg1
skuvla#skihpár+Sem/Hum+N+Sg+Gen+PxSg1
skuvla#stivra+Sem/Org+N+Sg+Gen+PxSg1
skuvla#tiibma+Sem/Time+N+Sg+Gen+PxSg1
skuvla#viellja+Sem/Hum+N+Sg+Gen+PxSg1
skuvla#váibasat+N+Sg+Gen+PxSg1
skuvla#vázzin+N+Sg+Gen+PxSg1
skuvla#álggaheaddji+Sem/Hum+N+Sg+Gen+PxSg1
skuvla#árvvoštallan+N+Sg+Gen+PxSg1
skuvla+Sem/Org+Sem/Plc+N+Sg+Gen+PxSg1
skuvlen#guovddáš+Sem/Org+Sem/Plc+N+Sg+Gen+PxSg1
skuvlen#muddu+Sem/Time+N+Sg+Gen+PxSg1
skuvlen+N+Sg+Gen+PxSg1
skuvlla#vuloš+Sem/Hum+N+Sg+Gen+PxSg1
skuvlla#áigiG+N+Sg+Gen+PxSg1
skuvllahas+Sem/Hum+N+Sg+Gen+PxSg1
skuvrin+N+Sg+Gen+PxSg1
skuž#oaivi+Sem/Ani+N+Sg+Gen+PxSg1
skuž'#oaivi+Sem/Ani+N+Sg+Gen+PxSg1
skuŋka+Sem/Hum+N+Sg+Gen+PxSg1
skytalaš+Sem/Hum+N+Sg+Gen+PxSg1
skábma#dálvi+Sem/Time+N+Sg+Gen+PxSg1
skábma#mánnu+N+Sg+Gen+PxSg1
skábma#vuođđu+Sem/Time+N+Sg+Gen+PxSg1
skábma+Sem/Time+N+Sg+Gen+PxSg1
skáhpe#loddi+Sem/Ani+N+Sg+Gen+PxSg1
skáhpe#muorji+N+Sg+Gen+PxSg1
skáhpi+N+Sg+Gen+PxSg1
skáhčas+Sem/Ani+N+Sg+Gen+PxSg1
skáidi+Sem/Plc+N+Sg+Gen+PxSg1
skáimmadas+Sem/Hum+Sem/Ani+N+Sg+Gen+PxSg1
skáiti+Sem/Ani+N+Sg+Gen+PxSg1
skálka+Sem/Hum+N+Sg+Gen+PxSg1
skálkavuohta+N+Sg+Gen+PxSg1
skáláhas+Sem/Hum+N+Sg+Gen+PxSg1
skálžo#ealán+Sem/Ani+N+Sg+Gen+PxSg1
skálžžár+Sem/Hum+N+Sg+Gen+PxSg1
skápmu+Sem/Time+N+Sg+Gen+PxSg1
skárba+Sem/Hum+Sem/Ani+N+Sg+Gen+PxSg1
skárbban+Sem/Hum+N+Sg+Gen+PxSg1
skárrit+N+Sg+Gen+PxSg1
skátna+Sem/Hum+N+Sg+Gen+PxSg1
skáva+Sem/Wthr+N+Sg+Gen+PxSg1
skávdu+Sem/Ani+N+Sg+Gen+PxSg1
skávhli+Sem/Ani+N+Sg+Gen+PxSg1
skávli+Sem/Ani+N+Sg+Gen+PxSg1
skávvi+Sem/Wthr+N+Sg+Gen+PxSg1
skáđa#divri+Sem/Ani+N+Sg+Gen+PxSg1
skážas+Sem/Ani+N+Sg+Gen+PxSg1
smarfi+N+Sg+Gen+PxSg1
smarve#jeagil+N+Sg+Gen+PxSg1
smerra#gáhttu+Sem/Ani+N+Sg+Gen+PxSg1
smiehttamuš+N+Sg+Gen+PxSg1
smier#gáhttu+Sem/Ani+N+Sg+Gen+PxSg1
smierro#saláhtta+N+Sg+Gen+PxSg1
smirezasti+Sem/Ani+N+Sg+Gen+PxSg1
smoggi+Sem/Hum+N+Sg+Gen+PxSg1
smokkodeapmi+N+Sg+Gen+PxSg1
smolge+Sem/Hum+N+Sg+Gen+PxSg1
smuhčči+Sem/Hum+N+Sg+Gen+PxSg1
smávva#boargár+Sem/Hum+N+Sg+Gen+PxSg1
smávva#dálolaš+Sem/Hum+N+Sg+Gen+PxSg1
smávva#dáluid#searvi+Sem/Org+N+Sg+Gen+PxSg1
smávva#ealli+Sem/Ani+N+Sg+Gen+PxSg1
smávva#fanas#bivdi+Sem/Hum+N+Sg+Gen+PxSg1
smávva#fitnodat+Sem/Org+N+Sg+Gen+PxSg1
smávva#goalsi+Sem/Ani+N+Sg+Gen+PxSg1
smávva#guolásteaddji+Sem/Hum+N+Sg+Gen+PxSg1
smávva#gávpi+Sem/Org+Sem/Plc+N+Sg+Gen+PxSg1
smávva#gávppálaš+Sem/Hum+N+Sg+Gen+PxSg1
smávva#joavku+Sem/Group+Sem/Hum+N+Sg+Gen+PxSg1
smávva#mánná+Sem/Hum+N+Sg+Gen+PxSg1
smávva#oapmiGen+Sem/Ani+Sem/Build+N+Sg+Gen+PxSg1
smávva#skuvla+Sem/Org+N+Sg+Gen+PxSg1
smávva#skávli+Sem/Ani+N+Sg+Gen+PxSg1
smávva#viessu+Sem/Build+N+Sg+Gen+PxSg1
smávvil#boazu+Sem/Ani+N+Sg+Gen+PxSg1
smávvil#guolli+Sem/Ani+N+Sg+Gen+PxSg1
snarre#oaivi+Sem/Ani+N+Sg+Gen+PxSg1
snarri+Sem/Hum+Sem/Ani+N+Sg+Gen+PxSg1
snelkkon+Sem/Ani+N+Sg+Gen+PxSg1
sniehpisvuohta+N+Sg+Gen+PxSg1
snielut+Sem/Hum+Sem/Ani+N+Sg+Gen+PxSg1
snihkken#divohat+Sem/Org+N+Sg+Gen+PxSg1
snihkken#latnja+Sem/Plc+N+Sg+Gen+PxSg1
snihkkár+Sem/Hum+N+Sg+Gen+PxSg1
sniiggár+Sem/Hum+N+Sg+Gen+PxSg1
sniikkár+Sem/Hum+N+Sg+Gen+PxSg1
snirki+Sem/Hum+N+Sg+Gen+PxSg1
snjierrá+Sem/Ani+N+Sg+Gen+PxSg1
snoađđa+Sem/Hum+N+Sg+Gen+PxSg1
snog#oaivi+Sem/Ani+N+Sg+Gen+PxSg1
snog'#oaivi+Sem/Ani+N+Sg+Gen+PxSg1
snolki+Sem/Hum+Sem/Ani+N+Sg+Gen+PxSg1
snorr#oaivi+Sem/Ani+N+Sg+Gen+PxSg1
snorre#oaivi+Sem/Ani+N+Sg+Gen+PxSg1
snorri+Sem/Hum+N+Sg+Gen+PxSg1
snowboardar+Sem/Hum+N+Sg+Gen+PxSg1
snuogga+Sem/Hum+Sem/Ani+N+Sg+Gen+PxSg1
snuoggá+Sem/Hum+Sem/Ani+N+Sg+Gen+PxSg1
snuohkke#njunni+Sem/Hum+N+Sg+Gen+PxSg1
snuohtar+Sem/Hum+N+Sg+Gen+PxSg1
snuolggár+Sem/Hum+N+Sg+Gen+PxSg1
snuolgá+Sem/Hum+N+Sg+Gen+PxSg1
snuordu+Sem/Hum+N+Sg+Gen+PxSg1
snuvr#oaivi+Sem/Ani+N+Sg+Gen+PxSg1
snuvr'#oaivi+Sem/Ani+N+Sg+Gen+PxSg1
snáhka+Sem/Ani+N+Sg+Gen+PxSg1
snáhpot+Sem/Hum+N+Sg+Gen+PxSg1
snáhput+Sem/Hum+N+Sg+Gen+PxSg1
snáldo#oaivi+Sem/Ani+N+Sg+Gen+PxSg1
snárttal+Sem/Ani+N+Sg+Gen+PxSg1
snávggut+Sem/Ani+N+Sg+Gen+PxSg1
soabadan#kommišuvdna+Sem/Org+N+Sg+Gen+PxSg1
soabadan#ráđđi+Sem/Org+N+Sg+Gen+PxSg1
soabaheaddji+Sem/Hum+N+Sg+Gen+PxSg1
soabaheapmi+N+Sg+Gen+PxSg1
soabahus#ráđđi+Sem/Org+N+Sg+Gen+PxSg1
soabalašvuohta+N+Sg+Gen+PxSg1
soadje#gotka+Sem/Ani+N+Sg+Gen+PxSg1
soadje#sáhpán+Sem/Ani+N+Sg+Gen+PxSg1
soadje#časkin+N+Sg+Gen+PxSg1
soagŋo#almmái+Sem/Hum+N+Sg+Gen+PxSg1
soagŋo#fárru+Sem/Hum+Sem/Group+N+Sg+Gen+PxSg1
soagŋo#gába+Sem/Hum+N+Sg+Gen+PxSg1
soagŋo#olmmái+Sem/Hum+N+Sg+Gen+PxSg1
soahke#lahppu+N+Sg+Gen+PxSg1
soahke#lahppu+N+Sg+Gen+PxSg1
soahke#rásttis+Sem/Ani+N+Sg+Gen+PxSg1
soahke#sáhpán+Sem/Ani+N+Sg+Gen+PxSg1
soahke#vuovdi+Sem/Plc+N+Sg+Gen+PxSg1
soahki+N+Sg+Gen+PxSg1
soahpameahttunvuohta+N+Sg+Gen+PxSg1
soahpamuš#šiehtadallan+N+Sg+Gen+PxSg1
soahpatmeahttunvuohta+N+Sg+Gen+PxSg1
soahte#fáŋga+Sem/Hum+N+Sg+Gen+PxSg1
soahte#jahki+Sem/Time+N+Sg+Gen+PxSg1
soahte#rusten+N+Sg+Gen+PxSg1
soahte#rássi+N+Sg+Gen+PxSg1
soahte#soalddát+Sem/Hum+N+Sg+Gen+PxSg1
soahte#veahka+Sem/Hum+Sem/Group+N+Sg+Gen+PxSg1
soahte#áigi+Sem/Time+N+Sg+Gen+PxSg1
soairu+Sem/Hum+N+Sg+Gen+PxSg1
soaitin+N+Sg+Gen+PxSg1
soajat+Sem/Ani+N+Sg+Gen+PxSg1
soajáš+Sem/Plc+N+Sg+Gen+PxSg1
soalddát+Sem/Hum+N+Sg+Gen+PxSg1
soallun+N+Sg+Gen+PxSg1
soardi+N+Sg+Gen+PxSg1
soarre#čáhci+Sem/Wthr+N+Sg+Gen+PxSg1
soavli+Sem/Wthr+N+Sg+Gen+PxSg1
soavvil+Sem/Ani+N+Sg+Gen+PxSg1
soavvu+Sem/Plc+N+Sg+Gen+PxSg1
soađan+Sem/Hum+N+Sg+Gen+PxSg1
soađgu+Sem/Wthr+N+Sg+Gen+PxSg1
soddjilvuohta+N+Sg+Gen+PxSg1
sodomalaš+Sem/Hum+N+Sg+Gen+PxSg1
sogalaš+Sem/Hum+N+Sg+Gen+PxSg1
sogalašvuohta+N+Sg+Gen+PxSg1
sogolaš+Sem/Hum+N+Sg+Gen+PxSg1
sohka#beal#juogadeapmi+N+Sg+Gen+PxSg1
sohka#bealli+Sem/Hum+Sem/Group+N+Sg+Gen+PxSg1
sohka#buolva+Sem/Hum+Sem/Group+N+Sg+Gen+PxSg1
sohka#goddi+Sem/Hum+Sem/Group+N+Sg+Gen+PxSg1
sohka#namma+N+Sg+Gen+PxSg1
sohka+Sem/Hum+Sem/Group+N+Sg+Gen+PxSg1
sohkar#náhpoš+N+Sg+Gen+PxSg1
sohkar#ruohtas+N+Sg+Gen+PxSg1
sohkavuohta+N+Sg+Gen+PxSg1
sohken+Sem/Hum+N+Sg+Gen+PxSg1
soiccuheapmi+N+Sg+Gen+PxSg1
soidnár+Sem/Hum+N+Sg+Gen+PxSg1
soija#báhpu+N+Sg+Gen+PxSg1
soinnir+Sem/Hum+N+Sg+Gen+PxSg1
sojahallan+N+Sg+Gen+PxSg1
sojahan#lihkadeapmi+N+Sg+Gen+PxSg1
sojahus+N+Sg+Gen+PxSg1
sokkehas+Sem/Hum+N+Sg+Gen+PxSg1
sokčá+Sem/Hum+N+Sg+Gen+PxSg1
solde#eana+Sem/Plc+N+Sg+Gen+PxSg1
soldi+Sem/Plc+N+Sg+Gen+PxSg1
solista+Sem/Hum+N+Sg+Gen+PxSg1
solo#artista+Sem/Hum+N+Sg+Gen+PxSg1
solo#lávlun+N+Sg+Gen+PxSg1
sopmir+N+Sg+Gen+PxSg1
sopmu+Sem/Wthr+N+Sg+Gen+PxSg1
sorbme#báiki+Sem/Plc+N+Sg+Gen+PxSg1
sorbme#siivu+Sem/Wthr+N+Sg+Gen+PxSg1
sorbmejeaddji+N+Sg+Gen+PxSg1
sorjjakeahtesvuohta+N+Sg+Gen+PxSg1
sorjjasvuohta+N+Sg+Gen+PxSg1
sosialista#partiija+Sem/Org+N+Sg+Gen+PxSg1
sosialista+Sem/Hum+N+Sg+Gen+PxSg1
sosiolingvista+Sem/Hum+N+Sg+Gen+PxSg1
sosiologa+Sem/Hum+N+Sg+Gen+PxSg1
sosionoma+Sem/Hum+N+Sg+Gen+PxSg1
sosiála#bargi+Sem/Hum+N+Sg+Gen+PxSg1
sosiála#demokráhtta+Sem/Hum+N+Sg+Gen+PxSg1
sosiála#departemeanta+Sem/Org+Sem/Plc+N+Sg+Gen+PxSg1
sosiála#doaimmahat+Sem/Org+Sem/Plc+N+Sg+Gen+PxSg1
sosiála#hoavda+Sem/Hum+N+Sg+Gen+PxSg1
sosiála#hálddahus+Sem/Org+Sem/Plc+N+Sg+Gen+PxSg1
sosiála#jođiheaddji+Sem/Hum+N+Sg+Gen+PxSg1
sosiála#kantuvra+Sem/Org+Sem/Plc+N+Sg+Gen+PxSg1
sosiála#konsuleanta+Sem/Hum+N+Sg+Gen+PxSg1
sosiála#lávde#goddi+Sem/Org+N+Sg+Gen+PxSg1
sosiála#oadjo#doaibma#goddi+Sem/Org+N+Sg+Gen+PxSg1
sosiála#oahpaheaddji+Sem/Hum+N+Sg+Gen+PxSg1
sosiála#oaivadeaddji+Sem/Hum+N+Sg+Gen+PxSg1
sosiála#ossodat+Sem/Org+Sem/Plc+N+Sg+Gen+PxSg1
sosiála#veahkki+Sem/Hum+N+Sg+Gen+PxSg1
sosiála#čálli+Sem/Hum+N+Sg+Gen+PxSg1
sotna#beai#skuvla+N+Sg+Gen+PxSg1
sotna#beaivi+Sem/Time+N+Sg+Gen+PxSg1
sotnje#soahki+N+Sg+Gen+PxSg1
sotnji+Sem/Hum+N+Sg+Gen+PxSg1
sovjet#dásse#váldi+N+Sg+Gen+PxSg1
sovjet#republihkka+N+Sg+Gen+PxSg1
sovkken+Sem/Hum+N+Sg+Gen+PxSg1
spagat+N+Sg+Gen+PxSg1
spahča#čoarvi+Sem/Ani+N+Sg+Gen+PxSg1
spahčan+N+Sg+Gen+PxSg1
spahči+Sem/Ani+N+Sg+Gen+PxSg1
spanut+Sem/Hum+N+Sg+Gen+PxSg1
sparro#deaddu+N+Sg+Gen+PxSg1
spaž'#oaivi+Sem/Ani+N+Sg+Gen+PxSg1
spažut+Sem/Hum+N+Sg+Gen+PxSg1
speadjár+Sem/Hum+N+Sg+Gen+PxSg1
speajar+Sem/Hum+N+Sg+Gen+PxSg1
spealla#almmái+Sem/Hum+N+Sg+Gen+PxSg1
spealla#olmmái+Sem/Hum+N+Sg+Gen+PxSg1
speallan+N+Sg+Gen+PxSg1
speađđ#oaivi+Sem/Ani+N+Sg+Gen+PxSg1
speađđ'#oaivi+Sem/Ani+N+Sg+Gen+PxSg1
speažži+Sem/Hum+Sem/Ani+N+Sg+Gen+PxSg1
spelle#rávdi+Sem/Hum+N+Sg+Gen+PxSg1
spelleman#vuoiti+N+Sg+Gen+PxSg1
spenáhtta+N+Sg+Gen+PxSg1
spesialista+Sem/Hum+N+Sg+Gen+PxSg1
spesiála#doavttir+Sem/Hum+N+Sg+Gen+PxSg1
spesiála#pedagoga+Sem/Hum+N+Sg+Gen+PxSg1
spiehkkaseapmi+N+Sg+Gen+PxSg1
spiehčče#juolgi+Sem/Hum+N+Sg+Gen+PxSg1
spieladat+Sem/Wthr+N+Sg+Gen+PxSg1
spiella+Sem/Wthr+N+Sg+Gen+PxSg1
spierta#čáhput+Sem/Ani+N+Sg+Gen+PxSg1
spigir#oaivi+Sem/Ani+N+Sg+Gen+PxSg1
spihke#guolli+Sem/Ani+N+Sg+Gen+PxSg1
spihke#čuovžaGG+N+Sg+Gen+PxSg1
spihtálaš+Sem/Hum+N+Sg+Gen+PxSg1
spihtálvuohta+N+Sg+Gen+PxSg1
spiidne#geahčči+Sem/Hum+N+Sg+Gen+PxSg1
spiidni+Sem/Ani+N+Sg+Gen+PxSg1
spiinne#buoidi+N+Sg+Gen+PxSg1
spiinne#lasta+N+Sg+Gen+PxSg1
spiinne#čivga+Sem/Ani+N+Sg+Gen+PxSg1
spile#bealle+Sem/Hum+N+Sg+Gen+PxSg1
spile+Sem/Hum+N+Sg+Gen+PxSg1
spiležagat+N+Sg+Gen+PxSg1
spiležat+N+Sg+Gen+PxSg1
spilži#vahkku+Sem/Time+N+Sg+Gen+PxSg1
spináhtta+N+Sg+Gen+PxSg1
spiovdna+Sem/Hum+N+Sg+Gen+PxSg1
spire+Sem/Ani+N+Sg+Gen+PxSg1
spirralat+N+Sg+Gen+PxSg1
spissa+Sem/Hum+N+Sg+Gen+PxSg1
spivkkár+Sem/Hum+N+Sg+Gen+PxSg1
spiŋggar+Sem/Ani+N+Sg+Gen+PxSg1
spižus+Sem/Ani+N+Sg+Gen+PxSg1
spoatna+Sem/Wthr+N+Sg+Gen+PxSg1
spoavár+Sem/Hum+N+Sg+Gen+PxSg1
spoađđo#čoarvi+Sem/Ani+N+Sg+Gen+PxSg1
sponsen+N+Sg+Gen+PxSg1
sponsor+Sem/Org+N+Sg+Gen+PxSg1
spuŋgu+Sem/Ani+N+Sg+Gen+PxSg1
spábba#hálddašeapmi+N+Sg+Gen+PxSg1
spábba#rássi+N+Sg+Gen+PxSg1
spábba#čiekčan#joavku+Sem/Group+Sem/Hum+N+Sg+Gen+PxSg1
spábba#čiekčan#lihttu+Sem/Org+N+Sg+Gen+PxSg1
spábba#čiekčan#searvi+Sem/Org+N+Sg+Gen+PxSg1
spábba#čiekčan+N+Sg+Gen+PxSg1
spábba#čiekči+Sem/Hum+N+Sg+Gen+PxSg1
spáillit+Sem/Ani+N+Sg+Gen+PxSg1
spálfu+Sem/Ani+N+Sg+Gen+PxSg1
spálle+Sem/Wthr+N+Sg+Gen+PxSg1
spálli+Sem/Wthr+N+Sg+Gen+PxSg1
spálču+Sem/Ani+N+Sg+Gen+PxSg1
spálžu+Sem/Ani+N+Sg+Gen+PxSg1
spárto#cuoppu+Sem/Ani+N+Sg+Gen+PxSg1
spárto#jeagil+N+Sg+Gen+PxSg1
sruva#basttat+N+Sg+Gen+PxSg1
stajádus+N+Sg+Gen+PxSg1
stajár+Sem/Hum+N+Sg+Gen+PxSg1
stand-up+N+Sg+Gen+PxSg1
stargatvuohta+N+Sg+Gen+PxSg1
statista+Sem/Hum+N+Sg+Gen+PxSg1
stašuvdna+Sem/Plc+N+Sg+Gen+PxSg1
stealli+Sem/Plc+N+Sg+Gen+PxSg1
stealládat+Sem/Plc+N+Sg+Gen+PxSg1
steallástat+Sem/Plc+N+Sg+Gen+PxSg1
steampal+N+Sg+Gen+PxSg1
steampalastin#diibmu+N+Sg+Gen+PxSg1
steampalastin#koarta+N+Sg+Gen+PxSg1
steampil+N+Sg+Gen+PxSg1
steanže#juolgi+Sem/Hum+N+Sg+Gen+PxSg1
steavži+Sem/Hum+N+Sg+Gen+PxSg1
steažža#juolgi+Sem/Hum+N+Sg+Gen+PxSg1
steačča#lakkis+Sem/Ani+N+Sg+Gen+PxSg1
steažža#lakkis+Sem/Ani+N+Sg+Gen+PxSg1
stelledeapmi+N+Sg+Gen+PxSg1
stempel+N+Sg+Gen+PxSg1
stenográfa+Sem/Hum+N+Sg+Gen+PxSg1
stereo#tiipa+Sem/Hum+N+Sg+Gen+PxSg1
stevdne#vihtan+Sem/Hum+N+Sg+Gen+PxSg1
stevnneheaddji+N+Sg+Gen+PxSg1
stigat+N+Sg+Gen+PxSg1
stigát+N+Sg+Gen+PxSg1
stihka#gálssohat+N+Sg+Gen+PxSg1
stihká#gálssohat+N+Sg+Gen+PxSg1
stiila#áigodat+Sem/Time+N+Sg+Gen+PxSg1
stipendiáhta+Sem/Hum+N+Sg+Gen+PxSg1
stipendiáhtta+Sem/Hum+N+Sg+Gen+PxSg1
stirddisvuohta+N+Sg+Gen+PxSg1
stivra#jođiheaddji+Sem/Hum+N+Sg+Gen+PxSg1
stivra#lahttu+Sem/Hum+N+Sg+Gen+PxSg1
stivra#ovddasteaddji+Sem/Hum+N+Sg+Gen+PxSg1
stivra#sadji+Sem/Plc+N+Sg+Gen+PxSg1
stivra+Sem/Org+N+Sg+Gen+PxSg1
stivre#mánni+Sem/Hum+N+Sg+Gen+PxSg1
stivrejeaddji+N+Sg+Gen+PxSg1
stivren#goddi+Sem/Org+N+Sg+Gen+PxSg1
stivren#joavku+Sem/Group+Sem/Hum+N+Sg+Gen+PxSg1
stivren#orgána+Sem/Org+N+Sg+Gen+PxSg1
stivren#ásahus+Sem/Org+N+Sg+Gen+PxSg1
stivrra#lahttu+Sem/Hum+N+Sg+Gen+PxSg1
stivrrár+Sem/Hum+N+Sg+Gen+PxSg1
stoagan+Sem/Hum+Sem/Ani+N+Sg+Gen+PxSg1
stoahkan#areála+Sem/Plc+N+Sg+Gen+PxSg1
stoahkan#olmmái+Sem/Hum+N+Sg+Gen+PxSg1
stoahkan+N+Sg+Gen+PxSg1
stoahčehat+N+Sg+Gen+PxSg1
stoallju+Sem/Hum+N+Sg+Gen+PxSg1
stoarbma#spálfu+Sem/Ani+N+Sg+Gen+PxSg1
stoarbma+Sem/Wthr+N+Sg+Gen+PxSg1
stoavkkan+Sem/Hum+N+Sg+Gen+PxSg1
stobuhas+Sem/Hum+N+Sg+Gen+PxSg1
stohka#doalli+Sem/Hum+N+Sg+Gen+PxSg1
stohkat+N+Sg+Gen+PxSg1
stohkke#rievdu+Sem/Hum+N+Sg+Gen+PxSg1
stohkke#spálfu+Sem/Ani+N+Sg+Gen+PxSg1
stohkke#čoarvi+Sem/Ani+N+Sg+Gen+PxSg1
stohkki+N+Sg+Gen+PxSg1
stohpo#spálfu+Sem/Ani+N+Sg+Gen+PxSg1
stohpu+Sem/Build+N+Sg+Gen+PxSg1
strandebarmmat+Sem/Hum+N+Sg+Gen+PxSg1
strandebarmmat+Sem/Hum+N+Sg+Gen+PxSg1
stratega+Sem/Hum+N+Sg+Gen+PxSg1
streif#lágideapmi+N+Sg+Gen+PxSg1
strihppu+N+Sg+Gen+PxSg1
struhcca+Sem/Ani+N+Sg+Gen+PxSg1
struktur#bargguhisvuohta+N+Sg+Gen+PxSg1
strutsa+Sem/Ani+N+Sg+Gen+PxSg1
studeanta+Sem/Hum+N+Sg+Gen+PxSg1
studie#inspektevra+Sem/Hum+N+Sg+Gen+PxSg1
stullalas+Sem/Hum+N+Sg+Gen+PxSg1
stumpa+N+Sg+Gen+PxSg1
stumpu+Sem/Hum+N+Sg+Gen+PxSg1
stuollá+N+Sg+Gen+PxSg1
stuor#dáčča+Sem/Hum+N+Sg+Gen+PxSg1
stuor#gára+Sem/Hum+N+Sg+Gen+PxSg1
stuora#giljobaš+Sem/Ani+N+Sg+Gen+PxSg1
stuora#guškkástat+Sem/Ani+N+Sg+Gen+PxSg1
stuora#gáiru+Sem/Ani+N+Sg+Gen+PxSg1
stuora#herttot#váldi+Sem/Org+N+Sg+Gen+PxSg1
stuora#háskil+Sem/Ani+N+Sg+Gen+PxSg1
stuora#loddi+Sem/Ani+N+Sg+Gen+PxSg1
stuora#servodat+Sem/Org+N+Sg+Gen+PxSg1
stuora#servvodat+Sem/Org+N+Sg+Gen+PxSg1
stuora#čoavžžu+Sem/Ani+N+Sg+Gen+PxSg1
stuorat+Sem/Hum+N+Sg+Gen+PxSg1
stuorisvuohta+N+Sg+Gen+PxSg1
stuorisvuođa#áigi+N+Sg+Gen+PxSg1
stuorra#digge#presideanta+Sem/Hum+N+Sg+Gen+PxSg1
stuorra#digge#áirras+Sem/Hum+N+Sg+Gen+PxSg1
stuorra#diggi+Sem/Org+Sem/Build+N+Sg+Gen+PxSg1
stuorra#dállo#eaiggát#duopmo#váldi+Sem/Org+N+Sg+Gen+PxSg1
stuorra#fiehta+Sem/Ani+N+Sg+Gen+PxSg1
stuorra#fápmo#áigi+N+Sg+Gen+PxSg1
stuorra#gilljá+Sem/Ani+N+Sg+Gen+PxSg1
stuorra#guškkástat+Sem/Ani+N+Sg+Gen+PxSg1
stuorra#gáiski+N+Sg+Gen+PxSg1
stuorra#gávpi+Sem/Org+Sem/Plc+N+Sg+Gen+PxSg1
stuorra#gávpot+Sem/Plc+Sem/Org+N+Sg+Gen+PxSg1
stuorra#háskil+Sem/Ani+N+Sg+Gen+PxSg1
stuorra#loddi+Sem/Ani+N+Sg+Gen+PxSg1
stuorra#máđir+N+Sg+Gen+PxSg1
stuorra#neillet+N+Sg+Gen+PxSg1
stuorra#oapmiGen+Sem/Build+Sem/Ani+N+Sg+Gen+PxSg1
stuorra#rásttis+Sem/Ani+N+Sg+Gen+PxSg1
stuorra#servodat+Sem/Org+N+Sg+Gen+PxSg1
stuorra#servvodat+Sem/Org+N+Sg+Gen+PxSg1
stuorra#skuolfi+Sem/Ani+N+Sg+Gen+PxSg1
stuorra#skuvla+Sem/Org+Sem/Build+N+Sg+Gen+PxSg1
stuorra#skáiti+Sem/Ani+N+Sg+Gen+PxSg1
stuorra#sáidi+Sem/Ani+N+Sg+Gen+PxSg1
stuorra#ulli+Sem/Time+N+Sg+Gen+PxSg1
stuorra#vašši+N+Sg+Gen+PxSg1
stuorra#vuoigŋašat+N+Sg+Gen+PxSg1
stuorra#vuojaš+Sem/Ani+N+Sg+Gen+PxSg1
stuorra#válde#áigi+N+Sg+Gen+PxSg1
stuorra#váldi+Sem/Org+N+Sg+Gen+PxSg1
stuorra#čoavžžu+Sem/Ani+N+Sg+Gen+PxSg1
stuorra#čuonjá+Sem/Ani+N+Sg+Gen+PxSg1
stuorra-stoarbma#spálfu+Sem/Ani+N+Sg+Gen+PxSg1
stuorádus+N+Sg+Gen+PxSg1
sturji+N+Sg+Gen+PxSg1
sturrodat#albmadeapmi+N+Sg+Gen+PxSg1
stylista+Sem/Hum+N+Sg+Gen+PxSg1
stába+Sem/Hum+Sem/Group+N+Sg+Gen+PxSg1
stábba#sáidi+Sem/Plc+N+Sg+Gen+PxSg1
stáda#girku+Sem/Org+N+Sg+Gen+PxSg1
stáda#ministtar+Sem/Hum+N+Sg+Gen+PxSg1
stáda#ráđđi+Sem/Org+N+Sg+Gen+PxSg1
stáda#čálli+Sem/Hum+N+Sg+Gen+PxSg1
stáda+Sem/Org+N+Sg+Gen+PxSg1
stággo#bivdi+Sem/Hum+N+Sg+Gen+PxSg1
stággo#oaggun+N+Sg+Gen+PxSg1
stáhkkár+Sem/Hum+N+Sg+Gen+PxSg1
stáhta#advokáhta+Sem/Hum+N+Sg+Gen+PxSg1
stáhta#advokáhta+Sem/Hum+N+Sg+Gen+PxSg1
stáhta#arkiiva+Sem/Org+Sem/Plc+N+Sg+Gen+PxSg1
stáhta#bargi+Sem/Hum+N+Sg+Gen+PxSg1
stáhta#borgár+Sem/Hum+N+Sg+Gen+PxSg1
stáhta#borgárvuohta+N+Sg+Gen+PxSg1
stáhta#doarjja#teáhter+Sem/Org+N+Sg+Gen+PxSg1
stáhta#eana+Sem/Plc+N+Sg+Gen+PxSg1
stáhta#eise#váldi+Sem/Org+N+Sg+Gen+PxSg1
stáhta#galledeapmi+N+Sg+Gen+PxSg1
stáhta#girku+Sem/Org+N+Sg+Gen+PxSg1
stáhta#hálddašeapmi+N+Sg+Gen+PxSg1
stáhta#institušuvdna+Sem/Org+N+Sg+Gen+PxSg1
stáhta#internáhta+Sem/Org+Sem/Plc+N+Sg+Gen+PxSg1
stáhta#lahttu+Sem/Hum+N+Sg+Gen+PxSg1
stáhta#minister+Sem/Hum+N+Sg+Gen+PxSg1
stáhta#ministtar+Sem/Hum+N+Sg+Gen+PxSg1
stáhta#orgána+Sem/Org+N+Sg+Gen+PxSg1
stáhta#ossodat+Sem/Org+Sem/Plc+N+Sg+Gen+PxSg1
stáhta#riekti+Sem/Org+N+Sg+Gen+PxSg1
stáhta#ruhta#ministeriija+Sem/Org+Sem/Plc+N+Sg+Gen+PxSg1
stáhta#ráđđi+Sem/Org+N+Sg+Gen+PxSg1
stáhta#vuovdi+Sem/Plc+N+Sg+Gen+PxSg1
stáhta#váldi+Sem/Org+N+Sg+Gen+PxSg1
stáhta#čálli#lávde#goddi+Sem/Org+N+Sg+Gen+PxSg1
stáhta#čálli+Sem/Hum+N+Sg+Gen+PxSg1
stáhta+Sem/Org+Sem/Plc+N+Sg+Gen+PxSg1
stáhtár+Sem/Hum+N+Sg+Gen+PxSg1
stáidnár+Sem/Ani+N+Sg+Gen+PxSg1
stáinnat+Sem/Ani+N+Sg+Gen+PxSg1
stáinnir+Sem/Ani+N+Sg+Gen+PxSg1
stáinnir+Sem/Ani+N+Sg+Gen+PxSg1
stálle#doaimmahat+Sem/Org+Sem/Plc+N+Sg+Gen+PxSg1
stállu+Sem/Hum+N+Sg+Gen+PxSg1
stálo#boska+N+Sg+Gen+PxSg1
stálo#bárggeš+N+Sg+Gen+PxSg1
stálo#njárga+Sem/Plc+N+Sg+Gen+PxSg1
stálpi+Sem/Ani+N+Sg+Gen+PxSg1
stálu#bursa+N+Sg+Gen+PxSg1
stálu#gáiski+N+Sg+Gen+PxSg1
stálu#seahkka+N+Sg+Gen+PxSg1
stámpa+N+Sg+Gen+PxSg1
stárra+N+Sg+Gen+PxSg1
stárre#dorski+Sem/Ani+N+Sg+Gen+PxSg1
stárre#rutnot+Sem/Ani+N+Sg+Gen+PxSg1
stárrá+N+Sg+Gen+PxSg1
stávru+Sem/Hum+N+Sg+Gen+PxSg1
stávrá#njuiken+N+Sg+Gen+PxSg1
stáđisvuohta+N+Sg+Gen+PxSg1
stáđut+Sem/Hum+N+Sg+Gen+PxSg1
suddan+N+Sg+Gen+PxSg1
suddjen#láset+N+Sg+Gen+PxSg1
suddjen+N+Sg+Gen+PxSg1
suddon+N+Sg+Gen+PxSg1
suddu+N+Sg+Gen+PxSg1
suddui#jorraleapmi+N+Sg+Gen+PxSg1
suhkan+N+Sg+Gen+PxSg1
suhkkes#oaivi+Sem/Ani+N+Sg+Gen+PxSg1
suhkkes#čoarvi+Sem/Ani+N+Sg+Gen+PxSg1
suhkkol#ealli+Sem/Ani+N+Sg+Gen+PxSg1
suhkkol#sátta#viehkan+N+Sg+Gen+PxSg1
suhpe#beaive#loddi+Sem/Ani+N+Sg+Gen+PxSg1
suhpi+N+Sg+Gen+PxSg1
suhči+Sem/Wthr+N+Sg+Gen+PxSg1
suhččejeaddji+Sem/Hum+N+Sg+Gen+PxSg1
suittehat+N+Sg+Gen+PxSg1
suittet+N+Sg+Gen+PxSg1
sullasašvuohta+N+Sg+Gen+PxSg1
sulloš+Sem/Plc+N+Sg+Gen+PxSg1
summalastin+N+Sg+Gen+PxSg1
sumpu+N+Sg+Gen+PxSg1
sundi+Sem/Hum+N+Sg+Gen+PxSg1
suodjalan#berošteaddji+Sem/Hum+N+Sg+Gen+PxSg1
suodjalan#divššár+Sem/Hum+N+Sg+Gen+PxSg1
suodjalan#vuovdi+Sem/Plc+N+Sg+Gen+PxSg1
suodjalan#árvu+N+Sg+Gen+PxSg1
suodjalan#ávdnasat+N+Sg+Gen+PxSg1
suodjaleapmi+N+Sg+Gen+PxSg1
suodjalus#departemeanta+Sem/Org+Sem/Plc+N+Sg+Gen+PxSg1
suodjalus#ministtar+Sem/Hum+N+Sg+Gen+PxSg1
suodjalus#áittardeaddji+Sem/Hum+N+Sg+Gen+PxSg1
suodjalus+Sem/Org+N+Sg+Gen+PxSg1
suodje#báiki+Sem/Plc+N+Sg+Gen+PxSg1
suodje#dilálašvuohta+N+Sg+Gen+PxSg1
suodje#meahcci+N+Sg+Gen+PxSg1
suodje#vuovdi+Sem/Plc+N+Sg+Gen+PxSg1
suodjár+N+Sg+Gen+PxSg1
suohka#nuohtásteapmi+N+Sg+Gen+PxSg1
suohkan#bargi+Sem/Hum+N+Sg+Gen+PxSg1
suohkan#báhppa+Sem/Hum+N+Sg+Gen+PxSg1
suohkan#doavttir+Sem/Hum+N+Sg+Gen+PxSg1
suohkan#fysio#terapevta+Sem/Hum+N+Sg+Gen+PxSg1
suohkan#kasserar+Sem/Hum+N+Sg+Gen+PxSg1
suohkan#lága+Sem/Org+N+Sg+Gen+PxSg1
suohkan#politihkkár+Sem/Hum+N+Sg+Gen+PxSg1
suohkan#stivra#áigodat+Sem/Time+N+Sg+Gen+PxSg1
suohkan#stivra+Sem/Org+N+Sg+Gen+PxSg1
suohkan+Sem/Org+Sem/Plc+N+Sg+Gen+PxSg1
suohkudus+N+Sg+Gen+PxSg1
suohkulan#miessi+Sem/Ani+N+Sg+Gen+PxSg1
suohpa+Sem/Plc+N+Sg+Gen+PxSg1
suohpahas+Sem/Hum+Sem/Ani+N+Sg+Gen+PxSg1
suohpahus+Sem/Hum+Sem/Ani+N+Sg+Gen+PxSg1
suohppá+Sem/Ani+N+Sg+Gen+PxSg1
suohpáhas+Sem/Hum+Sem/Ani+N+Sg+Gen+PxSg1
suohpáhus+Sem/Hum+Sem/Ani+N+Sg+Gen+PxSg1
suohpáš+Sem/Plc+N+Sg+Gen+PxSg1
suoibi+Sem/Hum+N+Sg+Gen+PxSg1
suoidne#beaive#loddi+Sem/Ani+N+Sg+Gen+PxSg1
suoidne#lukti+N+Sg+Gen+PxSg1
suoidne#mánnu+N+Sg+Gen+PxSg1
suoidne#ruhta#rássi+N+Sg+Gen+PxSg1
suoidne#suorsi+Sem/Ani+N+Sg+Gen+PxSg1
suoidne#suorsá+Sem/Ani+N+Sg+Gen+PxSg1
suoidne#vahágat+N+Sg+Gen+PxSg1
suoidne#vihti+N+Sg+Gen+PxSg1
suoidne#šaddu+N+Sg+Gen+PxSg1
suoidni+N+Sg+Gen+PxSg1
suokkardan#šiehtadallan+N+Sg+Gen+PxSg1
suokker+Sem/Hum+N+Sg+Gen+PxSg1
suoksa#jeagil+N+Sg+Gen+PxSg1
suoksa#čurot+Sem/Ani+N+Sg+Gen+PxSg1
suoksa#čurrot+Sem/Ani+N+Sg+Gen+PxSg1
suoksa#čuru+Sem/Ani+N+Sg+Gen+PxSg1
suola#skáiti+Sem/Ani+N+Sg+Gen+PxSg1
suola+Sem/Hum+N+Sg+Gen+PxSg1
suolavuohta+N+Sg+Gen+PxSg1
suolbmudeapmi+N+Sg+Gen+PxSg1
suoldne#máhtu+Sem/Ani+N+Sg+Gen+PxSg1
suoldni+Sem/Wthr+N+Sg+Gen+PxSg1
suolle#báhčči+Sem/Hum+N+Sg+Gen+PxSg1
suolle#vávššár+Sem/Hum+N+Sg+Gen+PxSg1
suollemassan#doallan#geatnegasvuohta+N+Sg+Gen+PxSg1
suollemassan#doallan+N+Sg+Gen+PxSg1
suolo#čoahkáš+Sem/Plc+N+Sg+Gen+PxSg1
suolohas+Sem/Hum+N+Sg+Gen+PxSg1
suolu+Sem/Plc+N+Sg+Gen+PxSg1
suoládeapmi+N+Sg+Gen+PxSg1
suonjan+Sem/Hum+N+Sg+Gen+PxSg1
suonjar#divššohat+Sem/Org+Sem/Plc+N+Sg+Gen+PxSg1
suonjardahttin+N+Sg+Gen+PxSg1
suonjil#sápmelaš+Sem/Hum+N+Sg+Gen+PxSg1
suonti+Sem/Hum+N+Sg+Gen+PxSg1
suopmelaš+Sem/Hum+N+Sg+Gen+PxSg1
suopmilaš+Sem/Hum+N+Sg+Gen+PxSg1
suopmu+Sem/Hum+N+Sg+Gen+PxSg1
suorbma#bađve#rássi+N+Sg+Gen+PxSg1
suorbma#rássi+N+Sg+Gen+PxSg1
suorbma#vázzi+Sem/Hum+N+Sg+Gen+PxSg1
suordna+N+Sg+Gen+PxSg1
suorge#eise#váldi+Sem/Org+N+Sg+Gen+PxSg1
suorge#orgána+Sem/Org+N+Sg+Gen+PxSg1
suorggidahttin+N+Sg+Gen+PxSg1
suorggádat#searvi+Sem/Org+N+Sg+Gen+PxSg1
suorgásuvvan+N+Sg+Gen+PxSg1
suorre#fálli+Sem/Ani+N+Sg+Gen+PxSg1
suorre#hávut+N+Sg+Gen+PxSg1
suorre#njuovčča+Sem/Hum+N+Sg+Gen+PxSg1
suorre#spálfu+Sem/Ani+N+Sg+Gen+PxSg1
suorri+Sem/Plc+N+Sg+Gen+PxSg1
suorsi+Sem/Ani+N+Sg+Gen+PxSg1
suorsá+Sem/Ani+N+Sg+Gen+PxSg1
suorti+Sem/Ani+N+Sg+Gen+PxSg1
suostu+Sem/Hum+N+Sg+Gen+PxSg1
suotna#báidni+N+Sg+Gen+PxSg1
suotnjarastin+N+Sg+Gen+PxSg1
suotnjo#liráš+N+Sg+Gen+PxSg1
suotnjo#ruški+N+Sg+Gen+PxSg1
suotnjo#viroš+Sem/Ani+N+Sg+Gen+PxSg1
suotnjo#čalbmi+N+Sg+Gen+PxSg1
suotnju+Sem/Plc+N+Sg+Gen+PxSg1
suovas#guolli+Sem/Ani+N+Sg+Gen+PxSg1
suovas#luossa+Sem/Ani+N+Sg+Gen+PxSg1
suovka#cihci+Sem/Ani+N+Sg+Gen+PxSg1
suovka+Sem/Plc+N+Sg+Gen+PxSg1
suovri+Sem/Hum+N+Sg+Gen+PxSg1
suovva#buokčan+N+Sg+Gen+PxSg1
suovva#buokči+Sem/Hum+N+Sg+Gen+PxSg1
suovva#gássa#kondenseren+N+Sg+Gen+PxSg1
suovva#gássa#konsenderen+N+Sg+Gen+PxSg1
suovva#rieban+Sem/Ani+N+Sg+Gen+PxSg1
suovva#viidáneapmi+N+Sg+Gen+PxSg1
suovva+Sem/Build+N+Sg+Gen+PxSg1
suovvi+N+Sg+Gen+PxSg1
suovvi+Sem/Wthr+N+Sg+Gen+PxSg1
suođđan+N+Sg+Gen+PxSg1
super#egoGen+Sem/Hum+N+Sg+Gen+PxSg1
super#joavku+Sem/Group+Sem/Hum+N+Sg+Gen+PxSg1
suslaš+Sem/Hum+N+Sg+Gen+PxSg1
suttu#beastin+N+Sg+Gen+PxSg1
suttuhisvuohta+N+Sg+Gen+PxSg1
suttádat+Sem/Wthr+N+Sg+Gen+PxSg1
suv#idja+N+Sg+Gen+PxSg1
suvddár+Sem/Hum+N+Sg+Gen+PxSg1
suvdi+N+Sg+Gen+PxSg1
suvdilvuohta+N+Sg+Gen+PxSg1
suvdin#nákca+N+Sg+Gen+PxSg1
suvdár+Sem/Hum+N+Sg+Gen+PxSg1
suvra#guolli+Sem/Ani+N+Sg+Gen+PxSg1
suvv#idja+N+Sg+Gen+PxSg1
suvvol+Sem/Wthr+N+Sg+Gen+PxSg1
suvččageapmi+N+Sg+Gen+PxSg1
suđi#dáža+Sem/Hum+N+Sg+Gen+PxSg1
suđi#láttán+Sem/Hum+N+Sg+Gen+PxSg1
suđi#rivgu+Sem/Hum+N+Sg+Gen+PxSg1
suđđilaš+Sem/Hum+N+Sg+Gen+PxSg1
sveisejeaddji+Sem/Hum+N+Sg+Gen+PxSg1
sveisen#suddon+N+Sg+Gen+PxSg1
sveisen+N+Sg+Gen+PxSg1
sylinddar#suođđan#iskan+N+Sg+Gen+PxSg1
sympatiija+N+Sg+Gen+PxSg1
symposia+N+Sg+Gen+PxSg1
symptoma+N+Sg+Gen+PxSg1
sypreassa+N+Sg+Gen+PxSg1
sypressa#muorra+N+Sg+Gen+PxSg1
syrialaš+Sem/Hum+N+Sg+Gen+PxSg1
syrialaš-fenikialaš+Sem/Hum+N+Sg+Gen+PxSg1
sábin+Sem/Ani+N+Sg+Gen+PxSg1
sábát+Sem/Time+N+Sg+Gen+PxSg1
sáddat#doalvu+Sem/Hum+N+Sg+Gen+PxSg1
sáddehus+N+Sg+Gen+PxSg1
sáddejeaddji+Sem/Hum+N+Sg+Gen+PxSg1
sádden#golut+N+Sg+Gen+PxSg1
sádden#áigi+N+Sg+Gen+PxSg1
sádden+N+Sg+Gen+PxSg1
sáddo#bossun+N+Sg+Gen+PxSg1
sága#doalli+Sem/Hum+N+Sg+Gen+PxSg1
sága#jođiheaddji+Sem/Hum+N+Sg+Gen+PxSg1
sága#áigiG+N+Sg+Gen+PxSg1
ságastallan#vuoigatvuohta+N+Sg+Gen+PxSg1
ságastallan#áigi+N+Sg+Gen+PxSg1
ságastallan+N+Sg+Gen+PxSg1
ságge#čoarvi+Sem/Ani+N+Sg+Gen+PxSg1
sáhco#meahkástat+Sem/Ani+N+Sg+Gen+PxSg1
sáhkkiivuohta+N+Sg+Gen+PxSg1
sáhkko#cealkin+N+Sg+Gen+PxSg1
sáhpal#rássi+N+Sg+Gen+PxSg1
sáhpal+N+Sg+Gen+PxSg1
sáhpelat+N+Sg+Gen+PxSg1
sáhpit+Sem/Hum+N+Sg+Gen+PxSg1
sáhppasat+N+Sg+Gen+PxSg1
sáhppes#jieret+N+Sg+Gen+PxSg1
sáhpán#doalli+Sem/Hum+N+Sg+Gen+PxSg1
sáhpán#fálli+Sem/Hum+N+Sg+Gen+PxSg1
sáhpán#hávut+N+Sg+Gen+PxSg1
sáhpán#skuolfi+Sem/Hum+N+Sg+Gen+PxSg1
sáhpán#čivga+Sem/Hum+N+Sg+Gen+PxSg1
sáhpán+Sem/Hum+N+Sg+Gen+PxSg1
sáhtto#olmmái+Sem/Hum+N+Sg+Gen+PxSg1
sáhttolaš+Sem/Hum+N+Sg+Gen+PxSg1
sáhtánG+N+Sg+Gen+PxSg1
sáide#bossu+Sem/Hum+N+Sg+Gen+PxSg1
sáide#báiki+Sem/Hum+N+Sg+Gen+PxSg1
sáide#fális+Sem/Hum+N+Sg+Gen+PxSg1
sáide#lágga+Sem/Hum+N+Sg+Gen+PxSg1
sáidi+Sem/Hum+N+Sg+Gen+PxSg1
sáigo#vuolpu+N+Sg+Gen+PxSg1
sáite#bálkesteaddji+Sem/Hum+N+Sg+Gen+PxSg1
sáite#bálkesteapmi+N+Sg+Gen+PxSg1
sáiva#bivdo#hálddašeapmi+N+Sg+Gen+PxSg1
sáiva#cáhce#biologa+Sem/Hum+N+Sg+Gen+PxSg1
sáiva#guolli+Sem/Hum+N+Sg+Gen+PxSg1
sáiva#guolásteapmi+N+Sg+Gen+PxSg1
sáiva#čáhce#biebman+N+Sg+Gen+PxSg1
sáiva#čáhce#guolli+Sem/Hum+N+Sg+Gen+PxSg1
sákkil+N+Sg+Gen+PxSg1
sákkin#beahci+N+Sg+Gen+PxSg1
sákkin+N+Sg+Gen+PxSg1
sálbma#lávlun+N+Sg+Gen+PxSg1
sállejeaddji+N+Sg+Gen+PxSg1
sálmma#lávlun+N+Sg+Gen+PxSg1
sálte#guolli+Sem/Hum+N+Sg+Gen+PxSg1
sálte#jeagil+N+Sg+Gen+PxSg1
sálte#luossa+Sem/Hum+N+Sg+Gen+PxSg1
sálte#suoidni+N+Sg+Gen+PxSg1
sálte#čuovža+Sem/Hum+N+Sg+Gen+PxSg1
sálten+N+Sg+Gen+PxSg1
sálttos#šaddu+Sem/Hum+N+Sg+Gen+PxSg1
sálvan#divri+Sem/Hum+N+Sg+Gen+PxSg1
sáme#bárdni+Sem/Hum+N+Sg+Gen+PxSg1
sáme#demokráhtta+Sem/Hum+N+Sg+Gen+PxSg1
sáme#digge#joavku+Sem/Group+Sem/Hum+N+Sg+Gen+PxSg1
sáme#digge#politihkkár+Sem/Hum+N+Sg+Gen+PxSg1
sáme#digge#presideanta+Sem/Hum+N+Sg+Gen+PxSg1
sáme#digge#ráđđi+Sem/Org+N+Sg+Gen+PxSg1
sáme#digge#áirras+Sem/Hum+N+Sg+Gen+PxSg1
sáme#diggi+Sem/Org+Sem/Build+N+Sg+Gen+PxSg1
sáme#eanet#lohku+Sem/Hum+N+Sg+Gen+PxSg1
sáme#eanádat+Sem/Hum+N+Sg+Gen+PxSg1
sáme#fáldi+Sem/Hum+N+Sg+Gen+PxSg1
sáme#gelbbolašvuohta+N+Sg+Gen+PxSg1
sáme#giel#dulka+Sem/Hum+N+Sg+Gen+PxSg1
sáme#giel#geavaheapmi+N+Sg+Gen+PxSg1
sáme#giel#gelbbolašvuohta+N+Sg+Gen+PxSg1
sáme#giel#hálli+Sem/Hum+N+Sg+Gen+PxSg1
sáme#giel#oahpaheaddji+Sem/Hum+N+Sg+Gen+PxSg1
sáme#gilli+Sem/Hum+N+Sg+Gen+PxSg1
sáme#lávde#goddi+Sem/Org+N+Sg+Gen+PxSg1
sáme#ministtar+Sem/Hum+N+Sg+Gen+PxSg1
sáme#musea+Sem/Hum+N+Sg+Gen+PxSg1
sáme#muséa+Sem/Hum+N+Sg+Gen+PxSg1
sáme#mánná+Sem/Hum+N+Sg+Gen+PxSg1
sáme#nieida+Sem/Hum+N+Sg+Gen+PxSg1
sáme#nisu+Sem/Hum+N+Sg+Gen+PxSg1
sáme#nuorraGen+Sem/Hum+N+Sg+Gen+PxSg1
sáme#politihkar+Sem/Hum+N+Sg+Gen+PxSg1
sáme#politihkkár+Sem/Hum+N+Sg+Gen+PxSg1
sáme#searvi+Sem/Org+N+Sg+Gen+PxSg1
sáme#searvvuš+Sem/Org+N+Sg+Gen+PxSg1
sáme#servodat+Sem/Hum+N+Sg+Gen+PxSg1
sáme#skuvla+Sem/Org+Sem/Build+N+Sg+Gen+PxSg1
sáme#timoteija+N+Sg+Gen+PxSg1
sáme#vearro#duottar+Sem/Plc+N+Sg+Gen+PxSg1
sáme#vearro#eana+Sem/Hum+N+Sg+Gen+PxSg1
sáme#vuoigatvuođa#lávde#goddi+Sem/Org+N+Sg+Gen+PxSg1
sáme#vuotna+Sem/Hum+N+Sg+Gen+PxSg1
sáme#válga#stivra+Sem/Org+N+Sg+Gen+PxSg1
sáme#álbmot+Sem/Hum+N+Sg+Gen+PxSg1
sáme#ávvudeapmi+N+Sg+Gen+PxSg1
sáme#čiegus#čalbmi+N+Sg+Gen+PxSg1
sámel#eana+Sem/Hum+N+Sg+Gen+PxSg1
sámel#oaivi+Sem/Hum+N+Sg+Gen+PxSg1
sámel#ruvdo#rássi+N+Sg+Gen+PxSg1
sámevuohta+N+Sg+Gen+PxSg1
sámi#eana+Sem/Hum+N+Sg+Gen+PxSg1
sámi#radio+Sem/Org+N+Sg+Gen+PxSg1
sámi#rádio+Sem/Org+N+Sg+Gen+PxSg1
sámi#siida+Sem/Hum+N+Sg+Gen+PxSg1
sámi#sohka+Sem/Hum+N+Sg+Gen+PxSg1
sámi#vánddis+Sem/Hum+N+Sg+Gen+PxSg1
sámil+N+Sg+Gen+PxSg1
sámivuohta+N+Sg+Gen+PxSg1
sámmál#jeagil+N+Sg+Gen+PxSg1
sámmál+N+Sg+Gen+PxSg1
sámojeda+Sem/Hum+N+Sg+Gen+PxSg1
sámpá+N+Sg+Gen+PxSg1
sánddat+Sem/Hum+N+Sg+Gen+PxSg1
sánádeapmi+N+Sg+Gen+PxSg1
sápmelaš+Sem/Hum+N+Sg+Gen+PxSg1
sápmelašvuohta+N+Sg+Gen+PxSg1
sápmiG+N+Sg+Gen+PxSg1
sáppát+Sem/Hum+N+Sg+Gen+PxSg1
sárdne#almmái+Sem/Hum+N+Sg+Gen+PxSg1
sárdne#olmmái+Sem/Hum+N+Sg+Gen+PxSg1
sárdnideaddji+Sem/Hum+N+Sg+Gen+PxSg1
sárdnumuš+N+Sg+Gen+PxSg1
sárdnun#áigi+Sem/Hum+N+Sg+Gen+PxSg1
sárgga#čielgi+Sem/Hum+N+Sg+Gen+PxSg1
sárggon+N+Sg+Gen+PxSg1
sárgun#diibmu+Sem/Hum+N+Sg+Gen+PxSg1
sárgun+N+Sg+Gen+PxSg1
sártnodeapmi+N+Sg+Gen+PxSg1
sásaš+Sem/Hum+N+Sg+Gen+PxSg1
sássa+Sem/Hum+N+Sg+Gen+PxSg1
sátne#buvttadeapmi+N+Sg+Gen+PxSg1
sátne#doalvu+Sem/Hum+N+Sg+Gen+PxSg1
sátne#dovdan+N+Sg+Gen+PxSg1
sátne#friddjavuohta+N+Sg+Gen+PxSg1
sátne#geahččaleapmi+N+Sg+Gen+PxSg1
sátne#gieđahallan+N+Sg+Gen+PxSg1
sátne#jođiheaddji#árválus+Sem/Hum+N+Sg+Gen+PxSg1
sátne#jođiheaddji+Sem/Hum+N+Sg+Gen+PxSg1
sátne#meannudeapmi+N+Sg+Gen+PxSg1
sátne#ráhkadeapmi+N+Sg+Gen+PxSg1
sátne#viđásteapmi+N+Sg+Gen+PxSg1
sátne#vuorká+Sem/Plc+N+Sg+Gen+PxSg1
sátta#godde#jođiheaddji+Sem/Hum+N+Sg+Gen+PxSg1
sátta#goddi+Sem/Org+N+Sg+Gen+PxSg1
sátta#olmmoš+Sem/Hum+N+Sg+Gen+PxSg1
sátta#olmmái+Sem/Hum+N+Sg+Gen+PxSg1
sátta#viehkan+N+Sg+Gen+PxSg1
sátta#čuoigan+N+Sg+Gen+PxSg1
sáttat#almmái+Sem/Hum+N+Sg+Gen+PxSg1
sáttat#olmmái+Sem/Hum+N+Sg+Gen+PxSg1
sáttat#viehkan+N+Sg+Gen+PxSg1
sátto#bodni+Sem/Plc+N+Sg+Gen+PxSg1
sátto#gollan+N+Sg+Gen+PxSg1
sátto#gáddi+Sem/Plc+N+Sg+Gen+PxSg1
sátto#meahcci+N+Sg+Gen+PxSg1
sátto#áhpi+Sem/Plc+N+Sg+Gen+PxSg1
sávaldat+N+Sg+Gen+PxSg1
sávja#hávda+Sem/Ani+N+Sg+Gen+PxSg1
sávlla#loddi+Sem/Ani+N+Sg+Gen+PxSg1
sávlla+Sem/Ani+N+Sg+Gen+PxSg1
sávolaš+Sem/Hum+N+Sg+Gen+PxSg1
sávrivuohta+N+Sg+Gen+PxSg1
sávza#eadni+Sem/Ani+N+Sg+Gen+PxSg1
sávza#geahčči+Sem/Hum+N+Sg+Gen+PxSg1
sávza+Sem/Ani+N+Sg+Gen+PxSg1
sávzza#rássi+N+Sg+Gen+PxSg1
sávzza#sinut+N+Sg+Gen+PxSg1
sáđgi+Sem/Plc+N+Sg+Gen+PxSg1
sáŋgár+Sem/Hum+N+Sg+Gen+PxSg1
tabealla#vuoiti+N+Sg+Gen+PxSg1
taiga+Sem/Plc+N+Sg+Gen+PxSg1
taleanta+Sem/Hum+N+Sg+Gen+PxSg1
tamariska#muorra+N+Sg+Gen+PxSg1
tamariska#šaddu+N+Sg+Gen+PxSg1
tampoŋŋa+N+Sg+Gen+PxSg1
tapisseriija+Sem/Org+Sem/Plc+N+Sg+Gen+PxSg1
tariffa#šiehtadallan+N+Sg+Gen+PxSg1
tater+Sem/Hum+N+Sg+Gen+PxSg1
teadja#miestta+N+Sg+Gen+PxSg1
teaksta#gieđahallan+N+Sg+Gen+PxSg1
teaksta#nuppástuhttin+N+Sg+Gen+PxSg1
team+Sem/Group+Sem/Hum+N+Sg+Gen+PxSg1
teknihkar+Sem/Hum+N+Sg+Gen+PxSg1
teknihkka#hoavda+Sem/Hum+N+Sg+Gen+PxSg1
teknihkkár+Sem/Hum+N+Sg+Gen+PxSg1
teknokratiija+Sem/Group+Sem/Hum+N+Sg+Gen+PxSg1
teknologa+Sem/Hum+N+Sg+Gen+PxSg1
teksten+N+Sg+Gen+PxSg1
tekstiila#konverteren+N+Sg+Gen+PxSg1
tele#guovddáš+Sem/Plc+N+Sg+Gen+PxSg1
tele#lágádus+Sem/Org+N+Sg+Gen+PxSg1
telefon#guovddáš+Sem/Plc+N+Sg+Gen+PxSg1
telefon#hupman+N+Sg+Gen+PxSg1
telefon#hállan+N+Sg+Gen+PxSg1
telefon#oktavuohta+N+Sg+Gen+PxSg1
telefon#ságastallan+N+Sg+Gen+PxSg1
telegráfa+Sem/Build+N+Sg+Gen+PxSg1
tempel+N+Sg+Gen+PxSg1
temperatuvra+N+Sg+Gen+PxSg1
tempus+N+Sg+Gen+PxSg1
tendeansa#girjjálašvuohta+N+Sg+Gen+PxSg1
tenná#juhkki+Sem/Hum+N+Sg+Gen+PxSg1
teokratiija+Sem/Group+Sem/Hum+N+Sg+Gen+PxSg1
teologa+Sem/Hum+N+Sg+Gen+PxSg1
teoriija#oahpaheaddji+Sem/Hum+N+Sg+Gen+PxSg1
teosofa+Sem/Hum+N+Sg+Gen+PxSg1
terapevta+Sem/Hum+N+Sg+Gen+PxSg1
termiidna+Sem/Time+N+Sg+Gen+PxSg1
terminologa+Sem/Hum+N+Sg+Gen+PxSg1
terminála+Sem/Build+N+Sg+Gen+PxSg1
termo#kopiastin+N+Sg+Gen+PxSg1
termo#kopieren+N+Sg+Gen+PxSg1
termo#máŋgen+N+Sg+Gen+PxSg1
territoria+Sem/Plc+N+Sg+Gen+PxSg1
terrorista+Sem/Hum+N+Sg+Gen+PxSg1
tessalonikalaš+Sem/Hum+N+Sg+Gen+PxSg1
teáhter#bargi+Sem/Hum+N+Sg+Gen+PxSg1
teáhter#hoavda+Sem/Hum+N+Sg+Gen+PxSg1
teáhter#hárjehallan+N+Sg+Gen+PxSg1
teáhter#joavku+Sem/Group+Sem/Hum+N+Sg+Gen+PxSg1
teáhter+Sem/Org+Sem/Plc+N+Sg+Gen+PxSg1
tiggár+Sem/Hum+N+Sg+Gen+PxSg1
tiibma+Sem/Time+N+Sg+Gen+PxSg1
tiibmu+Sem/Time+N+Sg+Gen+PxSg1
tiida#osku+N+Sg+Gen+PxSg1
tiipa+Sem/Hum+N+Sg+Gen+PxSg1
timokratiija+Sem/Group+Sem/Hum+N+Sg+Gen+PxSg1
timoteija+N+Sg+Gen+PxSg1
timotemos+N+Sg+Gen+PxSg1
tivoliija+Sem/Org+Sem/Event+N+Sg+Gen+PxSg1
tiŋga+Sem/Hum+Sem/Ani+Sem/Build+Sem/Txt+N+Sg+Gen+PxSg1
toleránsa#guovlu+Sem/Plc+N+Sg+Gen+PxSg1
tomta#láigoheaddji+Sem/Hum+N+Sg+Gen+PxSg1
tomta+Sem/Plc+N+Sg+Gen+PxSg1
tomáhtta+N+Sg+Gen+PxSg1
tonna#guolli+Sem/Ani+N+Sg+Gen+PxSg1
topográfa+Sem/Hum+N+Sg+Gen+PxSg1
toppscorer+Sem/Hum+N+Sg+Gen+PxSg1
toska+Sem/Hum+N+Sg+Gen+PxSg1
tradenoma+Sem/Hum+N+Sg+Gen+PxSg1
trampoliidna+N+Sg+Gen+PxSg1
tranfušuvdna#dálkun+N+Sg+Gen+PxSg1
transfušuvdna#dálkun+N+Sg+Gen+PxSg1
transmišuvdna#liekkas#suođđan+N+Sg+Gen+PxSg1
trompehta+N+Sg+Gen+PxSg1
tropihkka+N+Sg+Gen+PxSg1
trumpehta+N+Sg+Gen+PxSg1
truolla#boska+N+Sg+Gen+PxSg1
truolla+Sem/Hum+N+Sg+Gen+PxSg1
tuiskuG+N+Sg+Gen+PxSg1
tulipána+N+Sg+Gen+PxSg1
tulján+Sem/Hum+N+Sg+Gen+PxSg1
tuljár+Sem/Hum+N+Sg+Gen+PxSg1
tulját+Sem/Hum+N+Sg+Gen+PxSg1
tulka+Sem/Hum+N+Sg+Gen+PxSg1
tulpána+N+Sg+Gen+PxSg1
tunealla#tiŋga+Sem/Build+N+Sg+Gen+PxSg1
tuollu+Sem/Org+Sem/Build+N+Sg+Gen+PxSg1
tuollu+Sem/Org+Sem/Plc+N+Sg+Gen+PxSg1
tuollár+Sem/Hum+N+Sg+Gen+PxSg1
turisma#fitnodat+Sem/Org+N+Sg+Gen+PxSg1
turista#báiki+Sem/Plc+N+Sg+Gen+PxSg1
turista#fitnodat+Sem/Org+N+Sg+Gen+PxSg1
turista+Sem/Hum+N+Sg+Gen+PxSg1
turnipsa+N+Sg+Gen+PxSg1
turnus#doavttir+Sem/Hum+N+Sg+Gen+PxSg1
turtel#duvvá+Sem/Hum+Sem/Ani+N+Sg+Gen+PxSg1
turtil#duvvá+Sem/Hum+Sem/Ani+N+Sg+Gen+PxSg1
tyatiralaš+Sem/Hum+N+Sg+Gen+PxSg1
typográfa+Sem/Hum+N+Sg+Gen+PxSg1
tyránna+Sem/Hum+N+Sg+Gen+PxSg1
tákse#orustan#sadji+Sem/Plc+N+Sg+Gen+PxSg1
tákse#vuoddji+Sem/Hum+N+Sg+Gen+PxSg1
táksi#vuoddji+Sem/Hum+N+Sg+Gen+PxSg1
táŋggat+N+Sg+Gen+PxSg1
udjuvuohta+N+Sg+Gen+PxSg1
udmurta+Sem/Hum+N+Sg+Gen+PxSg1
udnohisvuohta+N+Sg+Gen+PxSg1
udnonvuohta+N+Sg+Gen+PxSg1
udnu+N+Sg+Gen+PxSg1
uhca#buokča+Sem/Ani+N+Sg+Gen+PxSg1
uhca#cihci+Sem/Ani+N+Sg+Gen+PxSg1
uhca#gilljá+Sem/Ani+N+Sg+Gen+PxSg1
uhca#mánná+Sem/Hum+N+Sg+Gen+PxSg1
uhca#viroš+Sem/Ani+N+Sg+Gen+PxSg1
uhcahaš+Sem/Hum+N+Sg+Gen+PxSg1
uhccivuohta+N+Sg+Gen+PxSg1
uhcidahtti+N+Sg+Gen+PxSg1
uhcideaddji+N+Sg+Gen+PxSg1
uhcit#lohku+Sem/Hum+Sem/Group+N+Sg+Gen+PxSg1
uksa#biellu+N+Sg+Gen+PxSg1
uksa#fákta+Sem/Hum+N+Sg+Gen+PxSg1
ulbmil#joavku+Sem/Group+Sem/Hum+N+Sg+Gen+PxSg1
ulda+Sem/Hum+N+Sg+Gen+PxSg1
ulli#mearra+N+Sg+Gen+PxSg1
ulli+Sem/Time+N+Sg+Gen+PxSg1
ullo#beana+Sem/Ani+N+Sg+Gen+PxSg1
ullo#oaivi+N+Sg+Gen+PxSg1
ullo#ruošši+N+Sg+Gen+PxSg1
ultrafioleahtta#suonjardeapmi+N+Sg+Gen+PxSg1
ultravioleahtta#suonjardeapmi+N+Sg+Gen+PxSg1
ummol#cizáš+Sem/Ani+N+Sg+Gen+PxSg1
unddar+Sem/Hum+N+Sg+Gen+PxSg1
unduláhta+Sem/Ani+N+Sg+Gen+PxSg1
unduláhtta+Sem/Ani+N+Sg+Gen+PxSg1
uniovdna+Sem/Org+Sem/Plc+N+Sg+Gen+PxSg1
universiteahtta+Sem/Org+Sem/Build+N+Sg+Gen+PxSg1
universitehta#areála+Sem/Plc+N+Sg+Gen+PxSg1
universitehta#buohcce#viessu+Sem/Org+Sem/Build+N+Sg+Gen+PxSg1
universitehta#musea+Sem/Org+Sem/Build+N+Sg+Gen+PxSg1
universitehta#muséa+Sem/Org+Sem/Build+N+Sg+Gen+PxSg1
universitehta+Sem/Org+Sem/Build+N+Sg+Gen+PxSg1
universála#geniijaGen+Sem/Hum+N+Sg+Gen+PxSg1
unna#mánná+Sem/Hum+N+Sg+Gen+PxSg1
unna#oappáš+Sem/Hum+N+Sg+Gen+PxSg1
unna#vieljaš+Sem/Hum+N+Sg+Gen+PxSg1
unna#vuoigŋašat+N+Sg+Gen+PxSg1
unnahaš+Sem/Hum+N+Sg+Gen+PxSg1
unnit#logu#álbmot#joavku+Sem/Group+Sem/Hum+N+Sg+Gen+PxSg1
unnit#logu#álbmot+Sem/Hum+Sem/Group+N+Sg+Gen+PxSg1
unnit#lohko#lávde#goddi+Sem/Org+N+Sg+Gen+PxSg1
unnit#lohko#ráđđehus+Sem/Org+N+Sg+Gen+PxSg1
unnit#lohku+Sem/Hum+Sem/Group+N+Sg+Gen+PxSg1
unnit#álbmot+Sem/Hum+Sem/Group+N+Sg+Gen+PxSg1
unnit#čearda+Sem/Group+Sem/Hum+N+Sg+Gen+PxSg1
unnivuohta+N+Sg+Gen+PxSg1
unnoraš+Sem/Hum+N+Sg+Gen+PxSg1
unohasvuohta+N+Sg+Gen+PxSg1
upmol#cizáš+Sem/Ani+N+Sg+Gen+PxSg1
ur#máhkár+Sem/Hum+N+Sg+Gen+PxSg1
uradas+Sem/Hum+N+Sg+Gen+PxSg1
urbil+Sem/Ani+N+Sg+Gen+PxSg1
urbmi+Sem/Hum+N+Sg+Gen+PxSg1
urbán+N+Sg+Gen+PxSg1
urggut+N+Sg+Gen+PxSg1
urká+Sem/Hum+Sem/Ani+N+Sg+Gen+PxSg1
ustibaš+Sem/Hum+N+Sg+Gen+PxSg1
ustit+Sem/Hum+N+Sg+Gen+PxSg1
ustitlašvuohta+N+Sg+Gen+PxSg1
ustitvuohta+N+Sg+Gen+PxSg1
uvdnu+Sem/Ani+N+Sg+Gen+PxSg1
uvhlu+Sem/Ani+N+Sg+Gen+PxSg1
uvja#báiki+Sem/Plc+N+Sg+Gen+PxSg1
uvja#siidu+Sem/Ani+N+Sg+Gen+PxSg1
uvja#čielgi+Sem/Ani+N+Sg+Gen+PxSg1
uvllo#rássi+N+Sg+Gen+PxSg1
uvlo#hávut+N+Sg+Gen+PxSg1
uvlu+Sem/Ani+N+Sg+Gen+PxSg1
uđámat+Sem/Ani+N+Sg+Gen+PxSg1
vadnin+Sem/Ani+N+Sg+Gen+PxSg1
vahcaG+N+Sg+Gen+PxSg1
vahkko#beaivi+Sem/Time+N+Sg+Gen+PxSg1
vahkko#diibmu+Sem/Time+N+Sg+Gen+PxSg1
vahkko#lahkki+Sem/Time+N+Sg+Gen+PxSg1
vahkko#loahppa+Sem/Time+N+Sg+Gen+PxSg1
vahkku+N+Sg+Gen+PxSg1
vahkku+Sem/Time+N+Sg+Gen+PxSg1
vahku#loahppa+Sem/Time+N+Sg+Gen+PxSg1
vahát#ealli+Sem/Ani+N+Sg+Gen+PxSg1
vahát#laboratoria+Sem/Org+Sem/Plc+N+Sg+Gen+PxSg1
vajálgeahtes#násti+N+Sg+Gen+PxSg1
vaktel#loddi+Sem/Ani+N+Sg+Gen+PxSg1
valas+Sem/Ani+N+Sg+Gen+PxSg1
vallji#jahkodat+Sem/Time+N+Sg+Gen+PxSg1
vallji#servodat+Sem/Org+N+Sg+Gen+PxSg1
valljivuohta+N+Sg+Gen+PxSg1
valve#ealli+Sem/Ani+N+Sg+Gen+PxSg1
valástallan+N+Sg+Gen+PxSg1
valáštallan#lihttu+Sem/Org+N+Sg+Gen+PxSg1
valáštallan#máhtu#hárjehallan+N+Sg+Gen+PxSg1
valáštallan#searvi+Sem/Org+N+Sg+Gen+PxSg1
valáštallan+N+Sg+Gen+PxSg1
valáštalli+N+Sg+Gen+PxSg1
valášteaddji+Sem/Hum+N+Sg+Gen+PxSg1
vanillja+N+Sg+Gen+PxSg1
varas#mállásat+N+Sg+Gen+PxSg1
varis#boazu+Sem/Ani+N+Sg+Gen+PxSg1
varis#mieđaš#eatni+Sem/Ani+N+Sg+Gen+PxSg1
varis#mieđaš+Sem/Ani+N+Sg+Gen+PxSg1
varis+Sem/Ani+N+Sg+Gen+PxSg1
varit+Sem/Ani+N+Sg+Gen+PxSg1
varjága+Sem/Hum+N+Sg+Gen+PxSg1
varra#addi+Sem/Hum+N+Sg+Gen+PxSg1
varra#beana+Sem/Ani+N+Sg+Gen+PxSg1
varra#dahppon+N+Sg+Gen+PxSg1
varra#dollejeaddji+Sem/Hum+N+Sg+Gen+PxSg1
varra#iskan+N+Sg+Gen+PxSg1
varra#johtin+N+Sg+Gen+PxSg1
varra#ruohtas+N+Sg+Gen+PxSg1
varra#sirdin+N+Sg+Gen+PxSg1
varra#várbu+N+Sg+Gen+PxSg1
varra#čoarvi+Sem/Ani+N+Sg+Gen+PxSg1
varris+Sem/Ani+N+Sg+Gen+PxSg1
vasmi+Sem/Wthr+N+Sg+Gen+PxSg1
vazadat+Sem/Wthr+N+Sg+Gen+PxSg1
vazádat+Sem/Wthr+N+Sg+Gen+PxSg1
vaŋki+Sem/Hum+N+Sg+Gen+PxSg1
vašolaš+Sem/Hum+N+Sg+Gen+PxSg1
vašálaš+Sem/Hum+N+Sg+Gen+PxSg1
vađđa+Sem/Plc+N+Sg+Gen+PxSg1
vašši+N+Sg+Gen+PxSg1
vaššivuohta+N+Sg+Gen+PxSg1
vaššolat+Sem/Wthr+N+Sg+Gen+PxSg1
vaššu+Sem/Wthr+N+Sg+Gen+PxSg1
veabel+Sem/Hum+N+Sg+Gen+PxSg1
veadde#muorji+N+Sg+Gen+PxSg1
veaddin#geatnegasvuohta+N+Sg+Gen+PxSg1
veaddin#sadji+Sem/Plc+N+Sg+Gen+PxSg1
veaddjájeaddji+Sem/Hum+N+Sg+Gen+PxSg1
veadjemeahttunvuohta+N+Sg+Gen+PxSg1
veagadat#čáliheapmi+N+Sg+Gen+PxSg1
veagadat+Sem/Hum+N+Sg+Gen+PxSg1
veagal#doalvun+N+Sg+Gen+PxSg1
veagal#oamasteapmi+N+Sg+Gen+PxSg1
veagal#váldin+N+Sg+Gen+PxSg1
veagal#čađaheapmi+N+Sg+Gen+PxSg1
veahka#goddi+Sem/Group+Sem/Hum+N+Sg+Gen+PxSg1
veahka+Sem/Hum+Sem/Group+N+Sg+Gen+PxSg1
veahkadat#čáliheapmi+N+Sg+Gen+PxSg1
veahkadat+Sem/Hum+Sem/Group+N+Sg+Gen+PxSg1
veahkaválddálašvuohta+N+Sg+Gen+PxSg1
veahkeheaddji+N+Sg+Gen+PxSg1
veahkke#bargi+Sem/Hum+N+Sg+Gen+PxSg1
veahkke#dikšu+Sem/Hum+N+Sg+Gen+PxSg1
veahkke#divššár+Sem/Hum+N+Sg+Gen+PxSg1
veahkke#hoavda+Sem/Hum+N+Sg+Gen+PxSg1
veahkke#luohkká+Sem/Group+Sem/Hum+N+Sg+Gen+PxSg1
veahkke#neavvo#geavaheapmi+N+Sg+Gen+PxSg1
veahkke#neavvu#geavaheapmi+N+Sg+Gen+PxSg1
veahkke#organisašuvdna+Sem/Org+N+Sg+Gen+PxSg1
veahkke#professor+Sem/Hum+N+Sg+Gen+PxSg1
veahkke#ráđđe#almmái+Sem/Hum+N+Sg+Gen+PxSg1
veahkke#skuvla+Sem/Org+Sem/Plc+N+Sg+Gen+PxSg1
veahkke#ásahus+Sem/Org+N+Sg+Gen+PxSg1
veahkki+Sem/Hum+N+Sg+Gen+PxSg1
veahkkivuohta+N+Sg+Gen+PxSg1
veahkkáivuohta+N+Sg+Gen+PxSg1
veahtta#čáhce#guolli+Sem/Ani+N+Sg+Gen+PxSg1
veahčir#šlivgen+N+Sg+Gen+PxSg1
veaiga+Sem/Hum+N+Sg+Gen+PxSg1
veaige#fálli+Sem/Ani+N+Sg+Gen+PxSg1
veaige#guovssu+Sem/Time+N+Sg+Gen+PxSg1
veaige#roađđi+Sem/Wthr+N+Sg+Gen+PxSg1
veaigiG+N+Sg+Gen+PxSg1
veaika#vuoidan+N+Sg+Gen+PxSg1
veaike#gearpmaš+Sem/Ani+N+Sg+Gen+PxSg1
veajet+Sem/Ani+N+Sg+Gen+PxSg1
veajuidahttin#ásahus+Sem/Org+N+Sg+Gen+PxSg1
veajuiduhttin+N+Sg+Gen+PxSg1
vealaheapmi+N+Sg+Gen+PxSg1
vealahus+N+Sg+Gen+PxSg1
vealge#bearran+N+Sg+Gen+PxSg1
vealge#golut+N+Sg+Gen+PxSg1
vealge#juohkin+N+Sg+Gen+PxSg1
vealge#logahallan+N+Sg+Gen+PxSg1
vealge#luoitin+N+Sg+Gen+PxSg1
vealge#máksin+N+Sg+Gen+PxSg1
vealge#oaguheapmi+N+Sg+Gen+PxSg1
vealge#olmmoš+Sem/Hum+N+Sg+Gen+PxSg1
vealggás#oastin+N+Sg+Gen+PxSg1
vealggás#vuovdin+N+Sg+Gen+PxSg1
vealgái#bidjan+N+Sg+Gen+PxSg1
vealla+N+Sg+Gen+PxSg1
vealsi+Sem/Hum+N+Sg+Gen+PxSg1
vealči+Sem/Hum+N+Sg+Gen+PxSg1
veanzi+Sem/Hum+N+Sg+Gen+PxSg1
veardádus+N+Sg+Gen+PxSg1
vearjjohuhttin+N+Sg+Gen+PxSg1
vearjo#geatnegasvuohta+N+Sg+Gen+PxSg1
vearjo#nuolaheapmi+N+Sg+Gen+PxSg1
vearra+Sem/Plc+N+Sg+Gen+PxSg1
vearre#dahkki+Sem/Hum+N+Sg+Gen+PxSg1
vearrivuohta+N+Sg+Gen+PxSg1
vearro#boanda+Sem/Hum+N+Sg+Gen+PxSg1
vearro#dahkki+Sem/Hum+N+Sg+Gen+PxSg1
vearro#direktoráhtta+Sem/Org+Sem/Plc+N+Sg+Gen+PxSg1
vearro#doaimmahat+Sem/Org+Sem/Plc+N+Sg+Gen+PxSg1
vearro#duottar+Sem/Plc+N+Sg+Gen+PxSg1
vearro#eana+Sem/Plc+N+Sg+Gen+PxSg1
vearro#friddjavuohta+N+Sg+Gen+PxSg1
vearro#fáldi+Sem/Hum+N+Sg+Gen+PxSg1
vearro#geassi+Sem/Hum+N+Sg+Gen+PxSg1
vearro#geassin+N+Sg+Gen+PxSg1
vearro#guite#čálli+Sem/Hum+N+Sg+Gen+PxSg1
vearro#guoddi+Sem/Hum+N+Sg+Gen+PxSg1
vearro#guoddin+N+Sg+Gen+PxSg1
vearro#gáibideaddji+Sem/Hum+N+Sg+Gen+PxSg1
vearro#gáibideapmi+N+Sg+Gen+PxSg1
vearro#hoavda+Sem/Hum+N+Sg+Gen+PxSg1
vearro#jahki+Sem/Time+N+Sg+Gen+PxSg1
vearro#máksi+Sem/Hum+N+Sg+Gen+PxSg1
vearro#ráhto#ásahus+Sem/Org+N+Sg+Gen+PxSg1
vearro#sápmelaš+Sem/Hum+N+Sg+Gen+PxSg1
vearro#váldi+Sem/Org+N+Sg+Gen+PxSg1
vearro#váldi+Sem/Hum+N+Sg+Gen+PxSg1
vearro#ássan+N+Sg+Gen+PxSg1
vearro#ášše#meannudeaddji+Sem/Hum+N+Sg+Gen+PxSg1
vearroheapmi+N+Sg+Gen+PxSg1
vearstá+Sem/Org+Sem/Plc+N+Sg+Gen+PxSg1
vearuhan#vuoigatvuohta+N+Sg+Gen+PxSg1
vearuhus+N+Sg+Gen+PxSg1
vearálG+N+Sg+Gen+PxSg1
veastareaddji+Sem/Hum+N+Sg+Gen+PxSg1
veatta#sadji+Sem/Plc+N+Sg+Gen+PxSg1
veattat+Sem/Ani+N+Sg+Gen+PxSg1
vegetariána+Sem/Hum+N+Sg+Gen+PxSg1
vehádat#álbmot#joavku+Sem/Group+Sem/Hum+N+Sg+Gen+PxSg1
vejolašvuohta+N+Sg+Gen+PxSg1
veksel#diskonteren+N+Sg+Gen+PxSg1
velggoheaddji+Sem/Hum+N+Sg+Gen+PxSg1
velgoheaddji+Sem/Hum+N+Sg+Gen+PxSg1
venzzon+Sem/Hum+N+Sg+Gen+PxSg1
vepsa+Sem/Hum+N+Sg+Gen+PxSg1
verdde#skuvla+Sem/Org+Sem/Plc+N+Sg+Gen+PxSg1
verdde+Sem/Hum+N+Sg+Gen+PxSg1
verddevuohta+N+Sg+Gen+PxSg1
verddežagat+N+Sg+Gen+PxSg1
verddežat+N+Sg+Gen+PxSg1
verstá+Sem/Org+Sem/Plc+N+Sg+Gen+PxSg1
vesá+N+Sg+Gen+PxSg1
veterineara+Sem/Hum+N+Sg+Gen+PxSg1
veterána+Sem/Hum+N+Sg+Gen+PxSg1
viehkki+Sem/Hum+N+Sg+Gen+PxSg1
viehkki+Sem/Hum+N+Sg+Gen+PxSg1
viehtagat+N+Sg+Gen+PxSg1
vieksi+Sem/Ani+N+Sg+Gen+PxSg1
vieksá#fálli+Sem/Ani+N+Sg+Gen+PxSg1
vielgatvuohta+N+Sg+Gen+PxSg1
vielggut+Sem/Hum+N+Sg+Gen+PxSg1
vieljaš#guovttos+N+Sg+Gen+PxSg1
vieljaš+Sem/Hum+N+Sg+Gen+PxSg1
vieljažagat+N+Sg+Gen+PxSg1
vieljažat+N+Sg+Gen+PxSg1
viellja#bealli+Sem/Hum+N+Sg+Gen+PxSg1
viellja#beležagat+N+Sg+Gen+PxSg1
viellja#beležat+N+Sg+Gen+PxSg1
viellja#álbmot+Sem/Hum+Sem/Group+N+Sg+Gen+PxSg1
viellja+Sem/Hum+N+Sg+Gen+PxSg1
vielljavuohta+N+Sg+Gen+PxSg1
vielmmis+Sem/Plc+N+Sg+Gen+PxSg1
vielppis+Sem/Ani+N+Sg+Gen+PxSg1
vielti+Sem/Plc+N+Sg+Gen+PxSg1
vierca+Sem/Ani+N+Sg+Gen+PxSg1
vieres#olmmái+Sem/Hum+N+Sg+Gen+PxSg1
vierro#boazu+Sem/Ani+N+Sg+Gen+PxSg1
vierro#eana+Sem/Plc+N+Sg+Gen+PxSg1
vierro#olmmoš+Sem/Hum+N+Sg+Gen+PxSg1
viertu+Sem/Wthr+N+Sg+Gen+PxSg1
viervá+Sem/Plc+Sem/Time+N+Sg+Gen+PxSg1
viesso#bearrái#geahčči+Sem/Hum+N+Sg+Gen+PxSg1
viesso#doallan+N+Sg+Gen+PxSg1
viesso#doallo#ossodat+Sem/Org+Sem/Plc+N+Sg+Gen+PxSg1
viesso#eaiggát+Sem/Hum+N+Sg+Gen+PxSg1
viesso#hoaiddár+Sem/Hum+N+Sg+Gen+PxSg1
viesso#hoiddár+Sem/Hum+N+Sg+Gen+PxSg1
viesso#huksejeaddji+Sem/Hum+N+Sg+Gen+PxSg1
viesso#oaivadeaddji+Sem/Hum+N+Sg+Gen+PxSg1
viesso#osolaš+Sem/Hum+N+Sg+Gen+PxSg1
viesso#ráfi+N+Sg+Gen+PxSg1
viesso#rássi+N+Sg+Gen+PxSg1
viesso#sadje#láigolaš+Sem/Hum+N+Sg+Gen+PxSg1
viesso#sadji+Sem/Plc+N+Sg+Gen+PxSg1
viesso#searvi+Sem/Org+N+Sg+Gen+PxSg1
viesso#sáhpán+Sem/Ani+N+Sg+Gen+PxSg1
viessu+Sem/Build+N+Sg+Gen+PxSg1
viesttar#bađa#eana+Sem/Plc+N+Sg+Gen+PxSg1
viesttarGen+Sem/Wthr+N+Sg+Gen+PxSg1
vietnan+N+Sg+Gen+PxSg1
vievssis+Sem/Ani+N+Sg+Gen+PxSg1
vieččahat+N+Sg+Gen+PxSg1
viežžamuš+N+Sg+Gen+PxSg1
viežžan+N+Sg+Gen+PxSg1
vigihisvuohta+N+Sg+Gen+PxSg1
vigla#čoavžžu+Sem/Ani+N+Sg+Gen+PxSg1
viglá#čoavžžu+Sem/Ani+N+Sg+Gen+PxSg1
vihaheapmi+N+Sg+Gen+PxSg1
vihat+N+Sg+Gen+PxSg1
vihildan#fierbme#sadji+Sem/Plc+N+Sg+Gen+PxSg1
vihke#ohcan+N+Sg+Gen+PxSg1
vihkken#orgána+Sem/Org+N+Sg+Gen+PxSg1
vihtan+Sem/Hum+N+Sg+Gen+PxSg1
vihti+N+Sg+Gen+PxSg1
vihtta#čuođis+N+Sg+Gen+PxSg1
viibmiG+N+Sg+Gen+PxSg1
viiddisvuohta+N+Sg+Gen+PxSg1
viidne#gárde#bargi+Sem/Hum+N+Sg+Gen+PxSg1
viidne#luoggu+Sem/Hum+N+Sg+Gen+PxSg1
viidne#muorji+N+Sg+Gen+PxSg1
viidne#muorra+N+Sg+Gen+PxSg1
viissisvuohta+N+Sg+Gen+PxSg1
vikar#geavaheapmi+N+Sg+Gen+PxSg1
vikiŋga#áigiG+N+Sg+Gen+PxSg1
vikiŋga+Sem/Hum+N+Sg+Gen+PxSg1
vikiŋŋa#áigiG+N+Sg+Gen+PxSg1
vikiŋŋa+Sem/Hum+N+Sg+Gen+PxSg1
vil#bealle+Sem/Hum+N+Sg+Gen+PxSg1
vil#bealli+Sem/Hum+N+Sg+Gen+PxSg1
vil#beležagat+N+Sg+Gen+PxSg1
vil#beležat+N+Sg+Gen+PxSg1
vilba+Sem/Hum+N+Sg+Gen+PxSg1
vildu+Sem/Hum+N+Sg+Gen+PxSg1
vilges#bieža#goddi+Sem/Ani+N+Sg+Gen+PxSg1
vilges#bivttahas+Sem/Hum+N+Sg+Gen+PxSg1
vilges#bohppel+N+Sg+Gen+PxSg1
vilges#dorski+Sem/Ani+N+Sg+Gen+PxSg1
vilges#gálla+N+Sg+Gen+PxSg1
vilges#horbmá+N+Sg+Gen+PxSg1
vilges#háigir+Sem/Ani+N+Sg+Gen+PxSg1
vilges#loppan+N+Sg+Gen+PxSg1
vilges#luovvar+N+Sg+Gen+PxSg1
vilges#lávki+N+Sg+Gen+PxSg1
vilges#máđir+N+Sg+Gen+PxSg1
vilges#nier#čuonjá+Sem/Ani+N+Sg+Gen+PxSg1
vilges#násti+N+Sg+Gen+PxSg1
vilges#oai#rássi+N+Sg+Gen+PxSg1
vilges#ruohtas+N+Sg+Gen+PxSg1
vilges#seal#čáihni+Sem/Ani+N+Sg+Gen+PxSg1
vilges#sieđga+N+Sg+Gen+PxSg1
vilges#skuolfi+Sem/Ani+N+Sg+Gen+PxSg1
vilges#soadje#gáiru+Sem/Ani+N+Sg+Gen+PxSg1
vilges#ummol#cizáš+Sem/Ani+N+Sg+Gen+PxSg1
vilges#vuodja#lasta+N+Sg+Gen+PxSg1
vilgon+Sem/Hum+Sem/Ani+N+Sg+Gen+PxSg1
viljjit+N+Sg+Gen+PxSg1
vilši+Sem/Hum+N+Sg+Gen+PxSg1
vinj#oaivi+Sem/Ani+N+Sg+Gen+PxSg1
vinj'#oaivi+Sem/Ani+N+Sg+Gen+PxSg1
vinju#čoarvi+Sem/Ani+N+Sg+Gen+PxSg1
vinta#latnja+Sem/Plc+N+Sg+Gen+PxSg1
vintán+Sem/Ani+N+Sg+Gen+PxSg1
viola#šaddu+N+Sg+Gen+PxSg1
virdi+Sem/Plc+N+Sg+Gen+PxSg1
virge#almmái+Sem/Hum+N+Sg+Gen+PxSg1
virge#doalli+Sem/Hum+N+Sg+Gen+PxSg1
virge#gaskavuohta+N+Sg+Gen+PxSg1
virge#geatnegasvuohta+N+Sg+Gen+PxSg1
virge#guovlu+Sem/Plc+N+Sg+Gen+PxSg1
virge#lohpi+Sem/Time+N+Sg+Gen+PxSg1
virge#nammadeapmi+N+Sg+Gen+PxSg1
virge#oapmahaš+Sem/Hum+N+Sg+Gen+PxSg1
virge#olbmuid#searvi+Sem/Org+N+Sg+Gen+PxSg1
virge#olmmoš+Sem/Hum+N+Sg+Gen+PxSg1
virge#olmmái+Sem/Hum+N+Sg+Gen+PxSg1
virge#áigi+Sem/Time+N+Sg+Gen+PxSg1
virge#ásodat+Sem/Build+N+Sg+Gen+PxSg1
virggehas+Sem/Hum+N+Sg+Gen+PxSg1
virgái#bidjan#gaskavuohta+N+Sg+Gen+PxSg1
virgái#bidjan+N+Sg+Gen+PxSg1
virkkosmahttin#guovlu+Sem/Plc+N+Sg+Gen+PxSg1
virolašvuohta+N+Sg+Gen+PxSg1
viroš+Sem/Ani+N+Sg+Gen+PxSg1
vissir#soahki+N+Sg+Gen+PxSg1
vissir+N+Sg+Gen+PxSg1
vissisvuohta+N+Sg+Gen+PxSg1
viste#buollin+N+Sg+Gen+PxSg1
viste#sadje#geavaheapmi+N+Sg+Gen+PxSg1
visti+Sem/Build+N+Sg+Gen+PxSg1
vistta+Sem/Time+N+Sg+Gen+PxSg1
visttan+Sem/Ani+N+Sg+Gen+PxSg1
visttehisvuohta+N+Sg+Gen+PxSg1
visum#váldi+Sem/Hum+N+Sg+Gen+PxSg1
vivva#bealle+Sem/Hum+N+Sg+Gen+PxSg1
vivva#bealli+Sem/Hum+N+Sg+Gen+PxSg1
vivva+Sem/Hum+N+Sg+Gen+PxSg1
viđa#mehter#čievččasteapmi+N+Sg+Gen+PxSg1
viđetvuohta+N+Sg+Gen+PxSg1
viđásteapmi+N+Sg+Gen+PxSg1
viššalvuohta+N+Sg+Gen+PxSg1
vokalista+Sem/Hum+N+Sg+Gen+PxSg1
vokála#rievdan+N+Sg+Gen+PxSg1
vuhpon+Sem/Hum+N+Sg+Gen+PxSg1
vuhččon+N+Sg+Gen+PxSg1
vujohat#jeaggi+Sem/Plc+N+Sg+Gen+PxSg1
vujohat+Sem/Plc+N+Sg+Gen+PxSg1
vulleš#vahkku+Sem/Time+N+Sg+Gen+PxSg1
vuloš+N+Sg+Gen+PxSg1
vuluš#jeagil+N+Sg+Gen+PxSg1
vuobiras+Sem/Ani+N+Sg+Gen+PxSg1
vuobirs+Sem/Ani+N+Sg+Gen+PxSg1
vuobis+Sem/Ani+N+Sg+Gen+PxSg1
vuoddji+Sem/Hum+N+Sg+Gen+PxSg1
vuodja#goalki+Sem/Wthr+N+Sg+Gen+PxSg1
vuodja#lasta+N+Sg+Gen+PxSg1
vuodja#rássi+N+Sg+Gen+PxSg1
vuodjan#buvssat+N+Sg+Gen+PxSg1
vuodjan+N+Sg+Gen+PxSg1
vuodjeleaddji+N+Sg+Gen+PxSg1
vuodjen#geatnegasvuohta+N+Sg+Gen+PxSg1
vuodjen#kantuvra+Sem/Org+Sem/Plc+N+Sg+Gen+PxSg1
vuodjileaddji+Sem/Hum+N+Sg+Gen+PxSg1
vuodjin#beana+Sem/Ani+N+Sg+Gen+PxSg1
vuodjin#geahččaleapmi+N+Sg+Gen+PxSg1
vuodjin#geatnegasvuohta+N+Sg+Gen+PxSg1
vuodjin#guovlu+Sem/Plc+N+Sg+Gen+PxSg1
vuodjin#hárjehallan+N+Sg+Gen+PxSg1
vuodjin#kantuvra+Sem/Org+Sem/Plc+N+Sg+Gen+PxSg1
vuodjin#oahpaheaddji+Sem/Hum+N+Sg+Gen+PxSg1
vuodjin#oahppi+Sem/Hum+N+Sg+Gen+PxSg1
vuodjin#skuvla+Sem/Org+Sem/Plc+N+Sg+Gen+PxSg1
vuodjin#vuogasvuohta+N+Sg+Gen+PxSg1
vuodjin#áigi+N+Sg+Gen+PxSg1
vuodjin+N+Sg+Gen+PxSg1
vuogasvuohta+N+Sg+Gen+PxSg1
vuogga#čeahppi+Sem/Hum+N+Sg+Gen+PxSg1
vuogáiduvvan#ahki+N+Sg+Gen+PxSg1
vuogáiduvvan#muddu+N+Sg+Gen+PxSg1
vuogálašvuohta+N+Sg+Gen+PxSg1
vuoh'#bealle+Sem/Hum+N+Sg+Gen+PxSg1
vuohpaš+Sem/Hum+N+Sg+Gen+PxSg1
vuohppa#bealle+Sem/Hum+N+Sg+Gen+PxSg1
vuohppa#bealli+Sem/Hum+N+Sg+Gen+PxSg1
vuohppa+Sem/Hum+N+Sg+Gen+PxSg1
vuohppe#guolli+Sem/Ani+N+Sg+Gen+PxSg1
vuohppi+Sem/Plc+N+Sg+Gen+PxSg1
vuohppi+Sem/Plc+N+Sg+Gen+PxSg1
vuohtádat+Sem/Wthr+N+Sg+Gen+PxSg1
vuohčun+N+Sg+Gen+PxSg1
vuoibmi+N+Sg+Gen+PxSg1
vuoiddadus+N+Sg+Gen+PxSg1
vuoidna+Sem/Hum+N+Sg+Gen+PxSg1
vuoigatvuohta+N+Sg+Gen+PxSg1
vuoigatvuođa#dilálašvuohta+N+Sg+Gen+PxSg1
vuoigatvuođa#guoddi+Sem/Hum+N+Sg+Gen+PxSg1
vuoigatvuođa#gáibideaddji+Sem/Hum+N+Sg+Gen+PxSg1
vuoigatvuođa#háhkan+N+Sg+Gen+PxSg1
vuoigatvuođa#hápma+Sem/Hum+N+Sg+Gen+PxSg1
vuoigatvuođa#jođiheapmi+N+Sg+Gen+PxSg1
vuoigatvuođa#kánsler+Sem/Hum+N+Sg+Gen+PxSg1
vuoigatvuođa#lávde#goddi+Sem/Org+N+Sg+Gen+PxSg1
vuoigatvuođa#manaheapmi+N+Sg+Gen+PxSg1
vuoigatvuođa#miel#lahttu+Sem/Hum+N+Sg+Gen+PxSg1
vuoigatvuođa#olmmái+Sem/Hum+N+Sg+Gen+PxSg1
vuoigatvuođa#pasieanta+Sem/Hum+N+Sg+Gen+PxSg1
vuoigatvuođa#ášše#almmái+Sem/Hum+N+Sg+Gen+PxSg1
vuoigatvuođa#ášše#olmmái+Sem/Hum+N+Sg+Gen+PxSg1
vuoigatvuođalaš+Sem/Hum+N+Sg+Gen+PxSg1
vuoigŋa#friddjavuohta+N+Sg+Gen+PxSg1
vuoigŋa+Sem/Hum+N+Sg+Gen+PxSg1
vuoigŋahat+N+Sg+Gen+PxSg1
vuoigŋamat+N+Sg+Gen+PxSg1
vuoigŋan+N+Sg+Gen+PxSg1
vuoigŋašat+N+Sg+Gen+PxSg1
vuoiti+N+Sg+Gen+PxSg1
vuoito#jahki+Sem/Time+N+Sg+Gen+PxSg1
vuoiŋŋa#návccat+N+Sg+Gen+PxSg1
vuoiŋŋadan#beaivi+Sem/Time+N+Sg+Gen+PxSg1
vuoiŋŋadan#sadji+Sem/Plc+N+Sg+Gen+PxSg1
vuoiŋŋalašvuohta+N+Sg+Gen+PxSg1
vuoiŋŋamaš#vardin+N+Sg+Gen+PxSg1
vuoiŋŋamaččat+N+Sg+Gen+PxSg1
vuoiŋŋastan#aski+N+Sg+Gen+PxSg1
vuoiŋŋastan#latnja+Sem/Plc+N+Sg+Gen+PxSg1
vuoiŋŋastan#sadji+Sem/Plc+N+Sg+Gen+PxSg1
vuoiŋŋastan#vuodjin+N+Sg+Gen+PxSg1
vuoiŋŋastan#áigi+N+Sg+Gen+PxSg1
vuoiŋŋasteapmi+N+Sg+Gen+PxSg1
vuoiŋŋaš#bassan+N+Sg+Gen+PxSg1
vuoiŋŋaš#báidnin+N+Sg+Gen+PxSg1
vuoiŋŋaš#máhtu+Sem/Ani+N+Sg+Gen+PxSg1
vuojadan#sadji+Sem/Plc+N+Sg+Gen+PxSg1
vuojadan#vákta+Sem/Hum+N+Sg+Gen+PxSg1
vuojaheapmi+N+Sg+Gen+PxSg1
vuojaš+Sem/Ani+N+Sg+Gen+PxSg1
vuojehan#geatnegasvuohta+N+Sg+Gen+PxSg1
vuojeheaddji+N+Sg+Gen+PxSg1
vuojeheapmi+N+Sg+Gen+PxSg1
vuojuheapmi+N+Sg+Gen+PxSg1
vuoján+Sem/Ani+N+Sg+Gen+PxSg1
vuoksá#bárra+Sem/Ani+Sem/Group+N+Sg+Gen+PxSg1
vuoksá#doarrun#báiki+Sem/Plc+N+Sg+Gen+PxSg1
vuoksá+Sem/Plc+N+Sg+Gen+PxSg1
vuokta#bassan+N+Sg+Gen+PxSg1
vuokta#bihtát+N+Sg+Gen+PxSg1
vuokta#fiehta+Sem/Ani+N+Sg+Gen+PxSg1
vuokta#gaccet+Sem/Ani+N+Sg+Gen+PxSg1
vuokta#gaccet+Sem/Ani+N+Sg+Gen+PxSg1
vuokta#goalsi+Sem/Ani+N+Sg+Gen+PxSg1
vuokta#leivvoš+Sem/Ani+N+Sg+Gen+PxSg1
vuokta#láfol+Sem/Ani+N+Sg+Gen+PxSg1
vuokta#čuohppi+Sem/Hum+N+Sg+Gen+PxSg1
vuokta#šámpu+N+Sg+Gen+PxSg1
vuol#buvssat+N+Sg+Gen+PxSg1
vuolahas#rássi+N+Sg+Gen+PxSg1
vuolahas#čuohppan+N+Sg+Gen+PxSg1
vuolggahan#olmmoš+Sem/Hum+N+Sg+Gen+PxSg1
vuolggahas+Sem/Hum+N+Sg+Gen+PxSg1
vuolggahus+N+Sg+Gen+PxSg1
vuolgin#báiki+Sem/Plc+N+Sg+Gen+PxSg1
vuolidahttin+N+Sg+Gen+PxSg1
vuolidus+N+Sg+Gen+PxSg1
vuolil#čálli+N+Sg+Gen+PxSg1
vuolimus#rádji+N+Sg+Gen+PxSg1
vuolit#direktevra+Sem/Hum+N+Sg+Gen+PxSg1
vuolit#fáldi+Sem/Hum+N+Sg+Gen+PxSg1
vuolit#geardi+Sem/Group+Sem/Hum+N+Sg+Gen+PxSg1
vuolit#lávde#goddi+Sem/Org+N+Sg+Gen+PxSg1
vuolit#ásahus+Sem/Org+N+Sg+Gen+PxSg1
vuolitvuođa#kompleaksa+N+Sg+Gen+PxSg1
vuolla#bidjan+N+Sg+Gen+PxSg1
vuolle#fállu+N+Sg+Gen+PxSg1
vuolle#láigoheapmi+N+Sg+Gen+PxSg1
vuolle#namma+N+Sg+Gen+PxSg1
vuolle#riekti+Sem/Org+N+Sg+Gen+PxSg1
vuolle#riika+Sem/Org+Sem/Plc+N+Sg+Gen+PxSg1
vuolle#rádji+N+Sg+Gen+PxSg1
vuolle#seršánta+Sem/Hum+N+Sg+Gen+PxSg1
vuolle#viessu+Sem/Build+N+Sg+Gen+PxSg1
vuolle#árvvoštallan+N+Sg+Gen+PxSg1
vuollegašvuohta+N+Sg+Gen+PxSg1
vuollel#geavaheapmi+N+Sg+Gen+PxSg1
vuolli+N+Sg+Gen+PxSg1
vuollil#johtin+N+Sg+Gen+PxSg1
vuolládat+Sem/Plc+N+Sg+Gen+PxSg1
vuollálastin+N+Sg+Gen+PxSg1
vuollástan#fápmu+N+Sg+Gen+PxSg1
vuollástan#vuoigatvuohta+N+Sg+Gen+PxSg1
vuollásteapmi+N+Sg+Gen+PxSg1
vuolpo#rássi+N+Sg+Gen+PxSg1
vuoládus+N+Sg+Gen+PxSg1
vuomuš+Sem/Plc+N+Sg+Gen+PxSg1
vuomádat+Sem/Plc+N+Sg+Gen+PxSg1
vuon#áhkku+Sem/Hum+N+Sg+Gen+PxSg1
vuon'#áhkku+Sem/Hum+N+Sg+Gen+PxSg1
vuonaš+Sem/Plc+N+Sg+Gen+PxSg1
vuonccis#loddi+Sem/Ani+N+Sg+Gen+PxSg1
vuonccis+Sem/Ani+N+Sg+Gen+PxSg1
vuoncá#fálli+Sem/Ani+N+Sg+Gen+PxSg1
vuoncá#njiŋŋelas+Sem/Ani+N+Sg+Gen+PxSg1
vuoncá#njiŋŋálas+Sem/Ani+N+Sg+Gen+PxSg1
vuoncá#varis+Sem/Ani+N+Sg+Gen+PxSg1
vuoncá#varris+Sem/Ani+N+Sg+Gen+PxSg1
vuone#bealli+Sem/Hum+N+Sg+Gen+PxSg1
vuoni+Sem/Hum+N+Sg+Gen+PxSg1
vuonjal#áldu+Sem/Ani+N+Sg+Gen+PxSg1
vuonjal+Sem/Ani+N+Sg+Gen+PxSg1
vuonjaš+Sem/Ani+N+Sg+Gen+PxSg1
vuonjaš+Sem/Ani+N+Sg+Gen+PxSg1
vuopme#gilli+Sem/Plc+N+Sg+Gen+PxSg1
vuopmi+Sem/Plc+N+Sg+Gen+PxSg1
vuoras+Sem/Hum+N+Sg+Gen+PxSg1
vuorasvuohta+N+Sg+Gen+PxSg1
vuoražas#muorji+N+Sg+Gen+PxSg1
vuoražas+Sem/Ani+N+Sg+Gen+PxSg1
vuorbe#geassin+N+Sg+Gen+PxSg1
vuorda#guolli+Sem/Ani+N+Sg+Gen+PxSg1
vuordin#geatnegasvuohta+N+Sg+Gen+PxSg1
vuordin#latnja+Sem/Plc+N+Sg+Gen+PxSg1
vuordin#sadji+Sem/Plc+N+Sg+Gen+PxSg1
vuordin#áigi+N+Sg+Gen+PxSg1
vuordin+N+Sg+Gen+PxSg1
vuordu+N+Sg+Gen+PxSg1
vuordámuš+N+Sg+Gen+PxSg1
vuorjjan+Sem/Hum+N+Sg+Gen+PxSg1
vuorjjat+Sem/Hum+N+Sg+Gen+PxSg1
vuorká#sadji+Sem/Plc+N+Sg+Gen+PxSg1
vuorká+Sem/Plc+N+Sg+Gen+PxSg1
vuorro#hálešteapmi+N+Sg+Gen+PxSg1
vuorro#latnja+Sem/Plc+N+Sg+Gen+PxSg1
vuorro#viehkan+N+Sg+Gen+PxSg1
vuorro#čuoigan+N+Sg+Gen+PxSg1
vuorro#čáhci+Sem/Wthr+N+Sg+Gen+PxSg1
vuorru+Sem/Time+N+Sg+Gen+PxSg1
vuorsu+Sem/Ani+N+Sg+Gen+PxSg1
vuorčá#muorji+N+Sg+Gen+PxSg1
vuorččis+Sem/Ani+N+Sg+Gen+PxSg1
vuoskko#biika#rássi+N+Sg+Gen+PxSg1
vuoskku+Sem/Ani+N+Sg+Gen+PxSg1
vuoskku+Sem/Ani+N+Sg+Gen+PxSg1
vuosku#muortu+Sem/Ani+N+Sg+Gen+PxSg1
vuosmmes#nisu+Sem/Hum+N+Sg+Gen+PxSg1
vuoss#árga+Sem/Time+N+Sg+Gen+PxSg1
vuoste#biegga+Sem/Wthr+N+Sg+Gen+PxSg1
vuoste#deaddu+N+Sg+Gen+PxSg1
vuoste#digaštalli+N+Sg+Gen+PxSg1
vuoste#eana+Sem/Plc+N+Sg+Gen+PxSg1
vuoste#eavttohas+N+Sg+Gen+PxSg1
vuoste#evttohas+N+Sg+Gen+PxSg1
vuoste#falleheapmi+N+Sg+Gen+PxSg1
vuoste#gieđa#geavvan+N+Sg+Gen+PxSg1
vuoste#gáibideaddji+Sem/Hum+N+Sg+Gen+PxSg1
vuoste#háhkuG+N+Sg+Gen+PxSg1
vuoste#jursan+N+Sg+Gen+PxSg1
vuoste#miella+N+Sg+Gen+PxSg1
vuoste#sveisen+N+Sg+Gen+PxSg1
vuoste#vurolašvuohta+N+Sg+Gen+PxSg1
vuoste#váikkuhus+N+Sg+Gen+PxSg1
vuosti+Sem/Wthr+N+Sg+Gen+PxSg1
vuosttas#amanueansa+Sem/Hum+N+Sg+Gen+PxSg1
vuosttas#dikšun+N+Sg+Gen+PxSg1
vuosttas#evttohas+Sem/Hum+N+Sg+Gen+PxSg1
vuosttas#jienasteaddji+N+Sg+Gen+PxSg1
vuosttas#konsuleanta+Sem/Hum+N+Sg+Gen+PxSg1
vuosttas#láhka#almmái+Sem/Hum+N+Sg+Gen+PxSg1
vuosttas#vuoigatvuohta+N+Sg+Gen+PxSg1
vuosttas#válljen+N+Sg+Gen+PxSg1
vuosttas#árvu+N+Sg+Gen+PxSg1
vuosttaš#amanueansa+Sem/Hum+N+Sg+Gen+PxSg1
vuosttaš#dikšun+N+Sg+Gen+PxSg1
vuosttaš#evttohas+Sem/Hum+N+Sg+Gen+PxSg1
vuosttaš#konsuleanta+Sem/Hum+N+Sg+Gen+PxSg1
vuosttaš#lektor+Sem/Hum+N+Sg+Gen+PxSg1
vuosttaš#oaivadeaddji+Sem/Hum+N+Sg+Gen+PxSg1
vuosttaš#riegádeaddji+Sem/Hum+N+Sg+Gen+PxSg1
vuosttaš#vuoigatvuohta+N+Sg+Gen+PxSg1
vuosttaš#válljen+N+Sg+Gen+PxSg1
vuosttu+Sem/Plc+N+Sg+Gen+PxSg1
vuosttut+Sem/Hum+N+Sg+Gen+PxSg1
vuostá#váldin+N+Sg+Gen+PxSg1
vuostái#váldi+Sem/Hum+N+Sg+Gen+PxSg1
vuostái#váldin#dearvuođat+N+Sg+Gen+PxSg1
vuostái#váldin#dearvvuođat+N+Sg+Gen+PxSg1
vuostái#váldin#doalut+N+Sg+Gen+PxSg1
vuostái#váldin#stašuvdna+Sem/Plc+N+Sg+Gen+PxSg1
vuostálasti+N+Sg+Gen+PxSg1
vuostálastin#nákca+N+Sg+Gen+PxSg1
vuostálasvuohta+N+Sg+Gen+PxSg1
vuostálat+Sem/Plc+N+Sg+Gen+PxSg1
vuostáleaddji+N+Sg+Gen+PxSg1
vuosvves#nisu+Sem/Hum+N+Sg+Gen+PxSg1
vuotkket#mánnu+N+Sg+Gen+PxSg1
vuotkkit#mánnu+N+Sg+Gen+PxSg1
vuotna#bivdi+Sem/Hum+N+Sg+Gen+PxSg1
vuotna#bossu+Sem/Ani+N+Sg+Gen+PxSg1
vuotna#dorski+Sem/Ani+N+Sg+Gen+PxSg1
vuotna#gilli+Sem/Plc+N+Sg+Gen+PxSg1
vuotna#guolásteaddji+Sem/Hum+N+Sg+Gen+PxSg1
vuotna#guovlu+Sem/Plc+N+Sg+Gen+PxSg1
vuotna#gáddi+Sem/Plc+N+Sg+Gen+PxSg1
vuotna#juođasteapmi+N+Sg+Gen+PxSg1
vuotna#njuorju+Sem/Ani+N+Sg+Gen+PxSg1
vuotna+Sem/Plc+N+Sg+Gen+PxSg1
vuotnán#njuovčča+N+Sg+Gen+PxSg1
vuotta#vihti+N+Sg+Gen+PxSg1
vuovda#duvvá+Sem/Ani+N+Sg+Gen+PxSg1
vuovdaleaddji+Sem/Hum+N+Sg+Gen+PxSg1
vuovddehas+Sem/Hum+N+Sg+Gen+PxSg1
vuovddehuhttin+N+Sg+Gen+PxSg1
vuovddit+Sem/Hum+N+Sg+Gen+PxSg1
vuovddit+Sem/Hum+N+Sg+Gen+PxSg1
vuovde#areála+Sem/Plc+N+Sg+Gen+PxSg1
vuovde#bargi+Sem/Hum+N+Sg+Gen+PxSg1
vuovde#boazu+Sem/Ani+N+Sg+Gen+PxSg1
vuovde#buollin+N+Sg+Gen+PxSg1
vuovde#buollán+N+Sg+Gen+PxSg1
vuovde#civka#leivvoš+Sem/Ani+N+Sg+Gen+PxSg1
vuovde#civkka#leivvoš+Sem/Ani+N+Sg+Gen+PxSg1
vuovde#eana+Sem/Plc+N+Sg+Gen+PxSg1
vuovde#eppel#muorra+N+Sg+Gen+PxSg1
vuovde#fiski+N+Sg+Gen+PxSg1
vuovde#fáldi+Sem/Hum+N+Sg+Gen+PxSg1
vuovde#gaccet+Sem/Ani+N+Sg+Gen+PxSg1
vuovde#gaccet+Sem/Ani+N+Sg+Gen+PxSg1
vuovde#geavaheapmi+N+Sg+Gen+PxSg1
vuovde#gilvin#guovlu+Sem/Plc+N+Sg+Gen+PxSg1
vuovde#godde#sáhpán+Sem/Ani+N+Sg+Gen+PxSg1
vuovde#goddi+Sem/Ani+N+Sg+Gen+PxSg1
vuovde#gohcci+Sem/Hum+N+Sg+Gen+PxSg1
vuovde#gáiski+N+Sg+Gen+PxSg1
vuovde#gáiskkit+N+Sg+Gen+PxSg1
vuovde#hilsku+N+Sg+Gen+PxSg1
vuovde#hálddašeaddji+Sem/Hum+N+Sg+Gen+PxSg1
vuovde#hálddašeapmi+N+Sg+Gen+PxSg1
vuovde#jeaggi+Sem/Plc+N+Sg+Gen+PxSg1
vuovde#juohkin+N+Sg+Gen+PxSg1
vuovde#láhppelaš+Sem/Ani+N+Sg+Gen+PxSg1
vuovde#meahkástat+Sem/Ani+N+Sg+Gen+PxSg1
vuovde#meašttir+Sem/Hum+N+Sg+Gen+PxSg1
vuovde#ossodat+Sem/Org+Sem/Plc+N+Sg+Gen+PxSg1
vuovde#ruoigu+Sem/Ani+N+Sg+Gen+PxSg1
vuovde#sieđga+N+Sg+Gen+PxSg1
vuovde#sitnu+N+Sg+Gen+PxSg1
vuovde#skeaiki+Sem/Ani+N+Sg+Gen+PxSg1
vuovde#suodjaleapmi+N+Sg+Gen+PxSg1
vuovde#sáhpal+N+Sg+Gen+PxSg1
vuovde#sáhpán+Sem/Ani+N+Sg+Gen+PxSg1
vuovde#veasen+Sem/Hum+N+Sg+Gen+PxSg1
vuovde#vizar+Sem/Ani+N+Sg+Gen+PxSg1
vuovde#váldi+Sem/Hum+N+Sg+Gen+PxSg1
vuovde#vánddis+Sem/Ani+N+Sg+Gen+PxSg1
vuovde#ášše#gieđahallan+N+Sg+Gen+PxSg1
vuovde#čoavžžu+Sem/Ani+N+Sg+Gen+PxSg1
vuovdi+N+Sg+Gen+PxSg1
vuovdi+Sem/Plc+N+Sg+Gen+PxSg1
vuovdin#boazu+Sem/Ani+N+Sg+Gen+PxSg1
vuovdin#báiki+Sem/Plc+N+Sg+Gen+PxSg1
vuovdin#guolli+Sem/Ani+N+Sg+Gen+PxSg1
vuovdin#árvu+N+Sg+Gen+PxSg1
vuovdin+N+Sg+Gen+PxSg1
vuovdnáivuohta+N+Sg+Gen+PxSg1
vuovdnásvuohta+N+Sg+Gen+PxSg1
vuovnnahisvuohta+N+Sg+Gen+PxSg1
vuovru+Sem/Hum+N+Sg+Gen+PxSg1
vuođgŋin#boazu+Sem/Ani+N+Sg+Gen+PxSg1
vuođustus#geatnegasvuohta+N+Sg+Gen+PxSg1
vuoŋásman#badji+Sem/Time+N+Sg+Gen+PxSg1
vuoŋásman#áigi+Sem/Time+N+Sg+Gen+PxSg1
vuoššahat+Sem/Plc+N+Sg+Gen+PxSg1
vuoššan#guolli+Sem/Ani+N+Sg+Gen+PxSg1
vuoššan+N+Sg+Gen+PxSg1
vuođđo#bákte#guovlu+Sem/Plc+N+Sg+Gen+PxSg1
vuođđo#doavttir+Sem/Hum+N+Sg+Gen+PxSg1
vuođđo#ealáhus#doalli+Sem/Hum+N+Sg+Gen+PxSg1
vuođđo#investeren+N+Sg+Gen+PxSg1
vuođđo#isit+Sem/Hum+N+Sg+Gen+PxSg1
vuođđo#láhka#válljo#goddi+Sem/Org+N+Sg+Gen+PxSg1
vuođđo#skuvla+Sem/Org+Sem/Build+N+Sg+Gen+PxSg1
vuođđo#vuoigatvuohta+N+Sg+Gen+PxSg1
vuođđo#váttisvuohta+N+Sg+Gen+PxSg1
vuođđo#árvu+N+Sg+Gen+PxSg1
vuođđudan#lávde#goddi+Sem/Org+N+Sg+Gen+PxSg1
vuođđudan#čoahkkin+N+Sg+Gen+PxSg1
vuođđudus+N+Sg+Gen+PxSg1
vuođŋŋa#goddin+N+Sg+Gen+PxSg1
vupmodat+Sem/Plc+N+Sg+Gen+PxSg1
vurkkodan#áigi+N+Sg+Gen+PxSg1
vurostallan+N+Sg+Gen+PxSg1
vuskkon+Sem/Ani+N+Sg+Gen+PxSg1
vustolat+Sem/Plc+N+Sg+Gen+PxSg1
vádjagas+Sem/Plc+N+Sg+Gen+PxSg1
vádjitvuohta+N+Sg+Gen+PxSg1
vádjoleapmi+N+Sg+Gen+PxSg1
vádjolus#luossa#lávde#goddi+Sem/Org+N+Sg+Gen+PxSg1
vádjolus#luossa+Sem/Ani+N+Sg+Gen+PxSg1
váfistan#avádat+Sem/Plc+N+Sg+Gen+PxSg1
vággi+Sem/Plc+N+Sg+Gen+PxSg1
váhkar+Sem/Hum+N+Sg+Gen+PxSg1
váhki+Sem/Plc+N+Sg+Gen+PxSg1
váhnemaš+Sem/Hum+N+Sg+Gen+PxSg1
váhnen#eana+Sem/Plc+N+Sg+Gen+PxSg1
váhnen#fuolaheapmi+N+Sg+Gen+PxSg1
váhnen#guovttos+N+Sg+Gen+PxSg1
váhnen#ráđđe#lávde#goddi+Sem/Org+N+Sg+Gen+PxSg1
váhnen#ráđđi+Sem/Org+N+Sg+Gen+PxSg1
váhnen#ságastallan+N+Sg+Gen+PxSg1
váhnen+Sem/Hum+N+Sg+Gen+PxSg1
váhnenvuohta+N+Sg+Gen+PxSg1
váhčči+Sem/Wthr+N+Sg+Gen+PxSg1
váibadahttin+N+Sg+Gen+PxSg1
váibasat+N+Sg+Gen+PxSg1
váibbasvuohta+N+Sg+Gen+PxSg1
váibbat+Sem/Ani+N+Sg+Gen+PxSg1
váibmo#lášmmohallan+N+Sg+Gen+PxSg1
váibmo#ovdasat+N+Sg+Gen+PxSg1
váibmo#ustit+Sem/Hum+N+Sg+Gen+PxSg1
váibmo#varra#dahppon+N+Sg+Gen+PxSg1
váidalan#vejolašvuohta+N+Sg+Gen+PxSg1
váidalan#ásahus+Sem/Org+N+Sg+Gen+PxSg1
váidalus+N+Sg+Gen+PxSg1
váidda#orgána+Sem/Org+N+Sg+Gen+PxSg1
váidda#ásahus+Sem/Org+N+Sg+Gen+PxSg1
váidi+N+Sg+Gen+PxSg1
váidin#geatnegasvuohta+N+Sg+Gen+PxSg1
váidin#lávde#goddi+Sem/Org+N+Sg+Gen+PxSg1
váidin#vuoigatvuohta+N+Sg+Gen+PxSg1
váidin#áigi+Sem/Time+N+Sg+Gen+PxSg1
váidni+Sem/Hum+N+Sg+Gen+PxSg1
váidámuš+N+Sg+Gen+PxSg1
váikkuhan#fápmu+N+Sg+Gen+PxSg1
váikkuhan#gaska#oapme#geavaheapmi+N+Sg+Gen+PxSg1
váikkuhan#joavku+Sem/Group+Sem/Hum+N+Sg+Gen+PxSg1
váikkuhan#vejolašvuohta+N+Sg+Gen+PxSg1
váikkuhan#čielggadeapmi+N+Sg+Gen+PxSg1
váikkuheapmi+N+Sg+Gen+PxSg1
váikkuhus#čielggadeapmi+N+Sg+Gen+PxSg1
váile#biebman+N+Sg+Gen+PxSg1
váilevašvuohta+N+Sg+Gen+PxSg1
váilevuohta+N+Sg+Gen+PxSg1
váilivuohta+N+Sg+Gen+PxSg1
váimmos#ciehppi+Sem/Hum+N+Sg+Gen+PxSg1
váimmus#fápmu+N+Sg+Gen+PxSg1
váive#heagga+N+Sg+Gen+PxSg1
váivván+Sem/Hum+N+Sg+Gen+PxSg1
vákta+Sem/Hum+N+Sg+Gen+PxSg1
váktil#loddi+Sem/Ani+N+Sg+Gen+PxSg1
vákšun#lávde#goddi+Sem/Org+N+Sg+Gen+PxSg1
válbor#beaivi+Sem/Time+N+Sg+Gen+PxSg1
válbor+N+Sg+Gen+PxSg1
válddahus+N+Sg+Gen+PxSg1
válddalastin+N+Sg+Gen+PxSg1
válddi#gomiheapmi+N+Sg+Gen+PxSg1
válddiheapmi+N+Sg+Gen+PxSg1
válddálašvuohta+N+Sg+Gen+PxSg1
válddálašvuođahuhttin+N+Sg+Gen+PxSg1
válde#goddi+Sem/Org+N+Sg+Gen+PxSg1
válde#rihpan+N+Sg+Gen+PxSg1
válde#sirdin+N+Sg+Gen+PxSg1
válde#áigi+N+Sg+Gen+PxSg1
váldi+N+Sg+Gen+PxSg1
váldi+Sem/Org+N+Sg+Gen+PxSg1
váldo#buohcce#dikšu+Sem/Hum+N+Sg+Gen+PxSg1
váldo#báiki+Sem/Plc+N+Sg+Gen+PxSg1
váldo#doaimmaheaddji+Sem/Hum+N+Sg+Gen+PxSg1
váldo#doavttir+Sem/Hum+N+Sg+Gen+PxSg1
váldo#duopmár+Sem/Hum+N+Sg+Gen+PxSg1
váldo#eaiggát+Sem/Hum+N+Sg+Gen+PxSg1
váldo#fága#studeanta+Sem/Hum+N+Sg+Gen+PxSg1
váldo#fállu+N+Sg+Gen+PxSg1
váldo#geologa+Sem/Hum+N+Sg+Gen+PxSg1
váldo#girdi#fierpmadat+Sem/Org+N+Sg+Gen+PxSg1
váldo#guottet+N+Sg+Gen+PxSg1
váldo#guođoheaddji+Sem/Hum+N+Sg+Gen+PxSg1
váldo#iešvuohta+N+Sg+Gen+PxSg1
váldo#kantuvra+Sem/Org+Sem/Plc+N+Sg+Gen+PxSg1
váldo#lávde#goddi+Sem/Org+N+Sg+Gen+PxSg1
váldo#neavttár+Sem/Hum+N+Sg+Gen+PxSg1
váldo#oaivámuš+Sem/Hum+N+Sg+Gen+PxSg1
váldo#organisašuvdna+Sem/Org+N+Sg+Gen+PxSg1
váldo#persovdna+Sem/Hum+N+Sg+Gen+PxSg1
váldo#ragat+N+Sg+Gen+PxSg1
váldo#sarvvis+Sem/Ani+N+Sg+Gen+PxSg1
váldo#stivra+Sem/Org+N+Sg+Gen+PxSg1
váldo#ságastalli+Sem/Hum+N+Sg+Gen+PxSg1
váldo#ságasteaddji+Sem/Hum+N+Sg+Gen+PxSg1
váldo#sárdnideaddji+Sem/Hum+N+Sg+Gen+PxSg1
váldo#visti+Sem/Build+N+Sg+Gen+PxSg1
váldo#váttisvuohta+N+Sg+Gen+PxSg1
váldo#áhpi+Sem/Plc+N+Sg+Gen+PxSg1
váldo#áigi+N+Sg+Gen+PxSg1
váldo#ámta#mánni+Sem/Hum+N+Sg+Gen+PxSg1
váldo#čálli+Sem/Hum+N+Sg+Gen+PxSg1
válga#biire+Sem/Org+Sem/Plc+N+Sg+Gen+PxSg1
válga#diggi+Sem/Org+N+Sg+Gen+PxSg1
válga#eise#váldi+Sem/Org+N+Sg+Gen+PxSg1
válga#iskkadeapmi+N+Sg+Gen+PxSg1
válga#jahki+Sem/Time+N+Sg+Gen+PxSg1
válga#kantuvra+Sem/Org+Sem/Plc+N+Sg+Gen+PxSg1
válga#latnja+Sem/Plc+N+Sg+Gen+PxSg1
válga#lihttu+Sem/Org+N+Sg+Gen+PxSg1
eadne#olmmoš+Sem/Hum+N+Sg+Gen+PxSg1
válga#loahppa#rehkenastin+N+Sg+Gen+PxSg1
válga#láhka#lávde#goddi+Sem/Org+N+Sg+Gen+PxSg1
válga#lávde#goddi+Sem/Org+N+Sg+Gen+PxSg1
válga#namma#goddi+Sem/Org+N+Sg+Gen+PxSg1
válga#njuolggadus#lávde#goddi+Sem/Org+N+Sg+Gen+PxSg1
válga#stivra+Sem/Org+N+Sg+Gen+PxSg1
válga#verrošeapmi+N+Sg+Gen+PxSg1
válga#čađaheapmi+N+Sg+Gen+PxSg1
válga+N+Sg+Gen+PxSg1
válla#juohkin+N+Sg+Gen+PxSg1
válljehahttivuohta+N+Sg+Gen+PxSg1
válljejeaddji+N+Sg+Gen+PxSg1
válljen#olmmái+Sem/Hum+N+Sg+Gen+PxSg1
válljen#vejolašvuohta+N+Sg+Gen+PxSg1
válljen+N+Sg+Gen+PxSg1
válmmasvuohta+N+Sg+Gen+PxSg1
válmmašvuohta+N+Sg+Gen+PxSg1
válpu+Sem/Ani+N+Sg+Gen+PxSg1
válsa#doaimmahat+Sem/Org+Sem/Plc+N+Sg+Gen+PxSg1
vánddardan#guovddáš+Sem/Org+Sem/Plc+N+Sg+Gen+PxSg1
vánddardan#guovlu+Sem/Plc+N+Sg+Gen+PxSg1
vánddardeaddji+N+Sg+Gen+PxSg1
vánddardeapmi+N+Sg+Gen+PxSg1
vánddis+Sem/Ani+N+Sg+Gen+PxSg1
vándá#divga+N+Sg+Gen+PxSg1
vánh'#erkeG+N+Sg+Gen+PxSg1
vánhen+Sem/Hum+N+Sg+Gen+PxSg1
vánherke+Sem/Hum+N+Sg+Gen+PxSg1
vánisvuohta+N+Sg+Gen+PxSg1
váran+N+Sg+Gen+PxSg1
váravárpá+N+Sg+Gen+PxSg1
várddo#báiki+Sem/Plc+N+Sg+Gen+PxSg1
várdu+Sem/Plc+N+Sg+Gen+PxSg1
váre+Sem/Hum+N+Sg+Gen+PxSg1
vári#háldi+Sem/Hum+N+Sg+Gen+PxSg1
várjalan#ávdnasat+N+Sg+Gen+PxSg1
várjalus+N+Sg+Gen+PxSg1
várjat#jeagil+N+Sg+Gen+PxSg1
várjjagaš+Sem/Hum+N+Sg+Gen+PxSg1
várrameahttunvuohta+N+Sg+Gen+PxSg1
várre#báinna+N+Sg+Gen+PxSg1
várre#civzza+N+Sg+Gen+PxSg1
várre#eana+Sem/Plc+N+Sg+Gen+PxSg1
várre#gieldá+N+Sg+Gen+PxSg1
várre#jođiheaddji+N+Sg+Gen+PxSg1
várre#lahttu+Sem/Hum+N+Sg+Gen+PxSg1
várre#luohkká+Sem/Plc+N+Sg+Gen+PxSg1
várre#olmmái+Sem/Hum+N+Sg+Gen+PxSg1
várre#presideanta+Sem/Hum+N+Sg+Gen+PxSg1
várre#sieđga+N+Sg+Gen+PxSg1
várre#silvi+N+Sg+Gen+PxSg1
várre#sitnu+N+Sg+Gen+PxSg1
várre#stivra+Sem/Org+N+Sg+Gen+PxSg1
várre#suoidni+N+Sg+Gen+PxSg1
várre#sága#jođiheaddji+Sem/Hum+N+Sg+Gen+PxSg1
várre#sátne#jođiheaddji+Sem/Hum+N+Sg+Gen+PxSg1
várre#vielti+N+Sg+Gen+PxSg1
várre#áirras+Sem/Hum+N+Sg+Gen+PxSg1
várre#ášše#jođiheaddji+Sem/Hum+N+Sg+Gen+PxSg1
várre#ášši#jođiheaddji+Sem/Hum+N+Sg+Gen+PxSg1
várrogasvuohta+N+Sg+Gen+PxSg1
vársi+Sem/Ani+N+Sg+Gen+PxSg1
vársá+Sem/Ani+N+Sg+Gen+PxSg1
váruhus+N+Sg+Gen+PxSg1
várven+N+Sg+Gen+PxSg1
várvešvuohta+N+Sg+Gen+PxSg1
váráiduhttin#kantuvra+Sem/Org+Sem/Plc+N+Sg+Gen+PxSg1
váráiduhttin#ossodat+Sem/Org+Sem/Plc+N+Sg+Gen+PxSg1
váráiduhttin+N+Sg+Gen+PxSg1
vásedin#doavttir+Sem/Hum+N+Sg+Gen+PxSg1
vásedin#pedagoga+Sem/Hum+N+Sg+Gen+PxSg1
vásihus+N+Sg+Gen+PxSg1
vássán#áigi+N+Sg+Gen+PxSg1
vástidan#olmmoš+Sem/Hum+N+Sg+Gen+PxSg1
vástideaddji+Sem/Hum+N+Sg+Gen+PxSg1
vástádus+N+Sg+Gen+PxSg1
vásáhus+N+Sg+Gen+PxSg1
vátnen+Sem/Hum+N+Sg+Gen+PxSg1
vátnivuohta+N+Sg+Gen+PxSg1
váttisvuohta+N+Sg+Gen+PxSg1
vázzi+Sem/Hum+N+Sg+Gen+PxSg1
vázzin#jorrit+N+Sg+Gen+PxSg1
vázzin#olmmoš+Sem/Hum+N+Sg+Gen+PxSg1
vázzin+N+Sg+Gen+PxSg1
váža+Sem/Ani+N+Sg+Gen+PxSg1
váđot+N+Sg+Gen+PxSg1
web#báiki+Sem/Plc+N+Sg+Gen+PxSg1
web#doaimmaheaddji+Sem/Hum+N+Sg+Gen+PxSg1
web#redaktevra+Sem/Hum+N+Sg+Gen+PxSg1
webdoaimmaheaddji+N+Sg+Gen+PxSg1
zapatista+Sem/Hum+N+Sg+Gen+PxSg1
zoologa+Sem/Hum+N+Sg+Gen+PxSg1
ábe#gáhttu+Sem/Ani+N+Sg+Gen+PxSg1
áberávku+N+Sg+Gen+PxSg1
ábi#ruvvá+N+Sg+Gen+PxSg1
ábit+N+Sg+Gen+PxSg1
áddehallan+N+Sg+Gen+PxSg1
ádden+N+Sg+Gen+PxSg1
áddjubaš+Sem/Hum+N+Sg+Gen+PxSg1
áddjut+Sem/Hum+N+Sg+Gen+PxSg1
áddjá#bealle+Sem/Hum+N+Sg+Gen+PxSg1
áddjá+Sem/Hum+N+Sg+Gen+PxSg1
ádel#olmmái+Sem/Hum+N+Sg+Gen+PxSg1
ádel#seahtu+Sem/Group+Sem/Hum+N+Sg+Gen+PxSg1
ádel+Sem/Group+Sem/Hum+N+Sg+Gen+PxSg1
ádjin#vuoigatvuohta+N+Sg+Gen+PxSg1
ádjo#hávut+N+Sg+Gen+PxSg1
ádju+Sem/Plc+N+Sg+Gen+PxSg1
ádjá#boska+N+Sg+Gen+PxSg1
ádjá#fivllit+Sem/Ani+N+Sg+Gen+PxSg1
ádjáš+Sem/Hum+N+Sg+Gen+PxSg1
ádnu+N+Sg+Gen+PxSg1
áhcagas#lámpá+N+Sg+Gen+PxSg1
áhceš#eapmi+Sem/Hum+N+Sg+Gen+PxSg1
áhceš#eatni+Sem/Hum+N+Sg+Gen+PxSg1
áhka#cincu+Sem/Ani+N+Sg+Gen+PxSg1
áhka#lakkis+Sem/Ani+N+Sg+Gen+PxSg1
áhkil+Sem/Hum+N+Sg+Gen+PxSg1
áhkko#rohkki+Sem/Hum+N+Sg+Gen+PxSg1
áhkku#bealle+Sem/Hum+N+Sg+Gen+PxSg1
áhkku+Sem/Hum+N+Sg+Gen+PxSg1
áhkkubaš+Sem/Hum+N+Sg+Gen+PxSg1
áhkkut+Sem/Hum+N+Sg+Gen+PxSg1
áhkká+Sem/Hum+N+Sg+Gen+PxSg1
áhkkár+Sem/Ani+N+Sg+Gen+PxSg1
áhko#laggá#lieđđi+N+Sg+Gen+PxSg1
áhko#lakkis+Sem/Ani+N+Sg+Gen+PxSg1
áhkoš+Sem/Hum+N+Sg+Gen+PxSg1
áhká#biddu+Sem/Ani+N+Sg+Gen+PxSg1
áhkár#guolli+Sem/Ani+N+Sg+Gen+PxSg1
áhkáras+N+Sg+Gen+PxSg1
áhpe#biegga+Sem/Wthr+N+Sg+Gen+PxSg1
áhpe#cizaš+Sem/Ani+N+Sg+Gen+PxSg1
áhpe#dorske#áigodat+Sem/Time+N+Sg+Gen+PxSg1
áhpe#dovtta+Sem/Ani+N+Sg+Gen+PxSg1
áhpe#golgadeapmi+N+Sg+Gen+PxSg1
áhpe#guolle#báiki+Sem/Plc+N+Sg+Gen+PxSg1
áhpe#guolli+Sem/Ani+N+Sg+Gen+PxSg1
áhpe#gáddi+Sem/Plc+N+Sg+Gen+PxSg1
áhpe#hilggohas+Sem/Hum+N+Sg+Gen+PxSg1
áhpe#hávda+Sem/Ani+N+Sg+Gen+PxSg1
áhpe#njuorjju+Sem/Ani+N+Sg+Gen+PxSg1
áhpe#nuohtástan#lávde#goddi+Sem/Org+N+Sg+Gen+PxSg1
áhpe#rievssat+Sem/Ani+N+Sg+Gen+PxSg1
áhpe#spálfu+Sem/Ani+N+Sg+Gen+PxSg1
áhpehisvuohta+N+Sg+Gen+PxSg1
áhpi+Sem/Plc+N+Sg+Gen+PxSg1
áhppa+Sem/Ani+N+Sg+Gen+PxSg1
áhpparasGen+Sem/Plc+N+Sg+Gen+PxSg1
áhpparašGen+Sem/Plc+N+Sg+Gen+PxSg1
áhpásnun#ruoktuG+N+Sg+Gen+PxSg1
áhpásnuvvan#meahcci+N+Sg+Gen+PxSg1
áhpásnuvvan+N+Sg+Gen+PxSg1
áhti+Sem/Wthr+N+Sg+Gen+PxSg1
áhttánG+N+Sg+Gen+PxSg1
áhčeš#guovttos+N+Sg+Gen+PxSg1
áhčeš#guovttos+N+Sg+Gen+PxSg1
áhčežagat+N+Sg+Gen+PxSg1
áhčežat+N+Sg+Gen+PxSg1
áhčešeatni+Sem/Hum+N+Sg+Gen+PxSg1
áhčáš+Sem/Hum+N+Sg+Gen+PxSg1
áhčče#bealle+Sem/Hum+N+Sg+Gen+PxSg1
áhčče#bealli+Sem/Hum+N+Sg+Gen+PxSg1
áhčče#rohkki+Sem/Hum+N+Sg+Gen+PxSg1
áhčči+Sem/Hum+N+Sg+Gen+PxSg1
áhččivuohta+N+Sg+Gen+PxSg1
áhččán#boska+N+Sg+Gen+PxSg1
áhččán#boská+N+Sg+Gen+PxSg1
áhččán#rohkki+Sem/Hum+N+Sg+Gen+PxSg1
áhččát#rohkki+Sem/Hum+N+Sg+Gen+PxSg1
áibme#lukti+N+Sg+Gen+PxSg1
áibme#suoidni+N+Sg+Gen+PxSg1
áibmo#fievrrideapmi+N+Sg+Gen+PxSg1
áibmo#latnja+Sem/Plc+N+Sg+Gen+PxSg1
áibmo#láset+N+Sg+Gen+PxSg1
áibmo#molsun+N+Sg+Gen+PxSg1
áibmo#nuoskkideapmi+N+Sg+Gen+PxSg1
áibmo#sirren+N+Sg+Gen+PxSg1
áibmo#suodjalus+Sem/Org+N+Sg+Gen+PxSg1
áibmodas#meahcci+N+Sg+Gen+PxSg1
áicilvuohta+N+Sg+Gen+PxSg1
áide#sáhpal+N+Sg+Gen+PxSg1
áidna#mánná+Sem/Hum+N+Sg+Gen+PxSg1
áidna#váldu+Sem/Hum+Sem/Ani+N+Sg+Gen+PxSg1
áidni+Sem/Ani+N+Sg+Gen+PxSg1
áidno#riegádeaddji+Sem/Hum+N+Sg+Gen+PxSg1
áige#avádat+Sem/Time+N+Sg+Gen+PxSg1
áige#badji+Sem/Time+N+Sg+Gen+PxSg1
áige#gaskavuohta+N+Sg+Gen+PxSg1
áige#gaskkadat+Sem/Time+N+Sg+Gen+PxSg1
áige#geavaheapmi+N+Sg+Gen+PxSg1
áige#iskkadeapmi+N+Sg+Gen+PxSg1
áige#jorggáldat+Sem/Time+N+Sg+Gen+PxSg1
áige#lasiheapmi+N+Sg+Gen+PxSg1
áige#meroštallan+N+Sg+Gen+PxSg1
áige#molsun+N+Sg+Gen+PxSg1
áige#muddu+N+Sg+Gen+PxSg1
áige#ortnet#arkiiva+Sem/Org+Sem/Plc+N+Sg+Gen+PxSg1
áiggokeahtesvuohta+N+Sg+Gen+PxSg1
áigi+N+Sg+Gen+PxSg1
áigodahttin+N+Sg+Gen+PxSg1
áigodat#bargguhisvuohta+N+Sg+Gen+PxSg1
áigodat#geavaheapmi+N+Sg+Gen+PxSg1
áigodat#guolle#bivdi+Sem/Hum+N+Sg+Gen+PxSg1
áigodat#nuppástuhttin+N+Sg+Gen+PxSg1
áigodat#sirddolašvuohta+N+Sg+Gen+PxSg1
áigodat+Sem/Time+N+Sg+Gen+PxSg1
áigumuš#soahpan+N+Sg+Gen+PxSg1
áigádeapmi+N+Sg+Gen+PxSg1
áigái#boahtin+N+Sg+Gen+PxSg1
áika+N+Sg+Gen+PxSg1
áimmudeapmi+N+Sg+Gen+PxSg1
áimmuhisvuohta+N+Sg+Gen+PxSg1
áinnuhaš+Sem/Hum+N+Sg+Gen+PxSg1
áinnut+Sem/Hum+N+Sg+Gen+PxSg1
áinnádat+Sem/Wthr+N+Sg+Gen+PxSg1
áirras#goddi+Sem/Org+N+Sg+Gen+PxSg1
áirras+Sem/Hum+N+Sg+Gen+PxSg1
áitalas+Sem/Hum+N+Sg+Gen+PxSg1
áittardan#viessu+Sem/Build+N+Sg+Gen+PxSg1
áittardeaddji+N+Sg+Gen+PxSg1
ája#bađve#rássi+N+Sg+Gen+PxSg1
ája#golláš+N+Sg+Gen+PxSg1
ája#hilsku+N+Sg+Gen+PxSg1
ája#horbmá+N+Sg+Gen+PxSg1
ája#juopmu+N+Sg+Gen+PxSg1
ája#lukti+N+Sg+Gen+PxSg1
ája#narti+N+Sg+Gen+PxSg1
ája#sámil+N+Sg+Gen+PxSg1
ájastat+Sem/Plc+N+Sg+Gen+PxSg1
ájánas#girjjálašvuohta+N+Sg+Gen+PxSg1
áksil#deaddu+N+Sg+Gen+PxSg1
ákta#nisu+Sem/Hum+N+Sg+Gen+PxSg1
ákta+N+Sg+Gen+PxSg1
áktor+Sem/Hum+N+Sg+Gen+PxSg1
ákču+Sem/Ani+N+Sg+Gen+PxSg1
álbbažasGen+Sem/Hum+N+Sg+Gen+PxSg1
álbmogiid#servodat+Sem/Org+N+Sg+Gen+PxSg1
álbmogiid#servvodat+Sem/Org+N+Sg+Gen+PxSg1
álbmogis#hálddašan#guovlu+Sem/Plc+Sem/Org+N+Sg+Gen+PxSg1
álbmot#alla#skuvla+Sem/Org+Sem/Build+N+Sg+Gen+PxSg1
álbmot#beaivi+Sem/Time+N+Sg+Gen+PxSg1
álbmot#bellodat+Sem/Org+N+Sg+Gen+PxSg1
álbmot#dearvvasvuohta+N+Sg+Gen+PxSg1
álbmot#dikten+N+Sg+Gen+PxSg1
álbmot#dilálašvuohta+N+Sg+Gen+PxSg1
álbmot#ealáhat#lágádus+Sem/Org+N+Sg+Gen+PxSg1
álbmot#guoibmi+Sem/Hum+N+Sg+Gen+PxSg1
álbmot#jienasteapmi+N+Sg+Gen+PxSg1
álbmot#joavku+Sem/Group+Sem/Hum+N+Sg+Gen+PxSg1
álbmot#lahttu+Sem/Hum+N+Sg+Gen+PxSg1
álbmot#lahttuvuohta+N+Sg+Gen+PxSg1
álbmot#lassáneapmi+N+Sg+Gen+PxSg1
álbmot#lihttu+Sem/Org+N+Sg+Gen+PxSg1
álbmot#meahcci+Sem/Plc+N+Sg+Gen+PxSg1
álbmot#ovddasteaddji+Sem/Hum+N+Sg+Gen+PxSg1
álbmot#riekte#rihkkun+N+Sg+Gen+PxSg1
álbmot#riekte#servodat+Sem/Org+N+Sg+Gen+PxSg1
álbmot#riekte#ášše#dovdi+Sem/Hum+N+Sg+Gen+PxSg1
álbmot#riekte#ášše#dovdi+Sem/Hum+N+Sg+Gen+PxSg1
álbmot#riekte#ášši#dovdi+Sem/Hum+N+Sg+Gen+PxSg1
álbmot#riekte#čielggadeapmi+N+Sg+Gen+PxSg1
álbmot#ruoktuG+N+Sg+Gen+PxSg1
álbmot#skuvla+Sem/Org+N+Sg+Gen+PxSg1
álbmot#stivra+Sem/Org+N+Sg+Gen+PxSg1
álbmot#vašálaš+Sem/Hum+N+Sg+Gen+PxSg1
álbmot#viessu+Sem/Build+N+Sg+Gen+PxSg1
gielda#viessu+Sem/Build+N+Sg+Gen+PxSg1
álbmot#viđa#vuovdi+Sem/Plc+N+Sg+Gen+PxSg1
álbmot#vuoigatvuohta+N+Sg+Gen+PxSg1
álbmot#vádjoleapmi+N+Sg+Gen+PxSg1
álbmot#váldi+Sem/Org+N+Sg+Gen+PxSg1
álbmot#čearda+Sem/Group+Sem/Hum+N+Sg+Gen+PxSg1
álbmot+Sem/Hum+Sem/Group+N+Sg+Gen+PxSg1
álbmotlaš#meahcci+N+Sg+Gen+PxSg1
álbmotlašvuohta+N+Sg+Gen+PxSg1
álddagas#gaskin+N+Sg+Gen+PxSg1
áldo#boazu+Sem/Ani+N+Sg+Gen+PxSg1
áldo#siida+Sem/Org+Sem/Plc+N+Sg+Gen+PxSg1
áldu#eadni+Sem/Ani+N+Sg+Gen+PxSg1
áldu+Sem/Ani+N+Sg+Gen+PxSg1
álgga#dahkki#vuoigatvuohta+N+Sg+Gen+PxSg1
álggahalli+N+Sg+Gen+PxSg1
álggaheaddji+N+Sg+Gen+PxSg1
álggahus+N+Sg+Gen+PxSg1
álgo#ealli+Sem/Ani+N+Sg+Gen+PxSg1
álgo#fuolkivuohta+N+Sg+Gen+PxSg1
álgo#idja+N+Sg+Gen+PxSg1
álgo#jahki+Sem/Time+N+Sg+Gen+PxSg1
álgo#jalgejeaddji+N+Sg+Gen+PxSg1
álgo#jienasteapmi+N+Sg+Gen+PxSg1
álgo#konten+N+Sg+Gen+PxSg1
álgo#mearkun+N+Sg+Gen+PxSg1
álgo#mánnu+N+Sg+Gen+PxSg1
álgo#olmmoš+Sem/Hum+N+Sg+Gen+PxSg1
álgo#plánen+N+Sg+Gen+PxSg1
álgo#sirren+N+Sg+Gen+PxSg1
álgo#ságastallan+N+Sg+Gen+PxSg1
álgo#vahkku+Sem/Time+N+Sg+Gen+PxSg1
álgo#vahkku+Sem/Time+N+Sg+Gen+PxSg1
álgo#vuovdi+Sem/Plc+N+Sg+Gen+PxSg1
álgo#áigi+N+Sg+Gen+PxSg1
álgo#álbmot#beaivi+Sem/Time+N+Sg+Gen+PxSg1
álgo#álbmot#guovddáš+Sem/Org+Sem/Plc+N+Sg+Gen+PxSg1
álgo#álbmot#guovlu+Sem/Plc+N+Sg+Gen+PxSg1
álgo#álbmot#nisu+Sem/Hum+N+Sg+Gen+PxSg1
álgo#álbmot#organisašuvdna+Sem/Org+N+Sg+Gen+PxSg1
álgo#álbmot#vuoigatvuohta+N+Sg+Gen+PxSg1
álgo#álbmot+Sem/Hum+Sem/Group+N+Sg+Gen+PxSg1
álgo#árvvoštallan+N+Sg+Gen+PxSg1
álgu+N+Sg+Gen+PxSg1
álgui#biddji+Sem/Hum+N+Sg+Gen+PxSg1
álkivuohta+N+Sg+Gen+PxSg1
állat+Sem/Ani+N+Sg+Gen+PxSg1
állat+Sem/Ani+N+Sg+Gen+PxSg1
álli+Sem/Plc+N+Sg+Gen+PxSg1
állu+N+Sg+Gen+PxSg1
álpa#cihran+Sem/Ani+N+Sg+Gen+PxSg1
álpa#leahtto#spálfu+Sem/Ani+N+Sg+Gen+PxSg1
álpa#ruovde#cizáš+Sem/Ani+N+Sg+Gen+PxSg1
álpa#vuoraš+Sem/Ani+N+Sg+Gen+PxSg1
álsset#luovvar+N+Sg+Gen+PxSg1
áluvuohta+N+Sg+Gen+PxSg1
álva+Sem/Hum+N+Sg+Gen+PxSg1
álás#suoidni+N+Sg+Gen+PxSg1
álásvuohta+N+Sg+Gen+PxSg1
álššat+N+Sg+Gen+PxSg1
ámmáhis#bargi+Sem/Hum+N+Sg+Gen+PxSg1
ámmát#almmái+Sem/Hum+N+Sg+Gen+PxSg1
ámmát#doaimmahat+Sem/Org+Sem/Plc+N+Sg+Gen+PxSg1
ámmát#olbmo#stivra+Sem/Org+N+Sg+Gen+PxSg1
ámmát#olmmoš+Sem/Hum+N+Sg+Gen+PxSg1
ámmát#olmmái+Sem/Hum+N+Sg+Gen+PxSg1
ámmát#organisašuvdna+Sem/Org+N+Sg+Gen+PxSg1
ámmát#skuvla+Sem/Org+Sem/Plc+N+Sg+Gen+PxSg1
ámmát#skuvlen#ráđđehus+Sem/Org+N+Sg+Gen+PxSg1
ámmát#suostan+N+Sg+Gen+PxSg1
ámmát#vuoddji+Sem/Hum+N+Sg+Gen+PxSg1
ámta#diggi+Sem/Org+Sem/Plc+N+Sg+Gen+PxSg1
ámta#doaimmaheaddji+Sem/Hum+N+Sg+Gen+PxSg1
ámta#eise#váldi+Sem/Org+N+Sg+Gen+PxSg1
ámta#mánni#gohččun+N+Sg+Gen+PxSg1
ámta#mánni+Sem/Hum+N+Sg+Gen+PxSg1
ámta+Sem/Org+Sem/Plc+N+Sg+Gen+PxSg1
ándagas#átnun+N+Sg+Gen+PxSg1
ándagassii#bivdin+N+Sg+Gen+PxSg1
ándagassii#átnun+N+Sg+Gen+PxSg1
ánden#beai#vahkku+Sem/Time+N+Sg+Gen+PxSg1
ánná#vahkku+Sem/Time+N+Sg+Gen+PxSg1
ánnána#viehkan+N+Sg+Gen+PxSg1
ánta#mánni+Sem/Hum+N+Sg+Gen+PxSg1
ánuheaddji+N+Sg+Gen+PxSg1
ápril+N+Sg+Gen+PxSg1
ára#metálla#áigiG+N+Sg+Gen+PxSg1
ára#čakča+Sem/Time+N+Sg+Gen+PxSg1
árbbolaš+Sem/Hum+N+Sg+Gen+PxSg1
árbe#eana+Sem/Plc+N+Sg+Gen+PxSg1
árbe#guođđi+Sem/Hum+N+Sg+Gen+PxSg1
árbe#suddu+N+Sg+Gen+PxSg1
árbe#vuoigatvuohta+N+Sg+Gen+PxSg1
árbe#váldi+Sem/Hum+N+Sg+Gen+PxSg1
árbejeaddji+N+Sg+Gen+PxSg1
árbmo#mállásat+N+Sg+Gen+PxSg1
árbmugasvuohta+N+Sg+Gen+PxSg1
árga#beai#eallin+N+Sg+Gen+PxSg1
árga#beaivi+Sem/Time+N+Sg+Gen+PxSg1
árga+Sem/Time+N+Sg+Gen+PxSg1
árggan+Sem/Hum+N+Sg+Gen+PxSg1
árgivuohta+N+Sg+Gen+PxSg1
árka#bisma+Sem/Hum+N+Sg+Gen+PxSg1
árkkálmastinvuohta+N+Sg+Gen+PxSg1
árpmu#áigi+Sem/Time+N+Sg+Gen+PxSg1
árpo#geassin+N+Sg+Gen+PxSg1
árra#dálvi+Sem/Time+N+Sg+Gen+PxSg1
árra#eahket+N+Sg+Gen+PxSg1
árra#geassi+Sem/Time+N+Sg+Gen+PxSg1
árra#giđđa+Sem/Time+N+Sg+Gen+PxSg1
árra#iđit+Sem/Time+N+Sg+Gen+PxSg1
árra#sápmiG+N+Sg+Gen+PxSg1
árra#vuođđo#sápmiG+N+Sg+Gen+PxSg1
árra#áigodat+Sem/Time+N+Sg+Gen+PxSg1
árra#čakča+N+Sg+Gen+PxSg1
árran#gáddi+Sem/Plc+N+Sg+Gen+PxSg1
ártnot+Sem/Hum+N+Sg+Gen+PxSg1
árvaladdan+N+Sg+Gen+PxSg1
árvalan#guoibmi+Sem/Hum+N+Sg+Gen+PxSg1
árvalus+N+Sg+Gen+PxSg1
árvo#buvttadeapmi+N+Sg+Gen+PxSg1
árvo#bábir#márkanat+N+Sg+Gen+PxSg1
árvo#gahččan+N+Sg+Gen+PxSg1
árvo#lassáneapmi+N+Sg+Gen+PxSg1
árvo#lokten+N+Sg+Gen+PxSg1
árvo#namma+N+Sg+Gen+PxSg1
árvo#njeaidin+N+Sg+Gen+PxSg1
árvo#sátne#lohkamat+N+Sg+Gen+PxSg1
árvo#válljen+N+Sg+Gen+PxSg1
árvu+N+Sg+Gen+PxSg1
árvvohis#rássi+N+Sg+Gen+PxSg1
árvvoštallan#lávde#goddi+Sem/Org+N+Sg+Gen+PxSg1
árvvoštallan+N+Sg+Gen+PxSg1
árvvoštalli+N+Sg+Gen+PxSg1
árvvošteapmi+N+Sg+Gen+PxSg1
árvvoštus+N+Sg+Gen+PxSg1
árvvus#atnin+N+Sg+Gen+PxSg1
árvádus+N+Sg+Gen+PxSg1
ásadeapmi+N+Sg+Gen+PxSg1
ásaheaddji+N+Sg+Gen+PxSg1
ásahus#hoavda+Sem/Hum+N+Sg+Gen+PxSg1
ásahus+Sem/Org+N+Sg+Gen+PxSg1
áse+Sem/Ani+N+Sg+Gen+PxSg1
ásen+Sem/Ani+N+Sg+Gen+PxSg1
áske#muorra+N+Sg+Gen+PxSg1
ásodat#areála+Sem/Plc+N+Sg+Gen+PxSg1
ásodat#báiki+Sem/Plc+N+Sg+Gen+PxSg1
ásodat#huksen#searvi+Sem/Org+N+Sg+Gen+PxSg1
ásodat#searvi+Sem/Org+N+Sg+Gen+PxSg1
ássan#avádat+Sem/Plc+N+Sg+Gen+PxSg1
ássan#báiki+Sem/Plc+N+Sg+Gen+PxSg1
ássan#dilálašvuohta+N+Sg+Gen+PxSg1
ássan#guoibmi+Sem/Hum+N+Sg+Gen+PxSg1
ássan#guovddáš+Sem/Org+Sem/Plc+N+Sg+Gen+PxSg1
ássan#guovlu+Sem/Plc+N+Sg+Gen+PxSg1
ássan#sadji+Sem/Plc+N+Sg+Gen+PxSg1
ássi+Sem/Hum+N+Sg+Gen+PxSg1
ássiid#lassáneapmi+N+Sg+Gen+PxSg1
ássiid#válddahallan+N+Sg+Gen+PxSg1
áster#šaddu+N+Sg+Gen+PxSg1
átnumuš+N+Sg+Gen+PxSg1
ávaštus+N+Sg+Gen+PxSg1
ávdagas+Sem/Plc+N+Sg+Gen+PxSg1
ávdugas+Sem/Hum+N+Sg+Gen+PxSg1
ávdugasvuohta+N+Sg+Gen+PxSg1
ávgadas+Sem/Plc+N+Sg+Gen+PxSg1
ávggos+N+Sg+Gen+PxSg1
ávgos+N+Sg+Gen+PxSg1
áviisa+Sem/Org+Sem/Txt+N+Sg+Gen+PxSg1
ávji+N+Sg+Gen+PxSg1
ávjjur+Sem/Ani+N+Sg+Gen+PxSg1
ávke#guođđi+Sem/Hum+N+Sg+Gen+PxSg1
ávke#šaddu+N+Sg+Gen+PxSg1
ávkkástallan#vuoigatvuohta+N+Sg+Gen+PxSg1
ávnnas#latnja+Sem/Plc+N+Sg+Gen+PxSg1
ávnnas#lohkamat+N+Sg+Gen+PxSg1
ávnnas#lágideaddji+Sem/Hum+N+Sg+Gen+PxSg1
ávnnas#molsaseapmi+N+Sg+Gen+PxSg1
ávnnas#molsun+N+Sg+Gen+PxSg1
ávnnas#árvu+N+Sg+Gen+PxSg1
ávvu#fárru+Sem/Hum+Sem/Group+N+Sg+Gen+PxSg1
ávvudeapmi+N+Sg+Gen+PxSg1
ávža#muorji+N+Sg+Gen+PxSg1
ávža+N+Sg+Gen+PxSg1
ávži+Sem/Plc+N+Sg+Gen+PxSg1
ávžu+Sem/Plc+N+Sg+Gen+PxSg1
ášeš#eatni+Sem/Hum+N+Sg+Gen+PxSg1
áŋgel#sáksi+Sem/Hum+N+Sg+Gen+PxSg1
áŋgirvuohta+N+Sg+Gen+PxSg1
ášše#almmái+Sem/Hum+N+Sg+Gen+PxSg1
ášše#arkiiva+Sem/Org+Sem/Plc+N+Sg+Gen+PxSg1
ášše#dovdi+Sem/Hum+N+Sg+Gen+PxSg1
ášše#golut+N+Sg+Gen+PxSg1
ášše#jođiheaddji+Sem/Hum+N+Sg+Gen+PxSg1
ášše#jođiheapmi+N+Sg+Gen+PxSg1
ášše#meannudan#áigi+N+Sg+Gen+PxSg1
ášše#meannudeaddji+Sem/Hum+N+Sg+Gen+PxSg1
ášše#meannudeapmi+N+Sg+Gen+PxSg1
ášše#oapmahaš+Sem/Hum+N+Sg+Gen+PxSg1
ášše#olmmái+Sem/Hum+N+Sg+Gen+PxSg1
ášše#ovddideapmi+N+Sg+Gen+PxSg1
ášše#vuoddje#lihttu+Sem/Org+N+Sg+Gen+PxSg1
ášše#vuoddji+Sem/Hum+N+Sg+Gen+PxSg1
ášše#vuodjin+N+Sg+Gen+PxSg1
ášše#čuoččaldahttin#vejolašvuohta+N+Sg+Gen+PxSg1
ášše#čuoččaldahttin#váldi+Sem/Org+N+Sg+Gen+PxSg1
ášše#čuožžileaddji+Sem/Hum+N+Sg+Gen+PxSg1
áššehas+Sem/Hum+N+Sg+Gen+PxSg1
áššemeahttunvuohta+N+Sg+Gen+PxSg1
áđđestallan+N+Sg+Gen+PxSg1
ášši#jođiheaddji+Sem/Hum+N+Sg+Gen+PxSg1
áššái#vuodjun+N+Sg+Gen+PxSg1
áššáskuhttin#diggi+Sem/Org+Sem/Plc+N+Sg+Gen+PxSg1
áššáskuhttin+N+Sg+Gen+PxSg1
áššáskuhtton+N+Sg+Gen+PxSg1
čabadat+Sem/Wthr+N+Sg+Gen+PxSg1
šaddadan#latnja+Sem/Plc+N+Sg+Gen+PxSg1
šaddadeapmi+N+Sg+Gen+PxSg1
šaddan#beai#doalut+N+Sg+Gen+PxSg1
šaddan#beaivi+Sem/Time+N+Sg+Gen+PxSg1
šaddan#eana+Sem/Plc+N+Sg+Gen+PxSg1
šaddan#guovlu+Sem/Plc+N+Sg+Gen+PxSg1
šaddan#lasta+N+Sg+Gen+PxSg1
šaddan#sadji+Sem/Plc+N+Sg+Gen+PxSg1
šaddan+N+Sg+Gen+PxSg1
šaddo#gearde#avvi+Sem/Plc+N+Sg+Gen+PxSg1
šaddo#muorra+N+Sg+Gen+PxSg1
šaddo#širrá+Sem/Ani+N+Sg+Gen+PxSg1
šaddu+N+Sg+Gen+PxSg1
čahca+Sem/Plc+N+Sg+Gen+PxSg1
čakča#beaivi+Sem/Time+N+Sg+Gen+PxSg1
čakča#dálvi+N+Sg+Gen+PxSg1
álgo#dálvi+N+Sg+Gen+PxSg1
čakča#eahket+N+Sg+Gen+PxSg1
čakča#eana+Sem/Plc+N+Sg+Gen+PxSg1
čakča#fivllit+Sem/Ani+N+Sg+Gen+PxSg1
čakča#geassi+N+Sg+Gen+PxSg1
čakča#guohtumat+N+Sg+Gen+PxSg1
čakča#guohtun+N+Sg+Gen+PxSg1
čakča#gárddástallan+N+Sg+Gen+PxSg1
čakča#idja+N+Sg+Gen+PxSg1
čakča#jorggáldat+N+Sg+Gen+PxSg1
čakča#lohkan#badji+Sem/Time+N+Sg+Gen+PxSg1
čakča#mielke#rássi+N+Sg+Gen+PxSg1
čakča#mánnu+Sem/Time+N+Sg+Gen+PxSg1
čakča#ohcan+N+Sg+Gen+PxSg1
čakča#sesoŋŋa+Sem/Time+N+Sg+Gen+PxSg1
čakča+N+Sg+Gen+PxSg1
šakŋa+Sem/Wthr+N+Sg+Gen+PxSg1
čal#oaivi+Sem/Ani+N+Sg+Gen+PxSg1
čal'#oaivi+Sem/Ani+N+Sg+Gen+PxSg1
čala#čoarvi+Sem/Ani+N+Sg+Gen+PxSg1
čalbme#eadni+Sem/Hum+N+Sg+Gen+PxSg1
čalbme#glásat+N+Sg+Gen+PxSg1
čalbme#lihkadeapmi+N+Sg+Gen+PxSg1
čalbme#lásat+N+Sg+Gen+PxSg1
čalbme#láset+N+Sg+Gen+PxSg1
čalbme#oaidno#vihtan+Sem/Hum+N+Sg+Gen+PxSg1
čalbme#oktavuohta+N+Sg+Gen+PxSg1
čalbme#ossodat+Sem/Org+Sem/Plc+N+Sg+Gen+PxSg1
čalbme#ravkalan#bodda+Sem/Time+N+Sg+Gen+PxSg1
čalbme#ravkaleapmi+N+Sg+Gen+PxSg1
čalbme#áhkku+Sem/Hum+N+Sg+Gen+PxSg1
čalbmet#bealli+Sem/Hum+N+Sg+Gen+PxSg1
čallan+N+Sg+Gen+PxSg1
šalles#giron#lasta+N+Sg+Gen+PxSg1
čalmme#oaidno#vihtan+Sem/Hum+N+Sg+Gen+PxSg1
čalmmehisvuohta+N+Sg+Gen+PxSg1
čalmmus+Sem/Plc+N+Sg+Gen+PxSg1
čalmmusteapmi+N+Sg+Gen+PxSg1
čalo#čoarvi+Sem/Ani+N+Sg+Gen+PxSg1
bohcco#čoarvi+Sem/Ani+N+Sg+Gen+PxSg1
šampinjuvdna+N+Sg+Gen+PxSg1
šamána+Sem/Hum+N+Sg+Gen+PxSg1
čarkkus+Sem/Ani+N+Sg+Gen+PxSg1
časkadeaddji+N+Sg+Gen+PxSg1
čatnagas#gaskavuohta+N+Sg+Gen+PxSg1
čatnan#áigi+N+Sg+Gen+PxSg1
čatnan+N+Sg+Gen+PxSg1
čatnasan#áigi+N+Sg+Gen+PxSg1
šattohisvuohta+N+Sg+Gen+PxSg1
šattolašvuohta+N+Sg+Gen+PxSg1
šattos#borri+Sem/Hum+Sem/Ani+N+Sg+Gen+PxSg1
šattuhisvuohta+N+Sg+Gen+PxSg1
šattus+N+Sg+Gen+PxSg1
čavadat+Sem/Wthr+N+Sg+Gen+PxSg1
čavil+Sem/Plc+N+Sg+Gen+PxSg1
čavččat+Sem/Ani+N+Sg+Gen+PxSg1
čađa#golgan+N+Sg+Gen+PxSg1
čađa#manahat+N+Sg+Gen+PxSg1
čađa#nábat#miessi+Sem/Ani+N+Sg+Gen+PxSg1
čađahan#lágasteapmi+N+Sg+Gen+PxSg1
čađaheapmi+N+Sg+Gen+PxSg1
čeabet#galljideapmi+N+Sg+Gen+PxSg1
čeabet#čuohppi+Sem/Hum+N+Sg+Gen+PxSg1
šeaffa+Sem/Hum+Sem/Ani+N+Sg+Gen+PxSg1
čeagŋi+Sem/Ani+N+Sg+Gen+PxSg1
čeahcet+Sem/Hum+N+Sg+Gen+PxSg1
čeahci+Sem/Hum+N+Sg+Gen+PxSg1
čeahcit+Sem/Hum+N+Sg+Gen+PxSg1
čeahppi+Sem/Hum+N+Sg+Gen+PxSg1
čeahppivuohta+N+Sg+Gen+PxSg1
šealggo#reavas+Sem/Ani+N+Sg+Gen+PxSg1
šealggut+Sem/Ani+N+Sg+Gen+PxSg1
šeaman+Sem/Hum+N+Sg+Gen+PxSg1
čearda#oaivámuš+Sem/Hum+N+Sg+Gen+PxSg1
čearda+Sem/Group+Sem/Hum+N+Sg+Gen+PxSg1
čearddalašvuohta+N+Sg+Gen+PxSg1
šearddalašvuohta+N+Sg+Gen+PxSg1
čearpmat+Sem/Ani+N+Sg+Gen+PxSg1
šearratvuohta+N+Sg+Gen+PxSg1
čearret+Sem/Ani+N+Sg+Gen+PxSg1
čearret+Sem/Ani+N+Sg+Gen+PxSg1
čearrit+Sem/Ani+N+Sg+Gen+PxSg1
čearru+Sem/Plc+Sem/Org+N+Sg+Gen+PxSg1
čearsi+Sem/Hum+N+Sg+Gen+PxSg1
šearádat+Sem/Wthr+N+Sg+Gen+PxSg1
čeaskkut+Sem/Hum+Sem/Ani+N+Sg+Gen+PxSg1
čeavli+Sem/Hum+N+Sg+Gen+PxSg1
čeavrris+Sem/Ani+N+Sg+Gen+PxSg1
čeavrá#ruovddit+N+Sg+Gen+PxSg1
čeavže#balli+Sem/Ani+N+Sg+Gen+PxSg1
čeazáš+Sem/Hum+N+Sg+Gen+PxSg1
čegŋen+N+Sg+Gen+PxSg1
šelge+Sem/Ani+N+Sg+Gen+PxSg1
šelges#čuoivvat+Sem/Ani+N+Sg+Gen+PxSg1
čendis+Sem/Hum+N+Sg+Gen+PxSg1
čerggon+Sem/Hum+N+Sg+Gen+PxSg1
šerpen#vuoigatvuohta+N+Sg+Gen+PxSg1
čezeš#guovttos+N+Sg+Gen+PxSg1
čibbe#sojahallan+N+Sg+Gen+PxSg1
šibit#dikšun+N+Sg+Gen+PxSg1
šibit#doalli+Sem/Hum+N+Sg+Gen+PxSg1
šibit#doavttir+Sem/Hum+N+Sg+Gen+PxSg1
šibit+Sem/Ani+N+Sg+Gen+PxSg1
čiegus#namma+N+Sg+Gen+PxSg1
čiegus#váikkuheapmi+N+Sg+Gen+PxSg1
čiegusin#doallan#geatnegasvuohta+N+Sg+Gen+PxSg1
čiegusin#doallan+N+Sg+Gen+PxSg1
čiegusvuohta+N+Sg+Gen+PxSg1
čiehka#báiki+Sem/Plc+N+Sg+Gen+PxSg1
čiehka#heaŋgán+N+Sg+Gen+PxSg1
čiehka#mieigan+N+Sg+Gen+PxSg1
čiehka#čievččasteapmi+N+Sg+Gen+PxSg1
šiehtadallan#boatkaneapmi+N+Sg+Gen+PxSg1
šiehtadallan#dilálašvuohta+N+Sg+Gen+PxSg1
šiehtadallan#geatnegasvuohta+N+Sg+Gen+PxSg1
šiehtadallan#joavku+Sem/Group+Sem/Hum+N+Sg+Gen+PxSg1
šiehtadallan#jođiheaddji+Sem/Hum+N+Sg+Gen+PxSg1
šiehtadallan#lihkastagat+N+Sg+Gen+PxSg1
šiehtadallan#lágasteapmi+N+Sg+Gen+PxSg1
šiehtadallan#lávde#goddi+Sem/Org+N+Sg+Gen+PxSg1
šiehtadallan#návccat+N+Sg+Gen+PxSg1
šiehtadallan#áirras#goddi+Sem/Org+N+Sg+Gen+PxSg1
šiehtadallan+N+Sg+Gen+PxSg1
šiehtadalli+Sem/Hum+N+Sg+Gen+PxSg1
šiehtadan#lávde#goddi+Sem/Org+N+Sg+Gen+PxSg1
šiehtadan#vuoigatvuohta+N+Sg+Gen+PxSg1
šiehtadus#oktavuohta+N+Sg+Gen+PxSg1
čiekŋalas+Sem/Plc+N+Sg+Gen+PxSg1
čiekčan#gilvaleapmi+N+Sg+Gen+PxSg1
čiekčan#sadji+Sem/Plc+N+Sg+Gen+PxSg1
čiekčan+N+Sg+Gen+PxSg1
čiekči+N+Sg+Gen+PxSg1
čiekčá+Sem/Ani+N+Sg+Gen+PxSg1
čiekčár+Sem/Hum+N+Sg+Gen+PxSg1
čielge#boaru+Sem/Ani+N+Sg+Gen+PxSg1
čielge#boaru+Sem/Ani+N+Sg+Gen+PxSg1
čielggadan#beaivi+Sem/Time+N+Sg+Gen+PxSg1
čielggadan#muddu+N+Sg+Gen+PxSg1
čielggadan#áige#muddu+N+Sg+Gen+PxSg1
čielggadeapmi+N+Sg+Gen+PxSg1
čielggadus+N+Sg+Gen+PxSg1
čielggasvuohta+N+Sg+Gen+PxSg1
čielggádat+Sem/Plc+N+Sg+Gen+PxSg1
čielgu+Sem/Wthr+N+Sg+Gen+PxSg1
čielkkis+Sem/Ani+N+Sg+Gen+PxSg1
čielti+Sem/Org+Sem/Plc+N+Sg+Gen+PxSg1
čierastallan+N+Sg+Gen+PxSg1
čiergges#rásttis+Sem/Ani+N+Sg+Gen+PxSg1
čierggis+Sem/Ani+N+Sg+Gen+PxSg1
čierggis+Sem/Ani+N+Sg+Gen+PxSg1
čierri+Sem/Plc+N+Sg+Gen+PxSg1
čierrá+Sem/Hum+N+Sg+Gen+PxSg1
čievra#bađvvut+N+Sg+Gen+PxSg1
čievra#vuolpo#rássi+N+Sg+Gen+PxSg1
čievččadan#lihkadeapmi+N+Sg+Gen+PxSg1
čieža#čuođis+N+Sg+Gen+PxSg1
čieŋalvuohta+N+Sg+Gen+PxSg1
čieđđá+Sem/Time+N+Sg+Gen+PxSg1
šigolašvuohta+N+Sg+Gen+PxSg1
čiksa+Sem/Ani+N+Sg+Gen+PxSg1
čikŋa+Sem/Hum+N+Sg+Gen+PxSg1
čilgejeaddji+N+Sg+Gen+PxSg1
čilgen+N+Sg+Gen+PxSg1
šiljohas+Sem/Ani+N+Sg+Gen+PxSg1
čilli+Sem/Hum+Sem/Ani+N+Sg+Gen+PxSg1
šilljo#biras+Sem/Plc+N+Sg+Gen+PxSg1
šilljo#cihci+Sem/Ani+N+Sg+Gen+PxSg1
šilljo#gieddi+Sem/Plc+N+Sg+Gen+PxSg1
šilljo#hilsku+N+Sg+Gen+PxSg1
šilljo#juopmu+N+Sg+Gen+PxSg1
šilljo#viehkki+Sem/Hum+N+Sg+Gen+PxSg1
šilljo#čuččot+Sem/Hum+Sem/Ani+N+Sg+Gen+PxSg1
šilljo#čuččot+Sem/Hum+Sem/Ani+N+Sg+Gen+PxSg1
šinnjat+N+Sg+Gen+PxSg1
čip#beal#njuiken+N+Sg+Gen+PxSg1
čip#beal#čuožžun+N+Sg+Gen+PxSg1
širan#latnja+Sem/Plc+N+Sg+Gen+PxSg1
čirran+N+Sg+Gen+PxSg1
širrá+Sem/Ani+N+Sg+Gen+PxSg1
čirsi+Sem/Hum+N+Sg+Gen+PxSg1
čitnun+N+Sg+Gen+PxSg1
čivga+Sem/Hum+Sem/Ani+N+Sg+Gen+PxSg1
čivgan#loddi+Sem/Ani+N+Sg+Gen+PxSg1
čivrrus+Sem/Ani+N+Sg+Gen+PxSg1
čiŋahan#latnja+Sem/Plc+N+Sg+Gen+PxSg1
čiŋkkon+Sem/Hum+N+Sg+Gen+PxSg1
šlahtti+Sem/Wthr+N+Sg+Gen+PxSg1
šlanze#dálki+Sem/Wthr+N+Sg+Gen+PxSg1
šleaidu+Sem/Hum+N+Sg+Gen+PxSg1
šleaivi+Sem/Hum+N+Sg+Gen+PxSg1
šleakči+Sem/Ani+N+Sg+Gen+PxSg1
šleambá+Sem/Hum+N+Sg+Gen+PxSg1
šleanca#suoidni+N+Sg+Gen+PxSg1
šleanci+Sem/Hum+N+Sg+Gen+PxSg1
šleancá+N+Sg+Gen+PxSg1
šleanzi+Sem/Hum+N+Sg+Gen+PxSg1
šleaŋga#čuoivvat+Sem/Ani+N+Sg+Gen+PxSg1
šleađđu+Sem/Plc+N+Sg+Gen+PxSg1
šleŋggon+Sem/Hum+N+Sg+Gen+PxSg1
šliedda#ealli+Sem/Ani+N+Sg+Gen+PxSg1
šliedda+Sem/Hum+N+Sg+Gen+PxSg1
šlieddá+Sem/Hum+N+Sg+Gen+PxSg1
šlietnjun+N+Sg+Gen+PxSg1
šliippár+Sem/Ani+N+Sg+Gen+PxSg1
šliktu+Sem/Hum+N+Sg+Gen+PxSg1
šlimpi+Sem/Hum+N+Sg+Gen+PxSg1
šlimpun#geainnus+N+Sg+Gen+PxSg1
šlimpá+N+Sg+Gen+PxSg1
šlinzi+Sem/Ani+N+Sg+Gen+PxSg1
šlivgá+Sem/Hum+N+Sg+Gen+PxSg1
šloagit+N+Sg+Gen+PxSg1
šloagut+N+Sg+Gen+PxSg1
šloahtta+Sem/Build+Sem/Org+N+Sg+Gen+PxSg1
šloanci+Sem/Hum+N+Sg+Gen+PxSg1
šloavaideaddji+Sem/Hum+N+Sg+Gen+PxSg1
šloavvan+N+Sg+Gen+PxSg1
šloaŋgu+Sem/Hum+N+Sg+Gen+PxSg1
šlohtor+Sem/Hum+Sem/Ani+N+Sg+Gen+PxSg1
šlubb#oai#fális+Sem/Ani+N+Sg+Gen+PxSg1
šlubb'#oai#fális+Sem/Ani+N+Sg+Gen+PxSg1
šlubbo#juolgi+Sem/Hum+Sem/Ani+N+Sg+Gen+PxSg1
šlubbo#oaivvat+Sem/Hum+Sem/Ani+N+Sg+Gen+PxSg1
šlubbo#rássi+N+Sg+Gen+PxSg1
šluhtu+Sem/Hum+N+Sg+Gen+PxSg1
šlumpa+N+Sg+Gen+PxSg1
šlundivuohta+N+Sg+Gen+PxSg1
šluppar+Sem/Ani+N+Sg+Gen+PxSg1
šlurbu+Sem/Hum+Sem/Ani+N+Sg+Gen+PxSg1
šlurvi+Sem/Hum+N+Sg+Gen+PxSg1
šluska+Sem/Hum+N+Sg+Gen+PxSg1
šluŋki+Sem/Ani+N+Sg+Gen+PxSg1
šláddjivuohta+N+Sg+Gen+PxSg1
šládja#dohkkeheapmi+N+Sg+Gen+PxSg1
šládja#iskkadeapmi+N+Sg+Gen+PxSg1
šlárva+Sem/Hum+N+Sg+Gen+PxSg1
šláva+Sem/Hum+N+Sg+Gen+PxSg1
šlávva+Sem/Hum+N+Sg+Gen+PxSg1
šlávvavuohta+N+Sg+Gen+PxSg1
šnjalči+Sem/Hum+N+Sg+Gen+PxSg1
šnjalži+Sem/Hum+N+Sg+Gen+PxSg1
šnjierrá+Sem/Ani+N+Sg+Gen+PxSg1
šnjilča#mánnu+N+Sg+Gen+PxSg1
šnjilža#mánnu+N+Sg+Gen+PxSg1
šnjilža+Sem/Ani+Sem/Time+N+Sg+Gen+PxSg1
šnjilži+Sem/Ani+Sem/Time+N+Sg+Gen+PxSg1
šnjoalci+Sem/Hum+N+Sg+Gen+PxSg1
šnjuoggu+Sem/Hum+N+Sg+Gen+PxSg1
čoabmi+Sem/Hum+N+Sg+Gen+PxSg1
čoagganeapmi+N+Sg+Gen+PxSg1
čoaggi+N+Sg+Gen+PxSg1
čoahkkanan#báiki+Sem/Plc+N+Sg+Gen+PxSg1
čoahkkanan#visti+Sem/Build+N+Sg+Gen+PxSg1
čoahkke#báiki+Sem/Plc+N+Sg+Gen+PxSg1
čoahkkin#beaivi+Sem/Time+N+Sg+Gen+PxSg1
čoahkkin#fákta+Sem/Hum+N+Sg+Gen+PxSg1
čoahkkin#geatnegasvuohta+N+Sg+Gen+PxSg1
čoahkkin#givssideapmi+N+Sg+Gen+PxSg1
čoahkkin#givssár+Sem/Hum+N+Sg+Gen+PxSg1
čoahkkin#gohččun+N+Sg+Gen+PxSg1
čoahkkin#guldaleaddji+Sem/Hum+N+Sg+Gen+PxSg1
čoahkkin#jođihan#goddi+Sem/Org+N+Sg+Gen+PxSg1
čoahkkin#jođiheaddji+Sem/Hum+N+Sg+Gen+PxSg1
čoahkkin#jođiheapmi+N+Sg+Gen+PxSg1
čoahkkin#latnja+Sem/Plc+N+Sg+Gen+PxSg1
čoahkkin#oasse#váldi+Sem/Hum+N+Sg+Gen+PxSg1
čoahkkin#ráhkkaneapmi+N+Sg+Gen+PxSg1
čoahkkin#vejolašvuohta+N+Sg+Gen+PxSg1
čoahkkin#áigi+N+Sg+Gen+PxSg1
čoahkkin#álbmot+Sem/Hum+Sem/Group+N+Sg+Gen+PxSg1
čoahkkin#álgin+N+Sg+Gen+PxSg1
čoahkkin#čálli+Sem/Hum+N+Sg+Gen+PxSg1
čoahkkin+N+Sg+Gen+PxSg1
čoahkkisvuohta+N+Sg+Gen+PxSg1
čoahkkái#gahččan+N+Sg+Gen+PxSg1
čoahkkái#gohčču+N+Sg+Gen+PxSg1
čoahkkái#rohtten+N+Sg+Gen+PxSg1
čoahkkár+Sem/Hum+N+Sg+Gen+PxSg1
čoakkáhus#jahki+Sem/Time+N+Sg+Gen+PxSg1
čoakkáldat#goziheaddji+Sem/Hum+N+Sg+Gen+PxSg1
čoakkán#visti+Sem/Build+N+Sg+Gen+PxSg1
čoalbmi+Sem/Plc+N+Sg+Gen+PxSg1
čoalle#námit+N+Sg+Gen+PxSg1
čoalos#buoidi+N+Sg+Gen+PxSg1
šoaláhat+Sem/Wthr+N+Sg+Gen+PxSg1
čoalče#šaddu+N+Sg+Gen+PxSg1
čoalči+Sem/Hum+N+Sg+Gen+PxSg1
čoanohas+Sem/Ani+N+Sg+Gen+PxSg1
čoanohus+Sem/Ani+N+Sg+Gen+PxSg1
šoaran+Sem/Ani+N+Sg+Gen+PxSg1
čoarb#beal#čohkkán+N+Sg+Gen+PxSg1
čoarve#buovjja+Sem/Ani+N+Sg+Gen+PxSg1
čoarve#dahkki+Sem/Ani+N+Sg+Gen+PxSg1
čoarve#lahkki+Sem/Ani+N+Sg+Gen+PxSg1
čoarve#láhpa+Sem/Ani+N+Sg+Gen+PxSg1
čoarve#sildi+Sem/Ani+N+Sg+Gen+PxSg1
čoarve#vievssis+Sem/Ani+N+Sg+Gen+PxSg1
čoarve#šleađgi+Sem/Ani+N+Sg+Gen+PxSg1
čoarvet#bealle+Sem/Ani+N+Sg+Gen+PxSg1
čoaskin+Sem/Wthr+N+Sg+Gen+PxSg1
čoaskudan#latnja+Sem/Plc+N+Sg+Gen+PxSg1
čoaskudan#rusttet#iskan+N+Sg+Gen+PxSg1
čoaskudeapmi+N+Sg+Gen+PxSg1
čoavdda#giehta+Sem/Hum+N+Sg+Gen+PxSg1
čoavdin+N+Sg+Gen+PxSg1
čoavje#námit+N+Sg+Gen+PxSg1
čoavje#rihcci+Sem/Ani+N+Sg+Gen+PxSg1
čoavjjet+Sem/Ani+N+Sg+Gen+PxSg1
šoavkkut+Sem/Hum+Sem/Ani+N+Sg+Gen+PxSg1
šoavli+Sem/Wthr+N+Sg+Gen+PxSg1
čoavžu+Sem/Ani+N+Sg+Gen+PxSg1
čoavččes#guolli+Sem/Ani+N+Sg+Gen+PxSg1
čoavččis+Sem/Ani+N+Sg+Gen+PxSg1
čoavžžu+Sem/Ani+N+Sg+Gen+PxSg1
čoađgi+Sem/Ani+N+Sg+Gen+PxSg1
šoaŋki+Sem/Hum+N+Sg+Gen+PxSg1
čohka#njun#hálka+Sem/Ani+N+Sg+Gen+PxSg1
čohkka#jiehkki+Sem/Plc+N+Sg+Gen+PxSg1
čohkkehus+N+Sg+Gen+PxSg1
čohkkán#sadji+Sem/Plc+N+Sg+Gen+PxSg1
čohkohallan#latnja+Sem/Plc+N+Sg+Gen+PxSg1
čohkolaš#várven+N+Sg+Gen+PxSg1
čohkun+N+Sg+Gen+PxSg1
šokčá+Sem/Hum+N+Sg+Gen+PxSg1
čolde#eana+Sem/Plc+N+Sg+Gen+PxSg1
šolgan#temperatuvra+N+Sg+Gen+PxSg1
čolon+Sem/Hum+N+Sg+Gen+PxSg1
šolár+Sem/Hum+N+Sg+Gen+PxSg1
šombbár+Sem/Hum+N+Sg+Gen+PxSg1
čora#ealli+Sem/Ani+N+Sg+Gen+PxSg1
čorahas+Sem/Ani+N+Sg+Gen+PxSg1
čorgatvuohta+N+Sg+Gen+PxSg1
čorgejeaddji+N+Sg+Gen+PxSg1
čorgen#ossodat+Sem/Org+Sem/Plc+N+Sg+Gen+PxSg1
čorggut+Sem/Hum+N+Sg+Gen+PxSg1
čorpmasteapmi+N+Sg+Gen+PxSg1
čoska+Sem/Org+Sem/Plc+N+Sg+Gen+PxSg1
čotta#garga+Sem/Hum+N+Sg+Gen+PxSg1
šođba#čuro#lasta+N+Sg+Gen+PxSg1
šođbbut+Sem/Hum+Sem/Ani+N+Sg+Gen+PxSg1
čođđe#siivu+Sem/Wthr+N+Sg+Gen+PxSg1
čođđi+Sem/Wthr+N+Sg+Gen+PxSg1
čođđolat+Sem/Wthr+N+Sg+Gen+PxSg1
čođđálat+Sem/Wthr+N+Sg+Gen+PxSg1
čuggestat#lávki+N+Sg+Gen+PxSg1
čuggestat#oastin+N+Sg+Gen+PxSg1
šuhkoláda#deardna+N+Sg+Gen+PxSg1
šuhkoláda#deardna+N+Sg+Gen+PxSg1
šuhkoláda#deardna+v3+N+Sg+Gen+PxSg1
šuhkoláda#deardna+v4+N+Sg+Gen+PxSg1
čuhti+Sem/Hum+N+Sg+Gen+PxSg1
šuhči+Sem/Wthr+N+Sg+Gen+PxSg1
čujolašvuohta+N+Sg+Gen+PxSg1
čukča+Sem/Ani+N+Sg+Gen+PxSg1
čukčá+Sem/Ani+N+Sg+Gen+PxSg1
šumpu+Sem/Hum+N+Sg+Gen+PxSg1
čunu#mielli+Sem/Plc+N+Sg+Gen+PxSg1
čuoddjilvuohta+N+Sg+Gen+PxSg1
šuodji+Sem/Hum+N+Sg+Gen+PxSg1
šuodjá+Sem/Hum+N+Sg+Gen+PxSg1
čuoggu#rássi+N+Sg+Gen+PxSg1
čuoggun#sadji+Sem/Plc+N+Sg+Gen+PxSg1
čuohcin#joavku+Sem/Group+Sem/Hum+N+Sg+Gen+PxSg1
čuohki+Sem/Wthr+N+Sg+Gen+PxSg1
čuohmáras#muohta+Sem/Wthr+N+Sg+Gen+PxSg1
čuohpadan#doavttir+Sem/Hum+N+Sg+Gen+PxSg1
čuohpadus+N+Sg+Gen+PxSg1
čuohpahan#moarri+Sem/Wthr+N+Sg+Gen+PxSg1
čuohpahat#moarri+Sem/Wthr+N+Sg+Gen+PxSg1
čuohpos#rássi+N+Sg+Gen+PxSg1
čuohppan#áigi+N+Sg+Gen+PxSg1
čuohppi+N+Sg+Gen+PxSg1
čuohte#gielaš+Sem/Ani+N+Sg+Gen+PxSg1
čuohte#jahki+Sem/Time+N+Sg+Gen+PxSg1
čuohti++Attr+N+Sg+Gen+PxSg1
čuohti+N+Sg+Gen+PxSg1
čuoigan#beaivi+Sem/Time+N+Sg+Gen+PxSg1
čuoigan#muddu+N+Sg+Gen+PxSg1
čuoigan#sesoŋŋa+Sem/Time+N+Sg+Gen+PxSg1
čuoigan+N+Sg+Gen+PxSg1
čuoiggaheaddji+N+Sg+Gen+PxSg1
čuoiggan+Sem/Hum+N+Sg+Gen+PxSg1
čuoigi+Sem/Hum+N+Sg+Gen+PxSg1
čuoika+Sem/Ani+N+Sg+Gen+PxSg1
čuoikka#eadni+Sem/Ani+N+Sg+Gen+PxSg1
čuoikka#áigiG+N+Sg+Gen+PxSg1
čuoivvat#náhkke#soadji+Sem/Ani+N+Sg+Gen+PxSg1
čuoivvat+Sem/Ani+N+Sg+Gen+PxSg1
čuojahan#joavku+Sem/Group+Sem/Hum+N+Sg+Gen+PxSg1
čuojaheaddji+N+Sg+Gen+PxSg1
čuojaldahttin+N+Sg+Gen+PxSg1
čuojusteapmi+N+Sg+Gen+PxSg1
čuokkis#sveisen+N+Sg+Gen+PxSg1
šuokŋa#iskan+N+Sg+Gen+PxSg1
čuolahat+Sem/Plc+N+Sg+Gen+PxSg1
čuolbma#meroštallan+N+Sg+Gen+PxSg1
čuolbma#muor#šaddu+N+Sg+Gen+PxSg1
čuolbma#muorra+N+Sg+Gen+PxSg1
čuolbma#narti+N+Sg+Gen+PxSg1
čuolddáhas+Sem/Hum+Sem/Ani+N+Sg+Gen+PxSg1
čuoldin#gilvvut+N+Sg+Gen+PxSg1
čuoldin#meašttir#vuodjimat+N+Sg+Gen+PxSg1
čuoldin#vuodjimat+N+Sg+Gen+PxSg1
čuoldin+N+Sg+Gen+PxSg1
čuomas#latnja+Sem/Plc+N+Sg+Gen+PxSg1
čuomiras#muohta+Sem/Wthr+N+Sg+Gen+PxSg1
čuonji+Sem/Ani+N+Sg+Gen+PxSg1
čuonjá#fálli+Sem/Ani+N+Sg+Gen+PxSg1
čuonjá+Sem/Ani+N+Sg+Gen+PxSg1
čuonžá+Sem/Ani+N+Sg+Gen+PxSg1
čuopmajas+N+Sg+Gen+PxSg1
čuorbban+Sem/Hum+N+Sg+Gen+PxSg1
čuorbivuohta+N+Sg+Gen+PxSg1
čuorbá+Sem/Hum+N+Sg+Gen+PxSg1
čuorggat+Sem/Ani+N+Sg+Gen+PxSg1
čuorggut+Sem/Ani+N+Sg+Gen+PxSg1
šuorja+Sem/Ani+N+Sg+Gen+PxSg1
čuorpmas#guoppar+N+Sg+Gen+PxSg1
čuotnját#borran+N+Sg+Gen+PxSg1
čuotnját#hoašša+N+Sg+Gen+PxSg1
čuotnját#rábbe#goaskin+Sem/Ani+N+Sg+Gen+PxSg1
čuotnját#rássi+N+Sg+Gen+PxSg1
čuotnját#suoidni+N+Sg+Gen+PxSg1
čuovga#bodni+Sem/Plc+N+Sg+Gen+PxSg1
čuovga#fápmu+N+Sg+Gen+PxSg1
čuovga#jahki+Sem/Time+N+Sg+Gen+PxSg1
čuovga#máŋgen+N+Sg+Gen+PxSg1
čuovganeapmi+N+Sg+Gen+PxSg1
čuovgatvuohta+N+Sg+Gen+PxSg1
čuovggahisvuohta+N+Sg+Gen+PxSg1
čuovggádat+Sem/Time+Sem/Wthr+N+Sg+Gen+PxSg1
čuovggáš+N+Sg+Gen+PxSg1
čuovje#gaccet+Sem/Ani+N+Sg+Gen+PxSg1
čuovje#násti+Sem/Ani+N+Sg+Gen+PxSg1
čuovvo#golut+N+Sg+Gen+PxSg1
čuovvu+Sem/Hum+Sem/Ani+N+Sg+Gen+PxSg1
čuovvun#arkiiva+Sem/Org+Sem/Plc+N+Sg+Gen+PxSg1
čuovža+Sem/Ani+N+Sg+Gen+PxSg1
čuozahus#čielggadeapmi+N+Sg+Gen+PxSg1
čuozahus-čielggadan#muddu+N+Sg+Gen+PxSg1
čuođis+N+Sg+Gen+PxSg1
čuođádas#sekunda+Sem/Time+N+Sg+Gen+PxSg1
čuoččo#fuorrá+Sem/Hum+N+Sg+Gen+PxSg1
čuoččo#njuiken+N+Sg+Gen+PxSg1
čuožžun#báiki+Sem/Plc+N+Sg+Gen+PxSg1
čurge+Sem/Ani+N+Sg+Gen+PxSg1
čuro#lasta#šaddu+N+Sg+Gen+PxSg1
čuro#lasta+N+Sg+Gen+PxSg1
čurot#guoppar+N+Sg+Gen+PxSg1
čurot+Sem/Ani+N+Sg+Gen+PxSg1
čurro#rássi+N+Sg+Gen+PxSg1
čurrot+Sem/Ani+N+Sg+Gen+PxSg1
čuru+Sem/Ani+N+Sg+Gen+PxSg1
čuru+Sem/Ani+N+Sg+Gen+PxSg1
čuru+Sem/Ani+N+Sg+Gen+PxSg1
čuska+Sem/Ani+N+Sg+Gen+PxSg1
čussi+Sem/Wthr+N+Sg+Gen+PxSg1
čuvgehus#áigi+N+Sg+Gen+PxSg1
čuvges#boallo#rássi+N+Sg+Gen+PxSg1
čuvges#jievžžan+Sem/Ani+N+Sg+Gen+PxSg1
čuvges#lukti+N+Sg+Gen+PxSg1
čuvjes#boallo#rássi+N+Sg+Gen+PxSg1
tiger+Sem/Ani+N+Sg+Gen+PxSg1
šuvon+Sem/Hum+Sem/Ani+N+Sg+Gen+PxSg1
čuvččageapmi+N+Sg+Gen+PxSg1
šuvččageapmi+N+Sg+Gen+PxSg1
šuđgá+Sem/Hum+N+Sg+Gen+PxSg1
čuđđi+Sem/Hum+N+Sg+Gen+PxSg1
šuđđilaš+Sem/Hum+N+Sg+Gen+PxSg1
čábbe+Sem/Hum+N+Sg+Gen+PxSg1
čábbodat#vuhtii#váldin+N+Sg+Gen+PxSg1
čábbon+Sem/Hum+N+Sg+Gen+PxSg1
čáhce#almmáš+Sem/Hum+N+Sg+Gen+PxSg1
čáhce#beana+Sem/Ani+N+Sg+Gen+PxSg1
čáhce#buffel+Sem/Ani+N+Sg+Gen+PxSg1
čáhce#bumpe#doaŋggat+N+Sg+Gen+PxSg1
čáhce#bumpe+N+Sg+Gen+PxSg1
čáhce#bávgoš+Sem/Ani+N+Sg+Gen+PxSg1
čáhce#doaimmahat+Sem/Org+Sem/Plc+N+Sg+Gen+PxSg1
čáhce#dulvi+Sem/Wthr+N+Sg+Gen+PxSg1
čáhce#ealli+Sem/Ani+N+Sg+Gen+PxSg1
čáhce#ealán+Sem/Ani+N+Sg+Gen+PxSg1
čáhce#eana+Sem/Plc+N+Sg+Gen+PxSg1
čáhce#fápmo#lágádus+Sem/Org+Sem/Plc+N+Sg+Gen+PxSg1
čáhce#fápmo#vejolašvuohta+N+Sg+Gen+PxSg1
čáhce#gat#olmmoš+Sem/Hum+N+Sg+Gen+PxSg1
čáhce#goašku+Sem/Ani+N+Sg+Gen+PxSg1
čáhce#golgan+N+Sg+Gen+PxSg1
čáhce#guossa+N+Sg+Gen+PxSg1
čáhce#jeaggi+Sem/Plc+N+Sg+Gen+PxSg1
čáhce#jođádat+Sem/Wthr+N+Sg+Gen+PxSg1
čáhce#juoga+Sem/Plc+N+Sg+Gen+PxSg1
čáhce#juohku+Sem/Plc+N+Sg+Gen+PxSg1
čáhce#jábmi+Sem/Hum+N+Sg+Gen+PxSg1
čáhce#loddi+Sem/Ani+N+Sg+Gen+PxSg1
čáhce#lukti+N+Sg+Gen+PxSg1
čáhce#njagut+N+Sg+Gen+PxSg1
čáhce#náhkke#soadji+Sem/Ani+N+Sg+Gen+PxSg1
čáhce#olmmái+Sem/Hum+N+Sg+Gen+PxSg1
čáhce#pumpa+N+Sg+Gen+PxSg1
čáhce#ráidnen+N+Sg+Gen+PxSg1
čáhce#rávga+Sem/Hum+Sem/Ani+N+Sg+Gen+PxSg1
čáhce#sáhpán+Sem/Ani+N+Sg+Gen+PxSg1
čáhce#vuoigatvuohta+N+Sg+Gen+PxSg1
čáhce#vuonccis+Sem/Ani+N+Sg+Gen+PxSg1
čáhce#šaddu+N+Sg+Gen+PxSg1
čáhcealla#duopmár+Sem/Hum+N+Sg+Gen+PxSg1
čáhci+Sem/Wthr+N+Sg+Gen+PxSg1
čáhcun+N+Sg+Gen+PxSg1
čáhcádat+Sem/Plc+N+Sg+Gen+PxSg1
čáhcái#luoitin+N+Sg+Gen+PxSg1
čáhkalakkis+Sem/Hum+N+Sg+Gen+PxSg1
šáhkka#spealli+Sem/Hum+N+Sg+Gen+PxSg1
čáhkkan+N+Sg+Gen+PxSg1
čáhpot+Sem/Hum+Sem/Ani+N+Sg+Gen+PxSg1
čáhppes#buoidda+Sem/Ani+N+Sg+Gen+PxSg1
čáhppes#buokča+Sem/Ani+N+Sg+Gen+PxSg1
čáhppes#buokčá+Sem/Ani+N+Sg+Gen+PxSg1
čáhppes#dirru+Sem/Ani+N+Sg+Gen+PxSg1
čáhppes#fivllit+Sem/Ani+N+Sg+Gen+PxSg1
čáhppes#gaccet+Sem/Ani+N+Sg+Gen+PxSg1
čáhppes#gaccet+Sem/Ani+N+Sg+Gen+PxSg1
čáhppes#háigir+Sem/Ani+N+Sg+Gen+PxSg1
čáhppes#ibis+Sem/Ani+N+Sg+Gen+PxSg1
čáhppes#jierit+N+Sg+Gen+PxSg1
čáhppes#juol#buvvedat+Sem/Ani+N+Sg+Gen+PxSg1
čáhppes#liettar+Sem/Ani+N+Sg+Gen+PxSg1
čáhppes#lukti+N+Sg+Gen+PxSg1
čáhppes#muorje#šaddu+N+Sg+Gen+PxSg1
čáhppes#muorji+N+Sg+Gen+PxSg1
čáhppes#njukča+Sem/Ani+N+Sg+Gen+PxSg1
čáhppes#njunni+Sem/Ani+N+Sg+Gen+PxSg1
čáhppes#oai#báiski+Sem/Ani+N+Sg+Gen+PxSg1
čáhppes#oai#cihci+Sem/Ani+N+Sg+Gen+PxSg1
čáhppes#oai#skilki+Sem/Ani+N+Sg+Gen+PxSg1
čáhppes#olmmoš+Sem/Hum+N+Sg+Gen+PxSg1
čáhppes#rieban+Sem/Ani+N+Sg+Gen+PxSg1
čáhppes#roahttu+Sem/Ani+N+Sg+Gen+PxSg1
čáhppes#rásttis+Sem/Ani+N+Sg+Gen+PxSg1
čáhppes#seal#beštor+Sem/Ani+N+Sg+Gen+PxSg1
čáhppes#sieđga+N+Sg+Gen+PxSg1
čáhppes#soadja#hávut+N+Sg+Gen+PxSg1
čáhppes#vizar+Sem/Ani+N+Sg+Gen+PxSg1
čáhppes#vuoražas+Sem/Ani+N+Sg+Gen+PxSg1
čáhppes#váđot+N+Sg+Gen+PxSg1
čáhppes#čeabet#buokča+Sem/Ani+N+Sg+Gen+PxSg1
čáhppes#čeabet#buokčá+Sem/Ani+N+Sg+Gen+PxSg1
čáhppes#čielgi+Sem/Ani+N+Sg+Gen+PxSg1
čáhppes#čoavžžu+Sem/Ani+N+Sg+Gen+PxSg1
čáhppes#čuonjá+Sem/Ani+N+Sg+Gen+PxSg1
čáhput+Sem/Hum+Sem/Ani+N+Sg+Gen+PxSg1
čáihne#gaccet+Sem/Ani+N+Sg+Gen+PxSg1
čáihni+Sem/Ani+N+Sg+Gen+PxSg1
čájáhallan+N+Sg+Gen+PxSg1
čájáhalli+N+Sg+Gen+PxSg1
šákkoš+Sem/Ani+N+Sg+Gen+PxSg1
šákša#márran+N+Sg+Gen+PxSg1
šákša+Sem/Ani+N+Sg+Gen+PxSg1
čála#oahppavaš+Sem/Hum+N+Sg+Gen+PxSg1
čála#čájeheaddji+Sem/Hum+N+Sg+Gen+PxSg1
čálašeapmi+N+Sg+Gen+PxSg1
čálgan#muddu+N+Sg+Gen+PxSg1
čálggat+Sem/Hum+Sem/Ani+N+Sg+Gen+PxSg1
čáliheapmi+N+Sg+Gen+PxSg1
čálli+N+Sg+Gen+PxSg1
čállin#goddi+Sem/Org+N+Sg+Gen+PxSg1
čállin#latnja+Sem/Plc+N+Sg+Gen+PxSg1
čállin#váttisvuohta+N+Sg+Gen+PxSg1
čállin+N+Sg+Gen+PxSg1
šállja+N+Sg+Gen+PxSg1
čállu+N+Sg+Gen+PxSg1
čállámuš+N+Sg+Gen+PxSg1
šálten#latnja+Sem/Plc+N+Sg+Gen+PxSg1
čálán+Sem/Hum+N+Sg+Gen+PxSg1
šámppu+N+Sg+Gen+PxSg1
šámpu+N+Sg+Gen+PxSg1
čámsa+Sem/Ani+N+Sg+Gen+PxSg1
čáppa#dálki+Sem/Wthr+N+Sg+Gen+PxSg1
čáppa#girjjálašvuohta+N+Sg+Gen+PxSg1
čáppa#čállin+N+Sg+Gen+PxSg1
čáppon+Sem/Hum+N+Sg+Gen+PxSg1
čárven#doaŋggat+N+Sg+Gen+PxSg1
čáskadan#lávde#goddi+Sem/Org+N+Sg+Gen+PxSg1
čáskadan#stašuvdna+Sem/Build+N+Sg+Gen+PxSg1
čáskadeaddji+Sem/Hum+N+Sg+Gen+PxSg1
čátná+N+Sg+Gen+PxSg1
šávan+Sem/Hum+N+Sg+Gen+PxSg1
čávda#bodni+Sem/Plc+N+Sg+Gen+PxSg1
šávda#bodni+Sem/Plc+N+Sg+Gen+PxSg1
šávge+Sem/Hum+Sem/Ani+N+Sg+Gen+PxSg1
šávvan+N+Sg+Gen+PxSg1
čázehuhttin+N+Sg+Gen+PxSg1
čázi#aláš+Sem/Plc+N+Sg+Gen+PxSg1
čázi#spire+Sem/Ani+N+Sg+Gen+PxSg1
čázit+N+Sg+Gen+PxSg1
čázádat#vuoigatvuohta+N+Sg+Gen+PxSg1
čázádat+Sem/Wthr+N+Sg+Gen+PxSg1
olbmáš+Sem/Hum+N+Sg+Gen+PxSg1
rádje#ofelaš+Sem/Hum+N+Sg+Gen+PxSg1
boazo#doallo#nisu+Sem/Hum+N+Sg+Gen+PxSg1
rádja#guovlu+Sem/Plc+N+Sg+Gen+PxSg1
mearra#guovlu+Sem/Plc+N+Sg+Gen+PxSg1
musihkka#joavku+Sem/Group+Sem/Hum+N+Sg+Gen+PxSg1
friddja#joavku+Sem/Group+Sem/Hum+N+Sg+Gen+PxSg1
boazo#álbmot+Sem/Hum+N+Sg+Gen+PxSg1
alit#gaccet+Sem/Ani+N+Sg+Gen+PxSg1
sáme#digge#áigodat+Sem/Time+N+Sg+Gen+PxSg1
lagas#biras+Sem/Time+N+Sg+Gen+PxSg1
luossa#gonagas+Sem/Hum+N+Sg+Gen+PxSg1
lagas#radio+Sem/Org+Sem/Plc+N+Sg+Gen+PxSg1
sáme#radio+Sem/Org+Sem/Build+N+Sg+Gen+PxSg1
loahppa#čiekčan+N+Sg+Gen+PxSg1
ealáhus#ráđđi+Sem/Org+N+Sg+Gen+PxSg1
fylkka#ráđđi+Sem/Org+N+Sg+Gen+PxSg1
badje#almmái+Sem/Hum+N+Sg+Gen+PxSg1
boazo#almmái+Sem/Hum+N+Sg+Gen+PxSg1
luohttámuš#almmái+Sem/Hum+N+Sg+Gen+PxSg1
čáhce#almmái+Sem/Hum+N+Sg+Gen+PxSg1
sávza#doalli+Sem/Hum+N+Sg+Gen+PxSg1
guovddáš#searvi+Sem/Org+N+Sg+Gen+PxSg1
báikkálaš#searvi+Sem/Org+N+Sg+Gen+PxSg1
ealáhus#searvi+Sem/Org+N+Sg+Gen+PxSg1
leavga#beaivi+Sem/Time+N+Sg+Gen+PxSg1
válga#beaivi+Sem/Time+N+Sg+Gen+PxSg1
goike#suoidni+N+Sg+Gen+PxSg1
olgo#má#ilbmiG+N+Sg+Gen+PxSg1
skuvla#loahpaheapmi+N+Sg+Gen+PxSg1
vuojadan#báiki+Sem/Plc+N+Sg+Gen+PxSg1
goike#soahki+N+Sg+Gen+PxSg1
plána#lávde#goddi+Sem/Org+N+Sg+Gen+PxSg1
kultur#kantuvra+Sem/Org+Sem/Plc+N+Sg+Gen+PxSg1
nuoraid#organisašuvdna+Sem/Org+N+Sg+Gen+PxSg1
sáme#musihkka+N+Sg+Gen+PxSg1
sávza#boanda+Sem/Hum+N+Sg+Gen+PxSg1
ealga#beana+Sem/Ani+N+Sg+Gen+PxSg1
guovllu#kommišuvdna+Sem/Org+N+Sg+Gen+PxSg1
skelbmošeapmi+N+Sg+Gen+PxSg1
miesse#joavku+Sem/Group+Sem/Hum+N+Sg+Gen+PxSg1
čearpmat#joavku+Sem/Group+Sem/Hum+N+Sg+Gen+PxSg1
áldo#joavku+Sem/Group+Sem/Hum+N+Sg+Gen+PxSg1
loahpaheapmi+N+Sg+Gen+PxSg1
vuojadeapmi+N+Sg+Gen+PxSg1
bargo#ráfi+N+Sg+Gen+PxSg1
dihtor#latnja+Sem/Plc+N+Sg+Gen+PxSg1
lohkan#boddu+Sem/Time+N+Sg+Gen+PxSg1
muitalus#boddu+Sem/Time+N+Sg+Gen+PxSg1
olgo#áigi+Sem/Time+N+Sg+Gen+PxSg1
skuvla#álgin+N+Sg+Gen+PxSg1
čakča#deaivvadeapmi+N+Sg+Gen+PxSg1
skábma#deaivvadeapmi+N+Sg+Gen+PxSg1
dihkke#kampánja+N+Sg+Gen+PxSg1
loaktin#iskkadeapmi+N+Sg+Gen+PxSg1
luoikkaheapmi+N+Sg+Gen+PxSg1
sámegiel#oahppi+Sem/Hum+N+Sg+Gen+PxSg1
dánsun+N+Sg+Gen+PxSg1
3-juvllat#sihkkel+N+Sg+Gen+PxSg1
Wackernagel-posišuvdna+N+Sg+Gen+PxSg1
orgga#áittardeaddji+N+Sg+Gen+PxSg1
siviláittardeaddji+N+Sg+Gen+PxSg1
Suoma#áittardeaddji+N+Sg+Gen+PxSg1
čállin#godde#jođiheaddji+Sem/Hum+N+Sg+Gen+PxSg1
ovdáneaddji#riika+Sem/Plc+Sem/Org+N+Sg+Gen+PxSg1
heamse+N+Sg+Gen+PxSg1
bamse+N+Sg+Gen+PxSg1
goamsa+Sem/Ani+N+Sg+Gen+PxSg1
golle#hámster+Sem/Ani+N+Sg+Gen+PxSg1
gámsu+N+Sg+Gen+PxSg1
himsi+Sem/Hum+N+Sg+Gen+PxSg1
homsa+Sem/Hum+N+Sg+Gen+PxSg1
hámsson+Sem/Ani+N+Sg+Gen+PxSg1
jámsa+N+Sg+Gen+PxSg1
leamsi+N+Sg+Gen+PxSg1
limsku+N+Sg+Gen+PxSg1
momsa+N+Sg+Gen+PxSg1
nams#mánni+Sem/Hum+N+Sg+Gen+PxSg1
rimse#bivttas+N+Sg+Gen+PxSg1
rimsi+Sem/Hum+N+Sg+Gen+PxSg1
rimsu+N+Sg+Gen+PxSg1
roamsi+Sem/Plc+N+Sg+Gen+PxSg1
romskiipa+N+Sg+Gen+PxSg1
rámski+N+Sg+Gen+PxSg1
rámsu+Sem/Hum+N+Sg+Gen+PxSg1
simse#jeagil+N+Sg+Gen+PxSg1
simsi+N+Sg+Gen+PxSg1
čámsa+Sem/Ani+N+Sg+Gen+PxSg1
limši+N+Sg+Gen+PxSg1
limški+N+Sg+Gen+PxSg1
limšku+N+Sg+Gen+PxSg1
loamši+N+Sg+Gen+PxSg1
loamšu+N+Sg+Gen+PxSg1
olggoš#romšodat+N+Sg+Gen+PxSg1
rimški+N+Sg+Gen+PxSg1
roamše#jierit+N+Sg+Gen+PxSg1
roamše#luodda+N+Sg+Gen+PxSg1
roamši+N+Sg+Gen+PxSg1
roamšo#gálla+N+Sg+Gen+PxSg1
romšodat+N+Sg+Gen+PxSg1
rumšo#muohtu+N+Sg+Gen+PxSg1
rumšu+Sem/Hum+N+Sg+Gen+PxSg1
rámški+Sem/Hum+N+Sg+Gen+PxSg1
rámšku+Sem/Plc+N+Sg+Gen+PxSg1
rámšo#geaidnu+N+Sg+Gen+PxSg1
rámšo#luodda+N+Sg+Gen+PxSg1
rámšu+Sem/Plc+N+Sg+Gen+PxSg1
subsumšuvdna+N+Sg+Gen+PxSg1
vuoncá#čoarb#beal+N+Sg+Gen+PxSg1
šlince+N+Sg+Gen+PxSg1
šlinco+N+Sg+Gen+PxSg1
agi#beai#gielis+N+Sg+Gen+PxSg1
agi#beai#suola+Sem/Hum+N+Sg+Gen+PxSg1
ahke#erohus+N+Sg+Gen+PxSg1
alla#mielalašvuohta+N+Sg+Gen+PxSg1
allodat#erohus+N+Sg+Gen+PxSg1
almmuhan#dávval+N+Sg+Gen+PxSg1
almmuhan#távval+N+Sg+Gen+PxSg1
almmuheapmi+N+Sg+Gen+PxSg1
almmuhus+N+Sg+Gen+PxSg1
banan#bunci+N+Sg+Gen+PxSg1
bealdo#vuonccis+Sem/Ani+N+Sg+Gen+PxSg1
beallje#bunci+N+Sg+Gen+PxSg1
borjjas#vanca+Sem/Veh+N+Sg+Gen+PxSg1
bunca#govva+N+Sg+Gen+PxSg1
buncarakkis+N+Sg+Gen+PxSg1
bunce#jođas+N+Sg+Gen+PxSg1
bunci+N+Sg+Gen+PxSg1
cincu+N+Sg+Gen+PxSg1
encyklopediija+N+Sg+Gen+PxSg1
fanca+N+Sg+Gen+PxSg1
fanccis+N+Sg+Gen+PxSg1
flamenco+N+Sg+Gen+PxSg1
franc+N+Sg+Gen+PxSg1
freelancer+Sem/Hum+N+Sg+Gen+PxSg1
gožu#vuonccis+Sem/Ani+N+Sg+Gen+PxSg1
hoašša#vuonccis+Sem/Ani+N+Sg+Gen+PxSg1
jeagge#vuonccis+Sem/Ani+N+Sg+Gen+PxSg1
johtu+N+Sg+Gen+PxSg1
linci+Sem/Hum+N+Sg+Gen+PxSg1
mášin#vanca+Sem/Veh+N+Sg+Gen+PxSg1
nuorta+N+Sg+Gen+PxSg1
nygaards#voll#vanca+Sem/Veh+N+Sg+Gen+PxSg1
roance#jeagil+N+Sg+Gen+PxSg1
roanci+Sem/Hum+N+Sg+Gen+PxSg1
ruohtu+N+Sg+Gen+PxSg1
ránce+N+Sg+Gen+PxSg1
ránci+N+Sg+Gen+PxSg1
suhkki#vanca+Sem/Veh+N+Sg+Gen+PxSg1
vanca+Sem/Veh+N+Sg+Gen+PxSg1
vuoncces#viessu+Sem/Build+N+Sg+Gen+PxSg1
vuonccis#loddi+Sem/Ani+N+Sg+Gen+PxSg1
vuonccis+Sem/Ani+N+Sg+Gen+PxSg1
vuoncá#fálli+Sem/Ani+N+Sg+Gen+PxSg1
vuoncá#njiŋŋelas+Sem/Ani+N+Sg+Gen+PxSg1
vuoncá#njiŋŋálas+Sem/Ani+N+Sg+Gen+PxSg1
vuoncá#soadji+N+Sg+Gen+PxSg1
vuoncá#varis+Sem/Ani+N+Sg+Gen+PxSg1
vuoncá#varris+Sem/Ani+N+Sg+Gen+PxSg1
vuoncá#váhkká+N+Sg+Gen+PxSg1
vuoncá#čoarb#bealli+N+Sg+Gen+PxSg1
vuoncáid#viessu+N+Sg+Gen+PxSg1
áhka#cincu+Sem/Ani+N+Sg+Gen+PxSg1
šleanca#suoidni+N+Sg+Gen+PxSg1
šleanci+Sem/Hum+N+Sg+Gen+PxSg1
šleancá+N+Sg+Gen+PxSg1
šlince#bivttas+N+Sg+Gen+PxSg1
šlinco#bivttas+N+Sg+Gen+PxSg1
šloanci+Sem/Hum+N+Sg+Gen+PxSg1
čáhce#vuonccis+Sem/Ani+N+Sg+Gen+PxSg1
ranči+Sem/Hum+N+Sg+Gen+PxSg1
rinči+Sem/Hum+N+Sg+Gen+PxSg1
ránči+Sem/Hum+N+Sg+Gen+PxSg1
stánči+N+Sg+Gen+PxSg1
šinčá+N+Sg+Gen+PxSg1
giehtah#guhkibu+N+Sg+Gen+PxSg1
giehtah#guhkibu+N+Sg+Gen+PxSg1
giehtat#guhkibu+N+Sg+Gen+PxSg1
giehtat#guhkibu+N+Sg+Gen+PxSg1
agenda+N+Sg+Gen+PxSg1
albme#náhkki+N+Sg+Gen+PxSg1
aleksandrialaš+Sem/Hum+N+Sg+Gen+PxSg1
alla#seahtu+Sem/Group+Sem/Hum+N+Sg+Gen+PxSg1
alla#čoarvi+Sem/Ani+N+Sg+Gen+PxSg1
allehonda+N+Sg+Gen+PxSg1
almme#náhkki+N+Sg+Gen+PxSg1
anarko#syndikalisma+N+Sg+Gen+PxSg1
androgena+Sem/Hum+N+Sg+Gen+PxSg1
badje#gánda+Sem/Hum+N+Sg+Gen+PxSg1
bajimuš#kommandevra+Sem/Hum+N+Sg+Gen+PxSg1
bajit#kommándo+N+Sg+Gen+PxSg1
bandašeren#bierggas+N+Sg+Gen+PxSg1
bandy+N+Sg+Gen+PxSg1
bandáša+N+Sg+Gen+PxSg1
bargo#stipeanda+N+Sg+Gen+PxSg1
beđo+N+Sg+Gen+PxSg1
bindda+N+Sg+Gen+PxSg1
birra#jándor+Sem/Time+N+Sg+Gen+PxSg1
boanda#bargu+N+Sg+Gen+PxSg1
boanda#hommá+N+Sg+Gen+PxSg1
boanda+Sem/Hum+N+Sg+Gen+PxSg1
boazo#doallo#foanda+N+Sg+Gen+PxSg1
boazo#doallo#ovddidan#foanda+N+Sg+Gen+PxSg1
boazu+Sem/Ani+N+Sg+Gen+PxSg1
bondde#gielda+Sem/Org+Sem/Plc+N+Sg+Gen+PxSg1
bondde+Sem/Hum+N+Sg+Gen+PxSg1
bondur+Sem/Hum+N+Sg+Gen+PxSg1
bánda+Sem/Group+Sem/Hum+N+Sg+Gen+PxSg1
dependeansa#dia#grámma+N+Sg+Gen+PxSg1
dependeansa+N+Sg+Gen+PxSg1
dependeanta+Sem/Hum+N+Sg+Gen+PxSg1
dievadas#mandáhta+N+Sg+Gen+PxSg1
dievadas#mandáhtta+N+Sg+Gen+PxSg1
diskriminánda+N+Sg+Gen+PxSg1
divideanda+N+Sg+Gen+PxSg1
dorre#vánddis+Sem/Ani+N+Sg+Gen+PxSg1
duháhat+N+Sg+Gen+PxSg1
dáhkke#rinda+N+Sg+Gen+PxSg1
dáiddár#stipeanda+N+Sg+Gen+PxSg1
dálve#vánddardeapmi+N+Sg+Gen+PxSg1
dándor+N+Sg+Gen+PxSg1
dássen#mandáhta+N+Sg+Gen+PxSg1
dássen#mandáhtta+N+Sg+Gen+PxSg1
ealáhus#foanda+N+Sg+Gen+PxSg1
eanandat+Sem/Plc+N+Sg+Gen+PxSg1
endiva#saláhtta+N+Sg+Gen+PxSg1
endofora+N+Sg+Gen+PxSg1
endor+N+Sg+Gen+PxSg1
endosseanta+Sem/Hum+N+Sg+Gen+PxSg1
endossemeanta+N+Sg+Gen+PxSg1
endossáhta+N+Sg+Gen+PxSg1
feanda+N+Sg+Gen+PxSg1
filbma#foanda+N+Sg+Gen+PxSg1
finddar+Sem/Ani+N+Sg+Gen+PxSg1
finddár+N+Sg+Gen+PxSg1
finddár#sáiti+N+Sg+Gen+PxSg1
flundar+Sem/Ani+N+Sg+Gen+PxSg1
foanda#doarjja+N+Sg+Gen+PxSg1
foanda#duohččan+N+Sg+Gen+PxSg1
foanda#ruhta+N+Sg+Gen+PxSg1
foanda#sajušteapmi+N+Sg+Gen+PxSg1
foanda+N+Sg+Gen+PxSg1
forminddar+Sem/Hum+N+Sg+Gen+PxSg1
fundamentalisma+N+Sg+Gen+PxSg1
fuorra#kundár+Sem/Hum+N+Sg+Gen+PxSg1
fápmo#foanda+N+Sg+Gen+PxSg1
fápmudus#endossemeanta+N+Sg+Gen+PxSg1
geaidno#foanda+N+Sg+Gen+PxSg1
gelendar#bátni+N+Sg+Gen+PxSg1
gendarmeriija+Sem/Org+N+Sg+Gen+PxSg1
genddomaš+N+Sg+Gen+PxSg1
genddomuš+N+Sg+Gen+PxSg1
gendá+N+Sg+Gen+PxSg1
gerunda+N+Sg+Gen+PxSg1
giehta+N+Sg+Gen+PxSg1
girdno#meandi+N+Sg+Gen+PxSg1
grundtvigianisma+N+Sg+Gen+PxSg1
guolbba#vánddis+Sem/Ani+N+Sg+Gen+PxSg1
guonddal+N+Sg+Gen+PxSg1
guovllu#foanda+N+Sg+Gen+PxSg1
gurut#giehta+N+Sg+Gen+PxSg1
gáhtten#rindi+N+Sg+Gen+PxSg1
gánda#buica+Sem/Hum+N+Sg+Gen+PxSg1
gánda+Sem/Hum+N+Sg+Gen+PxSg1
gándalaš+Sem/Hum+N+Sg+Gen+PxSg1
gánddaš+N+Sg+Gen+PxSg1
gándil+N+Sg+Gen+PxSg1
gándin+N+Sg+Gen+PxSg1
hammond#orgel+N+Sg+Gen+PxSg1
hinduisma+N+Sg+Gen+PxSg1
hollándda#giella+N+Sg+Gen+PxSg1
hándal+Sem/Org+N+Sg+Gen+PxSg1
hánddal+Sem/Org+N+Sg+Gen+PxSg1
indamiidna+N+Sg+Gen+PxSg1
indeaksa#heivehallan+N+Sg+Gen+PxSg1
indeaksa#lohku+N+Sg+Gen+PxSg1
indeaksa+N+Sg+Gen+PxSg1
indefinihtta#pronomen+N+Sg+Gen+PxSg1
indifferentisma+N+Sg+Gen+PxSg1
indikatiiva+N+Sg+Gen+PxSg1
indikáhtor+N+Sg+Gen+PxSg1
indireakta+N+Sg+Gen+PxSg1
individualisma+N+Sg+Gen+PxSg1
indiviida+Sem/Hum+Sem/Ani+N+Sg+Gen+PxSg1
indiána#čearda+Sem/Org+N+Sg+Gen+PxSg1
indiána+Sem/Hum+N+Sg+Gen+PxSg1
indu+N+Sg+Gen+PxSg1
indukšuvdna+N+Sg+Gen+PxSg1
industriija#departemeanta+N+Sg+Gen+PxSg1
industrialiserejupmi+N+Sg+Gen+PxSg1
industrialisma+N+Sg+Gen+PxSg1
industriija#guovlu+Sem/Plc+N+Sg+Gen+PxSg1
industriija#gáhtta+N+Sg+Gen+PxSg1
industriija#konsešuvdna+N+Sg+Gen+PxSg1
industriija#riika+N+Sg+Gen+PxSg1
industriija+Sem/Org+N+Sg+Gen+PxSg1
irlándda#giella+N+Sg+Gen+PxSg1
islándda#giella+N+Sg+Gen+PxSg1
islándda#jeagil+N+Sg+Gen+PxSg1
jovssus+N+Sg+Gen+PxSg1
juovla#kaleanddar+N+Sg+Gen+PxSg1
jándor+Sem/Time+N+Sg+Gen+PxSg1
kaleandar+N+Sg+Gen+PxSg1
kaleandar#jahki+Sem/Time+N+Sg+Gen+PxSg1
kaleanddar+N+Sg+Gen+PxSg1
kandidatuvra+N+Sg+Gen+PxSg1
kandidáhta+Sem/Hum+N+Sg+Gen+PxSg1
kandidáhtta+Sem/Hum+N+Sg+Gen+PxSg1
karborundum+N+Sg+Gen+PxSg1
kodependeanta+N+Sg+Gen+PxSg1
kommander#kapteaidna+Sem/Hum+N+Sg+Gen+PxSg1
kommandevra+Sem/Hum+N+Sg+Gen+PxSg1
kommandihtta#searvi+Sem/Org+N+Sg+Gen+PxSg1
kommandihtta#vuođđudus+N+Sg+Gen+PxSg1
kommando#guovddáš+Sem/Org+N+Sg+Gen+PxSg1
kommandánta+Sem/Hum+N+Sg+Gen+PxSg1
kommándo+N+Sg+Gen+PxSg1
kompendia+N+Sg+Gen+PxSg1
kompendium+N+Sg+Gen+PxSg1
kondeansa#jávkkadas+N+Sg+Gen+PxSg1
kondeansa+N+Sg+Gen+PxSg1
kondensáhtor+N+Sg+Gen+PxSg1
konditionála+N+Sg+Gen+PxSg1
konditor#báidnu+N+Sg+Gen+PxSg1
konditor#báinna+N+Sg+Gen+PxSg1
konditor#ivdni+N+Sg+Gen+PxSg1
konditoriija+Sem/Org+N+Sg+Gen+PxSg1
kondišunála+N+Sg+Gen+PxSg1
kondolánse#telegrámma+N+Sg+Gen+PxSg1
kondoma+N+Sg+Gen+PxSg1
kondoma#čoakkáldat+N+Sg+Gen+PxSg1
kondor#goaskin+N+Sg+Gen+PxSg1
konduktevra+Sem/Hum+N+Sg+Gen+PxSg1
konsenderen+N+Sg+Gen+PxSg1
konsum#hadde#indeaksa+N+Sg+Gen+PxSg1
koriánder+N+Sg+Gen+PxSg1
kruvnna#sundi+Sem/Hum+N+Sg+Gen+PxSg1
kultur#foanda+N+Sg+Gen+PxSg1
kultur#guovddáš#foanda+N+Sg+Gen+PxSg1
kunddar+Sem/Hum+N+Sg+Gen+PxSg1
kunddár+Sem/Hum+N+Sg+Gen+PxSg1
leaikkastallan#luonduG+N+Sg+Gen+PxSg1
legeanda+Sem/Hum+N+Sg+Gen+PxSg1
linddor+Sem/Ani+N+Sg+Gen+PxSg1
lobby-foanda+N+Sg+Gen+PxSg1
luodda#foanda+N+Sg+Gen+PxSg1
luonddu#asfálta+N+Sg+Gen+PxSg1
luonddu#attus+N+Sg+Gen+PxSg1
luonddu#attáldat+N+Sg+Gen+PxSg1
luonddu#buorri+N+Sg+Gen+PxSg1
luonddu#bálggis+N+Sg+Gen+PxSg1
luonddu#cuozza+N+Sg+Gen+PxSg1
luonddu#dieđa+N+Sg+Gen+PxSg1
luonddu#dilli+N+Sg+Gen+PxSg1
luonddu#duohtadeapmi+N+Sg+Gen+PxSg1
luonddu#dávggut+N+Sg+Gen+PxSg1
luonddu#ealáhus+N+Sg+Gen+PxSg1
luonddu#fága+N+Sg+Gen+PxSg1
luonddu#fága#girji+N+Sg+Gen+PxSg1
luonddu#fága#latnja+Sem/Plc+N+Sg+Gen+PxSg1
luonddu#fápmu+N+Sg+Gen+PxSg1
luonddu#geavaheapmi+N+Sg+Gen+PxSg1
luonddu#geađgi+N+Sg+Gen+PxSg1
luonddu#gieddi+Sem/Plc+N+Sg+Gen+PxSg1
luonddu#gilvin+N+Sg+Gen+PxSg1
luonddu#govva+N+Sg+Gen+PxSg1
luonddu#guovddáš+Sem/Plc+N+Sg+Gen+PxSg1
luonddu#gáhppálat+Sem/Ani+N+Sg+Gen+PxSg1
luonddu#gáhtten#lihttu+Sem/Org+N+Sg+Gen+PxSg1
luonddu#gáhtten#searvi+Sem/Org+N+Sg+Gen+PxSg1
luonddu#gáhtten+N+Sg+Gen+PxSg1
luonddu#gássa+N+Sg+Gen+PxSg1
luonddu#gássa+N+Sg+Gen+PxSg1
luonddu#hábmen+N+Sg+Gen+PxSg1
luonddu#hálddašeapmi+N+Sg+Gen+PxSg1
luonddu#jierbmi+N+Sg+Gen+PxSg1
luonddu#luossa+Sem/Ani+N+Sg+Gen+PxSg1
luonddu#láhka+N+Sg+Gen+PxSg1
luonddu#láhki+N+Sg+Gen+PxSg1
luonddu#meahcci+N+Sg+Gen+PxSg1
luonddu#moivi+N+Sg+Gen+PxSg1
luonddu#muitu+N+Sg+Gen+PxSg1
luonddu#namma+N+Sg+Gen+PxSg1
luonddu#nuoskkideaddji+Sem/Hum+N+Sg+Gen+PxSg1
luonddu#reserváhtta+Sem/Plc+N+Sg+Gen+PxSg1
luonddu#resursa+N+Sg+Gen+PxSg1
luonddu#riggodat#háldu+N+Sg+Gen+PxSg1
luonddu#riggodat+N+Sg+Gen+PxSg1
luonddu#riikaG+N+Sg+Gen+PxSg1
luonddu#ruovttu#doallu+N+Sg+Gen+PxSg1
luonddu#shampoo+N+Sg+Gen+PxSg1
luonddu#sisa#bahkken+N+Sg+Gen+PxSg1
luonddu#suodjalan#beroštupmi+N+Sg+Gen+PxSg1
luonddu#suodjalan#guovlu+Sem/Plc+N+Sg+Gen+PxSg1
luonddu#suodjalan#lága+N+Sg+Gen+PxSg1
luonddu#suodjalan#láhka+N+Sg+Gen+PxSg1
luonddu#suodjaleaddji+Sem/Hum+N+Sg+Gen+PxSg1
luonddu#suodjaleapmi+N+Sg+Gen+PxSg1
luonddu#tiipa+N+Sg+Gen+PxSg1
luonddu#valljodat+N+Sg+Gen+PxSg1
luonddu#áddejupmi+N+Sg+Gen+PxSg1
luonddu#ávnnas+N+Sg+Gen+PxSg1
luonddus#ealli+Sem/Ani+N+Sg+Gen+PxSg1
luonduG+N+Sg+Gen+PxSg1
láhtten#luonduG+N+Sg+Gen+PxSg1
mandariidna+N+Sg+Gen+PxSg1
mandel+N+Sg+Gen+PxSg1
mandoliidna+N+Sg+Gen+PxSg1
mandáhta+N+Sg+Gen+PxSg1
mandáhta#juogadeapmi+N+Sg+Gen+PxSg1
mandáhta+N+Sg+Gen+PxSg1
mandáhtta#juogadeapmi+N+Sg+Gen+PxSg1
meahcce#vánddardeaddji+Sem/Hum+N+Sg+Gen+PxSg1
meande#riekkis+N+Sg+Gen+PxSg1
meande#stággu+N+Sg+Gen+PxSg1
meandi+N+Sg+Gen+PxSg1
mándel+N+Sg+Gen+PxSg1
mándel#feardna+N+Sg+Gen+PxSg1
mándel#veardna+N+Sg+Gen+PxSg1
mástorándi+N+Sg+Gen+PxSg1
nuonda#jeagil+N+Sg+Gen+PxSg1
nuorra#gánda+Sem/Hum+N+Sg+Gen+PxSg1
náste#finddár+N+Sg+Gen+PxSg1
oahppo#stipeanda+N+Sg+Gen+PxSg1
olgeš#giehta+N+Sg+Gen+PxSg1
oluonduG+N+Sg+Gen+PxSg1
orohat#foanda+N+Sg+Gen+PxSg1
ovddidan#foanda+N+Sg+Gen+PxSg1
ovdánahttin#foanda+N+Sg+Gen+PxSg1
palindroma+N+Sg+Gen+PxSg1
pandemiija+N+Sg+Gen+PxSg1
plafonda#maleriija+N+Sg+Gen+PxSg1
polyandriija+N+Sg+Gen+PxSg1
propagánda+N+Sg+Gen+PxSg1
punda+N+Sg+Gen+PxSg1
punda+N+Sg+Gen+PxSg1
radikánda+N+Sg+Gen+PxSg1
ravda#rinda+N+Sg+Gen+PxSg1
reandi+Sem/Ani+N+Sg+Gen+PxSg1
rinda+N+Sg+Gen+PxSg1
rindi+N+Sg+Gen+PxSg1
roanda+N+Sg+Gen+PxSg1
rock#bánda+N+Sg+Gen+PxSg1
rocke#banda+Sem/Group+Sem/Hum+N+Sg+Gen+PxSg1
ruoške#mándel+N+Sg+Gen+PxSg1
ruvnna#sundi+Sem/Hum+N+Sg+Gen+PxSg1
rándat+N+Sg+Gen+PxSg1
sandála+N+Sg+Gen+PxSg1
sekunda+Sem/Time+N+Sg+Gen+PxSg1
simsi+N+Sg+Gen+PxSg1
sis#bandy+N+Sg+Gen+PxSg1
sis#bandy#gilvu+N+Sg+Gen+PxSg1
sis#bándi+N+Sg+Gen+PxSg1
sis-bandy+N+Sg+Gen+PxSg1
skandinavisma+N+Sg+Gen+PxSg1
skandináva+Sem/Hum+N+Sg+Gen+PxSg1
skandála+N+Sg+Gen+PxSg1
soande#geasehan#bulkor+N+Sg+Gen+PxSg1
soandi+N+Sg+Gen+PxSg1
sound+N+Sg+Gen+PxSg1
stand-up+N+Sg+Gen+PxSg1
standárda#biila+Sem/Veh+N+Sg+Gen+PxSg1
standárda#breava+N+Sg+Gen+PxSg1
standárda#luohkká+N+Sg+Gen+PxSg1
standárda#neavvu+N+Sg+Gen+PxSg1
standárda#reive+N+Sg+Gen+PxSg1
standárda#skohter+N+Sg+Gen+PxSg1
standárda#sturrodat+N+Sg+Gen+PxSg1
standárda#šiehtadus+N+Sg+Gen+PxSg1
standárda+N+Sg+Gen+PxSg1
stipeanda+N+Sg+Gen+PxSg1
stipendiáhta+Sem/Hum+N+Sg+Gen+PxSg1
stipendiáhtta#virgi+N+Sg+Gen+PxSg1
stipendiáhtta+Sem/Hum+N+Sg+Gen+PxSg1
strandebarmmat+Sem/Hum+N+Sg+Gen+PxSg1
strandebarmmat+Sem/Hum+N+Sg+Gen+PxSg1
stánda+N+Sg+Gen+PxSg1
sundi+Sem/Hum+N+Sg+Gen+PxSg1
sundi+N+Sg+Gen+PxSg1
suodjalus#kommándo+N+Sg+Gen+PxSg1
suovva#gássa#kondenseren+N+Sg+Gen+PxSg1
suovva#gássa#konsenderen+N+Sg+Gen+PxSg1
sylinddar#suođđan#iskan+N+Sg+Gen+PxSg1
sylinddar+N+Sg+Gen+PxSg1
syndikalisma+N+Sg+Gen+PxSg1
syndroma+N+Sg+Gen+PxSg1
sáme#álbmot#foanda+N+Sg+Gen+PxSg1
sámi#vánddis+Sem/Hum+N+Sg+Gen+PxSg1
sánddat+Sem/Hum+N+Sg+Gen+PxSg1
sándil+N+Sg+Gen+PxSg1
taekwondo+N+Sg+Gen+PxSg1
tandem#čuoigan#gilvu+N+Sg+Gen+PxSg1
telekom#standárda+N+Sg+Gen+PxSg1
tendeansa#girjjálašvuohta+N+Sg+Gen+PxSg1
tendeansa+N+Sg+Gen+PxSg1
treanda+N+Sg+Gen+PxSg1
trenda+N+Sg+Gen+PxSg1
tundra+N+Sg+Gen+PxSg1
unddar+Sem/Hum+N+Sg+Gen+PxSg1
unduláhta+Sem/Ani+N+Sg+Gen+PxSg1
unduláhtta+Sem/Ani+N+Sg+Gen+PxSg1
unnimus#standárda+N+Sg+Gen+PxSg1
vandalisma+N+Sg+Gen+PxSg1
varit+Sem/Ani+N+Sg+Gen+PxSg1
vearro#boanda+Sem/Hum+N+Sg+Gen+PxSg1
vearro#juohko#foanda+N+Sg+Gen+PxSg1
veránda+N+Sg+Gen+PxSg1
verándá+N+Sg+Gen+PxSg1
vuovde#foanda+N+Sg+Gen+PxSg1
vuovde#vánddis+Sem/Ani+N+Sg+Gen+PxSg1
válde#háldo#foanda+N+Sg+Gen+PxSg1
vánddardan#geaidnu+N+Sg+Gen+PxSg1
vánddardan#guovddáš+Sem/Org+Sem/Plc+N+Sg+Gen+PxSg1
vánddardan#guovlu+Sem/Plc+N+Sg+Gen+PxSg1
vánddardan#čuozáhat+N+Sg+Gen+PxSg1
vánddardeaddji+N+Sg+Gen+PxSg1
vánddardeapmi+N+Sg+Gen+PxSg1
vánddis+Sem/Ani+N+Sg+Gen+PxSg1
vándá#divga+N+Sg+Gen+PxSg1
várre#foanda+N+Sg+Gen+PxSg1
álggahan#foanda+N+Sg+Gen+PxSg1
álggahan#stipeanda+N+Sg+Gen+PxSg1
álgo#mandáhtta+N+Sg+Gen+PxSg1
ándagas#átnun+N+Sg+Gen+PxSg1
ándagassii#addojupmi+N+Sg+Gen+PxSg1
ándagassii#bivdin+N+Sg+Gen+PxSg1
ándagassii#átnun+N+Sg+Gen+PxSg1
ánden#beai#vahkku+Sem/Time+N+Sg+Gen+PxSg1
čendis#party+N+Sg+Gen+PxSg1
čendis+Sem/Hum+N+Sg+Gen+PxSg1
šlundivuohta+N+Sg+Gen+PxSg1
čuođádas#sekunda+Sem/Time+N+Sg+Gen+PxSg1
sáme#foanda+N+Sg+Gen+PxSg1
sávza#boanda+Sem/Hum+N+Sg+Gen+PxSg1
luonddu#namahus+N+Sg+Gen+PxSg1
+N+Sg+Gen+PxSg1
bensen+N+Sg+Gen+PxSg1
abstineansa#symptoma+N+Sg+Gen+PxSg1
adhešuvdna#prinsihppa+N+Sg+Gen+PxSg1
ageanta#ráhkadus+N+Sg+Gen+PxSg1
agens+N+Sg+Gen+PxSg1
alla#gohcci+Sem/Hum+N+Sg+Gen+PxSg1
amanueansa+Sem/Hum+N+Sg+Gen+PxSg1
ambivaleansa+N+Sg+Gen+PxSg1
ambulánsa#bálvalus+N+Sg+Gen+PxSg1
ambulánsa+N+Sg+Gen+PxSg1
annonsa+N+Sg+Gen+PxSg1
ansiennitehta+N+Sg+Gen+PxSg1
ansiennitehta#lasáhus+N+Sg+Gen+PxSg1
assonánsa+N+Sg+Gen+PxSg1
avánsa+N+Sg+Gen+PxSg1
balansa+N+Sg+Gen+PxSg1
balleahtta#dánsu+Sem/Hum+N+Sg+Gen+PxSg1
balánsa+N+Sg+Gen+PxSg1
beaktilvuođa#prinsihppa+N+Sg+Gen+PxSg1
bealle#kongrueansa+N+Sg+Gen+PxSg1
bensen#stašuvdna+N+Sg+Gen+PxSg1
bensen#táŋka+N+Sg+Gen+PxSg1
bensiidna#boahtu+N+Sg+Gen+PxSg1
bensiidna+N+Sg+Gen+PxSg1
bensin#mohtor+N+Sg+Gen+PxSg1
bensin#stašuvdna+Sem/Build+N+Sg+Gen+PxSg1
biebmo#guolle#konsešuvdna+N+Sg+Gen+PxSg1
spánskka#dávda+N+Sg+Gen+PxSg1
boles#konstáhpel+Sem/Hum+N+Sg+Gen+PxSg1
brensel+N+Sg+Gen+PxSg1
bronsa#medállja+N+Sg+Gen+PxSg1
bronsa#áigi+Sem/Time+N+Sg+Gen+PxSg1
bronsa+N+Sg+Gen+PxSg1
bumeránskka+N+Sg+Gen+PxSg1
cotangeansa+N+Sg+Gen+PxSg1
dearvvašvuođa#institušuvdna+Sem/Org+N+Sg+Gen+PxSg1
dekonstrukšuvdna+N+Sg+Gen+PxSg1
demeansa#ossodat+Sem/Org+Sem/Plc+N+Sg+Gen+PxSg1
demeansa+N+Sg+Gen+PxSg1
demonstrašuvdna+N+Sg+Gen+PxSg1
dependeansa#dia#grámma+N+Sg+Gen+PxSg1
dependeansa+N+Sg+Gen+PxSg1
detransitiiva#vearba+N+Sg+Gen+PxSg1
differensiála#giddehat+N+Sg+Gen+PxSg1
differensiála+N+Sg+Gen+PxSg1
differánsa+N+Sg+Gen+PxSg1
diida#goansta+N+Sg+Gen+PxSg1
dispeansa+N+Sg+Gen+PxSg1
dispensašuvdna+N+Sg+Gen+PxSg1
dissonánsa+N+Sg+Gen+PxSg1
distánsa+N+Sg+Gen+PxSg1
doaibma#konsešuvdna+N+Sg+Gen+PxSg1
doarjja#konsearta+N+Sg+Gen+PxSg1
duodje#instituhtta+Sem/Org+Sem/Plc+N+Sg+Gen+PxSg1
duodje#institušuvdna+Sem/Org+Sem/Plc+N+Sg+Gen+PxSg1
dánsa+N+Sg+Gen+PxSg1
dánsejaččat+N+Sg+Gen+PxSg1
dánsen#ossodat+Sem/Org+Sem/Plc+N+Sg+Gen+PxSg1
dánska-norga+N+Sg+Gen+PxSg1
dánskalaš+Sem/Hum+N+Sg+Gen+PxSg1
dánskka#giella+N+Sg+Gen+PxSg1
dánskka-dáža+Sem/Org+N+Sg+Gen+PxSg1
dánson#báiki+Sem/Plc+N+Sg+Gen+PxSg1
dánsu+Sem/Hum+N+Sg+Gen+PxSg1
dánsu+Sem/Hum+N+Sg+Gen+PxSg1
dánsun#kursa+N+Sg+Gen+PxSg1
dássádat#hivvodat#prinsihppa+N+Sg+Gen+PxSg1
effisieansa+N+Sg+Gen+PxSg1
ekonomiija#instruksa+N+Sg+Gen+PxSg1
ekonomiija#konsuleanta+Sem/Hum+N+Sg+Gen+PxSg1
ekosystema#prinsihppa+N+Sg+Gen+PxSg1
eksisteansa+N+Sg+Gen+PxSg1
eksistensialisma+N+Sg+Gen+PxSg1
ekvivaleansa#árvu+N+Sg+Gen+PxSg1
ekvivaleansa+N+Sg+Gen+PxSg1
ensemble+N+Sg+Gen+PxSg1
esseansa+N+Sg+Gen+PxSg1
finánsa#lávde#goddi+Sem/Org+N+Sg+Gen+PxSg1
finánsa#ministtar+Sem/Hum+N+Sg+Gen+PxSg1
finánsa#rehket#doallu+N+Sg+Gen+PxSg1
finánsa+N+Sg+Gen+PxSg1
fransosa+Sem/Hum+N+Sg+Gen+PxSg1
frekveansa+N+Sg+Gen+PxSg1
fránskka#giella+N+Sg+Gen+PxSg1
fánsa+N+Sg+Gen+PxSg1
gearpmaš#dánsejeaddji+Sem/Hum+N+Sg+Gen+PxSg1
generála#konsula+N+Sg+Gen+PxSg1
genitiiva-instruktiiva-kasus+N+Sg+Gen+PxSg1
giella#konsuleanta#virgi+N+Sg+Gen+PxSg1
giella#konsuleanta+Sem/Hum+N+Sg+Gen+PxSg1
goansta#dukta#ráhkadan#doaimmahat+Sem/Org+N+Sg+Gen+PxSg1
goansta#giehta+N+Sg+Gen+PxSg1
goansta#juolgi+N+Sg+Gen+PxSg1
goansta#lahttu+N+Sg+Gen+PxSg1
goansta#lađas+N+Sg+Gen+PxSg1
goansta#rásse#šillju+N+Sg+Gen+PxSg1
goansta#čalbmi+N+Sg+Gen+PxSg1
goansta#čehppodat+N+Sg+Gen+PxSg1
goansta+N+Sg+Gen+PxSg1
gonstošeaddji+Sem/Hum+N+Sg+Gen+PxSg1
gorre#logu#prinsihppa+N+Sg+Gen+PxSg1
gudne#konsul+Sem/Hum+N+Sg+Gen+PxSg1
gulaskuddan#instánsa+Sem/Org+N+Sg+Gen+PxSg1
gunsttar+Sem/Hum+N+Sg+Gen+PxSg1
guovddáš#konsonánta+N+Sg+Gen+PxSg1
guovllu#konsešuvdna+N+Sg+Gen+PxSg1
gánsá+Sem/Hum+Sem/Group+N+Sg+Gen+PxSg1
hanseáhtta+Sem/Hum+N+Sg+Gen+PxSg1
háhkan#konsešuvdna#láhka+N+Sg+Gen+PxSg1
industriija#konsešuvdna+N+Sg+Gen+PxSg1
influeansa#vaksiidna+N+Sg+Gen+PxSg1
influeansa+N+Sg+Gen+PxSg1
inseakta+Sem/Ani+N+Sg+Gen+PxSg1
inseasta+N+Sg+Gen+PxSg1
inseminašuvdna+N+Sg+Gen+PxSg1
inspektevra+Sem/Hum+N+Sg+Gen+PxSg1
inspektoráhta+Sem/Org+N+Sg+Gen+PxSg1
inspirašuvdna+N+Sg+Gen+PxSg1
installašuvdna+N+Sg+Gen+PxSg1
instituhtta+Sem/Org+N+Sg+Gen+PxSg1
institušuvdna+Sem/Org+N+Sg+Gen+PxSg1
instruksa+N+Sg+Gen+PxSg1
instruktevra+Sem/Hum+N+Sg+Gen+PxSg1
instrukšuvdna+N+Sg+Gen+PxSg1
instrumeanta#panela+N+Sg+Gen+PxSg1
instrumeanta+N+Sg+Gen+PxSg1
instrumentalisma+N+Sg+Gen+PxSg1
instánsa+Sem/Org+N+Sg+Gen+PxSg1
insuliidna+N+Sg+Gen+PxSg1
intelligeansa+N+Sg+Gen+PxSg1
intensiiva#gursa+N+Sg+Gen+PxSg1
intensitehta+N+Sg+Gen+PxSg1
interfereansa+N+Sg+Gen+PxSg1
intransitiiva#vearba+N+Sg+Gen+PxSg1
jonssot#dolla+N+Sg+Gen+PxSg1
jonssot+N+Sg+Gen+PxSg1
juoigan#konsearta+N+Sg+Gen+PxSg1
kanselliija+Sem/Org+N+Sg+Gen+PxSg1
kansliija+Sem/Org+N+Sg+Gen+PxSg1
kanslista+Sem/Hum+N+Sg+Gen+PxSg1
koansta+N+Sg+Gen+PxSg1
kompensašuvdna+N+Sg+Gen+PxSg1
kompeteansa+N+Sg+Gen+PxSg1
kondeansa#jávkkadas+N+Sg+Gen+PxSg1
kondeansa+N+Sg+Gen+PxSg1
kondensáhtor+N+Sg+Gen+PxSg1
kondolánse#telegrámma+N+Sg+Gen+PxSg1
konfereansa+N+Sg+Gen+PxSg1
konferánsa#beavdi+N+Sg+Gen+PxSg1
konferánsa#bušeahtta+N+Sg+Gen+PxSg1
konferánsa#divat+N+Sg+Gen+PxSg1
konferánsa#dulka+Sem/Hum+N+Sg+Gen+PxSg1
konferánsa#giella+N+Sg+Gen+PxSg1
konferánsa#guovddáš+Sem/Org+N+Sg+Gen+PxSg1
konferánsa#hotealla+Sem/Org+N+Sg+Gen+PxSg1
konferánsa#hotealla+Sem/Build+N+Sg+Gen+PxSg1
konferánsa#latnja+Sem/Plc+N+Sg+Gen+PxSg1
konferánsa#lágideaddji+Sem/Hum+Sem/Org+N+Sg+Gen+PxSg1
konferánsa#oasse#váldi+Sem/Hum+Sem/Org+N+Sg+Gen+PxSg1
konferánsa#sále+N+Sg+Gen+PxSg1
konferánsa+N+Sg+Gen+PxSg1
kongrueansa+N+Sg+Gen+PxSg1
konkuránsa+N+Sg+Gen+PxSg1
konseapta+N+Sg+Gen+PxSg1
konsearna+Sem/Org+N+Sg+Gen+PxSg1
konsearta+N+Sg+Gen+PxSg1
konsearva+N+Sg+Gen+PxSg1
konsekveansa+N+Sg+Gen+PxSg1
konsenderen+N+Sg+Gen+PxSg1
konsensus+N+Sg+Gen+PxSg1
konsensus#prinsihppa+N+Sg+Gen+PxSg1
konsentrašuvdna#doaibma+N+Sg+Gen+PxSg1
konsentrašuvdna#váddu+N+Sg+Gen+PxSg1
konsentrašuvdna+N+Sg+Gen+PxSg1
konservatisma+N+Sg+Gen+PxSg1
konserváhtor+N+Sg+Gen+PxSg1
konsešuvdna#geatnegasvuohta+N+Sg+Gen+PxSg1
konsešuvdna+N+Sg+Gen+PxSg1
konsiila+N+Sg+Gen+PxSg1
konsonantisma+N+Sg+Gen+PxSg1
konsonánsa+N+Sg+Gen+PxSg1
konsonánta#guovddáš+N+Sg+Gen+PxSg1
konsonánta#čoahkki+N+Sg+Gen+PxSg1
konsonánta+N+Sg+Gen+PxSg1
konstellašuvdna+N+Sg+Gen+PxSg1
konstitueanta+N+Sg+Gen+PxSg1
konstitušuvdna+N+Sg+Gen+PxSg1
konstruktivisma+N+Sg+Gen+PxSg1
konstrukšuvdna+N+Sg+Gen+PxSg1
konsuleanta#veahkki+Sem/Hum+N+Sg+Gen+PxSg1
konsuleanta#virgi+N+Sg+Gen+PxSg1
konsuleanta+Sem/Hum+N+Sg+Gen+PxSg1
konsultašuvdna+N+Sg+Gen+PxSg1
konsuláhta#lágádus+N+Sg+Gen+PxSg1
konsuláhta+Sem/Org+N+Sg+Gen+PxSg1
konsum#hadde#indeaksa+N+Sg+Gen+PxSg1
konsum#haddi+N+Sg+Gen+PxSg1
konvensjonalisma+N+Sg+Gen+PxSg1
kruvnna#prinsa+Sem/Hum+N+Sg+Gen+PxSg1
kultur#institušuvdna+Sem/Org+N+Sg+Gen+PxSg1
ladjo#bensiidna+N+Sg+Gen+PxSg1
leans#man+N+Sg+Gen+PxSg1
leans#mánne#bálvá+Sem/Hum+N+Sg+Gen+PxSg1
leans#mánne#kantuvra+Sem/Org+Sem/Plc+N+Sg+Gen+PxSg1
leans#mánni#bálvá+Sem/Hum+N+Sg+Gen+PxSg1
leans#mánni#kantuvra+Sem/Org+Sem/Plc+N+Sg+Gen+PxSg1
leans#mánni+Sem/Hum+N+Sg+Gen+PxSg1
leveránsa+N+Sg+Gen+PxSg1
linsa#suotna+N+Sg+Gen+PxSg1
linsa+N+Sg+Gen+PxSg1
liseansa+N+Sg+Gen+PxSg1
lisensiáhta+Sem/Hum+N+Sg+Gen+PxSg1
lisensiáhtta+Sem/Hum+N+Sg+Gen+PxSg1
lodde#influeansa+N+Sg+Gen+PxSg1
lunsa+N+Sg+Gen+PxSg1
mensa+N+Sg+Gen+PxSg1
miella+N+Sg+Gen+PxSg1
minsttar#čikŋodat+N+Sg+Gen+PxSg1
minsttar+N+Sg+Gen+PxSg1
muito#konsearta+N+Sg+Gen+PxSg1
máddo#guolle#konsešuvdna+N+Sg+Gen+PxSg1
mánáid#gárde#konfereansa+N+Sg+Gen+PxSg1
mánáid#gárde#konferánsa+N+Sg+Gen+PxSg1
namma#konsuleanta#bálvalus+N+Sg+Gen+PxSg1
njuolggo#duođaštallan#prinsihppa+N+Sg+Gen+PxSg1
noaide#goansta+N+Sg+Gen+PxSg1
nuoraid#konfereansa+N+Sg+Gen+PxSg1
nuoraid#konferánsa+N+Sg+Gen+PxSg1
nuppi#poteansa#funkšuvdna+N+Sg+Gen+PxSg1
nuppi#poteansa#hápmu+N+Sg+Gen+PxSg1
nuppi#poteansa#lađas+N+Sg+Gen+PxSg1
nuppi#poteansa#ovtta#mađodat+N+Sg+Gen+PxSg1
nuppi#poteansa#vealla+N+Sg+Gen+PxSg1
nyánsa+N+Sg+Gen+PxSg1
oahpahus#inspektevra+Sem/Hum+N+Sg+Gen+PxSg1
oahpahus#institušuvdna+Sem/Org+N+Sg+Gen+PxSg1
oahppo#institušuvdna+Sem/Org+Sem/Plc+N+Sg+Gen+PxSg1
olles#suodjalus#konseapta+N+Sg+Gen+PxSg1
oransjeriija+Sem/Org+N+Sg+Gen+PxSg1
panser#biila+Sem/Veh+N+Sg+Gen+PxSg1
parkinsonisma+N+Sg+Gen+PxSg1
parlamentarihkkár#konferánsa+N+Sg+Gen+PxSg1
pensum+N+Sg+Gen+PxSg1
personála#konsuleanta+Sem/Hum+N+Sg+Gen+PxSg1
pins#mearka+N+Sg+Gen+PxSg1
pinseahtta+N+Sg+Gen+PxSg1
politiija#inspektevra+Sem/Hum+N+Sg+Gen+PxSg1
poteansa+N+Sg+Gen+PxSg1
potensiála+N+Sg+Gen+PxSg1
preassa#konferánsa+N+Sg+Gen+PxSg1
preassa#konferánsa+N+Sg+Gen+PxSg1
preseansa+N+Sg+Gen+PxSg1
presedeansa+N+Sg+Gen+PxSg1
prinsa+Sem/Hum+N+Sg+Gen+PxSg1
prinseassa+Sem/Hum+N+Sg+Gen+PxSg1
prinsihppa+N+Sg+Gen+PxSg1
prinsihppa#dieđáhus+N+Sg+Gen+PxSg1
prinsihppa#digaštallan+N+Sg+Gen+PxSg1
prinsihppa#mearrádus+N+Sg+Gen+PxSg1
prinsihppa#soahpamuš+N+Sg+Gen+PxSg1
provinsa+Sem/Org+Sem/Plc+N+Sg+Gen+PxSg1
pánser+N+Sg+Gen+PxSg1
pánsár#vovdna+N+Sg+Gen+PxSg1
refereansa#adjunktiiva+N+Sg+Gen+PxSg1
refereansa+N+Sg+Gen+PxSg1
refereanssat+N+Sg+Gen+PxSg1
referánsa#joavku+Sem/Group+Sem/Hum+N+Sg+Gen+PxSg1
referánsa+N+Sg+Gen+PxSg1
rekonstrukšuvdna+N+Sg+Gen+PxSg1
relevánsa+N+Sg+Gen+PxSg1
renesánsa+N+Sg+Gen+PxSg1
resideansa+N+Sg+Gen+PxSg1
resistánsa+N+Sg+Gen+PxSg1
responsa+N+Sg+Gen+PxSg1
restánsa+N+Sg+Gen+PxSg1
revansjisma+N+Sg+Gen+PxSg1
riekte#prinsihppa+N+Sg+Gen+PxSg1
románsa+N+Sg+Gen+PxSg1
ruvnna#prinsa+Sem/Hum+N+Sg+Gen+PxSg1
ráfáiduhttin#prinsihppa+N+Sg+Gen+PxSg1
ránsel+N+Sg+Gen+PxSg1
ránska+Sem/Hum+N+Sg+Gen+PxSg1
ránskalaš+Sem/Hum+N+Sg+Gen+PxSg1
ránsos+N+Sg+Gen+PxSg1
ránsu+N+Sg+Gen+PxSg1
sekveansa+N+Sg+Gen+PxSg1
sensašuvdna+N+Sg+Gen+PxSg1
sensitivitehta+N+Sg+Gen+PxSg1
sensor+Sem/Hum+N+Sg+Gen+PxSg1
sensualisma+N+Sg+Gen+PxSg1
signifikánsa+N+Sg+Gen+PxSg1
sjánsa+N+Sg+Gen+PxSg1
skuhttar#lunsa+N+Sg+Gen+PxSg1
skuvlla#pensum+N+Sg+Gen+PxSg1
soaittáhat#prinsihppa+N+Sg+Gen+PxSg1
sorjjasvuođa#prinsihppa+N+Sg+Gen+PxSg1
sosiála#konsuleanta+Sem/Hum+N+Sg+Gen+PxSg1
spellemannsbálkkašupmi+N+Sg+Gen+PxSg1
sponsen+N+Sg+Gen+PxSg1
sponsor+Sem/Org+N+Sg+Gen+PxSg1
spánska#dávda+N+Sg+Gen+PxSg1
stensiila+N+Sg+Gen+PxSg1
stimulánsa+N+Sg+Gen+PxSg1
studie#inspektevra+Sem/Hum+N+Sg+Gen+PxSg1
stáhta#institušuvdna+Sem/Org+N+Sg+Gen+PxSg1
substánsa+N+Sg+Gen+PxSg1
suovva#gássa#kondenseren+N+Sg+Gen+PxSg1
suovva#gássa#konsenderen+N+Sg+Gen+PxSg1
sveisen#transformáhtor+N+Sg+Gen+PxSg1
sáme#konfereansa+N+Sg+Gen+PxSg1
sáme#konferánsa+N+Sg+Gen+PxSg1
tangeansa+N+Sg+Gen+PxSg1
tele#konferánsa+N+Sg+Gen+PxSg1
tendeansa#girjjálašvuohta+N+Sg+Gen+PxSg1
tendeansa+N+Sg+Gen+PxSg1
tiida#goansta+N+Sg+Gen+PxSg1
toleránsa#guovlu+Sem/Plc+N+Sg+Gen+PxSg1
toleránsa+N+Sg+Gen+PxSg1
transformašuvdna+N+Sg+Gen+PxSg1
transformáhtor+N+Sg+Gen+PxSg1
transfušuvdna#dálkun+N+Sg+Gen+PxSg1
transfušuvdna+N+Sg+Gen+PxSg1
transistor+N+Sg+Gen+PxSg1
transišuvdna+N+Sg+Gen+PxSg1
transkripšuvdna+N+Sg+Gen+PxSg1
translatiiva+N+Sg+Gen+PxSg1
transmišuvdna#liekkas#suođđan+N+Sg+Gen+PxSg1
transmišuvdna+N+Sg+Gen+PxSg1
transvestitisma+N+Sg+Gen+PxSg1
transvestittisma+N+Sg+Gen+PxSg1
valeansa+N+Sg+Gen+PxSg1
variánsa+N+Sg+Gen+PxSg1
video#installašuvdna+N+Sg+Gen+PxSg1
vuoigatvuođa#kánsler+Sem/Hum+N+Sg+Gen+PxSg1
vuosttas#amanueansa+Sem/Hum+N+Sg+Gen+PxSg1
vuosttas#konsuleanta+Sem/Hum+N+Sg+Gen+PxSg1
vuosttaš#amanueansa+Sem/Hum+N+Sg+Gen+PxSg1
vuosttaš#konsuleanta+Sem/Hum+N+Sg+Gen+PxSg1
vuosttaš#poteansa#lađas+N+Sg+Gen+PxSg1
vuosttaš#poteansa+N+Sg+Gen+PxSg1
vuostálas#prinsihppa+N+Sg+Gen+PxSg1
vuođđo#prinsihppa+N+Sg+Gen+PxSg1
váldo#prinsihppa+N+Sg+Gen+PxSg1
yurta#konsearta+N+Sg+Gen+PxSg1
ánsikta+N+Sg+Gen+PxSg1
ánso#buhtadus+N+Sg+Gen+PxSg1
ánsu+N+Sg+Gen+PxSg1
doavtter#goansta+N+Sg+Gen+PxSg1
dánsun+N+Sg+Gen+PxSg1
+N+Sg+Gen+PxSg1
+N+Sg+Gen+PxSg1
boallo#oai+N+Sg+Gen+PxSg1
anti+N+Sg+Gen+PxSg1
inter+N+Sg+Gen+PxSg1
gintal#beai+N+Sg+Gen+PxSg1
abiturieanta+Sem/Hum+N+Sg+Gen+PxSg1
abonneanta+Sem/Hum+N+Sg+Gen+PxSg1
abonnemeanta+N+Sg+Gen+PxSg1
adveanta+N+Sg+Gen+PxSg1
advertiisa+N+Sg+Gen+PxSg1
ageanta#adverbiála+N+Sg+Gen+PxSg1
ageanta#ráhkadus+N+Sg+Gen+PxSg1
ageanta+Sem/Hum+N+Sg+Gen+PxSg1
agentuvra+N+Sg+Gen+PxSg1
agi#beai#láibi+N+Sg+Gen+PxSg1
akseanta#mearka+N+Sg+Gen+PxSg1
akseanta+N+Sg+Gen+PxSg1
aktavuohta+N+Sg+Gen+PxSg1
alit#biello#rássi+N+Sg+Gen+PxSg1
alit#cearke#šaddu+N+Sg+Gen+PxSg1
alit#cearki+N+Sg+Gen+PxSg1
alit#diehppe#rássi+N+Sg+Gen+PxSg1
alit#jeađjá+N+Sg+Gen+PxSg1
alit#kreakta+N+Sg+Gen+PxSg1
alit#narti+N+Sg+Gen+PxSg1
alit#násti+N+Sg+Gen+PxSg1
alit#reahtta+N+Sg+Gen+PxSg1
alit#rássi+N+Sg+Gen+PxSg1
alit#suoidni+N+Sg+Gen+PxSg1
alit#vuodja#lasta+N+Sg+Gen+PxSg1
alla#skuvla#oahppi+Sem/Hum+N+Sg+Gen+PxSg1
alla#čoarvi+Sem/Ani+N+Sg+Gen+PxSg1
almmi#guovlu+N+Sg+Gen+PxSg1
almmuhan#dávval+N+Sg+Gen+PxSg1
almmuhan#távval+N+Sg+Gen+PxSg1
almmuhus+N+Sg+Gen+PxSg1
aláš#bađve#rássi+N+Sg+Gen+PxSg1
aláš#hái#suoidni+N+Sg+Gen+PxSg1
aláš#rássi+N+Sg+Gen+PxSg1
aláš#suoidni+N+Sg+Gen+PxSg1
antagonisma+N+Sg+Gen+PxSg1
anteanna+N+Sg+Gen+PxSg1
anti#imperialisma+N+Sg+Gen+PxSg1
anti#kommunisma+N+Sg+Gen+PxSg1
anti#kristus+Sem/Hum+N+Sg+Gen+PxSg1
anti#militarisma+N+Sg+Gen+PxSg1
anti#oksidánta+N+Sg+Gen+PxSg1
anti#parallealla+N+Sg+Gen+PxSg1
anti#pyriidna+N+Sg+Gen+PxSg1
anti#semitisma+N+Sg+Gen+PxSg1
anti#semittisma+N+Sg+Gen+PxSg1
anti#sionisma+N+Sg+Gen+PxSg1
anti#toksiidna+N+Sg+Gen+PxSg1
antibiohta+N+Sg+Gen+PxSg1
antifebriidna+N+Sg+Gen+PxSg1
antifona+N+Sg+Gen+PxSg1
antihistamiidna+N+Sg+Gen+PxSg1
antihkka#gálvu+N+Sg+Gen+PxSg1
antihkka+N+Sg+Gen+PxSg1
antikvariáhta+N+Sg+Gen+PxSg1
antikvára+Sem/Hum+N+Sg+Gen+PxSg1
antiokialaš+Sem/Hum+N+Sg+Gen+PxSg1
antipatiija+N+Sg+Gen+PxSg1
antologiija+N+Sg+Gen+PxSg1
antropo#morfisma+N+Sg+Gen+PxSg1
antropologa+Sem/Hum+N+Sg+Gen+PxSg1
antropologiija+N+Sg+Gen+PxSg1
antroposofa+Sem/Hum+N+Sg+Gen+PxSg1
antroposofiija+N+Sg+Gen+PxSg1
argumeanta+N+Sg+Gen+PxSg1
arkiiva#dokumeanta+N+Sg+Gen+PxSg1
aspiránta+Sem/Hum+N+Sg+Gen+PxSg1
assisteanta#virgi+N+Sg+Gen+PxSg1
assisteanta+Sem/Hum+N+Sg+Gen+PxSg1
asto#áigge#kantuvra+Sem/Plc+N+Sg+Gen+PxSg1
atlántta#fivllit+Sem/Ani+N+Sg+Gen+PxSg1
atlántta#uvlo#rássi+N+Sg+Gen+PxSg1
attentiiva+N+Sg+Gen+PxSg1
attentáhtta+N+Sg+Gen+PxSg1
badje#seršánta+Sem/Hum+N+Sg+Gen+PxSg1
bajit#forminttár+Sem/Hum+N+Sg+Gen+PxSg1
bargiid#kantuvra+Sem/Plc+N+Sg+Gen+PxSg1
bargo#departemeanta+Sem/Org+Sem/Plc+N+Sg+Gen+PxSg1
bargo#dokumeanta+N+Sg+Gen+PxSg1
bargo#kantuvra+Sem/Plc+N+Sg+Gen+PxSg1
beaive#čalbmi+N+Sg+Gen+PxSg1
bealdo#hoašša+N+Sg+Gen+PxSg1
beantá+N+Sg+Gen+PxSg1
bearaš#departemeanta+Sem/Org+Sem/Plc+N+Sg+Gen+PxSg1
beatnat#boska+N+Sg+Gen+PxSg1
beatnat#násti+N+Sg+Gen+PxSg1
beatnat#rássi+N+Sg+Gen+PxSg1
biebmo#departemeanta+Sem/Org+Sem/Plc+N+Sg+Gen+PxSg1
biehtár#guhkká+N+Sg+Gen+PxSg1
biehtár#rássi+N+Sg+Gen+PxSg1
biello#rássi+N+Sg+Gen+PxSg1
biras#gáhtten#departemeanta+Sem/Org+Sem/Plc+N+Sg+Gen+PxSg1
biras#gáhtten#kantuvra+Sem/Org+Sem/Plc+N+Sg+Gen+PxSg1
biššan#rássi+N+Sg+Gen+PxSg1
bliánta+N+Sg+Gen+PxSg1
blyánta+N+Sg+Gen+PxSg1
boallo#oaivi+Sem/Hum+N+Sg+Gen+PxSg1
boares#gállá#rássi+N+Sg+Gen+PxSg1
boasta#kantuvra+Sem/Build+N+Sg+Gen+PxSg1
boazo#doallo#kantuvra+Sem/Org+Sem/Plc+N+Sg+Gen+PxSg1
boađus#kontu+N+Sg+Gen+PxSg1
boles#departemeanta+Sem/Org+Sem/Plc+N+Sg+Gen+PxSg1
bonta+N+Sg+Gen+PxSg1
bonte#heavval+N+Sg+Gen+PxSg1
bonte#lakta+N+Sg+Gen+PxSg1
bonte+N+Sg+Gen+PxSg1
breava#vinta+N+Sg+Gen+PxSg1
bunta+N+Sg+Gen+PxSg1
buođđo#ventiila+N+Sg+Gen+PxSg1
buvihan#ventiila+N+Sg+Gen+PxSg1
bádde#ornamentihkka+N+Sg+Gen+PxSg1
bággo#pántideapmi+N+Sg+Gen+PxSg1
báhpa#guhkká+N+Sg+Gen+PxSg1
báhpa#kantuvra+Sem/Plc+N+Sg+Gen+PxSg1
báhpa#čehporas+N+Sg+Gen+PxSg1
báhpa#čehporaš+N+Sg+Gen+PxSg1
bákte#narti+N+Sg+Gen+PxSg1
bálkáhan#kantuvra+Sem/Org+Sem/Plc+N+Sg+Gen+PxSg1
bálvalus#kantuvra+Sem/Org+Sem/Plc+N+Sg+Gen+PxSg1
bánta#fáŋga+Sem/Hum+N+Sg+Gen+PxSg1
bánta+N+Sg+Gen+PxSg1
tente+N+Sg+Gen+PxSg1
bás#diehpáš+N+Sg+Gen+PxSg1
báŋko#kontu+N+Sg+Gen+PxSg1
cahkkehan#ginttal+N+Sg+Gen+PxSg1
centi#lihtter+N+Sg+Gen+PxSg1
centi#littar+N+Sg+Gen+PxSg1
centi#mehter+N+Sg+Gen+PxSg1
centigrámma+N+Sg+Gen+PxSg1
cirgo#ventiila+N+Sg+Gen+PxSg1
dearvvašvuođa#departemeanta+Sem/Org+Sem/Plc+N+Sg+Gen+PxSg1
dearvvašvuođa#departemeanta+Sem/Org+Sem/Plc+N+Sg+Gen+PxSg1
deastámente+N+Sg+Gen+PxSg1
deastámentá+N+Sg+Gen+PxSg1
deatta#rádjen#ventiila+N+Sg+Gen+PxSg1
debutánta+N+Sg+Gen+PxSg1
dementiija+N+Sg+Gen+PxSg1
dentála+N+Sg+Gen+PxSg1
departemeanta#ráđđi+Sem/Org+N+Sg+Gen+PxSg1
departemeanta+Sem/Org+Sem/Plc+N+Sg+Gen+PxSg1
dependeanta+Sem/Hum+N+Sg+Gen+PxSg1
destamente+N+Sg+Gen+PxSg1
diamánta+N+Sg+Gen+PxSg1
diehto#juohkin#kantuvra+Sem/Plc+N+Sg+Gen+PxSg1
dierbmá#rássi+N+Sg+Gen+PxSg1
dierpmá#rássi+N+Sg+Gen+PxSg1
dilettanteriija+N+Sg+Gen+PxSg1
dilettantisma+N+Sg+Gen+PxSg1
dirigeanta+Sem/Hum+N+Sg+Gen+PxSg1
diskonteren#buvtta#dahkki+N+Sg+Gen+PxSg1
diskonteren#reantu+N+Sg+Gen+PxSg1
diskonteren+N+Sg+Gen+PxSg1
diskonto+N+Sg+Gen+PxSg1
diskontu+N+Sg+Gen+PxSg1
disponeanta+Sem/Hum+N+Sg+Gen+PxSg1
doaktár#kantuvra+Sem/Plc+N+Sg+Gen+PxSg1
doantá+N+Sg+Gen+PxSg1
doavttir#kantuvra+N+Sg+Gen+PxSg1
dokumeanta+N+Sg+Gen+PxSg1
dokumentarisma+N+Sg+Gen+PxSg1
dokumentašuvdna+N+Sg+Gen+PxSg1
dokumentára+N+Sg+Gen+PxSg1
doseanta+Sem/Hum+N+Sg+Gen+PxSg1
dosentuvra+N+Sg+Gen+PxSg1
dovdda#integrašuvdna+N+Sg+Gen+PxSg1
duntáras+Sem/Hum+N+Sg+Gen+PxSg1
duopma+N+Sg+Gen+PxSg1
dutkan#departemeanta+Sem/Org+N+Sg+Gen+PxSg1
dásádat#kontu+N+Sg+Gen+PxSg1
eallin#reantu+N+Sg+Gen+PxSg1
ealáhus#kantuvra+Sem/Org+Sem/Plc+N+Sg+Gen+PxSg1
ealáhus#kantuvra+Sem/Org+Sem/Plc+N+Sg+Gen+PxSg1
eami#álbmot#parlameanta+Sem/Org+Sem/Plc+N+Sg+Gen+PxSg1
eami#álbmot#studeanta+Sem/Hum+N+Sg+Gen+PxSg1
eana#vuovdin#kantuvra+Sem/Org+Sem/Plc+N+Sg+Gen+PxSg1
eanan#doallo#departemeanta+Sem/Org+Sem/Plc+N+Sg+Gen+PxSg1
eanan#doallo#departemeanta+Sem/Org+Sem/Plc+N+Sg+Gen+PxSg1
eanan#doallo#kantuvra+Sem/Org+Sem/Plc+N+Sg+Gen+PxSg1
eanan#vuovdin#kantuvra+Sem/Org+Sem/Plc+N+Sg+Gen+PxSg1
eanan#vuovdin#kantuvra+Sem/Org+Sem/Plc+N+Sg+Gen+PxSg1
ekonomiija#konsuleanta+Sem/Hum+N+Sg+Gen+PxSg1
eksistentiála#cealkka+N+Sg+Gen+PxSg1
eksperimeanta+N+Sg+Gen+PxSg1
eksplemeanta#čiehka+N+Sg+Gen+PxSg1
eksponeanta+N+Sg+Gen+PxSg1
elefánta+Sem/Ani+N+Sg+Gen+PxSg1
elemeanta+N+Sg+Gen+PxSg1
endosseanta+Sem/Hum+N+Sg+Gen+PxSg1
endossemeanta+N+Sg+Gen+PxSg1
energiija#departemeanta+Sem/Org+Sem/Plc+N+Sg+Gen+PxSg1
engašemeanta+N+Sg+Gen+PxSg1
entitehta+N+Sg+Gen+PxSg1
entreprenevra+Sem/Hum+N+Sg+Gen+PxSg1
entreprenevravuohta+N+Sg+Gen+PxSg1
entusiásma+N+Sg+Gen+PxSg1
entusiásta#joavku+Sem/Group+Sem/Hum+N+Sg+Gen+PxSg1
entusiásta+Sem/Hum+N+Sg+Gen+PxSg1
fantasiija+N+Sg+Gen+PxSg1
fantasteriija+N+Sg+Gen+PxSg1
fantoma+Sem/Hum+N+Sg+Gen+PxSg1
fearga#blyánta+N+Sg+Gen+PxSg1
finta+N+Sg+Gen+PxSg1
finte#stoalpu+N+Sg+Gen+PxSg1
finte#čielgi+N+Sg+Gen+PxSg1
finte#čotta+N+Sg+Gen+PxSg1
finte+N+Sg+Gen+PxSg1
foanta+N+Sg+Gen+PxSg1
fokus#partisipánta+N+Sg+Gen+PxSg1
fonta+N+Sg+Gen+PxSg1
formánta+N+Sg+Gen+PxSg1
fotosyntesa+N+Sg+Gen+PxSg1
frekventatiiva+N+Sg+Gen+PxSg1
fundamentalisma+N+Sg+Gen+PxSg1
fuolahus#departemeanta+Sem/Org+N+Sg+Gen+PxSg1
fáddá#partisipánta+Sem/Hum+N+Sg+Gen+PxSg1
fága#departemeanta+Sem/Org+N+Sg+Gen+PxSg1
fánten+N+Sg+Gen+PxSg1
fápmudus#endossemeanta+N+Sg+Gen+PxSg1
galanteriija+N+Sg+Gen+PxSg1
garantiija+N+Sg+Gen+PxSg1
geahpidan#ventiila+N+Sg+Gen+PxSg1
geavaheddjiid#kantuvra+Sem/Org+N+Sg+Gen+PxSg1
geavaheddjiid#kantuvra+N+Sg+Gen+PxSg1
general#leutnánta+Sem/Hum+N+Sg+Gen+PxSg1
gentleman+Sem/Hum+N+Sg+Gen+PxSg1
gentlemen+N+Sg+Gen+PxSg1
gidden#ventiila+N+Sg+Gen+PxSg1
gielda#departemeanta+Sem/Org+N+Sg+Gen+PxSg1
gieldda#kantuvra+Sem/Org+N+Sg+Gen+PxSg1
giella#kantuvra+Sem/Org+N+Sg+Gen+PxSg1
giella#konsuleanta#virgi+N+Sg+Gen+PxSg1
giella#konsuleanta+Sem/Hum+N+Sg+Gen+PxSg1
giella#kontákta+Sem/Hum+N+Sg+Gen+PxSg1
gierdo#segmeanta+N+Sg+Gen+PxSg1
gigantisma+N+Sg+Gen+PxSg1
gintal#beaivi+N+Sg+Gen+PxSg1
ginttal#gahpir+N+Sg+Gen+PxSg1
ginttal#jođas+N+Sg+Gen+PxSg1
ginttal#juolgi+N+Sg+Gen+PxSg1
ginttal#veaika+N+Sg+Gen+PxSg1
ginttal+N+Sg+Gen+PxSg1
girje#prentehat+Sem/Org+N+Sg+Gen+PxSg1
girko#departemeanta+Sem/Org+N+Sg+Gen+PxSg1
gonte+N+Sg+Gen+PxSg1
gontor+N+Sg+Gen+PxSg1
govva#montáša+N+Sg+Gen+PxSg1
guolle#gonte+N+Sg+Gen+PxSg1
guolástus#departemeanta+Sem/Org+N+Sg+Gen+PxSg1
guovddáš#konsonánta+N+Sg+Gen+PxSg1
guovllu#kantuvra+Sem/Org+N+Sg+Gen+PxSg1
guovlo#departemeanta+Sem/Org+N+Sg+Gen+PxSg1
gántor+N+Sg+Gen+PxSg1
gántuvra+N+Sg+Gen+PxSg1
gávpe#departemeanta+Sem/Org+N+Sg+Gen+PxSg1
hanti+Sem/Ani+N+Sg+Gen+PxSg1
hupman#syntetisáhtor+N+Sg+Gen+PxSg1
hyasinta+N+Sg+Gen+PxSg1
hyasinta+N+Sg+Gen+PxSg1
hálddahus#departemeanta+Sem/Org+N+Sg+Gen+PxSg1
hálddahus#kantuvra+Sem/Org+N+Sg+Gen+PxSg1
hálddahus#kantuvra+Sem/Org+N+Sg+Gen+PxSg1
hálte#ventiila+N+Sg+Gen+PxSg1
identifikašuvdna#goarta+N+Sg+Gen+PxSg1
identifikašuvdna+N+Sg+Gen+PxSg1
identifiseren#apposišuvdna+N+Sg+Gen+PxSg1
identifiseren#operašuvdna+N+Sg+Gen+PxSg1
identitehta+N+Sg+Gen+PxSg1
impedimeanta#meroštallan+N+Sg+Gen+PxSg1
impediment#oassi+N+Sg+Gen+PxSg1
indifferentisma+N+Sg+Gen+PxSg1
industriija#departemeanta+N+Sg+Gen+PxSg1
infanteriija+Sem/Org+N+Sg+Gen+PxSg1
infantilisma+N+Sg+Gen+PxSg1
informánta+Sem/Hum+N+Sg+Gen+PxSg1
instrumeanta#panela+N+Sg+Gen+PxSg1
instrumeanta+N+Sg+Gen+PxSg1
instrumentalisma+N+Sg+Gen+PxSg1
integrašuvdna+N+Sg+Gen+PxSg1
integritehta+N+Sg+Gen+PxSg1
integrála+N+Sg+Gen+PxSg1
intellektualisma+N+Sg+Gen+PxSg1
intelligeansa+N+Sg+Gen+PxSg1
intensiiva#gursa+N+Sg+Gen+PxSg1
intensitehta+N+Sg+Gen+PxSg1
intenšuvdna#šiehtadus+N+Sg+Gen+PxSg1
intenšuvdna+N+Sg+Gen+PxSg1
inter#tekstualiteahtta+N+Sg+Gen+PxSg1
intereassa+N+Sg+Gen+PxSg1
interfereansa+N+Sg+Gen+PxSg1
interim#stivra+Sem/Org+N+Sg+Gen+PxSg1
interim#stivrra#válga+N+Sg+Gen+PxSg1
interim#stivrra#čoahkkin+N+Sg+Gen+PxSg1
interjekšuvdna+N+Sg+Gen+PxSg1
interneahtta+N+Sg+Gen+PxSg1
interneahtta#siidu+N+Sg+Gen+PxSg1
internáhta+Sem/Org+N+Sg+Gen+PxSg1
internáhtta+Sem/Org+N+Sg+Gen+PxSg1
interpellašuvdna#digaštallan+N+Sg+Gen+PxSg1
interpellašuvdna+N+Sg+Gen+PxSg1
interpellánta+Sem/Hum+N+Sg+Gen+PxSg1
interrogatiiva#pronomen+N+Sg+Gen+PxSg1
interrogatiiva+N+Sg+Gen+PxSg1
interválla+N+Sg+Gen+PxSg1
intonašuvdna+N+Sg+Gen+PxSg1
intraneahtta+N+Sg+Gen+PxSg1
intransitiiva#vearba+N+Sg+Gen+PxSg1
intreassa#organisašuvdna+Sem/Org+N+Sg+Gen+PxSg1
introspekšuvdna+N+Sg+Gen+PxSg1
intuišuvdna+N+Sg+Gen+PxSg1
inventeren+N+Sg+Gen+PxSg1
inventory#erohus+N+Sg+Gen+PxSg1
inventára+N+Sg+Gen+PxSg1
irredentisma+N+Sg+Gen+PxSg1
ivdne#elemeanta+N+Sg+Gen+PxSg1
jahke#reantu+N+Sg+Gen+PxSg1
jante#láhka+N+Sg+Gen+PxSg1
johtalus#departemeanta+Sem/Org+N+Sg+Gen+PxSg1
jorran#momeanta+N+Sg+Gen+PxSg1
juovla#ginttal+N+Sg+Gen+PxSg1
justiisa#departemeanta+Sem/Org+N+Sg+Gen+PxSg1
kantianisma+N+Sg+Gen+PxSg1
kantiidna#jođiheaddji+Sem/Hum+N+Sg+Gen+PxSg1
kantiidna+Sem/Org+N+Sg+Gen+PxSg1
kantiina+Sem/Org+N+Sg+Gen+PxSg1
kantuvra+Sem/Org+N+Sg+Gen+PxSg1
karanteana+N+Sg+Gen+PxSg1
karantena+N+Sg+Gen+PxSg1
kinttal+N+Sg+Gen+PxSg1
klementiidna+N+Sg+Gen+PxSg1
klieanta#lávde#goddi+Sem/Org+N+Sg+Gen+PxSg1
klieanta+Sem/Hum+N+Sg+Gen+PxSg1
klientealla+Sem/Hum+Sem/Group+N+Sg+Gen+PxSg1
kodependeanta+N+Sg+Gen+PxSg1
kokontrakšuvdna+N+Sg+Gen+PxSg1
kommandánta+Sem/Hum+N+Sg+Gen+PxSg1
kommeanta#adjunktiiva+N+Sg+Gen+PxSg1
kommeanta#partihkal+N+Sg+Gen+PxSg1
kommeanta#partihkkal+N+Sg+Gen+PxSg1
kommeanta#satellihtta+N+Sg+Gen+PxSg1
kommeanta+N+Sg+Gen+PxSg1
kommentára+N+Sg+Gen+PxSg1
komplemeanta+N+Sg+Gen+PxSg1
komponeanta+N+Sg+Gen+PxSg1
konfirmánta+Sem/Hum+N+Sg+Gen+PxSg1
konfrontašuvdna+N+Sg+Gen+PxSg1
konnossemeanta+N+Sg+Gen+PxSg1
konsentrašuvdna#doaibma+N+Sg+Gen+PxSg1
konsentrašuvdna#váddu+N+Sg+Gen+PxSg1
konsentrašuvdna+N+Sg+Gen+PxSg1
konsonantisma+N+Sg+Gen+PxSg1
konsonánta#guovddáš+N+Sg+Gen+PxSg1
konsonánta#čoahkki+N+Sg+Gen+PxSg1
konsonánta+N+Sg+Gen+PxSg1
konstitueanta+N+Sg+Gen+PxSg1
konsuleanta#veahkki+Sem/Hum+N+Sg+Gen+PxSg1
konsuleanta#virgi+N+Sg+Gen+PxSg1
konsuleanta+Sem/Hum+N+Sg+Gen+PxSg1
kontainer+N+Sg+Gen+PxSg1
kontaktor+N+Sg+Gen+PxSg1
konteaksta+N+Sg+Gen+PxSg1
konten#lista+N+Sg+Gen+PxSg1
konten#listu+N+Sg+Gen+PxSg1
konten+N+Sg+Gen+PxSg1
kontineanta+Sem/Plc+N+Sg+Gen+PxSg1
kontingeanta+N+Sg+Gen+PxSg1
kontinuatiiva+N+Sg+Gen+PxSg1
kontinuitehta+N+Sg+Gen+PxSg1
kontinuma+N+Sg+Gen+PxSg1
kontinuánta+N+Sg+Gen+PxSg1
konto+N+Sg+Gen+PxSg1
konto#girji+N+Sg+Gen+PxSg1
konto#koarta+N+Sg+Gen+PxSg1
konto#luohkká+N+Sg+Gen+PxSg1
konto#plána+N+Sg+Gen+PxSg1
kontor+N+Sg+Gen+PxSg1
kontor#čielggasmahttin+N+Sg+Gen+PxSg1
kontra#bássa+N+Sg+Gen+PxSg1
kontra#bássa+N+Sg+Gen+PxSg1
kontradikšuvdna+N+Sg+Gen+PxSg1
kontrakšuvdna+N+Sg+Gen+PxSg1
kontrolla#divat+N+Sg+Gen+PxSg1
kontrolla+N+Sg+Gen+PxSg1
kontrákta#mátta+N+Sg+Gen+PxSg1
kontrákta+N+Sg+Gen+PxSg1
kontrásta#nanusmahttin+N+Sg+Gen+PxSg1
kontrásta#ávnnas+N+Sg+Gen+PxSg1
kontrásta+N+Sg+Gen+PxSg1
konttor+N+Sg+Gen+PxSg1
kontu#girji+N+Sg+Gen+PxSg1
kontu+N+Sg+Gen+PxSg1
kontuvra+N+Sg+Gen+PxSg1
kontákta+Sem/Hum+Sem/Org+N+Sg+Gen+PxSg1
korefereanta+Sem/Hum+N+Sg+Gen+PxSg1
korinta+N+Sg+Gen+PxSg1
korintalaš+Sem/Hum+N+Sg+Gen+PxSg1
kotangeanta+N+Sg+Gen+PxSg1
krysantema+N+Sg+Gen+PxSg1
kultur#antropologiija+N+Sg+Gen+PxSg1
kultur#departemeanta+Sem/Org+N+Sg+Gen+PxSg1
kultur#identiteahtta+N+Sg+Gen+PxSg1
kultur#identitehta+N+Sg+Gen+PxSg1
kuntepillar+N+Sg+Gen+PxSg1
kvantifikáhtor+N+Sg+Gen+PxSg1
kvantifiseren#apposišuvdna+N+Sg+Gen+PxSg1
kvantiteahtta+N+Sg+Gen+PxSg1
kvantitehta+N+Sg+Gen+PxSg1
kvinteahtta+Sem/Org+N+Sg+Gen+PxSg1
kvotieanta+N+Sg+Gen+PxSg1
kánta+N+Sg+Gen+PxSg1
kántor+N+Sg+Gen+PxSg1
kántor#bargi+Sem/Hum+N+Sg+Gen+PxSg1
kántor#bargu+N+Sg+Gen+PxSg1
kántor#doaimmaheaddji+Sem/Hum+N+Sg+Gen+PxSg1
kántor#hoavda+Sem/Hum+N+Sg+Gen+PxSg1
kántor#latnja+Sem/Plc+N+Sg+Gen+PxSg1
kántor#ossodat+Sem/Org+N+Sg+Gen+PxSg1
kántor#veahkki+Sem/Hum+N+Sg+Gen+PxSg1
kánttor#doaimmaheaddji+N+Sg+Gen+PxSg1
kántur#bargu+N+Sg+Gen+PxSg1
kántur#doaimmaheaddji+Sem/Hum+N+Sg+Gen+PxSg1
kántur#jođiheaddji+Sem/Hum+N+Sg+Gen+PxSg1
kántur#latnja+Sem/Plc+N+Sg+Gen+PxSg1
kántur#ossodat+Sem/Org+N+Sg+Gen+PxSg1
kántur#servodat+Sem/Org+N+Sg+Gen+PxSg1
kántur#veahkki+Sem/Hum+N+Sg+Gen+PxSg1
kántuvra#bálvalus+N+Sg+Gen+PxSg1
labirinta#refleaksa+N+Sg+Gen+PxSg1
labyrinta+N+Sg+Gen+PxSg1
lasse#argumeanta+N+Sg+Gen+PxSg1
leans#mánne#kantuvra+Sem/Org+Sem/Plc+N+Sg+Gen+PxSg1
leans#mánni#kantuvra+Sem/Org+Sem/Plc+N+Sg+Gen+PxSg1
leanta+N+Sg+Gen+PxSg1
leutnánta+Sem/Hum+N+Sg+Gen+PxSg1
liekkas#rasttidan#koeffisieanta+N+Sg+Gen+PxSg1
litnet#kantuvra+Sem/Org+Sem/Plc+N+Sg+Gen+PxSg1
livnnet#kantuvra+Sem/Org+Sem/Plc+N+Sg+Gen+PxSg1
liánta+N+Sg+Gen+PxSg1
liántta#bužan+N+Sg+Gen+PxSg1
lunta+Sem/Hum+N+Sg+Gen+PxSg1
luntta#guovttos+N+Sg+Gen+PxSg1
láigo#pánta+N+Sg+Gen+PxSg1
lánto+N+Sg+Gen+PxSg1
lántor+N+Sg+Gen+PxSg1
mantra+N+Sg+Gen+PxSg1
mantálla+N+Sg+Gen+PxSg1
maŋŋil#reantu+N+Sg+Gen+PxSg1
maŋŋonan#reantu+N+Sg+Gen+PxSg1
meaddil#ventiila+N+Sg+Gen+PxSg1
merkantilisma+N+Sg+Gen+PxSg1
miel#presideanta+Sem/Hum+N+Sg+Gen+PxSg1
miel#studeanta+Sem/Hum+N+Sg+Gen+PxSg1
minta+N+Sg+Gen+PxSg1
momeanta#čoavdda+N+Sg+Gen+PxSg1
momeanta+N+Sg+Gen+PxSg1
mora#reantu+N+Sg+Gen+PxSg1
morfo#syntáksa+N+Sg+Gen+PxSg1
musihkka#elemeanta+N+Sg+Gen+PxSg1
máhccan#ventiila+N+Sg+Gen+PxSg1
máhtto#departemeanta+Sem/Org+Sem/Plc+N+Sg+Gen+PxSg1
namma#konsuleanta#bálvalus+N+Sg+Gen+PxSg1
njuolggo#proseanta#rehkenastin+N+Sg+Gen+PxSg1
náste#lieđđi+N+Sg+Gen+PxSg1
oadjo#kantuvra+Sem/Org+Sem/Plc+N+Sg+Gen+PxSg1
oahpaheaddje#studeanta+Sem/Hum+N+Sg+Gen+PxSg1
oahpaheaddji#studeanta+Sem/Hum+N+Sg+Gen+PxSg1
oahpahus#departemeanta+Sem/Org+Sem/Plc+N+Sg+Gen+PxSg1
oahpahus#kantuvra+Sem/Org+Sem/Plc+N+Sg+Gen+PxSg1
oanehis#áigge#reantu+N+Sg+Gen+PxSg1
oasus#kapitála#kontu+N+Sg+Gen+PxSg1
oasus#vuoito#kontu+N+Sg+Gen+PxSg1
oberst#leutnánta+Sem/Hum+N+Sg+Gen+PxSg1
oberstløytnant+Sem/Hum+N+Sg+Gen+PxSg1
obskurantisma+N+Sg+Gen+PxSg1
odontologa+Sem/Hum+N+Sg+Gen+PxSg1
odontologiija+N+Sg+Gen+PxSg1
oktavuođa#testamente+N+Sg+Gen+PxSg1
olgo#riika#departemeanta+Sem/Org+Sem/Plc+N+Sg+Gen+PxSg1
ollislaš#renten#nákca+N+Sg+Gen+PxSg1
olluvuohta+N+Sg+Gen+PxSg1
ontologa+Sem/Hum+N+Sg+Gen+PxSg1
ontologiija+N+Sg+Gen+PxSg1
opponeanta+Sem/Hum+N+Sg+Gen+PxSg1
orientašuvdna#advearba+N+Sg+Gen+PxSg1
ornamentihkka+N+Sg+Gen+PxSg1
ossodat#kantuvra+Sem/Org+Sem/Plc+N+Sg+Gen+PxSg1
ovda#kantuvra+Sem/Org+Sem/Plc+N+Sg+Gen+PxSg1
paintball+N+Sg+Gen+PxSg1
paleontologa+Sem/Hum+N+Sg+Gen+PxSg1
paleontologiija+N+Sg+Gen+PxSg1
panteisma+N+Sg+Gen+PxSg1
parlameanta+Sem/Org+Sem/Build+N+Sg+Gen+PxSg1
parlamentarihkkar+Sem/Hum+N+Sg+Gen+PxSg1
parlamentarihkkár+N+Sg+Gen+PxSg1
parlamentarihkkár#konferánsa+N+Sg+Gen+PxSg1
parlamentarisma+N+Sg+Gen+PxSg1
parlamentihkkár+Sem/Hum+N+Sg+Gen+PxSg1
partisipánta+Sem/Hum+N+Sg+Gen+PxSg1
pasieanta#áittardeaddji+Sem/Hum+N+Sg+Gen+PxSg1
pasieanta+Sem/Hum+N+Sg+Gen+PxSg1
pateanta#láhka+N+Sg+Gen+PxSg1
pateanta#ohcamuš+N+Sg+Gen+PxSg1
pateanta+N+Sg+Gen+PxSg1
pedanteriija+N+Sg+Gen+PxSg1
pentagrámma+N+Sg+Gen+PxSg1
penšun#proseanta+N+Sg+Gen+PxSg1
pergameanta#gearru+N+Sg+Gen+PxSg1
pergameanta+N+Sg+Gen+PxSg1
personála#kantuvra+Sem/Org+Sem/Plc+N+Sg+Gen+PxSg1
personála#konsuleanta+Sem/Hum+N+Sg+Gen+PxSg1
pikanteriija+N+Sg+Gen+PxSg1
plána#dokumeanta+N+Sg+Gen+PxSg1
poasta#kantuvra+Sem/Plc+N+Sg+Gen+PxSg1
pointillisma+N+Sg+Gen+PxSg1
politiija#departemeanta+Sem/Org+Sem/Plc+N+Sg+Gen+PxSg1
praktikánta+Sem/Hum+N+Sg+Gen+PxSg1
preanta#gálvu+N+Sg+Gen+PxSg1
preanta#teaksta+N+Sg+Gen+PxSg1
preanttus+N+Sg+Gen+PxSg1
prentehus+Sem/Org+Sem/Plc+N+Sg+Gen+PxSg1
prenten#friddjavuohta+N+Sg+Gen+PxSg1
presentašuvdna+N+Sg+Gen+PxSg1
presideanta#evttohas+Sem/Hum+N+Sg+Gen+PxSg1
presideanta#goddi+Sem/Org+N+Sg+Gen+PxSg1
presideanta+Sem/Hum+N+Sg+Gen+PxSg1
pro#substantiiva+N+Sg+Gen+PxSg1
produseanta+N+Sg+Gen+PxSg1
proseanta#luoitin+N+Sg+Gen+PxSg1
proseanta#mearri+N+Sg+Gen+PxSg1
proseanta+N+Sg+Gen+PxSg1
protestantisma+N+Sg+Gen+PxSg1
pánta#girji+N+Sg+Gen+PxSg1
pánta#vealgi+N+Sg+Gen+PxSg1
pánta#vuoigatvuohta+N+Sg+Gen+PxSg1
pánta+N+Sg+Gen+PxSg1
reanta+N+Sg+Gen+PxSg1
reanto#boahtu+N+Sg+Gen+PxSg1
reanto#dagaldat+N+Sg+Gen+PxSg1
reanto#geasus+N+Sg+Gen+PxSg1
reanto#gollu+N+Sg+Gen+PxSg1
reanto#juolgi+N+Sg+Gen+PxSg1
reanto#lassi+N+Sg+Gen+PxSg1
reanto#massu+N+Sg+Gen+PxSg1
reanttu#reantu+N+Sg+Gen+PxSg1
reantu+N+Sg+Gen+PxSg1
reantár+Sem/Hum+N+Sg+Gen+PxSg1
refereanta+Sem/Hum+N+Sg+Gen+PxSg1
reformánta+Sem/Hum+N+Sg+Gen+PxSg1
regeanta#nummar+N+Sg+Gen+PxSg1
regiovdna#departemeanta+Sem/Org+Sem/Plc+N+Sg+Gen+PxSg1
registreren#kantuvra+Sem/Org+Sem/Plc+N+Sg+Gen+PxSg1
remitteanta+Sem/Hum+N+Sg+Gen+PxSg1
rentehat+Sem/Org+Sem/Plc+N+Sg+Gen+PxSg1
rentehus+Sem/Org+Sem/Plc+N+Sg+Gen+PxSg1
renten#nákca+N+Sg+Gen+PxSg1
renton#áhkku+Sem/Hum+N+Sg+Gen+PxSg1
representašuvdna+N+Sg+Gen+PxSg1
riddo#departemeanta+Sem/Org+Sem/Plc+N+Sg+Gen+PxSg1
riekte#veahkke#kantuvra+Sem/Org+Sem/Plc+N+Sg+Gen+PxSg1
riikka#antikvára+Sem/Hum+N+Sg+Gen+PxSg1
rivgo#suonti+Sem/Hum+N+Sg+Gen+PxSg1
romantihkka+N+Sg+Gen+PxSg1
ruhta#kantuvra+Sem/Org+Sem/Plc+N+Sg+Gen+PxSg1
runtamaš+Sem/Hum+N+Sg+Gen+PxSg1
ruovttu#veahkke#kantuvra+Sem/Org+Sem/Plc+N+Sg+Gen+PxSg1
rántet+N+Sg+Gen+PxSg1
rássi+Sem/Plant+N+Sg+Gen+PxSg1
røntgen+N+Sg+Gen+PxSg1
røntgen#govva+N+Sg+Gen+PxSg1
røntgen#latnja+Sem/Plc+N+Sg+Gen+PxSg1
røntgen#ossodat+Sem/Org+Sem/Plc+N+Sg+Gen+PxSg1
røntgenologa+Sem/Hum+N+Sg+Gen+PxSg1
røntgenologiija+N+Sg+Gen+PxSg1
sakrameanta+N+Sg+Gen+PxSg1
searvadahttin#departemeanta+Sem/Org+Sem/Plc+N+Sg+Gen+PxSg1
sedimeanta+N+Sg+Gen+PxSg1
sekánta+N+Sg+Gen+PxSg1
semantihkka+N+Sg+Gen+PxSg1
semeanta+N+Sg+Gen+PxSg1
senila#demeanta+Sem/Hum+N+Sg+Gen+PxSg1
sente+N+Sg+Gen+PxSg1
senti#mehter+N+Sg+Gen+PxSg1
sentralisma+N+Sg+Gen+PxSg1
sentrifuga+N+Sg+Gen+PxSg1
sentrifugála#fápmu+N+Sg+Gen+PxSg1
sentrisma+N+Sg+Gen+PxSg1
sentrála+N+Sg+Gen+PxSg1
serpentiidna+N+Sg+Gen+PxSg1
seršánta+Sem/Hum+N+Sg+Gen+PxSg1
shintoisma+N+Sg+Gen+PxSg1
sibilánta+N+Sg+Gen+PxSg1
simsi+N+Sg+Gen+PxSg1
sintren+N+Sg+Gen+PxSg1
sis#departemeanta+N+Sg+Gen+PxSg1
sisa#bidjo#reantu+N+Sg+Gen+PxSg1
siskkáldas#reanto#vuohki+N+Sg+Gen+PxSg1
siskkáldas#reantu+N+Sg+Gen+PxSg1
skuvla#internáhtta+Sem/Org+Sem/Build+N+Sg+Gen+PxSg1
skuvla#kantiidna+Sem/Org+Sem/Build+N+Sg+Gen+PxSg1
skuvla#kantuvra+Sem/Org+Sem/Plc+N+Sg+Gen+PxSg1
sortimeanta+N+Sg+Gen+PxSg1
sosiála#departemeanta+Sem/Org+Sem/Plc+N+Sg+Gen+PxSg1
sosiála#kantuvra+Sem/Org+Sem/Plc+N+Sg+Gen+PxSg1
sosiála#konsuleanta+Sem/Hum+N+Sg+Gen+PxSg1
spinto#čuohpan+N+Sg+Gen+PxSg1
spintu+N+Sg+Gen+PxSg1
spiránta+N+Sg+Gen+PxSg1
sponta#heavval+N+Sg+Gen+PxSg1
sponta+N+Sg+Gen+PxSg1
spontanisma+N+Sg+Gen+PxSg1
spontanitehta+N+Sg+Gen+PxSg1
spontána#motorihkka+N+Sg+Gen+PxSg1
sprinta+N+Sg+Gen+PxSg1
stivren#dokumeanta+N+Sg+Gen+PxSg1
studeanta+Sem/Hum+N+Sg+Gen+PxSg1
stuorra#digge#presideanta+Sem/Hum+N+Sg+Gen+PxSg1
stuđeanta+N+Sg+Gen+PxSg1
stáhta#internáhta+Sem/Org+Sem/Plc+N+Sg+Gen+PxSg1
substantiiva#dávda+N+Sg+Gen+PxSg1
substantiiva+N+Sg+Gen+PxSg1
substantiivvalaš+N+Sg+Gen+PxSg1
suodjalus#departemeanta+Sem/Org+Sem/Plc+N+Sg+Gen+PxSg1
suonti+Sem/Hum+N+Sg+Gen+PxSg1
supplemeanta#čiehka+N+Sg+Gen+PxSg1
syntesa+N+Sg+Gen+PxSg1
syntha+N+Sg+Gen+PxSg1
syntáksa+N+Sg+Gen+PxSg1
sáhkarmenta+N+Sg+Gen+PxSg1
sáigo#vuolpu+N+Sg+Gen+PxSg1
sáme#digge#presideanta+Sem/Hum+N+Sg+Gen+PxSg1
taleanta+Sem/Hum+N+Sg+Gen+PxSg1
tangeanta+N+Sg+Gen+PxSg1
terpentiidna+N+Sg+Gen+PxSg1
testameanta+N+Sg+Gen+PxSg1
testamente+N+Sg+Gen+PxSg1
testamentá+N+Sg+Gen+PxSg1
tivoliija+Sem/Org+Sem/Event+N+Sg+Gen+PxSg1
traseanta+N+Sg+Gen+PxSg1
tráhppa#vinta+N+Sg+Gen+PxSg1
variánta+N+Sg+Gen+PxSg1
vealge#reantu+N+Sg+Gen+PxSg1
vearro#máksin#kontu+N+Sg+Gen+PxSg1
veksel#diskonteren+N+Sg+Gen+PxSg1
ventiila#lovttan+N+Sg+Gen+PxSg1
ventiila#čohkkehat+N+Sg+Gen+PxSg1
ventiila+N+Sg+Gen+PxSg1
ventilašuvdna+N+Sg+Gen+PxSg1
vinta#latnja+Sem/Plc+N+Sg+Gen+PxSg1
vinta+N+Sg+Gen+PxSg1
vinte#stoalpu+N+Sg+Gen+PxSg1
vinte#čielgi+N+Sg+Gen+PxSg1
vinte#čotta+N+Sg+Gen+PxSg1
vinte+N+Sg+Gen+PxSg1
vintán+Sem/Ani+N+Sg+Gen+PxSg1
vuodjen#kantuvra+Sem/Org+Sem/Plc+N+Sg+Gen+PxSg1
vuodjin#kantuvra+Sem/Org+Sem/Plc+N+Sg+Gen+PxSg1
vuoigatvuođa#pasieanta+Sem/Hum+N+Sg+Gen+PxSg1
vuolle#seršánta+Sem/Hum+N+Sg+Gen+PxSg1
vuosttas#konsuleanta+Sem/Hum+N+Sg+Gen+PxSg1
vuosttaš#konsuleanta+Sem/Hum+N+Sg+Gen+PxSg1
vuođđo#dokumeanta+N+Sg+Gen+PxSg1
váldo#dokumeanta+N+Sg+Gen+PxSg1
váldo#fága#studeanta+Sem/Hum+N+Sg+Gen+PxSg1
váldo#kantuvra+Sem/Org+Sem/Plc+N+Sg+Gen+PxSg1
válga#kantuvra+Sem/Org+Sem/Plc+N+Sg+Gen+PxSg1
várre#presideanta+Sem/Hum+N+Sg+Gen+PxSg1
váráiduhttin#kantuvra+Sem/Org+Sem/Plc+N+Sg+Gen+PxSg1
xantoma+N+Sg+Gen+PxSg1
ája#narti+N+Sg+Gen+PxSg1
álgo#konten+N+Sg+Gen+PxSg1
ánta#mánni+Sem/Hum+N+Sg+Gen+PxSg1
ávža+N+Sg+Gen+PxSg1
ášše#dokumeanta+N+Sg+Gen+PxSg1
čavgen#momeanta+N+Sg+Gen+PxSg1
čeabi+N+Sg+Gen+PxSg1
šlánte+N+Sg+Gen+PxSg1
šlántu+N+Sg+Gen+PxSg1
čuotnját#rássi+N+Sg+Gen+PxSg1
čuozáhat#partisipánta+N+Sg+Gen+PxSg1
kultur#kantuvra+Sem/Org+Sem/Plc+N+Sg+Gen+PxSg1
benzena+N+Sg+Gen+PxSg1
bunzzar+N+Sg+Gen+PxSg1
goanzi+Sem/Hum+N+Sg+Gen+PxSg1
janzi+Sem/Hum+N+Sg+Gen+PxSg1
leanzi+Sem/Hum+Sem/Ani+N+Sg+Gen+PxSg1
reanzi+Sem/Ani+N+Sg+Gen+PxSg1
rinzi+Sem/Hum+N+Sg+Gen+PxSg1
runzen+N+Sg+Gen+PxSg1
runzi+Sem/Hum+N+Sg+Gen+PxSg1
veanzi+Sem/Hum+N+Sg+Gen+PxSg1
venzzon+Sem/Hum+N+Sg+Gen+PxSg1
šlanze#dálki+Sem/Wthr+N+Sg+Gen+PxSg1
šleanze#báhkka+N+Sg+Gen+PxSg1
šleanzi+Sem/Hum+N+Sg+Gen+PxSg1
šlinzi+Sem/Ani+N+Sg+Gen+PxSg1
+N+Sg+Gen+PxSg1
roanžu+Sem/Hum+Sem/Ani+N+Sg+Gen+PxSg1
steanže#juolgi+Sem/Hum+N+Sg+Gen+PxSg1
steanži+N+Sg+Gen+PxSg1
steanžá+N+Sg+Gen+PxSg1
stunžen#láttu+N+Sg+Gen+PxSg1
stánže#láirá+N+Sg+Gen+PxSg1
stánži+N+Sg+Gen+PxSg1
čuonžá+Sem/Ani+N+Sg+Gen+PxSg1
+N+Sg+Gen+PxSg1
seaŋgga#vuol+N+Sg+Gen+PxSg1
máŋgga#geavahus+N+Sg+Gen+PxSg1
streaŋga+N+Sg+Gen+PxSg1
asfálta#betoŋga+N+Sg+Gen+PxSg1
atnu#diŋga+N+Sg+Gen+PxSg1
balkoŋga+N+Sg+Gen+PxSg1
basseaŋga+N+Sg+Gen+PxSg1
beaŋgil+N+Sg+Gen+PxSg1
betoŋga#lohkki+N+Sg+Gen+PxSg1
betoŋga#luodda+N+Sg+Gen+PxSg1
betoŋga#seaidni+N+Sg+Gen+PxSg1
betoŋga+N+Sg+Gen+PxSg1
biika#sreaŋga+N+Sg+Gen+PxSg1
biika#sráŋga+N+Sg+Gen+PxSg1
biika#streaŋga+N+Sg+Gen+PxSg1
bivttas#diŋga+N+Sg+Gen+PxSg1
bivttas#heaŋggastat+N+Sg+Gen+PxSg1
bivttas#heŋgehat+N+Sg+Gen+PxSg1
bivttas#heŋgen#roahkki+N+Sg+Gen+PxSg1
bivttas#heŋggon+N+Sg+Gen+PxSg1
biŋgo+N+Sg+Gen+PxSg1
blankeahtta#ráŋggáštus+N+Sg+Gen+PxSg1
boađus#áŋgiruššan+N+Sg+Gen+PxSg1
bohcce#jeaŋga+N+Sg+Gen+PxSg1
breava#máŋggus+N+Sg+Gen+PxSg1
bumbe#doaŋggat+N+Sg+Gen+PxSg1
buohcan#seaŋga+N+Sg+Gen+PxSg1
bánta#fáŋga+Sem/Hum+N+Sg+Gen+PxSg1
báza#ráŋggáštus+N+Sg+Gen+PxSg1
cábmin#ráŋggáštus+N+Sg+Gen+PxSg1
cápmin#ráŋggáštus+N+Sg+Gen+PxSg1
deaŋgi+N+Sg+Gen+PxSg1
deŋggodat+N+Sg+Gen+PxSg1
didde#spiŋggar+Sem/Ani+N+Sg+Gen+PxSg1
diehto#áŋgirvuohta+N+Sg+Gen+PxSg1
diftoŋga+N+Sg+Gen+PxSg1
diŋga+Sem/Hum+Sem/Ani+Sem/Build+Sem/Txt+N+Sg+Gen+PxSg1
diŋgojeaddji+Sem/Hum+N+Sg+Gen+PxSg1
diŋgojupmi+N+Sg+Gen+PxSg1
diŋgon#buvttadeaddji+Sem/Hum+N+Sg+Gen+PxSg1
diŋgon#buvttadus+N+Sg+Gen+PxSg1
diŋgon#duođaštus+N+Sg+Gen+PxSg1
diŋgon#dárkkástus+N+Sg+Gen+PxSg1
diŋgon#máhcahan#lihppu+N+Sg+Gen+PxSg1
diŋgon#máhcaheapmi+N+Sg+Gen+PxSg1
diŋgon#terminála+Sem/Plc+N+Sg+Gen+PxSg1
doaŋge#geasáhat+N+Sg+Gen+PxSg1
doaŋggat+N+Sg+Gen+PxSg1
doaŋgges#njuovčča+Sem/Hum+N+Sg+Gen+PxSg1
doaŋgi+Sem/Hum+N+Sg+Gen+PxSg1
doŋgeri#buvssat+N+Sg+Gen+PxSg1
doŋgárii#buvssat+N+Sg+Gen+PxSg1
dule#gáŋga+N+Sg+Gen+PxSg1
dumá#jeaŋga+N+Sg+Gen+PxSg1
duolba#jeaŋga+N+Sg+Gen+PxSg1
duŋgá+N+Sg+Gen+PxSg1
eaŋgal+Sem/Hum+N+Sg+Gen+PxSg1
eaŋgalas#giella+N+Sg+Gen+PxSg1
eaŋgalas#rái#suoidni+N+Sg+Gen+PxSg1
eaŋgals#giella+N+Sg+Gen+PxSg1
eaŋgals#olmmái+Sem/Hum+N+Sg+Gen+PxSg1
eaŋgals#rái#suoidni+N+Sg+Gen+PxSg1
eváŋgiljon+N+Sg+Gen+PxSg1
eŋgalas#rái#suoidni+N+Sg+Gen+PxSg1
eŋgel+Sem/Hum+N+Sg+Gen+PxSg1
eŋgelas#giel#fága+N+Sg+Gen+PxSg1
eŋgelas#giel#máhttu+N+Sg+Gen+PxSg1
eŋgelas#giella+N+Sg+Gen+PxSg1
eŋgelas#girji+N+Sg+Gen+PxSg1
eŋgelas#rái#suoidni+N+Sg+Gen+PxSg1
fadni#stráŋga+N+Sg+Gen+PxSg1
festniŋga+N+Sg+Gen+PxSg1
fiidna#jeaŋga+N+Sg+Gen+PxSg1
fáŋga#bargi+Sem/Hum+N+Sg+Gen+PxSg1
fáŋga+Sem/Hum+N+Sg+Gen+PxSg1
fáŋgal+N+Sg+Gen+PxSg1
fáŋgavuohta+N+Sg+Gen+PxSg1
gazza#doaŋggat+N+Sg+Gen+PxSg1
gaŋgi+Sem/Hum+N+Sg+Gen+PxSg1
geaŋga+N+Sg+Gen+PxSg1
giddagas#ráŋggáštus+N+Sg+Gen+PxSg1
goŋge+Sem/Hum+N+Sg+Gen+PxSg1
gudne#áŋgirvuohta+N+Sg+Gen+PxSg1
gávriŋga+N+Sg+Gen+PxSg1
gáŋga+N+Sg+Gen+PxSg1
gáŋgen+N+Sg+Gen+PxSg1
heartta#goŋge+N+Sg+Gen+PxSg1
heaŋga#lohkka+N+Sg+Gen+PxSg1
heaŋggastat+N+Sg+Gen+PxSg1
heaŋggo#bákti+N+Sg+Gen+PxSg1
heaŋggu+Sem/Plc+N+Sg+Gen+PxSg1
heaŋgá#johtin+N+Sg+Gen+PxSg1
heaŋgá#lohkka+N+Sg+Gen+PxSg1
heaŋgá#lássa+N+Sg+Gen+PxSg1
heaŋgá#máhppa+N+Sg+Gen+PxSg1
heaŋgá#máhttá+N+Sg+Gen+PxSg1
heaŋgá#ruohtas+N+Sg+Gen+PxSg1
heaŋgá#šaldi+N+Sg+Gen+PxSg1
heaŋgá#šaldi+N+Sg+Gen+PxSg1
heŋge+N+Sg+Gen+PxSg1
heŋgehat+N+Sg+Gen+PxSg1
heŋgen#sivlu+N+Sg+Gen+PxSg1
heŋggohat+N+Sg+Gen+PxSg1
heŋggon+N+Sg+Gen+PxSg1
heŋgo#bákti+N+Sg+Gen+PxSg1
heŋgo+N+Sg+Gen+PxSg1
hiŋggal+N+Sg+Gen+PxSg1
hiŋggil+N+Sg+Gen+PxSg1
holga#heaŋgán+N+Sg+Gen+PxSg1
huksen#tiŋga+N+Sg+Gen+PxSg1
háldo#fáŋga+Sem/Hum+N+Sg+Gen+PxSg1
háŋgil+N+Sg+Gen+PxSg1
háŋgu+N+Sg+Gen+PxSg1
ieš#jeŋgen#skruvva+N+Sg+Gen+PxSg1
irge#reaŋga+Sem/Hum+N+Sg+Gen+PxSg1
jeaŋga#gilga+N+Sg+Gen+PxSg1
jeaŋga#goargŋun+N+Sg+Gen+PxSg1
jeaŋga#mihtádas+N+Sg+Gen+PxSg1
jeaŋga+N+Sg+Gen+PxSg1
jeŋgen#báhkka+N+Sg+Gen+PxSg1
jeŋgen#dáhppa+N+Sg+Gen+PxSg1
jeŋgen#stálli+N+Sg+Gen+PxSg1
jeŋgen#stálli+N+Sg+Gen+PxSg1
jeŋgen+N+Sg+Gen+PxSg1
jođihan#áŋgirdeapmi+N+Sg+Gen+PxSg1
juvla#heaŋggastat+N+Sg+Gen+PxSg1
juŋgel+Sem/Plc+N+Sg+Gen+PxSg1
juŋgá+N+Sg+Gen+PxSg1
jápmin#seaŋga+N+Sg+Gen+PxSg1
kardáŋga+N+Sg+Gen+PxSg1
kartoŋga+N+Sg+Gen+PxSg1
kavriŋga+N+Sg+Gen+PxSg1
kliippe#táŋggat+N+Sg+Gen+PxSg1
leaŋga+N+Sg+Gen+PxSg1
leŋge+N+Sg+Gen+PxSg1
lih#doaŋggat+N+Sg+Gen+PxSg1
lih#toaŋggat+N+Sg+Gen+PxSg1
liibe#toaŋggat+N+Sg+Gen+PxSg1
liippe#táŋggat+N+Sg+Gen+PxSg1
loahppa#diŋgon+N+Sg+Gen+PxSg1
láŋgá+N+Sg+Gen+PxSg1
maksima#ráŋggáštus+N+Sg+Gen+PxSg1
maŋŋe#roaŋga+N+Sg+Gen+PxSg1
monoftoŋga+N+Sg+Gen+PxSg1
máhcce#heaŋgán+N+Sg+Gen+PxSg1
mánná#seaŋga+N+Sg+Gen+PxSg1
máŋga#náittosvuohta+N+Sg+Gen+PxSg1
máŋga#vuodju+N+Sg+Gen+PxSg1
máŋga#čiehka+N+Sg+Gen+PxSg1
máŋgehus+N+Sg+Gen+PxSg1
máŋgen#latnja+Sem/Plc+N+Sg+Gen+PxSg1
máŋgen#mašiidna+N+Sg+Gen+PxSg1
máŋgen+N+Sg+Gen+PxSg1
máŋgga#adni#mašiidna+N+Sg+Gen+PxSg1
máŋgga#barggu#mašiidna+N+Sg+Gen+PxSg1
máŋgga#doaimma#dállu+Sem/Build+N+Sg+Gen+PxSg1
máŋgga#dáfotvuohta+N+Sg+Gen+PxSg1
máŋgga#geavahan#plána+N+Sg+Gen+PxSg1
máŋgga#geavahus#visti+N+Sg+Gen+PxSg1
máŋgga#geavat#plána+N+Sg+Gen+PxSg1
máŋgga#lođat#ovttastus+N+Sg+Gen+PxSg1
máŋgga#luotta#vuohki+N+Sg+Gen+PxSg1
máŋgga#oaivilvuohta+N+Sg+Gen+PxSg1
máŋgga#siffar#lohku+N+Sg+Gen+PxSg1
máŋgga#čiegahas+N+Sg+Gen+PxSg1
máŋggabealátvuohta+N+Sg+Gen+PxSg1
máŋggaid#lohku+N+Sg+Gen+PxSg1
máŋggas+N+Sg+Gen+PxSg1
máŋggus+N+Sg+Gen+PxSg1
njaŋgaras+Sem/Hum+N+Sg+Gen+PxSg1
njaŋgi+Sem/Hum+N+Sg+Gen+PxSg1
njaŋgu+Sem/Hum+N+Sg+Gen+PxSg1
njealje#čiegat#jeaŋga+N+Sg+Gen+PxSg1
njáŋgaras+N+Sg+Gen+PxSg1
njáŋggo#fierbmi+N+Sg+Gen+PxSg1
njáŋgi+N+Sg+Gen+PxSg1
njáŋgu+N+Sg+Gen+PxSg1
náittos#seaŋga+N+Sg+Gen+PxSg1
oalge#heaŋgán+N+Sg+Gen+PxSg1
okta#seaŋga#latnja+Sem/Plc+N+Sg+Gen+PxSg1
ovda#roaŋga+N+Sg+Gen+PxSg1
pinjoŋga+N+Sg+Gen+PxSg1
poeaŋga+N+Sg+Gen+PxSg1
pop#návle#doaŋggat+N+Sg+Gen+PxSg1
porsáŋgulaš+Sem/Hum+N+Sg+Gen+PxSg1
prošeakta#juŋgel+N+Sg+Gen+PxSg1
puddiŋga+N+Sg+Gen+PxSg1
reaŋga+Sem/Hum+N+Sg+Gen+PxSg1
rektáŋgel+N+Sg+Gen+PxSg1
riŋga+N+Sg+Gen+PxSg1
riŋggal+Sem/Hum+Sem/Ani+N+Sg+Gen+PxSg1
roaŋga+N+Sg+Gen+PxSg1
roŋge+N+Sg+Gen+PxSg1
ruovde#gáŋga+N+Sg+Gen+PxSg1
ruŋgu+Sem/Ani+N+Sg+Gen+PxSg1
ráŋggáštan#beassan#njuolggadus+N+Sg+Gen+PxSg1
ráŋggáštan#beassan+N+Sg+Gen+PxSg1
ráŋggáštan#láhka+N+Sg+Gen+PxSg1
ráŋggáštan#maŋideapmi+N+Sg+Gen+PxSg1
ráŋggáštan#mearrádus+N+Sg+Gen+PxSg1
ráŋggáštan#riekte#teoriija+N+Sg+Gen+PxSg1
ráŋggáštan#ášši+N+Sg+Gen+PxSg1
ráŋggáštus#báiki+Sem/Plc+N+Sg+Gen+PxSg1
ráŋggáštus#gierdu+N+Sg+Gen+PxSg1
ráŋggáštus#lága+N+Sg+Gen+PxSg1
ráŋggáštus#láhka+N+Sg+Gen+PxSg1
ráŋggáštus#mearka+N+Sg+Gen+PxSg1
ráŋggáštus#ovddas#vástádus+N+Sg+Gen+PxSg1
ráŋggáštus#riekti+N+Sg+Gen+PxSg1
ráŋggáštus#čievččastat+N+Sg+Gen+PxSg1
ráŋggáštus#čievččasteapmi+N+Sg+Gen+PxSg1
ráŋggáštus+N+Sg+Gen+PxSg1
seahke#diŋga+Sem/Hum+N+Sg+Gen+PxSg1
seahke#tiŋga+Sem/Hum+N+Sg+Gen+PxSg1
seaŋga#aládus+N+Sg+Gen+PxSg1
seaŋga#beavddáš+N+Sg+Gen+PxSg1
seaŋga#beavdi+N+Sg+Gen+PxSg1
seaŋga#báiki+Sem/Plc+N+Sg+Gen+PxSg1
seaŋga#govččas+N+Sg+Gen+PxSg1
seaŋga#guoibmi+Sem/Hum+N+Sg+Gen+PxSg1
seaŋga#guovddáš+N+Sg+Gen+PxSg1
seaŋga#latnja+Sem/Plc+N+Sg+Gen+PxSg1
seaŋga#nisson+Sem/Hum+N+Sg+Gen+PxSg1
seaŋga#nisu+Sem/Hum+N+Sg+Gen+PxSg1
seaŋga#ravda+N+Sg+Gen+PxSg1
seaŋga+N+Sg+Gen+PxSg1
seaŋgga#vuolli+N+Sg+Gen+PxSg1
sierranahttin#seaŋga#latnja+Sem/Plc+N+Sg+Gen+PxSg1
sihkkarastin#máŋggus+N+Sg+Gen+PxSg1
skiŋge#gaccet+Sem/Ani+N+Sg+Gen+PxSg1
skiŋggas+N+Sg+Gen+PxSg1
skiŋgá+N+Sg+Gen+PxSg1
skoaruŋgá+Sem/Hum+Sem/Ani+N+Sg+Gen+PxSg1
soahte#fáŋga+Sem/Hum+N+Sg+Gen+PxSg1
spiŋggar+Sem/Ani+N+Sg+Gen+PxSg1
spuŋgu+Sem/Ani+N+Sg+Gen+PxSg1
spáŋga+N+Sg+Gen+PxSg1
sreaŋga+N+Sg+Gen+PxSg1
sráŋga#spigir+N+Sg+Gen+PxSg1
sráŋga#spihkár+N+Sg+Gen+PxSg1
sráŋga#spiikkár+N+Sg+Gen+PxSg1
sráŋga+N+Sg+Gen+PxSg1
steaŋgá+N+Sg+Gen+PxSg1
stoaŋgu+N+Sg+Gen+PxSg1
streaŋga+N+Sg+Gen+PxSg1
stráŋga#jielli+N+Sg+Gen+PxSg1
stráŋga+N+Sg+Gen+PxSg1
stuŋga+N+Sg+Gen+PxSg1
stálle#gáŋga+N+Sg+Gen+PxSg1
stáŋga#jielli+N+Sg+Gen+PxSg1
stáŋga+N+Sg+Gen+PxSg1
swiŋga+N+Sg+Gen+PxSg1
sáŋga#vihttá+N+Sg+Gen+PxSg1
sáŋgá+N+Sg+Gen+PxSg1
sáŋgár+Sem/Hum+N+Sg+Gen+PxSg1
tallearka#hiŋggal+N+Sg+Gen+PxSg1
termo#máŋgen+N+Sg+Gen+PxSg1
tiŋga+Sem/Hum+Sem/Ani+Sem/Build+Sem/Txt+N+Sg+Gen+PxSg1
trapesa#jeaŋga+N+Sg+Gen+PxSg1
triáŋgel+N+Sg+Gen+PxSg1
tráktor#heaŋgár+N+Sg+Gen+PxSg1
tunealla#tiŋga+Sem/Build+N+Sg+Gen+PxSg1
táŋggat+N+Sg+Gen+PxSg1
uŋggar+N+Sg+Gen+PxSg1
uŋgár#giella+N+Sg+Gen+PxSg1
uŋgára#giella+N+Sg+Gen+PxSg1
veaŋga+N+Sg+Gen+PxSg1
vikiŋga#áigiG+N+Sg+Gen+PxSg1
vikiŋga+Sem/Hum+N+Sg+Gen+PxSg1
áhcagas#sreaŋga+N+Sg+Gen+PxSg1
áŋgel#sáksi+Sem/Hum+N+Sg+Gen+PxSg1
áŋggaštus+N+Sg+Gen+PxSg1
áŋgiruššan#suorgi+N+Sg+Gen+PxSg1
áŋgirvuohta+N+Sg+Gen+PxSg1
čiehka#heaŋgán+N+Sg+Gen+PxSg1
šleaŋga#čuoivvat+Sem/Ani+N+Sg+Gen+PxSg1
šleaŋgu+N+Sg+Gen+PxSg1
šleŋggon+Sem/Hum+N+Sg+Gen+PxSg1
šliŋgu+N+Sg+Gen+PxSg1
šloaŋgu+Sem/Hum+N+Sg+Gen+PxSg1
šluoŋga+N+Sg+Gen+PxSg1
šláŋga+N+Sg+Gen+PxSg1
šláŋgaras+N+Sg+Gen+PxSg1
čuovga#máŋgen+N+Sg+Gen+PxSg1
čuožžun#seaŋga+N+Sg+Gen+PxSg1
čáhce#bumpe#doaŋggat+N+Sg+Gen+PxSg1
čárven#doaŋggat+N+Sg+Gen+PxSg1
fráŋken#mášen+N+Sg+Gen+PxSg1
atta#báŋku+Sem/Org+N+Sg+Gen+PxSg1
beaŋka#ráidu+N+Sg+Gen+PxSg1
beaŋka+N+Sg+Gen+PxSg1
beaŋká+N+Sg+Gen+PxSg1
bensen#táŋka+N+Sg+Gen+PxSg1
bišáŋke+Sem/Ani+N+Sg+Gen+PxSg1
borran#reŋko+N+Sg+Gen+PxSg1
boŋkkas+N+Sg+Gen+PxSg1
boŋkkus+N+Sg+Gen+PxSg1
boŋkor+N+Sg+Gen+PxSg1
buođđo#báŋka+N+Sg+Gen+PxSg1
buođđo#reŋko+N+Sg+Gen+PxSg1
báŋka+N+Sg+Gen+PxSg1
báŋko#eaiggát+Sem/Hum+N+Sg+Gen+PxSg1
báŋko#girji+N+Sg+Gen+PxSg1
báŋko#giro+N+Sg+Gen+PxSg1
báŋko#hoavda+Sem/Hum+N+Sg+Gen+PxSg1
báŋko#koarta+N+Sg+Gen+PxSg1
báŋko#kontu+N+Sg+Gen+PxSg1
báŋko#loatna+N+Sg+Gen+PxSg1
báŋko#máhtta+N+Sg+Gen+PxSg1
báŋko#remissa+N+Sg+Gen+PxSg1
báŋko#rosvu+N+Sg+Gen+PxSg1
báŋko#vuorká+N+Sg+Gen+PxSg1
báŋku+Sem/Org+Sem/Plc+N+Sg+Gen+PxSg1
data#báŋku+N+Sg+Gen+PxSg1
duŋke+N+Sg+Gen+PxSg1
dássádallan#reŋko+N+Sg+Gen+PxSg1
dáŋka#biila+Sem/Veh+N+Sg+Gen+PxSg1
dáŋka+N+Sg+Gen+PxSg1
eaŋkal#olmmoš+Sem/Hum+N+Sg+Gen+PxSg1
eaŋkal#viesso#sadji+N+Sg+Gen+PxSg1
eaŋkil#bileahtta+N+Sg+Gen+PxSg1
eaŋkil#doallu+N+Sg+Gen+PxSg1
eaŋkil#latnja+Sem/Hum+N+Sg+Gen+PxSg1
eaŋkil#mearrádus+N+Sg+Gen+PxSg1
eaŋkil#olmmoš+Sem/Hum+N+Sg+Gen+PxSg1
faŋki+Sem/Hum+N+Sg+Gen+PxSg1
fierbme#leaŋka+N+Sg+Gen+PxSg1
fiŋka+N+Sg+Gen+PxSg1
fráŋken#mašiidna+N+Sg+Gen+PxSg1
fráŋken#mášiidna+N+Sg+Gen+PxSg1
goaŋki+Sem/Hum+Sem/Ani+N+Sg+Gen+PxSg1
goaŋku+N+Sg+Gen+PxSg1
guovddáš#viŋkil+N+Sg+Gen+PxSg1
haŋkin#váiddon+Sem/Hum+N+Sg+Gen+PxSg1
headja#skeaŋka+N+Sg+Gen+PxSg1
heavval#beaŋka+N+Sg+Gen+PxSg1
heiven#viŋkil+N+Sg+Gen+PxSg1
hiŋkkan+Sem/Hum+N+Sg+Gen+PxSg1
hiŋkkas+N+Sg+Gen+PxSg1
hoaŋka+N+Sg+Gen+PxSg1
háŋka+N+Sg+Gen+PxSg1
jieŋk'#gávli+N+Sg+Gen+PxSg1
juovla#skeaŋka+N+Sg+Gen+PxSg1
juŋkor+Sem/Hum+N+Sg+Gen+PxSg1
juŋká+Sem/Hum+N+Sg+Gen+PxSg1
kliŋká+N+Sg+Gen+PxSg1
klássa#luŋka+N+Sg+Gen+PxSg1
leaŋka+N+Sg+Gen+PxSg1
liegga#čáhce#táŋka+N+Sg+Gen+PxSg1
liige#skeaŋka+N+Sg+Gen+PxSg1
liŋka+N+Sg+Gen+PxSg1
liŋko#niibi+N+Sg+Gen+PxSg1
liŋku+N+Sg+Gen+PxSg1
liŋká+N+Sg+Gen+PxSg1
loaŋkkisteapmi+N+Sg+Gen+PxSg1
lotnolas#viŋkil+N+Sg+Gen+PxSg1
luodda#diehto#báŋku+N+Sg+Gen+PxSg1
luŋka+N+Sg+Gen+PxSg1
luŋki+Sem/Ani+N+Sg+Gen+PxSg1
luŋká+N+Sg+Gen+PxSg1
láse#luŋka+N+Sg+Gen+PxSg1
lávken#reŋko+N+Sg+Gen+PxSg1
lávže#háŋka+N+Sg+Gen+PxSg1
láŋko#sahá+N+Sg+Gen+PxSg1
maŋŋe#beaŋka+N+Sg+Gen+PxSg1
mini#báŋku+N+Sg+Gen+PxSg1
miŋka+Sem/Ani+N+Sg+Gen+PxSg1
mohtor#luŋka+N+Sg+Gen+PxSg1
mulde#beaŋka+N+Sg+Gen+PxSg1
muŋka+Sem/Hum+N+Sg+Gen+PxSg1
niisa#beaŋka+N+Sg+Gen+PxSg1
njuovvan#reŋko+N+Sg+Gen+PxSg1
ovda#beaŋka+N+Sg+Gen+PxSg1
pláhtta#viŋkil+N+Sg+Gen+PxSg1
pláŋko#sahá+N+Sg+Gen+PxSg1
pláŋku+N+Sg+Gen+PxSg1
puŋka+N+Sg+Gen+PxSg1
pøŋka+N+Sg+Gen+PxSg1
reŋko+N+Sg+Gen+PxSg1
riegádan#beai#skeaŋka+N+Sg+Gen+PxSg1
roaŋke#muorra+N+Sg+Gen+PxSg1
roaŋki+Sem/Hum+N+Sg+Gen+PxSg1
ruŋka+Sem/Hum+Sem/Ani+N+Sg+Gen+PxSg1
ruŋkkas+N+Sg+Gen+PxSg1
ruŋku+Sem/Hum+Sem/Ani+N+Sg+Gen+PxSg1
ruŋkul+N+Sg+Gen+PxSg1
ruŋkul#beallji+Sem/Ani+N+Sg+Gen+PxSg1
ruŋkul#bihttá+N+Sg+Gen+PxSg1
ráige#beaŋka+N+Sg+Gen+PxSg1
ráige#reŋko+N+Sg+Gen+PxSg1
ráŋka+N+Sg+Gen+PxSg1
sahá#reŋko+N+Sg+Gen+PxSg1
seasto#báŋku+Sem/Org+Sem/Plc+N+Sg+Gen+PxSg1
septihkka#táŋka+N+Sg+Gen+PxSg1
siŋka#dáidni+N+Sg+Gen+PxSg1
siŋka#nurki+N+Sg+Gen+PxSg1
siŋka+N+Sg+Gen+PxSg1
siŋke+N+Sg+Gen+PxSg1
siŋkkal+N+Sg+Gen+PxSg1
skeaŋka#addin+N+Sg+Gen+PxSg1
skeaŋka#protokolla+N+Sg+Gen+PxSg1
skeaŋka+N+Sg+Gen+PxSg1
skeaŋkár+Sem/Hum+N+Sg+Gen+PxSg1
skeŋkejeaddji+Sem/Hum+N+Sg+Gen+PxSg1
skohta#beaŋka+N+Sg+Gen+PxSg1
skráŋka+N+Sg+Gen+PxSg1
skuŋka+Sem/Hum+N+Sg+Gen+PxSg1
spárva#beaŋka+N+Sg+Gen+PxSg1
sruva#beaŋka+N+Sg+Gen+PxSg1
stealle#viŋkil+N+Sg+Gen+PxSg1
stokk#áŋkor+N+Sg+Gen+PxSg1
stáhta#báŋku+N+Sg+Gen+PxSg1
sátne#data#báŋko#vuogádat+N+Sg+Gen+PxSg1
táŋka+N+Sg+Gen+PxSg1
varra#báŋku+N+Sg+Gen+PxSg1
vaŋki+Sem/Hum+N+Sg+Gen+PxSg1
veaŋki+N+Sg+Gen+PxSg1
viŋkil+N+Sg+Gen+PxSg1
várven#beaŋka+N+Sg+Gen+PxSg1
vátnan#beaŋka+N+Sg+Gen+PxSg1
váŋka+N+Sg+Gen+PxSg1
áisá#leŋkket+N+Sg+Gen+PxSg1
áŋka+N+Sg+Gen+PxSg1
áŋkkar+N+Sg+Gen+PxSg1
áŋkor+N+Sg+Gen+PxSg1
čalbme#luŋka+N+Sg+Gen+PxSg1
čeŋkkeš#goartil+N+Sg+Gen+PxSg1
čeŋkkeš+N+Sg+Gen+PxSg1
čiŋkkon+Sem/Hum+N+Sg+Gen+PxSg1
šloaŋkkas+N+Sg+Gen+PxSg1
šluŋke#beallji+N+Sg+Gen+PxSg1
šluŋki+Sem/Ani+N+Sg+Gen+PxSg1
čoavdda#hoaŋka+N+Sg+Gen+PxSg1
čoavdda#háŋka+N+Sg+Gen+PxSg1
šoaŋki+Sem/Hum+N+Sg+Gen+PxSg1
čuožžun#beaŋka+N+Sg+Gen+PxSg1
viesso#báŋku+N+Sg+Gen+PxSg1
+N+Sg+Gen+PxSg1
čoarb#beal+N+Sg+Gen+PxSg1
vuoncá#čoarb#beal+N+Sg+Gen+PxSg1
suorbma#geaš+N+Sg+Gen+PxSg1
spiinne#čoarb#beal+N+Sg+Gen+PxSg1
jorbalas#beal+N+Sg+Gen+PxSg1
karbona#báber+N+Sg+Gen+PxSg1
njárbes#oai+N+Sg+Gen+PxSg1
oarbme#beal+N+Sg+Gen+PxSg1
advearba+N+Sg+Gen+PxSg1
adverbiála+N+Sg+Gen+PxSg1
ageanta#adverbiála+N+Sg+Gen+PxSg1
alumiidna#foarbma+N+Sg+Gen+PxSg1
alumin#foarbma+N+Sg+Gen+PxSg1
alárbma+N+Sg+Gen+PxSg1
alárbma#mearka+N+Sg+Gen+PxSg1
alárbma#systema+N+Sg+Gen+PxSg1
badjel#guorbme#sihkkarastin+N+Sg+Gen+PxSg1
barbariija+N+Sg+Gen+PxSg1
barbára+Sem/Hum+N+Sg+Gen+PxSg1
bargo#dáhpe#dorbmi+N+Sg+Gen+PxSg1
bargo#fápmo#dárbu+N+Sg+Gen+PxSg1
beahcán#suorbma#rássi+N+Sg+Gen+PxSg1
beakto#dárbu+N+Sg+Gen+PxSg1
bealle#jorba#fiilu+N+Sg+Gen+PxSg1
bealle#jorbu+N+Sg+Gen+PxSg1
beara#skurbmu+N+Sg+Gen+PxSg1
bearbbil+N+Sg+Gen+PxSg1
bearbil+N+Sg+Gen+PxSg1
bearbma+N+Sg+Gen+PxSg1
bivge#surbmi+N+Sg+Gen+PxSg1
boatka#fierbmi+N+Sg+Gen+PxSg1
borbehkka+N+Sg+Gen+PxSg1
borde#guorbmi+N+Sg+Gen+PxSg1
bostta#gearpmaš+Sem/Ani+N+Sg+Gen+PxSg1
buollin#alárbma+N+Sg+Gen+PxSg1
buollin#lárbma#rusttet+N+Sg+Gen+PxSg1
burbor+N+Sg+Gen+PxSg1
bárahis#stávval#vearba+N+Sg+Gen+PxSg1
bárbmo#doahkki+N+Sg+Gen+PxSg1
bárbmo#fálli+Sem/Ani+N+Sg+Gen+PxSg1
bárbmo#loddi+Sem/Ani+N+Sg+Gen+PxSg1
bárbmo#moahti+N+Sg+Gen+PxSg1
bárbmuG+N+Sg+Gen+PxSg1
curbmi+Sem/Hum+N+Sg+Gen+PxSg1
deagga#stoarbma#spálfu+Sem/Ani+N+Sg+Gen+PxSg1
dearba#stihkka+N+Sg+Gen+PxSg1
dearbmi+N+Sg+Gen+PxSg1
dearbmun+N+Sg+Gen+PxSg1
derbelaš+N+Sg+Gen+PxSg1
detransitiiva#vearba+N+Sg+Gen+PxSg1
dierbmá#muorji+N+Sg+Gen+PxSg1
dierbmá#rássi+N+Sg+Gen+PxSg1
dierbmá+N+Sg+Gen+PxSg1
dihtor#šearbma+N+Sg+Gen+PxSg1
duottar#horbmá+N+Sg+Gen+PxSg1
duovvi+Sem/Ani+N+Sg+Gen+PxSg1
durbbon+N+Sg+Gen+PxSg1
dáhpe#dorbmi+N+Sg+Gen+PxSg1
dálve#urbi+N+Sg+Gen+PxSg1
dárbbaš+N+Sg+Gen+PxSg1
dárbbaš+N+Sg+Gen+PxSg1
dárbmi+N+Sg+Gen+PxSg1
dárbmu+N+Sg+Gen+PxSg1
dárbo#eaktu+N+Sg+Gen+PxSg1
dárbo#gokčan#geatnegasvuohta+N+Sg+Gen+PxSg1
dárbo#gokčan#molssa#eaktu+N+Sg+Gen+PxSg1
dárbo#iskkadus+N+Sg+Gen+PxSg1
dárbo#árvvoštallan+N+Sg+Gen+PxSg1
dárbu+N+Sg+Gen+PxSg1
eallin#dárbbaš+N+Sg+Gen+PxSg1
eallin#vuorbi+N+Sg+Gen+PxSg1
eapme#urbi+N+Sg+Gen+PxSg1
earbmálat+Sem/Wthr+N+Sg+Gen+PxSg1
eatnan#jorbalas+N+Sg+Gen+PxSg1
emálja#foarbma+N+Sg+Gen+PxSg1
fierbme#bivdo#vuoigatvuohta+N+Sg+Gen+PxSg1
fierbme#cuozza+N+Sg+Gen+PxSg1
fierbme#gealdda+N+Sg+Gen+PxSg1
fierbme#giron#lasta+N+Sg+Gen+PxSg1
fierbme#holga+N+Sg+Gen+PxSg1
fierbme#jielli+N+Sg+Gen+PxSg1
fierbme#leaŋka+N+Sg+Gen+PxSg1
fierbme#luovdi+N+Sg+Gen+PxSg1
fierbme#reašmi+N+Sg+Gen+PxSg1
fierbme#rulla+N+Sg+Gen+PxSg1
fierbme#ráddjen#guovlu+Sem/Plc+N+Sg+Gen+PxSg1
fierbme#rássi+N+Sg+Gen+PxSg1
fierbme#rávvu+N+Sg+Gen+PxSg1
fierbme#sallit+Sem/Ani+N+Sg+Gen+PxSg1
fierbme#suonjir+N+Sg+Gen+PxSg1
fierbme#čalbmi+N+Sg+Gen+PxSg1
fierbme#čoalli+N+Sg+Gen+PxSg1
fierbme#čujuhan#váldi+Sem/Org+N+Sg+Gen+PxSg1
fierbme#čuolbma+N+Sg+Gen+PxSg1
fierbmi+N+Sg+Gen+PxSg1
fierran#fierbmi+N+Sg+Gen+PxSg1
finihtta#vearba+N+Sg+Gen+PxSg1
firbmá+Sem/Org+N+Sg+Gen+PxSg1
foarbma+N+Sg+Gen+PxSg1
forbma+N+Sg+Gen+PxSg1
fuorbma+N+Sg+Gen+PxSg1
fárbmi+N+Sg+Gen+PxSg1
garru#lárbma+N+Sg+Gen+PxSg1
gaska#suorbma+N+Sg+Gen+PxSg1
gaska#suorbma#vuoksi+N+Sg+Gen+PxSg1
geahče#urbi+N+Sg+Gen+PxSg1
geaidno#fierbmi+N+Sg+Gen+PxSg1
gearpmaš+N+Sg+Gen+PxSg1
gearpmaš+Sem/Ani+N+Sg+Gen+PxSg1
gieldin#vearba+N+Sg+Gen+PxSg1
giella#árbi+N+Sg+Gen+PxSg1
gihli#suorpmas+N+Sg+Gen+PxSg1
goarbmu+Sem/Ani+Sem/Veh+N+Sg+Gen+PxSg1
golle#suorpmas+N+Sg+Gen+PxSg1
guhkolaš#foarbma+N+Sg+Gen+PxSg1
guorba+Sem/Hum+Sem/Ani+N+Sg+Gen+PxSg1
guorbban+Sem/Hum+Sem/Ani+N+Sg+Gen+PxSg1
guorbbat+Sem/Hum+Sem/Ani+N+Sg+Gen+PxSg1
guorbme#biila#vuoddji+Sem/Hum+N+Sg+Gen+PxSg1
guorbme#biila+Sem/Veh+N+Sg+Gen+PxSg1
guorbme#doalli+N+Sg+Gen+PxSg1
guorbme#vávdna#geaidnu+N+Sg+Gen+PxSg1
guorbmi+N+Sg+Gen+PxSg1
guorbmádeapmi+N+Sg+Gen+PxSg1
guorbá+Sem/Hum+Sem/Ani+N+Sg+Gen+PxSg1
guovddáš#nearva#fierbmi+N+Sg+Gen+PxSg1
gurbbet+N+Sg+Gen+PxSg1
gurbmon+Sem/Ani+N+Sg+Gen+PxSg1
gurbmá#loddi+Sem/Ani+N+Sg+Gen+PxSg1
gurbmá+Sem/Ani+N+Sg+Gen+PxSg1
gurgadas#urbi+N+Sg+Gen+PxSg1
gáhkko#foarbma+N+Sg+Gen+PxSg1
gárbbis+N+Sg+Gen+PxSg1
gárbma+N+Sg+Gen+PxSg1
gárbme#stovla+N+Sg+Gen+PxSg1
gárbme#stuollu+N+Sg+Gen+PxSg1
habituála#vearba+N+Sg+Gen+PxSg1
hearbe#várri+N+Sg+Gen+PxSg1
heavnni#fierbmi+N+Sg+Gen+PxSg1
herbmo+N+Sg+Gen+PxSg1
hirbma+N+Sg+Gen+PxSg1
hirbma#váldi+Sem/Org+N+Sg+Gen+PxSg1
hoarbma+N+Sg+Gen+PxSg1
horbmá#šaddu+N+Sg+Gen+PxSg1
horbmá+N+Sg+Gen+PxSg1
hyperbel+N+Sg+Gen+PxSg1
hámppar#fierbmi+N+Sg+Gen+PxSg1
hávvar#surbmi+N+Sg+Gen+PxSg1
idja#gerbmosat+N+Sg+Gen+PxSg1
ieš#sorbmen+N+Sg+Gen+PxSg1
ihtu#urbi+N+Sg+Gen+PxSg1
infinihtta#vearba+N+Sg+Gen+PxSg1
intransitiiva#vearba+N+Sg+Gen+PxSg1
ivdne#jorbadas+N+Sg+Gen+PxSg1
jeagge#horbmá+N+Sg+Gen+PxSg1
jierbmi+N+Sg+Gen+PxSg1
jierbmivuohta+N+Sg+Gen+PxSg1
joddo#fierbmi+N+Sg+Gen+PxSg1
johtolat#dárbu+N+Sg+Gen+PxSg1
johtolat#fierbmádat+N+Sg+Gen+PxSg1
johtolat#jorbalas+N+Sg+Gen+PxSg1
johtolat#lárbma+N+Sg+Gen+PxSg1
jorba#basttat+N+Sg+Gen+PxSg1
jorba#grafihtta#ruovdi+N+Sg+Gen+PxSg1
jorba#oaivvat#spihkár+N+Sg+Gen+PxSg1
jorba#ruitu+N+Sg+Gen+PxSg1
jorba#suoidni+N+Sg+Gen+PxSg1
jorba#čiehka+N+Sg+Gen+PxSg1
jorba#šliipen#mašiidna+N+Sg+Gen+PxSg1
jorba#čuomas+N+Sg+Gen+PxSg1
jorba#čuro#lasta+N+Sg+Gen+PxSg1
jorbadas#olggoš+N+Sg+Gen+PxSg1
jorbadas+N+Sg+Gen+PxSg1
jorbalas#bealli+N+Sg+Gen+PxSg1
jorbalassii#luisten+N+Sg+Gen+PxSg1
jorbbistan#ávnnas+N+Sg+Gen+PxSg1
jorbbot+N+Sg+Gen+PxSg1
jorbmi+N+Sg+Gen+PxSg1
jorbodat+N+Sg+Gen+PxSg1
jorbolat+N+Sg+Gen+PxSg1
jorbu+N+Sg+Gen+PxSg1
jorbá+Sem/Hum+N+Sg+Gen+PxSg1
jorbálas+N+Sg+Gen+PxSg1
juolge#suorbma+N+Sg+Gen+PxSg1
juoŋas#fierbmi+N+Sg+Gen+PxSg1
jámeš#skierbmá+Sem/Ani+N+Sg+Gen+PxSg1
karbo#hydráhta+N+Sg+Gen+PxSg1
karbolineum+N+Sg+Gen+PxSg1
karbona+N+Sg+Gen+PxSg1
karbona#bábir+N+Sg+Gen+PxSg1
karbona#dioksiida+N+Sg+Gen+PxSg1
karbona#systema+N+Sg+Gen+PxSg1
karbonáda+N+Sg+Gen+PxSg1
karborundum+N+Sg+Gen+PxSg1
klássa#gárbma+N+Sg+Gen+PxSg1
konvearba+N+Sg+Gen+PxSg1
kopula#vearba+N+Sg+Gen+PxSg1
korban+N+Sg+Gen+PxSg1
krisen#surbmi+N+Sg+Gen+PxSg1
kultur#árbi+N+Sg+Gen+PxSg1
kuratiiva#vearba+N+Sg+Gen+PxSg1
kárbma+N+Sg+Gen+PxSg1
kárbma#stovla+N+Sg+Gen+PxSg1
kárbon#dioksiida+N+Sg+Gen+PxSg1
kárbon+N+Sg+Gen+PxSg1
kárta#fierbmi+N+Sg+Gen+PxSg1
livva#skierbmá+N+Sg+Gen+PxSg1
luonddu#jierbmi+N+Sg+Gen+PxSg1
luossa#vuorbádeapmi+N+Sg+Gen+PxSg1
luođđa#fuorbma+N+Sg+Gen+PxSg1
láikká#guorbmi+N+Sg+Gen+PxSg1
lárbma+N+Sg+Gen+PxSg1
láse#foarbma+N+Sg+Gen+PxSg1
láse#gárbma+N+Sg+Gen+PxSg1
láse#jorbadas+N+Sg+Gen+PxSg1
maŋŋe#bearbma+N+Sg+Gen+PxSg1
maŋŋe#urbi+N+Sg+Gen+PxSg1
modála#vearba+N+Sg+Gen+PxSg1
muotkun#gárbbis+N+Sg+Gen+PxSg1
márbmor+N+Sg+Gen+PxSg1
márbáhkka+N+Sg+Gen+PxSg1
nagir#dárbu+N+Sg+Gen+PxSg1
nearva#fierbmi+N+Sg+Gen+PxSg1
nirbbet+Sem/Wthr+N+Sg+Gen+PxSg1
njárbadas+N+Sg+Gen+PxSg1
njárbbadas+N+Sg+Gen+PxSg1
njárbbin#eana+Sem/Plc+N+Sg+Gen+PxSg1
njárbe+Sem/Ani+N+Sg+Gen+PxSg1
njárbes#guolggat#máhtu+Sem/Ani+N+Sg+Gen+PxSg1
njárbes#miesá#beaska+N+Sg+Gen+PxSg1
njárbes#oaivi+Sem/Ani+N+Sg+Gen+PxSg1
njáŋggo#fierbmi+N+Sg+Gen+PxSg1
norbma+N+Sg+Gen+PxSg1
nuohtte#fierbmi+N+Sg+Gen+PxSg1
nárbma+N+Sg+Gen+PxSg1
oahpahus#dárbu+N+Sg+Gen+PxSg1
oahpahus#fierbmi+N+Sg+Gen+PxSg1
oaive#vearba+N+Sg+Gen+PxSg1
oalge#fierbmi+N+Sg+Gen+PxSg1
oarbbes#láitta+N+Sg+Gen+PxSg1
oarbbis+N+Sg+Gen+PxSg1
oarbinat+N+Sg+Gen+PxSg1
oarbinaččat+N+Sg+Gen+PxSg1
oarbme#bealle+Sem/Hum+N+Sg+Gen+PxSg1
oarbme#bealli+Sem/Hum+N+Sg+Gen+PxSg1
oarbme#bealáš+Sem/Hum+N+Sg+Gen+PxSg1
oarbásiid#penšuvdna+N+Sg+Gen+PxSg1
oađđen#skurbmu+N+Sg+Gen+PxSg1
omman#alárbma+N+Sg+Gen+PxSg1
orbbeš+N+Sg+Gen+PxSg1
orbbeš#goartil+N+Sg+Gen+PxSg1
orbbeš+N+Sg+Gen+PxSg1
orientašuvdna#advearba+N+Sg+Gen+PxSg1
ovda#bearbma+N+Sg+Gen+PxSg1
passiiva#vearba+N+Sg+Gen+PxSg1
pearbma+N+Sg+Gen+PxSg1
pro#advearba+N+Sg+Gen+PxSg1
progrešuvdna#vearba+N+Sg+Gen+PxSg1
rabárber+N+Sg+Gen+PxSg1
reassa#surbmi+N+Sg+Gen+PxSg1
reforbma+N+Sg+Gen+PxSg1
resiprohka#vearba+N+Sg+Gen+PxSg1
riekte#árbe#vierru+N+Sg+Gen+PxSg1
riikka#fierbmi+N+Sg+Gen+PxSg1
risen#surbmi+N+Sg+Gen+PxSg1
roahkke#fierbmi+N+Sg+Gen+PxSg1
rohto#horbmá+N+Sg+Gen+PxSg1
run#dierpmis+Sem/Ani+N+Sg+Gen+PxSg1
ruovttu#dárbo#bivdi+Sem/Hum+N+Sg+Gen+PxSg1
ruovttu#dárbu+N+Sg+Gen+PxSg1
rádjo#fierbmi+N+Sg+Gen+PxSg1
sahko#urbi+N+Sg+Gen+PxSg1
semulja#surbmi+N+Sg+Gen+PxSg1
serbár#nieida+Sem/Hum+N+Sg+Gen+PxSg1
serbár+Sem/Hum+N+Sg+Gen+PxSg1
sielu#sorbmejeaddji+Sem/Hum+N+Sg+Gen+PxSg1
sihkkel#suorbma#fáhcca+N+Sg+Gen+PxSg1
skierbmá+Sem/Hum+N+Sg+Gen+PxSg1
skurbban+Sem/Hum+Sem/Ani+N+Sg+Gen+PxSg1
skurbbet#dávda+N+Sg+Gen+PxSg1
skurbbet+N+Sg+Gen+PxSg1
skurbmu+N+Sg+Gen+PxSg1
skárba+Sem/Hum+Sem/Ani+N+Sg+Gen+PxSg1
skárbban+Sem/Hum+N+Sg+Gen+PxSg1
skárben+N+Sg+Gen+PxSg1
smarbme#dákti+N+Sg+Gen+PxSg1
smarbmi+N+Sg+Gen+PxSg1
sorbme#báiki+Sem/Plc+N+Sg+Gen+PxSg1
sorbme#siivu+Sem/Wthr+N+Sg+Gen+PxSg1
sorbmejeaddji+N+Sg+Gen+PxSg1
sorbmi+N+Sg+Gen+PxSg1
spierbi+N+Sg+Gen+PxSg1
spiinne#čoarb#bealli+N+Sg+Gen+PxSg1
stoarbma#spálfu+Sem/Ani+N+Sg+Gen+PxSg1
stoarbma+Sem/Wthr+N+Sg+Gen+PxSg1
stuorra-stoarbma#spálfu+Sem/Ani+N+Sg+Gen+PxSg1
suoidne#guorbmi+N+Sg+Gen+PxSg1
suorbma+N+Sg+Gen+PxSg1
suorbma#bađve#rássi+N+Sg+Gen+PxSg1
suorbma#bidju+N+Sg+Gen+PxSg1
suorbma#doaibma+N+Sg+Gen+PxSg1
suorbma#dákti+N+Sg+Gen+PxSg1
suorbma#faggi+N+Sg+Gen+PxSg1
suorbma#fáhcca+N+Sg+Gen+PxSg1
suorbma#geahči+N+Sg+Gen+PxSg1
suorbma#goahti+N+Sg+Gen+PxSg1
suorbma#lađas+N+Sg+Gen+PxSg1
suorbma#lávdi+N+Sg+Gen+PxSg1
suorbma#roahkki+N+Sg+Gen+PxSg1
suorbma#rássi+N+Sg+Gen+PxSg1
suorbma#sadji+N+Sg+Gen+PxSg1
suorbma#stielgu+N+Sg+Gen+PxSg1
suorbma#sárri+N+Sg+Gen+PxSg1
suorbma#vázzi+Sem/Hum+N+Sg+Gen+PxSg1
suorbmi+N+Sg+Gen+PxSg1
suorpmas+N+Sg+Gen+PxSg1
surbmi+N+Sg+Gen+PxSg1
ságu#surbmi+N+Sg+Gen+PxSg1
sáide#fierbmi+N+Sg+Gen+PxSg1
tearbma+N+Sg+Gen+PxSg1
tearbma#prošeakta+N+Sg+Gen+PxSg1
tearbmu#gádnu+N+Sg+Gen+PxSg1
teflona#foarbma+N+Sg+Gen+PxSg1
truvdno#árbe#láhka+N+Sg+Gen+PxSg1
turbiidna+N+Sg+Gen+PxSg1
turbo#mohtor+N+Sg+Gen+PxSg1
turbo+N+Sg+Gen+PxSg1
uniforbma+N+Sg+Gen+PxSg1
urbanisma+N+Sg+Gen+PxSg1
urbe#oaksi+N+Sg+Gen+PxSg1
urbi+N+Sg+Gen+PxSg1
urbil+Sem/Ani+N+Sg+Gen+PxSg1
urbmi+Sem/Hum+N+Sg+Gen+PxSg1
urbán+N+Sg+Gen+PxSg1
varra#várbu+N+Sg+Gen+PxSg1
veaike#gearpmaš+Sem/Ani+N+Sg+Gen+PxSg1
vearba#abessiiva+N+Sg+Gen+PxSg1
vearba#genetiiva+N+Sg+Gen+PxSg1
vearba#hápmi+N+Sg+Gen+PxSg1
vearba#tiipa+N+Sg+Gen+PxSg1
vearba+N+Sg+Gen+PxSg1
verbalisma+N+Sg+Gen+PxSg1
verbála+N+Sg+Gen+PxSg1
vihahan#suorpmas+N+Sg+Gen+PxSg1
vihildan#fierbme#sadji+Sem/Plc+N+Sg+Gen+PxSg1
vihildan#fierbmi+N+Sg+Gen+PxSg1
vilges#horbmá+N+Sg+Gen+PxSg1
virba+N+Sg+Gen+PxSg1
surbmit+N+Sg+Gen+PxSg1
vuoncá#čoarb#bealli+N+Sg+Gen+PxSg1
vuorbe#geassin+N+Sg+Gen+PxSg1
vuorbi+N+Sg+Gen+PxSg1
vuorbádus+N+Sg+Gen+PxSg1
ája#horbmá+N+Sg+Gen+PxSg1
ákŋo#urbi+N+Sg+Gen+PxSg1
álgo#urbi+N+Sg+Gen+PxSg1
álás#urbi+N+Sg+Gen+PxSg1
árba+N+Sg+Gen+PxSg1
árbbolaš+Sem/Hum+N+Sg+Gen+PxSg1
árbe#diehtu+N+Sg+Gen+PxSg1
árbe#dávda+N+Sg+Gen+PxSg1
árbe#eana+Sem/Plc+N+Sg+Gen+PxSg1
árbe#guođđi+Sem/Hum+N+Sg+Gen+PxSg1
árbe#juohku+N+Sg+Gen+PxSg1
árbe#láhka+N+Sg+Gen+PxSg1
árbe#láhttu+N+Sg+Gen+PxSg1
árbe#oapmi+N+Sg+Gen+PxSg1
árbe#oassi+N+Sg+Gen+PxSg1
árbe#suddu+N+Sg+Gen+PxSg1
árbe#sátni+N+Sg+Gen+PxSg1
árbe#vierru+N+Sg+Gen+PxSg1
árbe#vuoigatvuohta+N+Sg+Gen+PxSg1
árbe#váldi+Sem/Hum+N+Sg+Gen+PxSg1
árbejeaddji+N+Sg+Gen+PxSg1
árben#státuhta+N+Sg+Gen+PxSg1
árbi+N+Sg+Gen+PxSg1
árbmi+N+Sg+Gen+PxSg1
árbmo#mállásat+N+Sg+Gen+PxSg1
árbmu+N+Sg+Gen+PxSg1
árbmugasvuohta+N+Sg+Gen+PxSg1
šearbma+N+Sg+Gen+PxSg1
šearbma#govva+N+Sg+Gen+PxSg1
šearbma#čilgehus+N+Sg+Gen+PxSg1
čiehka#sahán#fuorbma+N+Sg+Gen+PxSg1
šleađga#fierbmi+N+Sg+Gen+PxSg1
šlurbu+Sem/Hum+Sem/Ani+N+Sg+Gen+PxSg1
šlárbma+N+Sg+Gen+PxSg1
čoarb#beal#deahkki+N+Sg+Gen+PxSg1
čoarb#beal#lađas+N+Sg+Gen+PxSg1
čoarb#beal#noras#lađas+N+Sg+Gen+PxSg1
čoarb#beal#noras+N+Sg+Gen+PxSg1
čoarb#beal#čohkkán+N+Sg+Gen+PxSg1
čoarb#bealli+N+Sg+Gen+PxSg1
čoaskudan#dárbu+N+Sg+Gen+PxSg1
čorbma+N+Sg+Gen+PxSg1
čorbma#láhka+N+Sg+Gen+PxSg1
čorbma#njuolggadus+N+Sg+Gen+PxSg1
čorbma#oassi+N+Sg+Gen+PxSg1
čorbma#váimmus+N+Sg+Gen+PxSg1
čuollo#fierbmi+N+Sg+Gen+PxSg1
čuorbban+Sem/Hum+N+Sg+Gen+PxSg1
čuorbbá#sággi+N+Sg+Gen+PxSg1
čuorbivuohta+N+Sg+Gen+PxSg1
čuorbá+Sem/Hum+N+Sg+Gen+PxSg1
čuorpmas+N+Sg+Gen+PxSg1
čurbodat+N+Sg+Gen+PxSg1
bárra#stávval#vearba+N+Sg+Gen+PxSg1
alla#bassi+Sem/Time+N+Sg+Gen+PxSg1
almmi#fierca+Sem/Ani+N+Sg+Gen+PxSg1
almmi#vierca+Sem/Ani+N+Sg+Gen+PxSg1
bircu+N+Sg+Gen+PxSg1
bircun+N+Sg+Gen+PxSg1
fanas#gárcu+N+Sg+Gen+PxSg1
fierca+Sem/Ani+N+Sg+Gen+PxSg1
garca+N+Sg+Gen+PxSg1
garccastan#čuolbma+N+Sg+Gen+PxSg1
garccastat+N+Sg+Gen+PxSg1
goahcan#bircu+N+Sg+Gen+PxSg1
guorce#rássi+N+Sg+Gen+PxSg1
gurci+N+Sg+Gen+PxSg1
gárcu+N+Sg+Gen+PxSg1
harca#báddi+N+Sg+Gen+PxSg1
harca#muorra+N+Sg+Gen+PxSg1
hearci+Sem/Hum+N+Sg+Gen+PxSg1
kvarcihtta+N+Sg+Gen+PxSg1
kvárca+N+Sg+Gen+PxSg1
lego#bircu+N+Sg+Gen+PxSg1
luvven#bircu+N+Sg+Gen+PxSg1
stirccas+N+Sg+Gen+PxSg1
sturci+N+Sg+Gen+PxSg1
vierca+Sem/Ani+N+Sg+Gen+PxSg1
viercadat+N+Sg+Gen+PxSg1
alit#vuorččis+Sem/Ani+N+Sg+Gen+PxSg1
dirči+Sem/Hum+N+Sg+Gen+PxSg1
geahpes#morče#suotna+N+Sg+Gen+PxSg1
hárči+Sem/Hum+N+Sg+Gen+PxSg1
hárččet+N+Sg+Gen+PxSg1
juolge#morče#suotna+N+Sg+Gen+PxSg1
mielga#njárčá+N+Sg+Gen+PxSg1
monimuš#morče#suotna+N+Sg+Gen+PxSg1
morče#suotna+N+Sg+Gen+PxSg1
morči+N+Sg+Gen+PxSg1
morčá+N+Sg+Gen+PxSg1
morččis+N+Sg+Gen+PxSg1
morččis+N+Sg+Gen+PxSg1
njárčá+N+Sg+Gen+PxSg1
oalge#noras#morče#suotna+N+Sg+Gen+PxSg1
skirči+Sem/Hum+N+Sg+Gen+PxSg1
skoarči+N+Sg+Gen+PxSg1
skurči+Sem/Plc+N+Sg+Gen+PxSg1
skurču+Sem/Plc+N+Sg+Gen+PxSg1
spiral#morče#suotna+N+Sg+Gen+PxSg1
veakse#njárčá+N+Sg+Gen+PxSg1
vuoivvas#njárčá+N+Sg+Gen+PxSg1
vuorčá#muorji+N+Sg+Gen+PxSg1
vuorččis+Sem/Ani+N+Sg+Gen+PxSg1
váibmo#morči+N+Sg+Gen+PxSg1
čeabet#morče#suotna+N+Sg+Gen+PxSg1
čeabet#njárččet+N+Sg+Gen+PxSg1
bárde#beai+N+Sg+Gen+PxSg1
bárdne#beal+N+Sg+Gen+PxSg1
ovtta#geardde+N+Sg+Gen+PxSg1
mordva+N+Sg+Gen+PxSg1
girdin#mášen+N+Sg+Gen+PxSg1
gordne#oai+N+Sg+Gen+PxSg1
gordnen#mášen+N+Sg+Gen+PxSg1
absurdisma+N+Sg+Gen+PxSg1
agoarta#váldi+Sem/Hum+N+Sg+Gen+PxSg1
agoarta+N+Sg+Gen+PxSg1
akoarda+N+Sg+Gen+PxSg1
alit#geardi+Sem/Group+Sem/Hum+N+Sg+Gen+PxSg1
alit#vuorččis+Sem/Ani+N+Sg+Gen+PxSg1
almmi#fierca+Sem/Ani+N+Sg+Gen+PxSg1
almmi#guovlu+N+Sg+Gen+PxSg1
almmi#vierca+Sem/Ani+N+Sg+Gen+PxSg1
almmuhan#dávval+N+Sg+Gen+PxSg1
almmuhan#távval+N+Sg+Gen+PxSg1
badje#bárdni+Sem/Hum+N+Sg+Gen+PxSg1
badje#geardi+N+Sg+Gen+PxSg1
badje#verdde+Sem/Hum+N+Sg+Gen+PxSg1
barddáldat+N+Sg+Gen+PxSg1
bardu+N+Sg+Gen+PxSg1
beaivváš#suonjardeapmi+N+Sg+Gen+PxSg1
bearaš#mánáid#gárde#jođiheaddji+N+Sg+Gen+PxSg1
bearaš#mánáid#gárdi+Sem/Org+Buld+N+Sg+Gen+PxSg1
beassáš#lávvardat+N+Sg+Gen+PxSg1
beassáš#lávvordat+N+Sg+Gen+PxSg1
biebmo#bárdni+Sem/Hum+N+Sg+Gen+PxSg1
bierdna+Sem/Ani+N+Sg+Gen+PxSg1
bierdne#goahti+N+Sg+Gen+PxSg1
bierdni+Sem/Ani+N+Sg+Gen+PxSg1
biergo#feartnus+N+Sg+Gen+PxSg1
biergo#veardna+N+Sg+Gen+PxSg1
bihttá#bordin+N+Sg+Gen+PxSg1
biipo#veardi+N+Sg+Gen+PxSg1
biljárda+N+Sg+Gen+PxSg1
bio#geardi+N+Sg+Gen+PxSg1
blohkka#bardu+N+Sg+Gen+PxSg1
blohkka#bordu+N+Sg+Gen+PxSg1
boahtin#suonjardeapmi+N+Sg+Gen+PxSg1
boardda+N+Sg+Gen+PxSg1
boardda+N+Sg+Gen+PxSg1
boares#bárdni+Sem/Hum+N+Sg+Gen+PxSg1
boastto#ipmárdus+N+Sg+Gen+PxSg1
boasttu#ipmárdus+N+Sg+Gen+PxSg1
bolgen#geardi+N+Sg+Gen+PxSg1
bordda#ceahkki+N+Sg+Gen+PxSg1
borde#báhkku+N+Sg+Gen+PxSg1
borde#fanas+Sem/Veh+N+Sg+Gen+PxSg1
borde#fiellu+N+Sg+Gen+PxSg1
borde#guorbmi+N+Sg+Gen+PxSg1
bordealla+Sem/Plc+N+Sg+Gen+PxSg1
bordi+N+Sg+Gen+PxSg1
bordin+N+Sg+Gen+PxSg1
bordu+N+Sg+Gen+PxSg1
bortnis+N+Sg+Gen+PxSg1
bulevárda+N+Sg+Gen+PxSg1
buordna+N+Sg+Gen+PxSg1
burdu+N+Sg+Gen+PxSg1
bustávva#bordin+N+Sg+Gen+PxSg1
báhpa#gárdin+N+Sg+Gen+PxSg1
bárddos#muorra+N+Sg+Gen+PxSg1
bárddáldat+N+Sg+Gen+PxSg1
bárde#beaivi+Sem/Time+N+Sg+Gen+PxSg1
bárde#ruovdi+N+Sg+Gen+PxSg1
bárdi+N+Sg+Gen+PxSg1
bárdnan+N+Sg+Gen+PxSg1
bárdne#almmái+Sem/Hum+N+Sg+Gen+PxSg1
bárdne#bealle+Sem/Hum+N+Sg+Gen+PxSg1
bárdne#bealli+Sem/Hum+N+Sg+Gen+PxSg1
bárdne#olmmoš+Sem/Hum+N+Sg+Gen+PxSg1
bárdne#olmmái+Sem/Hum+N+Sg+Gen+PxSg1
bárdnelaš+Sem/Hum+N+Sg+Gen+PxSg1
bárdnevuohta+N+Sg+Gen+PxSg1
bárdni+Sem/Hum+N+Sg+Gen+PxSg1
bárdnivuohta+N+Sg+Gen+PxSg1
bárdnálaš+Sem/Hum+N+Sg+Gen+PxSg1
bárduvdna+N+Sg+Gen+PxSg1
bátne#durdda+N+Sg+Gen+PxSg1
bátne#gárdi+N+Sg+Gen+PxSg1
cirgu#girdi+Sem/Veh+N+Sg+Gen+PxSg1
culce#geardi+N+Sg+Gen+PxSg1
darda+N+Sg+Gen+PxSg1
dardi+N+Sg+Gen+PxSg1
deaddo#sirddašeapmi+N+Sg+Gen+PxSg1
deardna+N+Sg+Gen+PxSg1
dearvvahan#sárdni+N+Sg+Gen+PxSg1
dearvvuohta#sárdni+N+Sg+Gen+PxSg1
diehto#juohkin#bordi+N+Sg+Gen+PxSg1
diehto#sirdin+N+Sg+Gen+PxSg1
doallo#sárdni+N+Sg+Gen+PxSg1
doallo#sárdnideaddji+Sem/Hum+N+Sg+Gen+PxSg1
doardna+N+Sg+Gen+PxSg1
doidásan#geardi+N+Sg+Gen+PxSg1
dolge#fárda+N+Sg+Gen+PxSg1
dolla#gierdi+N+Sg+Gen+PxSg1
dordnu+N+Sg+Gen+PxSg1
dovdda#ipmárdus+N+Sg+Gen+PxSg1
dugordas+N+Sg+Gen+PxSg1
duhkoras#girdi+Sem/Veh+N+Sg+Gen+PxSg1
duhkordalli+Sem/Hum+N+Sg+Gen+PxSg1
duoittardeapmi+N+Sg+Gen+PxSg1
duordna+N+Sg+Gen+PxSg1
duottar#šaddo#geardi+N+Sg+Gen+PxSg1
durdda+N+Sg+Gen+PxSg1
durddádat+Sem/Wthr+N+Sg+Gen+PxSg1
durde#bivttas+N+Sg+Gen+PxSg1
durde#lasáhus+N+Sg+Gen+PxSg1
durde#suodji+N+Sg+Gen+PxSg1
durde#čáhce#bohcci+N+Sg+Gen+PxSg1
durde#čáhce#rusttet+N+Sg+Gen+PxSg1
durde#čáhci+N+Sg+Gen+PxSg1
durdi+N+Sg+Gen+PxSg1
durdnos#sáme#giella+N+Sg+Gen+PxSg1
durdnosleagilaš+Sem/Hum+N+Sg+Gen+PxSg1
dálve#fárda+N+Sg+Gen+PxSg1
dálve#vánddardeapmi+N+Sg+Gen+PxSg1
dása#geardi+N+Sg+Gen+PxSg1
dáse#geardi+N+Sg+Gen+PxSg1
dásse#geardi+N+Sg+Gen+PxSg1
dásse#árvo#áittardeaddji+Sem/Hum+N+Sg+Gen+PxSg1
dáčča#seardu+Sem/Group+Sem/Hum+N+Sg+Gen+PxSg1
eaiggáduššan#sirdin+N+Sg+Gen+PxSg1
eala#geardi+N+Sg+Gen+PxSg1
eallen#geardi+N+Sg+Gen+PxSg1
eallin#geardi+N+Sg+Gen+PxSg1
eami#čearda+Sem/Group+Sem/Hum+N+Sg+Gen+PxSg1
eana#girje#sirdin+N+Sg+Gen+PxSg1
eatnat#geardáivuohta+N+Sg+Gen+PxSg1
elektro#kardiográmma+N+Sg+Gen+PxSg1
feardna+N+Sg+Gen+PxSg1
feartnus+N+Sg+Gen+PxSg1
fiinna#koordineren#muddu+Sem/Time+Sem/Plc+N+Sg+Gen+PxSg1
fáhkka#jurdda+N+Sg+Gen+PxSg1
fápmo#sirdin+N+Sg+Gen+PxSg1
fárda+N+Sg+Gen+PxSg1
fávrros#orda+N+Sg+Gen+PxSg1
gardiidna+N+Sg+Gen+PxSg1
gardnjil+N+Sg+Gen+PxSg1
gardnjil#dolgi+N+Sg+Gen+PxSg1
gardnjil#lađas+N+Sg+Gen+PxSg1
gardnjil#sojahan#deahkki+N+Sg+Gen+PxSg1
gaska#geardi+N+Sg+Gen+PxSg1
gaska#ipmárdus+N+Sg+Gen+PxSg1
gaskaneas#vuođđo#jurdda+N+Sg+Gen+PxSg1
gazirdan#niibi+N+Sg+Gen+PxSg1
geardda#báddi+N+Sg+Gen+PxSg1
geardda+N+Sg+Gen+PxSg1
gearddos#čoarvi+Sem/Ani+N+Sg+Gen+PxSg1
geardduheapmi+N+Sg+Gen+PxSg1
gearddádat+N+Sg+Gen+PxSg1
gearde#allodat+N+Sg+Gen+PxSg1
gearde#dállu+Sem/Build+N+Sg+Gen+PxSg1
gearde#lohku+N+Sg+Gen+PxSg1
gearde#sámil+N+Sg+Gen+PxSg1
gearde#viessu+Sem/Build+N+Sg+Gen+PxSg1
geardi+N+Sg+Gen+PxSg1
geardni+Sem/Wthr+N+Sg+Gen+PxSg1
geardu+N+Sg+Gen+PxSg1
geardudahtti+N+Sg+Gen+PxSg1
geardudeaddji+N+Sg+Gen+PxSg1
geardun#hárjehallan+N+Sg+Gen+PxSg1
geardun#luoitu+N+Sg+Gen+PxSg1
geardun#mearka+N+Sg+Gen+PxSg1
geardun+N+Sg+Gen+PxSg1
geasse#fárda+N+Sg+Gen+PxSg1
geavahus#áittardeaddji+Sem/Hum+N+Sg+Gen+PxSg1
gerddon+N+Sg+Gen+PxSg1
giddodat#vuođđo#sirdin+N+Sg+Gen+PxSg1
giella#bordi+N+Sg+Gen+PxSg1
giella#čearda+Sem/Org+N+Sg+Gen+PxSg1
giemardas+N+Sg+Gen+PxSg1
gierdan#rádjá+N+Sg+Gen+PxSg1
gierdavašvuohta+N+Sg+Gen+PxSg1
gierddos#čalbmi+Sem/Ani+N+Sg+Gen+PxSg1
gierddus+N+Sg+Gen+PxSg1
gierdevašvuohta+N+Sg+Gen+PxSg1
gierdilvuohta+N+Sg+Gen+PxSg1
gierdo#dagan+N+Sg+Gen+PxSg1
gierdo#dagan#sággi+N+Sg+Gen+PxSg1
gierdo#dahkki+Sem/Hum+N+Sg+Gen+PxSg1
gierdo#dávgi+N+Sg+Gen+PxSg1
gierdo#geavli+N+Sg+Gen+PxSg1
gierdo#johtolat+N+Sg+Gen+PxSg1
gierdo#lieđđi+N+Sg+Gen+PxSg1
gierdo#luodda+N+Sg+Gen+PxSg1
gierdo#mihtádas+N+Sg+Gen+PxSg1
gierdo#mátki+N+Sg+Gen+PxSg1
gierdo#oaidnu+N+Sg+Gen+PxSg1
gierdo#ravda+N+Sg+Gen+PxSg1
gierdo#rásttis+Sem/Ani+N+Sg+Gen+PxSg1
gierdo#sahá+N+Sg+Gen+PxSg1
gierdo#segmeanta+N+Sg+Gen+PxSg1
gierdo#skuvla+Sem/Org+N+Sg+Gen+PxSg1
gierdo#suorsi+Sem/Ani+N+Sg+Gen+PxSg1
gierdo#čiehka+N+Sg+Gen+PxSg1
gierdo#čoavdda+N+Sg+Gen+PxSg1
gierdu+N+Sg+Gen+PxSg1
gihkan#fárda+N+Sg+Gen+PxSg1
giittos#sárdni+N+Sg+Gen+PxSg1
gilvva#gordni+N+Sg+Gen+PxSg1
gilvva#gárde#bázahusat+N+Sg+Gen+PxSg1
gilvva#gárdi+N+Sg+Gen+PxSg1
girddáhat+N+Sg+Gen+PxSg1
girdi#bileahtta+N+Sg+Gen+PxSg1
girdi#fievrrádus#bábir+N+Sg+Gen+PxSg1
girdi#fitnodat+Sem/Org+N+Sg+Gen+PxSg1
girdi#gieddi+N+Sg+Gen+PxSg1
girdi#gotka+Sem/Ani+N+Sg+Gen+PxSg1
girdi#hámman+Sem/Org+N+Sg+Gen+PxSg1
girdi#hávvar+N+Sg+Gen+PxSg1
girdi#johtolat+N+Sg+Gen+PxSg1
girdi#jođiheapmi+N+Sg+Gen+PxSg1
girdi#noaidi+Sem/Hum+N+Sg+Gen+PxSg1
girdi#oktavuohta+N+Sg+Gen+PxSg1
girdi#poasta+N+Sg+Gen+PxSg1
girdi#sáddo#látna+N+Sg+Gen+PxSg1
girdi#sáhpán+Sem/Ani+N+Sg+Gen+PxSg1
girdi#sáttu+N+Sg+Gen+PxSg1
girdi#šillju+Sem/Org+N+Sg+Gen+PxSg1
girdi+Sem/Hum+Sem/Veh+N+Sg+Gen+PxSg1
girdilan#geaidnu+N+Sg+Gen+PxSg1
girdin#geainnus+N+Sg+Gen+PxSg1
girdin#gieddi+Sem/Org+N+Sg+Gen+PxSg1
girdin#goarta+N+Sg+Gen+PxSg1
girdin#johtolat+N+Sg+Gen+PxSg1
girdin#mášiidna+N+Sg+Gen+PxSg1
girdin#ovttadat+Sem/Org+N+Sg+Gen+PxSg1
girdin#searvi+Sem/Org+N+Sg+Gen+PxSg1
girdin#šillju+Sem/Org+N+Sg+Gen+PxSg1
girdin+N+Sg+Gen+PxSg1
girdno+N+Sg+Gen+PxSg1
girdno#bipmi+N+Sg+Gen+PxSg1
girdno#meandi+N+Sg+Gen+PxSg1
girdnu+N+Sg+Gen+PxSg1
girdo#lasta+N+Sg+Gen+PxSg1
girje#gorddet+N+Sg+Gen+PxSg1
girko#doardna+N+Sg+Gen+PxSg1
girko#gárdi+N+Sg+Gen+PxSg1
girko#verdde+Sem/Hum+N+Sg+Gen+PxSg1
goahcce#orda+N+Sg+Gen+PxSg1
goardda+N+Sg+Gen+PxSg1
goardu+Sem/Hum+N+Sg+Gen+PxSg1
gokčan#geardi+N+Sg+Gen+PxSg1
gonagas#bárdni+Sem/Hum+N+Sg+Gen+PxSg1
gorddet+N+Sg+Gen+PxSg1
gorddán+N+Sg+Gen+PxSg1
gorde#suoidni+N+Sg+Gen+PxSg1
gordne#bealdu+N+Sg+Gen+PxSg1
gordne#buvtta+N+Sg+Gen+PxSg1
gordne#cihci+Sem/Ani+N+Sg+Gen+PxSg1
gordne#garra+N+Sg+Gen+PxSg1
gordne#gihppu+N+Sg+Gen+PxSg1
gordne#hirsa+N+Sg+Gen+PxSg1
gordne#oaivi+N+Sg+Gen+PxSg1
gordne#ráddji+Sem/Hum+N+Sg+Gen+PxSg1
gordne#ráidnehat+N+Sg+Gen+PxSg1
gordne#seagáš+N+Sg+Gen+PxSg1
gordne#skabus+N+Sg+Gen+PxSg1
gordne#sturrodat+N+Sg+Gen+PxSg1
gordne#vuorká+N+Sg+Gen+PxSg1
gordne#áiti+N+Sg+Gen+PxSg1
gordne#šaddu+N+Sg+Gen+PxSg1
gordne#čalbmi+N+Sg+Gen+PxSg1
gordne#čanus+N+Sg+Gen+PxSg1
gordne#šládja+N+Sg+Gen+PxSg1
gordnen#mášiidna+N+Sg+Gen+PxSg1
gordni+N+Sg+Gen+PxSg1
gorut#ipmirdeapmi+N+Sg+Gen+PxSg1
govddohat#girdi+Sem/Veh+N+Sg+Gen+PxSg1
govdodat#gierdu+N+Sg+Gen+PxSg1
guhkkodat#gierdu+N+Sg+Gen+PxSg1
guokkardeapmi+N+Sg+Gen+PxSg1
guolbba#gorddet+N+Sg+Gen+PxSg1
guovddáš#gierdu+N+Sg+Gen+PxSg1
gurut#bordi+N+Sg+Gen+PxSg1
gállá#bárdni+Sem/Hum+N+Sg+Gen+PxSg1
gálva#gorddet+N+Sg+Gen+PxSg1
gárda+N+Sg+Gen+PxSg1
gárddástallan#áigiG+N+Sg+Gen+PxSg1
gárde#cihci+Sem/Ani+N+Sg+Gen+PxSg1
gárde#doallu+N+Sg+Gen+PxSg1
gárde#sadji+Sem/Plc+N+Sg+Gen+PxSg1
gárde#sáhpán+Sem/Ani+N+Sg+Gen+PxSg1
gárde#uksa+N+Sg+Gen+PxSg1
gárde#vizar+Sem/Ani+N+Sg+Gen+PxSg1
gárdi+N+Sg+Gen+PxSg1
gárdiidna+N+Sg+Gen+PxSg1
gárdin+N+Sg+Gen+PxSg1
gárdnagas+N+Sg+Gen+PxSg1
gárdni+N+Sg+Gen+PxSg1
gárdu+Sem/Hum+N+Sg+Gen+PxSg1
gárdádat+N+Sg+Gen+PxSg1
gássa#geardi+N+Sg+Gen+PxSg1
gávpe#jurdda+N+Sg+Gen+PxSg1
gávpe#verdde+Sem/Hum+N+Sg+Gen+PxSg1
harding#fijuvla+N+Sg+Gen+PxSg1
hardrock+N+Sg+Gen+PxSg1
hasárda#speallu+N+Sg+Gen+PxSg1
hirsa#gordni+N+Sg+Gen+PxSg1
hálddašan#áittardeaddji+Sem/Hum+N+Sg+Gen+PxSg1
hárddan+Sem/Hum+N+Sg+Gen+PxSg1
hárddán+Sem/Hum+N+Sg+Gen+PxSg1
hárdo#dilli+N+Sg+Gen+PxSg1
hárdo#dolgi+N+Sg+Gen+PxSg1
hárdo#láđđi+N+Sg+Gen+PxSg1
hárdu+N+Sg+Gen+PxSg1
hárát#veardi+N+Sg+Gen+PxSg1
hásárda#speallu+N+Sg+Gen+PxSg1
ieš#ipmirdeapmi+N+Sg+Gen+PxSg1
ieš#ipmárdus+N+Sg+Gen+PxSg1
ieš#soardin+N+Sg+Gen+PxSg1
ieš#suokkardeapmi+N+Sg+Gen+PxSg1
indiána#čearda+Sem/Org+N+Sg+Gen+PxSg1
ipmárdus+N+Sg+Gen+PxSg1
irdni+N+Sg+Gen+PxSg1
irge#bárdni+Sem/Hum+N+Sg+Gen+PxSg1
jahke#geardi+N+Sg+Gen+PxSg1
jeagel#bordin+N+Sg+Gen+PxSg1
jeahtta#girdi+Sem/Veh+N+Sg+Gen+PxSg1
jietna#geardi+N+Sg+Gen+PxSg1
johtolat#ipmárdus+N+Sg+Gen+PxSg1
johtolat#várdádeaddji+Sem/Hum+N+Sg+Gen+PxSg1
jordda#movra+Sem/Hum+N+Sg+Gen+PxSg1
jordda#mur+Sem/Hum+N+Sg+Gen+PxSg1
jordda#mura+Sem/Hum+N+Sg+Gen+PxSg1
jorran#gierdu+N+Sg+Gen+PxSg1
jođihan#áŋgirdeapmi+N+Sg+Gen+PxSg1
jurdda#boađus+N+Sg+Gen+PxSg1
jurdda#fáddá+N+Sg+Gen+PxSg1
jurdda#govva+N+Sg+Gen+PxSg1
jurdda#govvidus+N+Sg+Gen+PxSg1
jurdda#gurgalus+N+Sg+Gen+PxSg1
jurdda#má#ilbmiG+N+Sg+Gen+PxSg1
jurdda#reaidu+N+Sg+Gen+PxSg1
jurdda#riđđu+N+Sg+Gen+PxSg1
jurdda#rávdnje#teknihkka+N+Sg+Gen+PxSg1
jurdda#sárggis+N+Sg+Gen+PxSg1
jurdda#váikkuhus+N+Sg+Gen+PxSg1
jurdda+N+Sg+Gen+PxSg1
jurddašan#báiki+Sem/Plc+N+Sg+Gen+PxSg1
jurddašan#málle+N+Sg+Gen+PxSg1
jurddašan#vuohki+N+Sg+Gen+PxSg1
jurddus+N+Sg+Gen+PxSg1
juvla#stuollo#boardda+N+Sg+Gen+PxSg1
járda+N+Sg+Gen+PxSg1
kardeaksa+N+Sg+Gen+PxSg1
kardemumma+N+Sg+Gen+PxSg1
kardemummá+N+Sg+Gen+PxSg1
kardialgiija+N+Sg+Gen+PxSg1
kardiográmma+N+Sg+Gen+PxSg1
kardáŋga+N+Sg+Gen+PxSg1
keyboard+N+Sg+Gen+PxSg1
kirdno+N+Sg+Gen+PxSg1
kirko#gárdi+N+Sg+Gen+PxSg1
kirko#verdde+Sem/Hum+N+Sg+Gen+PxSg1
koordinašuvdna+N+Sg+Gen+PxSg1
koordineren#dáidu+N+Sg+Gen+PxSg1
koordináhta#systema+N+Sg+Gen+PxSg1
koordináhta#vuogádat+N+Sg+Gen+PxSg1
koordináhta+N+Sg+Gen+PxSg1
koordináhtor+Sem/Hum+Sem/Org+N+Sg+Gen+PxSg1
koordináhtta#systema+N+Sg+Gen+PxSg1
koordináhtta#vuogádat+N+Sg+Gen+PxSg1
koordináhtta+N+Sg+Gen+PxSg1
kurdar+Sem/Hum+N+Sg+Gen+PxSg1
kárduvssat+N+Sg+Gen+PxSg1
lavdnje#geardi+N+Sg+Gen+PxSg1
lego-doardna+N+Sg+Gen+PxSg1
leopárda+Sem/Ani+N+Sg+Gen+PxSg1
liidna#gierdu+N+Sg+Gen+PxSg1
loagga#gierdu+N+Sg+Gen+PxSg1
loahppa#jurdda+N+Sg+Gen+PxSg1
loahppa#sárdni+N+Sg+Gen+PxSg1
lohkke#gierddus+N+Sg+Gen+PxSg1
luossa#gárdi+N+Sg+Gen+PxSg1
látte#bárdni+Sem/Hum+N+Sg+Gen+PxSg1
lávgadan#gierdu+N+Sg+Gen+PxSg1
lávvardat+N+Sg+Gen+PxSg1
lávvordat#eahket+N+Sg+Gen+PxSg1
lávvordat+N+Sg+Gen+PxSg1
maŋŋe#bárdi+N+Sg+Gen+PxSg1
meahcce#vánddardeaddji+Sem/Hum+N+Sg+Gen+PxSg1
mearde#buođđu+N+Sg+Gen+PxSg1
mearde#njálbmi+N+Sg+Gen+PxSg1
meardi+N+Sg+Gen+PxSg1
mearkun#gárdi+N+Sg+Gen+PxSg1
moardda#árpu+N+Sg+Gen+PxSg1
moardda+N+Sg+Gen+PxSg1
molssa#fárda+N+Sg+Gen+PxSg1
morddár+Sem/Hum+N+Sg+Gen+PxSg1
mordva#giella+N+Sg+Gen+PxSg1
mordár+Sem/Hum+N+Sg+Gen+PxSg1
muddo#sirdu+N+Sg+Gen+PxSg1
muito#sárdni+N+Sg+Gen+PxSg1
muorra#gárdi+N+Sg+Gen+PxSg1
murdin#molssa+N+Sg+Gen+PxSg1
murdin#molsson+N+Sg+Gen+PxSg1
murdin#čuovga+N+Sg+Gen+PxSg1
murdu+Sem/Plc+N+Sg+Gen+PxSg1
mánaid#gárdi+Sem/Org+Sem/Build+N+Sg+Gen+PxSg1
mándel#feardna+N+Sg+Gen+PxSg1
mándel#veardna+N+Sg+Gen+PxSg1
mánáid#gárde#bargi+Sem/Hum+N+Sg+Gen+PxSg1
mánáid#gárde#doarjja+N+Sg+Gen+PxSg1
mánáid#gárde#fálaldat+N+Sg+Gen+PxSg1
mánáid#gárde#jahki+Sem/Time+N+Sg+Gen+PxSg1
mánáid#gárde#jođiheaddji+Sem/Hum+N+Sg+Gen+PxSg1
mánáid#gárde#konfereansa+N+Sg+Gen+PxSg1
mánáid#gárde#konferánsa+N+Sg+Gen+PxSg1
mánáid#gárde#láhka+N+Sg+Gen+PxSg1
mánáid#gárde#sadji+N+Sg+Gen+PxSg1
mánáid#gárde#suorgi+N+Sg+Gen+PxSg1
mánáid#gárdi+Sem/Org+Sem/Build+N+Sg+Gen+PxSg1
mánáid#áittardeaddji+Sem/Hum+N+Sg+Gen+PxSg1
márdu+N+Sg+Gen+PxSg1
nardus#vuoiddas+N+Sg+Gen+PxSg1
nealge#skárdna+Sem/Hum+N+Sg+Gen+PxSg1
niso#gordni+N+Sg+Gen+PxSg1
nisu#gordne#skahposat+N+Sg+Gen+PxSg1
nisu#gordne#čuolbma+N+Sg+Gen+PxSg1
njuorddut+Sem/Hum+N+Sg+Gen+PxSg1
njuovvan#gárdi+N+Sg+Gen+PxSg1
norddastus#geađgi+N+Sg+Gen+PxSg1
nordisma+N+Sg+Gen+PxSg1
nuorra#gearde#dássi+N+Sg+Gen+PxSg1
nuorra#geardi+N+Sg+Gen+PxSg1
nurdi+N+Sg+Gen+PxSg1
nygaards#voll#vanca+Sem/Veh+N+Sg+Gen+PxSg1
náhkke#šealan#gárdi+N+Sg+Gen+PxSg1
nálle#vealahan#jurdda+N+Sg+Gen+PxSg1
náste#toardna+N+Sg+Gen+PxSg1
oanehis#girdi#šillju+N+Sg+Gen+PxSg1
oanehis#šilljo#girdin+N+Sg+Gen+PxSg1
oarda+N+Sg+Gen+PxSg1
oardnji+Sem/Hum+N+Sg+Gen+PxSg1
obba#gordni+N+Sg+Gen+PxSg1
obba#gárdin+N+Sg+Gen+PxSg1
objeakta#subordinašuvdna+N+Sg+Gen+PxSg1
oktii#nordadeapmi+N+Sg+Gen+PxSg1
oktii#ordnen#proseassa+N+Sg+Gen+PxSg1
okto#sárdnun+N+Sg+Gen+PxSg1
olmmoš#čearda+Sem/Group+Sem/Hum+N+Sg+Gen+PxSg1
opmodat#sirdin+N+Sg+Gen+PxSg1
orda#rádji+N+Sg+Gen+PxSg1
orda+N+Sg+Gen+PxSg1
orde#sieđga+N+Sg+Gen+PxSg1
ordel+N+Sg+Gen+PxSg1
ordi+N+Sg+Gen+PxSg1
ordil+N+Sg+Gen+PxSg1
ordináhtta+N+Sg+Gen+PxSg1
ordinála+N+Sg+Gen+PxSg1
ordnejeaddji+N+Sg+Gen+PxSg1
ordnejupmi+N+Sg+Gen+PxSg1
ordo#geaidnu+N+Sg+Gen+PxSg1
ordovicium#systema+N+Sg+Gen+PxSg1
ovttas#ipmárdus+N+Sg+Gen+PxSg1
ozovdna#geardi+N+Sg+Gen+PxSg1
ođđa#jagi#sárdni+N+Sg+Gen+PxSg1
pasieanta#áittardeaddji+Sem/Hum+N+Sg+Gen+PxSg1
polára#gierdu+N+Sg+Gen+PxSg1
pálbma#lávvardat+N+Sg+Gen+PxSg1
pálbma#lávvordat+N+Sg+Gen+PxSg1
rahpan#sárdni+N+Sg+Gen+PxSg1
ravda#gierddus+N+Sg+Gen+PxSg1
reaida#sirdin+N+Sg+Gen+PxSg1
rekorda+N+Sg+Gen+PxSg1
reseapta#vuordin+N+Sg+Gen+PxSg1
rievssat#gárdi+N+Sg+Gen+PxSg1
rihppa#sárdni+N+Sg+Gen+PxSg1
ris#bárdni+Sem/Hum+N+Sg+Gen+PxSg1
ris#bárdni+Sem/Hum+N+Sg+Gen+PxSg1
roavva#koordineren#doaibma+N+Sg+Gen+PxSg1
roavva#koordineren#muddu+N+Sg+Gen+PxSg1
ruovde#gierdu+N+Sg+Gen+PxSg1
ráige#gierdu+N+Sg+Gen+PxSg1
rátkka#gárdi+N+Sg+Gen+PxSg1
ráŋggáštus#gierdu+N+Sg+Gen+PxSg1
sardiidna+Sem/Ani+N+Sg+Gen+PxSg1
sardonyksa+N+Sg+Gen+PxSg1
seahpe#bordi+N+Sg+Gen+PxSg1
seaila#urdna+N+Sg+Gen+PxSg1
seakka#gorddet+N+Sg+Gen+PxSg1
sealgge#bealde#sárdnun+N+Sg+Gen+PxSg1
seamu+N+Sg+Gen+PxSg1
sirdašupmi+N+Sg+Gen+PxSg1
sirdda#gaska+N+Sg+Gen+PxSg1
sirdda+N+Sg+Gen+PxSg1
sirddesteapmi+N+Sg+Gen+PxSg1
sirddolaš+Sem/Hum+N+Sg+Gen+PxSg1
sirddolašvuohta+N+Sg+Gen+PxSg1
sirdin#bábir+N+Sg+Gen+PxSg1
sirdin#lađas+N+Sg+Gen+PxSg1
sirdin#mihtádas+N+Sg+Gen+PxSg1
sirdin#oahppa+N+Sg+Gen+PxSg1
sirdin#steažžu+N+Sg+Gen+PxSg1
sirdin+N+Sg+Gen+PxSg1
sirdo#bargi+Sem/Hum+N+Sg+Gen+PxSg1
sirdo#bargo#fápmu+N+Sg+Gen+PxSg1
sirdo#govva+N+Sg+Gen+PxSg1
sirdo#laiggus+N+Sg+Gen+PxSg1
sirdolaš+Sem/Hum+N+Sg+Gen+PxSg1
sirdolašvuohta+N+Sg+Gen+PxSg1
sirdu+N+Sg+Gen+PxSg1
sirdán+N+Sg+Gen+PxSg1
sis#gearddit+N+Sg+Gen+PxSg1
siviila#áittardeaddji+Sem/Hum+N+Sg+Gen+PxSg1
skateboard+N+Sg+Gen+PxSg1
skievttardan#golahus+N+Sg+Gen+PxSg1
skuordná+Sem/Hum+Sem/Ani+N+Sg+Gen+PxSg1
skurdnji+Sem/Hum+N+Sg+Gen+PxSg1
smávva#girdi+Sem/Veh+N+Sg+Gen+PxSg1
snowboard+N+Sg+Gen+PxSg1
snowboardar+Sem/Hum+N+Sg+Gen+PxSg1
snuordo#muoddá+N+Sg+Gen+PxSg1
snuordu+Sem/Hum+N+Sg+Gen+PxSg1
soahte#gárdi+N+Sg+Gen+PxSg1
soardi+N+Sg+Gen+PxSg1
standárda#biila+Sem/Veh+N+Sg+Gen+PxSg1
standárda#breava+N+Sg+Gen+PxSg1
standárda#luohkká+N+Sg+Gen+PxSg1
standárda#neavvu+N+Sg+Gen+PxSg1
standárda#reive+N+Sg+Gen+PxSg1
standárda#skohter+N+Sg+Gen+PxSg1
standárda#sturrodat+N+Sg+Gen+PxSg1
standárda#šiehtadus+N+Sg+Gen+PxSg1
standárda+N+Sg+Gen+PxSg1
stirddisvuohta+N+Sg+Gen+PxSg1
stirdi+N+Sg+Gen+PxSg1
stirdu+N+Sg+Gen+PxSg1
storyboard+N+Sg+Gen+PxSg1
stuora#gierdu+N+Sg+Gen+PxSg1
subordinašuvdna+N+Sg+Gen+PxSg1
subordináhtor+N+Sg+Gen+PxSg1
suodjalus#áittardeaddji+Sem/Hum+N+Sg+Gen+PxSg1
suohkun#geardi+N+Sg+Gen+PxSg1
suokkardan#šiehtadallan+N+Sg+Gen+PxSg1
suokkardan#čoahkkin+N+Sg+Gen+PxSg1
suolo#gierdu+N+Sg+Gen+PxSg1
suonjardahttin+N+Sg+Gen+PxSg1
suonjardan#liekkas+N+Sg+Gen+PxSg1
suordna+N+Sg+Gen+PxSg1
sábbát+N+Sg+Gen+PxSg1
sáhtto#girdi+Sem/Veh+N+Sg+Gen+PxSg1
sálovárdna+N+Sg+Gen+PxSg1
sálovárdni+N+Sg+Gen+PxSg1
sáme#bárdni+Sem/Hum+N+Sg+Gen+PxSg1
sámil#geardi+N+Sg+Gen+PxSg1
sárdi+N+Sg+Gen+PxSg1
sárdne#almmái+Sem/Hum+N+Sg+Gen+PxSg1
sárdne#olmmái+Sem/Hum+N+Sg+Gen+PxSg1
sárdne#stuollu+N+Sg+Gen+PxSg1
sárdni+N+Sg+Gen+PxSg1
sárdnideaddji+Sem/Hum+N+Sg+Gen+PxSg1
sárdnojupmi+N+Sg+Gen+PxSg1
sárdnumuš+N+Sg+Gen+PxSg1
sárdnun#áigi+Sem/Hum+N+Sg+Gen+PxSg1
tele#gierdu+N+Sg+Gen+PxSg1
telekom#standárda+N+Sg+Gen+PxSg1
toardna+N+Sg+Gen+PxSg1
toardna#gájon+N+Sg+Gen+PxSg1
ultrafioleahtta#suonjardeapmi+N+Sg+Gen+PxSg1
ultravioleahtta#suonjardeapmi+N+Sg+Gen+PxSg1
unnimus#standárda+N+Sg+Gen+PxSg1
unnit#čearda+Sem/Group+Sem/Hum+N+Sg+Gen+PxSg1
urddas+N+Sg+Gen+PxSg1
urddis+N+Sg+Gen+PxSg1
urdi+N+Sg+Gen+PxSg1
urdna+N+Sg+Gen+PxSg1
uvja#geardi+N+Sg+Gen+PxSg1
vajahas#goarddan+N+Sg+Gen+PxSg1
vajahas#goarddán+N+Sg+Gen+PxSg1
vajahas#gorddán+N+Sg+Gen+PxSg1
varra#sirdin+N+Sg+Gen+PxSg1
vearddehaš+N+Sg+Gen+PxSg1
vearddus+N+Sg+Gen+PxSg1
veardi+N+Sg+Gen+PxSg1
veardidan#ceahkki+N+Sg+Gen+PxSg1
veardidan#coakci+N+Sg+Gen+PxSg1
veardidan#govva+N+Sg+Gen+PxSg1
veardidan#hápmi+N+Sg+Gen+PxSg1
veardna+N+Sg+Gen+PxSg1
veardni+N+Sg+Gen+PxSg1
veardádus+N+Sg+Gen+PxSg1
verdde#skuvla+Sem/Org+Sem/Plc+N+Sg+Gen+PxSg1
verdde+Sem/Hum+N+Sg+Gen+PxSg1
verddevuohta+N+Sg+Gen+PxSg1
verddežagat+N+Sg+Gen+PxSg1
verddežat+N+Sg+Gen+PxSg1
viidne#gárde#bargi+Sem/Hum+N+Sg+Gen+PxSg1
viidne#gárdi+N+Sg+Gen+PxSg1
virdi+Sem/Plc+N+Sg+Gen+PxSg1
vuoigatvuođa#ipmárdus+N+Sg+Gen+PxSg1
vuoiŋŋamaš#vardin+N+Sg+Gen+PxSg1
vuolggahan#gierdu+N+Sg+Gen+PxSg1
vuolit#geardi+Sem/Group+Sem/Hum+N+Sg+Gen+PxSg1
vuorda#guolli+Sem/Ani+N+Sg+Gen+PxSg1
vuorda+N+Sg+Gen+PxSg1
vuordda+N+Sg+Gen+PxSg1
vuordin#geatnegasvuohta+N+Sg+Gen+PxSg1
vuordin#geatnegasvuođa#galba+N+Sg+Gen+PxSg1
vuordin#hálla+N+Sg+Gen+PxSg1
vuordin#lassi+N+Sg+Gen+PxSg1
vuordin#latnja+Sem/Plc+N+Sg+Gen+PxSg1
vuordin#sadji+Sem/Plc+N+Sg+Gen+PxSg1
vuordin#sáhcu+N+Sg+Gen+PxSg1
vuordin#áigi+N+Sg+Gen+PxSg1
vuordin+N+Sg+Gen+PxSg1
vuordu+N+Sg+Gen+PxSg1
vuordámuš+N+Sg+Gen+PxSg1
vuortnis+N+Sg+Gen+PxSg1
vuortnus+N+Sg+Gen+PxSg1
vuosttas#gearde#bálvalus+N+Sg+Gen+PxSg1
vuosttas#sárdni+N+Sg+Gen+PxSg1
vuođđo#geardi+N+Sg+Gen+PxSg1
vuođđo#gierddus+N+Sg+Gen+PxSg1
vuođđo#jurdda+N+Sg+Gen+PxSg1
váibmo#girddáhat+N+Sg+Gen+PxSg1
válde#sirdin#mearrádus+N+Sg+Gen+PxSg1
válde#sirdin+N+Sg+Gen+PxSg1
váldo#girdi#fierpmadat+Sem/Org+N+Sg+Gen+PxSg1
váldo#girdi#ruktu+N+Sg+Gen+PxSg1
váldo#sárdnideaddji+Sem/Hum+N+Sg+Gen+PxSg1
válga#urdna+N+Sg+Gen+PxSg1
vánddardan#geaidnu+N+Sg+Gen+PxSg1
vánddardan#guovddáš+Sem/Org+Sem/Plc+N+Sg+Gen+PxSg1
vánddardan#guovlu+Sem/Plc+N+Sg+Gen+PxSg1
vánddardan#čuozáhat+N+Sg+Gen+PxSg1
vánddardeaddji+N+Sg+Gen+PxSg1
vánddardeapmi+N+Sg+Gen+PxSg1
várdda+N+Sg+Gen+PxSg1
várddo#báiki+Sem/Plc+N+Sg+Gen+PxSg1
várdu+Sem/Plc+N+Sg+Gen+PxSg1
áibmo#geardi+N+Sg+Gen+PxSg1
áigodat#sirddolašvuohta+N+Sg+Gen+PxSg1
áittardan#viessu+Sem/Build+N+Sg+Gen+PxSg1
áittardeaddji+N+Sg+Gen+PxSg1
áitte#boardda+N+Sg+Gen+PxSg1
álbmot#čearda+Sem/Group+Sem/Hum+N+Sg+Gen+PxSg1
álggahan#sárdni+N+Sg+Gen+PxSg1
álgin#sárdni+N+Sg+Gen+PxSg1
áltár#gárdi+N+Sg+Gen+PxSg1
árdna+N+Sg+Gen+PxSg1
árdna#hávdi+N+Sg+Gen+PxSg1
šaddo#gearde#avvi+Sem/Plc+N+Sg+Gen+PxSg1
šaddo#geardi+N+Sg+Gen+PxSg1
šaddo#gárdi+N+Sg+Gen+PxSg1
čakča#gárddástallan+N+Sg+Gen+PxSg1
čavga#moardda+N+Sg+Gen+PxSg1
čearda#bivttas+N+Sg+Gen+PxSg1
čearda#dovddaldat+N+Sg+Gen+PxSg1
čearda#oaivámuš+Sem/Hum+N+Sg+Gen+PxSg1
čearda+Sem/Group+Sem/Hum+N+Sg+Gen+PxSg1
čeardda#namahus+N+Sg+Gen+PxSg1
čearddalašvuohta+N+Sg+Gen+PxSg1
šearddalašvuohta+N+Sg+Gen+PxSg1
čiehka#sirddan+N+Sg+Gen+PxSg1
šliipen#gordni+N+Sg+Gen+PxSg1
šuhkoláda#deardna+N+Sg+Gen+PxSg1
šuhkoláda#deardna+N+Sg+Gen+PxSg1
šuhkoláda#deardna+v3+N+Sg+Gen+PxSg1
šuhkoláda#deardna+v4+N+Sg+Gen+PxSg1
čuovga#doardna+N+Sg+Gen+PxSg1
orgga#áittardeaddji+N+Sg+Gen+PxSg1
siviláittardeaddji+N+Sg+Gen+PxSg1
Suoma#áittardeaddji+N+Sg+Gen+PxSg1
allomorfa+N+Sg+Gen+PxSg1
antropo#morfisma+N+Sg+Gen+PxSg1
barfe#beana+Sem/Ani+N+Sg+Gen+PxSg1
barfi+N+Sg+Gen+PxSg1
bierfe#čoarvi+Sem/Ani+N+Sg+Gen+PxSg1
bierfi+Sem/Hum+N+Sg+Gen+PxSg1
biraldas#darffit+N+Sg+Gen+PxSg1
darfe#boallu+Sem/Hum+N+Sg+Gen+PxSg1
darfe#geavaheapmi+N+Sg+Gen+PxSg1
darfe#goahti+N+Sg+Gen+PxSg1
darfe#jeaggi+Sem/Plc+N+Sg+Gen+PxSg1
darfe#loggun+N+Sg+Gen+PxSg1
darfi+N+Sg+Gen+PxSg1
daŋas#darfi+N+Sg+Gen+PxSg1
dimorfisma+N+Sg+Gen+PxSg1
fárfo#márfi+N+Sg+Gen+PxSg1
fárfo#rávdi+N+Sg+Gen+PxSg1
fárfo#čála+N+Sg+Gen+PxSg1
fárfo#čállin+N+Sg+Gen+PxSg1
fárfu+N+Sg+Gen+PxSg1
imperfeakta+N+Sg+Gen+PxSg1
interfereansa+N+Sg+Gen+PxSg1
isomorfisma+N+Sg+Gen+PxSg1
jarfi+Sem/Hum+N+Sg+Gen+PxSg1
jeagge#darfi+N+Sg+Gen+PxSg1
járfu+N+Sg+Gen+PxSg1
knáhkka#márfi+N+Sg+Gen+PxSg1
loarfi+Sem/Hum+N+Sg+Gen+PxSg1
loarfu+Sem/Hum+N+Sg+Gen+PxSg1
lurfi+Sem/Hum+Sem/Ani+N+Sg+Gen+PxSg1
mearra#márfi+N+Sg+Gen+PxSg1
morfa+N+Sg+Gen+PxSg1
morfema+N+Sg+Gen+PxSg1
morfiidna+N+Sg+Gen+PxSg1
morfinisma+N+Sg+Gen+PxSg1
morfo#syntáksa+N+Sg+Gen+PxSg1
morfofonologiija+N+Sg+Gen+PxSg1
morfologa+Sem/Hum+N+Sg+Gen+PxSg1
morfologiija+N+Sg+Gen+PxSg1
márfe#dáigi+N+Sg+Gen+PxSg1
márfe#lihtti+N+Sg+Gen+PxSg1
márfe#skidni+N+Sg+Gen+PxSg1
márfe#sággi+N+Sg+Gen+PxSg1
márffon+Sem/Hum+N+Sg+Gen+PxSg1
márfi+N+Sg+Gen+PxSg1
parfyma+N+Sg+Gen+PxSg1
parfyma#bohtal+N+Sg+Gen+PxSg1
parfymeriija+Sem/Org+Sem/Plc+N+Sg+Gen+PxSg1
perfeksjonisma+N+Sg+Gen+PxSg1
salámi#márfi+N+Sg+Gen+PxSg1
skárfa+N+Sg+Gen+PxSg1
smarfi+N+Sg+Gen+PxSg1
spihken#márfi+N+Sg+Gen+PxSg1
sálte#márfi+N+Sg+Gen+PxSg1
vuokta#skárfa+N+Sg+Gen+PxSg1
várfi+N+Sg+Gen+PxSg1
zero-morfema+N+Sg+Gen+PxSg1
šearfa+N+Sg+Gen+PxSg1
čorgi+N+Sg+Gen+PxSg1
el#orgel+N+Sg+Gen+PxSg1
el-doaimmahat+Sem/Org+Sem/Plc+N+Sg+Gen+PxSg1
el-fápmo#buvttadeaddji+Sem/Hum+Sem/Org+N+Sg+Gen+PxSg1
el-fápmo#doaimmahat+Sem/Org+Sem/Plc+Sem/Plc+N+Sg+Gen+PxSg1
sárgun#beal+N+Sg+Gen+PxSg1
bargan#miel+N+Sg+Gen+PxSg1
bargo#beai+N+Sg+Gen+PxSg1
bargo#miel+N+Sg+Gen+PxSg1
cirggan#geaš+N+Sg+Gen+PxSg1
árga#beai+N+Sg+Gen+PxSg1
norgga+N+Sg+Gen+PxSg1
norgga+N+Sg+Gen+PxSg1
ovttas#bargo#beal+N+Sg+Gen+PxSg1
jorggo+N+Sg+Gen+PxSg1
jorggu+N+Sg+Gen+PxSg1
administrašuvdna+Sem/Org+Sem/Plc+N+Sg+Gen+PxSg1
adnon#bierggas#gávpi+Sem/Org+Sem/Plc+N+Sg+Gen+PxSg1
agrára#partiija+Sem/Org+N+Sg+Gen+PxSg1
akto#bargi+Sem/Hum+N+Sg+Gen+PxSg1
ala#guoddin#eise#váldi+Sem/Org+N+Sg+Gen+PxSg1
alimus#riekti+Sem/Org+Sem/Plc+N+Sg+Gen+PxSg1
alla#deatta#cirggon+N+Sg+Gen+PxSg1
alla#oahpahat+Sem/Org+N+Sg+Gen+PxSg1
alla#riekti+Sem/Org+Sem/Plc+N+Sg+Gen+PxSg1
alla#skuvla+Sem/Org+Sem/Build+N+Sg+Gen+PxSg1
allavuođa#riekti+Sem/Org+Sem/Plc+N+Sg+Gen+PxSg1
allergiija+N+Sg+Gen+PxSg1
allergiijalaš+Sem/Hum+N+Sg+Gen+PxSg1
allodat#sárggon+N+Sg+Gen+PxSg1
almmos#organisašuvdna+Sem/Org+N+Sg+Gen+PxSg1
ambassáda+Sem/Org+Sem/Build+N+Sg+Gen+PxSg1
anestesiija#ossodat+Sem/Org+Sem/Plc+N+Sg+Gen+PxSg1
apoteahkka+Sem/Org+N+Sg+Gen+PxSg1
apoteaika+Sem/Org+N+Sg+Gen+PxSg1
apotehka+Sem/Org+N+Sg+Gen+PxSg1
apoteika+Sem/Org+N+Sg+Gen+PxSg1
appealla#duopmo#stuollu+Sem/Org+N+Sg+Gen+PxSg1
apteaika+Sem/Org+N+Sg+Gen+PxSg1
apteika+Sem/Org+N+Sg+Gen+PxSg1
argumeanta+N+Sg+Gen+PxSg1
arkiiva+Sem/Org+Sem/Plc+N+Sg+Gen+PxSg1
armea+Sem/Org+N+Sg+Gen+PxSg1
arméa+Sem/Org+N+Sg+Gen+PxSg1
artilleriija+Sem/Org+N+Sg+Gen+PxSg1
aspárggos#šaddu+N+Sg+Gen+PxSg1
aspárggus#báhpu+N+Sg+Gen+PxSg1
aspárggus+N+Sg+Gen+PxSg1
assisteanta#virgi+N+Sg+Gen+PxSg1
atnu#bierggas+N+Sg+Gen+PxSg1
atta#bierggas+N+Sg+Gen+PxSg1
atta#báŋku+Sem/Org+N+Sg+Gen+PxSg1
attás#bargu+N+Sg+Gen+PxSg1
autonomiija+Sem/Org+N+Sg+Gen+PxSg1
aviisa+Sem/Org+Sem/Txt+N+Sg+Gen+PxSg1
badje#siida+Sem/Org+Sem/Plc+N+Sg+Gen+PxSg1
girko#siida+Sem/Org+Sem/Plc+N+Sg+Gen+PxSg1
badje#veahkke#sárggis+N+Sg+Gen+PxSg1
badjel#áigge#bargu+N+Sg+Gen+PxSg1
bagadan#váldi+Sem/Org+N+Sg+Gen+PxSg1
bajit#árvvoštan#riekti+Sem/Org+Sem/Plc+N+Sg+Gen+PxSg1
bajás#šaddan#ossodat+Sem/Org+Sem/Plc+N+Sg+Gen+PxSg1
bajás#šaddan#stivra+Sem/Org+N+Sg+Gen+PxSg1
bajás#čuvgehan#bargu+N+Sg+Gen+PxSg1
bajás#čuvgen#bargu+N+Sg+Gen+PxSg1
baleahtta+Sem/Org+N+Sg+Gen+PxSg1
bandašeren#bierggas+N+Sg+Gen+PxSg1
bargan#miella+N+Sg+Gen+PxSg1
bargan#áigi+N+Sg+Gen+PxSg1
barggahan#ruhta+N+Sg+Gen+PxSg1
barggaheaddji+Sem/Hum+N+Sg+Gen+PxSg1
barggaheapmi+N+Sg+Gen+PxSg1
barggahus+N+Sg+Gen+PxSg1
barggolašvuohta+N+Sg+Gen+PxSg1
barggolašvuođa#skuvlen+N+Sg+Gen+PxSg1
barggoš+N+Sg+Gen+PxSg1
bargguhisvuohta+N+Sg+Gen+PxSg1
bargguhisvuođa#ruhta+N+Sg+Gen+PxSg1
bargguid#juogadeapmi+N+Sg+Gen+PxSg1
barggus#eret#orrun#áigiG+N+Sg+Gen+PxSg1
bargi+Sem/Hum+N+Sg+Gen+PxSg1
bargiid#bellodat+Sem/Org+N+Sg+Gen+PxSg1
bargiid#bráhkka+N+Sg+Gen+PxSg1
bargiid#eallin#dáhkádus+N+Sg+Gen+PxSg1
bargiid#giehta#girji+N+Sg+Gen+PxSg1
bargiid#hoavda+Sem/Hum+N+Sg+Gen+PxSg1
bargiid#kantuvra+Sem/Plc+N+Sg+Gen+PxSg1
bargiid#latnja+Sem/Plc+N+Sg+Gen+PxSg1
bargiid#lihkadus+N+Sg+Gen+PxSg1
bargiid#luohkká+N+Sg+Gen+PxSg1
bargiid#oaivadeaddji+Sem/Hum+N+Sg+Gen+PxSg1
bargiid#organisašuvdna+Sem/Org+N+Sg+Gen+PxSg1
bargiid#ossodat+Sem/Org+N+Sg+Gen+PxSg1
bargiid#plána+N+Sg+Gen+PxSg1
bargiid#politihkka+N+Sg+Gen+PxSg1
bargiid#seahtu+Sem/Group+Sem/Hum+N+Sg+Gen+PxSg1
bargiid#suodjalus+Sem/Org+N+Sg+Gen+PxSg1
bargiid#veahka+Sem/Hum+Sem/Group+N+Sg+Gen+PxSg1
bargin#máhcaheapmi+N+Sg+Gen+PxSg1
bargo#addi#divat+N+Sg+Gen+PxSg1
bargo#addi#oassi+N+Sg+Gen+PxSg1
bargo#addi+Sem/Hum+N+Sg+Gen+PxSg1
bargo#addi+Sem/Hum+N+Sg+Gen+PxSg1
bargo#ahki+N+Sg+Gen+PxSg1
bargo#almmuheaddji+Sem/Hum+N+Sg+Gen+PxSg1
bargo#almmái+Sem/Hum+N+Sg+Gen+PxSg1
bargo#beaivi+Sem/Time+N+Sg+Gen+PxSg1
bargo#beavdi+N+Sg+Gen+PxSg1
bargo#bierggas+N+Sg+Gen+PxSg1
bargo#bihttá+N+Sg+Gen+PxSg1
bargo#biras#láhka+N+Sg+Gen+PxSg1
bargo#biras#lávde#goddi+Sem/Org+N+Sg+Gen+PxSg1
bargo#biras+N+Sg+Gen+PxSg1
bargo#bivttas+N+Sg+Gen+PxSg1
bargo#borran+N+Sg+Gen+PxSg1
bargo#báiki+Sem/Plc+N+Sg+Gen+PxSg1
bargo#bárti+N+Sg+Gen+PxSg1
bargo#dearvvašvuohta+N+Sg+Gen+PxSg1
bargo#dearvvašvuođa#doavttir+Sem/Hum+N+Sg+Gen+PxSg1
bargo#dearvvašvuođa#láhka+N+Sg+Gen+PxSg1
bargo#departemeanta+Sem/Org+Sem/Plc+N+Sg+Gen+PxSg1
bargo#dienas+N+Sg+Gen+PxSg1
bargo#dilli+N+Sg+Gen+PxSg1
bargo#doaibma+N+Sg+Gen+PxSg1
bargo#dokumeanta+N+Sg+Gen+PxSg1
bargo#dorvvolašvuohta+N+Sg+Gen+PxSg1
bargo#duogáš+N+Sg+Gen+PxSg1
bargo#duođaštus+N+Sg+Gen+PxSg1
bargo#dáhpe#dorbmi+N+Sg+Gen+PxSg1
bargo#dákta+N+Sg+Gen+PxSg1
bargo#eaktu+N+Sg+Gen+PxSg1
bargo#eallin+N+Sg+Gen+PxSg1
bargo#eise#váldi+Sem/Org+N+Sg+Gen+PxSg1
bargo#eisse#váldi+Sem/Org+N+Sg+Gen+PxSg1
bargo#fálaldat+N+Sg+Gen+PxSg1
bargo#fápmo#doaimmahat+Sem/Org+Sem/Plc+N+Sg+Gen+PxSg1
bargo#fápmo#dárbu+N+Sg+Gen+PxSg1
bargo#fápmo#eise#váldi+Sem/Org+N+Sg+Gen+PxSg1
bargo#fápmo#eisse#váldi+Sem/Org+N+Sg+Gen+PxSg1
bargo#fápmu+N+Sg+Gen+PxSg1
bargo#geahččaleapmi+N+Sg+Gen+PxSg1
bargo#geahčču+N+Sg+Gen+PxSg1
bargo#girji+N+Sg+Gen+PxSg1
bargo#goddi+Sem/Org+N+Sg+Gen+PxSg1
bargo#gohčus+N+Sg+Gen+PxSg1
bargo#govva+N+Sg+Gen+PxSg1
bargo#guoibmi+Sem/Hum+N+Sg+Gen+PxSg1
bargo#heaitta+N+Sg+Gen+PxSg1
bargo#hoavda+Sem/Hum+N+Sg+Gen+PxSg1
bargo#hárjehallan+N+Sg+Gen+PxSg1
bargo#hárjáneapmi+N+Sg+Gen+PxSg1
bargo#iskkadallan+N+Sg+Gen+PxSg1
bargo#joavku+Sem/Org+Sem/Group+N+Sg+Gen+PxSg1
bargo#jorru+N+Sg+Gen+PxSg1
bargo#juogadeapmi+N+Sg+Gen+PxSg1
bargo#juohko#plána+N+Sg+Gen+PxSg1
bargo#juohku+N+Sg+Gen+PxSg1
bargo#kantuvra+Sem/Plc+N+Sg+Gen+PxSg1
bargo#kapitála+N+Sg+Gen+PxSg1
bargo#latnja+Sem/Plc+N+Sg+Gen+PxSg1
bargo#leaira+Sem/Plc+N+Sg+Gen+PxSg1
bargo#leaktu+N+Sg+Gen+PxSg1
bargo#lohpi+N+Sg+Gen+PxSg1
bargo#lávde#goddi+Sem/Org+N+Sg+Gen+PxSg1
bargo#mašiidna+N+Sg+Gen+PxSg1
bargo#miella+N+Sg+Gen+PxSg1
bargo#ministtar+Sem/Hum+N+Sg+Gen+PxSg1
bargo#mokta+N+Sg+Gen+PxSg1
bargo#munni+N+Sg+Gen+PxSg1
bargo#málle+N+Sg+Gen+PxSg1
bargo#márkan+N+Sg+Gen+PxSg1
bargo#márkanat+N+Sg+Gen+PxSg1
bargo#mátki+N+Sg+Gen+PxSg1
bargo#neavvu+N+Sg+Gen+PxSg1
bargo#njuolggadus+N+Sg+Gen+PxSg1
bargo#noađđi+N+Sg+Gen+PxSg1
bargo#nákca+N+Sg+Gen+PxSg1
bargo#návccahis#vuođa#oadju+N+Sg+Gen+PxSg1
bargo#oktavuohta+N+Sg+Gen+PxSg1
bargo#olmmái+Sem/Hum+N+Sg+Gen+PxSg1
bargo#organisašuvdna+Sem/Org+N+Sg+Gen+PxSg1
bargo#penšuvdna+N+Sg+Gen+PxSg1
bargo#plána+N+Sg+Gen+PxSg1
bargo#proseassa+N+Sg+Gen+PxSg1
bargo#reahka+N+Sg+Gen+PxSg1
bargo#riekti+N+Sg+Gen+PxSg1
bargo#ráidu+N+Sg+Gen+PxSg1
bargo#sadji+Sem/Plc+N+Sg+Gen+PxSg1
bargo#seminára+N+Sg+Gen+PxSg1
bargo#servodat+Sem/Org+N+Sg+Gen+PxSg1
bargo#servvodat+Sem/Org+N+Sg+Gen+PxSg1
bargo#skibir+Sem/Hum+N+Sg+Gen+PxSg1
bargo#skihpár+Sem/Hum+N+Sg+Gen+PxSg1
bargo#stipeanda+N+Sg+Gen+PxSg1
bargo#stuollu+N+Sg+Gen+PxSg1
bargo#suodjalan#láhka+N+Sg+Gen+PxSg1
bargo#suodjalus+Sem/Org+N+Sg+Gen+PxSg1
bargo#suorgi+N+Sg+Gen+PxSg1
bargo#ustit+Sem/Hum+N+Sg+Gen+PxSg1
bargo#veahka#hoavda+Sem/Hum+N+Sg+Gen+PxSg1
bargo#veahka+Sem/Hum+Sem/Group+N+Sg+Gen+PxSg1
bargo#vearju+N+Sg+Gen+PxSg1
bargo#vejolašvuohta+N+Sg+Gen+PxSg1
bargo#viessu+Sem/Build+N+Sg+Gen+PxSg1
bargo#viidodat+N+Sg+Gen+PxSg1
bargo#visti+N+Sg+Gen+PxSg1
bargo#vovdna+N+Sg+Gen+PxSg1
bargo#vuohki+N+Sg+Gen+PxSg1
bargo#vuorru+N+Sg+Gen+PxSg1
bargo#vásihus+N+Sg+Gen+PxSg1
bargo#vásáhus+N+Sg+Gen+PxSg1
bargo#áigi+Sem/Time+N+Sg+Gen+PxSg1
bargo#árja+N+Sg+Gen+PxSg1
bargo#árvvoštallan+N+Sg+Gen+PxSg1
bargo#átnjal+N+Sg+Gen+PxSg1
bargo#ávnnas+N+Sg+Gen+PxSg1
bargo#šiehtadus+N+Sg+Gen+PxSg1
bargonávccahisvuohta+N+Sg+Gen+PxSg1
bargu+Sem/Plc+N+Sg+Gen+PxSg1
bargui#máhcahan#doaibma+N+Sg+Gen+PxSg1
bargui#máhcahan#doarjja+N+Sg+Gen+PxSg1
bargui#máhcahan#oadju+N+Sg+Gen+PxSg1
bargui#máhcahan#ruhta+N+Sg+Gen+PxSg1
bargui#máhcaheapmi+N+Sg+Gen+PxSg1
bargui#máhccan+N+Sg+Gen+PxSg1
bataljovdna+Sem/Org+N+Sg+Gen+PxSg1
bataljuvdna+Sem/Org+N+Sg+Gen+PxSg1
beahce#hurggán+Sem/Ani+N+Sg+Gen+PxSg1
beahkin#gurggástat+N+Sg+Gen+PxSg1
beaive#hospitála+Sem/Org+Sem/Build+N+Sg+Gen+PxSg1
beaive#jorggáldat+Sem/Time+N+Sg+Gen+PxSg1
beaive#ossodat+Sem/Org+Sem/Plc+N+Sg+Gen+PxSg1
beaivve#bargu+N+Sg+Gen+PxSg1
beaivvi#bargu+N+Sg+Gen+PxSg1
beallje#cirggohat+N+Sg+Gen+PxSg1
bearaš#departemeanta+Sem/Org+Sem/Plc+N+Sg+Gen+PxSg1
bearaš#mánáid#gárdi+Sem/Org+Buld+N+Sg+Gen+PxSg1
beargalat+Sem/Hum+N+Sg+Gen+PxSg1
bearran#doaimmahat+Sem/Org+Sem/Plc+N+Sg+Gen+PxSg1
bearrái#geahččan#komitea+Sem/Org+N+Sg+Gen+PxSg1
bearrái#geahččan#komitéa+Sem/Org+N+Sg+Gen+PxSg1
bearrái#geahččan#lávde#goddi+Sem/Org+N+Sg+Gen+PxSg1
bearrái#geahččan#orgána+Sem/Org+N+Sg+Gen+PxSg1
bearrái#geahččán#orgána+Sem/Org+N+Sg+Gen+PxSg1
beassan#váldi+Sem/Org+N+Sg+Gen+PxSg1
bellodat+Sem/Org+N+Sg+Gen+PxSg1
beroštus#goddi+Sem/Org+N+Sg+Gen+PxSg1
besten#virgi+N+Sg+Gen+PxSg1
bibliotehka+Sem/Org+Sem/Build+N+Sg+Gen+PxSg1
biebmo#departemeanta+Sem/Org+Sem/Plc+N+Sg+Gen+PxSg1
bierggas+N+Sg+Gen+PxSg1
bierggasteapmi+N+Sg+Gen+PxSg1
biergo#bihttá+N+Sg+Gen+PxSg1
biergo#bilda+N+Sg+Gen+PxSg1
biergo#borra+N+Sg+Gen+PxSg1
biergo#bullá+N+Sg+Gen+PxSg1
biergo#buvtta+N+Sg+Gen+PxSg1
biergo#buvttadeapmi+N+Sg+Gen+PxSg1
biergo#báhti+N+Sg+Gen+PxSg1
biergo#bállu+N+Sg+Gen+PxSg1
biergo#deahkki+N+Sg+Gen+PxSg1
biergo#dáigi+N+Sg+Gen+PxSg1
biergo#dákta+N+Sg+Gen+PxSg1
biergo#feartnus+N+Sg+Gen+PxSg1
biergo#gievdni+N+Sg+Gen+PxSg1
biergo#guhppár+N+Sg+Gen+PxSg1
biergo#gáhkku+N+Sg+Gen+PxSg1
biergo#haddi+N+Sg+Gen+PxSg1
biergo#jielli+N+Sg+Gen+PxSg1
biergo#liepma+N+Sg+Gen+PxSg1
biergo#luokti+N+Sg+Gen+PxSg1
biergo#láibi+N+Sg+Gen+PxSg1
biergo#mális+N+Sg+Gen+PxSg1
biergo#málli+N+Sg+Gen+PxSg1
biergo#riidálas+Sem/Hum+N+Sg+Gen+PxSg1
biergo#rudda+N+Sg+Gen+PxSg1
biergo#skadjá+N+Sg+Gen+PxSg1
biergo#veardna+N+Sg+Gen+PxSg1
biergo#vuodja+N+Sg+Gen+PxSg1
biergo#áiti+N+Sg+Gen+PxSg1
biergo#átnjal+N+Sg+Gen+PxSg1
biergu+N+Sg+Gen+PxSg1
biila#cirggan+N+Sg+Gen+PxSg1
biila#divohat+Sem/Org+Sem/Plc+N+Sg+Gen+PxSg1
biila#fearga+N+Sg+Gen+PxSg1
biila#fuolahat+Sem/Org+Sem/Plc+N+Sg+Gen+PxSg1
biila#gávpi+Sem/Org+Sem/Plc+N+Sg+Gen+PxSg1
biila#láigohat+Sem/Org+Sem/Plc+N+Sg+Gen+PxSg1
biila#skuvla+Sem/Org+N+Sg+Gen+PxSg1
biire+Sem/Org+Sem/Plc+N+Sg+Gen+PxSg1
biire+Sem/Org+Sem/Plc+N+Sg+Gen+PxSg1
bio#energiija+N+Sg+Gen+PxSg1
biras#bargi+Sem/Hum+N+Sg+Gen+PxSg1
biras#gealbo#fierpmádat+Sem/Org+N+Sg+Gen+PxSg1
biras#gáhtten#departemeanta+Sem/Org+Sem/Plc+N+Sg+Gen+PxSg1
biras#gáhtten#kantuvra+Sem/Org+Sem/Plc+N+Sg+Gen+PxSg1
biras#gáhtten#ossodat+Sem/Org+Sem/Plc+N+Sg+Gen+PxSg1
biras+Sem/Plc+Sem/Org+N+Sg+Gen+PxSg1
birgalat+Sem/Hum+N+Sg+Gen+PxSg1
birgejupmi+N+Sg+Gen+PxSg1
birgemuš+N+Sg+Gen+PxSg1
birgen#doarjja+N+Sg+Gen+PxSg1
birgen#dássi+N+Sg+Gen+PxSg1
birgen#dássodat+N+Sg+Gen+PxSg1
birgen#láhki+N+Sg+Gen+PxSg1
birgen#vejolašvuohta+N+Sg+Gen+PxSg1
birgget#beaivi+Sem/Time+N+Sg+Gen+PxSg1
birgget#vahkku+Sem/Time+N+Sg+Gen+PxSg1
birra#sárgun+N+Sg+Gen+PxSg1
bismá#goddi+Sem/Org+N+Sg+Gen+PxSg1
bissu#bierggas+N+Sg+Gen+PxSg1
bistro+Sem/Org+Sem/Plc+N+Sg+Gen+PxSg1
bivdo#bierggas+N+Sg+Gen+PxSg1
bivdo#mátke#goddi+Sem/Org+N+Sg+Gen+PxSg1
bivttas#gávpi+Sem/Org+Sem/Plc+N+Sg+Gen+PxSg1
boahkke#biergu+N+Sg+Gen+PxSg1
boanda#bargu+N+Sg+Gen+PxSg1
boargár+Sem/Hum+N+Sg+Gen+PxSg1
boarrásiid#siida+Sem/Org+Sem/Plc+N+Sg+Gen+PxSg1
boasta#lágádus+Sem/Org+N+Sg+Gen+PxSg1
boatka#sárggis+N+Sg+Gen+PxSg1
boazo#bargi+Sem/Hum+N+Sg+Gen+PxSg1
boazo#bargu+N+Sg+Gen+PxSg1
boazo#doallo#distrikta+Sem/Org+Sem/Plc+N+Sg+Gen+PxSg1
boazo#doallo#eise#váldi+Sem/Org+N+Sg+Gen+PxSg1
boazo#doallo#hálddahus+Sem/Org+Sem/Plc+N+Sg+Gen+PxSg1
boazo#doallo#kantuvra+Sem/Org+Sem/Plc+N+Sg+Gen+PxSg1
boazo#doallo#láhka#lávde#goddi+Sem/Org+N+Sg+Gen+PxSg1
boazo#doallo#lávde#goddi+Sem/Org+N+Sg+Gen+PxSg1
boazo#doallo#organisašuvdna+Sem/Org+N+Sg+Gen+PxSg1
boazo#doallo#plána#lávde#goddi+Sem/Org+N+Sg+Gen+PxSg1
boazo#doallo#skuvla+Sem/Org+Sem/Build+N+Sg+Gen+PxSg1
boazo#doallo#stivra+Sem/Org+N+Sg+Gen+PxSg1
boazo#guohton#kommišuvdna+Sem/Org+N+Sg+Gen+PxSg1
boazo#guohton#lávde#goddi+Sem/Org+N+Sg+Gen+PxSg1
boazo#guohtun#kommišuvdna+Sem/Org+N+Sg+Gen+PxSg1
boazo#guohtun#lávde#goddi+Sem/Org+N+Sg+Gen+PxSg1
boazo#njuovahat+Sem/Org+Sem/Plc+N+Sg+Gen+PxSg1
boazo#orohat+Sem/Plc+Sem/Org+N+Sg+Gen+PxSg1
boazo#suohkan+Sem/Plc+Sem/Org+N+Sg+Gen+PxSg1
bohcce#bargi+Sem/Hum+N+Sg+Gen+PxSg1
bohcco#biergu+N+Sg+Gen+PxSg1
boles#departemeanta+Sem/Org+Sem/Plc+N+Sg+Gen+PxSg1
bondde#gielda+Sem/Org+Sem/Plc+N+Sg+Gen+PxSg1
bora#spire#lávde#goddi+Sem/Org+N+Sg+Gen+PxSg1
boras#dávda#ossodat+Sem/Org+Sem/Plc+N+Sg+Gen+PxSg1
borga+Sem/Wthr+N+Sg+Gen+PxSg1
borge#beaska+N+Sg+Gen+PxSg1
borge#duollji+N+Sg+Gen+PxSg1
borge#mánnu+N+Sg+Gen+PxSg1
borggas#dálki+Sem/Wthr+N+Sg+Gen+PxSg1
borgguhan#boddu+Sem/Time+N+Sg+Gen+PxSg1
borgguhan#gielddus+N+Sg+Gen+PxSg1
borgguhan#latnja+Sem/Plc+N+Sg+Gen+PxSg1
borgi+N+Sg+Gen+PxSg1
borgár#bálká+N+Sg+Gen+PxSg1
borgár+Sem/Hum+N+Sg+Gen+PxSg1
borgárvuohta+N+Sg+Gen+PxSg1
borramuš#buvda+Sem/Org+Sem/Plc+N+Sg+Gen+PxSg1
borramuš#gávpi+Sem/Org+Sem/Plc+N+Sg+Gen+PxSg1
brigáda+Sem/Org+N+Sg+Gen+PxSg1
buccar#bargu+N+Sg+Gen+PxSg1
buhcciid#ossodat+Sem/Org+Sem/Plc+N+Sg+Gen+PxSg1
buhcciid#siida+Sem/Org+Sem/Plc+N+Sg+Gen+PxSg1
buhcciid#viessu+Sem/Org+Sem/Build+N+Sg+Gen+PxSg1
buohcce#stohpu+Sem/Build+Sem/Org+N+Sg+Gen+PxSg1
buohcce#sáhttu+Sem/Org+Sem/Veh+N+Sg+Gen+PxSg1
buohcce#viessu+Sem/Build+Sem/Org+N+Sg+Gen+PxSg1
buollin#doaimmahat+Sem/Org+Sem/Plc+N+Sg+Gen+PxSg1
buollin#gearggusvuohta+N+Sg+Gen+PxSg1
buollin#suodjalus+Sem/Org+N+Sg+Gen+PxSg1
bures#birgejupmi+N+Sg+Gen+PxSg1
bures#birgen#stáhtaGen+Sem/Org+Sem/Plc+N+Sg+Gen+PxSg1
bures#birgen+N+Sg+Gen+PxSg1
buvda+Sem/Org+Sem/Build+N+Sg+Gen+PxSg1
buvtta#gárgen+N+Sg+Gen+PxSg1
buvttadan#fitnodat+Sem/Org+N+Sg+Gen+PxSg1
buvttadan#gurgadas+N+Sg+Gen+PxSg1
buvttadan#lágádus+Sem/Org+N+Sg+Gen+PxSg1
bušeahtta#lávde#goddi+Sem/Org+N+Sg+Gen+PxSg1
byrå+Sem/Org+N+Sg+Gen+PxSg1
bádden#bierggas+N+Sg+Gen+PxSg1
bággo#bargu+N+Sg+Gen+PxSg1
bággo#čađahan#váldi+Sem/Org+N+Sg+Gen+PxSg1
báhpa#suohkan+Sem/Org+Sem/Plc+N+Sg+Gen+PxSg1
báhpa#virgi+N+Sg+Gen+PxSg1
báhppa#goddi+Sem/Org+N+Sg+Gen+PxSg1
bálddalastin#bargu+N+Sg+Gen+PxSg1
bálges+Sem/Org+N+Sg+Gen+PxSg1
bálgges#suorgi+N+Sg+Gen+PxSg1
bálggus+Sem/Org+N+Sg+Gen+PxSg1
bálká#bargi+Sem/Hum+N+Sg+Gen+PxSg1
bálkáhan#kantuvra+Sem/Org+Sem/Plc+N+Sg+Gen+PxSg1
bálvalan#biire+Sem/Org+Sem/Plc+N+Sg+Gen+PxSg1
bálvalus#kantuvra+Sem/Org+Sem/Plc+N+Sg+Gen+PxSg1
bálvalus#suorgi+N+Sg+Gen+PxSg1
bálvá#goddi+Sem/Org+N+Sg+Gen+PxSg1
bárggaldat+N+Sg+Gen+PxSg1
bárgganas+N+Sg+Gen+PxSg1
bárggas+N+Sg+Gen+PxSg1
bárggeš+N+Sg+Gen+PxSg1
bárggeš+N+Sg+Gen+PxSg1
bárggon+Sem/Hum+N+Sg+Gen+PxSg1
bárggá#báddi+N+Sg+Gen+PxSg1
bárggáldat+N+Sg+Gen+PxSg1
bárra#goddi+Sem/Org+N+Sg+Gen+PxSg1
báŋku+Sem/Org+Sem/Plc+N+Sg+Gen+PxSg1
börsa#fitnodat+Sem/Org+N+Sg+Gen+PxSg1
cahca#njuorggis+N+Sg+Gen+PxSg1
ceahkes#sárggis+N+Sg+Gen+PxSg1
ceahkkun#bargo#bihttá+N+Sg+Gen+PxSg1
ceakko#sárggis+N+Sg+Gen+PxSg1
cirgen#kanála+N+Sg+Gen+PxSg1
cirgga#njunni+N+Sg+Gen+PxSg1
cirggan#geahči+N+Sg+Gen+PxSg1
cirggan#guovddáš+N+Sg+Gen+PxSg1
cirggan#njunni+N+Sg+Gen+PxSg1
cirgganas+N+Sg+Gen+PxSg1
cirggas#gáivo+N+Sg+Gen+PxSg1
cirggas#gáivvo+N+Sg+Gen+PxSg1
cirggas#rávdnji+N+Sg+Gen+PxSg1
cirggas+N+Sg+Gen+PxSg1
cirggastat+N+Sg+Gen+PxSg1
cirggasteapmi+N+Sg+Gen+PxSg1
cirggohat+N+Sg+Gen+PxSg1
cirggon+N+Sg+Gen+PxSg1
cirgo#ventiila+N+Sg+Gen+PxSg1
cirgu#girdi+Sem/Veh+N+Sg+Gen+PxSg1
cuovka#sárggis+N+Sg+Gen+PxSg1
davvi#riika+Sem/Plc+Sem/Org+N+Sg+Gen+PxSg1
davvi#siida+Sem/Org+Sem/Plc+N+Sg+Gen+PxSg1
davvi#sáme#giel#guovlu+Sem/Plc+Sem/Org+N+Sg+Gen+PxSg1
davvi#sámi#siida+Sem/Plc+Sem/Org+N+Sg+Gen+PxSg1
dearga+N+Sg+Gen+PxSg1
deargada#čorru+N+Sg+Gen+PxSg1
dearvvašvuođa#departemeanta+Sem/Org+Sem/Plc+N+Sg+Gen+PxSg1
dearvvasvuođa#guovddáš+Sem/Org+Sem/Plc+N+Sg+Gen+PxSg1
dearvvašvuođa#bargi+Sem/Hum+N+Sg+Gen+PxSg1
dearvvašvuođa#departemeanta+Sem/Org+Sem/Plc+N+Sg+Gen+PxSg1
dearvvašvuođa#guovddáš+Sem/Org+Sem/Plc+N+Sg+Gen+PxSg1
dearvvašvuođa#institušuvdna+Sem/Org+N+Sg+Gen+PxSg1
dearvvašvuođa#organisašuvdna+Sem/Org+N+Sg+Gen+PxSg1
dearvvašvuođa#suorgi+N+Sg+Gen+PxSg1
demeansa#ossodat+Sem/Org+Sem/Plc+N+Sg+Gen+PxSg1
demokratiija+Sem/Org+N+Sg+Gen+PxSg1
departemeanta#ráđđi+Sem/Org+N+Sg+Gen+PxSg1
departemeanta+Sem/Org+Sem/Plc+N+Sg+Gen+PxSg1
despotiija+Sem/Org+N+Sg+Gen+PxSg1
diakoni#bargu+N+Sg+Gen+PxSg1
diehto#juohkin#ossodat+Sem/Org+Sem/Plc+N+Sg+Gen+PxSg1
dieđa#goddi+Sem/Org+N+Sg+Gen+PxSg1
dieđa#suorgi+N+Sg+Gen+PxSg1
digge#goddi+Sem/Org+N+Sg+Gen+PxSg1
dihtor#fitnodat+Sem/Org+N+Sg+Gen+PxSg1
dihtor#lávde#goddi+Sem/Org+N+Sg+Gen+PxSg1
dihtor#ossodat+Sem/Org+Sem/Plc+N+Sg+Gen+PxSg1
diktatuvra+Sem/Org+N+Sg+Gen+PxSg1
dikšun#suorgi+N+Sg+Gen+PxSg1
dipma#margariidna+N+Sg+Gen+PxSg1
direktoráhtta+Sem/Org+N+Sg+Gen+PxSg1
dirgget+N+Sg+Gen+PxSg1
dispa#lávde#goddi+Sem/Org+N+Sg+Gen+PxSg1
distrikta+Sem/Plc+Sem/Org+N+Sg+Gen+PxSg1
divohat+Sem/Org+Sem/Plc+N+Sg+Gen+PxSg1
divššohat+Sem/Org+Sem/Plc+N+Sg+Gen+PxSg1
doaibma#biddjo#orohat+Sem/Org+Sem/Plc+N+Sg+Gen+PxSg1
doaibma#goddi+Sem/Org+N+Sg+Gen+PxSg1
doaibma#guovddáš+Sem/Org+Sem/Plc+N+Sg+Gen+PxSg1
doaibma#juogadan#lávde#goddi+Sem/Org+N+Sg+Gen+PxSg1
doaibma#orgána+Sem/Org+N+Sg+Gen+PxSg1
doaibma#suorgi+N+Sg+Gen+PxSg1
doaimmahan#váldi+Sem/Org+N+Sg+Gen+PxSg1
doaimmahat#bargi+Sem/Hum+N+Sg+Gen+PxSg1
doaimmahat+Sem/Org+Sem/Plc+N+Sg+Gen+PxSg1
doaimmahus+Sem/Org+Sem/Plc+N+Sg+Gen+PxSg1
doallo#biergasat+N+Sg+Gen+PxSg1
doallo#bierggas+N+Sg+Gen+PxSg1
doallo#goddi+Sem/Org+N+Sg+Gen+PxSg1
doallo#ovttadat+Sem/Org+N+Sg+Gen+PxSg1
doappar#gávpi+Sem/Org+Sem/Plc+N+Sg+Gen+PxSg1
doappar#čorgen#divat+N+Sg+Gen+PxSg1
doappar#čorgen+N+Sg+Gen+PxSg1
doares#goargŋun+N+Sg+Gen+PxSg1
doarga+N+Sg+Gen+PxSg1
doarggistan#jietnadat+N+Sg+Gen+PxSg1
doarggástus+N+Sg+Gen+PxSg1
doarjja#orgána+Sem/Org+N+Sg+Gen+PxSg1
doarjja#stivra+Sem/Org+N+Sg+Gen+PxSg1
doavtter#guovddáš+Sem/Org+Sem/Plc+N+Sg+Gen+PxSg1
doavttir#skuvla+Sem/Org+Sem/Plc+N+Sg+Gen+PxSg1
dohppa#bierggas+N+Sg+Gen+PxSg1
dolla#garggas+N+Sg+Gen+PxSg1
dološ#davve#riika+Sem/Plc+Sem/Org+N+Sg+Gen+PxSg1
dološ#davvi#riika+Sem/Plc+Sem/Org+N+Sg+Gen+PxSg1
dovdda#orgána+N+Sg+Gen+PxSg1
dramaturga+Sem/Hum+N+Sg+Gen+PxSg1
dramaturgiija+N+Sg+Gen+PxSg1
dubmen#goddi+Sem/Org+N+Sg+Gen+PxSg1
dukten#bierggas+N+Sg+Gen+PxSg1
duodje#bierggas+N+Sg+Gen+PxSg1
duodje#gávpi+Sem/Org+Sem/Plc+N+Sg+Gen+PxSg1
duodje#instituhtta+Sem/Org+Sem/Plc+N+Sg+Gen+PxSg1
duodje#institušuvdna+Sem/Org+Sem/Plc+N+Sg+Gen+PxSg1
duodje#organisašuvdna+Sem/Org+N+Sg+Gen+PxSg1
duodje#ossodat+Sem/Org+Sem/Plc+N+Sg+Gen+PxSg1
duodje#skuvla+Sem/Org+Sem/Plc+N+Sg+Gen+PxSg1
duollo#doaimmahat+Sem/Org+Sem/Plc+N+Sg+Gen+PxSg1
duollu+Sem/Org+Sem/Plc+N+Sg+Gen+PxSg1
duollu+Sem/Org+Sem/Plc+N+Sg+Gen+PxSg1
duopmo#váldi+Sem/Org+N+Sg+Gen+PxSg1
duopmár#váldi+Sem/Org+N+Sg+Gen+PxSg1
duorga+N+Sg+Gen+PxSg1
duorgo#ealli+Sem/Ani+N+Sg+Gen+PxSg1
duorgu+N+Sg+Gen+PxSg1
duottar#hotealla+Sem/Org+Sem/Build+N+Sg+Gen+PxSg1
duottar#kommišuvdna+Sem/Org+N+Sg+Gen+PxSg1
duottar#riika+Sem/Plc+Sem/Org+N+Sg+Gen+PxSg1
duottar#skuvla+Sem/Org+N+Sg+Gen+PxSg1
duppal#bargu+N+Sg+Gen+PxSg1
dutkan#bargu+N+Sg+Gen+PxSg1
dutkan#departemeanta+Sem/Org+N+Sg+Gen+PxSg1
dutkan#guovddáš+Sem/Org+Sem/Plc+N+Sg+Gen+PxSg1
dutkan#kommišuvdna+Sem/Org+N+Sg+Gen+PxSg1
dutkan#lávde#goddi+Sem/Org+N+Sg+Gen+PxSg1
dutkan#ráđđi+Sem/Org+N+Sg+Gen+PxSg1
dutkan#suorgi+N+Sg+Gen+PxSg1
dutkan#ásahus+Sem/Org+Sem/Plc+N+Sg+Gen+PxSg1
dáhkádus#fitnodat+Sem/Org+N+Sg+Gen+PxSg1
dáhkádus#searvi+Sem/Org+N+Sg+Gen+PxSg1
dáidda#alla#skuvla+Sem/Org+Sem/Plc+N+Sg+Gen+PxSg1
dáidda#bargu+N+Sg+Gen+PxSg1
dáidda#doaibma#goddi+Sem/Org+N+Sg+Gen+PxSg1
dáidda#guovddáš+Sem/Org+Sem/Plc+N+Sg+Gen+PxSg1
dáidda#musea+Sem/Org+Sem/Build+N+Sg+Gen+PxSg1
dáidda#muséa+Sem/Org+Sem/Build+N+Sg+Gen+PxSg1
dáidda#searvi+Sem/Org+N+Sg+Gen+PxSg1
dáidda#skuvla+Sem/Org+Sem/Plc+N+Sg+Gen+PxSg1
dáidda#suorgi+N+Sg+Gen+PxSg1
dáiddár#organisašuvdna+Sem/Org+N+Sg+Gen+PxSg1
dáiddár#ráđđi+Sem/Org+N+Sg+Gen+PxSg1
dákte#biergu+N+Sg+Gen+PxSg1
dákte#searggahat+N+Sg+Gen+PxSg1
dálkkas#buvda+Sem/Org+Sem/Plc+N+Sg+Gen+PxSg1
dálkkas#fága#suorgi+N+Sg+Gen+PxSg1
dállo#biire+Sem/Org+Sem/Plc+N+Sg+Gen+PxSg1
dállo#ruhta#doallo#ossodat+Sem/Org+Sem/Plc+N+Sg+Gen+PxSg1
dálve#jorggáldat+N+Sg+Gen+PxSg1
dálve#siida+Sem/Org+Sem/Plc+N+Sg+Gen+PxSg1
dálve#čorgi+N+Sg+Gen+PxSg1
dánsen#ossodat+Sem/Org+Sem/Plc+N+Sg+Gen+PxSg1
dánska-norga+N+Sg+Gen+PxSg1
dánskka-dáža+Sem/Org+N+Sg+Gen+PxSg1
dárkkistan#doaimmahat+Sem/Org+Sem/Plc+N+Sg+Gen+PxSg1
dárkkistan#goddi+Sem/Org+N+Sg+Gen+PxSg1
dárkkistan#lávde#goddi+Sem/Org+N+Sg+Gen+PxSg1
dásse#váldi+Sem/Org+N+Sg+Gen+PxSg1
dásse#árvo#bargu+N+Sg+Gen+PxSg1
dásse#árvo#lávde#goddi+Sem/Org+N+Sg+Gen+PxSg1
eallo#siida+Sem/Org+Sem/Plc+N+Sg+Gen+PxSg1
ealáhus#bargi+Sem/Hum+N+Sg+Gen+PxSg1
ealáhus#kantuvra+Sem/Org+Sem/Plc+N+Sg+Gen+PxSg1
ealáhus#kantuvra+Sem/Org+Sem/Plc+N+Sg+Gen+PxSg1
ealáhus#lávde#goddi+Sem/Org+N+Sg+Gen+PxSg1
ealáhus#organisašuvdna+Sem/Org+N+Sg+Gen+PxSg1
ealáhus#ossodat+Sem/Org+Sem/Plc+N+Sg+Gen+PxSg1
ealáhus#ovddidan#bargu+N+Sg+Gen+PxSg1
ealáhus#suorgi+N+Sg+Gen+PxSg1
ealáhus#surggiideapmi+N+Sg+Gen+PxSg1
ealálahus#guovddáš+Sem/Org+Sem/Plc+N+Sg+Gen+PxSg1
ealán#servodat+Sem/Org+N+Sg+Gen+PxSg1
ealán#servvodat+Sem/Org+N+Sg+Gen+PxSg1
ealáskahttin#bargu+N+Sg+Gen+PxSg1
eami#álbmot#parlameanta+Sem/Org+Sem/Plc+N+Sg+Gen+PxSg1
eana#bargi+Sem/Hum+N+Sg+Gen+PxSg1
eana#bargu+N+Sg+Gen+PxSg1
eana#doallo#eise#váldi+Sem/Org+N+Sg+Gen+PxSg1
eana#doallo#lávde#goddi+Sem/Org+N+Sg+Gen+PxSg1
eana#doallo#ministeriija+Sem/Org+Sem/Plc+N+Sg+Gen+PxSg1
eana#doallo#searvi+Sem/Org+N+Sg+Gen+PxSg1
eana#hálddašan#orgána+Sem/Org+N+Sg+Gen+PxSg1
eana#juohkin#suohkan+Sem/Plc+Sem/Org+N+Sg+Gen+PxSg1
eana#searve#goddi+Sem/Org+N+Sg+Gen+PxSg1
eana#vuovdin#eise#váldi+Sem/Org+N+Sg+Gen+PxSg1
eana#vuovdin#kantuvra+Sem/Org+Sem/Plc+N+Sg+Gen+PxSg1
eana#vuovdin#kommišuvdna+Sem/Org+N+Sg+Gen+PxSg1
eana#vuovdin#láhka#lávde#goddi+Sem/Org+N+Sg+Gen+PxSg1
eana#vuovdin#orgána+Sem/Org+N+Sg+Gen+PxSg1
eana#vuovdin#stivra+Sem/Org+N+Sg+Gen+PxSg1
eanan#bargi+Sem/Hum+N+Sg+Gen+PxSg1
eanan#bargu+N+Sg+Gen+PxSg1
eanan#doallo#departemeanta+Sem/Org+Sem/Plc+N+Sg+Gen+PxSg1
eanan#doallo#departemeanta+Sem/Org+Sem/Plc+N+Sg+Gen+PxSg1
eanan#doallo#eise#váldi+Sem/Org+N+Sg+Gen+PxSg1
eanan#doallo#kantuvra+Sem/Org+Sem/Plc+N+Sg+Gen+PxSg1
eanan#doallo#lávde#goddi+Sem/Org+N+Sg+Gen+PxSg1
eanan#hálddašan#orgána+Sem/Org+N+Sg+Gen+PxSg1
eanan#vuovdin#kantuvra+Sem/Org+Sem/Plc+N+Sg+Gen+PxSg1
eanan#vuovdin#kantuvra+Sem/Org+Sem/Plc+N+Sg+Gen+PxSg1
eanan#vuovdin#stivra+Sem/Org+N+Sg+Gen+PxSg1
eanádat+Sem/Org+N+Sg+Gen+PxSg1
earke#bisma#guovddáš+Sem/Org+Sem/Plc+N+Sg+Gen+PxSg1
eastadan#bargu+N+Sg+Gen+PxSg1
eatnan#doarggástus+N+Sg+Gen+PxSg1
eatnan#gotte#áviisa+Sem/Org+Sem/Txt+N+Sg+Gen+PxSg1
eise#váldi+Sem/Org+N+Sg+Gen+PxSg1
eisse#váldi+Sem/Org+N+Sg+Gen+PxSg1
ekonomiija#lávde#goddi+Sem/Org+N+Sg+Gen+PxSg1
ekspearta#lávde#goddi+Sem/Org+N+Sg+Gen+PxSg1
elfápmo#doaimmahat+Sem/Org+Sem/Plc+N+Sg+Gen+PxSg1
elliid#ossodat+Sem/Org+Sem/Plc+N+Sg+Gen+PxSg1
elliid#suodjalan#lávde#goddi+Sem/Org+N+Sg+Gen+PxSg1
energiija+N+Sg+Gen+PxSg1
energiija#beaktu+N+Sg+Gen+PxSg1
energiija#departemeanta+Sem/Org+Sem/Plc+N+Sg+Gen+PxSg1
energiija#doaimmahat+Sem/Org+Sem/Plc+N+Sg+Gen+PxSg1
energiija#geavaheapmi+N+Sg+Gen+PxSg1
energiija#láhka+N+Sg+Gen+PxSg1
energiija#rámma+N+Sg+Gen+PxSg1
energiija#seastin+N+Sg+Gen+PxSg1
ergo#dikšu+N+Sg+Gen+PxSg1
ergo#dikšun+N+Sg+Gen+PxSg1
ergo#divššohat+Sem/Org+Sem/Plc+N+Sg+Gen+PxSg1
ergo#terapevta+Sem/Hum+N+Sg+Gen+PxSg1
ergo#terapiija+N+Sg+Gen+PxSg1
ergonomiija+N+Sg+Gen+PxSg1
erttet#sárgi+N+Sg+Gen+PxSg1
ese#váldi+Sem/Org+N+Sg+Gen+PxSg1
etno#musihkka#guovddáš+Sem/Org+Sem/Plc+N+Sg+Gen+PxSg1
etáhtta+Sem/Org+Sem/Plc+N+Sg+Gen+PxSg1
eurohpá#lávde#goddi+Sem/Org+N+Sg+Gen+PxSg1
evttohan#ásahus+Sem/Org+Sem/Plc+N+Sg+Gen+PxSg1
fabrihkka#bargi+Sem/Hum+N+Sg+Gen+PxSg1
fabrihkka+Sem/Org+Sem/Build+N+Sg+Gen+PxSg1
fakultehta+Sem/Org+Sem/Plc+N+Sg+Gen+PxSg1
faláštallan#searvi+Sem/Org+N+Sg+Gen+PxSg1
fanas#jargŋa+N+Sg+Gen+PxSg1
fanas#jargŋi+N+Sg+Gen+PxSg1
fanas#ovttadat+Sem/Org+N+Sg+Gen+PxSg1
farmasiija+Sem/Org+Sem/Plc+N+Sg+Gen+PxSg1
fearga#blyánta+N+Sg+Gen+PxSg1
fearga+N+Sg+Gen+PxSg1
federašuvdna+Sem/Org+N+Sg+Gen+PxSg1
fidno#bargi+Sem/Hum+N+Sg+Gen+PxSg1
fidno#skuvla+Sem/Org+Sem/Plc+N+Sg+Gen+PxSg1
fidno#skuvlen#guovddáš+Sem/Org+Sem/Plc+N+Sg+Gen+PxSg1
fidno#skuvlen#ráđđehus+Sem/Org+N+Sg+Gen+PxSg1
fidno#suorge#organisašuvdna+Sem/Org+N+Sg+Gen+PxSg1
fidno#suorgi+N+Sg+Gen+PxSg1
fidno#suorgáseapmi+N+Sg+Gen+PxSg1
fierbme#čujuhan#váldi+Sem/Org+N+Sg+Gen+PxSg1
fiergi+N+Sg+Gen+PxSg1
fiergu+N+Sg+Gen+PxSg1
fierpmádat+Sem/Org+N+Sg+Gen+PxSg1
fievrredan#bargi+Sem/Hum+N+Sg+Gen+PxSg1
filbma#guovddáš+Sem/Org+Sem/Plc+N+Sg+Gen+PxSg1
finánsa#lávde#goddi+Sem/Org+N+Sg+Gen+PxSg1
firbmá+Sem/Org+N+Sg+Gen+PxSg1
fitnodat#bargi+Sem/Hum+N+Sg+Gen+PxSg1
fitnodat+Sem/Org+N+Sg+Gen+PxSg1
fogderiija+Sem/Org+N+Sg+Gen+PxSg1
friddja#girku+Sem/Org+Sem/Build+N+Sg+Gen+PxSg1
fuolahus#bargi+Sem/Hum+N+Sg+Gen+PxSg1
fuolahus#departemeanta+Sem/Org+N+Sg+Gen+PxSg1
fuolahus#ossodat+Sem/Org+N+Sg+Gen+PxSg1
fuođđo#dikšun#eise#váldi+Sem/Org+N+Sg+Gen+PxSg1
fuođđo#lávde#goddi+Sem/Org+N+Sg+Gen+PxSg1
fuođđo#orgána+Sem/Org+N+Sg+Gen+PxSg1
fylka+Sem/Org+Sem/Plc+N+Sg+Gen+PxSg1
fylkka#bellodat+Sem/Org+N+Sg+Gen+PxSg1
fylkka#boazo#doallo#stivra+Sem/Org+N+Sg+Gen+PxSg1
fylkka#diggi+Sem/Org+Sem/Plc+N+Sg+Gen+PxSg1
fylkka#eana#doallo#stivra+Sem/Org+N+Sg+Gen+PxSg1
fylkka#gielda+Sem/Org+N+Sg+Gen+PxSg1
fylkka#lávde#goddi+Sem/Org+N+Sg+Gen+PxSg1
fylkka#suohkan+Sem/Org+N+Sg+Gen+PxSg1
fysio#divššohat+Sem/Org+N+Sg+Gen+PxSg1
fysio#terapiija#ossodat+Sem/Org+N+Sg+Gen+PxSg1
fáddá#joavku+Sem/Org+N+Sg+Gen+PxSg1
fága#bargi+Sem/Hum+N+Sg+Gen+PxSg1
fága#departemeanta+Sem/Org+N+Sg+Gen+PxSg1
fága#eise#váldi+Sem/Org+N+Sg+Gen+PxSg1
fága#joavku+Sem/Org+N+Sg+Gen+PxSg1
fága#lihttu+Sem/Org+N+Sg+Gen+PxSg1
fága#lávde#goddi+Sem/Org+N+Sg+Gen+PxSg1
fága#orgána+Sem/Org+N+Sg+Gen+PxSg1
fága#searvi+Sem/Org+N+Sg+Gen+PxSg1
fága#suorgi+N+Sg+Gen+PxSg1
fága#virgi+N+Sg+Gen+PxSg1
fákta#goddi+Sem/Org+N+Sg+Gen+PxSg1
fáles#vuoššahat+Sem/Org+N+Sg+Gen+PxSg1
fápmo#lágádus+Sem/Org+N+Sg+Gen+PxSg1
fápmo#suorgi+N+Sg+Gen+PxSg1
fápmo#sárggis+N+Sg+Gen+PxSg1
fápmudan#lávde#goddi+Sem/Org+N+Sg+Gen+PxSg1
fápmudus#lávde#goddi+Sem/Org+N+Sg+Gen+PxSg1
fáŋga#bargi+Sem/Hum+N+Sg+Gen+PxSg1
galleriija+Sem/Org+N+Sg+Gen+PxSg1
garga#bárra+N+Sg+Gen+PxSg1
garga+N+Sg+Gen+PxSg1
garggas+N+Sg+Gen+PxSg1
gargŋil+N+Sg+Gen+PxSg1
gargŋil#dorjen+N+Sg+Gen+PxSg1
gargŋil#jorrit+N+Sg+Gen+PxSg1
gargŋil#soabbi+N+Sg+Gen+PxSg1
garnisovdna+Sem/Org+N+Sg+Gen+PxSg1
gartneriija+Sem/Org+N+Sg+Gen+PxSg1
gaska#sárggis+N+Sg+Gen+PxSg1
gaska#sárggá#russen+N+Sg+Gen+PxSg1
gassa#borgi+N+Sg+Gen+PxSg1
geahče#suorgi+N+Sg+Gen+PxSg1
geahččo#eise#váldi+Sem/Org+N+Sg+Gen+PxSg1
geaidno#bargi+Sem/Hum+N+Sg+Gen+PxSg1
geaidno#eise#váldi+Sem/Org+N+Sg+Gen+PxSg1
geaidno#ossodat+Sem/Org+N+Sg+Gen+PxSg1
geaidno#searvi+Sem/Org+N+Sg+Gen+PxSg1
gealbo#guovddáš+Sem/Org+N+Sg+Gen+PxSg1
gearggusvuohta+N+Sg+Gen+PxSg1
gearggusvuođa#bušeahtta+N+Sg+Gen+PxSg1
gearggusvuođa#deasta+N+Sg+Gen+PxSg1
gearggusvuođa#doaibma+N+Sg+Gen+PxSg1
geargi+N+Sg+Gen+PxSg1
gearret+Sem/Org+Sem/Build+N+Sg+Gen+PxSg1
geasse#leaira+Sem/Org+N+Sg+Gen+PxSg1
geasse#návet+Sem/Org+N+Sg+Gen+PxSg1
geasse#siida+Sem/Org+Sem/Plc+N+Sg+Gen+PxSg1
geasse#universitehta+Sem/Org+N+Sg+Gen+PxSg1
geaste#giivvár+Sem/Org+N+Sg+Gen+PxSg1
geasáhallan#heargi+Sem/Ani+N+Sg+Gen+PxSg1
geavaheaddji#váidin#lávde#goddi+Sem/Org+N+Sg+Gen+PxSg1
geavaheddjiid#kantuvra+Sem/Org+N+Sg+Gen+PxSg1
geavahus#ráđđi+Sem/Org+N+Sg+Gen+PxSg1
geađge#jorgu+Sem/Hum+N+Sg+Gen+PxSg1
gehppes#margariidna+N+Sg+Gen+PxSg1
gelbbolašvuođa#guovddáš+Sem/Org+N+Sg+Gen+PxSg1
gendarmeriija+Sem/Org+N+Sg+Gen+PxSg1
georgisma+N+Sg+Gen+PxSg1
geriatriija#ossodat+Sem/Org+N+Sg+Gen+PxSg1
gerilja+Sem/Org+N+Sg+Gen+PxSg1
giddagas#ásahus+Sem/Org+N+Sg+Gen+PxSg1
giddagas+Sem/Org+N+Sg+Gen+PxSg1
giedde#bargu+N+Sg+Gen+PxSg1
giehta#heargi+Sem/Ani+N+Sg+Gen+PxSg1
gielda#departemeanta+Sem/Org+N+Sg+Gen+PxSg1
gielda#lávde#goddi+Sem/Org+N+Sg+Gen+PxSg1
gielda+Sem/Org+Sem/Plc+N+Sg+Gen+PxSg1
gieldda#bargi+Sem/Hum+N+Sg+Gen+PxSg1
gieldda#kantuvra+Sem/Org+N+Sg+Gen+PxSg1
gieldda#ovda#goddi+Sem/Org+N+Sg+Gen+PxSg1
gieldda#ráđđehus+Sem/Org+N+Sg+Gen+PxSg1
gieldda#stivra+Sem/Org+N+Sg+Gen+PxSg1
gieldda#sámi#siida+Sem/Org+Sem/Plc+N+Sg+Gen+PxSg1
gielddaid#lihttu+Sem/Org+N+Sg+Gen+PxSg1
giella#bargi+Sem/Hum+N+Sg+Gen+PxSg1
giella#guovddáš+Sem/Org+N+Sg+Gen+PxSg1
giella#kantuvra+Sem/Org+N+Sg+Gen+PxSg1
giella#konsuleanta#virgi+N+Sg+Gen+PxSg1
giella#lávde#goddi+Sem/Org+N+Sg+Gen+PxSg1
giella#miel#bargi+Sem/Hum+N+Sg+Gen+PxSg1
giella#orgána+Sem/Org+N+Sg+Gen+PxSg1
giella#ráđđi+Sem/Org+N+Sg+Gen+PxSg1
giella#stivra+Sem/Org+N+Sg+Gen+PxSg1
giella#čearda+Sem/Org+N+Sg+Gen+PxSg1
gierdo#skuvla+Sem/Org+N+Sg+Gen+PxSg1
gieres#heargi+Sem/Ani+N+Sg+Gen+PxSg1
gievkkan#bierggas+N+Sg+Gen+PxSg1
gieđalat#heargi+Sem/Ani+N+Sg+Gen+PxSg1
gili#doaibma#goddi+Sem/Org+N+Sg+Gen+PxSg1
gili#guovddáš+Sem/Org+N+Sg+Gen+PxSg1
gili#searvi+Sem/Org+N+Sg+Gen+PxSg1
gili#skuvla+Sem/Org+N+Sg+Gen+PxSg1
gilvo#bargu+N+Sg+Gen+PxSg1
gilvo#irgi+Sem/Hum+N+Sg+Gen+PxSg1
girdi#fitnodat+Sem/Org+N+Sg+Gen+PxSg1
girdi#hámman+Sem/Org+N+Sg+Gen+PxSg1
girdi#šillju+Sem/Org+N+Sg+Gen+PxSg1
girdin#gieddi+Sem/Org+N+Sg+Gen+PxSg1
girdin#ovttadat+Sem/Org+N+Sg+Gen+PxSg1
girdin#searvi+Sem/Org+N+Sg+Gen+PxSg1
girdin#šillju+Sem/Org+N+Sg+Gen+PxSg1
girgašlaš+Sem/Hum+N+Sg+Gen+PxSg1
girje#bussa+Sem/Org+N+Sg+Gen+PxSg1
girje#gávpi+Sem/Org+N+Sg+Gen+PxSg1
girje#lágádus+Sem/Org+N+Sg+Gen+PxSg1
girje#prentehat+Sem/Org+N+Sg+Gen+PxSg1
girje#rádjo#lávde#goddi+Sem/Org+N+Sg+Gen+PxSg1
girje#rádju+Sem/Org+N+Sg+Gen+PxSg1
girje#rájus#bargi+Sem/Hum+N+Sg+Gen+PxSg1
girje#rájus+Sem/Org+N+Sg+Gen+PxSg1
girko#departemeanta+Sem/Org+N+Sg+Gen+PxSg1
girko#hearrá#doaimmahat+Sem/Org+N+Sg+Gen+PxSg1
girko#ráđđi+Sem/Org+N+Sg+Gen+PxSg1
girko#stivra+Sem/Org+N+Sg+Gen+PxSg1
girkolaš#komitea+Sem/Org+N+Sg+Gen+PxSg1
girkolaš#komitéa+Sem/Org+N+Sg+Gen+PxSg1
girku+Sem/Org+N+Sg+Gen+PxSg1
giđđa#jorggáldat+N+Sg+Gen+PxSg1
goansta#dukta#ráhkadan#doaimmahat+Sem/Org+N+Sg+Gen+PxSg1
goarga#loddi+Sem/Ani+N+Sg+Gen+PxSg1
goarga+N+Sg+Gen+PxSg1
goargo#haŋŋá+Sem/Ani+N+Sg+Gen+PxSg1
goargu+N+Sg+Gen+PxSg1
goargŋo#haŋŋá+N+Sg+Gen+PxSg1
goargŋu+Sem/Ani+Sem/Veh+N+Sg+Gen+PxSg1
goargŋun#buoidi+N+Sg+Gen+PxSg1
goargŋun#šaddu+N+Sg+Gen+PxSg1
goarra+Sem/Org+N+Sg+Gen+PxSg1
goarrun#searvi+Sem/Org+N+Sg+Gen+PxSg1
goaste#biergu+N+Sg+Gen+PxSg1
gohcin#bargu+N+Sg+Gen+PxSg1
gohttehat#skuvla+Sem/Org+N+Sg+Gen+PxSg1
goike#biergu+N+Sg+Gen+PxSg1
golahan#servodat+Sem/Org+N+Sg+Gen+PxSg1
golbma#čiehka#sárggon+N+Sg+Gen+PxSg1
gonagas#hoavva+Sem/Org+N+Sg+Gen+PxSg1
gonagas#riika+Sem/Plc+Sem/Org+N+Sg+Gen+PxSg1
gonagas#váldi+Sem/Org+N+Sg+Gen+PxSg1
gorges#lihkká+N+Sg+Gen+PxSg1
gorgŋehat+Sem/Plc+N+Sg+Gen+PxSg1
gorgŋen#areála+Sem/Plc+N+Sg+Gen+PxSg1
govda#fierpmádat+Sem/Org+N+Sg+Gen+PxSg1
govva#laboratoria+Sem/Org+N+Sg+Gen+PxSg1
gozihan#komitea+Sem/Org+N+Sg+Gen+PxSg1
gozihan#komitéa+Sem/Org+N+Sg+Gen+PxSg1
gozihan#lávde#goddi+Sem/Org+N+Sg+Gen+PxSg1
gozihan#orgána+Sem/Org+N+Sg+Gen+PxSg1
gulaskuddan#instánsa+Sem/Org+N+Sg+Gen+PxSg1
gulaskuddan#orgána+Sem/Org+N+Sg+Gen+PxSg1
gulaskuddan#ásahus+Sem/Org+N+Sg+Gen+PxSg1
guldalan#bierggas+N+Sg+Gen+PxSg1
guoddalan#ásahus+Sem/Org+N+Sg+Gen+PxSg1
guoggomas#njuorggis+N+Sg+Gen+PxSg1
guoggun#njuorggis+N+Sg+Gen+PxSg1
guolle#bargu+N+Sg+Gen+PxSg1
guolle#bivdo#bierggas+N+Sg+Gen+PxSg1
guolle#dámpa+Sem/Org+N+Sg+Gen+PxSg1
guolástan#eise#váldi+Sem/Org+N+Sg+Gen+PxSg1
guolástan#goddi+Sem/Org+N+Sg+Gen+PxSg1
guolástan#lávde#goddi+Sem/Org+N+Sg+Gen+PxSg1
guolástan#stivra+Sem/Org+N+Sg+Gen+PxSg1
guolástus#departemeanta+Sem/Org+N+Sg+Gen+PxSg1
guolástus#eise#váldi+Sem/Org+N+Sg+Gen+PxSg1
guolástus#goddi+Sem/Org+N+Sg+Gen+PxSg1
guolástus#lávde#goddi+Sem/Org+N+Sg+Gen+PxSg1
guorga+Sem/Ani+N+Sg+Gen+PxSg1
guorgga#juopmu+N+Sg+Gen+PxSg1
guoros#heargi+N+Sg+Gen+PxSg1
guovda#sárggis+N+Sg+Gen+PxSg1
guovddáš#arkiiva+Sem/Org+N+Sg+Gen+PxSg1
guovddáš#bellodat+Sem/Org+N+Sg+Gen+PxSg1
guovddáš#eise#váldi+Sem/Org+N+Sg+Gen+PxSg1
guovddáš#hálddahus+Sem/Org+Sem/Plc+N+Sg+Gen+PxSg1
guovddáš#sárggis+N+Sg+Gen+PxSg1
guovllu#buohcce#viessu+Sem/Build+Sem/Org+N+Sg+Gen+PxSg1
guovllu#doaimmahus+Sem/Org+N+Sg+Gen+PxSg1
guovllu#hálddahus+Sem/Org+Sem/Plc+N+Sg+Gen+PxSg1
guovllu#kantuvra+Sem/Org+N+Sg+Gen+PxSg1
guovllu#ovda#goddi+Sem/Org+N+Sg+Gen+PxSg1
guovllu#stivra+Sem/Org+N+Sg+Gen+PxSg1
guovllu#vuovde#lávde#goddi+Sem/Org+N+Sg+Gen+PxSg1
guovlo#departemeanta+Sem/Org+N+Sg+Gen+PxSg1
gurgadas#buvttadus+N+Sg+Gen+PxSg1
gurgadas#bárra+N+Sg+Gen+PxSg1
gurgadas#urbi+N+Sg+Gen+PxSg1
gurgadas+N+Sg+Gen+PxSg1
gurgadus+N+Sg+Gen+PxSg1
gurgalus+N+Sg+Gen+PxSg1
gurggástat+N+Sg+Gen+PxSg1
gurgu+Sem/Hum+N+Sg+Gen+PxSg1
gurut#bellodat+Sem/Org+N+Sg+Gen+PxSg1
gusa#biergu+N+Sg+Gen+PxSg1
gádde#sárggis+N+Sg+Gen+PxSg1
gáfedat+Sem/Org+N+Sg+Gen+PxSg1
gáffádat+Sem/Org+N+Sg+Gen+PxSg1
gáhtten#eise#váldi+Sem/Org+N+Sg+Gen+PxSg1
gáibideaddji#riika+Sem/Org+N+Sg+Gen+PxSg1
gáiddus#arkiiva+Sem/Org+N+Sg+Gen+PxSg1
gálvo#gávppašan#fitnodat+Sem/Org+N+Sg+Gen+PxSg1
gálvo#rádju+Sem/Org+N+Sg+Gen+PxSg1
gárga+N+Sg+Gen+PxSg1
gárgadas+N+Sg+Gen+PxSg1
gárgedus+N+Sg+Gen+PxSg1
gárggalmastin+N+Sg+Gen+PxSg1
gárggiidus#riika+N+Sg+Gen+PxSg1
gárggo#bodni+Sem/Plc+N+Sg+Gen+PxSg1
gárggo#goalsi+Sem/Ani+N+Sg+Gen+PxSg1
gárggo#oahci+Sem/Plc+N+Sg+Gen+PxSg1
gárggu+N+Sg+Gen+PxSg1
gárggádusjahki+Sem/Time+N+Sg+Gen+PxSg1
gárggásjahki+Sem/Time+N+Sg+Gen+PxSg1
gárgiidan#gálga+N+Sg+Gen+PxSg1
gárgolaš+Sem/Hum+N+Sg+Gen+PxSg1
gárgoš+Sem/Ani+N+Sg+Gen+PxSg1
gárgu+N+Sg+Gen+PxSg1
gárgádus#jahki+Sem/Time+N+Sg+Gen+PxSg1
gárgádus+N+Sg+Gen+PxSg1
gárgŋi+Sem/Hum+N+Sg+Gen+PxSg1
gássa#cirggan+N+Sg+Gen+PxSg1
gásse#kabineahtta+Sem/Org+N+Sg+Gen+PxSg1
gáttes#heargi+Sem/Ani+N+Sg+Gen+PxSg1
gávpe#bargi+Sem/Hum+N+Sg+Gen+PxSg1
gávpe#departemeanta+Sem/Org+N+Sg+Gen+PxSg1
gávpe#doarga+N+Sg+Gen+PxSg1
gávpe#oahppo#skuvla+Sem/Org+N+Sg+Gen+PxSg1
gávpe#skiipa+Sem/Org+N+Sg+Gen+PxSg1
gávpejas#searvi+Sem/Org+N+Sg+Gen+PxSg1
gávpi+Sem/Org+N+Sg+Gen+PxSg1
gávpot#stivra+Sem/Org+N+Sg+Gen+PxSg1
gávpot#teáhter+Sem/Org+N+Sg+Gen+PxSg1
gávppálaš#seahtu+Sem/Org+N+Sg+Gen+PxSg1
hamburger+N+Sg+Gen+PxSg1
hammond#orgel+N+Sg+Gen+PxSg1
harem+Sem/Org+N+Sg+Gen+PxSg1
heahte#veahkke#stašuvdna+Sem/Org+N+Sg+Gen+PxSg1
hearge#doarvi+N+Sg+Gen+PxSg1
hearge#gilvo#vuodjin+N+Sg+Gen+PxSg1
hearge#reahka+N+Sg+Gen+PxSg1
hearge#vuodjin+N+Sg+Gen+PxSg1
hearge#vuojut+N+Sg+Gen+PxSg1
heargi+Sem/Ani+N+Sg+Gen+PxSg1
heargádat+N+Sg+Gen+PxSg1
heasta#biergasat+N+Sg+Gen+PxSg1
heastta#bierggas+N+Sg+Gen+PxSg1
herggon+Sem/Hum+N+Sg+Gen+PxSg1
hirbma#váldi+Sem/Org+N+Sg+Gen+PxSg1
historjá#searvi+Sem/Org+N+Sg+Gen+PxSg1
hoavda#goddi+Sem/Org+N+Sg+Gen+PxSg1
hoavda#virgi+N+Sg+Gen+PxSg1
hoavva#riekti+Sem/Org+Sem/Plc+N+Sg+Gen+PxSg1
hoavva+Sem/Org+N+Sg+Gen+PxSg1
homo#bargu+N+Sg+Gen+PxSg1
hospitála+Sem/Org+Sem/Build+N+Sg+Gen+PxSg1
hotealla+Sem/Org+Sem/Build+N+Sg+Gen+PxSg1
hovden#goddi+Sem/Org+N+Sg+Gen+PxSg1
huksehat+Sem/Org+N+Sg+Gen+PxSg1
huksen#lávde#goddi+Sem/Org+N+Sg+Gen+PxSg1
huksen#ossodat+Sem/Org+N+Sg+Gen+PxSg1
huksen#ráđđi+Sem/Org+N+Sg+Gen+PxSg1
hálddahus#bargi+Sem/Hum+N+Sg+Gen+PxSg1
hálddahus#biras+Sem/Org+N+Sg+Gen+PxSg1
hálddahus#departemeanta+Sem/Org+N+Sg+Gen+PxSg1
hálddahus#eisse#váldi+Sem/Org+N+Sg+Gen+PxSg1
hálddahus#kantuvra+Sem/Org+N+Sg+Gen+PxSg1
hálddahus#kantuvra+Sem/Org+N+Sg+Gen+PxSg1
hálddahus#lávde#goddi+Sem/Org+N+Sg+Gen+PxSg1
hálddahus#orgána+Sem/Org+N+Sg+Gen+PxSg1
hálddahus#ráđđi+Sem/Org+N+Sg+Gen+PxSg1
hálddahus+Sem/Org+Sem/Plc+N+Sg+Gen+PxSg1
hálddašan#eise#váldi+Sem/Org+N+Sg+Gen+PxSg1
hálddašan#orgána+Sem/Org+N+Sg+Gen+PxSg1
hálddašan#suorgi+N+Sg+Gen+PxSg1
háldejaš+Sem/Org+N+Sg+Gen+PxSg1
hállehus+Sem/Org+N+Sg+Gen+PxSg1
hándal+Sem/Org+N+Sg+Gen+PxSg1
hánddal+Sem/Org+N+Sg+Gen+PxSg1
hástalus#suorgi+N+Sg+Gen+PxSg1
hávdna+Sem/Org+N+Sg+Gen+PxSg1
idja#bargu+N+Sg+Gen+PxSg1
idja#čorgi+N+Sg+Gen+PxSg1
ieš#birgejupmi+N+Sg+Gen+PxSg1
ieš#birgen#eanan#doallu+N+Sg+Gen+PxSg1
ieš#birgen#ekonomiija+N+Sg+Gen+PxSg1
ieš#birgen#láhki+N+Sg+Gen+PxSg1
ieš#doaibmi+Sem/Hum+Sem/Org+N+Sg+Gen+PxSg1
ieš#hálddahus+Sem/Org+N+Sg+Gen+PxSg1
ieš#mearrideaddji+Sem/Hum+Sem/Org+N+Sg+Gen+PxSg1
ieš#ráđđejeaddji+Sem/Hum+Sem/Org+N+Sg+Gen+PxSg1
iežas#bargu+N+Sg+Gen+PxSg1
ikona+Sem/Hum+Sem/Org+N+Sg+Gen+PxSg1
indiána#čearda+Sem/Org+N+Sg+Gen+PxSg1
industriija+Sem/Org+N+Sg+Gen+PxSg1
infanteriija+Sem/Org+N+Sg+Gen+PxSg1
infekšuvdna#ossodat+Sem/Org+N+Sg+Gen+PxSg1
inspektoráhta+Sem/Org+N+Sg+Gen+PxSg1
instituhtta+Sem/Org+N+Sg+Gen+PxSg1
institušuvdna+Sem/Org+N+Sg+Gen+PxSg1
instánsa+Sem/Org+N+Sg+Gen+PxSg1
interim#stivra+Sem/Org+N+Sg+Gen+PxSg1
internáhta+Sem/Org+N+Sg+Gen+PxSg1
internáhtta+Sem/Org+N+Sg+Gen+PxSg1
intreassa#organisašuvdna+Sem/Org+N+Sg+Gen+PxSg1
irge#bárdni+Sem/Hum+N+Sg+Gen+PxSg1
irge#reaŋga+Sem/Hum+N+Sg+Gen+PxSg1
irggeš#guovttos+N+Sg+Gen+PxSg1
irgi+Sem/Hum+N+Sg+Gen+PxSg1
iskkadan#kommišuvdna+Sem/Org+N+Sg+Gen+PxSg1
ivdne#suorgi+N+Sg+Gen+PxSg1
jahke#bargu+N+Sg+Gen+PxSg1
jahke#mearre#virgi+N+Sg+Gen+PxSg1
jargoŋŋa+N+Sg+Gen+PxSg1
jargŋa+N+Sg+Gen+PxSg1
jargŋi+N+Sg+Gen+PxSg1
jearga+N+Sg+Gen+PxSg1
jeaŋga#goargŋun+N+Sg+Gen+PxSg1
jienastan#stivra+Sem/Org+N+Sg+Gen+PxSg1
joatkka#skuvla+Sem/Org+N+Sg+Gen+PxSg1
joavko#bargu+N+Sg+Gen+PxSg1
joavku+Sem/Org+N+Sg+Gen+PxSg1
johka#suorgi+N+Sg+Gen+PxSg1
johtalus#departemeanta+Sem/Org+N+Sg+Gen+PxSg1
johtolat#bargu+N+Sg+Gen+PxSg1
johtolat#joavku+Sem/Org+N+Sg+Gen+PxSg1
johtolat#organiseren+N+Sg+Gen+PxSg1
joraldat#heargi+Sem/Ani+N+Sg+Gen+PxSg1
jorgalahttin#bargu+N+Sg+Gen+PxSg1
jorgalahttin+N+Sg+Gen+PxSg1
jorgalan#bargu+N+Sg+Gen+PxSg1
jorgalan#steažžu+N+Sg+Gen+PxSg1
jorgaleaddji+Sem/Hum+N+Sg+Gen+PxSg1
jorgalus+N+Sg+Gen+PxSg1
jorggehan#šlimpun+N+Sg+Gen+PxSg1
jorggihan#birradat+N+Sg+Gen+PxSg1
jorggihan#gieldu+N+Sg+Gen+PxSg1
jorggiheapmi+N+Sg+Gen+PxSg1
jorggis+N+Sg+Gen+PxSg1
jorggistan#geainnus+N+Sg+Gen+PxSg1
jorggo#gorri+N+Sg+Gen+PxSg1
jorggo#gákti+N+Sg+Gen+PxSg1
jorggu#gákti+N+Sg+Gen+PxSg1
jorggáldat+N+Sg+Gen+PxSg1
jorgá#biegga+Sem/Wthr+N+Sg+Gen+PxSg1
journalista#searvi+Sem/Org+N+Sg+Gen+PxSg1
journála#arkiiva+Sem/Org+N+Sg+Gen+PxSg1
jovssus#joavku+Sem/Org+N+Sg+Gen+PxSg1
jođihan#doaimmahat+Sem/Org+N+Sg+Gen+PxSg1
jođihan#goddi+Sem/Org+N+Sg+Gen+PxSg1
jođiheaddji#virgi+N+Sg+Gen+PxSg1
julev#sámi#siida+Sem/Org+Sem/Plc+N+Sg+Gen+PxSg1
julevu#sámi#siida+Sem/Org+Sem/Plc+N+Sg+Gen+PxSg1
julmmes#váldi+Sem/Org+N+Sg+Gen+PxSg1
jurdda#gurgalus+N+Sg+Gen+PxSg1
jurdda#sárggis+N+Sg+Gen+PxSg1
justiisa#departemeanta+Sem/Org+N+Sg+Gen+PxSg1
justiisa#komitea+Sem/Org+N+Sg+Gen+PxSg1
justiisa#komitéa+Sem/Org+N+Sg+Gen+PxSg1
justiisa#lávde#goddi+Sem/Org+N+Sg+Gen+PxSg1
justis#lávde#goddi+Sem/Org+N+Sg+Gen+PxSg1
jáddadan#bargu+N+Sg+Gen+PxSg1
jáddadan#bierggas+N+Sg+Gen+PxSg1
kader#partiija+Sem/Org+N+Sg+Gen+PxSg1
kanselliija+Sem/Org+N+Sg+Gen+PxSg1
kansliija+Sem/Org+N+Sg+Gen+PxSg1
kantiidna+Sem/Org+N+Sg+Gen+PxSg1
kantiina+Sem/Org+N+Sg+Gen+PxSg1
kantuvra+Sem/Org+N+Sg+Gen+PxSg1
katastrofa#rádju+Sem/Org+N+Sg+Gen+PxSg1
kavaleriija+Sem/Org+N+Sg+Gen+PxSg1
kavalleriija+Sem/Org+N+Sg+Gen+PxSg1
kino+Sem/Org+Sem/Build+N+Sg+Gen+PxSg1
kioska+Sem/Org+N+Sg+Gen+PxSg1
kirko#hearrá#doaimmahat+Sem/Org+N+Sg+Gen+PxSg1
kirko#ráđđi+Sem/Org+N+Sg+Gen+PxSg1
kirko#stivra+Sem/Org+N+Sg+Gen+PxSg1
kirkolaš#komitea+Sem/Org+N+Sg+Gen+PxSg1
kirkolaš#komitéa+Sem/Org+N+Sg+Gen+PxSg1
kirku+Sem/Org+N+Sg+Gen+PxSg1
kiro#praktihkka+Sem/Org+N+Sg+Gen+PxSg1
kirurga+Sem/Hum+N+Sg+Gen+PxSg1
kirurgiija+N+Sg+Gen+PxSg1
klieanta#lávde#goddi+Sem/Org+N+Sg+Gen+PxSg1
klinihkka+Sem/Org+N+Sg+Gen+PxSg1
klubba+Sem/Org+N+Sg+Gen+PxSg1
klássa+Sem/Org+N+Sg+Gen+PxSg1
koališun#partiija+Sem/Org+N+Sg+Gen+PxSg1
koališuvdna#ráđđehus+Sem/Org+N+Sg+Gen+PxSg1
koarra+Sem/Org+N+Sg+Gen+PxSg1
koloniija+Sem/Org+N+Sg+Gen+PxSg1
komitea+Sem/Org+N+Sg+Gen+PxSg1
komitéa+Sem/Org+N+Sg+Gen+PxSg1
kommandihtta#searvi+Sem/Org+N+Sg+Gen+PxSg1
kommando#guovddáš+Sem/Org+N+Sg+Gen+PxSg1
kommišuvdna+Sem/Org+N+Sg+Gen+PxSg1
kommuna+Sem/Org+Sem/Plc+N+Sg+Gen+PxSg1
kommuvdna+Sem/Org+N+Sg+Gen+PxSg1
kompaniija+Sem/Org+N+Sg+Gen+PxSg1
konditoriija+Sem/Org+N+Sg+Gen+PxSg1
konferánsa#guovddáš+Sem/Org+N+Sg+Gen+PxSg1
konferánsa#hotealla+Sem/Org+N+Sg+Gen+PxSg1
konferánsa#lágideaddji+Sem/Hum+Sem/Org+N+Sg+Gen+PxSg1
konferánsa#oasse#váldi+Sem/Hum+Sem/Org+N+Sg+Gen+PxSg1
konsearna+Sem/Org+N+Sg+Gen+PxSg1
konsuleanta#virgi+N+Sg+Gen+PxSg1
konsuláhta+Sem/Org+N+Sg+Gen+PxSg1
kontákta+Sem/Hum+Sem/Org+N+Sg+Gen+PxSg1
koordináhtor+Sem/Hum+Sem/Org+N+Sg+Gen+PxSg1
korpsa+Sem/Org+N+Sg+Gen+PxSg1
kriminála#politi#guovddáš+Sem/Org+N+Sg+Gen+PxSg1
kruvdna+Sem/Org+N+Sg+Gen+PxSg1
krámbuvda+Sem/Org+N+Sg+Gen+PxSg1
kultur#bargi+Sem/Hum+N+Sg+Gen+PxSg1
kultur#bargu+Sem/Org+N+Sg+Gen+PxSg1
kultur#departemeanta+Sem/Org+N+Sg+Gen+PxSg1
kultur#doallu+Sem/Org+N+Sg+Gen+PxSg1
kultur#fálaldat+Sem/Org+N+Sg+Gen+PxSg1
kultur#guoddi+Sem/Hum+Sem/Org+N+Sg+Gen+PxSg1
kultur#guovddáš+Sem/Org+N+Sg+Gen+PxSg1
kultur#institušuvdna+Sem/Org+N+Sg+Gen+PxSg1
kultur#lávde#goddi+Sem/Org+N+Sg+Gen+PxSg1
kultur#muito#eise#váldi+Sem/Org+N+Sg+Gen+PxSg1
kultur#muito#ráđđi+Sem/Org+N+Sg+Gen+PxSg1
kultur#organisašuvdna+Sem/Org+N+Sg+Gen+PxSg1
kultur#ráđđi+Sem/Org+N+Sg+Gen+PxSg1
kultur#skuvla+Sem/Org+N+Sg+Gen+PxSg1
kultur#stivra+Sem/Org+N+Sg+Gen+PxSg1
kultur#suorgi+N+Sg+Gen+PxSg1
kultur#vahkku+Sem/Org+N+Sg+Gen+PxSg1
kvarteahtta+Sem/Org+N+Sg+Gen+PxSg1
kvinteahtta+Sem/Org+N+Sg+Gen+PxSg1
kántor#bargi+Sem/Hum+N+Sg+Gen+PxSg1
kántor#bargu+N+Sg+Gen+PxSg1
kántor#ossodat+Sem/Org+N+Sg+Gen+PxSg1
kántur#bargu+N+Sg+Gen+PxSg1
kántur#ossodat+Sem/Org+N+Sg+Gen+PxSg1
kántur#servodat+Sem/Org+N+Sg+Gen+PxSg1
kárta#doaimmahat+Sem/Org+N+Sg+Gen+PxSg1
kásta+Sem/Org+N+Sg+Gen+PxSg1
laboratoria+Sem/Org+N+Sg+Gen+PxSg1
lagas+Sem/Org+N+Sg+Gen+PxSg1
lagaš#biras+Sem/Plc+Sem/Org+N+Sg+Gen+PxSg1
lahpes#gávpi+Sem/Org+Sem/Plc+N+Sg+Gen+PxSg1
lahtten#doaimmahat+Sem/Org+Sem/Plc+N+Sg+Gen+PxSg1
lahtto#riika+Sem/Plc+Sem/Org+N+Sg+Gen+PxSg1
lahttu+Sem/Hum+Sem/Org+N+Sg+Gen+PxSg1
largo#hápmi+N+Sg+Gen+PxSg1
lasse#argumeanta+N+Sg+Gen+PxSg1
latnja#bierggas+N+Sg+Gen+PxSg1
latnja#sárgu+Sem/Ani+N+Sg+Gen+PxSg1
lavdnje#doaimmahat+Sem/Org+Sem/Plc+N+Sg+Gen+PxSg1
leana#riekti+Sem/Org+Sem/Plc+N+Sg+Gen+PxSg1
leana#ráđđehus+Sem/Org+N+Sg+Gen+PxSg1
leana#stivra+Sem/Org+N+Sg+Gen+PxSg1
leanaid#addin#ásahus+Sem/Org+Sem/Plc+N+Sg+Gen+PxSg1
leans#mánne#kantuvra+Sem/Org+Sem/Plc+N+Sg+Gen+PxSg1
leans#mánni#kantuvra+Sem/Org+Sem/Plc+N+Sg+Gen+PxSg1
leasme#dávda#ossodat+Sem/Org+Sem/Plc+N+Sg+Gen+PxSg1
leasme#dávda#poliklinihkka+Sem/Org+Sem/Plc+N+Sg+Gen+PxSg1
leatna+Sem/Org+Sem/Plc+N+Sg+Gen+PxSg1
legiona+Sem/Org+N+Sg+Gen+PxSg1
liekkas#energiija+N+Sg+Gen+PxSg1
liekkas#fápmo#lágádus+Sem/Org+Sem/Plc+N+Sg+Gen+PxSg1
liena#ráđđehus+Sem/Org+N+Sg+Gen+PxSg1
lietna+Sem/Plc+Sem/Org+N+Sg+Gen+PxSg1
lihkkan#energiija+N+Sg+Gen+PxSg1
lihtto#beallalaš+Sem/Hum+Sem/Org+N+Sg+Gen+PxSg1
lihtto#ráđđehus+Sem/Org+N+Sg+Gen+PxSg1
lihtto#stáhta+Sem/Org+Sem/Plc+Sem/Plc+N+Sg+Gen+PxSg1
lihttu+Sem/Org+N+Sg+Gen+PxSg1
liige#heargi+Sem/Ani+N+Sg+Gen+PxSg1
litnet#eise#váldi+Sem/Org+N+Sg+Gen+PxSg1
litnet#kantuvra+Sem/Org+Sem/Plc+N+Sg+Gen+PxSg1
liturga+Sem/Hum+N+Sg+Gen+PxSg1
liturgiija+N+Sg+Gen+PxSg1
livnnet#eise#váldi+Sem/Org+N+Sg+Gen+PxSg1
livnnet#kantuvra+Sem/Org+Sem/Plc+N+Sg+Gen+PxSg1
loaktin#bargu+N+Sg+Gen+PxSg1
lobby#bargi+Sem/Hum+N+Sg+Gen+PxSg1
lobby#orgána+Sem/Org+N+Sg+Gen+PxSg1
logahallan#lávde#goddi+Sem/Org+N+Sg+Gen+PxSg1
lohkan#virge#lohpi+Sem/Time+N+Sg+Gen+PxSg1
lohkan#válga#stivra+Sem/Org+N+Sg+Gen+PxSg1
lotnolas#ealáhus#bargi+Sem/Hum+N+Sg+Gen+PxSg1
luodda#bargu+N+Sg+Gen+PxSg1
luodda#doaimmahat+Sem/Org+Sem/Plc+N+Sg+Gen+PxSg1
luodda#eise#váldi+Sem/Org+N+Sg+Gen+PxSg1
luodda#lávde#goddi+Sem/Org+N+Sg+Gen+PxSg1
luohkká#biras#bargu+N+Sg+Gen+PxSg1
luohkká#ráđđi+Sem/Org+N+Sg+Gen+PxSg1
luonddu#gáhtten#lihttu+Sem/Org+N+Sg+Gen+PxSg1
luonddu#gáhtten#searvi+Sem/Org+N+Sg+Gen+PxSg1
luossa#láhka#lávde#goddi+Sem/Org+N+Sg+Gen+PxSg1
suovas#biergo#láibi+N+Sg+Gen+PxSg1
luovas#siida+Sem/Org+Sem/Plc+N+Sg+Gen+PxSg1
luođđa#sárggis+N+Sg+Gen+PxSg1
lágidan#lávde#goddi+Sem/Org+N+Sg+Gen+PxSg1
lágádus#suorgi+N+Sg+Gen+PxSg1
lágádus+Sem/Org+N+Sg+Gen+PxSg1
láhka#diggi+Sem/Org+Sem/Plc+N+Sg+Gen+PxSg1
láhka#duopmo#stuollu+Sem/Org+Sem/Plc+N+Sg+Gen+PxSg1
láhka#lávde#goddi+Sem/Org+N+Sg+Gen+PxSg1
láhka#mánne#riekti+Sem/Org+N+Sg+Gen+PxSg1
láhka#ásahus#váldi+Sem/Org+N+Sg+Gen+PxSg1
láskko#gurgadas+N+Sg+Gen+PxSg1
lávde#goddi+Sem/Org+N+Sg+Gen+PxSg1
margariidna+N+Sg+Gen+PxSg1
marggá+N+Sg+Gen+PxSg1
mastergráda+N+Sg+Gen+PxSg1
maŋeb#árga+Sem/Time+N+Sg+Gen+PxSg1
maŋŋeb#árga+Sem/Time+N+Sg+Gen+PxSg1
meahcce#dikšun#ovttastus+Sem/Org+N+Sg+Gen+PxSg1
meahcce#kommišuvdna+Sem/Org+N+Sg+Gen+PxSg1
meahcce#luodda#láhka#ásahus+Sem/Org+Sem/Plc+N+Sg+Gen+PxSg1
meahcce#ráđđehus+Sem/Org+N+Sg+Gen+PxSg1
meahcce#suorgi+N+Sg+Gen+PxSg1
meahcce#veahkke#bargi#kursa+N+Sg+Gen+PxSg1
meahce#veahkke#bargi+Sem/Hum+N+Sg+Gen+PxSg1
meahci#valji#dikšun#ovttastus+Sem/Org+N+Sg+Gen+PxSg1
meahci#veahkke#bargi+Sem/Hum+N+Sg+Gen+PxSg1
meahcástan#stivra+Sem/Org+N+Sg+Gen+PxSg1
meahcástan#suorgi+N+Sg+Gen+PxSg1
meargŋi+N+Sg+Gen+PxSg1
meargŋun+N+Sg+Gen+PxSg1
mearra#skuvla+Sem/Org+Sem/Plc+N+Sg+Gen+PxSg1
mearra#suodjalus+Sem/Org+N+Sg+Gen+PxSg1
mearridan#orgána+Sem/Org+N+Sg+Gen+PxSg1
media#guovddáš+Sem/Org+Sem/Plc+N+Sg+Gen+PxSg1
media#suorgi+N+Sg+Gen+PxSg1
medisinála#ráđđehus+Sem/Org+N+Sg+Gen+PxSg1
meieriija+Sem/Org+Sem/Build+N+Sg+Gen+PxSg1
metallurga+Sem/Hum+N+Sg+Gen+PxSg1
metallurgiija+N+Sg+Gen+PxSg1
miel#bargi+Sem/Hum+N+Sg+Gen+PxSg1
miel#lahtto#riika+Sem/Org+Sem/Plc+N+Sg+Gen+PxSg1
miel#lahtto#stáda+Sem/Org+N+Sg+Gen+PxSg1
miel#lahtto#stáhta+Sem/Org+Sem/Plc+N+Sg+Gen+PxSg1
miel#lahttu+Sem/Org+Sem/Plc+N+Sg+Gen+PxSg1
mielde#lahttu+Sem/Hum+Sem/Org+N+Sg+Gen+PxSg1
mielde#ruhtadeaddji+Sem/Hum+Sem/Org+N+Sg+Gen+PxSg1
mielke#buvttadeaddji+Sem/Hum+Sem/Org+N+Sg+Gen+PxSg1
miese#borga+N+Sg+Gen+PxSg1
mihtidan#váldi+Sem/Org+N+Sg+Gen+PxSg1
militeara#diktatuvra+Sem/Org+Sem/Plc+N+Sg+Gen+PxSg1
ministeriija+Sem/Org+Sem/Plc+N+Sg+Gen+PxSg1
ministtar#ráđđi+Sem/Org+N+Sg+Gen+PxSg1
miššon#searvi+Sem/Org+N+Sg+Gen+PxSg1
moalla#sárggis+N+Sg+Gen+PxSg1
mohtor#searvi+Sem/Org+N+Sg+Gen+PxSg1
monarkiija+Sem/Org+Sem/Plc+N+Sg+Gen+PxSg1
morihan#ossodat+Sem/Org+Sem/Plc+N+Sg+Gen+PxSg1
mudden#ráđđi+Sem/Org+N+Sg+Gen+PxSg1
muohta#borga+N+Sg+Gen+PxSg1
musea+Sem/Org+Sem/Build+N+Sg+Gen+PxSg1
musihkka#skuvla+Sem/Org+Sem/Plc+N+Sg+Gen+PxSg1
muséa#siida+Sem/Org+N+Sg+Gen+PxSg1
muséa#suorgi+N+Sg+Gen+PxSg1
muséa+Sem/Org+Sem/Build+N+Sg+Gen+PxSg1
má#goddi+Sem/Org+N+Sg+Gen+PxSg1
má#ilmmi#ráđđi+Sem/Org+N+Sg+Gen+PxSg1
máhtto#departemeanta+Sem/Org+Sem/Plc+N+Sg+Gen+PxSg1
máksin#beaive#arkiiva+Sem/Org+Sem/Plc+N+Sg+Gen+PxSg1
málen#bierggas+N+Sg+Gen+PxSg1
mánaid#gárdi+Sem/Org+Sem/Build+N+Sg+Gen+PxSg1
mánáid#gárde#bargi+Sem/Hum+N+Sg+Gen+PxSg1
mánáid#gárde#suorgi+N+Sg+Gen+PxSg1
mánáid#gárdi+Sem/Org+Sem/Build+N+Sg+Gen+PxSg1
mánáid#ossodat+Sem/Org+Sem/Plc+N+Sg+Gen+PxSg1
mánáid#rávvehat+Sem/Org+Sem/Plc+N+Sg+Gen+PxSg1
mánáid#siida+Sem/Org+Sem/Plc+N+Sg+Gen+PxSg1
mánáid#skuvla+Sem/Org+Sem/Build+N+Sg+Gen+PxSg1
mánáid#suodjalus+Sem/Org+N+Sg+Gen+PxSg1
márggas#vahkku+Sem/Time+N+Sg+Gen+PxSg1
márggas#vahkku+Sem/Time+N+Sg+Gen+PxSg1
márgár+N+Sg+Gen+PxSg1
mátke#doaimmahat+Sem/Org+Sem/Plc+N+Sg+Gen+PxSg1
mátke#gávpi+Sem/Org+Sem/Plc+N+Sg+Gen+PxSg1
máŋgga#barggu#mašiidna+N+Sg+Gen+PxSg1
nagirgeahttáivuohta+N+Sg+Gen+PxSg1
namma#arkiiva+Sem/Org+Sem/Plc+N+Sg+Gen+PxSg1
namma#goddi+Sem/Org+N+Sg+Gen+PxSg1
nargu+N+Sg+Gen+PxSg1
nasjonála#galleriija+Sem/Org+Sem/Plc+N+Sg+Gen+PxSg1
našuvdna+Sem/Org+Sem/Plc+N+Sg+Gen+PxSg1
nealge#suorggahat+N+Sg+Gen+PxSg1
nisson#bargo#sadji+Sem/Plc+N+Sg+Gen+PxSg1
nisson#lávde#goddi+Sem/Org+N+Sg+Gen+PxSg1
nisson#organisašuvdna+Sem/Org+N+Sg+Gen+PxSg1
nissoniid#klinihkka+Sem/Org+Sem/Plc+N+Sg+Gen+PxSg1
njunne#njuorggis+N+Sg+Gen+PxSg1
njunuš#virgi+N+Sg+Gen+PxSg1
njuolggo#goargŋun+N+Sg+Gen+PxSg1
njuorgges#guolli+Sem/Ani+N+Sg+Gen+PxSg1
njuorggis+N+Sg+Gen+PxSg1
njuorgu+Sem/Ani+N+Sg+Gen+PxSg1
njuovahat+Sem/Org+Sem/Plc+N+Sg+Gen+PxSg1
njurggan+N+Sg+Gen+PxSg1
njurgganas+N+Sg+Gen+PxSg1
njurggas+N+Sg+Gen+PxSg1
njurggastat+N+Sg+Gen+PxSg1
njurggon+Sem/Hum+N+Sg+Gen+PxSg1
njurggonas+N+Sg+Gen+PxSg1
njurggu+Sem/Ani+N+Sg+Gen+PxSg1
njárga#boazu+Sem/Ani+N+Sg+Gen+PxSg1
njárga+Sem/Plc+N+Sg+Gen+PxSg1
njárggahas+Sem/Hum+N+Sg+Gen+PxSg1
njárggastat+Sem/Plc+N+Sg+Gen+PxSg1
njárggaš+Sem/Plc+N+Sg+Gen+PxSg1
noaide#bierggas+N+Sg+Gen+PxSg1
noađđe#heargi+Sem/Ani+N+Sg+Gen+PxSg1
norgga#meašttir#gilvu+N+Sg+Gen+PxSg1
norgga#meašttir+Sem/Hum+N+Sg+Gen+PxSg1
norras+Sem/Org+N+Sg+Gen+PxSg1
nođđo#duorgu+N+Sg+Gen+PxSg1
nuohtta#sárggis+N+Sg+Gen+PxSg1
nuoraid#bargi+Sem/Hum+N+Sg+Gen+PxSg1
nuoraid#lávde#goddi+Sem/Org+N+Sg+Gen+PxSg1
nuoraid#magasiidna+Sem/Org+N+Sg+Gen+PxSg1
nuoraid#ráđđi+Sem/Org+N+Sg+Gen+PxSg1
nuoraid#searvi+Sem/Org+N+Sg+Gen+PxSg1
nuoraid#siida+Sem/Org+Sem/Plc+N+Sg+Gen+PxSg1
nuoraid#skuvla+Sem/Org+Sem/Build+N+Sg+Gen+PxSg1
nuorta#riika+Sem/Plc+Sem/Org+N+Sg+Gen+PxSg1
nuorta#siida+Sem/Org+Sem/Plc+N+Sg+Gen+PxSg1
nuppástuhttin#stivra+Sem/Org+N+Sg+Gen+PxSg1
nášuvdna+Sem/Org+Sem/Plc+N+Sg+Gen+PxSg1
náššuvdna+Sem/Org+Sem/Plc+N+Sg+Gen+PxSg1
oadjo#etáhtta+Sem/Org+N+Sg+Gen+PxSg1
oadjo#kantuvra+Sem/Org+Sem/Plc+N+Sg+Gen+PxSg1
oahpahat+Sem/Org+Sem/Plc+N+Sg+Gen+PxSg1
oahpaheaddje#alla#skuvla+Sem/Org+N+Sg+Gen+PxSg1
oahpaheaddji#alla#skuvla+Sem/Org+N+Sg+Gen+PxSg1
oahpaheaddji#virgi+N+Sg+Gen+PxSg1
oahpaheai#goddi+Sem/Org+N+Sg+Gen+PxSg1
oahpaheai#skuvla+Sem/Org+N+Sg+Gen+PxSg1
oahpaheddjiid#searvi+Sem/Org+N+Sg+Gen+PxSg1
oahpahus#bargi+Sem/Hum+N+Sg+Gen+PxSg1
oahpahus#departemeanta+Sem/Org+Sem/Plc+N+Sg+Gen+PxSg1
oahpahus#guovddáš+Sem/Org+N+Sg+Gen+PxSg1
oahpahus#institušuvdna+Sem/Org+N+Sg+Gen+PxSg1
oahpahus#kantuvra+Sem/Org+Sem/Plc+N+Sg+Gen+PxSg1
oahpahus#ministeriija+Sem/Org+Sem/Plc+N+Sg+Gen+PxSg1
oahpahus#ossodat+Sem/Org+Sem/Plc+N+Sg+Gen+PxSg1
oahpahus#ráđđi+Sem/Org+N+Sg+Gen+PxSg1
oahpahus#suorgi+N+Sg+Gen+PxSg1
oahppo#institušuvdna+Sem/Org+Sem/Plc+N+Sg+Gen+PxSg1
oahppo#lihttu+Sem/Org+N+Sg+Gen+PxSg1
oahppo#lágádus+Sem/Org+N+Sg+Gen+PxSg1
oahppo#lávde#goddi+Sem/Org+N+Sg+Gen+PxSg1
oahppo#neavvo#buvttadeaddji+Sem/Hum+Sem/Org+N+Sg+Gen+PxSg1
oahppo#neavvo#guovddáš+Sem/Plc+Sem/Org+N+Sg+Gen+PxSg1
oahppo#neavvo#suorgi+N+Sg+Gen+PxSg1
oahppo#neavvu#buvttadeaddji+Sem/Hum+Sem/Org+N+Sg+Gen+PxSg1
oahppo#organisašuvdna+Sem/Org+N+Sg+Gen+PxSg1
oahppo#suorge#fága+N+Sg+Gen+PxSg1
oahppo#suorgi+N+Sg+Gen+PxSg1
oaive#jorggis+N+Sg+Gen+PxSg1
oaivámuš#servodat+Sem/Org+N+Sg+Gen+PxSg1
oapme#bierggas#gávpi+Sem/Plc+Sem/Org+N+Sg+Gen+PxSg1
oarje#riika+Sem/Plc+Sem/Org+N+Sg+Gen+PxSg1
oasse#stáhta+Sem/Org+Sem/Plc+N+Sg+Gen+PxSg1
oasse#suorgi+N+Sg+Gen+PxSg1
oasus#goddi+Sem/Org+N+Sg+Gen+PxSg1
oasus#searvi+Sem/Org+N+Sg+Gen+PxSg1
observatevra+Sem/Hum+Sem/Org+N+Sg+Gen+PxSg1
odel#diggi+Sem/Org+N+Sg+Gen+PxSg1
ohppiid#ráđđi+Sem/Org+N+Sg+Gen+PxSg1
oktasaš#bargu+N+Sg+Gen+PxSg1
oktasaš#goddi+Sem/Org+N+Sg+Gen+PxSg1
oktasaš#skuvla+Sem/Org+N+Sg+Gen+PxSg1
oktasaš#stivra+Sem/Org+N+Sg+Gen+PxSg1
oktavuođa#lávde#goddi+Sem/Org+N+Sg+Gen+PxSg1
okto#bargi+Sem/Hum+N+Sg+Gen+PxSg1
okto#bargu+N+Sg+Gen+PxSg1
okto#eaiggát#fitnodat+Sem/Org+N+Sg+Gen+PxSg1
okto#ráđđehus+Sem/Org+N+Sg+Gen+PxSg1
olgeš#bellodat+Sem/Org+N+Sg+Gen+PxSg1
olgo#bargu+N+Sg+Gen+PxSg1
olgo#musea+Sem/Org+Sem/Build+N+Sg+Gen+PxSg1
olgo#muséa+Sem/Org+Sem/Build+N+Sg+Gen+PxSg1
olgo#riika#departemeanta+Sem/Org+Sem/Plc+N+Sg+Gen+PxSg1
olgo#riika+Sem/Plc+Sem/Org+N+Sg+Gen+PxSg1
olgo#riikka#virggehas+Sem/Hum+N+Sg+Gen+PxSg1
olgunastin#lávde#goddi+Sem/Org+N+Sg+Gen+PxSg1
oligarkiija+Sem/Org+N+Sg+Gen+PxSg1
oljo#fitnodat+Sem/Org+N+Sg+Gen+PxSg1
ollašuhttin#ásahus+Sem/Org+N+Sg+Gen+PxSg1
olles#jorggáhat+N+Sg+Gen+PxSg1
olles#virge#guolásteaddji+Sem/Hum+N+Sg+Gen+PxSg1
olmmoš#jorggis+N+Sg+Gen+PxSg1
olmmoš#vuoigatvuođa#komitea+Sem/Org+N+Sg+Gen+PxSg1
olmmoš#vuoigatvuođa#lávde#goddi+Sem/Org+N+Sg+Gen+PxSg1
olmmoš#vuoigatvuođaid#kommišuvdna+Sem/Org+N+Sg+Gen+PxSg1
olympia#lávde#goddi+Sem/Org+N+Sg+Gen+PxSg1
opera+Sem/Org+N+Sg+Gen+PxSg1
opposišun#partiija+Sem/Org+N+Sg+Gen+PxSg1
opposišuvdna+Sem/Org+N+Sg+Gen+PxSg1
oransjeriija+Sem/Org+N+Sg+Gen+PxSg1
organisašun#ossodat+Sem/Org+Sem/Plc+N+Sg+Gen+PxSg1
organisašuvdna#plána+N+Sg+Gen+PxSg1
organisašuvdna+Sem/Org+N+Sg+Gen+PxSg1
organiseren#málle+N+Sg+Gen+PxSg1
organiseren#rievdadeapmi+N+Sg+Gen+PxSg1
organiseren#vuohki+N+Sg+Gen+PxSg1
organisma+N+Sg+Gen+PxSg1
orgel+N+Sg+Gen+PxSg1
orgel#čuojaheaddji+Sem/Hum+N+Sg+Gen+PxSg1
orgil+N+Sg+Gen+PxSg1
orginaliteahtta+N+Sg+Gen+PxSg1
orgána+Sem/Org+N+Sg+Gen+PxSg1
orgásma+N+Sg+Gen+PxSg1
orohat#stivra+Sem/Org+N+Sg+Gen+PxSg1
orohat+Sem/Plc+Sem/Org+N+Sg+Gen+PxSg1
orru#energiija+N+Sg+Gen+PxSg1
ortnet#váldi+Sem/Org+N+Sg+Gen+PxSg1
oskkoldat#ovttas#goddi+Sem/Org+N+Sg+Gen+PxSg1
ossodat#goddi+Sem/Org+N+Sg+Gen+PxSg1
ossodat#kantuvra+Sem/Org+Sem/Plc+N+Sg+Gen+PxSg1
ossodat+Sem/Org+Sem/Plc+N+Sg+Gen+PxSg1
ovda#bargu+N+Sg+Gen+PxSg1
ovda#goddi+Sem/Org+N+Sg+Gen+PxSg1
ovda#kantuvra+Sem/Org+Sem/Plc+N+Sg+Gen+PxSg1
ovda#skuvla#oahpaheaddje#virgi+N+Sg+Gen+PxSg1
ovda#skuvla#oahpaheaddji#virgi+N+Sg+Gen+PxSg1
ovda#skuvla+Sem/Org+Sem/Build+N+Sg+Gen+PxSg1
ovda#vázzin#suorgi+N+Sg+Gen+PxSg1
ovddas#goddi+Sem/Org+N+Sg+Gen+PxSg1
ovddas#vástádus#suorgi+N+Sg+Gen+PxSg1
ovddastan#goddi+Sem/Org+N+Sg+Gen+PxSg1
ovddastus#orgána+Sem/Org+N+Sg+Gen+PxSg1
ovddidan#oktasaš#bargu+N+Sg+Gen+PxSg1
ovddidan#veahkke#bargu+N+Sg+Gen+PxSg1
ovddádus#bellodat+Sem/Org+N+Sg+Gen+PxSg1
ovdánahttin#bargu+N+Sg+Gen+PxSg1
ovdánahttin#fitnodat+Sem/Org+N+Sg+Gen+PxSg1
ovdánan#suorgi+N+Sg+Gen+PxSg1
ovtta#olbmo#fitnodat+Sem/Org+N+Sg+Gen+PxSg1
ovttadat+Sem/Org+N+Sg+Gen+PxSg1
ovttas#bargo#bealli+N+Sg+Gen+PxSg1
ovttas#bargo#doaibma+N+Sg+Gen+PxSg1
ovttas#bargo#guoibmi+Sem/Hum+N+Sg+Gen+PxSg1
ovttas#bargo#joavku+Sem/Group+Sem/Hum+N+Sg+Gen+PxSg1
ovttas#bargo#julggaštus+N+Sg+Gen+PxSg1
ovttas#bargo#lávde#goddi+Sem/Org+N+Sg+Gen+PxSg1
ovttas#bargo#málle+N+Sg+Gen+PxSg1
ovttas#bargo#orgána+Sem/Org+N+Sg+Gen+PxSg1
ovttas#bargo#prošeakta+N+Sg+Gen+PxSg1
ovttas#bargo#rutiidna+N+Sg+Gen+PxSg1
ovttas#bargo#soahpamuš+N+Sg+Gen+PxSg1
ovttas#bargo#vejolašvuohta+N+Sg+Gen+PxSg1
ovttas#bargo#vuohki+N+Sg+Gen+PxSg1
ovttas#bargo#vuoigŋa+N+Sg+Gen+PxSg1
ovttas#bargo#váttisvuohta+N+Sg+Gen+PxSg1
ovttas#bargo#šiehtadus+N+Sg+Gen+PxSg1
ovttas#bargu+N+Sg+Gen+PxSg1
ođas#doaimmahat+Sem/Org+Sem/Plc+N+Sg+Gen+PxSg1
ođas#doaimmahus+Sem/Org+Sem/Plc+N+Sg+Gen+PxSg1
ođđa#ássehus+Sem/Org+N+Sg+Gen+PxSg1
parfymeriija+Sem/Org+Sem/Plc+N+Sg+Gen+PxSg1
parlameanta+Sem/Org+Sem/Build+N+Sg+Gen+PxSg1
partiija+Sem/Org+N+Sg+Gen+PxSg1
penšunistaid#searvi+Sem/Org+N+Sg+Gen+PxSg1
pergameanta#gearru+N+Sg+Gen+PxSg1
pergameanta+N+Sg+Gen+PxSg1
personála#bargu+N+Sg+Gen+PxSg1
personála#kantuvra+Sem/Org+Sem/Plc+N+Sg+Gen+PxSg1
personála#stivra+Sem/Org+N+Sg+Gen+PxSg1
plutokratiija+Sem/Org+N+Sg+Gen+PxSg1
plána#eise#váldi+Sem/Org+N+Sg+Gen+PxSg1
plána#láhka#lávde#goddi+Sem/Org+N+Sg+Gen+PxSg1
poliklinihkka+Sem/Org+Sem/Plc+N+Sg+Gen+PxSg1
politihkka#suorgi+N+Sg+Gen+PxSg1
politiija#departemeanta+Sem/Org+Sem/Plc+N+Sg+Gen+PxSg1
post-doc-virgi+N+Sg+Gen+PxSg1
prentehus+Sem/Org+Sem/Plc+N+Sg+Gen+PxSg1
presideanta#goddi+Sem/Org+N+Sg+Gen+PxSg1
presseriija+Sem/Org+Sem/Plc+N+Sg+Gen+PxSg1
priváhta#skuvla+Sem/Org+Sem/Plc+N+Sg+Gen+PxSg1
proavás#goddi+Sem/Org+N+Sg+Gen+PxSg1
proavás#suohkan+Sem/Plc+Sem/Org+N+Sg+Gen+PxSg1
prog.suorgi+N+Sg+Gen+PxSg1
prográmma#stivra+Sem/Org+N+Sg+Gen+PxSg1
prográmma#suorgi+N+Sg+Gen+PxSg1
prospekteren#ossodat+Sem/Org+Sem/Plc+N+Sg+Gen+PxSg1
prostiija+Sem/Org+N+Sg+Gen+PxSg1
provinsa+Sem/Org+Sem/Plc+N+Sg+Gen+PxSg1
prošeakta#bargi+Sem/Hum+N+Sg+Gen+PxSg1
prošeakta#bargu+N+Sg+Gen+PxSg1
prošeakta#miel#bargi+Sem/Hum+N+Sg+Gen+PxSg1
prošeakta#virgi+N+Sg+Gen+PxSg1
páhpa#skuvla+Sem/Org+Sem/Plc+N+Sg+Gen+PxSg1
rabies#riika+Sem/Plc+Sem/Org+N+Sg+Gen+PxSg1
raffinaderiija+Sem/Org+Sem/Plc+N+Sg+Gen+PxSg1
raffineriija+Sem/Org+Sem/Plc+N+Sg+Gen+PxSg1
rahkke#heargi+Sem/Ani+N+Sg+Gen+PxSg1
rahkki#heargi+Sem/Ani+N+Sg+Gen+PxSg1
rastá#sárggis+N+Sg+Gen+PxSg1
redakšuvdna#lávde#goddi+Sem/Org+N+Sg+Gen+PxSg1
redakšuvdna+Sem/Org+Sem/Plc+N+Sg+Gen+PxSg1
rederiija+Sem/Org+Sem/Plc+N+Sg+Gen+PxSg1
regiovdna#departemeanta+Sem/Org+Sem/Plc+N+Sg+Gen+PxSg1
regionaliseren#lávde#goddi+Sem/Org+N+Sg+Gen+PxSg1
registreren#kantuvra+Sem/Org+Sem/Plc+N+Sg+Gen+PxSg1
registtar#guovddáš+Sem/Org+Sem/Plc+N+Sg+Gen+PxSg1
rekruhtta#skuvla+Sem/Org+Sem/Plc+N+Sg+Gen+PxSg1
rekrutteren#virgi+N+Sg+Gen+PxSg1
rentehat+Sem/Org+Sem/Plc+N+Sg+Gen+PxSg1
rentehus+Sem/Org+Sem/Plc+N+Sg+Gen+PxSg1
replihkka#sárggis+N+Sg+Gen+PxSg1
republihkka+Sem/Org+N+Sg+Gen+PxSg1
restauráŋŋa+Sem/Org+Sem/Plc+N+Sg+Gen+PxSg1
restoráŋŋa+Sem/Org+Sem/Plc+N+Sg+Gen+PxSg1
resursa#guovddáš+Sem/Org+Sem/Plc+N+Sg+Gen+PxSg1
resursa#skuvla+Sem/Org+N+Sg+Gen+PxSg1
riddo#departemeanta+Sem/Org+Sem/Plc+N+Sg+Gen+PxSg1
riddo#sámi#siida+Sem/Org+Sem/Plc+N+Sg+Gen+PxSg1
riddár#goddi+Sem/Org+N+Sg+Gen+PxSg1
riekte#lágádus+Sem/Org+N+Sg+Gen+PxSg1
riekte#suorgi+N+Sg+Gen+PxSg1
riekte#veahkke#kantuvra+Sem/Org+Sem/Plc+N+Sg+Gen+PxSg1
riekte#veahkke#lávde#goddi+Sem/Org+N+Sg+Gen+PxSg1
riekte#ásahus+Sem/Org+N+Sg+Gen+PxSg1
riibadahttin#fabrihkka+Sem/Org+Sem/Plc+N+Sg+Gen+PxSg1
riika+Sem/Plc+Sem/Org+N+Sg+Gen+PxSg1
riikka#arkiiva+Sem/Org+Sem/Plc+N+Sg+Gen+PxSg1
riikka#beaivi+Sem/Org+N+Sg+Gen+PxSg1
riikka#bellodat+Sem/Org+N+Sg+Gen+PxSg1
riikka#organisašuvdna+Sem/Org+N+Sg+Gen+PxSg1
riikka#revišuvdna+Sem/Org+N+Sg+Gen+PxSg1
riikka#ráđđi+Sem/Org+N+Sg+Gen+PxSg1
riikka#searvi+Sem/Org+N+Sg+Gen+PxSg1
riikka#stivra+Sem/Org+N+Sg+Gen+PxSg1
ruhta#doallo#ossodat+Sem/Org+Sem/Plc+N+Sg+Gen+PxSg1
ruhta#kantuvra+Sem/Org+Sem/Plc+N+Sg+Gen+PxSg1
ruhtadan#ásahus+Sem/Org+N+Sg+Gen+PxSg1
runa#sárgun+N+Sg+Gen+PxSg1
ruossa#gárga+N+Sg+Gen+PxSg1
ruovttu#bargu+N+Sg+Gen+PxSg1
ruovttu#hálddahus+Sem/Org+Sem/Plc+N+Sg+Gen+PxSg1
ruovttu#riika+Sem/Org+Sem/Plc+N+Sg+Gen+PxSg1
ruovttu#stivra+Sem/Org+N+Sg+Gen+PxSg1
ruovttu#suodjalus+Sem/Org+N+Sg+Gen+PxSg1
ruovttu#veahkke#kantuvra+Sem/Org+Sem/Plc+N+Sg+Gen+PxSg1
ruska#ásahus+Sem/Org+N+Sg+Gen+PxSg1
rusta#borga+Sem/Wthr+N+Sg+Gen+PxSg1
ruvdna+Sem/Org+N+Sg+Gen+PxSg1
ruvke#fitnodat+Sem/Org+N+Sg+Gen+PxSg1
rádje#gávpi+Sem/Org+Sem/Plc+N+Sg+Gen+PxSg1
rádje#suodjalus+Sem/Org+N+Sg+Gen+PxSg1
ráhkkanahttin#lávde#goddi+Sem/Org+N+Sg+Gen+PxSg1
ráido#heargi+Sem/Ani+N+Sg+Gen+PxSg1
rákto#bargi+Sem/Hum+N+Sg+Gen+PxSg1
rámbur#bargi+Sem/Hum+N+Sg+Gen+PxSg1
rámma#suorgi+N+Sg+Gen+PxSg1
ránnjá#riika+Sem/Org+Sem/Plc+N+Sg+Gen+PxSg1
ránná#riika+Sem/Org+Sem/Plc+N+Sg+Gen+PxSg1
rávdnje#biire+Sem/Org+Sem/Plc+N+Sg+Gen+PxSg1
rávdnje#fievrredeaddji+Sem/Hum+Sem/Org+N+Sg+Gen+PxSg1
ráves#olbmuid#skuvla+Sem/Org+N+Sg+Gen+PxSg1
ráđđe#addi#virgi+N+Sg+Gen+PxSg1
ráđđehus#bellodat+Sem/Org+N+Sg+Gen+PxSg1
ráđđehus+Sem/Org+N+Sg+Gen+PxSg1
ráđđi+Sem/Org+N+Sg+Gen+PxSg1
ráđđádallan#goddi+Sem/Org+N+Sg+Gen+PxSg1
røntgen#ossodat+Sem/Org+Sem/Plc+N+Sg+Gen+PxSg1
sadjásaš#bargi+Sem/Hum+N+Sg+Gen+PxSg1
sadjásaš#virgi+N+Sg+Gen+PxSg1
sanitehta#searvi+Sem/Org+N+Sg+Gen+PxSg1
seaguhus#margariidna+N+Sg+Gen+PxSg1
seahkka#njurggan+N+Sg+Gen+PxSg1
seahkka#njurgganas+N+Sg+Gen+PxSg1
seahto#servodat+Sem/Org+N+Sg+Gen+PxSg1
searggahat+N+Sg+Gen+PxSg1
seargge+Sem/Ani+N+Sg+Gen+PxSg1
searvadahttin#departemeanta+Sem/Org+Sem/Plc+N+Sg+Gen+PxSg1
searve#godde#ráđđi+Sem/Org+N+Sg+Gen+PxSg1
searve#goddi+Sem/Org+N+Sg+Gen+PxSg1
searve#gotte#ráđđi+Sem/Org+N+Sg+Gen+PxSg1
searve#organisašuvdna+Sem/Org+N+Sg+Gen+PxSg1
searvi#goddi+Sem/Org+N+Sg+Gen+PxSg1
searvi+Sem/Org+N+Sg+Gen+PxSg1
seasto#báŋku+Sem/Org+Sem/Plc+N+Sg+Gen+PxSg1
seksuála#láhka#rihkkun#lávde#goddi+Sem/Org+N+Sg+Gen+PxSg1
sekšuvdna+Sem/Org+Sem/Plc+N+Sg+Gen+PxSg1
senáhta+Sem/Org+N+Sg+Gen+PxSg1
senáhtta+Sem/Org+N+Sg+Gen+PxSg1
service#torg+Sem/Org+Sem/Plc+N+Sg+Gen+PxSg1
servis#torg+Sem/Org+Sem/Plc+N+Sg+Gen+PxSg1
servodat#farmasiija+Sem/Org+Sem/Plc+N+Sg+Gen+PxSg1
servodat#suorgi+N+Sg+Gen+PxSg1
servodat#ásahus+Sem/Org+N+Sg+Gen+PxSg1
servodat+Sem/Org+N+Sg+Gen+PxSg1
servvodat#farmasiija+Sem/Org+Sem/Plc+N+Sg+Gen+PxSg1
servvodat+Sem/Org+N+Sg+Gen+PxSg1
sierra#bibliotehka+Sem/Org+Sem/Plc+N+Sg+Gen+PxSg1
sierra#duopmo#stuollu+Sem/Org+N+Sg+Gen+PxSg1
sierra#searvi+Sem/Org+N+Sg+Gen+PxSg1
sierranas#bargu+N+Sg+Gen+PxSg1
siida+Sem/Org+Sem/Plc+N+Sg+Gen+PxSg1
siido#sárggis+N+Sg+Gen+PxSg1
sirdo#bargi+Sem/Hum+N+Sg+Gen+PxSg1
sirdo#bargo#fápmu+N+Sg+Gen+PxSg1
sirkus+Sem/Org+Sem/Plc+N+Sg+Gen+PxSg1
sis#dávda#ossodat+Sem/Org+Sem/Plc+N+Sg+Gen+PxSg1
sis#eatnan#siida+Sem/Plc+Sem/Org+N+Sg+Gen+PxSg1
sis#riika+Sem/Plc+Sem/Org+N+Sg+Gen+PxSg1
sis#áššiid#ministeriija+Sem/Org+Sem/Plc+N+Sg+Gen+PxSg1
sisa#oastin#lávde#goddi+Sem/Org+N+Sg+Gen+PxSg1
sivahallan#eise#váldi+Sem/Org+N+Sg+Gen+PxSg1
sivaheai#eise#váldi+Sem/Org+N+Sg+Gen+PxSg1
siviila#suodjalus+Sem/Org+N+Sg+Gen+PxSg1
skearro#gávpi+Sem/Org+Sem/Plc+N+Sg+Gen+PxSg1
skredderiija+Sem/Org+Sem/Plc+N+Sg+Gen+PxSg1
skuorgá+N+Sg+Gen+PxSg1
skuvla#bargu+N+Sg+Gen+PxSg1
skuvla#biire+Sem/Plc+Sem/Org+N+Sg+Gen+PxSg1
skuvla#doaimmahat+Sem/Org+Sem/Plc+N+Sg+Gen+PxSg1
skuvla#eise#váldi+Sem/Org+N+Sg+Gen+PxSg1
skuvla#guovddáš+Sem/Org+Sem/Plc+N+Sg+Gen+PxSg1
skuvla#internáhtta+Sem/Org+Sem/Build+N+Sg+Gen+PxSg1
skuvla#kantiidna+Sem/Org+Sem/Build+N+Sg+Gen+PxSg1
skuvla#kantuvra+Sem/Org+Sem/Plc+N+Sg+Gen+PxSg1
skuvla#lávde#goddi+Sem/Org+N+Sg+Gen+PxSg1
skuvla#ossodat+Sem/Org+Sem/Plc+N+Sg+Gen+PxSg1
skuvla#ráđđehus+Sem/Org+N+Sg+Gen+PxSg1
skuvla#servodat+Sem/Org+N+Sg+Gen+PxSg1
skuvla#stivra+Sem/Org+N+Sg+Gen+PxSg1
skuvla+Sem/Org+Sem/Plc+N+Sg+Gen+PxSg1
skuvlen#guovddáš+Sem/Org+Sem/Plc+N+Sg+Gen+PxSg1
smeargil+N+Sg+Gen+PxSg1
smierggas+N+Sg+Gen+PxSg1
smávva#boargár+Sem/Hum+N+Sg+Gen+PxSg1
smávva#dáluid#searvi+Sem/Org+N+Sg+Gen+PxSg1
smávva#fitnodat+Sem/Org+N+Sg+Gen+PxSg1
smávva#gávpi+Sem/Org+Sem/Plc+N+Sg+Gen+PxSg1
smávva#skuvla+Sem/Org+N+Sg+Gen+PxSg1
snihkken#divohat+Sem/Org+N+Sg+Gen+PxSg1
soabadan#kommišuvdna+Sem/Org+N+Sg+Gen+PxSg1
soabadan#ráđđi+Sem/Org+N+Sg+Gen+PxSg1
soabahan#bargu+N+Sg+Gen+PxSg1
soabahus#ráđđi+Sem/Org+N+Sg+Gen+PxSg1
soahte#gárga+N+Sg+Gen+PxSg1
soija#margariidna+N+Sg+Gen+PxSg1
sosialista#partiija+Sem/Org+N+Sg+Gen+PxSg1
sosiála#bargi+Sem/Hum+N+Sg+Gen+PxSg1
sosiála#departemeanta+Sem/Org+Sem/Plc+N+Sg+Gen+PxSg1
sosiála#doaimmahat+Sem/Org+Sem/Plc+N+Sg+Gen+PxSg1
sosiála#hálddahus+Sem/Org+Sem/Plc+N+Sg+Gen+PxSg1
sosiála#kantuvra+Sem/Org+Sem/Plc+N+Sg+Gen+PxSg1
sosiála#lávde#goddi+Sem/Org+N+Sg+Gen+PxSg1
sosiála#oadjo#doaibma#goddi+Sem/Org+N+Sg+Gen+PxSg1
sosiála#ossodat+Sem/Org+Sem/Plc+N+Sg+Gen+PxSg1
sosiála#suorgi+N+Sg+Gen+PxSg1
sparggas+N+Sg+Gen+PxSg1
spihke#biergu+N+Sg+Gen+PxSg1
spiinne#biergu+N+Sg+Gen+PxSg1
sponsor+Sem/Org+N+Sg+Gen+PxSg1
spábba#čiekčan#lihttu+Sem/Org+N+Sg+Gen+PxSg1
spábba#čiekčan#searvi+Sem/Org+N+Sg+Gen+PxSg1
stalin#orgel+N+Sg+Gen+PxSg1
stargatvuohta+N+Sg+Gen+PxSg1
starggadas+N+Sg+Gen+PxSg1
stargodat+N+Sg+Gen+PxSg1
stiila#suorgi+N+Sg+Gen+PxSg1
stiila#sárggus+N+Sg+Gen+PxSg1
stipendiáhtta#virgi+N+Sg+Gen+PxSg1
stivra+Sem/Org+N+Sg+Gen+PxSg1
stivren#goddi+Sem/Org+N+Sg+Gen+PxSg1
stivren#orgána+Sem/Org+N+Sg+Gen+PxSg1
stivren#ásahus+Sem/Org+N+Sg+Gen+PxSg1
struktur#bargguhisvuohta+N+Sg+Gen+PxSg1
stuora#herttot#váldi+Sem/Org+N+Sg+Gen+PxSg1
stuora#servodat+Sem/Org+N+Sg+Gen+PxSg1
stuora#servvodat+Sem/Org+N+Sg+Gen+PxSg1
stuorra#diggi+Sem/Org+Sem/Build+N+Sg+Gen+PxSg1
stuorra#dállo#eaiggát#duopmo#váldi+Sem/Org+N+Sg+Gen+PxSg1
stuorra#gávpi+Sem/Org+Sem/Plc+N+Sg+Gen+PxSg1
stuorra#gávpot+Sem/Plc+Sem/Org+N+Sg+Gen+PxSg1
stuorra#servodat+Sem/Org+N+Sg+Gen+PxSg1
stuorra#servvodat+Sem/Org+N+Sg+Gen+PxSg1
stuorra#skuvla+Sem/Org+Sem/Build+N+Sg+Gen+PxSg1
stuorra#váldi+Sem/Org+N+Sg+Gen+PxSg1
stáda#girku+Sem/Org+N+Sg+Gen+PxSg1
stáda#ráđđi+Sem/Org+N+Sg+Gen+PxSg1
stáda+Sem/Org+N+Sg+Gen+PxSg1
stáhta#arkiiva+Sem/Org+Sem/Plc+N+Sg+Gen+PxSg1
stáhta#bargi+Sem/Hum+N+Sg+Gen+PxSg1
stáhta#borgár+Sem/Hum+N+Sg+Gen+PxSg1
stáhta#borgárvuohta+N+Sg+Gen+PxSg1
stáhta#doarjja#teáhter+Sem/Org+N+Sg+Gen+PxSg1
stáhta#eise#váldi+Sem/Org+N+Sg+Gen+PxSg1
stáhta#girku+Sem/Org+N+Sg+Gen+PxSg1
stáhta#institušuvdna+Sem/Org+N+Sg+Gen+PxSg1
stáhta#internáhta+Sem/Org+Sem/Plc+N+Sg+Gen+PxSg1
stáhta#orgána+Sem/Org+N+Sg+Gen+PxSg1
stáhta#ossodat+Sem/Org+Sem/Plc+N+Sg+Gen+PxSg1
stáhta#riekti+Sem/Org+N+Sg+Gen+PxSg1
stáhta#ruhta#ministeriija+Sem/Org+Sem/Plc+N+Sg+Gen+PxSg1
stáhta#ráđđi+Sem/Org+N+Sg+Gen+PxSg1
stáhta#váldi+Sem/Org+N+Sg+Gen+PxSg1
stáhta#čálli#lávde#goddi+Sem/Org+N+Sg+Gen+PxSg1
stáhta+Sem/Org+Sem/Plc+N+Sg+Gen+PxSg1
stálle#doaimmahat+Sem/Org+Sem/Plc+N+Sg+Gen+PxSg1
stálo#bárggeš+N+Sg+Gen+PxSg1
stálo#njárga+Sem/Plc+N+Sg+Gen+PxSg1
stávval#sárggis+N+Sg+Gen+PxSg1
suodjalus#departemeanta+Sem/Org+Sem/Plc+N+Sg+Gen+PxSg1
suodjalus+Sem/Org+N+Sg+Gen+PxSg1
suohkan#bargi+Sem/Hum+N+Sg+Gen+PxSg1
suohkan#lága+Sem/Org+N+Sg+Gen+PxSg1
suohkan#stivra+Sem/Org+N+Sg+Gen+PxSg1
suohkan+Sem/Org+Sem/Plc+N+Sg+Gen+PxSg1
suonjar#divššohat+Sem/Org+Sem/Plc+N+Sg+Gen+PxSg1
suorge#bohcci+N+Sg+Gen+PxSg1
suorge#eise#váldi+Sem/Org+N+Sg+Gen+PxSg1
suorge#láhka+N+Sg+Gen+PxSg1
suorge#orgána+Sem/Org+N+Sg+Gen+PxSg1
suorggidahttin+N+Sg+Gen+PxSg1
suorggis+N+Sg+Gen+PxSg1
suorggus+N+Sg+Gen+PxSg1
suorggádat#searvi+Sem/Org+N+Sg+Gen+PxSg1
suorggádus+N+Sg+Gen+PxSg1
suorgi+N+Sg+Gen+PxSg1
suorgásuvvan+N+Sg+Gen+PxSg1
suotna#bárggaldat+N+Sg+Gen+PxSg1
suotna#bárggáldat+N+Sg+Gen+PxSg1
suovas#biergu+N+Sg+Gen+PxSg1
suovva#njurggon+N+Sg+Gen+PxSg1
surgadis#bihttá+N+Sg+Gen+PxSg1
surggiidahttin#geažus+N+Sg+Gen+PxSg1
surggiidahtus+N+Sg+Gen+PxSg1
synergiija+N+Sg+Gen+PxSg1
synergisma+N+Sg+Gen+PxSg1
sádden#bierggas+N+Sg+Gen+PxSg1
sáme#digge#ráđđi+Sem/Org+N+Sg+Gen+PxSg1
sáme#diggi+Sem/Org+Sem/Build+N+Sg+Gen+PxSg1
sáme#lávde#goddi+Sem/Org+N+Sg+Gen+PxSg1
sáme#searvi+Sem/Org+N+Sg+Gen+PxSg1
sáme#searvvuš+Sem/Org+N+Sg+Gen+PxSg1
sáme#skuvla+Sem/Org+Sem/Build+N+Sg+Gen+PxSg1
sáme#vuoigatvuođa#lávde#goddi+Sem/Org+N+Sg+Gen+PxSg1
sáme#válga#stivra+Sem/Org+N+Sg+Gen+PxSg1
sámi#radio+Sem/Org+N+Sg+Gen+PxSg1
sámi#rádio+Sem/Org+N+Sg+Gen+PxSg1
sárgga#čielgi+Sem/Hum+N+Sg+Gen+PxSg1
sárgga+N+Sg+Gen+PxSg1
sárggaldat+N+Sg+Gen+PxSg1
sárggastat+N+Sg+Gen+PxSg1
sárggastus+N+Sg+Gen+PxSg1
sárggis+N+Sg+Gen+PxSg1
sárggon+N+Sg+Gen+PxSg1
sárggu+N+Sg+Gen+PxSg1
sárggus+N+Sg+Gen+PxSg1
sárggá+N+Sg+Gen+PxSg1
sárgi+N+Sg+Gen+PxSg1
sárgu+N+Sg+Gen+PxSg1
sárgun#bealli+N+Sg+Gen+PxSg1
sárgun#breahtta+N+Sg+Gen+PxSg1
sárgun#diibmu+Sem/Hum+N+Sg+Gen+PxSg1
sárgun#prográmma+N+Sg+Gen+PxSg1
sárgun+N+Sg+Gen+PxSg1
sátta#goddi+Sem/Org+N+Sg+Gen+PxSg1
sátto#borga+N+Sg+Gen+PxSg1
sávzza#biergu+N+Sg+Gen+PxSg1
tapisseriija+Sem/Org+Sem/Plc+N+Sg+Gen+PxSg1
tele#lágádus+Sem/Org+N+Sg+Gen+PxSg1
teáhter#bargi+Sem/Hum+N+Sg+Gen+PxSg1
teáhter+Sem/Org+Sem/Plc+N+Sg+Gen+PxSg1
tivoliija+Sem/Org+Sem/Event+N+Sg+Gen+PxSg1
toarga+N+Sg+Gen+PxSg1
tuollu+Sem/Org+Sem/Build+N+Sg+Gen+PxSg1
tuollu+Sem/Org+Sem/Plc+N+Sg+Gen+PxSg1
turisma#fitnodat+Sem/Org+N+Sg+Gen+PxSg1
turista#fitnodat+Sem/Org+N+Sg+Gen+PxSg1
turnus#bargu+N+Sg+Gen+PxSg1
turnus#virgi+N+Sg+Gen+PxSg1
uniovdna+Sem/Org+Sem/Plc+N+Sg+Gen+PxSg1
universiteahtta+Sem/Org+Sem/Build+N+Sg+Gen+PxSg1
universitehta#buohcce#viessu+Sem/Org+Sem/Build+N+Sg+Gen+PxSg1
universitehta#musea+Sem/Org+Sem/Build+N+Sg+Gen+PxSg1
universitehta#muséa+Sem/Org+Sem/Build+N+Sg+Gen+PxSg1
universitehta+Sem/Org+Sem/Build+N+Sg+Gen+PxSg1
unnit#lohko#lávde#goddi+Sem/Org+N+Sg+Gen+PxSg1
unnit#lohko#ráđđehus+Sem/Org+N+Sg+Gen+PxSg1
urggut+N+Sg+Gen+PxSg1
urgu+N+Sg+Gen+PxSg1
vahát#laboratoria+Sem/Org+Sem/Plc+N+Sg+Gen+PxSg1
vallji#servodat+Sem/Org+N+Sg+Gen+PxSg1
valáštallan#lihttu+Sem/Org+N+Sg+Gen+PxSg1
valáštallan#searvi+Sem/Org+N+Sg+Gen+PxSg1
valáštallan#suorgi+N+Sg+Gen+PxSg1
veahkke#bargi+Sem/Hum+N+Sg+Gen+PxSg1
veahkke#organisašuvdna+Sem/Org+N+Sg+Gen+PxSg1
veahkke#skuvla+Sem/Org+Sem/Plc+N+Sg+Gen+PxSg1
veahkke#sárggis+N+Sg+Gen+PxSg1
veahkke#ásahus+Sem/Org+N+Sg+Gen+PxSg1
veaiva#urgu+N+Sg+Gen+PxSg1
veajuidahttin#ásahus+Sem/Org+N+Sg+Gen+PxSg1
vearro#direktoráhtta+Sem/Org+Sem/Plc+N+Sg+Gen+PxSg1
vearro#doaimmahat+Sem/Org+Sem/Plc+N+Sg+Gen+PxSg1
vearro#ráhto#ásahus+Sem/Org+N+Sg+Gen+PxSg1
vearro#váldi+Sem/Org+N+Sg+Gen+PxSg1
vearstá+Sem/Org+Sem/Plc+N+Sg+Gen+PxSg1
verdde#skuvla+Sem/Org+Sem/Plc+N+Sg+Gen+PxSg1
verstá+Sem/Org+Sem/Plc+N+Sg+Gen+PxSg1
video#bierggas+N+Sg+Gen+PxSg1
viergi+N+Sg+Gen+PxSg1
viergu+N+Sg+Gen+PxSg1
viesso#bargu+N+Sg+Gen+PxSg1
viesso#doallo#ossodat+Sem/Org+Sem/Plc+N+Sg+Gen+PxSg1
viesso#searvi+Sem/Org+N+Sg+Gen+PxSg1
vihkken#orgána+Sem/Org+N+Sg+Gen+PxSg1
vihtta#mehter#sárggis+N+Sg+Gen+PxSg1
viidne#gárde#bargi+Sem/Hum+N+Sg+Gen+PxSg1
ville#biergu+N+Sg+Gen+PxSg1
virge#almmuhus+N+Sg+Gen+PxSg1
virge#almmái+Sem/Hum+N+Sg+Gen+PxSg1
virge#doalli+Sem/Hum+N+Sg+Gen+PxSg1
virge#eakto#soahpamuš+N+Sg+Gen+PxSg1
virge#fápmudus+N+Sg+Gen+PxSg1
virge#gaskavuohta+N+Sg+Gen+PxSg1
virge#geatnegasvuohta+N+Sg+Gen+PxSg1
virge#guovlu+Sem/Plc+N+Sg+Gen+PxSg1
virge#gáibádus+N+Sg+Gen+PxSg1
virge#koda+N+Sg+Gen+PxSg1
virge#lohpi+Sem/Time+N+Sg+Gen+PxSg1
virge#namahus#čálus+N+Sg+Gen+PxSg1
virge#namahus+N+Sg+Gen+PxSg1
virge#nammadeapmi+N+Sg+Gen+PxSg1
virge#njuolggadus+N+Sg+Gen+PxSg1
virge#oapmahaš+Sem/Hum+N+Sg+Gen+PxSg1
virge#olbmuid#searvi+Sem/Org+N+Sg+Gen+PxSg1
virge#olmmoš+Sem/Hum+N+Sg+Gen+PxSg1
virge#olmmái+Sem/Hum+N+Sg+Gen+PxSg1
virge#rehket#doallu+N+Sg+Gen+PxSg1
virge#resursa+N+Sg+Gen+PxSg1
virge#vuođđu+N+Sg+Gen+PxSg1
virge#áigi+Sem/Time+N+Sg+Gen+PxSg1
virge#ásodat+Sem/Build+N+Sg+Gen+PxSg1
virggehas+Sem/Hum+N+Sg+Gen+PxSg1
virgi+N+Sg+Gen+PxSg1
virgái#bidjan#gaskavuohta+N+Sg+Gen+PxSg1
virgái#bidjan+N+Sg+Gen+PxSg1
viđa#mehter#sárggis+N+Sg+Gen+PxSg1
vuodjen#kantuvra+Sem/Org+Sem/Plc+N+Sg+Gen+PxSg1
vuodjin#gurggástat#guovdasaš+N+Sg+Gen+PxSg1
vuodjin#kantuvra+Sem/Org+Sem/Plc+N+Sg+Gen+PxSg1
vuodjin#skuvla+Sem/Org+Sem/Plc+N+Sg+Gen+PxSg1
vuoigatvuođa#lávde#goddi+Sem/Org+N+Sg+Gen+PxSg1
vuoigatvuođa#suorgi+N+Sg+Gen+PxSg1
vuoiŋŋahat#allergiija+N+Sg+Gen+PxSg1
vuolggahus#bargu+N+Sg+Gen+PxSg1
vuolit#lávde#goddi+Sem/Org+N+Sg+Gen+PxSg1
vuolit#ásahus+Sem/Org+N+Sg+Gen+PxSg1
vuolle#riekti+Sem/Org+N+Sg+Gen+PxSg1
vuolle#riika+Sem/Org+Sem/Plc+N+Sg+Gen+PxSg1
vuolle#veahkke#sárggis+N+Sg+Gen+PxSg1
vuorggu+N+Sg+Gen+PxSg1
vuoruhan#suorgi+N+Sg+Gen+PxSg1
vuoss#árga+Sem/Time+N+Sg+Gen+PxSg1
vuovde#bargi+Sem/Hum+N+Sg+Gen+PxSg1
vuovde#bargo#luodda+N+Sg+Gen+PxSg1
vuovde#bargu+N+Sg+Gen+PxSg1
vuovde#ossodat+Sem/Org+Sem/Plc+N+Sg+Gen+PxSg1
vuođđo#bargu+N+Sg+Gen+PxSg1
vuođđo#láhka#válljo#goddi+Sem/Org+N+Sg+Gen+PxSg1
vuođđo#skuvla+Sem/Org+Sem/Build+N+Sg+Gen+PxSg1
vuođđudan#lávde#goddi+Sem/Org+N+Sg+Gen+PxSg1
vádjolus#luossa#lávde#goddi+Sem/Org+N+Sg+Gen+PxSg1
váhnen#ráđđe#lávde#goddi+Sem/Org+N+Sg+Gen+PxSg1
váhnen#ráđđi+Sem/Org+N+Sg+Gen+PxSg1
váidalan#ásahus+Sem/Org+N+Sg+Gen+PxSg1
váidda#orgána+Sem/Org+N+Sg+Gen+PxSg1
váidda#ásahus+Sem/Org+N+Sg+Gen+PxSg1
váidin#lávde#goddi+Sem/Org+N+Sg+Gen+PxSg1
vákšun#lávde#goddi+Sem/Org+N+Sg+Gen+PxSg1
válde#goddi+Sem/Org+N+Sg+Gen+PxSg1
válde#suorgi+N+Sg+Gen+PxSg1
váldi+Sem/Org+N+Sg+Gen+PxSg1
váldo#girdi#fierpmadat+Sem/Org+N+Sg+Gen+PxSg1
váldo#kantuvra+Sem/Org+Sem/Plc+N+Sg+Gen+PxSg1
váldo#lávde#goddi+Sem/Org+N+Sg+Gen+PxSg1
váldo#organisašuvdna+Sem/Org+N+Sg+Gen+PxSg1
váldo#stivra+Sem/Org+N+Sg+Gen+PxSg1
váldo#suorgi+N+Sg+Gen+PxSg1
válga#biire+Sem/Org+Sem/Plc+N+Sg+Gen+PxSg1
válga#diggi+Sem/Org+N+Sg+Gen+PxSg1
válga#eise#váldi+Sem/Org+N+Sg+Gen+PxSg1
válga#kantuvra+Sem/Org+Sem/Plc+N+Sg+Gen+PxSg1
válga#lihttu+Sem/Org+N+Sg+Gen+PxSg1
válga#láhka#lávde#goddi+Sem/Org+N+Sg+Gen+PxSg1
válga#lávde#goddi+Sem/Org+N+Sg+Gen+PxSg1
válga#namma#goddi+Sem/Org+N+Sg+Gen+PxSg1
válga#njuolggadus#lávde#goddi+Sem/Org+N+Sg+Gen+PxSg1
válga#stivra+Sem/Org+N+Sg+Gen+PxSg1
válsa#doaimmahat+Sem/Org+Sem/Plc+N+Sg+Gen+PxSg1
vánddardan#guovddáš+Sem/Org+Sem/Plc+N+Sg+Gen+PxSg1
várre#stivra+Sem/Org+N+Sg+Gen+PxSg1
váráiduhttin#kantuvra+Sem/Org+Sem/Plc+N+Sg+Gen+PxSg1
váráiduhttin#ossodat+Sem/Org+Sem/Plc+N+Sg+Gen+PxSg1
áhpe#nuohtástan#lávde#goddi+Sem/Org+N+Sg+Gen+PxSg1
áibmo#suodjalus+Sem/Org+N+Sg+Gen+PxSg1
áige#jorggáldat+Sem/Time+N+Sg+Gen+PxSg1
áige#ortnet#arkiiva+Sem/Org+Sem/Plc+N+Sg+Gen+PxSg1
áigodat#bargguhisvuohta+N+Sg+Gen+PxSg1
áirras#goddi+Sem/Org+N+Sg+Gen+PxSg1
álbmogas#bargu+N+Sg+Gen+PxSg1
álbmogiid#servodat+Sem/Org+N+Sg+Gen+PxSg1
álbmogiid#servvodat+Sem/Org+N+Sg+Gen+PxSg1
álbmogis#hálddašan#guovlu+Sem/Plc+Sem/Org+N+Sg+Gen+PxSg1
álbmot#alla#skuvla+Sem/Org+Sem/Build+N+Sg+Gen+PxSg1
álbmot#bellodat+Sem/Org+N+Sg+Gen+PxSg1
álbmot#ealáhat#lágádus+Sem/Org+N+Sg+Gen+PxSg1
álbmot#lihttu+Sem/Org+N+Sg+Gen+PxSg1
álbmot#riekte#servodat+Sem/Org+N+Sg+Gen+PxSg1
álbmot#skuvla+Sem/Org+N+Sg+Gen+PxSg1
álbmot#stivra+Sem/Org+N+Sg+Gen+PxSg1
álbmot#váldi+Sem/Org+N+Sg+Gen+PxSg1
áldo#siida+Sem/Org+Sem/Plc+N+Sg+Gen+PxSg1
álgo#álbmot#guovddáš+Sem/Org+Sem/Plc+N+Sg+Gen+PxSg1
álgo#álbmot#organisašuvdna+Sem/Org+N+Sg+Gen+PxSg1
ámmáhis#bargi+Sem/Hum+N+Sg+Gen+PxSg1
ámmát#doaimmahat+Sem/Org+Sem/Plc+N+Sg+Gen+PxSg1
ámmát#olbmo#stivra+Sem/Org+N+Sg+Gen+PxSg1
ámmát#organisašuvdna+Sem/Org+N+Sg+Gen+PxSg1
ámmát#skuvla+Sem/Org+Sem/Plc+N+Sg+Gen+PxSg1
ámmát#skuvlen#ráđđehus+Sem/Org+N+Sg+Gen+PxSg1
ámta#diggi+Sem/Org+Sem/Plc+N+Sg+Gen+PxSg1
ámta#eise#váldi+Sem/Org+N+Sg+Gen+PxSg1
ámta+Sem/Org+Sem/Plc+N+Sg+Gen+PxSg1
árga#beai#eallin+N+Sg+Gen+PxSg1
árga#beaivi+Sem/Time+N+Sg+Gen+PxSg1
árga#bivttas+N+Sg+Gen+PxSg1
árga+Sem/Time+N+Sg+Gen+PxSg1
árggan+Sem/Hum+N+Sg+Gen+PxSg1
árgivuohta+N+Sg+Gen+PxSg1
árgodat+N+Sg+Gen+PxSg1
árvvoštallan#lávde#goddi+Sem/Org+N+Sg+Gen+PxSg1
ásahus+Sem/Org+N+Sg+Gen+PxSg1
ásodat#huksen#searvi+Sem/Org+N+Sg+Gen+PxSg1
ásodat#searvi+Sem/Org+N+Sg+Gen+PxSg1
ássan#guovddáš+Sem/Org+Sem/Plc+N+Sg+Gen+PxSg1
áviisa+Sem/Org+Sem/Txt+N+Sg+Gen+PxSg1
áŋgiruššan#suorgi+N+Sg+Gen+PxSg1
ášše#arkiiva+Sem/Org+Sem/Plc+N+Sg+Gen+PxSg1
ášše#suorgi+N+Sg+Gen+PxSg1
ášše#vuoddje#lihttu+Sem/Org+N+Sg+Gen+PxSg1
ášše#čuoččaldahttin#váldi+Sem/Org+N+Sg+Gen+PxSg1
áššáskuhttin#diggi+Sem/Org+Sem/Plc+N+Sg+Gen+PxSg1
šaddan#sárggis+N+Sg+Gen+PxSg1
šaddo#gavja#allergiija+N+Sg+Gen+PxSg1
čakča#jorggáldat+N+Sg+Gen+PxSg1
čalbme#ossodat+Sem/Org+Sem/Plc+N+Sg+Gen+PxSg1
čanus#energiija+N+Sg+Gen+PxSg1
čarggis+N+Sg+Gen+PxSg1
šargoŋŋa+N+Sg+Gen+PxSg1
čeah#borgi+N+Sg+Gen+PxSg1
čearga+N+Sg+Gen+PxSg1
čeargga+N+Sg+Gen+PxSg1
čeargganas+N+Sg+Gen+PxSg1
čearggas+N+Sg+Gen+PxSg1
čearru+Sem/Plc+Sem/Org+N+Sg+Gen+PxSg1
čerggon+Sem/Hum+N+Sg+Gen+PxSg1
šiehtadallan#lávde#goddi+Sem/Org+N+Sg+Gen+PxSg1
šiehtadallan#áirras#goddi+Sem/Org+N+Sg+Gen+PxSg1
šiehtadan#lávde#goddi+Sem/Org+N+Sg+Gen+PxSg1
čielggadus#bargu+N+Sg+Gen+PxSg1
čielti+Sem/Org+Sem/Plc+N+Sg+Gen+PxSg1
čiergges#rásttis+Sem/Ani+N+Sg+Gen+PxSg1
čiergges#váibmo#suotna+N+Sg+Gen+PxSg1
čierggis+Sem/Ani+N+Sg+Gen+PxSg1
čierggis+Sem/Ani+N+Sg+Gen+PxSg1
šleađga#bierggas+N+Sg+Gen+PxSg1
šloahtta+Sem/Build+Sem/Org+N+Sg+Gen+PxSg1
šnjirggas+N+Sg+Gen+PxSg1
čoahkkin#jođihan#goddi+Sem/Org+N+Sg+Gen+PxSg1
čoarve#sárgu+N+Sg+Gen+PxSg1
čorgatvuohta+N+Sg+Gen+PxSg1
čorgejeaddji+N+Sg+Gen+PxSg1
čorgen#guovddáš+N+Sg+Gen+PxSg1
čorgen#ortnet+N+Sg+Gen+PxSg1
čorgen#ossodat+Sem/Org+Sem/Plc+N+Sg+Gen+PxSg1
čorggut+Sem/Hum+N+Sg+Gen+PxSg1
čoska+Sem/Org+Sem/Plc+N+Sg+Gen+PxSg1
čotta#garga+Sem/Hum+N+Sg+Gen+PxSg1
čuorggat+Sem/Ani+N+Sg+Gen+PxSg1
čuorggut+Sem/Ani+N+Sg+Gen+PxSg1
čuovvun#arkiiva+Sem/Org+Sem/Plc+N+Sg+Gen+PxSg1
čurge+Sem/Ani+N+Sg+Gen+PxSg1
čáhce#borga+N+Sg+Gen+PxSg1
čáhce#doaimmahat+Sem/Org+Sem/Plc+N+Sg+Gen+PxSg1
čáhce#fápmo#lágádus+Sem/Org+Sem/Plc+N+Sg+Gen+PxSg1
čállin#bierggas+N+Sg+Gen+PxSg1
čállin#goddi+Sem/Org+N+Sg+Gen+PxSg1
čáskadan#bargu+N+Sg+Gen+PxSg1
čáskadan#lávde#goddi+Sem/Org+N+Sg+Gen+PxSg1
hearge#gilvu+N+Sg+Gen+PxSg1
váldo#bargu+N+Sg+Gen+PxSg1
geasse#bargu+N+Sg+Gen+PxSg1
plána#bargu+N+Sg+Gen+PxSg1
giella#bargu+N+Sg+Gen+PxSg1
lagas#radio+Sem/Org+Sem/Plc+N+Sg+Gen+PxSg1
sáme#radio+Sem/Org+Sem/Build+N+Sg+Gen+PxSg1
ealáhus#ráđđi+Sem/Org+N+Sg+Gen+PxSg1
fylkka#ráđđi+Sem/Org+N+Sg+Gen+PxSg1
guovddáš#searvi+Sem/Org+N+Sg+Gen+PxSg1
báikkálaš#searvi+Sem/Org+N+Sg+Gen+PxSg1
ealáhus#searvi+Sem/Org+N+Sg+Gen+PxSg1
plána#lávde#goddi+Sem/Org+N+Sg+Gen+PxSg1
norgga#bealle+N+Sg+Gen+PxSg1
kultur#kantuvra+Sem/Org+Sem/Plc+N+Sg+Gen+PxSg1
nuoraid#organisašuvdna+Sem/Org+N+Sg+Gen+PxSg1
guovllu#kommišuvdna+Sem/Org+N+Sg+Gen+PxSg1
bargo#ráfi+N+Sg+Gen+PxSg1
orgga#áittardeaddji+N+Sg+Gen+PxSg1
ovdáneaddji#riika+Sem/Plc+Sem/Org+N+Sg+Gen+PxSg1
oarjja+N+Sg+Gen+PxSg1
oarjel+N+Sg+Gen+PxSg1
orjješ+N+Sg+Gen+PxSg1
girje#oai+N+Sg+Gen+PxSg1
márjjá#beai+N+Sg+Gen+PxSg1
oarjja#beal+N+Sg+Gen+PxSg1
oarjja#geaš+N+Sg+Gen+PxSg1
orjješ#davá#beal+N+Sg+Gen+PxSg1
orjješ#lulá#beal+N+Sg+Gen+PxSg1
atoma#vearju+N+Sg+Gen+PxSg1
bajás#geassin#doarjja+N+Sg+Gen+PxSg1
bargiid#giehta#girji+N+Sg+Gen+PxSg1
bargo#girji+N+Sg+Gen+PxSg1
bargo#hárjehallan+N+Sg+Gen+PxSg1
bargo#hárjáneapmi+N+Sg+Gen+PxSg1
bargo#vearju+N+Sg+Gen+PxSg1
bargo#árja+N+Sg+Gen+PxSg1
bargui#máhcahan#doarjja+N+Sg+Gen+PxSg1
barju+N+Sg+Gen+PxSg1
beaive#girji+N+Sg+Gen+PxSg1
bearjadat#eahket+N+Sg+Gen+PxSg1
bearjadat#idja+Sem/Time+N+Sg+Gen+PxSg1
bearjadat+Sem/Time+N+Sg+Gen+PxSg1
bearjjas#caggi+N+Sg+Gen+PxSg1
bearjjas+N+Sg+Gen+PxSg1
beatnat#muorji+N+Sg+Gen+PxSg1
beavde#girje#lasáhus+N+Sg+Gen+PxSg1
beavde#girje#mearkkašupmi+N+Sg+Gen+PxSg1
beavde#girje#čálli+Sem/Hum+N+Sg+Gen+PxSg1
beavde#girje#čáláhus+N+Sg+Gen+PxSg1
beavde#girji+N+Sg+Gen+PxSg1
biibbal#historjá+N+Sg+Gen+PxSg1
bio#girjáivuođa#konvenšuvdna+N+Sg+Gen+PxSg1
bippal#historjá+N+Sg+Gen+PxSg1
birgen#doarjja+N+Sg+Gen+PxSg1
bivdo#árja+N+Sg+Gen+PxSg1
boarisvuođa#doarjja+N+Sg+Gen+PxSg1
borjadat+Sem/Wthr+N+Sg+Gen+PxSg1
borjat+Sem/Wthr+N+Sg+Gen+PxSg1
borji+Sem/Wthr+N+Sg+Gen+PxSg1
borjjas#fanas+Sem/Veh+N+Sg+Gen+PxSg1
borjjas#liidni+N+Sg+Gen+PxSg1
borjjas#mátki+N+Sg+Gen+PxSg1
borjjas#vanca+Sem/Veh+N+Sg+Gen+PxSg1
borjjas+N+Sg+Gen+PxSg1
borjjádat+Sem/Wthr+N+Sg+Gen+PxSg1
borran#hárjáneapmi+N+Sg+Gen+PxSg1
buohcce#doarjja+N+Sg+Gen+PxSg1
burjáhtialaš+Sem/Hum+N+Sg+Gen+PxSg1
bustávva#girji+N+Sg+Gen+PxSg1
buvttadan#doarjja+N+Sg+Gen+PxSg1
buvttadan#vuoito#doarjja+N+Sg+Gen+PxSg1
báhčin#vearju+N+Sg+Gen+PxSg1
bákte#hárji+N+Sg+Gen+PxSg1
bárro#hárji+N+Sg+Gen+PxSg1
báŋko#girji+N+Sg+Gen+PxSg1
daivemuorji+N+Sg+Gen+PxSg1
darjje#sáme#giella+N+Sg+Gen+PxSg1
davve#oarji+N+Sg+Gen+PxSg1
diehto#girji+N+Sg+Gen+PxSg1
diehto#sátne#girji+N+Sg+Gen+PxSg1
dierbmá#muorji+N+Sg+Gen+PxSg1
digge#girji+N+Sg+Gen+PxSg1
dikta#girji+N+Sg+Gen+PxSg1
doaibma#doarjja+N+Sg+Gen+PxSg1
doaimmahus#girji+N+Sg+Gen+PxSg1
doarjaleaddji+Sem/Hum+N+Sg+Gen+PxSg1
doarjalus+N+Sg+Gen+PxSg1
doarjja#báiki+Sem/Plc+N+Sg+Gen+PxSg1
doarjja#doaibma+N+Sg+Gen+PxSg1
doarjja#geasus+N+Sg+Gen+PxSg1
doarjja#jienasteapmi+N+Sg+Gen+PxSg1
doarjja#jietna+N+Sg+Gen+PxSg1
doarjja#konsearta+N+Sg+Gen+PxSg1
doarjja#oahpahus+N+Sg+Gen+PxSg1
doarjja#ohcan+N+Sg+Gen+PxSg1
doarjja#ohcci+Sem/Hum+N+Sg+Gen+PxSg1
doarjja#olmmoš+Sem/Hum+N+Sg+Gen+PxSg1
doarjja#orgána+Sem/Org+N+Sg+Gen+PxSg1
doarjja#ortnet+N+Sg+Gen+PxSg1
doarjja#ruhta+N+Sg+Gen+PxSg1
doarjja#rámma+N+Sg+Gen+PxSg1
doarjja#stivra+Sem/Org+N+Sg+Gen+PxSg1
doarjja#stivrra#válga+N+Sg+Gen+PxSg1
doarjja#stivrra#čoahkkin+N+Sg+Gen+PxSg1
doarjja#submi+N+Sg+Gen+PxSg1
doarjja#sátni+N+Sg+Gen+PxSg1
doarjja#čuorvun+N+Sg+Gen+PxSg1
doarjja#čuorvvus+N+Sg+Gen+PxSg1
doarjja+N+Sg+Gen+PxSg1
dolla#vearju+N+Sg+Gen+PxSg1
dorjen#ravda+N+Sg+Gen+PxSg1
dorjen#reakšuvdna+N+Sg+Gen+PxSg1
dorjjohat+N+Sg+Gen+PxSg1
duodje#doarjja+N+Sg+Gen+PxSg1
duodje#girji+N+Sg+Gen+PxSg1
duopmo#girji+N+Sg+Gen+PxSg1
durji+Sem/Hum+N+Sg+Gen+PxSg1
durján+Sem/Hum+N+Sg+Gen+PxSg1
dárjjaldat+N+Sg+Gen+PxSg1
dárju+Sem/Hum+N+Sg+Gen+PxSg1
dárjudan#báiki+Sem/Plc+N+Sg+Gen+PxSg1
eaiggáduššan#eana#girji+N+Sg+Gen+PxSg1
ealáhus#doarjja+N+Sg+Gen+PxSg1
eana#girje#hálddolaš+Sem/Hum+N+Sg+Gen+PxSg1
eana#girje#lávadat+N+Sg+Gen+PxSg1
eana#girje#sirdin+N+Sg+Gen+PxSg1
eana#girji+N+Sg+Gen+PxSg1
eana#muorji+N+Sg+Gen+PxSg1
eanan#girji+N+Sg+Gen+PxSg1
eanan#muorji+N+Sg+Gen+PxSg1
eatnan#muorji+N+Sg+Gen+PxSg1
eŋgelas#girji+N+Sg+Gen+PxSg1
fearja+N+Sg+Gen+PxSg1
fearju+N+Sg+Gen+PxSg1
festivála#doarjja+N+Sg+Gen+PxSg1
fievrredan#doarjja+N+Sg+Gen+PxSg1
foanda#doarjja+N+Sg+Gen+PxSg1
fuolahan#doarjja+N+Sg+Gen+PxSg1
fága#girji+N+Sg+Gen+PxSg1
fáktá#girjjálašvuohta+N+Sg+Gen+PxSg1
fáles#bivdo#historjá#dutki+Sem/Hum+N+Sg+Gen+PxSg1
fárju+N+Sg+Gen+PxSg1
gahper#muorje#meastu+N+Sg+Gen+PxSg1
gahper#muorji+N+Sg+Gen+PxSg1
gargŋil#dorjen+N+Sg+Gen+PxSg1
garjjá#biellu+N+Sg+Gen+PxSg1
garjá+Sem/Ani+N+Sg+Gen+PxSg1
gaska#girji+N+Sg+Gen+PxSg1
gaskkas#muorji+N+Sg+Gen+PxSg1
geardun#hárjehallan+N+Sg+Gen+PxSg1
gearjahaš+Sem/Hum+N+Sg+Gen+PxSg1
gearjidan#bihttá+N+Sg+Gen+PxSg1
gearjideaddji+Sem/Hum+N+Sg+Gen+PxSg1
gearjideapmi+N+Sg+Gen+PxSg1
gearjádus+N+Sg+Gen+PxSg1
geađge#njuorju+Sem/Ani+N+Sg+Gen+PxSg1
giddodat#girji+N+Sg+Gen+PxSg1
giedde#muorji+N+Sg+Gen+PxSg1
giehta#girji+N+Sg+Gen+PxSg1
gieđa#biras#girji+N+Sg+Gen+PxSg1
gilde#márjjá#vahkku+Sem/Time+N+Sg+Gen+PxSg1
gili#girji+N+Sg+Gen+PxSg1
gillámuš#historjá+N+Sg+Gen+PxSg1
girje#bussa+Sem/Org+N+Sg+Gen+PxSg1
girje#busse+Sem/Veh+N+Sg+Gen+PxSg1
girje#buvttadeaddji+Sem/Hum+N+Sg+Gen+PxSg1
girje#buvttadeapmi+N+Sg+Gen+PxSg1
girje#doalan+N+Sg+Gen+PxSg1
girje#doallu+N+Sg+Gen+PxSg1
girje#dárkkisteapmi+N+Sg+Gen+PxSg1
girje#dáro#giella+N+Sg+Gen+PxSg1
girje#gabba+Sem/Ani+N+Sg+Gen+PxSg1
girje#giella+N+Sg+Gen+PxSg1
girje#goasttideaddji+Sem/Hum+N+Sg+Gen+PxSg1
girje#goasttádus+N+Sg+Gen+PxSg1
girje#gorddet+N+Sg+Gen+PxSg1
girje#gávpi+Sem/Org+N+Sg+Gen+PxSg1
girje#hildu+N+Sg+Gen+PxSg1
girje#latnja+Sem/Plc+N+Sg+Gen+PxSg1
girje#livkkár+Sem/Ani+N+Sg+Gen+PxSg1
girje#luossa+Sem/Ani+N+Sg+Gen+PxSg1
girje#lágádus#doaibma+N+Sg+Gen+PxSg1
girje#lágádus#doarjja+N+Sg+Gen+PxSg1
girje#lágádus+Sem/Org+N+Sg+Gen+PxSg1
girje#látna+N+Sg+Gen+PxSg1
girje#mearka+N+Sg+Gen+PxSg1
girje#merken+N+Sg+Gen+PxSg1
girje#mielddus+N+Sg+Gen+PxSg1
girje#njunni+Sem/Ani+N+Sg+Gen+PxSg1
girje#oaivi+Sem/Ani+N+Sg+Gen+PxSg1
girje#prentehat+Sem/Org+N+Sg+Gen+PxSg1
girje#prošeakta+N+Sg+Gen+PxSg1
girje#rádjo#hoavda+Sem/Hum+N+Sg+Gen+PxSg1
girje#rádjo#lávde#goddi+Sem/Org+N+Sg+Gen+PxSg1
girje#rádju+Sem/Org+N+Sg+Gen+PxSg1
girje#ráidu+N+Sg+Gen+PxSg1
girje#rájus#bargi+Sem/Hum+N+Sg+Gen+PxSg1
girje#rájus#fálaldat+N+Sg+Gen+PxSg1
girje#rájus+Sem/Org+N+Sg+Gen+PxSg1
girje#vuorká+N+Sg+Gen+PxSg1
girje#čanahat+N+Sg+Gen+PxSg1
girje#čálli+Sem/Hum+N+Sg+Gen+PxSg1
girje#čállin+N+Sg+Gen+PxSg1
girje+N+Sg+Gen+PxSg1
girjen#mielddus+N+Sg+Gen+PxSg1
girji+N+Sg+Gen+PxSg1
girjjis+Sem/Ani+N+Sg+Gen+PxSg1
girjjálašvuohta+N+Sg+Gen+PxSg1
girjjálašvuođa#bása+N+Sg+Gen+PxSg1
girjjáš+N+Sg+Gen+PxSg1
girju+N+Sg+Gen+PxSg1
girjáivuohta+N+Sg+Gen+PxSg1
girko#girji+N+Sg+Gen+PxSg1
goarjja#sadji+Sem/Plc+N+Sg+Gen+PxSg1
gonagas#eana#girji+N+Sg+Gen+PxSg1
govva#girji+N+Sg+Gen+PxSg1
guhkes#bearjadat+N+Sg+Gen+PxSg1
gumppe#muorji+N+Sg+Gen+PxSg1
guopme#borjjas+N+Sg+Gen+PxSg1
guovtte#gielalašvuođa#doarjja+N+Sg+Gen+PxSg1
guovžža#muorji+N+Sg+Gen+PxSg1
gádde#njuorju+Sem/Ani+N+Sg+Gen+PxSg1
gáicca#muorji+N+Sg+Gen+PxSg1
gáldo#girji+N+Sg+Gen+PxSg1
gáldo#girjjálašvuohta+N+Sg+Gen+PxSg1
gáranas#muorji+N+Sg+Gen+PxSg1
gárjel+Sem/Hum+N+Sg+Gen+PxSg1
gárji+Sem/Ani+N+Sg+Gen+PxSg1
gárjil#giella+N+Sg+Gen+PxSg1
gárjil+Sem/Hum+N+Sg+Gen+PxSg1
gárjillaš+Sem/Hum+N+Sg+Gen+PxSg1
hadde#doarjja+N+Sg+Gen+PxSg1
heahte#doarjja+N+Sg+Gen+PxSg1
historjá#dutki+Sem/Hum+N+Sg+Gen+PxSg1
historjá#searvi+Sem/Org+N+Sg+Gen+PxSg1
historjá#vearistus+N+Sg+Gen+PxSg1
historjá+N+Sg+Gen+PxSg1
hoahppo#girji+N+Sg+Gen+PxSg1
hárje#allodat+N+Sg+Gen+PxSg1
hárje#hirsa+N+Sg+Gen+PxSg1
hárje#veaksi+N+Sg+Gen+PxSg1
hárjehallan#bivttas+N+Sg+Gen+PxSg1
hárjehallan#buvssat+N+Sg+Gen+PxSg1
hárjehallan#báiki+Sem/Plc+N+Sg+Gen+PxSg1
hárjehallan#bána+N+Sg+Gen+PxSg1
hárjehallan#dagus+N+Sg+Gen+PxSg1
hárjehallan#gievkkan+N+Sg+Gen+PxSg1
hárjehallan#jáhkka+N+Sg+Gen+PxSg1
hárjehallan#prográmma+N+Sg+Gen+PxSg1
hárjehallan#vuogádat+N+Sg+Gen+PxSg1
hárjehallan#áigi+Sem/Time+N+Sg+Gen+PxSg1
hárjehallan+N+Sg+Gen+PxSg1
hárjehan#gursa+N+Sg+Gen+PxSg1
hárjeheaddji+Sem/Hum+N+Sg+Gen+PxSg1
hárjehus+N+Sg+Gen+PxSg1
hárji+N+Sg+Gen+PxSg1
hárjáneapmi+N+Sg+Gen+PxSg1
hárjánupmi+N+Sg+Gen+PxSg1
hávdádan#doarjja+N+Sg+Gen+PxSg1
ieš#várjalus+N+Sg+Gen+PxSg1
interjekšuvdna+N+Sg+Gen+PxSg1
investeren#doarjja+N+Sg+Gen+PxSg1
irján+N+Sg+Gen+PxSg1
jahke#girji+N+Sg+Gen+PxSg1
jahke#rehket#doallo#girji+N+Sg+Gen+PxSg1
jeagge#lotte#muorji+N+Sg+Gen+PxSg1
jeagge#muorji+N+Sg+Gen+PxSg1
jearji+N+Sg+Gen+PxSg1
jearjá+N+Sg+Gen+PxSg1
jienastan#beavde#girji+N+Sg+Gen+PxSg1
jietna#girji+N+Sg+Gen+PxSg1
jođihan#doarjja+N+Sg+Gen+PxSg1
jođánis#girji+N+Sg+Gen+PxSg1
kirko#girji+N+Sg+Gen+PxSg1
kirsa#muorji+N+Sg+Gen+PxSg1
konto#girji+N+Sg+Gen+PxSg1
kontu#girji+N+Sg+Gen+PxSg1
kultur#doarjja+N+Sg+Gen+PxSg1
kultur#historjá+N+Sg+Gen+PxSg1
kássa#beaive#girji+N+Sg+Gen+PxSg1
kássa#girji+N+Sg+Gen+PxSg1
lassi#doarjja+N+Sg+Gen+PxSg1
lasta#borjjas+N+Sg+Gen+PxSg1
lieđđe#girji+N+Sg+Gen+PxSg1
liige#doarjja+N+Sg+Gen+PxSg1
liika#várjjut+N+Sg+Gen+PxSg1
loahppa#doarjja+N+Sg+Gen+PxSg1
lohkan#girji+N+Sg+Gen+PxSg1
lohkan#hárjehallan+N+Sg+Gen+PxSg1
lokten#hárjehallan+N+Sg+Gen+PxSg1
lotnolas#ealáhus#doarjja+N+Sg+Gen+PxSg1
luodda#hárji+N+Sg+Gen+PxSg1
luonddu#fága#girji+N+Sg+Gen+PxSg1
lágádus#doarjja+N+Sg+Gen+PxSg1
láhka#girji+N+Sg+Gen+PxSg1
lávlla#girji+N+Sg+Gen+PxSg1
lávžžá#muorji+N+Sg+Gen+PxSg1
lášmmodan#hárjehus+N+Sg+Gen+PxSg1
lášmmohallan#hárjeheaddji+Sem/Hum+N+Sg+Gen+PxSg1
matematihkka#girji+N+Sg+Gen+PxSg1
matte#girji+N+Sg+Gen+PxSg1
maŋil#doarjja+N+Sg+Gen+PxSg1
meahcce#eana#muorji+N+Sg+Gen+PxSg1
meahcce#gahper#muorji+N+Sg+Gen+PxSg1
miehta#muorji+N+Sg+Gen+PxSg1
muitalan#girjjálašvuohta+N+Sg+Gen+PxSg1
muittašan#girjjálašvuohta+N+Sg+Gen+PxSg1
muorje#gálgu+Sem/Ani+N+Sg+Gen+PxSg1
muorje#jahki+Sem/Time+N+Sg+Gen+PxSg1
muorje#meahcci+N+Sg+Gen+PxSg1
muorje#meastta+N+Sg+Gen+PxSg1
muorje#meastu+N+Sg+Gen+PxSg1
muorje#máihli+N+Sg+Gen+PxSg1
muorje#sákta+N+Sg+Gen+PxSg1
muorje#šládja+N+Sg+Gen+PxSg1
muorje#čoaggi+Sem/Hum+N+Sg+Gen+PxSg1
muorje#čoaggin+N+Sg+Gen+PxSg1
muorji+N+Sg+Gen+PxSg1
murjen#vuoigatvuohta+N+Sg+Gen+PxSg1
murjen#áigi+N+Sg+Gen+PxSg1
má#ilmmi#historjá+N+Sg+Gen+PxSg1
mánná#dikšun#doarjja+N+Sg+Gen+PxSg1
mánáid#girji+N+Sg+Gen+PxSg1
mánáid#gárde#doarjja+N+Sg+Gen+PxSg1
márjja#beaivi+Sem/Time+N+Sg+Gen+PxSg1
márjjá#beaivi+Sem/Time+N+Sg+Gen+PxSg1
márjjá#meassu+N+Sg+Gen+PxSg1
márjjá#vahkku+Sem/Time+N+Sg+Gen+PxSg1
mátke#doarjja+N+Sg+Gen+PxSg1
mátta#oarji+N+Sg+Gen+PxSg1
mátta#čáhppes#muorji+N+Sg+Gen+PxSg1
niehtte#garjá+Sem/Ani+N+Sg+Gen+PxSg1
njuolgga#doarjja+N+Sg+Gen+PxSg1
njuorjjo#náhkki+N+Sg+Gen+PxSg1
njuorjjo#šákša+N+Sg+Gen+PxSg1
njuorjjo#čázet+N+Sg+Gen+PxSg1
njuorjjot+N+Sg+Gen+PxSg1
njuorjju#buoidi+N+Sg+Gen+PxSg1
njuorjju#náhkki+N+Sg+Gen+PxSg1
njuorjju+Sem/Ani+N+Sg+Gen+PxSg1
njuorjo#márran+N+Sg+Gen+PxSg1
njuorjo#šládja+N+Sg+Gen+PxSg1
njuorju+Sem/Ani+N+Sg+Gen+PxSg1
nuoraid#girji+N+Sg+Gen+PxSg1
nuoraid#girjjálašvuohta+N+Sg+Gen+PxSg1
nákkos#girji+N+Sg+Gen+PxSg1
návste#hárji+N+Sg+Gen+PxSg1
oahpahus#doarjja+N+Sg+Gen+PxSg1
oahpistan#girji+N+Sg+Gen+PxSg1
oahppa#girji+N+Sg+Gen+PxSg1
oahppo#doarjja+N+Sg+Gen+PxSg1
oahppo#girje#mánus+N+Sg+Gen+PxSg1
oahppo#girje#čálli+Sem/Hum+N+Sg+Gen+PxSg1
oahppo#girji+N+Sg+Gen+PxSg1
oarj#juol#bahta+N+Sg+Gen+PxSg1
oarj#juol#soadjá+N+Sg+Gen+PxSg1
oarj#juolgi+N+Sg+Gen+PxSg1
oarje#biegga+Sem/Wthr+N+Sg+Gen+PxSg1
oarje#davve#biegga+Sem/Wthr+N+Sg+Gen+PxSg1
oarje#davvi+N+Sg+Gen+PxSg1
oarje#davádat+Sem/Wthr+N+Sg+Gen+PxSg1
oarje#hái#suoidni+N+Sg+Gen+PxSg1
oarje#lulli+N+Sg+Gen+PxSg1
oarje#luládat+Sem/Wthr+N+Sg+Gen+PxSg1
oarje#má#ilbmi+N+Sg+Gen+PxSg1
oarje#riika+Sem/Plc+Sem/Org+N+Sg+Gen+PxSg1
oarje#rádji+N+Sg+Gen+PxSg1
oarje#sáme#giella+N+Sg+Gen+PxSg1
oarje#vuona#prošeakta+N+Sg+Gen+PxSg1
oarje#vuotna+Sem/Plc+N+Sg+Gen+PxSg1
oarjel#sáme#giel#arena+N+Sg+Gen+PxSg1
oarjel#sáme#giella+N+Sg+Gen+PxSg1
oarjel#sápmi+N+Sg+Gen+PxSg1
oarjela#sáme#giella+N+Sg+Gen+PxSg1
oarji+N+Sg+Gen+PxSg1
oarjja#bealli+N+Sg+Gen+PxSg1
oarjja#geahči+N+Sg+Gen+PxSg1
oarjjádat+Sem/Wthr+N+Sg+Gen+PxSg1
oarján+Sem/Hum+N+Sg+Gen+PxSg1
oarri#muorji+N+Sg+Gen+PxSg1
ohcan#girji+N+Sg+Gen+PxSg1
ohppiid#girji+N+Sg+Gen+PxSg1
orjjel#sáme#giella+N+Sg+Gen+PxSg1
orjjel#sápmi+N+Sg+Gen+PxSg1
orjjel+Sem/Hum+N+Sg+Gen+PxSg1
orjješ#biegga+Sem/Wthr+N+Sg+Gen+PxSg1
orjješ#davve#biegga+Sem/Wthr+N+Sg+Gen+PxSg1
orjješ#davvi+N+Sg+Gen+PxSg1
orjješ#davá#bealli+N+Sg+Gen+PxSg1
orjješ#dálkkádat+Sem/Wthr+N+Sg+Gen+PxSg1
orjješ#lulli+N+Sg+Gen+PxSg1
orjješ#lulá#bealli+N+Sg+Gen+PxSg1
orjješ#luládat+Sem/Wthr+N+Sg+Gen+PxSg1
orjješ#sáme#giella+N+Sg+Gen+PxSg1
orjješ#sápmi+N+Sg+Gen+PxSg1
orohat#doarjja+N+Sg+Gen+PxSg1
ovda#geaš#borjjas+N+Sg+Gen+PxSg1
ovda#historjá+N+Sg+Gen+PxSg1
ovddidan#doarjja+N+Sg+Gen+PxSg1
personála#giehta#girji+N+Sg+Gen+PxSg1
preassa#doarjja+N+Sg+Gen+PxSg1
prošeakta#doarjja+N+Sg+Gen+PxSg1
pánta#girji+N+Sg+Gen+PxSg1
reaida#doarjja+N+Sg+Gen+PxSg1
rehkenastin#girji+N+Sg+Gen+PxSg1
rehket#girji+N+Sg+Gen+PxSg1
religiovdna#historjá+N+Sg+Gen+PxSg1
repetišuvdna#hárjehallan+N+Sg+Gen+PxSg1
riekte#girji+N+Sg+Gen+PxSg1
riekte#historjá#dutki+Sem/Hum+N+Sg+Gen+PxSg1
rievssat#muorji+N+Sg+Gen+PxSg1
rihča#muorji+N+Sg+Gen+PxSg1
ruhta#doarjja+N+Sg+Gen+PxSg1
ruito#dárjjaldat+N+Sg+Gen+PxSg1
ruovso#muorji+N+Sg+Gen+PxSg1
ruošša#njuorju+Sem/Ani+N+Sg+Gen+PxSg1
ruvso#muorji+N+Sg+Gen+PxSg1
rádja#dutkan#beavde#girji+N+Sg+Gen+PxSg1
rámma#doarjja+N+Sg+Gen+PxSg1
ráđđádallan#beavde#girji+N+Sg+Gen+PxSg1
sierra#doarjja+N+Sg+Gen+PxSg1
skuvla#girji+N+Sg+Gen+PxSg1
skáhpe#muorji+N+Sg+Gen+PxSg1
smirjár+N+Sg+Gen+PxSg1
soahte#hárjehus+N+Sg+Gen+PxSg1
sohka#girji+N+Sg+Gen+PxSg1
sorjavašvuođa#navddus+N+Sg+Gen+PxSg1
sorji+N+Sg+Gen+PxSg1
sorjjakeahtesvuohta+N+Sg+Gen+PxSg1
sorjjasvuohta+N+Sg+Gen+PxSg1
sorjjasvuođa#prinsihppa+N+Sg+Gen+PxSg1
sturji+N+Sg+Gen+PxSg1
stáda#doarjja+N+Sg+Gen+PxSg1
stáhta#doarjja#teáhter+Sem/Org+N+Sg+Gen+PxSg1
stáhta#doarjja+N+Sg+Gen+PxSg1
sálbma#girji+N+Sg+Gen+PxSg1
sárji+N+Sg+Gen+PxSg1
sárjá+N+Sg+Gen+PxSg1
sátne#girji+N+Sg+Gen+PxSg1
sátne#govva#girji+N+Sg+Gen+PxSg1
telefon#girji+N+Sg+Gen+PxSg1
tendeansa#girjjálašvuohta+N+Sg+Gen+PxSg1
teáhter#hárjehallan+N+Sg+Gen+PxSg1
valáštallan#hárjehus+N+Sg+Gen+PxSg1
valáštallan#máhtu#hárjehallan+N+Sg+Gen+PxSg1
varjága+Sem/Hum+N+Sg+Gen+PxSg1
veadde#muorji+N+Sg+Gen+PxSg1
veadjo#árja+N+Sg+Gen+PxSg1
veagadat#girji+N+Sg+Gen+PxSg1
veahkadat#girji+N+Sg+Gen+PxSg1
veahkke#doarjja+N+Sg+Gen+PxSg1
vealge#girji+N+Sg+Gen+PxSg1
vearjjohuhttin+N+Sg+Gen+PxSg1
vearjo#boagán+N+Sg+Gen+PxSg1
vearjo#geatnegasvuohta+N+Sg+Gen+PxSg1
vearjo#govva+N+Sg+Gen+PxSg1
vearjo#luoitta+N+Sg+Gen+PxSg1
vearjo#nuolaheapmi+N+Sg+Gen+PxSg1
vearju+N+Sg+Gen+PxSg1
vearro#girji+N+Sg+Gen+PxSg1
viidne#muorji+N+Sg+Gen+PxSg1
vuodjin#hárjehallan+N+Sg+Gen+PxSg1
vuoiŋŋaš#hárji+N+Sg+Gen+PxSg1
vuoražas#muorji+N+Sg+Gen+PxSg1
vuorjašupmi+N+Sg+Gen+PxSg1
vuorjjan+Sem/Hum+N+Sg+Gen+PxSg1
vuorjjat+Sem/Hum+N+Sg+Gen+PxSg1
vuorčá#muorji+N+Sg+Gen+PxSg1
vuotna#njuorju+Sem/Ani+N+Sg+Gen+PxSg1
vuoššan#girji+N+Sg+Gen+PxSg1
vuođđo#doarjja+N+Sg+Gen+PxSg1
vuođđo#girje#siidu+N+Sg+Gen+PxSg1
vuođđo#girji+N+Sg+Gen+PxSg1
vuođđudan#girji+N+Sg+Gen+PxSg1
váldo#girji+N+Sg+Gen+PxSg1
várjalan#politihkka+N+Sg+Gen+PxSg1
várjalan#ávdnasat+N+Sg+Gen+PxSg1
várjalus+N+Sg+Gen+PxSg1
várjat#jeagil+N+Sg+Gen+PxSg1
várjjagaš+Sem/Hum+N+Sg+Gen+PxSg1
várju+N+Sg+Gen+PxSg1
áhpe#njuorjju+Sem/Ani+N+Sg+Gen+PxSg1
áige#girji+N+Sg+Gen+PxSg1
áigái#boahtin#doarjja+N+Sg+Gen+PxSg1
áitin#girji+N+Sg+Gen+PxSg1
ájánas#girjjálašvuohta+N+Sg+Gen+PxSg1
álggahan#doarjja+N+Sg+Gen+PxSg1
álkes#lohkan#girjjáš+N+Sg+Gen+PxSg1
árja+N+Sg+Gen+PxSg1
árji+N+Sg+Gen+PxSg1
ásahan#doarjja+N+Sg+Gen+PxSg1
ássan#doarjja+N+Sg+Gen+PxSg1
ássan#historjá+N+Sg+Gen+PxSg1
ávža#muorji+N+Sg+Gen+PxSg1
ášše#girji+N+Sg+Gen+PxSg1
šahkke#billistan#vearju+N+Sg+Gen+PxSg1
šiehtadallan#beavde#girji+N+Sg+Gen+PxSg1
čoahkkin#beavde#girji+N+Sg+Gen+PxSg1
čoahkkin#girji+N+Sg+Gen+PxSg1
čoavdda#girji+N+Sg+Gen+PxSg1
čuohpusgirji+N+Sg+Gen+PxSg1
šuorja+Sem/Ani+N+Sg+Gen+PxSg1
čáhppes#muorje#šaddu+N+Sg+Gen+PxSg1
čáhppes#muorji+N+Sg+Gen+PxSg1
čállin#girji+N+Sg+Gen+PxSg1
čáppa#girjjálašvuohta+N+Sg+Gen+PxSg1
geasse#girji+N+Sg+Gen+PxSg1
girje#olggoš+N+Sg+Gen+PxSg1
narko+N+Sg+Gen+PxSg1
erkke#beai+N+Sg+Gen+PxSg1
mearka#beai+N+Sg+Gen+PxSg1
agoarta#váldi+Sem/Hum+N+Sg+Gen+PxSg1
agurka+N+Sg+Gen+PxSg1
aistton#mearka+N+Sg+Gen+PxSg1
akseanta#mearka+N+Sg+Gen+PxSg1
alidan#mearka+N+Sg+Gen+PxSg1
alit#cearke#šaddu+N+Sg+Gen+PxSg1
alit#cearki+N+Sg+Gen+PxSg1
alárbma#mearka+N+Sg+Gen+PxSg1
anarkiija+N+Sg+Gen+PxSg1
anarkisma+N+Sg+Gen+PxSg1
anarko#syndikalisma+N+Sg+Gen+PxSg1
arka#tiipa+N+Sg+Gen+PxSg1
arke#tiipa+N+Sg+Gen+PxSg1
arkeologa+Sem/Hum+N+Sg+Gen+PxSg1
arkeologiija+N+Sg+Gen+PxSg1
arki#tiipa+N+Sg+Gen+PxSg1
arkiiva#boksa+N+Sg+Gen+PxSg1
arkiiva#doalli+Sem/Hum+N+Sg+Gen+PxSg1
arkiiva#dokumeanta+N+Sg+Gen+PxSg1
arkiiva#hoavda+Sem/Hum+N+Sg+Gen+PxSg1
arkiiva#láhka+N+Sg+Gen+PxSg1
arkiiva#nummar+N+Sg+Gen+PxSg1
arkiiva#skábe+N+Sg+Gen+PxSg1
arkiiva#systema+N+Sg+Gen+PxSg1
arkiiva#čoavdda+N+Sg+Gen+PxSg1
arkiiva+Sem/Org+Sem/Plc+N+Sg+Gen+PxSg1
arkilaš+Sem/Hum+N+Sg+Gen+PxSg1
arkipela+N+Sg+Gen+PxSg1
arkipelága+N+Sg+Gen+PxSg1
arkiteakta+Sem/Hum+N+Sg+Gen+PxSg1
arkitektuvra+N+Sg+Gen+PxSg1
arkivália+N+Sg+Gen+PxSg1
autarkiija+N+Sg+Gen+PxSg1
autárka+Sem/Hum+N+Sg+Gen+PxSg1
girko#siida+Sem/Org+Sem/Plc+N+Sg+Gen+PxSg1
bagadan#mearka+N+Sg+Gen+PxSg1
bargo#márkan+N+Sg+Gen+PxSg1
bargo#márkanat+N+Sg+Gen+PxSg1
beallje#mearka+N+Sg+Gen+PxSg1
beassáš#márkan+N+Sg+Gen+PxSg1
beavde#girje#mearkkašupmi+N+Sg+Gen+PxSg1
biebmo#dárkkisteapmi+N+Sg+Gen+PxSg1
biebmo#dárkkástus+N+Sg+Gen+PxSg1
biebmo#vurkkohat+N+Sg+Gen+PxSg1
biegga#millo#párka+Sem/Plc+N+Sg+Gen+PxSg1
biegga#párka+Sem/Plc+N+Sg+Gen+PxSg1
biegga#skoarkil+N+Sg+Gen+PxSg1
biila#dárkkisteapmi+N+Sg+Gen+PxSg1
bileahtta#dárkkisteapmi+N+Sg+Gen+PxSg1
birkelaš+Sem/Hum+N+Sg+Gen+PxSg1
bivdo#čáhce#mearka+N+Sg+Gen+PxSg1
boaldu#mearka+N+Sg+Gen+PxSg1
boasta#mearka+N+Sg+Gen+PxSg1
boazo#mearka+N+Sg+Gen+PxSg1
breava#mearka+N+Sg+Gen+PxSg1
burke+N+Sg+Gen+PxSg1
burkha+N+Sg+Gen+PxSg1
burká+N+Sg+Gen+PxSg1
bustávva#mearka+N+Sg+Gen+PxSg1
bužor#mearka+N+Sg+Gen+PxSg1
bárko#dávda+N+Sg+Gen+PxSg1
bárko#sivra+N+Sg+Gen+PxSg1
bárku+N+Sg+Gen+PxSg1
bátne#vearka+N+Sg+Gen+PxSg1
bátne#várka+N+Sg+Gen+PxSg1
báŋko#vuorká+N+Sg+Gen+PxSg1
cearki+N+Sg+Gen+PxSg1
cirke#njunni+Sem/Hum+N+Sg+Gen+PxSg1
cirki+Sem/Hum+N+Sg+Gen+PxSg1
dallearka+N+Sg+Gen+PxSg1
dearvvašvuođa#dárkkástus+N+Sg+Gen+PxSg1
deatta#mearka+N+Sg+Gen+PxSg1
dikšun#mearka+N+Sg+Gen+PxSg1
diŋgon#dárkkástus+N+Sg+Gen+PxSg1
doaibma#dárkkisteapmi+N+Sg+Gen+PxSg1
doappar#vurken+N+Sg+Gen+PxSg1
dorka+N+Sg+Gen+PxSg1
dorkkas#ealli+N+Sg+Gen+PxSg1
dorkkas+N+Sg+Gen+PxSg1
dorvo#vuorká+N+Sg+Gen+PxSg1
dovdda#mearka+N+Sg+Gen+PxSg1
dovdo#mearka+N+Sg+Gen+PxSg1
duodje#mearka+N+Sg+Gen+PxSg1
duolba#dállearka+N+Sg+Gen+PxSg1
duolba#tallearka+N+Sg+Gen+PxSg1
durkka#duvvá+Sem/Ani+N+Sg+Gen+PxSg1
dállearka+N+Sg+Gen+PxSg1
dárkivuohta+N+Sg+Gen+PxSg1
dárkka#čállin+N+Sg+Gen+PxSg1
dárkka+N+Sg+Gen+PxSg1
dárkkistan#bihttá+N+Sg+Gen+PxSg1
dárkkistan#doaimmahat+Sem/Org+Sem/Plc+N+Sg+Gen+PxSg1
dárkkistan#goddi+Sem/Org+N+Sg+Gen+PxSg1
dárkkistan#jáddadeapmi+N+Sg+Gen+PxSg1
dárkkistan#latnja+Sem/Plc+N+Sg+Gen+PxSg1
dárkkistan#lávde#goddi+Sem/Org+N+Sg+Gen+PxSg1
dárkkistan#submen+N+Sg+Gen+PxSg1
dárkkistan#čuokkis+N+Sg+Gen+PxSg1
dárkkisteaddji+Sem/Hum+N+Sg+Gen+PxSg1
dárkkistus+N+Sg+Gen+PxSg1
dárkkuhus+N+Sg+Gen+PxSg1
dárkkástus#latnja+Sem/Plc+N+Sg+Gen+PxSg1
dárkkástus+N+Sg+Gen+PxSg1
dárkojeaddji+Sem/Hum+N+Sg+Gen+PxSg1
dárkon#latnja+Sem/Plc+N+Sg+Gen+PxSg1
dárkon#luohkká+N+Sg+Gen+PxSg1
dárkon#vuohki+N+Sg+Gen+PxSg1
dárkon#čuokkis+N+Sg+Gen+PxSg1
dárku+Sem/Hum+N+Sg+Gen+PxSg1
dárkun+N+Sg+Gen+PxSg1
dávda#mearka+N+Sg+Gen+PxSg1
dávvir#vuorká+N+Sg+Gen+PxSg1
eaiggát#mearka+N+Sg+Gen+PxSg1
ealáhus#dárkon+N+Sg+Gen+PxSg1
earke#bisma#guovddáš+Sem/Org+Sem/Plc+N+Sg+Gen+PxSg1
earke#bisma+Sem/Hum+N+Sg+Gen+PxSg1
eisse#mearka+N+Sg+Gen+PxSg1
erkke#beaivi+Sem/Time+N+Sg+Gen+PxSg1
erkke#vahkku+Sem/Time+N+Sg+Gen+PxSg1
fearkil+N+Sg+Gen+PxSg1
ferkkon+Sem/Hum+N+Sg+Gen+PxSg1
finnmárko#láhka+N+Sg+Gen+PxSg1
finnmárkulaš+Sem/Hum+N+Sg+Gen+PxSg1
firkkal+N+Sg+Gen+PxSg1
fri#mearka+N+Sg+Gen+PxSg1
friddja#girku+Sem/Org+Sem/Build+N+Sg+Gen+PxSg1
fuorká+N+Sg+Gen+PxSg1
fylkka#rehket#dárkun+N+Sg+Gen+PxSg1
fásta#mearka+N+Sg+Gen+PxSg1
gahčan#mearka+N+Sg+Gen+PxSg1
gaska#mearka+N+Sg+Gen+PxSg1
geardun#mearka+N+Sg+Gen+PxSg1
girje#dárkkisteapmi+N+Sg+Gen+PxSg1
girje#mearka+N+Sg+Gen+PxSg1
girje#merken+N+Sg+Gen+PxSg1
girje#vuorká+N+Sg+Gen+PxSg1
girko#bassi+Sem/Time+N+Sg+Gen+PxSg1
girko#biellu+N+Sg+Gen+PxSg1
girko#bivttas+N+Sg+Gen+PxSg1
girko#báiki+Sem/Plc+N+Sg+Gen+PxSg1
girko#departemeanta+Sem/Org+N+Sg+Gen+PxSg1
girko#doardna+N+Sg+Gen+PxSg1
girko#dulka+Sem/Hum+N+Sg+Gen+PxSg1
girko#eana+Sem/Plc+N+Sg+Gen+PxSg1
girko#gieres+N+Sg+Gen+PxSg1
girko#girji+N+Sg+Gen+PxSg1
girko#gákti+N+Sg+Gen+PxSg1
girko#gárdi+N+Sg+Gen+PxSg1
girko#hearrá#doaimmahat+Sem/Org+N+Sg+Gen+PxSg1
girko#hearrá+Sem/Hum+N+Sg+Gen+PxSg1
girko#lokta+N+Sg+Gen+PxSg1
girko#láhka+N+Sg+Gen+PxSg1
girko#meanut+N+Sg+Gen+PxSg1
girko#olmmoš+Sem/Hum+N+Sg+Gen+PxSg1
girko#ráđđi+Sem/Org+N+Sg+Gen+PxSg1
girko#soakŋu+N+Sg+Gen+PxSg1
girko#stivra+Sem/Org+N+Sg+Gen+PxSg1
girko#stivrra#válga+N+Sg+Gen+PxSg1
girko#stivrra#čoahkkin+N+Sg+Gen+PxSg1
girko#sáddot+N+Sg+Gen+PxSg1
girko#verdde+Sem/Hum+N+Sg+Gen+PxSg1
girko#viidni+N+Sg+Gen+PxSg1
girko#áidi+N+Sg+Gen+PxSg1
girko#čoahkkin+N+Sg+Gen+PxSg1
girkolaš#komitea+Sem/Org+N+Sg+Gen+PxSg1
girkolaš#komitéa+Sem/Org+N+Sg+Gen+PxSg1
girkolaš#čoahkkin+N+Sg+Gen+PxSg1
girkostallan#meassut+N+Sg+Gen+PxSg1
girkostallan+N+Sg+Gen+PxSg1
girku+Sem/Org+N+Sg+Gen+PxSg1
girkus#manni+Sem/Hum+N+Sg+Gen+PxSg1
goallos#mearka+N+Sg+Gen+PxSg1
goarka#goarvvet+N+Sg+Gen+PxSg1
goarka+N+Sg+Gen+PxSg1
gollo#dárkun+N+Sg+Gen+PxSg1
gordne#vuorká+N+Sg+Gen+PxSg1
gorka#álus+N+Sg+Gen+PxSg1
gorka+N+Sg+Gen+PxSg1
gorkŋohat+Sem/Plc+N+Sg+Gen+PxSg1
gravis#mearka+N+Sg+Gen+PxSg1
guolga#mearka+N+Sg+Gen+PxSg1
guolle#gorkŋohat+N+Sg+Gen+PxSg1
guorká+Sem/Ani+N+Sg+Gen+PxSg1
guovddáš#arkiiva+Sem/Org+N+Sg+Gen+PxSg1
gurku+N+Sg+Gen+PxSg1
gurká+N+Sg+Gen+PxSg1
gáiddus#arkiiva+Sem/Org+N+Sg+Gen+PxSg1
gáiddus#dárkon+N+Sg+Gen+PxSg1
gárren#mirku+N+Sg+Gen+PxSg1
hadde#goarkŋun+N+Sg+Gen+PxSg1
hearkivuođa#lađastallan+N+Sg+Gen+PxSg1
herkken+N+Sg+Gen+PxSg1
herkkeš+N+Sg+Gen+PxSg1
hierarkiija+N+Sg+Gen+PxSg1
huksen#dárkkisteaddji+Sem/Hum+N+Sg+Gen+PxSg1
huksen#dárkkisteapmi+N+Sg+Gen+PxSg1
hurka+N+Sg+Gen+PxSg1
hurku+N+Sg+Gen+PxSg1
hušša#mearka+N+Sg+Gen+PxSg1
jearaldat#mearka+N+Sg+Gen+PxSg1
johtalus#dárkkisteaddji+Sem/Hum+N+Sg+Gen+PxSg1
johtolat#dárkkisteapmi+N+Sg+Gen+PxSg1
johtolat#mearka+N+Sg+Gen+PxSg1
journála#arkiiva+Sem/Org+N+Sg+Gen+PxSg1
juohkin#mearka+N+Sg+Gen+PxSg1
juovla#girku+N+Sg+Gen+PxSg1
jáddadan#neavvo#vuorká+N+Sg+Gen+PxSg1
kirko#bassi+Sem/Time+N+Sg+Gen+PxSg1
kirko#biellu+N+Sg+Gen+PxSg1
kirko#bivttas+N+Sg+Gen+PxSg1
kirko#eana+Sem/Plc+N+Sg+Gen+PxSg1
kirko#gieres+N+Sg+Gen+PxSg1
kirko#girji+N+Sg+Gen+PxSg1
kirko#gákti+N+Sg+Gen+PxSg1
kirko#gárdi+N+Sg+Gen+PxSg1
kirko#hearrá#doaimmahat+Sem/Org+N+Sg+Gen+PxSg1
kirko#hearrá+Sem/Hum+N+Sg+Gen+PxSg1
kirko#lokta+N+Sg+Gen+PxSg1
kirko#meanut+N+Sg+Gen+PxSg1
kirko#olmmoš+Sem/Hum+N+Sg+Gen+PxSg1
kirko#ráđđi+Sem/Org+N+Sg+Gen+PxSg1
kirko#soakŋu+N+Sg+Gen+PxSg1
kirko#stivra+Sem/Org+N+Sg+Gen+PxSg1
kirko#stivrra#válga+N+Sg+Gen+PxSg1
kirko#stivrra#čoahkkin+N+Sg+Gen+PxSg1
kirko#sáddot+N+Sg+Gen+PxSg1
kirko#verdde+Sem/Hum+N+Sg+Gen+PxSg1
kirko#áidi+N+Sg+Gen+PxSg1
kirkolaš#komitea+Sem/Org+N+Sg+Gen+PxSg1
kirkolaš#komitéa+Sem/Org+N+Sg+Gen+PxSg1
kirkolaš#čoahkkin+N+Sg+Gen+PxSg1
kirkostallan+N+Sg+Gen+PxSg1
kirku+Sem/Org+N+Sg+Gen+PxSg1
kirkus#manni+Sem/Hum+N+Sg+Gen+PxSg1
koarka+N+Sg+Gen+PxSg1
kultur#dovdo#mearka+N+Sg+Gen+PxSg1
luodda#dárkilis#plánen+N+Sg+Gen+PxSg1
luodda#mearka+N+Sg+Gen+PxSg1
luossa#gorkŋohat+N+Sg+Gen+PxSg1
luovos#árka#vuogádat+N+Sg+Gen+PxSg1
matriárka+Sem/Hum+N+Sg+Gen+PxSg1
dárkkon+N+Sg+Gen+PxSg1
mearka#beaivi+Sem/Time+N+Sg+Gen+PxSg1
mearka#báddi+N+Sg+Gen+PxSg1
mearka#dolla+N+Sg+Gen+PxSg1
mearka#giella+N+Sg+Gen+PxSg1
mearka#gálvu+N+Sg+Gen+PxSg1
mearka#logahallan+N+Sg+Gen+PxSg1
mearka#oalli+N+Sg+Gen+PxSg1
mearka#registtar+N+Sg+Gen+PxSg1
mearka#vuoigatvuohta+N+Sg+Gen+PxSg1
mearka#čilgehus+N+Sg+Gen+PxSg1
mearka+N+Sg+Gen+PxSg1
mearkkahus+N+Sg+Gen+PxSg1
mearkkastat+N+Sg+Gen+PxSg1
mearkkašeapmi+N+Sg+Gen+PxSg1
mearkkašupmi+N+Sg+Gen+PxSg1
mearkkuš+N+Sg+Gen+PxSg1
mearkun#gárdi+N+Sg+Gen+PxSg1
mearra#johtin#dávvir#vuorká+N+Sg+Gen+PxSg1
merkantilisma+N+Sg+Gen+PxSg1
merken#durra+N+Sg+Gen+PxSg1
merken#geatnegasvuohta+N+Sg+Gen+PxSg1
merken#gáibádus+N+Sg+Gen+PxSg1
merken#luovččan+N+Sg+Gen+PxSg1
merken#vuohki+N+Sg+Gen+PxSg1
merken+N+Sg+Gen+PxSg1
merkkohat+N+Sg+Gen+PxSg1
merkkon+Sem/Hum+N+Sg+Gen+PxSg1
mierká#vuoidi+N+Sg+Gen+PxSg1
mierká#čuovga+N+Sg+Gen+PxSg1
mierká+Sem/Wthr+N+Sg+Gen+PxSg1
miesse#mearkun+N+Sg+Gen+PxSg1
mirkko+N+Sg+Gen+PxSg1
mirkkohus+N+Sg+Gen+PxSg1
mirko#guovdi+Sem/Ani+N+Sg+Gen+PxSg1
mirko#ruskkat+N+Sg+Gen+PxSg1
mirko#ráksá+N+Sg+Gen+PxSg1
mirko#urttas+N+Sg+Gen+PxSg1
mirko+N+Sg+Gen+PxSg1
mirku+N+Sg+Gen+PxSg1
mohtor#márkanat+N+Sg+Gen+PxSg1
mollen#cearki+N+Sg+Gen+PxSg1
monarkiija+Sem/Org+Sem/Plc+N+Sg+Gen+PxSg1
monne#cearki+N+Sg+Gen+PxSg1
muito#mearka+N+Sg+Gen+PxSg1
muitui#merkejupmi+N+Sg+Gen+PxSg1
muohta#murku+Sem/Wthr+N+Sg+Gen+PxSg1
murku+Sem/Wthr+N+Sg+Gen+PxSg1
máksin#beaive#arkiiva+Sem/Org+Sem/Plc+N+Sg+Gen+PxSg1
márkan#báiki+Sem/Time+N+Sg+Gen+PxSg1
márkan#dilli+N+Sg+Gen+PxSg1
márkan#ekonomiija+N+Sg+Gen+PxSg1
márkan#fievrredeapmi+N+Sg+Gen+PxSg1
márkan#fápmu+N+Sg+Gen+PxSg1
márkan#guovlu+Sem/Plc+N+Sg+Gen+PxSg1
márkan#heivehan#ovda#mearka+N+Sg+Gen+PxSg1
márkan#jođihan#hoavda+Sem/Hum+N+Sg+Gen+PxSg1
márkan#juohku+N+Sg+Gen+PxSg1
márkan#oassi+N+Sg+Gen+PxSg1
márkan#seaibi+N+Sg+Gen+PxSg1
márkan#suomut+N+Sg+Gen+PxSg1
márkan#vuogit+N+Sg+Gen+PxSg1
márkan#vuohki+N+Sg+Gen+PxSg1
márkan#árru+N+Sg+Gen+PxSg1
márkan#šillju+N+Sg+Gen+PxSg1
márkan+Sem/Plc+N+Sg+Gen+PxSg1
márki+N+Sg+Gen+PxSg1
márku+Sem/Plc+N+Sg+Gen+PxSg1
nagirkeahttáivuohta+N+Sg+Gen+PxSg1
namma#arkiiva+Sem/Org+Sem/Plc+N+Sg+Gen+PxSg1
narko-listu+N+Sg+Gen+PxSg1
narkotihkka+N+Sg+Gen+PxSg1
narkotihkka#nuorra+Sem/Hum+N+Sg+Gen+PxSg1
nieida#girku+N+Sg+Gen+PxSg1
njuolla#mearka+N+Sg+Gen+PxSg1
norki+Sem/Ani+N+Sg+Gen+PxSg1
nurke#allodat+N+Sg+Gen+PxSg1
nurke#sahá+N+Sg+Gen+PxSg1
nurke#visti+N+Sg+Gen+PxSg1
nurki+N+Sg+Gen+PxSg1
nállo#nárkkusteaddji+N+Sg+Gen+PxSg1
oahpistan#mearka+N+Sg+Gen+PxSg1
oaive#várka+N+Sg+Gen+PxSg1
oavdu#mearka+N+Sg+Gen+PxSg1
oligarkiija+Sem/Org+N+Sg+Gen+PxSg1
oligárka+Sem/Hum+N+Sg+Gen+PxSg1
oláhus#mearka+N+Sg+Gen+PxSg1
orkeastar+Sem/Group+Sem/Hum+N+Sg+Gen+PxSg1
orkeasttar+Sem/Group+Sem/Hum+N+Sg+Gen+PxSg1
orkána+Sem/Wthr+N+Sg+Gen+PxSg1
ovda#mearka+N+Sg+Gen+PxSg1
ovda#merken+N+Sg+Gen+PxSg1
ovdda#beal#mearka+N+Sg+Gen+PxSg1
ovtta#lági#mearka+N+Sg+Gen+PxSg1
ovtta#mađe#mearka+N+Sg+Gen+PxSg1
paragráfa#mearka+N+Sg+Gen+PxSg1
parken+N+Sg+Gen+PxSg1
parkeren#mihtádas+N+Sg+Gen+PxSg1
parkeren+N+Sg+Gen+PxSg1
parkinsonisma+N+Sg+Gen+PxSg1
perkušuvdna+N+Sg+Gen+PxSg1
pins#mearka+N+Sg+Gen+PxSg1
poasta#mearka+N+Sg+Gen+PxSg1
párka+N+Sg+Gen+PxSg1
párken#sadji+Sem/Plc+N+Sg+Gen+PxSg1
rehket#doallo#dárkkisteaddji+Sem/Hum+N+Sg+Gen+PxSg1
reive#árka+N+Sg+Gen+PxSg1
relikta#mearkkašupmi+N+Sg+Gen+PxSg1
riegádan#mearka+N+Sg+Gen+PxSg1
rievdadus#mearka+N+Sg+Gen+PxSg1
rihppa#girku+N+Sg+Gen+PxSg1
riiban#mearka+N+Sg+Gen+PxSg1
riika#dárkkástus+N+Sg+Gen+PxSg1
riikka#arkiiva+Sem/Org+Sem/Plc+N+Sg+Gen+PxSg1
riikka#arkivára+Sem/Hum+N+Sg+Gen+PxSg1
rogge#dállearka+N+Sg+Gen+PxSg1
rogge#tallearka+N+Sg+Gen+PxSg1
ruossa#mearka+N+Sg+Gen+PxSg1
rádje#mearka+N+Sg+Gen+PxSg1
ráfe#dorka+N+Sg+Gen+PxSg1
ráfe#nat#dorka+N+Sg+Gen+PxSg1
ráffe#dorka+N+Sg+Gen+PxSg1
ráŋggáštus#mearka+N+Sg+Gen+PxSg1
sarkoma+N+Sg+Gen+PxSg1
seahke#mearka+N+Sg+Gen+PxSg1
sierra#mearkkašupmi+N+Sg+Gen+PxSg1
sihkkarastin#dárkkisteapmi+N+Sg+Gen+PxSg1
sirki+Sem/Ani+N+Sg+Gen+PxSg1
sirkil+N+Sg+Gen+PxSg1
sirkil#gatna+N+Sg+Gen+PxSg1
sirkkil#gatna+N+Sg+Gen+PxSg1
sirkus+Sem/Org+Sem/Plc+N+Sg+Gen+PxSg1
sirká+Sem/Ani+N+Sg+Gen+PxSg1
sisa#beassan#mearka+N+Sg+Gen+PxSg1
sisa#boahtin#parkeren+N+Sg+Gen+PxSg1
siŋka#nurki+N+Sg+Gen+PxSg1
skierku+N+Sg+Gen+PxSg1
skoarkil+N+Sg+Gen+PxSg1
skurkkas+N+Sg+Gen+PxSg1
skuvla#nurki+N+Sg+Gen+PxSg1
snirki+Sem/Hum+N+Sg+Gen+PxSg1
snurkkas+N+Sg+Gen+PxSg1
snárket+N+Sg+Gen+PxSg1
snárki+N+Sg+Gen+PxSg1
sparkel+N+Sg+Gen+PxSg1
sparkkas+N+Sg+Gen+PxSg1
spealla#vearka+N+Sg+Gen+PxSg1
spealle#vearka+N+Sg+Gen+PxSg1
spiehkas#mearka+N+Sg+Gen+PxSg1
spierku+N+Sg+Gen+PxSg1
spárka+N+Sg+Gen+PxSg1
stearkalas+N+Sg+Gen+PxSg1
stáda#girku+Sem/Org+N+Sg+Gen+PxSg1
stáhpe#girku+N+Sg+Gen+PxSg1
stáhta#arkiiva+Sem/Org+Sem/Plc+N+Sg+Gen+PxSg1
stáhta#girku+Sem/Org+N+Sg+Gen+PxSg1
suotna#bárku+N+Sg+Gen+PxSg1
sátne#vuorká+Sem/Plc+N+Sg+Gen+PxSg1
tallearka#hiŋggal+N+Sg+Gen+PxSg1
tallearka+N+Sg+Gen+PxSg1
tuberkuliidna+N+Sg+Gen+PxSg1
tuberkulosa+N+Sg+Gen+PxSg1
turkka#giella+N+Sg+Gen+PxSg1
urká#deahkki+N+Sg+Gen+PxSg1
urká+Sem/Hum+Sem/Ani+N+Sg+Gen+PxSg1
vara#mirkkohus+N+Sg+Gen+PxSg1
varra#mirkkohus+N+Sg+Gen+PxSg1
vearka#dálkkas+N+Sg+Gen+PxSg1
vearka+N+Sg+Gen+PxSg1
vearki+N+Sg+Gen+PxSg1
vierki+N+Sg+Gen+PxSg1
viidne#cearki+N+Sg+Gen+PxSg1
virkkosmahttin#guovlu+Sem/Plc+N+Sg+Gen+PxSg1
vuolidan#mearka+N+Sg+Gen+PxSg1
vuorkká#govva+N+Sg+Gen+PxSg1
vuorká#govva+N+Sg+Gen+PxSg1
vuorká#sadji+Sem/Plc+N+Sg+Gen+PxSg1
vuorká+Sem/Plc+N+Sg+Gen+PxSg1
vuođđo#mearka+N+Sg+Gen+PxSg1
vurkkodan#áigi+N+Sg+Gen+PxSg1
vurkkohat+N+Sg+Gen+PxSg1
váldo#mearka+N+Sg+Gen+PxSg1
vánh'#erkeG+N+Sg+Gen+PxSg1
vánherke+Sem/Hum+N+Sg+Gen+PxSg1
várka+N+Sg+Gen+PxSg1
várren#mearka+N+Sg+Gen+PxSg1
work#shop+N+Sg+Gen+PxSg1
áige#ortnet#arkiiva+Sem/Org+Sem/Plc+N+Sg+Gen+PxSg1
ákšo#gorka+N+Sg+Gen+PxSg1
álgo#mearkun+N+Sg+Gen+PxSg1
árka#bisma+Sem/Hum+N+Sg+Gen+PxSg1
árka#cokkan+N+Sg+Gen+PxSg1
árka#rádju+N+Sg+Gen+PxSg1
árka+N+Sg+Gen+PxSg1
árkadustton+N+Sg+Gen+PxSg1
árkkálmastinvuohta+N+Sg+Gen+PxSg1
árvo#bábir#márkanat+N+Sg+Gen+PxSg1
ávnnas#vurkkohat+N+Sg+Gen+PxSg1
ášše#arkiiva+Sem/Org+Sem/Plc+N+Sg+Gen+PxSg1
čakča#márkanat+N+Sg+Gen+PxSg1
čarkkus+Sem/Ani+N+Sg+Gen+PxSg1
šearka+N+Sg+Gen+PxSg1
čiekŋalis#tallearka+N+Sg+Gen+PxSg1
čuorvvas#mearka+N+Sg+Gen+PxSg1
čuovga#árka+N+Sg+Gen+PxSg1
čuovvun#arkiiva+Sem/Org+Sem/Plc+N+Sg+Gen+PxSg1
čála#mearka#čoahkki+N+Sg+Gen+PxSg1
čála#mearka+N+Sg+Gen+PxSg1
čálli#mearka+N+Sg+Gen+PxSg1
čállin#dárkkistan#prográmma+N+Sg+Gen+PxSg1
čállin#dárkkistan#prošeakta+N+Sg+Gen+PxSg1
čállin#dárkkistan#reaidu+N+Sg+Gen+PxSg1
šárka+N+Sg+Gen+PxSg1
duopmo#girku+N+Sg+Gen+PxSg1
oarpme#beal+N+Sg+Gen+PxSg1
oarpmeal+N+Sg+Gen+PxSg1
oarpmem#beal+N+Sg+Gen+PxSg1
oarpmen#beal+N+Sg+Gen+PxSg1
bearpmet+N+Sg+Gen+PxSg1
bihkka#fárppal+N+Sg+Gen+PxSg1
biras#gealbo#fierpmádat+Sem/Org+N+Sg+Gen+PxSg1
boaššo#bearpmet+N+Sg+Gen+PxSg1
bossu#árpu+N+Sg+Gen+PxSg1
bostta#gearpmaš+Sem/Ani+N+Sg+Gen+PxSg1
burpur+N+Sg+Gen+PxSg1
bárpmu#fálli+Sem/Ani+N+Sg+Gen+PxSg1
bárpmu#loddi+Sem/Ani+N+Sg+Gen+PxSg1
bárpmu#riika+Sem/Plc+N+Sg+Gen+PxSg1
cavgin#árpu+N+Sg+Gen+PxSg1
datne#árpu+N+Sg+Gen+PxSg1
dearpan#nanusvuohta+N+Sg+Gen+PxSg1
dearppanas+N+Sg+Gen+PxSg1
dearppas+N+Sg+Gen+PxSg1
dearppát+N+Sg+Gen+PxSg1
derpmoš+Sem/Ani+N+Sg+Gen+PxSg1
dierpmá#rássi+N+Sg+Gen+PxSg1
dorvo#fierpmádat+N+Sg+Gen+PxSg1
dovdda#árpu+N+Sg+Gen+PxSg1
duvdda#bearpmet+N+Sg+Gen+PxSg1
fierpmádat+Sem/Org+N+Sg+Gen+PxSg1
fárpi+N+Sg+Gen+PxSg1
fárppal#dahkki+Sem/Hum+N+Sg+Gen+PxSg1
fárppal#goazan+N+Sg+Gen+PxSg1
fárppal#lahkki+N+Sg+Gen+PxSg1
fárppal+N+Sg+Gen+PxSg1
garpi+Sem/Hum+N+Sg+Gen+PxSg1
geanes#árpu+N+Sg+Gen+PxSg1
gearpmaš#dánsejeaddji+Sem/Hum+N+Sg+Gen+PxSg1
gearpmaš+N+Sg+Gen+PxSg1
gearpmaš+Sem/Ani+N+Sg+Gen+PxSg1
gierrin#árpu+N+Sg+Gen+PxSg1
gihli#suorpmas+N+Sg+Gen+PxSg1
goahcan#fárppal+N+Sg+Gen+PxSg1
goarpa+Sem/Ani+N+Sg+Gen+PxSg1
goarpu+N+Sg+Gen+PxSg1
goarrun#árpu+N+Sg+Gen+PxSg1
golle#suorpmas+N+Sg+Gen+PxSg1
gorpmohat+Sem/Plc+N+Sg+Gen+PxSg1
govda#fierpmádat+Sem/Org+N+Sg+Gen+PxSg1
guorpmat+Sem/Ani+N+Sg+Gen+PxSg1
gurpe#gávppálaš+Sem/Hum+N+Sg+Gen+PxSg1
gurpi+N+Sg+Gen+PxSg1
gurpmat+Sem/Ani+N+Sg+Gen+PxSg1
gurppas+N+Sg+Gen+PxSg1
gurppastat+N+Sg+Gen+PxSg1
gárpa+Sem/Hum+N+Sg+Gen+PxSg1
hirpmástupmi+N+Sg+Gen+PxSg1
hirpmástus+N+Sg+Gen+PxSg1
hárpa+N+Sg+Gen+PxSg1
hárpmon+N+Sg+Gen+PxSg1
hárpá+N+Sg+Gen+PxSg1
interpellašuvdna#digaštallan+N+Sg+Gen+PxSg1
interpellašuvdna+N+Sg+Gen+PxSg1
interpellánta+Sem/Hum+N+Sg+Gen+PxSg1
juogadan#fierpmádat+N+Sg+Gen+PxSg1
korporativisma+N+Sg+Gen+PxSg1
korporála+Sem/Hum+N+Sg+Gen+PxSg1
korporálla+Sem/Hum+N+Sg+Gen+PxSg1
korpsa+Sem/Org+N+Sg+Gen+PxSg1
korpus+N+Sg+Gen+PxSg1
lagas#fierpmádat+N+Sg+Gen+PxSg1
linnjá#fierpmádat+N+Sg+Gen+PxSg1
loadda#árpu+N+Sg+Gen+PxSg1
luossa#várpi+N+Sg+Gen+PxSg1
luođđa#árpu+N+Sg+Gen+PxSg1
mihtidan#fárppal+N+Sg+Gen+PxSg1
moardda#árpu+N+Sg+Gen+PxSg1
nirpi+Sem/Hum+Sem/Ani+N+Sg+Gen+PxSg1
oarpme#bealli+N+Sg+Gen+PxSg1
oarpme#beležat+N+Sg+Gen+PxSg1
oarpmealle+Sem/Hum+N+Sg+Gen+PxSg1
oarpmealli+N+Sg+Gen+PxSg1
oarpmealáš+Sem/Hum+N+Sg+Gen+PxSg1
oarpmeležat+N+Sg+Gen+PxSg1
oarpmem#bealle+Sem/Hum+N+Sg+Gen+PxSg1
oarpmem#bealli+Sem/Hum+N+Sg+Gen+PxSg1
oarpmen#bealle+N+Sg+Gen+PxSg1
oarpmen#beležat+N+Sg+Gen+PxSg1
purpur+N+Sg+Gen+PxSg1
run#dierpmis+Sem/Ani+N+Sg+Gen+PxSg1
ráđas#árpu+N+Sg+Gen+PxSg1
serpentiidna+N+Sg+Gen+PxSg1
silke#árpu+N+Sg+Gen+PxSg1
sirpa+N+Sg+Gen+PxSg1
sirpe+N+Sg+Gen+PxSg1
siste#suorpmat+N+Sg+Gen+PxSg1
skoarpa+N+Sg+Gen+PxSg1
skorpijuvdna+Sem/Ani+N+Sg+Gen+PxSg1
skorpiovdna+Sem/Ani+N+Sg+Gen+PxSg1
skorpiuvdna+Sem/Ani+N+Sg+Gen+PxSg1
soarpa+N+Sg+Gen+PxSg1
soarpe#mielki+N+Sg+Gen+PxSg1
soarpi+N+Sg+Gen+PxSg1
suorpmahat+N+Sg+Gen+PxSg1
suorpmaid#ovttas#doaibma+N+Sg+Gen+PxSg1
suorpmas+N+Sg+Gen+PxSg1
suorpmat+N+Sg+Gen+PxSg1
sveisen#árpu+N+Sg+Gen+PxSg1
sykkel#johtolat#fierpmádat+N+Sg+Gen+PxSg1
terpentiidna+N+Sg+Gen+PxSg1
terppetiidna+N+Sg+Gen+PxSg1
uksa#bearpmet+N+Sg+Gen+PxSg1
veaike#gearpmaš+Sem/Ani+N+Sg+Gen+PxSg1
vihahan#suorpmas+N+Sg+Gen+PxSg1
váldo#fierpmádat+N+Sg+Gen+PxSg1
váldo#girdi#fierpmadat+Sem/Org+N+Sg+Gen+PxSg1
váldo#luodda#fierpmádat+N+Sg+Gen+PxSg1
váravárpá+N+Sg+Gen+PxSg1
várpa+N+Sg+Gen+PxSg1
várpe#namma+N+Sg+Gen+PxSg1
várpi+N+Sg+Gen+PxSg1
várpá+N+Sg+Gen+PxSg1
vázzin#luodda#fierpmádat+N+Sg+Gen+PxSg1
áhcagastin#árpu+N+Sg+Gen+PxSg1
árpa+N+Sg+Gen+PxSg1
árpmu#attáldat+N+Sg+Gen+PxSg1
árpmu#áigi+Sem/Time+N+Sg+Gen+PxSg1
árpo#geassin+N+Sg+Gen+PxSg1
árpo#čavggan+N+Sg+Gen+PxSg1
árpo#čuovuldat+N+Sg+Gen+PxSg1
árpu+N+Sg+Gen+PxSg1
ávildan#árpu+N+Sg+Gen+PxSg1
šearpa+N+Sg+Gen+PxSg1
čearpmahat+N+Sg+Gen+PxSg1
čearpmat+Sem/Ani+N+Sg+Gen+PxSg1
šerpen#vuoigatvuohta+N+Sg+Gen+PxSg1
čikte#árpu+N+Sg+Gen+PxSg1
čivtta#árpu+N+Sg+Gen+PxSg1
čivttas#árpu+N+Sg+Gen+PxSg1
čorpmasteapmi+N+Sg+Gen+PxSg1
čuoibma#várpi+N+Sg+Gen+PxSg1
čuorpmas#guoppar+N+Sg+Gen+PxSg1
čuorpmas#čalbmi+N+Sg+Gen+PxSg1
čuorpmas+N+Sg+Gen+PxSg1
čuovga#fierpmádat+N+Sg+Gen+PxSg1
čearpmat#joavku+Sem/Group+Sem/Hum+N+Sg+Gen+PxSg1
+N+Sg+Gen+PxSg1
anti+N+Sg+Gen+PxSg1
afterski#party+N+Sg+Gen+PxSg1
agi#beai#láibi+N+Sg+Gen+PxSg1
agi#beai#muitu+N+Sg+Gen+PxSg1
ahke#olmmoš+Sem/Hum+N+Sg+Gen+PxSg1
albma#olmmoš+Sem/Hum+N+Sg+Gen+PxSg1
albma#ropmi+Sem/Hum+N+Sg+Gen+PxSg1
albma#suoigi+Sem/Hum+N+Sg+Gen+PxSg1
alimus#fákta+Sem/Hum+N+Sg+Gen+PxSg1
alla#čoarvi+Sem/Ani+N+Sg+Gen+PxSg1
almmái#olmmoš+Sem/Hum+N+Sg+Gen+PxSg1
arsena+N+Sg+Gen+PxSg1
arsenihkka+N+Sg+Gen+PxSg1
arsenála+N+Sg+Gen+PxSg1
artium#kursa+N+Sg+Gen+PxSg1
baste#suorsi+Sem/Ani+N+Sg+Gen+PxSg1
bio#diversitehta+N+Sg+Gen+PxSg1
biras#perspektiiva+N+Sg+Gen+PxSg1
biras#resursa+N+Sg+Gen+PxSg1
birse#vuoddji+Sem/Hum+N+Sg+Gen+PxSg1
boarsku+N+Sg+Gen+PxSg1
boarstu+N+Sg+Gen+PxSg1
borse#njunni+N+Sg+Gen+PxSg1
borsháhkka+N+Sg+Gen+PxSg1
borsta+N+Sg+Gen+PxSg1
bursa#njunni+Sem/Ani+N+Sg+Gen+PxSg1
bursa#rássi+N+Sg+Gen+PxSg1
bursa+N+Sg+Gen+PxSg1
bállo#bursa+N+Sg+Gen+PxSg1
börsa#fitnodat+Sem/Org+N+Sg+Gen+PxSg1
börsa#gávpi+N+Sg+Gen+PxSg1
börsa#kursa+N+Sg+Gen+PxSg1
davvi#sáme#giel#kursa+N+Sg+Gen+PxSg1
deagga#noarsa+N+Sg+Gen+PxSg1
diskursa+N+Sg+Gen+PxSg1
diversitehta+N+Sg+Gen+PxSg1
doadjo#suorsi+Sem/Ani+N+Sg+Gen+PxSg1
doarsi+Sem/Hum+N+Sg+Gen+PxSg1
dolla#bursa+N+Sg+Gen+PxSg1
dorske#nálli+N+Sg+Gen+PxSg1
dorski+Sem/Ani+N+Sg+Gen+PxSg1
duhpát#bursa+N+Sg+Gen+PxSg1
dulben#jurssan+N+Sg+Gen+PxSg1
duodje#kursa+N+Sg+Gen+PxSg1
dánsun#kursa+N+Sg+Gen+PxSg1
dárra#dorski+Sem/Ani+N+Sg+Gen+PxSg1
dársi+Sem/Hum+N+Sg+Gen+PxSg1
dásse#árvo#perspektiiva+N+Sg+Gen+PxSg1
dáža#suorsi+Sem/Ani+N+Sg+Gen+PxSg1
eahket#gursa+N+Sg+Gen+PxSg1
eami#álbmot#perspektiiva+N+Sg+Gen+PxSg1
eksorsisma+N+Sg+Gen+PxSg1
fiervá#hirsa+N+Sg+Gen+PxSg1
fiskes#narsissa+N+Sg+Gen+PxSg1
geahče#dulben#jurssan+N+Sg+Gen+PxSg1
gearsi+N+Sg+Gen+PxSg1
geasse#universitehta+Sem/Org+N+Sg+Gen+PxSg1
geađge#noarsa+N+Sg+Gen+PxSg1
gena#resursa+N+Sg+Gen+PxSg1
giella#gursa+N+Sg+Gen+PxSg1
giella#kursa+N+Sg+Gen+PxSg1
giella#lávgo#gursa+N+Sg+Gen+PxSg1
gierdo#suorsi+Sem/Ani+N+Sg+Gen+PxSg1
girsa+Sem/Hum+Sem/Ani+N+Sg+Gen+PxSg1
girse+N+Sg+Gen+PxSg1
girsi+N+Sg+Gen+PxSg1
gitárra#kursa+N+Sg+Gen+PxSg1
gordne#hirsa+N+Sg+Gen+PxSg1
gorsa+Sem/Plc+N+Sg+Gen+PxSg1
gođđa#dorski+Sem/Ani+N+Sg+Gen+PxSg1
gođđo#dorski+Sem/Ani+N+Sg+Gen+PxSg1
guhkes#áigge#perspektiiva+N+Sg+Gen+PxSg1
guohton#resursa+N+Sg+Gen+PxSg1
guohtun#resursa+N+Sg+Gen+PxSg1
guolle#resursa+N+Sg+Gen+PxSg1
guorahallan#resursa+N+Sg+Gen+PxSg1
guorssahat+N+Sg+Gen+PxSg1
gursa#latnja+Sem/Plc+N+Sg+Gen+PxSg1
gursa#namahus+N+Sg+Gen+PxSg1
gursa#oahpaheaddji+Sem/Hum+N+Sg+Gen+PxSg1
gursa+N+Sg+Gen+PxSg1
gursalaš+Sem/Hum+N+Sg+Gen+PxSg1
gurse+N+Sg+Gen+PxSg1
gálja#vuodjin#gursa+N+Sg+Gen+PxSg1
gársan+N+Sg+Gen+PxSg1
gárssa+N+Sg+Gen+PxSg1
gárssahat+N+Sg+Gen+PxSg1
gássa#resursa+N+Sg+Gen+PxSg1
hersko+N+Sg+Gen+PxSg1
hersko#guoppar+N+Sg+Gen+PxSg1
hersko+N+Sg+Gen+PxSg1
hirsa#gordni+N+Sg+Gen+PxSg1
hirsa#reahka+N+Sg+Gen+PxSg1
hirsa#visti+N+Sg+Gen+PxSg1
hirsa+N+Sg+Gen+PxSg1
hivsset#borsta+N+Sg+Gen+PxSg1
horsta+N+Sg+Gen+PxSg1
huvva+N+Sg+Gen+PxSg1
hálddahus#resursa+N+Sg+Gen+PxSg1
hárje#hirsa+N+Sg+Gen+PxSg1
hárjehan#gursa+N+Sg+Gen+PxSg1
hárset+N+Sg+Gen+PxSg1
hársit+N+Sg+Gen+PxSg1
intensiiva#gursa+N+Sg+Gen+PxSg1
jahke#gursa+N+Sg+Gen+PxSg1
jassa#nuorsa+N+Sg+Gen+PxSg1
joatkka#kursa+N+Sg+Gen+PxSg1
juovla#hersko+N+Sg+Gen+PxSg1
jursan#mašiidna+N+Sg+Gen+PxSg1
jursi+Sem/Ani+N+Sg+Gen+PxSg1
jurssahas+N+Sg+Gen+PxSg1
kapers+N+Sg+Gen+PxSg1
kirsa#muorji+N+Sg+Gen+PxSg1
kommersialisma+N+Sg+Gen+PxSg1
konkursa#velggolaš+N+Sg+Gen+PxSg1
konkursa+N+Sg+Gen+PxSg1
korsa+N+Sg+Gen+PxSg1
korsu+N+Sg+Gen+PxSg1
kursa#latnja+Sem/Plc+N+Sg+Gen+PxSg1
kursa+N+Sg+Gen+PxSg1
kursor#boallu+N+Sg+Gen+PxSg1
lieđbme#suorsá+Sem/Ani+N+Sg+Gen+PxSg1
lohte#gurra#jurssan+N+Sg+Gen+PxSg1
luonddu#resursa+N+Sg+Gen+PxSg1
láhpe#suorsá+Sem/Ani+N+Sg+Gen+PxSg1
marsipána+N+Sg+Gen+PxSg1
marsipána#gáhkku+N+Sg+Gen+PxSg1
meahcce#resursa+N+Sg+Gen+PxSg1
meahcce#veahkke#bargi#kursa+N+Sg+Gen+PxSg1
mearra#resursa+N+Sg+Gen+PxSg1
miehte#jursan+N+Sg+Gen+PxSg1
minerála#resursa+N+Sg+Gen+PxSg1
mini#giella#kursa+N+Sg+Gen+PxSg1
mini#sáme#giel#gursa+N+Sg+Gen+PxSg1
moarse#haddi+N+Sg+Gen+PxSg1
moarse#rássi+N+Sg+Gen+PxSg1
moarsi#biigá+Sem/Hum+N+Sg+Gen+PxSg1
moarsi+Sem/Hum+N+Sg+Gen+PxSg1
morseš#guovttos+N+Sg+Gen+PxSg1
morseš#guovttos+N+Sg+Gen+PxSg1
málestan#gursa+N+Sg+Gen+PxSg1
mánná#dikšun#gursa+N+Sg+Gen+PxSg1
mársa#mánnu+N+Sg+Gen+PxSg1
mársa+N+Sg+Gen+PxSg1
márska#eana+Sem/Plc+N+Sg+Gen+PxSg1
mársku+N+Sg+Gen+PxSg1
mársu+N+Sg+Gen+PxSg1
narsisma+N+Sg+Gen+PxSg1
narsissa+N+Sg+Gen+PxSg1
narsissisma+N+Sg+Gen+PxSg1
nisson#perspektiiva+N+Sg+Gen+PxSg1
njamman#gearsi+N+Sg+Gen+PxSg1
noarsa#rássi+N+Sg+Gen+PxSg1
noarsa#šaddu+N+Sg+Gen+PxSg1
noarsa+N+Sg+Gen+PxSg1
nursi+N+Sg+Gen+PxSg1
oalge#persovdna+Sem/Hum+N+Sg+Gen+PxSg1
oberst#leutnánta+Sem/Hum+N+Sg+Gen+PxSg1
oberst+Sem/Hum+N+Sg+Gen+PxSg1
oberstløytnant+Sem/Hum+N+Sg+Gen+PxSg1
oppalaš#jursan#mašiidna+N+Sg+Gen+PxSg1
oppalaš#perspektiiva+N+Sg+Gen+PxSg1
ovda#gursa+N+Sg+Gen+PxSg1
ovda#kursa+N+Sg+Gen+PxSg1
ovddidan#perspektiiva+N+Sg+Gen+PxSg1
ovtta#dássásašvuođa#perspektiiva+N+Sg+Gen+PxSg1
parsisma+N+Sg+Gen+PxSg1
persepešuvdna+N+Sg+Gen+PxSg1
persepšuvdna+N+Sg+Gen+PxSg1
persieanna+N+Sg+Gen+PxSg1
persihkka+N+Sg+Gen+PxSg1
persiljá#ruohtas+N+Sg+Gen+PxSg1
persiljá+N+Sg+Gen+PxSg1
person#biila+Sem/Veh+N+Sg+Gen+PxSg1
person#galleriija+N+Sg+Gen+PxSg1
person#geavaheaddji+Sem/Hum+N+Sg+Gen+PxSg1
person#logahallan+N+Sg+Gen+PxSg1
person#nummir+N+Sg+Gen+PxSg1
person#suodjalus+N+Sg+Gen+PxSg1
person#systema+N+Sg+Gen+PxSg1
person#vearuhus+N+Sg+Gen+PxSg1
person#vákšun+N+Sg+Gen+PxSg1
personealla+N+Sg+Gen+PxSg1
personála#bargu+N+Sg+Gen+PxSg1
personála#giehta#girji+N+Sg+Gen+PxSg1
personála#kantuvra+Sem/Org+Sem/Plc+N+Sg+Gen+PxSg1
personála#konsuleanta+Sem/Hum+N+Sg+Gen+PxSg1
personála#stivra+Sem/Org+N+Sg+Gen+PxSg1
personála#stivrra#válga+N+Sg+Gen+PxSg1
personála#stivrra#čoahkkin+N+Sg+Gen+PxSg1
persovdna#sisa#boahtu+N+Sg+Gen+PxSg1
persovdna+Sem/Hum+N+Sg+Gen+PxSg1
perspektiiva+N+Sg+Gen+PxSg1
porseliidna+N+Sg+Gen+PxSg1
porsliidna+N+Sg+Gen+PxSg1
porsáŋgulaš+Sem/Hum+N+Sg+Gen+PxSg1
resursa#biologa+Sem/Hum+N+Sg+Gen+PxSg1
resursa#biologiija+N+Sg+Gen+PxSg1
resursa#dilli+N+Sg+Gen+PxSg1
resursa#dilálašvuohta+N+Sg+Gen+PxSg1
resursa#divat+N+Sg+Gen+PxSg1
resursa#dábuhan#vejolašvuohta+N+Sg+Gen+PxSg1
resursa#geavaheapmi+N+Sg+Gen+PxSg1
resursa#guovddáš+Sem/Org+Sem/Plc+N+Sg+Gen+PxSg1
resursa#hálddašeapmi+N+Sg+Gen+PxSg1
resursa#joavku+Sem/Group+Sem/Hum+N+Sg+Gen+PxSg1
resursa#olmmoš+Sem/Hum+N+Sg+Gen+PxSg1
resursa#rámma+N+Sg+Gen+PxSg1
resursa#skuvla+Sem/Org+N+Sg+Gen+PxSg1
resursa#vátni+N+Sg+Gen+PxSg1
resursa+N+Sg+Gen+PxSg1
resurssa#geavaheapmi+N+Sg+Gen+PxSg1
riddo#dorski+Sem/Ani+N+Sg+Gen+PxSg1
ruhta#bursa+N+Sg+Gen+PxSg1
rukta#bursa+N+Sg+Gen+PxSg1
ruonas#borsta+N+Sg+Gen+PxSg1
ruossa#suorsá+Sem/Ani+N+Sg+Gen+PxSg1
ruosta#suorsá+Sem/Ani+N+Sg+Gen+PxSg1
ránes#suorsá+Sem/Ani+N+Sg+Gen+PxSg1
seaidne#hirsa+N+Sg+Gen+PxSg1
seastin#bursa+N+Sg+Gen+PxSg1
seavdnjadin#vuodjin#gursa+N+Sg+Gen+PxSg1
sierra#gursa+N+Sg+Gen+PxSg1
sohka#beal#perspektiiva+N+Sg+Gen+PxSg1
stálu#bursa+N+Sg+Gen+PxSg1
stárre#dorski+Sem/Ani+N+Sg+Gen+PxSg1
suhkan#hirsa+N+Sg+Gen+PxSg1
suoidne#suorsi+Sem/Ani+N+Sg+Gen+PxSg1
suoidne#suorsá+Sem/Ani+N+Sg+Gen+PxSg1
suorsi+Sem/Ani+N+Sg+Gen+PxSg1
suorsá+Sem/Ani+N+Sg+Gen+PxSg1
ságge#jurssan+N+Sg+Gen+PxSg1
sáme#giel#gursa+N+Sg+Gen+PxSg1
sáme#giel#kursa+N+Sg+Gen+PxSg1
teoriija#gursa+N+Sg+Gen+PxSg1
universalisma+N+Sg+Gen+PxSg1
universiteahtta+Sem/Org+Sem/Build+N+Sg+Gen+PxSg1
universitehta#areála+Sem/Plc+N+Sg+Gen+PxSg1
universitehta#buohcce#viessu+Sem/Org+Sem/Build+N+Sg+Gen+PxSg1
universitehta#musea+Sem/Org+Sem/Build+N+Sg+Gen+PxSg1
universitehta#muséa+Sem/Org+Sem/Build+N+Sg+Gen+PxSg1
universitehta+Sem/Org+Sem/Build+N+Sg+Gen+PxSg1
universála#geniijaGen+Sem/Hum+N+Sg+Gen+PxSg1
vanhurskkisvuohta+N+Sg+Gen+PxSg1
variáhtor#gearsi+N+Sg+Gen+PxSg1
vealu#jursan#mašiidna+N+Sg+Gen+PxSg1
vearsa+N+Sg+Gen+PxSg1
vearstá+Sem/Org+Sem/Plc+N+Sg+Gen+PxSg1
vearsu+N+Sg+Gen+PxSg1
verstá+Sem/Org+Sem/Plc+N+Sg+Gen+PxSg1
versála+N+Sg+Gen+PxSg1
vilges#dorski+Sem/Ani+N+Sg+Gen+PxSg1
virge#resursa+N+Sg+Gen+PxSg1
vuobirs+Sem/Ani+N+Sg+Gen+PxSg1
vuorsu+Sem/Ani+N+Sg+Gen+PxSg1
vuoste#jursan+N+Sg+Gen+PxSg1
vuotna#dorski+Sem/Ani+N+Sg+Gen+PxSg1
vuođđo#gursa+N+Sg+Gen+PxSg1
vuođđo#kursa+N+Sg+Gen+PxSg1
váldo#persovdna+Sem/Hum+N+Sg+Gen+PxSg1
váldo#perspektiiva+N+Sg+Gen+PxSg1
válsa#jurssan+N+Sg+Gen+PxSg1
vársi+Sem/Ani+N+Sg+Gen+PxSg1
vársá+Sem/Ani+N+Sg+Gen+PxSg1
áhpe#dorske#áigodat+Sem/Time+N+Sg+Gen+PxSg1
álgo#gursa+N+Sg+Gen+PxSg1
čearsi+Sem/Hum+N+Sg+Gen+PxSg1
čirsa+N+Sg+Gen+PxSg1
čirsi+Sem/Hum+N+Sg+Gen+PxSg1
čoarve#gearsi+N+Sg+Gen+PxSg1
čáhppes#börsa+N+Sg+Gen+PxSg1
čállin#gursa+N+Sg+Gen+PxSg1
čállin#kursa+N+Sg+Gen+PxSg1
persovdna#pronomen+N+Sg+Gen+PxSg1
3-juvllat#sihkkel+N+Sg+Gen+PxSg1
Wackernagel-posišuvdna+N+Sg+Gen+PxSg1
orgga#áittardeaddji+N+Sg+Gen+PxSg1
siviláittardeaddji+N+Sg+Gen+PxSg1
Suoma#áittardeaddji+N+Sg+Gen+PxSg1
+N+Sg+Gen+PxSg1
nuortta#beal+N+Sg+Gen+PxSg1
nuortta#geaš+N+Sg+Gen+PxSg1
aborta+N+Sg+Gen+PxSg1
adhortatiiva+N+Sg+Gen+PxSg1
adreassa#koarta+N+Sg+Gen+PxSg1
advertiisa+N+Sg+Gen+PxSg1
afterski#party+N+Sg+Gen+PxSg1
agoarta#fálaladat#ávžžuhus+N+Sg+Gen+PxSg1
agoarta#váldi+Sem/Hum+N+Sg+Gen+PxSg1
agoarta+N+Sg+Gen+PxSg1
agrára#partiija+Sem/Org+N+Sg+Gen+PxSg1
alimus#fákta+Sem/Hum+N+Sg+Gen+PxSg1
alit#narti+N+Sg+Gen+PxSg1
alla#riekti+Sem/Org+Sem/Plc+N+Sg+Gen+PxSg1
allierta+Sem/Hum+N+Sg+Gen+PxSg1
aorta#uvssot+N+Sg+Gen+PxSg1
apartheid+N+Sg+Gen+PxSg1
apartheida+N+Sg+Gen+PxSg1
apporta#eaktu+N+Sg+Gen+PxSg1
apporta#klausula+N+Sg+Gen+PxSg1
apporta#opmodat+N+Sg+Gen+PxSg1
artefákta+N+Sg+Gen+PxSg1
artihkal+N+Sg+Gen+PxSg1
artikulašuvdna+N+Sg+Gen+PxSg1
artilleriija+Sem/Org+N+Sg+Gen+PxSg1
artillerista+Sem/Hum+N+Sg+Gen+PxSg1
artiskohkka+N+Sg+Gen+PxSg1
artista+Sem/Hum+N+Sg+Gen+PxSg1
artisteriija+N+Sg+Gen+PxSg1
artium#kursa+N+Sg+Gen+PxSg1
artium+N+Sg+Gen+PxSg1
artotehka+N+Sg+Gen+PxSg1
asto#áigge#barta+N+Sg+Gen+PxSg1
bargo#bárti+N+Sg+Gen+PxSg1
bargo#departemeanta+Sem/Org+Sem/Plc+N+Sg+Gen+PxSg1
barta#eaiggát+Sem/Hum+N+Sg+Gen+PxSg1
barta#guovlu+Sem/Plc+N+Sg+Gen+PxSg1
barta#gávpot+Sem/Plc+N+Sg+Gen+PxSg1
barta#sadji+N+Sg+Gen+PxSg1
barta+N+Sg+Gen+PxSg1
barttastallan+N+Sg+Gen+PxSg1
beachparty+N+Sg+Gen+PxSg1
bearaš#departemeanta+Sem/Org+Sem/Plc+N+Sg+Gen+PxSg1
bearttuš+N+Sg+Gen+PxSg1
beavde#ortnet+N+Sg+Gen+PxSg1
biebmo#departemeanta+Sem/Org+Sem/Plc+N+Sg+Gen+PxSg1
biergo#feartnus+N+Sg+Gen+PxSg1
bierta+N+Sg+Gen+PxSg1
bieža+N+Sg+Gen+PxSg1
biila#bárti+N+Sg+Gen+PxSg1
biras#gáhtten#departemeanta+Sem/Org+Sem/Plc+N+Sg+Gen+PxSg1
bivdo#goarta+N+Sg+Gen+PxSg1
boarti+N+Sg+Gen+PxSg1
boazo#doallo#kárta+N+Sg+Gen+PxSg1
boađus#raporta+N+Sg+Gen+PxSg1
bodne#skárta+N+Sg+Gen+PxSg1
boles#departemeanta+Sem/Org+Sem/Plc+N+Sg+Gen+PxSg1
borramuš#sorta+N+Sg+Gen+PxSg1
bortnis+N+Sg+Gen+PxSg1
bortá+N+Sg+Gen+PxSg1
buhtadan#ortnet+N+Sg+Gen+PxSg1
bákte#narti+N+Sg+Gen+PxSg1
bárti+N+Sg+Gen+PxSg1
bártnehuoš+Sem/Hum+N+Sg+Gen+PxSg1
bártneš#guovttos+N+Sg+Gen+PxSg1
bártnáš+Sem/Hum+N+Sg+Gen+PxSg1
báŋko#koarta+N+Sg+Gen+PxSg1
ceakko#kartotehka+N+Sg+Gen+PxSg1
charter+N+Sg+Gen+PxSg1
charter#johtolat+N+Sg+Gen+PxSg1
davve#nuorta+N+Sg+Gen+PxSg1
davve#nuorti+N+Sg+Gen+PxSg1
davvi+N+Sg+Gen+PxSg1
dearvvašvuođa#departemeanta+Sem/Org+Sem/Plc+N+Sg+Gen+PxSg1
dearvvašvuođa#departemeanta+Sem/Org+Sem/Plc+N+Sg+Gen+PxSg1
dehálašvuođa#ortnet+N+Sg+Gen+PxSg1
departemeanta#ráđđi+Sem/Org+N+Sg+Gen+PxSg1
departemeanta+Sem/Org+Sem/Plc+N+Sg+Gen+PxSg1
dikso#murtu+Sem/Ani+N+Sg+Gen+PxSg1
diksu#murtu+Sem/Ani+N+Sg+Gen+PxSg1
dissertašuvdna+N+Sg+Gen+PxSg1
doaibma#almmái#ortnet+N+Sg+Gen+PxSg1
doaibma#lobi#ortnet+N+Sg+Gen+PxSg1
doaibma#olmmái#ortnet+N+Sg+Gen+PxSg1
doaibma#ortnet+N+Sg+Gen+PxSg1
doarjja#konsearta+N+Sg+Gen+PxSg1
doarjja#ortnet+N+Sg+Gen+PxSg1
doarta+N+Sg+Gen+PxSg1
dolla#bárti+N+Sg+Gen+PxSg1
dorte#soadji+N+Sg+Gen+PxSg1
dorte+N+Sg+Gen+PxSg1
dutkan#departemeanta+Sem/Org+N+Sg+Gen+PxSg1
ealáhus#barta+N+Sg+Gen+PxSg1
eanan#doallo#departemeanta+Sem/Org+Sem/Plc+N+Sg+Gen+PxSg1
eanan#doallo#departemeanta+Sem/Org+Sem/Plc+N+Sg+Gen+PxSg1
earta#diellu+N+Sg+Gen+PxSg1
earta+N+Sg+Gen+PxSg1
earti+N+Sg+Gen+PxSg1
ekonomiija#ortnet+N+Sg+Gen+PxSg1
ekspearta#lávde#goddi+Sem/Org+N+Sg+Gen+PxSg1
ekspearta+Sem/Hum+N+Sg+Gen+PxSg1
eksporta+N+Sg+Gen+PxSg1
energiija#departemeanta+Sem/Org+Sem/Plc+N+Sg+Gen+PxSg1
erts#minerála+N+Sg+Gen+PxSg1
erttet#deahkki+N+Sg+Gen+PxSg1
erttet#dákti+N+Sg+Gen+PxSg1
erttet#sárgi+N+Sg+Gen+PxSg1
erttet+N+Sg+Gen+PxSg1
evalueren#raporta+N+Sg+Gen+PxSg1
falástallan#reporttar+N+Sg+Gen+PxSg1
fanas#earre#ortnet+N+Sg+Gen+PxSg1
feartnus+N+Sg+Gen+PxSg1
feodála#ortnet+N+Sg+Gen+PxSg1
fertenvuohta+N+Sg+Gen+PxSg1
fiertu+Sem/Wthr+N+Sg+Gen+PxSg1
fokus#partisipánta+N+Sg+Gen+PxSg1
friddja#suohkan#ortnet+N+Sg+Gen+PxSg1
fuolahus#departemeanta+Sem/Org+N+Sg+Gen+PxSg1
fáddá#partisipánta+Sem/Hum+N+Sg+Gen+PxSg1
fága#departemeanta+Sem/Org+N+Sg+Gen+PxSg1
fárta+N+Sg+Gen+PxSg1
fásta#doavtter#ortnet+N+Sg+Gen+PxSg1
gahčan#partihkal+N+Sg+Gen+PxSg1
gartneriija+Sem/Org+N+Sg+Gen+PxSg1
gaska#goartil+N+Sg+Gen+PxSg1
gehppes#jogurta+N+Sg+Gen+PxSg1
gielda#departemeanta+Sem/Org+N+Sg+Gen+PxSg1
girdin#goarta+N+Sg+Gen+PxSg1
gireren#koarta+N+Sg+Gen+PxSg1
kredihtta#koarta+N+Sg+Gen+PxSg1
girko#departemeanta+Sem/Org+N+Sg+Gen+PxSg1
girtno+N+Sg+Gen+PxSg1
goarta#haddi+N+Sg+Gen+PxSg1
goarta#máksu+N+Sg+Gen+PxSg1
goarta#stohkka+N+Sg+Gen+PxSg1
goarta+N+Sg+Gen+PxSg1
goartil+N+Sg+Gen+PxSg1
goarto#loddi+Sem/Hum+Sem/Ani+N+Sg+Gen+PxSg1
goartu+N+Sg+Gen+PxSg1
golle#irta+N+Sg+Gen+PxSg1
golle#narti+N+Sg+Gen+PxSg1
gorta+N+Sg+Gen+PxSg1
guolbba#narti+N+Sg+Gen+PxSg1
guolle#goarta+N+Sg+Gen+PxSg1
guolástan#koarta+N+Sg+Gen+PxSg1
guolástus#departemeanta+Sem/Org+N+Sg+Gen+PxSg1
guorti+Sem/Ani+N+Sg+Gen+PxSg1
guovlo#departemeanta+Sem/Org+N+Sg+Gen+PxSg1
guođohan#barta+N+Sg+Gen+PxSg1
guođoheaddji#barta+N+Sg+Gen+PxSg1
gurte#njárra+N+Sg+Gen+PxSg1
gurti+N+Sg+Gen+PxSg1
gurtádat+N+Sg+Gen+PxSg1
gálvo#kartotehka+N+Sg+Gen+PxSg1
gárta+N+Sg+Gen+PxSg1
gártnit+N+Sg+Gen+PxSg1
gárttadat+N+Sg+Gen+PxSg1
gártton#liidni+N+Sg+Gen+PxSg1
gártá+N+Sg+Gen+PxSg1
gávpe#departemeanta+Sem/Org+N+Sg+Gen+PxSg1
gávpot#poarta+N+Sg+Gen+PxSg1
hearta#málli+N+Sg+Gen+PxSg1
hearta#vizar+Sem/Ani+N+Sg+Gen+PxSg1
hearta+N+Sg+Gen+PxSg1
heartta#goŋge+N+Sg+Gen+PxSg1
hertnet+N+Sg+Gen+PxSg1
herttot+Sem/Hum+N+Sg+Gen+PxSg1
hilgun#fanas#ortnet+N+Sg+Gen+PxSg1
hilgun#ortnet+N+Sg+Gen+PxSg1
horti+Sem/Hum+Sem/Ani+N+Sg+Gen+PxSg1
house#party+N+Sg+Gen+PxSg1
hurtti#ruvtto+N+Sg+Gen+PxSg1
hurttiruvtta+N+Sg+Gen+PxSg1
hádja#hearta+N+Sg+Gen+PxSg1
hálddahus#departemeanta+Sem/Org+N+Sg+Gen+PxSg1
hálddahus#ortnet+N+Sg+Gen+PxSg1
identifikašuvdna#goarta+N+Sg+Gen+PxSg1
ieš#stivren#ortnet+N+Sg+Gen+PxSg1
ihto#narti+N+Sg+Gen+PxSg1
importa#suodjaleapmi+N+Sg+Gen+PxSg1
importa+N+Sg+Gen+PxSg1
industriija#departemeanta+N+Sg+Gen+PxSg1
inertiála#systema+N+Sg+Gen+PxSg1
ivdne#kárta+N+Sg+Gen+PxSg1
jahke#raporta+N+Sg+Gen+PxSg1
jahkodat#goarta+N+Sg+Gen+PxSg1
jassa#narti+N+Sg+Gen+PxSg1
jeagge#narti+N+Sg+Gen+PxSg1
jearta+N+Sg+Gen+PxSg1
jienastan#ortnet+N+Sg+Gen+PxSg1
joavdo#barta+N+Sg+Gen+PxSg1
jogurta+N+Sg+Gen+PxSg1
johtalus#departemeanta+Sem/Org+N+Sg+Gen+PxSg1
johtu+N+Sg+Gen+PxSg1
jorta#mora+Sem/Hum+N+Sg+Gen+PxSg1
jorta#movra+Sem/Hum+N+Sg+Gen+PxSg1
jortta#mora+Sem/Hum+N+Sg+Gen+PxSg1
jortta#movra+Sem/Hum+N+Sg+Gen+PxSg1
jortta+Sem/Hum+N+Sg+Gen+PxSg1
juhkan#jogurta+N+Sg+Gen+PxSg1
juoigan#konsearta+N+Sg+Gen+PxSg1
juovla#goarta+N+Sg+Gen+PxSg1
juovla#koarta+N+Sg+Gen+PxSg1
jurta+Sem/Hum+N+Sg+Gen+PxSg1
justiisa#departemeanta+Sem/Org+N+Sg+Gen+PxSg1
kader#partiija+Sem/Org+N+Sg+Gen+PxSg1
kartealla+N+Sg+Gen+PxSg1
kartográmma+N+Sg+Gen+PxSg1
kartotehka+N+Sg+Gen+PxSg1
kartoŋga+N+Sg+Gen+PxSg1
kirtno+N+Sg+Gen+PxSg1
klaver#partituvra+N+Sg+Gen+PxSg1
koališun#partiija+Sem/Org+N+Sg+Gen+PxSg1
koarta#stohkka+N+Sg+Gen+PxSg1
koarta+N+Sg+Gen+PxSg1
koartil+N+Sg+Gen+PxSg1
kommeanta#partihkal+N+Sg+Gen+PxSg1
kommeanta#partihkkal+N+Sg+Gen+PxSg1
konsearta+N+Sg+Gen+PxSg1
konto#koarta+N+Sg+Gen+PxSg1
konverter+N+Sg+Gen+PxSg1
korta+N+Sg+Gen+PxSg1
kultur#departemeanta+Sem/Org+N+Sg+Gen+PxSg1
kvarteahtta+Sem/Org+N+Sg+Gen+PxSg1
kvarteara#systema+N+Sg+Gen+PxSg1
kvartála+Sem/Time+N+Sg+Gen+PxSg1
kvárta+Sem/Time+N+Sg+Gen+PxSg1
kárta#doaimmahat+Sem/Org+N+Sg+Gen+PxSg1
kárta#fierbmi+N+Sg+Gen+PxSg1
kárta#govva+N+Sg+Gen+PxSg1
kárta#teknologiija+N+Sg+Gen+PxSg1
kárta#čoakkáldat+N+Sg+Gen+PxSg1
kárta+N+Sg+Gen+PxSg1
kárten#skovvi+N+Sg+Gen+PxSg1
kárten+N+Sg+Gen+PxSg1
kártá+N+Sg+Gen+PxSg1
lakta#partihkal+N+Sg+Gen+PxSg1
lakta#partihkkal+N+Sg+Gen+PxSg1
loahppa#raporta+N+Sg+Gen+PxSg1
lobihisvuođa#árta+N+Sg+Gen+PxSg1
lohkan#kvárta+Sem/Time+N+Sg+Gen+PxSg1
lohkan#ortnet+N+Sg+Gen+PxSg1
lohko#agoarta+N+Sg+Gen+PxSg1
láhtto#gárta+N+Sg+Gen+PxSg1
láskut#kartotehka+N+Sg+Gen+PxSg1
lávdo#gárta+N+Sg+Gen+PxSg1
martyra+N+Sg+Gen+PxSg1
mccarthyisma+N+Sg+Gen+PxSg1
miekta#narti+N+Sg+Gen+PxSg1
mirko#urttas+N+Sg+Gen+PxSg1
mortu+Sem/Ani+N+Sg+Gen+PxSg1
muito#konsearta+N+Sg+Gen+PxSg1
muohta#narti+N+Sg+Gen+PxSg1
muortu+N+Sg+Gen+PxSg1
murtu+Sem/Ani+N+Sg+Gen+PxSg1
má#ilmmi#gárta+N+Sg+Gen+PxSg1
máhtto#departemeanta+Sem/Org+Sem/Plc+N+Sg+Gen+PxSg1
mátta#nuorti+N+Sg+Gen+PxSg1
narte#šaddu+N+Sg+Gen+PxSg1
njirttastat+N+Sg+Gen+PxSg1
njuolggo#sátne#ortnet+N+Sg+Gen+PxSg1
nuorta#biegga+Sem/Wthr+N+Sg+Gen+PxSg1
nuorta#cihci+Sem/Ani+N+Sg+Gen+PxSg1
nuorta#davve#biegga+Sem/Wthr+N+Sg+Gen+PxSg1
nuorta#davvi+N+Sg+Gen+PxSg1
nuorta#eana+Sem/Plc+N+Sg+Gen+PxSg1
nuorta#geaidnu+N+Sg+Gen+PxSg1
nuorta#gáiskkit+N+Sg+Gen+PxSg1
nuorta#lulli+N+Sg+Gen+PxSg1
nuorta#luládat+Sem/Wthr+N+Sg+Gen+PxSg1
nuorta#riika+Sem/Plc+Sem/Org+N+Sg+Gen+PxSg1
nuorta#siida+Sem/Org+Sem/Plc+N+Sg+Gen+PxSg1
nuorta#sápmelaš+Sem/Hum+N+Sg+Gen+PxSg1
nuorta#sápmiG+N+Sg+Gen+PxSg1
nuorta+N+Sg+Gen+PxSg1
nuortalaš#giella+N+Sg+Gen+PxSg1
nuortalaš+Sem/Hum+N+Sg+Gen+PxSg1
nuorti+N+Sg+Gen+PxSg1
nuortta#bealle+N+Sg+Gen+PxSg1
nuortta#bealli+N+Sg+Gen+PxSg1
nuortta#geahči+N+Sg+Gen+PxSg1
nuorttadat+Sem/Wthr+N+Sg+Gen+PxSg1
nuorttut+Sem/Hum+N+Sg+Gen+PxSg1
nuortu+Sem/Wthr+N+Sg+Gen+PxSg1
náste#narti+N+Sg+Gen+PxSg1
oaggun#goarta+N+Sg+Gen+PxSg1
oahpahus#departemeanta+Sem/Org+Sem/Plc+N+Sg+Gen+PxSg1
oahpistan#gárta+N+Sg+Gen+PxSg1
oaive#árta+N+Sg+Gen+PxSg1
oktii#ortnet+N+Sg+Gen+PxSg1
olgo#riika#departemeanta+Sem/Org+Sem/Plc+N+Sg+Gen+PxSg1
opportunisma+N+Sg+Gen+PxSg1
opportunisteahtta+N+Sg+Gen+PxSg1
opposišun#partiija+Sem/Org+N+Sg+Gen+PxSg1
orbbeš#goartil+N+Sg+Gen+PxSg1
ortnegis#doallan+N+Sg+Gen+PxSg1
ortnet#lohku+N+Sg+Gen+PxSg1
ortnet#njuolggadus+N+Sg+Gen+PxSg1
ortnet#vuorru+N+Sg+Gen+PxSg1
ortnet#váldi+Sem/Org+N+Sg+Gen+PxSg1
ortnet+N+Sg+Gen+PxSg1
ortnetvuohta+N+Sg+Gen+PxSg1
ortografiija+N+Sg+Gen+PxSg1
ortográfa+Sem/Hum+N+Sg+Gen+PxSg1
ortopediija+N+Sg+Gen+PxSg1
partalaš+Sem/Hum+N+Sg+Gen+PxSg1
partihkal+N+Sg+Gen+PxSg1
partiija+Sem/Org+N+Sg+Gen+PxSg1
partikularisma+N+Sg+Gen+PxSg1
partisihppa+N+Sg+Gen+PxSg1
partisihpála+N+Sg+Gen+PxSg1
partisipánta+Sem/Hum+N+Sg+Gen+PxSg1
partitiiva+N+Sg+Gen+PxSg1
partituvra+N+Sg+Gen+PxSg1
party+N+Sg+Gen+PxSg1
party#joavku+Sem/Group+Sem/Hum+N+Sg+Gen+PxSg1
penšun#ortnet+N+Sg+Gen+PxSg1
pizza#sorta+N+Sg+Gen+PxSg1
poarta+N+Sg+Gen+PxSg1
politiija#departemeanta+Sem/Org+Sem/Plc+N+Sg+Gen+PxSg1
porto+N+Sg+Gen+PxSg1
portreahtta+N+Sg+Gen+PxSg1
portála+N+Sg+Gen+PxSg1
prošeakta#raporta+N+Sg+Gen+PxSg1
psoriasis#artritt+N+Sg+Gen+PxSg1
puberteahtta+N+Sg+Gen+PxSg1
pubertehta+N+Sg+Gen+PxSg1
rabáhtta#ortnet+N+Sg+Gen+PxSg1
raporta#hápmi+N+Sg+Gen+PxSg1
raporta+N+Sg+Gen+PxSg1
raporta+N+Sg+Gen+PxSg1
raportevra+Sem/Hum+N+Sg+Gen+PxSg1
rave#party+N+Sg+Gen+PxSg1
regiovdna#departemeanta+Sem/Org+Sem/Plc+N+Sg+Gen+PxSg1
registtar#goarta+N+Sg+Gen+PxSg1
repertoára+N+Sg+Gen+PxSg1
reportár+Sem/Hum+N+Sg+Gen+PxSg1
reportáša+N+Sg+Gen+PxSg1
riddo#departemeanta+Sem/Org+Sem/Plc+N+Sg+Gen+PxSg1
riekte#ortnet+N+Sg+Gen+PxSg1
riikka#beaive#ortnet+N+Sg+Gen+PxSg1
ruhta#koarta+N+Sg+Gen+PxSg1
rádjo#kartotehka+N+Sg+Gen+PxSg1
ráhpe#ortnet+N+Sg+Gen+PxSg1
rájus#kartotehka+N+Sg+Gen+PxSg1
sarti+Sem/Hum+Sem/Ani+N+Sg+Gen+PxSg1
searvadahttin#departemeanta+Sem/Org+Sem/Plc+N+Sg+Gen+PxSg1
shortsat+N+Sg+Gen+PxSg1
sis#departemeanta+N+Sg+Gen+PxSg1
sisa#máksin#koarta+N+Sg+Gen+PxSg1
skerttet+N+Sg+Gen+PxSg1
skirttet+N+Sg+Gen+PxSg1
skuvla#astto#áigge#ortnet+N+Sg+Gen+PxSg1
skárta#gatna+N+Sg+Gen+PxSg1
skárta+N+Sg+Gen+PxSg1
smarti+N+Sg+Gen+PxSg1
smartá+N+Sg+Gen+PxSg1
smuortu+N+Sg+Gen+PxSg1
smurta+N+Sg+Gen+PxSg1
smurti+N+Sg+Gen+PxSg1
smurtu+N+Sg+Gen+PxSg1
snurtu+N+Sg+Gen+PxSg1
snárttal+Sem/Ani+N+Sg+Gen+PxSg1
soarta+N+Sg+Gen+PxSg1
solo#artista+Sem/Hum+N+Sg+Gen+PxSg1
sorta+N+Sg+Gen+PxSg1
sortimeanta+N+Sg+Gen+PxSg1
sorttat+N+Sg+Gen+PxSg1
sosialista#partiija+Sem/Org+N+Sg+Gen+PxSg1
sosiála#departemeanta+Sem/Org+Sem/Plc+N+Sg+Gen+PxSg1
spierta#čáhput+Sem/Ani+N+Sg+Gen+PxSg1
sportealla+N+Sg+Gen+PxSg1
spárto#cuoppu+Sem/Ani+N+Sg+Gen+PxSg1
spárto#jeagil+N+Sg+Gen+PxSg1
spártu+N+Sg+Gen+PxSg1
steampalastin#koarta+N+Sg+Gen+PxSg1
stohpo#ortnet+N+Sg+Gen+PxSg1
stuora#herttot#váldi+Sem/Org+N+Sg+Gen+PxSg1
stárra#murtu+N+Sg+Gen+PxSg1
stárta+N+Sg+Gen+PxSg1
suodjalus#departemeanta+Sem/Org+Sem/Plc+N+Sg+Gen+PxSg1
suorti+Sem/Ani+N+Sg+Gen+PxSg1
suovva#barta+N+Sg+Gen+PxSg1
sártnodeapmi+N+Sg+Gen+PxSg1
sátne#artihkal+N+Sg+Gen+PxSg1
sátne#ortnet+N+Sg+Gen+PxSg1
sátne#ártihkal+N+Sg+Gen+PxSg1
tekstiila#konverteren+N+Sg+Gen+PxSg1
temá#kárta+N+Sg+Gen+PxSg1
tertieara#ealáhus+N+Sg+Gen+PxSg1
tertieara#systema+N+Sg+Gen+PxSg1
tertiála+N+Sg+Gen+PxSg1
trainee#ortnet+N+Sg+Gen+PxSg1
turista#barta+N+Sg+Gen+PxSg1
turtel#duvvá+Sem/Hum+Sem/Ani+N+Sg+Gen+PxSg1
turtil#duvvá+Sem/Hum+Sem/Ani+N+Sg+Gen+PxSg1
udmurta+Sem/Hum+N+Sg+Gen+PxSg1
urta+N+Sg+Gen+PxSg1
urttas+N+Sg+Gen+PxSg1
valljivuođa#ortnet+N+Sg+Gen+PxSg1
vearro#goarta+N+Sg+Gen+PxSg1
vearro#koarta+N+Sg+Gen+PxSg1
vearro#martihkkal+N+Sg+Gen+PxSg1
vearta+N+Sg+Gen+PxSg1
viertu+Sem/Wthr+N+Sg+Gen+PxSg1
vuodjen#koarta+N+Sg+Gen+PxSg1
vuodjin#goarta+N+Sg+Gen+PxSg1
vuodjin#koarta+N+Sg+Gen+PxSg1
vuoiŋŋaid#vuortnuheaddji+N+Sg+Gen+PxSg1
vuortnis+N+Sg+Gen+PxSg1
vuortnus+N+Sg+Gen+PxSg1
vuosku#muortu+Sem/Ani+N+Sg+Gen+PxSg1
váidalan#ortnet+N+Sg+Gen+PxSg1
váldo#árta+N+Sg+Gen+PxSg1
válga#koarta+N+Sg+Gen+PxSg1
yoghurt+N+Sg+Gen+PxSg1
yurta#konsearta+N+Sg+Gen+PxSg1
yurta+N+Sg+Gen+PxSg1
áhpásnuvvan#gárta+N+Sg+Gen+PxSg1
áige#ortnet#arkiiva+Sem/Org+Sem/Plc+N+Sg+Gen+PxSg1
áigodat#goarta+N+Sg+Gen+PxSg1
áigodat#raporta+N+Sg+Gen+PxSg1
ája#narti+N+Sg+Gen+PxSg1
álggalaš#partihkal+N+Sg+Gen+PxSg1
árta+N+Sg+Gen+PxSg1
ártna#hávdi+N+Sg+Gen+PxSg1
ártnot+Sem/Hum+N+Sg+Gen+PxSg1
árvo#ortnet+N+Sg+Gen+PxSg1
árvvoštallan#raporta+N+Sg+Gen+PxSg1
č.ortnet+N+Sg+Gen+PxSg1
šattos#jogurta+N+Sg+Gen+PxSg1
čendis#party+N+Sg+Gen+PxSg1
čeŋkkeš#goartil+N+Sg+Gen+PxSg1
čiegus#koarta+N+Sg+Gen+PxSg1
šiertá+N+Sg+Gen+PxSg1
čižže#spártu+N+Sg+Gen+PxSg1
čoahkkin#ortnet+N+Sg+Gen+PxSg1
čorgen#ortnet+N+Sg+Gen+PxSg1
čuolbma#narti+N+Sg+Gen+PxSg1
čuozáhat#partisipánta+N+Sg+Gen+PxSg1
čurte#buvssat+N+Sg+Gen+PxSg1
čurti+N+Sg+Gen+PxSg1
čuvde#goartil+N+Sg+Gen+PxSg1
čálgo#ortnet+N+Sg+Gen+PxSg1
čoarvet#beal+N+Sg+Gen+PxSg1
čoarve#beal+N+Sg+Gen+PxSg1
sihkkarvuođa#beal+N+Sg+Gen+PxSg1
addalan#vuoigatvuohta+N+Sg+Gen+PxSg1
alla#čoarvi+Sem/Ani+N+Sg+Gen+PxSg1
allodat#sodju+N+Sg+Gen+PxSg1
almmi#seasan+N+Sg+Gen+PxSg1
arva+N+Sg+Gen+PxSg1
arve#balva+N+Sg+Gen+PxSg1
arve#bivttas+N+Sg+Gen+PxSg1
arve#bolas+N+Sg+Gen+PxSg1
arve#dálki+Sem/Wthr+N+Sg+Gen+PxSg1
arve#dávge#luossa+Sem/Ani+N+Sg+Gen+PxSg1
arve#dávgi+N+Sg+Gen+PxSg1
arve#mearri+N+Sg+Gen+PxSg1
arve#oakti+N+Sg+Gen+PxSg1
arve#readdju+N+Sg+Gen+PxSg1
arve#suodji+N+Sg+Gen+PxSg1
arve#vuovdi+Sem/Plc+N+Sg+Gen+PxSg1
arve#čalbmi+N+Sg+Gen+PxSg1
arve#šoaladat+N+Sg+Gen+PxSg1
arve#šoaláhat+Sem/Wthr+N+Sg+Gen+PxSg1
arve#čáhci+N+Sg+Gen+PxSg1
arvi+Sem/Wthr+N+Sg+Gen+PxSg1
arvu+N+Sg+Gen+PxSg1
arvvosmahttojupmi+N+Sg+Gen+PxSg1
arvvosmuhttin+N+Sg+Gen+PxSg1
asttáhat#čoarvi+Sem/Ani+N+Sg+Gen+PxSg1
bajit#árvvoštan#riekti+Sem/Org+Sem/Plc+N+Sg+Gen+PxSg1
bargo#dearvvašvuohta+N+Sg+Gen+PxSg1
bargo#dearvvašvuođa#doavttir+Sem/Hum+N+Sg+Gen+PxSg1
bargo#dearvvašvuođa#láhka+N+Sg+Gen+PxSg1
bargo#dorvvolašvuohta+N+Sg+Gen+PxSg1
bargo#servodat+Sem/Org+N+Sg+Gen+PxSg1
bargo#servvodat+Sem/Org+N+Sg+Gen+PxSg1
bargo#árvvoštallan+N+Sg+Gen+PxSg1
beallje#dorve+N+Sg+Gen+PxSg1
beallje#goarvi+N+Sg+Gen+PxSg1
beasse#nárvi+N+Sg+Gen+PxSg1
bidjalan#doarvi+N+Sg+Gen+PxSg1
biegga#nárvi+N+Sg+Gen+PxSg1
biegga#skirvvan+N+Sg+Gen+PxSg1
biepmus#árvu+N+Sg+Gen+PxSg1
bierfe#čoarvi+Sem/Ani+N+Sg+Gen+PxSg1
biika#čoarvi+Sem/Ani+N+Sg+Gen+PxSg1
birze#árvu+N+Sg+Gen+PxSg1
boahto#árvu+N+Sg+Gen+PxSg1
boazo#doarvi+N+Sg+Gen+PxSg1
boađus#árvvoštallan+N+Sg+Gen+PxSg1
borgárvuohta+N+Sg+Gen+PxSg1
buhtadus#árvvošteapmi+N+Sg+Gen+PxSg1
buiko#čoarvi+Sem/Ani+N+Sg+Gen+PxSg1
buná#gorvvá+N+Sg+Gen+PxSg1
buná#gorvá+N+Sg+Gen+PxSg1
burvánnja+N+Sg+Gen+PxSg1
buvttadan#árvu+N+Sg+Gen+PxSg1
bákte#goarvi+N+Sg+Gen+PxSg1
bárvi+N+Sg+Gen+PxSg1
báza#árvu+N+Sg+Gen+PxSg1
bázahus#árvu+N+Sg+Gen+PxSg1
báđa#čoarvi+Sem/Ani+N+Sg+Gen+PxSg1
ceakko#čoarvi+Sem/Ani+N+Sg+Gen+PxSg1
darvi+N+Sg+Gen+PxSg1
darvánaddan#rássi+N+Sg+Gen+PxSg1
darvánahkes#báddi+N+Sg+Gen+PxSg1
darvánahkes#rássi+N+Sg+Gen+PxSg1
deadja#serviisa+N+Sg+Gen+PxSg1
dearvahat+N+Sg+Gen+PxSg1
dearvuohta+N+Sg+Gen+PxSg1
dearvvahan#sánit+N+Sg+Gen+PxSg1
dearvvahan#sárdni+N+Sg+Gen+PxSg1
dearvvašvuođa#departemeanta+Sem/Org+Sem/Plc+N+Sg+Gen+PxSg1
dearvvasvuođa#dilli+N+Sg+Gen+PxSg1
dearvvasvuođa#guovddáš+Sem/Org+Sem/Plc+N+Sg+Gen+PxSg1
dearvvašvuohta+N+Sg+Gen+PxSg1
dearvvašvuođa#bargi+Sem/Hum+N+Sg+Gen+PxSg1
dearvvašvuođa#bearrái#geahčču+N+Sg+Gen+PxSg1
dearvvašvuođa#bálvalus+N+Sg+Gen+PxSg1
dearvvašvuođa#departemeanta+Sem/Org+Sem/Plc+N+Sg+Gen+PxSg1
dearvvašvuođa#dikšu+N+Sg+Gen+PxSg1
dearvvašvuođa#dilli+N+Sg+Gen+PxSg1
dearvvašvuođa#divššár+Sem/Hum+N+Sg+Gen+PxSg1
dearvvašvuođa#doaibma+N+Sg+Gen+PxSg1
dearvvašvuođa#dutkan+N+Sg+Gen+PxSg1
dearvvašvuođa#dállu+Sem/Build+N+Sg+Gen+PxSg1
dearvvašvuođa#dárkkástus+N+Sg+Gen+PxSg1
dearvvašvuođa#fuolahus+N+Sg+Gen+PxSg1
dearvvašvuođa#fága+N+Sg+Gen+PxSg1
dearvvašvuođa#guovddáš+Sem/Org+Sem/Plc+N+Sg+Gen+PxSg1
dearvvašvuođa#institušuvdna+Sem/Org+N+Sg+Gen+PxSg1
dearvvašvuođa#iskkadeapmi+N+Sg+Gen+PxSg1
dearvvašvuođa#láhka+N+Sg+Gen+PxSg1
dearvvašvuođa#ministtar+Sem/Hum+N+Sg+Gen+PxSg1
dearvvašvuođa#oahppa+N+Sg+Gen+PxSg1
dearvvašvuođa#organisašuvdna+Sem/Org+N+Sg+Gen+PxSg1
dearvvašvuođa#prošeakta+N+Sg+Gen+PxSg1
dearvvašvuođa#registtar#láhka+N+Sg+Gen+PxSg1
dearvvašvuođa#stašuvdna+Sem/Build+N+Sg+Gen+PxSg1
dearvvašvuođa#suorgi+N+Sg+Gen+PxSg1
dearvvašvuođa#veahkki+Sem/Hum+N+Sg+Gen+PxSg1
dearvvuohta#mállásat+N+Sg+Gen+PxSg1
dearvvuohta#sárdni+N+Sg+Gen+PxSg1
dearvvuohta+N+Sg+Gen+PxSg1
diehto#áŋgirvuohta+N+Sg+Gen+PxSg1
doarjja#čuorvun+N+Sg+Gen+PxSg1
doarjja#čuorvvus+N+Sg+Gen+PxSg1
doarvi+N+Sg+Gen+PxSg1
dorve+N+Sg+Gen+PxSg1
dorvo#boagán+N+Sg+Gen+PxSg1
dorvo#báiki+Sem/Plc+N+Sg+Gen+PxSg1
dorvo#fierpmádat+N+Sg+Gen+PxSg1
dorvo#fákta+Sem/Hum+N+Sg+Gen+PxSg1
dorvo#geaidnu+N+Sg+Gen+PxSg1
dorvo#geallir+N+Sg+Gen+PxSg1
dorvo#rádju+N+Sg+Gen+PxSg1
dorvo#vuorká+N+Sg+Gen+PxSg1
dorvu+N+Sg+Gen+PxSg1
dorvvolašvuohta+N+Sg+Gen+PxSg1
dorvvuhisvuohta+N+Sg+Gen+PxSg1
dovdo#nearva+N+Sg+Gen+PxSg1
duhtodat#árvo#operáhtor+N+Sg+Gen+PxSg1
duođaštus#árvvoštallan+N+Sg+Gen+PxSg1
durvát+N+Sg+Gen+PxSg1
dáhkádus#searvi+Sem/Org+N+Sg+Gen+PxSg1
dáhkádus#árvu+N+Sg+Gen+PxSg1
dáidda#searvi+Sem/Org+N+Sg+Gen+PxSg1
dákte#herven+N+Sg+Gen+PxSg1
dálá#árvo#vuohki+N+Sg+Gen+PxSg1
dálá#árvu+N+Sg+Gen+PxSg1
dárbo#árvvoštallan+N+Sg+Gen+PxSg1
dásse#árvo#bargu+N+Sg+Gen+PxSg1
dásse#árvo#bálkkašupmi+N+Sg+Gen+PxSg1
dásse#árvo#doaibma#plána+N+Sg+Gen+PxSg1
dásse#árvo#doaibma+N+Sg+Gen+PxSg1
dásse#árvo#láhka+N+Sg+Gen+PxSg1
dásse#árvo#lávde#goddi+Sem/Org+N+Sg+Gen+PxSg1
dásse#árvo#perspektiiva+N+Sg+Gen+PxSg1
dásse#árvo#plána+N+Sg+Gen+PxSg1
dásse#árvo#politihkka+N+Sg+Gen+PxSg1
dásse#árvo#áittardeaddji+Sem/Hum+N+Sg+Gen+PxSg1
dásse#árvu+N+Sg+Gen+PxSg1
eahpe#dorvu+N+Sg+Gen+PxSg1
eahpe#sihkarvuohta+N+Sg+Gen+PxSg1
eahpe#sihkarvuohta+N+Sg+Gen+PxSg1
ealjárvuohta+N+Sg+Gen+PxSg1
ealán#servodat+Sem/Org+N+Sg+Gen+PxSg1
ealán#servvodat+Sem/Org+N+Sg+Gen+PxSg1
eana#doallo#searvi+Sem/Org+N+Sg+Gen+PxSg1
eana#searve#goddi+Sem/Org+N+Sg+Gen+PxSg1
earro#dearvvuođat+N+Sg+Gen+PxSg1
ekvivaleansa#árvu+N+Sg+Gen+PxSg1
fagge#čoarvi+Sem/Ani+N+Sg+Gen+PxSg1
faláštallan#searvi+Sem/Org+N+Sg+Gen+PxSg1
fidno#dearvvašvuođa#bálvalus+N+Sg+Gen+PxSg1
fiervá#buvri+N+Sg+Gen+PxSg1
fiervá#guovlu+Sem/Plc+N+Sg+Gen+PxSg1
fiervá#hirsa+N+Sg+Gen+PxSg1
fiervá#viroš+Sem/Ani+N+Sg+Gen+PxSg1
fiervá#vuođđu+N+Sg+Gen+PxSg1
fiervá#čáhci+N+Sg+Gen+PxSg1
fiervá+Sem/Plc+Sem/Time+N+Sg+Gen+PxSg1
finju#čoarvi+Sem/Ani+N+Sg+Gen+PxSg1
fitnodat#dearvvašvuođa#fuolahus+N+Sg+Gen+PxSg1
fága#searvi+Sem/Org+N+Sg+Gen+PxSg1
garvin#luodda+N+Sg+Gen+PxSg1
garvin#njuolla+N+Sg+Gen+PxSg1
garvin#rádji+N+Sg+Gen+PxSg1
garvva#sátni+N+Sg+Gen+PxSg1
gaska#fiervá+Sem/Time+N+Sg+Gen+PxSg1
gaska#árvu+N+Sg+Gen+PxSg1
gavre#čoarvi+Sem/Ani+N+Sg+Gen+PxSg1
gavvaris#čoarvi+Sem/Ani+N+Sg+Gen+PxSg1
geaidno#searvi+Sem/Org+N+Sg+Gen+PxSg1
geaidno#árvvošteapmi+N+Sg+Gen+PxSg1
gealle#goarvi+N+Sg+Gen+PxSg1
gealle#goarvvit+N+Sg+Gen+PxSg1
gearddos#čoarvi+Sem/Ani+N+Sg+Gen+PxSg1
geavahan#sihkkarvuohta+N+Sg+Gen+PxSg1
giehta#gárvu+N+Sg+Gen+PxSg1
gieldda#dearvvašvuođa#bálvalus#láhka+N+Sg+Gen+PxSg1
gili#searvi+Sem/Org+N+Sg+Gen+PxSg1
girdin#searvi+Sem/Org+N+Sg+Gen+PxSg1
goarka#goarvvet+N+Sg+Gen+PxSg1
goarrun#searvi+Sem/Org+N+Sg+Gen+PxSg1
goarve#skálvi+N+Sg+Gen+PxSg1
goarvi+N+Sg+Gen+PxSg1
goarvvet#nállu+N+Sg+Gen+PxSg1
goarvvet+N+Sg+Gen+PxSg1
gobmaras#čoarvi+Sem/Ani+N+Sg+Gen+PxSg1
godde#sarvvis+Sem/Ani+N+Sg+Gen+PxSg1
golahan#servodat+Sem/Org+N+Sg+Gen+PxSg1
gollo#árvu+N+Sg+Gen+PxSg1
gollo#árvvuštallan+N+Sg+Gen+PxSg1
gudne#áŋgirvuohta+N+Sg+Gen+PxSg1
gullan#dorve+N+Sg+Gen+PxSg1
gullu#nearva+N+Sg+Gen+PxSg1
guorvil+Sem/Plc+N+Sg+Gen+PxSg1
guovddáš#nearva#fierbmi+N+Sg+Gen+PxSg1
gurvi+Sem/Hum+N+Sg+Gen+PxSg1
gurvvon+Sem/Hum+N+Sg+Gen+PxSg1
gádde#skirvi+N+Sg+Gen+PxSg1
gálja#čoarvi+Sem/Ani+N+Sg+Gen+PxSg1
gálvo#rádjo#árvvoštallan+N+Sg+Gen+PxSg1
gárvenat+N+Sg+Gen+PxSg1
gárvi+N+Sg+Gen+PxSg1
gárvu+N+Sg+Gen+PxSg1
gárvves#čanas+N+Sg+Gen+PxSg1
gávpe#searvvuš#dovddaldat+N+Sg+Gen+PxSg1
gávpejas#searvi+Sem/Org+N+Sg+Gen+PxSg1
hearge#doarvi+N+Sg+Gen+PxSg1
hearva#biras#báddi+N+Sg+Gen+PxSg1
hearva#báddi+N+Sg+Gen+PxSg1
hearva#bággi+N+Sg+Gen+PxSg1
hearva#cuozza+N+Sg+Gen+PxSg1
hearva#dahkki+Sem/Hum+N+Sg+Gen+PxSg1
hearva#fáhcca+N+Sg+Gen+PxSg1
hearva#geađgi+N+Sg+Gen+PxSg1
hearva#lieđđi+N+Sg+Gen+PxSg1
hearva#rássi+N+Sg+Gen+PxSg1
hearva#čoarvi+N+Sg+Gen+PxSg1
hearva#čuolddus+N+Sg+Gen+PxSg1
hearva+N+Sg+Gen+PxSg1
hearvásmahttojupmi+N+Sg+Gen+PxSg1
hearvásvuohta+N+Sg+Gen+PxSg1
herven#govva+N+Sg+Gen+PxSg1
herven#lávva+N+Sg+Gen+PxSg1
herven+N+Sg+Gen+PxSg1
historjá#searvi+Sem/Org+N+Sg+Gen+PxSg1
hurve#beana+Sem/Ani+N+Sg+Gen+PxSg1
hurvi+Sem/Hum+Sem/Ani+N+Sg+Gen+PxSg1
háhkan#árvu+N+Sg+Gen+PxSg1
hállan#dorve+N+Sg+Gen+PxSg1
hárva+N+Sg+Gen+PxSg1
ieš#árvu+N+Sg+Gen+PxSg1
ieš#árvvoštallan+N+Sg+Gen+PxSg1
ieš#čoarvi+N+Sg+Gen+PxSg1
interválla+N+Sg+Gen+PxSg1
irvi+N+Sg+Gen+PxSg1
jiervvas+N+Sg+Gen+PxSg1
jietna#bavcca#nearva+N+Sg+Gen+PxSg1
jietna#dorve+N+Sg+Gen+PxSg1
jievja#čoarvi+Sem/Ani+N+Sg+Gen+PxSg1
johtalus#sihkkarvuođa#plána+N+Sg+Gen+PxSg1
johtolat#dorvvolašvuohta+N+Sg+Gen+PxSg1
johtolat#sihkarvuohta+N+Sg+Gen+PxSg1
journalista#searvi+Sem/Org+N+Sg+Gen+PxSg1
jođihan#árvu+N+Sg+Gen+PxSg1
kervel+N+Sg+Gen+PxSg1
kommandihtta#searvi+Sem/Org+N+Sg+Gen+PxSg1
konsearva+N+Sg+Gen+PxSg1
konservatisma+N+Sg+Gen+PxSg1
konserváhtor+N+Sg+Gen+PxSg1
kurva+N+Sg+Gen+PxSg1
kurvá+N+Sg+Gen+PxSg1
kántur#servodat+Sem/Org+N+Sg+Gen+PxSg1
kárva+N+Sg+Gen+PxSg1
kárvenat+N+Sg+Gen+PxSg1
lahka#árvu+N+Sg+Gen+PxSg1
lasse#árvo#divat#dieđáhus+N+Sg+Gen+PxSg1
lasse#árvo#vearru+N+Sg+Gen+PxSg1
lasse#árvu+N+Sg+Gen+PxSg1
lassi#árvo#divat+N+Sg+Gen+PxSg1
lassi#árvu+N+Sg+Gen+PxSg1
liehkko#noarvi+N+Sg+Gen+PxSg1
liehppe#čoarvi+Sem/Ani+N+Sg+Gen+PxSg1
liekkas#árvu+N+Sg+Gen+PxSg1
lieđbme#čoarvi+Sem/Ani+N+Sg+Gen+PxSg1
lihppe#čoarvi+Sem/Ani+N+Sg+Gen+PxSg1
liige#árvvoštus+N+Sg+Gen+PxSg1
liika#gárvu+N+Sg+Gen+PxSg1
loahppa#árvalus+N+Sg+Gen+PxSg1
loahppa#árvu+N+Sg+Gen+PxSg1
loaibme#čoarvi+Sem/Ani+N+Sg+Gen+PxSg1
lohkan#árvu+N+Sg+Gen+PxSg1
lonuhan#árvu+N+Sg+Gen+PxSg1
luodda#árvalus+N+Sg+Gen+PxSg1
luonddu#gáhtten#searvi+Sem/Org+N+Sg+Gen+PxSg1
luonddu#reserváhtta+Sem/Plc+N+Sg+Gen+PxSg1
lurvi+Sem/Hum+Sem/Ani+N+Sg+Gen+PxSg1
lurvu+N+Sg+Gen+PxSg1
lága#čuorvva+N+Sg+Gen+PxSg1
láire#fiervá+Sem/Plc+N+Sg+Gen+PxSg1
lávvolat#várven+N+Sg+Gen+PxSg1
mearre#áige#árvo#sátni+N+Sg+Gen+PxSg1
meašttirvuohta+N+Sg+Gen+PxSg1
meašttirvuođa#gilvvohallamat+N+Sg+Gen+PxSg1
meašttirvuođa#gilvvut+N+Sg+Gen+PxSg1
miehte#miela#árvu+N+Sg+Gen+PxSg1
miehte#čárvva+N+Sg+Gen+PxSg1
miella#dearvvašvuohta+N+Sg+Gen+PxSg1
miella#dearvvašvuođa#dikšun#lága+N+Sg+Gen+PxSg1
miella#dearvvašvuođa#dikšun#láhka+N+Sg+Gen+PxSg1
miššon#searvi+Sem/Org+N+Sg+Gen+PxSg1
mohtor#searvi+Sem/Org+N+Sg+Gen+PxSg1
molssa#čoarvi+Sem/Ani+N+Sg+Gen+PxSg1
muorra#goarvvet+N+Sg+Gen+PxSg1
máhkka#fiervá+Sem/Plc+N+Sg+Gen+PxSg1
máles#doarvi+N+Sg+Gen+PxSg1
namma#čuorvun+N+Sg+Gen+PxSg1
nearva#fierbmi+N+Sg+Gen+PxSg1
nearva+N+Sg+Gen+PxSg1
nieste#soarvi+N+Sg+Gen+PxSg1
nirvi+Sem/Hum+N+Sg+Gen+PxSg1
njarvi+N+Sg+Gen+PxSg1
njirvi+N+Sg+Gen+PxSg1
noarve#sahá+N+Sg+Gen+PxSg1
noarvi+N+Sg+Gen+PxSg1
norvagisma+N+Sg+Gen+PxSg1
nuohtta#árvu+N+Sg+Gen+PxSg1
nuoraid#searvi+Sem/Org+N+Sg+Gen+PxSg1
nuorvu+N+Sg+Gen+PxSg1
nuorvvu+N+Sg+Gen+PxSg1
námme#čoarvi+Sem/Ani+N+Sg+Gen+PxSg1
nárvi+N+Sg+Gen+PxSg1
oahpaheddjiid#searvi+Sem/Org+N+Sg+Gen+PxSg1
oahppa#árvu+N+Sg+Gen+PxSg1
oaidno#nearva#ruossa+N+Sg+Gen+PxSg1
oaidno#nearva+N+Sg+Gen+PxSg1
oaivámuš#servodat+Sem/Org+N+Sg+Gen+PxSg1
oastin#árvu+N+Sg+Gen+PxSg1
oasus#searvi+Sem/Org+N+Sg+Gen+PxSg1
obba#oastin#árvu+N+Sg+Gen+PxSg1
observatevra+Sem/Hum+Sem/Org+N+Sg+Gen+PxSg1
observatora#sadji+Sem/Plc+N+Sg+Gen+PxSg1
oktii#searvan+N+Sg+Gen+PxSg1
olggos#gollo#árvvoštallan+N+Sg+Gen+PxSg1
olles#árvo#dáhkádus+N+Sg+Gen+PxSg1
olles#árvu+N+Sg+Gen+PxSg1
olmmoš#sihkkarvuohta+N+Sg+Gen+PxSg1
olmmoš#árvu+N+Sg+Gen+PxSg1
oppalaš#árvo#sátni+N+Sg+Gen+PxSg1
ovtta#árvosašvuohta+N+Sg+Gen+PxSg1
ovtta#árvvu#sodji+N+Sg+Gen+PxSg1
ođastan#árvu+N+Sg+Gen+PxSg1
parvo#dávda+N+Sg+Gen+PxSg1
penšunistaid#searvi+Sem/Org+N+Sg+Gen+PxSg1
public%+N+Sg+Gen+PxSg1
researva#olmmoš+Sem/Hum+N+Sg+Gen+PxSg1
researva#ruđat+N+Sg+Gen+PxSg1
reserváhtta#gáhtten#vuohki+N+Sg+Gen+PxSg1
reserváhtta+Sem/Plc+N+Sg+Gen+PxSg1
riegádan#beaive#dearvvuođat+N+Sg+Gen+PxSg1
riekte#sihkarvuohta+N+Sg+Gen+PxSg1
riekte#sihkkarvuođa#dáhkádus+N+Sg+Gen+PxSg1
riekte#árvvošteapmi+N+Sg+Gen+PxSg1
riikka#searvi+Sem/Org+N+Sg+Gen+PxSg1
roahkke#čoarvi+Sem/Ani+N+Sg+Gen+PxSg1
rukta#čoarvi+N+Sg+Gen+PxSg1
ruossa#hearva+N+Sg+Gen+PxSg1
ruossa#čoarvi+Sem/Ani+N+Sg+Gen+PxSg1
ruotko#čoarvi+Sem/Ani+N+Sg+Gen+PxSg1
ruošša#gearvil+N+Sg+Gen+PxSg1
rádje#árvu+N+Sg+Gen+PxSg1
rádjo#árvvoštallan+N+Sg+Gen+PxSg1
ráhkadus#sihkarvuohta+N+Sg+Gen+PxSg1
sagahan#sarvvis+Sem/Ani+N+Sg+Gen+PxSg1
sagahan#árvo#lasáhus+N+Sg+Gen+PxSg1
sanitehta#searvi+Sem/Org+N+Sg+Gen+PxSg1
sarva#jeagil+N+Sg+Gen+PxSg1
sarva+Sem/Ani+N+Sg+Gen+PxSg1
sarvva#duollji+N+Sg+Gen+PxSg1
sarvva#jeagil+N+Sg+Gen+PxSg1
sarvva#rássi+N+Sg+Gen+PxSg1
sarvva#čoarvi+N+Sg+Gen+PxSg1
sarvva+Sem/Ani+N+Sg+Gen+PxSg1
sarvva+Sem/Ani+N+Sg+Gen+PxSg1
sarvvis+Sem/Ani+N+Sg+Gen+PxSg1
sarvváskat+N+Sg+Gen+PxSg1
sarvádat+N+Sg+Gen+PxSg1
seahto#servodat+Sem/Org+N+Sg+Gen+PxSg1
searvadahttin#departemeanta+Sem/Org+Sem/Plc+N+Sg+Gen+PxSg1
searvadahttin#ministtar+Sem/Hum+N+Sg+Gen+PxSg1
searvan#láhka+N+Sg+Gen+PxSg1
searvan#máksu+N+Sg+Gen+PxSg1
searvan#pedagogihkka+N+Sg+Gen+PxSg1
searvan+N+Sg+Gen+PxSg1
searve#bihttá+N+Sg+Gen+PxSg1
searve#bivdu+N+Sg+Gen+PxSg1
searve#doaibma+N+Sg+Gen+PxSg1
searve#godde#ráđđi+Sem/Org+N+Sg+Gen+PxSg1
searve#godde#viessu+Sem/Build+N+Sg+Gen+PxSg1
searve#goddi+Sem/Org+N+Sg+Gen+PxSg1
searve#gotte#ráđđi+Sem/Org+N+Sg+Gen+PxSg1
searve#nuohtti+N+Sg+Gen+PxSg1
searve#olmmái+Sem/Hum+N+Sg+Gen+PxSg1
searve#opmodat+N+Sg+Gen+PxSg1
searve#organisašuvdna+Sem/Org+N+Sg+Gen+PxSg1
searve#riggodat+N+Sg+Gen+PxSg1
searvevuohta+N+Sg+Gen+PxSg1
searvi#goddi+Sem/Org+N+Sg+Gen+PxSg1
searvi+Sem/Org+N+Sg+Gen+PxSg1
searvivuohta+N+Sg+Gen+PxSg1
searvo#goazan+N+Sg+Gen+PxSg1
searvvuš+N+Sg+Gen+PxSg1
searvádat+N+Sg+Gen+PxSg1
server+N+Sg+Gen+PxSg1
service#torg+Sem/Org+Sem/Plc+N+Sg+Gen+PxSg1
servieahtta+N+Sg+Gen+PxSg1
servis#torg+Sem/Org+Sem/Plc+N+Sg+Gen+PxSg1
servituhtta+N+Sg+Gen+PxSg1
servituhtta#láhka+N+Sg+Gen+PxSg1
servo#stivren+N+Sg+Gen+PxSg1
servodat#berošteaddji+Sem/Hum+N+Sg+Gen+PxSg1
servodat#beroštupmi+N+Sg+Gen+PxSg1
servodat#diehtu+N+Sg+Gen+PxSg1
servodat#dieđa+N+Sg+Gen+PxSg1
servodat#dilli+N+Sg+Gen+PxSg1
servodat#dilálašvuohta+N+Sg+Gen+PxSg1
servodat#dovddiidus+N+Sg+Gen+PxSg1
servodat#dutki+Sem/Hum+N+Sg+Gen+PxSg1
servodat#eallin+N+Sg+Gen+PxSg1
servodat#farmasiija+Sem/Org+Sem/Plc+N+Sg+Gen+PxSg1
servodat#fága+N+Sg+Gen+PxSg1
servodat#lágideapmi+N+Sg+Gen+PxSg1
servodat#máhttu+N+Sg+Gen+PxSg1
servodat#oahppa+N+Sg+Gen+PxSg1
servodat#oahppu+N+Sg+Gen+PxSg1
servodat#oaidnu+N+Sg+Gen+PxSg1
servodat#ovdáneapmi+N+Sg+Gen+PxSg1
servodat#plánejeaddji+Sem/Hum+N+Sg+Gen+PxSg1
servodat#struktuvra+N+Sg+Gen+PxSg1
servodat#suorgi+N+Sg+Gen+PxSg1
servodat#viessu+Sem/Build+N+Sg+Gen+PxSg1
servodat#ásahus+Sem/Org+N+Sg+Gen+PxSg1
servodat#ávki+N+Sg+Gen+PxSg1
servodat+Sem/Org+N+Sg+Gen+PxSg1
servvodat#diehtu+N+Sg+Gen+PxSg1
servvodat#dieđa+N+Sg+Gen+PxSg1
servvodat#farmasiija+Sem/Org+Sem/Plc+N+Sg+Gen+PxSg1
servvodat#oahppa+N+Sg+Gen+PxSg1
servvodat#ovdáneapmi+N+Sg+Gen+PxSg1
servvodat#viessu+Sem/Build+N+Sg+Gen+PxSg1
servvodat+Sem/Org+N+Sg+Gen+PxSg1
sierra#searvi+Sem/Org+N+Sg+Gen+PxSg1
sierra#árvu+N+Sg+Gen+PxSg1
sihkarvuohta+N+Sg+Gen+PxSg1
sihkkarvuohta+N+Sg+Gen+PxSg1
sihkkarvuođa#bealli+N+Sg+Gen+PxSg1
sihkkarvuođa#munni+N+Sg+Gen+PxSg1
sildin#árvu+N+Sg+Gen+PxSg1
sisa#boahto#árvvoštallan+N+Sg+Gen+PxSg1
sisa#árvu+N+Sg+Gen+PxSg1
skirvehat+N+Sg+Gen+PxSg1
skruvva#čárvvon+N+Sg+Gen+PxSg1
skurvvát+Sem/Hum+N+Sg+Gen+PxSg1
skuvla#servodat+Sem/Org+N+Sg+Gen+PxSg1
skuvla#árvvoštallan+N+Sg+Gen+PxSg1
smarve#gatna+N+Sg+Gen+PxSg1
smarve#jeagil+N+Sg+Gen+PxSg1
smarvi+N+Sg+Gen+PxSg1
smurvi+N+Sg+Gen+PxSg1
smávva#dáluid#searvi+Sem/Org+N+Sg+Gen+PxSg1
soarvi+N+Sg+Gen+PxSg1
soarvvuš+N+Sg+Gen+PxSg1
soarvváš+N+Sg+Gen+PxSg1
sosiála#dorvu+N+Sg+Gen+PxSg1
spahča#čoarvi+Sem/Ani+N+Sg+Gen+PxSg1
spesialista#dearvvašvuođa#bálvalus#láhka+N+Sg+Gen+PxSg1
spesialista#dearvvašvuođa#bálvalus+N+Sg+Gen+PxSg1
spoađđo#čoarvi+Sem/Ani+N+Sg+Gen+PxSg1
spábba#čiekčan#searvi+Sem/Org+N+Sg+Gen+PxSg1
spárva#beaŋka+N+Sg+Gen+PxSg1
stohkke#čoarvi+Sem/Ani+N+Sg+Gen+PxSg1
stuora#servodat+Sem/Org+N+Sg+Gen+PxSg1
stuora#servvodat+Sem/Org+N+Sg+Gen+PxSg1
stuorra#servodat+Sem/Org+N+Sg+Gen+PxSg1
stuorra#servvodat+Sem/Org+N+Sg+Gen+PxSg1
stáhta#borgárvuohta+N+Sg+Gen+PxSg1
suhkkes#čoarvi+Sem/Ani+N+Sg+Gen+PxSg1
suodjalan#árvu+N+Sg+Gen+PxSg1
suohppun#čoarvi+N+Sg+Gen+PxSg1
suoidne#spábba#čárvvon+N+Sg+Gen+PxSg1
suorggádat#searvi+Sem/Org+N+Sg+Gen+PxSg1
ságge#čoarvi+Sem/Ani+N+Sg+Gen+PxSg1
sáme#searvi+Sem/Org+N+Sg+Gen+PxSg1
sáme#searvvuš+Sem/Org+N+Sg+Gen+PxSg1
sáme#servodat+Sem/Hum+N+Sg+Gen+PxSg1
sátne#jođiheaddji#árválus+Sem/Hum+N+Sg+Gen+PxSg1
torve+N+Sg+Gen+PxSg1
uksa#noarvi+N+Sg+Gen+PxSg1
vallji#servodat+Sem/Org+N+Sg+Gen+PxSg1
valáštallan#searvi+Sem/Org+N+Sg+Gen+PxSg1
varra#čoarvi+Sem/Ani+N+Sg+Gen+PxSg1
vearva#sahá+N+Sg+Gen+PxSg1
viervá+Sem/Plc+Sem/Time+N+Sg+Gen+PxSg1
viesso#searvi+Sem/Org+N+Sg+Gen+PxSg1
vinju#čoarvi+Sem/Ani+N+Sg+Gen+PxSg1
virge#olbmuid#searvi+Sem/Org+N+Sg+Gen+PxSg1
vuoi-čuorvvas+N+Sg+Gen+PxSg1
vuolle#árvvoštallan+N+Sg+Gen+PxSg1
vuorro#dearvvahus+N+Sg+Gen+PxSg1
vuoste#čárvva+N+Sg+Gen+PxSg1
vuosttas#árvu+N+Sg+Gen+PxSg1
vuostái#váldin#dearvuođat+N+Sg+Gen+PxSg1
vuostái#váldin#dearvvuođat+N+Sg+Gen+PxSg1
vuovdin#árvu+N+Sg+Gen+PxSg1
vuođđo#árvu+N+Sg+Gen+PxSg1
váibmo#arvvosmahtti+N+Sg+Gen+PxSg1
váldo#sarvvis+Sem/Ani+N+Sg+Gen+PxSg1
várva#sahá+N+Sg+Gen+PxSg1
várve+N+Sg+Gen+PxSg1
várven#beaŋka+N+Sg+Gen+PxSg1
várven#stálli+N+Sg+Gen+PxSg1
várven#stálli+N+Sg+Gen+PxSg1
várven+N+Sg+Gen+PxSg1
várvešvuohta+N+Sg+Gen+PxSg1
várvvár+N+Sg+Gen+PxSg1
áigái#boahtin#dorvu+N+Sg+Gen+PxSg1
álbmogiid#servodat+Sem/Org+N+Sg+Gen+PxSg1
álbmogiid#servvodat+Sem/Org+N+Sg+Gen+PxSg1
álbmot#dearvvasvuohta+N+Sg+Gen+PxSg1
álbmot#riekte#servodat+Sem/Org+N+Sg+Gen+PxSg1
álgo#dearvvahus+N+Sg+Gen+PxSg1
álgo#árvvoštallan+N+Sg+Gen+PxSg1
árvaladdan+N+Sg+Gen+PxSg1
árvalan#guoibmi+Sem/Hum+N+Sg+Gen+PxSg1
árvalus+N+Sg+Gen+PxSg1
árvo#breava+N+Sg+Gen+PxSg1
árvo#buvttadan#prográmma+N+Sg+Gen+PxSg1
árvo#buvttadeapmi+N+Sg+Gen+PxSg1
árvo#bábir#márkanat+N+Sg+Gen+PxSg1
árvo#bábir+N+Sg+Gen+PxSg1
árvo#bábir+N+Sg+Gen+PxSg1
árvo#doahkki+N+Sg+Gen+PxSg1
árvo#dássi+N+Sg+Gen+PxSg1
árvo#dávvir+N+Sg+Gen+PxSg1
árvo#fápmu+N+Sg+Gen+PxSg1
árvo#gahččan+N+Sg+Gen+PxSg1
árvo#johtu+N+Sg+Gen+PxSg1
árvo#konflikta+N+Sg+Gen+PxSg1
árvo#lassi#vearro#dovddaldat+N+Sg+Gen+PxSg1
árvo#lassáneapmi+N+Sg+Gen+PxSg1
árvo#lokten+N+Sg+Gen+PxSg1
árvo#namma+N+Sg+Gen+PxSg1
árvo#njeaidin+N+Sg+Gen+PxSg1
árvo#oaidnu+N+Sg+Gen+PxSg1
árvo#ortnet+N+Sg+Gen+PxSg1
árvo#poasta+N+Sg+Gen+PxSg1
árvo#páhkka+N+Sg+Gen+PxSg1
árvo#sátne#dássi+N+Sg+Gen+PxSg1
árvo#sátne#lohkamat+N+Sg+Gen+PxSg1
árvo#sátni+N+Sg+Gen+PxSg1
árvo#vuohki+N+Sg+Gen+PxSg1
árvo#válljen+N+Sg+Gen+PxSg1
árvo#árvvoštallan#málle+N+Sg+Gen+PxSg1
árvu+N+Sg+Gen+PxSg1
árvvohis#rássi+N+Sg+Gen+PxSg1
árvvoštallan#gažaldat+N+Sg+Gen+PxSg1
árvvoštallan#lávde#goddi+Sem/Org+N+Sg+Gen+PxSg1
árvvoštallan#nákca+N+Sg+Gen+PxSg1
árvvoštallan#proseassa#láhka+N+Sg+Gen+PxSg1
árvvoštallan#raporta+N+Sg+Gen+PxSg1
árvvoštallan#ruhta+N+Sg+Gen+PxSg1
árvvoštallan#vuohki+N+Sg+Gen+PxSg1
árvvoštallan#ášši+N+Sg+Gen+PxSg1
árvvoštallan+N+Sg+Gen+PxSg1
árvvoštalli+N+Sg+Gen+PxSg1
árvvoštan#riekti+N+Sg+Gen+PxSg1
árvvošteapmi+N+Sg+Gen+PxSg1
árvvoštus+N+Sg+Gen+PxSg1
árvvus#atnin+N+Sg+Gen+PxSg1
árvvus#atnu+N+Sg+Gen+PxSg1
árvádus+N+Sg+Gen+PxSg1
ásodat#huksen#searvi+Sem/Org+N+Sg+Gen+PxSg1
ásodat#searvi+Sem/Org+N+Sg+Gen+PxSg1
ávnnas#árvu+N+Sg+Gen+PxSg1
ávvu#čuorvvas+N+Sg+Gen+PxSg1
áŋgirvuohta+N+Sg+Gen+PxSg1
šaddo#servodat+N+Sg+Gen+PxSg1
čala#čoarvi+Sem/Ani+N+Sg+Gen+PxSg1
čalo#čoarvi+Sem/Ani+N+Sg+Gen+PxSg1
bohcco#čoarvi+Sem/Ani+N+Sg+Gen+PxSg1
šlurvi+Sem/Hum+N+Sg+Gen+PxSg1
šlárva+Sem/Hum+N+Sg+Gen+PxSg1
šláŋŋa#čárvvon+N+Sg+Gen+PxSg1
šnjarvi+N+Sg+Gen+PxSg1
šnjirvi+N+Sg+Gen+PxSg1
čoarve#baste+N+Sg+Gen+PxSg1
čoarve#bealli+N+Sg+Gen+PxSg1
čoarve#boallu+N+Sg+Gen+PxSg1
čoarve#buovjja+Sem/Ani+N+Sg+Gen+PxSg1
čoarve#bággi+N+Sg+Gen+PxSg1
čoarve#cuozza+N+Sg+Gen+PxSg1
čoarve#dahkki+Sem/Ani+N+Sg+Gen+PxSg1
čoarve#dohppa+N+Sg+Gen+PxSg1
čoarve#duodji+N+Sg+Gen+PxSg1
čoarve#dákte#gohpi+N+Sg+Gen+PxSg1
čoarve#dákti+N+Sg+Gen+PxSg1
čoarve#gearsi+N+Sg+Gen+PxSg1
čoarve#giella+N+Sg+Gen+PxSg1
čoarve#hearva+N+Sg+Gen+PxSg1
čoarve#heavval+N+Sg+Gen+PxSg1
čoarve#lahkki+Sem/Ani+N+Sg+Gen+PxSg1
čoarve#láhpa+Sem/Ani+N+Sg+Gen+PxSg1
čoarve#mátta+N+Sg+Gen+PxSg1
čoarve#nalca+N+Sg+Gen+PxSg1
čoarve#niibi+N+Sg+Gen+PxSg1
čoarve#njunni+N+Sg+Gen+PxSg1
čoarve#riggi+N+Sg+Gen+PxSg1
čoarve#rátkkohat+N+Sg+Gen+PxSg1
čoarve#sildi+Sem/Ani+N+Sg+Gen+PxSg1
čoarve#spoađđu+N+Sg+Gen+PxSg1
čoarve#suorri+N+Sg+Gen+PxSg1
čoarve#sálti+N+Sg+Gen+PxSg1
čoarve#sárgu+N+Sg+Gen+PxSg1
čoarve#vievssis+Sem/Ani+N+Sg+Gen+PxSg1
čoarve#šleađgi+Sem/Ani+N+Sg+Gen+PxSg1
čoarvet#bealle+Sem/Ani+N+Sg+Gen+PxSg1
čoarvi+N+Sg+Gen+PxSg1
čoarvvus+N+Sg+Gen+PxSg1
čoarvvuš+N+Sg+Gen+PxSg1
čohkolaš#várven+N+Sg+Gen+PxSg1
čuorvvas#gávpi+N+Sg+Gen+PxSg1
čuorvvas#jienastus+N+Sg+Gen+PxSg1
čuorvvas#mearka+N+Sg+Gen+PxSg1
čuorvvas#sátni+N+Sg+Gen+PxSg1
čuorvvas+N+Sg+Gen+PxSg1
čuorvvus+N+Sg+Gen+PxSg1
čurvehat+N+Sg+Gen+PxSg1
čurvestat+N+Sg+Gen+PxSg1
čurvvodan#badji+N+Sg+Gen+PxSg1
čárva#mihtádas+N+Sg+Gen+PxSg1
čárva+N+Sg+Gen+PxSg1
čárven#doaŋggat+N+Sg+Gen+PxSg1
čárven#refleaksa+N+Sg+Gen+PxSg1
čárven#ruovdi+N+Sg+Gen+PxSg1
čárven#skuohppu+N+Sg+Gen+PxSg1
čárvestat+N+Sg+Gen+PxSg1
čárvvohat+N+Sg+Gen+PxSg1
čárvvon+N+Sg+Gen+PxSg1
čárvá+N+Sg+Gen+PxSg1
láhka#árvalus+N+Sg+Gen+PxSg1
guovddáš#searvi+Sem/Org+N+Sg+Gen+PxSg1
báikkálaš#searvi+Sem/Org+N+Sg+Gen+PxSg1
ealáhus#searvi+Sem/Org+N+Sg+Gen+PxSg1
birze#árvu+N+Sg+Gen+PxSg1
birzi+N+Sg+Gen+PxSg1
goržže#oai+N+Sg+Gen+PxSg1
gorže#vuoigatvuohta+N+Sg+Gen+PxSg1
gorži+N+Sg+Gen+PxSg1
goržže#niski+N+Sg+Gen+PxSg1
goržže#oaivi+N+Sg+Gen+PxSg1
guoržžu+Sem/Hum+N+Sg+Gen+PxSg1
gáržžideapmi+N+Sg+Gen+PxSg1
gáržžidus+N+Sg+Gen+PxSg1
gáržžádus+N+Sg+Gen+PxSg1
oaržu+N+Sg+Gen+PxSg1
+N+Sg+Gen+PxSg1
miese#beaska+N+Sg+Gen+PxSg1
skárre#beal+N+Sg+Gen+PxSg1
skáide#geaš+N+Sg+Gen+PxSg1
skádja#oai+N+Sg+Gen+PxSg1
skuž'#oai+N+Sg+Gen+PxSg1
skuvla#beai+N+Sg+Gen+PxSg1
skuolfe#oai+N+Sg+Gen+PxSg1
siskka#beal+N+Sg+Gen+PxSg1
siskko#beal+N+Sg+Gen+PxSg1
baskkes#oai+N+Sg+Gen+PxSg1
siskka+N+Sg+Gen+PxSg1
duiskka+N+Sg+Gen+PxSg1
siskka#beal+N+Sg+Gen+PxSg1
siskko#beal+N+Sg+Gen+PxSg1
beaskká+N+Sg+Gen+PxSg1
gaska#beai+N+Sg+Gen+PxSg1
goaske#beal+N+Sg+Gen+PxSg1
maŋŋel#gaska#beai+N+Sg+Gen+PxSg1
maŋŋil#gaska#beai+N+Sg+Gen+PxSg1
maŋŋá#gaska#beai+N+Sg+Gen+PxSg1
neasken#beal+N+Sg+Gen+PxSg1
ovdal#gaska#beai+N+Sg+Gen+PxSg1
abskissa+Sem/Hum+N+Sg+Gen+PxSg1
advokáhta#fiskála+Sem/Hum+N+Sg+Gen+PxSg1
afterski#party+N+Sg+Gen+PxSg1
albme#assi+N+Sg+Gen+PxSg1
albmiG+N+Sg+Gen+PxSg1
alit#skálžu+N+Sg+Gen+PxSg1
alla#skuvla#oahppi+Sem/Hum+N+Sg+Gen+PxSg1
alla#skuvla#oahppu+N+Sg+Gen+PxSg1
alla#skuvla+Sem/Org+Sem/Build+N+Sg+Gen+PxSg1
almmi#goavdi+N+Sg+Gen+PxSg1
almmi#čuolda+N+Sg+Gen+PxSg1
almmuhan#geasku+N+Sg+Gen+PxSg1
almmuhan#skovvi+N+Sg+Gen+PxSg1
arkiiva#skábe+N+Sg+Gen+PxSg1
artiskohkka+N+Sg+Gen+PxSg1
aske#beana+Sem/Ani+N+Sg+Gen+PxSg1
aske#dihtor+N+Sg+Gen+PxSg1
aski+N+Sg+Gen+PxSg1
askkádat+Sem/Plc+N+Sg+Gen+PxSg1
asteriska+N+Sg+Gen+PxSg1
atnin#beaska+N+Sg+Gen+PxSg1
bahta#boskkan+Sem/Ani+N+Sg+Gen+PxSg1
bahta#boskkán+N+Sg+Gen+PxSg1
bahta#ruosku+N+Sg+Gen+PxSg1
baján#boska+N+Sg+Gen+PxSg1
barggolašvuođa#skuvlen+N+Sg+Gen+PxSg1
bargo#iskkadallan+N+Sg+Gen+PxSg1
bargo#skibir+Sem/Hum+N+Sg+Gen+PxSg1
duhkoraddan#skibir+Sem/Hum+N+Sg+Gen+PxSg1
bargo#skihpár+Sem/Hum+N+Sg+Gen+PxSg1
baskadas+Sem/Plc+N+Sg+Gen+PxSg1
baskivuohta+N+Sg+Gen+PxSg1
baskkes#oaivi+Sem/Hum+N+Sg+Gen+PxSg1
baskkot+N+Sg+Gen+PxSg1
baskkádas+N+Sg+Gen+PxSg1
baskkádat+N+Sg+Gen+PxSg1
beahcet#časkkis+N+Sg+Gen+PxSg1
beaisko#njunni+Sem/Ani+N+Sg+Gen+PxSg1
beaisku+Sem/Ani+N+Sg+Gen+PxSg1
bealdo#fiski+Sem/Ani+N+Sg+Gen+PxSg1
bealle#skuhče#čiegahas+N+Sg+Gen+PxSg1
beallje#boskkan+Sem/Ani+N+Sg+Gen+PxSg1
beallje#skuhran+Sem/Ani+N+Sg+Gen+PxSg1
beallje#skuolfi+Sem/Ani+N+Sg+Gen+PxSg1
beana#gullan#gaska+N+Sg+Gen+PxSg1
beara#skurbmu+N+Sg+Gen+PxSg1
bearal#skuolfi+Sem/Ani+N+Sg+Gen+PxSg1
beaska#nat#miessi+Sem/Ani+N+Sg+Gen+PxSg1
beaska#náhkki+N+Sg+Gen+PxSg1
beaska+N+Sg+Gen+PxSg1
beaski+N+Sg+Gen+PxSg1
beaskidan#mášiidna+N+Sg+Gen+PxSg1
beasse#skoabit+Sem/Ani+N+Sg+Gen+PxSg1
beatnat#boska+N+Sg+Gen+PxSg1
beatnat#guiski+N+Sg+Gen+PxSg1
belle#skierat+N+Sg+Gen+PxSg1
belle#skárrit+N+Sg+Gen+PxSg1
besko+N+Sg+Gen+PxSg1
spánskka#dávda+N+Sg+Gen+PxSg1
biegga#skearru+N+Sg+Gen+PxSg1
biegga#skirvvan+N+Sg+Gen+PxSg1
biegga#skoarkil+N+Sg+Gen+PxSg1
biergo#skadjá+N+Sg+Gen+PxSg1
bieskán+Sem/Ani+N+Sg+Gen+PxSg1
bihcebas#gáski+N+Sg+Gen+PxSg1
bihcebás#gáski+Sem/Ani+N+Sg+Gen+PxSg1
biika#skáhpi+N+Sg+Gen+PxSg1
biila#skuvla+Sem/Org+N+Sg+Gen+PxSg1
bivdo#skihpár+Sem/Hum+N+Sg+Gen+PxSg1
boanni#fiskes#rássi+N+Sg+Gen+PxSg1
boarsku+N+Sg+Gen+PxSg1
boaski+N+Sg+Gen+PxSg1
boazo#doallo#skuvla+Sem/Org+Sem/Build+N+Sg+Gen+PxSg1
bodne#skárta+N+Sg+Gen+PxSg1
bohcco#skálžu+N+Sg+Gen+PxSg1
bohkká#guiski+N+Sg+Gen+PxSg1
bohká#skálžu+N+Sg+Gen+PxSg1
bonjis#skruvva+N+Sg+Gen+PxSg1
borahan#skruvva+N+Sg+Gen+PxSg1
borge#beaska+N+Sg+Gen+PxSg1
boska#lávki+N+Sg+Gen+PxSg1
boska+N+Sg+Gen+PxSg1
boskehat+N+Sg+Gen+PxSg1
boská+N+Sg+Gen+PxSg1
bovra#skuohppu+N+Sg+Gen+PxSg1
bumeránskka+N+Sg+Gen+PxSg1
buohkaid#guoski+N+Sg+Gen+PxSg1
buollin#časkadan#šláŋŋa+N+Sg+Gen+PxSg1
buollin#čáskadan#reaidu+N+Sg+Gen+PxSg1
buollin#čáskadeapmi+N+Sg+Gen+PxSg1
buoska+Sem/Hum+N+Sg+Gen+PxSg1
buoskkas+N+Sg+Gen+PxSg1
buoskár+Sem/Hum+N+Sg+Gen+PxSg1
buovdnje#beaska+N+Sg+Gen+PxSg1
bussá#skuolfi+Sem/Ani+N+Sg+Gen+PxSg1
bussá#skálžu+N+Sg+Gen+PxSg1
buvttadan#gask#oapmi+N+Sg+Gen+PxSg1
buvttadan#gask'#oapmi+N+Sg+Gen+PxSg1
bádde#skearro#latnja+Sem/Plc+N+Sg+Gen+PxSg1
báhpa#skuvla+N+Sg+Gen+PxSg1
báisa#skuohppu+N+Sg+Gen+PxSg1
báiski+Sem/Ani+N+Sg+Gen+PxSg1
bákte#gáiski+N+Sg+Gen+PxSg1
bákte#gáiskket#šaddu+N+Sg+Gen+PxSg1
bákte#gáiskkit+N+Sg+Gen+PxSg1
bállo#skuohppu+N+Sg+Gen+PxSg1
bállo#skuvdu+N+Sg+Gen+PxSg1
báska+N+Sg+Gen+PxSg1
báskár+N+Sg+Gen+PxSg1
bátne#gaska+N+Sg+Gen+PxSg1
bátne#miesku+N+Sg+Gen+PxSg1
ceskes#muorra+N+Sg+Gen+PxSg1
cihce#skuolfi+Sem/Ani+N+Sg+Gen+PxSg1
cissa#iskkus+N+Sg+Gen+PxSg1
colonoskopiija+N+Sg+Gen+PxSg1
cumma#skieltu+N+Sg+Gen+PxSg1
cuskkanas+N+Sg+Gen+PxSg1
cuskkas+N+Sg+Gen+PxSg1
damaskuslaš+Sem/Hum+N+Sg+Gen+PxSg1
dasa#guoski+N+Sg+Gen+PxSg1
datne#lásku+N+Sg+Gen+PxSg1
deagga#fiskes#loppan+Sem/Ani+N+Sg+Gen+PxSg1
deagga#skirri+Sem/Ani+N+Sg+Gen+PxSg1
dearvvašvuođa#iskkadeapmi+N+Sg+Gen+PxSg1
deskriptiivavuohta+N+Sg+Gen+PxSg1
dielko#skoarra+Sem/Ani+N+Sg+Gen+PxSg1
dieskkar+N+Sg+Gen+PxSg1
dievadas#skuvlen+N+Sg+Gen+PxSg1
dieđihan#gaska#oapmi+N+Sg+Gen+PxSg1
dieđihan#skovvi+N+Sg+Gen+PxSg1
digaštallan#skihkka+N+Sg+Gen+PxSg1
dihtor#siskkáldas#rádju+N+Sg+Gen+PxSg1
dihtor#siskkáldas#rájus+N+Sg+Gen+PxSg1
diida#osku+N+Sg+Gen+PxSg1
diska+N+Sg+Gen+PxSg1
diskeahtta+N+Sg+Gen+PxSg1
diskeahtta#stašuvdna+N+Sg+Gen+PxSg1
diskografiija+N+Sg+Gen+PxSg1
diskográfa+N+Sg+Gen+PxSg1
diskonteren#buvtta#dahkki+N+Sg+Gen+PxSg1
diskonteren#reantu+N+Sg+Gen+PxSg1
diskonteren+N+Sg+Gen+PxSg1
diskonto+N+Sg+Gen+PxSg1
diskontu+N+Sg+Gen+PxSg1
diskoritma+N+Sg+Gen+PxSg1
diskotehka+Sem/Plc+N+Sg+Gen+PxSg1
diskriminánda+N+Sg+Gen+PxSg1
diskursa+N+Sg+Gen+PxSg1
doaimmahan#geasku+N+Sg+Gen+PxSg1
doavttir#skuvla+Sem/Org+Sem/Plc+N+Sg+Gen+PxSg1
dohkkehan#iskkus+N+Sg+Gen+PxSg1
dolla#viidánan#riska+N+Sg+Gen+PxSg1
dorske#nálli+N+Sg+Gen+PxSg1
dorski+Sem/Ani+N+Sg+Gen+PxSg1
doska+Sem/Hum+N+Sg+Gen+PxSg1
dudden#skábe+N+Sg+Gen+PxSg1
duiskalaš+Sem/Hum+N+Sg+Gen+PxSg1
duiskka#giella+N+Sg+Gen+PxSg1
duiskka#niehtti+N+Sg+Gen+PxSg1
duiskuG+N+Sg+Gen+PxSg1
duo-skearru+N+Sg+Gen+PxSg1
duodje#skuvla+Sem/Org+Sem/Plc+N+Sg+Gen+PxSg1
duolba#skearru+N+Sg+Gen+PxSg1
duottar#skoalda+N+Sg+Gen+PxSg1
duottar#skuvla+Sem/Org+N+Sg+Gen+PxSg1
duođáštus#gaska#oapmi+N+Sg+Gen+PxSg1
duski+N+Sg+Gen+PxSg1
dáidda#alla#skuvla+Sem/Org+Sem/Plc+N+Sg+Gen+PxSg1
dáidda#skuvla+Sem/Org+Sem/Plc+N+Sg+Gen+PxSg1
dálve#skuovva+N+Sg+Gen+PxSg1
dálve#skážir+N+Sg+Gen+PxSg1
dánska-norga+N+Sg+Gen+PxSg1
dánskalaš+Sem/Hum+N+Sg+Gen+PxSg1
dánskka#giella+N+Sg+Gen+PxSg1
dánskka-dáža+Sem/Org+N+Sg+Gen+PxSg1
dárbo#iskkadus+N+Sg+Gen+PxSg1
dárra#dorski+Sem/Ani+N+Sg+Gen+PxSg1
dásku+N+Sg+Gen+PxSg1
eahpe#osku+N+Sg+Gen+PxSg1
ealáskahttin#bargu+N+Sg+Gen+PxSg1
ealáskahttin+N+Sg+Gen+PxSg1
eanan#iskan#bihttá+N+Sg+Gen+PxSg1
easka#muorra+N+Sg+Gen+PxSg1
easka#álgi+Sem/Hum+N+Sg+Gen+PxSg1
easka+N+Sg+Gen+PxSg1
easki+Sem/Hum+N+Sg+Gen+PxSg1
eksklamatiiva+N+Sg+Gen+PxSg1
ekskuršuvdna+N+Sg+Gen+PxSg1
elektron#mikroskopiija+N+Sg+Gen+PxSg1
elektrovdna#mikroskopiija+N+Sg+Gen+PxSg1
episkohppa+N+Sg+Gen+PxSg1
eskapisma+N+Sg+Gen+PxSg1
eskatologa+Sem/Hum+N+Sg+Gen+PxSg1
eskatologiija+N+Sg+Gen+PxSg1
eskil#vahkku+Sem/Time+N+Sg+Gen+PxSg1
faskkan+N+Sg+Gen+PxSg1
faskkanas+N+Sg+Gen+PxSg1
faskkastat+N+Sg+Gen+PxSg1
faskkohat+Sem/Plc+N+Sg+Gen+PxSg1
faskkon+N+Sg+Gen+PxSg1
feaskker#uksa+N+Sg+Gen+PxSg1
feaskkir+N+Sg+Gen+PxSg1
feasku+N+Sg+Gen+PxSg1
fidno#skuvla+Sem/Org+Sem/Plc+N+Sg+Gen+PxSg1
fidno#skuvlen#guovddáš+Sem/Org+Sem/Plc+N+Sg+Gen+PxSg1
fidno#skuvlen#ráđđehus+Sem/Org+N+Sg+Gen+PxSg1
fidno#skuvlen+N+Sg+Gen+PxSg1
fieski+N+Sg+Gen+PxSg1
fiskadas+N+Sg+Gen+PxSg1
fiskes#beaive#loddi+Sem/Ani+N+Sg+Gen+PxSg1
fiskes#beštor+Sem/Ani+N+Sg+Gen+PxSg1
fiskes#báhpu+N+Sg+Gen+PxSg1
fiskes#cihci+Sem/Ani+N+Sg+Gen+PxSg1
fiskes#cizáš+Sem/Ani+N+Sg+Gen+PxSg1
fiskes#dávda+N+Sg+Gen+PxSg1
fiskes#gieldá+N+Sg+Gen+PxSg1
fiskes#guolli+Sem/Ani+N+Sg+Gen+PxSg1
fiskes#iris+N+Sg+Gen+PxSg1
fiskes#jeagil+N+Sg+Gen+PxSg1
fiskes#jievžžan+Sem/Ani+N+Sg+Gen+PxSg1
fiskes#loppan+N+Sg+Gen+PxSg1
fiskes#loppas+N+Sg+Gen+PxSg1
fiskes#lávki+N+Sg+Gen+PxSg1
fiskes#máđir+N+Sg+Gen+PxSg1
fiskes#narsissa+N+Sg+Gen+PxSg1
fiskes#njun#gáhkkor+Sem/Ani+N+Sg+Gen+PxSg1
fiskes#njálgga#hái#suoidni+N+Sg+Gen+PxSg1
fiskes#násti+N+Sg+Gen+PxSg1
fiskes#ruohtas+N+Sg+Gen+PxSg1
fiskes#rásse#šaddu+N+Sg+Gen+PxSg1
fiskes#rássi+N+Sg+Gen+PxSg1
fiskes#sieđga+N+Sg+Gen+PxSg1
fiskes#viola+N+Sg+Gen+PxSg1
fiskes#vizar+Sem/Ani+N+Sg+Gen+PxSg1
fiskes#čáihni+Sem/Ani+N+Sg+Gen+PxSg1
fisku+N+Sg+Gen+PxSg1
fiskár+Sem/Hum+N+Sg+Gen+PxSg1
fiásko+N+Sg+Gen+PxSg1
flásku+N+Sg+Gen+PxSg1
fresko#maleriija+N+Sg+Gen+PxSg1
fránskka#giella+N+Sg+Gen+PxSg1
fuolke#gaskavuohta+N+Sg+Gen+PxSg1
fálskkár+Sem/Hum+N+Sg+Gen+PxSg1
fáskir+N+Sg+Gen+PxSg1
fáskka+N+Sg+Gen+PxSg1
fáskkas+N+Sg+Gen+PxSg1
fáskkir+N+Sg+Gen+PxSg1
fásto#láskkáš+N+Sg+Gen+PxSg1
fásto#láskáš+N+Sg+Gen+PxSg1
gahper#báiski+Sem/Ani+N+Sg+Gen+PxSg1
galbma#skábe+N+Sg+Gen+PxSg1
galmmihan#skáhpe+N+Sg+Gen+PxSg1
galmmihan#skáhppe+N+Sg+Gen+PxSg1
garra#skearru+N+Sg+Gen+PxSg1
gask#idja+Sem/Time+N+Sg+Gen+PxSg1
gask#ija#livva+N+Sg+Gen+PxSg1
gask#oapmi+N+Sg+Gen+PxSg1
gask'#idja+Sem/Time+N+Sg+Gen+PxSg1
gask'#oapmi+N+Sg+Gen+PxSg1
gaska#ahki+N+Sg+Gen+PxSg1
gaska#almmái+Sem/Hum+N+Sg+Gen+PxSg1
gaska#beai#áigiG+N+Sg+Gen+PxSg1
gaska#beaiviG+N+Sg+Gen+PxSg1
gaska#beaivvit+N+Sg+Gen+PxSg1
gaska#biebmu+N+Sg+Gen+PxSg1
gaska#bodduG+N+Sg+Gen+PxSg1
gaska#báiki+N+Sg+Gen+PxSg1
gaska#caggi+N+Sg+Gen+PxSg1
gaska#dilli+N+Sg+Gen+PxSg1
gaska#duoktu+N+Sg+Gen+PxSg1
gaska#dáhppa+N+Sg+Gen+PxSg1
gaska#dálvi+Sem/Time+N+Sg+Gen+PxSg1
gaska#dássi+N+Sg+Gen+PxSg1
gaska#fiervá+Sem/Time+N+Sg+Gen+PxSg1
gaska#fága+N+Sg+Gen+PxSg1
gaska#gažaldat+N+Sg+Gen+PxSg1
gaska#geardi+N+Sg+Gen+PxSg1
gaska#girji+N+Sg+Gen+PxSg1
gaska#goartil+N+Sg+Gen+PxSg1
gaska#heivehus+N+Sg+Gen+PxSg1
gaska#idja+Sem/Time+N+Sg+Gen+PxSg1
gaska#ija#beaivváš+N+Sg+Gen+PxSg1
gaska#ipmárdus+N+Sg+Gen+PxSg1
gaska#ivdni+N+Sg+Gen+PxSg1
gaska#lađas+N+Sg+Gen+PxSg1
gaska#liekkas+N+Sg+Gen+PxSg1
gaska#loaidu+N+Sg+Gen+PxSg1
gaska#láitta+N+Sg+Gen+PxSg1
gaska#mearka+N+Sg+Gen+PxSg1
gaska#mearra+Sem/Plc+N+Sg+Gen+PxSg1
gaska#mearre#gollu+N+Sg+Gen+PxSg1
gaska#mearri+N+Sg+Gen+PxSg1
gaska#muorra+N+Sg+Gen+PxSg1
gaska#oapmi+N+Sg+Gen+PxSg1
gaska#olggoš+N+Sg+Gen+PxSg1
gaska#olmmái+Sem/Hum+N+Sg+Gen+PxSg1
gaska#riekti+N+Sg+Gen+PxSg1
gaska#riika+Sem/Plc+N+Sg+Gen+PxSg1
gaska#rádji+N+Sg+Gen+PxSg1
gaska#rággu+N+Sg+Gen+PxSg1
gaska#seaidni+N+Sg+Gen+PxSg1
gaska#siessi+N+Sg+Gen+PxSg1
gaska#siidu+N+Sg+Gen+PxSg1
gaska#stággu+N+Sg+Gen+PxSg1
gaska#suorbma+N+Sg+Gen+PxSg1
gaska#suorbma#vuoksi+N+Sg+Gen+PxSg1
gaska#sálga+N+Sg+Gen+PxSg1
gaska#sárggis+N+Sg+Gen+PxSg1
gaska#sárggá#russen+N+Sg+Gen+PxSg1
gaska#ulli+Sem/Time+N+Sg+Gen+PxSg1
gaska#vahkku+Sem/Time+N+Sg+Gen+PxSg1
gaska#vahkku+Sem/Time+N+Sg+Gen+PxSg1
gaska#vitta+N+Sg+Gen+PxSg1
gaska#vokála+N+Sg+Gen+PxSg1
gaska#vuoigŋašat+N+Sg+Gen+PxSg1
gaska#vuolla+N+Sg+Gen+PxSg1
gaska#áidi+N+Sg+Gen+PxSg1
gaska#áigi+Sem/Time+N+Sg+Gen+PxSg1
gaska#áksil+N+Sg+Gen+PxSg1
gaska#árvu+N+Sg+Gen+PxSg1
gaska#ávnnas+N+Sg+Gen+PxSg1
gaska#čahca+N+Sg+Gen+PxSg1
gaska#čiehka+N+Sg+Gen+PxSg1
gaska#čáhci+N+Sg+Gen+PxSg1
gaska+N+Sg+Gen+PxSg1
gaska-amerihkálaš+Sem/Hum+N+Sg+Gen+PxSg1
gaskan+N+Sg+Gen+PxSg1
gaskaneas#soahpamuš+N+Sg+Gen+PxSg1
gaskaneas#vuođđo#jurdda+N+Sg+Gen+PxSg1
gaskat#čuohppan+N+Sg+Gen+PxSg1
gaskavuohta+N+Sg+Gen+PxSg1
gaskavuođa#ášši+N+Sg+Gen+PxSg1
gaskii#boahtin+N+Sg+Gen+PxSg1
gaskka#mudduG+N+Sg+Gen+PxSg1
gaskka+N+Sg+Gen+PxSg1
gaskkadat#estimáhta+N+Sg+Gen+PxSg1
gaskkadat+N+Sg+Gen+PxSg1
gaskkalaš#gollu+N+Sg+Gen+PxSg1
gaskkaldeapmi+N+Sg+Gen+PxSg1
gaskkas#gávval+N+Sg+Gen+PxSg1
gaskkas#muorji+N+Sg+Gen+PxSg1
gaskkas+N+Sg+Gen+PxSg1
gaskkusteaddji+Sem/Hum+N+Sg+Gen+PxSg1
gaskkusteapmi+N+Sg+Gen+PxSg1
gaskkustus#máksu+N+Sg+Gen+PxSg1
gassa#niski+Sem/Hum+Sem/Ani+N+Sg+Gen+PxSg1
gažaldat#skovvi+N+Sg+Gen+PxSg1
geahče#gaska#čiehka+N+Sg+Gen+PxSg1
geasku+N+Sg+Gen+PxSg1
gidden#skruvva+N+Sg+Gen+PxSg1
giedde#hilsku+N+Sg+Gen+PxSg1
giella#geavahan#iskkadeapmi+N+Sg+Gen+PxSg1
giella#iskkadeapmi+N+Sg+Gen+PxSg1
gierdo#skuvla+Sem/Org+N+Sg+Gen+PxSg1
gili#skuvla+Sem/Org+N+Sg+Gen+PxSg1
gitta#gaskkadat+N+Sg+Gen+PxSg1
goahcan#skearru+N+Sg+Gen+PxSg1
goahte#skielttar+N+Sg+Gen+PxSg1
goarve#skálvi+N+Sg+Gen+PxSg1
goaske#bealle+Sem/Hum+N+Sg+Gen+PxSg1
goaski+Sem/Hum+N+Sg+Gen+PxSg1
goaskin#čalbmi+N+Sg+Gen+PxSg1
goaskin+Sem/Ani+N+Sg+Gen+PxSg1
goaskit+Sem/Hum+N+Sg+Gen+PxSg1
goaskkáš+Sem/Hum+N+Sg+Gen+PxSg1
gohttehat#skuvla+Sem/Org+N+Sg+Gen+PxSg1
gordne#skabus+N+Sg+Gen+PxSg1
goržže#niski+N+Sg+Gen+PxSg1
goskkežagat+N+Sg+Gen+PxSg1
goskkežat+N+Sg+Gen+PxSg1
goskkiidan#váddu+N+Sg+Gen+PxSg1
goskká#váddu+N+Sg+Gen+PxSg1
govu#skuolfi+Sem/Ani+N+Sg+Gen+PxSg1
govus#skuolfi+Sem/Ani+N+Sg+Gen+PxSg1
govva#iskkadeapmi+N+Sg+Gen+PxSg1
gođđa#dorski+Sem/Ani+N+Sg+Gen+PxSg1
gođđo#dorski+Sem/Ani+N+Sg+Gen+PxSg1
gubbe#niski+Sem/Hum+N+Sg+Gen+PxSg1
guhke#gaska+N+Sg+Gen+PxSg1
guiske#skálžu+N+Sg+Gen+PxSg1
guiski+N+Sg+Gen+PxSg1
gulahallan#gaska#oapmi+N+Sg+Gen+PxSg1
gulaskuddan#instánsa+Sem/Org+N+Sg+Gen+PxSg1
gulaskuddan#notáhta+N+Sg+Gen+PxSg1
gulaskuddan#notáhtta+N+Sg+Gen+PxSg1
gulaskuddan#orgána+Sem/Org+N+Sg+Gen+PxSg1
gulaskuddan#reive+N+Sg+Gen+PxSg1
gulaskuddan#áigi+Sem/Time+N+Sg+Gen+PxSg1
gulaskuddan#ásahus+Sem/Org+N+Sg+Gen+PxSg1
gulaskuddan#čoahkkin+N+Sg+Gen+PxSg1
gulaskuddan+N+Sg+Gen+PxSg1
guohtun#iskan+N+Sg+Gen+PxSg1
guoikka#niski+N+Sg+Gen+PxSg1
guolla#skuohppu+N+Sg+Gen+PxSg1
guolle#goaskin+Sem/Ani+N+Sg+Gen+PxSg1
guolle#skadjá+N+Sg+Gen+PxSg1
guoskkahallan#dovdda+N+Sg+Gen+PxSg1
guoskkahat+N+Sg+Gen+PxSg1
guoskkahus#eksema+N+Sg+Gen+PxSg1
guoskkahus+N+Sg+Gen+PxSg1
guovsso#čáskan#livva+N+Sg+Gen+PxSg1
guovžža#boska+N+Sg+Gen+PxSg1
guođohan#geasku+N+Sg+Gen+PxSg1
gurra#skruvva+N+Sg+Gen+PxSg1
gusa#skálžu+N+Sg+Gen+PxSg1
guska+Sem/Hum+N+Sg+Gen+PxSg1
guskkiidan#váddu+N+Sg+Gen+PxSg1
guskká#dávda+N+Sg+Gen+PxSg1
guskká#váddu+N+Sg+Gen+PxSg1
gussa#skálžu+N+Sg+Gen+PxSg1
gádde#fiski+Sem/Ani+N+Sg+Gen+PxSg1
gádde#skirvi+N+Sg+Gen+PxSg1
gáddái#skihkidan#báiki+Sem/Plc+N+Sg+Gen+PxSg1
gáhtan#áige#skovvi+N+Sg+Gen+PxSg1
gáicca#guiski+N+Sg+Gen+PxSg1
gáicca#skálžu+N+Sg+Gen+PxSg1
gáiske#ruohtas+N+Sg+Gen+PxSg1
gáiski+N+Sg+Gen+PxSg1
gáiskkit+N+Sg+Gen+PxSg1
gáma#alddas#skivdnji+N+Sg+Gen+PxSg1
gáskka#rássi+N+Sg+Gen+PxSg1
gáskkašahkes#rássi+N+Sg+Gen+PxSg1
gáskkis+Sem/Ani+N+Sg+Gen+PxSg1
gáskkit+Sem/Ani+N+Sg+Gen+PxSg1
gáskkus+N+Sg+Gen+PxSg1
gáskkástat+N+Sg+Gen+PxSg1
gáskkát+Sem/Ani+N+Sg+Gen+PxSg1
gáskálas#beaive#loddi+Sem/Ani+N+Sg+Gen+PxSg1
gáskálas#šaddu+N+Sg+Gen+PxSg1
gáskálas+N+Sg+Gen+PxSg1
gávpe#oahppo#skuvla+Sem/Org+N+Sg+Gen+PxSg1
gávpe#skiipa+Sem/Org+N+Sg+Gen+PxSg1
headja#skeaŋka+N+Sg+Gen+PxSg1
heasta#skálžu+N+Sg+Gen+PxSg1
heastta#guiski+N+Sg+Gen+PxSg1
heastta#skuovva+N+Sg+Gen+PxSg1
heastta#skálžu+N+Sg+Gen+PxSg1
hersko+N+Sg+Gen+PxSg1
hersko#guoppar+N+Sg+Gen+PxSg1
hersko+N+Sg+Gen+PxSg1
hibiskus+N+Sg+Gen+PxSg1
hilsko#šaddu+N+Sg+Gen+PxSg1
hilsku+N+Sg+Gen+PxSg1
horoskohpa+N+Sg+Gen+PxSg1
hádja#gáiski+N+Sg+Gen+PxSg1
háhcce#gaska+N+Sg+Gen+PxSg1
háleštan#skihpár+Sem/Hum+N+Sg+Gen+PxSg1
háska+Sem/Ani+N+Sg+Gen+PxSg1
háskil+Sem/Ani+N+Sg+Gen+PxSg1
hávskodat+N+Sg+Gen+PxSg1
hávskár+N+Sg+Gen+PxSg1
idja#skeaiki+Sem/Hum+N+Sg+Gen+PxSg1
ieš#jeŋgen#skruvva+N+Sg+Gen+PxSg1
iežaska#bealušteapmi+N+Sg+Gen+PxSg1
iskan#geatnegasvuohta+N+Sg+Gen+PxSg1
iskan#geavus+N+Sg+Gen+PxSg1
iskan#juohkin+N+Sg+Gen+PxSg1
iskan#luodda+N+Sg+Gen+PxSg1
iskan#vuoigatvuohta+N+Sg+Gen+PxSg1
iskan#vuostái#váldin+N+Sg+Gen+PxSg1
iskan+N+Sg+Gen+PxSg1
iskkadallan+N+Sg+Gen+PxSg1
iskkadan#doaibma+N+Sg+Gen+PxSg1
iskkadan#jahki+Sem/Time+N+Sg+Gen+PxSg1
iskkadan#kommišuvdna+Sem/Org+N+Sg+Gen+PxSg1
iskkadan#latnja+Sem/Plc+N+Sg+Gen+PxSg1
iskkadeaddji+Sem/Hum+N+Sg+Gen+PxSg1
iskkadeapmi+N+Sg+Gen+PxSg1
iskkus#bohcci+N+Sg+Gen+PxSg1
iskkus#logaldat+N+Sg+Gen+PxSg1
iskkus+N+Sg+Gen+PxSg1
iskkár+Sem/Hum+N+Sg+Gen+PxSg1
iskár#lihkadus+N+Sg+Gen+PxSg1
iskár#čoahkkin+N+Sg+Gen+PxSg1
jaskatvuohta+N+Sg+Gen+PxSg1
jaskesvuohta+N+Sg+Gen+PxSg1
jeagge#boska+N+Sg+Gen+PxSg1
jeagge#hilsku+N+Sg+Gen+PxSg1
jearahallan#skovvi+N+Sg+Gen+PxSg1
jiekŋa#skáhpe+N+Sg+Gen+PxSg1
jiekŋa#skáhppe+N+Sg+Gen+PxSg1
jieska+N+Sg+Gen+PxSg1
jietna#skearru+N+Sg+Gen+PxSg1
jietnadat#gaskavuohta+N+Sg+Gen+PxSg1
jievja#skuolfi+Sem/Ani+N+Sg+Gen+PxSg1
jiežaska#bealušteapmi+N+Sg+Gen+PxSg1
joatkka#skuvla#lága+N+Sg+Gen+PxSg1
joatkka#skuvla#láhka+N+Sg+Gen+PxSg1
joatkka#skuvla+Sem/Org+N+Sg+Gen+PxSg1
joatkka#skuvlen+N+Sg+Gen+PxSg1
joavko#dieđihan#gask#oapmi+N+Sg+Gen+PxSg1
jogge#skuovva+N+Sg+Gen+PxSg1
jorahan#skearru+N+Sg+Gen+PxSg1
jođihan#skruvva+N+Sg+Gen+PxSg1
julgga#beal#skoađas+N+Sg+Gen+PxSg1
juohkin#skearru+N+Sg+Gen+PxSg1
juovla#hersko+N+Sg+Gen+PxSg1
juovla#skeaŋka+N+Sg+Gen+PxSg1
juovva#gáiski+N+Sg+Gen+PxSg1
jáldo#skábe+N+Sg+Gen+PxSg1
jámeš#skierbmá+Sem/Ani+N+Sg+Gen+PxSg1
jávohisvuođa#geasku+N+Sg+Gen+PxSg1
jávre#báska+N+Sg+Gen+PxSg1
jávsku+Sem/Hum+N+Sg+Gen+PxSg1
jávsku+Sem/Hum+N+Sg+Gen+PxSg1
kioska+Sem/Org+N+Sg+Gen+PxSg1
kondor#goaskin+N+Sg+Gen+PxSg1
kultur#gaskkusteapmi+N+Sg+Gen+PxSg1
kultur#skuvla+Sem/Org+N+Sg+Gen+PxSg1
kuska+Sem/Hum+N+Sg+Gen+PxSg1
kárten#skovvi+N+Sg+Gen+PxSg1
kásko#dáhkádus+N+Sg+Gen+PxSg1
lassi#skuvlejupmi+N+Sg+Gen+PxSg1
lađas#gaska+N+Sg+Gen+PxSg1
leahtto#rádje#gaska+N+Sg+Gen+PxSg1
leana#skuvlejeaddji+Sem/Hum+N+Sg+Gen+PxSg1
leaska#almmái+Sem/Hum+N+Sg+Gen+PxSg1
leaska#lohko#jahki+Sem/Time+N+Sg+Gen+PxSg1
leaska#lohku#jahki+Sem/Time+N+Sg+Gen+PxSg1
leaska#lohku+N+Sg+Gen+PxSg1
leaska#nisu+Sem/Hum+N+Sg+Gen+PxSg1
leaska#olmmái+Sem/Hum+N+Sg+Gen+PxSg1
leaska#ruhta+N+Sg+Gen+PxSg1
leaska+Sem/Hum+N+Sg+Gen+PxSg1
leasme#skárrit+N+Sg+Gen+PxSg1
liige#skeaŋka+N+Sg+Gen+PxSg1
liisku+Sem/Ani+N+Sg+Gen+PxSg1
limsku+N+Sg+Gen+PxSg1
livsku+N+Sg+Gen+PxSg1
livva#skierbmá+N+Sg+Gen+PxSg1
loahppa#iskkus+N+Sg+Gen+PxSg1
loatna#guoskkahus+N+Sg+Gen+PxSg1
loavsku+Sem/Hum+N+Sg+Gen+PxSg1
luodda#faskkon+N+Sg+Gen+PxSg1
luodda#gaska#galba+N+Sg+Gen+PxSg1
luodda#gaska+N+Sg+Gen+PxSg1
luodda#iskan#mašiidna+N+Sg+Gen+PxSg1
luohkká#skihpár+Sem/Hum+N+Sg+Gen+PxSg1
luonddu#nuoskkideaddji+Sem/Hum+N+Sg+Gen+PxSg1
luoska+N+Sg+Gen+PxSg1
luoskaneapmi+N+Sg+Gen+PxSg1
luosku+N+Sg+Gen+PxSg1
luovve#aski+N+Sg+Gen+PxSg1
luskkostat+N+Sg+Gen+PxSg1
láhtte#niski+N+Sg+Gen+PxSg1
láhtte#skoađas+N+Sg+Gen+PxSg1
láigo#gaskavuohta+N+Sg+Gen+PxSg1
láigolaš#gaskavuohta+N+Sg+Gen+PxSg1
láire#skearru+N+Sg+Gen+PxSg1
láppaskas+N+Sg+Gen+PxSg1
láse#faskkon+N+Sg+Gen+PxSg1
láskejaš+N+Sg+Gen+PxSg1
láskko#asymptohtta+N+Sg+Gen+PxSg1
láskko#dássi+N+Sg+Gen+PxSg1
láskko#gurgadas+N+Sg+Gen+PxSg1
láskko#ávssis+N+Sg+Gen+PxSg1
láskkáš+Sem/Time+N+Sg+Gen+PxSg1
láskut#kartotehka+N+Sg+Gen+PxSg1
lássen#skearru+N+Sg+Gen+PxSg1
magnehta#skearro#stašuvdna+N+Sg+Gen+PxSg1
magnehta#skearru+N+Sg+Gen+PxSg1
manne#fiskadas+N+Sg+Gen+PxSg1
maskepiija+N+Sg+Gen+PxSg1
maskineriija+N+Sg+Gen+PxSg1
maskulinitehta+N+Sg+Gen+PxSg1
maŋit#gaska#ahki+N+Sg+Gen+PxSg1
maŋos#časkkástat+N+Sg+Gen+PxSg1
maŋŋe#geaš#skohta#rággu+N+Sg+Gen+PxSg1
maŋŋe#skoahtta+N+Sg+Gen+PxSg1
maŋŋe#skohta#rággu+N+Sg+Gen+PxSg1
maŋŋe#skohtas+N+Sg+Gen+PxSg1
maŋŋel#gaska#beaiviG+N+Sg+Gen+PxSg1
maŋŋil#gaska#beaiviG+N+Sg+Gen+PxSg1
maŋŋá#gaska#beaivi+Sem/Time+N+Sg+Gen+PxSg1
meahci#iskkadeapmi+N+Sg+Gen+PxSg1
meara#vuoskku+Sem/Ani+N+Sg+Gen+PxSg1
mearra#goaskin+Sem/Ani+N+Sg+Gen+PxSg1
mearra#háskil+Sem/Ani+N+Sg+Gen+PxSg1
mearra#skuvla+Sem/Org+Sem/Plc+N+Sg+Gen+PxSg1
meskaliidna+N+Sg+Gen+PxSg1
miehta#skážir+N+Sg+Gen+PxSg1
mielga#skáktá+N+Sg+Gen+PxSg1
mielkkaskas+Sem/Ani+N+Sg+Gen+PxSg1
mieskkahasat+N+Sg+Gen+PxSg1
miestta#skilki+Sem/Ani+N+Sg+Gen+PxSg1
mikroskohpa+N+Sg+Gen+PxSg1
mikroskopiija+N+Sg+Gen+PxSg1
mirko#ruskkat+N+Sg+Gen+PxSg1
monne#fiskadas+N+Sg+Gen+PxSg1
moskea+N+Sg+Gen+PxSg1
moski+Sem/Plc+N+Sg+Gen+PxSg1
moskilaš+Sem/Hum+N+Sg+Gen+PxSg1
moskku#dálki+Sem/Wthr+N+Sg+Gen+PxSg1
moskku#hádja+N+Sg+Gen+PxSg1
mosku+N+Sg+Gen+PxSg1
moskéa+N+Sg+Gen+PxSg1
muohta#skohter+N+Sg+Gen+PxSg1
muohta#skohter#reahka+N+Sg+Gen+PxSg1
muohta#skuhter+N+Sg+Gen+PxSg1
muorra#faskkon+N+Sg+Gen+PxSg1
muorra#skruvva+N+Sg+Gen+PxSg1
muoskkáš#šaddu+N+Sg+Gen+PxSg1
muoskkáš+N+Sg+Gen+PxSg1
musihkka#skuvla+Sem/Org+Sem/Plc+N+Sg+Gen+PxSg1
muska#vuoksá+Sem/Ani+N+Sg+Gen+PxSg1
muskel+N+Sg+Gen+PxSg1
mánno#gaska+Sem/Time+N+Sg+Gen+PxSg1
máno#dávda#livsku+N+Sg+Gen+PxSg1
mánáid#skuvla+Sem/Org+Sem/Build+N+Sg+Gen+PxSg1
márfe#skidni+N+Sg+Gen+PxSg1
márska#eana+Sem/Plc+N+Sg+Gen+PxSg1
mársku+N+Sg+Gen+PxSg1
máska+N+Sg+Gen+PxSg1
nealge#skárdna+Sem/Hum+N+Sg+Gen+PxSg1
neasken#bealli+N+Sg+Gen+PxSg1
niske#báddi+N+Sg+Gen+PxSg1
niske#gohpi+N+Sg+Gen+PxSg1
niske#lávže#geassin+N+Sg+Gen+PxSg1
niske#láđđi+N+Sg+Gen+PxSg1
niske#mieigan+N+Sg+Gen+PxSg1
niske#mátta+N+Sg+Gen+PxSg1
niske#refleaksa+N+Sg+Gen+PxSg1
niske#suotna+N+Sg+Gen+PxSg1
niski+N+Sg+Gen+PxSg1
niskkis+N+Sg+Gen+PxSg1
niskkis+N+Sg+Gen+PxSg1
niská+N+Sg+Gen+PxSg1
nisu#gordne#skahposat+N+Sg+Gen+PxSg1
njaskkas+N+Sg+Gen+PxSg1
njaskkohat+N+Sg+Gen+PxSg1
njorostallan#skuvla+N+Sg+Gen+PxSg1
njoaske#hilsku+N+Sg+Gen+PxSg1
njoaske#ráigi+N+Sg+Gen+PxSg1
njoaske#vajálgeahtes#násti+N+Sg+Gen+PxSg1
njoaski+Sem/Plc+N+Sg+Gen+PxSg1
njoaskut#lovttahus+N+Sg+Gen+PxSg1
njune#vuol#skávžá+N+Sg+Gen+PxSg1
njunne#skoađđi+N+Sg+Gen+PxSg1
njunne#skoađđi+N+Sg+Gen+PxSg1
njunne#skoađđi+N+Sg+Gen+PxSg1
njuoska#latnja+Sem/Plc+N+Sg+Gen+PxSg1
njuoska#nisu+Sem/Hum+N+Sg+Gen+PxSg1
njuoska#oažži+N+Sg+Gen+PxSg1
njuoskkadas+N+Sg+Gen+PxSg1
njuoskkadat#guovlu+Sem/Plc+N+Sg+Gen+PxSg1
njuoskkadat+Sem/Wthr+N+Sg+Gen+PxSg1
njuoskkadus+N+Sg+Gen+PxSg1
njuoskkes#dávda+N+Sg+Gen+PxSg1
njuoskkádat+Sem/Wthr+N+Sg+Gen+PxSg1
njálbme#skoavdi+N+Sg+Gen+PxSg1
njárbes#miesá#beaska+N+Sg+Gen+PxSg1
njáskkahat+N+Sg+Gen+PxSg1
nummir#skearru+N+Sg+Gen+PxSg1
nuohtta#gaska+N+Sg+Gen+PxSg1
nuoraid#skuvla+Sem/Org+Sem/Build+N+Sg+Gen+PxSg1
nuorta#gáiskkit+N+Sg+Gen+PxSg1
nuoski+N+Sg+Gen+PxSg1
nuoskivuohta+N+Sg+Gen+PxSg1
nuoskkes#dávda+N+Sg+Gen+PxSg1
nuoskkidan#geahpideapmi+N+Sg+Gen+PxSg1
nuoskkidan#geahčču+N+Sg+Gen+PxSg1
nuoskkidan#lága+N+Sg+Gen+PxSg1
nuoskkidan#láhka+N+Sg+Gen+PxSg1
nuoskkideapmi+N+Sg+Gen+PxSg1
nuoská+Sem/Hum+N+Sg+Gen+PxSg1
nuskodat+N+Sg+Gen+PxSg1
nuvsku+N+Sg+Gen+PxSg1
náskál+N+Sg+Gen+PxSg1
náste#skruvva#ruovdi+N+Sg+Gen+PxSg1
oahpaheaddje#alla#skuvla+Sem/Org+N+Sg+Gen+PxSg1
oahpaheaddji#alla#skuvla+Sem/Org+N+Sg+Gen+PxSg1
oahpaheai#skuvla+Sem/Org+N+Sg+Gen+PxSg1
oaidno#gaska+N+Sg+Gen+PxSg1
oaidno#iskkadeapmi+N+Sg+Gen+PxSg1
oaive#skuvrin+N+Sg+Gen+PxSg1
oaive#skálžu+N+Sg+Gen+PxSg1
oaivil#iskkadeapmi+N+Sg+Gen+PxSg1
oapman#aski+N+Sg+Gen+PxSg1
oar#skieddu+N+Sg+Gen+PxSg1
oađđen#skurbmu+N+Sg+Gen+PxSg1
obskurantisma+N+Sg+Gen+PxSg1
ohca#skieltu+N+Sg+Gen+PxSg1
ohcan#skovvi+N+Sg+Gen+PxSg1
oktasaš#skuvla+Sem/Org+N+Sg+Gen+PxSg1
oktii#časkin+N+Sg+Gen+PxSg1
olgo#feaskkir+N+Sg+Gen+PxSg1
olmmoš#laskan+N+Sg+Gen+PxSg1
omman#aski+N+Sg+Gen+PxSg1
omman#skuffa+N+Sg+Gen+PxSg1
orustan#gaska+N+Sg+Gen+PxSg1
oscilloskohppa+N+Sg+Gen+PxSg1
oskkoldat#ovttas#goddi+Sem/Org+N+Sg+Gen+PxSg1
oskkoldat+N+Sg+Gen+PxSg1
oskku#buhtástus+N+Sg+Gen+PxSg1
oskku#dovddastus+N+Sg+Gen+PxSg1
oskkáldasvuohta+N+Sg+Gen+PxSg1
oskkáldasvuođa#válli+N+Sg+Gen+PxSg1
oskkáldusvuohta+N+Sg+Gen+PxSg1
osku#duski+N+Sg+Gen+PxSg1
osku#guoibmi+Sem/Hum+N+Sg+Gen+PxSg1
osku#viellja+Sem/Hum+N+Sg+Gen+PxSg1
osku+N+Sg+Gen+PxSg1
oskumuš#ealli+Sem/Ani+N+Sg+Gen+PxSg1
oskumuš+N+Sg+Gen+PxSg1
oskál+N+Sg+Gen+PxSg1
ovda#geaš#skohtta#rággu+N+Sg+Gen+PxSg1
ovda#skoahtta+N+Sg+Gen+PxSg1
ovda#skohtas+N+Sg+Gen+PxSg1
ovda#skohtta#rággu+N+Sg+Gen+PxSg1
ovda#skuvla#ahki+N+Sg+Gen+PxSg1
ovda#skuvla#oahpaheaddje#virgi+N+Sg+Gen+PxSg1
ovda#skuvla#oahpaheaddji#virgi+N+Sg+Gen+PxSg1
ovda#skuvla#oahpaheaddji+Sem/Hum+N+Sg+Gen+PxSg1
ovda#skuvla+Sem/Org+Sem/Build+N+Sg+Gen+PxSg1
ovdal#gaska#beaivi+Sem/Time+N+Sg+Gen+PxSg1
ođas#gaskkusteaddji+Sem/Hum+N+Sg+Gen+PxSg1
ođđasis#ealáskahttin#doaibma+N+Sg+Gen+PxSg1
pigskiidna+N+Sg+Gen+PxSg1
platiidna#skearru+N+Sg+Gen+PxSg1
pláhtta#skárrit+N+Sg+Gen+PxSg1
preskriptiiva+N+Sg+Gen+PxSg1
preskripšuvdna+N+Sg+Gen+PxSg1
priváhta#skuvla+Sem/Org+Sem/Plc+N+Sg+Gen+PxSg1
prosessii#guoski+N+Sg+Gen+PxSg1
páhpa#skuvla+Sem/Org+Sem/Plc+N+Sg+Gen+PxSg1
reakšuvdna#gaska+N+Sg+Gen+PxSg1
reaska+N+Sg+Gen+PxSg1
reaská+Sem/Ani+N+Sg+Gen+PxSg1
reiskáhppi+N+Sg+Gen+PxSg1
reiskáhppi+N+Sg+Gen+PxSg1
rekruhtta#skuvla+Sem/Org+Sem/Plc+N+Sg+Gen+PxSg1
resursa#skuvla+Sem/Org+N+Sg+Gen+PxSg1
ribe#skáiti+Sem/Ani+N+Sg+Gen+PxSg1
riddo#dorski+Sem/Ani+N+Sg+Gen+PxSg1
riegádan#beai#skeaŋka+N+Sg+Gen+PxSg1
riekte#gaska#oapmi+N+Sg+Gen+PxSg1
rieski+N+Sg+Gen+PxSg1
rihppa#skuvla+N+Sg+Gen+PxSg1
riiddáskeapmi+N+Sg+Gen+PxSg1
riido#gask'#oapmi+N+Sg+Gen+PxSg1
riska#dássi+N+Sg+Gen+PxSg1
riska#gollu+N+Sg+Gen+PxSg1
riska#juohku+N+Sg+Gen+PxSg1
riska#lasáhus+N+Sg+Gen+PxSg1
riska+N+Sg+Gen+PxSg1
risku+N+Sg+Gen+PxSg1
roahta#čoaskudeapmi+N+Sg+Gen+PxSg1
roaisku+N+Sg+Gen+PxSg1
roaiská+N+Sg+Gen+PxSg1
roaski+N+Sg+Gen+PxSg1
roavgo#skuohppu+N+Sg+Gen+PxSg1
roavskkas+N+Sg+Gen+PxSg1
roavskkádat+Sem/Wthr+N+Sg+Gen+PxSg1
rohto#hilsku+N+Sg+Gen+PxSg1
romskiipa+N+Sg+Gen+PxSg1
roski+N+Sg+Gen+PxSg1
ruhta#skumpa+N+Sg+Gen+PxSg1
ruolla#boska+N+Sg+Gen+PxSg1
ruonas#faskkus+N+Sg+Gen+PxSg1
ruopma#skearru+N+Sg+Gen+PxSg1
ruosku+N+Sg+Gen+PxSg1
ruovde#gáskálas+N+Sg+Gen+PxSg1
ruovttu#skuvla+N+Sg+Gen+PxSg1
ruošša#skiipa+N+Sg+Gen+PxSg1
ruošša#skire+Sem/Ani+N+Sg+Gen+PxSg1
ruska#báiki+Sem/Plc+N+Sg+Gen+PxSg1
ruska#lihtti+N+Sg+Gen+PxSg1
ruska#ásahus+Sem/Org+N+Sg+Gen+PxSg1
ruska+Sem/Hum+N+Sg+Gen+PxSg1
rytma#skovvi+N+Sg+Gen+PxSg1
rábbe#goaskin+Sem/Ani+N+Sg+Gen+PxSg1
ráhto#goaskin+Sem/Ani+N+Sg+Gen+PxSg1
ráige#guoskkahat+N+Sg+Gen+PxSg1
ráiski+Sem/Ani+N+Sg+Gen+PxSg1
ráisku+Sem/Hum+Sem/Ani+N+Sg+Gen+PxSg1
rámski+N+Sg+Gen+PxSg1
ránes#skuolfi+Sem/Ani+N+Sg+Gen+PxSg1
ránska+Sem/Hum+N+Sg+Gen+PxSg1
ránskalaš+Sem/Hum+N+Sg+Gen+PxSg1
rávdnje#časkkástat+N+Sg+Gen+PxSg1
ráves#olbmuid#skuvla+Sem/Org+N+Sg+Gen+PxSg1
sarvváskat+N+Sg+Gen+PxSg1
seamaskas+N+Sg+Gen+PxSg1
selskáhppa+N+Sg+Gen+PxSg1
selskáhppi+Sem/Group+Sem/Hum+N+Sg+Gen+PxSg1
selskáhppi+Sem/Group+Sem/Hum+N+Sg+Gen+PxSg1
siemaskas+N+Sg+Gen+PxSg1
sieđga#skierri+N+Sg+Gen+PxSg1
sirdda#gaska+N+Sg+Gen+PxSg1
sisa#beassan#iskkus+N+Sg+Gen+PxSg1
siskeluš+N+Sg+Gen+PxSg1
siski+N+Sg+Gen+PxSg1
siskiluš+N+Sg+Gen+PxSg1
siskka#bealle+N+Sg+Gen+PxSg1
siskkildas+N+Sg+Gen+PxSg1
siskkimuš+N+Sg+Gen+PxSg1
siskkin#vađđa+Sem/Plc+N+Sg+Gen+PxSg1
siskkit#beallji+N+Sg+Gen+PxSg1
siskko#bealle+N+Sg+Gen+PxSg1
siskko#bealli+N+Sg+Gen+PxSg1
siskkoš+N+Sg+Gen+PxSg1
siskkáldas#bušeahtta+N+Sg+Gen+PxSg1
siskkáldas#liekkas+N+Sg+Gen+PxSg1
siskkáldas#reanto#vuohki+N+Sg+Gen+PxSg1
siskkáldas#reantu+N+Sg+Gen+PxSg1
siskkáldas#riekti+N+Sg+Gen+PxSg1
siskkáldas#soahti+N+Sg+Gen+PxSg1
siskkáldus+N+Sg+Gen+PxSg1
sisse#liisku+Sem/Ani+N+Sg+Gen+PxSg1
skabas+N+Sg+Gen+PxSg1
skabilken+N+Sg+Gen+PxSg1
skabus#risen+N+Sg+Gen+PxSg1
skabus+N+Sg+Gen+PxSg1
skadja+N+Sg+Gen+PxSg1
skadjá+N+Sg+Gen+PxSg1
skahpus#jeagil+N+Sg+Gen+PxSg1
skahrra+N+Sg+Gen+PxSg1
skahči+Sem/Hum+N+Sg+Gen+PxSg1
skaipi+Sem/Hum+N+Sg+Gen+PxSg1
skaldu+Sem/Hum+Sem/Ani+N+Sg+Gen+PxSg1
skalára+N+Sg+Gen+PxSg1
skandinavisma+N+Sg+Gen+PxSg1
skandináva+Sem/Hum+N+Sg+Gen+PxSg1
skandála+N+Sg+Gen+PxSg1
skarlágen+N+Sg+Gen+PxSg1
skateboard+N+Sg+Gen+PxSg1
skatolla+N+Sg+Gen+PxSg1
skavdda+Sem/Wthr+N+Sg+Gen+PxSg1
skavži+Sem/Hum+N+Sg+Gen+PxSg1
skeahppu+N+Sg+Gen+PxSg1
skeaikkan+Sem/Hum+N+Sg+Gen+PxSg1
skealbma+Sem/Hum+N+Sg+Gen+PxSg1
skealčča#smáhkka+N+Sg+Gen+PxSg1
skearri+Sem/Plc+N+Sg+Gen+PxSg1
skearro#goazan+N+Sg+Gen+PxSg1
skearro#gávpi+Sem/Org+Sem/Plc+N+Sg+Gen+PxSg1
skearro#čuojanas+N+Sg+Gen+PxSg1
skearru+N+Sg+Gen+PxSg1
skeavži+Sem/Hum+N+Sg+Gen+PxSg1
skeaŋka#addin+N+Sg+Gen+PxSg1
skeaŋka#protokolla+N+Sg+Gen+PxSg1
skeaŋka+N+Sg+Gen+PxSg1
skeaŋkár+Sem/Hum+N+Sg+Gen+PxSg1
skeijár+Sem/Hum+N+Sg+Gen+PxSg1
skeittá+N+Sg+Gen+PxSg1
skemá+N+Sg+Gen+PxSg1
skepsis+N+Sg+Gen+PxSg1
skeptisisma+N+Sg+Gen+PxSg1
skerttet+N+Sg+Gen+PxSg1
skeŋkejeaddji+Sem/Hum+N+Sg+Gen+PxSg1
skibir+Sem/Hum+N+Sg+Gen+PxSg1
skibit+Sem/Hum+N+Sg+Gen+PxSg1
skibit+Sem/Hum+N+Sg+Gen+PxSg1
skiddu+Sem/Ani+N+Sg+Gen+PxSg1
skidni+N+Sg+Gen+PxSg1
skieddu+Sem/Hum+N+Sg+Gen+PxSg1
skiehkki+N+Sg+Gen+PxSg1
skieivun+N+Sg+Gen+PxSg1
skielgá#čalbmi+Sem/Hum+N+Sg+Gen+PxSg1
skielgá+Sem/Hum+N+Sg+Gen+PxSg1
skielto#ruovddit+N+Sg+Gen+PxSg1
skielttar+N+Sg+Gen+PxSg1
skieltu+N+Sg+Gen+PxSg1
skier#buoggi+Sem/Hum+N+Sg+Gen+PxSg1
skieran+N+Sg+Gen+PxSg1
skieras+Sem/Plc+Sem/Hum+N+Sg+Gen+PxSg1
skierat+N+Sg+Gen+PxSg1
skierbmá+Sem/Hum+N+Sg+Gen+PxSg1
skierku+N+Sg+Gen+PxSg1
skierri+N+Sg+Gen+PxSg1
skierro#bálkesteaddji+Sem/Hum+N+Sg+Gen+PxSg1
skierru+N+Sg+Gen+PxSg1
skievttardan#golahus+N+Sg+Gen+PxSg1
skievttár+Sem/Hum+N+Sg+Gen+PxSg1
skievttáruššan+N+Sg+Gen+PxSg1
skievvi+Sem/Hum+N+Sg+Gen+PxSg1
skiffar+N+Sg+Gen+PxSg1
skihkadus+N+Sg+Gen+PxSg1
skihkahisvuohta+N+Sg+Gen+PxSg1
skihkka+N+Sg+Gen+PxSg1
skihkár+Sem/Hum+N+Sg+Gen+PxSg1
skihpa+N+Sg+Gen+PxSg1
skihpár+Sem/Hum+N+Sg+Gen+PxSg1
skihpáraš+Sem/Hum+N+Sg+Gen+PxSg1
skihčči+N+Sg+Gen+PxSg1
skiidu+Sem/Ani+N+Sg+Gen+PxSg1
skiipa#cuovkaneapmi+N+Sg+Gen+PxSg1
skiipa#dealádat+N+Sg+Gen+PxSg1
skiipa#heavvu+N+Sg+Gen+PxSg1
skiipa+N+Sg+Gen+PxSg1
skikta#čállin+N+Sg+Gen+PxSg1
skikta+N+Sg+Gen+PxSg1
skil#skálka+Sem/Hum+N+Sg+Gen+PxSg1
skilan+N+Sg+Gen+PxSg1
skilanas+N+Sg+Gen+PxSg1
skile+N+Sg+Gen+PxSg1
skile#duorastat+N+Sg+Gen+PxSg1
skilka+N+Sg+Gen+PxSg1
skilke#skálka+Sem/Hum+N+Sg+Gen+PxSg1
skilkkanas+N+Sg+Gen+PxSg1
skilkkas+N+Sg+Gen+PxSg1
skilla+N+Sg+Gen+PxSg1
skille#duorastat+N+Sg+Gen+PxSg1
skillet+N+Sg+Gen+PxSg1
skillu+N+Sg+Gen+PxSg1
skilttar+N+Sg+Gen+PxSg1
skiluhisvuohta+N+Sg+Gen+PxSg1
skilži+N+Sg+Gen+PxSg1
skire#biellu+N+Sg+Gen+PxSg1
skire#juopmu+N+Sg+Gen+PxSg1
skire+Sem/Ani+N+Sg+Gen+PxSg1
skirri+Sem/Hum+Sem/Ani+N+Sg+Gen+PxSg1
skirri+Sem/Ani+N+Sg+Gen+PxSg1
skirttet+N+Sg+Gen+PxSg1
skirvehat+N+Sg+Gen+PxSg1
skirči+Sem/Hum+N+Sg+Gen+PxSg1
skisma+N+Sg+Gen+PxSg1
skivdnji+N+Sg+Gen+PxSg1
skivži+Sem/Hum+Sem/Ani+N+Sg+Gen+PxSg1
skiŋge#gaccet+Sem/Ani+N+Sg+Gen+PxSg1
skiŋggas+N+Sg+Gen+PxSg1
skiŋgá+N+Sg+Gen+PxSg1
skjematisma+N+Sg+Gen+PxSg1
skoabádat+Sem/Wthr+N+Sg+Gen+PxSg1
skoaddu+Sem/Wthr+N+Sg+Gen+PxSg1
skoahpa+N+Sg+Gen+PxSg1
skoahppa+Sem/Plc+N+Sg+Gen+PxSg1
skoahtta+N+Sg+Gen+PxSg1
skoahča+N+Sg+Gen+PxSg1
skoahči+Sem/Hum+N+Sg+Gen+PxSg1
skoalbme#njunni+Sem/Hum+N+Sg+Gen+PxSg1
skoalbmi+Sem/Hum+N+Sg+Gen+PxSg1
skoaldu+Sem/Ani+Sem/Hum+N+Sg+Gen+PxSg1
skoalkkanas+N+Sg+Gen+PxSg1
skoalkkas+N+Sg+Gen+PxSg1
skoalla+N+Sg+Gen+PxSg1
skoalpa+Sem/Hum+N+Sg+Gen+PxSg1
skoalpá+Sem/Hum+N+Sg+Gen+PxSg1
skoalta#báiki+Sem/Plc+N+Sg+Gen+PxSg1
skoalta#sápmelaš+Sem/Hum+N+Sg+Gen+PxSg1
skoalta#sápmiG+N+Sg+Gen+PxSg1
skoalta+Sem/Hum+N+Sg+Gen+PxSg1
skoalže#mielki+N+Sg+Gen+PxSg1
skoarahat+N+Sg+Gen+PxSg1
skoaran+Sem/Hum+N+Sg+Gen+PxSg1
skoarkil+N+Sg+Gen+PxSg1
skoarpa+N+Sg+Gen+PxSg1
skoarra+N+Sg+Gen+PxSg1
skoarre#muoddá+N+Sg+Gen+PxSg1
skoarri+N+Sg+Gen+PxSg1
skoarro#johka+Sem/Plc+N+Sg+Gen+PxSg1
skoarru+Sem/Plc+N+Sg+Gen+PxSg1
skoaruŋgá+Sem/Hum+Sem/Ani+N+Sg+Gen+PxSg1
skoarádat+Sem/Wthr+N+Sg+Gen+PxSg1
skoarči+N+Sg+Gen+PxSg1
skoavde#láibi+N+Sg+Gen+PxSg1
skoavdi+N+Sg+Gen+PxSg1
skoavdnji+Sem/Hum+N+Sg+Gen+PxSg1
skoavhli+N+Sg+Gen+PxSg1
skoavhllahas+N+Sg+Gen+PxSg1
skoavit+N+Sg+Gen+PxSg1
skoavkkanas+N+Sg+Gen+PxSg1
skoavkkas+N+Sg+Gen+PxSg1
skoađas#fiellu+N+Sg+Gen+PxSg1
skoađas+N+Sg+Gen+PxSg1
skoađđe#dákti+N+Sg+Gen+PxSg1
skoađđi+N+Sg+Gen+PxSg1
skoađđi+N+Sg+Gen+PxSg1
skoađđi+N+Sg+Gen+PxSg1
skohpalas+N+Sg+Gen+PxSg1
skohppi+N+Sg+Gen+PxSg1
skohta#beaŋka+N+Sg+Gen+PxSg1
skohtal+N+Sg+Gen+PxSg1
skohtas+N+Sg+Gen+PxSg1
skohter+N+Sg+Gen+PxSg1
skohter#cross+N+Sg+Gen+PxSg1
skohter#crossa+N+Sg+Gen+PxSg1
skohter#dreassa+N+Sg+Gen+PxSg1
skohter#mielggas+N+Sg+Gen+PxSg1
skohter#rámma+N+Sg+Gen+PxSg1
skohter#sabet+N+Sg+Gen+PxSg1
skohter#skoavdi+N+Sg+Gen+PxSg1
skohter#suodje#gahpir+N+Sg+Gen+PxSg1
skohter#vuoddji+Sem/Hum+N+Sg+Gen+PxSg1
skohter#vuoluš+N+Sg+Gen+PxSg1
skohtta+N+Sg+Gen+PxSg1
skohtta#rággu+N+Sg+Gen+PxSg1
skohttal+Sem/Hum+Sem/Ani+N+Sg+Gen+PxSg1
skohči+Sem/Ani+N+Sg+Gen+PxSg1
skohčče#beallji+Sem/Ani+N+Sg+Gen+PxSg1
skolastihkka+N+Sg+Gen+PxSg1
skoldehat+N+Sg+Gen+PxSg1
skolpi+Sem/Hum+N+Sg+Gen+PxSg1
skolta#sápmiG+N+Sg+Gen+PxSg1
skoltalaš+Sem/Hum+N+Sg+Gen+PxSg1
skoret+N+Sg+Gen+PxSg1
skorpijuvdna+Sem/Ani+N+Sg+Gen+PxSg1
skorpiovdna+Sem/Ani+N+Sg+Gen+PxSg1
skorpiuvdna+Sem/Ani+N+Sg+Gen+PxSg1
skovlot+N+Sg+Gen+PxSg1
skovvi+N+Sg+Gen+PxSg1
skovádat+N+Sg+Gen+PxSg1
skreaddár+Sem/Hum+N+Sg+Gen+PxSg1
skredderiija+Sem/Org+Sem/Plc+N+Sg+Gen+PxSg1
skriidna+N+Sg+Gen+PxSg1
skruva+N+Sg+Gen+PxSg1
skruvtta+N+Sg+Gen+PxSg1
skruvva#bonjan+N+Sg+Gen+PxSg1
skruvva#doalan+N+Sg+Gen+PxSg1
skruvva#geasán+N+Sg+Gen+PxSg1
skruvva#ruovdi+N+Sg+Gen+PxSg1
skruvva#čárvvon+N+Sg+Gen+PxSg1
skruvva+N+Sg+Gen+PxSg1
skruvven#čoavdda+N+Sg+Gen+PxSg1
skráŋka+N+Sg+Gen+PxSg1
skuffa+N+Sg+Gen+PxSg1
skugga+N+Sg+Gen+PxSg1
skuhrra+N+Sg+Gen+PxSg1
skuhter+N+Sg+Gen+PxSg1
skuhter#crossa+N+Sg+Gen+PxSg1
skuhter#dreassa+N+Sg+Gen+PxSg1
skuhttar#bihttá+N+Sg+Gen+PxSg1
skuhttar#lunsa+N+Sg+Gen+PxSg1
skuhttár+Sem/Hum+N+Sg+Gen+PxSg1
skuhče#čiegahas+N+Sg+Gen+PxSg1
skuhče#čiehka+N+Sg+Gen+PxSg1
skuhči+N+Sg+Gen+PxSg1
skuibi+Sem/Hum+N+Sg+Gen+PxSg1
skuibor+N+Sg+Gen+PxSg1
skuitu+Sem/Plc+Sem/Ani+N+Sg+Gen+PxSg1
skulptuvra+N+Sg+Gen+PxSg1
skumma#mielki+N+Sg+Gen+PxSg1
skumot+N+Sg+Gen+PxSg1
skumpa+N+Sg+Gen+PxSg1
skunihisvuohta+N+Sg+Gen+PxSg1
skuogga#fális+Sem/Ani+N+Sg+Gen+PxSg1
skuogga+Sem/Hum+Sem/Ani+N+Sg+Gen+PxSg1
skuoggir+N+Sg+Gen+PxSg1
skuoggun+N+Sg+Gen+PxSg1
skuoggun+N+Sg+Gen+PxSg1
skuohppo#njunni+N+Sg+Gen+PxSg1
skuohppu+N+Sg+Gen+PxSg1
skuohpá+N+Sg+Gen+PxSg1
skuohtal+N+Sg+Gen+PxSg1
skuohtta+N+Sg+Gen+PxSg1
skuohtti+N+Sg+Gen+PxSg1
skuoiva+Sem/Hum+N+Sg+Gen+PxSg1
skuoivi+Sem/Hum+N+Sg+Gen+PxSg1
skuolfe#oaivi+Sem/Ani+N+Sg+Gen+PxSg1
skuolfi+Sem/Ani+N+Sg+Gen+PxSg1
skuolja+N+Sg+Gen+PxSg1
skuolká+Sem/Hum+N+Sg+Gen+PxSg1
skuordná+Sem/Hum+Sem/Ani+N+Sg+Gen+PxSg1
skuorgá+N+Sg+Gen+PxSg1
skuotnja+Sem/Hum+N+Sg+Gen+PxSg1
skuovva+N+Sg+Gen+PxSg1
skuovva#alidahtti+N+Sg+Gen+PxSg1
skuovva#baste+N+Sg+Gen+PxSg1
skupmot+N+Sg+Gen+PxSg1
skurbban+Sem/Hum+Sem/Ani+N+Sg+Gen+PxSg1
skurbbet#dávda+N+Sg+Gen+PxSg1
skurbbet+N+Sg+Gen+PxSg1
skurbmu+N+Sg+Gen+PxSg1
skurdnji+Sem/Hum+N+Sg+Gen+PxSg1
skurkkas+N+Sg+Gen+PxSg1
skurra+N+Sg+Gen+PxSg1
skurvvát+Sem/Hum+N+Sg+Gen+PxSg1
skurči+Sem/Plc+N+Sg+Gen+PxSg1
skurču+Sem/Plc+N+Sg+Gen+PxSg1
skuter+N+Sg+Gen+PxSg1
skuter#vuodjin+N+Sg+Gen+PxSg1
skutni+N+Sg+Gen+PxSg1
skutnja#loddi+Sem/Ani+N+Sg+Gen+PxSg1
skutnja#lotti#beassi+N+Sg+Gen+PxSg1
skuvdnji+Sem/Hum+N+Sg+Gen+PxSg1
skuvdu+N+Sg+Gen+PxSg1
skuvla#ahki+N+Sg+Gen+PxSg1
skuvla#almmái+Sem/Hum+N+Sg+Gen+PxSg1
skuvla#astto#áigge#ortnet+N+Sg+Gen+PxSg1
skuvla#bargu+N+Sg+Gen+PxSg1
skuvla#beaivi+Sem/Time+N+Sg+Gen+PxSg1
skuvla#biire+Sem/Plc+Sem/Org+N+Sg+Gen+PxSg1
skuvla#biras+N+Sg+Gen+PxSg1
skuvla#busse+Sem/Veh+N+Sg+Gen+PxSg1
skuvla#diibmu+N+Sg+Gen+PxSg1
skuvla#dilli+N+Sg+Gen+PxSg1
skuvla#doaibma+N+Sg+Gen+PxSg1
skuvla#doaimma#jođiheaddji+Sem/Hum+N+Sg+Gen+PxSg1
skuvla#doaimmahat+Sem/Org+Sem/Plc+N+Sg+Gen+PxSg1
skuvla#duođaštus+N+Sg+Gen+PxSg1
skuvla#eise#váldi+Sem/Org+N+Sg+Gen+PxSg1
skuvla#fága+N+Sg+Gen+PxSg1
skuvla#fálaldat+N+Sg+Gen+PxSg1
skuvla#fáttar+Sem/Hum+N+Sg+Gen+PxSg1
skuvla#gievkkan+N+Sg+Gen+PxSg1
skuvla#girji+N+Sg+Gen+PxSg1
skuvla#guovddáš+Sem/Org+Sem/Plc+N+Sg+Gen+PxSg1
skuvla#hoavda+Sem/Hum+N+Sg+Gen+PxSg1
skuvla#internáhtta+Sem/Org+Sem/Build+N+Sg+Gen+PxSg1
skuvla#jahki+Sem/Time+N+Sg+Gen+PxSg1
skuvla#jođiheaddji+Sem/Hum+N+Sg+Gen+PxSg1
skuvla#kantiidna+Sem/Org+Sem/Build+N+Sg+Gen+PxSg1
skuvla#kantuvra+Sem/Org+Sem/Plc+N+Sg+Gen+PxSg1
skuvla#latnja+Sem/Plc+N+Sg+Gen+PxSg1
skuvla#luohkká+Sem/Group+Sem/Hum+N+Sg+Gen+PxSg1
skuvla#lávde#goddi+Sem/Org+N+Sg+Gen+PxSg1
skuvla#lávka+N+Sg+Gen+PxSg1
skuvla#mánná+Sem/Hum+N+Sg+Gen+PxSg1
skuvla#mátki+N+Sg+Gen+PxSg1
skuvla#neahtta+N+Sg+Gen+PxSg1
skuvla#nurki+N+Sg+Gen+PxSg1
skuvla#oabbá+Sem/Hum+N+Sg+Gen+PxSg1
skuvla#oahpaheapmi+N+Sg+Gen+PxSg1
skuvla#olmmái+Sem/Hum+N+Sg+Gen+PxSg1
skuvla#ossodat+Sem/Org+Sem/Plc+N+Sg+Gen+PxSg1
skuvla#politihkka+N+Sg+Gen+PxSg1
skuvla#rahčan+N+Sg+Gen+PxSg1
skuvla#rivgu+Sem/Hum+N+Sg+Gen+PxSg1
skuvla#rádio+N+Sg+Gen+PxSg1
skuvla#ráđđehus+Sem/Org+N+Sg+Gen+PxSg1
skuvla#seahkka+N+Sg+Gen+PxSg1
skuvla#servodat+Sem/Org+N+Sg+Gen+PxSg1
skuvla#skibir+Sem/Hum+N+Sg+Gen+PxSg1
skuvla#skihpár+Sem/Hum+N+Sg+Gen+PxSg1
skuvla#stivra+Sem/Org+N+Sg+Gen+PxSg1
skuvla#stivrra#válga+N+Sg+Gen+PxSg1
skuvla#stivrra#čoahkkin+N+Sg+Gen+PxSg1
skuvla#sáhttu+N+Sg+Gen+PxSg1
skuvla#tiibma+Sem/Time+N+Sg+Gen+PxSg1
skuvla#viellja+Sem/Hum+N+Sg+Gen+PxSg1
skuvla#visti+N+Sg+Gen+PxSg1
skuvla#vuoste#háhku+N+Sg+Gen+PxSg1
skuvla#váibasat+N+Sg+Gen+PxSg1
skuvla#vázzin+N+Sg+Gen+PxSg1
skuvla#áigi+N+Sg+Gen+PxSg1
skuvla#álggaheaddji+Sem/Hum+N+Sg+Gen+PxSg1
skuvla#árvvoštallan+N+Sg+Gen+PxSg1
skuvla#ávnnas+N+Sg+Gen+PxSg1
skuvla#šillju+N+Sg+Gen+PxSg1
skuvla+Sem/Org+Sem/Plc+N+Sg+Gen+PxSg1
skuvlejupmi+N+Sg+Gen+PxSg1
skuvlen#guovddáš+Sem/Org+Sem/Plc+N+Sg+Gen+PxSg1
skuvlen#muddu+Sem/Time+N+Sg+Gen+PxSg1
skuvlen+N+Sg+Gen+PxSg1
skuvlla#pensum+N+Sg+Gen+PxSg1
skuvlla#vuloš+Sem/Hum+N+Sg+Gen+PxSg1
skuvlla#áigiG+N+Sg+Gen+PxSg1
skuvllahas+Sem/Hum+N+Sg+Gen+PxSg1
skuvlot+N+Sg+Gen+PxSg1
skuvri+N+Sg+Gen+PxSg1
skuvrin+N+Sg+Gen+PxSg1
skuvva+N+Sg+Gen+PxSg1
skuž#oaivi+Sem/Ani+N+Sg+Gen+PxSg1
skuž'#oaivi+Sem/Ani+N+Sg+Gen+PxSg1
skužil#čiehka+N+Sg+Gen+PxSg1
skuŋka+Sem/Hum+N+Sg+Gen+PxSg1
skytalaš+Sem/Hum+N+Sg+Gen+PxSg1
skábe+N+Sg+Gen+PxSg1
skábma#dálvi+Sem/Time+N+Sg+Gen+PxSg1
skábma#mánnu+N+Sg+Gen+PxSg1
skábma#vuođđu+Sem/Time+N+Sg+Gen+PxSg1
skábma+Sem/Time+N+Sg+Gen+PxSg1
skádja#oaivi+N+Sg+Gen+PxSg1
skádja#seasan+N+Sg+Gen+PxSg1
skádja#skáhppu+N+Sg+Gen+PxSg1
skádja+N+Sg+Gen+PxSg1
skádna#geađgi+N+Sg+Gen+PxSg1
skáhpe#loddi+Sem/Ani+N+Sg+Gen+PxSg1
skáhpe#muorji+N+Sg+Gen+PxSg1
skáhpi+N+Sg+Gen+PxSg1
skáhppa+N+Sg+Gen+PxSg1
skáhppe+N+Sg+Gen+PxSg1
skáhppu+N+Sg+Gen+PxSg1
skáhtta+N+Sg+Gen+PxSg1
skáhttu+N+Sg+Gen+PxSg1
skáhčas+Sem/Ani+N+Sg+Gen+PxSg1
skáhčir+N+Sg+Gen+PxSg1
skáida#rátnu+N+Sg+Gen+PxSg1
skáida+N+Sg+Gen+PxSg1
skáide#geahči+N+Sg+Gen+PxSg1
skáidi+Sem/Plc+N+Sg+Gen+PxSg1
skáiggas+N+Sg+Gen+PxSg1
skáimmadas+Sem/Hum+Sem/Ani+N+Sg+Gen+PxSg1
skáiti+Sem/Ani+N+Sg+Gen+PxSg1
skájan+N+Sg+Gen+PxSg1
skájan#rusttet+N+Sg+Gen+PxSg1
skájanas+N+Sg+Gen+PxSg1
skákta+N+Sg+Gen+PxSg1
skáktá+N+Sg+Gen+PxSg1
skálka+Sem/Hum+N+Sg+Gen+PxSg1
skálkavuohta+N+Sg+Gen+PxSg1
skálla+N+Sg+Gen+PxSg1
skállu+N+Sg+Gen+PxSg1
skálvi+N+Sg+Gen+PxSg1
skálá+N+Sg+Gen+PxSg1
skáláhas+Sem/Hum+N+Sg+Gen+PxSg1
skálžo#ealán+Sem/Ani+N+Sg+Gen+PxSg1
skálžu+N+Sg+Gen+PxSg1
skálžžár+Sem/Hum+N+Sg+Gen+PxSg1
skánner+N+Sg+Gen+PxSg1
skápmu+Sem/Time+N+Sg+Gen+PxSg1
skárba+Sem/Hum+Sem/Ani+N+Sg+Gen+PxSg1
skárbban+Sem/Hum+N+Sg+Gen+PxSg1
skárben+N+Sg+Gen+PxSg1
skárfa+N+Sg+Gen+PxSg1
skárre#bealle+N+Sg+Gen+PxSg1
skárri+N+Sg+Gen+PxSg1
skárrit+N+Sg+Gen+PxSg1
skárru+N+Sg+Gen+PxSg1
skárta#gatna+N+Sg+Gen+PxSg1
skárta+N+Sg+Gen+PxSg1
skátna+Sem/Hum+N+Sg+Gen+PxSg1
skátnja+N+Sg+Gen+PxSg1
skátná+N+Sg+Gen+PxSg1
skáva+Sem/Wthr+N+Sg+Gen+PxSg1
skávdu+Sem/Ani+N+Sg+Gen+PxSg1
skávhli+Sem/Ani+N+Sg+Gen+PxSg1
skávli+Sem/Ani+N+Sg+Gen+PxSg1
skávval+N+Sg+Gen+PxSg1
skávvi+Sem/Wthr+N+Sg+Gen+PxSg1
skávžá+N+Sg+Gen+PxSg1
skávžžet+N+Sg+Gen+PxSg1
skáđa#divri+Sem/Ani+N+Sg+Gen+PxSg1
skážas+Sem/Ani+N+Sg+Gen+PxSg1
skážir+N+Sg+Gen+PxSg1
skáđđa+N+Sg+Gen+PxSg1
skáđđá+N+Sg+Gen+PxSg1
smávva#skuvla+Sem/Org+N+Sg+Gen+PxSg1
smávva#skávli+Sem/Ani+N+Sg+Gen+PxSg1
soadje#časkin+N+Sg+Gen+PxSg1
soahte#skiipa+N+Sg+Gen+PxSg1
sotna#beai#skuvla+N+Sg+Gen+PxSg1
spiidne#skálžu+N+Sg+Gen+PxSg1
spiinne#čielge#časkkis+N+Sg+Gen+PxSg1
spiinni#skálžu+N+Sg+Gen+PxSg1
spánska#dávda+N+Sg+Gen+PxSg1
standárda#skohter+N+Sg+Gen+PxSg1
stellen#skruvva+N+Sg+Gen+PxSg1
stetoskohpa+N+Sg+Gen+PxSg1
stetoskohppa+N+Sg+Gen+PxSg1
stuora#háskil+Sem/Ani+N+Sg+Gen+PxSg1
stuorra#gáiski+N+Sg+Gen+PxSg1
stuorra#háskil+Sem/Ani+N+Sg+Gen+PxSg1
stuorra#skuolfi+Sem/Ani+N+Sg+Gen+PxSg1
stuorra#skuvla+Sem/Org+Sem/Build+N+Sg+Gen+PxSg1
stuorra#skáiti+Sem/Ani+N+Sg+Gen+PxSg1
stáhta#oskkoldat+N+Sg+Gen+PxSg1
stálo#boska+N+Sg+Gen+PxSg1
stálu#gáiski+N+Sg+Gen+PxSg1
stárre#dorski+Sem/Ani+N+Sg+Gen+PxSg1
suhkkes#beaska+N+Sg+Gen+PxSg1
suodje#skihčči+N+Sg+Gen+PxSg1
suola#skáiti+Sem/Ani+N+Sg+Gen+PxSg1
suoskan#gumme+N+Sg+Gen+PxSg1
suoskkahat+N+Sg+Gen+PxSg1
suoskkus+N+Sg+Gen+PxSg1
sviske+N+Sg+Gen+PxSg1
svisker+N+Sg+Gen+PxSg1
sylinddar#suođđan#iskan+N+Sg+Gen+PxSg1
sáhpán#skuolfi+Sem/Hum+N+Sg+Gen+PxSg1
sáhtostan#geasku+N+Sg+Gen+PxSg1
sáide#faskkon+N+Sg+Gen+PxSg1
sákkaldat#gaska+N+Sg+Gen+PxSg1
sáme#skuvla+Sem/Org+Sem/Build+N+Sg+Gen+PxSg1
sátne#lásku+N+Sg+Gen+PxSg1
sávzza#skálžu+N+Sg+Gen+PxSg1
tamariska#muorra+N+Sg+Gen+PxSg1
tamariska#šaddu+N+Sg+Gen+PxSg1
teleskohpa#mihtádas+N+Sg+Gen+PxSg1
teleskohpa#stággu+N+Sg+Gen+PxSg1
teleskohpa+N+Sg+Gen+PxSg1
tiida#osku+N+Sg+Gen+PxSg1
toaleahtta#veasku+N+Sg+Gen+PxSg1
toska+Sem/Hum+N+Sg+Gen+PxSg1
transkripšuvdna+N+Sg+Gen+PxSg1
trotskisma+N+Sg+Gen+PxSg1
truolla#boska+N+Sg+Gen+PxSg1
tuiskka#giella+N+Sg+Gen+PxSg1
tuiskuG+N+Sg+Gen+PxSg1
tuollo#viskála+N+Sg+Gen+PxSg1
tásku+N+Sg+Gen+PxSg1
uksa#gaska+N+Sg+Gen+PxSg1
uske#loaidu+N+Sg+Gen+PxSg1
uskealla+N+Sg+Gen+PxSg1
uski+N+Sg+Gen+PxSg1
uskimus+N+Sg+Gen+PxSg1
uskkádat+N+Sg+Gen+PxSg1
uvdna#aski+N+Sg+Gen+PxSg1
vahát#riska+N+Sg+Gen+PxSg1
vanhurskkisvuohta+N+Sg+Gen+PxSg1
variáhtor#skearru+N+Sg+Gen+PxSg1
varra#iskan+N+Sg+Gen+PxSg1
varra#iskkus+N+Sg+Gen+PxSg1
varra#jieska+N+Sg+Gen+PxSg1
varra#skoavhli+N+Sg+Gen+PxSg1
varra#skoavhllahas+N+Sg+Gen+PxSg1
veahkke#gaska#oapmi+N+Sg+Gen+PxSg1
veahkke#skuvla+Sem/Org+Sem/Plc+N+Sg+Gen+PxSg1
veakta#skoalla+N+Sg+Gen+PxSg1
veasku+N+Sg+Gen+PxSg1
veksel#diskonteren+N+Sg+Gen+PxSg1
verdde#skuvla+Sem/Org+Sem/Plc+N+Sg+Gen+PxSg1
viehkan#skuovva+N+Sg+Gen+PxSg1
vieski+N+Sg+Gen+PxSg1
vilges#dorski+Sem/Ani+N+Sg+Gen+PxSg1
vilges#skuolfi+Sem/Ani+N+Sg+Gen+PxSg1
virge#gaskavuohta+N+Sg+Gen+PxSg1
virgái#bidjan#gaskavuohta+N+Sg+Gen+PxSg1
viskositehta+N+Sg+Gen+PxSg1
vuodja#skáhppu+N+Sg+Gen+PxSg1
vuodjen#beaska+N+Sg+Gen+PxSg1
vuodjin#skuvla+Sem/Org+Sem/Plc+N+Sg+Gen+PxSg1
vuoiŋŋastan#aski+N+Sg+Gen+PxSg1
vuoiŋŋaš#skoađđi+N+Sg+Gen+PxSg1
vuoiŋŋaš#skoađđi+N+Sg+Gen+PxSg1
vuoiŋŋaš#skoađđi+N+Sg+Gen+PxSg1
vuokta#skárfa+N+Sg+Gen+PxSg1
vuolgin#dásse#iskkus+N+Sg+Gen+PxSg1
vuoskko#biika#rássi+N+Sg+Gen+PxSg1
vuoskku+Sem/Ani+N+Sg+Gen+PxSg1
vuoskku+Sem/Ani+N+Sg+Gen+PxSg1
vuosku#muortu+Sem/Ani+N+Sg+Gen+PxSg1
vuotna#dorski+Sem/Ani+N+Sg+Gen+PxSg1
vuovde#fiski+N+Sg+Gen+PxSg1
vuovde#geasku+N+Sg+Gen+PxSg1
vuovde#gáiski+N+Sg+Gen+PxSg1
vuovde#gáiskkit+N+Sg+Gen+PxSg1
vuovde#hilsku+N+Sg+Gen+PxSg1
vuovde#skeaiki+Sem/Ani+N+Sg+Gen+PxSg1
vuođđo#skuvla#ahki+N+Sg+Gen+PxSg1
vuođđo#skuvla#dássi+N+Sg+Gen+PxSg1
vuođđo#skuvla#láhka+N+Sg+Gen+PxSg1
vuođđo#skuvla+Sem/Org+Sem/Build+N+Sg+Gen+PxSg1
vuskkon+Sem/Ani+N+Sg+Gen+PxSg1
váibmo#skoađđi+N+Sg+Gen+PxSg1
váibmo#skoađđi+N+Sg+Gen+PxSg1
váibmo#skoađđi+N+Sg+Gen+PxSg1
váikkuhan#gaska#oapme#apparáhtta+N+Sg+Gen+PxSg1
váikkuhan#gaska#oapme#geavaheapmi+N+Sg+Gen+PxSg1
váikkuhan#gaska#oapmi+N+Sg+Gen+PxSg1
váldo#feaskkir+N+Sg+Gen+PxSg1
válga#iskkadeapmi+N+Sg+Gen+PxSg1
válljen#skearru+N+Sg+Gen+PxSg1
váskkir+N+Sg+Gen+PxSg1
whiskey+N+Sg+Gen+PxSg1
ádjá#boska+N+Sg+Gen+PxSg1
ágil#časkkis+N+Sg+Gen+PxSg1
áhpe#dorske#áigodat+Sem/Time+N+Sg+Gen+PxSg1
áhččán#boska+N+Sg+Gen+PxSg1
áhččán#boská+N+Sg+Gen+PxSg1
áibmo#nuoskkideapmi+N+Sg+Gen+PxSg1
áibmo#skiipa+N+Sg+Gen+PxSg1
áibmo#skoavdi+N+Sg+Gen+PxSg1
áico#gask#oapmi+N+Sg+Gen+PxSg1
áige#gaska+N+Sg+Gen+PxSg1
áige#gaskavuohta+N+Sg+Gen+PxSg1
áige#gaskkadat+Sem/Time+N+Sg+Gen+PxSg1
áige#iskkadeapmi+N+Sg+Gen+PxSg1
ája#hilsku+N+Sg+Gen+PxSg1
áksil#gaska+N+Sg+Gen+PxSg1
ákšo#skuohppu+N+Sg+Gen+PxSg1
álbmot#alla#skuvla#láhka+N+Sg+Gen+PxSg1
álbmot#alla#skuvla+Sem/Org+Sem/Build+N+Sg+Gen+PxSg1
álbmot#skuvla+Sem/Org+N+Sg+Gen+PxSg1
álddagas#gaskin+N+Sg+Gen+PxSg1
ámmát#skuvla+Sem/Org+Sem/Plc+N+Sg+Gen+PxSg1
ámmát#skuvlen#ráđđehus+Sem/Org+N+Sg+Gen+PxSg1
áske#muorra+N+Sg+Gen+PxSg1
áski+N+Sg+Gen+PxSg1
ávskkir+N+Sg+Gen+PxSg1
ávskár+N+Sg+Gen+PxSg1
áššái#guoski+N+Sg+Gen+PxSg1
áššáskuhttin#diggi+Sem/Org+Sem/Plc+N+Sg+Gen+PxSg1
áššáskuhttin#heaitta+N+Sg+Gen+PxSg1
áššáskuhttin+N+Sg+Gen+PxSg1
áššáskuhtton+N+Sg+Gen+PxSg1
čalbme#láse#skuohppu+N+Sg+Gen+PxSg1
čalbme#skieltu+N+Sg+Gen+PxSg1
časkadeaddji+N+Sg+Gen+PxSg1
časkilan#mohkki+N+Sg+Gen+PxSg1
časkin#bovren#mašiidna+N+Sg+Gen+PxSg1
časkin#bárru+N+Sg+Gen+PxSg1
časkin#dávgadat+N+Sg+Gen+PxSg1
časkin#guhkkodat+N+Sg+Gen+PxSg1
časkin#muorra+N+Sg+Gen+PxSg1
časkin#reaidu+N+Sg+Gen+PxSg1
časkin#váiddon+N+Sg+Gen+PxSg1
časkin#čuojanas+N+Sg+Gen+PxSg1
časkkan+N+Sg+Gen+PxSg1
časkkas+N+Sg+Gen+PxSg1
časkkašan#váddu+N+Sg+Gen+PxSg1
časkkis+N+Sg+Gen+PxSg1
časkkos#dustton+N+Sg+Gen+PxSg1
časkkus#lávlla+N+Sg+Gen+PxSg1
časkkus#nuohtta+N+Sg+Gen+PxSg1
časkkus#sátni+N+Sg+Gen+PxSg1
časkkáhat+N+Sg+Gen+PxSg1
časkkástat+N+Sg+Gen+PxSg1
časkásan#váddu+N+Sg+Gen+PxSg1
čatnagas#gaskavuohta+N+Sg+Gen+PxSg1
čavgen#skuohppu+N+Sg+Gen+PxSg1
čeabet#časkkis+N+Sg+Gen+PxSg1
čeah#bor#beaska+N+Sg+Gen+PxSg1
čeaskkut+Sem/Hum+Sem/Ani+N+Sg+Gen+PxSg1
čehpor#beaska+N+Sg+Gen+PxSg1
čibbe#skálžu+N+Sg+Gen+PxSg1
čiehka#skruvva#ruovdi+N+Sg+Gen+PxSg1
čielge#časkkis+N+Sg+Gen+PxSg1
šilljo#hilsku+N+Sg+Gen+PxSg1
šleađga#časkkus+N+Sg+Gen+PxSg1
šliipen#skearru+N+Sg+Gen+PxSg1
šluska+Sem/Hum+N+Sg+Gen+PxSg1
šládja#iskkadeapmi+N+Sg+Gen+PxSg1
čoaska#sahá+N+Sg+Gen+PxSg1
čoaskin+Sem/Wthr+N+Sg+Gen+PxSg1
čoaskkadas+N+Sg+Gen+PxSg1
čoaskudan#aggregáhtta+N+Sg+Gen+PxSg1
čoaskudan#dárbu+N+Sg+Gen+PxSg1
čoaskudan#latnja+Sem/Plc+N+Sg+Gen+PxSg1
čoaskudan#njalbi+N+Sg+Gen+PxSg1
čoaskudan#rusttet#iskan+N+Sg+Gen+PxSg1
čoaskudan#rusttet#iskkan+N+Sg+Gen+PxSg1
čoaskudan#rádju+N+Sg+Gen+PxSg1
čoaskudan#skáhpe+N+Sg+Gen+PxSg1
čoaskudeapmi+N+Sg+Gen+PxSg1
čoavje#skidni+N+Sg+Gen+PxSg1
čoska+Sem/Org+Sem/Plc+N+Sg+Gen+PxSg1
čuohppan#skearru+N+Sg+Gen+PxSg1
šuokŋa#iskan+N+Sg+Gen+PxSg1
čuotnját#rábbe#goaskin+Sem/Ani+N+Sg+Gen+PxSg1
čuovga#mikroskopiija+N+Sg+Gen+PxSg1
čuska+Sem/Ani+N+Sg+Gen+PxSg1
čáhce#iskkus+N+Sg+Gen+PxSg1
čáhce#skoavhli+N+Sg+Gen+PxSg1
čáhce#skoavhllahas+N+Sg+Gen+PxSg1
čáhppes#oai#báiski+Sem/Ani+N+Sg+Gen+PxSg1
čáhppes#oai#skilki+Sem/Ani+N+Sg+Gen+PxSg1
čárven#skuohppu+N+Sg+Gen+PxSg1
čáskadan#apparáhtta+N+Sg+Gen+PxSg1
čáskadan#bargu+N+Sg+Gen+PxSg1
čáskadan#biila+Sem/Veh+N+Sg+Gen+PxSg1
čáskadan#bohcci+N+Sg+Gen+PxSg1
čáskadan#doaibma+N+Sg+Gen+PxSg1
čáskadan#lávde#goddi+Sem/Org+N+Sg+Gen+PxSg1
čáskadan#stašuvdna+Sem/Build+N+Sg+Gen+PxSg1
čáskadan#ápparahtta+N+Sg+Gen+PxSg1
čáskadan#ávnnas+N+Sg+Gen+PxSg1
čáskadeaddji+Sem/Hum+N+Sg+Gen+PxSg1
skuvla#loahpaheapmi+N+Sg+Gen+PxSg1
skuvla#govva+N+Sg+Gen+PxSg1
skuvla#válga+N+Sg+Gen+PxSg1
skelbmošeapmi+N+Sg+Gen+PxSg1
skuvla#álgin+N+Sg+Gen+PxSg1
skábma#deaivvadeapmi+N+Sg+Gen+PxSg1
loaktin#iskkadeapmi+N+Sg+Gen+PxSg1
loaktin#iskkadan#skovvi+N+Sg+Gen+PxSg1
muorra#čoska+N+Sg+Gen+PxSg1
boarásman#beai+N+Sg+Gen+PxSg1
ruosmmes#beai+N+Sg+Gen+PxSg1
absolutisma+N+Sg+Gen+PxSg1
absurdisma+N+Sg+Gen+PxSg1
aforisma+N+Sg+Gen+PxSg1
agnostisisma+N+Sg+Gen+PxSg1
akademisma+N+Sg+Gen+PxSg1
aktivisma+N+Sg+Gen+PxSg1
albinisma+N+Sg+Gen+PxSg1
alkoholisma+N+Sg+Gen+PxSg1
alpinisma+N+Sg+Gen+PxSg1
altai#smierra+N+Sg+Gen+PxSg1
altruisma+N+Sg+Gen+PxSg1
amatørisma+N+Sg+Gen+PxSg1
anabolisma+N+Sg+Gen+PxSg1
analfabetisma+N+Sg+Gen+PxSg1
anarkisma+N+Sg+Gen+PxSg1
anarko#syndikalisma+N+Sg+Gen+PxSg1
animalisma+N+Sg+Gen+PxSg1
animatisma+N+Sg+Gen+PxSg1
animisma+N+Sg+Gen+PxSg1
antagonisma+N+Sg+Gen+PxSg1
anti#imperialisma+N+Sg+Gen+PxSg1
anti#kommunisma+N+Sg+Gen+PxSg1
anti#militarisma+N+Sg+Gen+PxSg1
anti#semitisma+N+Sg+Gen+PxSg1
anti#semittisma+N+Sg+Gen+PxSg1
anti#sionisma+N+Sg+Gen+PxSg1
antropo#morfisma+N+Sg+Gen+PxSg1
arvvosmahttojupmi+N+Sg+Gen+PxSg1
arvvosmuhttin+N+Sg+Gen+PxSg1
astigmatisma+N+Sg+Gen+PxSg1
atavisma+N+Sg+Gen+PxSg1
ateisma+N+Sg+Gen+PxSg1
atomisma+N+Sg+Gen+PxSg1
austro#marxisma+N+Sg+Gen+PxSg1
autisma+N+Sg+Gen+PxSg1
baptisma+N+Sg+Gen+PxSg1
behaviorisma+N+Sg+Gen+PxSg1
bilingvalisma+N+Sg+Gen+PxSg1
bilingvisma+N+Sg+Gen+PxSg1
bilisma+N+Sg+Gen+PxSg1
bisma#guovlu+Sem/Plc+N+Sg+Gen+PxSg1
bisma+Sem/Hum+N+Sg+Gen+PxSg1
bismma#čoahkkin+N+Sg+Gen+PxSg1
bismmar#bahta+Sem/Ani+N+Sg+Gen+PxSg1
bismmar+Sem/Hum+N+Sg+Gen+PxSg1
bismmá#basit+N+Sg+Gen+PxSg1
bismmá#stuollu+N+Sg+Gen+PxSg1
bismmá#čoahkkin+N+Sg+Gen+PxSg1
bismmáid#čoahkkin+N+Sg+Gen+PxSg1
bismá#goddi+Sem/Org+N+Sg+Gen+PxSg1
bismá+Sem/Hum+N+Sg+Gen+PxSg1
bismárra+Sem/Hum+N+Sg+Gen+PxSg1
boarásman#beaiviG+N+Sg+Gen+PxSg1
boarásmuvvan#áige#mearri+N+Sg+Gen+PxSg1
botulisma+N+Sg+Gen+PxSg1
bramaisma+N+Sg+Gen+PxSg1
bramanisma+N+Sg+Gen+PxSg1
bromisma+N+Sg+Gen+PxSg1
buddhisma+N+Sg+Gen+PxSg1
buhtismeahttunvuohta+N+Sg+Gen+PxSg1
buollin#roasmmohuvvan+N+Sg+Gen+PxSg1
báinna#smáhkka+N+Sg+Gen+PxSg1
bákte#smierra+N+Sg+Gen+PxSg1
básmi+N+Sg+Gen+PxSg1
básmá+N+Sg+Gen+PxSg1
cytoplasma+N+Sg+Gen+PxSg1
cæsarisma+N+Sg+Gen+PxSg1
dadaisma+N+Sg+Gen+PxSg1
darwinisma+N+Sg+Gen+PxSg1
defaitisma+N+Sg+Gen+PxSg1
deisma+N+Sg+Gen+PxSg1
despotisma+N+Sg+Gen+PxSg1
determinisma+N+Sg+Gen+PxSg1
dilettantisma+N+Sg+Gen+PxSg1
dimorfisma+N+Sg+Gen+PxSg1
dogmatisma+N+Sg+Gen+PxSg1
dokumentarisma+N+Sg+Gen+PxSg1
dualisma+N+Sg+Gen+PxSg1
dynamisma+N+Sg+Gen+PxSg1
earke#bisma#guovddáš+Sem/Org+Sem/Plc+N+Sg+Gen+PxSg1
earke#bisma+Sem/Hum+N+Sg+Gen+PxSg1
egoisma+N+Sg+Gen+PxSg1
eklektisisma+N+Sg+Gen+PxSg1
eko#turisma+N+Sg+Gen+PxSg1
ekshibisjonisma+N+Sg+Gen+PxSg1
eksistensialisma+N+Sg+Gen+PxSg1
eksorsisma+N+Sg+Gen+PxSg1
eksotisma+N+Sg+Gen+PxSg1
ekspresjonisma+N+Sg+Gen+PxSg1
ekspressionisma+N+Sg+Gen+PxSg1
ekstremisma+N+Sg+Gen+PxSg1
elektro#magnetisma+N+Sg+Gen+PxSg1
empirisma+N+Sg+Gen+PxSg1
entusiásma+N+Sg+Gen+PxSg1
epikureisma+N+Sg+Gen+PxSg1
eskapisma+N+Sg+Gen+PxSg1
eufemisma+N+Sg+Gen+PxSg1
eurokommunisma+N+Sg+Gen+PxSg1
evolusjonisma+N+Sg+Gen+PxSg1
fanatisma+N+Sg+Gen+PxSg1
fariseisma+N+Sg+Gen+PxSg1
fascisma+N+Sg+Gen+PxSg1
fatalisma+N+Sg+Gen+PxSg1
fauvisma+N+Sg+Gen+PxSg1
feminisma+N+Sg+Gen+PxSg1
feodalisma+N+Sg+Gen+PxSg1
fetisjisma+N+Sg+Gen+PxSg1
formalisma+N+Sg+Gen+PxSg1
fototropisma+N+Sg+Gen+PxSg1
fundamentalisma+N+Sg+Gen+PxSg1
funksjonalisma+N+Sg+Gen+PxSg1
futurisma+N+Sg+Gen+PxSg1
føderalisma+N+Sg+Gen+PxSg1
føydalisma+N+Sg+Gen+PxSg1
gaigŋir#bismmar+N+Sg+Gen+PxSg1
galvanisma+N+Sg+Gen+PxSg1
gaullisma+N+Sg+Gen+PxSg1
georgisma+N+Sg+Gen+PxSg1
geotropisma+N+Sg+Gen+PxSg1
gidden#mekanisma+N+Sg+Gen+PxSg1
gigantisma+N+Sg+Gen+PxSg1
gnostisisma+N+Sg+Gen+PxSg1
grundtvigianisma+N+Sg+Gen+PxSg1
guosmmas+N+Sg+Gen+PxSg1
gáhtegismmos+N+Sg+Gen+PxSg1
haugianisma+N+Sg+Gen+PxSg1
heagga#roasmmoheapmi+N+Sg+Gen+PxSg1
hearvásmahttojupmi+N+Sg+Gen+PxSg1
hedonisma+N+Sg+Gen+PxSg1
hegelianisma+N+Sg+Gen+PxSg1
helio#tropisma+N+Sg+Gen+PxSg1
hellenisma+N+Sg+Gen+PxSg1
hermafroditisma+N+Sg+Gen+PxSg1
hermafrodittisma+N+Sg+Gen+PxSg1
heroisma+N+Sg+Gen+PxSg1
hinduisma+N+Sg+Gen+PxSg1
historisma+N+Sg+Gen+PxSg1
humanisma+N+Sg+Gen+PxSg1
hypnotisma+N+Sg+Gen+PxSg1
idealisma+N+Sg+Gen+PxSg1
ikonoklasma+N+Sg+Gen+PxSg1
illusjonisma+N+Sg+Gen+PxSg1
imagisma+N+Sg+Gen+PxSg1
immaterialisma+N+Sg+Gen+PxSg1
imperialisma+N+Sg+Gen+PxSg1
impresjonisma+N+Sg+Gen+PxSg1
impressionisma+N+Sg+Gen+PxSg1
indifferentisma+N+Sg+Gen+PxSg1
individualisma+N+Sg+Gen+PxSg1
industrialisma+N+Sg+Gen+PxSg1
infantilisma+N+Sg+Gen+PxSg1
instrumentalisma+N+Sg+Gen+PxSg1
intellektualisma+N+Sg+Gen+PxSg1
irredentisma+N+Sg+Gen+PxSg1
ismaellaš+Sem/Hum+N+Sg+Gen+PxSg1
isolasjonisma+N+Sg+Gen+PxSg1
isomorfisma+N+Sg+Gen+PxSg1
itakisma+N+Sg+Gen+PxSg1
jiesmi+N+Sg+Gen+PxSg1
jingoisma+N+Sg+Gen+PxSg1
journalisma+N+Sg+Gen+PxSg1
judaisma+N+Sg+Gen+PxSg1
kabbalisma+N+Sg+Gen+PxSg1
kalvinisma+N+Sg+Gen+PxSg1
kannibalisma+N+Sg+Gen+PxSg1
kantianisma+N+Sg+Gen+PxSg1
kapitalisma+N+Sg+Gen+PxSg1
katolisisma+N+Sg+Gen+PxSg1
klassisisma+N+Sg+Gen+PxSg1
klerikalisma+N+Sg+Gen+PxSg1
kollektivisma+N+Sg+Gen+PxSg1
kolonialisma+N+Sg+Gen+PxSg1
kommersialisma+N+Sg+Gen+PxSg1
kommunisma+N+Sg+Gen+PxSg1
konfesjonalisma+N+Sg+Gen+PxSg1
konformisma+N+Sg+Gen+PxSg1
konfusianisma+N+Sg+Gen+PxSg1
konkretisma+N+Sg+Gen+PxSg1
konservatisma+N+Sg+Gen+PxSg1
konsonantisma+N+Sg+Gen+PxSg1
konstruktivisma+N+Sg+Gen+PxSg1
kontor#čielggasmahttin+N+Sg+Gen+PxSg1
kontrásta#nanusmahttin+N+Sg+Gen+PxSg1
konvensjonalisma+N+Sg+Gen+PxSg1
konvenšunalisma+N+Sg+Gen+PxSg1
korporativisma+N+Sg+Gen+PxSg1
kosmetihkka+N+Sg+Gen+PxSg1
kosmopolitisma+N+Sg+Gen+PxSg1
kritisisma+N+Sg+Gen+PxSg1
krypto#kommunisma+N+Sg+Gen+PxSg1
kubisma+N+Sg+Gen+PxSg1
kultur#imperialisma+N+Sg+Gen+PxSg1
kultur#radikalisma+N+Sg+Gen+PxSg1
kynisma+N+Sg+Gen+PxSg1
káhtegismmos+N+Sg+Gen+PxSg1
káhtekismmos+N+Sg+Gen+PxSg1
kátkkesmus+N+Sg+Gen+PxSg1
lamaisma+N+Sg+Gen+PxSg1
lađas#leasme#dávda+N+Sg+Gen+PxSg1
leasme#baste+N+Sg+Gen+PxSg1
leasme#dávda#ossodat+Sem/Org+Sem/Plc+N+Sg+Gen+PxSg1
leasme#dávda#poliklinihkka+Sem/Org+Sem/Plc+N+Sg+Gen+PxSg1
leasme#dávda+N+Sg+Gen+PxSg1
leasme#giehta#lađas#stielgu+N+Sg+Gen+PxSg1
leasme#peanna+N+Sg+Gen+PxSg1
leasme#skárrit+N+Sg+Gen+PxSg1
leasmi+N+Sg+Gen+PxSg1
leastadianisma+N+Sg+Gen+PxSg1
leninisma+N+Sg+Gen+PxSg1
liberalisma+N+Sg+Gen+PxSg1
lobbyisma+N+Sg+Gen+PxSg1
logisma+N+Sg+Gen+PxSg1
lokála#patriotisma+N+Sg+Gen+PxSg1
lusmi+N+Sg+Gen+PxSg1
læstadianisma+N+Sg+Gen+PxSg1
machiavellisma+N+Sg+Gen+PxSg1
magnetisma+N+Sg+Gen+PxSg1
manikeisma+N+Sg+Gen+PxSg1
maoisma+N+Sg+Gen+PxSg1
marxisma-leninisma+N+Sg+Gen+PxSg1
marxisma+N+Sg+Gen+PxSg1
masochisma+N+Sg+Gen+PxSg1
materialisma+N+Sg+Gen+PxSg1
maŋŋe#bismmar+N+Sg+Gen+PxSg1
mccarthyisma+N+Sg+Gen+PxSg1
mekanisma+N+Sg+Gen+PxSg1
merkantilisma+N+Sg+Gen+PxSg1
metabolisma+N+Sg+Gen+PxSg1
metodisma+N+Sg+Gen+PxSg1
militarisma+N+Sg+Gen+PxSg1
modernisma+N+Sg+Gen+PxSg1
monetarisma+N+Sg+Gen+PxSg1
mongolisma+N+Sg+Gen+PxSg1
monisma+N+Sg+Gen+PxSg1
monopola#kapitalisma+N+Sg+Gen+PxSg1
monoteisma+N+Sg+Gen+PxSg1
moralisma+N+Sg+Gen+PxSg1
morfinisma+N+Sg+Gen+PxSg1
mormonisma+N+Sg+Gen+PxSg1
mosaisma+N+Sg+Gen+PxSg1
muhamedanisma+N+Sg+Gen+PxSg1
muhammedanisma+N+Sg+Gen+PxSg1
muslimisma+N+Sg+Gen+PxSg1
mystisisma+N+Sg+Gen+PxSg1
naivisma+N+Sg+Gen+PxSg1
nanisma+N+Sg+Gen+PxSg1
narsisma+N+Sg+Gen+PxSg1
narsissisma+N+Sg+Gen+PxSg1
nasisma+N+Sg+Gen+PxSg1
nasjonalisma+N+Sg+Gen+PxSg1
nasjonála#sosialisma+N+Sg+Gen+PxSg1
nationalisma+N+Sg+Gen+PxSg1
nativisma+N+Sg+Gen+PxSg1
naturalisma+N+Sg+Gen+PxSg1
naturisma+N+Sg+Gen+PxSg1
našunalisma+N+Sg+Gen+PxSg1
negativisma+N+Sg+Gen+PxSg1
neo#klassisisma+N+Sg+Gen+PxSg1
neo#realisma+N+Sg+Gen+PxSg1
nepotisma+N+Sg+Gen+PxSg1
nihilisma+N+Sg+Gen+PxSg1
nomadisma+N+Sg+Gen+PxSg1
nominalisma+N+Sg+Gen+PxSg1
non#konformisma+N+Sg+Gen+PxSg1
nordisma+N+Sg+Gen+PxSg1
norvagisma+N+Sg+Gen+PxSg1
nudisma+N+Sg+Gen+PxSg1
nøytralisma+N+Sg+Gen+PxSg1
objektivisma+N+Sg+Gen+PxSg1
obskurantisma+N+Sg+Gen+PxSg1
okkultisma+N+Sg+Gen+PxSg1
opportunisma+N+Sg+Gen+PxSg1
optimisma+N+Sg+Gen+PxSg1
organisma+N+Sg+Gen+PxSg1
orgásma+N+Sg+Gen+PxSg1
paganisma+N+Sg+Gen+PxSg1
panteisma+N+Sg+Gen+PxSg1
papisma+N+Sg+Gen+PxSg1
parallelisma+N+Sg+Gen+PxSg1
parallellisma+N+Sg+Gen+PxSg1
parasitisma+N+Sg+Gen+PxSg1
parasittisma+N+Sg+Gen+PxSg1
parkinsonisma+N+Sg+Gen+PxSg1
parlamentarisma+N+Sg+Gen+PxSg1
parsisma+N+Sg+Gen+PxSg1
partikularisma+N+Sg+Gen+PxSg1
pasifisma+N+Sg+Gen+PxSg1
paternalisma+N+Sg+Gen+PxSg1
patriotisma+N+Sg+Gen+PxSg1
pauperisma+N+Sg+Gen+PxSg1
perfeksjonisma+N+Sg+Gen+PxSg1
pessimisma+N+Sg+Gen+PxSg1
pietisma+N+Sg+Gen+PxSg1
plasma+N+Sg+Gen+PxSg1
plasma#čuohpan+N+Sg+Gen+PxSg1
platonisma+N+Sg+Gen+PxSg1
pluralisma+N+Sg+Gen+PxSg1
plutonisma+N+Sg+Gen+PxSg1
pointillisma+N+Sg+Gen+PxSg1
polyteisma+N+Sg+Gen+PxSg1
populisma+N+Sg+Gen+PxSg1
positivisma+N+Sg+Gen+PxSg1
pragmatisma+N+Sg+Gen+PxSg1
primitivisma+N+Sg+Gen+PxSg1
prisma+N+Sg+Gen+PxSg1
priváhta#bilisma+N+Sg+Gen+PxSg1
priváhta#kapitalisma+N+Sg+Gen+PxSg1
profesjonalisma+N+Sg+Gen+PxSg1
profesjonisma+N+Sg+Gen+PxSg1
proteksjonisma+N+Sg+Gen+PxSg1
protestantisma+N+Sg+Gen+PxSg1
protoplasma+N+Sg+Gen+PxSg1
puritanisma+N+Sg+Gen+PxSg1
rabbinisma+N+Sg+Gen+PxSg1
rabulisma+N+Sg+Gen+PxSg1
radikalisma+N+Sg+Gen+PxSg1
rasisma#sátni+N+Sg+Gen+PxSg1
rasisma+N+Sg+Gen+PxSg1
rasjonalisma+N+Sg+Gen+PxSg1
realisma+N+Sg+Gen+PxSg1
reduksjonisma+N+Sg+Gen+PxSg1
reformisma+N+Sg+Gen+PxSg1
regionalisma+N+Sg+Gen+PxSg1
relativisma+N+Sg+Gen+PxSg1
reumatisma+N+Sg+Gen+PxSg1
revansjisma+N+Sg+Gen+PxSg1
revišunisma+N+Sg+Gen+PxSg1
revmatisma+N+Sg+Gen+PxSg1
riehpa#smáhkka+N+Sg+Gen+PxSg1
rigorisma+N+Sg+Gen+PxSg1
rojalisma+N+Sg+Gen+PxSg1
rosmariidna+N+Sg+Gen+PxSg1
ruosmmes#beaivi+Sem/Time+N+Sg+Gen+PxSg1
ráhkismeahttunvuohta+N+Sg+Gen+PxSg1
rávásman#ahki+N+Sg+Gen+PxSg1
sadisma+N+Sg+Gen+PxSg1
sado#masochisma+N+Sg+Gen+PxSg1
satanisma+N+Sg+Gen+PxSg1
seismográmma+N+Sg+Gen+PxSg1
seksualisma+N+Sg+Gen+PxSg1
sekterisma+N+Sg+Gen+PxSg1
seminarisma+N+Sg+Gen+PxSg1
semittisma+N+Sg+Gen+PxSg1
sensualisma+N+Sg+Gen+PxSg1
sentralisma+N+Sg+Gen+PxSg1
sentrisma+N+Sg+Gen+PxSg1
separatisma+N+Sg+Gen+PxSg1
serialisma+N+Sg+Gen+PxSg1
shintoisma+N+Sg+Gen+PxSg1
singularisma+N+Sg+Gen+PxSg1
sionisma+N+Sg+Gen+PxSg1
sjamanisma+N+Sg+Gen+PxSg1
sjiisma+N+Sg+Gen+PxSg1
sjåvinisma+N+Sg+Gen+PxSg1
skandinavisma+N+Sg+Gen+PxSg1
skealčča#smáhkka+N+Sg+Gen+PxSg1
skeptisisma+N+Sg+Gen+PxSg1
skisma+N+Sg+Gen+PxSg1
skjematisma+N+Sg+Gen+PxSg1
smahtta+N+Sg+Gen+PxSg1
smarbme#dákti+N+Sg+Gen+PxSg1
smarbmi+N+Sg+Gen+PxSg1
smarfi+N+Sg+Gen+PxSg1
smarti+N+Sg+Gen+PxSg1
smartá+N+Sg+Gen+PxSg1
smarve#gatna+N+Sg+Gen+PxSg1
smarve#jeagil+N+Sg+Gen+PxSg1
smarvi+N+Sg+Gen+PxSg1
smarágda+N+Sg+Gen+PxSg1
smealčča+N+Sg+Gen+PxSg1
smeargil+N+Sg+Gen+PxSg1
smerra#gáhttu+Sem/Ani+N+Sg+Gen+PxSg1
smiehca+N+Sg+Gen+PxSg1
smiehttamuš+N+Sg+Gen+PxSg1
smiehtus+N+Sg+Gen+PxSg1
smier#gáhttu+Sem/Ani+N+Sg+Gen+PxSg1
smierggas+N+Sg+Gen+PxSg1
smieros#dáigi+N+Sg+Gen+PxSg1
smierro#gáhkku+N+Sg+Gen+PxSg1
smierro#saláhtta+N+Sg+Gen+PxSg1
smilče#gorri+N+Sg+Gen+PxSg1
smilče#lohku+N+Sg+Gen+PxSg1
smilče#čiehka+N+Sg+Gen+PxSg1
smilči+N+Sg+Gen+PxSg1
smirezas+N+Sg+Gen+PxSg1
smirezasti+Sem/Ani+N+Sg+Gen+PxSg1
smirezat+N+Sg+Gen+PxSg1
smirjár+N+Sg+Gen+PxSg1
smirrodat+N+Sg+Gen+PxSg1
smoahtta+N+Sg+Gen+PxSg1
smoaldi+N+Sg+Gen+PxSg1
smoggi+Sem/Hum+N+Sg+Gen+PxSg1
smokkodeapmi+N+Sg+Gen+PxSg1
smolge+Sem/Hum+N+Sg+Gen+PxSg1
smolgguin+N+Sg+Gen+PxSg1
smolli+N+Sg+Gen+PxSg1
smuhčči+Sem/Hum+N+Sg+Gen+PxSg1
smulta+N+Sg+Gen+PxSg1
smuortu+N+Sg+Gen+PxSg1
smurta+N+Sg+Gen+PxSg1
smurti+N+Sg+Gen+PxSg1
smurtu+N+Sg+Gen+PxSg1
smurvi+N+Sg+Gen+PxSg1
smáhkka+N+Sg+Gen+PxSg1
smáhkka#ávnnas+N+Sg+Gen+PxSg1
smáhkko#duolbbus+N+Sg+Gen+PxSg1
smáhkko#muorra+N+Sg+Gen+PxSg1
smáhkku+N+Sg+Gen+PxSg1
smáiti+N+Sg+Gen+PxSg1
smávva#biila+Sem/Veh+N+Sg+Gen+PxSg1
smávva#boargár+Sem/Hum+N+Sg+Gen+PxSg1
smávva#dálolaš+Sem/Hum+N+Sg+Gen+PxSg1
smávva#dáluid#searvi+Sem/Org+N+Sg+Gen+PxSg1
smávva#ealli+Sem/Ani+N+Sg+Gen+PxSg1
smávva#fanas#bivdi+Sem/Hum+N+Sg+Gen+PxSg1
smávva#fanas+Sem/Veh+N+Sg+Gen+PxSg1
smávva#fitnodat+Sem/Org+N+Sg+Gen+PxSg1
smávva#girdi+Sem/Veh+N+Sg+Gen+PxSg1
smávva#goalsi+Sem/Ani+N+Sg+Gen+PxSg1
smávva#guolásteaddji+Sem/Hum+N+Sg+Gen+PxSg1
smávva#gávpe#dássi+N+Sg+Gen+PxSg1
smávva#gávpi+Sem/Org+Sem/Plc+N+Sg+Gen+PxSg1
smávva#gávppálaš+Sem/Hum+N+Sg+Gen+PxSg1
smávva#joavku+Sem/Group+Sem/Hum+N+Sg+Gen+PxSg1
smávva#málle+N+Sg+Gen+PxSg1
smávva#mánná+Sem/Hum+N+Sg+Gen+PxSg1
smávva#oapmiGen+Sem/Ani+Sem/Build+N+Sg+Gen+PxSg1
smávva#ruhta+N+Sg+Gen+PxSg1
smávva#skuvla+Sem/Org+N+Sg+Gen+PxSg1
smávva#skávli+Sem/Ani+N+Sg+Gen+PxSg1
smávva#viessu+Sem/Build+N+Sg+Gen+PxSg1
smávvil#boazu+Sem/Ani+N+Sg+Gen+PxSg1
smávvil#guolli+Sem/Ani+N+Sg+Gen+PxSg1
snillisma+N+Sg+Gen+PxSg1
snobbisma+N+Sg+Gen+PxSg1
solipsisma+N+Sg+Gen+PxSg1
somn#ambulisma+N+Sg+Gen+PxSg1
sosialisma+N+Sg+Gen+PxSg1
sosiolingvisma+N+Sg+Gen+PxSg1
sosiála#darwinisma+N+Sg+Gen+PxSg1
spiritisma+N+Sg+Gen+PxSg1
spiritualisma+N+Sg+Gen+PxSg1
spontanisma+N+Sg+Gen+PxSg1
stalinisma+N+Sg+Gen+PxSg1
stoisisma+N+Sg+Gen+PxSg1
strukturalisma+N+Sg+Gen+PxSg1
stáhta#kapitalisma+N+Sg+Gen+PxSg1
subjektivisma+N+Sg+Gen+PxSg1
sunnisma+N+Sg+Gen+PxSg1
supra#naturalisma+N+Sg+Gen+PxSg1
surrealisma+N+Sg+Gen+PxSg1
symbolisma+N+Sg+Gen+PxSg1
syndikalisma+N+Sg+Gen+PxSg1
synergisma+N+Sg+Gen+PxSg1
synkretisma+N+Sg+Gen+PxSg1
synkronisma+N+Sg+Gen+PxSg1
talmudisma+N+Sg+Gen+PxSg1
taoisma+N+Sg+Gen+PxSg1
teisma+N+Sg+Gen+PxSg1
teleplasma+N+Sg+Gen+PxSg1
terrorisma+N+Sg+Gen+PxSg1
thomisma+N+Sg+Gen+PxSg1
titoisma+N+Sg+Gen+PxSg1
totalisma+N+Sg+Gen+PxSg1
totalitarisma+N+Sg+Gen+PxSg1
tradisjonalisma+N+Sg+Gen+PxSg1
transmišuvdna#liekkas#suođđan+N+Sg+Gen+PxSg1
transmišuvdna+N+Sg+Gen+PxSg1
transvestitisma+N+Sg+Gen+PxSg1
transvestittisma+N+Sg+Gen+PxSg1
tribalisma+N+Sg+Gen+PxSg1
tropisma+N+Sg+Gen+PxSg1
trotskisma+N+Sg+Gen+PxSg1
truisma+N+Sg+Gen+PxSg1
turisma#ealáhus+N+Sg+Gen+PxSg1
turisma#fitnodat+Sem/Org+N+Sg+Gen+PxSg1
turisma#info+N+Sg+Gen+PxSg1
turisma+N+Sg+Gen+PxSg1
uniformisma+N+Sg+Gen+PxSg1
unitarisma+N+Sg+Gen+PxSg1
universalisma+N+Sg+Gen+PxSg1
urbanisma+N+Sg+Gen+PxSg1
utilisma+N+Sg+Gen+PxSg1
utilitarisma+N+Sg+Gen+PxSg1
vaginisma+N+Sg+Gen+PxSg1
vandalisma+N+Sg+Gen+PxSg1
vasmi+Sem/Wthr+N+Sg+Gen+PxSg1
vegetarianisma+N+Sg+Gen+PxSg1
vegetarisma+N+Sg+Gen+PxSg1
verbalisma+N+Sg+Gen+PxSg1
verisma+N+Sg+Gen+PxSg1
viidne#smáhkka+N+Sg+Gen+PxSg1
virkkosmahttin#guovlu+Sem/Plc+N+Sg+Gen+PxSg1
vitalisma+N+Sg+Gen+PxSg1
vokalisma+N+Sg+Gen+PxSg1
vulkanisma+N+Sg+Gen+PxSg1
vuosmmes#nisu+Sem/Hum+N+Sg+Gen+PxSg1
vuosmmis+N+Sg+Gen+PxSg1
vuoŋásman#badji+Sem/Time+N+Sg+Gen+PxSg1
vuoŋásman#iđus+N+Sg+Gen+PxSg1
vuoŋásman#áigi+Sem/Time+N+Sg+Gen+PxSg1
váibmo#arvvosmahtti+N+Sg+Gen+PxSg1
wagnerianisma+N+Sg+Gen+PxSg1
wiener#klassisisma+N+Sg+Gen+PxSg1
zen#buddhisma+N+Sg+Gen+PxSg1
áhpasmahttin#ráhkkanus+N+Sg+Gen+PxSg1
áhpásmahttojupmi+N+Sg+Gen+PxSg1
áibmo#bismmar+N+Sg+Gen+PxSg1
álbmot#bilisma+N+Sg+Gen+PxSg1
árka#bisma+Sem/Hum+N+Sg+Gen+PxSg1
ásmá+N+Sg+Gen+PxSg1
šamanisma+N+Sg+Gen+PxSg1
čiehka#prisma+N+Sg+Gen+PxSg1
čásmagas+N+Sg+Gen+PxSg1
el-visppon+N+Sg+Gen+PxSg1
spábba#beal+N+Sg+Gen+PxSg1
spile#beal+N+Sg+Gen+PxSg1
spiinne#čoarb#beal+N+Sg+Gen+PxSg1
speađđ'#oai+N+Sg+Gen+PxSg1
spaž'#oai+N+Sg+Gen+PxSg1
spiovdna+N+Sg+Gen+PxSg1
alla#gohcci+Sem/Hum+N+Sg+Gen+PxSg1
almmi#seasan+N+Sg+Gen+PxSg1
aspeakta+N+Sg+Gen+PxSg1
aspirašuvdna+N+Sg+Gen+PxSg1
aspiránta+Sem/Hum+N+Sg+Gen+PxSg1
aspárggos#šaddu+N+Sg+Gen+PxSg1
aspárggus#báhpu+N+Sg+Gen+PxSg1
aspárggus+N+Sg+Gen+PxSg1
backflip%+N+Sg+Gen+PxSg1
badjel#eksponeren+N+Sg+Gen+PxSg1
banan#splitta+N+Sg+Gen+PxSg1
beaive#hospitála+Sem/Org+Sem/Build+N+Sg+Gen+PxSg1
beaivváš#spekter+N+Sg+Gen+PxSg1
bealdo#spiinnut+N+Sg+Gen+PxSg1
spánskka#dávda+N+Sg+Gen+PxSg1
biegga#spábba+N+Sg+Gen+PxSg1
bihttá#speallu+N+Sg+Gen+PxSg1
bioprospekteren+N+Sg+Gen+PxSg1
biras#perspektiiva+N+Sg+Gen+PxSg1
bispa+Sem/Hum+N+Sg+Gen+PxSg1
bora#spire#hálddašeapmi+N+Sg+Gen+PxSg1
bora#spire#lávde#goddi+Sem/Org+N+Sg+Gen+PxSg1
bora#spire#nálli+N+Sg+Gen+PxSg1
bora#spire#vahát+N+Sg+Gen+PxSg1
bora#spire#váttisvuohta+N+Sg+Gen+PxSg1
bora#spire+Sem/Ani+N+Sg+Gen+PxSg1
bákte#spiinnut+N+Sg+Gen+PxSg1
davve#spiinnut+N+Sg+Gen+PxSg1
deagga#stoarbma#spálfu+Sem/Ani+N+Sg+Gen+PxSg1
despotiija+Sem/Org+N+Sg+Gen+PxSg1
despotisma+N+Sg+Gen+PxSg1
didde#spiŋggar+Sem/Ani+N+Sg+Gen+PxSg1
dihtor#speallu+N+Sg+Gen+PxSg1
dispa+N+Sg+Gen+PxSg1
dispa#lávde#goddi+Sem/Org+N+Sg+Gen+PxSg1
dispa+N+Sg+Gen+PxSg1
dispeansa+N+Sg+Gen+PxSg1
dispensašuvdna+N+Sg+Gen+PxSg1
dispenšuvdna+N+Sg+Gen+PxSg1
disponeanta+Sem/Hum+N+Sg+Gen+PxSg1
disposišuvdna+N+Sg+Gen+PxSg1
dákte#spaiggahat+N+Sg+Gen+PxSg1
dásse#árvo#perspektiiva+N+Sg+Gen+PxSg1
eami#álbmot#perspektiiva+N+Sg+Gen+PxSg1
eana#spábba+N+Sg+Gen+PxSg1
eanan#spábba+N+Sg+Gen+PxSg1
eatnan#spábba+N+Sg+Gen+PxSg1
ekspanšuvdna#gárri+N+Sg+Gen+PxSg1
ekspanšuvdna+N+Sg+Gen+PxSg1
ekspearta#lávde#goddi+Sem/Org+N+Sg+Gen+PxSg1
ekspearta+Sem/Hum+N+Sg+Gen+PxSg1
ekspedišun#hoavda+Sem/Hum+N+Sg+Gen+PxSg1
ekspedišuvdna#hoavda+Sem/Hum+N+Sg+Gen+PxSg1
ekspedišuvdna+Sem/Plc+N+Sg+Gen+PxSg1
eksperimeanta+N+Sg+Gen+PxSg1
eksplemeanta#čiehka+N+Sg+Gen+PxSg1
eksponeanta+N+Sg+Gen+PxSg1
eksporta+N+Sg+Gen+PxSg1
ekspresjonisma+N+Sg+Gen+PxSg1
ekspressionisma+N+Sg+Gen+PxSg1
ekspropriašuvdna+N+Sg+Gen+PxSg1
espresso+N+Sg+Gen+PxSg1
espánnja#giella+N+Sg+Gen+PxSg1
felt#spáhta#láiggohat+N+Sg+Gen+PxSg1
galkan#spábba+N+Sg+Gen+PxSg1
geaidno#spáitu+N+Sg+Gen+PxSg1
giedde#spábba+N+Sg+Gen+PxSg1
giehta#speažžun+N+Sg+Gen+PxSg1
giehta#spábba+N+Sg+Gen+PxSg1
gollan#spáitu+N+Sg+Gen+PxSg1
gore#spábba+N+Sg+Gen+PxSg1
guhkes#áigge#perspektiiva+N+Sg+Gen+PxSg1
guolle#spierru+N+Sg+Gen+PxSg1
gáhkko#spoađđu+N+Sg+Gen+PxSg1
hasárda#speallu+N+Sg+Gen+PxSg1
hospitála+Sem/Org+Sem/Build+N+Sg+Gen+PxSg1
hásárda#speallu+N+Sg+Gen+PxSg1
inspektevra+Sem/Hum+N+Sg+Gen+PxSg1
inspektoráhta+Sem/Org+N+Sg+Gen+PxSg1
inspirašuvdna+N+Sg+Gen+PxSg1
introspekšuvdna+N+Sg+Gen+PxSg1
jaspis+N+Sg+Gen+PxSg1
jorba#oaivvat#spihkár+N+Sg+Gen+PxSg1
jođas#spáitu+N+Sg+Gen+PxSg1
juolge#spábba+N+Sg+Gen+PxSg1
jápma#spábba+N+Sg+Gen+PxSg1
luome#spánnja+N+Sg+Gen+PxSg1
luome#spánnja+N+Sg+Gen+PxSg1
luspi+N+Sg+Gen+PxSg1
láhto#spálfu+Sem/Ani+N+Sg+Gen+PxSg1
lássen#spelle+N+Sg+Gen+PxSg1
meahcce#spiidni+Sem/Ani+N+Sg+Gen+PxSg1
meahci#spire+Sem/Ani+N+Sg+Gen+PxSg1
mearra#spire+Sem/Ani+N+Sg+Gen+PxSg1
mielle#spálfu+Sem/Ani+N+Sg+Gen+PxSg1
monne#visppos+N+Sg+Gen+PxSg1
monne#visppus+N+Sg+Gen+PxSg1
muohta#spábba+N+Sg+Gen+PxSg1
muorra#spoađđu+N+Sg+Gen+PxSg1
már#spiidni+Sem/Ani+N+Sg+Gen+PxSg1
nisson#perspektiiva+N+Sg+Gen+PxSg1
njoammu#spire+Sem/Ani+N+Sg+Gen+PxSg1
njuikun#spábba+N+Sg+Gen+PxSg1
náhkke#spihčá+N+Sg+Gen+PxSg1
oahpahus#inspektevra+Sem/Hum+N+Sg+Gen+PxSg1
oppalaš#perspektiiva+N+Sg+Gen+PxSg1
ovddidan#perspektiiva+N+Sg+Gen+PxSg1
ovtta#dássásašvuođa#perspektiiva+N+Sg+Gen+PxSg1
perspektiiva+N+Sg+Gen+PxSg1
politiija#inspektevra+Sem/Hum+N+Sg+Gen+PxSg1
premiija#spiehkastus+N+Sg+Gen+PxSg1
prospekteren#ossodat+Sem/Org+Sem/Plc+N+Sg+Gen+PxSg1
pusle#speallu+N+Sg+Gen+PxSg1
respeakta+N+Sg+Gen+PxSg1
responsa+N+Sg+Gen+PxSg1
ráspa+N+Sg+Gen+PxSg1
sis#speajal+N+Sg+Gen+PxSg1
soadje#speajal+N+Sg+Gen+PxSg1
sohka#beal#perspektiiva+N+Sg+Gen+PxSg1
spagas+N+Sg+Gen+PxSg1
spagat+N+Sg+Gen+PxSg1
spageahtta+N+Sg+Gen+PxSg1
spaggi+N+Sg+Gen+PxSg1
spagát+N+Sg+Gen+PxSg1
spahká+N+Sg+Gen+PxSg1
spahča#cuozza+N+Sg+Gen+PxSg1
spahča#čoarvi+Sem/Ani+N+Sg+Gen+PxSg1
spahča+N+Sg+Gen+PxSg1
spahčan+N+Sg+Gen+PxSg1
spahči+Sem/Ani+N+Sg+Gen+PxSg1
spaiggahas+N+Sg+Gen+PxSg1
spaiggahat+N+Sg+Gen+PxSg1
spaiggahus+N+Sg+Gen+PxSg1
spanjahas+N+Sg+Gen+PxSg1
spanut+Sem/Hum+N+Sg+Gen+PxSg1
sparanas+N+Sg+Gen+PxSg1
sparggas+N+Sg+Gen+PxSg1
sparkel+N+Sg+Gen+PxSg1
sparkkas+N+Sg+Gen+PxSg1
sparr#guoddin#rádji+N+Sg+Gen+PxSg1
sparra+N+Sg+Gen+PxSg1
sparro#biila+Sem/Veh+N+Sg+Gen+PxSg1
sparro#deaddu+N+Sg+Gen+PxSg1
sparru+N+Sg+Gen+PxSg1
spatni+N+Sg+Gen+PxSg1
spatnju+N+Sg+Gen+PxSg1
spaž'#oaivi+Sem/Ani+N+Sg+Gen+PxSg1
spažaidan#dávjodat+N+Sg+Gen+PxSg1
spažut+Sem/Hum+N+Sg+Gen+PxSg1
spažáhus+N+Sg+Gen+PxSg1
speadjal+N+Sg+Gen+PxSg1
speadjal#doassa+N+Sg+Gen+PxSg1
speadjalastin#linjá+N+Sg+Gen+PxSg1
speadjár+Sem/Hum+N+Sg+Gen+PxSg1
speajal#govva+N+Sg+Gen+PxSg1
speajal+N+Sg+Gen+PxSg1
speajar+Sem/Hum+N+Sg+Gen+PxSg1
speaker+N+Sg+Gen+PxSg1
spealat+N+Sg+Gen+PxSg1
spealla+N+Sg+Gen+PxSg1
spealla#almmái+Sem/Hum+N+Sg+Gen+PxSg1
spealla#olmmái+Sem/Hum+N+Sg+Gen+PxSg1
spealla#stohkka+N+Sg+Gen+PxSg1
spealla#vearh#nállu+N+Sg+Gen+PxSg1
spealla#vearka+N+Sg+Gen+PxSg1
speallan#automáhtta+N+Sg+Gen+PxSg1
speallan#ruhta+N+Sg+Gen+PxSg1
speallan+N+Sg+Gen+PxSg1
spealle#vearh#nállu+N+Sg+Gen+PxSg1
spealle#vearka+N+Sg+Gen+PxSg1
speallu+N+Sg+Gen+PxSg1
speađđ#oaivi+Sem/Ani+N+Sg+Gen+PxSg1
speađđ'#oaivi+Sem/Ani+N+Sg+Gen+PxSg1
speaččas+N+Sg+Gen+PxSg1
speažži+Sem/Hum+Sem/Ani+N+Sg+Gen+PxSg1
speađđu+N+Sg+Gen+PxSg1
speažžun#sajádat+N+Sg+Gen+PxSg1
speisset#dálar+N+Sg+Gen+PxSg1
speisset+N+Sg+Gen+PxSg1
spektra+N+Sg+Gen+PxSg1
spektrográmma+N+Sg+Gen+PxSg1
spekulašuvdna+N+Sg+Gen+PxSg1
spelle#rávdi+Sem/Hum+N+Sg+Gen+PxSg1
spelle+N+Sg+Gen+PxSg1
spelleman#vuoiti+N+Sg+Gen+PxSg1
spellemannsbálkkašupmi+N+Sg+Gen+PxSg1
spenáhta+N+Sg+Gen+PxSg1
spenáhtta+N+Sg+Gen+PxSg1
spesialiseren#ávnnas+N+Sg+Gen+PxSg1
spesialista#dearvvašvuođa#bálvalus#láhka+N+Sg+Gen+PxSg1
spesialista#dearvvašvuođa#bálvalus+N+Sg+Gen+PxSg1
spesialista+Sem/Hum+N+Sg+Gen+PxSg1
spesifikašuvdna+N+Sg+Gen+PxSg1
spesiála#doavttir+Sem/Hum+N+Sg+Gen+PxSg1
spesiála#pedagoga+Sem/Hum+N+Sg+Gen+PxSg1
spetákkel+N+Sg+Gen+PxSg1
speččon+N+Sg+Gen+PxSg1
spiehkas#mearka+N+Sg+Gen+PxSg1
spiehkastat#jietna+N+Sg+Gen+PxSg1
spiehkastat+N+Sg+Gen+PxSg1
spiehkastus+N+Sg+Gen+PxSg1
spiehkkaseapmi+N+Sg+Gen+PxSg1
spiehčče#juolgi+Sem/Hum+N+Sg+Gen+PxSg1
spieladat+Sem/Wthr+N+Sg+Gen+PxSg1
spieldder#fáhcca+N+Sg+Gen+PxSg1
spielki+N+Sg+Gen+PxSg1
spiella+Sem/Wthr+N+Sg+Gen+PxSg1
spierbi+N+Sg+Gen+PxSg1
spierku+N+Sg+Gen+PxSg1
spierru+N+Sg+Gen+PxSg1
spierta#čáhput+Sem/Ani+N+Sg+Gen+PxSg1
spigir#oaivi+Sem/Ani+N+Sg+Gen+PxSg1
spigir+N+Sg+Gen+PxSg1
spihke#biergu+N+Sg+Gen+PxSg1
spihke#guolli+Sem/Ani+N+Sg+Gen+PxSg1
spihke#luossa+N+Sg+Gen+PxSg1
spihke#čuovžaGG+N+Sg+Gen+PxSg1
spihken#márfi+N+Sg+Gen+PxSg1
spihkár+N+Sg+Gen+PxSg1
spihtál#dávda+N+Sg+Gen+PxSg1
spihtálaš+Sem/Hum+N+Sg+Gen+PxSg1
spihtálvuohta+N+Sg+Gen+PxSg1
spihča+N+Sg+Gen+PxSg1
spihčá+N+Sg+Gen+PxSg1
spiidne#eallu+N+Sg+Gen+PxSg1
spiidne#geahčči+Sem/Hum+N+Sg+Gen+PxSg1
spiidne#skálžu+N+Sg+Gen+PxSg1
spiidne#viessu+N+Sg+Gen+PxSg1
spiidni+Sem/Ani+N+Sg+Gen+PxSg1
spiikkár#fiellu+N+Sg+Gen+PxSg1
spiikkár#geasán+N+Sg+Gen+PxSg1
spiikkár+N+Sg+Gen+PxSg1
spiinne#biergu+N+Sg+Gen+PxSg1
spiinne#boahkku+N+Sg+Gen+PxSg1
spiinne#buoidi+N+Sg+Gen+PxSg1
spiinne#juovka+N+Sg+Gen+PxSg1
spiinne#koteleahtta+N+Sg+Gen+PxSg1
spiinne#lasta+N+Sg+Gen+PxSg1
spiinne#čielge#časkkis+N+Sg+Gen+PxSg1
spiinne#čivga+Sem/Ani+N+Sg+Gen+PxSg1
spiinne#čoarb#bealli+N+Sg+Gen+PxSg1
spiinni#skálžu+N+Sg+Gen+PxSg1
spildi+N+Sg+Gen+PxSg1
spile#bealle+Sem/Hum+N+Sg+Gen+PxSg1
spile+Sem/Hum+N+Sg+Gen+PxSg1
spiležagat+N+Sg+Gen+PxSg1
spiležat+N+Sg+Gen+PxSg1
spilla+N+Sg+Gen+PxSg1
spille#filbma+N+Sg+Gen+PxSg1
spiller+N+Sg+Gen+PxSg1
spillár+N+Sg+Gen+PxSg1
spilži#vahkku+Sem/Time+N+Sg+Gen+PxSg1
spinning+N+Sg+Gen+PxSg1
spinto#čuohpan+N+Sg+Gen+PxSg1
spintu+N+Sg+Gen+PxSg1
spináhta+N+Sg+Gen+PxSg1
spináhtta+N+Sg+Gen+PxSg1
spiovdna+Sem/Hum+N+Sg+Gen+PxSg1
spiral#dagaldat+N+Sg+Gen+PxSg1
spiral#dákti+N+Sg+Gen+PxSg1
spiral#dávda+N+Sg+Gen+PxSg1
spiral#lađas+N+Sg+Gen+PxSg1
spiral#morče#suotna+N+Sg+Gen+PxSg1
spiral#váibmo#suotna+N+Sg+Gen+PxSg1
spire+Sem/Ani+N+Sg+Gen+PxSg1
spiritisma+N+Sg+Gen+PxSg1
spiritualisma+N+Sg+Gen+PxSg1
spirralat+N+Sg+Gen+PxSg1
spirála+N+Sg+Gen+PxSg1
spiránta+N+Sg+Gen+PxSg1
spissa+Sem/Hum+N+Sg+Gen+PxSg1
spivka+N+Sg+Gen+PxSg1
spivkkár+Sem/Hum+N+Sg+Gen+PxSg1
spiŋggar+Sem/Ani+N+Sg+Gen+PxSg1
spižus+Sem/Ani+N+Sg+Gen+PxSg1
spoahkas+N+Sg+Gen+PxSg1
spoatna+Sem/Wthr+N+Sg+Gen+PxSg1
spoatni+N+Sg+Gen+PxSg1
spoavár+Sem/Hum+N+Sg+Gen+PxSg1
spoađđo#čoarvi+Sem/Ani+N+Sg+Gen+PxSg1
spoađđu+N+Sg+Gen+PxSg1
sponsen+N+Sg+Gen+PxSg1
sponsor+Sem/Org+N+Sg+Gen+PxSg1
sponta#heavval+N+Sg+Gen+PxSg1
sponta+N+Sg+Gen+PxSg1
spontanisma+N+Sg+Gen+PxSg1
spontanitehta+N+Sg+Gen+PxSg1
spontána#motorihkka+N+Sg+Gen+PxSg1
sportealla+N+Sg+Gen+PxSg1
sprajja+N+Sg+Gen+PxSg1
spraya+N+Sg+Gen+PxSg1
sprihta+N+Sg+Gen+PxSg1
spriita+N+Sg+Gen+PxSg1
spriita+N+Sg+Gen+PxSg1
sprinta+N+Sg+Gen+PxSg1
spráija+N+Sg+Gen+PxSg1
spula+N+Sg+Gen+PxSg1
spulži+N+Sg+Gen+PxSg1
spuolla+N+Sg+Gen+PxSg1
spupma+N+Sg+Gen+PxSg1
spuŋgu+Sem/Ani+N+Sg+Gen+PxSg1
spábba+N+Sg+Gen+PxSg1
spábba#bealli+N+Sg+Gen+PxSg1
spábba#hálddašeapmi+N+Sg+Gen+PxSg1
spábba#rássi+N+Sg+Gen+PxSg1
spábba#stoagus+N+Sg+Gen+PxSg1
spábba#vuolggahus+N+Sg+Gen+PxSg1
spábba#čiekčan#gilvu+N+Sg+Gen+PxSg1
spábba#čiekčan#joavku+Sem/Group+Sem/Hum+N+Sg+Gen+PxSg1
spábba#čiekčan#lihttu+Sem/Org+N+Sg+Gen+PxSg1
spábba#čiekčan#searvi+Sem/Org+N+Sg+Gen+PxSg1
spábba#čiekčan#šillju+N+Sg+Gen+PxSg1
spábba#čiekčan+N+Sg+Gen+PxSg1
spábba#čiekči+Sem/Hum+N+Sg+Gen+PxSg1
spággu+N+Sg+Gen+PxSg1
spáhčču+N+Sg+Gen+PxSg1
spáiddar+N+Sg+Gen+PxSg1
spáiggas+N+Sg+Gen+PxSg1
spáikkas+N+Sg+Gen+PxSg1
spáillit+Sem/Ani+N+Sg+Gen+PxSg1
spáita#stálli+N+Sg+Gen+PxSg1
spáita#stálli+N+Sg+Gen+PxSg1
spáitu+N+Sg+Gen+PxSg1
spálfo#bađuš+N+Sg+Gen+PxSg1
spálfu+Sem/Ani+N+Sg+Gen+PxSg1
spálgu+N+Sg+Gen+PxSg1
spálle+Sem/Wthr+N+Sg+Gen+PxSg1
spálli+Sem/Wthr+N+Sg+Gen+PxSg1
spálta+N+Sg+Gen+PxSg1
spálču+Sem/Ani+N+Sg+Gen+PxSg1
spálžu+Sem/Ani+N+Sg+Gen+PxSg1
spálčá#muoddá+N+Sg+Gen+PxSg1
spálžá#muoddá+N+Sg+Gen+PxSg1
spálčá+N+Sg+Gen+PxSg1
spálžá+N+Sg+Gen+PxSg1
spánas+N+Sg+Gen+PxSg1
spánnja+N+Sg+Gen+PxSg1
spánnja+N+Sg+Gen+PxSg1
spánska#dávda+N+Sg+Gen+PxSg1
spárka+N+Sg+Gen+PxSg1
spárto#cuoppu+Sem/Ani+N+Sg+Gen+PxSg1
spárto#jeagil+N+Sg+Gen+PxSg1
spártu+N+Sg+Gen+PxSg1
spárva#beaŋka+N+Sg+Gen+PxSg1
spátnja+N+Sg+Gen+PxSg1
spáŋga+N+Sg+Gen+PxSg1
spáđđa+N+Sg+Gen+PxSg1
spáđđá+N+Sg+Gen+PxSg1
sráŋga#spigir+N+Sg+Gen+PxSg1
sráŋga#spihkár+N+Sg+Gen+PxSg1
sráŋga#spiikkár+N+Sg+Gen+PxSg1
stoarbma#spálfu+Sem/Ani+N+Sg+Gen+PxSg1
stohkke#spálfu+Sem/Ani+N+Sg+Gen+PxSg1
stohpo#spálfu+Sem/Ani+N+Sg+Gen+PxSg1
studie#inspektevra+Sem/Hum+N+Sg+Gen+PxSg1
stuorra-stoarbma#spálfu+Sem/Ani+N+Sg+Gen+PxSg1
suoidne#spábba#čárvvon+N+Sg+Gen+PxSg1
suorre#spálfu+Sem/Ani+N+Sg+Gen+PxSg1
suspenšuvdna+N+Sg+Gen+PxSg1
sáide#spierru+N+Sg+Gen+PxSg1
sátto#volley#spábba+N+Sg+Gen+PxSg1
uksa#speajal+N+Sg+Gen+PxSg1
vispil+N+Sg+Gen+PxSg1
visppon+N+Sg+Gen+PxSg1
visppus+N+Sg+Gen+PxSg1
vuokta#speanna+N+Sg+Gen+PxSg1
váldo#perspektiiva+N+Sg+Gen+PxSg1
áhpe#spálfu+Sem/Ani+N+Sg+Gen+PxSg1
áibme#spábba+N+Sg+Gen+PxSg1
álpa#leahtto#spálfu+Sem/Ani+N+Sg+Gen+PxSg1
čalbme#sparru+N+Sg+Gen+PxSg1
čavgen#spelle+N+Sg+Gen+PxSg1
čiekčan#spábba+N+Sg+Gen+PxSg1
čižže#spártu+N+Sg+Gen+PxSg1
čoarve#spoađđu+N+Sg+Gen+PxSg1
čuoigan#spoađđu+N+Sg+Gen+PxSg1
šáhkka#spealli+Sem/Hum+N+Sg+Gen+PxSg1
šáhkka#speallu+N+Sg+Gen+PxSg1
šákša#spearru+N+Sg+Gen+PxSg1
čázi#spire+Sem/Ani+N+Sg+Gen+PxSg1
+N+Sg+Gen+PxSg1
bealis+N+Sg+Gen+PxSg1
čorgi+N+Sg+Gen+PxSg1
giel+N+Sg+Gen+PxSg1
miese#beaska+N+Sg+Gen+PxSg1
nammasaš+N+Sg+Gen+PxSg1
niehkki+N+Sg+Gen+PxSg1
sahán+N+Sg+Gen+PxSg1
el-čuggestat+N+Sg+Gen+PxSg1
e-boasta+Sem/Txt+N+Sg+Gen+PxSg1
e-poasta+N+Sg+Gen+PxSg1
e-poasta#čujuhus+N+Sg+Gen+PxSg1
+N+Sg+Gen+PxSg1
+N+Sg+Gen+PxSg1
vuostta#beal+N+Sg+Gen+PxSg1
vuostta#geaš+N+Sg+Gen+PxSg1
vuoste#geaš+N+Sg+Gen+PxSg1
vuoste#beal+N+Sg+Gen+PxSg1
ságastallan#beal+N+Sg+Gen+PxSg1
stáffo#beal+N+Sg+Gen+PxSg1
almmustus#beai+N+Sg+Gen+PxSg1
asto#beai+N+Sg+Gen+PxSg1
baste#oai+N+Sg+Gen+PxSg1
stuorra#digge+N+Sg+Gen+PxSg1
anti+N+Sg+Gen+PxSg1
justis+N+Sg+Gen+PxSg1
guoddalan#vuoste#beal+N+Sg+Gen+PxSg1
boastto+N+Sg+Gen+PxSg1
boasttu+N+Sg+Gen+PxSg1
streaŋga+N+Sg+Gen+PxSg1
stuor+N+Sg+Gen+PxSg1
stuorra+N+Sg+Gen+PxSg1
+N+Sg+Gen+PxSg1
abstineansa#symptoma+N+Sg+Gen+PxSg1
administrašuvdna+Sem/Org+Sem/Plc+N+Sg+Gen+PxSg1
administráhtor+N+Sg+Gen+PxSg1
adreassa#lista+N+Sg+Gen+PxSg1
ageanta#ráhkadus+N+Sg+Gen+PxSg1
agi#beai#láibi+N+Sg+Gen+PxSg1
agi#beai#muitu+N+Sg+Gen+PxSg1
agnostisisma+N+Sg+Gen+PxSg1
aistton#mearka+N+Sg+Gen+PxSg1
aktivista+Sem/Hum+N+Sg+Gen+PxSg1
akustihkka+N+Sg+Gen+PxSg1
akšunista+Sem/Hum+N+Sg+Gen+PxSg1
alabásta#lihtti+N+Sg+Gen+PxSg1
alimus#duopmo#stuollu+N+Sg+Gen+PxSg1
alit#dohpi+N+Sg+Gen+PxSg1
alit#násti+N+Sg+Gen+PxSg1
alit#vuodja#lasta+N+Sg+Gen+PxSg1
alko#teasta+N+Sg+Gen+PxSg1
alkoholista+Sem/Hum+N+Sg+Gen+PxSg1
alla#gealdda#másta+N+Sg+Gen+PxSg1
alla#seahtu+Sem/Group+Sem/Hum+N+Sg+Gen+PxSg1
alla#skuvla#oahppi+Sem/Hum+N+Sg+Gen+PxSg1
allodat#stuorideapmi+N+Sg+Gen+PxSg1
allodat#stuoridus+N+Sg+Gen+PxSg1
almmuhan#skovvi+N+Sg+Gen+PxSg1
almmuhus#teaksta+N+Sg+Gen+PxSg1
almmustuhttin+N+Sg+Gen+PxSg1
almmustus#beaivi+Sem/Time+N+Sg+Gen+PxSg1
almmustus+N+Sg+Gen+PxSg1
almmái#gákti+N+Sg+Gen+PxSg1
alolasta#vuovdi+N+Sg+Gen+PxSg1
alumiidna#gásterola+N+Sg+Gen+PxSg1
alumin#gásterola+N+Sg+Gen+PxSg1
alárbma#systema+N+Sg+Gen+PxSg1
ametysta+N+Sg+Gen+PxSg1
amnestiija+N+Sg+Gen+PxSg1
anestesiija+N+Sg+Gen+PxSg1
anestesiija#ossodat+Sem/Org+Sem/Plc+N+Sg+Gen+PxSg1
anistupmi+N+Sg+Gen+PxSg1
anti#kristus+Sem/Hum+N+Sg+Gen+PxSg1
antihistamiidna+N+Sg+Gen+PxSg1
apoastal+Sem/Hum+N+Sg+Gen+PxSg1
apostal+Sem/Hum+N+Sg+Gen+PxSg1
apostrofa+N+Sg+Gen+PxSg1
appealla#duopmo#stuollu+Sem/Org+N+Sg+Gen+PxSg1
arava#visti+Sem/Build+N+Sg+Gen+PxSg1
areasta+N+Sg+Gen+PxSg1
aristokratiija+N+Sg+Gen+PxSg1
aristokráhta+Sem/Hum+N+Sg+Gen+PxSg1
arkiiva#systema+N+Sg+Gen+PxSg1
arreasta+N+Sg+Gen+PxSg1
artillerista+Sem/Hum+N+Sg+Gen+PxSg1
artista+Sem/Hum+N+Sg+Gen+PxSg1
artisteriija+N+Sg+Gen+PxSg1
asbeasta+N+Sg+Gen+PxSg1
asfálta#mastiksa+N+Sg+Gen+PxSg1
assisteanta#virgi+N+Sg+Gen+PxSg1
assisteanta+Sem/Hum+N+Sg+Gen+PxSg1
asteriska+N+Sg+Gen+PxSg1
asteroiida+N+Sg+Gen+PxSg1
astigmatisma+N+Sg+Gen+PxSg1
asto#beaivi+Sem/Time+N+Sg+Gen+PxSg1
asto#guolásteapmi+N+Sg+Gen+PxSg1
asto#áige#klubba+Sem/Hum+Sem/Group+N+Sg+Gen+PxSg1
asto#áige#viessu+Sem/Build+N+Sg+Gen+PxSg1
asto#áigge#barta+N+Sg+Gen+PxSg1
asto#áigge#bivdi+Sem/Hum+N+Sg+Gen+PxSg1
asto#áigge#doaibma+N+Sg+Gen+PxSg1
asto#áigge#fálaldat+N+Sg+Gen+PxSg1
asto#áigge#kantuvra+Sem/Plc+N+Sg+Gen+PxSg1
asto#áigge#opmodat+Sem/Build+N+Sg+Gen+PxSg1
asto#áigge#viessu+Sem/Build+N+Sg+Gen+PxSg1
asto#áiggi#bivdi+Sem/Hum+N+Sg+Gen+PxSg1
asto#áigiG+N+Sg+Gen+PxSg1
astrofysihkka+N+Sg+Gen+PxSg1
astrologa+Sem/Hum+N+Sg+Gen+PxSg1
astrologiija+N+Sg+Gen+PxSg1
astronoma+Sem/Hum+N+Sg+Gen+PxSg1
astronomiija+N+Sg+Gen+PxSg1
astronávta+Sem/Hum+N+Sg+Gen+PxSg1
asttu#áige#doaibma+N+Sg+Gen+PxSg1
asttu#áigiG+N+Sg+Gen+PxSg1
asttuhisvuohta+N+Sg+Gen+PxSg1
asttáhat#čoarvi+Sem/Ani+N+Sg+Gen+PxSg1
asttáhat+N+Sg+Gen+PxSg1
astu+Sem/Time+N+Sg+Gen+PxSg1
ateasta+N+Sg+Gen+PxSg1
ateista+Sem/Hum+N+Sg+Gen+PxSg1
atoma#fápmo#rusttet+N+Sg+Gen+PxSg1
atteasta+N+Sg+Gen+PxSg1
austro#marxisma+N+Sg+Gen+PxSg1
automáhta#stálli+N+Sg+Gen+PxSg1
avista#veksel+N+Sg+Gen+PxSg1
ađa#feasta+N+Sg+Gen+PxSg1
ađa+N+Sg+Gen+PxSg1
badje#lasta+N+Sg+Gen+PxSg1
badjel#guorbme#sihkkarastin+N+Sg+Gen+PxSg1
bajás#šaddan#stivra+Sem/Org+N+Sg+Gen+PxSg1
bajás#šaddan#stivrra#válga+N+Sg+Gen+PxSg1
bajás#šaddan#stivrra#čoahkkin+N+Sg+Gen+PxSg1
bargo#ministtar+Sem/Hum+N+Sg+Gen+PxSg1
bargo#stipeanda+N+Sg+Gen+PxSg1
bargo#stuollu+N+Sg+Gen+PxSg1
bargo#ustit+Sem/Hum+N+Sg+Gen+PxSg1
bargo#visti+N+Sg+Gen+PxSg1
barttastallan+N+Sg+Gen+PxSg1
basadan#stuollu+N+Sg+Gen+PxSg1
basista+Sem/Hum+N+Sg+Gen+PxSg1
bassaladdan#rusttet+N+Sg+Gen+PxSg1
bassista+Sem/Hum+N+Sg+Gen+PxSg1
basta+N+Sg+Gen+PxSg1
baste#oaivi+N+Sg+Gen+PxSg1
baste#suorsi+Sem/Ani+N+Sg+Gen+PxSg1
baste#vuogga+N+Sg+Gen+PxSg1
baste+N+Sg+Gen+PxSg1
bastilis#látnjá+N+Sg+Gen+PxSg1
basttat+N+Sg+Gen+PxSg1
basttes+N+Sg+Gen+PxSg1
beahkin#gurggástat+N+Sg+Gen+PxSg1
beaive#stohpu+N+Sg+Gen+PxSg1
bealdo#vajálgeahtes#násti+N+Sg+Gen+PxSg1
beallje#lasta+N+Sg+Gen+PxSg1
beallje#rásttis+Sem/Ani+N+Sg+Gen+PxSg1
beanna#stohkka+N+Sg+Gen+PxSg1
beassáš#festivála+N+Sg+Gen+PxSg1
beaste#rages+N+Sg+Gen+PxSg1
beasti+Sem/Hum+N+Sg+Gen+PxSg1
beatnat#miestta+N+Sg+Gen+PxSg1
beatnat#násti+N+Sg+Gen+PxSg1
bellodat#ustit+Sem/Hum+N+Sg+Gen+PxSg1
bensen#stašuvdna+N+Sg+Gen+PxSg1
bensin#stašuvdna+Sem/Build+N+Sg+Gen+PxSg1
berostus#riidu+N+Sg+Gen+PxSg1
beroštumi#vuostálasvuohta+N+Sg+Gen+PxSg1
beroštus#vuostálasvuohta+N+Sg+Gen+PxSg1
besteG+N+Sg+Gen+PxSg1
besten#virgi+N+Sg+Gen+PxSg1
bestojupmi+N+Sg+Gen+PxSg1
biebmo#dárkkisteapmi+N+Sg+Gen+PxSg1
biebmo#dárkkástus+N+Sg+Gen+PxSg1
biegga#bostta+N+Sg+Gen+PxSg1
biegga#millo#rusttet+N+Sg+Gen+PxSg1
biehttalan#vuođustus+N+Sg+Gen+PxSg1
biepmastallan+N+Sg+Gen+PxSg1
biepmostallan+N+Sg+Gen+PxSg1
biepmus#nuppástupmi+N+Sg+Gen+PxSg1
bierggasteapmi+N+Sg+Gen+PxSg1
biestta+N+Sg+Gen+PxSg1
biggohan#rusttet+N+Sg+Gen+PxSg1
biibbal#historjá+N+Sg+Gen+PxSg1
biika#lasta+N+Sg+Gen+PxSg1
biika#streaŋga+N+Sg+Gen+PxSg1
biila#dárkkisteapmi+N+Sg+Gen+PxSg1
biila#ovddas#vástádus#láhka+N+Sg+Gen+PxSg1
biila#stuollu+N+Sg+Gen+PxSg1
bileahtta#dárkkisteapmi+N+Sg+Gen+PxSg1
bippal#historjá+N+Sg+Gen+PxSg1
biras#gáhtten#ministtar+Sem/Hum+N+Sg+Gen+PxSg1
biras#lasta+N+Sg+Gen+PxSg1
biras#ministtar+Sem/Hum+N+Sg+Gen+PxSg1
birastus+N+Sg+Gen+PxSg1
birra#jođaldat#lista+N+Sg+Gen+PxSg1
birra#jođaldat#listu+N+Sg+Gen+PxSg1
bismmá#stuollu+N+Sg+Gen+PxSg1
bisso#stohkka+N+Sg+Gen+PxSg1
bissostalli+Sem/Hum+N+Sg+Gen+PxSg1
bissu#sturrodat+N+Sg+Gen+PxSg1
bisto#muitu+N+Sg+Gen+PxSg1
bistro+Sem/Org+Sem/Plc+N+Sg+Gen+PxSg1
bistu+N+Sg+Gen+PxSg1
bivastat#ráksá+N+Sg+Gen+PxSg1
bivastat+N+Sg+Gen+PxSg1
bivddus#giddestat+N+Sg+Gen+PxSg1
bivdo#rusttet+N+Sg+Gen+PxSg1
bivttas#basta+N+Sg+Gen+PxSg1
bivttas#heaŋggastat+N+Sg+Gen+PxSg1
boahe#nástiG+N+Sg+Gen+PxSg1
boahje#nástiG+N+Sg+Gen+PxSg1
boaitto#beal#ođastus+N+Sg+Gen+PxSg1
boalsttar#tunealla+N+Sg+Gen+PxSg1
boar#stohpi+N+Sg+Gen+PxSg1
boarstu+N+Sg+Gen+PxSg1
boasta#almmái+Sem/Hum+N+Sg+Gen+PxSg1
boasta#biila+Sem/Veh+N+Sg+Gen+PxSg1
boasta#boksa+N+Sg+Gen+PxSg1
boasta#bálggis+N+Sg+Gen+PxSg1
boasta#giro+N+Sg+Gen+PxSg1
boasta#guoddi+Sem/Hum+N+Sg+Gen+PxSg1
boasta#johtin+N+Sg+Gen+PxSg1
boasta#juogadeaddji+N+Sg+Gen+PxSg1
boasta#kantuvra+Sem/Build+N+Sg+Gen+PxSg1
boasta#lágádus+Sem/Org+N+Sg+Gen+PxSg1
boasta#mearka+N+Sg+Gen+PxSg1
boasta#olmmái+Sem/Hum+N+Sg+Gen+PxSg1
boasta#steampal+N+Sg+Gen+PxSg1
boasta#steampil+N+Sg+Gen+PxSg1
boasta+N+Sg+Gen+PxSg1
boastto#atnu+N+Sg+Gen+PxSg1
boastto#biebman+N+Sg+Gen+PxSg1
boastto#dikšu+N+Sg+Gen+PxSg1
boastto#geavaheapmi+N+Sg+Gen+PxSg1
boastto#geavahus+N+Sg+Gen+PxSg1
boastto#ipmárdus+N+Sg+Gen+PxSg1
boastto#ivdne#govven+N+Sg+Gen+PxSg1
boastto#áddejupmi+N+Sg+Gen+PxSg1
boasttovuohta+N+Sg+Gen+PxSg1
boasttu#geavaheaddji+Sem/Hum+N+Sg+Gen+PxSg1
boasttu#ipmárdus+N+Sg+Gen+PxSg1
boasttu#lohkan+N+Sg+Gen+PxSg1
boasttu#áddejupmi+N+Sg+Gen+PxSg1
boasttu#ádden+N+Sg+Gen+PxSg1
boasttuvuohta+N+Sg+Gen+PxSg1
boazo#doallo#distrikta+Sem/Org+Sem/Plc+N+Sg+Gen+PxSg1
boazo#doallo#stivra+Sem/Org+N+Sg+Gen+PxSg1
boazo#doallo#stivrra#válga+N+Sg+Gen+PxSg1
boazo#doallo#stivrra#čoahkkin+N+Sg+Gen+PxSg1
boazo#oastin+N+Sg+Gen+PxSg1
boazo#stohpu+N+Sg+Gen+PxSg1
boađus#listu+N+Sg+Gen+PxSg1
bodnje#miestta+Sem/Ani+N+Sg+Gen+PxSg1
bogostat+Sem/Hum+N+Sg+Gen+PxSg1
bohcce#basttat+N+Sg+Gen+PxSg1
bohcce#poasta+N+Sg+Gen+PxSg1
bohcce#rusttet+N+Sg+Gen+PxSg1
boles#konstáhpel+Sem/Hum+N+Sg+Gen+PxSg1
bolsttar+N+Sg+Gen+PxSg1
bonjastat+N+Sg+Gen+PxSg1
bor#stohpu+N+Sg+Gen+PxSg1
borran#baste+N+Sg+Gen+PxSg1
borran#lustu+N+Sg+Gen+PxSg1
borsta+N+Sg+Gen+PxSg1
bostin#guolga+N+Sg+Gen+PxSg1
bostta#divri+Sem/Ani+N+Sg+Gen+PxSg1
bostta#gearpmaš+Sem/Ani+N+Sg+Gen+PxSg1
bostta+N+Sg+Gen+PxSg1
botkkisteapmi+N+Sg+Gen+PxSg1
botnje#miestta+N+Sg+Gen+PxSg1
bovle#stáinnir+Sem/Ani+N+Sg+Gen+PxSg1
bođo#stávdni+N+Sg+Gen+PxSg1
bođu#bustávva+N+Sg+Gen+PxSg1
bođu#falástallan+N+Sg+Gen+PxSg1
bođu#valástallan+N+Sg+Gen+PxSg1
buddestat#dákti+N+Sg+Gen+PxSg1
buddestat+N+Sg+Gen+PxSg1
buddostat#namma+N+Sg+Gen+PxSg1
buddostat+N+Sg+Gen+PxSg1
buhtadus#ovddas#vástádus+N+Sg+Gen+PxSg1
buhtistan#sadji+Sem/Plc+N+Sg+Gen+PxSg1
buhtisteapmi+N+Sg+Gen+PxSg1
buhtisvuođa#rusttet+N+Sg+Gen+PxSg1
buhtástat+N+Sg+Gen+PxSg1
buhtástus+N+Sg+Gen+PxSg1
bullje#lasta+N+Sg+Gen+PxSg1
bumpe#stašuvdna+N+Sg+Gen+PxSg1
bumpen#stašuvdna+N+Sg+Gen+PxSg1
bunjostat+N+Sg+Gen+PxSg1
buohcce#stohpu+Sem/Build+Sem/Org+N+Sg+Gen+PxSg1
buoimmastat+N+Sg+Gen+PxSg1
buokčalan#stealli+N+Sg+Gen+PxSg1
buollin#dieđihan#rusttet+N+Sg+Gen+PxSg1
buollin#eastta+N+Sg+Gen+PxSg1
buollin#lárbma#rusttet+N+Sg+Gen+PxSg1
buollin#stašuvdna+Sem/Build+N+Sg+Gen+PxSg1
buonjusteapmi+N+Sg+Gen+PxSg1
buorrestat+N+Sg+Gen+PxSg1
buođđo#rusttet+N+Sg+Gen+PxSg1
bures#birgen#stáhtaGen+Sem/Org+Sem/Plc+N+Sg+Gen+PxSg1
burše#lasta+N+Sg+Gen+PxSg1
busse#orustan#sadji+Sem/Plc+N+Sg+Gen+PxSg1
bustu+N+Sg+Gen+PxSg1
bustávva#bordin+N+Sg+Gen+PxSg1
bustávva#girji+N+Sg+Gen+PxSg1
bustávva#mearka+N+Sg+Gen+PxSg1
bustávva+N+Sg+Gen+PxSg1
buvttadan#rusttet+N+Sg+Gen+PxSg1
bušeahtta#poasta+N+Sg+Gen+PxSg1
bušeahtta#struktuvra+N+Sg+Gen+PxSg1
buđet#meastu+N+Sg+Gen+PxSg1
bádje#basttat+N+Sg+Gen+PxSg1
bággo#lonistan#láhka#vuođđu+N+Sg+Gen+PxSg1
bággo#lonistan#láhka+N+Sg+Gen+PxSg1
bággo#lonistan#proseassa+N+Sg+Gen+PxSg1
bággo#lonistan#riekti+N+Sg+Gen+PxSg1
bággo#lonistan#vuođđu+N+Sg+Gen+PxSg1
bággo#lonisteaddji+N+Sg+Gen+PxSg1
bággo#lonisteapmi+N+Sg+Gen+PxSg1
báhcastat+N+Sg+Gen+PxSg1
báiste#biđus+N+Sg+Gen+PxSg1
báiste#bánno+N+Sg+Gen+PxSg1
báiste+N+Sg+Gen+PxSg1
bákte#stealli+Sem/Plc+N+Sg+Gen+PxSg1
bálddalas#goallostus+N+Sg+Gen+PxSg1
bálddalastin#bargu+N+Sg+Gen+PxSg1
báljestupmi+N+Sg+Gen+PxSg1
bálkestan#leaktu+N+Sg+Gen+PxSg1
bálkestan#lávki+N+Sg+Gen+PxSg1
bálkestan#nuohtti+N+Sg+Gen+PxSg1
bálkesteapmi+N+Sg+Gen+PxSg1
bálkkastat+N+Sg+Gen+PxSg1
bálká#lista+N+Sg+Gen+PxSg1
bálká#listu+N+Sg+Gen+PxSg1
bálstá+N+Sg+Gen+PxSg1
bárahis#stávval#vearba+N+Sg+Gen+PxSg1
bárusteapmi+N+Sg+Gen+PxSg1
básta+N+Sg+Gen+PxSg1
bátne#gusta+N+Sg+Gen+PxSg1
bátne#stággu+N+Sg+Gen+PxSg1
báza#prestašuvdna+N+Sg+Gen+PxSg1
bázahas#gássa#rusttet+N+Sg+Gen+PxSg1
bázahas#rusttet+N+Sg+Gen+PxSg1
cahkkehan#giesttus+N+Sg+Gen+PxSg1
cahkkehan#rusttet+N+Sg+Gen+PxSg1
ceahkastat+N+Sg+Gen+PxSg1
cealkka#vástta+N+Sg+Gen+PxSg1
chat-ságastallan+N+Sg+Gen+PxSg1
chiffer#systema+N+Sg+Gen+PxSg1
ciekkastat+Sem/Wthr+N+Sg+Gen+PxSg1
cihrre#lasta#vizar+Sem/Ani+N+Sg+Gen+PxSg1
cikcen#basttat+N+Sg+Gen+PxSg1
cirggastat+N+Sg+Gen+PxSg1
cirggasteapmi+N+Sg+Gen+PxSg1
cocktail#feasta+N+Sg+Gen+PxSg1
dalle#gustojeaddji+Sem/Hum+N+Sg+Gen+PxSg1
dato#stempel+N+Sg+Gen+PxSg1
davve#lasta#vizar+Sem/Ani+N+Sg+Gen+PxSg1
deaddo#lasihan#rusttet+N+Sg+Gen+PxSg1
deaddo#struktuvra+N+Sg+Gen+PxSg1
deadja#baste+N+Sg+Gen+PxSg1
deagga#stoarbma#spálfu+Sem/Ani+N+Sg+Gen+PxSg1
deagga#vuodja#lasta+N+Sg+Gen+PxSg1
deahkke#dystrofiija+N+Sg+Gen+PxSg1
deahtástus+N+Sg+Gen+PxSg1
deaksta#gieđahallan+N+Sg+Gen+PxSg1
deaksta#meannudeapmi+N+Sg+Gen+PxSg1
deaksta+N+Sg+Gen+PxSg1
dearba#stihkka+N+Sg+Gen+PxSg1
dearvvašvuođa#dárkkástus+N+Sg+Gen+PxSg1
dearvvašvuođa#institušuvdna+Sem/Org+N+Sg+Gen+PxSg1
dearvvašvuođa#ministtar+Sem/Hum+N+Sg+Gen+PxSg1
dearvvašvuođa#registtar#láhka+N+Sg+Gen+PxSg1
dearvvašvuođa#stašuvdna+Sem/Build+N+Sg+Gen+PxSg1
deasta+N+Sg+Gen+PxSg1
deastámente+N+Sg+Gen+PxSg1
deastámentá+N+Sg+Gen+PxSg1
decca#systema+N+Sg+Gen+PxSg1
dekonstrukšuvdna+N+Sg+Gen+PxSg1
deksten+N+Sg+Gen+PxSg1
dekstor+Sem/Hum+N+Sg+Gen+PxSg1
dekstriidna+N+Sg+Gen+PxSg1
demonstrašuvdna+N+Sg+Gen+PxSg1
desimála#systema+N+Sg+Gen+PxSg1
destamente+N+Sg+Gen+PxSg1
devon#systema+N+Sg+Gen+PxSg1
dia#systema+N+Sg+Gen+PxSg1
diehto#lista+N+Sg+Gen+PxSg1
diehto#stivren+N+Sg+Gen+PxSg1
dienastus+N+Sg+Gen+PxSg1
digge#stohpu+Sem/Build+N+Sg+Gen+PxSg1
diida#goansta+N+Sg+Gen+PxSg1
dikšun#rusttet+N+Sg+Gen+PxSg1
dinestus+N+Sg+Gen+PxSg1
dinostat+N+Sg+Gen+PxSg1
diskeahtta#stašuvdna+N+Sg+Gen+PxSg1
distributiiva+N+Sg+Gen+PxSg1
distribušuvdna+N+Sg+Gen+PxSg1
distrikta#politihkka+N+Sg+Gen+PxSg1
distrikta+Sem/Plc+Sem/Org+N+Sg+Gen+PxSg1
distrivtta#politihkka+N+Sg+Gen+PxSg1
disttat+N+Sg+Gen+PxSg1
distánsa+N+Sg+Gen+PxSg1
divat#orosteapmi+N+Sg+Gen+PxSg1
diŋgon#dárkkástus+N+Sg+Gen+PxSg1
doaibma#dárkkisteapmi+N+Sg+Gen+PxSg1
doaibma#visti+N+Sg+Gen+PxSg1
doajástat+N+Sg+Gen+PxSg1
doaktár#atteasta+N+Sg+Gen+PxSg1
doalle#rist#eadni+Sem/Hum+N+Sg+Gen+PxSg1
doalli#rist#eadni+Sem/Hum+N+Sg+Gen+PxSg1
doalli#rist#áhčči+Sem/Hum+N+Sg+Gen+PxSg1
doallo#struktuvra+N+Sg+Gen+PxSg1
doarggistan#jietnadat+N+Sg+Gen+PxSg1
doarggástus+N+Sg+Gen+PxSg1
doarjja#jienasteapmi+N+Sg+Gen+PxSg1
doarjja#stivra+Sem/Org+N+Sg+Gen+PxSg1
doarjja#stivrra#válga+N+Sg+Gen+PxSg1
doarjja#stivrra#čoahkkin+N+Sg+Gen+PxSg1
doavdnje#lasta+N+Sg+Gen+PxSg1
doavtter#stašuvdna+Sem/Build+N+Sg+Gen+PxSg1
dolastallan#báiki+Sem/Plc+N+Sg+Gen+PxSg1
dolastallan+N+Sg+Gen+PxSg1
dolastan#sadji+Sem/Plc+N+Sg+Gen+PxSg1
dolge#vuogga#guolásteapmi+N+Sg+Gen+PxSg1
dovddastus+N+Sg+Gen+PxSg1
dulkon#rusttet+N+Sg+Gen+PxSg1
dulve#geahpidan#rusttet+N+Sg+Gen+PxSg1
duo+N+Sg+Gen+PxSg1
duodje#basttat+N+Sg+Gen+PxSg1
duodje#instituhtta+Sem/Org+Sem/Plc+N+Sg+Gen+PxSg1
duodje#institušuvdna+Sem/Org+Sem/Plc+N+Sg+Gen+PxSg1
duokŋastat+N+Sg+Gen+PxSg1
duolba#basttat+N+Sg+Gen+PxSg1
duolba#stálli+N+Sg+Gen+PxSg1
duolmmastat+N+Sg+Gen+PxSg1
duopmo#roavás+Sem/Hum+N+Sg+Gen+PxSg1
duopmo#stuollo#geavat+N+Sg+Gen+PxSg1
duopmo#stuollo#láhka+N+Sg+Gen+PxSg1
duopmo#stuollu+N+Sg+Gen+PxSg1
duorastat+Sem/Time+N+Sg+Gen+PxSg1
duostilvuohta+N+Sg+Gen+PxSg1
duostu#eana+Sem/Plc+N+Sg+Gen+PxSg1
duostuheaddji+Sem/Hum+N+Sg+Gen+PxSg1
duottar#stohpu+N+Sg+Gen+PxSg1
durde#čáhce#rusttet+N+Sg+Gen+PxSg1
dustehat+N+Sg+Gen+PxSg1
dustehus+N+Sg+Gen+PxSg1
dustejeaddji+N+Sg+Gen+PxSg1
dusten#avádat+N+Sg+Gen+PxSg1
dusten+N+Sg+Gen+PxSg1
dusttodeapmi+N+Sg+Gen+PxSg1
dustton+Sem/Hum+N+Sg+Gen+PxSg1
duvddesteaddji+Sem/Hum+N+Sg+Gen+PxSg1
duššástupmi+N+Sg+Gen+PxSg1
dynastiija+Sem/Group+Sem/Hum+N+Sg+Gen+PxSg1
dystrofiija+N+Sg+Gen+PxSg1
dáhkke#orustan#sadji+Sem/Plc+N+Sg+Gen+PxSg1
dáhkádus#oasti+Sem/Hum+N+Sg+Gen+PxSg1
dáiddár#stipeanda+N+Sg+Gen+PxSg1
dáige#lásti+N+Sg+Gen+PxSg1
dáksta+N+Sg+Gen+PxSg1
dákte#vistta+N+Sg+Gen+PxSg1
dálke#einnostus+N+Sg+Gen+PxSg1
dálke#nuppástus+Sem/Wthr+N+Sg+Gen+PxSg1
dálve#lasta+N+Sg+Gen+PxSg1
dámpa#fápmo#rusttet+N+Sg+Gen+PxSg1
dárkkistan#bihttá+N+Sg+Gen+PxSg1
dárkkistan#doaimmahat+Sem/Org+Sem/Plc+N+Sg+Gen+PxSg1
dárkkistan#goddi+Sem/Org+N+Sg+Gen+PxSg1
dárkkistan#jáddadeapmi+N+Sg+Gen+PxSg1
dárkkistan#latnja+Sem/Plc+N+Sg+Gen+PxSg1
dárkkistan#lávde#goddi+Sem/Org+N+Sg+Gen+PxSg1
dárkkistan#submen+N+Sg+Gen+PxSg1
dárkkistan#čuokkis+N+Sg+Gen+PxSg1
dárkkisteaddji+Sem/Hum+N+Sg+Gen+PxSg1
dárkkistus+N+Sg+Gen+PxSg1
dárkkástus#latnja+Sem/Plc+N+Sg+Gen+PxSg1
dárkkástus+N+Sg+Gen+PxSg1
dáro#giel#teaksta+N+Sg+Gen+PxSg1
dávge#stálli+N+Sg+Gen+PxSg1
dávástus+N+Sg+Gen+PxSg1
eaiggáduššan#oamastus+N+Sg+Gen+PxSg1
eallo#struktuvra+N+Sg+Gen+PxSg1
eallo#stuhkka+N+Sg+Gen+PxSg1
ealáhus#struktuvra+N+Sg+Gen+PxSg1
ealáhus#sturrodat+N+Sg+Gen+PxSg1
ealáhus#visti+Sem/Build+N+Sg+Gen+PxSg1
eami#álbmot#ovddasteaddji+Sem/Hum+N+Sg+Gen+PxSg1
eami#álbmot#studeanta+Sem/Hum+N+Sg+Gen+PxSg1
eana#doallo#ministeriija+Sem/Org+Sem/Plc+N+Sg+Gen+PxSg1
eana#doallo#ministtar+Sem/Hum+N+Sg+Gen+PxSg1
eana#oamasteaddji+Sem/Hum+N+Sg+Gen+PxSg1
eana#vuollásteapmi+N+Sg+Gen+PxSg1
eana#vuovdin#stivra+Sem/Org+N+Sg+Gen+PxSg1
eana#vuovdin#stivrra#válga+N+Sg+Gen+PxSg1
eana#vuovdin#stivrra#čoahkkin+N+Sg+Gen+PxSg1
eana#ávkkástallan+N+Sg+Gen+PxSg1
eanan#doallo#ministtar+Sem/Hum+N+Sg+Gen+PxSg1
eanan#oamastan#duođaštus+N+Sg+Gen+PxSg1
eanan#oamasteaddji+Sem/Hum+N+Sg+Gen+PxSg1
eanan#oamasteapmi+N+Sg+Gen+PxSg1
eanan#oastin#ášši+N+Sg+Gen+PxSg1
eanan#registtar#bláđđi+N+Sg+Gen+PxSg1
eanan#vuovdin#stivra+Sem/Org+N+Sg+Gen+PxSg1
eanan#vuovdin#stivrra#válga+N+Sg+Gen+PxSg1
eanan#vuovdin#stivrra#čoahkkin+N+Sg+Gen+PxSg1
eapme#lasta+N+Sg+Gen+PxSg1
earánastin#dálkkas+N+Sg+Gen+PxSg1
eastadan#bargu+N+Sg+Gen+PxSg1
eastadan#doaibma+N+Sg+Gen+PxSg1
eastadeapmi+N+Sg+Gen+PxSg1
eastadus+N+Sg+Gen+PxSg1
eastagat+N+Sg+Gen+PxSg1
eastin#vuohki+N+Sg+Gen+PxSg1
eastin+N+Sg+Gen+PxSg1
eastta#geainnus+N+Sg+Gen+PxSg1
eastta#viehkan+N+Sg+Gen+PxSg1
eastta+N+Sg+Gen+PxSg1
eatnan#bostta+N+Sg+Gen+PxSg1
eatnan#doarggástus+N+Sg+Gen+PxSg1
eatnan#oamasteaddji+Sem/Hum+N+Sg+Gen+PxSg1
eatnan#vuol#orustan#sadji+Sem/Plc+N+Sg+Gen+PxSg1
eatni#guovttos+N+Sg+Gen+PxSg1
eatno#heasta+Sem/Ani+N+Sg+Gen+PxSg1
eboasta+N+Sg+Gen+PxSg1
ecstasy+N+Sg+Gen+PxSg1
einnostat+N+Sg+Gen+PxSg1
einnosteaddji+Sem/Hum+N+Sg+Gen+PxSg1
einnostus+N+Sg+Gen+PxSg1
ekonomiija#instruksa+N+Sg+Gen+PxSg1
ekosystema+N+Sg+Gen+PxSg1
ekosystema#lahkoneapmi+N+Sg+Gen+PxSg1
ekosystema#prinsihppa+N+Sg+Gen+PxSg1
eksisteansa+N+Sg+Gen+PxSg1
eksistensialisma+N+Sg+Gen+PxSg1
eksistentiála#cealkka+N+Sg+Gen+PxSg1
eksosa#gássa#rusttet+N+Sg+Gen+PxSg1
eksosa#rusttet+N+Sg+Gen+PxSg1
ekstenšuvdna+N+Sg+Gen+PxSg1
eksterievra+N+Sg+Gen+PxSg1
ekstrema+N+Sg+Gen+PxSg1
ekstremisma+N+Sg+Gen+PxSg1
ekstremista+Sem/Hum+N+Sg+Gen+PxSg1
ekstása+N+Sg+Gen+PxSg1
elastihkka+N+Sg+Gen+PxSg1
emálja#gásterola+N+Sg+Gen+PxSg1
energiija#seastin+N+Sg+Gen+PxSg1
entusiásta#joavku+Sem/Group+Sem/Hum+N+Sg+Gen+PxSg1
entusiásta+Sem/Hum+N+Sg+Gen+PxSg1
epistemologiija+N+Sg+Gen+PxSg1
episttal+N+Sg+Gen+PxSg1
epoasta+N+Sg+Gen+PxSg1
erohus#investeren+N+Sg+Gen+PxSg1
erohus#substrakšuvdna+N+Sg+Gen+PxSg1
erostallan+N+Sg+Gen+PxSg1
estetihkar+Sem/Hum+N+Sg+Gen+PxSg1
estetihkka+N+Sg+Gen+PxSg1
estimáhta+N+Sg+Gen+PxSg1
estimáhtor+N+Sg+Gen+PxSg1
estragon+N+Sg+Gen+PxSg1
estragona+N+Sg+Gen+PxSg1
estte#giella+N+Sg+Gen+PxSg1
evangelista+Sem/Hum+N+Sg+Gen+PxSg1
fadni#stráŋga+N+Sg+Gen+PxSg1
fakŋo#lasta+N+Sg+Gen+PxSg1
falástallan#hálla+N+Sg+Gen+PxSg1
falástallan#reporttar+N+Sg+Gen+PxSg1
falástallan+N+Sg+Gen+PxSg1
fantasteriija+N+Sg+Gen+PxSg1
faskkastat+N+Sg+Gen+PxSg1
fastivuohta+N+Sg+Gen+PxSg1
fastodat+N+Sg+Gen+PxSg1
fasttat+Sem/Hum+N+Sg+Gen+PxSg1
fearastat+N+Sg+Gen+PxSg1
feasta+N+Sg+Gen+PxSg1
feasto#nuohtte#fanas+Sem/Veh+N+Sg+Gen+PxSg1
feasto#nuohtti+N+Sg+Gen+PxSg1
feberastin+N+Sg+Gen+PxSg1
feminista+Sem/Hum+N+Sg+Gen+PxSg1
fennougrista#kongreassa+N+Sg+Gen+PxSg1
fennougrista+Sem/Hum+N+Sg+Gen+PxSg1
fennougristihkka+N+Sg+Gen+PxSg1
festivála#doarjja+N+Sg+Gen+PxSg1
festivála#pássa+N+Sg+Gen+PxSg1
festivála+N+Sg+Gen+PxSg1
festiválahas+Sem/Hum+N+Sg+Gen+PxSg1
festniŋga+N+Sg+Gen+PxSg1
fidno#visti+N+Sg+Gen+PxSg1
fierbme#giron#lasta+N+Sg+Gen+PxSg1
fievrredan#rusttet+N+Sg+Gen+PxSg1
fiila#listu+N+Sg+Gen+PxSg1
fiilo#gusta+N+Sg+Gen+PxSg1
filatelista+Sem/Hum+N+Sg+Gen+PxSg1
filbma#festivála+N+Sg+Gen+PxSg1
filbma#nástiG+N+Sg+Gen+PxSg1
filbmen#rusttet+N+Sg+Gen+PxSg1
filistalaš+Sem/Hum+N+Sg+Gen+PxSg1
finalista+Sem/Hum+N+Sg+Gen+PxSg1
finte#stoalpu+N+Sg+Gen+PxSg1
finánsa#ministtar+Sem/Hum+N+Sg+Gen+PxSg1
fiskes#násti+N+Sg+Gen+PxSg1
fitnodat#poasta+N+Sg+Gen+PxSg1
fitnodat#registtar+N+Sg+Gen+PxSg1
flip#systema+N+Sg+Gen+PxSg1
freestyle#vuoddji+Sem/Hum+N+Sg+Gen+PxSg1
frustrašuvdna+N+Sg+Gen+PxSg1
fuorra#oasti+Sem/Hum+N+Sg+Gen+PxSg1
fylkka#boazo#doallo#stivra+Sem/Org+N+Sg+Gen+PxSg1
fylkka#boazo#doallo#stivrra#válga+N+Sg+Gen+PxSg1
fylkka#boazo#doallo#stivrra#čoahkkin+N+Sg+Gen+PxSg1
fylkka#eana#doallo#stivra+Sem/Org+N+Sg+Gen+PxSg1
fylkka#eana#doallo#stivrra#válga+N+Sg+Gen+PxSg1
fylkka#eana#doallo#stivrra#čoahkkin+N+Sg+Gen+PxSg1
fáddá#listu+N+Sg+Gen+PxSg1
fága#teaksta+N+Sg+Gen+PxSg1
fáles#bivdo#historjá#dutki+Sem/Hum+N+Sg+Gen+PxSg1
fáles#bivdo#rusttet+N+Sg+Gen+PxSg1
fápmo#rusttet+N+Sg+Gen+PxSg1
fásta#doavtter#ortnet+N+Sg+Gen+PxSg1
fásta#doavttir+Sem/Hum+N+Sg+Gen+PxSg1
fásta#mearka+N+Sg+Gen+PxSg1
fásta#ássi+Sem/Hum+N+Sg+Gen+PxSg1
fásti+N+Sg+Gen+PxSg1
fásto#láskkáš+N+Sg+Gen+PxSg1
fásto#láskáš+N+Sg+Gen+PxSg1
fásttus+N+Sg+Gen+PxSg1
fástu+Sem/Time+N+Sg+Gen+PxSg1
fástádus+N+Sg+Gen+PxSg1
fáškkastat+N+Sg+Gen+PxSg1
gaccastan#dálkkas+N+Sg+Gen+PxSg1
gaccastat+N+Sg+Gen+PxSg1
gahper#muorje#meastu+N+Sg+Gen+PxSg1
gahččastat#ravda+N+Sg+Gen+PxSg1
gahččastat+N+Sg+Gen+PxSg1
gallesteapmi+N+Sg+Gen+PxSg1
galmmihan#rusttet+N+Sg+Gen+PxSg1
galmmihan#visti+N+Sg+Gen+PxSg1
garahan#basttat+N+Sg+Gen+PxSg1
garccastan#čuolbma+N+Sg+Gen+PxSg1
garccastat+N+Sg+Gen+PxSg1
gaska#stággu+N+Sg+Gen+PxSg1
gaskkadat#estimáhta+N+Sg+Gen+PxSg1
gaskkusteaddji+Sem/Hum+N+Sg+Gen+PxSg1
gaskkusteapmi+N+Sg+Gen+PxSg1
gaskkustus#máksu+N+Sg+Gen+PxSg1
gastin#rássi+N+Sg+Gen+PxSg1
gasttáhat+N+Sg+Gen+PxSg1
gavnnjastat+N+Sg+Gen+PxSg1
geahčastat+N+Sg+Gen+PxSg1
geahčestat+N+Sg+Gen+PxSg1
geahččalan#jienasteapmi+N+Sg+Gen+PxSg1
gealler#uksa#miestta+N+Sg+Gen+PxSg1
gearggusvuođa#deasta+N+Sg+Gen+PxSg1
gearregastin#geavli+N+Sg+Gen+PxSg1
gearregastin#meannudeapmi+N+Sg+Gen+PxSg1
gearret#stohpu+Sem/Build+N+Sg+Gen+PxSg1
geaste#giivvár+Sem/Org+N+Sg+Gen+PxSg1
geavahus#oastu+N+Sg+Gen+PxSg1
geavle#njuikestat+N+Sg+Gen+PxSg1
geađge#bálkestat+N+Sg+Gen+PxSg1
geađge#rásttis+Sem/Ani+N+Sg+Gen+PxSg1
geidde#stággu+N+Sg+Gen+PxSg1
genitiiva-instruktiiva-kasus+N+Sg+Gen+PxSg1
germanista+Sem/Hum+N+Sg+Gen+PxSg1
germanisttalaš+Sem/Hum+N+Sg+Gen+PxSg1
gestalt#psykologiija+N+Sg+Gen+PxSg1
giddes#násti+N+Sg+Gen+PxSg1
giddestat+N+Sg+Gen+PxSg1
giehta#duodje#visti+N+Sg+Gen+PxSg1
giehta#gohčostat+Sem/Hum+N+Sg+Gen+PxSg1
gielda#ministtar+Sem/Hum+N+Sg+Gen+PxSg1
gieldda#stivra+Sem/Org+N+Sg+Gen+PxSg1
gieldda#stivrra#válga+N+Sg+Gen+PxSg1
gieldda#stivrra#čoahkkin+N+Sg+Gen+PxSg1
gieldda#stivra#latnja+Sem/Plc+N+Sg+Gen+PxSg1
giella#oamasteapmi+N+Sg+Gen+PxSg1
giella#stivra+Sem/Org+N+Sg+Gen+PxSg1
giella#stivrra#válga+N+Sg+Gen+PxSg1
giella#stivrra#čoahkkin+N+Sg+Gen+PxSg1
gierdo#rásttis+Sem/Ani+N+Sg+Gen+PxSg1
giesastat+N+Sg+Gen+PxSg1
giestu+N+Sg+Gen+PxSg1
gievkkan#rusttegat+N+Sg+Gen+PxSg1
gievkkan#stuollu+N+Sg+Gen+PxSg1
gieđasteapmi+N+Sg+Gen+PxSg1
giira#stággu+N+Sg+Gen+PxSg1
gilga#cikcen#basttat+N+Sg+Gen+PxSg1
gillámuš#historjá+N+Sg+Gen+PxSg1
gilvo#jienasteapmi+N+Sg+Gen+PxSg1
gilvva#visti+N+Sg+Gen+PxSg1
gira#stággu+N+Sg+Gen+PxSg1
girdi#poasta+N+Sg+Gen+PxSg1
girdo#lasta+N+Sg+Gen+PxSg1
girje#dárkkisteapmi+N+Sg+Gen+PxSg1
girje#goasttideaddji+Sem/Hum+N+Sg+Gen+PxSg1
girje#goasttádus+N+Sg+Gen+PxSg1
girko#stivra+Sem/Org+N+Sg+Gen+PxSg1
girko#stivrra#válga+N+Sg+Gen+PxSg1
girko#stivrra#čoahkkin+N+Sg+Gen+PxSg1
girkostallan#meassut+N+Sg+Gen+PxSg1
girkostallan+N+Sg+Gen+PxSg1
giron#lasta+N+Sg+Gen+PxSg1
gisto#kapealla+N+Sg+Gen+PxSg1
gisto#rádju+N+Sg+Gen+PxSg1
gistta#liehppa+N+Sg+Gen+PxSg1
gistta+N+Sg+Gen+PxSg1
gistu+N+Sg+Gen+PxSg1
gitarista+Sem/Hum+N+Sg+Gen+PxSg1
giđa#niesti+N+Sg+Gen+PxSg1
glasnost+N+Sg+Gen+PxSg1
gnostisisma+N+Sg+Gen+PxSg1
goahte#gas#boasta+N+Sg+Gen+PxSg1
goahte#lasta+N+Sg+Gen+PxSg1
goaistas+Sem/Ani+N+Sg+Gen+PxSg1
goallostan#faggi+N+Sg+Gen+PxSg1
goansta#dukta#ráhkadan#doaimmahat+Sem/Org+N+Sg+Gen+PxSg1
goansta#giehta+N+Sg+Gen+PxSg1
goansta#juolgi+N+Sg+Gen+PxSg1
goansta#lahttu+N+Sg+Gen+PxSg1
goansta#lađas+N+Sg+Gen+PxSg1
goansta#rásse#šillju+N+Sg+Gen+PxSg1
goansta#čalbmi+N+Sg+Gen+PxSg1
goansta#čehppodat+N+Sg+Gen+PxSg1
goansta+N+Sg+Gen+PxSg1
goarta#stohkka+N+Sg+Gen+PxSg1
goaste#biergu+N+Sg+Gen+PxSg1
goaste#buoidi+N+Sg+Gen+PxSg1
goaste#bárra+N+Sg+Gen+PxSg1
goaste#párra+N+Sg+Gen+PxSg1
goasttedeaddji+Sem/Hum+N+Sg+Gen+PxSg1
goasttideaddji+Sem/Hum+N+Sg+Gen+PxSg1
goasttádus+N+Sg+Gen+PxSg1
goastu+N+Sg+Gen+PxSg1
gobastat+N+Sg+Gen+PxSg1
gobástat+N+Sg+Gen+PxSg1
gohčostat+Sem/Hum+N+Sg+Gen+PxSg1
gohččun#ovddas#vástideaddji+Sem/Hum+N+Sg+Gen+PxSg1
golggiidus#rusttet+N+Sg+Gen+PxSg1
gollan#sihkkarastin+N+Sg+Gen+PxSg1
golle#hámster+Sem/Ani+N+Sg+Gen+PxSg1
gollostat+N+Sg+Gen+PxSg1
gonstošeaddji+Sem/Hum+N+Sg+Gen+PxSg1
gordne#sturrodat+N+Sg+Gen+PxSg1
gorostat+N+Sg+Gen+PxSg1
gosttet+N+Sg+Gen+PxSg1
gosttet+N+Sg+Gen+PxSg1
govastahttin+N+Sg+Gen+PxSg1
govastat#geavaheapmi+N+Sg+Gen+PxSg1
govastat+N+Sg+Gen+PxSg1
govasteapmi+N+Sg+Gen+PxSg1
govda#lasta#šaddu+N+Sg+Gen+PxSg1
govda#lasta+N+Sg+Gen+PxSg1
govva#deaksta+N+Sg+Gen+PxSg1
govva#lasta+N+Sg+Gen+PxSg1
govva#teaksta+N+Sg+Gen+PxSg1
govččas#lasta+N+Sg+Gen+PxSg1
govččastat#lássa+N+Sg+Gen+PxSg1
grossista+Sem/Hum+N+Sg+Gen+PxSg1
gulahallan#strategiija+N+Sg+Gen+PxSg1
gulaskuddan#instánsa+Sem/Org+N+Sg+Gen+PxSg1
gullu#rásttis+Sem/Ani+N+Sg+Gen+PxSg1
gumme#stevvel+N+Sg+Gen+PxSg1
gummi#stevvel+N+Sg+Gen+PxSg1
gunsttar+Sem/Hum+N+Sg+Gen+PxSg1
guoddalan#vuoste#bealli+N+Sg+Gen+PxSg1
guoddin#stážžu+N+Sg+Gen+PxSg1
guoksa#meastu+N+Sg+Gen+PxSg1
guolbba#násti+N+Sg+Gen+PxSg1
guolle#biebman#rusttet+N+Sg+Gen+PxSg1
guolle#rusttet+N+Sg+Gen+PxSg1
guolástan#alla#gohcci+Sem/Hum+N+Sg+Gen+PxSg1
guolástan#biras+Sem/Plc+N+Sg+Gen+PxSg1
guolástan#eise#váldi+Sem/Org+N+Sg+Gen+PxSg1
guolástan#goddi+Sem/Org+N+Sg+Gen+PxSg1
guolástan#guovlu+Sem/Plc+N+Sg+Gen+PxSg1
guolástan#hoavda+Sem/Hum+N+Sg+Gen+PxSg1
guolástan#koarta+N+Sg+Gen+PxSg1
guolástan#lohpi+N+Sg+Gen+PxSg1
guolástan#lávde#goddi+Sem/Org+N+Sg+Gen+PxSg1
guolástan#sadji+Sem/Plc+N+Sg+Gen+PxSg1
guolástan#stivra+Sem/Org+N+Sg+Gen+PxSg1
guolástan#stivrra#válga+N+Sg+Gen+PxSg1
guolástan#stivrra#čoahkkin+N+Sg+Gen+PxSg1
guolástan#vuoigatvuohta+N+Sg+Gen+PxSg1
guolásteaddji+Sem/Hum+N+Sg+Gen+PxSg1
guolásteapmi+N+Sg+Gen+PxSg1
guolástus#bearrái#geahčči+Sem/Hum+N+Sg+Gen+PxSg1
guolástus#beroštupmi+N+Sg+Gen+PxSg1
guolástus#departemeanta+Sem/Org+N+Sg+Gen+PxSg1
guolástus#dikšun#máksu+N+Sg+Gen+PxSg1
guolástus#dikšun#ovttastupmi+N+Sg+Gen+PxSg1
guolástus#eise#váldi+Sem/Org+N+Sg+Gen+PxSg1
guolástus#gilli+Sem/Plc+N+Sg+Gen+PxSg1
guolástus#goddi+Sem/Org+N+Sg+Gen+PxSg1
guolástus#gázzi+Sem/Hum+Sem/Group+N+Sg+Gen+PxSg1
guolástus#hálddašeapmi+N+Sg+Gen+PxSg1
guolástus#lága+N+Sg+Gen+PxSg1
guolástus#lávde#goddi+Sem/Org+N+Sg+Gen+PxSg1
guolástus#ministtar+Sem/Hum+N+Sg+Gen+PxSg1
guolástus#politihkka+N+Sg+Gen+PxSg1
guolástus#teknologa+Sem/Hum+N+Sg+Gen+PxSg1
guolástus#teknologiija+N+Sg+Gen+PxSg1
guolástus#vuoigatvuohta+N+Sg+Gen+PxSg1
guolástus#váttisvuohta+N+Sg+Gen+PxSg1
guolástus+N+Sg+Gen+PxSg1
guorra+N+Sg+Gen+PxSg1
guostta#heavdni+Sem/Ani+N+Sg+Gen+PxSg1
guostta#čurrot+Sem/Ani+N+Sg+Gen+PxSg1
guostta#čuru+Sem/Ani+N+Sg+Gen+PxSg1
guostta+Sem/Wthr+N+Sg+Gen+PxSg1
guovddáš#duostuheaddji+Sem/Ani+N+Sg+Gen+PxSg1
guovddáš#liggen#rusttet+N+Sg+Gen+PxSg1
guovddáš#orusteapmi+N+Sg+Gen+PxSg1
guovllu#stivra+Sem/Org+N+Sg+Gen+PxSg1
guovllu#stivrra#válga+N+Sg+Gen+PxSg1
guovllu#stivrra#čoahkkin+N+Sg+Gen+PxSg1
guovlo#ministtar+Sem/Hum+N+Sg+Gen+PxSg1
guovsso#nástiG+N+Sg+Gen+PxSg1
guovttis+N+Sg+Gen+PxSg1
guovttis+N+Sg+Gen+PxSg1
guovttos+N+Sg+Gen+PxSg1
guovžža#lasta+N+Sg+Gen+PxSg1
guovžžastallan+N+Sg+Gen+PxSg1
gurggástat+N+Sg+Gen+PxSg1
gurppastat+N+Sg+Gen+PxSg1
gusta+N+Sg+Gen+PxSg1
gustojupmi+N+Sg+Gen+PxSg1
guđahastin+N+Sg+Gen+PxSg1
guškkástat+Sem/Ani+N+Sg+Gen+PxSg1
gymnasista+Sem/Hum+N+Sg+Gen+PxSg1
gymnastihkka+N+Sg+Gen+PxSg1
gyvel#miestta+N+Sg+Gen+PxSg1
gádde#ruosta+N+Sg+Gen+PxSg1
gáfestallan#báiki+Sem/Plc+N+Sg+Gen+PxSg1
gáfestallan#stohpu+N+Sg+Gen+PxSg1
gáfestallan+N+Sg+Gen+PxSg1
gáfestus+N+Sg+Gen+PxSg1
gáhta#nal#orosteapmi+N+Sg+Gen+PxSg1
gáiddus#stivren+N+Sg+Gen+PxSg1
gálbbe#nát#stigat+N+Sg+Gen+PxSg1
gálbbe#nát#stigát+N+Sg+Gen+PxSg1
gálbbostallan+N+Sg+Gen+PxSg1
gálddat#heasta+Sem/Ani+N+Sg+Gen+PxSg1
gállu#bivastat+N+Sg+Gen+PxSg1
gálvo#vuostái#váldin+N+Sg+Gen+PxSg1
gárastat+N+Sg+Gen+PxSg1
gárbme#stovla+N+Sg+Gen+PxSg1
gárbme#stuollu+N+Sg+Gen+PxSg1
gárddástallan#áigiG+N+Sg+Gen+PxSg1
gárggalmastin+N+Sg+Gen+PxSg1
gárostat+N+Sg+Gen+PxSg1
gáskkástat+N+Sg+Gen+PxSg1
gásta#juolgi+N+Sg+Gen+PxSg1
gásta#lihtti+N+Sg+Gen+PxSg1
gásta#namma+N+Sg+Gen+PxSg1
gásta#rist#eadni+Sem/Hum+N+Sg+Gen+PxSg1
gásta#rist#áhčči+Sem/Hum+N+Sg+Gen+PxSg1
gásta+N+Sg+Gen+PxSg1
gásterola+N+Sg+Gen+PxSg1
gásttadas+N+Sg+Gen+PxSg1
gásttadat+Sem/Wthr+N+Sg+Gen+PxSg1
gásttašan#dilálašvuohta+N+Sg+Gen+PxSg1
gávdnostupmi+N+Sg+Gen+PxSg1
gávildan#oamastus+N+Sg+Gen+PxSg1
gávpe#guolásteapmi+N+Sg+Gen+PxSg1
gávpe#oastu+N+Sg+Gen+PxSg1
gávpe#orustan#sadji+Sem/Plc+N+Sg+Gen+PxSg1
gávpe#ovttastus+N+Sg+Gen+PxSg1
gávpe#registtar+N+Sg+Gen+PxSg1
gávpe#visti+N+Sg+Gen+PxSg1
gávpot#stivra+Sem/Org+N+Sg+Gen+PxSg1
gávpot#stivrra#válga+N+Sg+Gen+PxSg1
gávpot#stivrra#čoahkkin+N+Sg+Gen+PxSg1
gávppašan#listu+N+Sg+Gen+PxSg1
gávstá+N+Sg+Gen+PxSg1
heagga#ustit+Sem/Hum+N+Sg+Gen+PxSg1
heahkastupmi+N+Sg+Gen+PxSg1
heahppášan#stoalpu+N+Sg+Gen+PxSg1
heahte#gásta+N+Sg+Gen+PxSg1
heahte#orustahtti+N+Sg+Gen+PxSg1
heahte#veahkke#stašuvdna+Sem/Org+N+Sg+Gen+PxSg1
healbme#lasta+N+Sg+Gen+PxSg1
heammástus+N+Sg+Gen+PxSg1
hearkivuođa#lađastallan+N+Sg+Gen+PxSg1
hearrástallan+N+Sg+Gen+PxSg1
heasta#biergasat+N+Sg+Gen+PxSg1
heasta#deappu+N+Sg+Gen+PxSg1
heasta#fápmu+N+Sg+Gen+PxSg1
heasta#gilvu+N+Sg+Gen+PxSg1
heasta#gohrát+Sem/Ani+N+Sg+Gen+PxSg1
heasta#máđidja+N+Sg+Gen+PxSg1
heasta#máđii+N+Sg+Gen+PxSg1
heasta#nálas+N+Sg+Gen+PxSg1
heasta#skálžu+N+Sg+Gen+PxSg1
heasta#vuodjin+N+Sg+Gen+PxSg1
heasta#čora+N+Sg+Gen+PxSg1
heasta+Sem/Ani+N+Sg+Gen+PxSg1
heastta#bierggas+N+Sg+Gen+PxSg1
heastta#fápmu+N+Sg+Gen+PxSg1
heastta#gazza+N+Sg+Gen+PxSg1
heastta#gazza#rássi+N+Sg+Gen+PxSg1
heastta#guiski+N+Sg+Gen+PxSg1
heastta#gáma+N+Sg+Gen+PxSg1
heastta#gárra+N+Sg+Gen+PxSg1
heastta#kárra+N+Sg+Gen+PxSg1
heastta#náhkki+N+Sg+Gen+PxSg1
heastta#rássi+N+Sg+Gen+PxSg1
heastta#seaibe#čuolbma+N+Sg+Gen+PxSg1
heastta#seaibi+N+Sg+Gen+PxSg1
heastta#skuovva+N+Sg+Gen+PxSg1
heastta#skálžu+N+Sg+Gen+PxSg1
heastta#čogu+N+Sg+Gen+PxSg1
heastta#čohkun+N+Sg+Gen+PxSg1
heasttahas+Sem/Hum+N+Sg+Gen+PxSg1
heasttalaš+Sem/Hum+N+Sg+Gen+PxSg1
heavval#stohkka+N+Sg+Gen+PxSg1
heaŋggastat+N+Sg+Gen+PxSg1
hello#duorastat+N+Sg+Gen+PxSg1
helá#duorastat+N+Sg+Gen+PxSg1
hiistu+N+Sg+Gen+PxSg1
hirpmástupmi+N+Sg+Gen+PxSg1
hirpmástus+N+Sg+Gen+PxSg1
hirsa#visti+N+Sg+Gen+PxSg1
histamiidna+N+Sg+Gen+PxSg1
historihkkar+Sem/Hum+N+Sg+Gen+PxSg1
historihkka+N+Sg+Gen+PxSg1
historihkkár+Sem/Hum+N+Sg+Gen+PxSg1
historiográfa+Sem/Hum+N+Sg+Gen+PxSg1
historisma+N+Sg+Gen+PxSg1
historjá#dutki+Sem/Hum+N+Sg+Gen+PxSg1
historjá#searvi+Sem/Org+N+Sg+Gen+PxSg1
historjá#vearistus+N+Sg+Gen+PxSg1
historjá+N+Sg+Gen+PxSg1
hivsset#borsta+N+Sg+Gen+PxSg1
hivsset#stuollu+N+Sg+Gen+PxSg1
hoahppo#poasta+N+Sg+Gen+PxSg1
horsta+N+Sg+Gen+PxSg1
huksen#dárkkisteaddji+Sem/Hum+N+Sg+Gen+PxSg1
huksen#dárkkisteapmi+N+Sg+Gen+PxSg1
humanista+Sem/Hum+N+Sg+Gen+PxSg1
huvva+N+Sg+Gen+PxSg1
huškkastat+N+Sg+Gen+PxSg1
hysteriija+N+Sg+Gen+PxSg1
hálddašan#strategiija+N+Sg+Gen+PxSg1
hástalus#suorgi+N+Sg+Gen+PxSg1
hástalus+N+Sg+Gen+PxSg1
idealista+Sem/Hum+N+Sg+Gen+PxSg1
idja#stállu+Sem/Hum+N+Sg+Gen+PxSg1
ieš#bistu+N+Sg+Gen+PxSg1
ieš#goasttádus+N+Sg+Gen+PxSg1
ieš#justiisa+N+Sg+Gen+PxSg1
ieš#ráđđen#ovttastupmi+N+Sg+Gen+PxSg1
ieš#stivrejupmi+N+Sg+Gen+PxSg1
ieš#stivren#julggaštus+N+Sg+Gen+PxSg1
ieš#stivren#ortnet+N+Sg+Gen+PxSg1
ieš#stivren+N+Sg+Gen+PxSg1
iežas#ovddas#vástádus+N+Sg+Gen+PxSg1
iežas#vástidan#áigodat+Sem/Time+N+Sg+Gen+PxSg1
iežas#vástu+N+Sg+Gen+PxSg1
iežas#vástádus#áigiG+N+Sg+Gen+PxSg1
ihtin#lasta+N+Sg+Gen+PxSg1
ikonostása+N+Sg+Gen+PxSg1
illustrašuvdna+N+Sg+Gen+PxSg1
illástus+N+Sg+Gen+PxSg1
immuna#systema+N+Sg+Gen+PxSg1
immuna#eastadeaddji+N+Sg+Gen+PxSg1
industriija#departemeanta+N+Sg+Gen+PxSg1
industrialiserejupmi+N+Sg+Gen+PxSg1
industrialisma+N+Sg+Gen+PxSg1
industriija#guovlu+Sem/Plc+N+Sg+Gen+PxSg1
industriija#gáhtta+N+Sg+Gen+PxSg1
industriija#konsešuvdna+N+Sg+Gen+PxSg1
industriija#riika+N+Sg+Gen+PxSg1
industriija+Sem/Org+N+Sg+Gen+PxSg1
inertiála#systema+N+Sg+Gen+PxSg1
infiltrašuvdna#rusttet+N+Sg+Gen+PxSg1
infra#struktuvra+N+Sg+Gen+PxSg1
inseasta+N+Sg+Gen+PxSg1
installašuvdna+N+Sg+Gen+PxSg1
instituhtta+Sem/Org+N+Sg+Gen+PxSg1
institušuvdna+Sem/Org+N+Sg+Gen+PxSg1
instruksa+N+Sg+Gen+PxSg1
instruktevra+Sem/Hum+N+Sg+Gen+PxSg1
instrukšuvdna+N+Sg+Gen+PxSg1
instrumeanta#panela+N+Sg+Gen+PxSg1
instrumeanta+N+Sg+Gen+PxSg1
instrumentalisma+N+Sg+Gen+PxSg1
instánsa+Sem/Org+N+Sg+Gen+PxSg1
inter#tekstualiteahtta+N+Sg+Gen+PxSg1
interim#stivra+Sem/Org+N+Sg+Gen+PxSg1
interim#stivrra#válga+N+Sg+Gen+PxSg1
interim#stivrra#čoahkkin+N+Sg+Gen+PxSg1
investeren#dahku+N+Sg+Gen+PxSg1
investeren#divat+N+Sg+Gen+PxSg1
investeren#doarjja+N+Sg+Gen+PxSg1
investeren#loatna+N+Sg+Gen+PxSg1
investeren#luoittuheapmi+N+Sg+Gen+PxSg1
investeren#luoitu+N+Sg+Gen+PxSg1
investeren+N+Sg+Gen+PxSg1
investor+Sem/Hum+N+Sg+Gen+PxSg1
iskan#vuostái#váldin+N+Sg+Gen+PxSg1
ivgu#heasta+Sem/Ani+N+Sg+Gen+PxSg1
iđus#lasta+N+Sg+Gen+PxSg1
jahke#lohki+N+Sg+Gen+PxSg1
jeagge#meahkástat+Sem/Ani+N+Sg+Gen+PxSg1
jeasta#dáigi+N+Sg+Gen+PxSg1
jeasta#guoppar+N+Sg+Gen+PxSg1
jeasta+N+Sg+Gen+PxSg1
jester+N+Sg+Gen+PxSg1
jeŋgen#stálli+N+Sg+Gen+PxSg1
jeŋgen#stálli+N+Sg+Gen+PxSg1
jiekŋa#easttár+N+Sg+Gen+PxSg1
jienastan#beavde#girji+N+Sg+Gen+PxSg1
jienastan#biire+Sem/Plc+N+Sg+Gen+PxSg1
jienastan#boađus+N+Sg+Gen+PxSg1
jienastan#fáddá+N+Sg+Gen+PxSg1
jienastan#fápmudus+N+Sg+Gen+PxSg1
jienastan#galba+N+Sg+Gen+PxSg1
jienastan#geatnegasvuohta+N+Sg+Gen+PxSg1
jienastan#lihppo#konfaluhtta+N+Sg+Gen+PxSg1
jienastan#lihppu+N+Sg+Gen+PxSg1
jienastan#lihtte#válga+N+Sg+Gen+PxSg1
jienastan#lihtti+N+Sg+Gen+PxSg1
jienastan#lokála+N+Sg+Gen+PxSg1
jienastan#njuolggadusat+N+Sg+Gen+PxSg1
jienastan#ortnet+N+Sg+Gen+PxSg1
jienastan#rusttet+N+Sg+Gen+PxSg1
jienastan#seattal+N+Sg+Gen+PxSg1
jienastan#soahpamuš+N+Sg+Gen+PxSg1
jienastan#stivra+Sem/Org+N+Sg+Gen+PxSg1
jienastan#stivrra#válga+N+Sg+Gen+PxSg1
jienastan#stivrra#čoahkkin+N+Sg+Gen+PxSg1
jienastan#vuohki+N+Sg+Gen+PxSg1
jienastan#vuoigatvuohta+N+Sg+Gen+PxSg1
jienastan#vuoigatvuođalaš+Sem/Hum+N+Sg+Gen+PxSg1
jienastan#vuoittahallan+N+Sg+Gen+PxSg1
jienastat+N+Sg+Gen+PxSg1
jienasteaddji+Sem/Hum+N+Sg+Gen+PxSg1
jienasteapmi+N+Sg+Gen+PxSg1
jienastus#logus+N+Sg+Gen+PxSg1
jienastus#lohko#lista+N+Sg+Gen+PxSg1
jienastus#lohku+Sem/Hum+Sem/Group+N+Sg+Gen+PxSg1
jienastus+N+Sg+Gen+PxSg1
jierástuddi+Sem/Hum+N+Sg+Gen+PxSg1
jiesta+N+Sg+Gen+PxSg1
jietna#bádden#rusttet+N+Sg+Gen+PxSg1
jietna#dusten#iešvuohta+N+Sg+Gen+PxSg1
jietna#rusttet+N+Sg+Gen+PxSg1
jietnadat#substitušuvdna+N+Sg+Gen+PxSg1
johtalus#dárkkisteaddji+Sem/Hum+N+Sg+Gen+PxSg1
johtolat#dárkkisteapmi+N+Sg+Gen+PxSg1
johtolat#einnostat+N+Sg+Gen+PxSg1
johtti#guolásteaddji+Sem/Hum+N+Sg+Gen+PxSg1
johtti#násti+N+Sg+Gen+PxSg1
johtti#sáme#lista+N+Sg+Gen+PxSg1
jorba#basttat+N+Sg+Gen+PxSg1
jorba#čuro#lasta+N+Sg+Gen+PxSg1
jorbalassii#luisten+N+Sg+Gen+PxSg1
jorbbistan#ávnnas+N+Sg+Gen+PxSg1
jorgalan#steažžu+N+Sg+Gen+PxSg1
jorggistan#geainnus+N+Sg+Gen+PxSg1
journalista#oahppu+N+Sg+Gen+PxSg1
journalista#searvi+Sem/Org+N+Sg+Gen+PxSg1
journalista+Sem/Hum+N+Sg+Gen+PxSg1
journalistihkka+N+Sg+Gen+PxSg1
journála#ovddas#vástideaddji+Sem/Hum+N+Sg+Gen+PxSg1
jođas#gáma#basttat+N+Sg+Gen+PxSg1
jugástat+N+Sg+Gen+PxSg1
juogustus+N+Sg+Gen+PxSg1
juolge#steažžu+N+Sg+Gen+PxSg1
juolge#stielgu+N+Sg+Gen+PxSg1
juovla#feasta+N+Sg+Gen+PxSg1
juovla#násti+N+Sg+Gen+PxSg1
juovla#stoagus+N+Sg+Gen+PxSg1
juovla#stállu+Sem/Hum+N+Sg+Gen+PxSg1
juoŋasteapmi+N+Sg+Gen+PxSg1
juoŋastus+N+Sg+Gen+PxSg1
jura#systema+N+Sg+Gen+PxSg1
jurista+Sem/Hum+N+Sg+Gen+PxSg1
juster#stempel+N+Sg+Gen+PxSg1
justiisa#departemeanta+Sem/Org+N+Sg+Gen+PxSg1
justiisa#komitea+Sem/Org+N+Sg+Gen+PxSg1
justiisa#komitéa+Sem/Org+N+Sg+Gen+PxSg1
justiisa#lávde#goddi+Sem/Org+N+Sg+Gen+PxSg1
justiisa#ministtar+Sem/Hum+N+Sg+Gen+PxSg1
justiisa+N+Sg+Gen+PxSg1
justis#lávde#goddi+Sem/Org+N+Sg+Gen+PxSg1
justis#ministtar+Sem/Hum+N+Sg+Gen+PxSg1
justitiarius+N+Sg+Gen+PxSg1
justitiárius+N+Sg+Gen+PxSg1
juvla#heaŋggastat+N+Sg+Gen+PxSg1
juvla#stuollo#boardda+N+Sg+Gen+PxSg1
juvla#stuollu+N+Sg+Gen+PxSg1
jávsti+N+Sg+Gen+PxSg1
kambrium#systema+N+Sg+Gen+PxSg1
kanslista+Sem/Hum+N+Sg+Gen+PxSg1
karakteristihkka+N+Sg+Gen+PxSg1
karaoke#rusttet+N+Sg+Gen+PxSg1
karbona#systema+N+Sg+Gen+PxSg1
kastealla+N+Sg+Gen+PxSg1
kastánja+N+Sg+Gen+PxSg1
kasuistihkka+N+Sg+Gen+PxSg1
katastrofa#rádju+Sem/Org+N+Sg+Gen+PxSg1
katastrofa+N+Sg+Gen+PxSg1
kaušunista+Sem/Hum+N+Sg+Gen+PxSg1
kavriŋga+N+Sg+Gen+PxSg1
keasttat+N+Sg+Gen+PxSg1
kirko#stivra+Sem/Org+N+Sg+Gen+PxSg1
kirko#stivrra#válga+N+Sg+Gen+PxSg1
kirko#stivrra#čoahkkin+N+Sg+Gen+PxSg1
kirkostallan+N+Sg+Gen+PxSg1
klisttar+N+Sg+Gen+PxSg1
kloasttar+Sem/Build+N+Sg+Gen+PxSg1
kloster+N+Sg+Gen+PxSg1
kloster#sierra#lohpi+N+Sg+Gen+PxSg1
klyster+N+Sg+Gen+PxSg1
koansta+N+Sg+Gen+PxSg1
koarta#stohkka+N+Sg+Gen+PxSg1
koasttedeaddji+Sem/Hum+N+Sg+Gen+PxSg1
koasttideaddji+Sem/Hum+N+Sg+Gen+PxSg1
kolesterola+N+Sg+Gen+PxSg1
kolonista+Sem/Hum+N+Sg+Gen+PxSg1
kommunista+Sem/Hum+N+Sg+Gen+PxSg1
komponista+Sem/Hum+N+Sg+Gen+PxSg1
komposta#gávgasat+N+Sg+Gen+PxSg1
komposta#moalut+N+Sg+Gen+PxSg1
komposta+N+Sg+Gen+PxSg1
konstellašuvdna+N+Sg+Gen+PxSg1
konstitueanta+N+Sg+Gen+PxSg1
konstitušuvdna+N+Sg+Gen+PxSg1
konstruktivisma+N+Sg+Gen+PxSg1
konstrukšuvdna+N+Sg+Gen+PxSg1
konteaksta+N+Sg+Gen+PxSg1
konten#lista+N+Sg+Gen+PxSg1
konten#listu+N+Sg+Gen+PxSg1
kontrásta#nanusmahttin+N+Sg+Gen+PxSg1
kontrásta#ávnnas+N+Sg+Gen+PxSg1
kontrásta+N+Sg+Gen+PxSg1
koordináhta#systema+N+Sg+Gen+PxSg1
koordináhtta#systema+N+Sg+Gen+PxSg1
kopiastin+N+Sg+Gen+PxSg1
kosttet+N+Sg+Gen+PxSg1
kostyma+N+Sg+Gen+PxSg1
kreatsa#sáme#válga#stivra+N+Sg+Gen+PxSg1
kriminalistihkka+N+Sg+Gen+PxSg1
kristtalaš+Sem/Hum+N+Sg+Gen+PxSg1
kristtalašvuohta+N+Sg+Gen+PxSg1
kristus#symbola+N+Sg+Gen+PxSg1
kristálla+N+Sg+Gen+PxSg1
kritt#systema+N+Sg+Gen+PxSg1
krystalliidna+N+Sg+Gen+PxSg1
krystálla+N+Sg+Gen+PxSg1
kultur#gaskkusteapmi+N+Sg+Gen+PxSg1
kultur#historjá+N+Sg+Gen+PxSg1
kultur#institušuvdna+Sem/Org+N+Sg+Gen+PxSg1
kultur#ministtar+Sem/Hum+N+Sg+Gen+PxSg1
kultur#stivra+Sem/Org+N+Sg+Gen+PxSg1
kultur#stivrra#válga+N+Sg+Gen+PxSg1
kultur#stivrra#čoahkkin+N+Sg+Gen+PxSg1
kuostta#heavdni+Sem/Ani+N+Sg+Gen+PxSg1
kuostta+Sem/Wthr+N+Sg+Gen+PxSg1
kusta+N+Sg+Gen+PxSg1
kvarteara#systema+N+Sg+Gen+PxSg1
kvestuvra+N+Sg+Gen+PxSg1
kárbma#stovla+N+Sg+Gen+PxSg1
kásta+Sem/Org+N+Sg+Gen+PxSg1
kásterolla+N+Sg+Gen+PxSg1
laborastin+N+Sg+Gen+PxSg1
bállahastin+N+Sg+Gen+PxSg1
ladnástallan+N+Sg+Gen+PxSg1
lasta#borjjas+N+Sg+Gen+PxSg1
lasta#goahti+N+Sg+Gen+PxSg1
lasta#lieđbmi+N+Sg+Gen+PxSg1
lasta#muorra+N+Sg+Gen+PxSg1
lasta#máhtu+Sem/Ani+N+Sg+Gen+PxSg1
lasta#máisa+N+Sg+Gen+PxSg1
lasta#mátta+N+Sg+Gen+PxSg1
lasta#rissi+N+Sg+Gen+PxSg1
lasta#ruonas+N+Sg+Gen+PxSg1
lasta#rássi+N+Sg+Gen+PxSg1
lasta#sahá+N+Sg+Gen+PxSg1
lasta#saláhtta+N+Sg+Gen+PxSg1
lasta#solgi+N+Sg+Gen+PxSg1
lasta#stellelmas+N+Sg+Gen+PxSg1
lasta#vuovdi+Sem/Plc+N+Sg+Gen+PxSg1
lasta+N+Sg+Gen+PxSg1
lasttat+N+Sg+Gen+PxSg1
lasttaš+N+Sg+Gen+PxSg1
latnja#rusttegat+N+Sg+Gen+PxSg1
lađas#stielka+N+Sg+Gen+PxSg1
lađastallan+N+Sg+Gen+PxSg1
leagástat+Sem/Plc+N+Sg+Gen+PxSg1
leahkastat+N+Sg+Gen+PxSg1
leaikkastallan#luonduG+N+Sg+Gen+PxSg1
leaikkastalli+Sem/Hum+N+Sg+Gen+PxSg1
leana#stivra+Sem/Org+N+Sg+Gen+PxSg1
leana#stivrra#válga+N+Sg+Gen+PxSg1
leana#stivrra#čoahkkin+N+Sg+Gen+PxSg1
leasme#baste+N+Sg+Gen+PxSg1
leasme#giehta#lađas#stielgu+N+Sg+Gen+PxSg1
leastadianisma+N+Sg+Gen+PxSg1
leastu+N+Sg+Gen+PxSg1
leavga#stággu+N+Sg+Gen+PxSg1
lestadiánalaš+Sem/Hum+N+Sg+Gen+PxSg1
liegga#áibmo#rusttet+N+Sg+Gen+PxSg1
liehkko#suonastat+N+Sg+Gen+PxSg1
liekkas#kopiastin+N+Sg+Gen+PxSg1
liekkas#rasttidan#iešvuohta+N+Sg+Gen+PxSg1
liekkas#rasttidan#koeffisieanta+N+Sg+Gen+PxSg1
lieđđe#lasta+N+Sg+Gen+PxSg1
liggen#rusttet+N+Sg+Gen+PxSg1
lihkadan#easttalaš+Sem/Hum+N+Sg+Gen+PxSg1
lihkadan#hástalus+N+Sg+Gen+PxSg1
lihkastat+N+Sg+Gen+PxSg1
lihkostupmi+N+Sg+Gen+PxSg1
lihtto#stáhta+Sem/Org+Sem/Plc+Sem/Plc+N+Sg+Gen+PxSg1
liidna#stámpa+N+Sg+Gen+PxSg1
liidne#giesastat+N+Sg+Gen+PxSg1
liikosteapmi+N+Sg+Gen+PxSg1
lingvista+Sem/Hum+N+Sg+Gen+PxSg1
lingvistihkka+N+Sg+Gen+PxSg1
lista+N+Sg+Gen+PxSg1
listo#duolbbus+N+Sg+Gen+PxSg1
listu+N+Sg+Gen+PxSg1
listá+N+Sg+Gen+PxSg1
livjjástat+N+Sg+Gen+PxSg1
liđggastat+N+Sg+Gen+PxSg1
loahpahan#feasta+N+Sg+Gen+PxSg1
loaiddasteapmi+N+Sg+Gen+PxSg1
loamástat+Sem/Plc+N+Sg+Gen+PxSg1
loasttar+N+Sg+Gen+PxSg1
loaŋkkisteapmi+N+Sg+Gen+PxSg1
lodde#ráidalas#systema+N+Sg+Gen+PxSg1
logeš#systema+N+Sg+Gen+PxSg1
lohka+N+Sg+Gen+PxSg1
lohkan#válga#stivra+Sem/Org+N+Sg+Gen+PxSg1
lohkan#válga#stivrra#válga+N+Sg+Gen+PxSg1
lohkan#válga#stivrra#čoahkkin+N+Sg+Gen+PxSg1
lohkkadan#rieggá#basta+N+Sg+Gen+PxSg1
lohko#sturrodat+N+Sg+Gen+PxSg1
lokten#stággu+N+Sg+Gen+PxSg1
lonisteaddji+Sem/Hum+N+Sg+Gen+PxSg1
lonástus+N+Sg+Gen+PxSg1
lotnolas#basttat+N+Sg+Gen+PxSg1
lotnolas#guolásteaddji+Sem/Hum+N+Sg+Gen+PxSg1
luddestat+N+Sg+Gen+PxSg1
luiste+N+Sg+Gen+PxSg1
luisten+N+Sg+Gen+PxSg1
luntta#guovttos+N+Sg+Gen+PxSg1
luodda#rastehat+N+Sg+Gen+PxSg1
luodda#stašuvdna+N+Sg+Gen+PxSg1
luodda#struktuvra+N+Sg+Gen+PxSg1
stálpe#jahki+Sem/Time+N+Sg+Gen+PxSg1
luome#lasta+N+Sg+Gen+PxSg1
luome#meastu+N+Sg+Gen+PxSg1
luomen#lasta+N+Sg+Gen+PxSg1
meahcásteapmi+N+Sg+Gen+PxSg1
luoste#goddi+Sem/Ani+N+Sg+Gen+PxSg1
luoste#sáhpán+Sem/Ani+N+Sg+Gen+PxSg1
luoste#čuohppi+Sem/Ani+N+Sg+Gen+PxSg1
luosti+Sem/Ani+N+Sg+Gen+PxSg1
luosttat+Sem/Ani+N+Sg+Gen+PxSg1
luskkostat+N+Sg+Gen+PxSg1
lusta#bivdi+Sem/Hum+N+Sg+Gen+PxSg1
lusta+N+Sg+Gen+PxSg1
lusttuhisvuohta+N+Sg+Gen+PxSg1
lustu+N+Sg+Gen+PxSg1
lymfe#systema+N+Sg+Gen+PxSg1
lábástat+N+Sg+Gen+PxSg1
láger#lasta+N+Sg+Gen+PxSg1
láhka#duopmo#stuollu+Sem/Org+Sem/Plc+N+Sg+Gen+PxSg1
láhka#teaksta+N+Sg+Gen+PxSg1
láhtto#gáfestallan#báiki+Sem/Plc+N+Sg+Gen+PxSg1
láibbastat+N+Sg+Gen+PxSg1
láibe#stámpa+N+Sg+Gen+PxSg1
láiden#teaksta+N+Sg+Gen+PxSg1
láidesteaddji+N+Sg+Gen+PxSg1
láidestus+N+Sg+Gen+PxSg1
láigo#latnja#visti+N+Sg+Gen+PxSg1
lássen#rieggá#basta+N+Sg+Gen+PxSg1
lássen#rieggá#basttat+N+Sg+Gen+PxSg1
lásta#biila+Sem/Veh+N+Sg+Gen+PxSg1
lásta+N+Sg+Gen+PxSg1
láste#gárri+N+Sg+Gen+PxSg1
lásti+N+Sg+Gen+PxSg1
lávet#meastu+N+Sg+Gen+PxSg1
lávggastat+N+Sg+Gen+PxSg1
lávostallan#sadji+Sem/Plc+N+Sg+Gen+PxSg1
læstadianisma+N+Sg+Gen+PxSg1
magisttar+Sem/Hum+N+Sg+Gen+PxSg1
magnehta#bádde#stašuvdna+N+Sg+Gen+PxSg1
magnehta#skearro#stašuvdna+N+Sg+Gen+PxSg1
majesteahtta+Sem/Hum+N+Sg+Gen+PxSg1
majestehta+Sem/Hum+N+Sg+Gen+PxSg1
manifestašuvdna+N+Sg+Gen+PxSg1
manješ#guovttos+N+Sg+Gen+PxSg1
marastat+Sem/Plc+N+Sg+Gen+PxSg1
masta+N+Sg+Gen+PxSg1
master+N+Sg+Gen+PxSg1
mastergráda+N+Sg+Gen+PxSg1
masttalmas#luohkká+Sem/Group+Sem/Hum+N+Sg+Gen+PxSg1
maŋos#časkkástat+N+Sg+Gen+PxSg1
maŋos#čievččasteapmi+N+Sg+Gen+PxSg1
maŋos#šlimppastat+N+Sg+Gen+PxSg1
maŋŋe#lasta+N+Sg+Gen+PxSg1
maŋŋe#stávdni+N+Sg+Gen+PxSg1
maŋŋe#stávval+N+Sg+Gen+PxSg1
meagástat+Sem/Ani+N+Sg+Gen+PxSg1
meahcce#dikšun#ovttastus+Sem/Org+N+Sg+Gen+PxSg1
meahcce#visti+N+Sg+Gen+PxSg1
meahci#valji#dikšun#ovttastus+Sem/Org+N+Sg+Gen+PxSg1
meahcástallan#vuohki+N+Sg+Gen+PxSg1
meahcástallan+N+Sg+Gen+PxSg1
meahcástan#givvir+N+Sg+Gen+PxSg1
meahcástan#láhka+N+Sg+Gen+PxSg1
meahcástan#stivra+Sem/Org+N+Sg+Gen+PxSg1
meahcástan#stivrra#válga+N+Sg+Gen+PxSg1
meahcástan#stivrra#čoahkkin+N+Sg+Gen+PxSg1
meahcástan#suorgi+N+Sg+Gen+PxSg1
meahkástat+Sem/Ani+N+Sg+Gen+PxSg1
meande#stággu+N+Sg+Gen+PxSg1
mearka#registtar+N+Sg+Gen+PxSg1
mearkkastat+N+Sg+Gen+PxSg1
mearra#násti+Sem/Ani+N+Sg+Gen+PxSg1
mearridan#oassálastin#riekti+N+Sg+Gen+PxSg1
meastta+N+Sg+Gen+PxSg1
measttanas+N+Sg+Gen+PxSg1
measttir+Sem/Hum+N+Sg+Gen+PxSg1
meastu+N+Sg+Gen+PxSg1
meađđen#meastu+N+Sg+Gen+PxSg1
mega#stávval+N+Sg+Gen+PxSg1
mehter#systema+N+Sg+Gen+PxSg1
menestus+N+Sg+Gen+PxSg1
mieigan#stuollu+N+Sg+Gen+PxSg1
mieiggastat+N+Sg+Gen+PxSg1
miel#lahtto#jienasteapmi+N+Sg+Gen+PxSg1
miel#lahtto#listu+N+Sg+Gen+PxSg1
miel#lahtto#stáda+Sem/Org+N+Sg+Gen+PxSg1
miel#lahtto#stáhta+Sem/Org+Sem/Plc+N+Sg+Gen+PxSg1
miel#ovddas#vástádus+N+Sg+Gen+PxSg1
miel#studeanta+Sem/Hum+N+Sg+Gen+PxSg1
mielastupmi+N+Sg+Gen+PxSg1
mielde#ovddas#vástideaddji+Sem/Hum+N+Sg+Gen+PxSg1
mielde#ovddas#vástádus+N+Sg+Gen+PxSg1
miestta#cihci+Sem/Ani+N+Sg+Gen+PxSg1
miestta#daŋas+N+Sg+Gen+PxSg1
miestta#livdnju+N+Sg+Gen+PxSg1
miestta#mátta+N+Sg+Gen+PxSg1
miestta#rásttis+Sem/Ani+N+Sg+Gen+PxSg1
miestta#skilki+Sem/Ani+N+Sg+Gen+PxSg1
miestta#vizar+Sem/Ani+N+Sg+Gen+PxSg1
miestta#šurre#vizar+Sem/Ani+N+Sg+Gen+PxSg1
miestta+N+Sg+Gen+PxSg1
mikro#struktuvra+N+Sg+Gen+PxSg1
minister+Sem/Hum+N+Sg+Gen+PxSg1
ministeriija+Sem/Org+Sem/Plc+N+Sg+Gen+PxSg1
ministtar#ráđđi+Sem/Org+N+Sg+Gen+PxSg1
ministtar+Sem/Hum+N+Sg+Gen+PxSg1
minsttar#čikŋodat+N+Sg+Gen+PxSg1
minsttar+N+Sg+Gen+PxSg1
moalla#duostu+N+Sg+Gen+PxSg1
mohkastan#njuolla+N+Sg+Gen+PxSg1
morseš#guovttos+N+Sg+Gen+PxSg1
morseš#guovttos+N+Sg+Gen+PxSg1
muohto#geahčastat+N+Sg+Gen+PxSg1
muorje#meastta+N+Sg+Gen+PxSg1
muorje#meastu+N+Sg+Gen+PxSg1
muorra#baste+N+Sg+Gen+PxSg1
muorra#návstu+N+Sg+Gen+PxSg1
muorra#visti+N+Sg+Gen+PxSg1
muosse#stellelmas+N+Sg+Gen+PxSg1
musihkka#festivála+N+Sg+Gen+PxSg1
musihkka#rusttet+N+Sg+Gen+PxSg1
muđostat+N+Sg+Gen+PxSg1
mystihkka+N+Sg+Gen+PxSg1
mystisisma+N+Sg+Gen+PxSg1
má#ilmmi#historjá+N+Sg+Gen+PxSg1
máhcastat+N+Sg+Gen+PxSg1
máinnastan#dáidda+N+Sg+Gen+PxSg1
máinnus#teaksta+N+Sg+Gen+PxSg1
máistin#dovdda+N+Sg+Gen+PxSg1
máistin#čuolbma+N+Sg+Gen+PxSg1
máistin+N+Sg+Gen+PxSg1
máistta#mihttu+N+Sg+Gen+PxSg1
máistta#seagáš+N+Sg+Gen+PxSg1
máistta+N+Sg+Gen+PxSg1
máistu+N+Sg+Gen+PxSg1
málestan#gursa+N+Sg+Gen+PxSg1
mánná#gásta+N+Sg+Gen+PxSg1
máná#stuollu+N+Sg+Gen+PxSg1
mánáid#festivála+N+Sg+Gen+PxSg1
mánáid#gásta+N+Sg+Gen+PxSg1
mánáid#vahát#eastta+N+Sg+Gen+PxSg1
mástorándi+N+Sg+Gen+PxSg1
máŋgga#geavahus#visti+N+Sg+Gen+PxSg1
máŋgga#lođat#ovttastus+N+Sg+Gen+PxSg1
nannen#stálli+N+Sg+Gen+PxSg1
nanostus+N+Sg+Gen+PxSg1
nanustus+N+Sg+Gen+PxSg1
narko-listu+N+Sg+Gen+PxSg1
nasista+Sem/Hum+N+Sg+Gen+PxSg1
nationalista+Sem/Hum+N+Sg+Gen+PxSg1
niehtte#miestta+N+Sg+Gen+PxSg1
nieste#beassi+N+Sg+Gen+PxSg1
nieste#boazu+Sem/Ani+N+Sg+Gen+PxSg1
nieste#lihtti+N+Sg+Gen+PxSg1
nieste#lávka+N+Sg+Gen+PxSg1
nieste#soarvi+N+Sg+Gen+PxSg1
niesti+N+Sg+Gen+PxSg1
niibe#stálli+N+Sg+Gen+PxSg1
niso#láibbastat+N+Sg+Gen+PxSg1
nisson#ovddasteaddji+Sem/Hum+N+Sg+Gen+PxSg1
nisson#ustit+Sem/Hum+N+Sg+Gen+PxSg1
nisu#láibbastat+N+Sg+Gen+PxSg1
njagu#bustávva+N+Sg+Gen+PxSg1
njagu#teaksta+N+Sg+Gen+PxSg1
njalostat+N+Sg+Gen+PxSg1
njealjehastin+N+Sg+Gen+PxSg1
njeašše#gávdnostupmi+N+Sg+Gen+PxSg1
njielastat+N+Sg+Gen+PxSg1
njirttastat+N+Sg+Gen+PxSg1
njorostallan#skuvla+N+Sg+Gen+PxSg1
njoarosteaddji+N+Sg+Gen+PxSg1
njoarosteapmi+N+Sg+Gen+PxSg1
njoarro#lađastallan+N+Sg+Gen+PxSg1
njoaske#vajálgeahtes#násti+N+Sg+Gen+PxSg1
njorostat+N+Sg+Gen+PxSg1
njuiken#gubbarastin+N+Sg+Gen+PxSg1
njuikestat+N+Sg+Gen+PxSg1
njunne#basttat+N+Sg+Gen+PxSg1
njuolgga#čievččasteapmi+N+Sg+Gen+PxSg1
njuolggo#proseanta#rehkenastin+N+Sg+Gen+PxSg1
njuovahat#struktuvra+N+Sg+Gen+PxSg1
njuovvan#rusttet+N+Sg+Gen+PxSg1
njuovčča#lahkásteaddji+Sem/Hum+N+Sg+Gen+PxSg1
njuovčča#lahkásteapmi+N+Sg+Gen+PxSg1
njurggastat+N+Sg+Gen+PxSg1
njálbme#stuhkka+N+Sg+Gen+PxSg1
njámastat+N+Sg+Gen+PxSg1
njárggastat+Sem/Plc+N+Sg+Gen+PxSg1
noaiddástalli+Sem/Hum+N+Sg+Gen+PxSg1
noaide#goansta+N+Sg+Gen+PxSg1
noasto#veahka+Sem/Hum+Sem/Group+N+Sg+Gen+PxSg1
noastta+N+Sg+Gen+PxSg1
norddastus#geađgi+N+Sg+Gen+PxSg1
nostalgiija+N+Sg+Gen+PxSg1
nummar#systema+N+Sg+Gen+PxSg1
nuppástuhttin#prográmma+N+Sg+Gen+PxSg1
nuppástuhttin#proseassa+N+Sg+Gen+PxSg1
nuppástuhttin#ruhta+N+Sg+Gen+PxSg1
nuppástuhttin#stivra+Sem/Org+N+Sg+Gen+PxSg1
nuppástuhttin#stivrra#válga+N+Sg+Gen+PxSg1
nuppástuhttin#stivrra#čoahkkin+N+Sg+Gen+PxSg1
nuppástun#nađđa+N+Sg+Gen+PxSg1
nuppástun#ruohtas+N+Sg+Gen+PxSg1
nuppástupmi+N+Sg+Gen+PxSg1
nuppástus+N+Sg+Gen+PxSg1
nurke#visti+N+Sg+Gen+PxSg1
nállo#nárkkusteaddji+N+Sg+Gen+PxSg1
náste#albmiG+N+Sg+Gen+PxSg1
náste#boagán+N+Sg+Gen+PxSg1
náste#finddár+N+Sg+Gen+PxSg1
náste#gahpir+N+Sg+Gen+PxSg1
náste#govva+N+Sg+Gen+PxSg1
náste#gállu+Sem/Hum+Sem/Ani+N+Sg+Gen+PxSg1
náste#joavku+N+Sg+Gen+PxSg1
náste#lieđđi+N+Sg+Gen+PxSg1
náste#lužas+N+Sg+Gen+PxSg1
náste#narti+N+Sg+Gen+PxSg1
náste#rabas#čoavdda+N+Sg+Gen+PxSg1
náste#skruvva#ruovdi+N+Sg+Gen+PxSg1
náste#toardna+N+Sg+Gen+PxSg1
náste#čoahkki+N+Sg+Gen+PxSg1
násteG+N+Sg+Gen+PxSg1
násti+Sem/Ani+N+Sg+Gen+PxSg1
nástton+Sem/Hum+N+Sg+Gen+PxSg1
nástá+N+Sg+Gen+PxSg1
návste#hárji+N+Sg+Gen+PxSg1
návste#uksa+N+Sg+Gen+PxSg1
návste+N+Sg+Gen+PxSg1
návstu+N+Sg+Gen+PxSg1
oaggun#stággu+N+Sg+Gen+PxSg1
oahpaheaddje#studeanta+Sem/Hum+N+Sg+Gen+PxSg1
oahpaheaddji#studeanta+Sem/Hum+N+Sg+Gen+PxSg1
oahpahus#institušuvdna+Sem/Org+N+Sg+Gen+PxSg1
oahpahus#ministeriija+Sem/Org+Sem/Plc+N+Sg+Gen+PxSg1
oahpahus#ministtar+Sem/Hum+N+Sg+Gen+PxSg1
oahpistan#beana+Sem/Ani+N+Sg+Gen+PxSg1
oahpistan#galba+N+Sg+Gen+PxSg1
oahpistan#gihpa+N+Sg+Gen+PxSg1
oahpistan#girji+N+Sg+Gen+PxSg1
oahpistan#gárta+N+Sg+Gen+PxSg1
oahpistan#mearka+N+Sg+Gen+PxSg1
oahpistan#távval+N+Sg+Gen+PxSg1
oahpisteaddji+N+Sg+Gen+PxSg1
oahppo#institušuvdna+Sem/Org+Sem/Plc+N+Sg+Gen+PxSg1
oahppo#stipeanda+N+Sg+Gen+PxSg1
oahppo#stoffa+N+Sg+Gen+PxSg1
oahppo#stáhtus+N+Sg+Gen+PxSg1
oaive#asi#bostta+N+Sg+Gen+PxSg1
oaive#mieiggastat+N+Sg+Gen+PxSg1
oaivvis#rehkenastin+N+Sg+Gen+PxSg1
oamastan#geažus+N+Sg+Gen+PxSg1
oamastan#hápmi+N+Sg+Gen+PxSg1
oamastan#njuolggadus+N+Sg+Gen+PxSg1
oamastan#riekti+N+Sg+Gen+PxSg1
oamastan#sojahus+N+Sg+Gen+PxSg1
oamastan#vierru+N+Sg+Gen+PxSg1
oamastan#vuogádat+N+Sg+Gen+PxSg1
oamastan#vuoigatvuohta+N+Sg+Gen+PxSg1
oamasteaddji+N+Sg+Gen+PxSg1
oamasteapmi+N+Sg+Gen+PxSg1
oamastus#háhkan+N+Sg+Gen+PxSg1
oamastus#háldu+N+Sg+Gen+PxSg1
oamastus+N+Sg+Gen+PxSg1
oar#studdu+N+Sg+Gen+PxSg1
oasse#listu+N+Sg+Gen+PxSg1
oasse#mákso#oastu+N+Sg+Gen+PxSg1
oasse#stáhta+Sem/Org+Sem/Plc+N+Sg+Gen+PxSg1
oasse#válde#listu+N+Sg+Gen+PxSg1
oasselasti+Sem/Hum+N+Sg+Gen+PxSg1
oassálasti#stivren+N+Sg+Gen+PxSg1
oassálasti+Sem/Hum+N+Sg+Gen+PxSg1
oassálastin#divat+N+Sg+Gen+PxSg1
oasti#fiila+N+Sg+Gen+PxSg1
oasti#saldo+N+Sg+Gen+PxSg1
oasti#válddahus+N+Sg+Gen+PxSg1
oasti+N+Sg+Gen+PxSg1
oastin#bálvalus+N+Sg+Gen+PxSg1
oastin#golut+N+Sg+Gen+PxSg1
oastin#haddi+N+Sg+Gen+PxSg1
oastin#lohpi+N+Sg+Gen+PxSg1
oastin#láhka+N+Sg+Gen+PxSg1
oastin#nákca+N+Sg+Gen+PxSg1
oastin#ovda#vuoigatvuohta+N+Sg+Gen+PxSg1
oastin#submi+N+Sg+Gen+PxSg1
oastin#vuoigatvuohta+N+Sg+Gen+PxSg1
oastin#áige#muddu+N+Sg+Gen+PxSg1
oastin#árvu+N+Sg+Gen+PxSg1
oastin#šiehtadus+N+Sg+Gen+PxSg1
oastin+N+Sg+Gen+PxSg1
oasttos#gáhtta+N+Sg+Gen+PxSg1
oasttus+N+Sg+Gen+PxSg1
oastu+N+Sg+Gen+PxSg1
oasus#ovttastupmi+N+Sg+Gen+PxSg1
oasus#seastin+N+Sg+Gen+PxSg1
oaččástallan+N+Sg+Gen+PxSg1
obba#oastin#árvu+N+Sg+Gen+PxSg1
oberst#leutnánta+Sem/Hum+N+Sg+Gen+PxSg1
oberst+Sem/Hum+N+Sg+Gen+PxSg1
oberstløytnant+Sem/Hum+N+Sg+Gen+PxSg1
odel#oamastus+N+Sg+Gen+PxSg1
oktasaš#stivra+Sem/Org+N+Sg+Gen+PxSg1
oktasaš#stivrra#válga+N+Sg+Gen+PxSg1
oktasaš#stivrra#čoahkkin+N+Sg+Gen+PxSg1
oktavuođa#testamente+N+Sg+Gen+PxSg1
oktii#vástádus+N+Sg+Gen+PxSg1
okto#ovddas#vástádus+N+Sg+Gen+PxSg1
olgo#lusta#doaibma+N+Sg+Gen+PxSg1
olgo#orusteapmi+N+Sg+Gen+PxSg1
olgo#stoahkan+N+Sg+Gen+PxSg1
olgo#visti+N+Sg+Gen+PxSg1
olgunastin#beroštupmi+N+Sg+Gen+PxSg1
olgunastin#láhka+N+Sg+Gen+PxSg1
olgunastin#lávde#goddi+Sem/Org+N+Sg+Gen+PxSg1
olgunastin+N+Sg+Gen+PxSg1
olles#virge#guolásteaddji+Sem/Hum+N+Sg+Gen+PxSg1
operatiiva#systema+N+Sg+Gen+PxSg1
opmodat#nuppástus+N+Sg+Gen+PxSg1
opportunisteahtta+N+Sg+Gen+PxSg1
optimista+Sem/Hum+N+Sg+Gen+PxSg1
ordovicium#systema+N+Sg+Gen+PxSg1
originála#teaksta+N+Sg+Gen+PxSg1
orkeastar+Sem/Group+Sem/Hum+N+Sg+Gen+PxSg1
orkeasttar+Sem/Group+Sem/Hum+N+Sg+Gen+PxSg1
orohat#stivra+Sem/Org+N+Sg+Gen+PxSg1
orohat#stivrra#válga+N+Sg+Gen+PxSg1
orohat#stivrra#čoahkkin+N+Sg+Gen+PxSg1
orosteapmi+N+Sg+Gen+PxSg1
orru#násti+N+Sg+Gen+PxSg1
orustan#automáhtta+N+Sg+Gen+PxSg1
orustan#bileahtta+N+Sg+Gen+PxSg1
orustan#deahkka+N+Sg+Gen+PxSg1
orustan#diibmu+N+Sg+Gen+PxSg1
orustan#divat+N+Sg+Gen+PxSg1
orustan#einnostat+N+Sg+Gen+PxSg1
orustan#fálaldat+N+Sg+Gen+PxSg1
orustan#gaska+N+Sg+Gen+PxSg1
orustan#gieldu+N+Sg+Gen+PxSg1
orustan#gráda#čiehka+N+Sg+Gen+PxSg1
orustan#guovlu+Sem/Plc+N+Sg+Gen+PxSg1
orustan#hivvodat+N+Sg+Gen+PxSg1
orustan#juohku+N+Sg+Gen+PxSg1
orustan#mearrádus+N+Sg+Gen+PxSg1
orustan#ráidu+N+Sg+Gen+PxSg1
orustan#sadji+Sem/Plc+N+Sg+Gen+PxSg1
orustan#saji#dienas+N+Sg+Gen+PxSg1
orustan#sáhkku+N+Sg+Gen+PxSg1
orustan#viessu+Sem/Build+N+Sg+Gen+PxSg1
orustan#áigodat+Sem/Time+N+Sg+Gen+PxSg1
orustan#čuovga+N+Sg+Gen+PxSg1
orusteapmi+N+Sg+Gen+PxSg1
oskku#buhtástus+N+Sg+Gen+PxSg1
oskku#dovddastus+N+Sg+Gen+PxSg1
osto#cohkodat+N+Sg+Gen+PxSg1
osttus+N+Sg+Gen+PxSg1
ostu#čáhci+N+Sg+Gen+PxSg1
ostu+N+Sg+Gen+PxSg1
ovda#bustávva+N+Sg+Gen+PxSg1
ovda#eastadeapmi+N+Sg+Gen+PxSg1
ovda#gihtii#jienasteapmi+N+Sg+Gen+PxSg1
ovda#historjá+N+Sg+Gen+PxSg1
ovda#oastin#ohcan+N+Sg+Gen+PxSg1
ovda#oastin#vuoigatvuohta+N+Sg+Gen+PxSg1
ovda#oastin#šiehtadus+N+Sg+Gen+PxSg1
ovda#stelle+N+Sg+Gen+PxSg1
ovda#ságasteaddji+N+Sg+Gen+PxSg1
ovdan#loaiddastus+N+Sg+Gen+PxSg1
ovddal#gihtii#jienastat+N+Sg+Gen+PxSg1
ovddas#vástideaddji+Sem/Hum+N+Sg+Gen+PxSg1
ovddas#vástádus#juogadeapmi+N+Sg+Gen+PxSg1
ovddas#vástádus#suorgi+N+Sg+Gen+PxSg1
ovddas#vástádus#vuoigatvuohta+N+Sg+Gen+PxSg1
ovddas#vástádus+N+Sg+Gen+PxSg1
ovddastan#goddi+Sem/Org+N+Sg+Gen+PxSg1
ovddastan#olggos#gollu+N+Sg+Gen+PxSg1
ovddasteaddji+N+Sg+Gen+PxSg1
ovddastus#orgána+Sem/Org+N+Sg+Gen+PxSg1
ovddastus+N+Sg+Gen+PxSg1
ovddidan#ministtar+Sem/Hum+N+Sg+Gen+PxSg1
ovddos#šlimppastat+N+Sg+Gen+PxSg1
ovsta+N+Sg+Gen+PxSg1
ovsttán+Sem/Wthr+N+Sg+Gen+PxSg1
ovtta#láhkástus+N+Sg+Gen+PxSg1
ovtta#stávval#sátni+N+Sg+Gen+PxSg1
ovtta#vástálašvuohta+N+Sg+Gen+PxSg1
ovttastahttin#mearrádus+N+Sg+Gen+PxSg1
ovttastallan#riekti+N+Sg+Gen+PxSg1
ovttastallan#vuohki+N+Sg+Gen+PxSg1
ovttastallan#vuoigatvuohta+N+Sg+Gen+PxSg1
ovttastat+N+Sg+Gen+PxSg1
ovttastupmi+N+Sg+Gen+PxSg1
ovttastus#beallalaš+Sem/Hum+N+Sg+Gen+PxSg1
ovttastus+N+Sg+Gen+PxSg1
ođas#gaskkusteaddji+Sem/Hum+N+Sg+Gen+PxSg1
ođastan#haddi+N+Sg+Gen+PxSg1
ođastan#árvu+N+Sg+Gen+PxSg1
ođastus#doaibma+N+Sg+Gen+PxSg1
ođastus+N+Sg+Gen+PxSg1
ođđa#nazista+Sem/Hum+N+Sg+Gen+PxSg1
pakistánalaš+Sem/Hum+N+Sg+Gen+PxSg1
pakistánar+Sem/Hum+N+Sg+Gen+PxSg1
papisteriija+N+Sg+Gen+PxSg1
pástor+Sem/Hum+N+Sg+Gen+PxSg1
penšunista+Sem/Hum+N+Sg+Gen+PxSg1
penšunistaid#searvi+Sem/Org+N+Sg+Gen+PxSg1
perm#systema+N+Sg+Gen+PxSg1
person#systema+N+Sg+Gen+PxSg1
personála#stivra+Sem/Org+N+Sg+Gen+PxSg1
personála#stivrra#válga+N+Sg+Gen+PxSg1
personála#stivrra#čoahkkin+N+Sg+Gen+PxSg1
pessimista+Sem/Hum+N+Sg+Gen+PxSg1
pistovla+N+Sg+Gen+PxSg1
pistáša+N+Sg+Gen+PxSg1
plastihkka+N+Sg+Gen+PxSg1
plastiliidna+N+Sg+Gen+PxSg1
plásta#veažir+N+Sg+Gen+PxSg1
plásta+N+Sg+Gen+PxSg1
plásttar+N+Sg+Gen+PxSg1
poasta#almmái+Sem/Hum+N+Sg+Gen+PxSg1
poasta#biila+Sem/Veh+N+Sg+Gen+PxSg1
poasta#boksa+N+Sg+Gen+PxSg1
poasta#giro+N+Sg+Gen+PxSg1
poasta#journála+N+Sg+Gen+PxSg1
poasta#juogadeaddji+N+Sg+Gen+PxSg1
poasta#kantuvra+Sem/Plc+N+Sg+Gen+PxSg1
poasta#lotnun#sátta+N+Sg+Gen+PxSg1
poasta#mearka+N+Sg+Gen+PxSg1
poasta#nummar+N+Sg+Gen+PxSg1
poasta#oppan+N+Sg+Gen+PxSg1
poasta+N+Sg+Gen+PxSg1
politiija#atteasta+N+Sg+Gen+PxSg1
politiija#jurista+Sem/Hum+N+Sg+Gen+PxSg1
politiija#measttir+Sem/Hum+N+Sg+Gen+PxSg1
pop#násti+Sem/Hum+N+Sg+Gen+PxSg1
possessor#statutiiva+N+Sg+Gen+PxSg1
post-doc-virgi+N+Sg+Gen+PxSg1
postposišuvdna+N+Sg+Gen+PxSg1
preanta#teaksta+N+Sg+Gen+PxSg1
premiija#spiehkastus+N+Sg+Gen+PxSg1
privatista+Sem/Hum+N+Sg+Gen+PxSg1
pro#substantiiva+N+Sg+Gen+PxSg1
proavás+Sem/Hum+N+Sg+Gen+PxSg1
prográmma#stivra+Sem/Org+N+Sg+Gen+PxSg1
prográmma#stivrra#válga+N+Sg+Gen+PxSg1
prográmma#stivrra#čoahkkin+N+Sg+Gen+PxSg1
prohibitiiva#systema+N+Sg+Gen+PxSg1
prostiija+Sem/Org+N+Sg+Gen+PxSg1
prostitušuvdna+N+Sg+Gen+PxSg1
proteasta+N+Sg+Gen+PxSg1
protestantisma+N+Sg+Gen+PxSg1
pumpa#stašuvdna+N+Sg+Gen+PxSg1
rabastat+N+Sg+Gen+PxSg1
rasista+Sem/Hum+N+Sg+Gen+PxSg1
rasta#buođđu+N+Sg+Gen+PxSg1
rastehat+N+Sg+Gen+PxSg1
rasten+N+Sg+Gen+PxSg1
rasttildan#muorra+N+Sg+Gen+PxSg1
rasttildan#muorra#bálggis+N+Sg+Gen+PxSg1
rasttildat+N+Sg+Gen+PxSg1
rasttildeapmi+N+Sg+Gen+PxSg1
rastá#buođđu+N+Sg+Gen+PxSg1
rastá#sárggis+N+Sg+Gen+PxSg1
rastá#čuohpahat+N+Sg+Gen+PxSg1
reabbá#feasto#nuohtti+N+Sg+Gen+PxSg1
realista+Sem/Hum+N+Sg+Gen+PxSg1
reasta#ruhta+N+Sg+Gen+PxSg1
reasta+N+Sg+Gen+PxSg1
reastalas#doalli+Sem/Hum+N+Sg+Gen+PxSg1
reastalas+N+Sg+Gen+PxSg1
reastta+N+Sg+Gen+PxSg1
register+N+Sg+Gen+PxSg1
registreren#kantuvra+Sem/Org+Sem/Plc+N+Sg+Gen+PxSg1
registreren#nummár+N+Sg+Gen+PxSg1
registreren#prošeakta+N+Sg+Gen+PxSg1
registreren#reive+N+Sg+Gen+PxSg1
registreren#vuogádat+N+Sg+Gen+PxSg1
registtar#goarta+N+Sg+Gen+PxSg1
registtar#guovddáš+Sem/Org+Sem/Plc+N+Sg+Gen+PxSg1
registtar#ruopma+N+Sg+Gen+PxSg1
registtar#viđji+N+Sg+Gen+PxSg1
registtar+N+Sg+Gen+PxSg1
rehkenastin#girji+N+Sg+Gen+PxSg1
rehkenastin#mašiidna+N+Sg+Gen+PxSg1
rehkenastin#vuohki+N+Sg+Gen+PxSg1
rehkenastin+N+Sg+Gen+PxSg1
rehket#doallo#dárkkisteaddji+Sem/Hum+N+Sg+Gen+PxSg1
rehket#doallo#lađastallan+N+Sg+Gen+PxSg1
rekonstrukšuvdna+N+Sg+Gen+PxSg1
religiovdna#historjá+N+Sg+Gen+PxSg1
replihkka#vurostallan+N+Sg+Gen+PxSg1
resepšuvdna#estetihkka+N+Sg+Gen+PxSg1
resistánsa+N+Sg+Gen+PxSg1
restauráŋŋa+Sem/Org+Sem/Plc+N+Sg+Gen+PxSg1
restoráŋŋa+Sem/Org+Sem/Plc+N+Sg+Gen+PxSg1
restrikšuvdna+N+Sg+Gen+PxSg1
restánsa+N+Sg+Gen+PxSg1
riddo#ministtar+Sem/Hum+N+Sg+Gen+PxSg1
riegádahttin#visti+Sem/Build+N+Sg+Gen+PxSg1
riekte#gustojeaddji+Sem/Hum+N+Sg+Gen+PxSg1
riekte#historjá#dutki+Sem/Hum+N+Sg+Gen+PxSg1
riestalas+N+Sg+Gen+PxSg1
rievdan#lađastallan+N+Sg+Gen+PxSg1
riggodat#stajideapmi+N+Sg+Gen+PxSg1
rihpa#stážžu+N+Sg+Gen+PxSg1
riika#dárkkástus+N+Sg+Gen+PxSg1
riikka#stivra+Sem/Org+N+Sg+Gen+PxSg1
rikkustuvvanvuohta+N+Sg+Gen+PxSg1
ris#bárdni+Sem/Hum+N+Sg+Gen+PxSg1
ris#mánná+Sem/Hum+N+Sg+Gen+PxSg1
ris#nieida+Sem/Hum+N+Sg+Gen+PxSg1
ris#viellja+Sem/Hum+N+Sg+Gen+PxSg1
ris#váhnen+Sem/Hum+N+Sg+Gen+PxSg1
ris#vánhen+Sem/Hum+N+Sg+Gen+PxSg1
rist#eadni+Sem/Hum+N+Sg+Gen+PxSg1
rist#oabbá+Sem/Hum+N+Sg+Gen+PxSg1
rist#áhčči+Sem/Hum+N+Sg+Gen+PxSg1
rista#heavdni+Sem/Ani+N+Sg+Gen+PxSg1
rista#muolda+N+Sg+Gen+PxSg1
rista#muorra+N+Sg+Gen+PxSg1
rista#raddi+N+Sg+Gen+PxSg1
rista#rieban+Sem/Ani+N+Sg+Gen+PxSg1
rista+N+Sg+Gen+PxSg1
ristejaččat+N+Sg+Gen+PxSg1
risttahas+Sem/Hum+N+Sg+Gen+PxSg1
risttahasvuohta+N+Sg+Gen+PxSg1
risttalašvuohta+N+Sg+Gen+PxSg1
roahkastat#roahkki+N+Sg+Gen+PxSg1
roaiste#ruovdi+N+Sg+Gen+PxSg1
rohkos#visti+Sem/Build+N+Sg+Gen+PxSg1
roho-bolsttar+N+Sg+Gen+PxSg1
rohto#vajálgeahtes#násti+N+Sg+Gen+PxSg1
rokkastat+N+Sg+Gen+PxSg1
rokkástat+Sem/Plc+N+Sg+Gen+PxSg1
rollastallan+N+Sg+Gen+PxSg1
rosttot+Sem/Hum+N+Sg+Gen+PxSg1
rufe#rusttet+N+Sg+Gen+PxSg1
ruhta#ministtar+Sem/Hum+N+Sg+Gen+PxSg1
ruhta#ođastus+N+Sg+Gen+PxSg1
ruhta#seastin#politihkka+N+Sg+Gen+PxSg1
ruhtadeami#lađastallan+N+Sg+Gen+PxSg1
ruohkastat+N+Sg+Gen+PxSg1
ruonas#borsta+N+Sg+Gen+PxSg1
ruossa#násttit+N+Sg+Gen+PxSg1
ruosta#suorsá+Sem/Ani+N+Sg+Gen+PxSg1
ruosta#vihti+N+Sg+Gen+PxSg1
ruosta+N+Sg+Gen+PxSg1
ruovde#máđii#rastehat+N+Sg+Gen+PxSg1
ruovtto#luotta#čievččasteapmi+N+Sg+Gen+PxSg1
ruovttu#stivra+Sem/Org+N+Sg+Gen+PxSg1
rusta#borga+Sem/Wthr+N+Sg+Gen+PxSg1
rusta+Sem/Wthr+N+Sg+Gen+PxSg1
rusttet#doaibma+N+Sg+Gen+PxSg1
rusttet#registtar+N+Sg+Gen+PxSg1
rusttet+N+Sg+Gen+PxSg1
ruškes#vuostá+N+Sg+Gen+PxSg1
rádje#rasttildeapmi+N+Sg+Gen+PxSg1
rádjo#nuppástus+N+Sg+Gen+PxSg1
rádjo#stivren+N+Sg+Gen+PxSg1
ráhkadus#stálli+N+Sg+Gen+PxSg1
ráhppá#stealli+N+Sg+Gen+PxSg1
ráidnen#rusttet+N+Sg+Gen+PxSg1
ráigan#basttat+N+Sg+Gen+PxSg1
rájus#stivren+N+Sg+Gen+PxSg1
rákto#stohpu+N+Sg+Gen+PxSg1
ránnjá#visti+N+Sg+Gen+PxSg1
rásttes#vizar+Sem/Ani+N+Sg+Gen+PxSg1
rásttis+Sem/Ani+N+Sg+Gen+PxSg1
rásttáš+Sem/Ani+N+Sg+Gen+PxSg1
rátno#gođđin#stuolet+N+Sg+Gen+PxSg1
rátno#stuolet+N+Sg+Gen+PxSg1
rávdnje#časkkástat+N+Sg+Gen+PxSg1
ráŋggáštus#ovddas#vástádus+N+Sg+Gen+PxSg1
ráŋggáštus#čievččastat+N+Sg+Gen+PxSg1
ráŋggáštus#čievččasteapmi+N+Sg+Gen+PxSg1
ráđđehus#eanan#oamastan#duođaštus+N+Sg+Gen+PxSg1
ráđđen#stuollu+N+Sg+Gen+PxSg1
sahen#rusttet+N+Sg+Gen+PxSg1
sahko#lasta+N+Sg+Gen+PxSg1
sahán#rusttet+N+Sg+Gen+PxSg1
sakristiija+N+Sg+Gen+PxSg1
salastat+N+Sg+Gen+PxSg1
sarret#meastta+N+Sg+Gen+PxSg1
sasti+N+Sg+Gen+PxSg1
sasttet+N+Sg+Gen+PxSg1
satanista+Sem/Hum+N+Sg+Gen+PxSg1
seaguhus#máistta+N+Sg+Gen+PxSg1
seaguhus#tekstiila+N+Sg+Gen+PxSg1
seaibbástallan+N+Sg+Gen+PxSg1
seaibe#násti+N+Sg+Gen+PxSg1
seainnástallan+N+Sg+Gen+PxSg1
searvadahttin#ministtar+Sem/Hum+N+Sg+Gen+PxSg1
seastin#bursa+N+Sg+Gen+PxSg1
seastin#doaibma+N+Sg+Gen+PxSg1
seasto#báŋku+Sem/Org+Sem/Plc+N+Sg+Gen+PxSg1
seasto#ruhta+N+Sg+Gen+PxSg1
seasttáhas+N+Sg+Gen+PxSg1
seastu+N+Sg+Gen+PxSg1
seksagesimal#systema+N+Sg+Gen+PxSg1
semester+N+Sg+Gen+PxSg1
semi#finalista+Sem/Hum+N+Sg+Gen+PxSg1
seminarista+Sem/Hum+N+Sg+Gen+PxSg1
servo#stivren+N+Sg+Gen+PxSg1
servodat#struktuvra+N+Sg+Gen+PxSg1
sester+Sem/Hum+N+Sg+Gen+PxSg1
sibirijá#lasta#guossa+N+Sg+Gen+PxSg1
sierra#duopmo#stuollu+Sem/Org+N+Sg+Gen+PxSg1
signála#systema+N+Sg+Gen+PxSg1
sihkastat+N+Sg+Gen+PxSg1
sihkasteapmi+N+Sg+Gen+PxSg1
sihkkarasti+N+Sg+Gen+PxSg1
sihkkarastin#dárkkisteapmi+N+Sg+Gen+PxSg1
sihkkarastin#máŋggus+N+Sg+Gen+PxSg1
sihkkarastin#reaidu+N+Sg+Gen+PxSg1
sihkkarastin#riekkis+N+Sg+Gen+PxSg1
sihkkarastin+N+Sg+Gen+PxSg1
sihkkel#stivrran+N+Sg+Gen+PxSg1
sihkkelasti+Sem/Hum+N+Sg+Gen+PxSg1
sihkkelastin+N+Sg+Gen+PxSg1
silur#systema+N+Sg+Gen+PxSg1
sirddesteapmi+N+Sg+Gen+PxSg1
sirdin#steažžu+N+Sg+Gen+PxSg1
sis#ravda#čievččastat+N+Sg+Gen+PxSg1
sis#áššiid#ministeriija+Sem/Org+Sem/Plc+N+Sg+Gen+PxSg1
sisa#boahtin#orusteapmi+N+Sg+Gen+PxSg1
sisa#bálkesteapmi+N+Sg+Gen+PxSg1
sisa#oastin#lávde#goddi+Sem/Org+N+Sg+Gen+PxSg1
sisa#oastin#mearri+N+Sg+Gen+PxSg1
sisa#oastin+N+Sg+Gen+PxSg1
siste#buvssat+N+Sg+Gen+PxSg1
siste#gáma+N+Sg+Gen+PxSg1
siste#suorpmat+N+Sg+Gen+PxSg1
sisti+N+Sg+Gen+PxSg1
sisttet+N+Sg+Gen+PxSg1
siviila#stáhtus+N+Sg+Gen+PxSg1
siđe#veasta+N+Sg+Gen+PxSg1
skierro#bálkesteaddji+Sem/Hum+N+Sg+Gen+PxSg1
skile#duorastat+N+Sg+Gen+PxSg1
skille#duorastat+N+Sg+Gen+PxSg1
skolastihkka+N+Sg+Gen+PxSg1
skuovva#baste+N+Sg+Gen+PxSg1
skuvla#astto#áigge#ortnet+N+Sg+Gen+PxSg1
skuvla#stivra+Sem/Org+N+Sg+Gen+PxSg1
skuvla#stivrra#válga+N+Sg+Gen+PxSg1
skuvla#stivrra#čoahkkin+N+Sg+Gen+PxSg1
skuvla#visti+N+Sg+Gen+PxSg1
skuvla#vuoste#háhku+N+Sg+Gen+PxSg1
skájan#rusttet+N+Sg+Gen+PxSg1
smirezasti+Sem/Ani+N+Sg+Gen+PxSg1
smávva#guolásteaddji+Sem/Hum+N+Sg+Gen+PxSg1
sneakta#čuohpastat+N+Sg+Gen+PxSg1
snorastat+N+Sg+Gen+PxSg1
soahke#rásttis+Sem/Ani+N+Sg+Gen+PxSg1
soahte#doaibma#ovttastupmi+N+Sg+Gen+PxSg1
soahte#rusten+N+Sg+Gen+PxSg1
sofisteriija+N+Sg+Gen+PxSg1
solista+Sem/Hum+N+Sg+Gen+PxSg1
solo#artista+Sem/Hum+N+Sg+Gen+PxSg1
sosialista#partiija+Sem/Org+N+Sg+Gen+PxSg1
sosialista+Sem/Hum+N+Sg+Gen+PxSg1
sosio#lingvistihkka+N+Sg+Gen+PxSg1
sosiolingvista+Sem/Hum+N+Sg+Gen+PxSg1
speadjalastin#linjá+N+Sg+Gen+PxSg1
spealla#stohkka+N+Sg+Gen+PxSg1
spesialista#dearvvašvuođa#bálvalus#láhka+N+Sg+Gen+PxSg1
spesialista#dearvvašvuođa#bálvalus+N+Sg+Gen+PxSg1
spesialista+Sem/Hum+N+Sg+Gen+PxSg1
spiehkastat#jietna+N+Sg+Gen+PxSg1
spiehkastat+N+Sg+Gen+PxSg1
spiehkastus+N+Sg+Gen+PxSg1
spiinne#lasta+N+Sg+Gen+PxSg1
spábba#stoagus+N+Sg+Gen+PxSg1
spáita#stálli+N+Sg+Gen+PxSg1
spáita#stálli+N+Sg+Gen+PxSg1
sruva#basttat+N+Sg+Gen+PxSg1
stabilitehta+N+Sg+Gen+PxSg1
stadion#crossa+N+Sg+Gen+PxSg1
stadion+N+Sg+Gen+PxSg1
stafeahtta+N+Sg+Gen+PxSg1
staffeliija+N+Sg+Gen+PxSg1
stahkka+N+Sg+Gen+PxSg1
stahkku+N+Sg+Gen+PxSg1
stahtor+N+Sg+Gen+PxSg1
stajádus+N+Sg+Gen+PxSg1
stajár+Sem/Hum+N+Sg+Gen+PxSg1
stalin#orgel+N+Sg+Gen+PxSg1
stalinisma+N+Sg+Gen+PxSg1
stalka#gáhkku+N+Sg+Gen+PxSg1
stand-up+N+Sg+Gen+PxSg1
standárda#biila+Sem/Veh+N+Sg+Gen+PxSg1
standárda#breava+N+Sg+Gen+PxSg1
standárda#luohkká+N+Sg+Gen+PxSg1
standárda#neavvu+N+Sg+Gen+PxSg1
standárda#reive+N+Sg+Gen+PxSg1
standárda#skohter+N+Sg+Gen+PxSg1
standárda#sturrodat+N+Sg+Gen+PxSg1
standárda#šiehtadus+N+Sg+Gen+PxSg1
standárda+N+Sg+Gen+PxSg1
stargatvuohta+N+Sg+Gen+PxSg1
starggadas+N+Sg+Gen+PxSg1
stargodat+N+Sg+Gen+PxSg1
stater+N+Sg+Gen+PxSg1
statihkka+N+Sg+Gen+PxSg1
statista+Sem/Hum+N+Sg+Gen+PxSg1
statistihkka+N+Sg+Gen+PxSg1
status#symbola+N+Sg+Gen+PxSg1
statutiiva+N+Sg+Gen+PxSg1
stašuvdna+Sem/Plc+N+Sg+Gen+PxSg1
steahppu+N+Sg+Gen+PxSg1
steaika#bánno+N+Sg+Gen+PxSg1
steaika#oama+N+Sg+Gen+PxSg1
steaika#oapman+N+Sg+Gen+PxSg1
steaika+N+Sg+Gen+PxSg1
stealla+N+Sg+Gen+PxSg1
stealle#fiilu+N+Sg+Gen+PxSg1
stealle#nihppel+N+Sg+Gen+PxSg1
stealle#viŋkil+N+Sg+Gen+PxSg1
stealli+Sem/Plc+N+Sg+Gen+PxSg1
stealládat+Sem/Plc+N+Sg+Gen+PxSg1
steallástat+Sem/Plc+N+Sg+Gen+PxSg1
steamma+N+Sg+Gen+PxSg1
steampal+N+Sg+Gen+PxSg1
steampalastin#diibmu+N+Sg+Gen+PxSg1
steampalastin#koarta+N+Sg+Gen+PxSg1
steampil+N+Sg+Gen+PxSg1
steanže#juolgi+Sem/Hum+N+Sg+Gen+PxSg1
steanži+N+Sg+Gen+PxSg1
steanžá+N+Sg+Gen+PxSg1
steariidna+N+Sg+Gen+PxSg1
stearkalas+N+Sg+Gen+PxSg1
steavži+Sem/Hum+N+Sg+Gen+PxSg1
steaŋgá+N+Sg+Gen+PxSg1
steažža#juolgi+Sem/Hum+N+Sg+Gen+PxSg1
steačča#lakkis+Sem/Ani+N+Sg+Gen+PxSg1
steažža#lakkis+Sem/Ani+N+Sg+Gen+PxSg1
steažže#raddi+N+Sg+Gen+PxSg1
steažži+N+Sg+Gen+PxSg1
steažžu+N+Sg+Gen+PxSg1
steiken#termo#mihttár+N+Sg+Gen+PxSg1
stelle+N+Sg+Gen+PxSg1
stelledeapmi+N+Sg+Gen+PxSg1
stellelmas+N+Sg+Gen+PxSg1
stellen#boallu+N+Sg+Gen+PxSg1
stellen#culci+N+Sg+Gen+PxSg1
stellen#skruvva+N+Sg+Gen+PxSg1
stellen#sruva+N+Sg+Gen+PxSg1
stellet+N+Sg+Gen+PxSg1
stempel+N+Sg+Gen+PxSg1
stenografiija+N+Sg+Gen+PxSg1
stenográfa+Sem/Hum+N+Sg+Gen+PxSg1
stenográmma+N+Sg+Gen+PxSg1
stensiila+N+Sg+Gen+PxSg1
stereo+N+Sg+Gen+PxSg1
stereo#beavdi+N+Sg+Gen+PxSg1
stereo#rusttet+N+Sg+Gen+PxSg1
stereo#tiipa+Sem/Hum+N+Sg+Gen+PxSg1
stetoskohpa+N+Sg+Gen+PxSg1
stetoskohppa+N+Sg+Gen+PxSg1
stevdne#vihtan+Sem/Hum+N+Sg+Gen+PxSg1
stevnneheaddji+N+Sg+Gen+PxSg1
stevnnet+N+Sg+Gen+PxSg1
stevvel+N+Sg+Gen+PxSg1
stielas+N+Sg+Gen+PxSg1
stielgu+N+Sg+Gen+PxSg1
stielka#lakta+N+Sg+Gen+PxSg1
stielka+N+Sg+Gen+PxSg1
stielku+N+Sg+Gen+PxSg1
stigat+N+Sg+Gen+PxSg1
stigát+N+Sg+Gen+PxSg1
stihka#gálssohat+N+Sg+Gen+PxSg1
stihkka+N+Sg+Gen+PxSg1
stihká#gálssohat+N+Sg+Gen+PxSg1
stiika+N+Sg+Gen+PxSg1
stiila#suorgi+N+Sg+Gen+PxSg1
stiila#sárggus+N+Sg+Gen+PxSg1
stiila#áigodat+Sem/Time+N+Sg+Gen+PxSg1
stiila+N+Sg+Gen+PxSg1
stikta+N+Sg+Gen+PxSg1
stilistihkka+N+Sg+Gen+PxSg1
stimuli+N+Sg+Gen+PxSg1
stimulánsa+N+Sg+Gen+PxSg1
stipeanda+N+Sg+Gen+PxSg1
stipendiáhta+Sem/Hum+N+Sg+Gen+PxSg1
stipendiáhtta#virgi+N+Sg+Gen+PxSg1
stipendiáhtta+Sem/Hum+N+Sg+Gen+PxSg1
stirccas+N+Sg+Gen+PxSg1
stirddisvuohta+N+Sg+Gen+PxSg1
stirdi+N+Sg+Gen+PxSg1
stirdu+N+Sg+Gen+PxSg1
stivli+N+Sg+Gen+PxSg1
stivra#doaibma+N+Sg+Gen+PxSg1
stivra#jođiheaddji+Sem/Hum+N+Sg+Gen+PxSg1
stivra#lahttu+Sem/Hum+N+Sg+Gen+PxSg1
stivra#ovddasteaddji+Sem/Hum+N+Sg+Gen+PxSg1
stivra#sadji+Sem/Plc+N+Sg+Gen+PxSg1
stivra+Sem/Org+N+Sg+Gen+PxSg1
stivre#mánni+Sem/Hum+N+Sg+Gen+PxSg1
stivrejeaddji+N+Sg+Gen+PxSg1
stivrejupmi+N+Sg+Gen+PxSg1
stivren#bielka+N+Sg+Gen+PxSg1
stivren#boallu+N+Sg+Gen+PxSg1
stivren#dokumeanta+N+Sg+Gen+PxSg1
stivren#goddi+Sem/Org+N+Sg+Gen+PxSg1
stivren#joavku+Sem/Group+Sem/Hum+N+Sg+Gen+PxSg1
stivren#málle+N+Sg+Gen+PxSg1
stivren#oaidnu+N+Sg+Gen+PxSg1
stivren#orgána+Sem/Org+N+Sg+Gen+PxSg1
stivren#ráva+N+Sg+Gen+PxSg1
stivren#struktuvra+N+Sg+Gen+PxSg1
stivren#sággi+N+Sg+Gen+PxSg1
stivren#teknihkka+N+Sg+Gen+PxSg1
stivren#vuohki+N+Sg+Gen+PxSg1
stivren#ásahus+Sem/Org+N+Sg+Gen+PxSg1
stivrra#lahttu+Sem/Hum+N+Sg+Gen+PxSg1
stivrra#válga+N+Sg+Gen+PxSg1
stivrra#čoahkkin+N+Sg+Gen+PxSg1
stivrran+N+Sg+Gen+PxSg1
stivrran#gielká+N+Sg+Gen+PxSg1
stivrrár+Sem/Hum+N+Sg+Gen+PxSg1
stižžá+N+Sg+Gen+PxSg1
stoagan+Sem/Hum+Sem/Ani+N+Sg+Gen+PxSg1
stoagus#lága+N+Sg+Gen+PxSg1
stoagus+N+Sg+Gen+PxSg1
stoahka+N+Sg+Gen+PxSg1
stoahkan#apparáhtta+N+Sg+Gen+PxSg1
stoahkan#areála+Sem/Plc+N+Sg+Gen+PxSg1
stoahkan#olmmái+Sem/Hum+N+Sg+Gen+PxSg1
stoahkan+N+Sg+Gen+PxSg1
stoahku+N+Sg+Gen+PxSg1
stoahčat+N+Sg+Gen+PxSg1
stoahčehat+N+Sg+Gen+PxSg1
stoalaš+N+Sg+Gen+PxSg1
stoallju+Sem/Hum+N+Sg+Gen+PxSg1
stoalpo#diagrámma+N+Sg+Gen+PxSg1
stoalpu+N+Sg+Gen+PxSg1
stoarbma#spálfu+Sem/Ani+N+Sg+Gen+PxSg1
stoarbma+Sem/Wthr+N+Sg+Gen+PxSg1
stoavkkan+Sem/Hum+N+Sg+Gen+PxSg1
stoavkkas+N+Sg+Gen+PxSg1
stoavkkehan#jietnadat+N+Sg+Gen+PxSg1
stoaŋgu+N+Sg+Gen+PxSg1
stobe+N+Sg+Gen+PxSg1
stobe#raban+N+Sg+Gen+PxSg1
stobu#dilli+N+Sg+Gen+PxSg1
stobuhas+Sem/Hum+N+Sg+Gen+PxSg1
stoffa+N+Sg+Gen+PxSg1
stohka#doalli+Sem/Hum+N+Sg+Gen+PxSg1
stohkat+N+Sg+Gen+PxSg1
stohkka+N+Sg+Gen+PxSg1
stohkke#rievdu+Sem/Hum+N+Sg+Gen+PxSg1
stohkke#spálfu+Sem/Ani+N+Sg+Gen+PxSg1
stohkke#čoarvi+Sem/Ani+N+Sg+Gen+PxSg1
stohkki+N+Sg+Gen+PxSg1
stohpo#gálvu+N+Sg+Gen+PxSg1
stohpo#gáma+N+Sg+Gen+PxSg1
stohpo#njálbmi+N+Sg+Gen+PxSg1
stohpo#ortnet+N+Sg+Gen+PxSg1
stohpo#spálfu+Sem/Ani+N+Sg+Gen+PxSg1
stohppa#nállu+N+Sg+Gen+PxSg1
stohpu+Sem/Build+N+Sg+Gen+PxSg1
stohči+N+Sg+Gen+PxSg1
stoisisma+N+Sg+Gen+PxSg1
stokk#áŋkor+N+Sg+Gen+PxSg1
stole+N+Sg+Gen+PxSg1
storyboard+N+Sg+Gen+PxSg1
stovla#beallji+N+Sg+Gen+PxSg1
stovla+N+Sg+Gen+PxSg1
strandebarmmat+Sem/Hum+N+Sg+Gen+PxSg1
strandebarmmat+Sem/Hum+N+Sg+Gen+PxSg1
stratega+Sem/Hum+N+Sg+Gen+PxSg1
strategiija+N+Sg+Gen+PxSg1
strategiija#plána+N+Sg+Gen+PxSg1
streaika+N+Sg+Gen+PxSg1
streassa+N+Sg+Gen+PxSg1
streaŋga+N+Sg+Gen+PxSg1
streif#lágideapmi+N+Sg+Gen+PxSg1
stremista+N+Sg+Gen+PxSg1
streptomyciidna+N+Sg+Gen+PxSg1
strihppu+N+Sg+Gen+PxSg1
striika#ruovdi+N+Sg+Gen+PxSg1
stripteasa+N+Sg+Gen+PxSg1
strofa+N+Sg+Gen+PxSg1
struhcca+Sem/Ani+N+Sg+Gen+PxSg1
struktur#bargguhisvuohta+N+Sg+Gen+PxSg1
strukturalisma+N+Sg+Gen+PxSg1
struktuvra+N+Sg+Gen+PxSg1
struma+N+Sg+Gen+PxSg1
strutsa+Sem/Ani+N+Sg+Gen+PxSg1
stráffa+N+Sg+Gen+PxSg1
stráhtosfeara+N+Sg+Gen+PxSg1
stráŋga#jielli+N+Sg+Gen+PxSg1
stráŋga+N+Sg+Gen+PxSg1
studeanta+Sem/Hum+N+Sg+Gen+PxSg1
studie#inspektevra+Sem/Hum+N+Sg+Gen+PxSg1
studie#loatna+N+Sg+Gen+PxSg1
studie#plána+N+Sg+Gen+PxSg1
studio+N+Sg+Gen+PxSg1
stuhkka+N+Sg+Gen+PxSg1
stuhkka#gálvu+N+Sg+Gen+PxSg1
stuhča+N+Sg+Gen+PxSg1
stuibmi+N+Sg+Gen+PxSg1
stulla+N+Sg+Gen+PxSg1
stullalas+Sem/Hum+N+Sg+Gen+PxSg1
stumpa+N+Sg+Gen+PxSg1
stumpu+Sem/Hum+N+Sg+Gen+PxSg1
stunžen#láttu+N+Sg+Gen+PxSg1
stuolla+N+Sg+Gen+PxSg1
stuollo#čielgi+N+Sg+Gen+PxSg1
stuollu+N+Sg+Gen+PxSg1
stuollá+N+Sg+Gen+PxSg1
stuor#dáčča+Sem/Hum+N+Sg+Gen+PxSg1
stuor#gára+Sem/Hum+N+Sg+Gen+PxSg1
stuora#baste+N+Sg+Gen+PxSg1
stuora#gierdu+N+Sg+Gen+PxSg1
stuora#giljobaš+Sem/Ani+N+Sg+Gen+PxSg1
stuora#guškkástat+Sem/Ani+N+Sg+Gen+PxSg1
stuora#gáiru+Sem/Ani+N+Sg+Gen+PxSg1
stuora#herttot#váldi+Sem/Org+N+Sg+Gen+PxSg1
stuora#háskil+Sem/Ani+N+Sg+Gen+PxSg1
stuora#loddi+Sem/Ani+N+Sg+Gen+PxSg1
stuora#servodat+Sem/Org+N+Sg+Gen+PxSg1
stuora#servvodat+Sem/Org+N+Sg+Gen+PxSg1
stuora#soahttu+N+Sg+Gen+PxSg1
stuora#tráhppi+N+Sg+Gen+PxSg1
stuora#čoavžžu+Sem/Ani+N+Sg+Gen+PxSg1
stuora#čáhci+N+Sg+Gen+PxSg1
stuorat+Sem/Hum+N+Sg+Gen+PxSg1
stuoridan#glássa+N+Sg+Gen+PxSg1
stuoridan#láse+N+Sg+Gen+PxSg1
stuoridan#lássa+N+Sg+Gen+PxSg1
stuorimus#áigumuš+N+Sg+Gen+PxSg1
stuorisvuohta+N+Sg+Gen+PxSg1
stuorisvuođa#áigi+N+Sg+Gen+PxSg1
stuorra#bumme+N+Sg+Gen+PxSg1
stuorra#digge#dieđáhus+N+Sg+Gen+PxSg1
stuorra#digge#presideanta+Sem/Hum+N+Sg+Gen+PxSg1
stuorra#digge#proposišuvdna+N+Sg+Gen+PxSg1
stuorra#digge#válga+N+Sg+Gen+PxSg1
stuorra#digge#áirras+Sem/Hum+N+Sg+Gen+PxSg1
stuorra#diggi+Sem/Org+Sem/Build+N+Sg+Gen+PxSg1
stuorra#doallo#munni+N+Sg+Gen+PxSg1
stuorra#dállo#eaiggát#duopmo#váldi+Sem/Org+N+Sg+Gen+PxSg1
stuorra#fiehta+Sem/Ani+N+Sg+Gen+PxSg1
stuorra#fápmo#áigi+N+Sg+Gen+PxSg1
stuorra#geavjjat+N+Sg+Gen+PxSg1
stuorra#gilljá+Sem/Ani+N+Sg+Gen+PxSg1
stuorra#guškkástat+Sem/Ani+N+Sg+Gen+PxSg1
stuorra#gáiski+N+Sg+Gen+PxSg1
stuorra#gávpe#dássi+N+Sg+Gen+PxSg1
stuorra#gávpi+Sem/Org+Sem/Plc+N+Sg+Gen+PxSg1
stuorra#gávpot+Sem/Plc+Sem/Org+N+Sg+Gen+PxSg1
stuorra#háskil+Sem/Ani+N+Sg+Gen+PxSg1
stuorra#loddi+Sem/Ani+N+Sg+Gen+PxSg1
stuorra#máđir+N+Sg+Gen+PxSg1
stuorra#neillet+N+Sg+Gen+PxSg1
stuorra#oapmiGen+Sem/Build+Sem/Ani+N+Sg+Gen+PxSg1
stuorra#rásttis+Sem/Ani+N+Sg+Gen+PxSg1
stuorra#servodat+Sem/Org+N+Sg+Gen+PxSg1
stuorra#servvodat+Sem/Org+N+Sg+Gen+PxSg1
stuorra#skuolfi+Sem/Ani+N+Sg+Gen+PxSg1
stuorra#skuvla+Sem/Org+Sem/Build+N+Sg+Gen+PxSg1
stuorra#skáiti+Sem/Ani+N+Sg+Gen+PxSg1
stuorra#sáidi+Sem/Ani+N+Sg+Gen+PxSg1
stuorra#ulli+Sem/Time+N+Sg+Gen+PxSg1
stuorra#vašši+N+Sg+Gen+PxSg1
stuorra#vuoigŋašat+N+Sg+Gen+PxSg1
stuorra#vuojaš+Sem/Ani+N+Sg+Gen+PxSg1
stuorra#válde#áigi+N+Sg+Gen+PxSg1
stuorra#váldi+Sem/Org+N+Sg+Gen+PxSg1
stuorra#čoavžžu+Sem/Ani+N+Sg+Gen+PxSg1
stuorra#čuonjá+Sem/Ani+N+Sg+Gen+PxSg1
stuorra-stoarbma#spálfu+Sem/Ani+N+Sg+Gen+PxSg1
stuorru+N+Sg+Gen+PxSg1
stuorádus+N+Sg+Gen+PxSg1
stuorámus#áigumuš+N+Sg+Gen+PxSg1
sturci+N+Sg+Gen+PxSg1
sturji+N+Sg+Gen+PxSg1
sturrodat#albmadeapmi+N+Sg+Gen+PxSg1
sturrodat+N+Sg+Gen+PxSg1
stužanas+N+Sg+Gen+PxSg1
stuđeanta+N+Sg+Gen+PxSg1
stuŋga+N+Sg+Gen+PxSg1
stylista+Sem/Hum+N+Sg+Gen+PxSg1
stába+Sem/Hum+Sem/Group+N+Sg+Gen+PxSg1
stábba#sáidi+Sem/Plc+N+Sg+Gen+PxSg1
stábis+N+Sg+Gen+PxSg1
stáda#bušeahtta+N+Sg+Gen+PxSg1
stáda#doarjja+N+Sg+Gen+PxSg1
stáda#girku+Sem/Org+N+Sg+Gen+PxSg1
stáda#ministtar+Sem/Hum+N+Sg+Gen+PxSg1
stáda#ráđđi+Sem/Org+N+Sg+Gen+PxSg1
stáda#čálli+Sem/Hum+N+Sg+Gen+PxSg1
stáda+Sem/Org+N+Sg+Gen+PxSg1
stáffo#bealli+N+Sg+Gen+PxSg1
stáffu+N+Sg+Gen+PxSg1
stággo#bivdi+Sem/Hum+N+Sg+Gen+PxSg1
stággo#caggi+N+Sg+Gen+PxSg1
stággo#geahči+N+Sg+Gen+PxSg1
stággo#giera+N+Sg+Gen+PxSg1
stággo#oaggun+N+Sg+Gen+PxSg1
stággo#rudni+N+Sg+Gen+PxSg1
stággu+N+Sg+Gen+PxSg1
stáhkká+N+Sg+Gen+PxSg1
stáhkkár+Sem/Hum+N+Sg+Gen+PxSg1
stáhpe#girku+N+Sg+Gen+PxSg1
stáhpe#čála+N+Sg+Gen+PxSg1
stáhpi+N+Sg+Gen+PxSg1
stáhta#advokáhta+Sem/Hum+N+Sg+Gen+PxSg1
stáhta#advokáhta+Sem/Hum+N+Sg+Gen+PxSg1
stáhta#arkiiva+Sem/Org+Sem/Plc+N+Sg+Gen+PxSg1
stáhta#bargi+Sem/Hum+N+Sg+Gen+PxSg1
stáhta#borgár+Sem/Hum+N+Sg+Gen+PxSg1
stáhta#borgárvuohta+N+Sg+Gen+PxSg1
stáhta#bušeahtta+N+Sg+Gen+PxSg1
stáhta#báŋku+N+Sg+Gen+PxSg1
stáhta#dieđa+N+Sg+Gen+PxSg1
stáhta#divat#njuolggadus+N+Sg+Gen+PxSg1
stáhta#divat+N+Sg+Gen+PxSg1
stáhta#doarjja#teáhter+Sem/Org+N+Sg+Gen+PxSg1
stáhta#doarjja+N+Sg+Gen+PxSg1
stáhta#eana+Sem/Plc+N+Sg+Gen+PxSg1
stáhta#eise#váldi+Sem/Org+N+Sg+Gen+PxSg1
stáhta#galledeapmi+N+Sg+Gen+PxSg1
stáhta#girku+Sem/Org+N+Sg+Gen+PxSg1
stáhta#hálddašeapmi+N+Sg+Gen+PxSg1
stáhta#hápmi+N+Sg+Gen+PxSg1
stáhta#institušuvdna+Sem/Org+N+Sg+Gen+PxSg1
stáhta#internáhta+Sem/Org+Sem/Plc+N+Sg+Gen+PxSg1
stáhta#kapitalisma+N+Sg+Gen+PxSg1
stáhta#kássa+N+Sg+Gen+PxSg1
stáhta#lahttu+Sem/Hum+N+Sg+Gen+PxSg1
stáhta#minister+Sem/Hum+N+Sg+Gen+PxSg1
stáhta#ministtar+Sem/Hum+N+Sg+Gen+PxSg1
stáhta#monopola+N+Sg+Gen+PxSg1
stáhta#orgána+Sem/Org+N+Sg+Gen+PxSg1
stáhta#oskkoldat+N+Sg+Gen+PxSg1
stáhta#ossodat+Sem/Org+Sem/Plc+N+Sg+Gen+PxSg1
stáhta#politihkka+N+Sg+Gen+PxSg1
stáhta#riekti+Sem/Org+N+Sg+Gen+PxSg1
stáhta#ruhta#ministeriija+Sem/Org+Sem/Plc+N+Sg+Gen+PxSg1
stáhta#ráđđi+Sem/Org+N+Sg+Gen+PxSg1
stáhta#vuovdi+Sem/Plc+N+Sg+Gen+PxSg1
stáhta#váidalan#riekti+N+Sg+Gen+PxSg1
stáhta#váldi+Sem/Org+N+Sg+Gen+PxSg1
stáhta#čálli#lávde#goddi+Sem/Org+N+Sg+Gen+PxSg1
stáhta#čálli+Sem/Hum+N+Sg+Gen+PxSg1
stáhta+Sem/Org+Sem/Plc+N+Sg+Gen+PxSg1
stáhtus+N+Sg+Gen+PxSg1
stáhtár+Sem/Hum+N+Sg+Gen+PxSg1
stáidnár+Sem/Ani+N+Sg+Gen+PxSg1
stáiki+N+Sg+Gen+PxSg1
stáinnat+Sem/Ani+N+Sg+Gen+PxSg1
stáinnir+Sem/Ani+N+Sg+Gen+PxSg1
stáinnir+Sem/Ani+N+Sg+Gen+PxSg1
stáiparas+N+Sg+Gen+PxSg1
stáipi+N+Sg+Gen+PxSg1
stákkoš+N+Sg+Gen+PxSg1
stálla+N+Sg+Gen+PxSg1
stálle#báddi+N+Sg+Gen+PxSg1
stálle#doaimmahat+Sem/Org+Sem/Plc+N+Sg+Gen+PxSg1
stálle#doalan+N+Sg+Gen+PxSg1
stálle#dávgi+N+Sg+Gen+PxSg1
stálle#gáidnu+N+Sg+Gen+PxSg1
stálle#gásterola+N+Sg+Gen+PxSg1
stálle#gáŋga+N+Sg+Gen+PxSg1
stálle#stielgu+N+Sg+Gen+PxSg1
stálle#ullu+N+Sg+Gen+PxSg1
stálle+N+Sg+Gen+PxSg1
stálli+N+Sg+Gen+PxSg1
stállja+N+Sg+Gen+PxSg1
stállu+Sem/Hum+N+Sg+Gen+PxSg1
stálo#boska+N+Sg+Gen+PxSg1
stálo#bárggeš+N+Sg+Gen+PxSg1
stálo#njárga+Sem/Plc+N+Sg+Gen+PxSg1
stáloš+N+Sg+Gen+PxSg1
stálpi+Sem/Ani+N+Sg+Gen+PxSg1
stálu#bursa+N+Sg+Gen+PxSg1
stálu#gáiski+N+Sg+Gen+PxSg1
stálu#seahkka+N+Sg+Gen+PxSg1
stámbbut+N+Sg+Gen+PxSg1
stámpa+N+Sg+Gen+PxSg1
stánda+N+Sg+Gen+PxSg1
stánže#láirá+N+Sg+Gen+PxSg1
stánči+N+Sg+Gen+PxSg1
stánži+N+Sg+Gen+PxSg1
stárra#murtu+N+Sg+Gen+PxSg1
stárra+N+Sg+Gen+PxSg1
stárre#dorski+Sem/Ani+N+Sg+Gen+PxSg1
stárre#rutnot+Sem/Ani+N+Sg+Gen+PxSg1
stárrá+N+Sg+Gen+PxSg1
stárta+N+Sg+Gen+PxSg1
stávdni+N+Sg+Gen+PxSg1
stávru+Sem/Hum+N+Sg+Gen+PxSg1
stávrá#njuiken+N+Sg+Gen+PxSg1
stávrá+N+Sg+Gen+PxSg1
stávval+N+Sg+Gen+PxSg1
stávval#deaddu+N+Sg+Gen+PxSg1
stávval#juohku+N+Sg+Gen+PxSg1
stávval#rádji+N+Sg+Gen+PxSg1
stávval#sáhcu+N+Sg+Gen+PxSg1
stávval#sárggis+N+Sg+Gen+PxSg1
stáŋga#jielli+N+Sg+Gen+PxSg1
stáŋga+N+Sg+Gen+PxSg1
stáđisvuohta+N+Sg+Gen+PxSg1
stáđut+Sem/Hum+N+Sg+Gen+PxSg1
stáđđi+N+Sg+Gen+PxSg1
stážžu+N+Sg+Gen+PxSg1
sub#teaksta+N+Sg+Gen+PxSg1
substantiiva#dávda+N+Sg+Gen+PxSg1
substantiiva+N+Sg+Gen+PxSg1
substantiivvalaš+N+Sg+Gen+PxSg1
substituhta+N+Sg+Gen+PxSg1
substitušuvdna+N+Sg+Gen+PxSg1
substrakšuvdna#bihttá+N+Sg+Gen+PxSg1
substrakšuvdna+N+Sg+Gen+PxSg1
substráhta+N+Sg+Gen+PxSg1
substánsa+N+Sg+Gen+PxSg1
sugadan#stuollu+N+Sg+Gen+PxSg1
suhkan#stuollu+N+Sg+Gen+PxSg1
sukká#stuollu+N+Sg+Gen+PxSg1
summalastin+N+Sg+Gen+PxSg1
suodjalus#ministtar+Sem/Hum+N+Sg+Gen+PxSg1
suohka#nuohtásteapmi+N+Sg+Gen+PxSg1
suohkan#stivra#áigodat+Sem/Time+N+Sg+Gen+PxSg1
suohkan#stivra+Sem/Org+N+Sg+Gen+PxSg1
suohkan#stivrra#čoahkkin+N+Sg+Gen+PxSg1
suopman#distribušuvdna+N+Sg+Gen+PxSg1
suorbma#stielgu+N+Sg+Gen+PxSg1
suostu+Sem/Hum+N+Sg+Gen+PxSg1
suotnjarastin+N+Sg+Gen+PxSg1
suovastan#buvri+N+Sg+Gen+PxSg1
suovde#lasta+N+Sg+Gen+PxSg1
suttu#beastin+N+Sg+Gen+PxSg1
suttu#dovddastus+N+Sg+Gen+PxSg1
sydveasta+N+Sg+Gen+PxSg1
sykkelastin#gieldu+N+Sg+Gen+PxSg1
synestesiija+N+Sg+Gen+PxSg1
synoniibma#listu+N+Sg+Gen+PxSg1
systema+N+Sg+Gen+PxSg1
systematihkka+N+Sg+Gen+PxSg1
ságastallan#bealli+N+Sg+Gen+PxSg1
ságastallan#listu+N+Sg+Gen+PxSg1
ságastallan#vuoigatvuohta+N+Sg+Gen+PxSg1
ságastallan#áigi+N+Sg+Gen+PxSg1
ságastallan+N+Sg+Gen+PxSg1
sáhco#meahkástat+Sem/Ani+N+Sg+Gen+PxSg1
sáhppe#lasta+N+Sg+Gen+PxSg1
sáhtostan#geasku+N+Sg+Gen+PxSg1
sáite#bálkesteaddji+Sem/Hum+N+Sg+Gen+PxSg1
sáite#bálkesteapmi+N+Sg+Gen+PxSg1
sáiva#guolásteapmi+N+Sg+Gen+PxSg1
sákkastat+N+Sg+Gen+PxSg1
sáme#giel#teaksta+N+Sg+Gen+PxSg1
sáme#listu+N+Sg+Gen+PxSg1
sáme#measttir#vuoitu+N+Sg+Gen+PxSg1
sáme#ministtar+Sem/Hum+N+Sg+Gen+PxSg1
sáme#vearro#ođastus+N+Sg+Gen+PxSg1
sáme#válga#stivra+Sem/Org+N+Sg+Gen+PxSg1
sáme#válga#stivrra#válga+N+Sg+Gen+PxSg1
sáme#válga#stivrra#čoahkkin+N+Sg+Gen+PxSg1
sárdne#stuollu+N+Sg+Gen+PxSg1
sárggastat+N+Sg+Gen+PxSg1
sárggastus+N+Sg+Gen+PxSg1
sátne#listu+N+Sg+Gen+PxSg1
sátne#viđásteapmi+N+Sg+Gen+PxSg1
sátne#vuorro#listu+N+Sg+Gen+PxSg1
sátto#ráidnen#rusttet+N+Sg+Gen+PxSg1
sátto#časttas+N+Sg+Gen+PxSg1
sáttodustton+N+Sg+Gen+PxSg1
sázastat+N+Sg+Gen+PxSg1
tastatura+N+Sg+Gen+PxSg1
tastatuvra+N+Sg+Gen+PxSg1
teadja#baste+N+Sg+Gen+PxSg1
teadja#miestta+N+Sg+Gen+PxSg1
teaksta#analysa+N+Sg+Gen+PxSg1
teaksta#bihttá+N+Sg+Gen+PxSg1
teaksta#gieddi+N+Sg+Gen+PxSg1
teaksta#gieđahallan+N+Sg+Gen+PxSg1
teaksta#nuppástuhttin+N+Sg+Gen+PxSg1
teaksta+N+Sg+Gen+PxSg1
teasta+N+Sg+Gen+PxSg1
teflona#gásterola+N+Sg+Gen+PxSg1
teksten+N+Sg+Gen+PxSg1
tekstiila#konverteren+N+Sg+Gen+PxSg1
tekstiila+N+Sg+Gen+PxSg1
tekstualiteahtta+N+Sg+Gen+PxSg1
tekstualitehta+N+Sg+Gen+PxSg1
tekstuvra+N+Sg+Gen+PxSg1
tele#studio+N+Sg+Gen+PxSg1
telefon#ságastallan+N+Sg+Gen+PxSg1
telekom#standárda+N+Sg+Gen+PxSg1
teleskohpa#stággu+N+Sg+Gen+PxSg1
termo#kopiastin+N+Sg+Gen+PxSg1
termostáhta+N+Sg+Gen+PxSg1
terrorista+Sem/Hum+N+Sg+Gen+PxSg1
tertieara#systema+N+Sg+Gen+PxSg1
testameanta+N+Sg+Gen+PxSg1
testamente+N+Sg+Gen+PxSg1
testamentá+N+Sg+Gen+PxSg1
tiida#goansta+N+Sg+Gen+PxSg1
tinestus+N+Sg+Gen+PxSg1
totála#stašuvdna+N+Sg+Gen+PxSg1
touch-systema+N+Sg+Gen+PxSg1
transistor+N+Sg+Gen+PxSg1
transvestitisma+N+Sg+Gen+PxSg1
transvestittisma+N+Sg+Gen+PxSg1
trias#systema+N+Sg+Gen+PxSg1
truck#systema+N+Sg+Gen+PxSg1
tráhppa#stealli+N+Sg+Gen+PxSg1
tráhppá#stealli+N+Sg+Gen+PxSg1
turista#barta+N+Sg+Gen+PxSg1
turista#biila+Sem/Veh+N+Sg+Gen+PxSg1
turista#báiki+Sem/Plc+N+Sg+Gen+PxSg1
turista#doaibma+N+Sg+Gen+PxSg1
turista#ealáhus+N+Sg+Gen+PxSg1
turista#fitnodat+Sem/Org+N+Sg+Gen+PxSg1
turista+Sem/Hum+N+Sg+Gen+PxSg1
tákse#orustan#sadji+Sem/Plc+N+Sg+Gen+PxSg1
táksta+N+Sg+Gen+PxSg1
uhca#bastteš+N+Sg+Gen+PxSg1
uksa#leahkastat+N+Sg+Gen+PxSg1
unna#bastteš+N+Sg+Gen+PxSg1
unnimus#standárda+N+Sg+Gen+PxSg1
ustibaš+Sem/Hum+N+Sg+Gen+PxSg1
ustit+Sem/Hum+N+Sg+Gen+PxSg1
ustitlašvuohta+N+Sg+Gen+PxSg1
ustitvuohta+N+Sg+Gen+PxSg1
vajastat+N+Sg+Gen+PxSg1
vajálgeahtes#násti+N+Sg+Gen+PxSg1
vaksinašun#registtar+N+Sg+Gen+PxSg1
valástallan#hálla+N+Sg+Gen+PxSg1
valástallan+N+Sg+Gen+PxSg1
valáštallan#visti+N+Sg+Gen+PxSg1
veadde#stuollu+N+Sg+Gen+PxSg1
veagal#oamasteapmi+N+Sg+Gen+PxSg1
veahkke#registtar+N+Sg+Gen+PxSg1
veakta#stággu+N+Sg+Gen+PxSg1
vealggás#oastin#láhka+N+Sg+Gen+PxSg1
vealggás#oastin+N+Sg+Gen+PxSg1
vealggás#oastu+N+Sg+Gen+PxSg1
vearistus+N+Sg+Gen+PxSg1
vearstá+Sem/Org+Sem/Plc+N+Sg+Gen+PxSg1
veasta+N+Sg+Gen+PxSg1
veastareaddji+Sem/Hum+N+Sg+Gen+PxSg1
velste+N+Sg+Gen+PxSg1
verstá+Sem/Org+Sem/Plc+N+Sg+Gen+PxSg1
vestibulára#vuogádat+N+Sg+Gen+PxSg1
video#installašuvdna+N+Sg+Gen+PxSg1
video#rusttet+N+Sg+Gen+PxSg1
vieljaš#guovttos+N+Sg+Gen+PxSg1
viesttar#bađa#eana+Sem/Plc+N+Sg+Gen+PxSg1
viesttarGen+Sem/Wthr+N+Sg+Gen+PxSg1
vilges#násti+N+Sg+Gen+PxSg1
vilges#sisti+N+Sg+Gen+PxSg1
vilges#vuodja#lasta+N+Sg+Gen+PxSg1
vilges#vuostá+N+Sg+Gen+PxSg1
vinte#stoalpu+N+Sg+Gen+PxSg1
vista+N+Sg+Gen+PxSg1
viste#buollin+N+Sg+Gen+PxSg1
viste#buvtta+N+Sg+Gen+PxSg1
viste#earru+N+Sg+Gen+PxSg1
viste#geassu+N+Sg+Gen+PxSg1
viste#láigu+N+Sg+Gen+PxSg1
viste#lávttas+N+Sg+Gen+PxSg1
viste#oassi+N+Sg+Gen+PxSg1
viste#sadje#geavaheapmi+N+Sg+Gen+PxSg1
visti+Sem/Build+N+Sg+Gen+PxSg1
vistta+Sem/Time+N+Sg+Gen+PxSg1
visttan+Sem/Ani+N+Sg+Gen+PxSg1
visttehisvuohta+N+Sg+Gen+PxSg1
viđa#mehter#čievččastat+N+Sg+Gen+PxSg1
viđa#mehter#čievččasteapmi+N+Sg+Gen+PxSg1
viđásteapmi+N+Sg+Gen+PxSg1
vokalista+Sem/Hum+N+Sg+Gen+PxSg1
vokála#systema+N+Sg+Gen+PxSg1
vuodja#lasta+N+Sg+Gen+PxSg1
vuodjin#gurggástat#guovdasaš+N+Sg+Gen+PxSg1
vuogasvuođa#deasta+N+Sg+Gen+PxSg1
vuogga#guolástan#lohpi+N+Sg+Gen+PxSg1
vuogga#stággu+N+Sg+Gen+PxSg1
vuogádat#oastu+N+Sg+Gen+PxSg1
vuoimmástallan#riekkis+N+Sg+Gen+PxSg1
vuoivvas#meastu+N+Sg+Gen+PxSg1
vuoiŋŋastan#aski+N+Sg+Gen+PxSg1
vuoiŋŋastan#latnja+Sem/Plc+N+Sg+Gen+PxSg1
vuoiŋŋastan#sadji+Sem/Plc+N+Sg+Gen+PxSg1
vuoiŋŋastan#vuodjin+N+Sg+Gen+PxSg1
vuoiŋŋastan#áigi+N+Sg+Gen+PxSg1
vuoiŋŋastat+N+Sg+Gen+PxSg1
vuoiŋŋasteapmi+N+Sg+Gen+PxSg1
vuoiŋŋastus+N+Sg+Gen+PxSg1
vuojadan#steažžu+N+Sg+Gen+PxSg1
vuojahan#rusttet+N+Sg+Gen+PxSg1
vuolla#jeasta+N+Sg+Gen+PxSg1
vuolle#lasta+N+Sg+Gen+PxSg1
vuollálastin+N+Sg+Gen+PxSg1
vuollástan#dilli+N+Sg+Gen+PxSg1
vuollástan#fápmu+N+Sg+Gen+PxSg1
vuollástan#láhka+N+Sg+Gen+PxSg1
vuollástan#vuoigatvuohta+N+Sg+Gen+PxSg1
vuollásteapmi+N+Sg+Gen+PxSg1
vuosta#njuvddus+N+Sg+Gen+PxSg1
vuoste#bealli+N+Sg+Gen+PxSg1
vuoste#biegga+Sem/Wthr+N+Sg+Gen+PxSg1
vuoste#buođđu+N+Sg+Gen+PxSg1
vuoste#cealkámuš+N+Sg+Gen+PxSg1
vuoste#deaddu+N+Sg+Gen+PxSg1
vuoste#deatta+N+Sg+Gen+PxSg1
vuoste#digaštalli+N+Sg+Gen+PxSg1
vuoste#eana+Sem/Plc+N+Sg+Gen+PxSg1
vuoste#eavttohas+N+Sg+Gen+PxSg1
vuoste#evttohas+N+Sg+Gen+PxSg1
vuoste#evttohus+N+Sg+Gen+PxSg1
vuoste#falleheapmi+N+Sg+Gen+PxSg1
vuoste#geahči+N+Sg+Gen+PxSg1
vuoste#gieđa#geavat+N+Sg+Gen+PxSg1
vuoste#gieđa#geavvan+N+Sg+Gen+PxSg1
vuoste#gáibideaddji+Sem/Hum+N+Sg+Gen+PxSg1
vuoste#háhkuG+N+Sg+Gen+PxSg1
vuoste#jietna+N+Sg+Gen+PxSg1
vuoste#jursan+N+Sg+Gen+PxSg1
vuoste#miella+N+Sg+Gen+PxSg1
vuoste#muhtter+N+Sg+Gen+PxSg1
vuoste#nákca+N+Sg+Gen+PxSg1
vuoste#oamastus+N+Sg+Gen+PxSg1
vuoste#rávdnji+N+Sg+Gen+PxSg1
vuoste#sveisen+N+Sg+Gen+PxSg1
vuoste#sátne#vuorru+N+Sg+Gen+PxSg1
vuoste#vurolašvuohta+N+Sg+Gen+PxSg1
vuoste#váikkuhus+N+Sg+Gen+PxSg1
vuoste#ágga+N+Sg+Gen+PxSg1
vuoste#ágga#vuogádat+N+Sg+Gen+PxSg1
vuoste#čárvva+N+Sg+Gen+PxSg1
vuosti+Sem/Wthr+N+Sg+Gen+PxSg1
vuostta#bealli+N+Sg+Gen+PxSg1
vuostta#geahči+N+Sg+Gen+PxSg1
vuosttaldan#čoahkkin+N+Sg+Gen+PxSg1
vuosttas#amanueansa+Sem/Hum+N+Sg+Gen+PxSg1
vuosttas#dikšun+N+Sg+Gen+PxSg1
vuosttas#evttohas+Sem/Hum+N+Sg+Gen+PxSg1
vuosttas#gearde#bálvalus+N+Sg+Gen+PxSg1
vuosttas#giella+N+Sg+Gen+PxSg1
vuosttas#jienasteaddji+N+Sg+Gen+PxSg1
vuosttas#konsuleanta+Sem/Hum+N+Sg+Gen+PxSg1
vuosttas#láhka#almmái+Sem/Hum+N+Sg+Gen+PxSg1
vuosttas#sárdni+N+Sg+Gen+PxSg1
vuosttas#vuoigatvuohta+N+Sg+Gen+PxSg1
vuosttas#vuoitu+N+Sg+Gen+PxSg1
vuosttas#válljen+N+Sg+Gen+PxSg1
vuosttas#árvu+N+Sg+Gen+PxSg1
vuosttaš#amanueansa+Sem/Hum+N+Sg+Gen+PxSg1
vuosttaš#dikšun+N+Sg+Gen+PxSg1
vuosttaš#evttohas+Sem/Hum+N+Sg+Gen+PxSg1
vuosttaš#giella+N+Sg+Gen+PxSg1
vuosttaš#konsuleanta+Sem/Hum+N+Sg+Gen+PxSg1
vuosttaš#lektor+Sem/Hum+N+Sg+Gen+PxSg1
vuosttaš#oaivadeaddji+Sem/Hum+N+Sg+Gen+PxSg1
vuosttaš#poteansa#lađas+N+Sg+Gen+PxSg1
vuosttaš#poteansa+N+Sg+Gen+PxSg1
vuosttaš#riegádeaddji+Sem/Hum+N+Sg+Gen+PxSg1
vuosttaš#riekti+N+Sg+Gen+PxSg1
vuosttaš#veahkki+N+Sg+Gen+PxSg1
vuosttaš#vuoigatvuohta+N+Sg+Gen+PxSg1
vuosttaš#vuoitu+N+Sg+Gen+PxSg1
vuosttaš#válljen+N+Sg+Gen+PxSg1
vuosttaš#čájáhus+N+Sg+Gen+PxSg1
vuosttaš#čájálmas+N+Sg+Gen+PxSg1
vuosttu+Sem/Plc+N+Sg+Gen+PxSg1
vuosttut+Sem/Hum+N+Sg+Gen+PxSg1
vuostá#heavval+N+Sg+Gen+PxSg1
vuostá#lohkki+N+Sg+Gen+PxSg1
vuostá#láibi+N+Sg+Gen+PxSg1
vuostá#váldin+N+Sg+Gen+PxSg1
vuostá#váldojupmi+N+Sg+Gen+PxSg1
vuostá+N+Sg+Gen+PxSg1
vuostái#válddáhat+N+Sg+Gen+PxSg1
vuostái#váldi+Sem/Hum+N+Sg+Gen+PxSg1
vuostái#váldin#bábir+N+Sg+Gen+PxSg1
vuostái#váldin#dearvuođat+N+Sg+Gen+PxSg1
vuostái#váldin#dearvvuođat+N+Sg+Gen+PxSg1
vuostái#váldin#doalut+N+Sg+Gen+PxSg1
vuostái#váldin#stašuvdna+Sem/Plc+N+Sg+Gen+PxSg1
vuostálas#prinsihppa+N+Sg+Gen+PxSg1
vuostálas#siidu+N+Sg+Gen+PxSg1
vuostálas#čiehka+N+Sg+Gen+PxSg1
vuostálasti+N+Sg+Gen+PxSg1
vuostálastin#nákca+N+Sg+Gen+PxSg1
vuostálasvuohta+N+Sg+Gen+PxSg1
vuostálat+Sem/Plc+N+Sg+Gen+PxSg1
vuostáleaddji+N+Sg+Gen+PxSg1
vuotna#guolásteaddji+Sem/Hum+N+Sg+Gen+PxSg1
vuotna#juođasteapmi+N+Sg+Gen+PxSg1
vuovde#meahkástat+Sem/Ani+N+Sg+Gen+PxSg1
vuođustus#geatnegasvuohta+N+Sg+Gen+PxSg1
vuođustus+N+Sg+Gen+PxSg1
vuođđo#investeren+N+Sg+Gen+PxSg1
vuođđo#struktuvra+N+Sg+Gen+PxSg1
vurostallan+N+Sg+Gen+PxSg1
vustolat+Sem/Plc+N+Sg+Gen+PxSg1
váfistan#avádat+Sem/Plc+N+Sg+Gen+PxSg1
váfistan#soađis+N+Sg+Gen+PxSg1
váhnen#guovttos+N+Sg+Gen+PxSg1
váhnen#ovddas#vástádus+N+Sg+Gen+PxSg1
váhnen#ságastallan+N+Sg+Gen+PxSg1
váibmo#ustit+Sem/Hum+N+Sg+Gen+PxSg1
válddalastin+N+Sg+Gen+PxSg1
válde#boastto#atnu+N+Sg+Gen+PxSg1
váldo#fága#studeanta+Sem/Hum+N+Sg+Gen+PxSg1
váldo#poasta+N+Sg+Gen+PxSg1
váldo#stivra+Sem/Org+N+Sg+Gen+PxSg1
váldo#stivrra#válga+N+Sg+Gen+PxSg1
váldo#stivrra#čoahkkin+N+Sg+Gen+PxSg1
váldo#strategiija+N+Sg+Gen+PxSg1
váldo#ságastalli+Sem/Hum+N+Sg+Gen+PxSg1
váldo#ságasteaddji+Sem/Hum+N+Sg+Gen+PxSg1
váldo#visti+Sem/Build+N+Sg+Gen+PxSg1
válga#lista+N+Sg+Gen+PxSg1
válga#listu+N+Sg+Gen+PxSg1
válga#loahppa#rehkenastin+N+Sg+Gen+PxSg1
válga#stivra+Sem/Org+N+Sg+Gen+PxSg1
válga#stivrra#válga+N+Sg+Gen+PxSg1
válga#stivrra#čoahkkin+N+Sg+Gen+PxSg1
fásta#vuorru+N+Sg+Gen+PxSg1
válljen#vástádus#jearaldat+N+Sg+Gen+PxSg1
váran#meastu+N+Sg+Gen+PxSg1
várre#stivra+Sem/Org+N+Sg+Gen+PxSg1
várre#stivrra#válga+N+Sg+Gen+PxSg1
várre#stivrra#čoahkkin+N+Sg+Gen+PxSg1
várrehus#stohpu+N+Sg+Gen+PxSg1
várven#stálli+N+Sg+Gen+PxSg1
várven#stálli+N+Sg+Gen+PxSg1
vástidan#olmmoš+Sem/Hum+N+Sg+Gen+PxSg1
vástideaddji+Sem/Hum+N+Sg+Gen+PxSg1
vástta+N+Sg+Gen+PxSg1
vásttus+N+Sg+Gen+PxSg1
vástu+N+Sg+Gen+PxSg1
vástádus#breava+N+Sg+Gen+PxSg1
vástádus#reive+N+Sg+Gen+PxSg1
vástádus#replihkka+N+Sg+Gen+PxSg1
vástádus+N+Sg+Gen+PxSg1
vázzin#rásttildat+N+Sg+Gen+PxSg1
zapatista+Sem/Hum+N+Sg+Gen+PxSg1
áhcagastin#garra+N+Sg+Gen+PxSg1
áhcagastin#árpu+N+Sg+Gen+PxSg1
áhpe#guolásteapmi+N+Sg+Gen+PxSg1
áhpe#nuohtástan#láhka+N+Sg+Gen+PxSg1
áhpe#nuohtástan#lávde#goddi+Sem/Org+N+Sg+Gen+PxSg1
áhpásnuvvan#guolástus#lohpi+N+Sg+Gen+PxSg1
áhtestus+N+Sg+Gen+PxSg1
áhčeš#guovttos+N+Sg+Gen+PxSg1
áhčeš#guovttos+N+Sg+Gen+PxSg1
áibmo#molsun#rusttet+N+Sg+Gen+PxSg1
áibmo#poasta+N+Sg+Gen+PxSg1
áibmo#vuosttaldus+N+Sg+Gen+PxSg1
áige#dávval#lista+N+Sg+Gen+PxSg1
áige#távval#lista+N+Sg+Gen+PxSg1
áigodat#nuppástuhttin+N+Sg+Gen+PxSg1
ájastat+Sem/Plc+N+Sg+Gen+PxSg1
ákse#baste+N+Sg+Gen+PxSg1
ákta+N+Sg+Gen+PxSg1
álbmot#jienasteapmi+N+Sg+Gen+PxSg1
álbmot#ovddasteaddji+Sem/Hum+N+Sg+Gen+PxSg1
álbmot#stivra+Sem/Org+N+Sg+Gen+PxSg1
álbmot#stivrra#válga+N+Sg+Gen+PxSg1
álbmot#stivrra#čoahkkin+N+Sg+Gen+PxSg1
álbmot#visti+N+Sg+Gen+PxSg1
álggahan#stipeanda+N+Sg+Gen+PxSg1
álgo#bustávva+N+Sg+Gen+PxSg1
álgo#duppal#stuhkka+N+Sg+Gen+PxSg1
álgo#jienasteapmi+N+Sg+Gen+PxSg1
álgo#lasta+N+Sg+Gen+PxSg1
álgo#ságastallan+N+Sg+Gen+PxSg1
álsttar+N+Sg+Gen+PxSg1
álša#teasta+N+Sg+Gen+PxSg1
ámmát#olbmo#stivra+Sem/Org+N+Sg+Gen+PxSg1
ámmát#suostan+N+Sg+Gen+PxSg1
ára#lasta+N+Sg+Gen+PxSg1
árben#státuhta+N+Sg+Gen+PxSg1
árkadustton+N+Sg+Gen+PxSg1
árkkálmastinvuohta+N+Sg+Gen+PxSg1
árvo#poasta+N+Sg+Gen+PxSg1
ássan#historjá+N+Sg+Gen+PxSg1
ásta#geađgi+N+Sg+Gen+PxSg1
ásta#muorra+N+Sg+Gen+PxSg1
ástan#dávda+N+Sg+Gen+PxSg1
áste#jálgu+N+Sg+Gen+PxSg1
áster#šaddu+N+Sg+Gen+PxSg1
ástmá+N+Sg+Gen+PxSg1
ávdin#stohpu+N+Sg+Gen+PxSg1
ávkkástallan#mearri+N+Sg+Gen+PxSg1
ávkkástallan#vuohki+N+Sg+Gen+PxSg1
ávkkástallan#vuoigatvuohta+N+Sg+Gen+PxSg1
áŧestus+N+Sg+Gen+PxSg1
ášše#listo#evttohus+N+Sg+Gen+PxSg1
ášše#listo#čuokkis+N+Sg+Gen+PxSg1
ášše#listu+N+Sg+Gen+PxSg1
biebmo#listu+N+Sg+Gen+PxSg1
ášše#oamasteaddji+N+Sg+Gen+PxSg1
ášše#prosa#teaksta+N+Sg+Gen+PxSg1
áđđestallan+N+Sg+Gen+PxSg1
økosystema+N+Sg+Gen+PxSg1
østrogena+N+Sg+Gen+PxSg1
šaddan#lasta+N+Sg+Gen+PxSg1
šaddo#visti+N+Sg+Gen+PxSg1
šahkke#billistan#vearju+N+Sg+Gen+PxSg1
čakča#festivála+N+Sg+Gen+PxSg1
čakča#gárddástallan+N+Sg+Gen+PxSg1
čalbme#geahčastat+N+Sg+Gen+PxSg1
čalbme#luosti+N+Sg+Gen+PxSg1
šalles#giron#lasta+N+Sg+Gen+PxSg1
čalmmusteapmi+N+Sg+Gen+PxSg1
čanastat+N+Sg+Gen+PxSg1
čanastus+N+Sg+Gen+PxSg1
časkkos#dustton+N+Sg+Gen+PxSg1
časkkástat+N+Sg+Gen+PxSg1
časttas+N+Sg+Gen+PxSg1
čađahan#lágasteapmi+N+Sg+Gen+PxSg1
čeabet#stielgu+N+Sg+Gen+PxSg1
šeasta+N+Sg+Gen+PxSg1
čellestat+N+Sg+Gen+PxSg1
čibbe#stielgu+N+Sg+Gen+PxSg1
čiehka#stoalpu+N+Sg+Gen+PxSg1
čiehka#čievččasteapmi+N+Sg+Gen+PxSg1
šiehtadallan#lihkastagat+N+Sg+Gen+PxSg1
šiehtadallan#lágasteapmi+N+Sg+Gen+PxSg1
šiehtadallan#strategiija+N+Sg+Gen+PxSg1
čielge#stielgu+N+Sg+Gen+PxSg1
čierastallan#luohkká+N+Sg+Gen+PxSg1
čierastallan+N+Sg+Gen+PxSg1
čiergges#rásttis+Sem/Ani+N+Sg+Gen+PxSg1
čievččastat+N+Sg+Gen+PxSg1
šilljo#lasta+N+Sg+Gen+PxSg1
čoahkkanan#visti+Sem/Build+N+Sg+Gen+PxSg1
čoakkán#visti+Sem/Build+N+Sg+Gen+PxSg1
čoarve#baste+N+Sg+Gen+PxSg1
čoaskudan#rusttet#iskan+N+Sg+Gen+PxSg1
čoaskudan#rusttet#iskkan+N+Sg+Gen+PxSg1
čogastat+N+Sg+Gen+PxSg1
čohkkestat+N+Sg+Gen+PxSg1
čorpmasteapmi+N+Sg+Gen+PxSg1
šođba#čuro#lasta+N+Sg+Gen+PxSg1
čuggen#stálli+N+Sg+Gen+PxSg1
čuggestat#lávki+N+Sg+Gen+PxSg1
čuggestat#nállu+N+Sg+Gen+PxSg1
čuggestat#oastin+N+Sg+Gen+PxSg1
čuggestat+N+Sg+Gen+PxSg1
čuohpastat+N+Sg+Gen+PxSg1
čuojusteapmi+N+Sg+Gen+PxSg1
čuokkastat#lađas+N+Sg+Gen+PxSg1
čuokkastat+N+Sg+Gen+PxSg1
čuolastat+N+Sg+Gen+PxSg1
čuorvvas#jienastus+N+Sg+Gen+PxSg1
čuovga#govva#rusttet+N+Sg+Gen+PxSg1
čuovje#násti+Sem/Ani+N+Sg+Gen+PxSg1
čuovvun#registtar+N+Sg+Gen+PxSg1
čuoččastat+N+Sg+Gen+PxSg1
čuro#lasta#šaddu+N+Sg+Gen+PxSg1
čuro#lasta+N+Sg+Gen+PxSg1
čurvestat+N+Sg+Gen+PxSg1
čáhce#bostta+N+Sg+Gen+PxSg1
čáhce#dikšun#rusttet+N+Sg+Gen+PxSg1
čáhce#fápmo#rusttet+N+Sg+Gen+PxSg1
čáhce#rusttet+N+Sg+Gen+PxSg1
čáhce#ráidnen#rusttet+N+Sg+Gen+PxSg1
čáhppes#rásttis+Sem/Ani+N+Sg+Gen+PxSg1
čálastat+N+Sg+Gen+PxSg1
čállin#dárkkistan#prográmma+N+Sg+Gen+PxSg1
čállin#dárkkistan#prošeakta+N+Sg+Gen+PxSg1
čállin#dárkkistan#reaidu+N+Sg+Gen+PxSg1
čárvestat+N+Sg+Gen+PxSg1
čáskadan#stašuvdna+Sem/Build+N+Sg+Gen+PxSg1
čáze#oai#lasta+N+Sg+Gen+PxSg1
čáze#vuol#lasta+N+Sg+Gen+PxSg1
sáme#digge#listu+N+Sg+Gen+PxSg1
bárra#stávval#vearba+N+Sg+Gen+PxSg1
doavtter#goansta+N+Sg+Gen+PxSg1
3-juvllat#sihkkel+N+Sg+Gen+PxSg1
Wackernagel-posišuvdna+N+Sg+Gen+PxSg1
orgga#áittardeaddji+N+Sg+Gen+PxSg1
siviláittardeaddji+N+Sg+Gen+PxSg1
Suoma#áittardeaddji+N+Sg+Gen+PxSg1
aškkas+N+Sg+Gen+PxSg1
bahta#ruošku+N+Sg+Gen+PxSg1
baška+N+Sg+Gen+PxSg1
beaškkas+N+Sg+Gen+PxSg1
beaškkiheapmi+N+Sg+Gen+PxSg1
beškkoš+Sem/Ani+N+Sg+Gen+PxSg1
biika#goašku+Sem/Ani+N+Sg+Gen+PxSg1
bivttas#háška+N+Sg+Gen+PxSg1
biškkanas+N+Sg+Gen+PxSg1
biškkar#dálki+Sem/Wthr+N+Sg+Gen+PxSg1
biškkas+N+Sg+Gen+PxSg1
biškkon+Sem/Hum+N+Sg+Gen+PxSg1
buollin#biškkon+N+Sg+Gen+PxSg1
buško#gálla+N+Sg+Gen+PxSg1
bušku+Sem/Hum+N+Sg+Gen+PxSg1
deaške#daŋas+N+Sg+Gen+PxSg1
deaške#vihti+N+Sg+Gen+PxSg1
deaškkas+N+Sg+Gen+PxSg1
diškkanas+N+Sg+Gen+PxSg1
diškkas+N+Sg+Gen+PxSg1
doašká+N+Sg+Gen+PxSg1
došken+N+Sg+Gen+PxSg1
doškkon+Sem/Hum+N+Sg+Gen+PxSg1
dáški+N+Sg+Gen+PxSg1
eaškáleapmi+N+Sg+Gen+PxSg1
eaškálupmi+N+Sg+Gen+PxSg1
fiškkas+N+Sg+Gen+PxSg1
fáškkas+N+Sg+Gen+PxSg1
fáškkastat+N+Sg+Gen+PxSg1
gieška+N+Sg+Gen+PxSg1
gieškkas+N+Sg+Gen+PxSg1
giškon+Sem/Ani+N+Sg+Gen+PxSg1
goašku+N+Sg+Gen+PxSg1
guškil+Sem/Ani+N+Sg+Gen+PxSg1
guškkástat+Sem/Ani+N+Sg+Gen+PxSg1
gušká+Sem/Ani+N+Sg+Gen+PxSg1
gáška+N+Sg+Gen+PxSg1
huškkastat+N+Sg+Gen+PxSg1
háška+Sem/Ani+N+Sg+Gen+PxSg1
jeagge#guškil+Sem/Ani+N+Sg+Gen+PxSg1
jámeškuoš+Sem/Hum+N+Sg+Gen+PxSg1
ladjo#njašku+N+Sg+Gen+PxSg1
lieškkas+N+Sg+Gen+PxSg1
liešká+Sem/Ani+N+Sg+Gen+PxSg1
limški+N+Sg+Gen+PxSg1
limšku+N+Sg+Gen+PxSg1
loaškkas+N+Sg+Gen+PxSg1
loški+N+Sg+Gen+PxSg1
muošká+N+Sg+Gen+PxSg1
márškkut+N+Sg+Gen+PxSg1
máršku+N+Sg+Gen+PxSg1
máškitvuohta+N+Sg+Gen+PxSg1
njiška+N+Sg+Gen+PxSg1
njiškun+N+Sg+Gen+PxSg1
njáški+Sem/Hum+N+Sg+Gen+PxSg1
njášku+Sem/Hum+N+Sg+Gen+PxSg1
oktii#beaškaleapmi+N+Sg+Gen+PxSg1
oktii#beaškkeheapmi+N+Sg+Gen+PxSg1
oktii#beaškkiheapmi+N+Sg+Gen+PxSg1
reaškkas+N+Sg+Gen+PxSg1
rimški+N+Sg+Gen+PxSg1
riškkanas+N+Sg+Gen+PxSg1
riškkas+N+Sg+Gen+PxSg1
riško#nađđa+N+Sg+Gen+PxSg1
roaškkas+N+Sg+Gen+PxSg1
rukses#guškil+Sem/Ani+N+Sg+Gen+PxSg1
ruoške#mándel+N+Sg+Gen+PxSg1
ruoškkas+N+Sg+Gen+PxSg1
ruškadas+N+Sg+Gen+PxSg1
ruškes#sealgi+Sem/Ani+N+Sg+Gen+PxSg1
ruškes#vuostá+N+Sg+Gen+PxSg1
ruški+Sem/Time+N+Sg+Gen+PxSg1
ruškkadas#čalbmi+N+Sg+Gen+PxSg1
ruškkon+N+Sg+Gen+PxSg1
ruškkut+Sem/Ani+N+Sg+Gen+PxSg1
rámški+Sem/Hum+N+Sg+Gen+PxSg1
rámšku+Sem/Plc+N+Sg+Gen+PxSg1
stuora#guškkástat+Sem/Ani+N+Sg+Gen+PxSg1
stuorra#guškkástat+Sem/Ani+N+Sg+Gen+PxSg1
suotnjo#ruški+N+Sg+Gen+PxSg1
ságaškuššan#čoahkkin+N+Sg+Gen+PxSg1
čišká+N+Sg+Gen+PxSg1
šišká+N+Sg+Gen+PxSg1
čáhce#goašku+Sem/Ani+N+Sg+Gen+PxSg1
badje#reašmi+N+Sg+Gen+PxSg1
dálkun#lášmmodahtti+Sem/Hum+N+Sg+Gen+PxSg1
fierbme#reašmi+N+Sg+Gen+PxSg1
geahpes#lášmmohallan+N+Sg+Gen+PxSg1
geađge#reašmi+N+Sg+Gen+PxSg1
gáma#reašmmus+N+Sg+Gen+PxSg1
gávval#reašmi+N+Sg+Gen+PxSg1
joavko#lášmmohallan+N+Sg+Gen+PxSg1
lášmatvuohta+N+Sg+Gen+PxSg1
lášmes#lađas+N+Sg+Gen+PxSg1
lášmmodahttin#doaibma+N+Sg+Gen+PxSg1
lášmmodahttin#ráhkkanus+N+Sg+Gen+PxSg1
lášmmodan#hárjehus+N+Sg+Gen+PxSg1
lášmmohallan#báiki+Sem/Plc+N+Sg+Gen+PxSg1
lášmmohallan#hárjeheaddji+Sem/Hum+N+Sg+Gen+PxSg1
lášmmohallan#latnja+Sem/Plc+N+Sg+Gen+PxSg1
lášmmohallan#reaidu+N+Sg+Gen+PxSg1
lášmmohallan#vuloš+N+Sg+Gen+PxSg1
lášmmohallan+N+Sg+Gen+PxSg1
lášmmut+Sem/Hum+N+Sg+Gen+PxSg1
muošmi+N+Sg+Gen+PxSg1
reašmi+N+Sg+Gen+PxSg1
reašmmus+N+Sg+Gen+PxSg1
roavgo#šušmi+N+Sg+Gen+PxSg1
roašme#vihki+N+Sg+Gen+PxSg1
rušmmas+N+Sg+Gen+PxSg1
vuolle#reašmi+N+Sg+Gen+PxSg1
váibmo#lášmmohallan+N+Sg+Gen+PxSg1
šušme#suotna+N+Sg+Gen+PxSg1
šušmi+N+Sg+Gen+PxSg1
areála#beroštupmi+N+Sg+Gen+PxSg1
bajit#árvvoštan#riekti+Sem/Org+Sem/Plc+N+Sg+Gen+PxSg1
bargo#duođaštus+N+Sg+Gen+PxSg1
bargo#árvvoštallan+N+Sg+Gen+PxSg1
bealuštahttivuohta+N+Sg+Gen+PxSg1
bealušteaddji+Sem/Hum+N+Sg+Gen+PxSg1
bealuštus+N+Sg+Gen+PxSg1
beloštus+N+Sg+Gen+PxSg1
beroštumi#vuostálasvuohta+N+Sg+Gen+PxSg1
beroštupmi+N+Sg+Gen+PxSg1
beroštus#goddi+Sem/Org+N+Sg+Gen+PxSg1
beroštus#riidu+N+Sg+Gen+PxSg1
beroštus#vuostálasvuohta+N+Sg+Gen+PxSg1
beroštus+N+Sg+Gen+PxSg1
beštor+Sem/Ani+N+Sg+Gen+PxSg1
blankeahtta#ráŋggáštus+N+Sg+Gen+PxSg1
boazo#doallo#beroštupmi+N+Sg+Gen+PxSg1
boađus#árvvoštallan+N+Sg+Gen+PxSg1
bor#meašttir+Sem/Hum+N+Sg+Gen+PxSg1
boršta+N+Sg+Gen+PxSg1
bođu#faláštallan+N+Sg+Gen+PxSg1
bođu#valáštallan+N+Sg+Gen+PxSg1
buhtadus#árvvošteapmi+N+Sg+Gen+PxSg1
bušeahtta#digaštallan+N+Sg+Gen+PxSg1
buštereaivi+N+Sg+Gen+PxSg1
báza#ráŋggáštus+N+Sg+Gen+PxSg1
cábmin#ráŋggáštus+N+Sg+Gen+PxSg1
cápmin#ráŋggáštus+N+Sg+Gen+PxSg1
davvi#mátkkošteaddji+Sem/Hum+N+Sg+Gen+PxSg1
dieđihan#duođaštus+N+Sg+Gen+PxSg1
digaštallan#dássi+N+Sg+Gen+PxSg1
digaštallan#fáddá+N+Sg+Gen+PxSg1
digaštallan#jođiheaddji+Sem/Hum+N+Sg+Gen+PxSg1
digaštallan#plána+N+Sg+Gen+PxSg1
digaštallan#skihkka+N+Sg+Gen+PxSg1
digaštallan#sáhka#vuorru+N+Sg+Gen+PxSg1
digaštallan#čoahkkin+N+Sg+Gen+PxSg1
digaštallan#čoahkkái#geassu+N+Sg+Gen+PxSg1
digaštallan#čálus+N+Sg+Gen+PxSg1
digaštallan+N+Sg+Gen+PxSg1
digaštalli+Sem/Hum+N+Sg+Gen+PxSg1
diŋgon#duođaštus+N+Sg+Gen+PxSg1
diđošteaddji+Sem/Hum+N+Sg+Gen+PxSg1
doaktár#duođaštus+N+Sg+Gen+PxSg1
dolomihtta#gávdnoštupmi+N+Sg+Gen+PxSg1
duoguštus+N+Sg+Gen+PxSg1
duođašteaddji+Sem/Hum+N+Sg+Gen+PxSg1
duođaštus#váldin+N+Sg+Gen+PxSg1
duođaštus#árvvoštallan+N+Sg+Gen+PxSg1
duođaštus#ávnnas+N+Sg+Gen+PxSg1
duođaštus+N+Sg+Gen+PxSg1
duođáštus#gaska#oapmi+N+Sg+Gen+PxSg1
dárbo#árvvoštallan+N+Sg+Gen+PxSg1
ealáhus#beroštupmi+N+Sg+Gen+PxSg1
eami#álbmot#beroštupmi+N+Sg+Gen+PxSg1
eana#doallo#beroštupmi+N+Sg+Gen+PxSg1
eanan#oamastan#duođaštus+N+Sg+Gen+PxSg1
eatnan#bealuštus+N+Sg+Gen+PxSg1
elošteaddji+Sem/Hum+N+Sg+Gen+PxSg1
eurohpá#meašttir+Sem/Hum+N+Sg+Gen+PxSg1
faláštallan#hálla+N+Sg+Gen+PxSg1
faláštallan#searvi+Sem/Org+N+Sg+Gen+PxSg1
faláštallan+N+Sg+Gen+PxSg1
fiskes#beštor+Sem/Ani+N+Sg+Gen+PxSg1
foanda#sajušteapmi+N+Sg+Gen+PxSg1
gazza#boršta+N+Sg+Gen+PxSg1
geaidno#meašttir+Sem/Hum+N+Sg+Gen+PxSg1
geaidno#árvvošteapmi+N+Sg+Gen+PxSg1
geavahan#beroštupmi+N+Sg+Gen+PxSg1
giddagas#ráŋggáštus+N+Sg+Gen+PxSg1
gilva#beštor+Sem/Ani+N+Sg+Gen+PxSg1
gollo#árvvuštallan+N+Sg+Gen+PxSg1
goluid#merošteapmi+N+Sg+Gen+PxSg1
guolástus#beroštupmi+N+Sg+Gen+PxSg1
guovddušteapmi+N+Sg+Gen+PxSg1
gušta+N+Sg+Gen+PxSg1
guštá+N+Sg+Gen+PxSg1
gálvo#rádjo#árvvoštallan+N+Sg+Gen+PxSg1
gávdnoštupmi+N+Sg+Gen+PxSg1
heađuštan#dahku+N+Sg+Gen+PxSg1
heađuštus+N+Sg+Gen+PxSg1
hivsset#boršta+N+Sg+Gen+PxSg1
hálddus#doallan#duođaštus+N+Sg+Gen+PxSg1
háleštallan+N+Sg+Gen+PxSg1
háleštan#skihpár+Sem/Hum+N+Sg+Gen+PxSg1
idja#mátkkošteapmi+N+Sg+Gen+PxSg1
iehčame#bealušteapmi+N+Sg+Gen+PxSg1
iehčamet#bealušteapmi+N+Sg+Gen+PxSg1
iehčan#bealušteapmi+N+Sg+Gen+PxSg1
iehčanasvuođa#julggaštus+N+Sg+Gen+PxSg1
ieš#berošteaddji+N+Sg+Gen+PxSg1
ieš#duođaštus+N+Sg+Gen+PxSg1
ieš#stivren#julggaštus+N+Sg+Gen+PxSg1
ieš#árvvoštallan+N+Sg+Gen+PxSg1
iežade#bealušteapmi+N+Sg+Gen+PxSg1
iežadet#bealušteapmi+N+Sg+Gen+PxSg1
iežan#bealušteapmi+N+Sg+Gen+PxSg1
iežas#bealušteapmi+N+Sg+Gen+PxSg1
iežaset#bealušteapmi+N+Sg+Gen+PxSg1
iežaska#bealušteapmi+N+Sg+Gen+PxSg1
iežat#bealušteapmi+N+Sg+Gen+PxSg1
impedimeanta#meroštallan+N+Sg+Gen+PxSg1
interpellašuvdna#digaštallan+N+Sg+Gen+PxSg1
jiehčame#bealušteapmi+N+Sg+Gen+PxSg1
jiehčamet#bealušteapmi+N+Sg+Gen+PxSg1
jiehčan#bealušteapmi+N+Sg+Gen+PxSg1
jiežade#bealušteapmi+N+Sg+Gen+PxSg1
jiežadet#bealušteapmi+N+Sg+Gen+PxSg1
jiežan#bealušteapmi+N+Sg+Gen+PxSg1
jiežas#bealušteapmi+N+Sg+Gen+PxSg1
jiežaset#bealušteapmi+N+Sg+Gen+PxSg1
jiežaska#bealušteapmi+N+Sg+Gen+PxSg1
jiežat#bealušteapmi+N+Sg+Gen+PxSg1
joavko#digaštallan+N+Sg+Gen+PxSg1
johtolat#meroštallan+N+Sg+Gen+PxSg1
jolggaštus+N+Sg+Gen+PxSg1
julggašteapmi+N+Sg+Gen+PxSg1
julggaštus+N+Sg+Gen+PxSg1
kapitála#beroštupmi+N+Sg+Gen+PxSg1
kultur#muito#beroštupmi+N+Sg+Gen+PxSg1
liige#árvvoštus+N+Sg+Gen+PxSg1
lobálašvuođa#meroštallan+N+Sg+Gen+PxSg1
luodda#meašttir+Sem/Hum+N+Sg+Gen+PxSg1
luonddu#suodjalan#beroštupmi+N+Sg+Gen+PxSg1
lávgo#boršta+N+Sg+Gen+PxSg1
maksima#ráŋggáštus+N+Sg+Gen+PxSg1
meašttir#gilvu+N+Sg+Gen+PxSg1
meašttir+Sem/Hum+N+Sg+Gen+PxSg1
meašttirvuohta+N+Sg+Gen+PxSg1
meašttirvuođa#gilvvohallamat+N+Sg+Gen+PxSg1
meašttirvuođa#gilvvut+N+Sg+Gen+PxSg1
meaštár+Sem/Hum+N+Sg+Gen+PxSg1
meroštallan#njuolggadus+N+Sg+Gen+PxSg1
meroštallan#njuolggadusat+N+Sg+Gen+PxSg1
meroštallan#vuohki+N+Sg+Gen+PxSg1
meroštallan+N+Sg+Gen+PxSg1
mieđušteaddji+N+Sg+Gen+PxSg1
mieđuštus+N+Sg+Gen+PxSg1
morašteaddji+N+Sg+Gen+PxSg1
má#ilmmi#meašttir+Sem/Hum+N+Sg+Gen+PxSg1
máilmmi#julggaštus+N+Sg+Gen+PxSg1
málen#gušta+N+Sg+Gen+PxSg1
mátkkoštan#ealáhus+N+Sg+Gen+PxSg1
mátkkošteaddji+N+Sg+Gen+PxSg1
mátkkoštus#ealáhus#plána+N+Sg+Gen+PxSg1
mátkkoštus#ealáhus+N+Sg+Gen+PxSg1
mátkkoštus#plána+N+Sg+Gen+PxSg1
mátkkoštus+N+Sg+Gen+PxSg1
njuolggo#duođaštallan#prinsihppa+N+Sg+Gen+PxSg1
norgga#meašttir#gilvu+N+Sg+Gen+PxSg1
norgga#meašttir+Sem/Hum+N+Sg+Gen+PxSg1
oahppa#duođaštus+N+Sg+Gen+PxSg1
ohcan#julggaštus+N+Sg+Gen+PxSg1
okto#háleštallan+N+Sg+Gen+PxSg1
olggos#gollo#árvvoštallan+N+Sg+Gen+PxSg1
olgunastin#beroštupmi+N+Sg+Gen+PxSg1
olympia#meašttir+Sem/Hum+N+Sg+Gen+PxSg1
olympiija#meašttir+Sem/Hum+N+Sg+Gen+PxSg1
ovttas#bargo#julggaštus+N+Sg+Gen+PxSg1
panela#digaštallan+N+Sg+Gen+PxSg1
politiija#duođaštus+N+Sg+Gen+PxSg1
politiija#meašttir+Sem/Hum+N+Sg+Gen+PxSg1
prinsihppa#digaštallan+N+Sg+Gen+PxSg1
riekte#árvvošteapmi+N+Sg+Gen+PxSg1
riesa#gušta+N+Sg+Gen+PxSg1
ruhta#beroštupmi+N+Sg+Gen+PxSg1
ruonas#boršta+N+Sg+Gen+PxSg1
ruonas#gušta+N+Sg+Gen+PxSg1
ruovttu#báike#mátkkošteaddji+Sem/Hum+N+Sg+Gen+PxSg1
rádjo#árvvoštallan+N+Sg+Gen+PxSg1
ránes#beštor+Sem/Ani+N+Sg+Gen+PxSg1
ráŋggáštan#beassan#njuolggadus+N+Sg+Gen+PxSg1
ráŋggáštan#beassan+N+Sg+Gen+PxSg1
ráŋggáštan#láhka+N+Sg+Gen+PxSg1
ráŋggáštan#maŋideapmi+N+Sg+Gen+PxSg1
ráŋggáštan#mearrádus+N+Sg+Gen+PxSg1
ráŋggáštan#riekte#teoriija+N+Sg+Gen+PxSg1
ráŋggáštan#ášši+N+Sg+Gen+PxSg1
ráŋggáštus#báiki+Sem/Plc+N+Sg+Gen+PxSg1
ráŋggáštus#gierdu+N+Sg+Gen+PxSg1
ráŋggáštus#lága+N+Sg+Gen+PxSg1
ráŋggáštus#láhka+N+Sg+Gen+PxSg1
ráŋggáštus#mearka+N+Sg+Gen+PxSg1
ráŋggáštus#ovddas#vástádus+N+Sg+Gen+PxSg1
ráŋggáštus#riekti+N+Sg+Gen+PxSg1
ráŋggáštus#čievččastat+N+Sg+Gen+PxSg1
ráŋggáštus#čievččasteapmi+N+Sg+Gen+PxSg1
ráŋggáštus+N+Sg+Gen+PxSg1
ráđđehus#eanan#oamastan#duođaštus+N+Sg+Gen+PxSg1
servodat#berošteaddji+Sem/Hum+N+Sg+Gen+PxSg1
servodat#beroštupmi+N+Sg+Gen+PxSg1
sielu#morašteaddji+Sem/Hum+N+Sg+Gen+PxSg1
sisa#boahto#árvvoštallan+N+Sg+Gen+PxSg1
skuvla#duođaštus+N+Sg+Gen+PxSg1
skuvla#árvvoštallan+N+Sg+Gen+PxSg1
soahte#julggaštus+N+Sg+Gen+PxSg1
suodjalan#berošteaddji+Sem/Hum+N+Sg+Gen+PxSg1
sáme#meašttir#vuoitu+N+Sg+Gen+PxSg1
uštta+N+Sg+Gen+PxSg1
valáštallan#doaibma+N+Sg+Gen+PxSg1
valáštallan#hálla+N+Sg+Gen+PxSg1
valáštallan#hárjehus+N+Sg+Gen+PxSg1
valáštallan#lihttu+Sem/Org+N+Sg+Gen+PxSg1
valáštallan#máhttu+N+Sg+Gen+PxSg1
valáštallan#máhtu#hárjehallan+N+Sg+Gen+PxSg1
valáštallan#searvi+Sem/Org+N+Sg+Gen+PxSg1
valáštallan#suorgi+N+Sg+Gen+PxSg1
valáštallan#viessu+Sem/Build+N+Sg+Gen+PxSg1
valáštallan#visti+N+Sg+Gen+PxSg1
valáštallan+N+Sg+Gen+PxSg1
valáštalli+N+Sg+Gen+PxSg1
valášteaddji+Sem/Hum+N+Sg+Gen+PxSg1
vuloštus+N+Sg+Gen+PxSg1
vuokta#boršta#doalan+N+Sg+Gen+PxSg1
vuolle#árvvoštallan+N+Sg+Gen+PxSg1
vuorro#hálešteapmi+N+Sg+Gen+PxSg1
vuoste#digaštalli+N+Sg+Gen+PxSg1
vuovde#meašttir+Sem/Hum+N+Sg+Gen+PxSg1
vuođuštus+N+Sg+Gen+PxSg1
válmmašvuođa#duođaštus+N+Sg+Gen+PxSg1
áige#meroštallan+N+Sg+Gen+PxSg1
álgo#árvvoštallan+N+Sg+Gen+PxSg1
ámta#duođaštus+N+Sg+Gen+PxSg1
árvo#árvvoštallan#málle+N+Sg+Gen+PxSg1
árvvoštallan#gažaldat+N+Sg+Gen+PxSg1
árvvoštallan#lávde#goddi+Sem/Org+N+Sg+Gen+PxSg1
árvvoštallan#nákca+N+Sg+Gen+PxSg1
árvvoštallan#proseassa#láhka+N+Sg+Gen+PxSg1
árvvoštallan#raporta+N+Sg+Gen+PxSg1
árvvoštallan#ruhta+N+Sg+Gen+PxSg1
árvvoštallan#vuohki+N+Sg+Gen+PxSg1
árvvoštallan#ášši+N+Sg+Gen+PxSg1
árvvoštallan+N+Sg+Gen+PxSg1
árvvoštalli+N+Sg+Gen+PxSg1
árvvoštan#riekti+N+Sg+Gen+PxSg1
árvvošteapmi+N+Sg+Gen+PxSg1
árvvoštus+N+Sg+Gen+PxSg1
ávaštus+N+Sg+Gen+PxSg1
áŋggaštus+N+Sg+Gen+PxSg1
šaddo#nálaštuhttin#láhka+N+Sg+Gen+PxSg1
čuolbma#meroštallan+N+Sg+Gen+PxSg1
čuoldin#meašttir#vuodjimat+N+Sg+Gen+PxSg1
čáhppes#seal#beštor+Sem/Ani+N+Sg+Gen+PxSg1
adekváhtalašvuohta+N+Sg+Gen+PxSg1
agi#vulošvuohta+N+Sg+Gen+PxSg1
agi#vulošvuođa#geahpádus+N+Sg+Gen+PxSg1
agálašvuohta+N+Sg+Gen+PxSg1
aiddolašvuohta+N+Sg+Gen+PxSg1
akto#ráđđen#dilálašvuohta+N+Sg+Gen+PxSg1
alla#mielalašvuohta+N+Sg+Gen+PxSg1
allatvuođa#dilálašvuohta+N+Sg+Gen+PxSg1
almmolašvuohta+N+Sg+Gen+PxSg1
almmolašvuođa#láhka+N+Sg+Gen+PxSg1
anolašvuohta+N+Sg+Gen+PxSg1
asehašvuohta+N+Sg+Gen+PxSg1
barggolašvuohta+N+Sg+Gen+PxSg1
barggolašvuođa#skuvlen+N+Sg+Gen+PxSg1
bargo#dearvvašvuohta+N+Sg+Gen+PxSg1
bargo#dearvvašvuođa#doavttir+Sem/Hum+N+Sg+Gen+PxSg1
bargo#dearvvašvuođa#láhka+N+Sg+Gen+PxSg1
bargo#dorvvolašvuohta+N+Sg+Gen+PxSg1
bargo#vejolašvuohta+N+Sg+Gen+PxSg1
beasatlašvuohta+N+Sg+Gen+PxSg1
beassan#vejolašvuohta+N+Sg+Gen+PxSg1
behtolašvuohta+N+Sg+Gen+PxSg1
birgen#vejolašvuohta+N+Sg+Gen+PxSg1
borešvuohta+N+Sg+Gen+PxSg1
buorre#dohkálašvuohta+N+Sg+Gen+PxSg1
bákte#luđolašvuohta+N+Sg+Gen+PxSg1
dearvvašvuođa#departemeanta+Sem/Org+Sem/Plc+N+Sg+Gen+PxSg1
dearvvašvuohta+N+Sg+Gen+PxSg1
dearvvašvuođa#bargi+Sem/Hum+N+Sg+Gen+PxSg1
dearvvašvuođa#bearrái#geahčču+N+Sg+Gen+PxSg1
dearvvašvuođa#bálvalus+N+Sg+Gen+PxSg1
dearvvašvuođa#departemeanta+Sem/Org+Sem/Plc+N+Sg+Gen+PxSg1
dearvvašvuođa#dikšu+N+Sg+Gen+PxSg1
dearvvašvuođa#dilli+N+Sg+Gen+PxSg1
dearvvašvuođa#divššár+Sem/Hum+N+Sg+Gen+PxSg1
dearvvašvuođa#doaibma+N+Sg+Gen+PxSg1
dearvvašvuođa#dutkan+N+Sg+Gen+PxSg1
dearvvašvuođa#dállu+Sem/Build+N+Sg+Gen+PxSg1
dearvvašvuođa#dárkkástus+N+Sg+Gen+PxSg1
dearvvašvuođa#fuolahus+N+Sg+Gen+PxSg1
dearvvašvuođa#fága+N+Sg+Gen+PxSg1
dearvvašvuođa#guovddáš+Sem/Org+Sem/Plc+N+Sg+Gen+PxSg1
dearvvašvuođa#institušuvdna+Sem/Org+N+Sg+Gen+PxSg1
dearvvašvuođa#iskkadeapmi+N+Sg+Gen+PxSg1
dearvvašvuođa#láhka+N+Sg+Gen+PxSg1
dearvvašvuođa#ministtar+Sem/Hum+N+Sg+Gen+PxSg1
dearvvašvuođa#oahppa+N+Sg+Gen+PxSg1
dearvvašvuođa#organisašuvdna+Sem/Org+N+Sg+Gen+PxSg1
dearvvašvuođa#prošeakta+N+Sg+Gen+PxSg1
dearvvašvuođa#registtar#láhka+N+Sg+Gen+PxSg1
dearvvašvuođa#stašuvdna+Sem/Build+N+Sg+Gen+PxSg1
dearvvašvuođa#suorgi+N+Sg+Gen+PxSg1
dearvvašvuođa#veahkki+Sem/Hum+N+Sg+Gen+PxSg1
dehálašvuođa#ortnet+N+Sg+Gen+PxSg1
diehto#rihkolašvuohta+N+Sg+Gen+PxSg1
dienas#vejolašvuohta+N+Sg+Gen+PxSg1
dieđalašvuohta+N+Sg+Gen+PxSg1
dilálašvuohta+N+Sg+Gen+PxSg1
diđolašvuohta+N+Sg+Gen+PxSg1
doaba#máhtolašvuohta+N+Sg+Gen+PxSg1
doaibma#dilálašvuohta+N+Sg+Gen+PxSg1
doaibma#gelbbolašvuohta+N+Sg+Gen+PxSg1
doaibman#vejolašvuohta+N+Sg+Gen+PxSg1
dohkálašvuohta+N+Sg+Gen+PxSg1
dohkálašvuođa#eaktu+N+Sg+Gen+PxSg1
dološvuohta+N+Sg+Gen+PxSg1
dorvvolašvuohta+N+Sg+Gen+PxSg1
duhtavašvuohta+N+Sg+Gen+PxSg1
duohtan#dahkan#vejolašvuohta+N+Sg+Gen+PxSg1
duođalašvuohta+N+Sg+Gen+PxSg1
dutkan#gelbbolašvuohta+N+Sg+Gen+PxSg1
dálášvuohta+N+Sg+Gen+PxSg1
dássádat#dilálašvuohta+N+Sg+Gen+PxSg1
dássásašvuohta+N+Sg+Gen+PxSg1
eaiggáduššan#dilálašvuohta+N+Sg+Gen+PxSg1
eaktodáhtolašvuohta+N+Sg+Gen+PxSg1
eallin#dilálašvuohta+N+Sg+Gen+PxSg1
eana#dilálašvuohta+N+Sg+Gen+PxSg1
eará#liiggášvuohta+N+Sg+Gen+PxSg1
erenoamášvuohta+N+Sg+Gen+PxSg1
fidno#dearvvašvuođa#bálvalus+N+Sg+Gen+PxSg1
fitnodat#dearvvašvuođa#fuolahus+N+Sg+Gen+PxSg1
fuolalašvuohta+N+Sg+Gen+PxSg1
fága#gelbbolašvuohta+N+Sg+Gen+PxSg1
fáktá#girjjálašvuohta+N+Sg+Gen+PxSg1
geavahan#dilálašvuohta+N+Sg+Gen+PxSg1
geavahan#vejolašvuohta+N+Sg+Gen+PxSg1
gelbbolašvuohta+N+Sg+Gen+PxSg1
gelbbolašvuođa#guovddáš+Sem/Org+N+Sg+Gen+PxSg1
gelddolašvuohta+N+Sg+Gen+PxSg1
genehtalašvuohta+N+Sg+Gen+PxSg1
genetihkalašvuohta+N+Sg+Gen+PxSg1
gieldda#dearvvašvuođa#bálvalus#láhka+N+Sg+Gen+PxSg1
giella#dilálašvuohta+N+Sg+Gen+PxSg1
giella#gelbbolašvuohta+N+Sg+Gen+PxSg1
gierdavašvuohta+N+Sg+Gen+PxSg1
gierdevašvuohta+N+Sg+Gen+PxSg1
girjjálašvuohta+N+Sg+Gen+PxSg1
girjjálašvuođa#bása+N+Sg+Gen+PxSg1
gišvaras#máhtu+Sem/Ani+N+Sg+Gen+PxSg1
golbma#oktalašvuohta+N+Sg+Gen+PxSg1
golmma#oktalašvuohta+N+Sg+Gen+PxSg1
golmma#oktasašvuohta+N+Sg+Gen+PxSg1
govttolašvuohta+N+Sg+Gen+PxSg1
gudne#vuollegašvuohta+N+Sg+Gen+PxSg1
gulahallan#dilálašvuohta+N+Sg+Gen+PxSg1
gullevašvuohta+N+Sg+Gen+PxSg1
gulolašvuohta+N+Sg+Gen+PxSg1
guohton#dilálašvuohta+N+Sg+Gen+PxSg1
guohtun#dilálašvuohta+N+Sg+Gen+PxSg1
guovtte#gielalašvuohta+N+Sg+Gen+PxSg1
guovtte#gielalašvuođa#doarjja+N+Sg+Gen+PxSg1
guovtte#gielalašvuođa#ruhta+N+Sg+Gen+PxSg1
guođohan#dilálašvuohta+N+Sg+Gen+PxSg1
gáldo#girjjálašvuohta+N+Sg+Gen+PxSg1
gásttašan#dilálašvuohta+N+Sg+Gen+PxSg1
gáđašvuohta+N+Sg+Gen+PxSg1
heivehallan#vejolašvuohta+N+Sg+Gen+PxSg1
heivehan#vejolašvuohta+N+Sg+Gen+PxSg1
háldo#vejolašvuohta+N+Sg+Gen+PxSg1
ieš#lágalašvuohta+N+Sg+Gen+PxSg1
ipmil#balolašvuohta+N+Sg+Gen+PxSg1
jietna#dusten#iešvuohta+N+Sg+Gen+PxSg1
joavko#diđolašvuohta+N+Sg+Gen+PxSg1
johtolat#dilálašvuođat+N+Sg+Gen+PxSg1
johtolat#dorvvolašvuohta+N+Sg+Gen+PxSg1
johtolat#vejolašvuohta+N+Sg+Gen+PxSg1
jotkkolašvuođa#gáibádus+N+Sg+Gen+PxSg1
jugešvuohta+N+Sg+Gen+PxSg1
jámolašvuohta+N+Sg+Gen+PxSg1
kristtalašvuohta+N+Sg+Gen+PxSg1
kultur#gelbbolašvuohta+N+Sg+Gen+PxSg1
lagašvuohta+N+Sg+Gen+PxSg1
lasse#gelbbolašvuohta+N+Sg+Gen+PxSg1
liekkas#rasttidan#iešvuohta+N+Sg+Gen+PxSg1
lihkadan#iešvuohta+N+Sg+Gen+PxSg1
lihkadan#vejolašvuohta+N+Sg+Gen+PxSg1
lobálašvuohta+N+Sg+Gen+PxSg1
lobálašvuođa#meroštallan+N+Sg+Gen+PxSg1
lobálašvuođa#váikkuhus+N+Sg+Gen+PxSg1
lohkan#gelbbolašvuohta+N+Sg+Gen+PxSg1
luohttevašvuohta+N+Sg+Gen+PxSg1
luohttevašvuođa#juohku+N+Sg+Gen+PxSg1
luđolašvuohta+N+Sg+Gen+PxSg1
lágalašvuohta+N+Sg+Gen+PxSg1
lágalašvuođa#eaktu+N+Sg+Gen+PxSg1
lágášvuohta+N+Sg+Gen+PxSg1
maŋášvuohta+N+Sg+Gen+PxSg1
mearálašvuohta+N+Sg+Gen+PxSg1
miella#dearvvašvuohta+N+Sg+Gen+PxSg1
miella#dearvvašvuođa#dikšun#lága+N+Sg+Gen+PxSg1
miella#dearvvašvuođa#dikšun#láhka+N+Sg+Gen+PxSg1
moalla#báhčin#vejolašvuohta+N+Sg+Gen+PxSg1
moalla#vejolašvuohta+N+Sg+Gen+PxSg1
muitalan#girjjálašvuohta+N+Sg+Gen+PxSg1
muittašan#girjjálašvuohta+N+Sg+Gen+PxSg1
máhtolašvuohta+N+Sg+Gen+PxSg1
máhtolašvuođa#geahččaleapmi+N+Sg+Gen+PxSg1
máhtolašvuođa#oaidnu+N+Sg+Gen+PxSg1
mávssolašvuođa#gáibádus+N+Sg+Gen+PxSg1
máŧolašvuohta+N+Sg+Gen+PxSg1
njal#agálašvuohta+N+Sg+Gen+PxSg1
nuoraid#girjjálašvuohta+N+Sg+Gen+PxSg1
oaivválašvuohta+N+Sg+Gen+PxSg1
oasse#máhtolašvuohta+N+Sg+Gen+PxSg1
oktasašvuohta+N+Sg+Gen+PxSg1
oktii#gullevašvuohta+N+Sg+Gen+PxSg1
oktilašvuohta+N+Sg+Gen+PxSg1
okto#ráđđen#dilálašvuohta+N+Sg+Gen+PxSg1
ollislašvuohta+N+Sg+Gen+PxSg1
olmmošvuohta+N+Sg+Gen+PxSg1
oppalašvuohta+N+Sg+Gen+PxSg1
ovddidan#vejolašvuohta+N+Sg+Gen+PxSg1
ovdánan#vejolašvuohta+N+Sg+Gen+PxSg1
ovtta#dássásašvuohta+N+Sg+Gen+PxSg1
ovtta#dássásašvuođa#perspektiiva+N+Sg+Gen+PxSg1
ovtta#hápmásašvuođa#gáibádus+N+Sg+Gen+PxSg1
ovtta#lágášvuohta+N+Sg+Gen+PxSg1
ovtta#láhkásašvuohta+N+Sg+Gen+PxSg1
ovtta#mielalašvuohta+N+Sg+Gen+PxSg1
ovtta#vástálašvuohta+N+Sg+Gen+PxSg1
ovtta#árvosašvuohta+N+Sg+Gen+PxSg1
ovttajienalašvuohta+N+Sg+Gen+PxSg1
ovttalašvuohta+N+Sg+Gen+PxSg1
ovttas#bargo#vejolašvuohta+N+Sg+Gen+PxSg1
plánen#vejolašvuohta+N+Sg+Gen+PxSg1
resursa#dilálašvuohta+N+Sg+Gen+PxSg1
resursa#dábuhan#vejolašvuohta+N+Sg+Gen+PxSg1
reála#gelbbolašvuohta+N+Sg+Gen+PxSg1
riekta#gielalašvuohta+N+Sg+Gen+PxSg1
riekte#dilálašvuohta+N+Sg+Gen+PxSg1
rihkolašvuohta+N+Sg+Gen+PxSg1
riikka#vulošvuohta+N+Sg+Gen+PxSg1
risttalašvuohta+N+Sg+Gen+PxSg1
ruhtadan#vejolašvuohta+N+Sg+Gen+PxSg1
ruhtten#vejolašvuohta+N+Sg+Gen+PxSg1
rumašvuogáiduvvan+N+Sg+Gen+PxSg1
ráhkadus#iešvuohta+N+Sg+Gen+PxSg1
sadjásašvuohta+N+Sg+Gen+PxSg1
seammá#sullasašvuohta+N+Sg+Gen+PxSg1
servodat#dilálašvuohta+N+Sg+Gen+PxSg1
sierra#iešvuohta+N+Sg+Gen+PxSg1
sirddolašvuohta+N+Sg+Gen+PxSg1
sirdolašvuohta+N+Sg+Gen+PxSg1
sivalašvuohta+N+Sg+Gen+PxSg1
soabalašvuohta+N+Sg+Gen+PxSg1
sogalašvuohta+N+Sg+Gen+PxSg1
sorjavašvuođa#navddus+N+Sg+Gen+PxSg1
spesialista#dearvvašvuođa#bálvalus#láhka+N+Sg+Gen+PxSg1
spesialista#dearvvašvuođa#bálvalus+N+Sg+Gen+PxSg1
sullasašvuohta+N+Sg+Gen+PxSg1
suodje#dilálašvuohta+N+Sg+Gen+PxSg1
sáme#gelbbolašvuohta+N+Sg+Gen+PxSg1
sáme#giel#gelbbolašvuohta+N+Sg+Gen+PxSg1
sápmelašvuohta+N+Sg+Gen+PxSg1
tendeansa#girjjálašvuohta+N+Sg+Gen+PxSg1
ustitlašvuohta+N+Sg+Gen+PxSg1
veahkaválddálašvuohta+N+Sg+Gen+PxSg1
vejolašvuohta+N+Sg+Gen+PxSg1
virolašvuohta+N+Sg+Gen+PxSg1
vuogálašvuohta+N+Sg+Gen+PxSg1
vuoigatvuođa#dilálašvuohta+N+Sg+Gen+PxSg1
vuoiŋŋalašvuohta+N+Sg+Gen+PxSg1
vuollegašvuohta+N+Sg+Gen+PxSg1
vuoste#vurolašvuohta+N+Sg+Gen+PxSg1
váidalan#vejolašvuohta+N+Sg+Gen+PxSg1
váikkuhan#vejolašvuohta+N+Sg+Gen+PxSg1
váilevašvuohta+N+Sg+Gen+PxSg1
válddálašvuohta+N+Sg+Gen+PxSg1
válddálašvuođahuhttin+N+Sg+Gen+PxSg1
váldo#iešvuohta+N+Sg+Gen+PxSg1
válljen#vejolašvuohta+N+Sg+Gen+PxSg1
válmmašvuohta+N+Sg+Gen+PxSg1
válmmašvuođa#duođaštus+N+Sg+Gen+PxSg1
várvešvuohta+N+Sg+Gen+PxSg1
áigodat#sirddolašvuohta+N+Sg+Gen+PxSg1
ájánas#girjjálašvuohta+N+Sg+Gen+PxSg1
álbmot#dilálašvuohta+N+Sg+Gen+PxSg1
álbmotlašvuohta+N+Sg+Gen+PxSg1
ássan#dilálašvuohta+N+Sg+Gen+PxSg1
ášše#čuoččaldahttin#vejolašvuohta+N+Sg+Gen+PxSg1
šattolašvuohta+N+Sg+Gen+PxSg1
čearddalašvuohta+N+Sg+Gen+PxSg1
šearddalašvuohta+N+Sg+Gen+PxSg1
šiehtadallan#dilálašvuohta+N+Sg+Gen+PxSg1
šigolašvuohta+N+Sg+Gen+PxSg1
čoahkkin#vejolašvuohta+N+Sg+Gen+PxSg1
čujolašvuohta+N+Sg+Gen+PxSg1
čáhce#fápmo#vejolašvuohta+N+Sg+Gen+PxSg1
čáppa#girjjálašvuohta+N+Sg+Gen+PxSg1
el-botkkon+N+Sg+Gen+PxSg1
itko#beal+N+Sg+Gen+PxSg1
mátke#geaš+N+Sg+Gen+PxSg1
botká+N+Sg+Gen+PxSg1
luotkko+N+Sg+Gen+PxSg1
areála#hutkan+N+Sg+Gen+PxSg1
baján#gotka+Sem/Ani+N+Sg+Gen+PxSg1
bargo#mátki+N+Sg+Gen+PxSg1
beaive#mátki+N+Sg+Gen+PxSg1
bealle#boatka+N+Sg+Gen+PxSg1
beallje#loatku+N+Sg+Gen+PxSg1
bealátkeahtesvuohta+N+Sg+Gen+PxSg1
beassáš#mátki+N+Sg+Gen+PxSg1
bille#boatkkahas+Sem/Ani+N+Sg+Gen+PxSg1
birra#mátki+N+Sg+Gen+PxSg1
bivdo#mátke#goddi+Sem/Org+N+Sg+Gen+PxSg1
bivdo#mátki+N+Sg+Gen+PxSg1
boatka#divri+Sem/Ani+N+Sg+Gen+PxSg1
boatka#fierbmi+N+Sg+Gen+PxSg1
boatka#sáhcu+N+Sg+Gen+PxSg1
boatka#sárggis+N+Sg+Gen+PxSg1
boatka+N+Sg+Gen+PxSg1
boatkka#dulkon+N+Sg+Gen+PxSg1
boatkkahas+Sem/Ani+N+Sg+Gen+PxSg1
boatkun+N+Sg+Gen+PxSg1
boazo#dutkan+N+Sg+Gen+PxSg1
boazo#dutki+Sem/Hum+N+Sg+Gen+PxSg1
borjjas#mátki+N+Sg+Gen+PxSg1
botke#boazu+Sem/Ani+N+Sg+Gen+PxSg1
botkkisteapmi+N+Sg+Gen+PxSg1
botkkon+N+Sg+Gen+PxSg1
botkkus+N+Sg+Gen+PxSg1
botká#náhkki+N+Sg+Gen+PxSg1
butki+N+Sg+Gen+PxSg1
butká+N+Sg+Gen+PxSg1
davvi#mátkkošteaddji+Sem/Hum+N+Sg+Gen+PxSg1
deaddo#botkkon+N+Sg+Gen+PxSg1
dearvvašvuođa#dutkan+N+Sg+Gen+PxSg1
digge#mátki+N+Sg+Gen+PxSg1
doaibma#joatkin+N+Sg+Gen+PxSg1
duotka+N+Sg+Gen+PxSg1
dutkamuš+N+Sg+Gen+PxSg1
dutkan#bargu+N+Sg+Gen+PxSg1
dutkan#boađus+N+Sg+Gen+PxSg1
dutkan#departemeanta+Sem/Org+N+Sg+Gen+PxSg1
dutkan#doaibma+N+Sg+Gen+PxSg1
dutkan#gelbbolašvuohta+N+Sg+Gen+PxSg1
dutkan#guovddáš+Sem/Org+Sem/Plc+N+Sg+Gen+PxSg1
dutkan#kommišuvdna+Sem/Org+N+Sg+Gen+PxSg1
dutkan#lohpi+Sem/Time+N+Sg+Gen+PxSg1
dutkan#luopmu+Sem/Time+N+Sg+Gen+PxSg1
dutkan#lávde#goddi+Sem/Org+N+Sg+Gen+PxSg1
dutkan#materiála+N+Sg+Gen+PxSg1
dutkan#mátki+N+Sg+Gen+PxSg1
dutkan#plána+N+Sg+Gen+PxSg1
dutkan#politihkka+N+Sg+Gen+PxSg1
dutkan#profiila+N+Sg+Gen+PxSg1
dutkan#prográmma+N+Sg+Gen+PxSg1
dutkan#prošeakta+N+Sg+Gen+PxSg1
dutkan#riekti+N+Sg+Gen+PxSg1
dutkan#ruhta+N+Sg+Gen+PxSg1
dutkan#ráđđi+Sem/Org+N+Sg+Gen+PxSg1
dutkan#suorgi+N+Sg+Gen+PxSg1
dutkan#ásahus+Sem/Org+Sem/Plc+N+Sg+Gen+PxSg1
dutkan#čuolbma+N+Sg+Gen+PxSg1
dutkan+N+Sg+Gen+PxSg1
dutki+Sem/Hum+N+Sg+Gen+PxSg1
dutkiid#rekruhtaGen+Sem/Hum+N+Sg+Gen+PxSg1
dutkkadan#duopmár+Sem/Hum+N+Sg+Gen+PxSg1
dutkkalmasat+N+Sg+Gen+PxSg1
dutkkon+N+Sg+Gen+PxSg1
dutkkus+N+Sg+Gen+PxSg1
dutkán+N+Sg+Gen+PxSg1
dálve#mátki+N+Sg+Gen+PxSg1
eana#mátki+N+Sg+Gen+PxSg1
eanan#mátki+N+Sg+Gen+PxSg1
fáles#bivdo#historjá#dutki+Sem/Hum+N+Sg+Gen+PxSg1
geatki+Sem/Ani+N+Sg+Gen+PxSg1
giella#dutkan+N+Sg+Gen+PxSg1
giella#dutki+Sem/Hum+N+Sg+Gen+PxSg1
gierdo#mátki+N+Sg+Gen+PxSg1
gietkka+N+Sg+Gen+PxSg1
gietkkus+N+Sg+Gen+PxSg1
gietkkuš+N+Sg+Gen+PxSg1
girdi#gotka+Sem/Ani+N+Sg+Gen+PxSg1
goazan#mátki+N+Sg+Gen+PxSg1
gotka+Sem/Ani+N+Sg+Gen+PxSg1
gotkka#beassi+N+Sg+Gen+PxSg1
guhke#mátki+N+Sg+Gen+PxSg1
guhke#mátkkálaš+Sem/Hum+N+Sg+Gen+PxSg1
guhkes#mátkke#geavahus+N+Sg+Gen+PxSg1
guotkku+Sem/Plc+N+Sg+Gen+PxSg1
guotku+Sem/Plc+N+Sg+Gen+PxSg1
gádde#vitku+N+Sg+Gen+PxSg1
gáldo#dutkan+N+Sg+Gen+PxSg1
gátku+N+Sg+Gen+PxSg1
gávccádas#boatka+N+Sg+Gen+PxSg1
gávdnan#mátki+N+Sg+Gen+PxSg1
headja#mátki+N+Sg+Gen+PxSg1
historjá#dutki+Sem/Hum+N+Sg+Gen+PxSg1
hutkan#návccat+N+Sg+Gen+PxSg1
hutkan+N+Sg+Gen+PxSg1
hutki+N+Sg+Gen+PxSg1
hutkkus+N+Sg+Gen+PxSg1
hutkáivuohta+N+Sg+Gen+PxSg1
idja#mátkkošteapmi+N+Sg+Gen+PxSg1
itkkus+Sem/Plc+N+Sg+Gen+PxSg1
itko#bealli+N+Sg+Gen+PxSg1
itko#šaddu+N+Sg+Gen+PxSg1
itku+N+Sg+Gen+PxSg1
jeatká+Sem/Hum+N+Sg+Gen+PxSg1
joatki+Sem/Hum+N+Sg+Gen+PxSg1
joatkka#fuolahas+N+Sg+Gen+PxSg1
joatkka#jođas+N+Sg+Gen+PxSg1
joatkka#kursa+N+Sg+Gen+PxSg1
joatkka#oahpahus#láhka+N+Sg+Gen+PxSg1
joatkka#oahpahus+N+Sg+Gen+PxSg1
joatkka#oahppan+N+Sg+Gen+PxSg1
joatkka#oahppo#fálaldat+N+Sg+Gen+PxSg1
joatkka#oahppu+N+Sg+Gen+PxSg1
joatkka#skuvla#lága+N+Sg+Gen+PxSg1
joatkka#skuvla#láhka+N+Sg+Gen+PxSg1
joatkka#skuvla+Sem/Org+N+Sg+Gen+PxSg1
joatkka#skuvlen+N+Sg+Gen+PxSg1
joatkka#vuolahas+N+Sg+Gen+PxSg1
joatkka+N+Sg+Gen+PxSg1
joatko#bábir+N+Sg+Gen+PxSg1
joatko#jietnadat+N+Sg+Gen+PxSg1
joavko#mátki+N+Sg+Gen+PxSg1
jotkkolašvuođa#gáibádus+N+Sg+Gen+PxSg1
kátkkesmus+N+Sg+Gen+PxSg1
loahppa#dutkkus+N+Sg+Gen+PxSg1
luodda#rátkkohat+N+Sg+Gen+PxSg1
luossa#dutki+Sem/Hum+N+Sg+Gen+PxSg1
luotkku+Sem/Wthr+N+Sg+Gen+PxSg1
luotkkus+N+Sg+Gen+PxSg1
láhtten#olggos#butkin+N+Sg+Gen+PxSg1
meatki+Sem/Hum+N+Sg+Gen+PxSg1
mohtor#suodje#botkkon+N+Sg+Gen+PxSg1
muotki+Sem/Plc+N+Sg+Gen+PxSg1
muotkkádat+Sem/Plc+N+Sg+Gen+PxSg1
muotkun#gárbbis+N+Sg+Gen+PxSg1
muotkun#lihkadus+N+Sg+Gen+PxSg1
muotkun+N+Sg+Gen+PxSg1
sis#muotkun+N+Sg+Gen+PxSg1
joatkka#soahti+N+Sg+Gen+PxSg1
mátke#boalddáhat+N+Sg+Gen+PxSg1
mátke#buhtadus+N+Sg+Gen+PxSg1
mátke#dihtor+N+Sg+Gen+PxSg1
mátke#dihtor+N+Sg+Gen+PxSg1
mátke#doaimmahat+Sem/Org+Sem/Plc+N+Sg+Gen+PxSg1
mátke#doarjja+N+Sg+Gen+PxSg1
mátke#ealáhus+N+Sg+Gen+PxSg1
mátke#geahči+N+Sg+Gen+PxSg1
mátke#giisá+N+Sg+Gen+PxSg1
mátke#gollu+N+Sg+Gen+PxSg1
mátke#golut+N+Sg+Gen+PxSg1
mátke#guoibmi+Sem/Hum+N+Sg+Gen+PxSg1
mátke#gávpi+Sem/Org+Sem/Plc+N+Sg+Gen+PxSg1
mátke#lihppu+N+Sg+Gen+PxSg1
mátke#mearri+N+Sg+Gen+PxSg1
mátke#mohkki+N+Sg+Gen+PxSg1
mátke#muitu+N+Sg+Gen+PxSg1
mátke#olmmái+Sem/Hum+N+Sg+Gen+PxSg1
mátke#regulatiiva+N+Sg+Gen+PxSg1
mátke#rehket+N+Sg+Gen+PxSg1
mátke#telefovdna+N+Sg+Gen+PxSg1
mátke#šeahkka+N+Sg+Gen+PxSg1
mátke#šuhkoláda+N+Sg+Gen+PxSg1
mátke#šuhkoláda+N+Sg+Gen+PxSg1
mátke#šuhkoláda+v3+N+Sg+Gen+PxSg1
mátke#šuhkoláda+v4+N+Sg+Gen+PxSg1
mátki+N+Sg+Gen+PxSg1
mátkkoštan#ealáhus+N+Sg+Gen+PxSg1
mátkkošteaddji+N+Sg+Gen+PxSg1
mátkkoštus#ealáhus#plána+N+Sg+Gen+PxSg1
mátkkoštus#ealáhus+N+Sg+Gen+PxSg1
mátkkoštus#plána+N+Sg+Gen+PxSg1
mátkkoštus+N+Sg+Gen+PxSg1
mátkkuš+Sem/Hum+N+Sg+Gen+PxSg1
mátkkálaš+Sem/Hum+N+Sg+Gen+PxSg1
njealjádas#boatka+N+Sg+Gen+PxSg1
notkkaldat+N+Sg+Gen+PxSg1
nuoraid#mátke#ruoktuG+N+Sg+Gen+PxSg1
oahppo#mátki+N+Sg+Gen+PxSg1
olles#boatka+N+Sg+Gen+PxSg1
ovdan#mátki+N+Sg+Gen+PxSg1
reatka#hávdda+N+Sg+Gen+PxSg1
reatka#čáhci+N+Sg+Gen+PxSg1
reatká#jeagil+N+Sg+Gen+PxSg1
reatká+N+Sg+Gen+PxSg1
riekkes#mátki+N+Sg+Gen+PxSg1
riekte#historjá#dutki+Sem/Hum+N+Sg+Gen+PxSg1
rihkutkeahtesvuohta+N+Sg+Gen+PxSg1
ruotkkuš+N+Sg+Gen+PxSg1
ruotko#čoarvi+Sem/Ani+N+Sg+Gen+PxSg1
ruotku+N+Sg+Gen+PxSg1
ruovttu#báike#mátkkošteaddji+Sem/Hum+N+Sg+Gen+PxSg1
ruovttu#mátki+N+Sg+Gen+PxSg1
rádja#dutkan#beavde#girji+N+Sg+Gen+PxSg1
rátkin+N+Sg+Gen+PxSg1
rátkka#gárdi+N+Sg+Gen+PxSg1
rátkka#oahci+N+Sg+Gen+PxSg1
rátkka#čiekčamat+N+Sg+Gen+PxSg1
rátkka#čiekčan+N+Sg+Gen+PxSg1
rátkka+N+Sg+Gen+PxSg1
rátkka+N+Sg+Gen+PxSg1
senior#dutki+N+Sg+Gen+PxSg1
servodat#dutki+Sem/Hum+N+Sg+Gen+PxSg1
skuvla#mátki+N+Sg+Gen+PxSg1
soadje#gotka+Sem/Ani+N+Sg+Gen+PxSg1
sotken#oalli+N+Sg+Gen+PxSg1
sotkkon+N+Sg+Gen+PxSg1
sátku+N+Sg+Gen+PxSg1
utkka+N+Sg+Gen+PxSg1
vietka+N+Sg+Gen+PxSg1
vitku+N+Sg+Gen+PxSg1
vuotkket#mánnu+N+Sg+Gen+PxSg1
vuotkkit#mánnu+N+Sg+Gen+PxSg1
vuođđo#dutkkus+N+Sg+Gen+PxSg1
várre#boatka+N+Sg+Gen+PxSg1
vázzin#mátki+N+Sg+Gen+PxSg1
áite#gietkka+N+Sg+Gen+PxSg1
ása#joatkka+N+Sg+Gen+PxSg1
šiehtadallan#boatkaneapmi+N+Sg+Gen+PxSg1
čielge#ađa#joatkka+N+Sg+Gen+PxSg1
čoarve#rátkkohat+N+Sg+Gen+PxSg1
čuoigan#mátki+N+Sg+Gen+PxSg1
čáhce#mátki+N+Sg+Gen+PxSg1
čájálmas#mátki+N+Sg+Gen+PxSg1
algoritma+N+Sg+Gen+PxSg1
aritmetihkka+N+Sg+Gen+PxSg1
atmosfeara+N+Sg+Gen+PxSg1
bitmap-govva+N+Sg+Gen+PxSg1
diskoritma+N+Sg+Gen+PxSg1
duohtatmeahttunvuohta+N+Sg+Gen+PxSg1
fitmatvuohta+N+Sg+Gen+PxSg1
fátmi+N+Sg+Gen+PxSg1
ritma+N+Sg+Gen+PxSg1
rytma#skovvi+N+Sg+Gen+PxSg1
rytma+N+Sg+Gen+PxSg1
rytmihkka+N+Sg+Gen+PxSg1
satmi+N+Sg+Gen+PxSg1
soahpatmeahttunvuohta+N+Sg+Gen+PxSg1
ástmá+N+Sg+Gen+PxSg1
átmosfeara+N+Sg+Gen+PxSg1
čáhce#sátmi+N+Sg+Gen+PxSg1
el#rávdnji+N+Sg+Gen+PxSg1
el#uvdna+N+Sg+Gen+PxSg1
el#vovdna+N+Sg+Gen+PxSg1
el-rávdnje#dálkkodeapmi+N+Sg+Gen+PxSg1
el-rávdnji+N+Sg+Gen+PxSg1
+N+Sg+Gen+PxSg1
beavde#guor+N+Sg+Gen+PxSg1
davá+N+Sg+Gen+PxSg1
duogá+N+Sg+Gen+PxSg1
fávlla+N+Sg+Gen+PxSg1
gátta+N+Sg+Gen+PxSg1
lulá+N+Sg+Gen+PxSg1
maŋá+N+Sg+Gen+PxSg1
mieđá+N+Sg+Gen+PxSg1
oarjja+N+Sg+Gen+PxSg1
ovdda+N+Sg+Gen+PxSg1
siskka+N+Sg+Gen+PxSg1
váimmo#guovdo+N+Sg+Gen+PxSg1
spiovdna+N+Sg+Gen+PxSg1
nubbi#ovda#olmmoš+N+Sg+Gen+PxSg1
nuppiid#ovda#olbmuid+N+Sg+Gen+PxSg1
nuppi#ovda#olbmo+N+Sg+Gen+PxSg1
nubbe#ovda#olmmoš+N+Sg+Gen+PxSg1
nuppe#ovda#olbmo+N+Sg+Gen+PxSg1
ovdda#beal+N+Sg+Gen+PxSg1
ovda#geaš+N+Sg+Gen+PxSg1
ovda+N+Sg+Gen+PxSg1
dievddu#beal+N+Sg+Gen+PxSg1
ovda#beal+N+Sg+Gen+PxSg1
ovda#geaš+N+Sg+Gen+PxSg1
ovdal#gaska#beai+N+Sg+Gen+PxSg1
ovdda#beal+N+Sg+Gen+PxSg1
ovddet#beai+N+Sg+Gen+PxSg1
ovddaldus+N+Sg+Gen+PxSg1
čavde+N+Sg+Gen+PxSg1
adaptašuvdna+N+Sg+Gen+PxSg1
addišuvdna+N+Sg+Gen+PxSg1
adhešuvdna#prinsihppa+N+Sg+Gen+PxSg1
administrašuvdna+Sem/Org+Sem/Plc+N+Sg+Gen+PxSg1
adopšuvdna+N+Sg+Gen+PxSg1
adposišuvdna+N+Sg+Gen+PxSg1
aduser#ruovdi+N+Sg+Gen+PxSg1
affiliašuvdna+N+Sg+Gen+PxSg1
agglutinašuvdna+N+Sg+Gen+PxSg1
aggrešuvdna+N+Sg+Gen+PxSg1
akklamašuvdna+N+Sg+Gen+PxSg1
akkommodašuvdna+N+Sg+Gen+PxSg1
akkulturašuvdna+N+Sg+Gen+PxSg1
akto#beavdi+N+Sg+Gen+PxSg1
akšuvdna#doallu+N+Sg+Gen+PxSg1
akšuvdna+N+Sg+Gen+PxSg1
albme#ravda+N+Sg+Gen+PxSg1
alfa#veršuvdna+N+Sg+Gen+PxSg1
allimilašuvdna+N+Sg+Gen+PxSg1
alliterašuvdna+N+Sg+Gen+PxSg1
allitterašuvdna+N+Sg+Gen+PxSg1
almennet#vuovdi+Sem/Plc+N+Sg+Gen+PxSg1
almmi#goavdi+N+Sg+Gen+PxSg1
almmi#ravda+N+Sg+Gen+PxSg1
almmos#organisašuvdna+Sem/Org+N+Sg+Gen+PxSg1
almmus#telefovdna+N+Sg+Gen+PxSg1
alolasta#vuovdi+N+Sg+Gen+PxSg1
ambišuvdna+N+Sg+Gen+PxSg1
anaforalaš#apposišuvdna+N+Sg+Gen+PxSg1
animašuvdna+N+Sg+Gen+PxSg1
appellašuvdna+N+Sg+Gen+PxSg1
applikašuvdna+N+Sg+Gen+PxSg1
apposišuvdna+N+Sg+Gen+PxSg1
arkiiva#hoavda+Sem/Hum+N+Sg+Gen+PxSg1
arkiiva#čoavdda+N+Sg+Gen+PxSg1
aroma#ávnnas+N+Sg+Gen+PxSg1
artikulašuvdna+N+Sg+Gen+PxSg1
arve#vuovdi+Sem/Plc+N+Sg+Gen+PxSg1
asfálta#emulšuvdna+N+Sg+Gen+PxSg1
asfálta#ravda+N+Sg+Gen+PxSg1
aspirašuvdna+N+Sg+Gen+PxSg1
assi#goavdi+N+Sg+Gen+PxSg1
assimilašuvdna+N+Sg+Gen+PxSg1
assosiašuvdna+N+Sg+Gen+PxSg1
asto#áigge#bivdi+Sem/Hum+N+Sg+Gen+PxSg1
asto#áiggi#bivdi+Sem/Hum+N+Sg+Gen+PxSg1
asynkrovdna#mohtor+N+Sg+Gen+PxSg1
automašuvdna+N+Sg+Gen+PxSg1
autorisašuvdna+N+Sg+Gen+PxSg1
badje#báza#ávnnas+N+Sg+Gen+PxSg1
badje#ravda+N+Sg+Gen+PxSg1
badje#vuovda+N+Sg+Gen+PxSg1
bagadan#ávnnas+N+Sg+Gen+PxSg1
bahta#doavdnji+N+Sg+Gen+PxSg1
bahta#luovdi+N+Sg+Gen+PxSg1
bajá#ravda+N+Sg+Gen+PxSg1
bajá#rávda+N+Sg+Gen+PxSg1
bajás#duvdin#fápmu+N+Sg+Gen+PxSg1
bajás#duvdin+N+Sg+Gen+PxSg1
bajáš#gávnnus+N+Sg+Gen+PxSg1
bargiid#hoavda+Sem/Hum+N+Sg+Gen+PxSg1
bargiid#organisašuvdna+Sem/Org+N+Sg+Gen+PxSg1
bargo#beavdi+N+Sg+Gen+PxSg1
bargo#biras#lávde#goddi+Sem/Org+N+Sg+Gen+PxSg1
bargo#hoavda+Sem/Hum+N+Sg+Gen+PxSg1
bargo#lávde#goddi+Sem/Org+N+Sg+Gen+PxSg1
bargo#organisašuvdna+Sem/Org+N+Sg+Gen+PxSg1
bargo#penšuvdna+N+Sg+Gen+PxSg1
bargo#veahka#hoavda+Sem/Hum+N+Sg+Gen+PxSg1
bargo#vovdna+N+Sg+Gen+PxSg1
bargo#ávnnas+N+Sg+Gen+PxSg1
bataljovdna+Sem/Org+N+Sg+Gen+PxSg1
bataljuvdna+Sem/Org+N+Sg+Gen+PxSg1
beahce#vuovdi+Sem/Plc+N+Sg+Gen+PxSg1
bealjos#telefovdna+N+Sg+Gen+PxSg1
bealjoš#telefovdna+N+Sg+Gen+PxSg1
beallje#telefovdna+N+Sg+Gen+PxSg1
bearran#provišuvdna+N+Sg+Gen+PxSg1
bearrái#geahččan#lávde#goddi+Sem/Org+N+Sg+Gen+PxSg1
beasse#guovdnji+N+Sg+Gen+PxSg1
beavddehas+Sem/Hum+N+Sg+Gen+PxSg1
beavddáš+N+Sg+Gen+PxSg1
beavde#biigá+Sem/Hum+N+Sg+Gen+PxSg1
beavde#geahči+N+Sg+Gen+PxSg1
beavde#girje#lasáhus+N+Sg+Gen+PxSg1
beavde#girje#mearkkašupmi+N+Sg+Gen+PxSg1
beavde#girje#čálli+Sem/Hum+N+Sg+Gen+PxSg1
beavde#girje#čáláhus+N+Sg+Gen+PxSg1
beavde#girji+N+Sg+Gen+PxSg1
beavde#guorra+N+Sg+Gen+PxSg1
beavde#leađbma+N+Sg+Gen+PxSg1
beavde#liidni+N+Sg+Gen+PxSg1
beavde#lođá+N+Sg+Gen+PxSg1
beavde#mikrofovdna+N+Sg+Gen+PxSg1
beavde#niibi+N+Sg+Gen+PxSg1
beavde#ortnet+N+Sg+Gen+PxSg1
beavde#ravda+N+Sg+Gen+PxSg1
beavde#vierut+N+Sg+Gen+PxSg1
beavdi+N+Sg+Gen+PxSg1
beađŋŋes#doavdnji+N+Sg+Gen+PxSg1
belle#rávdi+N+Sg+Gen+PxSg1
bensen#stašuvdna+N+Sg+Gen+PxSg1
bensin#stašuvdna+Sem/Build+N+Sg+Gen+PxSg1
beta#veršuvdna+N+Sg+Gen+PxSg1
biebmo#guolle#konsešuvdna+N+Sg+Gen+PxSg1
biebmo#ávnnas+N+Sg+Gen+PxSg1
biegga#dávda+N+Sg+Gen+PxSg1
spánskka#dávda+N+Sg+Gen+PxSg1
čoavje#dávda+N+Sg+Gen+PxSg1
biergo#gievdni+N+Sg+Gen+PxSg1
bieđggo#gávnnus+N+Sg+Gen+PxSg1
bihkka#hávdi+N+Sg+Gen+PxSg1
biila#goavdi+N+Sg+Gen+PxSg1
biila#ovddas#vástádus#láhka+N+Sg+Gen+PxSg1
biila#čoavdda+N+Sg+Gen+PxSg1
bijekšuvdna+N+Sg+Gen+PxSg1
bileahtta#vuovdin+N+Sg+Gen+PxSg1
bio#girjáivuođa#konvenšuvdna+N+Sg+Gen+PxSg1
bio#konvenšuvdna+N+Sg+Gen+PxSg1
biraldas#lavnnjit+N+Sg+Gen+PxSg1
biras#lavnnjit+N+Sg+Gen+PxSg1
bivdda+N+Sg+Gen+PxSg1
bivddus#giddestat+N+Sg+Gen+PxSg1
bivddus#ráddjen+N+Sg+Gen+PxSg1
bivddus+N+Sg+Gen+PxSg1
bivddáhas+Sem/Hum+N+Sg+Gen+PxSg1
bivddár+Sem/Hum+N+Sg+Gen+PxSg1
bivdi+Sem/Hum+N+Sg+Gen+PxSg1
bivdin#guovlu+Sem/Plc+N+Sg+Gen+PxSg1
bivdin#joavku+Sem/Group+Sem/Hum+N+Sg+Gen+PxSg1
bivdin#vuohki+N+Sg+Gen+PxSg1
bivdo#beana#geahččaleapmi+N+Sg+Gen+PxSg1
bivdo#beana+Sem/Ani+N+Sg+Gen+PxSg1
bivdo#bierggas+N+Sg+Gen+PxSg1
bivdo#báddi+N+Sg+Gen+PxSg1
bivdo#báiki+Sem/Plc+N+Sg+Gen+PxSg1
bivdo#dilli+N+Sg+Gen+PxSg1
bivdo#earri+N+Sg+Gen+PxSg1
bivdo#fuođđu+Sem/Ani+N+Sg+Gen+PxSg1
bivdo#goahti+N+Sg+Gen+PxSg1
bivdo#goarta+N+Sg+Gen+PxSg1
bivdo#guovlu+Sem/Plc+N+Sg+Gen+PxSg1
bivdo#heiveheapmi+N+Sg+Gen+PxSg1
bivdo#joavku+Sem/Group+Sem/Hum+N+Sg+Gen+PxSg1
bivdo#juolgi+N+Sg+Gen+PxSg1
bivdo#kultuvra+N+Sg+Gen+PxSg1
bivdo#láhka+N+Sg+Gen+PxSg1
bivdo#mohkki+N+Sg+Gen+PxSg1
bivdo#mudden+N+Sg+Gen+PxSg1
bivdo#mátke#goddi+Sem/Org+N+Sg+Gen+PxSg1
bivdo#mátki+N+Sg+Gen+PxSg1
bivdo#neavvo#geavaheapmi+N+Sg+Gen+PxSg1
bivdo#neavvu#geavaheapmi+N+Sg+Gen+PxSg1
bivdo#neavvu+N+Sg+Gen+PxSg1
bivdo#olmmái+Sem/Hum+N+Sg+Gen+PxSg1
bivdo#ovttadat+N+Sg+Gen+PxSg1
bivdo#riekti+N+Sg+Gen+PxSg1
bivdo#rievttálaš+Sem/Hum+N+Sg+Gen+PxSg1
bivdo#roggi+N+Sg+Gen+PxSg1
bivdo#rusttet+N+Sg+Gen+PxSg1
bivdo#ráddjen+N+Sg+Gen+PxSg1
bivdo#sadji+Sem/Plc+N+Sg+Gen+PxSg1
bivdo#skihpár+Sem/Hum+N+Sg+Gen+PxSg1
bivdo#teknologiija+N+Sg+Gen+PxSg1
bivdo#vahcaG+N+Sg+Gen+PxSg1
bivdo#vuohki+N+Sg+Gen+PxSg1
bivdo#vuoigatvuohta+N+Sg+Gen+PxSg1
bivdo#áigi+Sem/Time+N+Sg+Gen+PxSg1
bivdo#árja+N+Sg+Gen+PxSg1
bivdo#čáhce#mearka+N+Sg+Gen+PxSg1
bivdo#čáhci+Sem/Plc+N+Sg+Gen+PxSg1
bivdu+N+Sg+Gen+PxSg1
bivge#rievdna+N+Sg+Gen+PxSg1
boadda#ruovddit+N+Sg+Gen+PxSg1
boagan#ravda+N+Sg+Gen+PxSg1
boahkko#dávda+N+Sg+Gen+PxSg1
boallo#beavdi+N+Sg+Gen+PxSg1
boallo#rávdi+N+Sg+Gen+PxSg1
boarrásiid#penšuvdna+N+Sg+Gen+PxSg1
boastto#ivdne#govven+N+Sg+Gen+PxSg1
boavdi+Sem/Wthr+N+Sg+Gen+PxSg1
boazo#doallo#hoavda+Sem/Hum+N+Sg+Gen+PxSg1
boazo#doallo#láhka#lávde#goddi+Sem/Org+N+Sg+Gen+PxSg1
boazo#doallo#lávde#goddi+Sem/Org+N+Sg+Gen+PxSg1
boazo#doallo#organisašuvdna+Sem/Org+N+Sg+Gen+PxSg1
boazo#doallo#ovddidan#foanda+N+Sg+Gen+PxSg1
boazo#doallo#plána#lávde#goddi+Sem/Org+N+Sg+Gen+PxSg1
boazo#duovdda+Sem/Plc+N+Sg+Gen+PxSg1
boazo#dávda+N+Sg+Gen+PxSg1
boazo#guohton#kommišuvdna+Sem/Org+N+Sg+Gen+PxSg1
boazo#guohton#konvenšuvdna+N+Sg+Gen+PxSg1
boazo#guohton#lávde#goddi+Sem/Org+N+Sg+Gen+PxSg1
boazo#guohtun#kommišuvdna+Sem/Org+N+Sg+Gen+PxSg1
boazo#guohtun#konvenšuvdna+N+Sg+Gen+PxSg1
boazo#guohtun#lávde#goddi+Sem/Org+N+Sg+Gen+PxSg1
bolot#rávdi+N+Sg+Gen+PxSg1
bora#návde#vahát#máksu+N+Sg+Gen+PxSg1
bora#návde#vahát+N+Sg+Gen+PxSg1
bora#návdi+Sem/Ani+N+Sg+Gen+PxSg1
bora#spire#lávde#goddi+Sem/Org+N+Sg+Gen+PxSg1
boras#dávda#dikšun+N+Sg+Gen+PxSg1
boras#dávda#ossodat+Sem/Org+Sem/Plc+N+Sg+Gen+PxSg1
boras#dávda+N+Sg+Gen+PxSg1
borramuš#buvda+Sem/Org+Sem/Plc+N+Sg+Gen+PxSg1
borramuš#ávnnas+N+Sg+Gen+PxSg1
borran#beavdi+N+Sg+Gen+PxSg1
bovdehus#dákse+N+Sg+Gen+PxSg1
bovdehus+N+Sg+Gen+PxSg1
bovdejupmi+N+Sg+Gen+PxSg1
bovden+N+Sg+Gen+PxSg1
bovdna+N+Sg+Gen+PxSg1
bođo#stávdni+N+Sg+Gen+PxSg1
bođu#gávnnus+N+Sg+Gen+PxSg1
bođuid#vuovdi+Sem/Hum+N+Sg+Gen+PxSg1
breava#doavdnji+N+Sg+Gen+PxSg1
bruvda+N+Sg+Gen+PxSg1
buhtadus#ovddas#vástádus+N+Sg+Gen+PxSg1
bumpe#stašuvdna+N+Sg+Gen+PxSg1
bumpen#stašuvdna+N+Sg+Gen+PxSg1
buohcce#dikšo#hoavda+Sem/Hum+N+Sg+Gen+PxSg1
buohcce#vovdna+N+Sg+Gen+PxSg1
buollin#hoavda+Sem/Hum+N+Sg+Gen+PxSg1
buollin#stašuvdna+Sem/Build+N+Sg+Gen+PxSg1
buovdnje#beaska+N+Sg+Gen+PxSg1
buozalmas#penšuvdna+N+Sg+Gen+PxSg1
bures#sivdnádus+N+Sg+Gen+PxSg1
buvda+Sem/Org+Sem/Build+N+Sg+Gen+PxSg1
bušeahtta#lávde#goddi+Sem/Org+N+Sg+Gen+PxSg1
buđet#njuvddán+N+Sg+Gen+PxSg1
byro#hoavda+Sem/Hum+N+Sg+Gen+PxSg1
bábir#doavdnji+N+Sg+Gen+PxSg1
bággo#vuovdin+N+Sg+Gen+PxSg1
báhkka#dávda+N+Sg+Gen+PxSg1
báhkka#hávdda+N+Sg+Gen+PxSg1
báhte#ravda+N+Sg+Gen+PxSg1
bákte#hoavda+Sem/Hum+N+Sg+Gen+PxSg1
bálká#bivdu+N+Sg+Gen+PxSg1
bállo#skuvdu+N+Sg+Gen+PxSg1
bárde#ruovdi+N+Sg+Gen+PxSg1
bárduvdna+N+Sg+Gen+PxSg1
bárko#dávda+N+Sg+Gen+PxSg1
bátne#ruovdi+N+Sg+Gen+PxSg1
báza#prestašuvdna+N+Sg+Gen+PxSg1
báza#ávnnas+N+Sg+Gen+PxSg1
bázahas#ávnnas+N+Sg+Gen+PxSg1
báŋko#hoavda+Sem/Hum+N+Sg+Gen+PxSg1
caggan#ávnnas+N+Sg+Gen+PxSg1
cahkkehan#čoavdda+N+Sg+Gen+PxSg1
camping#vovdna+N+Sg+Gen+PxSg1
cirggan#guovddáš+N+Sg+Gen+PxSg1
cirggas#rávdnji+N+Sg+Gen+PxSg1
dahku#vuovdi+Sem/Plc+N+Sg+Gen+PxSg1
dahku#ávnnas+N+Sg+Gen+PxSg1
deaddin#ruovdi+N+Sg+Gen+PxSg1
deahkke#dovdan+N+Sg+Gen+PxSg1
dearvvasvuođa#guovddáš+Sem/Org+Sem/Plc+N+Sg+Gen+PxSg1
dearvvašvuođa#guovddáš+Sem/Org+Sem/Plc+N+Sg+Gen+PxSg1
dearvvašvuođa#institušuvdna+Sem/Org+N+Sg+Gen+PxSg1
dearvvašvuođa#organisašuvdna+Sem/Org+N+Sg+Gen+PxSg1
dearvvašvuođa#stašuvdna+Sem/Build+N+Sg+Gen+PxSg1
deavdda#vuohki+N+Sg+Gen+PxSg1
deavdda+N+Sg+Gen+PxSg1
deavddádas+N+Sg+Gen+PxSg1
deavdin#peanna+N+Sg+Gen+PxSg1
definišuvdna+N+Sg+Gen+PxSg1
deflašuvdna+N+Sg+Gen+PxSg1
deklamašuvdna+N+Sg+Gen+PxSg1
deklarašuvdna+N+Sg+Gen+PxSg1
dekonstrukšuvdna+N+Sg+Gen+PxSg1
delegašuvdna+Sem/Group+Sem/Hum+N+Sg+Gen+PxSg1
demonstrašuvdna+N+Sg+Gen+PxSg1
denotašuvdna+N+Sg+Gen+PxSg1
deprešuvdna+N+Sg+Gen+PxSg1
deputašuvdna+N+Sg+Gen+PxSg1
derivašuvdna+N+Sg+Gen+PxSg1
desinfekšuvdna+N+Sg+Gen+PxSg1
devdojupmi+N+Sg+Gen+PxSg1
diehto#juohkin#hoavda+Sem/Hum+N+Sg+Gen+PxSg1
diehto#rávdnji+N+Sg+Gen+PxSg1
dielko#dávda+N+Sg+Gen+PxSg1
dievas#ivdnádat+N+Sg+Gen+PxSg1
dievddu#bealle+N+Sg+Gen+PxSg1
dievdo#gahpir+N+Sg+Gen+PxSg1
dievdo#gákti+N+Sg+Gen+PxSg1
dievdo#olmmoš+Sem/Hum+N+Sg+Gen+PxSg1
dievdu+Sem/Hum+N+Sg+Gen+PxSg1
digge#beavdi+N+Sg+Gen+PxSg1
digrešuvdna+N+Sg+Gen+PxSg1
dihtor#lávde#goddi+Sem/Org+N+Sg+Gen+PxSg1
dihtor#čoavddus+N+Sg+Gen+PxSg1
dimenšuvdna+N+Sg+Gen+PxSg1
direkšuvdna+N+Sg+Gen+PxSg1
disjunkšuvdna+N+Sg+Gen+PxSg1
diskeahtta#stašuvdna+N+Sg+Gen+PxSg1
dispa#lávde#goddi+Sem/Org+N+Sg+Gen+PxSg1
dispensašuvdna+N+Sg+Gen+PxSg1
dispenšuvdna+N+Sg+Gen+PxSg1
disposišuvdna+N+Sg+Gen+PxSg1
dissertašuvdna+N+Sg+Gen+PxSg1
distribušuvdna+N+Sg+Gen+PxSg1
divišuvdna#luoitu+N+Sg+Gen+PxSg1
divišuvdna+N+Sg+Gen+PxSg1
doaibma#guovddáš+Sem/Org+Sem/Plc+N+Sg+Gen+PxSg1
doaibma#juogadan#lávde#goddi+Sem/Org+N+Sg+Gen+PxSg1
doaibma#konsešuvdna+N+Sg+Gen+PxSg1
doaimmahus#hoavda+Sem/Hum+N+Sg+Gen+PxSg1
doallo#ávnnas+N+Sg+Gen+PxSg1
doares#bielká#vávdna+N+Sg+Gen+PxSg1
doavdnje#ealli+Sem/Ani+N+Sg+Gen+PxSg1
doavdnje#konfaluhtta+N+Sg+Gen+PxSg1
doavdnje#lasta+N+Sg+Gen+PxSg1
doavdnji+N+Sg+Gen+PxSg1
doavtter#guovddáš+Sem/Org+Sem/Plc+N+Sg+Gen+PxSg1
doavtter#stašuvdna+Sem/Build+N+Sg+Gen+PxSg1
dokumentašuvdna+N+Sg+Gen+PxSg1
dolla#ruovdi+N+Sg+Gen+PxSg1
dolla#vovdna+N+Sg+Gen+PxSg1
dolomihtta#gávdnoštupmi+N+Sg+Gen+PxSg1
dorjen#ravda+N+Sg+Gen+PxSg1
dorjen#reakšuvdna+N+Sg+Gen+PxSg1
dovdamuš+N+Sg+Gen+PxSg1
dovdan+N+Sg+Gen+PxSg1
dovdda#dahku+N+Sg+Gen+PxSg1
dovdda#integrašuvdna+N+Sg+Gen+PxSg1
dovdda#ipmárdus+N+Sg+Gen+PxSg1
dovdda#mearka+N+Sg+Gen+PxSg1
dovdda#orgána+N+Sg+Gen+PxSg1
dovdda#váikkuhus+N+Sg+Gen+PxSg1
dovdda#vásihus+N+Sg+Gen+PxSg1
dovdda#árpu+N+Sg+Gen+PxSg1
dovdda+N+Sg+Gen+PxSg1
dovddaldat+N+Sg+Gen+PxSg1
dovddastus+N+Sg+Gen+PxSg1
dovddiidus+N+Sg+Gen+PxSg1
dovdduhisvuohta+N+Sg+Gen+PxSg1
dovdi+Sem/Hum+N+Sg+Gen+PxSg1
dovdna+N+Sg+Gen+PxSg1
dovdo#dajaldat+N+Sg+Gen+PxSg1
dovdo#mearka+N+Sg+Gen+PxSg1
dovdo#nearva+N+Sg+Gen+PxSg1
dovdo#nummir+N+Sg+Gen+PxSg1
dovdo#suotna+N+Sg+Gen+PxSg1
dovdosaččat+N+Sg+Gen+PxSg1
dovdu+N+Sg+Gen+PxSg1
dudden#beavdi+N+Sg+Gen+PxSg1
duhkoras#vovdna+N+Sg+Gen+PxSg1
dulbodat#ivdni+N+Sg+Gen+PxSg1
dulka#autorisašuvdna+N+Sg+Gen+PxSg1
duodje#institušuvdna+Sem/Org+Sem/Plc+N+Sg+Gen+PxSg1
duodje#organisašuvdna+Sem/Org+N+Sg+Gen+PxSg1
duodje#ávnnas+N+Sg+Gen+PxSg1
duogáš#ivdni+N+Sg+Gen+PxSg1
duolba#beavdi+N+Sg+Gen+PxSg1
duolba#lavdnji+N+Sg+Gen+PxSg1
duottar#kommišuvdna+Sem/Org+N+Sg+Gen+PxSg1
duovdda#tiipa+N+Sg+Gen+PxSg1
duovdda+Sem/Plc+N+Sg+Gen+PxSg1
duođaštus#ávnnas+N+Sg+Gen+PxSg1
dutkan#guovddáš+Sem/Org+Sem/Plc+N+Sg+Gen+PxSg1
dutkan#kommišuvdna+Sem/Org+N+Sg+Gen+PxSg1
dutkan#lávde#goddi+Sem/Org+N+Sg+Gen+PxSg1
duvdda#bearpmet+N+Sg+Gen+PxSg1
duvdda#juolgi+N+Sg+Gen+PxSg1
duvdda#sealla+N+Sg+Gen+PxSg1
duvdda#čanas+N+Sg+Gen+PxSg1
duvdda#čanus+N+Sg+Gen+PxSg1
duvdda+N+Sg+Gen+PxSg1
duvddesteaddji+Sem/Hum+N+Sg+Gen+PxSg1
duvddus+N+Sg+Gen+PxSg1
duvdin+N+Sg+Gen+PxSg1
duvdne#rássi+N+Sg+Gen+PxSg1
duvdni+N+Sg+Gen+PxSg1
dáidda#guovddáš+Sem/Org+Sem/Plc+N+Sg+Gen+PxSg1
dáidda#ávnnas+N+Sg+Gen+PxSg1
dáiddár#organisašuvdna+Sem/Org+N+Sg+Gen+PxSg1
dákte#gávnnus+N+Sg+Gen+PxSg1
dálkkas#buvda+Sem/Org+Sem/Plc+N+Sg+Gen+PxSg1
dálkkádat#rievdan+N+Sg+Gen+PxSg1
dálve#guovdel#vahkku+Sem/Time+N+Sg+Gen+PxSg1
dárkkistan#lávde#goddi+Sem/Org+N+Sg+Gen+PxSg1
dásse#deaddo#dovdda+N+Sg+Gen+PxSg1
dásse#rávdnji+N+Sg+Gen+PxSg1
dásse#árvo#lávde#goddi+Sem/Org+N+Sg+Gen+PxSg1
dássádallan#reakšuvdna+N+Sg+Gen+PxSg1
dávda#bukti+Sem/Hum+N+Sg+Gen+PxSg1
dávda#jahkodat+Sem/Time+N+Sg+Gen+PxSg1
dávda#mearka+N+Sg+Gen+PxSg1
dávda+N+Sg+Gen+PxSg1
dávdda#ovddas+N+Sg+Gen+PxSg1
dávdda#álgu+N+Sg+Gen+PxSg1
dávde#sonahat+N+Sg+Gen+PxSg1
dávdi+N+Sg+Gen+PxSg1
dávge#vávdna+N+Sg+Gen+PxSg1
eala#dovdda+N+Sg+Gen+PxSg1
ealga#bivdi+Sem/Hum+N+Sg+Gen+PxSg1
ealga#bivdu+N+Sg+Gen+PxSg1
ealáhus#hoavda+Sem/Hum+N+Sg+Gen+PxSg1
ealáhus#lávde#goddi+Sem/Org+N+Sg+Gen+PxSg1
ealáhus#organisašuvdna+Sem/Org+N+Sg+Gen+PxSg1
ealáhus#ovddidan#bargu+N+Sg+Gen+PxSg1
ealáhus#ovddideapmi+N+Sg+Gen+PxSg1
ealáhus#ovdáneapmi+N+Sg+Gen+PxSg1
ealálahus#guovddáš+Sem/Org+Sem/Plc+N+Sg+Gen+PxSg1
eamet#ávnnas+Sem/Hum+N+Sg+Gen+PxSg1
eami#vuovdi+Sem/Plc+N+Sg+Gen+PxSg1
eami#álbmot#dimenšuvdna+N+Sg+Gen+PxSg1
eami#álbmot#konvenšuvdna+N+Sg+Gen+PxSg1
eami#álbmot#ovddasteaddji+Sem/Hum+N+Sg+Gen+PxSg1
eana#doallo#lávde#goddi+Sem/Org+N+Sg+Gen+PxSg1
eana#vuovdin#eise#váldi+Sem/Org+N+Sg+Gen+PxSg1
eana#vuovdin#hoavda+Sem/Hum+N+Sg+Gen+PxSg1
eana#vuovdin#kantuvra+Sem/Org+Sem/Plc+N+Sg+Gen+PxSg1
eana#vuovdin#kommišuvdna+Sem/Org+N+Sg+Gen+PxSg1
eana#vuovdin#láhka#lávde#goddi+Sem/Org+N+Sg+Gen+PxSg1
eana#vuovdin#láhka+N+Sg+Gen+PxSg1
eana#vuovdin#orgána+Sem/Org+N+Sg+Gen+PxSg1
eana#vuovdin#stivra+Sem/Org+N+Sg+Gen+PxSg1
eana#vuovdin#stivrra#válga+N+Sg+Gen+PxSg1
eana#vuovdin#stivrra#čoahkkin+N+Sg+Gen+PxSg1
eanan#doallo#lávde#goddi+Sem/Org+N+Sg+Gen+PxSg1
eanan#vuovdin#kantuvra+Sem/Org+Sem/Plc+N+Sg+Gen+PxSg1
eanan#vuovdin#kantuvra+Sem/Org+Sem/Plc+N+Sg+Gen+PxSg1
eanan#vuovdin#láhka+N+Sg+Gen+PxSg1
eanan#vuovdin#resolušuvdna+N+Sg+Gen+PxSg1
eanan#vuovdin#stivra+Sem/Org+N+Sg+Gen+PxSg1
eanan#vuovdin#stivrra#válga+N+Sg+Gen+PxSg1
eanan#vuovdin#stivrra#čoahkkin+N+Sg+Gen+PxSg1
eapme#guovddáš+N+Sg+Gen+PxSg1
earke#bisma#guovddáš+Sem/Org+Sem/Plc+N+Sg+Gen+PxSg1
eavddár+Sem/Hum+N+Sg+Gen+PxSg1
eavdnji+N+Sg+Gen+PxSg1
ekonomiija#hoavda+Sem/Hum+N+Sg+Gen+PxSg1
ekonomiija#lávde#goddi+Sem/Org+N+Sg+Gen+PxSg1
ekskuršuvdna+N+Sg+Gen+PxSg1
ekspanšuvdna#gárri+N+Sg+Gen+PxSg1
ekspanšuvdna+N+Sg+Gen+PxSg1
ekspearta#lávde#goddi+Sem/Org+N+Sg+Gen+PxSg1
ekspedišun#hoavda+Sem/Hum+N+Sg+Gen+PxSg1
ekspedišuvdna#hoavda+Sem/Hum+N+Sg+Gen+PxSg1
ekspedišuvdna+Sem/Plc+N+Sg+Gen+PxSg1
ekspropriašuvdna+N+Sg+Gen+PxSg1
ekstenšuvdna+N+Sg+Gen+PxSg1
ekvaliseren#apposišuvdna+N+Sg+Gen+PxSg1
ele#rávdnji+N+Sg+Gen+PxSg1
ele#uvdna+N+Sg+Gen+PxSg1
elektrovdna#mikroskopiija+N+Sg+Gen+PxSg1
elektrovdna+N+Sg+Gen+PxSg1
elliid#suodjalan#lávde#goddi+Sem/Org+N+Sg+Gen+PxSg1
emišuvdna+N+Sg+Gen+PxSg1
enklitihkašuvdna+N+Sg+Gen+PxSg1
erohus#substrakšuvdna+N+Sg+Gen+PxSg1
erošuvdna+N+Sg+Gen+PxSg1
etno#musihkka#guovddáš+Sem/Org+Sem/Plc+N+Sg+Gen+PxSg1
etáhta#hoavda+Sem/Hum+N+Sg+Gen+PxSg1
eurohpá#lávde#goddi+Sem/Org+N+Sg+Gen+PxSg1
evolušuvdna+N+Sg+Gen+PxSg1
federašuvdna+Sem/Org+N+Sg+Gen+PxSg1
fidno#skuvlen#guovddáš+Sem/Org+Sem/Plc+N+Sg+Gen+PxSg1
fidno#suorge#organisašuvdna+Sem/Org+N+Sg+Gen+PxSg1
fierbme#bivdo#vuoigatvuohta+N+Sg+Gen+PxSg1
fierbme#luovdi+N+Sg+Gen+PxSg1
fievrridan#guovddáš+N+Sg+Gen+PxSg1
fikšuvdna+N+Sg+Gen+PxSg1
filbma#guovddáš+Sem/Org+Sem/Plc+N+Sg+Gen+PxSg1
filbma#sivdnádus+N+Sg+Gen+PxSg1
finánsa#lávde#goddi+Sem/Org+N+Sg+Gen+PxSg1
fiskes#dávda+N+Sg+Gen+PxSg1
flávda+N+Sg+Gen+PxSg1
frustrašuvdna+N+Sg+Gen+PxSg1
funkšuvdna+N+Sg+Gen+PxSg1
fuođđo#bivdu+N+Sg+Gen+PxSg1
fuođđo#lávde#goddi+Sem/Org+N+Sg+Gen+PxSg1
fuđoš#bivdu+N+Sg+Gen+PxSg1
fylkka#lávde#goddi+Sem/Org+N+Sg+Gen+PxSg1
fylkka#vuovde#hoavda+Sem/Hum+N+Sg+Gen+PxSg1
fága#duovdda+N+Sg+Gen+PxSg1
fága#lávde#goddi+Sem/Org+N+Sg+Gen+PxSg1
fáles#bivdo#historjá#dutki+Sem/Hum+N+Sg+Gen+PxSg1
fáles#bivdo#rusttet+N+Sg+Gen+PxSg1
fáles#bivdu+N+Sg+Gen+PxSg1
fápmudan#lávde#goddi+Sem/Org+N+Sg+Gen+PxSg1
fápmudus#lávde#goddi+Sem/Org+N+Sg+Gen+PxSg1
fárfo#rávdi+N+Sg+Gen+PxSg1
gahččastat#ravda+N+Sg+Gen+PxSg1
garahan#ruovdi+N+Sg+Gen+PxSg1
garnisovdna+Sem/Org+N+Sg+Gen+PxSg1
gaska#ivdni+N+Sg+Gen+PxSg1
gaska#ávnnas+N+Sg+Gen+PxSg1
gavdda+N+Sg+Gen+PxSg1
gavdnja+N+Sg+Gen+PxSg1
gavdnja#báddi+N+Sg+Gen+PxSg1
gazza#ruovdi+N+Sg+Gen+PxSg1
geahpes#dávda+N+Sg+Gen+PxSg1
geaidno#hoavda+Sem/Hum+N+Sg+Gen+PxSg1
geaidno#ravda+N+Sg+Gen+PxSg1
gealbo#guovddáš+Sem/Org+N+Sg+Gen+PxSg1
geasse#guovdel#vahkku+Sem/Time+N+Sg+Gen+PxSg1
geatnegasvuođa#dovdu+N+Sg+Gen+PxSg1
geavaheaddji#váidin#lávde#goddi+Sem/Org+N+Sg+Gen+PxSg1
geađge#duvdni+N+Sg+Gen+PxSg1
gelbbolašvuođa#guovddáš+Sem/Org+N+Sg+Gen+PxSg1
geminašuvdna+N+Sg+Gen+PxSg1
giddehat#čoavdda+N+Sg+Gen+PxSg1
giedde#lavdnji+N+Sg+Gen+PxSg1
giehta#ruohtas#vuovdin+N+Sg+Gen+PxSg1
giehta#ruovddit+N+Sg+Gen+PxSg1
gielda#lávde#goddi+Sem/Org+N+Sg+Gen+PxSg1
gieldda#hoavda+Sem/Hum+N+Sg+Gen+PxSg1
gieldda#ovda#goddi+Sem/Org+N+Sg+Gen+PxSg1
giella#dovdamuš+N+Sg+Gen+PxSg1
giella#dovdu+N+Sg+Gen+PxSg1
giella#guovddáš+Sem/Org+N+Sg+Gen+PxSg1
giella#lávde#goddi+Sem/Org+N+Sg+Gen+PxSg1
giella#ovddideaddji+Sem/Hum+N+Sg+Gen+PxSg1
giella#ovdáneapmi+N+Sg+Gen+PxSg1
gierdo#ravda+N+Sg+Gen+PxSg1
gierdo#čoavdda+N+Sg+Gen+PxSg1
gieres#doavdnji+N+Sg+Gen+PxSg1
gievdni+N+Sg+Gen+PxSg1
gievkkan#beavdi+N+Sg+Gen+PxSg1
gievkkan#hoavda+Sem/Hum+N+Sg+Gen+PxSg1
gili#guovddáš+Sem/Org+N+Sg+Gen+PxSg1
gilvva#vuovdi+Sem/Plc+N+Sg+Gen+PxSg1
girje#rádjo#hoavda+Sem/Hum+N+Sg+Gen+PxSg1
girje#rádjo#lávde#goddi+Sem/Org+N+Sg+Gen+PxSg1
gitta#bivddus+N+Sg+Gen+PxSg1
gitta#bivdo#neavvu+N+Sg+Gen+PxSg1
givdnji+N+Sg+Gen+PxSg1
glássa#lávdi+N+Sg+Gen+PxSg1
goahcce#vuovdi+Sem/Plc+N+Sg+Gen+PxSg1
goahte#beal#loavdda+N+Sg+Gen+PxSg1
goallos#vovdna+N+Sg+Gen+PxSg1
goavddis+N+Sg+Gen+PxSg1
goavdi+N+Sg+Gen+PxSg1
godde#bivdu+N+Sg+Gen+PxSg1
gohppo#čoavdda+N+Sg+Gen+PxSg1
gohččun#ovddas#vástideaddji+Sem/Hum+N+Sg+Gen+PxSg1
golgo#dávda+N+Sg+Gen+PxSg1
golle#ivdni+N+Sg+Gen+PxSg1
golle#rávdi+Sem/Hum+N+Sg+Gen+PxSg1
golmma#ravddadat+N+Sg+Gen+PxSg1
gonagas#reabbá#bivdu+N+Sg+Gen+PxSg1
govda#fierpmádat+Sem/Org+N+Sg+Gen+PxSg1
govda#lasta#šaddu+N+Sg+Gen+PxSg1
govda#lasta+N+Sg+Gen+PxSg1
govddahas+N+Sg+Gen+PxSg1
govddidan#mielki+N+Sg+Gen+PxSg1
govddodan#boagán+N+Sg+Gen+PxSg1
govddodan#liidna+N+Sg+Gen+PxSg1
govddodan#liidná+N+Sg+Gen+PxSg1
govddohat#girdi+Sem/Veh+N+Sg+Gen+PxSg1
govddohat+N+Sg+Gen+PxSg1
govddon+N+Sg+Gen+PxSg1
govddáhat+Sem/Wthr+N+Sg+Gen+PxSg1
govdo#káija+N+Sg+Gen+PxSg1
govdodat#ceahkki+N+Sg+Gen+PxSg1
govdodat#gierdu+N+Sg+Gen+PxSg1
govdodat#gráhta+N+Sg+Gen+PxSg1
govdodat#gráđđa+N+Sg+Gen+PxSg1
govdodat#riekkis+N+Sg+Gen+PxSg1
govdodat+N+Sg+Gen+PxSg1
govdu#geađgi+N+Sg+Gen+PxSg1
govdu+N+Sg+Gen+PxSg1
govdudeapmi+N+Sg+Gen+PxSg1
govdun#liiva+N+Sg+Gen+PxSg1
gozihan#lávde#goddi+Sem/Org+N+Sg+Gen+PxSg1
grammatikalisašuvdna+N+Sg+Gen+PxSg1
grammofovdna+N+Sg+Gen+PxSg1
gramofovdna+N+Sg+Gen+PxSg1
gravitašuvdna+N+Sg+Gen+PxSg1
gudne#dovdu+N+Sg+Gen+PxSg1
guhkin#dovdda+N+Sg+Gen+PxSg1
gullan#dovdda+N+Sg+Gen+PxSg1
gumppe#ruovddit+N+Sg+Gen+PxSg1
guoddo#reakšuvdna+N+Sg+Gen+PxSg1
guohpan#sávdnji+N+Sg+Gen+PxSg1
guolle#bivdi#oassi+N+Sg+Gen+PxSg1
guolle#bivdi+Sem/Hum+N+Sg+Gen+PxSg1
guolle#bivdo#bierggas+N+Sg+Gen+PxSg1
guolle#bivdo#báiki+Sem/Plc+N+Sg+Gen+PxSg1
guolle#bivdo#hápman+N+Sg+Gen+PxSg1
guolle#bivdo#jahkodat+Sem/Time+N+Sg+Gen+PxSg1
guolle#bivdo#nákca+N+Sg+Gen+PxSg1
guolle#bivdo#sadji+Sem/Plc+N+Sg+Gen+PxSg1
guolle#bivdo#vuoigatvuohta+N+Sg+Gen+PxSg1
guolle#bivdo#áigi+Sem/Time+N+Sg+Gen+PxSg1
guolle#bivdu+N+Sg+Gen+PxSg1
guolle#dikšun#bivdin+N+Sg+Gen+PxSg1
guolle#dávda+N+Sg+Gen+PxSg1
guolástan#hoavda+Sem/Hum+N+Sg+Gen+PxSg1
guolástan#lávde#goddi+Sem/Org+N+Sg+Gen+PxSg1
guolástus#lávde#goddi+Sem/Org+N+Sg+Gen+PxSg1
guorbme#vávdna#geaidnu+N+Sg+Gen+PxSg1
guoskkahallan#dovdda+N+Sg+Gen+PxSg1
guossa#vuovdi+Sem/Plc+N+Sg+Gen+PxSg1
guosse#guolle#bivdi+Sem/Hum+N+Sg+Gen+PxSg1
guossi#guolle#bivdi+Sem/Hum+N+Sg+Gen+PxSg1
guostta#heavdni+Sem/Ani+N+Sg+Gen+PxSg1
guovda#báhto#fápmu+N+Sg+Gen+PxSg1
guovda#juohku+N+Sg+Gen+PxSg1
guovda#ráhtis+N+Sg+Gen+PxSg1
guovda#ráhtis+N+Sg+Gen+PxSg1
guovda#sáhcu+N+Sg+Gen+PxSg1
guovda#sárggis+N+Sg+Gen+PxSg1
guovda#vokála+N+Sg+Gen+PxSg1
guovda#vuoigŋašat+N+Sg+Gen+PxSg1
guovda+Sem/Plc+N+Sg+Gen+PxSg1
guovddat+Sem/Hum+N+Sg+Gen+PxSg1
guovddut+Sem/Hum+N+Sg+Gen+PxSg1
guovddušteapmi+N+Sg+Gen+PxSg1
guovddáš#allodat+N+Sg+Gen+PxSg1
guovddáš#arkiiva+Sem/Org+N+Sg+Gen+PxSg1
guovddáš#bearaš+Sem/Hum+Sem/Group+N+Sg+Gen+PxSg1
guovddáš#bellodat+Sem/Org+N+Sg+Gen+PxSg1
guovddáš#bovra+N+Sg+Gen+PxSg1
guovddáš#báiki+Sem/Plc+N+Sg+Gen+PxSg1
guovddáš#doaibma+N+Sg+Gen+PxSg1
guovddáš#dopmo#njaman+N+Sg+Gen+PxSg1
guovddáš#duostuheaddji+Sem/Ani+N+Sg+Gen+PxSg1
guovddáš#eise#váldi+Sem/Org+N+Sg+Gen+PxSg1
guovddáš#gierdu+N+Sg+Gen+PxSg1
guovddáš#guppol+N+Sg+Gen+PxSg1
guovddáš#hálddahus+Sem/Org+Sem/Plc+N+Sg+Gen+PxSg1
guovddáš#konsonánta+N+Sg+Gen+PxSg1
guovddáš#liekkas+N+Sg+Gen+PxSg1
guovddáš#liggen#rusttet+N+Sg+Gen+PxSg1
guovddáš#lyrihkka+N+Sg+Gen+PxSg1
guovddáš#nearva#fierbmi+N+Sg+Gen+PxSg1
guovddáš#njunni+N+Sg+Gen+PxSg1
guovddáš#njunuš#čiekči+Sem/Ani+N+Sg+Gen+PxSg1
guovddáš#orusteapmi+N+Sg+Gen+PxSg1
guovddáš#ovttadat+N+Sg+Gen+PxSg1
guovddáš#roavttus+N+Sg+Gen+PxSg1
guovddáš#sadji+Sem/Plc+N+Sg+Gen+PxSg1
guovddáš#sárggis+N+Sg+Gen+PxSg1
guovddáš#viŋkil+N+Sg+Gen+PxSg1
guovddáš#váráidahttin+N+Sg+Gen+PxSg1
guovddáš#váráiduhttin+N+Sg+Gen+PxSg1
guovddáš+Sem/Plc+N+Sg+Gen+PxSg1
guovdi+Sem/Ani+N+Sg+Gen+PxSg1
guovdnje#ealli+Sem/Ani+N+Sg+Gen+PxSg1
guovdnji+N+Sg+Gen+PxSg1
guovdo#báhto#fápmu+N+Sg+Gen+PxSg1
guovdo#eana+Sem/Plc+N+Sg+Gen+PxSg1
guovdo#jeagil+N+Sg+Gen+PxSg1
guovdo#normála+N+Sg+Gen+PxSg1
guovdo#rávdnje#oalli+N+Sg+Gen+PxSg1
guovdo#sealgi+N+Sg+Gen+PxSg1
guovllu#konsešuvdna+N+Sg+Gen+PxSg1
guovllu#ovda#goddi+Sem/Org+N+Sg+Gen+PxSg1
guovllu#vuovde#lávde#goddi+Sem/Org+N+Sg+Gen+PxSg1
gurut#ravda+N+Sg+Gen+PxSg1
guskká#dávda+N+Sg+Gen+PxSg1
guvdni+Sem/Hum+N+Sg+Gen+PxSg1
guvdnji+Sem/Hum+N+Sg+Gen+PxSg1
gádde#rievdan#láhka+N+Sg+Gen+PxSg1
gádjun#vovdna+N+Sg+Gen+PxSg1
gádjun#ávdnasat+N+Sg+Gen+PxSg1
gáfe#gievdni+N+Sg+Gen+PxSg1
gáffe#gievdni+N+Sg+Gen+PxSg1
gáhkko#deavdda+N+Sg+Gen+PxSg1
gáidno#luovdi+N+Sg+Gen+PxSg1
gáldo#ávnnas+N+Sg+Gen+PxSg1
gállo#guovdnji+N+Sg+Gen+PxSg1
gállo#ovddeš+N+Sg+Gen+PxSg1
gáma#alddas#skivdnji+N+Sg+Gen+PxSg1
gáma#ruovda+N+Sg+Gen+PxSg1
gánas#dávda+N+Sg+Gen+PxSg1
gárren#ávnnas+N+Sg+Gen+PxSg1
gávdi+N+Sg+Gen+PxSg1
gávdnan#mátki+N+Sg+Gen+PxSg1
gávdnasat+N+Sg+Gen+PxSg1
gávdne#geres+N+Sg+Gen+PxSg1
gávdne#gieres+N+Sg+Gen+PxSg1
gávdne#guovddáš+N+Sg+Gen+PxSg1
gávdne#juohkin+N+Sg+Gen+PxSg1
gávdne#rádju+N+Sg+Gen+PxSg1
gávdni+N+Sg+Gen+PxSg1
gávdnjarakkis+Sem/Ani+N+Sg+Gen+PxSg1
gávdnji+Sem/Hum+N+Sg+Gen+PxSg1
gávdnostupmi+N+Sg+Gen+PxSg1
gávdnoštupmi+N+Sg+Gen+PxSg1
gávnnit+N+Sg+Gen+PxSg1
gávnnus+N+Sg+Gen+PxSg1
gávpe#fáles#bivdu+N+Sg+Gen+PxSg1
gávpe#ovda#munni+N+Sg+Gen+PxSg1
gávpe#searvvuš#dovddaldat+N+Sg+Gen+PxSg1
gávpot#ovda#munni+N+Sg+Gen+PxSg1
gávva#ruovdi+N+Sg+Gen+PxSg1
gäbbäläbivdu+N+Sg+Gen+PxSg1
haksin#dovdda+N+Sg+Gen+PxSg1
heahte#telefovdna+N+Sg+Gen+PxSg1
heahte#telefuvdna+N+Sg+Gen+PxSg1
heahte#veahkke#stašuvdna+Sem/Org+N+Sg+Gen+PxSg1
heakka#jievnnas+N+Sg+Gen+PxSg1
healla#dávda+N+Sg+Gen+PxSg1
heavdne#ealli+Sem/Ani+N+Sg+Gen+PxSg1
heavdni+Sem/Ani+N+Sg+Gen+PxSg1
hoavda#doavttir+Sem/Hum+N+Sg+Gen+PxSg1
hoavda#goddi+Sem/Org+N+Sg+Gen+PxSg1
hoavda#virgi+N+Sg+Gen+PxSg1
hoavda+Sem/Hum+N+Sg+Gen+PxSg1
hormovdna+N+Sg+Gen+PxSg1
hovdejeaddji+Sem/Hum+N+Sg+Gen+PxSg1
hovden#goddi+Sem/Org+N+Sg+Gen+PxSg1
huksen#lávde#goddi+Sem/Org+N+Sg+Gen+PxSg1
huksen#ávdnasat+N+Sg+Gen+PxSg1
háhkan#konsešuvdna#láhka+N+Sg+Gen+PxSg1
hálbái#vuovdin+N+Sg+Gen+PxSg1
hálddahus#hoavda+Sem/Hum+N+Sg+Gen+PxSg1
hálddahus#lávde#goddi+Sem/Org+N+Sg+Gen+PxSg1
hálddašan#hoavda+Sem/Hum+N+Sg+Gen+PxSg1
hálo#ravda+N+Sg+Gen+PxSg1
hámádat#rievdadeapmi+N+Sg+Gen+PxSg1
hámádat#rievdan+N+Sg+Gen+PxSg1
hávda#párra+Sem/Ani+Sem/Group+N+Sg+Gen+PxSg1
hávda+Sem/Ani+N+Sg+Gen+PxSg1
hávdda+N+Sg+Gen+PxSg1
hávde#biellu+N+Sg+Gen+PxSg1
hávde#boldni+N+Sg+Gen+PxSg1
hávde#borra+N+Sg+Gen+PxSg1
hávde#báiki+Sem/Time+N+Sg+Gen+PxSg1
hávde#bázzi+N+Sg+Gen+PxSg1
hávde#eana+Sem/Plc+N+Sg+Gen+PxSg1
hávde#gámmár+N+Sg+Gen+PxSg1
hávde#roggi+Sem/Plc+N+Sg+Gen+PxSg1
hávdi+N+Sg+Gen+PxSg1
hávdna+Sem/Org+N+Sg+Gen+PxSg1
hávdádan#doarjja+N+Sg+Gen+PxSg1
hávdádan#gobbá+Sem/Ani+N+Sg+Gen+PxSg1
hávdádan#veahkki+Sem/Hum+N+Sg+Gen+PxSg1
hávdádeapmi+N+Sg+Gen+PxSg1
hávdádus+N+Sg+Gen+PxSg1
hávvar#rievdna+N+Sg+Gen+PxSg1
identifikašuvdna#goarta+N+Sg+Gen+PxSg1
identifikašuvdna+N+Sg+Gen+PxSg1
identifiseren#apposišuvdna+N+Sg+Gen+PxSg1
identifiseren#operašuvdna+N+Sg+Gen+PxSg1
ieš#dovdu+N+Sg+Gen+PxSg1
ieš#ovdáneapmi+N+Sg+Gen+PxSg1
iežas#ovddas#vástádus+N+Sg+Gen+PxSg1
illustrašuvdna+N+Sg+Gen+PxSg1
illušuvdna+N+Sg+Gen+PxSg1
implikašuvdna+N+Sg+Gen+PxSg1
improvisašuvdna+N+Sg+Gen+PxSg1
indukšuvdna+N+Sg+Gen+PxSg1
industriija#konsešuvdna+N+Sg+Gen+PxSg1
infekšuvdna#báiki+Sem/Plc+N+Sg+Gen+PxSg1
infekšuvdna#ossodat+Sem/Org+N+Sg+Gen+PxSg1
infekšuvdna+N+Sg+Gen+PxSg1
infiltrašuvdna#bohcci+N+Sg+Gen+PxSg1
infiltrašuvdna#goivvohat+N+Sg+Gen+PxSg1
infiltrašuvdna#revre+N+Sg+Gen+PxSg1
infiltrašuvdna#rusttet+N+Sg+Gen+PxSg1
infiltrašuvdna#álddis+N+Sg+Gen+PxSg1
inflašuvdna+N+Sg+Gen+PxSg1
info#telefuvdna+N+Sg+Gen+PxSg1
informašuvdna+N+Sg+Gen+PxSg1
innovašuvdna+N+Sg+Gen+PxSg1
inseminašuvdna+N+Sg+Gen+PxSg1
inspirašuvdna+N+Sg+Gen+PxSg1
installašuvdna+N+Sg+Gen+PxSg1
institušuvdna+Sem/Org+N+Sg+Gen+PxSg1
instrukšuvdna+N+Sg+Gen+PxSg1
integrašuvdna+N+Sg+Gen+PxSg1
intenšuvdna#šiehtadus+N+Sg+Gen+PxSg1
intenšuvdna+N+Sg+Gen+PxSg1
interjekšuvdna+N+Sg+Gen+PxSg1
interpellašuvdna#digaštallan+N+Sg+Gen+PxSg1
interpellašuvdna+N+Sg+Gen+PxSg1
intonašuvdna+N+Sg+Gen+PxSg1
intreassa#organisašuvdna+Sem/Org+N+Sg+Gen+PxSg1
introspekšuvdna+N+Sg+Gen+PxSg1
intuišuvdna+N+Sg+Gen+PxSg1
iskkadan#kommišuvdna+Sem/Org+N+Sg+Gen+PxSg1
isolašuvdna+N+Sg+Gen+PxSg1
ivdne#atlas+N+Sg+Gen+PxSg1
ivdne#biktasat+N+Sg+Gen+PxSg1
ivdne#bulvvar+N+Sg+Gen+PxSg1
ivdne#bábir+N+Sg+Gen+PxSg1
ivdne#dovdan+N+Sg+Gen+PxSg1
ivdne#elemeanta+N+Sg+Gen+PxSg1
ivdne#geavaheapmi+N+Sg+Gen+PxSg1
ivdne#givrodat+N+Sg+Gen+PxSg1
ivdne#golmmet+N+Sg+Gen+PxSg1
ivdne#gorut+N+Sg+Gen+PxSg1
ivdne#jorbadas+N+Sg+Gen+PxSg1
ivdne#kopieren+N+Sg+Gen+PxSg1
ivdne#kárta+N+Sg+Gen+PxSg1
ivdne#njuođahat+N+Sg+Gen+PxSg1
ivdne#oaidnu+N+Sg+Gen+PxSg1
ivdne#pulvvar+N+Sg+Gen+PxSg1
ivdne#rákkas+N+Sg+Gen+PxSg1
ivdne#sodju+N+Sg+Gen+PxSg1
ivdne#suorgi+N+Sg+Gen+PxSg1
ivdne#temperatuvra+N+Sg+Gen+PxSg1
ivdne#vuogádat+N+Sg+Gen+PxSg1
ivdni+N+Sg+Gen+PxSg1
ivdnádat#sodjo#biire+N+Sg+Gen+PxSg1
ivdnádat#sodju+N+Sg+Gen+PxSg1
ivdnádatvuohta+N+Sg+Gen+PxSg1
jahkodat#bivdu+N+Sg+Gen+PxSg1
jeagge#ravda+N+Sg+Gen+PxSg1
jeavdi+Sem/Hum+N+Sg+Gen+PxSg1
jienastan#beavde#girji+N+Sg+Gen+PxSg1
jietnadat#substitušuvdna+N+Sg+Gen+PxSg1
joavdelasvuohta+N+Sg+Gen+PxSg1
joavdo#barta+N+Sg+Gen+PxSg1
joavdu+Sem/Time+N+Sg+Gen+PxSg1
johtolat#rávdnji+N+Sg+Gen+PxSg1
johtti#vuovdaleaddji+Sem/Hum+N+Sg+Gen+PxSg1
jorahan#ruovdi+N+Sg+Gen+PxSg1
jorba#grafihtta#ruovdi+N+Sg+Gen+PxSg1
journála#ovddas#vástideaddji+Sem/Hum+N+Sg+Gen+PxSg1
julgga#beal#ávnnas+N+Sg+Gen+PxSg1
juolge#čuvdi+N+Sg+Gen+PxSg1
juovka#luovdi+N+Sg+Gen+PxSg1
juovla#beavdi+N+Sg+Gen+PxSg1
juovla#dovdu+N+Sg+Gen+PxSg1
juovla#tradišuvdna+N+Sg+Gen+PxSg1
jurdda#rávdnje#teknihkka+N+Sg+Gen+PxSg1
jurisdikšuvdna+N+Sg+Gen+PxSg1
justiisa#lávde#goddi+Sem/Org+N+Sg+Gen+PxSg1
justis#lávde#goddi+Sem/Org+N+Sg+Gen+PxSg1
juvddálaš+Sem/Hum+N+Sg+Gen+PxSg1
juvla#beavdi+N+Sg+Gen+PxSg1
juvla#guovddáš+N+Sg+Gen+PxSg1
jápmin#dávda+N+Sg+Gen+PxSg1
kanovdna+N+Sg+Gen+PxSg1
kassašuvdna+N+Sg+Gen+PxSg1
kaušuvdna+N+Sg+Gen+PxSg1
kavitašuvdna+N+Sg+Gen+PxSg1
kino#hoavda+Sem/Hum+N+Sg+Gen+PxSg1
klassifikašuvdna+N+Sg+Gen+PxSg1
klieanta#lávde#goddi+Sem/Org+N+Sg+Gen+PxSg1
kloavdna+Sem/Hum+N+Sg+Gen+PxSg1
klovdna+Sem/Hum+N+Sg+Gen+PxSg1
klássa#lávdi+N+Sg+Gen+PxSg1
koališuvdna#ráđđehus+Sem/Org+N+Sg+Gen+PxSg1
kognišuvdna+N+Sg+Gen+PxSg1
kokontrakšuvdna+N+Sg+Gen+PxSg1
kollekšuvdna+N+Sg+Gen+PxSg1
kolonisašuvdna+N+Sg+Gen+PxSg1
kombinašuvdna+N+Sg+Gen+PxSg1
kommando#guovddáš+Sem/Org+N+Sg+Gen+PxSg1
kommišuvdna+Sem/Org+N+Sg+Gen+PxSg1
kommunikašuvdna#luodda+N+Sg+Gen+PxSg1
kommunikašuvdna+N+Sg+Gen+PxSg1
kommuvdna+Sem/Org+N+Sg+Gen+PxSg1
komparašuvdna+N+Sg+Gen+PxSg1
kompensašuvdna+N+Sg+Gen+PxSg1
kompilašuvdna+N+Sg+Gen+PxSg1
komposišuvdna+N+Sg+Gen+PxSg1
komprešuvdna#mihtádas+N+Sg+Gen+PxSg1
komprešuvdna+N+Sg+Gen+PxSg1
konditor#ivdni+N+Sg+Gen+PxSg1
konferánsa#beavdi+N+Sg+Gen+PxSg1
konferánsa#guovddáš+Sem/Org+N+Sg+Gen+PxSg1
konfirmašuvdna+N+Sg+Gen+PxSg1
konfrontašuvdna+N+Sg+Gen+PxSg1
konjunkšuvdna+N+Sg+Gen+PxSg1
konklušuvdna+N+Sg+Gen+PxSg1
konnotašuvdna+N+Sg+Gen+PxSg1
konsentrašuvdna#doaibma+N+Sg+Gen+PxSg1
konsentrašuvdna#váddu+N+Sg+Gen+PxSg1
konsentrašuvdna+N+Sg+Gen+PxSg1
konsešuvdna#geatnegasvuohta+N+Sg+Gen+PxSg1
konsešuvdna+N+Sg+Gen+PxSg1
konsonánta#guovddáš+N+Sg+Gen+PxSg1
konstellašuvdna+N+Sg+Gen+PxSg1
konstitušuvdna+N+Sg+Gen+PxSg1
konstrukšuvdna+N+Sg+Gen+PxSg1
konsultašuvdna+N+Sg+Gen+PxSg1
kontradikšuvdna+N+Sg+Gen+PxSg1
kontrakšuvdna+N+Sg+Gen+PxSg1
kontrásta#ávnnas+N+Sg+Gen+PxSg1
konvenšuvdna+N+Sg+Gen+PxSg1
koordinašuvdna+N+Sg+Gen+PxSg1
korrelašuvdna+N+Sg+Gen+PxSg1
korrošuvdna+N+Sg+Gen+PxSg1
kriminála#politi#guovddáš+Sem/Org+N+Sg+Gen+PxSg1
kruvdna+Sem/Org+N+Sg+Gen+PxSg1
kruvdno+N+Sg+Gen+PxSg1
kruvdnu+N+Sg+Gen+PxSg1
krámbuvda+Sem/Org+N+Sg+Gen+PxSg1
kultur#dovdo#mearka+N+Sg+Gen+PxSg1
kultur#duovdda+N+Sg+Gen+PxSg1
kultur#guovddáš#foanda+N+Sg+Gen+PxSg1
kultur#guovddáš+Sem/Org+N+Sg+Gen+PxSg1
kultur#hoavda+Sem/Hum+N+Sg+Gen+PxSg1
kultur#institušuvdna+Sem/Org+N+Sg+Gen+PxSg1
kultur#lávde#goddi+Sem/Org+N+Sg+Gen+PxSg1
kultur#organisašuvdna+Sem/Org+N+Sg+Gen+PxSg1
kultur#ovdan#buktin+N+Sg+Gen+PxSg1
kultur#ovdáneapmi+N+Sg+Gen+PxSg1
kuostta#heavdni+Sem/Ani+N+Sg+Gen+PxSg1
kvalifikašuvdna+N+Sg+Gen+PxSg1
kvantifiseren#apposišuvdna+N+Sg+Gen+PxSg1
káfe#gievdni+N+Sg+Gen+PxSg1
káffe#gievdni+N+Sg+Gen+PxSg1
káhkal#uvdna+N+Sg+Gen+PxSg1
kántor#hoavda+Sem/Hum+N+Sg+Gen+PxSg1
kássa#kredihtta#provišuvdna+N+Sg+Gen+PxSg1
lahka#dovdda+N+Sg+Gen+PxSg1
lappe#kommišuvdna+N+Sg+Gen+PxSg1
lassi#vuovdin#gollu+N+Sg+Gen+PxSg1
lasta#vuovdi+Sem/Plc+N+Sg+Gen+PxSg1
latnja#ovda#giehta+Sem/Ani+N+Sg+Gen+PxSg1
lavdnje#deatta+N+Sg+Gen+PxSg1
lavdnje#doaimmahat+Sem/Org+Sem/Plc+N+Sg+Gen+PxSg1
lavdnje#geardi+N+Sg+Gen+PxSg1
lavdnje#goahti+N+Sg+Gen+PxSg1
lavdnje#jeaggi+Sem/Plc+N+Sg+Gen+PxSg1
lavdnje#loggun#láhka+N+Sg+Gen+PxSg1
lavdnje#čuohppan#sadji+Sem/Plc+N+Sg+Gen+PxSg1
lavdnje#čuohppan+N+Sg+Gen+PxSg1
lavdnji+N+Sg+Gen+PxSg1
lađas#guovdnji+N+Sg+Gen+PxSg1
lađas#leasme#dávda+N+Sg+Gen+PxSg1
lađas#veahkke#ávnnas+N+Sg+Gen+PxSg1
lađas#čoavdda+N+Sg+Gen+PxSg1
leasme#dávda#ossodat+Sem/Org+Sem/Plc+N+Sg+Gen+PxSg1
leasme#dávda#poliklinihkka+Sem/Org+Sem/Plc+N+Sg+Gen+PxSg1
leasme#dávda+N+Sg+Gen+PxSg1
legitimašuvdna+N+Sg+Gen+PxSg1
leiken#ruovdi+N+Sg+Gen+PxSg1
leikon#ruovdi+N+Sg+Gen+PxSg1
leikon#ávnnas+N+Sg+Gen+PxSg1
lekšuvdna+N+Sg+Gen+PxSg1
lievde#njaman+N+Sg+Gen+PxSg1
lievdi+N+Sg+Gen+PxSg1
lievla#gievdni+N+Sg+Gen+PxSg1
liggen#guovddáš+N+Sg+Gen+PxSg1
lihkadan#dovdan+N+Sg+Gen+PxSg1
lihkadan#dovdda+N+Sg+Gen+PxSg1
lihkadan#ovdáneapmi+N+Sg+Gen+PxSg1
liige#ávnnas+N+Sg+Gen+PxSg1
liige#čoavdda+N+Sg+Gen+PxSg1
liike#dávda+N+Sg+Gen+PxSg1
liike#dávddat+N+Sg+Gen+PxSg1
likten#beavdi+N+Sg+Gen+PxSg1
likten#ruovdi+N+Sg+Gen+PxSg1
linearisašuvdna+N+Sg+Gen+PxSg1
litnet#hoavda+Sem/Hum+N+Sg+Gen+PxSg1
livdnju+N+Sg+Gen+PxSg1
livnnet#hoavda+Sem/Hum+N+Sg+Gen+PxSg1
livze#beavdi+N+Sg+Gen+PxSg1
loagga#ruovdi+N+Sg+Gen+PxSg1
loahppa#konklušuvdna+N+Sg+Gen+PxSg1
loavdda#goahti+N+Sg+Gen+PxSg1
loavdda#goarru+Sem/Hum+N+Sg+Gen+PxSg1
loavdda#naleš+N+Sg+Gen+PxSg1
loavdda+N+Sg+Gen+PxSg1
lodde#bivdu+N+Sg+Gen+PxSg1
lodde#lávdi+N+Sg+Gen+PxSg1
logahallan#lávde#goddi+Sem/Org+N+Sg+Gen+PxSg1
logahas#dávda+N+Sg+Gen+PxSg1
lokten#loavdda+N+Sg+Gen+PxSg1
lokten#lávdi+N+Sg+Gen+PxSg1
lokten#vávdna+N+Sg+Gen+PxSg1
lovddeš+N+Sg+Gen+PxSg1
luhča#dávda+N+Sg+Gen+PxSg1
luodda#deavdda+N+Sg+Gen+PxSg1
luodda#lávde#goddi+Sem/Org+N+Sg+Gen+PxSg1
luodda#ravda+N+Sg+Gen+PxSg1
luodda#stašuvdna+N+Sg+Gen+PxSg1
luohkká#biras#ovdáneapmi+N+Sg+Gen+PxSg1
luoma#ivdni+N+Sg+Gen+PxSg1
luonddu#guovddáš+Sem/Plc+N+Sg+Gen+PxSg1
luonddu#ávnnas+N+Sg+Gen+PxSg1
luossa#bivdi+Sem/Hum+N+Sg+Gen+PxSg1
luossa#bivdo#sadji+Sem/Plc+N+Sg+Gen+PxSg1
luossa#bivdo#vuoigatvuohta+N+Sg+Gen+PxSg1
luossa#bivdu+N+Sg+Gen+PxSg1
luossa#láhka#lávde#goddi+Sem/Org+N+Sg+Gen+PxSg1
luotne#duvdni+N+Sg+Gen+PxSg1
luovddat+Sem/Ani+N+Sg+Gen+PxSg1
luovddis+N+Sg+Gen+PxSg1
luovdi+N+Sg+Gen+PxSg1
luovnnas+N+Sg+Gen+PxSg1
luođu#návdi+Sem/Ani+N+Sg+Gen+PxSg1
lusta#bivdi+Sem/Hum+N+Sg+Gen+PxSg1
luvddon+N+Sg+Gen+PxSg1
luvddon+N+Sg+Gen+PxSg1
luvdnji+Sem/Hum+N+Sg+Gen+PxSg1
luvdá+N+Sg+Gen+PxSg1
luvvadan#ávnnas+N+Sg+Gen+PxSg1
luvven#ávdnasat+N+Sg+Gen+PxSg1
lágidan#lávde#goddi+Sem/Org+N+Sg+Gen+PxSg1
láhka#dovdi+Sem/Hum+N+Sg+Gen+PxSg1
láhka#lávde#goddi+Sem/Org+N+Sg+Gen+PxSg1
láhka#proposišuvdna+N+Sg+Gen+PxSg1
láhka#rievdadeapmi+N+Sg+Gen+PxSg1
láhka#rievdadus+N+Sg+Gen+PxSg1
láibe#ravda+N+Sg+Gen+PxSg1
láivves#rávdnji+N+Sg+Gen+PxSg1
láse#liidne#lávdi+N+Sg+Gen+PxSg1
láse#lávdi+N+Sg+Gen+PxSg1
lássa#lávdi+N+Sg+Gen+PxSg1
látnjá#kruvdnu+N+Sg+Gen+PxSg1
lávda+N+Sg+Gen+PxSg1
lávde#almmái+Sem/Hum+N+Sg+Gen+PxSg1
lávde#beaitta+N+Sg+Gen+PxSg1
lávde#duopmár+Sem/Hum+N+Sg+Gen+PxSg1
lávde#dávvir+N+Sg+Gen+PxSg1
lávde#dávvir#duojár+Sem/Hum+N+Sg+Gen+PxSg1
lávde#dávvir#háhkki+Sem/Hum+N+Sg+Gen+PxSg1
lávde#godde#evttohus+N+Sg+Gen+PxSg1
lávde#godde#jođiheaddji+Sem/Hum+N+Sg+Gen+PxSg1
lávde#godde#miel#lahttu+Sem/Hum+N+Sg+Gen+PxSg1
lávde#godde#málle+N+Sg+Gen+PxSg1
lávde#godde#čoahkkin+N+Sg+Gen+PxSg1
lávde#goddi+Sem/Org+N+Sg+Gen+PxSg1
lávde#gotte#jođiheaddji+Sem/Hum+N+Sg+Gen+PxSg1
lávde#gotte#čoahkkin+N+Sg+Gen+PxSg1
lávde#hábmejeaddji+Sem/Hum+N+Sg+Gen+PxSg1
lávde#hábmen+N+Sg+Gen+PxSg1
lávde#godde#latnja+Sem/Plc+N+Sg+Gen+PxSg1
lávdi+N+Sg+Gen+PxSg1
lávdo#gárta+N+Sg+Gen+PxSg1
lávdu+N+Sg+Gen+PxSg1
lávgen#ruovdi+N+Sg+Gen+PxSg1
lávgo#gievdni+N+Sg+Gen+PxSg1
magnehta#bádde#stašuvdna+N+Sg+Gen+PxSg1
magnehta#skearro#stašuvdna+N+Sg+Gen+PxSg1
makarovdna+N+Sg+Gen+PxSg1
mangrove#vuovdi+Sem/Plc+N+Sg+Gen+PxSg1
manifestašuvdna+N+Sg+Gen+PxSg1
manne#vuovda+N+Sg+Gen+PxSg1
mas#uvdna+N+Sg+Gen+PxSg1
maŋis#báhcciid#penšuvdna+N+Sg+Gen+PxSg1
maŋŋe#guovddáš#čiekči+Sem/Hum+N+Sg+Gen+PxSg1
maŋŋe#stávdni+N+Sg+Gen+PxSg1
meahcce#bivdu+N+Sg+Gen+PxSg1
meahcce#kommišuvdna+Sem/Org+N+Sg+Gen+PxSg1
meara#bivdo#riekti+N+Sg+Gen+PxSg1
meara#luossa#bivdi+Sem/Hum+N+Sg+Gen+PxSg1
meara#militeara#guovddáš+N+Sg+Gen+PxSg1
mearra#bivdi+Sem/Hum+N+Sg+Gen+PxSg1
mearra#bivdu+N+Sg+Gen+PxSg1
mearra#guovdi+N+Sg+Gen+PxSg1
mearra#rávdnji+Sem/Plc+N+Sg+Gen+PxSg1
meađđen#njuvddus+N+Sg+Gen+PxSg1
media#guovddáš+Sem/Org+Sem/Plc+N+Sg+Gen+PxSg1
meditašuvdna+N+Sg+Gen+PxSg1
melovdna+N+Sg+Gen+PxSg1
miehte#rávdnji+N+Sg+Gen+PxSg1
miekta#bovdna+N+Sg+Gen+PxSg1
miel#ovddas#vástádus+N+Sg+Gen+PxSg1
mielde#ovddas#vástideaddji+Sem/Hum+N+Sg+Gen+PxSg1
mielde#ovddas#vástádus+N+Sg+Gen+PxSg1
mielle#ravda+N+Sg+Gen+PxSg1
miestta#livdnju+N+Sg+Gen+PxSg1
mikrofovdna+N+Sg+Gen+PxSg1
mikrofuvdna+N+Sg+Gen+PxSg1
miljovdna#bealli+N+Sg+Gen+PxSg1
mirko#guovdi+Sem/Ani+N+Sg+Gen+PxSg1
miššovdna+N+Sg+Gen+PxSg1
miššuvdna+N+Sg+Gen+PxSg1
moatte#lađas#dávda+N+Sg+Gen+PxSg1
mobil#telefovdna+N+Sg+Gen+PxSg1
mobil#telefuvdna+N+Sg+Gen+PxSg1
mohtor#guovddáš+N+Sg+Gen+PxSg1
molssa#rávdnji+N+Sg+Gen+PxSg1
molssa#čoavdda+N+Sg+Gen+PxSg1
momeanta#čoavdda+N+Sg+Gen+PxSg1
monin#guovdnji+N+Sg+Gen+PxSg1
monne#vuovda+N+Sg+Gen+PxSg1
motivašuvdna+N+Sg+Gen+PxSg1
multiplikašuvdna+N+Sg+Gen+PxSg1
muohta#hávdda+N+Sg+Gen+PxSg1
muohto#guovdnji+N+Sg+Gen+PxSg1
mutašuvdna+N+Sg+Gen+PxSg1
máddo#guolle#konsešuvdna+N+Sg+Gen+PxSg1
máhko#ávnnas+N+Sg+Gen+PxSg1
máisa#rievdna+N+Sg+Gen+PxSg1
máistin#dovdda+N+Sg+Gen+PxSg1
málen#beavdi+N+Sg+Gen+PxSg1
málen#ivdni+N+Sg+Gen+PxSg1
máles#beavdi+N+Sg+Gen+PxSg1
mánná#vovdna+N+Sg+Gen+PxSg1
máno#dávda#livsku+N+Sg+Gen+PxSg1
máno#dávddat+N+Sg+Gen+PxSg1
mánáid#guovddáš+N+Sg+Gen+PxSg1
mánáid#penšuvdna+N+Sg+Gen+PxSg1
márkan#heivehan#ovda#mearka+N+Sg+Gen+PxSg1
márkan#jođihan#hoavda+Sem/Hum+N+Sg+Gen+PxSg1
más#uvdna+N+Sg+Gen+PxSg1
mátke#telefovdna+N+Sg+Gen+PxSg1
nasalisašuvdna+N+Sg+Gen+PxSg1
natrovdna+N+Sg+Gen+PxSg1
navddus+N+Sg+Gen+PxSg1
navdu+N+Sg+Gen+PxSg1
navigašuvdna+N+Sg+Gen+PxSg1
našuvdna+Sem/Org+Sem/Plc+N+Sg+Gen+PxSg1
neavvo#rávdi+Sem/Hum+N+Sg+Gen+PxSg1
negašuvdna+N+Sg+Gen+PxSg1
neuro#deahkke#dávda+N+Sg+Gen+PxSg1
neutralisašuvdna+N+Sg+Gen+PxSg1
nevro#deahkke#dávda+N+Sg+Gen+PxSg1
niito#ravda#rássi+N+Sg+Gen+PxSg1
nisson#lávde#goddi+Sem/Org+N+Sg+Gen+PxSg1
nisson#organisašuvdna+Sem/Org+N+Sg+Gen+PxSg1
nisson#ovddasteaddji+Sem/Hum+N+Sg+Gen+PxSg1
njeahcet#bovdna+N+Sg+Gen+PxSg1
njealje#ravddadat+N+Sg+Gen+PxSg1
njeavde#suoidni+N+Sg+Gen+PxSg1
njeavdi+N+Sg+Gen+PxSg1
njeašše#gávdnostupmi+N+Sg+Gen+PxSg1
njiehca#bovdna+N+Sg+Gen+PxSg1
njivdnja+N+Sg+Gen+PxSg1
njivnnja+Sem/Ani+N+Sg+Gen+PxSg1
njoammel#ruovddit+N+Sg+Gen+PxSg1
njoammu#dávda+N+Sg+Gen+PxSg1
njoavdnja+Sem/Ani+N+Sg+Gen+PxSg1
njune#ovda+N+Sg+Gen+PxSg1
njunne#guovdnji+N+Sg+Gen+PxSg1
njunuš#ravda#čiekči+Sem/Hum+N+Sg+Gen+PxSg1
njuolgga#vuovdin+N+Sg+Gen+PxSg1
njuolggo#njealje#ravddadat+N+Sg+Gen+PxSg1
njuolggo#ravddadat+N+Sg+Gen+PxSg1
njuolggo#vuovdi+Sem/Hum+N+Sg+Gen+PxSg1
njuolggo#vuovdin+N+Sg+Gen+PxSg1
njuoskkes#dávda+N+Sg+Gen+PxSg1
njuvddus+N+Sg+Gen+PxSg1
njuvddán+N+Sg+Gen+PxSg1
njuvdin+N+Sg+Gen+PxSg1
njálbme#dávda+N+Sg+Gen+PxSg1
njálbme#guovdnji+N+Sg+Gen+PxSg1
njálbme#ruovddit+N+Sg+Gen+PxSg1
njálbme#skoavdi+N+Sg+Gen+PxSg1
njávdán#sápmelaš+Sem/Hum+N+Sg+Gen+PxSg1
noaide#gievdni+N+Sg+Gen+PxSg1
nominašuvdna#čoahkkin+N+Sg+Gen+PxSg1
nominašuvdna+N+Sg+Gen+PxSg1
notašuvdna+N+Sg+Gen+PxSg1
nubbe#ovda#olmmoš+N+Sg+Gen+PxSg1
nubbe#ovda#olmmoš+N+Sg+Gen+PxSg1
nubbe#ovda#olmmoš+N+Sg+Gen+PxSg1
nubbe#ovda#olmmoš+N+Sg+Gen+PxSg1
nubbe#ovda#olmmoš+N+Sg+Gen+PxSg1
nubbe#ovda#olmmoš+N+Sg+Gen+PxSg1
nubbe#ovda#olmmoš+N+Sg+Gen+PxSg1
nubbe#ovda#olmmoš+N+Sg+Gen+PxSg1
nubbe#ovda#olmmoš+N+Sg+Gen+PxSg1
nubbe#ovda#olmmoš+N+Sg+Gen+PxSg1
nubbe#ovda#olmmoš+N+Sg+Gen+PxSg1
nubbe#ovda#olmmoš+N+Sg+Gen+PxSg1
nubbe#ovda#olmmoš+N+Sg+Gen+PxSg1
nubbe#ovda#olmmoš+N+Sg+Gen+PxSg1
nubbi#ovda#olmmoš+N+Sg+Gen+PxSg1
nubbi#ovda#olmmoš+N+Sg+Gen+PxSg1
nubbi#ovda#olmmoš+N+Sg+Gen+PxSg1
nubbi#ovda#olmmoš+N+Sg+Gen+PxSg1
nubbi#ovda#olmmoš+N+Sg+Gen+PxSg1
nubbi#ovda#olmmoš+N+Sg+Gen+PxSg1
nubbi#ovda#olmmoš+N+Sg+Gen+PxSg1
nubbi#ovda#olmmoš+N+Sg+Gen+PxSg1
nubbi#ovda#olmmoš+N+Sg+Gen+PxSg1
nubbi#ovda#olmmoš+N+Sg+Gen+PxSg1
nubbi#ovda#olmmoš+N+Sg+Gen+PxSg1
nubbi#ovda#olmmoš+N+Sg+Gen+PxSg1
nubbi#ovda#olmmoš+N+Sg+Gen+PxSg1
nubbi#ovda#olmmoš+N+Sg+Gen+PxSg1
nuohtta#čoavdda+N+Sg+Gen+PxSg1
nuohtte#luovdi+N+Sg+Gen+PxSg1
nuoraid#lávde#goddi+Sem/Org+N+Sg+Gen+PxSg1
nuoskkes#dávda+N+Sg+Gen+PxSg1
nuppi#poteansa#funkšuvdna+N+Sg+Gen+PxSg1
náhkke#vuovdi+Sem/Hum+N+Sg+Gen+PxSg1
náste#rabas#čoavdda+N+Sg+Gen+PxSg1
náste#skruvva#ruovdi+N+Sg+Gen+PxSg1
návddašan#ávnnas+N+Sg+Gen+PxSg1
návddašeapmi+N+Sg+Gen+PxSg1
návdi+Sem/Ani+N+Sg+Gen+PxSg1
nášuvdna+Sem/Org+Sem/Plc+N+Sg+Gen+PxSg1
náššuvdna+Sem/Org+Sem/Plc+N+Sg+Gen+PxSg1
oadjebasvuođa#dovdu+N+Sg+Gen+PxSg1
oadjo#hoavda+Sem/Hum+N+Sg+Gen+PxSg1
oahpaheaddje#beavdi+N+Sg+Gen+PxSg1
oahpaheaddji#beavdi+N+Sg+Gen+PxSg1
oahpahus#guovddáš+Sem/Org+N+Sg+Gen+PxSg1
oahpahus#institušuvdna+Sem/Org+N+Sg+Gen+PxSg1
oahppi#beavdi+N+Sg+Gen+PxSg1
oahppo#institušuvdna+Sem/Org+Sem/Plc+N+Sg+Gen+PxSg1
oahppo#lávde#goddi+Sem/Org+N+Sg+Gen+PxSg1
oahppo#neavvo#guovddáš+Sem/Plc+Sem/Org+N+Sg+Gen+PxSg1
oahppo#neavvo#ovddideaddji+N+Sg+Gen+PxSg1
oahppo#organisašuvdna+Sem/Org+N+Sg+Gen+PxSg1
oahppo#ávnnas+N+Sg+Gen+PxSg1
oaidnin#dovdda+N+Sg+Gen+PxSg1
oaidno#guovddáš+N+Sg+Gen+PxSg1
oaive#bivddáhas+N+Sg+Gen+PxSg1
oaive#dávda+N+Sg+Gen+PxSg1
oaive#mikrofovdna+N+Sg+Gen+PxSg1
oaive#telefovdna+N+Sg+Gen+PxSg1
oaive#ávnnas+N+Sg+Gen+PxSg1
oaivil#dovddaheapmi+N+Sg+Gen+PxSg1
oalge#persovdna+Sem/Hum+N+Sg+Gen+PxSg1
oalás#ruovdi+N+Sg+Gen+PxSg1
oame#dovdu+N+Sg+Gen+PxSg1
oarbásiid#penšuvdna+N+Sg+Gen+PxSg1
oasse#guolle#bivdi+Sem/Hum+N+Sg+Gen+PxSg1
oastin#ovda#vuoigatvuohta+N+Sg+Gen+PxSg1
oavdu#dahku+N+Sg+Gen+PxSg1
oavdu#mearka+N+Sg+Gen+PxSg1
oavdu+N+Sg+Gen+PxSg1
oađđen#loavdda+N+Sg+Gen+PxSg1
oađđen#vovdna+N+Sg+Gen+PxSg1
obbon#dávda+N+Sg+Gen+PxSg1
obdukšuvdna#latnja+Sem/Plc+N+Sg+Gen+PxSg1
obdukšuvdna+N+Sg+Gen+PxSg1
objeakta#subordinašuvdna+N+Sg+Gen+PxSg1
obligašuvdna+N+Sg+Gen+PxSg1
oblikašuvdna+N+Sg+Gen+PxSg1
ohcan#funkšuvdna+N+Sg+Gen+PxSg1
okkupašuvdna+N+Sg+Gen+PxSg1
oktasaš#oahppo#ávdnasat+N+Sg+Gen+PxSg1
oktavuođa#dovdu+N+Sg+Gen+PxSg1
oktavuođa#lávde#goddi+Sem/Org+N+Sg+Gen+PxSg1
okto#beavdi+N+Sg+Gen+PxSg1
okto#ovddas#vástádus+N+Sg+Gen+PxSg1
olgeš#ravda+N+Sg+Gen+PxSg1
olgo#giehta#vuovdin+N+Sg+Gen+PxSg1
olgo#lávdi+N+Sg+Gen+PxSg1
olgunastin#lávde#goddi+Sem/Org+N+Sg+Gen+PxSg1
olmmoš#bivdi+Sem/Hum+Sem/Ani+N+Sg+Gen+PxSg1
olmmoš#dovddiideapmi+N+Sg+Gen+PxSg1
olmmoš#vuoigatvuođa#lávde#goddi+Sem/Org+N+Sg+Gen+PxSg1
olmmoš#vuoigatvuođaid#kommišuvdna+Sem/Org+N+Sg+Gen+PxSg1
olympia#lávde#goddi+Sem/Org+N+Sg+Gen+PxSg1
operašuvdna+N+Sg+Gen+PxSg1
opiniovdna+N+Sg+Gen+PxSg1
opmodat#juohko#ávnnas+N+Sg+Gen+PxSg1
oppohat#dávda+N+Sg+Gen+PxSg1
opponiovdna+N+Sg+Gen+PxSg1
opposišuvdna+Sem/Org+N+Sg+Gen+PxSg1
opšuvdna#šiehtadus+N+Sg+Gen+PxSg1
organisašuvdna#plána+N+Sg+Gen+PxSg1
organisašuvdna+Sem/Org+N+Sg+Gen+PxSg1
organiseren#rievdadeapmi+N+Sg+Gen+PxSg1
orientašuvdna#advearba+N+Sg+Gen+PxSg1
oskku#dovddastus+N+Sg+Gen+PxSg1
ossodat#hoavda+Sem/Hum+N+Sg+Gen+PxSg1
ovda#annuitehta+N+Sg+Gen+PxSg1
ovda#bargu+N+Sg+Gen+PxSg1
ovda#bealle+N+Sg+Gen+PxSg1
ovda#bealli+N+Sg+Gen+PxSg1
ovda#bearbma+N+Sg+Gen+PxSg1
ovda#beaŋka+N+Sg+Gen+PxSg1
ovda#bustávva+N+Sg+Gen+PxSg1
ovda#bátni+N+Sg+Gen+PxSg1
ovda#deaddu+N+Sg+Gen+PxSg1
ovda#dieđáhus+N+Sg+Gen+PxSg1
ovda#dilljá+N+Sg+Gen+PxSg1
ovda#dilljá#rággu+N+Sg+Gen+PxSg1
ovda#duoktu+N+Sg+Gen+PxSg1
ovda#eastadeapmi+N+Sg+Gen+PxSg1
ovda#geahči+N+Sg+Gen+PxSg1
ovda#geaš#borjjas+N+Sg+Gen+PxSg1
ovda#geaš#skohtta#rággu+N+Sg+Gen+PxSg1
ovda#giehta+N+Sg+Gen+PxSg1
ovda#gihtii#jienasteapmi+N+Sg+Gen+PxSg1
ovda#gihtii#mákso#mearri+N+Sg+Gen+PxSg1
ovda#goddi+Sem/Org+N+Sg+Gen+PxSg1
ovda#govva+Sem/Hum+N+Sg+Gen+PxSg1
ovda#gursa+N+Sg+Gen+PxSg1
ovda#gáddu+N+Sg+Gen+PxSg1
ovda#gáffal+N+Sg+Gen+PxSg1
ovda#gávpot+Sem/Plc+N+Sg+Gen+PxSg1
ovda#historjá+N+Sg+Gen+PxSg1
ovda#juolgi+N+Sg+Gen+PxSg1
ovda#juvla#doaibmi+N+Sg+Gen+PxSg1
ovda#juvla#geassin+N+Sg+Gen+PxSg1
ovda#kantuvra+Sem/Org+Sem/Plc+N+Sg+Gen+PxSg1
ovda#klusiila+N+Sg+Gen+PxSg1
ovda#kursa+N+Sg+Gen+PxSg1
ovda#loavdda+N+Sg+Gen+PxSg1
ovda#lohkki+N+Sg+Gen+PxSg1
ovda#luohkká+Sem/Group+Sem/Hum+N+Sg+Gen+PxSg1
ovda#madda+N+Sg+Gen+PxSg1
ovda#manni+N+Sg+Gen+PxSg1
ovda#mearka+N+Sg+Gen+PxSg1
ovda#merken+N+Sg+Gen+PxSg1
ovda#munne#njuolggadus+N+Sg+Gen+PxSg1
ovda#munni+N+Sg+Gen+PxSg1
ovda#namma+N+Sg+Gen+PxSg1
ovda#oastin#ohcan+N+Sg+Gen+PxSg1
ovda#oastin#vuoigatvuohta+N+Sg+Gen+PxSg1
ovda#oastin#šiehtadus+N+Sg+Gen+PxSg1
ovda#oidin#sadji+Sem/Plc+N+Sg+Gen+PxSg1
ovda#olbmo#doaibma+N+Sg+Gen+PxSg1
ovda#olbmo#evttohas+Sem/Hum+N+Sg+Gen+PxSg1
ovda#olmmoš+Sem/Hum+N+Sg+Gen+PxSg1
ovda#prošeakta+N+Sg+Gen+PxSg1
ovda#roaŋga+N+Sg+Gen+PxSg1
ovda#ráksá+N+Sg+Gen+PxSg1
ovda#sadji+N+Sg+Gen+PxSg1
ovda#siessi+N+Sg+Gen+PxSg1
ovda#siido#govva+N+Sg+Gen+PxSg1
ovda#siidu+N+Sg+Gen+PxSg1
ovda#skoahtta+N+Sg+Gen+PxSg1
ovda#skohtas+N+Sg+Gen+PxSg1
ovda#skohtta#rággu+N+Sg+Gen+PxSg1
ovda#skuvla#ahki+N+Sg+Gen+PxSg1
ovda#skuvla#oahpaheaddje#virgi+N+Sg+Gen+PxSg1
ovda#skuvla#oahpaheaddji#virgi+N+Sg+Gen+PxSg1
ovda#skuvla#oahpaheaddji+Sem/Hum+N+Sg+Gen+PxSg1
ovda#skuvla+Sem/Org+Sem/Build+N+Sg+Gen+PxSg1
ovda#stelle+N+Sg+Gen+PxSg1
ovda#ságasteaddji+N+Sg+Gen+PxSg1
ovda#sáhka#bálká+N+Sg+Gen+PxSg1
ovda#sáhka#sále+N+Sg+Gen+PxSg1
ovda#sáhka+N+Sg+Gen+PxSg1
ovda#sátni+N+Sg+Gen+PxSg1
ovda#veaksi+N+Sg+Gen+PxSg1
ovda#vearru+N+Sg+Gen+PxSg1
ovda#vokála+N+Sg+Gen+PxSg1
ovda#vuodjin+N+Sg+Gen+PxSg1
ovda#vuoigatvuohta+N+Sg+Gen+PxSg1
ovda#vuoigŋašat+N+Sg+Gen+PxSg1
ovda#vuovda+N+Sg+Gen+PxSg1
ovda#váccus+N+Sg+Gen+PxSg1
ovda#vázzin#suorgi+N+Sg+Gen+PxSg1
ovda#vázzin+N+Sg+Gen+PxSg1
ovda#čahca+N+Sg+Gen+PxSg1
ovda#šelggon+N+Sg+Gen+PxSg1
ovda#čielgi+N+Sg+Gen+PxSg1
ovda#čuovga+N+Sg+Gen+PxSg1
ovdal#gaska#beaivi+Sem/Time+N+Sg+Gen+PxSg1
ovdal#geassin+N+Sg+Gen+PxSg1
ovdalaš#áigi+N+Sg+Gen+PxSg1
ovdalis#čuožžu+Sem/Hum+N+Sg+Gen+PxSg1
ovdan#buktin#hápmi+N+Sg+Gen+PxSg1
ovdan#buktin#nákca+N+Sg+Gen+PxSg1
ovdan#buktin#vuohki+N+Sg+Gen+PxSg1
ovdan#buktin+N+Sg+Gen+PxSg1
ovdan#buktojupmi+N+Sg+Gen+PxSg1
ovdan#buvttus+N+Sg+Gen+PxSg1
ovdan#loaiddastus+N+Sg+Gen+PxSg1
ovdan#mátki+N+Sg+Gen+PxSg1
ovdan#vázzi+Sem/Hum+N+Sg+Gen+PxSg1
ovdasaš+N+Sg+Gen+PxSg1
ovdda#beal#mearka+N+Sg+Gen+PxSg1
ovdda#bealle+N+Sg+Gen+PxSg1
ovdda#bealli+N+Sg+Gen+PxSg1
ovddal#bahkken+N+Sg+Gen+PxSg1
ovddal#boahtin#sadji+Sem/Plc+N+Sg+Gen+PxSg1
ovddal#boahtti+Sem/Hum+N+Sg+Gen+PxSg1
ovddal#gihtii#jienastat+N+Sg+Gen+PxSg1
ovddal#gihtii#jietna+N+Sg+Gen+PxSg1
ovddal#gihtii#mákso#mearri+N+Sg+Gen+PxSg1
ovddal#gihtii#vearru+N+Sg+Gen+PxSg1
ovddas#goddi+Sem/Org+N+Sg+Gen+PxSg1
ovddas#manni+Sem/Hum+N+Sg+Gen+PxSg1
ovddas#moraš#bálká+N+Sg+Gen+PxSg1
ovddas#moraš+N+Sg+Gen+PxSg1
ovddas#oaidnin+N+Sg+Gen+PxSg1
ovddas#olmmái+Sem/Hum+N+Sg+Gen+PxSg1
ovddas#rohkadalli+N+Sg+Gen+PxSg1
ovddas#rohkos+N+Sg+Gen+PxSg1
ovddas#vástideaddji+Sem/Hum+N+Sg+Gen+PxSg1
ovddas#vástádus#juogadeapmi+N+Sg+Gen+PxSg1
ovddas#vástádus#suorgi+N+Sg+Gen+PxSg1
ovddas#vástádus#vuoigatvuohta+N+Sg+Gen+PxSg1
ovddas#vástádus+N+Sg+Gen+PxSg1
ovddas#vázzin+N+Sg+Gen+PxSg1
ovddas#čuožžu+Sem/Hum+N+Sg+Gen+PxSg1
ovddas+N+Sg+Gen+PxSg1
ovddastan#goddi+Sem/Org+N+Sg+Gen+PxSg1
ovddastan#olggos#gollu+N+Sg+Gen+PxSg1
ovddasteaddji+N+Sg+Gen+PxSg1
ovddastus#orgána+Sem/Org+N+Sg+Gen+PxSg1
ovddastus+N+Sg+Gen+PxSg1
ovddet#beaivi+Sem/Time+N+Sg+Gen+PxSg1
ovddeš#áigi+N+Sg+Gen+PxSg1
ovddidan#doaibma+N+Sg+Gen+PxSg1
ovddidan#doarjja+N+Sg+Gen+PxSg1
ovddidan#foanda+N+Sg+Gen+PxSg1
ovddidan#kapitála+N+Sg+Gen+PxSg1
ovddidan#ministtar+Sem/Hum+N+Sg+Gen+PxSg1
ovddidan#oktasaš#bargu+N+Sg+Gen+PxSg1
ovddidan#perspektiiva+N+Sg+Gen+PxSg1
ovddidan#plána+N+Sg+Gen+PxSg1
ovddidan#prográmma+N+Sg+Gen+PxSg1
ovddidan#proseassa+N+Sg+Gen+PxSg1
ovddidan#prošeakta+N+Sg+Gen+PxSg1
ovddidan#veahkke#bargu+N+Sg+Gen+PxSg1
ovddidan#veahkki+Sem/Hum+N+Sg+Gen+PxSg1
ovddidan#vejolašvuohta+N+Sg+Gen+PxSg1
ovddidan#vuohki+N+Sg+Gen+PxSg1
ovddos#mannan+N+Sg+Gen+PxSg1
ovddos#šlimppastat+N+Sg+Gen+PxSg1
ovddus+N+Sg+Gen+PxSg1
ovddádus#bellodat+Sem/Org+N+Sg+Gen+PxSg1
ovddádus+N+Sg+Gen+PxSg1
ovdehus+N+Sg+Gen+PxSg1
ovdeš+N+Sg+Gen+PxSg1
ovdii#doapman+N+Sg+Gen+PxSg1
ovdin#buktin#nákca+N+Sg+Gen+PxSg1
ovdohat+N+Sg+Gen+PxSg1
ovdu+N+Sg+Gen+PxSg1
ovdánahttin#bargu+N+Sg+Gen+PxSg1
ovdánahttin#doaibma+N+Sg+Gen+PxSg1
ovdánahttin#fitnodat+Sem/Org+N+Sg+Gen+PxSg1
ovdánahttin#foanda+N+Sg+Gen+PxSg1
ovdánahttin#prográmma+N+Sg+Gen+PxSg1
ovdánahttin#prošeakta+N+Sg+Gen+PxSg1
ovdánan#avádat+Sem/Plc+N+Sg+Gen+PxSg1
ovdánan#dássi+N+Sg+Gen+PxSg1
ovdánan#lihkadeapmi+N+Sg+Gen+PxSg1
ovdánan#muddu+N+Sg+Gen+PxSg1
ovdánan#plána+N+Sg+Gen+PxSg1
ovdánan#suorgi+N+Sg+Gen+PxSg1
ovdánan#vejolašvuohta+N+Sg+Gen+PxSg1
ovdáneapmi+N+Sg+Gen+PxSg1
ovdánupmi+N+Sg+Gen+PxSg1
ovttas#bargo#lávde#goddi+Sem/Org+N+Sg+Gen+PxSg1
ozovdna#geardi+N+Sg+Gen+PxSg1
parvo#dávda+N+Sg+Gen+PxSg1
pašuvdna+N+Sg+Gen+PxSg1
penšuvdna+N+Sg+Gen+PxSg1
perkušuvdna+N+Sg+Gen+PxSg1
permišuvdna+N+Sg+Gen+PxSg1
permutašuvdna+N+Sg+Gen+PxSg1
persepešuvdna+N+Sg+Gen+PxSg1
persepšuvdna+N+Sg+Gen+PxSg1
persovdna#sisa#boahtu+N+Sg+Gen+PxSg1
persovdna+Sem/Hum+N+Sg+Gen+PxSg1
plugga#čoavdda+N+Sg+Gen+PxSg1
plána#láhka#lávde#goddi+Sem/Org+N+Sg+Gen+PxSg1
plána#čoavddus+N+Sg+Gen+PxSg1
politiija#akšuvdna+N+Sg+Gen+PxSg1
populašuvdna+N+Sg+Gen+PxSg1
poršuvdna+N+Sg+Gen+PxSg1
posišuvdna+N+Sg+Gen+PxSg1
postposišuvdna+N+Sg+Gen+PxSg1
preassa#guovddáš+N+Sg+Gen+PxSg1
preposišuvdna+N+Sg+Gen+PxSg1
presentašuvdna+N+Sg+Gen+PxSg1
presiseren#apposišuvdna+N+Sg+Gen+PxSg1
presišuvdna+N+Sg+Gen+PxSg1
preskripšuvdna+N+Sg+Gen+PxSg1
presumpšuvdna+N+Sg+Gen+PxSg1
prevenšuvdna+N+Sg+Gen+PxSg1
pro#poršuvdna+N+Sg+Gen+PxSg1
produkta#ovddideapmi+N+Sg+Gen+PxSg1
produkšuvdna+N+Sg+Gen+PxSg1
profešuvdna+N+Sg+Gen+PxSg1
progrešuvdna#vearba+N+Sg+Gen+PxSg1
progrešuvdna+N+Sg+Gen+PxSg1
projekšuvdna+N+Sg+Gen+PxSg1
proklamašuvdna+N+Sg+Gen+PxSg1
pronašuvdna+N+Sg+Gen+PxSg1
proposišuvdna+N+Sg+Gen+PxSg1
prostitušuvdna+N+Sg+Gen+PxSg1
provišuvdna+N+Sg+Gen+PxSg1
provokašuvdna+N+Sg+Gen+PxSg1
publikašuvdna#diehto#vuođđu+N+Sg+Gen+PxSg1
publikašuvdna#logahallan+N+Sg+Gen+PxSg1
publikašuvdna+N+Sg+Gen+PxSg1
pumpa#stašuvdna+N+Sg+Gen+PxSg1
pánsár#vovdna+N+Sg+Gen+PxSg1
rabies#dávda+N+Sg+Gen+PxSg1
radde#vuovda+N+Sg+Gen+PxSg1
ratifikašuvdna#gažaldat+N+Sg+Gen+PxSg1
ratifikašuvdna+N+Sg+Gen+PxSg1
rattuš#dovddaldat+N+Sg+Gen+PxSg1
ravda#báddi+N+Sg+Gen+PxSg1
ravda#caggan+N+Sg+Gen+PxSg1
ravda#geađgi+N+Sg+Gen+PxSg1
ravda#gierddus+N+Sg+Gen+PxSg1
ravda#loaktu+N+Sg+Gen+PxSg1
ravda#rinda+N+Sg+Gen+PxSg1
ravda#rádjá+N+Sg+Gen+PxSg1
ravda#sáhcu+N+Sg+Gen+PxSg1
ravda#váccáhat+N+Sg+Gen+PxSg1
ravda#áiddus+N+Sg+Gen+PxSg1
ravda#čiekči+Sem/Hum+N+Sg+Gen+PxSg1
ravda#čuollan+N+Sg+Gen+PxSg1
ravda+N+Sg+Gen+PxSg1
ravdalas+N+Sg+Gen+PxSg1
ravddadat+N+Sg+Gen+PxSg1
ravddat+Sem/Ani+N+Sg+Gen+PxSg1
reahka#doavdnji+N+Sg+Gen+PxSg1
reaida#obligašuvdna+N+Sg+Gen+PxSg1
reaida#oblikašuvdna+N+Sg+Gen+PxSg1
reakšuvdna#gaska+N+Sg+Gen+PxSg1
reakšuvdna#áigi+N+Sg+Gen+PxSg1
reakšuvdna+N+Sg+Gen+PxSg1
realisašuvdna+N+Sg+Gen+PxSg1
reatka#hávdda+N+Sg+Gen+PxSg1
reavdu+N+Sg+Gen+PxSg1
redakšuvdna#lávde#goddi+Sem/Org+N+Sg+Gen+PxSg1
redakšuvdna+Sem/Org+Sem/Plc+N+Sg+Gen+PxSg1
redukšuvdna+N+Sg+Gen+PxSg1
reflekšuvdna+N+Sg+Gen+PxSg1
reformašuvdna+N+Sg+Gen+PxSg1
refušuvdna#gáibádus+N+Sg+Gen+PxSg1
refušuvdna+N+Sg+Gen+PxSg1
regiovdna#departemeanta+Sem/Org+Sem/Plc+N+Sg+Gen+PxSg1
regionaliseren#lávde#goddi+Sem/Org+N+Sg+Gen+PxSg1
regiovdna+Sem/Plc+N+Sg+Gen+PxSg1
registtar#guovddáš+Sem/Org+Sem/Plc+N+Sg+Gen+PxSg1
regrešuvdna+N+Sg+Gen+PxSg1
reive#doavdnji+N+Sg+Gen+PxSg1
reklamašuvdna+N+Sg+Gen+PxSg1
rekonstrukšuvdna+N+Sg+Gen+PxSg1
rekreakšuvdna+N+Sg+Gen+PxSg1
rekvisišuvdna#čálli+Sem/Hum+N+Sg+Gen+PxSg1
rekvisišuvdna+N+Sg+Gen+PxSg1
rekšuvdna+N+Sg+Gen+PxSg1
relašuvdna+N+Sg+Gen+PxSg1
religiovdna#historjá+N+Sg+Gen+PxSg1
religiovdna+N+Sg+Gen+PxSg1
religiuvdna+N+Sg+Gen+PxSg1
repetišuvdna#hárjehallan+N+Sg+Gen+PxSg1
repetišuvdna+N+Sg+Gen+PxSg1
representašuvdna+N+Sg+Gen+PxSg1
resepšuvdna#estetihkka+N+Sg+Gen+PxSg1
resepšuvdna+N+Sg+Gen+PxSg1
resolušuvdna#evttohus+N+Sg+Gen+PxSg1
resolušuvdna+N+Sg+Gen+PxSg1
restrikšuvdna+N+Sg+Gen+PxSg1
resursa#guovddáš+Sem/Org+Sem/Plc+N+Sg+Gen+PxSg1
revitalisašuvdna+N+Sg+Gen+PxSg1
revišuvdna+N+Sg+Gen+PxSg1
revolušuvdna+N+Sg+Gen+PxSg1
riddo#bivdi+Sem/Hum+N+Sg+Gen+PxSg1
rieban#ruovddit+N+Sg+Gen+PxSg1
riekte#dovdu+N+Sg+Gen+PxSg1
riekte#ovda#manni+Sem/Hum+N+Sg+Gen+PxSg1
riekte#ovdáneapmi+N+Sg+Gen+PxSg1
riekte#posišuvdna+N+Sg+Gen+PxSg1
riekte#veahkke#lávde#goddi+Sem/Org+N+Sg+Gen+PxSg1
riekte#čoavddus+N+Sg+Gen+PxSg1
rievdadan#evttohus+N+Sg+Gen+PxSg1
rievdadeapmi+N+Sg+Gen+PxSg1
rievdadus#mearka+N+Sg+Gen+PxSg1
rievdadus+N+Sg+Gen+PxSg1
rievdan#lađastallan+N+Sg+Gen+PxSg1
rievdan#proseassa+N+Sg+Gen+PxSg1
rievdan+N+Sg+Gen+PxSg1
rievdda#gálvu+N+Sg+Gen+PxSg1
rievddadan#munni+N+Sg+Gen+PxSg1
rievddahas+N+Sg+Gen+PxSg1
rievddahat+N+Sg+Gen+PxSg1
rievddalmas#áigi+N+Sg+Gen+PxSg1
rievddalmas+N+Sg+Gen+PxSg1
rievddut+N+Sg+Gen+PxSg1
rievdi#golut+N+Sg+Gen+PxSg1
rievdi#jiekŋa+N+Sg+Gen+PxSg1
rievdna+N+Sg+Gen+PxSg1
rievdne#guodja+N+Sg+Gen+PxSg1
rievdni+N+Sg+Gen+PxSg1
rievdnu+N+Sg+Gen+PxSg1
rievnnas+Sem/Hum+N+Sg+Gen+PxSg1
rievssat#bivdi+Sem/Hum+N+Sg+Gen+PxSg1
rievssat#bivdu+N+Sg+Gen+PxSg1
riika#dovddaldat+N+Sg+Gen+PxSg1
riika#telefovdna+N+Sg+Gen+PxSg1
riikka#organisašuvdna+Sem/Org+N+Sg+Gen+PxSg1
riikka#revišuvdna+Sem/Org+N+Sg+Gen+PxSg1
risen#rievdna+N+Sg+Gen+PxSg1
risen#rievdni+N+Sg+Gen+PxSg1
rista#heavdni+Sem/Ani+N+Sg+Gen+PxSg1
rivdnji+Sem/Plc+N+Sg+Gen+PxSg1
roahkke#čoavdda+N+Sg+Gen+PxSg1
roaiste#ruovdi+N+Sg+Gen+PxSg1
roavdnji+Sem/Hum+N+Sg+Gen+PxSg1
roavva#rávdi+Sem/Hum+N+Sg+Gen+PxSg1
rohto#lavdnji+N+Sg+Gen+PxSg1
rohttu#dávda+N+Sg+Gen+PxSg1
romffa#beavdi+N+Sg+Gen+PxSg1
ruhta#doallo#hoavda+Sem/Hum+N+Sg+Gen+PxSg1
ruito#ravda+N+Sg+Gen+PxSg1
rukses#ivdni+N+Sg+Gen+PxSg1
rukses#jeagge#muoldo#bovdna+N+Sg+Gen+PxSg1
rumaš#visitašuvdna+N+Sg+Gen+PxSg1
ruossa#heavdni+Sem/Ani+N+Sg+Gen+PxSg1
ruovda#bessodat+N+Sg+Gen+PxSg1
ruovda+N+Sg+Gen+PxSg1
ruovddagas+Sem/Hum+Sem/Ani+N+Sg+Gen+PxSg1
ruovddáš+Sem/Plc+N+Sg+Gen+PxSg1
ruovde#bovrra+N+Sg+Gen+PxSg1
ruovde#cihci+Sem/Ani+N+Sg+Gen+PxSg1
ruovde#cizáš+Sem/Ani+N+Sg+Gen+PxSg1
ruovde#cuoŋu+Sem/Ani+N+Sg+Gen+PxSg1
ruovde#doallu+N+Sg+Gen+PxSg1
ruovde#geaidnu+N+Sg+Gen+PxSg1
ruovde#gierdu+N+Sg+Gen+PxSg1
ruovde#gobbá+Sem/Ani+N+Sg+Gen+PxSg1
ruovde#gulmmet+Sem/Ani+N+Sg+Gen+PxSg1
ruovde#guodja+N+Sg+Gen+PxSg1
ruovde#gákkan+N+Sg+Gen+PxSg1
ruovde#gáma+N+Sg+Gen+PxSg1
ruovde#gáranas+Sem/Ani+N+Sg+Gen+PxSg1
ruovde#gáskálas+N+Sg+Gen+PxSg1
ruovde#gáŋga+N+Sg+Gen+PxSg1
ruovde#hávvi+N+Sg+Gen+PxSg1
ruovde#lohkki+N+Sg+Gen+PxSg1
ruovde#luodda+N+Sg+Gen+PxSg1
ruovde#látnjá+N+Sg+Gen+PxSg1
ruovde#málbma+N+Sg+Gen+PxSg1
ruovde#málbma#roggan+N+Sg+Gen+PxSg1
ruovde#máđidja+N+Sg+Gen+PxSg1
ruovde#máđii#rastehat+N+Sg+Gen+PxSg1
ruovde#máđii+N+Sg+Gen+PxSg1
ruovde#njađis+N+Sg+Gen+PxSg1
ruovde#návli+N+Sg+Gen+PxSg1
ruovde#raŧŧi+N+Sg+Gen+PxSg1
ruovde#reahka+N+Sg+Gen+PxSg1
ruovde#sahá+N+Sg+Gen+PxSg1
ruovde#áigi+N+Sg+Gen+PxSg1
ruovde#šilla+N+Sg+Gen+PxSg1
ruovde#čuolda+N+Sg+Gen+PxSg1
ruovde#čuoldda#ávnnas+N+Sg+Gen+PxSg1
ruovde#šákša+N+Sg+Gen+PxSg1
ruovdi+Sem/Hum+N+Sg+Gen+PxSg1
ruovttu#bivdi+Sem/Hum+N+Sg+Gen+PxSg1
ruovttu#dárbo#bivdi+Sem/Hum+N+Sg+Gen+PxSg1
ruvda+N+Sg+Gen+PxSg1
ruvde#rássi+N+Sg+Gen+PxSg1
ruvdna+Sem/Org+N+Sg+Gen+PxSg1
ruvdno+N+Sg+Gen+PxSg1
ruvdno#muhtter+N+Sg+Gen+PxSg1
ruvdnu+N+Sg+Gen+PxSg1
ruvdo#rássi+N+Sg+Gen+PxSg1
ruvdu+N+Sg+Gen+PxSg1
rábbe#bivdin+N+Sg+Gen+PxSg1
rádja#dutkan#beavde#girji+N+Sg+Gen+PxSg1
ráhkadan#ávnnas+N+Sg+Gen+PxSg1
ráhkkanahttin#lávde#goddi+Sem/Org+N+Sg+Gen+PxSg1
ráhto#bivdin+N+Sg+Gen+PxSg1
rákto#ávnnas+N+Sg+Gen+PxSg1
rámma#konvenšuvdna+N+Sg+Gen+PxSg1
ránes#ávnnas+N+Sg+Gen+PxSg1
rávda+N+Sg+Gen+PxSg1
rávdi+Sem/Ani+N+Sg+Gen+PxSg1
rávdi+Sem/Hum+N+Sg+Gen+PxSg1
rávdnje#aggregáhta+N+Sg+Gen+PxSg1
rávdnje#aggregáhtta+N+Sg+Gen+PxSg1
rávdnje#biire+Sem/Org+Sem/Plc+N+Sg+Gen+PxSg1
rávdnje#fievrredeaddji+Sem/Hum+Sem/Org+N+Sg+Gen+PxSg1
rávdnje#gáldu+N+Sg+Gen+PxSg1
rávdnje#hálti+N+Sg+Gen+PxSg1
rávdnje#johtu+N+Sg+Gen+PxSg1
rávdnje#linnjá+N+Sg+Gen+PxSg1
rávdnje#časkkástat+N+Sg+Gen+PxSg1
rávdnji+Sem/Plc+N+Sg+Gen+PxSg1
rávdu+Sem/Ani+N+Sg+Gen+PxSg1
ráđas#ruovddit+N+Sg+Gen+PxSg1
ráŋggáštus#ovddas#vástádus+N+Sg+Gen+PxSg1
ráđđádallan#beavde#girji+N+Sg+Gen+PxSg1
sabet#doavdnji+N+Sg+Gen+PxSg1
sahá#ovda#munni+N+Sg+Gen+PxSg1
saksofovdna+N+Sg+Gen+PxSg1
saloŋŋa#vovdna+N+Sg+Gen+PxSg1
sankšuvdna#vuogádat+N+Sg+Gen+PxSg1
savda+Sem/Wthr+N+Sg+Gen+PxSg1
savdnjen#muorra+N+Sg+Gen+PxSg1
savdnjin#muorra+N+Sg+Gen+PxSg1
saxofovdna+N+Sg+Gen+PxSg1
saŋáš#dávda+N+Sg+Gen+PxSg1
seaidne#rávdi+Sem/Hum+N+Sg+Gen+PxSg1
seailluhan#ávnnas+N+Sg+Gen+PxSg1
seakte#ruovddit+N+Sg+Gen+PxSg1
sealla#doavdnji+N+Sg+Gen+PxSg1
sealla#ávnnas+N+Sg+Gen+PxSg1
searve#bivdu+N+Sg+Gen+PxSg1
searve#organisašuvdna+Sem/Org+N+Sg+Gen+PxSg1
seavdda#hádja+N+Sg+Gen+PxSg1
seavdin#bumpa+N+Sg+Gen+PxSg1
seavdnjadas#beaive#loddi+Sem/Ani+N+Sg+Gen+PxSg1
seavdnjadas+N+Sg+Gen+PxSg1
seavdnjadin#vuodjin#gursa+N+Sg+Gen+PxSg1
seavdnjadin#vuodjin+N+Sg+Gen+PxSg1
seavdnjat#sealla+N+Sg+Gen+PxSg1
seavdnjat+Sem/Time+N+Sg+Gen+PxSg1
seavdnjatvuohta+N+Sg+Gen+PxSg1
seavdnjodat+N+Sg+Gen+PxSg1
seaŋga#beavddáš+N+Sg+Gen+PxSg1
seaŋga#beavdi+N+Sg+Gen+PxSg1
seaŋga#guovddáš+N+Sg+Gen+PxSg1
seaŋga#ravda+N+Sg+Gen+PxSg1
segrešuvdna+N+Sg+Gen+PxSg1
seksuála#láhka#rihkkun#lávde#goddi+Sem/Org+N+Sg+Gen+PxSg1
sekšuvdna+Sem/Org+Sem/Plc+N+Sg+Gen+PxSg1
semulja#rievdna+N+Sg+Gen+PxSg1
semulja#rievdni+N+Sg+Gen+PxSg1
sensašuvdna+N+Sg+Gen+PxSg1
separašuvdna+N+Sg+Gen+PxSg1
servodat#dovddiidus+N+Sg+Gen+PxSg1
servodat#ovdáneapmi+N+Sg+Gen+PxSg1
servvodat#ovdáneapmi+N+Sg+Gen+PxSg1
sevdnjes#latnja+Sem/Plc+N+Sg+Gen+PxSg1
sevdnjes#lokta+N+Sg+Gen+PxSg1
sevdnjes#áigi+N+Sg+Gen+PxSg1
sešuvdna+N+Sg+Gen+PxSg1
sierra#ovdánupmi+N+Sg+Gen+PxSg1
siido#ravda+N+Sg+Gen+PxSg1
siido#vovdna+N+Sg+Gen+PxSg1
sis#dávda#ossodat+Sem/Org+Sem/Plc+N+Sg+Gen+PxSg1
sis#dávda+N+Sg+Gen+PxSg1
sis#ravda#čievččastat+N+Sg+Gen+PxSg1
sisa#oastin#lávde#goddi+Sem/Org+N+Sg+Gen+PxSg1
sitrovdna+N+Sg+Gen+PxSg1
sivdnideaddji+N+Sg+Gen+PxSg1
sivdnideapmi+N+Sg+Gen+PxSg1
sivdnidupmi+N+Sg+Gen+PxSg1
sivdnádus+N+Sg+Gen+PxSg1
sivilisašuvdna+Sem/Group+Sem/Hum+N+Sg+Gen+PxSg1
skavdda+Sem/Wthr+N+Sg+Gen+PxSg1
skielto#ruovddit+N+Sg+Gen+PxSg1
skivdnji+N+Sg+Gen+PxSg1
skoavde#láibi+N+Sg+Gen+PxSg1
skoavdi+N+Sg+Gen+PxSg1
skoavdnji+Sem/Hum+N+Sg+Gen+PxSg1
skohter#skoavdi+N+Sg+Gen+PxSg1
skorpijuvdna+Sem/Ani+N+Sg+Gen+PxSg1
skorpiovdna+Sem/Ani+N+Sg+Gen+PxSg1
skorpiuvdna+Sem/Ani+N+Sg+Gen+PxSg1
skruvva#ruovdi+N+Sg+Gen+PxSg1
skruvven#čoavdda+N+Sg+Gen+PxSg1
skurbbet#dávda+N+Sg+Gen+PxSg1
skuvdnji+Sem/Hum+N+Sg+Gen+PxSg1
skuvdu+N+Sg+Gen+PxSg1
skuvla#guovddáš+Sem/Org+Sem/Plc+N+Sg+Gen+PxSg1
skuvla#hoavda+Sem/Hum+N+Sg+Gen+PxSg1
skuvla#lávde#goddi+Sem/Org+N+Sg+Gen+PxSg1
skuvla#ávnnas+N+Sg+Gen+PxSg1
skuvlen#guovddáš+Sem/Org+Sem/Plc+N+Sg+Gen+PxSg1
skávdu+Sem/Ani+N+Sg+Gen+PxSg1
smáhkka#ávnnas+N+Sg+Gen+PxSg1
smávva#fanas#bivdi+Sem/Hum+N+Sg+Gen+PxSg1
soabadan#kommišuvdna+Sem/Org+N+Sg+Gen+PxSg1
soahke#vuovdi+Sem/Plc+N+Sg+Gen+PxSg1
soga#dávda+N+Sg+Gen+PxSg1
sohkar#dávda+N+Sg+Gen+PxSg1
sorjavašvuođa#navddus+N+Sg+Gen+PxSg1
sosialisašuvdna+N+Sg+Gen+PxSg1
sosiála#hoavda+Sem/Hum+N+Sg+Gen+PxSg1
sosiála#lávde#goddi+Sem/Org+N+Sg+Gen+PxSg1
sosiála#ovddas#moraš+N+Sg+Gen+PxSg1
spekulašuvdna+N+Sg+Gen+PxSg1
spelle#rávdi+Sem/Hum+N+Sg+Gen+PxSg1
spesialiseren#ávnnas+N+Sg+Gen+PxSg1
spesifikašuvdna+N+Sg+Gen+PxSg1
spihtál#dávda+N+Sg+Gen+PxSg1
spiovdna+Sem/Hum+N+Sg+Gen+PxSg1
spiral#dávda+N+Sg+Gen+PxSg1
spánska#dávda+N+Sg+Gen+PxSg1
sriika#ruovdi+N+Sg+Gen+PxSg1
sruva#čoavdda+N+Sg+Gen+PxSg1
stašuvdna+Sem/Plc+N+Sg+Gen+PxSg1
stereo#beavdi+N+Sg+Gen+PxSg1
stevdne#vihtan+Sem/Hum+N+Sg+Gen+PxSg1
stivra#ovddasteaddji+Sem/Hum+N+Sg+Gen+PxSg1
stohkke#rievdu+Sem/Hum+N+Sg+Gen+PxSg1
striika#ruovdi+N+Sg+Gen+PxSg1
stuorra#digge#proposišuvdna+N+Sg+Gen+PxSg1
stággo#bivdi+Sem/Hum+N+Sg+Gen+PxSg1
stáhta#institušuvdna+Sem/Org+N+Sg+Gen+PxSg1
stáhta#vuovdi+Sem/Plc+N+Sg+Gen+PxSg1
stáhta#čálli#lávde#goddi+Sem/Org+N+Sg+Gen+PxSg1
stávdni+N+Sg+Gen+PxSg1
subjunkšuvdna+N+Sg+Gen+PxSg1
subordinašuvdna+N+Sg+Gen+PxSg1
substantiiva#dávda+N+Sg+Gen+PxSg1
substitušuvdna+N+Sg+Gen+PxSg1
substrakšuvdna#bihttá+N+Sg+Gen+PxSg1
substrakšuvdna+N+Sg+Gen+PxSg1
subsumšuvdna+N+Sg+Gen+PxSg1
subtrakšuvdna+N+Sg+Gen+PxSg1
suodjalan#vuovdi+Sem/Plc+N+Sg+Gen+PxSg1
suodjalan#ávdnasat+N+Sg+Gen+PxSg1
suodje#ivdni+N+Sg+Gen+PxSg1
suodje#vuovdi+Sem/Plc+N+Sg+Gen+PxSg1
suolle#guolle#bivdu+N+Sg+Gen+PxSg1
suopman#distribušuvdna+N+Sg+Gen+PxSg1
suorbma#lávdi+N+Sg+Gen+PxSg1
suovde#lasta+N+Sg+Gen+PxSg1
suovde#lohkki+N+Sg+Gen+PxSg1
suovdi+N+Sg+Gen+PxSg1
suovdnji+N+Sg+Gen+PxSg1
supinašuvdna+N+Sg+Gen+PxSg1
supplešuvdna+N+Sg+Gen+PxSg1
suspenšuvdna+N+Sg+Gen+PxSg1
suttu#dovddastus+N+Sg+Gen+PxSg1
suttu#dovdu+N+Sg+Gen+PxSg1
suvddus+N+Sg+Gen+PxSg1
suvddá+N+Sg+Gen+PxSg1
suvddár+Sem/Hum+N+Sg+Gen+PxSg1
suvdi+N+Sg+Gen+PxSg1
suvdilvuohta+N+Sg+Gen+PxSg1
suvdin#nákca+N+Sg+Gen+PxSg1
suvdá+N+Sg+Gen+PxSg1
suvdár+Sem/Hum+N+Sg+Gen+PxSg1
symmetriija#guovddáš+N+Sg+Gen+PxSg1
ságu#rievdna+N+Sg+Gen+PxSg1
ságu#rievdni+N+Sg+Gen+PxSg1
sáhpán#populašuvdna+N+Sg+Gen+PxSg1
sáiva#bivdo#hálddašeapmi+N+Sg+Gen+PxSg1
sáiva#bivdo#láhka+N+Sg+Gen+PxSg1
sáiva#bivdu+N+Sg+Gen+PxSg1
sáme#konvenšuvdna+N+Sg+Gen+PxSg1
sáme#lávde#goddi+Sem/Org+N+Sg+Gen+PxSg1
sáme#miššuvdna+N+Sg+Gen+PxSg1
sáme#uvdna+N+Sg+Gen+PxSg1
sáme#vuoigatvuođa#lávde#goddi+Sem/Org+N+Sg+Gen+PxSg1
sámel#lavdnji+N+Sg+Gen+PxSg1
sámel#ruvdo#rássi+N+Sg+Gen+PxSg1
sátne#dovdan+N+Sg+Gen+PxSg1
sávdni+N+Sg+Gen+PxSg1
sávdnje#heavval+N+Sg+Gen+PxSg1
sávdnji+N+Sg+Gen+PxSg1
sávja#hávda+Sem/Ani+N+Sg+Gen+PxSg1
teknihkka#hoavda+Sem/Hum+N+Sg+Gen+PxSg1
tele#guovddáš+Sem/Plc+N+Sg+Gen+PxSg1
telefon#guovddáš+Sem/Plc+N+Sg+Gen+PxSg1
telefovdna+N+Sg+Gen+PxSg1
telefuvdna+N+Sg+Gen+PxSg1
televišuvdna+N+Sg+Gen+PxSg1
tevnnet+N+Sg+Gen+PxSg1
teáhter#hoavda+Sem/Hum+N+Sg+Gen+PxSg1
totála#stašuvdna+N+Sg+Gen+PxSg1
tradišuvdna+N+Sg+Gen+PxSg1
trakšuvdna+N+Sg+Gen+PxSg1
tranfušuvdna#dálkun+N+Sg+Gen+PxSg1
transformašuvdna+N+Sg+Gen+PxSg1
transfušuvdna#dálkun+N+Sg+Gen+PxSg1
transfušuvdna+N+Sg+Gen+PxSg1
transišuvdna+N+Sg+Gen+PxSg1
transkripšuvdna+N+Sg+Gen+PxSg1
transmišuvdna#liekkas#suođđan+N+Sg+Gen+PxSg1
transmišuvdna+N+Sg+Gen+PxSg1
trifovdna+N+Sg+Gen+PxSg1
truvdno#árbe#láhka+N+Sg+Gen+PxSg1
truvdnu+N+Sg+Gen+PxSg1
tuvdni+N+Sg+Gen+PxSg1
uniovdna+Sem/Org+Sem/Plc+N+Sg+Gen+PxSg1
unnit#lohko#lávde#goddi+Sem/Org+N+Sg+Gen+PxSg1
uvdna+N+Sg+Gen+PxSg1
uvdna#aski+N+Sg+Gen+PxSg1
uvdna#gáddi+N+Sg+Gen+PxSg1
uvdnu+Sem/Ani+N+Sg+Gen+PxSg1
vaksinašuvdna+N+Sg+Gen+PxSg1
variašuvdna+N+Sg+Gen+PxSg1
vavddas#fanas+Sem/Veh+N+Sg+Gen+PxSg1
vavddas+N+Sg+Gen+PxSg1
veahkke#hoavda+Sem/Hum+N+Sg+Gen+PxSg1
veahkke#neavvo#guovddáš+N+Sg+Gen+PxSg1
veahkke#organisašuvdna+Sem/Org+N+Sg+Gen+PxSg1
veahkke#ávnnas+N+Sg+Gen+PxSg1
vealggás#vuovdin+N+Sg+Gen+PxSg1
vearro#hoavda+Sem/Hum+N+Sg+Gen+PxSg1
vearuhis#ovda#munni+N+Sg+Gen+PxSg1
vegetašuvdna+N+Sg+Gen+PxSg1
ventilašuvdna+N+Sg+Gen+PxSg1
veršuvdna+N+Sg+Gen+PxSg1
vibrašuvdna+N+Sg+Gen+PxSg1
video#installašuvdna+N+Sg+Gen+PxSg1
vielgadas#ávnnas+N+Sg+Gen+PxSg1
viesso#lávdan#plána+N+Sg+Gen+PxSg1
viesso#telefovdna+N+Sg+Gen+PxSg1
viesso#vovdna+N+Sg+Gen+PxSg1
viesso#vovdna#šillju+N+Sg+Gen+PxSg1
viesso#čoavdda+N+Sg+Gen+PxSg1
vihtan#bivddus+N+Sg+Gen+PxSg1
vilges#loavdda+N+Sg+Gen+PxSg1
vilges#lávke#njuvddán+N+Sg+Gen+PxSg1
višuvdna+N+Sg+Gen+PxSg1
vokála#guovddáš+N+Sg+Gen+PxSg1
vokála#kombinašuvdna+N+Sg+Gen+PxSg1
vokála#rievdan+N+Sg+Gen+PxSg1
voluma#ivdni+N+Sg+Gen+PxSg1
vovdna+N+Sg+Gen+PxSg1
vovdna#goahti+N+Sg+Gen+PxSg1
vuodjin#gurggástat#guovdasaš+N+Sg+Gen+PxSg1
vuoigatvuođa#dovdu+N+Sg+Gen+PxSg1
vuoigatvuođa#lávde#goddi+Sem/Org+N+Sg+Gen+PxSg1
vuoigŋan#guovddáš+N+Sg+Gen+PxSg1
vuoivvas#njuvddus+N+Sg+Gen+PxSg1
vuolit#lávde#goddi+Sem/Org+N+Sg+Gen+PxSg1
vuolitvuođa#dovdu+N+Sg+Gen+PxSg1
vuolle#dávda+N+Sg+Gen+PxSg1
vuolle#vuovda+N+Sg+Gen+PxSg1
vuosta#njuvddus+N+Sg+Gen+PxSg1
vuoste#rávdnji+N+Sg+Gen+PxSg1
vuostái#váldin#stašuvdna+Sem/Plc+N+Sg+Gen+PxSg1
vuotna#bivdi+Sem/Hum+N+Sg+Gen+PxSg1
vuotna#bivdu+N+Sg+Gen+PxSg1
vuovda#duvvá+Sem/Ani+N+Sg+Gen+PxSg1
vuovda#čolga#ráksá+N+Sg+Gen+PxSg1
vuovda+N+Sg+Gen+PxSg1
vuovdaleaddji+Sem/Hum+N+Sg+Gen+PxSg1
vuovddehas+Sem/Hum+N+Sg+Gen+PxSg1
vuovddehuhttin+N+Sg+Gen+PxSg1
vuovddit+Sem/Hum+N+Sg+Gen+PxSg1
vuovddit+Sem/Hum+N+Sg+Gen+PxSg1
vuovde#areála+Sem/Plc+N+Sg+Gen+PxSg1
vuovde#bargi+Sem/Hum+N+Sg+Gen+PxSg1
vuovde#bargo#luodda+N+Sg+Gen+PxSg1
vuovde#bargu+N+Sg+Gen+PxSg1
vuovde#bearrái#geahčču+N+Sg+Gen+PxSg1
vuovde#boazu+Sem/Ani+N+Sg+Gen+PxSg1
vuovde#buollin+N+Sg+Gen+PxSg1
vuovde#buollán+N+Sg+Gen+PxSg1
vuovde#civka#leivvoš+Sem/Ani+N+Sg+Gen+PxSg1
vuovde#civkka#leivvoš+Sem/Ani+N+Sg+Gen+PxSg1
vuovde#doaibma+N+Sg+Gen+PxSg1
vuovde#doallo#láhka+N+Sg+Gen+PxSg1
vuovde#doallu+N+Sg+Gen+PxSg1
vuovde#eana+Sem/Plc+N+Sg+Gen+PxSg1
vuovde#eppel#muorra+N+Sg+Gen+PxSg1
vuovde#fiski+N+Sg+Gen+PxSg1
vuovde#foanda+N+Sg+Gen+PxSg1
vuovde#fáldi+Sem/Hum+N+Sg+Gen+PxSg1
vuovde#gaccet+Sem/Ani+N+Sg+Gen+PxSg1
vuovde#gaccet+Sem/Ani+N+Sg+Gen+PxSg1
vuovde#geasku+N+Sg+Gen+PxSg1
vuovde#geavaheapmi+N+Sg+Gen+PxSg1
vuovde#gilvin#guovlu+Sem/Plc+N+Sg+Gen+PxSg1
vuovde#godde#sáhpán+Sem/Ani+N+Sg+Gen+PxSg1
vuovde#goddi+Sem/Ani+N+Sg+Gen+PxSg1
vuovde#gohcci+Sem/Hum+N+Sg+Gen+PxSg1
vuovde#gáiski+N+Sg+Gen+PxSg1
vuovde#gáiskkit+N+Sg+Gen+PxSg1
vuovde#hilsku+N+Sg+Gen+PxSg1
vuovde#hálddašeaddji+Sem/Hum+N+Sg+Gen+PxSg1
vuovde#hálddašeapmi+N+Sg+Gen+PxSg1
vuovde#jeaggi+Sem/Plc+N+Sg+Gen+PxSg1
vuovde#juohkin+N+Sg+Gen+PxSg1
vuovde#láhka+N+Sg+Gen+PxSg1
vuovde#láhppelaš+Sem/Ani+N+Sg+Gen+PxSg1
vuovde#meahkástat+Sem/Ani+N+Sg+Gen+PxSg1
vuovde#meašttir+Sem/Hum+N+Sg+Gen+PxSg1
vuovde#ossodat+Sem/Org+Sem/Plc+N+Sg+Gen+PxSg1
vuovde#ruoigu+Sem/Ani+N+Sg+Gen+PxSg1
vuovde#sieđga+N+Sg+Gen+PxSg1
vuovde#sitnu+N+Sg+Gen+PxSg1
vuovde#skeaiki+Sem/Ani+N+Sg+Gen+PxSg1
vuovde#suodjaleapmi+N+Sg+Gen+PxSg1
vuovde#sáhpal+N+Sg+Gen+PxSg1
vuovde#sáhpán+Sem/Ani+N+Sg+Gen+PxSg1
vuovde#veasen+Sem/Hum+N+Sg+Gen+PxSg1
vuovde#viola+N+Sg+Gen+PxSg1
vuovde#vizar+Sem/Ani+N+Sg+Gen+PxSg1
vuovde#vuođđu+N+Sg+Gen+PxSg1
vuovde#váldi+Sem/Hum+N+Sg+Gen+PxSg1
vuovde#vánddis+Sem/Ani+N+Sg+Gen+PxSg1
vuovde#ášše#gieđahallan+N+Sg+Gen+PxSg1
vuovde#čoavžžu+Sem/Ani+N+Sg+Gen+PxSg1
vuovdi+N+Sg+Gen+PxSg1
vuovdi+Sem/Plc+N+Sg+Gen+PxSg1
vuovdin#automáhtta+N+Sg+Gen+PxSg1
vuovdin#boazu+Sem/Ani+N+Sg+Gen+PxSg1
vuovdin#báiki+Sem/Plc+N+Sg+Gen+PxSg1
vuovdin#bálvalus+N+Sg+Gen+PxSg1
vuovdin#dienas+N+Sg+Gen+PxSg1
vuovdin#eaktu+N+Sg+Gen+PxSg1
vuovdin#fállo#vuohki+N+Sg+Gen+PxSg1
vuovdin#gollu+N+Sg+Gen+PxSg1
vuovdin#guolli+Sem/Ani+N+Sg+Gen+PxSg1
vuovdin#haddi+N+Sg+Gen+PxSg1
vuovdin#summá+N+Sg+Gen+PxSg1
vuovdin#vuoitu+N+Sg+Gen+PxSg1
vuovdin#árvu+N+Sg+Gen+PxSg1
vuovdin+N+Sg+Gen+PxSg1
vuovdna+N+Sg+Gen+PxSg1
vuovdnáivuohta+N+Sg+Gen+PxSg1
vuovdnásvuohta+N+Sg+Gen+PxSg1
vuovssanas#dávda+N+Sg+Gen+PxSg1
vuođđo#dovdu+N+Sg+Gen+PxSg1
vuođđo#lávdi+N+Sg+Gen+PxSg1
vuođđo#ávnnas+N+Sg+Gen+PxSg1
vuođđudan#lávde#goddi+Sem/Org+N+Sg+Gen+PxSg1
vádjolus#luossa#lávde#goddi+Sem/Org+N+Sg+Gen+PxSg1
váffel#ruovdi+N+Sg+Gen+PxSg1
váhnen#ovddas#vástádus+N+Sg+Gen+PxSg1
váhnen#ráđđe#lávde#goddi+Sem/Org+N+Sg+Gen+PxSg1
váibmo#ovdasat+N+Sg+Gen+PxSg1
váidin#lávde#goddi+Sem/Org+N+Sg+Gen+PxSg1
váimmus#reakšuvdna+N+Sg+Gen+PxSg1
váimmus#ávnnas+N+Sg+Gen+PxSg1
vákšun#lávde#goddi+Sem/Org+N+Sg+Gen+PxSg1
váldo#lávde#goddi+Sem/Org+N+Sg+Gen+PxSg1
váldo#organisašuvdna+Sem/Org+N+Sg+Gen+PxSg1
váldo#ovda#sáhka+N+Sg+Gen+PxSg1
váldo#persovdna+Sem/Hum+N+Sg+Gen+PxSg1
váldo#ávnnas+N+Sg+Gen+PxSg1
válga#láhka#lávde#goddi+Sem/Org+N+Sg+Gen+PxSg1
válga#lávde#goddi+Sem/Org+N+Sg+Gen+PxSg1
válga#njuolggadus#lávde#goddi+Sem/Org+N+Sg+Gen+PxSg1
vánddardan#guovddáš+Sem/Org+Sem/Plc+N+Sg+Gen+PxSg1
várjalan#ávdnasat+N+Sg+Gen+PxSg1
vásedin#akšuvdna+N+Sg+Gen+PxSg1
vátne#dávda+N+Sg+Gen+PxSg1
vávdna+N+Sg+Gen+PxSg1
vávdno+N+Sg+Gen+PxSg1
vázzin#beavdi+N+Sg+Gen+PxSg1
vázzin#ravda+N+Sg+Gen+PxSg1
vázzin#veahkke#ávnnas+N+Sg+Gen+PxSg1
ábet#gievdni+N+Sg+Gen+PxSg1
áhpe#bivdu+N+Sg+Gen+PxSg1
áhpe#hávda+Sem/Ani+N+Sg+Gen+PxSg1
áhpe#nuohtástan#lávde#goddi+Sem/Org+N+Sg+Gen+PxSg1
áhpe#rávdnji+N+Sg+Gen+PxSg1
áhta#ivdni+N+Sg+Gen+PxSg1
áibbas#guoros#luovdi+N+Sg+Gen+PxSg1
áibmo#guovdnji+N+Sg+Gen+PxSg1
áibmo#rávdnji+N+Sg+Gen+PxSg1
áibmo#skoavdi+N+Sg+Gen+PxSg1
áigodat#guolle#bivdi+Sem/Hum+N+Sg+Gen+PxSg1
áite#guovdu+N+Sg+Gen+PxSg1
ákšo#doavdnji+N+Sg+Gen+PxSg1
álbmot#akšuvdna+N+Sg+Gen+PxSg1
álbmot#ovddasteaddji+Sem/Hum+N+Sg+Gen+PxSg1
álbmot#riekte#ášše#dovdi+Sem/Hum+N+Sg+Gen+PxSg1
álbmot#riekte#ášše#dovdi+Sem/Hum+N+Sg+Gen+PxSg1
álbmot#riekte#ášši#dovdi+Sem/Hum+N+Sg+Gen+PxSg1
álbmot#rávdnji+N+Sg+Gen+PxSg1
álbmot#viđa#vuovdi+Sem/Plc+N+Sg+Gen+PxSg1
álggahan#ovda#sáhka+N+Sg+Gen+PxSg1
álggahan#provišuvdna+N+Sg+Gen+PxSg1
álgo#vuovdi+Sem/Plc+N+Sg+Gen+PxSg1
álgo#álbmot#guovddáš+Sem/Org+Sem/Plc+N+Sg+Gen+PxSg1
álgo#álbmot#organisašuvdna+Sem/Org+N+Sg+Gen+PxSg1
álgo#ávnnas+N+Sg+Gen+PxSg1
álo#ravda+N+Sg+Gen+PxSg1
álpa#ruovde#cizáš+Sem/Ani+N+Sg+Gen+PxSg1
ámmát#organisašuvdna+Sem/Org+N+Sg+Gen+PxSg1
ándagassii#bivdin+N+Sg+Gen+PxSg1
ára#hávdi+N+Sg+Gen+PxSg1
árbe#dávda+N+Sg+Gen+PxSg1
árdna#hávdi+N+Sg+Gen+PxSg1
áren#kanovdna+N+Sg+Gen+PxSg1
ártna#hávdi+N+Sg+Gen+PxSg1
árvo#lassi#vearro#dovddaldat+N+Sg+Gen+PxSg1
árvvoštallan#lávde#goddi+Sem/Org+N+Sg+Gen+PxSg1
ásahus#hoavda+Sem/Hum+N+Sg+Gen+PxSg1
ássan#guovddáš+Sem/Org+Sem/Plc+N+Sg+Gen+PxSg1
ássan#vovdna+N+Sg+Gen+PxSg1
ástan#dávda+N+Sg+Gen+PxSg1
átna#hávdi+N+Sg+Gen+PxSg1
ávdagas+Sem/Plc+N+Sg+Gen+PxSg1
ávdin#stohpu+N+Sg+Gen+PxSg1
ávdu+N+Sg+Gen+PxSg1
ávdugas+Sem/Hum+N+Sg+Gen+PxSg1
ávdugasvuohta+N+Sg+Gen+PxSg1
ávjo#ruovdi+N+Sg+Gen+PxSg1
ávnnas#čalbme#rávdnji+N+Sg+Gen+PxSg1
ávnnas+N+Sg+Gen+PxSg1
ávvu#beavdi+N+Sg+Gen+PxSg1
ášše#dovdamuš+N+Sg+Gen+PxSg1
ášše#dovdi#cealkámuš+N+Sg+Gen+PxSg1
ášše#dovdi+Sem/Hum+N+Sg+Gen+PxSg1
ášše#ovddideapmi+N+Sg+Gen+PxSg1
šaddo#suodjalan#ávnnas+N+Sg+Gen+PxSg1
šampinjuvdna+N+Sg+Gen+PxSg1
čatnan#ávnnas+N+Sg+Gen+PxSg1
čavde#lohku+N+Sg+Gen+PxSg1
čeabet#návdi+N+Sg+Gen+PxSg1
čearda#dovddaldat+N+Sg+Gen+PxSg1
čeavrá#ruovddit+N+Sg+Gen+PxSg1
čidnon#dávda+N+Sg+Gen+PxSg1
čiehka#ruovdi+N+Sg+Gen+PxSg1
čiehka#skruvva#ruovdi+N+Sg+Gen+PxSg1
šiehtadallan#beavde#girji+N+Sg+Gen+PxSg1
šiehtadallan#lávde#goddi+Sem/Org+N+Sg+Gen+PxSg1
šiehtadan#lávde#goddi+Sem/Org+N+Sg+Gen+PxSg1
šleađga#rávdnji+N+Sg+Gen+PxSg1
šloavdnji+N+Sg+Gen+PxSg1
šlámbar#ruovdi+N+Sg+Gen+PxSg1
čoahkkin#beavde#girji+N+Sg+Gen+PxSg1
čoavdda#bonjan+N+Sg+Gen+PxSg1
čoavdda#doaba+N+Sg+Gen+PxSg1
čoavdda#galljodat+N+Sg+Gen+PxSg1
čoavdda#giehta+Sem/Hum+N+Sg+Gen+PxSg1
čoavdda#girji+N+Sg+Gen+PxSg1
čoavdda#hoaŋka+N+Sg+Gen+PxSg1
čoavdda#háŋka+N+Sg+Gen+PxSg1
čoavdda#lohku+N+Sg+Gen+PxSg1
čoavdda#niehkki+N+Sg+Gen+PxSg1
čoavdda#sátni+N+Sg+Gen+PxSg1
čoavdda#vuolggahus+N+Sg+Gen+PxSg1
čoavdda+N+Sg+Gen+PxSg1
čoavddus#evttohus+N+Sg+Gen+PxSg1
čoavddus+N+Sg+Gen+PxSg1
čoavdin+N+Sg+Gen+PxSg1
čoavje#deavdda+N+Sg+Gen+PxSg1
šolgen#ávnnas+N+Sg+Gen+PxSg1
čorgen#guovddáš+N+Sg+Gen+PxSg1
čorusávdnji+N+Sg+Gen+PxSg1
čotta#dávda+N+Sg+Gen+PxSg1
čovdojupmi+N+Sg+Gen+PxSg1
čulggon#sávdnji+N+Sg+Gen+PxSg1
čuojahan#beavdi+N+Sg+Gen+PxSg1
čuovga#ivdni+N+Sg+Gen+PxSg1
čuovga#rávdnji+N+Sg+Gen+PxSg1
čuožžun#beavdi+N+Sg+Gen+PxSg1
čuvdda#hádja+N+Sg+Gen+PxSg1
čuvde#goartil+N+Sg+Gen+PxSg1
čuvde#vuoksi+N+Sg+Gen+PxSg1
čuvdi+N+Sg+Gen+PxSg1
čáhce#ivdni+N+Sg+Gen+PxSg1
čáhce#liggen#gievdni+N+Sg+Gen+PxSg1
čáhce#ruobbe#dávda+N+Sg+Gen+PxSg1
čállin#beavdi+N+Sg+Gen+PxSg1
čállin#guovddáš+N+Sg+Gen+PxSg1
čárven#ruovdi+N+Sg+Gen+PxSg1
čáskadan#lávde#goddi+Sem/Org+N+Sg+Gen+PxSg1
čáskadan#stašuvdna+Sem/Build+N+Sg+Gen+PxSg1
čáskadan#ávnnas+N+Sg+Gen+PxSg1
čávda#bodni+Sem/Plc+N+Sg+Gen+PxSg1
šávda#bodni+Sem/Plc+N+Sg+Gen+PxSg1
čávda#sáttu+N+Sg+Gen+PxSg1
šávda#sáttu+N+Sg+Gen+PxSg1
guovddáš#searvi+Sem/Org+N+Sg+Gen+PxSg1
plána#lávde#goddi+Sem/Org+N+Sg+Gen+PxSg1
nuoraid#organisašuvdna+Sem/Org+N+Sg+Gen+PxSg1
guovllu#kommišuvdna+Sem/Org+N+Sg+Gen+PxSg1
persovdna#pronomen+N+Sg+Gen+PxSg1
Wackernagel-posišuvdna+N+Sg+Gen+PxSg1
ovdáneaddji#riika+Sem/Plc+Sem/Org+N+Sg+Gen+PxSg1
arve#dávge#luossa+Sem/Ani+N+Sg+Gen+PxSg1
arve#dávgi+N+Sg+Gen+PxSg1
baika#čivga+Sem/Hum+N+Sg+Gen+PxSg1
baján#dávgi+N+Sg+Gen+PxSg1
bajás#čuvgehan#bargu+N+Sg+Gen+PxSg1
bajás#čuvgehus#bláđđi+N+Sg+Gen+PxSg1
bajás#čuvgehus+N+Sg+Gen+PxSg1
bajás#čuvgen#bargu+N+Sg+Gen+PxSg1
beaive#čuovga#goavki+N+Sg+Gen+PxSg1
beaive#čuovga+N+Sg+Gen+PxSg1
bivge#bealdu+N+Sg+Gen+PxSg1
bivge#jáffu+N+Sg+Gen+PxSg1
bivge#rievdna+N+Sg+Gen+PxSg1
bivge#surbmi+N+Sg+Gen+PxSg1
bivgi+N+Sg+Gen+PxSg1
blicca#čuovga+N+Sg+Gen+PxSg1
boahi#dávgiG+N+Sg+Gen+PxSg1
boahji#dávgiG+N+Sg+Gen+PxSg1
boaro#čivga+Sem/Ani+N+Sg+Gen+PxSg1
bodnje#divga#rássi+N+Sg+Gen+PxSg1
bálgges#čuovga+N+Sg+Gen+PxSg1
bávgoš+Sem/Ani+N+Sg+Gen+PxSg1
cavgileaddji+Sem/Hum+N+Sg+Gen+PxSg1
cavgin#árpu+N+Sg+Gen+PxSg1
cizáš#čivga+Sem/Ani+N+Sg+Gen+PxSg1
deagga#hávgga#rássi+N+Sg+Gen+PxSg1
divga#báddi+N+Sg+Gen+PxSg1
divga#healbmi+N+Sg+Gen+PxSg1
divga+N+Sg+Gen+PxSg1
doavggus+N+Sg+Gen+PxSg1
dovgo#mánnu+N+Sg+Gen+PxSg1
duolba#dávgi+N+Sg+Gen+PxSg1
dávge#bissu+N+Sg+Gen+PxSg1
dávge#báddi+N+Sg+Gen+PxSg1
dávge#gealdda+N+Sg+Gen+PxSg1
dávge#rovvi+N+Sg+Gen+PxSg1
dávge#ruohtu+N+Sg+Gen+PxSg1
dávge#sahá+N+Sg+Gen+PxSg1
dávge#stálli+N+Sg+Gen+PxSg1
dávge#suotna+N+Sg+Gen+PxSg1
dávge#vávdna+N+Sg+Gen+PxSg1
dávge#áhcaheapmi+N+Sg+Gen+PxSg1
dávge#čuojanas+N+Sg+Gen+PxSg1
dávggas#buoššodeapmi+N+Sg+Gen+PxSg1
dávggasvuohta+N+Sg+Gen+PxSg1
dávggut+N+Sg+Gen+PxSg1
dávgi+N+Sg+Gen+PxSg1
dávgá+N+Sg+Gen+PxSg1
ele#čuovga+N+Sg+Gen+PxSg1
fáhcca#beal#čivga+Sem/Hum+N+Sg+Gen+PxSg1
fávnna#dávgi+N+Sg+Gen+PxSg1
geaidno#čuovga+N+Sg+Gen+PxSg1
geavŋŋis+Sem/Plc+N+Sg+Gen+PxSg1
giehta#dávgi+N+Sg+Gen+PxSg1
giella#lávgo#gursa+N+Sg+Gen+PxSg1
gierdo#dávgi+N+Sg+Gen+PxSg1
givggis+N+Sg+Gen+PxSg1
givgás+N+Sg+Gen+PxSg1
giđđa#divga#rássi+N+Sg+Gen+PxSg1
goazan#čuovga+N+Sg+Gen+PxSg1
guhkes#čuovga+N+Sg+Gen+PxSg1
guovlo#čuovga+N+Sg+Gen+PxSg1
gáicca#čivga+Sem/Ani+N+Sg+Gen+PxSg1
gávggas+N+Sg+Gen+PxSg1
gávgil+N+Sg+Gen+PxSg1
hadde#dávggasvuohta+N+Sg+Gen+PxSg1
heahte#fuomášahttin#čuovga+N+Sg+Gen+PxSg1
huvgi+N+Sg+Gen+PxSg1
hávga#mađđi+N+Sg+Gen+PxSg1
hávga+Sem/Ani+N+Sg+Gen+PxSg1
hávgga#rássi+N+Sg+Gen+PxSg1
idja#rávga+Sem/Hum+N+Sg+Gen+PxSg1
ivgu#heasta+Sem/Ani+N+Sg+Gen+PxSg1
joavgga+N+Sg+Gen+PxSg1
joavggahat+Sem/Wthr+N+Sg+Gen+PxSg1
johtalus#čuovga+N+Sg+Gen+PxSg1
johtolat#čuovga+N+Sg+Gen+PxSg1
juolge#dávgi+N+Sg+Gen+PxSg1
komposta#gávgasat+N+Sg+Gen+PxSg1
leavga#duopmár+Sem/Hum+N+Sg+Gen+PxSg1
leavga#geassin+N+Sg+Gen+PxSg1
leavga#stággu+N+Sg+Gen+PxSg1
leavga+N+Sg+Gen+PxSg1
levgen+N+Sg+Gen+PxSg1
loavga+N+Sg+Gen+PxSg1
lotte#čivga+Sem/Ani+N+Sg+Gen+PxSg1
luodda#čuvgen+N+Sg+Gen+PxSg1
luonddu#dávggut+N+Sg+Gen+PxSg1
ládden#čuovga+N+Sg+Gen+PxSg1
lávgadan#gierdu+N+Sg+Gen+PxSg1
lávgadan#riekkis+N+Sg+Gen+PxSg1
lávgadas+N+Sg+Gen+PxSg1
lávgehat+N+Sg+Gen+PxSg1
lávgen#ruovdi+N+Sg+Gen+PxSg1
lávggastat+N+Sg+Gen+PxSg1
lávggodan#gárri+N+Sg+Gen+PxSg1
lávgo#boršta+N+Sg+Gen+PxSg1
lávgo#gievdni+N+Sg+Gen+PxSg1
lávgo#lihtti+N+Sg+Gen+PxSg1
lávgo#lovtton+N+Sg+Gen+PxSg1
lávgo#álddis+N+Sg+Gen+PxSg1
lávgu+N+Sg+Gen+PxSg1
lávgun#gárri+N+Sg+Gen+PxSg1
lávgun#latnja+Sem/Plc+N+Sg+Gen+PxSg1
maŋŋe#čuovga+N+Sg+Gen+PxSg1
mierká#čuovga+N+Sg+Gen+PxSg1
mohte#hávgga#rássi+N+Sg+Gen+PxSg1
murdin#čuovga+N+Sg+Gen+PxSg1
nieida#čivga+Sem/Hum+N+Sg+Gen+PxSg1
njavge+Sem/Ani+N+Sg+Gen+PxSg1
njuolggo#hávgga#rássi+N+Sg+Gen+PxSg1
njávgganas+N+Sg+Gen+PxSg1
njávggas+N+Sg+Gen+PxSg1
oarre#bivgi+N+Sg+Gen+PxSg1
oasse#lávgu+N+Sg+Gen+PxSg1
oljo#deatta#čuovga+N+Sg+Gen+PxSg1
oljo#lávgu+N+Sg+Gen+PxSg1
orustan#čuovga+N+Sg+Gen+PxSg1
ovda#čuovga+N+Sg+Gen+PxSg1
ravggon+Sem/Ani+N+Sg+Gen+PxSg1
ravke#čuovga+N+Sg+Gen+PxSg1
reavgganas+N+Sg+Gen+PxSg1
rievssat#čivga+Sem/Ani+N+Sg+Gen+PxSg1
rivgo#nieida+Sem/Hum+N+Sg+Gen+PxSg1
rivgo#suonti+Sem/Hum+N+Sg+Gen+PxSg1
rivgo#vuolpu+N+Sg+Gen+PxSg1
rivgu+Sem/Hum+N+Sg+Gen+PxSg1
roavgo#gonagas+Sem/Ani+N+Sg+Gen+PxSg1
roavgo#skuohppu+N+Sg+Gen+PxSg1
roavgo#šušmi+N+Sg+Gen+PxSg1
roavgu+N+Sg+Gen+PxSg1
rovgoš+Sem/Ani+N+Sg+Gen+PxSg1
ruovggas+N+Sg+Gen+PxSg1
ruvgadas+N+Sg+Gen+PxSg1
ruvggahas+N+Sg+Gen+PxSg1
ruvggáldat+N+Sg+Gen+PxSg1
rávga+Sem/Hum+Sem/Ani+N+Sg+Gen+PxSg1
rávgoš+Sem/Ani+N+Sg+Gen+PxSg1
seakka#hávgga#rássi+N+Sg+Gen+PxSg1
signála#čuovga+N+Sg+Gen+PxSg1
lávggohat+Sem/Plc+N+Sg+Gen+PxSg1
skuvla#rivgu+Sem/Hum+N+Sg+Gen+PxSg1
snávggut+Sem/Ani+N+Sg+Gen+PxSg1
spiinne#čivga+Sem/Ani+N+Sg+Gen+PxSg1
stálle#dávgi+N+Sg+Gen+PxSg1
suovŋŋis+N+Sg+Gen+PxSg1
suđi#rivgu+Sem/Hum+N+Sg+Gen+PxSg1
sáhpán#čivga+Sem/Hum+N+Sg+Gen+PxSg1
sáme#leavga+N+Sg+Gen+PxSg1
veahčir#šlivgen+N+Sg+Gen+PxSg1
vievgŋa+N+Sg+Gen+PxSg1
vuodjin#čuovga+N+Sg+Gen+PxSg1
vándá#divga+N+Sg+Gen+PxSg1
várrehus#čuovga+N+Sg+Gen+PxSg1
álbmot#čuvgehus+N+Sg+Gen+PxSg1
árpo#čavggan+N+Sg+Gen+PxSg1
ávgadas+Sem/Plc+N+Sg+Gen+PxSg1
ávggos+N+Sg+Gen+PxSg1
ávgos+N+Sg+Gen+PxSg1
časkin#dávgadat+N+Sg+Gen+PxSg1
čavga#heivehus+N+Sg+Gen+PxSg1
čavga#moardda+N+Sg+Gen+PxSg1
čavge#belle+N+Sg+Gen+PxSg1
čavgehat+N+Sg+Gen+PxSg1
čavgen#momeanta+N+Sg+Gen+PxSg1
čavgen#oalul+N+Sg+Gen+PxSg1
čavgen#skuohppu+N+Sg+Gen+PxSg1
čavgen#spelle+N+Sg+Gen+PxSg1
čavgen#suohkku+N+Sg+Gen+PxSg1
čivga#goahti+N+Sg+Gen+PxSg1
čivga+Sem/Hum+Sem/Ani+N+Sg+Gen+PxSg1
čivgan#loddi+Sem/Ani+N+Sg+Gen+PxSg1
šleađggo#čuovga+N+Sg+Gen+PxSg1
šleađgo#čuovga+N+Sg+Gen+PxSg1
šlivggas+N+Sg+Gen+PxSg1
šlivgá+Sem/Hum+N+Sg+Gen+PxSg1
šloavgganas+N+Sg+Gen+PxSg1
šnjivggas+N+Sg+Gen+PxSg1
čohka#leavga+N+Sg+Gen+PxSg1
čuovga#bodni+Sem/Plc+N+Sg+Gen+PxSg1
čuovga#bálku+N+Sg+Gen+PxSg1
čuovga#bárru+N+Sg+Gen+PxSg1
čuovga#doardna+N+Sg+Gen+PxSg1
čuovga#dávgi+N+Sg+Gen+PxSg1
čuovga#dávval+N+Sg+Gen+PxSg1
čuovga#earru+N+Sg+Gen+PxSg1
čuovga#fierpmádat+N+Sg+Gen+PxSg1
čuovga#fápmu+N+Sg+Gen+PxSg1
čuovga#gilkor+N+Sg+Gen+PxSg1
čuovga#govva+N+Sg+Gen+PxSg1
čuovga#govva#rusttet+N+Sg+Gen+PxSg1
čuovga#ivdni+N+Sg+Gen+PxSg1
čuovga#jahki+Sem/Time+N+Sg+Gen+PxSg1
čuovga#luodda#earru+N+Sg+Gen+PxSg1
čuovga#mikroskopiija+N+Sg+Gen+PxSg1
čuovga#máŋgen+N+Sg+Gen+PxSg1
čuovga#peara+N+Sg+Gen+PxSg1
čuovga#rávdnji+N+Sg+Gen+PxSg1
čuovga#sealla+N+Sg+Gen+PxSg1
čuovga#suonjar+N+Sg+Gen+PxSg1
čuovga#árka+N+Sg+Gen+PxSg1
čuovga+N+Sg+Gen+PxSg1
čuovgadas+N+Sg+Gen+PxSg1
čuovganeapmi+N+Sg+Gen+PxSg1
čuovgatvuohta+N+Sg+Gen+PxSg1
čuovggadas+N+Sg+Gen+PxSg1
čuovggahisvuohta+N+Sg+Gen+PxSg1
čuovggas#gáldu+N+Sg+Gen+PxSg1
čuovggas+N+Sg+Gen+PxSg1
čuovggádat+Sem/Time+Sem/Wthr+N+Sg+Gen+PxSg1
čuovggáš+N+Sg+Gen+PxSg1
čuožžun#čuovga+N+Sg+Gen+PxSg1
čuvgehus#áigi+N+Sg+Gen+PxSg1
čuvgehus#čála+N+Sg+Gen+PxSg1
čuvgehus+N+Sg+Gen+PxSg1
čuvgejupmi+N+Sg+Gen+PxSg1
čuvges#boallo#rássi+N+Sg+Gen+PxSg1
čuvges#jievžžan+Sem/Ani+N+Sg+Gen+PxSg1
čuvges#lukti+N+Sg+Gen+PxSg1
čuvges#njuovvi+N+Sg+Gen+PxSg1
čuvges#varra+N+Sg+Gen+PxSg1
čuvges#vuokta+N+Sg+Gen+PxSg1
šuvggas+N+Sg+Gen+PxSg1
čuvggodan#livva+N+Sg+Gen+PxSg1
čuvgodat+N+Sg+Gen+PxSg1
čáhce#bávgoš+Sem/Ani+N+Sg+Gen+PxSg1
čáhce#dávgi+N+Sg+Gen+PxSg1
čáhce#rávga+Sem/Hum+Sem/Ani+N+Sg+Gen+PxSg1
šávge+Sem/Hum+Sem/Ani+N+Sg+Gen+PxSg1
čávgŋi+N+Sg+Gen+PxSg1
leavga#beaivi+Sem/Time+N+Sg+Gen+PxSg1
čoavjje#vuol+N+Sg+Gen+PxSg1
čoavje#vuol+N+Sg+Gen+PxSg1
sivjjot#beal+N+Sg+Gen+PxSg1
bealle#uvja+N+Sg+Gen+PxSg1
čoavje#dávda+N+Sg+Gen+PxSg1
boavji+N+Sg+Gen+PxSg1
buovjja+Sem/Ani+N+Sg+Gen+PxSg1
dielko#jievja+Sem/Ani+N+Sg+Gen+PxSg1
dávjodat+N+Sg+Gen+PxSg1
gavja#boallu+N+Sg+Gen+PxSg1
gavja#eana+Sem/Plc+N+Sg+Gen+PxSg1
gavja#njaman+N+Sg+Gen+PxSg1
gavja#čalbmi+N+Sg+Gen+PxSg1
gavja+N+Sg+Gen+PxSg1
gavjadeapmi+N+Sg+Gen+PxSg1
gavjehus+N+Sg+Gen+PxSg1
gavjen+N+Sg+Gen+PxSg1
geasse#čoavjjet+Sem/Ani+N+Sg+Gen+PxSg1
geavja+N+Sg+Gen+PxSg1
geađge#gavja+N+Sg+Gen+PxSg1
givja+N+Sg+Gen+PxSg1
gomuhan#ávju+N+Sg+Gen+PxSg1
guomo#čoavji+N+Sg+Gen+PxSg1
guzat#jievja+Sem/Ani+N+Sg+Gen+PxSg1
ieš#gavjehus+N+Sg+Gen+PxSg1
jievja#seal#čáihni+Sem/Ani+N+Sg+Gen+PxSg1
jievja#skuolfi+Sem/Ani+N+Sg+Gen+PxSg1
jievja#čalbmi+Sem/Hum+Sem/Ani+N+Sg+Gen+PxSg1
jievja#čiel#čáihni+Sem/Ani+N+Sg+Gen+PxSg1
jievja#čoarvi+Sem/Ani+N+Sg+Gen+PxSg1
jievja+Sem/Ani+N+Sg+Gen+PxSg1
jievjun+N+Sg+Gen+PxSg1
lieđđe#gavja+N+Sg+Gen+PxSg1
livjjástat+N+Sg+Gen+PxSg1
luovus#ávju+N+Sg+Gen+PxSg1
muovje#jieret+N+Sg+Gen+PxSg1
muovje#miessi+Sem/Ani+N+Sg+Gen+PxSg1
muovjá#miessi+Sem/Ani+N+Sg+Gen+PxSg1
muzet#jievja+Sem/Ani+N+Sg+Gen+PxSg1
niibe#ávju+N+Sg+Gen+PxSg1
oalge#ávju+N+Sg+Gen+PxSg1
rivja+N+Sg+Gen+PxSg1
ruossa#gavjehus+N+Sg+Gen+PxSg1
ruovji+N+Sg+Gen+PxSg1
ruošša#jievja+Sem/Ani+N+Sg+Gen+PxSg1
ránes#jievja+Sem/Ani+N+Sg+Gen+PxSg1
rávjá#bussá+Sem/Ani+N+Sg+Gen+PxSg1
rávjá+Sem/Ani+N+Sg+Gen+PxSg1
sivjjogaš+Sem/Hum+N+Sg+Gen+PxSg1
sivjjot#bealle+Sem/Hum+N+Sg+Gen+PxSg1
sivjjot+Sem/Hum+N+Sg+Gen+PxSg1
sovjet#dásse#váldi+N+Sg+Gen+PxSg1
sovjet#republihkka+N+Sg+Gen+PxSg1
spažaidan#dávjodat+N+Sg+Gen+PxSg1
stuorra#geavjjat+N+Sg+Gen+PxSg1
suvja#muorra+N+Sg+Gen+PxSg1
suvja+N+Sg+Gen+PxSg1
suvjadan#muorra+N+Sg+Gen+PxSg1
sávja#hávda+Sem/Ani+N+Sg+Gen+PxSg1
sávja#čáhci+N+Sg+Gen+PxSg1
uksa#geavja+N+Sg+Gen+PxSg1
uvja#báiki+Sem/Plc+N+Sg+Gen+PxSg1
uvja#geardi+N+Sg+Gen+PxSg1
uvja#govččas+N+Sg+Gen+PxSg1
uvja#guolga+N+Sg+Gen+PxSg1
uvja#liidni+N+Sg+Gen+PxSg1
uvja#siidu+Sem/Ani+N+Sg+Gen+PxSg1
uvja#čielgi+Sem/Ani+N+Sg+Gen+PxSg1
uvja+N+Sg+Gen+PxSg1
vuođđo#dávjodat+N+Sg+Gen+PxSg1
váldo#ávju+N+Sg+Gen+PxSg1
ássan#dávjodat+N+Sg+Gen+PxSg1
ássi#dávjodat+N+Sg+Gen+PxSg1
ávji+N+Sg+Gen+PxSg1
ávjjur+Sem/Ani+N+Sg+Gen+PxSg1
ávjo#ruovdi+N+Sg+Gen+PxSg1
ávjo#čiehka+N+Sg+Gen+PxSg1
ávju+N+Sg+Gen+PxSg1
šaddo#gavja#allergiija+N+Sg+Gen+PxSg1
šaddo#gavja+N+Sg+Gen+PxSg1
čoarve#buovjja+Sem/Ani+N+Sg+Gen+PxSg1
čoavje#bakkol+N+Sg+Gen+PxSg1
čoavje#boagán+N+Sg+Gen+PxSg1
čoavje#bonjahat+N+Sg+Gen+PxSg1
čoavje#boras+N+Sg+Gen+PxSg1
čoavje#báddi+N+Sg+Gen+PxSg1
čoavje#bávččas+N+Sg+Gen+PxSg1
čoavje#deavdda+N+Sg+Gen+PxSg1
čoavje#fiellu+N+Sg+Gen+PxSg1
čoavje#muorra+N+Sg+Gen+PxSg1
čoavje#njálbmi+N+Sg+Gen+PxSg1
čoavje#námit+N+Sg+Gen+PxSg1
čoavje#oažži+N+Sg+Gen+PxSg1
čoavje#rihcci+Sem/Ani+N+Sg+Gen+PxSg1
čoavje#rožohat+N+Sg+Gen+PxSg1
čoavje#skidni+N+Sg+Gen+PxSg1
čoavje#suvri+N+Sg+Gen+PxSg1
čoavje#vuolli+N+Sg+Gen+PxSg1
čoavje#čolga#ráksá+N+Sg+Gen+PxSg1
čoavji+N+Sg+Gen+PxSg1
čoavjje#vuolli+N+Sg+Gen+PxSg1
čoavjjet#eallu+N+Sg+Gen+PxSg1
čoavjjet+Sem/Ani+N+Sg+Gen+PxSg1
čuohppan#ávju#čiehka+N+Sg+Gen+PxSg1
čuovje#gaccet+Sem/Ani+N+Sg+Gen+PxSg1
čuovje#násti+Sem/Ani+N+Sg+Gen+PxSg1
čuvjes#boallo#rássi+N+Sg+Gen+PxSg1
čáhppes#čoavji+N+Sg+Gen+PxSg1
jávkkohat#beal+N+Sg+Gen+PxSg1
lávke#oai+N+Sg+Gen+PxSg1
a-joavku+Sem/Group+Sem/Hum+N+Sg+Gen+PxSg1
ahke#joavku+Sem/Group+Sem/Hum+N+Sg+Gen+PxSg1
bargo#joavku+Sem/Org+Sem/Group+N+Sg+Gen+PxSg1
bađvvot#lávki+N+Sg+Gen+PxSg1
beaive#ruvke+N+Sg+Gen+PxSg1
beaive#čuovga#goavki+N+Sg+Gen+PxSg1
bealle#nuohtta#lávki+N+Sg+Gen+PxSg1
beavkkan+Sem/Hum+N+Sg+Gen+PxSg1
beavkkas+N+Sg+Gen+PxSg1
bevkor+N+Sg+Gen+PxSg1
lávke#biffa+N+Sg+Gen+PxSg1
bisse#hávka+Sem/Ani+N+Sg+Gen+PxSg1
bisso#hávka+Sem/Ani+N+Sg+Gen+PxSg1
bivdin#joavku+Sem/Group+Sem/Hum+N+Sg+Gen+PxSg1
bivdo#joavku+Sem/Group+Sem/Hum+N+Sg+Gen+PxSg1
boađđo#civkka#leivvoš+Sem/Ani+N+Sg+Gen+PxSg1
boađđo#civkkán+Sem/Ani+N+Sg+Gen+PxSg1
boska#lávki+N+Sg+Gen+PxSg1
bovkor+N+Sg+Gen+PxSg1
buvko#sahá+N+Sg+Gen+PxSg1
buvku+N+Sg+Gen+PxSg1
buvtta#joavku+Sem/Group+Sem/Hum+N+Sg+Gen+PxSg1
bákte#ruvke#doaibma+N+Sg+Gen+PxSg1
bálkestan#lávki+N+Sg+Gen+PxSg1
bávkkanas+N+Sg+Gen+PxSg1
bávkkas+N+Sg+Gen+PxSg1
bávkkehus+N+Sg+Gen+PxSg1
bávkkus+N+Sg+Gen+PxSg1
bávko#gássa+N+Sg+Gen+PxSg1
bávko#gássa+N+Sg+Gen+PxSg1
civka#leivvoš+Sem/Ani+N+Sg+Gen+PxSg1
civkkan+Sem/Ani+N+Sg+Gen+PxSg1
civkkas+N+Sg+Gen+PxSg1
cuovka#namma+N+Sg+Gen+PxSg1
cuovka#oassi+N+Sg+Gen+PxSg1
cuovka#sáhcu+N+Sg+Gen+PxSg1
cuovka#sárggis+N+Sg+Gen+PxSg1
cuovka+N+Sg+Gen+PxSg1
cuovkaneapmi+N+Sg+Gen+PxSg1
cuvkkas+N+Sg+Gen+PxSg1
cuvkkohat+N+Sg+Gen+PxSg1
deagga#livkkár+Sem/Ani+N+Sg+Gen+PxSg1
devkes#njuovvi+N+Sg+Gen+PxSg1
devkkon+N+Sg+Gen+PxSg1
doavkivuohta+N+Sg+Gen+PxSg1
doavkkan+Sem/Hum+N+Sg+Gen+PxSg1
dopmo#noavki+N+Sg+Gen+PxSg1
dovkodat+N+Sg+Gen+PxSg1
duodje#lávka+N+Sg+Gen+PxSg1
duottar#civka#leivvoš+Sem/Ani+N+Sg+Gen+PxSg1
duvka+N+Sg+Gen+PxSg1
eana#ávkkástallan+N+Sg+Gen+PxSg1
entusiásta#joavku+Sem/Group+Sem/Hum+N+Sg+Gen+PxSg1
feudála#joavku+Sem/Group+Sem/Hum+N+Sg+Gen+PxSg1
fiskes#lávki+N+Sg+Gen+PxSg1
fáddá#joavku+Sem/Org+N+Sg+Gen+PxSg1
fága#joavku+Sem/Org+N+Sg+Gen+PxSg1
geaidno#gievkkan+N+Sg+Gen+PxSg1
giedde#civkka#leivvoš+Sem/Ani+N+Sg+Gen+PxSg1
giehta#lávka+N+Sg+Gen+PxSg1
gievkan#giella+N+Sg+Gen+PxSg1
gievke+N+Sg+Gen+PxSg1
gievkkan+N+Sg+Gen+PxSg1
gievkkan#beavdi+N+Sg+Gen+PxSg1
gievkkan#bierggas+N+Sg+Gen+PxSg1
gievkkan#hoavda+Sem/Hum+N+Sg+Gen+PxSg1
gievkkan#neavvu+N+Sg+Gen+PxSg1
gievkkan#omman+N+Sg+Gen+PxSg1
gievkkan#rusttegat+N+Sg+Gen+PxSg1
gievkkan#stuollu+N+Sg+Gen+PxSg1
gievkkan#uksa+N+Sg+Gen+PxSg1
girje#livkkár+Sem/Ani+N+Sg+Gen+PxSg1
goavke#dulka+N+Sg+Gen+PxSg1
goavki+N+Sg+Gen+PxSg1
goavku+N+Sg+Gen+PxSg1
hoavki+Sem/Hum+N+Sg+Gen+PxSg1
hoavkkát+Sem/Hum+N+Sg+Gen+PxSg1
hárjehallan#gievkkan+N+Sg+Gen+PxSg1
hávka+N+Sg+Gen+PxSg1
hávkka+N+Sg+Gen+PxSg1
joavko#bargu+N+Sg+Gen+PxSg1
joavko#dieđihan#gask#oapmi+N+Sg+Gen+PxSg1
joavko#dieđáhus+N+Sg+Gen+PxSg1
joavko#digaštallan+N+Sg+Gen+PxSg1
joavko#dikšu+N+Sg+Gen+PxSg1
joavko#diđolašvuohta+N+Sg+Gen+PxSg1
joavko#gáddu+N+Sg+Gen+PxSg1
joavko#jođiheaddji+Sem/Hum+N+Sg+Gen+PxSg1
joavko#latnja+Sem/Plc+N+Sg+Gen+PxSg1
joavko#lášmmohallan+N+Sg+Gen+PxSg1
joavko#mátki+N+Sg+Gen+PxSg1
joavko#čoahkkin+N+Sg+Gen+PxSg1
joavku+Sem/Org+N+Sg+Gen+PxSg1
joavkudeapmi+N+Sg+Gen+PxSg1
johtolat#joavku+Sem/Org+N+Sg+Gen+PxSg1
jovssus#joavku+Sem/Org+N+Sg+Gen+PxSg1
juovka#goalsi+Sem/Ani+N+Sg+Gen+PxSg1
juovka#lukti+N+Sg+Gen+PxSg1
juovka#luovdi+N+Sg+Gen+PxSg1
juovka#vihti+N+Sg+Gen+PxSg1
juovka+N+Sg+Gen+PxSg1
jávkameahttunvuohta+N+Sg+Gen+PxSg1
jávkan+N+Sg+Gen+PxSg1
jávkkadas+N+Sg+Gen+PxSg1
jávkkohat#bealli+N+Sg+Gen+PxSg1
jávkkohat+N+Sg+Gen+PxSg1
jávkkus+N+Sg+Gen+PxSg1
jávku+N+Sg+Gen+PxSg1
kievkkan+N+Sg+Gen+PxSg1
kiinná#bávkkanas+N+Sg+Gen+PxSg1
kondeansa#jávkkadas+N+Sg+Gen+PxSg1
lavki+Sem/Wthr+N+Sg+Gen+PxSg1
livkkas+N+Sg+Gen+PxSg1
livkkár+Sem/Ani+N+Sg+Gen+PxSg1
loavkadeapmi+N+Sg+Gen+PxSg1
loavku+N+Sg+Gen+PxSg1
lobby#joavku+Sem/Group+Sem/Hum+N+Sg+Gen+PxSg1
lohkkiid#joavku+Sem/Group+Sem/Hum+N+Sg+Gen+PxSg1
lávka#seahkka+N+Sg+Gen+PxSg1
lávka+N+Sg+Gen+PxSg1
lávke#oaivi+N+Sg+Gen+PxSg1
lávke#ruonas+N+Sg+Gen+PxSg1
lávke#rássi+N+Sg+Gen+PxSg1
lávke+N+Sg+Gen+PxSg1
lávken#reŋko+N+Sg+Gen+PxSg1
lávki+N+Sg+Gen+PxSg1
lávkkis+Sem/Ani+N+Sg+Gen+PxSg1
lávkkon+Sem/Hum+N+Sg+Gen+PxSg1
lávlun#joavku+Sem/Group+Sem/Hum+N+Sg+Gen+PxSg1
mievki+N+Sg+Gen+PxSg1
muorra#civkkán+Sem/Ani+N+Sg+Gen+PxSg1
málbma#bruvka+N+Sg+Gen+PxSg1
mávka+N+Sg+Gen+PxSg1
navka+N+Sg+Gen+PxSg1
neavki+N+Sg+Gen+PxSg1
nieste#lávka+N+Sg+Gen+PxSg1
nievki+N+Sg+Gen+PxSg1
niito#civkka#leivvoš+Sem/Ani+N+Sg+Gen+PxSg1
niito#civkkán+Sem/Ani+N+Sg+Gen+PxSg1
nisson#joavku+Sem/Group+Sem/Hum+N+Sg+Gen+PxSg1
njavki+N+Sg+Gen+PxSg1
njunuš#joavku+Sem/Group+Sem/Hum+N+Sg+Gen+PxSg1
njuovve#lávki+N+Sg+Gen+PxSg1
noavki+N+Sg+Gen+PxSg1
nuohtta#lávki+N+Sg+Gen+PxSg1
náste#joavku+N+Sg+Gen+PxSg1
oahppo#plána#joavku+Sem/Group+Sem/Hum+N+Sg+Gen+PxSg1
oasse#joavku+N+Sg+Gen+PxSg1
ohppiid#joavku+Sem/Group+Sem/Hum+N+Sg+Gen+PxSg1
oktavuođa#goavki+N+Sg+Gen+PxSg1
olles#nuohtta#lávki+N+Sg+Gen+PxSg1
olmmoš#joavku+Sem/Group+Sem/Hum+N+Sg+Gen+PxSg1
ovttas#bargo#joavku+Sem/Group+Sem/Hum+N+Sg+Gen+PxSg1
party#joavku+Sem/Group+Sem/Hum+N+Sg+Gen+PxSg1
pop-joavku+Sem/Group+Sem/Hum+N+Sg+Gen+PxSg1
ravke#čuovga+N+Sg+Gen+PxSg1
ravkkas+N+Sg+Gen+PxSg1
referánsa#joavku+Sem/Group+Sem/Hum+N+Sg+Gen+PxSg1
resursa#joavku+Sem/Group+Sem/Hum+N+Sg+Gen+PxSg1
revy#joavku+Sem/Group+Sem/Hum+N+Sg+Gen+PxSg1
riddo#civka#leivvoš+Sem/Ani+N+Sg+Gen+PxSg1
riddo#joavku+Sem/Group+Sem/Hum+N+Sg+Gen+PxSg1
riekte#joavku+Sem/Group+Sem/Hum+N+Sg+Gen+PxSg1
rievki+N+Sg+Gen+PxSg1
riikka#joavku+Sem/Group+Sem/Hum+N+Sg+Gen+PxSg1
roavku+N+Sg+Gen+PxSg1
rocke#joavku+Sem/Group+Sem/Hum+N+Sg+Gen+PxSg1
ruhta#cuvkeheaddji+Sem/Hum+N+Sg+Gen+PxSg1
rukses#civka#leivvoš+Sem/Ani+N+Sg+Gen+PxSg1
rukses#civkka#leivvoš+Sem/Ani+N+Sg+Gen+PxSg1
rukses#lávki+N+Sg+Gen+PxSg1
rumaš#loavkadeapmi+N+Sg+Gen+PxSg1
ruovttu#joavku+Sem/Group+Sem/Hum+N+Sg+Gen+PxSg1
ruvke#doaibma+N+Sg+Gen+PxSg1
ruvke#fitnodat+Sem/Org+N+Sg+Gen+PxSg1
ruvke+N+Sg+Gen+PxSg1
ruvki+N+Sg+Gen+PxSg1
ránes#livkkár+Sem/Ani+N+Sg+Gen+PxSg1
rásse#lávki+N+Sg+Gen+PxSg1
rávki+Sem/Hum+N+Sg+Gen+PxSg1
savkkas#jietna+N+Sg+Gen+PxSg1
savkkas+N+Sg+Gen+PxSg1
savkkus+N+Sg+Gen+PxSg1
segel#duvka+N+Sg+Gen+PxSg1
servodat#ávki+N+Sg+Gen+PxSg1
sieđga#civkkán+Sem/Ani+N+Sg+Gen+PxSg1
sjalott#lávki+N+Sg+Gen+PxSg1
skiipa#cuovkaneapmi+N+Sg+Gen+PxSg1
skoavkkanas+N+Sg+Gen+PxSg1
skoavkkas+N+Sg+Gen+PxSg1
skuvla#gievkkan+N+Sg+Gen+PxSg1
skuvla#lávka+N+Sg+Gen+PxSg1
smávva#joavku+Sem/Group+Sem/Hum+N+Sg+Gen+PxSg1
sovkken+Sem/Hum+N+Sg+Gen+PxSg1
spiinne#juovka+N+Sg+Gen+PxSg1
spivka+N+Sg+Gen+PxSg1
spivkkár+Sem/Hum+N+Sg+Gen+PxSg1
spábba#čiekčan#joavku+Sem/Group+Sem/Hum+N+Sg+Gen+PxSg1
stivren#joavku+Sem/Group+Sem/Hum+N+Sg+Gen+PxSg1
stoavkkan+Sem/Hum+N+Sg+Gen+PxSg1
stoavkkas+N+Sg+Gen+PxSg1
stoavkkehan#jietnadat+N+Sg+Gen+PxSg1
suovka#cihci+Sem/Ani+N+Sg+Gen+PxSg1
suovka+Sem/Plc+N+Sg+Gen+PxSg1
super#joavku+Sem/Group+Sem/Hum+N+Sg+Gen+PxSg1
sáme#digge#joavku+Sem/Group+Sem/Hum+N+Sg+Gen+PxSg1
teáhter#joavku+Sem/Group+Sem/Hum+N+Sg+Gen+PxSg1
ulbmil#joavku+Sem/Group+Sem/Hum+N+Sg+Gen+PxSg1
unnit#logu#álbmot#joavku+Sem/Group+Sem/Hum+N+Sg+Gen+PxSg1
valat#lávka+N+Sg+Gen+PxSg1
varra#joavku+N+Sg+Gen+PxSg1
veaike#ruvke+N+Sg+Gen+PxSg1
vehádat#álbmot#joavku+Sem/Group+Sem/Hum+N+Sg+Gen+PxSg1
vilges#lávke#njuvddán+N+Sg+Gen+PxSg1
vilges#lávki+N+Sg+Gen+PxSg1
vuolle#joavku+N+Sg+Gen+PxSg1
vuovde#civka#leivvoš+Sem/Ani+N+Sg+Gen+PxSg1
vuovde#civkka#leivvoš+Sem/Ani+N+Sg+Gen+PxSg1
váffel#mávka+N+Sg+Gen+PxSg1
váikkuhan#joavku+Sem/Group+Sem/Hum+N+Sg+Gen+PxSg1
áberávku+N+Sg+Gen+PxSg1
álbmot#joavku+Sem/Group+Sem/Hum+N+Sg+Gen+PxSg1
ávke#guođđi+Sem/Hum+N+Sg+Gen+PxSg1
ávke#gálvu+N+Sg+Gen+PxSg1
ávke#šaddu+N+Sg+Gen+PxSg1
ávki+N+Sg+Gen+PxSg1
ávkkástallan#mearri+N+Sg+Gen+PxSg1
ávkkástallan#vuohki+N+Sg+Gen+PxSg1
ávkkástallan#vuoigatvuohta+N+Sg+Gen+PxSg1
čalbme#ravkalan#bodda+Sem/Time+N+Sg+Gen+PxSg1
čalbme#ravkaleapmi+N+Sg+Gen+PxSg1
šiehtadallan#joavku+Sem/Group+Sem/Hum+N+Sg+Gen+PxSg1
šilljo#gievkkan+N+Sg+Gen+PxSg1
šoavkkut+Sem/Hum+Sem/Ani+N+Sg+Gen+PxSg1
čuggestat#lávki+N+Sg+Gen+PxSg1
čuohcin#joavku+Sem/Group+Sem/Hum+N+Sg+Gen+PxSg1
čuojahan#joavku+Sem/Group+Sem/Hum+N+Sg+Gen+PxSg1
šuovka+N+Sg+Gen+PxSg1
čuvku+N+Sg+Gen+PxSg1
šávká+N+Sg+Gen+PxSg1
musihkka#joavku+Sem/Group+Sem/Hum+N+Sg+Gen+PxSg1
friddja#joavku+Sem/Group+Sem/Hum+N+Sg+Gen+PxSg1
miesse#joavku+Sem/Group+Sem/Hum+N+Sg+Gen+PxSg1
čearpmat#joavku+Sem/Group+Sem/Hum+N+Sg+Gen+PxSg1
áldo#joavku+Sem/Group+Sem/Hum+N+Sg+Gen+PxSg1
+N+Sg+Gen+PxSg1
skuvla#beai+N+Sg+Gen+PxSg1
fávlla+N+Sg+Gen+PxSg1
gávllo#beal+N+Sg+Gen+PxSg1
gávllu#beal+N+Sg+Gen+PxSg1
juovla#beai+N+Sg+Gen+PxSg1
lievla#mášen+N+Sg+Gen+PxSg1
návle#oai+N+Sg+Gen+PxSg1
akto#lávlun+N+Sg+Gen+PxSg1
akto#ráđđen#guovlu+Sem/Plc+N+Sg+Gen+PxSg1
alit#fivli+N+Sg+Gen+PxSg1
alkohovla#juhkamuš+N+Sg+Gen+PxSg1
alkohovla#láhka+N+Sg+Gen+PxSg1
alkohovla+N+Sg+Gen+PxSg1
alla#lávlla+N+Sg+Gen+PxSg1
alla#skuvla#oahppi+Sem/Hum+N+Sg+Gen+PxSg1
alla#skuvla#oahppu+N+Sg+Gen+PxSg1
alla#skuvla+Sem/Org+Sem/Build+N+Sg+Gen+PxSg1
almmi#guovlu+N+Sg+Gen+PxSg1
atlántta#fivllit+Sem/Ani+N+Sg+Gen+PxSg1
atlántta#uvlo#rássi+N+Sg+Gen+PxSg1
barggolašvuođa#skuvlen+N+Sg+Gen+PxSg1
barta#guovlu+Sem/Plc+N+Sg+Gen+PxSg1
basse#vádjolus#lávlla+N+Sg+Gen+PxSg1
bassi#vádjolus#lávlla+N+Sg+Gen+PxSg1
beallje#fivli+Sem/Ani+N+Sg+Gen+PxSg1
bearaš#viesso#guovlu+Sem/Plc+N+Sg+Gen+PxSg1
bievla#boazu+Sem/Ani+N+Sg+Gen+PxSg1
bievla#ealát+N+Sg+Gen+PxSg1
bievla#eana+Sem/Plc+N+Sg+Gen+PxSg1
bievla#geres+N+Sg+Gen+PxSg1
bievla#gieres+N+Sg+Gen+PxSg1
bievla#guohtun+N+Sg+Gen+PxSg1
bievla#jahki+Sem/Time+N+Sg+Gen+PxSg1
bievla#máđidja+N+Sg+Gen+PxSg1
bievla#vuodjin+N+Sg+Gen+PxSg1
bievla#vuoján+N+Sg+Gen+PxSg1
bievla#áigi+Sem/Time+N+Sg+Gen+PxSg1
bievla+N+Sg+Gen+PxSg1
bieđggo#ássan#guovlu+Sem/Plc+N+Sg+Gen+PxSg1
bieđgguid#ássan#guovlu+Sem/Plc+N+Sg+Gen+PxSg1
biila#skuvla+Sem/Org+N+Sg+Gen+PxSg1
bisma#guovlu+Sem/Plc+N+Sg+Gen+PxSg1
bivdin#guovlu+Sem/Plc+N+Sg+Gen+PxSg1
bivdo#guovlu+Sem/Plc+N+Sg+Gen+PxSg1
boahe#návliG+N+Sg+Gen+PxSg1
boahje#návliG+N+Sg+Gen+PxSg1
boazo#doallo#guovlu+Sem/Plc+N+Sg+Gen+PxSg1
boazo#doallo#skuvla+Sem/Org+Sem/Build+N+Sg+Gen+PxSg1
boazo#guovlu+Sem/Plc+N+Sg+Gen+PxSg1
bonjis#juvla+N+Sg+Gen+PxSg1
bovle#stáinnir+Sem/Ani+N+Sg+Gen+PxSg1
buoja#geavla+N+Sg+Gen+PxSg1
báhpa#skuvla+N+Sg+Gen+PxSg1
báhčin#guovlu+Sem/Plc+N+Sg+Gen+PxSg1
bákte#fivllit+Sem/Ani+N+Sg+Gen+PxSg1
bátne#juvla+N+Sg+Gen+PxSg1
bávlos#rássi+N+Sg+Gen+PxSg1
cagge#juvla+N+Sg+Gen+PxSg1
cissa#návli+N+Sg+Gen+PxSg1
davve#fivllit+Sem/Ani+N+Sg+Gen+PxSg1
davve#guovlo#politihkka+N+Sg+Gen+PxSg1
davvi#guovlo#politihkka+N+Sg+Gen+PxSg1
davvi#guovlu+Sem/Plc+N+Sg+Gen+PxSg1
davvi#povla+N+Sg+Gen+PxSg1
davvi#sáme#giel#guovlu+Sem/Plc+Sem/Org+N+Sg+Gen+PxSg1
davás#guovlu+N+Sg+Gen+PxSg1
dievadas#skuvlen+N+Sg+Gen+PxSg1
dikta#lávlu+Sem/Hum+N+Sg+Gen+PxSg1
divat#guovlu+Sem/Plc+N+Sg+Gen+PxSg1
doaibma#bidjo#guovlu+Sem/Plc+N+Sg+Gen+PxSg1
doaibma#guovlu+Sem/Plc+N+Sg+Gen+PxSg1
doavttir#skuvla+Sem/Org+Sem/Plc+N+Sg+Gen+PxSg1
duodje#skuvla+Sem/Org+Sem/Plc+N+Sg+Gen+PxSg1
duorran#návli+N+Sg+Gen+PxSg1
duottar#guovlu+Sem/Plc+N+Sg+Gen+PxSg1
duottar#skuvla+Sem/Org+N+Sg+Gen+PxSg1
duovli+N+Sg+Gen+PxSg1
dáidda#alla#skuvla+Sem/Org+Sem/Plc+N+Sg+Gen+PxSg1
dáidda#skuvla+Sem/Org+Sem/Plc+N+Sg+Gen+PxSg1
dálon#guovlu+Sem/Plc+N+Sg+Gen+PxSg1
dássen#juvla+N+Sg+Gen+PxSg1
dávle#boagán+N+Sg+Gen+PxSg1
dávli+N+Sg+Gen+PxSg1
dávllat+Sem/Ani+N+Sg+Gen+PxSg1
dávllet+Sem/Ani+N+Sg+Gen+PxSg1
eallin#guovlu+Sem/Plc+N+Sg+Gen+PxSg1
eami#álbmot#guovlu+Sem/Plc+N+Sg+Gen+PxSg1
eanadat#suodjalan#guovlu+Sem/Plc+N+Sg+Gen+PxSg1
feavli+N+Sg+Gen+PxSg1
fidno#skuvla+Sem/Org+Sem/Plc+N+Sg+Gen+PxSg1
fidno#skuvlen#guovddáš+Sem/Org+Sem/Plc+N+Sg+Gen+PxSg1
fidno#skuvlen#ráđđehus+Sem/Org+N+Sg+Gen+PxSg1
fidno#skuvlen+N+Sg+Gen+PxSg1
fierbme#ráddjen#guovlu+Sem/Plc+N+Sg+Gen+PxSg1
fiervá#guovlu+Sem/Plc+N+Sg+Gen+PxSg1
fijuvla+N+Sg+Gen+PxSg1
fálddi#guovlu+Sem/Plc+N+Sg+Gen+PxSg1
fárren#dáhpa#guovlu+Sem/Plc+N+Sg+Gen+PxSg1
fávle#báhkka+N+Sg+Gen+PxSg1
fávle#fanas+Sem/Veh+N+Sg+Gen+PxSg1
fávli+Sem/Plc+N+Sg+Gen+PxSg1
gavla+N+Sg+Gen+PxSg1
geahččan#guovlu+Sem/Plc+N+Sg+Gen+PxSg1
geahččo#guovlu+Sem/Plc+N+Sg+Gen+PxSg1
gealdda#geavli+N+Sg+Gen+PxSg1
gearregastin#geavli+N+Sg+Gen+PxSg1
njealje#juvla#geassi+N+Sg+Gen+PxSg1
geavahan#guovlu+Sem/Plc+N+Sg+Gen+PxSg1
geavla+N+Sg+Gen+PxSg1
geavle#manahat+N+Sg+Gen+PxSg1
geavle#njuikestat+N+Sg+Gen+PxSg1
geavle#oarri+N+Sg+Gen+PxSg1
geavli+N+Sg+Gen+PxSg1
geavllet+N+Sg+Gen+PxSg1
geavlo#sáidi+Sem/Plc+N+Sg+Gen+PxSg1
gieldo#guovlu+Sem/Plc+N+Sg+Gen+PxSg1
giella#hálddašan#guovlu+Sem/Plc+N+Sg+Gen+PxSg1
gierdo#geavli+N+Sg+Gen+PxSg1
gierdo#skuvla+Sem/Org+N+Sg+Gen+PxSg1
gihkan#lávlla+N+Sg+Gen+PxSg1
giittus#lávlla+N+Sg+Gen+PxSg1
gili#skuvla+Sem/Org+N+Sg+Gen+PxSg1
gilli#fidno#guovlu+Sem/Plc+N+Sg+Gen+PxSg1
givlo+N+Sg+Gen+PxSg1
goarra#lávlun+N+Sg+Gen+PxSg1
godde#guovlu+Sem/Plc+N+Sg+Gen+PxSg1
gohttehat#skuvla+Sem/Org+N+Sg+Gen+PxSg1
govllon+Sem/Hum+Sem/Ani+N+Sg+Gen+PxSg1
gullon#guovlu+Sem/Plc+N+Sg+Gen+PxSg1
guolástan#guovlu+Sem/Plc+N+Sg+Gen+PxSg1
guovla+N+Sg+Gen+PxSg1
guovlla+N+Sg+Gen+PxSg1
guovllas+N+Sg+Gen+PxSg1
guovllu#buohcce#viessu+Sem/Build+Sem/Org+N+Sg+Gen+PxSg1
guovllu#doaimmahus+Sem/Org+N+Sg+Gen+PxSg1
guovllu#foanda+N+Sg+Gen+PxSg1
guovllu#hálddahus+Sem/Org+Sem/Plc+N+Sg+Gen+PxSg1
guovllu#inšenevra+Sem/Hum+N+Sg+Gen+PxSg1
guovllu#kantuvra+Sem/Org+N+Sg+Gen+PxSg1
guovllu#konsešuvdna+N+Sg+Gen+PxSg1
guovllu#luodda+N+Sg+Gen+PxSg1
guovllu#nummár+N+Sg+Gen+PxSg1
guovllu#oassi+N+Sg+Gen+PxSg1
guovllu#ovda#goddi+Sem/Org+N+Sg+Gen+PxSg1
guovllu#politihkka+N+Sg+Gen+PxSg1
guovllu#revisora+Sem/Hum+N+Sg+Gen+PxSg1
guovllu#rádji+N+Sg+Gen+PxSg1
guovllu#stivra+Sem/Org+N+Sg+Gen+PxSg1
guovllu#stivrra#válga+N+Sg+Gen+PxSg1
guovllu#stivrra#čoahkkin+N+Sg+Gen+PxSg1
guovllu#vuovde#lávde#goddi+Sem/Org+N+Sg+Gen+PxSg1
guovlo#departemeanta+Sem/Org+N+Sg+Gen+PxSg1
guovlo#lávva+N+Sg+Gen+PxSg1
guovlo#ministtar+Sem/Hum+N+Sg+Gen+PxSg1
guovlo#nummar+N+Sg+Gen+PxSg1
guovlo#plána+N+Sg+Gen+PxSg1
guovlo#politihkka+N+Sg+Gen+PxSg1
guovlo#rádji+N+Sg+Gen+PxSg1
guovlo#čuovga+N+Sg+Gen+PxSg1
guovlo#čálli+N+Sg+Gen+PxSg1
guovlu#gullevaš#vuohta+N+Sg+Gen+PxSg1
guovlu+Sem/Plc+N+Sg+Gen+PxSg1
guođohan#guovlu+Sem/Plc+N+Sg+Gen+PxSg1
guvllár+Sem/Hum+N+Sg+Gen+PxSg1
gáhkko#juvla+N+Sg+Gen+PxSg1
gárbme#stovla+N+Sg+Gen+PxSg1
gávla#čuonjá+Sem/Ani+N+Sg+Gen+PxSg1
gávllo#bealli+N+Sg+Gen+PxSg1
gávllu#bealli+N+Sg+Gen+PxSg1
gávlo#rievttat+Sem/Ani+N+Sg+Gen+PxSg1
gávlo#vuoján+Sem/Ani+N+Sg+Gen+PxSg1
gávlo+N+Sg+Gen+PxSg1
gávlun+N+Sg+Gen+PxSg1
gávpe#oahppo#skuvla+Sem/Org+N+Sg+Gen+PxSg1
harding#fijuvla+N+Sg+Gen+PxSg1
heŋgen#sivlu+N+Sg+Gen+PxSg1
hirrehat#návli+N+Sg+Gen+PxSg1
huvlu+Sem/Ani+N+Sg+Gen+PxSg1
hálddašan#guovlu+Sem/Plc+N+Sg+Gen+PxSg1
hávla#bissu+N+Sg+Gen+PxSg1
hávla+N+Sg+Gen+PxSg1
hávlár+N+Sg+Gen+PxSg1
industriija#guovlu+Sem/Plc+N+Sg+Gen+PxSg1
jieŋk'#gávli+N+Sg+Gen+PxSg1
joatkka#skuvla#lága+N+Sg+Gen+PxSg1
joatkka#skuvla#láhka+N+Sg+Gen+PxSg1
joatkka#skuvla+Sem/Org+N+Sg+Gen+PxSg1
joatkka#skuvlen+N+Sg+Gen+PxSg1
johtin#guovlu+Sem/Plc+N+Sg+Gen+PxSg1
johtolat#guovlu+Sem/Plc+N+Sg+Gen+PxSg1
johtu#geavli+N+Sg+Gen+PxSg1
jovla+N+Sg+Gen+PxSg1
jođihan#juvla+N+Sg+Gen+PxSg1
juovla#aviisa+Sem/Txt+N+Sg+Gen+PxSg1
juovla#bassi+Sem/Time+N+Sg+Gen+PxSg1
juovla#beahci+N+Sg+Gen+PxSg1
juovla#beaivi+Sem/Time+N+Sg+Gen+PxSg1
juovla#beavdi+N+Sg+Gen+PxSg1
juovla#biebmu+N+Sg+Gen+PxSg1
juovla#buvru+N+Sg+Gen+PxSg1
juovla#báhkka+N+Sg+Gen+PxSg1
juovla#dikta+N+Sg+Gen+PxSg1
juovla#dovdu+N+Sg+Gen+PxSg1
juovla#duhkoraddan+N+Sg+Gen+PxSg1
juovla#eahket+N+Sg+Gen+PxSg1
juovla#evangelium+N+Sg+Gen+PxSg1
juovla#feasta+N+Sg+Gen+PxSg1
juovla#ginttal+N+Sg+Gen+PxSg1
juovla#girku+N+Sg+Gen+PxSg1
juovla#goarta+N+Sg+Gen+PxSg1
juovla#guossa+N+Sg+Gen+PxSg1
juovla#hersko+N+Sg+Gen+PxSg1
juovla#hommá+N+Sg+Gen+PxSg1
juovla#iđit+N+Sg+Gen+PxSg1
juovla#kaleanddar+N+Sg+Gen+PxSg1
juovla#koarta+N+Sg+Gen+PxSg1
juovla#káktus+N+Sg+Gen+PxSg1
juovla#luopmu+N+Sg+Gen+PxSg1
juovla#lávlla+N+Sg+Gen+PxSg1
juovla#muitalus+N+Sg+Gen+PxSg1
juovla#muorra+N+Sg+Gen+PxSg1
juovla#musihkka+N+Sg+Gen+PxSg1
juovla#máinnas+N+Sg+Gen+PxSg1
juovla#mánnu+N+Sg+Gen+PxSg1
juovla#nigá+Sem/Hum+N+Sg+Gen+PxSg1
juovla#násti+N+Sg+Gen+PxSg1
juovla#páhkka+N+Sg+Gen+PxSg1
juovla#ruohtta+Sem/Time+N+Sg+Gen+PxSg1
juovla#ráfi+N+Sg+Gen+PxSg1
juovla#skeaŋka+N+Sg+Gen+PxSg1
juovla#stoagus+N+Sg+Gen+PxSg1
juovla#stállu+Sem/Hum+N+Sg+Gen+PxSg1
juovla#suohkat+N+Sg+Gen+PxSg1
juovla#sálbma+N+Sg+Gen+PxSg1
juovla#tradišuvdna+N+Sg+Gen+PxSg1
juovla#áddjá+Sem/Hum+N+Sg+Gen+PxSg1
juovla#čikŋa+N+Sg+Gen+PxSg1
juovllat+N+Sg+Gen+PxSg1
juvla#beavdi+N+Sg+Gen+PxSg1
juvla#deaddu+N+Sg+Gen+PxSg1
juvla#eika+N+Sg+Gen+PxSg1
juvla#fievru+N+Sg+Gen+PxSg1
juvla#goivvon+N+Sg+Gen+PxSg1
juvla#govččas+N+Sg+Gen+PxSg1
juvla#guovddáš+N+Sg+Gen+PxSg1
juvla#heaŋggastat+N+Sg+Gen+PxSg1
juvla#leahppi+N+Sg+Gen+PxSg1
juvla#stuollo#boardda+N+Sg+Gen+PxSg1
juvla#stuollu+N+Sg+Gen+PxSg1
juvla#čeasan+N+Sg+Gen+PxSg1
juvla+N+Sg+Gen+PxSg1
juvlii#mánnu+N+Sg+Gen+PxSg1
juvlii+N+Sg+Gen+PxSg1
juvlii+N+Sg+Gen+PxSg1
juvlii+N+Sg+Gen+PxSg1
juvllii#mánnu+N+Sg+Gen+PxSg1
juvllii+N+Sg+Gen+PxSg1
juvllii+N+Sg+Gen+PxSg1
juvllii+N+Sg+Gen+PxSg1
keavla#biktasat+N+Sg+Gen+PxSg1
keavla+N+Sg+Gen+PxSg1
kultur#skuvla+Sem/Org+N+Sg+Gen+PxSg1
kuvla+N+Sg+Gen+PxSg1
kuvlla+N+Sg+Gen+PxSg1
kuvlla#suhppejeaddji+Sem/Hum+N+Sg+Gen+PxSg1
kuvlla#suhppen+N+Sg+Gen+PxSg1
kuvllá#suhppen+N+Sg+Gen+PxSg1
kárbma#stovla+N+Sg+Gen+PxSg1
lassi#skuvlejupmi+N+Sg+Gen+PxSg1
leana#skuvlejeaddji+Sem/Hum+N+Sg+Gen+PxSg1
leavli+N+Sg+Gen+PxSg1
levlo+N+Sg+Gen+PxSg1
lievla#bohcci+N+Sg+Gen+PxSg1
lievla#gievdni+N+Sg+Gen+PxSg1
lievla#mašiidna+N+Sg+Gen+PxSg1
lievla#mášiidna+N+Sg+Gen+PxSg1
lievla#njaman+N+Sg+Gen+PxSg1
lievla+N+Sg+Gen+PxSg1
lulli#povla+N+Sg+Gen+PxSg1
luodda#guovlu+Sem/Plc+N+Sg+Gen+PxSg1
luohto#guovlu+Sem/Plc+N+Sg+Gen+PxSg1
luonddu#suodjalan#guovlu+Sem/Plc+N+Sg+Gen+PxSg1
láibe#suvli+N+Sg+Gen+PxSg1
lávle#távval+N+Sg+Gen+PxSg1
lávli+N+Sg+Gen+PxSg1
lávlla#girji+N+Sg+Gen+PxSg1
lávlla+N+Sg+Gen+PxSg1
lávllon+Sem/Hum+N+Sg+Gen+PxSg1
lávlu+N+Sg+Gen+PxSg1
lávlu+N+Sg+Gen+PxSg1
lávlun#goarra+Sem/Group+Sem/Hum+N+Sg+Gen+PxSg1
lávlun#jietna+N+Sg+Gen+PxSg1
lávlun#joavku+Sem/Group+Sem/Hum+N+Sg+Gen+PxSg1
lávlun+N+Sg+Gen+PxSg1
maŋŋe#juvla#doaibma+N+Sg+Gen+PxSg1
maŋŋe#juvla+N+Sg+Gen+PxSg1
meahcce#bievla#vuoján+N+Sg+Gen+PxSg1
meahcce#guovlu+Sem/Plc+N+Sg+Gen+PxSg1
meahcce#riggodat#guovlu+Sem/Plc+N+Sg+Gen+PxSg1
mearra#skuvla+Sem/Org+Sem/Plc+N+Sg+Gen+PxSg1
mearra#suvlá+Sem/Ani+N+Sg+Gen+PxSg1
muovla+Sem/Wthr+N+Sg+Gen+PxSg1
muovllahat+Sem/Plc+N+Sg+Gen+PxSg1
musihkka#skuvla+Sem/Org+Sem/Plc+N+Sg+Gen+PxSg1
muvla+Sem/Ani+N+Sg+Gen+PxSg1
máidnun#lávlla+N+Sg+Gen+PxSg1
mánáid#skuvla+Sem/Org+Sem/Build+N+Sg+Gen+PxSg1
márkan#guovlu+Sem/Plc+N+Sg+Gen+PxSg1
nierra#geavli+N+Sg+Gen+PxSg1
njealje#juvllat#doaibmi+N+Sg+Gen+PxSg1
njealje#juvllat+N+Sg+Gen+PxSg1
njivle#guolli+Sem/Ani+N+Sg+Gen+PxSg1
njivli+Sem/Hum+N+Sg+Gen+PxSg1
njivlla+N+Sg+Gen+PxSg1
njivlo#jeagil+N+Sg+Gen+PxSg1
njorostallan#skuvla+N+Sg+Gen+PxSg1
njuoskkadat#guovlu+Sem/Plc+N+Sg+Gen+PxSg1
nuoraid#skuvla+Sem/Org+Sem/Build+N+Sg+Gen+PxSg1
návle#oaivi+N+Sg+Gen+PxSg1
návle#oažži+N+Sg+Gen+PxSg1
návli+N+Sg+Gen+PxSg1
návllis+N+Sg+Gen+PxSg1
návlo#gatna+N+Sg+Gen+PxSg1
oahpaheaddje#alla#skuvla+Sem/Org+N+Sg+Gen+PxSg1
oahpaheaddji#alla#skuvla+Sem/Org+N+Sg+Gen+PxSg1
oahpaheai#skuvla+Sem/Org+N+Sg+Gen+PxSg1
oaidnin#guovlu+Sem/Plc+N+Sg+Gen+PxSg1
oktasaš#skuvla+Sem/Org+N+Sg+Gen+PxSg1
okto#lávlun+N+Sg+Gen+PxSg1
okto#ráđđen#guovlu+Sem/Plc+N+Sg+Gen+PxSg1
olgodaddan#guovlu+Sem/Plc+N+Sg+Gen+PxSg1
orustan#guovlu+Sem/Plc+N+Sg+Gen+PxSg1
ovda#juvla#doaibmi+N+Sg+Gen+PxSg1
ovda#juvla#geassin+N+Sg+Gen+PxSg1
ovda#skuvla#ahki+N+Sg+Gen+PxSg1
ovda#skuvla#oahpaheaddje#virgi+N+Sg+Gen+PxSg1
ovda#skuvla#oahpaheaddji#virgi+N+Sg+Gen+PxSg1
ovda#skuvla#oahpaheaddji+Sem/Hum+N+Sg+Gen+PxSg1
ovda#skuvla+Sem/Org+Sem/Build+N+Sg+Gen+PxSg1
ovtta#guvlui#vuodjin+N+Sg+Gen+PxSg1
ođđa#doallo#huksen#guovlu+Sem/Plc+N+Sg+Gen+PxSg1
pistovla+N+Sg+Gen+PxSg1
politiija#guovlu+Sem/Plc+N+Sg+Gen+PxSg1
pop#návle#doaŋggat+N+Sg+Gen+PxSg1
pop#návli+N+Sg+Gen+PxSg1
povla#jiekŋa+N+Sg+Gen+PxSg1
povla+N+Sg+Gen+PxSg1
priváhta#skuvla+Sem/Org+Sem/Plc+N+Sg+Gen+PxSg1
páhpa#skuvla+Sem/Org+Sem/Plc+N+Sg+Gen+PxSg1
rekruhtta#skuvla+Sem/Org+Sem/Plc+N+Sg+Gen+PxSg1
resursa#skuvla+Sem/Org+N+Sg+Gen+PxSg1
riddo#guovlu+Sem/Plc+N+Sg+Gen+PxSg1
rihppa#skuvla+N+Sg+Gen+PxSg1
ruovde#návli+N+Sg+Gen+PxSg1
ruovttu#guovlu+Sem/Plc+N+Sg+Gen+PxSg1
ruovttu#skuvla+N+Sg+Gen+PxSg1
ráves#olbmuid#skuvla+Sem/Org+N+Sg+Gen+PxSg1
seakte#sivla+Sem/Ani+N+Sg+Gen+PxSg1
seavla+N+Sg+Gen+PxSg1
seavli+N+Sg+Gen+PxSg1
sierra#guovlu+Sem/Plc+N+Sg+Gen+PxSg1
sievlla+Sem/Wthr+N+Sg+Gen+PxSg1
sievlladat+Sem/Wthr+N+Sg+Gen+PxSg1
silke#čuvla+N+Sg+Gen+PxSg1
sivla#nuohtti+N+Sg+Gen+PxSg1
sivla#nálli+N+Sg+Gen+PxSg1
sivla+Sem/Ani+N+Sg+Gen+PxSg1
sivle#fanas+Sem/Veh+N+Sg+Gen+PxSg1
sivle#čalmmit+N+Sg+Gen+PxSg1
sivli+N+Sg+Gen+PxSg1
sivlo#oarra+N+Sg+Gen+PxSg1
sivlu+N+Sg+Gen+PxSg1
sivlá+N+Sg+Gen+PxSg1
skovlot+N+Sg+Gen+PxSg1
skuvla#ahki+N+Sg+Gen+PxSg1
skuvla#almmái+Sem/Hum+N+Sg+Gen+PxSg1
skuvla#astto#áigge#ortnet+N+Sg+Gen+PxSg1
skuvla#bargu+N+Sg+Gen+PxSg1
skuvla#beaivi+Sem/Time+N+Sg+Gen+PxSg1
skuvla#biire+Sem/Plc+Sem/Org+N+Sg+Gen+PxSg1
skuvla#biras+N+Sg+Gen+PxSg1
skuvla#busse+Sem/Veh+N+Sg+Gen+PxSg1
skuvla#diibmu+N+Sg+Gen+PxSg1
skuvla#dilli+N+Sg+Gen+PxSg1
skuvla#doaibma+N+Sg+Gen+PxSg1
skuvla#doaimma#jođiheaddji+Sem/Hum+N+Sg+Gen+PxSg1
skuvla#doaimmahat+Sem/Org+Sem/Plc+N+Sg+Gen+PxSg1
skuvla#duođaštus+N+Sg+Gen+PxSg1
skuvla#eise#váldi+Sem/Org+N+Sg+Gen+PxSg1
skuvla#fága+N+Sg+Gen+PxSg1
skuvla#fálaldat+N+Sg+Gen+PxSg1
skuvla#fáttar+Sem/Hum+N+Sg+Gen+PxSg1
skuvla#gievkkan+N+Sg+Gen+PxSg1
skuvla#girji+N+Sg+Gen+PxSg1
skuvla#guovddáš+Sem/Org+Sem/Plc+N+Sg+Gen+PxSg1
skuvla#hoavda+Sem/Hum+N+Sg+Gen+PxSg1
skuvla#internáhtta+Sem/Org+Sem/Build+N+Sg+Gen+PxSg1
skuvla#jahki+Sem/Time+N+Sg+Gen+PxSg1
skuvla#jođiheaddji+Sem/Hum+N+Sg+Gen+PxSg1
skuvla#kantiidna+Sem/Org+Sem/Build+N+Sg+Gen+PxSg1
skuvla#kantuvra+Sem/Org+Sem/Plc+N+Sg+Gen+PxSg1
skuvla#latnja+Sem/Plc+N+Sg+Gen+PxSg1
skuvla#luohkká+Sem/Group+Sem/Hum+N+Sg+Gen+PxSg1
skuvla#lávde#goddi+Sem/Org+N+Sg+Gen+PxSg1
skuvla#lávka+N+Sg+Gen+PxSg1
skuvla#mánná+Sem/Hum+N+Sg+Gen+PxSg1
skuvla#mátki+N+Sg+Gen+PxSg1
skuvla#neahtta+N+Sg+Gen+PxSg1
skuvla#nurki+N+Sg+Gen+PxSg1
skuvla#oabbá+Sem/Hum+N+Sg+Gen+PxSg1
skuvla#oahpaheapmi+N+Sg+Gen+PxSg1
skuvla#olmmái+Sem/Hum+N+Sg+Gen+PxSg1
skuvla#ossodat+Sem/Org+Sem/Plc+N+Sg+Gen+PxSg1
skuvla#politihkka+N+Sg+Gen+PxSg1
skuvla#rahčan+N+Sg+Gen+PxSg1
skuvla#rivgu+Sem/Hum+N+Sg+Gen+PxSg1
skuvla#rádio+N+Sg+Gen+PxSg1
skuvla#ráđđehus+Sem/Org+N+Sg+Gen+PxSg1
skuvla#seahkka+N+Sg+Gen+PxSg1
skuvla#servodat+Sem/Org+N+Sg+Gen+PxSg1
skuvla#skibir+Sem/Hum+N+Sg+Gen+PxSg1
skuvla#skihpár+Sem/Hum+N+Sg+Gen+PxSg1
skuvla#stivra+Sem/Org+N+Sg+Gen+PxSg1
skuvla#stivrra#válga+N+Sg+Gen+PxSg1
skuvla#stivrra#čoahkkin+N+Sg+Gen+PxSg1
skuvla#sáhttu+N+Sg+Gen+PxSg1
skuvla#tiibma+Sem/Time+N+Sg+Gen+PxSg1
skuvla#viellja+Sem/Hum+N+Sg+Gen+PxSg1
skuvla#visti+N+Sg+Gen+PxSg1
skuvla#vuoste#háhku+N+Sg+Gen+PxSg1
skuvla#váibasat+N+Sg+Gen+PxSg1
skuvla#vázzin+N+Sg+Gen+PxSg1
skuvla#áigi+N+Sg+Gen+PxSg1
skuvla#álggaheaddji+Sem/Hum+N+Sg+Gen+PxSg1
skuvla#árvvoštallan+N+Sg+Gen+PxSg1
skuvla#ávnnas+N+Sg+Gen+PxSg1
skuvla#šillju+N+Sg+Gen+PxSg1
skuvla+Sem/Org+Sem/Plc+N+Sg+Gen+PxSg1
skuvlejupmi+N+Sg+Gen+PxSg1
skuvlen#guovddáš+Sem/Org+Sem/Plc+N+Sg+Gen+PxSg1
skuvlen#muddu+Sem/Time+N+Sg+Gen+PxSg1
skuvlen+N+Sg+Gen+PxSg1
skuvlla#pensum+N+Sg+Gen+PxSg1
skuvlla#vuloš+Sem/Hum+N+Sg+Gen+PxSg1
skuvlla#áigiG+N+Sg+Gen+PxSg1
skuvllahas+Sem/Hum+N+Sg+Gen+PxSg1
skuvlot+N+Sg+Gen+PxSg1
skávli+Sem/Ani+N+Sg+Gen+PxSg1
smávva#skuvla+Sem/Org+N+Sg+Gen+PxSg1
smávva#skávli+Sem/Ani+N+Sg+Gen+PxSg1
soavli+Sem/Wthr+N+Sg+Gen+PxSg1
solo#lávlun+N+Sg+Gen+PxSg1
sotna#beai#skuvla+N+Sg+Gen+PxSg1
stivli+N+Sg+Gen+PxSg1
stovla#beallji+N+Sg+Gen+PxSg1
stovla+N+Sg+Gen+PxSg1
stuorra#skuvla+Sem/Org+Sem/Build+N+Sg+Gen+PxSg1
suvli+N+Sg+Gen+PxSg1
suvlá+N+Sg+Gen+PxSg1
sálbma#lávlun+N+Sg+Gen+PxSg1
sálmma#lávlun+N+Sg+Gen+PxSg1
sáme#guovllu#plakáhtta+N+Sg+Gen+PxSg1
sáme#skuvla+Sem/Org+Sem/Build+N+Sg+Gen+PxSg1
sávlla#loddi+Sem/Ani+N+Sg+Gen+PxSg1
sávlla+Sem/Ani+N+Sg+Gen+PxSg1
toleránsa#guovlu+Sem/Plc+N+Sg+Gen+PxSg1
uvllo#rássi+N+Sg+Gen+PxSg1
uvlo#hávut+N+Sg+Gen+PxSg1
uvlu+Sem/Ani+N+Sg+Gen+PxSg1
veahkke#skuvla+Sem/Org+Sem/Plc+N+Sg+Gen+PxSg1
verdde#skuvla+Sem/Org+Sem/Plc+N+Sg+Gen+PxSg1
vijuvla+N+Sg+Gen+PxSg1
virge#guovlu+Sem/Plc+N+Sg+Gen+PxSg1
virkkosmahttin#guovlu+Sem/Plc+N+Sg+Gen+PxSg1
viđje#juvla+N+Sg+Gen+PxSg1
vuodjin#guovlu+Sem/Plc+N+Sg+Gen+PxSg1
vuodjin#skuvla+Sem/Org+Sem/Plc+N+Sg+Gen+PxSg1
vuorro#lávlla+N+Sg+Gen+PxSg1
vuotna#guovlu+Sem/Plc+N+Sg+Gen+PxSg1
vuovde#gilvin#guovlu+Sem/Plc+N+Sg+Gen+PxSg1
vuođđo#bákte#guovlu+Sem/Plc+N+Sg+Gen+PxSg1
vuođđo#skuvla#ahki+N+Sg+Gen+PxSg1
vuođđo#skuvla#dássi+N+Sg+Gen+PxSg1
vuođđo#skuvla#láhka+N+Sg+Gen+PxSg1
vuođđo#skuvla+Sem/Org+Sem/Build+N+Sg+Gen+PxSg1
váidalus#lávlla+N+Sg+Gen+PxSg1
vánddardan#guovlu+Sem/Plc+N+Sg+Gen+PxSg1
vávlu+N+Sg+Gen+PxSg1
ádjá#fivllit+Sem/Ani+N+Sg+Gen+PxSg1
álbmogis#hálddašan#guovlu+Sem/Plc+Sem/Org+N+Sg+Gen+PxSg1
álbmot#alla#skuvla#láhka+N+Sg+Gen+PxSg1
álbmot#alla#skuvla+Sem/Org+Sem/Build+N+Sg+Gen+PxSg1
álbmot#lávlla+N+Sg+Gen+PxSg1
álbmot#skuvla+Sem/Org+N+Sg+Gen+PxSg1
álbmotlaš#lávlla+N+Sg+Gen+PxSg1
álgo#álbmot#guovlu+Sem/Plc+N+Sg+Gen+PxSg1
ámmát#skuvla+Sem/Org+Sem/Plc+N+Sg+Gen+PxSg1
ámmát#skuvlen#ráđđehus+Sem/Org+N+Sg+Gen+PxSg1
ássan#guovlu+Sem/Plc+N+Sg+Gen+PxSg1
ávvu#lávlla+N+Sg+Gen+PxSg1
šaddan#guovlu+Sem/Plc+N+Sg+Gen+PxSg1
čakča#fivllit+Sem/Ani+N+Sg+Gen+PxSg1
časkkus#lávlla+N+Sg+Gen+PxSg1
čeavli+Sem/Hum+N+Sg+Gen+PxSg1
čeavllis+N+Sg+Gen+PxSg1
čeavllit+N+Sg+Gen+PxSg1
šiiva#juvla+N+Sg+Gen+PxSg1
šoavli+Sem/Wthr+N+Sg+Gen+PxSg1
čuoččo#návli+N+Sg+Gen+PxSg1
čuvla+N+Sg+Gen+PxSg1
čuvlla+N+Sg+Gen+PxSg1
čáhce#lievla+N+Sg+Gen+PxSg1
čáhppes#fivllit+Sem/Ani+N+Sg+Gen+PxSg1
rádja#guovlu+Sem/Plc+N+Sg+Gen+PxSg1
mearra#guovlu+Sem/Plc+N+Sg+Gen+PxSg1
skuvla#loahpaheapmi+N+Sg+Gen+PxSg1
skuvla#govva+N+Sg+Gen+PxSg1
skuvla#válga+N+Sg+Gen+PxSg1
guovllu#kommišuvdna+Sem/Org+N+Sg+Gen+PxSg1
iđđes#lávlla+N+Sg+Gen+PxSg1
skuvla#álgin+N+Sg+Gen+PxSg1
3-juvllat#sihkkel+N+Sg+Gen+PxSg1
bavhli+N+Sg+Gen+PxSg1
beallje#návhllahat+N+Sg+Gen+PxSg1
doavhli+N+Sg+Gen+PxSg1
duvhllár+Sem/Hum+N+Sg+Gen+PxSg1
goavhli+N+Sg+Gen+PxSg1
guvhli+N+Sg+Gen+PxSg1
guvhllár+Sem/Hum+N+Sg+Gen+PxSg1
hivhli+Sem/Hum+N+Sg+Gen+PxSg1
muovhle#biila+Sem/Veh+N+Sg+Gen+PxSg1
nuovhlu+N+Sg+Gen+PxSg1
návhllahat+N+Sg+Gen+PxSg1
skoavhli+N+Sg+Gen+PxSg1
skoavhllahas+N+Sg+Gen+PxSg1
skávhli+Sem/Ani+N+Sg+Gen+PxSg1
uvhlu+Sem/Ani+N+Sg+Gen+PxSg1
varra#skoavhli+N+Sg+Gen+PxSg1
varra#skoavhllahas+N+Sg+Gen+PxSg1
čivhli+N+Sg+Gen+PxSg1
čáhce#skoavhli+N+Sg+Gen+PxSg1
čáhce#skoavhllahas+N+Sg+Gen+PxSg1
adnon#bierggas#gávpi+Sem/Org+Sem/Plc+N+Sg+Gen+PxSg1
akto#gávpe#riekti+N+Sg+Gen+PxSg1
barta#gávpot+Sem/Plc+N+Sg+Gen+PxSg1
biila#gávpi+Sem/Org+Sem/Plc+N+Sg+Gen+PxSg1
bivttas#gávpi+Sem/Org+Sem/Plc+N+Sg+Gen+PxSg1
boazo#gávpi+N+Sg+Gen+PxSg1
borramuš#gávpi+Sem/Org+Sem/Plc+N+Sg+Gen+PxSg1
báikkis#gávppašeapmi+N+Sg+Gen+PxSg1
börsa#gávpi+N+Sg+Gen+PxSg1
doallo#gávpot+Sem/Plc+N+Sg+Gen+PxSg1
doappar#gávpi+Sem/Org+Sem/Plc+N+Sg+Gen+PxSg1
duodje#gávpi+Sem/Org+Sem/Plc+N+Sg+Gen+PxSg1
fuorra#gávppašeapmi+N+Sg+Gen+PxSg1
fuorrá#gávppašeapmi+N+Sg+Gen+PxSg1
girje#gávpi+Sem/Org+N+Sg+Gen+PxSg1
gurpe#gávppálaš+Sem/Hum+N+Sg+Gen+PxSg1
gálvo#gávppašan#fitnodat+Sem/Org+N+Sg+Gen+PxSg1
gálvo#gávppašeapmi+N+Sg+Gen+PxSg1
gávpe#almmái+Sem/Hum+N+Sg+Gen+PxSg1
gávpe#bargi+Sem/Hum+N+Sg+Gen+PxSg1
gávpe#báiki+Sem/Plc+N+Sg+Gen+PxSg1
gávpe#departemeanta+Sem/Org+N+Sg+Gen+PxSg1
gávpe#doaibma+N+Sg+Gen+PxSg1
gávpe#doarga+N+Sg+Gen+PxSg1
gávpe#fáles#bivdu+N+Sg+Gen+PxSg1
gávpe#geinnodat+N+Sg+Gen+PxSg1
gávpe#guolásteapmi+N+Sg+Gen+PxSg1
gávpe#gáhtta+N+Sg+Gen+PxSg1
gávpe#gálvu+N+Sg+Gen+PxSg1
gávpe#gámmár+N+Sg+Gen+PxSg1
gávpe#hálddašeaddji+Sem/Hum+N+Sg+Gen+PxSg1
gávpe#johtu+N+Sg+Gen+PxSg1
gávpe#jorru+N+Sg+Gen+PxSg1
gávpe#jurdda+N+Sg+Gen+PxSg1
gávpe#láigu+N+Sg+Gen+PxSg1
gávpe#njuolggadus+N+Sg+Gen+PxSg1
gávpe#oahppo#skuvla+Sem/Org+N+Sg+Gen+PxSg1
gávpe#oastu+N+Sg+Gen+PxSg1
gávpe#oktavuohta+N+Sg+Gen+PxSg1
gávpe#olmmái+Sem/Hum+N+Sg+Gen+PxSg1
gávpe#orustan#sadji+Sem/Plc+N+Sg+Gen+PxSg1
gávpe#ovda#munni+N+Sg+Gen+PxSg1
gávpe#ovttastus+N+Sg+Gen+PxSg1
gávpe#registtar+N+Sg+Gen+PxSg1
gávpe#rehket#doallu+N+Sg+Gen+PxSg1
gávpe#sadji+Sem/Plc+N+Sg+Gen+PxSg1
gávpe#searvvuš#dovddaldat+N+Sg+Gen+PxSg1
gávpe#skiipa+Sem/Org+N+Sg+Gen+PxSg1
gávpe#verdde+Sem/Hum+N+Sg+Gen+PxSg1
gávpe#visti+N+Sg+Gen+PxSg1
gávpe#vuogádat+N+Sg+Gen+PxSg1
gávpe#vuoigatvuohta+N+Sg+Gen+PxSg1
gávpe#vuođđo#šiehtadus+N+Sg+Gen+PxSg1
gávpe#vuođđudus+N+Sg+Gen+PxSg1
gávpe#čiegusvuohta+N+Sg+Gen+PxSg1
gávpe#čora+N+Sg+Gen+PxSg1
gávpejas#searvi+Sem/Org+N+Sg+Gen+PxSg1
gávpejas+Sem/Hum+N+Sg+Gen+PxSg1
gávpi+Sem/Org+N+Sg+Gen+PxSg1
gávpolaš+Sem/Hum+N+Sg+Gen+PxSg1
gávpot#biras+Sem/Plc+N+Sg+Gen+PxSg1
gávpot#dállu+Sem/Build+N+Sg+Gen+PxSg1
gávpot#kultuvra+N+Sg+Gen+PxSg1
gávpot#mohtor#luodda+N+Sg+Gen+PxSg1
gávpot#ovda#munni+N+Sg+Gen+PxSg1
gávpot#poarta+N+Sg+Gen+PxSg1
gávpot#riekti+N+Sg+Gen+PxSg1
gávpot#stivra+Sem/Org+N+Sg+Gen+PxSg1
gávpot#stivrra#válga+N+Sg+Gen+PxSg1
gávpot#stivrra#čoahkkin+N+Sg+Gen+PxSg1
gávpot#teáhter+Sem/Org+N+Sg+Gen+PxSg1
gávpot+Sem/Plc+N+Sg+Gen+PxSg1
gávppašan#lihppu+N+Sg+Gen+PxSg1
gávppašan#listu+N+Sg+Gen+PxSg1
gávppašeaddji#vuoládus+N+Sg+Gen+PxSg1
gávppašeapmi+N+Sg+Gen+PxSg1
gávppálaš#seahtu+Sem/Org+N+Sg+Gen+PxSg1
gávppálaš+Sem/Hum+N+Sg+Gen+PxSg1
healbbahas#gávpi+N+Sg+Gen+PxSg1
johtti#gávppálaš+Sem/Hum+N+Sg+Gen+PxSg1
lahpes#gávpi+Sem/Org+Sem/Plc+N+Sg+Gen+PxSg1
lonuhan#gávpi+N+Sg+Gen+PxSg1
lonuhus#gávpi+N+Sg+Gen+PxSg1
lotnolas#gávpi+N+Sg+Gen+PxSg1
lovppár+Sem/Hum+N+Sg+Gen+PxSg1
lovpár+Sem/Hum+N+Sg+Gen+PxSg1
luossa#gávppašeapmi+N+Sg+Gen+PxSg1
muorra#ávnnas#gávppašeaddji+Sem/Hum+N+Sg+Gen+PxSg1
mátke#gávpi+Sem/Org+Sem/Plc+N+Sg+Gen+PxSg1
nisson#gávppašeapmi+N+Sg+Gen+PxSg1
njuolggo#gávpi+N+Sg+Gen+PxSg1
njuolggo#gávppaheapmi+N+Sg+Gen+PxSg1
njuolggo#gávppašeapmi+N+Sg+Gen+PxSg1
oaive#gávpot+Sem/Plc+N+Sg+Gen+PxSg1
oapme#bierggas#gávpi+Sem/Plc+Sem/Org+N+Sg+Gen+PxSg1
okto#gávpe#riekti+N+Sg+Gen+PxSg1
olgo#riikka#gávppašeapmi+N+Sg+Gen+PxSg1
olmmoš#gávppašeapmi+N+Sg+Gen+PxSg1
ovda#gávpot+Sem/Plc+N+Sg+Gen+PxSg1
pomora#gávppašeapmi+N+Sg+Gen+PxSg1
rádje#gávpi+Sem/Org+Sem/Plc+N+Sg+Gen+PxSg1
skearro#gávpi+Sem/Org+Sem/Plc+N+Sg+Gen+PxSg1
smávva#gávpe#dássi+N+Sg+Gen+PxSg1
smávva#gávpi+Sem/Org+Sem/Plc+N+Sg+Gen+PxSg1
smávva#gávppálaš+Sem/Hum+N+Sg+Gen+PxSg1
sovppá+N+Sg+Gen+PxSg1
stuorra#gávpe#dássi+N+Sg+Gen+PxSg1
stuorra#gávpi+Sem/Org+Sem/Plc+N+Sg+Gen+PxSg1
stuorra#gávpot+Sem/Plc+Sem/Org+N+Sg+Gen+PxSg1
šlávva#gávpi+N+Sg+Gen+PxSg1
čuorvvas#gávpi+N+Sg+Gen+PxSg1
+N+Sg+Gen+PxSg1
snuvr'#oai+N+Sg+Gen+PxSg1
rámbuvra+N+Sg+Gen+PxSg1
agentuvra+N+Sg+Gen+PxSg1
aktevra+Sem/Hum+N+Sg+Gen+PxSg1
aktevra+Sem/Hum+N+Sg+Gen+PxSg1
akva#kultuvra+N+Sg+Gen+PxSg1
ala#fievrrideapmi+N+Sg+Gen+PxSg1
ala#fievrridus+N+Sg+Gen+PxSg1
ala#fievrrádus+N+Sg+Gen+PxSg1
alla#konjunktuvra+N+Sg+Gen+PxSg1
amatevra+Sem/Hum+N+Sg+Gen+PxSg1
ambassadevra+Sem/Hum+N+Sg+Gen+PxSg1
amino#sivra+N+Sg+Gen+PxSg1
arkitektuvra+N+Sg+Gen+PxSg1
armatuvra+N+Sg+Gen+PxSg1
asfálta#čievra+N+Sg+Gen+PxSg1
asto#áigge#kantuvra+Sem/Plc+N+Sg+Gen+PxSg1
bajimus#ingenievra+N+Sg+Gen+PxSg1
bajimuš#kommandevra+Sem/Hum+N+Sg+Gen+PxSg1
bajás#šaddan#stivra+Sem/Org+N+Sg+Gen+PxSg1
bajás#šaddan#stivrra#válga+N+Sg+Gen+PxSg1
bajás#šaddan#stivrra#čoahkkin+N+Sg+Gen+PxSg1
bargiid#kantuvra+Sem/Plc+N+Sg+Gen+PxSg1
bargo#kantuvra+Sem/Plc+N+Sg+Gen+PxSg1
beatnat#rávra+N+Sg+Gen+PxSg1
biras#gáhtten#kantuvra+Sem/Org+Sem/Plc+N+Sg+Gen+PxSg1
bivdo#kultuvra+N+Sg+Gen+PxSg1
boasta#kantuvra+Sem/Build+N+Sg+Gen+PxSg1
boatka#divri+Sem/Ani+N+Sg+Gen+PxSg1
boazo#doallo#kantuvra+Sem/Org+Sem/Plc+N+Sg+Gen+PxSg1
boazo#doallo#kultuvra+N+Sg+Gen+PxSg1
boazo#doallo#stivra+Sem/Org+N+Sg+Gen+PxSg1
boazo#doallo#stivrra#válga+N+Sg+Gen+PxSg1
boazo#doallo#stivrra#čoahkkin+N+Sg+Gen+PxSg1
bonjis#bovra+N+Sg+Gen+PxSg1
bostta#divri+Sem/Ani+N+Sg+Gen+PxSg1
bovra#skuohppu+N+Sg+Gen+PxSg1
bovra+N+Sg+Gen+PxSg1
bovren#mašiidna+N+Sg+Gen+PxSg1
bovrra+N+Sg+Gen+PxSg1
breanna#muvra+N+Sg+Gen+PxSg1
breannja#muvra+N+Sg+Gen+PxSg1
buođđo#jávri+N+Sg+Gen+PxSg1
buvri+N+Sg+Gen+PxSg1
buvro#risen+N+Sg+Gen+PxSg1
buvru+N+Sg+Gen+PxSg1
bušeahtta#struktuvra+N+Sg+Gen+PxSg1
báhpa#kantuvra+Sem/Plc+N+Sg+Gen+PxSg1
bálkáhan#kantuvra+Sem/Org+Sem/Plc+N+Sg+Gen+PxSg1
bálvalus#kantuvra+Sem/Org+Sem/Plc+N+Sg+Gen+PxSg1
bárko#sivra+N+Sg+Gen+PxSg1
dahku#jávri+N+Sg+Gen+PxSg1
dahpa#sivra+N+Sg+Gen+PxSg1
davri+N+Sg+Gen+PxSg1
deaddo#struktuvra+N+Sg+Gen+PxSg1
deahkke#givrodat+N+Sg+Gen+PxSg1
diehto#juohkin#kantuvra+Sem/Plc+N+Sg+Gen+PxSg1
diehto#stivren+N+Sg+Gen+PxSg1
dikta#figuvra+Sem/Hum+N+Sg+Gen+PxSg1
diktatuvra+Sem/Org+N+Sg+Gen+PxSg1
dinosávra+Sem/Ani+N+Sg+Gen+PxSg1
direktevra+Sem/Hum+N+Sg+Gen+PxSg1
divri+Sem/Ani+N+Sg+Gen+PxSg1
divrrasvuohta+N+Sg+Gen+PxSg1
doaktár#kantuvra+Sem/Plc+N+Sg+Gen+PxSg1
doallo#struktuvra+N+Sg+Gen+PxSg1
doarjja#stivra+Sem/Org+N+Sg+Gen+PxSg1
doarjja#stivrra#válga+N+Sg+Gen+PxSg1
doarjja#stivrra#čoahkkin+N+Sg+Gen+PxSg1
doarro#gievra+Sem/Hum+N+Sg+Gen+PxSg1
doavttir#kantuvra+N+Sg+Gen+PxSg1
dosentuvra+N+Sg+Gen+PxSg1
duodje#kultuvra+N+Sg+Gen+PxSg1
duolba#gavre#heavval+N+Sg+Gen+PxSg1
duottar#jávre#gáddi+Sem/Plc+N+Sg+Gen+PxSg1
duottar#jávri+N+Sg+Gen+PxSg1
duvra+N+Sg+Gen+PxSg1
dávru+N+Sg+Gen+PxSg1
eallo#struktuvra+N+Sg+Gen+PxSg1
ealáhus#kantuvra+Sem/Org+Sem/Plc+N+Sg+Gen+PxSg1
ealáhus#kantuvra+Sem/Org+Sem/Plc+N+Sg+Gen+PxSg1
ealáhus#struktuvra+N+Sg+Gen+PxSg1
eami#kultuvra+N+Sg+Gen+PxSg1
eana#vuovdin#kantuvra+Sem/Org+Sem/Plc+N+Sg+Gen+PxSg1
eana#vuovdin#stivra+Sem/Org+N+Sg+Gen+PxSg1
eana#vuovdin#stivrra#válga+N+Sg+Gen+PxSg1
eana#vuovdin#stivrra#čoahkkin+N+Sg+Gen+PxSg1
eanan#doallo#kantuvra+Sem/Org+Sem/Plc+N+Sg+Gen+PxSg1
eanan#vuovdin#kantuvra+Sem/Org+Sem/Plc+N+Sg+Gen+PxSg1
eanan#vuovdin#kantuvra+Sem/Org+Sem/Plc+N+Sg+Gen+PxSg1
eanan#vuovdin#stivra+Sem/Org+N+Sg+Gen+PxSg1
eanan#vuovdin#stivrra#válga+N+Sg+Gen+PxSg1
eanan#vuovdin#stivrra#čoahkkin+N+Sg+Gen+PxSg1
eavro#šaddu+N+Sg+Gen+PxSg1
eavru+N+Sg+Gen+PxSg1
eksterievra+N+Sg+Gen+PxSg1
entreprenevra+Sem/Hum+N+Sg+Gen+PxSg1
entreprenevravuohta+N+Sg+Gen+PxSg1
evre+N+Sg+Gen+PxSg1
evro+N+Sg+Gen+PxSg1
faktuvra+N+Sg+Gen+PxSg1
fiervá#buvri+N+Sg+Gen+PxSg1
fievro#dáhkádus+N+Sg+Gen+PxSg1
fievro#johtolat+N+Sg+Gen+PxSg1
fievrran+N+Sg+Gen+PxSg1
fievrredan#bargi+Sem/Hum+N+Sg+Gen+PxSg1
fievrredan#doarjja+N+Sg+Gen+PxSg1
fievrredan#fanas+Sem/Veh+N+Sg+Gen+PxSg1
fievrredan#návccat+N+Sg+Gen+PxSg1
fievrredan#olggos#gollu+N+Sg+Gen+PxSg1
fievrredan#rusttet+N+Sg+Gen+PxSg1
fievrredeaddji+Sem/Hum+N+Sg+Gen+PxSg1
fievrridan#guovddáš+N+Sg+Gen+PxSg1
fievrrádus#bábir+N+Sg+Gen+PxSg1
fievrrádus+N+Sg+Gen+PxSg1
fievru+N+Sg+Gen+PxSg1
figuvra+Sem/Hum+N+Sg+Gen+PxSg1
folin#suvri+N+Sg+Gen+PxSg1
fylkka#boazo#doallo#stivra+Sem/Org+N+Sg+Gen+PxSg1
fylkka#boazo#doallo#stivrra#válga+N+Sg+Gen+PxSg1
fylkka#boazo#doallo#stivrra#čoahkkin+N+Sg+Gen+PxSg1
fylkka#eana#doallo#stivra+Sem/Org+N+Sg+Gen+PxSg1
fylkka#eana#doallo#stivrra#válga+N+Sg+Gen+PxSg1
fylkka#eana#doallo#stivrra#čoahkkin+N+Sg+Gen+PxSg1
fávre+Sem/Hum+N+Sg+Gen+PxSg1
fávrros#orda+N+Sg+Gen+PxSg1
fávru+Sem/Hum+N+Sg+Gen+PxSg1
garra#čievra+N+Sg+Gen+PxSg1
gavre#čoarvi+Sem/Ani+N+Sg+Gen+PxSg1
gavri+N+Sg+Gen+PxSg1
geavaheddjiid#kantuvra+Sem/Org+N+Sg+Gen+PxSg1
geavaheddjiid#kantuvra+N+Sg+Gen+PxSg1
geavre#lađas+N+Sg+Gen+PxSg1
geavre#soabbi+N+Sg+Gen+PxSg1
geavri+N+Sg+Gen+PxSg1
gevren#vuoigatvuohta+N+Sg+Gen+PxSg1
gieldda#kantuvra+Sem/Org+N+Sg+Gen+PxSg1
gieldda#stivra+Sem/Org+N+Sg+Gen+PxSg1
gieldda#stivrra#válga+N+Sg+Gen+PxSg1
gieldda#stivrra#čoahkkin+N+Sg+Gen+PxSg1
gieldda#stivra#latnja+Sem/Plc+N+Sg+Gen+PxSg1
giella#kantuvra+Sem/Org+N+Sg+Gen+PxSg1
giella#stivra+Sem/Org+N+Sg+Gen+PxSg1
giella#stivrra#válga+N+Sg+Gen+PxSg1
giella#stivrra#čoahkkin+N+Sg+Gen+PxSg1
gievra+Sem/Hum+N+Sg+Gen+PxSg1
gievravuohta+N+Sg+Gen+PxSg1
gievrudus+N+Sg+Gen+PxSg1
girdi#fievrrádus#bábir+N+Sg+Gen+PxSg1
girko#stivra+Sem/Org+N+Sg+Gen+PxSg1
girko#stivrra#válga+N+Sg+Gen+PxSg1
girko#stivrra#čoahkkin+N+Sg+Gen+PxSg1
givri+Sem/Hum+N+Sg+Gen+PxSg1
givrodat+N+Sg+Gen+PxSg1
goalke#jávri+N+Sg+Gen+PxSg1
goavri+Sem/Hum+Sem/Ani+N+Sg+Gen+PxSg1
guolga#hevro+N+Sg+Gen+PxSg1
guolle#buvri+N+Sg+Gen+PxSg1
guolle#jávre#gáddi+Sem/Plc+N+Sg+Gen+PxSg1
guolle#jávri+N+Sg+Gen+PxSg1
guolástan#stivra+Sem/Org+N+Sg+Gen+PxSg1
guolástan#stivrra#válga+N+Sg+Gen+PxSg1
guolástan#stivrra#čoahkkin+N+Sg+Gen+PxSg1
guovddáš#bovra+N+Sg+Gen+PxSg1
guovllu#inšenevra+Sem/Hum+N+Sg+Gen+PxSg1
guovllu#kantuvra+Sem/Org+N+Sg+Gen+PxSg1
guovllu#stivra+Sem/Org+N+Sg+Gen+PxSg1
guovllu#stivrra#válga+N+Sg+Gen+PxSg1
guovllu#stivrra#čoahkkin+N+Sg+Gen+PxSg1
guvri+Sem/Hum+N+Sg+Gen+PxSg1
gáiddus#stivren+N+Sg+Gen+PxSg1
gántuvra+N+Sg+Gen+PxSg1
gávpot#kultuvra+N+Sg+Gen+PxSg1
gávpot#stivra+Sem/Org+N+Sg+Gen+PxSg1
gávpot#stivrra#válga+N+Sg+Gen+PxSg1
gávpot#stivrra#čoahkkin+N+Sg+Gen+PxSg1
gávra#bealdu+N+Sg+Gen+PxSg1
gávra#siepman+N+Sg+Gen+PxSg1
gávra+N+Sg+Gen+PxSg1
gávre#heavval+N+Sg+Gen+PxSg1
gávri+Sem/Hum+N+Sg+Gen+PxSg1
gávriŋga+N+Sg+Gen+PxSg1
gávrret+N+Sg+Gen+PxSg1
gávrret+N+Sg+Gen+PxSg1
hevro+N+Sg+Gen+PxSg1
hevrriideapmi+N+Sg+Gen+PxSg1
hoavri+Sem/Hum+N+Sg+Gen+PxSg1
hoavrran+Sem/Hum+N+Sg+Gen+PxSg1
huksen#inšenevra+Sem/Hum+N+Sg+Gen+PxSg1
huksen#kultuvra+N+Sg+Gen+PxSg1
hálddahus#kantuvra+Sem/Org+N+Sg+Gen+PxSg1
hálddahus#kantuvra+Sem/Org+N+Sg+Gen+PxSg1
hávrrasvuohta+N+Sg+Gen+PxSg1
hávrravuohta+N+Sg+Gen+PxSg1
hávrris+Sem/Ani+N+Sg+Gen+PxSg1
ieš#stivrejupmi+N+Sg+Gen+PxSg1
ieš#stivren#julggaštus+N+Sg+Gen+PxSg1
ieš#stivren#ortnet+N+Sg+Gen+PxSg1
ieš#stivren+N+Sg+Gen+PxSg1
infiltrašuvdna#revre+N+Sg+Gen+PxSg1
infra#struktuvra+N+Sg+Gen+PxSg1
ingenievra+N+Sg+Gen+PxSg1
inspektevra+Sem/Hum+N+Sg+Gen+PxSg1
instruktevra+Sem/Hum+N+Sg+Gen+PxSg1
interim#stivra+Sem/Org+N+Sg+Gen+PxSg1
interim#stivrra#válga+N+Sg+Gen+PxSg1
interim#stivrra#čoahkkin+N+Sg+Gen+PxSg1
inšenevra+Sem/Hum+N+Sg+Gen+PxSg1
ivdne#givrodat+N+Sg+Gen+PxSg1
ivdne#temperatuvra+N+Sg+Gen+PxSg1
jienastan#stivra+Sem/Org+N+Sg+Gen+PxSg1
jienastan#stivrra#válga+N+Sg+Gen+PxSg1
jienastan#stivrra#čoahkkin+N+Sg+Gen+PxSg1
johtalan#kultuvra+N+Sg+Gen+PxSg1
johtolat#fievru+N+Sg+Gen+PxSg1
johtolat#inšenevra+Sem/Hum+N+Sg+Gen+PxSg1
jordda#movra+Sem/Hum+N+Sg+Gen+PxSg1
jorre#geavri+N+Sg+Gen+PxSg1
jorta#movra+Sem/Hum+N+Sg+Gen+PxSg1
jortta#movra+Sem/Hum+N+Sg+Gen+PxSg1
jovra#mor+Sem/Hum+N+Sg+Gen+PxSg1
juolge#geavri+N+Sg+Gen+PxSg1
juovla#buvru+N+Sg+Gen+PxSg1
juvla#fievru+N+Sg+Gen+PxSg1
jálo#beavri+Sem/Ani+N+Sg+Gen+PxSg1
jávre#bodni+Sem/Plc+N+Sg+Gen+PxSg1
jávre#báska+N+Sg+Gen+PxSg1
jávre#guolli+Sem/Ani+N+Sg+Gen+PxSg1
jávre#gáddi+Sem/Plc+N+Sg+Gen+PxSg1
jávre#hoašša+N+Sg+Gen+PxSg1
jávre#lieđđi+N+Sg+Gen+PxSg1
jávre#sopmir+N+Sg+Gen+PxSg1
jávri+N+Sg+Gen+PxSg1
jávrre#bodni+Sem/Plc+N+Sg+Gen+PxSg1
jávrre#oaivvuš+N+Sg+Gen+PxSg1
jávrráš+Sem/Plc+N+Sg+Gen+PxSg1
kandidatuvra+N+Sg+Gen+PxSg1
kantuvra+Sem/Org+N+Sg+Gen+PxSg1
kavriŋga+N+Sg+Gen+PxSg1
kievra+Sem/Hum+N+Sg+Gen+PxSg1
kievravuohta+N+Sg+Gen+PxSg1
kirko#stivra+Sem/Org+N+Sg+Gen+PxSg1
kirko#stivrra#válga+N+Sg+Gen+PxSg1
kirko#stivrra#čoahkkin+N+Sg+Gen+PxSg1
kivrodat+N+Sg+Gen+PxSg1
klaver#partituvra+N+Sg+Gen+PxSg1
klaviatuvra+N+Sg+Gen+PxSg1
kommandevra+Sem/Hum+N+Sg+Gen+PxSg1
konduktevra+Sem/Hum+N+Sg+Gen+PxSg1
konjunktuvra+N+Sg+Gen+PxSg1
kontuvra+N+Sg+Gen+PxSg1
korrektuvra+N+Sg+Gen+PxSg1
kreatsa#sáme#válga#stivra+N+Sg+Gen+PxSg1
kreatuvra+Sem/Hum+Sem/Ani+N+Sg+Gen+PxSg1
kultur#stivra+Sem/Org+N+Sg+Gen+PxSg1
kultur#stivrra#válga+N+Sg+Gen+PxSg1
kultur#stivrra#čoahkkin+N+Sg+Gen+PxSg1
kultuvra+N+Sg+Gen+PxSg1
kvestuvra+N+Sg+Gen+PxSg1
kántuvra#bálvalus+N+Sg+Gen+PxSg1
kávrret+N+Sg+Gen+PxSg1
lađas#geavri+N+Sg+Gen+PxSg1
leana#stivra+Sem/Org+N+Sg+Gen+PxSg1
leana#stivrra#válga+N+Sg+Gen+PxSg1
leana#stivrra#čoahkkin+N+Sg+Gen+PxSg1
leans#mánne#kantuvra+Sem/Org+Sem/Plc+N+Sg+Gen+PxSg1
leans#mánni#kantuvra+Sem/Org+Sem/Plc+N+Sg+Gen+PxSg1
ligatuvra+N+Sg+Gen+PxSg1
liige#gása#revre+N+Sg+Gen+PxSg1
litnet#kantuvra+Sem/Org+Sem/Plc+N+Sg+Gen+PxSg1
litteratuvra+N+Sg+Gen+PxSg1
livnnet#kantuvra+Sem/Org+Sem/Plc+N+Sg+Gen+PxSg1
lohkan#kultuvra+N+Sg+Gen+PxSg1
lohkan#válga#stivra+Sem/Org+N+Sg+Gen+PxSg1
lohkan#válga#stivrra#válga+N+Sg+Gen+PxSg1
lohkan#válga#stivrra#čoahkkin+N+Sg+Gen+PxSg1
luodda#inšenevra+Sem/Hum+N+Sg+Gen+PxSg1
luodda#struktuvra+N+Sg+Gen+PxSg1
luossa#divri+Sem/Ani+N+Sg+Gen+PxSg1
luvra+N+Sg+Gen+PxSg1
lávra+Sem/Time+N+Sg+Gen+PxSg1
lávrras#vahkku+Sem/Time+N+Sg+Gen+PxSg1
meahcce#fievru+N+Sg+Gen+PxSg1
meahcástan#stivra+Sem/Org+N+Sg+Gen+PxSg1
meahcástan#stivrra#válga+N+Sg+Gen+PxSg1
meahcástan#stivrra#čoahkkin+N+Sg+Gen+PxSg1
meavrres#gárri+N+Sg+Gen+PxSg1
mielke#sivra+N+Sg+Gen+PxSg1
mievri+Sem/Ani+N+Sg+Gen+PxSg1
mikro#struktuvra+N+Sg+Gen+PxSg1
militeara#diktatuvra+Sem/Org+Sem/Plc+N+Sg+Gen+PxSg1
mohtor#fievro#johtolat+N+Sg+Gen+PxSg1
mohtor#fievro#lihkuhisvuohta+N+Sg+Gen+PxSg1
mohtor#fievru+N+Sg+Gen+PxSg1
movra+N+Sg+Gen+PxSg1
mutuvra+N+Sg+Gen+PxSg1
muvra+N+Sg+Gen+PxSg1
muvrejeaddji+N+Sg+Gen+PxSg1
muvren+N+Sg+Gen+PxSg1
márkan#fievrredeapmi+N+Sg+Gen+PxSg1
mášin#fievru+N+Sg+Gen+PxSg1
neavre#dálki+Sem/Wthr+N+Sg+Gen+PxSg1
neavre#miella+N+Sg+Gen+PxSg1
neavri+Sem/Hum+N+Sg+Gen+PxSg1
neavrres#dálki+Sem/Wthr+N+Sg+Gen+PxSg1
nevralgiija+N+Sg+Gen+PxSg1
nevro#deahkke#dávda+N+Sg+Gen+PxSg1
nevro#deahkki+N+Sg+Gen+PxSg1
nevro#fysiologiija+N+Sg+Gen+PxSg1
nevro#grafiija+N+Sg+Gen+PxSg1
nevro#logiija+N+Sg+Gen+PxSg1
njuovahat#struktuvra+N+Sg+Gen+PxSg1
nomenklatuvra+N+Sg+Gen+PxSg1
novrra#biegga+Sem/Wthr+N+Sg+Gen+PxSg1
novrrán+Sem/Wthr+N+Sg+Gen+PxSg1
nubbái#fievrrideapmi+N+Sg+Gen+PxSg1
nuppástuhttin#stivra+Sem/Org+N+Sg+Gen+PxSg1
nuppástuhttin#stivrra#válga+N+Sg+Gen+PxSg1
nuppástuhttin#stivrra#čoahkkin+N+Sg+Gen+PxSg1
návrraš+N+Sg+Gen+PxSg1
návrraš+N+Sg+Gen+PxSg1
oadjo#kantuvra+Sem/Org+Sem/Plc+N+Sg+Gen+PxSg1
oahpahus#inspektevra+Sem/Hum+N+Sg+Gen+PxSg1
oahpahus#kantuvra+Sem/Org+Sem/Plc+N+Sg+Gen+PxSg1
oaive#skuvrin+N+Sg+Gen+PxSg1
oakse#geavri+N+Sg+Gen+PxSg1
oassálasti#stivren+N+Sg+Gen+PxSg1
observatevra+Sem/Hum+Sem/Org+N+Sg+Gen+PxSg1
oktasaš#stivra+Sem/Org+N+Sg+Gen+PxSg1
oktasaš#stivrra#válga+N+Sg+Gen+PxSg1
oktasaš#stivrra#čoahkkin+N+Sg+Gen+PxSg1
operatevra+Sem/Hum+N+Sg+Gen+PxSg1
orohat#stivra+Sem/Org+N+Sg+Gen+PxSg1
orohat#stivrra#válga+N+Sg+Gen+PxSg1
orohat#stivrra#čoahkkin+N+Sg+Gen+PxSg1
ossodat#direktevra+Sem/Hum+N+Sg+Gen+PxSg1
ossodat#inšenevra+Sem/Hum+N+Sg+Gen+PxSg1
ossodat#kantuvra+Sem/Org+Sem/Plc+N+Sg+Gen+PxSg1
ovda#kantuvra+Sem/Org+Sem/Plc+N+Sg+Gen+PxSg1
partituvra+N+Sg+Gen+PxSg1
personála#kantuvra+Sem/Org+Sem/Plc+N+Sg+Gen+PxSg1
personála#stivra+Sem/Org+N+Sg+Gen+PxSg1
personála#stivrra#válga+N+Sg+Gen+PxSg1
personála#stivrra#čoahkkin+N+Sg+Gen+PxSg1
poasta#kantuvra+Sem/Plc+N+Sg+Gen+PxSg1
politiija#inspektevra+Sem/Hum+N+Sg+Gen+PxSg1
prefektuvra+N+Sg+Gen+PxSg1
prográmma#stivra+Sem/Org+N+Sg+Gen+PxSg1
prográmma#stivrra#válga+N+Sg+Gen+PxSg1
prográmma#stivrra#čoahkkin+N+Sg+Gen+PxSg1
radiála#bovren#mašiidna+N+Sg+Gen+PxSg1
raportevra+Sem/Hum+N+Sg+Gen+PxSg1
reahpen#jávri+N+Sg+Gen+PxSg1
reavre#juolgi+Sem/Hum+N+Sg+Gen+PxSg1
reavri+Sem/Hum+N+Sg+Gen+PxSg1
redaktevra+Sem/Hum+N+Sg+Gen+PxSg1
registreren#kantuvra+Sem/Org+Sem/Plc+N+Sg+Gen+PxSg1
revre+N+Sg+Gen+PxSg1
rešissevra+Sem/Hum+N+Sg+Gen+PxSg1
riekte#veahkke#kantuvra+Sem/Org+Sem/Plc+N+Sg+Gen+PxSg1
riikka#stivra+Sem/Org+N+Sg+Gen+PxSg1
risen#buvru+N+Sg+Gen+PxSg1
roavru+N+Sg+Gen+PxSg1
rufe#revre+N+Sg+Gen+PxSg1
ruhta#kantuvra+Sem/Org+Sem/Plc+N+Sg+Gen+PxSg1
ruovde#bovrra+N+Sg+Gen+PxSg1
ruovttu#stivra+Sem/Org+N+Sg+Gen+PxSg1
ruovttu#veahkke#kantuvra+Sem/Org+Sem/Plc+N+Sg+Gen+PxSg1
rádjo#stivren+N+Sg+Gen+PxSg1
ráhpun#fievru+N+Sg+Gen+PxSg1
rájus#stivren+N+Sg+Gen+PxSg1
rámbuvra+Sem/Plc+N+Sg+Gen+PxSg1
rámbuvri+Sem/Plc+N+Sg+Gen+PxSg1
rávdnje#fievrredeaddji+Sem/Hum+Sem/Org+N+Sg+Gen+PxSg1
rávra#ruoššet+N+Sg+Gen+PxSg1
rávra+N+Sg+Gen+PxSg1
rávrra#bihkka+N+Sg+Gen+PxSg1
rávrrahat+N+Sg+Gen+PxSg1
rávrraldat+N+Sg+Gen+PxSg1
rávrran+N+Sg+Gen+PxSg1
rávrun#vuogga+N+Sg+Gen+PxSg1
sektovra+N+Sg+Gen+PxSg1
servo#stivren+N+Sg+Gen+PxSg1
servodat#struktuvra+N+Sg+Gen+PxSg1
sierra#fievru+N+Sg+Gen+PxSg1
sihkkel#stivrran+N+Sg+Gen+PxSg1
simulatuvra+N+Sg+Gen+PxSg1
sisa#fievrredan#dieđáhus+N+Sg+Gen+PxSg1
sivra+N+Sg+Gen+PxSg1
sivrra+N+Sg+Gen+PxSg1
skulptuvra+N+Sg+Gen+PxSg1
skuvla#kantuvra+Sem/Org+Sem/Plc+N+Sg+Gen+PxSg1
skuvla#stivra+Sem/Org+N+Sg+Gen+PxSg1
skuvla#stivrra#válga+N+Sg+Gen+PxSg1
skuvla#stivrra#čoahkkin+N+Sg+Gen+PxSg1
skuvri+N+Sg+Gen+PxSg1
skuvrin+N+Sg+Gen+PxSg1
skáđa#divri+Sem/Ani+N+Sg+Gen+PxSg1
snuvr#oaivi+Sem/Ani+N+Sg+Gen+PxSg1
snuvr'#oaivi+Sem/Ani+N+Sg+Gen+PxSg1
snuvra+N+Sg+Gen+PxSg1
sosiála#kantuvra+Sem/Org+Sem/Plc+N+Sg+Gen+PxSg1
sruva#njunat#bovrra+N+Sg+Gen+PxSg1
stivra#doaibma+N+Sg+Gen+PxSg1
stivra#jođiheaddji+Sem/Hum+N+Sg+Gen+PxSg1
stivra#lahttu+Sem/Hum+N+Sg+Gen+PxSg1
stivra#ovddasteaddji+Sem/Hum+N+Sg+Gen+PxSg1
stivra#sadji+Sem/Plc+N+Sg+Gen+PxSg1
stivra+Sem/Org+N+Sg+Gen+PxSg1
stivre#mánni+Sem/Hum+N+Sg+Gen+PxSg1
stivrejeaddji+N+Sg+Gen+PxSg1
stivrejupmi+N+Sg+Gen+PxSg1
stivren#bielka+N+Sg+Gen+PxSg1
stivren#boallu+N+Sg+Gen+PxSg1
stivren#dokumeanta+N+Sg+Gen+PxSg1
stivren#goddi+Sem/Org+N+Sg+Gen+PxSg1
stivren#joavku+Sem/Group+Sem/Hum+N+Sg+Gen+PxSg1
stivren#málle+N+Sg+Gen+PxSg1
stivren#oaidnu+N+Sg+Gen+PxSg1
stivren#orgána+Sem/Org+N+Sg+Gen+PxSg1
stivren#ráva+N+Sg+Gen+PxSg1
stivren#struktuvra+N+Sg+Gen+PxSg1
stivren#sággi+N+Sg+Gen+PxSg1
stivren#teknihkka+N+Sg+Gen+PxSg1
stivren#vuohki+N+Sg+Gen+PxSg1
stivren#ásahus+Sem/Org+N+Sg+Gen+PxSg1
stivrra#lahttu+Sem/Hum+N+Sg+Gen+PxSg1
stivrra#válga+N+Sg+Gen+PxSg1
stivrra#čoahkkin+N+Sg+Gen+PxSg1
stivrran+N+Sg+Gen+PxSg1
stivrran#gielká+N+Sg+Gen+PxSg1
stivrrár+Sem/Hum+N+Sg+Gen+PxSg1
struktuvra+N+Sg+Gen+PxSg1
studie#inspektevra+Sem/Hum+N+Sg+Gen+PxSg1
stávru+Sem/Hum+N+Sg+Gen+PxSg1
stávrá#njuiken+N+Sg+Gen+PxSg1
stávrá+N+Sg+Gen+PxSg1
suohkan#stivra#áigodat+Sem/Time+N+Sg+Gen+PxSg1
suohkan#stivra+Sem/Org+N+Sg+Gen+PxSg1
suohkan#stivrra#čoahkkin+N+Sg+Gen+PxSg1
suovastan#buvri+N+Sg+Gen+PxSg1
suovri+Sem/Hum+N+Sg+Gen+PxSg1
suovva#buvri+N+Sg+Gen+PxSg1
suvra#guolli+Sem/Ani+N+Sg+Gen+PxSg1
suvra#láibi+N+Sg+Gen+PxSg1
suvra#mielki+N+Sg+Gen+PxSg1
suvri+N+Sg+Gen+PxSg1
suvrodat+N+Sg+Gen+PxSg1
suvrra+N+Sg+Gen+PxSg1
suvrrus+N+Sg+Gen+PxSg1
suvrulan#mielki+N+Sg+Gen+PxSg1
sáhppe#suvri+N+Sg+Gen+PxSg1
sálvan#divri+Sem/Hum+N+Sg+Gen+PxSg1
sáme#kultuvra+N+Sg+Gen+PxSg1
sáme#válga#stivra+Sem/Org+N+Sg+Gen+PxSg1
sáme#válga#stivrra#válga+N+Sg+Gen+PxSg1
sáme#válga#stivrra#čoahkkin+N+Sg+Gen+PxSg1
sávrivuohta+N+Sg+Gen+PxSg1
sávrodat+N+Sg+Gen+PxSg1
sávzzaid#buvri+N+Sg+Gen+PxSg1
tastatuvra+N+Sg+Gen+PxSg1
tekstuvra+N+Sg+Gen+PxSg1
temperatuvra+N+Sg+Gen+PxSg1
tuvra+N+Sg+Gen+PxSg1
uvrrus+N+Sg+Gen+PxSg1
veahčer#ákšo#kultuvra+N+Sg+Gen+PxSg1
vuodjen#kantuvra+Sem/Org+Sem/Plc+N+Sg+Gen+PxSg1
vuodjin#fievru+N+Sg+Gen+PxSg1
vuodjin#kantuvra+Sem/Org+Sem/Plc+N+Sg+Gen+PxSg1
vuolit#direktevra+Sem/Hum+N+Sg+Gen+PxSg1
vuolit#kultuvra+N+Sg+Gen+PxSg1
vuovru+Sem/Hum+N+Sg+Gen+PxSg1
vuođđo#struktuvra+N+Sg+Gen+PxSg1
váldo#kantuvra+Sem/Org+Sem/Plc+N+Sg+Gen+PxSg1
váldo#stivra+Sem/Org+N+Sg+Gen+PxSg1
váldo#stivrra#válga+N+Sg+Gen+PxSg1
váldo#stivrra#čoahkkin+N+Sg+Gen+PxSg1
válga#kantuvra+Sem/Org+Sem/Plc+N+Sg+Gen+PxSg1
válga#stivra+Sem/Org+N+Sg+Gen+PxSg1
válga#stivrra#válga+N+Sg+Gen+PxSg1
válga#stivrra#čoahkkin+N+Sg+Gen+PxSg1
várre#stivra+Sem/Org+N+Sg+Gen+PxSg1
várre#stivrra#válga+N+Sg+Gen+PxSg1
várre#stivrra#čoahkkin+N+Sg+Gen+PxSg1
váráiduhttin#kantuvra+Sem/Org+Sem/Plc+N+Sg+Gen+PxSg1
web#redaktevra+Sem/Hum+N+Sg+Gen+PxSg1
áibmo#fievrrideapmi+N+Sg+Gen+PxSg1
áibmo#fievru+N+Sg+Gen+PxSg1
álbmot#stivra+Sem/Org+N+Sg+Gen+PxSg1
álbmot#stivrra#válga+N+Sg+Gen+PxSg1
álbmot#stivrra#čoahkkin+N+Sg+Gen+PxSg1
ámmát#olbmo#stivra+Sem/Org+N+Sg+Gen+PxSg1
čalbme#luvra+N+Sg+Gen+PxSg1
časkin#bovren#mašiidna+N+Sg+Gen+PxSg1
čađđa#sivra+N+Sg+Gen+PxSg1
čeavrris+Sem/Ani+N+Sg+Gen+PxSg1
čeavrá#biedju+N+Sg+Gen+PxSg1
čeavrá#náhkki+N+Sg+Gen+PxSg1
čeavrá#ruovddit+N+Sg+Gen+PxSg1
čeavrá#ráhčča+N+Sg+Gen+PxSg1
čievra#assi+N+Sg+Gen+PxSg1
čievra#bađvvut+N+Sg+Gen+PxSg1
čievra#luodda+N+Sg+Gen+PxSg1
čievra#vuolpo#rássi+N+Sg+Gen+PxSg1
čievra+N+Sg+Gen+PxSg1
čievru+N+Sg+Gen+PxSg1
čivra+N+Sg+Gen+PxSg1
čivrrus+Sem/Ani+N+Sg+Gen+PxSg1
čivrá+N+Sg+Gen+PxSg1
čoavje#suvri+N+Sg+Gen+PxSg1
šolgan#temperatuvra+N+Sg+Gen+PxSg1
čuolda#bovren#mašiidna+N+Sg+Gen+PxSg1
čáhce#revre+N+Sg+Gen+PxSg1
mašin#fievru+N+Sg+Gen+PxSg1
kultur#kantuvra+Sem/Org+Sem/Plc+N+Sg+Gen+PxSg1
riddo#kultuvra+N+Sg+Gen+PxSg1
el-fápmo#buvttadeaddji+Sem/Hum+Sem/Org+N+Sg+Gen+PxSg1
ovtta#luotta+N+Sg+Gen+PxSg1
ovtta#geardde+N+Sg+Gen+PxSg1
guovtti#náli+N+Sg+Gen+PxSg1
ovttat#olbmo+N+Sg+Gen+PxSg1
ovtta#mohtor+N+Sg+Gen+PxSg1
golmma#ruovttu+N+Sg+Gen+PxSg1
ovtta#ruovttu+N+Sg+Gen+PxSg1
guovtti#ruovttu+N+Sg+Gen+PxSg1
ovttas#bargo#beal+N+Sg+Gen+PxSg1
arve#bivttas+N+Sg+Gen+PxSg1
astronávta+Sem/Hum+N+Sg+Gen+PxSg1
atnu#bivttas+N+Sg+Gen+PxSg1
badjel#meare#buvttadeapmi+N+Sg+Gen+PxSg1
bahkadas#doavttir+Sem/Hum+N+Sg+Gen+PxSg1
bargo#bivttas+N+Sg+Gen+PxSg1
bargo#dearvvašvuođa#doavttir+Sem/Hum+N+Sg+Gen+PxSg1
beasse#roavttus+N+Sg+Gen+PxSg1
beavttálmahttin#vuohki+N+Sg+Gen+PxSg1
biebmo#buvtta+N+Sg+Gen+PxSg1
biergo#buvtta+N+Sg+Gen+PxSg1
biergo#buvttadeapmi+N+Sg+Gen+PxSg1
biras#terapevta+Sem/Hum+N+Sg+Gen+PxSg1
bivdo#ovttadat+N+Sg+Gen+PxSg1
bivdo#rievttálaš+Sem/Hum+N+Sg+Gen+PxSg1
bivttas#basta+N+Sg+Gen+PxSg1
bivttas#bažán+N+Sg+Gen+PxSg1
bivttas#bihttá+N+Sg+Gen+PxSg1
bivttas#božán+N+Sg+Gen+PxSg1
bivttas#civccon+N+Sg+Gen+PxSg1
bivttas#diŋga+N+Sg+Gen+PxSg1
bivttas#goarru+Sem/Hum+N+Sg+Gen+PxSg1
bivttas#goikadan#mašiidna+N+Sg+Gen+PxSg1
bivttas#gávpi+Sem/Org+Sem/Plc+N+Sg+Gen+PxSg1
bivttas#heaŋggastat+N+Sg+Gen+PxSg1
bivttas#heŋgehat+N+Sg+Gen+PxSg1
bivttas#heŋgen#roahkki+N+Sg+Gen+PxSg1
bivttas#heŋggon+N+Sg+Gen+PxSg1
bivttas#holga+N+Sg+Gen+PxSg1
bivttas#hábmen+N+Sg+Gen+PxSg1
bivttas#háška+N+Sg+Gen+PxSg1
bivttas#rádju+N+Sg+Gen+PxSg1
bivttas#ráhkadeapmi+N+Sg+Gen+PxSg1
bivttas#suonjir+N+Sg+Gen+PxSg1
bivttas#sátnja+N+Sg+Gen+PxSg1
bivttas+N+Sg+Gen+PxSg1
boahtal#čotta#ovttadat+N+Sg+Gen+PxSg1
boazo#buvtta+N+Sg+Gen+PxSg1
boađus#ovttaláganvuohta+N+Sg+Gen+PxSg1
borramuš#buvttadeapmi+N+Sg+Gen+PxSg1
botnješ#guovttos+N+Sg+Gen+PxSg1
bovttáš+Sem/Ani+N+Sg+Gen+PxSg1
brutto#álbmot#buvttadus+N+Sg+Gen+PxSg1
buoja#bivttas+N+Sg+Gen+PxSg1
buvtta#gollu+N+Sg+Gen+PxSg1
buvtta#gárgen+N+Sg+Gen+PxSg1
buvtta#joavku+Sem/Group+Sem/Hum+N+Sg+Gen+PxSg1
buvtta#namma+N+Sg+Gen+PxSg1
buvtta#rehket+N+Sg+Gen+PxSg1
buvtta#čoahkádus+N+Sg+Gen+PxSg1
buvtta+N+Sg+Gen+PxSg1
buvttadan#dagaldat+N+Sg+Gen+PxSg1
buvttadan#doarjja+N+Sg+Gen+PxSg1
buvttadan#fitnodat+Sem/Org+N+Sg+Gen+PxSg1
buvttadan#gask#oapmi+N+Sg+Gen+PxSg1
buvttadan#gask'#oapmi+N+Sg+Gen+PxSg1
buvttadan#gurgadas+N+Sg+Gen+PxSg1
buvttadan#hivvodat+N+Sg+Gen+PxSg1
buvttadan#lágádus+Sem/Org+N+Sg+Gen+PxSg1
buvttadan#láhki+N+Sg+Gen+PxSg1
buvttadan#munni+N+Sg+Gen+PxSg1
buvttadan#nákca+N+Sg+Gen+PxSg1
buvttadan#proseassa+N+Sg+Gen+PxSg1
buvttadan#rusttet+N+Sg+Gen+PxSg1
buvttadan#vuoito#doarjja+N+Sg+Gen+PxSg1
buvttadan#árvu+N+Sg+Gen+PxSg1
buvttadeaddje#haddi+N+Sg+Gen+PxSg1
buvttadeaddji+Sem/Hum+N+Sg+Gen+PxSg1
buvttadeapmi+N+Sg+Gen+PxSg1
buvttadus+N+Sg+Gen+PxSg1
buvttus#báza+N+Sg+Gen+PxSg1
buvttus#vuohki+N+Sg+Gen+PxSg1
buvttus+N+Sg+Gen+PxSg1
bušeahtta#evttohus+N+Sg+Gen+PxSg1
bušeahtta#álgo#evttohus+N+Sg+Gen+PxSg1
bálvalus#buvttadeapmi+N+Sg+Gen+PxSg1
bártneš#guovttos+N+Sg+Gen+PxSg1
bátne#doavttir+Sem/Hum+N+Sg+Gen+PxSg1
bávtti#háldi+Sem/Hum+N+Sg+Gen+PxSg1
deaddo#ovttadat+N+Sg+Gen+PxSg1
dihtor#biebman#ovttadat+N+Sg+Gen+PxSg1
diskonteren#buvtta#dahkki+N+Sg+Gen+PxSg1
distrivtta#politihkka+N+Sg+Gen+PxSg1
diŋgon#buvttadeaddji+Sem/Hum+N+Sg+Gen+PxSg1
diŋgon#buvttadus+N+Sg+Gen+PxSg1
doaibma#bidjo#evttuhus+N+Sg+Gen+PxSg1
doallo#ovttadat+Sem/Org+N+Sg+Gen+PxSg1
doalvva#buvtta+N+Sg+Gen+PxSg1
doares#bielka#lovtton+N+Sg+Gen+PxSg1
doares#bielká#lovtton+N+Sg+Gen+PxSg1
doavtter#bálvalus+N+Sg+Gen+PxSg1
doavtter#dilli+N+Sg+Gen+PxSg1
doavtter#gráda+N+Sg+Gen+PxSg1
doavtter#guovddáš+Sem/Org+Sem/Plc+N+Sg+Gen+PxSg1
doavtter#stašuvdna+Sem/Build+N+Sg+Gen+PxSg1
doavttir#gráda+N+Sg+Gen+PxSg1
doavttir#kantuvra+N+Sg+Gen+PxSg1
doavttir#skuvla+Sem/Org+Sem/Plc+N+Sg+Gen+PxSg1
doavttir+Sem/Hum+N+Sg+Gen+PxSg1
dovtta#seahkka+N+Sg+Gen+PxSg1
dovtta+Sem/Ani+N+Sg+Gen+PxSg1
durde#bivttas+N+Sg+Gen+PxSg1
dáige#buvtta+N+Sg+Gen+PxSg1
dálve#bivttas+N+Sg+Gen+PxSg1
dávttat+N+Sg+Gen+PxSg1
eahpe#buvttadeaddji+Sem/Hum+N+Sg+Gen+PxSg1
eahpeluohttámuš#evttohus+N+Sg+Gen+PxSg1
eami#vuovttat+N+Sg+Gen+PxSg1
eanan#doallo#buvtta+N+Sg+Gen+PxSg1
eanet#lohko#evttohus+N+Sg+Gen+PxSg1
eatni#guovttos+N+Sg+Gen+PxSg1
eavttohas+N+Sg+Gen+PxSg1
eavttuhan#vuoigatvuohta+N+Sg+Gen+PxSg1
ergo#terapevta+Sem/Hum+N+Sg+Gen+PxSg1
evttohan#vuoigatvuohta+N+Sg+Gen+PxSg1
evttohan#áige#mearri+N+Sg+Gen+PxSg1
evttohan#ásahus+Sem/Org+Sem/Plc+N+Sg+Gen+PxSg1
evttohas+Sem/Hum+N+Sg+Gen+PxSg1
evttohasvuohta+N+Sg+Gen+PxSg1
evttoheaddji+Sem/Hum+N+Sg+Gen+PxSg1
evttohus+N+Sg+Gen+PxSg1
fanas#ovttadat+Sem/Org+N+Sg+Gen+PxSg1
filbma#buvttadeapmi+N+Sg+Gen+PxSg1
fitnodat#doavttir+Sem/Hum+N+Sg+Gen+PxSg1
fylkka#doavttir+Sem/Hum+N+Sg+Gen+PxSg1
fysio#terapevta+Sem/Hum+N+Sg+Gen+PxSg1
fáhkka#evttohus+N+Sg+Gen+PxSg1
fásta#doavtter#ortnet+N+Sg+Gen+PxSg1
fásta#doavttir+Sem/Hum+N+Sg+Gen+PxSg1
geasse#bivttas+N+Sg+Gen+PxSg1
geasso#ovttadat+Sem/Measr+N+Sg+Gen+PxSg1
geavahus#ovttadat+N+Sg+Gen+PxSg1
gieldda#doavttir+Sem/Hum+N+Sg+Gen+PxSg1
girdin#ovttadat+Sem/Org+N+Sg+Gen+PxSg1
girje#buvttadeaddji+Sem/Hum+N+Sg+Gen+PxSg1
girje#buvttadeapmi+N+Sg+Gen+PxSg1
girko#bivttas+N+Sg+Gen+PxSg1
gopmut#lovttahus+N+Sg+Gen+PxSg1
gordne#buvtta+N+Sg+Gen+PxSg1
govttolašvuohta+N+Sg+Gen+PxSg1
govčča#buvttus+N+Sg+Gen+PxSg1
guolástus#dikšun#ovttastupmi+N+Sg+Gen+PxSg1
guovddáš#ovttadat+N+Sg+Gen+PxSg1
guovddáš#roavttus+N+Sg+Gen+PxSg1
guovtte#beales+N+Sg+Gen+PxSg1
guovtte#bearaš#viessu+Sem/Build+N+Sg+Gen+PxSg1
guovtte#bearaš#ásodat+Sem/Build+N+Sg+Gen+PxSg1
guovtte#ceahkke#meannudeapmi+N+Sg+Gen+PxSg1
guovtte#dávttat#mohtor+N+Sg+Gen+PxSg1
guovtte#geasus+N+Sg+Gen+PxSg1
guovtte#gielalašvuohta+N+Sg+Gen+PxSg1
guovtte#gielalašvuođa#doarjja+N+Sg+Gen+PxSg1
guovtte#gielalašvuođa#ruhta+N+Sg+Gen+PxSg1
guovtte#gielatvuohta+N+Sg+Gen+PxSg1
guovtte#gielatvuođa#ruhta+N+Sg+Gen+PxSg1
guovtte#iđot+N+Sg+Gen+PxSg1
guovtte#juohku+N+Sg+Gen+PxSg1
guovtte#lanjadat+N+Sg+Gen+PxSg1
guovtte#oaivilvuohta+N+Sg+Gen+PxSg1
guovtte#olbmo#latnja+Sem/Plc+N+Sg+Gen+PxSg1
guovtte#tálla+N+Sg+Gen+PxSg1
guovttet#dávttat#mohtor+N+Sg+Gen+PxSg1
guovttis+N+Sg+Gen+PxSg1
guovttis+N+Sg+Gen+PxSg1
guovttos+N+Sg+Gen+PxSg1
guovttáš+N+Sg+Gen+PxSg1
gurgadas#buvttadus+N+Sg+Gen+PxSg1
guvtteš+N+Sg+Gen+PxSg1
guvttiid#guoddi+Sem/Hum+N+Sg+Gen+PxSg1
guvttiid#lohku+N+Sg+Gen+PxSg1
gádjun#bivttas+N+Sg+Gen+PxSg1
gávlo#rievttat+Sem/Ani+N+Sg+Gen+PxSg1
gávpe#ovttastus+N+Sg+Gen+PxSg1
gávttehas+Sem/Hum+N+Sg+Gen+PxSg1
hoavda#doavttir+Sem/Hum+N+Sg+Gen+PxSg1
hurtti#ruvtto+N+Sg+Gen+PxSg1
hurttiruvtta+N+Sg+Gen+PxSg1
háddjen#buvtta+N+Sg+Gen+PxSg1
hálddašan#ovttadat+N+Sg+Gen+PxSg1
hárjehallan#bivttas+N+Sg+Gen+PxSg1
idja#bivttas+N+Sg+Gen+PxSg1
ieš#ráđđen#ovttastupmi+N+Sg+Gen+PxSg1
imeš#guovttos+N+Sg+Gen+PxSg1
irggeš#guovttos+N+Sg+Gen+PxSg1
johtolat#ovttadat+N+Sg+Gen+PxSg1
juvtte+N+Sg+Gen+PxSg1
kamela#guolga#bivttas+N+Sg+Gen+PxSg1
kirko#bivttas+N+Sg+Gen+PxSg1
klássa#ruvtto+N+Sg+Gen+PxSg1
kruvttat+N+Sg+Gen+PxSg1
kvaliteahtta#buvtta+N+Sg+Gen+PxSg1
lassi#buvttadan#gollu+N+Sg+Gen+PxSg1
lavtta+N+Sg+Gen+PxSg1
liegga#čáhce#buvttadeapmi+N+Sg+Gen+PxSg1
liggen#ávnnas#ovttadat+N+Sg+Gen+PxSg1
liidne#bivttas+N+Sg+Gen+PxSg1
livttes#bákti+N+Sg+Gen+PxSg1
livttes#risen+N+Sg+Gen+PxSg1
loahppa#evttohus+N+Sg+Gen+PxSg1
lovtta#guolli+Sem/Ani+N+Sg+Gen+PxSg1
lovtta#čáhci+N+Sg+Gen+PxSg1
lovttahus+N+Sg+Gen+PxSg1
lovttan+N+Sg+Gen+PxSg1
lovtton+Sem/Hum+N+Sg+Gen+PxSg1
lovttos#muorra+N+Sg+Gen+PxSg1
luntta#guovttos+N+Sg+Gen+PxSg1
luonddu#ruovttu#doallu+N+Sg+Gen+PxSg1
luossa#buvttadeaddji+Sem/Hum+N+Sg+Gen+PxSg1
luovos#vuovttat+N+Sg+Gen+PxSg1
lábiid#ovttas#doaibma+N+Sg+Gen+PxSg1
láhka#evttohus+N+Sg+Gen+PxSg1
láhka#álgo#evttohus+N+Sg+Gen+PxSg1
lávde#godde#evttohus+N+Sg+Gen+PxSg1
lávgo#lovtton+N+Sg+Gen+PxSg1
lávttadas+N+Sg+Gen+PxSg1
lávttadat+Sem/Wthr+N+Sg+Gen+PxSg1
lávttas#váikkuhus+N+Sg+Gen+PxSg1
lávttas+N+Sg+Gen+PxSg1
manješ#guovttos+N+Sg+Gen+PxSg1
maŋidan#evttohus+N+Sg+Gen+PxSg1
meahcce#buvtta+N+Sg+Gen+PxSg1
meahcce#dikšun#ovttastus+Sem/Org+N+Sg+Gen+PxSg1
meahci#valji#dikšun#ovttastus+Sem/Org+N+Sg+Gen+PxSg1
mearrádus#evttohus+N+Sg+Gen+PxSg1
meieri#buvtta+N+Sg+Gen+PxSg1
mielke#buvtta+N+Sg+Gen+PxSg1
mielke#buvttadeaddji+Sem/Hum+Sem/Org+N+Sg+Gen+PxSg1
mielke#buvttadeapmi+N+Sg+Gen+PxSg1
mihtto#ovttadat+N+Sg+Gen+PxSg1
molssa#bivttas+N+Sg+Gen+PxSg1
molssa#evttohus+N+Sg+Gen+PxSg1
morseš#guovttos+N+Sg+Gen+PxSg1
morseš#guovttos+N+Sg+Gen+PxSg1
musihkka#terapevta+Sem/Hum+N+Sg+Gen+PxSg1
máŋgga#lođat#ovttastus+N+Sg+Gen+PxSg1
neavttár#guoibmi+Sem/Hum+N+Sg+Gen+PxSg1
neavttár#veahka+Sem/Hum+Sem/Group+N+Sg+Gen+PxSg1
neavttár+Sem/Hum+N+Sg+Gen+PxSg1
neavttár+N+Sg+Gen+PxSg1
nisson#bivttas+N+Sg+Gen+PxSg1
njalpa#lavtta+N+Sg+Gen+PxSg1
njealje#dávttat#mohtor+N+Sg+Gen+PxSg1
njoaskut#lovttahus+N+Sg+Gen+PxSg1
nuppi#poteansa#ovtta#mađodat+N+Sg+Gen+PxSg1
nuvttat+N+Sg+Gen+PxSg1
nuvtte#vahkku+Sem/Time+N+Sg+Gen+PxSg1
nuvttot+N+Sg+Gen+PxSg1
náhkke#bivttas+N+Sg+Gen+PxSg1
oahppan#buvtta+N+Sg+Gen+PxSg1
oahppo#neavvo#buvttadeaddji+Sem/Hum+Sem/Org+N+Sg+Gen+PxSg1
oahppo#neavvo#buvttadeapmi+N+Sg+Gen+PxSg1
oahppo#neavvu#buvttadeaddji+Sem/Hum+Sem/Org+N+Sg+Gen+PxSg1
oahppo#neavvu#buvttadeapmi+N+Sg+Gen+PxSg1
oalge#buvtta+N+Sg+Gen+PxSg1
oasus#ovttastupmi+N+Sg+Gen+PxSg1
obba#bivttas+N+Sg+Gen+PxSg1
olgguldas#bivttas+N+Sg+Gen+PxSg1
olgo#bivttas+N+Sg+Gen+PxSg1
oppas#rievttat+N+Sg+Gen+PxSg1
oskkoldat#ovttas#goddi+Sem/Org+N+Sg+Gen+PxSg1
ovda#olbmo#evttohas+Sem/Hum+N+Sg+Gen+PxSg1
ovdan#buvttus+N+Sg+Gen+PxSg1
overall#bivttas+N+Sg+Gen+PxSg1
ovtta#beaivve#loddi+Sem/Ani+N+Sg+Gen+PxSg1
ovtta#dássásašvuohta+N+Sg+Gen+PxSg1
ovtta#dássásašvuođa#perspektiiva+N+Sg+Gen+PxSg1
ovtta#guvlui#vuodjin+N+Sg+Gen+PxSg1
ovtta#gálvo#buvttadeaddji+N+Sg+Gen+PxSg1
ovtta#hápmásašvuođa#gáibádus+N+Sg+Gen+PxSg1
ovtta#iđot+N+Sg+Gen+PxSg1
ovtta#lanjadat+N+Sg+Gen+PxSg1
ovtta#láganvuohta+N+Sg+Gen+PxSg1
ovtta#lági#mearka+N+Sg+Gen+PxSg1
ovtta#lágánvuohta+N+Sg+Gen+PxSg1
ovtta#lágášvuohta+N+Sg+Gen+PxSg1
ovtta#láhkásašvuohta+N+Sg+Gen+PxSg1
ovtta#láhkástus+N+Sg+Gen+PxSg1
ovtta#mahtodat+N+Sg+Gen+PxSg1
ovtta#mađe#mearka+N+Sg+Gen+PxSg1
ovtta#mađodat+N+Sg+Gen+PxSg1
ovtta#mielalašvuohta+N+Sg+Gen+PxSg1
ovtta#miella+N+Sg+Gen+PxSg1
ovtta#oaivilvuohta+N+Sg+Gen+PxSg1
ovtta#oaivvildeaddji+Sem/Hum+N+Sg+Gen+PxSg1
ovtta#olbmo#doaibma+N+Sg+Gen+PxSg1
ovtta#olbmo#fitnodat+Sem/Org+N+Sg+Gen+PxSg1
ovtta#olbmo#latnja+Sem/Plc+N+Sg+Gen+PxSg1
ovtta#stávval#sátni+N+Sg+Gen+PxSg1
ovtta#tálla+N+Sg+Gen+PxSg1
ovtta#vástálašvuohta+N+Sg+Gen+PxSg1
ovtta#árvosašvuohta+N+Sg+Gen+PxSg1
ovtta#árvvu#sodji+N+Sg+Gen+PxSg1
ovttadat#gollu+N+Sg+Gen+PxSg1
ovttadat#haddi+N+Sg+Gen+PxSg1
ovttadat+Sem/Org+N+Sg+Gen+PxSg1
ovttaid#lohku+N+Sg+Gen+PxSg1
ovttaidahttin+N+Sg+Gen+PxSg1
ovttaideapmi+N+Sg+Gen+PxSg1
ovttaiduhttin#koda+N+Sg+Gen+PxSg1
ovttaiduvvan#deaddu+N+Sg+Gen+PxSg1
ovttajienalašvuohta+N+Sg+Gen+PxSg1
ovttalašvuohta+N+Sg+Gen+PxSg1
ovttas#bargo#bealli+N+Sg+Gen+PxSg1
ovttas#bargo#doaibma+N+Sg+Gen+PxSg1
ovttas#bargo#guoibmi+Sem/Hum+N+Sg+Gen+PxSg1
ovttas#bargo#joavku+Sem/Group+Sem/Hum+N+Sg+Gen+PxSg1
ovttas#bargo#julggaštus+N+Sg+Gen+PxSg1
ovttas#bargo#lávde#goddi+Sem/Org+N+Sg+Gen+PxSg1
ovttas#bargo#málle+N+Sg+Gen+PxSg1
ovttas#bargo#orgána+Sem/Org+N+Sg+Gen+PxSg1
ovttas#bargo#prošeakta+N+Sg+Gen+PxSg1
ovttas#bargo#rutiidna+N+Sg+Gen+PxSg1
ovttas#bargo#soahpamuš+N+Sg+Gen+PxSg1
ovttas#bargo#vejolašvuohta+N+Sg+Gen+PxSg1
ovttas#bargo#vuohki+N+Sg+Gen+PxSg1
ovttas#bargo#vuoigŋa+N+Sg+Gen+PxSg1
ovttas#bargo#váttisvuohta+N+Sg+Gen+PxSg1
ovttas#bargo#šiehtadus+N+Sg+Gen+PxSg1
ovttas#bargu+N+Sg+Gen+PxSg1
ovttas#dahku+N+Sg+Gen+PxSg1
ovttas#doaibma+N+Sg+Gen+PxSg1
ovttas#doaibman#arena+N+Sg+Gen+PxSg1
ovttas#doaibman#eaktu+N+Sg+Gen+PxSg1
ovttas#doaibman+N+Sg+Gen+PxSg1
ovttas#eaiggáduššan#láhka+N+Sg+Gen+PxSg1
ovttas#eaiggáduššan+N+Sg+Gen+PxSg1
ovttas#eaiggát+Sem/Hum+N+Sg+Gen+PxSg1
ovttas#eallin#doaibma+N+Sg+Gen+PxSg1
ovttas#eallin#oahppa+N+Sg+Gen+PxSg1
ovttas#eallin+N+Sg+Gen+PxSg1
ovttas#ipmárdus+N+Sg+Gen+PxSg1
ovttas#lohkan+N+Sg+Gen+PxSg1
ovttas#orru+Sem/Hum+N+Sg+Gen+PxSg1
ovttas#ruhtadeapmi+N+Sg+Gen+PxSg1
ovttas#ráđđi+N+Sg+Gen+PxSg1
ovttas#ássan+N+Sg+Gen+PxSg1
ovttas#ássi+Sem/Hum+N+Sg+Gen+PxSg1
ovttas#ášši+N+Sg+Gen+PxSg1
ovttastahttin#mearrádus+N+Sg+Gen+PxSg1
ovttastallan#riekti+N+Sg+Gen+PxSg1
ovttastallan#vuohki+N+Sg+Gen+PxSg1
ovttastallan#vuoigatvuohta+N+Sg+Gen+PxSg1
ovttastat+N+Sg+Gen+PxSg1
ovttastupmi+N+Sg+Gen+PxSg1
ovttastus#beallalaš+Sem/Hum+N+Sg+Gen+PxSg1
ovttastus+N+Sg+Gen+PxSg1
ovttet+N+Sg+Gen+PxSg1
ovtteš+N+Sg+Gen+PxSg1
ođđa#buvttadeapmi+N+Sg+Gen+PxSg1
pellets#buvttadeapmi+N+Sg+Gen+PxSg1
politiija#bivttas+N+Sg+Gen+PxSg1
presideanta#evttohas+Sem/Hum+N+Sg+Gen+PxSg1
primeara#buvttadeaddji+N+Sg+Gen+PxSg1
resolušuvdna#evttohus+N+Sg+Gen+PxSg1
riekte#ovttadat+N+Sg+Gen+PxSg1
rievdadan#evttohus+N+Sg+Gen+PxSg1
rievtti#geavat+N+Sg+Gen+PxSg1
rimse#bivttas+N+Sg+Gen+PxSg1
rivttár+Sem/Hum+N+Sg+Gen+PxSg1
roavttos#máhtu+Sem/Ani+N+Sg+Gen+PxSg1
roavttus+N+Sg+Gen+PxSg1
ruhta#ovttadat+N+Sg+Gen+PxSg1
ruhta#ruovttu#doallu+N+Sg+Gen+PxSg1
ruovtto#goatnil+Sem/Plc+N+Sg+Gen+PxSg1
ruovtto#luotta#bileahtta+N+Sg+Gen+PxSg1
ruovtto#luotta#čievččasteapmi+N+Sg+Gen+PxSg1
ruovtto#miessi+Sem/Ani+N+Sg+Gen+PxSg1
ruovtto#mánná+Sem/Hum+N+Sg+Gen+PxSg1
ruovttot+Sem/Hum+Sem/Ani+Sem/Plc+N+Sg+Gen+PxSg1
ruovttu#bargu+N+Sg+Gen+PxSg1
ruovttu#bihttá+N+Sg+Gen+PxSg1
ruovttu#bivdi+Sem/Hum+N+Sg+Gen+PxSg1
ruovttu#buohcce#dikšun+N+Sg+Gen+PxSg1
ruovttu#báike#mátkkošteaddji+Sem/Hum+N+Sg+Gen+PxSg1
ruovttu#báiki+Sem/Plc+N+Sg+Gen+PxSg1
ruovttu#dikšu+N+Sg+Gen+PxSg1
ruovttu#divššár+Sem/Hum+N+Sg+Gen+PxSg1
ruovttu#doallo#oahppu+N+Sg+Gen+PxSg1
ruovttu#doallu+N+Sg+Gen+PxSg1
ruovttu#dárbo#bivdi+Sem/Hum+N+Sg+Gen+PxSg1
ruovttu#dárbu+N+Sg+Gen+PxSg1
ruovttu#eana+Sem/Plc+N+Sg+Gen+PxSg1
ruovttu#gieddi+Sem/Plc+N+Sg+Gen+PxSg1
ruovttu#giella+N+Sg+Gen+PxSg1
ruovttu#guovlu+Sem/Plc+N+Sg+Gen+PxSg1
ruovttu#hálddahus+Sem/Org+Sem/Plc+N+Sg+Gen+PxSg1
ruovttu#joavku+Sem/Group+Sem/Hum+N+Sg+Gen+PxSg1
ruovttu#mátki+N+Sg+Gen+PxSg1
ruovttu#riika+Sem/Org+Sem/Plc+N+Sg+Gen+PxSg1
ruovttu#siidu+N+Sg+Gen+PxSg1
ruovttu#skuvla+N+Sg+Gen+PxSg1
ruovttu#stivra+Sem/Org+N+Sg+Gen+PxSg1
ruovttu#suodjaleaddji+Sem/Hum+N+Sg+Gen+PxSg1
ruovttu#suodjalus+Sem/Org+N+Sg+Gen+PxSg1
ruovttu#veahkke#kantuvra+Sem/Org+Sem/Plc+N+Sg+Gen+PxSg1
ruovttu#veahkki+Sem/Hum+N+Sg+Gen+PxSg1
ruovttu#čiekčan+N+Sg+Gen+PxSg1
ruovttu#šillju+N+Sg+Gen+PxSg1
ruvtta+N+Sg+Gen+PxSg1
ruvtta#biila+Sem/Veh+N+Sg+Gen+PxSg1
ruvtte+N+Sg+Gen+PxSg1
ruvtte#biila+Sem/Veh+N+Sg+Gen+PxSg1
ruvtto+N+Sg+Gen+PxSg1
ruvtto#biila+Sem/Veh+N+Sg+Gen+PxSg1
ruvttodat+N+Sg+Gen+PxSg1
ruvttohas+N+Sg+Gen+PxSg1
ruvttuid#almmuheapmi+N+Sg+Gen+PxSg1
sierra#buvtta+N+Sg+Gen+PxSg1
sierra#doavttir+Sem/Hum+N+Sg+Gen+PxSg1
sievttadas+N+Sg+Gen+PxSg1
sievttas+N+Sg+Gen+PxSg1
sis#bivttas+N+Sg+Gen+PxSg1
skievttardan#golahus+N+Sg+Gen+PxSg1
skievttár+Sem/Hum+N+Sg+Gen+PxSg1
skievttáruššan+N+Sg+Gen+PxSg1
skruvtta+N+Sg+Gen+PxSg1
soabahan#evttohus+N+Sg+Gen+PxSg1
soabat#evttohus+N+Sg+Gen+PxSg1
soahte#doaibma#ovttastupmi+N+Sg+Gen+PxSg1
spesiála#doavttir+Sem/Hum+N+Sg+Gen+PxSg1
sruvtta+N+Sg+Gen+PxSg1
suohkan#doavttir+Sem/Hum+N+Sg+Gen+PxSg1
suohkan#fysio#terapevta+Sem/Hum+N+Sg+Gen+PxSg1
suorpmaid#ovttas#doaibma+N+Sg+Gen+PxSg1
sáigo#bivttas+N+Sg+Gen+PxSg1
sáme#bivttas+N+Sg+Gen+PxSg1
sátne#buvttadeapmi+N+Sg+Gen+PxSg1
sátne#ruvttohas+N+Sg+Gen+PxSg1
terapevta+Sem/Hum+N+Sg+Gen+PxSg1
turnus#doavttir+Sem/Hum+N+Sg+Gen+PxSg1
unnit#lohko#evttohus+N+Sg+Gen+PxSg1
ventiila#lovttan+N+Sg+Gen+PxSg1
vieljaš#guovttos+N+Sg+Gen+PxSg1
vilges#bivttahas+Sem/Hum+N+Sg+Gen+PxSg1
viste#buvtta+N+Sg+Gen+PxSg1
viste#lávttas+N+Sg+Gen+PxSg1
vuodjan#bivttas+N+Sg+Gen+PxSg1
vuojadan#bivttas+N+Sg+Gen+PxSg1
vuolildus#bivttas+N+Sg+Gen+PxSg1
vuolos#bivttas+N+Sg+Gen+PxSg1
vuoste#eavttohas+N+Sg+Gen+PxSg1
vuoste#evttohas+N+Sg+Gen+PxSg1
vuoste#evttohus+N+Sg+Gen+PxSg1
vuosttas#evttohas+Sem/Hum+N+Sg+Gen+PxSg1
vuosttaš#evttohas+Sem/Hum+N+Sg+Gen+PxSg1
vuođđo#buvttadus+N+Sg+Gen+PxSg1
vuođđo#doavttir+Sem/Hum+N+Sg+Gen+PxSg1
váhnen#guovttos+N+Sg+Gen+PxSg1
válddahallan#evttohus+N+Sg+Gen+PxSg1
váldo#doavttir+Sem/Hum+N+Sg+Gen+PxSg1
váldo#evttohus+N+Sg+Gen+PxSg1
váldo#neavttár+Sem/Hum+N+Sg+Gen+PxSg1
vásedin#doavttir+Sem/Hum+N+Sg+Gen+PxSg1
áhpe#dovtta+Sem/Ani+N+Sg+Gen+PxSg1
áhčeš#guovttos+N+Sg+Gen+PxSg1
áhčeš#guovttos+N+Sg+Gen+PxSg1
áige#ovttadat+N+Sg+Gen+PxSg1
álbmot#buvttadus+N+Sg+Gen+PxSg1
álgo#buvtta+N+Sg+Gen+PxSg1
álgo#evttohus+N+Sg+Gen+PxSg1
árga#bivttas+N+Sg+Gen+PxSg1
árvo#buvttadan#prográmma+N+Sg+Gen+PxSg1
árvo#buvttadeapmi+N+Sg+Gen+PxSg1
ássan#ovttadat+N+Sg+Gen+PxSg1
ávttadat+N+Sg+Gen+PxSg1
ávttahat+N+Sg+Gen+PxSg1
ávttaldat+N+Sg+Gen+PxSg1
ášše#listo#evttohus+N+Sg+Gen+PxSg1
čearda#bivttas+N+Sg+Gen+PxSg1
čezeš#guovttos+N+Sg+Gen+PxSg1
šibit#doavttir+Sem/Hum+N+Sg+Gen+PxSg1
šiehtadus#evttohus+N+Sg+Gen+PxSg1
čikŋa#bivttas+N+Sg+Gen+PxSg1
čivtta#muorra+N+Sg+Gen+PxSg1
čivtta#árpu+N+Sg+Gen+PxSg1
čivttahat+N+Sg+Gen+PxSg1
čivttas#muorra+N+Sg+Gen+PxSg1
čivttas#árpu+N+Sg+Gen+PxSg1
čivtten#geahpa+N+Sg+Gen+PxSg1
šlince#bivttas+N+Sg+Gen+PxSg1
šlinco#bivttas+N+Sg+Gen+PxSg1
čoavddus#evttohus+N+Sg+Gen+PxSg1
čotta#lávttadas+N+Sg+Gen+PxSg1
čuohpadan#doavttir+Sem/Hum+N+Sg+Gen+PxSg1
doavtter#goansta+N+Sg+Gen+PxSg1
civzza#čoalli+N+Sg+Gen+PxSg1
civzza+N+Sg+Gen+PxSg1
divza#njolgi+N+Sg+Gen+PxSg1
geavzi+N+Sg+Gen+PxSg1
giedde#civzza+N+Sg+Gen+PxSg1
gávzi+Sem/Hum+N+Sg+Gen+PxSg1
heavnni#sávzzat+N+Sg+Gen+PxSg1
javza+N+Sg+Gen+PxSg1
juovzi+Sem/Hum+N+Sg+Gen+PxSg1
livze#beavdi+N+Sg+Gen+PxSg1
livzi+Sem/Ani+N+Sg+Gen+PxSg1
livzá+N+Sg+Gen+PxSg1
muohta#civzza+N+Sg+Gen+PxSg1
njamat#sávza+Sem/Ani+N+Sg+Gen+PxSg1
rivzi+Sem/Hum+Sem/Ani+N+Sg+Gen+PxSg1
sávza#doallu+N+Sg+Gen+PxSg1
sávza#eadni+Sem/Ani+N+Sg+Gen+PxSg1
sávza#geahčči+Sem/Hum+N+Sg+Gen+PxSg1
sávza#čora+N+Sg+Gen+PxSg1
sávza+Sem/Ani+N+Sg+Gen+PxSg1
sávzadat+N+Sg+Gen+PxSg1
sávzza#biergu+N+Sg+Gen+PxSg1
sávzza#mielki+N+Sg+Gen+PxSg1
sávzza#náhkki+N+Sg+Gen+PxSg1
sávzza#rássi+N+Sg+Gen+PxSg1
sávzza#sinut+N+Sg+Gen+PxSg1
sávzza#skálžu+N+Sg+Gen+PxSg1
sávzzaid#buvri+N+Sg+Gen+PxSg1
sávzzaid#goahti+N+Sg+Gen+PxSg1
vuovzza#dákti+N+Sg+Gen+PxSg1
vuovzza+N+Sg+Gen+PxSg1
várre#civzza+N+Sg+Gen+PxSg1
sávza#doalli+Sem/Hum+N+Sg+Gen+PxSg1
sávza#boanda+Sem/Hum+N+Sg+Gen+PxSg1
lávže#beal+N+Sg+Gen+PxSg1
agoarta#fálaladat#ávžžuhus+N+Sg+Gen+PxSg1
beavža+N+Sg+Gen+PxSg1
birra#lávži+N+Sg+Gen+PxSg1
dávžža+N+Sg+Gen+PxSg1
dávžžan+N+Sg+Gen+PxSg1
fiskes#jievžžan+Sem/Ani+N+Sg+Gen+PxSg1
gavži+Sem/Hum+N+Sg+Gen+PxSg1
giehta#lávži+N+Sg+Gen+PxSg1
guovža+Sem/Ani+N+Sg+Gen+PxSg1
guovžur+Sem/Ani+N+Sg+Gen+PxSg1
guovžža#biedju+N+Sg+Gen+PxSg1
guovžža#boska+N+Sg+Gen+PxSg1
guovžža#goahti+N+Sg+Gen+PxSg1
guovžža#lasta+N+Sg+Gen+PxSg1
guovžža#leagga+N+Sg+Gen+PxSg1
guovžža#muorji+N+Sg+Gen+PxSg1
guovžža#náhkki+N+Sg+Gen+PxSg1
guovžžastallan+N+Sg+Gen+PxSg1
guvžá+Sem/Ani+N+Sg+Gen+PxSg1
jievže#loddi+Sem/Ani+N+Sg+Gen+PxSg1
jievže#lotti#beassi+N+Sg+Gen+PxSg1
juhkko#lávži+N+Sg+Gen+PxSg1
lodde#jievži+Sem/Hum+N+Sg+Gen+PxSg1
lávže#bealle+N+Sg+Gen+PxSg1
lávže#bolot+N+Sg+Gen+PxSg1
lávže#geassin+N+Sg+Gen+PxSg1
lávže#gihppu+N+Sg+Gen+PxSg1
lávže#háŋka+N+Sg+Gen+PxSg1
lávže#nalca+N+Sg+Gen+PxSg1
lávže#roahkki+N+Sg+Gen+PxSg1
lávži+N+Sg+Gen+PxSg1
lávžá+N+Sg+Gen+PxSg1
lávžálas#goallus+N+Sg+Gen+PxSg1
lávžžu+Sem/Ani+N+Sg+Gen+PxSg1
lávžžá#muorji+N+Sg+Gen+PxSg1
niske#lávže#geassin+N+Sg+Gen+PxSg1
njivžžanas+N+Sg+Gen+PxSg1
njune#vuol#skávžá+N+Sg+Gen+PxSg1
náhkke#lávži+N+Sg+Gen+PxSg1
oarra#lávži+N+Sg+Gen+PxSg1
reavži+Sem/Hum+N+Sg+Gen+PxSg1
rukses#juol#čoavžžu+Sem/Ani+N+Sg+Gen+PxSg1
ruoná#juol#čoavžžu+Sem/Ani+N+Sg+Gen+PxSg1
ruvža+N+Sg+Gen+PxSg1
ruvžu+Sem/Ani+N+Sg+Gen+PxSg1
ráido#lávži+N+Sg+Gen+PxSg1
rávža+Sem/Hum+Sem/Ani+N+Sg+Gen+PxSg1
skavži+Sem/Hum+N+Sg+Gen+PxSg1
skeavži+Sem/Hum+N+Sg+Gen+PxSg1
skivži+Sem/Hum+Sem/Ani+N+Sg+Gen+PxSg1
skávžá+N+Sg+Gen+PxSg1
skávžžet+N+Sg+Gen+PxSg1
spihke#čuovžaGG+N+Sg+Gen+PxSg1
steavži+Sem/Hum+N+Sg+Gen+PxSg1
stuora#čoavžžu+Sem/Ani+N+Sg+Gen+PxSg1
stuorra#čoavžžu+Sem/Ani+N+Sg+Gen+PxSg1
sálte#čuovža+Sem/Hum+N+Sg+Gen+PxSg1
veaddin#lávži+N+Sg+Gen+PxSg1
vigla#čoavžžu+Sem/Ani+N+Sg+Gen+PxSg1
viglá#čoavžžu+Sem/Ani+N+Sg+Gen+PxSg1
vuodjen#lávži+N+Sg+Gen+PxSg1
vuovde#čoavžžu+Sem/Ani+N+Sg+Gen+PxSg1
ávža#muorji+N+Sg+Gen+PxSg1
ávža+N+Sg+Gen+PxSg1
ávži+Sem/Plc+N+Sg+Gen+PxSg1
ávžu+Sem/Plc+N+Sg+Gen+PxSg1
ávžžuhus+N+Sg+Gen+PxSg1
čeavže#balli+Sem/Ani+N+Sg+Gen+PxSg1
čeavže#lađas+N+Sg+Gen+PxSg1
čeavže#suotna+N+Sg+Gen+PxSg1
čeavži+N+Sg+Gen+PxSg1
čeavžá+N+Sg+Gen+PxSg1
čoavžu+Sem/Ani+N+Sg+Gen+PxSg1
čoavžžu+Sem/Ani+N+Sg+Gen+PxSg1
čuovža+Sem/Ani+N+Sg+Gen+PxSg1
čuvges#jievžžan+Sem/Ani+N+Sg+Gen+PxSg1
čáhppes#čoavžžu+Sem/Ani+N+Sg+Gen+PxSg1
siskka#beal+N+Sg+Gen+PxSg1
siskko#beal+N+Sg+Gen+PxSg1
siskka+N+Sg+Gen+PxSg1
duiskka+N+Sg+Gen+PxSg1
siskka#beal+N+Sg+Gen+PxSg1
siskko#beal+N+Sg+Gen+PxSg1
advokáhta#fiskála+Sem/Hum+N+Sg+Gen+PxSg1
artiskohkka+N+Sg+Gen+PxSg1
asteriska+N+Sg+Gen+PxSg1
bargo#iskkadallan+N+Sg+Gen+PxSg1
beaisko#njunni+Sem/Ani+N+Sg+Gen+PxSg1
beaisku+Sem/Ani+N+Sg+Gen+PxSg1
bealdo#fiski+Sem/Ani+N+Sg+Gen+PxSg1
beatnat#guiski+N+Sg+Gen+PxSg1
boanni#fiskes#rássi+N+Sg+Gen+PxSg1
bohkká#guiski+N+Sg+Gen+PxSg1
báiski+Sem/Ani+N+Sg+Gen+PxSg1
bákte#gáiski+N+Sg+Gen+PxSg1
bákte#gáiskket#šaddu+N+Sg+Gen+PxSg1
bákte#gáiskkit+N+Sg+Gen+PxSg1
cissa#iskkus+N+Sg+Gen+PxSg1
deagga#fiskes#loppan+Sem/Ani+N+Sg+Gen+PxSg1
dearvvašvuođa#iskkadeapmi+N+Sg+Gen+PxSg1
dihtor#siskkáldas#rádju+N+Sg+Gen+PxSg1
dihtor#siskkáldas#rájus+N+Sg+Gen+PxSg1
diska+N+Sg+Gen+PxSg1
diskeahtta+N+Sg+Gen+PxSg1
diskeahtta#stašuvdna+N+Sg+Gen+PxSg1
diskografiija+N+Sg+Gen+PxSg1
diskográfa+N+Sg+Gen+PxSg1
diskonteren#buvtta#dahkki+N+Sg+Gen+PxSg1
diskonteren#reantu+N+Sg+Gen+PxSg1
diskonteren+N+Sg+Gen+PxSg1
diskonto+N+Sg+Gen+PxSg1
diskontu+N+Sg+Gen+PxSg1
diskoritma+N+Sg+Gen+PxSg1
diskotehka+Sem/Plc+N+Sg+Gen+PxSg1
diskriminánda+N+Sg+Gen+PxSg1
diskursa+N+Sg+Gen+PxSg1
dohkkehan#iskkus+N+Sg+Gen+PxSg1
dolla#viidánan#riska+N+Sg+Gen+PxSg1
duiskalaš+Sem/Hum+N+Sg+Gen+PxSg1
duiskka#giella+N+Sg+Gen+PxSg1
duiskka#niehtti+N+Sg+Gen+PxSg1
duiskuG+N+Sg+Gen+PxSg1
dárbo#iskkadus+N+Sg+Gen+PxSg1
eanan#iskan#bihttá+N+Sg+Gen+PxSg1
episkohppa+N+Sg+Gen+PxSg1
fiskadas+N+Sg+Gen+PxSg1
fiskes#beaive#loddi+Sem/Ani+N+Sg+Gen+PxSg1
fiskes#beštor+Sem/Ani+N+Sg+Gen+PxSg1
fiskes#báhpu+N+Sg+Gen+PxSg1
fiskes#cihci+Sem/Ani+N+Sg+Gen+PxSg1
fiskes#cizáš+Sem/Ani+N+Sg+Gen+PxSg1
fiskes#dávda+N+Sg+Gen+PxSg1
fiskes#gieldá+N+Sg+Gen+PxSg1
fiskes#guolli+Sem/Ani+N+Sg+Gen+PxSg1
fiskes#iris+N+Sg+Gen+PxSg1
fiskes#jeagil+N+Sg+Gen+PxSg1
fiskes#jievžžan+Sem/Ani+N+Sg+Gen+PxSg1
fiskes#loppan+N+Sg+Gen+PxSg1
fiskes#loppas+N+Sg+Gen+PxSg1
fiskes#lávki+N+Sg+Gen+PxSg1
fiskes#máđir+N+Sg+Gen+PxSg1
fiskes#narsissa+N+Sg+Gen+PxSg1
fiskes#njun#gáhkkor+Sem/Ani+N+Sg+Gen+PxSg1
fiskes#njálgga#hái#suoidni+N+Sg+Gen+PxSg1
fiskes#násti+N+Sg+Gen+PxSg1
fiskes#ruohtas+N+Sg+Gen+PxSg1
fiskes#rásse#šaddu+N+Sg+Gen+PxSg1
fiskes#rássi+N+Sg+Gen+PxSg1
fiskes#sieđga+N+Sg+Gen+PxSg1
fiskes#viola+N+Sg+Gen+PxSg1
fiskes#vizar+Sem/Ani+N+Sg+Gen+PxSg1
fiskes#čáihni+Sem/Ani+N+Sg+Gen+PxSg1
fisku+N+Sg+Gen+PxSg1
fiskár+Sem/Hum+N+Sg+Gen+PxSg1
gahper#báiski+Sem/Ani+N+Sg+Gen+PxSg1
gassa#niski+Sem/Hum+Sem/Ani+N+Sg+Gen+PxSg1
giella#geavahan#iskkadeapmi+N+Sg+Gen+PxSg1
giella#iskkadeapmi+N+Sg+Gen+PxSg1
goržže#niski+N+Sg+Gen+PxSg1
govva#iskkadeapmi+N+Sg+Gen+PxSg1
gubbe#niski+Sem/Hum+N+Sg+Gen+PxSg1
guiske#skálžu+N+Sg+Gen+PxSg1
guiski+N+Sg+Gen+PxSg1
guohtun#iskan+N+Sg+Gen+PxSg1
guoikka#niski+N+Sg+Gen+PxSg1
gádde#fiski+Sem/Ani+N+Sg+Gen+PxSg1
gáicca#guiski+N+Sg+Gen+PxSg1
gáiske#ruohtas+N+Sg+Gen+PxSg1
gáiski+N+Sg+Gen+PxSg1
gáiskkit+N+Sg+Gen+PxSg1
heastta#guiski+N+Sg+Gen+PxSg1
hibiskus+N+Sg+Gen+PxSg1
hádja#gáiski+N+Sg+Gen+PxSg1
iskan#geatnegasvuohta+N+Sg+Gen+PxSg1
iskan#geavus+N+Sg+Gen+PxSg1
iskan#juohkin+N+Sg+Gen+PxSg1
iskan#luodda+N+Sg+Gen+PxSg1
iskan#vuoigatvuohta+N+Sg+Gen+PxSg1
iskan#vuostái#váldin+N+Sg+Gen+PxSg1
iskan+N+Sg+Gen+PxSg1
iskkadallan+N+Sg+Gen+PxSg1
iskkadan#doaibma+N+Sg+Gen+PxSg1
iskkadan#jahki+Sem/Time+N+Sg+Gen+PxSg1
iskkadan#kommišuvdna+Sem/Org+N+Sg+Gen+PxSg1
iskkadan#latnja+Sem/Plc+N+Sg+Gen+PxSg1
iskkadeaddji+Sem/Hum+N+Sg+Gen+PxSg1
iskkadeapmi+N+Sg+Gen+PxSg1
iskkus#bohcci+N+Sg+Gen+PxSg1
iskkus#logaldat+N+Sg+Gen+PxSg1
iskkus+N+Sg+Gen+PxSg1
iskkár+Sem/Hum+N+Sg+Gen+PxSg1
iskár#lihkadus+N+Sg+Gen+PxSg1
iskár#čoahkkin+N+Sg+Gen+PxSg1
juovva#gáiski+N+Sg+Gen+PxSg1
liisku+Sem/Ani+N+Sg+Gen+PxSg1
loahppa#iskkus+N+Sg+Gen+PxSg1
luodda#iskan#mašiidna+N+Sg+Gen+PxSg1
láhtte#niski+N+Sg+Gen+PxSg1
manne#fiskadas+N+Sg+Gen+PxSg1
meahci#iskkadeapmi+N+Sg+Gen+PxSg1
monne#fiskadas+N+Sg+Gen+PxSg1
niske#báddi+N+Sg+Gen+PxSg1
niske#gohpi+N+Sg+Gen+PxSg1
niske#lávže#geassin+N+Sg+Gen+PxSg1
niske#láđđi+N+Sg+Gen+PxSg1
niske#mieigan+N+Sg+Gen+PxSg1
niske#mátta+N+Sg+Gen+PxSg1
niske#refleaksa+N+Sg+Gen+PxSg1
niske#suotna+N+Sg+Gen+PxSg1
niski+N+Sg+Gen+PxSg1
niskkis+N+Sg+Gen+PxSg1
niskkis+N+Sg+Gen+PxSg1
niská+N+Sg+Gen+PxSg1
nuorta#gáiskkit+N+Sg+Gen+PxSg1
oaidno#iskkadeapmi+N+Sg+Gen+PxSg1
oaivil#iskkadeapmi+N+Sg+Gen+PxSg1
reiskáhppi+N+Sg+Gen+PxSg1
reiskáhppi+N+Sg+Gen+PxSg1
riska#dássi+N+Sg+Gen+PxSg1
riska#gollu+N+Sg+Gen+PxSg1
riska#juohku+N+Sg+Gen+PxSg1
riska#lasáhus+N+Sg+Gen+PxSg1
riska+N+Sg+Gen+PxSg1
risku+N+Sg+Gen+PxSg1
roaisku+N+Sg+Gen+PxSg1
roaiská+N+Sg+Gen+PxSg1
ráiski+Sem/Ani+N+Sg+Gen+PxSg1
ráisku+Sem/Hum+Sem/Ani+N+Sg+Gen+PxSg1
sisa#beassan#iskkus+N+Sg+Gen+PxSg1
siskeluš+N+Sg+Gen+PxSg1
siski+N+Sg+Gen+PxSg1
siskiluš+N+Sg+Gen+PxSg1
siskka#bealle+N+Sg+Gen+PxSg1
siskkildas+N+Sg+Gen+PxSg1
siskkimuš+N+Sg+Gen+PxSg1
siskkin#vađđa+Sem/Plc+N+Sg+Gen+PxSg1
siskkit#beallji+N+Sg+Gen+PxSg1
siskko#bealle+N+Sg+Gen+PxSg1
siskko#bealli+N+Sg+Gen+PxSg1
siskkoš+N+Sg+Gen+PxSg1
siskkáldas#bušeahtta+N+Sg+Gen+PxSg1
siskkáldas#liekkas+N+Sg+Gen+PxSg1
siskkáldas#reanto#vuohki+N+Sg+Gen+PxSg1
siskkáldas#reantu+N+Sg+Gen+PxSg1
siskkáldas#riekti+N+Sg+Gen+PxSg1
siskkáldas#soahti+N+Sg+Gen+PxSg1
siskkáldus+N+Sg+Gen+PxSg1
sisse#liisku+Sem/Ani+N+Sg+Gen+PxSg1
stuorra#gáiski+N+Sg+Gen+PxSg1
stálu#gáiski+N+Sg+Gen+PxSg1
sviske+N+Sg+Gen+PxSg1
svisker+N+Sg+Gen+PxSg1
sylinddar#suođđan#iskan+N+Sg+Gen+PxSg1
tamariska#muorra+N+Sg+Gen+PxSg1
tamariska#šaddu+N+Sg+Gen+PxSg1
tuiskka#giella+N+Sg+Gen+PxSg1
tuiskuG+N+Sg+Gen+PxSg1
tuollo#viskála+N+Sg+Gen+PxSg1
vahát#riska+N+Sg+Gen+PxSg1
varra#iskan+N+Sg+Gen+PxSg1
varra#iskkus+N+Sg+Gen+PxSg1
veksel#diskonteren+N+Sg+Gen+PxSg1
viskositehta+N+Sg+Gen+PxSg1
vuolgin#dásse#iskkus+N+Sg+Gen+PxSg1
vuovde#fiski+N+Sg+Gen+PxSg1
vuovde#gáiski+N+Sg+Gen+PxSg1
vuovde#gáiskkit+N+Sg+Gen+PxSg1
válga#iskkadeapmi+N+Sg+Gen+PxSg1
whiskey+N+Sg+Gen+PxSg1
áige#iskkadeapmi+N+Sg+Gen+PxSg1
šládja#iskkadeapmi+N+Sg+Gen+PxSg1
čoaskudan#rusttet#iskan+N+Sg+Gen+PxSg1
čoaskudan#rusttet#iskkan+N+Sg+Gen+PxSg1
šuokŋa#iskan+N+Sg+Gen+PxSg1
čáhce#iskkus+N+Sg+Gen+PxSg1
čáhppes#oai#báiski+Sem/Ani+N+Sg+Gen+PxSg1
loaktin#iskkadeapmi+N+Sg+Gen+PxSg1
loaktin#iskkadan#skovvi+N+Sg+Gen+PxSg1
administrašuvdna+Sem/Org+Sem/Plc+N+Sg+Gen+PxSg1
administráhtor+N+Sg+Gen+PxSg1
adreassa#lista+N+Sg+Gen+PxSg1
aistton#mearka+N+Sg+Gen+PxSg1
aktivista+Sem/Hum+N+Sg+Gen+PxSg1
akšunista+Sem/Hum+N+Sg+Gen+PxSg1
alkoholista+Sem/Hum+N+Sg+Gen+PxSg1
almmuhan#skovvi+N+Sg+Gen+PxSg1
anistupmi+N+Sg+Gen+PxSg1
anti#kristus+Sem/Hum+N+Sg+Gen+PxSg1
antihistamiidna+N+Sg+Gen+PxSg1
arava#visti+Sem/Build+N+Sg+Gen+PxSg1
aristokratiija+N+Sg+Gen+PxSg1
aristokráhta+Sem/Hum+N+Sg+Gen+PxSg1
artillerista+Sem/Hum+N+Sg+Gen+PxSg1
artista+Sem/Hum+N+Sg+Gen+PxSg1
artisteriija+N+Sg+Gen+PxSg1
assisteanta#virgi+N+Sg+Gen+PxSg1
assisteanta+Sem/Hum+N+Sg+Gen+PxSg1
ateista+Sem/Hum+N+Sg+Gen+PxSg1
avista#veksel+N+Sg+Gen+PxSg1
bargo#ministtar+Sem/Hum+N+Sg+Gen+PxSg1
bargo#visti+N+Sg+Gen+PxSg1
basista+Sem/Hum+N+Sg+Gen+PxSg1
bassista+Sem/Hum+N+Sg+Gen+PxSg1
biebmo#dárkkisteapmi+N+Sg+Gen+PxSg1
biibbal#historjá+N+Sg+Gen+PxSg1
biila#dárkkisteapmi+N+Sg+Gen+PxSg1
bileahtta#dárkkisteapmi+N+Sg+Gen+PxSg1
bippal#historjá+N+Sg+Gen+PxSg1
biras#gáhtten#ministtar+Sem/Hum+N+Sg+Gen+PxSg1
biras#ministtar+Sem/Hum+N+Sg+Gen+PxSg1
birra#jođaldat#lista+N+Sg+Gen+PxSg1
birra#jođaldat#listu+N+Sg+Gen+PxSg1
bisto#muitu+N+Sg+Gen+PxSg1
bistro+Sem/Org+Sem/Plc+N+Sg+Gen+PxSg1
bistu+N+Sg+Gen+PxSg1
boazo#doallo#distrikta+Sem/Org+Sem/Plc+N+Sg+Gen+PxSg1
boađus#listu+N+Sg+Gen+PxSg1
botkkisteapmi+N+Sg+Gen+PxSg1
buhtistan#sadji+Sem/Plc+N+Sg+Gen+PxSg1
buhtisteapmi+N+Sg+Gen+PxSg1
bággo#lonistan#láhka#vuođđu+N+Sg+Gen+PxSg1
bággo#lonistan#láhka+N+Sg+Gen+PxSg1
bággo#lonistan#proseassa+N+Sg+Gen+PxSg1
bággo#lonistan#riekti+N+Sg+Gen+PxSg1
bággo#lonistan#vuođđu+N+Sg+Gen+PxSg1
bággo#lonisteaddji+N+Sg+Gen+PxSg1
bággo#lonisteapmi+N+Sg+Gen+PxSg1
báiste#biđus+N+Sg+Gen+PxSg1
báiste#bánno+N+Sg+Gen+PxSg1
báiste+N+Sg+Gen+PxSg1
bálká#lista+N+Sg+Gen+PxSg1
bálká#listu+N+Sg+Gen+PxSg1
dearvvašvuođa#ministtar+Sem/Hum+N+Sg+Gen+PxSg1
dearvvašvuođa#registtar#láhka+N+Sg+Gen+PxSg1
diehto#lista+N+Sg+Gen+PxSg1
distributiiva+N+Sg+Gen+PxSg1
distribušuvdna+N+Sg+Gen+PxSg1
distrikta#politihkka+N+Sg+Gen+PxSg1
distrikta+Sem/Plc+Sem/Org+N+Sg+Gen+PxSg1
distrivtta#politihkka+N+Sg+Gen+PxSg1
disttat+N+Sg+Gen+PxSg1
distánsa+N+Sg+Gen+PxSg1
doaibma#dárkkisteapmi+N+Sg+Gen+PxSg1
doaibma#visti+N+Sg+Gen+PxSg1
doalle#rist#eadni+Sem/Hum+N+Sg+Gen+PxSg1
doalli#rist#eadni+Sem/Hum+N+Sg+Gen+PxSg1
doalli#rist#áhčči+Sem/Hum+N+Sg+Gen+PxSg1
doarggistan#jietnadat+N+Sg+Gen+PxSg1
dákte#vistta+N+Sg+Gen+PxSg1
dárkkistan#bihttá+N+Sg+Gen+PxSg1
dárkkistan#doaimmahat+Sem/Org+Sem/Plc+N+Sg+Gen+PxSg1
dárkkistan#goddi+Sem/Org+N+Sg+Gen+PxSg1
dárkkistan#jáddadeapmi+N+Sg+Gen+PxSg1
dárkkistan#latnja+Sem/Plc+N+Sg+Gen+PxSg1
dárkkistan#lávde#goddi+Sem/Org+N+Sg+Gen+PxSg1
dárkkistan#submen+N+Sg+Gen+PxSg1
dárkkistan#čuokkis+N+Sg+Gen+PxSg1
dárkkisteaddji+Sem/Hum+N+Sg+Gen+PxSg1
dárkkistus+N+Sg+Gen+PxSg1
ealáhus#visti+Sem/Build+N+Sg+Gen+PxSg1
eana#doallo#ministeriija+Sem/Org+Sem/Plc+N+Sg+Gen+PxSg1
eana#doallo#ministtar+Sem/Hum+N+Sg+Gen+PxSg1
eanan#doallo#ministtar+Sem/Hum+N+Sg+Gen+PxSg1
eanan#registtar#bláđđi+N+Sg+Gen+PxSg1
eksisteansa+N+Sg+Gen+PxSg1
eksistensialisma+N+Sg+Gen+PxSg1
eksistentiála#cealkka+N+Sg+Gen+PxSg1
ekstremista+Sem/Hum+N+Sg+Gen+PxSg1
epistemologiija+N+Sg+Gen+PxSg1
episttal+N+Sg+Gen+PxSg1
evangelista+Sem/Hum+N+Sg+Gen+PxSg1
feminista+Sem/Hum+N+Sg+Gen+PxSg1
fennougrista#kongreassa+N+Sg+Gen+PxSg1
fennougrista+Sem/Hum+N+Sg+Gen+PxSg1
fennougristihkka+N+Sg+Gen+PxSg1
fidno#visti+N+Sg+Gen+PxSg1
fiila#listu+N+Sg+Gen+PxSg1
filatelista+Sem/Hum+N+Sg+Gen+PxSg1
filistalaš+Sem/Hum+N+Sg+Gen+PxSg1
finalista+Sem/Hum+N+Sg+Gen+PxSg1
finánsa#ministtar+Sem/Hum+N+Sg+Gen+PxSg1
fitnodat#registtar+N+Sg+Gen+PxSg1
fáddá#listu+N+Sg+Gen+PxSg1
fáles#bivdo#historjá#dutki+Sem/Hum+N+Sg+Gen+PxSg1
galmmihan#visti+N+Sg+Gen+PxSg1
germanista+Sem/Hum+N+Sg+Gen+PxSg1
germanisttalaš+Sem/Hum+N+Sg+Gen+PxSg1
giehta#duodje#visti+N+Sg+Gen+PxSg1
gielda#ministtar+Sem/Hum+N+Sg+Gen+PxSg1
gillámuš#historjá+N+Sg+Gen+PxSg1
gilvva#visti+N+Sg+Gen+PxSg1
girje#dárkkisteapmi+N+Sg+Gen+PxSg1
gisto#kapealla+N+Sg+Gen+PxSg1
gisto#rádju+N+Sg+Gen+PxSg1
gistta#liehppa+N+Sg+Gen+PxSg1
gistta+N+Sg+Gen+PxSg1
gistu+N+Sg+Gen+PxSg1
gitarista+Sem/Hum+N+Sg+Gen+PxSg1
goaistas+Sem/Ani+N+Sg+Gen+PxSg1
grossista+Sem/Hum+N+Sg+Gen+PxSg1
guolástus#ministtar+Sem/Hum+N+Sg+Gen+PxSg1
guovlo#ministtar+Sem/Hum+N+Sg+Gen+PxSg1
gymnasista+Sem/Hum+N+Sg+Gen+PxSg1
gásta#rist#eadni+Sem/Hum+N+Sg+Gen+PxSg1
gásta#rist#áhčči+Sem/Hum+N+Sg+Gen+PxSg1
gávpe#registtar+N+Sg+Gen+PxSg1
gávpe#visti+N+Sg+Gen+PxSg1
gávppašan#listu+N+Sg+Gen+PxSg1
hiistu+N+Sg+Gen+PxSg1
hirsa#visti+N+Sg+Gen+PxSg1
histamiidna+N+Sg+Gen+PxSg1
historihkkar+Sem/Hum+N+Sg+Gen+PxSg1
historihkka+N+Sg+Gen+PxSg1
historihkkár+Sem/Hum+N+Sg+Gen+PxSg1
historiográfa+Sem/Hum+N+Sg+Gen+PxSg1
historisma+N+Sg+Gen+PxSg1
historjá#dutki+Sem/Hum+N+Sg+Gen+PxSg1
historjá#searvi+Sem/Org+N+Sg+Gen+PxSg1
historjá#vearistus+N+Sg+Gen+PxSg1
historjá+N+Sg+Gen+PxSg1
huksen#dárkkisteaddji+Sem/Hum+N+Sg+Gen+PxSg1
huksen#dárkkisteapmi+N+Sg+Gen+PxSg1
humanista+Sem/Hum+N+Sg+Gen+PxSg1
idealista+Sem/Hum+N+Sg+Gen+PxSg1
ieš#bistu+N+Sg+Gen+PxSg1
jienastus#lohko#lista+N+Sg+Gen+PxSg1
johtalus#dárkkisteaddji+Sem/Hum+N+Sg+Gen+PxSg1
johtolat#dárkkisteapmi+N+Sg+Gen+PxSg1
johtti#sáme#lista+N+Sg+Gen+PxSg1
jorbalassii#luisten+N+Sg+Gen+PxSg1
jorbbistan#ávnnas+N+Sg+Gen+PxSg1
jorggistan#geainnus+N+Sg+Gen+PxSg1
journalista#oahppu+N+Sg+Gen+PxSg1
journalista#searvi+Sem/Org+N+Sg+Gen+PxSg1
journalista+Sem/Hum+N+Sg+Gen+PxSg1
journalistihkka+N+Sg+Gen+PxSg1
jurista+Sem/Hum+N+Sg+Gen+PxSg1
justiisa#ministtar+Sem/Hum+N+Sg+Gen+PxSg1
justis#ministtar+Sem/Hum+N+Sg+Gen+PxSg1
kanslista+Sem/Hum+N+Sg+Gen+PxSg1
karakteristihkka+N+Sg+Gen+PxSg1
kasuistihkka+N+Sg+Gen+PxSg1
kaušunista+Sem/Hum+N+Sg+Gen+PxSg1
klisttar+N+Sg+Gen+PxSg1
kolonista+Sem/Hum+N+Sg+Gen+PxSg1
kommunista+Sem/Hum+N+Sg+Gen+PxSg1
komponista+Sem/Hum+N+Sg+Gen+PxSg1
konten#lista+N+Sg+Gen+PxSg1
konten#listu+N+Sg+Gen+PxSg1
kriminalistihkka+N+Sg+Gen+PxSg1
kristtalaš+Sem/Hum+N+Sg+Gen+PxSg1
kristtalašvuohta+N+Sg+Gen+PxSg1
kristus#symbola+N+Sg+Gen+PxSg1
kristálla+N+Sg+Gen+PxSg1
kultur#historjá+N+Sg+Gen+PxSg1
kultur#ministtar+Sem/Hum+N+Sg+Gen+PxSg1
lingvista+Sem/Hum+N+Sg+Gen+PxSg1
lingvistihkka+N+Sg+Gen+PxSg1
lista+N+Sg+Gen+PxSg1
listo#duolbbus+N+Sg+Gen+PxSg1
listu+N+Sg+Gen+PxSg1
listá+N+Sg+Gen+PxSg1
loaŋkkisteapmi+N+Sg+Gen+PxSg1
lonisteaddji+Sem/Hum+N+Sg+Gen+PxSg1
luiste+N+Sg+Gen+PxSg1
luisten+N+Sg+Gen+PxSg1
láigo#latnja#visti+N+Sg+Gen+PxSg1
magisttar+Sem/Hum+N+Sg+Gen+PxSg1
meahcce#visti+N+Sg+Gen+PxSg1
mearka#registtar+N+Sg+Gen+PxSg1
miel#lahtto#listu+N+Sg+Gen+PxSg1
minister+Sem/Hum+N+Sg+Gen+PxSg1
ministeriija+Sem/Org+Sem/Plc+N+Sg+Gen+PxSg1
ministtar#ráđđi+Sem/Org+N+Sg+Gen+PxSg1
ministtar+Sem/Hum+N+Sg+Gen+PxSg1
muorra#visti+N+Sg+Gen+PxSg1
má#ilmmi#historjá+N+Sg+Gen+PxSg1
máistin#dovdda+N+Sg+Gen+PxSg1
máistin#čuolbma+N+Sg+Gen+PxSg1
máistin+N+Sg+Gen+PxSg1
máistta#mihttu+N+Sg+Gen+PxSg1
máistta#seagáš+N+Sg+Gen+PxSg1
máistta+N+Sg+Gen+PxSg1
máistu+N+Sg+Gen+PxSg1
máŋgga#geavahus#visti+N+Sg+Gen+PxSg1
narko-listu+N+Sg+Gen+PxSg1
nasista+Sem/Hum+N+Sg+Gen+PxSg1
nationalista+Sem/Hum+N+Sg+Gen+PxSg1
nurke#visti+N+Sg+Gen+PxSg1
oahpahus#ministeriija+Sem/Org+Sem/Plc+N+Sg+Gen+PxSg1
oahpahus#ministtar+Sem/Hum+N+Sg+Gen+PxSg1
oahpistan#beana+Sem/Ani+N+Sg+Gen+PxSg1
oahpistan#galba+N+Sg+Gen+PxSg1
oahpistan#gihpa+N+Sg+Gen+PxSg1
oahpistan#girji+N+Sg+Gen+PxSg1
oahpistan#gárta+N+Sg+Gen+PxSg1
oahpistan#mearka+N+Sg+Gen+PxSg1
oahpistan#távval+N+Sg+Gen+PxSg1
oahpisteaddji+N+Sg+Gen+PxSg1
oasse#listu+N+Sg+Gen+PxSg1
oasse#válde#listu+N+Sg+Gen+PxSg1
olgo#visti+N+Sg+Gen+PxSg1
opportunisteahtta+N+Sg+Gen+PxSg1
optimista+Sem/Hum+N+Sg+Gen+PxSg1
ovda#historjá+N+Sg+Gen+PxSg1
ovddidan#ministtar+Sem/Hum+N+Sg+Gen+PxSg1
ođđa#nazista+Sem/Hum+N+Sg+Gen+PxSg1
pakistánalaš+Sem/Hum+N+Sg+Gen+PxSg1
pakistánar+Sem/Hum+N+Sg+Gen+PxSg1
papisteriija+N+Sg+Gen+PxSg1
penšunista+Sem/Hum+N+Sg+Gen+PxSg1
penšunistaid#searvi+Sem/Org+N+Sg+Gen+PxSg1
pessimista+Sem/Hum+N+Sg+Gen+PxSg1
pistovla+N+Sg+Gen+PxSg1
pistáša+N+Sg+Gen+PxSg1
politiija#jurista+Sem/Hum+N+Sg+Gen+PxSg1
privatista+Sem/Hum+N+Sg+Gen+PxSg1
rasista+Sem/Hum+N+Sg+Gen+PxSg1
realista+Sem/Hum+N+Sg+Gen+PxSg1
register+N+Sg+Gen+PxSg1
registreren#kantuvra+Sem/Org+Sem/Plc+N+Sg+Gen+PxSg1
registreren#nummár+N+Sg+Gen+PxSg1
registreren#prošeakta+N+Sg+Gen+PxSg1
registreren#reive+N+Sg+Gen+PxSg1
registreren#vuogádat+N+Sg+Gen+PxSg1
registtar#goarta+N+Sg+Gen+PxSg1
registtar#guovddáš+Sem/Org+Sem/Plc+N+Sg+Gen+PxSg1
registtar#ruopma+N+Sg+Gen+PxSg1
registtar#viđji+N+Sg+Gen+PxSg1
registtar+N+Sg+Gen+PxSg1
rehket#doallo#dárkkisteaddji+Sem/Hum+N+Sg+Gen+PxSg1
religiovdna#historjá+N+Sg+Gen+PxSg1
resistánsa+N+Sg+Gen+PxSg1
riddo#ministtar+Sem/Hum+N+Sg+Gen+PxSg1
riegádahttin#visti+Sem/Build+N+Sg+Gen+PxSg1
riekte#historjá#dutki+Sem/Hum+N+Sg+Gen+PxSg1
ris#bárdni+Sem/Hum+N+Sg+Gen+PxSg1
ris#mánná+Sem/Hum+N+Sg+Gen+PxSg1
ris#nieida+Sem/Hum+N+Sg+Gen+PxSg1
ris#viellja+Sem/Hum+N+Sg+Gen+PxSg1
ris#váhnen+Sem/Hum+N+Sg+Gen+PxSg1
ris#vánhen+Sem/Hum+N+Sg+Gen+PxSg1
rist#eadni+Sem/Hum+N+Sg+Gen+PxSg1
rist#oabbá+Sem/Hum+N+Sg+Gen+PxSg1
rist#áhčči+Sem/Hum+N+Sg+Gen+PxSg1
rista#heavdni+Sem/Ani+N+Sg+Gen+PxSg1
rista#muolda+N+Sg+Gen+PxSg1
rista#muorra+N+Sg+Gen+PxSg1
rista#raddi+N+Sg+Gen+PxSg1
rista#rieban+Sem/Ani+N+Sg+Gen+PxSg1
rista+N+Sg+Gen+PxSg1
ristejaččat+N+Sg+Gen+PxSg1
risttahas+Sem/Hum+N+Sg+Gen+PxSg1
risttahasvuohta+N+Sg+Gen+PxSg1
risttalašvuohta+N+Sg+Gen+PxSg1
roaiste#ruovdi+N+Sg+Gen+PxSg1
rohkos#visti+Sem/Build+N+Sg+Gen+PxSg1
ruhta#ministtar+Sem/Hum+N+Sg+Gen+PxSg1
rusttet#registtar+N+Sg+Gen+PxSg1
ránnjá#visti+N+Sg+Gen+PxSg1
sakristiija+N+Sg+Gen+PxSg1
satanista+Sem/Hum+N+Sg+Gen+PxSg1
seaguhus#máistta+N+Sg+Gen+PxSg1
searvadahttin#ministtar+Sem/Hum+N+Sg+Gen+PxSg1
semi#finalista+Sem/Hum+N+Sg+Gen+PxSg1
seminarista+Sem/Hum+N+Sg+Gen+PxSg1
sihkkarastin#dárkkisteapmi+N+Sg+Gen+PxSg1
sis#áššiid#ministeriija+Sem/Org+Sem/Plc+N+Sg+Gen+PxSg1
siste#buvssat+N+Sg+Gen+PxSg1
siste#gáma+N+Sg+Gen+PxSg1
siste#suorpmat+N+Sg+Gen+PxSg1
sisti+N+Sg+Gen+PxSg1
sisttet+N+Sg+Gen+PxSg1
skuvla#visti+N+Sg+Gen+PxSg1
sofisteriija+N+Sg+Gen+PxSg1
solista+Sem/Hum+N+Sg+Gen+PxSg1
solo#artista+Sem/Hum+N+Sg+Gen+PxSg1
sosialista#partiija+Sem/Org+N+Sg+Gen+PxSg1
sosialista+Sem/Hum+N+Sg+Gen+PxSg1
sosio#lingvistihkka+N+Sg+Gen+PxSg1
sosiolingvista+Sem/Hum+N+Sg+Gen+PxSg1
spesialista#dearvvašvuođa#bálvalus#láhka+N+Sg+Gen+PxSg1
spesialista#dearvvašvuođa#bálvalus+N+Sg+Gen+PxSg1
spesialista+Sem/Hum+N+Sg+Gen+PxSg1
statista+Sem/Hum+N+Sg+Gen+PxSg1
statistihkka+N+Sg+Gen+PxSg1
stilistihkka+N+Sg+Gen+PxSg1
stremista+N+Sg+Gen+PxSg1
stylista+Sem/Hum+N+Sg+Gen+PxSg1
stáda#ministtar+Sem/Hum+N+Sg+Gen+PxSg1
stáhta#minister+Sem/Hum+N+Sg+Gen+PxSg1
stáhta#ministtar+Sem/Hum+N+Sg+Gen+PxSg1
stáhta#ruhta#ministeriija+Sem/Org+Sem/Plc+N+Sg+Gen+PxSg1
suodjalus#ministtar+Sem/Hum+N+Sg+Gen+PxSg1
suopman#distribušuvdna+N+Sg+Gen+PxSg1
synoniibma#listu+N+Sg+Gen+PxSg1
ságastallan#listu+N+Sg+Gen+PxSg1
sáme#listu+N+Sg+Gen+PxSg1
sáme#ministtar+Sem/Hum+N+Sg+Gen+PxSg1
sátne#listu+N+Sg+Gen+PxSg1
sátne#vuorro#listu+N+Sg+Gen+PxSg1
terrorista+Sem/Hum+N+Sg+Gen+PxSg1
transistor+N+Sg+Gen+PxSg1
turista#barta+N+Sg+Gen+PxSg1
turista#biila+Sem/Veh+N+Sg+Gen+PxSg1
turista#báiki+Sem/Plc+N+Sg+Gen+PxSg1
turista#doaibma+N+Sg+Gen+PxSg1
turista#ealáhus+N+Sg+Gen+PxSg1
turista#fitnodat+Sem/Org+N+Sg+Gen+PxSg1
turista+Sem/Hum+N+Sg+Gen+PxSg1
vaksinašun#registtar+N+Sg+Gen+PxSg1
valáštallan#visti+N+Sg+Gen+PxSg1
veahkke#registtar+N+Sg+Gen+PxSg1
vearistus+N+Sg+Gen+PxSg1
vilges#sisti+N+Sg+Gen+PxSg1
vista+N+Sg+Gen+PxSg1
viste#buollin+N+Sg+Gen+PxSg1
viste#buvtta+N+Sg+Gen+PxSg1
viste#earru+N+Sg+Gen+PxSg1
viste#geassu+N+Sg+Gen+PxSg1
viste#láigu+N+Sg+Gen+PxSg1
viste#lávttas+N+Sg+Gen+PxSg1
viste#oassi+N+Sg+Gen+PxSg1
viste#sadje#geavaheapmi+N+Sg+Gen+PxSg1
visti+Sem/Build+N+Sg+Gen+PxSg1
vistta+Sem/Time+N+Sg+Gen+PxSg1
visttan+Sem/Ani+N+Sg+Gen+PxSg1
visttehisvuohta+N+Sg+Gen+PxSg1
vokalista+Sem/Hum+N+Sg+Gen+PxSg1
váfistan#avádat+Sem/Plc+N+Sg+Gen+PxSg1
váfistan#soađis+N+Sg+Gen+PxSg1
váldo#visti+Sem/Build+N+Sg+Gen+PxSg1
válga#lista+N+Sg+Gen+PxSg1
válga#listu+N+Sg+Gen+PxSg1
zapatista+Sem/Hum+N+Sg+Gen+PxSg1
áige#dávval#lista+N+Sg+Gen+PxSg1
áige#távval#lista+N+Sg+Gen+PxSg1
ákta+N+Sg+Gen+PxSg1
álbmot#visti+N+Sg+Gen+PxSg1
ássan#historjá+N+Sg+Gen+PxSg1
ášše#listo#evttohus+N+Sg+Gen+PxSg1
ášše#listo#čuokkis+N+Sg+Gen+PxSg1
ášše#listu+N+Sg+Gen+PxSg1
biebmo#listu+N+Sg+Gen+PxSg1
šaddo#visti+N+Sg+Gen+PxSg1
šahkke#billistan#vearju+N+Sg+Gen+PxSg1
čoahkkanan#visti+Sem/Build+N+Sg+Gen+PxSg1
čoakkán#visti+Sem/Build+N+Sg+Gen+PxSg1
čuovvun#registtar+N+Sg+Gen+PxSg1
čállin#dárkkistan#prográmma+N+Sg+Gen+PxSg1
čállin#dárkkistan#prošeakta+N+Sg+Gen+PxSg1
čállin#dárkkistan#reaidu+N+Sg+Gen+PxSg1
sáme#digge#listu+N+Sg+Gen+PxSg1
limški+N+Sg+Gen+PxSg1
limšku+N+Sg+Gen+PxSg1
rimški+N+Sg+Gen+PxSg1
rámški+Sem/Hum+N+Sg+Gen+PxSg1
rámšku+Sem/Plc+N+Sg+Gen+PxSg1
spánskka#dávda+N+Sg+Gen+PxSg1
bumeránskka+N+Sg+Gen+PxSg1
dánska-norga+N+Sg+Gen+PxSg1
dánskalaš+Sem/Hum+N+Sg+Gen+PxSg1
dánskka#giella+N+Sg+Gen+PxSg1
dánskka-dáža+Sem/Org+N+Sg+Gen+PxSg1
fránskka#giella+N+Sg+Gen+PxSg1
ránska+Sem/Hum+N+Sg+Gen+PxSg1
ránskalaš+Sem/Hum+N+Sg+Gen+PxSg1
spánska#dávda+N+Sg+Gen+PxSg1
transkripšuvdna+N+Sg+Gen+PxSg1
ageanta#ráhkadus+N+Sg+Gen+PxSg1
boles#konstáhpel+Sem/Hum+N+Sg+Gen+PxSg1
dearvvašvuođa#institušuvdna+Sem/Org+N+Sg+Gen+PxSg1
dekonstrukšuvdna+N+Sg+Gen+PxSg1
demonstrašuvdna+N+Sg+Gen+PxSg1
diida#goansta+N+Sg+Gen+PxSg1
duodje#instituhtta+Sem/Org+Sem/Plc+N+Sg+Gen+PxSg1
duodje#institušuvdna+Sem/Org+Sem/Plc+N+Sg+Gen+PxSg1
ekonomiija#instruksa+N+Sg+Gen+PxSg1
genitiiva-instruktiiva-kasus+N+Sg+Gen+PxSg1
goansta#dukta#ráhkadan#doaimmahat+Sem/Org+N+Sg+Gen+PxSg1
goansta#giehta+N+Sg+Gen+PxSg1
goansta#juolgi+N+Sg+Gen+PxSg1
goansta#lahttu+N+Sg+Gen+PxSg1
goansta#lađas+N+Sg+Gen+PxSg1
goansta#rásse#šillju+N+Sg+Gen+PxSg1
goansta#čalbmi+N+Sg+Gen+PxSg1
goansta#čehppodat+N+Sg+Gen+PxSg1
goansta+N+Sg+Gen+PxSg1
gonstošeaddji+Sem/Hum+N+Sg+Gen+PxSg1
gulaskuddan#instánsa+Sem/Org+N+Sg+Gen+PxSg1
gunsttar+Sem/Hum+N+Sg+Gen+PxSg1
installašuvdna+N+Sg+Gen+PxSg1
instituhtta+Sem/Org+N+Sg+Gen+PxSg1
institušuvdna+Sem/Org+N+Sg+Gen+PxSg1
instruksa+N+Sg+Gen+PxSg1
instruktevra+Sem/Hum+N+Sg+Gen+PxSg1
instrukšuvdna+N+Sg+Gen+PxSg1
instrumeanta#panela+N+Sg+Gen+PxSg1
instrumeanta+N+Sg+Gen+PxSg1
instrumentalisma+N+Sg+Gen+PxSg1
instánsa+Sem/Org+N+Sg+Gen+PxSg1
koansta+N+Sg+Gen+PxSg1
konstellašuvdna+N+Sg+Gen+PxSg1
konstitueanta+N+Sg+Gen+PxSg1
konstitušuvdna+N+Sg+Gen+PxSg1
konstruktivisma+N+Sg+Gen+PxSg1
konstrukšuvdna+N+Sg+Gen+PxSg1
kultur#institušuvdna+Sem/Org+N+Sg+Gen+PxSg1
minsttar#čikŋodat+N+Sg+Gen+PxSg1
minsttar+N+Sg+Gen+PxSg1
noaide#goansta+N+Sg+Gen+PxSg1
oahpahus#institušuvdna+Sem/Org+N+Sg+Gen+PxSg1
oahppo#institušuvdna+Sem/Org+Sem/Plc+N+Sg+Gen+PxSg1
rekonstrukšuvdna+N+Sg+Gen+PxSg1
stáhta#institušuvdna+Sem/Org+N+Sg+Gen+PxSg1
tiida#goansta+N+Sg+Gen+PxSg1
video#installašuvdna+N+Sg+Gen+PxSg1
doavtter#goansta+N+Sg+Gen+PxSg1
afterski#party+N+Sg+Gen+PxSg1
boarsku+N+Sg+Gen+PxSg1
dorske#nálli+N+Sg+Gen+PxSg1
dorski+Sem/Ani+N+Sg+Gen+PxSg1
dárra#dorski+Sem/Ani+N+Sg+Gen+PxSg1
gođđa#dorski+Sem/Ani+N+Sg+Gen+PxSg1
gođđo#dorski+Sem/Ani+N+Sg+Gen+PxSg1
hersko+N+Sg+Gen+PxSg1
hersko#guoppar+N+Sg+Gen+PxSg1
hersko+N+Sg+Gen+PxSg1
juovla#hersko+N+Sg+Gen+PxSg1
márska#eana+Sem/Plc+N+Sg+Gen+PxSg1
mársku+N+Sg+Gen+PxSg1
riddo#dorski+Sem/Ani+N+Sg+Gen+PxSg1
stárre#dorski+Sem/Ani+N+Sg+Gen+PxSg1
vanhurskkisvuohta+N+Sg+Gen+PxSg1
vilges#dorski+Sem/Ani+N+Sg+Gen+PxSg1
vuotna#dorski+Sem/Ani+N+Sg+Gen+PxSg1
áhpe#dorske#áigodat+Sem/Time+N+Sg+Gen+PxSg1
+N+Sg+Gen+PxSg1
anti+N+Sg+Gen+PxSg1
agi#beai#láibi+N+Sg+Gen+PxSg1
agi#beai#muitu+N+Sg+Gen+PxSg1
boarstu+N+Sg+Gen+PxSg1
borsta+N+Sg+Gen+PxSg1
hivsset#borsta+N+Sg+Gen+PxSg1
horsta+N+Sg+Gen+PxSg1
huvva+N+Sg+Gen+PxSg1
oberst#leutnánta+Sem/Hum+N+Sg+Gen+PxSg1
oberst+Sem/Hum+N+Sg+Gen+PxSg1
oberstløytnant+Sem/Hum+N+Sg+Gen+PxSg1
ruonas#borsta+N+Sg+Gen+PxSg1
vearstá+Sem/Org+Sem/Plc+N+Sg+Gen+PxSg1
verstá+Sem/Org+Sem/Plc+N+Sg+Gen+PxSg1
3-juvllat#sihkkel+N+Sg+Gen+PxSg1
Wackernagel-posišuvdna+N+Sg+Gen+PxSg1
orgga#áittardeaddji+N+Sg+Gen+PxSg1
siviláittardeaddji+N+Sg+Gen+PxSg1
Suoma#áittardeaddji+N+Sg+Gen+PxSg1
hávskodat+N+Sg+Gen+PxSg1
hávskár+N+Sg+Gen+PxSg1
jávsku+Sem/Hum+N+Sg+Gen+PxSg1
jávsku+Sem/Hum+N+Sg+Gen+PxSg1
livsku+N+Sg+Gen+PxSg1
loavsku+Sem/Hum+N+Sg+Gen+PxSg1
máno#dávda#livsku+N+Sg+Gen+PxSg1
nuvsku+N+Sg+Gen+PxSg1
roavskkas+N+Sg+Gen+PxSg1
roavskkádat+Sem/Wthr+N+Sg+Gen+PxSg1
ávskkir+N+Sg+Gen+PxSg1
ávskár+N+Sg+Gen+PxSg1
